Татарчага	татарча+N+Sg+DIR(ГА);
тәрҗемәгә	тәрҗемә+N+Sg+DIR(ГА);	тәрҗемә[N]: перевод
кереш	кер+V+RECP(Ыш)+IMP_SG();кер+V+VN_2(Ыш)+Nom;	кер[V]: войти, входить
сүз	сүз+N+Sg+Nom;	сүз[N]: слово
Тылсым	тылсым+N+Sg+Nom;
дөньясына	дөнья+N+Sg+POSS_3(СЫ)+DIR(ГА);	дөнья[N]: мир¹
рәхим	рәхим+N+Sg+Nom;	рәхим[N]: милосердие, милость, пощада
ит	и+V+CAUS(т)+IMP_SG();ит+N+Sg+Nom;ит+V+IMP_SG();	ит[N]: мясо | ит[V]: делать, сделать
,	Type2
укучы	уку+N+PROF(чЫ)+Sg+Nom;укучы+N+Sg+Nom;укы+V+VN_1(у/ү/в)+PCP_PR(чЫ);укы+V+VN_1(у/ү/в)+PROF(чЫ)+Sg+Nom;	укучы[N]: ученик, читатель, школьник | укы[V]: учиться, прочитать, читать
!	Type1
һарри	һарри+N+Sg+Nom;
Поттерның	поттерн+N+Sg+POSS_2SG(Ың)+Nom;поттер+N+Sg+GEN(нЫң);
тылсым	тылсым+N+Sg+Nom;
дөньясы	дөнья+N+Sg+POSS_3(СЫ)+Nom;	дөнья[N]: мир¹
хәзер	хәзер+Adv;	хәзер[Adv]: сейчас, нынешний
татарча	татар+N+EQU(чА);татарча+Adv;	татар[N]: татарин, татарский
да	да+PART;
сөйләшә	сөйләшә+N+Sg+Nom;
.	Type1
әлбәттә	әлбәттә+MOD;	әлбәттә[MOD]: конечно, непременно
,	Type2
бу	бу+PN;	бу[PN]: это, здесь
тәрҗемә	тәрҗемә+N+Sg+Nom;	тәрҗемә[N]: перевод
рәсми	рәсми+Adj;	рәсми[Adj]: официальный
түгел	түгел+PART;
,	Type2
әмма	әмма+CNJ;	әмма[CNJ]: но
ул	ул+N+Sg+Nom;ул+PN;	ул[N]: сын | ул[PN]: он, она, оно, они, его, их
–	Type2
беренче	бер+Num+NUM_ORD(ЫнчЫ);	бер[Num]: один, первый
.	Type1
Анда	анда+PN;ул+PN+LOC(ДА);	ул[PN]: он, она, оно, они, его, их
хаталар	хата+N+PL(ЛАр)+Nom;	хата[N]: ошибка
һәм	һәм+CNJ;	һәм[CNJ]: и
кимчелекләр	кимчелек+N+PL(ЛАр)+Nom;	кимчелек[N]: недостаток
булырга	бул+V+INF_1(ЫргА);	бул[V]: быть, случиться
мөмкин	мөмкин+MOD;
.	Type1
Син	син+PN;	син[PN]: ты, твой
аларны	алар+PN+ACC(нЫ);	алар[PN]: они
гафу	гафу+INTRJ;
ит	и+V+CAUS(т)+IMP_SG();ит+N+Sg+Nom;ит+V+IMP_SG();	ит[N]: мясо | ит[V]: делать, сделать
,	Type2
һәм	һәм+CNJ;	һәм[CNJ]: и
безгә	без+PN+DIR(ГА);	без[PN]: мы, наш
алар	алар+PN;	алар[PN]: они
турында	тур+N+Sg+POSS_3(СЫ)+LOC(ДА);турында+POST;	тур[N]: тур | турында[POST]: о
хәбәр	хәбәр+N+Sg+Nom;	хәбәр[N]: весть, сообщение
җиткер	җиткер+V+IMP_SG();
:	Type2
bez@giylem	Error
.	Type1
pro	Latin
«	Type4
һарри	һарри+N+Sg+Nom;
Поттер	Rus
һәм	һәм+CNJ;	һәм[CNJ]: и
ләгънәтле	ләгънәт+N+ATTR_MUN(лЫ);	ләгънәт[N]: проклятие
бала	бала+N+Sg+Nom;	бала[N]: ребёнок
»	Type4
спектакленең	спектакль+N+Sg+POSS_3(СЫ)+GEN(нЫң);	спектакль[N]: спектакль
рәсми	рәсми+Adj;	рәсми[Adj]: официальный
сценарий	сценарий+N+Sg+Nom;
тексты	текст+N+Sg+POSS_3(СЫ)+Nom;	текст[N]: текст
(	Type3
пьесасы	пьеса+N+Sg+POSS_3(СЫ)+Nom;	пьеса[N]: пьеса
)	Type3
2016	Num
елда	ел+N+Sg+LOC(ДА);	ел[N]: год²
potter	Latin
.	Type1
tatar	Latin
проекты	проект+N+Sg+POSS_3(СЫ)+Nom;
кысаларында	кыса+N+PL(ЛАр)+POSS_3(СЫ)+LOC(ДА);	кыса[N]: рамка
Айдар	айдар+PROP+Sg+Nom;
Шәйхин	шәйхин+N+Sg+Nom;
тарафыннан	тараф+N+Sg+POSS_3(СЫ)+ABL(ДАн);тарафыннан+POST;	тараф[N]: сторона
тәрҗемә	тәрҗемә+N+Sg+Nom;	тәрҗемә[N]: перевод
ителде	и+V+CAUS(т)+PASS(Ыл)+PST_DEF(ДЫ);ит+V+PASS(Ыл)+PST_DEF(ДЫ);ител+V+PST_DEF(ДЫ);	ит[V]: делать, сделать
.	Type1
Тышлыкны	тыш+N+NMLZ(лЫк)+Sg+ACC(нЫ);тыш+N+PSBL(лЫк)+ACC(нЫ);	тыш[N]: наружность, улица
Илнур	илнур+N+Sg+Nom;
Зәйдуллин	зәйдуллин+N+Sg+Nom;
ясады	яса+V+PST_DEF(ДЫ);	яса[V]: делать, сделать
.	Type1
әлеге	әлеге+Adj;	әлеге[Adj]: теперешний, упомянуть
тәрҗемә	тәрҗемә+N+Sg+Nom;	тәрҗемә[N]: перевод
тексты	текст+N+Sg+POSS_3(СЫ)+Nom;	текст[N]: текст
табыш	табыш+N+Sg+Nom;тап+V+RECP(Ыш)+IMP_SG();тап+V+VN_2(Ыш)+Nom;	табыш[N]: прибыль | тап[V]: найти, находить
алу	ал+V+VN_1(у/ү/в)+Nom;	ал[V]: брать, браться, взять
максатында	максат+N+Sg+POSS_3(СЫ)+LOC(ДА);	максат[N]: цель
кулланыла	куллан+V+PASS(Ыл)+PRES(Й);кулланыл+V+PRES(Й);	куллан[V]: употреблять
алмый	ал+V+NEG(мА)+PRES(Й);	ал[V]: брать, браться, взять
.	Type1
potter	Latin
.	Type1
tatar	Latin
|	Sign
giylem	Latin
.	Type1
tatar	Latin
|	Sign
vk	Latin
.	Type1
com	Latin
/	Sign
potter	Latin
.	Type1
tatar	Latin
|	Sign
vk	Latin
.	Type1
com	Latin
/	Sign
gylem	Latin
2	Num
һАРРИ	һарри+N+Sg+Nom;
ПОТТЕР	Rus
һәм	һәм+CNJ;	һәм[CNJ]: и
ЛәГЪНәТЛЕ	ләгънәт+N+ATTR_MUN(лЫ);	ләгънәт[N]: проклятие
БАЛА	бала+N+Sg+Nom;	бала[N]: ребёнок
Беренче	бер+Num+NUM_ORD(ЫнчЫ);	бер[Num]: один, первый
һәм	һәм+CNJ;	һәм[CNJ]: и
икенче	ике+Num+NUM_ORD(ЫнчЫ);	ике[Num]: два, оба, второй
кисәкләр	кисәк+N+PL(ЛАр)+Nom;кисәклә+V+FUT_INDF(Ыр);кисәклә+V+PCP_FUT(Ыр);	кисәк[N]: кусок
3	Num
ДЖОАНН	джоанн+N+Sg+Nom;
К	Rus
.	Type1
РОУЛИНГ	роулинг+N+Sg+Nom;
,	Type2
Джон	Rus
Тиффани	тиффани+N+Sg+Nom;
һәм	һәм+CNJ;	һәм[CNJ]: и
Джек	Rus
Торнның	торнн+N+Sg+POSS_2SG(Ың)+Nom;торн+N+Sg+GEN(нЫң);
яңа	яңа+Adj;	яңа[Adj]: новый
әсәре	әсәр+N+Sg+POSS_3(СЫ)+Nom;	әсәр[N]: признак, произведение
нигезендә	нигез+N+Sg+POSS_3(СЫ)+LOC(ДА);	нигез[N]: основа
Джек	Rus
Торн	Rus
пьесасы	пьеса+N+Sg+POSS_3(СЫ)+Nom;	пьеса[N]: пьеса
Беренче	бер+Num+NUM_ORD(ЫнчЫ);	бер[Num]: один, первый
тапкыр	тапкыр+Adj;тапкыр+N+Sg+Nom;	тапкыр[Adj]: находчивый
Sonia	Latin
friedman	Latin
productions	Latin
,	Type2
colin	Latin
callender	Latin
һәМ	һәм+CNJ;	һәм[CNJ]: и
harry	Latin
potter	Latin
theatrical	Latin
prodictions	Latin
тарафыннан	тараф+N+Sg+POSS_3(СЫ)+ABL(ДАн);тарафыннан+POST;	тараф[N]: сторона
КУЕЛДЫ	куй+V+PASS(Ыл)+PST_DEF(ДЫ);	куй[V]: положить, класть
West	Latin
end	Latin
production	Latin
рәсми	рәсми+Adj;	рәсми[Adj]: официальный
кулъязмасы	кулъязма+N+Sg+POSS_3(СЫ)+Nom;	кулъязма[N]: рукопись
Махсус	махсус+Adj;	махсус[Adj]: специальный, специально
репетиция	репетиция+N+Sg+Nom;
басмасы	басма+N+Sg+POSS_3(СЫ)+Nom;	басма[N]: мостик
4	Num
Дж	дж+N+Sg+Nom;
.	Type1
К	Rus
.	Type1
Роулингтан	роулинг+N+Sg+ABL(ДАн);
Тылсым	тылсым+N+Sg+Nom;
дөньясының	дөнья+N+Sg+POSS_3(СЫ)+GEN(нЫң);	дөнья[N]: мир¹
электрон	электрон+N+Sg+Nom;	электрон[N]: электрон
үзәге	үзәк+N+Sg+POSS_3(СЫ)+Nom;	үзәк[N]: центр, центральный
5	Num
Минем	мин+PN+GEN(нЫң);	мин[PN]: я, мой
дөньяма	дөнья+N+Sg+POSS_1SG(Ым)+DIR(ГА);	дөнья[N]: мир¹
кунак	кунак+N+Sg+Nom;	кунак[N]: гость
булып	бул+V+ADVV_ACC(Ып);	бул[V]: быть, случиться
кереп	кер+V+ADVV_ACC(Ып);	кер[V]: войти, входить
,	Type2
анда	анда+PN;ул+PN+LOC(ДА);	ул[PN]: он, она, оно, они, его, их
бик	бик+Adv;	бик[Adv]: очень
матур	матур+Adj;	матур[Adj]: красивый, красиво
эз	эз+N+Sg+Nom;	эз[N]: след
калдырырга	кал+V+CAUS(ДЫр)+INF_1(ЫргА);калдыр+V+INF_1(ЫргА);	кал[V]: оставаться, остаться | калдыр[V]: оставить, оставлять
өлгергән	өлгер+V+PCP_PS(ГАн);өлгер+V+PST_INDF(ГАн);өлгергән+Adj;	өлгер[V]: успевать, успеть
Джек	Rus
Торнга	торн+N+Sg+DIR(ГА);
—	Type2
Дж	дж+N+Sg+Nom;
.	Type1
К	Rus
.	Type1
Роулинг	роулинг+N+Sg+Nom;
Джо	Rus
,	Type2
Луи	Rus
,	Type2
Макс	Rus
,	Type2
Сонни	сонни+N+Sg+Nom;
һәм	һәм+CNJ;	һәм[CNJ]: и
Мерлга…	Error
барыгыз	бар+N+Sg+POSS_2PL(ЫгЫз)+Nom;бар+PN+POSS_2PL(ЫгЫз)+Nom;бар+V+IMP_PL(ЫгЫз);бары+PN+POSS_2PL(ЫгЫз)+Nom;барыгыз+N+Sg+Nom;	бар[N]: бар | бар[V]: идти, пойти | бары[PN]: весь
да	да+PART;
тылсымчы…	Error
—	Type2
Джон	Rus
Тиффани	тиффани+N+Sg+Nom;
2016	Num
елның	ел+N+Sg+GEN(нЫң);	ел[N]: год²
7	Num
апрелендә	апрель+N+Sg+POSS_3(СЫ)+LOC(ДА);	апрель[N]: апрель
дөньяга	дөнья+N+Sg+DIR(ГА);	дөнья[N]: мир¹
килгән	кил+V+PCP_PS(ГАн);кил+V+PST_INDF(ГАн);	кил[V]: идти
Эллиот	эллиот+N+Sg+Nom;
Торнга	торн+N+Sg+DIR(ГА);
.	Type1
Без	без+N+Sg+Nom;без+PN;	без[PN]: мы, наш
репетициядә	репетиция+N+Sg+LOC(ДА);
булганда	бул+V+PCP_PS(ГАн)+LOC(ДА);	бул[V]: быть, случиться
,	Type2
ул	ул+N+Sg+Nom;ул+PN;	ул[N]: сын | ул[PN]: он, она, оно, они, его, их
гел	гел+Adv;	гел[Adv]: постоянно
көлә	көл+V+PRES(Й);	көл[V]: засмеяться, смеяться
иде	и+V+PST_DEF(ДЫ);
.	Type1
—	Type2
Джек	Rus
Торн	Rus
6	Num
ЭЧТәЛЕК	эчтәлек+N+Sg+Nom;	эчтәлек[N]: содержание
БЕРЕНЧЕ	бер+Num+NUM_ORD(ЫнчЫ);	бер[Num]: один, первый
КИСәК	кисәк+N+Sg+Nom;	кисәк[N]: кусок
Беренче	бер+Num+NUM_ORD(ЫнчЫ);	бер[Num]: один, первый
пәрдә	пәрдә+N+Sg+Nom;
Икенче	ике+Num+NUM_ORD(ЫнчЫ);	ике[Num]: два, оба, второй
пәрдә	пәрдә+N+Sg+Nom;
ИКЕНЧЕ	ике+Num+NUM_ORD(ЫнчЫ);	ике[Num]: два, оба, второй
КИСәК	кисәк+N+Sg+Nom;	кисәк[N]: кусок
өченче	өч+Num+NUM_ORD(ЫнчЫ);	өч[Num]: три, третий
пәрдә	пәрдә+N+Sg+Nom;
Дүртенче	дүрт+Num+NUM_ORD(ЫнчЫ);	дүрт[Num]: четыре, четвёртый
пәрдә	пәрдә+N+Sg+Nom;
7	Num
һАРРИ	һарри+N+Sg+Nom;
ПОТТЕР	Rus
һәм	һәм+CNJ;	һәм[CNJ]: и
ЛәГЪНәТЛЕ	ләгънәт+N+ATTR_MUN(лЫ);	ләгънәт[N]: проклятие
БАЛА	бала+N+Sg+Nom;	бала[N]: ребёнок
Беренче	бер+Num+NUM_ORD(ЫнчЫ);	бер[Num]: один, первый
кисәк	кисәк+N+Sg+Nom;	кисәк[N]: кусок
8	Num
БЕРЕНЧЕ	бер+Num+NUM_ORD(ЫнчЫ);	бер[Num]: один, первый
ПәРДә	пәрдә+N+Sg+Nom;
,	Type2
БЕРЕНЧЕ	бер+Num+NUM_ORD(ЫнчЫ);	бер[Num]: один, первый
КүРЕНЕШ	күр+V+REFL(Ын)+RECP(Ыш)+IMP_SG();күр+V+REFL(Ын)+VN_2(Ыш)+Nom;күрен+V+RECP(Ыш)+IMP_SG();күрен+V+VN_2(Ыш)+Nom;күренеш+N+Sg+Nom;	күр[V]: видеть | күренеш[N]: вид, явление
КИНГС-КРОСС	кингс-кросс+N+Sg+Nom;
Кеше	кеше+N+Sg+Nom;	кеше[N]: человек
белән	белән+POST;	белән[POST]: на, с
тулы	тулы+Adj;	тулы[Adj]: полный, полно
станция	станция+N+Sg+Nom;	станция[N]: станция
.	Type1
һәркемнең	һәркем+PN+GEN(нЫң);	һәркем[PN]: каждый
каядыр	каядыр+PN;
барасы	бар+V+OBL(ЙсЫ);	бар[V]: идти, пойти
,	Type2
каядыр	каядыр+PN;
китәсе	ки+V+CAUS(т)+OBL(ЙсЫ);кит+V+OBL(ЙсЫ);	ки[V]: одеть | кит[V]: уйти, уходить
бар	бар+MOD;бар+N+Sg+Nom;бар+PN;бар+V+IMP_SG();	бар[N]: бар | бар[V]: идти, пойти
.	Type1
Шау-шу	шау-шу+N+Sg+Nom;
һәм	һәм+CNJ;	һәм[CNJ]: и
этеш-төртеш	этеш-төртеш+N+Sg+Nom;
арасында	ара+N+Sg+POSS_3(СЫ)+LOC(ДА);арасында+POST;	ара[N]: между, среди, промежуток
чемоданнар	чемодан+N+PL(ЛАр)+Nom;	чемодан[N]: чемодан
белән	белән+POST;	белән[POST]: на, с
тулы	тулы+Adj;	тулы[Adj]: полный, полно
ике	ике+Num;	ике[Num]: два, оба, второй
йөк	йөк+N+Sg+Nom;	йөк[N]: груз
арбасы	арба+N+Sg+POSS_3(СЫ)+Nom;	арба[N]: телега
өстендә	өс+N+Sg+POSS_3(СЫ)+LOC(ДА);өстен+Adj+Sg+LOC(ДА);өстендә+POST;	өстен[Adj]: господствующий, превосходить
шакылдап	шакылда+V+ADVV_ACC(Ып);
торган	тор+V+PCP_PS(ГАн);тор+V+PST_INDF(ГАн);	тор[V]: вставать, встать, стоять
ике	ике+Num;	ике[Num]: два, оба, второй
зур	зур+Adj;	зур[Adj]: большой
читлек	чит+Adj+NMLZ(лЫк)+Sg+Nom;чит+Adj+PSBL(лЫк);чит+N+NMLZ(лЫк)+Sg+Nom;чит+N+PSBL(лЫк);читлек+N+Sg+Nom;	чит[Adj]: чужой | читлек[N]: клетка
күренә	күр+V+REFL(Ын)+PRES(Й);күрен+V+PRES(Й);	күр[V]: видеть
.	Type1
Арбаларны	арба+N+PL(ЛАр)+ACC(нЫ);	арба[N]: телега
ике	ике+Num;	ике[Num]: два, оба, второй
малай	малай+N+Sg+Nom;	малай[N]: мальчик
,	Type2
ДЖЕЙМС	Rus
ПОТТЕР	Rus
һәм	һәм+CNJ;	һәм[CNJ]: и
АЛЬБУС	альбус+N+Sg+Nom;
ПОТТЕР	Rus
этә	эт+V+PRES(Й);
,	Type2
әниләре	әни+N+PL(ЛАр)+POSS_3(СЫ)+Nom;	әни[N]: мама
ДЖИННИ	джинни+N+Sg+Nom;
артларыннан	арт+Adj+PL(ЛАр)+POSS_3(СЫ)+ABL(ДАн);
бара	бар+V+PRES(Й);	бар[V]: идти, пойти
.	Type1
һАРРИ	һарри+N+Sg+Nom;
,	Type2
утыз	утыз+Num;	утыз[Num]: тридцать, тридцатый
җиде	җиде+Num;	җиде[Num]: семь, седьмой
яшьлек	яшь+Adj+NMLZ(лЫк)+Sg+Nom;яшь+Adj+PSBL(лЫк);яшь+N+NMLZ(лЫк)+Sg+Nom;яшь+N+PSBL(лЫк);	яшь[Adj]: молодой, юный | яшь[N]: возраст, год²
ир-ат	ир-ат+N+Sg+Nom;
,	Type2
кызы	кыз+N+Sg+POSS_3(СЫ)+Nom;	кыз[N]: девушка, дочь
ЛИЛИЯне	лилия+PROP+ACC(нЫ);
җилкәсенә	җилкә+N+Sg+POSS_3(СЫ)+DIR(ГА);	җилкә[N]: плечо
утырткан	утыр+V+CAUS(т)+PCP_PS(ГАн);утыр+V+CAUS(т)+PST_INDF(ГАн);	утыр[V]: посидеть, садиться, сидеть
.	Type1
АЛЬБУС	альбус+N+Sg+Nom;
:	Type2
әти	әти+N+Sg+Nom;	әти[N]: отец, папа
,	Type2
ул	ул+N+Sg+Nom;ул+PN;	ул[N]: сын | ул[PN]: он, она, оно, они, его, их
һаман	һаман+Adv;	һаман[Adv]: всегда, всё время
шул	шул+PART;шул+PN;	шул[PN]: это, так, оттуда, потом
сүзен	сүз+N+Sg+POSS_3(СЫ)+ACC(нЫ);	сүз[N]: слово
сөйли	сөйлә+V+PRES(Й);	сөйлә[V]: говорить, рассказывать
.	Type1
һАРРИ	һарри+N+Sg+Nom;
:	Type2
Джеймс	Rus
,	Type2
җитәр	җит+V+PCP_FUT(Ыр);	җит[V]: дойти, доходить
инде	инде+PART;
сиңа	син+PN+DIR(ГА);	син[PN]: ты, твой
.	Type1
ДЖЕЙМС	Rus
:	Type2
Мин	мин+PN;	мин[PN]: я, мой
Слизеринга	слизерин+N+Sg+DIR(ГА);
эләгә	эләк+V+PRES(Й);
аласың	ал+V+OBL(ЙсЫ)+POSS_2SG(Ың)+Nom;ал+V+PRES(Й)+2SG(сЫң);ала+Adj+2SG(сЫң);	ал[V]: брать, браться, взять | ала[Adj]: пегий
гына	гына+PART;
дим	ди+V+PRES(Й)+1SG(м);дим+PROP+Sg+Nom;	ди[V]: говорить, сказать
бит	бит+N+Sg+Nom;бит+PART;	бит[N]: лицо, страница
.	Type1
Ул	ул+N+Sg+Nom;ул+PN;	ул[N]: сын | ул[PN]: он, она, оно, они, его, их
чыннан	чын+Adj+Sg+ABL(ДАн);	чын[Adj]: настоящий
да…	Error
(	Type3
әтисенең	әти+N+Sg+POSS_3(СЫ)+GEN(нЫң);	әти[N]: отец, папа
усал	усал+Adj;	усал[Adj]: злой, сердитый, зло, сердито
карашын	кара+V+RECP(Ыш)+REFL(Ын)+IMP_SG();караш+N+Sg+POSS_3(СЫ)+ACC(нЫ);	кара[V]: посмотреть, смотреть | караш[N]: взгляд
күреп	күр+V+ADVV_ACC(Ып);	күр[V]: видеть
)	Type3
.	Type1
Ярар	яр+V+PCP_FUT(Ыр);яра+V+FUT_INDF(Ыр);яра+V+PCP_FUT(Ыр);ярар+MOD;	яра[V]: годиться
,	Type2
ярар	яр+V+PCP_FUT(Ыр);яра+V+FUT_INDF(Ыр);яра+V+PCP_FUT(Ыр);ярар+MOD;	яра[V]: годиться
.	Type1
АЛЬБУС	альбус+N+Sg+Nom;
(	Type3
әнисенә	әни+N+Sg+POSS_3(СЫ)+DIR(ГА);әнис+N+Sg+POSS_3(СЫ)+DIR(ГА);	әни[N]: мама
карап	кара+V+ADVV_ACC(Ып);	кара[V]: посмотреть, смотреть
)	Type3
:	Type2
Син	син+PN;	син[PN]: ты, твой
миңа	мин+PN+DIR(ГА);	мин[PN]: я, мой
хатлар	хат+N+PL(ЛАр)+Nom;	хат[N]: письмо
язачаксың	яз+V+FUT_DEF(АчАк)+2SG(сЫң);яз+V+PCP_FUT(АчАк)+2SG(сЫң);	яз[V]: написать, писать
бит	бит+N+Sg+Nom;бит+PART;	бит[N]: лицо, страница
,	Type2
әйеме	әйе+MOD+INT(мЫ);
?	Type1
ДЖИННИ	джинни+N+Sg+Nom;
:	Type2
Теләсәң	телә+V+COND(сА)+2SG(ң);	телә[V]: желать, пожелать
,	Type2
һәр	һәр+PN;
көнне	көн+N+Sg+ACC(нЫ);	көн[N]: день
язармын	яз+V+PCP_FUT(Ыр)+1SG(мЫн);	яз[V]: написать, писать
,	Type2
улым	ул+N+Sg+POSS_1SG(Ым)+Nom;ул+PN+POSS_1SG(Ым)+Nom;	ул[N]: сын | ул[PN]: он, она, оно, они, его, их
.	Type1
АЛЬБУС	альбус+N+Sg+Nom;
:	Type2
Юк	юк+MOD;
,	Type2
һәр	һәр+PN;
көнне	көн+N+Sg+ACC(нЫ);	көн[N]: день
кирәкми	кирәк+V+NEG(мА)+PRES(Й);
.	Type1
Джеймс	Rus
әйтә	әйт+V+PRES(Й);	әйт[V]: говорить, сказать
,	Type2
күпләр	күп+Adj+PL(ЛАр)+Nom;күпләр+N+Sg+Nom;	күп[Adj]: много
өйдән	өй+N+Sg+ABL(ДАн);	өй[N]: дом
айга	ай+N+Sg+DIR(ГА);	ай[N]: луна, месяц
бер	бер+Num;бер+PN;	бер[Num]: один, первый
генә	генә+PART;
хат	хат+N+Sg+Nom;	хат[N]: письмо
ала	ал+V+PRES(Й);ала+Adj;	ал[V]: брать, браться, взять | ала[Adj]: пегий
,	Type2
ди	ди+V+PRES(Й);	ди[V]: говорить, сказать
.	Type1
Минем	мин+PN+GEN(нЫң);	мин[PN]: я, мой
иркә	иркә+Adj;
бала	бала+N+Sg+Nom;	бала[N]: ребёнок
дип	ди+V+ADVV_ACC(Ып);	ди[V]: говорить, сказать
саналасым	сана+V+PASS(Ыл)+OBL(ЙсЫ)+POSS_1SG(Ым)+Nom;санал+V+OBL(ЙсЫ)+POSS_1SG(Ым)+Nom;	сана[V]: считать
килми…	Error
һАРРИ	һарри+N+Sg+Nom;
:	Type2
Без	без+N+Sg+Nom;без+PN;	без[PN]: мы, наш
былтыр	былтыр+Adv;	былтыр[Adv]: в прошлом году, прошлогодний
абыеңа	абыеңа+N+Sg+Nom;
атнасына	атна+N+Sg+POSS_3(СЫ)+DIR(ГА);	атна[N]: неделя
өчәр	өч+Num+NUM_DISR(шАр);	өч[Num]: три, третий
тапкыр	тапкыр+Adj;тапкыр+N+Sg+Nom;	тапкыр[Adj]: находчивый
хат	хат+N+Sg+Nom;	хат[N]: письмо
салдык	сал+V+PST_DEF(ДЫ)+1PL(к);	сал[V]: класть, положить
.	Type1
АЛЬБУС	альбус+N+Sg+Nom;
:	Type2
Нәрсә	нәрсә+PN;	нәрсә[PN]: что, вещь
?	Type1
Джеймс	Rus
!	Type1
АЛЬБУС	альбус+N+Sg+Nom;
ДЖЕЙМСка	джеймс+N+Sg+DIR(ГА);
гаепләүче	гаеплә+V+VN_1(у/ү/в)+PCP_PR(чЫ);гаеплә+V+VN_1(у/ү/в)+PROF(чЫ)+Sg+Nom;	гаеплә[V]: обвинить, обвинять
караш	кара+V+RECP(Ыш)+IMP_SG();кара+V+VN_2(Ыш)+Nom;караш+N+Sg+Nom;	кара[V]: посмотреть, смотреть | караш[N]: взгляд
ташлый	ташла+V+PRES(Й);	ташла[V]: бросать, бросить
.	Type1
ДЖИННИ	джинни+N+Sg+Nom;
:	Type2
әйе	әйе+MOD;
,	Type2
әтиең	әти+N+Sg+POSS_2SG(Ың)+Nom;	әти[N]: отец, папа
дөрес	дөрес+Adj;дөрес+Adv;	дөрес[Adj]: правильный, правильно | дөрес[Adv]: правильно
әйтә	әйт+V+PRES(Й);	әйт[V]: говорить, сказать
.	Type1
Шулай	шулай+PN;
булгач	бул+V+ADVV_ANT(ГАч);	бул[V]: быть, случиться
,	Type2
абыеңның	абый+N+Sg+POSS_2SG(Ың)+GEN(нЫң);	абый[N]: брат, дядя
һогвартс	һогвартс+N+Sg+Nom;
турында	тур+N+Sg+POSS_3(СЫ)+LOC(ДА);турында+POST;	тур[N]: тур | турында[POST]: о
сөйләгән	сөйлә+V+PCP_PS(ГАн);сөйлә+V+PST_INDF(ГАн);	сөйлә[V]: говорить, рассказывать
бар	бар+MOD;бар+N+Sg+Nom;бар+PN;бар+V+IMP_SG();	бар[N]: бар | бар[V]: идти, пойти
сүзенә	сүз+N+Sg+POSS_3(СЫ)+DIR(ГА);	сүз[N]: слово
дә	дә+PART;
ышанмаска	ышан+V+NEG(мА)+INF_1(скА);ышан+V+PCP_FUT(мАс)+DIR(ГА);	ышан[V]: верить, поверить
кирәк	кирәк+MOD;
.	Type1
Ул	ул+N+Sg+Nom;ул+PN;	ул[N]: сын | ул[PN]: он, она, оно, они, его, их
бит	бит+N+Sg+Nom;бит+PART;	бит[N]: лицо, страница
гел	гел+Adv;	гел[Adv]: постоянно
шаяртырга	шаяр+V+CAUS(т)+INF_1(ЫргА);
ярата	яра+V+CAUS(т)+PRES(Й);ярат+V+PRES(Й);	яра[V]: годиться | ярат[V]: любить
.	Type1
ДЖЕЙМС	Rus
(	Type3
көлемсерәп	көлемсерә+V+ADVV_ACC(Ып);
)	Type3
:	Type2
Хәзер	хәзер+Adv;	хәзер[Adv]: сейчас, нынешний
кузгалсак	кузгал+V+COND(сА)+1PL(к);
буламы	бул+V+PRES(Й)+INT(мЫ);	бул[V]: быть, случиться
инде	инде+PART;
,	Type2
зинһар	зинһар+MOD;
?	Type1
АЛЬБУС	альбус+N+Sg+Nom;
башта	баш+N+Sg+LOC(ДА);	баш[N]: голова
әтисенә	әти+N+Sg+POSS_3(СЫ)+DIR(ГА);	әти[N]: отец, папа
,	Type2
аннары	аннары+PN;
әнисенә	әни+N+Sg+POSS_3(СЫ)+DIR(ГА);әнис+N+Sg+POSS_3(СЫ)+DIR(ГА);	әни[N]: мама
карый	кара+V+PRES(Й);карый+N+Sg+Nom;	кара[V]: посмотреть, смотреть
.	Type1
ДЖИННИ	джинни+N+Sg+Nom;
:	Type2
Сезгә	сез+PN+DIR(ГА);	сез[PN]: вы, ваш
тугызынчы	тугыз+Num+NUM_ORD(ЫнчЫ);	тугыз[Num]: девять, девятый
һәм	һәм+CNJ;	һәм[CNJ]: и
унынчы	ун+Num+NUM_ORD(ЫнчЫ);	ун[Num]: десять, десятый
платформалар	платформа+N+PL(ЛАр)+Nom;	платформа[N]: платформа
арасындагы	ара+N+Sg+POSS_3(СЫ)+ATTR_LOC(ДАгЫ);	ара[N]: между, среди, промежуток
дивар	дивар+N+Sg+Nom;	дивар[N]: стена
аша	аш+V+PRES(Й);аша+POST;аша+V+IMP_SG();	аша[POST]: через | аша[V]: есть, кушать
гына	гына+PART;
чыгарга	чык+V+INF_1(ЫргА);	чык[V]: выйти, выходить
кирәк	кирәк+MOD;
.	Type1
ЛИЛИЯ	лилия+PROP+Sg+Nom;
:	Type2
Бу	бу+PN;	бу[PN]: это, здесь
искиткеч	искиткеч+Adv;	искиткеч[Adv]: удивительно
!	Type1
һАРРИ	һарри+N+Sg+Nom;
:	Type2
Туктап	тукта+V+ADVV_ACC(Ып);	тукта[V]: останавливаться, остановиться, остановка
калмагыз	кал+V+NEG(мА)+IMP_PL(ЫгЫз);	кал[V]: оставаться, остаться
һәм	һәм+CNJ;	һәм[CNJ]: и
,	Type2
бәреләм	бәр+V+PASS(Ыл)+PRES(Й)+1SG(м);бәрел+V+PRES(Й)+1SG(м);
дип	ди+V+ADVV_ACC(Ып);	ди[V]: говорить, сказать
,	Type2
курка	курк+V+PRES(Й);	курк[V]: испугаться
күрмәгез	күр+V+NEG(мА)+IMP_PL(ЫгЫз);	күр[V]: видеть
Error	бу;	бу: это, здесь, этот, душить
бу+PN;	бик;	бик: очень, замок
бик+Adv;	мөһим;	мөһим: важный
мөһим+Adj+Sg;	!;
Type1	әгәр;
әгәр+CNJ;	борчылсагыз;
борчы+V+PASS(Ыл)+COND(сА)+2PL(гЫз);борчыл+V+COND(сА)+2PL(гЫз);	,;	,: ,
Type2	иң;	иң: самый
иң+N+Sg+Nom;иң+PART;иң+V+IMP_SG();	яхшысы;
яхшы+Adj+Sg+POSS_3(СЫ)+Nom;	–;
Type2	йөгерергә;
йөгер+V+INF_1(ЫргА);	.;
Type1	АЛЬБУС;
NR	:;
Type2	Мин;	Мин: я, мой
мин+PN;	әзер;	әзер: готовый
әзер+Adj;	.;
Type1	9;
Num	һАРРИ;
NR	белән;	белән: и, на, с
белән+POST;	ЛИЛИЯ;
лилия+PROP+Sg+Nom;	кулларын;
кул+N+PL(ЛАр)+POSS_3(СЫ)+ACC(нЫ);	АЛЬБУСның;
NR	арбасына;
арба+N+Sg+POSS_3(СЫ)+DIR(ГА);	куялар;
куй+V+PRES(Й)+3PL(ЛАр);	–;
Type2	ДЖИННИ;
NR	ДЖЕЙМСның;
NR	арбасын;
арба+N+Sg+POSS_3(СЫ)+ACC(нЫ);	тота;
тот+V+PRES(Й);	–;
Type2	бергәләп;	бергәләп: совместно
бергәләп+Adv;	,;	,: ,
Type2	бу;	бу: это, здесь, этот, душить
бу+PN;	гаилә;	гаилә: семья
гаилә+N+Sg+Nom;	диварга;
дивар+N+Sg+DIR(ГА);	таба;	таба: к, сковорода
таба+N+Sg+Nom;таба+POST;тап+V+PRES(Й);	йөгерә;
йөгер+V+PRES(Й);	.;
Type1	БЕРЕНЧЕ;
бер+Num+NUM_ORD(ЫнчЫ);	ПәРДә;
пәрдә+N+Sg+Nom;	,;	,: ,
Type2	ИКЕНЧЕ;
ике+Num+NUM_ORD(ЫнчЫ);	КүРЕНЕШ;	КүРЕНЕШ: вид, явление
күр+V+REFL(Ын)+RECP(Ыш)+IMP_SG();күр+V+REFL(Ын)+VN_2(Ыш)+Nom;күрен+V+RECP(Ыш)+IMP_SG();күрен+V+VN_2(Ыш)+Nom;күренеш+N+Sg+Nom;	ТУГЫЗ;	ТУГЫЗ: девять, девятый
тугыз+Num;	һәМ;	һәМ: и
һәм+CNJ;	ДүРТТәН;
дүрт+Num+ABL(ДАн);	өЧ;	өЧ: три, третий
өч+Num;	ПЛАТФОРМАСЫ;
платформа+N+Sg+POSS_3(СЫ)+Nom;	Платформаны;
платформа+N+Sg+ACC(нЫ);	һОГВАРТС-ЭКСПРЕССтан;
NR	таралган;
тара+V+PASS(Ыл)+PCP_PS(ГАн);тара+V+PASS(Ыл)+PST_INDF(ГАн);тарал+V+PCP_PS(ГАн);тарал+V+PST_INDF(ГАн);	тыгыз;	тыгыз: плотный, плотно
тыгыз+Adj;	ак;	ак: белый
ак+Adj;ак+V+IMP_SG();	пар;	пар: пара
пар+N+Sg+Nom;	каплаган;
капла+V+PCP_PS(ГАн);капла+V+PST_INDF(ГАн);	.;
Бу	бу+PN;	бу[PN]: это, здесь
платформада	платформа+N+Sg+LOC(ДА);	платформа[N]: платформа
да	да+PART;
ыгы-зыгы	ыгы-зыгы+N+Sg+Nom;
,	Type2
ләкин	ләкин+CNJ;
кырыс	кырыс+Adj;	кырыс[Adj]: строгий, строго
эш	эш+N+Sg+Nom;	эш[N]: дело
костюмнарын	костюм+N+PL(ЛАр)+POSS_3(СЫ)+ACC(нЫ);	костюм[N]: костюм
киеп	ки+V+ADVV_ACC(Ып);	ки[V]: одеть
,	Type2
гадәти	гадәти+Adj;	гадәти[Adj]: обычный
мәшәкатьләре	мәшәкать+N+PL(ЛАр)+POSS_3(СЫ)+Nom;	мәшәкать[N]: хлопоты
артыннан	арт+Adj+Sg+POSS_3(СЫ)+ABL(ДАн);артыннан+POST;
чапкан	чап+V+PCP_PS(ГАн);чап+V+PST_INDF(ГАн);	чап[V]: бегать, побежать
халык	халык+N+Sg+Nom;	халык[N]: народ, толпа, народный
урынына	урын+N+POSS_3(СЫ)+DIR(ГА);урынына+POST;	урын[N]: место
монда	бу+PN+LOC(ДА);монда+Adv;	бу[PN]: это, здесь
мантияле	мантия+N+ATTR_MUN(лЫ);
тылсымчылар	тылсым+N+PROF(чЫ)+PL(ЛАр)+Nom;
җыелган	җыел+V+PCP_PS(ГАн);җыел+V+PST_INDF(ГАн);җый+V+PASS(Ыл)+PCP_PS(ГАн);җый+V+PASS(Ыл)+PST_INDF(ГАн);	җыел[V]: собираться, собраться | җый[V]: собирать, собрать
.	Type1
Алар	алар+PN;	алар[PN]: они
кадерле	кадер+N+ATTR_MUN(лЫ);	кадер[N]: ценность
балаларын	бала+N+PL(ЛАр)+POSS_3(СЫ)+ACC(нЫ);	бала[N]: ребёнок
озату	озат+V+VN_1(у/ү/в)+Nom;	озат[V]: проводить, провожать
белән	белән+POST;	белән[POST]: на, с
мәшгуль	мәшгуль+Adj;	мәшгуль[Adj]: занять
.	Type1
АЛЬБУС	альбус+N+Sg+Nom;
:	Type2
Менә	мен+V+PRES(Й);менә+PART;	мен[V]: подниматься, подняться
килеп	кил+V+ADVV_ACC(Ып);	кил[V]: идти
тә	тә+PART;
җиттек	җит+V+PST_DEF(ДЫ)+1PL(к);	җит[V]: дойти, доходить
.	Type1
ЛИЛИЯ	лилия+PROP+Sg+Nom;
:	Type2
Вау	вау+INTRJ;
!	Type1
АЛЬБУС	альбус+N+Sg+Nom;
:	Type2
Тугыз	тугыз+Num;	тугыз[Num]: девять, девятый
һәм	һәм+CNJ;	һәм[CNJ]: и
дүрттән	дүрт+Num+ABL(ДАн);	дүрт[Num]: четыре, четвёртый
өч	өч+Num;	өч[Num]: три, третий
платформасы	платформа+N+Sg+POSS_3(СЫ)+Nom;	платформа[N]: платформа
.	Type1
ЛИЛИЯ	лилия+PROP+Sg+Nom;
:	Type2
Кайда	кай+PN+LOC(ДА);кайда+PN;	кайда[PN]: где
алар	алар+PN;	алар[PN]: они
?	Type1
Алар	алар+PN;	алар[PN]: они
мондамы	бу+PN+LOC(ДА)+INT(мЫ);монда+Adv+INT(мЫ);	бу[PN]: это, здесь
?	Type1
әллә	әллә+CNJ;әллә+PART;
килмәделәр	кил+V+NEG(мА)+PST_DEF(ДЫ)+3PL(ЛАр);	кил[V]: идти
микән	микән+PART;
?	Type1
һАРРИ	һарри+N+Sg+Nom;
РОН	Rus
,	Type2
һЕРМИОНА	һермиона+N+Sg+Nom;
һәм	һәм+CNJ;	һәм[CNJ]: и
аларның	алар+PN+GEN(нЫң);	алар[PN]: они
кызлары	кыз+N+PL(ЛАр)+POSS_3(СЫ)+Nom;	кыз[N]: девушка, дочь
РОЗАНЫ	роза+N+Sg+ACC(нЫ);
күреп	күр+V+ADVV_ACC(Ып);	күр[V]: видеть
ала	ал+V+PRES(Й);ала+Adj;	ал[V]: брать, браться, взять | ала[Adj]: пегий
.	Type1
ЛИЛИЯ	лилия+PROP+Sg+Nom;
аларның	алар+PN+GEN(нЫң);	алар[PN]: они
каршысына	каршы+Adj+Sg+POSS_3(СЫ)+DIR(ГА);	каршы[Adj]: противный, противоположный, наперекор
йөгерә	йөгер+V+PRES(Й);	йөгер[V]: бегать
.	Type1
Рон	Rus
абый	абый+N+Sg+Nom;	абый[N]: брат, дядя
!	Type1
Рон	Rus
абый	абый+N+Sg+Nom;	абый[N]: брат, дядя
!	Type1
РОН	Rus
борыла	бор+V+PASS(Ыл)+PRES(Й);борыл+V+PRES(Й);	бор[V]: повернуть, поворачивать
һәм	һәм+CNJ;	һәм[CNJ]: и
тәгәрмәч	тәгәрмәч+N+Sg+Nom;	тәгәрмәч[N]: колесо
булып	бул+V+ADVV_ACC(Ып);	бул[V]: быть, случиться
йөгереп	йөгер+V+ADVV_ACC(Ып);	йөгер[V]: бегать
килгән	кил+V+PCP_PS(ГАн);кил+V+PST_INDF(ГАн);	кил[V]: идти
ЛИЛИЯне	лилия+PROP+ACC(нЫ);
күтәреп	күтәр+V+ADVV_ACC(Ып);	күтәр[V]: поднимать, поднять
ала	ал+V+PRES(Й);ала+Adj;	ал[V]: брать, браться, взять | ала[Adj]: пегий
.	Type1
РОН	Rus
:	Type2
Бу	бу+PN;	бу[PN]: это, здесь
да	да+PART;
минем	мин+PN+GEN(нЫң);	мин[PN]: я, мой
яраткан	яра+V+CAUS(т)+PCP_PS(ГАн);яра+V+CAUS(т)+PST_INDF(ГАн);ярат+V+PCP_PS(ГАн);ярат+V+PST_INDF(ГАн);	яра[V]: годиться | ярат[V]: любить
Поттерым	поттер+N+Sg+POSS_1SG(Ым)+Nom;
булмасамы	бул+V+NEG(мА)+COND(сА)+INT(мЫ);	бул[V]: быть, случиться
!	Type1
ЛИЛИЯ	лилия+PROP+Sg+Nom;
:	Type2
Минем	мин+PN+GEN(нЫң);	мин[PN]: я, мой
фокусны	фокус+N+Sg+ACC(нЫ);
күрсәтәсеңме	күрсәт+V+OBL(ЙсЫ)+POSS_2SG(Ың)+Nom+INT(мЫ);күрсәт+V+PRES(Й)+2SG(сЫң)+INT(мЫ);	күрсәт[V]: показать, показывать
?	Type1
РОН	Rus
:	Type2
Уңган	уң+V+PCP_PS(ГАн);уң+V+PST_INDF(ГАн);уңган+Adj;
Уйдырмачы	уй+V+CAUS(ДЫр)+NEG(мА)+PREC_1(чЫ);уйдыр+V+NEG(мА)+PREC_1(чЫ);уйдырма+N+PROF(чЫ)+Sg+Nom;
Уизлиларның	уизлиларн+N+Sg+POSS_2SG(Ың)+Nom;уизли+N+PL(ЛАр)+GEN(нЫң);
данлыклы	дан+N+NMLZ(лЫк)+Sg+ATTR_MUN(лЫ);дан+N+PSBL(лЫк)+ATTR_MUN(лЫ);	дан[N]: слава
борын-урлау-һавасын	Error
көтәсеңме	көт+V+OBL(ЙсЫ)+POSS_2SG(Ың)+Nom+INT(мЫ);көт+V+PRES(Й)+2SG(сЫң)+INT(мЫ);	көт[V]: ждать, подождать
?	Type1
РОЗА	роза+N+Sg+Nom;
:	Type2
әни	әни+N+Sg+Nom;	әни[N]: мама
!	Type1
әти	әти+N+Sg+Nom;	әти[N]: отец, папа
тагын	тагын+Adv;	тагын[Adv]: ещё, опять, снова
бу	бу+PN;	бу[PN]: это, здесь
кеше	кеше+N+Sg+Nom;	кеше[N]: человек
ышанмаслык	ышан+V+PCP_FUT(мАс)+NMLZ(лЫк)+Sg+Nom;ышан+V+PCP_FUT(мАс)+PSBL(лЫк);	ышан[V]: верить, поверить
әкиятен	әкият+N+Sg+POSS_3(СЫ)+ACC(нЫ);
ясарга	яса+V+INF_1(ЫргА);	яса[V]: делать, сделать
җыена	җый+V+REFL(Ын)+PRES(Й);	җый[V]: собирать, собрать
.	Type1
һЕРМИОНА	һермиона+N+Sg+Nom;
:	Type2
Син	син+PN;	син[PN]: ты, твой
кеше	кеше+N+Sg+Nom;	кеше[N]: человек
ышанмаслык	ышан+V+PCP_FUT(мАс)+NMLZ(лЫк)+Sg+Nom;ышан+V+PCP_FUT(мАс)+PSBL(лЫк);	ышан[V]: верить, поверить
дисең	ди+V+PRES(Й)+2SG(сЫң);	ди[V]: говорить, сказать
,	Type2
ул	ул+N+Sg+Nom;ул+PN;	ул[N]: сын | ул[PN]: он, она, оно, они, его, их
искиткеч	искиткеч+Adv;	искиткеч[Adv]: удивительно
дип	ди+V+ADVV_ACC(Ып);	ди[V]: говорить, сказать
сөйли	сөйлә+V+PRES(Й);	сөйлә[V]: говорить, рассказывать
,	Type2
ә	ә+PART;
мин	мин+PN;	мин[PN]: я, мой
әйтәм	әйт+V+PRES(Й)+1SG(м);	әйт[V]: говорить, сказать
:	Type2
шуларның	шул+PN+PL(ЛАр)+GEN(нЫң);	шул[PN]: это, так, оттуда, потом
уртасындарак	уртасындарак+N+Sg+Nom;
торган	тор+V+PCP_PS(ГАн);тор+V+PST_INDF(ГАн);	тор[V]: вставать, встать, стоять
бер	бер+Num;бер+PN;	бер[Num]: один, первый
нәрсә	нәрсә+PN;	нәрсә[PN]: что, вещь
инде	инде+PART;
бу	бу+PN;	бу[PN]: это, здесь
.	Type1
РОН	Rus
:	Type2
Чак	чак+N+Sg+Nom;чак+V+IMP_SG();	чак[N]: время
кына	кына+PART;
көт	көт+V+IMP_SG();	көт[V]: ждать, подождать
.	Type1
Хәзер	хәзер+Adv;	хәзер[Adv]: сейчас, нынешний
мин	мин+PN;	мин[PN]: я, мой
чәйним	чәйнә+V+HOR_SG(Йм);чәйнә+V+PRES(Й)+1SG(м);	чәйнә[V]: жевать
дә	дә+PART;
бу…	Error
һаваны	һава+N+Sg+ACC(нЫ);	һава[N]: воздухь¹, погода, воздушный
.	Type1
Тәк	тәк+N+Sg+Nom;
,	Type2
ә	ә+PART;
хәзер	хәзер+Adv;	хәзер[Adv]: сейчас, нынешний
бик	бик+Adv;	бик[Adv]: очень
җиңел	җиң+V+PASS(Ыл)+IMP_SG();җиңел+Adj;җиңел+V+IMP_SG();	җиң[V]: победить | җиңел[Adj]: легкий, легко
генә…	Error
Миннән	мин+PN+ABL(ДАн);	мин[PN]: я, мой
бераз	бераз+Adv;	бераз[Adv]: немного
сарымсак	сарымсак+N+Sg+Nom;	сарымсак[N]: чеснок
исе	ис+N+Sg+POSS_3(СЫ)+Nom;	ис[N]: запах
килсә	кил+V+COND(сА);	кил[V]: идти
,	Type2
гафу…	Error
Ул	ул+N+Sg+Nom;ул+PN;	ул[N]: сын | ул[PN]: он, она, оно, они, его, их
ЛИЛИЯнең	лилия+PROP+GEN(нЫң);
йөзенә	йөз+N+Sg+POSS_3(СЫ)+DIR(ГА);йөз+Num+POSS_3(СЫ)+DIR(ГА);йөз+V+REFL(Ын)+PRES(Й);	йөз[N]: лицо | йөз[Num]: сто, сотый | йөз[V]: плавать
өрә	өр+V+PRES(Й);	өр[V]: дуть
.	Type1
ЛИЛИЯ	лилия+PROP+Sg+Nom;
көлә	көл+V+PRES(Й);	көл[V]: засмеяться, смеяться
.	Type1
10	Num
ЛИЛИЯ	лилия+PROP+Sg+Nom;
:	Type2
Синнән	син+PN+ABL(ДАн);	син[PN]: ты, твой
ботка	бот+N+Sg+DIR(ГА);ботка+N+Sg+Nom;	ботка[N]: каша
исе	ис+N+Sg+POSS_3(СЫ)+Nom;	ис[N]: запах
килә	кил+V+PRES(Й);	кил[V]: идти
.	Type1
РОН	Rus
:	Type2
Бим	бим+N+Sg+Nom;
!	Type1
Бам	Rus
!	Type1
Бум	бум+N+Sg+Nom;
!	Type1
Яшь	яшь+Adj;яшь+N+Sg+Nom;	яшь[Adj]: молодой, юный | яшь[N]: возраст, год²
туташ	туташ+N+Sg+Nom;
,	Type2
хәзер	хәзер+Adv;	хәзер[Adv]: сейчас, нынешний
барлык	бар+N+NMLZ(лЫк)+Sg+Nom;бар+N+PSBL(лЫк);барлык+PN;	бар[N]: бар
исләрдән	ис+N+PL(ЛАр)+ABL(ДАн);	ис[N]: запах
дә	дә+PART;
мәхрүм	мәхрүм+Adj;
калырга	кал+V+INF_1(ЫргА);	кал[V]: оставаться, остаться
әзерләнегез…	Error
Ул	ул+N+Sg+Nom;ул+PN;	ул[N]: сын | ул[PN]: он, она, оно, они, его, их
аның	ул+PN+GEN(нЫң);	ул[PN]: он, она, оно, они, его, их
борынын	бор+V+REFL(Ын)+REFL(Ын)+IMP_SG();борын+N+Sg+POSS_3(СЫ)+ACC(нЫ);	бор[V]: повернуть, поворачивать | борын[N]: нос
тартып	тарт+V+ADVV_ACC(Ып);	тарт[V]: тянуть
ала	ал+V+PRES(Й);ала+Adj;	ал[V]: брать, браться, взять | ала[Adj]: пегий
.	Type1
ЛИЛИЯ	лилия+PROP+Sg+Nom;
:	Type2
Кая	кая+PN;	кая[PN]: куда
минем	мин+PN+GEN(нЫң);	мин[PN]: я, мой
борыным	борын+N+Sg+POSS_1SG(Ым)+Nom;	борын[N]: нос
?	Type1
РОН	Rus
:	Type2
Та-да	та-+N+Sg+Nom+PART(ДА);та-+N+Sg+LOC(ДА);
!	Type1
Аның	ул+PN+GEN(нЫң);	ул[PN]: он, она, оно, они, его, их
кулы	кул+N+Sg+POSS_3(СЫ)+Nom;	кул[N]: рука
буш	буш+Adj;	буш[Adj]: пустой, пусто
.	Type1
Бу	бу+PN;	бу[PN]: это, здесь
беркатлы	беркатлы+Adj;
шаярту	шаяр+V+CAUS(т)+VN_1(у/ү/в)+Nom;
гына	гына+PART;
.	Type1
Бу	бу+PN;	бу[PN]: это, здесь
беркатлылык	беркатлы+Adj+NMLZ(лЫк)+Sg+Nom;беркатлы+Adj+PSBL(лЫк);
һәркемне	һәркем+PN+ACC(нЫ);	һәркем[PN]: каждый
елмаерга	елмай+V+INF_1(ЫргА);	елмай[V]: улыбаться, улыбнуться
мәҗбүр	мәҗбүр+Adj;	мәҗбүр[Adj]: вынужденный
итә	и+V+CAUS(т)+PRES(Й);ит+V+PRES(Й);	ит[V]: делать, сделать
.	Type1
ЛИЛИЯ	лилия+PROP+Sg+Nom;
:	Type2
җүләр	җүләр+Adj;
син	син+PN;	син[PN]: ты, твой
.	Type1
АЛЬБУС	альбус+N+Sg+Nom;
:	Type2
Тагын	тагын+Adv;	тагын[Adv]: ещё, опять, снова
бөтен	бөтен+PN;
кеше	кеше+N+Sg+Nom;	кеше[N]: человек
безгә	без+PN+DIR(ГА);	без[PN]: мы, наш
карый	кара+V+PRES(Й);карый+N+Sg+Nom;	кара[V]: посмотреть, смотреть
.	Type1
РОН	Rus
:	Type2
Чөнки	чөнки+CNJ;
сезнең	сез+PN+GEN(нЫң);	сез[PN]: вы, ваш
арагызда	ара+N+Sg+POSS_2PL(ЫгЫз)+LOC(ДА);	ара[N]: между, среди, промежуток
мин	мин+PN;	мин[PN]: я, мой
бар	бар+MOD;бар+N+Sg+Nom;бар+PN;бар+V+IMP_SG();	бар[N]: бар | бар[V]: идти, пойти
!	Type1
Мин	мин+PN;	мин[PN]: я, мой
галәмәт	галәмәт+Adj;
танылган	таны+V+PASS(Ыл)+PCP_PS(ГАн);таны+V+PASS(Ыл)+PST_INDF(ГАн);таныл+V+PCP_PS(ГАн);таныл+V+PST_INDF(ГАн);	таны[V]: признавать, признать
кеше	кеше+N+Sg+Nom;	кеше[N]: человек
.	Type1
Минем	мин+PN+GEN(нЫң);	мин[PN]: я, мой
борын	бор+N+Sg+POSS_3(СЫ)+ACC(нЫ);бор+PROP+POSS_3(СЫ)+ACC(нЫ);бор+V+REFL(Ын)+IMP_SG();борын+N+Sg+Nom;	бор[V]: повернуть, поворачивать | борын[N]: нос
экспериментлары	эксперимент+N+PL(ЛАр)+POSS_3(СЫ)+Nom;	эксперимент[N]: эксперимент
турында	тур+N+Sg+POSS_3(СЫ)+LOC(ДА);турында+POST;	тур[N]: тур | турында[POST]: о
риваятьләр	риваять+N+PL(ЛАр)+Nom;	риваять[N]: предание
йөри	йөр+V+PRES(Й);	йөр[V]: походить, ходить
хәтта	хәтта+PART;
!	Type1
һЕРМИОНА	һермиона+N+Sg+Nom;
:	Type2
Алар	алар+PN;	алар[PN]: они
,	Type2
чыннан	чын+Adj+Sg+ABL(ДАн);	чын[Adj]: настоящий
да	да+PART;
,	Type2
легендар	легендар+N+Sg+Nom;
ахрысы	ахрысы+PART;
.	Type1
һАРРИ	һарри+N+Sg+Nom;
:	Type2
Машинаңны	машина+N+Sg+POSS_2SG(Ың)+ACC(нЫ);	машина[N]: автомобиль, машина
куя	куй+V+PRES(Й);	куй[V]: положить, класть
алдың	ал+N+Sg+POSS_2SG(Ың)+Nom;ал+V+PST_DEF(ДЫ)+2SG(ң);	ал[V]: брать, браться, взять
,	Type2
димәк	ди+V+INF_2(мАк);	ди[V]: говорить, сказать
?	Type1
РОН	Rus
:	Type2
Куйдым	куй+V+PST_DEF(ДЫ)+1SG(м);	куй[V]: положить, класть
.	Type1
һермиона	һермиона+N+Sg+Nom;
минем	мин+PN+GEN(нЫң);	мин[PN]: я, мой
машина	машина+N+Sg+Nom;	машина[N]: автомобиль, машина
йөртү	йөр+V+CAUS(т)+VN_1(у/ү/в)+Nom;йөрт+V+VN_1(у/ү/в)+Nom;	йөр[V]: походить, ходить | йөрт[V]: водить
өчен	өчен+POST;	өчен[POST]: для, за
маглл	маглл+N+Sg+Nom;
имтиханын	имтихан+N+Sg+POSS_3(СЫ)+ACC(нЫ);	имтихан[N]: экзамен
бирә	бир+V+PRES(Й);	бир[V]: давать, дать, даваться
алуыма	ал+V+VN_1(у/ү/в)+POSS_1SG(Ым)+DIR(ГА);	ал[V]: брать, браться, взять
һаман	һаман+Adv;	һаман[Adv]: всегда, всё время
ышанмый	ышан+V+NEG(мА)+PRES(Й);	ышан[V]: верить, поверить
,	Type2
шулай	шулай+PN;
бит	бит+N+Sg+Nom;бит+PART;	бит[N]: лицо, страница
?	Type1
Инструкторны	инструктор+N+Sg+ACC(нЫ);	инструктор[N]: инструктор
Конфундус	конфундус+N+Sg+Nom;
белән	белән+POST;	белән[POST]: на, с
сихерләгәнсеңдер	сихерлә+V+PCP_PS(ГАн)+2SG(сЫң)+PROB(ДЫр);сихерлә+V+PST_INDF(ГАн)+2SG(сЫң)+PROB(ДЫр);
дип	ди+V+ADVV_ACC(Ып);	ди[V]: говорить, сказать
уйлап	уйла+V+ADVV_ACC(Ып);	уйла[V]: думать
йөри	йөр+V+PRES(Й);	йөр[V]: походить, ходить
.	Type1
һЕРМИОНА	һермиона+N+Sg+Nom;
:	Type2
Андый	андый+Adj;андый+PN;
уйларның	уй+N+PL(ЛАр)+GEN(нЫң);	уй[N]: мысль
минем	мин+PN+GEN(нЫң);	мин[PN]: я, мой
башыма	баш+N+Sg+POSS_1SG(Ым)+DIR(ГА);	баш[N]: голова
да	да+PART;
килгәне	кил+V+PCP_PS(ГАн)+POSS_3(СЫ)+Nom;	кил[V]: идти
юк	юк+MOD;
,	Type2
мин	мин+PN;	мин[PN]: я, мой
бит	бит+N+Sg+Nom;бит+PART;	бит[N]: лицо, страница
сиңа	син+PN+DIR(ГА);	син[PN]: ты, твой
тулысынча	тулы+Adj+Sg+POSS_3(СЫ)+EQU(чА);	тулы[Adj]: полный, полно
ышанам	ышан+V+PRES(Й)+1SG(м);	ышан[V]: верить, поверить
.	Type1
РОЗА	роза+N+Sg+Nom;
:	Type2
ә	ә+PART;
мин	мин+PN;	мин[PN]: я, мой
аның	ул+PN+GEN(нЫң);	ул[PN]: он, она, оно, они, его, их
Конфундус	конфундус+N+Sg+Nom;
куллануында	куллан+V+VN_1(у/ү/в)+POSS_3(СЫ)+LOC(ДА);	куллан[V]: употреблять
шикләнмим	шиклән+V+NEG(мА)+HOR_SG(Йм);шиклән+V+NEG(мА)+PRES(Й)+1SG(м);
дә	дә+PART;
.	Type1
РОН	Rus
:	Type2
Эй	эй+INTRJ;
!	Type1
АЛЬБУС	альбус+N+Sg+Nom;
:	Type2
әти…	Error
АЛЬБУС	альбус+N+Sg+Nom;
һАРРИның	һаррин+N+Sg+POSS_2SG(Ың)+Nom;һарри+N+Sg+GEN(нЫң);
мантиясен	мантия+N+Sg+POSS_3(СЫ)+ACC(нЫ);
тарта	тарт+V+PRES(Й);	тарт[V]: тянуть
.	Type1
һАРРИ	һарри+N+Sg+Nom;
аңа	ул+PN+DIR(ГА);	ул[PN]: он, она, оно, они, его, их
карый	кара+V+PRES(Й);карый+N+Sg+Nom;	кара[V]: посмотреть, смотреть
.	Type1
әгәр	әгәр+CNJ;
дә	дә+PART;
мин…	Error
әгәр	әгәр+CNJ;
дә	дә+PART;
мин	мин+PN;	мин[PN]: я, мой
Слизеринга	слизерин+N+Sg+DIR(ГА);
эләксәм…	Error
син	син+PN;	син[PN]: ты, твой
нәрсә	нәрсә+PN;	нәрсә[PN]: что, вещь
диярсең…	Error
һАРРИ	һарри+N+Sg+Nom;
:	Type2
Шулай	шулай+PN;
була	бул+V+PRES(Й);	бул[V]: быть, случиться
калса	кал+V+COND(сА);	кал[V]: оставаться, остаться
да	да+PART;
,	Type2
нәрсәсе	нәрсә+PN+POSS_3(СЫ)+Nom;	нәрсә[PN]: что, вещь
начар	начар+Adj;	начар[Adj]: плохой, плохо
соң	соң+Adv;соң+N+Sg+Nom;соң+PART;соң+POST;	соң[Adv]: же, поздно, последний | соң[N]: конец | соң[POST]: после
аның	ул+PN+GEN(нЫң);	ул[PN]: он, она, оно, они, его, их
?	Type1
АЛЬБУС	альбус+N+Sg+Nom;
:	Type2
Слизерин	слизерин+N+Sg+Nom;
бит	бит+N+Sg+Nom;бит+PART;	бит[N]: лицо, страница
Елан	ела+V+REFL(Ын)+IMP_SG();елан+N+Sg+Nom;	ела[V]: плакать | елан[N]: змея
Йорты	йорт+N+Sg+POSS_3(СЫ)+Nom;	йорт[N]: дом
,	Type2
Сихерчеләр	сихер+N+PROF(чЫ)+PL(ЛАр)+Nom;	сихер[N]: колдовство
Йорты…	Error
Анда	анда+PN;ул+PN+LOC(ДА);	ул[PN]: он, она, оно, они, его, их
кыю	кый+V+VN_1(у/ү/в)+Nom;кыю+Adj;	кыю[Adj]: смелый, смело
тылсымчылар	тылсым+N+PROF(чЫ)+PL(ЛАр)+Nom;
юк	юк+MOD;
.	Type1
һАРРИ	һарри+N+Sg+Nom;
:	Type2
Альбус	альбус+N+Sg+Nom;
Северус	северус+N+Sg+Nom;
,	Type2
без	без+N+Sg+Nom;без+PN;	без[PN]: мы, наш
сиңа	син+PN+DIR(ГА);	син[PN]: ты, твой
кайчандыр	кайчан+Adv+PROB(ДЫр);кайчан+PN+PROB(ДЫр);	кайчан[Adv]: когда
һогвартсның	һогвартсн+N+Sg+POSS_2SG(Ың)+Nom;һогвартс+N+Sg+GEN(нЫң);
директоры	директор+N+Sg+POSS_3(СЫ)+Nom;	директор[N]: директор
булган	бул+V+PCP_PS(ГАн);бул+V+PST_INDF(ГАн);	бул[V]: быть, случиться
ике	ике+Num;	ике[Num]: два, оба, второй
кешенең	кеше+N+GEN(нЫң);	кеше[N]: человек
исемен	исем+N+Sg+POSS_3(СЫ)+ACC(нЫ);	исем[N]: звание, имя
куштык	куш+V+PST_DEF(ДЫ)+1PL(к);	куш[V]: велеть, складывать, сложить
.	Type1
Шуларның	шул+PN+PL(ЛАр)+GEN(нЫң);	шул[PN]: это, так, оттуда, потом
берсе	бер+PN+POSS_3(СЫ)+Nom;
Слизериннан	слизериннан+N+Sg+Nom;
иде	и+V+PST_DEF(ДЫ);
,	Type2
һәм	һәм+CNJ;	һәм[CNJ]: и
,	Type2
бәлки	бәлки+CNJ;	бәлки[CNJ]: а
,	Type2
ул	ул+N+Sg+Nom;ул+PN;	ул[N]: сын | ул[PN]: он, она, оно, они, его, их
мин	мин+PN;	мин[PN]: я, мой
белгән	бел+V+PCP_PS(ГАн);бел+V+PST_INDF(ГАн);	бел[V]: знать, узнать
иң	иң+N+Sg+Nom;иң+PART;иң+V+IMP_SG();
кыю	кый+V+VN_1(у/ү/в)+Nom;кыю+Adj;	кыю[Adj]: смелый, смело
кешедер	кеш+N+Sg+POSS_3(СЫ)+Nom+3SG(ДЫр);кеш+N+Sg+POSS_3(СЫ)+Nom+PROB(ДЫр);кеше+N+Sg+3SG(ДЫр);кеше+N+Sg+Nom+PROB(ДЫр);	кеш[N]: соболь | кеше[N]: человек
.	Type1
11	Num
АЛЬБУС	альбус+N+Sg+Nom;
:	Type2
әгәр	әгәр+CNJ;
дә…	Error
һАРРИ	һарри+N+Sg+Nom;
:	Type2
әгәр	әгәр+CNJ;
бу	бу+PN;	бу[PN]: это, здесь
синең	син+PN+GEN(нЫң);	син[PN]: ты, твой
өчен	өчен+POST;	өчен[POST]: для, за
бик	бик+Adv;	бик[Adv]: очень
мөһим	мөһим+Adj+Sg;	мөһим[Adj]: важный
икән	икән+MOD;икән+PART;
,	Type2
Бүлүче	бүл+V+VN_1(у/ү/в)+PCP_PR(чЫ);бүл+V+VN_1(у/ү/в)+PROF(чЫ)+Sg+Nom;	бүл[V]: делить, поделить
Эшләпә	эшләпә+N+Sg+Nom;
синең	син+PN+GEN(нЫң);	син[PN]: ты, твой
теләгеңне	теләк+N+Sg+POSS_2SG(Ың)+ACC(нЫ);	теләк[N]: желание
истә	ис+N+Sg+LOC(ДА);ис+V+CAUS(т)+PRES(Й);	ис[N]: запах | ис[V]: дуть
тотачак	тот+V+FUT_DEF(АчАк);тот+V+PCP_FUT(АчАк);	тот[V]: держать
.	Type1
АЛЬБУС	альбус+N+Sg+Nom;
:	Type2
Чыннан	чын+Adj+Sg+ABL(ДАн);	чын[Adj]: настоящий
дамы	да+PART+INT(мЫ);
?	Type1
һАРРИ	һарри+N+Sg+Nom;
:	Type2
Минекен	ми+N+Sg+ATTR_GEN(нЫкЫ)+Sg+ACC(нЫ);	ми[N]: мозг
исәпкә	исәп+N+Sg+DIR(ГА);	исәп[N]: рассчёт
алган	ал+V+PCP_PS(ГАн);ал+V+PST_INDF(ГАн);	ал[V]: брать, браться, взять
иде	и+V+PST_DEF(ДЫ);
.	Type1
һАРРИ	һарри+N+Sg+Nom;
,	Type2
моңарчы	моңарчы+Adv;
бу	бу+PN;	бу[PN]: это, здесь
турыда	туры+Adj+Sg+LOC(ДА);турыда+POST;	туры[Adj]: прямой, прямо
беркайчан	беркайчан+Adv;
да	да+PART;
сөйләгәне	сөйлә+V+PCP_PS(ГАн)+POSS_3(СЫ)+Nom;	сөйлә[V]: говорить, рассказывать
булмаганын	бул+V+NEG(мА)+PCP_PS(ГАн)+POSS_3(СЫ)+ACC(нЫ);бул+V+NEG(мА)+PST_INDF(ГАн)+POSS_3(СЫ)+ACC(нЫ);	бул[V]: быть, случиться
аңлап	аң+N+DISTR(лАп);аңла+V+ADVV_ACC(Ып);	аң[N]: сознание | аңла[V]: понимать, понять
,	Type2
бермәлгә	бермәл+N+Sg+DIR(ГА);
тынып	тын+V+ADVV_ACC(Ып);	тын[V]: затихнуть
кала	кал+V+PRES(Й);кала+N+Sg+Nom;	кал[V]: оставаться, остаться | кала[N]: город
.	Type1
һогвартс	һогвартс+N+Sg+Nom;
синең	син+PN+GEN(нЫң);	син[PN]: ты, твой
турында	тур+N+Sg+POSS_3(СЫ)+LOC(ДА);турында+POST;	тур[N]: тур | турында[POST]: о
кайгыртачак	кайгыр+V+CAUS(т)+FUT_DEF(АчАк);кайгыр+V+CAUS(т)+PCP_FUT(АчАк);кайгырт+V+FUT_DEF(АчАк);кайгырт+V+PCP_FUT(АчАк);
,	Type2
Альбус	альбус+N+Sg+Nom;
.	Type1
Вәгъдә	вәгъдә+N+Sg+Nom;	вәгъдә[N]: обещание
бирәм	бир+V+PRES(Й)+1SG(м);	бир[V]: давать, дать, даваться
:	Type2
анда	анда+PN;ул+PN+LOC(ДА);	ул[PN]: он, она, оно, они, его, их
куркырлык	курк+V+PCP_FUT(Ыр)+NMLZ(лЫк)+Sg+Nom;курк+V+PCP_FUT(Ыр)+PSBL(лЫк);	курк[V]: испугаться
бернәрсә	бернәрсә+PN;	бернәрсә[PN]: ничто
дә	дә+PART;
юк	юк+MOD;
.	Type1
ДЖЕЙМС	Rus
:	Type2
Фестраллардан	фестрал+N+PL(ЛАр)+ABL(ДАн);
кала	кал+V+PRES(Й);кала+N+Sg+Nom;	кал[V]: оставаться, остаться | кала[N]: город
.	Type1
Фестраллар	фестрал+N+PL(ЛАр)+Nom;
белән	белән+POST;	белән[POST]: на, с
сак	сак+N+Sg+Nom;сак+PROP+Sg+Nom;	сак[N]: пост, стража
бул	бул+V+IMP_SG();	бул[V]: быть, случиться
!	Type1
АЛЬБУС	альбус+N+Sg+Nom;
:	Type2
Мин	мин+PN;	мин[PN]: я, мой
алар	алар+PN;	алар[PN]: они
күзгә	күз+N+Sg+DIR(ГА);	күз[N]: глаз
күренмиләр	күр+V+REFL(Ын)+NEG(мА)+PRES(Й)+3PL(ЛАр);күрен+V+NEG(мА)+PRES(Й)+3PL(ЛАр);	күр[V]: видеть
дип	ди+V+ADVV_ACC(Ып);	ди[V]: говорить, сказать
уйлаган	уйла+V+PCP_PS(ГАн);уйла+V+PST_INDF(ГАн);	уйла[V]: думать
идем	и+V+PST_DEF(ДЫ)+1SG(м);
!	Type1
һАРРИ	һарри+N+Sg+Nom;
:	Type2
Профессорларыңны	профессор+N+PL(ЛАр)+POSS_2SG(Ың)+ACC(нЫ);	профессор[N]: профессор
тыңла	тыңла+V+IMP_SG();	тыңла[V]: слушать
,	Type2
Джеймсны	джеймсн+N+Sg+POSS_3(СЫ)+Nom;джеймс+N+Sg+ACC(нЫ);
түгел	түгел+PART;
,	Type2
һәм	һәм+CNJ;	һәм[CNJ]: и
күңел	күңел+N+Sg+Nom;	күңел[N]: душа
ачарга	ач+V+INF_1(ЫргА);	ач[V]: открывать, открыть
да	да+PART;
онытма	оныт+V+NEG(мА)+IMP_SG();	оныт[V]: забывать, забыть
.	Type1
ә	ә+PART;
хәзер	хәзер+Adv;	хәзер[Adv]: сейчас, нынешний
,	Type2
поезд	поезд+N+Sg+Nom;	поезд[N]: поезд
сине	син+PN+ACC(нЫ);	син[PN]: ты, твой
калдырып	кал+V+CAUS(ДЫр)+ADVV_ACC(Ып);калдыр+V+ADVV_ACC(Ып);	кал[V]: оставаться, остаться | калдыр[V]: оставить, оставлять
китмәсен	ки+V+CAUS(т)+NEG(мА)+JUS_SG(сЫн);кит+V+NEG(мА)+JUS_SG(сЫн);	ки[V]: одеть | кит[V]: уйти, уходить
дисәң	ди+V+COND(сА)+2SG(ң);	ди[V]: говорить, сказать
,	Type2
вагонга	вагон+N+Sg+DIR(ГА);	вагон[N]: вагон
кереп	кер+V+ADVV_ACC(Ып);	кер[V]: войти, входить
өлгерергә	өлгер+V+INF_1(ЫргА);	өлгер[V]: успевать, успеть
кирәк	кирәк+MOD;
.	Type1
ЛИЛИЯ	лилия+PROP+Sg+Nom;
:	Type2
Мин	мин+PN;	мин[PN]: я, мой
поезд	поезд+N+Sg+Nom;	поезд[N]: поезд
артыннан	арт+Adj+Sg+POSS_3(СЫ)+ABL(ДАн);артыннан+POST;
йөгерәчәкмен	йөгер+V+FUT_DEF(АчАк)+1SG(мЫн);йөгер+V+PCP_FUT(АчАк)+1SG(мЫн);	йөгер[V]: бегать
.	Type1
ДЖИННИ	джинни+N+Sg+Nom;
:	Type2
Лилия	лилия+PROP+Sg+Nom;
,	Type2
шунда	шул+PN+LOC(ДА);	шул[PN]: это, так, оттуда, потом
ук	ук+N+Sg+Nom;ук+PART;	ук[N]: стрела
кире	кире+Adj;кире+Adv;	кире[Adj]: обратный, упрямый, обратно | кире[Adv]: обратно
кайт	кайт+V+IMP_SG();	кайт[V]: возвратиться, возвращаться, возвращение
.	Type1
һЕРМИОНА	һермиона+N+Sg+Nom;
:	Type2
Роза	роза+N+Sg+Nom;
,	Type2
Невиллга	невилл+N+Sg+DIR(ГА);
сәлам	сәлам+INTRJ;сәлам+N+Sg+Nom;
әйтергә	әйт+V+INF_1(ЫргА);	әйт[V]: говорить, сказать
онытма	оныт+V+NEG(мА)+IMP_SG();	оныт[V]: забывать, забыть
.	Type1
РОЗА	роза+N+Sg+Nom;
:	Type2
әни	әни+N+Sg+Nom;	әни[N]: мама
,	Type2
мин	мин+PN;	мин[PN]: я, мой
профессорга	профессор+N+Sg+DIR(ГА);	профессор[N]: профессор
сәлам	сәлам+INTRJ;сәлам+N+Sg+Nom;
әйтә	әйт+V+PRES(Й);	әйт[V]: говорить, сказать
алмыйм	ал+V+NEG(мА)+HOR_SG(Йм);ал+V+NEG(мА)+PRES(Й)+1SG(м);	ал[V]: брать, браться, взять
бит	бит+N+Sg+Nom;бит+PART;	бит[N]: лицо, страница
инде	инде+PART;
!	Type1
РОЗА	роза+N+Sg+Nom;
поездга	поезд+N+Sg+DIR(ГА);	поезд[N]: поезд
керә	кер+V+PRES(Й);	кер[V]: войти, входить
.	Type1
Аннары	аннары+PN;
АЛЬБУС	альбус+N+Sg+Nom;
,	Type2
РОЗА	роза+N+Sg+Nom;
артыннан	арт+Adj+Sg+POSS_3(СЫ)+ABL(ДАн);артыннан+POST;
кереп	кер+V+ADVV_ACC(Ып);	кер[V]: войти, входить
киткәнче	ки+V+CAUS(т)+ADVV_SUCC(ГАнчЫ);кит+V+ADVV_SUCC(ГАнчЫ);	ки[V]: одеть | кит[V]: уйти, уходить
,	Type2
артка	арт+Adj+Sg+DIR(ГА);
борыла	бор+V+PASS(Ыл)+PRES(Й);борыл+V+PRES(Й);	бор[V]: повернуть, поворачивать
һәм	һәм+CNJ;	һәм[CNJ]: и
ДЖИННИ	джинни+N+Sg+Nom;
белән	белән+POST;	белән[POST]: на, с
һАРРИны	һаррин+N+Sg+POSS_3(СЫ)+Nom;һарри+N+Sg+ACC(нЫ);
соңгы	соңгы+Adj;
тапкыр	тапкыр+Adj;тапкыр+N+Sg+Nom;	тапкыр[Adj]: находчивый
кочаклый	кочакла+V+PRES(Й);	кочакла[V]: обнимать, обнять
.	Type1
АЛЬБУС	альбус+N+Sg+Nom;
:	Type2
Ярый	яра+V+PRES(Й);ярый+MOD;	яра[V]: годиться
.	Type1
Хуш	хуш+Adj;хуш+INTRJ;	хуш[Adj]: бодрый, приятный, приятно
.	Type1
Ул	ул+N+Sg+Nom;ул+PN;	ул[N]: сын | ул[PN]: он, она, оно, они, его, их
вагонга	вагон+N+Sg+DIR(ГА);	вагон[N]: вагон
керә	кер+V+PRES(Й);	кер[V]: войти, входить
.	Type1
һЕРМИОНА	һермиона+N+Sg+Nom;
,	Type2
ДЖИННИ	джинни+N+Sg+Nom;
,	Type2
РОН	Rus
һәм	һәм+CNJ;	һәм[CNJ]: и
һАРРИ	һарри+N+Sg+Nom;
платформадан	платформа+N+Sg+ABL(ДАн);	платформа[N]: платформа
сызгырта-сызгырта	сызгырта-сызгырта+N+Sg+Nom;
кузгалып	кузгал+V+ADVV_ACC(Ып);
киткән	ки+V+CAUS(т)+PCP_PS(ГАн);ки+V+CAUS(т)+PST_INDF(ГАн);кит+V+PCP_PS(ГАн);кит+V+PST_INDF(ГАн);	ки[V]: одеть | кит[V]: уйти, уходить
поездга	поезд+N+Sg+DIR(ГА);	поезд[N]: поезд
карап	кара+V+ADVV_ACC(Ып);	кара[V]: посмотреть, смотреть
басып	бас+V+ADVV_ACC(Ып);	бас[V]: вставать, встать
торалар	тор+V+PRES(Й)+3PL(ЛАр);тора+N+PL(ЛАр)+Nom;	тор[V]: вставать, встать, стоять
.	Type1
ДЖИННИ	джинни+N+Sg+Nom;
:	Type2
Аларга	алар+PN+DIR(ГА);	алар[PN]: они
анда	анда+PN;ул+PN+LOC(ДА);	ул[PN]: он, она, оно, они, его, их
яхшы	яхшы+Adj;яхшы+Adv;	яхшы[Adj]: хороший, лучший, хорошо, лучше | яхшы[Adv]: хорошо, лучше
булыр	бул+V+FUT_INDF(Ыр);бул+V+PCP_FUT(Ыр);	бул[V]: быть, случиться
,	Type2
шулай	шулай+PN;
бит	бит+N+Sg+Nom;бит+PART;	бит[N]: лицо, страница
?	Type1
һЕРМИОНА	һермиона+N+Sg+Nom;
:	Type2
һогвартс	һогвартс+N+Sg+Nom;
–	Type2
бөек	бөек+Adj;	бөек[Adj]: великий
җир	җир+N+Sg+Nom;	җир[N]: земля, земной
ул	ул+N+Sg+Nom;ул+PN;	ул[N]: сын | ул[PN]: он, она, оно, они, его, их
.	Type1
РОН	Rus
:	Type2
Бөек	бөек+Adj;	бөек[Adj]: великий
.	Type1
Искиткеч	искиткеч+Adv;	искиткеч[Adv]: удивительно
.	Type1
Ризык	ризык+N+Sg+Nom;	ризык[N]: пища
белән	белән+POST;	белән[POST]: на, с
тулы	тулы+Adj;	тулы[Adj]: полный, полно
.	Type1
Анда	анда+PN;ул+PN+LOC(ДА);	ул[PN]: он, она, оно, они, его, их
кире	кире+Adj;кире+Adv;	кире[Adj]: обратный, упрямый, обратно | кире[Adv]: обратно
кайту	кайт+V+VN_1(у/ү/в)+Nom;	кайт[V]: возвратиться, возвращаться, возвращение
хакына	хакына+POST;
берни	берни+PN;
дә	дә+PART;
кызганмас	кызган+V+FUT_INDF_NEG(мАс);кызган+V+PCP_FUT(мАс);	кызган[V]: жалеть
идем	и+V+PST_DEF(ДЫ)+1SG(м);
.	Type1
һАРРИ	һарри+N+Sg+Nom;
:	Type2
Сәер	сәер+Adj;	сәер[Adj]: странный, странно
,	Type2
Ал	ал+Adj;ал+N+Sg+Nom;ал+PN;ал+V+IMP_SG();	ал[Adj]: алый | ал[V]: брать, браться, взять
Слизеринга	слизерин+N+Sg+DIR(ГА);
эләгүдән	эләк+V+VN_1(у/ү/в)+ABL(ДАн);
куркып	курк+V+ADVV_ACC(Ып);	курк[V]: испугаться
борчылган	борчы+V+PASS(Ыл)+PCP_PS(ГАн);борчы+V+PASS(Ыл)+PST_INDF(ГАн);борчыл+V+PCP_PS(ГАн);борчыл+V+PST_INDF(ГАн);	борчы[V]: беспокоить, обеспокоить | борчыл[V]: беспокоиться
иде	и+V+PST_DEF(ДЫ);
.	Type1
12	Num
һЕРМИОНА	һермиона+N+Sg+Nom;
:	Type2
Бу	бу+PN;	бу[PN]: это, здесь
нәрсә	нәрсә+PN;	нәрсә[PN]: что, вещь
әле	әле+CNJ;әле+PART;	әле[CNJ]: пока
,	Type2
менә	мен+V+PRES(Й);менә+PART;	мен[V]: подниматься, подняться
Роза	роза+N+Sg+Nom;
квиддич	квиддич+N+Sg+Nom;
буенча	буенча+POST;	буенча[POST]: по
беренче	бер+Num+NUM_ORD(ЫнчЫ);	бер[Num]: один, первый
яки	яки+CNJ;
икенче	ике+Num+NUM_ORD(ЫнчЫ);	ике[Num]: два, оба, второй
ел	ел+N+Sg+Nom;	ел[N]: год²
өчен	өчен+POST;	өчен[POST]: для, за
рекордларны	рекорд+N+PL(ЛАр)+ACC(нЫ);	рекорд[N]: рекорд
уздыра	уз+V+CAUS(ДЫр)+PRES(Й);уздыр+V+PRES(Й);	уз[V]: пройти, проходить
алырмын	ал+V+FUT_INDF(Ыр)+1SG(мЫн);ал+V+PCP_FUT(Ыр)+1SG(мЫн);	ал[V]: брать, браться, взять
микән	микән+PART;
дип	ди+V+ADVV_ACC(Ып);	ди[V]: говорить, сказать
борчыла	борчы+V+PASS(Ыл)+PRES(Й);борчыл+V+PRES(Й);	борчы[V]: беспокоить, обеспокоить | борчыл[V]: беспокоиться
.	Type1
Аптырагач	аптыра+V+ADVV_ANT(ГАч);
,	Type2
ЯБАЛАК	ябалак+N+Sg+Nom;
имтиханнарын	имтихан+N+PL(ЛАр)+POSS_3(СЫ)+ACC(нЫ);	имтихан[N]: экзамен
иртәрәк	иртә+Adv+COMP(рАк)+Sg+Nom;	иртә[Adv]: раньше
бирү	бир+V+VN_1(у/ү/в)+Nom;	бир[V]: давать, дать, даваться
турында	тур+N+Sg+POSS_3(СЫ)+LOC(ДА);турында+POST;	тур[N]: тур | турында[POST]: о
кайгыра	кайгыр+V+PRES(Й);
башлады	башла+V+PST_DEF(ДЫ);	башла[V]: начать, начинать, начаться, начинаться
.	Type1
РОН	Rus
:	Type2
Белмим	бел+V+NEG(мА)+HOR_SG(Йм);бел+V+NEG(мА)+PRES(Й)+1SG(м);	бел[V]: знать, узнать
,	Type2
кемгә	кем+PN+DIR(ГА);	кем[PN]: кто
охшап	охша+V+ADVV_ACC(Ып);
шулкадәр	шулкадәр+Adv;
амбицияле	амбиция+N+ATTR_MUN(лЫ);
баладыр	бала+N+Sg+3SG(ДЫр);бала+N+Sg+Nom+PROB(ДЫр);	бала[N]: ребёнок
ул	ул+N+Sg+Nom;ул+PN;	ул[N]: сын | ул[PN]: он, она, оно, они, его, их
!	Type1
ДЖИННИ	джинни+N+Sg+Nom;
:	Type2
һарри	һарри+N+Sg+Nom;
,	Type2
әгәр	әгәр+CNJ;
Ал	ал+Adj;ал+N+Sg+Nom;ал+PN;ал+V+IMP_SG();	ал[Adj]: алый | ал[V]: брать, браться, взять
чыннан	чын+Adj+Sg+ABL(ДАн);	чын[Adj]: настоящий
да	да+PART;
Слизеринга	слизерин+N+Sg+DIR(ГА);
эләксә	эләк+V+COND(сА);
,	Type2
син	син+PN;	син[PN]: ты, твой
үзеңне	үз+PN+POSS_2SG(Ың)+ACC(нЫ);	үз[PN]: сам
ничек	ничек+PN;
хис	хис+N+Sg+Nom;	хис[N]: чувство
итәрсең	и+V+CAUS(т)+PCP_FUT(Ыр)+2SG(сЫң);ит+V+PCP_FUT(Ыр)+2SG(сЫң);	ит[V]: делать, сделать
?	Type1
РОН	Rus
:	Type2
Беләсеңме	бел+V+PRES(Й)+2SG(сЫң)+INT(мЫ);	бел[V]: знать, узнать
,	Type2
Джинни	джинни+N+Sg+Nom;
,	Type2
без	без+N+Sg+Nom;без+PN;	без[PN]: мы, наш
гомер	гомер+N+Sg+Nom;	гомер[N]: жизнь
бакый	бакый+N+Sg+Nom;
сине	син+PN+ACC(нЫ);	син[PN]: ты, твой
Слизеринга	слизерин+N+Sg+DIR(ГА);
җибәрерләр	җибәр+V+FUT_INDF(Ыр)+3PL(ЛАр);җибәр+V+PCP_FUT(Ыр)+3PL(ЛАр);	җибәр[V]: пускать, пустить
дип	ди+V+ADVV_ACC(Ып);	ди[V]: говорить, сказать
уйлаган	уйла+V+PCP_PS(ГАн);уйла+V+PST_INDF(ГАн);	уйла[V]: думать
идек	и+V+PST_DEF(ДЫ)+1PL(к);
.	Type1
ДЖИННИ	джинни+N+Sg+Nom;
:	Type2
Нәрсә	нәрсә+PN;	нәрсә[PN]: что, вещь
?	Type1
РОН	Rus
:	Type2
Чынлап	чын+Adj+DISTR(лАп);чынла+V+ADVV_ACC(Ып);	чын[Adj]: настоящий
әйтәм	әйт+V+PRES(Й)+1SG(м);	әйт[V]: говорить, сказать
.	Type1
Фред	Rus
белән	белән+POST;	белән[POST]: на, с
Джордж	джордж+PROP+Sg+Nom;
моңа	моңа+PN;
ихлас	ихлас+Adj;
ышана	ышан+V+PRES(Й);	ышан[V]: верить, поверить
иде	и+V+PST_DEF(ДЫ);
.	Type1
һЕРМИОНА	һермиона+N+Sg+Nom;
:	Type2
Кузгалабызмы	кузгал+V+PRES(Й)+1PL(бЫз)+INT(мЫ);
?	Type1
Кешеләр	кеше+N+PL(ЛАр)+Nom;	кеше[N]: человек
карап	кара+V+ADVV_ACC(Ып);	кара[V]: посмотреть, смотреть
тора	тор+V+PRES(Й);	тор[V]: вставать, встать, стоять
,	Type2
беләсез	бел+V+PRES(Й)+2PL(сЫз);	бел[V]: знать, узнать
бит	бит+N+Sg+Nom;бит+PART;	бит[N]: лицо, страница
инде	инде+PART;
.	Type1
ДЖИННИ	джинни+N+Sg+Nom;
:	Type2
Кешеләр	кеше+N+PL(ЛАр)+Nom;	кеше[N]: человек
,	Type2
сез	сез+PN;	сез[PN]: вы, ваш
өчегез	өч+Num+POSS_2PL(ЫгЫз)+Nom;	өч[Num]: три, третий
бергә	бер+Num+DIR(ГА);бер+PN+DIR(ГА);бергә+Adv;	бер[Num]: один, первый | бергә[Adv]: вместе
булганда	бул+V+PCP_PS(ГАн)+LOC(ДА);	бул[V]: быть, случиться
,	Type2
гел	гел+Adv;	гел[Adv]: постоянно
карап	кара+V+ADVV_ACC(Ып);	кара[V]: посмотреть, смотреть
торалар	тор+V+PRES(Й)+3PL(ЛАр);тора+N+PL(ЛАр)+Nom;	тор[V]: вставать, встать, стоять
.	Type1
Аерым	аерым+Adj;аерым+Adv;	аерым[Adj]: особый, отдельный, особо, отдельно | аерым[Adv]: особо, отдельно
булганда	бул+V+PCP_PS(ГАн)+LOC(ДА);	бул[V]: быть, случиться
да	да+PART;
карыйлар	кара+V+PRES(Й)+3PL(ЛАр);карый+N+PL(ЛАр)+Nom;	кара[V]: посмотреть, смотреть
.	Type1
Кешеләр	кеше+N+PL(ЛАр)+Nom;	кеше[N]: человек
һәрвакыт	һәрвакыт+PN;
сезгә	сез+PN+DIR(ГА);	сез[PN]: вы, ваш
карыйлар	кара+V+PRES(Й)+3PL(ЛАр);карый+N+PL(ЛАр)+Nom;	кара[V]: посмотреть, смотреть
!	Type1
Дүрт	дүрт+Num;	дүрт[Num]: четыре, четвёртый
дус	дус+N+Sg+Nom;	дус[N]: друг
чыгуга	чыгу+N+Sg+DIR(ГА);чык+V+VN_1(у/ү/в)+DIR(ГА);	чык[V]: выйти, выходить
таба	таба+N+Sg+Nom;таба+POST;тап+V+PRES(Й);	таба[N]: сковорода | таба[POST]: к | тап[V]: найти, находить
юнәлә	юнәл+V+PRES(Й);	юнәл[V]: направиться
.	Type1
ДЖИННИ	джинни+N+Sg+Nom;
һАРРИны	һаррин+N+Sg+POSS_3(СЫ)+Nom;һарри+N+Sg+ACC(нЫ);
туктата	тукта+V+CAUS(т)+PRES(Й);туктат+V+PRES(Й);	тукта[V]: останавливаться, остановиться, остановка | туктат[V]: останавливать, остановить
.	Type1
һарри…	Error
аның	ул+PN+GEN(нЫң);	ул[PN]: он, она, оно, они, его, их
белән	белән+POST;	белән[POST]: на, с
бар	бар+MOD;бар+N+Sg+Nom;бар+PN;бар+V+IMP_SG();	бар[N]: бар | бар[V]: идти, пойти
да	да+PART;
тәртиптә	тәртип+N+Sg+LOC(ДА);	тәртип[N]: порядок, распорядок
булачак	бул+V+FUT_DEF(АчАк);бул+V+PCP_FUT(АчАк);	бул[V]: быть, случиться
,	Type2
шулай	шулай+PN;
бит	бит+N+Sg+Nom;бит+PART;	бит[N]: лицо, страница
?	Type1
һАРРИ	һарри+N+Sg+Nom;
:	Type2
әлбәттә	әлбәттә+MOD;	әлбәттә[MOD]: конечно, непременно
,	Type2
шулай	шулай+PN;
.	Type1
БЕРЕНЧЕ	бер+Num+NUM_ORD(ЫнчЫ);	бер[Num]: один, первый
ПәРДә	пәрдә+N+Sg+Nom;
,	Type2
өЧЕНЧЕ	өч+Num+NUM_ORD(ЫнчЫ);	өч[Num]: три, третий
КүРЕНЕШ	күр+V+REFL(Ын)+RECP(Ыш)+IMP_SG();күр+V+REFL(Ын)+VN_2(Ыш)+Nom;күрен+V+RECP(Ыш)+IMP_SG();күрен+V+VN_2(Ыш)+Nom;күренеш+N+Sg+Nom;	күр[V]: видеть | күренеш[N]: вид, явление
һОГВАРТС-ЭКСПРЕСС	һогвартс-экспресс+N+Sg+Nom;
Альбус	альбус+N+Sg+Nom;
белән	белән+POST;	белән[POST]: на, с
Роза	роза+N+Sg+Nom;
поезд	поезд+N+Sg+Nom;	поезд[N]: поезд
вагоны	вагон+N+Sg+POSS_3(СЫ)+Nom;	вагон[N]: вагон
буйлап	буй+N+DISTR(лАп);буй+PROP+DISTR(лАп);буйла+V+ADVV_ACC(Ып);буйлап+POST;	буй[N]: длина, рост | буйлап[POST]: по
атлыйлар	атла+V+PRES(Й)+3PL(ЛАр);	атла[V]: шагать, шагнуть
.	Type1
Тәм-том	тәм-том+N+Sg+Nom;
төялгән	төя+V+PASS(Ыл)+PCP_PS(ГАн);төя+V+PASS(Ыл)+PST_INDF(ГАн);	төя[V]: погрузить
арбасын	арба+N+Sg+POSS_3(СЫ)+ACC(нЫ);	арба[N]: телега
этә-этә	этә-этә+N+Sg+Nom;
,	Type2
АРБАЛЫ	арба+N+ATTR_MUN(лЫ);	арба[N]: телега
КАРЧЫК	карчык+N+Sg+Nom;	карчык[N]: старуха
якынлаша	якынла+V+RECP(Ыш)+PRES(Й);
.	Type1
АРБАЛЫ	арба+N+ATTR_MUN(лЫ);	арба[N]: телега
КАРЧЫК	карчык+N+Sg+Nom;	карчык[N]: старуха
:	Type2
Тәм-том	тәм-том+N+Sg+Nom;
алып	ал+V+ADVV_ACC(Ып);алып+N+Sg+Nom;	ал[V]: брать, браться, взять
җибәрмисезме	җибәр+V+NEG(мА)+PRES(Й)+2PL(сЫз)+INT(мЫ);	җибәр[V]: пускать, пустить
,	Type2
балакайлар	бала+N+AFC(кАй)+PL(ЛАр)+Nom;балакай+N+PL(ЛАр)+Nom;	бала[N]: ребёнок
?	Type1
Кабак	кабак+N+Sg+Nom;	кабак[N]: тыква
бәлеше	бәлеш+N+Sg+POSS_3(СЫ)+Nom;
?	Type1
Шоколадлы	шоколад+N+ATTR_MUN(лЫ);
бака	бака+N+Sg+Nom;
?	Type1
Татлы	тат+N+ATTR_MUN(лЫ);татлы+Adj;
казан	казан+N+Sg+Nom;казан+PROP+Sg+Nom;казан+V+IMP_SG();	казан[N]: казан
?	Type1
РОЗА	роза+N+Sg+Nom;
(	Type3
Альбусның	альбусн+N+Sg+POSS_2SG(Ың)+Nom;альбус+N+Sg+GEN(нЫң);
шоколадлы	шоколад+N+ATTR_MUN(лЫ);
бакага	бака+N+Sg+DIR(ГА);
мәхәббәт	мәхәббәт+N+Sg+Nom;	мәхәббәт[N]: любовь
тулы	тулы+Adj;	тулы[Adj]: полный, полно
күзләр	күз+N+PL(ЛАр)+Nom;күзлә+V+FUT_INDF(Ыр);күзлә+V+PCP_FUT(Ыр);	күз[N]: глаз | күзлә[V]: наблюдать
белән	белән+POST;	белән[POST]: на, с
каравын	кара+V+VN_1(у/ү/в)+POSS_3(СЫ)+ACC(нЫ);	кара[V]: посмотреть, смотреть
күреп	күр+V+ADVV_ACC(Ып);	күр[V]: видеть
алып	ал+V+ADVV_ACC(Ып);алып+N+Sg+Nom;	ал[V]: брать, браться, взять
)	Type3
:	Type2
Ал	ал+Adj;ал+N+Sg+Nom;ал+PN;ал+V+IMP_SG();	ал[Adj]: алый | ал[V]: брать, браться, взять
.	Type1
Безгә	без+PN+DIR(ГА);	без[PN]: мы, наш
игътибарны	игътибар+N+Sg+ACC(нЫ);	игътибар[N]: внимание
тупларга	туп+N+PL(ЛАр)+DIR(ГА);тупла+V+INF_1(ЫргА);	туп[N]: мяч
кирәк	кирәк+MOD;
.	Type1
АЛЬБУС	альбус+N+Sg+Nom;
:	Type2
Нәрсәгә	нәрсә+PN+DIR(ГА);	нәрсә[PN]: что, вещь
кирәк	кирәк+MOD;
әле	әле+CNJ;әле+PART;	әле[CNJ]: пока
ул	ул+N+Sg+Nom;ул+PN;	ул[N]: сын | ул[PN]: он, она, оно, они, его, их
?	Type1
13	Num
РОЗА	роза+N+Sg+Nom;
.	Type1
Кемнәр	кем+PN+PL(ЛАр)+Nom;	кем[PN]: кто
белән	белән+POST;	белән[POST]: на, с
дус	дус+N+Sg+Nom;	дус[N]: друг
булачагыбызны	бул+V+PCP_FUT(АчАк)+POSS_1PL(ЫбЫз)+ACC(нЫ);	бул[V]: быть, случиться
уйлар	уй+N+PL(ЛАр)+Nom;уйла+V+FUT_INDF(Ыр);уйла+V+PCP_FUT(Ыр);	уй[N]: мысль | уйла[V]: думать
өчен	өчен+POST;	өчен[POST]: для, за
.	Type1
Минем	мин+PN+GEN(нЫң);	мин[PN]: я, мой
әти	әти+N+Sg+Nom;	әти[N]: отец, папа
белән	белән+POST;	белән[POST]: на, с
әни	әни+N+Sg+Nom;	әни[N]: мама
синең	син+PN+GEN(нЫң);	син[PN]: ты, твой
әтиең	әти+N+Sg+POSS_2SG(Ың)+Nom;	әти[N]: отец, папа
белән	белән+POST;	белән[POST]: на, с
һогвартс-экспресста	һогвартс-экспресста+N+Sg+Nom;
беренче	бер+Num+NUM_ORD(ЫнчЫ);	бер[Num]: один, первый
сәяхәтләрендә	сәяхәт+N+PL(ЛАр)+POSS_3(СЫ)+LOC(ДА);	сәяхәт[N]: путешествие
танышканнар	таны+V+RECP(Ыш)+PCP_PS(ГАн)+PL(ЛАр)+Nom;таны+V+RECP(Ыш)+PST_INDF(ГАн)+3PL(ЛАр);	таны[V]: признавать, признать
,	Type2
беләсең	бел+V+OBL(ЙсЫ)+POSS_2SG(Ың)+Nom;бел+V+PRES(Й)+2SG(сЫң);	бел[V]: знать, узнать
килсә	кил+V+COND(сА);	кил[V]: идти
.	Type1
АЛЬБУС	альбус+N+Sg+Nom;
:	Type2
Ягъни	ягъни+CNJ;
без	без+N+Sg+Nom;без+PN;	без[PN]: мы, наш
гомерлек	гомер+N+NMLZ(лЫк)+Sg+Nom;гомер+N+PSBL(лЫк);	гомер[N]: жизнь
дусларыбызны	дус+N+PL(ЛАр)+POSS_1PL(ЫбЫз)+ACC(нЫ);	дус[N]: друг
менә	мен+V+PRES(Й);менә+PART;	мен[V]: подниматься, подняться
хәзер	хәзер+Adv;	хәзер[Adv]: сейчас, нынешний
табарга	тап+V+INF_1(ЫргА);	тап[V]: найти, находить
тиешме	ти+V+RECP(Ыш)+INT(мЫ);ти+V+VN_2(Ыш)+INT(мЫ);тиеш+MOD+INT(мЫ);
?	Type1
Куркыта	куркыт+V+PRES(Й);	куркыт[V]: напугать, пугать
бит	бит+N+Sg+Nom;бит+PART;	бит[N]: лицо, страница
әле	әле+CNJ;әле+PART;	әле[CNJ]: пока
бу	бу+PN;	бу[PN]: это, здесь
.	Type1
РОЗА	роза+N+Sg+Nom;
:	Type2
Киресенчә	киресенчә+Adv;	киресенчә[Adv]: наоборот
,	Type2
бу	бу+PN;	бу[PN]: это, здесь
бик	бик+Adv;	бик[Adv]: очень
кызык	кызык+Adj;	кызык[Adj]: интересный, интересно
бит	бит+N+Sg+Nom;бит+PART;	бит[N]: лицо, страница
.	Type1
Мин	мин+PN;	мин[PN]: я, мой
–	Type2
Грейнджер-Уизли	грейнджер-уизли+N+Sg+Nom;
,	Type2
ә	ә+PART;
син	син+PN;	син[PN]: ты, твой
Поттер	Rus
–	Type2
һәркем	һәркем+PN;	һәркем[PN]: каждый
безнең	без+N+Sg+GEN(нЫң);без+PN+GEN(нЫң);	без[PN]: мы, наш
белән	белән+POST;	белән[POST]: на, с
дус	дус+N+Sg+Nom;	дус[N]: друг
булырга	бул+V+INF_1(ЫргА);	бул[V]: быть, случиться
теләячәк	телә+V+FUT_DEF(АчАк);телә+V+PCP_FUT(АчАк)+A;	телә[V]: желать, пожелать
,	Type2
без	без+N+Sg+Nom;без+PN;	без[PN]: мы, наш
үзебезгә	үз+PN+POSS_1PL(ЫбЫз)+DIR(ГА);	үз[PN]: сам
ошаганнарын	оша+V+PCP_PS(ГАн)+PL(ЛАр)+POSS_3(СЫ)+ACC(нЫ);	оша[V]: нравиться, понравиться
сайлый	сайла+V+PRES(Й);	сайла[V]: выбирать, выбрать
алабыз	ал+V+PRES(Й)+1PL(бЫз);ала+Adj+1PL(бЫз);ала+Adj+Sg+POSS_1PL(ЫбЫз)+Nom;	ал[V]: брать, браться, взять | ала[Adj]: пегий
.	Type1
АЛЬБУС	альбус+N+Sg+Nom;
:	Type2
һәм	һәм+CNJ;	һәм[CNJ]: и
ничек	ничек+PN;
хәл	хәл+N+Sg+Nom;	хәл[N]: состояние
итик	ит+V+HOR_PL(Йк);	ит[V]: делать, сделать
:	Type2
кайсы	кайсы+PN;
купега	купе+N+Sg+DIR(ГА);	купе[N]: купе
керик	кер+V+HOR_PL(Йк);	кер[V]: войти, входить
?	Type1
РОЗА	роза+N+Sg+Nom;
:	Type2
Без	без+N+Sg+Nom;без+PN;	без[PN]: мы, наш
барысын	бары+PN+POSS_3(СЫ)+ACC(нЫ);	бары[PN]: весь
чагыштырып	чагыштыр+V+ADVV_ACC(Ып);чак+V+RAR_2(ЫштЫр)+ADVV_ACC(Ып);чак+V+RECP(Ыш)+CAUS(ДЫр)+ADVV_ACC(Ып);
карарбыз	кара+V+FUT_INDF(Ыр)+1PL(бЫз);кара+V+PCP_FUT(Ыр)+1PL(бЫз);карар+N+Sg+1PL(бЫз);	кара[V]: посмотреть, смотреть | карар[N]: постановление
да	да+PART;
бер	бер+Num;бер+PN;	бер[Num]: один, первый
фикергә	фикер+N+Sg+DIR(ГА);	фикер[N]: мнение
килербез	кил+V+FUT_INDF(Ыр)+1PL(бЫз);кил+V+PCP_FUT(Ыр)+1PL(бЫз);	кил[V]: идти
.	Type1
АЛЬБУС	альбус+N+Sg+Nom;
ишекне	ишек+N+Sg+ACC(нЫ);	ишек[N]: дверь
ача	ач+V+PRES(Й);	ач[V]: открывать, открыть
һәм	һәм+CNJ;	һәм[CNJ]: и
сары	сары+Adj;	сары[Adj]: жёлтый
чәчле	чәч+N+ATTR_MUN(лЫ);	чәч[N]: волос
ялгыз	ялгыз+N+Sg+Nom;
егет	егет+N+Sg+Nom;	егет[N]: молодец, парень
–	Type2
СКОРПИУСны	скорпиусн+N+Sg+POSS_3(СЫ)+Nom;скорпиус+N+Sg+ACC(нЫ);
күрә	күр+V+PRES(Й);күрә+POST;	күр[V]: видеть | күрә[POST]: ввиду, по
.	Type1
Ул	ул+N+Sg+Nom;ул+PN;	ул[N]: сын | ул[PN]: он, она, оно, они, его, их
купеда	купе+N+Sg+LOC(ДА);	купе[N]: купе
берүзе	берүз+N+Sg+POSS_3(СЫ)+Nom;
генә	генә+PART;
.	Type1
АЛЬБУС	альбус+N+Sg+Nom;
елмая	елмай+V+PRES(Й);	елмай[V]: улыбаться, улыбнуться
.	Type1
СКОРПИУС	скорпиус+N+Sg+Nom;
та	та+PART;
елмаю	елмай+V+VN_1(у/ү/в)+Nom;	елмай[V]: улыбаться, улыбнуться
белән	белән+POST;	белән[POST]: на, с
җавап	җавап+N+Sg+Nom;	җавап[N]: ответ
бирә	бир+V+PRES(Й);	бир[V]: давать, дать, даваться
.	Type1
АЛЬБУС	альбус+N+Sg+Nom;
:	Type2
Сәлам	сәлам+INTRJ;сәлам+N+Sg+Nom;
.	Type1
Монда…	Error
СКОРПИУС	скорпиус+N+Sg+Nom;
:	Type2
Купе	купе+N+Sg+Nom;	купе[N]: купе
буш	буш+Adj;	буш[Adj]: пустой, пусто
.	Type1
Монда	бу+PN+LOC(ДА);монда+Adv;	бу[PN]: это, здесь
мин	мин+PN;	мин[PN]: я, мой
генә	генә+PART;
.	Type1
АЛЬБУС	альбус+N+Sg+Nom;
:	Type2
Шәп	шәп+Adj;	шәп[Adj]: замечательный, замечательно
.	Type1
Алайса	алайса+MOD;	алайса[MOD]: в таком случае, если так, тогда
,	Type2
беразга	беразга+Adv;
гына	гына+PART;
кереп	кер+V+ADVV_ACC(Ып);	кер[V]: войти, входить
торсак	тор+V+COND(сА)+1PL(к);	тор[V]: вставать, встать, стоять
ярыйдыр	яра+V+PRES(Й)+PROB(ДЫр);ярый+MOD+PROB(ДЫр);	яра[V]: годиться
бит	бит+N+Sg+Nom;бит+PART;	бит[N]: лицо, страница
?	Type1
СКОРПИУС	скорпиус+N+Sg+Nom;
.	Type1
әлбәттә	әлбәттә+MOD;	әлбәттә[MOD]: конечно, непременно
.	Type1
Сәлам	сәлам+INTRJ;сәлам+N+Sg+Nom;
.	Type1
АЛЬБУС	альбус+N+Sg+Nom;
:	Type2
Альбус	альбус+N+Sg+Nom;
.	Type1
Ал	ал+Adj;ал+N+Sg+Nom;ал+PN;ал+V+IMP_SG();	ал[Adj]: алый | ал[V]: брать, браться, взять
.	Type1
Минем	мин+PN+GEN(нЫң);	мин[PN]: я, мой
исемем	исем+N+Sg+POSS_1SG(Ым)+Nom;	исем[N]: звание, имя
Альбус	альбус+N+Sg+Nom;
.	Type1
СКОРПИУС	скорпиус+N+Sg+Nom;
:	Type2
Сәлам	сәлам+INTRJ;сәлам+N+Sg+Nom;
,	Type2
Скорпиус	скорпиус+N+Sg+Nom;
.	Type1
Ягъни	ягъни+CNJ;
,	Type2
мин	мин+PN;	мин[PN]: я, мой
Скорпиус	скорпиус+N+Sg+Nom;
булам	бул+V+PRES(Й)+1SG(м);	бул[V]: быть, случиться
.	Type1
Син	син+PN;	син[PN]: ты, твой
Альбус	альбус+N+Sg+Nom;
.	Type1
Мин	мин+PN;	мин[PN]: я, мой
Скорпиус	скорпиус+N+Sg+Nom;
.	Type1
ә	ә+PART;
син	син+PN;	син[PN]: ты, твой
,	Type2
күрәсең…	Error
РОЗАның	роза+N+Sg+GEN(нЫң);
йөзе	йөз+N+Sg+POSS_3(СЫ)+Nom;йөз+Num+POSS_3(СЫ)+Nom;	йөз[N]: лицо | йөз[Num]: сто, сотый
дорфалана	дорфалан+V+PRES(Й);
бара	бар+V+PRES(Й);	бар[V]: идти, пойти
.	Type1
РОЗА	роза+N+Sg+Nom;
:	Type2
Роза	роза+N+Sg+Nom;
.	Type1
СКОРПИУС	скорпиус+N+Sg+Nom;
:	Type2
Сәлам	сәлам+INTRJ;сәлам+N+Sg+Nom;
,	Type2
Роза	роза+N+Sg+Nom;
.	Type1
Минем	мин+PN+GEN(нЫң);	мин[PN]: я, мой
баллы	бал+N+ATTR_MUN(лЫ);балл+N+Sg+POSS_3(СЫ)+Nom;	бал[N]: мёд | балл[N]: балл
сыбызгы	сыбызгы+N+Sg+Nom;
бар	бар+MOD;бар+N+Sg+Nom;бар+PN;бар+V+IMP_SG();	бар[N]: бар | бар[V]: идти, пойти
,	Type2
кирәкме	кирәк+Adj+INT(мЫ);кирәк+MOD+INT(мЫ);	кирәк[Adj]: необходимый, нужный
?	Type1
РОЗА	роза+N+Sg+Nom;
:	Type2
Мин	мин+PN;	мин[PN]: я, мой
иртән	иртән+Adv;	иртән[Adv]: утром, утренний
генә	генә+PART;
ашаган	аша+V+PCP_PS(ГАн);аша+V+PST_INDF(ГАн);	аша[V]: есть, кушать
идем	и+V+PST_DEF(ДЫ)+1SG(м);
,	Type2
рәхмәт	рәхмәт+INTRJ;рәхмәт+N+Sg+Nom;	рәхмәт[INTRJ]: спасибо | рәхмәт[N]: благодарность
.	Type1
СКОРПИУС	скорпиус+N+Sg+Nom;
:	Type2
Миндә	мин+PN+LOC(ДА);	мин[PN]: я, мой
тагын	тагын+Adv;	тагын[Adv]: ещё, опять, снова
Шаккат-Шок	шаккат-шок+N+Sg+Nom;
,	Type2
Шайтан	шайтан+N+Sg+Nom;	шайтан[N]: чёрт
борычы	борыч+N+Sg+POSS_3(СЫ)+Nom;	борыч[N]: перец
һәм	һәм+CNJ;	һәм[CNJ]: и
дерелдәвек	дерелдәвек+N+Sg+Nom;
әкәм-төкәмнәр	әкәм-төкәм+N+PL(ЛАр)+Nom;
бар	бар+MOD;бар+N+Sg+Nom;бар+PN;бар+V+IMP_SG();	бар[N]: бар | бар[V]: идти, пойти
.	Type1
Бу	бу+PN;	бу[PN]: это, здесь
әнинең	әни+N+Sg+GEN(нЫң);	әни[N]: мама
идеясе	идея+N+Sg+POSS_3(СЫ)+Nom;	идея[N]: идея
.	Type1
Ул	ул+N+Sg+Nom;ул+PN;	ул[N]: сын | ул[PN]: он, она, оно, они, его, их
гел	гел+Adv;	гел[Adv]: постоянно
әйтә	әйт+V+PRES(Й);	әйт[V]: говорить, сказать
:	Type2
(	Type3
җырлый	җырла+V+PRES(Й);	җырла[V]: петь
)	Type3
«	Type4
Тәмлүшкә	тәмлүш+N+Sg+DIR(ГА);
белән	белән+POST;	белән[POST]: на, с
дусларың	дус+N+PL(ЛАр)+POSS_2SG(Ың)+Nom;	дус[N]: друг
бик	бик+Adv;	бик[Adv]: очень
күп	күп+Adj;	күп[Adj]: много
булачак	бул+V+FUT_DEF(АчАк);бул+V+PCP_FUT(АчАк);	бул[V]: быть, случиться
»	Type4
(	Type3
җырлавының	җырла+V+VN_1(у/ү/в)+POSS_3(СЫ)+GEN(нЫң);	җырла[V]: петь
хата	хата+N+Sg+Nom;	хата[N]: ошибка
булуын	бул+V+VN_1(у/ү/в)+POSS_3(СЫ)+ACC(нЫ);	бул[V]: быть, случиться
аңлый	аңла+V+PRES(Й);	аңла[V]: понимать, понять
)	Type3
.	Type1
җүләр	җүләр+Adj;
фикердер	фикер+N+Sg+3SG(ДЫр);фикер+N+Sg+Nom+PROB(ДЫр);	фикер[N]: мнение
,	Type2
бәлки	бәлки+CNJ;	бәлки[CNJ]: а
.	Type1
АЛЬБУС	альбус+N+Sg+Nom;
:	Type2
Алыйм	ал+V+HOR_SG(Йм);	ал[V]: брать, браться, взять
әле	әле+CNJ;әле+PART;	әле[CNJ]: пока
берәрсен	берәрсен+N+Sg+Nom;
.	Type1
әни	әни+N+Sg+Nom;	әни[N]: мама
миңа	мин+PN+DIR(ГА);	мин[PN]: я, мой
баллы	бал+N+ATTR_MUN(лЫ);балл+N+Sg+POSS_3(СЫ)+Nom;	бал[N]: мёд | балл[N]: балл
әйбер	әйбер+N+Sg+Nom;	әйбер[N]: вещь
ашарга	аш+V+INF_1(ЫргА);аша+V+INF_1(ЫргА);	аша[V]: есть, кушать
кушмый	куш+V+NEG(мА)+PRES(Й);	куш[V]: велеть, складывать, сложить
.	Type1
Кайсыннан	кайсыннан+N+Sg+Nom;
башларга	баш+N+PL(ЛАр)+DIR(ГА);башла+V+INF_1(ЫргА);	баш[N]: голова | башла[V]: начать, начинать, начаться, начинаться
икән	икән+MOD;икән+PART;
?	Type1
РОЗА	роза+N+Sg+Nom;
,	Type2
СКОРПИУС	скорпиус+N+Sg+Nom;
күрмәслек	күр+V+PCP_FUT(мАс)+NMLZ(лЫк)+Sg+Nom;күр+V+PCP_FUT(мАс)+PSBL(лЫк);	күр[V]: видеть
итеп	ит+V+ADVV_ACC(Ып);	ит[V]: делать, сделать
,	Type2
АЛЬБУСка	альбус+N+Sg+DIR(ГА);
төртә	төр+V+CAUS(т)+PRES(Й);төрт+V+PRES(Й);	төр[V]: завернуть | төрт[V]: ткнуть
.	Type1
14	Num
СКОРПИУС	скорпиус+N+Sg+Nom;
:	Type2
әйтимме	әйт+V+HOR_SG(Йм)+INT(мЫ);	әйт[V]: говорить, сказать
?	Type1
Шайтан	шайтан+N+Sg+Nom;	шайтан[N]: чёрт
борычы	борыч+N+Sg+POSS_3(СЫ)+Nom;	борыч[N]: перец
–	Type2
минем	мин+PN+GEN(нЫң);	мин[PN]: я, мой
өчен	өчен+POST;	өчен[POST]: для, за
тәм-томнарның	тәм-том+N+PL(ЛАр)+GEN(нЫң);
патшасы	патша+N+Sg+POSS_3(СЫ)+Nom;	патша[N]: царь
.	Type1
Бөтнекле	бөтнек+N+ATTR_MUN(лЫ);
конфет	конфет+N+Sg+Nom;
ул	ул+N+Sg+Nom;ул+PN;	ул[N]: сын | ул[PN]: он, она, оно, они, его, их
,	Type2
аны	ул+PN+ACC(нЫ);	ул[PN]: он, она, оно, они, его, их
ашагач	аша+V+ADVV_ANT(ГАч);	аша[V]: есть, кушать
,	Type2
колагыңнан	колак+N+Sg+POSS_2SG(Ың)+ABL(ДАн);	колак[N]: ухо
төтен	төтен+N+Sg+Nom;	төтен[N]: дым
чыга	чык+V+PRES(Й);	чык[V]: выйти, выходить
.	Type1
АЛЬБУС	альбус+N+Sg+Nom;
:	Type2
Оһо	оһо+N+Sg+Nom;
,	Type2
ничек	ничек+PN;
шәп	шәп+Adj;	шәп[Adj]: замечательный, замечательно
,	Type2
алайса	алайса+MOD;	алайса[MOD]: в таком случае, если так, тогда
мин	мин+PN;	мин[PN]: я, мой
шуны	шул+PN+ACC(нЫ);шул+PN+POSS_3(СЫ)+Nom;	шул[PN]: это, так, оттуда, потом
алам	ал+V+PRES(Й)+1SG(м);	ал[V]: брать, браться, взять
(	Type3
РОЗА	роза+N+Sg+Nom;
аңа	ул+PN+DIR(ГА);	ул[PN]: он, она, оно, они, его, их
тагын	тагын+Adv;	тагын[Adv]: ещё, опять, снова
суга	су+N+Sg+DIR(ГА);сук+V+PRES(Й);	су[N]: вода | сук[V]: бить, побить
)	Type3
.	Type1
Роза	роза+N+Sg+Nom;
,	Type2
җитәр	җит+V+PCP_FUT(Ыр);	җит[V]: дойти, доходить
инде	инде+PART;
миңа	мин+PN+DIR(ГА);	мин[PN]: я, мой
сугарга	сук+V+INF_1(ЫргА);	сук[V]: бить, побить
.	Type1
РОЗА	роза+N+Sg+Nom;
:	Type2
Мин	мин+PN;	мин[PN]: я, мой
сукмыйм	сук+V+NEG(мА)+HOR_SG(Йм);сук+V+NEG(мА)+PRES(Й)+1SG(м);	сук[V]: бить, побить
сиңа	син+PN+DIR(ГА);	син[PN]: ты, твой
.	Type1
АЛЬБУС	альбус+N+Sg+Nom;
:	Type2
Юк	юк+MOD;
,	Type2
син	син+PN;	син[PN]: ты, твой
миңа	мин+PN+DIR(ГА);	мин[PN]: я, мой
сугасың	сук+V+OBL(ЙсЫ)+POSS_2SG(Ың)+Nom;сук+V+PRES(Й)+2SG(сЫң);	сук[V]: бить, побить
һәм	һәм+CNJ;	һәм[CNJ]: и
авырттырып	авыр+V+CAUS(т)+CAUS(ДЫр)+ADVV_ACC(Ып);авырт+V+CAUS(ДЫр)+ADVV_ACC(Ып);	авыр[V]: болеть, заболеть | авырт[V]: болеть, заболеть
сугасың	сук+V+OBL(ЙсЫ)+POSS_2SG(Ың)+Nom;сук+V+PRES(Й)+2SG(сЫң);	сук[V]: бить, побить
.	Type1
СКОРПИУСның	скорпиусн+N+Sg+POSS_2SG(Ың)+Nom;скорпиус+N+Sg+GEN(нЫң);
йөзе	йөз+N+Sg+POSS_3(СЫ)+Nom;йөз+Num+POSS_3(СЫ)+Nom;	йөз[N]: лицо | йөз[Num]: сто, сотый
сүрелә	сүрел+V+PRES(Й);
.	Type1
СКОРПИУС	скорпиус+N+Sg+Nom;
:	Type2
Ул	ул+N+Sg+Nom;ул+PN;	ул[N]: сын | ул[PN]: он, она, оно, они, его, их
сиңа	син+PN+DIR(ГА);	син[PN]: ты, твой
минем	мин+PN+GEN(нЫң);	мин[PN]: я, мой
аркада	арка+N+Sg+LOC(ДА);	арка[N]: из-за, спина
суга	су+N+Sg+DIR(ГА);сук+V+PRES(Й);	су[N]: вода | сук[V]: бить, побить
.	Type1
АЛЬБУС	альбус+N+Sg+Nom;
:	Type2
Нәрсә	нәрсә+PN;	нәрсә[PN]: что, вещь
?	Type1
СКОРПИУС	скорпиус+N+Sg+Nom;
:	Type2
Тыңлагыз	тыңла+V+IMP_PL(ЫгЫз);	тыңла[V]: слушать
әле	әле+CNJ;әле+PART;	әле[CNJ]: пока
,	Type2
мин	мин+PN;	мин[PN]: я, мой
синең	син+PN+GEN(нЫң);	син[PN]: ты, твой
кем	кем+PN;	кем[PN]: кто
булуыңны	бул+V+VN_1(у/ү/в)+POSS_2SG(Ың)+ACC(нЫ);	бул[V]: быть, случиться
беләм	бел+V+PRES(Й)+1SG(м);	бел[V]: знать, узнать
,	Type2
шулай	шулай+PN;
булгач	бул+V+ADVV_ANT(ГАч);	бул[V]: быть, случиться
,	Type2
син	син+PN;	син[PN]: ты, твой
дә	дә+PART;
минем	мин+PN+GEN(нЫң);	мин[PN]: я, мой
кем	кем+PN;	кем[PN]: кто
икәнемне	икәнемн+N+Sg+POSS_3(СЫ)+Nom;икән+N+Sg+POSS_1SG(Ым)+ACC(нЫ);
белсәң	бел+V+COND(сА)+2SG(ң);	бел[V]: знать, узнать
,	Type2
дөрес	дөрес+Adj;дөрес+Adv;	дөрес[Adj]: правильный, правильно | дөрес[Adv]: правильно
булыр	бул+V+FUT_INDF(Ыр);бул+V+PCP_FUT(Ыр);	бул[V]: быть, случиться
.	Type1
АЛЬБУС	альбус+N+Sg+Nom;
:	Type2
Син	син+PN;	син[PN]: ты, твой
мине	ми+N+Sg+ACC(нЫ);мин+PN+ACC(нЫ);мин+PN+POSS_3(СЫ)+Nom;	ми[N]: мозг | мин[PN]: я, мой
беләсең	бел+V+OBL(ЙсЫ)+POSS_2SG(Ың)+Nom;бел+V+PRES(Й)+2SG(сЫң);	бел[V]: знать, узнать
–	Type2
бу	бу+PN;	бу[PN]: это, здесь
ничек	ничек+PN;
инде	инде+PART;
?	Type1
СКОРПИУС	скорпиус+N+Sg+Nom;
:	Type2
Син	син+PN;	син[PN]: ты, твой
Альбус	альбус+N+Sg+Nom;
Поттер	Rus
.	Type1
Ул	ул+N+Sg+Nom;ул+PN;	ул[N]: сын | ул[PN]: он, она, оно, они, его, их
–	Type2
Роза	роза+N+Sg+Nom;
Грейнджер-Уизли	грейнджер-уизли+N+Sg+Nom;
.	Type1
ә	ә+PART;
мин	мин+PN;	мин[PN]: я, мой
–	Type2
Скорпиус	скорпиус+N+Sg+Nom;
Малфой	малфой+N+Sg+Nom;
.	Type1
Ата-аналарым	ата-ана+N+PL(ЛАр)+POSS_1SG(Ым)+Nom;
–	Type2
Астория	Rus
һәм	һәм+CNJ;	һәм[CNJ]: и
Драко	драко+N+Sg+Nom;
Малфой	малфой+N+Sg+Nom;
.	Type1
Безнең	без+N+Sg+GEN(нЫң);без+PN+GEN(нЫң);	без[PN]: мы, наш
әти	әти+N+Sg+Nom;	әти[N]: отец, папа
Error	әниләр;
әни+N+PL(ЛАр)+Nom;	әллә;
әллә+CNJ;әллә+PART;	ни;	ни: ни, что
ни+CNJ;ни+PART;ни+PN;	дуслаша;
дусла+V+RECP(Ыш)+PRES(Й);	алмаганнар;
ал+V+NEG(мА)+PCP_PS(ГАн)+3PL(ЛАр);ал+V+NEG(мА)+PCP_PS(ГАн)+PL(ЛАр)+Nom;ал+V+NEG(мА)+PST_INDF(ГАн)+3PL(ЛАр);	.;
Type1	РОЗА;
роза+N+Sg+Nom;	:;
Type2	Бик;	Бик: очень, замок
бик+Adv;	йомшак;	йомшак: мягкий, мягко
йомшак+Adj;	әйттең;
әйт+V+PST_DEF(ДЫ)+2SG(ң);	әле;	әле: ещё, пока, пожалуйста, настоящий, сегодняшний
әле+CNJ;әле+PART;	син;	син: ты, твой
син+PN;	.;
Type1	Синең;
син+PN+GEN(нЫң);	әтиең;
әти+N+Sg+POSS_2SG(Ың)+Nom;	белән;	белән: и, на, с
белән+POST;	әниең;
әни+N+Sg+POSS_2SG(Ың)+Nom;	–;
Type2	әҗәл;	әҗәл: смерть
әҗәл+N+Sg+Nom;	убырлары;
убыр+N+PL(ЛАр)+POSS_3(СЫ)+Nom;	!;
Type1	СКОРПИУС;
NR	(;	(: (
Type3	кимсенеп;
кимсен+V+ADVV_ACC(Ып);	);	): )
Type3	:;
Type2	әти;	әти: отец, папа
әти+N+Sg+Nom;	–;
Type2	әйе;	әйе: да
әйе+MOD;	,;	,: ,
Type2	булган;
бул+V+PCP_PS(ГАн);бул+V+PST_INDF(ГАн);	,;	,: ,
Type2	ә;	ә: а, однако
ә+PART;	әни;	әни: мама
әни+N+Sg+Nom;	юк;	юк: нет, быть, отсутствующий
юк+MOD;	.;
РОЗА	роза+N+Sg+Nom;
читкә	чит+Adj+Sg+DIR(ГА);чит+N+Sg+DIR(ГА);	чит[Adj]: чужой
борыла	бор+V+PASS(Ыл)+PRES(Й);борыл+V+PRES(Й);	бор[V]: повернуть, поворачивать
,	Type2
СКОРПИУС	скорпиус+N+Sg+Nom;
аның	ул+PN+GEN(нЫң);	ул[PN]: он, она, оно, они, его, их
ник	ник+PN;
борылганын	бор+V+PASS(Ыл)+PCP_PS(ГАн)+POSS_3(СЫ)+ACC(нЫ);борыл+V+PCP_PS(ГАн)+POSS_3(СЫ)+ACC(нЫ);	бор[V]: повернуть, поворачивать
белә	бел+V+PRES(Й);	бел[V]: знать, узнать
.	Type1
Мин	мин+PN;	мин[PN]: я, мой
нинди	нинди+PN;	нинди[PN]: какой
гайбәт	гайбәт+N+Sg+Nom;	гайбәт[N]: сплетня
таралганын	тара+V+PASS(Ыл)+PCP_PS(ГАн)+POSS_3(СЫ)+ACC(нЫ);тарал+V+PCP_PS(ГАн)+POSS_3(СЫ)+ACC(нЫ);	тарал[V]: распространяться
беләм	бел+V+PRES(Й)+1SG(м);	бел[V]: знать, узнать
,	Type2
бу	бу+PN;	бу[PN]: это, здесь
—	Type2
ялган	ялга+V+REFL(Ын)+IMP_SG();ялган+Adj;ялган+N+Sg+Nom;ялган+V+IMP_SG();	ялган[N]: обман | ялган[V]: присоединиться, присоединяться
.	Type1
АЛЬБУС	альбус+N+Sg+Nom;
карашын	кара+V+RECP(Ыш)+REFL(Ын)+IMP_SG();караш+N+Sg+POSS_3(СЫ)+ACC(нЫ);	кара[V]: посмотреть, смотреть | караш[N]: взгляд
,	Type2
үзен	үз+PN+POSS_3(СЫ)+ACC(нЫ);	үз[PN]: сам
уңайсыз	уңай+Adj+2PL(сЫз);уңай+Adj+ATTR_ABES(сЫз)+Sg+Nom;уңай+Adj+Sg+ATTR_ABES(сЫз)+Sg+Nom;	уңай[Adj]: положительный, удобный, удобно
хис	хис+N+Sg+Nom;	хис[N]: чувство
иткән	и+V+CAUS(т)+PCP_PS(ГАн);и+V+CAUS(т)+PST_INDF(ГАн);ит+V+PCP_PS(ГАн);ит+V+PST_INDF(ГАн);	ит[V]: делать, сделать
РОЗАдан	роза+N+Sg+ABL(ДАн);
,	Type2
өметен	өмет+N+Sg+POSS_3(СЫ)+ACC(нЫ);	өмет[N]: надежда
җуя	җуй+V+PRES(Й);
язган	яз+V+PCP_PS(ГАн);яз+V+PST_INDF(ГАн);	яз[V]: написать, писать
СКОРПИУСка	скорпиус+N+Sg+DIR(ГА);
күчерә	күчер+V+PRES(Й);	күчер[V]: перевести, переводить
.	Type1
АЛЬБУС	альбус+N+Sg+Nom;
:	Type2
Нинди	нинди+PN;	нинди[PN]: какой
гайбәт	гайбәт+N+Sg+Nom;	гайбәт[N]: сплетня
ул	ул+N+Sg+Nom;ул+PN;	ул[N]: сын | ул[PN]: он, она, оно, они, его, их
?	Type1
СКОРПИУС	скорпиус+N+Sg+Nom;
:	Type2
Минем	мин+PN+GEN(нЫң);	мин[PN]: я, мой
әти-әниемнең	әти-әни+N+Sg+POSS_1SG(Ым)+GEN(нЫң);	әти-әни[N]: родитель
балалары	бала+N+PL(ЛАр)+POSS_3(СЫ)+Nom;	бала[N]: ребёнок
була	бул+V+PRES(Й);	бул[V]: быть, случиться
алмавы	ал+V+NEG(мА)+VN_1(у/ү/в)+POSS_3(СЫ)+Nom;	ал[V]: брать, браться, взять
турында	тур+N+Sg+POSS_3(СЫ)+LOC(ДА);турында+POST;	тур[N]: тур | турында[POST]: о
гайбәт	гайбәт+N+Sg+Nom;	гайбәт[N]: сплетня
.	Type1
Имеш	имеш+PART;
,	Type2
минем	мин+PN+GEN(нЫң);	мин[PN]: я, мой
әти	әти+N+Sg+Nom;	әти[N]: отец, папа
белән	белән+POST;	белән[POST]: на, с
бабам	баба+N+Sg+POSS_1SG(Ым)+Nom;	баба[N]: дед
,	Type2
Малфойларның	малфойларн+N+Sg+POSS_2SG(Ың)+Nom;малфой+N+PL(ЛАр)+GEN(нЫң);
нәселе	нәсел+N+Sg+POSS_3(СЫ)+Nom;	нәсел[N]: род
дәвам	дәва+N+Sg+POSS_1SG(Ым)+Nom;дәвам+N+Sg+Nom;	дәва[N]: лечение | дәвам[N]: продолжение
итүен	и+V+CAUS(т)+VN_1(у/ү/в)+POSS_3(СЫ)+ACC(нЫ);ит+V+VN_1(у/ү/в)+POSS_3(СЫ)+ACC(нЫ);	ит[V]: делать, сделать
шулкадәр	шулкадәр+Adv;
теләгәнгә	телә+V+PCP_PS(ГАн)+DIR(ГА);	телә[V]: желать, пожелать
,	Type2
Вакыт-күчергеч	вакыт-күчергеч+N+Sg+Nom;
белән	белән+POST;	белән[POST]: на, с
әнине	әни+N+Sg+ACC(нЫ);	әни[N]: мама
үткәнгә	үт+V+PCP_PS(ГАн)+DIR(ГА);үткән+Adj+Sg+DIR(ГА);	үт[V]: пройти, проходить
җибәргәннәр	җибәр+V+PCP_PS(ГАн)+PL(ЛАр)+Nom;җибәр+V+PST_INDF(ГАн)+3PL(ЛАр);	җибәр[V]: пускать, пустить
.	Type1
АЛЬБУС	альбус+N+Sg+Nom;
:	Type2
үткәнгә	үт+V+PCP_PS(ГАн)+DIR(ГА);үткән+Adj+Sg+DIR(ГА);	үт[V]: пройти, проходить
–	Type2
кайда	кай+PN+LOC(ДА);кайда+PN;	кайда[PN]: где
ул	ул+N+Sg+Nom;ул+PN;	ул[N]: сын | ул[PN]: он, она, оно, они, его, их
?	Type1
РОЗА	роза+N+Sg+Nom;
:	Type2
Скорпиус	скорпиус+N+Sg+Nom;
Волдемортның	волдемортн+N+Sg+POSS_2SG(Ың)+Nom;волдеморт+N+Sg+GEN(нЫң);
улы	ул+N+Sg+POSS_3(СЫ)+Nom;	ул[N]: сын
дигән	ди+V+PCP_PS(ГАн);ди+V+PST_INDF(ГАн);	ди[V]: говорить, сказать
сүзләр	сүз+N+PL(ЛАр)+Nom;	сүз[N]: слово
йөри	йөр+V+PRES(Й);	йөр[V]: походить, ходить
,	Type2
Альбус	альбус+N+Sg+Nom;
.	Type1
Коточкыч	коточкыч+Adj;	коточкыч[Adj]: ужасный, ужасно
уңайсыз	уңай+Adj+2PL(сЫз);уңай+Adj+ATTR_ABES(сЫз)+Sg+Nom;уңай+Adj+Sg+ATTR_ABES(сЫз)+Sg+Nom;	уңай[Adj]: положительный, удобный, удобно
тынлык	тын+N+NMLZ(лЫк)+Nom;
.	Type1
Бу	бу+PN;	бу[PN]: это, здесь
юк-бар	юк-бар+N+Sg+Nom;
сүз	сүз+N+Sg+Nom;	сүз[N]: слово
генәдер	генә+PART+PROB(ДЫр);
.	Type1
Мин	мин+PN;	мин[PN]: я, мой
әйтәм	әйт+V+PRES(Й)+1SG(м);	әйт[V]: говорить, сказать
,	Type2
кара	кара+Adj;кара+N+Sg+Nom;кара+V+IMP_SG();	кара[Adj]: чёрный | кара[N]: чернила | кара[V]: посмотреть, смотреть
,	Type2
синең	син+PN+GEN(нЫң);	син[PN]: ты, твой
бит	бит+N+Sg+Nom;бит+PART;	бит[N]: лицо, страница
борының	бор+N+Sg+POSS_3(СЫ)+GEN(нЫң);бор+PROP+POSS_3(СЫ)+GEN(нЫң);борын+N+Sg+POSS_2SG(Ың)+Nom;	борын[N]: нос
бар	бар+MOD;бар+N+Sg+Nom;бар+PN;бар+V+IMP_SG();	бар[N]: бар | бар[V]: идти, пойти
!	Type1
15	Num
Тынлык	тын+N+NMLZ(лЫк)+Nom;
әкрен	әкрен+Adj;	әкрен[Adj]: медленный, медленно
генә	генә+PART;
бозыла	боз+V+PASS(Ыл)+PRES(Й);бозыл+V+PRES(Й);	боз[V]: испортить
.	Type1
Рәхмәтле	рәхмәт+N+ATTR_MUN(лЫ);	рәхмәт[N]: благодарность
СКОРПИУС	скорпиус+N+Sg+Nom;
көлә	көл+V+PRES(Й);	көл[V]: засмеяться, смеяться
.	Type1
СКОРПИУС	скорпиус+N+Sg+Nom;
:	Type2
әйе	әйе+MOD;
,	Type2
мин	мин+PN;	мин[PN]: я, мой
бит	бит+N+Sg+Nom;бит+PART;	бит[N]: лицо, страница
әтиемә	әти+N+Sg+POSS_1SG(Ым)+DIR(ГА);	әти[N]: отец, папа
охшаган	охша+V+PCP_PS(ГАн);охша+V+PST_INDF(ГАн);
.	Type1
Борыны	борын+N+Sg+POSS_3(СЫ)+Nom;	борын[N]: нос
,	Type2
чәче	чәч+N+Sg+POSS_3(СЫ)+Nom;	чәч[N]: волос
һәм	һәм+CNJ;	һәм[CNJ]: и
фамилиясе	фамилия+N+Sg+POSS_3(СЫ)+Nom;	фамилия[N]: фамилия
аныкы	ул+PN+ATTR_GEN(нЫкЫ);	ул[PN]: он, она, оно, они, его, их
.	Type1
Бик	бик+Adv;	бик[Adv]: очень
шәп	шәп+Adj;	шәп[Adj]: замечательный, замечательно
тә	тә+PART;
димәс	ди+V+FUT_INDF_NEG(мАс);ди+V+PCP_FUT(мАс);	ди[V]: говорить, сказать
идем	и+V+PST_DEF(ДЫ)+1SG(м);
моны	бу+PN+ACC(нЫ);	бу[PN]: это, здесь
–	Type2
әти-малай	әти-малай+N+Sg+Nom;
,	Type2
аңлашмаган	аңла+V+RECP(Ыш)+NEG(мА)+PCP_PS(ГАн);аңла+V+RECP(Ыш)+NEG(мА)+PST_INDF(ГАн);	аңла[V]: понимать, понять
чаклар	чак+N+PL(ЛАр)+Nom;	чак[N]: время
да	да+PART;
бар	бар+MOD;бар+N+Sg+Nom;бар+PN;бар+V+IMP_SG();	бар[N]: бар | бар[V]: идти, пойти
.	Type1
Ләкин	ләкин+CNJ;
шулай	шулай+PN;
да	да+PART;
,	Type2
Караңгы	караңгы+Adj;	караңгы[Adj]: тёмный, темно
Лордның	лорд+N+Sg+GEN(нЫң);	лорд[N]: лорд
малае	малай+N+Sg+POSS_3(СЫ)+Nom;	малай[N]: мальчик
булганчы	бул+V+ADVV_SUCC(ГАнчЫ);	бул[V]: быть, случиться
,	Type2
мин	мин+PN;	мин[PN]: я, мой
,	Type2
әлбәттә	әлбәттә+MOD;	әлбәттә[MOD]: конечно, непременно
,	Type2
Малфой	малфой+N+Sg+Nom;
булыр	бул+V+FUT_INDF(Ыр);бул+V+PCP_FUT(Ыр);	бул[V]: быть, случиться
идем	и+V+PST_DEF(ДЫ)+1SG(м);
.	Type1
СКОРПИУС	скорпиус+N+Sg+Nom;
белән	белән+POST;	белән[POST]: на, с
АЛЬБУС	альбус+N+Sg+Nom;
бер-берсенә	бер-берсе+PN+POSS_3(СЫ)+DIR(ГА);
карыйлар	кара+V+PRES(Й)+3PL(ЛАр);карый+N+PL(ЛАр)+Nom;	кара[V]: посмотреть, смотреть
.	Type1
Араларыннан	ара+N+PL(ЛАр)+POSS_3(СЫ)+ABL(ДАн);	ара[N]: между, среди, промежуток
ниндидер	нинди+PN+PROB(ДЫр);	нинди[PN]: какой
чаткы	чаткы+N+Sg+Nom;
узгандай	уз+V+PCP_PS(ГАн)+SIM_1(ДАй);узган+Adj+Sg+SIM_1(ДАй);	уз[V]: пройти, проходить
була	бул+V+PRES(Й);	бул[V]: быть, случиться
.	Type1
РОЗА	роза+N+Sg+Nom;
:	Type2
әйе	әйе+MOD;
,	Type2
ярар	яр+V+PCP_FUT(Ыр);яра+V+FUT_INDF(Ыр);яра+V+PCP_FUT(Ыр);ярар+MOD;	яра[V]: годиться
,	Type2
тагын	тагын+Adv;	тагын[Adv]: ещё, опять, снова
берәр	бер+Num+NUM_DISR(шАр);	бер[Num]: один, первый
җиргә	җир+N+Sg+DIR(ГА);	җир[N]: земля, земной
барып	бар+V+ADVV_ACC(Ып);	бар[V]: идти, пойти
карыйк	кара+V+HOR_PL(Йк);	кара[V]: посмотреть, смотреть
әле	әле+CNJ;әле+PART;	әле[CNJ]: пока
.	Type1
Киттек	ки+V+CAUS(т)+PST_DEF(ДЫ)+1PL(к);кит+V+PST_DEF(ДЫ)+1PL(к);	ки[V]: одеть | кит[V]: уйти, уходить
,	Type2
Альбус	альбус+N+Sg+Nom;
.	Type1
Альбус	альбус+N+Sg+Nom;
тирән	тирән+Adj;	тирән[Adj]: глубокий, глубоко
уйга	уй+N+Sg+DIR(ГА);	уй[N]: мысль
чума	чум+V+PRES(Й);чума+N+Sg+Nom;
.	Type1
АЛЬБУС	альбус+N+Sg+Nom;
:	Type2
Юк	юк+MOD;
.	Type1
(	Type3
РОЗАның	роза+N+Sg+GEN(нЫң);
карашыннан	караш+N+Sg+POSS_3(СЫ)+ABL(ДАн);	караш[N]: взгляд
качып	кач+V+ADVV_ACC(Ып);	кач[V]: прятаться, спрятаться
)	Type3
.	Type1
Мин	мин+PN;	мин[PN]: я, мой
тәртиптә	тәртип+N+Sg+LOC(ДА);	тәртип[N]: порядок, распорядок
.	Type1
Барсаң	бар+V+COND(сА)+2SG(ң);	бар[V]: идти, пойти
була…	Error
РОЗА	роза+N+Sg+Nom;
:	Type2
Альбус	альбус+N+Sg+Nom;
,	Type2
мин	мин+PN;	мин[PN]: я, мой
көтеп	көт+V+ADVV_ACC(Ып);	көт[V]: ждать, подождать
тормаячакмын	тор+V+NEG(мА)+FUT_DEF(АчАк)+1SG(мЫн);тор+V+NEG(мА)+PCP_FUT(АчАк)+1SG(мЫн);	тор[V]: вставать, встать, стоять
.	Type1
АЛЬБУС	альбус+N+Sg+Nom;
:	Type2
Минем	мин+PN+GEN(нЫң);	мин[PN]: я, мой
дә	дә+PART;
сине	син+PN+ACC(нЫ);	син[PN]: ты, твой
көтәсем	көт+V+OBL(ЙсЫ)+POSS_1SG(Ым)+Nom;	көт[V]: ждать, подождать
килми	кил+V+NEG(мА)+PRES(Й);	кил[V]: идти
.	Type1
Ләкин	ләкин+CNJ;
мин	мин+PN;	мин[PN]: я, мой
монда	бу+PN+LOC(ДА);монда+Adv;	бу[PN]: это, здесь
калам	кал+V+PRES(Й)+1SG(м);кала+N+Sg+POSS_1SG(Ым)+Nom;	кал[V]: оставаться, остаться | кала[N]: город
.	Type1
РОЗА	роза+N+Sg+Nom;
аңа	ул+PN+DIR(ГА);	ул[PN]: он, она, оно, они, его, их
бер	бер+Num;бер+PN;	бер[Num]: один, первый
секунд	секунд+N+Sg+Nom;	секунд[N]: секунда
кына	кына+PART;
карый	кара+V+PRES(Й);карый+N+Sg+Nom;	кара[V]: посмотреть, смотреть
да	да+PART;
аннары	аннары+PN;
купедан	купе+N+Sg+ABL(ДАн);	купе[N]: купе
чыгып	чык+V+ADVV_ACC(Ып);	чык[V]: выйти, выходить
китә	ки+V+CAUS(т)+PRES(Й);кит+V+PRES(Й);	ки[V]: одеть | кит[V]: уйти, уходить
.	Type1
РОЗА	роза+N+Sg+Nom;
:	Type2
Шәп	шәп+Adj;	шәп[Adj]: замечательный, замечательно
икән	икән+MOD;икән+PART;
!	Type1
СКОРПИУС	скорпиус+N+Sg+Nom;
белән	белән+POST;	белән[POST]: на, с
АЛЬБУС	альбус+N+Sg+Nom;
икесе	ике+Num+POSS_3(СЫ)+Nom;	ике[Num]: два, оба, второй
генә	генә+PART;
кала	кал+V+PRES(Й);кала+N+Sg+Nom;	кал[V]: оставаться, остаться | кала[N]: город
,	Type2
алар	алар+PN;	алар[PN]: они
бер-берсенә	бер-берсе+PN+POSS_3(СЫ)+DIR(ГА);
оялыбрак	оял+V+ADVV_ACC(Ып)+COMP(рАк)+Sg+Nom;
карап	кара+V+ADVV_ACC(Ып);	кара[V]: посмотреть, смотреть
торалар	тор+V+PRES(Й)+3PL(ЛАр);тора+N+PL(ЛАр)+Nom;	тор[V]: вставать, встать, стоять
.	Type1
СКОРПИУС	скорпиус+N+Sg+Nom;
:	Type2
Рәхмәт	рәхмәт+INTRJ;рәхмәт+N+Sg+Nom;	рәхмәт[INTRJ]: спасибо | рәхмәт[N]: благодарность
.	Type1
АЛЬБУС	альбус+N+Sg+Nom;
:	Type2
Юк	юк+MOD;
,	Type2
мин	мин+PN;	мин[PN]: я, мой
синең	син+PN+GEN(нЫң);	син[PN]: ты, твой
өчен	өчен+POST;	өчен[POST]: для, за
калмадым	кал+V+NEG(мА)+PST_DEF(ДЫ)+1SG(м);	кал[V]: оставаться, остаться
.	Type1
Кәнфитләрең	кәнфит+N+PL(ЛАр)+POSS_2SG(Ың)+Nom;
өчен	өчен+POST;	өчен[POST]: для, за
генә	генә+PART;
.	Type1
СКОРПИУС	скорпиус+N+Sg+Nom;
:	Type2
ә	ә+PART;
ул	ул+N+Sg+Nom;ул+PN;	ул[N]: сын | ул[PN]: он, она, оно, они, его, их
бик	бик+Adv;	бик[Adv]: очень
усал	усал+Adj;	усал[Adj]: злой, сердитый, зло, сердито
икән	икән+MOD;икән+PART;
.	Type1
АЛЬБУС	альбус+N+Sg+Nom;
:	Type2
әйе	әйе+MOD;
.	Type1
Кызганычка	кызганыч+Adj+Sg+DIR(ГА);	кызганыч[Adj]: жалкий, жалко
.	Type1
СКОРПИУС	скорпиус+N+Sg+Nom;
:	Type2
ә	ә+PART;
миңа	мин+PN+DIR(ГА);	мин[PN]: я, мой
ошый	оша+V+PRES(Й);	оша[V]: нравиться, понравиться
.	Type1
Сиңа	син+PN+DIR(ГА);	син[PN]: ты, твой
ничек	ничек+PN;
эндәшергә	эндәш+V+INF_1(ЫргА);	эндәш[V]: обратиться, обращаться
–	Type2
Альбусмы	альбусм+N+Sg+POSS_3(СЫ)+Nom;
,	Type2
Алмы	ал+Adj+INT(мЫ);ал+N+Sg+Nom+INT(мЫ);ал+PN+INT(мЫ);	ал[Adj]: алый
?	Type1
СКОРПИУС	скорпиус+N+Sg+Nom;
елмая	елмай+V+PRES(Й);	елмай[V]: улыбаться, улыбнуться
һәм	һәм+CNJ;	һәм[CNJ]: и
ике	ике+Num;	ике[Num]: два, оба, второй
конфетны	конфет+N+Sg+ACC(нЫ);
авызына	авыз+N+Sg+POSS_3(СЫ)+DIR(ГА);	авыз[N]: рот
сала	сал+V+PRES(Й);	сал[V]: класть, положить
.	Type1
АЛЬБУС	альбус+N+Sg+Nom;
(	Type3
уйлап	уйла+V+ADVV_ACC(Ып);	уйла[V]: думать
)	Type3
:	Type2
Альбус	альбус+N+Sg+Nom;
.	Type1
СКОРПИУС	скорпиус+N+Sg+Nom;
(	Type3
колакларыннан	колак+N+PL(ЛАр)+POSS_3(СЫ)+ABL(ДАн);	колак[N]: ухо
төтен	төтен+N+Sg+Nom;	төтен[N]: дым
чыкканын	чык+V+PCP_PS(ГАн)+POSS_3(СЫ)+ACC(нЫ);	чык[V]: выйти, выходить
күреп	күр+V+ADVV_ACC(Ып);	күр[V]: видеть
алып	ал+V+ADVV_ACC(Ып);алып+N+Sg+Nom;	ал[V]: брать, браться, взять
)	Type3
:	Type2
Минем	мин+PN+GEN(нЫң);	мин[PN]: я, мой
кәнфитләрем	кәнфит+N+PL(ЛАр)+POSS_1SG(Ым)+Nom;
өчен	өчен+POST;	өчен[POST]: для, за
калганга	кал+V+PCP_PS(ГАн)+DIR(ГА);	кал[V]: оставаться, остаться
рәхмәт	рәхмәт+INTRJ;рәхмәт+N+Sg+Nom;	рәхмәт[INTRJ]: спасибо | рәхмәт[N]: благодарность
,	Type2
Альбус	альбус+N+Sg+Nom;
!	Type1
АЛЬБУС	альбус+N+Sg+Nom;
(	Type3
көлә	көл+V+PRES(Й);	көл[V]: засмеяться, смеяться
)	Type3
:	Type2
Вау	вау+INTRJ;
!	Type1
БЕРЕНЧЕ	бер+Num+NUM_ORD(ЫнчЫ);	бер[Num]: один, первый
ПәРДә	пәрдә+N+Sg+Nom;
,	Type2
ДүРТЕНЧЕ	дүрт+Num+NUM_ORD(ЫнчЫ);	дүрт[Num]: четыре, четвёртый
КүРЕНЕШ	күр+V+REFL(Ын)+RECP(Ыш)+IMP_SG();күр+V+REFL(Ын)+VN_2(Ыш)+Nom;күрен+V+RECP(Ыш)+IMP_SG();күрен+V+VN_2(Ыш)+Nom;күренеш+N+Sg+Nom;	күр[V]: видеть | күренеш[N]: вид, явление
16	Num
КүЧМә	күч+V+NEG(мА)+IMP_SG();күчмә+Adj;	күч[V]: перейти, переходить | күчмә[Adj]: кочевой
СәХНә	сәхнә+N+Sg+Nom;	сәхнә[N]: сцена
Хәзер	хәзер+Adv;	хәзер[Adv]: сейчас, нынешний
без	без+N+Sg+Nom;без+PN;	без[PN]: мы, наш
чынлыкта	чын+Adj+NMLZ(лЫк)+Sg+LOC(ДА);чын+Adj+PSBL(лЫк)+LOC(ДА);	чын[Adj]: настоящий
булмаган	бул+V+NEG(мА)+PCP_PS(ГАн);бул+V+NEG(мА)+PST_INDF(ГАн);	бул[V]: быть, случиться
,	Type2
вакыты	вакыт+N+Sg+POSS_3(СЫ)+Nom;	вакыт[N]: время, пора
гел	гел+Adv;	гел[Adv]: постоянно
үзгәреп	үзгәр+V+ADVV_ACC(Ып);	үзгәр[V]: измениться, изменяться
торган	тор+V+PCP_PS(ГАн);тор+V+PST_INDF(ГАн);	тор[V]: вставать, встать, стоять
дөньяга	дөнья+N+Sg+DIR(ГА);	дөнья[N]: мир¹
керәбез	кер+V+PRES(Й)+1PL(бЫз);	кер[V]: войти, входить
.	Type1
Бу	бу+PN;	бу[PN]: это, здесь
күренеш	күр+V+REFL(Ын)+RECP(Ыш)+IMP_SG();күр+V+REFL(Ын)+VN_2(Ыш)+Nom;күрен+V+RECP(Ыш)+IMP_SG();күрен+V+VN_2(Ыш)+Nom;күренеш+N+Sg+Nom;	күр[V]: видеть | күренеш[N]: вид, явление
тулысынча	тулы+Adj+Sg+POSS_3(СЫ)+EQU(чА);	тулы[Adj]: полный, полно
тылсым	тылсым+N+Sg+Nom;
турында	тур+N+Sg+POSS_3(СЫ)+LOC(ДА);турында+POST;	тур[N]: тур | турында[POST]: о
.	Type1
үзгәрешләр	үзгәр+V+VN_2(Ыш)+PL(ЛАр)+Nom;	үзгәр[V]: измениться, изменяться
–	Type2
дөньялар	дөнья+N+PL(ЛАр)+Nom;	дөнья[N]: мир¹
арасында	ара+N+Sg+POSS_3(СЫ)+LOC(ДА);арасында+POST;	ара[N]: между, среди, промежуток
сикерешләр	сикер+V+VN_2(Ыш)+PL(ЛАр)+Nom;	сикер[V]: прыгать, прыгнуть
кебек	кебек+POST;	кебек[POST]: как
,	Type2
бик	бик+Adv;	бик[Adv]: очень
тиз	тиз+Adj;	тиз[Adj]: быстрый, быстро
.	Type1
Бердәм	бердәм+Adj;	бердәм[Adj]: единый
күренешләр	күр+V+REFL(Ын)+VN_2(Ыш)+PL(ЛАр)+Nom;күрен+V+VN_2(Ыш)+PL(ЛАр)+Nom;күренеш+N+PL(ЛАр)+Nom;	күр[V]: видеть | күренеш[N]: вид, явление
юк	юк+MOD;
,	Type2
ләкин	ләкин+CNJ;
вакытның	вакыт+N+Sg+GEN(нЫң);	вакыт[N]: время, пора
даими	даими+Adj;	даими[Adj]: постоянный
прогрессиясен	прогрессия+N+Sg+POSS_3(СЫ)+ACC(нЫ);
күрсәтә	күрсәт+V+PRES(Й);	күрсәт[V]: показать, показывать
торган	тор+V+PCP_PS(ГАн);тор+V+PST_INDF(ГАн);	тор[V]: вставать, встать, стоять
өзекләр	өзек+N+PL(ЛАр)+Nom;
,	Type2
кыйпылчыклар	кыйпылчык+N+PL(ЛАр)+Nom;
гына	гына+PART;
бар	бар+MOD;бар+N+Sg+Nom;бар+PN;бар+V+IMP_SG();	бар[N]: бар | бар[V]: идти, пойти
.	Type1
Иң	иң+N+Sg+Nom;иң+PART;иң+V+IMP_SG();
әүвәл	әүвәл+Adv;	әүвәл[Adv]: раньше, прежний
без	без+N+Sg+Nom;без+PN;	без[PN]: мы, наш
һогвартс	һогвартс+N+Sg+Nom;
эчендә	эч+N+Sg+POSS_3(СЫ)+LOC(ДА);эчендә+POST;	эч[N]: в, из, внутри, в течение, внутренность
,	Type2
Олы	олы+Adj;	олы[Adj]: большой
залда	зал+N+Sg+LOC(ДА);	зал[N]: зал
,	Type2
монда	бу+PN+LOC(ДА);монда+Adv;	бу[PN]: это, здесь
бар	бар+MOD;бар+N+Sg+Nom;бар+PN;бар+V+IMP_SG();	бар[N]: бар | бар[V]: идти, пойти
да	да+PART;
АЛЬБУС	альбус+N+Sg+Nom;
тирәсендә	тирә+Adj+Sg+POSS_3(СЫ)+LOC(ДА);тирәсендә+POST;
бөтерелә	бөтер+V+PASS(Ыл)+PRES(Й);бөтерел+V+PRES(Й);
.	Type1
ПОЛЛИ	полли+N+Sg+Nom;
ЧАПМАН	чапман+N+Sg+Nom;
:	Type2
Альбус	альбус+N+Sg+Nom;
Поттер	Rus
.	Type1
КАРЛ	Rus
ДЖЕНКИНС	дженкинс+N+Sg+Nom;
:	Type2
Поттер	Rus
.	Type1
Безнең	без+N+Sg+GEN(нЫң);без+PN+GEN(нЫң);	без[PN]: мы, наш
белән	белән+POST;	белән[POST]: на, с
бер	бер+Num;бер+PN;	бер[Num]: один, первый
курста	курс+N+Sg+LOC(ДА);	курс[N]: курс¹⁻²
.	Type1
ЯНН	Rus
ФРЕДЕРИКС	фредерикс+N+Sg+Nom;
:	Type2
Аның	ул+PN+GEN(нЫң);	ул[PN]: он, она, оно, они, его, их
чәчләре	чәч+N+PL(ЛАр)+POSS_3(СЫ)+Nom;	чәч[N]: волос
!	Type1
Чәчләре	чәч+N+PL(ЛАр)+POSS_3(СЫ)+Nom;	чәч[N]: волос
нәкъ	нәкъ+PART;
аныкы	ул+PN+ATTR_GEN(нЫкЫ);	ул[PN]: он, она, оно, они, его, их
кебек	кебек+POST;	кебек[POST]: как
.	Type1
РОЗА	роза+N+Sg+Nom;
:	Type2
һәм	һәм+CNJ;	һәм[CNJ]: и
ул	ул+N+Sg+Nom;ул+PN;	ул[N]: сын | ул[PN]: он, она, оно, они, его, их
минем	мин+PN+GEN(нЫң);	мин[PN]: я, мой
ике	ике+Num;	ике[Num]: два, оба, второй
туганым	ту+V+PCP_PS(ГАн)+POSS_1SG(Ым)+Nom;туган+Adj+Sg+POSS_1SG(Ым)+Nom;туганым+N+Sg+Nom;	ту[V]: родиться, рождаться | туган[Adj]: родной
(	Type3
алар	алар+PN;	алар[PN]: они
борылалар	бор+V+PASS(Ыл)+PRES(Й)+3PL(ЛАр);борыл+V+PRES(Й)+3PL(ЛАр);	бор[V]: повернуть, поворачивать
)	Type3
.	Type1
Роза	роза+N+Sg+Nom;
Грейнджер-Уизли	грейнджер-уизли+N+Sg+Nom;
булам	бул+V+PRES(Й)+1SG(м);	бул[V]: быть, случиться
.	Type1
БүЛүЧЕ	бүл+V+VN_1(у/ү/в)+PCP_PR(чЫ);бүл+V+VN_1(у/ү/в)+PROF(чЫ)+Sg+Nom;	бүл[V]: делить, поделить
ЭШЛәПә	эшләпә+N+Sg+Nom;
пәйда	пәй+N+Sg+Nom+PART(ДА);пәй+N+Sg+LOC(ДА);
була	бул+V+PRES(Й);	бул[V]: быть, случиться
,	Type2
студентлар	студент+N+PL(ЛАр)+Nom;
үз	үз+PN;	үз[PN]: сам
Йортлары	йорт+N+PL(ЛАр)+POSS_3(СЫ)+Nom;	йорт[N]: дом
буенча	буенча+POST;	буенча[POST]: по
утырыша	утыр+V+RECP(Ыш)+PRES(Й);	утыр[V]: посидеть, садиться, сидеть
.	Type1
Бик	бик+Adv;	бик[Adv]: очень
тиздән	тиз+Adj+Sg+ABL(ДАн);	тиз[Adj]: быстрый, быстро
ЭШЛәПәНЕң	эшләпә+N+Sg+GEN(нЫң);
РОЗАга	роза+N+Sg+DIR(ГА);
таба	таба+N+Sg+Nom;таба+POST;тап+V+PRES(Й);	таба[N]: сковорода | таба[POST]: к | тап[V]: найти, находить
якынлашуы	якынла+V+RECP(Ыш)+VN_1(у/ү/в)+POSS_3(СЫ)+Nom;
аңлашыла	аңла+V+RECP(Ыш)+PASS(Ыл)+PRES(Й);аңлашыл+V+PRES(Й);	аңла[V]: понимать, понять
,	Type2
ә	ә+PART;
ул	ул+N+Sg+Nom;ул+PN;	ул[N]: сын | ул[PN]: он, она, оно, они, его, их
исә	и+V+COND(сА);ис+V+PRES(Й);исә+CNJ;	ис[V]: дуть
тиздән	тиз+Adj+Sg+ABL(ДАн);	тиз[Adj]: быстрый, быстро
язмышы	язмыш+N+Sg+POSS_3(СЫ)+Nom;	язмыш[N]: судьба
хәл	хәл+N+Sg+Nom;	хәл[N]: состояние
ителәчәген	ителәчәген+N+Sg+Nom;
дулкынлану	дулкынлан+V+VN_1(у/ү/в)+Nom;
белән	белән+POST;	белән[POST]: на, с
көтә	көт+V+PRES(Й);	көт[V]: ждать, подождать
.	Type1
БүЛүЧЕ	бүл+V+VN_1(у/ү/в)+PCP_PR(чЫ);бүл+V+VN_1(у/ү/в)+PROF(чЫ)+Sg+Nom;	бүл[V]: делить, поделить
ЭШЛәПә	эшләпә+N+Sg+Nom;
:	Type2
Гасырлар	гасыр+N+PL(ЛАр)+Nom;	гасыр[N]: век
буе	буе+POST;буй+N+Sg+POSS_3(СЫ)+Nom;буй+PROP+POSS_3(СЫ)+Nom;	буе[POST]: в течение, по | буй[N]: длина, рост
эшемә	эш+N+Sg+POSS_1SG(Ым)+DIR(ГА);	эш[N]: дело
тугърымын	тугърымын+N+Sg+Nom;
мин	мин+PN;	мин[PN]: я, мой
,	Type2
һәр	һәр+PN;
шәкерт	шәкерт+N+Sg+Nom;	шәкерт[N]: студент
башында	баш+N+Sg+POSS_3(СЫ)+LOC(ДА);	баш[N]: голова
булганмын	бул+V+PCP_PS(ГАн)+1SG(мЫн);бул+V+PST_INDF(ГАн)+1SG(мЫн);	бул[V]: быть, случиться
мин	мин+PN;	мин[PN]: я, мой
,	Type2
Фикереңне	фикер+N+Sg+POSS_2SG(Ың)+ACC(нЫ);	фикер[N]: мнение
казып	казы+V+ADVV_ACC(Ып);
чыгарамын	чыгар+V+PRES(Й)+1SG(мЫн);	чыгар[V]: вывести, выводить
–	Type2
мин	мин+PN;	мин[PN]: я, мой
,	Type2
һәркем	һәркем+PN;	һәркем[PN]: каждый
белә	бел+V+PRES(Й);	бел[V]: знать, узнать
–	Type2
Бүлүче	бүл+V+VN_1(у/ү/в)+PCP_PR(чЫ);бүл+V+VN_1(у/ү/в)+PROF(чЫ)+Sg+Nom;	бүл[V]: делить, поделить
Эшләпәмен	эшләпә+N+Sg+1SG(мЫн);
мин	мин+PN;	мин[PN]: я, мой
.	Type1
Биекне	биек+Adj+Sg+ACC(нЫ);	биек[Adj]: высокий, высоко
дә	дә+PART;
мин	мин+PN;	мин[PN]: я, мой
бүләм	бүл+V+PRES(Й)+1SG(м);	бүл[V]: делить, поделить
,	Type2
кысканы	кыс+V+PCP_PS(ГАн)+POSS_3(СЫ)+Nom;кыска+Adj+Sg+ACC(нЫ);	кыс[V]: сжать, сжимать | кыска[Adj]: короткий, коротко
да	да+PART;
,	Type2
Таза	таза+Adj;	таза[Adj]: здоровый, толстый, чистый, здорово, чисто
,	Type2
ябык	ябык+Adj;ябык+V+IMP_SG();	ябык[Adj]: закрыть, тощий, худой
–	Type2
миннән	мин+PN+ABL(ДАн);	мин[PN]: я, мой
үтә	үт+V+PRES(Й);үтә+Adv;үтә+V+IMP_SG();	үт[V]: пройти, проходить | үтә[Adv]: весьма | үтә[V]: выполнить, выполнять
барсы	барс+N+Sg+POSS_3(СЫ)+Nom;барсы+PN;
да	да+PART;
.	Type1
Йә	йә+CNJ;йә+INTRJ;
,	Type2
ки	ки+CNJ;ки+V+IMP_SG();	ки[V]: одеть
мине	ми+N+Sg+ACC(нЫ);мин+PN+ACC(нЫ);мин+PN+POSS_3(СЫ)+Nom;	ми[N]: мозг | мин[PN]: я, мой
һәм	һәм+CNJ;	һәм[CNJ]: и
мин	мин+PN;	мин[PN]: я, мой
белермен	бел+V+FUT_INDF(Ыр)+1SG(мЫн);бел+V+PCP_FUT(Ыр)+1SG(мЫн);	бел[V]: знать, узнать
,	Type2
Йортың	йорт+N+Sg+POSS_2SG(Ың)+Nom;	йорт[N]: дом
синең	син+PN+GEN(нЫң);	син[PN]: ты, твой
кайда	кай+PN+LOC(ДА);кайда+PN;	кайда[PN]: где
,	Type2
әйтермен	әйт+V+FUT_INDF(Ыр)+1SG(мЫн);әйт+V+PCP_FUT(Ыр)+1SG(мЫн);	әйт[V]: говорить, сказать
.	Type1
Роза	роза+N+Sg+Nom;
Грейнджер-Уизли	грейнджер-уизли+N+Sg+Nom;
.	Type1
Эшләпәне	эшләпә+N+Sg+ACC(нЫ);
РОЗАның	роза+N+Sg+GEN(нЫң);
башына	баш+N+Sg+POSS_3(СЫ)+DIR(ГА);	баш[N]: голова
кидерә	ки+V+CAUS(ДЫр)+PRES(Й);кидер+V+PRES(Й);	ки[V]: одеть
.	Type1
ГРИФФИНДОР	гриффиндор+N+Sg+Nom;
!	Type1
Гриффиндорлар	гриффиндор+N+PL(ЛАр)+Nom;
кул	кул+N+Sg+Nom;	кул[N]: рука
чаба	чап+V+PRES(Й);	чап[V]: бегать, побежать
,	Type2
чөнки	чөнки+CNJ;
Роза	роза+N+Sg+Nom;
хәзер	хәзер+Adv;	хәзер[Adv]: сейчас, нынешний
алар	алар+PN;	алар[PN]: они
белән	белән+POST;	белән[POST]: на, с
укыячак	укыячак+N+Sg+Nom;
.	Type1
РОЗА	роза+N+Sg+Nom;
:	Type2
Шөкер	шөкер+INTRJ;
Дамблдорга	дамблдор+N+Sg+DIR(ГА);
!	Type1
17	Num
СКОРПИУС	скорпиус+N+Sg+Nom;
БүЛүЧЕ	бүл+V+VN_1(у/ү/в)+PCP_PR(чЫ);бүл+V+VN_1(у/ү/в)+PROF(чЫ)+Sg+Nom;	бүл[V]: делить, поделить
ЭШЛәПә	эшләпә+N+Sg+Nom;
янына	ян+N+Sg+POSS_3(СЫ)+DIR(ГА);ян+V+REFL(Ын)+PRES(Й);янына+POST;	ян[N]: к, мимо, у, бок | ян[V]: гореть, сгореть, угрожать
,	Type2
РОЗА	роза+N+Sg+Nom;
утырган	утыр+V+PCP_PS(ГАн);утыр+V+PST_INDF(ГАн);	утыр[V]: посидеть, садиться, сидеть
урындыкка	урындык+N+Sg+DIR(ГА);	урындык[N]: стул
таба	таба+N+Sg+Nom;таба+POST;тап+V+PRES(Й);	таба[N]: сковорода | таба[POST]: к | тап[V]: найти, находить
йөгерә	йөгер+V+PRES(Й);	йөгер[V]: бегать
.	Type1
БүЛүЧЕ	бүл+V+VN_1(у/ү/в)+PCP_PR(чЫ);бүл+V+VN_1(у/ү/в)+PROF(чЫ)+Sg+Nom;	бүл[V]: делить, поделить
ЭШЛәПә	эшләпә+N+Sg+Nom;
:	Type2
Скорпиус	скорпиус+N+Sg+Nom;
Малфой	малфой+N+Sg+Nom;
.	Type1
Ул	ул+N+Sg+Nom;ул+PN;	ул[N]: сын | ул[PN]: он, она, оно, они, его, их
эшләпәсен	эшләпә+N+Sg+POSS_3(СЫ)+ACC(нЫ);
СКОРПИУСның	скорпиусн+N+Sg+POSS_2SG(Ың)+Nom;скорпиус+N+Sg+GEN(нЫң);
башына	баш+N+Sg+POSS_3(СЫ)+DIR(ГА);	баш[N]: голова
кидерә	ки+V+CAUS(ДЫр)+PRES(Й);кидер+V+PRES(Й);	ки[V]: одеть
.	Type1
СЛИЗЕРИН	слизерин+N+Sg+Nom;
!	Type1
СКОРПИУС	скорпиус+N+Sg+Nom;
моны	бу+PN+ACC(нЫ);	бу[PN]: это, здесь
инде	инде+PART;
көткән	көт+V+PCP_PS(ГАн);көт+V+PST_INDF(ГАн);	көт[V]: ждать, подождать
була	бул+V+PRES(Й);	бул[V]: быть, случиться
,	Type2
ул	ул+N+Sg+Nom;ул+PN;	ул[N]: сын | ул[PN]: он, она, оно, они, его, их
башын	баш+N+Sg+POSS_3(СЫ)+ACC(нЫ);	баш[N]: голова
ия	и+V+PRES(Й);ия+N+Sg+Nom;	ия[N]: владелец, подлежащее
һәм	һәм+CNJ;	һәм[CNJ]: и
чак	чак+N+Sg+Nom;чак+V+IMP_SG();	чак[N]: время
кына	кына+PART;
елмая	елмай+V+PRES(Й);	елмай[V]: улыбаться, улыбнуться
.	Type1
Ул	ул+N+Sg+Nom;ул+PN;	ул[N]: сын | ул[PN]: он, она, оно, они, его, их
Слизеринга	слизерин+N+Sg+DIR(ГА);
кушылганга	куш+V+PASS(Ыл)+PCP_PS(ГАн)+DIR(ГА);кушыл+V+PCP_PS(ГАн)+DIR(ГА);	куш[V]: велеть, складывать, сложить
күрә	күр+V+PRES(Й);күрә+POST;	күр[V]: видеть | күрә[POST]: ввиду, по
,	Type2
шул	шул+PART;шул+PN;	шул[PN]: это, так, оттуда, потом
яктан	як+N+Sg+ABL(ДАн);	як[N]: сторона
кул	кул+N+Sg+Nom;	кул[N]: рука
чабулар	чабу+N+PL(ЛАр)+Nom;чап+V+VN_1(у/ү/в)+PL(ЛАр)+Nom;	чап[V]: бегать, побежать
ишетелә	ишет+V+PASS(Ыл)+PRES(Й);ишетел+V+PRES(Й);	ишет[V]: слышать, услышать
.	Type1
ПОЛЛИ	полли+N+Sg+Nom;
ЧАПМАН	чапман+N+Sg+Nom;
:	Type2
Хуш	хуш+Adj;хуш+INTRJ;	хуш[Adj]: бодрый, приятный, приятно
,	Type2
монысы	монысы+PN;
аңлашыла	аңла+V+RECP(Ыш)+PASS(Ыл)+PRES(Й);аңлашыл+V+PRES(Й);	аңла[V]: понимать, понять
инде	инде+PART;
.	Type1
АЛЬБУС	альбус+N+Sg+Nom;
җитез	җитез+Adj;	җитез[Adj]: шустрый
генә	генә+PART;
сәхнәнең	сәхнә+N+Sg+GEN(нЫң);	сәхнә[N]: сцена
алгы	алгы+Adj;алгы+V+IMP_SG();
ягына	ягын+V+PRES(Й);як+N+Sg+POSS_3(СЫ)+DIR(ГА);як+V+REFL(Ын)+PRES(Й);	як[N]: сторона | як[V]: сжечь
чыга	чык+V+PRES(Й);	чык[V]: выйти, выходить
.	Type1
БүЛүЧЕ	бүл+V+VN_1(у/ү/в)+PCP_PR(чЫ);бүл+V+VN_1(у/ү/в)+PROF(чЫ)+Sg+Nom;	бүл[V]: делить, поделить
ЭШЛәПә	эшләпә+N+Sg+Nom;
:	Type2
Альбус	альбус+N+Sg+Nom;
Поттер	Rus
.	Type1
Ул	ул+N+Sg+Nom;ул+PN;	ул[N]: сын | ул[PN]: он, она, оно, они, его, их
эшләпәсен	эшләпә+N+Sg+POSS_3(СЫ)+ACC(нЫ);
АЛЬБУСның	альбусн+N+Sg+POSS_2SG(Ың)+Nom;альбус+N+Sg+GEN(нЫң);
башына	баш+N+Sg+POSS_3(СЫ)+DIR(ГА);	баш[N]: голова
кидерә	ки+V+CAUS(ДЫр)+PRES(Й);кидер+V+PRES(Й);	ки[V]: одеть
һәм	һәм+CNJ;	һәм[CNJ]: и
бу	бу+PN;	бу[PN]: это, здесь
юлы	юл+N+Sg+POSS_3(СЫ)+Nom;	юл[N]: дорога, путь, строка, строчка
озак	озак+Adj;	озак[Adj]: долгий, долго
кына	кына+PART;
уйлап	уйла+V+ADVV_ACC(Ып);	уйла[V]: думать
тора	тор+V+PRES(Й);	тор[V]: вставать, встать, стоять
,	Type2
әйтерсең	әйт+V+FUT_INDF(Ыр)+2SG(сЫң);әйт+V+PCP_FUT(Ыр)+2SG(сЫң);әйтерсең+PART;	әйт[V]: говорить, сказать
,	Type2
ул	ул+N+Sg+Nom;ул+PN;	ул[N]: сын | ул[PN]: он, она, оно, они, его, их
аптырашта	аптыра+V+VN_2(Ыш)+LOC(ДА);
калган	кал+V+PCP_PS(ГАн);кал+V+PST_INDF(ГАн);	кал[V]: оставаться, остаться
.	Type1
СЛИЗЕРИН	слизерин+N+Sg+Nom;
!	Type1
Тынлык	тын+N+NMLZ(лЫк)+Nom;
.	Type1
Камил	камил+Adj;
,	Type2
искиткеч	искиткеч+Adv;	искиткеч[Adv]: удивительно
тынлык	тын+N+NMLZ(лЫк)+Nom;
.	Type1
Урындыкларның	урындык+N+PL(ЛАр)+GEN(нЫң);	урындык[N]: стул
шыгырдавы	шыгырда+V+VN_1(у/ү/в)+POSS_3(СЫ)+Nom;
гына	гына+PART;
ишетелә	ишет+V+PASS(Ыл)+PRES(Й);ишетел+V+PRES(Й);	ишет[V]: слышать, услышать
.	Type1
ПОЛЛИ	полли+N+Sg+Nom;
ЧАПМАН	чапман+N+Sg+Nom;
:	Type2
Слизерин	слизерин+N+Sg+Nom;
?	Type1
КРЭГ	крэг+N+Sg+Nom;
БОУКЕР-кече	боукер-кеч+N+Sg+POSS_3(СЫ)+Nom;
:	Type2
Оһо	оһо+N+Sg+Nom;
!	Type1
Поттер	Rus
?	Type1
Слизериндамы	слизериндам+N+Sg+POSS_3(СЫ)+Nom;
?	Type1
АЛЬБУС	альбус+N+Sg+Nom;
,	Type2
үзенә	үз+PN+POSS_3(СЫ)+DIR(ГА);	үз[PN]: сам
ышанмыйча	ышан+V+NEG(мА)+ADVV_NEG(ЙчА);	ышан[V]: верить, поверить
,	Type2
тирә-якка	тирә-як+N+Sg+DIR(ГА);	тирә-як[N]: окрестность
карана	кара+V+REFL(Ын)+PRES(Й);каран+V+PRES(Й);	кара[V]: посмотреть, смотреть
.	Type1
СКОРПИУС	скорпиус+N+Sg+Nom;
елмая	елмай+V+PRES(Й);	елмай[V]: улыбаться, улыбнуться
,	Type2
сөенә	сөен+V+PRES(Й);
,	Type2
аңа	ул+PN+DIR(ГА);	ул[PN]: он, она, оно, они, его, их
кул	кул+N+Sg+Nom;	кул[N]: рука
чаба	чап+V+PRES(Й);	чап[V]: бегать, побежать
.	Type1
СКОРПИУС	скорпиус+N+Sg+Nom;
:	Type2
Син	син+PN;	син[PN]: ты, твой
минем	мин+PN+GEN(нЫң);	мин[PN]: я, мой
янда	ян+N+Sg+LOC(ДА);	ян[N]: к, мимо, у, бок
утыра	утыр+V+PRES(Й);	утыр[V]: посидеть, садиться, сидеть
аласың	ал+V+OBL(ЙсЫ)+POSS_2SG(Ың)+Nom;ал+V+PRES(Й)+2SG(сЫң);ала+Adj+2SG(сЫң);	ал[V]: брать, браться, взять | ала[Adj]: пегий
.	Type1
АЛЬБУС	альбус+N+Sg+Nom;
(	Type3
бик	бик+Adv;	бик[Adv]: очень
тә	тә+PART;
оялып	оял+V+ADVV_ACC(Ып);
)	Type3
.	Type1
Ярар	яр+V+PCP_FUT(Ыр);яра+V+FUT_INDF(Ыр);яра+V+PCP_FUT(Ыр);ярар+MOD;	яра[V]: годиться
.	Type1
әйе	әйе+MOD;
.	Type1
ЯНН	Rus
ФРЕДЕРИКС	фредерикс+N+Sg+Nom;
:	Type2
Аның	ул+PN+GEN(нЫң);	ул[PN]: он, она, оно, они, его, их
чәчләре	чәч+N+PL(ЛАр)+POSS_3(СЫ)+Nom;	чәч[N]: волос
аныкы	ул+PN+ATTR_GEN(нЫкЫ);	ул[PN]: он, она, оно, они, его, их
сыман	сыман+POST;	сыман[POST]: как
ук	ук+N+Sg+Nom;ук+PART;	ук[N]: стрела
түгел	түгел+PART;
бугай	бугай+PART;
.	Type1
РОЗА	роза+N+Sg+Nom;
:	Type2
Альбус	альбус+N+Sg+Nom;
?	Type1
Ләкин	ләкин+CNJ;
бу	бу+PN;	бу[PN]: это, здесь
дөрес	дөрес+Adj;дөрес+Adv;	дөрес[Adj]: правильный, правильно | дөрес[Adv]: правильно
түгел	түгел+PART;
бит	бит+N+Sg+Nom;бит+PART;	бит[N]: лицо, страница
,	Type2
Альбус	альбус+N+Sg+Nom;
.	Type1
Болай	болай+PN;
булырга	бул+V+INF_1(ЫргА);	бул[V]: быть, случиться
тиеш	ти+V+RECP(Ыш)+IMP_SG();ти+V+VN_2(Ыш)+Nom;тиеш+MOD;
түгел	түгел+PART;
.	Type1
һәм	һәм+CNJ;	һәм[CNJ]: и
кинәт	кинәт+Adv;
кенә	кенә+PART;
ТЕРЕКөМЕШ	терекөмеш+N+Sg+Nom;
ХАНЫМның	хан+N+Sg+POSS_1SG(Ым)+GEN(нЫң);ханым+N+Sg+GEN(нЫң);	хан[N]: хан | ханым[N]: госпожа
очу	оч+V+VN_1(у/ү/в)+Nom;	оч[V]: лететь
дәресләре	дәрес+N+PL(ЛАр)+POSS_3(СЫ)+Nom;	дәрес[N]: занятие, урок
башлана	башла+V+REFL(Ын)+PRES(Й);башлан+V+PRES(Й);	башла[V]: начать, начинать, начаться, начинаться
.	Type1
ТЕРЕКөМЕШ	терекөмеш+N+Sg+Nom;
ХАНЫМ	хан+N+Sg+POSS_1SG(Ым)+Nom;ханым+N+Sg+Nom;	хан[N]: хан | ханым[N]: госпожа
:	Type2
Йә	йә+CNJ;йә+INTRJ;
,	Type2
нәрсә	нәрсә+PN;	нәрсә[PN]: что, вещь
көтеп	көт+V+ADVV_ACC(Ып);	көт[V]: ждать, подождать
торасыз	тор+V+PRES(Й)+2PL(сЫз);тора+N+ATTR_ABES(сЫз)+Sg+Nom;тора+N+Sg+2PL(сЫз);	тор[V]: вставать, встать, стоять
инде	инде+PART;
?	Type1
Барыгыз	бар+N+Sg+POSS_2PL(ЫгЫз)+Nom;бар+PN+POSS_2PL(ЫгЫз)+Nom;бар+V+IMP_PL(ЫгЫз);бары+PN+POSS_2PL(ЫгЫз)+Nom;барыгыз+N+Sg+Nom;	бар[N]: бар | бар[V]: идти, пойти | бары[PN]: весь
да	да+PART;
оча	оч+V+PRES(Й);оча+N+Sg+Nom;	оч[V]: лететь
торган	тор+V+PCP_PS(ГАн);тор+V+PST_INDF(ГАн);	тор[V]: вставать, встать, стоять
себеркеләрегез	себерке+N+PL(ЛАр)+POSS_2PL(ЫгЫз)+Nom;
янына	ян+N+Sg+POSS_3(СЫ)+DIR(ГА);ян+V+REFL(Ын)+PRES(Й);янына+POST;	ян[N]: к, мимо, у, бок | ян[V]: гореть, сгореть, угрожать
басыгыз	бас+N+Sg+POSS_2PL(ЫгЫз)+Nom;бас+V+IMP_PL(ЫгЫз);	бас[V]: вставать, встать
.	Type1
Ягез	ягез+N+Sg+Nom;
,	Type2
җитезрәк	җитез+Adj+COMP(рАк)+Sg+Nom;	җитез[Adj]: шустрый
!	Type1
Балалар	бала+N+PL(ЛАр)+Nom;балала+V+FUT_INDF(Ыр);балала+V+PCP_FUT(Ыр);	бала[N]: ребёнок
ашыга-ашыга	ашыга-аш+N+Sg+POSS_3(СЫ)+DIR(ГА);
себеркеләре	себерке+N+PL(ЛАр)+POSS_3(СЫ)+Nom;
янына	ян+N+Sg+POSS_3(СЫ)+DIR(ГА);ян+V+REFL(Ын)+PRES(Й);янына+POST;	ян[N]: к, мимо, у, бок | ян[V]: гореть, сгореть, угрожать
басалар	бас+V+PRES(Й)+3PL(ЛАр);баса+N+PL(ЛАр)+Nom;	бас[V]: вставать, встать
.	Type1
Кулларыгызны	кул+N+PL(ЛАр)+POSS_2PL(ЫгЫз)+ACC(нЫ);	кул[N]: рука
себерке	себерке+N+Sg+Nom;
өстендә	өс+N+Sg+POSS_3(СЫ)+LOC(ДА);өстен+Adj+Sg+LOC(ДА);өстендә+POST;	өстен[Adj]: господствующий, превосходить
күтәрегез	күтәр+V+IMP_PL(ЫгЫз);	күтәр[V]: поднимать, поднять
һәм	һәм+CNJ;	һәм[CNJ]: и
«	Type4
өскә	өс+N+Sg+DIR(ГА);
!	Type1
»	Type4
диегез	ди+V+IMP_PL(ЫгЫз);	ди[V]: говорить, сказать
.	Type1
18	Num
БАРЫСЫ	бары+PN+POSS_3(СЫ)+Nom;	бары[PN]: весь
ДА	да+PART;
:	Type2
өскә	өс+N+Sg+DIR(ГА);
!	Type1
Роза	роза+N+Sg+Nom;
һәм	һәм+CNJ;	һәм[CNJ]: и
Янның	ян+N+Sg+GEN(нЫң);	ян[N]: к, мимо, у, бок
себеркеләре	себерке+N+PL(ЛАр)+POSS_3(СЫ)+Nom;
кулларына	кул+N+PL(ЛАр)+POSS_3(СЫ)+DIR(ГА);	кул[N]: рука
күтәрелә	күтәр+V+PASS(Ыл)+PRES(Й);күтәрел+V+PRES(Й);	күтәр[V]: поднимать, поднять | күтәрел[V]: подниматься, подняться
.	Type1
РОЗА	роза+N+Sg+Nom;
һәм	һәм+CNJ;	һәм[CNJ]: и
ЯНН	Rus
:	Type2
Булды	бул+V+PST_DEF(ДЫ);	бул[V]: быть, случиться
!	Type1
ТЕРЕКөМЕШ	терекөмеш+N+Sg+Nom;
ХАНЫМ	хан+N+Sg+POSS_1SG(Ым)+Nom;ханым+N+Sg+Nom;	хан[N]: хан | ханым[N]: госпожа
:	Type2
Ягез	ягез+N+Sg+Nom;
,	Type2
тизрәк	тиз+Adj+COMP(рАк)+Sg+Nom;	тиз[Adj]: быстрый, быстро
,	Type2
минем	мин+PN+GEN(нЫң);	мин[PN]: я, мой
дәрес	дәрес+N+Sg+Nom;	дәрес[N]: занятие, урок
калдыручыларга	кал+V+CAUS(ДЫр)+VN_1(у/ү/в)+PROF(чЫ)+PL(ЛАр)+DIR(ГА);калдыр+V+VN_1(у/ү/в)+PROF(чЫ)+PL(ЛАр)+DIR(ГА);	кал[V]: оставаться, остаться | калдыр[V]: оставить, оставлять
вакытым	вакыт+N+Sg+POSS_1SG(Ым)+Nom;	вакыт[N]: время, пора
юк	юк+MOD;
.	Type1
«	Type4
өскә	өс+N+Sg+DIR(ГА);
!	Type1
»	Type4
диегез	ди+V+IMP_PL(ЫгЫз);	ди[V]: говорить, сказать
.	Type1
«	Type4
өскә	өс+N+Sg+DIR(ГА);
»	Type4
–	Type2
өскә	өс+N+Sg+DIR(ГА);
күтәрелгәнен	күтәр+V+PASS(Ыл)+PCP_PS(ГАн)+POSS_3(СЫ)+ACC(нЫ);күтәрел+V+PCP_PS(ГАн)+POSS_3(СЫ)+ACC(нЫ);	күтәр[V]: поднимать, поднять | күтәрел[V]: подниматься, подняться
күз	күз+N+Sg+Nom;	күз[N]: глаз
алдына	ал+N+Sg+POSS_3(СЫ)+DIR(ГА);алдына+POST;
китерегез	китер+V+IMP_PL(ЫгЫз);	китер[V]: привести, приводить
.	Type1
БАРЫСЫ	бары+PN+POSS_3(СЫ)+Nom;	бары[PN]: весь
ДА	да+PART;
(	Type3
РОЗА	роза+N+Sg+Nom;
һәм	һәм+CNJ;	һәм[CNJ]: и
ЯННан	ян+N+Sg+ABL(ДАн);	ян[N]: к, мимо, у, бок
кала	кал+V+PRES(Й);кала+N+Sg+Nom;	кал[V]: оставаться, остаться | кала[N]: город
)	Type3
:	Type2
өСКә	өс+N+Sg+DIR(ГА);
!	Type1
Себеркеләр	себерке+N+PL(ЛАр)+Nom;
,	Type2
шул	шул+PART;шул+PN;	шул[PN]: это, так, оттуда, потом
исәптән	исәп+N+Sg+ABL(ДАн);	исәп[N]: рассчёт
,	Type2
СКОРПИУСныкы	скорпиуснык+N+Sg+POSS_3(СЫ)+Nom;
да	да+PART;
,	Type2
өскә	өс+N+Sg+DIR(ГА);
күтәрелә	күтәр+V+PASS(Ыл)+PRES(Й);күтәрел+V+PRES(Й);	күтәр[V]: поднимать, поднять | күтәрел[V]: подниматься, подняться
.	Type1
Бары	бар+N+Sg+POSS_3(СЫ)+Nom;бар+PN+POSS_3(СЫ)+Nom;бары+CNJ;бары+PN;	бар[N]: бар | бары[PN]: весь
АЛЬБУСның	альбусн+N+Sg+POSS_2SG(Ың)+Nom;альбус+N+Sg+GEN(нЫң);
гына	гына+PART;
себеркесе	себерке+N+Sg+POSS_3(СЫ)+Nom;
аста	ас+N+Sg+LOC(ДА);ас+V+CAUS(т)+PRES(Й);
ята	ят+V+PRES(Й);	ят[V]: лечь, ложиться
.	Type1
БАРЫСЫ	бары+PN+POSS_3(СЫ)+Nom;	бары[PN]: весь
ДА	да+PART;
(	Type3
РОЗА	роза+N+Sg+Nom;
,	Type2
ЯНН	Rus
һәм	һәм+CNJ;	һәм[CNJ]: и
АЛЬБУСтан	альбус+N+Sg+ABL(ДАн);
кала	кал+V+PRES(Й);кала+N+Sg+Nom;	кал[V]: оставаться, остаться | кала[N]: город
)	Type3
:	Type2
БУЛДЫ	бул+V+PST_DEF(ДЫ);	бул[V]: быть, случиться
!	Type1
АЛЬБУС	альбус+N+Sg+Nom;
:	Type2
өскә	өс+N+Sg+DIR(ГА);
.	Type1
өСКә	өс+N+Sg+DIR(ГА);
.	Type1
өСКә	өс+N+Sg+DIR(ГА);
!	Type1
Аның	ул+PN+GEN(нЫң);	ул[PN]: он, она, оно, они, его, их
себеркесе	себерке+N+Sg+POSS_3(СЫ)+Nom;
бер	бер+Num;бер+PN;	бер[Num]: один, первый
миллиметрга	миллиметр+N+Sg+DIR(ГА);
да	да+PART;
күтәрелми	күтәр+V+PASS(Ыл)+NEG(мА)+PRES(Й);күтәрел+V+NEG(мА)+PRES(Й);	күтәр[V]: поднимать, поднять | күтәрел[V]: подниматься, подняться
.	Type1
Ул	ул+N+Sg+Nom;ул+PN;	ул[N]: сын | ул[PN]: он, она, оно, они, его, их
,	Type2
тәмам	тәмам+MOD;
өметен	өмет+N+Sg+POSS_3(СЫ)+ACC(нЫ);	өмет[N]: надежда
җуйган	җуй+V+PCP_PS(ГАн);җуй+V+PST_INDF(ГАн);
караш	кара+V+RECP(Ыш)+IMP_SG();кара+V+VN_2(Ыш)+Nom;караш+N+Sg+Nom;	кара[V]: посмотреть, смотреть | караш[N]: взгляд
белән	белән+POST;	белән[POST]: на, с
,	Type2
себеркегә	себерке+N+Sg+DIR(ГА);
карый	кара+V+PRES(Й);карый+N+Sg+Nom;	кара[V]: посмотреть, смотреть
.	Type1
Класста	класс+N+Sg+LOC(ДА);	класс[N]: класс
көлгән	көл+V+PCP_PS(ГАн);көл+V+PST_INDF(ГАн);	көл[V]: засмеяться, смеяться
тавышлар	тавыш+N+PL(ЛАр)+Nom;тавышла+V+FUT_INDF(Ыр);тавышла+V+PCP_FUT(Ыр);	тавыш[N]: голос, звук, крик, шум
ишетелә	ишет+V+PASS(Ыл)+PRES(Й);ишетел+V+PRES(Й);	ишет[V]: слышать, услышать
башлый	башла+V+PRES(Й);	башла[V]: начать, начинать, начаться, начинаться
.	Type1
ПОЛЛИ	полли+N+Sg+Nom;
ЧАПМАН	чапман+N+Sg+Nom;
:	Type2
Мерлин	мерлин+N+Sg+Nom;
сакалы	сакал+N+Sg+POSS_3(СЫ)+Nom;	сакал[N]: борода
,	Type2
нинди	нинди+PN;	нинди[PN]: какой
оят	оят+N+Sg+Nom;	оят[N]: стыд
!	Type1
Ул	ул+N+Sg+Nom;ул+PN;	ул[N]: сын | ул[PN]: он, она, оно, они, его, их
бер	бер+Num;бер+PN;	бер[Num]: один, первый
дә	дә+PART;
әтисенә	әти+N+Sg+POSS_3(СЫ)+DIR(ГА);	әти[N]: отец, папа
охшамаган	охша+V+NEG(мА)+PCP_PS(ГАн);охша+V+NEG(мА)+PST_INDF(ГАн);
,	Type2
шулай	шулай+PN;
бит	бит+N+Sg+Nom;бит+PART;	бит[N]: лицо, страница
?	Type1
КАРЛ	Rus
ДЖЕНКИНС	дженкинс+N+Sg+Nom;
:	Type2
Альбус	альбус+N+Sg+Nom;
Поттер	Rus
,	Type2
Слизерин	слизерин+N+Sg+Nom;
әтрәк-әләме	әтрәк-әләм+N+Sg+POSS_3(СЫ)+Nom;
.	Type1
ТЕРЕКөМЕШ	терекөмеш+N+Sg+Nom;
ХАНЫМ	хан+N+Sg+POSS_1SG(Ым)+Nom;ханым+N+Sg+Nom;	хан[N]: хан | ханым[N]: госпожа
:	Type2
Ярый	яра+V+PRES(Й);ярый+MOD;	яра[V]: годиться
,	Type2
балалар	бала+N+PL(ЛАр)+Nom;балала+V+FUT_INDF(Ыр);балала+V+PCP_FUT(Ыр);	бала[N]: ребёнок
.	Type1
Очарга	оч+V+INF_1(ЫргА);очар+Adj+Sg+DIR(ГА);	оч[V]: лететь
вакыт	вакыт+N+Sg+Nom;	вакыт[N]: время, пора
җитте	җит+V+PST_DEF(ДЫ);	җит[V]: дойти, доходить
.	Type1
Кинәт	кинәт+Adv;
кенә	кенә+PART;
АЛЬБУСның	альбусн+N+Sg+POSS_2SG(Ың)+Nom;альбус+N+Sg+GEN(нЫң);
артында	арт+Adj+Sg+POSS_3(СЫ)+LOC(ДА);артында+POST;
каяндыр	каян+Adv+PROB(ДЫр);
һАРРИ	һарри+N+Sg+Nom;
пәйда	пәй+N+Sg+Nom+PART(ДА);пәй+N+Sg+LOC(ДА);
була	бул+V+PRES(Й);	бул[V]: быть, случиться
,	Type2
бөтен	бөтен+PN;
сәхнәгә	сәхнә+N+Sg+DIR(ГА);	сәхнә[N]: сцена
пар	пар+N+Sg+Nom;	пар[N]: пара
тарала	тара+V+PASS(Ыл)+PRES(Й);тарал+V+PRES(Й);тарала+V+IMP_SG();	тарал[V]: распространяться
.	Type1
Без	без+N+Sg+Nom;без+PN;	без[PN]: мы, наш
янә	янә+Adv;	янә[Adv]: опять
тугыз	тугыз+Num;	тугыз[Num]: девять, девятый
һәм	һәм+CNJ;	һәм[CNJ]: и
дүрттән	дүрт+Num+ABL(ДАн);	дүрт[Num]: четыре, четвёртый
өч	өч+Num;	өч[Num]: три, третий
платформасында	платформа+N+Sg+POSS_3(СЫ)+LOC(ДА);	платформа[N]: платформа
,	Type2
рәхимсез	рәхим+N+ATTR_ABES(сЫз)+Sg+Nom;рәхим+N+Sg+2PL(сЫз);	рәхим[N]: милосердие, милость, пощада
вакыт	вакыт+N+Sg+Nom;	вакыт[N]: время, пора
һаман	һаман+Adv;	һаман[Adv]: всегда, всё время
алга	ал+Adj+Sg+DIR(ГА);ал+N+Sg+DIR(ГА);ал+PN+DIR(ГА);	ал[Adj]: алый
бара	бар+V+PRES(Й);	бар[V]: идти, пойти
.	Type1
АЛЬБУС	альбус+N+Sg+Nom;
хәзер	хәзер+Adv;	хәзер[Adv]: сейчас, нынешний
бер	бер+Num;бер+PN;	бер[Num]: один, первый
яшькә	яшь+Adj+Sg+DIR(ГА);яшь+N+Sg+DIR(ГА);	яшь[Adj]: молодой, юный | яшь[N]: возраст, год²
өлкәнрәк	өлкән+Adj+COMP(рАк)+Sg+Nom;	өлкән[Adj]: старший
(	Type3
һАРРИ	һарри+N+Sg+Nom;
кебек	кебек+POST;	кебек[POST]: как
үк	үк+PART;
,	Type2
ләкин	ләкин+CNJ;
анда	анда+PN;ул+PN+LOC(ДА);	ул[PN]: он, она, оно, они, его, их
бу	бу+PN;	бу[PN]: это, здесь
бик	бик+Adv;	бик[Adv]: очень
сизелми	сиз+V+PASS(Ыл)+NEG(мА)+PRES(Й);сизел+V+NEG(мА)+PRES(Й);	сиз[V]: чуять
)	Type3
.	Type1
АЛЬБУС	альбус+N+Sg+Nom;
:	Type2
Мин	мин+PN;	мин[PN]: я, мой
бер	бер+Num;бер+PN;	бер[Num]: один, первый
генә	генә+PART;
нәрсә	нәрсә+PN;	нәрсә[PN]: что, вещь
сорыйм	сора+V+HOR_SG(Йм);сора+V+PRES(Й)+1SG(м);	сора[V]: спрашивать, спросить
,	Type2
әти	әти+N+Sg+Nom;	әти[N]: отец, папа
:	Type2
миннән	мин+PN+ABL(ДАн);	мин[PN]: я, мой
чак	чак+N+Sg+Nom;чак+V+IMP_SG();	чак[N]: время
кына	кына+PART;
,	Type2
бераз	бераз+Adv;	бераз[Adv]: немного
гына	гына+PART;
читтәрәк	читтә+Adv+COMP(рАк)+Sg+Nom;
торсана	тор+V+PREC_2(сАнА);	тор[V]: вставать, встать, стоять
,	Type2
зинһар	зинһар+MOD;
.	Type1
һАРРИ	һарри+N+Sg+Nom;
(	Type3
гаҗәпләнеп	гаҗәплән+V+ADVV_ACC(Ып);	гаҗәплән[V]: удивиться, удивляться
)	Type3
:	Type2
Икенче	ике+Num+NUM_ORD(ЫнчЫ);	ике[Num]: два, оба, второй
сыйныфтагылар	сыйныф+N+Sg+ATTR_LOC(ДАгЫ)+PL(ЛАр)+Nom;	сыйныф[N]: класс
хәзер	хәзер+Adv;	хәзер[Adv]: сейчас, нынешний
әтиләре	әти+N+PL(ЛАр)+POSS_3(СЫ)+Nom;	әти[N]: отец, папа
белән	белән+POST;	белән[POST]: на, с
бергә	бер+Num+DIR(ГА);бер+PN+DIR(ГА);бергә+Adv;	бер[Num]: один, первый | бергә[Adv]: вместе
күргәннәрен	күр+V+PCP_PS(ГАн)+PL(ЛАр)+POSS_3(СЫ)+ACC(нЫ);	күр[V]: видеть
яратмыйлармы	яра+V+CAUS(т)+NEG(мА)+PRES(Й)+3PL(ЛАр)+INT(мЫ);ярат+V+NEG(мА)+PRES(Й)+3PL(ЛАр)+INT(мЫ);	яра[V]: годиться | ярат[V]: любить
әллә	әллә+CNJ;әллә+PART;
?	Type1
АРТЫК	артык+Adj;	артык[Adj]: лишний
ИГЪТИБАРЛЫ	игътибар+N+ATTR_MUN(лЫ);	игътибар[N]: внимание
ТЫЛСЫМЧЫ	тылсым+N+PROF(чЫ)+Sg+Nom;
боларның	бу+PN+PL(ЛАр)+GEN(нЫң);	бу[PN]: это, здесь
тирәсендә	тирә+Adj+Sg+POSS_3(СЫ)+LOC(ДА);тирәсендә+POST;
бөтерелә	бөтер+V+PASS(Ыл)+PRES(Й);бөтерел+V+PRES(Й);
башлый	башла+V+PRES(Й);	башла[V]: начать, начинать, начаться, начинаться
.	Type1
АЛЬБУС	альбус+N+Sg+Nom;
:	Type2
Юк	юк+MOD;
.	Type1
Син	син+PN;	син[PN]: ты, твой
ул	ул+N+Sg+Nom;ул+PN;	ул[N]: сын | ул[PN]: он, она, оно, они, его, их
син	син+PN;	син[PN]: ты, твой
инде	инде+PART;
,	Type2
ә	ә+PART;
мин	мин+PN;	мин[PN]: я, мой
–	Type2
мин	мин+PN;	мин[PN]: я, мой
.	Type1
һАРРИ	һарри+N+Sg+Nom;
:	Type2
Кешеләр	кеше+N+PL(ЛАр)+Nom;	кеше[N]: человек
карыйлар	кара+V+PRES(Й)+3PL(ЛАр);карый+N+PL(ЛАр)+Nom;	кара[V]: посмотреть, смотреть
гына	гына+PART;
бит	бит+N+Sg+Nom;бит+PART;	бит[N]: лицо, страница
.	Type1
Кешеләр	кеше+N+PL(ЛАр)+Nom;	кеше[N]: человек
карыйлар	кара+V+PRES(Й)+3PL(ЛАр);карый+N+PL(ЛАр)+Nom;	кара[V]: посмотреть, смотреть
.	Type1
һәм	һәм+CNJ;	һәм[CNJ]: и
алар	алар+PN;	алар[PN]: они
бит	бит+N+Sg+Nom;бит+PART;	бит[N]: лицо, страница
сиңа	син+PN+DIR(ГА);	син[PN]: ты, твой
түгел	түгел+PART;
,	Type2
миңа	мин+PN+DIR(ГА);	мин[PN]: я, мой
карыйлар	кара+V+PRES(Й)+3PL(ЛАр);карый+N+PL(ЛАр)+Nom;	кара[V]: посмотреть, смотреть
.	Type1
АРТЫК	артык+Adj;	артык[Adj]: лишний
ИГЪТИБАРЛЫ	игътибар+N+ATTR_MUN(лЫ);	игътибар[N]: внимание
ТЫЛСЫМЧЫ	тылсым+N+PROF(чЫ)+Sg+Nom;
һАРРИга	һарри+N+Sg+DIR(ГА);
кул	кул+N+Sg+Nom;	кул[N]: рука
куяр	куяр+N+Sg+Nom;
өчен	өчен+POST;	өчен[POST]: для, за
нидер	ни+PART+PROB(ДЫр);ни+PN+PROB(ДЫр);	ни[PN]: что
суза	суз+V+PRES(Й);	суз[V]: тянуть
,	Type2
тегесе	теге+PN+POSS_3(СЫ)+Nom;	теге[PN]: тот, там
автограф	автограф+N+Sg+Nom;
бирә	бир+V+PRES(Й);	бир[V]: давать, дать, даваться
.	Type1
19	Num
АЛЬБУС	альбус+N+Sg+Nom;
:	Type2
һарри	һарри+N+Sg+Nom;
Поттер	Rus
һәм	һәм+CNJ;	һәм[CNJ]: и
аның	ул+PN+GEN(нЫң);	ул[PN]: он, она, оно, они, его, их
өметләрне	өмет+N+PL(ЛАр)+ACC(нЫ);	өмет[N]: надежда
акламаучы	акла+V+NEG(мА)+VN_1(у/ү/в)+PCP_PR(чЫ);акла+V+NEG(мА)+VN_1(у/ү/в)+PROF(чЫ)+Sg+Nom;	акла[V]: оправдать
улына	ул+N+Sg+POSS_3(СЫ)+DIR(ГА);ул+PN+POSS_3(СЫ)+DIR(ГА);	ул[N]: сын | ул[PN]: он, она, оно, они, его, их
.	Type1
һАРРИ	һарри+N+Sg+Nom;
:	Type2
Нәрсә	нәрсә+PN;	нәрсә[PN]: что, вещь
дигән	ди+V+PCP_PS(ГАн);ди+V+PST_INDF(ГАн);	ди[V]: говорить, сказать
сүз	сүз+N+Sg+Nom;	сүз[N]: слово
инде	инде+PART;
бу	бу+PN;	бу[PN]: это, здесь
?	Type1
АЛЬБУС	альбус+N+Sg+Nom;
:	Type2
һарри	һарри+N+Sg+Nom;
Поттер	Rus
һәм	һәм+CNJ;	һәм[CNJ]: и
аның	ул+PN+GEN(нЫң);	ул[PN]: он, она, оно, они, его, их
Слизериндагы	слизериндаг+N+Sg+POSS_3(СЫ)+Nom;
малаена	малай+N+Sg+POSS_3(СЫ)+DIR(ГА);	малай[N]: мальчик
.	Type1
ДЖЕЙМС	Rus
,	Type2
чемоданнары	чемодан+N+PL(ЛАр)+POSS_3(СЫ)+Nom;	чемодан[N]: чемодан
белән	белән+POST;	белән[POST]: на, с
бергә	бер+Num+DIR(ГА);бер+PN+DIR(ГА);бергә+Adv;	бер[Num]: один, первый | бергә[Adv]: вместе
,	Type2
болар	бу+PN+PL(ЛАр)+Nom;	бу[PN]: это, здесь
яныннан	ян+N+Sg+POSS_3(СЫ)+ABL(ДАн);яныннан+POST;	ян[N]: к, мимо, у, бок
узып	уз+V+ADVV_ACC(Ып);	уз[V]: пройти, проходить
китә	ки+V+CAUS(т)+PRES(Й);кит+V+PRES(Й);	ки[V]: одеть | кит[V]: уйти, уходить
.	Type1
ДЖЕЙМС	Rus
:	Type2
Астыртын	ас+V+CAUS(ДЫр)+CAUS(т)+REFL(Ын)+IMP_SG();астыр+V+CAUS(т)+REFL(Ын)+IMP_SG();астыртын+Adj;	астыртын[Adj]: скрытный
Слизерин	слизерин+N+Sg+Nom;
егете	егет+N+Sg+POSS_3(СЫ)+Nom;	егет[N]: молодец, парень
,	Type2
җитәр	җит+V+PCP_FUT(Ыр);	җит[V]: дойти, доходить
анда	анда+PN;ул+PN+LOC(ДА);	ул[PN]: он, она, оно, они, его, их
дерелдәргә	дерелдә+V+INF_1(ЫргА);
,	Type2
поездга	поезд+N+Sg+DIR(ГА);	поезд[N]: поезд
керер	кер+V+FUT_INDF(Ыр);кер+V+PCP_FUT(Ыр);	кер[V]: войти, входить
вакыт	вакыт+N+Sg+Nom;	вакыт[N]: время, пора
җитте	җит+V+PST_DEF(ДЫ);	җит[V]: дойти, доходить
.	Type1
һАРРИ	һарри+N+Sg+Nom;
:	Type2
Кирәкми	кирәк+V+NEG(мА)+PRES(Й);
,	Type2
Джеймс	Rus
.	Type1
ДЖЕЙМС	Rus
(	Type3
күпмедер	күпме+PN+PROB(ДЫр);	күпме[PN]: сколько
вакыттан	вакыт+N+Sg+ABL(ДАн);	вакыт[N]: время, пора
соң	соң+Adv;соң+N+Sg+Nom;соң+PART;соң+POST;	соң[Adv]: же, поздно, последний | соң[N]: конец | соң[POST]: после
)	Type3
:	Type2
Раштуада	раштуа+N+Sg+LOC(ДА);
күрешкәнгә	күр+V+RECP(Ыш)+PCP_PS(ГАн)+DIR(ГА);	күр[V]: видеть
кадәр	кадәр+Adv;кадәр+POST;	кадәр[POST]: до
,	Type2
әти	әти+N+Sg+Nom;	әти[N]: отец, папа
.	Type1
һАРРИ	һарри+N+Sg+Nom;
,	Type2
борчылып	борчы+V+PASS(Ыл)+ADVV_ACC(Ып);борчыл+V+ADVV_ACC(Ып);	борчы[V]: беспокоить, обеспокоить | борчыл[V]: беспокоиться
,	Type2
АЛЬБУСка	альбус+N+Sg+DIR(ГА);
карый	кара+V+PRES(Й);карый+N+Sg+Nom;	кара[V]: посмотреть, смотреть
.	Type1
һАРРИ	һарри+N+Sg+Nom;
:	Type2
Ал…	Error
АЛЬБУС	альбус+N+Sg+Nom;
:	Type2
Минем	мин+PN+GEN(нЫң);	мин[PN]: я, мой
исемем	исем+N+Sg+POSS_1SG(Ым)+Nom;	исем[N]: звание, имя
Альбус	альбус+N+Sg+Nom;
,	Type2
Ал	ал+Adj;ал+N+Sg+Nom;ал+PN;ал+V+IMP_SG();	ал[Adj]: алый | ал[V]: брать, браться, взять
түгел	түгел+PART;
.	Type1
һАРРИ	һарри+N+Sg+Nom;
:	Type2
Башка	баш+N+Sg+DIR(ГА);башка+Adj;башка+POST;	баш[N]: голова | башка[Adj]: другой | башка[POST]: кроме
балалар	бала+N+PL(ЛАр)+Nom;балала+V+FUT_INDF(Ыр);балала+V+PCP_FUT(Ыр);	бала[N]: ребёнок
сиңа	син+PN+DIR(ГА);	син[PN]: ты, твой
начар	начар+Adj;	начар[Adj]: плохой, плохо
карыймы	кара+V+PRES(Й)+INT(мЫ);карый+N+Sg+Nom+INT(мЫ);	кара[V]: посмотреть, смотреть
?	Type1
Эш	эш+N+Sg+Nom;	эш[N]: дело
шундамы	шул+PN+LOC(ДА)+INT(мЫ);	шул[PN]: это, так, оттуда, потом
?	Type1
Бәлки	бәлки+CNJ;	бәлки[CNJ]: а
,	Type2
әгәр	әгәр+CNJ;
дә	дә+PART;
син	син+PN;	син[PN]: ты, твой
бераз	бераз+Adv;	бераз[Adv]: немного
күбрәк	күп+Adj+COMP(рАк)+Sg+Nom;	күп[Adj]: много
дуслар	дус+N+PL(ЛАр)+Nom;	дус[N]: друг
табарга	тап+V+INF_1(ЫргА);	тап[V]: найти, находить
тырышсаң…	Error
һермиона	һермиона+N+Sg+Nom;
белән	белән+POST;	белән[POST]: на, с
Роннан	роннан+N+Sg+Nom;
башка	баш+N+Sg+DIR(ГА);башка+Adj;башка+POST;	баш[N]: голова | башка[Adj]: другой | башка[POST]: кроме
мин	мин+PN;	мин[PN]: я, мой
һогвартста	һогвартста+N+Sg+Nom;
исән	исән+Adj;	исән[Adj]: живой, живо
калмас	кал+V+FUT_INDF_NEG(мАс);кал+V+PCP_FUT(мАс);	кал[V]: оставаться, остаться
идем	и+V+PST_DEF(ДЫ)+1SG(м);
,	Type2
мин	мин+PN;	мин[PN]: я, мой
,	Type2
гомумән	гомумән+MOD;	гомумән[MOD]: вообще
,	Type2
исән	исән+Adj;	исән[Adj]: живой, живо
кала	кал+V+PRES(Й);кала+N+Sg+Nom;	кал[V]: оставаться, остаться | кала[N]: город
алмас	ал+V+FUT_INDF_NEG(мАс);ал+V+PCP_FUT(мАс);	ал[V]: брать, браться, взять
идем	и+V+PST_DEF(ДЫ)+1SG(м);
.	Type1
АЛЬБУС	альбус+N+Sg+Nom;
:	Type2
Ләкин	ләкин+CNJ;
миңа	мин+PN+DIR(ГА);	мин[PN]: я, мой
Рон	Rus
белән	белән+POST;	белән[POST]: на, с
һермиона	һермиона+N+Sg+Nom;
кирәкми	кирәк+V+NEG(мА)+PRES(Й);
.	Type1
Минем…	Error
минем	мин+PN+GEN(нЫң);	мин[PN]: я, мой
дустым	дуст+N+Sg+POSS_1SG(Ым)+Nom;
бар	бар+MOD;бар+N+Sg+Nom;бар+PN;бар+V+IMP_SG();	бар[N]: бар | бар[V]: идти, пойти
инде	инде+PART;
,	Type2
Скорпиус	скорпиус+N+Sg+Nom;
,	Type2
ул	ул+N+Sg+Nom;ул+PN;	ул[N]: сын | ул[PN]: он, она, оно, они, его, их
сиңа	син+PN+DIR(ГА);	син[PN]: ты, твой
ошамый	оша+V+NEG(мА)+PRES(Й);	оша[V]: нравиться, понравиться
,	Type2
беләм	бел+V+PRES(Й)+1SG(м);	бел[V]: знать, узнать
,	Type2
ләкин	ләкин+CNJ;
миңа	мин+PN+DIR(ГА);	мин[PN]: я, мой
ул	ул+N+Sg+Nom;ул+PN;	ул[N]: сын | ул[PN]: он, она, оно, они, его, их
гына	гына+PART;
кирәк	кирәк+MOD;
.	Type1
һАРРИ	һарри+N+Sg+Nom;
:	Type2
Карале	карале+INTRJ;
,	Type2
син	син+PN;	син[PN]: ты, твой
бәхетле	бәхет+N+ATTR_MUN(лЫ);	бәхет[N]: счастье
булсаң	бул+V+COND(сА)+2SG(ң);	бул[V]: быть, случиться
,	Type2
миңа	мин+PN+DIR(ГА);	мин[PN]: я, мой
шул	шул+PART;шул+PN;	шул[PN]: это, так, оттуда, потом
җитә	җит+V+PRES(Й);	җит[V]: дойти, доходить
бит	бит+N+Sg+Nom;бит+PART;	бит[N]: лицо, страница
.	Type1
АЛЬБУС	альбус+N+Sg+Nom;
:	Type2
Мине	ми+N+Sg+ACC(нЫ);мин+PN+ACC(нЫ);мин+PN+POSS_3(СЫ)+Nom;	ми[N]: мозг | мин[PN]: я, мой
станциягә	станция+N+Sg+DIR(ГА);	станция[N]: станция
кадәр	кадәр+Adv;кадәр+POST;	кадәр[POST]: до
озату	озат+V+VN_1(у/ү/в)+Nom;	озат[V]: проводить, провожать
мәҗбүри	мәҗбүри+Adj;	мәҗбүри[Adj]: принудительный, принудительно
түгел	түгел+PART;
,	Type2
әти	әти+N+Sg+Nom;	әти[N]: отец, папа
.	Type1
АЛЬБУС	альбус+N+Sg+Nom;
чемоданын	чемодан+N+Sg+POSS_3(СЫ)+ACC(нЫ);	чемодан[N]: чемодан
күтәрә	күтәр+V+PRES(Й);	күтәр[V]: поднимать, поднять
дә	дә+PART;
китеп	ки+V+CAUS(т)+ADVV_ACC(Ып);кит+V+ADVV_ACC(Ып);	ки[V]: одеть | кит[V]: уйти, уходить
бара	бар+V+PRES(Й);	бар[V]: идти, пойти
.	Type1
һАРРИ	һарри+N+Sg+Nom;
:	Type2
ә	ә+PART;
мин	мин+PN;	мин[PN]: я, мой
озатырга	озат+V+INF_1(ЫргА);	озат[V]: проводить, провожать
теләр	тел+V+PCP_FUT(Ыр);телә+V+FUT_INDF(Ыр);телә+V+PCP_FUT(Ыр);	телә[V]: желать, пожелать
идем…	Error
әмма	әмма+CNJ;	әмма[CNJ]: но
АЛЬБУС	альбус+N+Sg+Nom;
инде	инде+PART;
югалган	югал+V+PCP_PS(ГАн);югал+V+PST_INDF(ГАн);югалган+Adj;
.	Type1
Халык	халык+N+Sg+Nom;	халык[N]: народ, толпа, народный
арасыннан	ара+N+Sg+POSS_3(СЫ)+ABL(ДАн);арасыннан+POST;	ара[N]: между, среди, промежуток
ДРАКО	драко+N+Sg+Nom;
МАЛФОЙ	малфой+N+Sg+Nom;
килеп	кил+V+ADVV_ACC(Ып);	кил[V]: идти
чыга	чык+V+PRES(Й);	чык[V]: выйти, выходить
,	Type2
ул	ул+N+Sg+Nom;ул+PN;	ул[N]: сын | ул[PN]: он, она, оно, они, его, их
һАРРИ	һарри+N+Sg+Nom;
янына	ян+N+Sg+POSS_3(СЫ)+DIR(ГА);ян+V+REFL(Ын)+PRES(Й);янына+POST;	ян[N]: к, мимо, у, бок | ян[V]: гореть, сгореть, угрожать
килеп	кил+V+ADVV_ACC(Ып);	кил[V]: идти
баса	бас+V+PRES(Й);	бас[V]: вставать, встать
,	Type2
аның	ул+PN+GEN(нЫң);	ул[PN]: он, она, оно, они, его, их
мантиясе	мантия+N+Sg+POSS_3(СЫ)+Nom;
тел	тел+N+Sg+Nom;тел+V+IMP_SG();	тел[N]: язык
тидермәслек	ти+V+CAUS(ДЫр)+PCP_FUT(мАс)+NMLZ(лЫк)+Sg+Nom;ти+V+CAUS(ДЫр)+PCP_FUT(мАс)+PSBL(лЫк);тидер+V+PCP_FUT(мАс)+NMLZ(лЫк)+Sg+Nom;тидер+V+PCP_FUT(мАс)+PSBL(лЫк);	тидер[V]: касаться, коснуться
,	Type2
шәп	шәп+Adj;	шәп[Adj]: замечательный, замечательно
,	Type2
ак	ак+Adj;ак+V+IMP_SG();	ак[Adj]: белый
чәчләре	чәч+N+PL(ЛАр)+POSS_3(СЫ)+Nom;	чәч[N]: волос
тигез	тигез+Adj;тигез+V+IMP_SG();	тигез[Adj]: равный, равно
койрык	койрык+N+Sg+Nom;	койрык[N]: хвост
итеп	ит+V+ADVV_ACC(Ып);	ит[V]: делать, сделать
үрелгән	үр+V+PASS(Ыл)+PCP_PS(ГАн);үр+V+PASS(Ыл)+PST_INDF(ГАн);үрел+V+PCP_PS(ГАн);үрел+V+PST_INDF(ГАн);
.	Type1
ДРАКО	драко+N+Sg+Nom;
:	Type2
Миңа	мин+PN+DIR(ГА);	мин[PN]: я, мой
ярдәмең	ярдәм+N+Sg+POSS_2SG(Ың)+Nom;	ярдәм[N]: помощь
кирәк	кирәк+MOD;
.	Type1
һАРРИ	һарри+N+Sg+Nom;
:	Type2
Драко	драко+N+Sg+Nom;
.	Type1
ДРАКО	драко+N+Sg+Nom;
:	Type2
Бу	бу+PN;	бу[PN]: это, здесь
имеш-мимешләр	имеш-мимеш+N+PL(ЛАр)+Nom;
–	Type2
минем	мин+PN+GEN(нЫң);	мин[PN]: я, мой
улымның	ул+N+Sg+POSS_1SG(Ым)+GEN(нЫң);ул+PN+POSS_1SG(Ым)+GEN(нЫң);	ул[N]: сын | ул[PN]: он, она, оно, они, его, их
тумышы	тумыш+N+Sg+POSS_3(СЫ)+Nom;
турында	тур+N+Sg+POSS_3(СЫ)+LOC(ДА);турында+POST;	тур[N]: тур | турында[POST]: о
–	Type2
алар	алар+PN;	алар[PN]: они
таралырга	тара+V+PASS(Ыл)+INF_1(ЫргА);тарал+V+INF_1(ЫргА);	тарал[V]: распространяться
җыенмый	җыенмый+N+Sg+Nom;
да	да+PART;
.	Type1
һогвартсның	һогвартсн+N+Sg+POSS_2SG(Ың)+Nom;һогвартс+N+Sg+GEN(нЫң);
башка	баш+N+Sg+DIR(ГА);башка+Adj;башка+POST;	баш[N]: голова | башка[Adj]: другой | башка[POST]: кроме
студентлары	студент+N+PL(ЛАр)+POSS_3(СЫ)+Nom;
Скорпиусны	скорпиусн+N+Sg+POSS_3(СЫ)+Nom;скорпиус+N+Sg+ACC(нЫ);
һич	һич+PN;
туктаусыз	тукта+V+VN_1(у/ү/в)+ATTR_ABES(сЫз)+Sg+Nom;	тукта[V]: останавливаться, остановиться, остановка
кимсетә	кимсет+V+PRES(Й);
,	Type2
рәнҗетә…	Error
әгәр	әгәр+CNJ;
Министрлык	министрлык+N+Sg+Nom;	министрлык[N]: министерство
,	Type2
барлык	бар+N+NMLZ(лЫк)+Sg+Nom;бар+N+PSBL(лЫк);барлык+PN;	бар[N]: бар
Вакыт-күчергечләр	вакыт-күчергеч+N+PL(ЛАр)+Nom;
дә	дә+PART;
Серләр	сер+N+PL(ЛАр)+Nom;серлә+V+FUT_INDF(Ыр);серлә+V+PCP_FUT(Ыр);	сер[N]: секрет, тайна
бүлегендә	бүлек+N+Sg+POSS_3(СЫ)+LOC(ДА);	бүлек[N]: отдел
булган	бул+V+PCP_PS(ГАн);бул+V+PST_INDF(ГАн);	бул[V]: быть, случиться
сугышта	сугыш+N+Sg+LOC(ДА);сук+V+VN_2(Ыш)+LOC(ДА);	сугыш[N]: бой¹, война | сук[V]: бить, побить
ватылды	ват+V+PASS(Ыл)+PST_DEF(ДЫ);ватыл+V+PST_DEF(ДЫ);	ват[V]: ломать, сломать | ватыл[V]: ломаться
дип	ди+V+ADVV_ACC(Ып);	ди[V]: говорить, сказать
рәсми	рәсми+Adj;	рәсми[Adj]: официальный
игълан	игълан+N+Sg+Nom;	игълан[N]: объявление
ясаса…	Error
һАРРИ	һарри+N+Sg+Nom;
:	Type2
Драко	драко+N+Sg+Nom;
,	Type2
син	син+PN;	син[PN]: ты, твой
моның	бу+PN+GEN(нЫң);	бу[PN]: это, здесь
турында	тур+N+Sg+POSS_3(СЫ)+LOC(ДА);турында+POST;	тур[N]: тур | турында[POST]: о
борчылма	борчы+V+PASS(Ыл)+NEG(мА)+IMP_SG();борчыл+V+NEG(мА)+IMP_SG();	борчы[V]: беспокоить, обеспокоить | борчыл[V]: беспокоиться
,	Type2
гайбәтләр	гайбәт+N+PL(ЛАр)+Nom;	гайбәт[N]: сплетня
тиздән	тиз+Adj+Sg+ABL(ДАн);	тиз[Adj]: быстрый, быстро
бетәр	бет+V+PCP_FUT(Ыр);	бет[V]: кончаться, кончиться
.	Type1
20	Num
ДРАКО	драко+N+Sg+Nom;
:	Type2
Минем	мин+PN+GEN(нЫң);	мин[PN]: я, мой
улым	ул+N+Sg+POSS_1SG(Ым)+Nom;ул+PN+POSS_1SG(Ым)+Nom;	ул[N]: сын | ул[PN]: он, она, оно, они, его, их
газаплана	газапла+V+REFL(Ын)+PRES(Й);газаплан+V+PRES(Й);
,	Type2
соңгы	соңгы+Adj;
вакытта	вакыт+N+Sg+LOC(ДА);	вакыт[N]: время, пора
Астория	Rus
дә	дә+PART;
авырып	авыр+V+ADVV_ACC(Ып);	авыр[V]: болеть, заболеть
тора	тор+V+PRES(Й);	тор[V]: вставать, встать, стоять
,	Type2
шуңа	шул+PN+DIR(ГА);	шул[PN]: это, так, оттуда, потом
күрә	күр+V+PRES(Й);күрә+POST;	күр[V]: видеть | күрә[POST]: ввиду, по
булдыра	бул+V+CAUS(ДЫр)+PRES(Й);булдыр+V+PRES(Й);	бул[V]: быть, случиться | булдыр[V]: создавать, создать, справиться
алганча	ал+V+PCP_PS(ГАн)+EQU(чА);	ал[V]: брать, браться, взять
ярдәм	ярдәм+N+Sg+Nom;	ярдәм[N]: помощь
итәргә	и+V+CAUS(т)+INF_1(ЫргА);ит+V+INF_1(ЫргА);	ит[V]: делать, сделать
кирәк	кирәк+MOD;
иде	и+V+PST_DEF(ДЫ);
.	Type1
һАРРИ	һарри+N+Sg+Nom;
:	Type2
әгәр	әгәр+CNJ;
син	син+PN;	син[PN]: ты, твой
гайбәткә	гайбәт+N+Sg+DIR(ГА);	гайбәт[N]: сплетня
җавап	җавап+N+Sg+Nom;	җавап[N]: ответ
бирәсең	бир+V+OBL(ЙсЫ)+POSS_2SG(Ың)+Nom;бир+V+PRES(Й)+2SG(сЫң);	бир[V]: давать, дать, даваться
икән	икән+MOD;икән+PART;
,	Type2
син	син+PN;	син[PN]: ты, твой
аның	ул+PN+GEN(нЫң);	ул[PN]: он, она, оно, они, его, их
гомерен	гомер+N+Sg+POSS_3(СЫ)+ACC(нЫ);	гомер[N]: жизнь
озынайтасың	озынай+V+CAUS(т)+OBL(ЙсЫ)+POSS_2SG(Ың)+Nom;озынай+V+CAUS(т)+PRES(Й)+2SG(сЫң);озынайт+V+OBL(ЙсЫ)+POSS_2SG(Ың)+Nom;озынайт+V+PRES(Й)+2SG(сЫң);
.	Type1
Волдемортның	волдемортн+N+Sg+POSS_2SG(Ың)+Nom;волдеморт+N+Sg+GEN(нЫң);
баласы	бала+N+Sg+POSS_3(СЫ)+Nom;	бала[N]: ребёнок
турында	тур+N+Sg+POSS_3(СЫ)+LOC(ДА);турында+POST;	тур[N]: тур | турында[POST]: о
гайбәтләр	гайбәт+N+PL(ЛАр)+Nom;	гайбәт[N]: сплетня
еллар	ел+N+PL(ЛАр)+Nom;	ел[N]: год²
буена	буена+POST;буй+N+Sg+POSS_3(СЫ)+DIR(ГА);буй+PROP+POSS_3(СЫ)+DIR(ГА);	буена[POST]: в течение, по | буй[N]: длина, рост
йөрде	йөр+V+PST_DEF(ДЫ);	йөр[V]: походить, ходить
,	Type2
Скорпиус	скорпиус+N+Sg+Nom;
шик	шик+N+Sg+Nom;	шик[N]: сомнение
төшкән	төш+V+PCP_PS(ГАн);төш+V+PST_INDF(ГАн);	төш[V]: опускаться, опуститься
беренче	бер+Num+NUM_ORD(ЫнчЫ);	бер[Num]: один, первый
бала	бала+N+Sg+Nom;	бала[N]: ребёнок
түгел	түгел+PART;
бит	бит+N+Sg+Nom;бит+PART;	бит[N]: лицо, страница
.	Type1
Министрлыкка	министрлык+N+Sg+DIR(ГА);	министрлык[N]: министерство
,	Type2
сиңа	син+PN+DIR(ГА);	син[PN]: ты, твой
да	да+PART;
,	Type2
миңа	мин+PN+DIR(ГА);	мин[PN]: я, мой
да	да+PART;
,	Type2
бу	бу+PN;	бу[PN]: это, здесь
эшләрдән	эш+N+PL(ЛАр)+ABL(ДАн);	эш[N]: дело
ерак	ерак+Adj;ерак+Adv;	ерак[Adj]: далёкий, далеко | ерак[Adv]: далеко
торырга	тор+V+INF_1(ЫргА);	тор[V]: вставать, встать, стоять
кирәк	кирәк+MOD;
.	Type1
ДРАКО	драко+N+Sg+Nom;
,	Type2
түземе	түзем+Adj+Sg+POSS_3(СЫ)+Nom;
бетеп	бет+V+ADVV_ACC(Ып);	бет[V]: кончаться, кончиться
,	Type2
чыраен	чырай+N+Sg+POSS_3(СЫ)+ACC(нЫ);	чырай[N]: лицо
сыта	сыт+V+PRES(Й);
,	Type2
бу	бу+PN;	бу[PN]: это, здесь
вакытта	вакыт+N+Sg+LOC(ДА);	вакыт[N]: время, пора
сәхнә	сәхнә+N+Sg+Nom;	сәхнә[N]: сцена
бушый	буша+V+PRES(Й);
,	Type2
һәм	һәм+CNJ;	һәм[CNJ]: и
РОЗА	роза+N+Sg+Nom;
белән	белән+POST;	белән[POST]: на, с
АЛЬБУС	альбус+N+Sg+Nom;
чемоданнары	чемодан+N+PL(ЛАр)+POSS_3(СЫ)+Nom;	чемодан[N]: чемодан
белән	белән+POST;	белән[POST]: на, с
әзер	әзер+Adj;	әзер[Adj]: готовый
килеш	кил+V+RECP(Ыш)+IMP_SG();кил+V+VN_2(Ыш)+Nom;килеш+N+Sg+Nom;килеш+POST;килеш+V+IMP_SG();	кил[V]: идти | килеш[V]: согласиться, соглашаться
басып	бас+V+ADVV_ACC(Ып);	бас[V]: вставать, встать
торалар	тор+V+PRES(Й)+3PL(ЛАр);тора+N+PL(ЛАр)+Nom;	тор[V]: вставать, встать, стоять
.	Type1
АЛЬБУС	альбус+N+Sg+Nom;
:	Type2
Поезд	поезд+N+Sg+Nom;	поезд[N]: поезд
китү	ки+V+CAUS(т)+VN_1(у/ү/в)+Nom;кит+V+VN_1(у/ү/в)+Nom;	ки[V]: одеть | кит[V]: уйти, уходить
белән	белән+POST;	белән[POST]: на, с
,	Type2
сиңа	син+PN+DIR(ГА);	син[PN]: ты, твой
минем	мин+PN+GEN(нЫң);	мин[PN]: я, мой
белән	белән+POST;	белән[POST]: на, с
сөйләшергә	сөйлә+V+RECP(Ыш)+INF_1(ЫргА);	сөйлә[V]: говорить, рассказывать
кирәк	кирәк+MOD;
булмаячак	бул+V+NEG(мА)+FUT_DEF(АчАк);бул+V+NEG(мА)+PCP_FUT(АчАк);	бул[V]: быть, случиться
.	Type1
РОЗА	роза+N+Sg+Nom;
:	Type2
Мин	мин+PN;	мин[PN]: я, мой
беләм	бел+V+PRES(Й)+1SG(м);	бел[V]: знать, узнать
.	Type1
Безгә	без+PN+DIR(ГА);	без[PN]: мы, наш
зурлар	зур+Adj+PL(ЛАр)+Nom;зурла+V+FUT_INDF(Ыр);зурла+V+PCP_FUT(Ыр);	зур[Adj]: большой
алдында	ал+N+Sg+POSS_3(СЫ)+LOC(ДА);алдында+POST;
гына	гына+PART;
кыланырга	кылан+V+INF_1(ЫргА);
кирәк	кирәк+MOD;
.	Type1
СКОРПИУС	скорпиус+N+Sg+Nom;
зур	зур+Adj;	зур[Adj]: большой
багаж	багаж+N+Sg+Nom;
һәм	һәм+CNJ;	һәм[CNJ]: и
зур	зур+Adj;	зур[Adj]: большой
өметләр	өмет+N+PL(ЛАр)+Nom;	өмет[N]: надежда
белән	белән+POST;	белән[POST]: на, с
йөгереп	йөгер+V+ADVV_ACC(Ып);	йөгер[V]: бегать
керә	кер+V+PRES(Й);	кер[V]: войти, входить
.	Type1
СКОРПИУС	скорпиус+N+Sg+Nom;
(	Type3
өмет	өмет+N+Sg+Nom;	өмет[N]: надежда
белән	белән+POST;	белән[POST]: на, с
)	Type3
:	Type2
Сәлам	сәлам+INTRJ;сәлам+N+Sg+Nom;
,	Type2
Роза	роза+N+Sg+Nom;
.	Type1
РОЗА	роза+N+Sg+Nom;
(	Type3
катгый	катгый+Adj;	катгый[Adj]: строгий
)	Type3
:	Type2
Сау	сау+Adj;сау+V+IMP_SG();	сау[Adj]: здоровый, здорово
бул	бул+V+IMP_SG();	бул[V]: быть, случиться
,	Type2
Альбус	альбус+N+Sg+Nom;
.	Type1
СКОРПИУС	скорпиус+N+Sg+Nom;
(	Type3
һаман	һаман+Adv;	һаман[Adv]: всегда, всё время
өмет	өмет+N+Sg+Nom;	өмет[N]: надежда
белән	белән+POST;	белән[POST]: на, с
)	Type3
:	Type2
Ул	ул+N+Sg+Nom;ул+PN;	ул[N]: сын | ул[PN]: он, она, оно, они, его, их
әле	әле+CNJ;әле+PART;	әле[CNJ]: пока
йомшарачак	йомшар+V+FUT_DEF(АчАк);йомшар+V+PCP_FUT(АчАк);
.	Type1
һәм	һәм+CNJ;	һәм[CNJ]: и
кинәт	кинәт+Adv;
кенә	кенә+PART;
без	без+N+Sg+Nom;без+PN;	без[PN]: мы, наш
Олы	олы+Adj;	олы[Adj]: большой
залда	зал+N+Sg+LOC(ДА);	зал[N]: зал
,	Type2
монда	бу+PN+LOC(ДА);монда+Adv;	бу[PN]: это, здесь
ПРОФЕССОР	профессор+N+Sg+Nom;	профессор[N]: профессор
МАКГОНАГАЛЛ	макгонагалл+N+Sg+Nom;
трибуна	трибуна+N+Sg+Nom;
янында	ян+N+Sg+POSS_3(СЫ)+LOC(ДА);янында+POST;	ян[N]: к, мимо, у, бок
басып	бас+V+ADVV_ACC(Ып);	бас[V]: вставать, встать
тора	тор+V+PRES(Й);	тор[V]: вставать, встать, стоять
.	Type1
ПРОФЕССОР	профессор+N+Sg+Nom;	профессор[N]: профессор
МАКГОНАГАЛЛ	макгонагалл+N+Sg+Nom;
:	Type2
Мин	мин+PN;	мин[PN]: я, мой
сезгә	сез+PN+DIR(ГА);	сез[PN]: вы, ваш
Гриффиндорның	гриффиндорн+N+Sg+POSS_2SG(Ың)+Nom;гриффиндор+N+Sg+GEN(нЫң);
квиддич	квиддич+N+Sg+Nom;
такымында	такымын+N+Sg+Nom+PART(ДА);такымын+N+Sg+LOC(ДА);
яңа	яңа+Adj;	яңа[Adj]: новый
уенчыны	уен+N+PROF(чЫ)+Sg+ACC(нЫ);	уен[N]: игра
–	Type2
безнең	без+N+Sg+GEN(нЫң);без+PN+GEN(нЫң);	без[PN]: мы, наш
(	Type3
ул	ул+N+Sg+Nom;ул+PN;	ул[N]: сын | ул[PN]: он, она, оно, они, его, их
үзенең	үзе+PN+GEN(нЫң);
теге	теге+PN;	теге[PN]: тот, там
яки	яки+CNJ;
бу	бу+PN;	бу[PN]: это, здесь
такымны	такымн+N+Sg+POSS_3(СЫ)+Nom;так+N+Sg+POSS_1SG(Ым)+ACC(нЫ);
яклый	якла+V+PRES(Й);	якла[V]: защитить, защищать
алмаганын	ал+V+NEG(мА)+PCP_PS(ГАн)+POSS_3(СЫ)+ACC(нЫ);ал+V+NEG(мА)+PST_INDF(ГАн)+POSS_3(СЫ)+ACC(нЫ);	ал[V]: брать, браться, взять
искә	ис+N+Sg+DIR(ГА);	ис[N]: запах
төшерә	төшер+V+PRES(Й);	төшер[V]: опускать, опустить
)	Type3
–	Type2
сезнең	сез+PN+GEN(нЫң);	сез[PN]: вы, ваш
искиткеч	искиткеч+Adv;	искиткеч[Adv]: удивительно
яңа	яңа+Adj;	яңа[Adj]: новый
аучыгыз	ау+N+PROF(чЫ)+Sg+POSS_2PL(ЫгЫз)+Nom;аучы+N+Sg+POSS_2PL(ЫгЫз)+Nom;	ау[N]: охота
–	Type2
Роза	роза+N+Sg+Nom;
Грейнджер-Уизлины	грейнджер-уизлин+N+Sg+POSS_3(СЫ)+Nom;грейнджер-уизли+N+Sg+ACC(нЫ);
тәкъдим	тәкъдим+N+Sg+Nom;	тәкъдим[N]: предложение
итәм	и+V+CAUS(т)+HOR_SG(Йм);и+V+CAUS(т)+PRES(Й)+1SG(м);ит+V+PRES(Й)+1SG(м);	ит[V]: делать, сделать
.	Type1
сөенеч	сөенеч+N+Sg+Nom;
белән	белән+POST;	белән[POST]: на, с
зур	зур+Adj;	зур[Adj]: большой
Зал	зал+N+Sg+Nom;	зал[N]: зал
алкышларга	алкы+V+VN_2(Ыш)+PL(ЛАр)+DIR(ГА);алкышла+V+INF_1(ЫргА);
күмелә	күм+V+PASS(Ыл)+PRES(Й);күмел+V+PRES(Й);
.	Type1
СКОРПИУС	скорпиус+N+Sg+Nom;
алар	алар+PN;	алар[PN]: они
белән	белән+POST;	белән[POST]: на, с
бергә	бер+Num+DIR(ГА);бер+PN+DIR(ГА);бергә+Adv;	бер[Num]: один, первый | бергә[Adv]: вместе
кул	кул+N+Sg+Nom;	кул[N]: рука
чаба	чап+V+PRES(Й);	чап[V]: бегать, побежать
.	Type1
АЛЬБУС	альбус+N+Sg+Nom;
:	Type2
Син	син+PN;	син[PN]: ты, твой
дә	дә+PART;
аңа	ул+PN+DIR(ГА);	ул[PN]: он, она, оно, они, его, их
кул	кул+N+Sg+Nom;	кул[N]: рука
чабасыңмы	чап+V+OBL(ЙсЫ)+POSS_2SG(Ың)+Nom+INT(мЫ);чап+V+PRES(Й)+2SG(сЫң)+INT(мЫ);	чап[V]: бегать, побежать
?	Type1
Без	без+N+Sg+Nom;без+PN;	без[PN]: мы, наш
бит	бит+N+Sg+Nom;бит+PART;	бит[N]: лицо, страница
квиддичны	квиддичн+N+Sg+POSS_3(СЫ)+Nom;квиддич+N+Sg+ACC(нЫ);
күрә	күр+V+PRES(Й);күрә+POST;	күр[V]: видеть | күрә[POST]: ввиду, по
алмыйбыз	ал+V+NEG(мА)+PRES(Й)+1PL(бЫз);	ал[V]: брать, браться, взять
,	Type2
һәм	һәм+CNJ;	һәм[CNJ]: и
ул	ул+N+Sg+Nom;ул+PN;	ул[N]: сын | ул[PN]: он, она, оно, они, его, их
башка	баш+N+Sg+DIR(ГА);башка+Adj;башка+POST;	баш[N]: голова | башка[Adj]: другой | башка[POST]: кроме
Йорт	йорт+N+Sg+Nom;	йорт[N]: дом
өчен	өчен+POST;	өчен[POST]: для, за
уйный	уйна+V+PRES(Й);	уйна[V]: играть, игра
.	Type1
СКОРПИУС	скорпиус+N+Sg+Nom;
:	Type2
Ул	ул+N+Sg+Nom;ул+PN;	ул[N]: сын | ул[PN]: он, она, оно, они, его, их
синең	син+PN+GEN(нЫң);	син[PN]: ты, твой
ике	ике+Num;	ике[Num]: два, оба, второй
туган	ту+V+PCP_PS(ГАн);ту+V+PST_INDF(ГАн);туган+Adj;	ту[V]: родиться, рождаться | туган[Adj]: родной
сеңлең	сеңел+N+Sg+POSS_2SG(Ың)+Nom;	сеңел[N]: сестра
,	Type2
Альбус	альбус+N+Sg+Nom;
.	Type1
АЛЬБУС	альбус+N+Sg+Nom;
:	Type2
Ул	ул+N+Sg+Nom;ул+PN;	ул[N]: сын | ул[PN]: он, она, оно, они, его, их
минем	мин+PN+GEN(нЫң);	мин[PN]: я, мой
өчен	өчен+POST;	өчен[POST]: для, за
кул	кул+N+Sg+Nom;	кул[N]: рука
чабар	чабар+N+Sg+Nom;чап+V+PCP_FUT(Ыр);	чап[V]: бегать, побежать
иде	и+V+PST_DEF(ДЫ);
дип	ди+V+ADVV_ACC(Ып);	ди[V]: говорить, сказать
уйлыйсыңмы	уйла+V+OBL(ЙсЫ)+POSS_2SG(Ың)+Nom+INT(мЫ);уйла+V+PRES(Й)+2SG(сЫң)+INT(мЫ);	уйла[V]: думать
?	Type1
СКОРПИУС	скорпиус+N+Sg+Nom;
:	Type2
Ул	ул+N+Sg+Nom;ул+PN;	ул[N]: сын | ул[PN]: он, она, оно, они, его, их
искиткеч	искиткеч+Adv;	искиткеч[Adv]: удивительно
,	Type2
минемчә	мин+PN+POSS_1SG(Ым)+EQU(чА);	мин[PN]: я, мой
.	Type1
Студентлар	студент+N+PL(ЛАр)+Nom;
янә	янә+Adv;	янә[Adv]: опять
АЛЬБУС	альбус+N+Sg+Nom;
тирәсендә	тирә+Adj+Sg+POSS_3(СЫ)+LOC(ДА);тирәсендә+POST;
бөтерелә	бөтер+V+PASS(Ыл)+PRES(Й);бөтерел+V+PRES(Й);
,	Type2
кинәт	кинәт+Adv;
кенә	кенә+PART;
Төнәтмәләр	төнәтмә+N+PL(ЛАр)+Nom;
дәресе	дәрес+N+Sg+POSS_3(СЫ)+Nom;	дәрес[N]: занятие, урок
башлана	башла+V+REFL(Ын)+PRES(Й);башлан+V+PRES(Й);	башла[V]: начать, начинать, начаться, начинаться
.	Type1
ПОЛЛИ	полли+N+Sg+Nom;
ЧАПМАН	чапман+N+Sg+Nom;
:	Type2
Альбус	альбус+N+Sg+Nom;
Поттер	Rus
.	Type1
Файдасыз	фай+N+Sg+LOC(ДА)+2PL(сЫз);файда+N+ATTR_ABES(сЫз)+Sg+Nom;файда+N+Sg+2PL(сЫз);	файда[N]: польза
,	Type2
буш	буш+Adj;	буш[Adj]: пустой, пусто
кеше	кеше+N+Sg+Nom;	кеше[N]: человек
.	Type1
Ул	ул+N+Sg+Nom;ул+PN;	ул[N]: сын | ул[PN]: он, она, оно, они, его, их
баскычтан	баскыч+N+Sg+ABL(ДАн);	баскыч[N]: лестница
менгәндә	мен+V+PCP_PS(ГАн)+LOC(ДА);	мен[V]: подниматься, подняться
,	Type2
хәтта	хәтта+PART;
рәсемнәр	рәсем+N+PL(ЛАр)+Nom;	рәсем[N]: картина, рисунок
да	да+PART;
аннан	аннан+PN;ул+PN+ABL(ДАн);	ул[PN]: он, она, оно, они, его, их
йөз	йөз+N+Sg+Nom;йөз+Num;йөз+V+IMP_SG();	йөз[N]: лицо | йөз[Num]: сто, сотый | йөз[V]: плавать
чөерә	чөер+V+PRES(Й);
.	Type1
АЛЬБУС	альбус+N+Sg+Nom;
төнәтмә	төнә+V+CAUS(т)+NEG(мА)+IMP_SG();төнәт+V+NEG(мА)+IMP_SG();төнәтмә+N+Sg+Nom;
өстенә	өс+N+Sg+POSS_3(СЫ)+DIR(ГА);өстенә+POST;
иелә	и+V+PASS(Ыл)+PRES(Й);иел+V+PRES(Й);
.	Type1
21	Num
АЛЬБУС	альбус+N+Sg+Nom;
:	Type2
ә	ә+PART;
хәзер	хәзер+Adv;	хәзер[Adv]: сейчас, нынешний
без	без+N+Sg+Nom;без+PN;	без[PN]: мы, наш
өстибез…	Error
бу	бу+PN;	бу[PN]: это, здесь
икемөгез	икемөгез+N+Sg+Nom;
мөгеземе	мөгез+N+Sg+POSS_3(СЫ)+Nom+INT(мЫ);	мөгез[N]: рог
?	Type1
КАРЛ	Rus
ДЖЕНКИНС	дженкинс+N+Sg+Nom;
:	Type2
Волдеморт	волдеморт+N+Sg+Nom;
малае	малай+N+Sg+POSS_3(СЫ)+Nom;	малай[N]: мальчик
һәм	һәм+CNJ;	һәм[CNJ]: и
аның	ул+PN+GEN(нЫң);	ул[PN]: он, она, оно, они, его, их
дустыннан	дуст+N+Sg+POSS_3(СЫ)+ABL(ДАн);
читкәрәк	чит+Adj+Sg+DIR(ГА)+COMP(рАк)+Sg+Nom;чит+N+Sg+DIR(ГА)+COMP(рАк)+Sg+Nom;	чит[Adj]: чужой
китегез	ки+V+CAUS(т)+IMP_PL(ЫгЫз);кит+V+IMP_PL(ЫгЫз);	ки[V]: одеть | кит[V]: уйти, уходить
,	Type2
дим	ди+V+PRES(Й)+1SG(м);дим+PROP+Sg+Nom;	ди[V]: говорить, сказать
.	Type1
АЛЬБУС	альбус+N+Sg+Nom;
:	Type2
Чак	чак+N+Sg+Nom;чак+V+IMP_SG();	чак[N]: время
кына	кына+PART;
саламандра	саламандра+N+Sg+Nom;
каны…	Error
Төнәтмә	төнә+V+CAUS(т)+NEG(мА)+IMP_SG();төнәт+V+NEG(мА)+IMP_SG();төнәтмә+N+Sg+Nom;
каты	кат+N+Sg+POSS_3(СЫ)+Nom;каты+Adj;	кат[N]: слой, этаж | каты[Adj]: жёсткий, крепкий, жёстко, крепко
тавыш	тавыш+N+Sg+Nom;	тавыш[N]: голос, звук, крик, шум
чыгарып	чыгар+V+ADVV_ACC(Ып);	чыгар[V]: вывести, выводить
шартлый	шартла+V+PRES(Й);	шартла[V]: взорваться
.	Type1
СКОРПИУС	скорпиус+N+Sg+Nom;
:	Type2
Ярар	яр+V+PCP_FUT(Ыр);яра+V+FUT_INDF(Ыр);яра+V+PCP_FUT(Ыр);ярар+MOD;	яра[V]: годиться
.	Type1
Нәрсәне	нәрсә+PN+ACC(нЫ);	нәрсә[PN]: что, вещь
ялгыш	ялгыш+N+Sg+Nom;ялгыш+V+IMP_SG();
салдык	сал+V+PST_DEF(ДЫ)+1PL(к);	сал[V]: класть, положить
икән	икән+MOD;икән+PART;
?	Type1
Нәрсәне	нәрсә+PN+ACC(нЫ);	нәрсә[PN]: что, вещь
төзәтергә	төзә+V+CAUS(т)+INF_1(ЫргА);төзәт+V+INF_1(ЫргА);
кирәк	кирәк+MOD;
?	Type1
АЛЬБУС	альбус+N+Sg+Nom;
:	Type2
Барысын	бары+PN+POSS_3(СЫ)+ACC(нЫ);	бары[PN]: весь
да	да+PART;
.	Type1
Вакыт	вакыт+N+Sg+Nom;	вакыт[N]: время, пора
алга	ал+Adj+Sg+DIR(ГА);ал+N+Sg+DIR(ГА);ал+PN+DIR(ГА);	ал[Adj]: алый
баруын	бар+V+VN_1(у/ү/в)+POSS_3(СЫ)+ACC(нЫ);	бар[V]: идти, пойти
дәвам	дәва+N+Sg+POSS_1SG(Ым)+Nom;дәвам+N+Sg+Nom;	дәва[N]: лечение | дәвам[N]: продолжение
итә	и+V+CAUS(т)+PRES(Й);ит+V+PRES(Й);	ит[V]: делать, сделать
,	Type2
АЛЬБУСның	альбусн+N+Sg+POSS_2SG(Ың)+Nom;альбус+N+Sg+GEN(нЫң);
күзләре	күз+N+PL(ЛАр)+POSS_3(СЫ)+Nom;	күз[N]: глаз
караңгылана	караңгыла+V+REFL(Ын)+PRES(Й);караңгылан+V+PRES(Й);
,	Type2
йөзе	йөз+N+Sg+POSS_3(СЫ)+Nom;йөз+Num+POSS_3(СЫ)+Nom;	йөз[N]: лицо | йөз[Num]: сто, сотый
агара	агар+V+PRES(Й);
бара	бар+V+PRES(Й);	бар[V]: идти, пойти
.	Type1
Ул	ул+N+Sg+Nom;ул+PN;	ул[N]: сын | ул[PN]: он, она, оно, они, его, их
әле	әле+CNJ;әле+PART;	әле[CNJ]: пока
һаман	һаман+Adv;	һаман[Adv]: всегда, всё время
да	да+PART;
чибәр	чибәр+Adj;	чибәр[Adj]: красивый, красиво
малай	малай+N+Sg+Nom;	малай[N]: мальчик
,	Type2
ләкин	ләкин+CNJ;
моны	бу+PN+ACC(нЫ);	бу[PN]: это, здесь
кешегә	кеше+N+Sg+DIR(ГА);	кеше[N]: человек
күрсәтмәскә	күрсәт+V+NEG(мА)+INF_1(скА);күрсәт+V+PCP_FUT(мАс)+DIR(ГА);	күрсәт[V]: показать, показывать
тырыша	тырыш+V+PRES(Й);	тырыш[V]: постараться, пытаться, стараться
.	Type1
һәм	һәм+CNJ;	һәм[CNJ]: и
кинәт	кинәт+Adv;
кенә	кенә+PART;
ул	ул+N+Sg+Nom;ул+PN;	ул[N]: сын | ул[PN]: он, она, оно, они, его, их
янә	янә+Adv;	янә[Adv]: опять
әтисе	әти+N+Sg+POSS_3(СЫ)+Nom;	әти[N]: отец, папа
белән	белән+POST;	белән[POST]: на, с
тугыз	тугыз+Num;	тугыз[Num]: девять, девятый
һәм	һәм+CNJ;	һәм[CNJ]: и
дүрттән	дүрт+Num+ABL(ДАн);	дүрт[Num]: четыре, четвёртый
өч	өч+Num;	өч[Num]: три, третий
платформасында	платформа+N+Sg+POSS_3(СЫ)+LOC(ДА);	платформа[N]: платформа
.	Type1
һАРРИ	һарри+N+Sg+Nom;
һаман	һаман+Adv;	һаман[Adv]: всегда, всё время
аны	ул+PN+ACC(нЫ);	ул[PN]: он, она, оно, они, его, их
(	Type3
һәм	һәм+CNJ;	һәм[CNJ]: и
үзен	үз+PN+POSS_3(СЫ)+ACC(нЫ);	үз[PN]: сам
дә	дә+PART;
)	Type3
бар	бар+MOD;бар+N+Sg+Nom;бар+PN;бар+V+IMP_SG();	бар[N]: бар | бар[V]: идти, пойти
да	да+PART;
әйбәт	әйбәт+Adj;	әйбәт[Adj]: хороший, хорошо, лучше
дип	ди+V+ADVV_ACC(Ып);	ди[V]: говорить, сказать
ышандырырга	ышан+V+CAUS(ДЫр)+INF_1(ЫргА);ышандыр+V+INF_1(ЫргА);	ышан[V]: верить, поверить
тырыша	тырыш+V+PRES(Й);	тырыш[V]: постараться, пытаться, стараться
.	Type1
Икесе	ике+Num+POSS_3(СЫ)+Nom;	ике[Num]: два, оба, второй
дә	дә+PART;
бер	бер+Num;бер+PN;	бер[Num]: один, первый
елга	ел+N+Sg+DIR(ГА);елга+N+Sg+Nom;	ел[N]: год² | елга[N]: река
өлкәнрәк	өлкән+Adj+COMP(рАк)+Sg+Nom;	өлкән[Adj]: старший
.	Type1
һАРРИ	һарри+N+Sg+Nom;
:	Type2
өченче	өч+Num+NUM_ORD(ЫнчЫ);	өч[Num]: три, третий
сыйныф	сыйныф+N+Sg+Nom;	сыйныф[N]: класс
.	Type1
Зур	зур+Adj;	зур[Adj]: большой
ел	ел+N+Sg+Nom;	ел[N]: год²
.	Type1
Менә	мен+V+PRES(Й);менә+PART;	мен[V]: подниматься, подняться
сиңа	син+PN+DIR(ГА);	син[PN]: ты, твой
һогсмидка	һогсмид+N+Sg+DIR(ГА);
бару	бар+V+VN_1(у/ү/в)+Nom;	бар[V]: идти, пойти
өчен	өчен+POST;	өчен[POST]: для, за
рөхсәт	рөхсәт+N+Sg+Nom;	рөхсәт[N]: разрешение
кәгазе	кәгазь+N+Sg+POSS_3(СЫ)+Nom;	кәгазь[N]: бумага, бумажный
.	Type1
АЛЬБУС	альбус+N+Sg+Nom;
:	Type2
Мин	мин+PN;	мин[PN]: я, мой
һогсмидны	һогсмидн+N+Sg+POSS_3(СЫ)+Nom;һогсмид+N+Sg+ACC(нЫ);
күрә	күр+V+PRES(Й);күрә+POST;	күр[V]: видеть | күрә[POST]: ввиду, по
алмыйм	ал+V+NEG(мА)+HOR_SG(Йм);ал+V+NEG(мА)+PRES(Й)+1SG(м);	ал[V]: брать, браться, взять
.	Type1
һАРРИ	һарри+N+Sg+Nom;
:	Type2
үзең	үз+PN+POSS_2SG(Ың)+Nom;	үз[PN]: сам
беркайчан	беркайчан+Adv;
да	да+PART;
булмаган	бул+V+NEG(мА)+PCP_PS(ГАн);бул+V+NEG(мА)+PST_INDF(ГАн);	бул[V]: быть, случиться
урынны	урын+N+Sg+ACC(нЫ);	урын[N]: место
ничек	ничек+PN;
күрә	күр+V+PRES(Й);күрә+POST;	күр[V]: видеть | күрә[POST]: ввиду, по
алмыйсың	ал+V+NEG(мА)+OBL(ЙсЫ)+POSS_2SG(Ың)+Nom;ал+V+NEG(мА)+PRES(Й)+2SG(сЫң);	ал[V]: брать, браться, взять
инде	инде+PART;
син	син+PN;	син[PN]: ты, твой
?	Type1
АЛЬБУС	альбус+N+Sg+Nom;
:	Type2
Чөнки	чөнки+CNJ;
мин	мин+PN;	мин[PN]: я, мой
аның	ул+PN+GEN(нЫң);	ул[PN]: он, она, оно, они, его, их
һогвартс	һогвартс+N+Sg+Nom;
студентлары	студент+N+PL(ЛАр)+POSS_3(СЫ)+Nom;
белән	белән+POST;	белән[POST]: на, с
тулы	тулы+Adj;	тулы[Adj]: полный, полно
булачагын	булачак+Adj+Sg+POSS_3(СЫ)+ACC(нЫ);
беләм	бел+V+PRES(Й)+1SG(м);	бел[V]: знать, узнать
.	Type1
АЛЬБУС	альбус+N+Sg+Nom;
кәгазь	кәгазь+N+Sg+Nom;	кәгазь[N]: бумага, бумажный
кисәген	кисәк+N+Sg+POSS_3(СЫ)+ACC(нЫ);	кисәк[N]: кусок
бөгәрли	бөгәрлә+V+PRES(Й);
.	Type1
һАРРИ	һарри+N+Sg+Nom;
:	Type2
Син	син+PN;	син[PN]: ты, твой
барып	бар+V+ADVV_ACC(Ып);	бар[V]: идти, пойти
кына	кына+PART;
кара	кара+Adj;кара+N+Sg+Nom;кара+V+IMP_SG();	кара[Adj]: чёрный | кара[N]: чернила | кара[V]: посмотреть, смотреть
,	Type2
йә	йә+CNJ;йә+INTRJ;
инде	инде+PART;
,	Type2
әниең	әни+N+Sg+POSS_2SG(Ың)+Nom;	әни[N]: мама
күрмәгәндә	күр+V+NEG(мА)+PCP_PS(ГАн)+LOC(ДА);	күр[V]: видеть
,	Type2
туйганчы	туй+V+ADVV_SUCC(ГАнчЫ);
Баллы	бал+N+ATTR_MUN(лЫ);балл+N+Sg+POSS_3(СЫ)+Nom;	бал[N]: мёд | балл[N]: балл
патшалыкта	патша+N+NMLZ(лЫк)+Sg+LOC(ДА);патша+N+PSBL(лЫк)+LOC(ДА);	патша[N]: царь
булып	бул+V+ADVV_ACC(Ып);	бул[V]: быть, случиться
кайту	кайт+V+VN_1(у/ү/в)+Nom;	кайт[V]: возвратиться, возвращаться, возвращение
мөмкинлеген	мөмкинлек+N+Sg+POSS_3(СЫ)+ACC(нЫ);	мөмкинлек[N]: возможность
кулдан	кул+N+Sg+ABL(ДАн);	кул[N]: рука
ычкындырма…	Error
Юк	юк+MOD;
,	Type2
Альбус	альбус+N+Sg+Nom;
,	Type2
нишлисең	нишлә+V+OBL(ЙсЫ)+POSS_2SG(Ың)+Nom;нишлә+V+PRES(Й)+2SG(сЫң);
син	син+PN;	син[PN]: ты, твой
!	Type1
АЛЬБУС	альбус+N+Sg+Nom;
(	Type3
тылсым	тылсым+N+Sg+Nom;
таягын	таяк+N+Sg+POSS_3(СЫ)+ACC(нЫ);	таяк[N]: палка
юнәлтеп	юнәл+V+CAUS(т)+ADVV_ACC(Ып);юнәлт+V+ADVV_ACC(Ып);	юнәл[V]: направиться | юнәлт[V]: направить
)	Type3
:	Type2
Инсендио	инсендио+N+Sg+Nom;
!	Type1
Бөгәрләнгән	бөгәрлә+V+REFL(Ын)+PCP_PS(ГАн);бөгәрлә+V+REFL(Ын)+PST_INDF(ГАн);бөгәрлән+V+PCP_PS(ГАн);бөгәрлән+V+PST_INDF(ГАн);
кәгазь	кәгазь+N+Sg+Nom;	кәгазь[N]: бумага, бумажный
кисәге	кисәк+N+Sg+POSS_3(СЫ)+Nom;	кисәк[N]: кусок
утта	ут+N+Sg+LOC(ДА);	ут[N]: огонь
яна	ян+V+PRES(Й);яна+V+IMP_SG();	ян[V]: гореть, сгореть, угрожать
башлый	башла+V+PRES(Й);	башла[V]: начать, начинать, начаться, начинаться
һәм	һәм+CNJ;	һәм[CNJ]: и
сәхнә	сәхнә+N+Sg+Nom;	сәхнә[N]: сцена
өстенә	өс+N+Sg+POSS_3(СЫ)+DIR(ГА);өстенә+POST;
күтәрелә	күтәр+V+PASS(Ыл)+PRES(Й);күтәрел+V+PRES(Й);	күтәр[V]: поднимать, поднять | күтәрел[V]: подниматься, подняться
.	Type1
һАРРИ	һарри+N+Sg+Nom;
:	Type2
Нинди	нинди+PN;	нинди[PN]: какой
җүләрлек	җүләр+Adj+NMLZ(лЫк)+Sg+Nom;җүләр+Adj+PSBL(лЫк);
инде	инде+PART;
бу	бу+PN;	бу[PN]: это, здесь
!	Type1
АЛЬБУС	альбус+N+Sg+Nom;
:	Type2
Нинди	нинди+PN;	нинди[PN]: какой
ирония	ирония+N+Sg+Nom;
.	Type1
Мин	мин+PN;	мин[PN]: я, мой
бу	бу+PN;	бу[PN]: это, здесь
әфсен	әфсен+N+Sg+Nom;
эшләр	эш+N+PL(ЛАр)+Nom;эшлә+V+FUT_INDF(Ыр);эшлә+V+PCP_FUT(Ыр);	эш[N]: дело | эшлә[V]: делать, поступать, поступить, работать, сделать
дип	ди+V+ADVV_ACC(Ып);	ди[V]: говорить, сказать
уйламаган	уйла+V+NEG(мА)+PCP_PS(ГАн);уйла+V+NEG(мА)+PST_INDF(ГАн);	уйла[V]: думать
идем	и+V+PST_DEF(ДЫ)+1SG(м);
.	Type1
Бу	бу+PN;	бу[PN]: это, здесь
әфсен	әфсен+N+Sg+Nom;
беркайчан	беркайчан+Adv;
да	да+PART;
барып	бар+V+ADVV_ACC(Ып);	бар[V]: идти, пойти
чыкмый	чык+V+NEG(мА)+PRES(Й);	чык[V]: выйти, выходить
иде	и+V+PST_DEF(ДЫ);
.	Type1
һАРРИ	һарри+N+Sg+Nom;
:	Type2
Ал…	Error
Альбус	альбус+N+Sg+Nom;
,	Type2
миңа	мин+PN+DIR(ГА);	мин[PN]: я, мой
профессор	профессор+N+Sg+Nom;	профессор[N]: профессор
МакГонагаллдан	макгонагалл+N+Sg+ABL(ДАн);
ябалаклар	ябалак+N+PL(ЛАр)+Nom;
очып	оч+V+ADVV_ACC(Ып);	оч[V]: лететь
кына	кына+PART;
тора	тор+V+PRES(Й);	тор[V]: вставать, встать, стоять
–	Type2
син	син+PN;	син[PN]: ты, твой
үз	үз+PN;	үз[PN]: сам
эчеңә	эч+N+Sg+POSS_2SG(Ың)+DIR(ГА);	эч[N]: в, из, внутри, в течение, внутренность
бикләнеп	биклә+V+REFL(Ын)+ADVV_ACC(Ып);биклән+V+ADVV_ACC(Ып);
йөрисең	йөр+V+PRES(Й)+2SG(сЫң);	йөр[V]: походить, ходить
,	Type2
ди	ди+V+PRES(Й);	ди[V]: говорить, сказать
ул	ул+N+Sg+Nom;ул+PN;	ул[N]: сын | ул[PN]: он, она, оно, они, его, их
.	Type1
Дәресләрдә	дәрес+N+PL(ЛАр)+LOC(ДА);	дәрес[N]: занятие, урок
бик	бик+Adv;	бик[Adv]: очень
катнашмыйсың	катна+V+RECP(Ыш)+NEG(мА)+OBL(ЙсЫ)+POSS_2SG(Ың)+Nom;катна+V+RECP(Ыш)+NEG(мА)+PRES(Й)+2SG(сЫң);катнаш+V+NEG(мА)+OBL(ЙсЫ)+POSS_2SG(Ың)+Nom;катнаш+V+NEG(мА)+PRES(Й)+2SG(сЫң);катнашма+V+OBL(ЙсЫ)+POSS_2SG(Ың)+Nom;катнашма+V+PRES(Й)+2SG(сЫң);	катнаш[V]: участвовать
,	Type2
гел	гел+Adv;	гел[Adv]: постоянно
кәефсез	кәеф+N+ATTR_ABES(сЫз)+Sg+Nom;кәеф+N+Sg+2PL(сЫз);	кәеф[N]: настроение
,	Type2
син…	Error
22	Num
АЛЬБУС	альбус+N+Sg+Nom;
:	Type2
Нишләвемне	нишләвемн+N+Sg+POSS_3(СЫ)+Nom;нишләв+N+Sg+POSS_1SG(Ым)+ACC(нЫ);
телисең	телә+V+OBL(ЙсЫ)+POSS_2SG(Ың)+Nom;телә+V+PRES(Й)+2SG(сЫң);	телә[V]: желать, пожелать
инде	инде+PART;
?	Type1
Тылсым	тылсым+N+Sg+Nom;
кулланып	куллан+V+ADVV_ACC(Ып);	куллан[V]: употреблять
,	Type2
сөйкемле	сөйкемле+Adj;	сөйкемле[Adj]: симпатичный
сөяк	сөй+V+HOR_PL(Йк);сөяк+N+Sg+Nom;	сөй[V]: любить | сөяк[N]: кость
булыйммы	бул+V+HOR_SG(Йм)+INT(мЫ);	бул[V]: быть, случиться
?	Type1
үземне	үз+PN+POSS_1SG(Ым)+ACC(нЫ);	үз[PN]: сам
башка	баш+N+Sg+DIR(ГА);башка+Adj;башка+POST;	баш[N]: голова | башка[Adj]: другой | башка[POST]: кроме
Йортка	йорт+N+Sg+DIR(ГА);	йорт[N]: дом
күчерттеримме	күчер+V+CAUS(т)+CAUS(ДЫр)+HOR_SG(Йм)+INT(мЫ);күчерт+V+CAUS(ДЫр)+HOR_SG(Йм)+INT(мЫ);күчерттер+V+HOR_SG(Йм)+INT(мЫ);	күчер[V]: перевести, переводить
?	Type1
Берәр	бер+Num+NUM_DISR(шАр);	бер[Num]: один, первый
яхшырак	яхшы+Adj+COMP(рАк)+Sg+Nom;яхшы+Adv+COMP(рАк)+Sg+Nom;	яхшы[Adj]: хороший, лучший, хорошо, лучше | яхшы[Adv]: хорошо, лучше
студентка	студентка+N+Sg+Nom;
әйләнимме	әйлән+V+HOR_SG(Йм)+INT(мЫ);	әйлән[V]: крутиться
?	Type1
әфсенне	әфсен+N+Sg+ACC(нЫ);
генә	генә+PART;
әйт	әйт+V+IMP_SG();	әйт[V]: говорить, сказать
,	Type2
әти	әти+N+Sg+Nom;	әти[N]: отец, папа
,	Type2
һәм	һәм+CNJ;	һәм[CNJ]: и
мине	ми+N+Sg+ACC(нЫ);мин+PN+ACC(нЫ);мин+PN+POSS_3(СЫ)+Nom;	ми[N]: мозг | мин[PN]: я, мой
үзең	үз+PN+POSS_2SG(Ың)+Nom;	үз[PN]: сам
теләгән	телә+V+PCP_PS(ГАн);телә+V+PST_INDF(ГАн);	телә[V]: желать, пожелать
малайга	малай+N+Sg+DIR(ГА);	малай[N]: мальчик
әйләндер	әйлән+V+CAUS(ДЫр)+IMP_SG();әйләндер+V+IMP_SG();	әйлән[V]: крутиться | әйләндер[V]: крутить
,	Type2
яхшымы	яхшы+Adj+INT(мЫ);яхшы+Adv+INT(мЫ);	яхшы[Adj]: хороший, лучший, хорошо, лучше | яхшы[Adv]: хорошо, лучше
?	Type1
Шулай	шулай+PN;
икебезгә	ике+Num+POSS_1PL(ЫбЫз)+DIR(ГА);	ике[Num]: два, оба, второй
дә	дә+PART;
яхшырак	яхшы+Adj+COMP(рАк)+Sg+Nom;яхшы+Adv+COMP(рАк)+Sg+Nom;	яхшы[Adj]: хороший, лучший, хорошо, лучше | яхшы[Adv]: хорошо, лучше
булыр	бул+V+FUT_INDF(Ыр);бул+V+PCP_FUT(Ыр);	бул[V]: быть, случиться
.	Type1
Китәргә	кит+V+INF_1(ЫргА);	кит[V]: уйти, уходить
кирәк	кирәк+MOD;
.	Type1
Поездга	поезд+N+Sg+DIR(ГА);	поезд[N]: поезд
өлгерергә	өлгер+V+INF_1(ЫргА);	өлгер[V]: успевать, успеть
.	Type1
Дустымны	дуст+N+Sg+POSS_1SG(Ым)+ACC(нЫ);
табасы	таба+N+Sg+POSS_3(СЫ)+Nom;тап+V+OBL(ЙсЫ);	таба[N]: сковорода | тап[V]: найти, находить
бар	бар+MOD;бар+N+Sg+Nom;бар+PN;бар+V+IMP_SG();	бар[N]: бар | бар[V]: идти, пойти
.	Type1
АЛЬБУС	альбус+N+Sg+Nom;
,	Type2
бер	бер+Num;бер+PN;	бер[Num]: один, первый
сүз	сүз+N+Sg+Nom;	сүз[N]: слово
әйтә	әйт+V+PRES(Й);	әйт[V]: говорить, сказать
дә	дә+PART;
алмыйча	ал+V+NEG(мА)+ADVV_NEG(ЙчА);	ал[V]: брать, браться, взять
,	Type2
чемоданы	чемодан+N+Sg+POSS_3(СЫ)+Nom;	чемодан[N]: чемодан
өстендә	өс+N+Sg+POSS_3(СЫ)+LOC(ДА);өстен+Adj+Sg+LOC(ДА);өстендә+POST;	өстен[Adj]: господствующий, превосходить
тып-тын	тып-тын+Adv;
утырган	утыр+V+PCP_PS(ГАн);утыр+V+PST_INDF(ГАн);	утыр[V]: посидеть, садиться, сидеть
СКОРПИУС	скорпиус+N+Sg+Nom;
янына	ян+N+Sg+POSS_3(СЫ)+DIR(ГА);ян+V+REFL(Ын)+PRES(Й);янына+POST;	ян[N]: к, мимо, у, бок | ян[V]: гореть, сгореть, угрожать
йөгерә	йөгер+V+PRES(Й);	йөгер[V]: бегать
.	Type1
АЛЬБУС	альбус+N+Sg+Nom;
(	Type3
сөенеп	сөен+V+ADVV_ACC(Ып);сөй+V+REFL(Ын)+ADVV_ACC(Ып);	сөй[V]: любить
)	Type3
:	Type2
Скорпиус…	Error
(	Type3
борчылып	борчы+V+PASS(Ыл)+ADVV_ACC(Ып);борчыл+V+ADVV_ACC(Ып);	борчы[V]: беспокоить, обеспокоить | борчыл[V]: беспокоиться
)	Type3
.	Type1
Скорпиус…	Error
Бар	бар+MOD;бар+N+Sg+Nom;бар+PN;бар+V+IMP_SG();	бар[N]: бар | бар[V]: идти, пойти
да	да+PART;
тәртиптәме	тәртип+N+Sg+LOC(ДА)+INT(мЫ);	тәртип[N]: порядок, распорядок
?	Type1
СКОРПИУС	скорпиус+N+Sg+Nom;
дәшми	дәш+V+NEG(мА)+PRES(Й);
.	Type1
АЛЬБУС	альбус+N+Sg+Nom;
дустының	дуст+N+Sg+POSS_3(СЫ)+GEN(нЫң);
күзләреннән	күз+N+PL(ЛАр)+POSS_3(СЫ)+ABL(ДАн);	күз[N]: глаз
барын	бар+N+Sg+POSS_3(СЫ)+ACC(нЫ);бар+PN+POSS_3(СЫ)+ACC(нЫ);бар+V+REFL(Ын)+IMP_SG();	бар[N]: бар | бар[V]: идти, пойти
да	да+PART;
аңларга	аңла+V+INF_1(ЫргА);	аңла[V]: понимать, понять
тырыша	тырыш+V+PRES(Й);	тырыш[V]: постараться, пытаться, стараться
.	Type1
әниең	әни+N+Sg+POSS_2SG(Ың)+Nom;	әни[N]: мама
?	Type1
Хәле	хәл+N+Sg+POSS_3(СЫ)+Nom;	хәл[N]: состояние
начарландымы	начарлан+V+PST_DEF(ДЫ)+INT(мЫ);
әллә	әллә+CNJ;әллә+PART;
?	Type1
СКОРПИУС	скорпиус+N+Sg+Nom;
:	Type2
Хәзергедән	хәзерге+Adj+Sg+ABL(ДАн);
дә	дә+PART;
начаррак	начар+Adj+COMP(рАк)+Sg+Nom;	начар[Adj]: плохой, плохо
була	бул+V+PRES(Й);	бул[V]: быть, случиться
алмас	ал+V+FUT_INDF_NEG(мАс);ал+V+PCP_FUT(мАс);	ал[V]: брать, браться, взять
инде…	Error
АЛЬБУС	альбус+N+Sg+Nom;
СКОРПИУС	скорпиус+N+Sg+Nom;
янына	ян+N+Sg+POSS_3(СЫ)+DIR(ГА);ян+V+REFL(Ын)+PRES(Й);янына+POST;	ян[N]: к, мимо, у, бок | ян[V]: гореть, сгореть, угрожать
утыра	утыр+V+PRES(Й);	утыр[V]: посидеть, садиться, сидеть
.	Type1
АЛЬБУС	альбус+N+Sg+Nom;
:	Type2
Син	син+PN;	син[PN]: ты, твой
ябалак	ябалак+N+Sg+Nom;
җибәрерсең	җибәр+V+FUT_INDF(Ыр)+2SG(сЫң);җибәр+V+PCP_FUT(Ыр)+2SG(сЫң);	җибәр[V]: пускать, пустить
дип	ди+V+ADVV_ACC(Ып);	ди[V]: говорить, сказать
уйлаган	уйла+V+PCP_PS(ГАн);уйла+V+PST_INDF(ГАн);	уйла[V]: думать
идем	и+V+PST_DEF(ДЫ)+1SG(м);
.	Type1
СКОРПИУС	скорпиус+N+Sg+Nom;
:	Type2
Ни	ни+CNJ;ни+PART;ни+PN;	ни[CNJ]: ни | ни[PN]: что
дип	ди+V+ADVV_ACC(Ып);	ди[V]: говорить, сказать
әйтергә	әйт+V+INF_1(ЫргА);	әйт[V]: говорить, сказать
дә	дә+PART;
белмәдем	бел+V+NEG(мА)+PST_DEF(ДЫ)+1SG(м);	бел[V]: знать, узнать
.	Type1
АЛЬБУС	альбус+N+Sg+Nom;
:	Type2
ә	ә+PART;
хәзер	хәзер+Adv;	хәзер[Adv]: сейчас, нынешний
мин	мин+PN;	мин[PN]: я, мой
ни	ни+CNJ;ни+PART;ни+PN;	ни[CNJ]: ни | ни[PN]: что
әйтергә	әйт+V+INF_1(ЫргА);	әйт[V]: говорить, сказать
дә	дә+PART;
белмим…	Error
СКОРПИУС	скорпиус+N+Sg+Nom;
:	Type2
Берни	берни+PN;
дә	дә+PART;
әйтмә	әйт+V+NEG(мА)+IMP_SG();	әйт[V]: говорить, сказать
.	Type1
АЛЬБУС	альбус+N+Sg+Nom;
:	Type2
Берәр	бер+Num+NUM_DISR(шАр);	бер[Num]: один, первый
ничек	ничек+PN;
булыша	бул+V+RECP(Ыш)+PRES(Й);	бул[V]: быть, случиться
аламмы	ал+V+PRES(Й)+1SG(м)+INT(мЫ);ала+Adj+Sg+POSS_1SG(Ым)+Nom+INT(мЫ);	ал[V]: брать, браться, взять | ала[Adj]: пегий
?	Type1
СКОРПИУС	скорпиус+N+Sg+Nom;
:	Type2
җеназага	җеназа+N+Sg+DIR(ГА);
кил	кил+V+IMP_SG();	кил[V]: идти
.	Type1
АЛЬБУС	альбус+N+Sg+Nom;
:	Type2
әлбәттә	әлбәттә+MOD;	әлбәттә[MOD]: конечно, непременно
.	Type1
СКОРПИУС	скорпиус+N+Sg+Nom;
:	Type2
һәм	һәм+CNJ;	һәм[CNJ]: и
минем	мин+PN+GEN(нЫң);	мин[PN]: я, мой
яхшы	яхшы+Adj;яхшы+Adv;	яхшы[Adj]: хороший, лучший, хорошо, лучше | яхшы[Adv]: хорошо, лучше
дустым	дуст+N+Sg+POSS_1SG(Ым)+Nom;
бул	бул+V+IMP_SG();	бул[V]: быть, случиться
.	Type1
Кинәт	кинәт+Adv;
кенә	кенә+PART;
сәхнә	сәхнә+N+Sg+Nom;	сәхнә[N]: сцена
уртасында	урта+N+Sg+POSS_3(СЫ)+LOC(ДА);уртасында+POST;	урта[N]: середина
БүЛүЧЕ	бүл+V+VN_1(у/ү/в)+PCP_PR(чЫ);бүл+V+VN_1(у/ү/в)+PROF(чЫ)+Sg+Nom;	бүл[V]: делить, поделить
ЭШЛәПә	эшләпә+N+Sg+Nom;
пәйда	пәй+N+Sg+Nom+PART(ДА);пәй+N+Sg+LOC(ДА);
була	бул+V+PRES(Й);	бул[V]: быть, случиться
,	Type2
һәм	һәм+CNJ;	һәм[CNJ]: и
без	без+N+Sg+Nom;без+PN;	без[PN]: мы, наш
янә	янә+Adv;	янә[Adv]: опять
Олы	олы+Adj;	олы[Adj]: большой
залга	зал+N+Sg+DIR(ГА);	зал[N]: зал
әйләнеп	әйлән+V+ADVV_ACC(Ып);	әйлән[V]: крутиться
кайтабыз	кайт+V+PRES(Й)+1PL(бЫз);	кайт[V]: возвратиться, возвращаться, возвращение
.	Type1
БүЛүЧЕ	бүл+V+VN_1(у/ү/в)+PCP_PR(чЫ);бүл+V+VN_1(у/ү/в)+PROF(чЫ)+Sg+Nom;	бүл[V]: делить, поделить
ЭШЛәПә	эшләпә+N+Sg+Nom;
:	Type2
Ишетәсе	ишет+V+OBL(ЙсЫ);	ишет[V]: слышать, услышать
карардан	карар+N+Sg+ABL(ДАн);	карар[N]: постановление
куркасызмы	курк+V+PRES(Й)+2PL(сЫз)+INT(мЫ);	курк[V]: испугаться
?	Type1
Ул	ул+N+Sg+Nom;ул+PN;	ул[N]: сын | ул[PN]: он, она, оно, они, его, их
исемнәрдән	ис+N+Sg+POSS_1SG(Ым)+PL(ЛАр)+ABL(ДАн);исем+N+PL(ЛАр)+ABL(ДАн);	ис[N]: запах | исем[N]: звание, имя
калтыранасызмы	калтыра+V+REFL(Ын)+PRES(Й)+2PL(сЫз)+INT(мЫ);калтыран+V+PRES(Й)+2PL(сЫз)+INT(мЫ);
?	Type1
Слизерин	слизерин+N+Sg+Nom;
түгел	түгел+PART;
!	Type1
Гриффиндор	гриффиндор+N+Sg+Nom;
түгел	түгел+PART;
!	Type1
Хаффлпаф	хаффлпаф+N+Sg+Nom;
түгел	түгел+PART;
!	Type1
Каргатырн	каргатырн+N+Sg+Nom;
түгел	түгел+PART;
!	Type1
Борчылма	борчы+V+PASS(Ыл)+NEG(мА)+IMP_SG();борчыл+V+NEG(мА)+IMP_SG();	борчы[V]: беспокоить, обеспокоить | борчыл[V]: беспокоиться
,	Type2
әй	әй+INTRJ;
сабый	сабый+N+Sg+Nom;	сабый[N]: младенец
,	Type2
мин	мин+PN;	мин[PN]: я, мой
беләм	бел+V+PRES(Й)+1SG(м);	бел[V]: знать, узнать
эшемне	эш+N+Sg+POSS_1SG(Ым)+ACC(нЫ);	эш[N]: дело
,	Type2
өйрәнер	өйрән+V+FUT_INDF(Ыр);өйрән+V+PCP_FUT(Ыр);	өйрән[V]: научиться, учиться
көлергә	көл+V+INF_1(ЫргА);	көл[V]: засмеяться, смеяться
,	Type2
башлаган	башла+V+PCP_PS(ГАн);башла+V+PST_INDF(ГАн);	башла[V]: начать, начинать, начаться, начинаться
елаудан	ела+V+VN_1(у/ү/в)+ABL(ДАн);	ела[V]: плакать
.	Type1
Лилия	лилия+PROP+Sg+Nom;
Поттер	Rus
.	Type1
ГРИФФИНДОР	гриффиндор+N+Sg+Nom;
!	Type1
23	Num
ЛИЛИЯ	лилия+PROP+Sg+Nom;
:	Type2
Ура	ур+V+PRES(Й);ура+INTRJ;ура+V+IMP_SG();	ур[V]: пожать
!	Type1
АЛЬБУС	альбус+N+Sg+Nom;
:	Type2
Булды	бул+V+PST_DEF(ДЫ);	бул[V]: быть, случиться
бу	бу+PN;	бу[PN]: это, здесь
.	Type1
СКОРПИУС	скорпиус+N+Sg+Nom;
:	Type2
Син	син+PN;	син[PN]: ты, твой
чыннан	чын+Adj+Sg+ABL(ДАн);	чын[Adj]: настоящий
да	да+PART;
ул	ул+N+Sg+Nom;ул+PN;	ул[N]: сын | ул[PN]: он, она, оно, они, его, их
безгә	без+PN+DIR(ГА);	без[PN]: мы, наш
эләгер	эләк+V+FUT_INDF(Ыр);эләк+V+PCP_FUT(Ыр);
дип	ди+V+ADVV_ACC(Ып);	ди[V]: говорить, сказать
уйладыңмы	уйла+V+PST_DEF(ДЫ)+2SG(ң)+INT(мЫ);	уйла[V]: думать
?	Type1
Поттерлар	поттер+N+PL(ЛАр)+Nom;
Слизеринга	слизерин+N+Sg+DIR(ГА);
кермиләр	кер+V+NEG(мА)+PRES(Й)+3PL(ЛАр);	кер[V]: войти, входить
бит	бит+N+Sg+Nom;бит+PART;	бит[N]: лицо, страница
.	Type1
АЛЬБУС	альбус+N+Sg+Nom;
:	Type2
Менә	мен+V+PRES(Й);менә+PART;	мен[V]: подниматься, подняться
берсе	бер+PN+POSS_3(СЫ)+Nom;
кергән	кер+V+PCP_PS(ГАн);кер+V+PST_INDF(ГАн);	кер[V]: войти, входить
бит	бит+N+Sg+Nom;бит+PART;	бит[N]: лицо, страница
әле	әле+CNJ;әле+PART;	әле[CNJ]: пока
.	Type1
Ул	ул+N+Sg+Nom;ул+PN;	ул[N]: сын | ул[PN]: он, она, оно, они, его, их
арткарак	арт+Adj+Sg+DIR(ГА)+COMP(рАк)+Sg+Nom;
күчәргә	күч+V+INF_1(ЫргА);күчәр+N+Sg+DIR(ГА);	күч[V]: перейти, переходить
теләгәндә	телә+V+PCP_PS(ГАн)+LOC(ДА);	телә[V]: желать, пожелать
,	Type2
башка	баш+N+Sg+DIR(ГА);башка+Adj;башка+POST;	баш[N]: голова | башка[Adj]: другой | башка[POST]: кроме
студентлар	студент+N+PL(ЛАр)+Nom;
көлә	көл+V+PRES(Й);	көл[V]: засмеяться, смеяться
.	Type1
Ул	ул+N+Sg+Nom;ул+PN;	ул[N]: сын | ул[PN]: он, она, оно, они, его, их
аларның	алар+PN+GEN(нЫң);	алар[PN]: они
барысына	бары+PN+POSS_3(СЫ)+DIR(ГА);	бары[PN]: весь
да	да+PART;
карый	кара+V+PRES(Й);карый+N+Sg+Nom;	кара[V]: посмотреть, смотреть
.	Type1
Мин	мин+PN;	мин[PN]: я, мой
сайлап	сай+Adj+DISTR(лАп);сайла+V+ADVV_ACC(Ып);	сайла[V]: выбирать, выбрать
алмадым	ал+V+NEG(мА)+PST_DEF(ДЫ)+1SG(м);	ал[V]: брать, браться, взять
моны	бу+PN+ACC(нЫ);	бу[PN]: это, здесь
,	Type2
аңлыйсызмы	аңла+V+PRES(Й)+2PL(сЫз)+INT(мЫ);	аңла[V]: понимать, понять
?	Type1
Мин	мин+PN;	мин[PN]: я, мой
аның	ул+PN+GEN(нЫң);	ул[PN]: он, она, оно, они, его, их
улы	ул+N+Sg+POSS_3(СЫ)+Nom;	ул[N]: сын
булуны	бул+V+VN_1(у/ү/в)+ACC(нЫ);	бул[V]: быть, случиться
сайламадым	сайла+V+NEG(мА)+PST_DEF(ДЫ)+1SG(м);	сайла[V]: выбирать, выбрать
.	Type1
БЕРЕНЧЕ	бер+Num+NUM_ORD(ЫнчЫ);	бер[Num]: один, первый
ПәРДә	пәрдә+N+Sg+Nom;
,	Type2
БИШЕНЧЕ	биш+Num+NUM_ORD(ЫнчЫ);	биш[Num]: пять, пятый
КүРЕНЕШ	күр+V+REFL(Ын)+RECP(Ыш)+IMP_SG();күр+V+REFL(Ын)+VN_2(Ыш)+Nom;күрен+V+RECP(Ыш)+IMP_SG();күрен+V+VN_2(Ыш)+Nom;күренеш+N+Sg+Nom;	күр[V]: видеть | күренеш[N]: вид, явление
ТЫЛСЫМ	тылсым+N+Sg+Nom;
МИНИСТРЛЫГЫ	министрлык+N+Sg+POSS_3(СЫ)+Nom;	министрлык[N]: министерство
,	Type2
һАРРИНЫң	һаррин+N+Sg+POSS_2SG(Ың)+Nom;һарри+N+Sg+GEN(нЫң);
ЭШ	эш+N+Sg+Nom;	эш[N]: дело
БүЛМәСЕ	бүлмә+N+Sg+POSS_3(СЫ)+Nom;	бүлмә[N]: комната
һЕРМИОНА	һермиона+N+Sg+Nom;
һАРРИның	һаррин+N+Sg+POSS_2SG(Ың)+Nom;һарри+N+Sg+GEN(нЫң);
пөхтәлектән	пөхтә+Adj+NMLZ(лЫк)+Sg+ABL(ДАн);пөхтә+Adj+PSBL(лЫк)+ABL(ДАн);
бик	бик+Adv;	бик[Adv]: очень
ерак	ерак+Adj;ерак+Adv;	ерак[Adj]: далёкий, далеко | ерак[Adv]: далеко
торган	тор+V+PCP_PS(ГАн);тор+V+PST_INDF(ГАн);	тор[V]: вставать, встать, стоять
бүлмәсендә	бүлмә+N+Sg+POSS_3(СЫ)+LOC(ДА);	бүлмә[N]: комната
,	Type2
бер	бер+Num;бер+PN;	бер[Num]: один, первый
кочак	кочак+N+Sg+Nom;	кочак[N]: объятие
кәгазь	кәгазь+N+Sg+Nom;	кәгазь[N]: бумага, бумажный
өеме	өем+N+Sg+POSS_3(СЫ)+Nom;өй+N+Sg+POSS_3(СЫ)+Nom+INT(мЫ);	өем[N]: куча | өй[N]: дом
каршында	каршында+Adj;каршында+POST;
утыра	утыр+V+PRES(Й);	утыр[V]: посидеть, садиться, сидеть
.	Type1
Ул	ул+N+Sg+Nom;ул+PN;	ул[N]: сын | ул[PN]: он, она, оно, они, его, их
аларны	алар+PN+ACC(нЫ);	алар[PN]: они
акрын	акр+N+Sg+POSS_3(СЫ)+ACC(нЫ);акрын+Adj;акрын+Adv;	акрын[Adj]: медленный, медленно | акрын[Adv]: медленно
гына	гына+PART;
тәртипләп	тәртип+N+DISTR(лАп);тәртиплә+V+ADVV_ACC(Ып);	тәртип[N]: порядок, распорядок
сала	сал+V+PRES(Й);	сал[V]: класть, положить
тора	тор+V+PRES(Й);	тор[V]: вставать, встать, стоять
.	Type1
һАРРИ	һарри+N+Sg+Nom;
ашыгып	ашык+V+ADVV_ACC(Ып);	ашык[V]: спешить
бүлмәгә	бүлмә+N+Sg+DIR(ГА);	бүлмә[N]: комната
керә	кер+V+PRES(Й);	кер[V]: войти, входить
.	Type1
Яңагындагы	яңак+N+Sg+POSS_3(СЫ)+ATTR_LOC(ДАгЫ);	яңак[N]: щека
җәрәхәттән	җәрәхәт+N+Sg+ABL(ДАн);	җәрәхәт[N]: рана
кан	кан+N+Sg+Nom;	кан[N]: кровь
ага	ага+N+Sg+Nom;ак+V+PRES(Й);	ага[N]: господин
.	Type1
һЕРМИОНА	һермиона+N+Sg+Nom;
:	Type2
Ничек	ничек+PN;
үтте	үт+V+PST_DEF(ДЫ);	үт[V]: пройти, проходить
?	Type1
һАРРИ	һарри+N+Sg+Nom;
:	Type2
Дөрес	дөрес+Adj;дөрес+Adv;	дөрес[Adj]: правильный, правильно | дөрес[Adv]: правильно
сөйләгәннәр	сөйлә+V+PCP_PS(ГАн)+PL(ЛАр)+Nom;сөйлә+V+PST_INDF(ГАн)+3PL(ЛАр);	сөйлә[V]: говорить, рассказывать
икән	икән+MOD;икән+PART;
.	Type1
һЕРМИОНА	һермиона+N+Sg+Nom;
:	Type2
Теодор	Rus
Нотт	нотт+N+Sg+Nom;
?	Type1
һАРРИ	һарри+N+Sg+Nom;
:	Type2
Сак	сак+N+Sg+Nom;сак+PROP+Sg+Nom;	сак[N]: пост, стража
астында	ас+N+Sg+POSS_3(СЫ)+LOC(ДА);астында+POST;	астында[POST]: под
.	Type1
һЕРМИОНА	һермиона+N+Sg+Nom;
:	Type2
ә	ә+PART;
Вакыт-күчергеч	вакыт-күчергеч+N+Sg+Nom;
белән	белән+POST;	белән[POST]: на, с
ничек	ничек+PN;
?	Type1
һАРРИ	һарри+N+Sg+Nom;
аңа	ул+PN+DIR(ГА);	ул[PN]: он, она, оно, они, его, их
Вакыт-күчергечне	вакыт-күчергечн+N+Sg+POSS_3(СЫ)+Nom;вакыт-күчергеч+N+Sg+ACC(нЫ);
күрсәтә	күрсәт+V+PRES(Й);	күрсәт[V]: показать, показывать
.	Type1
Ул	ул+N+Sg+Nom;ул+PN;	ул[N]: сын | ул[PN]: он, она, оно, они, его, их
кызыктырырлык	кызыктыр+V+PCP_FUT(Ыр)+NMLZ(лЫк)+Sg+Nom;кызыктыр+V+PCP_FUT(Ыр)+PSBL(лЫк);
итеп	ит+V+ADVV_ACC(Ып);	ит[V]: делать, сделать
ялтырый	ялтыра+V+PRES(Й);
.	Type1
Ул	ул+N+Sg+Nom;ул+PN;	ул[N]: сын | ул[PN]: он, она, оно, они, его, их
чынмы	чын+Adj+INT(мЫ);	чын[Adj]: настоящий
?	Type1
Эшли	эшлә+V+PRES(Й);	эшлә[V]: делать, поступать, поступить, работать, сделать
дәме	дә+PART+INT(мЫ);
?	Type1
Ул	ул+N+Sg+Nom;ул+PN;	ул[N]: сын | ул[PN]: он, она, оно, они, его, их
бер	бер+Num;бер+PN;	бер[Num]: один, первый
сәгатькә	сәгать+N+Sg+DIR(ГА);	сәгать[N]: час, часы
генә	генә+PART;
эшләүче	эшлә+V+VN_1(у/ү/в)+PCP_PR(чЫ);эшлә+V+VN_1(у/ү/в)+PROF(чЫ)+Sg+Nom;	эшлә[V]: делать, поступать, поступить, работать, сделать
күчергеч	күчергеч+N+Sg+Nom;
түгел	түгел+PART;
бугай	бугай+PART;
,	Type2
озаккарак	озак+Adj+Sg+DIR(ГА)+COMP(рАк)+Sg+Nom;	озак[Adj]: долгий, долго
вакытка	вакыт+N+Sg+DIR(ГА);	вакыт[N]: время, пора
күчерәме	күчер+V+PRES(Й)+INT(мЫ);	күчер[V]: перевести, переводить
?	Type1
һАРРИ	һарри+N+Sg+Nom;
:	Type2
әлегә	әлегә+Adv;	әлегә[Adv]: пока
берни	берни+PN;
дә	дә+PART;
белмибез	бел+V+NEG(мА)+PRES(Й)+1PL(бЫз);	бел[V]: знать, узнать
.	Type1
Мин	мин+PN;	мин[PN]: я, мой
аны	ул+PN+ACC(нЫ);	ул[PN]: он, она, оно, они, его, их
шунда	шул+PN+LOC(ДА);	шул[PN]: это, так, оттуда, потом
ук	ук+N+Sg+Nom;ук+PART;	ук[N]: стрела
тикшереп	тикшер+V+ADVV_ACC(Ып);	тикшер[V]: проверить, проверять
карамакчы	кара+V+DESID(мАкчЫ);	кара[V]: посмотреть, смотреть
идем	и+V+PST_DEF(ДЫ)+1SG(м);
,	Type2
әле	әле+CNJ;әле+PART;	әле[CNJ]: пока
ярый	яра+V+PRES(Й);ярый+MOD;	яра[V]: годиться
вакытында	вакыт+N+Sg+POSS_3(СЫ)+LOC(ДА);	вакыт[N]: время, пора
тукталып	тукта+V+PASS(Ыл)+ADVV_ACC(Ып);туктал+V+ADVV_ACC(Ып);	тукта[V]: останавливаться, остановиться, остановка
калырга	кал+V+INF_1(ЫргА);	кал[V]: оставаться, остаться
башым	баш+N+Sg+POSS_1SG(Ым)+Nom;	баш[N]: голова
җитте	җит+V+PST_DEF(ДЫ);	җит[V]: дойти, доходить
.	Type1
һЕРМИОНА	һермиона+N+Sg+Nom;
:	Type2
Хуш	хуш+Adj;хуш+INTRJ;	хуш[Adj]: бодрый, приятный, приятно
,	Type2
хәзер	хәзер+Adv;	хәзер[Adv]: сейчас, нынешний
ул	ул+N+Sg+Nom;ул+PN;	ул[N]: сын | ул[PN]: он, она, оно, они, его, их
безнең	без+N+Sg+GEN(нЫң);без+PN+GEN(нЫң);	без[PN]: мы, наш
кулда	кул+N+Sg+LOC(ДА);	кул[N]: рука
.	Type1
һАРРИ	һарри+N+Sg+Nom;
:	Type2
Син	син+PN;	син[PN]: ты, твой
аны	ул+PN+ACC(нЫ);	ул[PN]: он, она, оно, они, его, их
чыннан	чын+Adj+Sg+ABL(ДАн);	чын[Adj]: настоящий
да	да+PART;
сакларга	сак+N+PL(ЛАр)+DIR(ГА);сак+PROP+PL(ЛАр)+DIR(ГА);сакла+V+INF_1(ЫргА);	сак[N]: пост, стража | сакла[V]: сохранять, хранить
телисеңме	телә+V+OBL(ЙсЫ)+POSS_2SG(Ың)+Nom+INT(мЫ);телә+V+PRES(Й)+2SG(сЫң)+INT(мЫ);	телә[V]: желать, пожелать
?	Type1
һЕРМИОНА	һермиона+N+Sg+Nom;
:	Type2
Миңа	мин+PN+DIR(ГА);	мин[PN]: я, мой
калса	кал+V+COND(сА);	кал[V]: оставаться, остаться
,	Type2
башка	баш+N+Sg+DIR(ГА);башка+Adj;башка+POST;	баш[N]: голова | башка[Adj]: другой | башка[POST]: кроме
юл	юл+N+Sg+Nom;	юл[N]: дорога, путь, строка, строчка
юк	юк+MOD;
.	Type1
Кара	кара+Adj;кара+N+Sg+Nom;кара+V+IMP_SG();	кара[Adj]: чёрный | кара[N]: чернила | кара[V]: посмотреть, смотреть
син	син+PN;	син[PN]: ты, твой
моңа	моңа+PN;
.	Type1
Бу	бу+PN;	бу[PN]: это, здесь
миндә	мин+PN+LOC(ДА);	мин[PN]: я, мой
булган	бул+V+PCP_PS(ГАн);бул+V+PST_INDF(ГАн);	бул[V]: быть, случиться
Вакыт-күчергечтән	вакыт-күчергеч+N+Sg+ABL(ДАн);
бик	бик+Adv;	бик[Adv]: очень
аерыла	аер+V+PASS(Ыл)+PRES(Й);аерыл+V+PRES(Й);	аер[V]: разделить, разделять | аерыл[V]: разделиться
.	Type1
24	Num
һАРРИ	һарри+N+Sg+Nom;
(	Type3
коры	коры+Adj;	коры[Adj]: сухой, сухо
гына	гына+PART;
)	Type3
:	Type2
Аңлашыла	аңла+V+RECP(Ыш)+PASS(Ыл)+PRES(Й);аңлашыл+V+PRES(Й);	аңла[V]: понимать, понять
ки	ки+CNJ;ки+V+IMP_SG();	ки[V]: одеть
,	Type2
безнең	без+N+Sg+GEN(нЫң);без+PN+GEN(нЫң);	без[PN]: мы, наш
балачак	балачак+N+Sg+Nom;
елларыннан	ел+N+PL(ЛАр)+POSS_3(СЫ)+ABL(ДАн);	ел[N]: год²
соң	соң+Adv;соң+N+Sg+Nom;соң+PART;соң+POST;	соң[Adv]: же, поздно, последний | соң[N]: конец | соң[POST]: после
тылсым	тылсым+N+Sg+Nom;
алга	ал+Adj+Sg+DIR(ГА);ал+N+Sg+DIR(ГА);ал+PN+DIR(ГА);	ал[Adj]: алый
киткән	ки+V+CAUS(т)+PCP_PS(ГАн);ки+V+CAUS(т)+PST_INDF(ГАн);кит+V+PCP_PS(ГАн);кит+V+PST_INDF(ГАн);	ки[V]: одеть | кит[V]: уйти, уходить
.	Type1
һЕРМИОНА	һермиона+N+Sg+Nom;
:	Type2
Синнән	син+PN+ABL(ДАн);	син[PN]: ты, твой
кан	кан+N+Sg+Nom;	кан[N]: кровь
ага	ага+N+Sg+Nom;ак+V+PRES(Й);	ага[N]: господин
.	Type1
һАРРИ	һарри+N+Sg+Nom;
көзгедән	көзге+Adj+Sg+ABL(ДАн);көзге+N+Sg+ABL(ДАн);	көзге[N]: зеркало
битен	бит+N+Sg+POSS_3(СЫ)+ACC(нЫ);	бит[N]: лицо, страница
карый	кара+V+PRES(Й);карый+N+Sg+Nom;	кара[V]: посмотреть, смотреть
.	Type1
җәрәхәтен	җәрәхәтен+N+Sg+Nom;
мантиясе	мантия+N+Sg+POSS_3(СЫ)+Nom;
белән	белән+POST;	белән[POST]: на, с
сөртә	сөр+V+CAUS(т)+PRES(Й);сөрт+V+PRES(Й);	сөрт[V]: вытирать, вытереть
.	Type1
Борчылма	борчы+V+PASS(Ыл)+NEG(мА)+IMP_SG();борчыл+V+NEG(мА)+IMP_SG();	борчы[V]: беспокоить, обеспокоить | борчыл[V]: беспокоиться
,	Type2
ул	ул+N+Sg+Nom;ул+PN;	ул[N]: сын | ул[PN]: он, она, оно, они, его, их
синең	син+PN+GEN(нЫң);	син[PN]: ты, твой
маңгайдагы	маңгай+N+Sg+ATTR_LOC(ДАгЫ);	маңгай[N]: лоб
яраңа	яра+N+Sg+POSS_2SG(Ың)+DIR(ГА);	яра[N]: рана
килешеп	кил+V+RECP(Ыш)+ADVV_ACC(Ып);килеш+V+ADVV_ACC(Ып);	кил[V]: идти | килеш[V]: согласиться, соглашаться
тора	тор+V+PRES(Й);	тор[V]: вставать, встать, стоять
.	Type1
һАРРИ	һарри+N+Sg+Nom;
(	Type3
көлемсерәп	көлемсерә+V+ADVV_ACC(Ып);
)	Type3
:	Type2
Минем	мин+PN+GEN(нЫң);	мин[PN]: я, мой
бүлмәдә	бүлмә+N+Sg+LOC(ДА);	бүлмә[N]: комната
нишлисең	нишлә+V+OBL(ЙсЫ)+POSS_2SG(Ың)+Nom;нишлә+V+PRES(Й)+2SG(сЫң);
син	син+PN;	син[PN]: ты, твой
,	Type2
һермиона	һермиона+N+Sg+Nom;
?	Type1
һЕРМИОНА	һермиона+N+Sg+Nom;
:	Type2
Эчем	эч+N+Sg+POSS_1SG(Ым)+Nom;	эч[N]: в, из, внутри, в течение, внутренность
пошканга	пош+V+PCP_PS(ГАн)+DIR(ГА);
,	Type2
Теодор	Rus
Нотт	нотт+N+Sg+Nom;
турында	тур+N+Sg+POSS_3(СЫ)+LOC(ДА);турында+POST;	тур[N]: тур | турында[POST]: о
ишетергә	ишет+V+INF_1(ЫргА);	ишет[V]: слышать, услышать
теләдем	телә+V+PST_DEF(ДЫ)+1SG(м);	телә[V]: желать, пожелать
,	Type2
аннан	аннан+PN;ул+PN+ABL(ДАн);	ул[PN]: он, она, оно, они, его, их
,	Type2
кәгазь	кәгазь+N+Sg+Nom;	кәгазь[N]: бумага, бумажный
эшенә	эш+N+Sg+POSS_3(СЫ)+DIR(ГА);	эш[N]: дело
керешергә	кер+V+RECP(Ыш)+INF_1(ЫргА);	кер[V]: войти, входить
дигән	ди+V+PCP_PS(ГАн);ди+V+PST_INDF(ГАн);	ди[V]: говорить, сказать
вәгъдәңне	вәгъдә+N+Sg+POSS_2SG(Ың)+ACC(нЫ);	вәгъдә[N]: обещание
үтәвеңне	үтәвеңн+N+Sg+POSS_3(СЫ)+Nom;үтәв+N+Sg+POSS_2SG(Ың)+ACC(нЫ);
тикшерергә	тикшер+V+INF_1(ЫргА);	тикшер[V]: проверить, проверять
дип	ди+V+ADVV_ACC(Ып);	ди[V]: говорить, сказать
тә	тә+PART;
уйлаган	уйла+V+PCP_PS(ГАн);уйла+V+PST_INDF(ГАн);	уйла[V]: думать
идем	и+V+PST_DEF(ДЫ)+1SG(м);
.	Type1
һАРРИ	һарри+N+Sg+Nom;
:	Type2
Аһ	аһ+INTRJ;
.	Type1
Димәк	ди+V+INF_2(мАк);	ди[V]: говорить, сказать
,	Type2
вәгъдәмне	вәгъдә+N+Sg+POSS_1SG(Ым)+ACC(нЫ);	вәгъдә[N]: обещание
үтәмәгәнмен	үтә+V+NEG(мА)+PCP_PS(ГАн)+1SG(мЫн);үтә+V+NEG(мА)+PST_INDF(ГАн)+1SG(мЫн);	үтә[V]: выполнить, выполнять
.	Type1
һЕРМИОНА	һермиона+N+Sg+Nom;
:	Type2
Юк	юк+MOD;
.	Type1
Сүзеңдә	сүз+N+Sg+POSS_2SG(Ың)+LOC(ДА);	сүз[N]: слово
тормадың	тор+V+NEG(мА)+PST_DEF(ДЫ)+2SG(ң);	тор[V]: вставать, встать, стоять
.	Type1
һарри	һарри+N+Sg+Nom;
,	Type2
син	син+PN;	син[PN]: ты, твой
бу	бу+PN;	бу[PN]: это, здесь
мәхшәрдә	мәхшәр+N+Sg+LOC(ДА);
ничек	ничек+PN;
эшлисең	эшлә+V+OBL(ЙсЫ)+POSS_2SG(Ың)+Nom;эшлә+V+PRES(Й)+2SG(сЫң);	эшлә[V]: делать, поступать, поступить, работать, сделать
ул	ул+N+Sg+Nom;ул+PN;	ул[N]: сын | ул[PN]: он, она, оно, они, его, их
?	Type1
һАРРИ	һарри+N+Sg+Nom;
таягын	таяк+N+Sg+POSS_3(СЫ)+ACC(нЫ);	таяк[N]: палка
селкетә	селке+V+CAUS(т)+PRES(Й);селкет+V+PRES(Й);	селке[V]: потрясти, трясти
,	Type2
һәм	һәм+CNJ;	һәм[CNJ]: и
кәгазьләр	кәгазь+N+PL(ЛАр)+Nom;	кәгазь[N]: бумага, бумажный
белән	белән+POST;	белән[POST]: на, с
дәфтәрләр	дәфтәр+N+PL(ЛАр)+Nom;	дәфтәр[N]: тетрадка, тетрадь
пөхтә	пөхтә+Adj;
матур	матур+Adj;	матур[Adj]: красивый, красиво
булып	бул+V+ADVV_ACC(Ып);	бул[V]: быть, случиться
тезелә	тез+V+PASS(Ыл)+PRES(Й);тезел+V+PRES(Й);	тез[V]: выстраивать, выстроить
.	Type1
һАРРИ	һарри+N+Sg+Nom;
елмая	елмай+V+PRES(Й);	елмай[V]: улыбаться, улыбнуться
.	Type1
һАРРИ	һарри+N+Sg+Nom;
:	Type2
Хәзер	хәзер+Adv;	хәзер[Adv]: сейчас, нынешний
мәхшәр	мәхшәр+N+Sg+Nom;
түгел	түгел+PART;
инде	инде+PART;
.	Type1
һЕРМИОНА	һермиона+N+Sg+Nom;
:	Type2
әмма	әмма+CNJ;	әмма[CNJ]: но
һаман	һаман+Adv;	һаман[Adv]: всегда, всё время
да	да+PART;
игътибарсыз	игътибар+N+ATTR_ABES(сЫз)+Sg+Nom;игътибар+N+Sg+2PL(сЫз);	игътибар[N]: внимание
син	син+PN;	син[PN]: ты, твой
.	Type1
Беләсеңме	бел+V+PRES(Й)+2SG(сЫң)+INT(мЫ);	бел[V]: знать, узнать
,	Type2
монда	бу+PN+LOC(ДА);монда+Adv;	бу[PN]: это, здесь
кайбер	кайбер+PN;
кызык	кызык+Adj;	кызык[Adj]: интересный, интересно
хәлләр	хәл+N+PL(ЛАр)+Nom;	хәл[N]: состояние
турында	тур+N+Sg+POSS_3(СЫ)+LOC(ДА);турында+POST;	тур[N]: тур | турында[POST]: о
язалар	яз+V+PRES(Й)+3PL(ЛАр);	яз[V]: написать, писать
.	Type1
Тау	тау+N+Sg+Nom;	тау[N]: гора, горный
тролльләре	тролль+N+PL(ЛАр)+POSS_3(СЫ)+Nom;
грифоннарга	грифон+N+PL(ЛАр)+DIR(ГА);
утырып	утыр+V+ADVV_ACC(Ып);	утыр[V]: посидеть, садиться, сидеть
,	Type2
Венгрия	Rus
өстендә	өс+N+Sg+POSS_3(СЫ)+LOC(ДА);өстен+Adj+Sg+LOC(ДА);өстендә+POST;	өстен[Adj]: господствующий, превосходить
очалар	оч+V+PRES(Й)+3PL(ЛАр);оча+N+PL(ЛАр)+Nom;	оч[V]: лететь
,	Type2
тәннәрендә	тән+N+PL(ЛАр)+POSS_3(СЫ)+LOC(ДА);	тән[N]: тело
ниндидер	нинди+PN+PROB(ДЫр);	нинди[PN]: какой
канатлы	канат+N+ATTR_MUN(лЫ);	канат[N]: крыло
тамга	тамга+N+Sg+Nom;	тамга[N]: метка
төшергән	төшер+V+PCP_PS(ГАн);төшер+V+PST_INDF(ГАн);	төшер[V]: опускать, опустить
алыплар	алып+N+PL(ЛАр)+Nom;
Греция	Rus
диңгезләрен	диңгез+N+PL(ЛАр)+POSS_3(СЫ)+ACC(нЫ);	диңгез[N]: море, морской
кичә	кич+V+PRES(Й);кичә+N+Sg+Nom;	кич[V]: перейти, переходить
,	Type2
ә	ә+PART;
кешебүреләр	кешебүр+N+PL(ЛАр)+POSS_3(СЫ)+Nom;
җир	җир+N+Sg+Nom;	җир[N]: земля, земной
асларына	ас+N+PL(ЛАр)+POSS_3(СЫ)+DIR(ГА);
кереп	кер+V+ADVV_ACC(Ып);	кер[V]: войти, входить
югалганнар…	Error
һАРРИ	һарри+N+Sg+Nom;
:	Type2
Шәп	шәп+Adj;	шәп[Adj]: замечательный, замечательно
,	Type2
әйдә	әйдә+INTRJ;әйдә+V+IMP_SG();	әйдә[INTRJ]: давай
китик	кит+V+HOR_PL(Йк);	кит[V]: уйти, уходить
моннан	бу+PN+ABL(ДАн);моннан+PN;	бу[PN]: это, здесь
.	Type1
Мин	мин+PN;	мин[PN]: я, мой
командамны	команда+N+Sg+POSS_1SG(Ым)+ACC(нЫ);	команда[N]: команда
җыям	җый+V+HOR_SG(Йм);җый+V+PRES(Й)+1SG(м);	җый[V]: собирать, собрать
алайса	алайса+MOD;	алайса[MOD]: в таком случае, если так, тогда
.	Type1
һЕРМИОНА	һермиона+N+Sg+Nom;
:	Type2
һарри	һарри+N+Sg+Nom;
,	Type2
мин	мин+PN;	мин[PN]: я, мой
аңлыйм	аңла+V+HOR_SG(Йм);аңла+V+PRES(Й)+1SG(м);	аңла[V]: понимать, понять
.	Type1
Кәгазь	кәгазь+N+Sg+Nom;	кәгазь[N]: бумага, бумажный
эше	эш+N+Sg+POSS_3(СЫ)+Nom;	эш[N]: дело
күңелсез…	Error
һАРРИ	һарри+N+Sg+Nom;
:	Type2
Тик	тик+CNJ;	тик[CNJ]: но
синең	син+PN+GEN(нЫң);	син[PN]: ты, твой
өчен	өчен+POST;	өчен[POST]: для, за
түгел	түгел+PART;
.	Type1
сугышларында	сугыш+N+PL(ЛАр)+POSS_3(СЫ)+LOC(ДА);сук+V+VN_2(Ыш)+PL(ЛАр)+POSS_3(СЫ)+LOC(ДА);	сугыш[N]: бой¹, война | сук[V]: бить, побить
Волдеморт	волдеморт+N+Sg+Nom;
һЕРМИОНА	һермиона+N+Sg+Nom;
:	Type2
Миңа	мин+PN+DIR(ГА);	мин[PN]: я, мой
үз	үз+PN;	үз[PN]: сам
эшләрем	эш+N+PL(ЛАр)+POSS_1SG(Ым)+Nom;	эш[N]: дело
дә	дә+PART;
җитә	җит+V+PRES(Й);	җит[V]: дойти, доходить
.	Type1
Бу	бу+PN;	бу[PN]: это, здесь
кешеләр	кеше+N+PL(ЛАр)+Nom;	кеше[N]: человек
һәм	һәм+CNJ;	һәм[CNJ]: и
җанварлар	җанвар+N+PL(ЛАр)+Nom;	җанвар[N]: зверь
бөек	бөек+Adj;	бөек[Adj]: великий
сугышканнар	сук+V+RECP(Ыш)+PCP_PS(ГАн)+PL(ЛАр)+Nom;сук+V+RECP(Ыш)+PST_INDF(ГАн)+3PL(ЛАр);	сук[V]: бить, побить
.	Type1
Алар	алар+PN;	алар[PN]: они
–	Type2
тылсым	тылсым+N+Sg+Nom;
караңгылыкның	караңгы+Adj+NMLZ(лЫк)+Sg+GEN(нЫң);караңгы+Adj+PSBL(лЫк)+GEN(нЫң);	караңгы[Adj]: тёмный, темно
дуслары	дус+N+PL(ЛАр)+POSS_3(СЫ)+Nom;	дус[N]: друг
.	Type1
Бу	бу+PN;	бу[PN]: это, здесь
хәлләр	хәл+N+PL(ЛАр)+Nom;	хәл[N]: состояние
,	Type2
әгәр	әгәр+CNJ;
Теодор	Rus
Нотт	нотт+N+Sg+Nom;
турында	тур+N+Sg+POSS_3(СЫ)+LOC(ДА);турында+POST;	тур[N]: тур | турында[POST]: о
шикләребезне	шик+N+PL(ЛАр)+POSS_1PL(ЫбЫз)+ACC(нЫ);	шик[N]: сомнение
дә	дә+PART;
өстәсәк	өстә+V+COND(сА)+1PL(к);	өстә[V]: добавить, добавлять
,	Type2
нидер	ни+PART+PROB(ДЫр);ни+PN+PROB(ДЫр);	ни[PN]: что
турында	тур+N+Sg+POSS_3(СЫ)+LOC(ДА);турында+POST;	тур[N]: тур | турында[POST]: о
сөйли	сөйлә+V+PRES(Й);	сөйлә[V]: говорить, рассказывать
.	Type1
әмма	әмма+CNJ;	әмма[CNJ]: но
дә	дә+PART;
ләкин	ләкин+CNJ;
Тылсым	тылсым+N+Sg+Nom;
тәртибен	тәртип+N+Sg+POSS_3(СЫ)+ACC(нЫ);	тәртип[N]: порядок, распорядок
саклау	сакла+V+VN_1(у/ү/в)+Nom;	сакла[V]: сохранять, хранить
идарәсе	идарә+N+Sg+POSS_3(СЫ)+Nom;	идарә[N]: управление
башлыгы	баш+N+NMLZ(лЫк)+Sg+POSS_3(СЫ)+Nom;баш+N+PSBL(лЫк)+POSS_3(СЫ)+Nom;	баш[N]: голова
да	да+PART;
бу	бу+PN;	бу[PN]: это, здесь
кәгазьләрне	кәгазь+N+PL(ЛАр)+ACC(нЫ);	кәгазь[N]: бумага, бумажный
укымый	укы+V+NEG(мА)+PRES(Й);	укы[V]: учиться, прочитать, читать
икән…	Error
ягында	як+N+Sg+POSS_3(СЫ)+LOC(ДА);	як[N]: сторона
һАРРИ	һарри+N+Sg+Nom;
:	Type2
Миңа	мин+PN+DIR(ГА);	мин[PN]: я, мой
аларны	алар+PN+ACC(нЫ);	алар[PN]: они
укырга	укы+V+INF_1(ЫргА);	укы[V]: учиться, прочитать, читать
кирәкми	кирәк+V+NEG(мА)+PRES(Й);
дә	дә+PART;
–	Type2
мин	мин+PN;	мин[PN]: я, мой
урамда	урам+N+Sg+LOC(ДА);	урам[N]: улица
йөреп	йөр+V+ADVV_ACC(Ып);	йөр[V]: походить, ходить
тә	тә+PART;
ишетәм	ишет+V+PRES(Й)+1SG(м);	ишет[V]: слышать, услышать
болар	бу+PN+PL(ЛАр)+Nom;	бу[PN]: это, здесь
хакында	хакында+POST;	хакында[POST]: о
.	Type1
Теодор	Rus
Нотт	нотт+N+Sg+Nom;
–	Type2
Вакыт-күчергеч	вакыт-күчергеч+N+Sg+Nom;
турында	тур+N+Sg+POSS_3(СЫ)+LOC(ДА);турында+POST;	тур[N]: тур | турында[POST]: о
йөргән	йөр+V+PCP_PS(ГАн);йөр+V+PST_INDF(ГАн);	йөр[V]: походить, ходить
сүзләрне	сүз+N+PL(ЛАр)+ACC(нЫ);	сүз[N]: слово
мин	мин+PN;	мин[PN]: я, мой
ишетеп	ишет+V+ADVV_ACC(Ып);	ишет[V]: слышать, услышать
алдым	ал+N+Sg+POSS_1SG(Ым)+Nom;ал+V+PST_DEF(ДЫ)+1SG(м);	ал[V]: брать, браться, взять
,	Type2
һәм	һәм+CNJ;	һәм[CNJ]: и
нәкъ	нәкъ+PART;
менә	мен+V+PRES(Й);менә+PART;	мен[V]: подниматься, подняться
мин	мин+PN;	мин[PN]: я, мой
нидер	ни+PART+PROB(ДЫр);ни+PN+PROB(ДЫр);	ни[PN]: что
эшләргә	эш+N+PL(ЛАр)+DIR(ГА);эшлә+V+INF_1(ЫргА);	эш[N]: дело | эшлә[V]: делать, поступать, поступить, работать, сделать
алындым	ал+V+REFL(Ын)+PST_DEF(ДЫ)+1SG(м);алын+V+PST_DEF(ДЫ)+1SG(м);	ал[V]: брать, браться, взять | алын[V]: браться, взяться
.	Type1
Син	син+PN;	син[PN]: ты, твой
мине	ми+N+Sg+ACC(нЫ);мин+PN+ACC(нЫ);мин+PN+POSS_3(СЫ)+Nom;	ми[N]: мозг | мин[PN]: я, мой
чыннан	чын+Adj+Sg+ABL(ДАн);	чын[Adj]: настоящий
да	да+PART;
берни	берни+PN;
өчен	өчен+POST;	өчен[POST]: для, за
дә	дә+PART;
гаепли	гаеплә+V+PRES(Й);	гаеплә[V]: обвинить, обвинять
алмыйсың	ал+V+NEG(мА)+OBL(ЙсЫ)+POSS_2SG(Ың)+Nom;ал+V+NEG(мА)+PRES(Й)+2SG(сЫң);	ал[V]: брать, браться, взять
.	Type1
һЕРМИОНА	һермиона+N+Sg+Nom;
һАРРИга	һарри+N+Sg+DIR(ГА);
карый	кара+V+PRES(Й);карый+N+Sg+Nom;	кара[V]: посмотреть, смотреть
.	Type1
Катлаулы	катла+V+VN_1(у/ү/в)+ATTR_MUN(лЫ);катлау+N+ATTR_MUN(лЫ);катлаулы+Adj;	катлаулы[Adj]: сложный
мизгел	мизгел+N+Sg+Nom;	мизгел[N]: пора
.	Type1
һЕРМИОНА	һермиона+N+Sg+Nom;
:	Type2
Кәнфит	кәнфит+N+Sg+Nom;
ашыйсың	аша+V+OBL(ЙсЫ)+POSS_2SG(Ың)+Nom;аша+V+PRES(Й)+2SG(сЫң);	аша[V]: есть, кушать
килмиме	кил+V+NEG(мА)+PRES(Й)+INT(мЫ);	кил[V]: идти
?	Type1
Тик	тик+CNJ;	тик[CNJ]: но
Ронга	рон+N+Sg+DIR(ГА);
гына	гына+PART;
әйтмә	әйт+V+NEG(мА)+IMP_SG();	әйт[V]: говорить, сказать
.	Type1
25	Num
һАРРИ	һарри+N+Sg+Nom;
:	Type2
Син	син+PN;	син[PN]: ты, твой
сүзне	сүз+N+Sg+ACC(нЫ);	сүз[N]: слово
читкә	чит+Adj+Sg+DIR(ГА);чит+N+Sg+DIR(ГА);	чит[Adj]: чужой
борасың	бор+V+OBL(ЙсЫ)+POSS_2SG(Ың)+Nom;бор+V+PRES(Й)+2SG(сЫң);	бор[V]: повернуть, поворачивать
.	Type1
һЕРМИОНА	һермиона+N+Sg+Nom;
:	Type2
Нәкъ	нәкъ+PART;
шулай	шулай+PN;
.	Type1
Кәнфит	кәнфит+N+Sg+Nom;
?	Type1
һАРРИ	һарри+N+Sg+Nom;
.	Type1
Ашар	аш+V+PCP_FUT(Ыр);аша+V+FUT_INDF(Ыр);аша+V+PCP_FUT(Ыр);	аша[V]: есть, кушать
идем	и+V+PST_DEF(ДЫ)+1SG(м);
дә	дә+PART;
,	Type2
юк	юк+MOD;
.	Type1
Без	без+N+Sg+Nom;без+PN;	без[PN]: мы, наш
хәзер	хәзер+Adv;	хәзер[Adv]: сейчас, нынешний
баллы	бал+N+ATTR_MUN(лЫ);балл+N+Sg+POSS_3(СЫ)+Nom;	бал[N]: мёд | балл[N]: балл
әйбер	әйбер+N+Sg+Nom;	әйбер[N]: вещь
ашамыйбыз	аша+V+NEG(мА)+PRES(Й)+1PL(бЫз);	аша[V]: есть, кушать
.	Type1
(	Type3
пауза	пауза+N+Sg+Nom;	пауза[N]: пауза
)	Type3
.	Type1
Син	син+PN;	син[PN]: ты, твой
беләсеңме	бел+V+PRES(Й)+2SG(сЫң)+INT(мЫ);	бел[V]: знать, узнать
,	Type2
бу	бу+PN;	бу[PN]: это, здесь
кәнфитләргә	кәнфит+N+PL(ЛАр)+DIR(ГА);
бәйлелек	бәй+N+ATTR_MUN(лЫ)+NMLZ(лЫк)+Sg+Nom;бәй+N+ATTR_MUN(лЫ)+PSBL(лЫк);
туа	ту+V+PRES(Й);	ту[V]: родиться, рождаться
ала	ал+V+PRES(Й);ала+Adj;	ал[V]: брать, браться, взять | ала[Adj]: пегий
икәнен	икән+MOD+Sg+POSS_3(СЫ)+ACC(нЫ);
?	Type1
һЕРМИОНА	һермиона+N+Sg+Nom;
:	Type2
Нәрсә	нәрсә+PN;	нәрсә[PN]: что, вещь
әйтим	әйт+V+HOR_SG(Йм);	әйт[V]: говорить, сказать
инде	инде+PART;
мин	мин+PN;	мин[PN]: я, мой
сиңа	син+PN+DIR(ГА);	син[PN]: ты, твой
?	Type1
Минем	мин+PN+GEN(нЫң);	мин[PN]: я, мой
әти-әниләрем	әти-әни+N+PL(ЛАр)+POSS_1SG(Ым)+Nom;	әти-әни[N]: родитель
теш	теш+N+Sg+Nom;	теш[N]: зуб, зубной
табиблары	табиб+N+PL(ЛАр)+POSS_3(СЫ)+Nom;	табиб[N]: врач
иде	и+V+PST_DEF(ДЫ);
,	Type2
кайчан	кайчан+Adv;кайчан+PN;	кайчан[Adv]: когда
да	да+PART;
булса	бул+V+COND(сА);	бул[V]: быть, случиться
аларга	алар+PN+DIR(ГА);	алар[PN]: они
каршы	каршы+Adj;каршы+Adv;каршы+POST;	каршы[Adj]: противный, противоположный, наперекор | каршы[Adv]: наперекор | каршы[POST]: против
баш	баш+N+Sg+Nom;	баш[N]: голова
күтәрергә	күтәр+V+INF_1(ЫргА);	күтәр[V]: поднимать, поднять
кирәк	кирәк+MOD;
иде	и+V+PST_DEF(ДЫ);
бит	бит+N+Sg+Nom;бит+PART;	бит[N]: лицо, страница
инде	инде+PART;
.	Type1
Кырык	кырык+Num;	кырык[Num]: сорок, сороковой
яшьтә	яшь+Adj+Sg+LOC(ДА);яшь+N+Sg+LOC(ДА);	яшь[Adj]: молодой, юный | яшь[N]: возраст, год²
бераз	бераз+Adv;	бераз[Adv]: немного
соңрактыр	соң+Adv+COMP(рАк)+Sg+3SG(ДЫр);соң+Adv+COMP(рАк)+Sg+Nom+PROB(ДЫр);соңрак+Adv+PROB(ДЫр);	соң[Adv]: же, поздно, последний | соңрак[Adv]: позже
,	Type2
бәлки	бәлки+CNJ;	бәлки[CNJ]: а
,	Type2
тик…	Error
.	Type1
Син	син+PN;	син[PN]: ты, твой
искиктеч	искиктеч+N+Sg+Nom;
хезмәт	хезмәт+N+Sg+Nom;	хезмәт[N]: труд
башкардың	башкар+V+PST_DEF(ДЫ)+2SG(ң);	башкар[V]: исполнять
.	Type1
Чыннан	чын+Adj+Sg+ABL(ДАн);	чын[Adj]: настоящий
да	да+PART;
,	Type2
сине	син+PN+ACC(нЫ);	син[PN]: ты, твой
сүгәр	сүк+V+PCP_FUT(Ыр);	сүк[V]: ругать
өчен	өчен+POST;	өчен[POST]: для, за
сәбәп	сәбәп+N+Sg+Nom;	сәбәп[N]: повод¹, причина
юк	юк+MOD;
,	Type2
мин	мин+PN;	мин[PN]: я, мой
бары	бар+N+Sg+POSS_3(СЫ)+Nom;бар+PN+POSS_3(СЫ)+Nom;бары+CNJ;бары+PN;	бар[N]: бар | бары[PN]: весь
кәгазьләреңне	кәгазь+N+PL(ЛАр)+POSS_2SG(Ың)+ACC(нЫ);	кәгазь[N]: бумага, бумажный
дә	дә+PART;
укып	укы+V+ADVV_ACC(Ып);	укы[V]: учиться, прочитать, читать
баруыңны	бар+V+VN_1(у/ү/в)+POSS_2SG(Ың)+ACC(нЫ);	бар[V]: идти, пойти
телим	тел+V+HOR_SG(Йм);телә+V+HOR_SG(Йм);телә+V+PRES(Й)+1SG(м);	телә[V]: желать, пожелать
,	Type2
шул	шул+PART;шул+PN;	шул[PN]: это, так, оттуда, потом
гына	гына+PART;
.	Type1
Моны	бу+PN+ACC(нЫ);	бу[PN]: это, здесь
Тылсым	тылсым+N+Sg+Nom;
министрыннан	министр+N+Sg+POSS_3(СЫ)+ABL(ДАн);	министр[N]: министр
җиңелчә	җиңел+Adj+EQU(чА);җиңелчә+Adv;	җиңел[Adj]: легкий, легко
генә	генә+PART;
шелтә	шелтә+N+Sg+Nom;
дип	ди+V+ADVV_ACC(Ып);	ди[V]: говорить, сказать
кабул	кабул+Adj;
ит	и+V+CAUS(т)+IMP_SG();ит+N+Sg+Nom;ит+V+IMP_SG();	ит[N]: мясо | ит[V]: делать, сделать
.	Type1
һАРРИ	һарри+N+Sg+Nom;
аның	ул+PN+GEN(нЫң);	ул[PN]: он, она, оно, они, его, их
сөйләмендәге	сөйләм+N+Sg+POSS_3(СЫ)+ATTR_LOC(ДАгЫ);	сөйләм[N]: речь
кинаяне	кинаян+N+Sg+POSS_3(СЫ)+Nom;киная+N+Sg+ACC(нЫ);
аңлый	аңла+V+PRES(Й);	аңла[V]: понимать, понять
.	Type1
Башын	баш+N+Sg+POSS_3(СЫ)+ACC(нЫ);	баш[N]: голова
кага	как+V+PRES(Й);
.	Type1
Джинни	джинни+N+Sg+Nom;
ничек	ничек+PN;
?	Type1
Альбус	альбус+N+Sg+Nom;
ни	ни+CNJ;ни+PART;ни+PN;	ни[CNJ]: ни | ни[PN]: что
хәлләрдә	хәл+N+PL(ЛАр)+LOC(ДА);	хәл[N]: состояние
?	Type1
һАРРИ	һарри+N+Sg+Nom;
:	Type2
Минем	мин+PN+GEN(нЫң);	мин[PN]: я, мой
әти	әти+N+Sg+Nom;	әти[N]: отец, папа
булу	бул+V+VN_1(у/ү/в)+Nom;	бул[V]: быть, случиться
сәләтем	сәләт+N+Sg+POSS_1SG(Ым)+Nom;	сәләт[N]: способность
дә	дә+PART;
кәгазь	кәгазь+N+Sg+Nom;	кәгазь[N]: бумага, бумажный
эшләрен	эш+N+PL(ЛАр)+POSS_3(СЫ)+ACC(нЫ);	эш[N]: дело
башкарырга	башкар+V+INF_1(ЫргА);	башкар[V]: исполнять
яраткан	яра+V+CAUS(т)+PCP_PS(ГАн);яра+V+CAUS(т)+PST_INDF(ГАн);ярат+V+PCP_PS(ГАн);ярат+V+PST_INDF(ГАн);	яра[V]: годиться | ярат[V]: любить
сыман	сыман+POST;	сыман[POST]: как
гына	гына+PART;
бугай	бугай+PART;
.	Type1
Роза	роза+N+Sg+Nom;
ничек	ничек+PN;
?	Type1
һуго	һуго+N+Sg+Nom;
?	Type1
һЕРМИОНА	һермиона+N+Sg+Nom;
(	Type3
елмаеп	елмай+V+ADVV_ACC(Ып);	елмай[V]: улыбаться, улыбнуться
)	Type3
:	Type2
Беләсеңме	бел+V+PRES(Й)+2SG(сЫң)+INT(мЫ);	бел[V]: знать, узнать
,	Type2
Рон	Rus
әйтә	әйт+V+PRES(Й);	әйт[V]: говорить, сказать
,	Type2
мин	мин+PN;	мин[PN]: я, мой
вакытымны	вакыт+N+Sg+POSS_1SG(Ым)+ACC(нЫ);	вакыт[N]: время, пора
күбрәк	күп+Adj+COMP(рАк)+Sg+Nom;	күп[Adj]: много
аның	ул+PN+GEN(нЫң);	ул[PN]: он, она, оно, они, его, их
белән	белән+POST;	белән[POST]: на, с
түгел	түгел+PART;
,	Type2
ә	ә+PART;
сәркатибем	сәркатип+N+Sg+POSS_1SG(Ым)+Nom;	сәркатип[N]: секретарь
Этель	Rus
белән	белән+POST;	белән[POST]: на, с
үткәрәм	үткәр+V+PRES(Й)+1SG(м);	үткәр[V]: провести, проводить
икән	икән+MOD;икән+PART;
(	Type3
ишеккә	ишек+N+Sg+DIR(ГА);	ишек[N]: дверь
төртә	төр+V+CAUS(т)+PRES(Й);төрт+V+PRES(Й);	төр[V]: завернуть | төрт[V]: ткнуть
)	Type3
.	Type1
«	Type4
Шәп	шәп+Adj;	шәп[Adj]: замечательный, замечательно
әни	әни+N+Sg+Nom;	әни[N]: мама
»	Type4
яки	яки+CNJ;
«	Type4
Шәп	шәп+Adj;	шәп[Adj]: замечательный, замечательно
министр	министр+N+Sg+Nom;	министр[N]: министр
»	Type4
булуны	бул+V+VN_1(у/ү/в)+ACC(нЫ);	бул[V]: быть, случиться
кайчан	кайчан+Adv;кайчан+PN;	кайчан[Adv]: когда
сайладык	сайла+V+PST_DEF(ДЫ)+1PL(к);	сайла[V]: выбирать, выбрать
икән	икән+MOD;икән+PART;
?	Type1
әйдә	әйдә+INTRJ;әйдә+V+IMP_SG();	әйдә[INTRJ]: давай
,	Type2
җыен	җыен+N+Sg+Nom;җыен+PN;җыен+V+IMP_SG();җый+V+REFL(Ын)+IMP_SG();	җыен[N]: сбор | җыен[V]: собираться, собраться | җый[V]: собирать, собрать
.	Type1
өеңә	өй+N+Sg+POSS_2SG(Ың)+DIR(ГА);	өй[N]: дом
кайт	кайт+V+IMP_SG();	кайт[V]: возвратиться, возвращаться, возвращение
,	Type2
һарри	һарри+N+Sg+Nom;
.	Type1
һогвартс-экспресс	һогвартс-экспресс+N+Sg+Nom;
тиздән	тиз+Adj+Sg+ABL(ДАн);	тиз[Adj]: быстрый, быстро
балаларны	бала+N+PL(ЛАр)+ACC(нЫ);	бала[N]: ребёнок
тагын	тагын+Adv;	тагын[Adv]: ещё, опять, снова
бер	бер+Num;бер+PN;	бер[Num]: один, первый
елга	ел+N+Sg+DIR(ГА);елга+N+Sg+Nom;	ел[N]: год² | елга[N]: река
алып	ал+V+ADVV_ACC(Ып);алып+N+Sg+Nom;	ал[V]: брать, браться, взять
китәчәк	ки+V+CAUS(т)+FUT_DEF(АчАк);ки+V+CAUS(т)+PCP_FUT(АчАк);кит+V+FUT_DEF(АчАк);кит+V+PCP_FUT(АчАк);	ки[V]: одеть | кит[V]: уйти, уходить
.	Type1
әле	әле+CNJ;әле+PART;	әле[CNJ]: пока
булган	бул+V+PCP_PS(ГАн);бул+V+PST_INDF(ГАн);	бул[V]: быть, случиться
вакытыңны	вакыт+N+Sg+POSS_2SG(Ың)+ACC(нЫ);	вакыт[N]: время, пора
файдага	файда+N+Sg+DIR(ГА);	файда[N]: польза
уздыр	уз+V+CAUS(ДЫр)+IMP_SG();уздыр+V+IMP_SG();	уз[V]: пройти, проходить
,	Type2
ә	ә+PART;
аннары	аннары+PN;
саф	саф+Adj;	саф[Adj]: чистый, чисто
акыл	акыл+N+Sg+Nom;	акыл[N]: ум
белән	белән+POST;	белән[POST]: на, с
эшкә	эш+N+Sg+DIR(ГА);	эш[N]: дело
кил	кил+V+IMP_SG();	кил[V]: идти
һәм	һәм+CNJ;	һәм[CNJ]: и
бу	бу+PN;	бу[PN]: это, здесь
кәгазьләрне	кәгазь+N+PL(ЛАр)+ACC(нЫ);	кәгазь[N]: бумага, бумажный
укып	укы+V+ADVV_ACC(Ып);	укы[V]: учиться, прочитать, читать
чык	чык+N+Sg+Nom;чык+V+IMP_SG();	чык[V]: выйти, выходить
.	Type1
һАРРИ	һарри+N+Sg+Nom;
:	Type2
Син	син+PN;	син[PN]: ты, твой
,	Type2
чыннан	чын+Adj+Sg+ABL(ДАн);	чын[Adj]: настоящий
да	да+PART;
,	Type2
соңгы	соңгы+Adj;
хәлләрдән	хәл+N+PL(ЛАр)+ABL(ДАн);	хәл[N]: состояние
нидер	ни+PART+PROB(ДЫр);ни+PN+PROB(ДЫр);	ни[PN]: что
көтәргә	көт+V+INF_1(ЫргА);	көт[V]: ждать, подождать
дисеңме	ди+V+PRES(Й)+2SG(сЫң)+INT(мЫ);	ди[V]: говорить, сказать
?	Type1
һЕРМИОНА	һермиона+N+Sg+Nom;
(	Type3
елмаеп	елмай+V+ADVV_ACC(Ып);	елмай[V]: улыбаться, улыбнуться
)	Type3
:	Type2
Бәлки	бәлки+CNJ;	бәлки[CNJ]: а
,	Type2
шулайдыр	шулай+PN+PROB(ДЫр);
.	Type1
Шулай	шулай+PN;
була	бул+V+PRES(Й);	бул[V]: быть, случиться
икән	икән+MOD;икән+PART;
,	Type2
без	без+N+Sg+Nom;без+PN;	без[PN]: мы, наш
көрәшер	көрә+V+RECP(Ыш)+FUT_INDF(Ыр);көрә+V+RECP(Ыш)+PCP_FUT(Ыр);көрәш+V+FUT_INDF(Ыр);көрәш+V+PCP_FUT(Ыр);	көрәш[V]: бороться
ысулны	ысул+N+Sg+ACC(нЫ);	ысул[N]: способ
табарбыз	тап+V+PCP_FUT(Ыр)+1PL(бЫз);	тап[V]: найти, находить
,	Type2
һарри	һарри+N+Sg+Nom;
.	Type1
Без	без+N+Sg+Nom;без+PN;	без[PN]: мы, наш
һәрчак	һәрчак+Adv;
табабыз	таба+N+Sg+1PL(бЫз);таба+N+Sg+POSS_1PL(ЫбЫз)+Nom;тап+V+PRES(Й)+1PL(бЫз);	таба[N]: сковорода | тап[V]: найти, находить
бит	бит+N+Sg+Nom;бит+PART;	бит[N]: лицо, страница
.	Type1
Ул	ул+N+Sg+Nom;ул+PN;	ул[N]: сын | ул[PN]: он, она, оно, они, его, их
янә	янә+Adv;	янә[Adv]: опять
елмая	елмай+V+PRES(Й);	елмай[V]: улыбаться, улыбнуться
,	Type2
авызына	авыз+N+Sg+POSS_3(СЫ)+DIR(ГА);	авыз[N]: рот
бер	бер+Num;бер+PN;	бер[Num]: один, первый
кәнфит	кәнфит+N+Sg+Nom;
сала	сал+V+PRES(Й);	сал[V]: класть, положить
да	да+PART;
бүлмәдән	бүлмә+N+Sg+ABL(ДАн);	бүлмә[N]: комната
чыгып	чык+V+ADVV_ACC(Ып);	чык[V]: выйти, выходить
киттә	кит+N+Sg+LOC(ДА);кит+V+CAUS(т)+PRES(Й);	кит[V]: уйти, уходить
.	Type1
һАРРИ	һарри+N+Sg+Nom;
үзе	үзе+PN;
генә	генә+PART;
кала	кал+V+PRES(Й);кала+N+Sg+Nom;	кал[V]: оставаться, остаться | кала[N]: город
.	Type1
әйберләрен	әйбер+N+PL(ЛАр)+POSS_3(СЫ)+ACC(нЫ);	әйбер[N]: вещь
җыя	җый+V+PRES(Й);	җый[V]: собирать, собрать
.	Type1
Офисыннан	офис+N+Sg+POSS_3(СЫ)+ABL(ДАн);
чыга	чык+V+PRES(Й);	чык[V]: выйти, выходить
һәм	һәм+CNJ;	һәм[CNJ]: и
корридор	корридор+N+Sg+Nom;
буйлап	буй+N+DISTR(лАп);буй+PROP+DISTR(лАп);буйла+V+ADVV_ACC(Ып);буйлап+POST;	буй[N]: длина, рост | буйлап[POST]: по
аска	ас+N+Sg+DIR(ГА);
бара	бар+V+PRES(Й);	бар[V]: идти, пойти
.	Type1
Бар	бар+MOD;бар+N+Sg+Nom;бар+PN;бар+V+IMP_SG();	бар[N]: бар | бар[V]: идти, пойти
тылсым	тылсым+N+Sg+Nom;
дөньясының	дөнья+N+Sg+POSS_3(СЫ)+GEN(нЫң);	дөнья[N]: мир¹
авыр	авыр+Adj;авыр+V+IMP_SG();ау+V+FUT_INDF(Ыр);ау+V+PCP_FUT(Ыр);	авыр[Adj]: тяжелый, тяжело | авыр[V]: болеть, заболеть | ау[V]: падать, упасть
йөге	йөк+N+Sg+POSS_3(СЫ)+Nom;	йөк[N]: груз
–	Type2
аның	ул+PN+GEN(нЫң);	ул[PN]: он, она, оно, они, его, их
җилкәләрендә	җилкә+N+PL(ЛАр)+POSS_3(СЫ)+LOC(ДА);	җилкә[N]: плечо
.	Type1
Арып	ар+V+ADVV_ACC(Ып);ары+V+ADVV_ACC(Ып);	ары[V]: устать
беткән	бет+V+PCP_PS(ГАн);бет+V+PST_INDF(ГАн);	бет[V]: кончаться, кончиться
һАРРИ	һарри+N+Sg+Nom;
телефон	телефон+N+Sg+Nom;	телефон[N]: телефон
будкасына	будка+N+Sg+POSS_3(СЫ)+DIR(ГА);
керә	кер+V+PRES(Й);	кер[V]: войти, входить
.	Type1
Ул	ул+N+Sg+Nom;ул+PN;	ул[N]: сын | ул[PN]: он, она, оно, они, его, их
62442	Num
номерын	номер+N+Sg+POSS_3(СЫ)+ACC(нЫ);	номер[N]: номер
җыя	җый+V+PRES(Й);	җый[V]: собирать, собрать
.	Type1
ТЕЛЕФОННАН	телефон+N+Sg+ABL(ДАн);	телефон[N]: телефон
:	Type2
Сау	сау+Adj;сау+V+IMP_SG();	сау[Adj]: здоровый, здорово
булыгыз	бу+N+ATTR_MUN(лЫ)+Sg+POSS_2PL(ЫгЫз)+Nom;бу+PN+ATTR_MUN(лЫ)+Sg+POSS_2PL(ЫгЫз)+Nom;бул+V+IMP_PL(ЫгЫз);	бу[PN]: это, здесь | бул[V]: быть, случиться
,	Type2
һарри	һарри+N+Sg+Nom;
Поттер	Rus
.	Type1
Ул	ул+N+Sg+Nom;ул+PN;	ул[N]: сын | ул[PN]: он, она, оно, они, его, их
Тылсым	тылсым+N+Sg+Nom;
министрлыгыннан	министрлык+N+Sg+POSS_3(СЫ)+ABL(ДАн);	министрлык[N]: министерство
өскә	өс+N+Sg+DIR(ГА);
менеп	мен+V+ADVV_ACC(Ып);	мен[V]: подниматься, подняться
китә	ки+V+CAUS(т)+PRES(Й);кит+V+PRES(Й);	ки[V]: одеть | кит[V]: уйти, уходить
.	Type1
БЕРЕНЧЕ	бер+Num+NUM_ORD(ЫнчЫ);	бер[Num]: один, первый
ПәРДә	пәрдә+N+Sg+Nom;
,	Type2
АЛТЫНЧЫ	ал+V+CAUS(т)+REFL(Ын)+PREC_1(чЫ);алты+Num+NUM_ORD(ЫнчЫ);алтын+N+PROF(чЫ)+Sg+Nom;	ал[V]: брать, браться, взять | алты[Num]: шесть, шестой | алтын[N]: золото, золотой
КүРЕНЕШ	күр+V+REFL(Ын)+RECP(Ыш)+IMP_SG();күр+V+REFL(Ын)+VN_2(Ыш)+Nom;күрен+V+RECP(Ыш)+IMP_SG();күрен+V+VN_2(Ыш)+Nom;күренеш+N+Sg+Nom;	күр[V]: видеть | күренеш[N]: вид, явление
26	Num
һАРРИ	һарри+N+Sg+Nom;
БЕЛәН	белән+POST;	белән[POST]: на, с
ДЖИННИНЫң	джиннин+N+Sg+POSS_2SG(Ың)+Nom;джинни+N+Sg+GEN(нЫң);
ЙОРТЫ	йорт+N+Sg+POSS_3(СЫ)+Nom;	йорт[N]: дом
АЛЬБУС	альбус+N+Sg+Nom;
йоклый	йокла+V+PRES(Й);	йокла[V]: спать
алмый	ал+V+NEG(мА)+PRES(Й);	ал[V]: брать, браться, взять
интегә	интек+V+PRES(Й);
.	Type1
Ул	ул+N+Sg+Nom;ул+PN;	ул[N]: сын | ул[PN]: он, она, оно, они, его, их
баскыч	баскыч+N+Sg+Nom;	баскыч[N]: лестница
башында	баш+N+Sg+POSS_3(СЫ)+LOC(ДА);	баш[N]: голова
утыра	утыр+V+PRES(Й);	утыр[V]: посидеть, садиться, сидеть
.	Type1
Астагы	ас+N+Sg+ATTR_LOC(ДАгЫ);
тавышлар	тавыш+N+PL(ЛАр)+Nom;тавышла+V+FUT_INDF(Ыр);тавышла+V+PCP_FUT(Ыр);	тавыш[N]: голос, звук, крик, шум
аңа	ул+PN+DIR(ГА);	ул[PN]: он, она, оно, они, его, их
ишетелә	ишет+V+PASS(Ыл)+PRES(Й);ишетел+V+PRES(Й);	ишет[V]: слышать, услышать
.	Type1
һАРРИ	һарри+N+Sg+Nom;
үзе	үзе+PN;
сәхнәдә	сәхнә+N+Sg+LOC(ДА);	сәхнә[N]: сцена
күренгәнче	күр+V+REFL(Ын)+ADVV_SUCC(ГАнчЫ);күрен+V+ADVV_SUCC(ГАнчЫ);	күр[V]: видеть
,	Type2
без	без+N+Sg+Nom;без+PN;	без[PN]: мы, наш
аның	ул+PN+GEN(нЫң);	ул[PN]: он, она, оно, они, его, их
тавышын	тавыш+N+Sg+POSS_3(СЫ)+ACC(нЫ);	тавыш[N]: голос, звук, крик, шум
ишетәбез	ишет+V+PRES(Й)+1PL(бЫз);	ишет[V]: слышать, услышать
.	Type1
Аның	ул+PN+GEN(нЫң);	ул[PN]: он, она, оно, они, его, их
белән	белән+POST;	белән[POST]: на, с
бергә	бер+Num+DIR(ГА);бер+PN+DIR(ГА);бергә+Adv;	бер[Num]: один, первый | бергә[Adv]: вместе
инвалид	инвалид+N+Sg+Nom;
коляскасына	коляска+N+Sg+POSS_3(СЫ)+DIR(ГА);
утырган	утыр+V+PCP_PS(ГАн);утыр+V+PST_INDF(ГАн);	утыр[V]: посидеть, садиться, сидеть
карт	карт+Adj;карт+N+Sg+Nom;	карт[Adj]: старый | карт[N]: старик
кеше	кеше+N+Sg+Nom;	кеше[N]: человек
Error	АМОС;
Rus	ДИГГОРИ;
NR	чыга;
чык+V+PRES(Й);	.;
Type1	һАРРИ;
NR	:;
Type2	Амос;
Rus	,;	,: ,
Type2	мин;	мин: я, мой
мин+PN;	аңлыйм;
аңла+V+HOR_SG(Йм);аңла+V+PRES(Й)+1SG(м);	,;	,: ,
Type2	чыннан;
чын+Adj+Sg+ABL(ДАн);	да;	да: тоже, и
да+PART;	аңлыйм;
аңла+V+HOR_SG(Йм);аңла+V+PRES(Й)+1SG(м);	,;	,: ,
Type2	ләкин;
ләкин+CNJ;	мин;	мин: я, мой
мин+PN;	әле;	әле: ещё, пока, пожалуйста, настоящий, сегодняшний
әле+CNJ;әле+PART;	яңа;	яңа: новый
яңа+Adj;	гына;	гына: только
гына+PART;	өйгә;
өй+N+Sg+DIR(ГА);	кайттым;
кайт+V+PST_DEF(ДЫ)+1SG(м);	һәм…;
Error	АМОС;
Rus	:;
Type2	Мин;	Мин: я, мой
мин+PN;	министрлыкта;
министрлык+N+Sg+LOC(ДА);	сезнең;
сез+PN+GEN(нЫң);	белән;	белән: и, на, с
белән+POST;	очрашу;	очрашу: встреча
очра+V+RECP(Ыш)+VN_1(у/ү/в)+Nom;очрашу+N+Sg+Nom;	билгеләргә;
билге+N+PL(ЛАр)+DIR(ГА);билгелә+V+INF_1(ЫргА);	тырыштым;
тырыш+V+PST_DEF(ДЫ)+1SG(м);	.;
Type1	ә;	ә: а, однако
ә+PART;	алар;	алар: они
алар+PN;	нәрсә;	нәрсә: что, вещь
нәрсә+PN;	ди;	ди: говорить, сказать
ди+V+PRES(Й);	:;
Type2	«;	«: «
Type4	Аһ;
аһ+INTRJ;	,;	,: ,
Type2	Диггори;
NR	әфәнде;	әфәнде: господин
әфәнде+N+Sg+Nom;	,;	,: ,
Type2	без;	без: мы, наш
без+N+Sg+Nom;без+PN;	менә;	менә: вот
мен+V+PRES(Й);менә+PART;	сезнең;
сез+PN+GEN(нЫң);	өчен;	өчен: для, за
өчен+POST;	вакыт;	вакыт: время, пора
вакыт+N+Sg+Nom;	таптык;
тап+V+PST_DEF(ДЫ)+1PL(к);	,;	,: ,
Type2	карагыз;
кара+Adj+Sg+POSS_2PL(ЫгЫз)+Nom;кара+N+Sg+POSS_2PL(ЫгЫз)+Nom;кара+V+IMP_PL(ЫгЫз);	,;	,: ,
Type2	ул;	ул: он, она, оно, они, его, их, этот, сын
ул+N+Sg+Nom;ул+PN;	ике;	ике: два, оба, второй
ике+Num;	айдан;
ай+N+Sg+ABL(ДАн);	соң;	соң: после, же, поздно, последний, поздний, конец
соң+Adv;соң+N+Sg+Nom;соң+PART;соң+POST;	»;	»: »
Type4	.;
Type1	Мин;	Мин: я, мой
мин+PN;	көттем;
көт+V+PST_DEF(ДЫ)+1SG(м);	.;
Type1	Сабырлык;
сабыр+Adj+NMLZ(лЫк)+Sg+Nom;сабыр+Adj+PSBL(лЫк);сап+V+PCP_FUT(Ыр)+NMLZ(лЫк)+Sg+Nom;сап+V+PCP_FUT(Ыр)+PSBL(лЫк);	белән;	белән: и, на, с
белән+POST;	көттем;
көт+V+PST_DEF(ДЫ)+1SG(м);	.;
Type1	һАРРИ;
NR	:;
Type2	…;
Type1	һәм;	һәм: и
һәм+CNJ;	төн;	төн: ночь
төн+N+Sg+Nom;	уртасында;
урта+N+Sg+POSS_3(СЫ)+LOC(ДА);уртасында+POST;	,;	,: ,
Type2	балаларым;
бала+N+PL(ЛАр)+POSS_1SG(Ым)+Nom;	яңа;	яңа: новый
яңа+Adj;	уку;
уку+N+Sg+Nom;укы+V+VN_1(у/ү/в)+Nom;	елын;
ел+N+Sg+POSS_3(СЫ)+ACC(нЫ);	башларга;
баш+N+PL(ЛАр)+DIR(ГА);башла+V+INF_1(ЫргА);	әзерләнеп;
әзерлә+V+REFL(Ын)+ADVV_ACC(Ып);әзерлән+V+ADVV_ACC(Ып);	ятканда;
ят+V+PCP_PS(ГАн)+LOC(ДА);яткан+Adj+Sg+LOC(ДА);	,;	,: ,
Type2	минем;
мин+PN+GEN(нЫң);	өйгә;
өй+N+Sg+DIR(ГА);	бәреп;
бәр+V+ADVV_ACC(Ып);	керү;	керү: вход
кер+V+VN_1(у/ү/в)+Nom;	–;
Type2	бу;	бу: это, здесь, этот, душить
бу+PN;	дөрес;	дөрес: правильный, правильно
дөрес+Adj;дөрес+Adv;	эш;	эш: дело
эш+N+Sg+Nom;	түгел;
түгел+PART;	.;
АМОС	Rus
:	Type2
Ике	ике+Num;	ике[Num]: два, оба, второй
ай	ай+INTRJ;ай+N+Sg+Nom;	ай[N]: луна, месяц
үтте	үт+V+PST_DEF(ДЫ);	үт[V]: пройти, проходить
,	Type2
һәм	һәм+CNJ;	һәм[CNJ]: и
миңа	мин+PN+DIR(ГА);	мин[PN]: я, мой
ябалак	ябалак+N+Sg+Nom;
килә	кил+V+PRES(Й);	кил[V]: идти
:	Type2
«	Type4
Мистер	мистер+N+Sg+Nom;
Диггори	диггори+N+Sg+Nom;
,	Type2
ихлас	ихлас+Adj;
күңелдән	күңел+N+Sg+ABL(ДАн);	күңел[N]: душа
сездән	сез+PN+ABL(ДАн);	сез[PN]: вы, ваш
гафу	гафу+INTRJ;
үтенәм	үт+V+REFL(Ын)+PRES(Й)+1SG(м);үтен+V+PRES(Й)+1SG(м);	үт[V]: пройти, проходить | үтен[V]: просить
,	Type2
ләкин	ләкин+CNJ;
Поттер	Rus
әфәндене	әфәнде+N+Sg+ACC(нЫ);	әфәнде[N]: господин
ашыгыч	ашыгыч+Adj;	ашыгыч[Adj]: спешный
эшкә	эш+N+Sg+DIR(ГА);	эш[N]: дело
чакырдылар	чакыр+V+PST_DEF(ДЫ)+3PL(ЛАр);	чакыр[V]: звать, позвать, приглашение, призвать, призывать
,	Type2
безгә	без+PN+DIR(ГА);	без[PN]: мы, наш
кайбер	кайбер+PN;
вак	вак+Adj;	вак[Adj]: мелкий
мәсьәләләрне	мәсьәлә+N+PL(ЛАр)+ACC(нЫ);	мәсьәлә[N]: задача
хәл	хәл+N+Sg+Nom;	хәл[N]: состояние
итәргә	и+V+CAUS(т)+INF_1(ЫргА);ит+V+INF_1(ЫргА);	ит[V]: делать, сделать
туры	тур+N+Sg+POSS_3(СЫ)+Nom;туры+Adj;	тур[N]: тур | туры[Adj]: прямой, прямо
килде	кил+V+PST_DEF(ДЫ);	кил[V]: идти
,	Type2
сез	сез+PN;	сез[PN]: вы, ваш
безгә	без+PN+DIR(ГА);	без[PN]: мы, наш
соңрак	соң+Adv+COMP(рАк)+Sg+Nom;соңрак+Adv;	соң[Adv]: же, поздно, последний | соңрак[Adv]: позже
килә	кил+V+PRES(Й);	кил[V]: идти
аласыз	ал+V+PRES(Й)+2PL(сЫз);ала+Adj+2PL(сЫз);ала+Adj+ATTR_ABES(сЫз)+Sg+Nom;ала+Adj+Sg+ATTR_ABES(сЫз)+Sg+Nom;	ал[V]: брать, браться, взять | ала[Adj]: пегий
,	Type2
карагыз	кара+Adj+Sg+POSS_2PL(ЫгЫз)+Nom;кара+N+Sg+POSS_2PL(ЫгЫз)+Nom;кара+V+IMP_PL(ЫгЫз);	кара[Adj]: чёрный | кара[N]: чернила | кара[V]: посмотреть, смотреть
,	Type2
ике	ике+Num;	ике[Num]: два, оба, второй
айдан	ай+N+Sg+ABL(ДАн);	ай[N]: луна, месяц
соң	соң+Adv;соң+N+Sg+Nom;соң+PART;соң+POST;	соң[Adv]: же, поздно, последний | соң[N]: конец | соң[POST]: после
вакыт	вакыт+N+Sg+Nom;	вакыт[N]: время, пора
бар	бар+MOD;бар+N+Sg+Nom;бар+PN;бар+V+IMP_SG();	бар[N]: бар | бар[V]: идти, пойти
»	Type4
.	Type1
һәм	һәм+CNJ;	һәм[CNJ]: и
шулай	шулай+PN;
кабат	кабат+Adv;	кабат[Adv]: снова
һәм	һәм+CNJ;	һәм[CNJ]: и
кабат…	Error
Сез	сез+PN;	сез[PN]: вы, ваш
минем	мин+PN+GEN(нЫң);	мин[PN]: я, мой
белән	белән+POST;	белән[POST]: на, с
качышлы	кач+V+VN_2(Ыш)+ATTR_MUN(лЫ);	кач[V]: прятаться, спрятаться
уйныйсыз	уйна+V+PRES(Й)+2PL(сЫз);	уйна[V]: играть, игра
.	Type1
һАРРИ	һарри+N+Sg+Nom;
:	Type2
Юк	юк+MOD;
инде	инде+PART;
,	Type2
әлбәттә	әлбәттә+MOD;	әлбәттә[MOD]: конечно, непременно
.	Type1
Мин	мин+PN;	мин[PN]: я, мой
бит	бит+N+Sg+Nom;бит+PART;	бит[N]: лицо, страница
Тылсым	тылсым+N+Sg+Nom;
тәртибен	тәртип+N+Sg+POSS_3(СЫ)+ACC(нЫ);	тәртип[N]: порядок, распорядок
саклау	сакла+V+VN_1(у/ү/в)+Nom;	сакла[V]: сохранять, хранить
идарәсе	идарә+N+Sg+POSS_3(СЫ)+Nom;	идарә[N]: управление
башлыгы	баш+N+NMLZ(лЫк)+Sg+POSS_3(СЫ)+Nom;баш+N+PSBL(лЫк)+POSS_3(СЫ)+Nom;	баш[N]: голова
,	Type2
һәм	һәм+CNJ;	һәм[CNJ]: и
минем	мин+PN+GEN(нЫң);	мин[PN]: я, мой
өстә	өс+N+Sg+LOC(ДА);өстә+V+IMP_SG();	өстә[V]: добавить, добавлять
зур	зур+Adj;	зур[Adj]: большой
җаваплылык…	Error
АМОС	Rus
:	Type2
Син	син+PN;	син[PN]: ты, твой
күп	күп+Adj;	күп[Adj]: много
нәрсә	нәрсә+PN;	нәрсә[PN]: что, вещь
өчен	өчен+POST;	өчен[POST]: для, за
җаваплы	җавап+N+ATTR_MUN(лЫ);	җавап[N]: ответ
.	Type1
һАРРИ	һарри+N+Sg+Nom;
:	Type2
Гафу	гафу+INTRJ;
итегез	и+V+CAUS(т)+IMP_PL(ЫгЫз);ит+N+Sg+POSS_2PL(ЫгЫз)+Nom;ит+V+IMP_PL(ЫгЫз);	ит[N]: мясо | ит[V]: делать, сделать
?	Type1
АМОС	Rus
:	Type2
Минем	мин+PN+GEN(нЫң);	мин[PN]: я, мой
улым	ул+N+Sg+POSS_1SG(Ым)+Nom;ул+PN+POSS_1SG(Ым)+Nom;	ул[N]: сын | ул[PN]: он, она, оно, они, его, их
,	Type2
Седрик	Rus
,	Type2
син	син+PN;	син[PN]: ты, твой
Седрикны	седрикн+N+Sg+POSS_3(СЫ)+Nom;седрик+N+Sg+ACC(нЫ);
хәтерлисең	хәтерлә+V+OBL(ЙсЫ)+POSS_2SG(Ың)+Nom;хәтерлә+V+PRES(Й)+2SG(сЫң);	хәтерлә[V]: помнить
бит	бит+N+Sg+Nom;бит+PART;	бит[N]: лицо, страница
?	Type1
һАРРИ	һарри+N+Sg+Nom;
(	Type3
Седрик	Rus
турында	тур+N+Sg+POSS_3(СЫ)+LOC(ДА);турында+POST;	тур[N]: тур | турында[POST]: о
хатирәләр	хатирә+N+PL(ЛАр)+Nom;	хатирә[N]: воспоминание
аның	ул+PN+GEN(нЫң);	ул[PN]: он, она, оно, они, его, их
ярасына	яра+N+Sg+POSS_3(СЫ)+DIR(ГА);	яра[N]: рана
тоз	тоз+N+Sg+Nom;	тоз[N]: соль
сала	сал+V+PRES(Й);	сал[V]: класть, положить
)	Type3
:	Type2
әйе	әйе+MOD;
,	Type2
мин	мин+PN;	мин[PN]: я, мой
сезнең	сез+PN+GEN(нЫң);	сез[PN]: вы, ваш
улыгызны	ул+N+Sg+POSS_2PL(ЫгЫз)+ACC(нЫ);ул+PN+POSS_2PL(ЫгЫз)+ACC(нЫ);	ул[N]: сын | ул[PN]: он, она, оно, они, его, их
хәтерлим	хәтерлә+V+HOR_SG(Йм);хәтерлә+V+PRES(Й)+1SG(м);	хәтерлә[V]: помнить
.	Type1
Аның	ул+PN+GEN(нЫң);	ул[PN]: он, она, оно, они, его, их
һәлак	һәлак+N+Sg+Nom;
булуы…	Error
АМОС	Rus
:	Type2
Волдемортка	волдеморт+N+Sg+DIR(ГА);
син	син+PN;	син[PN]: ты, твой
кирәк	кирәк+MOD;
идең	и+V+PST_DEF(ДЫ)+2SG(ң);
!	Type1
Минем	мин+PN+GEN(нЫң);	мин[PN]: я, мой
улым	ул+N+Sg+POSS_1SG(Ым)+Nom;ул+PN+POSS_1SG(Ым)+Nom;	ул[N]: сын | ул[PN]: он, она, оно, они, его, их
түгел	түгел+PART;
!	Type1
Син	син+PN;	син[PN]: ты, твой
үзең	үз+PN+POSS_2SG(Ың)+Nom;	үз[PN]: сам
сөйләдең	сөйлә+V+PST_DEF(ДЫ)+2SG(ң);	сөйлә[V]: говорить, рассказывать
миңа	мин+PN+DIR(ГА);	мин[PN]: я, мой
,	Type2
ул	ул+N+Sg+Nom;ул+PN;	ул[N]: сын | ул[PN]: он, она, оно, они, его, их
«	Type4
Артык	артык+Adj;	артык[Adj]: лишний
җанны	җан+N+Sg+ACC(нЫ);	җан[N]: душа
үтер	үт+V+FUT_INDF(Ыр);үт+V+PCP_FUT(Ыр);үтер+V+IMP_SG();	үт[V]: пройти, проходить | үтер[V]: убивать, убить
!	Type1
»	Type4
дигән	ди+V+PCP_PS(ГАн);ди+V+PST_INDF(ГАн);	ди[V]: говорить, сказать
.	Type1
Артык	артык+Adj;	артык[Adj]: лишний
!	Type1
Минем	мин+PN+GEN(нЫң);	мин[PN]: я, мой
улым	ул+N+Sg+POSS_1SG(Ым)+Nom;ул+PN+POSS_1SG(Ым)+Nom;	ул[N]: сын | ул[PN]: он, она, оно, они, его, их
,	Type2
минем	мин+PN+GEN(нЫң);	мин[PN]: я, мой
кадерле	кадер+N+ATTR_MUN(лЫ);	кадер[N]: ценность
улым	ул+N+Sg+POSS_1SG(Ым)+Nom;ул+PN+POSS_1SG(Ым)+Nom;	ул[N]: сын | ул[PN]: он, она, оно, они, его, их
,	Type2
артык	артык+Adj;	артык[Adj]: лишний
баш	баш+N+Sg+Nom;	баш[N]: голова
кына	кына+PART;
булган	бул+V+PCP_PS(ГАн);бул+V+PST_INDF(ГАн);	бул[V]: быть, случиться
.	Type1
һАРРИ	һарри+N+Sg+Nom;
:	Type2
Мистер	мистер+N+Sg+Nom;
Диггори	диггори+N+Sg+Nom;
,	Type2
беләсез	бел+V+PRES(Й)+2PL(сЫз);	бел[V]: знать, узнать
,	Type2
мин	мин+PN;	мин[PN]: я, мой
Седрикның	седрикн+N+Sg+POSS_2SG(Ың)+Nom;седрик+N+Sg+GEN(нЫң);
истәлеген	истәлек+N+Sg+POSS_3(СЫ)+ACC(нЫ);	истәлек[N]: воспоминание
мәңгеләштерү	мәңгелә+V+RAR_2(ЫштЫр)+VN_1(у/ү/в)+Nom;мәңгелә+V+RECP(Ыш)+CAUS(ДЫр)+VN_1(у/ү/в)+Nom;мәңгеләштер+V+VN_1(у/ү/в)+Nom;
артыннан	арт+Adj+Sg+POSS_3(СЫ)+ABL(ДАн);артыннан+POST;
йөрүегезне	йөр+V+VN_1(у/ү/в)+POSS_2PL(ЫгЫз)+ACC(нЫ);	йөр[V]: походить, ходить
тулысынча	тулы+Adj+Sg+POSS_3(СЫ)+EQU(чА);	тулы[Adj]: полный, полно
хуплыйм	хупла+V+HOR_SG(Йм);хупла+V+PRES(Й)+1SG(м);	хупла[V]: одобрить, одобрять
,	Type2
ләкин…	Error
АМОС	Rus
:	Type2
Мәңгеләштерү	мәңгелә+V+RAR_2(ЫштЫр)+VN_1(у/ү/в)+Nom;мәңгелә+V+RECP(Ыш)+CAUS(ДЫр)+VN_1(у/ү/в)+Nom;мәңгеләштер+V+VN_1(у/ү/в)+Nom;
?	Type1
Миңа	мин+PN+DIR(ГА);	мин[PN]: я, мой
ниндидер	нинди+PN+PROB(ДЫр);	нинди[PN]: какой
һәйкәлләр	һәйкәл+N+PL(ЛАр)+Nom;	һәйкәл[N]: памятник
кирәкми	кирәк+V+NEG(мА)+PRES(Й);
.	Type1
Инде	инде+PART;
кирәкми	кирәк+V+NEG(мА)+PRES(Й);
.	Type1
Мин	мин+PN;	мин[PN]: я, мой
карт	карт+Adj;карт+N+Sg+Nom;	карт[Adj]: старый | карт[N]: старик
кеше	кеше+N+Sg+Nom;	кеше[N]: человек
,	Type2
үлемен	үле+Adj+1SG(мЫн);үлем+N+Sg+POSS_3(СЫ)+ACC(нЫ);	үле[Adj]: мёртвый | үлем[N]: смерть
генә	генә+PART;
көтеп	көт+V+ADVV_ACC(Ып);	көт[V]: ждать, подождать
ятучы	ят+V+VN_1(у/ү/в)+PCP_PR(чЫ);ят+V+VN_1(у/ү/в)+PROF(чЫ)+Sg+Nom;	ят[V]: лечь, ложиться
карт	карт+Adj;карт+N+Sg+Nom;	карт[Adj]: старый | карт[N]: старик
мин	мин+PN;	мин[PN]: я, мой
.	Type1
Синнән	син+PN+ABL(ДАн);	син[PN]: ты, твой
бер	бер+Num;бер+PN;	бер[Num]: один, первый
генә	генә+PART;
нәрсәне	нәрсә+PN+ACC(нЫ);	нәрсә[PN]: что, вещь
сорарга	сора+V+INF_1(ЫргА);	сора[V]: спрашивать, спросить
,	Type2
үтенергә	үт+V+REFL(Ын)+INF_1(ЫргА);үтен+V+INF_1(ЫргА);	үт[V]: пройти, проходить | үтен[V]: просить
килдем	кил+V+PST_DEF(ДЫ)+1SG(м);	кил[V]: идти
монда	бу+PN+LOC(ДА);монда+Adv;	бу[PN]: это, здесь
–	Type2
улымны	ул+N+Sg+POSS_1SG(Ым)+ACC(нЫ);ул+PN+POSS_1SG(Ым)+ACC(нЫ);	ул[N]: сын | ул[PN]: он, она, оно, они, его, их
кире	кире+Adj;кире+Adv;	кире[Adj]: обратный, упрямый, обратно | кире[Adv]: обратно
кайтарырга	кайтар+V+INF_1(ЫргА);	кайтар[V]: возвращение
булыш	бул+V+RECP(Ыш)+IMP_SG();бул+V+VN_2(Ыш)+Nom;	бул[V]: быть, случиться
.	Type1
һАРРИ	һарри+N+Sg+Nom;
аңа	ул+PN+DIR(ГА);	ул[PN]: он, она, оно, они, его, их
чиктән	чик+N+Sg+ABL(ДАн);	чик[N]: граница
тыш	тыш+N+Sg+Nom;тыш+POST;	тыш[N]: наружность, улица | тыш[POST]: кроме
гаҗәпсенеп	гаҗәпсен+V+ADVV_ACC(Ып);
карап	кара+V+ADVV_ACC(Ып);	кара[V]: посмотреть, смотреть
тора	тор+V+PRES(Й);	тор[V]: вставать, встать, стоять
.	Type1
һАРРИ	һарри+N+Sg+Nom;
:	Type2
Кире	кире+Adj;кире+Adv;	кире[Adj]: обратный, упрямый, обратно | кире[Adv]: обратно
кайтарырга	кайтар+V+INF_1(ЫргА);	кайтар[V]: возвращение
?	Type1
Амос	Rus
,	Type2
бу	бу+PN;	бу[PN]: это, здесь
мөмкин	мөмкин+MOD;
түгел	түгел+PART;
бит	бит+N+Sg+Nom;бит+PART;	бит[N]: лицо, страница
.	Type1
АМОС	Rus
:	Type2
Министрлыкта	министрлык+N+Sg+LOC(ДА);	министрлык[N]: министерство
Вакыт-күчергеч	вакыт-күчергеч+N+Sg+Nom;
бар	бар+MOD;бар+N+Sg+Nom;бар+PN;бар+V+IMP_SG();	бар[N]: бар | бар[V]: идти, пойти
,	Type2
шулаймы	шулай+PN+INT(мЫ);
?	Type1
27	Num
һАРРИ	һарри+N+Sg+Nom;
:	Type2
Барлык	бар+N+NMLZ(лЫк)+Sg+Nom;бар+N+PSBL(лЫк);барлык+PN;	бар[N]: бар
Вакыт-күчергечләр	вакыт-күчергеч+N+PL(ЛАр)+Nom;
дә	дә+PART;
эштән	эш+N+Sg+ABL(ДАн);	эш[N]: дело
чыккан	чык+V+PCP_PS(ГАн);чык+V+PST_INDF(ГАн);	чык[V]: выйти, выходить
иде	и+V+PST_DEF(ДЫ);
.	Type1
АМОС	Rus
:	Type2
Шулай	шулай+PN;
ашыгыч	ашыгыч+Adj;	ашыгыч[Adj]: спешный
килеп	кил+V+ADVV_ACC(Ып);	кил[V]: идти
җитүемнең	җит+V+VN_1(у/ү/в)+POSS_1SG(Ым)+GEN(нЫң);	җит[V]: дойти, доходить
сәбәбе	сәбәп+N+Sg+POSS_3(СЫ)+Nom;	сәбәп[N]: повод¹, причина
шул	шул+PART;шул+PN;	шул[PN]: это, так, оттуда, потом
:	Type2
мин	мин+PN;	мин[PN]: я, мой
яңа	яңа+Adj;	яңа[Adj]: новый
гына	гына+PART;
сүз	сүз+N+Sg+Nom;	сүз[N]: слово
ишеттем	ишет+V+PST_DEF(ДЫ)+1SG(м);	ишет[V]: слышать, услышать
,	Type2
юк	юк+MOD;
,	Type2
гайбәт	гайбәт+N+Sg+Nom;	гайбәт[N]: сплетня
кенә	кенә+PART;
түгел	түгел+PART;
,	Type2
ышанычлы	ышаныч+N+ATTR_MUN(лЫ);	ышаныч[N]: уверенность
сүзләр	сүз+N+PL(ЛАр)+Nom;	сүз[N]: слово
бу	бу+PN;	бу[PN]: это, здесь
.	Type1
Министрлык	министрлык+N+Sg+Nom;	министрлык[N]: министерство
Теодор	Rus
Ноттан	нот+N+Sg+ABL(ДАн);
канунсыз	канун+N+ATTR_ABES(сЫз)+Sg+Nom;канун+N+Sg+2PL(сЫз);	канун[N]: закон, канон
бер	бер+Num;бер+PN;	бер[Num]: один, первый
Вакыт-күчергечне	вакыт-күчергечн+N+Sg+POSS_3(СЫ)+Nom;вакыт-күчергеч+N+Sg+ACC(нЫ);
тартып	тарт+V+ADVV_ACC(Ып);	тарт[V]: тянуть
алган	ал+V+PCP_PS(ГАн);ал+V+PST_INDF(ГАн);	ал[V]: брать, браться, взять
һәм	һәм+CNJ;	һәм[CNJ]: и
юкка	юкка+Adv;
чыгармаган	чыгар+V+NEG(мА)+PCP_PS(ГАн);чыгар+V+NEG(мА)+PST_INDF(ГАн);	чыгар[V]: вывести, выводить
,	Type2
саклый	сакла+V+PRES(Й);	сакла[V]: сохранять, хранить
икән	икән+MOD;икән+PART;
.	Type1
Сынау	сына+V+VN_1(у/ү/в)+Nom;	сына[V]: испытать, испытывать
өчен	өчен+POST;	өчен[POST]: для, за
.	Type1
Миңа	мин+PN+DIR(ГА);	мин[PN]: я, мой
шул	шул+PART;шул+PN;	шул[PN]: это, так, оттуда, потом
Вакыт-күчергечне	вакыт-күчергечн+N+Sg+POSS_3(СЫ)+Nom;вакыт-күчергеч+N+Sg+ACC(нЫ);
кулланырга	куллан+V+INF_1(ЫргА);	куллан[V]: употреблять
бир	бир+V+IMP_SG();	бир[V]: давать, дать, даваться
.	Type1
Миңа	мин+PN+DIR(ГА);	мин[PN]: я, мой
улымны	ул+N+Sg+POSS_1SG(Ым)+ACC(нЫ);ул+PN+POSS_1SG(Ым)+ACC(нЫ);	ул[N]: сын | ул[PN]: он, она, оно, они, его, их
кайтарырга	кайтар+V+INF_1(ЫргА);	кайтар[V]: возвращение
ирек	ирек+N+Sg+Nom;	ирек[N]: воля
бир	бир+V+IMP_SG();	бир[V]: давать, дать, даваться
.	Type1
Озын	озын+Adj;	озын[Adj]: длинный
,	Type2
җан	җан+N+Sg+Nom;	җан[N]: душа
өшеткеч	өшеткеч+N+Sg+Nom;
тынлык	тын+N+NMLZ(лЫк)+Nom;
.	Type1
һАРРИ	һарри+N+Sg+Nom;
үзен	үз+PN+POSS_3(СЫ)+ACC(нЫ);	үз[PN]: сам
бик	бик+Adv;	бик[Adv]: очень
катлаулы	катла+V+VN_1(у/ү/в)+ATTR_MUN(лЫ);катлау+N+ATTR_MUN(лЫ);катлаулы+Adj;	катлаулы[Adj]: сложный
хәлдә	хәл+N+Sg+LOC(ДА);хәлдә+POST;	хәл[N]: состояние
итеп	ит+V+ADVV_ACC(Ып);	ит[V]: делать, сделать
тоя	той+V+PRES(Й);
.	Type1
Без	без+N+Sg+Nom;без+PN;	без[PN]: мы, наш
АЛЬБУСның	альбусн+N+Sg+POSS_2SG(Ың)+Nom;альбус+N+Sg+GEN(нЫң);
якынрак	якын+Adj+COMP(рАк)+Sg+Nom;якын+Adv+COMP(рАк)+Sg+Nom;	якын[Adj]: близкий, близко, ближе | якын[Adv]: близко, ближе
килеп	кил+V+ADVV_ACC(Ып);	кил[V]: идти
тыңлавын	тыңла+V+VN_1(у/ү/в)+POSS_3(СЫ)+ACC(нЫ);	тыңла[V]: слушать
күрәбез	күр+V+PRES(Й)+1PL(бЫз);	күр[V]: видеть
.	Type1
һАРРИ	һарри+N+Sg+Nom;
:	Type2
Амос	Rus
,	Type2
вакыт	вакыт+N+Sg+Nom;	вакыт[N]: время, пора
белән	белән+POST;	белән[POST]: на, с
уйнарга	уйна+V+INF_1(ЫргА);	уйна[V]: играть, игра
җыенасызмы	җый+V+REFL(Ын)+PRES(Й)+2PL(сЫз)+INT(мЫ);	җый[V]: собирать, собрать
?	Type1
Сез	сез+PN;	сез[PN]: вы, ваш
бит	бит+N+Sg+Nom;бит+PART;	бит[N]: лицо, страница
беләсез	бел+V+PRES(Й)+2PL(сЫз);	бел[V]: знать, узнать
,	Type2
без	без+N+Sg+Nom;без+PN;	без[PN]: мы, наш
моны	бу+PN+ACC(нЫ);	бу[PN]: это, здесь
эшли	эшлә+V+PRES(Й);	эшлә[V]: делать, поступать, поступить, работать, сделать
алмыйбыз	ал+V+NEG(мА)+PRES(Й)+1PL(бЫз);	ал[V]: брать, браться, взять
.	Type1
АМОС	Rus
:	Type2
Исән	исән+Adj;	исән[Adj]: живой, живо
калган	кал+V+PCP_PS(ГАн);кал+V+PST_INDF(ГАн);	кал[V]: оставаться, остаться
малай	малай+N+Sg+Nom;	малай[N]: мальчик
хакына	хакына+POST;
күпме	күп+Adj+INT(мЫ);күпме+PN;	күп[Adj]: много | күпме[PN]: сколько
кеше	кеше+N+Sg+Nom;	кеше[N]: человек
үлде	үл+V+PST_DEF(ДЫ);	үл[V]: умереть, умирать
?	Type1
Мин	мин+PN;	мин[PN]: я, мой
синнән	син+PN+ABL(ДАн);	син[PN]: ты, твой
шуларның	шул+PN+PL(ЛАр)+GEN(нЫң);	шул[PN]: это, так, оттуда, потом
берсен	бер+PN+POSS_3(СЫ)+ACC(нЫ);
коткарырга	коткар+V+INF_1(ЫргА);	коткар[V]: спасать, спасти
үтенәм	үт+V+REFL(Ын)+PRES(Й)+1SG(м);үтен+V+PRES(Й)+1SG(м);	үт[V]: пройти, проходить | үтен[V]: просить
.	Type1
Бу	бу+PN;	бу[PN]: это, здесь
сүзләр	сүз+N+PL(ЛАр)+Nom;	сүз[N]: слово
һАРРИның	һаррин+N+Sg+POSS_2SG(Ың)+Nom;һарри+N+Sg+GEN(нЫң);
күңеленә	күңел+N+Sg+POSS_3(СЫ)+DIR(ГА);	күңел[N]: душа
тия	ти+V+PRES(Й);
.	Type1
Ул	ул+N+Sg+Nom;ул+PN;	ул[N]: сын | ул[PN]: он, она, оно, они, его, их
уйга	уй+N+Sg+DIR(ГА);	уй[N]: мысль
бата	бат+V+PRES(Й);
,	Type2
аның	ул+PN+GEN(нЫң);	ул[PN]: он, она, оно, они, его, их
йөзе	йөз+N+Sg+POSS_3(СЫ)+Nom;йөз+Num+POSS_3(СЫ)+Nom;	йөз[N]: лицо | йөз[Num]: сто, сотый
кырыслана	кырыслан+V+PRES(Й);
.	Type1
һАРРИ	һарри+N+Sg+Nom;
:	Type2
Сезгә	сез+PN+DIR(ГА);	сез[PN]: вы, ваш
нәрсә	нәрсә+PN;	нәрсә[PN]: что, вещь
генә	генә+PART;
сөйләсәләр	сөйлә+V+COND(сА)+3PL(ЛАр);	сөйлә[V]: говорить, рассказывать
дә	дә+PART;
,	Type2
Теодор	Rus
Нотт	нотт+N+Sg+Nom;
турында	тур+N+Sg+POSS_3(СЫ)+LOC(ДА);турында+POST;	тур[N]: тур | турында[POST]: о
ишеткәннәрегез	ишет+V+PCP_PS(ГАн)+PL(ЛАр)+POSS_2PL(ЫгЫз)+Nom;	ишет[V]: слышать, услышать
–	Type2
уйдырма	уй+V+CAUS(ДЫр)+NEG(мА)+IMP_SG();уйдыр+V+NEG(мА)+IMP_SG();уйдырма+N+Sg+Nom;
.	Type1
Бик	бик+Adv;	бик[Adv]: очень
кызганыч	кызганыч+Adj;	кызганыч[Adj]: жалкий, жалко
,	Type2
Амос	Rus
.	Type1
ДЕЛЬФИ	дельфи+N+Sg+Nom;
:	Type2
Сәлам	сәлам+INTRJ;сәлам+N+Sg+Nom;
!	Type1
АЛЬБУС	альбус+N+Sg+Nom;
сискәнеп	сискән+V+ADVV_ACC(Ып);
һәм	һәм+CNJ;	һәм[CNJ]: и
сикереп	сикер+V+ADVV_ACC(Ып);	сикер[V]: прыгать, прыгнуть
куя	куй+V+PRES(Й);	куй[V]: положить, класть
,	Type2
ә	ә+PART;
егерме	егерме+Num;	егерме[Num]: двадцать, двадцатый
яшьләр	яшь+Adj+PL(ЛАр)+Nom;яшь+N+PL(ЛАр)+Nom;	яшь[Adj]: молодой, юный | яшь[N]: возраст, год²
тирәсендәге	тирә+Adj+Sg+POSS_3(СЫ)+ATTR_LOC(ДАгЫ);
,	Type2
тәвәккәл	тәвәккәл+Adj;	тәвәккәл[Adj]: решительный, решительно
кыяфәтле	кыяфәт+N+ATTR_MUN(лЫ);	кыяфәт[N]: вид
кыз	кыз+N+Sg+Nom;кыз+V+IMP_SG();	кыз[N]: девушка, дочь
кеше	кеше+N+Sg+Nom;	кеше[N]: человек
–	Type2
ДЕЛЬФИ	дельфи+N+Sg+Nom;
–	Type2
баскыч	баскыч+N+Sg+Nom;	баскыч[N]: лестница
арасыннан	ара+N+Sg+POSS_3(СЫ)+ABL(ДАн);арасыннан+POST;	ара[N]: между, среди, промежуток
аңа	ул+PN+DIR(ГА);	ул[PN]: он, она, оно, они, его, их
карап	кара+V+ADVV_ACC(Ып);	кара[V]: посмотреть, смотреть
тора	тор+V+PRES(Й);	тор[V]: вставать, встать, стоять
.	Type1
Ай	ай+INTRJ;ай+N+Sg+Nom;	ай[N]: луна, месяц
,	Type2
гафу	гафу+INTRJ;
ит	и+V+CAUS(т)+IMP_SG();ит+N+Sg+Nom;ит+V+IMP_SG();	ит[N]: мясо | ит[V]: делать, сделать
.	Type1
Сине	син+PN+ACC(нЫ);	син[PN]: ты, твой
куркытырга	куркыт+V+INF_1(ЫргА);	куркыт[V]: напугать, пугать
теләмәгән	телә+V+NEG(мА)+PCP_PS(ГАн);телә+V+NEG(мА)+PST_INDF(ГАн);	телә[V]: желать, пожелать
идем	и+V+PST_DEF(ДЫ)+1SG(м);
.	Type1
Элегрәк	элегрәк+Adv;элек+Adv+COMP(рАк)+Sg+Nom;	элек[Adv]: раньше, бывший
мин	мин+PN;	мин[PN]: я, мой
дә	дә+PART;
баскыч	баскыч+N+Sg+Nom;	баскыч[N]: лестница
башыннан	баш+N+Sg+POSS_3(СЫ)+ABL(ДАн);	баш[N]: голова
тыңлап	тыңла+V+ADVV_ACC(Ып);	тыңла[V]: слушать
утырырга	утыр+V+INF_1(ЫргА);	утыр[V]: посидеть, садиться, сидеть
ярата	яра+V+CAUS(т)+PRES(Й);ярат+V+PRES(Й);	яра[V]: годиться | ярат[V]: любить
идем	и+V+PST_DEF(ДЫ)+1SG(м);
.	Type1
Утырасың	утыр+V+OBL(ЙсЫ)+POSS_2SG(Ың)+Nom;утыр+V+PRES(Й)+2SG(сЫң);	утыр[V]: посидеть, садиться, сидеть
шунда	шул+PN+LOC(ДА);	шул[PN]: это, так, оттуда, потом
һәм	һәм+CNJ;	һәм[CNJ]: и
көтәсең	көт+V+OBL(ЙсЫ)+POSS_2SG(Ың)+Nom;көт+V+PRES(Й)+2SG(сЫң);	көт[V]: ждать, подождать
,	Type2
көтәсең	көт+V+OBL(ЙсЫ)+POSS_2SG(Ың)+Nom;көт+V+PRES(Й)+2SG(сЫң);	көт[V]: ждать, подождать
,	Type2
берәр	бер+Num+NUM_DISR(шАр);	бер[Num]: один, первый
кызык	кызык+Adj;	кызык[Adj]: интересный, интересно
сүз	сүз+N+Sg+Nom;	сүз[N]: слово
ишеткәнче	ишет+V+ADVV_SUCC(ГАнчЫ);	ишет[V]: слышать, услышать
утырасың	утыр+V+OBL(ЙсЫ)+POSS_2SG(Ың)+Nom;утыр+V+PRES(Й)+2SG(сЫң);	утыр[V]: посидеть, садиться, сидеть
.	Type1
АЛЬБУС	альбус+N+Sg+Nom;
:	Type2
Кем	кем+PN;	кем[PN]: кто
син	син+PN;	син[PN]: ты, твой
?	Type1
Бу	бу+PN;	бу[PN]: это, здесь
минем	мин+PN+GEN(нЫң);	мин[PN]: я, мой
өй	өй+N+Sg+Nom;өй+V+IMP_SG();	өй[N]: дом
һәм	һәм+CNJ;	һәм[CNJ]: и
…	Type1
ДЕЛЬФИ	дельфи+N+Sg+Nom;
:	Type2
Мин	мин+PN;	мин[PN]: я, мой
карак	карак+N+Sg+Nom;	карак[N]: вор
,	Type2
әлбәттә	әлбәттә+MOD;	әлбәттә[MOD]: конечно, непременно
.	Type1
Мин	мин+PN;	мин[PN]: я, мой
синең	син+PN+GEN(нЫң);	син[PN]: ты, твой
байлыгыңны	бай+N+NMLZ(лЫк)+Sg+POSS_2SG(Ың)+ACC(нЫ);	бай[N]: богач
урларга	урла+V+INF_1(ЫргА);	урла[V]: украсть
килдем	кил+V+PST_DEF(ДЫ)+1SG(м);	кил[V]: идти
.	Type1
Кая	кая+PN;	кая[PN]: куда
,	Type2
бир	бир+V+IMP_SG();	бир[V]: давать, дать, даваться
миңа	мин+PN+DIR(ГА);	мин[PN]: я, мой
алтыныңны	алтын+N+Sg+POSS_2SG(Ың)+ACC(нЫ);	алтын[N]: золото, золотой
,	Type2
тылсым	тылсым+N+Sg+Nom;
таягыңны	таяк+N+Sg+POSS_2SG(Ың)+ACC(нЫ);	таяк[N]: палка
һәм	һәм+CNJ;	һәм[CNJ]: и
Шоколадлы	шоколад+N+ATTR_MUN(лЫ);
бакаларыңны	бака+N+PL(ЛАр)+POSS_2SG(Ың)+ACC(нЫ);
(	Type3
ул	ул+N+Sg+Nom;ул+PN;	ул[N]: сын | ул[PN]: он, она, оно, они, его, их
башта	баш+N+Sg+LOC(ДА);	баш[N]: голова
усал	усал+Adj;	усал[Adj]: злой, сердитый, зло, сердито
күренә	күр+V+REFL(Ын)+PRES(Й);күрен+V+PRES(Й);	күр[V]: видеть
,	Type2
ә	ә+PART;
аннары	аннары+PN;
елмая	елмай+V+PRES(Й);	елмай[V]: улыбаться, улыбнуться
)	Type3
.	Type1
Йә	йә+CNJ;йә+INTRJ;
шулай	шулай+PN;
,	Type2
яисә	яисә+CNJ;
мин	мин+PN;	мин[PN]: я, мой
Дельфини	дельфини+N+Sg+Nom;
Диггори	диггори+N+Sg+Nom;
(	Type3
ул	ул+N+Sg+Nom;ул+PN;	ул[N]: сын | ул[PN]: он, она, оно, они, его, их
баскычтан	баскыч+N+Sg+ABL(ДАн);	баскыч[N]: лестница
күтәрелә	күтәр+V+PASS(Ыл)+PRES(Й);күтәрел+V+PRES(Й);	күтәр[V]: поднимать, поднять | күтәрел[V]: подниматься, подняться
һәм	һәм+CNJ;	һәм[CNJ]: и
кулын	кул+N+Sg+POSS_3(СЫ)+ACC(нЫ);	кул[N]: рука
суза	суз+V+PRES(Й);	суз[V]: тянуть
)	Type3
.	Type1
Дельфи	дельфи+N+Sg+Nom;
.	Type1
Мин	мин+PN;	мин[PN]: я, мой
Амосны	амосн+N+Sg+POSS_3(СЫ)+Nom;амос+N+Sg+ACC(нЫ);
карыйм	кара+V+HOR_SG(Йм);кара+V+PRES(Й)+1SG(м);	кара[V]: посмотреть, смотреть
.	Type1
һәрхәлдә	һәрхәлдә+MOD;
,	Type2
тырышам	тырыш+V+PRES(Й)+1SG(м);	тырыш[V]: постараться, пытаться, стараться
инде	инде+PART;
(	Type3
Ул	ул+N+Sg+Nom;ул+PN;	ул[N]: сын | ул[PN]: он, она, оно, они, его, их
АМОСка	амос+N+Sg+DIR(ГА);
таба	таба+N+Sg+Nom;таба+POST;тап+V+PRES(Й);	таба[N]: сковорода | таба[POST]: к | тап[V]: найти, находить
күрсәтә	күрсәт+V+PRES(Й);	күрсәт[V]: показать, показывать
)	Type3
.	Type1
ә	ә+PART;
син	син+PN;	син[PN]: ты, твой
?	Type1
АЛЬБУС	альбус+N+Sg+Nom;
(	Type3
моңсу	моңсу+Adj;
гына	гына+PART;
көлемсерәп	көлемсерә+V+ADVV_ACC(Ып);
)	Type3
:	Type2
Альбус	альбус+N+Sg+Nom;
.	Type1
ДЕЛЬФИ	дельфи+N+Sg+Nom;
:	Type2
әлбәттә	әлбәттә+MOD;	әлбәттә[MOD]: конечно, непременно
!	Type1
Альбус	альбус+N+Sg+Nom;
Поттер	Rus
!	Type1
Димәк	ди+V+INF_2(мАк);	ди[V]: говорить, сказать
,	Type2
һарри	һарри+N+Sg+Nom;
синең	син+PN+GEN(нЫң);	син[PN]: ты, твой
әтиең	әти+N+Sg+POSS_2SG(Ың)+Nom;	әти[N]: отец, папа
?	Type1
Бу	бу+PN;	бу[PN]: это, здесь
искиткеч	искиткеч+Adv;	искиткеч[Adv]: удивительно
,	Type2
шулайдыр	шулай+PN+PROB(ДЫр);
инде	инде+PART;
?	Type1
АЛЬБУС	альбус+N+Sg+Nom;
:	Type2
Бик	бик+Adv;	бик[Adv]: очень
шәп	шәп+Adj;	шәп[Adj]: замечательный, замечательно
түгел	түгел+PART;
.	Type1
ДЕЛЬФИ	дельфи+N+Sg+Nom;
:	Type2
Ай	ай+INTRJ;ай+N+Sg+Nom;	ай[N]: луна, месяц
.	Type1
Мин	мин+PN;	мин[PN]: я, мой
берәр	бер+Num+NUM_DISR(шАр);	бер[Num]: один, первый
ялгыш	ялгыш+N+Sg+Nom;ялгыш+V+IMP_SG();
сүз	сүз+N+Sg+Nom;	сүз[N]: слово
әйттемме	әйт+V+PST_DEF(ДЫ)+1SG(м)+INT(мЫ);	әйт[V]: говорить, сказать
әллә	әллә+CNJ;әллә+PART;
?	Type1
Мине	ми+N+Sg+ACC(нЫ);мин+PN+ACC(нЫ);мин+PN+POSS_3(СЫ)+Nom;	ми[N]: мозг | мин[PN]: я, мой
мәктәптә	мәктәп+N+Sg+LOC(ДА);	мәктәп[N]: школа, школьный
гел	гел+Adv;	гел[Adv]: постоянно
шулай	шулай+PN;
гаеплиләр	гаеплә+V+PRES(Й)+3PL(ЛАр);	гаеплә[V]: обвинить, обвинять
иде	и+V+PST_DEF(ДЫ);
.	Type1
Дельфини	дельфини+N+Sg+Nom;
Диггори	диггори+N+Sg+Nom;
көн	көн+N+Sg+Nom;	көн[N]: день
эчендә	эч+N+Sg+POSS_3(СЫ)+LOC(ДА);эчендә+POST;	эч[N]: в, из, внутри, в течение, внутренность
бер	бер+Num;бер+PN;	бер[Num]: один, первый
җүләр	җүләр+Adj;
сүз	сүз+N+Sg+Nom;	сүз[N]: слово
әйтмәсәме	әйт+V+NEG(мА)+COND(сА)+INT(мЫ);	әйт[V]: говорить, сказать
!	Type1
АЛЬБУС	альбус+N+Sg+Nom;
:	Type2
Минем	мин+PN+GEN(нЫң);	мин[PN]: я, мой
турында	тур+N+Sg+POSS_3(СЫ)+LOC(ДА);турында+POST;	тур[N]: тур | турында[POST]: о
да	да+PART;
фәлән	фәлән+PN;
төрле	төр+N+ATTR_MUN(лЫ);төрле+Adj;	төр[N]: вид | төрле[Adj]: разный
сүз	сүз+N+Sg+Nom;	сүз[N]: слово
йөри	йөр+V+PRES(Й);	йөр[V]: походить, ходить
.	Type1
28	Num
Пауза	пауза+N+Sg+Nom;	пауза[N]: пауза
.	Type1
ДЕЛЬФИ	дельфи+N+Sg+Nom;
АЛЬБУСка	альбус+N+Sg+DIR(ГА);
игътибар	игътибар+N+Sg+Nom;	игътибар[N]: внимание
белән	белән+POST;	белән[POST]: на, с
карый	кара+V+PRES(Й);карый+N+Sg+Nom;	кара[V]: посмотреть, смотреть
.	Type1
АМОС	Rus
:	Type2
Дельфи	дельфи+N+Sg+Nom;
.	Type1
Ул	ул+N+Sg+Nom;ул+PN;	ул[N]: сын | ул[PN]: он, она, оно, они, его, их
китәргә	кит+V+INF_1(ЫргА);	кит[V]: уйти, уходить
җыена	җый+V+REFL(Ын)+PRES(Й);	җый[V]: собирать, собрать
,	Type2
ләкин	ләкин+CNJ;
туктала	тукта+V+PASS(Ыл)+PRES(Й);туктал+V+PRES(Й);	тукта[V]: останавливаться, остановиться, остановка
.	Type1
Ул	ул+N+Sg+Nom;ул+PN;	ул[N]: сын | ул[PN]: он, она, оно, они, его, их
АЛЬБУСка	альбус+N+Sg+DIR(ГА);
елмая	елмай+V+PRES(Й);	елмай[V]: улыбаться, улыбнуться
.	Type1
ДЕЛЬФИ	дельфи+N+Sg+Nom;
:	Type2
Без	без+N+Sg+Nom;без+PN;	без[PN]: мы, наш
үз	үз+PN;	үз[PN]: сам
туганнарыбызны	ту+V+PCP_PS(ГАн)+PL(ЛАр)+POSS_1PL(ЫбЫз)+ACC(нЫ);туган+Adj+PL(ЛАр)+POSS_1PL(ЫбЫз)+ACC(нЫ);туганнар+N+Sg+POSS_1PL(ЫбЫз)+ACC(нЫ);	ту[V]: родиться, рождаться | туган[Adj]: родной
сайламыйбыз	сайла+V+NEG(мА)+PRES(Й)+1PL(бЫз);	сайла[V]: выбирать, выбрать
.	Type1
Амос…	Error
Ул	ул+N+Sg+Nom;ул+PN;	ул[N]: сын | ул[PN]: он, она, оно, они, его, их
дәваланучы	дәвала+V+REFL(Ын)+VN_1(у/ү/в)+PCP_PR(чЫ);дәвала+V+REFL(Ын)+VN_1(у/ү/в)+PROF(чЫ)+Sg+Nom;дәвалан+V+VN_1(у/ү/в)+PCP_PR(чЫ);дәвалан+V+VN_1(у/ү/в)+PROF(чЫ)+Sg+Nom;	дәвала[V]: лечить
гына	гына+PART;
түгел	түгел+PART;
,	Type2
ул	ул+N+Sg+Nom;ул+PN;	ул[N]: сын | ул[PN]: он, она, оно, они, его, их
–	Type2
агам	ага+N+Sg+POSS_1SG(Ым)+Nom;ак+V+PRES(Й)+1SG(м);	ага[N]: господин
да	да+PART;
,	Type2
шуңа	шул+PN+DIR(ГА);	шул[PN]: это, так, оттуда, потом
күрә	күр+V+PRES(Й);күрә+POST;	күр[V]: видеть | күрә[POST]: ввиду, по
мин	мин+PN;	мин[PN]: я, мой
өске	өске+Adj;	өске[Adj]: верхний
Фледжида	фледжи+N+Sg+Nom+PART(ДА);фледжи+N+Sg+LOC(ДА);
эшли	эшлә+V+PRES(Й);	эшлә[V]: делать, поступать, поступить, работать, сделать
башладым	башла+V+PST_DEF(ДЫ)+1SG(м);	башла[V]: начать, начинать, начаться, начинаться
.	Type1
әмма	әмма+CNJ;	әмма[CNJ]: но
алай	алай+PN;
тагын	тагын+Adv;	тагын[Adv]: ещё, опять, снова
да	да+PART;
катлаулырак	катла+V+VN_1(у/ү/в)+ATTR_MUN(лЫ)+COMP(рАк)+Sg+Nom;катлау+N+ATTR_MUN(лЫ)+COMP(рАк)+Sg+Nom;катлаулы+Adj+COMP(рАк)+Sg+Nom;	катлаулы[Adj]: сложный
.	Type1
үткәннәрдә	үт+V+PCP_PS(ГАн)+PL(ЛАр)+LOC(ДА);үткән+Adj+PL(ЛАр)+LOC(ДА);	үт[V]: пройти, проходить
катып	кат+V+ADVV_ACC(Ып);
калган	кал+V+PCP_PS(ГАн);кал+V+PST_INDF(ГАн);	кал[V]: оставаться, остаться
карт	карт+Adj;карт+N+Sg+Nom;	карт[Adj]: старый | карт[N]: старик
кеше	кеше+N+Sg+Nom;	кеше[N]: человек
белән	белән+POST;	белән[POST]: на, с
яшәү	яшә+V+VN_1(у/ү/в)+Nom;	яшә[V]: жить, прожить
авыр	авыр+Adj;авыр+V+IMP_SG();ау+V+FUT_INDF(Ыр);ау+V+PCP_FUT(Ыр);	авыр[Adj]: тяжелый, тяжело | авыр[V]: болеть, заболеть | ау[V]: падать, упасть
шул	шул+PART;шул+PN;	шул[PN]: это, так, оттуда, потом
.	Type1
АМОС	Rus
:	Type2
Дельфи	дельфи+N+Sg+Nom;
!	Type1
АЛЬБУС	альбус+N+Sg+Nom;
:	Type2
өске	өске+Adj;	өске[Adj]: верхний
Фледжи	фледжи+N+Sg+Nom;
?	Type1
ДЕЛЬФИ	дельфи+N+Sg+Nom;
:	Type2
өлкән	өлкән+Adj;	өлкән[Adj]: старший
яшьтәге	яшь+Adj+Sg+ATTR_LOC(ДАгЫ);яшь+N+Sg+ATTR_LOC(ДАгЫ);	яшь[Adj]: молодой, юный | яшь[N]: возраст, год²
тылсымчы	тылсым+N+PROF(чЫ)+Sg+Nom;
һәм	һәм+CNJ;	һәм[CNJ]: и
тылсымчыбикәләр	тылсымчыби+N+PL(ЛАр)+DIR(ГА);
өчен	өчен+POST;	өчен[POST]: для, за
Изге	изге+Adj;	изге[Adj]: святой
Освальдның	освальдн+N+Sg+POSS_2SG(Ың)+Nom;освальд+N+Sg+GEN(нЫң);
картлар	карт+Adj+PL(ЛАр)+Nom;карт+N+PL(ЛАр)+Nom;	карт[Adj]: старый | карт[N]: старик
йорты	йорт+N+Sg+POSS_3(СЫ)+Nom;	йорт[N]: дом
.	Type1
Килеп	кил+V+ADVV_ACC(Ып);	кил[V]: идти
кит	кит+V+IMP_SG();	кит[V]: уйти, уходить
безнең	без+N+Sg+GEN(нЫң);без+PN+GEN(нЫң);	без[PN]: мы, наш
янга	ян+N+Sg+DIR(ГА);	ян[N]: к, мимо, у, бок
.	Type1
әгәр	әгәр+CNJ;
теләсәң	телә+V+COND(сА)+2SG(ң);	телә[V]: желать, пожелать
инде	инде+PART;
.	Type1
АМОС	Rus
:	Type2
ДЕЛЬФИ	дельфи+N+Sg+Nom;
!	Type1
Ул	ул+N+Sg+Nom;ул+PN;	ул[N]: сын | ул[PN]: он, она, оно, они, его, их
елмая	елмай+V+PRES(Й);	елмай[V]: улыбаться, улыбнуться
һәм	һәм+CNJ;	һәм[CNJ]: и
аннары	аннары+PN;
,	Type2
баскычтан	баскыч+N+Sg+ABL(ДАн);	баскыч[N]: лестница
төкәндә	төкән+N+Sg+Nom+PART(ДА);төкән+N+Sg+LOC(ДА);
абынып	абын+V+ADVV_ACC(Ып);
та	та+PART;
куя	куй+V+PRES(Й);	куй[V]: положить, класть
.	Type1
Ул	ул+N+Sg+Nom;ул+PN;	ул[N]: сын | ул[PN]: он, она, оно, они, его, их
АМОС	Rus
һәм	һәм+CNJ;	һәм[CNJ]: и
һАРРИ	һарри+N+Sg+Nom;
утырган	утыр+V+PCP_PS(ГАн);утыр+V+PST_INDF(ГАн);	утыр[V]: посидеть, садиться, сидеть
бүлмәгә	бүлмә+N+Sg+DIR(ГА);	бүлмә[N]: комната
керә	кер+V+PRES(Й);	кер[V]: войти, входить
.	Type1
АЛЬБУС	альбус+N+Sg+Nom;
аның	ул+PN+GEN(нЫң);	ул[PN]: он, она, оно, они, его, их
артыннан	арт+Adj+Sg+POSS_3(СЫ)+ABL(ДАн);артыннан+POST;
карап	кара+V+ADVV_ACC(Ып);	кара[V]: посмотреть, смотреть
тора	тор+V+PRES(Й);	тор[V]: вставать, встать, стоять
.	Type1
ДЕЛЬФИ	дельфи+N+Sg+Nom;
:	Type2
әйе	әйе+MOD;
,	Type2
агам	ага+N+Sg+POSS_1SG(Ым)+Nom;ак+V+PRES(Й)+1SG(м);	ага[N]: господин
?	Type1
АМОС	Rus
:	Type2
Кайчандыр	кайчан+Adv+PROB(ДЫр);кайчан+PN+PROB(ДЫр);	кайчан[Adv]: когда
бөек	бөек+Adj;	бөек[Adj]: великий
булган	бул+V+PCP_PS(ГАн);бул+V+PST_INDF(ГАн);	бул[V]: быть, случиться
,	Type2
ә	ә+PART;
хәзер	хәзер+Adv;	хәзер[Adv]: сейчас, нынешний
таш	таш+N+Sg+Nom;	таш[N]: камень, каменный
бәгырьле	бәгырь+N+ATTR_MUN(лЫ);
түрә	түрә+N+Sg+Nom;	түрә[N]: начальник
–	Type2
һарри	һарри+N+Sg+Nom;
Поттер	Rus
белән	белән+POST;	белән[POST]: на, с
таныш	таны+V+RECP(Ыш)+IMP_SG();таны+V+VN_2(Ыш)+Nom;таныш+Adj;	таны[V]: признавать, признать | таныш[Adj]: знакомый
бул	бул+V+IMP_SG();	бул[V]: быть, случиться
.	Type1
Мин	мин+PN;	мин[PN]: я, мой
сезне	сез+PN+ACC(нЫ);	сез[PN]: вы, ваш
тынычлыкта	тыныч+Adj+NMLZ(лЫк)+Sg+LOC(ДА);тыныч+Adj+PSBL(лЫк)+LOC(ДА);	тыныч[Adj]: мирный, спокойный, мирно, спокойно
калдырам	кал+V+CAUS(ДЫр)+PRES(Й)+1SG(м);калдыр+V+PRES(Й)+1SG(м);	кал[V]: оставаться, остаться | калдыр[V]: оставить, оставлять
,	Type2
сэр	сэр+N+Sg+Nom;	сэр[N]: сэр
.	Type1
«	Type4
Тынычлык	тыныч+Adj+NMLZ(лЫк)+Sg+Nom;тыныч+Adj+PSBL(лЫк);	тыныч[Adj]: мирный, спокойный, мирно, спокойно
»	Type4
сүзе	сүз+N+Sg+POSS_3(СЫ)+Nom;	сүз[N]: слово
бу	бу+PN;	бу[PN]: это, здесь
дөнья	дөнья+N+Sg+Nom;	дөнья[N]: мир¹
өчен	өчен+POST;	өчен[POST]: для, за
дөрес	дөрес+Adj;дөрес+Adv;	дөрес[Adj]: правильный, правильно | дөрес[Adv]: правильно
сүз	сүз+N+Sg+Nom;	сүз[N]: слово
булса	бул+V+COND(сА);	бул[V]: быть, случиться
,	Type2
гомумән	гомумән+MOD;	гомумән[MOD]: вообще
.	Type1
Дельфи	дельфи+N+Sg+Nom;
,	Type2
минем	мин+PN+GEN(нЫң);	мин[PN]: я, мой
урындык…	Error
ДЕЛЬФИ	дельфи+N+Sg+Nom;
:	Type2
әйе	әйе+MOD;
,	Type2
абыем	абый+N+Sg+POSS_1SG(Ым)+Nom;	абый[N]: брат, дядя
.	Type1
Ул	ул+N+Sg+Nom;ул+PN;	ул[N]: сын | ул[PN]: он, она, оно, они, его, их
АМОСны	амосн+N+Sg+POSS_3(СЫ)+Nom;амос+N+Sg+ACC(нЫ);
коляскасыннан	коляска+N+Sg+POSS_3(СЫ)+ABL(ДАн);
этеп	эт+V+ADVV_ACC(Ып);
бүлмәдән	бүлмә+N+Sg+ABL(ДАн);	бүлмә[N]: комната
чыгара	чыгар+V+PRES(Й);	чыгар[V]: вывести, выводить
.	Type1
һАРРИ	һарри+N+Sg+Nom;
кала	кал+V+PRES(Й);кала+N+Sg+Nom;	кал[V]: оставаться, остаться | кала[N]: город
,	Type2
ул	ул+N+Sg+Nom;ул+PN;	ул[N]: сын | ул[PN]: он, она, оно, они, его, их
балтасы	балта+N+Sg+POSS_3(СЫ)+Nom;	балта[N]: топор
суга	су+N+Sg+DIR(ГА);сук+V+PRES(Й);	су[N]: вода | сук[V]: бить, побить
төшкәндәй	төш+V+PCP_PS(ГАн)+SIM_1(ДАй);	төш[V]: опускаться, опуститься
кеше	кеше+N+Sg+Nom;	кеше[N]: человек
кебек	кебек+POST;	кебек[POST]: как
.	Type1
АЛЬБУС	альбус+N+Sg+Nom;
,	Type2
нәрсәдер	нәрсә+PN+PROB(ДЫр);	нәрсә[PN]: что, вещь
уйлап	уйла+V+ADVV_ACC(Ып);	уйла[V]: думать
,	Type2
аның	ул+PN+GEN(нЫң);	ул[PN]: он, она, оно, они, его, их
артыннан	арт+Adj+Sg+POSS_3(СЫ)+ABL(ДАн);артыннан+POST;
күзәтә	күзәт+V+PRES(Й);	күзәт[V]: наблюдать
.	Type1
БЕРЕНЧЕ	бер+Num+NUM_ORD(ЫнчЫ);	бер[Num]: один, первый
ПәРДә	пәрдә+N+Sg+Nom;
,	Type2
җИДЕНЧЕ	җиде+Num+NUM_ORD(ЫнчЫ);	җиде[Num]: семь, седьмой
КүРЕНЕШ	күр+V+REFL(Ын)+RECP(Ыш)+IMP_SG();күр+V+REFL(Ын)+VN_2(Ыш)+Nom;күрен+V+RECP(Ыш)+IMP_SG();күрен+V+VN_2(Ыш)+Nom;күренеш+N+Sg+Nom;	күр[V]: видеть | күренеш[N]: вид, явление
һАРРИ	һарри+N+Sg+Nom;
БЕЛәН	белән+POST;	белән[POST]: на, с
ДЖИННИНЫң	джиннин+N+Sg+POSS_2SG(Ың)+Nom;джинни+N+Sg+GEN(нЫң);
ЙОРТЫ	йорт+N+Sg+POSS_3(СЫ)+Nom;	йорт[N]: дом
,	Type2
АЛЬБУСНЫң	альбусн+N+Sg+POSS_2SG(Ың)+Nom;альбус+N+Sg+GEN(нЫң);
БүЛМәСЕ	бүлмә+N+Sg+POSS_3(СЫ)+Nom;	бүлмә[N]: комната
АЛЬБУС	альбус+N+Sg+Nom;
үз	үз+PN;	үз[PN]: сам
бүлмәсендә	бүлмә+N+Sg+POSS_3(СЫ)+LOC(ДА);	бүлмә[N]: комната
караватында	карават+N+Sg+POSS_3(СЫ)+LOC(ДА);	карават[N]: кровать
утыра	утыр+V+PRES(Й);	утыр[V]: посидеть, садиться, сидеть
,	Type2
ә	ә+PART;
бар	бар+MOD;бар+N+Sg+Nom;бар+PN;бар+V+IMP_SG();	бар[N]: бар | бар[V]: идти, пойти
дөньяның	дөнья+N+Sg+GEN(нЫң);	дөнья[N]: мир¹
мәшәкатьләре	мәшәкать+N+PL(ЛАр)+POSS_3(СЫ)+Nom;	мәшәкать[N]: хлопоты
ишекнең	ишек+N+Sg+GEN(нЫң);	ишек[N]: дверь
теге	теге+PN;	теге[PN]: тот, там
ягында	як+N+Sg+POSS_3(СЫ)+LOC(ДА);	як[N]: сторона
бара	бар+V+PRES(Й);	бар[V]: идти, пойти
.	Type1
Анда	анда+PN;ул+PN+LOC(ДА);	ул[PN]: он, она, оно, они, его, их
бөтенесе	бөтенесе+PN;	бөтенесе[PN]: весь
тыз-быз	тыз-быз+N+Sg+Nom;
чаба	чап+V+PRES(Й);	чап[V]: бегать, побежать
,	Type2
ләкин	ләкин+CNJ;
егете	егет+N+Sg+POSS_3(СЫ)+Nom;	егет[N]: молодец, парень
хәрәкәтсез	хәрәкәт+N+ATTR_ABES(сЫз)+Sg+Nom;хәрәкәт+N+Sg+2PL(сЫз);	хәрәкәт[N]: движение, действие
.	Type1
Без	без+N+Sg+Nom;без+PN;	без[PN]: мы, наш
теге	теге+PN;	теге[PN]: тот, там
якта	як+N+Sg+LOC(ДА);як+V+CAUS(т)+PRES(Й);	як[N]: сторона | як[V]: сжечь
ДЖЕЙМСның	джеймсн+N+Sg+POSS_2SG(Ың)+Nom;джеймс+N+Sg+GEN(нЫң);
үкерүен	үкер+V+VN_1(у/ү/в)+POSS_3(СЫ)+ACC(нЫ);
ишетәбез	ишет+V+PRES(Й)+1PL(бЫз);	ишет[V]: слышать, услышать
.	Type1
ДЖИННИ	джинни+N+Sg+Nom;
:	Type2
Джеймс	Rus
,	Type2
зинһар	зинһар+MOD;
,	Type2
калдыр	кал+V+CAUS(ДЫр)+IMP_SG();калдыр+V+IMP_SG();	кал[V]: оставаться, остаться | калдыр[V]: оставить, оставлять
шул	шул+PART;шул+PN;	шул[PN]: это, так, оттуда, потом
чәчләреңне	чәч+N+PL(ЛАр)+POSS_2SG(Ың)+ACC(нЫ);	чәч[N]: волос
,	Type2
һәм	һәм+CNJ;	һәм[CNJ]: и
шайтан	шайтан+N+Sg+Nom;	шайтан[N]: чёрт
олаккан	олак+V+PCP_PS(ГАн);олак+V+PST_INDF(ГАн);
бүлмәңне	бүлмә+N+Sg+POSS_2SG(Ың)+ACC(нЫ);	бүлмә[N]: комната
җыештыр	җыештыр+V+IMP_SG();җый+V+RAR_2(ЫштЫр)+IMP_SG();җый+V+RECP(Ыш)+CAUS(ДЫр)+IMP_SG();җый+V+VN_2(Ыш)+3SG(ДЫр);җый+V+VN_2(Ыш)+PROB(ДЫр);	җый[V]: собирать, собрать
инде	инде+PART;
.	Type1
29	Num
ДЖЕЙМС	Rus
:	Type2
Ничек	ничек+PN;
калдырыйм	кал+V+CAUS(ДЫр)+HOR_SG(Йм);калдыр+V+HOR_SG(Йм);	кал[V]: оставаться, остаться | калдыр[V]: оставить, оставлять
инде	инде+PART;
?	Type1
Алар	алар+PN;	алар[PN]: они
бит	бит+N+Sg+Nom;бит+PART;	бит[N]: лицо, страница
алсу	алсу+Adj;	алсу[Adj]: аловатый
төстә	төс+N+Sg+LOC(ДА);	төс[N]: цвет
!	Type1
Хәзер	хәзер+Adv;	хәзер[Adv]: сейчас, нынешний
миңа	мин+PN+DIR(ГА);	мин[PN]: я, мой
Күренмәс	күр+V+REFL(Ын)+FUT_INDF_NEG(мАс);күр+V+REFL(Ын)+PCP_FUT(мАс);күрен+V+FUT_INDF_NEG(мАс);күрен+V+PCP_FUT(мАс);	күр[V]: видеть
мантиясен	мантия+N+Sg+POSS_3(СЫ)+ACC(нЫ);
кияргәме	кияргәм+N+Sg+POSS_3(СЫ)+Nom;
инде	инде+PART;
?	Type1
!	Type1
ДЖЕЙМС	Rus
ишек	ишек+N+Sg+Nom;	ишек[N]: дверь
каршында	каршында+Adj;каршында+POST;
пәйда	пәй+N+Sg+Nom+PART(ДА);пәй+N+Sg+LOC(ДА);
була	бул+V+PRES(Й);	бул[V]: быть, случиться
,	Type2
аның	ул+PN+GEN(нЫң);	ул[PN]: он, она, оно, они, его, их
чәчләре	чәч+N+PL(ЛАр)+POSS_3(СЫ)+Nom;	чәч[N]: волос
алсу	алсу+Adj;	алсу[Adj]: аловатый
.	Type1
ДЖИННИ	джинни+N+Sg+Nom;
:	Type2
әтиең	әти+N+Sg+POSS_2SG(Ың)+Nom;	әти[N]: отец, папа
ул	ул+N+Sg+Nom;ул+PN;	ул[N]: сын | ул[PN]: он, она, оно, они, его, их
мантияне	мантия+N+Sg+ACC(нЫ);
андый	андый+Adj;андый+PN;
эшләр	эш+N+PL(ЛАр)+Nom;эшлә+V+FUT_INDF(Ыр);эшлә+V+PCP_FUT(Ыр);	эш[N]: дело | эшлә[V]: делать, поступать, поступить, работать, сделать
өчен	өчен+POST;	өчен[POST]: для, за
бирмәде	бир+V+NEG(мА)+PST_DEF(ДЫ);	бир[V]: давать, дать, даваться
сиңа	син+PN+DIR(ГА);	син[PN]: ты, твой
!	Type1
ЛИЛИЯ	лилия+PROP+Sg+Nom;
:	Type2
Минем	мин+PN+GEN(нЫң);	мин[PN]: я, мой
Төнәтмәләр	төнәтмә+N+PL(ЛАр)+Nom;
дәреслеген	дәрес+N+NMLZ(лЫк)+Sg+POSS_3(СЫ)+ACC(нЫ);дәрес+N+PSBL(лЫк)+POSS_3(СЫ)+ACC(нЫ);	дәрес[N]: занятие, урок
күрмәдегезме	күр+V+NEG(мА)+PST_DEF(ДЫ)+2PL(гЫз)+INT(мЫ);	күр[V]: видеть
?	Type1
ДЖИННИ	джинни+N+Sg+Nom;
:	Type2
Лилия	лилия+PROP+Sg+Nom;
Поттер	Rus
,	Type2
иртәгә	иртәгә+Adv;	иртәгә[Adv]: завтра
мәктәпкә	мәктәп+N+Sg+DIR(ГА);	мәктәп[N]: школа, школьный
болай	болай+PN;
киенәм	ки+V+REFL(Ын)+PRES(Й)+1SG(м);киен+V+PRES(Й)+1SG(м);	ки[V]: одеть | киен[V]: одеваться, одеться
дип	ди+V+ADVV_ACC(Ып);	ди[V]: говорить, сказать
хыялланма	хыяллан+V+NEG(мА)+IMP_SG();
да…	Error
ЛИЛИЯ	лилия+PROP+Sg+Nom;
АЛЬБУСның	альбусн+N+Sg+POSS_2SG(Ың)+Nom;альбус+N+Sg+GEN(нЫң);
ишеге	ишек+N+Sg+POSS_3(СЫ)+Nom;	ишек[N]: дверь
каршында	каршында+Adj;каршында+POST;
пәйда	пәй+N+Sg+Nom+PART(ДА);пәй+N+Sg+LOC(ДА);
була	бул+V+PRES(Й);	бул[V]: быть, случиться
.	Type1
Ул	ул+N+Sg+Nom;ул+PN;	ул[N]: сын | ул[PN]: он, она, оно, они, его, их
феяныкы	феянык+N+Sg+POSS_3(СЫ)+Nom;
сыман	сыман+POST;	сыман[POST]: как
канатлар	кана+V+CAUS(т)+3PL(ЛАр);канат+N+PL(ЛАр)+Nom;канатла+V+FUT_INDF(Ыр);канатла+V+PCP_FUT(Ыр);	канат[N]: крыло
кигән	ки+V+PCP_PS(ГАн);ки+V+PST_INDF(ГАн);	ки[V]: одеть
,	Type2
алар	алар+PN;	алар[PN]: они
селкенеп	селке+V+REFL(Ын)+ADVV_ACC(Ып);селкен+V+ADVV_ACC(Ып);	селке[V]: потрясти, трясти
тора	тор+V+PRES(Й);	тор[V]: вставать, встать, стоять
.	Type1
ЛИЛИЯ	лилия+PROP+Sg+Nom;
:	Type2
Мин	мин+PN;	мин[PN]: я, мой
яратам	яра+V+CAUS(т)+HOR_SG(Йм);яра+V+CAUS(т)+PRES(Й)+1SG(м);ярат+V+PRES(Й)+1SG(м);	яра[V]: годиться | ярат[V]: любить
аларны	алар+PN+ACC(нЫ);	алар[PN]: они
.	Type1
Алар	алар+PN;	алар[PN]: они
бит	бит+N+Sg+Nom;бит+PART;	бит[N]: лицо, страница
пырылдап	пырылда+V+ADVV_ACC(Ып);
тора	тор+V+PRES(Й);	тор[V]: вставать, встать, стоять
.	Type1
һАРРИ	һарри+N+Sg+Nom;
АЛЬБУСның	альбусн+N+Sg+POSS_2SG(Ың)+Nom;альбус+N+Sg+GEN(нЫң);
ишегенә	ишек+N+Sg+POSS_3(СЫ)+DIR(ГА);	ишек[N]: дверь
якынлашу	якынла+V+RECP(Ыш)+VN_1(у/ү/в)+Nom;
белән	белән+POST;	белән[POST]: на, с
,	Type2
ул	ул+N+Sg+Nom;ул+PN;	ул[N]: сын | ул[PN]: он, она, оно, они, его, их
чыгып	чык+V+ADVV_ACC(Ып);	чык[V]: выйти, выходить
китә	ки+V+CAUS(т)+PRES(Й);кит+V+PRES(Й);	ки[V]: одеть | кит[V]: уйти, уходить
.	Type1
һАРРИ	һарри+N+Sg+Nom;
бүлмәне	бүлмә+N+Sg+ACC(нЫ);	бүлмә[N]: комната
карый	кара+V+PRES(Й);карый+N+Sg+Nom;	кара[V]: посмотреть, смотреть
.	Type1
һАРРИ	һарри+N+Sg+Nom;
:	Type2
Сәлам	сәлам+INTRJ;сәлам+N+Sg+Nom;
.	Type1
Алар	алар+PN;	алар[PN]: они
арасында	ара+N+Sg+POSS_3(СЫ)+LOC(ДА);арасында+POST;	ара[N]: между, среди, промежуток
уңайсыз	уңай+Adj+2PL(сЫз);уңай+Adj+ATTR_ABES(сЫз)+Sg+Nom;уңай+Adj+Sg+ATTR_ABES(сЫз)+Sg+Nom;	уңай[Adj]: положительный, удобный, удобно
пауза	пауза+N+Sg+Nom;	пауза[N]: пауза
.	Type1
ДЖИННИ	джинни+N+Sg+Nom;
ишек	ишек+N+Sg+Nom;	ишек[N]: дверь
каршында	каршында+Adj;каршында+POST;
пәйда	пәй+N+Sg+Nom+PART(ДА);пәй+N+Sg+LOC(ДА);
була	бул+V+PRES(Й);	бул[V]: быть, случиться
.	Type1
Ул	ул+N+Sg+Nom;ул+PN;	ул[N]: сын | ул[PN]: он, она, оно, они, его, их
ни	ни+CNJ;ни+PART;ни+PN;	ни[CNJ]: ни | ни[PN]: что
булганын	бул+V+PCP_PS(ГАн)+POSS_3(СЫ)+ACC(нЫ);	бул[V]: быть, случиться
күрә	күр+V+PRES(Й);күрә+POST;	күр[V]: видеть | күрә[POST]: ввиду, по
дә	дә+PART;
бер	бер+Num;бер+PN;	бер[Num]: один, первый
мизгелгә	мизгел+N+Sg+DIR(ГА);	мизгел[N]: пора
туктап	тукта+V+ADVV_ACC(Ып);	тукта[V]: останавливаться, остановиться, остановка
тора	тор+V+PRES(Й);	тор[V]: вставать, встать, стоять
.	Type1
һогвартс	һогвартс+N+Sg+Nom;
алды	ал+N+Sg+POSS_3(СЫ)+Nom;ал+V+PST_DEF(ДЫ);	ал[V]: брать, браться, взять
бүләген	бүләк+N+Sg+POSS_3(СЫ)+ACC(нЫ);	бүләк[N]: подарок
,	Type2
хәтта	хәтта+PART;
бүләкләрен	бүләк+N+PL(ЛАр)+POSS_3(СЫ)+ACC(нЫ);	бүләк[N]: подарок
,	Type2
алып	ал+V+ADVV_ACC(Ып);алып+N+Sg+Nom;	ал[V]: брать, браться, взять
килдем	кил+V+PST_DEF(ДЫ)+1SG(м);	кил[V]: идти
.	Type1
Рон	Rus
менә	мен+V+PRES(Й);менә+PART;	мен[V]: подниматься, подняться
моны	бу+PN+ACC(нЫ);	бу[PN]: это, здесь
җибәргән…	Error
АЛЬБУС	альбус+N+Sg+Nom;
.	Type1
Ярар	яр+V+PCP_FUT(Ыр);яра+V+FUT_INDF(Ыр);яра+V+PCP_FUT(Ыр);ярар+MOD;	яра[V]: годиться
.	Type1
Сөю	сөй+V+VN_1(у/ү/в)+Nom;	сөй[V]: любить
төнәтмәсе	төнәтмә+N+Sg+POSS_3(СЫ)+Nom;
.	Type1
Ярар	яр+V+PCP_FUT(Ыр);яра+V+FUT_INDF(Ыр);яра+V+PCP_FUT(Ыр);ярар+MOD;	яра[V]: годиться
.	Type1
һАРРИ	һарри+N+Sg+Nom;
:	Type2
Бу	бу+PN;	бу[PN]: это, здесь
аның	ул+PN+GEN(нЫң);	ул[PN]: он, она, оно, они, его, их
ниндидер	нинди+PN+PROB(ДЫр);	нинди[PN]: какой
,	Type2
белмим	бел+V+NEG(мА)+HOR_SG(Йм);бел+V+NEG(мА)+PRES(Й)+1SG(м);	бел[V]: знать, узнать
,	Type2
нәрсә	нәрсә+PN;	нәрсә[PN]: что, вещь
дигән	ди+V+PCP_PS(ГАн);ди+V+PST_INDF(ГАн);	ди[V]: говорить, сказать
,	Type2
шаяртуы	шаяр+V+CAUS(т)+VN_1(у/ү/в)+POSS_3(СЫ)+Nom;
булса	бул+V+COND(сА);	бул[V]: быть, случиться
кирәк	кирәк+MOD;
.	Type1
Лилиягә	лилия+PROP+DIR(ГА);
ул	ул+N+Sg+Nom;ул+PN;	ул[N]: сын | ул[PN]: он, она, оно, они, его, их
ямьсез	ямь+N+ATTR_ABES(сЫз)+Nom;ямьсез+Adj;
тавышлы	тавыш+N+ATTR_MUN(лЫ);	тавыш[N]: голос, звук, крик, шум
гномнар	гном+N+PL(ЛАр)+Nom;
бүләк	бүләк+N+Sg+Nom;	бүләк[N]: подарок
иткән	и+V+CAUS(т)+PCP_PS(ГАн);и+V+CAUS(т)+PST_INDF(ГАн);ит+V+PCP_PS(ГАн);ит+V+PST_INDF(ГАн);	ит[V]: делать, сделать
,	Type2
ә	ә+PART;
Джеймска	джеймс+N+Sg+DIR(ГА);
биргән	бир+V+PCP_PS(ГАн);бир+V+PST_INDF(ГАн);	бир[V]: давать, дать, даваться
тарак	тарак+N+Sg+Nom;	тарак[N]: расчёска
белән	белән+POST;	белән[POST]: на, с
чәчкә	чәч+N+Sg+DIR(ГА);чәчкә+N+Sg+Nom;	чәч[N]: волос | чәчкә[N]: цветок
кагылсаң	кагыл+V+COND(сА)+2SG(ң);как+V+PASS(Ыл)+COND(сА)+2SG(ң);
,	Type2
чәчләр	чәч+N+PL(ЛАр)+Nom;	чәч[N]: волос
ал	ал+Adj;ал+N+Sg+Nom;ал+PN;ал+V+IMP_SG();	ал[Adj]: алый | ал[V]: брать, браться, взять
төскә	төс+N+Sg+DIR(ГА);	төс[N]: цвет
буяла	буял+V+PRES(Й);
булып	бул+V+ADVV_ACC(Ып);	бул[V]: быть, случиться
чыкты	чык+V+PST_DEF(ДЫ);	чык[V]: выйти, выходить
.	Type1
Рон	Rus
–	Type2
хуш	хуш+Adj;хуш+INTRJ;	хуш[Adj]: бодрый, приятный, приятно
,	Type2
Рон	Rus
Рон	Rus
инде	инде+PART;
ул	ул+N+Sg+Nom;ул+PN;	ул[N]: сын | ул[PN]: он, она, оно, они, его, их
,	Type2
беләсең	бел+V+OBL(ЙсЫ)+POSS_2SG(Ың)+Nom;бел+V+PRES(Й)+2SG(сЫң);	бел[V]: знать, узнать
инде	инде+PART;
аны	ул+PN+ACC(нЫ);	ул[PN]: он, она, оно, они, его, их
.	Type1
һАРРИ	һарри+N+Sg+Nom;
АЛЬБУСның	альбусн+N+Sg+POSS_2SG(Ың)+Nom;альбус+N+Sg+GEN(нЫң);
сөю	сөй+V+VN_1(у/ү/в)+Nom;	сөй[V]: любить
төнәтмәсен	төнә+V+CAUS(т)+NEG(мА)+JUS_SG(сЫн);төнәт+V+NEG(мА)+JUS_SG(сЫн);төнәтмә+N+Sg+POSS_3(СЫ)+ACC(нЫ);
караватына	карават+N+Sg+POSS_3(СЫ)+DIR(ГА);	карават[N]: кровать
куя	куй+V+PRES(Й);	куй[V]: положить, класть
.	Type1
Тагын	тагын+Adv;	тагын[Adv]: ещё, опять, снова
менә…	Error
монысы	монысы+PN;
миннән	мин+PN+ABL(ДАн);	мин[PN]: я, мой
.	Type1
Ул	ул+N+Sg+Nom;ул+PN;	ул[N]: сын | ул[PN]: он, она, оно, они, его, их
нәни	нәни+Adj;	нәни[Adj]: маленький
генә	генә+PART;
бала	бала+N+Sg+Nom;	бала[N]: ребёнок
юрганын	юрган+N+Sg+POSS_3(СЫ)+ACC(нЫ);
ачып	ач+V+ADVV_ACC(Ып);	ач[V]: открывать, открыть
,	Type2
җәеп	җәй+V+ADVV_ACC(Ып);
җибәрә	җибәр+V+PRES(Й);	җибәр[V]: пускать, пустить
.	Type1
ДЖИННИ	джинни+N+Sg+Nom;
моңа	моңа+PN;
карап	кара+V+ADVV_ACC(Ып);	кара[V]: посмотреть, смотреть
тора	тор+V+PRES(Й);	тор[V]: вставать, встать, стоять
,	Type2
һАРРИның	һаррин+N+Sg+POSS_2SG(Ың)+Nom;һарри+N+Sg+GEN(нЫң);
тырышканын	тырыш+V+PCP_PS(ГАн)+POSS_3(СЫ)+ACC(нЫ);	тырыш[V]: постараться, пытаться, стараться
күрә	күр+V+PRES(Й);күрә+POST;	күр[V]: видеть | күрә[POST]: ввиду, по
һәм	һәм+CNJ;	һәм[CNJ]: и
әкрен	әкрен+Adj;	әкрен[Adj]: медленный, медленно
генә	генә+PART;
чыгып	чык+V+ADVV_ACC(Ып);	чык[V]: выйти, выходить
китә	ки+V+CAUS(т)+PRES(Й);кит+V+PRES(Й);	ки[V]: одеть | кит[V]: уйти, уходить
.	Type1
АЛЬБУС	альбус+N+Sg+Nom;
:	Type2
Иске	иске+Adj;иске+PROP+Sg+Nom;	иске[Adj]: старый
юрган	юрган+N+Sg+Nom;
?	Type1
һАРРИ	һарри+N+Sg+Nom;
:	Type2
Быел	быел+Adv;	быел[Adv]: в этом году, ныне, нынешний
сиңа	син+PN+DIR(ГА);	син[PN]: ты, твой
нәрсә	нәрсә+PN;	нәрсә[PN]: что, вещь
бүләк	бүләк+N+Sg+Nom;	бүләк[N]: подарок
итәргә	и+V+CAUS(т)+INF_1(ЫргА);ит+V+INF_1(ЫргА);	ит[V]: делать, сделать
микән	микән+PART;
дип	ди+V+ADVV_ACC(Ып);	ди[V]: говорить, сказать
озак	озак+Adj;	озак[Adj]: долгий, долго
уйландым	уйла+V+REFL(Ын)+PST_DEF(ДЫ)+1SG(м);уйлан+V+PST_DEF(ДЫ)+1SG(м);	уйла[V]: думать | уйлан[V]: задуматься
.	Type1
Джеймс	Rus
–	Type2
әйе	әйе+MOD;
,	Type2
Джеймска	джеймс+N+Sg+DIR(ГА);
Күренмәс	күр+V+REFL(Ын)+FUT_INDF_NEG(мАс);күр+V+REFL(Ын)+PCP_FUT(мАс);күрен+V+FUT_INDF_NEG(мАс);күрен+V+PCP_FUT(мАс);	күр[V]: видеть
мантия	мантия+N+Sg+Nom;
эләгәсе	эләк+V+OBL(ЙсЫ);
алдан	ал+Adj+Sg+ABL(ДАн);ал+N+Sg+ABL(ДАн);ал+PN+ABL(ДАн);алда+V+REFL(Ын)+IMP_SG();алдан+Adv;алдан+PROP+Sg+Nom;алдан+V+IMP_SG();	ал[Adj]: алый | алда[V]: обмануть, обманывать | алдан[Adv]: заранее, прежде, спереди
ук	ук+N+Sg+Nom;ук+PART;	ук[N]: стрела
билгеле	билге+N+ATTR_MUN(лЫ);билгеле+Adj;	билге[N]: знак | билгеле[Adj]: известный
иде	и+V+PST_DEF(ДЫ);
,	Type2
ә	ә+PART;
Лилия	лилия+PROP+Sg+Nom;
–	Type2
мин	мин+PN;	мин[PN]: я, мой
аның	ул+PN+GEN(нЫң);	ул[PN]: он, она, оно, они, его, их
канатлар	кана+V+CAUS(т)+3PL(ЛАр);канат+N+PL(ЛАр)+Nom;канатла+V+FUT_INDF(Ыр);канатла+V+PCP_FUT(Ыр);	канат[N]: крыло
яратканын	яра+V+CAUS(т)+PCP_PS(ГАн)+POSS_3(СЫ)+ACC(нЫ);ярат+V+PCP_PS(ГАн)+POSS_3(СЫ)+ACC(нЫ);	яра[V]: годиться | ярат[V]: любить
белә	бел+V+PRES(Й);	бел[V]: знать, узнать
идем	и+V+PST_DEF(ДЫ)+1SG(м);
,	Type2
ә	ә+PART;
менә	мен+V+PRES(Й);менә+PART;	мен[V]: подниматься, подняться
сиңа…	Error
Сиңа	син+PN+DIR(ГА);	син[PN]: ты, твой
хәзер	хәзер+Adv;	хәзер[Adv]: сейчас, нынешний
ундүрт	ундүрт+Num;	ундүрт[Num]: четырнадцать, четырнадцатый
яшь	яшь+Adj;яшь+N+Sg+Nom;	яшь[Adj]: молодой, юный | яшь[N]: возраст, год²
,	Type2
Альбус	альбус+N+Sg+Nom;
,	Type2
һәм	һәм+CNJ;	һәм[CNJ]: и
мин	мин+PN;	мин[PN]: я, мой
сиңа	син+PN+DIR(ГА);	син[PN]: ты, твой
мәгънәле	мәгънә+N+ATTR_MUN(лЫ);	мәгънә[N]: смысл
бер	бер+Num;бер+PN;	бер[Num]: один, первый
нәрсә	нәрсә+PN;	нәрсә[PN]: что, вещь
бирергә	бир+V+INF_1(ЫргА);	бир[V]: давать, дать, даваться
теләдем	телә+V+PST_DEF(ДЫ)+1SG(м);	телә[V]: желать, пожелать
.	Type1
Бу…	Error
минем	мин+PN+GEN(нЫң);	мин[PN]: я, мой
әниемнән	әни+N+Sg+POSS_1SG(Ым)+ABL(ДАн);	әни[N]: мама
калган	кал+V+PCP_PS(ГАн);кал+V+PST_INDF(ГАн);	кал[V]: оставаться, остаться
соңгы	соңгы+Adj;
әйбер	әйбер+N+Sg+Nom;	әйбер[N]: вещь
бу	бу+PN;	бу[PN]: это, здесь
.	Type1
Бердәнбер	бердәнбер+N+Sg+Nom;
истәлек	истәлек+N+Sg+Nom;	истәлек[N]: воспоминание
.	Type1
Дурсльләргә	дурсль+N+PL(ЛАр)+DIR(ГА);
эләккәндә	эләк+V+PCP_PS(ГАн)+LOC(ДА);
,	Type2
мине	ми+N+Sg+ACC(нЫ);мин+PN+ACC(нЫ);мин+PN+POSS_3(СЫ)+Nom;	ми[N]: мозг | мин[PN]: я, мой
шунда	шул+PN+LOC(ДА);	шул[PN]: это, так, оттуда, потом
төргән	төр+V+PCP_PS(ГАн);төр+V+PST_INDF(ГАн);	төр[V]: завернуть
булганнар	бул+V+PCP_PS(ГАн)+PL(ЛАр)+Nom;бул+V+PST_INDF(ГАн)+3PL(ЛАр);	бул[V]: быть, случиться
.	Type1
Мин	мин+PN;	мин[PN]: я, мой
аны	ул+PN+ACC(нЫ);	ул[PN]: он, она, оно, они, его, их
инде	инде+PART;
мәңгегә	мәңгегә+Adv;
югалган	югал+V+PCP_PS(ГАн);югал+V+PST_INDF(ГАн);югалган+Adj;
дип	ди+V+ADVV_ACC(Ып);	ди[V]: говорить, сказать
уйлаган	уйла+V+PCP_PS(ГАн);уйла+V+PST_INDF(ГАн);	уйла[V]: думать
идем	и+V+PST_DEF(ДЫ)+1SG(м);
,	Type2
тик	тик+CNJ;	тик[CNJ]: но
Петуния	петуния+N+Sg+Nom;
апаң	апа+N+Sg+POSS_2SG(Ың)+Nom;	апа[N]: сестра, тетя
вафат	вафат+N+Sg+Nom;	вафат[N]: смерть
булгач	бул+V+ADVV_ANT(ГАч);	бул[V]: быть, случиться
,	Type2
аның	ул+PN+GEN(нЫң);	ул[PN]: он, она, оно, они, его, их
әйберләре	әйбер+N+PL(ЛАр)+POSS_3(СЫ)+Nom;	әйбер[N]: вещь
арасында	ара+N+Sg+POSS_3(СЫ)+LOC(ДА);арасында+POST;	ара[N]: между, среди, промежуток
яшереп	яшер+V+ADVV_ACC(Ып);	яшер[V]: прятать, спрятать
куелган	куел+V+PCP_PS(ГАн);куел+V+PST_INDF(ГАн);куй+V+PASS(Ыл)+PCP_PS(ГАн);куй+V+PASS(Ыл)+PST_INDF(ГАн);	куй[V]: положить, класть
бу	бу+PN;	бу[PN]: это, здесь
юрганны	юрган+N+Sg+ACC(нЫ);
Дадли	Rus
табып	тап+V+ADVV_ACC(Ып);	тап[V]: найти, находить
,	Type2
шунда	шул+PN+LOC(ДА);	шул[PN]: это, так, оттуда, потом
ук	ук+N+Sg+Nom;ук+PART;	ук[N]: стрела
миңа	мин+PN+DIR(ГА);	мин[PN]: я, мой
җибәрде	җибәр+V+PST_DEF(ДЫ);	җибәр[V]: пускать, пустить
.	Type1
Эшем	эш+N+Sg+POSS_1SG(Ым)+Nom;	эш[N]: дело
уңсын	уң+V+JUS_SG(сЫн);
30	Num
дигәндә	ди+V+PCP_PS(ГАн)+LOC(ДА);	ди[V]: говорить, сказать
,	Type2
мин	мин+PN;	мин[PN]: я, мой
аны	ул+PN+ACC(нЫ);	ул[PN]: он, она, оно, они, его, их
тартып	тарт+V+ADVV_ACC(Ып);	тарт[V]: тянуть
чыгара	чыгар+V+PRES(Й);	чыгар[V]: вывести, выводить
идем	и+V+PST_DEF(ДЫ)+1SG(м);
дә	дә+PART;
тик	тик+CNJ;	тик[CNJ]: но
тотып	тот+V+ADVV_ACC(Ып);	тот[V]: держать
утыра	утыр+V+PRES(Й);	утыр[V]: посидеть, садиться, сидеть
идем…	Error
һәм	һәм+CNJ;	һәм[CNJ]: и
әгәр	әгәр+CNJ;
син	син+PN;	син[PN]: ты, твой
дә…	Error
АЛЬБУС	альбус+N+Sg+Nom;
:	Type2
Мин	мин+PN;	мин[PN]: я, мой
дә	дә+PART;
тотып	тот+V+ADVV_ACC(Ып);	тот[V]: держать
карасын	кара+Adj+Sg+POSS_3(СЫ)+ACC(нЫ);кара+N+Sg+POSS_3(СЫ)+ACC(нЫ);кара+V+JUS_SG(сЫн);	кара[Adj]: чёрный | кара[N]: чернила | кара[V]: посмотреть, смотреть
дисеңме	ди+V+PRES(Й)+2SG(сЫң)+INT(мЫ);	ди[V]: говорить, сказать
?	Type1
Яхшы	яхшы+Adj;яхшы+Adv;	яхшы[Adj]: хороший, лучший, хорошо, лучше | яхшы[Adv]: хорошо, лучше
.	Type1
Булды	бул+V+PST_DEF(ДЫ);	бул[V]: быть, случиться
.	Type1
Бу	бу+PN;	бу[PN]: это, здесь
миңа	мин+PN+DIR(ГА);	мин[PN]: я, мой
уңыш	уң+V+RECP(Ыш)+IMP_SG();уң+V+VN_2(Ыш)+Nom;
китерер	китер+V+FUT_INDF(Ыр);китер+V+PCP_FUT(Ыр);	китер[V]: привести, приводить
дип	ди+V+ADVV_ACC(Ып);	ди[V]: говорить, сказать
ышаныйк	ышан+V+HOR_PL(Йк);	ышан[V]: верить, поверить
.	Type1
Миңа	мин+PN+DIR(ГА);	мин[PN]: я, мой
чыннан	чын+Adj+Sg+ABL(ДАн);	чын[Adj]: настоящий
да	да+PART;
уңыш	уң+V+RECP(Ыш)+IMP_SG();уң+V+VN_2(Ыш)+Nom;
кирәк	кирәк+MOD;
.	Type1
Ул	ул+N+Sg+Nom;ул+PN;	ул[N]: сын | ул[PN]: он, она, оно, они, его, их
юрганны	юрган+N+Sg+ACC(нЫ);
тотып	тот+V+ADVV_ACC(Ып);	тот[V]: держать
карый	кара+V+PRES(Й);карый+N+Sg+Nom;	кара[V]: посмотреть, смотреть
.	Type1
Тик	тик+CNJ;	тик[CNJ]: но
шулай	шулай+PN;
да	да+PART;
сиңа	син+PN+DIR(ГА);	син[PN]: ты, твой
аны	ул+PN+ACC(нЫ);	ул[PN]: он, она, оно, они, его, их
үзеңдә	үз+PN+POSS_2SG(Ың)+LOC(ДА);	үз[PN]: сам
калдырырга	кал+V+CAUS(ДЫр)+INF_1(ЫргА);калдыр+V+INF_1(ЫргА);	кал[V]: оставаться, остаться | калдыр[V]: оставить, оставлять
кирәктер	кирәк+Adj+3SG(ДЫр);кирәк+Adj+PROB(ДЫр);кирәк+MOD+PROB(ДЫр);кирәк+V+CAUS(ДЫр)+IMP_SG();кирәк+V+CAUS(т)+FUT_INDF(Ыр);кирәк+V+CAUS(т)+PCP_FUT(Ыр);	кирәк[Adj]: необходимый, нужный
.	Type1
һАРРИ	һарри+N+Sg+Nom;
:	Type2
Мин	мин+PN;	мин[PN]: я, мой
уйлыйм	уйла+V+HOR_SG(Йм);уйла+V+PRES(Й)+1SG(м);	уйла[V]: думать
,	Type2
мин	мин+PN;	мин[PN]: я, мой
ышанам	ышан+V+PRES(Й)+1SG(м);	ышан[V]: верить, поверить
–	Type2
Петуния	петуния+N+Sg+Nom;
аның	ул+PN+GEN(нЫң);	ул[PN]: он, она, оно, они, его, их
миңа	мин+PN+DIR(ГА);	мин[PN]: я, мой
эләгүен	эләк+V+VN_1(у/ү/в)+POSS_3(СЫ)+ACC(нЫ);
теләгән	телә+V+PCP_PS(ГАн);телә+V+PST_INDF(ГАн);	телә[V]: желать, пожелать
,	Type2
шуңа	шул+PN+DIR(ГА);	шул[PN]: это, так, оттуда, потом
күрә	күр+V+PRES(Й);күрә+POST;	күр[V]: видеть | күрә[POST]: ввиду, по
саклаган	сакла+V+PCP_PS(ГАн);сакла+V+PST_INDF(ГАн);	сакла[V]: сохранять, хранить
да	да+PART;
,	Type2
ә	ә+PART;
хәзер	хәзер+Adv;	хәзер[Adv]: сейчас, нынешний
мин	мин+PN;	мин[PN]: я, мой
аның	ул+PN+GEN(нЫң);	ул[PN]: он, она, оно, они, его, их
сиңа	син+PN+DIR(ГА);	син[PN]: ты, твой
күчүен	күч+V+VN_1(у/ү/в)+POSS_3(СЫ)+ACC(нЫ);	күч[V]: перейти, переходить
телим	тел+V+HOR_SG(Йм);телә+V+HOR_SG(Йм);телә+V+PRES(Й)+1SG(м);	телә[V]: желать, пожелать
.	Type1
Мин	мин+PN;	мин[PN]: я, мой
әниемне	әни+N+Sg+POSS_1SG(Ым)+ACC(нЫ);	әни[N]: мама
бөтенләй	бөтенләй+Adv;	бөтенләй[Adv]: совсем, целиком
белмәдем	бел+V+NEG(мА)+PST_DEF(ДЫ)+1SG(м);	бел[V]: знать, узнать
,	Type2
ләкин	ләкин+CNJ;
,	Type2
минемчә	мин+PN+POSS_1SG(Ым)+EQU(чА);	мин[PN]: я, мой
,	Type2
ул	ул+N+Sg+Nom;ул+PN;	ул[N]: сын | ул[PN]: он, она, оно, они, его, их
да	да+PART;
бу	бу+PN;	бу[PN]: это, здесь
юрганның	юрган+N+Sg+GEN(нЫң);
синдә	син+PN+LOC(ДА);	син[PN]: ты, твой
булуын	бул+V+VN_1(у/ү/в)+POSS_3(СЫ)+ACC(нЫ);	бул[V]: быть, случиться
теләр	тел+V+PCP_FUT(Ыр);телә+V+FUT_INDF(Ыр);телә+V+PCP_FUT(Ыр);	телә[V]: желать, пожелать
иде	и+V+PST_DEF(ДЫ);
.	Type1
һәм	һәм+CNJ;	һәм[CNJ]: и
,	Type2
бәлки	бәлки+CNJ;	бәлки[CNJ]: а
,	Type2
мин	мин+PN;	мин[PN]: я, мой
Барча	бар+N+EQU(чА);барча+PN;	бар[N]: бар
изгеләр	изге+Adj+PL(ЛАр)+Nom;	изге[Adj]: святой
көне	көн+N+Sg+POSS_3(СЫ)+Nom;	көн[N]: день
алдыннан	ал+N+Sg+POSS_3(СЫ)+ABL(ДАн);алдыннан+POST;
1	Num
синең	син+PN+GEN(нЫң);	син[PN]: ты, твой
хәлеңне	хәл+N+Sg+POSS_2SG(Ың)+ACC(нЫ);	хәл[N]: состояние
белергә	бел+V+INF_1(ЫргА);	бел[V]: знать, узнать
килермен	кил+V+FUT_INDF(Ыр)+1SG(мЫн);кил+V+PCP_FUT(Ыр)+1SG(мЫн);	кил[V]: идти
.	Type1
Алар	алар+PN;	алар[PN]: они
үлгән	үл+V+PCP_PS(ГАн);үл+V+PST_INDF(ГАн);үлгән+Adj;	үл[V]: умереть, умирать
төнне	төн+N+Sg+ACC(нЫ);	төн[N]: ночь
бу	бу+PN;	бу[PN]: это, здесь
юрганның	юрган+N+Sg+GEN(нЫң);
янымда	ян+N+Sg+POSS_1SG(Ым)+LOC(ДА);	ян[N]: к, мимо, у, бок
булуын	бул+V+VN_1(у/ү/в)+POSS_3(СЫ)+ACC(нЫ);	бул[V]: быть, случиться
телим	тел+V+HOR_SG(Йм);телә+V+HOR_SG(Йм);телә+V+PRES(Й)+1SG(м);	телә[V]: желать, пожелать
.	Type1
Бу	бу+PN;	бу[PN]: это, здесь
безнең	без+N+Sg+GEN(нЫң);без+PN+GEN(нЫң);	без[PN]: мы, наш
икебезгә	ике+Num+POSS_1PL(ЫбЫз)+DIR(ГА);	ике[Num]: два, оба, второй
дә	дә+PART;
файдалы	файда+N+ATTR_MUN(лЫ);	файда[N]: польза
булыр	бул+V+FUT_INDF(Ыр);бул+V+PCP_FUT(Ыр);	бул[V]: быть, случиться
.	Type1
АЛЬБУС	альбус+N+Sg+Nom;
:	Type2
әти	әти+N+Sg+Nom;	әти[N]: отец, папа
,	Type2
карале	карале+INTRJ;
,	Type2
минем	мин+PN+GEN(нЫң);	мин[PN]: я, мой
күп	күп+Adj;	күп[Adj]: много
әйбер	әйбер+N+Sg+Nom;	әйбер[N]: вещь
җыясым	җый+V+OBL(ЙсЫ)+POSS_1SG(Ым)+Nom;	җый[V]: собирать, собрать
бар	бар+MOD;бар+N+Sg+Nom;бар+PN;бар+V+IMP_SG();	бар[N]: бар | бар[V]: идти, пойти
,	Type2
ә	ә+PART;
синең	син+PN+GEN(нЫң);	син[PN]: ты, твой
министрлык	министрлык+N+Sg+Nom;	министрлык[N]: министерство
эшләре	эш+N+PL(ЛАр)+POSS_3(СЫ)+Nom;	эш[N]: дело
инде	инде+PART;
муеннандыр	муен+N+Sg+ABL(ДАн)+3SG(ДЫр);муен+N+Sg+ABL(ДАн)+PROB(ДЫр);муеннан+Adv+PROB(ДЫр);	муен[N]: шея
,	Type2
шулай	шулай+PN;
булгач…	Error
һАРРИ	һарри+N+Sg+Nom;
:	Type2
Альбус	альбус+N+Sg+Nom;
,	Type2
бу	бу+PN;	бу[PN]: это, здесь
юрганны	юрган+N+Sg+ACC(нЫ);
алсаң	ал+V+COND(сА)+2SG(ң);	ал[V]: брать, браться, взять
иде	и+V+PST_DEF(ДЫ);
.	Type1
АЛЬБУС	альбус+N+Sg+Nom;
:	Type2
һәм	һәм+CNJ;	һәм[CNJ]: и
нишлим	нишлә+V+HOR_SG(Йм);нишлә+V+PRES(Й)+1SG(м);
мин	мин+PN;	мин[PN]: я, мой
аның	ул+PN+GEN(нЫң);	ул[PN]: он, она, оно, они, его, их
белән	белән+POST;	белән[POST]: на, с
?	Type1
Тылсымлы	тылсым+N+ATTR_MUN(лЫ);
канатлардан	канат+N+PL(ЛАр)+ABL(ДАн);	канат[N]: крыло
бер	бер+Num;бер+PN;	бер[Num]: один, первый
мәгънә	мәгънә+N+Sg+Nom;	мәгънә[N]: смысл
бар	бар+MOD;бар+N+Sg+Nom;бар+PN;бар+V+IMP_SG();	бар[N]: бар | бар[V]: идти, пойти
әле	әле+CNJ;әле+PART;	әле[CNJ]: пока
,	Type2
әти	әти+N+Sg+Nom;	әти[N]: отец, папа
,	Type2
күренмәс	күр+V+REFL(Ын)+FUT_INDF_NEG(мАс);күр+V+REFL(Ын)+PCP_FUT(мАс);күрен+V+FUT_INDF_NEG(мАс);күрен+V+PCP_FUT(мАс);	күр[V]: видеть
мантия	мантия+N+Sg+Nom;
шулай	шулай+PN;
ук	ук+N+Sg+Nom;ук+PART;	ук[N]: стрела
мәгънәле	мәгънә+N+ATTR_MUN(лЫ);	мәгънә[N]: смысл
әйбер	әйбер+N+Sg+Nom;	әйбер[N]: вещь
,	Type2
ә	ә+PART;
бу	бу+PN;	бу[PN]: это, здесь
–	Type2
бу	бу+PN;	бу[PN]: это, здесь
ни	ни+CNJ;ни+PART;ни+PN;	ни[CNJ]: ни | ни[PN]: что
?	Type1
Бу	бу+PN;	бу[PN]: это, здесь
һАРРИның	һаррин+N+Sg+POSS_2SG(Ың)+Nom;һарри+N+Sg+GEN(нЫң);
күңеленә	күңел+N+Sg+POSS_3(СЫ)+DIR(ГА);	күңел[N]: душа
тия	ти+V+PRES(Й);
,	Type2
хәтерен	хәтер+N+Sg+POSS_3(СЫ)+ACC(нЫ);	хәтер[N]: память
калдыра	кал+V+CAUS(ДЫр)+PRES(Й);калдыр+V+PRES(Й);	кал[V]: оставаться, остаться | калдыр[V]: оставить, оставлять
.	Type1
Ул	ул+N+Sg+Nom;ул+PN;	ул[N]: сын | ул[PN]: он, она, оно, они, его, их
әйтергә	әйт+V+INF_1(ЫргА);	әйт[V]: говорить, сказать
теләгән	телә+V+PCP_PS(ГАн);телә+V+PST_INDF(ГАн);	телә[V]: желать, пожелать
фикерен	фикер+N+Sg+POSS_3(СЫ)+ACC(нЫ);	фикер[N]: мнение
улына	ул+N+Sg+POSS_3(СЫ)+DIR(ГА);ул+PN+POSS_3(СЫ)+DIR(ГА);	ул[N]: сын | ул[PN]: он, она, оно, они, его, их
җиткерергә	җиткер+V+INF_1(ЫргА);
өметләнә	өметлән+V+PRES(Й);	өметлән[V]: надеяться
.	Type1
һАРРИ	һарри+N+Sg+Nom;
:	Type2
Сиңа	син+PN+DIR(ГА);	син[PN]: ты, твой
булышыргамы	бул+V+RECP(Ыш)+INF_1(ЫргА)+INT(мЫ);	бул[V]: быть, случиться
?	Type1
әйберләреңне	әйбер+N+PL(ЛАр)+POSS_2SG(Ың)+ACC(нЫ);	әйбер[N]: вещь
җыешыйммы	җый+V+RECP(Ыш)+HOR_SG(Йм)+INT(мЫ);	җый[V]: собирать, собрать
?	Type1
Мин	мин+PN;	мин[PN]: я, мой
юлга	юл+N+Sg+DIR(ГА);	юл[N]: дорога, путь, строка, строчка
җыенырга	җый+V+REFL(Ын)+INF_1(ЫргА);	җый[V]: собирать, собрать
ярата	яра+V+CAUS(т)+PRES(Й);ярат+V+PRES(Й);	яра[V]: годиться | ярат[V]: любить
идем	и+V+PST_DEF(ДЫ)+1SG(м);
.	Type1
Бүрекүз	бүрекүз+N+Sg+Nom;
урамын	ур+V+PRES(Й)+1SG(мЫн);урам+N+Sg+POSS_3(СЫ)+ACC(нЫ);	ур[V]: пожать | урам[N]: улица
ташлап	таш+N+DISTR(лАп);ташла+V+ADVV_ACC(Ып);	таш[N]: камень, каменный | ташла[V]: бросать, бросить
,	Type2
һогвартска	һогвартс+N+Sg+DIR(ГА);
кайтуны	кайт+V+VN_1(у/ү/в)+ACC(нЫ);	кайт[V]: возвратиться, возвращаться, возвращение
аңлата	аң+N+MSRE(лАтА);аңла+V+CAUS(т)+PRES(Й);аңлат+V+PRES(Й);	аң[N]: сознание | аңла[V]: понимать, понять | аңлат[V]: объяснить, объяснять
иде	и+V+PST_DEF(ДЫ);
бит	бит+N+Sg+Nom;бит+PART;	бит[N]: лицо, страница
бу	бу+PN;	бу[PN]: это, здесь
.	Type1
Мәктәп	мәктәп+N+Sg+Nom;	мәктәп[N]: школа, школьный
исә…	Error
мин	мин+PN;	мин[PN]: я, мой
беләм	бел+V+PRES(Й)+1SG(м);	бел[V]: знать, узнать
,	Type2
син	син+PN;	син[PN]: ты, твой
аны	ул+PN+ACC(нЫ);	ул[PN]: он, она, оно, они, его, их
яратмыйсың	яра+V+CAUS(т)+NEG(мА)+OBL(ЙсЫ)+POSS_2SG(Ың)+Nom;яра+V+CAUS(т)+NEG(мА)+PRES(Й)+2SG(сЫң);ярат+V+NEG(мА)+OBL(ЙсЫ)+POSS_2SG(Ың)+Nom;ярат+V+NEG(мА)+PRES(Й)+2SG(сЫң);	яра[V]: годиться | ярат[V]: любить
,	Type2
ләкин…	Error
АЛЬБУС	альбус+N+Sg+Nom;
:	Type2
ә	ә+PART;
синең	син+PN+GEN(нЫң);	син[PN]: ты, твой
өчен	өчен+POST;	өчен[POST]: для, за
ул	ул+N+Sg+Nom;ул+PN;	ул[N]: сын | ул[PN]: он, она, оно, они, его, их
дөньяда	дөнья+N+Sg+LOC(ДА);	дөнья[N]: мир¹
иң	иң+N+Sg+Nom;иң+PART;иң+V+IMP_SG();
якын	якын+Adj;якын+Adv;якын+POST;	якын[Adj]: близкий, близко, ближе | якын[Adv]: близко, ближе | якын[POST]: около
урын	урын+N+Sg+Nom;	урын[N]: место
булган	бул+V+PCP_PS(ГАн);бул+V+PST_INDF(ГАн);	бул[V]: быть, случиться
.	Type1
Мин	мин+PN;	мин[PN]: я, мой
беләм	бел+V+PRES(Й)+1SG(м);	бел[V]: знать, узнать
.	Type1
Мескен	мескен+Adj;	мескен[Adj]: бедный
ятим	ятим+N+Sg+Nom;	ятим[N]: сирота
бала	бала+N+Sg+Nom;	бала[N]: ребёнок
,	Type2
җизнәсе	җизнәс+N+Sg+POSS_3(СЫ)+Nom;җизнә+N+Sg+POSS_3(СЫ)+Nom;
һәм	һәм+CNJ;	һәм[CNJ]: и
апасы	апа+N+Sg+POSS_3(СЫ)+Nom;	апа[N]: сестра, тетя
Дурсльләр	дурсль+N+PL(ЛАр)+Nom;
аны	ул+PN+ACC(нЫ);	ул[PN]: он, она, оно, они, его, их
кимсеткән…	Error
һАРРИ	һарри+N+Sg+Nom;
:	Type2
Альбус	альбус+N+Sg+Nom;
,	Type2
зинһар	зинһар+MOD;
,	Type2
әйдә	әйдә+INTRJ;әйдә+V+IMP_SG();	әйдә[INTRJ]: давай
без…	Error
АЛЬБУС	альбус+N+Sg+Nom;
:	Type2
Икетуганы	икетуган+N+Sg+POSS_3(СЫ)+Nom;икету+N+Sg+DIR(ГА);
Дадли	Rus
аны	ул+PN+ACC(нЫ);	ул[PN]: он, она, оно, они, его, их
кыерсыткан	кыерсыт+V+PCP_PS(ГАн);кыерсыт+V+PST_INDF(ГАн);
,	Type2
һәм	һәм+CNJ;	һәм[CNJ]: и
һогвартс	һогвартс+N+Sg+Nom;
кына	кына+PART;
аны	ул+PN+ACC(нЫ);	ул[PN]: он, она, оно, они, его, их
коткарган	коткар+V+PCP_PS(ГАн);коткар+V+PST_INDF(ГАн);	коткар[V]: спасать, спасти
.	Type1
Мин	мин+PN;	мин[PN]: я, мой
беләм	бел+V+PRES(Й)+1SG(м);	бел[V]: знать, узнать
боларны	бу+PN+PL(ЛАр)+ACC(нЫ);	бу[PN]: это, здесь
,	Type2
әти	әти+N+Sg+Nom;	әти[N]: отец, папа
.	Type1
Бла-бла-бла	Error
.	Type1
һАРРИ	һарри+N+Sg+Nom;
:	Type2
Мин	мин+PN;	мин[PN]: я, мой
синең	син+PN+GEN(нЫң);	син[PN]: ты, твой
кармагыңа	кармак+N+Sg+POSS_2SG(Ың)+DIR(ГА);
эләгергә	эләк+V+INF_1(ЫргА);
җыенмыйм	җыенмыйм+N+Sg+Nom;
,	Type2
Альбус	альбус+N+Sg+Nom;
Поттер	Rus
.	Type1
АЛЬБУС	альбус+N+Sg+Nom;
:	Type2
Барчабызны	бар+N+EQU(чА)+POSS_1PL(ЫбЫз)+ACC(нЫ);барча+PN+POSS_1PL(ЫбЫз)+ACC(нЫ);	бар[N]: бар
да	да+PART;
коткаручыга	коткаруч+N+Sg+POSS_3(СЫ)+DIR(ГА);
әйләнгән	әйлән+V+PCP_PS(ГАн);әйлән+V+PST_INDF(ГАн);	әйлән[V]: крутиться
мескен	мескен+Adj;	мескен[Adj]: бедный
ятим	ятим+N+Sg+Nom;	ятим[N]: сирота
бала	бала+N+Sg+Nom;	бала[N]: ребёнок
.	Type1
Миңа	мин+PN+DIR(ГА);	мин[PN]: я, мой
,	Type2
бар	бар+MOD;бар+N+Sg+Nom;бар+PN;бар+V+IMP_SG();	бар[N]: бар | бар[V]: идти, пойти
Тылсым	тылсым+N+Sg+Nom;
дөньясы	дөнья+N+Sg+POSS_3(СЫ)+Nom;	дөнья[N]: мир¹
исеменнән	исем+N+Sg+POSS_3(СЫ)+ABL(ДАн);	исем[N]: звание, имя
,	Type2
сиңа	син+PN+DIR(ГА);	син[PN]: ты, твой
бу	бу+PN;	бу[PN]: это, здесь
каһарманлыгың	каһарман+N+NMLZ(лЫк)+Sg+POSS_2SG(Ың)+Nom;	каһарман[N]: герой
өчен	өчен+POST;	өчен[POST]: для, за
рәхмәт	рәхмәт+INTRJ;рәхмәт+N+Sg+Nom;	рәхмәт[INTRJ]: спасибо | рәхмәт[N]: благодарность
әйтергә	әйт+V+INF_1(ЫргА);	әйт[V]: говорить, сказать
кирәктер	кирәк+Adj+3SG(ДЫр);кирәк+Adj+PROB(ДЫр);кирәк+MOD+PROB(ДЫр);кирәк+V+CAUS(ДЫр)+IMP_SG();кирәк+V+CAUS(т)+FUT_INDF(Ыр);кирәк+V+CAUS(т)+PCP_FUT(Ыр);	кирәк[Adj]: необходимый, нужный
,	Type2
бәлки	бәлки+CNJ;	бәлки[CNJ]: а
?	Type1
Башымны	баш+N+Sg+POSS_1SG(Ым)+ACC(нЫ);	баш[N]: голова
иимме	иимм+N+Sg+POSS_3(СЫ)+Nom;
хәзер	хәзер+Adv;	хәзер[Adv]: сейчас, нынешний
,	Type2
яки	яки+CNJ;
реверанс	реверанс+N+Sg+Nom;
ясыйммы	ясыймм+N+Sg+POSS_3(СЫ)+Nom;
?	Type1
һАРРИ	һарри+N+Sg+Nom;
:	Type2
Альбус	альбус+N+Sg+Nom;
,	Type2
зинһар	зинһар+MOD;
,	Type2
син	син+PN;	син[PN]: ты, твой
беләсең	бел+V+OBL(ЙсЫ)+POSS_2SG(Ың)+Nom;бел+V+PRES(Й)+2SG(сЫң);	бел[V]: знать, узнать
,	Type2
миңа	мин+PN+DIR(ГА);	мин[PN]: я, мой
кеше	кеше+N+Sg+Nom;	кеше[N]: человек
рәхмәте	рәхмәт+N+Sg+POSS_3(СЫ)+Nom;	рәхмәт[N]: благодарность
беркайчан	беркайчан+Adv;
да	да+PART;
кирәк	кирәк+MOD;
булмады	бул+V+NEG(мА)+PST_DEF(ДЫ);	бул[V]: быть, случиться
.	Type1
1	Num
Барча	бар+N+EQU(чА);барча+PN;	бар[N]: бар
изгеләр	изге+Adj+PL(ЛАр)+Nom;	изге[Adj]: святой
көне	көн+N+Sg+POSS_3(СЫ)+Nom;	көн[N]: день
–	Type2
католик	католик+Adj;католик+N+Sg+Nom;	католик[N]: католик
христианнары	христиан+Adj+PL(ЛАр)+POSS_3(СЫ)+Nom;христиан+N+PL(ЛАр)+POSS_3(СЫ)+Nom;	христиан[N]: христианин
1	Num
ноябрь	ноябрь+N+Sg+Nom;	ноябрь[N]: ноябрь
көнне	көн+N+Sg+ACC(нЫ);	көн[N]: день
искә	ис+N+Sg+DIR(ГА);	ис[N]: запах
ала	ал+V+PRES(Й);ала+Adj;	ал[V]: брать, браться, взять | ала[Adj]: пегий
торган	тор+V+PCP_PS(ГАн);тор+V+PST_INDF(ГАн);	тор[V]: вставать, встать, стоять
дини	дини+Adj;	дини[Adj]: религиозный
бәйрәм	бәйрәм+N+Sg+Nom;	бәйрәм[N]: праздник
.	Type1
Аның	ул+PN+GEN(нЫң);	ул[PN]: он, она, оно, они, его, их
алдыннан	ал+N+Sg+POSS_3(СЫ)+ABL(ДАн);алдыннан+POST;
булган	бул+V+PCP_PS(ГАн);бул+V+PST_INDF(ГАн);	бул[V]: быть, случиться
төн	төн+N+Sg+Nom;	төн[N]: ночь
–	Type2
31	Num
октябрь	октябрь+N+Sg+Nom;	октябрь[N]: октябрь
.	Type1
–	Type2
тәрҗемәче	тәрҗемә+N+PROF(чЫ)+Sg+Nom;	тәрҗемә[N]: перевод
искәрмәсе	искәрмә+N+Sg+POSS_3(СЫ)+Nom;искәрмәс+Adj+Sg+POSS_3(СЫ)+Nom;
31	Num
АЛЬБУС	альбус+N+Sg+Nom;
:	Type2
әмма	әмма+CNJ;	әмма[CNJ]: но
нәкъ	нәкъ+PART;
менә	мен+V+PRES(Й);менә+PART;	мен[V]: подниматься, подняться
хәзер	хәзер+Adv;	хәзер[Adv]: сейчас, нынешний
миннән	мин+PN+ABL(ДАн);	мин[PN]: я, мой
ул	ул+N+Sg+Nom;ул+PN;	ул[N]: сын | ул[PN]: он, она, оно, они, его, их
рәхмәт	рәхмәт+INTRJ;рәхмәт+N+Sg+Nom;	рәхмәт[INTRJ]: спасибо | рәхмәт[N]: благодарность
ташып	ташы+V+ADVV_ACC(Ып);	ташы[V]: таскать
кына	кына+PART;
тора	тор+V+PRES(Й);	тор[V]: вставать, встать, стоять
.	Type1
Күрәсең	күр+V+OBL(ЙсЫ)+POSS_2SG(Ың)+Nom;күр+V+PRES(Й)+2SG(сЫң);күрәсең+MOD;	күр[V]: видеть | күрәсең[MOD]: видимо, очевидно
,	Type2
бу	бу+PN;	бу[PN]: это, здесь
чери	чере+V+PRES(Й);
башлаган	башла+V+PCP_PS(ГАн);башла+V+PST_INDF(ГАн);	башла[V]: начать, начинать, начаться, начинаться
юрганың	юрга+N+Sg+GEN(нЫң);юрга+PROP+GEN(нЫң);юрган+N+Sg+POSS_2SG(Ың)+Nom;	юрга[N]: иноходец
аркасындадыр	арка+N+Sg+POSS_3(СЫ)+LOC(ДА)+3SG(ДЫр);арка+N+Sg+POSS_3(СЫ)+LOC(ДА)+PROB(ДЫр);аркасында+POST+PROB(ДЫр);	арка[N]: из-за, спина
.	Type1
һАРРИ	һарри+N+Sg+Nom;
:	Type2
Чери	чере+V+PRES(Й);
башлаган	башла+V+PCP_PS(ГАн);башла+V+PST_INDF(ГАн);	башла[V]: начать, начинать, начаться, начинаться
юрган	юрган+N+Sg+Nom;
?	Type1
АЛЬБУС	альбус+N+Sg+Nom;
:	Type2
ә	ә+PART;
син	син+PN;	син[PN]: ты, твой
нәрсә	нәрсә+PN;	нәрсә[PN]: что, вещь
көткән	көт+V+PCP_PS(ГАн);көт+V+PST_INDF(ГАн);	көт[V]: ждать, подождать
идең	и+V+PST_DEF(ДЫ)+2SG(ң);
?	Type1
Сине	син+PN+ACC(нЫ);	син[PN]: ты, твой
кочакларга	кочак+N+PL(ЛАр)+DIR(ГА);кочакла+V+INF_1(ЫргА);	кочак[N]: объятие | кочакла[V]: обнимать, обнять
,	Type2
аннары	аннары+PN;
сине	син+PN+ACC(нЫ);	син[PN]: ты, твой
һәрвакыт	һәрвакыт+PN;
яратуым	яра+V+CAUS(т)+VN_1(у/ү/в)+POSS_1SG(Ым)+Nom;ярат+V+VN_1(у/ү/в)+POSS_1SG(Ым)+Nom;	яра[V]: годиться | ярат[V]: любить
турында	тур+N+Sg+POSS_3(СЫ)+LOC(ДА);турында+POST;	тур[N]: тур | турында[POST]: о
әйтергә	әйт+V+INF_1(ЫргА);	әйт[V]: говорить, сказать
тиеш	ти+V+RECP(Ыш)+IMP_SG();ти+V+VN_2(Ыш)+Nom;тиеш+MOD;
идемме	и+V+PST_DEF(ДЫ)+1SG(м)+INT(мЫ);
?	Type1
Нәрсә	нәрсә+PN;	нәрсә[PN]: что, вещь
?	Type1
һАРРИ	һарри+N+Sg+Nom;
(	Type3
тәмам	тәмам+MOD;
ачуы	ач+V+VN_1(у/ү/в)+POSS_3(СЫ)+Nom;ачу+N+Sg+POSS_3(СЫ)+Nom;	ач[V]: открывать, открыть | ачу[N]: злоба
чыгып	чык+V+ADVV_ACC(Ып);	чык[V]: выйти, выходить
)	Type3
:	Type2
Беләсеңме	бел+V+PRES(Й)+2SG(сЫң)+INT(мЫ);	бел[V]: знать, узнать
,	Type2
нәрсә	нәрсә+PN;	нәрсә[PN]: что, вещь
?	Type1
Синең	син+PN+GEN(нЫң);	син[PN]: ты, твой
бәхетсезлегең	бәхет+N+ATTR_ABES(сЫз)+Sg+NMLZ(лЫк)+Sg+POSS_2SG(Ың)+Nom;	бәхет[N]: счастье
өчен	өчен+POST;	өчен[POST]: для, за
җаваплы	җавап+N+ATTR_MUN(лЫ);	җавап[N]: ответ
булудан	бул+V+VN_1(у/ү/в)+ABL(ДАн);	бул[V]: быть, случиться
тәмам	тәмам+MOD;
ялыктым	ялык+V+PST_DEF(ДЫ)+1SG(м);
мин	мин+PN;	мин[PN]: я, мой
.	Type1
Ахыр	ахыр+N+Sg+Nom;	ахыр[N]: конец
чиктә	чик+N+Sg+LOC(ДА);чик+V+CAUS(т)+PRES(Й);	чик[N]: граница
,	Type2
синең	син+PN+GEN(нЫң);	син[PN]: ты, твой
әтиең	әти+N+Sg+POSS_2SG(Ың)+Nom;	әти[N]: отец, папа
бар	бар+MOD;бар+N+Sg+Nom;бар+PN;бар+V+IMP_SG();	бар[N]: бар | бар[V]: идти, пойти
.	Type1
ә	ә+PART;
минеке	ми+N+Sg+ATTR_GEN(нЫкЫ);мин+PN++ATTR_GEN(нЫкЫ);	ми[N]: мозг | мин[PN]: я, мой
юк	юк+MOD;
,	Type2
аңладыңмы	аңла+V+PST_DEF(ДЫ)+2SG(ң)+INT(мЫ);	аңла[V]: понимать, понять
?	Type1
АЛЬБУС	альбус+N+Sg+Nom;
:	Type2
һәм	һәм+CNJ;	һәм[CNJ]: и
бу	бу+PN;	бу[PN]: это, здесь
,	Type2
синеңчә	си+N+Sg+GEN(нЫң)+EQU(чА);син+PN+POSS_2SG(Ың)+EQU(чА);	син[PN]: ты, твой
,	Type2
бәхетсезлекме	бәхет+N+ATTR_ABES(сЫз)+Sg+NMLZ(лЫк)+Sg+Nom+INT(мЫ);бәхет+N+ATTR_ABES(сЫз)+Sg+PSBL(лЫк)+INT(мЫ);	бәхет[N]: счастье
?	Type1
Миңа	мин+PN+DIR(ГА);	мин[PN]: я, мой
калса	кал+V+COND(сА);	кал[V]: оставаться, остаться
,	Type2
юк	юк+MOD;
.	Type1
һАРРИ	һарри+N+Sg+Nom;
:	Type2
үлүемне	үл+V+VN_1(у/ү/в)+POSS_1SG(Ым)+ACC(нЫ);	үл[V]: умереть, умирать
телисең	телә+V+OBL(ЙсЫ)+POSS_2SG(Ың)+Nom;телә+V+PRES(Й)+2SG(сЫң);	телә[V]: желать, пожелать
әллә	әллә+CNJ;әллә+PART;
?	Type1
АЛЬБУС	альбус+N+Sg+Nom;
:	Type2
Юк	юк+MOD;
!	Type1
Синең	син+PN+GEN(нЫң);	син[PN]: ты, твой
минем	мин+PN+GEN(нЫң);	мин[PN]: я, мой
әтием	әти+N+Sg+POSS_1SG(Ым)+Nom;	әти[N]: отец, папа
булмавыңны	булмавыңн+N+Sg+POSS_3(СЫ)+Nom;булмав+N+Sg+POSS_2SG(Ың)+ACC(нЫ);
гына	гына+PART;
телим	тел+V+HOR_SG(Йм);телә+V+HOR_SG(Йм);телә+V+PRES(Й)+1SG(м);	телә[V]: желать, пожелать
!	Type1
һАРРИ	һарри+N+Sg+Nom;
(	Type3
кызып	кыз+V+ADVV_ACC(Ып);
)	Type3
:	Type2
Йә	йә+CNJ;йә+INTRJ;
,	Type2
кайчак	кайчак+Adv;	кайчак[Adv]: иногда
мин	мин+PN;	мин[PN]: я, мой
дә	дә+PART;
синең	син+PN+GEN(нЫң);	син[PN]: ты, твой
минем	мин+PN+GEN(нЫң);	мин[PN]: я, мой
улым	ул+N+Sg+POSS_1SG(Ым)+Nom;ул+PN+POSS_1SG(Ым)+Nom;	ул[N]: сын | ул[PN]: он, она, оно, они, его, их
булмавыңны	булмавыңн+N+Sg+POSS_3(СЫ)+Nom;булмав+N+Sg+POSS_2SG(Ың)+ACC(нЫ);
телим	тел+V+HOR_SG(Йм);телә+V+HOR_SG(Йм);телә+V+PRES(Й)+1SG(м);	телә[V]: желать, пожелать
.	Type1
Тынлык	тын+N+NMLZ(лЫк)+Nom;
.	Type1
АЛЬБУС	альбус+N+Sg+Nom;
башын	баш+N+Sg+POSS_3(СЫ)+ACC(нЫ);	баш[N]: голова
кага	как+V+PRES(Й);
.	Type1
Пауза	пауза+N+Sg+Nom;	пауза[N]: пауза
.	Type1
һАРРИ	һарри+N+Sg+Nom;
нәрсә	нәрсә+PN;	нәрсә[PN]: что, вещь
әйтеп	әйт+V+ADVV_ACC(Ып);	әйт[V]: говорить, сказать
ташлаганын	ташла+V+PCP_PS(ГАн)+POSS_3(СЫ)+ACC(нЫ);	ташла[V]: бросать, бросить
аңлый	аңла+V+PRES(Й);	аңла[V]: понимать, понять
.	Type1
Юк	юк+MOD;
,	Type2
мин	мин+PN;	мин[PN]: я, мой
башка	баш+N+Sg+DIR(ГА);башка+Adj;башка+POST;	баш[N]: голова | башка[Adj]: другой | башка[POST]: кроме
мәгънәдә…	Error
АЛЬБУС	альбус+N+Sg+Nom;
.	Type1
әйе	әйе+MOD;
.	Type1
Син	син+PN;	син[PN]: ты, твой
шул	шул+PART;шул+PN;	шул[PN]: это, так, оттуда, потом
мәгънәдә	мәгънә+N+Sg+LOC(ДА);	мәгънә[N]: смысл
.	Type1
һАРРИ	һарри+N+Sg+Nom;
:	Type2
Альбус	альбус+N+Sg+Nom;
,	Type2
син	син+PN;	син[PN]: ты, твой
мине	ми+N+Sg+ACC(нЫ);мин+PN+ACC(нЫ);мин+PN+POSS_3(СЫ)+Nom;	ми[N]: мозг | мин[PN]: я, мой
ничек	ничек+PN;
чыгырымнан	чыгыр+N+Sg+POSS_1SG(Ым)+ABL(ДАн);
чыгарырга	чыгар+V+INF_1(ЫргА);	чыгар[V]: вывести, выводить
икәнне	икәнн+N+Sg+POSS_3(СЫ)+Nom;икән+N+Sg+ACC(нЫ);
беләсең	бел+V+OBL(ЙсЫ)+POSS_2SG(Ың)+Nom;бел+V+PRES(Й)+2SG(сЫң);	бел[V]: знать, узнать
.	Type1
АЛЬБУС	альбус+N+Sg+Nom;
:	Type2
әйе	әйе+MOD;
,	Type2
син	син+PN;	син[PN]: ты, твой
шул	шул+PART;шул+PN;	шул[PN]: это, так, оттуда, потом
мәгънәдә	мәгънә+N+Sg+LOC(ДА);	мәгънә[N]: смысл
әйттең	әйт+V+PST_DEF(ДЫ)+2SG(ң);	әйт[V]: говорить, сказать
моны	бу+PN+ACC(нЫ);	бу[PN]: это, здесь
,	Type2
әти	әти+N+Sg+Nom;	әти[N]: отец, папа
.	Type1
һәм	һәм+CNJ;	һәм[CNJ]: и
,	Type2
ихластан	ихлас+Adj+Sg+ABL(ДАн);
әйткәндә	әйт+V+PCP_PS(ГАн)+LOC(ДА);	әйт[V]: говорить, сказать
,	Type2
мин	мин+PN;	мин[PN]: я, мой
сине	син+PN+ACC(нЫ);	син[PN]: ты, твой
гаепләмим	гаеплә+V+NEG(мА)+HOR_SG(Йм);гаеплә+V+NEG(мА)+PRES(Й)+1SG(м);	гаеплә[V]: обвинить, обвинять
дә	дә+PART;
.	Type1
Коточкыч	коточкыч+Adj;	коточкыч[Adj]: ужасный, ужасно
тынлык	тын+N+NMLZ(лЫк)+Nom;
урнаша	урна+V+RECP(Ыш)+PRES(Й);
.	Type1
Сиңа	син+PN+DIR(ГА);	син[PN]: ты, твой
мине	ми+N+Sg+ACC(нЫ);мин+PN+ACC(нЫ);мин+PN+POSS_3(СЫ)+Nom;	ми[N]: мозг | мин[PN]: я, мой
ялгызымны	ялгыз+N+Sg+POSS_1SG(Ым)+ACC(нЫ);
калдырырга	кал+V+CAUS(ДЫр)+INF_1(ЫргА);калдыр+V+INF_1(ЫргА);	кал[V]: оставаться, остаться | калдыр[V]: оставить, оставлять
кирәктер	кирәк+Adj+3SG(ДЫр);кирәк+Adj+PROB(ДЫр);кирәк+MOD+PROB(ДЫр);кирәк+V+CAUS(ДЫр)+IMP_SG();кирәк+V+CAUS(т)+FUT_INDF(Ыр);кирәк+V+CAUS(т)+PCP_FUT(Ыр);	кирәк[Adj]: необходимый, нужный
хәзер	хәзер+Adv;	хәзер[Adv]: сейчас, нынешний
.	Type1
һАРРИ	һарри+N+Sg+Nom;
:	Type2
Альбус	альбус+N+Sg+Nom;
,	Type2
зинһар	зинһар+MOD;
өчен…	Error
АЛЬБУС	альбус+N+Sg+Nom;
юрганны	юрган+N+Sg+ACC(нЫ);
кулына	кул+N+Sg+POSS_3(СЫ)+DIR(ГА);	кул[N]: рука
ала	ал+V+PRES(Й);ала+Adj;	ал[V]: брать, браться, взять | ала[Adj]: пегий
да	да+PART;
ыргыта	ыргы+V+CAUS(т)+PRES(Й);ыргыт+V+PRES(Й);	ыргыт[V]: бросать, бросить
.	Type1
Ул	ул+N+Sg+Nom;ул+PN;	ул[N]: сын | ул[PN]: он, она, оно, они, его, их
РОНның	ронн+N+Sg+POSS_2SG(Ың)+Nom;рон+N+Sg+GEN(нЫң);
сөю	сөй+V+VN_1(у/ү/в)+Nom;	сөй[V]: любить
төнәтмәсенә	төнәтмә+N+Sg+POSS_3(СЫ)+DIR(ГА);
килеп	кил+V+ADVV_ACC(Ып);	кил[V]: идти
бәрелә	бәр+V+PASS(Ыл)+PRES(Й);бәрел+V+PRES(Й);
,	Type2
ул	ул+N+Sg+Nom;ул+PN;	ул[N]: сын | ул[PN]: он, она, оно, они, его, их
исә	и+V+COND(сА);ис+V+PRES(Й);исә+CNJ;	ис[V]: дуть
ачыла	ач+V+PASS(Ыл)+PRES(Й);ачыл+V+PRES(Й);	ач[V]: открывать, открыть | ачыл[V]: открываться, открыться
да	да+PART;
,	Type2
йомшак	йомшак+Adj;	йомшак[Adj]: мягкий, мягко
кына	кына+PART;
төтен	төтен+N+Sg+Nom;	төтен[N]: дым
чыгарып	чыгар+V+ADVV_ACC(Ып);	чыгар[V]: вывести, выводить
,	Type2
бөтен	бөтен+PN;
юрганга	юрган+N+Sg+DIR(ГА);
һәм	һәм+CNJ;	һәм[CNJ]: и
караватка	карават+N+Sg+DIR(ГА);	карават[N]: кровать
җәелә	җәел+V+PRES(Й);
.	Type1
АЛЬБУС	альбус+N+Sg+Nom;
:	Type2
Уңыш	уң+V+RECP(Ыш)+IMP_SG();уң+V+VN_2(Ыш)+Nom;
та	та+PART;
юк	юк+MOD;
,	Type2
сөю	сөй+V+VN_1(у/ү/в)+Nom;	сөй[V]: любить
дә	дә+PART;
юк	юк+MOD;
миңа	мин+PN+DIR(ГА);	мин[PN]: я, мой
хәзер	хәзер+Adv;	хәзер[Adv]: сейчас, нынешний
.	Type1
АЛЬБУС	альбус+N+Sg+Nom;
бүлмәдән	бүлмә+N+Sg+ABL(ДАн);	бүлмә[N]: комната
йөгереп	йөгер+V+ADVV_ACC(Ып);	йөгер[V]: бегать
чыгып	чык+V+ADVV_ACC(Ып);	чык[V]: выйти, выходить
китә	ки+V+CAUS(т)+PRES(Й);кит+V+PRES(Й);	ки[V]: одеть | кит[V]: уйти, уходить
.	Type1
һАРРИ	һарри+N+Sg+Nom;
аның	ул+PN+GEN(нЫң);	ул[PN]: он, она, оно, они, его, их
артыннан	арт+Adj+Sg+POSS_3(СЫ)+ABL(ДАн);артыннан+POST;
иярә	иярә+N+Sg+Nom;
.	Type1
һАРРИ	һарри+N+Sg+Nom;
:	Type2
Альбус	альбус+N+Sg+Nom;
.	Type1
Альбус…	Error
Зинһар…	Error
БЕРЕНЧЕ	бер+Num+NUM_ORD(ЫнчЫ);	бер[Num]: один, первый
ПәРДә	пәрдә+N+Sg+Nom;
,	Type2
СИГЕЗЕНЧЕ	сигез+Num+NUM_ORD(ЫнчЫ);	сигез[Num]: восемь, восьмой
КүРЕНЕШ	күр+V+REFL(Ын)+RECP(Ыш)+IMP_SG();күр+V+REFL(Ын)+VN_2(Ыш)+Nom;күрен+V+RECP(Ыш)+IMP_SG();күрен+V+VN_2(Ыш)+Nom;күренеш+N+Sg+Nom;	күр[V]: видеть | күренеш[N]: вид, явление
32	Num
ТөШ	төш+N+Sg+Nom;төш+V+IMP_SG();	төш[N]: сон | төш[V]: опускаться, опуститься
,	Type2
КЫЯДАГЫ	кыя+N+Sg+ATTR_LOC(ДАгЫ);	кыя[N]: скала
АЛАЧЫК	алачык+N+Sg+Nom;
КАТЫ	кат+N+Sg+POSS_3(СЫ)+Nom;каты+Adj;	кат[N]: слой, этаж | каты[Adj]: жёсткий, крепкий, жёстко, крепко
ДөБЕРДәү	дөбердә+V+VN_1(у/ү/в)+Nom;
.	Type1
Аннары	аннары+PN;
ШАТЫРДАГАН	шатырда+V+PCP_PS(ГАн);шатырда+V+PST_INDF(ГАн);
ТАВЫШ	тавыш+N+Sg+Nom;	тавыш[N]: голос, звук, крик, шум
.	Type1
ДАДЛИ	Rus
ДУРСЛЬ	дурсль+N+Sg+Nom;
,	Type2
ПЕТУНИЯ	петуния+N+Sg+Nom;
АПА	апа+N+Sg+Nom;	апа[N]: сестра, тетя
һәм	һәм+CNJ;	һәм[CNJ]: и
ВЕРНОН	вернон+N+Sg+Nom;
җИЗНИ	җизни+N+Sg+Nom;	җизни[N]: деверь
карават	карават+N+Sg+Nom;	карават[N]: кровать
артына	ар+V+CAUS(т)+REFL(Ын)+PRES(Й);арт+Adj+Sg+POSS_3(СЫ)+DIR(ГА);арт+V+REFL(Ын)+PRES(Й);артына+POST;	арт[V]: увеличиваться, увеличиться
качканннар	качканннар+N+Sg+Nom;
.	Type1
ДАДЛИ	Rus
ДУРСЛЬ	дурсль+N+Sg+Nom;
:	Type2
әни	әни+N+Sg+Nom;	әни[N]: мама
,	Type2
бу	бу+PN;	бу[PN]: это, здесь
миңа	мин+PN+DIR(ГА);	мин[PN]: я, мой
ошамый	оша+V+NEG(мА)+PRES(Й);	оша[V]: нравиться, понравиться
.	Type1
ПЕТУНИЯ	петуния+N+Sg+Nom;
АПА	апа+N+Sg+Nom;	апа[N]: сестра, тетя
:	Type2
Монда	бу+PN+LOC(ДА);монда+Adv;	бу[PN]: это, здесь
килеп	кил+V+ADVV_ACC(Ып);	кил[V]: идти
дөрес	дөрес+Adj;дөрес+Adv;	дөрес[Adj]: правильный, правильно | дөрес[Adv]: правильно
эшләмәдек	эшлә+V+NEG(мА)+PST_DEF(ДЫ)+1PL(к);	эшлә[V]: делать, поступать, поступить, работать, сделать
.	Type1
Вернон	вернон+N+Sg+Nom;
.	Type1
Вернон	вернон+N+Sg+Nom;
.	Type1
Без	без+N+Sg+Nom;без+PN;	без[PN]: мы, наш
беркая	беркая+Adv;беркая+PN;
да	да+PART;
качалмыйбыз	качалмыйбыз+N+Sg+Nom;
монда	бу+PN+LOC(ДА);монда+Adv;	бу[PN]: это, здесь
.	Type1
Хәтта	хәтта+PART;
маяк	маяк+N+Sg+Nom;
та	та+PART;
моннан	бу+PN+ABL(ДАн);моннан+PN;	бу[PN]: это, здесь
ерак	ерак+Adj;ерак+Adv;	ерак[Adj]: далёкий, далеко | ерак[Adv]: далеко
.	Type1
Тагын	тагын+Adv;	тагын[Adv]: ещё, опять, снова
бер	бер+Num;бер+PN;	бер[Num]: один, первый
КАТЫ	кат+N+Sg+POSS_3(СЫ)+Nom;каты+Adj;	кат[N]: слой, этаж | каты[Adj]: жёсткий, крепкий, жёстко, крепко
ДөБЕРДәү	дөбердә+V+VN_1(у/ү/в)+Nom;
.	Type1
ВЕРНОН	вернон+N+Sg+Nom;
җИЗНИ	җизни+N+Sg+Nom;	җизни[N]: деверь
:	Type2
Сабыр	сабыр+Adj;	сабыр[Adj]: терпеливый, терпеливо
булыгыз	бу+N+ATTR_MUN(лЫ)+Sg+POSS_2PL(ЫгЫз)+Nom;бу+PN+ATTR_MUN(лЫ)+Sg+POSS_2PL(ЫгЫз)+Nom;бул+V+IMP_PL(ЫгЫз);	бу[PN]: это, здесь | бул[V]: быть, случиться
.	Type1
Сабыр	сабыр+Adj;	сабыр[Adj]: терпеливый, терпеливо
.	Type1
Нәрсә	нәрсә+PN;	нәрсә[PN]: что, вещь
генә	генә+PART;
булса	бул+V+COND(сА);	бул[V]: быть, случиться
да	да+PART;
бу	бу+PN;	бу[PN]: это, здесь
,	Type2
ул	ул+N+Sg+Nom;ул+PN;	ул[N]: сын | ул[PN]: он, она, оно, они, его, их
монда	бу+PN+LOC(ДА);монда+Adv;	бу[PN]: это, здесь
кермәячәк	кер+V+NEG(мА)+FUT_DEF(АчАк);кер+V+NEG(мА)+PCP_FUT(АчАк);	кер[V]: войти, входить
.	Type1
ПЕТУНИЯ	петуния+N+Sg+Nom;
АПА	апа+N+Sg+Nom;	апа[N]: сестра, тетя
:	Type2
Безне	без+PN+ACC(нЫ);	без[PN]: мы, наш
каһәрләгәннәр	каһәрлә+V+PCP_PS(ГАн)+PL(ЛАр)+Nom;каһәрлә+V+PST_INDF(ГАн)+3PL(ЛАр);
!	Type1
Ул	ул+N+Sg+Nom;ул+PN;	ул[N]: сын | ул[PN]: он, она, оно, они, его, их
ләгънәтләгән	ләгънәтлә+V+PCP_PS(ГАн);ләгънәтлә+V+PST_INDF(ГАн);
безне	без+PN+ACC(нЫ);	без[PN]: мы, наш
!	Type1
Малай	малай+N+Sg+Nom;	малай[N]: мальчик
актыгы	актык+Adj+Sg+POSS_3(СЫ)+Nom;
безне	без+PN+ACC(нЫ);	без[PN]: мы, наш
каһәрләгән	каһәрлә+V+PCP_PS(ГАн)+A;каһәрлә+V+PST_INDF(ГАн);
(	Type3
КЕЧКЕНә	кечкенә+Adj;	кечкенә[Adj]: маленький
һАРРИга	һарри+N+Sg+DIR(ГА);
карап	кара+V+ADVV_ACC(Ып);	кара[V]: посмотреть, смотреть
)	Type3
.	Type1
Бу	бу+PN;	бу[PN]: это, здесь
синең	син+PN+GEN(нЫң);	син[PN]: ты, твой
генә	генә+PART;
гаеп	гаеп+N+Sg+Nom;	гаеп[N]: вина
!	Type1
Кереп	кер+V+ADVV_ACC(Ып);	кер[V]: войти, входить
кит	кит+V+IMP_SG();	кит[V]: уйти, уходить
ояңа	оя+N+Sg+POSS_2SG(Ың)+DIR(ГА);	оя[N]: гнездо, нора
.	Type1
ВЕРНОН	вернон+N+Sg+Nom;
җИЗНИ	җизни+N+Sg+Nom;	җизни[N]: деверь
мылтыгын	мылтык+N+Sg+POSS_3(СЫ)+ACC(нЫ);	мылтык[N]: ружье
тартып	тарт+V+ADVV_ACC(Ып);	тарт[V]: тянуть
чыгаруга	чыгар+V+VN_1(у/ү/в)+DIR(ГА);	чыгар[V]: вывести, выводить
,	Type2
КЕЧКЕНә	кечкенә+Adj;	кечкенә[Adj]: маленький
һАРРИ	һарри+N+Sg+Nom;
артка	арт+Adj+Sg+DIR(ГА);
чүгә	чүк+V+PRES(Й);
.	Type1
ВЕРНОН	вернон+N+Sg+Nom;
җИЗНИ	җизни+N+Sg+Nom;	җизни[N]: деверь
:	Type2
Кем	кем+PN;	кем[PN]: кто
генә	генә+PART;
булсагыз	бул+V+COND(сА)+2PL(гЫз);	бул[V]: быть, случиться
да	да+PART;
,	Type2
кисәтәм	кисәт+V+PRES(Й)+1SG(м);	кисәт[V]: предупредить, предупреждать
:	Type2
минем	мин+PN+GEN(нЫң);	мин[PN]: я, мой
кулымда	кул+N+Sg+POSS_1SG(Ым)+LOC(ДА);	кул[N]: рука
мылтык	мылтык+N+Sg+Nom;	мылтык[N]: ружье
!	Type1
БИК	бик+Adv;	бик[Adv]: очень
КөЧЛЕ	көч+N+ATTR_MUN(лЫ);	көч[N]: сила
ИТЕП	ит+V+ADVV_ACC(Ып);	ит[V]: делать, сделать
БәРГәН	бәр+V+PCP_PS(ГАн);бәр+V+PST_INDF(ГАн);
ТАВЫШ	тавыш+N+Sg+Nom;	тавыш[N]: голос, звук, крик, шум
.	Type1
Ишек	ишек+N+Sg+Nom;	ишек[N]: дверь
күгәннәреннән	күгән+N+PL(ЛАр)+POSS_3(СЫ)+ABL(ДАн);
очып	оч+V+ADVV_ACC(Ып);	оч[V]: лететь
чыга	чык+V+PRES(Й);	чык[V]: выйти, выходить
.	Type1
Уртада	урта+N+Sg+LOC(ДА);	урта[N]: середина
басып	бас+V+ADVV_ACC(Ып);	бас[V]: вставать, встать
торган	тор+V+PCP_PS(ГАн);тор+V+PST_INDF(ГАн);	тор[V]: вставать, встать, стоять
һАГРИД	һагрид+N+Sg+Nom;
күренә	күр+V+REFL(Ын)+PRES(Й);күрен+V+PRES(Й);	күр[V]: видеть
.	Type1
Ул	ул+N+Sg+Nom;ул+PN;	ул[N]: сын | ул[PN]: он, она, оно, они, его, их
аларның	алар+PN+GEN(нЫң);	алар[PN]: они
барысына	бары+PN+POSS_3(СЫ)+DIR(ГА);	бары[PN]: весь
да	да+PART;
карый	кара+V+PRES(Й);карый+N+Sg+Nom;	кара[V]: посмотреть, смотреть
.	Type1
һАГРИД	һагрид+N+Sg+Nom;
:	Type2
Берәр	бер+Num+NUM_DISR(шАр);	бер[Num]: один, первый
чәшке	чәшке+N+Sg+Nom;
чәй	чәй+N+Sg+Nom;	чәй[N]: чай
ясап	яса+V+ADVV_ACC(Ып);	яса[V]: делать, сделать
җиппәрмисезме	җиппәрмисезм+N+Sg+POSS_3(СЫ)+Nom;
?	Type1
Юл	юл+N+Sg+Nom;	юл[N]: дорога, путь, строка, строчка
катмарлы	катмар+N+ATTR_MUN(лЫ);
булды	бул+V+PST_DEF(ДЫ);	бул[V]: быть, случиться
бит	бит+N+Sg+Nom;бит+PART;	бит[N]: лицо, страница
,	Type2
әй	әй+INTRJ;
.	Type1
ДАДЛИ	Rus
ДУРСЛЬ	дурсль+N+Sg+Nom;
:	Type2
Карагыз	кара+Adj+Sg+POSS_2PL(ЫгЫз)+Nom;кара+N+Sg+POSS_2PL(ЫгЫз)+Nom;кара+V+IMP_PL(ЫгЫз);	кара[Adj]: чёрный | кара[N]: чернила | кара[V]: посмотреть, смотреть
.	Type1
Аңа	ул+PN+DIR(ГА);	ул[PN]: он, она, оно, они, его, их
.	Type1
ВЕРНОН	вернон+N+Sg+Nom;
җИЗНИ	җизни+N+Sg+Nom;	җизни[N]: деверь
:	Type2
Селкенмәгез	селке+V+REFL(Ын)+NEG(мА)+IMP_PL(ЫгЫз);селкен+V+NEG(мА)+IMP_PL(ЫгЫз);	селке[V]: потрясти, трясти
.	Type1
Басып	бас+V+ADVV_ACC(Ып);	бас[V]: вставать, встать
кына	кына+PART;
торыгыз	тор+V+IMP_PL(ЫгЫз);	тор[V]: вставать, встать, стоять
.	Type1
Минем	мин+PN+GEN(нЫң);	мин[PN]: я, мой
артыма	арт+Adj+Sg+POSS_1SG(Ым)+DIR(ГА);
,	Type2
Петуния	петуния+N+Sg+Nom;
.	Type1
Артыма	арт+Adj+Sg+POSS_1SG(Ым)+DIR(ГА);
,	Type2
Дадли	Rus
.	Type1
Хәзер	хәзер+Adv;	хәзер[Adv]: сейчас, нынешний
мин	мин+PN;	мин[PN]: я, мой
бу	бу+PN;	бу[PN]: это, здесь
табигать	табигать+N+Sg+Nom;	табигать[N]: природа
фаҗигасен	фаҗигасен+N+Sg+Nom;
куып	ку+V+ADVV_ACC(Ып);
чыгарам	чыгар+V+PRES(Й)+1SG(м);	чыгар[V]: вывести, выводить
.	Type1
һАГРИД	һагрид+N+Sg+Nom;
:	Type2
Табигать	табигать+N+Sg+Nom;	табигать[N]: природа
…	Type1
нәрсә	нәрсә+PN;	нәрсә[PN]: что, вещь
?	Type1
Ул	ул+N+Sg+Nom;ул+PN;	ул[N]: сын | ул[PN]: он, она, оно, они, его, их
ВЕРНОН	вернон+N+Sg+Nom;
җИЗНИнең	җизни+N+Sg+GEN(нЫң);	җизни[N]: деверь
мылтыгын	мылтык+N+Sg+POSS_3(СЫ)+ACC(нЫ);	мылтык[N]: ружье
тотып	тот+V+ADVV_ACC(Ып);	тот[V]: держать
ала	ал+V+PRES(Й);ала+Adj;	ал[V]: брать, браться, взять | ала[Adj]: пегий
.	Type1
Күптән	күп+Adj+Sg+ABL(ДАн);	күп[Adj]: много
күргән	күр+V+PCP_PS(ГАн);күр+V+PST_INDF(ГАн);	күр[V]: видеть
юк	юк+MOD;
мондыйларны	мондый+Adj+PL(ЛАр)+ACC(нЫ);
.	Type1
Ул	ул+N+Sg+Nom;ул+PN;	ул[N]: сын | ул[PN]: он, она, оно, они, его, их
мылтыкның	мылтык+N+Sg+GEN(нЫң);	мылтык[N]: ружье
очын	оч+N+Sg+POSS_3(СЫ)+ACC(нЫ);оч+V+REFL(Ын)+IMP_SG();очын+V+IMP_SG();	оч[N]: острие | оч[V]: лететь
тота	тот+V+PRES(Й);	тот[V]: держать
һәм	һәм+CNJ;	һәм[CNJ]: и
аны	ул+PN+ACC(нЫ);	ул[PN]: он, она, оно, они, его, их
төен	төен+N+Sg+Nom;төй+V+REFL(Ын)+IMP_SG();
итеп	ит+V+ADVV_ACC(Ып);	ит[V]: делать, сделать
бөгеп	бөк+V+ADVV_ACC(Ып);
куя	куй+V+PRES(Й);	куй[V]: положить, класть
.	Type1
Менә	мен+V+PRES(Й);менә+PART;	мен[V]: подниматься, подняться
бәла	бәла+N+Sg+Nom;	бәла[N]: беда
!	Type1
Аннан	аннан+PN;ул+PN+ABL(ДАн);	ул[PN]: он, она, оно, они, его, их
аның	ул+PN+GEN(нЫң);	ул[PN]: он, она, оно, они, его, их
игътибары	игътибар+N+Sg+POSS_3(СЫ)+Nom;	игътибар[N]: внимание
читкә	чит+Adj+Sg+DIR(ГА);чит+N+Sg+DIR(ГА);	чит[Adj]: чужой
юнәлә	юнәл+V+PRES(Й);	юнәл[V]: направиться
.	Type1
Ул	ул+N+Sg+Nom;ул+PN;	ул[N]: сын | ул[PN]: он, она, оно, они, его, их
КЕЧКЕНә	кечкенә+Adj;	кечкенә[Adj]: маленький
һАРРИны	һаррин+N+Sg+POSS_3(СЫ)+Nom;һарри+N+Sg+ACC(нЫ);
күреп	күр+V+ADVV_ACC(Ып);	күр[V]: видеть
ала	ал+V+PRES(Й);ала+Adj;	ал[V]: брать, браться, взять | ала[Adj]: пегий
.	Type1
һарри	һарри+N+Sg+Nom;
Поттер	Rus
.	Type1
КЕЧКЕНә	кечкенә+Adj;	кечкенә[Adj]: маленький
һАРРИ	һарри+N+Sg+Nom;
:	Type2
Исәнмесез	исәнмесез+INTRJ;
.	Type1
33	Num
һАГРИД	һагрид+N+Sg+Nom;
:	Type2
Сине	син+PN+ACC(нЫ);	син[PN]: ты, твой
соңгы	соңгы+Adj;
кат	кат+N+Sg+Nom;кат+V+IMP_SG();	кат[N]: слой, этаж
күргәндә	күр+V+PCP_PS(ГАн)+LOC(ДА);	күр[V]: видеть
,	Type2
кечкенә	кечкенә+Adj;	кечкенә[Adj]: маленький
генә	генә+PART;
идең	и+V+PST_DEF(ДЫ)+2SG(ң);
.	Type1
Син	син+PN;	син[PN]: ты, твой
әтиеңә	әти+N+Sg+POSS_2SG(Ың)+DIR(ГА);	әти[N]: отец, папа
охшагансың	охша+V+PCP_PS(ГАн)+2SG(сЫң);охша+V+PST_INDF(ГАн)+2SG(сЫң);
,	Type2
әмма	әмма+CNJ;	әмма[CNJ]: но
күзләрең	күз+N+PL(ЛАр)+POSS_2SG(Ың)+Nom;	күз[N]: глаз
әниеңнеке	әни+N+Sg+POSS_2SG(Ың)+ATTR_GEN(нЫкЫ);	әни[N]: мама
.	Type1
КЕЧКЕНә	кечкенә+Adj;	кечкенә[Adj]: маленький
һАРРИ	һарри+N+Sg+Nom;
:	Type2
Сез	сез+PN;	сез[PN]: вы, ваш
минем	мин+PN+GEN(нЫң);	мин[PN]: я, мой
әти-әнине	әти-әни+N+Sg+ACC(нЫ);	әти-әни[N]: родитель
белә	бел+V+PRES(Й);	бел[V]: знать, узнать
идегезме	и+V+PST_DEF(ДЫ)+2PL(гЫз)+INT(мЫ);
?	Type1
һАГРИД	һагрид+N+Sg+Nom;
:	Type2
Кая	кая+PN;	кая[PN]: куда
минем	мин+PN+GEN(нЫң);	мин[PN]: я, мой
әдәплелек	әдәп+N+ATTR_MUN(лЫ)+NMLZ(лЫк)+Sg+Nom;әдәп+N+ATTR_MUN(лЫ)+PSBL(лЫк);
?	Type1
Туган	ту+V+PCP_PS(ГАн);ту+V+PST_INDF(ГАн);туган+Adj;	ту[V]: родиться, рождаться | туган[Adj]: родной
көнең	көн+N+Sg+POSS_2SG(Ың)+Nom;	көн[N]: день
белән	белән+POST;	белән[POST]: на, с
сине	син+PN+ACC(нЫ);	син[PN]: ты, твой
!	Type1
Сиңа	син+PN+DIR(ГА);	син[PN]: ты, твой
бер	бер+Num;бер+PN;	бер[Num]: один, первый
нәстә	нәстә+N+Sg+Nom;
бар	бар+MOD;бар+N+Sg+Nom;бар+PN;бар+V+IMP_SG();	бар[N]: бар | бар[V]: идти, пойти
монда	бу+PN+LOC(ДА);монда+Adv;	бу[PN]: это, здесь
–	Type2
мин	мин+PN;	мин[PN]: я, мой
аңа	ул+PN+DIR(ГА);	ул[PN]: он, она, оно, они, его, их
утырганмындыр	утыр+V+PCP_PS(ГАн)+1SG(мЫн)+PROB(ДЫр);утыр+V+PST_INDF(ГАн)+1SG(мЫн)+PROB(ДЫр);	утыр[V]: посидеть, садиться, сидеть
да	да+PART;
бәлкем	бәлкем+MOD;
,	Type2
тик	тик+CNJ;	тик[CNJ]: но
тәме	тә+PART+INT(мЫ);тәм+N+Sg+POSS_3(СЫ)+Nom;	тәм[N]: вкус
бозылмагандыр	боз+V+PASS(Ыл)+NEG(мА)+PCP_PS(ГАн)+3SG(ДЫр);боз+V+PASS(Ыл)+NEG(мА)+PCP_PS(ГАн)+PROB(ДЫр);боз+V+PASS(Ыл)+NEG(мА)+PST_INDF(ГАн)+PROB(ДЫр);бозыл+V+NEG(мА)+PCP_PS(ГАн)+3SG(ДЫр);бозыл+V+NEG(мА)+PCP_PS(ГАн)+PROB(ДЫр);бозыл+V+NEG(мА)+PST_INDF(ГАн)+PROB(ДЫр);	боз[V]: испортить
.	Type1
Киеменең	кием+N+Sg+POSS_3(СЫ)+GEN(нЫң);	кием[N]: одежда
эчке	эчке+Adj;	эчке[Adj]: внутренний
ягыннан	як+N+Sg+POSS_3(СЫ)+ABL(ДАн);	як[N]: сторона
ул	ул+N+Sg+Nom;ул+PN;	ул[N]: сын | ул[PN]: он, она, оно, они, его, их
бераз	бераз+Adv;	бераз[Adv]: немного
гына	гына+PART;
изелгән	из+V+PASS(Ыл)+PCP_PS(ГАн);из+V+PASS(Ыл)+PST_INDF(ГАн);изел+V+PCP_PS(ГАн);изел+V+PST_INDF(ГАн);	из[V]: давить
шоколадлы	шоколад+N+ATTR_MUN(лЫ);
торт	тор+V+CAUS(т)+IMP_SG();торт+N+Sg+Nom;	тор[V]: вставать, встать, стоять
чыгара	чыгар+V+PRES(Й);	чыгар[V]: вывести, выводить
.	Type1
Анда	анда+PN;ул+PN+LOC(ДА);	ул[PN]: он, она, оно, они, его, их
яшел	яшел+Adj;яшел+PROP+Sg+Nom;	яшел[Adj]: зелёный
төс	төс+N+Sg+Nom;	төс[N]: цвет
белән	белән+POST;	белән[POST]: на, с
«	Type4
Туган	ту+V+PCP_PS(ГАн);ту+V+PST_INDF(ГАн);туган+Adj;	ту[V]: родиться, рождаться | туган[Adj]: родной
көнең	көн+N+Sg+POSS_2SG(Ың)+Nom;	көн[N]: день
белән	белән+POST;	белән[POST]: на, с
һарри	һарри+N+Sg+Nom;
»	Type4
дип	ди+V+ADVV_ACC(Ып);	ди[V]: говорить, сказать
язылган	яз+V+PASS(Ыл)+PCP_PS(ГАн);яз+V+PASS(Ыл)+PST_INDF(ГАн);	яз[V]: написать, писать
.	Type1
КЕЧКЕНә	кечкенә+Adj;	кечкенә[Adj]: маленький
һАРРИ	һарри+N+Sg+Nom;
:	Type2
Кем	кем+PN;	кем[PN]: кто
сез	сез+PN;	сез[PN]: вы, ваш
?	Type1
һАГРИД	һагрид+N+Sg+Nom;
(	Type3
көлеп	көл+V+ADVV_ACC(Ып);	көл[V]: засмеяться, смеяться
)	Type3
:	Type2
Дөрес	дөрес+Adj;дөрес+Adv;	дөрес[Adj]: правильный, правильно | дөрес[Adv]: правильно
,	Type2
мин	мин+PN;	мин[PN]: я, мой
үзем	үз+PN+POSS_1SG(Ым)+Nom;	үз[PN]: сам
белән	белән+POST;	белән[POST]: на, с
дә	дә+PART;
таныштырмадым	таны+V+RAR_2(ЫштЫр)+NEG(мА)+PST_DEF(ДЫ)+1SG(м);таны+V+RECP(Ыш)+CAUS(ДЫр)+NEG(мА)+PST_DEF(ДЫ)+1SG(м);таныштыр+V+NEG(мА)+PST_DEF(ДЫ)+1SG(м);	таны[V]: признавать, признать | таныштыр[V]: знакомить
.	Type1
Рубеус	рубеус+N+Sg+Nom;
һагрид	һагрид+N+Sg+Nom;
,	Type2
һогвартсның	һогвартсн+N+Sg+POSS_2SG(Ың)+Nom;һогвартс+N+Sg+GEN(нЫң);
Ачкычлар	ачкыч+N+PL(ЛАр)+Nom;	ачкыч[N]: ключ
һәм	һәм+CNJ;	һәм[CNJ]: и
бакчалар	бакча+N+PL(ЛАр)+Nom;	бакча[N]: сад
сакчысы	сакчы+N+Sg+POSS_3(СЫ)+Nom;
(	Type3
тирә-ягына	тирә-як+N+Sg+POSS_3(СЫ)+DIR(ГА);	тирә-як[N]: окрестность
каранып	кара+V+REFL(Ын)+ADVV_ACC(Ып);каран+V+ADVV_ACC(Ып);	кара[V]: посмотреть, смотреть
)	Type3
.	Type1
Минем	мин+PN+GEN(нЫң);	мин[PN]: я, мой
чәйнең	чәй+N+Sg+GEN(нЫң);	чәй[N]: чай
хәлләре	хәл+N+PL(ЛАр)+POSS_3(СЫ)+Nom;	хәл[N]: состояние
ничек	ничек+PN;
анда	анда+PN;ул+PN+LOC(ДА);	ул[PN]: он, она, оно, они, его, их
?	Type1
Берәр	бер+Num+NUM_DISR(шАр);	бер[Num]: один, первый
катырак	каты+Adj+COMP(рАк)+Sg+Nom;	каты[Adj]: жёсткий, крепкий, жёстко, крепко
нәрсә	нәрсә+PN;	нәрсә[PN]: что, вещь
булса	бул+V+COND(сА);	бул[V]: быть, случиться
да	да+PART;
,	Type2
юк	юк+MOD;
димим	ди+V+NEG(мА)+HOR_SG(Йм);ди+V+NEG(мА)+PRES(Й)+1SG(м);	ди[V]: говорить, сказать
.	Type1
КЕЧКЕНә	кечкенә+Adj;	кечкенә[Adj]: маленький
һАРРИ	һарри+N+Sg+Nom;
:	Type2
һог…	Error
кайда	кай+PN+LOC(ДА);кайда+PN;	кайда[PN]: где
?	Type1
һАГРИД	һагрид+N+Sg+Nom;
:	Type2
һогвартс	һогвартс+N+Sg+Nom;
.	Type1
Син	син+PN;	син[PN]: ты, твой
һогвартс	һогвартс+N+Sg+Nom;
турында	тур+N+Sg+POSS_3(СЫ)+LOC(ДА);турында+POST;	тур[N]: тур | турында[POST]: о
барын	бар+N+Sg+POSS_3(СЫ)+ACC(нЫ);бар+PN+POSS_3(СЫ)+ACC(нЫ);бар+V+REFL(Ын)+IMP_SG();	бар[N]: бар | бар[V]: идти, пойти
да	да+PART;
беләсең	бел+V+OBL(ЙсЫ)+POSS_2SG(Ың)+Nom;бел+V+PRES(Й)+2SG(сЫң);	бел[V]: знать, узнать
инде	инде+PART;
,	Type2
әлбәттә	әлбәттә+MOD;	әлбәттә[MOD]: конечно, непременно
.	Type1
КЕЧКЕНә	кечкенә+Adj;	кечкенә[Adj]: маленький
һАРРИ	һарри+N+Sg+Nom;
:	Type2
Эм…	Error
юк	юк+MOD;
.	Type1
Гафу	гафу+INTRJ;
итегез	и+V+CAUS(т)+IMP_PL(ЫгЫз);ит+N+Sg+POSS_2PL(ЫгЫз)+Nom;ит+V+IMP_PL(ЫгЫз);	ит[N]: мясо | ит[V]: делать, сделать
.	Type1
һАГРИД	һагрид+N+Sg+Nom;
:	Type2
Гафу	гафу+INTRJ;
итегез	и+V+CAUS(т)+IMP_PL(ЫгЫз);ит+N+Sg+POSS_2PL(ЫгЫз)+Nom;ит+V+IMP_PL(ЫгЫз);	ит[N]: мясо | ит[V]: делать, сделать
?	Type1
Монда	бу+PN+LOC(ДА);монда+Adv;	бу[PN]: это, здесь
алар	алар+PN;	алар[PN]: они
гафу	гафу+INTRJ;
сорарга	сора+V+INF_1(ЫргА);	сора[V]: спрашивать, спросить
тиешләр	ти+V+VN_2(Ыш)+PL(ЛАр)+Nom;
!	Type1
Хатларыңның	хат+N+PL(ЛАр)+POSS_2SG(Ың)+GEN(нЫң);	хат[N]: письмо
сиңа	син+PN+DIR(ГА);	син[PN]: ты, твой
барып	бар+V+ADVV_ACC(Ып);	бар[V]: идти, пойти
җитмәгәнен	җит+V+NEG(мА)+PCP_PS(ГАн)+POSS_3(СЫ)+ACC(нЫ);җит+V+NEG(мА)+PST_INDF(ГАн)+POSS_3(СЫ)+ACC(нЫ);	җит[V]: дойти, доходить
белдем	бел+V+PST_DEF(ДЫ)+1SG(м);	бел[V]: знать, узнать
анысы	анысы+PN;
,	Type2
ләкин	ләкин+CNJ;
син	син+PN;	син[PN]: ты, твой
гомергә	гомер+N+Sg+DIR(ГА);	гомер[N]: жизнь
дә	дә+PART;
һогвартс	һогвартс+N+Sg+Nom;
турында	тур+N+Sg+POSS_3(СЫ)+LOC(ДА);турында+POST;	тур[N]: тур | турында[POST]: о
ишетмәгәнсең	ишет+V+NEG(мА)+PCP_PS(ГАн)+2SG(сЫң);ишет+V+NEG(мА)+PST_INDF(ГАн)+2SG(сЫң);	ишет[V]: слышать, услышать
дип	ди+V+ADVV_ACC(Ып);	ди[V]: говорить, сказать
башыма	баш+N+Sg+POSS_1SG(Ым)+DIR(ГА);	баш[N]: голова
да	да+PART;
килми	кил+V+NEG(мА)+PRES(Й);	кил[V]: идти
иде	и+V+PST_DEF(ДЫ);
,	Type2
шайтан	шайтан+N+Sg+Nom;	шайтан[N]: чёрт
алгыры	алгыр+Adj+Sg+POSS_3(СЫ)+Nom;
!	Type1
әти-әниләрең	әти-әни+N+PL(ЛАр)+POSS_2SG(Ың)+Nom;	әти-әни[N]: родитель
бу	бу+PN;	бу[PN]: это, здесь
бар	бар+MOD;бар+N+Sg+Nom;бар+PN;бар+V+IMP_SG();	бар[N]: бар | бар[V]: идти, пойти
нәрсәгә	нәрсә+PN+DIR(ГА);	нәрсә[PN]: что, вещь
кайда	кай+PN+LOC(ДА);кайда+PN;	кайда[PN]: где
өйрәнде	өйрән+V+PST_DEF(ДЫ);	өйрән[V]: научиться, учиться
икән	икән+MOD;икән+PART;
дип	ди+V+ADVV_ACC(Ып);	ди[V]: говорить, сказать
уйлаганың	уйла+V+PCP_PS(ГАн)+POSS_2SG(Ың)+Nom;	уйла[V]: думать
булмадымы	бул+V+NEG(мА)+PST_DEF(ДЫ)+INT(мЫ);	бул[V]: быть, случиться
?	Type1
КЕЧКЕНә	кечкенә+Adj;	кечкенә[Adj]: маленький
һАРРИ	һарри+N+Sg+Nom;
:	Type2
Нәрсәгә	нәрсә+PN+DIR(ГА);	нәрсә[PN]: что, вещь
өйрәнгәннәр	өйрән+V+PCP_PS(ГАн)+PL(ЛАр)+Nom;өйрән+V+PST_INDF(ГАн)+3PL(ЛАр);	өйрән[V]: научиться, учиться
?	Type1
һАГРИД	һагрид+N+Sg+Nom;
янаулы	яна+V+VN_1(у/ү/в)+ATTR_MUN(лЫ)+Sg;
кыяфәт	кыяфәт+N+Sg+Nom;	кыяфәт[N]: вид
белән	белән+POST;	белән[POST]: на, с
ВЕРНОН	вернон+N+Sg+Nom;
җИЗНИгә	җизни+N+Sg+DIR(ГА);	җизни[N]: деверь
таба	таба+N+Sg+Nom;таба+POST;тап+V+PRES(Й);	таба[N]: сковорода | таба[POST]: к | тап[V]: найти, находить
борыла	бор+V+PASS(Ыл)+PRES(Й);борыл+V+PRES(Й);	бор[V]: повернуть, поворачивать
.	Type1
һАГРИД	һагрид+N+Sg+Nom;
:	Type2
Ягъни	ягъни+CNJ;
,	Type2
бу	бу+PN;	бу[PN]: это, здесь
малай	малай+N+Sg+Nom;	малай[N]: мальчик
,	Type2
бу	бу+PN;	бу[PN]: это, здесь
малай	малай+N+Sg+Nom;	малай[N]: мальчик
бернәрсә	бернәрсә+PN;	бернәрсә[PN]: ничто
дә	дә+PART;
белмиме	бел+V+NEG(мА)+PRES(Й)+INT(мЫ);	бел[V]: знать, узнать
?	Type1
ВЕРНОН	вернон+N+Sg+Nom;
җИЗНИ	җизни+N+Sg+Nom;	җизни[N]: деверь
:	Type2
Мин	мин+PN;	мин[PN]: я, мой
сезгә	сез+PN+DIR(ГА);	сез[PN]: вы, ваш
нәрсә	нәрсә+PN;	нәрсә[PN]: что, вещь
дә	дә+PART;
булса	бул+V+COND(сА);	бул[V]: быть, случиться
хәбәр	хәбәр+N+Sg+Nom;	хәбәр[N]: весть, сообщение
итәргә	и+V+CAUS(т)+INF_1(ЫргА);ит+V+INF_1(ЫргА);	ит[V]: делать, сделать
рөхсәт	рөхсәт+N+Sg+Nom;	рөхсәт[N]: разрешение
бирмим	бир+V+NEG(мА)+HOR_SG(Йм);бир+V+NEG(мА)+PRES(Й)+1SG(м);	бир[V]: давать, дать, даваться
!	Type1
КЕЧКЕНә	кечкенә+Adj;	кечкенә[Adj]: маленький
һАРРИ	һарри+N+Sg+Nom;
:	Type2
Нәрсә	нәрсә+PN;	нәрсә[PN]: что, вещь
хәбәр	хәбәр+N+Sg+Nom;	хәбәр[N]: весть, сообщение
итәргә	и+V+CAUS(т)+INF_1(ЫргА);ит+V+INF_1(ЫргА);	ит[V]: делать, сделать
?	Type1
һАГРИД	һагрид+N+Sg+Nom;
башта	баш+N+Sg+LOC(ДА);	баш[N]: голова
ВЕРНОН	вернон+N+Sg+Nom;
АГАЙга	агай+N+Sg+DIR(ГА);	агай[N]: брат
,	Type2
аннары	аннары+PN;
КЕЧКЕНә	кечкенә+Adj;	кечкенә[Adj]: маленький
һАРРИга	һарри+N+Sg+DIR(ГА);
карый	кара+V+PRES(Й);карый+N+Sg+Nom;	кара[V]: посмотреть, смотреть
.	Type1
һАГРИД	һагрид+N+Sg+Nom;
:	Type2
һарри	һарри+N+Sg+Nom;
,	Type2
син	син+PN;	син[PN]: ты, твой
—	Type2
тылсымчы	тылсым+N+PROF(чЫ)+Sg+Nom;
,	Type2
һәм	һәм+CNJ;	һәм[CNJ]: и
син	син+PN;	син[PN]: ты, твой
бар	бар+MOD;бар+N+Sg+Nom;бар+PN;бар+V+IMP_SG();	бар[N]: бар | бар[V]: идти, пойти
дөньяны	дөнья+N+Sg+ACC(нЫ);	дөнья[N]: мир¹
үзгәрттең	үзгәр+V+CAUS(т)+PST_DEF(ДЫ)+2SG(ң);үзгәрт+V+PST_DEF(ДЫ)+2SG(ң);	үзгәр[V]: измениться, изменяться | үзгәрт[V]: изменить, изменять
.	Type1
Син	син+PN;	син[PN]: ты, твой
бу	бу+PN;	бу[PN]: это, здесь
дөньяда	дөнья+N+Sg+LOC(ДА);	дөнья[N]: мир¹
иң	иң+N+Sg+Nom;иң+PART;иң+V+IMP_SG();
атаклы	атаклы+Adj;	атаклы[Adj]: знаменитый
тылсымчыларның	тылсым+N+PROF(чЫ)+PL(ЛАр)+GEN(нЫң);
берсе	бер+PN+POSS_3(СЫ)+Nom;
.	Type1
Аннары	аннары+PN;
бүлмә	бүл+V+NEG(мА)+IMP_SG();бүлмә+N+Sg+Nom;	бүл[V]: делить, поделить | бүлмә[N]: комната
артында	арт+Adj+Sg+POSS_3(СЫ)+LOC(ДА);артында+POST;
пышылдаган	пышылда+V+PCP_PS(ГАн);пышылда+V+PST_INDF(ГАн);	пышылда[V]: шептать
тавышлар	тавыш+N+PL(ЛАр)+Nom;тавышла+V+FUT_INDF(Ыр);тавышла+V+PCP_FUT(Ыр);	тавыш[N]: голос, звук, крик, шум
пәйда	пәй+N+Sg+Nom+PART(ДА);пәй+N+Sg+LOC(ДА);
була	бул+V+PRES(Й);	бул[V]: быть, случиться
,	Type2
алар	алар+PN;	алар[PN]: они
көчәя	көчәй+V+PRES(Й);
.	Type1
Сүзләрне	сүз+N+PL(ЛАр)+ACC(нЫ);	сүз[N]: слово
беркемнеке	беркем+PN+ATTR_GEN(нЫкЫ);
белән	белән+POST;	белән[POST]: на, с
дә	дә+PART;
бутап	бута+V+ADVV_ACC(Ып);
булмый	бул+V+NEG(мА)+PRES(Й);	бул[V]: быть, случиться
торган	тор+V+PCP_PS(ГАн);тор+V+PST_INDF(ГАн);	тор[V]: вставать, встать, стоять
тавыш	тавыш+N+Sg+Nom;	тавыш[N]: голос, звук, крик, шум
белән	белән+POST;	белән[POST]: на, с
әйтәләр	әйт+V+PRES(Й)+3PL(ЛАр);	әйт[V]: говорить, сказать
.	Type1
Бу	бу+PN;	бу[PN]: это, здесь
–	Type2
ВОЛДЕМОРТ	волдеморт+N+Sg+Nom;
тавышы…	Error
һааааааарри	һааааааарри+N+Sg+Nom;
Поттттееер…	Error
.	Type1
34	Num
БЕРЕНЧЕ	бер+Num+NUM_ORD(ЫнчЫ);	бер[Num]: один, первый
ПәРДә	пәрдә+N+Sg+Nom;
,	Type2
ТУГЫЗЫНЧЫ	тугыз+Num+NUM_ORD(ЫнчЫ);	тугыз[Num]: девять, девятый
КүРЕНЕШ	күр+V+REFL(Ын)+RECP(Ыш)+IMP_SG();күр+V+REFL(Ын)+VN_2(Ыш)+Nom;күрен+V+RECP(Ыш)+IMP_SG();күрен+V+VN_2(Ыш)+Nom;күренеш+N+Sg+Nom;	күр[V]: видеть | күренеш[N]: вид, явление
һАРРИ	һарри+N+Sg+Nom;
һәМ	һәм+CNJ;	һәм[CNJ]: и
ДЖИННИ	джинни+N+Sg+Nom;
ПОТТЕРЛАРНЫң	поттерларн+N+Sg+POSS_2SG(Ың)+Nom;поттер+N+PL(ЛАр)+GEN(нЫң);
ЙОРТЫ	йорт+N+Sg+POSS_3(СЫ)+Nom;	йорт[N]: дом
,	Type2
ЙОКЫ	йокы+N+Sg+Nom;	йокы[N]: сон
БүЛМәСЕ	бүлмә+N+Sg+POSS_3(СЫ)+Nom;	бүлмә[N]: комната
һАРРИ	һарри+N+Sg+Nom;
сискәнеп	сискән+V+ADVV_ACC(Ып);
уянып	уян+V+ADVV_ACC(Ып);	уян[V]: проснуться
китә	ки+V+CAUS(т)+PRES(Й);кит+V+PRES(Й);	ки[V]: одеть | кит[V]: уйти, уходить
.	Type1
Төн	төн+N+Sg+Nom;	төн[N]: ночь
.	Type1
Ул	ул+N+Sg+Nom;ул+PN;	ул[N]: сын | ул[PN]: он, она, оно, они, его, их
бик	бик+Adv;	бик[Adv]: очень
авыр	авыр+Adj;авыр+V+IMP_SG();ау+V+FUT_INDF(Ыр);ау+V+PCP_FUT(Ыр);	авыр[Adj]: тяжелый, тяжело | авыр[V]: болеть, заболеть | ау[V]: падать, упасть
итеп	ит+V+ADVV_ACC(Ып);	ит[V]: делать, сделать
сулый	сула+V+PRES(Й);	сула[V]: дышать
.	Type1
Бер	бер+Num;бер+PN;	бер[Num]: один, первый
мизгел	мизгел+N+Sg+Nom;	мизгел[N]: пора
көтеп	көт+V+ADVV_ACC(Ып);	көт[V]: ждать, подождать
тора	тор+V+PRES(Й);	тор[V]: вставать, встать, стоять
.	Type1
үзен	үз+PN+POSS_3(СЫ)+ACC(нЫ);	үз[PN]: сам
тынычландырырга	тынычла+V+REFL(Ын)+CAUS(ДЫр)+INF_1(ЫргА);тынычлан+V+CAUS(ДЫр)+INF_1(ЫргА);тынычландыр+V+INF_1(ЫргА);	тынычлан[V]: успокоиться
тырыша	тырыш+V+PRES(Й);	тырыш[V]: постараться, пытаться, стараться
.	Type1
Аннан	аннан+PN;ул+PN+ABL(ДАн);	ул[PN]: он, она, оно, они, его, их
кинәт	кинәт+Adv;
кенә	кенә+PART;
маңгаенда	маңгаен+N+Sg+Nom+PART(ДА);маңгаен+N+Sg+LOC(ДА);
бик	бик+Adv;	бик[Adv]: очень
көчле	көч+N+ATTR_MUN(лЫ);	көч[N]: сила
авырту	авыр+V+CAUS(т)+VN_1(у/ү/в)+Nom;авырт+V+VN_1(у/ү/в)+Nom;	авыр[V]: болеть, заболеть | авырт[V]: болеть, заболеть
сизә	сиз+V+PRES(Й);	сиз[V]: чуять
.	Type1
Аның	ул+PN+GEN(нЫң);	ул[PN]: он, она, оно, они, его, их
ярасы	яр+V+OBL(ЙсЫ);яра+N+Sg+POSS_3(СЫ)+Nom;	яра[N]: рана
авырта	авыр+V+CAUS(т)+PRES(Й);авырт+V+PRES(Й);	авыр[V]: болеть, заболеть | авырт[V]: болеть, заболеть
.	Type1
Тирәсендә	тирә+Adj+Sg+POSS_3(СЫ)+LOC(ДА);тирәсендә+POST;
Караңгы	караңгы+Adj;	караңгы[Adj]: тёмный, темно
Тылсым	тылсым+N+Sg+Nom;
–	Type2
Сихер	сихер+N+Sg+Nom;	сихер[N]: колдовство
бөтерелә	бөтер+V+PASS(Ыл)+PRES(Й);бөтерел+V+PRES(Й);
.	Type1
ДЖИННИ	джинни+N+Sg+Nom;
:	Type2
һарри…	Error
һАРРИ	һарри+N+Sg+Nom;
:	Type2
Бар	бар+MOD;бар+N+Sg+Nom;бар+PN;бар+V+IMP_SG();	бар[N]: бар | бар[V]: идти, пойти
да	да+PART;
тәртиптә	тәртип+N+Sg+LOC(ДА);	тәртип[N]: порядок, распорядок
.	Type1
Йокла	йокла+V+IMP_SG();	йокла[V]: спать
.	Type1
ДЖИННИ	джинни+N+Sg+Nom;
:	Type2
Люмос	люмос+N+Sg+Nom;
.	Type1
Аның	ул+PN+GEN(нЫң);	ул[PN]: он, она, оно, они, его, их
тылсым	тылсым+N+Sg+Nom;
таягында	таяк+N+Sg+POSS_3(СЫ)+LOC(ДА);	таяк[N]: палка
кабынган	кабын+V+PCP_PS(ГАн);кабын+V+PST_INDF(ГАн);кап+V+REFL(Ын)+PCP_PS(ГАн);кап+V+REFL(Ын)+PST_INDF(ГАн);
яктылыктан	якты+Adj+NMLZ(лЫк)+Sg+ABL(ДАн);якты+Adj+PSBL(лЫк)+ABL(ДАн);якты+N+NMLZ(лЫк)+Sg+ABL(ДАн);якты+N+PSBL(лЫк)+ABL(ДАн);	якты[Adj]: светлый, светло
бар	бар+MOD;бар+N+Sg+Nom;бар+PN;бар+V+IMP_SG();	бар[N]: бар | бар[V]: идти, пойти
бүлмә	бүл+V+NEG(мА)+IMP_SG();бүлмә+N+Sg+Nom;	бүл[V]: делить, поделить | бүлмә[N]: комната
яктыра	як+V+CAUS(ДЫр)+PRES(Й);яктыр+V+PRES(Й);	як[V]: сжечь
.	Type1
һАРРИ	һарри+N+Sg+Nom;
аңа	ул+PN+DIR(ГА);	ул[PN]: он, она, оно, они, его, их
карый	кара+V+PRES(Й);карый+N+Sg+Nom;	кара[V]: посмотреть, смотреть
.	Type1
Куркыныч	куркыныч+Adj;	куркыныч[Adj]: опасный, опасно
төшләрме	төш+N+PL(ЛАр)+Nom+INT(мЫ);	төш[N]: сон
?	Type1
һАРРИ	һарри+N+Sg+Nom;
:	Type2
әйе	әйе+MOD;
.	Type1
ДЖИННИ	джинни+N+Sg+Nom;
:	Type2
Нәрсә	нәрсә+PN;	нәрсә[PN]: что, вещь
күрдең	күр+V+PST_DEF(ДЫ)+2SG(ң);	күр[V]: видеть
?	Type1
һАРРИ	һарри+N+Sg+Nom;
:	Type2
Дурсльләр	дурсль+N+PL(ЛАр)+Nom;
.	Type1
әйе	әйе+MOD;
,	Type2
шулардан	шул+PN+PL(ЛАр)+ABL(ДАн);	шул[PN]: это, так, оттуда, потом
башланды	башла+V+REFL(Ын)+PST_DEF(ДЫ);башлан+V+PST_DEF(ДЫ);	башла[V]: начать, начинать, начаться, начинаться
,	Type2
ә	ә+PART;
аннан	аннан+PN;ул+PN+ABL(ДАн);	ул[PN]: он, она, оно, они, его, их
тагын	тагын+Adv;	тагын[Adv]: ещё, опять, снова
нәрсәдер	нәрсә+PN+PROB(ДЫр);	нәрсә[PN]: что, вещь
керде	кер+V+PST_DEF(ДЫ);	кер[V]: войти, входить
.	Type1
Пауза	пауза+N+Sg+Nom;	пауза[N]: пауза
.	Type1
ДЖИННИ	джинни+N+Sg+Nom;
аңа	ул+PN+DIR(ГА);	ул[PN]: он, она, оно, они, его, их
карый	кара+V+PRES(Й);карый+N+Sg+Nom;	кара[V]: посмотреть, смотреть
,	Type2
аның	ул+PN+GEN(нЫң);	ул[PN]: он, она, оно, они, его, их
кайда	кай+PN+LOC(ДА);кайда+PN;	кайда[PN]: где
булуын	бул+V+VN_1(у/ү/в)+POSS_3(СЫ)+ACC(нЫ);	бул[V]: быть, случиться
аңларга	аңла+V+INF_1(ЫргА);	аңла[V]: понимать, понять
тырыша	тырыш+V+PRES(Й);	тырыш[V]: постараться, пытаться, стараться
.	Type1
ДЖИННИ	джинни+N+Sg+Nom;
:	Type2
Бәлки	бәлки+CNJ;	бәлки[CNJ]: а
,	Type2
Йокы	йокы+N+Sg+Nom;	йокы[N]: сон
төнәтмәсе	төнәтмә+N+Sg+POSS_3(СЫ)+Nom;
эчәрсең	эч+V+PCP_FUT(Ыр)+2SG(сЫң);	эч[V]: выпить, пить
?	Type1
һАРРИ	һарри+N+Sg+Nom;
:	Type2
Юк	юк+MOD;
,	Type2
мин	мин+PN;	мин[PN]: я, мой
әйбәтләнермен	әйбәтлә+V+REFL(Ын)+FUT_INDF(Ыр)+1SG(мЫн);әйбәтлә+V+REFL(Ын)+PCP_FUT(Ыр)+1SG(мЫн);әйбәтлән+V+FUT_INDF(Ыр)+1SG(мЫн);әйбәтлән+V+PCP_FUT(Ыр)+1SG(мЫн);
.	Type1
Йокла	йокла+V+IMP_SG();	йокла[V]: спать
инде	инде+PART;
әйдә	әйдә+INTRJ;әйдә+V+IMP_SG();	әйдә[INTRJ]: давай
.	Type1
ДЖИННИ	джинни+N+Sg+Nom;
:	Type2
Син	син+PN;	син[PN]: ты, твой
рәтләнәчәккә	рәтлә+V+REFL(Ын)+PCP_FUT(АчАк)+DIR(ГА);рәтлән+V+PCP_FUT(АчАк)+DIR(ГА);	рәтлә[V]: чинить
охшамагансың	охша+V+NEG(мА)+PCP_PS(ГАн)+2SG(сЫң);охша+V+NEG(мА)+PST_INDF(ГАн)+2SG(сЫң);
.	Type1
һАРРИ	һарри+N+Sg+Nom;
берни	берни+PN;
дә	дә+PART;
дәшми	дәш+V+NEG(мА)+PRES(Й);
.	Type1
ДЖИННИ	джинни+N+Sg+Nom;
(	Type3
аның	ул+PN+GEN(нЫң);	ул[PN]: он, она, оно, они, его, их
дулкынлаганын	дулкынлаганын+N+Sg+Nom;
күреп	күр+V+ADVV_ACC(Ып);	күр[V]: видеть
)	Type3
:	Type2
Бу	бу+PN;	бу[PN]: это, здесь
җиңел	җиң+V+PASS(Ыл)+IMP_SG();җиңел+Adj;җиңел+V+IMP_SG();	җиң[V]: победить | җиңел[Adj]: легкий, легко
булмас	бул+V+FUT_INDF_NEG(мАс);бул+V+PCP_FUT(мАс);	бул[V]: быть, случиться
.	Type1
Амос	Rus
Диггори	диггори+N+Sg+Nom;
белән	белән+POST;	белән[POST]: на, с
.	Type1
һАРРИ	һарри+N+Sg+Nom;
:	Type2
Ачуны	ач+V+VN_1(у/ү/в)+ACC(нЫ);ачу+N+Sg+ACC(нЫ);	ач[V]: открывать, открыть | ачу[N]: злоба
җиңә	җиң+V+PRES(Й);	җиң[V]: победить
алам	ал+V+PRES(Й)+1SG(м);	ал[V]: брать, браться, взять
мин	мин+PN;	мин[PN]: я, мой
,	Type2
ләкин	ләкин+CNJ;
аның	ул+PN+GEN(нЫң);	ул[PN]: он, она, оно, они, его, их
хаклы	хак+Adj+Sg+ATTR_MUN(лЫ);хак+N+ATTR_MUN(лЫ);хаклы+Adj;	хак[N]: право, цена
булуы…	Error
Амос	Rus
минем	мин+PN+GEN(нЫң);	мин[PN]: я, мой
аркада	арка+N+Sg+LOC(ДА);	арка[N]: из-за, спина
үз	үз+PN;	үз[PN]: сам
улын	ул+N+Sg+POSS_3(СЫ)+ACC(нЫ);ул+PN+POSS_3(СЫ)+ACC(нЫ);	ул[N]: сын | ул[PN]: он, она, оно, они, его, их
югалтты…	Error
ДЖИННИ	джинни+N+Sg+Nom;
:	Type2
Син	син+PN;	син[PN]: ты, твой
моны	бу+PN+ACC(нЫ);	бу[PN]: это, здесь
гадел	гадел+Adj;	гадел[Adj]: справедливый, справедливо
булмады	бул+V+NEG(мА)+PST_DEF(ДЫ);	бул[V]: быть, случиться
дип	ди+V+ADVV_ACC(Ып);	ди[V]: говорить, сказать
саныйсың	сана+V+OBL(ЙсЫ)+POSS_2SG(Ың)+Nom;сана+V+PRES(Й)+2SG(сЫң);	сана[V]: считать
,	Type2
ахры	ахры+PART;
.	Type1
һАРРИ	һарри+N+Sg+Nom;
:	Type2
һәм	һәм+CNJ;	һәм[CNJ]: и
мин	мин+PN;	мин[PN]: я, мой
берни	берни+PN;
дә	дә+PART;
әйтә	әйт+V+PRES(Й);	әйт[V]: говорить, сказать
алмыйм	ал+V+NEG(мА)+HOR_SG(Йм);ал+V+NEG(мА)+PRES(Й)+1SG(м);	ал[V]: брать, браться, взять
,	Type2
беркемгә	беркем+PN+DIR(ГА);
берни	берни+PN;
дә	дә+PART;
әйтә	әйт+V+PRES(Й);	әйт[V]: говорить, сказать
алмыйм	ал+V+NEG(мА)+HOR_SG(Йм);ал+V+NEG(мА)+PRES(Й)+1SG(м);	ал[V]: брать, браться, взять
,	Type2
моны	бу+PN+ACC(нЫ);	бу[PN]: это, здесь
начар	начар+Adj;	начар[Adj]: плохой, плохо
диюдән	дию+N+Sg+ABL(ДАн);
тыш	тыш+N+Sg+Nom;тыш+POST;	тыш[N]: наружность, улица | тыш[POST]: кроме
,	Type2
әлбәттә	әлбәттә+MOD;	әлбәттә[MOD]: конечно, непременно
.	Type1
ДЖИННИ	джинни+N+Sg+Nom;
аның	ул+PN+GEN(нЫң);	ул[PN]: он, она, оно, они, его, их
нәрсә	нәрсә+PN;	нәрсә[PN]: что, вещь
яки	яки+CNJ;
кем	кем+PN;	кем[PN]: кто
турында	тур+N+Sg+POSS_3(СЫ)+LOC(ДА);турында+POST;	тур[N]: тур | турында[POST]: о
уйлаганын	уйла+V+PCP_PS(ГАн)+POSS_3(СЫ)+ACC(нЫ);	уйла[V]: думать
белә	бел+V+PRES(Й);	бел[V]: знать, узнать
.	Type1
35	Num
ДЖИННИ	джинни+N+Sg+Nom;
:	Type2
ә	ә+PART;
менә	мен+V+PRES(Й);менә+PART;	мен[V]: подниматься, подняться
нәрсә	нәрсә+PN;	нәрсә[PN]: что, вещь
өчен	өчен+POST;	өчен[POST]: для, за
борчыласың	борчы+V+PASS(Ыл)+OBL(ЙсЫ)+POSS_2SG(Ың)+Nom;борчы+V+PASS(Ыл)+PRES(Й)+2SG(сЫң);борчыл+V+OBL(ЙсЫ)+POSS_2SG(Ың)+Nom;борчыл+V+PRES(Й)+2SG(сЫң);	борчы[V]: беспокоить, обеспокоить | борчыл[V]: беспокоиться
икән	икән+MOD;икән+PART;
син	син+PN;	син[PN]: ты, твой
.	Type1
һогвартс	һогвартс+N+Sg+Nom;
алды	ал+N+Sg+POSS_3(СЫ)+Nom;ал+V+PST_DEF(ДЫ);	ал[V]: брать, браться, взять
төне	төн+N+Sg+POSS_3(СЫ)+Nom;	төн[N]: ночь
!	Type1
әгәр	әгәр+CNJ;
синең	син+PN+GEN(нЫң);	син[PN]: ты, твой
укырга	укы+V+INF_1(ЫргА);	укы[V]: учиться, прочитать, читать
барасың	бар+V+OBL(ЙсЫ)+POSS_2SG(Ың)+Nom;бар+V+PRES(Й)+2SG(сЫң);	бар[V]: идти, пойти
килми	кил+V+NEG(мА)+PRES(Й);	кил[V]: идти
икән	икән+MOD;икән+PART;
,	Type2
бу	бу+PN;	бу[PN]: это, здесь
беркайчан	беркайчан+Adv;
да	да+PART;
яхшы	яхшы+Adj;яхшы+Adv;	яхшы[Adj]: хороший, лучший, хорошо, лучше | яхшы[Adv]: хорошо, лучше
төн	төн+N+Sg+Nom;	төн[N]: ночь
булмый	бул+V+NEG(мА)+PRES(Й);	бул[V]: быть, случиться
.	Type1
Альбуска	альбус+N+Sg+DIR(ГА);
бала	бала+N+Sg+Nom;	бала[N]: ребёнок
юрганын	юрган+N+Sg+POSS_3(СЫ)+ACC(нЫ);
бүләк	бүләк+N+Sg+Nom;	бүләк[N]: подарок
итүең	и+V+CAUS(т)+VN_1(у/ү/в)+POSS_2SG(Ың)+Nom;ит+V+VN_1(у/ү/в)+POSS_2SG(Ың)+Nom;	ит[V]: делать, сделать
матур	матур+Adj;	матур[Adj]: красивый, красиво
эш	эш+N+Sg+Nom;	эш[N]: дело
иде	и+V+PST_DEF(ДЫ);
.	Type1
һАРРИ	һарри+N+Sg+Nom;
:	Type2
Шуннан	шул+PN+ABL(ДАн);	шул[PN]: это, так, оттуда, потом
соң	соң+Adv;соң+N+Sg+Nom;соң+PART;соң+POST;	соң[Adv]: же, поздно, последний | соң[N]: конец | соң[POST]: после
бары	бар+N+Sg+POSS_3(СЫ)+Nom;бар+PN+POSS_3(СЫ)+Nom;бары+CNJ;бары+PN;	бар[N]: бар | бары[PN]: весь
да	да+PART;
бик	бик+Adv;	бик[Adv]: очень
начар	начар+Adj;	начар[Adj]: плохой, плохо
якка	як+N+Sg+DIR(ГА);	як[N]: сторона
китте	кит+V+PST_DEF(ДЫ);	кит[V]: уйти, уходить
.	Type1
Джинни	джинни+N+Sg+Nom;
,	Type2
мин	мин+PN;	мин[PN]: я, мой
кайбер	кайбер+PN;
сүзләр	сүз+N+PL(ЛАр)+Nom;	сүз[N]: слово
әйттем…	Error
ДЖИННИ	джинни+N+Sg+Nom;
:	Type2
Мин	мин+PN;	мин[PN]: я, мой
ишеттем	ишет+V+PST_DEF(ДЫ)+1SG(м);	ишет[V]: слышать, услышать
.	Type1
һАРРИ	һарри+N+Sg+Nom;
:	Type2
һәм	һәм+CNJ;	һәм[CNJ]: и
син	син+PN;	син[PN]: ты, твой
һаман	һаман+Adv;	һаман[Adv]: всегда, всё время
минем	мин+PN+GEN(нЫң);	мин[PN]: я, мой
белән	белән+POST;	белән[POST]: на, с
сөйләшәсеңме	сөйләшәсеңм+N+Sg+POSS_3(СЫ)+Nom;
?	Type1
ДЖИННИ	джинни+N+Sg+Nom;
:	Type2
Чөнки	чөнки+CNJ;
мин	мин+PN;	мин[PN]: я, мой
беләм	бел+V+PRES(Й)+1SG(м);	бел[V]: знать, узнать
:	Type2
уңай	уңай+Adj;	уңай[Adj]: положительный, удобный, удобно
форсат	форсат+N+Sg+Nom;	форсат[N]: удобство
туры	тур+N+Sg+POSS_3(СЫ)+Nom;туры+Adj;	тур[N]: тур | туры[Adj]: прямой, прямо
килү	кил+V+VN_1(у/ү/в)+Nom;	кил[V]: идти
белән	белән+POST;	белән[POST]: на, с
,	Type2
син	син+PN;	син[PN]: ты, твой
гафу	гафу+INTRJ;
үтенәчәксең	үт+V+REFL(Ын)+FUT_DEF(АчАк)+2SG(сЫң);үт+V+REFL(Ын)+PCP_FUT(АчАк)+2SG(сЫң);үтен+V+FUT_DEF(АчАк)+2SG(сЫң);үтен+V+PCP_FUT(АчАк)+2SG(сЫң);	үт[V]: пройти, проходить | үтен[V]: просить
һәм	һәм+CNJ;	һәм[CNJ]: и
башка	баш+N+Sg+DIR(ГА);башка+Adj;башка+POST;	баш[N]: голова | башка[Adj]: другой | башка[POST]: кроме
сүзләр	сүз+N+PL(ЛАр)+Nom;	сүз[N]: слово
әйтергә	әйт+V+INF_1(ЫргА);	әйт[V]: говорить, сказать
теләгәнеңне	телә+V+PCP_PS(ГАн)+POSS_2SG(Ың)+ACC(нЫ);	телә[V]: желать, пожелать
аңлатачаксың	аңла+V+CAUS(т)+FUT_DEF(АчАк)+2SG(сЫң);аңла+V+CAUS(т)+PCP_FUT(АчАк)+2SG(сЫң);аңлат+V+FUT_DEF(АчАк)+2SG(сЫң);аңлат+V+PCP_FUT(АчАк)+2SG(сЫң);	аңла[V]: понимать, понять | аңлат[V]: объяснить, объяснять
.	Type1
ә	ә+PART;
менә	мен+V+PRES(Й);менә+PART;	мен[V]: подниматься, подняться
синең	син+PN+GEN(нЫң);	син[PN]: ты, твой
моны	бу+PN+ACC(нЫ);	бу[PN]: это, здесь
яшерүең…	Error
анысы	анысы+PN;
башка	баш+N+Sg+DIR(ГА);башка+Adj;башка+POST;	баш[N]: голова | башка[Adj]: другой | башка[POST]: кроме
нәрсә	нәрсә+PN;	нәрсә[PN]: что, вещь
.	Type1
Сиңа	син+PN+DIR(ГА);	син[PN]: ты, твой
аның	ул+PN+GEN(нЫң);	ул[PN]: он, она, оно, они, его, их
белән	белән+POST;	белән[POST]: на, с
ихлас	ихлас+Adj;
булырга	бул+V+INF_1(ЫргА);	бул[V]: быть, случиться
кирәк	кирәк+MOD;
,	Type2
һарри…	Error
Аңа	ул+PN+DIR(ГА);	ул[PN]: он, она, оно, они, его, их
бит	бит+N+Sg+Nom;бит+PART;	бит[N]: лицо, страница
шул	шул+PART;шул+PN;	шул[PN]: это, так, оттуда, потом
да	да+PART;
җитә	җит+V+PRES(Й);	җит[V]: дойти, доходить
.	Type1
һАРРИ	һарри+N+Sg+Nom;
:	Type2
Мин	мин+PN;	мин[PN]: я, мой
нибары	нибары+Adv;	нибары[Adv]: всего
аның	ул+PN+GEN(нЫң);	ул[PN]: он, она, оно, они, его, их
Джеймс	Rus
яки	яки+CNJ;
Лилиягә	лилия+PROP+DIR(ГА);
ныграк	нык+Adj+COMP(рАк)+Sg+Nom;	нык[Adj]: крепкий, крепко
охшавын	охша+V+VN_1(у/ү/в)+POSS_3(СЫ)+ACC(нЫ);
гына	гына+PART;
телим	тел+V+HOR_SG(Йм);телә+V+HOR_SG(Йм);телә+V+PRES(Й)+1SG(м);	телә[V]: желать, пожелать
.	Type1
ДЖИННИ	джинни+N+Sg+Nom;
(	Type3
коры	коры+Adj;	коры[Adj]: сухой, сухо
гына	гына+PART;
)	Type3
:	Type2
әйе	әйе+MOD;
,	Type2
мөгаен	мөгаен+MOD;	мөгаен[MOD]: наверно
,	Type2
бу	бу+PN;	бу[PN]: это, здесь
кадәр	кадәр+Adv;кадәр+POST;	кадәр[POST]: до
ихлас	ихлас+Adj;
булырга	бул+V+INF_1(ЫргА);	бул[V]: быть, случиться
кирәкмидер	кирәк+V+NEG(мА)+PRES(Й)+PROB(ДЫр);
.	Type1
һАРРИ	һарри+N+Sg+Nom;
:	Type2
Юк	юк+MOD;
,	Type2
мин	мин+PN;	мин[PN]: я, мой
аның	ул+PN+GEN(нЫң);	ул[PN]: он, она, оно, они, его, их
бер	бер+Num;бер+PN;	бер[Num]: один, первый
ягын	ягын+V+IMP_SG();як+N+Sg+POSS_3(СЫ)+ACC(нЫ);як+V+REFL(Ын)+IMP_SG();	як[N]: сторона | як[V]: сжечь
да	да+PART;
үзгәртмәс	үзгәр+V+CAUS(т)+FUT_INDF_NEG(мАс);үзгәр+V+CAUS(т)+PCP_FUT(мАс);үзгәрт+V+FUT_INDF_NEG(мАс);үзгәрт+V+PCP_FUT(мАс);	үзгәр[V]: измениться, изменяться | үзгәрт[V]: изменить, изменять
идем…	Error
ләкин	ләкин+CNJ;
мин	мин+PN;	мин[PN]: я, мой
аларны	алар+PN+ACC(нЫ);	алар[PN]: они
аңлый	аңла+V+PRES(Й);	аңла[V]: понимать, понять
алам	ал+V+PRES(Й)+1SG(м);	ал[V]: брать, браться, взять
,	Type2
ә	ә+PART;
аны…	Error
ДЖИННИ	джинни+N+Sg+Nom;
:	Type2
Альбус	альбус+N+Sg+Nom;
башка	баш+N+Sg+DIR(ГА);башка+Adj;башка+POST;	баш[N]: голова | башка[Adj]: другой | башка[POST]: кроме
төрле	төр+N+ATTR_MUN(лЫ);төрле+Adj;	төр[N]: вид | төрле[Adj]: разный
,	Type2
һәм	һәм+CNJ;	һәм[CNJ]: и
бу	бу+PN;	бу[PN]: это, здесь
яхшы	яхшы+Adj;яхшы+Adv;	яхшы[Adj]: хороший, лучший, хорошо, лучше | яхшы[Adv]: хорошо, лучше
түгелмени	түгел+PART+INT_MIR(мЫни);түк+V+PASS(Ыл)+INT_MIR(мЫни);	түк[V]: лить
?	Type1
Син	син+PN;	син[PN]: ты, твой
«	Type4
һарри	һарри+N+Sg+Nom;
Поттерлыгыңны	поттерлыгыңн+N+Sg+POSS_3(СЫ)+Nom;поттерлыг+N+Sg+POSS_2SG(Ың)+ACC(нЫ);
»	Type4
күрсәтә	күрсәт+V+PRES(Й);	күрсәт[V]: показать, показывать
башлаганда	башла+V+PCP_PS(ГАн)+LOC(ДА);	башла[V]: начать, начинать, начаться, начинаться
,	Type2
ул	ул+N+Sg+Nom;ул+PN;	ул[N]: сын | ул[PN]: он, она, оно, они, его, их
моны	бу+PN+ACC(нЫ);	бу[PN]: это, здесь
сизә	сиз+V+PRES(Й);	сиз[V]: чуять
.	Type1
Вәләкин	вәләкин+CNJ;
ул	ул+N+Sg+Nom;ул+PN;	ул[N]: сын | ул[PN]: он, она, оно, они, его, их
синең	син+PN+GEN(нЫң);	син[PN]: ты, твой
чын	чын+Adj;	чын[Adj]: настоящий
йөзеңне	йөз+N+Sg+POSS_2SG(Ың)+ACC(нЫ);йөз+Num+POSS_2SG(Ың)+ACC(нЫ);	йөз[N]: лицо | йөз[Num]: сто, сотый
күрергә	күр+V+INF_1(ЫргА);	күр[V]: видеть
тели	телә+V+PRES(Й);	телә[V]: желать, пожелать
бит	бит+N+Sg+Nom;бит+PART;	бит[N]: лицо, страница
.	Type1
һАРРИ	һарри+N+Sg+Nom;
:	Type2
«	Type4
Хакыйкать	хакыйкать+N+Sg+Nom;	хакыйкать[N]: истина
гаҗәеп	гаҗәеп+Adj;
матур	матур+Adj;	матур[Adj]: красивый, красиво
һәм	һәм+CNJ;	һәм[CNJ]: и
искиткеч	искиткеч+Adv;	искиткеч[Adv]: удивительно
куркыныч	куркыныч+Adj;	куркыныч[Adj]: опасный, опасно
нәрсә	нәрсә+PN;	нәрсә[PN]: что, вещь
,	Type2
шулай	шулай+PN;
булгач	бул+V+ADVV_ANT(ГАч);	бул[V]: быть, случиться
,	Type2
аңа	ул+PN+DIR(ГА);	ул[PN]: он, она, оно, они, его, их
чиксез	чик+N+ATTR_ABES(сЫз)+Sg+Nom;чик+N+Sg+2PL(сЫз);	чик[N]: граница
саклык	сак+N+NMLZ(лЫк)+Sg+Nom;сак+N+PSBL(лЫк);сак+PROP+NMLZ(лЫк)+Sg+Nom;сак+PROP+PSBL(лЫк);	сак[N]: пост, стража
белән	белән+POST;	белән[POST]: на, с
мөрәҗәгать	мөрәҗәгать+N+Sg+Nom;	мөрәҗәгать[N]: обращение
итәргә	и+V+CAUS(т)+INF_1(ЫргА);ит+V+INF_1(ЫргА);	ит[V]: делать, сделать
кирәк	кирәк+MOD;
»	Type4
.	Type1
ДЖИННИ	джинни+N+Sg+Nom;
аңа	ул+PN+DIR(ГА);	ул[PN]: он, она, оно, они, его, их
гаҗәпләнеп	гаҗәплән+V+ADVV_ACC(Ып);	гаҗәплән[V]: удивиться, удивляться
карап	кара+V+ADVV_ACC(Ып);	кара[V]: посмотреть, смотреть
тора	тор+V+PRES(Й);	тор[V]: вставать, встать, стоять
.	Type1
Дамблдор	дамблдор+N+Sg+Nom;
.	Type1
ДЖИННИ	джинни+N+Sg+Nom;
:	Type2
Балага	бала+N+Sg+DIR(ГА);	бала[N]: ребёнок
әйтә	әйт+V+PRES(Й);	әйт[V]: говорить, сказать
торган	тор+V+PCP_PS(ГАн);тор+V+PST_INDF(ГАн);	тор[V]: вставать, встать, стоять
сүзләр	сүз+N+PL(ЛАр)+Nom;	сүз[N]: слово
өчен	өчен+POST;	өчен[POST]: для, за
сәеррәк	сәер+Adj+COMP(рАк)+Sg+Nom;	сәер[Adj]: странный, странно
яңгырый	яңгыра+V+PRES(Й);
.	Type1
һАРРИ	һарри+N+Sg+Nom;
:	Type2
Юк	юк+MOD;
.	Type1
әгәр	әгәр+CNJ;
бу	бу+PN;	бу[PN]: это, здесь
бала	бала+N+Sg+Nom;	бала[N]: ребёнок
дөньяны	дөнья+N+Sg+ACC(нЫ);	дөнья[N]: мир¹
коткару	коткар+V+VN_1(у/ү/в)+Nom;	коткар[V]: спасать, спасти
хакына	хакына+POST;
үлергә	үл+V+INF_1(ЫргА);	үл[V]: умереть, умирать
тиеш	ти+V+RECP(Ыш)+IMP_SG();ти+V+VN_2(Ыш)+Nom;тиеш+MOD;
дип	ди+V+ADVV_ACC(Ып);	ди[V]: говорить, сказать
ышансаң	ышан+V+COND(сА)+2SG(ң);	ышан[V]: верить, поверить
,	Type2
сәер	сәер+Adj;	сәер[Adj]: странный, странно
түгел	түгел+PART;
.	Type1
һАРРИ	һарри+N+Sg+Nom;
янә	янә+Adv;	янә[Adv]: опять
авыр	авыр+Adj;авыр+V+IMP_SG();ау+V+FUT_INDF(Ыр);ау+V+PCP_FUT(Ыр);	авыр[Adj]: тяжелый, тяжело | авыр[V]: болеть, заболеть | ау[V]: падать, упасть
сулап	су+N+DISTR(лАп);сула+V+ADVV_ACC(Ып);	су[N]: вода | сула[V]: дышать
куя	куй+V+PRES(Й);	куй[V]: положить, класть
,	Type2
хәзер	хәзер+Adv;	хәзер[Adv]: сейчас, нынешний
ул	ул+N+Sg+Nom;ул+PN;	ул[N]: сын | ул[PN]: он, она, оно, они, его, их
маңгаен	маңгай+N+Sg+POSS_3(СЫ)+ACC(нЫ);	маңгай[N]: лоб
тотмыйча	тот+V+NEG(мА)+ADVV_NEG(ЙчА);	тот[V]: держать
булдыра	бул+V+CAUS(ДЫр)+PRES(Й);булдыр+V+PRES(Й);	бул[V]: быть, случиться | булдыр[V]: создавать, создать, справиться
алмый	ал+V+NEG(мА)+PRES(Й);	ал[V]: брать, браться, взять
.	Type1
ДЖИННИ	джинни+N+Sg+Nom;
:	Type2
һарри	һарри+N+Sg+Nom;
,	Type2
ни	ни+CNJ;ни+PART;ни+PN;	ни[CNJ]: ни | ни[PN]: что
булды	бул+V+PST_DEF(ДЫ);	бул[V]: быть, случиться
?	Type1
һАРРИ	һарри+N+Sg+Nom;
:	Type2
Тәртип	тәртип+N+Sg+Nom;	тәртип[N]: порядок, распорядок
.	Type1
Бар	бар+MOD;бар+N+Sg+Nom;бар+PN;бар+V+IMP_SG();	бар[N]: бар | бар[V]: идти, пойти
да	да+PART;
тәртип	тәртип+N+Sg+Nom;	тәртип[N]: порядок, распорядок
.	Type1
Мин	мин+PN;	мин[PN]: я, мой
сине	син+PN+ACC(нЫ);	син[PN]: ты, твой
ишетәм	ишет+V+PRES(Й)+1SG(м);	ишет[V]: слышать, услышать
.	Type1
Мин	мин+PN;	мин[PN]: я, мой
тырышырмын…	Error
ДЖИННИ	джинни+N+Sg+Nom;
:	Type2
Синең	син+PN+GEN(нЫң);	син[PN]: ты, твой
яраң	яра+N+Sg+POSS_2SG(Ың)+Nom;яраң+PROP+Sg+Nom;	яра[N]: рана
авыртамы	авыр+V+CAUS(т)+PRES(Й)+INT(мЫ);авырт+V+PRES(Й)+INT(мЫ);	авыр[V]: болеть, заболеть | авырт[V]: болеть, заболеть
?	Type1
һАРРИ	һарри+N+Sg+Nom;
.	Type1
Юк	юк+MOD;
.	Type1
Юк	юк+MOD;
.	Type1
Мин	мин+PN;	мин[PN]: я, мой
тәртиптә	тәртип+N+Sg+LOC(ДА);	тәртип[N]: порядок, распорядок
.	Type1
әйдә	әйдә+INTRJ;әйдә+V+IMP_SG();	әйдә[INTRJ]: давай
,	Type2
Ноксла	ноксла+N+Sg+Nom;
утны	ут+N+Sg+ACC(нЫ);	ут[N]: огонь
һәм	һәм+CNJ;	һәм[CNJ]: и
йоклыйк	йокла+V+HOR_PL(Йк);	йокла[V]: спать
инде	инде+PART;
.	Type1
ДЖИННИ	джинни+N+Sg+Nom;
:	Type2
һарри	һарри+N+Sg+Nom;
,	Type2
синең	син+PN+GEN(нЫң);	син[PN]: ты, твой
яраң	яра+N+Sg+POSS_2SG(Ың)+Nom;яраң+PROP+Sg+Nom;	яра[N]: рана
ничә	ничә+PN;
ел	ел+N+Sg+Nom;	ел[N]: год²
авыртмады	авыр+V+CAUS(т)+NEG(мА)+PST_DEF(ДЫ);авырт+V+NEG(мА)+PST_DEF(ДЫ);	авыр[V]: болеть, заболеть | авырт[V]: болеть, заболеть
инде	инде+PART;
?	Type1
һАРРИ	һарри+N+Sg+Nom;
ДЖИННИга	джинни+N+Sg+DIR(ГА);
борылып	бор+V+PASS(Ыл)+ADVV_ACC(Ып);борыл+V+ADVV_ACC(Ып);	бор[V]: повернуть, поворачивать
карый	кара+V+PRES(Й);карый+N+Sg+Nom;	кара[V]: посмотреть, смотреть
,	Type2
аның	ул+PN+GEN(нЫң);	ул[PN]: он, она, оно, они, его, их
йөзе	йөз+N+Sg+POSS_3(СЫ)+Nom;йөз+Num+POSS_3(СЫ)+Nom;	йөз[N]: лицо | йөз[Num]: сто, сотый
аңа	ул+PN+DIR(ГА);	ул[PN]: он, она, оно, они, его, их
барын	бар+N+Sg+POSS_3(СЫ)+ACC(нЫ);бар+PN+POSS_3(СЫ)+ACC(нЫ);бар+V+REFL(Ын)+IMP_SG();	бар[N]: бар | бар[V]: идти, пойти
да	да+PART;
аңлатып	аңла+V+CAUS(т)+ADVV_ACC(Ып);аңлат+V+ADVV_ACC(Ып);	аңла[V]: понимать, понять | аңлат[V]: объяснить, объяснять
бирә	бир+V+PRES(Й);	бир[V]: давать, дать, даваться
.	Type1
36	Num
һАРРИ	һарри+N+Sg+Nom;
:	Type2
Егерме	егерме+Num;	егерме[Num]: двадцать, двадцатый
ике	ике+Num;	ике[Num]: два, оба, второй
ел	ел+N+Sg+Nom;	ел[N]: год²
.	Type1
БЕРЕНЧЕ	бер+Num+NUM_ORD(ЫнчЫ);	бер[Num]: один, первый
ПәРДә	пәрдә+N+Sg+Nom;
,	Type2
УНЫНЧЫ	ун+Num+NUM_ORD(ЫнчЫ);	ун[Num]: десять, десятый
КүРЕНЕШ	күр+V+REFL(Ын)+RECP(Ыш)+IMP_SG();күр+V+REFL(Ын)+VN_2(Ыш)+Nom;күрен+V+RECP(Ыш)+IMP_SG();күрен+V+VN_2(Ыш)+Nom;күренеш+N+Sg+Nom;	күр[V]: видеть | күренеш[N]: вид, явление
һОГВАРТС-ЭКСПРЕСС	һогвартс-экспресс+N+Sg+Nom;
АЛЬБУС	альбус+N+Sg+Nom;
тиз-тиз	тиз-тиз+Adv;
генә	генә+PART;
поезд	поезд+N+Sg+Nom;	поезд[N]: поезд
буенча	буенча+POST;	буенча[POST]: по
атлый	атла+V+PRES(Й);	атла[V]: шагать, шагнуть
.	Type1
РОЗА	роза+N+Sg+Nom;
:	Type2
Мин	мин+PN;	мин[PN]: я, мой
сине	син+PN+ACC(нЫ);	син[PN]: ты, твой
эзләгән	эзлә+V+PCP_PS(ГАн);эзлә+V+PST_INDF(ГАн);	эзлә[V]: искать
идем…	Error
АЛЬБУС	альбус+N+Sg+Nom;
:	Type2
Мине	ми+N+Sg+ACC(нЫ);мин+PN+ACC(нЫ);мин+PN+POSS_3(СЫ)+Nom;	ми[N]: мозг | мин[PN]: я, мой
?	Type1
Нәрсәгә	нәрсә+PN+DIR(ГА);	нәрсә[PN]: что, вещь
ул	ул+N+Sg+Nom;ул+PN;	ул[N]: сын | ул[PN]: он, она, оно, они, его, их
?	Type1
РОЗА	роза+N+Sg+Nom;
әйтәсе	әйт+V+OBL(ЙсЫ);	әйт[V]: говорить, сказать
килгән	кил+V+PCP_PS(ГАн);кил+V+PST_INDF(ГАн);	кил[V]: идти
сүзләрен	сүз+N+PL(ЛАр)+POSS_3(СЫ)+ACC(нЫ);	сүз[N]: слово
ничек	ничек+PN;
әйтергә	әйт+V+INF_1(ЫргА);	әйт[V]: говорить, сказать
белми	бел+V+NEG(мА)+PRES(Й);	бел[V]: знать, узнать
.	Type1
РОЗА	роза+N+Sg+Nom;
:	Type2
Альбус	альбус+N+Sg+Nom;
,	Type2
бу	бу+PN;	бу[PN]: это, здесь
дүртенче	дүрт+Num+NUM_ORD(ЫнчЫ);	дүрт[Num]: четыре, четвёртый
курсның	курс+N+Sg+GEN(нЫң);	курс[N]: курс¹⁻²
башы	баш+N+Sg+POSS_3(СЫ)+Nom;	баш[N]: голова
,	Type2
безнең	без+N+Sg+GEN(нЫң);без+PN+GEN(нЫң);	без[PN]: мы, наш
өчен	өчен+POST;	өчен[POST]: для, за
дә	дә+PART;
яңа	яңа+Adj;	яңа[Adj]: новый
ел	ел+N+Sg+Nom;	ел[N]: год²
башлана	башла+V+REFL(Ын)+PRES(Й);башлан+V+PRES(Й);	башла[V]: начать, начинать, начаться, начинаться
.	Type1
Мин	мин+PN;	мин[PN]: я, мой
яңадан	яңа+Adj+Sg+ABL(ДАн);	яңа[Adj]: новый
синең	син+PN+GEN(нЫң);	син[PN]: ты, твой
белән	белән+POST;	белән[POST]: на, с
дус	дус+N+Sg+Nom;	дус[N]: друг
булырга	бул+V+INF_1(ЫргА);	бул[V]: быть, случиться
телим	тел+V+HOR_SG(Йм);телә+V+HOR_SG(Йм);телә+V+PRES(Й)+1SG(м);	телә[V]: желать, пожелать
.	Type1
АЛЬБУС	альбус+N+Sg+Nom;
:	Type2
Без	без+N+Sg+Nom;без+PN;	без[PN]: мы, наш
беркайчан	беркайчан+Adv;
да	да+PART;
дус	дус+N+Sg+Nom;	дус[N]: друг
булмадык	бул+V+NEG(мА)+PST_DEF(ДЫ)+1PL(к);	бул[V]: быть, случиться
.	Type1
РОЗА	роза+N+Sg+Nom;
:	Type2
Нинди	нинди+PN;	нинди[PN]: какой
тупас	тупас+Adj;	тупас[Adj]: грубый, грубо
сүз	сүз+N+Sg+Nom;	сүз[N]: слово
!	Type1
Миңа	мин+PN+DIR(ГА);	мин[PN]: я, мой
алты	алты+Num;	алты[Num]: шесть, шестой
яшь	яшь+Adj;яшь+N+Sg+Nom;	яшь[Adj]: молодой, юный | яшь[N]: возраст, год²
булганда	бул+V+PCP_PS(ГАн)+LOC(ДА);	бул[V]: быть, случиться
,	Type2
без	без+N+Sg+Nom;без+PN;	без[PN]: мы, наш
иң	иң+N+Sg+Nom;иң+PART;иң+V+IMP_SG();
якын	якын+Adj;якын+Adv;якын+POST;	якын[Adj]: близкий, близко, ближе | якын[Adv]: близко, ближе | якын[POST]: около
дуслар	дус+N+PL(ЛАр)+Nom;	дус[N]: друг
идек	и+V+PST_DEF(ДЫ)+1PL(к);
!	Type1
АЛЬБУС	альбус+N+Sg+Nom;
:	Type2
Бу	бу+PN;	бу[PN]: это, здесь
бик	бик+Adv;	бик[Adv]: очень
күптән	күп+Adj+Sg+ABL(ДАн);	күп[Adj]: много
иде	и+V+PST_DEF(ДЫ);
.	Type1
Ул	ул+N+Sg+Nom;ул+PN;	ул[N]: сын | ул[PN]: он, она, оно, они, его, их
китмәкче	кит+V+DESID(мАкчЫ);	кит[V]: уйти, уходить
була	бул+V+PRES(Й);	бул[V]: быть, случиться
.	Type1
РОЗА	роза+N+Sg+Nom;
аны	ул+PN+ACC(нЫ);	ул[PN]: он, она, оно, они, его, их
буш	буш+Adj;	буш[Adj]: пустой, пусто
купега	купе+N+Sg+DIR(ГА);	купе[N]: купе
этеп	эт+V+ADVV_ACC(Ып);
кертә	кер+V+CAUS(т)+PRES(Й);керт+V+PRES(Й);	кер[V]: войти, входить | керт[V]: ввести, вводить
.	Type1
РОЗА	роза+N+Sg+Nom;
:	Type2
Син	син+PN;	син[PN]: ты, твой
ишеттеңме	ишет+V+PST_DEF(ДЫ)+2SG(ң)+INT(мЫ);	ишет[V]: слышать, услышать
әле	әле+CNJ;әле+PART;	әле[CNJ]: пока
нинди	нинди+PN;	нинди[PN]: какой
сүзләр	сүз+N+PL(ЛАр)+Nom;	сүз[N]: слово
йөргәнен	йөр+V+PCP_PS(ГАн)+POSS_3(СЫ)+ACC(нЫ);	йөр[V]: походить, ходить
?	Type1
Министрлык	министрлык+N+Sg+Nom;	министрлык[N]: министерство
берничә	берничә+PN;
көн	көн+N+Sg+Nom;	көн[N]: день
элек	элек+Adv;элек+POST;	элек[Adv]: раньше, бывший | элек[POST]: раньше
зур	зур+Adj;	зур[Adj]: большой
рейд	рейд+N+Sg+Nom;
оештырган	ое+V+RAR_2(ЫштЫр)+PCP_PS(ГАн);ое+V+RAR_2(ЫштЫр)+PST_INDF(ГАн);ое+V+RECP(Ыш)+CAUS(ДЫр)+PCP_PS(ГАн);ое+V+RECP(Ыш)+CAUS(ДЫр)+PST_INDF(ГАн);оеш+V+CAUS(ДЫр)+PCP_PS(ГАн);оеш+V+CAUS(ДЫр)+PST_INDF(ГАн);оештыр+V+PCP_PS(ГАн);оештыр+V+PST_INDF(ГАн);	оештыр[V]: организовать, организовывать
ди	ди+V+PRES(Й);	ди[V]: говорить, сказать
.	Type1
Синең	син+PN+GEN(нЫң);	син[PN]: ты, твой
әтиең	әти+N+Sg+POSS_2SG(Ың)+Nom;	әти[N]: отец, папа
искитмәле	искитмәле+Adv;	искитмәле[Adv]: удивительно
батыр	бат+V+FUT_INDF(Ыр);бат+V+PCP_FUT(Ыр);батыр+N+Sg+Nom;батыр+V+IMP_SG();	батыр[N]: храбрец
булган	бул+V+PCP_PS(ГАн);бул+V+PST_INDF(ГАн);	бул[V]: быть, случиться
ахрысы	ахрысы+PART;
.	Type1
АЛЬБУС	альбус+N+Sg+Nom;
:	Type2
Ничек	ничек+PN;
син	син+PN;	син[PN]: ты, твой
гел	гел+Adv;	гел[Adv]: постоянно
моның	бу+PN+GEN(нЫң);	бу[PN]: это, здесь
ише	иш+N+Sg+POSS_3(СЫ)+Nom;	иш[N]: ровня
нәрсәләр	нәрсә+PN+PL(ЛАр)+Nom;	нәрсә[PN]: что, вещь
турында	тур+N+Sg+POSS_3(СЫ)+LOC(ДА);турында+POST;	тур[N]: тур | турында[POST]: о
беләсең	бел+V+OBL(ЙсЫ)+POSS_2SG(Ың)+Nom;бел+V+PRES(Й)+2SG(сЫң);	бел[V]: знать, узнать
,	Type2
ә	ә+PART;
мин	мин+PN;	мин[PN]: я, мой
беркайчан	беркайчан+Adv;
да	да+PART;
белмим	бел+V+NEG(мА)+HOR_SG(Йм);бел+V+NEG(мА)+PRES(Й)+1SG(м);	бел[V]: знать, узнать
?	Type1
РОЗА	роза+N+Sg+Nom;
:	Type2
Ул	ул+N+Sg+Nom;ул+PN;	ул[N]: сын | ул[PN]: он, она, оно, они, его, их
кеше	кеше+N+Sg+Nom;	кеше[N]: человек
–	Type2
ягъни	ягъни+CNJ;
әтиең	әти+N+Sg+POSS_2SG(Ың)+Nom;	әти[N]: отец, папа
тикшергән	тикшер+V+PCP_PS(ГАн);тикшер+V+PST_INDF(ГАн);	тикшер[V]: проверить, проверять
тылсымчы	тылсым+N+PROF(чЫ)+Sg+Nom;
,	Type2
Теодор	Rus
Нотт	нотт+N+Sg+Nom;
,	Type2
миңа	мин+PN+DIR(ГА);	мин[PN]: я, мой
калса	кал+V+COND(сА);	кал[V]: оставаться, остаться
,	Type2
барлык	бар+N+NMLZ(лЫк)+Sg+Nom;бар+N+PSBL(лЫк);барлык+PN;	бар[N]: бар
кануннарны	канун+N+PL(ЛАр)+ACC(нЫ);	канун[N]: закон, канон
боза	боз+V+PRES(Й);	боз[V]: испортить
торган	тор+V+PCP_PS(ГАн);тор+V+PST_INDF(ГАн);	тор[V]: вставать, встать, стоять
әллә	әллә+CNJ;әллә+PART;
нинди	нинди+PN;	нинди[PN]: какой
тылсымлы	тылсым+N+ATTR_MUN(лЫ);
әйберләр	әйбер+N+PL(ЛАр)+Nom;әйберлә+V+FUT_INDF(Ыр);әйберлә+V+PCP_FUT(Ыр);	әйбер[N]: вещь
белән	белән+POST;	белән[POST]: на, с
эш	эш+N+Sg+Nom;	эш[N]: дело
иткән	и+V+CAUS(т)+PCP_PS(ГАн);и+V+CAUS(т)+PST_INDF(ГАн);ит+V+PCP_PS(ГАн);ит+V+PST_INDF(ГАн);	ит[V]: делать, сделать
булса	бул+V+COND(сА);	бул[V]: быть, случиться
кирәк	кирәк+MOD;
,	Type2
һәм	һәм+CNJ;	һәм[CNJ]: и
,	Type2
шул	шул+PART;шул+PN;	шул[PN]: это, так, оттуда, потом
исәптән	исәп+N+Sg+ABL(ДАн);	исәп[N]: рассчёт
,	Type2
министрлык	министрлык+N+Sg+Nom;	министрлык[N]: министерство
кешеләренең	кеше+N+PL(ЛАр)+POSS_3(СЫ)+GEN(нЫң);	кеше[N]: человек
баш	баш+N+Sg+Nom;	баш[N]: голова
бәласенә	бәласенә+N+Sg+Nom;
әйләнгән	әйлән+V+PCP_PS(ГАн);әйлән+V+PST_INDF(ГАн);	әйлән[V]: крутиться
канунсыз	канун+N+ATTR_ABES(сЫз)+Sg+Nom;канун+N+Sg+2PL(сЫз);	канун[N]: закон, канон
Вакыт-күчергеч	вакыт-күчергеч+N+Sg+Nom;
тә	тә+PART;
булган	бул+V+PCP_PS(ГАн);бул+V+PST_INDF(ГАн);	бул[V]: быть, случиться
анда	анда+PN;ул+PN+LOC(ДА);	ул[PN]: он, она, оно, они, его, их
.	Type1
АЛЬБУС	альбус+N+Sg+Nom;
РОЗАга	роза+N+Sg+DIR(ГА);
карап	кара+V+ADVV_ACC(Ып);	кара[V]: посмотреть, смотреть
тора	тор+V+PRES(Й);	тор[V]: вставать, встать, стоять
,	Type2
хәзер	хәзер+Adv;	хәзер[Adv]: сейчас, нынешний
ул	ул+N+Sg+Nom;ул+PN;	ул[N]: сын | ул[PN]: он, она, оно, они, его, их
барын	бар+N+Sg+POSS_3(СЫ)+ACC(нЫ);бар+PN+POSS_3(СЫ)+ACC(нЫ);бар+V+REFL(Ын)+IMP_SG();	бар[N]: бар | бар[V]: идти, пойти
да	да+PART;
аңлый	аңла+V+PRES(Й);	аңла[V]: понимать, понять
.	Type1
АЛЬБУС	альбус+N+Sg+Nom;
:	Type2
Вакыт-күчергеч	вакыт-күчергеч+N+Sg+Nom;
?	Type1
әти	әти+N+Sg+Nom;	әти[N]: отец, папа
Вакыт-күчергеч	вакыт-күчергеч+N+Sg+Nom;
тапканмы	тап+V+PCP_PS(ГАн)+INT(мЫ);тап+V+PST_INDF(ГАн)+INT(мЫ);	тап[V]: найти, находить
?	Type1
РОЗА	роза+N+Sg+Nom;
:	Type2
Тсс	Rus
!	Type1
әйе	әйе+MOD;
.	Type1
Мин	мин+PN;	мин[PN]: я, мой
беләм	бел+V+PRES(Й)+1SG(м);	бел[V]: знать, узнать
.	Type1
Шәп	шәп+Adj;	шәп[Adj]: замечательный, замечательно
,	Type2
әйе	әйе+MOD;
бит	бит+N+Sg+Nom;бит+PART;	бит[N]: лицо, страница
?	Type1
АЛЬБУС	альбус+N+Sg+Nom;
:	Type2
һәм	һәм+CNJ;	һәм[CNJ]: и
син	син+PN;	син[PN]: ты, твой
шикләнмисең	шиклән+V+NEG(мА)+OBL(ЙсЫ)+POSS_2SG(Ың)+Nom;шиклән+V+NEG(мА)+PRES(Й)+2SG(сЫң);
дә	дә+PART;
?	Type1
РОЗА	роза+N+Sg+Nom;
:	Type2
һичкенә	һичкенә+N+Sg+Nom;
дә	дә+PART;
.	Type1
АЛЬБУС	альбус+N+Sg+Nom;
:	Type2
Миңа	мин+PN+DIR(ГА);	мин[PN]: я, мой
Скорпиусны	скорпиусн+N+Sg+POSS_3(СЫ)+Nom;скорпиус+N+Sg+ACC(нЫ);
табарга	тап+V+INF_1(ЫргА);	тап[V]: найти, находить
кирәк	кирәк+MOD;
.	Type1
37	Num
Ул	ул+N+Sg+Nom;ул+PN;	ул[N]: сын | ул[PN]: он, она, оно, они, его, их
поездның	поезд+N+Sg+GEN(нЫң);	поезд[N]: поезд
икенче	ике+Num+NUM_ORD(ЫнчЫ);	ике[Num]: два, оба, второй
башына	баш+N+Sg+POSS_3(СЫ)+DIR(ГА);	баш[N]: голова
юнәлә	юнәл+V+PRES(Й);	юнәл[V]: направиться
.	Type1
РОЗА	роза+N+Sg+Nom;
аңа	ул+PN+DIR(ГА);	ул[PN]: он, она, оно, они, его, их
иярә	иярә+N+Sg+Nom;
,	Type2
һаман	һаман+Adv;	һаман[Adv]: всегда, всё время
да	да+PART;
аңа	ул+PN+DIR(ГА);	ул[PN]: он, она, оно, они, его, их
үз	үз+PN;	үз[PN]: сам
сүзен	сүз+N+Sg+POSS_3(СЫ)+ACC(нЫ);	сүз[N]: слово
әйтергә	әйт+V+INF_1(ЫргА);	әйт[V]: говорить, сказать
өметләнә	өметлән+V+PRES(Й);	өметлән[V]: надеяться
.	Type1
РОЗА	роза+N+Sg+Nom;
:	Type2
Альбус	альбус+N+Sg+Nom;
!	Type1
АЛЬБУС	альбус+N+Sg+Nom;
кинәт	кинәт+Adv;
кенә	кенә+PART;
борыла	бор+V+PASS(Ыл)+PRES(Й);борыл+V+PRES(Й);	бор[V]: повернуть, поворачивать
.	Type1
АЛЬБУС	альбус+N+Sg+Nom;
:	Type2
Кем	кем+PN;	кем[PN]: кто
сиңа	син+PN+DIR(ГА);	син[PN]: ты, твой
минем	мин+PN+GEN(нЫң);	мин[PN]: я, мой
белән	белән+POST;	белән[POST]: на, с
сөйләшергә	сөйлә+V+RECP(Ыш)+INF_1(ЫргА);	сөйлә[V]: говорить, рассказывать
кушты	куш+V+PST_DEF(ДЫ);	куш[V]: велеть, складывать, сложить
?	Type1
РОЗА	роза+N+Sg+Nom;
(	Type3
сискәнеп	сискән+V+ADVV_ACC(Ып);
китә	ки+V+CAUS(т)+PRES(Й);кит+V+PRES(Й);	ки[V]: одеть | кит[V]: уйти, уходить
)	Type3
:	Type2
Ярый	яра+V+PRES(Й);ярый+MOD;	яра[V]: годиться
,	Type2
бәлки	бәлки+CNJ;	бәлки[CNJ]: а
,	Type2
әниең	әни+N+Sg+POSS_2SG(Ың)+Nom;	әни[N]: мама
минем	мин+PN+GEN(нЫң);	мин[PN]: я, мой
әтигә	әти+N+Sg+DIR(ГА);	әти[N]: отец, папа
ябалак	ябалак+N+Sg+Nom;
җибәргәндер	җибәр+V+PCP_PS(ГАн)+3SG(ДЫр);җибәр+V+PCP_PS(ГАн)+PROB(ДЫр);җибәр+V+PST_INDF(ГАн)+PROB(ДЫр);	җибәр[V]: пускать, пустить
дә	дә+PART;
,	Type2
ләкин	ләкин+CNJ;
бары	бар+N+Sg+POSS_3(СЫ)+Nom;бар+PN+POSS_3(СЫ)+Nom;бары+CNJ;бары+PN;	бар[N]: бар | бары[PN]: весь
синең	син+PN+GEN(нЫң);	син[PN]: ты, твой
өчен	өчен+POST;	өчен[POST]: для, за
борчылганга	борчы+V+PASS(Ыл)+PCP_PS(ГАн)+DIR(ГА);борчыл+V+PCP_PS(ГАн)+DIR(ГА);	борчы[V]: беспокоить, обеспокоить | борчыл[V]: беспокоиться
күрә	күр+V+PRES(Й);күрә+POST;	күр[V]: видеть | күрә[POST]: ввиду, по
генә	генә+PART;
.	Type1
һәм	һәм+CNJ;	һәм[CNJ]: и
мин	мин+PN;	мин[PN]: я, мой
уйлыйм…	Error
АЛЬБУС	альбус+N+Sg+Nom;
:	Type2
Бәйләнмә	бәйлә+V+REFL(Ын)+NEG(мА)+IMP_SG();бәйлән+V+NEG(мА)+IMP_SG();	бәйлә[V]: связать, связывать
миңа	мин+PN+DIR(ГА);	мин[PN]: я, мой
,	Type2
Роза	роза+N+Sg+Nom;
.	Type1
СКОРПИУС	скорпиус+N+Sg+Nom;
гадәттә	гадәт+N+Sg+LOC(ДА);гадәттә+MOD;	гадәт[N]: обычай | гадәттә[MOD]: обычно
утыра	утыр+V+PRES(Й);	утыр[V]: посидеть, садиться, сидеть
торган	тор+V+PCP_PS(ГАн);тор+V+PST_INDF(ГАн);	тор[V]: вставать, встать, стоять
купеда	купе+N+Sg+LOC(ДА);	купе[N]: купе
утыра	утыр+V+PRES(Й);	утыр[V]: посидеть, садиться, сидеть
.	Type1
АЛЬБУС	альбус+N+Sg+Nom;
беренче	бер+Num+NUM_ORD(ЫнчЫ);	бер[Num]: один, первый
булып	бул+V+ADVV_ACC(Ып);	бул[V]: быть, случиться
керә	кер+V+PRES(Й);	кер[V]: войти, входить
,	Type2
РОЗА	роза+N+Sg+Nom;
һаман	һаман+Adv;	һаман[Adv]: всегда, всё время
аңа	ул+PN+DIR(ГА);	ул[PN]: он, она, оно, они, его, их
ияргән	ияр+V+PCP_PS(ГАн);ияр+V+PST_INDF(ГАн);	ияр[V]: следовать
.	Type1
СКОРПИУС	скорпиус+N+Sg+Nom;
:	Type2
Альбус	альбус+N+Sg+Nom;
!	Type1
О	о+INTRJ;
,	Type2
сәлам	сәлам+INTRJ;сәлам+N+Sg+Nom;
,	Type2
Роза	роза+N+Sg+Nom;
,	Type2
нинди	нинди+PN;	нинди[PN]: какой
тәм	тәм+N+Sg+Nom;	тәм[N]: вкус
килә	кил+V+PRES(Й);	кил[V]: идти
синнән	син+PN+ABL(ДАн);	син[PN]: ты, твой
?	Type1
РОЗА	роза+N+Sg+Nom;
:	Type2
Нинди	нинди+PN;	нинди[PN]: какой
тәм	тәм+N+Sg+Nom;	тәм[N]: вкус
инде	инде+PART;
тагын	тагын+Adv;	тагын[Adv]: ещё, опять, снова
?	Type1
СКОРПИУС	скорпиус+N+Sg+Nom;
:	Type2
Юк	юк+MOD;
,	Type2
мин	мин+PN;	мин[PN]: я, мой
хуш	хуш+Adj;хуш+INTRJ;	хуш[Adj]: бодрый, приятный, приятно
ис	ис+N+Sg+Nom;ис+V+IMP_SG();	ис[N]: запах | ис[V]: дуть
димен	дим+PROP+POSS_3(СЫ)+ACC(нЫ);
,	Type2
синнән	син+PN+ABL(ДАн);	син[PN]: ты, твой
саф	саф+Adj;	саф[Adj]: чистый, чисто
чәчәкләр	чәчәк+N+PL(ЛАр)+Nom;	чәчәк[N]: цветок
һәм	һәм+CNJ;	һәм[CNJ]: и
яңа	яңа+Adj;	яңа[Adj]: новый
пешкән	пеш+V+PCP_PS(ГАн);пеш+V+PST_INDF(ГАн);
икмәк	икмәк+N+Sg+Nom;	икмәк[N]: хлеб
тәме	тә+PART+INT(мЫ);тәм+N+Sg+POSS_3(СЫ)+Nom;	тәм[N]: вкус
килә	кил+V+PRES(Й);	кил[V]: идти
.	Type1
РОЗА	роза+N+Sg+Nom;
:	Type2
Альбус	альбус+N+Sg+Nom;
,	Type2
мин	мин+PN;	мин[PN]: я, мой
монда	бу+PN+LOC(ДА);монда+Adv;	бу[PN]: это, здесь
,	Type2
ярыймы	яра+V+PRES(Й)+INT(мЫ);ярый+MOD+INT(мЫ);	яра[V]: годиться
?	Type1
әгәр	әгәр+CNJ;
кирәгем	кирәк+Adj+Sg+POSS_1SG(Ым)+Nom;	кирәк[Adj]: необходимый, нужный
чыкса	чык+V+COND(сА);	чык[V]: выйти, выходить
.	Type1
СКОРПИУС	скорпиус+N+Sg+Nom;
:	Type2
Мин	мин+PN;	мин[PN]: я, мой
әйтәм	әйт+V+PRES(Й)+1SG(м);	әйт[V]: говорить, сказать
,	Type2
матур	матур+Adj;	матур[Adj]: красивый, красиво
икмәк	икмәк+N+Sg+Nom;	икмәк[N]: хлеб
,	Type2
яхшы	яхшы+Adj;яхшы+Adv;	яхшы[Adj]: хороший, лучший, хорошо, лучше | яхшы[Adv]: хорошо, лучше
икмәк	икмәк+N+Sg+Nom;	икмәк[N]: хлеб
,	Type2
икмәк…	Error
нәрсә	нәрсә+PN;	нәрсә[PN]: что, вещь
булган	бул+V+PCP_PS(ГАн);бул+V+PST_INDF(ГАн);	бул[V]: быть, случиться
икмәккә	икмәк+N+Sg+DIR(ГА);	икмәк[N]: хлеб
?	Type1
РОЗА	роза+N+Sg+Nom;
башын	баш+N+Sg+POSS_3(СЫ)+ACC(нЫ);	баш[N]: голова
кагып	как+V+ADVV_ACC(Ып);
чыгып	чык+V+ADVV_ACC(Ып);	чык[V]: выйти, выходить
китә	ки+V+CAUS(т)+PRES(Й);кит+V+PRES(Й);	ки[V]: одеть | кит[V]: уйти, уходить
.	Type1
РОЗА	роза+N+Sg+Nom;
:	Type2
Нәрсә	нәрсә+PN;	нәрсә[PN]: что, вещь
булган	бул+V+PCP_PS(ГАн);бул+V+PST_INDF(ГАн);	бул[V]: быть, случиться
икмәккә	икмәк+N+Sg+DIR(ГА);	икмәк[N]: хлеб
!	Type1
АЛЬБУС	альбус+N+Sg+Nom;
:	Type2
Мин	мин+PN;	мин[PN]: я, мой
сине	син+PN+ACC(нЫ);	син[PN]: ты, твой
бөтен	бөтен+PN;
җирдән	җир+N+Sg+ABL(ДАн);	җир[N]: земля, земной
эзләп	эз+N+DISTR(лАп);эзлә+V+ADVV_ACC(Ып);	эз[N]: след | эзлә[V]: искать
чыктым…	Error
СКОРПИУС	скорпиус+N+Sg+Nom;
:	Type2
һәм	һәм+CNJ;	һәм[CNJ]: и
хәзер	хәзер+Adv;	хәзер[Adv]: сейчас, нынешний
син	син+PN;	син[PN]: ты, твой
мине	ми+N+Sg+ACC(нЫ);мин+PN+ACC(нЫ);мин+PN+POSS_3(СЫ)+Nom;	ми[N]: мозг | мин[PN]: я, мой
таптың	тап+V+PST_DEF(ДЫ)+2SG(ң);	тап[V]: найти, находить
.	Type1
Та-да	та-+N+Sg+Nom+PART(ДА);та-+N+Sg+LOC(ДА);
!	Type1
Мин	мин+PN;	мин[PN]: я, мой
качмадым	кач+V+NEG(мА)+PST_DEF(ДЫ)+1SG(м);	кач[V]: прятаться, спрятаться
да	да+PART;
инде	инде+PART;
алай	алай+PN;
.	Type1
Син	син+PN;	син[PN]: ты, твой
беләсең	бел+V+OBL(ЙсЫ)+POSS_2SG(Ың)+Nom;бел+V+PRES(Й)+2SG(сЫң);	бел[V]: знать, узнать
бит	бит+N+Sg+Nom;бит+PART;	бит[N]: лицо, страница
инде	инде+PART;
,	Type2
мин	мин+PN;	мин[PN]: я, мой
иртәрәк	иртә+Adv+COMP(рАк)+Sg+Nom;	иртә[Adv]: раньше
кузгалырга	кузгал+V+INF_1(ЫргА);
яратам	яра+V+CAUS(т)+HOR_SG(Йм);яра+V+CAUS(т)+PRES(Й)+1SG(м);ярат+V+PRES(Й)+1SG(м);	яра[V]: годиться | ярат[V]: любить
.	Type1
Кешеләр	кеше+N+PL(ЛАр)+Nom;	кеше[N]: человек
миңа	мин+PN+DIR(ГА);	мин[PN]: я, мой
караудан	кара+V+VN_1(у/ү/в)+ABL(ДАн);	кара[V]: посмотреть, смотреть
туктасын	тукта+V+JUS_SG(сЫн);	тукта[V]: останавливаться, остановиться, остановка
өчен	өчен+POST;	өчен[POST]: для, за
.	Type1
Кычкырмасыннар	кычкыр+V+NEG(мА)+JUS_PL(сЫннАр);	кычкыр[V]: крикнуть, кричать
өчен	өчен+POST;	өчен[POST]: для, за
.	Type1
Чемоданга	чемодан+N+Sg+DIR(ГА);	чемодан[N]: чемодан
«	Type4
Волдеморт	волдеморт+N+Sg+Nom;
малае	малай+N+Sg+POSS_3(СЫ)+Nom;	малай[N]: мальчик
»	Type4
дип	ди+V+ADVV_ACC(Ып);	ди[V]: говорить, сказать
язмасыннар	яз+V+NEG(мА)+JUS_PL(сЫннАр);	яз[V]: написать, писать
өчен	өчен+POST;	өчен[POST]: для, за
.	Type1
Бу	бу+PN;	бу[PN]: это, здесь
гайбәт	гайбәт+N+Sg+Nom;	гайбәт[N]: сплетня
беркайчан	беркайчан+Adv;
да	да+PART;
модадан	мода+N+Sg+ABL(ДАн);
чыкмас	чык+V+FUT_INDF_NEG(мАс);чык+V+PCP_FUT(мАс);	чык[V]: выйти, выходить
инде	инде+PART;
.	Type1
Ул	ул+N+Sg+Nom;ул+PN;	ул[N]: сын | ул[PN]: он, она, оно, они, его, их
бит	бит+N+Sg+Nom;бит+PART;	бит[N]: лицо, страница
мине	ми+N+Sg+ACC(нЫ);мин+PN+ACC(нЫ);мин+PN+POSS_3(СЫ)+Nom;	ми[N]: мозг | мин[PN]: я, мой
яратмый	яра+V+CAUS(т)+NEG(мА)+PRES(Й);ярат+V+NEG(мА)+PRES(Й);	яра[V]: годиться | ярат[V]: любить
,	Type2
шулай	шулай+PN;
бит	бит+N+Sg+Nom;бит+PART;	бит[N]: лицо, страница
?	Type1
АЛЬБУС	альбус+N+Sg+Nom;
дустын	дуст+N+Sg+POSS_3(СЫ)+ACC(нЫ);
кочаклый	кочакла+V+PRES(Й);	кочакла[V]: обнимать, обнять
.	Type1
Кысып	кыс+V+ADVV_ACC(Ып);	кыс[V]: сжать, сжимать
кочаклый	кочакла+V+PRES(Й);	кочакла[V]: обнимать, обнять
.	Type1
Ул	ул+N+Sg+Nom;ул+PN;	ул[N]: сын | ул[PN]: он, она, оно, они, его, их
шулай	шулай+PN;
бер	бер+Num;бер+PN;	бер[Num]: один, первый
секунд	секунд+N+Sg+Nom;	секунд[N]: секунда
тора	тор+V+PRES(Й);	тор[V]: вставать, встать, стоять
.	Type1
СКОРПИУС	скорпиус+N+Sg+Nom;
моңа	моңа+PN;
бик	бик+Adv;	бик[Adv]: очень
гаҗәпләнә	гаҗәплән+V+PRES(Й);	гаҗәплән[V]: удивиться, удивляться
.	Type1
Ярар	яр+V+PCP_FUT(Ыр);яра+V+FUT_INDF(Ыр);яра+V+PCP_FUT(Ыр);ярар+MOD;	яра[V]: годиться
.	Type1
Сәлам	сәлам+INTRJ;сәлам+N+Sg+Nom;
.	Type1
Мм…	Error
Безнең	без+N+Sg+GEN(нЫң);без+PN+GEN(нЫң);	без[PN]: мы, наш
элек	элек+Adv;элек+POST;	элек[Adv]: раньше, бывший | элек[POST]: раньше
кочаклашкан	кочакла+V+RECP(Ыш)+PCP_PS(ГАн);кочакла+V+RECP(Ыш)+PST_INDF(ГАн);	кочакла[V]: обнимать, обнять
бар	бар+MOD;бар+N+Sg+Nom;бар+PN;бар+V+IMP_SG();	бар[N]: бар | бар[V]: идти, пойти
идеме	и+V+PST_DEF(ДЫ)+INT(мЫ);
?	Type1
Малайлар	малай+N+PL(ЛАр)+Nom;	малай[N]: мальчик
бер-берсеннән	бер-берсе+PN+POSS_3(СЫ)+ABL(ДАн);
аерыла	аер+V+PASS(Ыл)+PRES(Й);аерыл+V+PRES(Й);	аер[V]: разделить, разделять | аерыл[V]: разделиться
,	Type2
аларга	алар+PN+DIR(ГА);	алар[PN]: они
уңайсыз	уңай+Adj+2PL(сЫз);уңай+Adj+ATTR_ABES(сЫз)+Sg+Nom;уңай+Adj+Sg+ATTR_ABES(сЫз)+Sg+Nom;	уңай[Adj]: положительный, удобный, удобно
.	Type1
АЛЬБУС	альбус+N+Sg+Nom;
:	Type2
Соңгы	соңгы+Adj;
егерме	егерме+Num;	егерме[Num]: двадцать, двадцатый
дүрт	дүрт+Num;	дүрт[Num]: четыре, четвёртый
сәгатем	сәгать+N+Sg+POSS_1SG(Ым)+Nom;	сәгать[N]: час, часы
бераз	бераз+Adv;	бераз[Adv]: немного
сәеррәк	сәер+Adj+COMP(рАк)+Sg+Nom;	сәер[Adj]: странный, странно
булды	бул+V+PST_DEF(ДЫ);	бул[V]: быть, случиться
,	Type2
шуңа	шул+PN+DIR(ГА);	шул[PN]: это, так, оттуда, потом
гына…	Error
СКОРПИУС	скорпиус+N+Sg+Nom;
:	Type2
ә	ә+PART;
нәрсә	нәрсә+PN;	нәрсә[PN]: что, вещь
булды	бул+V+PST_DEF(ДЫ);	бул[V]: быть, случиться
шул	шул+PART;шул+PN;	шул[PN]: это, так, оттуда, потом
арада	ара+N+Sg+LOC(ДА);арада+POST;	ара[N]: между, среди, промежуток
?	Type1
АЛЬБУС	альбус+N+Sg+Nom;
:	Type2
Соңрак	соң+Adv+COMP(рАк)+Sg+Nom;соңрак+Adv;	соң[Adv]: же, поздно, последний | соңрак[Adv]: позже
аңлатырмын	аңла+V+CAUS(т)+FUT_INDF(Ыр)+1SG(мЫн);аңла+V+CAUS(т)+PCP_FUT(Ыр)+1SG(мЫн);аңлат+V+FUT_INDF(Ыр)+1SG(мЫн);аңлат+V+PCP_FUT(Ыр)+1SG(мЫн);	аңла[V]: понимать, понять | аңлат[V]: объяснить, объяснять
.	Type1
Безгә	без+PN+DIR(ГА);	без[PN]: мы, наш
поезддан	поезд+N+Sg+ABL(ДАн);	поезд[N]: поезд
чыгарга	чык+V+INF_1(ЫргА);	чык[V]: выйти, выходить
кирәк	кирәк+MOD;
.	Type1
38	Num
Тыштан	тыш+N+Sg+ABL(ДАн);	тыш[N]: наружность, улица
поезд	поезд+N+Sg+Nom;	поезд[N]: поезд
сызгырткан	сызгыр+V+CAUS(т)+PCP_PS(ГАн);сызгыр+V+CAUS(т)+PST_INDF(ГАн);сызгырт+V+PCP_PS(ГАн);сызгырт+V+PST_INDF(ГАн);
тавыш	тавыш+N+Sg+Nom;	тавыш[N]: голос, звук, крик, шум
ишетелә	ишет+V+PASS(Ыл)+PRES(Й);ишетел+V+PRES(Й);	ишет[V]: слышать, услышать
.	Type1
Поезд	поезд+N+Sg+Nom;	поезд[N]: поезд
хәрәкәтләнә	хәрәкәтлән+V+PRES(Й);
башлый	башла+V+PRES(Й);	башла[V]: начать, начинать, начаться, начинаться
.	Type1
СКОРПИУС	скорпиус+N+Sg+Nom;
:	Type2
Соң	соң+Adv;соң+N+Sg+Nom;соң+PART;соң+POST;	соң[Adv]: же, поздно, последний | соң[N]: конец | соң[POST]: после
инде	инде+PART;
.	Type1
Поезд	поезд+N+Sg+Nom;	поезд[N]: поезд
кузгалды	кузгал+V+PST_DEF(ДЫ);
.	Type1
һогвартс	һогвартс+N+Sg+Nom;
,	Type2
көт	көт+V+IMP_SG();	көт[V]: ждать, подождать
безне	без+PN+ACC(нЫ);	без[PN]: мы, наш
!	Type1
АЛЬБУС	альбус+N+Sg+Nom;
:	Type2
Алайса	алайса+MOD;	алайса[MOD]: в таком случае, если так, тогда
безгә	без+PN+DIR(ГА);	без[PN]: мы, наш
барган	бар+V+PCP_PS(ГАн);бар+V+PST_INDF(ГАн);	бар[V]: идти, пойти
поезддан	поезд+N+Sg+ABL(ДАн);	поезд[N]: поезд
чыгарга	чык+V+INF_1(ЫргА);	чык[V]: выйти, выходить
кирәк	кирәк+MOD;
булачак	бул+V+FUT_DEF(АчАк);бул+V+PCP_FUT(АчАк);	бул[V]: быть, случиться
.	Type1
АРБАЛЫ	арба+N+ATTR_MUN(лЫ);	арба[N]: телега
КАРЧЫК	карчык+N+Sg+Nom;	карчык[N]: старуха
:	Type2
Арбадан	арба+N+Sg+ABL(ДАн);	арба[N]: телега
тәм-том	тәм-том+N+Sg+Nom;
аласызмы	ал+V+PRES(Й)+2PL(сЫз)+INT(мЫ);ала+Adj+2PL(сЫз)+INT(мЫ);ала+Adj+ATTR_ABES(сЫз)+Sg+Nom+INT(мЫ);ала+Adj+Sg+ATTR_ABES(сЫз)+Sg+Nom+INT(мЫ);	ал[V]: брать, браться, взять | ала[Adj]: пегий
,	Type2
балакайлар	бала+N+AFC(кАй)+PL(ЛАр)+Nom;балакай+N+PL(ЛАр)+Nom;	бала[N]: ребёнок
?	Type1
АЛЬБУС	альбус+N+Sg+Nom;
тәрәзәне	тәрәзә+N+Sg+ACC(нЫ);	тәрәзә[N]: окно
ача	ач+V+PRES(Й);	ач[V]: открывать, открыть
һәм	һәм+CNJ;	һәм[CNJ]: и
тышка	тыш+N+Sg+DIR(ГА);	тыш[N]: наружность, улица
сузылып	суз+V+PASS(Ыл)+ADVV_ACC(Ып);сузыл+V+ADVV_ACC(Ып);	суз[V]: тянуть
карый	кара+V+PRES(Й);карый+N+Sg+Nom;	кара[V]: посмотреть, смотреть
.	Type1
СКОРПИУС	скорпиус+N+Sg+Nom;
:	Type2
Кузгалып	кузгал+V+ADVV_ACC(Ып);
киткән	ки+V+CAUS(т)+PCP_PS(ГАн);ки+V+CAUS(т)+PST_INDF(ГАн);кит+V+PCP_PS(ГАн);кит+V+PST_INDF(ГАн);	ки[V]: одеть | кит[V]: уйти, уходить
тылсымлы	тылсым+N+ATTR_MUN(лЫ);
поезд	поезд+N+Sg+Nom;	поезд[N]: поезд
бирегез	бир+V+IMP_PL(ЫгЫз);	бир[V]: давать, дать, даваться
безгә	без+PN+DIR(ГА);	без[PN]: мы, наш
.	Type1
АРБАЛЫ	арба+N+ATTR_MUN(лЫ);	арба[N]: телега
КАРЧЫК	карчык+N+Sg+Nom;	карчык[N]: старуха
:	Type2
Кабак	кабак+N+Sg+Nom;	кабак[N]: тыква
бәлеше	бәлеш+N+Sg+POSS_3(СЫ)+Nom;
?	Type1
Татлы	тат+N+ATTR_MUN(лЫ);татлы+Adj;
казан	казан+N+Sg+Nom;казан+PROP+Sg+Nom;казан+V+IMP_SG();	казан[N]: казан
?	Type1
СКОРПИУС	скорпиус+N+Sg+Nom;
:	Type2
Альбус	альбус+N+Sg+Nom;
Северус	северус+N+Sg+Nom;
Поттер	Rus
,	Type2
бу	бу+PN;	бу[PN]: это, здесь
сәер	сәер+Adj;	сәер[Adj]: странный, странно
чыраеңны	чырай+N+Sg+POSS_2SG(Ың)+ACC(нЫ);	чырай[N]: лицо
салып	сал+V+ADVV_ACC(Ып);	сал[V]: класть, положить
,	Type2
нормаль	нормаль+Adj;	нормаль[Adj]: нормальный, нормально
хәлгә	хәл+N+Sg+DIR(ГА);	хәл[N]: состояние
кайт	кайт+V+IMP_SG();	кайт[V]: возвратиться, возвращаться, возвращение
әле	әле+CNJ;әле+PART;	әле[CNJ]: пока
.	Type1
АЛЬБУС	альбус+N+Sg+Nom;
:	Type2
Беренче	бер+Num+NUM_ORD(ЫнчЫ);	бер[Num]: один, первый
сорау	сора+V+VN_1(у/ү/в)+Nom;сорау+N+Sg+Nom;	сора[V]: спрашивать, спросить | сорау[N]: вопрос
.	Type1
Син	син+PN;	син[PN]: ты, твой
өч	өч+Num;	өч[Num]: три, третий
тылсымчы	тылсым+N+PROF(чЫ)+Sg+Nom;
бәйгесе	бәйге+N+Sg+POSS_3(СЫ)+Nom;	бәйге[N]: соревнование
турында	тур+N+Sg+POSS_3(СЫ)+LOC(ДА);турында+POST;	тур[N]: тур | турында[POST]: о
нәрсәләр	нәрсә+PN+PL(ЛАр)+Nom;	нәрсә[PN]: что, вещь
беләсең	бел+V+OBL(ЙсЫ)+POSS_2SG(Ың)+Nom;бел+V+PRES(Й)+2SG(сЫң);	бел[V]: знать, узнать
?	Type1
СКОРПИУС	скорпиус+N+Sg+Nom;
(	Type3
бәхетле	бәхет+N+ATTR_MUN(лЫ);	бәхет[N]: счастье
)	Type3
:	Type2
Ооо	Rus
,	Type2
ярышмы	яр+V+RECP(Ыш)+INT(мЫ);яр+V+VN_2(Ыш)+INT(мЫ);
!	Type1
өч	өч+Num;	өч[Num]: три, третий
мәктәп	мәктәп+N+Sg+Nom;	мәктәп[N]: школа, школьный
өч	өч+Num;	өч[Num]: три, третий
чемпионны	чемпион+N+Sg+ACC(нЫ);	чемпион[N]: чемпион
сайлап	сай+Adj+DISTR(лАп);сайла+V+ADVV_ACC(Ып);	сайла[V]: выбирать, выбрать
,	Type2
өч	өч+Num;	өч[Num]: три, третий
сынауга	сына+V+VN_1(у/ү/в)+DIR(ГА);	сына[V]: испытать, испытывать
җибәрә	җибәр+V+PRES(Й);	җибәр[V]: пускать, пустить
–	Type2
бер	бер+Num;бер+PN;	бер[Num]: один, первый
Кадәх	кадәх+N+Sg+Nom;
2	Num
өчен	өчен+POST;	өчен[POST]: для, за
.	Type1
Ник	ник+PN;
сорыйсың	сора+V+OBL(ЙсЫ)+POSS_2SG(Ың)+Nom;сора+V+PRES(Й)+2SG(сЫң);	сора[V]: спрашивать, спросить
әле	әле+CNJ;әле+PART;	әле[CNJ]: пока
моны	бу+PN+ACC(нЫ);	бу[PN]: это, здесь
?	Type1
АЛЬБУС	альбус+N+Sg+Nom;
:	Type2
Син	син+PN;	син[PN]: ты, твой
чиктән	чик+N+Sg+ABL(ДАн);	чик[N]: граница
тыш	тыш+N+Sg+Nom;тыш+POST;	тыш[N]: наружность, улица | тыш[POST]: кроме
китап	китап+N+Sg+Nom;	китап[N]: книга, книжный
корты	корт+N+Sg+POSS_3(СЫ)+Nom;
,	Type2
беләсеңме	бел+V+PRES(Й)+2SG(сЫң)+INT(мЫ);	бел[V]: знать, узнать
син	син+PN;	син[PN]: ты, твой
шуны	шул+PN+ACC(нЫ);шул+PN+POSS_3(СЫ)+Nom;	шул[PN]: это, так, оттуда, потом
?	Type1
СКОРПИУС	скорпиус+N+Sg+Nom;
:	Type2
Аһ-һа	аһ-һа+N+Sg+Nom;
.	Type1
АЛЬБУС	альбус+N+Sg+Nom;
:	Type2
Икенче	ике+Num+NUM_ORD(ЫнчЫ);	ике[Num]: два, оба, второй
сорау	сора+V+VN_1(у/ү/в)+Nom;сорау+N+Sg+Nom;	сора[V]: спрашивать, спросить | сорау[N]: вопрос
.	Type1
Ни	ни+CNJ;ни+PART;ни+PN;	ни[CNJ]: ни | ни[PN]: что
өчен	өчен+POST;	өчен[POST]: для, за
өч	өч+Num;	өч[Num]: три, третий
тылсымчы	тылсым+N+PROF(чЫ)+Sg+Nom;
бәйгесен	бәйге+N+Sg+POSS_3(СЫ)+ACC(нЫ);	бәйге[N]: соревнование
инде	инде+PART;
егерме	егерме+Num;	егерме[Num]: двадцать, двадцатый
елдан	ел+N+Sg+ABL(ДАн);	ел[N]: год²
артык	артык+Adj;	артык[Adj]: лишний
үткәрмиләр	үткәр+V+NEG(мА)+PRES(Й)+3PL(ЛАр);	үткәр[V]: провести, проводить
?	Type1
СКОРПИУС	скорпиус+N+Sg+Nom;
:	Type2
Соңгы	соңгы+Adj;
бәйгедә	бәйге+N+Sg+LOC(ДА);	бәйге[N]: соревнование
синең	син+PN+GEN(нЫң);	син[PN]: ты, твой
әтиең	әти+N+Sg+POSS_2SG(Ың)+Nom;	әти[N]: отец, папа
һәм	һәм+CNJ;	һәм[CNJ]: и
Седрик	Rus
Диггори	диггори+N+Sg+Nom;
исемле	исем+N+ATTR_MUN(лЫ)+Nom;	исем[N]: звание, имя
егет	егет+N+Sg+Nom;	егет[N]: молодец, парень
катнашкан	катна+V+RECP(Ыш)+PCP_PS(ГАн);катна+V+RECP(Ыш)+PST_INDF(ГАн);катнаш+V+PCP_PS(ГАн);катнаш+V+PST_INDF(ГАн);	катнаш[V]: участвовать
,	Type2
алар	алар+PN;	алар[PN]: они
икесе	ике+Num+POSS_3(СЫ)+Nom;	ике[Num]: два, оба, второй
бергә	бер+Num+DIR(ГА);бер+PN+DIR(ГА);бергә+Adv;	бер[Num]: один, первый | бергә[Adv]: вместе
җиңәргә	җиң+V+INF_1(ЫргА);	җиң[V]: победить
уйлаганнар	уйла+V+PCP_PS(ГАн)+PL(ЛАр)+Nom;уйла+V+PST_INDF(ГАн)+3PL(ЛАр);	уйла[V]: думать
,	Type2
ләкин	ләкин+CNJ;
Кадәх	кадәх+N+Sg+Nom;
портал	Rus
булып	бул+V+ADVV_ACC(Ып);	бул[V]: быть, случиться
чыккан	чык+V+PCP_PS(ГАн);чык+V+PST_INDF(ГАн);	чык[V]: выйти, выходить
һәм	һәм+CNJ;	һәм[CNJ]: и
ул	ул+N+Sg+Nom;ул+PN;	ул[N]: сын | ул[PN]: он, она, оно, они, его, их
аларны	алар+PN+ACC(нЫ);	алар[PN]: они
Волдеморт	волдеморт+N+Sg+Nom;
янына	ян+N+Sg+POSS_3(СЫ)+DIR(ГА);ян+V+REFL(Ын)+PRES(Й);янына+POST;	ян[N]: к, мимо, у, бок | ян[V]: гореть, сгореть, угрожать
күчергән	күчер+V+PCP_PS(ГАн);күчер+V+PST_INDF(ГАн);	күчер[V]: перевести, переводить
.	Type1
Седрикны	седрикн+N+Sg+POSS_3(СЫ)+Nom;седрик+N+Sg+ACC(нЫ);
үтерәләр	үтер+V+PRES(Й)+3PL(ЛАр);	үтер[V]: убивать, убить
.	Type1
Бәйгене	бәйге+N+Sg+ACC(нЫ);	бәйге[N]: соревнование
бу	бу+PN;	бу[PN]: это, здесь
вакыйгадан	вакыйга+N+Sg+ABL(ДАн);	вакыйга[N]: событие
соң	соң+Adv;соң+N+Sg+Nom;соң+PART;соң+POST;	соң[Adv]: же, поздно, последний | соң[N]: конец | соң[POST]: после
шунда	шул+PN+LOC(ДА);	шул[PN]: это, так, оттуда, потом
ук	ук+N+Sg+Nom;ук+PART;	ук[N]: стрела
туктатырга	тукта+V+CAUS(т)+INF_1(ЫргА);туктат+V+INF_1(ЫргА);	тукта[V]: останавливаться, остановиться, остановка | туктат[V]: останавливать, остановить
булалар	бул+V+PRES(Й)+3PL(ЛАр);	бул[V]: быть, случиться
.	Type1
АЛЬБУС	альбус+N+Sg+Nom;
:	Type2
Яхшы	яхшы+Adj;яхшы+Adv;	яхшы[Adj]: хороший, лучший, хорошо, лучше | яхшы[Adv]: хорошо, лучше
.	Type1
өченче	өч+Num+NUM_ORD(ЫнчЫ);	өч[Num]: три, третий
сорау	сора+V+VN_1(у/ү/в)+Nom;сорау+N+Sg+Nom;	сора[V]: спрашивать, спросить | сорау[N]: вопрос
:	Type2
Седрик	Rus
үтерелергә	үтер+V+PASS(Ыл)+INF_1(ЫргА);үтерел+V+INF_1(ЫргА);	үтер[V]: убивать, убить
тиеш	ти+V+RECP(Ыш)+IMP_SG();ти+V+VN_2(Ыш)+Nom;тиеш+MOD;
идеме	и+V+PST_DEF(ДЫ)+INT(мЫ);
?	Type1
Гади	гади+Adj;	гади[Adj]: простой
сорау	сора+V+VN_1(у/ү/в)+Nom;сорау+N+Sg+Nom;	сора[V]: спрашивать, спросить | сорау[N]: вопрос
,	Type2
һәм	һәм+CNJ;	һәм[CNJ]: и
гади	гади+Adj;	гади[Adj]: простой
җавап	җавап+N+Sg+Nom;	җавап[N]: ответ
:	Type2
Юк	юк+MOD;
.	Type1
Волдеморт	волдеморт+N+Sg+Nom;
нинди	нинди+PN;	нинди[PN]: какой
сүз	сүз+N+Sg+Nom;	сүз[N]: слово
әйткән	әйт+V+PCP_PS(ГАн);әйт+V+PST_INDF(ГАн);	әйт[V]: говорить, сказать
?	Type1
«	Type4
Артык	артык+Adj;	артык[Adj]: лишний
башны	баш+N+Sg+ACC(нЫ);	баш[N]: голова
үтер	үт+V+FUT_INDF(Ыр);үт+V+PCP_FUT(Ыр);үтер+V+IMP_SG();	үт[V]: пройти, проходить | үтер[V]: убивать, убить
»	Type4
,	Type2
дигән	ди+V+PCP_PS(ГАн);ди+V+PST_INDF(ГАн);	ди[V]: говорить, сказать
.	Type1
Артык	артык+Adj;	артык[Adj]: лишний
җан	җан+N+Sg+Nom;	җан[N]: душа
.	Type1
Ул	ул+N+Sg+Nom;ул+PN;	ул[N]: сын | ул[PN]: он, она, оно, они, его, их
минем	мин+PN+GEN(нЫң);	мин[PN]: я, мой
әти	әти+N+Sg+Nom;	әти[N]: отец, папа
белән	белән+POST;	белән[POST]: на, с
бергә	бер+Num+DIR(ГА);бер+PN+DIR(ГА);бергә+Adv;	бер[Num]: один, первый | бергә[Adv]: вместе
җиңгәч	җиң+V+ADVV_ANT(ГАч);	җиң[V]: победить
генә	генә+PART;
һәлак	һәлак+N+Sg+Nom;
булган	бул+V+PCP_PS(ГАн);бул+V+PST_INDF(ГАн);	бул[V]: быть, случиться
.	Type1
әти	әти+N+Sg+Nom;	әти[N]: отец, папа
аны	ул+PN+ACC(нЫ);	ул[PN]: он, она, оно, они, его, их
коткара	коткар+V+PRES(Й);	коткар[V]: спасать, спасти
алмаган	ал+V+NEG(мА)+PCP_PS(ГАн);ал+V+NEG(мА)+PST_INDF(ГАн);	ал[V]: брать, браться, взять
,	Type2
ә	ә+PART;
без	без+N+Sg+Nom;без+PN;	без[PN]: мы, наш
моны	бу+PN+ACC(нЫ);	бу[PN]: это, здесь
булдыра	бул+V+CAUS(ДЫр)+PRES(Й);булдыр+V+PRES(Й);	бул[V]: быть, случиться | булдыр[V]: создавать, создать, справиться
алабыз	ал+V+PRES(Й)+1PL(бЫз);ала+Adj+1PL(бЫз);ала+Adj+Sg+POSS_1PL(ЫбЫз)+Nom;	ал[V]: брать, браться, взять | ала[Adj]: пегий
.	Type1
Күптән	күп+Adj+Sg+ABL(ДАн);	күп[Adj]: много
ясалган	яса+V+PASS(Ыл)+PCP_PS(ГАн);яса+V+PASS(Ыл)+PST_INDF(ГАн);ясал+V+PCP_PS(ГАн);ясал+V+PST_INDF(ГАн);	яса[V]: делать, сделать
бу	бу+PN;	бу[PN]: это, здесь
хатаны	хата+N+Sg+ACC(нЫ);	хата[N]: ошибка
без	без+N+Sg+Nom;без+PN;	без[PN]: мы, наш
төзәтербез	төзә+V+CAUS(т)+FUT_INDF(Ыр)+1PL(бЫз);төзә+V+CAUS(т)+PCP_FUT(Ыр)+1PL(бЫз);төзәт+V+FUT_INDF(Ыр)+1PL(бЫз);төзәт+V+PCP_FUT(Ыр)+1PL(бЫз);
.	Type1
Вакыт-күчергеч	вакыт-күчергеч+N+Sg+Nom;
белән	белән+POST;	белән[POST]: на, с
.	Type1
СКОРПИУС	скорпиус+N+Sg+Nom;
:	Type2
Альбус	альбус+N+Sg+Nom;
,	Type2
билгеле	билге+N+ATTR_MUN(лЫ);билгеле+Adj;	билге[N]: знак | билгеле[Adj]: известный
бер	бер+Num;бер+PN;	бер[Num]: один, первый
сәбәпләр	сәбәп+N+PL(ЛАр)+Nom;	сәбәп[N]: повод¹, причина
аркасында	арка+N+Sg+POSS_3(СЫ)+LOC(ДА);аркасында+POST;	арка[N]: из-за, спина
,	Type2
мин	мин+PN;	мин[PN]: я, мой
Вакыт	вакыт+N+Sg+Nom;	вакыт[N]: время, пора
Error	күчергечләрнең;
күчергеч+N+PL(ЛАр)+GEN(нЫң);	зур;	зур: большой
зур+Adj;	җанатары;
NR	түгел…;
Error	АЛЬБУС;
NR	:;
Type2	Амос;
Rus	Диггори;
NR	әтидән;
әти+N+Sg+ABL(ДАн);	Вакыт-күчергечләр;
NR	турында;	турында: о
тур+N+Sg+POSS_3(СЫ)+LOC(ДА);турында+POST;	сорагач;
сора+V+ADVV_ANT(ГАч);	,;	,: ,
Type2	ул;	ул: он, она, оно, они, его, их, этот, сын
ул+N+Sg+Nom;ул+PN;	аларның;
алар+PN+GEN(нЫң);	барлыгын;
бар+N+NMLZ(лЫк)+Sg+POSS_3(СЫ)+ACC(нЫ);бар+N+PSBL(лЫк)+POSS_3(СЫ)+ACC(нЫ);барлык+PN+POSS_3(СЫ)+ACC(нЫ);	инкарь;
инкарь+N+Sg+Nom;	итте;
ит+V+PST_DEF(ДЫ);	.;
Type1	үз;	үз: сам, свой
үз+PN;	улын;
ул+N+Sg+POSS_3(СЫ)+ACC(нЫ);ул+PN+POSS_3(СЫ)+ACC(нЫ);	коткарырга;
коткар+V+INF_1(ЫргА);	гына;	гына: только
гына+PART;	теләгән;
телә+V+PCP_PS(ГАн);телә+V+PST_INDF(ГАн);	,;	,: ,
Type2	үз;	үз: сам, свой
үз+PN;	улын;
ул+N+Sg+POSS_3(СЫ)+ACC(нЫ);ул+PN+POSS_3(СЫ)+ACC(нЫ);	яраткан;
яра+V+CAUS(т)+PCP_PS(ГАн);яра+V+CAUS(т)+PST_INDF(ГАн);ярат+V+PCP_PS(ГАн);ярат+V+PST_INDF(ГАн);	карт;	карт: старый, старик
карт+Adj;карт+N+Sg+Nom;	кешегә;
кеше+N+Sg+DIR(ГА);	алдашты;
алда+V+RECP(Ыш)+PST_DEF(ДЫ);	ул;	ул: он, она, оно, они, его, их, этот, сын
ул+N+Sg+Nom;ул+PN;	.;
Ул	ул+N+Sg+Nom;ул+PN;	ул[N]: сын | ул[PN]: он, она, оно, они, его, их
шулай	шулай+PN;
эшләде	эшлә+V+PST_DEF(ДЫ);	эшлә[V]: делать, поступать, поступить, работать, сделать
,	Type2
чөнки	чөнки+CNJ;
аңа	ул+PN+DIR(ГА);	ул[PN]: он, она, оно, они, его, их
барыбер	барыбер+Adv;	барыбер[Adv]: всё равно
иде	и+V+PST_DEF(ДЫ);
,	Type2
аңа	ул+PN+DIR(ГА);	ул[PN]: он, она, оно, они, его, их
хәзер	хәзер+Adv;	хәзер[Adv]: сейчас, нынешний
дә	дә+PART;
барыбер	барыбер+Adv;	барыбер[Adv]: всё равно
.	Type1
Барысы	бары+PN+POSS_3(СЫ)+Nom;	бары[PN]: весь
да	да+PART;
әти	әти+N+Sg+Nom;	әти[N]: отец, папа
эшләгән	эшлә+V+PCP_PS(ГАн);эшлә+V+PST_INDF(ГАн);	эшлә[V]: делать, поступать, поступить, работать, сделать
батырлыклар	бат+V+PCP_FUT(Ыр)+NMLZ(лЫк)+PL(ЛАр)+Nom;бат+V+PCP_FUT(Ыр)+PSBL(лЫк)+PL(ЛАр)+Nom;батыр+N+NMLZ(лЫк)+PL(ЛАр)+Nom;батыр+N+PSBL(лЫк)+PL(ЛАр)+Nom;	батыр[N]: храбрец
турында	тур+N+Sg+POSS_3(СЫ)+LOC(ДА);турында+POST;	тур[N]: тур | турында[POST]: о
сөйли	сөйлә+V+PRES(Й);	сөйлә[V]: говорить, рассказывать
.	Type1
2	Num
Кадәх	кадәх+N+Sg+Nom;
–	Type2
җам	җам+N+Sg+Nom;
,	Type2
касә	касә+N+Sg+Nom;
,	Type2
кубок	кубок+N+Sg+Nom;	кубок[N]: кубок
.	Type1
Сүз	сүз+N+Sg+Nom;	сүз[N]: слово
өч	өч+Num;	өч[Num]: три, третий
Тылсымчы	тылсым+N+PROF(чЫ)+Sg+Nom;
Кадәхе	кадәх+N+Sg+POSS_3(СЫ)+Nom;
(	Type3
кубогы	кубок+N+Sg+POSS_3(СЫ)+Nom;	кубок[N]: кубок
)	Type3
турында	тур+N+Sg+POSS_3(СЫ)+LOC(ДА);турында+POST;	тур[N]: тур | турында[POST]: о
бара	бар+V+PRES(Й);	бар[V]: идти, пойти
.	Type1
–	Type2
тәрҗемәче	тәрҗемә+N+PROF(чЫ)+Sg+Nom;	тәрҗемә[N]: перевод
искәрмәсе	искәрмә+N+Sg+POSS_3(СЫ)+Nom;искәрмәс+Adj+Sg+POSS_3(СЫ)+Nom;
39	Num
Ләкин	ләкин+CNJ;
ул	ул+N+Sg+Nom;ул+PN;	ул[N]: сын | ул[PN]: он, она, оно, они, его, их
кайбер	кайбер+PN;
хаталар	хата+N+PL(ЛАр)+Nom;	хата[N]: ошибка
да	да+PART;
ясаган	яса+V+PCP_PS(ГАн);яса+V+PST_INDF(ГАн);	яса[V]: делать, сделать
.	Type1
Зур	зур+Adj;	зур[Adj]: большой
хаталар	хата+N+PL(ЛАр)+Nom;	хата[N]: ошибка
,	Type2
чынлыкта	чын+Adj+NMLZ(лЫк)+Sg+LOC(ДА);чын+Adj+PSBL(лЫк)+LOC(ДА);	чын[Adj]: настоящий
.	Type1
Мин	мин+PN;	мин[PN]: я, мой
шул	шул+PART;шул+PN;	шул[PN]: это, так, оттуда, потом
хаталарның	хата+N+PL(ЛАр)+GEN(нЫң);	хата[N]: ошибка
берсен	бер+PN+POSS_3(СЫ)+ACC(нЫ);
төзәтүебезне	төзә+V+CAUS(т)+VN_1(у/ү/в)+POSS_1PL(ЫбЫз)+ACC(нЫ);төзәт+V+VN_1(у/ү/в)+POSS_1PL(ЫбЫз)+ACC(нЫ);
,	Type2
Седрикны	седрикн+N+Sg+POSS_3(СЫ)+Nom;седрик+N+Sg+ACC(нЫ);
коткаруыбызны	коткар+V+VN_1(у/ү/в)+POSS_1PL(ЫбЫз)+ACC(нЫ);	коткар[V]: спасать, спасти
телим	тел+V+HOR_SG(Йм);телә+V+HOR_SG(Йм);телә+V+PRES(Й)+1SG(м);	телә[V]: желать, пожелать
.	Type1
СКОРПИУС	скорпиус+N+Sg+Nom;
:	Type2
Тәк	тәк+N+Sg+Nom;
,	Type2
синең	син+PN+GEN(нЫң);	син[PN]: ты, твой
миеңне	ми+N+Sg+POSS_2SG(Ың)+ACC(нЫ);	ми[N]: мозг
тотып	тот+V+ADVV_ACC(Ып);	тот[V]: держать
торган	тор+V+PCP_PS(ГАн);тор+V+PST_INDF(ГАн);	тор[V]: вставать, встать, стоять
соңгы	соңгы+Adj;
шөрепләр	шөреп+N+PL(ЛАр)+Nom;шөреплә+V+FUT_INDF(Ыр);шөреплә+V+PCP_FUT(Ыр);
таралып	тара+V+PASS(Ыл)+ADVV_ACC(Ып);тарал+V+ADVV_ACC(Ып);	тарал[V]: распространяться
төшкән	төш+V+PCP_PS(ГАн);төш+V+PST_INDF(ГАн);	төш[V]: опускаться, опуститься
бугай	бугай+PART;
.	Type1
АЛЬБУС	альбус+N+Sg+Nom;
:	Type2
Мин	мин+PN;	мин[PN]: я, мой
моны	бу+PN+ACC(нЫ);	бу[PN]: это, здесь
эшләргә	эш+N+PL(ЛАр)+DIR(ГА);эшлә+V+INF_1(ЫргА);	эш[N]: дело | эшлә[V]: делать, поступать, поступить, работать, сделать
җыенам	җый+V+REFL(Ын)+PRES(Й)+1SG(м);	җый[V]: собирать, собрать
,	Type2
Скорпиус	скорпиус+N+Sg+Nom;
.	Type1
Мин	мин+PN;	мин[PN]: я, мой
моны	бу+PN+ACC(нЫ);	бу[PN]: это, здесь
эшләргә	эш+N+PL(ЛАр)+DIR(ГА);эшлә+V+INF_1(ЫргА);	эш[N]: дело | эшлә[V]: делать, поступать, поступить, работать, сделать
тиеш	ти+V+RECP(Ыш)+IMP_SG();ти+V+VN_2(Ыш)+Nom;тиеш+MOD;
.	Type1
һәм	һәм+CNJ;	һәм[CNJ]: и
син	син+PN;	син[PN]: ты, твой
бик	бик+Adv;	бик[Adv]: очень
яхшы	яхшы+Adj;яхшы+Adv;	яхшы[Adj]: хороший, лучший, хорошо, лучше | яхшы[Adv]: хорошо, лучше
аңлыйсың	аңла+V+OBL(ЙсЫ)+POSS_2SG(Ың)+Nom;аңла+V+PRES(Й)+2SG(сЫң);	аңла[V]: понимать, понять
инде	инде+PART;
,	Type2
әгәр	әгәр+CNJ;
минем	мин+PN+GEN(нЫң);	мин[PN]: я, мой
белән	белән+POST;	белән[POST]: на, с
бармасаң	бар+V+NEG(мА)+COND(сА)+2SG(ң);	бар[V]: идти, пойти
,	Type2
мин	мин+PN;	мин[PN]: я, мой
барын	бар+N+Sg+POSS_3(СЫ)+ACC(нЫ);бар+PN+POSS_3(СЫ)+ACC(нЫ);бар+V+REFL(Ын)+IMP_SG();	бар[N]: бар | бар[V]: идти, пойти
да	да+PART;
бозып	боз+V+ADVV_ACC(Ып);	боз[V]: испортить
ташлармын	таш+N+PL(ЛАр)+Nom+1SG(мЫн);ташла+V+FUT_INDF(Ыр)+1SG(мЫн);ташла+V+PCP_FUT(Ыр)+1SG(мЫн);	таш[N]: камень, каменный | ташла[V]: бросать, бросить
.	Type1
Ул	ул+N+Sg+Nom;ул+PN;	ул[N]: сын | ул[PN]: он, она, оно, они, его, их
авызын	авыз+N+Sg+POSS_3(СЫ)+ACC(нЫ);	авыз[N]: рот
ера	ер+V+PRES(Й);
.	Type1
Аннан	аннан+PN;ул+PN+ABL(ДАн);	ул[PN]: он, она, оно, они, его, их
тәрәзәдә	тәрәзә+N+Sg+LOC(ДА);	тәрәзә[N]: окно
югала	ю+V+RAR_1(ГАлА)+IMP_SG();югал+V+PRES(Й);	ю[V]: мыть
.	Type1
СКОРПИУС	скорпиус+N+Sg+Nom;
бер	бер+Num;бер+PN;	бер[Num]: один, первый
мизгелгә	мизгел+N+Sg+DIR(ГА);	мизгел[N]: пора
уйга	уй+N+Sg+DIR(ГА);	уй[N]: мысль
кала	кал+V+PRES(Й);кала+N+Sg+Nom;	кал[V]: оставаться, остаться | кала[N]: город
.	Type1
Аннан	аннан+PN;ул+PN+ABL(ДАн);	ул[PN]: он, она, оно, они, его, их
чыраен	чырай+N+Sg+POSS_3(СЫ)+ACC(нЫ);	чырай[N]: лицо
сыта	сыт+V+PRES(Й);
,	Type2
күтәрелә	күтәр+V+PASS(Ыл)+PRES(Й);күтәрел+V+PRES(Й);	күтәр[V]: поднимать, поднять | күтәрел[V]: подниматься, подняться
һәм	һәм+CNJ;	һәм[CNJ]: и
АЛЬБУС	альбус+N+Sg+Nom;
артыннан	арт+Adj+Sg+POSS_3(СЫ)+ABL(ДАн);артыннан+POST;
юкка	юкка+Adv;
чыга	чык+V+PRES(Й);	чык[V]: выйти, выходить
.	Type1
БЕРЕНЧЕ	бер+Num+NUM_ORD(ЫнчЫ);	бер[Num]: один, первый
ПәРДә	пәрдә+N+Sg+Nom;
,	Type2
УНБЕРЕНЧЕ	унбер+Num+NUM_ORD(ЫнчЫ);	унбер[Num]: одиннадцать, одиннадцатый
КүРЕНЕШ	күр+V+REFL(Ын)+RECP(Ыш)+IMP_SG();күр+V+REFL(Ын)+VN_2(Ыш)+Nom;күрен+V+RECP(Ыш)+IMP_SG();күрен+V+VN_2(Ыш)+Nom;күренеш+N+Sg+Nom;	күр[V]: видеть | күренеш[N]: вид, явление
һОГВАРТС-ЭКСПРЕССНЫң	һогвартс-экспрессн+N+Sg+POSS_2SG(Ың)+Nom;һогвартс-экспресс+N+Sg+GEN(нЫң);
ТүБәСЕ	түбә+N+Sg+POSS_3(СЫ)+Nom;	түбә[N]: верх, крыша
Бар	бар+MOD;бар+N+Sg+Nom;бар+PN;бар+V+IMP_SG();	бар[N]: бар | бар[V]: идти, пойти
ярыклардан	ярык+N+PL(ЛАр)+ABL(ДАн);	ярык[N]: щель
искән	ис+V+PCP_PS(ГАн);ис+V+PST_INDF(ГАн);	ис[V]: дуть
җил	җил+N+Sg+Nom;	җил[N]: ветер
түбәгә	түбә+N+Sg+DIR(ГА);	түбә[N]: верх, крыша
хас	хас+Adj;	хас[Adj]: свойственный
җиллелекне	җил+N+ATTR_MUN(лЫ)+NMLZ(лЫк)+Sg+ACC(нЫ);җил+N+ATTR_MUN(лЫ)+PSBL(лЫк)+ACC(нЫ);җилле+Adj+NMLZ(лЫк)+Sg+ACC(нЫ);җилле+Adj+PSBL(лЫк)+ACC(нЫ);	җил[N]: ветер
тагын	тагын+Adv;	тагын[Adv]: ещё, опять, снова
да	да+PART;
көчәйтә	көчәй+V+CAUS(т)+PRES(Й);көчәйт+V+PRES(Й);	көчәйт[V]: усиливать, усилить
.	Type1
СКОРПИУС	скорпиус+N+Sg+Nom;
:	Type2
Яхшы	яхшы+Adj;яхшы+Adv;	яхшы[Adj]: хороший, лучший, хорошо, лучше | яхшы[Adv]: хорошо, лучше
,	Type2
хәзер	хәзер+Adv;	хәзер[Adv]: сейчас, нынешний
без	без+N+Sg+Nom;без+PN;	без[PN]: мы, наш
поезд	поезд+N+Sg+Nom;	поезд[N]: поезд
түбәсендә	түбә+N+Sg+POSS_3(СЫ)+LOC(ДА);	түбә[N]: верх, крыша
,	Type2
ул	ул+N+Sg+Nom;ул+PN;	ул[N]: сын | ул[PN]: он, она, оно, они, его, их
җитез	җитез+Adj;	җитез[Adj]: шустрый
,	Type2
ул	ул+N+Sg+Nom;ул+PN;	ул[N]: сын | ул[PN]: он, она, оно, они, его, их
куркыныч	куркыныч+Adj;	куркыныч[Adj]: опасный, опасно
,	Type2
бу	бу+PN;	бу[PN]: это, здесь
әлбәттә	әлбәттә+MOD;	әлбәттә[MOD]: конечно, непременно
искитмәле	искитмәле+Adv;	искитмәле[Adv]: удивительно
шәп	шәп+Adj;	шәп[Adj]: замечательный, замечательно
,	Type2
мин	мин+PN;	мин[PN]: я, мой
үзем	үз+PN+POSS_1SG(Ым)+Nom;	үз[PN]: сам
турында	тур+N+Sg+POSS_3(СЫ)+LOC(ДА);турында+POST;	тур[N]: тур | турында[POST]: о
күп	күп+Adj;	күп[Adj]: много
нәрсә	нәрсә+PN;	нәрсә[PN]: что, вещь
белдем	бел+V+PST_DEF(ДЫ)+1SG(м);	бел[V]: знать, узнать
кебек	кебек+POST;	кебек[POST]: как
,	Type2
синең	син+PN+GEN(нЫң);	син[PN]: ты, твой
турында	тур+N+Sg+POSS_3(СЫ)+LOC(ДА);турында+POST;	тур[N]: тур | турында[POST]: о
бераз	бераз+Adv;	бераз[Adv]: немного
өйрәндем	өйрән+V+PST_DEF(ДЫ)+1SG(м);	өйрән[V]: научиться, учиться
бугай	бугай+PART;
,	Type2
ләкин…	Error
АЛЬБУС	альбус+N+Sg+Nom;
:	Type2
Минем	мин+PN+GEN(нЫң);	мин[PN]: я, мой
исәпләвемчә	исәпләвемчә+N+Sg+Nom;
,	Type2
тиздән	тиз+Adj+Sg+ABL(ДАн);	тиз[Adj]: быстрый, быстро
без	без+N+Sg+Nom;без+PN;	без[PN]: мы, наш
виадукка	виадук+N+Sg+DIR(ГА);
җитәбез	җит+V+PRES(Й)+1PL(бЫз);	җит[V]: дойти, доходить
,	Type2
ә	ә+PART;
анда	анда+PN;ул+PN+LOC(ДА);	ул[PN]: он, она, оно, они, его, их
инде	инде+PART;
Изге	изге+Adj;	изге[Adj]: святой
Освальд	Rus
карт	карт+Adj;карт+N+Sg+Nom;	карт[Adj]: старый | карт[N]: старик
тылсымчылар	тылсым+N+PROF(чЫ)+PL(ЛАр)+Nom;
йортына	йорт+N+Sg+POSS_3(СЫ)+DIR(ГА);	йорт[N]: дом
җиңел	җиң+V+PASS(Ыл)+IMP_SG();җиңел+Adj;җиңел+V+IMP_SG();	җиң[V]: победить | җиңел[Adj]: легкий, легко
генә	генә+PART;
юл	юл+N+Sg+Nom;	юл[N]: дорога, путь, строка, строчка
бар	бар+MOD;бар+N+Sg+Nom;бар+PN;бар+V+IMP_SG();	бар[N]: бар | бар[V]: идти, пойти
.	Type1
СКОРПИУС	скорпиус+N+Sg+Nom;
:	Type2
Нәрсә	нәрсә+PN;	нәрсә[PN]: что, вещь
?	Type1
Кайда	кай+PN+LOC(ДА);кайда+PN;	кайда[PN]: где
бар	бар+MOD;бар+N+Sg+Nom;бар+PN;бар+V+IMP_SG();	бар[N]: бар | бар[V]: идти, пойти
?	Type1
Тыңла	тыңла+V+IMP_SG();	тыңла[V]: слушать
әле	әле+CNJ;әле+PART;	әле[CNJ]: пока
,	Type2
мин	мин+PN;	мин[PN]: я, мой
синең	син+PN+GEN(нЫң);	син[PN]: ты, твой
кебек	кебек+POST;	кебек[POST]: как
үк	үк+PART;
дулкынланам	дулкынлан+V+PRES(Й)+1SG(м);
,	Type2
мин	мин+PN;	мин[PN]: я, мой
үз	үз+PN;	үз[PN]: сам
гомеремдә	гомер+N+Sg+POSS_1SG(Ым)+LOC(ДА);	гомер[N]: жизнь
беренче	бер+Num+NUM_ORD(ЫнчЫ);	бер[Num]: один, первый
тапкыр	тапкыр+Adj;тапкыр+N+Sg+Nom;	тапкыр[Adj]: находчивый
бунт	бунт+N+Sg+Nom;
күтәрәм	күтәр+V+PRES(Й)+1SG(м);күтәрәм+N+Sg+Nom;	күтәр[V]: поднимать, поднять
–	Type2
уау	уау+N+Sg+Nom;
.	Type1
Поезд	поезд+N+Sg+Nom;	поезд[N]: поезд
түбәсе	түбә+N+Sg+POSS_3(СЫ)+Nom;	түбә[N]: верх, крыша
–	Type2
мәзәк	мәзәк+N+Sg+Nom;	мәзәк[N]: анекдот, шутка
,	Type2
ләкин	ләкин+CNJ;
хәзер	хәзер+Adv;	хәзер[Adv]: сейчас, нынешний
–	Type2
аһ	аһ+INTRJ;
.	Type1
СКОРПИУС	скорпиус+N+Sg+Nom;
күрергә	күр+V+INF_1(ЫргА);	күр[V]: видеть
теләмәгән	телә+V+NEG(мА)+PCP_PS(ГАн);телә+V+NEG(мА)+PST_INDF(ГАн);	телә[V]: желать, пожелать
нәрсәнедер	нәрсә+PN+ACC(нЫ)+PROB(ДЫр);	нәрсә[PN]: что, вещь
күрә	күр+V+PRES(Й);күрә+POST;	күр[V]: видеть | күрә[POST]: ввиду, по
.	Type1
АЛЬБУС	альбус+N+Sg+Nom;
:	Type2
әгәр	әгәр+CNJ;
безнең	без+N+Sg+GEN(нЫң);без+PN+GEN(нЫң);	без[PN]: мы, наш
Егылуны	егыл+V+VN_1(у/ү/в)+ACC(нЫ);ек+V+PASS(Ыл)+VN_1(у/ү/в)+ACC(нЫ);	егыл[V]: свалиться
йомшартучы	йомшар+V+CAUS(т)+VN_1(у/ү/в)+PCP_PR(чЫ);йомшар+V+CAUS(т)+VN_1(у/ү/в)+PROF(чЫ)+Sg+Nom;йомшарт+V+VN_1(у/ү/в)+PCP_PR(чЫ);йомшарт+V+VN_1(у/ү/в)+PROF(чЫ)+Sg+Nom;
тылсым	тылсым+N+Sg+Nom;
эшләмәсә	эшлә+V+NEG(мА)+COND(сА);	эшлә[V]: делать, поступать, поступить, работать, сделать
,	Type2
су	су+N+Sg+Nom;	су[N]: вода
аны	ул+PN+ACC(нЫ);	ул[PN]: он, она, оно, они, его, их
алмаштырыр	алмаш+V+CAUS(ДЫр)+FUT_INDF(Ыр);алмаш+V+CAUS(ДЫр)+PCP_FUT(Ыр);алмаштыр+V+FUT_INDF(Ыр);алмаштыр+V+PCP_FUT(Ыр);
.	Type1
СКОРПИУС	скорпиус+N+Sg+Nom;
:	Type2
Альбус	альбус+N+Sg+Nom;
.	Type1
Арбалы	арба+N+ATTR_MUN(лЫ);	арба[N]: телега
карчык	карчык+N+Sg+Nom;	карчык[N]: старуха
.	Type1
АЛЬБУС	альбус+N+Sg+Nom;
:	Type2
Юлга	юл+N+Sg+DIR(ГА);	юл[N]: дорога, путь, строка, строчка
ашарга	аш+V+INF_1(ЫргА);аша+V+INF_1(ЫргА);	аша[V]: есть, кушать
алырга	ал+V+INF_1(ЫргА);	ал[V]: брать, браться, взять
уйлыйсың	уйла+V+OBL(ЙсЫ)+POSS_2SG(Ың)+Nom;уйла+V+PRES(Й)+2SG(сЫң);	уйла[V]: думать
әллә	әллә+CNJ;әллә+PART;
?	Type1
СКОРПИУС	скорпиус+N+Sg+Nom;
:	Type2
Юк	юк+MOD;
,	Type2
Альбус	альбус+N+Sg+Nom;
.	Type1
Арбалы	арба+N+ATTR_MUN(лЫ);	арба[N]: телега
карчык	карчык+N+Sg+Nom;	карчык[N]: старуха
туры	тур+N+Sg+POSS_3(СЫ)+Nom;туры+Adj;	тур[N]: тур | туры[Adj]: прямой, прямо
безгә	без+PN+DIR(ГА);	без[PN]: мы, наш
таба	таба+N+Sg+Nom;таба+POST;тап+V+PRES(Й);	таба[N]: сковорода | таба[POST]: к | тап[V]: найти, находить
килә	кил+V+PRES(Й);	кил[V]: идти
.	Type1
АЛЬБУС	альбус+N+Sg+Nom;
:	Type2
Юк	юк+MOD;
,	Type2
ул	ул+N+Sg+Nom;ул+PN;	ул[N]: сын | ул[PN]: он, она, оно, они, его, их
килә	кил+V+PRES(Й);	кил[V]: идти
алмый	ал+V+NEG(мА)+PRES(Й);	ал[V]: брать, браться, взять
,	Type2
без	без+N+Sg+Nom;без+PN;	без[PN]: мы, наш
бит	бит+N+Sg+Nom;бит+PART;	бит[N]: лицо, страница
поезд	поезд+N+Sg+Nom;	поезд[N]: поезд
түбәсендә…	Error
СКОРПИУС	скорпиус+N+Sg+Nom;
АЛЬБУСка	альбус+N+Sg+DIR(ГА);
төртеп	төр+V+CAUS(т)+ADVV_ACC(Ып);төрт+V+ADVV_ACC(Ып);	төр[V]: завернуть | төрт[V]: ткнуть
күрсәтә	күрсәт+V+PRES(Й);	күрсәт[V]: показать, показывать
,	Type2
һәм	һәм+CNJ;	һәм[CNJ]: и
хәзер	хәзер+Adv;	хәзер[Adv]: сейчас, нынешний
ул	ул+N+Sg+Nom;ул+PN;	ул[N]: сын | ул[PN]: он, она, оно, они, его, их
да	да+PART;
битараф	битараф+Adj;
кына	кына+PART;
үз	үз+PN;	үз[PN]: сам
арбасын	арба+N+Sg+POSS_3(СЫ)+ACC(нЫ);	арба[N]: телега
этеп	эт+V+ADVV_ACC(Ып);
баруын	бар+V+VN_1(у/ү/в)+POSS_3(СЫ)+ACC(нЫ);	бар[V]: идти, пойти
дәвам	дәва+N+Sg+POSS_1SG(Ым)+Nom;дәвам+N+Sg+Nom;	дәва[N]: лечение | дәвам[N]: продолжение
иткән	и+V+CAUS(т)+PCP_PS(ГАн);и+V+CAUS(т)+PST_INDF(ГАн);ит+V+PCP_PS(ГАн);ит+V+PST_INDF(ГАн);	ит[V]: делать, сделать
АРБАЛЫ	арба+N+ATTR_MUN(лЫ);	арба[N]: телега
КАРЧЫКны	кар+N+DIM(чЫк)+Sg+ACC(нЫ);карчык+N+Sg+ACC(нЫ);	кар[N]: снег | карчык[N]: старуха
күрә	күр+V+PRES(Й);күрә+POST;	күр[V]: видеть | күрә[POST]: ввиду, по
.	Type1
40	Num
АРБАЛЫ	арба+N+ATTR_MUN(лЫ);	арба[N]: телега
КАРЧЫК	карчык+N+Sg+Nom;	карчык[N]: старуха
:	Type2
Арбадан	арба+N+Sg+ABL(ДАн);	арба[N]: телега
тәм-том	тәм-том+N+Sg+Nom;
аласызмы	ал+V+PRES(Й)+2PL(сЫз)+INT(мЫ);ала+Adj+2PL(сЫз)+INT(мЫ);ала+Adj+ATTR_ABES(сЫз)+Sg+Nom+INT(мЫ);ала+Adj+Sg+ATTR_ABES(сЫз)+Sg+Nom+INT(мЫ);	ал[V]: брать, браться, взять | ала[Adj]: пегий
,	Type2
балакайлар	бала+N+AFC(кАй)+PL(ЛАр)+Nom;балакай+N+PL(ЛАр)+Nom;	бала[N]: ребёнок
?	Type1
Кабак	кабак+N+Sg+Nom;	кабак[N]: тыква
бәлеше	бәлеш+N+Sg+POSS_3(СЫ)+Nom;
?	Type1
Шоколадлы	шоколад+N+ATTR_MUN(лЫ);
бака	бака+N+Sg+Nom;
?	Type1
Татлы	тат+N+ATTR_MUN(лЫ);татлы+Adj;
казан	казан+N+Sg+Nom;казан+PROP+Sg+Nom;казан+V+IMP_SG();	казан[N]: казан
?	Type1
АЛЬБУС	альбус+N+Sg+Nom;
:	Type2
Оһ	оһ+N+Sg+Nom;
.	Type1
АРБАЛЫ	арба+N+ATTR_MUN(лЫ);	арба[N]: телега
КАРЧЫК	карчык+N+Sg+Nom;	карчык[N]: старуха
:	Type2
Кешеләр	кеше+N+PL(ЛАр)+Nom;	кеше[N]: человек
минем	мин+PN+GEN(нЫң);	мин[PN]: я, мой
турында	тур+N+Sg+POSS_3(СЫ)+LOC(ДА);турында+POST;	тур[N]: тур | турында[POST]: о
белмиләр	бел+V+NEG(мА)+PRES(Й)+3PL(ЛАр);	бел[V]: знать, узнать
дә	дә+PART;
.	Type1
Алар	алар+PN;	алар[PN]: они
минем	мин+PN+GEN(нЫң);	мин[PN]: я, мой
татлы	тат+N+ATTR_MUN(лЫ);татлы+Adj;
казаннарны	казан+N+PL(ЛАр)+ACC(нЫ);казан+PROP+PL(ЛАр)+ACC(нЫ);	казан[N]: казан
сатып	сат+V+ADVV_ACC(Ып);	сат[V]: продавать, продать
алалар	ал+V+PRES(Й)+3PL(ЛАр);ала+Adj+PL(ЛАр)+Nom;	ал[V]: брать, браться, взять | ала[Adj]: пегий
,	Type2
ләкин	ләкин+CNJ;
мине	ми+N+Sg+ACC(нЫ);мин+PN+ACC(нЫ);мин+PN+POSS_3(СЫ)+Nom;	ми[N]: мозг | мин[PN]: я, мой
беркайчан	беркайчан+Adv;
да	да+PART;
күрмиләр	күр+V+NEG(мА)+PRES(Й)+3PL(ЛАр);	күр[V]: видеть
.	Type1
Миңа	мин+PN+DIR(ГА);	мин[PN]: я, мой
исем	ис+N+Sg+POSS_1SG(Ым)+Nom;исем+N+Sg+Nom;	ис[N]: запах | исем[N]: звание, имя
белән	белән+POST;	белән[POST]: на, с
соңгы	соңгы+Adj;
тапкыр	тапкыр+Adj;тапкыр+N+Sg+Nom;	тапкыр[Adj]: находчивый
кайчан	кайчан+Adv;кайчан+PN;	кайчан[Adv]: когда
дәшкәннәрдер	дәш+V+PCP_PS(ГАн)+PL(ЛАр)+Nom+3SG(ДЫр);дәш+V+PCP_PS(ГАн)+PL(ЛАр)+Nom+PROB(ДЫр);дәш+V+PST_INDF(ГАн)+3PL(ЛАр)+PROB(ДЫр);
–	Type2
анысын	анысы+PN+POSS_3(СЫ)+ACC(нЫ);
хәтерләмим	хәтерлә+V+NEG(мА)+HOR_SG(Йм);хәтерлә+V+NEG(мА)+PRES(Й)+1SG(м);	хәтерлә[V]: помнить
дә	дә+PART;
инде	инде+PART;
.	Type1
АЛЬБУС	альбус+N+Sg+Nom;
:	Type2
Сезнең	сез+PN+GEN(нЫң);	сез[PN]: вы, ваш
исемегез	исем+N+Sg+POSS_2PL(ЫгЫз)+Nom;	исем[N]: звание, имя
ничек	ничек+PN;
соң	соң+Adv;соң+N+Sg+Nom;соң+PART;соң+POST;	соң[Adv]: же, поздно, последний | соң[N]: конец | соң[POST]: после
?	Type1
АРБАЛЫ	арба+N+ATTR_MUN(лЫ);	арба[N]: телега
КАРЧЫК	карчык+N+Sg+Nom;	карчык[N]: старуха
:	Type2
Мин	мин+PN;	мин[PN]: я, мой
оныттым	оныт+V+PST_DEF(ДЫ)+1SG(м);	оныт[V]: забывать, забыть
инде	инде+PART;
.	Type1
Мин	мин+PN;	мин[PN]: я, мой
сиңа	син+PN+DIR(ГА);	син[PN]: ты, твой
шунысын	шунысын+N+Sg+Nom;
гына	гына+PART;
әйтә	әйт+V+PRES(Й);	әйт[V]: говорить, сказать
алам	ал+V+PRES(Й)+1SG(м);	ал[V]: брать, браться, взять
:	Type2
һогвартс-Экспресс	һогвартс-экспресс+N+Sg+Nom;
барлыкка	бар+N+NMLZ(лЫк)+Sg+DIR(ГА);бар+N+PSBL(лЫк)+DIR(ГА);барлык+PN+DIR(ГА);	бар[N]: бар
килгән	кил+V+PCP_PS(ГАн);кил+V+PST_INDF(ГАн);	кил[V]: идти
чакта	чак+N+Sg+LOC(ДА);чак+V+CAUS(т)+PRES(Й);чакта+POST;	чак[N]: время
Отталин	Rus
Гэмбол	гэмбол+N+Sg+Nom;
шәхсән	шәхсән+Adv;	шәхсән[Adv]: лично
үзе	үзе+PN;
эшкә	эш+N+Sg+DIR(ГА);	эш[N]: дело
алды	ал+N+Sg+POSS_3(СЫ)+Nom;ал+V+PST_DEF(ДЫ);	ал[V]: брать, браться, взять
мине	ми+N+Sg+ACC(нЫ);мин+PN+ACC(нЫ);мин+PN+POSS_3(СЫ)+Nom;	ми[N]: мозг | мин[PN]: я, мой
.	Type1
.	Type1
СКОРПИУС	скорпиус+N+Sg+Nom;
:	Type2
Бу	бу+PN;	бу[PN]: это, здесь
–	Type2
йөз	йөз+N+Sg+Nom;йөз+Num;йөз+V+IMP_SG();	йөз[N]: лицо | йөз[Num]: сто, сотый | йөз[V]: плавать
дә	дә+PART;
тугыз	тугыз+Num;	тугыз[Num]: девять, девятый
ел	ел+N+Sg+Nom;	ел[N]: год²
.	Type1
Сез	сез+PN;	сез[PN]: вы, ваш
бу	бу+PN;	бу[PN]: это, здесь
эшне	эш+N+Sg+ACC(нЫ);	эш[N]: дело
йөз	йөз+N+Sg+Nom;йөз+Num;йөз+V+IMP_SG();	йөз[N]: лицо | йөз[Num]: сто, сотый | йөз[V]: плавать
дә	дә+PART;
тугыз	тугыз+Num;	тугыз[Num]: девять, девятый
ел	ел+N+Sg+Nom;	ел[N]: год²
башкарасызмы	башкар+V+PRES(Й)+2PL(сЫз)+INT(мЫ);	башкар[V]: исполнять
?	Type1
АРБАЛЫ	арба+N+ATTR_MUN(лЫ);	арба[N]: телега
КАРЧЫК	карчык+N+Sg+Nom;	карчык[N]: старуха
:	Type2
Бу	бу+PN;	бу[PN]: это, здесь
куллар	кул+N+PL(ЛАр)+Nom;	кул[N]: рука
алты	алты+Num;	алты[Num]: шесть, шестой
миллионнан	миллион+Num+ABL(ДАн);	миллион[Num]: миллион, миллионный
артык	артык+Adj;	артык[Adj]: лишний
Кабак	кабак+N+Sg+Nom;	кабак[N]: тыква
бәлеше	бәлеш+N+Sg+POSS_3(СЫ)+Nom;
ясадылар	яса+V+PST_DEF(ДЫ)+3PL(ЛАр);	яса[V]: делать, сделать
.	Type1
Минем	мин+PN+GEN(нЫң);	мин[PN]: я, мой
кул	кул+N+Sg+Nom;	кул[N]: рука
арты	арт+Adj+Sg+POSS_3(СЫ)+Nom;арты+POST;
җиңел	җиң+V+PASS(Ыл)+IMP_SG();җиңел+Adj;җиңел+V+IMP_SG();	җиң[V]: победить | җиңел[Adj]: легкий, легко
аны	ул+PN+ACC(нЫ);	ул[PN]: он, она, оно, они, его, их
пешергәндә	пешер+V+PCP_PS(ГАн)+LOC(ДА);	пешер[V]: варить
.	Type1
Ләкин	ләкин+CNJ;
кешеләр	кеше+N+PL(ЛАр)+Nom;	кеше[N]: человек
беркайчан	беркайчан+Adv;
да	да+PART;
кабак	кабак+N+Sg+Nom;	кабак[N]: тыква
бәлешенең	бәлеш+N+Sg+POSS_3(СЫ)+GEN(нЫң);
җиңел	җиң+V+PASS(Ыл)+IMP_SG();җиңел+Adj;җиңел+V+IMP_SG();	җиң[V]: победить | җиңел[Adj]: легкий, легко
генә	генә+PART;
башка	баш+N+Sg+DIR(ГА);башка+Adj;башка+POST;	баш[N]: голова | башка[Adj]: другой | башка[POST]: кроме
нәрсәгә	нәрсә+PN+DIR(ГА);	нәрсә[PN]: что, вещь
әверелә	әверел+V+PRES(Й);
алуына	ал+V+VN_1(у/ү/в)+POSS_3(СЫ)+DIR(ГА);	ал[V]: брать, браться, взять
игътибар	игътибар+N+Sg+Nom;	игътибар[N]: внимание
итми	ит+V+NEG(мА)+PRES(Й);	ит[V]: делать, сделать
.	Type1
Ул	ул+N+Sg+Nom;ул+PN;	ул[N]: сын | ул[PN]: он, она, оно, они, его, их
Кабак	кабак+N+Sg+Nom;	кабак[N]: тыква
бәлешен	бәлеш+N+Sg+POSS_3(СЫ)+ACC(нЫ);
кулына	кул+N+Sg+POSS_3(СЫ)+DIR(ГА);	кул[N]: рука
ала	ал+V+PRES(Й);ала+Adj;	ал[V]: брать, браться, взять | ала[Adj]: пегий
.	Type1
Аны	ул+PN+ACC(нЫ);	ул[PN]: он, она, оно, они, его, их
граната	граната+N+Sg+Nom;
аткан	ат+V+PCP_PS(ГАн);ат+V+PST_INDF(ГАн);	ат[V]: стрелять
сыман	сыман+POST;	сыман[POST]: как
ата	ат+V+PRES(Й);ата+N+Sg+Nom;ата+V+IMP_SG();	ат[V]: стрелять | ата[N]: отец, отчий | ата[V]: назвать, называть, называться
.	Type1
Ул	ул+N+Sg+Nom;ул+PN;	ул[N]: сын | ул[PN]: он, она, оно, они, его, их
шартлый	шартла+V+PRES(Й);	шартла[V]: взорваться
.	Type1
ә	ә+PART;
шоколадлы	шоколад+N+ATTR_MUN(лЫ);
бака	бака+N+Sg+Nom;
белән	белән+POST;	белән[POST]: на, с
нәрсә	нәрсә+PN;	нәрсә[PN]: что, вещь
эшләп	эш+N+DISTR(лАп);эшлә+V+ADVV_ACC(Ып);	эш[N]: дело | эшлә[V]: делать, поступать, поступить, работать, сделать
булуына	бул+V+VN_1(у/ү/в)+POSS_3(СЫ)+DIR(ГА);	бул[V]: быть, случиться
ышанмассыз	ышан+V+FUT_INDF_NEG(мАс)+2PL(сЫз);ышан+V+PCP_FUT(мАс)+2PL(сЫз);	ышан[V]: верить, поверить
да	да+PART;
.	Type1
Беркайчан	беркайчан+Adv;
да	да+PART;
,	Type2
беркайчан	беркайчан+Adv;
да	да+PART;
һәм	һәм+CNJ;	һәм[CNJ]: и
беркемгә	беркем+PN+DIR(ГА);
дә	дә+PART;
барасы	бар+V+OBL(ЙсЫ);	бар[V]: идти, пойти
җиргә	җир+N+Sg+DIR(ГА);	җир[N]: земля, земной
барып	бар+V+ADVV_ACC(Ып);	бар[V]: идти, пойти
җиткәнче	җит+V+ADVV_SUCC(ГАнчЫ);	җит[V]: дойти, доходить
поезддан	поезд+N+Sg+ABL(ДАн);	поезд[N]: поезд
төшәргә	төш+V+INF_1(ЫргА);	төш[V]: опускаться, опуститься
ирек	ирек+N+Sg+Nom;	ирек[N]: воля
бирмәдем	бир+V+NEG(мА)+PST_DEF(ДЫ)+1SG(м);	бир[V]: давать, дать, даваться
.	Type1
Кайберәүләр	кайберәү+PN+PL(ЛАр)+Nom;
,	Type2
Сириус	Rus
Блэк	блэк+N+Sg+Nom;
һәм	һәм+CNJ;	һәм[CNJ]: и
аның	ул+PN+GEN(нЫң);	ул[PN]: он, она, оно, они, его, их
иярченнәре	иярчен+N+PL(ЛАр)+POSS_3(СЫ)+Nom;	иярчен[N]: последователь, спутник
,	Type2
Фред	Rus
белән	белән+POST;	белән[POST]: на, с
Джордж	джордж+PROP+Sg+Nom;
Уизли	уизли+N+Sg+Nom;
тырышып	тырыш+V+ADVV_ACC(Ып);	тырыш[V]: постараться, пытаться, стараться
карадылар	кара+V+PST_DEF(ДЫ)+3PL(ЛАр);	кара[V]: посмотреть, смотреть
.	Type1
Берсенең	бер+PN+POSS_3(СЫ)+GEN(нЫң);
дә	дә+PART;
барып	бар+V+ADVV_ACC(Ып);	бар[V]: идти, пойти
чыкмады	чык+V+NEG(мА)+PST_DEF(ДЫ);	чык[V]: выйти, выходить
,	Type2
чөнки	чөнки+CNJ;
бу	бу+PN;	бу[PN]: это, здесь
поезд	поезд+N+Sg+Nom;	поезд[N]: поезд
аннан	аннан+PN;ул+PN+ABL(ДАн);	ул[PN]: он, она, оно, они, его, их
кемдер	кем+PN+PROB(ДЫр);	кем[PN]: кто
төшеп	төш+V+ADVV_ACC(Ып);	төш[V]: опускаться, опуститься
калганын	кал+V+PCP_PS(ГАн)+POSS_3(СЫ)+ACC(нЫ);	кал[V]: оставаться, остаться
яратмый…	Error
АРБАЛЫ	арба+N+ATTR_MUN(лЫ);	арба[N]: телега
КАРЧЫКның	кар+N+DIM(чЫк)+Sg+GEN(нЫң);карчык+N+Sg+GEN(нЫң);	кар[N]: снег | карчык[N]: старуха
куллары	кул+N+PL(ЛАр)+POSS_3(СЫ)+Nom;	кул[N]: рука
бик	бик+Adv;	бик[Adv]: очень
тә	тә+PART;
үткен	үткен+Adj;	үткен[Adj]: острый, остро
сөңге	сөңге+N+Sg+Nom;
очларына	оч+N+PL(ЛАр)+POSS_3(СЫ)+DIR(ГА);	оч[N]: острие
әверелә	әверел+V+PRES(Й);
.	Type1
Ул	ул+N+Sg+Nom;ул+PN;	ул[N]: сын | ул[PN]: он, она, оно, они, его, их
елмая	елмай+V+PRES(Й);	елмай[V]: улыбаться, улыбнуться
.	Type1
Бәс	бәс+N+Sg+Nom;
,	Type2
сәфәребезне	сәфәр+N+Sg+POSS_1PL(ЫбЫз)+ACC(нЫ);	сәфәр[N]: путешествие
үз	үз+PN;	үз[PN]: сам
урыннарыгызда	урын+N+PL(ЛАр)+POSS_2PL(ЫгЫз)+LOC(ДА);	урын[N]: место
дәвам	дәва+N+Sg+POSS_1SG(Ым)+Nom;дәвам+N+Sg+Nom;	дәва[N]: лечение | дәвам[N]: продолжение
итсәгез	и+V+CAUS(т)+COND(сА)+2PL(гЫз);ит+V+COND(сА)+2PL(гЫз);	ит[V]: делать, сделать
иде	и+V+PST_DEF(ДЫ);
,	Type2
зинһар	зинһар+MOD;
.	Type1
АЛЬБУС	альбус+N+Sg+Nom;
:	Type2
Син	син+PN;	син[PN]: ты, твой
хаклы	хак+Adj+Sg+ATTR_MUN(лЫ);хак+N+ATTR_MUN(лЫ);хаклы+Adj;	хак[N]: право, цена
булгансың	бул+V+PCP_PS(ГАн)+2SG(сЫң);бул+V+PST_INDF(ГАн)+2SG(сЫң);	бул[V]: быть, случиться
,	Type2
Скорпиус	скорпиус+N+Sg+Nom;
.	Type1
Бу	бу+PN;	бу[PN]: это, здесь
поезд	поезд+N+Sg+Nom;	поезд[N]: поезд
тылсымлы	тылсым+N+ATTR_MUN(лЫ);
.	Type1
СКОРПИУС	скорпиус+N+Sg+Nom;
:	Type2
Нәкъ	нәкъ+PART;
менә	мен+V+PRES(Й);менә+PART;	мен[V]: подниматься, подняться
бу	бу+PN;	бу[PN]: это, здесь
мизгелдә	мизгел+N+Sg+LOC(ДА);	мизгел[N]: пора
минем	мин+PN+GEN(нЫң);	мин[PN]: я, мой
хаклы	хак+Adj+Sg+ATTR_MUN(лЫ);хак+N+ATTR_MUN(лЫ);хаклы+Adj;	хак[N]: право, цена
булырга	бул+V+INF_1(ЫргА);	бул[V]: быть, случиться
бер	бер+Num;бер+PN;	бер[Num]: один, первый
теләгем	теләк+N+Sg+POSS_1SG(Ым)+Nom;	теләк[N]: желание
дә	дә+PART;
юк	юк+MOD;
.	Type1
АЛЬБУС	альбус+N+Sg+Nom;
:	Type2
Ләкин	ләкин+CNJ;
мин	мин+PN;	мин[PN]: я, мой
дә	дә+PART;
дөрес	дөрес+Adj;дөрес+Adv;	дөрес[Adj]: правильный, правильно | дөрес[Adv]: правильно
сөйләгәнмен	сөйлә+V+PCP_PS(ГАн)+1SG(мЫн);сөйлә+V+PST_INDF(ГАн)+1SG(мЫн);	сөйлә[V]: говорить, рассказывать
–	Type2
виадук	виадук+N+Sg+Nom;
турында	тур+N+Sg+POSS_3(СЫ)+LOC(ДА);турында+POST;	тур[N]: тур | турында[POST]: о
–	Type2
безнең	без+N+Sg+GEN(нЫң);без+PN+GEN(нЫң);	без[PN]: мы, наш
аста	ас+N+Sg+LOC(ДА);ас+V+CAUS(т)+PRES(Й);
су	су+N+Sg+Nom;	су[N]: вода
,	Type2
Егылуны	егыл+V+VN_1(у/ү/в)+ACC(нЫ);ек+V+PASS(Ыл)+VN_1(у/ү/в)+ACC(нЫ);	егыл[V]: свалиться
йомшарту	йомшар+V+CAUS(т)+VN_1(у/ү/в)+Nom;йомшарт+V+VN_1(у/ү/в)+Nom;
әфсенен	әфсен+N+Sg+POSS_3(СЫ)+ACC(нЫ);
әйтер	әйт+V+FUT_INDF(Ыр);әйт+V+PCP_FUT(Ыр);	әйт[V]: говорить, сказать
чак	чак+N+Sg+Nom;чак+V+IMP_SG();	чак[N]: время
җитте	җит+V+PST_DEF(ДЫ);	җит[V]: дойти, доходить
.	Type1
СКОРПИУС	скорпиус+N+Sg+Nom;
:	Type2
Альбус	альбус+N+Sg+Nom;
,	Type2
бу	бу+PN;	бу[PN]: это, здесь
начар	начар+Adj;	начар[Adj]: плохой, плохо
идея	идея+N+Sg+Nom;	идея[N]: идея
.	Type1
АЛЬБУС	альбус+N+Sg+Nom;
:	Type2
Шулаймы	шулай+PN+INT(мЫ);
?	Type1
(	Type3
Ул	ул+N+Sg+Nom;ул+PN;	ул[N]: сын | ул[PN]: он, она, оно, они, его, их
бераз	бераз+Adv;	бераз[Adv]: немного
шикләнеп	шиклән+V+ADVV_ACC(Ып);
тора	тор+V+PRES(Й);	тор[V]: вставать, встать, стоять
,	Type2
ләкин	ләкин+CNJ;
уйлануларга	уйла+V+REFL(Ын)+VN_1(у/ү/в)+PL(ЛАр)+DIR(ГА);уйлан+V+VN_1(у/ү/в)+PL(ЛАр)+DIR(ГА);	уйла[V]: думать | уйлан[V]: задуматься
вакыт	вакыт+N+Sg+Nom;	вакыт[N]: время, пора
калмаганын	кал+V+NEG(мА)+PCP_PS(ГАн)+POSS_3(СЫ)+ACC(нЫ);кал+V+NEG(мА)+PST_INDF(ГАн)+POSS_3(СЫ)+ACC(нЫ);	кал[V]: оставаться, остаться
аңлый	аңла+V+PRES(Й);	аңла[V]: понимать, понять
)	Type3
.	Type1
Соң	соң+Adv;соң+N+Sg+Nom;соң+PART;соң+POST;	соң[Adv]: же, поздно, последний | соң[N]: конец | соң[POST]: после
инде	инде+PART;
.	Type1
өч	өч+Num;	өч[Num]: три, третий
.	Type1
Ике	ике+Num;	ике[Num]: два, оба, второй
.	Type1
Бер	бер+Num;бер+PN;	бер[Num]: один, первый
.	Type1
Моллиаре	моллиар+N+Sg+POSS_3(СЫ)+Nom;
!	Type1
Ул	ул+N+Sg+Nom;ул+PN;	ул[N]: сын | ул[PN]: он, она, оно, они, его, их
сикергән	сикер+V+PCP_PS(ГАн);сикер+V+PST_INDF(ГАн);	сикер[V]: прыгать, прыгнуть
чагында	чагында+POST;чак+N+Sg+POSS_3(СЫ)+LOC(ДА);	чак[N]: время
әфсенне	әфсен+N+Sg+ACC(нЫ);
әйтә	әйт+V+PRES(Й);	әйт[V]: говорить, сказать
.	Type1
СКОРПИУС	скорпиус+N+Sg+Nom;
:	Type2
Альбус…	Error
Альбус…	Error
41	Num
Дусты	дуст+N+Sg+POSS_3(СЫ)+Nom;
сикергәч	сикер+V+ADVV_ANT(ГАч);	сикер[V]: прыгать, прыгнуть
,	Type2
ул	ул+N+Sg+Nom;ул+PN;	ул[N]: сын | ул[PN]: он, она, оно, они, его, их
өметен	өмет+N+Sg+POSS_3(СЫ)+ACC(нЫ);	өмет[N]: надежда
җуйган	җуй+V+PCP_PS(ГАн);җуй+V+PST_INDF(ГАн);
кеше	кеше+N+Sg+Nom;	кеше[N]: человек
кыяфәтендә	кыяфәт+N+Sg+POSS_3(СЫ)+LOC(ДА);	кыяфәт[N]: вид
кала	кал+V+PRES(Й);кала+N+Sg+Nom;	кал[V]: оставаться, остаться | кала[N]: город
.	Type1
Ул	ул+N+Sg+Nom;ул+PN;	ул[N]: сын | ул[PN]: он, она, оно, они, его, их
якынлашып	якынла+V+RECP(Ыш)+ADVV_ACC(Ып);
килүче	кил+V+VN_1(у/ү/в)+PCP_PR(чЫ);кил+V+VN_1(у/ү/в)+PROF(чЫ)+Sg+Nom;	кил[V]: идти
АРБАЛЫ	арба+N+ATTR_MUN(лЫ);	арба[N]: телега
КАРЧЫКка	кар+N+DIM(чЫк)+Sg+DIR(ГА);карчык+N+Sg+DIR(ГА);	кар[N]: снег | карчык[N]: старуха
карый	кара+V+PRES(Й);карый+N+Sg+Nom;	кара[V]: посмотреть, смотреть
.	Type1
Аның	ул+PN+GEN(нЫң);	ул[PN]: он, она, оно, они, его, их
чәчләре	чәч+N+PL(ЛАр)+POSS_3(СЫ)+Nom;	чәч[N]: волос
тузган	туз+V+PCP_PS(ГАн);туз+V+PST_INDF(ГАн);тузган+Adj;
.	Type1
Сөңге	сөңге+N+Sg+Nom;
очлары	оч+N+PL(ЛАр)+POSS_3(СЫ)+Nom;	оч[N]: острие
бик	бик+Adv;	бик[Adv]: очень
үткер	үткер+Adj;	үткер[Adj]: острый, остро
.	Type1
Хуш	хуш+Adj;хуш+INTRJ;	хуш[Adj]: бодрый, приятный, приятно
,	Type2
сезнең	сез+PN+GEN(нЫң);	сез[PN]: вы, ваш
кыяфәтегез	кыяфәт+N+Sg+POSS_2PL(ЫгЫз)+Nom;	кыяфәт[N]: вид
никадәр	никадәр+PN;
чибәр	чибәр+Adj;	чибәр[Adj]: красивый, красиво
булса	бул+V+COND(сА);	бул[V]: быть, случиться
да	да+PART;
,	Type2
миңа	мин+PN+DIR(ГА);	мин[PN]: я, мой
дустым	дуст+N+Sg+POSS_1SG(Ым)+Nom;
артыннан	арт+Adj+Sg+POSS_3(СЫ)+ABL(ДАн);артыннан+POST;
китәргә	кит+V+INF_1(ЫргА);	кит[V]: уйти, уходить
кирәк	кирәк+MOD;
.	Type1
Ул	ул+N+Sg+Nom;ул+PN;	ул[N]: сын | ул[PN]: он, она, оно, они, его, их
борынын	бор+V+REFL(Ын)+REFL(Ын)+IMP_SG();борын+N+Sg+POSS_3(СЫ)+ACC(нЫ);	бор[V]: повернуть, поворачивать | борын[N]: нос
тота	тот+V+PRES(Й);	тот[V]: держать
,	Type2
һәм	һәм+CNJ;	һәм[CNJ]: и
тылсым	тылсым+N+Sg+Nom;
сүзен	сүз+N+Sg+POSS_3(СЫ)+ACC(нЫ);	сүз[N]: слово
әйтә-әйтә	әйтә-әйтә+N+Sg+Nom;
,	Type2
АЛЬБУС	альбус+N+Sg+Nom;
артыннан	арт+Adj+Sg+POSS_3(СЫ)+ABL(ДАн);артыннан+POST;
сикерә	сикер+V+PRES(Й);	сикер[V]: прыгать, прыгнуть
.	Type1
Моллиаре	моллиар+N+Sg+POSS_3(СЫ)+Nom;
!	Type1
БЕРЕНЧЕ	бер+Num+NUM_ORD(ЫнчЫ);	бер[Num]: один, первый
ПәРДә	пәрдә+N+Sg+Nom;
,	Type2
УНИКЕНЧЕ	унике+Num+NUM_ORD(ЫнчЫ);	унике[Num]: двенадцать, двенадцатый
КүРЕНЕШ	күр+V+REFL(Ын)+RECP(Ыш)+IMP_SG();күр+V+REFL(Ын)+VN_2(Ыш)+Nom;күрен+V+RECP(Ыш)+IMP_SG();күрен+V+VN_2(Ыш)+Nom;күренеш+N+Sg+Nom;	күр[V]: видеть | күренеш[N]: вид, явление
ТЫЛСЫМ	тылсым+N+Sg+Nom;
МИНИСТРЛЫГЫ	министрлык+N+Sg+POSS_3(СЫ)+Nom;	министрлык[N]: министерство
,	Type2
ЗУР	зур+Adj;	зур[Adj]: большой
җЫЕННАР	җыен+N+PL(ЛАр)+Nom;җыен+PN+PL(ЛАр)+Nom;	җыен[N]: сбор
ЗАЛЫ	зал+N+Sg+POSS_3(СЫ)+Nom;	зал[N]: зал
Сәхнә	сәхнә+N+Sg+Nom;	сәхнә[N]: сцена
буе	буе+POST;буй+N+Sg+POSS_3(СЫ)+Nom;буй+PROP+POSS_3(СЫ)+Nom;	буе[POST]: в течение, по | буй[N]: длина, рост
тылсымчы	тылсым+N+PROF(чЫ)+Sg+Nom;
һәм	һәм+CNJ;	һәм[CNJ]: и
тылсымчыбикәләр	тылсымчыби+N+PL(ЛАр)+DIR(ГА);
белән	белән+POST;	белән[POST]: на, с
тулы	тулы+Adj;	тулы[Adj]: полный, полно
.	Type1
Алар	алар+PN;	алар[PN]: они
чын	чын+Adj;	чын[Adj]: настоящий
тылсымчы	тылсым+N+PROF(чЫ)+Sg+Nom;
һәм	һәм+CNJ;	һәм[CNJ]: и
тылсымчыбикәләр	тылсымчыби+N+PL(ЛАр)+DIR(ГА);
булдыра	бул+V+CAUS(ДЫр)+PRES(Й);булдыр+V+PRES(Й);	бул[V]: быть, случиться | булдыр[V]: создавать, создать, справиться
алганча	ал+V+PCP_PS(ГАн)+EQU(чА);	ал[V]: брать, браться, взять
гайбәт	гайбәт+N+Sg+Nom;	гайбәт[N]: сплетня
сатып	сат+V+ADVV_ACC(Ып);	сат[V]: продавать, продать
,	Type2
көфер	көфер+N+Sg+Nom;
почмаклары	почмак+N+PL(ЛАр)+POSS_3(СЫ)+Nom;	почмак[N]: угол, уголок
ясап	яса+V+ADVV_ACC(Ып);	яса[V]: делать, сделать
сөйләшеп	сөйлә+V+RECP(Ыш)+ADVV_ACC(Ып);	сөйлә[V]: говорить, рассказывать
утыралар	утыр+V+PRES(Й)+3PL(ЛАр);	утыр[V]: посидеть, садиться, сидеть
.	Type1
Алар	алар+PN;	алар[PN]: они
арасында	ара+N+Sg+POSS_3(СЫ)+LOC(ДА);арасында+POST;	ара[N]: между, среди, промежуток
ДЖИННИ	джинни+N+Sg+Nom;
,	Type2
ДРАКО	драко+N+Sg+Nom;
һәм	һәм+CNJ;	һәм[CNJ]: и
РОН	Rus
да	да+PART;
бар	бар+MOD;бар+N+Sg+Nom;бар+PN;бар+V+IMP_SG();	бар[N]: бар | бар[V]: идти, пойти
.	Type1
Алардан	алар+PN+ABL(ДАн);	алар[PN]: они
өстә	өс+N+Sg+LOC(ДА);өстә+V+IMP_SG();	өстә[V]: добавить, добавлять
,	Type2
сәхнәдә	сәхнә+N+Sg+LOC(ДА);	сәхнә[N]: сцена
,	Type2
һЕРМИОНА	һермиона+N+Sg+Nom;
белән	белән+POST;	белән[POST]: на, с
һАРРИ	һарри+N+Sg+Nom;
.	Type1
һЕРМИОНА	һермиона+N+Sg+Nom;
:	Type2
Тәртип	тәртип+N+Sg+Nom;	тәртип[N]: порядок, распорядок
.	Type1
Тәртип	тәртип+N+Sg+Nom;	тәртип[N]: порядок, распорядок
.	Type1
Нәрсә	нәрсә+PN;	нәрсә[PN]: что, вещь
,	Type2
тынычлыкны	тыныч+Adj+NMLZ(лЫк)+Sg+ACC(нЫ);тыныч+Adj+PSBL(лЫк)+ACC(нЫ);	тыныч[Adj]: мирный, спокойный, мирно, спокойно
әфсенләргә	әфсенлә+V+INF_1(ЫргА);
кирәк	кирәк+MOD;
әллә	әллә+CNJ;әллә+PART;
?	Type1
(	Type3
Ул	ул+N+Sg+Nom;ул+PN;	ул[N]: сын | ул[PN]: он, она, оно, они, его, их
тылсым	тылсым+N+Sg+Nom;
таягын	таяк+N+Sg+POSS_3(СЫ)+ACC(нЫ);	таяк[N]: палка
кулланып	куллан+V+ADVV_ACC(Ып);	куллан[V]: употреблять
,	Type2
гавамны	гавамн+N+Sg+POSS_3(СЫ)+Nom;гавам+N+Sg+ACC(нЫ);
тынычландыра	тынычла+V+REFL(Ын)+CAUS(ДЫр)+PRES(Й);тынычлан+V+CAUS(ДЫр)+PRES(Й);тынычландыр+V+PRES(Й);	тынычлан[V]: успокоиться
)	Type3
.	Type1
Яхшы	яхшы+Adj;яхшы+Adv;	яхшы[Adj]: хороший, лучший, хорошо, лучше | яхшы[Adv]: хорошо, лучше
.	Type1
Гадәттән	гадәт+N+Sg+ABL(ДАн);	гадәт[N]: обычай
тыш	тыш+N+Sg+Nom;тыш+POST;	тыш[N]: наружность, улица | тыш[POST]: кроме
Олы	олы+Adj;	олы[Adj]: большой
җыенга	җыен+N+Sg+DIR(ГА);җыен+PN+DIR(ГА);	җыен[N]: сбор
рәхим	рәхим+N+Sg+Nom;	рәхим[N]: милосердие, милость, пощада
итегез	и+V+CAUS(т)+IMP_PL(ЫгЫз);ит+N+Sg+POSS_2PL(ЫгЫз)+Nom;ит+V+IMP_PL(ЫгЫз);	ит[N]: мясо | ит[V]: делать, сделать
!	Type1
Сезнең	сез+PN+GEN(нЫң);	сез[PN]: вы, ваш
арадан	ара+N+Sg+ABL(ДАн);	ара[N]: между, среди, промежуток
шулкадәр	шулкадәр+Adv;
күп	күп+Adj;	күп[Adj]: много
тылсым	тылсым+N+Sg+Nom;
иясенең	и+V+OBL(ЙсЫ)+GEN(нЫң);ия+N+Sg+POSS_3(СЫ)+GEN(нЫң);	ия[N]: владелец, подлежащее
монда	бу+PN+LOC(ДА);монда+Adv;	бу[PN]: это, здесь
килә	кил+V+PRES(Й);	кил[V]: идти
алуына	ал+V+VN_1(у/ү/в)+POSS_3(СЫ)+DIR(ГА);	ал[V]: брать, браться, взять
мин	мин+PN;	мин[PN]: я, мой
бик	бик+Adv;	бик[Adv]: очень
рәхмәтлемен	рәхмәт+N+ATTR_MUN(лЫ)+Sg+1SG(мЫн);	рәхмәт[N]: благодарность
.	Type1
Тылсым	тылсым+N+Sg+Nom;
дөньясы	дөнья+N+Sg+POSS_3(СЫ)+Nom;	дөнья[N]: мир¹
озак	озак+Adj;	озак[Adj]: долгий, долго
еллар	ел+N+PL(ЛАр)+Nom;	ел[N]: год²
буена	буена+POST;буй+N+Sg+POSS_3(СЫ)+DIR(ГА);буй+PROP+POSS_3(СЫ)+DIR(ГА);	буена[POST]: в течение, по | буй[N]: длина, рост
тынычлыкта	тыныч+Adj+NMLZ(лЫк)+Sg+LOC(ДА);тыныч+Adj+PSBL(лЫк)+LOC(ДА);	тыныч[Adj]: мирный, спокойный, мирно, спокойно
яшәп	яшә+V+ADVV_ACC(Ып);	яшә[V]: жить, прожить
килде	кил+V+PST_DEF(ДЫ);	кил[V]: идти
.	Type1
һогвартс	һогвартс+N+Sg+Nom;
сугышында	сугыш+N+Sg+POSS_3(СЫ)+LOC(ДА);сук+V+VN_2(Ыш)+POSS_3(СЫ)+LOC(ДА);	сугыш[N]: бой¹, война | сук[V]: бить, побить
Волдемортны	волдемортн+N+Sg+POSS_3(СЫ)+Nom;волдеморт+N+Sg+ACC(нЫ);
җиңгәннән	җиң+V+PCP_PS(ГАн)+ABL(ДАн);	җиң[V]: победить
бирле	бирле+POST;	бирле[POST]: с
инде	инде+PART;
егерме	егерме+Num;	егерме[Num]: двадцать, двадцатый
ике	ике+Num;	ике[Num]: два, оба, второй
ел	ел+N+Sg+Nom;	ел[N]: год²
узды	уз+V+PST_DEF(ДЫ);	уз[V]: пройти, проходить
,	Type2
һәм	һәм+CNJ;	һәм[CNJ]: и
мин	мин+PN;	мин[PN]: я, мой
сөенеп	сөен+V+ADVV_ACC(Ып);сөй+V+REFL(Ын)+ADVV_ACC(Ып);	сөй[V]: любить
әйтәм	әйт+V+PRES(Й)+1SG(м);	әйт[V]: говорить, сказать
:	Type2
бүген	бүген+Adv;	бүген[Adv]: сегодня, сегодняшний
мондый	бу+PN+SIM_1(ДАй);мондый+Adj;	бу[PN]: это, здесь
хәлләр	хәл+N+PL(ЛАр)+Nom;	хәл[N]: состояние
турында	тур+N+Sg+POSS_3(СЫ)+LOC(ДА);турында+POST;	тур[N]: тур | турында[POST]: о
ишетеп	ишет+V+ADVV_ACC(Ып);	ишет[V]: слышать, услышать
кенә	кенә+PART;
белгән	бел+V+PCP_PS(ГАн);бел+V+PST_INDF(ГАн);	бел[V]: знать, узнать
балалар	бала+N+PL(ЛАр)+Nom;балала+V+FUT_INDF(Ыр);балала+V+PCP_FUT(Ыр);	бала[N]: ребёнок
буыны	буын+N+Sg+POSS_3(СЫ)+Nom;	буын[N]: поколение, сустав
үсеп	үс+V+ADVV_ACC(Ып);	үс[V]: вырасти, расти
килә	кил+V+PRES(Й);	кил[V]: идти
.	Type1
Бу	бу+PN;	бу[PN]: это, здесь
көнгә	көн+N+Sg+DIR(ГА);	көн[N]: день
кадәр	кадәр+Adv;кадәр+POST;	кадәр[POST]: до
шулай	шулай+PN;
иде	и+V+PST_DEF(ДЫ);
.	Type1
һарри	һарри+N+Sg+Nom;
.	Type1
һАРРИ	һарри+N+Sg+Nom;
:	Type2
Волдеморт	волдеморт+N+Sg+Nom;
тарафдарлары	тарафдар+N+PL(ЛАр)+POSS_3(СЫ)+Nom;
соңгы	соңгы+Adj;
айларда	ай+N+PL(ЛАр)+LOC(ДА);	ай[N]: луна, месяц
күп	күп+Adj;	күп[Adj]: много
хәрәкәтләнә	хәрәкәтлән+V+PRES(Й);
башлады	башла+V+PST_DEF(ДЫ);	башла[V]: начать, начинать, начаться, начинаться
.	Type1
Без	без+N+Sg+Nom;без+PN;	без[PN]: мы, наш
Аурупа	аурупа+PROP+Sg+Nom;
буйлап	буй+N+DISTR(лАп);буй+PROP+DISTR(лАп);буйла+V+ADVV_ACC(Ып);буйлап+POST;	буй[N]: длина, рост | буйлап[POST]: по
йөри	йөр+V+PRES(Й);	йөр[V]: походить, ходить
башлаган	башла+V+PCP_PS(ГАн);башла+V+PST_INDF(ГАн);	башла[V]: начать, начинать, начаться, начинаться
тролльләрне	тролльләрн+N+Sg+POSS_3(СЫ)+Nom;тролль+N+PL(ЛАр)+ACC(нЫ);
,	Type2
диңгезләрне	диңгез+N+PL(ЛАр)+ACC(нЫ);	диңгез[N]: море, морской
кичүче	кич+V+VN_1(у/ү/в)+PCP_PR(чЫ);кич+V+VN_1(у/ү/в)+PROF(чЫ)+Sg+Nom;	кич[V]: перейти, переходить
алыпларны	алып+N+PL(ЛАр)+ACC(нЫ);
һәм	һәм+CNJ;	һәм[CNJ]: и
вервольфләрне	вервольфләрн+N+Sg+POSS_3(СЫ)+Nom;вервольф+N+PL(ЛАр)+ACC(нЫ);
күзәтәбез	күзәт+V+PRES(Й)+1PL(бЫз);	күзәт[V]: наблюдать
.	Type1
Соңгыларының	соңгы+Adj+PL(ЛАр)+POSS_3(СЫ)+GEN(нЫң);
эзләрен	эз+N+PL(ЛАр)+POSS_3(СЫ)+ACC(нЫ);	эз[N]: след
без	без+N+Sg+Nom;без+PN;	без[PN]: мы, наш
берничә	берничә+PN;
атна	атна+N+Sg+Nom;	атна[N]: неделя
элек	элек+Adv;элек+POST;	элек[Adv]: раньше, бывший | элек[POST]: раньше
җуйдык	җуй+V+PST_DEF(ДЫ)+1PL(к);
,	Type2
моны	бу+PN+ACC(нЫ);	бу[PN]: это, здесь
мин	мин+PN;	мин[PN]: я, мой
танырга	таны+V+INF_1(ЫргА);	таны[V]: признавать, признать
мәҗбүрмен	мәҗбүр+Adj+1SG(мЫн);	мәҗбүр[Adj]: вынужденный
.	Type1
Без	без+N+Sg+Nom;без+PN;	без[PN]: мы, наш
бу	бу+PN;	бу[PN]: это, здесь
гаскәр	гаскәр+N+Sg+Nom;	гаскәр[N]: войско
калдыкларының	калдык+N+PL(ЛАр)+POSS_3(СЫ)+GEN(нЫң);	калдык[N]: остаток
кайда	кай+PN+LOC(ДА);кайда+PN;	кайда[PN]: где
юнәлгәннәрен	юнәл+V+PCP_PS(ГАн)+PL(ЛАр)+POSS_3(СЫ)+ACC(нЫ);	юнәл[V]: направиться
яки	яки+CNJ;
аларны	алар+PN+ACC(нЫ);	алар[PN]: они
кем	кем+PN;	кем[PN]: кто
хәрәкәтләнергә	хәрәкәтлән+V+INF_1(ЫргА);
мәҗбүр	мәҗбүр+Adj;	мәҗбүр[Adj]: вынужденный
итүен	и+V+CAUS(т)+VN_1(у/ү/в)+POSS_3(СЫ)+ACC(нЫ);ит+V+VN_1(у/ү/в)+POSS_3(СЫ)+ACC(нЫ);	ит[V]: делать, сделать
белмибез	бел+V+NEG(мА)+PRES(Й)+1PL(бЫз);	бел[V]: знать, узнать
,	Type2
ләкин	ләкин+CNJ;
бу	бу+PN;	бу[PN]: это, здесь
хәлләр	хәл+N+PL(ЛАр)+Nom;	хәл[N]: состояние
безне	без+PN+ACC(нЫ);	без[PN]: мы, наш
шомланырга	шомлан+V+INF_1(ЫргА);
һәм	һәм+CNJ;	һәм[CNJ]: и
аларның	алар+PN+GEN(нЫң);	алар[PN]: они
артында	арт+Adj+Sg+POSS_3(СЫ)+LOC(ДА);артында+POST;
ни	ни+CNJ;ни+PART;ни+PN;	ни[CNJ]: ни | ни[PN]: что
ятуы	ят+V+VN_1(у/ү/в)+POSS_3(СЫ)+Nom;	ят[V]: лечь, ложиться
турында	тур+N+Sg+POSS_3(СЫ)+LOC(ДА);турында+POST;	тур[N]: тур | турында[POST]: о
борчылырга	борчы+V+PASS(Ыл)+INF_1(ЫргА);борчыл+V+INF_1(ЫргА);	борчы[V]: беспокоить, обеспокоить | борчыл[V]: беспокоиться
мәҗбүр	мәҗбүр+Adj;	мәҗбүр[Adj]: вынужденный
итә	и+V+CAUS(т)+PRES(Й);ит+V+PRES(Й);	ит[V]: делать, сделать
.	Type1
Шуңа	шул+PN+DIR(ГА);	шул[PN]: это, так, оттуда, потом
без	без+N+Sg+Nom;без+PN;	без[PN]: мы, наш
сорыйбыз	сора+V+PRES(Й)+1PL(бЫз);	сора[V]: спрашивать, спросить
:	Type2
кем	кем+PN;	кем[PN]: кто
нәрсә	нәрсә+PN;	нәрсә[PN]: что, вещь
күрде	күр+V+PST_DEF(ДЫ);	күр[V]: видеть
?	Type1
Бәлки	бәлки+CNJ;	бәлки[CNJ]: а
,	Type2
нидер	ни+PART+PROB(ДЫр);ни+PN+PROB(ДЫр);	ни[PN]: что
сизенәсездер	сиз+V+REFL(Ын)+PRES(Й)+2PL(сЫз)+PROB(ДЫр);сизен+V+PRES(Й)+2PL(сЫз)+PROB(ДЫр);	сиз[V]: чуять
?	Type1
әгәр	әгәр+CNJ;
таягыгызны	таяк+N+Sg+POSS_2PL(ЫгЫз)+ACC(нЫ);	таяк[N]: палка
күтәрсәгез	күтәр+V+COND(сА)+2PL(гЫз);	күтәр[V]: поднимать, поднять
,	Type2
без	без+N+Sg+Nom;без+PN;	без[PN]: мы, наш
һәркемнең	һәркем+PN+GEN(нЫң);	һәркем[PN]: каждый
сүзен	сүз+N+Sg+POSS_3(СЫ)+ACC(нЫ);	сүз[N]: слово
ишетербез	ишет+V+FUT_INDF(Ыр)+1PL(бЫз);ишет+V+PCP_FUT(Ыр)+1PL(бЫз);	ишет[V]: слышать, услышать
.	Type1
Профессор	профессор+N+Sg+Nom;	профессор[N]: профессор
МакГонагалл	макгонагалл+N+Sg+Nom;
,	Type2
рәхим	рәхим+N+Sg+Nom;	рәхим[N]: милосердие, милость, пощада
итегез	и+V+CAUS(т)+IMP_PL(ЫгЫз);ит+N+Sg+POSS_2PL(ЫгЫз)+Nom;ит+V+IMP_PL(ЫгЫз);	ит[N]: мясо | ит[V]: делать, сделать
.	Type1
ПРОФЕССОР	профессор+N+Sg+Nom;	профессор[N]: профессор
МАКГОНАГАЛЛ	макгонагалл+N+Sg+Nom;
:	Type2
җәйге	җәйге+Adj;	җәйге[Adj]: летний
ялдан	ял+N+Sg+ABL(ДАн);	ял[N]: отдых
кайтып	кайт+V+ADVV_ACC(Ып);	кайт[V]: возвратиться, возвращаться, возвращение
кергәч	кер+V+ADVV_ANT(ГАч);	кер[V]: войти, входить
,	Type2
төнәтмәләр	төнәтмә+N+PL(ЛАр)+Nom;
саклагычына	саклагыч+N+Sg+POSS_3(СЫ)+DIR(ГА);
кереп	кер+V+ADVV_ACC(Ып);	кер[V]: войти, входить
,	Type2
кемнеңдер	кем+PN+GEN(нЫң)+PROB(ДЫр);	кем[PN]: кто
актарынганына	актар+V+REFL(Ын)+PCP_PS(ГАн)+POSS_3(СЫ)+DIR(ГА);актарын+V+PCP_PS(ГАн)+POSS_3(СЫ)+DIR(ГА);
тап	тап+N+Sg+Nom;тап+V+IMP_SG();	тап[N]: пятно | тап[V]: найти, находить
булдык	бул+V+PST_DEF(ДЫ)+1PL(к);	бул[V]: быть, случиться
.	Type1
Югалтулар	югал+V+CAUS(т)+VN_1(у/ү/в)+PL(ЛАр)+Nom;югалт+V+VN_1(у/ү/в)+PL(ЛАр)+Nom;	югалт[V]: потерять, терять
күп	күп+Adj;	күп[Adj]: много
түгел	түгел+PART;
анысы	анысы+PN;
,	Type2
бераз	бераз+Adv;	бераз[Adv]: немного
бумсланг	бумсланг+N+Sg+Nom;
тиреләре	тире+N+PL(ЛАр)+POSS_3(СЫ)+Nom;	тире[N]: кожа
һәм	һәм+CNJ;	һәм[CNJ]: и
алтынкүз	алтынкүз+N+Sg+Nom;
канатлары	канат+N+PL(ЛАр)+POSS_3(СЫ)+Nom;	канат[N]: крыло
гына	гына+PART;
,	Type2
Тыелган	тыел+V+PCP_PS(ГАн);тыел+V+PST_INDF(ГАн);тый+V+PASS(Ыл)+PCP_PS(ГАн);тый+V+PASS(Ыл)+PST_INDF(ГАн);	тый[V]: запретить, запрещать, сдержать, сдерживать
исемлекә	исемл+N+Sg+POSS_3(СЫ)+DIR(ГА);
кергән	кер+V+PCP_PS(ГАн);кер+V+PST_INDF(ГАн);	кер[V]: войти, входить
әйберләр	әйбер+N+PL(ЛАр)+Nom;әйберлә+V+FUT_INDF(Ыр);әйберлә+V+PCP_FUT(Ыр);	әйбер[N]: вещь
юк	юк+MOD;
.	Type1
Без	без+N+Sg+Nom;без+PN;	без[PN]: мы, наш
моны	бу+PN+ACC(нЫ);	бу[PN]: это, здесь
Пивзның	пивзн+N+Sg+POSS_2SG(Ың)+Nom;пивз+N+Sg+GEN(нЫң);
эше	эш+N+Sg+POSS_3(СЫ)+Nom;	эш[N]: дело
дип	ди+V+ADVV_ACC(Ып);	ди[V]: говорить, сказать
бәяләдек	бәялә+V+PST_DEF(ДЫ)+1PL(к);	бәялә[V]: оценивать, оценить
.	Type1
42	Num
һЕРМИОНА	һермиона+N+Sg+Nom;
:	Type2
Рәхмәт	рәхмәт+INTRJ;рәхмәт+N+Sg+Nom;	рәхмәт[INTRJ]: спасибо | рәхмәт[N]: благодарность
,	Type2
Профессор	профессор+N+Sg+Nom;	профессор[N]: профессор
.	Type1
Без	без+N+Sg+Nom;без+PN;	без[PN]: мы, наш
моны	бу+PN+ACC(нЫ);	бу[PN]: это, здесь
да	да+PART;
тикшерербез	тикшер+V+FUT_INDF(Ыр)+1PL(бЫз);тикшер+V+PCP_FUT(Ыр)+1PL(бЫз);	тикшер[V]: проверить, проверять
(	Type3
залдагыларга	зал+N+Sg+ATTR_LOC(ДАгЫ)+PL(ЛАр)+DIR(ГА);	зал[N]: зал
карый	кара+V+PRES(Й);карый+N+Sg+Nom;	кара[V]: посмотреть, смотреть
)	Type3
.	Type1
Тагын	тагын+Adv;	тагын[Adv]: ещё, опять, снова
кемнең	кем+PN+GEN(нЫң);	кем[PN]: кто
нинди	нинди+PN;	нинди[PN]: какой
сүзе	сүз+N+Sg+POSS_3(СЫ)+Nom;	сүз[N]: слово
бар	бар+MOD;бар+N+Sg+Nom;бар+PN;бар+V+IMP_SG();	бар[N]: бар | бар[V]: идти, пойти
?	Type1
Хуш	хуш+Adj;хуш+INTRJ;	хуш[Adj]: бодрый, приятный, приятно
,	Type2
алайса	алайса+MOD;	алайса[MOD]: в таком случае, если так, тогда
соңгы	соңгы+Adj;
һәм	һәм+CNJ;	һәм[CNJ]: и
иң	иң+N+Sg+Nom;иң+PART;иң+V+IMP_SG();
шомлы	шом+N+ATTR_MUN(лЫ);
нәрсә	нәрсә+PN;	нәрсә[PN]: что, вещь
–	Type2
Волдеморт	волдеморт+N+Sg+Nom;
киткәннән	ки+V+CAUS(т)+PCP_PS(ГАн)+ABL(ДАн);кит+V+PCP_PS(ГАн)+ABL(ДАн);	ки[V]: одеть | кит[V]: уйти, уходить
бирле	бирле+POST;	бирле[POST]: с
кабатланмаган	кабатла+V+REFL(Ын)+NEG(мА)+PCP_PS(ГАн);кабатла+V+REFL(Ын)+NEG(мА)+PST_INDF(ГАн);кабатлан+V+NEG(мА)+PCP_PS(ГАн);кабатлан+V+NEG(мА)+PST_INDF(ГАн);	кабатла[V]: повторить, повторять
күренеш	күр+V+REFL(Ын)+RECP(Ыш)+IMP_SG();күр+V+REFL(Ын)+VN_2(Ыш)+Nom;күрен+V+RECP(Ыш)+IMP_SG();күрен+V+VN_2(Ыш)+Nom;күренеш+N+Sg+Nom;	күр[V]: видеть | күренеш[N]: вид, явление
–	Type2
һарриның	һаррин+N+Sg+POSS_2SG(Ың)+Nom;һарри+N+Sg+GEN(нЫң);
ярасы	яр+V+OBL(ЙсЫ);яра+N+Sg+POSS_3(СЫ)+Nom;	яра[N]: рана
янә	янә+Adv;	янә[Adv]: опять
авырта	авыр+V+CAUS(т)+PRES(Й);авырт+V+PRES(Й);	авыр[V]: болеть, заболеть | авырт[V]: болеть, заболеть
башлады	башла+V+PST_DEF(ДЫ);	башла[V]: начать, начинать, начаться, начинаться
.	Type1
ДРАКО	драко+N+Sg+Nom;
:	Type2
Волдеморт	волдеморт+N+Sg+Nom;
үлде	үл+V+PST_DEF(ДЫ);	үл[V]: умереть, умирать
,	Type2
Волдеморт	волдеморт+N+Sg+Nom;
юк	юк+MOD;
.	Type1
һЕРМИОНА	һермиона+N+Sg+Nom;
:	Type2
әйе	әйе+MOD;
,	Type2
Драко	драко+N+Sg+Nom;
,	Type2
Волдеморт	волдеморт+N+Sg+Nom;
һәлак	һәлак+N+Sg+Nom;
булды	бул+V+PST_DEF(ДЫ);	бул[V]: быть, случиться
,	Type2
ләкин	ләкин+CNJ;
бу	бу+PN;	бу[PN]: это, здесь
барлык	бар+N+NMLZ(лЫк)+Sg+Nom;бар+N+PSBL(лЫк);барлык+PN;	бар[N]: бар
хәлләр	хәл+N+PL(ЛАр)+Nom;	хәл[N]: состояние
дә	дә+PART;
бер	бер+Num;бер+PN;	бер[Num]: один, первый
фикергә	фикер+N+Sg+DIR(ГА);	фикер[N]: мнение
илтә	илт+V+PRES(Й);
:	Type2
Волдемортның	волдемортн+N+Sg+POSS_2SG(Ың)+Nom;волдеморт+N+Sg+GEN(нЫң);
яки	яки+CNJ;
аның	ул+PN+GEN(нЫң);	ул[PN]: он, она, оно, они, его, их
бер	бер+Num;бер+PN;	бер[Num]: один, первый
кисәгенең	кисәк+N+Sg+POSS_3(СЫ)+GEN(нЫң);	кисәк[N]: кусок
кире	кире+Adj;кире+Adv;	кире[Adj]: обратный, упрямый, обратно | кире[Adv]: обратно
кайту	кайт+V+VN_1(у/ү/в)+Nom;	кайт[V]: возвратиться, возвращаться, возвращение
мөмкинлеге	мөмкинлек+N+Sg+POSS_3(СЫ)+Nom;	мөмкинлек[N]: возможность
булуы	бул+V+VN_1(у/ү/в)+POSS_3(СЫ)+Nom;	бул[V]: быть, случиться
бар	бар+MOD;бар+N+Sg+Nom;бар+PN;бар+V+IMP_SG();	бар[N]: бар | бар[V]: идти, пойти
.	Type1
Бу	бу+PN;	бу[PN]: это, здесь
залдагыларда	зал+N+Sg+ATTR_LOC(ДАгЫ)+PL(ЛАр)+LOC(ДА);	зал[N]: зал
реакция	реакция+N+Sg+Nom;	реакция[N]: реакция
уята	уят+V+PRES(Й);	уят[V]: будить
.	Type1
һАРРИ	һарри+N+Sg+Nom;
:	Type2
Хәзер	хәзер+Adv;	хәзер[Adv]: сейчас, нынешний
бу	бу+PN;	бу[PN]: это, здесь
катлаулырак	катла+V+VN_1(у/ү/в)+ATTR_MUN(лЫ)+COMP(рАк)+Sg+Nom;катлау+N+ATTR_MUN(лЫ)+COMP(рАк)+Sg+Nom;катлаулы+Adj+COMP(рАк)+Sg+Nom;	катлаулы[Adj]: сложный
,	Type2
ләкин	ләкин+CNJ;
белеп	бел+V+ADVV_ACC(Ып);	бел[V]: знать, узнать
торыр	тор+V+FUT_INDF(Ыр);тор+V+PCP_FUT(Ыр);	тор[V]: вставать, встать, стоять
өчен	өчен+POST;	өчен[POST]: для, за
моны	бу+PN+ACC(нЫ);	бу[PN]: это, здесь
сорарга	сора+V+INF_1(ЫргА);	сора[V]: спрашивать, спросить
тиешбез	ти+V+VN_2(Ыш)+1PL(бЫз);
.	Type1
Кара	кара+Adj;кара+N+Sg+Nom;кара+V+IMP_SG();	кара[Adj]: чёрный | кара[N]: чернила | кара[V]: посмотреть, смотреть
Тамгалар	там+V+RAR_1(ГАлА)+FUT_INDF(Ыр);там+V+RAR_1(ГАлА)+PCP_FUT(Ыр);тамга+N+PL(ЛАр)+Nom;тамгала+V+FUT_INDF(Ыр);тамгала+V+PCP_FUT(Ыр);	тамга[N]: метка
3	Num
белән	белән+POST;	белән[POST]: на, с
билгеләнгәннәр…	Error
сез	сез+PN;	сез[PN]: вы, ваш
ни	ни+CNJ;ни+PART;ни+PN;	ни[CNJ]: ни | ни[PN]: что
дә	дә+PART;
булса	бул+V+COND(сА);	бул[V]: быть, случиться
сизмәдегезме	сиз+V+NEG(мА)+PST_DEF(ДЫ)+2PL(гЫз)+INT(мЫ);	сиз[V]: чуять
?	Type1
Чак	чак+N+Sg+Nom;чак+V+IMP_SG();	чак[N]: время
кына	кына+PART;
авырту	авыр+V+CAUS(т)+VN_1(у/ү/в)+Nom;авырт+V+VN_1(у/ү/в)+Nom;	авыр[V]: болеть, заболеть | авырт[V]: болеть, заболеть
?	Type1
ДРАКО	драко+N+Sg+Nom;
:	Type2
Кара	кара+Adj;кара+N+Sg+Nom;кара+V+IMP_SG();	кара[Adj]: чёрный | кара[N]: чернила | кара[V]: посмотреть, смотреть
Тамгалары	тамга+N+PL(ЛАр)+POSS_3(СЫ)+Nom;	тамга[N]: метка
булганнарга	бул+V+PCP_PS(ГАн)+PL(ЛАр)+DIR(ГА);	бул[V]: быть, случиться
карата	кара+V+CAUS(т)+PRES(Й);карат+V+PRES(Й);карата+POST;	кара[V]: посмотреть, смотреть | карата[POST]: в отношении
башлыйбызмы	башла+V+PRES(Й)+1PL(бЫз)+INT(мЫ);	башла[V]: начать, начинать, начаться, начинаться
,	Type2
Поттер	Rus
?	Type1
тагын	тагын+Adv;	тагын[Adv]: ещё, опять, снова
начар	начар+Adj;	начар[Adj]: плохой, плохо
уйлый	уйла+V+PRES(Й);	уйла[V]: думать
һЕРМИОНА	һермиона+N+Sg+Nom;
:	Type2
Юк	юк+MOD;
,	Type2
Драко	драко+N+Sg+Nom;
.	Type1
һарри	һарри+N+Sg+Nom;
бары	бар+N+Sg+POSS_3(СЫ)+Nom;бар+PN+POSS_3(СЫ)+Nom;бары+CNJ;бары+PN;	бар[N]: бар | бары[PN]: весь
тик…	Error
ДРАКО	драко+N+Sg+Nom;
:	Type2
Беләсеңме	бел+V+PRES(Й)+2SG(сЫң)+INT(мЫ);	бел[V]: знать, узнать
,	Type2
бу	бу+PN;	бу[PN]: это, здесь
нәрсә	нәрсә+PN;	нәрсә[PN]: что, вещь
?	Type1
һарри	һарри+N+Sg+Nom;
чыраеның	чыраен+N+Sg+POSS_2SG(Ың)+Nom;чыра+N+Sg+POSS_3(СЫ)+GEN(нЫң);	чыра[N]: лучина
газеталарга	газета+N+PL(ЛАр)+DIR(ГА);	газета[N]: газета
кайтуын	кайт+V+VN_1(у/ү/в)+POSS_3(СЫ)+ACC(нЫ);	кайт[V]: возвратиться, возвращаться, возвращение
тели	телә+V+PRES(Й);	телә[V]: желать, пожелать
.	Type1
Көндәлек	көндәлек+N+Sg+Nom;
пәйгамбәрдә	пәйгамбәр+N+Sg+LOC(ДА);	пәйгамбәр[N]: пророк
Волдемортның	волдемортн+N+Sg+POSS_2SG(Ың)+Nom;волдеморт+N+Sg+GEN(нЫң);
кайтуын	кайт+V+VN_1(у/ү/в)+POSS_3(СЫ)+ACC(нЫ);	кайт[V]: возвратиться, возвращаться, возвращение
кимендә	ким+Adj+Sg+POSS_3(СЫ)+LOC(ДА);кимендә+Adv;	ким[Adj]: неполный
елга	ел+N+Sg+DIR(ГА);елга+N+Sg+Nom;	ел[N]: год² | елга[N]: река
бер	бер+Num;бер+PN;	бер[Num]: один, первый
тапкыр	тапкыр+Adj;тапкыр+N+Sg+Nom;	тапкыр[Adj]: находчивый
хәбәр	хәбәр+N+Sg+Nom;	хәбәр[N]: весть, сообщение
итеп	ит+V+ADVV_ACC(Ып);	ит[V]: делать, сделать
,	Type2
имеш-мимеш	имеш-мимеш+N+Sg+Nom;
тараталар	тара+V+CAUS(т)+PRES(Й)+3PL(ЛАр);тарат+V+PRES(Й)+3PL(ЛАр);	тарат[V]: распространить
.	Type1
һАРРИ	һарри+N+Sg+Nom;
:	Type2
Ул	ул+N+Sg+Nom;ул+PN;	ул[N]: сын | ул[PN]: он, она, оно, они, его, их
сүзләрнең	сүз+N+PL(ЛАр)+GEN(нЫң);	сүз[N]: слово
берсен	бер+PN+POSS_3(СЫ)+ACC(нЫ);
дә	дә+PART;
мин	мин+PN;	мин[PN]: я, мой
әйтмәдем	әйт+V+NEG(мА)+PST_DEF(ДЫ)+1SG(м);	әйт[V]: говорить, сказать
!	Type1
ДРАКО	драко+N+Sg+Nom;
:	Type2
Чынлапмы	чын+Adj+DISTR(лАп)+INT(мЫ);чынла+V+ADVV_ACC(Ып)+INT(мЫ);	чын[Adj]: настоящий
?	Type1
ә	ә+PART;
Көндәлек	көндәлек+N+Sg+Nom;
пәйгамбәрне	пәйгамбәр+N+Sg+ACC(нЫ);	пәйгамбәр[N]: пророк
синең	син+PN+GEN(нЫң);	син[PN]: ты, твой
хатының	хат+N+Sg+POSS_3(СЫ)+GEN(нЫң);хатын+N+Sg+POSS_2SG(Ың)+Nom;	хат[N]: письмо | хатын[N]: жена, женщина
мөхәррирли	мөхәррирли+N+Sg+Nom;
түгелме	түгел+PART+INT(мЫ);
?	Type1
ДЖИННИ	джинни+N+Sg+Nom;
аның	ул+PN+GEN(нЫң);	ул[PN]: он, она, оно, они, его, их
каршына	каршына+N+Sg+Nom;
чыга	чык+V+PRES(Й);	чык[V]: выйти, выходить
,	Type2
аның	ул+PN+GEN(нЫң);	ул[PN]: он, она, оно, они, его, их
ачуы	ач+V+VN_1(у/ү/в)+POSS_3(СЫ)+Nom;ачу+N+Sg+POSS_3(СЫ)+Nom;	ач[V]: открывать, открыть | ачу[N]: злоба
чыккан	чык+V+PCP_PS(ГАн);чык+V+PST_INDF(ГАн);	чык[V]: выйти, выходить
.	Type1
ДЖИННИ	джинни+N+Sg+Nom;
:	Type2
Спорт	спорт+N+Sg+Nom;	спорт[N]: спорт, спортивный
бүлеген	бүлек+N+Sg+POSS_3(СЫ)+ACC(нЫ);	бүлек[N]: отдел
генә	генә+PART;
!	Type1
һЕРМИОНА	һермиона+N+Sg+Nom;
:	Type2
Драко	драко+N+Sg+Nom;
.	Type1
һарри	һарри+N+Sg+Nom;
бу	бу+PN;	бу[PN]: это, здесь
мәсьәләне	мәсьәлә+N+Sg+ACC(нЫ);	мәсьәлә[N]: задача
Министрлык	министрлык+N+Sg+Nom;	министрлык[N]: министерство
игътибарына	игътибар+N+Sg+POSS_3(СЫ)+DIR(ГА);	игътибар[N]: внимание
җиткерде	җиткер+V+PST_DEF(ДЫ);
.	Type1
һәм	һәм+CNJ;	һәм[CNJ]: и
мин	мин+PN;	мин[PN]: я, мой
,	Type2
Тылсым	тылсым+N+Sg+Nom;
министры	министр+N+Sg+POSS_3(СЫ)+Nom;	министр[N]: министр
буларак…	Error
ДРАКО	драко+N+Sg+Nom;
:	Type2
Син	син+PN;	син[PN]: ты, твой
аның	ул+PN+GEN(нЫң);	ул[PN]: он, она, оно, они, его, их
дусты	дуст+N+Sg+POSS_3(СЫ)+Nom;
булганга	бул+V+PCP_PS(ГАн)+DIR(ГА);	бул[V]: быть, случиться
күрә	күр+V+PRES(Й);күрә+POST;	күр[V]: видеть | күрә[POST]: ввиду, по
генә	генә+PART;
сайлауда	сайла+V+VN_1(у/ү/в)+LOC(ДА);сайлау+N+Sg+LOC(ДА);	сайла[V]: выбирать, выбрать | сайлау[N]: выбор
тавыш	тавыш+N+Sg+Nom;	тавыш[N]: голос, звук, крик, шум
җыя	җый+V+PRES(Й);	җый[V]: собирать, собрать
алдың	ал+N+Sg+POSS_2SG(Ың)+Nom;ал+V+PST_DEF(ДЫ)+2SG(ң);	ал[V]: брать, браться, взять
.	Type1
РОН	Rus
ДЖИННИны	джиннин+N+Sg+POSS_3(СЫ)+Nom;джинни+N+Sg+ACC(нЫ);
тотып	тот+V+ADVV_ACC(Ып);	тот[V]: держать
кала	кал+V+PRES(Й);кала+N+Sg+Nom;	кал[V]: оставаться, остаться | кала[N]: город
һәм	һәм+CNJ;	һәм[CNJ]: и
ДРАКОга	драко+N+Sg+DIR(ГА);
усал	усал+Adj;	усал[Adj]: злой, сердитый, зло, сердито
карап	кара+V+ADVV_ACC(Ып);	кара[V]: посмотреть, смотреть
куя	куй+V+PRES(Й);	куй[V]: положить, класть
.	Type1
РОН	Rus
:	Type2
Чыраеңны	чырай+N+Sg+POSS_2SG(Ың)+ACC(нЫ);	чырай[N]: лицо
җимерергә	җимер+V+INF_1(ЫргА);
әллә	әллә+CNJ;әллә+PART;
?	Type1
ДРАКО	драко+N+Sg+Nom;
:	Type2
Инкарь	инкарь+N+Sg+Nom;
итмәгез	и+V+CAUS(т)+NEG(мА)+IMP_PL(ЫгЫз);ит+V+NEG(мА)+IMP_PL(ЫгЫз);	ит[V]: делать, сделать
:	Type2
аның	ул+PN+GEN(нЫң);	ул[PN]: он, она, оно, они, его, их
даны	дан+N+Sg+POSS_3(СЫ)+Nom;	дан[N]: слава
барыгызга	бар+N+Sg+POSS_2PL(ЫгЫз)+DIR(ГА);бар+PN+POSS_2PL(ЫгЫз)+DIR(ГА);бары+PN+POSS_2PL(ЫгЫз)+DIR(ГА);барыгыз+N+Sg+DIR(ГА);	бар[N]: бар | бары[PN]: весь
да	да+PART;
тәэсир	тәэсир+N+Sg+Nom;	тәэсир[N]: воздействие
итә	и+V+CAUS(т)+PRES(Й);ит+V+PRES(Й);	ит[V]: делать, сделать
.	Type1
ә	ә+PART;
бар	бар+MOD;бар+N+Sg+Nom;бар+PN;бар+V+IMP_SG();	бар[N]: бар | бар[V]: идти, пойти
дөнья	дөнья+N+Sg+Nom;	дөнья[N]: мир¹
Поттерның	поттерн+N+Sg+POSS_2SG(Ың)+Nom;поттер+N+Sg+GEN(нЫң);
исемен	исем+N+Sg+POSS_3(СЫ)+ACC(нЫ);	исем[N]: звание, имя
пышылдый	пышылда+V+PRES(Й);	пышылда[V]: шептать
башласын	башла+V+JUS_SG(сЫн);	башла[V]: начать, начинать, начаться, начинаться
өчен	өчен+POST;	өчен[POST]: для, за
(	Type3
һАРРИ	һарри+N+Sg+Nom;
кебек	кебек+POST;	кебек[POST]: как
кылана	кылан+V+PRES(Й);
)	Type3
,	Type2
«	Type4
минем	мин+PN+GEN(нЫң);	мин[PN]: я, мой
ярам	яр+V+HOR_SG(Йм);яр+V+PRES(Й)+1SG(м);яра+N+Sg+POSS_1SG(Ым)+Nom;	яра[N]: рана
авырта	авыр+V+CAUS(т)+PRES(Й);авырт+V+PRES(Й);	авыр[V]: болеть, заболеть | авырт[V]: болеть, заболеть
,	Type2
минем	мин+PN+GEN(нЫң);	мин[PN]: я, мой
ярам	яр+V+HOR_SG(Йм);яр+V+PRES(Й)+1SG(м);яра+N+Sg+POSS_1SG(Ым)+Nom;	яра[N]: рана
авырта	авыр+V+CAUS(т)+PRES(Й);авырт+V+PRES(Й);	авыр[V]: болеть, заболеть | авырт[V]: болеть, заболеть
»	Type4
дан	дан+N+Sg+Nom;	дан[N]: слава
да	да+PART;
яхшырак	яхшы+Adj+COMP(рАк)+Sg+Nom;яхшы+Adv+COMP(рАк)+Sg+Nom;	яхшы[Adj]: хороший, лучший, хорошо, лучше | яхшы[Adv]: хорошо, лучше
нәрсә	нәрсә+PN;	нәрсә[PN]: что, вещь
бар	бар+MOD;бар+N+Sg+Nom;бар+PN;бар+V+IMP_SG();	бар[N]: бар | бар[V]: идти, пойти
?	Type1
ә	ә+PART;
беләсезме	бел+V+PRES(Й)+2PL(сЫз)+INT(мЫ);	бел[V]: знать, узнать
,	Type2
бу	бу+PN;	бу[PN]: это, здесь
нәрсәне	нәрсә+PN+ACC(нЫ);	нәрсә[PN]: что, вещь
аңлатачак	аңла+V+CAUS(т)+FUT_DEF(АчАк);аңла+V+CAUS(т)+PCP_FUT(АчАк);аңлат+V+FUT_DEF(АчАк);аңлат+V+PCP_FUT(АчАк);	аңла[V]: понимать, понять | аңлат[V]: объяснить, объяснять
:	Type2
гайбәтчеләр	гайбәт+N+PROF(чЫ)+PL(ЛАр)+Nom;	гайбәт[N]: сплетня
минем	мин+PN+GEN(нЫң);	мин[PN]: я, мой
улымны	ул+N+Sg+POSS_1SG(Ым)+ACC(нЫ);ул+PN+POSS_1SG(Ым)+ACC(нЫ);	ул[N]: сын | ул[PN]: он, она, оно, они, его, их
аның	ул+PN+GEN(нЫң);	ул[PN]: он, она, оно, они, его, их
әтисе	әти+N+Sg+POSS_3(СЫ)+Nom;	әти[N]: отец, папа
турында	тур+N+Sg+POSS_3(СЫ)+LOC(ДА);турында+POST;	тур[N]: тур | турында[POST]: о
мәгънәсез	мәгънә+N+ATTR_ABES(сЫз)+Sg+Nom;мәгънә+N+Sg+2PL(сЫз);	мәгънә[N]: смысл
имеш-мимешләр	имеш-мимеш+N+PL(ЛАр)+Nom;
белән	белән+POST;	белән[POST]: на, с
тагын	тагын+Adv;	тагын[Adv]: ещё, опять, снова
бер	бер+Num;бер+PN;	бер[Num]: один, первый
кат	кат+N+Sg+Nom;кат+V+IMP_SG();	кат[N]: слой, этаж
кимсетергә	кимсет+V+INF_1(ЫргА);
мөмкинлек	мөмкинлек+N+Sg+Nom;	мөмкинлек[N]: возможность
алачак	ал+V+FUT_DEF(АчАк);ал+V+PCP_FUT(АчАк);алачак+N+Sg+Nom;	ал[V]: брать, браться, взять
.	Type1
3	Num
Кара	кара+Adj;кара+N+Sg+Nom;кара+V+IMP_SG();	кара[Adj]: чёрный | кара[N]: чернила | кара[V]: посмотреть, смотреть
Тамга	тамга+N+Sg+Nom;	тамга[N]: метка
–	Type2
Волдемортка	волдеморт+N+Sg+DIR(ГА);
хезмәт	хезмәт+N+Sg+Nom;	хезмәт[N]: труд
итүчеләрнең	и+V+CAUS(т)+VN_1(у/ү/в)+PROF(чЫ)+PL(ЛАр)+GEN(нЫң);ит+V+VN_1(у/ү/в)+PROF(чЫ)+PL(ЛАр)+GEN(нЫң);	ит[V]: делать, сделать
беләгендә	беләк+N+Sg+POSS_3(СЫ)+LOC(ДА);
сурәтләнгән	сурәтлә+V+REFL(Ын)+PCP_PS(ГАн);сурәтлә+V+REFL(Ын)+PST_INDF(ГАн);сурәтлән+V+PCP_PS(ГАн);сурәтлән+V+PST_INDF(ГАн);
билге	билге+N+Sg+Nom;	билге[N]: знак
.	Type1
43	Num
һАРРИ	һарри+N+Sg+Nom;
:	Type2
Драко	драко+N+Sg+Nom;
,	Type2
беребезнең	бер+Num+POSS_1PL(ЫбЫз)+GEN(нЫң);бер+PN+POSS_1PL(ЫбЫз)+GEN(нЫң);	бер[Num]: один, первый
дә	дә+PART;
Скорпиус	скорпиус+N+Sg+Nom;
турында	тур+N+Sg+POSS_3(СЫ)+LOC(ДА);турында+POST;	тур[N]: тур | турында[POST]: о
начар	начар+Adj;	начар[Adj]: плохой, плохо
сүз	сүз+N+Sg+Nom;	сүз[N]: слово
әйткәне	әйт+V+PCP_PS(ГАн)+POSS_3(СЫ)+Nom;	әйт[V]: говорить, сказать
юк	юк+MOD;
бит…	Error
ДРАКО	драко+N+Sg+Nom;
:	Type2
Хуш	хуш+Adj;хуш+INTRJ;	хуш[Adj]: бодрый, приятный, приятно
,	Type2
мин	мин+PN;	мин[PN]: я, мой
,	Type2
мәсәлән	мәсәлән+MOD;
,	Type2
бу	бу+PN;	бу[PN]: это, здесь
очрашуны	очра+V+RECP(Ыш)+VN_1(у/ү/в)+ACC(нЫ);очрашу+N+Sg+ACC(нЫ);	очра[V]: встретиться, встречаться | очрашу[N]: встреча
сафсата	сафсата+N+Sg+Nom;
дип	ди+V+ADVV_ACC(Ып);	ди[V]: говорить, сказать
бәялим	бәялә+V+HOR_SG(Йм);бәялә+V+PRES(Й)+1SG(м);	бәялә[V]: оценивать, оценить
.	Type1
һәм	һәм+CNJ;	һәм[CNJ]: и
мин	мин+PN;	мин[PN]: я, мой
китәм	ки+V+CAUS(т)+HOR_SG(Йм);ки+V+CAUS(т)+PRES(Й)+1SG(м);кит+V+PRES(Й)+1SG(м);	ки[V]: одеть | кит[V]: уйти, уходить
.	Type1
Ул	ул+N+Sg+Nom;ул+PN;	ул[N]: сын | ул[PN]: он, она, оно, они, его, их
чыгып	чык+V+ADVV_ACC(Ып);	чык[V]: выйти, выходить
китә	ки+V+CAUS(т)+PRES(Й);кит+V+PRES(Й);	ки[V]: одеть | кит[V]: уйти, уходить
.	Type1
Башкалар	башка+Adj+PL(ЛАр)+Nom;	башка[Adj]: другой
да	да+PART;
аның	ул+PN+GEN(нЫң);	ул[PN]: он, она, оно, они, его, их
артыннан	арт+Adj+Sg+POSS_3(СЫ)+ABL(ДАн);артыннан+POST;
тарала	тара+V+PASS(Ыл)+PRES(Й);тарал+V+PRES(Й);тарала+V+IMP_SG();	тарал[V]: распространяться
башлый	башла+V+PRES(Й);	башла[V]: начать, начинать, начаться, начинаться
.	Type1
һЕРМИОНА	һермиона+N+Sg+Nom;
:	Type2
Юк	юк+MOD;
.	Type1
Бу	бу+PN;	бу[PN]: это, здесь
дөрес	дөрес+Adj;дөрес+Adv;	дөрес[Adj]: правильный, правильно | дөрес[Adv]: правильно
юл	юл+N+Sg+Nom;	юл[N]: дорога, путь, строка, строчка
түгел	түгел+PART;
.	Type1
Туктагыз	тукта+V+IMP_PL(ЫгЫз);	тукта[V]: останавливаться, остановиться, остановка
.	Type1
Безгә	без+PN+DIR(ГА);	без[PN]: мы, наш
стратегия	стратегия+N+Sg+Nom;
кирәк	кирәк+MOD;
.	Type1
БЕРЕНЧЕ	бер+Num+NUM_ORD(ЫнчЫ);	бер[Num]: один, первый
ПәРДә	пәрдә+N+Sg+Nom;
,	Type2
УНөЧЕНЧЕ	унөч+Num+NUM_ORD(ЫнчЫ);	унөч[Num]: тринадцать, тринадцатый
КүРЕНЕШ	күр+V+REFL(Ын)+RECP(Ыш)+IMP_SG();күр+V+REFL(Ын)+VN_2(Ыш)+Nom;күрен+V+RECP(Ыш)+IMP_SG();күрен+V+VN_2(Ыш)+Nom;күренеш+N+Sg+Nom;	күр[V]: видеть | күренеш[N]: вид, явление
ИЗГЕ	изге+Adj;	изге[Adj]: святой
ОСВАЛЬД	Rus
ИСЕМЕНДәГЕ	исем+N+Sg+POSS_3(СЫ)+ATTR_LOC(ДАгЫ);	исем[N]: звание, имя
КАРТ	карт+Adj;карт+N+Sg+Nom;	карт[Adj]: старый | карт[N]: старик
ТЫЛСЫМЧЫЛАР	тылсым+N+PROF(чЫ)+PL(ЛАр)+Nom;
ЙОРТЫ	йорт+N+Sg+POSS_3(СЫ)+Nom;	йорт[N]: дом
Бу	бу+PN;	бу[PN]: это, здесь
–	Type2
хаос	хаос+N+Sg+Nom;	хаос[N]: хаос
.	Type1
Бу	бу+PN;	бу[PN]: это, здесь
–	Type2
тылсым	тылсым+N+Sg+Nom;
.	Type1
Бу	бу+PN;	бу[PN]: это, здесь
–	Type2
Изге	изге+Adj;	изге[Adj]: святой
Освальд	Rus
ис	ис+N+Sg+Nom;ис+V+IMP_SG();	ис[N]: запах | ис[V]: дуть
.	Type1
карт	карт+Adj;карт+N+Sg+Nom;	карт[Adj]: старый | карт[N]: старик
тылсымчылар	тылсым+N+PROF(чЫ)+PL(ЛАр)+Nom;
йорты	йорт+N+Sg+POSS_3(СЫ)+Nom;	йорт[N]: дом
,	Type2
һәм	һәм+CNJ;	һәм[CNJ]: и
монда	бу+PN+LOC(ДА);монда+Adv;	бу[PN]: это, здесь
,	Type2
сез	сез+PN;	сез[PN]: вы, ваш
күз	күз+N+Sg+Nom;	күз[N]: глаз
алдына	ал+N+Sg+POSS_3(СЫ)+DIR(ГА);алдына+POST;
китерергә	китер+V+INF_1(ЫргА);	китер[V]: привести, приводить
сәләтле	сәләт+N+ATTR_MUN(лЫ);	сәләт[N]: способность
булган	бул+V+PCP_PS(ГАн);бул+V+PST_INDF(ГАн);	бул[V]: быть, случиться
дәрәҗәдә	дәрәҗә+N+Sg+LOC(ДА);	дәрәҗә[N]: степень
,	Type2
могҗизалы	могҗиза+N+ATTR_MUN(лЫ);
.	Type1
Картларның	карт+Adj+PL(ЛАр)+GEN(нЫң);карт+N+PL(ЛАр)+GEN(нЫң);	карт[Adj]: старый | карт[N]: старик
таяклары	таяк+N+PL(ЛАр)+POSS_3(СЫ)+Nom;	таяк[N]: палка
җанланган	җанла+V+REFL(Ын)+PCP_PS(ГАн);җанла+V+REFL(Ын)+PST_INDF(ГАн);җанлан+V+PCP_PS(ГАн);җанлан+V+PST_INDF(ГАн);
,	Type2
бәйләм	бәйләм+N+Sg+Nom;
йомгаклары	йомгак+N+PL(ЛАр)+POSS_3(СЫ)+Nom;	йомгак[N]: итог, клубок
тәртипсезләнә	тәртипсезлән+V+PRES(Й);
,	Type2
санитарлар	санитар+N+PL(ЛАр)+Nom;
танго	танго+N+Sg+Nom;
бии	бие+V+PRES(Й);	бие[V]: плясать
.	Type1
Мондагы	мондагы+Adj;
кешеләр	кеше+N+PL(ЛАр)+Nom;	кеше[N]: человек
тылсымны	тылсым+N+Sg+ACC(нЫ);
кирәгенчә	кирәгенчә+Adv;
генә	генә+PART;
куллану	куллан+V+VN_1(у/ү/в)+Nom;	куллан[V]: употреблять
вазифасыннан	вазифа+N+Sg+POSS_3(СЫ)+ABL(ДАн);
азат	азат+N+Sg+Nom;
,	Type2
шуңа	шул+PN+DIR(ГА);	шул[PN]: это, так, оттуда, потом
күрә	күр+V+PRES(Й);күрә+POST;	күр[V]: видеть | күрә[POST]: ввиду, по
тылсымчы	тылсым+N+PROF(чЫ)+Sg+Nom;
һәм	һәм+CNJ;	һәм[CNJ]: и
тылсымчыбикәләр	тылсымчыби+N+PL(ЛАр)+DIR(ГА);
тылсым	тылсым+N+Sg+Nom;
белән	белән+POST;	белән[POST]: на, с
күңел	күңел+N+Sg+Nom;	күңел[N]: душа
ачалар	ач+V+PRES(Й)+3PL(ЛАр);	ач[V]: открывать, открыть
.	Type1
Бу	бу+PN;	бу[PN]: это, здесь
аларның	алар+PN+GEN(нЫң);	алар[PN]: они
төп	төп+Adj;төп+N+Sg+Nom;	төп[Adj]: главный, основной | төп[N]: дно
шөгыле	шөгыль+N+Sg+POSS_3(СЫ)+Nom;	шөгыль[N]: занятие
.	Type1
АЛЬБУС	альбус+N+Sg+Nom;
белән	белән+POST;	белән[POST]: на, с
СКОРПИУС	скорпиус+N+Sg+Nom;
карана-карана	карана-карана+N+Sg+Nom;
килеп	кил+V+ADVV_ACC(Ып);	кил[V]: идти
керәләр	кер+V+PRES(Й)+3PL(ЛАр);	кер[V]: войти, входить
,	Type2
алар	алар+PN;	алар[PN]: они
гаҗәпләнгән	гаҗәплән+V+PCP_PS(ГАн);гаҗәплән+V+PST_INDF(ГАн);	гаҗәплән[V]: удивиться, удивляться
һәм	һәм+CNJ;	һәм[CNJ]: и
,	Type2
дөресен	дөрес+Adj+Sg+POSS_3(СЫ)+ACC(нЫ);	дөрес[Adj]: правильный, правильно
әйткәндә	әйт+V+PCP_PS(ГАн)+LOC(ДА);	әйт[V]: говорить, сказать
,	Type2
бераз	бераз+Adv;	бераз[Adv]: немного
курыккан	курык+V+PCP_PS(ГАн);курык+V+PST_INDF(ГАн);
кыяфәтле	кыяфәт+N+ATTR_MUN(лЫ);	кыяфәт[N]: вид
.	Type1
АЛЬБУС	альбус+N+Sg+Nom;
белән	белән+POST;	белән[POST]: на, с
СКОРПИУС	скорпиус+N+Sg+Nom;
:	Type2
Мм	Rus
.	Type1
.	Type1
гафу	гафу+INTRJ;
итегез	и+V+CAUS(т)+IMP_PL(ЫгЫз);ит+N+Sg+POSS_2PL(ЫгЫз)+Nom;ит+V+IMP_PL(ЫгЫз);	ит[N]: мясо | ит[V]: делать, сделать
.	Type1
Гафу	гафу+INTRJ;
итегез	и+V+CAUS(т)+IMP_PL(ЫгЫз);ит+N+Sg+POSS_2PL(ЫгЫз)+Nom;ит+V+IMP_PL(ЫгЫз);	ит[N]: мясо | ит[V]: делать, сделать
.	Type1
ГАФУ	гафу+INTRJ;
ИТЕГЕЗ	и+V+CAUS(т)+IMP_PL(ЫгЫз);ит+N+Sg+POSS_2PL(ЫгЫз)+Nom;ит+V+IMP_PL(ЫгЫз);	ит[N]: мясо | ит[V]: делать, сделать
!	Type1
СКОРПИУС	скорпиус+N+Sg+Nom;
:	Type2
Оһ	оһ+N+Sg+Nom;
,	Type2
бу	бу+PN;	бу[PN]: это, здесь
кыргый	кыргый+Adj;	кыргый[Adj]: дикий
урын	урын+N+Sg+Nom;	урын[N]: место
.	Type1
АЛЬБУС	альбус+N+Sg+Nom;
:	Type2
Без	без+N+Sg+Nom;без+PN;	без[PN]: мы, наш
Амос	Rus
Диггорины	диггорин+N+Sg+POSS_3(СЫ)+Nom;диггори+N+Sg+ACC(нЫ);
эзлибез	эзлә+V+PRES(Й)+1PL(бЫз);	эзлә[V]: искать
.	Type1
Кинәт	кинәт+Adv;
кенә	кенә+PART;
тулы	тулы+Adj;	тулы[Adj]: полный, полно
тынлык	тын+N+NMLZ(лЫк)+Nom;
урнаша	урна+V+RECP(Ыш)+PRES(Й);
.	Type1
Барысы	бары+PN+POSS_3(СЫ)+Nom;	бары[PN]: весь
да	да+PART;
бермәлдә	бермәл+N+Sg+Nom+PART(ДА);бермәл+N+Sg+LOC(ДА);
тынычлана	тынычла+V+REFL(Ын)+PRES(Й);тынычлан+V+PRES(Й);	тынычлан[V]: успокоиться
,	Type2
һәм	һәм+CNJ;	һәм[CNJ]: и
чак	чак+N+Sg+Nom;чак+V+IMP_SG();	чак[N]: время
кына	кына+PART;
караңгылана	караңгыла+V+REFL(Ын)+PRES(Й);караңгылан+V+PRES(Й);
.	Type1
БәЙЛәМЛЕ	бәйләм+N+ATTR_MUN(лЫ)+Sg;
КАРЧЫК	карчык+N+Sg+Nom;	карчык[N]: старуха
:	Type2
һәм	һәм+CNJ;	һәм[CNJ]: и
яшь	яшь+Adj;яшь+N+Sg+Nom;	яшь[Adj]: молодой, юный | яшь[N]: возраст, год²
егетләргә	егет+N+PL(ЛАр)+DIR(ГА);	егет[N]: молодец, парень
мескен	мескен+Adj;	мескен[Adj]: бедный
карт	карт+Adj;карт+N+Sg+Nom;	карт[Adj]: старый | карт[N]: старик
кабахәт	кабахәт+N+Sg+Nom;
нәрсәгә	нәрсә+PN+DIR(ГА);	нәрсә[PN]: что, вещь
кирәк	кирәк+MOD;
инде	инде+PART;
?	Type1
ДЕЛЬФИ	дельфи+N+Sg+Nom;
елмаеп	елмай+V+ADVV_ACC(Ып);	елмай[V]: улыбаться, улыбнуться
килеп	кил+V+ADVV_ACC(Ып);	кил[V]: идти
керә	кер+V+PRES(Й);	кер[V]: войти, входить
ДЕЛЬФИ	дельфи+N+Sg+Nom;
:	Type2
Альбус	альбус+N+Sg+Nom;
?	Type1
Альбус	альбус+N+Sg+Nom;
!	Type1
Син	син+PN;	син[PN]: ты, твой
килдеңме	кил+V+PST_DEF(ДЫ)+2SG(ң)+INT(мЫ);	кил[V]: идти
?	Type1
Ничек	ничек+PN;
искиткеч	искиткеч+Adv;	искиткеч[Adv]: удивительно
!	Type1
әйдә	әйдә+INTRJ;әйдә+V+IMP_SG();	әйдә[INTRJ]: давай
,	Type2
Амос	Rus
белән	белән+POST;	белән[POST]: на, с
күрешик	күр+V+RECP(Ыш)+HOR_PL(Йк);	күр[V]: видеть
!	Type1
БЕРЕНЧЕ	бер+Num+NUM_ORD(ЫнчЫ);	бер[Num]: один, первый
ПәРДә	пәрдә+N+Sg+Nom;
,	Type2
УНДүРТЕНЧЕ	ундүрт+Num+NUM_ORD(ЫнчЫ);	ундүрт[Num]: четырнадцать, четырнадцатый
КүРЕНЕШ	күр+V+REFL(Ын)+RECP(Ыш)+IMP_SG();күр+V+REFL(Ын)+VN_2(Ыш)+Nom;күрен+V+RECP(Ыш)+IMP_SG();күрен+V+VN_2(Ыш)+Nom;күренеш+N+Sg+Nom;	күр[V]: видеть | күренеш[N]: вид, явление
44	Num
ИЗГЕ	изге+Adj;	изге[Adj]: святой
ОСВАЛЬД	Rus
ИСЕМЕНДәГЕ	исем+N+Sg+POSS_3(СЫ)+ATTR_LOC(ДАгЫ);	исем[N]: звание, имя
КАРТ	карт+Adj;карт+N+Sg+Nom;	карт[Adj]: старый | карт[N]: старик
ТЫЛСЫМЧЫЛАР	тылсым+N+PROF(чЫ)+PL(ЛАр)+Nom;
ЙОРТЫ	йорт+N+Sg+POSS_3(СЫ)+Nom;	йорт[N]: дом
,	Type2
АМОСНЫң	амосн+N+Sg+POSS_2SG(Ың)+Nom;амос+N+Sg+GEN(нЫң);
БүЛМәСЕ	бүлмә+N+Sg+POSS_3(СЫ)+Nom;	бүлмә[N]: комната
АМОС	Rus
СКОРПИУС	скорпиус+N+Sg+Nom;
белән	белән+POST;	белән[POST]: на, с
АЛЬБУСка	альбус+N+Sg+DIR(ГА);
карый	кара+V+PRES(Й);карый+N+Sg+Nom;	кара[V]: посмотреть, смотреть
–	Type2
ул	ул+N+Sg+Nom;ул+PN;	ул[N]: сын | ул[PN]: он, она, оно, они, его, их
ярсулы	ярсу+Adj+Sg+ATTR_MUN(лЫ);ярсы+V+VN_1(у/ү/в)+ATTR_MUN(лЫ);
.	Type1
АМОС	Rus
:	Type2
Тукта	тук+Adj+Sg+LOC(ДА);тукта+V+IMP_SG();	тукта[V]: останавливаться, остановиться, остановка
,	Type2
мин	мин+PN;	мин[PN]: я, мой
моны	бу+PN+ACC(нЫ);	бу[PN]: это, здесь
дөрес	дөрес+Adj;дөрес+Adv;	дөрес[Adj]: правильный, правильно | дөрес[Adv]: правильно
аңладым	аңла+V+PST_DEF(ДЫ)+1SG(м);	аңла[V]: понимать, понять
микән	микән+PART;
.	Type1
Син	син+PN;	син[PN]: ты, твой
безнең	без+N+Sg+GEN(нЫң);без+PN+GEN(нЫң);	без[PN]: мы, наш
сөйләшүне	сөйләшү+N+Sg+ACC(нЫ);	сөйләшү[N]: разговор
–	Type2
син	син+PN;	син[PN]: ты, твой
ишетергә	ишет+V+INF_1(ЫргА);	ишет[V]: слышать, услышать
тиеш	ти+V+RECP(Ыш)+IMP_SG();ти+V+VN_2(Ыш)+Nom;тиеш+MOD;
булмаган	бул+V+NEG(мА)+PCP_PS(ГАн);бул+V+NEG(мА)+PST_INDF(ГАн);	бул[V]: быть, случиться
сөйләшүне	сөйләшү+N+Sg+ACC(нЫ);	сөйләшү[N]: разговор
–	Type2
тыңлап	тыңла+V+ADVV_ACC(Ып);	тыңла[V]: слушать
торгансың	тор+V+PCP_PS(ГАн)+2SG(сЫң);тор+V+PST_INDF(ГАн)+2SG(сЫң);	тор[V]: вставать, встать, стоять
һәм	һәм+CNJ;	һәм[CNJ]: и
,	Type2
сорамыйча	сора+V+NEG(мА)+ADVV_NEG(ЙчА);	сора[V]: спрашивать, спросить
,	Type2
әлбәттә	әлбәттә+MOD;	әлбәттә[MOD]: конечно, непременно
,	Type2
рөхсәтсез	рөхсәт+N+ATTR_ABES(сЫз)+Sg+Nom;рөхсәт+N+Sg+2PL(сЫз);	рөхсәт[N]: разрешение
,	Type2
башка	баш+N+Sg+DIR(ГА);башка+Adj;башка+POST;	баш[N]: голова | башка[Adj]: другой | башка[POST]: кроме
кешенең	кеше+N+GEN(нЫң);	кеше[N]: человек
шәхси	шәхси+Adj;	шәхси[Adj]: личный
эшенә	эш+N+Sg+POSS_3(СЫ)+DIR(ГА);	эш[N]: дело
тыкшынырга	тыкшын+V+INF_1(ЫргА);
,	Type2
бик	бик+Adv;	бик[Adv]: очень
тупас	тупас+Adj;	тупас[Adj]: грубый, грубо
итеп	ит+V+ADVV_ACC(Ып);	ит[V]: делать, сделать
тыкшынырга	тыкшын+V+INF_1(ЫргА);
карар	кара+V+FUT_INDF(Ыр);кара+V+PCP_FUT(Ыр);карар+N+Sg+Nom;	кара[V]: посмотреть, смотреть | карар[N]: постановление
кылгансың	кыл+V+PCP_PS(ГАн)+2SG(сЫң);кыл+V+PST_INDF(ГАн)+2SG(сЫң);кылган+N+Sg+2SG(сЫң);	кыл[V]: делать, сделать | кылган[N]: ковыль
.	Type1
АЛЬБУС	альбус+N+Sg+Nom;
:	Type2
Минем	мин+PN+GEN(нЫң);	мин[PN]: я, мой
әти	әти+N+Sg+Nom;	әти[N]: отец, папа
сезне	сез+PN+ACC(нЫ);	сез[PN]: вы, ваш
алдады	алда+V+PST_DEF(ДЫ);	алда[V]: обмануть, обманывать
–	Type2
мин	мин+PN;	мин[PN]: я, мой
беләм	бел+V+PRES(Й)+1SG(м);	бел[V]: знать, узнать
моны	бу+PN+ACC(нЫ);	бу[PN]: это, здесь
.	Type1
Аларда	алар+PN+LOC(ДА);	алар[PN]: они
Вакыт-күчергеч	вакыт-күчергеч+N+Sg+Nom;
бар	бар+MOD;бар+N+Sg+Nom;бар+PN;бар+V+IMP_SG();	бар[N]: бар | бар[V]: идти, пойти
.	Type1
АМОС	Rus
:	Type2
әлбәттә	әлбәттә+MOD;	әлбәттә[MOD]: конечно, непременно
бар	бар+MOD;бар+N+Sg+Nom;бар+PN;бар+V+IMP_SG();	бар[N]: бар | бар[V]: идти, пойти
.	Type1
Хәзер	хәзер+Adv;	хәзер[Adv]: сейчас, нынешний
үк	үк+PART;
китсәгез	ки+V+CAUS(т)+COND(сА)+2PL(гЫз);кит+V+COND(сА)+2PL(гЫз);	ки[V]: одеть | кит[V]: уйти, уходить
була	бул+V+PRES(Й);	бул[V]: быть, случиться
.	Type1
АЛЬБУС	альбус+N+Sg+Nom;
:	Type2
Нәрсә	нәрсә+PN;	нәрсә[PN]: что, вещь
?	Type1
Юк	юк+MOD;
.	Type1
Без	без+N+Sg+Nom;без+PN;	без[PN]: мы, наш
булышырга	бул+V+RECP(Ыш)+INF_1(ЫргА);	бул[V]: быть, случиться
дип	ди+V+ADVV_ACC(Ып);	ди[V]: говорить, сказать
килдек	кил+V+PST_DEF(ДЫ)+1PL(к);	кил[V]: идти
.	Type1
АМОС	Rus
:	Type2
Булышырга	бул+V+RECP(Ыш)+INF_1(ЫргА);	бул[V]: быть, случиться
?	Type1
Буйлары	буй+N+PL(ЛАр)+POSS_3(СЫ)+Nom;буй+PROP+PL(ЛАр)+POSS_3(СЫ)+Nom;	буй[N]: длина, рост
да	да+PART;
үсеп	үс+V+ADVV_ACC(Ып);	үс[V]: вырасти, расти
җитмәгән	җит+V+NEG(мА)+PCP_PS(ГАн);җит+V+NEG(мА)+PST_INDF(ГАн);	җит[V]: дойти, доходить
ике	ике+Num;	ике[Num]: два, оба, второй
малай	малай+N+Sg+Nom;	малай[N]: мальчик
актыгы	актык+Adj+Sg+POSS_3(СЫ)+Nom;
миңа	мин+PN+DIR(ГА);	мин[PN]: я, мой
ничек	ничек+PN;
ярдәм	ярдәм+N+Sg+Nom;	ярдәм[N]: помощь
итә	и+V+CAUS(т)+PRES(Й);ит+V+PRES(Й);	ит[V]: делать, сделать
алыр	ал+V+FUT_INDF(Ыр);ал+V+PCP_FUT(Ыр);	ал[V]: брать, браться, взять
икән	икән+MOD;икән+PART;
?	Type1
АЛЬБУС	альбус+N+Sg+Nom;
:	Type2
Тылсым	тылсым+N+Sg+Nom;
дөньясын	дөнья+N+Sg+POSS_3(СЫ)+ACC(нЫ);	дөнья[N]: мир¹
үзгәртер	үзгәр+V+CAUS(т)+FUT_INDF(Ыр);үзгәр+V+CAUS(т)+PCP_FUT(Ыр);үзгәрт+V+FUT_INDF(Ыр);үзгәрт+V+PCP_FUT(Ыр);	үзгәр[V]: измениться, изменяться | үзгәрт[V]: изменить, изменять
өчен	өчен+POST;	өчен[POST]: для, за
зур	зур+Adj;	зур[Adj]: большой
үсү	үс+V+VN_1(у/ү/в)+Nom;	үс[V]: вырасти, расти
кирәк	кирәк+MOD;
түгеллеген	түгеллеген+N+Sg+Nom;
минем	мин+PN+GEN(нЫң);	мин[PN]: я, мой
әтием	әти+N+Sg+POSS_1SG(Ым)+Nom;	әти[N]: отец, папа
исбатлады	исбатла+V+PST_DEF(ДЫ);
инде	инде+PART;
.	Type1
АМОС	Rus
:	Type2
һәм	һәм+CNJ;	һәм[CNJ]: и
син	син+PN;	син[PN]: ты, твой
Поттер	Rus
булганга	бул+V+PCP_PS(ГАн)+DIR(ГА);	бул[V]: быть, случиться
күрә	күр+V+PRES(Й);күрә+POST;	күр[V]: видеть | күрә[POST]: ввиду, по
,	Type2
мин	мин+PN;	мин[PN]: я, мой
сиңа	син+PN+DIR(ГА);	син[PN]: ты, твой
бу	бу+PN;	бу[PN]: это, здесь
эшкә	эш+N+Sg+DIR(ГА);	эш[N]: дело
кысылырга	кыс+V+PASS(Ыл)+INF_1(ЫргА);кысыл+V+INF_1(ЫргА);	кыс[V]: сжать, сжимать
рөхсәт	рөхсәт+N+Sg+Nom;	рөхсәт[N]: разрешение
бирергә	бир+V+INF_1(ЫргА);	бир[V]: давать, дать, даваться
тиешме	ти+V+RECP(Ыш)+INT(мЫ);ти+V+VN_2(Ыш)+INT(мЫ);тиеш+MOD+INT(мЫ);
?	Type1
Синең	син+PN+GEN(нЫң);	син[PN]: ты, твой
атаклы	атаклы+Adj;	атаклы[Adj]: знаменитый
исемеңә	исем+N+Sg+POSS_2SG(Ың)+DIR(ГА);	исем[N]: звание, имя
карапмы	кара+V+ADVV_ACC(Ып)+INT(мЫ);карап+POST+INT(мЫ);	кара[V]: посмотреть, смотреть
?	Type1
АЛЬБУС	альбус+N+Sg+Nom;
:	Type2
Юк	юк+MOD;
!	Type1
АМОС	Rus
:	Type2
Слизерин	слизерин+N+Sg+Nom;
Йортында	йорт+N+Sg+POSS_3(СЫ)+LOC(ДА);	йорт[N]: дом
укучы	уку+N+PROF(чЫ)+Sg+Nom;укучы+N+Sg+Nom;укы+V+VN_1(у/ү/в)+PCP_PR(чЫ);укы+V+VN_1(у/ү/в)+PROF(чЫ)+Sg+Nom;	укучы[N]: ученик, читатель, школьник | укы[V]: учиться, прочитать, читать
Поттер	Rus
–	Type2
әйе	әйе+MOD;
,	Type2
мин	мин+PN;	мин[PN]: я, мой
синең	син+PN+GEN(нЫң);	син[PN]: ты, твой
турында	тур+N+Sg+POSS_3(СЫ)+LOC(ДА);турында+POST;	тур[N]: тур | турында[POST]: о
укыган	укы+V+PCP_PS(ГАн);укы+V+PST_INDF(ГАн);	укы[V]: учиться, прочитать, читать
идем	и+V+PST_DEF(ДЫ)+1SG(м);
.	Type1
үзе	үзе+PN;
белән	белән+POST;	белән[POST]: на, с
Малфойны	малфойн+N+Sg+POSS_3(СЫ)+Nom;малфой+N+Sg+ACC(нЫ);
,	Type2
һы	һы+N+Sg+Nom;
,	Type2
бәлки	бәлки+CNJ;	бәлки[CNJ]: а
,	Type2
Малфой	малфой+N+Sg+Nom;
түгел	түгел+PART;
,	Type2
ә	ә+PART;
Волдеморт	волдеморт+N+Sg+Nom;
малаен	малай+N+Sg+POSS_3(СЫ)+ACC(нЫ);	малай[N]: мальчик
алып	ал+V+ADVV_ACC(Ып);алып+N+Sg+Nom;	ал[V]: брать, браться, взять
килүче	кил+V+VN_1(у/ү/в)+PCP_PR(чЫ);кил+V+VN_1(у/ү/в)+PROF(чЫ)+Sg+Nom;	кил[V]: идти
Поттер…	Error
Сез	сез+PN;	сез[PN]: вы, ваш
Сихер	сихер+N+Sg+Nom;	сихер[N]: колдовство
белән	белән+POST;	белән[POST]: на, с
бәйле	бәй+N+ATTR_MUN(лЫ);
түгел	түгел+PART;
дип	ди+V+ADVV_ACC(Ып);	ди[V]: говорить, сказать
кем	кем+PN;	кем[PN]: кто
әйтә	әйт+V+PRES(Й);	әйт[V]: говорить, сказать
ала	ал+V+PRES(Й);ала+Adj;	ал[V]: брать, браться, взять | ала[Adj]: пегий
?	Type1
!	Type1
АЛЬБУС	альбус+N+Sg+Nom;
:	Type2
Ләкин…	Error
.	Type1
АМОС	Rus
:	Type2
Син	син+PN;	син[PN]: ты, твой
әйткән	әйт+V+PCP_PS(ГАн);әйт+V+PST_INDF(ГАн);	әйт[V]: говорить, сказать
мәгълүмат	мәгълүмат+N+Sg+Nom;	мәгълүмат[N]: информация
инде	инде+PART;
билгеле	билге+N+ATTR_MUN(лЫ);билгеле+Adj;	билге[N]: знак | билгеле[Adj]: известный
иде	и+V+PST_DEF(ДЫ);
,	Type2
ә	ә+PART;
менә	мен+V+PRES(Й);менә+PART;	мен[V]: подниматься, подняться
шуны	шул+PN+ACC(нЫ);шул+PN+POSS_3(СЫ)+Nom;	шул[PN]: это, так, оттуда, потом
хәбәр	хәбәр+N+Sg+Nom;	хәбәр[N]: весть, сообщение
итеп	ит+V+ADVV_ACC(Ып);	ит[V]: делать, сделать
сөйләвең	сөйләв+N+Sg+POSS_2SG(Ың)+Nom;
файдалы	файда+N+ATTR_MUN(лЫ);	файда[N]: польза
буды	бу+V+PST_DEF(ДЫ);	бу[V]: душить
.	Type1
Синең	син+PN+GEN(нЫң);	син[PN]: ты, твой
атаң	ата+N+Sg+POSS_2SG(Ың)+Nom;	ата[N]: отец, отчий
алдашкан	алда+V+RECP(Ыш)+PCP_PS(ГАн);алда+V+RECP(Ыш)+PST_INDF(ГАн);	алда[V]: обмануть, обманывать
.	Type1
ә	ә+PART;
хәзер	хәзер+Adv;	хәзер[Adv]: сейчас, нынешний
барыгыз	бар+N+Sg+POSS_2PL(ЫгЫз)+Nom;бар+PN+POSS_2PL(ЫгЫз)+Nom;бар+V+IMP_PL(ЫгЫз);бары+PN+POSS_2PL(ЫгЫз)+Nom;барыгыз+N+Sg+Nom;	бар[N]: бар | бар[V]: идти, пойти | бары[PN]: весь
.	Type1
Икегез	ике+Num+POSS_2PL(ЫгЫз)+Nom;	ике[Num]: два, оба, второй
дә	дә+PART;
.	Type1
Вакытымны	вакыт+N+Sg+POSS_1SG(Ым)+ACC(нЫ);	вакыт[N]: время, пора
исраф	исраф+N+Sg+Nom;	исраф[N]: растрата
итмәгез	и+V+CAUS(т)+NEG(мА)+IMP_PL(ЫгЫз);ит+V+NEG(мА)+IMP_PL(ЫгЫз);	ит[V]: делать, сделать
.	Type1
АЛЬБУС	альбус+N+Sg+Nom;
(	Type3
кодрәтле	кодрәт+N+ATTR_MUN(лЫ);	кодрәт[N]: мощь
һәм	һәм+CNJ;	һәм[CNJ]: и
көчле	көч+N+ATTR_MUN(лЫ);	көч[N]: сила
тавыш	тавыш+N+Sg+Nom;	тавыш[N]: голос, звук, крик, шум
белән	белән+POST;	белән[POST]: на, с
)	Type3
:	Type2
Юк	юк+MOD;
,	Type2
сез	сез+PN;	сез[PN]: вы, ваш
мине	ми+N+Sg+ACC(нЫ);мин+PN+ACC(нЫ);мин+PN+POSS_3(СЫ)+Nom;	ми[N]: мозг | мин[PN]: я, мой
тыңларга	тыңла+V+INF_1(ЫргА);	тыңла[V]: слушать
тиеш	ти+V+RECP(Ыш)+IMP_SG();ти+V+VN_2(Ыш)+Nom;тиеш+MOD;
,	Type2
сез	сез+PN;	сез[PN]: вы, ваш
үзегез	үз+PN+POSS_2PL(ЫгЫз)+Nom;	үз[PN]: сам
әйттегез	әйт+V+PST_DEF(ДЫ)+2PL(гЫз);	әйт[V]: говорить, сказать
:	Type2
минем	мин+PN+GEN(нЫң);	мин[PN]: я, мой
әтинең	әти+N+Sg+GEN(нЫң);	әти[N]: отец, папа
кулы	кул+N+Sg+POSS_3(СЫ)+Nom;	кул[N]: рука
күпме	күп+Adj+INT(мЫ);күпме+PN;	күп[Adj]: много | күпме[PN]: сколько
кешенең	кеше+N+GEN(нЫң);	кеше[N]: человек
канына	кан+N+Sg+POSS_3(СЫ)+DIR(ГА);кан+V+REFL(Ын)+PRES(Й);	кан[N]: кровь
буялган	буя+V+PASS(Ыл)+PCP_PS(ГАн);буя+V+PASS(Ыл)+PST_INDF(ГАн);буял+V+PCP_PS(ГАн);буял+V+PST_INDF(ГАн);
!	Type1
Моны	бу+PN+ACC(нЫ);	бу[PN]: это, здесь
үзгәртергә	үзгәр+V+CAUS(т)+INF_1(ЫргА);үзгәрт+V+INF_1(ЫргА);	үзгәр[V]: измениться, изменяться | үзгәрт[V]: изменить, изменять
булышырга	бул+V+RECP(Ыш)+INF_1(ЫргА);	бул[V]: быть, случиться
рөхсәт	рөхсәт+N+Sg+Nom;	рөхсәт[N]: разрешение
итегез	и+V+CAUS(т)+IMP_PL(ЫгЫз);ит+N+Sg+POSS_2PL(ЫгЫз)+Nom;ит+V+IMP_PL(ЫгЫз);	ит[N]: мясо | ит[V]: делать, сделать
.	Type1
Ул	ул+N+Sg+Nom;ул+PN;	ул[N]: сын | ул[PN]: он, она, оно, они, его, их
ясаган	яса+V+PCP_PS(ГАн);яса+V+PST_INDF(ГАн);	яса[V]: делать, сделать
хаталарның	хата+N+PL(ЛАр)+GEN(нЫң);	хата[N]: ошибка
берсен	бер+PN+POSS_3(СЫ)+ACC(нЫ);
төзәтергә	төзә+V+CAUS(т)+INF_1(ЫргА);төзәт+V+INF_1(ЫргА);
ирек	ирек+N+Sg+Nom;	ирек[N]: воля
бирегез	бир+V+IMP_PL(ЫгЫз);	бир[V]: давать, дать, даваться
.	Type1
Ышаныгыз	ышан+V+IMP_PL(ЫгЫз);	ышан[V]: верить, поверить
миңа	мин+PN+DIR(ГА);	мин[PN]: я, мой
.	Type1
АМОС	Rus
(	Type3
аның	ул+PN+GEN(нЫң);	ул[PN]: он, она, оно, они, его, их
да	да+PART;
тавышы	тавыш+N+Sg+POSS_3(СЫ)+Nom;	тавыш[N]: голос, звук, крик, шум
күтәрелә	күтәр+V+PASS(Ыл)+PRES(Й);күтәрел+V+PRES(Й);	күтәр[V]: поднимать, поднять | күтәрел[V]: подниматься, подняться
)	Type3
:	Type2
Син	син+PN;	син[PN]: ты, твой
мине	ми+N+Sg+ACC(нЫ);мин+PN+ACC(нЫ);мин+PN+POSS_3(СЫ)+Nom;	ми[N]: мозг | мин[PN]: я, мой
ишетмәдеңме	ишет+V+NEG(мА)+PST_DEF(ДЫ)+2SG(ң)+INT(мЫ);	ишет[V]: слышать, услышать
әллә	әллә+CNJ;әллә+PART;
,	Type2
малай	малай+N+Sg+Nom;	малай[N]: мальчик
?	Type1
Мин	мин+PN;	мин[PN]: я, мой
сиңа	син+PN+DIR(ГА);	син[PN]: ты, твой
ышанырга	ышан+V+INF_1(ЫргА);	ышан[V]: верить, поверить
бер	бер+Num;бер+PN;	бер[Num]: один, первый
сәбәп	сәбәп+N+Sg+Nom;	сәбәп[N]: повод¹, причина
тә	тә+PART;
күрмим	күр+V+NEG(мА)+HOR_SG(Йм);күр+V+NEG(мА)+PRES(Й)+1SG(м);	күр[V]: видеть
.	Type1
Шулай	шулай+PN;
булгач	бул+V+ADVV_ANT(ГАч);	бул[V]: быть, случиться
,	Type2
барыгыз	бар+N+Sg+POSS_2PL(ЫгЫз)+Nom;бар+PN+POSS_2PL(ЫгЫз)+Nom;бар+V+IMP_PL(ЫгЫз);бары+PN+POSS_2PL(ЫгЫз)+Nom;барыгыз+N+Sg+Nom;	бар[N]: бар | бар[V]: идти, пойти | бары[PN]: весь
.	Type1
Хәзер	хәзер+Adv;	хәзер[Adv]: сейчас, нынешний
үк	үк+PART;
.	Type1
Сезне	сез+PN+ACC(нЫ);	сез[PN]: вы, ваш
китәргә	кит+V+INF_1(ЫргА);	кит[V]: уйти, уходить
мәҗбүр	мәҗбүр+Adj;	мәҗбүр[Adj]: вынужденный
иткәнче	и+V+CAUS(т)+ADVV_SUCC(ГАнчЫ);ит+V+ADVV_SUCC(ГАнчЫ);	ит[V]: делать, сделать
.	Type1
45	Num
Ул	ул+N+Sg+Nom;ул+PN;	ул[N]: сын | ул[PN]: он, она, оно, они, его, их
таягын	таяк+N+Sg+POSS_3(СЫ)+ACC(нЫ);	таяк[N]: палка
янаулы	яна+V+VN_1(у/ү/в)+ATTR_MUN(лЫ)+Sg;
итеп	ит+V+ADVV_ACC(Ып);	ит[V]: делать, сделать
өскә	өс+N+Sg+DIR(ГА);
күтәрә	күтәр+V+PRES(Й);	күтәр[V]: поднимать, поднять
.	Type1
АЛЬБУС	альбус+N+Sg+Nom;
таякка	таяк+N+Sg+DIR(ГА);	таяк[N]: палка
карый	кара+V+PRES(Й);карый+N+Sg+Nom;	кара[V]: посмотреть, смотреть
,	Type2
ул	ул+N+Sg+Nom;ул+PN;	ул[N]: сын | ул[PN]: он, она, оно, они, его, их
авыр	авыр+Adj;авыр+V+IMP_SG();ау+V+FUT_INDF(Ыр);ау+V+PCP_FUT(Ыр);	авыр[Adj]: тяжелый, тяжело | авыр[V]: болеть, заболеть | ау[V]: падать, упасть
сулап	су+N+DISTR(лАп);сула+V+ADVV_ACC(Ып);	су[N]: вода | сула[V]: дышать
куя	куй+V+PRES(Й);	куй[V]: положить, класть
.	Type1
АМОС	Rus
аны	ул+PN+ACC(нЫ);	ул[PN]: он, она, оно, они, его, их
шаккатырды	шаккатыр+V+PST_DEF(ДЫ);
.	Type1
СКОРПИУС	скорпиус+N+Sg+Nom;
:	Type2
әйдә	әйдә+INTRJ;әйдә+V+IMP_SG();	әйдә[INTRJ]: давай
,	Type2
дус	дус+N+Sg+Nom;	дус[N]: друг
,	Type2
безнең	без+N+Sg+GEN(нЫң);без+PN+GEN(нЫң);	без[PN]: мы, наш
яхшы	яхшы+Adj;яхшы+Adv;	яхшы[Adj]: хороший, лучший, хорошо, лучше | яхшы[Adv]: хорошо, лучше
ягыбыз	як+N+Sg+POSS_1PL(ЫбЫз)+Nom;як+N+Sg+POSS_3(СЫ)+Nom+1PL(бЫз);	як[N]: сторона
шул	шул+PART;шул+PN;	шул[PN]: это, так, оттуда, потом
инде	инде+PART;
–	Type2
без	без+N+Sg+Nom;без+PN;	без[PN]: мы, наш
кайчан	кайчан+Adv;кайчан+PN;	кайчан[Adv]: когда
китәргә	кит+V+INF_1(ЫргА);	кит[V]: уйти, уходить
икәнен	икән+MOD+Sg+POSS_3(СЫ)+ACC(нЫ);
яхшы	яхшы+Adj;яхшы+Adv;	яхшы[Adj]: хороший, лучший, хорошо, лучше | яхшы[Adv]: хорошо, лучше
беләбез	бел+V+PRES(Й)+1PL(бЫз);	бел[V]: знать, узнать
.	Type1
АЛЬБУСның	альбусн+N+Sg+POSS_2SG(Ың)+Nom;альбус+N+Sg+GEN(нЫң);
китәсе	ки+V+CAUS(т)+OBL(ЙсЫ);кит+V+OBL(ЙсЫ);	ки[V]: одеть | кит[V]: уйти, уходить
илми	илми+N+Sg+Nom;
.	Type1
СКОРПИУС	скорпиус+N+Sg+Nom;
аның	ул+PN+GEN(нЫң);	ул[PN]: он, она, оно, они, его, их
кулыннан	кул+N+Sg+POSS_3(СЫ)+ABL(ДАн);	кул[N]: рука
тарта	тарт+V+PRES(Й);	тарт[V]: тянуть
.	Type1
Ул	ул+N+Sg+Nom;ул+PN;	ул[N]: сын | ул[PN]: он, она, оно, они, его, их
борыла	бор+V+PASS(Ыл)+PRES(Й);борыл+V+PRES(Й);	бор[V]: повернуть, поворачивать
һәм	һәм+CNJ;	һәм[CNJ]: и
алар	алар+PN;	алар[PN]: они
чыгуга	чыгу+N+Sg+DIR(ГА);чык+V+VN_1(у/ү/в)+DIR(ГА);	чык[V]: выйти, выходить
таба	таба+N+Sg+Nom;таба+POST;тап+V+PRES(Й);	таба[N]: сковорода | таба[POST]: к | тап[V]: найти, находить
баралар	бар+V+PRES(Й)+3PL(ЛАр);	бар[V]: идти, пойти
.	Type1
ДЕЛЬФИ	дельфи+N+Sg+Nom;
:	Type2
Абый	абый+N+Sg+Nom;	абый[N]: брат, дядя
,	Type2
минемчә	мин+PN+POSS_1SG(Ым)+EQU(чА);	мин[PN]: я, мой
,	Type2
аларга	алар+PN+DIR(ГА);	алар[PN]: они
таяныр	таян+V+FUT_INDF(Ыр);таян+V+PCP_FUT(Ыр);	таян[V]: опираться
өчен	өчен+POST;	өчен[POST]: для, за
бер	бер+Num;бер+PN;	бер[Num]: один, первый
сәбәп	сәбәп+N+Sg+Nom;	сәбәп[N]: повод¹, причина
бар	бар+MOD;бар+N+Sg+Nom;бар+PN;бар+V+IMP_SG();	бар[N]: бар | бар[V]: идти, пойти
.	Type1
Алар	алар+PN;	алар[PN]: они
туктап	тукта+V+ADVV_ACC(Ып);	тукта[V]: останавливаться, остановиться, остановка
кала	кал+V+PRES(Й);кала+N+Sg+Nom;	кал[V]: оставаться, остаться | кала[N]: город
.	Type1
Алар	алар+PN;	алар[PN]: они
сиңа	син+PN+DIR(ГА);	син[PN]: ты, твой
үзләре	үз+PN+PL(ЛАр)+POSS_3(СЫ)+Nom;	үз[PN]: сам
теләп	телә+V+ADVV_ACC(Ып);	телә[V]: желать, пожелать
булышырга	бул+V+RECP(Ыш)+INF_1(ЫргА);	бул[V]: быть, случиться
булганнар	бул+V+PCP_PS(ГАн)+PL(ЛАр)+Nom;бул+V+PST_INDF(ГАн)+3PL(ЛАр);	бул[V]: быть, случиться
.	Type1
Улыңны	ул+N+Sg+POSS_2SG(Ың)+ACC(нЫ);ул+PN+POSS_2SG(Ың)+ACC(нЫ);	ул[N]: сын | ул[PN]: он, она, оно, они, его, их
теге	теге+PN;	теге[PN]: тот, там
дөньядан	дөнья+N+Sg+ABL(ДАн);	дөнья[N]: мир¹
алып	ал+V+ADVV_ACC(Ып);алып+N+Sg+Nom;	ал[V]: брать, браться, взять
кайтыр	кайт+V+FUT_INDF(Ыр);кайт+V+PCP_FUT(Ыр);	кайт[V]: возвратиться, возвращаться, возвращение
өчен	өчен+POST;	өчен[POST]: для, за
үзләрен	үз+PN+PL(ЛАр)+POSS_3(СЫ)+ACC(нЫ);	үз[PN]: сам
куркыныч	куркыныч+Adj;	куркыныч[Adj]: опасный, опасно
астына	ас+N+Sg+POSS_3(СЫ)+DIR(ГА);ас+V+CAUS(т)+REFL(Ын)+PRES(Й);астына+POST;
куярга	куй+V+INF_1(ЫргА);	куй[V]: положить, класть
әзер	әзер+Adj;	әзер[Adj]: готовый
бит	бит+N+Sg+Nom;бит+PART;	бит[N]: лицо, страница
алар	алар+PN;	алар[PN]: они
.	Type1
Чынлыкта	чын+Adj+NMLZ(лЫк)+Sg+LOC(ДА);чын+Adj+PSBL(лЫк)+LOC(ДА);	чын[Adj]: настоящий
,	Type2
бер	бер+Num;бер+PN;	бер[Num]: один, первый
шигем	шик+N+Sg+POSS_1SG(Ым)+Nom;	шик[N]: сомнение
юк	юк+MOD;
,	Type2
монда	бу+PN+LOC(ДА);монда+Adv;	бу[PN]: это, здесь
килеп	кил+V+ADVV_ACC(Ып);	кил[V]: идти
җитәр	җит+V+PCP_FUT(Ыр);	җит[V]: дойти, доходить
өчен	өчен+POST;	өчен[POST]: для, за
дә	дә+PART;
куркынычлар	куркыныч+Adj+PL(ЛАр)+Nom;	куркыныч[Adj]: опасный, опасно
аша	аш+V+PRES(Й);аша+POST;аша+V+IMP_SG();	аша[POST]: через | аша[V]: есть, кушать
узганнардыр	уз+V+PCP_PS(ГАн)+PL(ЛАр)+Nom+3SG(ДЫр);уз+V+PCP_PS(ГАн)+PL(ЛАр)+Nom+PROB(ДЫр);уз+V+PST_INDF(ГАн)+3PL(ЛАр)+PROB(ДЫр);узган+Adj+PL(ЛАр)+Nom+3SG(ДЫр);узган+Adj+PL(ЛАр)+Nom+PROB(ДЫр);	уз[V]: пройти, проходить
.	Type1
АМОС	Rus
:	Type2
Без	без+N+Sg+Nom;без+PN;	без[PN]: мы, наш
Седрик	Rus
турында	тур+N+Sg+POSS_3(СЫ)+LOC(ДА);турында+POST;	тур[N]: тур | турында[POST]: о
сөйләшәбез…	Error
ДЕЛЬФИ	дельфи+N+Sg+Nom;
:	Type2
һәм	һәм+CNJ;	һәм[CNJ]: и
син	син+PN;	син[PN]: ты, твой
бит	бит+N+Sg+Nom;бит+PART;	бит[N]: лицо, страница
үзең	үз+PN+POSS_2SG(Ың)+Nom;	үз[PN]: сам
әйткән	әйт+V+PCP_PS(ГАн);әйт+V+PST_INDF(ГАн);	әйт[V]: говорить, сказать
идең	и+V+PST_DEF(ДЫ)+2SG(ң);
,	Type2
һогвартс	һогвартс+N+Sg+Nom;
эчендә	эч+N+Sg+POSS_3(СЫ)+LOC(ДА);эчендә+POST;	эч[N]: в, из, внутри, в течение, внутренность
кемнеңдер	кем+PN+GEN(нЫң)+PROB(ДЫр);	кем[PN]: кто
булуы	бул+V+VN_1(у/ү/в)+POSS_3(СЫ)+Nom;	бул[V]: быть, случиться
галәмәт	галәмәт+Adj;
уңай	уңай+Adj;	уңай[Adj]: положительный, удобный, удобно
форсат	форсат+N+Sg+Nom;	форсат[N]: удобство
булыр	бул+V+FUT_INDF(Ыр);бул+V+PCP_FUT(Ыр);	бул[V]: быть, случиться
иде	и+V+PST_DEF(ДЫ);
дип	ди+V+ADVV_ACC(Ып);	ди[V]: говорить, сказать
?	Type1
ДЕЛЬФИ	дельфи+N+Sg+Nom;
АМОСның	амосн+N+Sg+POSS_2SG(Ың)+Nom;амос+N+Sg+GEN(нЫң);
маңгаен	маңгай+N+Sg+POSS_3(СЫ)+ACC(нЫ);	маңгай[N]: лоб
үбә	үп+V+PRES(Й);
.	Type1
АМОС	Rus
ДЕЛЬФИга	дельфи+N+Sg+DIR(ГА);
карый	кара+V+PRES(Й);карый+N+Sg+Nom;	кара[V]: посмотреть, смотреть
,	Type2
ә	ә+PART;
аннары	аннары+PN;
карашын	кара+V+RECP(Ыш)+REFL(Ын)+IMP_SG();караш+N+Sg+POSS_3(СЫ)+ACC(нЫ);	кара[V]: посмотреть, смотреть | караш[N]: взгляд
егетләргә	егет+N+PL(ЛАр)+DIR(ГА);	егет[N]: молодец, парень
күчерә	күчер+V+PRES(Й);	күчер[V]: перевести, переводить
.	Type1
АМОС	Rus
:	Type2
Ни	ни+CNJ;ни+PART;ни+PN;	ни[CNJ]: ни | ни[PN]: что
өчен	өчен+POST;	өчен[POST]: для, за
?	Type1
Ни	ни+CNJ;ни+PART;ни+PN;	ни[CNJ]: ни | ни[PN]: что
өчен	өчен+POST;	өчен[POST]: для, за
сез	сез+PN;	сез[PN]: вы, ваш
үзегезне	үз+PN+POSS_2PL(ЫгЫз)+ACC(нЫ);	үз[PN]: сам
куркыныч	куркыныч+Adj;	куркыныч[Adj]: опасный, опасно
астына	ас+N+Sg+POSS_3(СЫ)+DIR(ГА);ас+V+CAUS(т)+REFL(Ын)+PRES(Й);астына+POST;
куясыз	куй+V+PRES(Й)+2PL(сЫз);	куй[V]: положить, класть
?	Type1
Сезгә	сез+PN+DIR(ГА);	сез[PN]: вы, ваш
ник	ник+PN;
кирәк	кирәк+MOD;
бу	бу+PN;	бу[PN]: это, здесь
?	Type1
АЛЬБУС	альбус+N+Sg+Nom;
:	Type2
Мин	мин+PN;	мин[PN]: я, мой
артык	артык+Adj;	артык[Adj]: лишний
кеше	кеше+N+Sg+Nom;	кеше[N]: человек
булуның	бул+V+VN_1(у/ү/в)+GEN(нЫң);	бул[V]: быть, случиться
ни	ни+CNJ;ни+PART;ни+PN;	ни[CNJ]: ни | ни[PN]: что
икәнен	икән+MOD+Sg+POSS_3(СЫ)+ACC(нЫ);
беләм	бел+V+PRES(Й)+1SG(м);	бел[V]: знать, узнать
.	Type1
Сезнең	сез+PN+GEN(нЫң);	сез[PN]: вы, ваш
улыгыз	ул+N+Sg+POSS_2PL(ЫгЫз)+Nom;ул+PN+POSS_2PL(ЫгЫз)+Nom;	ул[N]: сын | ул[PN]: он, она, оно, они, его, их
үтерелүгә	үтер+V+PASS(Ыл)+VN_1(у/ү/в)+DIR(ГА);үтерел+V+VN_1(у/ү/в)+DIR(ГА);	үтер[V]: убивать, убить
лаек	лаек+Adj;	лаек[Adj]: достойный
түгел	түгел+PART;
иде	и+V+PST_DEF(ДЫ);
,	Type2
Мистер	мистер+N+Sg+Nom;
Диггори	диггори+N+Sg+Nom;
.	Type1
Без	без+N+Sg+Nom;без+PN;	без[PN]: мы, наш
сезгә	сез+PN+DIR(ГА);	сез[PN]: вы, ваш
аны	ул+PN+ACC(нЫ);	ул[PN]: он, она, оно, они, его, их
кире	кире+Adj;кире+Adv;	кире[Adj]: обратный, упрямый, обратно | кире[Adv]: обратно
кайтарырга	кайтар+V+INF_1(ЫргА);	кайтар[V]: возвращение
булышырбыз	бул+V+RECP(Ыш)+FUT_INDF(Ыр)+1PL(бЫз);бул+V+RECP(Ыш)+PCP_FUT(Ыр)+1PL(бЫз);	бул[V]: быть, случиться
.	Type1
АМОС	Rus
(	Type3
ниһаять	ниһаять+MOD;
,	Type2
хисләрен	хис+N+PL(ЛАр)+POSS_3(СЫ)+ACC(нЫ);	хис[N]: чувство
тышка	тыш+N+Sg+DIR(ГА);	тыш[N]: наружность, улица
чыгарып	чыгар+V+ADVV_ACC(Ып);	чыгар[V]: вывести, выводить
)	Type3
:	Type2
Минем	мин+PN+GEN(нЫң);	мин[PN]: я, мой
улым…	Error
минем	мин+PN+GEN(нЫң);	мин[PN]: я, мой
улым	ул+N+Sg+POSS_1SG(Ым)+Nom;ул+PN+POSS_1SG(Ым)+Nom;	ул[N]: сын | ул[PN]: он, она, оно, они, его, их
тормышымның	тормыш+N+Sg+POSS_1SG(Ым)+GEN(нЫң);	тормыш[N]: жизнь
иң	иң+N+Sg+Nom;иң+PART;иң+V+IMP_SG();
гүзәл	гүзәл+Adj;	гүзәл[Adj]: замечательный, прекрасный, замечательно, прекрасно
бизәге	бизәк+N+Sg+POSS_3(СЫ)+Nom;	бизәк[N]: украшение
иде	и+V+PST_DEF(ДЫ);
.	Type1
һәм	һәм+CNJ;	һәм[CNJ]: и
син	син+PN;	син[PN]: ты, твой
хаклы	хак+Adj+Sg+ATTR_MUN(лЫ);хак+N+ATTR_MUN(лЫ);хаклы+Adj;	хак[N]: право, цена
,	Type2
бу	бу+PN;	бу[PN]: это, здесь
гаделсезлек	гадел+Adj+Sg+ATTR_ABES(сЫз)+Sg+NMLZ(лЫк)+Sg+Nom;гадел+Adj+Sg+ATTR_ABES(сЫз)+Sg+PSBL(лЫк);	гадел[Adj]: справедливый, справедливо
,	Type2
коточкыч	коточкыч+Adj;	коточкыч[Adj]: ужасный, ужасно
гаделсезлек	гадел+Adj+Sg+ATTR_ABES(сЫз)+Sg+NMLZ(лЫк)+Sg+Nom;гадел+Adj+Sg+ATTR_ABES(сЫз)+Sg+PSBL(лЫк);	гадел[Adj]: справедливый, справедливо
иде…	Error
әгәр	әгәр+CNJ;
сез	сез+PN;	сез[PN]: вы, ваш
җитди…	Error
АЛЬБУС	альбус+N+Sg+Nom;
:	Type2
Без	без+N+Sg+Nom;без+PN;	без[PN]: мы, наш
бик	бик+Adv;	бик[Adv]: очень
җитди	җитди+Adj;	җитди[Adj]: серьезный
.	Type1
АМОС	Rus
:	Type2
Бу	бу+PN;	бу[PN]: это, здесь
куркыныч	куркыныч+Adj;	куркыныч[Adj]: опасный, опасно
булачак	бул+V+FUT_DEF(АчАк);бул+V+PCP_FUT(АчАк);	бул[V]: быть, случиться
.	Type1
АЛЬБУС	альбус+N+Sg+Nom;
:	Type2
Без	без+N+Sg+Nom;без+PN;	без[PN]: мы, наш
беләбез	бел+V+PRES(Й)+1PL(бЫз);	бел[V]: знать, узнать
.	Type1
СКОРПИУС	скорпиус+N+Sg+Nom;
:	Type2
Без	без+N+Sg+Nom;без+PN;	без[PN]: мы, наш
?	Type1
АМОС	Rus
:	Type2
Дельфи	дельфи+N+Sg+Nom;
,	Type2
мөгаен	мөгаен+MOD;	мөгаен[MOD]: наверно
,	Type2
син	син+PN;	син[PN]: ты, твой
аларны	алар+PN+ACC(нЫ);	алар[PN]: они
озата	озат+V+PRES(Й);	озат[V]: проводить, провожать
барырга	бар+V+INF_1(ЫргА);	бар[V]: идти, пойти
теләрсең	тел+V+PCP_FUT(Ыр)+2SG(сЫң);телә+V+FUT_INDF(Ыр)+2SG(сЫң);телә+V+PCP_FUT(Ыр)+2SG(сЫң);	телә[V]: желать, пожелать
?	Type1
ДЕЛЬФИ	дельфи+N+Sg+Nom;
:	Type2
әгәр	әгәр+CNJ;
бу	бу+PN;	бу[PN]: это, здесь
сине	син+PN+ACC(нЫ);	син[PN]: ты, твой
бәхетле	бәхет+N+ATTR_MUN(лЫ);	бәхет[N]: счастье
итсә	и+V+CAUS(т)+COND(сА);ит+V+COND(сА);	ит[V]: делать, сделать
,	Type2
әлбәттә	әлбәттә+MOD;	әлбәттә[MOD]: конечно, непременно
,	Type2
абый	абый+N+Sg+Nom;	абый[N]: брат, дядя
.	Type1
Ул	ул+N+Sg+Nom;ул+PN;	ул[N]: сын | ул[PN]: он, она, оно, они, его, их
АЛЬБУСка	альбус+N+Sg+DIR(ГА);
елмая	елмай+V+PRES(Й);	елмай[V]: улыбаться, улыбнуться
,	Type2
тегесе	теге+PN+POSS_3(СЫ)+Nom;	теге[PN]: тот, там
дә	дә+PART;
елмаеп	елмай+V+ADVV_ACC(Ып);	елмай[V]: улыбаться, улыбнуться
җавап	җавап+N+Sg+Nom;	җавап[N]: ответ
бирә	бир+V+PRES(Й);	бир[V]: давать, дать, даваться
.	Type1
АМОС	Rus
:	Type2
Вакыт-күчергечне	вакыт-күчергечн+N+Sg+POSS_3(СЫ)+Nom;вакыт-күчергеч+N+Sg+ACC(нЫ);
кулга	кул+N+Sg+DIR(ГА);	кул[N]: рука
төшерү	төшер+V+VN_1(у/ү/в)+Nom;	төшер[V]: опускать, опустить
үзе	үзе+PN;
генә	генә+PART;
дә	дә+PART;
зур	зур+Adj;	зур[Adj]: большой
куркыныч	куркыныч+Adj;	куркыныч[Adj]: опасный, опасно
икәнен	икән+MOD+Sg+POSS_3(СЫ)+ACC(нЫ);
аңлыйсызмы	аңла+V+PRES(Й)+2PL(сЫз)+INT(мЫ);	аңла[V]: понимать, понять
?	Type1
46	Num
АЛЬБУС	альбус+N+Sg+Nom;
:	Type2
Без	без+N+Sg+Nom;без+PN;	без[PN]: мы, наш
гомерләребезне	гомер+N+PL(ЛАр)+POSS_1PL(ЫбЫз)+ACC(нЫ);	гомер[N]: жизнь
моңа	моңа+PN;
багышларга	багышла+V+INF_1(ЫргА);бак+V+VN_2(Ыш)+PL(ЛАр)+DIR(ГА);	багышла[V]: посвятить
әзер	әзер+Adj;	әзер[Adj]: готовый
.	Type1
СКОРПИУС	скорпиус+N+Sg+Nom;
:	Type2
Без	без+N+Sg+Nom;без+PN;	без[PN]: мы, наш
?	Type1
АМОС	Rus
(	Type3
бик	бик+Adv;	бик[Adv]: очень
җитди	җитди+Adj;	җитди[Adj]: серьезный
)	Type3
:	Type2
Мин	мин+PN;	мин[PN]: я, мой
моңа	моңа+PN;
чыннан	чын+Adj+Sg+ABL(ДАн);	чын[Adj]: настоящий
да	да+PART;
өметләнәм	өметлән+V+PRES(Й)+1SG(м);	өметлән[V]: надеяться
.	Type1
БЕРЕНЧЕ	бер+Num+NUM_ORD(ЫнчЫ);	бер[Num]: один, первый
ПәРДә	пәрдә+N+Sg+Nom;
,	Type2
УНБИШЕНЧЕ	унбиш+Num+NUM_ORD(ЫнчЫ);	унбиш[Num]: пятнадцать, пятнадцатый
КүРЕНЕШ	күр+V+REFL(Ын)+RECP(Ыш)+IMP_SG();күр+V+REFL(Ын)+VN_2(Ыш)+Nom;күрен+V+RECP(Ыш)+IMP_SG();күрен+V+VN_2(Ыш)+Nom;күренеш+N+Sg+Nom;	күр[V]: видеть | күренеш[N]: вид, явление
һАРРИ	һарри+N+Sg+Nom;
һәМ	һәм+CNJ;	һәм[CNJ]: и
ДЖИННИ	джинни+N+Sg+Nom;
ПОТТЕРЛАРНЫң	поттерларн+N+Sg+POSS_2SG(Ың)+Nom;поттер+N+PL(ЛАр)+GEN(нЫң);
ЙОРТЫ	йорт+N+Sg+POSS_3(СЫ)+Nom;	йорт[N]: дом
,	Type2
АШ	аш+N+Sg+Nom;	аш[N]: еда, пища
БүЛМәСЕ	бүлмә+N+Sg+POSS_3(СЫ)+Nom;	бүлмә[N]: комната
һАРРИ	һарри+N+Sg+Nom;
,	Type2
РОН	Rus
,	Type2
һЕРМИОНА	һермиона+N+Sg+Nom;
һәм	һәм+CNJ;	һәм[CNJ]: и
ДЖИННИ	джинни+N+Sg+Nom;
утыралар	утыр+V+PRES(Й)+3PL(ЛАр);	утыр[V]: посидеть, садиться, сидеть
,	Type2
бергә	бер+Num+DIR(ГА);бер+PN+DIR(ГА);бергә+Adv;	бер[Num]: один, первый | бергә[Adv]: вместе
ашыйлар	аша+V+PRES(Й)+3PL(ЛАр);	аша[V]: есть, кушать
.	Type1
һЕРМИОНА	һермиона+N+Sg+Nom;
:	Type2
Мин	мин+PN;	мин[PN]: я, мой
Дракога	драко+N+Sg+DIR(ГА);
күпме	күп+Adj+INT(мЫ);күпме+PN;	күп[Adj]: много | күпме[PN]: сколько
әйттем	әйт+V+PST_DEF(ДЫ)+1SG(м);	әйт[V]: говорить, сказать
:	Type2
министрлыкта	министрлык+N+Sg+LOC(ДА);	министрлык[N]: министерство
беркем	беркем+PN;
дә	дә+PART;
Скорпиус	скорпиус+N+Sg+Nom;
турында	тур+N+Sg+POSS_3(СЫ)+LOC(ДА);турында+POST;	тур[N]: тур | турында[POST]: о
сөйләнми	сөйлән+V+NEG(мА)+PRES(Й);
.	Type1
Гайбәт	гайбәт+N+Sg+Nom;	гайбәт[N]: сплетня
сүзләре	сүз+N+PL(ЛАр)+POSS_3(СЫ)+Nom;	сүз[N]: слово
бездән	без+N+Sg+ABL(ДАн);без+PN+ABL(ДАн);	без[PN]: мы, наш
чыкмый	чык+V+NEG(мА)+PRES(Й);	чык[V]: выйти, выходить
.	Type1
ДЖИННИ	джинни+N+Sg+Nom;
:	Type2
Асторияне	асториян+N+Sg+POSS_3(СЫ)+Nom;астория+N+Sg+ACC(нЫ);
югалткач	югал+V+CAUS(т)+ADVV_ANT(ГАч);югалт+V+ADVV_ANT(ГАч);	югалт[V]: потерять, терять
,	Type2
мин	мин+PN;	мин[PN]: я, мой
аңа	ул+PN+DIR(ГА);	ул[PN]: он, она, оно, они, его, их
язган	яз+V+PCP_PS(ГАн);яз+V+PST_INDF(ГАн);	яз[V]: написать, писать
идем	и+V+PST_DEF(ДЫ)+1SG(м);
,	Type2
нәрсә	нәрсә+PN;	нәрсә[PN]: что, вещь
белән	белән+POST;	белән[POST]: на, с
булыша	бул+V+RECP(Ыш)+PRES(Й);	бул[V]: быть, случиться
алабыз	ал+V+PRES(Й)+1PL(бЫз);ала+Adj+1PL(бЫз);ала+Adj+Sg+POSS_1PL(ЫбЫз)+Nom;	ал[V]: брать, браться, взять | ала[Adj]: пегий
дип	ди+V+ADVV_ACC(Ып);	ди[V]: говорить, сказать
сорадым	сора+V+PST_DEF(ДЫ)+1SG(м);	сора[V]: спрашивать, спросить
.	Type1
Мин	мин+PN;	мин[PN]: я, мой
уйлаган	уйла+V+PCP_PS(ГАн);уйла+V+PST_INDF(ГАн);	уйла[V]: думать
идем…	Error
улы	ул+N+Sg+POSS_3(СЫ)+Nom;	ул[N]: сын
Альбус	альбус+N+Sg+Nom;
белән	белән+POST;	белән[POST]: на, с
шулай	шулай+PN;
якын	якын+Adj;якын+Adv;якын+POST;	якын[Adj]: близкий, близко, ближе | якын[Adv]: близко, ближе | якын[POST]: около
дус	дус+N+Sg+Nom;	дус[N]: друг
булгач	бул+V+ADVV_ANT(ГАч);	бул[V]: быть, случиться
,	Type2
Скорпиус	скорпиус+N+Sg+Nom;
Раштуа	раштуа+N+Sg+Nom;
ялларының	ял+N+PL(ЛАр)+POSS_3(СЫ)+GEN(нЫң);	ял[N]: отдых
беразын	беразын+N+Sg+Nom;
бездә	без+PN+LOC(ДА);	без[PN]: мы, наш
үткәрергә	үткәр+V+INF_1(ЫргА);	үткәр[V]: провести, проводить
теләр	тел+V+PCP_FUT(Ыр);телә+V+FUT_INDF(Ыр);телә+V+PCP_FUT(Ыр);	телә[V]: желать, пожелать
дигән	ди+V+PCP_PS(ГАн);ди+V+PST_INDF(ГАн);	ди[V]: говорить, сказать
идем…	Error
Минем	мин+PN+GEN(нЫң);	мин[PN]: я, мой
ябалак	ябалак+N+Sg+Nom;
бер	бер+Num;бер+PN;	бер[Num]: один, первый
җөмләдән	җөмлә+N+Sg+ABL(ДАн);	җөмлә[N]: предложение
торган	тор+V+PCP_PS(ГАн);тор+V+PST_INDF(ГАн);	тор[V]: вставать, встать, стоять
хат	хат+N+Sg+Nom;	хат[N]: письмо
белән	белән+POST;	белән[POST]: на, с
кайтты	кайт+V+PST_DEF(ДЫ);	кайт[V]: возвратиться, возвращаться, возвращение
:	Type2
«	Type4
әйт	әйт+V+IMP_SG();	әйт[V]: говорить, сказать
иреңә	ир+N+Sg+POSS_2SG(Ың)+DIR(ГА);	ир[N]: мужчина
,	Type2
минем	мин+PN+GEN(нЫң);	мин[PN]: я, мой
улым	ул+N+Sg+POSS_1SG(Ым)+Nom;ул+PN+POSS_1SG(Ым)+Nom;	ул[N]: сын | ул[PN]: он, она, оно, они, его, их
турында	тур+N+Sg+POSS_3(СЫ)+LOC(ДА);турында+POST;	тур[N]: тур | турында[POST]: о
сүзләрне	сүз+N+PL(ЛАр)+ACC(нЫ);	сүз[N]: слово
мәңгегә	мәңгегә+Adv;
бетертсен	бетер+V+CAUS(т)+JUS_SG(сЫн);	бетер[V]: заканчивать, кончать, кончить
»	Type4
.	Type1
һЕРМИОНА	һермиона+N+Sg+Nom;
:	Type2
Ул	ул+N+Sg+Nom;ул+PN;	ул[N]: сын | ул[PN]: он, она, оно, они, его, их
бу	бу+PN;	бу[PN]: это, здесь
гайбәтләр	гайбәт+N+PL(ЛАр)+Nom;	гайбәт[N]: сплетня
белән	белән+POST;	белән[POST]: на, с
җенләнгән	җенлән+V+PCP_PS(ГАн);җенлән+V+PST_INDF(ГАн);
ахрысы	ахрысы+PART;
.	Type1
ДЖИННИ	джинни+N+Sg+Nom;
:	Type2
Аның	ул+PN+GEN(нЫң);	ул[PN]: он, она, оно, они, его, их
башы	баш+N+Sg+POSS_3(СЫ)+Nom;	баш[N]: голова
буталган	бута+V+PASS(Ыл)+PCP_PS(ГАн);бута+V+PASS(Ыл)+PST_INDF(ГАн);бутал+V+PCP_PS(ГАн);бутал+V+PST_INDF(ГАн);
,	Type2
кайгысы	кайгы+N+Sg+POSS_3(СЫ)+Nom;	кайгы[N]: горе
да	да+PART;
шунда	шул+PN+LOC(ДА);	шул[PN]: это, так, оттуда, потом
килеп	кил+V+ADVV_ACC(Ып);	кил[V]: идти
кушылган	куш+V+PASS(Ыл)+PCP_PS(ГАн);куш+V+PASS(Ыл)+PST_INDF(ГАн);кушыл+V+PCP_PS(ГАн);кушыл+V+PST_INDF(ГАн);	куш[V]: велеть, складывать, сложить
.	Type1
РОН	Rus
:	Type2
Мин	мин+PN;	мин[PN]: я, мой
аның	ул+PN+GEN(нЫң);	ул[PN]: он, она, оно, они, его, их
кайгысын	кайгы+N+Sg+POSS_3(СЫ)+ACC(нЫ);	кайгы[N]: горе
уртаклашам	уртакла+V+RECP(Ыш)+HOR_SG(Йм);уртакла+V+RECP(Ыш)+PRES(Й)+1SG(м);
,	Type2
ләкин	ләкин+CNJ;
ул	ул+N+Sg+Nom;ул+PN;	ул[N]: сын | ул[PN]: он, она, оно, они, его, их
һермионага	һермиона+N+Sg+DIR(ГА);
яла	яла+N+Sg+Nom;яла+V+IMP_SG();	яла[N]: кляуза
якканда…	Error
Хуш…	Error
(	Type3
һАРРИга	һарри+N+Sg+DIR(ГА);
карап	кара+V+ADVV_ACC(Ып);	кара[V]: посмотреть, смотреть
куя	куй+V+PRES(Й);	куй[V]: положить, класть
)	Type3
.	Type1
Ай	ай+INTRJ;ай+N+Sg+Nom;	ай[N]: луна, месяц
,	Type2
мин	мин+PN;	мин[PN]: я, мой
аңа	ул+PN+DIR(ГА);	ул[PN]: он, она, оно, они, его, их
гел	гел+Adv;	гел[Adv]: постоянно
әйтәм	әйт+V+PRES(Й)+1SG(м);	әйт[V]: говорить, сказать
инде	инде+PART;
моны	бу+PN+ACC(нЫ);	бу[PN]: это, здесь
,	Type2
юкка	юкка+Adv;
борчыласың	борчы+V+PASS(Ыл)+OBL(ЙсЫ)+POSS_2SG(Ың)+Nom;борчы+V+PASS(Ыл)+PRES(Й)+2SG(сЫң);борчыл+V+OBL(ЙсЫ)+POSS_2SG(Ың)+Nom;борчыл+V+PRES(Й)+2SG(сЫң);	борчы[V]: беспокоить, обеспокоить | борчыл[V]: беспокоиться
,	Type2
юкка	юкка+Adv;
,	Type2
дим	ди+V+PRES(Й)+1SG(м);дим+PROP+Sg+Nom;	ди[V]: говорить, сказать
.	Type1
һЕРМИОНА	һермиона+N+Sg+Nom;
:	Type2
Аңа	ул+PN+DIR(ГА);	ул[PN]: он, она, оно, они, его, их
?	Type1
РОН	Rus
:	Type2
Тролльләр	тролль+N+PL(ЛАр)+Nom;
мәҗлескә	мәҗлес+N+Sg+DIR(ГА);	мәҗлес[N]: застолье
барганнардыр	бар+V+PCP_PS(ГАн)+PL(ЛАр)+Nom+3SG(ДЫр);бар+V+PCP_PS(ГАн)+PL(ЛАр)+Nom+PROB(ДЫр);бар+V+PST_INDF(ГАн)+3PL(ЛАр)+PROB(ДЫр);	бар[V]: идти, пойти
,	Type2
алыплар	алып+N+PL(ЛАр)+Nom;
–	Type2
туйга	туй+N+Sg+DIR(ГА);	туй[N]: свадьба
,	Type2
ә	ә+PART;
син	син+PN;	син[PN]: ты, твой
Альбус	альбус+N+Sg+Nom;
турында	тур+N+Sg+POSS_3(СЫ)+LOC(ДА);турында+POST;	тур[N]: тур | турында[POST]: о
бик	бик+Adv;	бик[Adv]: очень
борчылганга	борчы+V+PASS(Ыл)+PCP_PS(ГАн)+DIR(ГА);борчыл+V+PCP_PS(ГАн)+DIR(ГА);	борчы[V]: беспокоить, обеспокоить | борчыл[V]: беспокоиться
күрә	күр+V+PRES(Й);күрә+POST;	күр[V]: видеть | күрә[POST]: ввиду, по
начар	начар+Adj;	начар[Adj]: плохой, плохо
төшләр	төш+N+PL(ЛАр)+Nom;	төш[N]: сон
күрәсеңдер	күр+V+OBL(ЙсЫ)+POSS_2SG(Ың)+Nom+3SG(ДЫр);күр+V+OBL(ЙсЫ)+POSS_2SG(Ың)+Nom+PROB(ДЫр);күр+V+PRES(Й)+2SG(сЫң)+PROB(ДЫр);күрәсең+MOD+PROB(ДЫр);	күр[V]: видеть | күрәсең[MOD]: видимо, очевидно
,	Type2
яраң	яра+N+Sg+POSS_2SG(Ың)+Nom;яраң+PROP+Sg+Nom;	яра[N]: рана
авырта	авыр+V+CAUS(т)+PRES(Й);авырт+V+PRES(Й);	авыр[V]: болеть, заболеть | авырт[V]: болеть, заболеть
,	Type2
чөнки	чөнки+CNJ;
картаясыңдыр	картай+V+OBL(ЙсЫ)+POSS_2SG(Ың)+Nom+3SG(ДЫр);картай+V+OBL(ЙсЫ)+POSS_2SG(Ың)+Nom+PROB(ДЫр);картай+V+PRES(Й)+2SG(сЫң)+PROB(ДЫр);
.	Type1
һАРРИ	һарри+N+Sg+Nom;
:	Type2
Картаям	картай+V+HOR_SG(Йм);картай+V+PRES(Й)+1SG(м);
?	Type1
Рәхмәт	рәхмәт+INTRJ;рәхмәт+N+Sg+Nom;	рәхмәт[INTRJ]: спасибо | рәхмәт[N]: благодарность
инде	инде+PART;
,	Type2
дус	дус+N+Sg+Nom;	дус[N]: друг
.	Type1
РОН	Rus
:	Type2
Дөресен	дөрес+Adj+Sg+POSS_3(СЫ)+ACC(нЫ);	дөрес[Adj]: правильный, правильно
әйтим	әйт+V+HOR_SG(Йм);	әйт[V]: говорить, сказать
,	Type2
утырган	утыр+V+PCP_PS(ГАн);утыр+V+PST_INDF(ГАн);	утыр[V]: посидеть, садиться, сидеть
һәм	һәм+CNJ;	һәм[CNJ]: и
баскан	бас+V+PCP_PS(ГАн);бас+V+PST_INDF(ГАн);	бас[V]: вставать, встать
саен	саен+POST;сай+Adj+Sg+POSS_3(СЫ)+ACC(нЫ);
мин	мин+PN;	мин[PN]: я, мой
уфлыйм	уфла+V+HOR_SG(Йм);уфла+V+PRES(Й)+1SG(м);
хәзер	хәзер+Adv;	хәзер[Adv]: сейчас, нынешний
.	Type1
ә	ә+PART;
табаннарым	табан+N+PL(ЛАр)+POSS_1SG(Ым)+Nom;	табан[N]: подошва, ступня
,	Type2
табаннарым	табан+N+PL(ЛАр)+POSS_1SG(Ым)+Nom;	табан[N]: подошва, ступня
Error	зур;	зур: большой
зур+Adj;	проблема;	проблема: проблема
проблема+N+Sg+Nom;	,;	,: ,
Type2	аларның;
алар+PN+GEN(нЫң);	авыртуы;
авыр+V+CAUS(т)+VN_1(у/ү/в)+POSS_3(СЫ)+Nom;авырт+V+VN_1(у/ү/в)+POSS_3(СЫ)+Nom;	турында;	турында: о
тур+N+Sg+POSS_3(СЫ)+LOC(ДА);турында+POST;	җырлар;
җыр+N+PL(ЛАр)+Nom;җырла+V+FUT_INDF(Ыр);җырла+V+PCP_FUT(Ыр);	чыгара;
чыгар+V+PRES(Й);	аламдыр;
ал+V+PRES(Й)+1SG(м)+PROB(ДЫр);ала+Adj+Sg+POSS_1SG(Ым)+Nom+3SG(ДЫр);ала+Adj+Sg+POSS_1SG(Ым)+Nom+PROB(ДЫр);	инде;	инде: уже
инде+PART;	.;
Type1	Бәлки;	Бәлки: а
бәлки+CNJ;	,;	,: ,
Type2	синең;
син+PN+GEN(нЫң);	яраң;
яра+N+Sg+POSS_2SG(Ың)+Nom;яраң+PROP+Sg+Nom;	белән;	белән: и, на, с
белән+POST;	дә;
дә+PART;	шул;	шул: это, так, тот, ведь, оттуда, потом
шул+PART;шул+PN;	ук;	ук: же, стрела
ук+N+Sg+Nom;ук+PART;	хәлдер;
хәл+N+Sg+3SG(ДЫр);хәл+N+Sg+Nom+PROB(ДЫр);	.;
Type1	ДЖИННИ;
NR	:;
Type2	Син;	Син: ты, твой
син+PN;	җүләр;
җүләр+Adj;	сүз;	сүз: слово
сүз+N+Sg+Nom;	сөйлисең;
сөйлә+V+OBL(ЙсЫ)+POSS_2SG(Ың)+Nom;сөйлә+V+PRES(Й)+2SG(сЫң);	.;
Type1	РОН;
Rus	:;
Type2	Бу;	Бу: это, здесь, этот, душить
бу+PN;	минем;
мин+PN+GEN(нЫң);	кабатланмас;
кабатла+V+REFL(Ын)+FUT_INDF_NEG(мАс);кабатла+V+REFL(Ын)+PCP_FUT(мАс);кабатлан+V+FUT_INDF_NEG(мАс);кабатлан+V+PCP_FUT(мАс);	сыйфатларым;
сыйфат+N+PL(ЛАр)+POSS_1SG(Ым)+Nom;	.;
Type1	Бу;	Бу: это, здесь, этот, душить
бу+PN;	һәм;	һәм: и
һәм+CNJ;	минем;
мин+PN+GEN(нЫң);	Шомбай;
NR	кабымлыклары;
кабым+N+NMLZ(лЫк)+PL(ЛАр)+POSS_3(СЫ)+Nom;кабым+N+PSBL(лЫк)+PL(ЛАр)+POSS_3(СЫ)+Nom;	.;
һәм	һәм+CNJ;	һәм[CNJ]: и
минем	мин+PN+GEN(нЫң);	мин[PN]: я, мой
сезгә	сез+PN+DIR(ГА);	сез[PN]: вы, ваш
мәхәббәтем	мәхәббәт+N+Sg+POSS_1SG(Ым)+Nom;	мәхәббәт[N]: любовь
.	Type1
Хәтта	хәтта+PART;
Коры	коры+Adj;	коры[Adj]: сухой, сухо
Сөяк	сөй+V+HOR_PL(Йк);сөяк+N+Sg+Nom;	сөй[V]: любить | сөяк[N]: кость
Джиннины	джиннин+N+Sg+POSS_3(СЫ)+Nom;джинни+N+Sg+ACC(нЫ);
да	да+PART;
яратам	яра+V+CAUS(т)+HOR_SG(Йм);яра+V+CAUS(т)+PRES(Й)+1SG(м);ярат+V+PRES(Й)+1SG(м);	яра[V]: годиться | ярат[V]: любить
.	Type1
47	Num
ДЖИННИ	джинни+N+Sg+Nom;
:	Type2
Рональд	Rus
Уизли	уизли+N+Sg+Nom;
,	Type2
җүләр	җүләр+Adj;
сатуыңны	сат+V+VN_1(у/ү/в)+POSS_2SG(Ың)+ACC(нЫ);	сат[V]: продавать, продать
туктатмасаң	тукта+V+CAUS(т)+NEG(мА)+COND(сА)+2SG(ң);туктат+V+NEG(мА)+COND(сА)+2SG(ң);	тукта[V]: останавливаться, остановиться, остановка | туктат[V]: останавливать, остановить
,	Type2
әнигә	әни+N+Sg+DIR(ГА);	әни[N]: мама
әйтәм	әйт+V+PRES(Й)+1SG(м);	әйт[V]: говорить, сказать
.	Type1
РОН	Rus
:	Type2
әйтмисең	әйт+V+NEG(мА)+OBL(ЙсЫ)+POSS_2SG(Ың)+Nom;әйт+V+NEG(мА)+PRES(Й)+2SG(сЫң);	әйт[V]: говорить, сказать
.	Type1
һЕРМИОНА	һермиона+N+Sg+Nom;
:	Type2
әгәр	әгәр+CNJ;
Волдемортның	волдемортн+N+Sg+POSS_2SG(Ың)+Nom;волдеморт+N+Sg+GEN(нЫң);
бер	бер+Num;бер+PN;	бер[Num]: один, первый
өлеше	өлеш+N+Sg+POSS_3(СЫ)+Nom;	өлеш[N]: доля
сакланган	сакла+V+REFL(Ын)+PCP_PS(ГАн);сакла+V+REFL(Ын)+PST_INDF(ГАн);саклан+V+PCP_PS(ГАн);саклан+V+PST_INDF(ГАн);	сакла[V]: сохранять, хранить | саклан[V]: сохраниться
икән	икән+MOD;икән+PART;
,	Type2
нинди	нинди+PN;	нинди[PN]: какой
генә	генә+PART;
формада	форма+N+Sg+LOC(ДА);	форма[N]: форма
булмасын	бул+V+NEG(мА)+JUS_SG(сЫн);	бул[V]: быть, случиться
ул	ул+N+Sg+Nom;ул+PN;	ул[N]: сын | ул[PN]: он, она, оно, они, его, их
,	Type2
без	без+N+Sg+Nom;без+PN;	без[PN]: мы, наш
моңа	моңа+PN;
әзер	әзер+Adj;	әзер[Adj]: готовый
торырга	тор+V+INF_1(ЫргА);	тор[V]: вставать, встать, стоять
тиеш	ти+V+RECP(Ыш)+IMP_SG();ти+V+VN_2(Ыш)+Nom;тиеш+MOD;
.	Type1
Мин	мин+PN;	мин[PN]: я, мой
куркам	курк+V+PRES(Й)+1SG(м);	курк[V]: испугаться
.	Type1
ДЖИННИ	джинни+N+Sg+Nom;
:	Type2
Мин	мин+PN;	мин[PN]: я, мой
дә	дә+PART;
куркам	курк+V+PRES(Й)+1SG(м);	курк[V]: испугаться
.	Type1
РОН	Rus
:	Type2
ә	ә+PART;
мин	мин+PN;	мин[PN]: я, мой
бернидән	берни+PN+ABL(ДАн);
курыкмыйм	курык+V+NEG(мА)+HOR_SG(Йм);курык+V+NEG(мА)+PRES(Й)+1SG(м);
.	Type1
әнидән	әни+N+Sg+ABL(ДАн);	әни[N]: мама
кала	кал+V+PRES(Й);кала+N+Sg+Nom;	кал[V]: оставаться, остаться | кала[N]: город
.	Type1
һЕРМИОНА	һермиона+N+Sg+Nom;
:	Type2
һарри	һарри+N+Sg+Nom;
,	Type2
чынлап	чын+Adj+DISTR(лАп);чынла+V+ADVV_ACC(Ып);	чын[Adj]: настоящий
әйтәм	әйт+V+PRES(Й)+1SG(м);	әйт[V]: говорить, сказать
,	Type2
Корнелиус	Rus
Фадж	фадж+N+Sg+Nom;
кебек	кебек+POST;	кебек[POST]: как
буласым	бул+V+OBL(ЙсЫ)+POSS_1SG(Ым)+Nom;	бул[V]: быть, случиться
килми	кил+V+NEG(мА)+PRES(Й);	кил[V]: идти
.	Type1
Койрыкны	койрык+N+Sg+ACC(нЫ);	койрык[N]: хвост
сыртка	сырт+N+Sg+DIR(ГА);	сырт[N]: хребет
салып	сал+V+ADVV_ACC(Ып);	сал[V]: класть, положить
ятмам	ят+V+FUT_INDF_NEG(мАс)+1SG(м);ятма+N+Sg+POSS_1SG(Ым)+Nom;	ят[V]: лечь, ложиться
.	Type1
Драко	драко+N+Sg+Nom;
Малфойның	малфойн+N+Sg+POSS_2SG(Ың)+Nom;малфой+N+Sg+GEN(нЫң);
сүзләре	сүз+N+PL(ЛАр)+POSS_3(СЫ)+Nom;	сүз[N]: слово
минем	мин+PN+GEN(нЫң);	мин[PN]: я, мой
абруемны	абруй+N+Sg+POSS_1SG(Ым)+ACC(нЫ);	абруй[N]: авторитет
никадәр	никадәр+PN;
төшерсә	төшер+V+COND(сА);	төшер[V]: опускать, опустить
дә	дә+PART;
,	Type2
миңа	мин+PN+DIR(ГА);	мин[PN]: я, мой
барыбер	барыбер+Adv;	барыбер[Adv]: всё равно
.	Type1
РОН	Rus
:	Type2
Синең	син+PN+GEN(нЫң);	син[PN]: ты, твой
беркайчан	беркайчан+Adv;
да	да+PART;
иҗтимагый	иҗтимагый+Adj;	иҗтимагый[Adj]: общественный
абруең	абруй+N+Sg+POSS_2SG(Ың)+Nom;	абруй[N]: авторитет
юк	юк+MOD;
иде	и+V+PST_DEF(ДЫ);
бугай	бугай+PART;
бит	бит+N+Sg+Nom;бит+PART;	бит[N]: лицо, страница
?	Type1
һЕРМИОНА	һермиона+N+Sg+Nom;
РОНга	рон+N+Sg+DIR(ГА);
атып	ат+V+ADVV_ACC(Ып);	ат[V]: стрелять
үтерердәй	үтерердәй+N+Sg+Nom;
булып	бул+V+ADVV_ACC(Ып);	бул[V]: быть, случиться
карый	кара+V+PRES(Й);карый+N+Sg+Nom;	кара[V]: посмотреть, смотреть
,	Type2
ләкин	ләкин+CNJ;
РОН	Rus
аның	ул+PN+GEN(нЫң);	ул[PN]: он, она, оно, они, его, их
карашыннан	караш+N+Sg+POSS_3(СЫ)+ABL(ДАн);	караш[N]: взгляд
качып	кач+V+ADVV_ACC(Ып);	кач[V]: прятаться, спрятаться
кала	кал+V+PRES(Й);кала+N+Sg+Nom;	кал[V]: оставаться, остаться | кала[N]: город
.	Type1
Тимәдең	ти+V+NEG(мА)+PST_DEF(ДЫ)+2SG(ң);
.	Type1
ДЖИННИ	джинни+N+Sg+Nom;
РОНга	рон+N+Sg+DIR(ГА);
суга	су+N+Sg+DIR(ГА);сук+V+PRES(Й);	су[N]: вода | сук[V]: бить, побить
.	Type1
РОН	Rus
чинап	чина+V+ADVV_ACC(Ып);
җибәрә	җибәр+V+PRES(Й);	җибәр[V]: пускать, пустить
.	Type1
Бәрде	бәр+V+PST_DEF(ДЫ);бәрде+N+Sg+Nom;
.	Type1
Каты	кат+N+Sg+POSS_3(СЫ)+Nom;каты+Adj;	кат[N]: слой, этаж | каты[Adj]: жёсткий, крепкий, жёстко, крепко
итеп	ит+V+ADVV_ACC(Ып);	ит[V]: делать, сделать
бәрде	бәр+V+PST_DEF(ДЫ);бәрде+N+Sg+Nom;
.	Type1
Кинәт	кинәт+Adv;
кенә	кенә+PART;
бүлмәгә	бүлмә+N+Sg+DIR(ГА);	бүлмә[N]: комната
ябалак	ябалак+N+Sg+Nom;
очып	оч+V+ADVV_ACC(Ып);	оч[V]: лететь
керә	кер+V+PRES(Й);	кер[V]: войти, входить
.	Type1
Ул	ул+N+Sg+Nom;ул+PN;	ул[N]: сын | ул[PN]: он, она, оно, они, его, их
акрын	акр+N+Sg+POSS_3(СЫ)+ACC(нЫ);акрын+Adj;акрын+Adv;	акрын[Adj]: медленный, медленно | акрын[Adv]: медленно
гына	гына+PART;
түбәнәя	түбәнәй+V+PRES(Й);
һәм	һәм+CNJ;	һәм[CNJ]: и
һАРРИның	һаррин+N+Sg+POSS_2SG(Ың)+Nom;һарри+N+Sg+GEN(нЫң);
тәлинкәсенә	тәлинкә+N+Sg+POSS_3(СЫ)+DIR(ГА);	тәлинкә[N]: тарелка
хат	хат+N+Sg+Nom;	хат[N]: письмо
ыргыта	ыргы+V+CAUS(т)+PRES(Й);ыргыт+V+PRES(Й);	ыргыт[V]: бросать, бросить
.	Type1
һЕРМИОНА	һермиона+N+Sg+Nom;
:	Type2
Хатлар	хат+N+PL(ЛАр)+Nom;	хат[N]: письмо
өчен	өчен+POST;	өчен[POST]: для, за
соң	соң+Adv;соң+N+Sg+Nom;соң+PART;соң+POST;	соң[Adv]: же, поздно, последний | соң[N]: конец | соң[POST]: после
түгелме	түгел+PART+INT(мЫ);
?	Type1
һАРРИ	һарри+N+Sg+Nom;
хатны	хат+N+Sg+ACC(нЫ);	хат[N]: письмо
ача	ач+V+PRES(Й);	ач[V]: открывать, открыть
.	Type1
Ул	ул+N+Sg+Nom;ул+PN;	ул[N]: сын | ул[PN]: он, она, оно, они, его, их
гаҗәпләнгән	гаҗәплән+V+PCP_PS(ГАн);гаҗәплән+V+PST_INDF(ГАн);	гаҗәплән[V]: удивиться, удивляться
.	Type1
һАРРИ	һарри+N+Sg+Nom;
:	Type2
Профессор	профессор+N+Sg+Nom;	профессор[N]: профессор
МакГонагаллдан	макгонагалл+N+Sg+ABL(ДАн);
.	Type1
ДЖИННИ	джинни+N+Sg+Nom;
:	Type2
Нәрсә	нәрсә+PN;	нәрсә[PN]: что, вещь
язган	яз+V+PCP_PS(ГАн);яз+V+PST_INDF(ГАн);	яз[V]: написать, писать
?	Type1
һАРРИның	һаррин+N+Sg+POSS_2SG(Ың)+Nom;һарри+N+Sg+GEN(нЫң);
йөзе	йөз+N+Sg+POSS_3(СЫ)+Nom;йөз+Num+POSS_3(СЫ)+Nom;	йөз[N]: лицо | йөз[Num]: сто, сотый
караңгылана	караңгыла+V+REFL(Ын)+PRES(Й);караңгылан+V+PRES(Й);
.	Type1
һАРРИ	һарри+N+Sg+Nom;
:	Type2
Джинни	джинни+N+Sg+Nom;
,	Type2
Альбус	альбус+N+Sg+Nom;
.	Type1
Альбус	альбус+N+Sg+Nom;
белән	белән+POST;	белән[POST]: на, с
Скорпиус	скорпиус+N+Sg+Nom;
мәктәпкә	мәктәп+N+Sg+DIR(ГА);	мәктәп[N]: школа, школьный
килмәгәннәр	кил+V+NEG(мА)+PCP_PS(ГАн)+3PL(ЛАр);кил+V+NEG(мА)+PCP_PS(ГАн)+PL(ЛАр)+Nom;кил+V+NEG(мА)+PST_INDF(ГАн)+3PL(ЛАр);	кил[V]: идти
.	Type1
Алар	алар+PN;	алар[PN]: они
югалганнар	югал+V+PCP_PS(ГАн)+PL(ЛАр)+Nom;югал+V+PST_INDF(ГАн)+3PL(ЛАр);югалган+Adj+PL(ЛАр)+Nom;
.	Type1
БЕРЕНЧЕ	бер+Num+NUM_ORD(ЫнчЫ);	бер[Num]: один, первый
ПәРДә	пәрдә+N+Sg+Nom;
,	Type2
УНАЛТЫНЧЫ	уналты+Num+NUM_ORD(ЫнчЫ);	уналты[Num]: шестнадцать, шестнадцатый
КүРЕНЕШ	күр+V+REFL(Ын)+RECP(Ыш)+IMP_SG();күр+V+REFL(Ын)+VN_2(Ыш)+Nom;күрен+V+RECP(Ыш)+IMP_SG();күрен+V+VN_2(Ыш)+Nom;күренеш+N+Sg+Nom;	күр[V]: видеть | күренеш[N]: вид, явление
УАЙТһОЛЛ	уайтһолл+N+Sg+Nom;
,	Type2
ПОДВАЛ	подвал+N+Sg+Nom;
СКОРПИУС	скорпиус+N+Sg+Nom;
шешәгә	шешә+N+Sg+DIR(ГА);	шешә[N]: бутылка
кырын	кыр+N+Sg+POSS_3(СЫ)+ACC(нЫ);кыр+V+REFL(Ын)+IMP_SG();кырын+V+IMP_SG();	кыр[N]: поле
карап	кара+V+ADVV_ACC(Ып);	кара[V]: посмотреть, смотреть
тора	тор+V+PRES(Й);	тор[V]: вставать, встать, стоять
.	Type1
СКОРПИУС	скорпиус+N+Sg+Nom;
:	Type2
Димәк	ди+V+INF_2(мАк);	ди[V]: говорить, сказать
,	Type2
безгә	без+PN+DIR(ГА);	без[PN]: мы, наш
моны	бу+PN+ACC(нЫ);	бу[PN]: это, здесь
эчәргә	эч+V+INF_1(ЫргА);	эч[V]: выпить, пить
генә	генә+PART;
кирәк	кирәк+MOD;
?	Type1
48	Num
АЛЬБУС	альбус+N+Sg+Nom;
:	Type2
Скорпиус	скорпиус+N+Sg+Nom;
,	Type2
сиңа	син+PN+DIR(ГА);	син[PN]: ты, твой
,	Type2
супер	Rus
китап	китап+N+Sg+Nom;	китап[N]: книга, книжный
корты	корт+N+Sg+POSS_3(СЫ)+Nom;
һәм	һәм+CNJ;	һәм[CNJ]: и
төнәтмәләр	төнәтмә+N+PL(ЛАр)+Nom;
буенча	буенча+POST;	буенча[POST]: по
белгечкә	белгеч+N+Sg+DIR(ГА);	белгеч[N]: специалист
,	Type2
әйләндерү	әйлән+V+CAUS(ДЫр)+VN_1(у/ү/в)+Nom;әйләндер+V+VN_1(у/ү/в)+Nom;	әйлән[V]: крутиться | әйләндер[V]: крутить
төнәтмәсенең	төнәтмә+N+Sg+POSS_3(СЫ)+GEN(нЫң);
нәрсә	нәрсә+PN;	нәрсә[PN]: что, вещь
икәнен	икән+MOD+Sg+POSS_3(СЫ)+ACC(нЫ);
аңлату	аңла+V+CAUS(т)+VN_1(у/ү/в)+Nom;аңлат+V+VN_1(у/ү/в)+Nom;	аңла[V]: понимать, понять | аңлат[V]: объяснить, объяснять
чыннан	чын+Adj+Sg+ABL(ДАн);	чын[Adj]: настоящий
да	да+PART;
кирәкме	кирәк+Adj+INT(мЫ);кирәк+MOD+INT(мЫ);	кирәк[Adj]: необходимый, нужный
?	Type1
Дельфи	дельфи+N+Sg+Nom;
ясаган	яса+V+PCP_PS(ГАн);яса+V+PST_INDF(ГАн);	яса[V]: делать, сделать
искиткеч	искиткеч+Adv;	искиткеч[Adv]: удивительно
төнәтмәне	төнәтмә+N+Sg+ACC(нЫ);
эчкәч	эч+V+ADVV_ANT(ГАч);	эч[V]: выпить, пить
,	Type2
без	без+N+Sg+Nom;без+PN;	без[PN]: мы, наш
әвереләчәкбез	әверел+V+FUT_DEF(АчАк)+1PL(бЫз);әверел+V+PCP_FUT(АчАк)+1PL(бЫз);
һәм	һәм+CNJ;	һәм[CNJ]: и
шулай	шулай+PN;
Тылсым	тылсым+N+Sg+Nom;
министрлыгына	министрлык+N+Sg+POSS_3(СЫ)+DIR(ГА);	министрлык[N]: министерство
эләгәчәкбез	эләк+V+FUT_DEF(АчАк)+1PL(бЫз);эләк+V+PCP_FUT(АчАк)+1PL(бЫз);
.	Type1
СКОРПИУС	скорпиус+N+Sg+Nom;
:	Type2
Яхшы	яхшы+Adj;яхшы+Adv;	яхшы[Adj]: хороший, лучший, хорошо, лучше | яхшы[Adv]: хорошо, лучше
,	Type2
тик	тик+CNJ;	тик[CNJ]: но
ике	ике+Num;	ике[Num]: два, оба, второй
сорау	сора+V+VN_1(у/ү/в)+Nom;сорау+N+Sg+Nom;	сора[V]: спрашивать, спросить | сорау[N]: вопрос
,	Type2
беренчесе	бер+Num+NUM_ORD(ЫнчЫ)+POSS_3(СЫ)+Nom;	бер[Num]: один, первый
–	Type2
авыртамы	авыр+V+CAUS(т)+PRES(Й)+INT(мЫ);авырт+V+PRES(Й)+INT(мЫ);	авыр[V]: болеть, заболеть | авырт[V]: болеть, заболеть
?	Type1
ДЕЛЬФИ	дельфи+N+Sg+Nom;
:	Type2
Аңлавымча	аңлавымча+N+Sg+Nom;
,	Type2
бик	бик+Adv;	бик[Adv]: очень
нык	нык+Adj;	нык[Adj]: крепкий, крепко
.	Type1
СКОРПИУС	скорпиус+N+Sg+Nom;
:	Type2
Рәхмәт	рәхмәт+INTRJ;рәхмәт+N+Sg+Nom;	рәхмәт[INTRJ]: спасибо | рәхмәт[N]: благодарность
.	Type1
Белеп	бел+V+ADVV_ACC(Ып);	бел[V]: знать, узнать
тору	тор+V+VN_1(у/ү/в)+Nom;	тор[V]: вставать, встать, стоять
яхшырак	яхшы+Adj+COMP(рАк)+Sg+Nom;яхшы+Adv+COMP(рАк)+Sg+Nom;	яхшы[Adj]: хороший, лучший, хорошо, лучше | яхшы[Adv]: хорошо, лучше
.	Type1
Икенче	ике+Num+NUM_ORD(ЫнчЫ);	ике[Num]: два, оба, второй
сорау	сора+V+VN_1(у/ү/в)+Nom;сорау+N+Sg+Nom;	сора[V]: спрашивать, спросить | сорау[N]: вопрос
:	Type2
Берәрегез	берәр+N+Sg+POSS_2PL(ЫгЫз)+Nom;
беләме	бел+V+PRES(Й)+INT(мЫ);	бел[V]: знать, узнать
,	Type2
әйләндерү	әйлән+V+CAUS(ДЫр)+VN_1(у/ү/в)+Nom;әйләндер+V+VN_1(у/ү/в)+Nom;	әйлән[V]: крутиться | әйләндер[V]: крутить
төнәтмәсенең	төнәтмә+N+Sg+POSS_3(СЫ)+GEN(нЫң);
исе	ис+N+Sg+POSS_3(СЫ)+Nom;	ис[N]: запах
нинди	нинди+PN;	нинди[PN]: какой
?	Type1
Чөнки	чөнки+CNJ;
,	Type2
минем	мин+PN+GEN(нЫң);	мин[PN]: я, мой
ишетүемчә	ишет+V+VN_1(у/ү/в)+POSS_1SG(Ым)+EQU(чА);	ишет[V]: слышать, услышать
,	Type2
аннан	аннан+PN;ул+PN+ABL(ДАн);	ул[PN]: он, она, оно, они, его, их
балык	балык+N+Sg+Nom;	балык[N]: рыба
тәме	тә+PART+INT(мЫ);тәм+N+Sg+POSS_3(СЫ)+Nom;	тәм[N]: вкус
килә	кил+V+PRES(Й);	кил[V]: идти
,	Type2
ә	ә+PART;
әгәр	әгәр+CNJ;
бу	бу+PN;	бу[PN]: это, здесь
шулай	шулай+PN;
икән	икән+MOD;икән+PART;
,	Type2
мин	мин+PN;	мин[PN]: я, мой
аны	ул+PN+ACC(нЫ);	ул[PN]: он, она, оно, они, его, их
кире	кире+Adj;кире+Adv;	кире[Adj]: обратный, упрямый, обратно | кире[Adv]: обратно
косып	кос+V+ADVV_ACC(Ып);
чыгарачакмын	чыгар+V+FUT_DEF(АчАк)+1SG(мЫн);чыгар+V+PCP_FUT(АчАк)+1SG(мЫн);	чыгар[V]: вывести, выводить
.	Type1
Миңа	мин+PN+DIR(ГА);	мин[PN]: я, мой
балык	балык+N+Sg+Nom;	балык[N]: рыба
килешми	кил+V+RECP(Ыш)+NEG(мА)+PRES(Й);килеш+V+NEG(мА)+PRES(Й);	кил[V]: идти | килеш[V]: согласиться, соглашаться
.	Type1
Беркайчан	беркайчан+Adv;
да	да+PART;
килешмәде	кил+V+RECP(Ыш)+NEG(мА)+PST_DEF(ДЫ);килеш+V+NEG(мА)+PST_DEF(ДЫ);	кил[V]: идти | килеш[V]: согласиться, соглашаться
.	Type1
һәм	һәм+CNJ;	һәм[CNJ]: и
килешмәячәк	кил+V+RECP(Ыш)+NEG(мА)+FUT_DEF(АчАк);кил+V+RECP(Ыш)+NEG(мА)+PCP_FUT(АчАк);килеш+V+NEG(мА)+FUT_DEF(АчАк);килеш+V+NEG(мА)+PCP_FUT(АчАк);	кил[V]: идти | килеш[V]: согласиться, соглашаться
тә	тә+PART;
.	Type1
ДЕЛЬФИ	дельфи+N+Sg+Nom;
:	Type2
Белеп	бел+V+ADVV_ACC(Ып);	бел[V]: знать, узнать
торырбыз	тор+V+FUT_INDF(Ыр)+1PL(бЫз);тор+V+PCP_FUT(Ыр)+1PL(бЫз);	тор[V]: вставать, встать, стоять
(	Type3
ул	ул+N+Sg+Nom;ул+PN;	ул[N]: сын | ул[PN]: он, она, оно, они, его, их
бер	бер+Num;бер+PN;	бер[Num]: один, первый
йоту	йот+V+VN_1(у/ү/в)+Nom;
белән	белән+POST;	белән[POST]: на, с
төнәтмәне	төнәтмә+N+Sg+ACC(нЫ);
эчә	эч+V+PRES(Й);	эч[V]: выпить, пить
)	Type3
.	Type1
Балык	балык+N+Sg+Nom;	балык[N]: рыба
тәме	тә+PART+INT(мЫ);тәм+N+Sg+POSS_3(СЫ)+Nom;	тәм[N]: вкус
килми	кил+V+NEG(мА)+PRES(Й);	кил[V]: идти
моннан	бу+PN+ABL(ДАн);моннан+PN;	бу[PN]: это, здесь
(	Type3
Ул	ул+N+Sg+Nom;ул+PN;	ул[N]: сын | ул[PN]: он, она, оно, они, его, их
әверелә	әверел+V+PRES(Й);
башлый	башла+V+PRES(Й);	башла[V]: начать, начинать, начаться, начинаться
,	Type2
калтырана	калтыра+V+REFL(Ын)+PRES(Й);калтыран+V+PRES(Й);
,	Type2
газаплана	газапла+V+REFL(Ын)+PRES(Й);газаплан+V+PRES(Й);
)	Type3
.	Type1
Чынлыкта	чын+Adj+NMLZ(лЫк)+Sg+LOC(ДА);чын+Adj+PSBL(лЫк)+LOC(ДА);	чын[Adj]: настоящий
тәме	тә+PART+INT(мЫ);тәм+N+Sg+POSS_3(СЫ)+Nom;	тәм[N]: вкус
бик	бик+Adv;	бик[Adv]: очень
начар	начар+Adj;	начар[Adj]: плохой, плохо
түгел	түгел+PART;
икән	икән+MOD;икән+PART;
.	Type1
Бу	бу+PN;	бу[PN]: это, здесь
авырттыра	авыр+V+CAUS(т)+CAUS(ДЫр)+PRES(Й);авырт+V+CAUS(ДЫр)+PRES(Й);	авыр[V]: болеть, заболеть | авырт[V]: болеть, заболеть
,	Type2
ләкин…	Error
(	Type3
Ул	ул+N+Sg+Nom;ул+PN;	ул[N]: сын | ул[PN]: он, она, оно, они, его, их
каты	кат+N+Sg+POSS_3(СЫ)+Nom;каты+Adj;	кат[N]: слой, этаж | каты[Adj]: жёсткий, крепкий, жёстко, крепко
тавыш	тавыш+N+Sg+Nom;	тавыш[N]: голос, звук, крик, шум
белән	белән+POST;	белән[POST]: на, с
кикерә	кикер+V+PRES(Й);
)	Type3
.	Type1
Алыгыз	ал+Adj+Sg+POSS_2PL(ЫгЫз)+Nom;ал+N+Sg+POSS_2PL(ЫгЫз)+Nom;ал+PN+POSS_2PL(ЫгЫз)+Nom;ал+V+IMP_PL(ЫгЫз);	ал[Adj]: алый | ал[V]: брать, браться, взять
моны	бу+PN+ACC(нЫ);	бу[PN]: это, здесь
.	Type1
Монда	бу+PN+LOC(ДА);монда+Adv;	бу[PN]: это, здесь
бераз…	Error
(	Type3
ул	ул+N+Sg+Nom;ул+PN;	ул[N]: сын | ул[PN]: он, она, оно, они, его, их
тагын	тагын+Adv;	тагын[Adv]: ещё, опять, снова
кикерә	кикер+V+PRES(Й);
һәм	һәм+CNJ;	һәм[CNJ]: и
һЕРМИОНАга	һермиона+N+Sg+DIR(ГА);
әверелә	әверел+V+PRES(Й);
)	Type3
.	Type1
Бераз	бераз+Adv;	бераз[Adv]: немного
бетми	бет+V+NEG(мА)+PRES(Й);	бет[V]: кончаться, кончиться
торган	тор+V+PCP_PS(ГАн);тор+V+PST_INDF(ГАн);	тор[V]: вставать, встать, стоять
балык	балык+N+Sg+Nom;	балык[N]: рыба
татымы	тат+N+Sg+POSS_3(СЫ)+Nom+INT(мЫ);татым+N+Sg+POSS_3(СЫ)+Nom;
кала	кал+V+PRES(Й);кала+N+Sg+Nom;	кал[V]: оставаться, остаться | кала[N]: город
.	Type1
АЛЬБУС	альбус+N+Sg+Nom;
:	Type2
Оһо	оһо+N+Sg+Nom;
,	Type2
бу…	Error
искитәрлек	искит+V+PCP_FUT(Ыр)+NMLZ(лЫк)+Sg+Nom;искит+V+PCP_FUT(Ыр)+PSBL(лЫк);искитәрлек+Adj;	искитәрлек[Adj]: удивительный, удивительно
.	Type1
СКОРПИУС	скорпиус+N+Sg+Nom;
:	Type2
Ике	ике+Num;	ике[Num]: два, оба, второй
тапкыр	тапкыр+Adj;тапкыр+N+Sg+Nom;	тапкыр[Adj]: находчивый
искитәрлек	искит+V+PCP_FUT(Ыр)+NMLZ(лЫк)+Sg+Nom;искит+V+PCP_FUT(Ыр)+PSBL(лЫк);искитәрлек+Adj;	искитәрлек[Adj]: удивительный, удивительно
.	Type1
ДЕЛЬФИ	дельфи+N+Sg+Nom;
/	Sign
һЕРМИОНА	һермиона+N+Sg+Nom;
:	Type2
Мин	мин+PN;	мин[PN]: я, мой
үземне	үз+PN+POSS_1SG(Ым)+ACC(нЫ);	үз[PN]: сам
үзем	үз+PN+POSS_1SG(Ым)+Nom;	үз[PN]: сам
итеп	ит+V+ADVV_ACC(Ып);	ит[V]: делать, сделать
тоймыйм	той+V+NEG(мА)+HOR_SG(Йм);той+V+NEG(мА)+PRES(Й)+1SG(м);
–	Type2
хәтта	хәтта+PART;
сөйләшүем	сөйләшү+N+Sg+POSS_1SG(Ым)+Nom;	сөйләшү[N]: разговор
дә	дә+PART;
аныкы	ул+PN+ATTR_GEN(нЫкЫ);	ул[PN]: он, она, оно, они, его, их
кебек	кебек+POST;	кебек[POST]: как
!	Type1
өч	өч+Num;	өч[Num]: три, третий
тапкыр	тапкыр+Adj;тапкыр+N+Sg+Nom;	тапкыр[Adj]: находчивый
искитәрлек	искит+V+PCP_FUT(Ыр)+NMLZ(лЫк)+Sg+Nom;искит+V+PCP_FUT(Ыр)+PSBL(лЫк);искитәрлек+Adj;	искитәрлек[Adj]: удивительный, удивительно
.	Type1
АЛЬБУС	альбус+N+Sg+Nom;
:	Type2
Ярар	яр+V+PCP_FUT(Ыр);яра+V+FUT_INDF(Ыр);яра+V+PCP_FUT(Ыр);ярар+MOD;	яра[V]: годиться
.	Type1
Хәзер	хәзер+Adv;	хәзер[Adv]: сейчас, нынешний
мин	мин+PN;	мин[PN]: я, мой
.	Type1
СКОРПИУС	скорпиус+N+Sg+Nom;
:	Type2
Юк	юк+MOD;
,	Type2
юк	юк+MOD;
,	Type2
дускаем	дускай+N+Sg+POSS_1SG(Ым)+Nom;
.	Type1
әгәр	әгәр+CNJ;
моны	бу+PN+ACC(нЫ);	бу[PN]: это, здесь
эшлибез	эшлә+V+PRES(Й)+1PL(бЫз);	эшлә[V]: делать, поступать, поступить, работать, сделать
икән	икән+MOD;икән+PART;
,	Type2
димәк	ди+V+INF_2(мАк);	ди[V]: говорить, сказать
(	Type3
ул	ул+N+Sg+Nom;ул+PN;	ул[N]: сын | ул[PN]: он, она, оно, они, его, их
,	Type2
елмаеп	елмай+V+ADVV_ACC(Ып);	елмай[V]: улыбаться, улыбнуться
,	Type2
һАРРИныкы	һарринык+N+Sg+POSS_3(СЫ)+Nom;
кебек	кебек+POST;	кебек[POST]: как
күзлекне	күз+N+NMLZ(лЫк)+Sg+ACC(нЫ);күз+N+PSBL(лЫк)+ACC(нЫ);күзлек+N+Sg+ACC(нЫ);	күз[N]: глаз | күзлек[N]: очко
кия	ки+V+PRES(Й);	ки[V]: одеть
)	Type3
бергә	бер+Num+DIR(ГА);бер+PN+DIR(ГА);бергә+Adv;	бер[Num]: один, первый | бергә[Adv]: вместе
эшлибез	эшлә+V+PRES(Й)+1PL(бЫз);	эшлә[V]: делать, поступать, поступить, работать, сделать
.	Type1
АЛЬБУС	альбус+N+Sg+Nom;
:	Type2
өч	өч+Num;	өч[Num]: три, третий
.	Type1
Ике	ике+Num;	ике[Num]: два, оба, второй
.	Type1
Бер	бер+Num;бер+PN;	бер[Num]: один, первый
.	Type1
Алар	алар+PN;	алар[PN]: они
төнәтмәне	төнәтмә+N+Sg+ACC(нЫ);
йоталар	йот+V+PRES(Й)+3PL(ЛАр);
.	Type1
Юк	юк+MOD;
,	Type2
бу	бу+PN;	бу[PN]: это, здесь
яхшы	яхшы+Adj;яхшы+Adv;	яхшы[Adj]: хороший, лучший, хорошо, лучше | яхшы[Adv]: хорошо, лучше
(	Type3
авыртынып	авыр+V+CAUS(т)+REFL(Ын)+ADVV_ACC(Ып);авырт+V+REFL(Ын)+ADVV_ACC(Ып);	авыр[V]: болеть, заболеть | авырт[V]: болеть, заболеть
тартыша	тарт+V+RECP(Ыш)+PRES(Й);	тарт[V]: тянуть
)	Type3
.	Type1
Алай	алай+PN;
ук	ук+N+Sg+Nom;ук+PART;	ук[N]: стрела
яхшы	яхшы+Adj;яхшы+Adv;	яхшы[Adj]: хороший, лучший, хорошо, лучше | яхшы[Adv]: хорошо, лучше
түгел	түгел+PART;
икән	икән+MOD;икән+PART;
.	Type1
Икесе	ике+Num+POSS_3(СЫ)+Nom;	ике[Num]: два, оба, второй
дә	дә+PART;
әверелә	әверел+V+PRES(Й);
һәм	һәм+CNJ;	һәм[CNJ]: и
тартыша	тарт+V+RECP(Ыш)+PRES(Й);	тарт[V]: тянуть
башлыйлар	башла+V+PRES(Й)+3PL(ЛАр);	башла[V]: начать, начинать, начаться, начинаться
.	Type1
АЛЬБУС	альбус+N+Sg+Nom;
РОНга	рон+N+Sg+DIR(ГА);
әверелә	әверел+V+PRES(Й);
,	Type2
СКОРПИУС	скорпиус+N+Sg+Nom;
–	Type2
һАРРИга	һарри+N+Sg+DIR(ГА);
.	Type1
Икесе	ике+Num+POSS_3(СЫ)+Nom;	ике[Num]: два, оба, второй
дә	дә+PART;
бер-берсенә	бер-берсе+PN+POSS_3(СЫ)+DIR(ГА);
карап	кара+V+ADVV_ACC(Ып);	кара[V]: посмотреть, смотреть
торалар	тор+V+PRES(Й)+3PL(ЛАр);тора+N+PL(ЛАр)+Nom;	тор[V]: вставать, встать, стоять
.	Type1
Тынлык	тын+N+NMLZ(лЫк)+Nom;
.	Type1
АЛЬБУС	альбус+N+Sg+Nom;
/	Sign
РОН	Rus
:	Type2
Бу	бу+PN;	бу[PN]: это, здесь
бераз	бераз+Adv;	бераз[Adv]: немного
сәеррәк	сәер+Adj+COMP(рАк)+Sg+Nom;	сәер[Adj]: странный, странно
булачак	бул+V+FUT_DEF(АчАк);бул+V+PCP_FUT(АчАк);	бул[V]: быть, случиться
,	Type2
шулай	шулай+PN;
бит	бит+N+Sg+Nom;бит+PART;	бит[N]: лицо, страница
?	Type1
СКОРПИУС	скорпиус+N+Sg+Nom;
/	Sign
һАРРИ	һарри+N+Sg+Nom;
(	Type3
рольгә	роль+N+Sg+DIR(ГА);	роль[N]: роль
кереп	кер+V+ADVV_ACC(Ып);	кер[V]: войти, входить
һәм	һәм+CNJ;	һәм[CNJ]: и
моннан	бу+PN+ABL(ДАн);моннан+PN;	бу[PN]: это, здесь
ләззәт	ләззәт+N+Sg+Nom;	ләззәт[N]: удовольствие
алып	ал+V+ADVV_ACC(Ып);алып+N+Sg+Nom;	ал[V]: брать, браться, взять
)	Type3
:	Type2
Бар	бар+MOD;бар+N+Sg+Nom;бар+PN;бар+V+IMP_SG();	бар[N]: бар | бар[V]: идти, пойти
,	Type2
бүлмәңә	бүлмә+N+Sg+POSS_2SG(Ың)+DIR(ГА);	бүлмә[N]: комната
.	Type1
Туры	тур+N+Sg+POSS_3(СЫ)+Nom;туры+Adj;	тур[N]: тур | туры[Adj]: прямой, прямо
бүлмәңә	бүлмә+N+Sg+POSS_2SG(Ың)+DIR(ГА);	бүлмә[N]: комната
бар	бар+MOD;бар+N+Sg+Nom;бар+PN;бар+V+IMP_SG();	бар[N]: бар | бар[V]: идти, пойти
.	Type1
Син	син+PN;	син[PN]: ты, твой
коточкыч	коточкыч+Adj;	коточкыч[Adj]: ужасный, ужасно
тәртипсез	тәртип+N+ATTR_ABES(сЫз)+Sg+Nom;тәртип+N+Sg+2PL(сЫз);	тәртип[N]: порядок, распорядок
һәм	һәм+CNJ;	һәм[CNJ]: и
начар	начар+Adj;	начар[Adj]: плохой, плохо
малай	малай+N+Sg+Nom;	малай[N]: мальчик
булдың	бул+V+PST_DEF(ДЫ)+2SG(ң);	бул[V]: быть, случиться
.	Type1
АЛЬБУС	альбус+N+Sg+Nom;
/	Sign
РОН	Rus
(	Type3
көлеп	көл+V+ADVV_ACC(Ып);	көл[V]: засмеяться, смеяться
)	Type3
:	Type2
Скорпиус…	Error
49	Num
СКОРПИУС	скорпиус+N+Sg+Nom;
/	Sign
һАРРИ	һарри+N+Sg+Nom;
(	Type3
мантиясен	мантия+N+Sg+POSS_3(СЫ)+ACC(нЫ);
җилкә	җилкә+N+Sg+Nom;	җилкә[N]: плечо
аркылы	аркылы+Adj;аркылы+POST;	аркылы[POST]: через
киеп	ки+V+ADVV_ACC(Ып);	ки[V]: одеть
)	Type3
:	Type2
Бу	бу+PN;	бу[PN]: это, здесь
синең	син+PN+GEN(нЫң);	син[PN]: ты, твой
идея	идея+N+Sg+Nom;	идея[N]: идея
иде	и+V+PST_DEF(ДЫ);
–	Type2
мин	мин+PN;	мин[PN]: я, мой
ул	ул+N+Sg+Nom;ул+PN;	ул[N]: сын | ул[PN]: он, она, оно, они, его, их
,	Type2
ә	ә+PART;
син	син+PN;	син[PN]: ты, твой
–	Type2
Рон	Rus
.	Type1
Күңел	күңел+N+Sg+Nom;	күңел[N]: душа
ачып	ач+V+ADVV_ACC(Ып);	ач[V]: открывать, открыть
калырга	кал+V+INF_1(ЫргА);	кал[V]: оставаться, остаться
кирәк	кирәк+MOD;
бит	бит+N+Sg+Nom;бит+PART;	бит[N]: лицо, страница
инде	инде+PART;
,	Type2
мин	мин+PN;	мин[PN]: я, мой
өлгергәнче…	Error
(	Type3
һәм	һәм+CNJ;	һәм[CNJ]: и
ул	ул+N+Sg+Nom;ул+PN;	ул[N]: сын | ул[PN]: он, она, оно, они, его, их
каты	кат+N+Sg+POSS_3(СЫ)+Nom;каты+Adj;	кат[N]: слой, этаж | каты[Adj]: жёсткий, крепкий, жёстко, крепко
тавыш	тавыш+N+Sg+Nom;	тавыш[N]: голос, звук, крик, шум
белән	белән+POST;	белән[POST]: на, с
кикерә	кикер+V+PRES(Й);
)	Type3
.	Type1
Ярар	яр+V+PCP_FUT(Ыр);яра+V+FUT_INDF(Ыр);яра+V+PCP_FUT(Ыр);ярар+MOD;	яра[V]: годиться
,	Type2
бу	бу+PN;	бу[PN]: это, здесь
бик	бик+Adv;	бик[Adv]: очень
күңелсез	күңел+N+Sg+ATTR_ABES(сЫз)+Nom;	күңел[N]: душа
.	Type1
АЛЬБУС	альбус+N+Sg+Nom;
/	Sign
РОН	Rus
:	Type2
һы	һы+N+Sg+Nom;
,	Type2
Рон	Rus
абый	абый+N+Sg+Nom;	абый[N]: брат, дядя
моны	бу+PN+ACC(нЫ);	бу[PN]: это, здесь
сиздермәскә	сиз+V+CAUS(ДЫр)+NEG(мА)+INF_1(скА);сиз+V+CAUS(ДЫр)+PCP_FUT(мАс)+DIR(ГА);сиздер+V+NEG(мА)+INF_1(скА);сиздер+V+PCP_FUT(мАс)+DIR(ГА);	сиз[V]: чуять
тырышса	тырыш+V+COND(сА);	тырыш[V]: постараться, пытаться, стараться
да	да+PART;
,	Type2
аның	ул+PN+GEN(нЫң);	ул[PN]: он, она, оно, они, его, их
корсагы	корсак+N+Sg+POSS_3(СЫ)+Nom;	корсак[N]: живот
ярыйсы	яра+V+OBL(ЙсЫ);	яра[V]: годиться
гына	гына+PART;
икән	икән+MOD;икән+PART;
.	Type1
ДЕЛЬФИ	дельфи+N+Sg+Nom;
/	Sign
һЕРМИОНА	һермиона+N+Sg+Nom;
:	Type2
Безгә	без+PN+DIR(ГА);	без[PN]: мы, наш
китәргә	кит+V+INF_1(ЫргА);	кит[V]: уйти, уходить
кирәктер	кирәк+Adj+3SG(ДЫр);кирәк+Adj+PROB(ДЫр);кирәк+MOD+PROB(ДЫр);кирәк+V+CAUS(ДЫр)+IMP_SG();кирәк+V+CAUS(т)+FUT_INDF(Ыр);кирәк+V+CAUS(т)+PCP_FUT(Ыр);	кирәк[Adj]: необходимый, нужный
,	Type2
ничек	ничек+PN;
уйлыйсыз	уйла+V+PRES(Й)+2PL(сЫз);	уйла[V]: думать
?	Type1
Алар	алар+PN;	алар[PN]: они
урамны	урам+N+Sg+ACC(нЫ);	урам[N]: улица
чыга	чык+V+PRES(Й);	чык[V]: выйти, выходить
һәм	һәм+CNJ;	һәм[CNJ]: и
телефон	телефон+N+Sg+Nom;	телефон[N]: телефон
будкасына	будка+N+Sg+POSS_3(СЫ)+DIR(ГА);
керә	кер+V+PRES(Й);	кер[V]: войти, входить
.	Type1
62442	Num
номерын	номер+N+Sg+POSS_3(СЫ)+ACC(нЫ);	номер[N]: номер
җыялар	җый+V+PRES(Й)+3PL(ЛАр);	җый[V]: собирать, собрать
.	Type1
ТЕЛЕФОН	телефон+N+Sg+Nom;	телефон[N]: телефон
БУДКАСЫ	будка+N+Sg+POSS_3(СЫ)+Nom;
:	Type2
Рәхим	рәхим+N+Sg+Nom;	рәхим[N]: милосердие, милость, пощада
итегез	и+V+CAUS(т)+IMP_PL(ЫгЫз);ит+N+Sg+POSS_2PL(ЫгЫз)+Nom;ит+V+IMP_PL(ЫгЫз);	ит[N]: мясо | ит[V]: делать, сделать
,	Type2
һарри	һарри+N+Sg+Nom;
Поттер	Rus
.	Type1
Рәхим	рәхим+N+Sg+Nom;	рәхим[N]: милосердие, милость, пощада
итегез	и+V+CAUS(т)+IMP_PL(ЫгЫз);ит+N+Sg+POSS_2PL(ЫгЫз)+Nom;ит+V+IMP_PL(ЫгЫз);	ит[N]: мясо | ит[V]: делать, сделать
,	Type2
һермиона	һермиона+N+Sg+Nom;
Грейнджер	грейнджер+N+Sg+Nom;
.	Type1
Рәхим	рәхим+N+Sg+Nom;	рәхим[N]: милосердие, милость, пощада
итегез	и+V+CAUS(т)+IMP_PL(ЫгЫз);ит+N+Sg+POSS_2PL(ЫгЫз)+Nom;ит+V+IMP_PL(ЫгЫз);	ит[N]: мясо | ит[V]: делать, сделать
,	Type2
Рон	Rus
Уизли	уизли+N+Sg+Nom;
.	Type1
Алар	алар+PN;	алар[PN]: они
елмаешалар	елмай+V+RECP(Ыш)+PRES(Й)+3PL(ЛАр);	елмай[V]: улыбаться, улыбнуться
.	Type1
Телефон	телефон+N+Sg+Nom;	телефон[N]: телефон
будкасы	будка+N+Sg+POSS_3(СЫ)+Nom;
идән	идән+N+Sg+Nom;	идән[N]: пол
астына	ас+N+Sg+POSS_3(СЫ)+DIR(ГА);ас+V+CAUS(т)+REFL(Ын)+PRES(Й);астына+POST;
төшеп	төш+V+ADVV_ACC(Ып);	төш[V]: опускаться, опуститься
югала	ю+V+RAR_1(ГАлА)+IMP_SG();югал+V+PRES(Й);	ю[V]: мыть
БЕРЕНЧЕ	бер+Num+NUM_ORD(ЫнчЫ);	бер[Num]: один, первый
ПәРДә	пәрдә+N+Sg+Nom;
,	Type2
УНҗИДЕНЧЕ	унҗиде+Num+NUM_ORD(ЫнчЫ);	унҗиде[Num]: семьнадцать, семьнадцатый
КүРЕНЕШ	күр+V+REFL(Ын)+RECP(Ыш)+IMP_SG();күр+V+REFL(Ын)+VN_2(Ыш)+Nom;күрен+V+RECP(Ыш)+IMP_SG();күрен+V+VN_2(Ыш)+Nom;күренеш+N+Sg+Nom;	күр[V]: видеть | күренеш[N]: вид, явление
ТЫЛСЫМ	тылсым+N+Sg+Nom;
МИНИСТРЛЫГЫ	министрлык+N+Sg+POSS_3(СЫ)+Nom;	министрлык[N]: министерство
,	Type2
ОЧРАШУЛАР	очра+V+RECP(Ыш)+VN_1(у/ү/в)+PL(ЛАр)+Nom;очрашу+N+PL(ЛАр)+Nom;	очра[V]: встретиться, встречаться | очрашу[N]: встреча
БүЛМәСЕ	бүлмә+N+Sg+POSS_3(СЫ)+Nom;	бүлмә[N]: комната
һАРРИ	һарри+N+Sg+Nom;
,	Type2
һЕРМИОНА	һермиона+N+Sg+Nom;
,	Type2
ДЖИННИ	джинни+N+Sg+Nom;
һәм	һәм+CNJ;	һәм[CNJ]: и
ДРАКО	драко+N+Sg+Nom;
кечкенә	кечкенә+Adj;	кечкенә[Adj]: маленький
бүлмәдә	бүлмә+N+Sg+LOC(ДА);	бүлмә[N]: комната
тегендә-монда	тегендә-мон+N+Sg+Nom+PART(ДА);тегендә-мон+N+Sg+LOC(ДА);
атлыйлар	атла+V+PRES(Й)+3PL(ЛАр);	атла[V]: шагать, шагнуть
.	Type1
ДРАКО	драко+N+Sg+Nom;
:	Type2
Без	без+N+Sg+Nom;без+PN;	без[PN]: мы, наш
тимер	тимер+N+Sg+Nom;	тимер[N]: железо
юлны	юл+N+Sg+ACC(нЫ);	юл[N]: дорога, путь, строка, строчка
тулысынча	тулы+Adj+Sg+POSS_3(СЫ)+EQU(чА);	тулы[Adj]: полный, полно
тикшереп	тикшер+V+ADVV_ACC(Ып);	тикшер[V]: проверить, проверять
чыктыкмы	чык+V+PST_DEF(ДЫ)+1PL(к)+INT(мЫ);	чык[V]: выйти, выходить
?	Type1
һАРРИ	һарри+N+Sg+Nom;
:	Type2
Минем	мин+PN+GEN(нЫң);	мин[PN]: я, мой
Идарә	идарә+N+Sg+Nom;	идарә[N]: управление
бер	бер+Num;бер+PN;	бер[Num]: один, первый
кат	кат+N+Sg+Nom;кат+V+IMP_SG();	кат[N]: слой, этаж
тулысынча	тулы+Adj+Sg+POSS_3(СЫ)+EQU(чА);	тулы[Adj]: полный, полно
тикшереп	тикшер+V+ADVV_ACC(Ып);	тикшер[V]: проверить, проверять
чыкты	чык+V+PST_DEF(ДЫ);	чык[V]: выйти, выходить
,	Type2
хәзер	хәзер+Adv;	хәзер[Adv]: сейчас, нынешний
яңабаштан	яңабаштан+Adv;
эзләнәләр	эзлә+V+REFL(Ын)+PRES(Й)+3PL(ЛАр);эзлән+V+PRES(Й)+3PL(ЛАр);	эзлә[V]: искать
.	Type1
ДРАКО	драко+N+Sg+Nom;
:	Type2
Арбалы	арба+N+ATTR_MUN(лЫ);	арба[N]: телега
Карчыктан	кар+N+DIM(чЫк)+Sg+ABL(ДАн);карчык+N+Sg+ABL(ДАн);	кар[N]: снег | карчык[N]: старуха
бер	бер+Num;бер+PN;	бер[Num]: один, первый
файдалы	файда+N+ATTR_MUN(лЫ);	файда[N]: польза
сүз	сүз+N+Sg+Nom;	сүз[N]: слово
дә	дә+PART;
тартып	тарт+V+ADVV_ACC(Ып);	тарт[V]: тянуть
чыгарып	чыгар+V+ADVV_ACC(Ып);	чыгар[V]: вывести, выводить
булмадымы	бул+V+NEG(мА)+PST_DEF(ДЫ)+INT(мЫ);	бул[V]: быть, случиться
?	Type1
һЕРМИОНА	һермиона+N+Sg+Nom;
:	Type2
Арбалы	арба+N+ATTR_MUN(лЫ);	арба[N]: телега
карчык	карчык+N+Sg+Nom;	карчык[N]: старуха
ярсуына	ярсу+Adj+Sg+POSS_3(СЫ)+DIR(ГА);ярсы+V+VN_1(у/ү/в)+POSS_3(СЫ)+DIR(ГА);
чыдый	чыда+V+PRES(Й);	чыда[V]: терпеть
алмый	ал+V+NEG(мА)+PRES(Й);	ал[V]: брать, браться, взять
,	Type2
һаман	һаман+Adv;	һаман[Adv]: всегда, всё время
шул	шул+PART;шул+PN;	шул[PN]: это, так, оттуда, потом
Отталин	Rus
Гэмболның	гэмболн+N+Sg+POSS_2SG(Ың)+Nom;гэмбол+N+Sg+GEN(нЫң);
исеменә	исем+N+Sg+POSS_3(СЫ)+DIR(ГА);	исем[N]: звание, имя
тап	тап+N+Sg+Nom;тап+V+IMP_SG();	тап[N]: пятно | тап[V]: найти, находить
төшердем	төшер+V+PST_DEF(ДЫ)+1SG(м);	төшер[V]: опускать, опустить
дип	ди+V+ADVV_ACC(Ып);	ди[V]: говорить, сказать
сөйли	сөйлә+V+PRES(Й);	сөйлә[V]: говорить, рассказывать
.	Type1
Ул	ул+N+Sg+Nom;ул+PN;	ул[N]: сын | ул[PN]: он, она, оно, они, его, их
һогвартста	һогвартста+N+Sg+Nom;
шулкадәр	шулкадәр+Adv;
озак	озак+Adj;	озак[Adj]: долгий, долго
эшләве	эшлә+V+VN_1(у/ү/в)+POSS_3(СЫ)+Nom;	эшлә[V]: делать, поступать, поступить, работать, сделать
белән	белән+POST;	белән[POST]: на, с
горурлана	горурлан+V+PRES(Й);
.	Type1
ДЖИННИ	джинни+N+Sg+Nom;
:	Type2
Маггллардан	маггл+N+PL(ЛАр)+ABL(ДАн);
тылсым	тылсым+N+Sg+Nom;
турында	тур+N+Sg+POSS_3(СЫ)+LOC(ДА);турында+POST;	тур[N]: тур | турында[POST]: о
берәр	бер+Num+NUM_DISR(шАр);	бер[Num]: один, первый
хәбәр	хәбәр+N+Sg+Nom;	хәбәр[N]: весть, сообщение
булмадымы	бул+V+NEG(мА)+PST_DEF(ДЫ)+INT(мЫ);	бул[V]: быть, случиться
?	Type1
һЕРМИОНА	һермиона+N+Sg+Nom;
:	Type2
Яңарак	яңа+Adj+COMP(рАк)+Sg+Nom;	яңа[Adj]: новый
кына	кына+PART;
мин	мин+PN;	мин[PN]: я, мой
маглларның	маглларн+N+Sg+POSS_2SG(Ың)+Nom;магл+N+PL(ЛАр)+GEN(нЫң);
премьер-министрына	премьер-министр+N+Sg+POSS_3(СЫ)+DIR(ГА);
хәбәр	хәбәр+N+Sg+Nom;	хәбәр[N]: весть, сообщение
салдым	сал+V+PST_DEF(ДЫ)+1SG(м);	сал[V]: класть, положить
.	Type1
Хәзер	хәзер+Adv;	хәзер[Adv]: сейчас, нынешний
ул	ул+N+Sg+Nom;ул+PN;	ул[N]: сын | ул[PN]: он, она, оно, они, его, их
«	Type4
хәбәрсез	хәбәр+N+ATTR_ABES(сЫз)+Sg+Nom;хәбәр+N+Sg+2PL(сЫз);	хәбәр[N]: весть, сообщение
югалганнар	югал+V+PCP_PS(ГАн)+PL(ЛАр)+Nom;югал+V+PST_INDF(ГАн)+3PL(ЛАр);югалган+Adj+PL(ЛАр)+Nom;
»	Type4
дигән	ди+V+PCP_PS(ГАн);ди+V+PST_INDF(ГАн);	ди[V]: говорить, сказать
кәгазьләрне	кәгазь+N+PL(ЛАр)+ACC(нЫ);	кәгазь[N]: бумага, бумажный
тутыра	тутыр+V+PRES(Й);
.	Type1
Хм	Rus
,	Type2
әфсен	әфсен+N+Sg+Nom;
кебек	кебек+POST;	кебек[POST]: как
яңгырый	яңгыра+V+PRES(Й);
,	Type2
тик	тик+CNJ;	тик[CNJ]: но
бу	бу+PN;	бу[PN]: это, здесь
алай	алай+PN;
түгел	түгел+PART;
.	Type1
ДРАКО	драко+N+Sg+Nom;
:	Type2
Хәзер	хәзер+Adv;	хәзер[Adv]: сейчас, нынешний
без	без+N+Sg+Nom;без+PN;	без[PN]: мы, наш
балаларны	бала+N+PL(ЛАр)+ACC(нЫ);	бала[N]: ребёнок
табу	табу+N+Sg+Nom;тап+V+VN_1(у/ү/в)+Nom;	тап[V]: найти, находить
эшен	эш+N+Sg+POSS_3(СЫ)+ACC(нЫ);	эш[N]: дело
маглларга	магл+N+PL(ЛАр)+DIR(ГА);
йөклибезмени	йөклә+V+PRES(Й)+1PL(бЫз)+INT_MIR(мЫни);
?	Type1
һарриның	һаррин+N+Sg+POSS_2SG(Ың)+Nom;һарри+N+Sg+GEN(нЫң);
ярасы	яр+V+OBL(ЙсЫ);яра+N+Sg+POSS_3(СЫ)+Nom;	яра[N]: рана
турында	тур+N+Sg+POSS_3(СЫ)+LOC(ДА);турында+POST;	тур[N]: тур | турында[POST]: о
аларга	алар+PN+DIR(ГА);	алар[PN]: они
да	да+PART;
әйттекме	әйт+V+PST_DEF(ДЫ)+1PL(к)+INT(мЫ);	әйт[V]: говорить, сказать
соң	соң+Adv;соң+N+Sg+Nom;соң+PART;соң+POST;	соң[Adv]: же, поздно, последний | соң[N]: конец | соң[POST]: после
инде	инде+PART;
?	Type1
һЕРМИОНА	һермиона+N+Sg+Nom;
:	Type2
Без	без+N+Sg+Nom;без+PN;	без[PN]: мы, наш
алардан	алар+PN+ABL(ДАн);	алар[PN]: они
нибары	нибары+Adv;	нибары[Adv]: всего
ярдәм	ярдәм+N+Sg+Nom;	ярдәм[N]: помощь
генә	генә+PART;
сорадык	сора+V+PST_DEF(ДЫ)+1PL(к);	сора[V]: спрашивать, спросить
.	Type1
һәм	һәм+CNJ;	һәм[CNJ]: и
,	Type2
кем	кем+PN;	кем[PN]: кто
белә	бел+V+PRES(Й);	бел[V]: знать, узнать
,	Type2
һарриның	һаррин+N+Sg+POSS_2SG(Ың)+Nom;һарри+N+Sg+GEN(нЫң);
җәрәхәте	җәрәхәт+N+Sg+POSS_3(СЫ)+Nom;	җәрәхәт[N]: рана
моңа	моңа+PN;
ничек	ничек+PN;
бәйледер	бәй+N+ATTR_MUN(лЫ)+Sg+3SG(ДЫр);бәй+N+ATTR_MUN(лЫ)+Sg+PROB(ДЫр);
,	Type2
ләкин	ләкин+CNJ;
бу	бу+PN;	бу[PN]: это, здесь
,	Type2
һичшиксез	һичшиксез+Adv;	һичшиксез[Adv]: непременно
,	Type2
без	без+N+Sg+Nom;без+PN;	без[PN]: мы, наш
җитди	җитди+Adj;	җитди[Adj]: серьезный
карарга	кара+V+INF_1(ЫргА);карар+N+Sg+DIR(ГА);	кара[V]: посмотреть, смотреть | карар[N]: постановление
тиешле	ти+V+VN_2(Ыш)+ATTR_MUN(лЫ);тиешле+Adj;	тиешле[Adj]: должный
мәсьәлә	мәсьәлә+N+Sg+Nom;	мәсьәлә[N]: задача
.	Type1
Безнең	без+N+Sg+GEN(нЫң);без+PN+GEN(нЫң);	без[PN]: мы, наш
аврорлар	аврор+N+PL(ЛАр)+Nom;
хәзер	хәзер+Adv;	хәзер[Adv]: сейчас, нынешний
сихер	сихер+N+Sg+Nom;	сихер[N]: колдовство
белән	белән+POST;	белән[POST]: на, с
бәйле	бәй+N+ATTR_MUN(лЫ);
булган	бул+V+PCP_PS(ГАн);бул+V+PST_INDF(ГАн);	бул[V]: быть, случиться
һәркемне	һәркем+PN+ACC(нЫ);	һәркем[PN]: каждый
тикшерәләр	тикшер+V+PRES(Й)+3PL(ЛАр);	тикшер[V]: проверить, проверять
һәм…	Error
50	Num
ДРАКО	драко+N+Sg+Nom;
:	Type2
Бу	бу+PN;	бу[PN]: это, здесь
әҗәл	әҗәл+N+Sg+Nom;	әҗәл[N]: смерть
убырларының	убыр+N+PL(ЛАр)+POSS_3(СЫ)+GEN(нЫң);
эше	эш+N+Sg+POSS_3(СЫ)+Nom;	эш[N]: дело
түгел	түгел+PART;
.	Type1
һЕРМИОНА	һермиона+N+Sg+Nom;
:	Type2
Мин	мин+PN;	мин[PN]: я, мой
синең	син+PN+GEN(нЫң);	син[PN]: ты, твой
ышанычыңны	ышаныч+N+Sg+POSS_2SG(Ың)+ACC(нЫ);	ышаныч[N]: уверенность
уртаклашмас	уртакла+V+RECP(Ыш)+FUT_INDF_NEG(мАс);уртакла+V+RECP(Ыш)+PCP_FUT(мАс);
идем…	Error
ДРАКО	драко+N+Sg+Nom;
:	Type2
Мин	мин+PN;	мин[PN]: я, мой
ышанмыйм	ышан+V+NEG(мА)+HOR_SG(Йм);ышан+V+NEG(мА)+PRES(Й)+1SG(м);	ышан[V]: верить, поверить
,	Type2
мин	мин+PN;	мин[PN]: я, мой
беләм	бел+V+PRES(Й)+1SG(м);	бел[V]: знать, узнать
:	Type2
мин	мин+PN;	мин[PN]: я, мой
хаклы	хак+Adj+Sg+ATTR_MUN(лЫ);хак+N+ATTR_MUN(лЫ);хаклы+Adj;	хак[N]: право, цена
.	Type1
Кайбер	кайбер+PN;
диваналар	дивана+N+PL(ЛАр)+Nom;
хәзер	хәзер+Adv;	хәзер[Adv]: сейчас, нынешний
Сихер	сихер+N+Sg+Nom;	сихер[N]: колдовство
эзлиләр…	Error
Минем	мин+PN+GEN(нЫң);	мин[PN]: я, мой
улым	ул+N+Sg+POSS_1SG(Ым)+Nom;ул+PN+POSS_1SG(Ым)+Nom;	ул[N]: сын | ул[PN]: он, она, оно, они, его, их
Малфой	малфой+N+Sg+Nom;
,	Type2
алар	алар+PN;	алар[PN]: они
аңа	ул+PN+DIR(ГА);	ул[PN]: он, она, оно, они, его, их
кагылмаслар	кагыл+V+FUT_INDF_NEG(мАс)+3PL(ЛАр);кагыл+V+PCP_FUT(мАс)+3PL(ЛАр);кагыл+V+PCP_FUT(мАс)+PL(ЛАр)+Nom;как+V+PASS(Ыл)+FUT_INDF_NEG(мАс)+3PL(ЛАр);как+V+PASS(Ыл)+PCP_FUT(мАс)+3PL(ЛАр);как+V+PASS(Ыл)+PCP_FUT(мАс)+PL(ЛАр)+Nom;
иде	и+V+PST_DEF(ДЫ);
.	Type1
һАРРИ	һарри+N+Sg+Nom;
:	Type2
Яңалыклар	яңа+Adj+NMLZ(лЫк)+PL(ЛАр)+Nom;яңа+Adj+PSBL(лЫк)+PL(ЛАр)+Nom;	яңа[Adj]: новый
пәйда	пәй+N+Sg+Nom+PART(ДА);пәй+N+Sg+LOC(ДА);
булганчы	бул+V+ADVV_SUCC(ГАнчЫ);	бул[V]: быть, случиться
,	Type2
нәрсәнедер…	Error
ДЖИННИ	джинни+N+Sg+Nom;
:	Type2
Мин	мин+PN;	мин[PN]: я, мой
Драко	драко+N+Sg+Nom;
белән	белән+POST;	белән[POST]: на, с
килешәм	кил+V+RECP(Ыш)+PRES(Й)+1SG(м);килеш+V+PRES(Й)+1SG(м);	кил[V]: идти | килеш[V]: согласиться, соглашаться
.	Type1
әгәр	әгәр+CNJ;
бу	бу+PN;	бу[PN]: это, здесь
кеше	кеше+N+Sg+Nom;	кеше[N]: человек
урлау	урла+V+VN_1(у/ү/в)+Nom;	урла[V]: украсть
икән	икән+MOD;икән+PART;
,	Type2
Альбусны	альбусн+N+Sg+POSS_3(СЫ)+Nom;альбус+N+Sg+ACC(нЫ);
алып	ал+V+ADVV_ACC(Ып);алып+N+Sg+Nom;	ал[V]: брать, браться, взять
китүләрен	ки+V+CAUS(т)+VN_1(у/ү/в)+PL(ЛАр)+POSS_3(СЫ)+ACC(нЫ);кит+V+VN_1(у/ү/в)+PL(ЛАр)+POSS_3(СЫ)+ACC(нЫ);	ки[V]: одеть | кит[V]: уйти, уходить
аңлыйм	аңла+V+HOR_SG(Йм);аңла+V+PRES(Й)+1SG(м);	аңла[V]: понимать, понять
,	Type2
ә	ә+PART;
икесен	ике+Num+POSS_3(СЫ)+ACC(нЫ);	ике[Num]: два, оба, второй
дә	дә+PART;
урлау…	Error
һАРРИның	һаррин+N+Sg+POSS_2SG(Ың)+Nom;һарри+N+Sg+GEN(нЫң);
күз	күз+N+Sg+Nom;	күз[N]: глаз
карашы	караш+N+Sg+POSS_3(СЫ)+Nom;	караш[N]: взгляд
ДЖИННИ	джинни+N+Sg+Nom;
белән	белән+POST;	белән[POST]: на, с
очраша	очра+V+RECP(Ыш)+PRES(Й);	очра[V]: встретиться, встречаться
,	Type2
хәзер	хәзер+Adv;	хәзер[Adv]: сейчас, нынешний
ул	ул+N+Sg+Nom;ул+PN;	ул[N]: сын | ул[PN]: он, она, оно, они, его, их
аның	ул+PN+GEN(нЫң);	ул[PN]: он, она, оно, они, его, их
аннан	аннан+PN;ул+PN+ABL(ДАн);	ул[PN]: он, она, оно, они, его, их
ни	ни+CNJ;ни+PART;ни+PN;	ни[CNJ]: ни | ни[PN]: что
ишетергә	ишет+V+INF_1(ЫргА);	ишет[V]: слышать, услышать
теләгәнен	телә+V+PCP_PS(ГАн)+POSS_3(СЫ)+ACC(нЫ);	телә[V]: желать, пожелать
аңлый	аңла+V+PRES(Й);	аңла[V]: понимать, понять
.	Type1
ДРАКО	драко+N+Sg+Nom;
:	Type2
һәм	һәм+CNJ;	һәм[CNJ]: и
Скорпиус	скорпиус+N+Sg+Nom;
–	Type2
иярүче	иярүч+N+Sg+POSS_3(СЫ)+Nom;
генә	генә+PART;
,	Type2
ул	ул+N+Sg+Nom;ул+PN;	ул[N]: сын | ул[PN]: он, она, оно, они, его, их
лидер	ли+N+Sg+3SG(ДЫр);ли+N+Sg+Nom+PROB(ДЫр);лидер+N+Sg+Nom;
түгел	түгел+PART;
,	Type2
гәрчә	гәрчә+CNJ;
мин	мин+PN;	мин[PN]: я, мой
аны	ул+PN+ACC(нЫ);	ул[PN]: он, она, оно, они, его, их
шундый	шундый+Adj;
булырга	бул+V+INF_1(ЫргА);	бул[V]: быть, случиться
күпме	күп+Adj+INT(мЫ);күпме+PN;	күп[Adj]: много | күпме[PN]: сколько
өйрәтсәм	өйрәт+V+COND(сА)+1SG(м);	өйрәт[V]: научить, учить
дә	дә+PART;
.	Type1
Шулай	шулай+PN;
булгач	бул+V+ADVV_ANT(ГАч);	бул[V]: быть, случиться
,	Type2
мин	мин+PN;	мин[PN]: я, мой
шикләнмим	шиклән+V+NEG(мА)+HOR_SG(Йм);шиклән+V+NEG(мА)+PRES(Й)+1SG(м);
–	Type2
ул	ул+N+Sg+Nom;ул+PN;	ул[N]: сын | ул[PN]: он, она, оно, они, его, их
Альбуска	альбус+N+Sg+DIR(ГА);
ияреп	ияр+V+ADVV_ACC(Ып);	ияр[V]: следовать
,	Type2
поезддан	поезд+N+Sg+ABL(ДАн);	поезд[N]: поезд
төшкән	төш+V+PCP_PS(ГАн);төш+V+PST_INDF(ГАн);	төш[V]: опускаться, опуститься
,	Type2
һәм	һәм+CNJ;	һәм[CNJ]: и
минем	мин+PN+GEN(нЫң);	мин[PN]: я, мой
сорау	сора+V+VN_1(у/ү/в)+Nom;сорау+N+Sg+Nom;	сора[V]: спрашивать, спросить | сорау[N]: вопрос
шул	шул+PART;шул+PN;	шул[PN]: это, так, оттуда, потом
:	Type2
ул	ул+N+Sg+Nom;ул+PN;	ул[N]: сын | ул[PN]: он, она, оно, они, его, их
аны	ул+PN+ACC(нЫ);	ул[PN]: он, она, оно, они, его, их
кая	кая+PN;	кая[PN]: куда
алып	ал+V+ADVV_ACC(Ып);алып+N+Sg+Nom;	ал[V]: брать, браться, взять
китә	ки+V+CAUS(т)+PRES(Й);кит+V+PRES(Й);	ки[V]: одеть | кит[V]: уйти, уходить
ала	ал+V+PRES(Й);ала+Adj;	ал[V]: брать, браться, взять | ала[Adj]: пегий
?	Type1
ДЖИННИ	джинни+N+Sg+Nom;
:	Type2
һарри	һарри+N+Sg+Nom;
,	Type2
алар	алар+PN;	алар[PN]: они
качкан	кач+V+PCP_PS(ГАн);кач+V+PST_INDF(ГАн);	кач[V]: прятаться, спрятаться
,	Type2
син	син+PN;	син[PN]: ты, твой
дә	дә+PART;
,	Type2
мин	мин+PN;	мин[PN]: я, мой
дә	дә+PART;
беләбез	бел+V+PRES(Й)+1PL(бЫз);	бел[V]: знать, узнать
моны	бу+PN+ACC(нЫ);	бу[PN]: это, здесь
.	Type1
ДРАКО	драко+N+Sg+Nom;
аларның	алар+PN+GEN(нЫң);	алар[PN]: они
бер-берсенә	бер-берсе+PN+POSS_3(СЫ)+DIR(ГА);
карашуына	кара+V+RECP(Ыш)+VN_1(у/ү/в)+POSS_3(СЫ)+DIR(ГА);караш+V+VN_1(у/ү/в)+POSS_3(СЫ)+DIR(ГА);	кара[V]: посмотреть, смотреть
игътибар	игътибар+N+Sg+Nom;	игътибар[N]: внимание
итә	и+V+CAUS(т)+PRES(Й);ит+V+PRES(Й);	ит[V]: делать, сделать
.	Type1
ДРАКО	драко+N+Sg+Nom;
:	Type2
Сез	сез+PN;	сез[PN]: вы, ваш
нидер	ни+PART+PROB(ДЫр);ни+PN+PROB(ДЫр);	ни[PN]: что
беләсезме	бел+V+PRES(Й)+2PL(сЫз)+INT(мЫ);	бел[V]: знать, узнать
?	Type1
Ник	ник+PN;
безгә	без+PN+DIR(ГА);	без[PN]: мы, наш
әйтмисез	әйт+V+NEG(мА)+PRES(Й)+2PL(сЫз);	әйт[V]: говорить, сказать
?	Type1
Тынлык	тын+N+NMLZ(лЫк)+Nom;
.	Type1
Нинди	нинди+PN;	нинди[PN]: какой
мәгълүматны	мәгълүмат+N+Sg+ACC(нЫ);	мәгълүмат[N]: информация
яшерсәгез	яшер+V+COND(сА)+2PL(гЫз);	яшер[V]: прятать, спрятать
дә	дә+PART;
,	Type2
сезгә	сез+PN+DIR(ГА);	сез[PN]: вы, ваш
аның	ул+PN+GEN(нЫң);	ул[PN]: он, она, оно, они, его, их
белән	белән+POST;	белән[POST]: на, с
бүлешергә	бүл+V+RECP(Ыш)+INF_1(ЫргА);	бүл[V]: делить, поделить
киңәш	киңәш+N+Sg+Nom;киңәш+V+IMP_SG();	киңәш[N]: совет
итәм	и+V+CAUS(т)+HOR_SG(Йм);и+V+CAUS(т)+PRES(Й)+1SG(м);ит+V+PRES(Й)+1SG(м);	ит[V]: делать, сделать
.	Type1
һАРРИ	һарри+N+Sg+Nom;
:	Type2
Мин	мин+PN;	мин[PN]: я, мой
Альбус	альбус+N+Sg+Nom;
белән	белән+POST;	белән[POST]: на, с
ызгышкан	ызгы+V+RECP(Ыш)+PCP_PS(ГАн);ызгы+V+RECP(Ыш)+PST_INDF(ГАн);
идем	и+V+PST_DEF(ДЫ)+1SG(м);
,	Type2
бер	бер+Num;бер+PN;	бер[Num]: один, первый
көн	көн+N+Sg+Nom;	көн[N]: день
алдан	ал+Adj+Sg+ABL(ДАн);ал+N+Sg+ABL(ДАн);ал+PN+ABL(ДАн);алда+V+REFL(Ын)+IMP_SG();алдан+Adv;алдан+PROP+Sg+Nom;алдан+V+IMP_SG();	ал[Adj]: алый | алда[V]: обмануть, обманывать | алдан[Adv]: заранее, прежде, спереди
.	Type1
ДРАКО	драко+N+Sg+Nom;
:	Type2
һәм…	Error
һАРРИ	һарри+N+Sg+Nom;
икеләнеп	икелән+V+ADVV_ACC(Ып);
тора	тор+V+PRES(Й);	тор[V]: вставать, встать, стоять
,	Type2
ә	ә+PART;
аннан	аннан+PN;ул+PN+ABL(ДАн);	ул[PN]: он, она, оно, они, его, их
ДРАКОның	дракон+N+Sg+POSS_2SG(Ың)+Nom;драко+N+Sg+GEN(нЫң);
күзләренә	күз+N+PL(ЛАр)+POSS_3(СЫ)+DIR(ГА);	күз[N]: глаз
кыю	кый+V+VN_1(у/ү/в)+Nom;кыю+Adj;	кыю[Adj]: смелый, смело
итеп	ит+V+ADVV_ACC(Ып);	ит[V]: делать, сделать
карый	кара+V+PRES(Й);карый+N+Sg+Nom;	кара[V]: посмотреть, смотреть
.	Type1
һАРРИ	һарри+N+Sg+Nom;
:	Type2
һәм	һәм+CNJ;	һәм[CNJ]: и
мин	мин+PN;	мин[PN]: я, мой
аңа	ул+PN+DIR(ГА);	ул[PN]: он, она, оно, они, его, их
кайвакыт	кайвакыт+Adv;	кайвакыт[Adv]: иногда
аның	ул+PN+GEN(нЫң);	ул[PN]: он, она, оно, они, его, их
минем	мин+PN+GEN(нЫң);	мин[PN]: я, мой
улым	ул+N+Sg+POSS_1SG(Ым)+Nom;ул+PN+POSS_1SG(Ым)+Nom;	ул[N]: сын | ул[PN]: он, она, оно, они, его, их
булуын	бул+V+VN_1(у/ү/в)+POSS_3(СЫ)+ACC(нЫ);	бул[V]: быть, случиться
теләмәвемне	теләмәвемн+N+Sg+POSS_3(СЫ)+Nom;теләмәв+N+Sg+POSS_1SG(Ым)+ACC(нЫ);
әйттем	әйт+V+PST_DEF(ДЫ)+1SG(м);	әйт[V]: говорить, сказать
.	Type1
Башка	баш+N+Sg+DIR(ГА);башка+Adj;башка+POST;	баш[N]: голова | башка[Adj]: другой | башка[POST]: кроме
төр	төр+N+Sg+Nom;төр+V+IMP_SG();	төр[N]: вид | төр[V]: завернуть
тынлык	тын+N+NMLZ(лЫк)+Nom;
.	Type1
Тирән	тирән+Adj;	тирән[Adj]: глубокий, глубоко
,	Type2
ныклы	нык+Adj+Sg+ATTR_MUN(лЫ);ныклы+Adj;	нык[Adj]: крепкий, крепко | ныклы[Adj]: крепкий, крепко
тынлык	тын+N+NMLZ(лЫк)+Nom;
.	Type1
Аннары	аннары+PN;
ДРАКО	драко+N+Sg+Nom;
янаулы	яна+V+VN_1(у/ү/в)+ATTR_MUN(лЫ)+Sg;
кыяфәт	кыяфәт+N+Sg+Nom;	кыяфәт[N]: вид
белән	белән+POST;	белән[POST]: на, с
һАРРИга	һарри+N+Sg+DIR(ГА);
таба	таба+N+Sg+Nom;таба+POST;тап+V+PRES(Й);	таба[N]: сковорода | таба[POST]: к | тап[V]: найти, находить
атлый	атла+V+PRES(Й);	атла[V]: шагать, шагнуть
башлый	башла+V+PRES(Й);	башла[V]: начать, начинать, начаться, начинаться
.	Type1
ДРАКО	драко+N+Sg+Nom;
:	Type2
әгәр	әгәр+CNJ;
Скорпиуска	скорпиус+N+Sg+DIR(ГА);
бер-бер	бер-бер+Adj;
нәрсә	нәрсә+PN;	нәрсә[PN]: что, вещь
булса…	Error
ДЖИННИ	джинни+N+Sg+Nom;
ДРАКО	драко+N+Sg+Nom;
белән	белән+POST;	белән[POST]: на, с
һАРРИ	һарри+N+Sg+Nom;
арасына	ара+N+Sg+POSS_3(СЫ)+DIR(ГА);арасына+POST;	ара[N]: между, среди, промежуток
килеп	кил+V+ADVV_ACC(Ып);	кил[V]: идти
баса	бас+V+PRES(Й);	бас[V]: вставать, встать
.	Type1
ДЖИННИ	джинни+N+Sg+Nom;
:	Type2
Драко	драко+N+Sg+Nom;
,	Type2
янаулар	яна+V+VN_1(у/ү/в)+PL(ЛАр)+Nom;
белән	белән+POST;	белән[POST]: на, с
кизәнмә	кизән+V+NEG(мА)+IMP_SG();
,	Type2
зинһар	зинһар+MOD;
,	Type2
кирәкми	кирәк+V+NEG(мА)+PRES(Й);
.	Type1
ДРАКО	драко+N+Sg+Nom;
(	Type3
кычкыра	кычкыр+V+PRES(Й);	кычкыр[V]: крикнуть, кричать
)	Type3
:	Type2
Минем	мин+PN+GEN(нЫң);	мин[PN]: я, мой
улым	ул+N+Sg+POSS_1SG(Ым)+Nom;ул+PN+POSS_1SG(Ым)+Nom;	ул[N]: сын | ул[PN]: он, она, оно, они, его, их
югалган	югал+V+PCP_PS(ГАн);югал+V+PST_INDF(ГАн);югалган+Adj;
!	Type1
ДЖИННИ	джинни+N+Sg+Nom;
(	Type3
шулай	шулай+PN;
ук	ук+N+Sg+Nom;ук+PART;	ук[N]: стрела
кычкырып	кычкыр+V+ADVV_ACC(Ып);	кычкыр[V]: крикнуть, кричать
)	Type3
:	Type2
Минеке	ми+N+Sg+ATTR_GEN(нЫкЫ);мин+PN++ATTR_GEN(нЫкЫ);	ми[N]: мозг | мин[PN]: я, мой
дә	дә+PART;
!	Type1
ДРАКО	драко+N+Sg+Nom;
аның	ул+PN+GEN(нЫң);	ул[PN]: он, она, оно, они, его, их
карашы	караш+N+Sg+POSS_3(СЫ)+Nom;	караш[N]: взгляд
белән	белән+POST;	белән[POST]: на, с
очраша	очра+V+RECP(Ыш)+PRES(Й);	очра[V]: встретиться, встречаться
.	Type1
Бүлмәдә	бүлмә+N+Sg+LOC(ДА);	бүлмә[N]: комната
чын-чынлап	чын-чынлап+Adv;
эмоцияләр	эмоция+N+PL(ЛАр)+Nom;
уйный	уйна+V+PRES(Й);	уйна[V]: играть, игра
.	Type1
51	Num
ДРАКО	драко+N+Sg+Nom;
(	Type3
иреннәрен	ирен+N+PL(ЛАр)+POSS_3(СЫ)+ACC(нЫ);	ирен[N]: губа
нәкъ	нәкъ+PART;
әтисе	әти+N+Sg+POSS_3(СЫ)+Nom;	әти[N]: отец, папа
сыман	сыман+POST;	сыман[POST]: как
селкетеп	селке+V+CAUS(т)+ADVV_ACC(Ып);селкет+V+ADVV_ACC(Ып);	селке[V]: потрясти, трясти
)	Type3
:	Type2
әгәр	әгәр+CNJ;
сезгә	сез+PN+DIR(ГА);	сез[PN]: вы, ваш
алтын	алтын+N+Sg+Nom;	алтын[N]: золото, золотой
кирәк	кирәк+MOD;
булса…	Error
Малфойларда	малфой+N+PL(ЛАр)+Nom+PART(ДА);малфой+N+PL(ЛАр)+LOC(ДА);
булган	бул+V+PCP_PS(ГАн);бул+V+PST_INDF(ГАн);	бул[V]: быть, случиться
һәртөрле	һәртөрле+PN;
байлык…	Error
Ул	ул+N+Sg+Nom;ул+PN;	ул[N]: сын | ул[PN]: он, она, оно, они, его, их
минем	мин+PN+GEN(нЫң);	мин[PN]: я, мой
бердәнбер	бердәнбер+N+Sg+Nom;
варисым…	Error
Ул	ул+N+Sg+Nom;ул+PN;	ул[N]: сын | ул[PN]: он, она, оно, они, его, их
–	Type2
минем	мин+PN+GEN(нЫң);	мин[PN]: я, мой
бердәнбер	бердәнбер+N+Sg+Nom;
гаиләм	гаилә+N+Sg+POSS_1SG(Ым)+Nom;	гаилә[N]: семья
.	Type1
һЕРМИОНА	һермиона+N+Sg+Nom;
:	Type2
Министрлык	министрлык+N+Sg+Nom;	министрлык[N]: министерство
моны	бу+PN+ACC(нЫ);	бу[PN]: это, здесь
истә	ис+N+Sg+LOC(ДА);ис+V+CAUS(т)+PRES(Й);	ис[N]: запах | ис[V]: дуть
тотар	тот+V+PCP_FUT(Ыр);	тот[V]: держать
,	Type2
рәхмәт	рәхмәт+INTRJ;рәхмәт+N+Sg+Nom;	рәхмәт[INTRJ]: спасибо | рәхмәт[N]: благодарность
,	Type2
Драко	драко+N+Sg+Nom;
.	Type1
ДРАКО	драко+N+Sg+Nom;
чыгарга	чык+V+INF_1(ЫргА);	чык[V]: выйти, выходить
җыена	җый+V+REFL(Ын)+PRES(Й);	җый[V]: собирать, собрать
.	Type1
Туктый	тукта+V+PRES(Й);	тукта[V]: останавливаться, остановиться, остановка
да	да+PART;
һАРРИга	һарри+N+Sg+DIR(ГА);
карый	кара+V+PRES(Й);карый+N+Sg+Nom;	кара[V]: посмотреть, смотреть
.	Type1
ДРАКО	драко+N+Sg+Nom;
:	Type2
Кемне	кем+PN+ACC(нЫ);	кем[PN]: кто
коткарсаң	коткар+V+COND(сА)+2SG(ң);	коткар[V]: спасать, спасти
да	да+PART;
,	Type2
нәрсәләр	нәрсә+PN+PL(ЛАр)+Nom;	нәрсә[PN]: что, вещь
эшләгән	эшлә+V+PCP_PS(ГАн);эшлә+V+PST_INDF(ГАн);	эшлә[V]: делать, поступать, поступить, работать, сделать
булсаң	бул+V+COND(сА)+2SG(ң);	бул[V]: быть, случиться
да	да+PART;
,	Type2
миңа	мин+PN+DIR(ГА);	мин[PN]: я, мой
барыбер	барыбер+Adv;	барыбер[Adv]: всё равно
.	Type1
Син	син+PN;	син[PN]: ты, твой
минем	мин+PN+GEN(нЫң);	мин[PN]: я, мой
гаиләмнең	гаилә+N+Sg+POSS_1SG(Ым)+GEN(нЫң);	гаилә[N]: семья
чын	чын+Adj;	чын[Adj]: настоящий
каргышы	каргыш+N+Sg+POSS_3(СЫ)+Nom;	каргыш[N]: проклятие
,	Type2
һарри	һарри+N+Sg+Nom;
Поттер	Rus
.	Type1
БЕРЕНЧЕ	бер+Num+NUM_ORD(ЫнчЫ);	бер[Num]: один, первый
ПәРДә	пәрдә+N+Sg+Nom;
,	Type2
УНСИГЕЗЕНЧЕ	унсигез+Num+NUM_ORD(ЫнчЫ);	унсигез[Num]: восемнадцать, восемьнадцатый
КүРЕНЕШ	күр+V+REFL(Ын)+RECP(Ыш)+IMP_SG();күр+V+REFL(Ын)+VN_2(Ыш)+Nom;күрен+V+RECP(Ыш)+IMP_SG();күрен+V+VN_2(Ыш)+Nom;күренеш+N+Sg+Nom;	күр[V]: видеть | күренеш[N]: вид, явление
ТЫЛСЫМ	тылсым+N+Sg+Nom;
МИНИСТРЛЫГЫ	министрлык+N+Sg+POSS_3(СЫ)+Nom;	министрлык[N]: министерство
,	Type2
КОРИДОР	коридор+N+Sg+Nom;	коридор[N]: коридор
СКОРПИУС	скорпиус+N+Sg+Nom;
/	Sign
һАРРИ	һарри+N+Sg+Nom;
:	Type2
Бу	бу+PN;	бу[PN]: это, здесь
чыннан	чын+Adj+Sg+ABL(ДАн);	чын[Adj]: настоящий
да	да+PART;
шушындамы	шушындам+N+Sg+POSS_3(СЫ)+Nom;
?	Type1
Кырыйларыннан	кырый+N+PL(ЛАр)+POSS_3(СЫ)+ABL(ДАн);	кырый[N]: край
гына	гына+PART;
сакчы	сак+N+PROF(чЫ)+Sg+Nom;сак+PROP+PROF(чЫ)+Sg+Nom;сакчы+N+Sg+Nom;	сак[N]: пост, стража
узып	уз+V+ADVV_ACC(Ып);	уз[V]: пройти, проходить
китә	ки+V+CAUS(т)+PRES(Й);кит+V+PRES(Й);	ки[V]: одеть | кит[V]: уйти, уходить
.	Type1
СКОРПИУС	скорпиус+N+Sg+Nom;
/	Sign
һАРРИ	һарри+N+Sg+Nom;
белән	белән+POST;	белән[POST]: на, с
ДЕЛЬФИ	дельфи+N+Sg+Nom;
/	Sign
һЕРМИОНА	һермиона+N+Sg+Nom;
кыяфәт	кыяфәт+N+Sg+Nom;	кыяфәт[N]: вид
чыгарган	чыгар+V+PCP_PS(ГАн);чыгар+V+PST_INDF(ГАн);	чыгар[V]: вывести, выводить
булалар	бул+V+PRES(Й)+3PL(ЛАр);	бул[V]: быть, случиться
.	Type1
әйе	әйе+MOD;
,	Type2
Министр	министр+N+Sg+Nom;	министр[N]: министр
,	Type2
мин	мин+PN;	мин[PN]: я, мой
чыннан	чын+Adj+Sg+ABL(ДАн);	чын[Adj]: настоящий
да	да+PART;
бу	бу+PN;	бу[PN]: это, здесь
мәсьәлә	мәсьәлә+N+Sg+Nom;	мәсьәлә[N]: задача
министрлык	министрлык+N+Sg+Nom;	министрлык[N]: министерство
өчен	өчен+POST;	өчен[POST]: для, за
әһәмиятле	әһәмият+N+ATTR_MUN(лЫ)+Sg;	әһәмият[N]: значение
һәм	һәм+CNJ;	һәм[CNJ]: и
аны	ул+PN+ACC(нЫ);	ул[PN]: он, она, оно, они, его, их
төрле	төр+N+ATTR_MUN(лЫ);төрле+Adj;	төр[N]: вид | төрле[Adj]: разный
яктан	як+N+Sg+ABL(ДАн);	як[N]: сторона
тикшерергә	тикшер+V+INF_1(ЫргА);	тикшер[V]: проверить, проверять
кирәк	кирәк+MOD;
,	Type2
дип	ди+V+ADVV_ACC(Ып);	ди[V]: говорить, сказать
саныйм	сана+V+HOR_SG(Йм);сана+V+PRES(Й)+1SG(м);	сана[V]: считать
.	Type1
САКЧЫ	сак+N+PROF(чЫ)+Sg+Nom;сак+PROP+PROF(чЫ)+Sg+Nom;сакчы+N+Sg+Nom;	сак[N]: пост, стража
(	Type3
баш	баш+N+Sg+Nom;	баш[N]: голова
кагып	как+V+ADVV_ACC(Ып);
)	Type3
:	Type2
Министр	министр+N+Sg+Nom;	министр[N]: министр
.	Type1
ДЕЛЬФИ	дельфи+N+Sg+Nom;
/	Sign
һЕРМИОНА	һермиона+N+Sg+Nom;
:	Type2
әйдә	әйдә+INTRJ;әйдә+V+IMP_SG();	әйдә[INTRJ]: давай
,	Type2
бу	бу+PN;	бу[PN]: это, здесь
хакта	хак+Adj+Sg+LOC(ДА);хак+N+Sg+LOC(ДА);хакта+POST;	хак[N]: право, цена
бергәләп	бергәләп+Adv;	бергәләп[Adv]: совместно
уйлашыйк	уйла+V+RECP(Ыш)+HOR_PL(Йк);	уйла[V]: думать
.	Type1
Сакчы	сак+N+PROF(чЫ)+Sg+Nom;сак+PROP+PROF(чЫ)+Sg+Nom;сакчы+N+Sg+Nom;	сак[N]: пост, стража
китә	ки+V+CAUS(т)+PRES(Й);кит+V+PRES(Й);	ки[V]: одеть | кит[V]: уйти, уходить
,	Type2
болар	бу+PN+PL(ЛАр)+Nom;	бу[PN]: это, здесь
җиңел	җиң+V+PASS(Ыл)+IMP_SG();җиңел+Adj;җиңел+V+IMP_SG();	җиң[V]: победить | җиңел[Adj]: легкий, легко
сулап	су+N+DISTR(лАп);сула+V+ADVV_ACC(Ып);	су[N]: вода | сула[V]: дышать
куялар	куй+V+PRES(Й)+3PL(ЛАр);	куй[V]: положить, класть
.	Type1
Хакыйкать	хакыйкать+N+Sg+Nom;	хакыйкать[N]: истина
даруын	дару+N+Sg+POSS_3(СЫ)+ACC(нЫ);	дару[N]: лекарство
куллану	куллан+V+VN_1(у/ү/в)+Nom;	куллан[V]: употреблять
минем	мин+PN+GEN(нЫң);	мин[PN]: я, мой
абыйның	абый+N+Sg+GEN(нЫң);	абый[N]: брат, дядя
идеясе	идея+N+Sg+POSS_3(СЫ)+Nom;	идея[N]: идея
иде	и+V+PST_DEF(ДЫ);
,	Type2
без	без+N+Sg+Nom;без+PN;	без[PN]: мы, наш
аны	ул+PN+ACC(нЫ);	ул[PN]: он, она, оно, они, его, их
министрлык	министрлык+N+Sg+Nom;	министрлык[N]: министерство
хезмәткәренең	хезмәткәр+N+Sg+POSS_3(СЫ)+GEN(нЫң);	хезмәткәр[N]: сотрудник
эчемлегенә	эчемлек+N+Sg+POSS_3(СЫ)+DIR(ГА);	эчемлек[N]: напиток
салдык	сал+V+PST_DEF(ДЫ)+1PL(к);	сал[V]: класть, положить
.	Type1
Ул	ул+N+Sg+Nom;ул+PN;	ул[N]: сын | ул[PN]: он, она, оно, они, его, их
безгә	без+PN+DIR(ГА);	без[PN]: мы, наш
Вакыт-күчергечнең	вакыт-күчергечн+N+Sg+POSS_2SG(Ың)+Nom;вакыт-күчергеч+N+Sg+GEN(нЫң);
сакланганын	сакла+V+REFL(Ын)+PCP_PS(ГАн)+POSS_3(СЫ)+ACC(нЫ);саклан+V+PCP_PS(ГАн)+POSS_3(СЫ)+ACC(нЫ);	сакла[V]: сохранять, хранить | саклан[V]: сохраниться
һәм	һәм+CNJ;	һәм[CNJ]: и
кайда	кай+PN+LOC(ДА);кайда+PN;	кайда[PN]: где
яшерелгәнен	яшер+V+PASS(Ыл)+PCP_PS(ГАн)+POSS_3(СЫ)+ACC(нЫ);	яшер[V]: прятать, спрятать
әйтте	әйт+V+PST_DEF(ДЫ);	әйт[V]: говорить, сказать
.	Type1
Тылсым	тылсым+N+Sg+Nom;
министры	министр+N+Sg+POSS_3(СЫ)+Nom;	министр[N]: министр
үз	үз+PN;	үз[PN]: сам
бүлмәсендә	бүлмә+N+Sg+POSS_3(СЫ)+LOC(ДА);	бүлмә[N]: комната
тота	тот+V+PRES(Й);	тот[V]: держать
икән	икән+MOD;икән+PART;
аны	ул+PN+ACC(нЫ);	ул[PN]: он, она, оно, они, его, их
.	Type1
Ул	ул+N+Sg+Nom;ул+PN;	ул[N]: сын | ул[PN]: он, она, оно, они, его, их
ишеккә	ишек+N+Sg+DIR(ГА);	ишек[N]: дверь
төртеп	төр+V+CAUS(т)+ADVV_ACC(Ып);төрт+V+ADVV_ACC(Ып);	төр[V]: завернуть | төрт[V]: ткнуть
күрсәтә	күрсәт+V+PRES(Й);	күрсәт[V]: показать, показывать
.	Type1
Кинәт	кинәт+Adv;
кенә	кенә+PART;
тавыш	тавыш+N+Sg+Nom;	тавыш[N]: голос, звук, крик, шум
ишетелә	ишет+V+PASS(Ыл)+PRES(Й);ишетел+V+PRES(Й);	ишет[V]: слышать, услышать
.	Type1
һЕРМИОНА	һермиона+N+Sg+Nom;
(	Type3
эчтән	эч+N+Sg+ABL(ДАн);	эч[N]: в, из, внутри, в течение, внутренность
)	Type3
:	Type2
һарри…	Error
безгә	без+PN+DIR(ГА);	без[PN]: мы, наш
бу	бу+PN;	бу[PN]: это, здесь
турында	тур+N+Sg+POSS_3(СЫ)+LOC(ДА);турында+POST;	тур[N]: тур | турында[POST]: о
сөйләшергә	сөйлә+V+RECP(Ыш)+INF_1(ЫргА);	сөйлә[V]: говорить, рассказывать
кирәк…	Error
һАРРИ	һарри+N+Sg+Nom;
(	Type3
эчтән	эч+N+Sg+ABL(ДАн);	эч[N]: в, из, внутри, в течение, внутренность
)	Type3
:	Type2
сөйләшәсе	сөйләшәс+N+Sg+POSS_3(СЫ)+Nom;сөйләшә+N+Sg+POSS_3(СЫ)+Nom;
сүз	сүз+N+Sg+Nom;	сүз[N]: слово
юк	юк+MOD;
монда	бу+PN+LOC(ДА);монда+Adv;	бу[PN]: это, здесь
.	Type1
ДЕЛЬФИ	дельфи+N+Sg+Nom;
/	Sign
һЕРМИОНА	һермиона+N+Sg+Nom;
:	Type2
Аһ	аһ+INTRJ;
,	Type2
менә	мен+V+PRES(Й);менә+PART;	мен[V]: подниматься, подняться
терә…	Error
АЛЬБУС	альбус+N+Sg+Nom;
/	Sign
РОН	Rus
:	Type2
һермиона	һермиона+N+Sg+Nom;
.	Type1
һәм	һәм+CNJ;	һәм[CNJ]: и
әти	әти+N+Sg+Nom;	әти[N]: отец, папа
.	Type1
Паника	паника+N+Sg+Nom;
куба	куп+V+PRES(Й);
,	Type2
башкаларга	башка+Adj+PL(ЛАр)+DIR(ГА);	башка[Adj]: другой
да	да+PART;
күчә	күч+V+PRES(Й);	күч[V]: перейти, переходить
.	Type1
СКОРПИУС	скорпиус+N+Sg+Nom;
/	Sign
һАРРИ	һарри+N+Sg+Nom;
:	Type2
Яхшы	яхшы+Adj;яхшы+Adv;	яхшы[Adj]: хороший, лучший, хорошо, лучше | яхшы[Adv]: хорошо, лучше
.	Type1
Качарга	кач+V+INF_1(ЫргА);	кач[V]: прятаться, спрятаться
урын	урын+N+Sg+Nom;	урын[N]: место
.	Type1
Качарга	кач+V+INF_1(ЫргА);	кач[V]: прятаться, спрятаться
урын	урын+N+Sg+Nom;	урын[N]: место
юк	юк+MOD;
.	Type1
Гаип	гаип+N+Sg+Nom;
булу	бул+V+VN_1(у/ү/в)+Nom;	бул[V]: быть, случиться
тылсымнарын	тылсым+N+PL(ЛАр)+POSS_3(СЫ)+ACC(нЫ);
беләме	бел+V+PRES(Й)+INT(мЫ);	бел[V]: знать, узнать
берәрегез	берәр+N+Sg+POSS_2PL(ЫгЫз)+Nom;
?	Type1
52	Num
ДЕЛЬФИ	дельфи+N+Sg+Nom;
/	Sign
һЕРМИОНА	һермиона+N+Sg+Nom;
:	Type2
Без	без+N+Sg+Nom;без+PN;	без[PN]: мы, наш
аның	ул+PN+GEN(нЫң);	ул[PN]: он, она, оно, они, его, их
офисына	офис+N+Sg+POSS_3(СЫ)+DIR(ГА);
керә	кер+V+PRES(Й);	кер[V]: войти, входить
алмыйбызмы	ал+V+NEG(мА)+PRES(Й)+1PL(бЫз)+INT(мЫ);	ал[V]: брать, браться, взять
?	Type1
АЛЬБУС	альбус+N+Sg+Nom;
/	Sign
РОН	Rus
:	Type2
Ул	ул+N+Sg+Nom;ул+PN;	ул[N]: сын | ул[PN]: он, она, оно, они, его, их
үзе	үзе+PN;
дә	дә+PART;
офисына	офис+N+Sg+POSS_3(СЫ)+DIR(ГА);
юнәлә	юнәл+V+PRES(Й);	юнәл[V]: направиться
.	Type1
ДЕЛЬФИ	дельфи+N+Sg+Nom;
/	Sign
һЕРМИОНА	һермиона+N+Sg+Nom;
:	Type2
Башка	баш+N+Sg+DIR(ГА);башка+Adj;башка+POST;	баш[N]: голова | башка[Adj]: другой | башка[POST]: кроме
урын	урын+N+Sg+Nom;	урын[N]: место
юк	юк+MOD;
бит	бит+N+Sg+Nom;бит+PART;	бит[N]: лицо, страница
.	Type1
Ул	ул+N+Sg+Nom;ул+PN;	ул[N]: сын | ул[PN]: он, она, оно, они, его, их
ишекне	ишек+N+Sg+ACC(нЫ);	ишек[N]: дверь
ачып	ач+V+ADVV_ACC(Ып);	ач[V]: открывать, открыть
карый	кара+V+PRES(Й);карый+N+Sg+Nom;	кара[V]: посмотреть, смотреть
.	Type1
Тагын	тагын+Adv;	тагын[Adv]: ещё, опять, снова
бер	бер+Num;бер+PN;	бер[Num]: один, первый
кат	кат+N+Sg+Nom;кат+V+IMP_SG();	кат[N]: слой, этаж
ачып	ач+V+ADVV_ACC(Ып);	ач[V]: открывать, открыть
карый	кара+V+PRES(Й);карый+N+Sg+Nom;	кара[V]: посмотреть, смотреть
.	Type1
һЕРМИОНА	һермиона+N+Sg+Nom;
(	Type3
эчтән	эч+N+Sg+ABL(ДАн);	эч[N]: в, из, внутри, в течение, внутренность
)	Type3
:	Type2
әгәр	әгәр+CNJ;
син	син+PN;	син[PN]: ты, твой
бу	бу+PN;	бу[PN]: это, здесь
турында	тур+N+Sg+POSS_3(СЫ)+LOC(ДА);турында+POST;	тур[N]: тур | турында[POST]: о
минем	мин+PN+GEN(нЫң);	мин[PN]: я, мой
белән	белән+POST;	белән[POST]: на, с
яки	яки+CNJ;
Джинни	джинни+N+Sg+Nom;
белән	белән+POST;	белән[POST]: на, с
сөйләшмисең	сөйләшмис+N+Sg+POSS_2SG(Ың)+Nom;
икән…	Error
СКОРПИУС	скорпиус+N+Sg+Nom;
/	Sign
һАРРИ	һарри+N+Sg+Nom;
:	Type2
Артка	арт+Adj+Sg+DIR(ГА);
.	Type1
Алоһомора	алоһомора+N+Sg+Nom;
!	Type1
Ул	ул+N+Sg+Nom;ул+PN;	ул[N]: сын | ул[PN]: он, она, оно, они, его, их
таягы	таяк+N+Sg+POSS_3(СЫ)+Nom;	таяк[N]: палка
белән	белән+POST;	белән[POST]: на, с
ишеккә	ишек+N+Sg+DIR(ГА);	ишек[N]: дверь
төртә	төр+V+CAUS(т)+PRES(Й);төрт+V+PRES(Й);	төр[V]: завернуть | төрт[V]: ткнуть
.	Type1
Ишек	ишек+N+Sg+Nom;	ишек[N]: дверь
ачылып	ач+V+PASS(Ыл)+ADVV_ACC(Ып);ачыл+V+ADVV_ACC(Ып);	ач[V]: открывать, открыть | ачыл[V]: открываться, открыться
китә	ки+V+CAUS(т)+PRES(Й);кит+V+PRES(Й);	ки[V]: одеть | кит[V]: уйти, уходить
.	Type1
Ул	ул+N+Sg+Nom;ул+PN;	ул[N]: сын | ул[PN]: он, она, оно, они, его, их
канәгатьлек	канәгать+Adj+NMLZ(лЫк)+Sg+Nom;канәгать+Adj+PSBL(лЫк);канәгатьлек+N+Sg+Nom;	канәгать[Adj]: довольный, довольно
белән	белән+POST;	белән[POST]: на, с
елмаеп	елмай+V+ADVV_ACC(Ып);	елмай[V]: улыбаться, улыбнуться
куя	куй+V+PRES(Й);	куй[V]: положить, класть
.	Type1
Альбус	альбус+N+Sg+Nom;
.	Type1
Тоткарла	тоткарла+V+IMP_SG();	тоткарла[V]: задержать, задерживать
аны	ул+PN+ACC(нЫ);	ул[PN]: он, она, оно, они, его, их
.	Type1
Син	син+PN;	син[PN]: ты, твой
аны	ул+PN+ACC(нЫ);	ул[PN]: он, она, оно, они, его, их
тоткарларга	тоткар+Adj+PL(ЛАр)+DIR(ГА);тоткарла+V+INF_1(ЫргА);	тоткарла[V]: задержать, задерживать
тиеш	ти+V+RECP(Ыш)+IMP_SG();ти+V+VN_2(Ыш)+Nom;тиеш+MOD;
.	Type1
һАРРИ	һарри+N+Sg+Nom;
(	Type3
эчтән	эч+N+Sg+ABL(ДАн);	эч[N]: в, из, внутри, в течение, внутренность
)	Type3
:	Type2
Нәрсә	нәрсә+PN;	нәрсә[PN]: что, вещь
әйтәсең	әйт+V+OBL(ЙсЫ)+POSS_2SG(Ың)+Nom;әйт+V+PRES(Й)+2SG(сЫң);	әйт[V]: говорить, сказать
инде	инде+PART;
монда	бу+PN+LOC(ДА);монда+Adv;	бу[PN]: это, здесь
?	Type1
АЛЬБУС	альбус+N+Sg+Nom;
/	Sign
РОН	Rus
:	Type2
Мин	мин+PN;	мин[PN]: я, мой
?	Type1
Ни	ни+CNJ;ни+PART;ни+PN;	ни[CNJ]: ни | ни[PN]: что
өчен	өчен+POST;	өчен[POST]: для, за
мин	мин+PN;	мин[PN]: я, мой
?	Type1
ДЕЛЬФИ	дельфи+N+Sg+Nom;
/	Sign
һЕРМИОНА	һермиона+N+Sg+Nom;
:	Type2
Соң	соң+Adv;соң+N+Sg+Nom;соң+PART;соң+POST;	соң[Adv]: же, поздно, последний | соң[N]: конец | соң[POST]: после
,	Type2
без	без+N+Sg+Nom;без+PN;	без[PN]: мы, наш
була	бул+V+PRES(Й);	бул[V]: быть, случиться
алмыйбыз	ал+V+NEG(мА)+PRES(Й)+1PL(бЫз);	ал[V]: брать, браться, взять
бит	бит+N+Sg+Nom;бит+PART;	бит[N]: лицо, страница
инде	инде+PART;
.	Type1
Без	без+N+Sg+Nom;без+PN;	без[PN]: мы, наш
–	Type2
алар	алар+PN;	алар[PN]: они
бит	бит+N+Sg+Nom;бит+PART;	бит[N]: лицо, страница
.	Type1
һЕРМИОНА	һермиона+N+Sg+Nom;
(	Type3
эчтән	эч+N+Sg+ABL(ДАн);	эч[N]: в, из, внутри, в течение, внутренность
)	Type3
:	Type2
Син	син+PN;	син[PN]: ты, твой
әйткәннәр	әйт+V+PCP_PS(ГАн)+PL(ЛАр)+Nom;әйт+V+PST_INDF(ГАн)+3PL(ЛАр);	әйт[V]: говорить, сказать
,	Type2
һичшиксез	һичшиксез+Adv;	һичшиксез[Adv]: непременно
,	Type2
ялгыш	ялгыш+N+Sg+Nom;ялгыш+V+IMP_SG();
булган	бул+V+PCP_PS(ГАн);бул+V+PST_INDF(ГАн);	бул[V]: быть, случиться
,	Type2
ләкин	ләкин+CNJ;
уенда	уен+N+Sg+LOC(ДА);	уен[N]: игра
факторлар	фактор+N+PL(ЛАр)+Nom;	фактор[N]: фактор
күбрәк…	Error
АЛЬБУС	альбус+N+Sg+Nom;
/	Sign
РОН	Rus
:	Type2
Ләкин	ләкин+CNJ;
мин	мин+PN;	мин[PN]: я, мой
булдыра	бул+V+CAUS(ДЫр)+PRES(Й);булдыр+V+PRES(Й);	бул[V]: быть, случиться | булдыр[V]: создавать, создать, справиться
алмыйм	ал+V+NEG(мА)+HOR_SG(Йм);ал+V+NEG(мА)+PRES(Й)+1SG(м);	ал[V]: брать, браться, взять
,	Type2
булдыра	бул+V+CAUS(ДЫр)+PRES(Й);булдыр+V+PRES(Й);	бул[V]: быть, случиться | булдыр[V]: создавать, создать, справиться
алмыйм	ал+V+NEG(мА)+HOR_SG(Йм);ал+V+NEG(мА)+PRES(Й)+1SG(м);	ал[V]: брать, браться, взять
.	Type1
Бераз	бераз+Adv;	бераз[Adv]: немного
ыгы-зыгы	ыгы-зыгы+N+Sg+Nom;
,	Type2
АЛЬБУС	альбус+N+Sg+Nom;
/	Sign
РОН	Rus
ишек	ишек+N+Sg+Nom;	ишек[N]: дверь
артында	арт+Adj+Sg+POSS_3(СЫ)+LOC(ДА);артында+POST;
басып	бас+V+ADVV_ACC(Ып);	бас[V]: вставать, встать
торуын	тор+V+VN_1(у/ү/в)+POSS_3(СЫ)+ACC(нЫ);	тор[V]: вставать, встать, стоять
дәвам	дәва+N+Sg+POSS_1SG(Ым)+Nom;дәвам+N+Sg+Nom;	дәва[N]: лечение | дәвам[N]: продолжение
итә	и+V+CAUS(т)+PRES(Й);ит+V+PRES(Й);	ит[V]: делать, сделать
,	Type2
ә	ә+PART;
бу	бу+PN;	бу[PN]: это, здесь
вакытта	вакыт+N+Sg+LOC(ДА);	вакыт[N]: время, пора
һАРРИ	һарри+N+Sg+Nom;
белән	белән+POST;	белән[POST]: на, с
һЕРМИОНА	һермиона+N+Sg+Nom;
сәхнә	сәхнә+N+Sg+Nom;	сәхнә[N]: сцена
артыннан	арт+Adj+Sg+POSS_3(СЫ)+ABL(ДАн);артыннан+POST;
керәләр	кер+V+PRES(Й)+3PL(ЛАр);	кер[V]: войти, входить
.	Type1
һАРРИ	һарри+N+Sg+Nom;
:	Type2
һермиона	һермиона+N+Sg+Nom;
,	Type2
мин	мин+PN;	мин[PN]: я, мой
сиңа	син+PN+DIR(ГА);	син[PN]: ты, твой
борчылганың	борчы+V+PASS(Ыл)+PCP_PS(ГАн)+POSS_2SG(Ың)+Nom;борчыл+V+PCP_PS(ГАн)+POSS_2SG(Ың)+Nom;	борчы[V]: беспокоить, обеспокоить | борчыл[V]: беспокоиться
өчен	өчен+POST;	өчен[POST]: для, за
рәхмәтлемен	рәхмәт+N+ATTR_MUN(лЫ)+Sg+1SG(мЫн);	рәхмәт[N]: благодарность
,	Type2
ләкин	ләкин+CNJ;
монда	бу+PN+LOC(ДА);монда+Adv;	бу[PN]: это, здесь
бу	бу+PN;	бу[PN]: это, здесь
кирәкми…	Error
һЕРМИОНА	һермиона+N+Sg+Nom;
:	Type2
Рон	Rus
?	Type1
АЛЬБУС	альбус+N+Sg+Nom;
/	Sign
РОН	Rus
:	Type2
Сюрприз	сюрприз+N+Sg+Nom;
!	Type1
һЕРМИОНА	һермиона+N+Sg+Nom;
:	Type2
Син	син+PN;	син[PN]: ты, твой
нишлисең	нишлә+V+OBL(ЙсЫ)+POSS_2SG(Ың)+Nom;нишлә+V+PRES(Й)+2SG(сЫң);
монда	бу+PN+LOC(ДА);монда+Adv;	бу[PN]: это, здесь
?	Type1
АЛЬБУС	альбус+N+Sg+Nom;
/	Sign
РОН	Rus
:	Type2
Ир	ир+N+Sg+Nom;	ир[N]: мужчина
үзенең	үзе+PN+GEN(нЫң);
хатынын	хатын+N+Sg+POSS_3(СЫ)+ACC(нЫ);	хатын[N]: жена, женщина
күрер	күр+V+FUT_INDF(Ыр);күр+V+PCP_FUT(Ыр);	күр[V]: видеть
өчен	өчен+POST;	өчен[POST]: для, за
рөхсәт	рөхсәт+N+Sg+Nom;	рөхсәт[N]: разрешение
сорарга	сора+V+INF_1(ЫргА);	сора[V]: спрашивать, спросить
тиешме	ти+V+RECP(Ыш)+INT(мЫ);ти+V+VN_2(Ыш)+INT(мЫ);тиеш+MOD+INT(мЫ);
?	Type1
Ул	ул+N+Sg+Nom;ул+PN;	ул[N]: сын | ул[PN]: он, она, оно, они, его, их
һЕРМИОНАны	һермионан+N+Sg+POSS_3(СЫ)+Nom;һермиона+N+Sg+ACC(нЫ);
каты	кат+N+Sg+POSS_3(СЫ)+Nom;каты+Adj;	кат[N]: слой, этаж | каты[Adj]: жёсткий, крепкий, жёстко, крепко
итеп	ит+V+ADVV_ACC(Ып);	ит[V]: делать, сделать
үбә	үп+V+PRES(Й);
.	Type1
һАРРИ	һарри+N+Sg+Nom;
:	Type2
Мин	мин+PN;	мин[PN]: я, мой
бара	бар+V+PRES(Й);	бар[V]: идти, пойти
торыйм…	Error
һЕРМИОНА	һермиона+N+Sg+Nom;
:	Type2
һарри	һарри+N+Sg+Nom;
.	Type1
Минем	мин+PN+GEN(нЫң);	мин[PN]: я, мой
карашым	кара+V+VN_2(Ыш)+POSS_1SG(Ым)+Nom;караш+N+Sg+POSS_1SG(Ым)+Nom;	кара[V]: посмотреть, смотреть | караш[N]: взгляд
шундый…	Error
Драко	драко+N+Sg+Nom;
нәрсә	нәрсә+PN;	нәрсә[PN]: что, вещь
генә	генә+PART;
әйтсә	әйт+V+COND(сА);	әйт[V]: говорить, сказать
дә	дә+PART;
,	Type2
син	син+PN;	син[PN]: ты, твой
Альбуска	альбус+N+Sg+DIR(ГА);
әйткән	әйт+V+PCP_PS(ГАн);әйт+V+PST_INDF(ГАн);	әйт[V]: говорить, сказать
сүзләр…	Error
Бер	бер+Num;бер+PN;	бер[Num]: один, первый
сүз	сүз+N+Sg+Nom;	сүз[N]: слово
аркасында	арка+N+Sg+POSS_3(СЫ)+LOC(ДА);аркасында+POST;	арка[N]: из-за, спина
гына	гына+PART;
төртелеп	төр+V+CAUS(т)+PASS(Ыл)+ADVV_ACC(Ып);төрт+V+PASS(Ыл)+ADVV_ACC(Ып);төртел+V+ADVV_ACC(Ып);	төр[V]: завернуть | төрт[V]: ткнуть
калсагыз	кал+V+COND(сА)+2PL(гЫз);	кал[V]: оставаться, остаться
,	Type2
кемгәдер	кем+PN+DIR(ГА)+PROB(ДЫр);	кем[PN]: кто
рәхәт	рәхәт+Adj+Sg;рәхәт+Adv;	рәхәт[Adj]: приятный, приятно | рәхәт[Adv]: приятно
булыр	бул+V+FUT_INDF(Ыр);бул+V+PCP_FUT(Ыр);	бул[V]: быть, случиться
дип	ди+V+ADVV_ACC(Ып);	ди[V]: говорить, сказать
уйламыйм	уйла+V+NEG(мА)+HOR_SG(Йм);уйла+V+NEG(мА)+PRES(Й)+1SG(м);	уйла[V]: думать
мин	мин+PN;	мин[PN]: я, мой
.	Type1
АЛЬБУС	альбус+N+Sg+Nom;
/	Sign
РОН	Rus
:	Type2
О	о+INTRJ;
,	Type2
сез	сез+PN;	сез[PN]: вы, ваш
һарриның	һаррин+N+Sg+POSS_2SG(Ың)+Nom;һарри+N+Sg+GEN(нЫң);
кайчакта	кайчакта+N+Sg+Nom;
минем	мин+PN+GEN(нЫң);	мин[PN]: я, мой
,	Type2
(	Type3
үзен	үз+PN+POSS_3(СЫ)+ACC(нЫ);	үз[PN]: сам
төзәтеп	төзә+V+CAUS(т)+ADVV_ACC(Ып);төзәт+V+ADVV_ACC(Ып);
)	Type3
Альбусның	альбусн+N+Sg+POSS_2SG(Ың)+Nom;альбус+N+Sg+GEN(нЫң);
аның	ул+PN+GEN(нЫң);	ул[PN]: он, она, оно, они, его, их
улы	ул+N+Sg+POSS_3(СЫ)+Nom;	ул[N]: сын
булуын	бул+V+VN_1(у/ү/в)+POSS_3(СЫ)+ACC(нЫ);	бул[V]: быть, случиться
теләмәгәнен	телә+V+NEG(мА)+PCP_PS(ГАн)+POSS_3(СЫ)+ACC(нЫ);телә+V+NEG(мА)+PST_INDF(ГАн)+POSS_3(СЫ)+ACC(нЫ);	телә[V]: желать, пожелать
әйтүе	әйт+V+VN_1(у/ү/в)+POSS_3(СЫ)+Nom;	әйт[V]: говорить, сказать
турындамы	тур+N+Sg+POSS_3(СЫ)+LOC(ДА)+INT(мЫ);турында+POST+INT(мЫ);	тур[N]: тур | турында[POST]: о
?	Type1
53	Num
һЕРМИОНА	һермиона+N+Sg+Nom;
:	Type2
Рон	Rus
!	Type1
АЛЬБУС	альбус+N+Sg+Nom;
/	Sign
РОН	Rus
:	Type2
Эчеңдә	эч+N+Sg+POSS_2SG(Ың)+LOC(ДА);	эч[N]: в, из, внутри, в течение, внутренность
йөрткәнче	йөр+V+CAUS(т)+ADVV_SUCC(ГАнчЫ);йөрт+V+ADVV_SUCC(ГАнчЫ);	йөр[V]: походить, ходить | йөрт[V]: водить
,	Type2
әйтеп	әйт+V+ADVV_ACC(Ып);	әйт[V]: говорить, сказать
калу	кал+V+VN_1(у/ү/в)+Nom;	кал[V]: оставаться, остаться
яхшырак	яхшы+Adj+COMP(рАк)+Sg+Nom;яхшы+Adv+COMP(рАк)+Sg+Nom;	яхшы[Adj]: хороший, лучший, хорошо, лучше | яхшы[Adv]: хорошо, лучше
,	Type2
миңа	мин+PN+DIR(ГА);	мин[PN]: я, мой
калса…	Error
һЕРМИОНА	һермиона+N+Sg+Nom;
:	Type2
Ул	ул+N+Sg+Nom;ул+PN;	ул[N]: сын | ул[PN]: он, она, оно, они, его, их
аңлар…	Error
Без	без+N+Sg+Nom;без+PN;	без[PN]: мы, наш
барыбыз	бар+N+Sg+POSS_1PL(ЫбЫз)+Nom;бар+N+Sg+POSS_3(СЫ)+Nom+1PL(бЫз);бар+PN+POSS_1PL(ЫбЫз)+Nom;бар+PN+POSS_3(СЫ)+Nom+1PL(бЫз);бары+PN+POSS_1PL(ЫбЫз)+Nom;барыбыз+N+Sg+Nom;	бар[N]: бар | бары[PN]: весь
да	да+PART;
әйтергә	әйт+V+INF_1(ЫргА);	әйт[V]: говорить, сказать
теләмәгән	телә+V+NEG(мА)+PCP_PS(ГАн);телә+V+NEG(мА)+PST_INDF(ГАн);	телә[V]: желать, пожелать
сүзләрне	сүз+N+PL(ЛАр)+ACC(нЫ);	сүз[N]: слово
әйтәбез	әйт+V+PRES(Й)+1PL(бЫз);	әйт[V]: говорить, сказать
.	Type1
Ул	ул+N+Sg+Nom;ул+PN;	ул[N]: сын | ул[PN]: он, она, оно, они, его, их
моны	бу+PN+ACC(нЫ);	бу[PN]: это, здесь
белә	бел+V+PRES(Й);	бел[V]: знать, узнать
.	Type1
АЛЬБУС	альбус+N+Sg+Nom;
/	Sign
РОН	Rus
:	Type2
ә	ә+PART;
әгәр	әгәр+CNJ;
әйтергә	әйт+V+INF_1(ЫргА);	әйт[V]: говорить, сказать
теләгәнне	телә+V+PCP_PS(ГАн)+ACC(нЫ);	телә[V]: желать, пожелать
әйтсәң…	Error
Алайса	алайса+MOD;	алайса[MOD]: в таком случае, если так, тогда
нишләргә	нишлә+V+INF_1(ЫргА);
?	Type1
һЕРМИОНА	һермиона+N+Sg+Nom;
:	Type2
Рон	Rus
,	Type2
чынлап	чын+Adj+DISTR(лАп);чынла+V+ADVV_ACC(Ып);	чын[Adj]: настоящий
әйтәм	әйт+V+PRES(Й)+1SG(м);	әйт[V]: говорить, сказать
,	Type2
хәзер	хәзер+Adv;	хәзер[Adv]: сейчас, нынешний
вакыты	вакыт+N+Sg+POSS_3(СЫ)+Nom;	вакыт[N]: время, пора
түгел	түгел+PART;
.	Type1
АЛЬБУС	альбус+N+Sg+Nom;
/	Sign
РОН	Rus
:	Type2
әлбәттә	әлбәттә+MOD;	әлбәттә[MOD]: конечно, непременно
,	Type2
юк	юк+MOD;
.	Type1
Сау	сау+Adj;сау+V+IMP_SG();	сау[Adj]: здоровый, здорово
бул	бул+V+IMP_SG();	бул[V]: быть, случиться
,	Type2
кадерлем	кадер+N+ATTR_MUN(лЫ)+Sg+POSS_1SG(Ым)+Nom;	кадер[N]: ценность
.	Type1
АЛЬБУС	альбус+N+Sg+Nom;
/	Sign
РОН	Rus
аның	ул+PN+GEN(нЫң);	ул[PN]: он, она, оно, они, его, их
киткәнен	ки+V+CAUS(т)+PCP_PS(ГАн)+POSS_3(СЫ)+ACC(нЫ);кит+V+PCP_PS(ГАн)+POSS_3(СЫ)+ACC(нЫ);	ки[V]: одеть | кит[V]: уйти, уходить
карап	кара+V+ADVV_ACC(Ып);	кара[V]: посмотреть, смотреть
тора	тор+V+PRES(Й);	тор[V]: вставать, встать, стоять
,	Type2
ул	ул+N+Sg+Nom;ул+PN;	ул[N]: сын | ул[PN]: он, она, оно, они, его, их
офисын	офис+N+Sg+POSS_3(СЫ)+ACC(нЫ);
узып	уз+V+ADVV_ACC(Ып);	уз[V]: пройти, проходить
китәр	ки+V+CAUS(т)+PCP_FUT(Ыр);кит+V+PCP_FUT(Ыр);китәр+V+IMP_SG();	ки[V]: одеть | кит[V]: уйти, уходить
дип	ди+V+ADVV_ACC(Ып);	ди[V]: говорить, сказать
өметләнә	өметлән+V+PRES(Й);	өметлән[V]: надеяться
.	Type1
Ләкин	ләкин+CNJ;
,	Type2
әлбәттә	әлбәттә+MOD;	әлбәттә[MOD]: конечно, непременно
,	Type2
һЕРМИОНА	һермиона+N+Sg+Nom;
китми	кит+V+NEG(мА)+PRES(Й);	кит[V]: уйти, уходить
.	Type1
АЛЬБУС	альбус+N+Sg+Nom;
/	Sign
РОН	Rus
,	Type2
министр	министр+N+Sg+Nom;	министр[N]: министр
үз	үз+PN;	үз[PN]: сам
бүлмәсенә	бүлмә+N+Sg+POSS_3(СЫ)+DIR(ГА);	бүлмә[N]: комната
кергәнче	кер+V+ADVV_SUCC(ГАнчЫ);	кер[V]: войти, входить
,	Type2
аны	ул+PN+ACC(нЫ);	ул[PN]: он, она, оно, они, его, их
тоткарлар	тоткар+Adj+PL(ЛАр)+Nom;тоткарла+V+FUT_INDF(Ыр);тоткарла+V+PCP_FUT(Ыр);	тоткарла[V]: задержать, задерживать
өчен	өчен+POST;	өчен[POST]: для, за
йөгерә	йөгер+V+PRES(Й);	йөгер[V]: бегать
.	Type1
Ул	ул+N+Sg+Nom;ул+PN;	ул[N]: сын | ул[PN]: он, она, оно, они, его, их
аны	ул+PN+ACC(нЫ);	ул[PN]: он, она, оно, они, его, их
бер	бер+Num;бер+PN;	бер[Num]: один, первый
тоткарлый	тоткарла+V+PRES(Й);	тоткарла[V]: задержать, задерживать
,	Type2
аннан	аннан+PN;ул+PN+ABL(ДАн);	ул[PN]: он, она, оно, они, его, их
тагын	тагын+Adv;	тагын[Adv]: ещё, опять, снова
,	Type2
ботларын	бот+N+PL(ЛАр)+POSS_3(СЫ)+ACC(нЫ);
каршы	каршы+Adj;каршы+Adv;каршы+POST;	каршы[Adj]: противный, противоположный, наперекор | каршы[Adv]: наперекор | каршы[POST]: против
куеп	куй+V+ADVV_ACC(Ып);	куй[V]: положить, класть
,	Type2
аны	ул+PN+ACC(нЫ);	ул[PN]: он, она, оно, они, его, их
тоткарлый	тоткарла+V+PRES(Й);	тоткарла[V]: задержать, задерживать
.	Type1
һЕРМИОНА	һермиона+N+Sg+Nom;
:	Type2
Ник	ник+PN;
син	син+PN;	син[PN]: ты, твой
миңа	мин+PN+DIR(ГА);	мин[PN]: я, мой
офисыма	офис+N+Sg+POSS_1SG(Ым)+DIR(ГА);
керергә	кер+V+INF_1(ЫргА);	кер[V]: войти, входить
комачаулыйсың	комачаула+V+OBL(ЙсЫ)+POSS_2SG(Ың)+Nom;комачаула+V+PRES(Й)+2SG(сЫң);
?	Type1
АЛЬБУС	альбус+N+Sg+Nom;
/	Sign
РОН	Rus
:	Type2
Мин	мин+PN;	мин[PN]: я, мой
комачауламыйм	комачаула+V+NEG(мА)+HOR_SG(Йм);комачаула+V+NEG(мА)+PRES(Й)+1SG(м);
.	Type1
Тоткарламыйм	тоткарла+V+NEG(мА)+HOR_SG(Йм);тоткарла+V+NEG(мА)+PRES(Й)+1SG(м);	тоткарла[V]: задержать, задерживать
.	Type1
һич	һич+PN;
кенә	кенә+PART;
дә	дә+PART;
.	Type1
һЕРМИОНА	һермиона+N+Sg+Nom;
янә	янә+Adv;	янә[Adv]: опять
ишектән	ишек+N+Sg+ABL(ДАн);	ишек[N]: дверь
узмакчы	уз+V+DESID(мАкчЫ);	уз[V]: пройти, проходить
була	бул+V+PRES(Й);	бул[V]: быть, случиться
,	Type2
ул	ул+N+Sg+Nom;ул+PN;	ул[N]: сын | ул[PN]: он, она, оно, они, его, их
аны	ул+PN+ACC(нЫ);	ул[PN]: он, она, оно, они, его, их
тагын	тагын+Adv;	тагын[Adv]: ещё, опять, снова
тоткарлый	тоткарла+V+PRES(Й);	тоткарла[V]: задержать, задерживать
.	Type1
һЕРМИОНА	һермиона+N+Sg+Nom;
:	Type2
Тоткарламале	тоткарламал+N+Sg+POSS_3(СЫ)+Nom;
дим	ди+V+PRES(Й)+1SG(м);дим+PROP+Sg+Nom;	ди[V]: говорить, сказать
,	Type2
Рон	Rus
.	Type1
АЛЬБУС	альбус+N+Sg+Nom;
/	Sign
РОН	Rus
:	Type2
әйдә	әйдә+INTRJ;әйдә+V+IMP_SG();	әйдә[INTRJ]: давай
тагын	тагын+Adv;	тагын[Adv]: ещё, опять, снова
бәби	бәби+N+Sg+Nom;
алып	ал+V+ADVV_ACC(Ып);алып+N+Sg+Nom;	ал[V]: брать, браться, взять
кайтабыз	кайт+V+PRES(Й)+1PL(бЫз);	кайт[V]: возвратиться, возвращаться, возвращение
.	Type1
һЕРМИОНА	һермиона+N+Sg+Nom;
аны	ул+PN+ACC(нЫ);	ул[PN]: он, она, оно, они, его, их
хәйләләргә	хәйлә+N+PL(ЛАр)+DIR(ГА);хәйләлә+V+INF_1(ЫргА);	хәйлә[N]: хитрость
тырыша	тырыш+V+PRES(Й);	тырыш[V]: постараться, пытаться, стараться
.	Type1
һЕРМИОНА	һермиона+N+Sg+Nom;
:	Type2
Нәрсә	нәрсә+PN;	нәрсә[PN]: что, вещь
?	Type1
АЛЬБУС	альбус+N+Sg+Nom;
/	Sign
РОН	Rus
:	Type2
әгәр	әгәр+CNJ;
тагын	тагын+Adv;	тагын[Adv]: ещё, опять, снова
бәби	бәби+N+Sg+Nom;
теләмәсәң	телә+V+NEG(мА)+COND(сА)+2SG(ң);	телә[V]: желать, пожелать
,	Type2
ялга	ял+N+Sg+DIR(ГА);ялга+V+IMP_SG();	ял[N]: отдых
барыйк	бар+V+HOR_PL(Йк);	бар[V]: идти, пойти
.	Type1
Миңа	мин+PN+DIR(ГА);	мин[PN]: я, мой
йә	йә+CNJ;йә+INTRJ;
бәби	бәби+N+Sg+Nom;
,	Type2
йә	йә+CNJ;йә+INTRJ;
ял	ял+N+Sg+Nom;	ял[N]: отдых
кирәк	кирәк+MOD;
.	Type1
Мин	мин+PN;	мин[PN]: я, мой
үз	үз+PN;	үз[PN]: сам
дигәнемә	ди+V+PCP_PS(ГАн)+POSS_1SG(Ым)+DIR(ГА);	ди[V]: говорить, сказать
ирешәчәкмен	иреш+V+FUT_DEF(АчАк)+1SG(мЫн);иреш+V+PCP_FUT(АчАк)+1SG(мЫн);	иреш[V]: добиваться, добиться
,	Type2
без	без+N+Sg+Nom;без+PN;	без[PN]: мы, наш
соңрак	соң+Adv+COMP(рАк)+Sg+Nom;соңрак+Adv;	соң[Adv]: же, поздно, последний | соңрак[Adv]: позже
бу	бу+PN;	бу[PN]: это, здесь
турында	тур+N+Sg+POSS_3(СЫ)+LOC(ДА);турында+POST;	тур[N]: тур | турында[POST]: о
сөйләшербез	сөйлә+V+RECP(Ыш)+FUT_INDF(Ыр)+1PL(бЫз);сөйлә+V+RECP(Ыш)+PCP_FUT(Ыр)+1PL(бЫз);	сөйлә[V]: говорить, рассказывать
бит	бит+N+Sg+Nom;бит+PART;	бит[N]: лицо, страница
,	Type2
кадерлем	кадер+N+ATTR_MUN(лЫ)+Sg+POSS_1SG(Ым)+Nom;	кадер[N]: ценность
?	Type1
һЕРМИОНА	һермиона+N+Sg+Nom;
соңгы	соңгы+Adj;
кат	кат+N+Sg+Nom;кат+V+IMP_SG();	кат[N]: слой, этаж
бүлмәсенә	бүлмә+N+Sg+POSS_3(СЫ)+DIR(ГА);	бүлмә[N]: комната
керергә	кер+V+INF_1(ЫргА);	кер[V]: войти, входить
тырышып	тырыш+V+ADVV_ACC(Ып);	тырыш[V]: постараться, пытаться, стараться
карый	кара+V+PRES(Й);карый+N+Sg+Nom;	кара[V]: посмотреть, смотреть
,	Type2
ул	ул+N+Sg+Nom;ул+PN;	ул[N]: сын | ул[PN]: он, она, оно, они, его, их
исә	и+V+COND(сА);ис+V+PRES(Й);исә+CNJ;	ис[V]: дуть
аны	ул+PN+ACC(нЫ);	ул[PN]: он, она, оно, они, его, их
үбеп	үп+V+ADVV_ACC(Ып);
тоткарлап	тоткар+Adj+DISTR(лАп);тоткарла+V+ADVV_ACC(Ып);	тоткарла[V]: задержать, задерживать
кала	кал+V+PRES(Й);кала+N+Sg+Nom;	кал[V]: оставаться, остаться | кала[N]: город
.	Type1
Бу	бу+PN;	бу[PN]: это, здесь
җитди	җитди+Adj;	җитди[Adj]: серьезный
көрәшкә	көрә+V+VN_2(Ыш)+DIR(ГА);көрәш+N+Sg+DIR(ГА);	көрәш[N]: борьба
әверелә	әверел+V+PRES(Й);
бара	бар+V+PRES(Й);	бар[V]: идти, пойти
.	Type1
Бәлки	бәлки+CNJ;	бәлки[CNJ]: а
,	Type2
«	Type4
Тишек	тишек+N+Sg+Nom;	тишек[N]: отверстие
казан	казан+N+Sg+Nom;казан+PROP+Sg+Nom;казан+V+IMP_SG();	казан[N]: казан
»	Type4
га	га+N+Sg+Nom;
барып	бар+V+ADVV_ACC(Ып);	бар[V]: идти, пойти
,	Type2
бераз	бераз+Adv;	бераз[Adv]: немного
утырып	утыр+V+ADVV_ACC(Ып);	утыр[V]: посидеть, садиться, сидеть
кайтырбыз	кайт+V+FUT_INDF(Ыр)+1PL(бЫз);кайт+V+PCP_FUT(Ыр)+1PL(бЫз);	кайт[V]: возвратиться, возвращаться, возвращение
?	Type1
Яратам	яра+V+CAUS(т)+HOR_SG(Йм);яра+V+CAUS(т)+PRES(Й)+1SG(м);ярат+V+PRES(Й)+1SG(м);	яра[V]: годиться | ярат[V]: любить
сине	син+PN+ACC(нЫ);	син[PN]: ты, твой
.	Type1
һЕРМИОНА	һермиона+N+Sg+Nom;
(	Type3
йомшарып	йомшар+V+ADVV_ACC(Ып);
)	Type3
:	Type2
әгәр	әгәр+CNJ;
анда	анда+PN;ул+PN+LOC(ДА);	ул[PN]: он, она, оно, они, его, их
тагын	тагын+Adv;	тагын[Adv]: ещё, опять, снова
сасы	сас+PROP+POSS_3(СЫ)+Nom;сасы+Adj;
шартлаткыч	шартлаткыч+N+Sg+Nom;
икән	икән+MOD;икән+PART;
,	Type2
бел	бел+V+IMP_SG();	бел[V]: знать, узнать
,	Type2
сиңа	син+PN+DIR(ГА);	син[PN]: ты, твой
Мерлин	мерлин+N+Sg+Nom;
да	да+PART;
булышалмас	булышалмас+N+Sg+Nom;
.	Type1
Ярар	яр+V+PCP_FUT(Ыр);яра+V+FUT_INDF(Ыр);яра+V+PCP_FUT(Ыр);ярар+MOD;	яра[V]: годиться
.	Type1
Безгә	без+PN+DIR(ГА);	без[PN]: мы, наш
барыбер	барыбер+Adv;	барыбер[Adv]: всё равно
магллар	магл+N+PL(ЛАр)+Nom;
дөньясына	дөнья+N+Sg+POSS_3(СЫ)+DIR(ГА);	дөнья[N]: мир¹
чыгып	чык+V+ADVV_ACC(Ып);	чык[V]: выйти, выходить
керергә	кер+V+INF_1(ЫргА);	кер[V]: войти, входить
кирәк	кирәк+MOD;
.	Type1
Ул	ул+N+Sg+Nom;ул+PN;	ул[N]: сын | ул[PN]: он, она, оно, они, его, их
чыгып	чык+V+ADVV_ACC(Ып);	чык[V]: выйти, выходить
китә	ки+V+CAUS(т)+PRES(Й);кит+V+PRES(Й);	ки[V]: одеть | кит[V]: уйти, уходить
.	Type1
һАРРИ	һарри+N+Sg+Nom;
аның	ул+PN+GEN(нЫң);	ул[PN]: он, она, оно, они, его, их
белән	белән+POST;	белән[POST]: на, с
бергә	бер+Num+DIR(ГА);бер+PN+DIR(ГА);бергә+Adv;	бер[Num]: один, первый | бергә[Adv]: вместе
чыга	чык+V+PRES(Й);	чык[V]: выйти, выходить
.	Type1
АЛЬБУС	альбус+N+Sg+Nom;
/	Sign
РОН	Rus
ишеккә	ишек+N+Sg+DIR(ГА);	ишек[N]: дверь
таба	таба+N+Sg+Nom;таба+POST;тап+V+PRES(Й);	таба[N]: сковорода | таба[POST]: к | тап[V]: найти, находить
бара	бар+V+PRES(Й);	бар[V]: идти, пойти
.	Type1
Ләкин	ләкин+CNJ;
һЕРМИОНА	һермиона+N+Sg+Nom;
кире	кире+Adj;кире+Adv;	кире[Adj]: обратный, упрямый, обратно | кире[Adv]: обратно
керә	кер+V+PRES(Й);	кер[V]: войти, входить
,	Type2
бу	бу+PN;	бу[PN]: это, здесь
юлы	юл+N+Sg+POSS_3(СЫ)+Nom;	юл[N]: дорога, путь, строка, строчка
үзе	үзе+PN;
генә	генә+PART;
.	Type1
Бәби	бәби+N+Sg+Nom;
яки	яки+CNJ;
ял	ял+N+Sg+Nom;	ял[N]: отдых
?	Type1
Кайвакыт	кайвакыт+Adv;	кайвакыт[Adv]: иногда
син	син+PN;	син[PN]: ты, твой
барлык	бар+N+NMLZ(лЫк)+Sg+Nom;бар+N+PSBL(лЫк);барлык+PN;	бар[N]: бар
кысалардан	кыса+N+PL(ЛАр)+ABL(ДАн);	кыса[N]: рамка
чыгасың	чык+V+OBL(ЙсЫ)+POSS_2SG(Ың)+Nom;чык+V+PRES(Й)+2SG(сЫң);	чык[V]: выйти, выходить
,	Type2
беләсеңме	бел+V+PRES(Й)+2SG(сЫң)+INT(мЫ);	бел[V]: знать, узнать
син	син+PN;	син[PN]: ты, твой
шуны	шул+PN+ACC(нЫ);шул+PN+POSS_3(СЫ)+Nom;	шул[PN]: это, так, оттуда, потом
?	Type1
54	Num
АЛЬБУС	альбус+N+Sg+Nom;
/	Sign
РОН	Rus
:	Type2
Син	син+PN;	син[PN]: ты, твой
миңа	мин+PN+DIR(ГА);	мин[PN]: я, мой
шуңа	шул+PN+DIR(ГА);	шул[PN]: это, так, оттуда, потом
күрә	күр+V+PRES(Й);күрә+POST;	күр[V]: видеть | күрә[POST]: ввиду, по
кияүгә	кияү+N+Sg+DIR(ГА);	кияү[N]: жених, зять
чыктың	чык+V+PST_DEF(ДЫ)+2SG(ң);	чык[V]: выйти, выходить
бит	бит+N+Sg+Nom;бит+PART;	бит[N]: лицо, страница
инде	инде+PART;
,	Type2
шулай	шулай+PN;
түгелмени	түгел+PART+INT_MIR(мЫни);түк+V+PASS(Ыл)+INT_MIR(мЫни);	түк[V]: лить
?	Type1
Минем	мин+PN+GEN(нЫң);	мин[PN]: я, мой
шаккатырлык	шаккат+V+PCP_FUT(Ыр)+NMLZ(лЫк)+Sg+Nom;шаккат+V+PCP_FUT(Ыр)+PSBL(лЫк);шаккатырлык+Adj;
юмор	юмор+N+Sg+Nom;	юмор[N]: юмор
хисе	хис+N+Sg+POSS_3(СЫ)+Nom;	хис[N]: чувство
өчен	өчен+POST;	өчен[POST]: для, за
.	Type1
Ул	ул+N+Sg+Nom;ул+PN;	ул[N]: сын | ул[PN]: он, она, оно, они, его, их
янә	янә+Adv;	янә[Adv]: опять
чыгып	чык+V+ADVV_ACC(Ып);	чык[V]: выйти, выходить
китә	ки+V+CAUS(т)+PRES(Й);кит+V+PRES(Й);	ки[V]: одеть | кит[V]: уйти, уходить
.	Type1
АЛЬБУС	альбус+N+Sg+Nom;
/	Sign
РОН	Rus
ишекне	ишек+N+Sg+ACC(нЫ);	ишек[N]: дверь
ача	ач+V+PRES(Й);	ач[V]: открывать, открыть
башлый	башла+V+PRES(Й);	башла[V]: начать, начинать, начаться, начинаться
,	Type2
ләкин	ләкин+CNJ;
министр	министр+N+Sg+Nom;	министр[N]: министр
тагын	тагын+Adv;	тагын[Adv]: ещё, опять, снова
кире	кире+Adj;кире+Adv;	кире[Adj]: обратный, упрямый, обратно | кире[Adv]: обратно
керә	кер+V+PRES(Й);	кер[V]: войти, входить
,	Type2
ул	ул+N+Sg+Nom;ул+PN;	ул[N]: сын | ул[PN]: он, она, оно, они, его, их
ишекне	ишек+N+Sg+ACC(нЫ);	ишек[N]: дверь
ябып	яп+V+ADVV_ACC(Ып);	яп[V]: закрывать, закрыть
куя	куй+V+PRES(Й);	куй[V]: положить, класть
.	Type1
һЕРМИОНА	һермиона+N+Sg+Nom;
:	Type2
Балык	балык+N+Sg+Nom;	балык[N]: рыба
исе	ис+N+Sg+POSS_3(СЫ)+Nom;	ис[N]: запах
килә	кил+V+PRES(Й);	кил[V]: идти
.	Type1
әйттем	әйт+V+PST_DEF(ДЫ)+1SG(м);	әйт[V]: говорить, сказать
ич	ич+PART;
сиңа	син+PN+DIR(ГА);	син[PN]: ты, твой
,	Type2
ул	ул+N+Sg+Nom;ул+PN;	ул[N]: сын | ул[PN]: он, она, оно, они, его, их
балыклы	балык+N+ATTR_MUN(лЫ);	балык[N]: рыба
сэндвичлардан	сэндвич+N+PL(ЛАр)+ABL(ДАн);
ераграк	ерак+Adj+COMP(рАк)+Sg+Nom;ерак+Adv+COMP(рАк)+Sg+Nom;	ерак[Adj]: далёкий, далеко | ерак[Adv]: далеко
тор	тор+V+IMP_SG();	тор[V]: вставать, встать, стоять
дип	ди+V+ADVV_ACC(Ып);	ди[V]: говорить, сказать
.	Type1
АЛЬБУС	альбус+N+Sg+Nom;
/	Sign
РОН	Rus
:	Type2
Дөрес	дөрес+Adj;дөрес+Adv;	дөрес[Adj]: правильный, правильно | дөрес[Adv]: правильно
әйткәнсең	әйт+V+PCP_PS(ГАн)+2SG(сЫң);әйт+V+PST_INDF(ГАн)+2SG(сЫң);	әйт[V]: говорить, сказать
.	Type1
һЕРМИОНА	һермиона+N+Sg+Nom;
чыгып	чык+V+ADVV_ACC(Ып);	чык[V]: выйти, выходить
китә	ки+V+CAUS(т)+PRES(Й);кит+V+PRES(Й);	ки[V]: одеть | кит[V]: уйти, уходить
.	Type1
АЛЬБУС	альбус+N+Sg+Nom;
/	Sign
РОН	Rus
аның	ул+PN+GEN(нЫң);	ул[PN]: он, она, оно, они, его, их
киткәнен	ки+V+CAUS(т)+PCP_PS(ГАн)+POSS_3(СЫ)+ACC(нЫ);кит+V+PCP_PS(ГАн)+POSS_3(СЫ)+ACC(нЫ);	ки[V]: одеть | кит[V]: уйти, уходить
тикшерә	тикшер+V+PRES(Й);	тикшер[V]: проверить, проверять
һәм	һәм+CNJ;	һәм[CNJ]: и
зур	зур+Adj;	зур[Adj]: большой
җиңеллек	җиңел+Adj+NMLZ(лЫк)+Sg+Nom;җиңел+Adj+PSBL(лЫк);	җиңел[Adj]: легкий, легко
белән	белән+POST;	белән[POST]: на, с
ишекне	ишек+N+Sg+ACC(нЫ);	ишек[N]: дверь
ача	ач+V+PRES(Й);	ач[V]: открывать, открыть
.	Type1
БЕРЕНЧЕ	бер+Num+NUM_ORD(ЫнчЫ);	бер[Num]: один, первый
ПәРДә	пәрдә+N+Sg+Nom;
,	Type2
УНТУГЫЗЫНЧЫ	унтугыз+Num+NUM_ORD(ЫнчЫ);	унтугыз[Num]: девятнадцать, девятнадцатый
КүРЕНЕШ	күр+V+REFL(Ын)+RECP(Ыш)+IMP_SG();күр+V+REFL(Ын)+VN_2(Ыш)+Nom;күрен+V+RECP(Ыш)+IMP_SG();күрен+V+VN_2(Ыш)+Nom;күренеш+N+Sg+Nom;	күр[V]: видеть | күренеш[N]: вид, явление
ТЫЛСЫМ	тылсым+N+Sg+Nom;
МИНИСТРЛЫГЫ	министрлык+N+Sg+POSS_3(СЫ)+Nom;	министрлык[N]: министерство
,	Type2
һЕРМИОНАНЫң	һермионан+N+Sg+POSS_2SG(Ың)+Nom;һермиона+N+Sg+GEN(нЫң);
ОФИСЫ	офис+N+Sg+POSS_3(СЫ)+Nom;
һЕРМИОНАның	һермионан+N+Sg+POSS_2SG(Ың)+Nom;һермиона+N+Sg+GEN(нЫң);
СКОРПИУС	скорпиус+N+Sg+Nom;
/	Sign
һАРРИ	һарри+N+Sg+Nom;
офисында	офис+N+Sg+POSS_3(СЫ)+LOC(ДА);
,	Type2
ишекнең	ишек+N+Sg+GEN(нЫң);	ишек[N]: дверь
теге	теге+PN;	теге[PN]: тот, там
ягында	як+N+Sg+POSS_3(СЫ)+LOC(ДА);	як[N]: сторона
көтеп	көт+V+ADVV_ACC(Ып);	көт[V]: ждать, подождать
торалар	тор+V+PRES(Й)+3PL(ЛАр);тора+N+PL(ЛАр)+Nom;	тор[V]: вставать, встать, стоять
,	Type2
бу	бу+PN;	бу[PN]: это, здесь
вакытта	вакыт+N+Sg+LOC(ДА);	вакыт[N]: время, пора
АЛЬБУС	альбус+N+Sg+Nom;
/	Sign
РОН	Rus
килеп	кил+V+ADVV_ACC(Ып);	кил[V]: идти
керә	кер+V+PRES(Й);	кер[V]: войти, входить
,	Type2
ул	ул+N+Sg+Nom;ул+PN;	ул[N]: сын | ул[PN]: он, она, оно, они, его, их
абынып	абын+V+ADVV_ACC(Ып);
китә	ки+V+CAUS(т)+PRES(Й);кит+V+PRES(Й);	ки[V]: одеть | кит[V]: уйти, уходить
,	Type2
кәефе	кәеф+N+Sg+POSS_3(СЫ)+Nom;	кәеф[N]: настроение
бик	бик+Adv;	бик[Adv]: очень
арган	ар+V+PCP_PS(ГАн);ар+V+PST_INDF(ГАн);
кешенеке	кеш+N+Sg+POSS_3(СЫ)+ATTR_GEN(нЫкЫ);кеше+N+Sg+ATTR_GEN(нЫкЫ);	кеш[N]: соболь | кеше[N]: человек
сыман	сыман+POST;	сыман[POST]: как
.	Type1
ДЕЛЬФИ	дельфи+N+Sg+Nom;
/	Sign
һЕРМИОНА	һермиона+N+Sg+Nom;
белән	белән+POST;	белән[POST]: на, с
АЛЬБУС	альбус+N+Sg+Nom;
/	Sign
РОН	Rus
:	Type2
Бу	бу+PN;	бу[PN]: это, здесь
шулкадәр	шулкадәр+Adv;
сәер	сәер+Adj;	сәер[Adj]: странный, странно
.	Type1
ДЕЛЬФИ	дельфи+N+Sg+Nom;
/	Sign
РОН	Rus
:	Type2
Син	син+PN;	син[PN]: ты, твой
бик	бик+Adv;	бик[Adv]: очень
хисләнеп	хислән+V+ADVV_ACC(Ып);
сөйләдең	сөйлә+V+PST_DEF(ДЫ)+2SG(ң);	сөйлә[V]: говорить, рассказывать
.	Type1
Шәп	шәп+Adj;	шәп[Adj]: замечательный, замечательно
кыстың	кыс+V+PST_DEF(ДЫ)+2SG(ң);	кыс[V]: сжать, сжимать
син	син+PN;	син[PN]: ты, твой
аны	ул+PN+ACC(нЫ);	ул[PN]: он, она, оно, они, его, их
.	Type1
СКОРПИУС	скорпиус+N+Sg+Nom;
/	Sign
һАРРИ	һарри+N+Sg+Nom;
:	Type2
Мин	мин+PN;	мин[PN]: я, мой
белмим	бел+V+NEG(мА)+HOR_SG(Йм);бел+V+NEG(мА)+PRES(Й)+1SG(м);	бел[V]: знать, узнать
,	Type2
сине	син+PN+ACC(нЫ);	син[PN]: ты, твой
мактап	макта+V+ADVV_ACC(Ып);	макта[V]: хвалить
,	Type2
кулыңны	кул+N+Sg+POSS_2SG(Ың)+ACC(нЫ);	кул[N]: рука
кысаргамы	кыс+V+INF_1(ЫргА)+INT(мЫ);	кыс[V]: сжать, сжимать
,	Type2
әллә	әллә+CNJ;әллә+PART;
инде	инде+PART;
каш	каш+N+Sg+Nom;	каш[N]: бровь
җыерыргамы	җыерыргам+N+Sg+POSS_3(СЫ)+Nom;
–	Type2
җиңгәңне	җиңгә+N+Sg+POSS_2SG(Ың)+ACC(нЫ);
әллә	әллә+CNJ;әллә+PART;
биш	биш+Num;	биш[Num]: пять, пятый
тапкыр	тапкыр+Adj;тапкыр+N+Sg+Nom;	тапкыр[Adj]: находчивый
үптең	үп+V+PST_DEF(ДЫ)+2SG(ң);
инде	инде+PART;
син	син+PN;	син[PN]: ты, твой
!	Type1
АЛЬБУС	альбус+N+Sg+Nom;
/	Sign
һАРРИ	һарри+N+Sg+Nom;
:	Type2
Рон	Rus
бик	бик+Adv;	бик[Adv]: очень
мәхәббәтле	мәхәббәтл+N+Sg+POSS_3(СЫ)+Nom;
кеше	кеше+N+Sg+Nom;	кеше[N]: человек
.	Type1
Мин	мин+PN;	мин[PN]: я, мой
аның	ул+PN+GEN(нЫң);	ул[PN]: он, она, оно, они, его, их
башын	баш+N+Sg+POSS_3(СЫ)+ACC(нЫ);	баш[N]: голова
бутарга	бу+V+CAUS(т)+INF_1(ЫргА);бута+V+INF_1(ЫргА);	бу[V]: душить
гына	гына+PART;
тырыштым	тырыш+V+PST_DEF(ДЫ)+1SG(м);	тырыш[V]: постараться, пытаться, стараться
,	Type2
Скорпиус	скорпиус+N+Sg+Nom;
.	Type1
һәм	һәм+CNJ;	һәм[CNJ]: и
менә	мен+V+PRES(Й);менә+PART;	мен[V]: подниматься, подняться
мин	мин+PN;	мин[PN]: я, мой
аның	ул+PN+GEN(нЫң);	ул[PN]: он, она, оно, они, его, их
башын	баш+N+Sg+POSS_3(СЫ)+ACC(нЫ);	баш[N]: голова
бутадым	бута+V+PST_DEF(ДЫ)+1SG(м);
.	Type1
СКОРПИУС	скорпиус+N+Sg+Nom;
/	Sign
һАРРИ	һарри+N+Sg+Nom;
:	Type2
һәм	һәм+CNJ;	һәм[CNJ]: и
тагын	тагын+Adv;	тагын[Adv]: ещё, опять, снова
әтиең	әти+N+Sg+POSS_2SG(Ың)+Nom;	әти[N]: отец, папа
әйткән	әйт+V+PCP_PS(ГАн);әйт+V+PST_INDF(ГАн);	әйт[V]: говорить, сказать
сүзләр	сүз+N+PL(ЛАр)+Nom;	сүз[N]: слово
турында…	Error
.	Type1
ДЕЛЬФИ	дельфи+N+Sg+Nom;
/	Sign
һЕРМИОНА	һермиона+N+Sg+Nom;
:	Type2
Егетләр…	Error
Ул	ул+N+Sg+Nom;ул+PN;	ул[N]: сын | ул[PN]: он, она, оно, они, его, их
әйләнеп	әйлән+V+ADVV_ACC(Ып);	әйлән[V]: крутиться
кайтачак	кайт+V+FUT_DEF(АчАк);кайт+V+PCP_FUT(АчАк);	кайт[V]: возвратиться, возвращаться, возвращение
,	Type2
без	без+N+Sg+Nom;без+PN;	без[PN]: мы, наш
озак	озак+Adj;	озак[Adj]: долгий, долго
тора	тор+V+PRES(Й);	тор[V]: вставать, встать, стоять
алмыйбыз	ал+V+NEG(мА)+PRES(Й)+1PL(бЫз);	ал[V]: брать, браться, взять
.	Type1
АЛЬБУС	альбус+N+Sg+Nom;
/	Sign
РОН	Rus
(	Type3
СКОРПИУС	скорпиус+N+Sg+Nom;
/	Sign
һАРРИга	һарри+N+Sg+DIR(ГА);
)	Type3
:	Type2
Ишеттеңме	ишет+V+PST_DEF(ДЫ)+2SG(ң)+INT(мЫ);	ишет[V]: слышать, услышать
?	Type1
ДЕЛЬФИ	дельфи+N+Sg+Nom;
/	Sign
һЕРМИОНА	һермиона+N+Sg+Nom;
:	Type2
һермиона	һермиона+N+Sg+Nom;
Вакыт-күчергечне	вакыт-күчергечн+N+Sg+POSS_3(СЫ)+Nom;вакыт-күчергеч+N+Sg+ACC(нЫ);
кайда	кай+PN+LOC(ДА);кайда+PN;	кайда[PN]: где
яшерә	яшер+V+PRES(Й);	яшер[V]: прятать, спрятать
ала	ал+V+PRES(Й);ала+Adj;	ал[V]: брать, браться, взять | ала[Adj]: пегий
?	Type1
(	Type3
Ул	ул+N+Sg+Nom;ул+PN;	ул[N]: сын | ул[PN]: он, она, оно, они, его, их
бүлмәне	бүлмә+N+Sg+ACC(нЫ);	бүлмә[N]: комната
җентекләп	җентеклә+V+ADVV_ACC(Ып);
карый	кара+V+PRES(Й);карый+N+Sg+Nom;	кара[V]: посмотреть, смотреть
һәм	һәм+CNJ;	һәм[CNJ]: и
китап	китап+N+Sg+Nom;	китап[N]: книга, книжный
киштәләрен	киштә+N+PL(ЛАр)+POSS_3(СЫ)+ACC(нЫ);	киштә[N]: полка
күрә	күр+V+PRES(Й);күрә+POST;	күр[V]: видеть | күрә[POST]: ввиду, по
)	Type3
.	Type1
Киштәләрне	киштә+N+PL(ЛАр)+ACC(нЫ);	киштә[N]: полка
тикшерик	тикшер+V+HOR_PL(Йк);	тикшер[V]: проверить, проверять
.	Type1
Алар	алар+PN;	алар[PN]: они
китап	китап+N+Sg+Nom;	китап[N]: книга, книжный
киштәләрендә	киштә+N+PL(ЛАр)+POSS_3(СЫ)+LOC(ДА);	киштә[N]: полка
эзләнә	эзлә+V+REFL(Ын)+PRES(Й);эзлән+V+PRES(Й);	эзлә[V]: искать
башлый	башла+V+PRES(Й);	башла[V]: начать, начинать, начаться, начинаться
.	Type1
СКОРПИУС	скорпиус+N+Sg+Nom;
/	Sign
һАРРИ	һарри+N+Sg+Nom;
дустына	дуст+N+Sg+POSS_3(СЫ)+DIR(ГА);
аптырап	аптыра+V+ADVV_ACC(Ып);
карап	кара+V+ADVV_ACC(Ып);	кара[V]: посмотреть, смотреть
тора	тор+V+PRES(Й);	тор[V]: вставать, встать, стоять
.	Type1
СКОРПИУС	скорпиус+N+Sg+Nom;
/	Sign
һАРРИ	һарри+N+Sg+Nom;
:	Type2
Ник	ник+PN;
син	син+PN;	син[PN]: ты, твой
миңа	мин+PN+DIR(ГА);	мин[PN]: я, мой
әйтмәдең	әйт+V+NEG(мА)+PST_DEF(ДЫ)+2SG(ң);	әйт[V]: говорить, сказать
?	Type1
55	Num
АЛЬБУС	альбус+N+Sg+Nom;
/	Sign
РОН	Rus
:	Type2
әтием	әти+N+Sg+POSS_1SG(Ым)+Nom;	әти[N]: отец, папа
минем	мин+PN+GEN(нЫң);	мин[PN]: я, мой
аның	ул+PN+GEN(нЫң);	ул[PN]: он, она, оно, они, его, их
улы	ул+N+Sg+POSS_3(СЫ)+Nom;	ул[N]: сын
булуымны	бул+V+VN_1(у/ү/в)+POSS_1SG(Ым)+ACC(нЫ);	бул[V]: быть, случиться
теләмәве	телә+V+NEG(мА)+VN_1(у/ү/в)+POSS_3(СЫ)+Nom;	телә[V]: желать, пожелать
турында	тур+N+Sg+POSS_3(СЫ)+LOC(ДА);турында+POST;	тур[N]: тур | турында[POST]: о
әйтте	әйт+V+PST_DEF(ДЫ);	әйт[V]: говорить, сказать
.	Type1
Сүз	сүз+N+Sg+Nom;	сүз[N]: слово
башы	баш+N+Sg+POSS_3(СЫ)+Nom;	баш[N]: голова
өчен	өчен+POST;	өчен[POST]: для, за
авыррак	авыр+Adj+COMP(рАк)+Sg+Nom;	авыр[Adj]: тяжелый, тяжело
җөмлә	җөмлә+N+Sg+Nom;	җөмлә[N]: предложение
,	Type2
әйеме	әйе+MOD+INT(мЫ);
?	Type1
СКОРПИУС	скорпиус+N+Sg+Nom;
/	Sign
һАРРИ	һарри+N+Sg+Nom;
нәрсә	нәрсә+PN;	нәрсә[PN]: что, вещь
әйтергә	әйт+V+INF_1(ЫргА);	әйт[V]: говорить, сказать
икән	икән+MOD;икән+PART;
дип	ди+V+ADVV_ACC(Ып);	ди[V]: говорить, сказать
уйлана	уйла+V+REFL(Ын)+PRES(Й);уйлан+V+PRES(Й);	уйла[V]: думать | уйлан[V]: задуматься
.	Type1
СКОРПИУС	скорпиус+N+Sg+Nom;
/	Sign
һАРРИ	һарри+N+Sg+Nom;
:	Type2
Мин	мин+PN;	мин[PN]: я, мой
беләм	бел+V+PRES(Й)+1SG(м);	бел[V]: знать, узнать
,	Type2
Волдеморт	волдеморт+N+Sg+Nom;
малае…	Error
дигән	ди+V+PCP_PS(ГАн);ди+V+PST_INDF(ГАн);	ди[V]: говорить, сказать
сүз	сүз+N+Sg+Nom;	сүз[N]: слово
–	Type2
ул	ул+N+Sg+Nom;ул+PN;	ул[N]: сын | ул[PN]: он, она, оно, они, его, их
ялган	ялга+V+REFL(Ын)+IMP_SG();ялган+Adj;ялган+N+Sg+Nom;ялган+V+IMP_SG();	ялган[N]: обман | ялган[V]: присоединиться, присоединяться
,	Type2
һәм	һәм+CNJ;	һәм[CNJ]: и
син	син+PN;	син[PN]: ты, твой
дә	дә+PART;
беләсең	бел+V+OBL(ЙсЫ)+POSS_2SG(Ың)+Nom;бел+V+PRES(Й)+2SG(сЫң);	бел[V]: знать, узнать
,	Type2
тик	тик+CNJ;	тик[CNJ]: но
шулай	шулай+PN;
да	да+PART;
,	Type2
кайвакыт	кайвакыт+Adv;	кайвакыт[Adv]: иногда
,	Type2
мин	мин+PN;	мин[PN]: я, мой
әтинең	әти+N+Sg+GEN(нЫң);	әти[N]: отец, папа
ни	ни+CNJ;ни+PART;ни+PN;	ни[CNJ]: ни | ни[PN]: что
уйлаганын	уйла+V+PCP_PS(ГАн)+POSS_3(СЫ)+ACC(нЫ);	уйла[V]: думать
күрәм	күр+V+PRES(Й)+1SG(м);	күр[V]: видеть
кебек	кебек+POST;	кебек[POST]: как
,	Type2
«	Type4
Ничек	ничек+PN;
дөньяга	дөнья+N+Sg+DIR(ГА);	дөнья[N]: мир¹
китерә	китер+V+PRES(Й);	китер[V]: привести, приводить
алдым	ал+N+Sg+POSS_1SG(Ым)+Nom;ал+V+PST_DEF(ДЫ)+1SG(м);	ал[V]: брать, браться, взять
мин	мин+PN;	мин[PN]: я, мой
моны	бу+PN+ACC(нЫ);	бу[PN]: это, здесь
?	Type1
»	Type4
ди	ди+V+PRES(Й);	ди[V]: говорить, сказать
сыман	сыман+POST;	сыман[POST]: как
ул	ул+N+Sg+Nom;ул+PN;	ул[N]: сын | ул[PN]: он, она, оно, они, его, их
.	Type1
АЛЬБУС	альбус+N+Sg+Nom;
/	Sign
РОН	Rus
:	Type2
Барыбер	барыбер+Adv;	барыбер[Adv]: всё равно
минем	мин+PN+GEN(нЫң);	мин[PN]: я, мой
әтидән	әти+N+Sg+ABL(ДАн);	әти[N]: отец, папа
яхшырак	яхшы+Adj+COMP(рАк)+Sg+Nom;яхшы+Adv+COMP(рАк)+Sg+Nom;	яхшы[Adj]: хороший, лучший, хорошо, лучше | яхшы[Adv]: хорошо, лучше
.	Type1
Бер	бер+Num;бер+PN;	бер[Num]: один, первый
шигем	шик+N+Sg+POSS_1SG(Ым)+Nom;	шик[N]: сомнение
юк	юк+MOD;
,	Type2
ул	ул+N+Sg+Nom;ул+PN;	ул[N]: сын | ул[PN]: он, она, оно, они, его, их
күбрәк	күп+Adj+COMP(рАк)+Sg+Nom;	күп[Adj]: много
вакытын	вакыт+N+Sg+POSS_3(СЫ)+ACC(нЫ);	вакыт[N]: время, пора
мине	ми+N+Sg+ACC(нЫ);мин+PN+ACC(нЫ);мин+PN+POSS_3(СЫ)+Nom;	ми[N]: мозг | мин[PN]: я, мой
ничек	ничек+PN;
үзгәртү	үзгәр+V+CAUS(т)+VN_1(у/ү/в)+Nom;үзгәрт+V+VN_1(у/ү/в)+Nom;	үзгәр[V]: измениться, изменяться | үзгәрт[V]: изменить, изменять
турында	тур+N+Sg+POSS_3(СЫ)+LOC(ДА);турында+POST;	тур[N]: тур | турында[POST]: о
уйлап	уйла+V+ADVV_ACC(Ып);	уйла[V]: думать
йөридер	йөр+V+PRES(Й)+PROB(ДЫр);	йөр[V]: походить, ходить
.	Type1
ДЕЛЬФИ	дельфи+N+Sg+Nom;
/	Sign
һЕРМИОНА	һермиона+N+Sg+Nom;
СКОРПИУС	скорпиус+N+Sg+Nom;
/	Sign
һАРРИны	һаррин+N+Sg+POSS_3(СЫ)+Nom;һарри+N+Sg+ACC(нЫ);
китап	китап+N+Sg+Nom;	китап[N]: книга, книжный
киштәләре	киштә+N+PL(ЛАр)+POSS_3(СЫ)+Nom;	киштә[N]: полка
янына	ян+N+Sg+POSS_3(СЫ)+DIR(ГА);ян+V+REFL(Ын)+PRES(Й);янына+POST;	ян[N]: к, мимо, у, бок | ян[V]: гореть, сгореть, угрожать
төрткәләргә	төр+V+CAUS(т)+RAR_1(ГАлА)+INF_1(ЫргА);төрт+V+RAR_1(ГАлА)+INF_1(ЫргА);төрткәлә+V+INF_1(ЫргА);	төр[V]: завернуть | төрт[V]: ткнуть
тырыша	тырыш+V+PRES(Й);	тырыш[V]: постараться, пытаться, стараться
.	Type1
ДЕЛЬФИ	дельфи+N+Sg+Nom;
/	Sign
һЕРМИОНА	һермиона+N+Sg+Nom;
:	Type2
Бәлки	бәлки+CNJ;	бәлки[CNJ]: а
,	Type2
без	без+N+Sg+Nom;без+PN;	без[PN]: мы, наш
кул	кул+N+Sg+Nom;	кул[N]: рука
астында	ас+N+Sg+POSS_3(СЫ)+LOC(ДА);астында+POST;	астында[POST]: под
яткан	ят+V+PCP_PS(ГАн);ят+V+PST_INDF(ГАн);яткан+Adj;	ят[V]: лечь, ложиться
нәрсәләргә	нәрсә+PN+PL(ЛАр)+DIR(ГА);	нәрсә[PN]: что, вещь
игътибар	игътибар+N+Sg+Nom;	игътибар[N]: внимание
итәрбез	и+V+CAUS(т)+PCP_FUT(Ыр)+1PL(бЫз);ит+V+PCP_FUT(Ыр)+1PL(бЫз);	ит[V]: делать, сделать
?	Type1
СКОРПИУС	скорпиус+N+Sg+Nom;
/	Sign
һАРРИ	һарри+N+Sg+Nom;
:	Type2
Минем	мин+PN+GEN(нЫң);	мин[PN]: я, мой
уйлавымча	уйлавымча+N+Sg+Nom;
,	Type2
безнең	без+N+Sg+GEN(нЫң);без+PN+GEN(нЫң);	без[PN]: мы, наш
дус	дус+N+Sg+Nom;	дус[N]: друг
булуыбызның	бул+V+VN_1(у/ү/в)+POSS_1PL(ЫбЫз)+GEN(нЫң);	бул[V]: быть, случиться
сәбәбе	сәбәп+N+Sg+POSS_3(СЫ)+Nom;	сәбәп[N]: повод¹, причина
бардыр	бар+MOD+PROB(ДЫр);бар+N+Sg+3SG(ДЫр);бар+N+Sg+Nom+PROB(ДЫр);бар+PN+PROB(ДЫр);бар+V+CAUS(ДЫр)+IMP_SG();	бар[N]: бар | бар[V]: идти, пойти
кебек	кебек+POST;	кебек[POST]: как
,	Type2
Альбус	альбус+N+Sg+Nom;
,	Type2
бер-беребезне	бер-бер+Adj+Sg+POSS_1PL(ЫбЫз)+ACC(нЫ);
табуыбызның	табу+N+Sg+POSS_1PL(ЫбЫз)+GEN(нЫң);тап+V+VN_1(у/ү/в)+POSS_1PL(ЫбЫз)+GEN(нЫң);	тап[V]: найти, находить
бер	бер+Num;бер+PN;	бер[Num]: один, первый
хикмәте	хикмәт+N+Sg+POSS_3(СЫ)+Nom;	хикмәт[N]: мудрость
,	Type2
беләсеңме	бел+V+PRES(Й)+2SG(сЫң)+INT(мЫ);	бел[V]: знать, узнать
?	Type1
һәм	һәм+CNJ;	һәм[CNJ]: и
ничек	ничек+PN;
кенә	кенә+PART;
булса	бул+V+COND(сА);	бул[V]: быть, случиться
да	да+PART;
,	Type2
бу	бу+PN;	бу[PN]: это, здесь
маҗарабыз…	Error
Аннары	аннары+PN;
ул	ул+N+Sg+Nom;ул+PN;	ул[N]: сын | ул[PN]: он, она, оно, они, его, их
киштәдә	киштә+N+Sg+LOC(ДА);	киштә[N]: полка
бер	бер+Num;бер+PN;	бер[Num]: один, первый
китапны	китап+N+Sg+ACC(нЫ);	китап[N]: книга, книжный
күрә	күр+V+PRES(Й);күрә+POST;	күр[V]: видеть | күрә[POST]: ввиду, по
һәм	һәм+CNJ;	һәм[CNJ]: и
кашларын	каш+N+PL(ЛАр)+POSS_3(СЫ)+ACC(нЫ);	каш[N]: бровь
җыера	җыера+N+Sg+Nom;
.	Type1
Сез	сез+PN;	сез[PN]: вы, ваш
бу	бу+PN;	бу[PN]: это, здесь
китапларны	китап+N+PL(ЛАр)+ACC(нЫ);	китап[N]: книга, книжный
күрдегезме	күр+V+PST_DEF(ДЫ)+2PL(гЫз)+INT(мЫ);	күр[V]: видеть
?	Type1
Монда	бу+PN+LOC(ДА);монда+Adv;	бу[PN]: это, здесь
кайбер	кайбер+PN;
җитди	җитди+Adj;	җитди[Adj]: серьезный
китаплар	китап+N+PL(ЛАр)+Nom;	китап[N]: книга, книжный
бар	бар+MOD;бар+N+Sg+Nom;бар+PN;бар+V+IMP_SG();	бар[N]: бар | бар[V]: идти, пойти
.	Type1
Тыелган	тыел+V+PCP_PS(ГАн);тыел+V+PST_INDF(ГАн);тый+V+PASS(Ыл)+PCP_PS(ГАн);тый+V+PASS(Ыл)+PST_INDF(ГАн);	тый[V]: запретить, запрещать, сдержать, сдерживать
китаплар	китап+N+PL(ЛАр)+Nom;	китап[N]: книга, книжный
.	Type1
Ләгънәтле	ләгънәт+N+ATTR_MUN(лЫ);	ләгънәт[N]: проклятие
китаплар	китап+N+PL(ЛАр)+Nom;	китап[N]: книга, книжный
.	Type1
АЛЬБУС	альбус+N+Sg+Nom;
/	Sign
РОН	Rus
:	Type2
Скорпиусны	скорпиусн+N+Sg+POSS_3(СЫ)+Nom;скорпиус+N+Sg+ACC(нЫ);
авыр	авыр+Adj;авыр+V+IMP_SG();ау+V+FUT_INDF(Ыр);ау+V+PCP_FUT(Ыр);	авыр[Adj]: тяжелый, тяжело | авыр[V]: болеть, заболеть | ау[V]: падать, упасть
хис	хис+N+Sg+Nom;	хис[N]: чувство
кичерешләрдән	кичер+V+VN_2(Ыш)+PL(ЛАр)+ABL(ДАн);	кичер[V]: перенести, переносить, простить, прощать
ничек	ничек+PN;
аерырга	аер+V+INF_1(ЫргА);	аер[V]: разделить, разделять
?	Type1
Китапханәгә	китапханә+N+Sg+DIR(ГА);	китапханә[N]: библиотека
алып	ал+V+ADVV_ACC(Ып);алып+N+Sg+Nom;	ал[V]: брать, браться, взять
барырга	бар+V+INF_1(ЫргА);	бар[V]: идти, пойти
.	Type1
СКОРПИУС	скорпиус+N+Sg+Nom;
/	Sign
һАРРИ	һарри+N+Sg+Nom;
:	Type2
Бу	бу+PN;	бу[PN]: это, здесь
китапларның	китап+N+PL(ЛАр)+GEN(нЫң);	китап[N]: книга, книжный
барысы	бары+PN+POSS_3(СЫ)+Nom;	бары[PN]: весь
да	да+PART;
Тыелган	тыел+V+PCP_PS(ГАн);тыел+V+PST_INDF(ГАн);тый+V+PASS(Ыл)+PCP_PS(ГАн);тый+V+PASS(Ыл)+PST_INDF(ГАн);	тый[V]: запретить, запрещать, сдержать, сдерживать
бүлектән	бүлек+N+Sg+ABL(ДАн);	бүлек[N]: отдел
яки	яки+CNJ;
шуның	шул+PN+GEN(нЫң);шул+PN+POSS_2SG(Ың)+Nom;	шул[PN]: это, так, оттуда, потом
ише	иш+N+Sg+POSS_3(СЫ)+Nom;	иш[N]: ровня
урыннардан	урын+N+PL(ЛАр)+ABL(ДАн);	урын[N]: место
.	Type1
«	Type4
Ләгыйньнән	ләгыйньнән+N+Sg+Nom;
ләгыйнь	ләгыйнь+N+Sg+Nom;
сихере	сихер+N+Sg+POSS_3(СЫ)+Nom;	сихер[N]: колдовство
»	Type4
,	Type2
«	Type4
Унбишенче	унбиш+Num+NUM_ORD(ЫнчЫ);	унбиш[Num]: пятнадцать, пятнадцатый
гасырның	гасыр+N+Sg+GEN(нЫң);	гасыр[N]: век
явыз	явыз+Adj;
шайтаннары	шайтан+N+PL(ЛАр)+POSS_3(СЫ)+Nom;	шайтан[N]: чёрт
»	Type4
.	Type1
«	Type4
Фәйләсүф	фәйләсүф+N+Sg+Nom;
сонетлары	сонет+N+PL(ЛАр)+POSS_3(СЫ)+Nom;
»	Type4
–	Type2
бу	бу+PN;	бу[PN]: это, здесь
китап	китап+N+Sg+Nom;	китап[N]: книга, книжный
һогвартста	һогвартста+N+Sg+Nom;
бөтенләй	бөтенләй+Adv;	бөтенләй[Adv]: совсем, целиком
тыелган	тыел+V+PCP_PS(ГАн);тыел+V+PST_INDF(ГАн);тый+V+PASS(Ыл)+PCP_PS(ГАн);тый+V+PASS(Ыл)+PST_INDF(ГАн);	тый[V]: запретить, запрещать, сдержать, сдерживать
ич	ич+PART;
!	Type1
АЛЬБУС	альбус+N+Sg+Nom;
/	Sign
РОН	Rus
:	Type2
«	Type4
Шәүләләр	шәүлә+N+PL(ЛАр)+Nom;
һәм	һәм+CNJ;	һәм[CNJ]: и
өрәкләр	өрәк+N+PL(ЛАр)+Nom;
.	Type1
Некромантиягә	некромантия+N+Sg+DIR(ГА);
эт	эт+N+Sg+Nom;эт+V+IMP_SG();	эт[N]: собака
җиләкле	җиләк+N+ATTR_MUN(лЫ);
кереш	кер+V+RECP(Ыш)+IMP_SG();кер+V+VN_2(Ыш)+Nom;	кер[V]: войти, входить
»	Type4
.	Type1
ДЕЛЬФИ	дельфи+N+Sg+Nom;
/	Sign
һЕРМИОНА	һермиона+N+Sg+Nom;
:	Type2
Бу	бу+PN;	бу[PN]: это, здесь
шаккатыргыч	шаккатыргыч+Adj;
китаплар	китап+N+PL(ЛАр)+Nom;	китап[N]: книга, книжный
,	Type2
әйеме	әйе+MOD+INT(мЫ);
?	Type1
…	Type1
АЛЬБУС	альбус+N+Sg+Nom;
/	Sign
РОН	Rus
:	Type2
«	Type4
Ак	ак+Adj;ак+V+IMP_SG();	ак[Adj]: белый
ахак	ахак+N+Sg+Nom;
утының	ут+N+Sg+POSS_3(СЫ)+GEN(нЫң);утын+N+Sg+POSS_2SG(Ың)+Nom;	ут[N]: огонь
чын	чын+Adj;	чын[Adj]: настоящий
хикәяте	хикәят+N+Sg+POSS_3(СЫ)+Nom;
»	Type4
.	Type1
«	Type4
Империус	империус+N+Sg+Nom;
сихере	сихер+N+Sg+POSS_3(СЫ)+Nom;	сихер[N]: колдовство
һәм	һәм+CNJ;	һәм[CNJ]: и
аңа	ул+PN+DIR(ГА);	ул[PN]: он, она, оно, они, его, их
ничек	ничек+PN;
каршы	каршы+Adj;каршы+Adv;каршы+POST;	каршы[Adj]: противный, противоположный, наперекор | каршы[Adv]: наперекор | каршы[POST]: против
торырга	тор+V+INF_1(ЫргА);	тор[V]: вставать, встать, стоять
»	Type4
.	Type1
СКОРПИУС	скорпиус+N+Sg+Nom;
/	Sign
һАРРИ	һарри+N+Sg+Nom;
:	Type2
Карагыз	кара+Adj+Sg+POSS_2PL(ЫгЫз)+Nom;кара+N+Sg+POSS_2PL(ЫгЫз)+Nom;кара+V+IMP_PL(ЫгЫз);	кара[Adj]: чёрный | кара[N]: чернила | кара[V]: посмотреть, смотреть
әле	әле+CNJ;әле+PART;	әле[CNJ]: пока
моңа	моңа+PN;
.	Type1
һа	һа+INTRJ;
!	Type1
Сивилла	Rus
Трелониның	трелонин+N+Sg+POSS_2SG(Ың)+Nom;трелони+N+Sg+GEN(нЫң);
«	Type4
Күзләрем	күз+N+PL(ЛАр)+POSS_1SG(Ым)+Nom;	күз[N]: глаз
.	Type1
Алар	алар+PN;	алар[PN]: они
белән	белән+POST;	белән[POST]: на, с
ничек	ничек+PN;
үткәннәрне	үт+V+PCP_PS(ГАн)+PL(ЛАр)+ACC(нЫ);үткән+Adj+PL(ЛАр)+ACC(нЫ);	үт[V]: пройти, проходить
күрергә	күр+V+INF_1(ЫргА);	күр[V]: видеть
»	Type4
китабы	китап+N+Sg+POSS_3(СЫ)+Nom;	китап[N]: книга, книжный
.	Type1
Күрәзәләр	күрәзә+N+PL(ЛАр)+Nom;күрәзәлә+V+FUT_INDF(Ыр);күрәзәлә+V+PCP_FUT(Ыр)+N;
дәреслеге	дәрес+N+NMLZ(лЫк)+Sg+POSS_3(СЫ)+Nom;дәрес+N+PSBL(лЫк)+POSS_3(СЫ)+Nom;	дәрес[N]: занятие, урок
.	Type1
һермиона	һермиона+N+Sg+Nom;
Грейнджер	грейнджер+N+Sg+Nom;
күрәзәләрне	күрәзә+N+PL(ЛАр)+ACC(нЫ);
күрә	күр+V+PRES(Й);күрә+POST;	күр[V]: видеть | күрә[POST]: ввиду, по
алмый	ал+V+NEG(мА)+PRES(Й);	ал[V]: брать, браться, взять
.	Type1
Бу	бу+PN;	бу[PN]: это, здесь
бик	бик+Adv;	бик[Adv]: очень
кызык	кызык+Adj;	кызык[Adj]: интересный, интересно
.	Type1
Бу	бу+PN;	бу[PN]: это, здесь
табыш…	Error
Ул	ул+N+Sg+Nom;ул+PN;	ул[N]: сын | ул[PN]: он, она, оно, они, его, их
ялгыш	ялгыш+N+Sg+Nom;ялгыш+V+IMP_SG();
киштәдәге	киштә+N+Sg+ATTR_LOC(ДАгЫ);	киштә[N]: полка
бер	бер+Num;бер+PN;	бер[Num]: один, первый
китапны	китап+N+Sg+ACC(нЫ);	китап[N]: книга, книжный
этеп	эт+V+ADVV_ACC(Ып);
җибәрә	җибәр+V+PRES(Й);	җибәр[V]: пускать, пустить
.	Type1
Ул	ул+N+Sg+Nom;ул+PN;	ул[N]: сын | ул[PN]: он, она, оно, они, его, их
килеп	кил+V+ADVV_ACC(Ып);	кил[V]: идти
төшә	төш+V+PRES(Й);	төш[V]: опускаться, опуститься
һәм	һәм+CNJ;	һәм[CNJ]: и
ачыла	ач+V+PASS(Ыл)+PRES(Й);ачыл+V+PRES(Й);	ач[V]: открывать, открыть | ачыл[V]: открываться, открыться
.	Type1
һәм	һәм+CNJ;	һәм[CNJ]: и
сөйли	сөйлә+V+PRES(Й);	сөйлә[V]: говорить, рассказывать
башлый	башла+V+PRES(Й);	башла[V]: начать, начинать, начаться, начинаться
.	Type1
КИТАП	китап+N+Sg+Nom;	китап[N]: книга, книжный
:	Type2
56	Num
өчнең	өч+Num+GEN(нЫң);	өч[Num]: три, третий
беренчесе	бер+Num+NUM_ORD(ЫнчЫ)+POSS_3(СЫ)+Nom;	бер[Num]: один, первый
–	Type2
өметсез	өмет+N+ATTR_ABES(сЫз)+Sg+Nom;өмет+N+Sg+2PL(сЫз);	өмет[N]: надежда
тапкырлык	тапкыр+Adj+NMLZ(лЫк)+Sg+Nom;тапкыр+Adj+PSBL(лЫк);тапкыр+N+NMLZ(лЫк)+Sg+Nom;тапкыр+N+PSBL(лЫк);	тапкыр[Adj]: находчивый
:	Type2
Сүнде	сүн+V+PST_DEF(ДЫ);
һәм	һәм+CNJ;	һәм[CNJ]: и
үлде	үл+V+PST_DEF(ДЫ);	үл[V]: умереть, умирать
–	Type2
кайда	кай+PN+LOC(ДА);кайда+PN;	кайда[PN]: где
уртаклык	уртак+Adj+NMLZ(лЫк)+Sg+Nom;уртак+Adj+PSBL(лЫк);уртаклык+N+Sg+Nom;	уртак[Adj]: общий
?	Type1
СКОРПИУС	скорпиус+N+Sg+Nom;
/	Sign
һАРРИ	һарри+N+Sg+Nom;
:	Type2
Аһа	аһа+N+Sg+Nom;
.	Type1
Сөйләшә	сөйләшә+N+Sg+Nom;
торган	тор+V+PCP_PS(ГАн);тор+V+PST_INDF(ГАн);	тор[V]: вставать, встать, стоять
китап	китап+N+Sg+Nom;	китап[N]: книга, книжный
.	Type1
Бераз	бераз+Adv;	бераз[Adv]: немного
сәеррәк	сәер+Adj+COMP(рАк)+Sg+Nom;	сәер[Adj]: странный, странно
.	Type1
КИТАП	китап+N+Sg+Nom;	китап[N]: книга, книжный
:	Type2
Икенчесе	ике+Num+NUM_ORD(ЫнчЫ)+POSS_3(СЫ);	ике[Num]: два, оба, второй
өчен	өчен+POST;	өчен[POST]: для, за
Хуҗа	хуҗа+N+Sg+Nom;	хуҗа[N]: хозяин
бул	бул+V+IMP_SG();	бул[V]: быть, случиться
бераз	бераз+Adv;	бераз[Adv]: немного
:	Type2
Тау	тау+N+Sg+Nom;	тау[N]: гора, горный
башына	баш+N+Sg+POSS_3(СЫ)+DIR(ГА);	баш[N]: голова
барырга	бар+V+INF_1(ЫргА);	бар[V]: идти, пойти
бир	бир+V+IMP_SG();	бир[V]: давать, дать, даваться
әмер	әмер+N+Sg+Nom;	әмер[N]: приказ
.	Type1
Сорау	сора+V+VN_1(у/ү/в)+Nom;сорау+N+Sg+Nom;	сора[V]: спрашивать, спросить | сорау[N]: вопрос
булыр	бул+V+FUT_INDF(Ыр);бул+V+PCP_FUT(Ыр);	бул[V]: быть, случиться
аз	аз+Adj;	аз[Adj]: мало
.	Type1
өченчесен	өч+Num+NUM_ORD(ЫнчЫ)+POSS_3(СЫ)+ACC(нЫ);	өч[Num]: три, третий
исә	и+V+COND(сА);ис+V+PRES(Й);исә+CNJ;	ис[V]: дуть
әйтер	әйт+V+FUT_INDF(Ыр);әйт+V+PCP_FUT(Ыр);	әйт[V]: говорить, сказать
атаң	ата+N+Sg+POSS_2SG(Ың)+Nom;	ата[N]: отец, отчий
,	Type2
бүкән	бүкән+N+Sg+Nom;
булып	бул+V+ADVV_ACC(Ып);	бул[V]: быть, случиться
әгәр	әгәр+CNJ;
ятсаң	ят+V+COND(сА)+2SG(ң);	ят[V]: лечь, ложиться
.	Type1
АЛЬБУС	альбус+N+Sg+Nom;
/	Sign
РОН	Rus
:	Type2
Бу	бу+PN;	бу[PN]: это, здесь
табышмак	табышмак+N+Sg+Nom;тап+V+RECP(Ыш)+INF_2(мАк);	табышмак[N]: загадка | тап[V]: найти, находить
.	Type1
Китап	китап+N+Sg+Nom;	китап[N]: книга, книжный
табышмак	табышмак+N+Sg+Nom;тап+V+RECP(Ыш)+INF_2(мАк);	табышмак[N]: загадка | тап[V]: найти, находить
әйтә	әйт+V+PRES(Й);	әйт[V]: говорить, сказать
.	Type1
КИТАП	китап+N+Sg+Nom;	китап[N]: книга, книжный
:	Type2
Ни	ни+CNJ;ни+PART;ни+PN;	ни[CNJ]: ни | ни[PN]: что
ишеттең	ишет+V+PST_DEF(ДЫ)+2SG(ң);	ишет[V]: слышать, услышать
–	Type2
шуны	шул+PN+ACC(нЫ);шул+PN+POSS_3(СЫ)+Nom;	шул[PN]: это, так, оттуда, потом
куш	куш+Adj;куш+V+IMP_SG();	куш[Adj]: двойной | куш[V]: велеть, складывать, сложить
,	Type2
җавап	җавап+N+Sg+Nom;	җавап[N]: ответ
булыр	бул+V+FUT_INDF(Ыр);бул+V+PCP_FUT(Ыр);	бул[V]: быть, случиться
–	Type2
калма	кал+V+NEG(мА)+IMP_SG();	кал[V]: оставаться, остаться
буш	буш+Adj;	буш[Adj]: пустой, пусто
.	Type1
ДЕЛЬФИ	дельфи+N+Sg+Nom;
/	Sign
һЕРМИОНА	һермиона+N+Sg+Nom;
:	Type2
Нишләдегез	нишлә+V+PST_DEF(ДЫ)+2PL(гЫз);
сез	сез+PN;	сез[PN]: вы, ваш
?	Type1
СКОРПИУС	скорпиус+N+Sg+Nom;
/	Sign
һАРРИ	һарри+N+Sg+Nom;
:	Type2
Мин	мин+PN;	мин[PN]: я, мой
,	Type2
аһ	аһ+INTRJ;
,	Type2
китап	китап+N+Sg+Nom;	китап[N]: книга, книжный
ачтым	ач+V+PST_DEF(ДЫ)+1SG(м);	ач[V]: открывать, открыть
.	Type1
Китап	китап+N+Sg+Nom;	китап[N]: книга, книжный
ачуның	ач+V+VN_1(у/ү/в)+GEN(нЫң);ачу+N+Sg+GEN(нЫң);	ач[V]: открывать, открыть | ачу[N]: злоба
үз	үз+PN;	үз[PN]: сам
гомеремдә	гомер+N+Sg+POSS_1SG(Ым)+LOC(ДА);	гомер[N]: жизнь
бер	бер+Num;бер+PN;	бер[Num]: один, первый
тапкыр	тапкыр+Adj;тапкыр+N+Sg+Nom;	тапкыр[Adj]: находчивый
да	да+PART;
шулай	шулай+PN;
куркыныч	куркыныч+Adj;	куркыныч[Adj]: опасный, опасно
эш	эш+N+Sg+Nom;	эш[N]: дело
булганы	бул+V+PCP_PS(ГАн)+POSS_3(СЫ)+Nom;	бул[V]: быть, случиться
юк	юк+MOD;
иде	и+V+PST_DEF(ДЫ);
әле	әле+CNJ;әле+PART;	әле[CNJ]: пока
.	Type1
Китап	китап+N+Sg+Nom;	китап[N]: книга, книжный
сикеренә	сикер+V+REFL(Ын)+PRES(Й);	сикер[V]: прыгать, прыгнуть
башлый	башла+V+PRES(Й);	башла[V]: начать, начинать, начаться, начинаться
һәм	һәм+CNJ;	һәм[CNJ]: и
АЛЬБУС	альбус+N+Sg+Nom;
/	Sign
РОНны	ронн+N+Sg+POSS_3(СЫ)+Nom;рон+N+Sg+ACC(нЫ);
эләктерә	эләк+V+CAUS(ДЫр)+PRES(Й);эләктер+V+PRES(Й);
.	Type1
Ул	ул+N+Sg+Nom;ул+PN;	ул[N]: сын | ул[PN]: он, она, оно, они, его, их
көч-хәл	көч-хәл+N+Sg+Nom;
белән	белән+POST;	белән[POST]: на, с
генә	генә+PART;
аннан	аннан+PN;ул+PN+ABL(ДАн);	ул[PN]: он, она, оно, они, его, их
котыла	котыл+V+PRES(Й);
.	Type1
АЛЬБУС	альбус+N+Sg+Nom;
/	Sign
РОН	Rus
:	Type2
Нәрсә	нәрсә+PN;	нәрсә[PN]: что, вещь
эшлиләр	эшлә+V+PRES(Й)+3PL(ЛАр);	эшлә[V]: делать, поступать, поступить, работать, сделать
болар	бу+PN+PL(ЛАр)+Nom;	бу[PN]: это, здесь
?	Type1
ДЕЛЬФИ	дельфи+N+Sg+Nom;
/	Sign
һЕРМИОНА	һермиона+N+Sg+Nom;
:	Type2
Ул	ул+N+Sg+Nom;ул+PN;	ул[N]: сын | ул[PN]: он, она, оно, они, его, их
моны	бу+PN+ACC(нЫ);	бу[PN]: это, здесь
корралландырган	корралландырган+N+Sg+Nom;
.	Type1
Китапханәнең	китапханә+N+Sg+GEN(нЫң);	китапханә[N]: библиотека
сакчылары	сак+N+PROF(чЫ)+PL(ЛАр)+POSS_3(СЫ)+Nom;сак+PROP+PROF(чЫ)+PL(ЛАр)+POSS_3(СЫ)+Nom;сакчы+N+PL(ЛАр)+POSS_3(СЫ)+Nom;	сак[N]: пост, стража
бар	бар+MOD;бар+N+Sg+Nom;бар+PN;бар+V+IMP_SG();	бар[N]: бар | бар[V]: идти, пойти
–	Type2
китаплар	китап+N+PL(ЛАр)+Nom;	китап[N]: книга, книжный
.	Type1
Вакыт-күчергеч	вакыт-күчергеч+N+Sg+Nom;
чыннан	чын+Adj+Sg+ABL(ДАн);	чын[Adj]: настоящий
да	да+PART;
монда	бу+PN+LOC(ДА);монда+Adv;	бу[PN]: это, здесь
димәк	ди+V+INF_2(мАк);	ди[V]: говорить, сказать
.	Type1
Табышмакка	табышмак+N+Sg+DIR(ГА);	табышмак[N]: загадка
җавап	җавап+N+Sg+Nom;	җавап[N]: ответ
бирик	бир+V+HOR_PL(Йк);	бир[V]: давать, дать, даваться
,	Type2
шуннан	шул+PN+ABL(ДАн);	шул[PN]: это, так, оттуда, потом
соң	соң+Adv;соң+N+Sg+Nom;соң+PART;соң+POST;	соң[Adv]: же, поздно, последний | соң[N]: конец | соң[POST]: после
табырбыз	табыр+N+Sg+1PL(бЫз);тап+V+FUT_INDF(Ыр)+1PL(бЫз);тап+V+PCP_FUT(Ыр)+1PL(бЫз);	тап[V]: найти, находить
.	Type1
АЛЬБУС	альбус+N+Sg+Nom;
/	Sign
РОН	Rus
:	Type2
өчнең	өч+Num+GEN(нЫң);	өч[Num]: три, третий
беренчесе…	Error
Сүнде	сүн+V+PST_DEF(ДЫ);
һәм	һәм+CNJ;	һәм[CNJ]: и
үлде	үл+V+PST_DEF(ДЫ);	үл[V]: умереть, умирать
–	Type2
кайда	кай+PN+LOC(ДА);кайда+PN;	кайда[PN]: где
уртаклык	уртак+Adj+NMLZ(лЫк)+Sg+Nom;уртак+Adj+PSBL(лЫк);уртаклык+N+Sg+Nom;	уртак[Adj]: общий
?	Type1
Де	Rus
Error	де;
Rus	?;
Type1	Китаплар;
китап+N+PL(ЛАр)+Nom;	ДЕЛЬФИ;
NR	/;
Sign	һЕРМИОНАны;
NR	йотарга;
йот+V+INF_1(ЫргА);	маташа;
маташ+V+PRES(Й);	башлый;
башла+V+PRES(Й);	.;
Type1	СКОРПИУС;
NR	/;
Sign	һАРРИ;
NR	:;
Type2	Тау;	Тау: гора, горный
тау+N+Sg+Nom;	башына;
баш+N+Sg+POSS_3(СЫ)+DIR(ГА);	барырга;
бар+V+INF_1(ЫргА);	бир;	бир: давать, дать, даваться
бир+V+IMP_SG();	әмер…;
Error	әйтер;
әйт+V+FUT_INDF(Ыр);әйт+V+PCP_FUT(Ыр);	атаң;
ата+N+Sg+POSS_2SG(Ың)+Nom;	,;	,: ,
Type2	бүкән;
бүкән+N+Sg+Nom;	булып;
бул+V+ADVV_ACC(Ып);	әгәр;
әгәр+CNJ;	ятсаң…;
Error	ДЕЛЬФИ;
NR	/;
Sign	һЕРМИОНА;
NR	(;	(: (
Type3	тыны;
тын+N+Sg+POSS_3(СЫ)+Nom;	бетә;
бет+V+PRES(Й);	язып;
яз+V+ADVV_ACC(Ып);	);	): )
Type3	:;
Type2	Мен;	Мен: подниматься, подняться
мен+V+IMP_SG();	!;
Type1	Де-мен…;
Error	тор;	тор: вставать, встать, стоять
тор+V+IMP_SG();	?;
ә	ә+PART;
,	Type2
дементорлар	дементор+N+PL(ЛАр)+Nom;
!	Type1
Дементорлар	дементор+N+PL(ЛАр)+Nom;
турында	тур+N+Sg+POSS_3(СЫ)+LOC(ДА);турында+POST;	тур[N]: тур | турында[POST]: о
китап	китап+N+Sg+Nom;	китап[N]: книга, книжный
табарга	тап+V+INF_1(ЫргА);	тап[V]: найти, находить
кирәк	кирәк+MOD;
!	Type1
(	Type3
Китап	китап+N+Sg+Nom;	китап[N]: книга, книжный
стеллажы	стеллаж+N+Sg+POSS_3(СЫ)+Nom;
аны	ул+PN+ACC(нЫ);	ул[PN]: он, она, оно, они, его, их
йота	йот+V+PRES(Й);
)	Type3
.	Type1
Альбус	альбус+N+Sg+Nom;
!	Type1
АЛЬБУС	альбус+N+Sg+Nom;
/	Sign
РОН	Rus
:	Type2
Дельфи	дельфи+N+Sg+Nom;
!	Type1
Нәрсә	нәрсә+PN;	нәрсә[PN]: что, вещь
соң	соң+Adv;соң+N+Sg+Nom;соң+PART;соң+POST;	соң[Adv]: же, поздно, последний | соң[N]: конец | соң[POST]: после
бу	бу+PN;	бу[PN]: это, здесь
?	Type1
57	Num
СКОРПИУС	скорпиус+N+Sg+Nom;
/	Sign
һАРРИ	һарри+N+Sg+Nom;
:	Type2
Фикереңне	фикер+N+Sg+POSS_2SG(Ың)+ACC(нЫ);	фикер[N]: мнение
тупла	тупла+V+IMP_SG();
,	Type2
Альбус	альбус+N+Sg+Nom;
.	Type1
Ул	ул+N+Sg+Nom;ул+PN;	ул[N]: сын | ул[PN]: он, она, оно, они, его, их
әйткәнчә	әйт+V+PCP_PS(ГАн)+EQU(чА);	әйт[V]: говорить, сказать
эшлә	эшлә+V+IMP_SG();	эшлә[V]: делать, поступать, поступить, работать, сделать
.	Type1
Дементорлар	дементор+N+PL(ЛАр)+Nom;
турында	тур+N+Sg+POSS_3(СЫ)+LOC(ДА);турында+POST;	тур[N]: тур | турында[POST]: о
китап	китап+N+Sg+Nom;	китап[N]: книга, книжный
тап	тап+N+Sg+Nom;тап+V+IMP_SG();	тап[N]: пятно | тап[V]: найти, находить
һәм	һәм+CNJ;	һәм[CNJ]: и
игътибарлы	игътибар+N+ATTR_MUN(лЫ);	игътибар[N]: внимание
бул	бул+V+IMP_SG();	бул[V]: быть, случиться
.	Type1
АЛЬБУС	альбус+N+Sg+Nom;
/	Sign
РОН	Rus
:	Type2
Менә	мен+V+PRES(Й);менә+PART;	мен[V]: подниматься, подняться
.	Type1
«	Type4
Дементорлар	дементор+N+PL(ЛАр)+Nom;
өстеннән	өс+N+Sg+POSS_3(СЫ)+ABL(ДАн);өстен+Adj+Sg+ABL(ДАн);өстеннән+POST;	өстен[Adj]: господствующий, превосходить
хакимлек	хаким+N+NMLZ(лЫк)+Sg+Nom;хаким+N+PSBL(лЫк);
:	Type2
Азкабанның	азкабанн+N+Sg+POSS_2SG(Ың)+Nom;азкабан+N+Sg+GEN(нЫң);
чын	чын+Adj;	чын[Adj]: настоящий
тарихы	тарих+N+Sg+POSS_3(СЫ)+Nom;	тарих[N]: история
»	Type4
.	Type1
Китап	китап+N+Sg+Nom;	китап[N]: книга, книжный
ачылып	ач+V+PASS(Ыл)+ADVV_ACC(Ып);ачыл+V+ADVV_ACC(Ып);	ач[V]: открывать, открыть | ачыл[V]: открываться, открыться
китә	ки+V+CAUS(т)+PRES(Й);кит+V+PRES(Й);	ки[V]: одеть | кит[V]: уйти, уходить
һәм	һәм+CNJ;	һәм[CNJ]: и
СКОРПИУС	скорпиус+N+Sg+Nom;
/	Sign
һАРРИга	һарри+N+Sg+DIR(ГА);
таба	таба+N+Sg+Nom;таба+POST;тап+V+PRES(Й);	таба[N]: сковорода | таба[POST]: к | тап[V]: найти, находить
сикерә	сикер+V+PRES(Й);	сикер[V]: прыгать, прыгнуть
башлый	башла+V+PRES(Й);	башла[V]: начать, начинать, начаться, начинаться
,	Type2
аңа	ул+PN+DIR(ГА);	ул[PN]: он, она, оно, они, его, их
китапның	китап+N+Sg+GEN(нЫң);	китап[N]: книга, книжный
юлыннан	юл+N+Sg+POSS_3(СЫ)+ABL(ДАн);	юл[N]: дорога, путь, строка, строчка
читкә	чит+Adj+Sg+DIR(ГА);чит+N+Sg+DIR(ГА);	чит[Adj]: чужой
китәргә	кит+V+INF_1(ЫргА);	кит[V]: уйти, уходить
кирәк	кирәк+MOD;
.	Type1
Ул	ул+N+Sg+Nom;ул+PN;	ул[N]: сын | ул[PN]: он, она, оно, они, его, их
китап	китап+N+Sg+Nom;	китап[N]: книга, книжный
шкафы	шкаф+N+Sg+POSS_3(СЫ)+Nom;	шкаф[N]: шкаф
каршына	каршына+N+Sg+Nom;
каты	кат+N+Sg+POSS_3(СЫ)+Nom;каты+Adj;	кат[N]: слой, этаж | каты[Adj]: жёсткий, крепкий, жёстко, крепко
итеп	ит+V+ADVV_ACC(Ып);	ит[V]: делать, сделать
егыла	егыл+V+PRES(Й);ек+V+PASS(Ыл)+PRES(Й);	егыл[V]: свалиться
,	Type2
шкаф	шкаф+N+Sg+Nom;	шкаф[N]: шкаф
аны	ул+PN+ACC(нЫ);	ул[PN]: он, она, оно, они, его, их
йотарга	йот+V+INF_1(ЫргА);
маташа	маташ+V+PRES(Й);	маташ[V]: попытаться, пытаться
.	Type1
КИТАП	китап+N+Sg+Nom;	китап[N]: книга, книжный
:	Type2
Тусам	ту+V+COND(сА)+1SG(м);	ту[V]: родиться, рождаться
да	да+PART;
читлектә	чит+Adj+NMLZ(лЫк)+Sg+LOC(ДА);чит+Adj+PSBL(лЫк)+LOC(ДА);чит+N+NMLZ(лЫк)+Sg+LOC(ДА);чит+N+PSBL(лЫк)+LOC(ДА);читлек+N+Sg+LOC(ДА);	чит[Adj]: чужой | читлек[N]: клетка
,	Type2
Ярсудан	ярсу+Adj+Sg+ABL(ДАн);ярсы+V+VN_1(у/ү/в)+ABL(ДАн);
чишәлдем	чишәлд+N+Sg+POSS_1SG(Ым)+Nom;
богауны	богау+N+Sg+ACC(нЫ);	богау[N]: кандалы
.	Type1
Мин	мин+PN;	мин[PN]: я, мой
–	Type2
Гантларның	гантларн+N+Sg+POSS_2SG(Ың)+Nom;гант+N+PL(ЛАр)+GEN(нЫң);
дәвамы	дәва+N+Sg+Nom+INT(мЫ);дәвам+N+Sg+POSS_3(СЫ)+Nom;	дәва[N]: лечение | дәвам[N]: продолжение
,	Type2
Сихер	сихер+N+Sg+Nom;	сихер[N]: колдовство
–	Type2
минем	мин+PN+GEN(нЫң);	мин[PN]: я, мой
канымда	кан+N+Sg+POSS_1SG(Ым)+LOC(ДА);	кан[N]: кровь
.	Type1
Кит	кит+V+IMP_SG();	кит[V]: уйти, уходить
,	Type2
торма	тор+V+NEG(мА)+IMP_SG();торма+N+Sg+Nom;	тор[V]: вставать, встать, стоять
каршымда	каршы+Adj+Sg+POSS_1SG(Ым)+LOC(ДА);	каршы[Adj]: противный, противоположный, наперекор
,	Type2
Мин	мин+PN;	мин[PN]: я, мой
телим	тел+V+HOR_SG(Йм);телә+V+HOR_SG(Йм);телә+V+PRES(Й)+1SG(м);	телә[V]: желать, пожелать
үзем	үз+PN+POSS_1SG(Ым)+Nom;	үз[PN]: сам
булырга	бул+V+INF_1(ЫргА);	бул[V]: быть, случиться
.	Type1
АЛЬБУС	альбус+N+Sg+Nom;
/	Sign
РОН	Rus
:	Type2
Волдеморт	волдеморт+N+Sg+Nom;
.	Type1
ДЕЛЬФИ	дельфи+N+Sg+Nom;
китаплар	китап+N+PL(ЛАр)+Nom;	китап[N]: книга, книжный
астыннан	ас+N+Sg+POSS_3(СЫ)+ABL(ДАн);астыннан+POST;
пәйда	пәй+N+Sg+Nom+PART(ДА);пәй+N+Sg+LOC(ДА);
була	бул+V+PRES(Й);	бул[V]: быть, случиться
,	Type2
ул	ул+N+Sg+Nom;ул+PN;	ул[N]: сын | ул[PN]: он, она, оно, они, его, их
үз	үз+PN;	үз[PN]: сам
кыяфәтендә	кыяфәт+N+Sg+POSS_3(СЫ)+LOC(ДА);	кыяфәт[N]: вид
.	Type1
ДЕЛЬФИ	дельфи+N+Sg+Nom;
:	Type2
Тизрәк	тиз+Adj+COMP(рАк)+Sg+Nom;	тиз[Adj]: быстрый, быстро
бул	бул+V+IMP_SG();	бул[V]: быть, случиться
!	Type1
Ул	ул+N+Sg+Nom;ул+PN;	ул[N]: сын | ул[PN]: он, она, оно, они, его, их
кычкыра-кычкыра	кычкыра-кычкыра+N+Sg+Nom;
тагын	тагын+Adv;	тагын[Adv]: ещё, опять, снова
китап	китап+N+Sg+Nom;	китап[N]: книга, книжный
арасына	ара+N+Sg+POSS_3(СЫ)+DIR(ГА);арасына+POST;	ара[N]: между, среди, промежуток
чума	чум+V+PRES(Й);чума+N+Sg+Nom;
.	Type1
АЛЬБУС	альбус+N+Sg+Nom;
/	Sign
РОН	Rus
:	Type2
Дельфи	дельфи+N+Sg+Nom;
!	Type1
Дельфи	дельфи+N+Sg+Nom;
!	Type1
Ул	ул+N+Sg+Nom;ул+PN;	ул[N]: сын | ул[PN]: он, она, оно, они, его, их
аның	ул+PN+GEN(нЫң);	ул[PN]: он, она, оно, они, его, их
кулын	кул+N+Sg+POSS_3(СЫ)+ACC(нЫ);	кул[N]: рука
тотмакчы	тот+V+DESID(мАкчЫ);	тот[V]: держать
була	бул+V+PRES(Й);	бул[V]: быть, случиться
,	Type2
ләкин	ләкин+CNJ;
өлгерми	өлгер+V+NEG(мА)+PRES(Й);	өлгер[V]: успевать, успеть
.	Type1
СКОРПИУС	скорпиус+N+Sg+Nom;
/	Sign
һАРРИ	һарри+N+Sg+Nom;
:	Type2
Ул	ул+N+Sg+Nom;ул+PN;	ул[N]: сын | ул[PN]: он, она, оно, они, его, их
кире	кире+Adj;кире+Adv;	кире[Adj]: обратный, упрямый, обратно | кире[Adv]: обратно
үз	үз+PN;	үз[PN]: сам
кыяфәтенә	кыяфәт+N+Sg+POSS_3(СЫ)+DIR(ГА);	кыяфәт[N]: вид
кайткан	кайт+V+PCP_PS(ГАн);кайт+V+PST_INDF(ГАн);	кайт[V]: возвратиться, возвращаться, возвращение
,	Type2
күрдеңме	күр+V+PST_DEF(ДЫ)+2SG(ң)+INT(мЫ);	күр[V]: видеть
?	Type1
АЛЬБУС	альбус+N+Sg+Nom;
/	Sign
РОН	Rus
:	Type2
Юк	юк+MOD;
!	Type1
Чөнки	чөнки+CNJ;
мин	мин+PN;	мин[PN]: я, мой
аны	ул+PN+ACC(нЫ);	ул[PN]: он, она, оно, они, его, их
ашаучы	аша+V+VN_1(у/ү/в)+PCP_PR(чЫ);аша+V+VN_1(у/ү/в)+PROF(чЫ)+Sg+Nom;	аша[V]: есть, кушать
китап	китап+N+Sg+Nom;	китап[N]: книга, книжный
киштәсе	киштә+N+Sg+POSS_3(СЫ)+Nom;	киштә[N]: полка
турында	тур+N+Sg+POSS_3(СЫ)+LOC(ДА);турында+POST;	тур[N]: тур | турында[POST]: о
күбрәк	күп+Adj+COMP(рАк)+Sg+Nom;	күп[Adj]: много
борчылдым	борчы+V+PASS(Ыл)+PST_DEF(ДЫ)+1SG(м);борчыл+V+PST_DEF(ДЫ)+1SG(м);	борчы[V]: беспокоить, обеспокоить | борчыл[V]: беспокоиться
!	Type1
Тап	тап+N+Sg+Nom;тап+V+IMP_SG();	тап[N]: пятно | тап[V]: найти, находить
.	Type1
Нәрсә	нәрсә+PN;	нәрсә[PN]: что, вещь
булса	бул+V+COND(сА);	бул[V]: быть, случиться
да	да+PART;
тап	тап+N+Sg+Nom;тап+V+IMP_SG();	тап[N]: пятно | тап[V]: найти, находить
.	Type1
Аңа	ул+PN+DIR(ГА);	ул[PN]: он, она, оно, они, его, их
туры	тур+N+Sg+POSS_3(СЫ)+Nom;туры+Adj;	тур[N]: тур | туры[Adj]: прямой, прямо
килгән	кил+V+PCP_PS(ГАн);кил+V+PST_INDF(ГАн);	кил[V]: идти
.	Type1
Ул	ул+N+Sg+Nom;ул+PN;	ул[N]: сын | ул[PN]: он, она, оно, они, его, их
китап	китап+N+Sg+Nom;	китап[N]: книга, книжный
таба	таба+N+Sg+Nom;таба+POST;тап+V+PRES(Й);	таба[N]: сковорода | таба[POST]: к | тап[V]: найти, находить
.	Type1
«	Type4
Слизерин	слизерин+N+Sg+Nom;
варисы	варис+N+Sg+POSS_3(СЫ)+Nom;	варис[N]: наследник
»	Type4
?	Type1
Шул	шул+PART;шул+PN;	шул[PN]: это, так, оттуда, потом
түгел	түгел+PART;
микән	микән+PART;
?	Type1
Ул	ул+N+Sg+Nom;ул+PN;	ул[N]: сын | ул[PN]: он, она, оно, они, его, их
китапны	китап+N+Sg+ACC(нЫ);	китап[N]: книга, книжный
киштәдән	киштә+N+Sg+ABL(ДАн);	киштә[N]: полка
ала	ал+V+PRES(Й);ала+Adj;	ал[V]: брать, браться, взять | ала[Adj]: пегий
,	Type2
китап	китап+N+Sg+Nom;	китап[N]: книга, книжный
артка	арт+Adj+Sg+DIR(ГА);
тартыла	тарт+V+PASS(Ыл)+PRES(Й);тартыл+V+PRES(Й);	тарт[V]: тянуть
,	Type2
АЛЬБУС	альбус+N+Sg+Nom;
/	Sign
РОНны	ронн+N+Sg+POSS_3(СЫ)+Nom;рон+N+Sg+ACC(нЫ);
киштә	киштә+N+Sg+Nom;	киштә[N]: полка
йота	йот+V+PRES(Й);
.	Type1
СКОРПИУС	скорпиус+N+Sg+Nom;
/	Sign
һАРРИ	һарри+N+Sg+Nom;
:	Type2
Альбус	альбус+N+Sg+Nom;
?	Type1
Альбус	альбус+N+Sg+Nom;
!	Type1
Ләкин	ләкин+CNJ;
АЛЬБУС	альбус+N+Sg+Nom;
/	Sign
РОН	Rus
инде	инде+PART;
югалган	югал+V+PCP_PS(ГАн);югал+V+PST_INDF(ГАн);югалган+Adj;
.	Type1
Аха	аха+N+Sg+Nom;
,	Type2
монысы	монысы+PN;
түгел	түгел+PART;
.	Type1
Волдеморт	волдеморт+N+Sg+Nom;
,	Type2
Волдеморт	волдеморт+N+Sg+Nom;
,	Type2
Волдеморт	волдеморт+N+Sg+Nom;
.	Type1
Ул	ул+N+Sg+Nom;ул+PN;	ул[N]: сын | ул[PN]: он, она, оно, они, его, их
киштәләрне	киштә+N+PL(ЛАр)+ACC(нЫ);	киштә[N]: полка
йөреп	йөр+V+ADVV_ACC(Ып);	йөр[V]: походить, ходить
чыга	чык+V+PRES(Й);	чык[V]: выйти, выходить
«	Type4
Марволо	марволо+N+Sg+Nom;
:	Type2
Хакыйкать	хакыйкать+N+Sg+Nom;	хакыйкать[N]: истина
»	Type4
,	Type2
монысыдыр	монысы+PN+PROB(ДЫр);
бәлки…	Error
58	Num
Ул	ул+N+Sg+Nom;ул+PN;	ул[N]: сын | ул[PN]: он, она, оно, они, его, их
аны	ул+PN+ACC(нЫ);	ул[PN]: он, она, оно, они, его, их
ача	ач+V+PRES(Й);	ач[V]: открывать, открыть
.	Type1
Китап	китап+N+Sg+Nom;	китап[N]: книга, книжный
бу	бу+PN;	бу[PN]: это, здесь
юлы	юл+N+Sg+POSS_3(СЫ)+Nom;	юл[N]: дорога, путь, строка, строчка
да	да+PART;
сикереп	сикер+V+ADVV_ACC(Ып);	сикер[V]: прыгать, прыгнуть
китә	ки+V+CAUS(т)+PRES(Й);кит+V+PRES(Й);	ки[V]: одеть | кит[V]: уйти, уходить
,	Type2
күзләрне	күз+N+PL(ЛАр)+ACC(нЫ);	күз[N]: глаз
камаштырыч	камаштырыч+N+Sg+Nom;
яктылык	якты+Adj+NMLZ(лЫк)+Sg+Nom;якты+Adj+PSBL(лЫк);якты+N+NMLZ(лЫк)+Sg+Nom;якты+N+PSBL(лЫк);	якты[Adj]: светлый, светло
сирпи	сирпи+N+Sg+Nom;
,	Type2
һәм	һәм+CNJ;	һәм[CNJ]: и
башта	баш+N+Sg+LOC(ДА);	баш[N]: голова
ишеткәннәрдән	ишет+V+PCP_PS(ГАн)+PL(ЛАр)+ABL(ДАн);	ишет[V]: слышать, услышать
дә	дә+PART;
түбәнрәк	түбән+Adj+COMP(рАк)+Sg+Nom;	түбән[Adj]: низкий, низко
тавыш	тавыш+N+Sg+Nom;	тавыш[N]: голос, звук, крик, шум
сөйли	сөйлә+V+PRES(Й);	сөйлә[V]: говорить, рассказывать
башлый	башла+V+PRES(Й);	башла[V]: начать, начинать, начаться, начинаться
.	Type1
КИТАП	китап+N+Sg+Nom;	китап[N]: книга, книжный
:	Type2
Күзгә	күз+N+Sg+DIR(ГА);	күз[N]: глаз
мин	мин+PN;	мин[PN]: я, мой
бик	бик+Adv;	бик[Adv]: очень
күренмим	күр+V+REFL(Ын)+NEG(мА)+HOR_SG(Йм);күр+V+REFL(Ын)+NEG(мА)+PRES(Й)+1SG(м);күрен+V+NEG(мА)+HOR_SG(Йм);күрен+V+NEG(мА)+PRES(Й)+1SG(м);	күр[V]: видеть
—	Type2
Кайчак	кайчак+Adv;	кайчак[Adv]: иногда
артта	арт+Adj+Sg+LOC(ДА);арт+V+CAUS(т)+PRES(Й);	арт[V]: увеличиваться, увеличиться
,	Type2
кайчак	кайчак+Adv;	кайчак[Adv]: иногда
алда	ал+Adj+Sg+LOC(ДА);ал+N+Sg+LOC(ДА);ал+PN+LOC(ДА);алда+Adv;алда+V+IMP_SG();	ал[Adj]: алый | алда[Adv]: впереди | алда[V]: обмануть, обманывать
мин	мин+PN;	мин[PN]: я, мой
.	Type1
Шулай	шулай+PN;
да	да+PART;
,	Type2
без	без+N+Sg+Nom;без+PN;	без[PN]: мы, наш
гел	гел+Adv;	гел[Adv]: постоянно
бергә	бер+Num+DIR(ГА);бер+PN+DIR(ГА);бергә+Adv;	бер[Num]: один, первый | бергә[Adv]: вместе
,	Type2
син	син+PN;	син[PN]: ты, твой
дә	дә+PART;
мин	мин+PN;	мин[PN]: я, мой
.	Type1
Чөнки	чөнки+CNJ;
мин	мин+PN;	мин[PN]: я, мой
–	Type2
ул	ул+N+Sg+Nom;ул+PN;	ул[N]: сын | ул[PN]: он, она, оно, они, его, их
мин	мин+PN;	мин[PN]: я, мой
,	Type2
һәм	һәм+CNJ;	һәм[CNJ]: и
син	син+PN;	син[PN]: ты, твой
дә	дә+PART;
–	Type2
мин	мин+PN;	мин[PN]: я, мой
.	Type1
АЛЬБУС	альбус+N+Sg+Nom;
китаплар	китап+N+PL(ЛАр)+Nom;	китап[N]: книга, книжный
арасыннан	ара+N+Sg+POSS_3(СЫ)+ABL(ДАн);арасыннан+POST;	ара[N]: между, среди, промежуток
пәйда	пәй+N+Sg+Nom+PART(ДА);пәй+N+Sg+LOC(ДА);
була	бул+V+PRES(Й);	бул[V]: быть, случиться
.	Type1
үз	үз+PN;	үз[PN]: сам
кыяфәтендә	кыяфәт+N+Sg+POSS_3(СЫ)+LOC(ДА);	кыяфәт[N]: вид
.	Type1
СКОРПИУС	скорпиус+N+Sg+Nom;
/	Sign
һАРРИ	һарри+N+Sg+Nom;
:	Type2
Альбус…	Error
Ул	ул+N+Sg+Nom;ул+PN;	ул[N]: сын | ул[PN]: он, она, оно, они, его, их
Альбусның	альбусн+N+Sg+POSS_2SG(Ың)+Nom;альбус+N+Sg+GEN(нЫң);
кулын	кул+N+Sg+POSS_3(СЫ)+ACC(нЫ);	кул[N]: рука
тотарга	тот+V+INF_1(ЫргА);	тот[V]: держать
тырыша	тырыш+V+PRES(Й);	тырыш[V]: постараться, пытаться, стараться
.	Type1
АЛЬБУС	альбус+N+Sg+Nom;
:	Type2
Юк	юк+MOD;
.	Type1
УЙЛА	уйла+V+IMP_SG();	уйла[V]: думать
ГЫНА	гына+PART;
!	Type1
АЛЬБУСны	альбусн+N+Sg+POSS_3(СЫ)+Nom;альбус+N+Sg+ACC(нЫ);
тагын	тагын+Adv;	тагын[Adv]: ещё, опять, снова
китап	китап+N+Sg+Nom;	китап[N]: книга, книжный
киштәләре	киштә+N+PL(ЛАр)+POSS_3(СЫ)+Nom;	киштә[N]: полка
эченә	эч+N+Sg+POSS_3(СЫ)+DIR(ГА);эч+V+REFL(Ын)+PRES(Й);эченә+POST;	эч[N]: в, из, внутри, в течение, внутренность | эч[V]: выпить, пить
тартып	тарт+V+ADVV_ACC(Ып);	тарт[V]: тянуть
алалар	ал+V+PRES(Й)+3PL(ЛАр);ала+Adj+PL(ЛАр)+Nom;	ал[V]: брать, браться, взять | ала[Adj]: пегий
.	Type1
СКОРПИУС	скорпиус+N+Sg+Nom;
/	Sign
һАРРИ	һарри+N+Sg+Nom;
:	Type2
Ләкин	ләкин+CNJ;
мин	мин+PN;	мин[PN]: я, мой
белмим	бел+V+NEG(мА)+HOR_SG(Йм);бел+V+NEG(мА)+PRES(Й)+1SG(м);	бел[V]: знать, узнать
,	Type2
нәрсә	нәрсә+PN;	нәрсә[PN]: что, вещь
бу	бу+PN;	бу[PN]: это, здесь
,	Type2
нишләргә	нишлә+V+INF_1(ЫргА);
?	Type1
Мин	мин+PN;	мин[PN]: я, мой
яхшы	яхшы+Adj;яхшы+Adv;	яхшы[Adj]: хороший, лучший, хорошо, лучше | яхшы[Adv]: хорошо, лучше
эшли	эшлә+V+PRES(Й);	эшлә[V]: делать, поступать, поступить, работать, сделать
алган	ал+V+PCP_PS(ГАн);ал+V+PST_INDF(ГАн);	ал[V]: брать, браться, взять
бердәнбер	бердәнбер+N+Sg+Nom;
нәрсә	нәрсә+PN;	нәрсә[PN]: что, вещь
–	Type2
уйлау	уйла+V+VN_1(у/ү/в)+Nom;	уйла[V]: думать
,	Type2
тик	тик+CNJ;	тик[CNJ]: но
кирәге	кирәк+Adj+Sg+POSS_3(СЫ)+Nom;	кирәк[Adj]: необходимый, нужный
чыккач	чык+V+ADVV_ANT(ГАч);	чык[V]: выйти, выходить
,	Type2
анысын	анысы+PN+POSS_3(СЫ)+ACC(нЫ);
да	да+PART;
булдыралмыйм…	Error
Китаплар	китап+N+PL(ЛАр)+Nom;	китап[N]: книга, книжный
аны	ул+PN+ACC(нЫ);	ул[PN]: он, она, оно, они, его, их
артка	арт+Adj+Sg+DIR(ГА);
тарталар	тарт+V+PRES(Й)+3PL(ЛАр);	тарт[V]: тянуть
,	Type2
аның	ул+PN+GEN(нЫң);	ул[PN]: он, она, оно, они, его, их
карышырга	карыш+V+INF_1(ЫргА);
хәле	хәл+N+Sg+POSS_3(СЫ)+Nom;	хәл[N]: состояние
юк	юк+MOD;
.	Type1
Бу	бу+PN;	бу[PN]: это, здесь
куркыта	куркыт+V+PRES(Й);	куркыт[V]: напугать, пугать
.	Type1
Тынлык	тын+N+NMLZ(лЫк)+Nom;
.	Type1
Аннары	аннары+PN;
БАБАХ	Rus
!	Type1
Киштәдән	киштә+N+Sg+ABL(ДАн);	киштә[N]: полка
китаплар	китап+N+PL(ЛАр)+Nom;	китап[N]: книга, книжный
коелып	коел+V+ADVV_ACC(Ып);кой+V+PASS(Ыл)+ADVV_ACC(Ып);
төшә	төш+V+PRES(Й);	төш[V]: опускаться, опуститься
,	Type2
һәм	һәм+CNJ;	һәм[CNJ]: и
СКОРПИУС	скорпиус+N+Sg+Nom;
алар	алар+PN;	алар[PN]: они
астыннан	ас+N+Sg+POSS_3(СЫ)+ABL(ДАн);астыннан+POST;
чыга	чык+V+PRES(Й);	чык[V]: выйти, выходить
.	Type1
Артта	арт+Adj+Sg+LOC(ДА);арт+V+CAUS(т)+PRES(Й);	арт[V]: увеличиваться, увеличиться
китаплар	китап+N+PL(ЛАр)+Nom;	китап[N]: книга, книжный
коелу	коелу+N+Sg+Nom;
дәвам	дәва+N+Sg+POSS_1SG(Ым)+Nom;дәвам+N+Sg+Nom;	дәва[N]: лечение | дәвам[N]: продолжение
итә	и+V+CAUS(т)+PRES(Й);ит+V+PRES(Й);	ит[V]: делать, сделать
.	Type1
СКОРПИУС	скорпиус+N+Sg+Nom;
:	Type2
Юк	юк+MOD;
!	Type1
Тимә	ти+V+NEG(мА)+IMP_SG();
!	Type1
Сивилла	Rus
Трелони	трелони+N+Sg+Nom;
,	Type2
тимә	ти+V+NEG(мА)+IMP_SG();
миңа	мин+PN+DIR(ГА);	мин[PN]: я, мой
!	Type1
Ул	ул+N+Sg+Nom;ул+PN;	ул[N]: сын | ул[PN]: он, она, оно, они, его, их
тирә	тирә+Adj;
якка	як+N+Sg+DIR(ГА);	як[N]: сторона
карана	кара+V+REFL(Ын)+PRES(Й);каран+V+PRES(Й);	кара[V]: посмотреть, смотреть
,	Type2
ул	ул+N+Sg+Nom;ул+PN;	ул[N]: сын | ул[PN]: он, она, оно, они, его, их
китаплар	китап+N+PL(ЛАр)+Nom;	китап[N]: книга, книжный
арасына	ара+N+Sg+POSS_3(СЫ)+DIR(ГА);арасына+POST;	ара[N]: между, среди, промежуток
чумган	чум+V+PCP_PS(ГАн);чум+V+PST_INDF(ГАн);
,	Type2
ләкин	ләкин+CNJ;
бик	бик+Adv;	бик[Adv]: очень
тәвәккәл	тәвәккәл+Adj;	тәвәккәл[Adj]: решительный, решительно
кыяфәтле	кыяфәт+N+ATTR_MUN(лЫ);	кыяфәт[N]: вид
.	Type1
Бу	бу+PN;	бу[PN]: это, здесь
хата	хата+N+Sg+Nom;	хата[N]: ошибка
булды	бул+V+PST_DEF(ДЫ);	бул[V]: быть, случиться
.	Type1
Альбус	альбус+N+Sg+Nom;
?	Type1
Ишетәсеңме	ишет+V+OBL(ЙсЫ)+POSS_2SG(Ың)+Nom+INT(мЫ);ишет+V+PRES(Й)+2SG(сЫң)+INT(мЫ);	ишет[V]: слышать, услышать
син	син+PN;	син[PN]: ты, твой
мине	ми+N+Sg+ACC(нЫ);мин+PN+ACC(нЫ);мин+PN+POSS_3(СЫ)+Nom;	ми[N]: мозг | мин[PN]: я, мой
?	Type1
Барысы	бары+PN+POSS_3(СЫ)+Nom;	бары[PN]: весь
да	да+PART;
шул	шул+PART;шул+PN;	шул[PN]: это, так, оттуда, потом
корт	кор+V+CAUS(т)+IMP_SG();корт+N+Sg+Nom;	кор[V]: построить, строить
чаккыры	чаккыр+N+Sg+POSS_3(СЫ)+Nom;
Вакыт-күчергеч	вакыт-күчергеч+N+Sg+Nom;
өчен	өчен+POST;	өчен[POST]: для, за
.	Type1
Уйла	уйла+V+IMP_SG();	уйла[V]: думать
,	Type2
Скорпиус	скорпиус+N+Sg+Nom;
.	Type1
Уйла	уйла+V+IMP_SG();	уйла[V]: думать
.	Type1
Китаплар	китап+N+PL(ЛАр)+Nom;	китап[N]: книга, книжный
аны	ул+PN+ACC(нЫ);	ул[PN]: он, она, оно, они, его, их
эләктерергә	эләк+V+CAUS(ДЫр)+INF_1(ЫргА);эләктер+V+INF_1(ЫргА);
тырыша	тырыш+V+PRES(Й);	тырыш[V]: постараться, пытаться, стараться
.	Type1
Гел	гел+Adv;	гел[Adv]: постоянно
бергә…	Error
Кайчак	кайчак+Adv;	кайчак[Adv]: иногда
артта…Кайчак	Error
алда	ал+Adj+Sg+LOC(ДА);ал+N+Sg+LOC(ДА);ал+PN+LOC(ДА);алда+Adv;алда+V+IMP_SG();	ал[Adj]: алый | алда[Adv]: впереди | алда[V]: обмануть, обманывать
.	Type1
әйдә	әйдә+INTRJ;әйдә+V+IMP_SG();	әйдә[INTRJ]: давай
,	Type2
уйла	уйла+V+IMP_SG();	уйла[V]: думать
.	Type1
Нәрсәне	нәрсә+PN+ACC(нЫ);	нәрсә[PN]: что, вещь
онытам	оныт+V+PRES(Й)+1SG(м);	оныт[V]: забывать, забыть
соң	соң+Adv;соң+N+Sg+Nom;соң+PART;соң+POST;	соң[Adv]: же, поздно, последний | соң[N]: конец | соң[POST]: после
мин…	Error
Шәүлә	шәүлә+N+Sg+Nom;
?	Type1
Мин	мин+PN;	мин[PN]: я, мой
ул	ул+N+Sg+Nom;ул+PN;	ул[N]: сын | ул[PN]: он, она, оно, они, его, их
–	Type2
син…	Error
Син	син+PN;	син[PN]: ты, твой
шәүләме	шәүлә+N+Sg+Nom+INT(мЫ);
?	Type1
«	Type4
Шәүләләр	шәүлә+N+PL(ЛАр)+Nom;
һәм	һәм+CNJ;	һәм[CNJ]: и
өрәкләр	өрәк+N+PL(ЛАр)+Nom;
»	Type4
?	Type1
Бу	бу+PN;	бу[PN]: это, здесь
шул	шул+PART;шул+PN;	шул[PN]: это, так, оттуда, потом
микән…	Error
Ул	ул+N+Sg+Nom;ул+PN;	ул[N]: сын | ул[PN]: он, она, оно, они, его, их
өске	өске+Adj;	өске[Adj]: верхний
киштәләргә	киштә+N+PL(ЛАр)+DIR(ГА);	киштә[N]: полка
менә	мен+V+PRES(Й);менә+PART;	мен[V]: подниматься, подняться
,	Type2
шкаф	шкаф+N+Sg+Nom;	шкаф[N]: шкаф
исә	и+V+COND(сА);ис+V+PRES(Й);исә+CNJ;	ис[V]: дуть
ул	ул+N+Sg+Nom;ул+PN;	ул[N]: сын | ул[PN]: он, она, оно, они, его, их
күтәрелгән	күтәр+V+PASS(Ыл)+PCP_PS(ГАн);күтәр+V+PASS(Ыл)+PST_INDF(ГАн);күтәрел+V+PCP_PS(ГАн);күтәрел+V+PST_INDF(ГАн);	күтәр[V]: поднимать, поднять | күтәрел[V]: подниматься, подняться
саен	саен+POST;сай+Adj+Sg+POSS_3(СЫ)+ACC(нЫ);
аны	ул+PN+ACC(нЫ);	ул[PN]: он, она, оно, они, его, их
куркыта	куркыт+V+PRES(Й);	куркыт[V]: напугать, пугать
.	Type1
һәр	һәр+PN;
адым	адым+N+Sg+Nom;	адым[N]: шаг
саен	саен+POST;сай+Adj+Sg+POSS_3(СЫ)+ACC(нЫ);
ул	ул+N+Sg+Nom;ул+PN;	ул[N]: сын | ул[PN]: он, она, оно, они, его, их
аны	ул+PN+ACC(нЫ);	ул[PN]: он, она, оно, они, его, их
ныграк	нык+Adj+COMP(рАк)+Sg+Nom;	нык[Adj]: крепкий, крепко
эләктерә	эләк+V+CAUS(ДЫр)+PRES(Й);эләктер+V+PRES(Й);
.	Type1
Скорпиус	скорпиус+N+Sg+Nom;
киштәдән	киштә+N+Sg+ABL(ДАн);	киштә[N]: полка
бер	бер+Num;бер+PN;	бер[Num]: один, первый
китапны	китап+N+Sg+ACC(нЫ);	китап[N]: книга, книжный
ала	ал+V+PRES(Й);ала+Adj;	ал[V]: брать, браться, взять | ала[Adj]: пегий
.	Type1
Ул	ул+N+Sg+Nom;ул+PN;	ул[N]: сын | ул[PN]: он, она, оно, они, его, их
ачыла	ач+V+PASS(Ыл)+PRES(Й);ачыл+V+PRES(Й);	ач[V]: открывать, открыть | ачыл[V]: открываться, открыться
,	Type2
шау-шу	шау-шу+N+Sg+Nom;
һәм	һәм+CNJ;	һәм[CNJ]: и
хаос	хаос+N+Sg+Nom;	хаос[N]: хаос
кинәт	кинәт+Adv;
кенә	кенә+PART;
бетә	бет+V+PRES(Й);	бет[V]: кончаться, кончиться
.	Type1
59	Num
Бу	бу+PN;	бу[PN]: это, здесь
шул…	Error
Кинәт	кинәт+Adv;
гөрселдәгән	гөрселдә+V+PCP_PS(ГАн);гөрселдә+V+PST_INDF(ГАн);
тавыш	тавыш+N+Sg+Nom;	тавыш[N]: голос, звук, крик, шум
ишетелә	ишет+V+PASS(Ыл)+PRES(Й);ишетел+V+PRES(Й);	ишет[V]: слышать, услышать
һәм	һәм+CNJ;	һәм[CNJ]: и
АЛЬБУС	альбус+N+Sg+Nom;
белән	белән+POST;	белән[POST]: на, с
ДЕЛЬФИ	дельфи+N+Sg+Nom;
киштәләрдән	киштә+N+PL(ЛАр)+ABL(ДАн);	киштә[N]: полка
идәнгә	идән+N+Sg+DIR(ГА);	идән[N]: пол
килеп	кил+V+ADVV_ACC(Ып);	кил[V]: идти
төшәләр	төш+V+PRES(Й)+3PL(ЛАр);	төш[V]: опускаться, опуститься
.	Type1
Без	без+N+Sg+Nom;без+PN;	без[PN]: мы, наш
бәрдек	бәр+V+PST_DEF(ДЫ)+1PL(к);
.	Type1
Без	без+N+Sg+Nom;без+PN;	без[PN]: мы, наш
китапханәне	китапханә+N+Sg+ACC(нЫ);	китапханә[N]: библиотека
бәрдек	бәр+V+PST_DEF(ДЫ)+1PL(к);
.	Type1
АЛЬБУС	альбус+N+Sg+Nom;
:	Type2
Дельфи	дельфи+N+Sg+Nom;
,	Type2
син…	Error
?	Type1
ДЕЛЬФИ	дельфи+N+Sg+Nom;
:	Type2
Менә	мен+V+PRES(Й);менә+PART;	мен[V]: подниматься, подняться
терә	терә+V+IMP_SG();
!	Type1
Шәп	шәп+Adj;	шәп[Adj]: замечательный, замечательно
булды	бул+V+PST_DEF(ДЫ);	бул[V]: быть, случиться
бу	бу+PN;	бу[PN]: это, здесь
.	Type1
АЛЬБУС	альбус+N+Sg+Nom;
СКОРПИУС	скорпиус+N+Sg+Nom;
күкрәгенә	күкрәк+N+Sg+POSS_3(СЫ)+DIR(ГА);	күкрәк[N]: грудь
кысып	кыс+V+ADVV_ACC(Ып);	кыс[V]: сжать, сжимать
тоткан	тот+V+PCP_PS(ГАн);тот+V+PST_INDF(ГАн);	тот[V]: держать
китапны	китап+N+Sg+ACC(нЫ);	китап[N]: книга, книжный
күрә	күр+V+PRES(Й);күрә+POST;	күр[V]: видеть | күрә[POST]: ввиду, по
.	Type1
АЛЬБУС	альбус+N+Sg+Nom;
:	Type2
Шушымы	шушы+PN+INT(мЫ);
?	Type1
Скорпиус	скорпиус+N+Sg+Nom;
?	Type1
Нәрсә	нәрсә+PN;	нәрсә[PN]: что, вещь
ул	ул+N+Sg+Nom;ул+PN;	ул[N]: сын | ул[PN]: он, она, оно, они, его, их
китапта	китап+N+Sg+LOC(ДА);	китап[N]: книга, книжный
?	Type1
ДЕЛЬФИ	дельфи+N+Sg+Nom;
:	Type2
Без	без+N+Sg+Nom;без+PN;	без[PN]: мы, наш
моны	бу+PN+ACC(нЫ);	бу[PN]: это, здесь
хәзер	хәзер+Adv;	хәзер[Adv]: сейчас, нынешний
карарга	кара+V+INF_1(ЫргА);карар+N+Sg+DIR(ГА);	кара[V]: посмотреть, смотреть | карар[N]: постановление
тиеш	ти+V+RECP(Ыш)+IMP_SG();ти+V+VN_2(Ыш)+Nom;тиеш+MOD;
,	Type2
шулай	шулай+PN;
бит	бит+N+Sg+Nom;бит+PART;	бит[N]: лицо, страница
?	Type1
СКОРПИУС	скорпиус+N+Sg+Nom;
китапны	китап+N+Sg+ACC(нЫ);	китап[N]: книга, книжный
ача	ач+V+PRES(Й);	ач[V]: открывать, открыть
.	Type1
Аның	ул+PN+GEN(нЫң);	ул[PN]: он, она, оно, они, его, их
уртасында	урта+N+Sg+POSS_3(СЫ)+LOC(ДА);уртасында+POST;	урта[N]: середина
яшереп	яшер+V+ADVV_ACC(Ып);	яшер[V]: прятать, спрятать
төрелгән	төр+V+PASS(Ыл)+PCP_PS(ГАн);төр+V+PASS(Ыл)+PST_INDF(ГАн);төрел+V+PCP_PS(ГАн);төрел+V+PST_INDF(ГАн);	төр[V]: завернуть
Вакыт	вакыт+N+Sg+Nom;	вакыт[N]: время, пора
Error	күчергеч;
күчергеч+N+Sg+Nom;	.;
Type1	СКОРПИУС;
NR	:;
Type2	Без;	Без: мы, наш
без+N+Sg+Nom;без+PN;	Вакыт-күчергечне;
NR	таптык;
тап+V+PST_DEF(ДЫ)+1PL(к);	.;
Type1	Мин;	Мин: я, мой
мин+PN;	без;	без: мы, наш
без+N+Sg+Nom;без+PN;	бу;	бу: это, здесь, этот, душить
бу+PN;	кадәр;	кадәр: до
кадәр+Adv;кадәр+POST;	ерак;	ерак: далёкий, далеко
ерак+Adj;ерак+Adv;	китәрбез;
ки+V+CAUS(т)+PCP_FUT(Ыр)+1PL(бЫз);кит+V+PCP_FUT(Ыр)+1PL(бЫз);	дип;
ди+V+ADVV_ACC(Ып);	беркайчан;
беркайчан+Adv;	да;	да: тоже, и
да+PART;	уйламаган;
уйла+V+NEG(мА)+PCP_PS(ГАн);уйла+V+NEG(мА)+PST_INDF(ГАн);	идем;
и+V+PST_DEF(ДЫ)+1SG(м);	.;
Type1	АЛЬБУС;
NR	:;
Type2	Дустым;
дуст+N+Sg+POSS_1SG(Ым)+Nom;	,;	,: ,
Type2	хәзер;	хәзер: сейчас, нынешний
хәзер+Adv;	бездә;
без+PN+LOC(ДА);	бу;	бу: это, здесь, этот, душить
бу+PN;	нәрсә;	нәрсә: что, вещь
нәрсә+PN;	бар;	бар: весь, идти, пойти, быть, бар
бар+MOD;бар+N+Sg+Nom;бар+PN;бар+V+IMP_SG();	,;	,: ,
Type2	киләсе;	киләсе: последующий, предстоять
кил+V+OBL(ЙсЫ);	адым;	адым: шаг
адым+N+Sg+Nom;	–;
Type2	Седрикны;
NR	коткару;
коткар+V+VN_1(у/ү/в)+Nom;	.;
Type1	Безнең;
без+N+Sg+GEN(нЫң);без+PN+GEN(нЫң);	сәяхәт;	сәяхәт: путешествие
сәяхәт+N+Sg+Nom;	башлана;
башла+V+REFL(Ын)+PRES(Й);башлан+V+PRES(Й);	гына;	гына: только
гына+PART;	әле;	әле: ещё, пока, пожалуйста, настоящий, сегодняшний
әле+CNJ;әле+PART;	.;
Type1	СКОРПИУС;
NR	:;
Type2	әйе;	әйе: да
әйе+MOD;	,;	,: ,
Type2	башлана;
башла+V+REFL(Ын)+PRES(Й);башлан+V+PRES(Й);	гына;	гына: только
гына+PART;	,;	,: ,
Type2	ә;	ә: а, однако
ә+PART;	безне;
без+PN+ACC(нЫ);	үтерә;
үтер+V+PRES(Й);	яздылар;
яз+V+PST_DEF(ДЫ)+3PL(ЛАр);	инде;	инде: уже
инде+PART;	.;
Type1	Шәп;	Шәп: замечательный, замечательно
шәп+Adj;	.;
Бу	бу+PN;	бу[PN]: это, здесь
кызык	кызык+Adj;	кызык[Adj]: интересный, интересно
булырга	бул+V+INF_1(ЫргА);	бул[V]: быть, случиться
охшаган	охша+V+PCP_PS(ГАн);охша+V+PST_INDF(ГАн);
.	Type1
Пышылдаулар	пышылда+V+VN_1(у/ү/в)+PL(ЛАр)+Nom;	пышылда[V]: шептать
ишетелә	ишет+V+PASS(Ыл)+PRES(Й);ишетел+V+PRES(Й);	ишет[V]: слышать, услышать
,	Type2
алар	алар+PN;	алар[PN]: они
каты	кат+N+Sg+POSS_3(СЫ)+Nom;каты+Adj;	кат[N]: слой, этаж | каты[Adj]: жёсткий, крепкий, жёстко, крепко
ырлашуга	ырла+V+RECP(Ыш)+VN_1(у/ү/в)+DIR(ГА);ырлаш+V+VN_1(у/ү/в)+DIR(ГА);
әверелә	әверел+V+PRES(Й);
.	Type1
Сәхнә	сәхнә+N+Sg+Nom;	сәхнә[N]: сцена
караңгылыкка	караңгы+Adj+NMLZ(лЫк)+Sg+DIR(ГА);караңгы+Adj+PSBL(лЫк)+DIR(ГА);	караңгы[Adj]: тёмный, темно
бата	бат+V+PRES(Й);
.	Type1
Пәрдә	пәрдә+N+Sg+Nom;
60	Num
ИКЕНЧЕ	ике+Num+NUM_ORD(ЫнчЫ);	ике[Num]: два, оба, второй
ПәРДә	пәрдә+N+Sg+Nom;
,	Type2
БЕРЕНЧЕ	бер+Num+NUM_ORD(ЫнчЫ);	бер[Num]: один, первый
КүРЕНЕШ	күр+V+REFL(Ын)+RECP(Ыш)+IMP_SG();күр+V+REFL(Ын)+VN_2(Ыш)+Nom;күрен+V+RECP(Ыш)+IMP_SG();күрен+V+VN_2(Ыш)+Nom;күренеш+N+Sg+Nom;	күр[V]: видеть | күренеш[N]: вид, явление
ТөШ	төш+N+Sg+Nom;төш+V+IMP_SG();	төш[N]: сон | төш[V]: опускаться, опуститься
.	Type1
БүРЕКүЗ	бүрекүз+N+Sg+Nom;
УРАМЫ	ур+V+PRES(Й)+INT(мЫ);ура+INTRJ+INT(мЫ);урам+N+Sg+POSS_3(СЫ)+Nom;	ур[V]: пожать | урам[N]: улица
,	Type2
БАСКЫЧ	баскыч+N+Sg+Nom;	баскыч[N]: лестница
АСТЫНДАГЫ	ас+N+Sg+POSS_3(СЫ)+ATTR_LOC(ДАгЫ);
ЧОЛАН	чолан+N+Sg+Nom;
ПЕТУНИЯ	петуния+N+Sg+Nom;
АПА	апа+N+Sg+Nom;	апа[N]: сестра, тетя
:	Type2
һарри	һарри+N+Sg+Nom;
.	Type1
һарри	һарри+N+Sg+Nom;
!	Type1
Чынаяклар	чынаяк+N+PL(ЛАр)+Nom;	чынаяк[N]: чаша
юылмаган	ю+V+PASS(Ыл)+NEG(мА)+PCP_PS(ГАн);ю+V+PASS(Ыл)+NEG(мА)+PST_INDF(ГАн);юыл+V+NEG(мА)+PCP_PS(ГАн);юыл+V+NEG(мА)+PST_INDF(ГАн);	ю[V]: мыть
.	Type1
Бу	бу+PN;	бу[PN]: это, здесь
чынаяклар	чынаяк+N+PL(ЛАр)+Nom;	чынаяк[N]: чаша
пычрак	пычрак+Adj;пычрак+N+Sg+Nom;	пычрак[Adj]: грязный | пычрак[N]: грязь
.	Type1
һарри	һарри+N+Sg+Nom;
Поттер	Rus
.	Type1
Уян	уян+V+IMP_SG();	уян[V]: проснуться
!	Type1
КЕЧКЕНә	кечкенә+Adj;	кечкенә[Adj]: маленький
һАРРИ	һарри+N+Sg+Nom;
уяна	уян+V+PRES(Й);	уян[V]: проснуться
һәм	һәм+CNJ;	һәм[CNJ]: и
аның	ул+PN+GEN(нЫң);	ул[PN]: он, она, оно, они, его, их
өстенә	өс+N+Sg+POSS_3(СЫ)+DIR(ГА);өстенә+POST;
ыжгырып	ыжгыр+V+ADVV_ACC(Ып);
килгән	кил+V+PCP_PS(ГАн);кил+V+PST_INDF(ГАн);	кил[V]: идти
ПЕТУНИЯ	петуния+N+Sg+Nom;
АПАны	апа+N+Sg+ACC(нЫ);	апа[N]: сестра, тетя
күрә	күр+V+PRES(Й);күрә+POST;	күр[V]: видеть | күрә[POST]: ввиду, по
.	Type1
ПЕТУНИЯ	петуния+N+Sg+Nom;
АПА	апа+N+Sg+Nom;	апа[N]: сестра, тетя
:	Type2
Торыр	тор+V+FUT_INDF(Ыр);тор+V+PCP_FUT(Ыр);	тор[V]: вставать, встать, стоять
чак	чак+N+Sg+Nom;чак+V+IMP_SG();	чак[N]: время
җиткән	җит+V+PCP_PS(ГАн);җит+V+PST_INDF(ГАн);җиткән+Adj;	җит[V]: дойти, доходить
.	Type1
Син	син+PN;	син[PN]: ты, твой
беләсең	бел+V+OBL(ЙсЫ)+POSS_2SG(Ың)+Nom;бел+V+PRES(Й)+2SG(сЫң);	бел[V]: знать, узнать
,	Type2
без	без+N+Sg+Nom;без+PN;	без[PN]: мы, наш
сине	син+PN+ACC(нЫ);	син[PN]: ты, твой
алырга	ал+V+INF_1(ЫргА);	ал[V]: брать, браться, взять
ризалык	риза+Adj+NMLZ(лЫк)+Sg+Nom;риза+Adj+PSBL(лЫк);	риза[Adj]: согласный, согласно
биргәндә	бир+V+PCP_PS(ГАн)+LOC(ДА);	бир[V]: давать, дать, даваться
,	Type2
сине	син+PN+ACC(нЫ);	син[PN]: ты, твой
төзәтә	төзә+V+CAUS(т)+PRES(Й);төзәт+V+PRES(Й);
алырбыз	ал+V+FUT_INDF(Ыр)+1PL(бЫз);ал+V+PCP_FUT(Ыр)+1PL(бЫз);	ал[V]: брать, браться, взять
,	Type2
синнән	син+PN+ABL(ДАн);	син[PN]: ты, твой
тәүфыйклы	тәүфыйк+N+ATTR_MUN(лЫ);
бәндә	бәндә+N+Sg+Nom;	бәндә[N]: человек
ясый	яса+V+PRES(Й);	яса[V]: делать, сделать
алырбыз	ал+V+FUT_INDF(Ыр)+1PL(бЫз);ал+V+PCP_FUT(Ыр)+1PL(бЫз);	ал[V]: брать, браться, взять
дип	ди+V+ADVV_ACC(Ып);	ди[V]: говорить, сказать
өметләнгән	өметлән+V+PCP_PS(ГАн);өметлән+V+PST_INDF(ГАн);	өметлән[V]: надеяться
идек	и+V+PST_DEF(ДЫ)+1PL(к);
.	Type1
Синең	син+PN+GEN(нЫң);	син[PN]: ты, твой
шундый	шундый+Adj;
өметсез	өмет+N+ATTR_ABES(сЫз)+Sg+Nom;өмет+N+Sg+2PL(сЫз);	өмет[N]: надежда
җан	җан+N+Sg+Nom;	җан[N]: душа
иясе	и+V+OBL(ЙсЫ);ия+N+Sg+POSS_3(СЫ)+Nom;	ия[N]: владелец, подлежащее
булып	бул+V+ADVV_ACC(Ып);	бул[V]: быть, случиться
чыгуыңда	чыгу+N+Sg+POSS_2SG(Ың)+LOC(ДА);чык+V+VN_1(у/ү/в)+POSS_2SG(Ың)+LOC(ДА);	чык[V]: выйти, выходить
бары	бар+N+Sg+POSS_3(СЫ)+Nom;бар+PN+POSS_3(СЫ)+Nom;бары+CNJ;бары+PN;	бар[N]: бар | бары[PN]: весь
үзебез	үз+PN+POSS_1PL(ЫбЫз)+Nom;үз+PN+POSS_3(СЫ)+Nom+1PL(бЫз);	үз[PN]: сам
генә	генә+PART;
гаепледер	гаеп+N+ATTR_MUN(лЫ)+Sg+3SG(ДЫр);гаеп+N+ATTR_MUN(лЫ)+Sg+PROB(ДЫр);гаепле+Adj+3SG(ДЫр);гаепле+Adj+PROB(ДЫр);	гаеп[N]: вина | гаепле[Adj]: виноватый, виновный
инде	инде+PART;
.	Type1
КЕЧКЕНә	кечкенә+Adj;	кечкенә[Adj]: маленький
һАРРИ	һарри+N+Sg+Nom;
:	Type2
Мин	мин+PN;	мин[PN]: я, мой
тырышам…	Error
ПЕТУНИЯ	петуния+N+Sg+Nom;
АПА	апа+N+Sg+Nom;	апа[N]: сестра, тетя
:	Type2
Тырышам	тырыш+V+PRES(Й)+1SG(м);	тырыш[V]: постараться, пытаться, стараться
–	Type2
булдырам	бул+V+CAUS(ДЫр)+PRES(Й)+1SG(м);булдыр+V+PRES(Й)+1SG(м);	бул[V]: быть, случиться | булдыр[V]: создавать, создать, справиться
дигән	ди+V+PCP_PS(ГАн);ди+V+PST_INDF(ГАн);	ди[V]: говорить, сказать
сүз	сүз+N+Sg+Nom;	сүз[N]: слово
түгел	түгел+PART;
,	Type2
шулай	шулай+PN;
бит	бит+N+Sg+Nom;бит+PART;	бит[N]: лицо, страница
?	Type1
Анда	анда+PN;ул+PN+LOC(ДА);	ул[PN]: он, она, оно, они, его, их
стаканнарга	стакан+N+PL(ЛАр)+DIR(ГА);	стакан[N]: стакан
май	май+N+Sg+Nom;	май[N]: май, масло
сылашкан	сыла+V+RECP(Ыш)+PCP_PS(ГАн);сыла+V+RECP(Ыш)+PST_INDF(ГАн);
,	Type2
ә	ә+PART;
чынаякларда	чынаяк+N+PL(ЛАр)+LOC(ДА);	чынаяк[N]: чаша
кап-кара	кап-кара+Adj;
сызыклар	сызык+N+PL(ЛАр)+Nom;	сызык[N]: черта
калган	кал+V+PCP_PS(ГАн);кал+V+PST_INDF(ГАн);	кал[V]: оставаться, остаться
.	Type1
Хәзер	хәзер+Adv;	хәзер[Adv]: сейчас, нынешний
үк	үк+PART;
тор	тор+V+IMP_SG();	тор[V]: вставать, встать, стоять
һәм	һәм+CNJ;	һәм[CNJ]: и
аш	аш+N+Sg+Nom;	аш[N]: еда, пища
бүлмәсенә	бүлмә+N+Sg+POSS_3(СЫ)+DIR(ГА);	бүлмә[N]: комната
йөгер	йөгер+V+IMP_SG();	йөгер[V]: бегать
,	Type2
җыештырырга	җыештыр+V+INF_1(ЫргА);җый+V+RAR_2(ЫштЫр)+INF_1(ЫргА);җый+V+RECP(Ыш)+CAUS(ДЫр)+INF_1(ЫргА);	җый[V]: собирать, собрать
вакыт	вакыт+N+Sg+Nom;	вакыт[N]: время, пора
инде	инде+PART;
.	Type1
КЕЧКЕНә	кечкенә+Adj;	кечкенә[Adj]: маленький
һАРРИ	һарри+N+Sg+Nom;
караватыннан	карават+N+Sg+POSS_3(СЫ)+ABL(ДАн);	карават[N]: кровать
тора	тор+V+PRES(Й);	тор[V]: вставать, встать, стоять
.	Type1
Ыштанының	ыштан+N+Sg+POSS_3(СЫ)+GEN(нЫң);	ыштан[N]: штаны
артында	арт+Adj+Sg+POSS_3(СЫ)+LOC(ДА);артында+POST;
юеш	юеш+Adj;	юеш[Adj]: мокрый
эз	эз+N+Sg+Nom;	эз[N]: след
.	Type1
Юк	юк+MOD;
,	Type2
юк	юк+MOD;
!	Type1
Нишләдең	нишлә+V+PST_DEF(ДЫ)+2SG(ң);
инде	инде+PART;
син	син+PN;	син[PN]: ты, твой
!	Type1
Син	син+PN;	син[PN]: ты, твой
тагын	тагын+Adv;	тагын[Adv]: ещё, опять, снова
ятакны	ятак+N+Sg+ACC(нЫ);	ятак[N]: лежанка
юешләткәнсең	юешлә+V+CAUS(т)+PCP_PS(ГАн)+2SG(сЫң);юешлә+V+CAUS(т)+PST_INDF(ГАн)+2SG(сЫң);юешләт+V+PCP_PS(ГАн)+2SG(сЫң);юешләт+V+PST_INDF(ГАн)+2SG(сЫң);
.	Type1
ПЕТУНИЯ	петуния+N+Sg+Nom;
АПА	апа+N+Sg+Nom;	апа[N]: сестра, тетя
җәймәне	җәймә+N+Sg+ACC(нЫ);
этеп	эт+V+ADVV_ACC(Ып);
куя	куй+V+PRES(Й);	куй[V]: положить, класть
.	Type1
Бу	бу+PN;	бу[PN]: это, здесь
һич	һич+PN;
тә	тә+PART;
ярамый	яра+V+NEG(мА)+PRES(Й);ярамый+MOD;	яра[V]: годиться
торган	тор+V+PCP_PS(ГАн);тор+V+PST_INDF(ГАн);	тор[V]: вставать, встать, стоять
эш	эш+N+Sg+Nom;	эш[N]: дело
.	Type1
КЕЧКЕНә	кечкенә+Adj;	кечкенә[Adj]: маленький
һАРРИ	һарри+N+Sg+Nom;
:	Type2
Мин…	Error
гафу	гафу+INTRJ;
ит	и+V+CAUS(т)+IMP_SG();ит+N+Sg+Nom;ит+V+IMP_SG();	ит[N]: мясо | ит[V]: делать, сделать
,	Type2
мин	мин+PN;	мин[PN]: я, мой
төнлә	төнлә+Adv;
саташтым	саташ+V+PST_DEF(ДЫ)+1SG(м);
.	Type1
ПЕТУНИЯ	петуния+N+Sg+Nom;
АПА	апа+N+Sg+Nom;	апа[N]: сестра, тетя
:	Type2
Син	син+PN;	син[PN]: ты, твой
җирәнгеч	җирәнгеч+Adj;	җирәнгеч[Adj]: отвратительный
бала	бала+N+Sg+Nom;	бала[N]: ребёнок
.	Type1
Хайваннар	хайван+N+PL(ЛАр)+Nom;	хайван[N]: животное
гына	гына+PART;
асларына	ас+N+PL(ЛАр)+POSS_3(СЫ)+DIR(ГА);
җибәрә	җибәр+V+PRES(Й);	җибәр[V]: пускать, пустить
.	Type1
Хайваннар	хайван+N+PL(ЛАр)+Nom;	хайван[N]: животное
һәм	һәм+CNJ;	һәм[CNJ]: и
җирәнгеч	җирәнгеч+Adj;	җирәнгеч[Adj]: отвратительный
балалар	бала+N+PL(ЛАр)+Nom;балала+V+FUT_INDF(Ыр);балала+V+PCP_FUT(Ыр);	бала[N]: ребёнок
гына	гына+PART;
.	Type1
КЕЧКЕНә	кечкенә+Adj;	кечкенә[Adj]: маленький
һАРРИ	һарри+N+Sg+Nom;
:	Type2
Мин	мин+PN;	мин[PN]: я, мой
әтием	әти+N+Sg+POSS_1SG(Ым)+Nom;	әти[N]: отец, папа
белән	белән+POST;	белән[POST]: на, с
әнием	әни+N+Sg+POSS_1SG(Ым)+Nom;	әни[N]: мама
турында	тур+N+Sg+POSS_3(СЫ)+LOC(ДА);турында+POST;	тур[N]: тур | турында[POST]: о
төш	төш+N+Sg+Nom;төш+V+IMP_SG();	төш[N]: сон | төш[V]: опускаться, опуститься
күрдем	күр+V+PST_DEF(ДЫ)+1SG(м);	күр[V]: видеть
.	Type1
Мин	мин+PN;	мин[PN]: я, мой
аларны	алар+PN+ACC(нЫ);	алар[PN]: они
,	Type2
мин	мин+PN;	мин[PN]: я, мой
аларның	алар+PN+GEN(нЫң);	алар[PN]: они
үлгәнен	үл+V+PCP_PS(ГАн)+POSS_3(СЫ)+ACC(нЫ);үлгән+Adj+Sg+POSS_3(СЫ)+ACC(нЫ);	үл[V]: умереть, умирать
күрдем	күр+V+PST_DEF(ДЫ)+1SG(м);	күр[V]: видеть
бугай	бугай+PART;
.	Type1
ПЕТУНИЯ	петуния+N+Sg+Nom;
АПА	апа+N+Sg+Nom;	апа[N]: сестра, тетя
:	Type2
һәм	һәм+CNJ;	һәм[CNJ]: и
ни	ни+CNJ;ни+PART;ни+PN;	ни[CNJ]: ни | ни[PN]: что
өчен	өчен+POST;	өчен[POST]: для, за
бу	бу+PN;	бу[PN]: это, здесь
миңа	мин+PN+DIR(ГА);	мин[PN]: я, мой
бераз	бераз+Adv;	бераз[Adv]: немного
гына	гына+PART;
булса	бул+V+COND(сА);	бул[V]: быть, случиться
да	да+PART;
кызык	кызык+Adj;	кызык[Adj]: интересный, интересно
тоелырга	тоел+V+INF_1(ЫргА);той+V+PASS(Ыл)+INF_1(ЫргА);
тиеш	ти+V+RECP(Ыш)+IMP_SG();ти+V+VN_2(Ыш)+Nom;тиеш+MOD;
инде	инде+PART;
?	Type1
КЕЧКЕНә	кечкенә+Adj;	кечкенә[Adj]: маленький
һАРРИ	һарри+N+Sg+Nom;
:	Type2
Анда	анда+PN;ул+PN+LOC(ДА);	ул[PN]: он, она, оно, они, его, их
бер	бер+Num;бер+PN;	бер[Num]: один, первый
кеше	кеше+N+Sg+Nom;	кеше[N]: человек
Адкава	адкава+N+Sg+Nom;
Ад	Rus
,	Type2
нәрсәдер	нәрсә+PN+PROB(ДЫр);	нәрсә[PN]: что, вещь
Акабра	акабра+N+Sg+Nom;
Ад	Rus
дип	ди+V+ADVV_ACC(Ып);	ди[V]: говорить, сказать
кычкырды	кычкыр+V+PST_DEF(ДЫ);	кычкыр[V]: крикнуть, кричать
,	Type2
һәм	һәм+CNJ;	һәм[CNJ]: и
елан	ела+V+REFL(Ын)+IMP_SG();елан+N+Sg+Nom;	ела[V]: плакать | елан[N]: змея
ысылдаган	ысылда+V+PCP_PS(ГАн);ысылда+V+PST_INDF(ГАн);
кебек	кебек+POST;	кебек[POST]: как
тавыш	тавыш+N+Sg+Nom;	тавыш[N]: голос, звук, крик, шум
ишетелде	ишет+V+PASS(Ыл)+PST_DEF(ДЫ);ишетел+V+PST_DEF(ДЫ);	ишет[V]: слышать, услышать
.	Type1
Мин	мин+PN;	мин[PN]: я, мой
әнинең	әни+N+Sg+GEN(нЫң);	әни[N]: мама
кычкырганын	кычкыр+V+PCP_PS(ГАн)+POSS_3(СЫ)+ACC(нЫ);	кычкыр[V]: крикнуть, кричать
ишеттем	ишет+V+PST_DEF(ДЫ)+1SG(м);	ишет[V]: слышать, услышать
бугай	бугай+PART;
.	Type1
ПЕТУНИЯ	петуния+N+Sg+Nom;
АПА	апа+N+Sg+Nom;	апа[N]: сестра, тетя
үз-үзен	үз-үз+PN+POSS_3(СЫ)+ACC(нЫ);
кулга	кул+N+Sg+DIR(ГА);	кул[N]: рука
алыр	ал+V+FUT_INDF(Ыр);ал+V+PCP_FUT(Ыр);	ал[V]: брать, браться, взять
өчен	өчен+POST;	өчен[POST]: для, за
туктап	тукта+V+ADVV_ACC(Ып);	тукта[V]: останавливаться, остановиться, остановка
ала	ал+V+PRES(Й);ала+Adj;	ал[V]: брать, браться, взять | ала[Adj]: пегий
.	Type1
ПЕТУНИЯ	петуния+N+Sg+Nom;
АПА	апа+N+Sg+Nom;	апа[N]: сестра, тетя
:	Type2
әгәр	әгәр+CNJ;
син	син+PN;	син[PN]: ты, твой
чыннан	чын+Adj+Sg+ABL(ДАн);	чын[Adj]: настоящий
да	да+PART;
аларның	алар+PN+GEN(нЫң);	алар[PN]: они
үлемен	үле+Adj+1SG(мЫн);үлем+N+Sg+POSS_3(СЫ)+ACC(нЫ);	үле[Adj]: мёртвый | үлем[N]: смерть
күргән	күр+V+PCP_PS(ГАн);күр+V+PST_INDF(ГАн);	күр[V]: видеть
булсаң	бул+V+COND(сА)+2SG(ң);	бул[V]: быть, случиться
,	Type2
син	син+PN;	син[PN]: ты, твой
ишеткән	ишет+V+PCP_PS(ГАн);ишет+V+PST_INDF(ГАн);	ишет[V]: слышать, услышать
бар	бар+MOD;бар+N+Sg+Nom;бар+PN;бар+V+IMP_SG();	бар[N]: бар | бар[V]: идти, пойти
нәрсә	нәрсә+PN;	нәрсә[PN]: что, вещь
тормозның	тормоз+N+Sg+GEN(нЫң);
чинавы	чина+V+VN_1(у/ү/в)+POSS_3(СЫ)+Nom;
һәм	һәм+CNJ;	һәм[CNJ]: и
җан	җан+N+Sg+Nom;	җан[N]: душа
өшеткеч	өшеткеч+N+Sg+Nom;
бәрелү	бәр+V+PASS(Ыл)+VN_1(у/ү/в)+Nom;бәрел+V+VN_1(у/ү/в)+Nom;
тавышлары	тавыш+N+PL(ЛАр)+POSS_3(СЫ)+Nom;	тавыш[N]: голос, звук, крик, шум
булыр	бул+V+FUT_INDF(Ыр);бул+V+PCP_FUT(Ыр);	бул[V]: быть, случиться
иде	и+V+PST_DEF(ДЫ);
.	Type1
Синең	син+PN+GEN(нЫң);	син[PN]: ты, твой
әти-әниең	әти-әни+N+Sg+POSS_2SG(Ың)+Nom;	әти-әни[N]: родитель
машина	машина+N+Sg+Nom;	машина[N]: автомобиль, машина
һәлакәтендә	һәлакәт+N+Sg+POSS_3(СЫ)+LOC(ДА);
үлделәр	үл+V+PST_DEF(ДЫ)+3PL(ЛАр);	үл[V]: умереть, умирать
.	Type1
Син	син+PN;	син[PN]: ты, твой
моны	бу+PN+ACC(нЫ);	бу[PN]: это, здесь
беләсең	бел+V+OBL(ЙсЫ)+POSS_2SG(Ың)+Nom;бел+V+PRES(Й)+2SG(сЫң);	бел[V]: знать, узнать
.	Type1
61	Num
әниеңнең	әни+N+Sg+POSS_2SG(Ың)+GEN(нЫң);	әни[N]: мама
кычкырыр	кычкыр+V+FUT_INDF(Ыр);кычкыр+V+PCP_FUT(Ыр);	кычкыр[V]: крикнуть, кричать
өчен	өчен+POST;	өчен[POST]: для, за
вакыты	вакыт+N+Sg+POSS_3(СЫ)+Nom;	вакыт[N]: время, пора
булгандыр	бул+V+PCP_PS(ГАн)+3SG(ДЫр);бул+V+PCP_PS(ГАн)+PROB(ДЫр);бул+V+PST_INDF(ГАн)+PROB(ДЫр);	бул[V]: быть, случиться
дип	ди+V+ADVV_ACC(Ып);	ди[V]: говорить, сказать
уйламыйм	уйла+V+NEG(мА)+HOR_SG(Йм);уйла+V+NEG(мА)+PRES(Й)+1SG(м);	уйла[V]: думать
.	Type1
Алла	алла+N+Sg+Nom;
сакласын	сакла+V+JUS_SG(сЫн);	сакла[V]: сохранять, хранить
күбрәген	күбрәген+N+Sg+Nom;
белүдән	бел+V+VN_1(у/ү/в)+ABL(ДАн);	бел[V]: знать, узнать
.	Type1
ә	ә+PART;
хәзер	хәзер+Adv;	хәзер[Adv]: сейчас, нынешний
җәймәләрне	җәймә+N+PL(ЛАр)+ACC(нЫ);
салдыр	сал+N+Sg+3SG(ДЫр);сал+N+Sg+Nom+PROB(ДЫр);сал+V+CAUS(ДЫр)+IMP_SG();салдыр+V+IMP_SG();	сал[V]: класть, положить
,	Type2
кухняга	кухня+N+Sg+DIR(ГА);
бар	бар+MOD;бар+N+Sg+Nom;бар+PN;бар+V+IMP_SG();	бар[N]: бар | бар[V]: идти, пойти
һәм	һәм+CNJ;	һәм[CNJ]: и
савыт-сабаны	савыт-саба+N+Sg+ACC(нЫ);
юа	ю+V+PRES(Й);юа+N+Sg+Nom;	ю[V]: мыть
башла	башла+V+IMP_SG();	башла[V]: начать, начинать, начаться, начинаться
.	Type1
Ике	ике+Num;	ике[Num]: два, оба, второй
кабатлаттырма	кабатла+V+CAUS(т)+CAUS(ДЫр)+NEG(мА)+IMP_SG();кабатлат+V+CAUS(ДЫр)+NEG(мА)+IMP_SG();	кабатла[V]: повторить, повторять
.	Type1
Ул	ул+N+Sg+Nom;ул+PN;	ул[N]: сын | ул[PN]: он, она, оно, они, его, их
ишекне	ишек+N+Sg+ACC(нЫ);	ишек[N]: дверь
шакылдатып	шакылда+V+CAUS(т)+ADVV_ACC(Ып);шакылдат+V+ADVV_ACC(Ып);
чыгып	чык+V+ADVV_ACC(Ып);	чык[V]: выйти, выходить
китә	ки+V+CAUS(т)+PRES(Й);кит+V+PRES(Й);	ки[V]: одеть | кит[V]: уйти, уходить
.	Type1
КЕЧКЕНә	кечкенә+Adj;	кечкенә[Adj]: маленький
һАРРИ	һарри+N+Sg+Nom;
,	Type2
җәймә	җәй+V+NEG(мА)+IMP_SG();җәймә+N+Sg+Nom;
тотып	тот+V+ADVV_ACC(Ып);	тот[V]: держать
,	Type2
үзе	үзе+PN;
генә	генә+PART;
басып	бас+V+ADVV_ACC(Ып);	бас[V]: вставать, встать
кала	кал+V+PRES(Й);кала+N+Sg+Nom;	кал[V]: оставаться, остаться | кала[N]: город
.	Type1
Аннары	аннары+PN;
сәхнә	сәхнә+N+Sg+Nom;	сәхнә[N]: сцена
ямьсезләнә	ямьсезлә+V+REFL(Ын)+PRES(Й);ямьсезлән+V+PRES(Й);
,	Type2
агачлар	агач+N+PL(ЛАр)+Nom;	агач[N]: дерево
барлыкка	бар+N+NMLZ(лЫк)+Sg+DIR(ГА);бар+N+PSBL(лЫк)+DIR(ГА);барлык+PN+DIR(ГА);	бар[N]: бар
килә	кил+V+PRES(Й);	кил[V]: идти
,	Type2
төш	төш+N+Sg+Nom;төш+V+IMP_SG();	төш[N]: сон | төш[V]: опускаться, опуститься
башка	баш+N+Sg+DIR(ГА);башка+Adj;башка+POST;	баш[N]: голова | башка[Adj]: другой | башка[POST]: кроме
бер	бер+Num;бер+PN;	бер[Num]: один, первый
нәрсәгә	нәрсә+PN+DIR(ГА);	нәрсә[PN]: что, вещь
әйләнә	әйлән+V+PRES(Й);әйләнә+N+Sg+Nom;	әйлән[V]: крутиться | әйләнә[N]: окружность
.	Type1
Кинәт	кинәт+Adv;
кенә	кенә+PART;
АЛЬБУС	альбус+N+Sg+Nom;
пәйда	пәй+N+Sg+Nom+PART(ДА);пәй+N+Sg+LOC(ДА);
була	бул+V+PRES(Й);	бул[V]: быть, случиться
һәм	һәм+CNJ;	һәм[CNJ]: и
КЕЧКЕНә	кечкенә+Adj;	кечкенә[Adj]: маленький
һАРРИга	һарри+N+Sg+DIR(ГА);
карап	кара+V+ADVV_ACC(Ып);	кара[V]: посмотреть, смотреть
тора	тор+V+PRES(Й);	тор[V]: вставать, встать, стоять
башлый	башла+V+PRES(Й);	башла[V]: начать, начинать, начаться, начинаться
.	Type1
Аннары	аннары+PN;
,	Type2
бүлмәнең	бүлмә+N+Sg+GEN(нЫң);	бүлмә[N]: комната
нәкъ	нәкъ+PART;
артыннан	арт+Adj+Sg+POSS_3(СЫ)+ABL(ДАн);артыннан+POST;
,	Type2
Елан	ела+V+REFL(Ын)+IMP_SG();елан+N+Sg+Nom;	ела[V]: плакать | елан[N]: змея
теле	тел+N+Sg+POSS_3(СЫ)+Nom;	тел[N]: язык
–	Type2
парсилтангта	парсилтангта+N+Sg+Nom;
пышылдашулар	пышылда+V+RECP(Ыш)+VN_1(у/ү/в)+PL(ЛАр)+Nom;	пышылда[V]: шептать
ишетелә	ишет+V+PASS(Ыл)+PRES(Й);ишетел+V+PRES(Й);	ишет[V]: слышать, услышать
башлый	башла+V+PRES(Й);	башла[V]: начать, начинать, начаться, начинаться
.	Type1
Ул	ул+N+Sg+Nom;ул+PN;	ул[N]: сын | ул[PN]: он, она, оно, они, его, их
килә	кил+V+PRES(Й);	кил[V]: идти
.	Type1
Ул	ул+N+Sg+Nom;ул+PN;	ул[N]: сын | ул[PN]: он, она, оно, они, его, их
килә	кил+V+PRES(Й);	кил[V]: идти
.	Type1
Бу	бу+PN;	бу[PN]: это, здесь
тавышны	тавыш+N+Sg+ACC(нЫ);	тавыш[N]: голос, звук, крик, шум
танымау	таны+V+NEG(мА)+VN_1(у/ү/в)+Nom;	таны[V]: признавать, признать
мөмкин	мөмкин+MOD;
түгел	түгел+PART;
.	Type1
ВОЛДЕМОРТ	волдеморт+N+Sg+Nom;
тавышы…	Error
.	Type1
һааааарри	һааааарри+N+Sg+Nom;
Поттттеер	поттттеер+N+Sg+Nom;
.	Type1
ИКЕНЧЕ	ике+Num+NUM_ORD(ЫнчЫ);	ике[Num]: два, оба, второй
ПәРДә	пәрдә+N+Sg+Nom;
,	Type2
ИКЕНЧЕ	ике+Num+NUM_ORD(ЫнчЫ);	ике[Num]: два, оба, второй
КүРЕНЕШ	күр+V+REFL(Ын)+RECP(Ыш)+IMP_SG();күр+V+REFL(Ын)+VN_2(Ыш)+Nom;күрен+V+RECP(Ыш)+IMP_SG();күрен+V+VN_2(Ыш)+Nom;күренеш+N+Sg+Nom;	күр[V]: видеть | күренеш[N]: вид, явление
һАРРИ	һарри+N+Sg+Nom;
белән	белән+POST;	белән[POST]: на, с
ДЖИННИ	джинни+N+Sg+Nom;
ПОТТЕРЛАРНЫң	поттерларн+N+Sg+POSS_2SG(Ың)+Nom;поттер+N+PL(ЛАр)+GEN(нЫң);
ЙОРТЫ	йорт+N+Sg+POSS_3(СЫ)+Nom;	йорт[N]: дом
,	Type2
БАСКЫЧ	баскыч+N+Sg+Nom;	баскыч[N]: лестница
һАРРИ	һарри+N+Sg+Nom;
,	Type2
бик	бик+Adv;	бик[Adv]: очень
тирән	тирән+Adj;	тирән[Adj]: глубокий, глубоко
сулый-сулый	сулый-сулый+N+Sg+Nom;
,	Type2
караңгыда	караңгы+Adj+Sg+LOC(ДА);	караңгы[Adj]: тёмный, темно
уянып	уян+V+ADVV_ACC(Ып);	уян[V]: проснуться
китә	ки+V+CAUS(т)+PRES(Й);кит+V+PRES(Й);	ки[V]: одеть | кит[V]: уйти, уходить
.	Type1
Ул	ул+N+Sg+Nom;ул+PN;	ул[N]: сын | ул[PN]: он, она, оно, они, его, их
тәмам	тәмам+MOD;
хәлсезләнгән	хәлсезлән+V+PCP_PS(ГАн);хәлсезлән+V+PST_INDF(ГАн);
,	Type2
аны	ул+PN+ACC(нЫ);	ул[PN]: он, она, оно, они, его, их
курку	курк+V+VN_1(у/ү/в)+Nom;курку+N+Sg+Nom;	курк[V]: испугаться | курку[N]: страх
баскан	бас+V+PCP_PS(ГАн);бас+V+PST_INDF(ГАн);	бас[V]: вставать, встать
.	Type1
һАРРИ	һарри+N+Sg+Nom;
:	Type2
Люмос	люмос+N+Sg+Nom;
.	Type1
ДЖИННИ	джинни+N+Sg+Nom;
керә	кер+V+PRES(Й);	кер[V]: войти, входить
,	Type2
ул	ул+N+Sg+Nom;ул+PN;	ул[N]: сын | ул[PN]: он, она, оно, они, его, их
яктылыкка	якты+Adj+NMLZ(лЫк)+Sg+DIR(ГА);якты+Adj+PSBL(лЫк)+DIR(ГА);якты+N+NMLZ(лЫк)+Sg+DIR(ГА);якты+N+PSBL(лЫк)+DIR(ГА);	якты[Adj]: светлый, светло
аптыраган	аптыра+V+PCP_PS(ГАн);аптыра+V+PST_INDF(ГАн);
.	Type1
ДЖИННИ	джинни+N+Sg+Nom;
:	Type2
Тәртипме	тәртип+N+Sg+Nom+INT(мЫ);	тәртип[N]: порядок, распорядок
?	Type1
һАРРИ	һарри+N+Sg+Nom;
:	Type2
Мин	мин+PN;	мин[PN]: я, мой
йоклый	йокла+V+PRES(Й);	йокла[V]: спать
идем	и+V+PST_DEF(ДЫ)+1SG(м);
.	Type1
ДЖИННИ	джинни+N+Sg+Nom;
:	Type2
Син	син+PN;	син[PN]: ты, твой
әйе	әйе+MOD;
.	Type1
һАРРИ	һарри+N+Sg+Nom;
:	Type2
ә	ә+PART;
син	син+PN;	син[PN]: ты, твой
юк	юк+MOD;
.	Type1
Берәр	бер+Num+NUM_DISR(шАр);	бер[Num]: один, первый
яңалык	яңа+Adj+NMLZ(лЫк)+Sg+Nom;яңа+Adj+PSBL(лЫк);	яңа[Adj]: новый
бармы	бар+MOD+INT(мЫ);бар+N+Sg+Nom+INT(мЫ);бар+PN+INT(мЫ);	бар[N]: бар
?	Type1
Ябалаклар	ябалак+N+PL(ЛАр)+Nom;
яки…	Error
?	Type1
ДЖИННИ	джинни+N+Sg+Nom;
:	Type2
Бернәрсә	бернәрсә+PN;	бернәрсә[PN]: ничто
дә	дә+PART;
юк	юк+MOD;
.	Type1
һАРРИ	һарри+N+Sg+Nom;
:	Type2
Мин	мин+PN;	мин[PN]: я, мой
төш	төш+N+Sg+Nom;төш+V+IMP_SG();	төш[N]: сон | төш[V]: опускаться, опуститься
күрдем	күр+V+PST_DEF(ДЫ)+1SG(м);	күр[V]: видеть
.	Type1
Мин	мин+PN;	мин[PN]: я, мой
чоланда	чолан+N+Sg+LOC(ДА);
идем	и+V+PST_DEF(ДЫ)+1SG(м);
,	Type2
һәм	һәм+CNJ;	һәм[CNJ]: и
мин	мин+PN;	мин[PN]: я, мой
аны	ул+PN+ACC(нЫ);	ул[PN]: он, она, оно, они, его, их
ишеттем	ишет+V+PST_DEF(ДЫ)+1SG(м);	ишет[V]: слышать, услышать
–	Type2
Волдемортны	волдемортн+N+Sg+POSS_3(СЫ)+Nom;волдеморт+N+Sg+ACC(нЫ);
–	Type2
ап-ачык	ап-ачык+Adj;
итеп	ит+V+ADVV_ACC(Ып);	ит[V]: делать, сделать
.	Type1
ДЖИННИ	джинни+N+Sg+Nom;
:	Type2
Волдемортны	волдемортн+N+Sg+POSS_3(СЫ)+Nom;волдеморт+N+Sg+ACC(нЫ);
?	Type1
62	Num
һАРРИ	һарри+N+Sg+Nom;
:	Type2
ә	ә+PART;
аннары	аннары+PN;
мин	мин+PN;	мин[PN]: я, мой
Альбусны	альбусн+N+Sg+POSS_3(СЫ)+Nom;альбус+N+Sg+ACC(нЫ);
күрдем	күр+V+PST_DEF(ДЫ)+1SG(м);	күр[V]: видеть
.	Type1
Кызыл	кызыл+Adj;	кызыл[Adj]: красный, красно
киемнән	кием+N+Sg+ABL(ДАн);кий+N+Sg+POSS_1SG(Ым)+ABL(ДАн);	кием[N]: одежда
.	Type1
Ул	ул+N+Sg+Nom;ул+PN;	ул[N]: сын | ул[PN]: он, она, оно, они, его, их
Дурмстранг	дурмстранг+N+Sg+Nom;
мантиясен	мантия+N+Sg+POSS_3(СЫ)+ACC(нЫ);
кигән	ки+V+PCP_PS(ГАн);ки+V+PST_INDF(ГАн);	ки[V]: одеть
иде	и+V+PST_DEF(ДЫ);
.	Type1
ДЖИННИ	джинни+N+Sg+Nom;
:	Type2
Дурмстранг	дурмстранг+N+Sg+Nom;
мантиясе	мантия+N+Sg+POSS_3(СЫ)+Nom;
?	Type1
һАРРИ	һарри+N+Sg+Nom;
уйлана	уйла+V+REFL(Ын)+PRES(Й);уйлан+V+PRES(Й);	уйла[V]: думать | уйлан[V]: задуматься
.	Type1
һАРРИ	һарри+N+Sg+Nom;
:	Type2
Джинни	джинни+N+Sg+Nom;
,	Type2
мин	мин+PN;	мин[PN]: я, мой
аның	ул+PN+GEN(нЫң);	ул[PN]: он, она, оно, они, его, их
кайда	кай+PN+LOC(ДА);кайда+PN;	кайда[PN]: где
икәнен	икән+MOD+Sg+POSS_3(СЫ)+ACC(нЫ);
беләм	бел+V+PRES(Й)+1SG(м);	бел[V]: знать, узнать
бугай	бугай+PART;
.	Type1
ИКЕНЧЕ	ике+Num+NUM_ORD(ЫнчЫ);	ике[Num]: два, оба, второй
ПәРДә	пәрдә+N+Sg+Nom;
,	Type2
өЧЕНЧЕ	өч+Num+NUM_ORD(ЫнчЫ);	өч[Num]: три, третий
КүРЕНЕШ	күр+V+REFL(Ын)+RECP(Ыш)+IMP_SG();күр+V+REFL(Ын)+VN_2(Ыш)+Nom;күрен+V+RECP(Ыш)+IMP_SG();күрен+V+VN_2(Ыш)+Nom;күренеш+N+Sg+Nom;	күр[V]: видеть | күренеш[N]: вид, явление
һОГВАРТС	һогвартс+N+Sg+Nom;
,	Type2
ДИРЕКТОР	директор+N+Sg+Nom;	директор[N]: директор
БүЛМәСЕ	бүлмә+N+Sg+POSS_3(СЫ)+Nom;	бүлмә[N]: комната
һАРРИ	һарри+N+Sg+Nom;
белән	белән+POST;	белән[POST]: на, с
ДЖИННИ	джинни+N+Sg+Nom;
ПРОФЕССОР	профессор+N+Sg+Nom;	профессор[N]: профессор
МАКГОНАГАЛЛ	макгонагалл+N+Sg+Nom;
бүлмәсендә	бүлмә+N+Sg+POSS_3(СЫ)+LOC(ДА);	бүлмә[N]: комната
басып	бас+V+ADVV_ACC(Ып);	бас[V]: вставать, встать
тора	тор+V+PRES(Й);	тор[V]: вставать, встать, стоять
.	Type1
ПРОФЕССОР	профессор+N+Sg+Nom;	профессор[N]: профессор
МАКГОНАГАЛЛ	макгонагалл+N+Sg+Nom;
:	Type2
Без	без+N+Sg+Nom;без+PN;	без[PN]: мы, наш
Тыелган	тыел+V+PCP_PS(ГАн);тыел+V+PST_INDF(ГАн);тый+V+PASS(Ыл)+PCP_PS(ГАн);тый+V+PASS(Ыл)+PST_INDF(ГАн);	тый[V]: запретить, запрещать, сдержать, сдерживать
урманның	урман+N+Sg+GEN(нЫң);	урман[N]: лес, лесной
кайсы	кайсы+PN;
өлешендә	өлеш+N+Sg+POSS_3(СЫ)+LOC(ДА);	өлеш[N]: доля
булуларын	бул+V+VN_1(у/ү/в)+PL(ЛАр)+POSS_3(СЫ)+ACC(нЫ);	бул[V]: быть, случиться
белмибез	бел+V+NEG(мА)+PRES(Й)+1PL(бЫз);	бел[V]: знать, узнать
,	Type2
шулай	шулай+PN;
бит	бит+N+Sg+Nom;бит+PART;	бит[N]: лицо, страница
?	Type1
һАРРИ	һарри+N+Sg+Nom;
:	Type2
Мондый	бу+PN+SIM_1(ДАй);мондый+Adj;	бу[PN]: это, здесь
төшләрне	төш+N+PL(ЛАр)+ACC(нЫ);	төш[N]: сон
мин	мин+PN;	мин[PN]: я, мой
еллар	ел+N+PL(ЛАр)+Nom;	ел[N]: год²
буена	буена+POST;буй+N+Sg+POSS_3(СЫ)+DIR(ГА);буй+PROP+POSS_3(СЫ)+DIR(ГА);	буена[POST]: в течение, по | буй[N]: длина, рост
күрмәдем	күр+V+NEG(мА)+PST_DEF(ДЫ)+1SG(м);	күр[V]: видеть
.	Type1
Тик	тик+CNJ;	тик[CNJ]: но
Альбус	альбус+N+Sg+Nom;
шунда	шул+PN+LOC(ДА);	шул[PN]: это, так, оттуда, потом
иде	и+V+PST_DEF(ДЫ);
.	Type1
Мин	мин+PN;	мин[PN]: я, мой
беләм	бел+V+PRES(Й)+1SG(м);	бел[V]: знать, узнать
,	Type2
ул	ул+N+Sg+Nom;ул+PN;	ул[N]: сын | ул[PN]: он, она, оно, они, его, их
шунда	шул+PN+LOC(ДА);	шул[PN]: это, так, оттуда, потом
иде	и+V+PST_DEF(ДЫ);
.	Type1
ДЖИННИ	джинни+N+Sg+Nom;
:	Type2
Безгә	без+PN+DIR(ГА);	без[PN]: мы, наш
булдыра	бул+V+CAUS(ДЫр)+PRES(Й);булдыр+V+PRES(Й);	бул[V]: быть, случиться | булдыр[V]: создавать, создать, справиться
алганча	ал+V+PCP_PS(ГАн)+EQU(чА);	ал[V]: брать, браться, взять
тизрәк	тиз+Adj+COMP(рАк)+Sg+Nom;	тиз[Adj]: быстрый, быстро
эзли	эзлә+V+PRES(Й);	эзлә[V]: искать
башларга	баш+N+PL(ЛАр)+DIR(ГА);башла+V+INF_1(ЫргА);	баш[N]: голова | башла[V]: начать, начинать, начаться, начинаться
кирәк	кирәк+MOD;
.	Type1
ПРОФЕССОР	профессор+N+Sg+Nom;	профессор[N]: профессор
МАКГОНАГАЛЛ	макгонагалл+N+Sg+Nom;
:	Type2
Мин	мин+PN;	мин[PN]: я, мой
сезгә	сез+PN+DIR(ГА);	сез[PN]: вы, ваш
Профессор	профессор+N+Sg+Nom;	профессор[N]: профессор
Лонгботтомны	лонгботтомн+N+Sg+POSS_3(СЫ)+Nom;лонгботтом+N+Sg+ACC(нЫ);
бирә	бир+V+PRES(Й);	бир[V]: давать, дать, даваться
алам	ал+V+PRES(Й)+1SG(м);	ал[V]: брать, браться, взять
,	Type2
аның	ул+PN+GEN(нЫң);	ул[PN]: он, она, оно, они, его, их
үсемлекләрне	үсем+N+NMLZ(лЫк)+PL(ЛАр)+ACC(нЫ);үсем+N+PSBL(лЫк)+PL(ЛАр)+ACC(нЫ);
яхшы	яхшы+Adj;яхшы+Adv;	яхшы[Adj]: хороший, лучший, хорошо, лучше | яхшы[Adv]: хорошо, лучше
белүе	бел+V+VN_1(у/ү/в)+POSS_3(СЫ)+Nom;	бел[V]: знать, узнать
файдалы	файда+N+ATTR_MUN(лЫ);	файда[N]: польза
булыр	бул+V+FUT_INDF(Ыр);бул+V+PCP_FUT(Ыр);	бул[V]: быть, случиться
һәм	һәм+CNJ;	һәм[CNJ]: и
…	Type1
Кинәт	кинәт+Adv;
кенә	кенә+PART;
каминда	камин+N+Sg+LOC(ДА);
дөбердәгән	дөбердә+V+PCP_PS(ГАн);дөбердә+V+PST_INDF(ГАн);
тавыш	тавыш+N+Sg+Nom;	тавыш[N]: голос, звук, крик, шум
ишетелә	ишет+V+PASS(Ыл)+PRES(Й);ишетел+V+PRES(Й);	ишет[V]: слышать, услышать
.	Type1
ПРОФЕССОР	профессор+N+Sg+Nom;	профессор[N]: профессор
МАКГОНАГАЛЛ	макгонагалл+N+Sg+Nom;
игътибар	игътибар+N+Sg+Nom;	игътибар[N]: внимание
белән	белән+POST;	белән[POST]: на, с
шунда	шул+PN+LOC(ДА);	шул[PN]: это, так, оттуда, потом
карый	кара+V+PRES(Й);карый+N+Sg+Nom;	кара[V]: посмотреть, смотреть
.	Type1
Аннан	аннан+PN;ул+PN+ABL(ДАн);	ул[PN]: он, она, оно, они, его, их
һЕРМИОНА	һермиона+N+Sg+Nom;
мәтәлчек	мәтәлчек+N+Sg+Nom;
атып	ат+V+ADVV_ACC(Ып);	ат[V]: стрелять
чыга	чык+V+PRES(Й);	чык[V]: выйти, выходить
.	Type1
һЕРМИОНА	һермиона+N+Sg+Nom;
:	Type2
Бу	бу+PN;	бу[PN]: это, здесь
дөресме	дөрес+Adj+INT(мЫ);дөрес+Adv+INT(мЫ);	дөрес[Adj]: правильный, правильно | дөрес[Adv]: правильно
?	Type1
Булыша	бул+V+RECP(Ыш)+PRES(Й);	бул[V]: быть, случиться
аламмы	ал+V+PRES(Й)+1SG(м)+INT(мЫ);ала+Adj+Sg+POSS_1SG(Ым)+Nom+INT(мЫ);	ал[V]: брать, браться, взять | ала[Adj]: пегий
?	Type1
ПРОФЕССОР	профессор+N+Sg+Nom;	профессор[N]: профессор
МАКГОНАГАЛЛ	макгонагалл+N+Sg+Nom;
:	Type2
Министр…	Error
сез	сез+PN;	сез[PN]: вы, ваш
бер	бер+Num;бер+PN;	бер[Num]: один, первый
дә	дә+PART;
көтмәгәндә…	Error
ДЖИННИ	джинни+N+Sg+Nom;
:	Type2
Бу	бу+PN;	бу[PN]: это, здесь
минем	мин+PN+GEN(нЫң);	мин[PN]: я, мой
гаеп	гаеп+N+Sg+Nom;	гаеп[N]: вина
,	Type2
мин	мин+PN;	мин[PN]: я, мой
эзләргә	эз+N+PL(ЛАр)+DIR(ГА);эзлә+V+INF_1(ЫргА);	эз[N]: след | эзлә[V]: искать
ярдәм	ярдәм+N+Sg+Nom;	ярдәм[N]: помощь
итүчеләр	и+V+CAUS(т)+VN_1(у/ү/в)+PROF(чЫ)+PL(ЛАр)+Nom;ит+V+VN_1(у/ү/в)+PROF(чЫ)+PL(ЛАр)+Nom;	ит[V]: делать, сделать
сорап	сора+V+ADVV_ACC(Ып);	сора[V]: спрашивать, спросить
,	Type2
«	Type4
Көндәлек	көндәлек+N+Sg+Nom;
пәйгамбәрнең	пәйгамбәр+N+Sg+GEN(нЫң);	пәйгамбәр[N]: пророк
»	Type4
ашыгыч	ашыгыч+Adj;	ашыгыч[Adj]: спешный
санын	сан+N+Sg+POSS_3(СЫ)+ACC(нЫ);	сан[N]: количество, цена, число
чыгарырга	чыгар+V+INF_1(ЫргА);	чыгар[V]: вывести, выводить
үгетләдем	үгетлә+V+PST_DEF(ДЫ)+1SG(м);
.	Type1
ПРОФЕССОР	профессор+N+Sg+Nom;	профессор[N]: профессор
МАКГОНАГАЛЛ	макгонагалл+N+Sg+Nom;
.	Type1
Дөрес	дөрес+Adj;дөрес+Adv;	дөрес[Adj]: правильный, правильно | дөрес[Adv]: правильно
.	Type1
Бик	бик+Adv;	бик[Adv]: очень
акыллы	акыл+N+ATTR_MUN(лЫ);	акыл[N]: ум
эшләгәнсез	эшлә+V+PCP_PS(ГАн)+2PL(сЫз);эшлә+V+PST_INDF(ГАн)+2PL(сЫз);	эшлә[V]: делать, поступать, поступить, работать, сделать
.	Type1
Мин	мин+PN;	мин[PN]: я, мой
монда	бу+PN+LOC(ДА);монда+Adv;	бу[PN]: это, здесь
тагын	тагын+Adv;	тагын[Adv]: ещё, опять, снова
кешеләр	кеше+N+PL(ЛАр)+Nom;	кеше[N]: человек
килер	кил+V+FUT_INDF(Ыр);кил+V+PCP_FUT(Ыр);	кил[V]: идти
дип	ди+V+ADVV_ACC(Ып);	ди[V]: говорить, сказать
көтәм	көт+V+PRES(Й)+1SG(м);	көт[V]: ждать, подождать
.	Type1
РОН	Rus
бәреп	бәр+V+ADVV_ACC(Ып);
керә	кер+V+PRES(Й);	кер[V]: войти, входить
,	Type2
ул	ул+N+Sg+Nom;ул+PN;	ул[N]: сын | ул[PN]: он, она, оно, они, его, их
корымга	корым+N+Sg+DIR(ГА);	корым[N]: сажа
баткан	бат+V+PCP_PS(ГАн);бат+V+PST_INDF(ГАн);
.	Type1
Киемендә	кием+N+Sg+POSS_3(СЫ)+LOC(ДА);	кием[N]: одежда
соус	соус+N+Sg+Nom;
белән	белән+POST;	белән[POST]: на, с
тапланган	тапла+V+REFL(Ын)+PCP_PS(ГАн);тапла+V+REFL(Ын)+PST_INDF(ГАн);
аш	аш+N+Sg+Nom;	аш[N]: еда, пища
салфеткасы	салфетка+N+Sg+POSS_3(СЫ)+Nom;
калган	кал+V+PCP_PS(ГАн);кал+V+PST_INDF(ГАн);	кал[V]: оставаться, остаться
.	Type1
РОН	Rus
:	Type2
Соңга	соң+N+Sg+DIR(ГА);соңга+Adv;	соң[N]: конец
калмаганмындыр	кал+V+NEG(мА)+PCP_PS(ГАн)+1SG(мЫн)+PROB(ДЫр);кал+V+NEG(мА)+PST_INDF(ГАн)+1SG(мЫн)+PROB(ДЫр);	кал[V]: оставаться, остаться
бит	бит+N+Sg+Nom;бит+PART;	бит[N]: лицо, страница
?	Type1
Мин	мин+PN;	мин[PN]: я, мой
кайсы	кайсы+PN;
камин	камин+N+Sg+Nom;
белән	белән+POST;	белән[POST]: на, с
барырга	бар+V+INF_1(ЫргА);	бар[V]: идти, пойти
микән	микән+PART;
дип	ди+V+ADVV_ACC(Ып);	ди[V]: говорить, сказать
икеләндем	икелән+V+PST_DEF(ДЫ)+1SG(м);
.	Type1
Аш	аш+N+Sg+Nom;	аш[N]: еда, пища
бүлмәсендәгесен	бүлмә+N+Sg+POSS_3(СЫ)+ATTR_LOC(ДАгЫ)+Sg+POSS_3(СЫ)+ACC(нЫ);	бүлмә[N]: комната
сайладым	сайла+V+PST_DEF(ДЫ)+1SG(м);	сайла[V]: выбирать, выбрать
ахыр	ахыр+N+Sg+Nom;	ахыр[N]: конец
чиктә	чик+N+Sg+LOC(ДА);чик+V+CAUS(т)+PRES(Й);	чик[N]: граница
.	Type1
(	Type3
һЕРМИОНА	һермиона+N+Sg+Nom;
аның	ул+PN+GEN(нЫң);	ул[PN]: он, она, оно, они, его, их
салфетканы	салфетка+N+Sg+ACC(нЫ);
салуын	сал+V+VN_1(у/ү/в)+POSS_3(СЫ)+ACC(нЫ);	сал[V]: класть, положить
карап	кара+V+ADVV_ACC(Ып);	кара[V]: посмотреть, смотреть
тора	тор+V+PRES(Й);	тор[V]: вставать, встать, стоять
)	Type3
.	Type1
Нәрсә	нәрсә+PN;	нәрсә[PN]: что, вещь
?	Type1
63	Num
Кинәт	кинәт+Adv;
кенә	кенә+PART;
каминда	камин+N+Sg+LOC(ДА);
тагын	тагын+Adv;	тагын[Adv]: ещё, опять, снова
дөбердәү	дөбердә+V+VN_1(у/ү/в)+Nom;
ишетелә	ишет+V+PASS(Ыл)+PRES(Й);ишетел+V+PRES(Й);	ишет[V]: слышать, услышать
һәм	һәм+CNJ;	һәм[CNJ]: и
каты	кат+N+Sg+POSS_3(СЫ)+Nom;каты+Adj;	кат[N]: слой, этаж | каты[Adj]: жёсткий, крепкий, жёстко, крепко
итеп	ит+V+ADVV_ACC(Ып);	ит[V]: делать, сделать
ДРАКО	драко+N+Sg+Nom;
килеп	кил+V+ADVV_ACC(Ып);	кил[V]: идти
төшә	төш+V+PRES(Й);	төш[V]: опускаться, опуститься
,	Type2
шулай	шулай+PN;
ук	ук+N+Sg+Nom;ук+PART;	ук[N]: стрела
корымга	корым+N+Sg+DIR(ГА);	корым[N]: сажа
һәм	һәм+CNJ;	һәм[CNJ]: и
төтенгә	төтен+N+Sg+DIR(ГА);	төтен[N]: дым
баткан	бат+V+PCP_PS(ГАн);бат+V+PST_INDF(ГАн);
.	Type1
һәркем	һәркем+PN;	һәркем[PN]: каждый
аңа	ул+PN+DIR(ГА);	ул[PN]: он, она, оно, они, его, их
шаккатып	шаккат+V+ADVV_ACC(Ып);
карап	кара+V+ADVV_ACC(Ып);	кара[V]: посмотреть, смотреть
тора	тор+V+PRES(Й);	тор[V]: вставать, встать, стоять
.	Type1
Ул	ул+N+Sg+Nom;ул+PN;	ул[N]: сын | ул[PN]: он, она, оно, они, его, их
торып	тор+V+ADVV_ACC(Ып);	тор[V]: вставать, встать, стоять
баса	бас+V+PRES(Й);	бас[V]: вставать, встать
һәм	һәм+CNJ;	һәм[CNJ]: и
корымны	коры+Adj+Sg+POSS_1SG(Ым)+ACC(нЫ);корым+N+Sg+ACC(нЫ);	коры[Adj]: сухой, сухо | корым[N]: сажа
кагып	как+V+ADVV_ACC(Ып);
төшерергә	төшер+V+INF_1(ЫргА);	төшер[V]: опускать, опустить
тырыша	тырыш+V+PRES(Й);	тырыш[V]: постараться, пытаться, стараться
.	Type1
ДРАКО	драко+N+Sg+Nom;
:	Type2
Палас	палас+N+Sg+Nom;
өчен	өчен+POST;	өчен[POST]: для, за
гафу	гафу+INTRJ;
итегез	и+V+CAUS(т)+IMP_PL(ЫгЫз);ит+N+Sg+POSS_2PL(ЫгЫз)+Nom;ит+V+IMP_PL(ЫгЫз);	ит[N]: мясо | ит[V]: делать, сделать
,	Type2
Минерва	минерва+N+Sg+Nom;
.	Type1
ПРОФЕССОР	профессор+N+Sg+Nom;	профессор[N]: профессор
МАКГОНАГАЛЛ	макгонагалл+N+Sg+Nom;
:	Type2
Төтен	төтен+N+Sg+Nom;	төтен[N]: дым
чыккыч	чыккыч+N+Sg+Nom;
куйдыру	куй+V+CAUS(ДЫр)+VN_1(у/ү/в)+Nom;куйдыр+V+VN_1(у/ү/в)+Nom;	куй[V]: положить, класть
минем	мин+PN+GEN(нЫң);	мин[PN]: я, мой
гаеп	гаеп+N+Sg+Nom;	гаеп[N]: вина
дип	ди+V+ADVV_ACC(Ып);	ди[V]: говорить, сказать
танырга	таны+V+INF_1(ЫргА);	таны[V]: признавать, признать
җөрьәт	җөрьәт+N+Sg+Nom;
итәм	и+V+CAUS(т)+HOR_SG(Йм);и+V+CAUS(т)+PRES(Й)+1SG(м);ит+V+PRES(Й)+1SG(м);	ит[V]: делать, сделать
.	Type1
һАРРИ	һарри+N+Sg+Nom;
:	Type2
Сине	син+PN+ACC(нЫ);	син[PN]: ты, твой
монда	бу+PN+LOC(ДА);монда+Adv;	бу[PN]: это, здесь
күрермен	күр+V+FUT_INDF(Ыр)+1SG(мЫн);күр+V+PCP_FUT(Ыр)+1SG(мЫн);	күр[V]: видеть
дип	ди+V+ADVV_ACC(Ып);	ди[V]: говорить, сказать
көтмәгән	көт+V+NEG(мА)+PCP_PS(ГАн);көт+V+NEG(мА)+PST_INDF(ГАн);	көт[V]: ждать, подождать
идем	и+V+PST_DEF(ДЫ)+1SG(м);
.	Type1
Син	син+PN;	син[PN]: ты, твой
минем	мин+PN+GEN(нЫң);	мин[PN]: я, мой
төшләргә	төш+N+PL(ЛАр)+DIR(ГА);	төш[N]: сон
ышанмыйсың	ышан+V+NEG(мА)+OBL(ЙсЫ)+POSS_2SG(Ың)+Nom;ышан+V+NEG(мА)+PRES(Й)+2SG(сЫң);	ышан[V]: верить, поверить
түгелмени	түгел+PART+INT_MIR(мЫни);түк+V+PASS(Ыл)+INT_MIR(мЫни);	түк[V]: лить
?	Type1
ДРАКО	драко+N+Sg+Nom;
:	Type2
Юк	юк+MOD;
,	Type2
ышанмыйм	ышан+V+NEG(мА)+HOR_SG(Йм);ышан+V+NEG(мА)+PRES(Й)+1SG(м);	ышан[V]: верить, поверить
,	Type2
ләкин	ләкин+CNJ;
сиңа	син+PN+DIR(ГА);	син[PN]: ты, твой
бар	бар+MOD;бар+N+Sg+Nom;бар+PN;бар+V+IMP_SG();	бар[N]: бар | бар[V]: идти, пойти
да	да+PART;
җай	җай+N+Sg+Nom;
килгәнен	кил+V+PCP_PS(ГАн)+POSS_3(СЫ)+ACC(нЫ);	кил[V]: идти
беләм	бел+V+PRES(Й)+1SG(м);	бел[V]: знать, узнать
.	Type1
һарри	һарри+N+Sg+Nom;
Поттер	Rus
һәрчак	һәрчак+Adv;
вакыйгалар	вакыйга+N+PL(ЛАр)+Nom;	вакыйга[N]: событие
барган	бар+V+PCP_PS(ГАн);бар+V+PST_INDF(ГАн);	бар[V]: идти, пойти
урында	урын+N+Sg+LOC(ДА);	урын[N]: место
.	Type1
Миңа	мин+PN+DIR(ГА);	мин[PN]: я, мой
улымның	ул+N+Sg+POSS_1SG(Ым)+GEN(нЫң);ул+PN+POSS_1SG(Ым)+GEN(нЫң);	ул[N]: сын | ул[PN]: он, она, оно, они, его, их
исән-сау	исән-сау+Adj;
әйләнеп	әйлән+V+ADVV_ACC(Ып);	әйлән[V]: крутиться
кайтуы	кайт+V+VN_1(у/ү/в)+POSS_3(СЫ)+Nom;	кайт[V]: возвратиться, возвращаться, возвращение
кирәк	кирәк+MOD;
.	Type1
ДЖИННИ	джинни+N+Sg+Nom;
:	Type2
Алайса	алайса+MOD;	алайса[MOD]: в таком случае, если так, тогда
,	Type2
әйдәгез	әйдә+V+IMP_PL(ЫгЫз);
,	Type2
Тыелган	тыел+V+PCP_PS(ГАн);тыел+V+PST_INDF(ГАн);тый+V+PASS(Ыл)+PCP_PS(ГАн);тый+V+PASS(Ыл)+PST_INDF(ГАн);	тый[V]: запретить, запрещать, сдержать, сдерживать
урманга	урман+N+Sg+DIR(ГА);	урман[N]: лес, лесной
барыйк	бар+V+HOR_PL(Йк);	бар[V]: идти, пойти
һәм	һәм+CNJ;	һәм[CNJ]: и
икесен	ике+Num+POSS_3(СЫ)+ACC(нЫ);	ике[Num]: два, оба, второй
дә	дә+PART;
эзләп	эз+N+DISTR(лАп);эзлә+V+ADVV_ACC(Ып);	эз[N]: след | эзлә[V]: искать
табыйк	табыйк+N+Sg+Nom;
.	Type1
ИКЕНЧЕ	ике+Num+NUM_ORD(ЫнчЫ);	ике[Num]: два, оба, второй
ПәРДә	пәрдә+N+Sg+Nom;
,	Type2
ДүРТЕНЧЕ	дүрт+Num+NUM_ORD(ЫнчЫ);	дүрт[Num]: четыре, четвёртый
КүРЕНЕШ	күр+V+REFL(Ын)+RECP(Ыш)+IMP_SG();күр+V+REFL(Ын)+VN_2(Ыш)+Nom;күрен+V+RECP(Ыш)+IMP_SG();күрен+V+VN_2(Ыш)+Nom;күренеш+N+Sg+Nom;	күр[V]: видеть | күренеш[N]: вид, явление
ТЫЕЛГАН	тыел+V+PCP_PS(ГАн);тыел+V+PST_INDF(ГАн);тый+V+PASS(Ыл)+PCP_PS(ГАн);тый+V+PASS(Ыл)+PST_INDF(ГАн);	тый[V]: запретить, запрещать, сдержать, сдерживать
УРМАННЫң	урман+N+Sg+GEN(нЫң);	урман[N]: лес, лесной
КЫРЫЕНДА	кырыенда+POST;
АЛЬБУС	альбус+N+Sg+Nom;
белән	белән+POST;	белән[POST]: на, с
ДЕЛЬФИ	дельфи+N+Sg+Nom;
,	Type2
тылсым	тылсым+N+Sg+Nom;
таякларын	таяк+N+PL(ЛАр)+POSS_3(СЫ)+ACC(нЫ);	таяк[N]: палка
кулларына	кул+N+PL(ЛАр)+POSS_3(СЫ)+DIR(ГА);	кул[N]: рука
тотып	тот+V+ADVV_ACC(Ып);	тот[V]: держать
,	Type2
бер	бер+Num;бер+PN;	бер[Num]: один, первый
Error	берсенә;
бер+PN+POSS_3(СЫ)+DIR(ГА);	каршы;	каршы: против, противный, противоположный, наперекор
каршы+Adj;каршы+Adv;каршы+POST;	басканнар;
бас+V+PCP_PS(ГАн)+PL(ЛАр)+Nom;бас+V+PST_INDF(ГАн)+3PL(ЛАр);	.;
Type1	АЛЬБУС;
NR	:;
Type2	Экспеллиармус;
NR	!;
Type1	ДЕЛЬФИның;
дельфин+N+Sg+POSS_2SG(Ың)+Nom;	таягы;
таяк+N+Sg+POSS_3(СЫ)+Nom;	һавада;
һава+N+Sg+LOC(ДА);	очып;
оч+V+ADVV_ACC(Ып);	китә;
ки+V+CAUS(т)+PRES(Й);кит+V+PRES(Й);	.;
Type1	ДЕЛЬФИ;
NR	:;
Type2	Бу;	Бу: это, здесь, этот, душить
бу+PN;	юлы;
юл+N+Sg+POSS_3(СЫ)+Nom;	булдырдың;
бул+V+CAUS(ДЫр)+PST_DEF(ДЫ)+2SG(ң);булдыр+V+PST_DEF(ДЫ)+2SG(ң);	.;
Type1	Яхшырак;
яхшы+Adj+COMP(рАк)+Sg+Nom;яхшы+Adv+COMP(рАк)+Sg+Nom;	чыкты;
чык+V+PST_DEF(ДЫ);	.;
Type1	Ул;	Ул: он, она, оно, они, его, их, этот, сын
ул+N+Sg+Nom;ул+PN;	аннан;
аннан+PN;ул+PN+ABL(ДАн);	үз;	үз: сам, свой
үз+PN;	таягын;
таяк+N+Sg+POSS_3(СЫ)+ACC(нЫ);	кире;	кире: обратный, упрямый, обратно
кире+Adj;кире+Adv;	ала;	ала: пегий
ал+V+PRES(Й);ала+Adj;	.;
Type1	(;	(: (
Type3	мәзәк;	мәзәк: анекдот, шутка
мәзәк+N+Sg+Nom;	тавыш;	тавыш: голос, звук, крик, шум
тавыш+N+Sg+Nom;	белән;	белән: и, на, с
белән+POST;	);	): )
Type3	:;
Type2	«;	«: «
Type4	Сез;	Сез: вы, ваш
сез+PN;	коралсызландыру;
коралсызлан+V+CAUS(ДЫр)+VN_1(у/ү/в)+Nom;коралсызландыр+V+VN_1(у/ү/в)+Nom;	эшендә;
эш+N+Sg+POSS_3(СЫ)+LOC(ДА);	оста;	оста: мастер
оста+Adj;оста+N+Sg+Nom;	егет;	егет: молодец, парень
егет+N+Sg+Nom;	икәнсез;
NR	»;	»: »
Type4	.;
Type1	АЛЬБУС;
NR	:;
Type2	Экспеллиармус;
NR	!;
Type1	ДЕЛЬФИның;
дельфин+N+Sg+POSS_2SG(Ың)+Nom;	таягы;
таяк+N+Sg+POSS_3(СЫ)+Nom;	янә;	янә: опять
янә+Adv;	очып;
оч+V+ADVV_ACC(Ып);	китә;
ки+V+CAUS(т)+PRES(Й);кит+V+PRES(Й);	.;
Type1	ДЕЛЬФИ;
NR	:;
Type2	һәм;	һәм: и
һәм+CNJ;	безнең;
без+N+Sg+GEN(нЫң);без+PN+GEN(нЫң);	җиңүчебез;
җиң+V+VN_1(у/ү/в)+PROF(чЫ)+Sg+Nom+1PL(бЫз);җиң+V+VN_1(у/ү/в)+PROF(чЫ)+Sg+POSS_1PL(ЫбЫз)+Nom;	дә;
дә+PART;	табылды;
табыл+V+PST_DEF(ДЫ);тап+V+PASS(Ыл)+PST_DEF(ДЫ);	.;
Type1	Кулга-кул;
NR	бирешәләр;
бир+V+RECP(Ыш)+PRES(Й)+3PL(ЛАр);	.;
АЛЬБУС	альбус+N+Sg+Nom;
:	Type2
Минем	мин+PN+GEN(нЫң);	мин[PN]: я, мой
әфсеннәр	әфсен+N+PL(ЛАр)+Nom;
бик	бик+Adv;	бик[Adv]: очень
барып	бар+V+ADVV_ACC(Ып);	бар[V]: идти, пойти
чыкмый	чык+V+NEG(мА)+PRES(Й);	чык[V]: выйти, выходить
иде	и+V+PST_DEF(ДЫ);
гадәттә	гадәт+N+Sg+LOC(ДА);гадәттә+MOD;	гадәт[N]: обычай | гадәттә[MOD]: обычно
.	Type1
64	Num
СКОРПИУС	скорпиус+N+Sg+Nom;
сәхнәнең	сәхнә+N+Sg+GEN(нЫң);	сәхнә[N]: сцена
арткы	арткы+Adj;	арткы[Adj]: задний
ягында	як+N+Sg+POSS_3(СЫ)+LOC(ДА);	як[N]: сторона
пәйда	пәй+N+Sg+Nom+PART(ДА);пәй+N+Sg+LOC(ДА);
була	бул+V+PRES(Й);	бул[V]: быть, случиться
.	Type1
Ул	ул+N+Sg+Nom;ул+PN;	ул[N]: сын | ул[PN]: он, она, оно, они, его, их
кыз	кыз+N+Sg+Nom;кыз+V+IMP_SG();	кыз[N]: девушка, дочь
белән	белән+POST;	белән[POST]: на, с
сөйләшеп	сөйлә+V+RECP(Ыш)+ADVV_ACC(Ып);	сөйлә[V]: говорить, рассказывать
торган	тор+V+PCP_PS(ГАн);тор+V+PST_INDF(ГАн);	тор[V]: вставать, встать, стоять
дустына	дуст+N+Sg+POSS_3(СЫ)+DIR(ГА);
карый	кара+V+PRES(Й);карый+N+Sg+Nom;	кара[V]: посмотреть, смотреть
,	Type2
күңеленең	күңел+N+Sg+POSS_3(СЫ)+GEN(нЫң);	күңел[N]: душа
бер	бер+Num;бер+PN;	бер[Num]: один, первый
өлешенә	өлеш+N+Sg+POSS_3(СЫ)+DIR(ГА);	өлеш[N]: доля
бу	бу+PN;	бу[PN]: это, здесь
ошый	оша+V+PRES(Й);	оша[V]: нравиться, понравиться
,	Type2
ә	ә+PART;
икенче	ике+Num+NUM_ORD(ЫнчЫ);	ике[Num]: два, оба, второй
өлеше	өлеш+N+Sg+POSS_3(СЫ)+Nom;	өлеш[N]: доля
моны	бу+PN+ACC(нЫ);	бу[PN]: это, здесь
кабул	кабул+Adj;
итеп	ит+V+ADVV_ACC(Ып);	ит[V]: делать, сделать
бетерми	бетер+V+NEG(мА)+PRES(Й);	бетер[V]: заканчивать, кончать, кончить
.	Type1
ДЕЛЬФИ	дельфи+N+Sg+Nom;
:	Type2
Минем	мин+PN+GEN(нЫң);	мин[PN]: я, мой
дә	дә+PART;
шул	шул+PART;шул+PN;	шул[PN]: это, так, оттуда, потом
ук	ук+N+Sg+Nom;ук+PART;	ук[N]: стрела
хәл	хәл+N+Sg+Nom;	хәл[N]: состояние
иде	и+V+PST_DEF(ДЫ);
,	Type2
һәм	һәм+CNJ;	һәм[CNJ]: и
бервакыт	бервакыт+Adv;
нидер	ни+PART+PROB(ДЫр);ни+PN+PROB(ДЫр);	ни[PN]: что
үзгәрде	үзгәр+V+PST_DEF(ДЫ);	үзгәр[V]: измениться, изменяться
шунда	шул+PN+LOC(ДА);	шул[PN]: это, так, оттуда, потом
.	Type1
Синең	син+PN+GEN(нЫң);	син[PN]: ты, твой
белән	белән+POST;	белән[POST]: на, с
дә	дә+PART;
шулай	шулай+PN;
булачак	бул+V+FUT_DEF(АчАк);бул+V+PCP_FUT(АчАк);	бул[V]: быть, случиться
.	Type1
Мин	мин+PN;	мин[PN]: я, мой
иң	иң+N+Sg+Nom;иң+PART;иң+V+IMP_SG();
оста	оста+Adj;оста+N+Sg+Nom;	оста[N]: мастер
тылсымчы	тылсым+N+PROF(чЫ)+Sg+Nom;
түгел	түгел+PART;
инде	инде+PART;
анысы	анысы+PN;
,	Type2
тик	тик+CNJ;	тик[CNJ]: но
шулай	шулай+PN;
да	да+PART;
,	Type2
синнән	син+PN+ABL(ДАн);	син[PN]: ты, твой
шәп	шәп+Adj;	шәп[Adj]: замечательный, замечательно
тылсымчы	тылсым+N+PROF(чЫ)+Sg+Nom;
чыгар	чыгар+V+IMP_SG();чык+V+PCP_FUT(Ыр);	чыгар[V]: вывести, выводить | чык[V]: выйти, выходить
дип	ди+V+ADVV_ACC(Ып);	ди[V]: говорить, сказать
уйлыйм	уйла+V+HOR_SG(Йм);уйла+V+PRES(Й)+1SG(м);	уйла[V]: думать
,	Type2
Альбус	альбус+N+Sg+Nom;
Поттер…	Error
АЛЬБУС	альбус+N+Sg+Nom;
:	Type2
Алайса	алайса+MOD;	алайса[MOD]: в таком случае, если так, тогда
әйдә	әйдә+INTRJ;әйдә+V+IMP_SG();	әйдә[INTRJ]: давай
дәвам	дәва+N+Sg+POSS_1SG(Ым)+Nom;дәвам+N+Sg+Nom;	дәва[N]: лечение | дәвам[N]: продолжение
итик	ит+V+HOR_PL(Йк);	ит[V]: делать, сделать
,	Type2
тагын	тагын+Adv;	тагын[Adv]: ещё, опять, снова
өйрәт	өйрәт+V+IMP_SG();	өйрәт[V]: научить, учить
мине…	Error
ДЕЛЬФИ	дельфи+N+Sg+Nom;
:	Type2
әлбәттә	әлбәттә+MOD;	әлбәттә[MOD]: конечно, непременно
дәвам	дәва+N+Sg+POSS_1SG(Ым)+Nom;дәвам+N+Sg+Nom;	дәва[N]: лечение | дәвам[N]: продолжение
итәбез	и+V+CAUS(т)+PRES(Й)+1PL(бЫз);ит+V+PRES(Й)+1PL(бЫз);	ит[V]: делать, сделать
,	Type2
без	без+N+Sg+Nom;без+PN;	без[PN]: мы, наш
бит	бит+N+Sg+Nom;бит+PART;	бит[N]: лицо, страница
дуслар	дус+N+PL(ЛАр)+Nom;	дус[N]: друг
,	Type2
шулай	шулай+PN;
бит	бит+N+Sg+Nom;бит+PART;	бит[N]: лицо, страница
?	Type1
АЛЬБУС	альбус+N+Sg+Nom;
:	Type2
әйе	әйе+MOD;
.	Type1
әйе	әйе+MOD;
.	Type1
һичшиксез	һичшиксез+Adv;	һичшиксез[Adv]: непременно
,	Type2
дуслар	дус+N+PL(ЛАр)+Nom;	дус[N]: друг
.	Type1
һичшиксез	һичшиксез+Adv;	һичшиксез[Adv]: непременно
.	Type1
ДЕЛЬФИ	дельфи+N+Sg+Nom;
:	Type2
Бу	бу+PN;	бу[PN]: это, здесь
шундый	шундый+Adj;
шәп	шәп+Adj;	шәп[Adj]: замечательный, замечательно
!	Type1
Уиззо	уиззо+N+Sg+Nom;
!	Type1
СКОРПИУС	скорпиус+N+Sg+Nom;
:	Type2
Нәрсә	нәрсә+PN;	нәрсә[PN]: что, вещь
ул	ул+N+Sg+Nom;ул+PN;	ул[N]: сын | ул[PN]: он, она, оно, они, его, их
Уиззо	уиззо+N+Sg+Nom;
?	Type1
СКОРПИУС	скорпиус+N+Sg+Nom;
бик	бик+Adv;	бик[Adv]: очень
тәвәккәл	тәвәккәл+Adj;	тәвәккәл[Adj]: решительный, решительно
адымнар	адым+N+PL(ЛАр)+Nom;	адым[N]: шаг
белән	белән+POST;	белән[POST]: на, с
керә	кер+V+PRES(Й);	кер[V]: войти, входить
.	Type1
АЛЬБУС	альбус+N+Sg+Nom;
:	Type2
Анысын	анысы+PN+POSS_3(СЫ)+ACC(нЫ);
өйрәндем	өйрән+V+PST_DEF(ДЫ)+1SG(м);	өйрән[V]: научиться, учиться
мин	мин+PN;	мин[PN]: я, мой
.	Type1
Ул	ул+N+Sg+Nom;ул+PN;	ул[N]: сын | ул[PN]: он, она, оно, они, его, их
гади	гади+Adj;	гади[Adj]: простой
генә	генә+PART;
әфсен	әфсен+N+Sg+Nom;
инде	инде+PART;
,	Type2
тик	тик+CNJ;	тик[CNJ]: но
мин	мин+PN;	мин[PN]: я, мой
әле…	Error
хуш	хуш+Adj;хуш+INTRJ;	хуш[Adj]: бодрый, приятный, приятно
,	Type2
мин	мин+PN;	мин[PN]: я, мой
аны	ул+PN+ACC(нЫ);	ул[PN]: он, она, оно, они, его, их
өйрәндем	өйрән+V+PST_DEF(ДЫ)+1SG(м);	өйрән[V]: научиться, учиться
.	Type1
СКОРПИУС	скорпиус+N+Sg+Nom;
(	Type3
зур	зур+Adj;	зур[Adj]: большой
энтузиазм	энтузиазм+N+Sg+Nom;
белән	белән+POST;	белән[POST]: на, с
,	Type2
болар	бу+PN+PL(ЛАр)+Nom;	бу[PN]: это, здесь
арасына	ара+N+Sg+POSS_3(СЫ)+DIR(ГА);арасына+POST;	ара[N]: между, среди, промежуток
кушылырга	куш+V+PASS(Ыл)+INF_1(ЫргА);кушыл+V+INF_1(ЫргА);	куш[V]: велеть, складывать, сложить
теләп	телә+V+ADVV_ACC(Ып);	телә[V]: желать, пожелать
)	Type3
:	Type2
ә	ә+PART;
мин	мин+PN;	мин[PN]: я, мой
мәктәпкә	мәктәп+N+Sg+DIR(ГА);	мәктәп[N]: школа, школьный
юл	юл+N+Sg+Nom;	юл[N]: дорога, путь, строка, строчка
таптым	тап+V+PST_DEF(ДЫ)+1SG(м);	тап[V]: найти, находить
.	Type1
Тыңлагыз	тыңла+V+IMP_PL(ЫгЫз);	тыңла[V]: слушать
әле	әле+CNJ;әле+PART;	әле[CNJ]: пока
,	Type2
бу	бу+PN;	бу[PN]: это, здесь
чыннан	чын+Adj+Sg+ABL(ДАн);	чын[Adj]: настоящий
да	да+PART;
барып	бар+V+ADVV_ACC(Ып);	бар[V]: идти, пойти
чыгар	чыгар+V+IMP_SG();чык+V+PCP_FUT(Ыр);	чыгар[V]: вывести, выводить | чык[V]: выйти, выходить
микән…	Error
ДЕЛЬФИ	дельфи+N+Sg+Nom;
:	Type2
әйе	әйе+MOD;
!	Type1
АЛЬБУС	альбус+N+Sg+Nom;
:	Type2
Бу	бу+PN;	бу[PN]: это, здесь
әкәмәт	әкәмәт+N+Sg+Nom;
план	план+N+Sg+Nom;	план[N]: план
.	Type1
Седрикны	седрикн+N+Sg+POSS_3(СЫ)+Nom;седрик+N+Sg+ACC(нЫ);
үтермәсеннәр	үтер+V+NEG(мА)+JUS_PL(сЫннАр);	үтер[V]: убивать, убить
өчен	өчен+POST;	өчен[POST]: для, за
,	Type2
аны	ул+PN+ACC(нЫ);	ул[PN]: он, она, оно, они, его, их
өч	өч+Num;	өч[Num]: три, третий
Тылсымчы	тылсым+N+PROF(чЫ)+Sg+Nom;
бәйгесендә	бәйге+N+Sg+POSS_3(СЫ)+LOC(ДА);	бәйге[N]: соревнование
җиңдермәскә	җиң+V+CAUS(ДЫр)+NEG(мА)+INF_1(скА);җиң+V+CAUS(ДЫр)+PCP_FUT(мАс)+DIR(ГА);җиңдер+V+NEG(мА)+INF_1(скА);җиңдер+V+PCP_FUT(мАс)+DIR(ГА);	җиң[V]: победить
кирәк	кирәк+MOD;
.	Type1
әгәр	әгәр+CNJ;
ул	ул+N+Sg+Nom;ул+PN;	ул[N]: сын | ул[PN]: он, она, оно, они, его, их
җиңмәсә	җиң+V+NEG(мА)+COND(сА);	җиң[V]: победить
,	Type2
аны	ул+PN+ACC(нЫ);	ул[PN]: он, она, оно, они, его, их
үтермәячәкләр	үтер+V+NEG(мА)+FUT_DEF(АчАк)+3PL(ЛАр);үтер+V+NEG(мА)+PCP_FUT(АчАк)+3PL(ЛАр);үтер+V+NEG(мА)+PCP_FUT(АчАк)+PL(ЛАр)+Nom;	үтер[V]: убивать, убить
.	Type1
СКОРПИУС	скорпиус+N+Sg+Nom;
:	Type2
Монысын	монысын+N+Sg+Nom;
аңладым	аңла+V+PST_DEF(ДЫ)+1SG(м);	аңла[V]: понимать, понять
,	Type2
ләкин…	Error
АЛЬБУС	альбус+N+Sg+Nom;
:	Type2
Шулай	шулай+PN;
итеп	ит+V+ADVV_ACC(Ып);	ит[V]: делать, сделать
,	Type2
без	без+N+Sg+Nom;без+PN;	без[PN]: мы, наш
аның	ул+PN+GEN(нЫң);	ул[PN]: он, она, оно, они, его, их
берәр	бер+Num+NUM_DISR(шАр);	бер[Num]: один, первый
сынауда	сына+V+VN_1(у/ү/в)+LOC(ДА);	сына[V]: испытать, испытывать
җиңү	җиң+V+VN_1(у/ү/в)+Nom;	җиң[V]: победить
форсатын	форсат+N+Sg+POSS_3(СЫ)+ACC(нЫ);	форсат[N]: удобство
юк	юк+MOD;
итәргә	и+V+CAUS(т)+INF_1(ЫргА);ит+V+INF_1(ЫргА);	ит[V]: делать, сделать
тиешбез	ти+V+VN_2(Ыш)+1PL(бЫз);
.	Type1
Беренче	бер+Num+NUM_ORD(ЫнчЫ);	бер[Num]: один, первый
биреме	бире+Adv+INT(мЫ);бирем+N+Sg+POSS_3(СЫ)+Nom;	бире[Adv]: сюда, ближний | бирем[N]: задание
аждаһадан	аждаһа+N+Sg+ABL(ДАн);	аждаһа[N]: дракон
алтын	алтын+N+Sg+Nom;	алтын[N]: золото, золотой
йомырка	йомырка+N+Sg+Nom;	йомырка[N]: яйцо
урлау	урла+V+VN_1(у/ү/в)+Nom;	урла[V]: украсть
булган	бул+V+PCP_PS(ГАн);бул+V+PST_INDF(ГАн);	бул[V]: быть, случиться
,	Type2
Седрик	Rus
аждаһаны	аждаһа+N+Sg+ACC(нЫ);	аждаһа[N]: дракон
ничек	ничек+PN;
алдаган	алда+V+PCP_PS(ГАн);алда+V+PST_INDF(ГАн);	алда[V]: обмануть, обманывать
?	Type1
ДЕЛЬФИ	дельфи+N+Sg+Nom;
кулын	кул+N+Sg+POSS_3(СЫ)+ACC(нЫ);	кул[N]: рука
күтәрә	күтәр+V+PRES(Й);	күтәр[V]: поднимать, поднять
.	Type1
АЛЬБУС	альбус+N+Sg+Nom;
көлемсерәп	көлемсерә+V+ADVV_ACC(Ып);
куя	куй+V+PRES(Й);	куй[V]: положить, класть
һәм	һәм+CNJ;	һәм[CNJ]: и
аңа	ул+PN+DIR(ГА);	ул[PN]: он, она, оно, они, его, их
төртеп	төр+V+CAUS(т)+ADVV_ACC(Ып);төрт+V+ADVV_ACC(Ып);	төр[V]: завернуть | төрт[V]: ткнуть
күрсәтә	күрсәт+V+PRES(Й);	күрсәт[V]: показать, показывать
.	Type1
Бу	бу+PN;	бу[PN]: это, здесь
ике	ике+Num;	ике[Num]: два, оба, второй
кеше	кеше+N+Sg+Nom;	кеше[N]: человек
хәзер	хәзер+Adv;	хәзер[Adv]: сейчас, нынешний
бер-берсен	бер-берсе+PN+POSS_3(СЫ)+ACC(нЫ);
күз	күз+N+Sg+Nom;	күз[N]: глаз
карашыннан	караш+N+Sg+POSS_3(СЫ)+ABL(ДАн);	караш[N]: взгляд
ук	ук+N+Sg+Nom;ук+PART;	ук[N]: стрела
аңлыйлар	аңла+V+PRES(Й)+3PL(ЛАр);	аңла[V]: понимать, понять
диярлек	диярлек+Adv;
.	Type1
Диггори	диггори+N+Sg+Nom;
,	Type2
әйт	әйт+V+IMP_SG();	әйт[V]: говорить, сказать
.	Type1
ДЕЛЬФИ	дельфи+N+Sg+Nom;
:	Type2
Ташны	таш+N+Sg+ACC(нЫ);	таш[N]: камень, каменный
эткә	эт+N+Sg+DIR(ГА);	эт[N]: собака
әйләндергән	әйлән+V+CAUS(ДЫр)+PCP_PS(ГАн);әйлән+V+CAUS(ДЫр)+PST_INDF(ГАн);әйләндер+V+PCP_PS(ГАн);әйләндер+V+PST_INDF(ГАн);	әйлән[V]: крутиться | әйләндер[V]: крутить
.	Type1
АЛЬБУС	альбус+N+Sg+Nom;
:	Type2
Яхшы	яхшы+Adj;яхшы+Adv;	яхшы[Adj]: хороший, лучший, хорошо, лучше | яхшы[Adv]: хорошо, лучше
,	Type2
гади	гади+Adj;	гади[Adj]: простой
Экспеллиармус	экспеллиармус+N+Sg+Nom;
һәм	һәм+CNJ;	һәм[CNJ]: и
бу	бу+PN;	бу[PN]: это, здесь
аның	ул+PN+GEN(нЫң);	ул[PN]: он, она, оно, они, его, их
барып	бар+V+ADVV_ACC(Ып);	бар[V]: идти, пойти
чыкмаячак	чык+V+NEG(мА)+FUT_DEF(АчАк);чык+V+NEG(мА)+PCP_FUT(АчАк);	чык[V]: выйти, выходить
.	Type1
СКОРПИУСка	скорпиус+N+Sg+DIR(ГА);
ДЕЛЬФИ-АЛЬБУСның	дельфи-альбусн+N+Sg+POSS_2SG(Ың)+Nom;дельфи-альбус+N+Sg+GEN(нЫң);
икәүләп	ике+Num+NUM_COLL(АУ)+DISTR(лАп);	ике[Num]: два, оба, второй
эшләве	эшлә+V+VN_1(у/ү/в)+POSS_3(СЫ)+Nom;	эшлә[V]: делать, поступать, поступить, работать, сделать
ошамый	оша+V+NEG(мА)+PRES(Й);	оша[V]: нравиться, понравиться
.	Type1
СКОРПИУС	скорпиус+N+Sg+Nom;
:	Type2
Ярар	яр+V+PCP_FUT(Ыр);яра+V+FUT_INDF(Ыр);яра+V+PCP_FUT(Ыр);ярар+MOD;	яра[V]: годиться
,	Type2
үтермәячәгендә	үтермәячәген+N+Sg+Nom+PART(ДА);үтермәячәген+N+Sg+LOC(ДА);
ышаныч	ышаныч+N+Sg+Nom;	ышаныч[N]: уверенность
бармы	бар+MOD+INT(мЫ);бар+N+Sg+Nom+INT(мЫ);бар+PN+INT(мЫ);	бар[N]: бар
?	Type1
тик	тик+CNJ;	тик[CNJ]: но
ике	ике+Num;	ике[Num]: два, оба, второй
мәсьәлә	мәсьәлә+N+Sg+Nom;	мәсьәлә[N]: задача
.	Type1
Беренчесе	бер+Num+NUM_ORD(ЫнчЫ)+POSS_3(СЫ)+Nom;	бер[Num]: один, первый
,	Type2
аждаһаның	аждаһа+N+Sg+GEN(нЫң);	аждаһа[N]: дракон
аны	ул+PN+ACC(нЫ);	ул[PN]: он, она, оно, они, его, их
65	Num
ДЕЛЬФИ	дельфи+N+Sg+Nom;
:	Type2
Синең	син+PN+GEN(нЫң);	син[PN]: ты, твой
белән	белән+POST;	белән[POST]: на, с
гел	гел+Adv;	гел[Adv]: постоянно
ике	ике+Num;	ике[Num]: два, оба, второй
сорау	сора+V+VN_1(у/ү/в)+Nom;сорау+N+Sg+Nom;	сора[V]: спрашивать, спросить | сорау[N]: вопрос
йөри	йөр+V+PRES(Й);	йөр[V]: походить, ходить
,	Type2
шулаймы	шулай+PN+INT(мЫ);
?	Type1
әлбәттә	әлбәттә+MOD;	әлбәттә[MOD]: конечно, непременно
,	Type2
үтермәячәк	үтер+V+NEG(мА)+FUT_DEF(АчАк);үтер+V+NEG(мА)+PCP_FUT(АчАк)+A;	үтер[V]: убивать, убить
.	Type1
Бу	бу+PN;	бу[PN]: это, здесь
бит	бит+N+Sg+Nom;бит+PART;	бит[N]: лицо, страница
һогвартс	һогвартс+N+Sg+Nom;
.	Type1
Алар	алар+PN;	алар[PN]: они
чемпионнарга	чемпион+N+PL(ЛАр)+DIR(ГА);	чемпион[N]: чемпион
зын	зын+N+Sg+Nom;
тидермәсләр	ти+V+CAUS(ДЫр)+FUT_INDF_NEG(мАс)+3PL(ЛАр);ти+V+CAUS(ДЫр)+PCP_FUT(мАс)+3PL(ЛАр);ти+V+CAUS(ДЫр)+PCP_FUT(мАс)+PL(ЛАр)+Nom;тидер+V+FUT_INDF_NEG(мАс)+3PL(ЛАр);тидер+V+PCP_FUT(мАс)+3PL(ЛАр);тидер+V+PCP_FUT(мАс)+PL(ЛАр)+Nom;	тидер[V]: касаться, коснуться
.	Type1
СКОРПИУС	скорпиус+N+Sg+Nom;
:	Type2
Ярар	яр+V+PCP_FUT(Ыр);яра+V+FUT_INDF(Ыр);яра+V+PCP_FUT(Ыр);ярар+MOD;	яра[V]: годиться
,	Type2
икенче	ике+Num+NUM_ORD(ЫнчЫ);	ике[Num]: два, оба, второй
сорау	сора+V+VN_1(у/ү/в)+Nom;сорау+N+Sg+Nom;	сора[V]: спрашивать, спросить | сорау[N]: вопрос
–	Type2
катлаулырак	катла+V+VN_1(у/ү/в)+ATTR_MUN(лЫ)+COMP(рАк)+Sg+Nom;катлау+N+ATTR_MUN(лЫ)+COMP(рАк)+Sg+Nom;катлаулы+Adj+COMP(рАк)+Sg+Nom;	катлаулы[Adj]: сложный
сорау	сора+V+VN_1(у/ү/в)+Nom;сорау+N+Sg+Nom;	сора[V]: спрашивать, спросить | сорау[N]: вопрос
–	Type2
без	без+N+Sg+Nom;без+PN;	без[PN]: мы, наш
үткәнгә	үт+V+PCP_PS(ГАн)+DIR(ГА);үткән+Adj+Sg+DIR(ГА);	үт[V]: пройти, проходить
барабыз	бар+V+PRES(Й)+1PL(бЫз);	бар[V]: идти, пойти
,	Type2
ләкин	ләкин+CNJ;
кайта	кайт+V+PRES(Й);	кайт[V]: возвратиться, возвращаться, возвращение
алабызмы-юкмы	алабызмы-юкм+N+Sg+POSS_3(СЫ)+Nom;
Error	анысын;
анысы+PN+POSS_3(СЫ)+ACC(нЫ);	белмибез;
бел+V+NEG(мА)+PRES(Й)+1PL(бЫз);	.;
Type1	Бу;	Бу: это, здесь, этот, душить
бу+PN;	исә;
и+V+COND(сА);ис+V+PRES(Й);исә+CNJ;	бик;	бик: очень, замок
бик+Adv;	дулкынландыргыч;
дулкынландыргыч+Adj;	мизгел;	мизгел: пора
мизгел+N+Sg+Nom;	.;
Бәлки	бәлки+CNJ;	бәлки[CNJ]: а
,	Type2
безгә	без+PN+DIR(ГА);	без[PN]: мы, наш
башта	баш+N+Sg+LOC(ДА);	баш[N]: голова
бер	бер+Num;бер+PN;	бер[Num]: один, первый
сәгатькә	сәгать+N+Sg+DIR(ГА);	сәгать[N]: час, часы
кайтып	кайт+V+ADVV_ACC(Ып);	кайт[V]: возвратиться, возвращаться, возвращение
карарга	кара+V+INF_1(ЫргА);карар+N+Sg+DIR(ГА);	кара[V]: посмотреть, смотреть | карар[N]: постановление
кирәктер	кирәк+Adj+3SG(ДЫр);кирәк+Adj+PROB(ДЫр);кирәк+MOD+PROB(ДЫр);кирәк+V+CAUS(ДЫр)+IMP_SG();кирәк+V+CAUS(т)+FUT_INDF(Ыр);кирәк+V+CAUS(т)+PCP_FUT(Ыр);	кирәк[Adj]: необходимый, нужный
,	Type2
аннары	аннары+PN;
инде…	Error
ДЕЛЬФИ	дельфи+N+Sg+Nom;
:	Type2
Гафу	гафу+INTRJ;
ит	и+V+CAUS(т)+IMP_SG();ит+N+Sg+Nom;ит+V+IMP_SG();	ит[N]: мясо | ит[V]: делать, сделать
,	Type2
Скорпиус	скорпиус+N+Sg+Nom;
,	Type2
ләкин	ләкин+CNJ;
безнең	без+N+Sg+GEN(нЫң);без+PN+GEN(нЫң);	без[PN]: мы, наш
моңа	моңа+PN;
вакыт	вакыт+N+Sg+Nom;	вакыт[N]: время, пора
юк	юк+MOD;
.	Type1
Монда	бу+PN+LOC(ДА);монда+Adv;	бу[PN]: это, здесь
,	Type2
мәктәпкә	мәктәп+N+Sg+DIR(ГА);	мәктәп[N]: школа, школьный
шулай	шулай+PN;
якын	якын+Adj;якын+Adv;якын+POST;	якын[Adj]: близкий, близко, ближе | якын[Adv]: близко, ближе | якын[POST]: около
урында	урын+N+Sg+LOC(ДА);	урын[N]: место
,	Type2
көтеп	көт+V+ADVV_ACC(Ып);	көт[V]: ждать, подождать
тору	тор+V+VN_1(у/ү/в)+Nom;	тор[V]: вставать, встать, стоять
бик	бик+Adv;	бик[Adv]: очень
куркыныч	куркыныч+Adj;	куркыныч[Adj]: опасный, опасно
.	Type1
һич	һич+PN;
шигем	шик+N+Sg+POSS_1SG(Ым)+Nom;	шик[N]: сомнение
юк	юк+MOD;
,	Type2
сине	син+PN+ACC(нЫ);	син[PN]: ты, твой
инде	инде+PART;
эзли	эзлә+V+PRES(Й);	эзлә[V]: искать
башлаганнар	башла+V+PCP_PS(ГАн)+PL(ЛАр)+Nom;башла+V+PST_INDF(ГАн)+3PL(ЛАр);	башла[V]: начать, начинать, начаться, начинаться
.	Type1
АЛЬБУС	альбус+N+Sg+Nom;
:	Type2
Ул	ул+N+Sg+Nom;ул+PN;	ул[N]: сын | ул[PN]: он, она, оно, они, его, их
хаклы	хак+Adj+Sg+ATTR_MUN(лЫ);хак+N+ATTR_MUN(лЫ);хаклы+Adj;	хак[N]: право, цена
.	Type1
ДЕЛЬФИ	дельфи+N+Sg+Nom;
:	Type2
Тәк	тәк+N+Sg+Nom;
,	Type2
сезгә	сез+PN+DIR(ГА);	сез[PN]: вы, ваш
боларны	бу+PN+PL(ЛАр)+ACC(нЫ);	бу[PN]: это, здесь
киясе	ки+V+OBL(ЙсЫ);	ки[V]: одеть
булыр	бул+V+FUT_INDF(Ыр);бул+V+PCP_FUT(Ыр);	бул[V]: быть, случиться
.	Type1
Ул	ул+N+Sg+Nom;ул+PN;	ул[N]: сын | ул[PN]: он, она, оно, они, его, их
ике	ике+Num;	ике[Num]: два, оба, второй
кәгазь	кәгазь+N+Sg+Nom;	кәгазь[N]: бумага, бумажный
капчык	кап+N+DIM(чЫк)+Sg;капчык+N+Sg+Nom;	кап[N]: коробка | капчык[N]: мешок
тартып	тарт+V+ADVV_ACC(Ып);	тарт[V]: тянуть
чыгара	чыгар+V+PRES(Й);	чыгар[V]: вывести, выводить
.	Type1
Егетләр	егет+N+PL(ЛАр)+Nom;	егет[N]: молодец, парень
андагы	андагы+Adj;
мантияләрне	мантия+N+PL(ЛАр)+ACC(нЫ);
ала	ал+V+PRES(Й);ала+Adj;	ал[V]: брать, браться, взять | ала[Adj]: пегий
.	Type1
АЛЬБУС	альбус+N+Sg+Nom;
:	Type2
Ләкин	ләкин+CNJ;
бу	бу+PN;	бу[PN]: это, здесь
Дурмстранг	дурмстранг+N+Sg+Nom;
мантияләре	мантия+N+PL(ЛАр)+POSS_3(СЫ)+Nom;
бит	бит+N+Sg+Nom;бит+PART;	бит[N]: лицо, страница
.	Type1
ДЕЛЬФИ	дельфи+N+Sg+Nom;
:	Type2
Абыемның	абый+N+Sg+POSS_1SG(Ым)+GEN(нЫң);	абый[N]: брат, дядя
идеясе	идея+N+Sg+POSS_3(СЫ)+Nom;	идея[N]: идея
.	Type1
әгәр	әгәр+CNJ;
сез	сез+PN;	сез[PN]: вы, ваш
һогвартс	һогвартс+N+Sg+Nom;
киемнәре	кием+N+PL(ЛАр)+POSS_3(СЫ)+Nom;кий+N+Sg+POSS_1SG(Ым)+PL(ЛАр)+POSS_3(СЫ)+Nom;	кием[N]: одежда
белән	белән+POST;	белән[POST]: на, с
булсагыз	бул+V+COND(сА)+2PL(гЫз);	бул[V]: быть, случиться
,	Type2
кешеләр	кеше+N+PL(ЛАр)+Nom;	кеше[N]: человек
сезнең	сез+PN+GEN(нЫң);	сез[PN]: вы, ваш
кем	кем+PN;	кем[PN]: кто
икәнегезне	икәнегезн+N+Sg+POSS_3(СЫ)+Nom;икән+N+Sg+POSS_2PL(ЫгЫз)+ACC(нЫ);
белергә	бел+V+INF_1(ЫргА);	бел[V]: знать, узнать
тырышачак	тырыш+V+FUT_DEF(АчАк);тырыш+V+PCP_FUT(АчАк);	тырыш[V]: постараться, пытаться, стараться
.	Type1
ә	ә+PART;
монда	бу+PN+LOC(ДА);монда+Adv;	бу[PN]: это, здесь
өч	өч+Num;	өч[Num]: три, третий
тылсымчы	тылсым+N+PROF(чЫ)+Sg+Nom;
сынавында	сына+V+VN_1(у/ү/в)+POSS_3(СЫ)+LOC(ДА);	сына[V]: испытать, испытывать
тагын	тагын+Adv;	тагын[Adv]: ещё, опять, снова
ике	ике+Num;	ике[Num]: два, оба, второй
мәктәп	мәктәп+N+Sg+Nom;	мәктәп[N]: школа, школьный
катнаша	катна+V+RECP(Ыш)+PRES(Й);катнаш+V+PRES(Й);	катнаш[V]: участвовать
,	Type2
Дурмстранг	дурмстранг+N+Sg+Nom;
мантияләрендә	мантия+N+PL(ЛАр)+POSS_3(СЫ)+LOC(ДА);
булсагыз	бул+V+COND(сА)+2PL(гЫз);	бул[V]: быть, случиться
,	Type2
дурмстранглар	дурмстранг+N+PL(ЛАр)+Nom;
арасында	ара+N+Sg+POSS_3(СЫ)+LOC(ДА);арасында+POST;	ара[N]: между, среди, промежуток
югала	ю+V+RAR_1(ГАлА)+IMP_SG();югал+V+PRES(Й);	ю[V]: мыть
аласыз	ал+V+PRES(Й)+2PL(сЫз);ала+Adj+2PL(сЫз);ала+Adj+ATTR_ABES(сЫз)+Sg+Nom;ала+Adj+Sg+ATTR_ABES(сЫз)+Sg+Nom;	ал[V]: брать, браться, взять | ала[Adj]: пегий
.	Type1
АЛЬБУС	альбус+N+Sg+Nom;
:	Type2
Дөрес	дөрес+Adj;дөрес+Adv;	дөрес[Adj]: правильный, правильно | дөрес[Adv]: правильно
уйлыйсың	уйла+V+OBL(ЙсЫ)+POSS_2SG(Ың)+Nom;уйла+V+PRES(Й)+2SG(сЫң);	уйла[V]: думать
!	Type1
Тукта	тук+Adj+Sg+LOC(ДА);тукта+V+IMP_SG();	тукта[V]: останавливаться, остановиться, остановка
,	Type2
ә	ә+PART;
синең	син+PN+GEN(нЫң);	син[PN]: ты, твой
мантия	мантия+N+Sg+Nom;
кайда	кай+PN+LOC(ДА);кайда+PN;	кайда[PN]: где
?	Type1
ДЕЛЬФИ	дельфи+N+Sg+Nom;
:	Type2
Альбус	альбус+N+Sg+Nom;
,	Type2
рәхмәт	рәхмәт+INTRJ;рәхмәт+N+Sg+Nom;	рәхмәт[INTRJ]: спасибо | рәхмәт[N]: благодарность
инде	инде+PART;
,	Type2
ләкин	ләкин+CNJ;
мин	мин+PN;	мин[PN]: я, мой
бик	бик+Adv;	бик[Adv]: очень
тырышсам	тырыш+V+COND(сА)+1SG(м);	тырыш[V]: постараться, пытаться, стараться
да	да+PART;
мәктәп	мәктәп+N+Sg+Nom;	мәктәп[N]: школа, школьный
укучысына	укучы+N+Sg+POSS_3(СЫ)+DIR(ГА);	укучы[N]: ученик, читатель, школьник
охшый	охша+V+PRES(Й);
алмыйм	ал+V+NEG(мА)+HOR_SG(Йм);ал+V+NEG(мА)+PRES(Й)+1SG(м);	ал[V]: брать, браться, взять
,	Type2
шулай	шулай+PN;
бит	бит+N+Sg+Nom;бит+PART;	бит[N]: лицо, страница
?	Type1
Мин	мин+PN;	мин[PN]: я, мой
сезнең	сез+PN+GEN(нЫң);	сез[PN]: вы, ваш
тирәдә	тирә+Adj+Sg+LOC(ДА);
генә	генә+PART;
йөрермен	йөр+V+FUT_INDF(Ыр)+1SG(мЫн);йөр+V+PCP_FUT(Ыр)+1SG(мЫн);	йөр[V]: походить, ходить
һәм	һәм+CNJ;	һәм[CNJ]: и
,	Type2
бәлки	бәлки+CNJ;	бәлки[CNJ]: а
,	Type2
мин	мин+PN;	мин[PN]: я, мой
аждаһа	аждаһа+N+Sg+Nom;	аждаһа[N]: дракон
көтүчесе	көтүче+N+Sg+POSS_3(СЫ)+Nom;	көтүче[N]: пастух
булып	бул+V+ADVV_ACC(Ып);	бул[V]: быть, случиться
кылана	кылан+V+PRES(Й);
алырмын	ал+V+FUT_INDF(Ыр)+1SG(мЫн);ал+V+PCP_FUT(Ыр)+1SG(мЫн);	ал[V]: брать, браться, взять
.	Type1
һәрхәлдә	һәрхәлдә+MOD;
,	Type2
әфсеннәр	әфсен+N+PL(ЛАр)+Nom;
белән	белән+POST;	белән[POST]: на, с
син	син+PN;	син[PN]: ты, твой
шөгыльләнәчәксең	шөгыльлән+V+FUT_DEF(АчАк)+2SG(сЫң);шөгыльлән+V+PCP_FUT(АчАк)+2SG(сЫң);	шөгыльлән[V]: заниматься, заняться
.	Type1
СКОРПИУС	скорпиус+N+Sg+Nom;
башта	баш+N+Sg+LOC(ДА);	баш[N]: голова
аңа	ул+PN+DIR(ГА);	ул[PN]: он, она, оно, они, его, их
,	Type2
аннары	аннары+PN;
АЛЬБУСка	альбус+N+Sg+DIR(ГА);
карый	кара+V+PRES(Й);карый+N+Sg+Nom;	кара[V]: посмотреть, смотреть
.	Type1
СКОРПИУС	скорпиус+N+Sg+Nom;
:	Type2
Сиңа	син+PN+DIR(ГА);	син[PN]: ты, твой
безнең	без+N+Sg+GEN(нЫң);без+PN+GEN(нЫң);	без[PN]: мы, наш
белән	белән+POST;	белән[POST]: на, с
барырга	бар+V+INF_1(ЫргА);	бар[V]: идти, пойти
кирәк	кирәк+MOD;
тә	тә+PART;
түгел	түгел+PART;
.	Type1
ДЕЛЬФИ	дельфи+N+Sg+Nom;
:	Type2
Нәрсә	нәрсә+PN;	нәрсә[PN]: что, вещь
?	Type1
СКОРПИУС	скорпиус+N+Sg+Nom;
:	Type2
Син	син+PN;	син[PN]: ты, твой
хаклы	хак+Adj+Sg+ATTR_MUN(лЫ);хак+N+ATTR_MUN(лЫ);хаклы+Adj;	хак[N]: право, цена
.	Type1
әфсен	әфсен+N+Sg+Nom;
өчен	өчен+POST;	өчен[POST]: для, за
безгә	без+PN+DIR(ГА);	без[PN]: мы, наш
син	син+PN;	син[PN]: ты, твой
кирәк	кирәк+MOD;
түгел	түгел+PART;
бит	бит+N+Sg+Nom;бит+PART;	бит[N]: лицо, страница
.	Type1
ә	ә+PART;
инде	инде+PART;
студент	студент+N+Sg+Nom;
булып	бул+V+ADVV_ACC(Ып);	бул[V]: быть, случиться
киенә	ки+V+REFL(Ын)+PRES(Й);киен+V+PRES(Й);кий+N+Sg+POSS_3(СЫ)+DIR(ГА);	ки[V]: одеть | киен[V]: одеваться, одеться
алмагач	ал+V+NEG(мА)+ADVV_ANT(ГАч);алмагач+N+Sg+Nom;	ал[V]: брать, браться, взять
,	Type2
синнән	син+PN+ABL(ДАн);	син[PN]: ты, твой
шикләнергә	шиклән+V+INF_1(ЫргА);
мөмкиннәр	мөмкиннәр+N+Sg+Nom;
.	Type1
Гафу	гафу+INTRJ;
,	Type2
Дельфи	дельфи+N+Sg+Nom;
,	Type2
тик	тик+CNJ;	тик[CNJ]: но
сиңа	син+PN+DIR(ГА);	син[PN]: ты, твой
безнең	без+N+Sg+GEN(нЫң);без+PN+GEN(нЫң);	без[PN]: мы, наш
белән	белән+POST;	белән[POST]: на, с
барырга	бар+V+INF_1(ЫргА);	бар[V]: идти, пойти
кирәкми	кирәк+V+NEG(мА)+PRES(Й);
.	Type1
ДЕЛЬФИ	дельфи+N+Sg+Nom;
:	Type2
Ләкин	ләкин+CNJ;
мин	мин+PN;	мин[PN]: я, мой
барырга	бар+V+INF_1(ЫргА);	бар[V]: идти, пойти
тиеш	ти+V+RECP(Ыш)+IMP_SG();ти+V+VN_2(Ыш)+Nom;тиеш+MOD;
,	Type2
ул	ул+N+Sg+Nom;ул+PN;	ул[N]: сын | ул[PN]: он, она, оно, они, его, их
бит	бит+N+Sg+Nom;бит+PART;	бит[N]: лицо, страница
минем	мин+PN+GEN(нЫң);	мин[PN]: я, мой
туганым	ту+V+PCP_PS(ГАн)+POSS_1SG(Ым)+Nom;туган+Adj+Sg+POSS_1SG(Ым)+Nom;туганым+N+Sg+Nom;	ту[V]: родиться, рождаться | туган[Adj]: родной
.	Type1
Альбус	альбус+N+Sg+Nom;
?	Type1
АЛЬБУС	альбус+N+Sg+Nom;
:	Type2
Минемчә	мин+PN+POSS_1SG(Ым)+EQU(чА);	мин[PN]: я, мой
,	Type2
Скорпиус	скорпиус+N+Sg+Nom;
хаклыдыр	хак+Adj+Sg+ATTR_MUN(лЫ)+Sg+3SG(ДЫр);хак+Adj+Sg+ATTR_MUN(лЫ)+Sg+PROB(ДЫр);хак+N+ATTR_MUN(лЫ)+Sg+3SG(ДЫр);хак+N+ATTR_MUN(лЫ)+Sg+PROB(ДЫр);хаклы+Adj+3SG(ДЫр);хаклы+Adj+PROB(ДЫр);	хак[N]: право, цена
.	Type1
Гафу	гафу+INTRJ;
ит	и+V+CAUS(т)+IMP_SG();ит+N+Sg+Nom;ит+V+IMP_SG();	ит[N]: мясо | ит[V]: делать, сделать
.	Type1
ДЕЛЬФИ	дельфи+N+Sg+Nom;
:	Type2
Нәрсә	нәрсә+PN;	нәрсә[PN]: что, вещь
?	Type1
АЛЬБУС	альбус+N+Sg+Nom;
:	Type2
Без	без+N+Sg+Nom;без+PN;	без[PN]: мы, наш
ялгыша	ялгыш+V+PRES(Й);
алмыйбыз	ал+V+NEG(мА)+PRES(Й)+1PL(бЫз);	ал[V]: брать, браться, взять
.	Type1
ДЕЛЬФИ	дельфи+N+Sg+Nom;
:	Type2
Ләкин	ләкин+CNJ;
миннән	мин+PN+ABL(ДАн);	мин[PN]: я, мой
башка	баш+N+Sg+DIR(ГА);башка+Adj;башка+POST;	баш[N]: голова | башка[Adj]: другой | башка[POST]: кроме
сез	сез+PN;	сез[PN]: вы, ваш
Вакыт-күчергечне	вакыт-күчергечн+N+Sg+POSS_3(СЫ)+Nom;вакыт-күчергеч+N+Sg+ACC(нЫ);
эшләтә	эш+N+MSRE(лАтА);эшлә+V+CAUS(т)+PRES(Й);эшләт+V+PRES(Й);	эш[N]: дело | эшлә[V]: делать, поступать, поступить, работать, сделать
алмаячаксыз	ал+V+NEG(мА)+FUT_DEF(АчАк)+2PL(сЫз);ал+V+NEG(мА)+PCP_FUT(АчАк)+2PL(сЫз);	ал[V]: брать, браться, взять
.	Type1
66	Num
СКОРПИУС	скорпиус+N+Sg+Nom;
:	Type2
Син	син+PN;	син[PN]: ты, твой
Вакыт-күчергеч	вакыт-күчергеч+N+Sg+Nom;
белән	белән+POST;	белән[POST]: на, с
эшләргә	эш+N+PL(ЛАр)+DIR(ГА);эшлә+V+INF_1(ЫргА);	эш[N]: дело | эшлә[V]: делать, поступать, поступить, работать, сделать
өйрәттең	өйрәт+V+PST_DEF(ДЫ)+2SG(ң);	өйрәт[V]: научить, учить
.	Type1
ДЕЛЬФИның	дельфин+N+Sg+POSS_2SG(Ың)+Nom;
кәефе	кәеф+N+Sg+POSS_3(СЫ)+Nom;	кәеф[N]: настроение
кырылган	кыр+V+PASS(Ыл)+PCP_PS(ГАн);кыр+V+PASS(Ыл)+PST_INDF(ГАн);кырыл+V+PCP_PS(ГАн);кырыл+V+PST_INDF(ГАн);
.	Type1
ДЕЛЬФИ	дельфи+N+Sg+Nom;
:	Type2
Юк	юк+MOD;
,	Type2
мин	мин+PN;	мин[PN]: я, мой
сезгә	сез+PN+DIR(ГА);	сез[PN]: вы, ваш
ирек	ирек+N+Sg+Nom;	ирек[N]: воля
бирә	бир+V+PRES(Й);	бир[V]: давать, дать, даваться
алмыйм…	Error
АЛЬБУС	альбус+N+Sg+Nom;
:	Type2
Син	син+PN;	син[PN]: ты, твой
агаңны	ага+N+Sg+POSS_2SG(Ың)+ACC(нЫ);	ага[N]: господин
безгә	без+PN+DIR(ГА);	без[PN]: мы, наш
таянырга	таян+V+INF_1(ЫргА);	таян[V]: опираться
үгетләдең	үгетлә+V+PST_DEF(ДЫ)+2SG(ң);
,	Type2
ышандырдың	ышан+V+CAUS(ДЫр)+PST_DEF(ДЫ)+2SG(ң);ышандыр+V+PST_DEF(ДЫ)+2SG(ң);	ышан[V]: верить, поверить
.	Type1
Хәзер	хәзер+Adv;	хәзер[Adv]: сейчас, нынешний
синең	син+PN+GEN(нЫң);	син[PN]: ты, твой
чират	чира+V+CAUS(т)+IMP_SG();чират+N+Sg+Nom;чират+V+IMP_SG();	чират[N]: очередь
.	Type1
Мәктәп	мәктәп+N+Sg+Nom;	мәктәп[N]: школа, школьный
хәзер	хәзер+Adv;	хәзер[Adv]: сейчас, нынешний
якында	якын+Adj+Sg+LOC(ДА);	якын[Adj]: близкий, близко, ближе
гына	гына+PART;
.	Type1
Без	без+N+Sg+Nom;без+PN;	без[PN]: мы, наш
сине	син+PN+ACC(нЫ);	син[PN]: ты, твой
монда	бу+PN+LOC(ДА);монда+Adv;	бу[PN]: это, здесь
калдырырга	кал+V+CAUS(ДЫр)+INF_1(ЫргА);калдыр+V+INF_1(ЫргА);	кал[V]: оставаться, остаться | калдыр[V]: оставить, оставлять
тиеш	ти+V+RECP(Ыш)+IMP_SG();ти+V+VN_2(Ыш)+Nom;тиеш+MOD;
.	Type1
ДЕЛЬФИ	дельфи+N+Sg+Nom;
аларның	алар+PN+GEN(нЫң);	алар[PN]: они
икесенә	ике+Num+POSS_3(СЫ)+DIR(ГА);	ике[Num]: два, оба, второй
дә	дә+PART;
карый	кара+V+PRES(Й);карый+N+Sg+Nom;	кара[V]: посмотреть, смотреть
һәм	һәм+CNJ;	һәм[CNJ]: и
тирән	тирән+Adj;	тирән[Adj]: глубокий, глубоко
итеп	ит+V+ADVV_ACC(Ып);	ит[V]: делать, сделать
сулыш	сул+V+RECP(Ыш)+IMP_SG();сул+V+VN_2(Ыш)+Nom;сулыш+N+Sg+Nom;	сулыш[N]: дыхание
ала	ал+V+PRES(Й);ала+Adj;	ал[V]: брать, браться, взять | ала[Adj]: пегий
.	Type1
Ул	ул+N+Sg+Nom;ул+PN;	ул[N]: сын | ул[PN]: он, она, оно, они, его, их
үз	үз+PN;	үз[PN]: сам
Error	үзенә;
үз+PN+POSS_3(СЫ)+DIR(ГА);	баш;	баш: голова
баш+N+Sg+Nom;	кага;
как+V+PRES(Й);	һәм;	һәм: и
һәм+CNJ;	елмая;
елмай+V+PRES(Й);	.;
Type1	ДЕЛЬФИ;
NR	:;
Type2	Алайса;	Алайса: в таком случае, если так, тогда
алайса+MOD;	барыгыз;
бар+N+Sg+POSS_2PL(ЫгЫз)+Nom;бар+PN+POSS_2PL(ЫгЫз)+Nom;бар+V+IMP_PL(ЫгЫз);бары+PN+POSS_2PL(ЫгЫз)+Nom;барыгыз+N+Sg+Nom;	.;
Тик…	Error
шуны	шул+PN+ACC(нЫ);шул+PN+POSS_3(СЫ)+Nom;	шул[PN]: это, так, оттуда, потом
белеп	бел+V+ADVV_ACC(Ып);	бел[V]: знать, узнать
торыгыз	тор+V+IMP_PL(ЫгЫз);	тор[V]: вставать, встать, стоять
:	Type2
сирәк	сирәк+Adj;	сирәк[Adj]: редкий, редко
кешегә	кеше+N+Sg+DIR(ГА);	кеше[N]: человек
тәти	тәте+V+PRES(Й);тәти+Adj;тәти+N+Sg+Nom;
торган	тор+V+PCP_PS(ГАн);тор+V+PST_INDF(ГАн);	тор[V]: вставать, встать, стоять
мөмкинлек	мөмкинлек+N+Sg+Nom;	мөмкинлек[N]: возможность
бүген	бүген+Adv;	бүген[Adv]: сегодня, сегодняшний
сезнең	сез+PN+GEN(нЫң);	сез[PN]: вы, ваш
кулда	кул+N+Sg+LOC(ДА);	кул[N]: рука
,	Type2
сез	сез+PN;	сез[PN]: вы, ваш
тарихны	тарих+N+Sg+ACC(нЫ);	тарих[N]: история
,	Type2
сез	сез+PN;	сез[PN]: вы, ваш
вакытның	вакыт+N+Sg+GEN(нЫң);	вакыт[N]: время, пора
үзен	үз+PN+POSS_3(СЫ)+ACC(нЫ);	үз[PN]: сам
үзгәртәсез	үзгәр+V+CAUS(т)+PRES(Й)+2PL(сЫз);үзгәрт+V+PRES(Й)+2PL(сЫз);	үзгәр[V]: измениться, изменяться | үзгәрт[V]: изменить, изменять
.	Type1
әмма	әмма+CNJ;	әмма[CNJ]: но
бу	бу+PN;	бу[PN]: это, здесь
гына	гына+PART;
да	да+PART;
түгел	түгел+PART;
,	Type2
бүген	бүген+Adv;	бүген[Adv]: сегодня, сегодняшний
бер	бер+Num;бер+PN;	бер[Num]: один, первый
карт	карт+Adj;карт+N+Sg+Nom;	карт[Adj]: старый | карт[N]: старик
кешегә	кеше+N+Sg+DIR(ГА);	кеше[N]: человек
үзенең	үзе+PN+GEN(нЫң);
улын	ул+N+Sg+POSS_3(СЫ)+ACC(нЫ);ул+PN+POSS_3(СЫ)+ACC(нЫ);	ул[N]: сын | ул[PN]: он, она, оно, они, его, их
кайтарырга	кайтар+V+INF_1(ЫргА);	кайтар[V]: возвращение
мөмкинлек	мөмкинлек+N+Sg+Nom;	мөмкинлек[N]: возможность
бар	бар+MOD;бар+N+Sg+Nom;бар+PN;бар+V+IMP_SG();	бар[N]: бар | бар[V]: идти, пойти
.	Type1
Ул	ул+N+Sg+Nom;ул+PN;	ул[N]: сын | ул[PN]: он, она, оно, они, его, их
–	Type2
сезнеке	сез+PN+ATTR_GEN(нЫкЫ);	сез[PN]: вы, ваш
.	Type1
Ул	ул+N+Sg+Nom;ул+PN;	ул[N]: сын | ул[PN]: он, она, оно, они, его, их
елмая	елмай+V+PRES(Й);	елмай[V]: улыбаться, улыбнуться
.	Type1
АЛЬБУСка	альбус+N+Sg+DIR(ГА);
карый	кара+V+PRES(Й);карый+N+Sg+Nom;	кара[V]: посмотреть, смотреть
.	Type1
Аннары	аннары+PN;
бераз	бераз+Adv;	бераз[Adv]: немного
иелә	и+V+PASS(Ыл)+PRES(Й);иел+V+PRES(Й);
дә	дә+PART;
,	Type2
аны	ул+PN+ACC(нЫ);	ул[PN]: он, она, оно, они, его, их
ике	ике+Num;	ике[Num]: два, оба, второй
яңагыннан	яңак+N+Sg+POSS_3(СЫ)+ABL(ДАн);	яңак[N]: щека
да	да+PART;
сөеп	сөй+V+ADVV_ACC(Ып);	сөй[V]: любить
үбә	үп+V+PRES(Й);
.	Type1
Ул	ул+N+Sg+Nom;ул+PN;	ул[N]: сын | ул[PN]: он, она, оно, они, его, их
агачлыкка	агач+N+NMLZ(лЫк)+Sg+DIR(ГА);агач+N+PSBL(лЫк)+DIR(ГА);	агач[N]: дерево
кереп	кер+V+ADVV_ACC(Ып);	кер[V]: войти, входить
китә	ки+V+CAUS(т)+PRES(Й);кит+V+PRES(Й);	ки[V]: одеть | кит[V]: уйти, уходить
.	Type1
АЛЬБУС	альбус+N+Sg+Nom;
аннан	аннан+PN;ул+PN+ABL(ДАн);	ул[PN]: он, она, оно, они, его, их
күзен	күз+N+Sg+POSS_3(СЫ)+ACC(нЫ);	күз[N]: глаз
алалмый	алалмый+N+Sg+Nom;
.	Type1
СКОРПИУС	скорпиус+N+Sg+Nom;
:	Type2
Ул	ул+N+Sg+Nom;ул+PN;	ул[N]: сын | ул[PN]: он, она, оно, они, его, их
мине	ми+N+Sg+ACC(нЫ);мин+PN+ACC(нЫ);мин+PN+POSS_3(СЫ)+Nom;	ми[N]: мозг | мин[PN]: я, мой
үпмәде	үп+V+NEG(мА)+PST_DEF(ДЫ);
,	Type2
күрдеңме	күр+V+PST_DEF(ДЫ)+2SG(ң)+INT(мЫ);	күр[V]: видеть
?	Type1
(	Type3
ул	ул+N+Sg+Nom;ул+PN;	ул[N]: сын | ул[PN]: он, она, оно, они, его, их
дустына	дуст+N+Sg+POSS_3(СЫ)+DIR(ГА);
карый	кара+V+PRES(Й);карый+N+Sg+Nom;	кара[V]: посмотреть, смотреть
)	Type3
.	Type1
Альбус	альбус+N+Sg+Nom;
,	Type2
син	син+PN;	син[PN]: ты, твой
тәртиптәме	тәртип+N+Sg+LOC(ДА)+INT(мЫ);	тәртип[N]: порядок, распорядок
?	Type1
Син	син+PN;	син[PN]: ты, твой
бераз	бераз+Adv;	бераз[Adv]: немного
агарынгансың	агар+V+REFL(Ын)+PCP_PS(ГАн)+2SG(сЫң);агар+V+REFL(Ын)+PST_INDF(ГАн)+2SG(сЫң);агарын+V+PCP_PS(ГАн)+2SG(сЫң);агарын+V+PST_INDF(ГАн)+2SG(сЫң);
бугай	бугай+PART;
.	Type1
һәм	һәм+CNJ;	һәм[CNJ]: и
кызаргансың	кызар+V+PCP_PS(ГАн)+2SG(сЫң);кызар+V+PST_INDF(ГАн)+2SG(сЫң);	кызар[V]: покраснеть
.	Type1
Агаргансың	агар+V+PCP_PS(ГАн)+2SG(сЫң);агар+V+PST_INDF(ГАн)+2SG(сЫң);
да	да+PART;
,	Type2
кызаргансың	кызар+V+PCP_PS(ГАн)+2SG(сЫң);кызар+V+PST_INDF(ГАн)+2SG(сЫң);	кызар[V]: покраснеть
да	да+PART;
берьюлы	берьюлы+Adv;
.	Type1
АЛЬБУС	альбус+N+Sg+Nom;
:	Type2
әйдә	әйдә+INTRJ;әйдә+V+IMP_SG();	әйдә[INTRJ]: давай
,	Type2
эшкә	эш+N+Sg+DIR(ГА);	эш[N]: дело
керешик	кер+V+RECP(Ыш)+HOR_PL(Йк);	кер[V]: войти, входить
.	Type1
ИКЕНЧЕ	ике+Num+NUM_ORD(ЫнчЫ);	ике[Num]: два, оба, второй
ПәРДә	пәрдә+N+Sg+Nom;
,	Type2
БИШЕНЧЕ	биш+Num+NUM_ORD(ЫнчЫ);	биш[Num]: пять, пятый
КүРЕНЕШ	күр+V+REFL(Ын)+RECP(Ыш)+IMP_SG();күр+V+REFL(Ын)+VN_2(Ыш)+Nom;күрен+V+RECP(Ыш)+IMP_SG();күрен+V+VN_2(Ыш)+Nom;күренеш+N+Sg+Nom;	күр[V]: видеть | күренеш[N]: вид, явление
ТЫЕЛГАН	тыел+V+PCP_PS(ГАн);тыел+V+PST_INDF(ГАн);тый+V+PASS(Ыл)+PCP_PS(ГАн);тый+V+PASS(Ыл)+PST_INDF(ГАн);	тый[V]: запретить, запрещать, сдержать, сдерживать
УРМАНДА	урман+N+Sg+LOC(ДА);	урман[N]: лес, лесной
Урман	урман+N+Sg+Nom;	урман[N]: лес, лесной
зуррак	зур+Adj+COMP(рАк)+Sg+Nom;	зур[Adj]: большой
,	Type2
калынрак	калын+Adj+COMP(рАк)+Sg+Nom;	калын[Adj]: толстый
булып	бул+V+ADVV_ACC(Ып);	бул[V]: быть, случиться
үскән	үс+V+PCP_PS(ГАн);үс+V+PST_INDF(ГАн);	үс[V]: вырасти, расти
сыман	сыман+POST;	сыман[POST]: как
тоела	тоел+V+PRES(Й);той+V+PASS(Ыл)+PRES(Й);
,	Type2
агачлар	агач+N+PL(ЛАр)+Nom;	агач[N]: дерево
арасында	ара+N+Sg+POSS_3(СЫ)+LOC(ДА);арасында+POST;	ара[N]: между, среди, промежуток
кешеләр	кеше+N+PL(ЛАр)+Nom;	кеше[N]: человек
йөри	йөр+V+PRES(Й);	йөр[V]: походить, ходить
,	Type2
алар	алар+PN;	алар[PN]: они
югалган	югал+V+PCP_PS(ГАн);югал+V+PST_INDF(ГАн);югалган+Adj;
тылсымчыларны	тылсым+N+PROF(чЫ)+PL(ЛАр)+ACC(нЫ);
эзли	эзлә+V+PRES(Й);	эзлә[V]: искать
.	Type1
Ләкин	ләкин+CNJ;
әкренләп	әкрен+Adj+DISTR(лАп);әкренлә+V+ADVV_ACC(Ып);	әкрен[Adj]: медленный, медленно
кешеләр	кеше+N+PL(ЛАр)+Nom;	кеше[N]: человек
таралыша	тара+V+PASS(Ыл)+RECP(Ыш)+PRES(Й);тарал+V+RECP(Ыш)+PRES(Й);	тарал[V]: распространяться
һәм	һәм+CNJ;	һәм[CNJ]: и
һАРРИ	һарри+N+Sg+Nom;
ялгызы	ялгыз+N+Sg+POSS_3(СЫ)+Nom;
гына	гына+PART;
кала	кал+V+PRES(Й);кала+N+Sg+Nom;	кал[V]: оставаться, остаться | кала[N]: город
.	Type1
Ул	ул+N+Sg+Nom;ул+PN;	ул[N]: сын | ул[PN]: он, она, оно, они, его, их
нидер	ни+PART+PROB(ДЫр);ни+PN+PROB(ДЫр);	ни[PN]: что
ишетә	ишет+V+PRES(Й);	ишет[V]: слышать, услышать
.	Type1
Уң	уң+Adj;уң+V+IMP_SG();	уң[Adj]: правый
ягына	ягын+V+PRES(Й);як+N+Sg+POSS_3(СЫ)+DIR(ГА);як+V+REFL(Ын)+PRES(Й);	як[N]: сторона | як[V]: сжечь
борыла	бор+V+PASS(Ыл)+PRES(Й);борыл+V+PRES(Й);	бор[V]: повернуть, поворачивать
.	Type1
һАРРИ	һарри+N+Sg+Nom;
:	Type2
Альбус	альбус+N+Sg+Nom;
?	Type1
Скорпиус	скорпиус+N+Sg+Nom;
?	Type1
Альбус	альбус+N+Sg+Nom;
?	Type1
Аннан	аннан+PN;ул+PN+ABL(ДАн);	ул[PN]: он, она, оно, они, его, их
ул	ул+N+Sg+Nom;ул+PN;	ул[N]: сын | ул[PN]: он, она, оно, они, его, их
тояк	той+V+HOR_PL(Йк);тояк+N+Sg+Nom;	тояк[N]: копыто
тавышларын	тавыш+N+PL(ЛАр)+POSS_3(СЫ)+ACC(нЫ);	тавыш[N]: голос, звук, крик, шум
ишетә	ишет+V+PRES(Й);	ишет[V]: слышать, услышать
.	Type1
һАРРИ	һарри+N+Sg+Nom;
сискәнеп	сискән+V+ADVV_ACC(Ып);
китә	ки+V+CAUS(т)+PRES(Й);кит+V+PRES(Й);	ки[V]: одеть | кит[V]: уйти, уходить
.	Type1
Ул	ул+N+Sg+Nom;ул+PN;	ул[N]: сын | ул[PN]: он, она, оно, они, его, их
,	Type2
тавышның	тавыш+N+Sg+GEN(нЫң);	тавыш[N]: голос, звук, крик, шум
каян	каян+Adv;каян+PN;
килгәнен	кил+V+PCP_PS(ГАн)+POSS_3(СЫ)+ACC(нЫ);	кил[V]: идти
аңларга	аңла+V+INF_1(ЫргА);	аңла[V]: понимать, понять
тырышып	тырыш+V+ADVV_ACC(Ып);	тырыш[V]: постараться, пытаться, стараться
,	Type2
тирә-ягына	тирә-як+N+Sg+POSS_3(СЫ)+DIR(ГА);	тирә-як[N]: окрестность
карана	кара+V+REFL(Ын)+PRES(Й);каран+V+PRES(Й);	кара[V]: посмотреть, смотреть
.	Type1
Кинәт	кинәт+Adv;
кенә	кенә+PART;
яктылыкка	якты+Adj+NMLZ(лЫк)+Sg+DIR(ГА);якты+Adj+PSBL(лЫк)+DIR(ГА);якты+N+NMLZ(лЫк)+Sg+DIR(ГА);якты+N+PSBL(лЫк)+DIR(ГА);	якты[Adj]: светлый, светло
туры	тур+N+Sg+POSS_3(СЫ)+Nom;туры+Adj;	тур[N]: тур | туры[Adj]: прямой, прямо
атлаган	атла+V+PCP_PS(ГАн);атла+V+PST_INDF(ГАн);	атла[V]: шагать, шагнуть
БЭЙН	бэйн+N+Sg+Nom;
күренә	күр+V+REFL(Ын)+PRES(Й);күрен+V+PRES(Й);	күр[V]: видеть
.	Type1
Ул	ул+N+Sg+Nom;ул+PN;	ул[N]: сын | ул[PN]: он, она, оно, они, его, их
–	Type2
ис	ис+N+Sg+Nom;ис+V+IMP_SG();	ис[N]: запах | ис[V]: дуть
китәрлек	ки+V+CAUS(т)+PCP_FUT(Ыр)+NMLZ(лЫк)+Sg+Nom;ки+V+CAUS(т)+PCP_FUT(Ыр)+PSBL(лЫк);кит+V+PCP_FUT(Ыр)+NMLZ(лЫк)+Sg+Nom;кит+V+PCP_FUT(Ыр)+PSBL(лЫк);	ки[V]: одеть | кит[V]: уйти, уходить
кентавр	кентавр+N+Sg+Nom;
.	Type1
БЭЙН	бэйн+N+Sg+Nom;
:	Type2
һарри	һарри+N+Sg+Nom;
Поттер	Rus
.	Type1
67	Num
һАРРИ	һарри+N+Sg+Nom;
:	Type2
Сез	сез+PN;	сез[PN]: вы, ваш
әле	әле+CNJ;әле+PART;	әле[CNJ]: пока
дә	дә+PART;
таныйсыз	таны+V+PRES(Й)+2PL(сЫз);	таны[V]: признавать, признать
икән	икән+MOD;икән+PART;
мине	ми+N+Sg+ACC(нЫ);мин+PN+ACC(нЫ);мин+PN+POSS_3(СЫ)+Nom;	ми[N]: мозг | мин[PN]: я, мой
,	Type2
Бэйн	бэйн+N+Sg+Nom;
.	Type1
БЭЙН	бэйн+N+Sg+Nom;
:	Type2
Син	син+PN;	син[PN]: ты, твой
үскәнсең	үс+V+PCP_PS(ГАн)+2SG(сЫң);үс+V+PST_INDF(ГАн)+2SG(сЫң);	үс[V]: вырасти, расти
инде	инде+PART;
.	Type1
һАРРИ	һарри+N+Sg+Nom;
:	Type2
Шулай	шулай+PN;
.	Type1
БЭЙН	бэйн+N+Sg+Nom;
:	Type2
Ләкин	ләкин+CNJ;
акылың	акыл+N+Sg+POSS_2SG(Ың)+Nom;	акыл[N]: ум
үсмәгән	үс+V+NEG(мА)+PCP_PS(ГАн);үс+V+NEG(мА)+PST_INDF(ГАн);	үс[V]: вырасти, расти
.	Type1
үссә	үс+V+COND(сА);	үс[V]: вырасти, расти
,	Type2
безнең	без+N+Sg+GEN(нЫң);без+PN+GEN(нЫң);	без[PN]: мы, наш
җиргә	җир+N+Sg+DIR(ГА);	җир[N]: земля, земной
аяк	аяк+N+Sg+Nom;	аяк[N]: нога, ножка
басмас	бас+V+FUT_INDF_NEG(мАс);бас+V+PCP_FUT(мАс);	бас[V]: вставать, встать
идең	и+V+PST_DEF(ДЫ)+2SG(ң);
.	Type1
һАРРИ	һарри+N+Sg+Nom;
:	Type2
Мин	мин+PN;	мин[PN]: я, мой
кентаврларны	кентавр+N+PL(ЛАр)+ACC(нЫ);
һәрвакыт	һәрвакыт+PN;
хөрмәт	хөрмәт+N+Sg+Nom;	хөрмәт[N]: уважение
иттем	и+V+CAUS(т)+PST_DEF(ДЫ)+1SG(м);ит+V+PST_DEF(ДЫ)+1SG(м);	ит[V]: делать, сделать
.	Type1
Без	без+N+Sg+Nom;без+PN;	без[PN]: мы, наш
дошманнар	дошман+N+PL(ЛАр)+Nom;	дошман[N]: враг
түгел	түгел+PART;
.	Type1
Сез	сез+PN;	сез[PN]: вы, ваш
һогвартс	һогвартс+N+Sg+Nom;
сугышында	сугыш+N+Sg+POSS_3(СЫ)+LOC(ДА);сук+V+VN_2(Ыш)+POSS_3(СЫ)+LOC(ДА);	сугыш[N]: бой¹, война | сук[V]: бить, побить
бик	бик+Adv;	бик[Adv]: очень
кыю	кый+V+VN_1(у/ү/в)+Nom;кыю+Adj;	кыю[Adj]: смелый, смело
сугыштыгыз	сук+V+RECP(Ыш)+PST_DEF(ДЫ)+2PL(гЫз);	сук[V]: бить, побить
.	Type1
Мин	мин+PN;	мин[PN]: я, мой
дә	дә+PART;
сезнең	сез+PN+GEN(нЫң);	сез[PN]: вы, ваш
белән	белән+POST;	белән[POST]: на, с
бергә	бер+Num+DIR(ГА);бер+PN+DIR(ГА);бергә+Adv;	бер[Num]: один, первый | бергә[Adv]: вместе
көрәштем	көрә+V+RECP(Ыш)+PST_DEF(ДЫ)+1SG(м);көрәш+V+PST_DEF(ДЫ)+1SG(м);	көрәш[V]: бороться
.	Type1
БЭЙН	бэйн+N+Sg+Nom;
:	Type2
Мин	мин+PN;	мин[PN]: я, мой
үз	үз+PN;	үз[PN]: сам
өлешемне	өлеш+N+Sg+POSS_1SG(Ым)+ACC(нЫ);	өлеш[N]: доля
керттем	кер+V+CAUS(т)+PST_DEF(ДЫ)+1SG(м);керт+V+PST_DEF(ДЫ)+1SG(м);	кер[V]: войти, входить | керт[V]: ввести, вводить
.	Type1
Ләкин	ләкин+CNJ;
үз	үз+PN;	үз[PN]: сам
халкым	халкы+N+Sg+POSS_1SG(Ым)+Nom;
өчен	өчен+POST;	өчен[POST]: для, за
,	Type2
үз	үз+PN;	үз[PN]: сам
намусыбызны	намус+N+Sg+POSS_1PL(ЫбЫз)+ACC(нЫ);	намус[N]: совесть, честь
яклап	як+N+DISTR(лАп);якла+V+ADVV_ACC(Ып);	як[N]: сторона | якла[V]: защитить, защищать
.	Type1
һәм	һәм+CNJ;	һәм[CNJ]: и
сугыштан	сугыш+N+Sg+ABL(ДАн);сук+V+VN_2(Ыш)+ABL(ДАн);	сугыш[N]: бой¹, война | сук[V]: бить, побить
соң	соң+Adv;соң+N+Sg+Nom;соң+PART;соң+POST;	соң[Adv]: же, поздно, последний | соң[N]: конец | соң[POST]: после
урман	урман+N+Sg+Nom;	урман[N]: лес, лесной
кентаврлар	кентавр+N+PL(ЛАр)+Nom;
биләмәсе	биләмә+N+Sg+POSS_3(СЫ)+Nom;	биләмә[N]: владение
дип	ди+V+ADVV_ACC(Ып);	ди[V]: говорить, сказать
игълан	игълан+N+Sg+Nom;	игълан[N]: объявление
ителде	и+V+CAUS(т)+PASS(Ыл)+PST_DEF(ДЫ);ит+V+PASS(Ыл)+PST_DEF(ДЫ);ител+V+PST_DEF(ДЫ);	ит[V]: делать, сделать
.	Type1
әгәр	әгәр+CNJ;
син	син+PN;	син[PN]: ты, твой
безнең	без+N+Sg+GEN(нЫң);без+PN+GEN(нЫң);	без[PN]: мы, наш
җирдә	җир+N+Sg+LOC(ДА);	җир[N]: земля, земной
,	Type2
безнең	без+N+Sg+GEN(нЫң);без+PN+GEN(нЫң);	без[PN]: мы, наш
рөхсәттән	рөхсәт+N+Sg+ABL(ДАн);	рөхсәт[N]: разрешение
башка	баш+N+Sg+DIR(ГА);башка+Adj;башка+POST;	баш[N]: голова | башка[Adj]: другой | башка[POST]: кроме
икән	икән+MOD;икән+PART;
,	Type2
димәк	ди+V+INF_2(мАк);	ди[V]: говорить, сказать
,	Type2
синең	син+PN+GEN(нЫң);	син[PN]: ты, твой
безнең	без+N+Sg+GEN(нЫң);без+PN+GEN(нЫң);	без[PN]: мы, наш
дошман	дошман+N+Sg+Nom;	дошман[N]: враг
.	Type1
һАРРИ	һарри+N+Sg+Nom;
:	Type2
Минем	мин+PN+GEN(нЫң);	мин[PN]: я, мой
улым	ул+N+Sg+POSS_1SG(Ым)+Nom;ул+PN+POSS_1SG(Ым)+Nom;	ул[N]: сын | ул[PN]: он, она, оно, они, его, их
югалды	югал+V+PST_DEF(ДЫ);
,	Type2
Бэйн	бэйн+N+Sg+Nom;
.	Type1
Миңа	мин+PN+DIR(ГА);	мин[PN]: я, мой
аны	ул+PN+ACC(нЫ);	ул[PN]: он, она, оно, они, его, их
табарга	тап+V+INF_1(ЫргА);	тап[V]: найти, находить
ярдәм	ярдәм+N+Sg+Nom;	ярдәм[N]: помощь
кирәк	кирәк+MOD;
.	Type1
БЭЙН	бэйн+N+Sg+Nom;
:	Type2
Ул	ул+N+Sg+Nom;ул+PN;	ул[N]: сын | ул[PN]: он, она, оно, они, его, их
мондамы	бу+PN+LOC(ДА)+INT(мЫ);монда+Adv+INT(мЫ);	бу[PN]: это, здесь
?	Type1
Безнең	без+N+Sg+GEN(нЫң);без+PN+GEN(нЫң);	без[PN]: мы, наш
урмандамы	урман+N+Sg+LOC(ДА)+INT(мЫ);	урман[N]: лес, лесной
?	Type1
һАРРИ	һарри+N+Sg+Nom;
:	Type2
әйе	әйе+MOD;
.	Type1
БЭЙН	бэйн+N+Sg+Nom;
:	Type2
Димәк	ди+V+INF_2(мАк);	ди[V]: говорить, сказать
,	Type2
ул	ул+N+Sg+Nom;ул+PN;	ул[N]: сын | ул[PN]: он, она, оно, они, его, их
синең	син+PN+GEN(нЫң);	син[PN]: ты, твой
кебек	кебек+POST;	кебек[POST]: как
үк	үк+PART;
ахмак	ахмак+N+Sg+Nom;	ахмак[N]: дурак
икән	икән+MOD;икән+PART;
.	Type1
һАРРИ	һарри+N+Sg+Nom;
:	Type2
Син	син+PN;	син[PN]: ты, твой
безгә	без+PN+DIR(ГА);	без[PN]: мы, наш
булыша	бул+V+RECP(Ыш)+PRES(Й);	бул[V]: быть, случиться
аласыңмы	ал+V+OBL(ЙсЫ)+POSS_2SG(Ың)+Nom+INT(мЫ);ал+V+PRES(Й)+2SG(сЫң)+INT(мЫ);ала+Adj+2SG(сЫң)+INT(мЫ);	ал[V]: брать, браться, взять | ала[Adj]: пегий
,	Type2
Бэйн	бэйн+N+Sg+Nom;
?	Type1
Тынлык	тын+N+NMLZ(лЫк)+Nom;
.	Type1
БЭЙН	бэйн+N+Sg+Nom;
һАРРИга	һарри+N+Sg+DIR(ГА);
хакимле	хаким+N+ATTR_MUN(лЫ)+Sg;
караш	кара+V+RECP(Ыш)+IMP_SG();кара+V+VN_2(Ыш)+Nom;караш+N+Sg+Nom;	кара[V]: посмотреть, смотреть | караш[N]: взгляд
белән	белән+POST;	белән[POST]: на, с
карый	кара+V+PRES(Й);карый+N+Sg+Nom;	кара[V]: посмотреть, смотреть
.	Type1
БЭЙН	бэйн+N+Sg+Nom;
:	Type2
Мин	мин+PN;	мин[PN]: я, мой
сиңа	син+PN+DIR(ГА);	син[PN]: ты, твой
нәрсә	нәрсә+PN;	нәрсә[PN]: что, вещь
белгәнемне	бел+V+PCP_PS(ГАн)+POSS_1SG(Ым)+ACC(нЫ);	бел[V]: знать, узнать
генә	генә+PART;
әйтә	әйт+V+PRES(Й);	әйт[V]: говорить, сказать
алам…	Error
Ләкин	ләкин+CNJ;
мин	мин+PN;	мин[PN]: я, мой
моны	бу+PN+ACC(нЫ);	бу[PN]: это, здесь
синең	син+PN+GEN(нЫң);	син[PN]: ты, твой
файдаң	файда+N+Sg+POSS_2SG(Ың)+Nom;	файда[N]: польза
өчен	өчен+POST;	өчен[POST]: для, за
түгел	түгел+PART;
,	Type2
ә	ә+PART;
халкымның	халкы+N+Sg+POSS_1SG(Ым)+GEN(нЫң);
иминлеге	имин+Adj+NMLZ(лЫк)+Sg+POSS_3(СЫ)+Nom;имин+Adj+PSBL(лЫк)+POSS_3(СЫ)+Nom;	имин[Adj]: невредимый
хакына	хакына+POST;
әйтәм	әйт+V+PRES(Й)+1SG(м);	әйт[V]: говорить, сказать
.	Type1
Кентаврларга	кентавр+N+PL(ЛАр)+DIR(ГА);
тагын	тагын+Adv;	тагын[Adv]: ещё, опять, снова
бер	бер+Num;бер+PN;	бер[Num]: один, первый
сугыш	сугыш+N+Sg+Nom;сук+V+RECP(Ыш)+IMP_SG();сук+V+VN_2(Ыш)+Nom;	сугыш[N]: бой¹, война | сук[V]: бить, побить
кирәк	кирәк+MOD;
түгел	түгел+PART;
.	Type1
һАРРИ	һарри+N+Sg+Nom;
:	Type2
Безгә	без+PN+DIR(ГА);	без[PN]: мы, наш
дә	дә+PART;
кирәк	кирәк+MOD;
түгел	түгел+PART;
!	Type1
Нәрсә	нәрсә+PN;	нәрсә[PN]: что, вещь
беләсең	бел+V+OBL(ЙсЫ)+POSS_2SG(Ың)+Nom;бел+V+PRES(Й)+2SG(сЫң);	бел[V]: знать, узнать
син	син+PN;	син[PN]: ты, твой
?	Type1
БЭЙН	бэйн+N+Sg+Nom;
:	Type2
Мин	мин+PN;	мин[PN]: я, мой
синең	син+PN+GEN(нЫң);	син[PN]: ты, твой
улыңны	ул+N+Sg+POSS_2SG(Ың)+ACC(нЫ);ул+PN+POSS_2SG(Ың)+ACC(нЫ);	ул[N]: сын | ул[PN]: он, она, оно, они, его, их
күргән	күр+V+PCP_PS(ГАн);күр+V+PST_INDF(ГАн);	күр[V]: видеть
идем	и+V+PST_DEF(ДЫ)+1SG(м);
,	Type2
һарри	һарри+N+Sg+Nom;
Поттер	Rus
.	Type1
Аны	ул+PN+ACC(нЫ);	ул[PN]: он, она, оно, они, его, их
йолдызлар	йолдыз+N+PL(ЛАр)+Nom;йолдызла+V+FUT_INDF(Ыр);йолдызла+V+PCP_FUT(Ыр);	йолдыз[N]: звезда
хәрәкәтендә	хәрәкәт+N+Sg+POSS_3(СЫ)+LOC(ДА);	хәрәкәт[N]: движение, действие
күрдем	күр+V+PST_DEF(ДЫ)+1SG(м);	күр[V]: видеть
.	Type1
һАРРИ	һарри+N+Sg+Nom;
:	Type2
Йолдызлар	йолдыз+N+PL(ЛАр)+Nom;йолдызла+V+FUT_INDF(Ыр);йолдызла+V+PCP_FUT(Ыр);	йолдыз[N]: звезда
арасындамы	ара+N+Sg+POSS_3(СЫ)+LOC(ДА)+INT(мЫ);арасында+POST+INT(мЫ);	ара[N]: между, среди, промежуток
?	Type1
БЭЙН	бэйн+N+Sg+Nom;
:	Type2
Аның	ул+PN+GEN(нЫң);	ул[PN]: он, она, оно, они, его, их
кайда	кай+PN+LOC(ДА);кайда+PN;	кайда[PN]: где
булуын	бул+V+VN_1(у/ү/в)+POSS_3(СЫ)+ACC(нЫ);	бул[V]: быть, случиться
әйтә	әйт+V+PRES(Й);	әйт[V]: говорить, сказать
алмыйм	ал+V+NEG(мА)+HOR_SG(Йм);ал+V+NEG(мА)+PRES(Й)+1SG(м);	ал[V]: брать, браться, взять
.	Type1
Аны	ул+PN+ACC(нЫ);	ул[PN]: он, она, оно, они, его, их
ничек	ничек+PN;
табачагыңны	тап+V+PCP_FUT(АчАк)+POSS_2SG(Ың)+ACC(нЫ);	тап[V]: найти, находить
да	да+PART;
әйтә	әйт+V+PRES(Й);	әйт[V]: говорить, сказать
алмыйм	ал+V+NEG(мА)+HOR_SG(Йм);ал+V+NEG(мА)+PRES(Й)+1SG(м);	ал[V]: брать, браться, взять
.	Type1
һАРРИ	һарри+N+Sg+Nom;
:	Type2
Ләкин	ләкин+CNJ;
син	син+PN;	син[PN]: ты, твой
нәрсәдер	нәрсә+PN+PROB(ДЫр);	нәрсә[PN]: что, вещь
күрдең	күр+V+PST_DEF(ДЫ)+2SG(ң);	күр[V]: видеть
?	Type1
Нәрсәдер	нәрсә+PN+PROB(ДЫр);	нәрсә[PN]: что, вещь
күрәзәләдеңме	күрәзәлә+V+PST_DEF(ДЫ)+2SG(ң)+INT(мЫ);
әллә	әллә+CNJ;әллә+PART;
?	Type1
БЭЙН	бэйн+N+Sg+Nom;
:	Type2
Синең	син+PN+GEN(нЫң);	син[PN]: ты, твой
угълың	угъл+N+Sg+POSS_2SG(Ың)+Nom;
өстендә	өс+N+Sg+POSS_3(СЫ)+LOC(ДА);өстен+Adj+Sg+LOC(ДА);өстендә+POST;	өстен[Adj]: господствующий, превосходить
кара	кара+Adj;кара+N+Sg+Nom;кара+V+IMP_SG();	кара[Adj]: чёрный | кара[N]: чернила | кара[V]: посмотреть, смотреть
болыт	болыт+N+Sg+Nom;	болыт[N]: облако
бар	бар+MOD;бар+N+Sg+Nom;бар+PN;бар+V+IMP_SG();	бар[N]: бар | бар[V]: идти, пойти
,	Type2
куркыныч	куркыныч+Adj;	куркыныч[Adj]: опасный, опасно
кара	кара+Adj;кара+N+Sg+Nom;кара+V+IMP_SG();	кара[Adj]: чёрный | кара[N]: чернила | кара[V]: посмотреть, смотреть
болыт	болыт+N+Sg+Nom;	болыт[N]: облако
бу	бу+PN;	бу[PN]: это, здесь
.	Type1
һАРРИ	һарри+N+Sg+Nom;
:	Type2
Альбус	альбус+N+Sg+Nom;
өстендә	өс+N+Sg+POSS_3(СЫ)+LOC(ДА);өстен+Adj+Sg+LOC(ДА);өстендә+POST;	өстен[Adj]: господствующий, превосходить
?	Type1
БЭЙН	бэйн+N+Sg+Nom;
:	Type2
Бу	бу+PN;	бу[PN]: это, здесь
болыт	болыт+N+Sg+Nom;	болыт[N]: облако
барыбызга	бар+N+Sg+POSS_1PL(ЫбЫз)+DIR(ГА);бар+PN+POSS_1PL(ЫбЫз)+DIR(ГА);бары+PN+POSS_1PL(ЫбЫз)+DIR(ГА);барыбыз+N+Sg+DIR(ГА);	бар[N]: бар | бары[PN]: весь
да	да+PART;
кайгы	кайгы+N+Sg+Nom;	кайгы[N]: горе
китерә	китер+V+PRES(Й);	китер[V]: привести, приводить
ала	ал+V+PRES(Й);ала+Adj;	ал[V]: брать, браться, взять | ала[Adj]: пегий
.	Type1
Син	син+PN;	син[PN]: ты, твой
угълыңны	угълыңн+N+Sg+POSS_3(СЫ)+Nom;угъл+N+Sg+POSS_2SG(Ың)+ACC(нЫ);
табарсың	тап+V+PCP_FUT(Ыр)+2SG(сЫң);	тап[V]: найти, находить
,	Type2
һарри	һарри+N+Sg+Nom;
Поттер	Rus
.	Type1
әмма	әмма+CNJ;	әмма[CNJ]: но
аннары	аннары+PN;
син	син+PN;	син[PN]: ты, твой
аны	ул+PN+ACC(нЫ);	ул[PN]: он, она, оно, они, его, их
мәңгегә	мәңгегә+Adv;
югалтырга	югал+V+CAUS(т)+INF_1(ЫргА);югалт+V+INF_1(ЫргА);	югалт[V]: потерять, терять
да	да+PART;
мөмкинсең	мөмкинс+N+Sg+POSS_2SG(Ың)+Nom;
.	Type1
68	Num
Ул	ул+N+Sg+Nom;ул+PN;	ул[N]: сын | ул[PN]: он, она, оно, они, его, их
ат	ат+N+Sg+Nom;ат+V+IMP_SG();	ат[N]: лошадь | ат[V]: стрелять
пошкырган	пошкыр+V+PCP_PS(ГАн);пошкыр+V+PST_INDF(ГАн);
сыман	сыман+POST;	сыман[POST]: как
тавыш	тавыш+N+Sg+Nom;	тавыш[N]: голос, звук, крик, шум
чыгара	чыгар+V+PRES(Й);	чыгар[V]: вывести, выводить
,	Type2
аннары	аннары+PN;
кинәт	кинәт+Adv;
кенә	кенә+PART;
кузгалып	кузгал+V+ADVV_ACC(Ып);
китә	ки+V+CAUS(т)+PRES(Й);кит+V+PRES(Й);	ки[V]: одеть | кит[V]: уйти, уходить
һәм	һәм+CNJ;	һәм[CNJ]: и
сөмсере	сөмсер+N+Sg+POSS_3(СЫ)+Nom;
коелган	коел+V+PCP_PS(ГАн);коел+V+PST_INDF(ГАн);кой+V+PASS(Ыл)+PCP_PS(ГАн);кой+V+PASS(Ыл)+PST_INDF(ГАн);
һАРРИны	һаррин+N+Sg+POSS_3(СЫ)+Nom;һарри+N+Sg+ACC(нЫ);
үзен	үз+PN+POSS_3(СЫ)+ACC(нЫ);	үз[PN]: сам
генә	генә+PART;
калдыра	кал+V+CAUS(ДЫр)+PRES(Й);калдыр+V+PRES(Й);	кал[V]: оставаться, остаться | калдыр[V]: оставить, оставлять
.	Type1
һАРРИ	һарри+N+Sg+Nom;
тагын	тагын+Adv;	тагын[Adv]: ещё, опять, снова
эзли	эзлә+V+PRES(Й);	эзлә[V]: искать
башлый	башла+V+PRES(Й);	башла[V]: начать, начинать, начаться, начинаться
,	Type2
бу	бу+PN;	бу[PN]: это, здесь
юлы	юл+N+Sg+POSS_3(СЫ)+Nom;	юл[N]: дорога, путь, строка, строчка
тагын	тагын+Adv;	тагын[Adv]: ещё, опять, снова
да	да+PART;
зуррак	зур+Adj+COMP(рАк)+Sg+Nom;	зур[Adj]: большой
тырышлык	тырыш+Adj+NMLZ(лЫк)+Sg+Nom;тырыш+Adj+PSBL(лЫк);
белән	белән+POST;	белән[POST]: на, с
.	Type1
һАРРИ	һарри+N+Sg+Nom;
:	Type2
Альбус	альбус+N+Sg+Nom;
!	Type1
Альбус	альбус+N+Sg+Nom;
!	Type1
ИКЕНЧЕ	ике+Num+NUM_ORD(ЫнчЫ);	ике[Num]: два, оба, второй
ПәРДә	пәрдә+N+Sg+Nom;
,	Type2
АЛТЫНЧЫ	ал+V+CAUS(т)+REFL(Ын)+PREC_1(чЫ);алты+Num+NUM_ORD(ЫнчЫ);алтын+N+PROF(чЫ)+Sg+Nom;	ал[V]: брать, браться, взять | алты[Num]: шесть, шестой | алтын[N]: золото, золотой
КүРЕНЕШ	күр+V+REFL(Ын)+RECP(Ыш)+IMP_SG();күр+V+REFL(Ын)+VN_2(Ыш)+Nom;күрен+V+RECP(Ыш)+IMP_SG();күрен+V+VN_2(Ыш)+Nom;күренеш+N+Sg+Nom;	күр[V]: видеть | күренеш[N]: вид, явление
ТЫЕЛГАН	тыел+V+PCP_PS(ГАн);тыел+V+PST_INDF(ГАн);тый+V+PASS(Ыл)+PCP_PS(ГАн);тый+V+PASS(Ыл)+PST_INDF(ГАн);	тый[V]: запретить, запрещать, сдержать, сдерживать
УРМАННЫң	урман+N+Sg+GEN(нЫң);	урман[N]: лес, лесной
КЫРЫЕНДА	кырыенда+POST;
СКОРПИУС	скорпиус+N+Sg+Nom;
белән	белән+POST;	белән[POST]: на, с
АЛЬБУС	альбус+N+Sg+Nom;
агачлар	агач+N+PL(ЛАр)+Nom;	агач[N]: дерево
арасында	ара+N+Sg+POSS_3(СЫ)+LOC(ДА);арасында+POST;	ара[N]: между, среди, промежуток
.	Type1
Агач	агач+N+Sg+Nom;	агач[N]: дерево
ботаклары	ботак+N+PL(ЛАр)+POSS_3(СЫ)+Nom;	ботак[N]: ветка
арасындагы	ара+N+Sg+POSS_3(СЫ)+ATTR_LOC(ДАгЫ);	ара[N]: между, среди, промежуток
бушлыктан	буш+Adj+NMLZ(лЫк)+Sg+ABL(ДАн);буш+Adj+PSBL(лЫк)+ABL(ДАн);	буш[Adj]: пустой, пусто
гаҗәеп	гаҗәеп+Adj;
яктылык	якты+Adj+NMLZ(лЫк)+Sg+Nom;якты+Adj+PSBL(лЫк);якты+N+NMLZ(лЫк)+Sg+Nom;якты+N+PSBL(лЫк);	якты[Adj]: светлый, светло
килә	кил+V+PRES(Й);	кил[V]: идти
.	Type1
СКОРПИУС	скорпиус+N+Sg+Nom;
:	Type2
һәм	һәм+CNJ;	һәм[CNJ]: и
бу…	Error
АЛЬБУС	альбус+N+Sg+Nom;
:	Type2
һогвартс	һогвартс+N+Sg+Nom;
.	Type1
Аны	ул+PN+ACC(нЫ);	ул[PN]: он, она, оно, они, его, их
болай	болай+PN;
итеп	ит+V+ADVV_ACC(Ып);	ит[V]: делать, сделать
беркайчан	беркайчан+Adv;
да	да+PART;
күргән	күр+V+PCP_PS(ГАн);күр+V+PST_INDF(ГАн);	күр[V]: видеть
юк	юк+MOD;
иде	и+V+PST_DEF(ДЫ);
әле	әле+CNJ;әле+PART;	әле[CNJ]: пока
.	Type1
СКОРПИУС	скорпиус+N+Sg+Nom;
:	Type2
Бала	бала+N+Sg+Nom;	бала[N]: ребёнок
йоннары	йон+N+PL(ЛАр)+POSS_3(СЫ)+Nom;	йон[N]: шерсть
ук	ук+N+Sg+Nom;ук+PART;	ук[N]: стрела
кабарып	кабар+V+ADVV_ACC(Ып);
чыкты	чык+V+PST_DEF(ДЫ);	чык[V]: выйти, выходить
,	Type2
синең	син+PN+GEN(нЫң);	син[PN]: ты, твой
дә	дә+PART;
шулаймы	шулай+PN+INT(мЫ);
?	Type1
Моны	бу+PN+ACC(нЫ);	бу[PN]: это, здесь
күргәч	күр+V+ADVV_ANT(ГАч);	күр[V]: видеть
?	Type1
Агачлар	агач+N+PL(ЛАр)+Nom;	агач[N]: дерево
арасыннан	ара+N+Sg+POSS_3(СЫ)+ABL(ДАн);арасыннан+POST;	ара[N]: между, среди, промежуток
һОГВАРТС	һогвартс+N+Sg+Nom;
–	Type2
суган	суган+N+Sg+Nom;	суган[N]: лук
сыман	сыман+POST;	сыман[POST]: как
манаралар	манара+N+PL(ЛАр)+Nom;	манара[N]: башня
һәм	һәм+CNJ;	һәм[CNJ]: и
төрле	төр+N+ATTR_MUN(лЫ);төрле+Adj;	төр[N]: вид | төрле[Adj]: разный
корылмалардан	корылма+N+PL(ЛАр)+ABL(ДАн);
торган	тор+V+PCP_PS(ГАн);тор+V+PST_INDF(ГАн);	тор[V]: вставать, встать, стоять
авыр	авыр+Adj;авыр+V+IMP_SG();ау+V+FUT_INDF(Ыр);ау+V+PCP_FUT(Ыр);	авыр[Adj]: тяжелый, тяжело | авыр[V]: болеть, заболеть | ау[V]: падать, упасть
бина	бина+N+Sg+Nom;	бина[N]: здание
күренә	күр+V+REFL(Ын)+PRES(Й);күрен+V+PRES(Й);	күр[V]: видеть
.	Type1
Аның	ул+PN+GEN(нЫң);	ул[PN]: он, она, оно, они, его, их
турында	тур+N+Sg+POSS_3(СЫ)+LOC(ДА);турында+POST;	тур[N]: тур | турында[POST]: о
беренче	бер+Num+NUM_ORD(ЫнчЫ);	бер[Num]: один, первый
тапкыр	тапкыр+Adj;тапкыр+N+Sg+Nom;	тапкыр[Adj]: находчивый
ишетү	ишет+V+VN_1(у/ү/в)+Nom;	ишет[V]: слышать, услышать
белән	белән+POST;	белән[POST]: на, с
,	Type2
эченә	эч+N+Sg+POSS_3(СЫ)+DIR(ГА);эч+V+REFL(Ын)+PRES(Й);эченә+POST;	эч[N]: в, из, внутри, в течение, внутренность | эч[V]: выпить, пить
керәсем	кер+V+OBL(ЙсЫ)+POSS_1SG(Ым)+Nom;	кер[V]: войти, входить
килгән	кил+V+PCP_PS(ГАн);кил+V+PST_INDF(ГАн);	кил[V]: идти
иде	и+V+PST_DEF(ДЫ);
.	Type1
Мин	мин+PN;	мин[PN]: я, мой
әйтәм	әйт+V+PRES(Й)+1SG(м);	әйт[V]: говорить, сказать
,	Type2
әти	әти+N+Sg+Nom;	әти[N]: отец, папа
мәктәпне	мәктәп+N+Sg+ACC(нЫ);	мәктәп[N]: школа, школьный
бик	бик+Adv;	бик[Adv]: очень
яратмаса	яра+V+CAUS(т)+NEG(мА)+COND(сА);ярат+V+NEG(мА)+COND(сА);	яра[V]: годиться | ярат[V]: любить
да	да+PART;
,	Type2
аның	ул+PN+GEN(нЫң);	ул[PN]: он, она, оно, они, его, их
сөйләүләре…	Error
Ун	ун+Num;	ун[Num]: десять, десятый
яшемнән	яшь+Adj+Sg+POSS_1SG(Ым)+ABL(ДАн);яшь+N+Sg+POSS_1SG(Ым)+ABL(ДАн);	яшь[Adj]: молодой, юный | яшь[N]: возраст, год²
башлап	баш+N+DISTR(лАп);башла+V+ADVV_ACC(Ып);	баш[N]: голова | башла[V]: начать, начинать, начаться, начинаться
,	Type2
иртән	иртән+Adv;	иртән[Adv]: утром, утренний
иң	иң+N+Sg+Nom;иң+PART;иң+V+IMP_SG();
беренче	бер+Num+NUM_ORD(ЫнчЫ);	бер[Num]: один, первый
эшем	эш+N+Sg+POSS_1SG(Ым)+Nom;	эш[N]: дело
итеп	ит+V+ADVV_ACC(Ып);	ит[V]: делать, сделать
«	Type4
Көндәлек	көндәлек+N+Sg+Nom;
пәйгамбәр	пәйгамбәр+N+Sg+Nom;	пәйгамбәр[N]: пророк
»	Type4
не	Rus
тикшерә	тикшер+V+PRES(Й);	тикшер[V]: проверить, проверять
идем	и+V+PST_DEF(ДЫ)+1SG(м);
.	Type1
һогвартста	һогвартста+N+Sg+Nom;
бер-бер	бер-бер+Adj;
фаҗига	фаҗига+N+Sg+Nom;
булып	бул+V+ADVV_ACC(Ып);	бул[V]: быть, случиться
,	Type2
анда	анда+PN;ул+PN+LOC(ДА);	ул[PN]: он, она, оно, они, его, их
баралмаячагымда	баралмаячаг+N+Sg+POSS_1SG(Ым)+Nom+PART(ДА);баралмаячаг+N+Sg+POSS_1SG(Ым)+LOC(ДА);
шикләнмәдем	шиклән+V+NEG(мА)+PST_DEF(ДЫ)+1SG(м);
.	Type1
АЛЬБУС	альбус+N+Sg+Nom;
:	Type2
ә	ә+PART;
аннан	аннан+PN;ул+PN+ABL(ДАн);	ул[PN]: он, она, оно, они, его, их
син	син+PN;	син[PN]: ты, твой
,	Type2
ниһаять	ниһаять+MOD;
,	Type2
укырга	укы+V+INF_1(ЫргА);	укы[V]: учиться, прочитать, читать
кердең	кер+V+PST_DEF(ДЫ)+2SG(ң);	кер[V]: войти, входить
,	Type2
һәм	һәм+CNJ;	һәм[CNJ]: и
бу	бу+PN;	бу[PN]: это, здесь
урын	урын+N+Sg+Nom;	урын[N]: место
коточкыч	коточкыч+Adj;	коточкыч[Adj]: ужасный, ужасно
булып	бул+V+ADVV_ACC(Ып);	бул[V]: быть, случиться
чыкты	чык+V+PST_DEF(ДЫ);	чык[V]: выйти, выходить
.	Type1
СКОРПИУС	скорпиус+N+Sg+Nom;
:	Type2
Минем	мин+PN+GEN(нЫң);	мин[PN]: я, мой
өчен	өчен+POST;	өчен[POST]: для, за
түгел	түгел+PART;
.	Type1
АЛЬБУС	альбус+N+Sg+Nom;
,	Type2
чиктән	чик+N+Sg+ABL(ДАн);	чик[N]: граница
тыш	тыш+N+Sg+Nom;тыш+POST;	тыш[N]: наружность, улица | тыш[POST]: кроме
гаҗәпләнеп	гаҗәплән+V+ADVV_ACC(Ып);	гаҗәплән[V]: удивиться, удивляться
,	Type2
дустына	дуст+N+Sg+POSS_3(СЫ)+DIR(ГА);
карый	кара+V+PRES(Й);карый+N+Sg+Nom;	кара[V]: посмотреть, смотреть
.	Type1
Иң	иң+N+Sg+Nom;иң+PART;иң+V+IMP_SG();
зур	зур+Adj;	зур[Adj]: большой
теләгем	теләк+N+Sg+POSS_1SG(Ым)+Nom;	теләк[N]: желание
һогвартста	һогвартста+N+Sg+Nom;
укый	укы+V+PRES(Й);	укы[V]: учиться, прочитать, читать
башлау	башла+V+VN_1(у/ү/в)+Nom;	башла[V]: начать, начинать, начаться, начинаться
һәм	һәм+CNJ;	һәм[CNJ]: и
,	Type2
бераз	бераз+Adv;	бераз[Adv]: немного
тәртип	тәртип+N+Sg+Nom;	тәртип[N]: порядок, распорядок
бозу	боз+V+VN_1(у/ү/в)+Nom;	боз[V]: испортить
өчен	өчен+POST;	өчен[POST]: для, за
,	Type2
иптәш	иптәш+N+Sg+Nom;	иптәш[N]: товарищ
табу	табу+N+Sg+Nom;тап+V+VN_1(у/ү/в)+Nom;	тап[V]: найти, находить
иде	и+V+PST_DEF(ДЫ);
.	Type1
Нәкъ	нәкъ+PART;
һарри	һарри+N+Sg+Nom;
Поттер	Rus
кебек	кебек+POST;	кебек[POST]: как
.	Type1
һәм	һәм+CNJ;	һәм[CNJ]: и
менә	мен+V+PRES(Й);менә+PART;	мен[V]: подниматься, подняться
мин	мин+PN;	мин[PN]: я, мой
аның	ул+PN+GEN(нЫң);	ул[PN]: он, она, оно, они, его, их
улын	ул+N+Sg+POSS_3(СЫ)+ACC(нЫ);ул+PN+POSS_3(СЫ)+ACC(нЫ);	ул[N]: сын | ул[PN]: он, она, оно, они, его, их
очраттым	очра+V+CAUS(т)+PST_DEF(ДЫ)+1SG(м);очрат+V+PST_DEF(ДЫ)+1SG(м);	очра[V]: встретиться, встречаться
.	Type1
Менә	мен+V+PRES(Й);менә+PART;	мен[V]: подниматься, подняться
нинди	нинди+PN;	нинди[PN]: какой
икән	икән+MOD;икән+PART;
язмыш	язмыш+N+Sg+Nom;	язмыш[N]: судьба
!	Type1
АЛЬБУС	альбус+N+Sg+Nom;
:	Type2
Ләкин	ләкин+CNJ;
мин	мин+PN;	мин[PN]: я, мой
әтиемә	әти+N+Sg+POSS_1SG(Ым)+DIR(ГА);	әти[N]: отец, папа
бераз	бераз+Adv;	бераз[Adv]: немного
гына	гына+PART;
да	да+PART;
охшамаган	охша+V+NEG(мА)+PCP_PS(ГАн);охша+V+NEG(мА)+PST_INDF(ГАн);
бит	бит+N+Sg+Nom;бит+PART;	бит[N]: лицо, страница
.	Type1
СКОРПИУС	скорпиус+N+Sg+Nom;
:	Type2
Син	син+PN;	син[PN]: ты, твой
яхшырак	яхшы+Adj+COMP(рАк)+Sg+Nom;яхшы+Adv+COMP(рАк)+Sg+Nom;	яхшы[Adj]: хороший, лучший, хорошо, лучше | яхшы[Adv]: хорошо, лучше
.	Type1
Син	син+PN;	син[PN]: ты, твой
минем	мин+PN+GEN(нЫң);	мин[PN]: я, мой
иң	иң+N+Sg+Nom;иң+PART;иң+V+IMP_SG();
якын	якын+Adj;якын+Adv;якын+POST;	якын[Adj]: близкий, близко, ближе | якын[Adv]: близко, ближе | якын[POST]: около
дустым	дуст+N+Sg+POSS_1SG(Ым)+Nom;
,	Type2
Альбус	альбус+N+Sg+Nom;
,	Type2
һәм	һәм+CNJ;	һәм[CNJ]: и
хәзер	хәзер+Adv;	хәзер[Adv]: сейчас, нынешний
без	без+N+Sg+Nom;без+PN;	без[PN]: мы, наш
менә	мен+V+PRES(Й);менә+PART;	мен[V]: подниматься, подняться
дигән	ди+V+PCP_PS(ГАн);ди+V+PST_INDF(ГАн);	ди[V]: говорить, сказать
итеп	ит+V+ADVV_ACC(Ып);	ит[V]: делать, сделать
тәртип	тәртип+N+Sg+Nom;	тәртип[N]: порядок, распорядок
бозабыз	боз+V+PRES(Й)+1PL(бЫз);	боз[V]: испортить
.	Type1
Бу	бу+PN;	бу[PN]: это, здесь
искиткеч	искиткеч+Adv;	искиткеч[Adv]: удивительно
,	Type2
бу	бу+PN;	бу[PN]: это, здесь
бөек	бөек+Adj;	бөек[Adj]: великий
,	Type2
бу	бу+PN;	бу[PN]: это, здесь
шәп	шәп+Adj;	шәп[Adj]: замечательный, замечательно
,	Type2
бу	бу+PN;	бу[PN]: это, здесь
бармакны	бармак+N+Sg+ACC(нЫ);	бармак[N]: палец
өскә	өс+N+Sg+DIR(ГА);
күтәрерлек	күтәр+V+PCP_FUT(Ыр)+NMLZ(лЫк)+Sg+Nom;күтәр+V+PCP_FUT(Ыр)+PSBL(лЫк);	күтәр[V]: поднимать, поднять
шәп	шәп+Adj;	шәп[Adj]: замечательный, замечательно
,	Type2
тик	тик+CNJ;	тик[CNJ]: но
,	Type2
дөресен	дөрес+Adj+Sg+POSS_3(СЫ)+ACC(нЫ);	дөрес[Adj]: правильный, правильно
әйтим	әйт+V+HOR_SG(Йм);	әйт[V]: говорить, сказать
,	Type2
бераз	бераз+Adv;	бераз[Adv]: немного
куркыта…	Error
АЛЬБУС	альбус+N+Sg+Nom;
СКОРПИУСка	скорпиус+N+Sg+DIR(ГА);
карый	кара+V+PRES(Й);карый+N+Sg+Nom;	кара[V]: посмотреть, смотреть
һәм	һәм+CNJ;	һәм[CNJ]: и
елмая	елмай+V+PRES(Й);	елмай[V]: улыбаться, улыбнуться
.	Type1
69	Num
АЛЬБУС	альбус+N+Sg+Nom;
:	Type2
Син	син+PN;	син[PN]: ты, твой
дә	дә+PART;
минем	мин+PN+GEN(нЫң);	мин[PN]: я, мой
иң	иң+N+Sg+Nom;иң+PART;иң+V+IMP_SG();
якын	якын+Adj;якын+Adv;якын+POST;	якын[Adj]: близкий, близко, ближе | якын[Adv]: близко, ближе | якын[POST]: около
дустым	дуст+N+Sg+POSS_1SG(Ым)+Nom;
.	Type1
һәм	һәм+CNJ;	һәм[CNJ]: и
борчылма	борчы+V+PASS(Ыл)+NEG(мА)+IMP_SG();борчыл+V+NEG(мА)+IMP_SG();	борчы[V]: беспокоить, обеспокоить | борчыл[V]: беспокоиться
,	Type2
күңелем	күңел+N+Sg+POSS_1SG(Ым)+Nom;	күңел[N]: душа
сизә	сиз+V+PRES(Й);	сиз[V]: чуять
,	Type2
бар	бар+MOD;бар+N+Sg+Nom;бар+PN;бар+V+IMP_SG();	бар[N]: бар | бар[V]: идти, пойти
да	да+PART;
әйбәт	әйбәт+Adj;	әйбәт[Adj]: хороший, хорошо, лучше
килеп	кил+V+ADVV_ACC(Ып);	кил[V]: идти
чыгачак	чык+V+FUT_DEF(АчАк);чык+V+PCP_FUT(АчАк);	чык[V]: выйти, выходить
.	Type1
Читтән	чит+Adj+Sg+ABL(ДАн);чит+N+Sg+ABL(ДАн);	чит[Adj]: чужой
РОНның	ронн+N+Sg+POSS_2SG(Ың)+Nom;рон+N+Sg+GEN(нЫң);
тавышы	тавыш+N+Sg+POSS_3(СЫ)+Nom;	тавыш[N]: голос, звук, крик, шум
ишетелә	ишет+V+PASS(Ыл)+PRES(Й);ишетел+V+PRES(Й);	ишет[V]: слышать, услышать
,	Type2
аның	ул+PN+GEN(нЫң);	ул[PN]: он, она, оно, они, его, их
бик	бик+Adv;	бик[Adv]: очень
ерак	ерак+Adj;ерак+Adv;	ерак[Adj]: далёкий, далеко | ерак[Adv]: далеко
булмавы	бул+V+NEG(мА)+VN_1(у/ү/в)+POSS_3(СЫ)+Nom;	бул[V]: быть, случиться
аңлашыла	аңла+V+RECP(Ыш)+PASS(Ыл)+PRES(Й);аңлашыл+V+PRES(Й);	аңла[V]: понимать, понять
.	Type1
РОН	Rus
:	Type2
Альбус	альбус+N+Sg+Nom;
?	Type1
Альбус	альбус+N+Sg+Nom;
.	Type1
АЛЬБУС	альбус+N+Sg+Nom;
борылып	бор+V+PASS(Ыл)+ADVV_ACC(Ып);борыл+V+ADVV_ACC(Ып);	бор[V]: повернуть, поворачивать
карый	кара+V+PRES(Й);карый+N+Sg+Nom;	кара[V]: посмотреть, смотреть
,	Type2
ул	ул+N+Sg+Nom;ул+PN;	ул[N]: сын | ул[PN]: он, она, оно, они, его, их
курка	курк+V+PRES(Й);	курк[V]: испугаться
.	Type1
АЛЬБУС	альбус+N+Sg+Nom;
:	Type2
әмма	әмма+CNJ;	әмма[CNJ]: но
безгә	без+PN+DIR(ГА);	без[PN]: мы, наш
китәргә	кит+V+INF_1(ЫргА);	кит[V]: уйти, уходить
кирәк	кирәк+MOD;
,	Type2
хәзер	хәзер+Adv;	хәзер[Adv]: сейчас, нынешний
үк	үк+PART;
.	Type1
АЛЬБУС	альбус+N+Sg+Nom;
СКОРПИУСтан	скорпиус+N+Sg+ABL(ДАн);
Вакыт-күчергечне	вакыт-күчергечн+N+Sg+POSS_3(СЫ)+Nom;вакыт-күчергеч+N+Sg+ACC(нЫ);
ала	ал+V+PRES(Й);ала+Adj;	ал[V]: брать, браться, взять | ала[Adj]: пегий
,	Type2
аңа	ул+PN+DIR(ГА);	ул[PN]: он, она, оно, они, его, их
баса	бас+V+PRES(Й);	бас[V]: вставать, встать
һәм	һәм+CNJ;	һәм[CNJ]: и
Вакыт	вакыт+N+Sg+Nom;	вакыт[N]: время, пора
Error	күчергеч;
күчергеч+N+Sg+Nom;	селкенергә;
селке+V+REFL(Ын)+INF_1(ЫргА);селкен+V+INF_1(ЫргА);	керешә;
кер+V+RECP(Ыш)+PRES(Й);	,;	,: ,
Type2	аннары;	аннары: далее, затем, потом
аннары+PN;	бар;	бар: весь, идти, пойти, быть, бар
бар+MOD;бар+N+Sg+Nom;бар+PN;бар+V+IMP_SG();	да;	да: тоже, и
да+PART;	хәрәкәткә;
хәрәкәт+N+Sg+DIR(ГА);	килә;
кил+V+PRES(Й);	.;
Type1	Сәхнә;	Сәхнә: сцена
сәхнә+N+Sg+Nom;	үзгәрә;
үзгәр+V+PRES(Й);	башлый;
башла+V+PRES(Й);	.;
Type1	Ике;	Ике: два, оба, второй
ике+Num;	егет;	егет: молодец, парень
егет+N+Sg+Nom;	моңа;
моңа+PN;	карап;
кара+V+ADVV_ACC(Ып);	тора;
тор+V+PRES(Й);	.;
Type1	Аннары;	Аннары: далее, затем, потом
аннары+PN;	галәмәт;	галәмәт: признак
галәмәт+Adj;	зур;	зур: большой
зур+Adj;	яктылык;	яктылык: свет
якты+Adj+NMLZ(лЫк)+Sg+Nom;якты+Adj+PSBL(лЫк);якты+N+NMLZ(лЫк)+Sg+Nom;якты+N+PSBL(лЫк);	кабынышы;
кабын+V+VN_2(Ыш)+POSS_3(СЫ)+Nom;кап+V+REFL(Ын)+VN_2(Ыш)+POSS_3(СЫ)+Nom;	була;
бул+V+PRES(Й);	,;	,: ,
Type2	колак;	колак: ухо
колак+N+Sg+Nom;	тондыргыч;
тондыргыч+N+Sg+Nom;	тавыш;	тавыш: голос, звук, крик, шум
тавыш+N+Sg+Nom;	ишетелә;
ишет+V+PASS(Ыл)+PRES(Й);ишетел+V+PRES(Й);	.;
Type1	Вакыт;	Вакыт: время, пора
вакыт+N+Sg+Nom;	туктап;
тукта+V+ADVV_ACC(Ып);	кала;	кала: город
кал+V+PRES(Й);кала+N+Sg+Nom;	.;
Type1	Аннан;
аннан+PN;ул+PN+ABL(ДАн);	ул;	ул: он, она, оно, они, его, их, этот, сын
ул+N+Sg+Nom;ул+PN;	кирегә;
кире+Adj+Sg+DIR(ГА);	борыла;
бор+V+PASS(Ыл)+PRES(Й);борыл+V+PRES(Й);	,;	,: ,
Type2	бер;	бер: один, первый
бер+Num;бер+PN;	мәлгә;
мәл+N+Sg+DIR(ГА);	катып;
кат+V+ADVV_ACC(Ып);	кала;	кала: город
кал+V+PRES(Й);кала+N+Sg+Nom;	һәм;	һәм: и
һәм+CNJ;	кире;	кире: обратный, упрямый, обратно
кире+Adj;кире+Adv;	юнәлештә;
юнәл+V+VN_2(Ыш)+LOC(ДА);	хәрәкәтләнә;
хәрәкәтлән+V+PRES(Й);	башлый;
башла+V+PRES(Й);	,;	,: ,
Type2	башта;	башта: вначале, начальный, исходный
баш+N+Sg+LOC(ДА);	әкренрәк…;
Error	Аннары;	Аннары: далее, затем, потом
аннары+PN;	ул;	ул: он, она, оно, они, его, их, этот, сын
ул+N+Sg+Nom;ул+PN;	тизәя;
NR	.;
ИКЕНЧЕ	ике+Num+NUM_ORD(ЫнчЫ);	ике[Num]: два, оба, второй
ПәРДә	пәрдә+N+Sg+Nom;
,	Type2
җИДЕНЧЕ	җиде+Num+NUM_ORD(ЫнчЫ);	җиде[Num]: семь, седьмой
КүРЕНЕШ	күр+V+REFL(Ын)+RECP(Ыш)+IMP_SG();күр+V+REFL(Ын)+VN_2(Ыш)+Nom;күрен+V+RECP(Ыш)+IMP_SG();күрен+V+VN_2(Ыш)+Nom;күренеш+N+Sg+Nom;	күр[V]: видеть | күренеш[N]: вид, явление
өЧ	өч+Num;	өч[Num]: три, третий
ТЫЛСЫМЧЫ	тылсым+N+PROF(чЫ)+Sg+Nom;
БәЙГЕСЕ	бәйге+N+Sg+POSS_3(СЫ)+Nom;	бәйге[N]: соревнование
,	Type2
ТЫЕЛГАН	тыел+V+PCP_PS(ГАн);тыел+V+PST_INDF(ГАн);тый+V+PASS(Ыл)+PCP_PS(ГАн);тый+V+PASS(Ыл)+PST_INDF(ГАн);	тый[V]: запретить, запрещать, сдержать, сдерживать
УРМАННЫң	урман+N+Sg+GEN(нЫң);	урман[N]: лес, лесной
КЫРЫЕ	кырый+N+Sg+POSS_3(СЫ)+Nom;	кырый[N]: край
,	Type2
1994	Num
ЕЛ	ел+N+Sg+Nom;	ел[N]: год²
Кинәт	кинәт+Adv;
кенә	кенә+PART;
сәхнәне	сәхнә+N+Sg+ACC(нЫ);	сәхнә[N]: сцена
котырган	котыр+V+PCP_PS(ГАн);котыр+V+PST_INDF(ГАн);
шау-шу	шау-шу+N+Sg+Nom;
биләп	би+N+DISTR(лАп);билә+V+ADVV_ACC(Ып);	билә[V]: занимать, занять
ала	ал+V+PRES(Й);ала+Adj;	ал[V]: брать, браться, взять | ала[Adj]: пегий
һәм	һәм+CNJ;	һәм[CNJ]: и
АЛЬБУС	альбус+N+Sg+Nom;
белән	белән+POST;	белән[POST]: на, с
СКОРПИУСны	скорпиусн+N+Sg+POSS_3(СЫ)+Nom;скорпиус+N+Sg+ACC(нЫ);
гавам	гавам+N+Sg+Nom;
йота	йот+V+PRES(Й);
.	Type1
һәм	һәм+CNJ;	һәм[CNJ]: и
кинәт	кинәт+Adv;
«	Type4
дөньяның	дөнья+N+Sg+GEN(нЫң);	дөнья[N]: мир¹
иң	иң+N+Sg+Nom;иң+PART;иң+V+IMP_SG();
бөек	бөек+Adj;	бөек[Adj]: великий
шоумены	шоумен+N+Sg+POSS_3(СЫ)+Nom;
»	Type4
(	Type3
аның	ул+PN+GEN(нЫң);	ул[PN]: он, она, оно, они, его, их
сүзләре	сүз+N+PL(ЛАр)+POSS_3(СЫ)+Nom;	сүз[N]: слово
,	Type2
безнеке	без+N+Sg+ATTR_GEN(нЫкЫ);без+PN+ATTR_GEN(нЫкЫ);	без[PN]: мы, наш
түгел	түгел+PART;
)	Type3
сәхнә	сәхнә+N+Sg+Nom;	сәхнә[N]: сцена
башында	баш+N+Sg+POSS_3(СЫ)+LOC(ДА);	баш[N]: голова
күренә	күр+V+REFL(Ын)+PRES(Й);күрен+V+PRES(Й);	күр[V]: видеть
,	Type2
ул	ул+N+Sg+Nom;ул+PN;	ул[N]: сын | ул[PN]: он, она, оно, они, его, их
тавышын	тавыш+N+Sg+POSS_3(СЫ)+ACC(нЫ);	тавыш[N]: голос, звук, крик, шум
көчәйтү	көчәй+V+CAUS(т)+VN_1(у/ү/в)+Nom;көчәйт+V+VN_1(у/ү/в)+Nom;	көчәйт[V]: усиливать, усилить
өчен	өчен+POST;	өчен[POST]: для, за
Сонорус	сонорус+N+Sg+Nom;
куллана	куллан+V+PRES(Й);	куллан[V]: употреблять
һәм…	Error
хуш	хуш+Adj;хуш+INTRJ;	хуш[Adj]: бодрый, приятный, приятно
,	Type2
ул	ул+N+Sg+Nom;ул+PN;	ул[N]: сын | ул[PN]: он, она, оно, они, его, их
бу	бу+PN;	бу[PN]: это, здесь
эштән	эш+N+Sg+ABL(ДАн);	эш[N]: дело
ләззәт	ләззәт+N+Sg+Nom;	ләззәт[N]: удовольствие
ала	ал+V+PRES(Й);ала+Adj;	ал[V]: брать, браться, взять | ала[Adj]: пегий
.	Type1
ЛЮДО	людо+N+Sg+Nom;
БЭГМЕН	бэгмен+N+Sg+Nom;
:	Type2
Ханымнар	хан+N+Sg+POSS_1SG(Ым)+PL(ЛАр)+Nom;ханым+N+PL(ЛАр)+Nom;	хан[N]: хан | ханым[N]: госпожа
һәм	һәм+CNJ;	һәм[CNJ]: и
әфәнделәр	әфәнде+N+PL(ЛАр)+Nom;	әфәнде[N]: господин
,	Type2
кызлар	кыз+N+PL(ЛАр)+Nom;	кыз[N]: девушка, дочь
һәм	һәм+CNJ;	һәм[CNJ]: и
егетләр	егет+N+PL(ЛАр)+Nom;	егет[N]: молодец, парень
,	Type2
мин	мин+PN;	мин[PN]: я, мой
сезгә	сез+PN+DIR(ГА);	сез[PN]: вы, ваш
бөек	бөек+Adj;	бөек[Adj]: великий
,	Type2
искиткеч	искиткеч+Adv;	искиткеч[Adv]: удивительно
,	Type2
бер	бер+Num;бер+PN;	бер[Num]: один, первый
һәм	һәм+CNJ;	һәм[CNJ]: и
бердәнбер	бердәнбер+N+Sg+Nom;
өЧ	өч+Num;	өч[Num]: три, третий
ТЫЛСЫМЧЫ	тылсым+N+PROF(чЫ)+Sg+Nom;
БәЙГЕСЕН	бәйге+N+Sg+POSS_3(СЫ)+ACC(нЫ);	бәйге[N]: соревнование
тәкъдим	тәкъдим+N+Sg+Nom;	тәкъдим[N]: предложение
итәм	и+V+CAUS(т)+HOR_SG(Йм);и+V+CAUS(т)+PRES(Й)+1SG(м);ит+V+PRES(Й)+1SG(м);	ит[V]: делать, сделать
!	Type1
Көчле	көч+N+ATTR_MUN(лЫ);	көч[N]: сила
алкышлар	алкы+V+VN_2(Ыш)+PL(ЛАр)+Nom;алкышла+V+FUT_INDF(Ыр);алкышла+V+PCP_FUT(Ыр);
.	Type1
әгәр	әгәр+CNJ;
сез	сез+PN;	сез[PN]: вы, ваш
һогвартстан	һогвартс+N+Sg+ABL(ДАн);
икән	икән+MOD;икән+PART;
,	Type2
алкышлагыз	алкышла+V+IMP_PL(ЫгЫз);
.	Type1
Көчле	көч+N+ATTR_MUN(лЫ);	көч[N]: сила
алкышлар	алкы+V+VN_2(Ыш)+PL(ЛАр)+Nom;алкышла+V+FUT_INDF(Ыр);алкышла+V+PCP_FUT(Ыр);
.	Type1
әгәр	әгәр+CNJ;
сез	сез+PN;	сез[PN]: вы, ваш
Дурмстрангтан	дурмстранг+N+Sg+ABL(ДАн);
икән	икән+MOD;икән+PART;
,	Type2
алкышларыгызны	алкы+V+VN_2(Ыш)+PL(ЛАр)+POSS_2PL(ЫгЫз)+ACC(нЫ);
ишеттерегез	ишет+V+CAUS(ДЫр)+IMP_PL(ЫгЫз);ишеттер+V+IMP_PL(ЫгЫз);	ишет[V]: слышать, услышать
.	Type1
Көчле	көч+N+ATTR_MUN(лЫ);	көч[N]: сила
алкышлар	алкы+V+VN_2(Ыш)+PL(ЛАр)+Nom;алкышла+V+FUT_INDF(Ыр);алкышла+V+PCP_FUT(Ыр);
.	Type1
70	Num
һәМ	һәм+CNJ;	һәм[CNJ]: и
әГәР	әгәр+CNJ;
СЕЗ	сез+PN;	сез[PN]: вы, ваш
СөЙМБАТОННАН	сөймбатоннан+N+Sg+Nom;
ИКәН	икән+MOD;икән+PART;
,	Type2
АЛКЫШЛАГЫЗ	алкышла+V+IMP_PL(ЫгЫз);
.	Type1
Сыек	сыек+Adj;	сыек[Adj]: жидкий
алкышлар	алкы+V+VN_2(Ыш)+PL(ЛАр)+Nom;алкышла+V+FUT_INDF(Ыр);алкышла+V+PCP_FUT(Ыр);
ишетелә	ишет+V+PASS(Ыл)+PRES(Й);ишетел+V+PRES(Й);	ишет[V]: слышать, услышать
.	Type1
Французларның	француз+N+PL(ЛАр)+GEN(нЫң);	француз[N]: француз
энтузиазмы	энтузиазм+N+Sg+POSS_3(СЫ)+Nom;
бүген	бүген+Adv;	бүген[Adv]: сегодня, сегодняшний
азрак	аз+Adj+COMP(рАк)+Sg+Nom;	аз[Adj]: мало
,	Type2
азрак	аз+Adj+COMP(рАк)+Sg+Nom;	аз[Adj]: мало
.	Type1
СКОРПИУС	скорпиус+N+Sg+Nom;
(	Type3
елмаеп	елмай+V+ADVV_ACC(Ып);	елмай[V]: улыбаться, улыбнуться
)	Type3
:	Type2
Булдырдык	бул+V+CAUS(ДЫр)+PST_DEF(ДЫ)+1PL(к);булдыр+V+PST_DEF(ДЫ)+1PL(к);	бул[V]: быть, случиться | булдыр[V]: создавать, создать, справиться
.	Type1
Бу	бу+PN;	бу[PN]: это, здесь
Людо	людо+N+Sg+Nom;
Бэгмен	бэгмен+N+Sg+Nom;
.	Type1
ЛЮДО	людо+N+Sg+Nom;
БЭГМЕН	бэгмен+N+Sg+Nom;
:	Type2
һәм	һәм+CNJ;	һәм[CNJ]: и
менә	мен+V+PRES(Й);менә+PART;	мен[V]: подниматься, подняться
алар	алар+PN;	алар[PN]: они
да	да+PART;
.	Type1
Ханымнар	хан+N+Sg+POSS_1SG(Ым)+PL(ЛАр)+Nom;ханым+N+PL(ЛАр)+Nom;	хан[N]: хан | ханым[N]: госпожа
һәм	һәм+CNJ;	һәм[CNJ]: и
әфәнделәр	әфәнде+N+PL(ЛАр)+Nom;	әфәнде[N]: господин
,	Type2
егетләр	егет+N+PL(ЛАр)+Nom;	егет[N]: молодец, парень
һәм	һәм+CNJ;	һәм[CNJ]: и
кызлар	кыз+N+PL(ЛАр)+Nom;	кыз[N]: девушка, дочь
,	Type2
мин	мин+PN;	мин[PN]: я, мой
сезгә	сез+PN+DIR(ГА);	сез[PN]: вы, ваш
безне	без+PN+ACC(нЫ);	без[PN]: мы, наш
барыбызны	бар+N+Sg+POSS_1PL(ЫбЫз)+ACC(нЫ);бар+PN+POSS_1PL(ЫбЫз)+ACC(нЫ);бары+PN+POSS_1PL(ЫбЫз)+ACC(нЫ);барыбыз+N+Sg+ACC(нЫ);	бар[N]: бар | бары[PN]: весь
да	да+PART;
бу	бу+PN;	бу[PN]: это, здесь
урынга	урын+N+Sg+DIR(ГА);	урын[N]: место
җыючылар	җый+V+VN_1(у/ү/в)+PROF(чЫ)+PL(ЛАр)+Nom;	җый[V]: собирать, собрать
–	Type2
ЧЕМПИОННАР	чемпион+N+PL(ЛАр)+Nom;	чемпион[N]: чемпион
белән	белән+POST;	белән[POST]: на, с
танышырга	таны+V+RECP(Ыш)+INF_1(ЫргА);	таны[V]: признавать, признать
тәкъдим	тәкъдим+N+Sg+Nom;	тәкъдим[N]: предложение
итәм	и+V+CAUS(т)+HOR_SG(Йм);и+V+CAUS(т)+PRES(Й)+1SG(м);ит+V+PRES(Й)+1SG(м);	ит[V]: делать, сделать
.	Type1
Дурмстрангны	дурмстрангн+N+Sg+POSS_3(СЫ)+Nom;дурмстранг+N+Sg+ACC(нЫ);
тәкъдим	тәкъдим+N+Sg+Nom;	тәкъдим[N]: предложение
итә	и+V+CAUS(т)+PRES(Й);ит+V+PRES(Й);	ит[V]: делать, сделать
,	Type2
нинди	нинди+PN;	нинди[PN]: какой
кашлар	каш+N+PL(ЛАр)+Nom;	каш[N]: бровь
,	Type2
нинди	нинди+PN;	нинди[PN]: какой
атлау	атла+V+VN_1(у/ү/в)+Nom;	атла[V]: шагать, шагнуть
,	Type2
нинди	нинди+PN;	нинди[PN]: какой
шәп	шәп+Adj;	шәп[Adj]: замечательный, замечательно
егет	егет+N+Sg+Nom;	егет[N]: молодец, парень
,	Type2
себеркедә	себерке+N+Sg+LOC(ДА);
ул	ул+N+Sg+Nom;ул+PN;	ул[N]: сын | ул[PN]: он, она, оно, они, его, их
булдыралмаган	булдыралмаган+N+Sg+Nom;
бер	бер+Num;бер+PN;	бер[Num]: один, первый
нәрсә	нәрсә+PN;	нәрсә[PN]: что, вещь
дә	дә+PART;
юктыр	юк+MOD+PROB(ДЫр);
,	Type2
бу	бу+PN;	бу[PN]: это, здесь
–	Type2
Виктор	виктор+PROP+Sg+Nom;
Дуамал	дуамал+Adj;
Крам	крам+N+Sg+Nom;
.	Type1
СКОРПИУС	скорпиус+N+Sg+Nom;
белән	белән+POST;	белән[POST]: на, с
АЛЬБУС	альбус+N+Sg+Nom;
(	Type3
алар	алар+PN;	алар[PN]: они
хәзер	хәзер+Adv;	хәзер[Adv]: сейчас, нынешний
чыннан	чын+Adj+Sg+ABL(ДАн);	чын[Adj]: настоящий
да	да+PART;
Дурмстранг	дурмстранг+N+Sg+Nom;
студентлары	студент+N+PL(ЛАр)+POSS_3(СЫ)+Nom;
булып	бул+V+ADVV_ACC(Ып);	бул[V]: быть, случиться
кылана	кылан+V+PRES(Й);
)	Type3
:	Type2
Алга	ал+Adj+Sg+DIR(ГА);ал+N+Sg+DIR(ГА);ал+PN+DIR(ГА);	ал[Adj]: алый
,	Type2
алга	ал+Adj+Sg+DIR(ГА);ал+N+Sg+DIR(ГА);ал+PN+DIR(ГА);	ал[Adj]: алый
,	Type2
Дуамал	дуамал+Adj;
Крам	крам+N+Sg+Nom;
.	Type1
Алга	ал+Adj+Sg+DIR(ГА);ал+N+Sg+DIR(ГА);ал+PN+DIR(ГА);	ал[Adj]: алый
,	Type2
алга	ал+Adj+Sg+DIR(ГА);ал+N+Sg+DIR(ГА);ал+PN+DIR(ГА);	ал[Adj]: алый
,	Type2
Дуамал	дуамал+Adj;
Крам	крам+N+Sg+Nom;
.	Type1
ЛЮДО	людо+N+Sg+Nom;
БЭГМЕН	бэгмен+N+Sg+Nom;
:	Type2
Сөймбатон	сөймбатон+N+Sg+Nom;
академиясеннән	академия+N+Sg+POSS_3(СЫ)+ABL(ДАн);	академия[N]: академия
Error	zut;
Latin	alors;
Latin	(;	(: (
Type3	шәйтан;
NR	алгыры;
алгыр+Adj+Sg+POSS_3(СЫ)+Nom;	);	): )
Type3	–;
Type2	Флёр;
Rus	Делакур;
NR	!;
Type1	Көчле;	Көчле: сильный, сильно
көч+N+ATTR_MUN(лЫ);	булмаган;
бул+V+NEG(мА)+PCP_PS(ГАн);бул+V+NEG(мА)+PST_INDF(ГАн);	әдәпле;
әдәп+N+ATTR_MUN(лЫ);	кул;	кул: рука
кул+N+Sg+Nom;	чабулар;
чабу+N+PL(ЛАр)+Nom;чап+V+VN_1(у/ү/в)+PL(ЛАр)+Nom;	.;
һәм	һәм+CNJ;	һәм[CNJ]: и
һогвартстан	һогвартс+N+Sg+ABL(ДАн);
бер	бер+Num;бер+PN;	бер[Num]: один, первый
түгел	түгел+PART;
,	Type2
ә	ә+PART;
ике	ике+Num;	ике[Num]: два, оба, второй
студент	студент+N+Sg+Nom;
,	Type2
һәм	һәм+CNJ;	һәм[CNJ]: и
тез	тез+N+Sg+Nom;тез+V+IMP_SG();	тез[N]: колено | тез[V]: выстраивать, выстроить
асларыбызны	ас+N+PL(ЛАр)+POSS_1PL(ЫбЫз)+ACC(нЫ);
калтырарга	калтыра+V+INF_1(ЫргА);
мәҗбүр	мәҗбүр+Adj;	мәҗбүр[Adj]: вынужденный
иткән	и+V+CAUS(т)+PCP_PS(ГАн);и+V+CAUS(т)+PST_INDF(ГАн);ит+V+PCP_PS(ГАн);ит+V+PST_INDF(ГАн);	ит[V]: делать, сделать
Седрик-Сылу	седрик-сылу+N+Sg+Nom;
егет	егет+N+Sg+Nom;	егет[N]: молодец, парень
–	Type2
Диггори	диггори+N+Sg+Nom;
!	Type1
җанатарлар	җанатар+N+PL(ЛАр)+Nom;
шашынып	шаш+V+REFL(Ын)+ADVV_ACC(Ып);шашын+V+ADVV_ACC(Ып);
кул	кул+N+Sg+Nom;	кул[N]: рука
чаба	чап+V+PRES(Й);	чап[V]: бегать, побежать
.	Type1
һәм	һәм+CNJ;	һәм[CNJ]: и
икенчесе…	Error
Сез	сез+PN;	сез[PN]: вы, ваш
аны	ул+PN+ACC(нЫ);	ул[PN]: он, она, оно, они, его, их
Исән	исән+Adj;	исән[Adj]: живой, живо
калган	кал+V+PCP_PS(ГАн);кал+V+PST_INDF(ГАн);	кал[V]: оставаться, остаться
бала	бала+N+Sg+Nom;	бала[N]: ребёнок
дип	ди+V+ADVV_ACC(Ып);	ди[V]: говорить, сказать
беләсез	бел+V+PRES(Й)+2PL(сЫз);	бел[V]: знать, узнать
,	Type2
ә	ә+PART;
мин	мин+PN;	мин[PN]: я, мой
аны	ул+PN+ACC(нЫ);	ул[PN]: он, она, оно, они, его, их
һаман	һаман+Adv;	һаман[Adv]: всегда, всё время
барыбызны	бар+N+Sg+POSS_1PL(ЫбЫз)+ACC(нЫ);бар+PN+POSS_1PL(ЫбЫз)+ACC(нЫ);бары+PN+POSS_1PL(ЫбЫз)+ACC(нЫ);барыбыз+N+Sg+ACC(нЫ);	бар[N]: бар | бары[PN]: весь
гаҗәпләндерүче	гаҗәплән+V+CAUS(ДЫр)+VN_1(у/ү/в)+PCP_PR(чЫ);гаҗәплән+V+CAUS(ДЫр)+VN_1(у/ү/в)+PROF(чЫ)+Sg+Nom;гаҗәпләндер+V+VN_1(у/ү/в)+PCP_PR(чЫ);гаҗәпләндер+V+VN_1(у/ү/в)+PROF(чЫ)+Sg+Nom;	гаҗәплән[V]: удивиться, удивляться
егет	егет+N+Sg+Nom;	егет[N]: молодец, парень
дип	ди+V+ADVV_ACC(Ып);	ди[V]: говорить, сказать
беләм…	Error
АЛЬБУС	альбус+N+Sg+Nom;
:	Type2
Монысы	монысы+PN;
минем	мин+PN+GEN(нЫң);	мин[PN]: я, мой
әти	әти+N+Sg+Nom;	әти[N]: отец, папа
.	Type1
ЛЮДО	людо+N+Sg+Nom;
БЭГМЕН	бэгмен+N+Sg+Nom;
:	Type2
әйе	әйе+MOD;
,	Type2
бу	бу+PN;	бу[PN]: это, здесь
–	Type2
һарри	һарри+N+Sg+Nom;
Батыр	бат+V+FUT_INDF(Ыр);бат+V+PCP_FUT(Ыр);батыр+N+Sg+Nom;батыр+V+IMP_SG();	батыр[N]: храбрец
Поттер	Rus
!	Type1
Алкышлар	алкы+V+VN_2(Ыш)+PL(ЛАр)+Nom;алкышла+V+FUT_INDF(Ыр);алкышла+V+PCP_FUT(Ыр);
.	Type1
Бигрәк	бигрәк+Adv;	бигрәк[Adv]: особенно, слишком
тә	тә+PART;
халык	халык+N+Sg+Nom;	халык[N]: народ, толпа, народный
төркеменең	төркем+N+Sg+POSS_3(СЫ)+GEN(нЫң);	төркем[N]: группа
кырыенда	кырыенда+POST;
бик	бик+Adv;	бик[Adv]: очень
тә	тә+PART;
борчылган	борчы+V+PASS(Ыл)+PCP_PS(ГАн);борчы+V+PASS(Ыл)+PST_INDF(ГАн);борчыл+V+PCP_PS(ГАн);борчыл+V+PST_INDF(ГАн);	борчы[V]: беспокоить, обеспокоить | борчыл[V]: беспокоиться
кыяфәтле	кыяфәт+N+ATTR_MUN(лЫ);	кыяфәт[N]: вид
кыз	кыз+N+Sg+Nom;кыз+V+IMP_SG();	кыз[N]: девушка, дочь
нык	нык+Adj;	нык[Adj]: крепкий, крепко
кул	кул+N+Sg+Nom;	кул[N]: рука
чаба	чап+V+PRES(Й);	чап[V]: бегать, побежать
,	Type2
бу	бу+PN;	бу[PN]: это, здесь
Error	ЯШЬ;	ЯШЬ: молодой, юный, возраст, год²
яшь+Adj;яшь+N+Sg+Nom;	һЕРМИОНА;
NR	(;	(: (
Type3	аны;
ул+PN+ACC(нЫ);	РОЗАны;
роза+N+Sg+ACC(нЫ);	уйнаган;
уйна+V+PCP_PS(ГАн);уйна+V+PST_INDF(ГАн);	актриса;	актриса: актриса
актриса+N+Sg+Nom;	уйный;
уйна+V+PRES(Й);	);	): )
Type3	.;
СЕДРИККА	седрик+N+Sg+DIR(ГА);
һАРРИГА	һарри+N+Sg+DIR(ГА);
караганда	кара+V+PCP_PS(ГАн)+LOC(ДА);караганда+POST;	кара[V]: посмотреть, смотреть | караганда[POST]: по сравнению с
күбрәк	күп+Adj+COMP(рАк)+Sg+Nom;	күп[Adj]: много
алкышлаулары	алкышла+V+VN_1(у/ү/в)+PL(ЛАр)+POSS_3(СЫ)+Nom;
сизелә	сиз+V+PASS(Ыл)+PRES(Й);сизел+V+PRES(Й);	сиз[V]: чуять
.	Type1
ә	ә+PART;
хәзер	хәзер+Adv;	хәзер[Adv]: сейчас, нынешний
,	Type2
зинһар	зинһар+MOD;
,	Type2
тынычлык	тыныч+Adj+NMLZ(лЫк)+Sg+Nom;тыныч+Adj+PSBL(лЫк);	тыныч[Adj]: мирный, спокойный, мирно, спокойно
,	Type2
барыгыз	бар+N+Sg+POSS_2PL(ЫгЫз)+Nom;бар+PN+POSS_2PL(ЫгЫз)+Nom;бар+V+IMP_PL(ЫгЫз);бары+PN+POSS_2PL(ЫгЫз)+Nom;барыгыз+N+Sg+Nom;	бар[N]: бар | бар[V]: идти, пойти | бары[PN]: весь
да	да+PART;
.	Type1
Бу	бу+PN;	бу[PN]: это, здесь
–	Type2
беренче	бер+Num+NUM_ORD(ЫнчЫ);	бер[Num]: один, первый
бирем	бирем+N+Sg+Nom;	бирем[N]: задание
.	Type1
Алтын	алтын+N+Sg+Nom;	алтын[N]: золото, золотой
йомырканы	йомырка+N+Sg+ACC(нЫ);	йомырка[N]: яйцо
кулга	кул+N+Sg+DIR(ГА);	кул[N]: рука
элкәтерергә	элкәтерер+N+Sg+DIR(ГА);
.	Type1
Оядан	оя+N+Sg+ABL(ДАн);	оя[N]: гнездо, нора
.	Type1
Кемнекеннәнме	кемнекеннәнм+N+Sg+POSS_3(СЫ)+Nom;
?	Type1
Ханымнар	хан+N+Sg+POSS_1SG(Ым)+PL(ЛАр)+Nom;ханым+N+PL(ЛАр)+Nom;	хан[N]: хан | ханым[N]: госпожа
һәм	һәм+CNJ;	һәм[CNJ]: и
әфәнделәр	әфәнде+N+PL(ЛАр)+Nom;	әфәнде[N]: господин
,	Type2
кызлар	кыз+N+PL(ЛАр)+Nom;	кыз[N]: девушка, дочь
һәм	һәм+CNJ;	һәм[CNJ]: и
егетләр	егет+N+PL(ЛАр)+Nom;	егет[N]: молодец, парень
,	Type2
мин	мин+PN;	мин[PN]: я, мой
сезгә	сез+PN+DIR(ГА);	сез[PN]: вы, ваш
әйтәм	әйт+V+PRES(Й)+1SG(м);	әйт[V]: говорить, сказать
–	Type2
АЖДАһАНЫКЫННАН	аждаһаныкыннан+N+Sg+Nom;
.	Type1
һәм	һәм+CNJ;	һәм[CNJ]: и
аждаһалар	аждаһа+N+PL(ЛАр)+Nom;	аждаһа[N]: дракон
артыннан	арт+Adj+Sg+POSS_3(СЫ)+ABL(ДАн);артыннан+POST;
күзәтүче	күзәт+V+VN_1(у/ү/в)+PCP_PR(чЫ);күзәт+V+VN_1(у/ү/в)+PROF(чЫ)+Sg+Nom;	күзәт[V]: наблюдать
–	Type2
ЧАРЛИ	чарли+PROP+Sg+Nom;
УИЗЛИ	уизли+N+Sg+Nom;
!	Type1
Бик	бик+Adv;	бик[Adv]: очень
көчле	көч+N+ATTR_MUN(лЫ);	көч[N]: сила
алкышлар	алкы+V+VN_2(Ыш)+PL(ЛАр)+Nom;алкышла+V+FUT_INDF(Ыр);алкышла+V+PCP_FUT(Ыр);
.	Type1
ЯШЬ	яшь+Adj;яшь+N+Sg+Nom;	яшь[Adj]: молодой, юный | яшь[N]: возраст, год²
һЕРМИОНА	һермиона+N+Sg+Nom;
:	Type2
әгәр	әгәр+CNJ;
шулай	шулай+PN;
якын	якын+Adj;якын+Adv;якын+POST;	якын[Adj]: близкий, близко, ближе | якын[Adv]: близко, ближе | якын[POST]: около
басарга	бас+V+INF_1(ЫргА);	бас[V]: вставать, встать
булгансыз	бул+V+PCP_PS(ГАн)+2PL(сЫз);бул+V+PST_INDF(ГАн)+2PL(сЫз);	бул[V]: быть, случиться
икән	икән+MOD;икән+PART;
,	Type2
миңа	мин+PN+DIR(ГА);	мин[PN]: я, мой
шулкадәр	шулкадәр+Adv;
нык	нык+Adj;	нык[Adj]: крепкий, крепко
өрмәвегезне	өрмәвегезн+N+Sg+POSS_3(СЫ)+Nom;өрмәв+N+Sg+POSS_2PL(ЫгЫз)+ACC(нЫ);
сорар	сора+V+FUT_INDF(Ыр);сора+V+PCP_FUT(Ыр);	сора[V]: спрашивать, спросить
идем	и+V+PST_DEF(ДЫ)+1SG(м);
.	Type1
СКОРПИУС	скорпиус+N+Sg+Nom;
:	Type2
Роза	роза+N+Sg+Nom;
?	Type1
Син	син+PN;	син[PN]: ты, твой
нишлисең	нишлә+V+OBL(ЙсЫ)+POSS_2SG(Ың)+Nom;нишлә+V+PRES(Й)+2SG(сЫң);
монда	бу+PN+LOC(ДА);монда+Adv;	бу[PN]: это, здесь
?	Type1
71	Num
ЯШЬ	яшь+Adj;яшь+N+Sg+Nom;	яшь[Adj]: молодой, юный | яшь[N]: возраст, год²
һЕРМИОНА	һермиона+N+Sg+Nom;
:	Type2
Кем	кем+PN;	кем[PN]: кто
ул	ул+N+Sg+Nom;ул+PN;	ул[N]: сын | ул[PN]: он, она, оно, они, его, их
Роза	роза+N+Sg+Nom;
?	Type1
һәм	һәм+CNJ;	һәм[CNJ]: и
акцентыгыз	акцент+N+Sg+POSS_2PL(ЫгЫз)+Nom;
белән	белән+POST;	белән[POST]: на, с
ни	ни+CNJ;ни+PART;ни+PN;	ни[CNJ]: ни | ни[PN]: что
булды	бул+V+PST_DEF(ДЫ);	бул[V]: быть, случиться
?	Type1
АЛЬБУС	альбус+N+Sg+Nom;
(	Type3
начар	начар+Adj;	начар[Adj]: плохой, плохо
акцент	акцент+N+Sg+Nom;
белән	белән+POST;	белән[POST]: на, с
)	Type3
:	Type2
Гафу	гафу+INTRJ;
.	Type1
һермиона	һермиона+N+Sg+Nom;
.	Type1
Ул	ул+N+Sg+Nom;ул+PN;	ул[N]: сын | ул[PN]: он, она, оно, они, его, их
сине	син+PN+ACC(нЫ);	син[PN]: ты, твой
кем	кем+PN;	кем[PN]: кто
беләндер	белән+POST+PROB(ДЫр);	белән[POST]: на, с
бутаган	бута+V+PCP_PS(ГАн);бута+V+PST_INDF(ГАн);
.	Type1
ЯШЬ	яшь+Adj;яшь+N+Sg+Nom;	яшь[Adj]: молодой, юный | яшь[N]: возраст, год²
һЕРМИОНА	һермиона+N+Sg+Nom;
:	Type2
Минем	мин+PN+GEN(нЫң);	мин[PN]: я, мой
исемне	ис+N+Sg+POSS_1SG(Ым)+ACC(нЫ);исем+N+Sg+ACC(нЫ);	ис[N]: запах | исем[N]: звание, имя
каян	каян+Adv;каян+PN;
беләсең	бел+V+OBL(ЙсЫ)+POSS_2SG(Ың)+Nom;бел+V+PRES(Й)+2SG(сЫң);	бел[V]: знать, узнать
?	Type1
ЛЮДО	людо+N+Sg+Nom;
БЭГМЕН	бэгмен+N+Sg+Nom;
:	Type2
һәм	һәм+CNJ;	һәм[CNJ]: и
,	Type2
вакытны	вакыт+N+Sg+ACC(нЫ);	вакыт[N]: время, пора
юкка	юкка+Adv;
уздырмыйча	уз+V+CAUS(ДЫр)+NEG(мА)+ADVV_NEG(ЙчА);уздыр+V+NEG(мА)+ADVV_NEG(ЙчА);	уз[V]: пройти, проходить
,	Type2
беренче	бер+Num+NUM_ORD(ЫнчЫ);	бер[Num]: один, первый
чемпионыбыз	чемпион+N+Sg+POSS_1PL(ЫбЫз)+Nom;чемпион+N+Sg+POSS_3(СЫ)+Nom+1PL(бЫз);	чемпион[N]: чемпион
,	Type2
Швед	швед+N+Sg+Nom;	швед[N]: швед
кыска-танаулы	кыска-танаул+N+Sg+POSS_3(СЫ)+Nom;
аждаһасы	аждаһа+N+Sg+POSS_3(СЫ)+Nom;	аждаһа[N]: дракон
белән	белән+POST;	белән[POST]: на, с
очрашачак	очра+V+RECP(Ыш)+FUT_DEF(АчАк);очра+V+RECP(Ыш)+PCP_FUT(АчАк);	очра[V]: встретиться, встречаться
егетебез	егет+N+Sg+POSS_1PL(ЫбЫз)+Nom;егет+N+Sg+POSS_3(СЫ)+Nom+1PL(бЫз);	егет[N]: молодец, парень
,	Type2
әйе	әйе+MOD;
,	Type2
СЕДРИК	Rus
ДИГГОРИ	диггори+N+Sg+Nom;
!	Type1
Аждаһаның	аждаһа+N+Sg+GEN(нЫң);	аждаһа[N]: дракон
үкерүе	үкер+V+VN_1(у/ү/в)+POSS_3(СЫ)+Nom;
ЯШЬ	яшь+Adj;яшь+N+Sg+Nom;	яшь[Adj]: молодой, юный | яшь[N]: возраст, год²
һЕРМИОНАның	һермионан+N+Sg+POSS_2SG(Ың)+Nom;һермиона+N+Sg+GEN(нЫң);
игътибарын	игътибар+N+Sg+POSS_3(СЫ)+ACC(нЫ);	игътибар[N]: внимание
ала	ал+V+PRES(Й);ала+Adj;	ал[V]: брать, браться, взять | ала[Adj]: пегий
.	Type1
АЛЬБУС	альбус+N+Sg+Nom;
тылсым	тылсым+N+Sg+Nom;
таягын	таяк+N+Sg+POSS_3(СЫ)+ACC(нЫ);	таяк[N]: палка
әзерли	әзерлә+V+PRES(Й);	әзерлә[V]: готовить, приготовить
.	Type1
Седрик	Rus
Диггори	диггори+N+Sg+Nom;
мәйданга	мәйдан+N+Sg+DIR(ГА);	мәйдан[N]: площадь
чыга	чык+V+PRES(Й);	чык[V]: выйти, выходить
.	Type1
Ул	ул+N+Sg+Nom;ул+PN;	ул[N]: сын | ул[PN]: он, она, оно, они, его, их
әзер	әзер+Adj;	әзер[Adj]: готовый
кебек	кебек+POST;	кебек[POST]: как
күренә	күр+V+REFL(Ын)+PRES(Й);күрен+V+PRES(Й);	күр[V]: видеть
.	Type1
Курка	курк+V+PRES(Й);	курк[V]: испугаться
,	Type2
ләкин	ләкин+CNJ;
әзер	әзер+Adj;	әзер[Adj]: готовый
.	Type1
Ул	ул+N+Sg+Nom;ул+PN;	ул[N]: сын | ул[PN]: он, она, оно, они, его, их
бер	бер+Num;бер+PN;	бер[Num]: один, первый
якка	як+N+Sg+DIR(ГА);	як[N]: сторона
тайпыла	тайпыл+V+PRES(Й);
,	Type2
менә	мен+V+PRES(Й);менә+PART;	мен[V]: подниматься, подняться
икенче	ике+Num+NUM_ORD(ЫнчЫ);	ике[Num]: два, оба, второй
якка	як+N+Sg+DIR(ГА);	як[N]: сторона
.	Type1
Ул	ул+N+Sg+Nom;ул+PN;	ул[N]: сын | ул[PN]: он, она, оно, они, его, их
качар	кач+V+PCP_FUT(Ыр);	кач[V]: прятаться, спрятаться
урын	урын+N+Sg+Nom;	урын[N]: место
эзләп	эз+N+DISTR(лАп);эзлә+V+ADVV_ACC(Ып);	эз[N]: след | эзлә[V]: искать
сикерә	сикер+V+PRES(Й);	сикер[V]: прыгать, прыгнуть
,	Type2
кызлар	кыз+N+PL(ЛАр)+Nom;	кыз[N]: девушка, дочь
хуштан	хуш+Adj+Sg+ABL(ДАн);	хуш[Adj]: бодрый, приятный, приятно
яза	яз+V+PRES(Й);	яз[V]: написать, писать
.	Type1
Алар	алар+PN;	алар[PN]: они
бертавыш	бертавыш+N+Sg+Nom;
елашалар	ела+V+RECP(Ыш)+PRES(Й)+3PL(ЛАр);	ела[V]: плакать
:	Type2
«	Type4
Безнең	без+N+Sg+GEN(нЫң);без+PN+GEN(нЫң);	без[PN]: мы, наш
Диггорига	диггори+N+Sg+DIR(ГА);
зыян	зыян+N+Sg+Nom;	зыян[N]: вред
салма	сал+V+NEG(мА)+IMP_SG();салма+N+Sg+Nom;	сал[V]: класть, положить
,	Type2
Аждаһа	аждаһа+N+Sg+Nom;	аждаһа[N]: дракон
әфәнде	әфәнде+N+Sg+Nom;	әфәнде[N]: господин
!	Type1
»	Type4
–	Type2
диләр	ди+V+PRES(Й)+3PL(ЛАр);	ди[V]: говорить, сказать
алар	алар+PN;	алар[PN]: они
.	Type1
СКОРПИУС	скорпиус+N+Sg+Nom;
борчылган	борчы+V+PASS(Ыл)+PCP_PS(ГАн);борчы+V+PASS(Ыл)+PST_INDF(ГАн);борчыл+V+PCP_PS(ГАн);борчыл+V+PST_INDF(ГАн);	борчы[V]: беспокоить, обеспокоить | борчыл[V]: беспокоиться
кыяфәттә	кыяфәт+N+Sg+LOC(ДА);	кыяфәт[N]: вид
.	Type1
СКОРПИУС	скорпиус+N+Sg+Nom;
:	Type2
Альбус	альбус+N+Sg+Nom;
,	Type2
нәрсәдер	нәрсә+PN+PROB(ДЫр);	нәрсә[PN]: что, вещь
дөрес	дөрес+Adj;дөрес+Adv;	дөрес[Adj]: правильный, правильно | дөрес[Adv]: правильно
түгел	түгел+PART;
.	Type1
Вакыт-күчергеч	вакыт-күчергеч+N+Sg+Nom;
калтырый	калтыра+V+PRES(Й);
.	Type1
Тек-тек	тек-тек+IMIT;
иткән	и+V+CAUS(т)+PCP_PS(ГАн);и+V+CAUS(т)+PST_INDF(ГАн);ит+V+PCP_PS(ГАн);ит+V+PST_INDF(ГАн);	ит[V]: делать, сделать
тавыш	тавыш+N+Sg+Nom;	тавыш[N]: голос, звук, крик, шум
ишетелә	ишет+V+PASS(Ыл)+PRES(Й);ишетел+V+PRES(Й);	ишет[V]: слышать, услышать
башлый	башла+V+PRES(Й);	башла[V]: начать, начинать, начаться, начинаться
,	Type2
туктаусыз	тукта+V+VN_1(у/ү/в)+ATTR_ABES(сЫз)+Sg+Nom;	тукта[V]: останавливаться, остановиться, остановка
куркыныч	куркыныч+Adj;	куркыныч[Adj]: опасный, опасно
текелдәү	текелдә+V+VN_1(у/ү/в)+Nom;
бу	бу+PN;	бу[PN]: это, здесь
.	Type1
Ул	ул+N+Sg+Nom;ул+PN;	ул[N]: сын | ул[PN]: он, она, оно, они, его, их
Вакыт-күчергечтән	вакыт-күчергеч+N+Sg+ABL(ДАн);
килә	кил+V+PRES(Й);	кил[V]: идти
.	Type1
ЛЮДО	людо+N+Sg+Nom;
БЭГМЕН	бэгмен+N+Sg+Nom;
:	Type2
һәм	һәм+CNJ;	һәм[CNJ]: и
Седрик	Rus
сул	сул+Adj;	сул[Adj]: левый
яктан	як+N+Sg+ABL(ДАн);	як[N]: сторона
урый	ура+V+PRES(Й);
,	Type2
уңдагы	уң+Adj+Sg+ATTR_LOC(ДАгЫ);	уң[Adj]: правый
чокырга	чокы+V+INF_1(ЫргА);чокыр+N+Sg+DIR(ГА);
сикерә	сикер+V+PRES(Й);	сикер[V]: прыгать, прыгнуть
һәм	һәм+CNJ;	һәм[CNJ]: и
таягын	таяк+N+Sg+POSS_3(СЫ)+ACC(нЫ);	таяк[N]: палка
әзерли	әзерлә+V+PRES(Й);	әзерлә[V]: готовить, приготовить
.	Type1
һм	һм+N+Sg+Nom;
,	Type2
бу	бу+PN;	бу[PN]: это, здесь
яшь	яшь+Adj;яшь+N+Sg+Nom;	яшь[Adj]: молодой, юный | яшь[N]: возраст, год²
,	Type2
кыю	кый+V+VN_1(у/ү/в)+Nom;кыю+Adj;	кыю[Adj]: смелый, смело
,	Type2
сылу	сылу+Adj;	сылу[Adj]: стройный
егет	егет+N+Sg+Nom;	егет[N]: молодец, парень
безне	без+PN+ACC(нЫ);	без[PN]: мы, наш
нәрсә	нәрсә+PN;	нәрсә[PN]: что, вещь
белән	белән+POST;	белән[POST]: на, с
гаҗәпләндерер	гаҗәплән+V+CAUS(ДЫр)+FUT_INDF(Ыр);гаҗәплән+V+CAUS(ДЫр)+PCP_FUT(Ыр);гаҗәпләндер+V+FUT_INDF(Ыр);гаҗәпләндер+V+PCP_FUT(Ыр);	гаҗәплән[V]: удивиться, удивляться
икән	икән+MOD;икән+PART;
?	Type1
АЛЬБУС	альбус+N+Sg+Nom;
(	Type3
таягын	таяк+N+Sg+POSS_3(СЫ)+ACC(нЫ);	таяк[N]: палка
чыгарып	чыгар+V+ADVV_ACC(Ып);	чыгар[V]: вывести, выводить
)	Type3
:	Type2
Экспеллиармус	экспеллиармус+N+Sg+Nom;
!	Type1
СЕДРИКның	седрикн+N+Sg+POSS_2SG(Ың)+Nom;седрик+N+Sg+GEN(нЫң);
таягы	таяк+N+Sg+POSS_3(СЫ)+Nom;	таяк[N]: палка
АЛЬБУСның	альбусн+N+Sg+POSS_2SG(Ың)+Nom;альбус+N+Sg+GEN(нЫң);
кулына	кул+N+Sg+POSS_3(СЫ)+DIR(ГА);	кул[N]: рука
килеп	кил+V+ADVV_ACC(Ып);	кил[V]: идти
төшә	төш+V+PRES(Й);	төш[V]: опускаться, опуститься
.	Type1
ЛЮДО	людо+N+Sg+Nom;
БЭГМЕН	бэгмен+N+Sg+Nom;
:	Type2
әмма	әмма+CNJ;	әмма[CNJ]: но
нәрсә	нәрсә+PN;	нәрсә[PN]: что, вещь
,	Type2
нәрсә	нәрсә+PN;	нәрсә[PN]: что, вещь
булды	бул+V+PST_DEF(ДЫ);	бул[V]: быть, случиться
бу	бу+PN;	бу[PN]: это, здесь
?	Type1
Сихерме	сихер+N+Sg+Nom+INT(мЫ);	сихер[N]: колдовство
бу	бу+PN;	бу[PN]: это, здесь
яки	яки+CNJ;
башка	баш+N+Sg+DIR(ГА);башка+Adj;башка+POST;	баш[N]: голова | башка[Adj]: другой | башка[POST]: кроме
нәрсәме	нәрсә+PN+INT(мЫ);	нәрсә[PN]: что, вещь
?	Type1
Аның	ул+PN+GEN(нЫң);	ул[PN]: он, она, оно, они, его, их
таягы	таяк+N+Sg+POSS_3(СЫ)+Nom;	таяк[N]: палка
очып	оч+V+ADVV_ACC(Ып);	оч[V]: лететь
китте	кит+V+PST_DEF(ДЫ);	кит[V]: уйти, уходить
,	Type2
Седрик	Rus
Диггори	диггори+N+Sg+Nom;
коралсыз	корал+N+ATTR_ABES(сЫз)+Sg+Nom;корал+N+Sg+2PL(сЫз);	корал[N]: инструмент, орудие, оружие
.	Type1
СКОРПИУС	скорпиус+N+Sg+Nom;
:	Type2
Альбус	альбус+N+Sg+Nom;
,	Type2
Вакыт-күчергечкә	вакыт-күчергеч+N+Sg+DIR(ГА);
нидер	ни+PART+PROB(ДЫр);ни+PN+PROB(ДЫр);	ни[PN]: что
булды	бул+V+PST_DEF(ДЫ);	бул[V]: быть, случиться
бугай…	Error
Вакыт-күчергеч	вакыт-күчергеч+N+Sg+Nom;
тагын	тагын+Adv;	тагын[Adv]: ещё, опять, снова
да	да+PART;
көчлерәк	көч+N+ATTR_MUN(лЫ)+COMP(рАк)+Sg+Nom;	көч[N]: сила
тавыш	тавыш+N+Sg+Nom;	тавыш[N]: голос, звук, крик, шум
белән	белән+POST;	белән[POST]: на, с
текелди	текелдә+V+PRES(Й);
.	Type1
СКОРПИУС	скорпиус+N+Sg+Nom;
АЛЬБУСны	альбусн+N+Sg+POSS_3(СЫ)+Nom;альбус+N+Sg+ACC(нЫ);
эләктерә	эләк+V+CAUS(ДЫр)+PRES(Й);эләктер+V+PRES(Й);
.	Type1
Текелдәү	текелдә+V+VN_1(у/ү/в)+Nom;
соң	соң+Adv;соң+N+Sg+Nom;соң+PART;соң+POST;	соң[Adv]: же, поздно, последний | соң[N]: конец | соң[POST]: после
чигенә	чиген+V+PRES(Й);чик+N+Sg+POSS_3(СЫ)+DIR(ГА);чик+V+REFL(Ын)+PRES(Й);	чиген[V]: отступать | чик[N]: граница
җитә	җит+V+PRES(Й);	җит[V]: дойти, доходить
һәм	һәм+CNJ;	һәм[CNJ]: и
яктылык	якты+Adj+NMLZ(лЫк)+Sg+Nom;якты+Adj+PSBL(лЫк);якты+N+NMLZ(лЫк)+Sg+Nom;якты+N+PSBL(лЫк);	якты[Adj]: светлый, светло
кабына	кабын+V+PRES(Й);кап+N+Sg+POSS_3(СЫ)+DIR(ГА);кап+V+REFL(Ын)+PRES(Й);	кап[N]: коробка
.	Type1
һәм	һәм+CNJ;	һәм[CNJ]: и
вакыт	вакыт+N+Sg+Nom;	вакыт[N]: время, пора
хәзерге	хәзерге+Adj;
заманга	заман+N+Sg+DIR(ГА);	заман[N]: время, эпоха
кайта	кайт+V+PRES(Й);	кайт[V]: возвратиться, возвращаться, возвращение
,	Type2
АЛЬБУС	альбус+N+Sg+Nom;
авыртудан	авыр+V+CAUS(т)+VN_1(у/ү/в)+ABL(ДАн);авырт+V+VN_1(у/ү/в)+ABL(ДАн);	авыр[V]: болеть, заболеть | авырт[V]: болеть, заболеть
кычкыра	кычкыр+V+PRES(Й);	кычкыр[V]: крикнуть, кричать
.	Type1
СКОРПИУС	скорпиус+N+Sg+Nom;
:	Type2
Альбус	альбус+N+Sg+Nom;
!	Type1
Нәрсәңне	нәрсә+PN+POSS_2SG(Ың)+ACC(нЫ);	нәрсә[PN]: что, вещь
авырттырдың	авыр+V+CAUS(т)+CAUS(ДЫр)+PST_DEF(ДЫ)+2SG(ң);авырт+V+CAUS(ДЫр)+PST_DEF(ДЫ)+2SG(ң);	авыр[V]: болеть, заболеть | авырт[V]: болеть, заболеть
?	Type1
Альбус	альбус+N+Sg+Nom;
,	Type2
син…	Error
АЛЬБУС	альбус+N+Sg+Nom;
:	Type2
Нәрсә	нәрсә+PN;	нәрсә[PN]: что, вещь
булды	бул+V+PST_DEF(ДЫ);	бул[V]: быть, случиться
?	Type1
СКОРПИУС	скорпиус+N+Sg+Nom;
:	Type2
Ул	ул+N+Sg+Nom;ул+PN;	ул[N]: сын | ул[PN]: он, она, оно, они, его, их
чикле	чик+N+ATTR_MUN(лЫ);	чик[N]: граница
булган	бул+V+PCP_PS(ГАн);бул+V+PST_INDF(ГАн);	бул[V]: быть, случиться
,	Type2
Вакыт-күчергечнең	вакыт-күчергечн+N+Sg+POSS_2SG(Ың)+Nom;вакыт-күчергеч+N+Sg+GEN(нЫң);
вакыты	вакыт+N+Sg+POSS_3(СЫ)+Nom;	вакыт[N]: время, пора
чикле	чик+N+ATTR_MUN(лЫ);	чик[N]: граница
булган	бул+V+PCP_PS(ГАн);бул+V+PST_INDF(ГАн);	бул[V]: быть, случиться
.	Type1
72	Num
АЛЬБУС	альбус+N+Sg+Nom;
:	Type2
Без	без+N+Sg+Nom;без+PN;	без[PN]: мы, наш
булдырдык	бул+V+CAUS(ДЫр)+PST_DEF(ДЫ)+1PL(к);булдыр+V+PST_DEF(ДЫ)+1PL(к);	бул[V]: быть, случиться | булдыр[V]: создавать, создать, справиться
микән	микән+PART;
?	Type1
Без	без+N+Sg+Nom;без+PN;	без[PN]: мы, наш
нәрсәне	нәрсә+PN+ACC(нЫ);	нәрсә[PN]: что, вещь
дә	дә+PART;
булса	бул+V+COND(сА);	бул[V]: быть, случиться
үзгәртә	үзгәр+V+CAUS(т)+PRES(Й);үзгәрт+V+PRES(Й);	үзгәр[V]: измениться, изменяться | үзгәрт[V]: изменить, изменять
алдык	ал+V+PST_DEF(ДЫ)+1PL(к);	ал[V]: брать, браться, взять
микән	микән+PART;
?	Type1
Кинәт	кинәт+Adv;
кенә	кенә+PART;
сәхнәне	сәхнә+N+Sg+ACC(нЫ);	сәхнә[N]: сцена
бөтен	бөтен+PN;
яктан	як+N+Sg+ABL(ДАн);	як[N]: сторона
да	да+PART;
килеп	кил+V+ADVV_ACC(Ып);	кил[V]: идти
чыккан	чык+V+PCP_PS(ГАн);чык+V+PST_INDF(ГАн);	чык[V]: выйти, выходить
һАРРИ	һарри+N+Sg+Nom;
,	Type2
РОН	Rus
(	Type3
хәзер	хәзер+Adv;	хәзер[Adv]: сейчас, нынешний
аның	ул+PN+GEN(нЫң);	ул[PN]: он, она, оно, они, его, их
баш	баш+N+Sg+Nom;	баш[N]: голова
кырыенда	кырыенда+POST;
чәч	чәч+N+Sg+Nom;чәч+V+IMP_SG();	чәч[N]: волос
юлы	юл+N+Sg+POSS_3(СЫ)+Nom;	юл[N]: дорога, путь, строка, строчка
бар	бар+MOD;бар+N+Sg+Nom;бар+PN;бар+V+IMP_SG();	бар[N]: бар | бар[V]: идти, пойти
,	Type2
ә	ә+PART;
киемнәре	кием+N+PL(ЛАр)+POSS_3(СЫ)+Nom;кий+N+Sg+POSS_1SG(Ым)+PL(ЛАр)+POSS_3(СЫ)+Nom;	кием[N]: одежда
бер-берсенә	бер-берсе+PN+POSS_3(СЫ)+DIR(ГА);
килешлерәк	кил+V+VN_2(Ыш)+ATTR_MUN(лЫ)+COMP(рАк)+Sg+Nom;килеш+N+ATTR_MUN(лЫ)+COMP(рАк)+Sg+Nom;	кил[V]: идти
)	Type3
,	Type2
ДЖИННИ	джинни+N+Sg+Nom;
һәм	һәм+CNJ;	һәм[CNJ]: и
ДРАКО	драко+N+Sg+Nom;
биләп	би+N+DISTR(лАп);билә+V+ADVV_ACC(Ып);	билә[V]: занимать, занять
ала	ал+V+PRES(Й);ала+Adj;	ал[V]: брать, браться, взять | ала[Adj]: пегий
.	Type1
СКОРПИУС	скорпиус+N+Sg+Nom;
боларның	бу+PN+PL(ЛАр)+GEN(нЫң);	бу[PN]: это, здесь
барысына	бары+PN+POSS_3(СЫ)+DIR(ГА);	бары[PN]: весь
карый	кара+V+PRES(Й);карый+N+Sg+Nom;	кара[V]: посмотреть, смотреть
да	да+PART;
Вакыт-күчергечне	вакыт-күчергечн+N+Sg+POSS_3(СЫ)+Nom;вакыт-күчергеч+N+Sg+ACC(нЫ);
кесәсенә	кесә+N+Sg+POSS_3(СЫ)+DIR(ГА);	кесә[N]: карман
салып	сал+V+ADVV_ACC(Ып);	сал[V]: класть, положить
куя	куй+V+PRES(Й);	куй[V]: положить, класть
.	Type1
АЛЬБУС	альбус+N+Sg+Nom;
аларга	алар+PN+DIR(ГА);	алар[PN]: они
җентекләп	җентеклә+V+ADVV_ACC(Ып);
карый	кара+V+PRES(Й);карый+N+Sg+Nom;	кара[V]: посмотреть, смотреть
алмый	ал+V+NEG(мА)+PRES(Й);	ал[V]: брать, браться, взять
,	Type2
ул	ул+N+Sg+Nom;ул+PN;	ул[N]: сын | ул[PN]: он, она, оно, они, его, их
һаман	һаман+Adv;	һаман[Adv]: всегда, всё время
авыртына	авыр+V+CAUS(т)+REFL(Ын)+PRES(Й);авырт+V+REFL(Ын)+PRES(Й);	авыр[V]: болеть, заболеть | авырт[V]: болеть, заболеть
.	Type1
РОН	Rus
:	Type2
әйттем	әйт+V+PST_DEF(ДЫ)+1SG(м);	әйт[V]: говорить, сказать
ич	ич+PART;
.	Type1
әйттем	әйт+V+PST_DEF(ДЫ)+1SG(м);	әйт[V]: говорить, сказать
ич	ич+PART;
,	Type2
аларны	алар+PN+ACC(нЫ);	алар[PN]: они
күрдем	күр+V+PST_DEF(ДЫ)+1SG(м);	күр[V]: видеть
дип	ди+V+ADVV_ACC(Ып);	ди[V]: говорить, сказать
.	Type1
СКОРПИУС	скорпиус+N+Sg+Nom;
:	Type2
Хәзер	хәзер+Adv;	хәзер[Adv]: сейчас, нынешний
беләбез	бел+V+PRES(Й)+1PL(бЫз);	бел[V]: знать, узнать
дип	ди+V+ADVV_ACC(Ып);	ди[V]: говорить, сказать
уйлыйм	уйла+V+HOR_SG(Йм);уйла+V+PRES(Й)+1SG(м);	уйла[V]: думать
.	Type1
АЛЬБУС	альбус+N+Sg+Nom;
:	Type2
Сәлам	сәлам+INTRJ;сәлам+N+Sg+Nom;
,	Type2
әти	әти+N+Sg+Nom;	әти[N]: отец, папа
.	Type1
Нидер	ни+PART+PROB(ДЫр);ни+PN+PROB(ДЫр);	ни[PN]: что
булды	бул+V+PST_DEF(ДЫ);	бул[V]: быть, случиться
әллә	әллә+CNJ;әллә+PART;
?	Type1
һАРРИ	һарри+N+Sg+Nom;
улына	ул+N+Sg+POSS_3(СЫ)+DIR(ГА);ул+PN+POSS_3(СЫ)+DIR(ГА);	ул[N]: сын | ул[PN]: он, она, оно, они, его, их
ышана	ышан+V+PRES(Й);	ышан[V]: верить, поверить
алмыйча	ал+V+NEG(мА)+ADVV_NEG(ЙчА);	ал[V]: брать, браться, взять
карап	кара+V+ADVV_ACC(Ып);	кара[V]: посмотреть, смотреть
тора	тор+V+PRES(Й);	тор[V]: вставать, встать, стоять
.	Type1
һАРРИ	һарри+N+Sg+Nom;
.	Type1
әйе	әйе+MOD;
.	Type1
Син	син+PN;	син[PN]: ты, твой
шулай	шулай+PN;
дия	ди+V+PRES(Й);	ди[V]: говорить, сказать
аласың	ал+V+OBL(ЙсЫ)+POSS_2SG(Ың)+Nom;ал+V+PRES(Й)+2SG(сЫң);ала+Adj+2SG(сЫң);	ал[V]: брать, браться, взять | ала[Adj]: пегий
.	Type1
АЛЬБУС	альбус+N+Sg+Nom;
җиргә	җир+N+Sg+DIR(ГА);	җир[N]: земля, земной
ава	ау+V+PRES(Й);	ау[V]: падать, упасть
.	Type1
һАРРИ	һарри+N+Sg+Nom;
белән	белән+POST;	белән[POST]: на, с
ДЖИННИ	джинни+N+Sg+Nom;
аңа	ул+PN+DIR(ГА);	ул[PN]: он, она, оно, они, его, их
ярдәмгә	ярдәм+N+Sg+DIR(ГА);	ярдәм[N]: помощь
атыла	ат+V+PASS(Ыл)+PRES(Й);атыл+V+PRES(Й);	ат[V]: стрелять
.	Type1
ИКЕНЧЕ	ике+Num+NUM_ORD(ЫнчЫ);	ике[Num]: два, оба, второй
ПәРДә	пәрдә+N+Sg+Nom;
,	Type2
СИГЕЗЕНЧЕ	сигез+Num+NUM_ORD(ЫнчЫ);	сигез[Num]: восемь, восьмой
КүРЕНЕШ	күр+V+REFL(Ын)+RECP(Ыш)+IMP_SG();күр+V+REFL(Ын)+VN_2(Ыш)+Nom;күрен+V+RECP(Ыш)+IMP_SG();күрен+V+VN_2(Ыш)+Nom;күренеш+N+Sg+Nom;	күр[V]: видеть | күренеш[N]: вид, явление
һОГВАРТС	һогвартс+N+Sg+Nom;
,	Type2
һОСПИТАЛЬ	һоспиталь+N+Sg+Nom;
ЯГЫ	як+N+Sg+POSS_3(СЫ)+Nom;	як[N]: сторона
АЛЬБУС	альбус+N+Sg+Nom;
һоспиталь	һоспиталь+N+Sg+Nom;
караватында	карават+N+Sg+POSS_3(СЫ)+LOC(ДА);	карават[N]: кровать
йоклый	йокла+V+PRES(Й);	йокла[V]: спать
.	Type1
һАРРИ	һарри+N+Sg+Nom;
аның	ул+PN+GEN(нЫң);	ул[PN]: он, она, оно, они, его, их
янында	ян+N+Sg+POSS_3(СЫ)+LOC(ДА);янында+POST;	ян[N]: к, мимо, у, бок
борчылып	борчы+V+PASS(Ыл)+ADVV_ACC(Ып);борчыл+V+ADVV_ACC(Ып);	борчы[V]: беспокоить, обеспокоить | борчыл[V]: беспокоиться
утыра	утыр+V+PRES(Й);	утыр[V]: посидеть, садиться, сидеть
.	Type1
Аның	ул+PN+GEN(нЫң);	ул[PN]: он, она, оно, они, его, их
артында	арт+Adj+Sg+POSS_3(СЫ)+LOC(ДА);артында+POST;
шулай	шулай+PN;
ук	ук+N+Sg+Nom;ук+PART;	ук[N]: стрела
борчулы	борчу+N+ATTR_MUN(лЫ);борчулы+Adj;борчы+V+VN_1(у/ү/в)+ATTR_MUN(лЫ);	борчу[N]: беспокойство | борчулы[Adj]: обеспокоить | борчы[V]: беспокоить, обеспокоить
,	Type2
мәрхәмәтле	мәрхәмәт+N+ATTR_MUN(лЫ);	мәрхәмәт[N]: жалость
кыяфәтле	кыяфәт+N+ATTR_MUN(лЫ);	кыяфәт[N]: вид
кеше	кеше+N+Sg+Nom;	кеше[N]: человек
рәсеме	рәсем+N+Sg+POSS_3(СЫ)+Nom;	рәсем[N]: картина, рисунок
.	Type1
һАРРИ	һарри+N+Sg+Nom;
күзләрен	күз+N+PL(ЛАр)+POSS_3(СЫ)+ACC(нЫ);	күз[N]: глаз
уа	у+V+PRES(Й);
,	Type2
тора	тор+V+PRES(Й);	тор[V]: вставать, встать, стоять
һәм	һәм+CNJ;	һәм[CNJ]: и
бүлмә	бүл+V+NEG(мА)+IMP_SG();бүлмә+N+Sg+Nom;	бүл[V]: делить, поделить | бүлмә[N]: комната
буйлап	буй+N+DISTR(лАп);буй+PROP+DISTR(лАп);буйла+V+ADVV_ACC(Ып);буйлап+POST;	буй[N]: длина, рост | буйлап[POST]: по
йөри	йөр+V+PRES(Й);	йөр[V]: походить, ходить
.	Type1
Аркасын	арка+N+Sg+POSS_3(СЫ)+ACC(нЫ);	арка[N]: из-за, спина
турайта	турай+V+CAUS(т)+PRES(Й);турайт+V+PRES(Й);
,	Type2
киерелеп	киер+V+PASS(Ыл)+ADVV_ACC(Ып);киерел+V+ADVV_ACC(Ып);
ала	ал+V+PRES(Й);ала+Adj;	ал[V]: брать, браться, взять | ала[Adj]: пегий
.	Type1
Аннан	аннан+PN;ул+PN+ABL(ДАн);	ул[PN]: он, она, оно, они, его, их
ул	ул+N+Sg+Nom;ул+PN;	ул[N]: сын | ул[PN]: он, она, оно, они, его, их
күз	күз+N+Sg+Nom;	күз[N]: глаз
карашы	караш+N+Sg+POSS_3(СЫ)+Nom;	караш[N]: взгляд
белән	белән+POST;	белән[POST]: на, с
рәсем	рәсем+N+Sg+Nom;	рәсем[N]: картина, рисунок
белән	белән+POST;	белән[POST]: на, с
очраша	очра+V+RECP(Ыш)+PRES(Й);	очра[V]: встретиться, встречаться
.	Type1
Рәсемдәге	рәсем+N+Sg+ATTR_LOC(ДАгЫ);	рәсем[N]: картина, рисунок
кеше	кеше+N+Sg+Nom;	кеше[N]: человек
дә	дә+PART;
борчулы	борчу+N+ATTR_MUN(лЫ);борчулы+Adj;борчы+V+VN_1(у/ү/в)+ATTR_MUN(лЫ);	борчу[N]: беспокойство | борчулы[Adj]: обеспокоить | борчы[V]: беспокоить, обеспокоить
булып	бул+V+ADVV_ACC(Ып);	бул[V]: быть, случиться
күренә	күр+V+REFL(Ын)+PRES(Й);күрен+V+PRES(Й);	күр[V]: видеть
.	Type1
һАРРИ	һарри+N+Sg+Nom;
да	да+PART;
аңа	ул+PN+DIR(ГА);	ул[PN]: он, она, оно, они, его, их
борчулы	борчу+N+ATTR_MUN(лЫ);борчулы+Adj;борчы+V+VN_1(у/ү/в)+ATTR_MUN(лЫ);	борчу[N]: беспокойство | борчулы[Adj]: обеспокоить | борчы[V]: беспокоить, обеспокоить
караш	кара+V+RECP(Ыш)+IMP_SG();кара+V+VN_2(Ыш)+Nom;караш+N+Sg+Nom;	кара[V]: посмотреть, смотреть | караш[N]: взгляд
белән	белән+POST;	белән[POST]: на, с
җавап	җавап+N+Sg+Nom;	җавап[N]: ответ
бирә	бир+V+PRES(Й);	бир[V]: давать, дать, даваться
.	Type1
һАРРИ	һарри+N+Sg+Nom;
:	Type2
Профессор	профессор+N+Sg+Nom;	профессор[N]: профессор
Дамблдор	дамблдор+N+Sg+Nom;
.	Type1
ДАМБЛДОР	дамблдор+N+Sg+Nom;
:	Type2
Хәерле	хәер+N+ATTR_MUN(лЫ);хәерле+Adj;	хәер[N]: благодеяние | хәерле[Adj]: благополучный, добрый
кич	кич+Adv;кич+N+Sg+Nom;кич+V+IMP_SG();	кич[Adv]: вечером, вечерний | кич[N]: вечер | кич[V]: перейти, переходить
,	Type2
һарри	һарри+N+Sg+Nom;
.	Type1
һАРРИ	һарри+N+Sg+Nom;
:	Type2
Мин	мин+PN;	мин[PN]: я, мой
сезне	сез+PN+ACC(нЫ);	сез[PN]: вы, ваш
юксындым	юксын+V+PST_DEF(ДЫ)+1SG(м);
.	Type1
Директор	директор+N+Sg+Nom;	директор[N]: директор
бүлмәсенә	бүлмә+N+Sg+POSS_3(СЫ)+DIR(ГА);	бүлмә[N]: комната
соңгы	соңгы+Adj;
вакытта	вакыт+N+Sg+LOC(ДА);	вакыт[N]: время, пора
кайчан	кайчан+Adv;кайчан+PN;	кайчан[Adv]: когда
гына	гына+PART;
керсәм	кер+V+COND(сА)+1SG(м);	кер[V]: войти, входить
дә	дә+PART;
,	Type2
сезнең	сез+PN+GEN(нЫң);	сез[PN]: вы, ваш
рәсем	рәсем+N+Sg+Nom;	рәсем[N]: картина, рисунок
кысасы	кыс+V+OBL(ЙсЫ);кыса+N+Sg+POSS_3(СЫ)+Nom;	кыс[V]: сжать, сжимать | кыса[N]: рамка
гел	гел+Adv;	гел[Adv]: постоянно
буш	буш+Adj;	буш[Adj]: пустой, пусто
иде	и+V+PST_DEF(ДЫ);
.	Type1
ДАМБЛДОР	дамблдор+N+Sg+Nom;
:	Type2
Аһ	аһ+INTRJ;
,	Type2
хуш	хуш+Adj;хуш+INTRJ;	хуш[Adj]: бодрый, приятный, приятно
,	Type2
мин	мин+PN;	мин[PN]: я, мой
вакыт-вакыт	вакыт-вакыт+Adv;
башка	баш+N+Sg+DIR(ГА);башка+Adj;башка+POST;	баш[N]: голова | башка[Adj]: другой | башка[POST]: кроме
портретларымда	портрет+N+PL(ЛАр)+POSS_1SG(Ым)+LOC(ДА);	портрет[N]: портрет
да	да+PART;
күренеп	күр+V+REFL(Ын)+ADVV_ACC(Ып);күрен+V+ADVV_ACC(Ып);	күр[V]: видеть
алырга	ал+V+INF_1(ЫргА);	ал[V]: брать, браться, взять
яратам	яра+V+CAUS(т)+HOR_SG(Йм);яра+V+CAUS(т)+PRES(Й)+1SG(м);ярат+V+PRES(Й)+1SG(м);	яра[V]: годиться | ярат[V]: любить
.	Type1
(	Type3
ул	ул+N+Sg+Nom;ул+PN;	ул[N]: сын | ул[PN]: он, она, оно, они, его, их
АЛЬБУСка	альбус+N+Sg+DIR(ГА);
карый	кара+V+PRES(Й);карый+N+Sg+Nom;	кара[V]: посмотреть, смотреть
)	Type3
.	Type1
Аның	ул+PN+GEN(нЫң);	ул[PN]: он, она, оно, они, его, их
белән	белән+POST;	белән[POST]: на, с
бар	бар+MOD;бар+N+Sg+Nom;бар+PN;бар+V+IMP_SG();	бар[N]: бар | бар[V]: идти, пойти
да	да+PART;
тәртиптә	тәртип+N+Sg+LOC(ДА);	тәртип[N]: порядок, распорядок
булырмы	бул+V+FUT_INDF(Ыр)+INT(мЫ);бул+V+PCP_FUT(Ыр)+INT(мЫ);	бул[V]: быть, случиться
?	Type1
һАРРИ	һарри+N+Sg+Nom;
:	Type2
Ул	ул+N+Sg+Nom;ул+PN;	ул[N]: сын | ул[PN]: он, она, оно, они, его, их
инде	инде+PART;
бер	бер+Num;бер+PN;	бер[Num]: один, первый
тәүлек	тәүлек+N+Sg+Nom;	тәүлек[N]: сутки
йоклый	йокла+V+PRES(Й);	йокла[V]: спать
,	Type2
Мадам	мадам+N+Sg+Nom;
Помфри	помфри+N+Sg+Nom;
кулын	кул+N+Sg+POSS_3(СЫ)+ACC(нЫ);	кул[N]: рука
дәвалый	дәвала+V+PRES(Й);	дәвала[V]: лечить
алсын	ал+V+JUS_SG(сЫн);	ал[V]: брать, браться, взять
өчен	өчен+POST;	өчен[POST]: для, за
инде	инде+PART;
.	Type1
Ул	ул+N+Sg+Nom;ул+PN;	ул[N]: сын | ул[PN]: он, она, оно, они, его, их
бик	бик+Adv;	бик[Adv]: очень
сәер	сәер+Adj;	сәер[Adj]: странный, странно
хәл	хәл+N+Sg+Nom;	хәл[N]: состояние
бу	бу+PN;	бу[PN]: это, здесь
,	Type2
ди	ди+V+PRES(Й);	ди[V]: говорить, сказать
.	Type1
әйтерсең	әйт+V+FUT_INDF(Ыр)+2SG(сЫң);әйт+V+PCP_FUT(Ыр)+2SG(сЫң);әйтерсең+PART;	әйт[V]: говорить, сказать
,	Type2
кулы	кул+N+Sg+POSS_3(СЫ)+Nom;	кул[N]: рука
егерме	егерме+Num;	егерме[Num]: двадцать, двадцатый
ике	ике+Num;	ике[Num]: два, оба, второй
ел	ел+N+Sg+Nom;	ел[N]: год²
элек	элек+Adv;элек+POST;	элек[Adv]: раньше, бывший | элек[POST]: раньше
сынган	сын+V+PCP_PS(ГАн);сын+V+PST_INDF(ГАн);	сын[V]: ломаться
73	Num
да	да+PART;
,	Type2
аннан	аннан+PN;ул+PN+ABL(ДАн);	ул[PN]: он, она, оно, они, его, их
аны	ул+PN+ACC(нЫ);	ул[PN]: он, она, оно, они, его, их
шулай	шулай+PN;
үзенчә	үз+PN+POSS_3(СЫ)+EQU(чА);	үз[PN]: сам
төзәлергә	төзә+V+PASS(Ыл)+INF_1(ЫргА);төзәл+V+INF_1(ЫргА);
калдырганнар	кал+V+CAUS(ДЫр)+PCP_PS(ГАн)+PL(ЛАр)+Nom;кал+V+CAUS(ДЫр)+PST_INDF(ГАн)+3PL(ЛАр);калдыр+V+PCP_PS(ГАн)+PL(ЛАр)+Nom;калдыр+V+PST_INDF(ГАн)+3PL(ЛАр);	кал[V]: оставаться, остаться | калдыр[V]: оставить, оставлять
.	Type1
Ләкин	ләкин+CNJ;
бар	бар+MOD;бар+N+Sg+Nom;бар+PN;бар+V+IMP_SG();	бар[N]: бар | бар[V]: идти, пойти
да	да+PART;
әйбәт	әйбәт+Adj;	әйбәт[Adj]: хороший, хорошо, лучше
булачак	бул+V+FUT_DEF(АчАк);бул+V+PCP_FUT(АчАк);	бул[V]: быть, случиться
,	Type2
ди	ди+V+PRES(Й);	ди[V]: говорить, сказать
.	Type1
ДАМБЛДОР	дамблдор+N+Sg+Nom;
:	Type2
Күз	күз+N+Sg+Nom;	күз[N]: глаз
алдына	ал+N+Sg+POSS_3(СЫ)+DIR(ГА);алдына+POST;
китерәм	китер+V+PRES(Й)+1SG(м);	китер[V]: привести, приводить
,	Type2
улыңның	ул+N+Sg+POSS_2SG(Ың)+GEN(нЫң);ул+PN+POSS_2SG(Ың)+GEN(нЫң);	ул[N]: сын | ул[PN]: он, она, оно, они, его, их
газаплануын	газапла+V+REFL(Ын)+VN_1(у/ү/в)+POSS_3(СЫ)+ACC(нЫ);газаплан+V+VN_1(у/ү/в)+POSS_3(СЫ)+ACC(нЫ);
күрү	күр+V+VN_1(у/ү/в)+Nom;	күр[V]: видеть
бер	бер+Num;бер+PN;	бер[Num]: один, первый
дә	дә+PART;
рәхәт	рәхәт+Adj+Sg;рәхәт+Adv;	рәхәт[Adj]: приятный, приятно | рәхәт[Adv]: приятно
түгелдер	түгел+PART+PROB(ДЫр);
.	Type1
һАРРИ	һарри+N+Sg+Nom;
ДАМБЛДОРга	дамблдор+N+Sg+DIR(ГА);
карый	кара+V+PRES(Й);карый+N+Sg+Nom;	кара[V]: посмотреть, смотреть
,	Type2
аннан	аннан+PN;ул+PN+ABL(ДАн);	ул[PN]: он, она, оно, они, его, их
АЛЬБУСка	альбус+N+Sg+DIR(ГА);
.	Type1
һАРРИ	һарри+N+Sg+Nom;
:	Type2
Аңа	ул+PN+DIR(ГА);	ул[PN]: он, она, оно, они, его, их
сезнең	сез+PN+GEN(нЫң);	сез[PN]: вы, ваш
исемне	ис+N+Sg+POSS_1SG(Ым)+ACC(нЫ);исем+N+Sg+ACC(нЫ);	ис[N]: запах | исем[N]: звание, имя
бирүемә	бир+V+VN_1(у/ү/в)+POSS_1SG(Ым)+DIR(ГА);	бир[V]: давать, дать, даваться
ничек	ничек+PN;
каравыгыз	карав+N+Sg+POSS_2PL(ЫгЫз)+Nom;
турында	тур+N+Sg+POSS_3(СЫ)+LOC(ДА);турында+POST;	тур[N]: тур | турында[POST]: о
беркайчан	беркайчан+Adv;
да	да+PART;
сорамадым	сора+V+NEG(мА)+PST_DEF(ДЫ)+1SG(м);	сора[V]: спрашивать, спросить
бугай	бугай+PART;
.	Type1
ДАМБЛДОР	дамблдор+N+Sg+Nom;
:	Type2
Турысын	туры+Adj+Sg+POSS_3(СЫ)+ACC(нЫ);	туры[Adj]: прямой, прямо
әйткәндә	әйт+V+PCP_PS(ГАн)+LOC(ДА);	әйт[V]: говорить, сказать
,	Type2
һарри	һарри+N+Sg+Nom;
,	Type2
син	син+PN;	син[PN]: ты, твой
улыңа	ул+N+Sg+POSS_2SG(Ың)+DIR(ГА);ул+PN+POSS_2SG(Ың)+DIR(ГА);	ул[N]: сын | ул[PN]: он, она, оно, они, его, их
гаҗәеп	гаҗәеп+Adj;
авыр	авыр+Adj;авыр+V+IMP_SG();ау+V+FUT_INDF(Ыр);ау+V+PCP_FUT(Ыр);	авыр[Adj]: тяжелый, тяжело | авыр[V]: болеть, заболеть | ау[V]: падать, упасть
йөк	йөк+N+Sg+Nom;	йөк[N]: груз
күтәрергә	күтәр+V+INF_1(ЫргА);	күтәр[V]: поднимать, поднять
кушкансың	куш+V+PCP_PS(ГАн)+2SG(сЫң);куш+V+PST_INDF(ГАн)+2SG(сЫң);	куш[V]: велеть, складывать, сложить
кебек	кебек+POST;	кебек[POST]: как
тоела	тоел+V+PRES(Й);той+V+PASS(Ыл)+PRES(Й);
.	Type1
һАРРИ	һарри+N+Sg+Nom;
:	Type2
Миңа	мин+PN+DIR(ГА);	мин[PN]: я, мой
сезнең	сез+PN+GEN(нЫң);	сез[PN]: вы, ваш
ярдәм	ярдәм+N+Sg+Nom;	ярдәм[N]: помощь
кирәк	кирәк+MOD;
.	Type1
Киңәшегез	киңәш+N+Sg+POSS_2PL(ЫгЫз)+Nom;киңәш+V+IMP_PL(ЫгЫз);	киңәш[N]: совет
кирәк	кирәк+MOD;
.	Type1
Альбус	альбус+N+Sg+Nom;
куркыныч	куркыныч+Adj;	куркыныч[Adj]: опасный, опасно
астында	ас+N+Sg+POSS_3(СЫ)+LOC(ДА);астында+POST;	астында[POST]: под
диде	ди+V+PST_DEF(ДЫ);	ди[V]: говорить, сказать
Бэйн	бэйн+N+Sg+Nom;
.	Type1
Мин	мин+PN;	мин[PN]: я, мой
улымны	ул+N+Sg+POSS_1SG(Ым)+ACC(нЫ);ул+PN+POSS_1SG(Ым)+ACC(нЫ);	ул[N]: сын | ул[PN]: он, она, оно, они, его, их
ничек	ничек+PN;
саклый	сакла+V+PRES(Й);	сакла[V]: сохранять, хранить
алам	ал+V+PRES(Й)+1SG(м);	ал[V]: брать, браться, взять
,	Type2
Дамблдор	дамблдор+N+Sg+Nom;
?	Type1
ДАМБЛДОР	дамблдор+N+Sg+Nom;
:	Type2
Барлык	бар+N+NMLZ(лЫк)+Sg+Nom;бар+N+PSBL(лЫк);барлык+PN;	бар[N]: бар
кешеләрдән	кеше+N+PL(ЛАр)+ABL(ДАн);	кеше[N]: человек
мине	ми+N+Sg+ACC(нЫ);мин+PN+ACC(нЫ);мин+PN+POSS_3(СЫ)+Nom;	ми[N]: мозг | мин[PN]: я, мой
сайлап	сай+Adj+DISTR(лАп);сайла+V+ADVV_ACC(Ып);	сайла[V]: выбирать, выбрать
алып	ал+V+ADVV_ACC(Ып);алып+N+Sg+Nom;	ал[V]: брать, браться, взять
,	Type2
егетне	егет+N+Sg+ACC(нЫ);	егет[N]: молодец, парень
коточкыч	коточкыч+Adj;	коточкыч[Adj]: ужасный, ужасно
куркынычтан	куркыныч+Adj+Sg+ABL(ДАн);	куркыныч[Adj]: опасный, опасно
аралау	арала+V+VN_1(у/ү/в)+Nom;
турында	тур+N+Sg+POSS_3(СЫ)+LOC(ДА);турында+POST;	тур[N]: тур | турында[POST]: о
сорау	сора+V+VN_1(у/ү/в)+Nom;сорау+N+Sg+Nom;	сора[V]: спрашивать, спросить | сорау[N]: вопрос
бирәсеңме	бир+V+OBL(ЙсЫ)+POSS_2SG(Ың)+Nom+INT(мЫ);бир+V+PRES(Й)+2SG(сЫң)+INT(мЫ);	бир[V]: давать, дать, даваться
?	Type1
Без	без+N+Sg+Nom;без+PN;	без[PN]: мы, наш
яшьләрне	яшь+Adj+PL(ЛАр)+ACC(нЫ);яшь+N+PL(ЛАр)+ACC(нЫ);	яшь[Adj]: молодой, юный | яшь[N]: возраст, год²
бәладән	бәла+N+Sg+ABL(ДАн);	бәла[N]: беда
саклый	сакла+V+PRES(Й);	сакла[V]: сохранять, хранить
алмыйбыз	ал+V+NEG(мА)+PRES(Й)+1PL(бЫз);	ал[V]: брать, браться, взять
.	Type1
Хәсрәт	хәсрәт+N+Sg+Nom;	хәсрәт[N]: печаль
килергә	кил+V+INF_1(ЫргА);	кил[V]: идти
тиеш	ти+V+RECP(Ыш)+IMP_SG();ти+V+VN_2(Ыш)+Nom;тиеш+MOD;
,	Type2
һәм	һәм+CNJ;	һәм[CNJ]: и
ул	ул+N+Sg+Nom;ул+PN;	ул[N]: сын | ул[PN]: он, она, оно, они, его, их
килә	кил+V+PRES(Й);	кил[V]: идти
.	Type1
һАРРИ	һарри+N+Sg+Nom;
:	Type2
Миңа	мин+PN+DIR(ГА);	мин[PN]: я, мой
карап	кара+V+ADVV_ACC(Ып);	кара[V]: посмотреть, смотреть
кына	кына+PART;
торыргамы	тор+V+INF_1(ЫргА)+INT(мЫ);	тор[V]: вставать, встать, стоять
?	Type1
ДАМБЛДОР	дамблдор+N+Sg+Nom;
.	Type1
Юк	юк+MOD;
.	Type1
Син	син+PN;	син[PN]: ты, твой
аны	ул+PN+ACC(нЫ);	ул[PN]: он, она, оно, они, его, их
авырлыклардан	авыр+Adj+NMLZ(лЫк)+PL(ЛАр)+ABL(ДАн);авыр+Adj+PSBL(лЫк)+PL(ЛАр)+ABL(ДАн);ау+V+PCP_FUT(Ыр)+NMLZ(лЫк)+PL(ЛАр)+ABL(ДАн);ау+V+PCP_FUT(Ыр)+PSBL(лЫк)+PL(ЛАр)+ABL(ДАн);	авыр[Adj]: тяжелый, тяжело | ау[V]: падать, упасть
чыгарга	чык+V+INF_1(ЫргА);	чык[V]: выйти, выходить
өйрәтергә	өйрәт+V+INF_1(ЫргА);	өйрәт[V]: научить, учить
тиешсең	ти+V+VN_2(Ыш)+2SG(сЫң);
.	Type1
һАРРИ	һарри+N+Sg+Nom;
:	Type2
Ничек	ничек+PN;
?	Type1
Ул	ул+N+Sg+Nom;ул+PN;	ул[N]: сын | ул[PN]: он, она, оно, они, его, их
бит	бит+N+Sg+Nom;бит+PART;	бит[N]: лицо, страница
тыңламый	тыңла+V+NEG(мА)+PRES(Й);	тыңла[V]: слушать
.	Type1
ДАМБЛДОР	дамблдор+N+Sg+Nom;
:	Type2
ә	ә+PART;
,	Type2
бәлки	бәлки+CNJ;	бәлки[CNJ]: а
,	Type2
ул	ул+N+Sg+Nom;ул+PN;	ул[N]: сын | ул[PN]: он, она, оно, они, его, их
синең	син+PN+GEN(нЫң);	син[PN]: ты, твой
аны	ул+PN+ACC(нЫ);	ул[PN]: он, она, оно, они, его, их
чынлап	чын+Adj+DISTR(лАп);чынла+V+ADVV_ACC(Ып);	чын[Adj]: настоящий
күрүеңне	күр+V+VN_1(у/ү/в)+POSS_2SG(Ың)+ACC(нЫ);	күр[V]: видеть
көтәдер	көт+V+PRES(Й)+PROB(ДЫр);	көт[V]: ждать, подождать
.	Type1
һАРРИ	һарри+N+Sg+Nom;
,	Type2
моны	бу+PN+ACC(нЫ);	бу[PN]: это, здесь
сеңдереп	сең+V+CAUS(ДЫр)+ADVV_ACC(Ып);сеңдер+V+ADVV_ACC(Ып);
,	Type2
кашын	каш+N+Sg+POSS_3(СЫ)+ACC(нЫ);кашы+V+REFL(Ын)+IMP_SG();кашын+V+IMP_SG();	каш[N]: бровь
җыера	җыера+N+Sg+Nom;
.	Type1
(	Type3
хис	хис+N+Sg+Nom;	хис[N]: чувство
белән	белән+POST;	белән[POST]: на, с
)	Type3
.	Type1
Портретларның	портрет+N+PL(ЛАр)+GEN(нЫң);	портрет[N]: портрет
ләгънәте	ләгънәт+N+Sg+POSS_3(СЫ)+Nom;	ләгънәт[N]: проклятие
дә	дә+PART;
,	Type2
хикмәте	хикмәт+N+Sg+POSS_3(СЫ)+Nom;	хикмәт[N]: мудрость
дә…	Error
төрлене	төр+N+ATTR_MUN(лЫ)+Sg+ACC(нЫ);төрле+Adj+Sg+ACC(нЫ);	төр[N]: вид | төрле[Adj]: разный
ишетү	ишет+V+VN_1(у/ү/в)+Nom;	ишет[V]: слышать, услышать
.	Type1
Мәктәптә	мәктәп+N+Sg+LOC(ДА);	мәктәп[N]: школа, школьный
,	Type2
министрлыкта	министрлык+N+Sg+LOC(ДА);	министрлык[N]: министерство
,	Type2
мин	мин+PN;	мин[PN]: я, мой
кешеләрнең	кеше+N+PL(ЛАр)+GEN(нЫң);	кеше[N]: человек
ни	ни+CNJ;ни+PART;ни+PN;	ни[CNJ]: ни | ни[PN]: что
сөйләгәнен	сөйлә+V+PCP_PS(ГАн)+POSS_3(СЫ)+ACC(нЫ);	сөйлә[V]: говорить, рассказывать
ишетәм…	Error
һАРРИ	һарри+N+Sg+Nom;
:	Type2
Мин	мин+PN;	мин[PN]: я, мой
һәм	һәм+CNJ;	һәм[CNJ]: и
улым	ул+N+Sg+POSS_1SG(Ым)+Nom;ул+PN+POSS_1SG(Ым)+Nom;	ул[N]: сын | ул[PN]: он, она, оно, они, его, их
турында	тур+N+Sg+POSS_3(СЫ)+LOC(ДА);турында+POST;	тур[N]: тур | турында[POST]: о
нинди	нинди+PN;	нинди[PN]: какой
сүзләр	сүз+N+PL(ЛАр)+Nom;	сүз[N]: слово
йөри	йөр+V+PRES(Й);	йөр[V]: походить, ходить
соң	соң+Adv;соң+N+Sg+Nom;соң+PART;соң+POST;	соң[Adv]: же, поздно, последний | соң[N]: конец | соң[POST]: после
?	Type1
ДАМБЛДОР	дамблдор+N+Sg+Nom;
:	Type2
Имеш-мимешләр	имеш-мимеш+N+PL(ЛАр)+Nom;
түгел	түгел+PART;
.	Type1
Борчылу	борчы+V+PASS(Ыл)+VN_1(у/ү/в)+Nom;борчыл+V+VN_1(у/ү/в)+Nom;	борчы[V]: беспокоить, обеспокоить | борчыл[V]: беспокоиться
.	Type1
Сез	сез+PN;	сез[PN]: вы, ваш
икегез	ике+Num+POSS_2PL(ЫгЫз)+Nom;	ике[Num]: два, оба, второй
капма-каршы	капма-каршы+Adj;
торасыз	тор+V+PRES(Й)+2PL(сЫз);тора+N+ATTR_ABES(сЫз)+Sg+Nom;тора+N+Sg+2PL(сЫз);	тор[V]: вставать, встать, стоять
икән	икән+MOD;икән+PART;
дип	ди+V+ADVV_ACC(Ып);	ди[V]: говорить, сказать
.	Type1
Ул	ул+N+Sg+Nom;ул+PN;	ул[N]: сын | ул[PN]: он, она, оно, они, его, их
авыр	авыр+Adj;авыр+V+IMP_SG();ау+V+FUT_INDF(Ыр);ау+V+PCP_FUT(Ыр);	авыр[Adj]: тяжелый, тяжело | авыр[V]: болеть, заболеть | ау[V]: падать, упасть
бала	бала+N+Sg+Nom;	бала[N]: ребёнок
икән	икән+MOD;икән+PART;
дип	ди+V+ADVV_ACC(Ып);	ди[V]: говорить, сказать
.	Type1
Синең	син+PN+GEN(нЫң);	син[PN]: ты, твой
белән	белән+POST;	белән[POST]: на, с
дорфа	дорфа+Adj;
дип	ди+V+ADVV_ACC(Ып);	ди[V]: говорить, сказать
.	Type1
Миндә	мин+PN+LOC(ДА);	мин[PN]: я, мой
шундый	шундый+Adj;
фикер	фикер+N+Sg+Nom;	фикер[N]: мнение
туды	ту+V+PST_DEF(ДЫ);	ту[V]: родиться, рождаться
:	Type2
мөгаен	мөгаен+MOD;	мөгаен[MOD]: наверно
,	Type2
аны	ул+PN+ACC(нЫ);	ул[PN]: он, она, оно, они, его, их
яратуың	яра+V+CAUS(т)+VN_1(у/ү/в)+POSS_2SG(Ың)+Nom;ярат+V+VN_1(у/ү/в)+POSS_2SG(Ың)+Nom;	яра[V]: годиться | ярат[V]: любить
сине	син+PN+ACC(нЫ);	син[PN]: ты, твой
сукырайтадыр	сукырай+V+CAUS(т)+PRES(Й)+PROB(ДЫр);сукырайт+V+PRES(Й)+PROB(ДЫр);
.	Type1
һАРРИ	һарри+N+Sg+Nom;
:	Type2
Сукырайта	сукырай+V+CAUS(т)+PRES(Й);сукырайт+V+PRES(Й);
?	Type1
ДАМБЛДОР	дамблдор+N+Sg+Nom;
:	Type2
Син	син+PN;	син[PN]: ты, твой
аны	ул+PN+ACC(нЫ);	ул[PN]: он, она, оно, они, его, их
ничек	ничек+PN;
бар	бар+MOD;бар+N+Sg+Nom;бар+PN;бар+V+IMP_SG();	бар[N]: бар | бар[V]: идти, пойти
,	Type2
шулай	шулай+PN;
итеп	ит+V+ADVV_ACC(Ып);	ит[V]: делать, сделать
күрергә	күр+V+INF_1(ЫргА);	күр[V]: видеть
тиешсең	ти+V+VN_2(Ыш)+2SG(сЫң);
,	Type2
һарри	һарри+N+Sg+Nom;
.	Type1
Аны	ул+PN+ACC(нЫ);	ул[PN]: он, она, оно, они, его, их
яралаган	ярала+V+PCP_PS(ГАн);ярала+V+PST_INDF(ГАн);	ярала[V]: поранить
нәрсәне	нәрсә+PN+ACC(нЫ);	нәрсә[PN]: что, вещь
табарга	тап+V+INF_1(ЫргА);	тап[V]: найти, находить
тиешсең	ти+V+VN_2(Ыш)+2SG(сЫң);
.	Type1
һАРРИ	һарри+N+Sg+Nom;
:	Type2
Мин	мин+PN;	мин[PN]: я, мой
аны	ул+PN+ACC(нЫ);	ул[PN]: он, она, оно, они, его, их
ничек	ничек+PN;
бар	бар+MOD;бар+N+Sg+Nom;бар+PN;бар+V+IMP_SG();	бар[N]: бар | бар[V]: идти, пойти
шулай	шулай+PN;
күрмиммени	күр+V+NEG(мА)+HOR_SG(Йм)+INT_MIR(мЫни);күр+V+NEG(мА)+PRES(Й)+1SG(м)+INT_MIR(мЫни);	күр[V]: видеть
?	Type1
һәм	һәм+CNJ;	һәм[CNJ]: и
нәрсә	нәрсә+PN;	нәрсә[PN]: что, вещь
яралый	ярала+V+PRES(Й);	ярала[V]: поранить
аны	ул+PN+ACC(нЫ);	ул[PN]: он, она, оно, они, его, их
?	Type1
(	Type3
уйлана	уйла+V+REFL(Ын)+PRES(Й);уйлан+V+PRES(Й);	уйла[V]: думать | уйлан[V]: задуматься
)	Type3
.	Type1
Яки	яки+CNJ;
кем	кем+PN;	кем[PN]: кто
яралый	ярала+V+PRES(Й);	ярала[V]: поранить
аны	ул+PN+ACC(нЫ);	ул[PN]: он, она, оно, они, его, их
?	Type1
АЛЬБУС	альбус+N+Sg+Nom;
(	Type3
йокысында	йокы+N+Sg+POSS_3(СЫ)+LOC(ДА);	йокы[N]: сон
сөйләшә	сөйләшә+N+Sg+Nom;
)	Type3
:	Type2
әти…	Error
һАРРИ	һарри+N+Sg+Nom;
:	Type2
Бу	бу+PN;	бу[PN]: это, здесь
кара	кара+Adj;кара+N+Sg+Nom;кара+V+IMP_SG();	кара[Adj]: чёрный | кара[N]: чернила | кара[V]: посмотреть, смотреть
болыт	болыт+N+Sg+Nom;	болыт[N]: облако
,	Type2
ул	ул+N+Sg+Nom;ул+PN;	ул[N]: сын | ул[PN]: он, она, оно, они, его, их
кемдер	кем+PN+PROB(ДЫр);	кем[PN]: кто
бит	бит+N+Sg+Nom;бит+PART;	бит[N]: лицо, страница
,	Type2
әйеме	әйе+MOD+INT(мЫ);
?	Type1
Нәрсәдер	нәрсә+PN+PROB(ДЫр);	нәрсә[PN]: что, вещь
түгел	түгел+PART;
?	Type1
74	Num
ДАМБЛДОР	дамблдор+N+Sg+Nom;
:	Type2
Аһ	аһ+INTRJ;
,	Type2
минем	мин+PN+GEN(нЫң);	мин[PN]: я, мой
фикернең	фикер+N+Sg+GEN(нЫң);	фикер[N]: мнение
ни	ни+CNJ;ни+PART;ни+PN;	ни[CNJ]: ни | ни[PN]: что
мәгънәсе	мәгънә+N+Sg+POSS_3(СЫ)+Nom;	мәгънә[N]: смысл
бар	бар+MOD;бар+N+Sg+Nom;бар+PN;бар+V+IMP_SG();	бар[N]: бар | бар[V]: идти, пойти
соң	соң+Adv;соң+N+Sg+Nom;соң+PART;соң+POST;	соң[Adv]: же, поздно, последний | соң[N]: конец | соң[POST]: после
?	Type1
Мин	мин+PN;	мин[PN]: я, мой
нибары	нибары+Adv;	нибары[Adv]: всего
сурәт	сурәт+N+Sg+Nom;	сурәт[N]: изображение
һәм	һәм+CNJ;	һәм[CNJ]: и
хәтер	хәтер+N+Sg+Nom;	хәтер[N]: память
генә	генә+PART;
,	Type2
һарри	һарри+N+Sg+Nom;
,	Type2
сурәт	сурәт+N+Sg+Nom;	сурәт[N]: изображение
һәм	һәм+CNJ;	һәм[CNJ]: и
хәтер	хәтер+N+Sg+Nom;	хәтер[N]: память
.	Type1
һәм	һәм+CNJ;	һәм[CNJ]: и
минем	мин+PN+GEN(нЫң);	мин[PN]: я, мой
беркайчан	беркайчан+Adv;
да	да+PART;
улым	ул+N+Sg+POSS_1SG(Ым)+Nom;ул+PN+POSS_1SG(Ым)+Nom;	ул[N]: сын | ул[PN]: он, она, оно, они, его, их
булмады	бул+V+NEG(мА)+PST_DEF(ДЫ);	бул[V]: быть, случиться
.	Type1
һАРРИ	һарри+N+Sg+Nom;
:	Type2
әмма	әмма+CNJ;	әмма[CNJ]: но
миңа	мин+PN+DIR(ГА);	мин[PN]: я, мой
сезнең	сез+PN+GEN(нЫң);	сез[PN]: вы, ваш
киңәш	киңәш+N+Sg+Nom;киңәш+V+IMP_SG();	киңәш[N]: совет
кирәк	кирәк+MOD;
.	Type1
АЛЬБУС	альбус+N+Sg+Nom;
:	Type2
әти	әти+N+Sg+Nom;	әти[N]: отец, папа
?	Type1
һАРРИ	һарри+N+Sg+Nom;
АЛЬБУСка	альбус+N+Sg+DIR(ГА);
карый	кара+V+PRES(Й);карый+N+Sg+Nom;	кара[V]: посмотреть, смотреть
,	Type2
аннары	аннары+PN;
янә	янә+Adv;	янә[Adv]: опять
ДАМБЛДОРга	дамблдор+N+Sg+DIR(ГА);
карамакчы	кара+V+DESID(мАкчЫ);	кара[V]: посмотреть, смотреть
була	бул+V+PRES(Й);	бул[V]: быть, случиться
,	Type2
ләкин	ләкин+CNJ;
ул	ул+N+Sg+Nom;ул+PN;	ул[N]: сын | ул[PN]: он, она, оно, они, его, их
инде	инде+PART;
киткән	ки+V+CAUS(т)+PCP_PS(ГАн);ки+V+CAUS(т)+PST_INDF(ГАн);кит+V+PCP_PS(ГАн);кит+V+PST_INDF(ГАн);	ки[V]: одеть | кит[V]: уйти, уходить
.	Type1
һАРРИ	һарри+N+Sg+Nom;
:	Type2
Юк	юк+MOD;
,	Type2
хәзер	хәзер+Adv;	хәзер[Adv]: сейчас, нынешний
тагын	тагын+Adv;	тагын[Adv]: ещё, опять, снова
кая	кая+PN;	кая[PN]: куда
киттегез	ки+V+CAUS(т)+PST_DEF(ДЫ)+2PL(гЫз);кит+V+CAUS(т)+IMP_PL(ЫгЫз);кит+V+PST_DEF(ДЫ)+2PL(гЫз);	ки[V]: одеть | кит[V]: уйти, уходить
инде	инде+PART;
?	Type1
АЛЬБУС	альбус+N+Sg+Nom;
:	Type2
Без	без+N+Sg+Nom;без+PN;	без[PN]: мы, наш
,	Type2
без	без+N+Sg+Nom;без+PN;	без[PN]: мы, наш
һоспитальдәме	һоспитальдәм+N+Sg+POSS_3(СЫ)+Nom;
?	Type1
һАРРИ	һарри+N+Sg+Nom;
игътибарын	игътибар+N+Sg+POSS_3(СЫ)+ACC(нЫ);	игътибар[N]: внимание
янә	янә+Adv;	янә[Adv]: опять
АЛЬБУСка	альбус+N+Sg+DIR(ГА);
юнәлтә	юнәл+V+CAUS(т)+PRES(Й);юнәлт+V+PRES(Й);	юнәл[V]: направиться | юнәлт[V]: направить
.	Type1
һАРРИ	һарри+N+Sg+Nom;
(	Type3
ышаныр-ышанмас	ышаныр-ышанмас+N+Sg+Nom;
кына	кына+PART;
)	Type3
:	Type2
әйе	әйе+MOD;
.	Type1
һәм	һәм+CNJ;	һәм[CNJ]: и
син	син+PN;	син[PN]: ты, твой
савыгырсың	савык+V+FUT_INDF(Ыр)+2SG(сЫң);савык+V+PCP_FUT(Ыр)+2SG(сЫң);
.	Type1
Хәлең	хәл+N+Sg+POSS_2SG(Ың)+Nom;	хәл[N]: состояние
кайтсын	кайт+V+JUS_SG(сЫн);	кайт[V]: возвратиться, возвращаться, возвращение
өчен	өчен+POST;	өчен[POST]: для, за
Мадам	мадам+N+Sg+Nom;
Помфри	помфри+N+Sg+Nom;
сиңа	син+PN+DIR(ГА);	син[PN]: ты, твой
нәрсә	нәрсә+PN;	нәрсә[PN]: что, вещь
бирергә	бир+V+INF_1(ЫргА);	бир[V]: давать, дать, даваться
дә	дә+PART;
белмәде	бел+V+NEG(мА)+PST_DEF(ДЫ);	бел[V]: знать, узнать
,	Type2
шуңа	шул+PN+DIR(ГА);	шул[PN]: это, так, оттуда, потом
сиңа	син+PN+DIR(ГА);	син[PN]: ты, твой
,	Type2
мөгаен	мөгаен+MOD;	мөгаен[MOD]: наверно
,	Type2
күп	күп+Adj;	күп[Adj]: много
шоколад	шоколад+N+Sg+Nom;
ашарга	аш+V+INF_1(ЫргА);аша+V+INF_1(ЫргА);	аша[V]: есть, кушать
кирәк	кирәк+MOD;
булыр	бул+V+FUT_INDF(Ыр);бул+V+PCP_FUT(Ыр);	бул[V]: быть, случиться
диде	ди+V+PST_DEF(ДЫ);	ди[V]: говорить, сказать
.	Type1
Мин	мин+PN;	мин[PN]: я, мой
дә	дә+PART;
бераз	бераз+Adv;	бераз[Adv]: немного
капсам	кап+V+COND(сА)+1SG(м);
,	Type2
каршы	каршы+Adj;каршы+Adv;каршы+POST;	каршы[Adj]: противный, противоположный, наперекор | каршы[Adv]: наперекор | каршы[POST]: против
түгелсеңдер	түк+V+PASS(Ыл)+2SG(сЫң)+PROB(ДЫр);	түк[V]: лить
бит	бит+N+Sg+Nom;бит+PART;	бит[N]: лицо, страница
?	Type1
Мин	мин+PN;	мин[PN]: я, мой
сиңа	син+PN+DIR(ГА);	син[PN]: ты, твой
берничә	берничә+PN;
сүз	сүз+N+Sg+Nom;	сүз[N]: слово
әйтергә	әйт+V+INF_1(ЫргА);	әйт[V]: говорить, сказать
телим	тел+V+HOR_SG(Йм);телә+V+HOR_SG(Йм);телә+V+PRES(Й)+1SG(м);	телә[V]: желать, пожелать
,	Type2
һәм	һәм+CNJ;	һәм[CNJ]: и
,	Type2
уйлавымча	уйлавымча+N+Sg+Nom;
,	Type2
бу	бу+PN;	бу[PN]: это, здесь
сүзләр	сүз+N+PL(ЛАр)+Nom;	сүз[N]: слово
сиңа	син+PN+DIR(ГА);	син[PN]: ты, твой
ошамас	оша+V+FUT_INDF_NEG(мАс);оша+V+PCP_FUT(мАс);	оша[V]: нравиться, понравиться
.	Type1
АЛЬБУС	альбус+N+Sg+Nom;
әтисенә	әти+N+Sg+POSS_3(СЫ)+DIR(ГА);	әти[N]: отец, папа
карый	кара+V+PRES(Й);карый+N+Sg+Nom;	кара[V]: посмотреть, смотреть
,	Type2
аның	ул+PN+GEN(нЫң);	ул[PN]: он, она, оно, они, его, их
нәрсә	нәрсә+PN;	нәрсә[PN]: что, вещь
әйтергә	әйт+V+INF_1(ЫргА);	әйт[V]: говорить, сказать
теләгәнен	телә+V+PCP_PS(ГАн)+POSS_3(СЫ)+ACC(нЫ);	телә[V]: желать, пожелать
аңлап	аң+N+DISTR(лАп);аңла+V+ADVV_ACC(Ып);	аң[N]: сознание | аңла[V]: понимать, понять
бетерми	бетер+V+NEG(мА)+PRES(Й);	бетер[V]: заканчивать, кончать, кончить
.	Type1
Ул	ул+N+Sg+Nom;ул+PN;	ул[N]: сын | ул[PN]: он, она, оно, они, его, их
катышмаска	кат+V+RECP(Ыш)+NEG(мА)+INF_1(скА);кат+V+RECP(Ыш)+PCP_FUT(мАс)+DIR(ГА);катыш+V+NEG(мА)+INF_1(скА);катыш+V+PCP_FUT(мАс)+DIR(ГА);
карар	кара+V+FUT_INDF(Ыр);кара+V+PCP_FUT(Ыр);карар+N+Sg+Nom;	кара[V]: посмотреть, смотреть | карар[N]: постановление
кыла	кыл+V+PRES(Й);	кыл[V]: делать, сделать
.	Type1
АЛЬБУС	альбус+N+Sg+Nom;
:	Type2
Яхшы	яхшы+Adj;яхшы+Adv;	яхшы[Adj]: хороший, лучший, хорошо, лучше | яхшы[Adv]: хорошо, лучше
.	Type1
һАРРИ	һарри+N+Sg+Nom;
бераз	бераз+Adv;	бераз[Adv]: немного
шоколад	шоколад+N+Sg+Nom;
ала	ал+V+PRES(Й);ала+Adj;	ал[V]: брать, браться, взять | ала[Adj]: пегий
,	Type2
ул	ул+N+Sg+Nom;ул+PN;	ул[N]: сын | ул[PN]: он, она, оно, они, его, их
зур	зур+Adj;	зур[Adj]: большой
кисәк	кисәк+N+Sg+Nom;	кисәк[N]: кусок
каба	каба+V+IMP_SG();кап+V+PRES(Й);
.	Type1
АЛЬБУС	альбус+N+Sg+Nom;
,	Type2
аптырап	аптыра+V+ADVV_ACC(Ып);
әтисенә	әти+N+Sg+POSS_3(СЫ)+DIR(ГА);	әти[N]: отец, папа
карап	кара+V+ADVV_ACC(Ып);	кара[V]: посмотреть, смотреть
тора	тор+V+PRES(Й);	тор[V]: вставать, встать, стоять
.	Type1
җиңелрәкме	җиңел+Adj+COMP(рАк)+Sg+Nom+INT(мЫ);	җиңел[Adj]: легкий, легко
?	Type1
һАРРИ	һарри+N+Sg+Nom;
:	Type2
Күпкә	күп+Adj+Sg+DIR(ГА);	күп[Adj]: много
җиңелрәк	җиңел+Adj+COMP(рАк)+Sg+Nom;	җиңел[Adj]: легкий, легко
.	Type1
Ул	ул+N+Sg+Nom;ул+PN;	ул[N]: сын | ул[PN]: он, она, оно, они, его, их
шоколадны	шоколад+N+Sg+ACC(нЫ);
улына	ул+N+Sg+POSS_3(СЫ)+DIR(ГА);ул+PN+POSS_3(СЫ)+DIR(ГА);	ул[N]: сын | ул[PN]: он, она, оно, они, его, их
суза	суз+V+PRES(Й);	суз[V]: тянуть
.	Type1
АЛЬБУС	альбус+N+Sg+Nom;
бер	бер+Num;бер+PN;	бер[Num]: один, первый
кисәк	кисәк+N+Sg+Nom;	кисәк[N]: кусок
ала	ал+V+PRES(Й);ала+Adj;	ал[V]: брать, браться, взять | ала[Adj]: пегий
.	Type1
әти	әти+N+Sg+Nom;	әти[N]: отец, папа
белән	белән+POST;	белән[POST]: на, с
ул	ул+N+Sg+Nom;ул+PN;	ул[N]: сын | ул[PN]: он, она, оно, они, его, их
бергә	бер+Num+DIR(ГА);бер+PN+DIR(ГА);бергә+Adv;	бер[Num]: один, первый | бергә[Adv]: вместе
ашый	аша+V+PRES(Й);	аша[V]: есть, кушать
.	Type1
Кулың	кул+N+Sg+POSS_2SG(Ың)+Nom;	кул[N]: рука
ничек	ничек+PN;
,	Type2
авыртамы	авыр+V+CAUS(т)+PRES(Й)+INT(мЫ);авырт+V+PRES(Й)+INT(мЫ);	авыр[V]: болеть, заболеть | авырт[V]: болеть, заболеть
?	Type1
АЛЬБУС	альбус+N+Sg+Nom;
кулын	кул+N+Sg+POSS_3(СЫ)+ACC(нЫ);	кул[N]: рука
бөгеп	бөк+V+ADVV_ACC(Ып);
карый	кара+V+PRES(Й);карый+N+Sg+Nom;	кара[V]: посмотреть, смотреть
.	Type1
АЛЬБУС	альбус+N+Sg+Nom;
:	Type2
Авыртмый	авыр+V+CAUS(т)+NEG(мА)+PRES(Й);авырт+V+NEG(мА)+PRES(Й);	авыр[V]: болеть, заболеть | авырт[V]: болеть, заболеть
,	Type2
шәп	шәп+Adj;	шәп[Adj]: замечательный, замечательно
.	Type1
һАРРИ	һарри+N+Sg+Nom;
(	Type3
йомшак	йомшак+Adj;	йомшак[Adj]: мягкий, мягко
кына	кына+PART;
)	Type3
:	Type2
Кайда	кай+PN+LOC(ДА);кайда+PN;	кайда[PN]: где
булдыгыз	бул+V+PST_DEF(ДЫ)+2PL(гЫз);	бул[V]: быть, случиться
,	Type2
Альбус	альбус+N+Sg+Nom;
?	Type1
Ничек	ничек+PN;
борчылганыбызны	борчы+V+PASS(Ыл)+PCP_PS(ГАн)+POSS_1PL(ЫбЫз)+ACC(нЫ);борчыл+V+PCP_PS(ГАн)+POSS_1PL(ЫбЫз)+ACC(нЫ);	борчы[V]: беспокоить, обеспокоить | борчыл[V]: беспокоиться
әйтеп	әйт+V+ADVV_ACC(Ып);	әйт[V]: говорить, сказать
бетереп	бетер+V+ADVV_ACC(Ып);	бетер[V]: заканчивать, кончать, кончить
булмыйдыр	бул+V+NEG(мА)+PRES(Й)+PROB(ДЫр);	бул[V]: быть, случиться
.	Type1
әниең	әни+N+Sg+POSS_2SG(Ың)+Nom;	әни[N]: мама
ни	ни+CNJ;ни+PART;ни+PN;	ни[CNJ]: ни | ни[PN]: что
эшләргә	эш+N+PL(ЛАр)+DIR(ГА);эшлә+V+INF_1(ЫргА);	эш[N]: дело | эшлә[V]: делать, поступать, поступить, работать, сделать
дә	дә+PART;
белмәде…	Error
АЛЬБУС	альбус+N+Sg+Nom;
әтисенең	әти+N+Sg+POSS_3(СЫ)+GEN(нЫң);	әти[N]: отец, папа
күзләренә	күз+N+PL(ЛАр)+POSS_3(СЫ)+DIR(ГА);	күз[N]: глаз
туры	тур+N+Sg+POSS_3(СЫ)+Nom;туры+Adj;	тур[N]: тур | туры[Adj]: прямой, прямо
карый	кара+V+PRES(Й);карый+N+Sg+Nom;	кара[V]: посмотреть, смотреть
.	Type1
Ул	ул+N+Sg+Nom;ул+PN;	ул[N]: сын | ул[PN]: он, она, оно, они, его, их
яхшы	яхшы+Adj;яхшы+Adv;	яхшы[Adj]: хороший, лучший, хорошо, лучше | яхшы[Adv]: хорошо, лучше
ялганлый	ялганла+V+PRES(Й);
.	Type1
АЛЬБУС	альбус+N+Sg+Nom;
:	Type2
Без	без+N+Sg+Nom;без+PN;	без[PN]: мы, наш
мәктәпкә	мәктәп+N+Sg+DIR(ГА);	мәктәп[N]: школа, школьный
барырга	бар+V+INF_1(ЫргА);	бар[V]: идти, пойти
теләмибез	телә+V+NEG(мА)+PRES(Й)+1PL(бЫз);	телә[V]: желать, пожелать
дигән	ди+V+PCP_PS(ГАн);ди+V+PST_INDF(ГАн);	ди[V]: говорить, сказать
фикергә	фикер+N+Sg+DIR(ГА);	фикер[N]: мнение
килдек	кил+V+PST_DEF(ДЫ)+1PL(к);	кил[V]: идти
.	Type1
Магллар	магл+N+PL(ЛАр)+Nom;
дөньясында	дөнья+N+Sg+POSS_3(СЫ)+LOC(ДА);	дөнья[N]: мир¹
яңа	яңа+Adj;	яңа[Adj]: новый
тормыш	тормыш+N+Sg+Nom;	тормыш[N]: жизнь
башлый	башла+V+PRES(Й);	башла[V]: начать, начинать, начаться, начинаться
алырбыз	ал+V+FUT_INDF(Ыр)+1PL(бЫз);ал+V+PCP_FUT(Ыр)+1PL(бЫз);	ал[V]: брать, браться, взять
дидек	ди+V+PST_DEF(ДЫ)+1PL(к);	ди[V]: говорить, сказать
.	Type1
Ялгышканыбызны	ялгыш+V+PCP_PS(ГАн)+POSS_1PL(ЫбЫз)+ACC(нЫ);
аңладык	аңла+V+PST_DEF(ДЫ)+1PL(к);	аңла[V]: понимать, понять
аннары	аннары+PN;
.	Type1
Сез	сез+PN;	сез[PN]: вы, ваш
безне	без+PN+ACC(нЫ);	без[PN]: мы, наш
тапканда	тап+V+PCP_PS(ГАн)+LOC(ДА);	тап[V]: найти, находить
,	Type2
без	без+N+Sg+Nom;без+PN;	без[PN]: мы, наш
һогвартска	һогвартс+N+Sg+DIR(ГА);
кайтып	кайт+V+ADVV_ACC(Ып);	кайт[V]: возвратиться, возвращаться, возвращение
килә	кил+V+PRES(Й);	кил[V]: идти
идек	и+V+PST_DEF(ДЫ)+1PL(к);
.	Type1
75	Num
һАРРИ	һарри+N+Sg+Nom;
:	Type2
Дурмстранг	дурмстранг+N+Sg+Nom;
мантияләрендә	мантия+N+PL(ЛАр)+POSS_3(СЫ)+LOC(ДА);
?	Type1
АЛЬБУС	альбус+N+Sg+Nom;
:	Type2
Мантияләр…	Error
Скорпиус	скорпиус+N+Sg+Nom;
белән	белән+POST;	белән[POST]: на, с
мин	мин+PN;	мин[PN]: я, мой
без	без+N+Sg+Nom;без+PN;	без[PN]: мы, наш
әлләни	әлләни+N+Sg+Nom;
уйлап	уйла+V+ADVV_ACC(Ып);	уйла[V]: думать
тормаган	тор+V+NEG(мА)+PCP_PS(ГАн);тор+V+NEG(мА)+PST_INDF(ГАн);	тор[V]: вставать, встать, стоять
идек	и+V+PST_DEF(ДЫ)+1PL(к);
.	Type1
һАРРИ	һарри+N+Sg+Nom;
:	Type2
һәм	һәм+CNJ;	һәм[CNJ]: и
ник	ник+PN;
,	Type2
ник	ник+PN;
качтың	кач+V+PST_DEF(ДЫ)+2SG(ң);	кач[V]: прятаться, спрятаться
?	Type1
Минем	мин+PN+GEN(нЫң);	мин[PN]: я, мой
аркадамы	арка+N+Sg+LOC(ДА)+INT(мЫ);	арка[N]: из-за, спина
?	Type1
Мин	мин+PN;	мин[PN]: я, мой
әйткән	әйт+V+PCP_PS(ГАн);әйт+V+PST_INDF(ГАн);	әйт[V]: говорить, сказать
сүзләр	сүз+N+PL(ЛАр)+Nom;	сүз[N]: слово
аркасындамы	арка+N+Sg+POSS_3(СЫ)+LOC(ДА)+INT(мЫ);аркасында+POST+INT(мЫ);	арка[N]: из-за, спина
?	Type1
АЛЬБУС	альбус+N+Sg+Nom;
:	Type2
Белмим	бел+V+NEG(мА)+HOR_SG(Йм);бел+V+NEG(мА)+PRES(Й)+1SG(м);	бел[V]: знать, узнать
.	Type1
әгәр	әгәр+CNJ;
һогвартс	һогвартс+N+Sg+Nom;
сиңа	син+PN+DIR(ГА);	син[PN]: ты, твой
килешмәсә	кил+V+RECP(Ыш)+NEG(мА)+COND(сА);килеш+V+NEG(мА)+COND(сА);	кил[V]: идти | килеш[V]: согласиться, соглашаться
,	Type2
ул	ул+N+Sg+Nom;ул+PN;	ул[N]: сын | ул[PN]: он, она, оно, они, его, их
сиңа	син+PN+DIR(ГА);	син[PN]: ты, твой
рәхәт	рәхәт+Adj+Sg;рәхәт+Adv;	рәхәт[Adj]: приятный, приятно | рәхәт[Adv]: приятно
урын	урын+N+Sg+Nom;	урын[N]: место
булмаячак	бул+V+NEG(мА)+FUT_DEF(АчАк);бул+V+NEG(мА)+PCP_FUT(АчАк);	бул[V]: быть, случиться
.	Type1
һАРРИ	һарри+N+Sg+Nom;
:	Type2
һәм	һәм+CNJ;	һәм[CNJ]: и
Скорпиус	скорпиус+N+Sg+Nom;
сине	син+PN+ACC(нЫ);	син[PN]: ты, твой
качарга	кач+V+INF_1(ЫргА);	кач[V]: прятаться, спрятаться
өндәдеме	өндә+V+PST_DEF(ДЫ)+INT(мЫ);	өндә[V]: призвать, призывать
?	Type1
АЛЬБУС	альбус+N+Sg+Nom;
:	Type2
Скорпиус	скорпиус+N+Sg+Nom;
?	Type1
Юк	юк+MOD;
.	Type1
һАРРИ	һарри+N+Sg+Nom;
АЛЬБУСка	альбус+N+Sg+DIR(ГА);
карый	кара+V+PRES(Й);карый+N+Sg+Nom;	кара[V]: посмотреть, смотреть
,	Type2
аның	ул+PN+GEN(нЫң);	ул[PN]: он, она, оно, они, его, их
тирәсендә	тирә+Adj+Sg+POSS_3(СЫ)+LOC(ДА);тирәсендә+POST;
нинди	нинди+PN;	нинди[PN]: какой
аура	аура+N+Sg+Nom;
булуын	бул+V+VN_1(у/ү/в)+POSS_3(СЫ)+ACC(нЫ);	бул[V]: быть, случиться
аңларга	аңла+V+INF_1(ЫргА);	аңла[V]: понимать, понять
тырышып	тырыш+V+ADVV_ACC(Ып);	тырыш[V]: постараться, пытаться, стараться
,	Type2
тирән	тирән+Adj;	тирән[Adj]: глубокий, глубоко
уйлый	уйла+V+PRES(Й);	уйла[V]: думать
.	Type1
һАРРИ	һарри+N+Sg+Nom;
:	Type2
Мин	мин+PN;	мин[PN]: я, мой
Скорпиус	скорпиус+N+Sg+Nom;
Малфой	малфой+N+Sg+Nom;
белән	белән+POST;	белән[POST]: на, с
аралашуыңны	арала+V+RECP(Ыш)+VN_1(у/ү/в)+POSS_2SG(Ың)+ACC(нЫ);аралаш+V+VN_1(у/ү/в)+POSS_2SG(Ың)+ACC(нЫ);	аралаш[V]: общаться
теләмим	телә+V+NEG(мА)+HOR_SG(Йм);телә+V+NEG(мА)+PRES(Й)+1SG(м);	телә[V]: желать, пожелать
.	Type1
АЛЬБУС	альбус+N+Sg+Nom;
:	Type2
Нәрсә	нәрсә+PN;	нәрсә[PN]: что, вещь
?	Type1
Скорпиус	скорпиус+N+Sg+Nom;
белән	белән+POST;	белән[POST]: на, с
?	Type1
һАРРИ	һарри+N+Sg+Nom;
:	Type2
Мин	мин+PN;	мин[PN]: я, мой
дуслашкансыңдыр	дусла+V+RECP(Ыш)+PCP_PS(ГАн)+2SG(сЫң)+PROB(ДЫр);дусла+V+RECP(Ыш)+PST_INDF(ГАн)+2SG(сЫң)+PROB(ДЫр);дуслаш+V+PCP_PS(ГАн)+2SG(сЫң)+PROB(ДЫр);дуслаш+V+PST_INDF(ГАн)+2SG(сЫң)+PROB(ДЫр);
,	Type2
ләкин	ләкин+CNJ;
син	син+PN;	син[PN]: ты, твой
дуслашкансың	дусла+V+RECP(Ыш)+PCP_PS(ГАн)+2SG(сЫң);дусла+V+RECP(Ыш)+PST_INDF(ГАн)+2SG(сЫң);
,	Type2
ә	ә+PART;
хәзер	хәзер+Adv;	хәзер[Adv]: сейчас, нынешний
мин…	Error
белән	белән+POST;	белән[POST]: на, с
ничек	ничек+PN;
белмим	бел+V+NEG(мА)+HOR_SG(Йм);бел+V+NEG(мА)+PRES(Й)+1SG(м);	бел[V]: знать, узнать
,	Type2
аның	ул+PN+GEN(нЫң);	ул[PN]: он, она, оно, они, его, их
син	син+PN;	син[PN]: ты, твой
беренче	бер+Num+NUM_ORD(ЫнчЫ);	бер[Num]: один, первый
тапкыр	тапкыр+Adj;тапкыр+N+Sg+Nom;	тапкыр[Adj]: находчивый
АЛЬБУС	альбус+N+Sg+Nom;
:	Type2
Минем	мин+PN+GEN(нЫң);	мин[PN]: я, мой
иң	иң+N+Sg+Nom;иң+PART;иң+V+IMP_SG();
якын	якын+Adj;якын+Adv;якын+POST;	якын[Adj]: близкий, близко, ближе | якын[Adv]: близко, ближе | якын[POST]: около
дустым	дуст+N+Sg+POSS_1SG(Ым)+Nom;
,	Type2
бердәнбер	бердәнбер+N+Sg+Nom;
дустым	дуст+N+Sg+POSS_1SG(Ым)+Nom;
белән	белән+POST;	белән[POST]: на, с
?	Type1
һАРРИ	һарри+N+Sg+Nom;
:	Type2
Ул	ул+N+Sg+Nom;ул+PN;	ул[N]: сын | ул[PN]: он, она, оно, они, его, их
куркыныч	куркыныч+Adj;	куркыныч[Adj]: опасный, опасно
.	Type1
АЛЬБУС	альбус+N+Sg+Nom;
:	Type2
Скорпиус	скорпиус+N+Sg+Nom;
?	Type1
Куркыныч	куркыныч+Adj;	куркыныч[Adj]: опасный, опасно
?	Type1
Синең	син+PN+GEN(нЫң);	син[PN]: ты, твой
аны	ул+PN+ACC(нЫ);	ул[PN]: он, она, оно, они, его, их
күргәнең	күр+V+PCP_PS(ГАн)+POSS_2SG(Ың)+Nom;	күр[V]: видеть
бармы	бар+MOD+INT(мЫ);бар+N+Sg+Nom+INT(мЫ);бар+PN+INT(мЫ);	бар[N]: бар
?	Type1
әти	әти+N+Sg+Nom;	әти[N]: отец, папа
,	Type2
әгәр	әгәр+CNJ;
син	син+PN;	син[PN]: ты, твой
чыннан	чын+Adj+Sg+ABL(ДАн);	чын[Adj]: настоящий
да	да+PART;
аны	ул+PN+ACC(нЫ);	ул[PN]: он, она, оно, они, его, их
Волдеморт	волдеморт+N+Sg+Nom;
улы	ул+N+Sg+POSS_3(СЫ)+Nom;	ул[N]: сын
дип…	Error
һАРРИ	һарри+N+Sg+Nom;
:	Type2
Мин	мин+PN;	мин[PN]: я, мой
белмим	бел+V+NEG(мА)+HOR_SG(Йм);бел+V+NEG(мА)+PRES(Й)+1SG(м);	бел[V]: знать, узнать
,	Type2
нәрсәдер	нәрсә+PN+PROB(ДЫр);	нәрсә[PN]: что, вещь
ул	ул+N+Sg+Nom;ул+PN;	ул[N]: сын | ул[PN]: он, она, оно, они, его, их
,	Type2
мин	мин+PN;	мин[PN]: я, мой
синең	син+PN+GEN(нЫң);	син[PN]: ты, твой
аны	ул+PN+ACC(нЫ);	ул[PN]: он, она, оно, они, его, их
ташларга	таш+N+PL(ЛАр)+DIR(ГА);ташла+V+INF_1(ЫргА);	таш[N]: камень, каменный | ташла[V]: бросать, бросить
тиеш	ти+V+RECP(Ыш)+IMP_SG();ти+V+VN_2(Ыш)+Nom;тиеш+MOD;
булуыңны	бул+V+VN_1(у/ү/в)+POSS_2SG(Ың)+ACC(нЫ);	бул[V]: быть, случиться
гына	гына+PART;
беләм	бел+V+PRES(Й)+1SG(м);	бел[V]: знать, узнать
.	Type1
Миңа	мин+PN+DIR(ГА);	мин[PN]: я, мой
Бэйн	бэйн+N+Sg+Nom;
әйтте	әйт+V+PST_DEF(ДЫ);	әйт[V]: говорить, сказать
.	Type1
АЛЬБУС	альбус+N+Sg+Nom;
:	Type2
Кем	кем+PN;	кем[PN]: кто
ул	ул+N+Sg+Nom;ул+PN;	ул[N]: сын | ул[PN]: он, она, оно, они, его, их
Бэйн	бэйн+N+Sg+Nom;
?	Type1
һАРРИ	һарри+N+Sg+Nom;
:	Type2
Яхшы	яхшы+Adj;яхшы+Adv;	яхшы[Adj]: хороший, лучший, хорошо, лучше | яхшы[Adv]: хорошо, лучше
күрәзәче	күрәзә+N+PROF(чЫ)+Sg+Nom;
булган	бул+V+PCP_PS(ГАн);бул+V+PST_INDF(ГАн);	бул[V]: быть, случиться
кентавр	кентавр+N+Sg+Nom;
.	Type1
Ул	ул+N+Sg+Nom;ул+PN;	ул[N]: сын | ул[PN]: он, она, оно, они, его, их
синең	син+PN+GEN(нЫң);	син[PN]: ты, твой
өстеңдә	өс+N+Sg+POSS_2SG(Ың)+LOC(ДА);
кара	кара+Adj;кара+N+Sg+Nom;кара+V+IMP_SG();	кара[Adj]: чёрный | кара[N]: чернила | кара[V]: посмотреть, смотреть
болыт	болыт+N+Sg+Nom;	болыт[N]: облако
бар	бар+MOD;бар+N+Sg+Nom;бар+PN;бар+V+IMP_SG();	бар[N]: бар | бар[V]: идти, пойти
диде	ди+V+PST_DEF(ДЫ);	ди[V]: говорить, сказать
һәм…	Error
АЛЬБУС	альбус+N+Sg+Nom;
:	Type2
Кара	кара+Adj;кара+N+Sg+Nom;кара+V+IMP_SG();	кара[Adj]: чёрный | кара[N]: чернила | кара[V]: посмотреть, смотреть
болыт	болыт+N+Sg+Nom;	болыт[N]: облако
?	Type1
һАРРИ	һарри+N+Sg+Nom;
:	Type2
һәм	һәм+CNJ;	һәм[CNJ]: и
Сихернең	сихер+N+Sg+GEN(нЫң);	сихер[N]: колдовство
кайта	кайт+V+PRES(Й);	кайт[V]: возвратиться, возвращаться, возвращение
башлавына	башла+V+VN_1(у/ү/в)+POSS_3(СЫ)+DIR(ГА);	башла[V]: начать, начинать, начаться, начинаться
ышаныр	ышан+V+FUT_INDF(Ыр);ышан+V+PCP_FUT(Ыр);	ышан[V]: верить, поверить
өчен	өчен+POST;	өчен[POST]: для, за
,	Type2
ныклы	нык+Adj+Sg+ATTR_MUN(лЫ);ныклы+Adj;	нык[Adj]: крепкий, крепко | ныклы[Adj]: крепкий, крепко
дәлилләрем	дәлил+N+PL(ЛАр)+POSS_1SG(Ым)+Nom;	дәлил[N]: доказательство
бар	бар+MOD;бар+N+Sg+Nom;бар+PN;бар+V+IMP_SG();	бар[N]: бар | бар[V]: идти, пойти
,	Type2
һәм	һәм+CNJ;	һәм[CNJ]: и
мин	мин+PN;	мин[PN]: я, мой
сине	син+PN+ACC(нЫ);	син[PN]: ты, твой
шуннан	шул+PN+ABL(ДАн);	шул[PN]: это, так, оттуда, потом
сакларга	сак+N+PL(ЛАр)+DIR(ГА);сак+PROP+PL(ЛАр)+DIR(ГА);сакла+V+INF_1(ЫргА);	сак[N]: пост, стража | сакла[V]: сохранять, хранить
тиешмен	ти+V+VN_2(Ыш)+1SG(мЫн);
.	Type1
Аннан	аннан+PN;ул+PN+ABL(ДАн);	ул[PN]: он, она, оно, они, его, их
да	да+PART;
сакларга	сак+N+PL(ЛАр)+DIR(ГА);сак+PROP+PL(ЛАр)+DIR(ГА);сакла+V+INF_1(ЫргА);	сак[N]: пост, стража | сакла[V]: сохранять, хранить
.	Type1
Скорпиустан	скорпиус+N+Sg+ABL(ДАн);
араларга	ара+N+PL(ЛАр)+DIR(ГА);арала+V+INF_1(ЫргА);	ара[N]: между, среди, промежуток
.	Type1
АЛЬБУС	альбус+N+Sg+Nom;
бер	бер+Num;бер+PN;	бер[Num]: один, первый
мизгелгә	мизгел+N+Sg+DIR(ГА);	мизгел[N]: пора
икеләнеп	икелән+V+ADVV_ACC(Ып);
кала	кал+V+PRES(Й);кала+N+Sg+Nom;	кал[V]: оставаться, остаться | кала[N]: город
,	Type2
аннан	аннан+PN;ул+PN+ABL(ДАн);	ул[PN]: он, она, оно, они, его, их
аның	ул+PN+GEN(нЫң);	ул[PN]: он, она, оно, они, его, их
йөзе	йөз+N+Sg+POSS_3(СЫ)+Nom;йөз+Num+POSS_3(СЫ)+Nom;	йөз[N]: лицо | йөз[Num]: сто, сотый
усаллана	усалла+V+REFL(Ын)+PRES(Й);усаллан+V+PRES(Й);
.	Type1
АЛЬБУС	альбус+N+Sg+Nom;
:	Type2
әгәр	әгәр+CNJ;
мин	мин+PN;	мин[PN]: я, мой
теләмәсәм	телә+V+NEG(мА)+COND(сА)+1SG(м);	телә[V]: желать, пожелать
?	Type1
Аны	ул+PN+ACC(нЫ);	ул[PN]: он, она, оно, они, его, их
калдырмасам	кал+V+CAUS(ДЫр)+NEG(мА)+COND(сА)+1SG(м);калдыр+V+NEG(мА)+COND(сА)+1SG(м);	кал[V]: оставаться, остаться | калдыр[V]: оставить, оставлять
?	Type1
һАРРИ	һарри+N+Sg+Nom;
,	Type2
тиз-тиз	тиз-тиз+Adv;
уйланып	уйла+V+REFL(Ын)+ADVV_ACC(Ып);уйлан+V+ADVV_ACC(Ып);	уйла[V]: думать | уйлан[V]: задуматься
,	Type2
улына	ул+N+Sg+POSS_3(СЫ)+DIR(ГА);ул+PN+POSS_3(СЫ)+DIR(ГА);	ул[N]: сын | ул[PN]: он, она, оно, они, его, их
карый	кара+V+PRES(Й);карый+N+Sg+Nom;	кара[V]: посмотреть, смотреть
.	Type1
һАРРИ	һарри+N+Sg+Nom;
:	Type2
Менә	мен+V+PRES(Й);менә+PART;	мен[V]: подниматься, подняться
бу	бу+PN;	бу[PN]: это, здесь
харита	харита+N+Sg+Nom;
.	Type1
Элек	элек+Adv;элек+POST;	элек[Adv]: раньше, бывший | элек[POST]: раньше
аны	ул+PN+ACC(нЫ);	ул[PN]: он, она, оно, они, его, их
бер	бер+Num;бер+PN;	бер[Num]: один, первый
яхшы	яхшы+Adj;яхшы+Adv;	яхшы[Adj]: хороший, лучший, хорошо, лучше | яхшы[Adv]: хорошо, лучше
эш	эш+N+Sg+Nom;	эш[N]: дело
тә	тә+PART;
кылмаска	кыл+V+NEG(мА)+INF_1(скА);кыл+V+PCP_FUT(мАс)+DIR(ГА);	кыл[V]: делать, сделать
сүз	сүз+N+Sg+Nom;	сүз[N]: слово
биреп	бир+V+ADVV_ACC(Ып);	бир[V]: давать, дать, даваться
кулланалар	куллан+V+PRES(Й)+3PL(ЛАр);	куллан[V]: употреблять
иде	и+V+PST_DEF(ДЫ);
.	Type1
Хәзер	хәзер+Adv;	хәзер[Adv]: сейчас, нынешний
без	без+N+Sg+Nom;без+PN;	без[PN]: мы, наш
аны	ул+PN+ACC(нЫ);	ул[PN]: он, она, оно, они, его, их
синең	син+PN+GEN(нЫң);	син[PN]: ты, твой
арттан	арт+Adj+Sg+ABL(ДАн);
карап	кара+V+ADVV_ACC(Ып);	кара[V]: посмотреть, смотреть
тору	тор+V+VN_1(у/ү/в)+Nom;	тор[V]: вставать, встать, стоять
өчен	өчен+POST;	өчен[POST]: для, за
пергамент	пергамент+N+Sg+Nom;
күз	күз+N+Sg+Nom;	күз[N]: глаз
76	Num
итәчәкбез	и+V+CAUS(т)+FUT_DEF(АчАк)+1PL(бЫз);и+V+CAUS(т)+PCP_FUT(АчАк)+1PL(бЫз);ит+V+FUT_DEF(АчАк)+1PL(бЫз);ит+V+PCP_FUT(АчАк)+1PL(бЫз);	ит[V]: делать, сделать
.	Type1
Профессор	профессор+N+Sg+Nom;	профессор[N]: профессор
МакГонагалл	макгонагалл+N+Sg+Nom;
синең	син+PN+GEN(нЫң);	син[PN]: ты, твой
һәр	һәр+PN;
хәрәкәтеңне	хәрәкәт+N+Sg+POSS_2SG(Ың)+ACC(нЫ);	хәрәкәт[N]: движение, действие
күзәтәчәк	күзәт+V+FUT_DEF(АчАк);күзәт+V+PCP_FUT(АчАк);	күзәт[V]: наблюдать
.	Type1
Сезнең	сез+PN+GEN(нЫң);	сез[PN]: вы, ваш
икегезне	ике+Num+POSS_2PL(ЫгЫз)+ACC(нЫ);	ике[Num]: два, оба, второй
бергә	бер+Num+DIR(ГА);бер+PN+DIR(ГА);бергә+Adv;	бер[Num]: один, первый | бергә[Adv]: вместе
күргән	күр+V+PCP_PS(ГАн);күр+V+PST_INDF(ГАн);	күр[V]: видеть
саен	саен+POST;сай+Adj+Sg+POSS_3(СЫ)+ACC(нЫ);
,	Type2
ул	ул+N+Sg+Nom;ул+PN;	ул[N]: сын | ул[PN]: он, она, оно, они, его, их
очып	оч+V+ADVV_ACC(Ып);	оч[V]: лететь
килеп	кил+V+ADVV_ACC(Ып);	кил[V]: идти
җитәчәк	җит+V+FUT_DEF(АчАк);җит+V+PCP_FUT(АчАк);	җит[V]: дойти, доходить
,	Type2
һогвартстан	һогвартс+N+Sg+ABL(ДАн);
чыгарга	чык+V+INF_1(ЫргА);	чык[V]: выйти, выходить
маташкан	маташ+V+PCP_PS(ГАн);маташ+V+PST_INDF(ГАн);	маташ[V]: попытаться, пытаться
саен	саен+POST;сай+Adj+Sg+POSS_3(СЫ)+ACC(нЫ);
,	Type2
ул	ул+N+Sg+Nom;ул+PN;	ул[N]: сын | ул[PN]: он, она, оно, они, его, их
тагын	тагын+Adv;	тагын[Adv]: ещё, опять, снова
очып	оч+V+ADVV_ACC(Ып);	оч[V]: лететь
килеп	кил+V+ADVV_ACC(Ып);	кил[V]: идти
җитәчәк	җит+V+FUT_DEF(АчАк);җит+V+PCP_FUT(АчАк);	җит[V]: дойти, доходить
.	Type1
Дәресләреңне	дәрес+N+PL(ЛАр)+POSS_2SG(Ың)+ACC(нЫ);	дәрес[N]: занятие, урок
калдырмассың	кал+V+CAUS(ДЫр)+FUT_INDF_NEG(мАс)+2SG(сЫң);кал+V+CAUS(ДЫр)+PCP_FUT(мАс)+2SG(сЫң);калдыр+V+FUT_INDF_NEG(мАс)+2SG(сЫң);калдыр+V+PCP_FUT(мАс)+2SG(сЫң);	кал[V]: оставаться, остаться | калдыр[V]: оставить, оставлять
дип	ди+V+ADVV_ACC(Ып);	ди[V]: говорить, сказать
ышанам	ышан+V+PRES(Й)+1SG(м);	ышан[V]: верить, поверить
.	Type1
Аларның	алар+PN+GEN(нЫң);	алар[PN]: они
берсе	бер+PN+POSS_3(СЫ)+Nom;
дә	дә+PART;
Скорпиус	скорпиус+N+Sg+Nom;
белән	белән+POST;	белән[POST]: на, с
бер	бер+Num;бер+PN;	бер[Num]: один, первый
вакытта	вакыт+N+Sg+LOC(ДА);	вакыт[N]: время, пора
булмаячак	бул+V+NEG(мА)+FUT_DEF(АчАк);бул+V+NEG(мА)+PCP_FUT(АчАк);	бул[V]: быть, случиться
,	Type2
ә	ә+PART;
дәрес	дәрес+N+Sg+Nom;	дәрес[N]: занятие, урок
арасында	ара+N+Sg+POSS_3(СЫ)+LOC(ДА);арасында+POST;	ара[N]: между, среди, промежуток
син	син+PN;	син[PN]: ты, твой
Гриффиндорның	гриффиндорн+N+Sg+POSS_2SG(Ың)+Nom;гриффиндор+N+Sg+GEN(нЫң);
кунак	кунак+N+Sg+Nom;	кунак[N]: гость
бүлмәсендә	бүлмә+N+Sg+POSS_3(СЫ)+LOC(ДА);	бүлмә[N]: комната
генә	генә+PART;
калачаксың	кал+V+FUT_DEF(АчАк)+2SG(сЫң);кал+V+PCP_FUT(АчАк)+2SG(сЫң);	кал[V]: оставаться, остаться
!	Type1
АЛЬБУС	альбус+N+Sg+Nom;
:	Type2
Син	син+PN;	син[PN]: ты, твой
мине	ми+N+Sg+ACC(нЫ);мин+PN+ACC(нЫ);мин+PN+POSS_3(СЫ)+Nom;	ми[N]: мозг | мин[PN]: я, мой
Гриффиндор	гриффиндор+N+Sg+Nom;
бүлмәсенә	бүлмә+N+Sg+POSS_3(СЫ)+DIR(ГА);	бүлмә[N]: комната
кертә	кер+V+CAUS(т)+PRES(Й);керт+V+PRES(Й);	кер[V]: войти, входить | керт[V]: ввести, вводить
алмыйсың	ал+V+NEG(мА)+OBL(ЙсЫ)+POSS_2SG(Ың)+Nom;ал+V+NEG(мА)+PRES(Й)+2SG(сЫң);	ал[V]: брать, браться, взять
!	Type1
Мин	мин+PN;	мин[PN]: я, мой
бит	бит+N+Sg+Nom;бит+PART;	бит[N]: лицо, страница
Слизеринда	слизерин+N+Sg+Nom+PART(ДА);слизерин+N+Sg+LOC(ДА);
!	Type1
һАРРИ	һарри+N+Sg+Nom;
:	Type2
Уйнама	уйна+V+NEG(мА)+IMP_SG();	уйна[V]: играть, игра
минем	мин+PN+GEN(нЫң);	мин[PN]: я, мой
белән	белән+POST;	белән[POST]: на, с
,	Type2
Альбус	альбус+N+Sg+Nom;
,	Type2
кайсы	кайсы+PN;
Йортка	йорт+N+Sg+DIR(ГА);	йорт[N]: дом
караганыңны	кара+V+PCP_PS(ГАн)+POSS_2SG(Ың)+ACC(нЫ);	кара[V]: посмотреть, смотреть
яхшы	яхшы+Adj;яхшы+Adv;	яхшы[Adj]: хороший, лучший, хорошо, лучше | яхшы[Adv]: хорошо, лучше
беләсең	бел+V+OBL(ЙсЫ)+POSS_2SG(Ың)+Nom;бел+V+PRES(Й)+2SG(сЫң);	бел[V]: знать, узнать
.	Type1
әгәр	әгәр+CNJ;
директор	директор+N+Sg+Nom;	директор[N]: директор
сине	син+PN+ACC(нЫ);	син[PN]: ты, твой
Скорпиус	скорпиус+N+Sg+Nom;
белән	белән+POST;	белән[POST]: на, с
күрсә	күр+V+COND(сА);	күр[V]: видеть
,	Type2
мин	мин+PN;	мин[PN]: я, мой
сине	син+PN+ACC(нЫ);	син[PN]: ты, твой
әфсен	әфсен+N+Sg+Nom;
белән	белән+POST;	белән[POST]: на, с
төзәтермен	төзә+V+CAUS(т)+FUT_INDF(Ыр)+1SG(мЫн);төзә+V+CAUS(т)+PCP_FUT(Ыр)+1SG(мЫн);төзәт+V+FUT_INDF(Ыр)+1SG(мЫн);төзәт+V+PCP_FUT(Ыр)+1SG(мЫн);
.	Type1
һәр	һәр+PN;
хәрәкәтеңне	хәрәкәт+N+Sg+POSS_2SG(Ың)+ACC(нЫ);	хәрәкәт[N]: движение, действие
,	Type2
һәр	һәр+PN;
әңгәмәңне	әңгәмә+N+Sg+POSS_2SG(Ың)+ACC(нЫ);	әңгәмә[N]: беседа
күрергә	күр+V+INF_1(ЫргА);	күр[V]: видеть
һәм	һәм+CNJ;	һәм[CNJ]: и
ишетергә	ишет+V+INF_1(ЫргА);	ишет[V]: слышать, услышать
мөмкинлегем	мөмкинлек+N+Sg+POSS_1SG(Ым)+Nom;	мөмкинлек[N]: возможность
булыр	бул+V+FUT_INDF(Ыр);бул+V+PCP_FUT(Ыр);	бул[V]: быть, случиться
.	Type1
ә	ә+PART;
шул	шул+PART;шул+PN;	шул[PN]: это, так, оттуда, потом
арада	ара+N+Sg+LOC(ДА);арада+POST;	ара[N]: между, среди, промежуток
минем	мин+PN+GEN(нЫң);	мин[PN]: я, мой
Идарәдә	идарә+N+Sg+LOC(ДА);	идарә[N]: управление
Скорпиусның	скорпиусн+N+Sg+POSS_2SG(Ың)+Nom;скорпиус+N+Sg+GEN(нЫң);
чын	чын+Adj;	чын[Adj]: настоящий
тарихын	тарих+N+Sg+POSS_3(СЫ)+ACC(нЫ);	тарих[N]: история
тикшерерләр	тикшер+V+FUT_INDF(Ыр)+3PL(ЛАр);тикшер+V+PCP_FUT(Ыр)+3PL(ЛАр);	тикшер[V]: проверить, проверять
.	Type1
АЛЬБУС	альбус+N+Sg+Nom;
(	Type3
елый	ела+V+PRES(Й);	ела[V]: плакать
башлап	баш+N+DISTR(лАп);башла+V+ADVV_ACC(Ып);	баш[N]: голова | башла[V]: начать, начинать, начаться, начинаться
)	Type3
:	Type2
әти	әти+N+Sg+Nom;	әти[N]: отец, папа
,	Type2
син	син+PN;	син[PN]: ты, твой
алай	алай+PN;
эшли	эшлә+V+PRES(Й);	эшлә[V]: делать, поступать, поступить, работать, сделать
алмыйсың	ал+V+NEG(мА)+OBL(ЙсЫ)+POSS_2SG(Ың)+Nom;ал+V+NEG(мА)+PRES(Й)+2SG(сЫң);	ал[V]: брать, браться, взять
,	Type2
бу…	Error
һАРРИ	һарри+N+Sg+Nom;
:	Type2
Син	син+PN;	син[PN]: ты, твой
мине	ми+N+Sg+ACC(нЫ);мин+PN+ACC(нЫ);мин+PN+POSS_3(СЫ)+Nom;	ми[N]: мозг | мин[PN]: я, мой
яратмаганга	яра+V+CAUS(т)+NEG(мА)+PCP_PS(ГАн)+DIR(ГА);ярат+V+NEG(мА)+PCP_PS(ГАн)+DIR(ГА);	яра[V]: годиться | ярат[V]: любить
,	Type2
мин	мин+PN;	мин[PN]: я, мой
озак	озак+Adj;	озак[Adj]: долгий, долго
кына	кына+PART;
үземне	үз+PN+POSS_1SG(Ым)+ACC(нЫ);	үз[PN]: сам
начар	начар+Adj;	начар[Adj]: плохой, плохо
әти	әти+N+Sg+Nom;	әти[N]: отец, папа
дип	ди+V+ADVV_ACC(Ып);	ди[V]: говорить, сказать
санадым	сана+V+PST_DEF(ДЫ)+1SG(м);	сана[V]: считать
.	Type1
Хәзер	хәзер+Adv;	хәзер[Adv]: сейчас, нынешний
менә	мен+V+PRES(Й);менә+PART;	мен[V]: подниматься, подняться
аңладым	аңла+V+PST_DEF(ДЫ)+1SG(м);	аңла[V]: понимать, понять
:	Type2
миңа	мин+PN+DIR(ГА);	мин[PN]: я, мой
синең	син+PN+GEN(нЫң);	син[PN]: ты, твой
ошатуың	оша+V+CAUS(т)+VN_1(у/ү/в)+POSS_2SG(Ың)+Nom;ошат+V+VN_1(у/ү/в)+POSS_2SG(Ың)+Nom;	оша[V]: нравиться, понравиться
кирәкми	кирәк+V+NEG(мА)+PRES(Й);
,	Type2
миңа	мин+PN+DIR(ГА);	мин[PN]: я, мой
синең	син+PN+GEN(нЫң);	син[PN]: ты, твой
тыңлавың	тыңлав+N+Sg+POSS_2SG(Ың)+Nom;
гына	гына+PART;
кирәк	кирәк+MOD;
,	Type2
чөнки	чөнки+CNJ;
мин	мин+PN;	мин[PN]: я, мой
синең	син+PN+GEN(нЫң);	син[PN]: ты, твой
атаң	ата+N+Sg+POSS_2SG(Ың)+Nom;	ата[N]: отец, отчий
,	Type2
һәм	һәм+CNJ;	һәм[CNJ]: и
мин	мин+PN;	мин[PN]: я, мой
яхшырак	яхшы+Adj+COMP(рАк)+Sg+Nom;яхшы+Adv+COMP(рАк)+Sg+Nom;	яхшы[Adj]: хороший, лучший, хорошо, лучше | яхшы[Adv]: хорошо, лучше
беләм	бел+V+PRES(Й)+1SG(м);	бел[V]: знать, узнать
.	Type1
Гафу	гафу+INTRJ;
ит	и+V+CAUS(т)+IMP_SG();ит+N+Sg+Nom;ит+V+IMP_SG();	ит[N]: мясо | ит[V]: делать, сделать
,	Type2
Альбус	альбус+N+Sg+Nom;
.	Type1
Хәзер	хәзер+Adv;	хәзер[Adv]: сейчас, нынешний
шулай	шулай+PN;
булачак	бул+V+FUT_DEF(АчАк);бул+V+PCP_FUT(АчАк);	бул[V]: быть, случиться
.	Type1
ИКЕНЧЕ	ике+Num+NUM_ORD(ЫнчЫ);	ике[Num]: два, оба, второй
ПәРДә	пәрдә+N+Sg+Nom;
,	Type2
ТУГЫЗЫНЧЫ	тугыз+Num+NUM_ORD(ЫнчЫ);	тугыз[Num]: девять, девятый
КүРЕНЕШ	күр+V+REFL(Ын)+RECP(Ыш)+IMP_SG();күр+V+REFL(Ын)+VN_2(Ыш)+Nom;күрен+V+RECP(Ыш)+IMP_SG();күрен+V+VN_2(Ыш)+Nom;күренеш+N+Sg+Nom;	күр[V]: видеть | күренеш[N]: вид, явление
һОГВАРТС	һогвартс+N+Sg+Nom;
.	Type1
БАСКЫЧЛАР	баскыч+N+PL(ЛАр)+Nom;баскычла+V+FUT_INDF(Ыр);баскычла+V+PCP_FUT(Ыр);	баскыч[N]: лестница
АЛЬБУС	альбус+N+Sg+Nom;
,	Type2
һАРРИга	һарри+N+Sg+DIR(ГА);
ияреп	ияр+V+ADVV_ACC(Ып);	ияр[V]: следовать
,	Type2
бөтен	бөтен+PN;
сәхнә	сәхнә+N+Sg+Nom;	сәхнә[N]: сцена
аркылы	аркылы+Adj;аркылы+POST;	аркылы[POST]: через
уза	уз+V+PRES(Й);	уз[V]: пройти, проходить
.	Type1
АЛЬБУС	альбус+N+Sg+Nom;
:	Type2
ә	ә+PART;
әгәр	әгәр+CNJ;
мин	мин+PN;	мин[PN]: я, мой
качсам	кач+V+COND(сА)+1SG(м);	кач[V]: прятаться, спрятаться
?	Type1
Мин	мин+PN;	мин[PN]: я, мой
качачакмын	кач+V+FUT_DEF(АчАк)+1SG(мЫн);кач+V+PCP_FUT(АчАк)+1SG(мЫн);	кач[V]: прятаться, спрятаться
.	Type1
һАРРИ	һарри+N+Sg+Nom;
:	Type2
Альбус	альбус+N+Sg+Nom;
,	Type2
бар	бар+MOD;бар+N+Sg+Nom;бар+PN;бар+V+IMP_SG();	бар[N]: бар | бар[V]: идти, пойти
караватыңа	карават+N+Sg+POSS_2SG(Ың)+DIR(ГА);	карават[N]: кровать
.	Type1
АЛЬБУС	альбус+N+Sg+Nom;
:	Type2
Мин	мин+PN;	мин[PN]: я, мой
тагын	тагын+Adv;	тагын[Adv]: ещё, опять, снова
качып	кач+V+ADVV_ACC(Ып);	кач[V]: прятаться, спрятаться
китәчәкмен	ки+V+CAUS(т)+FUT_DEF(АчАк)+1SG(мЫн);ки+V+CAUS(т)+PCP_FUT(АчАк)+1SG(мЫн);кит+V+FUT_DEF(АчАк)+1SG(мЫн);кит+V+PCP_FUT(АчАк)+1SG(мЫн);	ки[V]: одеть | кит[V]: уйти, уходить
.	Type1
һАРРИ	һарри+N+Sg+Nom;
:	Type2
Юк	юк+MOD;
.	Type1
Син	син+PN;	син[PN]: ты, твой
качмаячаксың	кач+V+NEG(мА)+FUT_DEF(АчАк)+2SG(сЫң);кач+V+NEG(мА)+PCP_FUT(АчАк)+2SG(сЫң);	кач[V]: прятаться, спрятаться
.	Type1
АЛЬБУС	альбус+N+Sg+Nom;
:	Type2
Мин	мин+PN;	мин[PN]: я, мой
качырмын	кач+V+FUT_INDF(Ыр)+1SG(мЫн);кач+V+PCP_FUT(Ыр)+1SG(мЫн);качыр+N+Sg+1SG(мЫн);	кач[V]: прятаться, спрятаться
,	Type2
һәм	һәм+CNJ;	һәм[CNJ]: и
бу	бу+PN;	бу[PN]: это, здесь
юлы	юл+N+Sg+POSS_3(СЫ)+Nom;	юл[N]: дорога, путь, строка, строчка
Рон	Rus
безне	без+PN+ACC(нЫ);	без[PN]: мы, наш
табалмаслык	табалмаслык+N+Sg+Nom;
итәрмен	и+V+CAUS(т)+PCP_FUT(Ыр)+1SG(мЫн);ит+V+PCP_FUT(Ыр)+1SG(мЫн);	ит[V]: делать, сделать
.	Type1
РОН	Rus
:	Type2
үз	үз+PN;	үз[PN]: сам
исемемне	исем+N+Sg+POSS_1SG(Ым)+ACC(нЫ);	исем[N]: звание, имя
ишеттемме	ишет+V+PST_DEF(ДЫ)+1SG(м)+INT(мЫ);	ишет[V]: слышать, услышать
мин	мин+PN;	мин[PN]: я, мой
?	Type1
РОН	Rus
баскычка	баскыч+N+Sg+DIR(ГА);	баскыч[N]: лестница
күтәрелә	күтәр+V+PASS(Ыл)+PRES(Й);күтәрел+V+PRES(Й);	күтәр[V]: поднимать, поднять | күтәрел[V]: подниматься, подняться
,	Type2
аның	ул+PN+GEN(нЫң);	ул[PN]: он, она, оно, они, его, их
чәч	чәч+N+Sg+Nom;чәч+V+IMP_SG();	чәч[N]: волос
юлы	юл+N+Sg+POSS_3(СЫ)+Nom;	юл[N]: дорога, путь, строка, строчка
хәзер	хәзер+Adv;	хәзер[Adv]: сейчас, нынешний
бик	бик+Adv;	бик[Adv]: очень
агрессив	агрессив+Adj;
күренә	күр+V+REFL(Ын)+PRES(Й);күрен+V+PRES(Й);	күр[V]: видеть
,	Type2
мантиясе	мантия+N+Sg+POSS_3(СЫ)+Nom;
чак	чак+N+Sg+Nom;чак+V+IMP_SG();	чак[N]: время
кына	кына+PART;
кыскарак	кыска+Adj+COMP(рАк)+Sg+Nom;	кыска[Adj]: короткий, коротко
,	Type2
киемнәре	кием+N+PL(ЛАр)+POSS_3(СЫ)+Nom;кий+N+Sg+POSS_1SG(Ым)+PL(ЛАр)+POSS_3(СЫ)+Nom;	кием[N]: одежда
,	Type2
ни	ни+CNJ;ни+PART;ни+PN;	ни[CNJ]: ни | ни[PN]: что
гаҗәп	гаҗәп+N+Sg+Nom;
,	Type2
бик	бик+Adv;	бик[Adv]: очень
килешеп	кил+V+RECP(Ыш)+ADVV_ACC(Ып);килеш+V+ADVV_ACC(Ып);	кил[V]: идти | килеш[V]: согласиться, соглашаться
тора	тор+V+PRES(Й);	тор[V]: вставать, встать, стоять
.	Type1
АЛЬБУС	альбус+N+Sg+Nom;
:	Type2
Рон	Rus
абый	абый+N+Sg+Nom;	абый[N]: брат, дядя
!	Type1
Шөкер	шөкер+INTRJ;
Дамблдорга	дамблдор+N+Sg+DIR(ГА);
.	Type1
Синең	син+PN+GEN(нЫң);	син[PN]: ты, твой
мәзәкләреңнең	мәзәк+N+PL(ЛАр)+POSS_2SG(Ың)+GEN(нЫң);	мәзәк[N]: анекдот, шутка
кайчан	кайчан+Adv;кайчан+PN;	кайчан[Adv]: когда
да	да+PART;
булса	бул+V+COND(сА);	бул[V]: быть, случиться
кирәге	кирәк+Adj+Sg+POSS_3(СЫ)+Nom;	кирәк[Adj]: необходимый, нужный
булган	бул+V+PCP_PS(ГАн);бул+V+PST_INDF(ГАн);	бул[V]: быть, случиться
икән	икән+MOD;икән+PART;
,	Type2
менә	мен+V+PRES(Й);менә+PART;	мен[V]: подниматься, подняться
ул	ул+N+Sg+Nom;ул+PN;	ул[N]: сын | ул[PN]: он, она, оно, они, его, их
вакыт	вакыт+N+Sg+Nom;	вакыт[N]: время, пора
хәзер…	Error
РОН	Rus
аптырап	аптыра+V+ADVV_ACC(Ып);
каш	каш+N+Sg+Nom;	каш[N]: бровь
җыера	җыера+N+Sg+Nom;
.	Type1
77	Num
РОН	Rus
:	Type2
Мәзәк	мәзәк+N+Sg+Nom;	мәзәк[N]: анекдот, шутка
?	Type1
Мин	мин+PN;	мин[PN]: я, мой
бер	бер+Num;бер+PN;	бер[Num]: один, первый
мәзәк	мәзәк+N+Sg+Nom;	мәзәк[N]: анекдот, шутка
тә	тә+PART;
белмим	бел+V+NEG(мА)+HOR_SG(Йм);бел+V+NEG(мА)+PRES(Й)+1SG(м);	бел[V]: знать, узнать
.	Type1
АЛЬБУС	альбус+N+Sg+Nom;
:	Type2
әлбәттә	әлбәттә+MOD;	әлбәттә[MOD]: конечно, непременно
беләсең	бел+V+OBL(ЙсЫ)+POSS_2SG(Ың)+Nom;бел+V+PRES(Й)+2SG(сЫң);	бел[V]: знать, узнать
.	Type1
Син	син+PN;	син[PN]: ты, твой
бит	бит+N+Sg+Nom;бит+PART;	бит[N]: лицо, страница
шаяртулар	шаяр+V+CAUS(т)+VN_1(у/ү/в)+PL(ЛАр)+Nom;
кибете	кибет+N+Sg+POSS_3(СЫ)+Nom;	кибет[N]: магазин
тотасың	тот+V+OBL(ЙсЫ)+POSS_2SG(Ың)+Nom;тот+V+PRES(Й)+2SG(сЫң);	тот[V]: держать
.	Type1
РОН	Rus
(	Type3
хәзер	хәзер+Adv;	хәзер[Adv]: сейчас, нынешний
бигрәк	бигрәк+Adv;	бигрәк[Adv]: особенно, слишком
тә	тә+PART;
аптырап	аптыра+V+ADVV_ACC(Ып);
)	Type3
:	Type2
Мәзәк	мәзәк+N+Sg+Nom;	мәзәк[N]: анекдот, шутка
кибете	кибет+N+Sg+POSS_3(СЫ)+Nom;	кибет[N]: магазин
?	Type1
Хуш	хуш+Adj;хуш+INTRJ;	хуш[Adj]: бодрый, приятный, приятно
алайса	алайса+MOD;	алайса[MOD]: в таком случае, если так, тогда
.	Type1
һәрхәлдә	һәрхәлдә+MOD;
,	Type2
мин	мин+PN;	мин[PN]: я, мой
сине	син+PN+ACC(нЫ);	син[PN]: ты, твой
табуыма	табу+N+Sg+POSS_1SG(Ым)+DIR(ГА);тап+V+VN_1(у/ү/в)+POSS_1SG(Ым)+DIR(ГА);	тап[V]: найти, находить
шатмын	шат+Adj+1SG(мЫн);	шат[Adj]: радостный, счастливый
.	Type1
Мин	мин+PN;	мин[PN]: я, мой
бераз	бераз+Adv;	бераз[Adv]: немного
кәнфит	кәнфит+N+Sg+Nom;
алып	ал+V+ADVV_ACC(Ып);алып+N+Sg+Nom;	ал[V]: брать, браться, взять
килмәкче	кил+V+DESID(мАкчЫ);	кил[V]: идти
идем	и+V+PST_DEF(ДЫ)+1SG(м);
,	Type2
һы	һы+N+Sg+Nom;
,	Type2
хәл	хәл+N+Sg+Nom;	хәл[N]: состояние
җыяр	җыяр+N+Sg+Nom;
өчен	өчен+POST;	өчен[POST]: для, за
шунда	шул+PN+LOC(ДА);	шул[PN]: это, так, оттуда, потом
,	Type2
ие…	Error
ә	ә+PART;
чынлыкта	чын+Adj+NMLZ(лЫк)+Sg+LOC(ДА);чын+Adj+PSBL(лЫк)+LOC(ДА);	чын[Adj]: настоящий
Падма	падма+N+Sg+Nom;
,	Type2
ул	ул+N+Sg+Nom;ул+PN;	ул[N]: сын | ул[PN]: он, она, оно, они, его, их
гел	гел+Adv;	гел[Adv]: постоянно
миннән	мин+PN+ABL(ДАн);	мин[PN]: я, мой
күбрәк	күп+Adj+COMP(рАк)+Sg+Nom;	күп[Adj]: много
,	Type2
тирәнрәк	тирән+Adj+COMP(рАк)+Sg+Nom;	тирән[Adj]: глубокий, глубоко
кереп	кер+V+ADVV_ACC(Ып);	кер[V]: войти, входить
уйлый	уйла+V+PRES(Й);	уйла[V]: думать
,	Type2
һәм	һәм+CNJ;	һәм[CNJ]: и
ул	ул+N+Sg+Nom;ул+PN;	ул[N]: сын | ул[PN]: он, она, оно, они, его, их
сиңа	син+PN+DIR(ГА);	син[PN]: ты, твой
мәктәпкә	мәктәп+N+Sg+DIR(ГА);	мәктәп[N]: школа, школьный
кирәкле	кирәк+Adj+Sg+ATTR_MUN(лЫ);	кирәк[Adj]: необходимый, нужный
берәр	бер+Num+NUM_DISR(шАр);	бер[Num]: один, первый
нәрсә	нәрсә+PN;	нәрсә[PN]: что, вещь
бүләк	бүләк+N+Sg+Nom;	бүләк[N]: подарок
итү	и+V+CAUS(т)+VN_1(у/ү/в)+Nom;ит+V+VN_1(у/ү/в)+Nom;	ит[V]: делать, сделать
дөресрәк	дөрес+Adj+COMP(рАк)+Sg+Nom;дөрес+Adv+COMP(рАк)+Sg+Nom;	дөрес[Adj]: правильный, правильно | дөрес[Adv]: правильно
булыр	бул+V+FUT_INDF(Ыр);бул+V+PCP_FUT(Ыр);	бул[V]: быть, случиться
диде	ди+V+PST_DEF(ДЫ);	ди[V]: говорить, сказать
.	Type1
Шуңа	шул+PN+DIR(ГА);	шул[PN]: это, так, оттуда, потом
күрә	күр+V+PRES(Й);күрә+POST;	күр[V]: видеть | күрә[POST]: ввиду, по
менә	мен+V+PRES(Й);менә+PART;	мен[V]: подниматься, подняться
сиңа	син+PN+DIR(ГА);	син[PN]: ты, твой
каурыйлар	каурый+N+PL(ЛАр)+Nom;
тупланмасы	тупланма+N+Sg+POSS_3(СЫ)+Nom;	тупланма[N]: сборник
.	Type1
әйе	әйе+MOD;
,	Type2
әйе	әйе+MOD;
,	Type2
әйе	әйе+MOD;
.	Type1
Карале	карале+INTRJ;
син	син+PN;	син[PN]: ты, твой
боларга	бу+PN+PL(ЛАр)+DIR(ГА);	бу[PN]: это, здесь
,	Type2
иң	иң+N+Sg+Nom;иң+PART;иң+V+IMP_SG();
шәп	шәп+Adj;	шәп[Adj]: замечательный, замечательно
каурыйлар	каурый+N+PL(ЛАр)+Nom;
.	Type1
АЛЬБУС	альбус+N+Sg+Nom;
:	Type2
Кем	кем+PN;	кем[PN]: кто
ул	ул+N+Sg+Nom;ул+PN;	ул[N]: сын | ул[PN]: он, она, оно, они, его, их
Падма	падма+N+Sg+Nom;
?	Type1
һАРРИ	һарри+N+Sg+Nom;
АЛЬБУСка	альбус+N+Sg+DIR(ГА);
каш	каш+N+Sg+Nom;	каш[N]: бровь
җыера	җыера+N+Sg+Nom;
.	Type1
һАРРИ	һарри+N+Sg+Nom;
:	Type2
җиңгәчәң	җиңгә+N+EQU(чА)+POSS_2SG(Ың)+Nom;
.	Type1
АЛЬБУС	альбус+N+Sg+Nom;
:	Type2
Минем	мин+PN+GEN(нЫң);	мин[PN]: я, мой
Падма	падма+N+Sg+Nom;
исемле	исем+N+ATTR_MUN(лЫ)+Nom;	исем[N]: звание, имя
җиңгәм	җиңгә+N+Sg+POSS_1SG(Ым)+Nom;
бармыни	бар+MOD+INT_MIR(мЫни);бар+N+Sg+Nom+INT_MIR(мЫни);бар+PN+INT_MIR(мЫни);	бар[N]: бар
?	Type1
РОН	Rus
(	Type3
һАРРИга	һарри+N+Sg+DIR(ГА);
)	Type3
:	Type2
Башына	баш+N+Sg+POSS_3(СЫ)+DIR(ГА);	баш[N]: голова
Конфундус	конфундус+N+Sg+Nom;
әфсене	әфсен+N+Sg+POSS_3(СЫ)+Nom;
тигән	ти+V+PCP_PS(ГАн);ти+V+PST_INDF(ГАн);
әллә	әллә+CNJ;әллә+PART;
?	Type1
(	Type3
АЛЬБУСка	альбус+N+Sg+DIR(ГА);
)	Type3
.	Type1
Минем	мин+PN+GEN(нЫң);	мин[PN]: я, мой
тормыш	тормыш+N+Sg+Nom;	тормыш[N]: жизнь
иптәшем	иптәш+N+Sg+POSS_1SG(Ым)+Nom;	иптәш[N]: товарищ
,	Type2
Падма	падма+N+Sg+Nom;
.	Type1
Син	син+PN;	син[PN]: ты, твой
хәтерлисең	хәтерлә+V+OBL(ЙсЫ)+POSS_2SG(Ың)+Nom;хәтерлә+V+PRES(Й)+2SG(сЫң);	хәтерлә[V]: помнить
аны	ул+PN+ACC(нЫ);	ул[PN]: он, она, оно, они, его, их
.	Type1
Битеңә	бит+N+Sg+POSS_2SG(Ың)+DIR(ГА);	бит[N]: лицо, страница
терәлеп	терә+V+PASS(Ыл)+ADVV_ACC(Ып);терәл+V+ADVV_ACC(Ып);
диярлек	диярлек+Adv;
әкрен	әкрен+Adj;	әкрен[Adj]: медленный, медленно
генә	генә+PART;
сөйләшә	сөйләшә+N+Sg+Nom;
,	Type2
үзеннән	үз+PN+POSS_3(СЫ)+ABL(ДАн);	үз[PN]: сам
бөтнек	бөтнек+N+Sg+Nom;
тәме	тә+PART+INT(мЫ);тәм+N+Sg+POSS_3(СЫ)+Nom;	тәм[N]: вкус
килә	кил+V+PRES(Й);	кил[V]: идти
бераз	бераз+Adv;	бераз[Adv]: немного
.	Type1
(	Type3
Бөгелә	бөгел+V+PRES(Й);бөк+V+PASS(Ыл)+PRES(Й);
)	Type3
.	Type1
Падма	падма+N+Sg+Nom;
,	Type2
Панджуның	панджун+N+Sg+POSS_2SG(Ың)+Nom;панджу+N+Sg+GEN(нЫң);
әнисе	әни+N+Sg+POSS_3(СЫ)+Nom;	әни[N]: мама
!	Type1
(	Type3
һАРРИга	һарри+N+Sg+DIR(ГА);
)	Type3
.	Type1
Мин	мин+PN;	мин[PN]: я, мой
монда	бу+PN+LOC(ДА);монда+Adv;	бу[PN]: это, здесь
шуның	шул+PN+GEN(нЫң);шул+PN+POSS_2SG(Ың)+Nom;	шул[PN]: это, так, оттуда, потом
аркасында	арка+N+Sg+POSS_3(СЫ)+LOC(ДА);аркасында+POST;	арка[N]: из-за, спина
инде	инде+PART;
,	Type2
әлбәттә	әлбәттә+MOD;	әлбәттә[MOD]: конечно, непременно
.	Type1
Панджу	Rus
.	Type1
Ул	ул+N+Sg+Nom;ул+PN;	ул[N]: сын | ул[PN]: он, она, оно, они, его, их
тагын	тагын+Adv;	тагын[Adv]: ещё, опять, снова
нәрсәдер	нәрсә+PN+PROB(ДЫр);	нәрсә[PN]: что, вещь
майтарып	майтар+V+ADVV_ACC(Ып);
ташлаган	ташла+V+PCP_PS(ГАн);ташла+V+PST_INDF(ГАн);	ташла[V]: бросать, бросить
.	Type1
Мин	мин+PN;	мин[PN]: я, мой
аңа	ул+PN+DIR(ГА);	ул[PN]: он, она, оно, они, его, их
Акыргыч	акыргыч+N+Sg+Nom;
кына	кына+PART;
җибәрмәкче	җибәр+V+DESID(мАкчЫ);	җибәр[V]: пускать, пустить
идем	и+V+PST_DEF(ДЫ)+1SG(м);
,	Type2
әмма	әмма+CNJ;	әмма[CNJ]: но
Падма	падма+N+Sg+Nom;
үземә	үз+PN+POSS_1SG(Ым)+DIR(ГА);	үз[PN]: сам
килергә	кил+V+INF_1(ЫргА);	кил[V]: идти
кушты	куш+V+PST_DEF(ДЫ);	куш[V]: велеть, складывать, сложить
.	Type1
Белмим	бел+V+NEG(мА)+HOR_SG(Йм);бел+V+NEG(мА)+PRES(Й)+1SG(м);	бел[V]: знать, узнать
,	Type2
нәрсәгәдер	нәрсә+PN+DIR(ГА)+PROB(ДЫр);	нәрсә[PN]: что, вещь
.	Type1
Бу	бу+PN;	бу[PN]: это, здесь
бала	бала+N+Sg+Nom;	бала[N]: ребёнок
миннән	мин+PN+ABL(ДАн);	мин[PN]: я, мой
көлә	көл+V+PRES(Й);	көл[V]: засмеяться, смеяться
бугай	бугай+PART;
.	Type1
АЛЬБУС	альбус+N+Sg+Nom;
:	Type2
әмма…	Error
син	син+PN;	син[PN]: ты, твой
бит	бит+N+Sg+Nom;бит+PART;	бит[N]: лицо, страница
һермионага	һермиона+N+Sg+DIR(ГА);
өйләнгән	өйлән+V+PCP_PS(ГАн);өйлән+V+PST_INDF(ГАн);
.	Type1
Тынлык	тын+N+NMLZ(лЫк)+Nom;
.	Type1
РОН	Rus
берни	берни+PN;
дә	дә+PART;
аңламый	аңла+V+NEG(мА)+PRES(Й);	аңла[V]: понимать, понять
тора	тор+V+PRES(Й);	тор[V]: вставать, встать, стоять
.	Type1
РОН	Rus
:	Type2
һермиона	һермиона+N+Sg+Nom;
.	Type1
Юк	юк+MOD;
.	Type1
Юууууук	юууууук+N+Sg+Nom;
!	Type1
Мерлинның	мерлинн+N+Sg+POSS_2SG(Ың)+Nom;мерлин+N+Sg+GEN(нЫң);
сакалы	сакал+N+Sg+POSS_3(СЫ)+Nom;	сакал[N]: борода
!	Type1
һАРРИ	һарри+N+Sg+Nom;
:	Type2
Альбус	альбус+N+Sg+Nom;
Гриффиндорда	гриффиндор+N+Sg+Nom+PART(ДА);гриффиндор+N+Sg+LOC(ДА);
укуын	уку+N+Sg+POSS_3(СЫ)+ACC(нЫ);укы+V+VN_1(у/ү/в)+POSS_3(СЫ)+ACC(нЫ);	укы[V]: учиться, прочитать, читать
да	да+PART;
оныткан	оныт+V+PCP_PS(ГАн);оныт+V+PST_INDF(ГАн);	оныт[V]: забывать, забыть
.	Type1
Бик	бик+Adv;	бик[Adv]: очень
уңайлы	уңай+Adj+Sg+ATTR_MUN(лЫ);уңайлы+Adj;	уңай[Adj]: положительный, удобный, удобно | уңайлы[Adj]: удобный, удобно
.	Type1
РОН	Rus
:	Type2
әйе	әйе+MOD;
,	Type2
гафу	гафу+INTRJ;
,	Type2
абзыкай	абзыкай+N+Sg+Nom;
,	Type2
син	син+PN;	син[PN]: ты, твой
чыннан	чын+Adj+Sg+ABL(ДАн);	чын[Adj]: настоящий
да	да+PART;
Гриффиндорда	гриффиндор+N+Sg+Nom+PART(ДА);гриффиндор+N+Sg+LOC(ДА);
.	Type1
АЛЬБУС	альбус+N+Sg+Nom;
:	Type2
Ләкин	ләкин+CNJ;
мин	мин+PN;	мин[PN]: я, мой
ничек	ничек+PN;
Гриффиндорга	гриффиндор+N+Sg+DIR(ГА);
эләгә	эләк+V+PRES(Й);
алдым	ал+N+Sg+POSS_1SG(Ым)+Nom;ал+V+PST_DEF(ДЫ)+1SG(м);	ал[V]: брать, браться, взять
?	Type1
РОН	Rus
:	Type2
Син	син+PN;	син[PN]: ты, твой
Бүлүче	бүл+V+VN_1(у/ү/в)+PCP_PR(чЫ);бүл+V+VN_1(у/ү/в)+PROF(чЫ)+Sg+Nom;	бүл[V]: делить, поделить
Эшләпәне	эшләпә+N+Sg+ACC(нЫ);
ышандыра	ышан+V+CAUS(ДЫр)+PRES(Й);ышандыр+V+PRES(Й);	ышан[V]: верить, поверить
алдың	ал+N+Sg+POSS_2SG(Ың)+Nom;ал+V+PST_DEF(ДЫ)+2SG(ң);	ал[V]: брать, браться, взять
,	Type2
хәтерләмисеңмени	хәтерлә+V+NEG(мА)+OBL(ЙсЫ)+POSS_2SG(Ың)+Nom+INT_MIR(мЫни);хәтерлә+V+NEG(мА)+PRES(Й)+2SG(сЫң)+INT_MIR(мЫни);	хәтерлә[V]: помнить
?	Type1
Панджу	Rus
син	син+PN;	син[PN]: ты, твой
гомергә	гомер+N+Sg+DIR(ГА);	гомер[N]: жизнь
дә	дә+PART;
Гриффиндорга	гриффиндор+N+Sg+DIR(ГА);
эләгә	эләк+V+PRES(Й);
алмыйсың	ал+V+NEG(мА)+OBL(ЙсЫ)+POSS_2SG(Ың)+Nom;ал+V+NEG(мА)+PRES(Й)+2SG(сЫң);	ал[V]: брать, браться, взять
дип	ди+V+ADVV_ACC(Ып);	ди[V]: говорить, сказать
ирештергәч	иреш+V+CAUS(ДЫр)+ADVV_ANT(ГАч);ирештер+V+ADVV_ANT(ГАч);	иреш[V]: добиваться, добиться
,	Type2
син	син+PN;	син[PN]: ты, твой
аңа	ул+PN+DIR(ГА);	ул[PN]: он, она, оно, они, его, их
үч	үч+N+Sg+Nom;	үч[N]: месть
итәр	и+V+CAUS(т)+PCP_FUT(Ыр);ит+V+PCP_FUT(Ыр);	ит[V]: делать, сделать
өчен	өчен+POST;	өчен[POST]: для, за
булса	бул+V+COND(сА);	бул[V]: быть, случиться
да	да+PART;
Гриффиндорга	гриффиндор+N+Sg+DIR(ГА);
керергә	кер+V+INF_1(ЫргА);	кер[V]: войти, входить
булдың	бул+V+PST_DEF(ДЫ)+2SG(ң);	бул[V]: быть, случиться
.	Type1
Мин	мин+PN;	мин[PN]: я, мой
сине	син+PN+ACC(нЫ);	син[PN]: ты, твой
гаепли	гаеплә+V+PRES(Й);	гаеплә[V]: обвинить, обвинять
алмыйм	ал+V+NEG(мА)+HOR_SG(Йм);ал+V+NEG(мА)+PRES(Й)+1SG(м);	ал[V]: брать, браться, взять
,	Type2
(	Type3
коры	коры+Adj;	коры[Adj]: сухой, сухо
)	Type3
,	Type2
без	без+N+Sg+Nom;без+PN;	без[PN]: мы, наш
барыбыз	бар+N+Sg+POSS_1PL(ЫбЫз)+Nom;бар+N+Sg+POSS_3(СЫ)+Nom+1PL(бЫз);бар+PN+POSS_1PL(ЫбЫз)+Nom;бар+PN+POSS_3(СЫ)+Nom+1PL(бЫз);бары+PN+POSS_1PL(ЫбЫз)+Nom;барыбыз+N+Sg+Nom;	бар[N]: бар | бары[PN]: весь
да	да+PART;
кайвакыт	кайвакыт+Adv;	кайвакыт[Adv]: иногда
йөзебездән	йөз+N+Sg+POSS_1PL(ЫбЫз)+ABL(ДАн);йөз+Num+POSS_1PL(ЫбЫз)+ABL(ДАн);	йөз[N]: лицо | йөз[Num]: сто, сотый
елмаюны	елмай+V+VN_1(у/ү/в)+ACC(нЫ);	елмай[V]: улыбаться, улыбнуться
качырырга	качыр+V+INF_1(ЫргА);
мәҗбүр	мәҗбүр+Adj;	мәҗбүр[Adj]: вынужденный
булабыз	бул+V+PRES(Й)+1PL(бЫз);	бул[V]: быть, случиться
,	Type2
шулай	шулай+PN;
бит	бит+N+Sg+Nom;бит+PART;	бит[N]: лицо, страница
.	Type1
(	Type3
җәфалы	җәфа+N+ATTR_MUN(лЫ);	җәфа[N]: мука
)	Type3
.	Type1
Зинһар	зинһар+MOD;
,	Type2
ни	ни+CNJ;ни+PART;ни+PN;	ни[CNJ]: ни | ни[PN]: что
әйткәнемне	әйт+V+PCP_PS(ГАн)+POSS_1SG(Ым)+ACC(нЫ);	әйт[V]: говорить, сказать
Падмага	падма+N+Sg+DIR(ГА);
сөйләмәгез	сөйлә+V+NEG(мА)+IMP_PL(ЫгЫз);	сөйлә[V]: говорить, рассказывать
.	Type1
АЛЬБУС	альбус+N+Sg+Nom;
:	Type2
Кем	кем+PN;	кем[PN]: кто
ул	ул+N+Sg+Nom;ул+PN;	ул[N]: сын | ул[PN]: он, она, оно, они, его, их
Панджу	Rus
?	Type1
РОН	Rus
белән	белән+POST;	белән[POST]: на, с
һАРРИ	һарри+N+Sg+Nom;
АЛЬБУСка	альбус+N+Sg+DIR(ГА);
текәлә	текәл+V+PRES(Й);	текәл[V]: уставиться
.	Type1
РОН	Rus
:	Type2
Шайтан	шайтан+N+Sg+Nom;	шайтан[N]: чёрт
алгыры	алгыр+Adj+Sg+POSS_3(СЫ)+Nom;
,	Type2
син	син+PN;	син[PN]: ты, твой
чыннан	чын+Adj+Sg+ABL(ДАн);	чын[Adj]: настоящий
да	да+PART;
үзең	үз+PN+POSS_2SG(Ың)+Nom;	үз[PN]: сам
түгел	түгел+PART;
бугай	бугай+PART;
,	Type2
ә	ә+PART;
?	Type1
һәрхәлдә	һәрхәлдә+MOD;
,	Type2
мин	мин+PN;	мин[PN]: я, мой
китем	кит+N+Sg+POSS_1SG(Ым)+Nom;
,	Type2
үземә	үз+PN+POSS_1SG(Ым)+DIR(ГА);	үз[PN]: сам
үзем	үз+PN+POSS_1SG(Ым)+Nom;	үз[PN]: сам
Акыргыч	акыргыч+N+Sg+Nom;
җибәргәнче	җибәр+V+ADVV_SUCC(ГАнчЫ);	җибәр[V]: пускать, пустить
.	Type1
78	Num
Китешли	китешли+Adv;
ул	ул+N+Sg+Nom;ул+PN;	ул[N]: сын | ул[PN]: он, она, оно, они, его, их
абынып	абын+V+ADVV_ACC(Ып);
китә	ки+V+CAUS(т)+PRES(Й);кит+V+PRES(Й);	ки[V]: одеть | кит[V]: уйти, уходить
.	Type1
Анда	анда+PN;ул+PN+LOC(ДА);	ул[PN]: он, она, оно, они, его, их
элеккеге	элеккеге+Adj;	элеккеге[Adj]: прошлый
РОНның	ронн+N+Sg+POSS_2SG(Ың)+Nom;рон+N+Sg+GEN(нЫң);
бер	бер+Num;бер+PN;	бер[Num]: один, первый
әсәре	әсәр+N+Sg+POSS_3(СЫ)+Nom;	әсәр[N]: признак, произведение
дә	дә+PART;
юк	юк+MOD;
.	Type1
АЛЬБУС	альбус+N+Sg+Nom;
:	Type2
Ләкин	ләкин+CNJ;
бу…	Error
мәгънәсез	мәгънә+N+ATTR_ABES(сЫз)+Sg+Nom;мәгънә+N+Sg+2PL(сЫз);	мәгънә[N]: смысл
бит	бит+N+Sg+Nom;бит+PART;	бит[N]: лицо, страница
.	Type1
һАРРИ	һарри+N+Sg+Nom;
:	Type2
Альбус	альбус+N+Sg+Nom;
,	Type2
син	син+PN;	син[PN]: ты, твой
нәрсә	нәрсә+PN;	нәрсә[PN]: что, вещь
генә	генә+PART;
уйлап	уйла+V+ADVV_ACC(Ып);	уйла[V]: думать
чыгарсаң	чыгар+V+COND(сА)+2SG(ң);	чыгар[V]: вывести, выводить
да	да+PART;
,	Type2
аны	ул+PN+ACC(нЫ);	ул[PN]: он, она, оно, они, его, их
эшләмәячәксең	эшлә+V+NEG(мА)+FUT_DEF(АчАк)+2SG(сЫң);эшлә+V+NEG(мА)+PCP_FUT(АчАк)+2SG(сЫң);	эшлә[V]: делать, поступать, поступить, работать, сделать
.	Type1
Мин	мин+PN;	мин[PN]: я, мой
фикеремне	фикер+N+Sg+POSS_1SG(Ым)+ACC(нЫ);	фикер[N]: мнение
үзгәртергә	үзгәр+V+CAUS(т)+INF_1(ЫргА);үзгәрт+V+INF_1(ЫргА);	үзгәр[V]: измениться, изменяться | үзгәрт[V]: изменить, изменять
җыенмыйм	җыенмыйм+N+Sg+Nom;
.	Type1
АЛЬБУС	альбус+N+Sg+Nom;
:	Type2
әти	әти+N+Sg+Nom;	әти[N]: отец, папа
,	Type2
син	син+PN;	син[PN]: ты, твой
икенең	ике+Num+GEN(нЫң);	ике[Num]: два, оба, второй
берсен	бер+PN+POSS_3(СЫ)+ACC(нЫ);
сайлыйсың	сайла+V+OBL(ЙсЫ)+POSS_2SG(Ың)+Nom;сайла+V+PRES(Й)+2SG(сЫң);	сайла[V]: выбирать, выбрать
,	Type2
йә	йә+CNJ;йә+INTRJ;
син…	Error
.	Type1
һАРРИ	һарри+N+Sg+Nom;
:	Type2
Юк	юк+MOD;
,	Type2
монда	бу+PN+LOC(ДА);монда+Adv;	бу[PN]: это, здесь
син	син+PN;	син[PN]: ты, твой
икенең	ике+Num+GEN(нЫң);	ике[Num]: два, оба, второй
берсен	бер+PN+POSS_3(СЫ)+ACC(нЫ);
сайларга	сай+Adj+PL(ЛАр)+DIR(ГА);сайла+V+INF_1(ЫргА);	сайла[V]: выбирать, выбрать
тиеш	ти+V+RECP(Ыш)+IMP_SG();ти+V+VN_2(Ыш)+Nom;тиеш+MOD;
,	Type2
Альбус	альбус+N+Sg+Nom;
.	Type1
Йә	йә+CNJ;йә+INTRJ;
әйткәнне	әйт+V+PCP_PS(ГАн)+ACC(нЫ);	әйт[V]: говорить, сказать
эшлисең	эшлә+V+OBL(ЙсЫ)+POSS_2SG(Ың)+Nom;эшлә+V+PRES(Й)+2SG(сЫң);	эшлә[V]: делать, поступать, поступить, работать, сделать
,	Type2
йә	йә+CNJ;йә+INTRJ;
тагын	тагын+Adv;	тагын[Adv]: ещё, опять, снова
да	да+PART;
тирәнрәк	тирән+Adj+COMP(рАк)+Sg+Nom;	тирән[Adj]: глубокий, глубоко
,	Type2
тирәнрәк	тирән+Adj+COMP(рАк)+Sg+Nom;	тирән[Adj]: глубокий, глубоко
проблемага	проблема+N+Sg+DIR(ГА);	проблема[N]: проблема
чумасың	чум+V+OBL(ЙсЫ)+POSS_2SG(Ың)+Nom;чум+V+PRES(Й)+2SG(сЫң);чума+N+Sg+2SG(сЫң);
.	Type1
Аңладыңмы	аңла+V+PST_DEF(ДЫ)+2SG(ң)+INT(мЫ);	аңла[V]: понимать, понять
?	Type1
СКОРПИУС	скорпиус+N+Sg+Nom;
:	Type2
Альбус	альбус+N+Sg+Nom;
?	Type1
Син	син+PN;	син[PN]: ты, твой
сәламәт	сәламәт+Adj;	сәламәт[Adj]: здоровый, здорово
.	Type1
Бу	бу+PN;	бу[PN]: это, здесь
искиткеч	искиткеч+Adv;	искиткеч[Adv]: удивительно
.	Type1
һАРРИ	һарри+N+Sg+Nom;
:	Type2
Ул	ул+N+Sg+Nom;ул+PN;	ул[N]: сын | ул[PN]: он, она, оно, они, его, их
дәваланып	дәвала+V+REFL(Ын)+ADVV_ACC(Ып);дәвалан+V+ADVV_ACC(Ып);	дәвала[V]: лечить
җитте	җит+V+PST_DEF(ДЫ);	җит[V]: дойти, доходить
.	Type1
һәм	һәм+CNJ;	һәм[CNJ]: и
безгә	без+PN+DIR(ГА);	без[PN]: мы, наш
китәргә	кит+V+INF_1(ЫргА);	кит[V]: уйти, уходить
кирәк	кирәк+MOD;
.	Type1
АЛЬБУС	альбус+N+Sg+Nom;
СКОРПИУСка	скорпиус+N+Sg+DIR(ГА);
карый	кара+V+PRES(Й);карый+N+Sg+Nom;	кара[V]: посмотреть, смотреть
,	Type2
бу	бу+PN;	бу[PN]: это, здесь
аның	ул+PN+GEN(нЫң);	ул[PN]: он, она, оно, они, его, их
йөрәгенә	йөрәк+N+Sg+POSS_3(СЫ)+DIR(ГА);	йөрәк[N]: сердце
яра	яр+V+PRES(Й);яра+N+Sg+Nom;яра+V+IMP_SG();	яра[N]: рана | яра[V]: годиться
сала	сал+V+PRES(Й);	сал[V]: класть, положить
.	Type1
Ул	ул+N+Sg+Nom;ул+PN;	ул[N]: сын | ул[PN]: он, она, оно, они, его, их
алга	ал+Adj+Sg+DIR(ГА);ал+N+Sg+DIR(ГА);ал+PN+DIR(ГА);	ал[Adj]: алый
атлый	атла+V+PRES(Й);	атла[V]: шагать, шагнуть
.	Type1
СКОРПИУС	скорпиус+N+Sg+Nom;
:	Type2
Син	син+PN;	син[PN]: ты, твой
миңа	мин+PN+DIR(ГА);	мин[PN]: я, мой
ачулымы	ач+V+VN_1(у/ү/в)+ATTR_MUN(лЫ)+Sg+INT(мЫ);ачу+N+ATTR_MUN(лЫ)+Sg+INT(мЫ);	ач[V]: открывать, открыть | ачу[N]: злоба
?	Type1
Нәрсә	нәрсә+PN;	нәрсә[PN]: что, вещь
булды	бул+V+PST_DEF(ДЫ);	бул[V]: быть, случиться
?	Type1
АЛЬБУС	альбус+N+Sg+Nom;
туктый	тукта+V+PRES(Й);	тукта[V]: останавливаться, остановиться, остановка
һәм	һәм+CNJ;	һәм[CNJ]: и
СКОРПИУСка	скорпиус+N+Sg+DIR(ГА);
таба	таба+N+Sg+Nom;таба+POST;тап+V+PRES(Й);	таба[N]: сковорода | таба[POST]: к | тап[V]: найти, находить
борыла	бор+V+PASS(Ыл)+PRES(Й);борыл+V+PRES(Й);	бор[V]: повернуть, поворачивать
.	Type1
АЛЬБУС	альбус+N+Sg+Nom;
?	Type1
Эшләгәнме	эшлә+V+PCP_PS(ГАн)+INT(мЫ);эшлә+V+PST_INDF(ГАн)+INT(мЫ);	эшлә[V]: делать, поступать, поступить, работать, сделать
?	Type1
Нәрсә	нәрсә+PN;	нәрсә[PN]: что, вещь
дә	дә+PART;
булса	бул+V+COND(сА);	бул[V]: быть, случиться
эшләгәнме	эшлә+V+PCP_PS(ГАн)+INT(мЫ);эшлә+V+PST_INDF(ГАн)+INT(мЫ);	эшлә[V]: делать, поступать, поступить, работать, сделать
?	Type1
СКОРПИУС	скорпиус+N+Sg+Nom;
:	Type2
Юк…	Error
Ләкин	ләкин+CNJ;
,	Type2
Альбус	альбус+N+Sg+Nom;
.	Type1
һАРРИ	һарри+N+Sg+Nom;
:	Type2
Альбус	альбус+N+Sg+Nom;
.	Type1
Нинди	нинди+PN;	нинди[PN]: какой
әкият	әкият+N+Sg+Nom;
сөйләсәң	сөйлә+V+COND(сА)+2SG(ң);	сөйлә[V]: говорить, рассказывать
дә	дә+PART;
,	Type2
сиңа	син+PN+DIR(ГА);	син[PN]: ты, твой
туктарга	тукта+V+INF_1(ЫргА);	тукта[V]: останавливаться, остановиться, остановка
кирәк	кирәк+MOD;
,	Type2
хәзер	хәзер+Adv;	хәзер[Adv]: сейчас, нынешний
үк	үк+PART;
.	Type1
Бу	бу+PN;	бу[PN]: это, здесь
соңгы	соңгы+Adj;
кисәтү	кисәт+V+VN_1(у/ү/в)+Nom;	кисәт[V]: предупредить, предупреждать
.	Type1
АЛЬБУС	альбус+N+Sg+Nom;
әтисе	әти+N+Sg+POSS_3(СЫ)+Nom;	әти[N]: отец, папа
һәм	һәм+CNJ;	һәм[CNJ]: и
дусты	дуст+N+Sg+POSS_3(СЫ)+Nom;
арасында	ара+N+Sg+POSS_3(СЫ)+LOC(ДА);арасында+POST;	ара[N]: между, среди, промежуток
бәргәләнгән	бәр+V+RAR_1(ГАлА)+REFL(Ын)+PCP_PS(ГАн);бәр+V+RAR_1(ГАлА)+REFL(Ын)+PST_INDF(ГАн);бәргәлә+V+REFL(Ын)+PCP_PS(ГАн);бәргәлә+V+REFL(Ын)+PST_INDF(ГАн);бәргәлән+V+PCP_PS(ГАн);бәргәлән+V+PST_INDF(ГАн);
сыман	сыман+POST;	сыман[POST]: как
күренә	күр+V+REFL(Ын)+PRES(Й);күрен+V+PRES(Й);	күр[V]: видеть
.	Type1
АЛЬБУС	альбус+N+Sg+Nom;
:	Type2
Мин	мин+PN;	мин[PN]: я, мой
булдыралмыйм	булдыралмыйм+N+Sg+Nom;
.	Type1
СКОРПИУС	скорпиус+N+Sg+Nom;
:	Type2
Нәрсәне	нәрсә+PN+ACC(нЫ);	нәрсә[PN]: что, вещь
?	Type1
АЛЬБУС	альбус+N+Sg+Nom;
:	Type2
Безгә	без+PN+DIR(ГА);	без[PN]: мы, наш
аерым	аерым+Adj;аерым+Adv;	аерым[Adj]: особый, отдельный, особо, отдельно | аерым[Adv]: особо, отдельно
йөрсәк	йөр+V+COND(сА)+1PL(к);	йөр[V]: походить, ходить
яхшырак	яхшы+Adj+COMP(рАк)+Sg+Nom;яхшы+Adv+COMP(рАк)+Sg+Nom;	яхшы[Adj]: хороший, лучший, хорошо, лучше | яхшы[Adv]: хорошо, лучше
,	Type2
ярыймы	яра+V+PRES(Й)+INT(мЫ);ярый+MOD+INT(мЫ);	яра[V]: годиться
?	Type1
СКОРПИУС	скорпиус+N+Sg+Nom;
аңа	ул+PN+DIR(ГА);	ул[PN]: он, она, оно, они, его, их
карап	кара+V+ADVV_ACC(Ып);	кара[V]: посмотреть, смотреть
кала	кал+V+PRES(Й);кала+N+Sg+Nom;	кал[V]: оставаться, остаться | кала[N]: город
.	Type1
Аның	ул+PN+GEN(нЫң);	ул[PN]: он, она, оно, они, его, их
да	да+PART;
йөрәге	йөрәк+N+Sg+POSS_3(СЫ)+Nom;	йөрәк[N]: сердце
яралы	яра+N+ATTR_MUN(лЫ);яралы+N+Sg+Nom;	яра[N]: рана
.	Type1
ИКЕНЧЕ	ике+Num+NUM_ORD(ЫнчЫ);	ике[Num]: два, оба, второй
ПәРДә	пәрдә+N+Sg+Nom;
,	Type2
УНЫНЧЫ	ун+Num+NUM_ORD(ЫнчЫ);	ун[Num]: десять, десятый
КүРЕНЕШ	күр+V+REFL(Ын)+RECP(Ыш)+IMP_SG();күр+V+REFL(Ын)+VN_2(Ыш)+Nom;күрен+V+RECP(Ыш)+IMP_SG();күрен+V+VN_2(Ыш)+Nom;күренеш+N+Sg+Nom;	күр[V]: видеть | күренеш[N]: вид, явление
һОГВАРТС	һогвартс+N+Sg+Nom;
,	Type2
ДИРЕКТОР	директор+N+Sg+Nom;	директор[N]: директор
БүЛМәСЕ	бүлмә+N+Sg+POSS_3(СЫ)+Nom;	бүлмә[N]: комната
ПРОФЕССОР	профессор+N+Sg+Nom;	профессор[N]: профессор
МАКГОНАГАЛЛ	макгонагалл+N+Sg+Nom;
бик	бик+Adv;	бик[Adv]: очень
бәхетсез	бәхет+N+ATTR_ABES(сЫз)+Sg+Nom;бәхет+N+Sg+2PL(сЫз);	бәхет[N]: счастье
күренә	күр+V+REFL(Ын)+PRES(Й);күрен+V+PRES(Й);	күр[V]: видеть
,	Type2
һАРРИ	һарри+N+Sg+Nom;
бик	бик+Adv;	бик[Adv]: очень
тәвәккәл	тәвәккәл+Adj;	тәвәккәл[Adj]: решительный, решительно
һәм	һәм+CNJ;	һәм[CNJ]: и
максатчан	максат+N+Sg+USIT(чАн)+Sg+Nom;	максат[N]: цель
,	Type2
ә	ә+PART;
ДЖИННИ	джинни+N+Sg+Nom;
нинди	нинди+PN;	нинди[PN]: какой
кыяфәттә	кыяфәт+N+Sg+LOC(ДА);	кыяфәт[N]: вид
булырга	бул+V+INF_1(ЫргА);	бул[V]: быть, случиться
тиешлегендә	тиешлек+N+Sg+POSS_3(СЫ)+LOC(ДА);
икеләнә	икелән+V+PRES(Й);
.	Type1
ПРОФЕССОР	профессор+N+Sg+Nom;	профессор[N]: профессор
МАКГОНАГАЛЛ	макгонагалл+N+Sg+Nom;
:	Type2
Моның	бу+PN+GEN(нЫң);	бу[PN]: это, здесь
Мародерлар	мародер+N+PL(ЛАр)+Nom;
харитасы	харита+N+Sg+POSS_3(СЫ)+Nom;
өчен	өчен+POST;	өчен[POST]: для, за
яраклы	яраклы+Adj;	яраклы[Adj]: годный, пригодный
эш	эш+N+Sg+Nom;	эш[N]: дело
булуында	бул+V+VN_1(у/ү/в)+POSS_3(СЫ)+LOC(ДА);	бул[V]: быть, случиться
икеләнәм	икелән+V+PRES(Й)+1SG(м);
әле	әле+CNJ;әле+PART;	әле[CNJ]: пока
мин	мин+PN;	мин[PN]: я, мой
.	Type1
79	Num
һАРРИ	һарри+N+Sg+Nom;
:	Type2
әгәр	әгәр+CNJ;
аларны	алар+PN+ACC(нЫ);	алар[PN]: они
икесен	ике+Num+POSS_3(СЫ)+ACC(нЫ);	ике[Num]: два, оба, второй
күрсәгез	күр+V+COND(сА)+2PL(гЫз);	күр[V]: видеть
,	Type2
булдыра	бул+V+CAUS(ДЫр)+PRES(Й);булдыр+V+PRES(Й);	бул[V]: быть, случиться | булдыр[V]: создавать, создать, справиться
алганча	ал+V+PCP_PS(ГАн)+EQU(чА);	ал[V]: брать, браться, взять
тизрәк	тиз+Adj+COMP(рАк)+Sg+Nom;	тиз[Adj]: быстрый, быстро
яннарына	ян+N+PL(ЛАр)+POSS_3(СЫ)+DIR(ГА);	ян[N]: к, мимо, у, бок
барып	бар+V+ADVV_ACC(Ып);	бар[V]: идти, пойти
җитегез	җит+V+IMP_PL(ЫгЫз);	җит[V]: дойти, доходить
һәм	һәм+CNJ;	һәм[CNJ]: и
аерыгыз	аер+V+IMP_PL(ЫгЫз);	аер[V]: разделить, разделять
.	Type1
ПРОФЕССОР	профессор+N+Sg+Nom;	профессор[N]: профессор
МАКГОНАГАЛЛ	макгонагалл+N+Sg+Nom;
:	Type2
һарри	һарри+N+Sg+Nom;
,	Type2
синеңчә	си+N+Sg+GEN(нЫң)+EQU(чА);син+PN+POSS_2SG(Ың)+EQU(чА);	син[PN]: ты, твой
,	Type2
бу	бу+PN;	бу[PN]: это, здесь
чыннан	чын+Adj+Sg+ABL(ДАн);	чын[Adj]: настоящий
да	да+PART;
дөрес	дөрес+Adj;дөрес+Adv;	дөрес[Adj]: правильный, правильно | дөрес[Adv]: правильно
карармы	кара+V+FUT_INDF(Ыр)+INT(мЫ);кара+V+PCP_FUT(Ыр)+INT(мЫ);карар+N+Sg+Nom+INT(мЫ);	кара[V]: посмотреть, смотреть | карар[N]: постановление
?	Type1
Кентаврларның	кентавр+N+PL(ЛАр)+GEN(нЫң);
хикмәт	хикмәт+N+Sg+Nom;	хикмәт[N]: мудрость
иясе	и+V+OBL(ЙсЫ);ия+N+Sg+POSS_3(СЫ)+Nom;	ия[N]: владелец, подлежащее
булуында	бул+V+VN_1(у/ү/в)+POSS_3(СЫ)+LOC(ДА);	бул[V]: быть, случиться
шикләнүдән	шиклән+V+VN_1(у/ү/в)+ABL(ДАн);
бик	бик+Adv;	бик[Adv]: очень
ерак	ерак+Adj;ерак+Adv;	ерак[Adj]: далёкий, далеко | ерак[Adv]: далеко
торсам	тор+V+COND(сА)+1SG(м);	тор[V]: вставать, встать, стоять
да	да+PART;
,	Type2
Бэйн	бэйн+N+Sg+Nom;
әкәмәт	әкәмәт+N+Sg+Nom;
усал	усал+Adj;	усал[Adj]: злой, сердитый, зло, сердито
кентавр	кентавр+N+Sg+Nom;
һәм…	Error
йолдызлыкларны	йолдыз+N+NMLZ(лЫк)+PL(ЛАр)+ACC(нЫ);йолдыз+N+PSBL(лЫк)+PL(ЛАр)+ACC(нЫ);	йолдыз[N]: звезда
үзенә	үз+PN+POSS_3(СЫ)+DIR(ГА);	үз[PN]: сам
кирәк	кирәк+MOD;
булганча	бул+V+PCP_PS(ГАн)+EQU(чА);	бул[V]: быть, случиться
аңлату	аңла+V+CAUS(т)+VN_1(у/ү/в)+Nom;аңлат+V+VN_1(у/ү/в)+Nom;	аңла[V]: понимать, понять | аңлат[V]: объяснить, объяснять
да	да+PART;
аңа	ул+PN+DIR(ГА);	ул[PN]: он, она, оно, они, его, их
хас	хас+Adj;	хас[Adj]: свойственный
булмаган	бул+V+NEG(мА)+PCP_PS(ГАн);бул+V+NEG(мА)+PST_INDF(ГАн);	бул[V]: быть, случиться
эш	эш+N+Sg+Nom;	эш[N]: дело
түгел	түгел+PART;
.	Type1
һАРРИ	һарри+N+Sg+Nom;
:	Type2
Мин	мин+PN;	мин[PN]: я, мой
Бэйнга	бэйн+N+Sg+DIR(ГА);
ышанам	ышан+V+PRES(Й)+1SG(м);	ышан[V]: верить, поверить
.	Type1
Альбус	альбус+N+Sg+Nom;
Скорпиустан	скорпиус+N+Sg+ABL(ДАн);
аерылырга	аер+V+PASS(Ыл)+INF_1(ЫргА);аерыл+V+INF_1(ЫргА);	аер[V]: разделить, разделять | аерыл[V]: разделиться
тиеш	ти+V+RECP(Ыш)+IMP_SG();ти+V+VN_2(Ыш)+Nom;тиеш+MOD;
.	Type1
үзе	үзе+PN;
өчен	өчен+POST;	өчен[POST]: для, за
дә	дә+PART;
,	Type2
башкалар	башка+Adj+PL(ЛАр)+Nom;	башка[Adj]: другой
өчен	өчен+POST;	өчен[POST]: для, за
дә	дә+PART;
кирәк	кирәк+MOD;
бу	бу+PN;	бу[PN]: это, здесь
.	Type1
ДЖИННИ	джинни+N+Sg+Nom;
:	Type2
Миңа	мин+PN+DIR(ГА);	мин[PN]: я, мой
калса	кал+V+COND(сА);	кал[V]: оставаться, остаться
,	Type2
һарри	һарри+N+Sg+Nom;
әйтергә	әйт+V+INF_1(ЫргА);	әйт[V]: говорить, сказать
теләгән	телә+V+PCP_PS(ГАн);телә+V+PST_INDF(ГАн);	телә[V]: желать, пожелать
фикер…	Error
һАРРИ	һарри+N+Sg+Nom;
(	Type3
катгый	катгый+Adj;	катгый[Adj]: строгий
итеп	ит+V+ADVV_ACC(Ып);	ит[V]: делать, сделать
)	Type3
:	Type2
Профессор	профессор+N+Sg+Nom;	профессор[N]: профессор
ни	ни+CNJ;ни+PART;ни+PN;	ни[CNJ]: ни | ни[PN]: что
әйтергә	әйт+V+INF_1(ЫргА);	әйт[V]: говорить, сказать
теләгәнемне	телә+V+PCP_PS(ГАн)+POSS_1SG(Ым)+ACC(нЫ);	телә[V]: желать, пожелать
белә	бел+V+PRES(Й);	бел[V]: знать, узнать
.	Type1
ДЖИННИ	джинни+N+Sg+Nom;
һАРРИга	һарри+N+Sg+DIR(ГА);
карый	кара+V+PRES(Й);карый+N+Sg+Nom;	кара[V]: посмотреть, смотреть
,	Type2
ул	ул+N+Sg+Nom;ул+PN;	ул[N]: сын | ул[PN]: он, она, оно, они, его, их
аның	ул+PN+GEN(нЫң);	ул[PN]: он, она, оно, они, его, их
шундый	шундый+Adj;
итеп	ит+V+ADVV_ACC(Ып);	ит[V]: делать, сделать
аралашуына	арала+V+RECP(Ыш)+VN_1(у/ү/в)+POSS_3(СЫ)+DIR(ГА);аралаш+V+VN_1(у/ү/в)+POSS_3(СЫ)+DIR(ГА);	аралаш[V]: общаться
гаҗәпләнә	гаҗәплән+V+PRES(Й);	гаҗәплән[V]: удивиться, удивляться
.	Type1
ПРОФЕССОР	профессор+N+Sg+Nom;	профессор[N]: профессор
МАКГОНАГАЛЛ	макгонагалл+N+Sg+Nom;
:	Type2
Альбусны	альбусн+N+Sg+POSS_3(СЫ)+Nom;альбус+N+Sg+ACC(нЫ);
илдә	ил+N+Sg+LOC(ДА);	ил[N]: страна
булган	бул+V+PCP_PS(ГАн);бул+V+PST_INDF(ГАн);	бул[V]: быть, случиться
иң	иң+N+Sg+Nom;иң+PART;иң+V+IMP_SG();
көчле	көч+N+ATTR_MUN(лЫ);	көч[N]: сила
тылсымчы	тылсым+N+PROF(чЫ)+Sg+Nom;
һәм	һәм+CNJ;	һәм[CNJ]: и
тылсымчыбикәләр	тылсымчыби+N+PL(ЛАр)+DIR(ГА);
тикшерде	тикшер+V+PST_DEF(ДЫ);	тикшер[V]: проверить, проверять
,	Type2
һәм	һәм+CNJ;	һәм[CNJ]: и
берсе	бер+PN+POSS_3(СЫ)+Nom;
дә	дә+PART;
аның	ул+PN+GEN(нЫң);	ул[PN]: он, она, оно, они, его, их
өстендә	өс+N+Sg+POSS_3(СЫ)+LOC(ДА);өстен+Adj+Sg+LOC(ДА);өстендә+POST;	өстен[Adj]: господствующий, превосходить
бозым	боз+N+Sg+POSS_1SG(Ым)+Nom;	боз[N]: лед/лёд, лёд
яки	яки+CNJ;
бәддога	бәддога+N+Sg+Nom;
булуын	бул+V+VN_1(у/ү/в)+POSS_3(СЫ)+ACC(нЫ);	бул[V]: быть, случиться
тапмады	тап+V+NEG(мА)+PST_DEF(ДЫ);	тап[V]: найти, находить
да	да+PART;
,	Type2
сизмәде	сиз+V+NEG(мА)+PST_DEF(ДЫ);	сиз[V]: чуять
дә	дә+PART;
.	Type1
һАРРИ	һарри+N+Sg+Nom;
:	Type2
һәм	һәм+CNJ;	һәм[CNJ]: и
Дамблдор	дамблдор+N+Sg+Nom;
,	Type2
Дамблдор	дамблдор+N+Sg+Nom;
әйтте	әйт+V+PST_DEF(ДЫ);	әйт[V]: говорить, сказать
.	Type1
ПРОФЕСССОР	професссор+N+Sg+Nom;
МАКГОНАГАЛЛ	макгонагалл+N+Sg+Nom;
:	Type2
Нәрсә	нәрсә+PN;	нәрсә[PN]: что, вещь
?	Type1
һАРРИ	һарри+N+Sg+Nom;
:	Type2
Аның	ул+PN+GEN(нЫң);	ул[PN]: он, она, оно, они, его, их
сурәте	сурәт+N+Sg+POSS_3(СЫ)+Nom;	сурәт[N]: изображение
.	Type1
Без	без+N+Sg+Nom;без+PN;	без[PN]: мы, наш
сөйләшкән	сөйлә+V+RECP(Ыш)+PCP_PS(ГАн);сөйлә+V+RECP(Ыш)+PST_INDF(ГАн);	сөйлә[V]: говорить, рассказывать
идек	и+V+PST_DEF(ДЫ)+1PL(к);
.	Type1
Ул	ул+N+Sg+Nom;ул+PN;	ул[N]: сын | ул[PN]: он, она, оно, они, его, их
мәгънәле	мәгънә+N+ATTR_MUN(лЫ);	мәгънә[N]: смысл
сүзләр	сүз+N+PL(ЛАр)+Nom;	сүз[N]: слово
әйттте	әйттт+N+Sg+POSS_3(СЫ)+Nom;
.	Type1
ПРОФЕССОР	профессор+N+Sg+Nom;	профессор[N]: профессор
МАКГОНАГАЛЛ	макгонагалл+N+Sg+Nom;
:	Type2
Дамблдор	дамблдор+N+Sg+Nom;
вафат	вафат+N+Sg+Nom;	вафат[N]: смерть
,	Type2
һарри	һарри+N+Sg+Nom;
.	Type1
һәм	һәм+CNJ;	һәм[CNJ]: и
мин	мин+PN;	мин[PN]: я, мой
инде	инде+PART;
сиңа	син+PN+DIR(ГА);	син[PN]: ты, твой
элегрәк	элегрәк+Adv;элек+Adv+COMP(рАк)+Sg+Nom;	элек[Adv]: раньше, бывший
әйткән	әйт+V+PCP_PS(ГАн);әйт+V+PST_INDF(ГАн);	әйт[V]: говорить, сказать
идем	и+V+PST_DEF(ДЫ)+1SG(м);
,	Type2
портретлар	портрет+N+PL(ЛАр)+Nom;	портрет[N]: портрет
кешенең	кеше+N+GEN(нЫң);	кеше[N]: человек
ярты	ярты+N+Sg+Nom;	ярты[N]: половина
асылын	ас+V+PASS(Ыл)+REFL(Ын)+IMP_SG();асыл+N+Sg+POSS_3(СЫ)+ACC(нЫ);асыл+V+REFL(Ын)+IMP_SG();асылын+V+IMP_SG();
да	да+PART;
күрсәтмиләр	күрсәт+V+NEG(мА)+PRES(Й)+3PL(ЛАр);	күрсәт[V]: показать, показывать
.	Type1
һАРРИ	һарри+N+Sg+Nom;
:	Type2
Ул	ул+N+Sg+Nom;ул+PN;	ул[N]: сын | ул[PN]: он, она, оно, они, его, их
мәхәббәт	мәхәббәт+N+Sg+Nom;	мәхәббәт[N]: любовь
сине	син+PN+ACC(нЫ);	син[PN]: ты, твой
сукырайткан	сукырай+V+CAUS(т)+PCP_PS(ГАн);сукырай+V+CAUS(т)+PST_INDF(ГАн);сукырайт+V+PCP_PS(ГАн);сукырайт+V+PST_INDF(ГАн);
диде	ди+V+PST_DEF(ДЫ);	ди[V]: говорить, сказать
.	Type1
ПРОФЕССОР	профессор+N+Sg+Nom;	профессор[N]: профессор
МАКГОНАГАЛЛ	макгонагалл+N+Sg+Nom;
:	Type2
Баш	баш+N+Sg+Nom;	баш[N]: голова
мөгаллимнең	мөгаллим+N+Sg+GEN(нЫң);	мөгаллим[N]: учитель¹
сурәте	сурәт+N+Sg+POSS_3(СЫ)+Nom;	сурәт[N]: изображение
–	Type2
хатирә	хатирә+N+Sg+Nom;	хатирә[N]: воспоминание
генә	генә+PART;
.	Type1
Ул	ул+N+Sg+Nom;ул+PN;	ул[N]: сын | ул[PN]: он, она, оно, они, его, их
мин	мин+PN;	мин[PN]: я, мой
кабул	кабул+Adj;
итәргә	и+V+CAUS(т)+INF_1(ЫргА);ит+V+INF_1(ЫргА);	ит[V]: делать, сделать
тиешле	ти+V+VN_2(Ыш)+ATTR_MUN(лЫ);тиешле+Adj;	тиешле[Adj]: должный
карарлар	кара+V+FUT_INDF(Ыр)+3PL(ЛАр);кара+V+PCP_FUT(Ыр)+3PL(ЛАр);карар+N+PL(ЛАр)+Nom;карарла+V+FUT_INDF(Ыр);карарла+V+PCP_FUT(Ыр);	кара[V]: посмотреть, смотреть | карар[N]: постановление
өчен	өчен+POST;	өчен[POST]: для, за
ярдәмче	ярдәм+N+PROF(чЫ)+Sg+Nom;ярдәмче+N+Sg+Nom;	ярдәм[N]: помощь | ярдәмче[N]: помощник
чара	чара+N+Sg+Nom;	чара[N]: средство
булырга	бул+V+INF_1(ЫргА);	бул[V]: быть, случиться
тиешле	ти+V+VN_2(Ыш)+ATTR_MUN(лЫ);тиешле+Adj;	тиешле[Adj]: должный
.	Type1
әмма	әмма+CNJ;	әмма[CNJ]: но
мин	мин+PN;	мин[PN]: я, мой
бу	бу+PN;	бу[PN]: это, здесь
вазифага	вазифа+N+Sg+DIR(ГА);
керешкәндә	кер+V+RECP(Ыш)+PCP_PS(ГАн)+LOC(ДА);	кер[V]: войти, входить
үк	үк+PART;
миңа	мин+PN+DIR(ГА);	мин[PN]: я, мой
яхшы	яхшы+Adj;яхшы+Adv;	яхшы[Adj]: хороший, лучший, хорошо, лучше | яхшы[Adv]: хорошо, лучше
киңәш	киңәш+N+Sg+Nom;киңәш+V+IMP_SG();	киңәш[N]: совет
биреп	бир+V+ADVV_ACC(Ып);	бир[V]: давать, дать, даваться
,	Type2
сурәтне	сурәт+N+Sg+ACC(нЫ);	сурәт[N]: изображение
шәхес	шәхес+N+Sg+Nom;	шәхес[N]: личность
белән	белән+POST;	белән[POST]: на, с
бутамаска	бута+V+NEG(мА)+INF_1(скА);бута+V+PCP_FUT(мАс)+DIR(ГА);
өйрәттеләр	өйрәт+V+CAUS(т)+PASS(Ыл)+PCP_FUT(Ыр);өйрәт+V+PST_DEF(ДЫ)+3PL(ЛАр);	өйрәт[V]: научить, учить
.	Type1
Шул	шул+PART;шул+PN;	шул[PN]: это, так, оттуда, потом
ук	ук+N+Sg+Nom;ук+PART;	ук[N]: стрела
киңәш	киңәш+N+Sg+Nom;киңәш+V+IMP_SG();	киңәш[N]: совет
сезгә	сез+PN+DIR(ГА);	сез[PN]: вы, ваш
дә	дә+PART;
файдага	файда+N+Sg+DIR(ГА);	файда[N]: польза
булыр	бул+V+FUT_INDF(Ыр);бул+V+PCP_FUT(Ыр);	бул[V]: быть, случиться
.	Type1
һАРРИ	һарри+N+Sg+Nom;
:	Type2
әмма	әмма+CNJ;	әмма[CNJ]: но
ул	ул+N+Sg+Nom;ул+PN;	ул[N]: сын | ул[PN]: он, она, оно, они, его, их
хаклы	хак+Adj+Sg+ATTR_MUN(лЫ);хак+N+ATTR_MUN(лЫ);хаклы+Adj;	хак[N]: право, цена
булган	бул+V+PCP_PS(ГАн);бул+V+PST_INDF(ГАн);	бул[V]: быть, случиться
.	Type1
Хәзер	хәзер+Adv;	хәзер[Adv]: сейчас, нынешний
мин	мин+PN;	мин[PN]: я, мой
моны	бу+PN+ACC(нЫ);	бу[PN]: это, здесь
күрәм	күр+V+PRES(Й)+1SG(м);	күр[V]: видеть
.	Type1
ПРОФЕССОР	профессор+N+Sg+Nom;	профессор[N]: профессор
МАКГОНАГАЛЛ	макгонагалл+N+Sg+Nom;
:	Type2
һарри	һарри+N+Sg+Nom;
,	Type2
син	син+PN;	син[PN]: ты, твой
гадәттән	гадәт+N+Sg+ABL(ДАн);	гадәт[N]: обычай
тыш	тыш+N+Sg+Nom;тыш+POST;	тыш[N]: наружность, улица | тыш[POST]: кроме
басым	бас+N+Sg+POSS_1SG(Ым)+Nom;басым+N+Sg+Nom;	басым[N]: давление
астында	ас+N+Sg+POSS_3(СЫ)+LOC(ДА);астында+POST;	астында[POST]: под
булдың	бул+V+PST_DEF(ДЫ)+2SG(ң);	бул[V]: быть, случиться
,	Type2
Альбусны	альбусн+N+Sg+POSS_3(СЫ)+Nom;альбус+N+Sg+ACC(нЫ);
югалту	югал+V+CAUS(т)+VN_1(у/ү/в)+Nom;югалт+V+VN_1(у/ү/в)+Nom;	югалт[V]: потерять, терять
,	Type2
аны	ул+PN+ACC(нЫ);	ул[PN]: он, она, оно, они, его, их
эзләү	эзлә+V+VN_1(у/ү/в)+Nom;	эзлә[V]: искать
,	Type2
җәрәхәтеңнең	җәрәхәтеңн+N+Sg+POSS_2SG(Ың)+Nom;җәрәхәт+N+Sg+POSS_2SG(Ың)+GEN(нЫң);	җәрәхәт[N]: рана
нәрсә	нәрсә+PN;	нәрсә[PN]: что, вещь
аңлатканыннан	аңла+V+CAUS(т)+PCP_PS(ГАн)+POSS_3(СЫ)+ABL(ДАн);аңлат+V+PCP_PS(ГАн)+POSS_3(СЫ)+ABL(ДАн);	аңла[V]: понимать, понять | аңлат[V]: объяснить, объяснять
курку…	Error
Ләкин	ләкин+CNJ;
мин	мин+PN;	мин[PN]: я, мой
сиңа	син+PN+DIR(ГА);	син[PN]: ты, твой
сөйләгәндә	сөйлә+V+PCP_PS(ГАн)+LOC(ДА);	сөйлә[V]: говорить, рассказывать
,	Type2
таян	таян+V+IMP_SG();	таян[V]: опираться
миңа	мин+PN+DIR(ГА);	мин[PN]: я, мой
,	Type2
син	син+PN;	син[PN]: ты, твой
хата	хата+N+Sg+Nom;	хата[N]: ошибка
ясыйсың	яса+V+OBL(ЙсЫ)+POSS_2SG(Ың)+Nom;яса+V+PRES(Й)+2SG(сЫң);	яса[V]: делать, сделать
.	Type1
һАРРИ	һарри+N+Sg+Nom;
:	Type2
Альбус	альбус+N+Sg+Nom;
мине	ми+N+Sg+ACC(нЫ);мин+PN+ACC(нЫ);мин+PN+POSS_3(СЫ)+Nom;	ми[N]: мозг | мин[PN]: я, мой
моңарчы	моңарчы+Adv;
яратмады	яра+V+CAUS(т)+NEG(мА)+PST_DEF(ДЫ);ярат+V+NEG(мА)+PST_DEF(ДЫ);	яра[V]: годиться | ярат[V]: любить
.	Type1
Миңа	мин+PN+DIR(ГА);	мин[PN]: я, мой
хәзер	хәзер+Adv;	хәзер[Adv]: сейчас, нынешний
дә	дә+PART;
аның	ул+PN+GEN(нЫң);	ул[PN]: он, она, оно, они, его, их
ошатуы	оша+V+CAUS(т)+VN_1(у/ү/в)+POSS_3(СЫ)+Nom;ошат+V+VN_1(у/ү/в)+POSS_3(СЫ)+Nom;	оша[V]: нравиться, понравиться
кирәкми	кирәк+V+NEG(мА)+PRES(Й);
.	Type1
Тик	тик+CNJ;	тик[CNJ]: но
ул	ул+N+Sg+Nom;ул+PN;	ул[N]: сын | ул[PN]: он, она, оно, они, его, их
иминлектә	имин+Adj+NMLZ(лЫк)+Sg+LOC(ДА);имин+Adj+PSBL(лЫк)+LOC(ДА);	имин[Adj]: невредимый
булачак	бул+V+FUT_DEF(АчАк);бул+V+PCP_FUT(АчАк);	бул[V]: быть, случиться
.	Type1
Сезгә	сез+PN+DIR(ГА);	сез[PN]: вы, ваш
хөрмәтем	хөрмәт+N+Sg+POSS_1SG(Ым)+Nom;	хөрмәт[N]: уважение
искиткеч	искиткеч+Adv;	искиткеч[Adv]: удивительно
зур	зур+Adj;	зур[Adj]: большой
булса	бул+V+COND(сА);	бул[V]: быть, случиться
да	да+PART;
,	Type2
Минерва	минерва+N+Sg+Nom;
,	Type2
сезнең	сез+PN+GEN(нЫң);	сез[PN]: вы, ваш
балагыз	бала+N+Sg+POSS_2PL(ЫгЫз)+Nom;	бала[N]: ребёнок
юк	юк+MOD;
һәм…	Error
ДЖИННИ	джинни+N+Sg+Nom;
:	Type2
һарри	һарри+N+Sg+Nom;
!	Type1
һАРРИ	һарри+N+Sg+Nom;
:	Type2
һәм	һәм+CNJ;	һәм[CNJ]: и
сез	сез+PN;	сез[PN]: вы, ваш
аңлап	аң+N+DISTR(лАп);аңла+V+ADVV_ACC(Ып);	аң[N]: сознание | аңла[V]: понимать, понять
бетермисез	бетер+V+NEG(мА)+PRES(Й)+2PL(сЫз);	бетер[V]: заканчивать, кончать, кончить
.	Type1
80	Num
ПРОФЕССОР	профессор+N+Sg+Nom;	профессор[N]: профессор
МАКГОНАГАЛЛ	макгонагалл+N+Sg+Nom;
(	Type3
бик	бик+Adv;	бик[Adv]: очень
тирән	тирән+Adj;	тирән[Adj]: глубокий, глубоко
рәнҗеп	рәнҗе+V+ADVV_ACC(Ып);
)	Type3
:	Type2
Укытучы	укы+V+CAUS(т)+VN_1(у/ү/в)+PCP_PR(чЫ);укы+V+CAUS(т)+VN_1(у/ү/в)+PROF(чЫ)+Sg+Nom;укыт+V+VN_1(у/ү/в)+PCP_PR(чЫ);укыт+V+VN_1(у/ү/в)+PROF(чЫ)+Sg+Nom;укытучы+N+Sg+Nom;	укы[V]: учиться, прочитать, читать | укыт[V]: учить, обучение, преподавание | укытучы[N]: преподаватель, учитель¹
һөнәренә	һөнәр+N+Sg+POSS_3(СЫ)+DIR(ГА);
багышланган	багышла+V+REFL(Ын)+PCP_PS(ГАн);багышла+V+REFL(Ын)+PST_INDF(ГАн);багышлан+V+PCP_PS(ГАн);багышлан+V+PST_INDF(ГАн);	багышла[V]: посвятить
гомерем	гомер+N+Sg+POSS_1SG(Ым)+Nom;	гомер[N]: жизнь
ниндидер	нинди+PN+PROB(ДЫр);	нинди[PN]: какой
мәгънәгә	мәгънә+N+Sg+DIR(ГА);	мәгънә[N]: смысл
иядер	и+V+PRES(Й)+PROB(ДЫр);ия+N+Sg+3SG(ДЫр);ия+N+Sg+Nom+PROB(ДЫр);	ия[N]: владелец, подлежащее
дип	ди+V+ADVV_ACC(Ып);	ди[V]: говорить, сказать
өметләнгән	өметлән+V+PCP_PS(ГАн);өметлән+V+PST_INDF(ГАн);	өметлән[V]: надеяться
идем…	Error
һАРРИ	һарри+N+Sg+Nom;
:	Type2
Бу	бу+PN;	бу[PN]: это, здесь
харита	харита+N+Sg+Nom;
минем	мин+PN+GEN(нЫң);	мин[PN]: я, мой
улымның	ул+N+Sg+POSS_1SG(Ым)+GEN(нЫң);ул+PN+POSS_1SG(Ым)+GEN(нЫң);	ул[N]: сын | ул[PN]: он, она, оно, они, его, их
кайда	кай+PN+LOC(ДА);кайда+PN;	кайда[PN]: где
булуын	бул+V+VN_1(у/ү/в)+POSS_3(СЫ)+ACC(нЫ);	бул[V]: быть, случиться
һәрчак	һәрчак+Adv;
күрсәтәчәк	күрсәт+V+FUT_DEF(АчАк);күрсәт+V+PCP_FUT(АчАк);	күрсәт[V]: показать, показывать
.	Type1
Сез	сез+PN;	сез[PN]: вы, ваш
аны	ул+PN+ACC(нЫ);	ул[PN]: он, она, оно, они, его, их
кулланырсыз	куллан+V+FUT_INDF(Ыр)+2PL(сЫз);куллан+V+PCP_FUT(Ыр)+2PL(сЫз);	куллан[V]: употреблять
дип	ди+V+ADVV_ACC(Ып);	ди[V]: говорить, сказать
өметләнәм	өметлән+V+PRES(Й)+1SG(м);	өметлән[V]: надеяться
.	Type1
һәм	һәм+CNJ;	һәм[CNJ]: и
әгәр	әгәр+CNJ;
кулланмавыгызны	кулланмавыгызн+N+Sg+POSS_3(СЫ)+Nom;кулланмав+N+Sg+POSS_2PL(ЫгЫз)+ACC(нЫ);
ишетсәм	ишет+V+COND(сА)+1SG(м);	ишет[V]: слышать, услышать
,	Type2
мин	мин+PN;	мин[PN]: я, мой
мәктәпкә	мәктәп+N+Sg+DIR(ГА);	мәктәп[N]: школа, школьный
булдыра	бул+V+CAUS(ДЫр)+PRES(Й);булдыр+V+PRES(Й);	бул[V]: быть, случиться | булдыр[V]: создавать, создать, справиться
алганча	ал+V+PCP_PS(ГАн)+EQU(чА);	ал[V]: брать, браться, взять
усаллык	усал+Adj+NMLZ(лЫк)+Sg+Nom;усал+Adj+PSBL(лЫк);	усал[Adj]: злой, сердитый, зло, сердито
белән	белән+POST;	белән[POST]: на, с
кайтачакмын	кайт+V+FUT_DEF(АчАк)+1SG(мЫн);кайт+V+PCP_FUT(АчАк)+1SG(мЫн);	кайт[V]: возвратиться, возвращаться, возвращение
һәм	һәм+CNJ;	һәм[CNJ]: и
Министрлыкта	министрлык+N+Sg+LOC(ДА);	министрлык[N]: министерство
булган	бул+V+PCP_PS(ГАн);бул+V+PST_INDF(ГАн);	бул[V]: быть, случиться
бар	бар+MOD;бар+N+Sg+Nom;бар+PN;бар+V+IMP_SG();	бар[N]: бар | бар[V]: идти, пойти
көчне	көч+N+Sg+ACC(нЫ);	көч[N]: сила
кулланачакмын	куллан+V+FUT_DEF(АчАк)+1SG(мЫн);куллан+V+PCP_FUT(АчАк)+1SG(мЫн);	куллан[V]: употреблять
–	Type2
монысы	монысы+PN;
аңлашыламы	аңла+V+RECP(Ыш)+PASS(Ыл)+PRES(Й)+INT(мЫ);аңлашыл+V+PRES(Й)+INT(мЫ);	аңла[V]: понимать, понять
?	Type1
ПРОФЕССОР	профессор+N+Sg+Nom;	профессор[N]: профессор
МАКГОНАГАЛЛ	макгонагалл+N+Sg+Nom;
Аңлашыла	аңла+V+RECP(Ыш)+PASS(Ыл)+PRES(Й);аңлашыл+V+PRES(Й);	аңла[V]: понимать, понять
.	Type1
(	Type3
бу	бу+PN;	бу[PN]: это, здесь
катылыктан	каты+Adj+NMLZ(лЫк)+Sg+ABL(ДАн);каты+Adj+PSBL(лЫк)+ABL(ДАн);	каты[Adj]: жёсткий, крепкий, жёстко, крепко
башы	баш+N+Sg+POSS_3(СЫ)+Nom;	баш[N]: голова
әйләнеп	әйлән+V+ADVV_ACC(Ып);	әйлән[V]: крутиться
)	Type3
:	Type2
ДЖИННИ	джинни+N+Sg+Nom;
һАРРИга	һарри+N+Sg+DIR(ГА);
карый	кара+V+PRES(Й);карый+N+Sg+Nom;	кара[V]: посмотреть, смотреть
,	Type2
аның	ул+PN+GEN(нЫң);	ул[PN]: он, она, оно, они, его, их
ниндигә	нинди+PN+DIR(ГА);	нинди[PN]: какой
әверелгәненә	әверел+V+PCP_PS(ГАн)+POSS_3(СЫ)+DIR(ГА);
ышанып	ышан+V+ADVV_ACC(Ып);	ышан[V]: верить, поверить
бетә	бет+V+PRES(Й);	бет[V]: кончаться, кончиться
алмый	ал+V+NEG(мА)+PRES(Й);	ал[V]: брать, браться, взять
.	Type1
Ул	ул+N+Sg+Nom;ул+PN;	ул[N]: сын | ул[PN]: он, она, оно, они, его, их
исә	и+V+COND(сА);ис+V+PRES(Й);исә+CNJ;	ис[V]: дуть
бер	бер+Num;бер+PN;	бер[Num]: один, первый
караш	кара+V+RECP(Ыш)+IMP_SG();кара+V+VN_2(Ыш)+Nom;караш+N+Sg+Nom;	кара[V]: посмотреть, смотреть | караш[N]: взгляд
белән	белән+POST;	белән[POST]: на, с
дә	дә+PART;
җавап	җавап+N+Sg+Nom;	җавап[N]: ответ
бирми	бир+V+NEG(мА)+PRES(Й);	бир[V]: давать, дать, даваться
.	Type1
ИКЕНЧЕ	ике+Num+NUM_ORD(ЫнчЫ);	ике[Num]: два, оба, второй
ПәРДә	пәрдә+N+Sg+Nom;
,	Type2
УНБЕРЕНЧЕ	унбер+Num+NUM_ORD(ЫнчЫ);	унбер[Num]: одиннадцать, одиннадцатый
КүРЕНЕШ	күр+V+REFL(Ын)+RECP(Ыш)+IMP_SG();күр+V+REFL(Ын)+VN_2(Ыш)+Nom;күрен+V+RECP(Ыш)+IMP_SG();күрен+V+VN_2(Ыш)+Nom;күренеш+N+Sg+Nom;	күр[V]: видеть | күренеш[N]: вид, явление
һОГВАРТС	һогвартс+N+Sg+Nom;
,	Type2
КАРАңГЫ	караңгы+Adj;	караңгы[Adj]: тёмный, темно
КөЧЛәРДәН	көч+N+PL(ЛАр)+ABL(ДАн);	көч[N]: сила
САКЛАНУ	сакла+V+REFL(Ын)+VN_1(у/ү/в)+Nom;саклан+V+VN_1(у/ү/в)+Nom;	сакла[V]: сохранять, хранить | саклан[V]: сохраниться
ДәРЕСЕ	дәрес+N+Sg+POSS_3(СЫ)+Nom;	дәрес[N]: занятие, урок
БүЛМәСЕ	бүлмә+N+Sg+POSS_3(СЫ)+Nom;	бүлмә[N]: комната
АЛЬБУС	альбус+N+Sg+Nom;
,	Type2
бераз	бераз+Adv;	бераз[Adv]: немного
икеләнебрәк	икелән+V+ADVV_ACC(Ып)+COMP(рАк)+Sg+Nom;
,	Type2
класска	класс+N+Sg+DIR(ГА);	класс[N]: класс
керә	кер+V+PRES(Й);	кер[V]: войти, входить
.	Type1
һЕРМИОНА	һермиона+N+Sg+Nom;
:	Type2
Аһа	аһа+N+Sg+Nom;
.	Type1
Безнең	без+N+Sg+GEN(нЫң);без+PN+GEN(нЫң);	без[PN]: мы, наш
поезд	поезд+N+Sg+Nom;	поезд[N]: поезд
тәртипләрен	тәртип+N+PL(ЛАр)+POSS_3(СЫ)+ACC(нЫ);	тәртип[N]: порядок, распорядок
бозучыбыз	боз+V+VN_1(у/ү/в)+PROF(чЫ)+Sg+Nom+1PL(бЫз);боз+V+VN_1(у/ү/в)+PROF(чЫ)+Sg+POSS_1PL(ЫбЫз)+Nom;	боз[V]: испортить
.	Type1
Ниһаять	ниһаять+MOD;
,	Type2
безнең	без+N+Sg+GEN(нЫң);без+PN+GEN(нЫң);	без[PN]: мы, наш
арага	ара+N+Sg+DIR(ГА);	ара[N]: между, среди, промежуток
кушылдыгыз	куш+V+PASS(Ыл)+PST_DEF(ДЫ)+2PL(гЫз);кушыл+V+PST_DEF(ДЫ)+2PL(гЫз);	куш[V]: велеть, складывать, сложить
.	Type1
АЛЬБУС	альбус+N+Sg+Nom;
:	Type2
һермиона	һермиона+N+Sg+Nom;
?	Type1
Ул	ул+N+Sg+Nom;ул+PN;	ул[N]: сын | ул[PN]: он, она, оно, они, его, их
гаҗәпләнгән	гаҗәплән+V+PCP_PS(ГАн);гаҗәплән+V+PST_INDF(ГАн);	гаҗәплән[V]: удивиться, удивляться
.	Type1
һЕРМИОНА	һермиона+N+Sg+Nom;
укытучы	укы+V+CAUS(т)+VN_1(у/ү/в)+PCP_PR(чЫ);укы+V+CAUS(т)+VN_1(у/ү/в)+PROF(чЫ)+Sg+Nom;укыт+V+VN_1(у/ү/в)+PCP_PR(чЫ);укыт+V+VN_1(у/ү/в)+PROF(чЫ)+Sg+Nom;укытучы+N+Sg+Nom;	укы[V]: учиться, прочитать, читать | укыт[V]: учить, обучение, преподавание | укытучы[N]: преподаватель, учитель¹
урынында	урын+N+Sg+POSS_3(СЫ)+LOC(ДА);	урын[N]: место
басып	бас+V+ADVV_ACC(Ып);	бас[V]: вставать, встать
тора	тор+V+PRES(Й);	тор[V]: вставать, встать, стоять
.	Type1
һЕРМИОНА	һермиона+N+Sg+Nom;
:	Type2
Минем	мин+PN+GEN(нЫң);	мин[PN]: я, мой
исемем	исем+N+Sg+POSS_1SG(Ым)+Nom;	исем[N]: звание, имя
Профессор	профессор+N+Sg+Nom;	профессор[N]: профессор
Грэйнджер	грэйнджер+N+Sg+Nom;
иде	и+V+PST_DEF(ДЫ);
бугай	бугай+PART;
,	Type2
Поттер	Rus
.	Type1
АЛЬБУС	альбус+N+Sg+Nom;
:	Type2
Сез	сез+PN;	сез[PN]: вы, ваш
нишлисез	нишлә+V+PRES(Й)+2PL(сЫз);
монда	бу+PN+LOC(ДА);монда+Adv;	бу[PN]: это, здесь
?	Type1
һЕРМИОНА	һермиона+N+Sg+Nom;
:	Type2
Укытам	укы+V+CAUS(т)+HOR_SG(Йм);укы+V+CAUS(т)+PRES(Й)+1SG(м);укыт+V+PRES(Й)+1SG(м);	укы[V]: учиться, прочитать, читать | укыт[V]: учить, обучение, преподавание
әле	әле+CNJ;әле+PART;	әле[CNJ]: пока
менә	мен+V+PRES(Й);менә+PART;	мен[V]: подниматься, подняться
,	Type2
үз	үз+PN;	үз[PN]: сам
башыма	баш+N+Sg+POSS_1SG(Ым)+DIR(ГА);	баш[N]: голова
.	Type1
ә	ә+PART;
сез	сез+PN;	сез[PN]: вы, ваш
монда	бу+PN+LOC(ДА);монда+Adv;	бу[PN]: это, здесь
нишлисез	нишлә+V+PRES(Й)+2PL(сЫз);
?	Type1
Белем	белем+N+Sg+Nom;	белем[N]: знание
аласыздыр	ал+V+PRES(Й)+2PL(сЫз)+PROB(ДЫр);ала+Adj+2PL(сЫз)+PROB(ДЫр);ала+Adj+ATTR_ABES(сЫз)+Sg+Nom+PROB(ДЫр);ала+Adj+Sg+ATTR_ABES(сЫз)+Sg+Nom+3SG(ДЫр);ала+Adj+Sg+ATTR_ABES(сЫз)+Sg+Nom+PROB(ДЫр);	ал[V]: брать, браться, взять | ала[Adj]: пегий
дип	ди+V+ADVV_ACC(Ып);	ди[V]: говорить, сказать
өметләнәм	өметлән+V+PRES(Й)+1SG(м);	өметлән[V]: надеяться
.	Type1
АЛЬБУС	альбус+N+Sg+Nom;
:	Type2
әмма	әмма+CNJ;	әмма[CNJ]: но
син…	Error
син…	Error
Тылсым	тылсым+N+Sg+Nom;
министры	министр+N+Sg+POSS_3(СЫ)+Nom;	министр[N]: министр
.	Type1
һЕРМИОНА	һермиона+N+Sg+Nom;
:	Type2
Тагын	тагын+Adv;	тагын[Adv]: ещё, опять, снова
шул	шул+PART;шул+PN;	шул[PN]: это, так, оттуда, потом
хыялларыңмы	хыял+N+PL(ЛАр)+POSS_2SG(Ың)+Nom+INT(мЫ);	хыял[N]: мечта
,	Type2
Поттер	Rus
?	Type1
Бүген	бүген+Adv;	бүген[Adv]: сегодня, сегодняшний
без	без+N+Sg+Nom;без+PN;	без[PN]: мы, наш
Патронус	патронус+N+Sg+Nom;
әфсенен	әфсен+N+Sg+POSS_3(СЫ)+ACC(нЫ);
үтәрбез	үт+V+PCP_FUT(Ыр)+1PL(бЫз);үтә+V+FUT_INDF(Ыр)+1PL(бЫз);үтә+V+PCP_FUT(Ыр)+1PL(бЫз);	үт[V]: пройти, проходить | үтә[V]: выполнить, выполнять
.	Type1
АЛЬБУС	альбус+N+Sg+Nom;
(	Type3
шаккатып	шаккат+V+ADVV_ACC(Ып);
)	Type3
:	Type2
Син	син+PN;	син[PN]: ты, твой
Караңгы	караңгы+Adj;	караңгы[Adj]: тёмный, темно
көчләрдән	көч+N+PL(ЛАр)+ABL(ДАн);	көч[N]: сила
саклану	сакла+V+REFL(Ын)+VN_1(у/ү/в)+Nom;саклан+V+VN_1(у/ү/в)+Nom;	сакла[V]: сохранять, хранить | саклан[V]: сохраниться
укытучысымы	укытучы+N+Sg+POSS_3(СЫ)+Nom+INT(мЫ);	укытучы[N]: преподаватель, учитель¹
?	Type1
Көлгән	көл+V+PCP_PS(ГАн);көл+V+PST_INDF(ГАн);	көл[V]: засмеяться, смеяться
тавышлар	тавыш+N+PL(ЛАр)+Nom;тавышла+V+FUT_INDF(Ыр);тавышла+V+PCP_FUT(Ыр);	тавыш[N]: голос, звук, крик, шум
ишетелә	ишет+V+PASS(Ыл)+PRES(Й);ишетел+V+PRES(Й);	ишет[V]: слышать, услышать
.	Type1
һЕРМИОНА	һермиона+N+Sg+Nom;
:	Type2
Сабырлыгымны	сабыр+Adj+NMLZ(лЫк)+Sg+POSS_1SG(Ым)+ACC(нЫ);сап+V+PCP_FUT(Ыр)+NMLZ(лЫк)+Sg+POSS_1SG(Ым)+ACC(нЫ);	сабыр[Adj]: терпеливый, терпеливо
Гриффиндордан	гриффиндор+N+Sg+ABL(ДАн);
ун	ун+Num;	ун[Num]: десять, десятый
баллны	балл+N+Sg+ACC(нЫ);	балл[N]: балл
кисәм	ки+V+COND(сА)+1SG(м);кис+V+PRES(Й)+1SG(м);	ки[V]: одеть | кис[V]: резать
.	Type1
югалтам	югал+V+CAUS(т)+HOR_SG(Йм);югал+V+CAUS(т)+PRES(Й)+1SG(м);югалт+V+PRES(Й)+1SG(м);	югалт[V]: потерять, терять
хәзер	хәзер+Adv;	хәзер[Adv]: сейчас, нынешний
.	Type1
Аңгыралык	аңгыра+Adj+NMLZ(лЫк)+Sg+Nom;аңгыра+Adj+PSBL(лЫк);аңгыра+N+NMLZ(лЫк)+Sg+Nom;аңгыра+N+PSBL(лЫк);
өчен	өчен+POST;	өчен[POST]: для, за
81	Num
ПОЛЛИ	полли+N+Sg+Nom;
ЧАПМАН	чапман+N+Sg+Nom;
(	Type3
тирән	тирән+Adj;	тирән[Adj]: глубокий, глубоко
үпкә	үпкә+N+Sg+Nom;	үпкә[N]: легкое, обида
белән	белән+POST;	белән[POST]: на, с
,	Type2
басып	бас+V+ADVV_ACC(Ып);	бас[V]: вставать, встать
)	Type3
:	Type2
Юк	юк+MOD;
.	Type1
Юк	юк+MOD;
.	Type1
Ул	ул+N+Sg+Nom;ул+PN;	ул[N]: сын | ул[PN]: он, она, оно, они, его, их
моны	бу+PN+ACC(нЫ);	бу[PN]: это, здесь
махсус	махсус+Adj;	махсус[Adj]: специальный, специально
эшләде	эшлә+V+PST_DEF(ДЫ);	эшлә[V]: делать, поступать, поступить, работать, сделать
.	Type1
Ул	ул+N+Sg+Nom;ул+PN;	ул[N]: сын | ул[PN]: он, она, оно, они, его, их
Гриффиндорны	гриффиндорн+N+Sg+POSS_3(СЫ)+Nom;гриффиндор+N+Sg+ACC(нЫ);
күрә	күр+V+PRES(Й);күрә+POST;	күр[V]: видеть | күрә[POST]: ввиду, по
алмый	ал+V+NEG(мА)+PRES(Й);	ал[V]: брать, браться, взять
,	Type2
һәм	һәм+CNJ;	һәм[CNJ]: и
моны	бу+PN+ACC(нЫ);	бу[PN]: это, здесь
һәркем	һәркем+PN;	һәркем[PN]: каждый
белә	бел+V+PRES(Й);	бел[V]: знать, узнать
.	Type1
һЕРМИОНА	һермиона+N+Sg+Nom;
:	Type2
Утырыгыз	утыр+V+IMP_PL(ЫгЫз);	утыр[V]: посидеть, садиться, сидеть
,	Type2
Полли	полли+N+Sg+Nom;
Чапман	чапман+N+Sg+Nom;
,	Type2
эш	эш+N+Sg+Nom;	эш[N]: дело
начарга	начар+Adj+Sg+DIR(ГА);	начар[Adj]: плохой, плохо
киткәнче	ки+V+CAUS(т)+ADVV_SUCC(ГАнчЫ);кит+V+ADVV_SUCC(ГАнчЫ);	ки[V]: одеть | кит[V]: уйти, уходить
.	Type1
(	Type3
ПОЛЛИ	полли+N+Sg+Nom;
уфылдый	уфылда+V+PRES(Й);
һәм	һәм+CNJ;	һәм[CNJ]: и
утыра	утыр+V+PRES(Й);	утыр[V]: посидеть, садиться, сидеть
)	Type3
.	Type1
Мин	мин+PN;	мин[PN]: я, мой
сезгә	сез+PN+DIR(ГА);	сез[PN]: вы, ваш
дә	дә+PART;
аның	ул+PN+GEN(нЫң);	ул[PN]: он, она, оно, они, его, их
үрнәгенә	үрнәк+N+Sg+POSS_3(СЫ)+DIR(ГА);	үрнәк[N]: образец
иярергә	ияр+V+INF_1(ЫргА);	ияр[V]: следовать
тәкъдим	тәкъдим+N+Sg+Nom;	тәкъдим[N]: предложение
итәм	и+V+CAUS(т)+HOR_SG(Йм);и+V+CAUS(т)+PRES(Й)+1SG(м);ит+V+PRES(Й)+1SG(м);	ит[V]: делать, сделать
,	Type2
Альбус	альбус+N+Sg+Nom;
.	Type1
һәм	һәм+CNJ;	һәм[CNJ]: и
бу	бу+PN;	бу[PN]: это, здесь
әкиятегезне	әкият+N+Sg+POSS_2PL(ЫгЫз)+ACC(нЫ);
тәмамлагыз	тәмамла+V+IMP_PL(ЫгЫз);	тәмамла[V]: заканчивать, закончить
.	Type1
АЛЬБУС	альбус+N+Sg+Nom;
:	Type2
Ләкин	ләкин+CNJ;
сез	сез+PN;	сез[PN]: вы, ваш
мондый	бу+PN+SIM_1(ДАй);мондый+Adj;	бу[PN]: это, здесь
түгел	түгел+PART;
бит	бит+N+Sg+Nom;бит+PART;	бит[N]: лицо, страница
.	Type1
һЕРМИОНА	һермиона+N+Sg+Nom;
:	Type2
һәм	һәм+CNJ;	һәм[CNJ]: и
Альбус	альбус+N+Sg+Nom;
Поттерга	поттер+N+Sg+DIR(ГА);
минем	мин+PN+GEN(нЫң);	мин[PN]: я, мой
чыннан	чын+Adj+Sg+ABL(ДАн);	чын[Adj]: настоящий
да	да+PART;
шундый	шундый+Adj;
булуымны	бул+V+VN_1(у/ү/в)+POSS_1SG(Ым)+ACC(нЫ);	бул[V]: быть, случиться
күрсәтер	күрсәт+V+FUT_INDF(Ыр);күрсәт+V+PCP_FUT(Ыр);	күрсәт[V]: показать, показывать
өчен	өчен+POST;	өчен[POST]: для, за
Гриффиндордан	гриффиндор+N+Sg+ABL(ДАн);
егерме	егерме+Num;	егерме[Num]: двадцать, двадцатый
баллны	балл+N+Sg+ACC(нЫ);	балл[N]: балл
алам	ал+V+PRES(Й)+1SG(м);	ал[V]: брать, браться, взять
.	Type1
ЯНН	Rus
ФРЕДЕРИКС	фредерикс+N+Sg+Nom;
:	Type2
Хәзер	хәзер+Adv;	хәзер[Adv]: сейчас, нынешний
үк	үк+PART;
утырмасаң	утыр+V+NEG(мА)+COND(сА)+2SG(ң);	утыр[V]: посидеть, садиться, сидеть
,	Type2
Альбус…	Error
АЛЬБУС	альбус+N+Sg+Nom;
утыра	утыр+V+PRES(Й);	утыр[V]: посидеть, садиться, сидеть
.	Type1
АЛЬБУС	альбус+N+Sg+Nom;
:	Type2
әйтергә	әйт+V+INF_1(ЫргА);	әйт[V]: говорить, сказать
генә	генә+PART;
ярыймы	яра+V+PRES(Й)+INT(мЫ);ярый+MOD+INT(мЫ);	яра[V]: годиться
?	Type1
һЕРМИОНА	һермиона+N+Sg+Nom;
:	Type2
Юк	юк+MOD;
,	Type2
ярамый	яра+V+NEG(мА)+PRES(Й);ярамый+MOD;	яра[V]: годиться
.	Type1
Тыныч	тыныч+Adj;	тыныч[Adj]: мирный, спокойный, мирно, спокойно
кына	кына+PART;
утыр	у+V+CAUS(т)+FUT_INDF(Ыр);у+V+CAUS(т)+PCP_FUT(Ыр);утыр+V+IMP_SG();	утыр[V]: посидеть, садиться, сидеть
,	Type2
Поттер	Rus
,	Type2
югыйсә	югыйсә+CNJ;
син	син+PN;	син[PN]: ты, твой
булган	бул+V+PCP_PS(ГАн);бул+V+PST_INDF(ГАн);	бул[V]: быть, случиться
соңгы	соңгы+Adj;
абруеңны	абруй+N+Sg+POSS_2SG(Ың)+ACC(нЫ);	абруй[N]: авторитет
да	да+PART;
югалтачаксың	югал+V+CAUS(т)+FUT_DEF(АчАк)+2SG(сЫң);югал+V+CAUS(т)+PCP_FUT(АчАк)+2SG(сЫң);югалт+V+FUT_DEF(АчАк)+2SG(сЫң);югалт+V+PCP_FUT(АчАк)+2SG(сЫң);	югалт[V]: потерять, терять
.	Type1
Хәзер	хәзер+Adv;	хәзер[Adv]: сейчас, нынешний
исә	и+V+COND(сА);ис+V+PRES(Й);исә+CNJ;	ис[V]: дуть
кем	кем+PN;	кем[PN]: кто
миңа	мин+PN+DIR(ГА);	мин[PN]: я, мой
Патронусның	патронусн+N+Sg+POSS_2SG(Ың)+Nom;патронус+N+Sg+GEN(нЫң);
ни	ни+CNJ;ни+PART;ни+PN;	ни[CNJ]: ни | ни[PN]: что
икәнен	икән+MOD+Sg+POSS_3(СЫ)+ACC(нЫ);
әйтә	әйт+V+PRES(Й);	әйт[V]: говорить, сказать
ала	ал+V+PRES(Й);ала+Adj;	ал[V]: брать, браться, взять | ала[Adj]: пегий
?	Type1
Кем	кем+PN;	кем[PN]: кто
?	Type1
Беркем	беркем+PN;
дә	дә+PART;
?	Type1
Сез	сез+PN;	сез[PN]: вы, ваш
иң	иң+N+Sg+Nom;иң+PART;иң+V+IMP_SG();
өметсез	өмет+N+ATTR_ABES(сЫз)+Sg+Nom;өмет+N+Sg+2PL(сЫз);	өмет[N]: надежда
укучылар	уку+N+PROF(чЫ)+PL(ЛАр)+Nom;укучы+N+PL(ЛАр)+Nom;укы+V+VN_1(у/ү/в)+PROF(чЫ)+PL(ЛАр)+Nom;	укучы[N]: ученик, читатель, школьник | укы[V]: учиться, прочитать, читать
икән	икән+MOD;икән+PART;
.	Type1
һЕРМИОНА	һермиона+N+Sg+Nom;
нечкә	нечкә+Adj;	нечкә[Adj]: тонкий
итеп	ит+V+ADVV_ACC(Ып);	ит[V]: делать, сделать
елмая	елмай+V+PRES(Й);	елмай[V]: улыбаться, улыбнуться
.	Type1
Ул	ул+N+Sg+Nom;ул+PN;	ул[N]: сын | ул[PN]: он, она, оно, они, его, их
чыннан	чын+Adj+Sg+ABL(ДАн);	чын[Adj]: настоящий
да	да+PART;
шактый	шактый+Adv;	шактый[Adv]: изрядно
усал	усал+Adj;	усал[Adj]: злой, сердитый, зло, сердито
.	Type1
АЛЬБУС	альбус+N+Sg+Nom;
:	Type2
Юк	юк+MOD;
.	Type1
Бу	бу+PN;	бу[PN]: это, здесь
җүләрлек	җүләр+Adj+NMLZ(лЫк)+Sg+Nom;җүләр+Adj+PSBL(лЫк);
.	Type1
Кайда	кай+PN+LOC(ДА);кайда+PN;	кайда[PN]: где
Роза	роза+N+Sg+Nom;
?	Type1
Ул	ул+N+Sg+Nom;ул+PN;	ул[N]: сын | ул[PN]: он, она, оно, они, его, их
сезгә	сез+PN+DIR(ГА);	сез[PN]: вы, ваш
мәзәк	мәзәк+N+Sg+Nom;	мәзәк[N]: анекдот, шутка
кылануыгызны	кылан+V+VN_1(у/ү/в)+POSS_2PL(ЫгЫз)+ACC(нЫ);
әйтер	әйт+V+FUT_INDF(Ыр);әйт+V+PCP_FUT(Ыр);	әйт[V]: говорить, сказать
иде	и+V+PST_DEF(ДЫ);
.	Type1
һЕРМИОНА	һермиона+N+Sg+Nom;
:	Type2
Кем	кем+PN;	кем[PN]: кто
ул	ул+N+Sg+Nom;ул+PN;	ул[N]: сын | ул[PN]: он, она, оно, они, его, их
Роза	роза+N+Sg+Nom;
?	Type1
Синең	син+PN+GEN(нЫң);	син[PN]: ты, твой
уйлап	уйла+V+ADVV_ACC(Ып);	уйла[V]: думать
чыгарылган	чыгар+V+PASS(Ыл)+PCP_PS(ГАн);чыгар+V+PASS(Ыл)+PST_INDF(ГАн);чыгарыл+V+PCP_PS(ГАн);чыгарыл+V+PST_INDF(ГАн);	чыгар[V]: вывести, выводить
дустыңмы	дуст+N+Sg+POSS_2SG(Ың)+Nom+INT(мЫ);
?	Type1
АЛЬБУС	альбус+N+Sg+Nom;
:	Type2
Роза	роза+N+Sg+Nom;
Грэйнджер-Уизли	грэйнджер-уизли+N+Sg+Nom;
!	Type1
Сезнең	сез+PN+GEN(нЫң);	сез[PN]: вы, ваш
кызыгыз	кыз+N+Sg+POSS_2PL(ЫгЫз)+Nom;кыз+V+IMP_PL(ЫгЫз);	кыз[N]: девушка, дочь
!	Type1
(	Type3
Эшне	эш+N+Sg+ACC(нЫ);	эш[N]: дело
аңлап	аң+N+DISTR(лАп);аңла+V+ADVV_ACC(Ып);	аң[N]: сознание | аңла[V]: понимать, понять
)	Type3
.	Type1
әлбәттә	әлбәттә+MOD;	әлбәттә[MOD]: конечно, непременно
,	Type2
сез	сез+PN;	сез[PN]: вы, ваш
Рон	Rus
белән	белән+POST;	белән[POST]: на, с
өйләнешмәгәч	өйлән+V+RECP(Ыш)+NEG(мА)+ADVV_ANT(ГАч);
,	Type2
Роза…	Error
Көлешкән	көл+V+RECP(Ыш)+PCP_PS(ГАн);көл+V+RECP(Ыш)+PST_INDF(ГАн);	көл[V]: засмеяться, смеяться
тавышлар	тавыш+N+PL(ЛАр)+Nom;тавышла+V+FUT_INDF(Ыр);тавышла+V+PCP_FUT(Ыр);	тавыш[N]: голос, звук, крик, шум
.	Type1
һЕРМИОНА	һермиона+N+Sg+Nom;
:	Type2
Нинди	нинди+PN;	нинди[PN]: какой
оятсызлык	оят+N+ATTR_ABES(сЫз)+Sg+NMLZ(лЫк)+Sg+Nom;оят+N+ATTR_ABES(сЫз)+Sg+PSBL(лЫк);оятсызлык+N+Sg+Nom;	оят[N]: стыд
!	Type1
50	Num
балл	балл+N+Sg+Nom;	балл[N]: балл
–	Type2
Гриффиндордан	гриффиндор+N+Sg+ABL(ДАн);
.	Type1
һәм	һәм+CNJ;	һәм[CNJ]: и
ышан	ышан+V+IMP_SG();	ышан[V]: верить, поверить
миңа	мин+PN+DIR(ГА);	мин[PN]: я, мой
,	Type2
әгәр	әгәр+CNJ;
кем	кем+PN;	кем[PN]: кто
дә	дә+PART;
булса	бул+V+COND(сА);	бул[V]: быть, случиться
мине	ми+N+Sg+ACC(нЫ);мин+PN+ACC(нЫ);мин+PN+POSS_3(СЫ)+Nom;	ми[N]: мозг | мин[PN]: я, мой
тагын	тагын+Adv;	тагын[Adv]: ещё, опять, снова
бүлдерсә	бүл+V+CAUS(ДЫр)+COND(сА);бүлдер+V+COND(сА);	бүл[V]: делить, поделить | бүлдер[V]: делить, перебить, поделить
,	Type2
йөз	йөз+N+Sg+Nom;йөз+Num;йөз+V+IMP_SG();	йөз[N]: лицо | йөз[Num]: сто, сотый | йөз[V]: плавать
баллга	балл+N+Sg+DIR(ГА);	балл[N]: балл
ябешәчәкмен…	Error
Ул	ул+N+Sg+Nom;ул+PN;	ул[N]: сын | ул[PN]: он, она, оно, они, его, их
класс	класс+N+Sg+Nom;	класс[N]: класс
буйлап	буй+N+DISTR(лАп);буй+PROP+DISTR(лАп);буйла+V+ADVV_ACC(Ып);буйлап+POST;	буй[N]: длина, рост | буйлап[POST]: по
күз	күз+N+Sg+Nom;	күз[N]: глаз
йөртеп	йөр+V+CAUS(т)+ADVV_ACC(Ып);йөрт+V+ADVV_ACC(Ып);	йөр[V]: походить, ходить | йөрт[V]: водить
чыга	чык+V+PRES(Й);	чык[V]: выйти, выходить
.	Type1
Беркем	беркем+PN;
бер	бер+Num;бер+PN;	бер[Num]: один, первый
мускулын	мускул+N+Sg+POSS_3(СЫ)+ACC(нЫ);
да	да+PART;
селкетми	селкет+V+NEG(мА)+PRES(Й);
.	Type1
Яхшы	яхшы+Adj;яхшы+Adv;	яхшы[Adj]: хороший, лучший, хорошо, лучше | яхшы[Adv]: хорошо, лучше
.	Type1
Патронус	патронус+N+Sg+Nom;
–	Type2
тылсымлы	тылсым+N+ATTR_MUN(лЫ);
әфсен	әфсен+N+Sg+Nom;
,	Type2
сезнең	сез+PN+GEN(нЫң);	сез[PN]: вы, ваш
иң	иң+N+Sg+Nom;иң+PART;иң+V+IMP_SG();
уңай	уңай+Adj;	уңай[Adj]: положительный, удобный, удобно
хис-кичерешләрегезнең	хис-кичерешләрегезн+N+Sg+POSS_2SG(Ың)+Nom;хис-кичереш+N+PL(ЛАр)+POSS_2PL(ЫгЫз)+GEN(нЫң);
чагылышы	чагыл+V+VN_2(Ыш)+POSS_3(СЫ)+Nom;чак+V+PASS(Ыл)+VN_2(Ыш)+POSS_3(СЫ)+Nom;
,	Type2
ул	ул+N+Sg+Nom;ул+PN;	ул[N]: сын | ул[PN]: он, она, оно, они, его, их
сезнең	сез+PN+GEN(нЫң);	сез[PN]: вы, ваш
белән	белән+POST;	белән[POST]: на, с
барыннан	бар+N+Sg+POSS_3(СЫ)+ABL(ДАн);бар+PN+POSS_3(СЫ)+ABL(ДАн);	бар[N]: бар
да	да+PART;
бигрәк	бигрәк+Adv;	бигрәк[Adv]: особенно, слишком
охшашлыкка	охшаш+Adj+NMLZ(лЫк)+Sg+DIR(ГА);охшаш+Adj+PSBL(лЫк)+DIR(ГА);	охшаш[Adj]: подобный, схожий
ия	и+V+PRES(Й);ия+N+Sg+Nom;	ия[N]: владелец, подлежащее
хайван	хайван+N+Sg+Nom;	хайван[N]: животное
формасын	форма+N+Sg+POSS_3(СЫ)+ACC(нЫ);	форма[N]: форма
ала	ал+V+PRES(Й);ала+Adj;	ал[V]: брать, браться, взять | ала[Adj]: пегий
.	Type1
Бу	бу+PN;	бу[PN]: это, здесь
–	Type2
яктылык	якты+Adj+NMLZ(лЫк)+Sg+Nom;якты+Adj+PSBL(лЫк);якты+N+NMLZ(лЫк)+Sg+Nom;якты+N+PSBL(лЫк);	якты[Adj]: светлый, светло
бүләге	бүләк+N+Sg+POSS_3(СЫ)+Nom;	бүләк[N]: подарок
.	Type1
әгәр	әгәр+CNJ;
дә	дә+PART;
сез	сез+PN;	сез[PN]: вы, ваш
Патронус	патронус+N+Sg+Nom;
чакыра	чакыр+V+PRES(Й);	чакыр[V]: звать, позвать, приглашение, призвать, призывать
аласыз	ал+V+PRES(Й)+2PL(сЫз);ала+Adj+2PL(сЫз);ала+Adj+ATTR_ABES(сЫз)+Sg+Nom;ала+Adj+Sg+ATTR_ABES(сЫз)+Sg+Nom;	ал[V]: брать, браться, взять | ала[Adj]: пегий
икән	икән+MOD;икән+PART;
,	Type2
сез	сез+PN;	сез[PN]: вы, ваш
үзегезне	үз+PN+POSS_2PL(ЫгЫз)+ACC(нЫ);	үз[PN]: сам
бар	бар+MOD;бар+N+Sg+Nom;бар+PN;бар+V+IMP_SG();	бар[N]: бар | бар[V]: идти, пойти
дөньядан	дөнья+N+Sg+ABL(ДАн);	дөнья[N]: мир¹
саклый	сакла+V+PRES(Й);	сакла[V]: сохранять, хранить
аласыз	ал+V+PRES(Й)+2PL(сЫз);ала+Adj+2PL(сЫз);ала+Adj+ATTR_ABES(сЫз)+Sg+Nom;ала+Adj+Sg+ATTR_ABES(сЫз)+Sg+Nom;	ал[V]: брать, браться, взять | ала[Adj]: пегий
.	Type1
Бу	бу+PN;	бу[PN]: это, здесь
исә	и+V+COND(сА);ис+V+PRES(Й);исә+CNJ;	ис[V]: дуть
кайбер	кайбер+PN;
очракларда	очрак+N+PL(ЛАр)+LOC(ДА);	очрак[N]: случай
сез	сез+PN;	сез[PN]: вы, ваш
уйлаганнан	уйла+V+PCP_PS(ГАн)+ABL(ДАн);	уйла[V]: думать
ешрак	еш+Adv+COMP(рАк)+Sg+Nom;	еш[Adv]: часто
кирәк	кирәк+MOD;
булачак	бул+V+FUT_DEF(АчАк);бул+V+PCP_FUT(АчАк);	бул[V]: быть, случиться
.	Type1
82	Num
ИКЕНЧЕ	ике+Num+NUM_ORD(ЫнчЫ);	ике[Num]: два, оба, второй
ПәРДә	пәрдә+N+Sg+Nom;
,	Type2
УНИКЕНЧЕ	унике+Num+NUM_ORD(ЫнчЫ);	унике[Num]: двенадцать, двенадцатый
КүРЕНЕШ	күр+V+REFL(Ын)+RECP(Ыш)+IMP_SG();күр+V+REFL(Ын)+VN_2(Ыш)+Nom;күрен+V+RECP(Ыш)+IMP_SG();күрен+V+VN_2(Ыш)+Nom;күренеш+N+Sg+Nom;	күр[V]: видеть | күренеш[N]: вид, явление
һОГВАРТС	һогвартс+N+Sg+Nom;
,	Type2
БАСКЫЧЛАР	баскыч+N+PL(ЛАр)+Nom;баскычла+V+FUT_INDF(Ыр);баскычла+V+PCP_FUT(Ыр);	баскыч[N]: лестница
АЛЬБУС	альбус+N+Sg+Nom;
баскыч	баскыч+N+Sg+Nom;	баскыч[N]: лестница
буйлап	буй+N+DISTR(лАп);буй+PROP+DISTR(лАп);буйла+V+ADVV_ACC(Ып);буйлап+POST;	буй[N]: длина, рост | буйлап[POST]: по
карана-карана	карана-карана+N+Sg+Nom;
менә	мен+V+PRES(Й);менә+PART;	мен[V]: подниматься, подняться
.	Type1
Ул	ул+N+Sg+Nom;ул+PN;	ул[N]: сын | ул[PN]: он, она, оно, они, его, их
бернәрсә	бернәрсә+PN;	бернәрсә[PN]: ничто
дә	дә+PART;
күрми	күр+V+NEG(мА)+PRES(Й);	күр[V]: видеть
.	Type1
Ул	ул+N+Sg+Nom;ул+PN;	ул[N]: сын | ул[PN]: он, она, оно, они, его, их
чыга	чык+V+PRES(Й);	чык[V]: выйти, выходить
.	Type1
Баскычлар	баскыч+N+PL(ЛАр)+Nom;баскычла+V+FUT_INDF(Ыр);баскычла+V+PCP_FUT(Ыр);	баскыч[N]: лестница
биегән	бие+V+PCP_PS(ГАн);бие+V+PST_INDF(ГАн);	бие[V]: плясать
сыман	сыман+POST;	сыман[POST]: как
хәрәкәтләнә	хәрәкәтлән+V+PRES(Й);
.	Type1
СКОРПИУС	скорпиус+N+Sg+Nom;
аның	ул+PN+GEN(нЫң);	ул[PN]: он, она, оно, они, его, их
артыннан	арт+Adj+Sg+POSS_3(СЫ)+ABL(ДАн);артыннан+POST;
керә	кер+V+PRES(Й);	кер[V]: войти, входить
.	Type1
Ул	ул+N+Sg+Nom;ул+PN;	ул[N]: сын | ул[PN]: он, она, оно, они, его, их
АЛЬБУСны	альбусн+N+Sg+POSS_3(СЫ)+Nom;альбус+N+Sg+ACC(нЫ);
күрдем	күр+V+PST_DEF(ДЫ)+1SG(м);	күр[V]: видеть
дип	ди+V+ADVV_ACC(Ып);	ди[V]: говорить, сказать
уйлый	уйла+V+PRES(Й);	уйла[V]: думать
,	Type2
аның	ул+PN+GEN(нЫң);	ул[PN]: он, она, оно, они, его, их
монда	бу+PN+LOC(ДА);монда+Adv;	бу[PN]: это, здесь
булмавын	бул+V+NEG(мА)+VN_1(у/ү/в)+POSS_3(СЫ)+ACC(нЫ);	бул[V]: быть, случиться
аңлый	аңла+V+PRES(Й);	аңла[V]: понимать, понять
.	Type1
Кырыеннан	кырыеннан+N+Sg+Nom;
баскыч	баскыч+N+Sg+Nom;	баскыч[N]: лестница
узып	уз+V+ADVV_ACC(Ып);	уз[V]: пройти, проходить
киткәндә	ки+V+CAUS(т)+PCP_PS(ГАн)+LOC(ДА);кит+V+PCP_PS(ГАн)+LOC(ДА);	ки[V]: одеть | кит[V]: уйти, уходить
,	Type2
ул	ул+N+Sg+Nom;ул+PN;	ул[N]: сын | ул[PN]: он, она, оно, они, его, их
идәнгә	идән+N+Sg+DIR(ГА);	идән[N]: пол
утыра	утыр+V+PRES(Й);	утыр[V]: посидеть, садиться, сидеть
.	Type1
ТЕРЕКөМЕШ	терекөмеш+N+Sg+Nom;
ХАНЫМ	хан+N+Sg+POSS_1SG(Ым)+Nom;ханым+N+Sg+Nom;	хан[N]: хан | ханым[N]: госпожа
керә	кер+V+PRES(Й);	кер[V]: войти, входить
һәм	һәм+CNJ;	һәм[CNJ]: и
баскыч	баскыч+N+Sg+Nom;	баскыч[N]: лестница
буйлап	буй+N+DISTR(лАп);буй+PROP+DISTR(лАп);буйла+V+ADVV_ACC(Ып);буйлап+POST;	буй[N]: длина, рост | буйлап[POST]: по
атлый	атла+V+PRES(Й);	атла[V]: шагать, шагнуть
.	Type1
өстән	өс+N+Sg+ABL(ДАн);өстә+V+REFL(Ын)+IMP_SG();	өстә[V]: добавить, добавлять
ул	ул+N+Sg+Nom;ул+PN;	ул[N]: сын | ул[PN]: он, она, оно, они, его, их
СКОРПИУСка	скорпиус+N+Sg+DIR(ГА);
китәргә	кит+V+INF_1(ЫргА);	кит[V]: уйти, уходить
кушып	куш+V+ADVV_ACC(Ып);	куш[V]: велеть, складывать, сложить
кул	кул+N+Sg+Nom;	кул[N]: рука
чаба	чап+V+PRES(Й);	чап[V]: бегать, побежать
.	Type1
Ул	ул+N+Sg+Nom;ул+PN;	ул[N]: сын | ул[PN]: он, она, оно, они, его, их
буйсына	буйсын+V+PRES(Й);	буйсын[V]: подчиняться
һәм	һәм+CNJ;	һәм[CNJ]: и
моннан	бу+PN+ABL(ДАн);моннан+PN;	бу[PN]: это, здесь
китә	ки+V+CAUS(т)+PRES(Й);кит+V+PRES(Й);	ки[V]: одеть | кит[V]: уйти, уходить
,	Type2
аның	ул+PN+GEN(нЫң);	ул[PN]: он, она, оно, они, его, их
ялгызлыгы	ялгыз+N+NMLZ(лЫк)+Sg+POSS_3(СЫ)+Nom;ялгыз+N+PSBL(лЫк)+POSS_3(СЫ)+Nom;
ап-ачык	ап-ачык+Adj;
.	Type1
АЛЬБУС	альбус+N+Sg+Nom;
керә	кер+V+PRES(Й);	кер[V]: войти, входить
һәм	һәм+CNJ;	һәм[CNJ]: и
баскыч	баскыч+N+Sg+Nom;	баскыч[N]: лестница
буйлап	буй+N+DISTR(лАп);буй+PROP+DISTR(лАп);буйла+V+ADVV_ACC(Ып);буйлап+POST;	буй[N]: длина, рост | буйлап[POST]: по
атлый	атла+V+PRES(Й);	атла[V]: шагать, шагнуть
.	Type1
СКОРПИУС	скорпиус+N+Sg+Nom;
керә	кер+V+PRES(Й);	кер[V]: войти, входить
һәм	һәм+CNJ;	һәм[CNJ]: и
баскыч	баскыч+N+Sg+Nom;	баскыч[N]: лестница
буйлап	буй+N+DISTR(лАп);буй+PROP+DISTR(лАп);буйла+V+ADVV_ACC(Ып);буйлап+POST;	буй[N]: длина, рост | буйлап[POST]: по
атлый	атла+V+PRES(Й);	атла[V]: шагать, шагнуть
.	Type1
Баскычлар	баскыч+N+PL(ЛАр)+Nom;баскычла+V+FUT_INDF(Ыр);баскычла+V+PCP_FUT(Ыр);	баскыч[N]: лестница
очраша	очра+V+RECP(Ыш)+PRES(Й);	очра[V]: встретиться, встречаться
.	Type1
Ике	ике+Num;	ике[Num]: два, оба, второй
егет	егет+N+Sg+Nom;	егет[N]: молодец, парень
бер-берсенә	бер-берсе+PN+POSS_3(СЫ)+DIR(ГА);
карый	кара+V+PRES(Й);карый+N+Sg+Nom;	кара[V]: посмотреть, смотреть
.	Type1
өметсез	өмет+N+ATTR_ABES(сЫз)+Sg+Nom;өмет+N+Sg+2PL(сЫз);	өмет[N]: надежда
һәм	һәм+CNJ;	һәм[CNJ]: и
өмет	өмет+N+Sg+Nom;	өмет[N]: надежда
белән	белән+POST;	белән[POST]: на, с
–	Type2
барысы	бары+PN+POSS_3(СЫ)+Nom;	бары[PN]: весь
бергә	бер+Num+DIR(ГА);бер+PN+DIR(ГА);бергә+Adv;	бер[Num]: один, первый | бергә[Adv]: вместе
.	Type1
һәм	һәм+CNJ;	һәм[CNJ]: и
аннары	аннары+PN;
АЛЬБУС	альбус+N+Sg+Nom;
читкә	чит+Adj+Sg+DIR(ГА);чит+N+Sg+DIR(ГА);	чит[Adj]: чужой
карый	кара+V+PRES(Й);карый+N+Sg+Nom;	кара[V]: посмотреть, смотреть
,	Type2
һәм	һәм+CNJ;	һәм[CNJ]: и
бу	бу+PN;	бу[PN]: это, здесь
мизгел	мизгел+N+Sg+Nom;	мизгел[N]: пора
бозыла	боз+V+PASS(Ыл)+PRES(Й);бозыл+V+PRES(Й);	боз[V]: испортить
,	Type2
шуның	шул+PN+GEN(нЫң);шул+PN+POSS_2SG(Ың)+Nom;	шул[PN]: это, так, оттуда, потом
белән	белән+POST;	белән[POST]: на, с
бергә	бер+Num+DIR(ГА);бер+PN+DIR(ГА);бергә+Adv;	бер[Num]: один, первый | бергә[Adv]: вместе
,	Type2
мөгаен	мөгаен+MOD;	мөгаен[MOD]: наверно
,	Type2
дуслык	дус+N+NMLZ(лЫк)+Sg+Nom;дус+N+PSBL(лЫк);	дус[N]: друг
та	та+PART;
бозылгандыр	боз+V+PASS(Ыл)+PCP_PS(ГАн)+3SG(ДЫр);боз+V+PASS(Ыл)+PCP_PS(ГАн)+PROB(ДЫр);боз+V+PASS(Ыл)+PST_INDF(ГАн)+PROB(ДЫр);бозыл+V+PCP_PS(ГАн)+3SG(ДЫр);бозыл+V+PCP_PS(ГАн)+PROB(ДЫр);бозыл+V+PST_INDF(ГАн)+PROB(ДЫр);	боз[V]: испортить
.	Type1
һәм	һәм+CNJ;	һәм[CNJ]: и
хәзер	хәзер+Adv;	хәзер[Adv]: сейчас, нынешний
баскычлар	баскыч+N+PL(ЛАр)+Nom;баскычла+V+FUT_INDF(Ыр);баскычла+V+PCP_FUT(Ыр);	баскыч[N]: лестница
аерыла	аер+V+PASS(Ыл)+PRES(Й);аерыл+V+PRES(Й);	аер[V]: разделить, разделять | аерыл[V]: разделиться
,	Type2
ике	ике+Num;	ике[Num]: два, оба, второй
караш	кара+V+RECP(Ыш)+IMP_SG();кара+V+VN_2(Ыш)+Nom;караш+N+Sg+Nom;	кара[V]: посмотреть, смотреть | караш[N]: взгляд
очраша	очра+V+RECP(Ыш)+PRES(Й);	очра[V]: встретиться, встречаться
–	Type2
берсе	бер+PN+POSS_3(СЫ)+Nom;
гаепле	гаеп+N+ATTR_MUN(лЫ);гаепле+Adj;	гаеп[N]: вина | гаепле[Adj]: виноватый, виновный
,	Type2
икенчесе	ике+Num+NUM_ORD(ЫнчЫ)+POSS_3(СЫ);	ике[Num]: два, оба, второй
–	Type2
сыкранулы	сыкра+V+REFL(Ын)+VN_1(у/ү/в)+ATTR_MUN(лЫ)+Sg;сыкран+V+VN_1(у/ү/в)+ATTR_MUN(лЫ)+Sg;
.	Type1
Икесе	ике+Num+POSS_3(СЫ)+Nom;	ике[Num]: два, оба, второй
дә	дә+PART;
бәхетсез	бәхет+N+ATTR_ABES(сЫз)+Sg+Nom;бәхет+N+Sg+2PL(сЫз);	бәхет[N]: счастье
.	Type1
ИКЕНЧЕ	ике+Num+NUM_ORD(ЫнчЫ);	ике[Num]: два, оба, второй
ПәРДә	пәрдә+N+Sg+Nom;
,	Type2
УНөЧЕНЧЕ	унөч+Num+NUM_ORD(ЫнчЫ);	унөч[Num]: тринадцать, тринадцатый
КүРЕНЕШ	күр+V+REFL(Ын)+RECP(Ыш)+IMP_SG();күр+V+REFL(Ын)+VN_2(Ыш)+Nom;күрен+V+RECP(Ыш)+IMP_SG();күрен+V+VN_2(Ыш)+Nom;күренеш+N+Sg+Nom;	күр[V]: видеть | күренеш[N]: вид, явление
һАРРИ	һарри+N+Sg+Nom;
белән	белән+POST;	белән[POST]: на, с
ДЖИННИ	джинни+N+Sg+Nom;
ПОТТЕРЛАРНЫң	поттерларн+N+Sg+POSS_2SG(Ың)+Nom;поттер+N+PL(ЛАр)+GEN(нЫң);
ЙОРТЫ	йорт+N+Sg+POSS_3(СЫ)+Nom;	йорт[N]: дом
,	Type2
АШ	аш+N+Sg+Nom;	аш[N]: еда, пища
БүЛМәСЕ	бүлмә+N+Sg+POSS_3(СЫ)+Nom;	бүлмә[N]: комната
ДЖИННИ	джинни+N+Sg+Nom;
белән	белән+POST;	белән[POST]: на, с
һАРРИ	һарри+N+Sg+Nom;
бер-берсенә	бер-берсе+PN+POSS_3(СЫ)+DIR(ГА);
сак	сак+N+Sg+Nom;сак+PROP+Sg+Nom;	сак[N]: пост, стража
кына	кына+PART;
карыйлар	кара+V+PRES(Й)+3PL(ЛАр);карый+N+PL(ЛАр)+Nom;	кара[V]: посмотреть, смотреть
.	Type1
Алар	алар+PN;	алар[PN]: они
арасында	ара+N+Sg+POSS_3(СЫ)+LOC(ДА);арасында+POST;	ара[N]: между, среди, промежуток
бәхәс	бәхәс+N+Sg+Nom;	бәхәс[N]: спор
бар	бар+MOD;бар+N+Sg+Nom;бар+PN;бар+V+IMP_SG();	бар[N]: бар | бар[V]: идти, пойти
,	Type2
һәм	һәм+CNJ;	һәм[CNJ]: и
икесе	ике+Num+POSS_3(СЫ)+Nom;	ике[Num]: два, оба, второй
дә	дә+PART;
бу	бу+PN;	бу[PN]: это, здесь
турында	тур+N+Sg+POSS_3(СЫ)+LOC(ДА);турында+POST;	тур[N]: тур | турында[POST]: о
белә	бел+V+PRES(Й);	бел[V]: знать, узнать
.	Type1
һАРРИ	һарри+N+Sg+Nom;
:	Type2
Бу	бу+PN;	бу[PN]: это, здесь
дөрес	дөрес+Adj;дөрес+Adv;	дөрес[Adj]: правильный, правильно | дөрес[Adv]: правильно
карар	кара+V+FUT_INDF(Ыр);кара+V+PCP_FUT(Ыр);карар+N+Sg+Nom;	кара[V]: посмотреть, смотреть | карар[N]: постановление
.	Type1
ДЖИННИ	джинни+N+Sg+Nom;
:	Type2
Син	син+PN;	син[PN]: ты, твой
ышандырырга	ышан+V+CAUS(ДЫр)+INF_1(ЫргА);ышандыр+V+INF_1(ЫргА);	ышан[V]: верить, поверить
теләгән	телә+V+PCP_PS(ГАн);телә+V+PST_INDF(ГАн);	телә[V]: желать, пожелать
төсле	төс+N+ATTR_MUN(лЫ);төсле+Adj;төсле+POST;	төс[N]: цвет | төсле[Adj]: цветной
.	Type1
һАРРИ	һарри+N+Sg+Nom;
:	Type2
Син	син+PN;	син[PN]: ты, твой
аның	ул+PN+GEN(нЫң);	ул[PN]: он, она, оно, они, его, их
белән	белән+POST;	белән[POST]: на, с
ихлас	ихлас+Adj;
булырга	бул+V+INF_1(ЫргА);	бул[V]: быть, случиться
дидең	ди+V+PST_DEF(ДЫ)+2SG(ң);	ди[V]: говорить, сказать
,	Type2
әмма	әмма+CNJ;	әмма[CNJ]: но
чынлыкта	чын+Adj+NMLZ(лЫк)+Sg+LOC(ДА);чын+Adj+PSBL(лЫк)+LOC(ДА);	чын[Adj]: настоящий
миңа	мин+PN+DIR(ГА);	мин[PN]: я, мой
үзем	үз+PN+POSS_1SG(Ым)+Nom;	үз[PN]: сам
белән	белән+POST;	белән[POST]: на, с
ихлас	ихлас+Adj;
булулары	бул+V+VN_1(у/ү/в)+PL(ЛАр)+POSS_3(СЫ)+Nom;	бул[V]: быть, случиться
кирәк	кирәк+MOD;
,	Type2
йөрәгем	йөрәк+N+Sg+POSS_1SG(Ым)+Nom;	йөрәк[N]: сердце
әйткәнгә	әйт+V+PCP_PS(ГАн)+DIR(ГА);	әйт[V]: говорить, сказать
ышанулары	ышан+V+VN_1(у/ү/в)+PL(ЛАр)+POSS_3(СЫ)+Nom;	ышан[V]: верить, поверить
кирәк…	Error
83	Num
ДЖИННИ	джинни+N+Sg+Nom;
:	Type2
һарри	һарри+N+Sg+Nom;
,	Type2
дөньяда	дөнья+N+Sg+LOC(ДА);	дөнья[N]: мир¹
кайчан	кайчан+Adv;кайчан+PN;	кайчан[Adv]: когда
да	да+PART;
булса	бул+V+COND(сА);	бул[V]: быть, случиться
яшәгән	яшә+V+PCP_PS(ГАн);яшә+V+PST_INDF(ГАн);	яшә[V]: жить, прожить
тылсымчыларның	тылсым+N+PROF(чЫ)+PL(ЛАр)+GEN(нЫң);
иң	иң+N+Sg+Nom;иң+PART;иң+V+IMP_SG();
бөек	бөек+Adj;	бөек[Adj]: великий
йөрәкләренең	йөрәк+N+PL(ЛАр)+POSS_3(СЫ)+GEN(нЫң);	йөрәк[N]: сердце
берсе	бер+PN+POSS_3(СЫ)+Nom;
–	Type2
синеке	си+N+Sg+ATTR_GEN(нЫкЫ);син+PN+ATTR_GEN(нЫкЫ);	син[PN]: ты, твой
,	Type2
мин	мин+PN;	мин[PN]: я, мой
йөрәгеңнең	йөрәк+N+Sg+POSS_2SG(Ың)+GEN(нЫң);	йөрәк[N]: сердце
шулай	шулай+PN;
эшләргә	эш+N+PL(ЛАр)+DIR(ГА);эшлә+V+INF_1(ЫргА);	эш[N]: дело | эшлә[V]: делать, поступать, поступить, работать, сделать
әмер	әмер+N+Sg+Nom;	әмер[N]: приказ
бирүенә	бир+V+VN_1(у/ү/в)+POSS_3(СЫ)+DIR(ГА);	бир[V]: давать, дать, даваться
ышанмыйм	ышан+V+NEG(мА)+HOR_SG(Йм);ышан+V+NEG(мА)+PRES(Й)+1SG(м);	ышан[V]: верить, поверить
.	Type1
Алар	алар+PN;	алар[PN]: они
ишек	ишек+N+Sg+Nom;	ишек[N]: дверь
каккан	как+V+PCP_PS(ГАн);как+V+PST_INDF(ГАн);
тавыш	тавыш+N+Sg+Nom;	тавыш[N]: голос, звук, крик, шум
ишетәләр	ишет+V+PRES(Й)+3PL(ЛАр);	ишет[V]: слышать, услышать
.	Type1
Ишек	ишек+N+Sg+Nom;	ишек[N]: дверь
коткарды	коткар+V+PST_DEF(ДЫ);	коткар[V]: спасать, спасти
.	Type1
Ул	ул+N+Sg+Nom;ул+PN;	ул[N]: сын | ул[PN]: он, она, оно, они, его, их
чыга	чык+V+PRES(Й);	чык[V]: выйти, выходить
.	Type1
Бер	бер+Num;бер+PN;	бер[Num]: один, первый
мизгелдән	мизгел+N+Sg+ABL(ДАн);	мизгел[N]: пора
соң	соң+Adv;соң+N+Sg+Nom;соң+PART;соң+POST;	соң[Adv]: же, поздно, последний | соң[N]: конец | соң[POST]: после
ДРАКО	драко+N+Sg+Nom;
керә	кер+V+PRES(Й);	кер[V]: войти, входить
,	Type2
аны	ул+PN+ACC(нЫ);	ул[PN]: он, она, оно, они, его, их
ачу	ач+V+VN_1(у/ү/в)+Nom;ачу+N+Sg+Nom;	ач[V]: открывать, открыть | ачу[N]: злоба
баскан	бас+V+PCP_PS(ГАн);бас+V+PST_INDF(ГАн);	бас[V]: вставать, встать
,	Type2
ләкин	ләкин+CNJ;
ул	ул+N+Sg+Nom;ул+PN;	ул[N]: сын | ул[PN]: он, она, оно, они, его, их
моны	бу+PN+ACC(нЫ);	бу[PN]: это, здесь
яхшы	яхшы+Adj;яхшы+Adv;	яхшы[Adj]: хороший, лучший, хорошо, лучше | яхшы[Adv]: хорошо, лучше
итеп	ит+V+ADVV_ACC(Ып);	ит[V]: делать, сделать
яшергән	яшер+V+PCP_PS(ГАн);яшер+V+PST_INDF(ГАн);	яшер[V]: прятать, спрятать
.	Type1
ДРАКО	драко+N+Sg+Nom;
:	Type2
Мин	мин+PN;	мин[PN]: я, мой
озак	озак+Adj;	озак[Adj]: долгий, долго
торалмыйм	торалмыйм+N+Sg+Nom;
.	Type1
һәм	һәм+CNJ;	һәм[CNJ]: и
безгә	без+PN+DIR(ГА);	без[PN]: мы, наш
озак	озак+Adj;	озак[Adj]: долгий, долго
вакыт	вакыт+N+Sg+Nom;	вакыт[N]: время, пора
кирәкми	кирәк+V+NEG(мА)+PRES(Й);
дә	дә+PART;
.	Type1
һАРРИ	һарри+N+Sg+Nom;
:	Type2
Мин	мин+PN;	мин[PN]: я, мой
ничек	ничек+PN;
ярдәм	ярдәм+N+Sg+Nom;	ярдәм[N]: помощь
итә	и+V+CAUS(т)+PRES(Й);ит+V+PRES(Й);	ит[V]: делать, сделать
алам	ал+V+PRES(Й)+1SG(м);	ал[V]: брать, браться, взять
?	Type1
ДРАКО	драко+N+Sg+Nom;
:	Type2
Мин	мин+PN;	мин[PN]: я, мой
монда	бу+PN+LOC(ДА);монда+Adv;	бу[PN]: это, здесь
синең	син+PN+GEN(нЫң);	син[PN]: ты, твой
белән	белән+POST;	белән[POST]: на, с
капма-каршы	капма-каршы+Adj;
торыр	тор+V+FUT_INDF(Ыр);тор+V+PCP_FUT(Ыр);	тор[V]: вставать, встать, стоять
өчен	өчен+POST;	өчен[POST]: для, за
түгел	түгел+PART;
.	Type1
әмма	әмма+CNJ;	әмма[CNJ]: но
минем	мин+PN+GEN(нЫң);	мин[PN]: я, мой
улым	ул+N+Sg+POSS_1SG(Ым)+Nom;ул+PN+POSS_1SG(Ым)+Nom;	ул[N]: сын | ул[PN]: он, она, оно, они, его, их
күз	күз+N+Sg+Nom;	күз[N]: глаз
яшенә	яшь+Adj+Sg+POSS_3(СЫ)+DIR(ГА);яшь+N+Sg+POSS_3(СЫ)+DIR(ГА);	яшь[Adj]: молодой, юный | яшь[N]: возраст, год²
буыла	бу+V+PASS(Ыл)+PRES(Й);буыл+V+PRES(Й);	бу[V]: душить
,	Type2
мин	мин+PN;	мин[PN]: я, мой
аның	ул+PN+GEN(нЫң);	ул[PN]: он, она, оно, они, его, их
әтисе	әти+N+Sg+POSS_3(СЫ)+Nom;	әти[N]: отец, папа
,	Type2
шулай	шулай+PN;
булгач	бул+V+ADVV_ANT(ГАч);	бул[V]: быть, случиться
,	Type2
мин	мин+PN;	мин[PN]: я, мой
монда	бу+PN+LOC(ДА);монда+Adv;	бу[PN]: это, здесь
синнән	син+PN+ABL(ДАн);	син[PN]: ты, твой
сорарга	сора+V+INF_1(ЫргА);	сора[V]: спрашивать, спросить
килдем	кил+V+PST_DEF(ДЫ)+1SG(м);	кил[V]: идти
:	Type2
нигә	ни+PN+DIR(ГА);нигә+PN;	ни[PN]: что
син	син+PN;	син[PN]: ты, твой
ике	ике+Num;	ике[Num]: два, оба, второй
яхшы	яхшы+Adj;яхшы+Adv;	яхшы[Adj]: хороший, лучший, хорошо, лучше | яхшы[Adv]: хорошо, лучше
дусны	дус+N+Sg+ACC(нЫ);	дус[N]: друг
аерасың	аер+V+OBL(ЙсЫ)+POSS_2SG(Ың)+Nom;аер+V+PRES(Й)+2SG(сЫң);	аер[V]: разделить, разделять
?	Type1
һАРРИ	һарри+N+Sg+Nom;
:	Type2
Мин	мин+PN;	мин[PN]: я, мой
аларны	алар+PN+ACC(нЫ);	алар[PN]: они
аермыйм	аер+V+NEG(мА)+HOR_SG(Йм);аер+V+NEG(мА)+PRES(Й)+1SG(м);	аер[V]: разделить, разделять
.	Type1
ДРАКО	драко+N+Sg+Nom;
:	Type2
Син	син+PN;	син[PN]: ты, твой
мәктәп	мәктәп+N+Sg+Nom;	мәктәп[N]: школа, школьный
җәдвәлен	җәдвәл+N+Sg+POSS_3(СЫ)+ACC(нЫ);
үзгәрткәнсең	үзгәр+V+CAUS(т)+PCP_PS(ГАн)+2SG(сЫң);үзгәр+V+CAUS(т)+PST_INDF(ГАн)+2SG(сЫң);үзгәрт+V+PCP_PS(ГАн)+2SG(сЫң);үзгәрт+V+PST_INDF(ГАн)+2SG(сЫң);	үзгәр[V]: измениться, изменяться | үзгәрт[V]: изменить, изменять
,	Type2
укытучыларга	укы+V+CAUS(т)+VN_1(у/ү/в)+PROF(чЫ)+PL(ЛАр)+DIR(ГА);укыт+V+VN_1(у/ү/в)+PROF(чЫ)+PL(ЛАр)+DIR(ГА);укытучы+N+PL(ЛАр)+DIR(ГА);	укы[V]: учиться, прочитать, читать | укыт[V]: учить, обучение, преподавание | укытучы[N]: преподаватель, учитель¹
һәм	һәм+CNJ;	һәм[CNJ]: и
Альбусның	альбусн+N+Sg+POSS_2SG(Ың)+Nom;альбус+N+Sg+GEN(нЫң);
үзенә	үз+PN+POSS_3(СЫ)+DIR(ГА);	үз[PN]: сам
янагансың	яна+V+PCP_PS(ГАн)+2SG(сЫң);яна+V+PST_INDF(ГАн)+2SG(сЫң);
.	Type1
Нигә	ни+PN+DIR(ГА);нигә+PN;	ни[PN]: что
?	Type1
һАРРИ	һарри+N+Sg+Nom;
ДРАКОга	драко+N+Sg+DIR(ГА);
игътибар	игътибар+N+Sg+Nom;	игътибар[N]: внимание
белән	белән+POST;	белән[POST]: на, с
карый	кара+V+PRES(Й);карый+N+Sg+Nom;	кара[V]: посмотреть, смотреть
һәм	һәм+CNJ;	һәм[CNJ]: и
аннары	аннары+PN;
читкә	чит+Adj+Sg+DIR(ГА);чит+N+Sg+DIR(ГА);	чит[Adj]: чужой
борыла	бор+V+PASS(Ыл)+PRES(Й);борыл+V+PRES(Й);	бор[V]: повернуть, поворачивать
.	Type1
һАРРИ	һарри+N+Sg+Nom;
:	Type2
Мин	мин+PN;	мин[PN]: я, мой
улымны	ул+N+Sg+POSS_1SG(Ым)+ACC(нЫ);ул+PN+POSS_1SG(Ым)+ACC(нЫ);	ул[N]: сын | ул[PN]: он, она, оно, они, его, их
якларга	як+N+PL(ЛАр)+DIR(ГА);якла+V+INF_1(ЫргА);	як[N]: сторона | якла[V]: защитить, защищать
тиешмен	ти+V+VN_2(Ыш)+1SG(мЫн);
.	Type1
ДРАКО	драко+N+Sg+Nom;
:	Type2
Скорпиустанмы	скорпиустанм+N+Sg+POSS_3(СЫ)+Nom;
?	Type1
һАРРИ	һарри+N+Sg+Nom;
:	Type2
Бэйн	бэйн+N+Sg+Nom;
улым	ул+N+Sg+POSS_1SG(Ым)+Nom;ул+PN+POSS_1SG(Ым)+Nom;	ул[N]: сын | ул[PN]: он, она, оно, они, его, их
өстендә	өс+N+Sg+POSS_3(СЫ)+LOC(ДА);өстен+Adj+Sg+LOC(ДА);өстендә+POST;	өстен[Adj]: господствующий, превосходить
караңгылыкны	караңгы+Adj+NMLZ(лЫк)+Sg+ACC(нЫ);караңгы+Adj+PSBL(лЫк)+ACC(нЫ);	караңгы[Adj]: тёмный, темно
сизүен	сиз+V+VN_1(у/ү/в)+POSS_3(СЫ)+ACC(нЫ);	сиз[V]: чуять
әйтте	әйт+V+PST_DEF(ДЫ);	әйт[V]: говорить, сказать
.	Type1
Улым	ул+N+Sg+POSS_1SG(Ым)+Nom;ул+PN+POSS_1SG(Ым)+Nom;	ул[N]: сын | ул[PN]: он, она, оно, они, его, их
тирәсендә	тирә+Adj+Sg+POSS_3(СЫ)+LOC(ДА);тирәсендә+POST;
караңгылык	караңгы+Adj+NMLZ(лЫк)+Sg+Nom;караңгы+Adj+PSBL(лЫк);	караңгы[Adj]: тёмный, темно
.	Type1
ДРАКО	драко+N+Sg+Nom;
:	Type2
Нәрсә	нәрсә+PN;	нәрсә[PN]: что, вещь
әйтмәкче	әйт+V+DESID(мАкчЫ);әйтмәк+N+PROF(чЫ)+Sg+Nom;	әйт[V]: говорить, сказать
буласың	бул+V+OBL(ЙсЫ)+POSS_2SG(Ың)+Nom;бул+V+PRES(Й)+2SG(сЫң);	бул[V]: быть, случиться
,	Type2
Поттер	Rus
.	Type1
һАРРИ	һарри+N+Sg+Nom;
борыла	бор+V+PASS(Ыл)+PRES(Й);борыл+V+PRES(Й);	бор[V]: повернуть, поворачивать
һәм	һәм+CNJ;	һәм[CNJ]: и
ДРАКОга	драко+N+Sg+DIR(ГА);
туп-туры	туп-туры+Adj;
карый	кара+V+PRES(Й);карый+N+Sg+Nom;	кара[V]: посмотреть, смотреть
.	Type1
һАРРИ	һарри+N+Sg+Nom;
:	Type2
Син	син+PN;	син[PN]: ты, твой
чыннан	чын+Adj+Sg+ABL(ДАн);	чын[Adj]: настоящий
да…	Error
чыннан	чын+Adj+Sg+ABL(ДАн);	чын[Adj]: настоящий
да	да+PART;
ул	ул+N+Sg+Nom;ул+PN;	ул[N]: сын | ул[PN]: он, она, оно, они, его, их
синеке	си+N+Sg+ATTR_GEN(нЫкЫ);син+PN+ATTR_GEN(нЫкЫ);	син[PN]: ты, твой
дип	ди+V+ADVV_ACC(Ып);	ди[V]: говорить, сказать
уйлыйсыңмы	уйла+V+OBL(ЙсЫ)+POSS_2SG(Ың)+Nom+INT(мЫ);уйла+V+PRES(Й)+2SG(сЫң)+INT(мЫ);	уйла[V]: думать
,	Type2
Драко	драко+N+Sg+Nom;
?	Type1
үле	үле+Adj;	үле[Adj]: мёртвый
тынлык	тын+N+NMLZ(лЫк)+Nom;
.	Type1
ДРАКО	драко+N+Sg+Nom;
:	Type2
Син	син+PN;	син[PN]: ты, твой
сүзләреңне…	Error
кире	кире+Adj;кире+Adv;	кире[Adj]: обратный, упрямый, обратно | кире[Adv]: обратно
кайтарачаксың	кайтар+V+FUT_DEF(АчАк)+2SG(сЫң);кайтар+V+PCP_FUT(АчАк)+2SG(сЫң);	кайтар[V]: возвращение
.	Type1
һАРРИ	һарри+N+Sg+Nom;
сүзен	сүз+N+Sg+POSS_3(СЫ)+ACC(нЫ);	сүз[N]: слово
кире	кире+Adj;кире+Adv;	кире[Adj]: обратный, упрямый, обратно | кире[Adv]: обратно
алмый	ал+V+NEG(мА)+PRES(Й);	ал[V]: брать, браться, взять
.	Type1
ДРАКО	драко+N+Sg+Nom;
кулына	кул+N+Sg+POSS_3(СЫ)+DIR(ГА);	кул[N]: рука
таягын	таяк+N+Sg+POSS_3(СЫ)+ACC(нЫ);	таяк[N]: палка
ала	ал+V+PRES(Й);ала+Adj;	ал[V]: брать, браться, взять | ала[Adj]: пегий
.	Type1
һАРРИ	һарри+N+Sg+Nom;
:	Type2
Син	син+PN;	син[PN]: ты, твой
бит	бит+N+Sg+Nom;бит+PART;	бит[N]: лицо, страница
моны	бу+PN+ACC(нЫ);	бу[PN]: это, здесь
эшләргә	эш+N+PL(ЛАр)+DIR(ГА);эшлә+V+INF_1(ЫргА);	эш[N]: дело | эшлә[V]: делать, поступать, поступить, работать, сделать
теләмисең	телә+V+NEG(мА)+OBL(ЙсЫ)+POSS_2SG(Ың)+Nom;телә+V+NEG(мА)+PRES(Й)+2SG(сЫң);	телә[V]: желать, пожелать
.	Type1
ДРАКО	драко+N+Sg+Nom;
:	Type2
Телим	тел+V+HOR_SG(Йм);телә+V+HOR_SG(Йм);телә+V+PRES(Й)+1SG(м);	телә[V]: желать, пожелать
.	Type1
.	Type1
84	Num
һАРРИ	һарри+N+Sg+Nom;
:	Type2
Минем	мин+PN+GEN(нЫң);	мин[PN]: я, мой
сиңа	син+PN+DIR(ГА);	син[PN]: ты, твой
зыян	зыян+N+Sg+Nom;	зыян[N]: вред
саласым	сал+V+OBL(ЙсЫ)+POSS_1SG(Ым)+Nom;	сал[V]: класть, положить
килми	кил+V+NEG(мА)+PRES(Й);	кил[V]: идти
,	Type2
Драко	драко+N+Sg+Nom;
.	Type1
ДРАКО	драко+N+Sg+Nom;
:	Type2
Кызык	кызык+Adj;	кызык[Adj]: интересный, интересно
,	Type2
ә	ә+PART;
менә	мен+V+PRES(Й);менә+PART;	мен[V]: подниматься, подняться
минем	мин+PN+GEN(нЫң);	мин[PN]: я, мой
сиңа	син+PN+DIR(ГА);	син[PN]: ты, твой
зыян	зыян+N+Sg+Nom;	зыян[N]: вред
саласы	сал+V+OBL(ЙсЫ);сала+N+Sg+POSS_3(СЫ)+Nom;	сал[V]: класть, положить
килә	кил+V+PRES(Й);	кил[V]: идти
.	Type1
Алар	алар+PN;	алар[PN]: они
сугышырга	сук+V+RECP(Ыш)+INF_1(ЫргА);	сук[V]: бить, побить
әзерләнә	әзерлә+V+REFL(Ын)+PRES(Й);әзерлән+V+PRES(Й);	әзерлә[V]: готовить, приготовить | әзерлән[V]: готовиться
,	Type2
таякларын	таяк+N+PL(ЛАр)+POSS_3(СЫ)+ACC(нЫ);	таяк[N]: палка
чыгаралар	чыгар+V+PRES(Й)+3PL(ЛАр);	чыгар[V]: вывести, выводить
.	Type1
ДРАКО	драко+N+Sg+Nom;
белән	белән+POST;	белән[POST]: на, с
һАРРИ	һарри+N+Sg+Nom;
:	Type2
Экспеллиармус	экспеллиармус+N+Sg+Nom;
!	Type1
әфсеннәр	әфсен+N+PL(ЛАр)+Nom;
бәрелешә	бәр+V+PASS(Ыл)+RECP(Ыш)+PRES(Й);бәрел+V+RECP(Ыш)+PRES(Й);
һәм	һәм+CNJ;	һәм[CNJ]: и
капма-каршы	капма-каршы+Adj;
якка	як+N+Sg+DIR(ГА);	як[N]: сторона
китә	ки+V+CAUS(т)+PRES(Й);кит+V+PRES(Й);	ки[V]: одеть | кит[V]: уйти, уходить
.	Type1
ДРАКО	драко+N+Sg+Nom;
:	Type2
Инкарцеро	инкарцеро+N+Sg+Nom;
!	Type1
һАРРИ	һарри+N+Sg+Nom;
ДРАКОның	дракон+N+Sg+POSS_2SG(Ың)+Nom;драко+N+Sg+GEN(нЫң);
таягыннан	таяк+N+Sg+POSS_3(СЫ)+ABL(ДАн);	таяк[N]: палка
чыккан	чык+V+PCP_PS(ГАн);чык+V+PST_INDF(ГАн);	чык[V]: выйти, выходить
кабыныштан	кабын+V+VN_2(Ыш)+ABL(ДАн);кап+V+REFL(Ын)+VN_2(Ыш)+ABL(ДАн);
тайпылып	тайпыл+V+ADVV_ACC(Ып);
кала	кал+V+PRES(Й);кала+N+Sg+Nom;	кал[V]: оставаться, остаться | кала[N]: город
.	Type1
һАРРИ	һарри+N+Sg+Nom;
:	Type2
Таранталлегра	таранталлегра+N+Sg+Nom;
!	Type1
ДРАКО	драко+N+Sg+Nom;
читкә	чит+Adj+Sg+DIR(ГА);чит+N+Sg+DIR(ГА);	чит[Adj]: чужой
сикерә	сикер+V+PRES(Й);	сикер[V]: прыгать, прыгнуть
.	Type1
Син	син+PN;	син[PN]: ты, твой
әзерләнеп	әзерлә+V+REFL(Ын)+ADVV_ACC(Ып);әзерлән+V+ADVV_ACC(Ып);	әзерлә[V]: готовить, приготовить | әзерлән[V]: готовиться
килгәнсең	кил+V+PCP_PS(ГАн)+2SG(сЫң);кил+V+PST_INDF(ГАн)+2SG(сЫң);	кил[V]: идти
,	Type2
Драко	драко+N+Sg+Nom;
.	Type1
ДРАКО	драко+N+Sg+Nom;
:	Type2
ә	ә+PART;
син	син+PN;	син[PN]: ты, твой
осталыгыңны	оста+Adj+NMLZ(лЫк)+Sg+POSS_2SG(Ың)+ACC(нЫ);оста+N+NMLZ(лЫк)+Sg+POSS_2SG(Ың)+ACC(нЫ);	оста[N]: мастер
югалткансың	югал+V+CAUS(т)+PCP_PS(ГАн)+2SG(сЫң);югал+V+CAUS(т)+PST_INDF(ГАн)+2SG(сЫң);югалт+V+PCP_PS(ГАн)+2SG(сЫң);югалт+V+PST_INDF(ГАн)+2SG(сЫң);	югалт[V]: потерять, терять
,	Type2
Потер	Rus
.	Type1
Денсажео	денсажео+N+Sg+Nom;
!	Type1
һАРРИ	һарри+N+Sg+Nom;
читкә	чит+Adj+Sg+DIR(ГА);чит+N+Sg+DIR(ГА);	чит[Adj]: чужой
тайпылырга	тайпыл+V+INF_1(ЫргА);
өлгереп	өлгер+V+ADVV_ACC(Ып);	өлгер[V]: успевать, успеть
кала	кал+V+PRES(Й);кала+N+Sg+Nom;	кал[V]: оставаться, остаться | кала[N]: город
.	Type1
һАРРИ	һарри+N+Sg+Nom;
:	Type2
Риктусемпра	риктусемпра+N+Sg+Nom;
!	Type1
ДРАКО	драко+N+Sg+Nom;
урындык	ур+V+REFL(Ын)+PST_DEF(ДЫ)+1PL(к);урындык+N+Sg+Nom;	ур[V]: пожать | урындык[N]: стул
белән	белән+POST;	белән[POST]: на, с
кабынышны	кабын+V+VN_2(Ыш)+ACC(нЫ);кап+V+REFL(Ын)+VN_2(Ыш)+ACC(нЫ);
тоткарлап	тоткар+Adj+DISTR(лАп);тоткарла+V+ADVV_ACC(Ып);	тоткарла[V]: задержать, задерживать
кала	кал+V+PRES(Й);кала+N+Sg+Nom;	кал[V]: оставаться, остаться | кала[N]: город
.	Type1
ДРАКО	драко+N+Sg+Nom;
:	Type2
Флипендо	флипендо+N+Sg+Nom;
!	Type1
һАРРИ	һарри+N+Sg+Nom;
һавада	һава+N+Sg+LOC(ДА);	һава[N]: воздухь¹, погода, воздушный
әйләнә	әйлән+V+PRES(Й);әйләнә+N+Sg+Nom;	әйлән[V]: крутиться | әйләнә[N]: окружность
башлый	башла+V+PRES(Й);	башла[V]: начать, начинать, начаться, начинаться
.	Type1
ДРАКО	драко+N+Sg+Nom;
көлә	көл+V+PRES(Й);	көл[V]: засмеяться, смеяться
.	Type1
Ничек	ничек+PN;
анда	анда+PN;ул+PN+LOC(ДА);	ул[PN]: он, она, оно, они, его, их
,	Type2
картлач	картлач+N+Sg+Nom;
.	Type1
һАРРИ	һарри+N+Sg+Nom;
:	Type2
Без	без+N+Sg+Nom;без+PN;	без[PN]: мы, наш
яшьтәшләр	яшьтәш+N+PL(ЛАр)+Nom;
,	Type2
Драко	драко+N+Sg+Nom;
.	Type1
ДРАКО	драко+N+Sg+Nom;
:	Type2
ә	ә+PART;
мин	мин+PN;	мин[PN]: я, мой
яшьрәк	яшь+Adj+COMP(рАк)+Sg+Nom;	яшь[Adj]: молодой, юный
күренәм	күр+V+REFL(Ын)+PRES(Й)+1SG(м);күрен+V+PRES(Й)+1SG(м);	күр[V]: видеть
.	Type1
һАРРИ	һарри+N+Sg+Nom;
:	Type2
Брахиабиндо	брахиабиндо+N+Sg+Nom;
!	Type1
Тылсымлы	тылсым+N+ATTR_MUN(лЫ);
баулар	бау+N+PL(ЛАр)+Nom;баула+V+FUT_INDF(Ыр);баула+V+PCP_FUT(Ыр);
ДРАКОны	Rus
нык	нык+Adj;	нык[Adj]: крепкий, крепко
итеп	ит+V+ADVV_ACC(Ып);	ит[V]: делать, сделать
бәйли	бәйлә+V+PRES(Й);	бәйлә[V]: связать, связывать
.	Type1
ДРАКО	драко+N+Sg+Nom;
:	Type2
Шушы	шушы+PN;
да	да+PART;
булдымы	бул+V+PST_DEF(ДЫ)+INT(мЫ);	бул[V]: быть, случиться
тылсым	тылсым+N+Sg+Nom;
?	Type1
Эмансипаре	эмансипар+N+Sg+POSS_3(СЫ)+Nom;
.	Type1
ДРАКО	драко+N+Sg+Nom;
баулардан	бау+N+PL(ЛАр)+ABL(ДАн);
азат	азат+N+Sg+Nom;
ителә	и+V+CAUS(т)+PASS(Ыл)+PRES(Й);ит+V+PASS(Ыл)+PRES(Й);ител+V+PRES(Й);	ит[V]: делать, сделать
.	Type1
Левикорпус	левикорпус+N+Sg+Nom;
!	Type1
һАРРИ	һарри+N+Sg+Nom;
тайпылырга	тайпыл+V+INF_1(ЫргА);
өлгерә	өлгер+V+PRES(Й);	өлгер[V]: успевать, успеть
.	Type1
Мобиликорпус	мобиликорпус+N+Sg+Nom;
!	Type1
Оһ	оһ+N+Sg+Nom;
,	Type2
бу	бу+PN;	бу[PN]: это, здесь
шулкадәр	шулкадәр+Adv;
кызык…	Error
85	Num
ДРАКО	драко+N+Sg+Nom;
һАРРИны	һаррин+N+Sg+POSS_3(СЫ)+Nom;һарри+N+Sg+ACC(нЫ);
өскә	өс+N+Sg+DIR(ГА);
күтәртә	күтәр+V+CAUS(т)+PRES(Й);күтәрт+V+PRES(Й);	күтәр[V]: поднимать, поднять
һәм	һәм+CNJ;	һәм[CNJ]: и
өстәлгә	өстәл+N+Sg+DIR(ГА);	өстәл[N]: стол
сикертеп	сикер+V+CAUS(т)+ADVV_ACC(Ып);сикерт+V+ADVV_ACC(Ып);	сикер[V]: прыгать, прыгнуть
төшерә	төшер+V+PRES(Й);	төшер[V]: опускать, опустить
.	Type1
һАРРИ	һарри+N+Sg+Nom;
тәгәрәгәндә	тәгәрә+V+PCP_PS(ГАн)+LOC(ДА);
,	Type2
ДРАКО	драко+N+Sg+Nom;
өстәлгә	өстәл+N+Sg+DIR(ГА);	өстәл[N]: стол
сикереп	сикер+V+ADVV_ACC(Ып);	сикер[V]: прыгать, прыгнуть
менә	мен+V+PRES(Й);менә+PART;	мен[V]: подниматься, подняться
,	Type2
ул	ул+N+Sg+Nom;ул+PN;	ул[N]: сын | ул[PN]: он, она, оно, они, его, их
таягын	таяк+N+Sg+POSS_3(СЫ)+ACC(нЫ);	таяк[N]: палка
әзерли	әзерлә+V+PRES(Й);	әзерлә[V]: готовить, приготовить
,	Type2
әмма	әмма+CNJ;	әмма[CNJ]: но
һАРРИ	һарри+N+Sg+Nom;
әфсен	әфсен+N+Sg+Nom;
атарга	ат+V+INF_1(ЫргА);ата+V+INF_1(ЫргА);	ат[V]: стрелять | ата[V]: назвать, называть, называться
җитешә…	Error
һАРРИ	һарри+N+Sg+Nom;
:	Type2
Обскуро	обскуро+N+Sg+Nom;
!	Type1
ДРАКО	драко+N+Sg+Nom;
шунда	шул+PN+LOC(ДА);	шул[PN]: это, так, оттуда, потом
ук	ук+N+Sg+Nom;ук+PART;	ук[N]: стрела
күз	күз+N+Sg+Nom;	күз[N]: глаз
бәйләвечен	бәйләвеч+N+Sg+POSS_3(СЫ)+ACC(нЫ);
салып	сал+V+ADVV_ACC(Ып);	сал[V]: класть, положить
ташлый	ташла+V+PRES(Й);	ташла[V]: бросать, бросить
.	Type1
Болар	бу+PN+PL(ЛАр)+Nom;	бу[PN]: это, здесь
тагын	тагын+Adv;	тагын[Adv]: ещё, опять, снова
сугышка	сугыш+N+Sg+DIR(ГА);	сугыш[N]: бой¹, война
әзерләнә	әзерлә+V+REFL(Ын)+PRES(Й);әзерлән+V+PRES(Й);	әзерлә[V]: готовить, приготовить | әзерлән[V]: готовиться
,	Type2
һАРРИ	һарри+N+Sg+Nom;
аңа	ул+PN+DIR(ГА);	ул[PN]: он, она, оно, они, его, их
урындык	ур+V+REFL(Ын)+PST_DEF(ДЫ)+1PL(к);урындык+N+Sg+Nom;	ур[V]: пожать | урындык[N]: стул
ыргыта	ыргы+V+CAUS(т)+PRES(Й);ыргыт+V+PRES(Й);	ыргыт[V]: бросать, бросить
.	Type1
ДРАКО	драко+N+Sg+Nom;
аның	ул+PN+GEN(нЫң);	ул[PN]: он, она, оно, они, его, их
астына	ас+N+Sg+POSS_3(СЫ)+DIR(ГА);ас+V+CAUS(т)+REFL(Ын)+PRES(Й);астына+POST;
сикерергә	сикер+V+INF_1(ЫргА);	сикер[V]: прыгать, прыгнуть
өлгерә	өлгер+V+PRES(Й);	өлгер[V]: успевать, успеть
һәм	һәм+CNJ;	һәм[CNJ]: и
таягы	таяк+N+Sg+POSS_3(СЫ)+Nom;	таяк[N]: палка
белән	белән+POST;	белән[POST]: на, с
аның	ул+PN+GEN(нЫң);	ул[PN]: он, она, оно, они, его, их
тизлеген	тиз+Adj+NMLZ(лЫк)+Sg+POSS_3(СЫ)+ACC(нЫ);тиз+Adj+PSBL(лЫк)+POSS_3(СЫ)+ACC(нЫ);тизлек+N+Sg+POSS_3(СЫ)+ACC(нЫ);	тиз[Adj]: быстрый, быстро | тизлек[N]: скорость
әкренәйтә	әкренәй+V+CAUS(т)+PRES(Й);әкренәйт+V+PRES(Й);
.	Type1
ДЖИННИ	джинни+N+Sg+Nom;
:	Type2
өч	өч+Num;	өч[Num]: три, третий
минут	минут+N+Sg+Nom;	минут[N]: минута
элек	элек+Adv;элек+POST;	элек[Adv]: раньше, бывший | элек[POST]: раньше
кенә	кенә+PART;
чыгып	чык+V+ADVV_ACC(Ып);	чык[V]: выйти, выходить
киттем	ки+V+CAUS(т)+PST_DEF(ДЫ)+1SG(м);кит+V+PST_DEF(ДЫ)+1SG(м);	ки[V]: одеть | кит[V]: уйти, уходить
!	Type1
Ул	ул+N+Sg+Nom;ул+PN;	ул[N]: сын | ул[PN]: он, она, оно, они, его, их
аш	аш+N+Sg+Nom;	аш[N]: еда, пища
бүлмәсенең	бүлмә+N+Sg+POSS_3(СЫ)+GEN(нЫң);	бүлмә[N]: комната
нәрсәгә	нәрсә+PN+DIR(ГА);	нәрсә[PN]: что, вещь
әйләнгәнен	әйлән+V+PCP_PS(ГАн)+POSS_3(СЫ)+ACC(нЫ);	әйлән[V]: крутиться
карый	кара+V+PRES(Й);карый+N+Sg+Nom;	кара[V]: посмотреть, смотреть
.	Type1
Урындыкларның	урындык+N+PL(ЛАр)+GEN(нЫң);	урындык[N]: стул
һавада	һава+N+Sg+LOC(ДА);	һава[N]: воздухь¹, погода, воздушный
туктап	тукта+V+ADVV_ACC(Ып);	тукта[V]: останавливаться, остановиться, остановка
калганын	кал+V+PCP_PS(ГАн)+POSS_3(СЫ)+ACC(нЫ);	кал[V]: оставаться, остаться
күрә	күр+V+PRES(Й);күрә+POST;	күр[V]: видеть | күрә[POST]: ввиду, по
.	Type1
Ул	ул+N+Sg+Nom;ул+PN;	ул[N]: сын | ул[PN]: он, она, оно, они, его, их
таягы	таяк+N+Sg+POSS_3(СЫ)+Nom;	таяк[N]: палка
белән	белән+POST;	белән[POST]: на, с
аларны	алар+PN+ACC(нЫ);	алар[PN]: они
кире	кире+Adj;кире+Adv;	кире[Adj]: обратный, упрямый, обратно | кире[Adv]: обратно
идәнгә	идән+N+Sg+DIR(ГА);	идән[N]: пол
төшерә	төшер+V+PRES(Й);	төшер[V]: опускать, опустить
.	Type1
(	Type3
корырактан	коры+Adj+COMP(рАк)+Sg+ABL(ДАн);	коры[Adj]: сухой, сухо
корырак	коры+Adj+COMP(рАк)+Sg+Nom;	коры[Adj]: сухой, сухо
)	Type3
.	Type1
Йә	йә+CNJ;йә+INTRJ;
,	Type2
нәрсә	нәрсә+PN;	нәрсә[PN]: что, вещь
булды	бул+V+PST_DEF(ДЫ);	бул[V]: быть, случиться
инде	инде+PART;
монда	бу+PN+LOC(ДА);монда+Adv;	бу[PN]: это, здесь
?	Type1
ИКЕНЧЕ	ике+Num+NUM_ORD(ЫнчЫ);	ике[Num]: два, оба, второй
ПәРДә	пәрдә+N+Sg+Nom;
,	Type2
УНөЧЕНЧЕ	унөч+Num+NUM_ORD(ЫнчЫ);	унөч[Num]: тринадцать, тринадцатый
КүРЕНЕШ	күр+V+REFL(Ын)+RECP(Ыш)+IMP_SG();күр+V+REFL(Ын)+VN_2(Ыш)+Nom;күрен+V+RECP(Ыш)+IMP_SG();күрен+V+VN_2(Ыш)+Nom;күренеш+N+Sg+Nom;	күр[V]: видеть | күренеш[N]: вид, явление
һОГВАРТС	һогвартс+N+Sg+Nom;
,	Type2
БАСКЫЧЛАР	баскыч+N+PL(ЛАр)+Nom;баскычла+V+FUT_INDF(Ыр);баскычла+V+PCP_FUT(Ыр);	баскыч[N]: лестница
Бик	бик+Adv;	бик[Adv]: очень
бәхетсез	бәхет+N+ATTR_ABES(сЫз)+Sg+Nom;бәхет+N+Sg+2PL(сЫз);	бәхет[N]: счастье
кыяфәтле	кыяфәт+N+ATTR_MUN(лЫ);	кыяфәт[N]: вид
СКОРПИУС	скорпиус+N+Sg+Nom;
баскыч	баскыч+N+Sg+Nom;	баскыч[N]: лестница
буйлап	буй+N+DISTR(лАп);буй+PROP+DISTR(лАп);буйла+V+ADVV_ACC(Ып);буйлап+POST;	буй[N]: длина, рост | буйлап[POST]: по
төшә	төш+V+PRES(Й);	төш[V]: опускаться, опуститься
.	Type1
ДЕЛЬФИ	дельфи+N+Sg+Nom;
икенче	ике+Num+NUM_ORD(ЫнчЫ);	ике[Num]: два, оба, второй
яктан	як+N+Sg+ABL(ДАн);	як[N]: сторона
йөгереп	йөгер+V+ADVV_ACC(Ып);	йөгер[V]: бегать
чыга	чык+V+PRES(Й);	чык[V]: выйти, выходить
.	Type1
ДЕЛЬФИ	дельфи+N+Sg+Nom;
:	Type2
Хуш	хуш+Adj;хуш+INTRJ;	хуш[Adj]: бодрый, приятный, приятно
,	Type2
мин	мин+PN;	мин[PN]: я, мой
монда	бу+PN+LOC(ДА);монда+Adv;	бу[PN]: это, здесь
булырга	бул+V+INF_1(ЫргА);	бул[V]: быть, случиться
тиеш	ти+V+RECP(Ыш)+IMP_SG();ти+V+VN_2(Ыш)+Nom;тиеш+MOD;
түгел	түгел+PART;
.	Type1
СКОРПИУС	скорпиус+N+Sg+Nom;
:	Type2
Дельфи	дельфи+N+Sg+Nom;
?	Type1
ДЕЛЬФИ	дельфи+N+Sg+Nom;
:	Type2
Чынлыкта	чын+Adj+NMLZ(лЫк)+Sg+LOC(ДА);чын+Adj+PSBL(лЫк)+LOC(ДА);	чын[Adj]: настоящий
,	Type2
мин	мин+PN;	мин[PN]: я, мой
безнең	без+N+Sg+GEN(нЫң);без+PN+GEN(нЫң);	без[PN]: мы, наш
бөтен	бөтен+PN;
эшебезне	эш+N+Sg+POSS_1PL(ЫбЫз)+ACC(нЫ);	эш[N]: дело
харап	харап+Adj;
итә	и+V+CAUS(т)+PRES(Й);ит+V+PRES(Й);	ит[V]: делать, сделать
яздым…	Error
ул	ул+N+Sg+Nom;ул+PN;	ул[N]: сын | ул[PN]: он, она, оно, они, его, их
инде	инде+PART;
…	Type1
белүеңчә	бел+V+VN_1(у/ү/в)+POSS_2SG(Ың)+EQU(чА);	бел[V]: знать, узнать
,	Type2
мин	мин+PN;	мин[PN]: я, мой
табигатем	табигать+N+Sg+POSS_1SG(Ым)+Nom;	табигать[N]: природа
белән	белән+POST;	белән[POST]: на, с
куркыныч	куркыныч+Adj;	куркыныч[Adj]: опасный, опасно
яратучы	яра+V+CAUS(т)+VN_1(у/ү/в)+PCP_PR(чЫ);яра+V+CAUS(т)+VN_1(у/ү/в)+PROF(чЫ)+Sg+Nom;ярат+V+VN_1(у/ү/в)+PCP_PR(чЫ);ярат+V+VN_1(у/ү/в)+PROF(чЫ)+Sg+Nom;	яра[V]: годиться | ярат[V]: любить
түгел	түгел+PART;
.	Type1
Минем	мин+PN+GEN(нЫң);	мин[PN]: я, мой
һогвартста	һогвартста+N+Sg+Nom;
моңарчы	моңарчы+Adv;
булганым	бул+V+PCP_PS(ГАн)+POSS_1SG(Ым)+Nom;	бул[V]: быть, случиться
юк	юк+MOD;
.	Type1
Сакчылар	сак+N+PROF(чЫ)+PL(ЛАр)+Nom;сак+PROP+PROF(чЫ)+PL(ЛАр)+Nom;сакчы+N+PL(ЛАр)+Nom;	сак[N]: пост, стража
монда	бу+PN+LOC(ДА);монда+Adv;	бу[PN]: это, здесь
бик	бик+Adv;	бик[Adv]: очень
ялкау	ялкау+Adj;	ялкау[Adj]: ленивый, лениво
,	Type2
шулай	шулай+PN;
бит	бит+N+Sg+Nom;бит+PART;	бит[N]: лицо, страница
?	Type1
һәм	һәм+CNJ;	һәм[CNJ]: и
бик	бик+Adv;	бик[Adv]: очень
күп	күп+Adj;	күп[Adj]: много
портретлар	портрет+N+PL(ЛАр)+Nom;	портрет[N]: портрет
.	Type1
һәм	һәм+CNJ;	һәм[CNJ]: и
коридорлар	коридор+N+PL(ЛАр)+Nom;	коридор[N]: коридор
.	Type1
һәм	һәм+CNJ;	һәм[CNJ]: и
өрәкләр	өрәк+N+PL(ЛАр)+Nom;
!	Type1
Бер	бер+Num;бер+PN;	бер[Num]: один, первый
башсыз	баш+N+ATTR_ABES(сЫз)+Sg+Nom;баш+N+Sg+2PL(сЫз);	баш[N]: голова
диярлек	диярлек+Adv;
,	Type2
сәер	сәер+Adj;	сәер[Adj]: странный, странно
кыяфәтле	кыяфәт+N+ATTR_MUN(лЫ);	кыяфәт[N]: вид
өрәк	өрәк+N+Sg+Nom;
миңа	мин+PN+DIR(ГА);	мин[PN]: я, мой
сине	син+PN+ACC(нЫ);	син[PN]: ты, твой
кайда	кай+PN+LOC(ДА);кайда+PN;	кайда[PN]: где
табып	тап+V+ADVV_ACC(Ып);	тап[V]: найти, находить
булганын	бул+V+PCP_PS(ГАн)+POSS_3(СЫ)+ACC(нЫ);	бул[V]: быть, случиться
аңлатты	аңла+V+CAUS(т)+PST_DEF(ДЫ);аңлат+V+PST_DEF(ДЫ);	аңла[V]: понимать, понять | аңлат[V]: объяснить, объяснять
,	Type2
ышанасыңмы	ышан+V+OBL(ЙсЫ)+POSS_2SG(Ың)+Nom+INT(мЫ);ышан+V+PRES(Й)+2SG(сЫң)+INT(мЫ);	ышан[V]: верить, поверить
Error	юкмы;
юк+MOD+INT(мЫ);	?;
Type1	СКОРПИУС;
NR	:;
Type2	Синең;
син+PN+GEN(нЫң);	һогвартста;
NR	булганың;
бул+V+PCP_PS(ГАн)+POSS_2SG(Ың)+Nom;	юкмени;
NR	?;
ДЕЛЬФИ	дельфи+N+Sg+Nom;
:	Type2
Бала	бала+N+Sg+Nom;	бала[N]: ребёнок
чагымда	чагым+N+Sg+LOC(ДА);чак+N+Sg+POSS_1SG(Ым)+LOC(ДА);	чак[N]: время
мин	мин+PN;	мин[PN]: я, мой
авырдым	авыр+V+PST_DEF(ДЫ)+1SG(м);	авыр[V]: болеть, заболеть
,	Type2
берничә	берничә+PN;
ел	ел+N+Sg+Nom;	ел[N]: год²
рәттән	рәт+N+Sg+ABL(ДАн);	рәт[N]: ряд
.	Type1
Башка	баш+N+Sg+DIR(ГА);башка+Adj;башка+POST;	баш[N]: голова | башка[Adj]: другой | башка[POST]: кроме
кешеләр	кеше+N+PL(ЛАр)+Nom;	кеше[N]: человек
барды	бар+V+PST_DEF(ДЫ);	бар[V]: идти, пойти
,	Type2
ә	ә+PART;
мин	мин+PN;	мин[PN]: я, мой
–	Type2
юк	юк+MOD;
.	Type1
СКОРПИУС	скорпиус+N+Sg+Nom;
:	Type2
Син	син+PN;	син[PN]: ты, твой
шулкадәр	шулкадәр+Adv;
авырдыңмы	авыр+V+PST_DEF(ДЫ)+2SG(ң)+INT(мЫ);	авыр[V]: болеть, заболеть
?	Type1
Гафу	гафу+INTRJ;
ит	и+V+CAUS(т)+IMP_SG();ит+N+Sg+Nom;ит+V+IMP_SG();	ит[N]: мясо | ит[V]: делать, сделать
,	Type2
мин	мин+PN;	мин[PN]: я, мой
бу	бу+PN;	бу[PN]: это, здесь
турыда	туры+Adj+Sg+LOC(ДА);турыда+POST;	туры[Adj]: прямой, прямо
белмәдем	бел+V+NEG(мА)+PST_DEF(ДЫ)+1SG(м);	бел[V]: знать, узнать
.	Type1
86	Num
ДЕЛЬФИ	дельфи+N+Sg+Nom;
:	Type2
Мин	мин+PN;	мин[PN]: я, мой
бу	бу+PN;	бу[PN]: это, здесь
хакта	хак+Adj+Sg+LOC(ДА);хак+N+Sg+LOC(ДА);хакта+POST;	хак[N]: право, цена
бик	бик+Adv;	бик[Adv]: очень
сөйләмим	сөйлә+V+NEG(мА)+HOR_SG(Йм);сөйлә+V+NEG(мА)+PRES(Й)+1SG(м);	сөйлә[V]: говорить, рассказывать
,	Type2
ниндидер	нинди+PN+PROB(ДЫр);	нинди[PN]: какой
фаҗига	фаҗига+N+Sg+Nom;
мисалы	мисал+N+Sg+POSS_3(СЫ)+Nom;	мисал[N]: пример
булып	бул+V+ADVV_ACC(Ып);	бул[V]: быть, случиться
,	Type2
кеше	кеше+N+Sg+Nom;	кеше[N]: человек
игътибарында	игътибар+N+Sg+POSS_3(СЫ)+LOC(ДА);	игътибар[N]: внимание
буласым	бул+V+OBL(ЙсЫ)+POSS_1SG(Ым)+Nom;	бул[V]: быть, случиться
килми	кил+V+NEG(мА)+PRES(Й);	кил[V]: идти
,	Type2
аңлыйсыңдыр	аңла+V+OBL(ЙсЫ)+POSS_2SG(Ың)+Nom+3SG(ДЫр);аңла+V+OBL(ЙсЫ)+POSS_2SG(Ың)+Nom+PROB(ДЫр);аңла+V+PRES(Й)+2SG(сЫң)+PROB(ДЫр);	аңла[V]: понимать, понять
?	Type1
СКОРПИУС	скорпиус+N+Sg+Nom;
моны	бу+PN+ACC(нЫ);	бу[PN]: это, здесь
аңлый	аңла+V+PRES(Й);	аңла[V]: понимать, понять
.	Type1
Ул	ул+N+Sg+Nom;ул+PN;	ул[N]: сын | ул[PN]: он, она, оно, они, его, их
нидер	ни+PART+PROB(ДЫр);ни+PN+PROB(ДЫр);	ни[PN]: что
әйтмәкче	әйт+V+DESID(мАкчЫ);әйтмәк+N+PROF(чЫ)+Sg+Nom;	әйт[V]: говорить, сказать
булып	бул+V+ADVV_ACC(Ып);	бул[V]: быть, случиться
аңа	ул+PN+DIR(ГА);	ул[PN]: он, она, оно, они, его, их
карый	кара+V+PRES(Й);карый+N+Sg+Nom;	кара[V]: посмотреть, смотреть
,	Type2
ләкин	ләкин+CNJ;
ДЕЛЬФИ	дельфи+N+Sg+Nom;
кинәт	кинәт+Adv;
кенә	кенә+PART;
күз	күз+N+Sg+Nom;	күз[N]: глаз
карашыннан	караш+N+Sg+POSS_3(СЫ)+ABL(ДАн);	караш[N]: взгляд
югала	ю+V+RAR_1(ГАлА)+IMP_SG();югал+V+PRES(Й);	ю[V]: мыть
,	Type2
студентлар	студент+N+PL(ЛАр)+Nom;
үтә	үт+V+PRES(Й);үтә+Adv;үтә+V+IMP_SG();	үт[V]: пройти, проходить | үтә[Adv]: весьма | үтә[V]: выполнить, выполнять
.	Type1
СКОРПИУС	скорпиус+N+Sg+Nom;
студентлар	студент+N+PL(ЛАр)+Nom;
үтеп	үт+V+ADVV_ACC(Ып);	үт[V]: пройти, проходить
киткәнче	ки+V+CAUS(т)+ADVV_SUCC(ГАнчЫ);кит+V+ADVV_SUCC(ГАнчЫ);	ки[V]: одеть | кит[V]: уйти, уходить
үзен	үз+PN+POSS_3(СЫ)+ACC(нЫ);	үз[PN]: сам
гадәттәгечә	гадәт+N+Sg+ATTR_LOC(ДАгЫ)+EQU(чА);гадәттәге+Adj+EQU(чА);	гадәт[N]: обычай
тотарга	тот+V+INF_1(ЫргА);	тот[V]: держать
тырыша	тырыш+V+PRES(Й);	тырыш[V]: постараться, пытаться, стараться
.	Type1
Алар	алар+PN;	алар[PN]: они
киттеме	ки+V+CAUS(т)+PST_DEF(ДЫ)+INT(мЫ);кит+V+PST_DEF(ДЫ)+INT(мЫ);	ки[V]: одеть | кит[V]: уйти, уходить
?	Type1
СКОРПИУС	скорпиус+N+Sg+Nom;
:	Type2
Дельфи	дельфи+N+Sg+Nom;
,	Type2
монда	бу+PN+LOC(ДА);монда+Adv;	бу[PN]: это, здесь
булу	бул+V+VN_1(у/ү/в)+Nom;	бул[V]: быть, случиться
синең	син+PN+GEN(нЫң);	син[PN]: ты, твой
өчен	өчен+POST;	өчен[POST]: для, за
артык	артык+Adj;	артык[Adj]: лишний
куркынычтыр	куркыныч+Adj+3SG(ДЫр);куркыныч+Adj+PROB(ДЫр);	куркыныч[Adj]: опасный, опасно
,	Type2
бәлки	бәлки+CNJ;	бәлки[CNJ]: а
.	Type1
ДЕЛЬФИ	дельфи+N+Sg+Nom;
:	Type2
Хуш	хуш+Adj;хуш+INTRJ;	хуш[Adj]: бодрый, приятный, приятно
,	Type2
кемдер	кем+PN+PROB(ДЫр);	кем[PN]: кто
шундыйрак	шундый+Adj+COMP(рАк)+Sg+Nom;
эш	эш+N+Sg+Nom;	эш[N]: дело
башкарырга	башкар+V+INF_1(ЫргА);	башкар[V]: исполнять
тиеш	ти+V+RECP(Ыш)+IMP_SG();ти+V+VN_2(Ыш)+Nom;тиеш+MOD;
инде	инде+PART;
.	Type1
СКОРПИУС	скорпиус+N+Sg+Nom;
:	Type2
Дельфи	дельфи+N+Sg+Nom;
,	Type2
безнең	без+N+Sg+GEN(нЫң);без+PN+GEN(нЫң);	без[PN]: мы, наш
сәяхәт	сәяхәт+N+Sg+Nom;	сәяхәт[N]: путешествие
барып	бар+V+ADVV_ACC(Ып);	бар[V]: идти, пойти
чыкмады	чык+V+NEG(мА)+PST_DEF(ДЫ);	чык[V]: выйти, выходить
,	Type2
вакытны	вакыт+N+Sg+ACC(нЫ);	вакыт[N]: время, пора
үзгәртә	үзгәр+V+CAUS(т)+PRES(Й);үзгәрт+V+PRES(Й);	үзгәр[V]: измениться, изменяться | үзгәрт[V]: изменить, изменять
алмадык	ал+V+NEG(мА)+PST_DEF(ДЫ)+1PL(к);	ал[V]: брать, браться, взять
.	Type1
ДЕЛЬФИ	дельфи+N+Sg+Nom;
:	Type2
Мин	мин+PN;	мин[PN]: я, мой
беләм	бел+V+PRES(Й)+1SG(м);	бел[V]: знать, узнать
.	Type1
Альбус	альбус+N+Sg+Nom;
миңа	мин+PN+DIR(ГА);	мин[PN]: я, мой
ябалаклады	ябалаклад+N+Sg+POSS_3(СЫ)+Nom;
.	Type1
Тарих	тарих+N+Sg+Nom;	тарих[N]: история
китаплары	китап+N+PL(ЛАр)+POSS_3(СЫ)+Nom;	китап[N]: книга, книжный
үзгәрде	үзгәр+V+PST_DEF(ДЫ);	үзгәр[V]: измениться, изменяться
,	Type2
ләкин	ләкин+CNJ;
тиешенчә	тиешенчә+Adv;
түгел	түгел+PART;
–	Type2
Седрик	Rus
әле	әле+CNJ;әле+PART;	әле[CNJ]: пока
һаман	һаман+Adv;	һаман[Adv]: всегда, всё время
вафат	вафат+N+Sg+Nom;	вафат[N]: смерть
.	Type1
Чынлыкта	чын+Adj+NMLZ(лЫк)+Sg+LOC(ДА);чын+Adj+PSBL(лЫк)+LOC(ДА);	чын[Adj]: настоящий
,	Type2
беренче	бер+Num+NUM_ORD(ЫнчЫ);	бер[Num]: один, первый
биремне	бирем+N+Sg+ACC(нЫ);	бирем[N]: задание
башкара	башкар+V+PRES(Й);	башкар[V]: исполнять
алмавы	ал+V+NEG(мА)+VN_1(у/ү/в)+POSS_3(СЫ)+Nom;	ал[V]: брать, браться, взять
аны	ул+PN+ACC(нЫ);	ул[PN]: он, она, оно, они, его, их
икенчесендә	ике+Num+NUM_ORD(ЫнчЫ)+POSS_3(СЫ)+LOC(ДА);	ике[Num]: два, оба, второй
җиңү	җиң+V+VN_1(у/ү/в)+Nom;	җиң[V]: победить
теләген	теләк+N+Sg+POSS_3(СЫ)+ACC(нЫ);	теләк[N]: желание
арттырган	ар+V+CAUS(т)+CAUS(ДЫр)+PCP_PS(ГАн);ар+V+CAUS(т)+CAUS(ДЫр)+PST_INDF(ГАн);арт+V+CAUS(ДЫр)+PCP_PS(ГАн);арт+V+CAUS(ДЫр)+PST_INDF(ГАн);	арт[V]: увеличиваться, увеличиться
гына	гына+PART;
.	Type1
СКОРПИУС	скорпиус+N+Sg+Nom;
:	Type2
һәм	һәм+CNJ;	һәм[CNJ]: и
Рон	Rus
белән	белән+POST;	белән[POST]: на, с
һермиона	һермиона+N+Sg+Nom;
тәмам	тәмам+MOD;
бозылышканнар	боз+V+PASS(Ыл)+RECP(Ыш)+PCP_PS(ГАн)+PL(ЛАр)+Nom;боз+V+PASS(Ыл)+RECP(Ыш)+PST_INDF(ГАн)+3PL(ЛАр);бозыл+V+RECP(Ыш)+PCP_PS(ГАн)+PL(ЛАр)+Nom;бозыл+V+RECP(Ыш)+PST_INDF(ГАн)+3PL(ЛАр);	боз[V]: испортить
,	Type2
мин	мин+PN;	мин[PN]: я, мой
һаман	һаман+Adv;	һаман[Adv]: всегда, всё время
аңламыйм	аңла+V+NEG(мА)+HOR_SG(Йм);аңла+V+NEG(мА)+PRES(Й)+1SG(м);	аңла[V]: понимать, понять
,	Type2
нигә	ни+PN+DIR(ГА);нигә+PN;	ни[PN]: что
икәнен	икән+MOD+Sg+POSS_3(СЫ)+ACC(нЫ);
.	Type1
ДЕЛЬФИ	дельфи+N+Sg+Nom;
:	Type2
һәм	һәм+CNJ;	һәм[CNJ]: и
менә	мен+V+PRES(Й);менә+PART;	мен[V]: подниматься, подняться
шуңа	шул+PN+DIR(ГА);	шул[PN]: это, так, оттуда, потом
күрә	күр+V+PRES(Й);күрә+POST;	күр[V]: видеть | күрә[POST]: ввиду, по
Седрик	Rus
мәсьәләсе	мәсьәлә+N+Sg+POSS_3(СЫ)+Nom;	мәсьәлә[N]: задача
көтеп	көт+V+ADVV_ACC(Ып);	көт[V]: ждать, подождать
торырга	тор+V+INF_1(ЫргА);	тор[V]: вставать, встать, стоять
тиеш	ти+V+RECP(Ыш)+IMP_SG();ти+V+VN_2(Ыш)+Nom;тиеш+MOD;
.	Type1
Болар	бу+PN+PL(ЛАр)+Nom;	бу[PN]: это, здесь
барысы	бары+PN+POSS_3(СЫ)+Nom;	бары[PN]: весь
да	да+PART;
тәмам	тәмам+MOD;
буталчык	буталчык+Adj;
хәзер	хәзер+Adv;	хәзер[Adv]: сейчас, нынешний
,	Type2
һәм	һәм+CNJ;	һәм[CNJ]: и
син	син+PN;	син[PN]: ты, твой
Вакыт-күчергенче	вакыт-күчергенч+N+Sg+POSS_3(СЫ)+Nom;
саклап	сак+N+DISTR(лАп);сак+PROP+DISTR(лАп);сакла+V+ADVV_ACC(Ып);	сак[N]: пост, стража | сакла[V]: сохранять, хранить
дөрес	дөрес+Adj;дөрес+Adv;	дөрес[Adj]: правильный, правильно | дөрес[Adv]: правильно
эшләгәнсең	эшлә+V+PCP_PS(ГАн)+2SG(сЫң);эшлә+V+PST_INDF(ГАн)+2SG(сЫң);	эшлә[V]: делать, поступать, поступить, работать, сделать
,	Type2
Скорпиус	скорпиус+N+Sg+Nom;
.	Type1
әмма	әмма+CNJ;	әмма[CNJ]: но
мин	мин+PN;	мин[PN]: я, мой
нәрсә	нәрсә+PN;	нәрсә[PN]: что, вещь
әйткән	әйт+V+PCP_PS(ГАн);әйт+V+PST_INDF(ГАн);	әйт[V]: говорить, сказать
идем	и+V+PST_DEF(ДЫ)+1SG(м);
,	Type2
кемдер	кем+PN+PROB(ДЫр);	кем[PN]: кто
сезнең	сез+PN+GEN(нЫң);	сез[PN]: вы, ваш
икегез	ике+Num+POSS_2PL(ЫгЫз)+Nom;	ике[Num]: два, оба, второй
белән	белән+POST;	белән[POST]: на, с
нидер	ни+PART+PROB(ДЫр);ни+PN+PROB(ДЫр);	ни[PN]: что
эшләргә	эш+N+PL(ЛАр)+DIR(ГА);эшлә+V+INF_1(ЫргА);	эш[N]: дело | эшлә[V]: делать, поступать, поступить, работать, сделать
тиеш	ти+V+RECP(Ыш)+IMP_SG();ти+V+VN_2(Ыш)+Nom;тиеш+MOD;
.	Type1
СКОРПИУС	скорпиус+N+Sg+Nom;
:	Type2
Оһ	оһ+N+Sg+Nom;
.	Type1
ДЕЛЬФИ	дельфи+N+Sg+Nom;
:	Type2
Сез	сез+PN;	сез[PN]: вы, ваш
иң	иң+N+Sg+Nom;иң+PART;иң+V+IMP_SG();
якын	якын+Adj;якын+Adv;якын+POST;	якын[Adj]: близкий, близко, ближе | якын[Adv]: близко, ближе | якын[POST]: около
дуслар	дус+N+PL(ЛАр)+Nom;	дус[N]: друг
.	Type1
Ул	ул+N+Sg+Nom;ул+PN;	ул[N]: сын | ул[PN]: он, она, оно, они, его, их
җибәргән	җибәр+V+PCP_PS(ГАн);җибәр+V+PST_INDF(ГАн);	җибәр[V]: пускать, пустить
һәр	һәр+PN;
ябалак	ябалак+N+Sg+Nom;
хатында	хат+N+Sg+POSS_3(СЫ)+LOC(ДА);хатын+N+Sg+LOC(ДА);	хат[N]: письмо | хатын[N]: жена, женщина
аның	ул+PN+GEN(нЫң);	ул[PN]: он, она, оно, они, его, их
сине	син+PN+ACC(нЫ);	син[PN]: ты, твой
юксынганын	юксын+V+PCP_PS(ГАн)+POSS_3(СЫ)+ACC(нЫ);
сизәм	сиз+V+PRES(Й)+1SG(м);	сиз[V]: чуять
.	Type1
Ул	ул+N+Sg+Nom;ул+PN;	ул[N]: сын | ул[PN]: он, она, оно, они, его, их
моның	бу+PN+GEN(нЫң);	бу[PN]: это, здесь
өчен	өчен+POST;	өчен[POST]: для, за
бик	бик+Adv;	бик[Adv]: очень
борчыла	борчы+V+PASS(Ыл)+PRES(Й);борчыл+V+PRES(Й);	борчы[V]: беспокоить, обеспокоить | борчыл[V]: беспокоиться
.	Type1
СКОРПИУС	скорпиус+N+Sg+Nom;
:	Type2
Ул	ул+N+Sg+Nom;ул+PN;	ул[N]: сын | ул[PN]: он, она, оно, они, его, их
елашыр	ела+V+RECP(Ыш)+FUT_INDF(Ыр);ела+V+RECP(Ыш)+PCP_FUT(Ыр);	ела[V]: плакать
өчен	өчен+POST;	өчен[POST]: для, за
җилкә	җилкә+N+Sg+Nom;	җилкә[N]: плечо
тапканга	тап+V+PCP_PS(ГАн)+DIR(ГА);	тап[V]: найти, находить
охшаган	охша+V+PCP_PS(ГАн);охша+V+PST_INDF(ГАн);
.	Type1
Сиңа	син+PN+DIR(ГА);	син[PN]: ты, твой
күпме	күп+Adj+INT(мЫ);күпме+PN;	күп[Adj]: много | күпме[PN]: сколько
ябалак	ябалак+N+Sg+Nom;
җибәрде	җибәр+V+PST_DEF(ДЫ);	җибәр[V]: пускать, пустить
инде	инде+PART;
ул	ул+N+Sg+Nom;ул+PN;	ул[N]: сын | ул[PN]: он, она, оно, они, его, их
?	Type1
ДЕЛЬФИ	дельфи+N+Sg+Nom;
йомшак	йомшак+Adj;	йомшак[Adj]: мягкий, мягко
кына	кына+PART;
итеп	ит+V+ADVV_ACC(Ып);	ит[V]: делать, сделать
елмая	елмай+V+PRES(Й);	елмай[V]: улыбаться, улыбнуться
.	Type1
Гафу	гафу+INTRJ;
.	Type1
Мин	мин+PN;	мин[PN]: я, мой
әйтмим…	Error
Мин	мин+PN;	мин[PN]: я, мой
бары	бар+N+Sg+POSS_3(СЫ)+Nom;бар+PN+POSS_3(СЫ)+Nom;бары+CNJ;бары+PN;	бар[N]: бар | бары[PN]: весь
ни	ни+CNJ;ни+PART;ни+PN;	ни[CNJ]: ни | ни[PN]: что
барганын	бар+V+PCP_PS(ГАн)+POSS_3(СЫ)+ACC(нЫ);	бар[V]: идти, пойти
гына	гына+PART;
аңламыйм	аңла+V+NEG(мА)+HOR_SG(Йм);аңла+V+NEG(мА)+PRES(Й)+1SG(м);	аңла[V]: понимать, понять
.	Type1
Мин	мин+PN;	мин[PN]: я, мой
аны	ул+PN+ACC(нЫ);	ул[PN]: он, она, оно, они, его, их
күрергә	күр+V+INF_1(ЫргА);	күр[V]: видеть
,	Type2
аның	ул+PN+GEN(нЫң);	ул[PN]: он, она, оно, они, его, их
белән	белән+POST;	белән[POST]: на, с
сөйләшергә	сөйлә+V+RECP(Ыш)+INF_1(ЫргА);	сөйлә[V]: говорить, рассказывать
тырыштым	тырыш+V+PST_DEF(ДЫ)+1SG(м);	тырыш[V]: постараться, пытаться, стараться
,	Type2
әмма	әмма+CNJ;	әмма[CNJ]: но
мин	мин+PN;	мин[PN]: я, мой
шулай	шулай+PN;
тырышкан	тырыш+V+PCP_PS(ГАн);тырыш+V+PST_INDF(ГАн);	тырыш[V]: постараться, пытаться, стараться
саен	саен+POST;сай+Adj+Sg+POSS_3(СЫ)+ACC(нЫ);
ул	ул+N+Sg+Nom;ул+PN;	ул[N]: сын | ул[PN]: он, она, оно, они, его, их
каядыр	каядыр+PN;
кача	кач+V+PRES(Й);	кач[V]: прятаться, спрятаться
.	Type1
ДЕЛЬФИ	дельфи+N+Sg+Nom;
:	Type2
Син	син+PN;	син[PN]: ты, твой
беләсең	бел+V+OBL(ЙсЫ)+POSS_2SG(Ың)+Nom;бел+V+PRES(Й)+2SG(сЫң);	бел[V]: знать, узнать
,	Type2
сезнең	сез+PN+GEN(нЫң);	сез[PN]: вы, ваш
яшьтә	яшь+Adj+Sg+LOC(ДА);яшь+N+Sg+LOC(ДА);	яшь[Adj]: молодой, юный | яшь[N]: возраст, год²
булганда	бул+V+PCP_PS(ГАн)+LOC(ДА);	бул[V]: быть, случиться
,	Type2
минем	мин+PN+GEN(нЫң);	мин[PN]: я, мой
якын	якын+Adj;якын+Adv;якын+POST;	якын[Adj]: близкий, близко, ближе | якын[Adv]: близко, ближе | якын[POST]: около
дустым	дуст+N+Sg+POSS_1SG(Ым)+Nom;
юк	юк+MOD;
иде	и+V+PST_DEF(ДЫ);
.	Type1
Миңа	мин+PN+DIR(ГА);	мин[PN]: я, мой
ул	ул+N+Sg+Nom;ул+PN;	ул[N]: сын | ул[PN]: он, она, оно, они, его, их
кирәк	кирәк+MOD;
иде	и+V+PST_DEF(ДЫ);
.	Type1
өзгәләндем	өз+V+RAR_1(ГАлА)+REFL(Ын)+PST_DEF(ДЫ)+1SG(м);өзгәлән+V+PST_DEF(ДЫ)+1SG(м);	өз[V]: разорвать, рвать
мин	мин+PN;	мин[PN]: я, мой
аның	ул+PN+GEN(нЫң);	ул[PN]: он, она, оно, они, его, их
өчен	өчен+POST;	өчен[POST]: для, за
.	Type1
Кечкенәрәк	кечкенә+Adj+COMP(рАк)+Sg+Nom;	кечкенә[Adj]: маленький
чакта	чак+N+Sg+LOC(ДА);чак+V+CAUS(т)+PRES(Й);чакта+POST;	чак[N]: время
мин	мин+PN;	мин[PN]: я, мой
бер	бер+Num;бер+PN;	бер[Num]: один, первый
дусны	дус+N+Sg+ACC(нЫ);	дус[N]: друг
уйлап	уйла+V+ADVV_ACC(Ып);	уйла[V]: думать
чыгарган	чыгар+V+PCP_PS(ГАн);чыгар+V+PST_INDF(ГАн);	чыгар[V]: вывести, выводить
идем	и+V+PST_DEF(ДЫ)+1SG(м);
,	Type2
ләкин…	Error
СКОРПИУС	скорпиус+N+Sg+Nom;
:	Type2
Минем	мин+PN+GEN(нЫң);	мин[PN]: я, мой
дә	дә+PART;
шундый	шундый+Adj;
бар	бар+MOD;бар+N+Sg+Nom;бар+PN;бар+V+IMP_SG();	бар[N]: бар | бар[V]: идти, пойти
иде	и+V+PST_DEF(ДЫ);
берәү	бер+Num+NUM_COLL(АУ);	бер[Num]: один, первый
.	Type1
Фларри	фларри+N+Sg+Nom;
исемле	исем+N+ATTR_MUN(лЫ)+Nom;	исем[N]: звание, имя
.	Type1
Аннан	аннан+PN;ул+PN+ABL(ДАн);	ул[PN]: он, она, оно, они, его, их
гобстоунс	гобстоунс+N+Sg+Nom;
кагыйдәләре	кагыйдә+N+PL(ЛАр)+POSS_3(СЫ)+Nom;	кагыйдә[N]: правило
аркасында	арка+N+Sg+POSS_3(СЫ)+LOC(ДА);аркасында+POST;	арка[N]: из-за, спина
талаштык	тала+V+RECP(Ыш)+PST_DEF(ДЫ)+1PL(к);
.	Type1
ДЕЛЬФИ	дельфи+N+Sg+Nom;
:	Type2
Альбуска	альбус+N+Sg+DIR(ГА);
син	син+PN;	син[PN]: ты, твой
кирәк	кирәк+MOD;
,	Type2
Скорпиус	скорпиус+N+Sg+Nom;
.	Type1
Бу	бу+PN;	бу[PN]: это, здесь
сокландыргыч	сокландыргыч+Adj;
нәрсә	нәрсә+PN;	нәрсә[PN]: что, вещь
.	Type1
87	Num
СКОРПИУС	скорпиус+N+Sg+Nom;
:	Type2
Мин	мин+PN;	мин[PN]: я, мой
аңа	ул+PN+DIR(ГА);	ул[PN]: он, она, оно, они, его, их
ни	ни+CNJ;ни+PART;ни+PN;	ни[CNJ]: ни | ни[PN]: что
өчен	өчен+POST;	өчен[POST]: для, за
кирәк	кирәк+MOD;
?	Type1
ДЕЛЬФИ	дельфи+N+Sg+Nom;
:	Type2
Бар	бар+MOD;бар+N+Sg+Nom;бар+PN;бар+V+IMP_SG();	бар[N]: бар | бар[V]: идти, пойти
хикмәте	хикмәт+N+Sg+POSS_3(СЫ)+Nom;	хикмәт[N]: мудрость
шунда	шул+PN+LOC(ДА);	шул[PN]: это, так, оттуда, потом
түгелмени	түгел+PART+INT_MIR(мЫни);түк+V+PASS(Ыл)+INT_MIR(мЫни);	түк[V]: лить
инде	инде+PART;
?	Type1
Дуслыкның	дус+N+NMLZ(лЫк)+Sg+GEN(нЫң);дус+N+PSBL(лЫк)+GEN(нЫң);	дус[N]: друг
,	Type2
мин	мин+PN;	мин[PN]: я, мой
әйтәм	әйт+V+PRES(Й)+1SG(м);	әйт[V]: говорить, сказать
.	Type1
Син	син+PN;	син[PN]: ты, твой
аңа	ул+PN+DIR(ГА);	ул[PN]: он, она, оно, они, его, их
ни	ни+CNJ;ни+PART;ни+PN;	ни[CNJ]: ни | ни[PN]: что
кирәклеген	кирәк+Adj+NMLZ(лЫк)+Sg+POSS_3(СЫ)+ACC(нЫ);кирәк+Adj+PSBL(лЫк)+POSS_3(СЫ)+ACC(нЫ);	кирәк[Adj]: необходимый, нужный
белмисең	бел+V+NEG(мА)+OBL(ЙсЫ)+POSS_2SG(Ың)+Nom;бел+V+NEG(мА)+PRES(Й)+2SG(сЫң);	бел[V]: знать, узнать
.	Type1
Син	син+PN;	син[PN]: ты, твой
моның	бу+PN+GEN(нЫң);	бу[PN]: это, здесь
аңа	ул+PN+DIR(ГА);	ул[PN]: он, она, оно, они, его, их
кирәк	кирәк+MOD;
булуын	бул+V+VN_1(у/ү/в)+POSS_3(СЫ)+ACC(нЫ);	бул[V]: быть, случиться
гына	гына+PART;
беләсең	бел+V+OBL(ЙсЫ)+POSS_2SG(Ың)+Nom;бел+V+PRES(Й)+2SG(сЫң);	бел[V]: знать, узнать
.	Type1
Тап	тап+N+Sg+Nom;тап+V+IMP_SG();	тап[N]: пятно | тап[V]: найти, находить
аны	ул+PN+ACC(нЫ);	ул[PN]: он, она, оно, они, его, их
,	Type2
Скорпиус	скорпиус+N+Sg+Nom;
.	Type1
Сез	сез+PN;	сез[PN]: вы, ваш
икегез	ике+Num+POSS_2PL(ЫгЫз)+Nom;	ике[Num]: два, оба, второй
бер-берегезгә	бер-бер+Adj+Sg+POSS_2PL(ЫгЫз)+DIR(ГА);
бәйләнгән	бәйлә+V+REFL(Ын)+PCP_PS(ГАн);бәйлә+V+REFL(Ын)+PST_INDF(ГАн);бәйлән+V+PCP_PS(ГАн);бәйлән+V+PST_INDF(ГАн);	бәйлә[V]: связать, связывать
.	Type1
88	Num
ИКЕНЧЕ	ике+Num+NUM_ORD(ЫнчЫ);	ике[Num]: два, оба, второй
ПәРДә	пәрдә+N+Sg+Nom;
,	Type2
УНБИШЕНЧЕ	унбиш+Num+NUM_ORD(ЫнчЫ);	унбиш[Num]: пятнадцать, пятнадцатый
КүРЕНЕШ	күр+V+REFL(Ын)+RECP(Ыш)+IMP_SG();күр+V+REFL(Ын)+VN_2(Ыш)+Nom;күрен+V+RECP(Ыш)+IMP_SG();күрен+V+VN_2(Ыш)+Nom;күренеш+N+Sg+Nom;	күр[V]: видеть | күренеш[N]: вид, явление
һАРРИ	һарри+N+Sg+Nom;
белән	белән+POST;	белән[POST]: на, с
ДЖИННИ	джинни+N+Sg+Nom;
ПОТТЕРЛАРНЫң	поттерларн+N+Sg+POSS_2SG(Ың)+Nom;поттер+N+PL(ЛАр)+GEN(нЫң);
ЙОРТЫ	йорт+N+Sg+POSS_3(СЫ)+Nom;	йорт[N]: дом
,	Type2
АШ	аш+N+Sg+Nom;	аш[N]: еда, пища
БүЛМәСЕ	бүлмә+N+Sg+POSS_3(СЫ)+Nom;	бүлмә[N]: комната
һАРРИ	һарри+N+Sg+Nom;
белән	белән+POST;	белән[POST]: на, с
ДРАКО	драко+N+Sg+Nom;
бер-берсеннән	бер-берсе+PN+POSS_3(СЫ)+ABL(ДАн);
бик	бик+Adv;	бик[Adv]: очень
ерак	ерак+Adj;ерак+Adv;	ерак[Adj]: далёкий, далеко | ерак[Adv]: далеко
утыра	утыр+V+PRES(Й);	утыр[V]: посидеть, садиться, сидеть
,	Type2
ДЖИННИ	джинни+N+Sg+Nom;
аларның	алар+PN+GEN(нЫң);	алар[PN]: они
арасында	ара+N+Sg+POSS_3(СЫ)+LOC(ДА);арасында+POST;	ара[N]: между, среди, промежуток
.	Type1
ДРАКО	драко+N+Sg+Nom;
:	Type2
Кухня	кухня+N+Sg+Nom;
өчен	өчен+POST;	өчен[POST]: для, за
гафу	гафу+INTRJ;
ит	и+V+CAUS(т)+IMP_SG();ит+N+Sg+Nom;ит+V+IMP_SG();	ит[N]: мясо | ит[V]: делать, сделать
,	Type2
Джинни	джинни+N+Sg+Nom;
.	Type1
ДЖИННИ	джинни+N+Sg+Nom;
:	Type2
Аһ	аһ+INTRJ;
,	Type2
бу	бу+PN;	бу[PN]: это, здесь
минем	мин+PN+GEN(нЫң);	мин[PN]: я, мой
кухня	кухня+N+Sg+Nom;
түгел	түгел+PART;
.	Type1
Күпчелек	күпчелек+N+Sg+Nom;	күпчелек[N]: большинство
вакыт	вакыт+N+Sg+Nom;	вакыт[N]: время, пора
һарри	һарри+N+Sg+Nom;
пешеренә	пешер+V+REFL(Ын)+PRES(Й);пешерен+V+PRES(Й);	пешер[V]: варить
.	Type1
ДРАКО	драко+N+Sg+Nom;
:	Type2
Мин	мин+PN;	мин[PN]: я, мой
дә	дә+PART;
аның	ул+PN+GEN(нЫң);	ул[PN]: он, она, оно, они, его, их
белән	белән+POST;	белән[POST]: на, с
сөйләшә	сөйләшә+N+Sg+Nom;
алмыйм	ал+V+NEG(мА)+HOR_SG(Йм);ал+V+NEG(мА)+PRES(Й)+1SG(м);	ал[V]: брать, браться, взять
.	Type1
Скорпиус	скорпиус+N+Sg+Nom;
.	Type1
Бигрәк	бигрәк+Adv;	бигрәк[Adv]: особенно, слишком
тә	тә+PART;
Астория	Rus
китеп	ки+V+CAUS(т)+ADVV_ACC(Ып);кит+V+ADVV_ACC(Ып);	ки[V]: одеть | кит[V]: уйти, уходить
баргач	бар+V+ADVV_ANT(ГАч);	бар[V]: идти, пойти
.	Type1
Мин	мин+PN;	мин[PN]: я, мой
хәтта	хәтта+PART;
әнисен	әни+N+Sg+POSS_3(СЫ)+ACC(нЫ);әнис+N+Sg+POSS_3(СЫ)+ACC(нЫ);	әни[N]: мама
югалтуның	югал+V+CAUS(т)+VN_1(у/ү/в)+GEN(нЫң);югалт+V+VN_1(у/ү/в)+GEN(нЫң);	югалт[V]: потерять, терять
аңа	ул+PN+DIR(ГА);	ул[PN]: он, она, оно, они, его, их
ничек	ничек+PN;
тәэсир	тәэсир+N+Sg+Nom;	тәэсир[N]: воздействие
итүе	и+V+CAUS(т)+VN_1(у/ү/в)+POSS_3(СЫ)+Nom;ит+V+VN_1(у/ү/в)+POSS_3(СЫ)+Nom;	ит[V]: делать, сделать
турында	тур+N+Sg+POSS_3(СЫ)+LOC(ДА);турында+POST;	тур[N]: тур | турында[POST]: о
да	да+PART;
сөйләшә	сөйләшә+N+Sg+Nom;
алмыйм	ал+V+NEG(мА)+HOR_SG(Йм);ал+V+NEG(мА)+PRES(Й)+1SG(м);	ал[V]: брать, браться, взять
.	Type1
Ничек	ничек+PN;
кенә	кенә+PART;
тырышсам	тырыш+V+COND(сА)+1SG(м);	тырыш[V]: постараться, пытаться, стараться
да	да+PART;
,	Type2
аңа	ул+PN+DIR(ГА);	ул[PN]: он, она, оно, они, его, их
барып	бар+V+ADVV_ACC(Ып);	бар[V]: идти, пойти
җитә	җит+V+PRES(Й);	җит[V]: дойти, доходить
алмыйм	ал+V+NEG(мА)+HOR_SG(Йм);ал+V+NEG(мА)+PRES(Й)+1SG(м);	ал[V]: брать, браться, взять
.	Type1
Син	син+PN;	син[PN]: ты, твой
Альбус	альбус+N+Sg+Nom;
белән	белән+POST;	белән[POST]: на, с
сөйләшә	сөйләшә+N+Sg+Nom;
алмыйсың	ал+V+NEG(мА)+OBL(ЙсЫ)+POSS_2SG(Ың)+Nom;ал+V+NEG(мА)+PRES(Й)+2SG(сЫң);	ал[V]: брать, браться, взять
.	Type1
Мин	мин+PN;	мин[PN]: я, мой
Скорпиус	скорпиус+N+Sg+Nom;
белән	белән+POST;	белән[POST]: на, с
сөйләшә	сөйләшә+N+Sg+Nom;
алмыйм	ал+V+NEG(мА)+HOR_SG(Йм);ал+V+NEG(мА)+PRES(Й)+1SG(м);	ал[V]: брать, браться, взять
.	Type1
Эш	эш+N+Sg+Nom;	эш[N]: дело
менә	мен+V+PRES(Й);менә+PART;	мен[V]: подниматься, подняться
шунда	шул+PN+LOC(ДА);	шул[PN]: это, так, оттуда, потом
.	Type1
Улымның	ул+N+Sg+POSS_1SG(Ым)+GEN(нЫң);ул+PN+POSS_1SG(Ым)+GEN(нЫң);	ул[N]: сын | ул[PN]: он, она, оно, они, его, их
явыз	явыз+Adj;
булуында	бул+V+VN_1(у/ү/в)+POSS_3(СЫ)+LOC(ДА);	бул[V]: быть, случиться
түгел	түгел+PART;
.	Type1
Син	син+PN;	син[PN]: ты, твой
тәкәббер	тәкәббер+Adj;
кентаврның	кентавр+N+Sg+GEN(нЫң);
сүзләренә	сүз+N+PL(ЛАр)+POSS_3(СЫ)+DIR(ГА);	сүз[N]: слово
никадәр	никадәр+PN;
ышансаң	ышан+V+COND(сА)+2SG(ң);	ышан[V]: верить, поверить
да	да+PART;
,	Type2
син	син+PN;	син[PN]: ты, твой
барыбер	барыбер+Adv;	барыбер[Adv]: всё равно
дуслыкның	дус+N+NMLZ(лЫк)+Sg+GEN(нЫң);дус+N+PSBL(лЫк)+GEN(нЫң);	дус[N]: друг
көчен	көч+N+Sg+POSS_3(СЫ)+ACC(нЫ);	көч[N]: сила
аңлыйсың	аңла+V+OBL(ЙсЫ)+POSS_2SG(Ың)+Nom;аңла+V+PRES(Й)+2SG(сЫң);	аңла[V]: понимать, понять
.	Type1
һАРРИ	һарри+N+Sg+Nom;
:	Type2
Драко	драко+N+Sg+Nom;
,	Type2
син	син+PN;	син[PN]: ты, твой
нәрсә	нәрсә+PN;	нәрсә[PN]: что, вещь
генә	генә+PART;
уйласаң	уйла+V+COND(сА)+2SG(ң);	уйла[V]: думать
да…	Error
ДРАКО	драко+N+Sg+Nom;
:	Type2
Мин	мин+PN;	мин[PN]: я, мой
һәрвакыт	һәрвакыт+PN;
синнән	син+PN+ABL(ДАн);	син[PN]: ты, твой
көнләштем	көнлә+V+RECP(Ыш)+PST_DEF(ДЫ)+1SG(м);
,	Type2
беләсеңме	бел+V+PRES(Й)+2SG(сЫң)+INT(мЫ);	бел[V]: знать, узнать
,	Type2
Уизли	уизли+N+Sg+Nom;
һәм	һәм+CNJ;	һәм[CNJ]: и
Грейнджер	грейнджер+N+Sg+Nom;
.	Type1
Минем	мин+PN+GEN(нЫң);	мин[PN]: я, мой
исә…	Error
ДЖИННИ	джинни+N+Sg+Nom;
:	Type2
Крэбб	крэбб+N+Sg+Nom;
белән	белән+POST;	белән[POST]: на, с
Гойл	гойл+N+Sg+Nom;
.	Type1
ДРАКО	драко+N+Sg+Nom;
:	Type2
Себеркенең	себерке+N+Sg+GEN(нЫң);
бер	бер+Num;бер+PN;	бер[Num]: один, первый
башын	баш+N+Sg+POSS_3(СЫ)+ACC(нЫ);	баш[N]: голова
икенчесеннән	ике+Num+NUM_ORD(ЫнчЫ)+POSS_3(СЫ)+ABL(ДАн);	ике[Num]: два, оба, второй
аера	аер+V+PRES(Й);	аер[V]: разделить, разделять
алмаган	ал+V+NEG(мА)+PCP_PS(ГАн);ал+V+NEG(мА)+PST_INDF(ГАн);	ал[V]: брать, браться, взять
ике	ике+Num;	ике[Num]: два, оба, второй
бүкән	бүкән+N+Sg+Nom;
.	Type1
Сез	сез+PN;	сез[PN]: вы, ваш
,	Type2
сез	сез+PN;	сез[PN]: вы, ваш
өчегез	өч+Num+POSS_2PL(ЫгЫз)+Nom;	өч[Num]: три, третий
балкый	балкы+V+PRES(Й);
идегез	и+V+PST_DEF(ДЫ)+2PL(гЫз);
.	Type1
Бер-берегезне	бер-бер+Adj+Sg+POSS_2PL(ЫгЫз)+ACC(нЫ);
ошата	оша+V+CAUS(т)+PRES(Й);ошат+V+PRES(Й);	оша[V]: нравиться, понравиться
идегез	и+V+PST_DEF(ДЫ)+2PL(гЫз);
.	Type1
Сезгә	сез+PN+DIR(ГА);	сез[PN]: вы, ваш
күңелле	күңел+N+ATTR_MUN(лЫ);	күңел[N]: душа
иде	и+V+PST_DEF(ДЫ);
.	Type1
һәм	һәм+CNJ;	һәм[CNJ]: и
бу	бу+PN;	бу[PN]: это, здесь
дуслыкка	дус+N+NMLZ(лЫк)+Sg+DIR(ГА);дус+N+PSBL(лЫк)+DIR(ГА);	дус[N]: друг
мин	мин+PN;	мин[PN]: я, мой
бар	бар+MOD;бар+N+Sg+Nom;бар+PN;бар+V+IMP_SG();	бар[N]: бар | бар[V]: идти, пойти
нәрсәдән	нәрсә+PN+ABL(ДАн);	нәрсә[PN]: что, вещь
дә	дә+PART;
ныграк	нык+Adj+COMP(рАк)+Sg+Nom;	нык[Adj]: крепкий, крепко
кызыга	кыз+N+Sg+POSS_3(СЫ)+DIR(ГА);	кыз[N]: девушка, дочь
идем	и+V+PST_DEF(ДЫ)+1SG(м);
.	Type1
ДЖИННИ	джинни+N+Sg+Nom;
:	Type2
Мин	мин+PN;	мин[PN]: я, мой
дә	дә+PART;
алардан	алар+PN+ABL(ДАн);	алар[PN]: они
көнләшә	көнләшә+N+Sg+Nom;
идем	и+V+PST_DEF(ДЫ)+1SG(м);
.	Type1
һАРРИ	һарри+N+Sg+Nom;
ДЖИННИга	джинни+N+Sg+DIR(ГА);
гаҗәпләнеп	гаҗәплән+V+ADVV_ACC(Ып);	гаҗәплән[V]: удивиться, удивляться
карый	кара+V+PRES(Й);карый+N+Sg+Nom;	кара[V]: посмотреть, смотреть
.	Type1
һАРРИ	һарри+N+Sg+Nom;
:	Type2
Мин	мин+PN;	мин[PN]: я, мой
аны	ул+PN+ACC(нЫ);	ул[PN]: он, она, оно, они, его, их
якларга	як+N+PL(ЛАр)+DIR(ГА);якла+V+INF_1(ЫргА);	як[N]: сторона | якла[V]: защитить, защищать
тиеш	ти+V+RECP(Ыш)+IMP_SG();ти+V+VN_2(Ыш)+Nom;тиеш+MOD;
.	Type1
ДРАКО	драко+N+Sg+Nom;
:	Type2
Минем	мин+PN+GEN(нЫң);	мин[PN]: я, мой
әти	әти+N+Sg+Nom;	әти[N]: отец, папа
дә	дә+PART;
мине	ми+N+Sg+ACC(нЫ);мин+PN+ACC(нЫ);мин+PN+POSS_3(СЫ)+Nom;	ми[N]: мозг | мин[PN]: я, мой
яклыйм	якла+V+HOR_SG(Йм);якла+V+PRES(Й)+1SG(м);	якла[V]: защитить, защищать
дип	ди+V+ADVV_ACC(Ып);	ди[V]: говорить, сказать
уйлый	уйла+V+PRES(Й);	уйла[V]: думать
иде	и+V+PST_DEF(ДЫ);
.	Type1
Күпчелек	күпчелек+N+Sg+Nom;	күпчелек[N]: большинство
очракта	очрак+N+Sg+LOC(ДА);	очрак[N]: случай
.	Type1
Минемчә	мин+PN+POSS_1SG(Ым)+EQU(чА);	мин[PN]: я, мой
,	Type2
кеше	кеше+N+Sg+Nom;	кеше[N]: человек
кайсыдыр	кайсы+PN+PROB(ДЫр);
мизгелдә	мизгел+N+Sg+LOC(ДА);	мизгел[N]: пора
сайларга	сай+Adj+PL(ЛАр)+DIR(ГА);сайла+V+INF_1(ЫргА);	сайла[V]: выбирать, выбрать
тиеш	ти+V+RECP(Ыш)+IMP_SG();ти+V+VN_2(Ыш)+Nom;тиеш+MOD;
:	Type2
ул	ул+N+Sg+Nom;ул+PN;	ул[N]: сын | ул[PN]: он, она, оно, они, его, их
нинди	нинди+PN;	нинди[PN]: какой
кеше	кеше+N+Sg+Nom;	кеше[N]: человек
булырга	бул+V+INF_1(ЫргА);	бул[V]: быть, случиться
тели	телә+V+PRES(Й);	телә[V]: желать, пожелать
.	Type1
һәм	һәм+CNJ;	һәм[CNJ]: и
әйтәм	әйт+V+PRES(Й)+1SG(м);	әйт[V]: говорить, сказать
сиңа	син+PN+DIR(ГА);	син[PN]: ты, твой
,	Type2
бу	бу+PN;	бу[PN]: это, здесь
вакытта	вакыт+N+Sg+LOC(ДА);	вакыт[N]: время, пора
синең	син+PN+GEN(нЫң);	син[PN]: ты, твой
яныңда	ян+N+Sg+POSS_2SG(Ың)+LOC(ДА);	ян[N]: к, мимо, у, бок
ата-ана	ата-ана+N+Sg+Nom;
яки	яки+CNJ;
дустың	дуст+N+Sg+POSS_2SG(Ың)+Nom;
булырга	бул+V+INF_1(ЫргА);	бул[V]: быть, случиться
тиеш	ти+V+RECP(Ыш)+IMP_SG();ти+V+VN_2(Ыш)+Nom;тиеш+MOD;
.	Type1
Ләкин	ләкин+CNJ;
әгәр	әгәр+CNJ;
син	син+PN;	син[PN]: ты, твой
бу	бу+PN;	бу[PN]: это, здесь
вакытта	вакыт+N+Sg+LOC(ДА);	вакыт[N]: время, пора
әти-әниеңне	әти-әни+N+Sg+POSS_2SG(Ың)+ACC(нЫ);	әти-әни[N]: родитель
күрә	күр+V+PRES(Й);күрә+POST;	күр[V]: видеть | күрә[POST]: ввиду, по
алмасаң	ал+V+NEG(мА)+COND(сА)+2SG(ң);	ал[V]: брать, браться, взять
,	Type2
ә	ә+PART;
дустың	дуст+N+Sg+POSS_2SG(Ың)+Nom;
булмаса…	Error
ул	ул+N+Sg+Nom;ул+PN;	ул[N]: сын | ул[PN]: он, она, оно, они, его, их
очракта	очрак+N+Sg+LOC(ДА);	очрак[N]: случай
син	син+PN;	син[PN]: ты, твой
тәмам	тәмам+MOD;
ялгыз	ялгыз+N+Sg+Nom;
.	Type1
ә	ә+PART;
ялгыз	ялгыз+N+Sg+Nom;
булу	бул+V+VN_1(у/ү/в)+Nom;	бул[V]: быть, случиться
–	Type2
бик	бик+Adv;	бик[Adv]: очень
авыр	авыр+Adj;авыр+V+IMP_SG();ау+V+FUT_INDF(Ыр);ау+V+PCP_FUT(Ыр);	авыр[Adj]: тяжелый, тяжело | авыр[V]: болеть, заболеть | ау[V]: падать, упасть
.	Type1
Мин	мин+PN;	мин[PN]: я, мой
ялгыз	ялгыз+N+Sg+Nom;
идем	и+V+PST_DEF(ДЫ)+1SG(м);
.	Type1
Бу	бу+PN;	бу[PN]: это, здесь
мине	ми+N+Sg+ACC(нЫ);мин+PN+ACC(нЫ);мин+PN+POSS_3(СЫ)+Nom;	ми[N]: мозг | мин[PN]: я, мой
чын	чын+Adj;	чын[Adj]: настоящий
караңгылыкка	караңгы+Adj+NMLZ(лЫк)+Sg+DIR(ГА);караңгы+Adj+PSBL(лЫк)+DIR(ГА);	караңгы[Adj]: тёмный, темно
китерде	китер+V+PST_DEF(ДЫ);	китер[V]: привести, приводить
.	Type1
Том	том+N+Sg+Nom;	том[N]: том
Редл	редл+N+Sg+Nom;
шулай	шулай+PN;
ук	ук+N+Sg+Nom;ук+PART;	ук[N]: стрела
ялгыз	ялгыз+N+Sg+Nom;
бала	бала+N+Sg+Nom;	бала[N]: ребёнок
булган	бул+V+PCP_PS(ГАн);бул+V+PST_INDF(ГАн);	бул[V]: быть, случиться
.	Type1
Син	син+PN;	син[PN]: ты, твой
,	Type2
бәлки	бәлки+CNJ;	бәлки[CNJ]: а
,	Type2
аңламассың	аңла+V+FUT_INDF_NEG(мАс)+2SG(сЫң);аңла+V+PCP_FUT(мАс)+2SG(сЫң);	аңла[V]: понимать, понять
да	да+PART;
моны	бу+PN+ACC(нЫ);	бу[PN]: это, здесь
,	Type2
һарри	һарри+N+Sg+Nom;
,	Type2
әмма	әмма+CNJ;	әмма[CNJ]: но
мин	мин+PN;	мин[PN]: я, мой
аңлыйм	аңла+V+HOR_SG(Йм);аңла+V+PRES(Й)+1SG(м);	аңла[V]: понимать, понять
,	Type2
һәм	һәм+CNJ;	һәм[CNJ]: и
Джинни	джинни+N+Sg+Nom;
да	да+PART;
аңлый	аңла+V+PRES(Й);	аңла[V]: понимать, понять
дип	ди+V+ADVV_ACC(Ып);	ди[V]: говорить, сказать
уйлыйм	уйла+V+HOR_SG(Йм);уйла+V+PRES(Й)+1SG(м);	уйла[V]: думать
.	Type1
ДЖИННИ	джинни+N+Sg+Nom;
:	Type2
Ул	ул+N+Sg+Nom;ул+PN;	ул[N]: сын | ул[PN]: он, она, оно, они, его, их
хаклы	хак+Adj+Sg+ATTR_MUN(лЫ);хак+N+ATTR_MUN(лЫ);хаклы+Adj;	хак[N]: право, цена
.	Type1
ДРАКО	драко+N+Sg+Nom;
:	Type2
Том	том+N+Sg+Nom;	том[N]: том
Реддл	реддл+N+Sg+Nom;
караңгылыктан	караңгы+Adj+NMLZ(лЫк)+Sg+ABL(ДАн);караңгы+Adj+PSBL(лЫк)+ABL(ДАн);	караңгы[Adj]: тёмный, темно
килеп	кил+V+ADVV_ACC(Ып);	кил[V]: идти
чыкмады	чык+V+NEG(мА)+PST_DEF(ДЫ);	чык[V]: выйти, выходить
.	Type1
Том	том+N+Sg+Nom;	том[N]: том
Реддл	реддл+N+Sg+Nom;
әкренләп	әкрен+Adj+DISTR(лАп);әкренлә+V+ADVV_ACC(Ып);	әкрен[Adj]: медленный, медленно
Лорд	лорд+N+Sg+Nom;	лорд[N]: лорд
Волдемортка	волдеморт+N+Sg+DIR(ГА);
әйләнде	әйлән+V+PST_DEF(ДЫ);	әйлән[V]: крутиться
.	Type1
Бәлки	бәлки+CNJ;	бәлки[CNJ]: а
,	Type2
Бэйн	бэйн+N+Sg+Nom;
күргән	күр+V+PCP_PS(ГАн);күр+V+PST_INDF(ГАн);	күр[V]: видеть
кара	кара+Adj;кара+N+Sg+Nom;кара+V+IMP_SG();	кара[Adj]: чёрный | кара[N]: чернила | кара[V]: посмотреть, смотреть
болыт	болыт+N+Sg+Nom;	болыт[N]: облако
Альбусның	альбусн+N+Sg+POSS_2SG(Ың)+Nom;альбус+N+Sg+GEN(нЫң);
ялгызлыгы	ялгыз+N+NMLZ(лЫк)+Sg+POSS_3(СЫ)+Nom;ялгыз+N+PSBL(лЫк)+POSS_3(СЫ)+Nom;
89	Num
булгандыр	бул+V+PCP_PS(ГАн)+3SG(ДЫр);бул+V+PCP_PS(ГАн)+PROB(ДЫр);бул+V+PST_INDF(ГАн)+PROB(ДЫр);	бул[V]: быть, случиться
.	Type1
Аның	ул+PN+GEN(нЫң);	ул[PN]: он, она, оно, они, его, их
йөрәк	йөрәк+N+Sg+Nom;	йөрәк[N]: сердце
сыкравы	сыкра+V+VN_1(у/ү/в)+POSS_3(СЫ)+Nom;
.	Type1
Аның	ул+PN+GEN(нЫң);	ул[PN]: он, она, оно, они, его, их
нәфрәте	нәфрәт+N+Sg+POSS_3(СЫ)+Nom;
.	Type1
Югалтма	югал+V+CAUS(т)+NEG(мА)+IMP_SG();югалт+V+NEG(мА)+IMP_SG();	югалт[V]: потерять, терять
баланы	бала+N+Sg+ACC(нЫ);балан+N+Sg+POSS_3(СЫ)+Nom;	бала[N]: ребёнок
.	Type1
Син	син+PN;	син[PN]: ты, твой
үкенәчәксең	үкен+V+FUT_DEF(АчАк)+2SG(сЫң);үкен+V+PCP_FUT(АчАк)+2SG(сЫң);
.	Type1
һәм	һәм+CNJ;	һәм[CNJ]: и
ул	ул+N+Sg+Nom;ул+PN;	ул[N]: сын | ул[PN]: он, она, оно, они, его, их
да	да+PART;
.	Type1
Чөнки	чөнки+CNJ;
син	син+PN;	син[PN]: ты, твой
аңа	ул+PN+DIR(ГА);	ул[PN]: он, она, оно, они, его, их
кирәк	кирәк+MOD;
,	Type2
һәм	һәм+CNJ;	һәм[CNJ]: и
Скорпиус	скорпиус+N+Sg+Nom;
та	та+PART;
кирәк	кирәк+MOD;
,	Type2
әлегә	әлегә+Adv;	әлегә[Adv]: пока
моны	бу+PN+ACC(нЫ);	бу[PN]: это, здесь
аңласа	аңла+V+COND(сА);	аңла[V]: понимать, понять
да	да+PART;
,	Type2
аңламаса	аңла+V+NEG(мА)+COND(сА);	аңла[V]: понимать, понять
да	да+PART;
.	Type1
һАРРИ	һарри+N+Sg+Nom;
ДРАКОга	драко+N+Sg+DIR(ГА);
карый	кара+V+PRES(Й);карый+N+Sg+Nom;	кара[V]: посмотреть, смотреть
,	Type2
ул	ул+N+Sg+Nom;ул+PN;	ул[N]: сын | ул[PN]: он, она, оно, они, его, их
уйлана	уйла+V+REFL(Ын)+PRES(Й);уйлан+V+PRES(Й);	уйла[V]: думать | уйлан[V]: задуматься
.	Type1
Ул	ул+N+Sg+Nom;ул+PN;	ул[N]: сын | ул[PN]: он, она, оно, они, его, их
сүз	сүз+N+Sg+Nom;	сүз[N]: слово
әйтер	әйт+V+FUT_INDF(Ыр);әйт+V+PCP_FUT(Ыр);	әйт[V]: говорить, сказать
өчен	өчен+POST;	өчен[POST]: для, за
авызын	авыз+N+Sg+POSS_3(СЫ)+ACC(нЫ);	авыз[N]: рот
ача	ач+V+PRES(Й);	ач[V]: открывать, открыть
.	Type1
Ул	ул+N+Sg+Nom;ул+PN;	ул[N]: сын | ул[PN]: он, она, оно, они, его, их
уйлый	уйла+V+PRES(Й);	уйла[V]: думать
.	Type1
ДЖИННИ	джинни+N+Sg+Nom;
:	Type2
һарри	һарри+N+Sg+Nom;
.	Type1
Очу	оч+V+VN_1(у/ү/в)+Nom;	оч[V]: лететь
дарысын	дары+N+Sg+POSS_3(СЫ)+ACC(нЫ);
үзең	үз+PN+POSS_2SG(Ың)+Nom;	үз[PN]: сам
аласыңмы	ал+V+OBL(ЙсЫ)+POSS_2SG(Ың)+Nom+INT(мЫ);ал+V+PRES(Й)+2SG(сЫң)+INT(мЫ);ала+Adj+2SG(сЫң)+INT(мЫ);	ал[V]: брать, браться, взять | ала[Adj]: пегий
,	Type2
әллә	әллә+CNJ;әллә+PART;
мин	мин+PN;	мин[PN]: я, мой
алыйммы	ал+V+HOR_SG(Йм)+INT(мЫ);	ал[V]: брать, браться, взять
?	Type1
һАРРИ	һарри+N+Sg+Nom;
хатынына	хатын+N+Sg+POSS_3(СЫ)+DIR(ГА);	хатын[N]: жена, женщина
карый	кара+V+PRES(Й);карый+N+Sg+Nom;	кара[V]: посмотреть, смотреть
.	Type1
ИКЕНЧЕ	ике+Num+NUM_ORD(ЫнчЫ);	ике[Num]: два, оба, второй
ПәРДә	пәрдә+N+Sg+Nom;
,	Type2
УНАЛТЫНЧЫ	уналты+Num+NUM_ORD(ЫнчЫ);	уналты[Num]: шестнадцать, шестнадцатый
КүРЕНЕШ	күр+V+REFL(Ын)+RECP(Ыш)+IMP_SG();күр+V+REFL(Ын)+VN_2(Ыш)+Nom;күрен+V+RECP(Ыш)+IMP_SG();күрен+V+VN_2(Ыш)+Nom;күренеш+N+Sg+Nom;	күр[V]: видеть | күренеш[N]: вид, явление
һОГВАРТС	һогвартс+N+Sg+Nom;
,	Type2
КИТАПХАНә	китапханә+N+Sg+Nom;	китапханә[N]: библиотека
СКОРПИУС	скорпиус+N+Sg+Nom;
китапханәгә	китапханә+N+Sg+DIR(ГА);	китапханә[N]: библиотека
килә	кил+V+PRES(Й);	кил[V]: идти
.	Type1
Ул	ул+N+Sg+Nom;ул+PN;	ул[N]: сын | ул[PN]: он, она, оно, они, его, их
уңга	уң+Adj+Sg+DIR(ГА);	уң[Adj]: правый
һәм	һәм+CNJ;	һәм[CNJ]: и
сулга	сул+Adj+Sg+DIR(ГА);	сул[Adj]: левый
карана	кара+V+REFL(Ын)+PRES(Й);каран+V+PRES(Й);	кара[V]: посмотреть, смотреть
.	Type1
Аннары	аннары+PN;
ул	ул+N+Sg+Nom;ул+PN;	ул[N]: сын | ул[PN]: он, она, оно, они, его, их
АЛЬБУСны	альбусн+N+Sg+POSS_3(СЫ)+Nom;альбус+N+Sg+ACC(нЫ);
күрә	күр+V+PRES(Й);күрә+POST;	күр[V]: видеть | күрә[POST]: ввиду, по
.	Type1
АЛЬБУС	альбус+N+Sg+Nom;
та	та+PART;
аны	ул+PN+ACC(нЫ);	ул[PN]: он, она, оно, они, его, их
күреп	күр+V+ADVV_ACC(Ып);	күр[V]: видеть
ала	ал+V+PRES(Й);ала+Adj;	ал[V]: брать, браться, взять | ала[Adj]: пегий
.	Type1
СКОРПИУС	скорпиус+N+Sg+Nom;
:	Type2
Сәлам	сәлам+INTRJ;сәлам+N+Sg+Nom;
.	Type1
АЛЬБУС	альбус+N+Sg+Nom;
:	Type2
Скорпиус	скорпиус+N+Sg+Nom;
.	Type1
Миңа	мин+PN+DIR(ГА);	мин[PN]: я, мой
ярамый…	Error
СКОРПИУС	скорпиус+N+Sg+Nom;
:	Type2
Беләм	бел+V+PRES(Й)+1SG(м);	бел[V]: знать, узнать
.	Type1
Син	син+PN;	син[PN]: ты, твой
хәзер	хәзер+Adv;	хәзер[Adv]: сейчас, нынешний
Гриффиндорда	гриффиндор+N+Sg+Nom+PART(ДА);гриффиндор+N+Sg+LOC(ДА);
.	Type1
Мине	ми+N+Sg+ACC(нЫ);мин+PN+ACC(нЫ);мин+PN+POSS_3(СЫ)+Nom;	ми[N]: мозг | мин[PN]: я, мой
күрәсең	күр+V+OBL(ЙсЫ)+POSS_2SG(Ың)+Nom;күр+V+PRES(Й)+2SG(сЫң);күрәсең+MOD;	күр[V]: видеть | күрәсең[MOD]: видимо, очевидно
килми	кил+V+NEG(мА)+PRES(Й);	кил[V]: идти
хәзер	хәзер+Adv;	хәзер[Adv]: сейчас, нынешний
.	Type1
Ләкин	ләкин+CNJ;
мин	мин+PN;	мин[PN]: я, мой
барыбер	барыбер+Adv;	барыбер[Adv]: всё равно
монда	бу+PN+LOC(ДА);монда+Adv;	бу[PN]: это, здесь
.	Type1
Синең	син+PN+GEN(нЫң);	син[PN]: ты, твой
белән	белән+POST;	белән[POST]: на, с
сөйләшер	сөйлә+V+RECP(Ыш)+FUT_INDF(Ыр);сөйлә+V+RECP(Ыш)+PCP_FUT(Ыр);	сөйлә[V]: говорить, рассказывать
өчен	өчен+POST;	өчен[POST]: для, за
.	Type1
АЛЬБУС	альбус+N+Sg+Nom;
:	Type2
Безгә	без+PN+DIR(ГА);	без[PN]: мы, наш
сөйләшергә	сөйлә+V+RECP(Ыш)+INF_1(ЫргА);	сөйлә[V]: говорить, рассказывать
дә	дә+PART;
ярамый	яра+V+NEG(мА)+PRES(Й);ярамый+MOD;	яра[V]: годиться
.	Type1
СКОРПИУС	скорпиус+N+Sg+Nom;
:	Type2
Син	син+PN;	син[PN]: ты, твой
тиеш	ти+V+RECP(Ыш)+IMP_SG();ти+V+VN_2(Ыш)+Nom;тиеш+MOD;
.	Type1
үткән	үт+V+PCP_PS(ГАн);үт+V+PST_INDF(ГАн);үткән+Adj;	үт[V]: пройти, проходить
эшләр	эш+N+PL(ЛАр)+Nom;эшлә+V+FUT_INDF(Ыр);эшлә+V+PCP_FUT(Ыр);	эш[N]: дело | эшлә[V]: делать, поступать, поступить, работать, сделать
турында	тур+N+Sg+POSS_3(СЫ)+LOC(ДА);турында+POST;	тур[N]: тур | турында[POST]: о
онытып	оныт+V+ADVV_ACC(Ып);	оныт[V]: забывать, забыть
булыр	бул+V+FUT_INDF(Ыр);бул+V+PCP_FUT(Ыр);	бул[V]: быть, случиться
дип	ди+V+ADVV_ACC(Ып);	ди[V]: говорить, сказать
уйлыйсыңмы	уйла+V+OBL(ЙсЫ)+POSS_2SG(Ың)+Nom+INT(мЫ);уйла+V+PRES(Й)+2SG(сЫң)+INT(мЫ);	уйла[V]: думать
?	Type1
Дөнья	дөнья+N+Sg+Nom;	дөнья[N]: мир¹
акылдан	акыл+N+Sg+ABL(ДАн);	акыл[N]: ум
язган	яз+V+PCP_PS(ГАн);яз+V+PST_INDF(ГАн);	яз[V]: написать, писать
,	Type2
игътибар	игътибар+N+Sg+Nom;	игътибар[N]: внимание
иттеңме	и+V+CAUS(т)+PST_DEF(ДЫ)+2SG(ң)+INT(мЫ);ит+V+PST_DEF(ДЫ)+2SG(ң)+INT(мЫ);	ит[V]: делать, сделать
?	Type1
АЛЬБУС	альбус+N+Sg+Nom;
:	Type2
Мин	мин+PN;	мин[PN]: я, мой
беләм	бел+V+PRES(Й)+1SG(м);	бел[V]: знать, узнать
,	Type2
аңлашыламы	аңла+V+RECP(Ыш)+PASS(Ыл)+PRES(Й)+INT(мЫ);аңлашыл+V+PRES(Й)+INT(мЫ);	аңла[V]: понимать, понять
?	Type1
Рон	Rus
сәерләнгән	сәерлән+V+PCP_PS(ГАн)+A;сәерлән+V+PST_INDF(ГАн);
.	Type1
һермиона	һермиона+N+Sg+Nom;
–	Type2
укытучы	укы+V+CAUS(т)+VN_1(у/ү/в)+PCP_PR(чЫ);укы+V+CAUS(т)+VN_1(у/ү/в)+PROF(чЫ)+Sg+Nom;укыт+V+VN_1(у/ү/в)+PCP_PR(чЫ);укыт+V+VN_1(у/ү/в)+PROF(чЫ)+Sg+Nom;укытучы+N+Sg+Nom;	укы[V]: учиться, прочитать, читать | укыт[V]: учить, обучение, преподавание | укытучы[N]: преподаватель, учитель¹
,	Type2
болар	бу+PN+PL(ЛАр)+Nom;	бу[PN]: это, здесь
барысы	бары+PN+POSS_3(СЫ)+Nom;	бары[PN]: весь
да	да+PART;
хата	хата+N+Sg+Nom;	хата[N]: ошибка
,	Type2
әмма…	Error
СКОРПИУС	скорпиус+N+Sg+Nom;
:	Type2
һәм	һәм+CNJ;	һәм[CNJ]: и
Роза	роза+N+Sg+Nom;
хәзер	хәзер+Adv;	хәзер[Adv]: сейчас, нынешний
юк	юк+MOD;
.	Type1
АЛЬБУС	альбус+N+Sg+Nom;
:	Type2
Мин	мин+PN;	мин[PN]: я, мой
беләм	бел+V+PRES(Й)+1SG(м);	бел[V]: знать, узнать
.	Type1
Кара	кара+Adj;кара+N+Sg+Nom;кара+V+IMP_SG();	кара[Adj]: чёрный | кара[N]: чернила | кара[V]: посмотреть, смотреть
,	Type2
мин	мин+PN;	мин[PN]: я, мой
барысын	бары+PN+POSS_3(СЫ)+ACC(нЫ);	бары[PN]: весь
да	да+PART;
аңлап	аң+N+DISTR(лАп);аңла+V+ADVV_ACC(Ып);	аң[N]: сознание | аңла[V]: понимать, понять
бетермим	бетер+V+NEG(мА)+HOR_SG(Йм);бетер+V+NEG(мА)+PRES(Й)+1SG(м);	бетер[V]: заканчивать, кончать, кончить
,	Type2
ләкин	ләкин+CNJ;
син	син+PN;	син[PN]: ты, твой
монда	бу+PN+LOC(ДА);монда+Adv;	бу[PN]: это, здесь
булырга	бул+V+INF_1(ЫргА);	бул[V]: быть, случиться
тиеш	ти+V+RECP(Ыш)+IMP_SG();ти+V+VN_2(Ыш)+Nom;тиеш+MOD;
түгел	түгел+PART;
.	Type1
СКОРПИУС	скорпиус+N+Sg+Nom;
:	Type2
Безнең	без+N+Sg+GEN(нЫң);без+PN+GEN(нЫң);	без[PN]: мы, наш
аркада	арка+N+Sg+LOC(ДА);	арка[N]: из-за, спина
Роза	роза+N+Sg+Nom;
дөньяга	дөнья+N+Sg+DIR(ГА);	дөнья[N]: мир¹
килмәгән	кил+V+NEG(мА)+PCP_PS(ГАн);кил+V+NEG(мА)+PST_INDF(ГАн);	кил[V]: идти
.	Type1
өч	өч+Num;	өч[Num]: три, третий
Тылсымчы	тылсым+N+PROF(чЫ)+Sg+Nom;
бәйгесе	бәйге+N+Sg+POSS_3(СЫ)+Nom;	бәйге[N]: соревнование
вакытында	вакыт+N+Sg+POSS_3(СЫ)+LOC(ДА);	вакыт[N]: время, пора
үткәрелгән	үткәр+V+PASS(Ыл)+PCP_PS(ГАн);үткәр+V+PASS(Ыл)+PST_INDF(ГАн);үткәрел+V+PCP_PS(ГАн);үткәрел+V+PST_INDF(ГАн);	үткәр[V]: провести, проводить
Раштуа	раштуа+N+Sg+Nom;
алды	ал+N+Sg+POSS_3(СЫ)+Nom;ал+V+PST_DEF(ДЫ);	ал[V]: брать, браться, взять
мәҗлесе	мәҗлес+N+Sg+POSS_3(СЫ)+Nom;	мәҗлес[N]: застолье
турында	тур+N+Sg+POSS_3(СЫ)+LOC(ДА);турында+POST;	тур[N]: тур | турында[POST]: о
сөйләгәннәрне	сөйлә+V+PCP_PS(ГАн)+PL(ЛАр)+ACC(нЫ);	сөйлә[V]: говорить, рассказывать
ишеттеңме	ишет+V+PST_DEF(ДЫ)+2SG(ң)+INT(мЫ);	ишет[V]: слышать, услышать
?	Type1
Дүрт	дүрт+Num;	дүрт[Num]: четыре, четвёртый
чемпионның	чемпион+N+Sg+GEN(нЫң);	чемпион[N]: чемпион
дүртесе	дүртес+N+Sg+POSS_3(СЫ)+Nom;дүрте+N+Sg+POSS_3(СЫ)+Nom;
дә	дә+PART;
үз	үз+PN;	үз[PN]: сам
парлары	пар+N+PL(ЛАр)+POSS_3(СЫ)+Nom;	пар[N]: пара
белән	белән+POST;	белән[POST]: на, с
чыга	чык+V+PRES(Й);	чык[V]: выйти, выходить
.	Type1
Синең	син+PN+GEN(нЫң);	син[PN]: ты, твой
әтиең	әти+N+Sg+POSS_2SG(Ың)+Nom;	әти[N]: отец, папа
Парвати	парвати+N+Sg+Nom;
Патил	патил+N+Sg+Nom;
белән	белән+POST;	белән[POST]: на, с
чыккан	чык+V+PCP_PS(ГАн);чык+V+PST_INDF(ГАн);	чык[V]: выйти, выходить
,	Type2
Виктор	виктор+PROP+Sg+Nom;
Крам	крам+N+Sg+Nom;
.	Type1
АЛЬБУС	альбус+N+Sg+Nom;
:	Type2
һермиона	һермиона+N+Sg+Nom;
белән	белән+POST;	белән[POST]: на, с
.	Type1
һәм	һәм+CNJ;	һәм[CNJ]: и
Ронның	ронн+N+Sg+POSS_2SG(Ың)+Nom;рон+N+Sg+GEN(нЫң);
ачуы	ач+V+VN_1(у/ү/в)+POSS_3(СЫ)+Nom;ачу+N+Sg+POSS_3(СЫ)+Nom;	ач[V]: открывать, открыть | ачу[N]: злоба
чыгып	чык+V+ADVV_ACC(Ып);	чык[V]: выйти, выходить
,	Type2
ул	ул+N+Sg+Nom;ул+PN;	ул[N]: сын | ул[PN]: он, она, оно, они, его, их
үзен	үз+PN+POSS_3(СЫ)+ACC(нЫ);	үз[PN]: сам
дуңгыз	дуңгыз+N+Sg+Nom;	дуңгыз[N]: свинья
кебек	кебек+POST;	кебек[POST]: как
тота	тот+V+PRES(Й);	тот[V]: держать
башлаган	башла+V+PCP_PS(ГАн);башла+V+PST_INDF(ГАн);	башла[V]: начать, начинать, начаться, начинаться
.	Type1
90	Num
СКОРПИУС	скорпиус+N+Sg+Nom;
:	Type2
Шулай	шулай+PN;
түгел	түгел+PART;
шул	шул+PART;шул+PN;	шул[PN]: это, так, оттуда, потом
.	Type1
Мин	мин+PN;	мин[PN]: я, мой
бу	бу+PN;	бу[PN]: это, здесь
хакта	хак+Adj+Sg+LOC(ДА);хак+N+Sg+LOC(ДА);хакта+POST;	хак[N]: право, цена
Рита	рита+PROP+Sg+Nom;
Скитерның	скитерн+N+Sg+POSS_2SG(Ың)+Nom;скитер+N+Sg+GEN(нЫң);
китабын	китап+N+Sg+POSS_3(СЫ)+ACC(нЫ);	китап[N]: книга, книжный
таптым	тап+V+PST_DEF(ДЫ)+1SG(м);	тап[V]: найти, находить
.	Type1
Анда	анда+PN;ул+PN+LOC(ДА);	ул[PN]: он, она, оно, они, его, их
бөтенләй	бөтенләй+Adv;	бөтенләй[Adv]: совсем, целиком
башкача	баш+N+Sg+DIR_LIM(ГАчА);башка+Adj+EQU(чА);	баш[N]: голова | башка[Adj]: другой
язылган	яз+V+PASS(Ыл)+PCP_PS(ГАн);яз+V+PASS(Ыл)+PST_INDF(ГАн);	яз[V]: написать, писать
.	Type1
Рон	Rus
мәҗлескә	мәҗлес+N+Sg+DIR(ГА);	мәҗлес[N]: застолье
һермиона	һермиона+N+Sg+Nom;
белән	белән+POST;	белән[POST]: на, с
чыккан	чык+V+PCP_PS(ГАн);чык+V+PST_INDF(ГАн);	чык[V]: выйти, выходить
.	Type1
АЛЬБУС	альбус+N+Sg+Nom;
:	Type2
Нәрсә	нәрсә+PN;	нәрсә[PN]: что, вещь
?	Type1
ПОЛЛИ	полли+N+Sg+Nom;
ЧАПМАН	чапман+N+Sg+Nom;
:	Type2
тсссс	тсссс+N+Sg+Nom;
!	Type1
СКОРПИУС	скорпиус+N+Sg+Nom;
ПОЛЛИга	полли+N+Sg+DIR(ГА);
карый	кара+V+PRES(Й);карый+N+Sg+Nom;	кара[V]: посмотреть, смотреть
һәм	һәм+CNJ;	һәм[CNJ]: и
тынычрак	тыныч+Adj+COMP(рАк)+Sg+Nom;	тыныч[Adj]: мирный, спокойный, мирно, спокойно
тавыш	тавыш+N+Sg+Nom;	тавыш[N]: голос, звук, крик, шум
белән	белән+POST;	белән[POST]: на, с
сөйләшә	сөйләшә+N+Sg+Nom;
башлый	башла+V+PRES(Й);	башла[V]: начать, начинать, начаться, начинаться
.	Type1
СКОРПИУС	скорпиус+N+Sg+Nom;
:	Type2
Дуслар	дус+N+PL(ЛАр)+Nom;	дус[N]: друг
буларак	буларак+POST;	буларак[POST]: в качестве, как
.	Type1
Аннан	аннан+PN;ул+PN+ABL(ДАн);	ул[PN]: он, она, оно, они, его, их
алар	алар+PN;	алар[PN]: они
дусларча	дус+N+PL(ЛАр)+EQU(чА);	дус[N]: друг
гына	гына+PART;
биегәннәр	бие+V+PCP_PS(ГАн)+PL(ЛАр)+Nom;бие+V+PST_INDF(ГАн)+3PL(ЛАр);	бие[V]: плясать
,	Type2
һәм	һәм+CNJ;	һәм[CNJ]: и
бу	бу+PN;	бу[PN]: это, здесь
гүзәл	гүзәл+Adj;	гүзәл[Adj]: замечательный, прекрасный, замечательно, прекрасно
булган	бул+V+PCP_PS(ГАн);бул+V+PST_INDF(ГАн);	бул[V]: быть, случиться
,	Type2
ә	ә+PART;
аннары	аннары+PN;
ул	ул+N+Sg+Nom;ул+PN;	ул[N]: сын | ул[PN]: он, она, оно, они, его, их
Падма	падма+N+Sg+Nom;
Патил	патил+N+Sg+Nom;
белән	белән+POST;	белән[POST]: на, с
биегән	бие+V+PCP_PS(ГАн);бие+V+PST_INDF(ГАн);	бие[V]: плясать
,	Type2
һәм	һәм+CNJ;	һәм[CNJ]: и
бу	бу+PN;	бу[PN]: это, здесь
тагын	тагын+Adv;	тагын[Adv]: ещё, опять, снова
да	да+PART;
гүзәлрәк	гүзәл+Adj+COMP(рАк)+Sg+Nom;	гүзәл[Adj]: замечательный, прекрасный, замечательно, прекрасно
булган	бул+V+PCP_PS(ГАн);бул+V+PST_INDF(ГАн);	бул[V]: быть, случиться
,	Type2
нәтиҗәдә	нәтиҗә+N+Sg+LOC(ДА);нәтиҗәдә+MOD;	нәтиҗә[N]: итог
алар	алар+PN;	алар[PN]: они
очраша	очра+V+RECP(Ыш)+PRES(Й);	очра[V]: встретиться, встречаться
башлаган	башла+V+PCP_PS(ГАн);башла+V+PST_INDF(ГАн);	башла[V]: начать, начинать, начаться, начинаться
,	Type2
ул	ул+N+Sg+Nom;ул+PN;	ул[N]: сын | ул[PN]: он, она, оно, они, его, их
бераз	бераз+Adv;	бераз[Adv]: немного
үзгәргән	үзгәр+V+PCP_PS(ГАн);үзгәр+V+PST_INDF(ГАн);	үзгәр[V]: измениться, изменяться
,	Type2
һәм	һәм+CNJ;	һәм[CNJ]: и
алар	алар+PN;	алар[PN]: они
өйләнешкән	өйлән+V+RECP(Ыш)+PCP_PS(ГАн);өйлән+V+RECP(Ыш)+PST_INDF(ГАн);
,	Type2
ә	ә+PART;
бу	бу+PN;	бу[PN]: это, здесь
вакытта	вакыт+N+Sg+LOC(ДА);	вакыт[N]: время, пора
һермиона…	Error
АЛЬБУС	альбус+N+Sg+Nom;
:	Type2
Психка	псих+N+Sg+DIR(ГА);
әйләнгән	әйлән+V+PCP_PS(ГАн);әйлән+V+PST_INDF(ГАн);	әйлән[V]: крутиться
.	Type1
СКОРПИУС	скорпиус+N+Sg+Nom;
:	Type2
һермиона	һермиона+N+Sg+Nom;
мәҗлескә	мәҗлес+N+Sg+DIR(ГА);	мәҗлес[N]: застолье
Крам	крам+N+Sg+Nom;
белән	белән+POST;	белән[POST]: на, с
барырга	бар+V+INF_1(ЫргА);	бар[V]: идти, пойти
тиеш	ти+V+RECP(Ыш)+IMP_SG();ти+V+VN_2(Ыш)+Nom;тиеш+MOD;
булган	бул+V+PCP_PS(ГАн);бул+V+PST_INDF(ГАн);	бул[V]: быть, случиться
,	Type2
әмма	әмма+CNJ;	әмма[CNJ]: но
беләсеңме	бел+V+PRES(Й)+2SG(сЫң)+INT(мЫ);	бел[V]: знать, узнать
ник	ник+PN;
бармаган	бар+V+NEG(мА)+PCP_PS(ГАн);бар+V+NEG(мА)+PST_INDF(ГАн);	бар[V]: идти, пойти
?	Type1
Чөнки	чөнки+CNJ;
ул	ул+N+Sg+Nom;ул+PN;	ул[N]: сын | ул[PN]: он, она, оно, они, его, их
беренче	бер+Num+NUM_ORD(ЫнчЫ);	бер[Num]: один, первый
бирем	бирем+N+Sg+Nom;	бирем[N]: задание
башланганда	башла+V+REFL(Ын)+PCP_PS(ГАн)+LOC(ДА);башлан+V+PCP_PS(ГАн)+LOC(ДА);	башла[V]: начать, начинать, начаться, начинаться
очраткан	очра+V+CAUS(т)+PCP_PS(ГАн);очра+V+CAUS(т)+PST_INDF(ГАн);очрат+V+PCP_PS(ГАн);очрат+V+PST_INDF(ГАн);	очра[V]: встретиться, встречаться
ике	ике+Num;	ике[Num]: два, оба, второй
сәер	сәер+Adj;	сәер[Adj]: странный, странно
Дурмстранг	дурмстранг+N+Sg+Nom;
егетен	егет+N+Sg+POSS_3(СЫ)+ACC(нЫ);	егет[N]: молодец, парень
Седрикның	седрикн+N+Sg+POSS_2SG(Ың)+Nom;седрик+N+Sg+GEN(нЫң);
таягы	таяк+N+Sg+POSS_3(СЫ)+Nom;	таяк[N]: палка
югалуда	югал+V+VN_1(у/ү/в)+LOC(ДА);
гаепле	гаеп+N+ATTR_MUN(лЫ);гаепле+Adj;	гаеп[N]: вина | гаепле[Adj]: виноватый, виновный
дип	ди+V+ADVV_ACC(Ып);	ди[V]: говорить, сказать
уйлаган	уйла+V+PCP_PS(ГАн);уйла+V+PST_INDF(ГАн);	уйла[V]: думать
.	Type1
Без	без+N+Sg+Nom;без+PN;	без[PN]: мы, наш
Крам	крам+N+Sg+Nom;
кушканга	куш+V+PCP_PS(ГАн)+DIR(ГА);	куш[V]: велеть, складывать, сложить
күрә	күр+V+PRES(Й);күрә+POST;	күр[V]: видеть | күрә[POST]: ввиду, по
Седрикка	седрик+N+Sg+DIR(ГА);
комачаулаганбыз	комачаула+V+PCP_PS(ГАн)+1PL(бЫз);комачаула+V+PST_INDF(ГАн)+1PL(бЫз);
дигән	ди+V+PCP_PS(ГАн);ди+V+PST_INDF(ГАн);	ди[V]: говорить, сказать
ул	ул+N+Sg+Nom;ул+PN;	ул[N]: сын | ул[PN]: он, она, оно, они, его, их
.	Type1
АЛЬБУС	альбус+N+Sg+Nom;
:	Type2
Оһо	оһо+N+Sg+Nom;
.	Type1
СКОРПИУС	скорпиус+N+Sg+Nom;
:	Type2
Крам	крам+N+Sg+Nom;
булмагач	бул+V+NEG(мА)+ADVV_ANT(ГАч);	бул[V]: быть, случиться
,	Type2
Рон	Rus
котырмаган	котыр+V+NEG(мА)+PCP_PS(ГАн);котыр+V+NEG(мА)+PST_INDF(ГАн);
,	Type2
ә	ә+PART;
аның	ул+PN+GEN(нЫң);	ул[PN]: он, она, оно, они, его, их
котыруы	котыр+V+VN_1(у/ү/в)+POSS_3(СЫ)+Nom;
бик	бик+Adv;	бик[Adv]: очень
кирәк	кирәк+MOD;
булган	бул+V+PCP_PS(ГАн);бул+V+PST_INDF(ГАн);	бул[V]: быть, случиться
.	Type1
Шулай	шулай+PN;
итеп	ит+V+ADVV_ACC(Ып);	ит[V]: делать, сделать
,	Type2
Рон	Rus
белән	белән+POST;	белән[POST]: на, с
һермиона	һермиона+N+Sg+Nom;
бик	бик+Adv;	бик[Adv]: очень
яхшы	яхшы+Adj;яхшы+Adv;	яхшы[Adj]: хороший, лучший, хорошо, лучше | яхшы[Adv]: хорошо, лучше
дуслар	дус+N+PL(ЛАр)+Nom;	дус[N]: друг
булып	бул+V+ADVV_ACC(Ып);	бул[V]: быть, случиться
калган	кал+V+PCP_PS(ГАн);кал+V+PST_INDF(ГАн);	кал[V]: оставаться, остаться
,	Type2
гашыйк	гашыйк+N+Sg+Nom;
булмаганнар	бул+V+NEG(мА)+PCP_PS(ГАн)+3PL(ЛАр);бул+V+NEG(мА)+PCP_PS(ГАн)+PL(ЛАр)+Nom;бул+V+NEG(мА)+PST_INDF(ГАн)+3PL(ЛАр);	бул[V]: быть, случиться
,	Type2
беркайчан	беркайчан+Adv;
да	да+PART;
әмма	әмма+CNJ;	әмма[CNJ]: но
беркайчан	беркайчан+Adv;
да	да+PART;
бер-берсенә	бер-берсе+PN+POSS_3(СЫ)+DIR(ГА);
өйләнмәгәннәр	өйлән+V+NEG(мА)+PCP_PS(ГАн)+3PL(ЛАр);өйлән+V+NEG(мА)+PCP_PS(ГАн)+PL(ЛАр)+Nom;өйлән+V+NEG(мА)+PST_INDF(ГАн)+3PL(ЛАр);
,	Type2
Роза	роза+N+Sg+Nom;
беркайчан	беркайчан+Adv;
да	да+PART;
тумаган	ту+V+NEG(мА)+PCP_PS(ГАн);ту+V+NEG(мА)+PST_INDF(ГАн);	ту[V]: родиться, рождаться
.	Type1
АЛЬБУС	альбус+N+Sg+Nom;
:	Type2
Димәк	ди+V+INF_2(мАк);	ди[V]: говорить, сказать
,	Type2
шуңа	шул+PN+DIR(ГА);	шул[PN]: это, так, оттуда, потом
күрә	күр+V+PRES(Й);күрә+POST;	күр[V]: видеть | күрә[POST]: ввиду, по
әти	әти+N+Sg+Nom;	әти[N]: отец, папа
дә	дә+PART;
үзгәргән	үзгәр+V+PCP_PS(ГАн);үзгәр+V+PST_INDF(ГАн);	үзгәр[V]: измениться, изменяться
?	Type1
СКОРПИУС	скорпиус+N+Sg+Nom;
:	Type2
Бер	бер+Num;бер+PN;	бер[Num]: один, первый
шигем	шик+N+Sg+POSS_1SG(Ым)+Nom;	шик[N]: сомнение
дә	дә+PART;
юк	юк+MOD;
,	Type2
әтиең	әти+N+Sg+POSS_2SG(Ың)+Nom;	әти[N]: отец, папа
шул	шул+PART;шул+PN;	шул[PN]: это, так, оттуда, потом
ук	ук+N+Sg+Nom;ук+PART;	ук[N]: стрела
калган	кал+V+PCP_PS(ГАн);кал+V+PST_INDF(ГАн);	кал[V]: оставаться, остаться
.	Type1
Тылсым	тылсым+N+Sg+Nom;
тәртибе	тәртип+N+Sg+POSS_3(СЫ)+Nom;	тәртип[N]: порядок, распорядок
саклау	сакла+V+VN_1(у/ү/в)+Nom;	сакла[V]: сохранять, хранить
идарәсе	идарә+N+Sg+POSS_3(СЫ)+Nom;	идарә[N]: управление
башлыгы	баш+N+NMLZ(лЫк)+Sg+POSS_3(СЫ)+Nom;баш+N+PSBL(лЫк)+POSS_3(СЫ)+Nom;	баш[N]: голова
.	Type1
Джиннига	джинни+N+Sg+DIR(ГА);
өйләнгән	өйлән+V+PCP_PS(ГАн);өйлән+V+PST_INDF(ГАн);
.	Type1
өч	өч+Num;	өч[Num]: три, третий
баласы	бала+N+Sg+POSS_3(СЫ)+Nom;	бала[N]: ребёнок
бар	бар+MOD;бар+N+Sg+Nom;бар+PN;бар+V+IMP_SG();	бар[N]: бар | бар[V]: идти, пойти
.	Type1
АЛЬБУС	альбус+N+Sg+Nom;
:	Type2
Алайса	алайса+MOD;	алайса[MOD]: в таком случае, если так, тогда
,	Type2
нигә	ни+PN+DIR(ГА);нигә+PN;	ни[PN]: что
ул	ул+N+Sg+Nom;ул+PN;	ул[N]: сын | ул[PN]: он, она, оно, они, его, их
шулкадәр…	Error
КИТАПХАНәЧЕ	китапханә+N+PROF(чЫ)+Sg+Nom;	китапханә[N]: библиотека
бүлмәнең	бүлмә+N+Sg+GEN(нЫң);	бүлмә[N]: комната
артында	арт+Adj+Sg+POSS_3(СЫ)+LOC(ДА);артында+POST;
пәйда	пәй+N+Sg+Nom+PART(ДА);пәй+N+Sg+LOC(ДА);
була	бул+V+PRES(Й);	бул[V]: быть, случиться
.	Type1
СКОРПИУС	скорпиус+N+Sg+Nom;
:	Type2
Ишетәсеңме	ишет+V+OBL(ЙсЫ)+POSS_2SG(Ың)+Nom+INT(мЫ);ишет+V+PRES(Й)+2SG(сЫң)+INT(мЫ);	ишет[V]: слышать, услышать
мине	ми+N+Sg+ACC(нЫ);мин+PN+ACC(нЫ);мин+PN+POSS_3(СЫ)+Nom;	ми[N]: мозг | мин[PN]: я, мой
,	Type2
Альбус	альбус+N+Sg+Nom;
?	Type1
Синнән	син+PN+ABL(ДАн);	син[PN]: ты, твой
һәм	һәм+CNJ;	һәм[CNJ]: и
әтиеңнән	әти+N+Sg+POSS_2SG(Ың)+ABL(ДАн);	әти[N]: отец, папа
мөһимрәк	мөһим+Adj+COMP(рАк)+Sg+Nom;	мөһим[Adj]: важный
эшләр	эш+N+PL(ЛАр)+Nom;эшлә+V+FUT_INDF(Ыр);эшлә+V+PCP_FUT(Ыр);	эш[N]: дело | эшлә[V]: делать, поступать, поступить, работать, сделать
бар	бар+MOD;бар+N+Sg+Nom;бар+PN;бар+V+IMP_SG();	бар[N]: бар | бар[V]: идти, пойти
.	Type1
Профессор	профессор+N+Sg+Nom;	профессор[N]: профессор
Крокер	Rus
кагыйдәсе	кагыйдә+N+Sg+POSS_3(СЫ)+Nom;	кагыйдә[N]: правило
:	Type2
сәяхәтчегә	сәяхәтч+N+Sg+POSS_3(СЫ)+DIR(ГА);
яки	яки+CNJ;
вакытның	вакыт+N+Sg+GEN(нЫң);	вакыт[N]: время, пора
үзенә	үз+PN+POSS_3(СЫ)+DIR(ГА);	үз[PN]: сам
җитди	җитди+Adj;	җитди[Adj]: серьезный
зыян	зыян+N+Sg+Nom;	зыян[N]: вред
салмыйча	сал+V+NEG(мА)+ADVV_NEG(ЙчА);	сал[V]: класть, положить
үткәннәргә	үт+V+PCP_PS(ГАн)+PL(ЛАр)+DIR(ГА);үткән+Adj+PL(ЛАр)+DIR(ГА);	үт[V]: пройти, проходить
сәяхәт	сәяхәт+N+Sg+Nom;	сәяхәт[N]: путешествие
итүнең	и+V+CAUS(т)+VN_1(у/ү/в)+GEN(нЫң);ит+V+VN_1(у/ү/в)+GEN(нЫң);	ит[V]: делать, сделать
иң	иң+N+Sg+Nom;иң+PART;иң+V+IMP_SG();
озак	озак+Adj;	озак[Adj]: долгий, долго
вакыты	вакыт+N+Sg+POSS_3(СЫ)+Nom;	вакыт[N]: время, пора
–	Type2
биш	биш+Num;	биш[Num]: пять, пятый
сәгать	сәгать+N+Sg+Nom;	сәгать[N]: час, часы
.	Type1
ә	ә+PART;
без	без+N+Sg+Nom;без+PN;	без[PN]: мы, наш
фәлән	фәлән+PN;
елга	ел+N+Sg+DIR(ГА);елга+N+Sg+Nom;	ел[N]: год² | елга[N]: река
артка	арт+Adj+Sg+DIR(ГА);
бардык	бар+V+PST_DEF(ДЫ)+1PL(к);	бар[V]: идти, пойти
.	Type1
Кечкенә	кечкенә+Adj;	кечкенә[Adj]: маленький
генә	генә+PART;
хәрәкәт	хәрәкәт+N+Sg+Nom;	хәрәкәт[N]: движение, действие
,	Type2
нәни	нәни+Adj;	нәни[Adj]: маленький
генә	генә+PART;
үзгәреш	үзгәр+V+RECP(Ыш)+IMP_SG();үзгәр+V+VN_2(Ыш)+Nom;	үзгәр[V]: измениться, изменяться
,	Type2
һәм	һәм+CNJ;	һәм[CNJ]: и
бөтен	бөтен+PN;
вакыт	вакыт+N+Sg+Nom;	вакыт[N]: время, пора
бозылып	боз+V+PASS(Ыл)+ADVV_ACC(Ып);бозыл+V+ADVV_ACC(Ып);	боз[V]: испортить
бетә	бет+V+PRES(Й);	бет[V]: кончаться, кончиться
.	Type1
һәм	һәм+CNJ;	һәм[CNJ]: и
без	без+N+Sg+Nom;без+PN;	без[PN]: мы, наш
,	Type2
без	без+N+Sg+Nom;без+PN;	без[PN]: мы, наш
бик	бик+Adv;	бик[Adv]: очень
начар	начар+Adj;	начар[Adj]: плохой, плохо
үзгәрешләр	үзгәр+V+VN_2(Ыш)+PL(ЛАр)+Nom;	үзгәр[V]: измениться, изменяться
ясаганбыз	яса+V+PCP_PS(ГАн)+1PL(бЫз);яса+V+PST_INDF(ГАн)+1PL(бЫз);	яса[V]: делать, сделать
.	Type1
Безнең	без+N+Sg+GEN(нЫң);без+PN+GEN(нЫң);	без[PN]: мы, наш
аркада	арка+N+Sg+LOC(ДА);	арка[N]: из-за, спина
Роза	роза+N+Sg+Nom;
беркайчан	беркайчан+Adv;
да	да+PART;
тумаган	ту+V+NEG(мА)+PCP_PS(ГАн);ту+V+NEG(мА)+PST_INDF(ГАн);	ту[V]: родиться, рождаться
.	Type1
Роза	роза+N+Sg+Nom;
.	Type1
КИТАПХАНәЧЕ	китапханә+N+PROF(чЫ)+Sg+Nom;	китапханә[N]: библиотека
:	Type2
Тссс	тссс+N+Sg+Nom;
!	Type1
АЛЬБУС	альбус+N+Sg+Nom;
тиз-тиз	тиз-тиз+Adv;
уйлый	уйла+V+PRES(Й);	уйла[V]: думать
.	Type1
АЛЬБУС	альбус+N+Sg+Nom;
:	Type2
Ярар	яр+V+PCP_FUT(Ыр);яра+V+FUT_INDF(Ыр);яра+V+PCP_FUT(Ыр);ярар+MOD;	яра[V]: годиться
,	Type2
әйдә	әйдә+INTRJ;әйдә+V+IMP_SG();	әйдә[INTRJ]: давай
кире	кире+Adj;кире+Adv;	кире[Adj]: обратный, упрямый, обратно | кире[Adv]: обратно
артка	арт+Adj+Sg+DIR(ГА);
,	Type2
төзәтик	төзәт+V+HOR_PL(Йк);
бу	бу+PN;	бу[PN]: это, здесь
эшне	эш+N+Sg+ACC(нЫ);	эш[N]: дело
.	Type1
Седрикны	седрикн+N+Sg+POSS_3(СЫ)+Nom;седрик+N+Sg+ACC(нЫ);
һәм	һәм+CNJ;	һәм[CNJ]: и
Розаны	роза+N+Sg+ACC(нЫ);
кайтарыйк	кайтар+V+HOR_PL(Йк);	кайтар[V]: возвращение
.	Type1
91	Num
СКОРПИУС	скорпиус+N+Sg+Nom;
:	Type2
…	Type1
бу	бу+PN;	бу[PN]: это, здесь
дөрес	дөрес+Adj;дөрес+Adv;	дөрес[Adj]: правильный, правильно | дөрес[Adv]: правильно
җавап	җавап+N+Sg+Nom;	җавап[N]: ответ
түгел	түгел+PART;
.	Type1
АЛЬБУС	альбус+N+Sg+Nom;
:	Type2
Вакыт-күчергеч	вакыт-күчергеч+N+Sg+Nom;
һаман	һаман+Adv;	һаман[Adv]: всегда, всё время
синдә	син+PN+LOC(ДА);	син[PN]: ты, твой
,	Type2
шулай	шулай+PN;
бит	бит+N+Sg+Nom;бит+PART;	бит[N]: лицо, страница
?	Type1
Беркем	беркем+PN;
дә	дә+PART;
тапмадымы	тап+V+NEG(мА)+PST_DEF(ДЫ)+INT(мЫ);	тап[V]: найти, находить
аны	ул+PN+ACC(нЫ);	ул[PN]: он, она, оно, они, его, их
?	Type1
СКОРПИУС	скорпиус+N+Sg+Nom;
кесәсеннән	кесә+N+Sg+POSS_3(СЫ)+ABL(ДАн);	кесә[N]: карман
чыгара	чыгар+V+PRES(Й);	чыгар[V]: вывести, выводить
.	Type1
СКОРПУС	скорпус+N+Sg+Nom;
:	Type2
әйе	әйе+MOD;
,	Type2
ләкин…	Error
АЛЬБУС	альбус+N+Sg+Nom;
аны	ул+PN+ACC(нЫ);	ул[PN]: он, она, оно, они, его, их
аның	ул+PN+GEN(нЫң);	ул[PN]: он, она, оно, они, его, их
кулыннан	кул+N+Sg+POSS_3(СЫ)+ABL(ДАн);	кул[N]: рука
тартып	тарт+V+ADVV_ACC(Ып);	тарт[V]: тянуть
ала	ал+V+PRES(Й);ала+Adj;	ал[V]: брать, браться, взять | ала[Adj]: пегий
.	Type1
Юк	юк+MOD;
.	Type1
Кирәкми…	Error
Альбус	альбус+N+Sg+Nom;
.	Type1
Нинди	нинди+PN;	нинди[PN]: какой
начар	начар+Adj;	начар[Adj]: плохой, плохо
нәтиҗәгә	нәтиҗә+N+Sg+DIR(ГА);	нәтиҗә[N]: итог
китерә	китер+V+PRES(Й);	китер[V]: привести, приводить
алуын	ал+V+VN_1(у/ү/в)+POSS_3(СЫ)+ACC(нЫ);	ал[V]: брать, браться, взять
аңламадыңмы	аңла+V+NEG(мА)+PST_DEF(ДЫ)+2SG(ң)+INT(мЫ);	аңла[V]: понимать, понять
син	син+PN;	син[PN]: ты, твой
?	Type1
СКОРПИУС	скорпиус+N+Sg+Nom;
Вакыт-күчергечне	вакыт-күчергечн+N+Sg+POSS_3(СЫ)+Nom;вакыт-күчергеч+N+Sg+ACC(нЫ);
алмакчы	ал+V+DESID(мАкчЫ);	ал[V]: брать, браться, взять
була	бул+V+PRES(Й);	бул[V]: быть, случиться
,	Type2
АЛЬБУС	альбус+N+Sg+Nom;
аны	ул+PN+ACC(нЫ);	ул[PN]: он, она, оно, они, его, их
этеп	эт+V+ADVV_ACC(Ып);
җибәрә	җибәр+V+PRES(Й);	җибәр[V]: пускать, пустить
,	Type2
алар	алар+PN;	алар[PN]: они
белер-белмәс	белер-белмәс+Adj;
кенә	кенә+PART;
сугышалар	сук+V+RECP(Ыш)+PRES(Й)+3PL(ЛАр);	сук[V]: бить, побить
.	Type1
АЛЬБУС	альбус+N+Sg+Nom;
:	Type2
Эшне	эш+N+Sg+ACC(нЫ);	эш[N]: дело
төзәтергә	төзә+V+CAUS(т)+INF_1(ЫргА);төзәт+V+INF_1(ЫргА);
кирәк	кирәк+MOD;
,	Type2
Скорпиус	скорпиус+N+Sg+Nom;
.	Type1
Седрикны	седрикн+N+Sg+POSS_3(СЫ)+Nom;седрик+N+Sg+ACC(нЫ);
коткарырга	коткар+V+INF_1(ЫргА);	коткар[V]: спасать, спасти
кирәк	кирәк+MOD;
һаман	һаман+Adv;	һаман[Adv]: всегда, всё время
да	да+PART;
.	Type1
Розаны	роза+N+Sg+ACC(нЫ);
кайтарырга	кайтар+V+INF_1(ЫргА);	кайтар[V]: возвращение
кирәк	кирәк+MOD;
.	Type1
Без	без+N+Sg+Nom;без+PN;	без[PN]: мы, наш
бу	бу+PN;	бу[PN]: это, здесь
юлы	юл+N+Sg+POSS_3(СЫ)+Nom;	юл[N]: дорога, путь, строка, строчка
игътибарлырак	игътибар+N+ATTR_MUN(лЫ)+COMP(рАк)+Sg+Nom;	игътибар[N]: внимание
булырбыз	бул+V+FUT_INDF(Ыр)+1PL(бЫз);бул+V+PCP_FUT(Ыр)+1PL(бЫз);	бул[V]: быть, случиться
.	Type1
Крокер	Rus
нәрсә	нәрсә+PN;	нәрсә[PN]: что, вещь
генә	генә+PART;
әйтсә	әйт+V+COND(сА);	әйт[V]: говорить, сказать
дә	дә+PART;
,	Type2
ышан	ышан+V+IMP_SG();	ышан[V]: верить, поверить
миңа	мин+PN+DIR(ГА);	мин[PN]: я, мой
,	Type2
ышан	ышан+V+IMP_SG();	ышан[V]: верить, поверить
үзебезгә	үз+PN+POSS_1PL(ЫбЫз)+DIR(ГА);	үз[PN]: сам
.	Type1
Без	без+N+Sg+Nom;без+PN;	без[PN]: мы, наш
бу	бу+PN;	бу[PN]: это, здесь
юлы	юл+N+Sg+POSS_3(СЫ)+Nom;	юл[N]: дорога, путь, строка, строчка
дөрес	дөрес+Adj;дөрес+Adv;	дөрес[Adj]: правильный, правильно | дөрес[Adv]: правильно
эшләрбез	эш+N+PL(ЛАр)+Nom+1PL(бЫз);эшлә+V+FUT_INDF(Ыр)+1PL(бЫз);эшлә+V+PCP_FUT(Ыр)+1PL(бЫз);	эш[N]: дело | эшлә[V]: делать, поступать, поступить, работать, сделать
.	Type1
СКОРПИУС	скорпиус+N+Sg+Nom;
:	Type2
Юк	юк+MOD;
.	Type1
Эшләмәячәкбез	эшлә+V+NEG(мА)+FUT_DEF(АчАк)+1PL(бЫз);эшлә+V+NEG(мА)+PCP_FUT(АчАк)+1PL(бЫз);	эшлә[V]: делать, поступать, поступить, работать, сделать
.	Type1
Кире	кире+Adj;кире+Adv;	кире[Adj]: обратный, упрямый, обратно | кире[Adv]: обратно
бир	бир+V+IMP_SG();	бир[V]: давать, дать, даваться
,	Type2
Альбус	альбус+N+Sg+Nom;
!	Type1
Бир	бир+V+IMP_SG();	бир[V]: давать, дать, даваться
аны	ул+PN+ACC(нЫ);	ул[PN]: он, она, оно, они, его, их
!	Type1
АЛЬБУС	альбус+N+Sg+Nom;
:	Type2
Бирә	бир+V+PRES(Й);	бир[V]: давать, дать, даваться
алмыйм	ал+V+NEG(мА)+HOR_SG(Йм);ал+V+NEG(мА)+PRES(Й)+1SG(м);	ал[V]: брать, браться, взять
.	Type1
Бу	бу+PN;	бу[PN]: это, здесь
бик	бик+Adv;	бик[Adv]: очень
мөһим	мөһим+Adj+Sg;	мөһим[Adj]: важный
.	Type1
СКОРПИУС	скорпиус+N+Sg+Nom;
:	Type2
әйе	әйе+MOD;
,	Type2
бу	бу+PN;	бу[PN]: это, здесь
бик	бик+Adv;	бик[Adv]: очень
мөһим	мөһим+Adj+Sg;	мөһим[Adj]: важный
–	Type2
безнең	без+N+Sg+GEN(нЫң);без+PN+GEN(нЫң);	без[PN]: мы, наш
өчен	өчен+POST;	өчен[POST]: для, за
.	Type1
Без	без+N+Sg+Nom;без+PN;	без[PN]: мы, наш
бу	бу+PN;	бу[PN]: это, здесь
эштә	эш+N+Sg+LOC(ДА);	эш[N]: дело
наданнар	надан+Adj+PL(ЛАр)+Nom;	надан[Adj]: неграмотный
.	Type1
Без	без+N+Sg+Nom;без+PN;	без[PN]: мы, наш
барын	бар+N+Sg+POSS_3(СЫ)+ACC(нЫ);бар+PN+POSS_3(СЫ)+ACC(нЫ);бар+V+REFL(Ын)+IMP_SG();	бар[N]: бар | бар[V]: идти, пойти
да	да+PART;
бозачакбыз	боз+V+FUT_DEF(АчАк)+1PL(бЫз);боз+V+PCP_FUT(АчАк)+1PL(бЫз);	боз[V]: испортить
.	Type1
АЛЬБУС	альбус+N+Sg+Nom;
:	Type2
Кем	кем+PN;	кем[PN]: кто
әйтә	әйт+V+PRES(Й);	әйт[V]: говорить, сказать
без	без+N+Sg+Nom;без+PN;	без[PN]: мы, наш
бозачакбыз	боз+V+FUT_DEF(АчАк)+1PL(бЫз);боз+V+PCP_FUT(АчАк)+1PL(бЫз);	боз[V]: испортить
дип	ди+V+ADVV_ACC(Ып);	ди[V]: говорить, сказать
?	Type1
СКОРПИУС	скорпиус+N+Sg+Nom;
:	Type2
Мин	мин+PN;	мин[PN]: я, мой
әйтәм	әйт+V+PRES(Й)+1SG(м);	әйт[V]: говорить, сказать
.	Type1
Чөнки	чөнки+CNJ;
без	без+N+Sg+Nom;без+PN;	без[PN]: мы, наш
шулай	шулай+PN;
эшләдек	эшлә+V+PST_DEF(ДЫ)+1PL(к);	эшлә[V]: делать, поступать, поступить, работать, сделать
инде	инде+PART;
.	Type1
Без	без+N+Sg+Nom;без+PN;	без[PN]: мы, наш
бар	бар+MOD;бар+N+Sg+Nom;бар+PN;бар+V+IMP_SG();	бар[N]: бар | бар[V]: идти, пойти
эшне	эш+N+Sg+ACC(нЫ);	эш[N]: дело
харап	харап+Adj;
итәбез	и+V+CAUS(т)+PRES(Й)+1PL(бЫз);ит+V+PRES(Й)+1PL(бЫз);	ит[V]: делать, сделать
.	Type1
Без	без+N+Sg+Nom;без+PN;	без[PN]: мы, наш
гел	гел+Adv;	гел[Adv]: постоянно
җиңеләбез	җиң+V+PASS(Ыл)+PRES(Й)+1PL(бЫз);җиңел+V+PRES(Й)+1PL(бЫз);	җиң[V]: победить
.	Type1
Без	без+N+Sg+Nom;без+PN;	без[PN]: мы, наш
пешмәгәннәр	пеш+V+NEG(мА)+PCP_PS(ГАн)+3PL(ЛАр);пеш+V+NEG(мА)+PCP_PS(ГАн)+PL(ЛАр)+Nom;пеш+V+NEG(мА)+PST_INDF(ГАн)+3PL(ЛАр);
,	Type2
чып-чын	чып-чын+Adj+Sg;
пешмәгәннәр	пеш+V+NEG(мА)+PCP_PS(ГАн)+3PL(ЛАр);пеш+V+NEG(мА)+PCP_PS(ГАн)+PL(ЛАр)+Nom;пеш+V+NEG(мА)+PST_INDF(ГАн)+3PL(ЛАр);
.	Type1
Аңламадыңмыни	аңла+V+NEG(мА)+PST_DEF(ДЫ)+2SG(ң)+INT_MIR(мЫни);	аңла[V]: понимать, понять
әле	әле+CNJ;әле+PART;	әле[CNJ]: пока
һаман	һаман+Adv;	һаман[Adv]: всегда, всё время
?	Type1
АЛЬБУС	альбус+N+Sg+Nom;
,	Type2
ниһаять	ниһаять+MOD;
,	Type2
өстен	өс+N+Sg+POSS_3(СЫ)+ACC(нЫ);өстен+Adj;	өстен[Adj]: господствующий, превосходить
чыга	чык+V+PRES(Й);	чык[V]: выйти, выходить
һәм	һәм+CNJ;	һәм[CNJ]: и
СКОРПИУСны	скорпиусн+N+Sg+POSS_3(СЫ)+Nom;скорпиус+N+Sg+ACC(нЫ);
идәнгә	идән+N+Sg+DIR(ГА);	идән[N]: пол
тери	терә+V+PRES(Й);
.	Type1
АЛЬБУС	альбус+N+Sg+Nom;
:	Type2
Хуш	хуш+Adj;хуш+INTRJ;	хуш[Adj]: бодрый, приятный, приятно
,	Type2
синең	син+PN+GEN(нЫң);	син[PN]: ты, твой
белән	белән+POST;	белән[POST]: на, с
танышканчы	таны+V+RECP(Ыш)+ADVV_SUCC(ГАнчЫ);	таны[V]: признавать, признать
мин	мин+PN;	мин[PN]: я, мой
пешмәгән	пеш+V+NEG(мА)+PCP_PS(ГАн);пеш+V+NEG(мА)+PST_INDF(ГАн);
егет	егет+N+Sg+Nom;	егет[N]: молодец, парень
түгел	түгел+PART;
идем	и+V+PST_DEF(ДЫ)+1SG(м);
.	Type1
СКОРПИУС	скорпиус+N+Sg+Nom;
:	Type2
Альбус	альбус+N+Sg+Nom;
,	Type2
әтиеңә	әти+N+Sg+POSS_2SG(Ың)+DIR(ГА);	әти[N]: отец, папа
нәрсә	нәрсә+PN;	нәрсә[PN]: что, вещь
генә	генә+PART;
исбатларга	исбат+N+PL(ЛАр)+DIR(ГА);исбатла+V+INF_1(ЫргА);
теләсәң	телә+V+COND(сА)+2SG(ң);	телә[V]: желать, пожелать
дә	дә+PART;
,	Type2
бу	бу+PN;	бу[PN]: это, здесь
дөрес	дөрес+Adj;дөрес+Adv;	дөрес[Adj]: правильный, правильно | дөрес[Adv]: правильно
адым	адым+N+Sg+Nom;	адым[N]: шаг
түгел	түгел+PART;
.	Type1
АЛЬБУС	альбус+N+Sg+Nom;
:	Type2
Минем	мин+PN+GEN(нЫң);	мин[PN]: я, мой
әтигә	әти+N+Sg+DIR(ГА);	әти[N]: отец, папа
берни	берни+PN;
дә	дә+PART;
исбатлыйсым	исбатла+V+OBL(ЙсЫ)+POSS_1SG(Ым)+Nom;
юк	юк+MOD;
.	Type1
Миңа	мин+PN+DIR(ГА);	мин[PN]: я, мой
бары	бар+N+Sg+POSS_3(СЫ)+Nom;бар+PN+POSS_3(СЫ)+Nom;бары+CNJ;бары+PN;	бар[N]: бар | бары[PN]: весь
Седрикны	седрикн+N+Sg+POSS_3(СЫ)+Nom;седрик+N+Sg+ACC(нЫ);
коткарырга	коткар+V+INF_1(ЫргА);	коткар[V]: спасать, спасти
кирәк	кирәк+MOD;
,	Type2
Розаны	роза+N+Sg+ACC(нЫ);
коткарыр	коткар+V+FUT_INDF(Ыр);коткар+V+PCP_FUT(Ыр);	коткар[V]: спасать, спасти
өчен	өчен+POST;	өчен[POST]: для, за
.	Type1
һәм	һәм+CNJ;	һәм[CNJ]: и
,	Type2
бәлки	бәлки+CNJ;	бәлки[CNJ]: а
,	Type2
әгәр	әгәр+CNJ;
син	син+PN;	син[PN]: ты, твой
мине	ми+N+Sg+ACC(нЫ);мин+PN+ACC(нЫ);мин+PN+POSS_3(СЫ)+Nom;	ми[N]: мозг | мин[PN]: я, мой
тыеп	тый+V+ADVV_ACC(Ып);	тый[V]: запретить, запрещать, сдержать, сдерживать
тормасаң	тор+V+NEG(мА)+COND(сА)+2SG(ң);	тор[V]: вставать, встать, стоять
,	Type2
моны	бу+PN+ACC(нЫ);	бу[PN]: это, здесь
яхшырак	яхшы+Adj+COMP(рАк)+Sg+Nom;яхшы+Adv+COMP(рАк)+Sg+Nom;	яхшы[Adj]: хороший, лучший, хорошо, лучше | яхшы[Adv]: хорошо, лучше
башкарып	башкар+V+ADVV_ACC(Ып);	башкар[V]: исполнять
чыгармын	чык+V+PCP_FUT(Ыр)+1SG(мЫн);	чык[V]: выйти, выходить
.	Type1
СКОРПИУС	скорпиус+N+Sg+Nom;
:	Type2
Миннән	мин+PN+ABL(ДАн);	мин[PN]: я, мой
башка	баш+N+Sg+DIR(ГА);башка+Adj;башка+POST;	баш[N]: голова | башка[Adj]: другой | башка[POST]: кроме
?	Type1
Аһ	аһ+INTRJ;
,	Type2
бичара	бичара+N+Sg+Nom;
Альбус	альбус+N+Sg+Nom;
Поттер	Rus
.	Type1
Мескенкәем	мескенкәй+N+Sg+POSS_1SG(Ым)+Nom;
.	Type1
Бичара	бичара+N+Sg+Nom;
Поттер	Rus
.	Type1
Ничек	ничек+PN;
моңсу	моңсу+Adj;
.	Type1
АЛЬБУС	альбус+N+Sg+Nom;
:	Type2
Нәрсә	нәрсә+PN;	нәрсә[PN]: что, вещь
сөйлисең	сөйлә+V+OBL(ЙсЫ)+POSS_2SG(Ың)+Nom;сөйлә+V+PRES(Й)+2SG(сЫң);	сөйлә[V]: говорить, рассказывать
син	син+PN;	син[PN]: ты, твой
?	Type1
92	Num
СКОРПИУС	скорпиус+N+Sg+Nom;
(	Type3
котырып	котыр+V+ADVV_ACC(Ып);
)	Type3
:	Type2
Мин	мин+PN;	мин[PN]: я, мой
булып	бул+V+ADVV_ACC(Ып);	бул[V]: быть, случиться
яшәп	яшә+V+ADVV_ACC(Ып);	яшә[V]: жить, прожить
кара	кара+Adj;кара+N+Sg+Nom;кара+V+IMP_SG();	кара[Adj]: чёрный | кара[N]: чернила | кара[V]: посмотреть, смотреть
!	Type1
Кешеләр	кеше+N+PL(ЛАр)+Nom;	кеше[N]: человек
гел	гел+Adv;	гел[Adv]: постоянно
сиңа	син+PN+DIR(ГА);	син[PN]: ты, твой
бага	бак+V+PRES(Й);
,	Type2
чөнки	чөнки+CNJ;
әтиең	әти+N+Sg+POSS_2SG(Ың)+Nom;	әти[N]: отец, папа
–	Type2
данлыклы	дан+N+NMLZ(лЫк)+Sg+ATTR_MUN(лЫ);дан+N+PSBL(лЫк)+ATTR_MUN(лЫ);	дан[N]: слава
һарри	һарри+N+Sg+Nom;
Поттер	Rus
,	Type2
бар	бар+MOD;бар+N+Sg+Nom;бар+PN;бар+V+IMP_SG();	бар[N]: бар | бар[V]: идти, пойти
тылсым	тылсым+N+Sg+Nom;
дөньясын	дөнья+N+Sg+POSS_3(СЫ)+ACC(нЫ);	дөнья[N]: мир¹
коткаручы	коткар+V+VN_1(у/ү/в)+PCP_PR(чЫ);коткар+V+VN_1(у/ү/в)+PROF(чЫ)+Sg+Nom;	коткар[V]: спасать, спасти
.	Type1
ә	ә+PART;
миңа	мин+PN+DIR(ГА);	мин[PN]: я, мой
кешеләр	кеше+N+PL(ЛАр)+Nom;	кеше[N]: человек
әтием	әти+N+Sg+POSS_1SG(Ым)+Nom;	әти[N]: отец, папа
Волдеморт	волдеморт+N+Sg+Nom;
дип	ди+V+ADVV_ACC(Ып);	ди[V]: говорить, сказать
уйлаганга	уйла+V+PCP_PS(ГАн)+DIR(ГА);	уйла[V]: думать
күрә	күр+V+PRES(Й);күрә+POST;	күр[V]: видеть | күрә[POST]: ввиду, по
карап	кара+V+ADVV_ACC(Ып);	кара[V]: посмотреть, смотреть
торалар	тор+V+PRES(Й)+3PL(ЛАр);тора+N+PL(ЛАр)+Nom;	тор[V]: вставать, встать, стоять
.	Type1
Волдеморт	волдеморт+N+Sg+Nom;
улы	ул+N+Sg+POSS_3(СЫ)+Nom;	ул[N]: сын
!	Type1
АЛЬБУС	альбус+N+Sg+Nom;
:	Type2
Маташма	маташ+V+NEG(мА)+IMP_SG();	маташ[V]: попытаться, пытаться
да…	Error
СКОРПИУС	скорпиус+N+Sg+Nom;
:	Type2
Син	син+PN;	син[PN]: ты, твой
моның	бу+PN+GEN(нЫң);	бу[PN]: это, здесь
ничек	ничек+PN;
булуын	бул+V+VN_1(у/ү/в)+POSS_3(СЫ)+ACC(нЫ);	бул[V]: быть, случиться
бераз	бераз+Adv;	бераз[Adv]: немного
гына	гына+PART;
булса	бул+V+COND(сА);	бул[V]: быть, случиться
да	да+PART;
күз	күз+N+Sg+Nom;	күз[N]: глаз
алдына	ал+N+Sg+POSS_3(СЫ)+DIR(ГА);алдына+POST;
китерә	китер+V+PRES(Й);	китер[V]: привести, приводить
аласыңмы	ал+V+OBL(ЙсЫ)+POSS_2SG(Ың)+Nom+INT(мЫ);ал+V+PRES(Й)+2SG(сЫң)+INT(мЫ);ала+Adj+2SG(сЫң)+INT(мЫ);	ал[V]: брать, браться, взять | ала[Adj]: пегий
?	Type1
Бер	бер+Num;бер+PN;	бер[Num]: один, первый
тапкыр	тапкыр+Adj;тапкыр+N+Sg+Nom;	тапкыр[Adj]: находчивый
булса	бул+V+COND(сА);	бул[V]: быть, случиться
да	да+PART;
тырышып	тырыш+V+ADVV_ACC(Ып);	тырыш[V]: постараться, пытаться, стараться
карадыңмы	кара+V+PST_DEF(ДЫ)+2SG(ң)+INT(мЫ);	кара[V]: посмотреть, смотреть
?	Type1
Юк	юк+MOD;
.	Type1
Чөнки	чөнки+CNJ;
син	син+PN;	син[PN]: ты, твой
үз	үз+PN;	үз[PN]: сам
борыныңнан	борын+N+Sg+POSS_2SG(Ың)+ABL(ДАн);	борын[N]: нос
ары	ар+N+Sg+POSS_3(СЫ)+Nom;ары+Adj;ары+V+IMP_SG();	ары[V]: устать
бернәрсә	бернәрсә+PN;	бернәрсә[PN]: ничто
дә	дә+PART;
күрмисең	күр+V+NEG(мА)+OBL(ЙсЫ)+POSS_2SG(Ың)+Nom;күр+V+NEG(мА)+PRES(Й)+2SG(сЫң);	күр[V]: видеть
.	Type1
Чөнки	чөнки+CNJ;
әтиең	әти+N+Sg+POSS_2SG(Ың)+Nom;	әти[N]: отец, папа
белән	белән+POST;	белән[POST]: на, с
бу	бу+PN;	бу[PN]: это, здесь
ахмак	ахмак+N+Sg+Nom;	ахмак[N]: дурак
хәлдән	хәл+N+Sg+ABL(ДАн);	хәл[N]: состояние
башка	баш+N+Sg+DIR(ГА);башка+Adj;башка+POST;	баш[N]: голова | башка[Adj]: другой | башка[POST]: кроме
берни	берни+PN;
дә	дә+PART;
белергә	бел+V+INF_1(ЫргА);	бел[V]: знать, узнать
теләмисең	телә+V+NEG(мА)+OBL(ЙсЫ)+POSS_2SG(Ың)+Nom;телә+V+NEG(мА)+PRES(Й)+2SG(сЫң);	телә[V]: желать, пожелать
Ул	ул+N+Sg+Nom;ул+PN;	ул[N]: сын | ул[PN]: он, она, оно, они, его, их
һәрвакыт	һәрвакыт+PN;
һарри	һарри+N+Sg+Nom;
Поттер	Rus
булачак	бул+V+FUT_DEF(АчАк);бул+V+PCP_FUT(АчАк);	бул[V]: быть, случиться
,	Type2
син	син+PN;	син[PN]: ты, твой
беләсең	бел+V+OBL(ЙсЫ)+POSS_2SG(Ың)+Nom;бел+V+PRES(Й)+2SG(сЫң);	бел[V]: знать, узнать
моны	бу+PN+ACC(нЫ);	бу[PN]: это, здесь
,	Type2
шулай	шулай+PN;
бит	бит+N+Sg+Nom;бит+PART;	бит[N]: лицо, страница
?	Type1
һәм	һәм+CNJ;	һәм[CNJ]: и
син	син+PN;	син[PN]: ты, твой
дә	дә+PART;
мәңге	мәңге+Adv;	мәңге[Adv]: вечно
аның	ул+PN+GEN(нЫң);	ул[PN]: он, она, оно, они, его, их
улы	ул+N+Sg+POSS_3(СЫ)+Nom;	ул[N]: сын
булып	бул+V+ADVV_ACC(Ып);	бул[V]: быть, случиться
калачаксың	кал+V+FUT_DEF(АчАк)+2SG(сЫң);кал+V+PCP_FUT(АчАк)+2SG(сЫң);	кал[V]: оставаться, остаться
.	Type1
Мин	мин+PN;	мин[PN]: я, мой
беләм	бел+V+PRES(Й)+1SG(м);	бел[V]: знать, узнать
,	Type2
бу	бу+PN;	бу[PN]: это, здесь
авыр	авыр+Adj;авыр+V+IMP_SG();ау+V+FUT_INDF(Ыр);ау+V+PCP_FUT(Ыр);	авыр[Adj]: тяжелый, тяжело | авыр[V]: болеть, заболеть | ау[V]: падать, упасть
,	Type2
башка	баш+N+Sg+DIR(ГА);башка+Adj;башка+POST;	баш[N]: голова | башка[Adj]: другой | башка[POST]: кроме
балалар	бала+N+PL(ЛАр)+Nom;балала+V+FUT_INDF(Ыр);балала+V+PCP_FUT(Ыр);	бала[N]: ребёнок
коточкыч	коточкыч+Adj;	коточкыч[Adj]: ужасный, ужасно
,	Type2
әмма	әмма+CNJ;	әмма[CNJ]: но
син	син+PN;	син[PN]: ты, твой
моңа	моңа+PN;
өйрәнергә	өйрән+V+INF_1(ЫргА);	өйрән[V]: научиться, учиться
тиешсең	ти+V+VN_2(Ыш)+2SG(сЫң);
,	Type2
чөнки	чөнки+CNJ;
,	Type2
чөнки	чөнки+CNJ;
моннан	бу+PN+ABL(ДАн);моннан+PN;	бу[PN]: это, здесь
да	да+PART;
начаррак	начар+Adj+COMP(рАк)+Sg+Nom;	начар[Adj]: плохой, плохо
хәлләр	хәл+N+PL(ЛАр)+Nom;	хәл[N]: состояние
бар	бар+MOD;бар+N+Sg+Nom;бар+PN;бар+V+IMP_SG();	бар[N]: бар | бар[V]: идти, пойти
,	Type2
шулаймы	шулай+PN+INT(мЫ);
?	Type1
Тынлык	тын+N+NMLZ(лЫк)+Nom;
.	Type1
Вакытның	вакыт+N+Sg+GEN(нЫң);	вакыт[N]: время, пора
үзгәргәнен	үзгәр+V+PCP_PS(ГАн)+POSS_3(СЫ)+ACC(нЫ);	үзгәр[V]: измениться, изменяться
аңлагач	аңла+V+ADVV_ANT(ГАч);	аңла[V]: понимать, понять
,	Type2
мин	мин+PN;	мин[PN]: я, мой
бермәлне	бермәлне+Adv;
сөенгән	сөен+V+PCP_PS(ГАн);сөен+V+PST_INDF(ГАн);сөй+V+REFL(Ын)+PCP_PS(ГАн);сөй+V+REFL(Ын)+PST_INDF(ГАн);	сөй[V]: любить
идем	и+V+PST_DEF(ДЫ)+1SG(м);
,	Type2
ул	ул+N+Sg+Nom;ул+PN;	ул[N]: сын | ул[PN]: он, она, оно, они, его, их
мәлдә	мәл+N+Sg+LOC(ДА);	мәл[N]: время
мин	мин+PN;	мин[PN]: я, мой
әнием	әни+N+Sg+POSS_1SG(Ым)+Nom;	әни[N]: мама
авырмагандыр	авыр+V+NEG(мА)+PCP_PS(ГАн)+3SG(ДЫр);авыр+V+NEG(мА)+PCP_PS(ГАн)+PROB(ДЫр);авыр+V+NEG(мА)+PST_INDF(ГАн)+PROB(ДЫр);	авыр[V]: болеть, заболеть
дип	ди+V+ADVV_ACC(Ып);	ди[V]: говорить, сказать
уйладым	уйла+V+PST_DEF(ДЫ)+1SG(м);	уйла[V]: думать
.	Type1
Бәлки	бәлки+CNJ;	бәлки[CNJ]: а
,	Type2
ул	ул+N+Sg+Nom;ул+PN;	ул[N]: сын | ул[PN]: он, она, оно, они, его, их
вафат	вафат+N+Sg+Nom;	вафат[N]: смерть
булмагандыр	бул+V+NEG(мА)+PCP_PS(ГАн)+3SG(ДЫр);бул+V+NEG(мА)+PCP_PS(ГАн)+PROB(ДЫр);бул+V+NEG(мА)+PST_INDF(ГАн)+PROB(ДЫр);	бул[V]: быть, случиться
дигән	ди+V+PCP_PS(ГАн);ди+V+PST_INDF(ГАн);	ди[V]: говорить, сказать
идем	и+V+PST_DEF(ДЫ)+1SG(м);
.	Type1
әмма	әмма+CNJ;	әмма[CNJ]: но
юк	юк+MOD;
,	Type2
ул	ул+N+Sg+Nom;ул+PN;	ул[N]: сын | ул[PN]: он, она, оно, они, его, их
үлгән	үл+V+PCP_PS(ГАн);үл+V+PST_INDF(ГАн);үлгән+Adj;	үл[V]: умереть, умирать
.	Type1
Мин	мин+PN;	мин[PN]: я, мой
әле	әле+CNJ;әле+PART;	әле[CNJ]: пока
һаман	һаман+Adv;	һаман[Adv]: всегда, всё время
Волдеморт	волдеморт+N+Sg+Nom;
малае	малай+N+Sg+POSS_3(СЫ)+Nom;	малай[N]: мальчик
,	Type2
ярым	яр+N+Sg+POSS_1SG(Ым)+Nom;яры+N+Sg+POSS_1SG(Ым)+Nom;ярым+N+Sg+Nom;	яр[N]: берег
ятим	ятим+N+Sg+Nom;	ятим[N]: сирота
,	Type2
әнисез	әни+N+ATTR_ABES(сЫз)+Sg+Nom;әни+N+Sg+2PL(сЫз);	әни[N]: мама
,	Type2
үземә	үз+PN+POSS_1SG(Ым)+DIR(ГА);	үз[PN]: сам
әле	әле+CNJ;әле+PART;	әле[CNJ]: пока
һаман	һаман+Adv;	һаман[Adv]: всегда, всё время
да	да+PART;
яхшылык	яхшы+Adj+NMLZ(лЫк)+Sg+Nom;яхшы+Adj+PSBL(лЫк);	яхшы[Adj]: хороший, лучший, хорошо, лучше
белән	белән+POST;	белән[POST]: на, с
җавап	җавап+N+Sg+Nom;	җавап[N]: ответ
кайтармаган	кайтар+V+NEG(мА)+PCP_PS(ГАн);кайтар+V+NEG(мА)+PST_INDF(ГАн);	кайтар[V]: возвращение
егеткә	егет+N+Sg+DIR(ГА);	егет[N]: молодец, парень
яхшылык	яхшы+Adj+NMLZ(лЫк)+Sg+Nom;яхшы+Adj+PSBL(лЫк);	яхшы[Adj]: хороший, лучший, хорошо, лучше
эшләргә	эш+N+PL(ЛАр)+DIR(ГА);эшлә+V+INF_1(ЫргА);	эш[N]: дело | эшлә[V]: делать, поступать, поступить, работать, сделать
тырышам	тырыш+V+PRES(Й)+1SG(м);	тырыш[V]: постараться, пытаться, стараться
.	Type1
Хуш	хуш+Adj;хуш+INTRJ;	хуш[Adj]: бодрый, приятный, приятно
,	Type2
алайса	алайса+MOD;	алайса[MOD]: в таком случае, если так, тогда
,	Type2
синең	син+PN+GEN(нЫң);	син[PN]: ты, твой
тормышыңны	тормыш+N+Sg+POSS_2SG(Ың)+ACC(нЫ);	тормыш[N]: жизнь
җимергән	җимер+V+PCP_PS(ГАн);җимер+V+PST_INDF(ГАн);
өчен	өчен+POST;	өчен[POST]: для, за
гафу	гафу+INTRJ;
ит	и+V+CAUS(т)+IMP_SG();ит+N+Sg+Nom;ит+V+IMP_SG();	ит[N]: мясо | ит[V]: делать, сделать
,	Type2
чөнки	чөнки+CNJ;
мин	мин+PN;	мин[PN]: я, мой
сиңа	син+PN+DIR(ГА);	син[PN]: ты, твой
әйтәм	әйт+V+PRES(Й)+1SG(м);	әйт[V]: говорить, сказать
:	Type2
син	син+PN;	син[PN]: ты, твой
минекен	ми+N+Sg+ATTR_GEN(нЫкЫ)+Sg+ACC(нЫ);	ми[N]: мозг
җимерә	җимер+V+PRES(Й);
алмас	ал+V+FUT_INDF_NEG(мАс);ал+V+PCP_FUT(мАс);	ал[V]: брать, браться, взять
идең	и+V+PST_DEF(ДЫ)+2SG(ң);
,	Type2
чөнки	чөнки+CNJ;
ул	ул+N+Sg+Nom;ул+PN;	ул[N]: сын | ул[PN]: он, она, оно, они, его, их
инде	инде+PART;
болай	болай+PN;
да	да+PART;
җимерек	җимерек+Adj;
тормыш	тормыш+N+Sg+Nom;	тормыш[N]: жизнь
иде	и+V+PST_DEF(ДЫ);
.	Type1
Син	син+PN;	син[PN]: ты, твой
аны	ул+PN+ACC(нЫ);	ул[PN]: он, она, оно, они, его, их
яхшыртмадың	яхшыр+V+CAUS(т)+NEG(мА)+PST_DEF(ДЫ)+2SG(ң);яхшырт+V+NEG(мА)+PST_DEF(ДЫ)+2SG(ң);	яхшырт[V]: улучшить
гына	гына+PART;
.	Type1
Чөнки	чөнки+CNJ;
син	син+PN;	син[PN]: ты, твой
коточкыч	коточкыч+Adj;	коточкыч[Adj]: ужасный, ужасно
,	Type2
иң	иң+N+Sg+Nom;иң+PART;иң+V+IMP_SG();
коточкыч	коточкыч+Adj;	коточкыч[Adj]: ужасный, ужасно
дус	дус+N+Sg+Nom;	дус[N]: друг
.	Type1
АЛЬБУС	альбус+N+Sg+Nom;
моны	бу+PN+ACC(нЫ);	бу[PN]: это, здесь
башына	баш+N+Sg+POSS_3(СЫ)+DIR(ГА);	баш[N]: голова
сеңдерә	сең+V+CAUS(ДЫр)+PRES(Й);сеңдер+V+PRES(Й);
.	Type1
Ул	ул+N+Sg+Nom;ул+PN;	ул[N]: сын | ул[PN]: он, она, оно, они, его, их
дустына	дуст+N+Sg+POSS_3(СЫ)+DIR(ГА);
ни	ни+CNJ;ни+PART;ни+PN;	ни[CNJ]: ни | ни[PN]: что
эшләгәнен	эшлә+V+PCP_PS(ГАн)+POSS_3(СЫ)+ACC(нЫ);	эшлә[V]: делать, поступать, поступить, работать, сделать
аңлый	аңла+V+PRES(Й);	аңла[V]: понимать, понять
.	Type1
ПРОФЕССОР	профессор+N+Sg+Nom;	профессор[N]: профессор
МАКГОНАГАЛЛ	макгонагалл+N+Sg+Nom;
(	Type3
тыштан	тыш+N+Sg+ABL(ДАн);	тыш[N]: наружность, улица
)	Type3
:	Type2
Альбус	альбус+N+Sg+Nom;
?	Type1
Альбус	альбус+N+Sg+Nom;
Поттер	Rus
.	Type1
Скорпиус	скорпиус+N+Sg+Nom;
Малфой	малфой+N+Sg+Nom;
.	Type1
Сез	сез+PN;	сез[PN]: вы, ваш
бергә	бер+Num+DIR(ГА);бер+PN+DIR(ГА);бергә+Adv;	бер[Num]: один, первый | бергә[Adv]: вместе
утырасызмы	утыр+V+PRES(Й)+2PL(сЫз)+INT(мЫ);	утыр[V]: посидеть, садиться, сидеть
?	Type1
Ялгышмаска	ялгыш+V+NEG(мА)+INF_1(скА);ялгыш+V+PCP_FUT(мАс)+DIR(ГА);
киңәш	киңәш+N+Sg+Nom;киңәш+V+IMP_SG();	киңәш[N]: совет
бирәм	бир+V+PRES(Й)+1SG(м);	бир[V]: давать, дать, даваться
.	Type1
АЛЬБУС	альбус+N+Sg+Nom;
СКОРПИУСка	скорпиус+N+Sg+DIR(ГА);
карый	кара+V+PRES(Й);карый+N+Sg+Nom;	кара[V]: посмотреть, смотреть
,	Type2
ул	ул+N+Sg+Nom;ул+PN;	ул[N]: сын | ул[PN]: он, она, оно, они, его, их
букчасыннан	букча+N+Sg+POSS_3(СЫ)+ABL(ДАн);	букча[N]: сумка
мантия	мантия+N+Sg+Nom;
тартып	тарт+V+ADVV_ACC(Ып);	тарт[V]: тянуть
чыгара	чыгар+V+PRES(Й);	чыгар[V]: вывести, выводить
.	Type1
АЛЬБУС	альбус+N+Sg+Nom;
:	Type2
Тизрәк	тиз+Adj+COMP(рАк)+Sg+Nom;	тиз[Adj]: быстрый, быстро
.	Type1
Качарга	кач+V+INF_1(ЫргА);	кач[V]: прятаться, спрятаться
кирәк	кирәк+MOD;
.	Type1
СКОРПИУС	скорпиус+N+Sg+Nom;
:	Type2
Нәрсә	нәрсә+PN;	нәрсә[PN]: что, вещь
?	Type1
АЛЬБУС	альбус+N+Sg+Nom;
:	Type2
Скорпиус	скорпиус+N+Sg+Nom;
,	Type2
миңа	мин+PN+DIR(ГА);	мин[PN]: я, мой
кара	кара+Adj;кара+N+Sg+Nom;кара+V+IMP_SG();	кара[Adj]: чёрный | кара[N]: чернила | кара[V]: посмотреть, смотреть
әле	әле+CNJ;әле+PART;	әле[CNJ]: пока
.	Type1
СКОРПИУС	скорпиус+N+Sg+Nom;
:	Type2
Бу	бу+PN;	бу[PN]: это, здесь
Күренмәү	күр+V+REFL(Ын)+NEG(мА)+VN_1(у/ү/в)+Nom;күрен+V+NEG(мА)+VN_1(у/ү/в)+Nom;	күр[V]: видеть
мантиясеме	мантия+N+Sg+POSS_3(СЫ)+Nom+INT(мЫ);
?	Type1
Джеймсныкы	джеймснык+N+Sg+POSS_3(СЫ)+Nom;
түгелмени	түгел+PART+INT_MIR(мЫни);түк+V+PASS(Ыл)+INT_MIR(мЫни);	түк[V]: лить
ул	ул+N+Sg+Nom;ул+PN;	ул[N]: сын | ул[PN]: он, она, оно, они, его, их
?	Type1
АЛЬБУС	альбус+N+Sg+Nom;
:	Type2
әгәр	әгәр+CNJ;
дә	дә+PART;
Директор	директор+N+Sg+Nom;	директор[N]: директор
безне	без+PN+ACC(нЫ);	без[PN]: мы, наш
тапса	тап+V+COND(сА);	тап[V]: найти, находить
,	Type2
безне	без+PN+ACC(нЫ);	без[PN]: мы, наш
мәңгегә	мәңгегә+Adv;
аерачаклар	аер+V+FUT_DEF(АчАк)+3PL(ЛАр);аер+V+PCP_FUT(АчАк)+3PL(ЛАр);аер+V+PCP_FUT(АчАк)+PL(ЛАр)+Nom;	аер[V]: разделить, разделять
.	Type1
Зинһар	зинһар+MOD;
.	Type1
Мин	мин+PN;	мин[PN]: я, мой
моңарчы	моңарчы+Adv;
аңламадым	аңла+V+NEG(мА)+PST_DEF(ДЫ)+1SG(м);	аңла[V]: понимать, понять
.	Type1
Гафу	гафу+INTRJ;
ит	и+V+CAUS(т)+IMP_SG();ит+N+Sg+Nom;ит+V+IMP_SG();	ит[N]: мясо | ит[V]: делать, сделать
.	Type1
ПРОФЕССОР	профессор+N+Sg+Nom;	профессор[N]: профессор
МАКГОНАГАЛЛ	макгонагалл+N+Sg+Nom;
:	Type2
(	Type3
тыштан	тыш+N+Sg+ABL(ДАн);	тыш[N]: наружность, улица
–	Type2
боларга	бу+PN+PL(ЛАр)+DIR(ГА);	бу[PN]: это, здесь
форсат	форсат+N+Sg+Nom;	форсат[N]: удобство
бирергә	бир+V+INF_1(ЫргА);	бир[V]: давать, дать, даваться
тырышып	тырыш+V+ADVV_ACC(Ып);	тырыш[V]: постараться, пытаться, стараться
)	Type3
:	Type2
Мин	мин+PN;	мин[PN]: я, мой
керергә	кер+V+INF_1(ЫргА);	кер[V]: войти, входить
җыенам	җый+V+REFL(Ын)+PRES(Й)+1SG(м);	җый[V]: собирать, собрать
.	Type1
ПРОФЕССОР	профессор+N+Sg+Nom;	профессор[N]: профессор
МАКГОНАГАЛЛ	макгонагалл+N+Sg+Nom;
бүлмәгә	бүлмә+N+Sg+DIR(ГА);	бүлмә[N]: комната
керә	кер+V+PRES(Й);	кер[V]: войти, входить
,	Type2
кулында	кул+N+Sg+POSS_3(СЫ)+LOC(ДА);	кул[N]: рука
–	Type2
Мародерлар	мародер+N+PL(ЛАр)+Nom;
Харитасы	харита+N+Sg+POSS_3(СЫ)+Nom;
.	Type1
Егетләр	егет+N+PL(ЛАр)+Nom;	егет[N]: молодец, парень
мантия	мантия+N+Sg+Nom;
астында	ас+N+Sg+POSS_3(СЫ)+LOC(ДА);астында+POST;	астында[POST]: под
яшеренә	яшер+V+REFL(Ын)+PRES(Й);яшерен+V+PRES(Й);	яшер[V]: прятать, спрятать | яшерен[V]: прятаться, спрятаться
.	Type1
Ул	ул+N+Sg+Nom;ул+PN;	ул[N]: сын | ул[PN]: он, она, оно, они, его, их
ачуланган	ачулан+V+PCP_PS(ГАн);ачулан+V+PST_INDF(ГАн);	ачулан[V]: ругать
килеш	кил+V+RECP(Ыш)+IMP_SG();кил+V+VN_2(Ыш)+Nom;килеш+N+Sg+Nom;килеш+POST;килеш+V+IMP_SG();	кил[V]: идти | килеш[V]: согласиться, соглашаться
бүлмәдә	бүлмә+N+Sg+LOC(ДА);	бүлмә[N]: комната
карана	кара+V+REFL(Ын)+PRES(Й);каран+V+PRES(Й);	кара[V]: посмотреть, смотреть
.	Type1
93	Num
Йә	йә+CNJ;йә+INTRJ;
,	Type2
кайда	кай+PN+LOC(ДА);кайда+PN;	кайда[PN]: где
инде	инде+PART;
алар	алар+PN;	алар[PN]: они
,	Type2
мин	мин+PN;	мин[PN]: я, мой
гомергә	гомер+N+Sg+DIR(ГА);	гомер[N]: жизнь
дә	дә+PART;
моны	бу+PN+ACC(нЫ);	бу[PN]: это, здесь
кулланырга	куллан+V+INF_1(ЫргА);	куллан[V]: употреблять
теләмәс	телә+V+FUT_INDF_NEG(мАс);телә+V+PCP_FUT(мАс);	телә[V]: желать, пожелать
идем	и+V+PST_DEF(ДЫ)+1SG(м);
,	Type2
ә	ә+PART;
хәзер	хәзер+Adv;	хәзер[Adv]: сейчас, нынешний
ул	ул+N+Sg+Nom;ул+PN;	ул[N]: сын | ул[PN]: он, она, оно, они, его, их
минем	мин+PN+GEN(нЫң);	мин[PN]: я, мой
белән	белән+POST;	белән[POST]: на, с
шаярта	шаяр+V+CAUS(т)+PRES(Й);
да	да+PART;
әле	әле+CNJ;әле+PART;	әле[CNJ]: пока
.	Type1
Ул	ул+N+Sg+Nom;ул+PN;	ул[N]: сын | ул[PN]: он, она, оно, они, его, их
уйлана	уйла+V+REFL(Ын)+PRES(Й);уйлан+V+PRES(Й);	уйла[V]: думать | уйлан[V]: задуматься
.	Type1
Ул	ул+N+Sg+Nom;ул+PN;	ул[N]: сын | ул[PN]: он, она, оно, они, его, их
харитага	харита+N+Sg+DIR(ГА);
карый	кара+V+PRES(Й);карый+N+Sg+Nom;	кара[V]: посмотреть, смотреть
.	Type1
Егетләр	егет+N+PL(ЛАр)+Nom;	егет[N]: молодец, парень
кайда	кай+PN+LOC(ДА);кайда+PN;	кайда[PN]: где
булырга	бул+V+INF_1(ЫргА);	бул[V]: быть, случиться
тиешлеген	тиешлек+N+Sg+POSS_3(СЫ)+ACC(нЫ);
чамалый	чамала+V+PRES(Й);
.	Type1
Бүлмәгә	бүлмә+N+Sg+DIR(ГА);	бүлмә[N]: комната
карана	кара+V+REFL(Ын)+PRES(Й);каран+V+PRES(Й);	кара[V]: посмотреть, смотреть
.	Type1
Егетләр	егет+N+PL(ЛАр)+Nom;	егет[N]: молодец, парень
күренмичә	күр+V+REFL(Ын)+NEG(мА)+ADVV_NEG(ЙчА);күрен+V+NEG(мА)+ADVV_NEG(ЙчА);	күр[V]: видеть
генә	генә+PART;
хәрәкәтләнгәндә	хәрәкәтлән+V+PCP_PS(ГАн)+LOC(ДА);
,	Type2
кайбер	кайбер+PN;
әйберләр	әйбер+N+PL(ЛАр)+Nom;әйберлә+V+FUT_INDF(Ыр);әйберлә+V+PCP_FUT(Ыр);	әйбер[N]: вещь
селкенә	селке+V+REFL(Ын)+PRES(Й);селкен+V+PRES(Й);	селке[V]: потрясти, трясти
.	Type1
МАКГОНАГАЛЛ	макгонагалл+N+Sg+Nom;
аларның	алар+PN+GEN(нЫң);	алар[PN]: они
кайда	кай+PN+LOC(ДА);кайда+PN;	кайда[PN]: где
яшеренгәнен	яшер+V+REFL(Ын)+PCP_PS(ГАн)+POSS_3(СЫ)+ACC(нЫ);яшерен+V+PCP_PS(ГАн)+POSS_3(СЫ)+ACC(нЫ);	яшер[V]: прятать, спрятать | яшерен[V]: прятаться, спрятаться
күрә	күр+V+PRES(Й);күрә+POST;	күр[V]: видеть | күрә[POST]: ввиду, по
,	Type2
ул	ул+N+Sg+Nom;ул+PN;	ул[N]: сын | ул[PN]: он, она, оно, они, его, их
аларны	алар+PN+ACC(нЫ);	алар[PN]: они
тотарга	тот+V+INF_1(ЫргА);	тот[V]: держать
тырыша	тырыш+V+PRES(Й);	тырыш[V]: постараться, пытаться, стараться
.	Type1
әмма	әмма+CNJ;	әмма[CNJ]: но
алар	алар+PN;	алар[PN]: они
аннан	аннан+PN;ул+PN+ABL(ДАн);	ул[PN]: он, она, оно, они, его, их
кача	кач+V+PRES(Й);	кач[V]: прятаться, спрятаться
.	Type1
Шул	шул+PART;шул+PN;	шул[PN]: это, так, оттуда, потом
гына	гына+PART;
булса	бул+V+COND(сА);	бул[V]: быть, случиться
инде…	Error
Атаңның	ата+N+Sg+POSS_2SG(Ың)+GEN(нЫң);	ата[N]: отец, отчий
мантиясе	мантия+N+Sg+POSS_3(СЫ)+Nom;
.	Type1
Ул	ул+N+Sg+Nom;ул+PN;	ул[N]: сын | ул[PN]: он, она, оно, они, его, их
харитага	харита+N+Sg+DIR(ГА);
карый	кара+V+PRES(Й);карый+N+Sg+Nom;	кара[V]: посмотреть, смотреть
,	Type2
аннан	аннан+PN;ул+PN+ABL(ДАн);	ул[PN]: он, она, оно, они, его, их
егетләргә	егет+N+PL(ЛАр)+DIR(ГА);	егет[N]: молодец, парень
.	Type1
Ул	ул+N+Sg+Nom;ул+PN;	ул[N]: сын | ул[PN]: он, она, оно, они, его, их
үз-үзенә	үз-үз+PN+POSS_3(СЫ)+DIR(ГА);
елмая	елмай+V+PRES(Й);	елмай[V]: улыбаться, улыбнуться
.	Type1
Хуш	хуш+Adj;хуш+INTRJ;	хуш[Adj]: бодрый, приятный, приятно
,	Type2
мин	мин+PN;	мин[PN]: я, мой
сезне	сез+PN+ACC(нЫ);	сез[PN]: вы, ваш
күрмәгәнмен	күр+V+NEG(мА)+PCP_PS(ГАн)+1SG(мЫн);күр+V+NEG(мА)+PST_INDF(ГАн)+1SG(мЫн);	күр[V]: видеть
икән	икән+MOD;икән+PART;
,	Type2
димәк	ди+V+INF_2(мАк);	ди[V]: говорить, сказать
,	Type2
сезне	сез+PN+ACC(нЫ);	сез[PN]: вы, ваш
күрмәгәнмен	күр+V+NEG(мА)+PCP_PS(ГАн)+1SG(мЫн);күр+V+NEG(мА)+PST_INDF(ГАн)+1SG(мЫн);	күр[V]: видеть
.	Type1
Ул	ул+N+Sg+Nom;ул+PN;	ул[N]: сын | ул[PN]: он, она, оно, они, его, их
чыгып	чык+V+ADVV_ACC(Ып);	чык[V]: выйти, выходить
китә	ки+V+CAUS(т)+PRES(Й);кит+V+PRES(Й);	ки[V]: одеть | кит[V]: уйти, уходить
.	Type1
Ике	ике+Num;	ике[Num]: два, оба, второй
егет	егет+N+Sg+Nom;	егет[N]: молодец, парень
мантия	мантия+N+Sg+Nom;
астыннан	ас+N+Sg+POSS_3(СЫ)+ABL(ДАн);астыннан+POST;
чыга	чык+V+PRES(Й);	чык[V]: выйти, выходить
.	Type1
Алар	алар+PN;	алар[PN]: они
бер	бер+Num;бер+PN;	бер[Num]: один, первый
мизгел	мизгел+N+Sg+Nom;	мизгел[N]: пора
тын	тын+N+Sg+Nom;тын+V+IMP_SG();	тын[V]: затихнуть
гына	гына+PART;
утыра	утыр+V+PRES(Й);	утыр[V]: посидеть, садиться, сидеть
.	Type1
АЛЬБУС	альбус+N+Sg+Nom;
:	Type2
әйе	әйе+MOD;
,	Type2
мин	мин+PN;	мин[PN]: я, мой
моны	бу+PN+ACC(нЫ);	бу[PN]: это, здесь
Джеймстан	джеймс+N+Sg+ABL(ДАн);
урладым	урла+V+PST_DEF(ДЫ)+1SG(м);	урла[V]: украсть
.	Type1
Аны	ул+PN+ACC(нЫ);	ул[PN]: он, она, оно, они, его, их
кулга	кул+N+Sg+DIR(ГА);	кул[N]: рука
төшерү	төшер+V+VN_1(у/ү/в)+Nom;	төшер[V]: опускать, опустить
җиңел	җиң+V+PASS(Ыл)+IMP_SG();җиңел+Adj;җиңел+V+IMP_SG();	җиң[V]: победить | җиңел[Adj]: легкий, легко
булды	бул+V+PST_DEF(ДЫ);	бул[V]: быть, случиться
,	Type2
аның	ул+PN+GEN(нЫң);	ул[PN]: он, она, оно, они, его, их
серсүзе	серсүз+N+Sg+POSS_3(СЫ)+Nom;
әтиләр	әти+N+PL(ЛАр)+Nom;	әти[N]: отец, папа
беренче	бер+Num+NUM_ORD(ЫнчЫ);	бер[Num]: один, первый
себеркесен	себерке+N+Sg+POSS_3(СЫ)+ACC(нЫ);
бүләк	бүләк+N+Sg+Nom;	бүләк[N]: подарок
иткән	и+V+CAUS(т)+PCP_PS(ГАн);и+V+CAUS(т)+PST_INDF(ГАн);ит+V+PCP_PS(ГАн);ит+V+PST_INDF(ГАн);	ит[V]: делать, сделать
көн	көн+N+Sg+Nom;	көн[N]: день
.	Type1
Мантия	мантия+N+Sg+Nom;
белән	белән+POST;	белән[POST]: на, с
хулиганнардан	хулиган+N+PL(ЛАр)+ABL(ДАн);
качу	кач+V+VN_1(у/ү/в)+Nom;	кач[V]: прятаться, спрятаться
җиңелрәк	җиңел+Adj+COMP(рАк)+Sg+Nom;	җиңел[Adj]: легкий, легко
икән	икән+MOD;икән+PART;
.	Type1
СКОРПИУС	скорпиус+N+Sg+Nom;
баш	баш+N+Sg+Nom;	баш[N]: голова
кага	как+V+PRES(Й);
.	Type1
Миңа	мин+PN+DIR(ГА);	мин[PN]: я, мой
бик	бик+Adv;	бик[Adv]: очень
кызганыч	кызганыч+Adj;	кызганыч[Adj]: жалкий, жалко
,	Type2
әниең	әни+N+Sg+POSS_2SG(Ың)+Nom;	әни[N]: мама
өчен…	Error
Беләм	бел+V+PRES(Й)+1SG(м);	бел[V]: знать, узнать
,	Type2
без	без+N+Sg+Nom;без+PN;	без[PN]: мы, наш
аның	ул+PN+GEN(нЫң);	ул[PN]: он, она, оно, они, его, их
турында	тур+N+Sg+POSS_3(СЫ)+LOC(ДА);турында+POST;	тур[N]: тур | турында[POST]: о
күп	күп+Adj;	күп[Adj]: много
сөйләшмәдек	сөйлә+V+RECP(Ыш)+NEG(мА)+PST_DEF(ДЫ)+1PL(к);	сөйлә[V]: говорить, рассказывать
,	Type2
ләкин	ләкин+CNJ;
өметләнәм	өметлән+V+PRES(Й)+1SG(м);	өметлән[V]: надеяться
,	Type2
син	син+PN;	син[PN]: ты, твой
беләсеңдер	бел+V+OBL(ЙсЫ)+POSS_2SG(Ың)+Nom+3SG(ДЫр);бел+V+OBL(ЙсЫ)+POSS_2SG(Ың)+Nom+PROB(ДЫр);бел+V+PRES(Й)+2SG(сЫң)+PROB(ДЫр);	бел[V]: знать, узнать
,	Type2
мин	мин+PN;	мин[PN]: я, мой
гафу	гафу+INTRJ;
үтенәм	үт+V+REFL(Ын)+PRES(Й)+1SG(м);үтен+V+PRES(Й)+1SG(м);	үт[V]: пройти, проходить | үтен[V]: просить
,	Type2
бу	бу+PN;	бу[PN]: это, здесь
бик	бик+Adv;	бик[Adv]: очень
авыр	авыр+Adj;авыр+V+IMP_SG();ау+V+FUT_INDF(Ыр);ау+V+PCP_FUT(Ыр);	авыр[Adj]: тяжелый, тяжело | авыр[V]: болеть, заболеть | ау[V]: падать, упасть
,	Type2
бу	бу+PN;	бу[PN]: это, здесь
коточкыч	коточкыч+Adj;	коточкыч[Adj]: ужасный, ужасно
–	Type2
аның	ул+PN+GEN(нЫң);	ул[PN]: он, она, оно, они, его, их
белән	белән+POST;	белән[POST]: на, с
булган	бул+V+PCP_PS(ГАн);бул+V+PST_INDF(ГАн);	бул[V]: быть, случиться
хәл	хәл+N+Sg+Nom;	хәл[N]: состояние
һәм	һәм+CNJ;	һәм[CNJ]: и
синең	син+PN+GEN(нЫң);	син[PN]: ты, твой
хәлең…	Error
СКОРПИУС	скорпиус+N+Sg+Nom;
:	Type2
Рәхмәт	рәхмәт+INTRJ;рәхмәт+N+Sg+Nom;	рәхмәт[INTRJ]: спасибо | рәхмәт[N]: благодарность
.	Type1
АЛЬБУС	альбус+N+Sg+Nom;
:	Type2
әти	әти+N+Sg+Nom;	әти[N]: отец, папа
сине	син+PN+ACC(нЫ);	син[PN]: ты, твой
минем	мин+PN+GEN(нЫң);	мин[PN]: я, мой
өстәге	өс+N+Sg+ATTR_LOC(ДАгЫ);өстәге+Adj;
кара	кара+Adj;кара+N+Sg+Nom;кара+V+IMP_SG();	кара[Adj]: чёрный | кара[N]: чернила | кара[V]: посмотреть, смотреть
болыт	болыт+N+Sg+Nom;	болыт[N]: облако
булдың	бул+V+PST_DEF(ДЫ)+2SG(ң);	бул[V]: быть, случиться
ди	ди+V+PRES(Й);	ди[V]: говорить, сказать
.	Type1
Ул	ул+N+Sg+Nom;ул+PN;	ул[N]: сын | ул[PN]: он, она, оно, они, его, их
уйлый	уйла+V+PRES(Й);	уйла[V]: думать
башлаган	башла+V+PCP_PS(ГАн);башла+V+PST_INDF(ГАн);	башла[V]: начать, начинать, начаться, начинаться
иде…	Error
Мин	мин+PN;	мин[PN]: я, мой
синнән	син+PN+ABL(ДАн);	син[PN]: ты, твой
читтә	чит+Adj+Sg+LOC(ДА);чит+N+Sg+LOC(ДА);читтә+Adv;	чит[Adj]: чужой
булырга	бул+V+INF_1(ЫргА);	бул[V]: быть, случиться
тиешлегенме	тиешлек+N+Sg+POSS_3(СЫ)+ACC(нЫ)+INT(мЫ);
генә	генә+PART;
белә	бел+V+PRES(Й);	бел[V]: знать, узнать
идем	и+V+PST_DEF(ДЫ)+1SG(м);
,	Type2
һәм	һәм+CNJ;	һәм[CNJ]: и
әгәр	әгәр+CNJ;
шулай	шулай+PN;
эшләмәсәм	эшлә+V+NEG(мА)+COND(сА)+1SG(м);	эшлә[V]: делать, поступать, поступить, работать, сделать
,	Type2
әти	әти+N+Sg+Nom;	әти[N]: отец, папа
нәрсә	нәрсә+PN;	нәрсә[PN]: что, вещь
эшләячәген…	Error
СКОРПИУС	скорпиус+N+Sg+Nom;
:	Type2
әтиең	әти+N+Sg+POSS_2SG(Ың)+Nom;	әти[N]: отец, папа
имеш-мимешләр	имеш-мимеш+N+PL(ЛАр)+Nom;
–	Type2
мин	мин+PN;	мин[PN]: я, мой
Волдеморт	волдеморт+N+Sg+Nom;
улы	ул+N+Sg+POSS_3(СЫ)+Nom;	ул[N]: сын
дигән	ди+V+PCP_PS(ГАн);ди+V+PST_INDF(ГАн);	ди[V]: говорить, сказать
сүз	сүз+N+Sg+Nom;	сүз[N]: слово
–	Type2
дөрес	дөрес+Adj;дөрес+Adv;	дөрес[Adj]: правильный, правильно | дөрес[Adv]: правильно
диме	ди+V+PRES(Й)+INT(мЫ);дим+PROP+POSS_3(СЫ)+Nom;	ди[V]: говорить, сказать
?	Type1
АЛЬБУС	альбус+N+Sg+Nom;
(	Type3
башын	баш+N+Sg+POSS_3(СЫ)+ACC(нЫ);	баш[N]: голова
кагып	как+V+ADVV_ACC(Ып);
)	Type3
:	Type2
Аның	ул+PN+GEN(нЫң);	ул[PN]: он, она, оно, они, его, их
Идарәсе	идарә+N+Sg+POSS_3(СЫ)+Nom;	идарә[N]: управление
хәзер	хәзер+Adv;	хәзер[Adv]: сейчас, нынешний
моны	бу+PN+ACC(нЫ);	бу[PN]: это, здесь
тикшерә	тикшер+V+PRES(Й);	тикшер[V]: проверить, проверять
.	Type1
СКОРПИУС	скорпиус+N+Sg+Nom;
:	Type2
Яхшы	яхшы+Adj;яхшы+Adv;	яхшы[Adj]: хороший, лучший, хорошо, лучше | яхшы[Adv]: хорошо, лучше
.	Type1
Тикшерсеннәр	тикшер+V+JUS_PL(сЫннАр);	тикшер[V]: проверить, проверять
.	Type1
Кайвакыт	кайвакыт+Adv;	кайвакыт[Adv]: иногда
,	Type2
кайвакыт	кайвакыт+Adv;	кайвакыт[Adv]: иногда
мин	мин+PN;	мин[PN]: я, мой
үзем	үз+PN+POSS_1SG(Ым)+Nom;	үз[PN]: сам
дә	дә+PART;
бәлки	бәлки+CNJ;	бәлки[CNJ]: а
алар	алар+PN;	алар[PN]: они
хаклыдыр	хак+Adj+Sg+ATTR_MUN(лЫ)+Sg+3SG(ДЫр);хак+Adj+Sg+ATTR_MUN(лЫ)+Sg+PROB(ДЫр);хак+N+ATTR_MUN(лЫ)+Sg+3SG(ДЫр);хак+N+ATTR_MUN(лЫ)+Sg+PROB(ДЫр);хаклы+Adj+3SG(ДЫр);хаклы+Adj+PROB(ДЫр);	хак[N]: право, цена
дип	ди+V+ADVV_ACC(Ып);	ди[V]: говорить, сказать
уйланам	уйла+V+REFL(Ын)+HOR_SG(Йм);уйла+V+REFL(Ын)+PRES(Й)+1SG(м);уйлан+V+PRES(Й)+1SG(м);	уйла[V]: думать | уйлан[V]: задуматься
.	Type1
АЛЬБУС	альбус+N+Sg+Nom;
:	Type2
Юк	юк+MOD;
.	Type1
Алар	алар+PN;	алар[PN]: они
ялгыша	ялгыш+V+PRES(Й);
.	Type1
һәм	һәм+CNJ;	һәм[CNJ]: и
мин	мин+PN;	мин[PN]: я, мой
сиңа	син+PN+DIR(ГА);	син[PN]: ты, твой
әйтермен	әйт+V+FUT_INDF(Ыр)+1SG(мЫн);әйт+V+PCP_FUT(Ыр)+1SG(мЫн);	әйт[V]: говорить, сказать
,	Type2
нигә	ни+PN+DIR(ГА);нигә+PN;	ни[PN]: что
икәнен	икән+MOD+Sg+POSS_3(СЫ)+ACC(нЫ);
.	Type1
Чөнки	чөнки+CNJ;
мин	мин+PN;	мин[PN]: я, мой
Волдемортның	волдемортн+N+Sg+POSS_2SG(Ың)+Nom;волдеморт+N+Sg+GEN(нЫң);
яхшы	яхшы+Adj;яхшы+Adv;	яхшы[Adj]: хороший, лучший, хорошо, лучше | яхшы[Adv]: хорошо, лучше
баласы	бала+N+Sg+POSS_3(СЫ)+Nom;	бала[N]: ребёнок
була	бул+V+PRES(Й);	бул[V]: быть, случиться
ала	ал+V+PRES(Й);ала+Adj;	ал[V]: брать, браться, взять | ала[Adj]: пегий
дип	ди+V+ADVV_ACC(Ып);	ди[V]: говорить, сказать
уйламыйм	уйла+V+NEG(мА)+HOR_SG(Йм);уйла+V+NEG(мА)+PRES(Й)+1SG(м);	уйла[V]: думать
,	Type2
ә	ә+PART;
син	син+PN;	син[PN]: ты, твой
яхшы	яхшы+Adj;яхшы+Adv;	яхшы[Adj]: хороший, лучший, хорошо, лучше | яхшы[Adv]: хорошо, лучше
кеше	кеше+N+Sg+Nom;	кеше[N]: человек
,	Type2
Скорпиус	скорпиус+N+Sg+Nom;
.	Type1
Күңелеңнең	күңел+N+Sg+POSS_2SG(Ың)+GEN(нЫң);	күңел[N]: душа
иң	иң+N+Sg+Nom;иң+PART;иң+V+IMP_SG();
төбенә	төп+Adj+Sg+POSS_3(СЫ)+DIR(ГА);төп+N+Sg+POSS_3(СЫ)+DIR(ГА);	төп[Adj]: главный, основной | төп[N]: дно
кадәр	кадәр+Adv;кадәр+POST;	кадәр[POST]: до
,	Type2
бармак	бар+V+INF_2(мАк);бармак+N+Sg+Nom;	бар[V]: идти, пойти | бармак[N]: палец
очларыңа	оч+N+PL(ЛАр)+POSS_2SG(Ың)+DIR(ГА);	оч[N]: острие
кадәр	кадәр+Adv;кадәр+POST;	кадәр[POST]: до
яхшы	яхшы+Adj;яхшы+Adv;	яхшы[Adj]: хороший, лучший, хорошо, лучше | яхшы[Adv]: хорошо, лучше
син	син+PN;	син[PN]: ты, твой
.	Type1
Мин	мин+PN;	мин[PN]: я, мой
җаным-тәнем	җаным-+N+Sg+POSS_1SG(Ым)+ABL(ДАн);
белән	белән+POST;	белән[POST]: на, с
ышанам	ышан+V+PRES(Й)+1SG(м);	ышан[V]: верить, поверить
–	Type2
Волдемортның	волдемортн+N+Sg+POSS_2SG(Ың)+Nom;волдеморт+N+Sg+GEN(нЫң);
синең	син+PN+GEN(нЫң);	син[PN]: ты, твой
кебек	кебек+POST;	кебек[POST]: как
улы	ул+N+Sg+POSS_3(СЫ)+Nom;	ул[N]: сын
була	бул+V+PRES(Й);	бул[V]: быть, случиться
алмас	ал+V+FUT_INDF_NEG(мАс);ал+V+PCP_FUT(мАс);	ал[V]: брать, браться, взять
иде	и+V+PST_DEF(ДЫ);
.	Type1
Тынлык	тын+N+NMLZ(лЫк)+Nom;
.	Type1
Бу	бу+PN;	бу[PN]: это, здесь
СКОРПИУСны	скорпиусн+N+Sg+POSS_3(СЫ)+Nom;скорпиус+N+Sg+ACC(нЫ);
эретеп	эре+V+CAUS(т)+ADVV_ACC(Ып);эрет+V+ADVV_ACC(Ып);
җибәрә	җибәр+V+PRES(Й);	җибәр[V]: пускать, пустить
.	Type1
СКОРПИУС	скорпиус+N+Sg+Nom;
:	Type2
Бу…	Error
синнән	син+PN+ABL(ДАн);	син[PN]: ты, твой
моны	бу+PN+ACC(нЫ);	бу[PN]: это, здесь
ишетүе	ишет+V+VN_1(у/ү/в)+POSS_3(СЫ)+Nom;	ишет[V]: слышать, услышать
бик	бик+Adv;	бик[Adv]: очень
рәхәт	рәхәт+Adj+Sg;рәхәт+Adv;	рәхәт[Adj]: приятный, приятно | рәхәт[Adv]: приятно
.	Type1
94	Num
АЛЬБУС	альбус+N+Sg+Nom;
:	Type2
Мин	мин+PN;	мин[PN]: я, мой
моны	бу+PN+ACC(нЫ);	бу[PN]: это, здесь
сиңа	син+PN+DIR(ГА);	син[PN]: ты, твой
элегрәк	элегрәк+Adv;элек+Adv+COMP(рАк)+Sg+Nom;	элек[Adv]: раньше, бывший
әйтергә	әйт+V+INF_1(ЫргА);	әйт[V]: говорить, сказать
тиеш	ти+V+RECP(Ыш)+IMP_SG();ти+V+VN_2(Ыш)+Nom;тиеш+MOD;
идем	и+V+PST_DEF(ДЫ)+1SG(м);
.	Type1
Чынлыкта	чын+Adj+NMLZ(лЫк)+Sg+LOC(ДА);чын+Adj+PSBL(лЫк)+LOC(ДА);	чын[Adj]: настоящий
,	Type2
син	син+PN;	син[PN]: ты, твой
,	Type2
мөгаен	мөгаен+MOD;	мөгаен[MOD]: наверно
,	Type2
мин	мин+PN;	мин[PN]: я, мой
белгән	бел+V+PCP_PS(ГАн);бел+V+PST_INDF(ГАн);	бел[V]: знать, узнать
иң	иң+N+Sg+Nom;иң+PART;иң+V+IMP_SG();
яхшы	яхшы+Adj;яхшы+Adv;	яхшы[Adj]: хороший, лучший, хорошо, лучше | яхшы[Adv]: хорошо, лучше
кешедер	кеш+N+Sg+POSS_3(СЫ)+Nom+3SG(ДЫр);кеш+N+Sg+POSS_3(СЫ)+Nom+PROB(ДЫр);кеше+N+Sg+3SG(ДЫр);кеше+N+Sg+Nom+PROB(ДЫр);	кеш[N]: соболь | кеше[N]: человек
.	Type1
һәм	һәм+CNJ;	һәм[CNJ]: и
син…	Error
син	син+PN;	син[PN]: ты, твой
мине	ми+N+Sg+ACC(нЫ);мин+PN+ACC(нЫ);мин+PN+POSS_3(СЫ)+Nom;	ми[N]: мозг | мин[PN]: я, мой
артка	арт+Adj+Sg+DIR(ГА);
сөйрәмисең	сөйрә+V+NEG(мА)+OBL(ЙсЫ)+POSS_2SG(Ың)+Nom;сөйрә+V+NEG(мА)+PRES(Й)+2SG(сЫң);
.	Type1
Син	син+PN;	син[PN]: ты, твой
мине	ми+N+Sg+ACC(нЫ);мин+PN+ACC(нЫ);мин+PN+POSS_3(СЫ)+Nom;	ми[N]: мозг | мин[PN]: я, мой
көчлерәк	көч+N+ATTR_MUN(лЫ)+COMP(рАк)+Sg+Nom;	көч[N]: сила
итәсең	и+V+CAUS(т)+OBL(ЙсЫ)+POSS_2SG(Ың)+Nom;и+V+CAUS(т)+PRES(Й)+2SG(сЫң);ит+V+OBL(ЙсЫ)+POSS_2SG(Ың)+Nom;ит+V+PRES(Й)+2SG(сЫң);	ит[V]: делать, сделать
,	Type2
һәм	һәм+CNJ;	һәм[CNJ]: и
әти	әти+N+Sg+Nom;	әти[N]: отец, папа
безне	без+PN+ACC(нЫ);	без[PN]: мы, наш
аергач	аер+V+ADVV_ANT(ГАч);	аер[V]: разделить, разделять
,	Type2
синнән	син+PN+ABL(ДАн);	син[PN]: ты, твой
башка…	Error
СКОРПИУС	скорпиус+N+Sg+Nom;
:	Type2
Миңа	мин+PN+DIR(ГА);	мин[PN]: я, мой
да	да+PART;
синнән	син+PN+ABL(ДАн);	син[PN]: ты, твой
башка	баш+N+Sg+DIR(ГА);башка+Adj;башка+POST;	баш[N]: голова | башка[Adj]: другой | башка[POST]: кроме
тормышым	тормыш+N+Sg+POSS_1SG(Ым)+Nom;	тормыш[N]: жизнь
күңелсез	күңел+N+Sg+ATTR_ABES(сЫз)+Nom;	күңел[N]: душа
тоелды	тоел+V+PST_DEF(ДЫ);той+V+PASS(Ыл)+PST_DEF(ДЫ);
.	Type1
АЛЬБУС	альбус+N+Sg+Nom;
:	Type2
һәм	һәм+CNJ;	һәм[CNJ]: и
беләм	бел+V+PRES(Й)+1SG(м);	бел[V]: знать, узнать
,	Type2
мин	мин+PN;	мин[PN]: я, мой
һәрчак	һәрчак+Adv;
һарри	һарри+N+Sg+Nom;
Поттерның	поттерн+N+Sg+POSS_2SG(Ың)+Nom;поттер+N+Sg+GEN(нЫң);
улы	ул+N+Sg+POSS_3(СЫ)+Nom;	ул[N]: сын
булачакмын	бул+V+FUT_DEF(АчАк)+1SG(мЫн);бул+V+PCP_FUT(АчАк)+1SG(мЫн);	бул[V]: быть, случиться
,	Type2
һәм	һәм+CNJ;	һәм[CNJ]: и
миңа	мин+PN+DIR(ГА);	мин[PN]: я, мой
моны	бу+PN+ACC(нЫ);	бу[PN]: это, здесь
башка	баш+N+Sg+DIR(ГА);башка+Adj;башка+POST;	баш[N]: голова | башка[Adj]: другой | башка[POST]: кроме
сеңдерергә	сең+V+CAUS(ДЫр)+INF_1(ЫргА);сеңдер+V+INF_1(ЫргА);
кирәк	кирәк+MOD;
булачак	бул+V+FUT_DEF(АчАк);бул+V+PCP_FUT(АчАк);	бул[V]: быть, случиться
,	Type2
һәм	һәм+CNJ;	һәм[CNJ]: и
беләм	бел+V+PRES(Й)+1SG(м);	бел[V]: знать, узнать
,	Type2
синең	син+PN+GEN(нЫң);	син[PN]: ты, твой
белән	белән+POST;	белән[POST]: на, с
чагыштырганда	чагыштыр+V+PCP_PS(ГАн)+LOC(ДА);чак+V+RAR_2(ЫштЫр)+PCP_PS(ГАн)+LOC(ДА);чак+V+RECP(Ыш)+CAUS(ДЫр)+PCP_PS(ГАн)+LOC(ДА);
,	Type2
минем	мин+PN+GEN(нЫң);	мин[PN]: я, мой
тормышым	тормыш+N+Sg+POSS_1SG(Ым)+Nom;	тормыш[N]: жизнь
бик	бик+Adv;	бик[Adv]: очень
әйбәт	әйбәт+Adj;	әйбәт[Adj]: хороший, хорошо, лучше
.	Type1
әти	әти+N+Sg+Nom;	әти[N]: отец, папа
һәм	һәм+CNJ;	һәм[CNJ]: и
мин	мин+PN;	мин[PN]: я, мой
–	Type2
безгә	без+PN+DIR(ГА);	без[PN]: мы, наш
әле	әле+CNJ;әле+PART;	әле[CNJ]: пока
рәхәт	рәхәт+Adj+Sg;рәхәт+Adv;	рәхәт[Adj]: приятный, приятно | рәхәт[Adv]: приятно
,	Type2
һәм…	Error
СКОРПИУС	скорпиус+N+Sg+Nom;
(	Type3
бүлдереп	бүл+V+CAUS(ДЫр)+ADVV_ACC(Ып);бүлдер+V+ADVV_ACC(Ып);	бүл[V]: делить, поделить | бүлдер[V]: делить, перебить, поделить
)	Type3
:	Type2
Альбус	альбус+N+Sg+Nom;
,	Type2
гафу	гафу+INTRJ;
үтенүләр	үт+V+REFL(Ын)+VN_1(у/ү/в)+PL(ЛАр)+Nom;үтен+V+VN_1(у/ү/в)+PL(ЛАр)+Nom;	үт[V]: пройти, проходить | үтен[V]: просить
,	Type2
болар	бу+PN+PL(ЛАр)+Nom;	бу[PN]: это, здесь
искиткеч	искиткеч+Adv;	искиткеч[Adv]: удивительно
әйбәт	әйбәт+Adj;	әйбәт[Adj]: хороший, хорошо, лучше
,	Type2
әмма	әмма+CNJ;	әмма[CNJ]: но
син	син+PN;	син[PN]: ты, твой
тагын	тагын+Adv;	тагын[Adv]: ещё, опять, снова
күбрәк	күп+Adj+COMP(рАк)+Sg+Nom;	күп[Adj]: много
үзең	үз+PN+POSS_2SG(Ың)+Nom;	үз[PN]: сам
турында	тур+N+Sg+POSS_3(СЫ)+LOC(ДА);турында+POST;	тур[N]: тур | турында[POST]: о
сөйли	сөйлә+V+PRES(Й);	сөйлә[V]: говорить, рассказывать
башладың	башла+V+PST_DEF(ДЫ)+2SG(ң);	башла[V]: начать, начинать, начаться, начинаться
,	Type2
шуңа	шул+PN+DIR(ГА);	шул[PN]: это, так, оттуда, потом
күрә	күр+V+PRES(Й);күрә+POST;	күр[V]: видеть | күрә[POST]: ввиду, по
соң	соң+Adv;соң+N+Sg+Nom;соң+PART;соң+POST;	соң[Adv]: же, поздно, последний | соң[N]: конец | соң[POST]: после
булганчы	бул+V+ADVV_SUCC(ГАнчЫ);	бул[V]: быть, случиться
,	Type2
тукта	тук+Adj+Sg+LOC(ДА);тукта+V+IMP_SG();	тукта[V]: останавливаться, остановиться, остановка
.	Type1
АЛЬБУС	альбус+N+Sg+Nom;
елмая	елмай+V+PRES(Й);	елмай[V]: улыбаться, улыбнуться
һәм	һәм+CNJ;	һәм[CNJ]: и
кулын	кул+N+Sg+POSS_3(СЫ)+ACC(нЫ);	кул[N]: рука
суза	суз+V+PRES(Й);	суз[V]: тянуть
.	Type1
АЛЬБУС	альбус+N+Sg+Nom;
:	Type2
Дуслыкмы	дус+N+NMLZ(лЫк)+Sg+Nom+INT(мЫ);дус+N+PSBL(лЫк)+INT(мЫ);	дус[N]: друг
?	Type1
СКОРПИУС	скорпиус+N+Sg+Nom;
:	Type2
Мәңгегә	мәңгегә+Adv;
.	Type1
СКОРПИУС	скорпиус+N+Sg+Nom;
кулын	кул+N+Sg+POSS_3(СЫ)+ACC(нЫ);	кул[N]: рука
чыгара	чыгар+V+PRES(Й);	чыгар[V]: вывести, выводить
,	Type2
АЛЬБУС	альбус+N+Sg+Nom;
СКОРПИУСны	скорпиусн+N+Sg+POSS_3(СЫ)+Nom;скорпиус+N+Sg+ACC(нЫ);
кочаклап	кочак+N+DISTR(лАп);кочакла+V+ADVV_ACC(Ып);	кочак[N]: объятие | кочакла[V]: обнимать, обнять
ала	ал+V+PRES(Й);ала+Adj;	ал[V]: брать, браться, взять | ала[Adj]: пегий
.	Type1
Син	син+PN;	син[PN]: ты, твой
икенче	ике+Num+NUM_ORD(ЫнчЫ);	ике[Num]: два, оба, второй
тапкыр	тапкыр+Adj;тапкыр+N+Sg+Nom;	тапкыр[Adj]: находчивый
мине	ми+N+Sg+ACC(нЫ);мин+PN+ACC(нЫ);мин+PN+POSS_3(СЫ)+Nom;	ми[N]: мозг | мин[PN]: я, мой
кочаклыйсың	кочакла+V+OBL(ЙсЫ)+POSS_2SG(Ың)+Nom;кочакла+V+PRES(Й)+2SG(сЫң);	кочакла[V]: обнимать, обнять
.	Type1
Ике	ике+Num;	ике[Num]: два, оба, второй
егет	егет+N+Sg+Nom;	егет[N]: молодец, парень
бер-берсеннән	бер-берсе+PN+POSS_3(СЫ)+ABL(ДАн);
аерыла	аер+V+PASS(Ыл)+PRES(Й);аерыл+V+PRES(Й);	аер[V]: разделить, разделять | аерыл[V]: разделиться
һәм	һәм+CNJ;	һәм[CNJ]: и
елмаялар	елмай+V+PRES(Й)+3PL(ЛАр);	елмай[V]: улыбаться, улыбнуться
.	Type1
АЛЬБУС	альбус+N+Sg+Nom;
:	Type2
Ләкин	ләкин+CNJ;
мин	мин+PN;	мин[PN]: я, мой
бүген	бүген+Adv;	бүген[Adv]: сегодня, сегодняшний
бәхәсләшүебезгә	бәхәсләшү+N+Sg+POSS_1PL(ЫбЫз)+DIR(ГА);
сөенәм	сөен+V+PRES(Й)+1SG(м);
,	Type2
чөнки	чөнки+CNJ;
миңа	мин+PN+DIR(ГА);	мин[PN]: я, мой
бер	бер+Num;бер+PN;	бер[Num]: один, первый
шәп	шәп+Adj;	шәп[Adj]: замечательный, замечательно
фикер	фикер+N+Sg+Nom;	фикер[N]: мнение
килде	кил+V+PST_DEF(ДЫ);	кил[V]: идти
.	Type1
СКОРПИУС	скорпиус+N+Sg+Nom;
:	Type2
Нәрсә	нәрсә+PN;	нәрсә[PN]: что, вещь
турында	тур+N+Sg+POSS_3(СЫ)+LOC(ДА);турында+POST;	тур[N]: тур | турында[POST]: о
?	Type1
АЛЬБУС	альбус+N+Sg+Nom;
:	Type2
Икенче	ике+Num+NUM_ORD(ЫнчЫ);	ике[Num]: два, оба, второй
бирем	бирем+N+Sg+Nom;	бирем[N]: задание
һәм	һәм+CNJ;	һәм[CNJ]: и
оятка	оят+N+Sg+DIR(ГА);	оят[N]: стыд
калдыру	кал+V+CAUS(ДЫр)+VN_1(у/ү/в)+Nom;калдыр+V+VN_1(у/ү/в)+Nom;	кал[V]: оставаться, остаться | калдыр[V]: оставить, оставлять
турында	тур+N+Sg+POSS_3(СЫ)+LOC(ДА);турында+POST;	тур[N]: тур | турында[POST]: о
.	Type1
СКОРПИУС	скорпиус+N+Sg+Nom;
:	Type2
Син	син+PN;	син[PN]: ты, твой
һаман	һаман+Adv;	һаман[Adv]: всегда, всё время
үткәнгә	үт+V+PCP_PS(ГАн)+DIR(ГА);үткән+Adj+Sg+DIR(ГА);	үт[V]: пройти, проходить
кайту	кайт+V+VN_1(у/ү/в)+Nom;	кайт[V]: возвратиться, возвращаться, возвращение
турындамы	тур+N+Sg+POSS_3(СЫ)+LOC(ДА)+INT(мЫ);турында+POST+INT(мЫ);	тур[N]: тур | турында[POST]: о
?	Type1
Без	без+N+Sg+Nom;без+PN;	без[PN]: мы, наш
бер	бер+Num;бер+PN;	бер[Num]: один, первый
үк	үк+PART;
нәрсә	нәрсә+PN;	нәрсә[PN]: что, вещь
турында	тур+N+Sg+POSS_3(СЫ)+LOC(ДА);турында+POST;	тур[N]: тур | турында[POST]: о
сөйләштекме	сөйлә+V+RECP(Ыш)+PST_DEF(ДЫ)+1PL(к)+INT(мЫ);	сөйлә[V]: говорить, рассказывать
ул	ул+N+Sg+Nom;ул+PN;	ул[N]: сын | ул[PN]: он, она, оно, они, его, их
?	Type1
АЛЬБУС	альбус+N+Sg+Nom;
:	Type2
Син	син+PN;	син[PN]: ты, твой
хаклы	хак+Adj+Sg+ATTR_MUN(лЫ);хак+N+ATTR_MUN(лЫ);хаклы+Adj;	хак[N]: право, цена
,	Type2
без	без+N+Sg+Nom;без+PN;	без[PN]: мы, наш
пешмәгәннәр	пеш+V+NEG(мА)+PCP_PS(ГАн)+3PL(ЛАр);пеш+V+NEG(мА)+PCP_PS(ГАн)+PL(ЛАр)+Nom;пеш+V+NEG(мА)+PST_INDF(ГАн)+3PL(ЛАр);
.	Type1
Эш	эш+N+Sg+Nom;	эш[N]: дело
пешмәүдә	пеш+V+NEG(мА)+VN_1(у/ү/в)+LOC(ДА);
без	без+N+Sg+Nom;без+PN;	без[PN]: мы, наш
әкәмәтләр	әкәмәт+N+PL(ЛАр)+Nom;
инде	инде+PART;
,	Type2
шуңа	шул+PN+DIR(ГА);	шул[PN]: это, так, оттуда, потом
күрә	күр+V+PRES(Й);күрә+POST;	күр[V]: видеть | күрә[POST]: ввиду, по
без	без+N+Sg+Nom;без+PN;	без[PN]: мы, наш
үз	үз+PN;	үз[PN]: сам
сәләтебезне	сәләт+N+Sg+POSS_1PL(ЫбЫз)+ACC(нЫ);	сәләт[N]: способность
хәзер	хәзер+Adv;	хәзер[Adv]: сейчас, нынешний
күрсәтергә	күрсәт+V+INF_1(ЫргА);	күрсәт[V]: показать, показывать
тиеш	ти+V+RECP(Ыш)+IMP_SG();ти+V+VN_2(Ыш)+Nom;тиеш+MOD;
.	Type1
Безнең	без+N+Sg+GEN(нЫң);без+PN+GEN(нЫң);	без[PN]: мы, наш
куәтебезне	куәт+N+Sg+POSS_1PL(ЫбЫз)+ACC(нЫ);	куәт[N]: мощь
.	Type1
Пешмәгәннәрне	пеш+V+NEG(мА)+PCP_PS(ГАн)+PL(ЛАр)+ACC(нЫ);
пешмәгәннәр	пеш+V+NEG(мА)+PCP_PS(ГАн)+3PL(ЛАр);пеш+V+NEG(мА)+PCP_PS(ГАн)+PL(ЛАр)+Nom;пеш+V+NEG(мА)+PST_INDF(ГАн)+3PL(ЛАр);
дип	ди+V+ADVV_ACC(Ып);	ди[V]: говорить, сказать
уйлыйлар	уйла+V+PRES(Й)+3PL(ЛАр);	уйла[V]: думать
да	да+PART;
инде	инде+PART;
.	Type1
Пешмәгән	пеш+V+NEG(мА)+PCP_PS(ГАн);пеш+V+NEG(мА)+PST_INDF(ГАн);
баланы	бала+N+Sg+ACC(нЫ);балан+N+Sg+POSS_3(СЫ)+Nom;	бала[N]: ребёнок
өйрәтү	өйрәт+V+VN_1(у/ү/в)+Nom;	өйрәт[V]: научить, учить
өчен	өчен+POST;	өчен[POST]: для, за
бер	бер+Num;бер+PN;	бер[Num]: один, первый
генә	генә+PART;
ысул	ысул+N+Sg+Nom;	ысул[N]: способ
бар	бар+MOD;бар+N+Sg+Nom;бар+PN;бар+V+IMP_SG();	бар[N]: бар | бар[V]: идти, пойти
–	Type2
һәм	һәм+CNJ;	һәм[CNJ]: и
без	без+N+Sg+Nom;без+PN;	без[PN]: мы, наш
моны	бу+PN+ACC(нЫ);	бу[PN]: это, здесь
башкалардан	башка+Adj+PL(ЛАр)+ABL(ДАн);	башка[Adj]: другой
яхшырак	яхшы+Adj+COMP(рАк)+Sg+Nom;яхшы+Adv+COMP(рАк)+Sg+Nom;	яхшы[Adj]: хороший, лучший, хорошо, лучше | яхшы[Adv]: хорошо, лучше
беләбез	бел+V+PRES(Й)+1PL(бЫз);	бел[V]: знать, узнать
–	Type2
оятка	оят+N+Sg+DIR(ГА);	оят[N]: стыд
калдыру	кал+V+CAUS(ДЫр)+VN_1(у/ү/в)+Nom;калдыр+V+VN_1(у/ү/в)+Nom;	кал[V]: оставаться, остаться | калдыр[V]: оставить, оставлять
.	Type1
Без	без+N+Sg+Nom;без+PN;	без[PN]: мы, наш
Седрикны	седрикн+N+Sg+POSS_3(СЫ)+Nom;седрик+N+Sg+ACC(нЫ);
оятка	оят+N+Sg+DIR(ГА);	оят[N]: стыд
калдырырга	кал+V+CAUS(ДЫр)+INF_1(ЫргА);калдыр+V+INF_1(ЫргА);	кал[V]: оставаться, остаться | калдыр[V]: оставить, оставлять
тиеш	ти+V+RECP(Ыш)+IMP_SG();ти+V+VN_2(Ыш)+Nom;тиеш+MOD;
.	Type1
һәм	һәм+CNJ;	һәм[CNJ]: и
икенче	ике+Num+NUM_ORD(ЫнчЫ);	ике[Num]: два, оба, второй
биремдә	бирем+N+Sg+LOC(ДА);	бирем[N]: задание
без	без+N+Sg+Nom;без+PN;	без[PN]: мы, наш
моны	бу+PN+ACC(нЫ);	бу[PN]: это, здесь
эшли	эшлә+V+PRES(Й);	эшлә[V]: делать, поступать, поступить, работать, сделать
алабыз	ал+V+PRES(Й)+1PL(бЫз);ала+Adj+1PL(бЫз);ала+Adj+Sg+POSS_1PL(ЫбЫз)+Nom;	ал[V]: брать, браться, взять | ала[Adj]: пегий
.	Type1
СКОРПИУС	скорпиус+N+Sg+Nom;
уйлый	уйла+V+PRES(Й);	уйла[V]: думать
,	Type2
озак	озак+Adj;	озак[Adj]: долгий, долго
уйлый	уйла+V+PRES(Й);	уйла[V]: думать
һәм	һәм+CNJ;	һәм[CNJ]: и
елмая	елмай+V+PRES(Й);	елмай[V]: улыбаться, улыбнуться
.	Type1
СКОРПИУС	скорпиус+N+Sg+Nom;
:	Type2
Бу	бу+PN;	бу[PN]: это, здесь
чыннан	чын+Adj+Sg+ABL(ДАн);	чын[Adj]: настоящий
да	да+PART;
яхшы	яхшы+Adj;яхшы+Adv;	яхшы[Adj]: хороший, лучший, хорошо, лучше | яхшы[Adv]: хорошо, лучше
стратегия	стратегия+N+Sg+Nom;
.	Type1
АЛЬБУС	альбус+N+Sg+Nom;
:	Type2
Беләм	бел+V+PRES(Й)+1SG(м);	бел[V]: знать, узнать
.	Type1
СКОРПИУС	скорпиус+N+Sg+Nom;
:	Type2
Мин	мин+PN;	мин[PN]: я, мой
әйтәм	әйт+V+PRES(Й)+1SG(м);	әйт[V]: говорить, сказать
,	Type2
таң	таң+N+Sg+Nom;	таң[N]: заря
калдыргыч	калдыргыч+N+Sg+Nom;
.	Type1
Седрикны	седрикн+N+Sg+POSS_3(СЫ)+Nom;седрик+N+Sg+ACC(нЫ);
коткарыр	коткар+V+FUT_INDF(Ыр);коткар+V+PCP_FUT(Ыр);	коткар[V]: спасать, спасти
өчен	өчен+POST;	өчен[POST]: для, за
,	Type2
Седрикны	седрикн+N+Sg+POSS_3(СЫ)+Nom;седрик+N+Sg+ACC(нЫ);
хур	хур+Adj;
калдыру	кал+V+CAUS(ДЫр)+VN_1(у/ү/в)+Nom;калдыр+V+VN_1(у/ү/в)+Nom;	кал[V]: оставаться, остаться | калдыр[V]: оставить, оставлять
.	Type1
Акыллы	акыл+N+ATTR_MUN(лЫ);	акыл[N]: ум
.	Type1
ә	ә+PART;
Роза	роза+N+Sg+Nom;
?	Type1
95	Num
АЛЬБУС	альбус+N+Sg+Nom;
:	Type2
ә	ә+PART;
монысы	монысы+PN;
икенче	ике+Num+NUM_ORD(ЫнчЫ);	ике[Num]: два, оба, второй
сюрприз	сюрприз+N+Sg+Nom;
.	Type1
Мин	мин+PN;	мин[PN]: я, мой
моны	бу+PN+ACC(нЫ);	бу[PN]: это, здесь
синнән	син+PN+ABL(ДАн);	син[PN]: ты, твой
башка	баш+N+Sg+DIR(ГА);башка+Adj;башка+POST;	баш[N]: голова | башка[Adj]: другой | башка[POST]: кроме
да	да+PART;
ерып	ер+V+ADVV_ACC(Ып);
чыга	чык+V+PRES(Й);	чык[V]: выйти, выходить
алам	ал+V+PRES(Й)+1SG(м);	ал[V]: брать, браться, взять
,	Type2
әмма	әмма+CNJ;	әмма[CNJ]: но
мин	мин+PN;	мин[PN]: я, мой
синең	син+PN+GEN(нЫң);	син[PN]: ты, твой
анда	анда+PN;ул+PN+LOC(ДА);	ул[PN]: он, она, оно, они, его, их
булуыңны	бул+V+VN_1(у/ү/в)+POSS_2SG(Ың)+ACC(нЫ);	бул[V]: быть, случиться
телим	тел+V+HOR_SG(Йм);телә+V+HOR_SG(Йм);телә+V+PRES(Й)+1SG(м);	телә[V]: желать, пожелать
.	Type1
Чөнки	чөнки+CNJ;
без	без+N+Sg+Nom;без+PN;	без[PN]: мы, наш
моны	бу+PN+ACC(нЫ);	бу[PN]: это, здесь
бергә	бер+Num+DIR(ГА);бер+PN+DIR(ГА);бергә+Adv;	бер[Num]: один, первый | бергә[Adv]: вместе
эшләргә	эш+N+PL(ЛАр)+DIR(ГА);эшлә+V+INF_1(ЫргА);	эш[N]: дело | эшлә[V]: делать, поступать, поступить, работать, сделать
тиеш	ти+V+RECP(Ыш)+IMP_SG();ти+V+VN_2(Ыш)+Nom;тиеш+MOD;
.	Type1
Бергә	бер+Num+DIR(ГА);бер+PN+DIR(ГА);бергә+Adv;	бер[Num]: один, первый | бергә[Adv]: вместе
төзәтергә	төзә+V+CAUS(т)+INF_1(ЫргА);төзәт+V+INF_1(ЫргА);
моны	бу+PN+ACC(нЫ);	бу[PN]: это, здесь
.	Type1
Алайса…	Error
Син	син+PN;	син[PN]: ты, твой
барасыңмы	бар+V+OBL(ЙсЫ)+POSS_2SG(Ың)+Nom+INT(мЫ);бар+V+PRES(Й)+2SG(сЫң)+INT(мЫ);	бар[V]: идти, пойти
?	Type1
СКОРПИУС	скорпиус+N+Sg+Nom;
:	Type2
әмма	әмма+CNJ;	әмма[CNJ]: но
,	Type2
тукта	тук+Adj+Sg+LOC(ДА);тукта+V+IMP_SG();	тукта[V]: останавливаться, остановиться, остановка
,	Type2
бер	бер+Num;бер+PN;	бер[Num]: один, первый
сорау	сора+V+VN_1(у/ү/в)+Nom;сорау+N+Sg+Nom;	сора[V]: спрашивать, спросить | сорау[N]: вопрос
,	Type2
икенче	ике+Num+NUM_ORD(ЫнчЫ);	ике[Num]: два, оба, второй
биремне	бирем+N+Sg+ACC(нЫ);	бирем[N]: задание
күлдә	күл+N+Sg+LOC(ДА);	күл[N]: озеро
үтәгәннәр	үтә+V+PCP_PS(ГАн)+PL(ЛАр)+Nom;үтә+V+PST_INDF(ГАн)+3PL(ЛАр);	үтә[V]: выполнить, выполнять
түгелме	түгел+PART+INT(мЫ);
?	Type1
Сиңа	син+PN+DIR(ГА);	син[PN]: ты, твой
бит	бит+N+Sg+Nom;бит+PART;	бит[N]: лицо, страница
мәктәптән	мәктәп+N+Sg+ABL(ДАн);	мәктәп[N]: школа, школьный
чыгарга	чык+V+INF_1(ЫргА);	чык[V]: выйти, выходить
ярамый	яра+V+NEG(мА)+PRES(Й);ярамый+MOD;	яра[V]: годиться
?	Type1
АЛЬБУС	альбус+N+Sg+Nom;
көлеп	көл+V+ADVV_ACC(Ып);	көл[V]: засмеяться, смеяться
куя	куй+V+PRES(Й);	куй[V]: положить, класть
.	Type1
АЛЬБУС	альбус+N+Sg+Nom;
:	Type2
әйе	әйе+MOD;
.	Type1
Монысы	монысы+PN;
өчен…	Error
Безгә	без+PN+DIR(ГА);	без[PN]: мы, наш
беренче	бер+Num+NUM_ORD(ЫнчЫ);	бер[Num]: один, первый
каттагы	кат+N+Sg+ATTR_LOC(ДАгЫ);	кат[N]: слой, этаж
кызлар	кыз+N+PL(ЛАр)+Nom;	кыз[N]: девушка, дочь
бәдрәфен	бәдрәф+N+Sg+POSS_3(СЫ)+ACC(нЫ);
табасы	таба+N+Sg+POSS_3(СЫ)+Nom;тап+V+OBL(ЙсЫ);	таба[N]: сковорода | тап[V]: найти, находить
була	бул+V+PRES(Й);	бул[V]: быть, случиться
.	Type1
ИКЕНЧЕ	ике+Num+NUM_ORD(ЫнчЫ);	ике[Num]: два, оба, второй
ПәРДә	пәрдә+N+Sg+Nom;
,	Type2
УНҗИДЕНЧЕ	унҗиде+Num+NUM_ORD(ЫнчЫ);	унҗиде[Num]: семьнадцать, семьнадцатый
КүРЕНЕШ	күр+V+REFL(Ын)+RECP(Ыш)+IMP_SG();күр+V+REFL(Ын)+VN_2(Ыш)+Nom;күрен+V+RECP(Ыш)+IMP_SG();күрен+V+VN_2(Ыш)+Nom;күренеш+N+Sg+Nom;	күр[V]: видеть | күренеш[N]: вид, явление
һОГВАРТС	һогвартс+N+Sg+Nom;
,	Type2
БАСКЫЧЛАР	баскыч+N+PL(ЛАр)+Nom;баскычла+V+FUT_INDF(Ыр);баскычла+V+PCP_FUT(Ыр);	баскыч[N]: лестница
РОН	Rus
баскыч	баскыч+N+Sg+Nom;	баскыч[N]: лестница
буйлап	буй+N+DISTR(лАп);буй+PROP+DISTR(лАп);буйла+V+ADVV_ACC(Ып);буйлап+POST;	буй[N]: длина, рост | буйлап[POST]: по
аска	ас+N+Sg+DIR(ГА);
төшә	төш+V+PRES(Й);	төш[V]: опускаться, опуститься
,	Type2
ул	ул+N+Sg+Nom;ул+PN;	ул[N]: сын | ул[PN]: он, она, оно, они, его, их
уйга	уй+N+Sg+DIR(ГА);	уй[N]: мысль
баткан	бат+V+PCP_PS(ГАн);бат+V+PST_INDF(ГАн);
,	Type2
аннан	аннан+PN;ул+PN+ABL(ДАн);	ул[PN]: он, она, оно, они, его, их
ул	ул+N+Sg+Nom;ул+PN;	ул[N]: сын | ул[PN]: он, она, оно, они, его, их
һЕРМИОНАны	һермионан+N+Sg+POSS_3(СЫ)+Nom;һермиона+N+Sg+ACC(нЫ);
күрә	күр+V+PRES(Й);күрә+POST;	күр[V]: видеть | күрә[POST]: ввиду, по
һәм	һәм+CNJ;	һәм[CNJ]: и
аның	ул+PN+GEN(нЫң);	ул[PN]: он, она, оно, они, его, их
халәте	халәт+N+Sg+POSS_3(СЫ)+Nom;	халәт[N]: состояние
кинәт	кинәт+Adv;
үзгәрә	үзгәр+V+PRES(Й);	үзгәр[V]: измениться, изменяться
.	Type1
РОН	Rus
:	Type2
Профессор	профессор+N+Sg+Nom;	профессор[N]: профессор
Грейнджер	грейнджер+N+Sg+Nom;
.	Type1
һЕРМИОНА	һермиона+N+Sg+Nom;
аңа	ул+PN+DIR(ГА);	ул[PN]: он, она, оно, они, его, их
карый	кара+V+PRES(Й);карый+N+Sg+Nom;	кара[V]: посмотреть, смотреть
,	Type2
аның	ул+PN+GEN(нЫң);	ул[PN]: он, она, оно, они, его, их
йөрәге	йөрәк+N+Sg+POSS_3(СЫ)+Nom;	йөрәк[N]: сердце
тизрәк	тиз+Adj+COMP(рАк)+Sg+Nom;	тиз[Adj]: быстрый, быстро
тибә	тип+V+PRES(Й);
башлый	башла+V+PRES(Й);	башла[V]: начать, начинать, начаться, начинаться
(	Type3
ләкин	ләкин+CNJ;
ул	ул+N+Sg+Nom;ул+PN;	ул[N]: сын | ул[PN]: он, она, оно, они, его, их
моны	бу+PN+ACC(нЫ);	бу[PN]: это, здесь
күрсәтми	күрсәт+V+NEG(мА)+PRES(Й);	күрсәт[V]: показать, показывать
)	Type3
.	Type1
һЕРМИОНА	һермиона+N+Sg+Nom;
:	Type2
Рон	Rus
.	Type1
Нишләп	нишлә+V+ADVV_ACC(Ып);нишләп+PN;
йөрисең	йөр+V+PRES(Й)+2SG(сЫң);	йөр[V]: походить, ходить
монда	бу+PN+LOC(ДА);монда+Adv;	бу[PN]: это, здесь
?	Type1
РОН	Rus
:	Type2
Панджу	Rus
Төнәтмәләр	төнәтмә+N+PL(ЛАр)+Nom;
дәресендә	дәрес+N+Sg+POSS_3(СЫ)+LOC(ДА);	дәрес[N]: занятие, урок
бераз	бераз+Adv;	бераз[Adv]: немного
артыгын	артык+Adj+Sg+POSS_3(СЫ)+ACC(нЫ);	артык[Adj]: лишний
кыланып	кылан+V+ADVV_ACC(Ып);
ташлаган	ташла+V+PCP_PS(ГАн);ташла+V+PST_INDF(ГАн);	ташла[V]: бросать, бросить
.	Type1
Кылтайган	кылтай+V+PCP_PS(ГАн);кылтай+V+PST_INDF(ГАн);
,	Type2
билгеле	билге+N+ATTR_MUN(лЫ);билгеле+Adj;	билге[N]: знак | билгеле[Adj]: известный
,	Type2
һәм	һәм+CNJ;	һәм[CNJ]: и
кирәкмәгән	кирәк+V+NEG(мА)+PCP_PS(ГАн);кирәк+V+NEG(мА)+PST_INDF(ГАн);
дарулар	дару+N+PL(ЛАр)+Nom;дарула+V+FUT_INDF(Ыр);дарула+V+PCP_FUT(Ыр);	дару[N]: лекарство
салгалаган	сал+V+RAR_1(ГАлА)+PCP_PS(ГАн);сал+V+RAR_1(ГАлА)+PST_INDF(ГАн);	сал[V]: класть, положить
,	Type2
шуңа	шул+PN+DIR(ГА);	шул[PN]: это, так, оттуда, потом
хәзер	хәзер+Adv;	хәзер[Adv]: сейчас, нынешний
кашлары	каш+N+PL(ЛАр)+POSS_3(СЫ)+Nom;	каш[N]: бровь
юк	юк+MOD;
,	Type2
ләкин	ләкин+CNJ;
зур	зур+Adj;	зур[Adj]: большой
мыек	мыек+N+Sg+Nom;	мыек[N]: ус
үсеп	үс+V+ADVV_ACC(Ып);	үс[V]: вырасти, расти
чыккан	чык+V+PCP_PS(ГАн);чык+V+PST_INDF(ГАн);	чык[V]: выйти, выходить
.	Type1
Аңа	ул+PN+DIR(ГА);	ул[PN]: он, она, оно, они, его, их
бер	бер+Num;бер+PN;	бер[Num]: один, первый
дә	дә+PART;
килешми	кил+V+RECP(Ыш)+NEG(мА)+PRES(Й);килеш+V+NEG(мА)+PRES(Й);	кил[V]: идти | килеш[V]: согласиться, соглашаться
.	Type1
Мин	мин+PN;	мин[PN]: я, мой
килергә	кил+V+INF_1(ЫргА);	кил[V]: идти
җыенмаган	җыен+V+NEG(мА)+PCP_PS(ГАн);җыен+V+NEG(мА)+PST_INDF(ГАн);җый+V+REFL(Ын)+NEG(мА)+PCP_PS(ГАн);җый+V+REFL(Ын)+NEG(мА)+PST_INDF(ГАн);	җыен[V]: собираться, собраться | җый[V]: собирать, собрать
идем	и+V+PST_DEF(ДЫ)+1SG(м);
,	Type2
әмма	әмма+CNJ;	әмма[CNJ]: но
Падма	падма+N+Sg+Nom;
мондый	бу+PN+SIM_1(ДАй);мондый+Adj;	бу[PN]: это, здесь
чакларда	чак+N+PL(ЛАр)+LOC(ДА);	чак[N]: время
малайларга	малай+N+PL(ЛАр)+DIR(ГА);	малай[N]: мальчик
әтиләре	әти+N+PL(ЛАр)+POSS_3(СЫ)+Nom;	әти[N]: отец, папа
кирәк	кирәк+MOD;
,	Type2
диде	ди+V+PST_DEF(ДЫ);	ди[V]: говорить, сказать
.	Type1
Син	син+PN;	син[PN]: ты, твой
чәчеңне	чәч+N+Sg+POSS_2SG(Ың)+ACC(нЫ);	чәч[N]: волос
нишләттең	нишлә+V+CAUS(т)+PST_DEF(ДЫ)+2SG(ң);нишләт+V+PST_DEF(ДЫ)+2SG(ң);
ул	ул+N+Sg+Nom;ул+PN;	ул[N]: сын | ул[PN]: он, она, оно, они, его, их
?	Type1
һЕРМИОНА	һермиона+N+Sg+Nom;
:	Type2
Тарадым	тара+V+PST_DEF(ДЫ)+1SG(м);
гына	гына+PART;
бугай	бугай+PART;
.	Type1
РОН	Rus
:	Type2
Хуш…	Error
Чәч	чәч+N+Sg+Nom;чәч+V+IMP_SG();	чәч[N]: волос
тарау	тара+V+VN_1(у/ү/в)+Nom;
сиңа	син+PN+DIR(ГА);	син[PN]: ты, твой
килешә	кил+V+RECP(Ыш)+PRES(Й);килеш+V+PRES(Й);	кил[V]: идти | килеш[V]: согласиться, соглашаться
.	Type1
һЕРМИОНА	һермиона+N+Sg+Nom;
РОНга	рон+N+Sg+DIR(ГА);
сәерсенебрәк	сәерсен+V+ADVV_ACC(Ып)+COMP(рАк)+Sg+Nom;
карый	кара+V+PRES(Й);карый+N+Sg+Nom;	кара[V]: посмотреть, смотреть
.	Type1
һЕРМИОНА	һермиона+N+Sg+Nom;
:	Type2
Рон	Rus
,	Type2
миңа	мин+PN+DIR(ГА);	мин[PN]: я, мой
алай	алай+PN;
карама	кара+Adj+Sg+POSS_1SG(Ым)+DIR(ГА);кара+N+Sg+POSS_1SG(Ым)+DIR(ГА);кара+V+NEG(мА)+IMP_SG();карама+N+Sg+Nom;	кара[Adj]: чёрный | кара[N]: чернила | кара[V]: посмотреть, смотреть
әле	әле+CNJ;әле+PART;	әле[CNJ]: пока
.	Type1
РОН	Rus
(	Type3
ышаныч	ышаныч+N+Sg+Nom;	ышаныч[N]: уверенность
белән	белән+POST;	белән[POST]: на, с
)	Type3
:	Type2
Беләсеңме	бел+V+PRES(Й)+2SG(сЫң)+INT(мЫ);	бел[V]: знать, узнать
,	Type2
һарриның	һаррин+N+Sg+POSS_2SG(Ың)+Nom;һарри+N+Sg+GEN(нЫң);
улы	ул+N+Sg+POSS_3(СЫ)+Nom;	ул[N]: сын
Альбус	альбус+N+Sg+Nom;
бервакыт	бервакыт+Adv;
шулай	шулай+PN;
мине	ми+N+Sg+ACC(нЫ);мин+PN+ACC(нЫ);мин+PN+POSS_3(СЫ)+Nom;	ми[N]: мозг | мин[PN]: я, мой
һәм	һәм+CNJ;	һәм[CNJ]: и
сине	син+PN+ACC(нЫ);	син[PN]: ты, твой
өйләнгән	өйлән+V+PCP_PS(ГАн);өйлән+V+PST_INDF(ГАн);
дип	ди+V+ADVV_ACC(Ып);	ди[V]: говорить, сказать
күрүе	күр+V+VN_1(у/ү/в)+POSS_3(СЫ)+Nom;	күр[V]: видеть
турында	тур+N+Sg+POSS_3(СЫ)+LOC(ДА);турында+POST;	тур[N]: тур | турында[POST]: о
сөйләде	сөйлә+V+PST_DEF(ДЫ);	сөйлә[V]: говорить, рассказывать
.	Type1
һа-һа	һа-һа+N+Sg+Nom;
.	Type1
һа	һа+INTRJ;
.	Type1
һа	һа+INTRJ;
.	Type1
Бик	бик+Adv;	бик[Adv]: очень
мәзәк	мәзәк+N+Sg+Nom;	мәзәк[N]: анекдот, шутка
,	Type2
мин	мин+PN;	мин[PN]: я, мой
уйлыйм	уйла+V+HOR_SG(Йм);уйла+V+PRES(Й)+1SG(м);	уйла[V]: думать
.	Type1
һЕРМИОНА	һермиона+N+Sg+Nom;
:	Type2
Бу	бу+PN;	бу[PN]: это, здесь
әкәмәт	әкәмәт+N+Sg+Nom;
.	Type1
96	Num
РОН	Rus
:	Type2
Ул	ул+N+Sg+Nom;ул+PN;	ул[N]: сын | ул[PN]: он, она, оно, они, его, их
хәтта	хәтта+PART;
безнең	без+N+Sg+GEN(нЫң);без+PN+GEN(нЫң);	без[PN]: мы, наш
кызыбыз	кыз+N+Sg+POSS_1PL(ЫбЫз)+Nom;кыз+N+Sg+POSS_3(СЫ)+Nom+1PL(бЫз);	кыз[N]: девушка, дочь
да	да+PART;
бар	бар+MOD;бар+N+Sg+Nom;бар+PN;бар+V+IMP_SG();	бар[N]: бар | бар[V]: идти, пойти
дип	ди+V+ADVV_ACC(Ып);	ди[V]: говорить, сказать
уйлаган	уйла+V+PCP_PS(ГАн);уйла+V+PST_INDF(ГАн);	уйла[V]: думать
.	Type1
Бу	бу+PN;	бу[PN]: это, здесь
бик	бик+Adv;	бик[Adv]: очень
сәер	сәер+Adj;	сәер[Adj]: странный, странно
,	Type2
шулай	шулай+PN;
түгелме	түгел+PART+INT(мЫ);
?	Type1
Ике	ике+Num;	ике[Num]: два, оба, второй
караш	кара+V+RECP(Ыш)+IMP_SG();кара+V+VN_2(Ыш)+Nom;караш+N+Sg+Nom;	кара[V]: посмотреть, смотреть | караш[N]: взгляд
очраша	очра+V+RECP(Ыш)+PRES(Й);	очра[V]: встретиться, встречаться
.	Type1
һЕРМИОНА	һермиона+N+Sg+Nom;
беренче	бер+Num+NUM_ORD(ЫнчЫ);	бер[Num]: один, первый
булып	бул+V+ADVV_ACC(Ып);	бул[V]: быть, случиться
карашын	кара+V+RECP(Ыш)+REFL(Ын)+IMP_SG();караш+N+Sg+POSS_3(СЫ)+ACC(нЫ);	кара[V]: посмотреть, смотреть | караш[N]: взгляд
читкә	чит+Adj+Sg+DIR(ГА);чит+N+Sg+DIR(ГА);	чит[Adj]: чужой
ала	ал+V+PRES(Й);ала+Adj;	ал[V]: брать, браться, взять | ала[Adj]: пегий
.	Type1
һЕРМИОНА	һермиона+N+Sg+Nom;
:	Type2
Сәер	сәер+Adj;	сәер[Adj]: странный, странно
генәме	генә+PART+INT(мЫ);
соң	соң+Adv;соң+N+Sg+Nom;соң+PART;соң+POST;	соң[Adv]: же, поздно, последний | соң[N]: конец | соң[POST]: после
.	Type1
РОН	Rus
:	Type2
Нәкъ	нәкъ+PART;
шулай	шулай+PN;
.	Type1
Без	без+N+Sg+Nom;без+PN;	без[PN]: мы, наш
дуслар	дус+N+PL(ЛАр)+Nom;	дус[N]: друг
,	Type2
һәм	һәм+CNJ;	һәм[CNJ]: и
шуның	шул+PN+GEN(нЫң);шул+PN+POSS_2SG(Ың)+Nom;	шул[PN]: это, так, оттуда, потом
белән	белән+POST;	белән[POST]: на, с
бетте-китте	бетте-китт+N+Sg+POSS_3(СЫ)+Nom;
.	Type1
һЕРМИОНА	һермиона+N+Sg+Nom;
:	Type2
Дөрес	дөрес+Adj;дөрес+Adv;	дөрес[Adj]: правильный, правильно | дөрес[Adv]: правильно
.	Type1
Бары	бар+N+Sg+POSS_3(СЫ)+Nom;бар+PN+POSS_3(СЫ)+Nom;бары+CNJ;бары+PN;	бар[N]: бар | бары[PN]: весь
дуслар	дус+N+PL(ЛАр)+Nom;	дус[N]: друг
гына	гына+PART;
.	Type1
РОН	Rus
:	Type2
Дуслар	дус+N+PL(ЛАр)+Nom;	дус[N]: друг
гына	гына+PART;
.	Type1
Мәзәк	мәзәк+N+Sg+Nom;	мәзәк[N]: анекдот, шутка
сүз	сүз+N+Sg+Nom;	сүз[N]: слово
–	Type2
дуслар	дус+N+PL(ЛАр)+Nom;	дус[N]: друг
.	Type1
Мәзәк	мәзәк+N+Sg+Nom;	мәзәк[N]: анекдот, шутка
түгел	түгел+PART;
инде	инде+PART;
.	Type1
Сүз	сүз+N+Sg+Nom;	сүз[N]: слово
генә	генә+PART;
инде	инде+PART;
шунда	шул+PN+LOC(ДА);	шул[PN]: это, так, оттуда, потом
.	Type1
Дуслар	дус+N+PL(ЛАр)+Nom;	дус[N]: друг
.	Type1
Дус	дус+N+Sg+Nom;	дус[N]: друг
.	Type1
Мәзәк	мәзәк+N+Sg+Nom;	мәзәк[N]: анекдот, шутка
дус	дус+N+Sg+Nom;	дус[N]: друг
.	Type1
Син	син+PN;	син[PN]: ты, твой
минем	мин+PN+GEN(нЫң);	мин[PN]: я, мой
мәзәк	мәзәк+N+Sg+Nom;	мәзәк[N]: анекдот, шутка
дустым	дуст+N+Sg+POSS_1SG(Ым)+Nom;
,	Type2
һермионам	һермионам+N+Sg+Nom;
.	Type1
Юк	юк+MOD;
,	Type2
минем	мин+PN+GEN(нЫң);	мин[PN]: я, мой
һермиона	һермиона+N+Sg+Nom;
түгел	түгел+PART;
,	Type2
аңлыйсыңдыр	аңла+V+OBL(ЙсЫ)+POSS_2SG(Ың)+Nom+3SG(ДЫр);аңла+V+OBL(ЙсЫ)+POSS_2SG(Ың)+Nom+PROB(ДЫр);аңла+V+PRES(Й)+2SG(сЫң)+PROB(ДЫр);	аңла[V]: понимать, понять
,	Type2
минеке	ми+N+Sg+ATTR_GEN(нЫкЫ);мин+PN++ATTR_GEN(нЫкЫ);	ми[N]: мозг | мин[PN]: я, мой
түгел	түгел+PART;
,	Type2
минеке	ми+N+Sg+ATTR_GEN(нЫкЫ);мин+PN++ATTR_GEN(нЫкЫ);	ми[N]: мозг | мин[PN]: я, мой
түгел	түгел+PART;
,	Type2
беләсең	бел+V+OBL(ЙсЫ)+POSS_2SG(Ың)+Nom;бел+V+PRES(Й)+2SG(сЫң);	бел[V]: знать, узнать
,	Type2
ләкин…	Error
һЕРМИОНА	һермиона+N+Sg+Nom;
:	Type2
Беләм	бел+V+PRES(Й)+1SG(м);	бел[V]: знать, узнать
.	Type1
Тынлык	тын+N+NMLZ(лЫк)+Nom;
.	Type1
Берсе	бер+PN+POSS_3(СЫ)+Nom;
дә	дә+PART;
нәни	нәни+Adj;	нәни[Adj]: маленький
генә	генә+PART;
хәрәкәт	хәрәкәт+N+Sg+Nom;	хәрәкәт[N]: движение, действие
тә	тә+PART;
ясамый	яса+V+NEG(мА)+PRES(Й);	яса[V]: делать, сделать
.	Type1
Бу	бу+PN;	бу[PN]: это, здесь
мизгел	мизгел+N+Sg+Nom;	мизгел[N]: пора
бик	бик+Adv;	бик[Adv]: очень
әһәмиятле	әһәмият+N+ATTR_MUN(лЫ)+Sg;	әһәмият[N]: значение
булып	бул+V+ADVV_ACC(Ып);	бул[V]: быть, случиться
тоела	тоел+V+PRES(Й);той+V+PASS(Ыл)+PRES(Й);
.	Type1
Аннан	аннан+PN;ул+PN+ABL(ДАн);	ул[PN]: он, она, оно, они, его, их
РОН	Rus
тамак	тамак+N+Sg+Nom;	тамак[N]: горло
кыра	кыр+V+PRES(Й);
.	Type1
РОН	Rus
:	Type2
Хуш	хуш+Adj;хуш+INTRJ;	хуш[Adj]: бодрый, приятный, приятно
.	Type1
Китәргә	кит+V+INF_1(ЫргА);	кит[V]: уйти, уходить
кирәк	кирәк+MOD;
.	Type1
Панджуны	Rus
коткарырга	коткар+V+INF_1(ЫргА);	коткар[V]: спасать, спасти
.	Type1
Мыек	мыек+N+Sg+Nom;	мыек[N]: ус
йөртергә	йөр+V+CAUS(т)+INF_1(ЫргА);йөрт+V+INF_1(ЫргА);	йөр[V]: походить, ходить | йөрт[V]: водить
өйрәтергә	өйрәт+V+INF_1(ЫргА);	өйрәт[V]: научить, учить
кирәк	кирәк+MOD;
.	Type1
Ул	ул+N+Sg+Nom;ул+PN;	ул[N]: сын | ул[PN]: он, она, оно, они, его, их
китәр	ки+V+CAUS(т)+PCP_FUT(Ыр);кит+V+PCP_FUT(Ыр);китәр+V+IMP_SG();	ки[V]: одеть | кит[V]: уйти, уходить
өчен	өчен+POST;	өчен[POST]: для, за
кузгала	кузгал+V+PRES(Й);
,	Type2
борыла	бор+V+PASS(Ыл)+PRES(Й);борыл+V+PRES(Й);	бор[V]: повернуть, поворачивать
һәм	һәм+CNJ;	һәм[CNJ]: и
һЕРМИОНАга	һермиона+N+Sg+DIR(ГА);
карый	кара+V+PRES(Й);карый+N+Sg+Nom;	кара[V]: посмотреть, смотреть
.	Type1
Ул	ул+N+Sg+Nom;ул+PN;	ул[N]: сын | ул[PN]: он, она, оно, они, его, их
да	да+PART;
карый	кара+V+PRES(Й);карый+N+Sg+Nom;	кара[V]: посмотреть, смотреть
,	Type2
Рон	Rus
янә	янә+Adv;	янә[Adv]: опять
ашыгып	ашык+V+ADVV_ACC(Ып);	ашык[V]: спешить
кузгалып	кузгал+V+ADVV_ACC(Ып);
китә	ки+V+CAUS(т)+PRES(Й);кит+V+PRES(Й);	ки[V]: одеть | кит[V]: уйти, уходить
.	Type1
Синең	син+PN+GEN(нЫң);	син[PN]: ты, твой
чәчләрең	чәч+N+PL(ЛАр)+POSS_2SG(Ың)+Nom;	чәч[N]: волос
сиңа	син+PN+DIR(ГА);	син[PN]: ты, твой
бик	бик+Adv;	бик[Adv]: очень
тә	тә+PART;
килешә	кил+V+RECP(Ыш)+PRES(Й);килеш+V+PRES(Й);	кил[V]: идти | килеш[V]: согласиться, соглашаться
.	Type1
ИКЕНЧЕ	ике+Num+NUM_ORD(ЫнчЫ);	ике[Num]: два, оба, второй
ПәРДә	пәрдә+N+Sg+Nom;
,	Type2
УНСИГЕЗЕНЧЕ	унсигез+Num+NUM_ORD(ЫнчЫ);	унсигез[Num]: восемнадцать, восемьнадцатый
КүРЕНЕШ	күр+V+REFL(Ын)+RECP(Ыш)+IMP_SG();күр+V+REFL(Ын)+VN_2(Ыш)+Nom;күрен+V+RECP(Ыш)+IMP_SG();күрен+V+VN_2(Ыш)+Nom;күренеш+N+Sg+Nom;	күр[V]: видеть | күренеш[N]: вид, явление
һОГВАРТС	һогвартс+N+Sg+Nom;
,	Type2
ДИРЕКТОР	директор+N+Sg+Nom;	директор[N]: директор
БүЛМәСЕ	бүлмә+N+Sg+POSS_3(СЫ)+Nom;	бүлмә[N]: комната
ПРОФЕССОР	профессор+N+Sg+Nom;	профессор[N]: профессор
МАКГОНАГАЛЛ	макгонагалл+N+Sg+Nom;
үз	үз+PN;	үз[PN]: сам
бүлмәсендә	бүлмә+N+Sg+POSS_3(СЫ)+LOC(ДА);	бүлмә[N]: комната
басып	бас+V+ADVV_ACC(Ып);	бас[V]: вставать, встать
тора	тор+V+PRES(Й);	тор[V]: вставать, встать, стоять
.	Type1
Ул	ул+N+Sg+Nom;ул+PN;	ул[N]: сын | ул[PN]: он, она, оно, они, его, их
картага	карта+N+Sg+DIR(ГА);	карта[N]: карта
карый	кара+V+PRES(Й);карый+N+Sg+Nom;	кара[V]: посмотреть, смотреть
.	Type1
Кашын	каш+N+Sg+POSS_3(СЫ)+ACC(нЫ);кашы+V+REFL(Ын)+IMP_SG();кашын+V+IMP_SG();	каш[N]: бровь
җыера	җыера+N+Sg+Nom;
.	Type1
Картага	карта+N+Sg+DIR(ГА);	карта[N]: карта
таягы	таяк+N+Sg+POSS_3(СЫ)+Nom;	таяк[N]: палка
белән	белән+POST;	белән[POST]: на, с
төртә	төр+V+CAUS(т)+PRES(Й);төрт+V+PRES(Й);	төр[V]: завернуть | төрт[V]: ткнуть
.	Type1
Аннан	аннан+PN;ул+PN+ABL(ДАн);	ул[PN]: он, она, оно, они, его, их
яхшы	яхшы+Adj;яхшы+Adv;	яхшы[Adj]: хороший, лучший, хорошо, лучше | яхшы[Adv]: хорошо, лучше
карар	кара+V+FUT_INDF(Ыр);кара+V+PCP_FUT(Ыр);карар+N+Sg+Nom;	кара[V]: посмотреть, смотреть | карар[N]: постановление
табуы	табу+N+Sg+POSS_3(СЫ)+Nom;тап+V+VN_1(у/ү/в)+POSS_3(СЫ)+Nom;	тап[V]: найти, находить
өчен	өчен+POST;	өчен[POST]: для, за
үзенә	үз+PN+POSS_3(СЫ)+DIR(ГА);	үз[PN]: сам
үзе	үзе+PN;
елмая	елмай+V+PRES(Й);	елмай[V]: улыбаться, улыбнуться
.	Type1
ПРОФЕССОР	профессор+N+Sg+Nom;	профессор[N]: профессор
МАКГОНАГАЛЛ	макгонагалл+N+Sg+Nom;
:	Type2
Шаярту	шаяр+V+CAUS(т)+VN_1(у/ү/в)+Nom;
барып	бар+V+ADVV_ACC(Ып);	бар[V]: идти, пойти
чыкты	чык+V+PST_DEF(ДЫ);	чык[V]: выйти, выходить
.	Type1
Дөбердәгән	дөбердә+V+PCP_PS(ГАн);дөбердә+V+PST_INDF(ГАн);
тавыш	тавыш+N+Sg+Nom;	тавыш[N]: голос, звук, крик, шум
.	Type1
Бөтен	бөтен+PN;
сәхнә	сәхнә+N+Sg+Nom;	сәхнә[N]: сцена
вибрация	вибрация+N+Sg+Nom;
бирә	бир+V+PRES(Й);	бир[V]: давать, дать, даваться
башлый	башла+V+PRES(Й);	башла[V]: начать, начинать, начаться, начинаться
.	Type1
ДЖИННИ	джинни+N+Sg+Nom;
беренче	бер+Num+NUM_ORD(ЫнчЫ);	бер[Num]: один, первый
булып	бул+V+ADVV_ACC(Ып);	бул[V]: быть, случиться
каминнан	камин+N+Sg+ABL(ДАн);
килеп	кил+V+ADVV_ACC(Ып);	кил[V]: идти
чыга	чык+V+PRES(Й);	чык[V]: выйти, выходить
,	Type2
аннары	аннары+PN;
һАРРИ	һарри+N+Sg+Nom;
.	Type1
ДЖИННИ	джинни+N+Sg+Nom;
:	Type2
Профессор	профессор+N+Sg+Nom;	профессор[N]: профессор
,	Type2
бу	бу+PN;	бу[PN]: это, здесь
әйтеп	әйт+V+ADVV_ACC(Ып);	әйт[V]: говорить, сказать
бетерә	бетер+V+PRES(Й);	бетер[V]: заканчивать, кончать, кончить
алмаслык	ал+V+PCP_FUT(мАс)+NMLZ(лЫк)+Sg+Nom;ал+V+PCP_FUT(мАс)+PSBL(лЫк);	ал[V]: брать, браться, взять
коточкычка	коточкыч+Adj+Sg+DIR(ГА);	коточкыч[Adj]: ужасный, ужасно
әйләнде	әйлән+V+PST_DEF(ДЫ);	әйлән[V]: крутиться
97	Num
ПРОФЕССОР	профессор+N+Sg+Nom;	профессор[N]: профессор
МАКГОНАГАЛЛ	макгонагалл+N+Sg+Nom;
:	Type2
Поттер	Rus
.	Type1
әйләнеп	әйлән+V+ADVV_ACC(Ып);	әйлән[V]: крутиться
кайттыгыз	кайт+V+PST_DEF(ДЫ)+2PL(гЫз);	кайт[V]: возвратиться, возвращаться, возвращение
.	Type1
һәм	һәм+CNJ;	һәм[CNJ]: и
минем	мин+PN+GEN(нЫң);	мин[PN]: я, мой
паласны	палас+N+Sg+ACC(нЫ);
тәмам	тәмам+MOD;
юк	юк+MOD;
итәргә	и+V+CAUS(т)+INF_1(ЫргА);ит+V+INF_1(ЫргА);	ит[V]: делать, сделать
булгансыз	бул+V+PCP_PS(ГАн)+2PL(сЫз);бул+V+PST_INDF(ГАн)+2PL(сЫз);	бул[V]: быть, случиться
ахры	ахры+PART;
.	Type1
һАРРИ	һарри+N+Sg+Nom;
:	Type2
Миңа	мин+PN+DIR(ГА);	мин[PN]: я, мой
улымны	ул+N+Sg+POSS_1SG(Ым)+ACC(нЫ);ул+PN+POSS_1SG(Ым)+ACC(нЫ);	ул[N]: сын | ул[PN]: он, она, оно, они, его, их
табарга	тап+V+INF_1(ЫргА);	тап[V]: найти, находить
кирәк	кирәк+MOD;
.	Type1
Безгә	без+PN+DIR(ГА);	без[PN]: мы, наш
кирәк	кирәк+MOD;
ул	ул+N+Sg+Nom;ул+PN;	ул[N]: сын | ул[PN]: он, она, оно, они, его, их
.	Type1
ПРОФЕССОР	профессор+N+Sg+Nom;	профессор[N]: профессор
МАКГОНАГАЛЛ	макгонагалл+N+Sg+Nom;
:	Type2
һарри	һарри+N+Sg+Nom;
,	Type2
мин	мин+PN;	мин[PN]: я, мой
бу	бу+PN;	бу[PN]: это, здесь
турыда	туры+Adj+Sg+LOC(ДА);турыда+POST;	туры[Adj]: прямой, прямо
уйландым	уйла+V+REFL(Ын)+PST_DEF(ДЫ)+1SG(м);уйлан+V+PST_DEF(ДЫ)+1SG(м);	уйла[V]: думать | уйлан[V]: задуматься
да	да+PART;
бу	бу+PN;	бу[PN]: это, здесь
эштә	эш+N+Sg+LOC(ДА);	эш[N]: дело
катнашмаска	катна+V+RECP(Ыш)+NEG(мА)+INF_1(скА);катна+V+RECP(Ыш)+PCP_FUT(мАс)+DIR(ГА);катнаш+V+NEG(мА)+INF_1(скА);катнаш+V+PCP_FUT(мАс)+DIR(ГА);	катнаш[V]: участвовать
булдым	бул+V+PST_DEF(ДЫ)+1SG(м);	бул[V]: быть, случиться
.	Type1
Нәрсә	нәрсә+PN;	нәрсә[PN]: что, вещь
дип	ди+V+ADVV_ACC(Ып);	ди[V]: говорить, сказать
янасагыз	яна+V+COND(сА)+2PL(гЫз);
да…	Error
һАРРИ	һарри+N+Sg+Nom;
:	Type2
Минерва	минерва+N+Sg+Nom;
,	Type2
мин	мин+PN;	мин[PN]: я, мой
монда	бу+PN+LOC(ДА);монда+Adv;	бу[PN]: это, здесь
дуслык	дус+N+NMLZ(лЫк)+Sg+Nom;дус+N+PSBL(лЫк);	дус[N]: друг
белән	белән+POST;	белән[POST]: на, с
,	Type2
сугыш	сугыш+N+Sg+Nom;сук+V+RECP(Ыш)+IMP_SG();сук+V+VN_2(Ыш)+Nom;	сугыш[N]: бой¹, война | сук[V]: бить, побить
белән	белән+POST;	белән[POST]: на, с
түгел	түгел+PART;
.	Type1
Мин	мин+PN;	мин[PN]: я, мой
беркайчан	беркайчан+Adv;
да	да+PART;
сезнең	сез+PN+GEN(нЫң);	сез[PN]: вы, ваш
белән	белән+POST;	белән[POST]: на, с
бу	бу+PN;	бу[PN]: это, здесь
турында	тур+N+Sg+POSS_3(СЫ)+LOC(ДА);турында+POST;	тур[N]: тур | турында[POST]: о
сөйләшмәдем	сөйлә+V+RECP(Ыш)+NEG(мА)+PST_DEF(ДЫ)+1SG(м);	сөйлә[V]: говорить, рассказывать
.	Type1
ПРОФЕССОР	профессор+N+Sg+Nom;	профессор[N]: профессор
МАКГОНАГАЛЛ	макгонагалл+N+Sg+Nom;
:	Type2
Мин	мин+PN;	мин[PN]: я, мой
дуслар	дус+N+PL(ЛАр)+Nom;	дус[N]: друг
арасына	ара+N+Sg+POSS_3(СЫ)+DIR(ГА);арасына+POST;	ара[N]: между, среди, промежуток
кысыла	кыс+V+PASS(Ыл)+PRES(Й);кысыл+V+PRES(Й);	кыс[V]: сжать, сжимать
алам	ал+V+PRES(Й)+1SG(м);	ал[V]: брать, браться, взять
дип	ди+V+ADVV_ACC(Ып);	ди[V]: говорить, сказать
уйламыйм	уйла+V+NEG(мА)+HOR_SG(Йм);уйла+V+NEG(мА)+PRES(Й)+1SG(м);	уйла[V]: думать
,	Type2
һәм	һәм+CNJ;	һәм[CNJ]: и
ышанам	ышан+V+PRES(Й)+1SG(м);	ышан[V]: верить, поверить
.	Type1
һАРРИ	һарри+N+Sg+Nom;
:	Type2
Миңа	мин+PN+DIR(ГА);	мин[PN]: я, мой
сездән	сез+PN+ABL(ДАн);	сез[PN]: вы, ваш
һәм	һәм+CNJ;	һәм[CNJ]: и
Альбустан	альбус+N+Sg+ABL(ДАн);
гафу	гафу+INTRJ;
үтенергә	үт+V+REFL(Ын)+INF_1(ЫргА);үтен+V+INF_1(ЫргА);	үт[V]: пройти, проходить | үтен[V]: просить
кирәк	кирәк+MOD;
,	Type2
сез	сез+PN;	сез[PN]: вы, ваш
миңа	мин+PN+DIR(ГА);	мин[PN]: я, мой
мөмкинлек	мөмкинлек+N+Sg+Nom;	мөмкинлек[N]: возможность
бирерсезме	бир+V+FUT_INDF(Ыр)+2PL(сЫз)+INT(мЫ);бир+V+PCP_FUT(Ыр)+2PL(сЫз)+INT(мЫ);	бир[V]: давать, дать, даваться
?	Type1
ДРАКО	драко+N+Sg+Nom;
аның	ул+PN+GEN(нЫң);	ул[PN]: он, она, оно, они, его, их
артында	арт+Adj+Sg+POSS_3(СЫ)+LOC(ДА);артында+POST;
корымга	корым+N+Sg+DIR(ГА);	корым[N]: сажа
батып	бат+V+ADVV_ACC(Ып);
пәйда	пәй+N+Sg+Nom+PART(ДА);пәй+N+Sg+LOC(ДА);
була	бул+V+PRES(Й);	бул[V]: быть, случиться
.	Type1
ПРОФЕСССОР	професссор+N+Sg+Nom;
МАКГОНАГАЛЛ	макгонагалл+N+Sg+Nom;
:	Type2
Драко	драко+N+Sg+Nom;
?	Type1
ДРАКО	драко+N+Sg+Nom;
:	Type2
Аңа	ул+PN+DIR(ГА);	ул[PN]: он, она, оно, они, его, их
үз	үз+PN;	үз[PN]: сам
улы	ул+N+Sg+POSS_3(СЫ)+Nom;	ул[N]: сын
,	Type2
ә	ә+PART;
миңа	мин+PN+DIR(ГА);	мин[PN]: я, мой
үземнеке	үз+PN+POSS_1SG(Ым)+ATTR_GEN(нЫкЫ);	үз[PN]: сам
кирәк	кирәк+MOD;
.	Type1
һАРРИ	һарри+N+Sg+Nom;
:	Type2
Мин	мин+PN;	мин[PN]: я, мой
әйткәнчә	әйт+V+PCP_PS(ГАн)+EQU(чА);	әйт[V]: говорить, сказать
Error	тынычлык;	тынычлык: мир²
тыныч+Adj+NMLZ(лЫк)+Sg+Nom;тыныч+Adj+PSBL(лЫк);	,;	,: ,
Type2	сугыш;	сугыш: биться, драться, бой¹, война
сугыш+N+Sg+Nom;сук+V+RECP(Ыш)+IMP_SG();сук+V+VN_2(Ыш)+Nom;	түгел;
түгел+PART;	.;
Type1	ПРОФЕССОР;	ПРОФЕССОР: профессор
профессор+N+Sg+Nom;	МАКГОНАГАЛЛ;
NR	аның;
ул+PN+GEN(нЫң);	йөзен;
йөз+N+Sg+POSS_3(СЫ)+ACC(нЫ);йөз+Num+POSS_3(СЫ)+ACC(нЫ);йөз+V+REFL(Ын)+IMP_SG();	өйрәнә;
өйрән+V+PRES(Й);	Error
Type2	күрергә;
күр+V+INF_1(ЫргА);	теләгән;
телә+V+PCP_PS(ГАн);телә+V+PST_INDF(ГАн);	ихласлыкны;
ихлас+Adj+NMLZ(лЫк)+Sg+ACC(нЫ);ихлас+Adj+PSBL(лЫк)+ACC(нЫ);	күрә;	күрә: ввиду, по
күр+V+PRES(Й);күрә+POST;	.;
Type1	Картаны;
карта+N+Sg+ACC(нЫ);	кесәсеннән;
кесә+N+Sg+POSS_3(СЫ)+ABL(ДАн);	тартып;
тарт+V+ADVV_ACC(Ып);	чыгара;
чыгар+V+PRES(Й);	.;
Type1	Ачып;
ач+V+ADVV_ACC(Ып);	җибәрә;
җибәр+V+PRES(Й);	.;
Type1	ПРОФЕССОР;	ПРОФЕССОР: профессор
профессор+N+Sg+Nom;	МАКГОНАГАЛЛ;
NR	:;
Type2	Хуш;	Хуш: бодрый, приятный, приятно
хуш+Adj;хуш+INTRJ;	,;	,: ,
Type2	дуслык;	дуслык: дружба
дус+N+NMLZ(лЫк)+Sg+Nom;дус+N+PSBL(лЫк);	эшендә;
эш+N+Sg+POSS_3(СЫ)+LOC(ДА);	минем;
мин+PN+GEN(нЫң);	дә;
дә+PART;	катнашасы;
катна+V+RECP(Ыш)+OBL(ЙсЫ);катнаш+V+OBL(ЙсЫ);	килә;
кил+V+PRES(Й);	.;
Type1	Ул;	Ул: он, она, оно, они, его, их, этот, сын
ул+N+Sg+Nom;ул+PN;	картага;
карта+N+Sg+DIR(ГА);	таягы;
таяк+N+Sg+POSS_3(СЫ)+Nom;	белән;	белән: и, на, с
белән+POST;	төртә;
төр+V+CAUS(т)+PRES(Й);төрт+V+PRES(Й);	.;
Type1	(;	(: (
Type3	Сулап;
су+N+DISTR(лАп);сула+V+ADVV_ACC(Ып);	куя;
куй+V+PRES(Й);	);	): )
Type3	.;
Type1	Тантана;	Тантана: торжество
тантана+N+Sg+Nom;	белән;	белән: и, на, с
белән+POST;	ант;	ант: клятва
ант+N+Sg+Nom;	бирәм;
бир+V+PRES(Й)+1SG(м);	,;	,: ,
Type2	бары;	бары: весь
бар+N+Sg+POSS_3(СЫ)+Nom;бар+PN+POSS_3(СЫ)+Nom;бары+CNJ;бары+PN;	шаярту;	шаярту: шутка
шаяр+V+CAUS(т)+VN_1(у/ү/в)+Nom;	һәм;	һәм: и
һәм+CNJ;	тәртип;	тәртип: порядок, распорядок
тәртип+N+Sg+Nom;	бозу;	бозу: порча
боз+V+VN_1(у/ү/в)+Nom;	гына;	гына: только
гына+PART;	.;
Type1	Карта;	Карта: карта
карта+N+Sg+Nom;	җәелеп;
җәел+V+ADVV_ACC(Ып);җәй+V+PASS(Ыл)+ADVV_ACC(Ып);	,;	,: ,
Type2	эшли;
эшлә+V+PRES(Й);	башлый;
башла+V+PRES(Й);	.;
Type1	Хуш;	Хуш: бодрый, приятный, приятно
хуш+Adj;хуш+INTRJ;	,;	,: ,
Type2	алар;	алар: они
алар+PN;	бергә;	бергә: вместе
бер+Num+DIR(ГА);бер+PN+DIR(ГА);бергә+Adv;	.;
ДРАКО	драко+N+Sg+Nom;
:	Type2
Беренче	бер+Num+NUM_ORD(ЫнчЫ);	бер[Num]: один, первый
каттагы	кат+N+Sg+ATTR_LOC(ДАгЫ);	кат[N]: слой, этаж
кызлар	кыз+N+PL(ЛАр)+Nom;	кыз[N]: девушка, дочь
бәдрәфендә	бәдрәф+N+Sg+POSS_3(СЫ)+LOC(ДА);
.	Type1
Тагын	тагын+Adv;	тагын[Adv]: ещё, опять, снова
нәрсә	нәрсә+PN;	нәрсә[PN]: что, вещь
эшлиләр	эшлә+V+PRES(Й)+3PL(ЛАр);	эшлә[V]: делать, поступать, поступить, работать, сделать
инде	инде+PART;
алар	алар+PN;	алар[PN]: они
анда	анда+PN;ул+PN+LOC(ДА);	ул[PN]: он, она, оно, они, его, их
?	Type1
ИКЕНЧЕ	ике+Num+NUM_ORD(ЫнчЫ);	ике[Num]: два, оба, второй
ПәРДә	пәрдә+N+Sg+Nom;
,	Type2
УНТУГЫЗЫНЧЫ	унтугыз+Num+NUM_ORD(ЫнчЫ);	унтугыз[Num]: девятнадцать, девятнадцатый
КүРЕНЕШ	күр+V+REFL(Ын)+RECP(Ыш)+IMP_SG();күр+V+REFL(Ын)+VN_2(Ыш)+Nom;күрен+V+RECP(Ыш)+IMP_SG();күрен+V+VN_2(Ыш)+Nom;күренеш+N+Sg+Nom;	күр[V]: видеть | күренеш[N]: вид, явление
һОГВАРТС	һогвартс+N+Sg+Nom;
,	Type2
КЫЗЛАР	кыз+N+PL(ЛАр)+Nom;	кыз[N]: девушка, дочь
БәДРәФЕ	бәдрәф+N+Sg+POSS_3(СЫ)+Nom;
98	Num
СКОРПИУС	скорпиус+N+Sg+Nom;
белән	белән+POST;	белән[POST]: на, с
АЛЬБУС	альбус+N+Sg+Nom;
бәдрәфкә	бәдрәф+N+Sg+DIR(ГА);
керә	кер+V+PRES(Й);	кер[V]: войти, входить
.	Type1
Уртада	урта+N+Sg+LOC(ДА);	урта[N]: середина
Виктория	виктория+N+Sg+Nom;
чорына	чор+N+Sg+POSS_3(СЫ)+DIR(ГА);	чор[N]: пора
караган	кара+V+PCP_PS(ГАн);кара+V+PST_INDF(ГАн);	кара[V]: посмотреть, смотреть
зур	зур+Adj;	зур[Adj]: большой
улак	улак+N+Sg+Nom;
(	Type3
су	су+N+Sg+Nom;	су[N]: вода
агып	ак+V+ADVV_ACC(Ып);
китү	ки+V+CAUS(т)+VN_1(у/ү/в)+Nom;кит+V+VN_1(у/ү/в)+Nom;	ки[V]: одеть | кит[V]: уйти, уходить
өчен	өчен+POST;	өчен[POST]: для, за
куелган	куел+V+PCP_PS(ГАн);куел+V+PST_INDF(ГАн);куй+V+PASS(Ыл)+PCP_PS(ГАн);куй+V+PASS(Ыл)+PST_INDF(ГАн);	куй[V]: положить, класть
җиһаз	җиһаз+N+Sg+Nom;	җиһаз[N]: оборудование
)	Type3
тора	тор+V+PRES(Й);	тор[V]: вставать, встать, стоять
.	Type1
СКОРПИУС	скорпиус+N+Sg+Nom;
:	Type2
Тукта	тук+Adj+Sg+LOC(ДА);тукта+V+IMP_SG();	тукта[V]: останавливаться, остановиться, остановка
,	Type2
дөрес	дөрес+Adj;дөрес+Adv;	дөрес[Adj]: правильный, правильно | дөрес[Adv]: правильно
аңладыммы	аңла+V+PST_DEF(ДЫ)+1SG(м)+INT(мЫ);	аңла[V]: понимать, понять
мин	мин+PN;	мин[PN]: я, мой
?	Type1
Безнең	без+N+Sg+GEN(нЫң);без+PN+GEN(нЫң);	без[PN]: мы, наш
план	план+N+Sg+Nom;	план[N]: план
–	Type2
Энгоргиолау	энгоргиолау+N+Sg+Nom;
?	Type1
АЛЬБУС	альбус+N+Sg+Nom;
:	Type2
әйе	әйе+MOD;
.	Type1
Скорпиус	скорпиус+N+Sg+Nom;
,	Type2
менә	мен+V+PRES(Й);менә+PART;	мен[V]: подниматься, подняться
бу	бу+PN;	бу[PN]: это, здесь
сабынны	сабын+N+Sg+ACC(нЫ);	сабын[N]: мыло
,	Type2
авыр	авыр+Adj;авыр+V+IMP_SG();ау+V+FUT_INDF(Ыр);ау+V+PCP_FUT(Ыр);	авыр[Adj]: тяжелый, тяжело | авыр[V]: болеть, заболеть | ау[V]: падать, упасть
булмаса…	Error
СКОРПИУС	скорпиус+N+Sg+Nom;
улактан	улак+N+Sg+ABL(ДАн);
сабынны	сабын+N+Sg+ACC(нЫ);	сабын[N]: мыло
тотып	тот+V+ADVV_ACC(Ып);	тот[V]: держать
ала	ал+V+PRES(Й);ала+Adj;	ал[V]: брать, браться, взять | ала[Adj]: пегий
.	Type1
Энгоргио	энгоргио+N+Sg+Nom;
.	Type1
Аның	ул+PN+GEN(нЫң);	ул[PN]: он, она, оно, они, его, их
тылсым	тылсым+N+Sg+Nom;
таягыннан	таяк+N+Sg+POSS_3(СЫ)+ABL(ДАн);	таяк[N]: палка
,	Type2
бөтен	бөтен+PN;
бүлмәне	бүлмә+N+Sg+ACC(нЫ);	бүлмә[N]: комната
ярып	яр+V+ADVV_ACC(Ып);
үтеп	үт+V+ADVV_ACC(Ып);	үт[V]: пройти, проходить
,	Type2
әфсен	әфсен+N+Sg+Nom;
чыга	чык+V+PRES(Й);	чык[V]: выйти, выходить
.	Type1
Сабын	сабын+N+Sg+Nom;сап+N+Sg+POSS_3(СЫ)+ACC(нЫ);сап+V+REFL(Ын)+IMP_SG();	сабын[N]: мыло | сап[N]: рукоятка
дүрт	дүрт+Num;	дүрт[Num]: четыре, четвёртый
тапкырга	тапкыр+Adj+Sg+DIR(ГА);тапкыр+N+Sg+DIR(ГА);	тапкыр[Adj]: находчивый
зурая	зурай+V+PRES(Й);
.	Type1
СКОРПИУС	скорпиус+N+Sg+Nom;
:	Type2
Шәп	шәп+Adj;	шәп[Adj]: замечательный, замечательно
.	Type1
Мине	ми+N+Sg+ACC(нЫ);мин+PN+ACC(нЫ);мин+PN+POSS_3(СЫ)+Nom;	ми[N]: мозг | мин[PN]: я, мой
энгоргио-шаккаткан	энгоргио-шаккаткан+N+Sg+Nom;
дип	ди+V+ADVV_ACC(Ып);	ди[V]: говорить, сказать
саный	сана+V+PRES(Й);	сана[V]: считать
аласың	ал+V+OBL(ЙсЫ)+POSS_2SG(Ың)+Nom;ал+V+PRES(Й)+2SG(сЫң);ала+Adj+2SG(сЫң);	ал[V]: брать, браться, взять | ала[Adj]: пегий
.	Type1
АЛЬБУС	альбус+N+Sg+Nom;
:	Type2
Икенче	ике+Num+NUM_ORD(ЫнчЫ);	ике[Num]: два, оба, второй
бирем	бирем+N+Sg+Nom;	бирем[N]: задание
күлдә	күл+N+Sg+LOC(ДА);	күл[N]: озеро
булган	бул+V+PCP_PS(ГАн);бул+V+PST_INDF(ГАн);	бул[V]: быть, случиться
.	Type1
Аларга	алар+PN+DIR(ГА);	алар[PN]: они
үзләреннән	үз+PN+PL(ЛАр)+POSS_3(СЫ)+ABL(ДАн);	үз[PN]: сам
урланган	урла+V+REFL(Ын)+PCP_PS(ГАн);урла+V+REFL(Ын)+PST_INDF(ГАн);урлан+V+PCP_PS(ГАн);урлан+V+PST_INDF(ГАн);	урла[V]: украсть
нәрсәне	нәрсә+PN+ACC(нЫ);	нәрсә[PN]: что, вещь
кайтарырга	кайтар+V+INF_1(ЫргА);	кайтар[V]: возвращение
кушканнар	куш+V+PCP_PS(ГАн)+PL(ЛАр)+Nom;куш+V+PST_INDF(ГАн)+3PL(ЛАр);	куш[V]: велеть, складывать, сложить
,	Type2
ә	ә+PART;
бу	бу+PN;	бу[PN]: это, здесь
нәрсәләр	нәрсә+PN+PL(ЛАр)+Nom;	нәрсә[PN]: что, вещь
исә…	Error
СКОРПИУС	скорпиус+N+Sg+Nom;
:	Type2
…	Type1
аларның	алар+PN+GEN(нЫң);	алар[PN]: они
кадерле	кадер+N+ATTR_MUN(лЫ);	кадер[N]: ценность
кешеләре	кеше+N+PL(ЛАр)+POSS_3(СЫ)+Nom;	кеше[N]: человек
булган	бул+V+PCP_PS(ГАн);бул+V+PST_INDF(ГАн);	бул[V]: быть, случиться
.	Type1
АЛЬБУС	альбус+N+Sg+Nom;
:	Type2
Седрик	Rus
күл	күл+N+Sg+Nom;	күл[N]: озеро
төбендә	төп+Adj+Sg+POSS_3(СЫ)+LOC(ДА);төп+N+Sg+POSS_3(СЫ)+LOC(ДА);	төп[Adj]: главный, основной | төп[N]: дно
йөзәр	йөз+Num+NUM_DISR(шАр);йөз+V+PCP_FUT(Ыр);	йөз[Num]: сто, сотый | йөз[V]: плавать
өчен	өчен+POST;	өчен[POST]: для, за
Баш	баш+N+Sg+Nom;	баш[N]: голова
куыгы	куык+N+Sg+POSS_3(СЫ)+Nom;
тылсымын	тылсым+N+Sg+POSS_3(СЫ)+ACC(нЫ);
кулланган	куллан+V+PCP_PS(ГАн);куллан+V+PST_INDF(ГАн);	куллан[V]: употреблять
.	Type1
Без	без+N+Sg+Nom;без+PN;	без[PN]: мы, наш
менә	мен+V+PRES(Й);менә+PART;	мен[V]: подниматься, подняться
нәрсә	нәрсә+PN;	нәрсә[PN]: что, вещь
эшләячәкбез	эшлә+V+FUT_DEF(АчАк)+1PL(бЫз);эшлә+V+PCP_FUT(АчАк)+1PL(бЫз);	эшлә[V]: делать, поступать, поступить, работать, сделать
:	Type2
аның	ул+PN+GEN(нЫң);	ул[PN]: он, она, оно, они, его, их
артыннан	арт+Adj+Sg+POSS_3(СЫ)+ABL(ДАн);артыннан+POST;
иярәбез	иярәбез+N+Sg+Nom;
һәм	һәм+CNJ;	һәм[CNJ]: и
Энгоргиомент	энгоргиомент+N+Sg+Nom;
белән	белән+POST;	белән[POST]: на, с
башын	баш+N+Sg+POSS_3(СЫ)+ACC(нЫ);	баш[N]: голова
зурайтабыз	зурай+V+CAUS(т)+PRES(Й)+1PL(бЫз);зурайт+V+PRES(Й)+1PL(бЫз);	зурайт[V]: увеличивать, увеличить
.	Type1
Вакыт-күчергеч	вакыт-күчергеч+N+Sg+Nom;
безгә	без+PN+DIR(ГА);	без[PN]: мы, наш
озаклап	озак+Adj+DISTR(лАп);озакла+V+ADVV_ACC(Ып);	озак[Adj]: долгий, долго
йөрергә	йөр+V+INF_1(ЫргА);	йөр[V]: походить, ходить
бирмәс	бир+V+FUT_INDF_NEG(мАс);бир+V+PCP_FUT(мАс);	бир[V]: давать, дать, даваться
,	Type2
шуңа	шул+PN+DIR(ГА);	шул[PN]: это, так, оттуда, потом
без	без+N+Sg+Nom;без+PN;	без[PN]: мы, наш
тиз	тиз+Adj;	тиз[Adj]: быстрый, быстро
әйләнеп	әйлән+V+ADVV_ACC(Ып);	әйлән[V]: крутиться
кайтырбыз	кайт+V+FUT_INDF(Ыр)+1PL(бЫз);кайт+V+PCP_FUT(Ыр)+1PL(бЫз);	кайт[V]: возвратиться, возвращаться, возвращение
.	Type1
Аны	ул+PN+ACC(нЫ);	ул[PN]: он, она, оно, они, его, их
куып	ку+V+ADVV_ACC(Ып);
тотырга	тот+V+INF_1(ЫргА);	тот[V]: держать
,	Type2
башын	баш+N+Sg+POSS_3(СЫ)+ACC(нЫ);	баш[N]: голова
Энгоргио	энгоргио+N+Sg+Nom;
белән	белән+POST;	белән[POST]: на, с
әфсенләргә	әфсенлә+V+INF_1(ЫргА);
һәм	һәм+CNJ;	һәм[CNJ]: и
күлдән	күл+N+Sg+ABL(ДАн);	күл[N]: озеро
ничек	ничек+PN;
калкып	калк+V+ADVV_ACC(Ып);
чыгачагын	чыгачагын+N+Sg+Nom;
карап	кара+V+ADVV_ACC(Ып);	кара[V]: посмотреть, смотреть
торырга	тор+V+INF_1(ЫргА);	тор[V]: вставать, встать, стоять
:	Type2
әгәр	әгәр+CNJ;
биремнән	бирем+N+Sg+ABL(ДАн);	бирем[N]: задание
чыга	чык+V+PRES(Й);	чык[V]: выйти, выходить
икән	икән+MOD;икән+PART;
,	Type2
димәк	ди+V+INF_2(мАк);	ди[V]: говорить, сказать
,	Type2
бәйгене	бәйге+N+Sg+ACC(нЫ);	бәйге[N]: соревнование
дә	дә+PART;
калдыра…	Error
СКОРПИУС	скорпиус+N+Sg+Nom;
:	Type2
Ләкин	ләкин+CNJ;
син	син+PN;	син[PN]: ты, твой
һаман	һаман+Adv;	һаман[Adv]: всегда, всё время
да	да+PART;
күлгә	күл+N+Sg+DIR(ГА);	күл[N]: озеро
ничек	ничек+PN;
барып	бар+V+ADVV_ACC(Ып);	бар[V]: идти, пойти
җитәчәгебезне	җит+V+PCP_FUT(АчАк)+POSS_1PL(ЫбЫз)+ACC(нЫ);	җит[V]: дойти, доходить
әйтмәдең…	Error
Кинәт	кинәт+Adv;
кенә	кенә+PART;
улактан	улак+N+Sg+ABL(ДАн);
су	су+N+Sg+Nom;	су[N]: вода
агымы	агым+N+Sg+POSS_3(СЫ)+Nom;ак+Adj+Sg+POSS_3(СЫ)+Nom+INT(мЫ);	агым[N]: течение | ак[Adj]: белый
килә	кил+V+PRES(Й);	кил[V]: идти
,	Type2
аның	ул+PN+GEN(нЫң);	ул[PN]: он, она, оно, они, его, их
артыннан	арт+Adj+Sg+POSS_3(СЫ)+ABL(ДАн);артыннан+POST;
бик	бик+Adv;	бик[Adv]: очень
юеш	юеш+Adj;	юеш[Adj]: мокрый
ЕЛАК	елак+Adj;
МИРТЛ	миртл+N+Sg+Nom;
күтәрелә	күтәр+V+PASS(Ыл)+PRES(Й);күтәрел+V+PRES(Й);	күтәр[V]: поднимать, поднять | күтәрел[V]: подниматься, подняться
.	Type1
ЕЛАК	елак+Adj;
МИРТЛ	миртл+N+Sg+Nom;
:	Type2
Вау	вау+INTRJ;
!	Type1
Шулкадәр	шулкадәр+Adv;
рәхәт	рәхәт+Adj+Sg;рәхәт+Adv;	рәхәт[Adj]: приятный, приятно | рәхәт[Adv]: приятно
.	Type1
Моннан	бу+PN+ABL(ДАн);моннан+PN;	бу[PN]: это, здесь
беркайчан	беркайчан+Adv;
да	да+PART;
ялыкмам	ялык+V+FUT_INDF_NEG(мАс)+1SG(м);
.	Type1
Менә	мен+V+PRES(Й);менә+PART;	мен[V]: подниматься, подняться
минем	мин+PN+GEN(нЫң);	мин[PN]: я, мой
яшькә	яшь+Adj+Sg+DIR(ГА);яшь+N+Sg+DIR(ГА);	яшь[Adj]: молодой, юный | яшь[N]: возраст, год²
җитегез	җит+V+IMP_PL(ЫгЫз);	җит[V]: дойти, доходить
әле	әле+CNJ;әле+PART;	әле[CNJ]: пока
,	Type2
сез	сез+PN;	сез[PN]: вы, ваш
дә	дә+PART;
үзегез	үз+PN+POSS_2PL(ЫгЫз)+Nom;	үз[PN]: сам
теләгәнне	телә+V+PCP_PS(ГАн)+ACC(нЫ);	телә[V]: желать, пожелать
эшли	эшлә+V+PRES(Й);	эшлә[V]: делать, поступать, поступить, работать, сделать
алырсыз	ал+V+FUT_INDF(Ыр)+2PL(сЫз);ал+V+PCP_FUT(Ыр)+2PL(сЫз);	ал[V]: брать, браться, взять
.	Type1
СКОРПИУС	скорпиус+N+Sg+Nom;
:	Type2
әлбәттә	әлбәттә+MOD;	әлбәттә[MOD]: конечно, непременно
!	Type1
Син	син+PN;	син[PN]: ты, твой
гений	Rus
!	Type1
Елак	елак+Adj;
Миртл…	Error
ЕЛАК	елак+Adj;
МИРТЛ	миртл+N+Sg+Nom;
СКОРПИУСка	скорпиус+N+Sg+DIR(ГА);
ыргыла	ыргы+V+PASS(Ыл)+PRES(Й);ыргыл+V+PRES(Й);
.	Type1
ЕЛАК	елак+Adj;
МИРТЛ	миртл+N+Sg+Nom;
:	Type2
Кем	кем+PN;	кем[PN]: кто
дидең	ди+V+PST_DEF(ДЫ)+2SG(ң);	ди[V]: говорить, сказать
мине	ми+N+Sg+ACC(нЫ);мин+PN+ACC(нЫ);мин+PN+POSS_3(СЫ)+Nom;	ми[N]: мозг | мин[PN]: я, мой
?	Type1
Мин	мин+PN;	мин[PN]: я, мой
елыйммы	елыймм+N+Sg+POSS_3(СЫ)+Nom;
?	Type1
әллә	әллә+CNJ;әллә+PART;
мин	мин+PN;	мин[PN]: я, мой
елыйм	ела+V+HOR_SG(Йм);ела+V+PRES(Й)+1SG(м);	ела[V]: плакать
хәзер	хәзер+Adv;	хәзер[Adv]: сейчас, нынешний
?	Type1
Елыйммы	елыймм+N+Sg+POSS_3(СЫ)+Nom;
?	Type1
Елыйммы	елыймм+N+Sg+POSS_3(СЫ)+Nom;
?	Type1
!	Type1
СКОРПИУС	скорпиус+N+Sg+Nom;
:	Type2
Юк	юк+MOD;
,	Type2
мин	мин+PN;	мин[PN]: я, мой
бит	бит+N+Sg+Nom;бит+PART;	бит[N]: лицо, страница
теләмәдем…	Error
.	Type1
ЕЛАК	елак+Adj;
МИРТЛ	миртл+N+Sg+Nom;
:	Type2
Минем	мин+PN+GEN(нЫң);	мин[PN]: я, мой
исемем	исем+N+Sg+POSS_1SG(Ым)+Nom;	исем[N]: звание, имя
ничек	ничек+PN;
әле	әле+CNJ;әле+PART;	әле[CNJ]: пока
?	Type1
СКОРПИУС	скорпиус+N+Sg+Nom;
:	Type2
Миртл	миртл+N+Sg+Nom;
.	Type1
ЕЛАК	елак+Adj;
МИРТЛ	миртл+N+Sg+Nom;
:	Type2
Дөрес	дөрес+Adj;дөрес+Adv;	дөрес[Adj]: правильный, правильно | дөрес[Adv]: правильно
.	Type1
Миртл	миртл+N+Sg+Nom;
.	Type1
Миртл	миртл+N+Sg+Nom;
Элизабет	Rus
Уорен	уорен+N+Sg+Nom;
–	Type2
гүзәл	гүзәл+Adj;	гүзәл[Adj]: замечательный, прекрасный, замечательно, прекрасно
исем	ис+N+Sg+POSS_1SG(Ым)+Nom;исем+N+Sg+Nom;	ис[N]: запах | исем[N]: звание, имя
–	Type2
минем	мин+PN+GEN(нЫң);	мин[PN]: я, мой
исемем	исем+N+Sg+POSS_1SG(Ым)+Nom;	исем[N]: звание, имя
.	Type1
Аны	ул+PN+ACC(нЫ);	ул[PN]: он, она, оно, они, его, их
Елак	елак+Adj;
дияргә	ди+V+INF_1(ЫргА);	ди[V]: говорить, сказать
кирәкми	кирәк+V+NEG(мА)+PRES(Й);
.	Type1
99	Num
СКОРПИУС	скорпиус+N+Sg+Nom;
:	Type2
Ярар…	Error
ЕЛАК	елак+Adj;
МИРТЛ	миртл+N+Sg+Nom;
(	Type3
кеткелди	кеткелдә+V+PRES(Й);
)	Type3
:	Type2
Күптән	күп+Adj+Sg+ABL(ДАн);	күп[Adj]: много
булды	бул+V+PST_DEF(ДЫ);	бул[V]: быть, случиться
инде	инде+PART;
бу	бу+PN;	бу[PN]: это, здесь
хәл	хәл+N+Sg+Nom;	хәл[N]: состояние
.	Type1
Егетләр	егет+N+PL(ЛАр)+Nom;	егет[N]: молодец, парень
.	Type1
Минем	мин+PN+GEN(нЫң);	мин[PN]: я, мой
бәдрәфтә	бәдрәф+N+Sg+LOC(ДА);
.	Type1
Минем	мин+PN+GEN(нЫң);	мин[PN]: я, мой
кызлар	кыз+N+PL(ЛАр)+Nom;	кыз[N]: девушка, дочь
бәдрәфемдә	бәдрәф+N+Sg+POSS_1SG(Ым)+LOC(ДА);
.	Type1
Хуш	хуш+Adj;хуш+INTRJ;	хуш[Adj]: бодрый, приятный, приятно
,	Type2
бу	бу+PN;	бу[PN]: это, здесь
дөрес	дөрес+Adj;дөрес+Adv;	дөрес[Adj]: правильный, правильно | дөрес[Adv]: правильно
түгел	түгел+PART;
инде	инде+PART;
.	Type1
әмма	әмма+CNJ;	әмма[CNJ]: но
мин	мин+PN;	мин[PN]: я, мой
Поттерларга	поттер+N+PL(ЛАр)+DIR(ГА);
гел	гел+Adv;	гел[Adv]: постоянно
мөкиббән	мөкиббән+N+Sg+Nom;
идем	и+V+PST_DEF(ДЫ)+1SG(м);
.	Type1
Малфойга	малфой+N+Sg+DIR(ГА);
да	да+PART;
йомшак	йомшак+Adj;	йомшак[Adj]: мягкий, мягко
булдым	бул+V+PST_DEF(ДЫ)+1SG(м);	бул[V]: быть, случиться
.	Type1
Хәзер	хәзер+Adv;	хәзер[Adv]: сейчас, нынешний
мин	мин+PN;	мин[PN]: я, мой
сезләргә	сез+PN+PL(ЛАр)+DIR(ГА);	сез[PN]: вы, ваш
ничек	ничек+PN;
булыша	бул+V+RECP(Ыш)+PRES(Й);	бул[V]: быть, случиться
алам	ал+V+PRES(Й)+1SG(м);	ал[V]: брать, браться, взять
?	Type1
АЛЬБУС	альбус+N+Sg+Nom;
:	Type2
Син	син+PN;	син[PN]: ты, твой
анда	анда+PN;ул+PN+LOC(ДА);	ул[PN]: он, она, оно, они, его, их
булгансың	бул+V+PCP_PS(ГАн)+2SG(сЫң);бул+V+PST_INDF(ГАн)+2SG(сЫң);	бул[V]: быть, случиться
,	Type2
Миртл	миртл+N+Sg+Nom;
,	Type2
шул	шул+PART;шул+PN;	шул[PN]: это, так, оттуда, потом
күлдә	күл+N+Sg+LOC(ДА);	күл[N]: озеро
.	Type1
Синең	син+PN+GEN(нЫң);	син[PN]: ты, твой
турында	тур+N+Sg+POSS_3(СЫ)+LOC(ДА);турында+POST;	тур[N]: тур | турында[POST]: о
китапларда	китап+N+PL(ЛАр)+LOC(ДА);	китап[N]: книга, книжный
искә	ис+N+Sg+DIR(ГА);	ис[N]: запах
алганнар	ал+V+PCP_PS(ГАн)+PL(ЛАр)+Nom;ал+V+PST_INDF(ГАн)+3PL(ЛАр);	ал[V]: брать, браться, взять
.	Type1
Димәк	ди+V+INF_2(мАк);	ди[V]: говорить, сказать
,	Type2
бу	бу+PN;	бу[PN]: это, здесь
торбалардан	торба+N+PL(ЛАр)+ABL(ДАн);	торба[N]: труба
тышка	тыш+N+Sg+DIR(ГА);	тыш[N]: наружность, улица
илтүче	илт+V+VN_1(у/ү/в)+PCP_PR(чЫ);илт+V+VN_1(у/ү/в)+PROF(чЫ)+Sg+Nom;
юл	юл+N+Sg+Nom;	юл[N]: дорога, путь, строка, строчка
булырга	бул+V+INF_1(ЫргА);	бул[V]: быть, случиться
тиеш	ти+V+RECP(Ыш)+IMP_SG();ти+V+VN_2(Ыш)+Nom;тиеш+MOD;
.	Type1
ЕЛАК	елак+Adj;
МИРТЛ	миртл+N+Sg+Nom;
:	Type2
Мин	мин+PN;	мин[PN]: я, мой
булмаган	бул+V+NEG(мА)+PCP_PS(ГАн);бул+V+NEG(мА)+PST_INDF(ГАн);	бул[V]: быть, случиться
җир	җир+N+Sg+Nom;	җир[N]: земля, земной
юк	юк+MOD;
.	Type1
әмма	әмма+CNJ;	әмма[CNJ]: но
сез	сез+PN;	сез[PN]: вы, ваш
төгәл	төгәл+Adj;	төгәл[Adj]: точный, точно
кайсы	кайсы+PN;
җир	җир+N+Sg+Nom;	җир[N]: земля, земной
турында	тур+N+Sg+POSS_3(СЫ)+LOC(ДА);турында+POST;	тур[N]: тур | турында[POST]: о
әйтәсез	әйт+V+PRES(Й)+2PL(сЫз);	әйт[V]: говорить, сказать
?	Type1
АЛЬБУС	альбус+N+Sg+Nom;
:	Type2
Икенче	ике+Num+NUM_ORD(ЫнчЫ);	ике[Num]: два, оба, второй
бирем	бирем+N+Sg+Nom;	бирем[N]: задание
.	Type1
Күлдәге	күл+N+Sg+ATTR_LOC(ДАгЫ);	күл[N]: озеро
бирем	бирем+N+Sg+Nom;	бирем[N]: задание
.	Type1
өч	өч+Num;	өч[Num]: три, третий
тылсымлы	тылсым+N+ATTR_MUN(лЫ);
бәйгесендә	бәйге+N+Sg+POSS_3(СЫ)+LOC(ДА);	бәйге[N]: соревнование
.	Type1
25	Num
ел	ел+N+Sg+Nom;	ел[N]: год²
элек	элек+Adv;элек+POST;	элек[Adv]: раньше, бывший | элек[POST]: раньше
.	Type1
һарри	һарри+N+Sg+Nom;
белән	белән+POST;	белән[POST]: на, с
Седрик	Rus
.	Type1
ЕЛАК	елак+Adj;
МИРТЛ	миртл+N+Sg+Nom;
:	Type2
Шулкадәр	шулкадәр+Adv;
чибәр	чибәр+Adj;	чибәр[Adj]: красивый, красиво
булганы	бул+V+PCP_PS(ГАн)+POSS_3(СЫ)+Nom;	бул[V]: быть, случиться
үлде	үл+V+PST_DEF(ДЫ);	үл[V]: умереть, умирать
шул	шул+PART;шул+PN;	шул[PN]: это, так, оттуда, потом
.	Type1
Синең	син+PN+GEN(нЫң);	син[PN]: ты, твой
әтиең	әти+N+Sg+POSS_2SG(Ың)+Nom;	әти[N]: отец, папа
сөйкемле	сөйкемле+Adj;	сөйкемле[Adj]: симпатичный
түгел	түгел+PART;
димим	ди+V+NEG(мА)+HOR_SG(Йм);ди+V+NEG(мА)+PRES(Й)+1SG(м);	ди[V]: говорить, сказать
,	Type2
әмма	әмма+CNJ;	әмма[CNJ]: но
Седрик	Rus
Диггори…Бу	Error
бәдрәфтә	бәдрәф+N+Sg+LOC(ДА);
күпме	күп+Adj+INT(мЫ);күпме+PN;	күп[Adj]: много | күпме[PN]: сколько
кызның	кыз+N+Sg+GEN(нЫң);	кыз[N]: девушка, дочь
гыйшык	гыйшык+N+Sg+Nom;
төнәтмәләре	төнәтмә+N+PL(ЛАр)+POSS_3(СЫ)+Nom;
ясаганын	яса+V+PCP_PS(ГАн)+POSS_3(СЫ)+ACC(нЫ);	яса[V]: делать, сделать
ишеткәнемне	ишет+V+PCP_PS(ГАн)+POSS_1SG(Ым)+ACC(нЫ);	ишет[V]: слышать, услышать
белсәң	бел+V+COND(сА)+2SG(ң);	бел[V]: знать, узнать
,	Type2
шаккатырсың…	Error
ә	ә+PART;
ул	ул+N+Sg+Nom;ул+PN;	ул[N]: сын | ул[PN]: он, она, оно, они, его, их
һәлак	һәлак+N+Sg+Nom;
булгач	бул+V+ADVV_ANT(ГАч);	бул[V]: быть, случиться
,	Type2
күпмесенең	күпме+PN+POSS_3(СЫ)+GEN(нЫң);	күпме[PN]: сколько
монда	бу+PN+LOC(ДА);монда+Adv;	бу[PN]: это, здесь
елаганын	ела+V+PCP_PS(ГАн)+POSS_3(СЫ)+ACC(нЫ);	ела[V]: плакать
белсәң	бел+V+COND(сА)+2SG(ң);	бел[V]: знать, узнать
икән	икән+MOD;икән+PART;
!	Type1
АЛЬБУС	альбус+N+Sg+Nom;
:	Type2
Булыш	бул+V+RECP(Ыш)+IMP_SG();бул+V+VN_2(Ыш)+Nom;	бул[V]: быть, случиться
безгә	без+PN+DIR(ГА);	без[PN]: мы, наш
,	Type2
Миртл	миртл+N+Sg+Nom;
,	Type2
шул	шул+PART;шул+PN;	шул[PN]: это, так, оттуда, потом
ук	ук+N+Sg+Nom;ук+PART;	ук[N]: стрела
күлгә	күл+N+Sg+DIR(ГА);	күл[N]: озеро
эләгергә	эләк+V+INF_1(ЫргА);
булыш	бул+V+RECP(Ыш)+IMP_SG();бул+V+VN_2(Ыш)+Nom;	бул[V]: быть, случиться
.	Type1
ЕЛАК	елак+Adj;
МИРТЛ	миртл+N+Sg+Nom;
:	Type2
Вакыт	вакыт+N+Sg+Nom;	вакыт[N]: время, пора
аша	аш+V+PRES(Й);аша+POST;аша+V+IMP_SG();	аша[POST]: через | аша[V]: есть, кушать
сәяхәт	сәяхәт+N+Sg+Nom;	сәяхәт[N]: путешествие
итәргә	и+V+CAUS(т)+INF_1(ЫргА);ит+V+INF_1(ЫргА);	ит[V]: делать, сделать
булыша	бул+V+RECP(Ыш)+PRES(Й);	бул[V]: быть, случиться
алырмын	ал+V+FUT_INDF(Ыр)+1SG(мЫн);ал+V+PCP_FUT(Ыр)+1SG(мЫн);	ал[V]: брать, браться, взять
дип	ди+V+ADVV_ACC(Ып);	ди[V]: говорить, сказать
уйлыйсызмы	уйла+V+PRES(Й)+2PL(сЫз)+INT(мЫ);	уйла[V]: думать
?	Type1
АЛЬБУС	альбус+N+Sg+Nom;
:	Type2
Син	син+PN;	син[PN]: ты, твой
сер	сер+N+Sg+Nom;	сер[N]: секрет, тайна
тота	тот+V+PRES(Й);	тот[V]: держать
беләсеңме	бел+V+PRES(Й)+2SG(сЫң)+INT(мЫ);	бел[V]: знать, узнать
?	Type1
ЕЛАК	елак+Adj;
МИРТЛ	миртл+N+Sg+Nom;
:	Type2
Мин	мин+PN;	мин[PN]: я, мой
яратам	яра+V+CAUS(т)+HOR_SG(Йм);яра+V+CAUS(т)+PRES(Й)+1SG(м);ярат+V+PRES(Й)+1SG(м);	яра[V]: годиться | ярат[V]: любить
серләрне	сер+N+PL(ЛАр)+ACC(нЫ);	сер[N]: секрет, тайна
.	Type1
Бер	бер+Num;бер+PN;	бер[Num]: один, первый
тере	тере+Adj;	тере[Adj]: живой
җанга	җан+N+Sg+DIR(ГА);	җан[N]: душа
да	да+PART;
әйтмәм	әйт+V+FUT_INDF_NEG(мАс)+1SG(м);	әйт[V]: говорить, сказать
.	Type1
Кулымны	кул+N+Sg+POSS_1SG(Ым)+ACC(нЫ);	кул[N]: рука
күкрәгемә	күкрәк+N+Sg+POSS_1SG(Ым)+DIR(ГА);	күкрәк[N]: грудь
куеп	куй+V+ADVV_ACC(Ып);	куй[V]: положить, класть
ант	ант+N+Sg+Nom;	ант[N]: клятва
итәм	и+V+CAUS(т)+HOR_SG(Йм);и+V+CAUS(т)+PRES(Й)+1SG(м);ит+V+PRES(Й)+1SG(м);	ит[V]: делать, сделать
,	Type2
үлгәнче	үл+V+ADVV_SUCC(ГАнчЫ);	үл[V]: умереть, умирать
саклармын	сак+N+PL(ЛАр)+Nom+1SG(мЫн);сак+PROP+PL(ЛАр)+Nom+1SG(мЫн);сакла+V+FUT_INDF(Ыр)+1SG(мЫн);сакла+V+PCP_FUT(Ыр)+1SG(мЫн);	сак[N]: пост, стража | сакла[V]: сохранять, хранить
.	Type1
Яки	яки+CNJ;
үлемгә	үлем+N+Sg+DIR(ГА);	үлем[N]: смерть
охшаш	охша+V+RECP(Ыш)+IMP_SG();охша+V+VN_2(Ыш)+Nom;охшаш+Adj;	охшаш[Adj]: подобный, схожий
берәр	бер+Num+NUM_DISR(шАр);	бер[Num]: один, первый
нәрсәгә	нәрсә+PN+DIR(ГА);	нәрсә[PN]: что, вещь
кадәр	кадәр+Adv;кадәр+POST;	кадәр[POST]: до
.	Type1
Яки	яки+CNJ;
нәрсә	нәрсә+PN;	нәрсә[PN]: что, вещь
анда	анда+PN;ул+PN+LOC(ДА);	ул[PN]: он, она, оно, они, его, их
өрәкләрдә	өрәк+N+PL(ЛАр)+LOC(ДА);
.	Type1
Аңладыгыз	аңла+V+PST_DEF(ДЫ)+2PL(гЫз);	аңла[V]: понимать, понять
инде	инде+PART;
.	Type1
АЛЬБУС	альбус+N+Sg+Nom;
СКОРПИУСка	скорпиус+N+Sg+DIR(ГА);
баш	баш+N+Sg+Nom;	баш[N]: голова
кага	как+V+PRES(Й);
,	Type2
ул	ул+N+Sg+Nom;ул+PN;	ул[N]: сын | ул[PN]: он, она, оно, они, его, их
Вакыт-күчергечне	вакыт-күчергечн+N+Sg+POSS_3(СЫ)+Nom;вакыт-күчергеч+N+Sg+ACC(нЫ);
чыгарып	чыгар+V+ADVV_ACC(Ып);	чыгар[V]: вывести, выводить
күрсәтә	күрсәт+V+PRES(Й);	күрсәт[V]: показать, показывать
.	Type1
АЛЬБУС	альбус+N+Sg+Nom;
:	Type2
Без	без+N+Sg+Nom;без+PN;	без[PN]: мы, наш
вакытта	вакыт+N+Sg+LOC(ДА);	вакыт[N]: время, пора
сәяхәт	сәяхәт+N+Sg+Nom;	сәяхәт[N]: путешествие
итә	и+V+CAUS(т)+PRES(Й);ит+V+PRES(Й);	ит[V]: делать, сделать
алабыз	ал+V+PRES(Й)+1PL(бЫз);ала+Adj+1PL(бЫз);ала+Adj+Sg+POSS_1PL(ЫбЫз)+Nom;	ал[V]: брать, браться, взять | ала[Adj]: пегий
.	Type1
Син	син+PN;	син[PN]: ты, твой
безгә	без+PN+DIR(ГА);	без[PN]: мы, наш
торба	торба+N+Sg+Nom;	торба[N]: труба
аша	аш+V+PRES(Й);аша+POST;аша+V+IMP_SG();	аша[POST]: через | аша[V]: есть, кушать
сәяхәт	сәяхәт+N+Sg+Nom;	сәяхәт[N]: путешествие
итәргә	и+V+CAUS(т)+INF_1(ЫргА);ит+V+INF_1(ЫргА);	ит[V]: делать, сделать
булыша	бул+V+RECP(Ыш)+PRES(Й);	бул[V]: быть, случиться
аласың	ал+V+OBL(ЙсЫ)+POSS_2SG(Ың)+Nom;ал+V+PRES(Й)+2SG(сЫң);ала+Adj+2SG(сЫң);	ал[V]: брать, браться, взять | ала[Adj]: пегий
.	Type1
ә	ә+PART;
без	без+N+Sg+Nom;без+PN;	без[PN]: мы, наш
Седрик	Rus
Диггорины	диггорин+N+Sg+POSS_3(СЫ)+Nom;диггори+N+Sg+ACC(нЫ);
коткарырга	коткар+V+INF_1(ЫргА);	коткар[V]: спасать, спасти
җыенабыз	җый+V+REFL(Ын)+PRES(Й)+1PL(бЫз);	җый[V]: собирать, собрать
.	Type1
ЕЛАК	елак+Adj;
МИРТЛ	миртл+N+Sg+Nom;
(	Type3
көлемсерәп	көлемсерә+V+ADVV_ACC(Ып);
)	Type3
:	Type2
Йә	йә+CNJ;йә+INTRJ;
,	Type2
кызык	кызык+Adj;	кызык[Adj]: интересный, интересно
булачак	бул+V+FUT_DEF(АчАк);бул+V+PCP_FUT(АчАк);	бул[V]: быть, случиться
бугай	бугай+PART;
.	Type1
АЛЬБУС	альбус+N+Sg+Nom;
:	Type2
Без	без+N+Sg+Nom;без+PN;	без[PN]: мы, наш
вакытны	вакыт+N+Sg+ACC(нЫ);	вакыт[N]: время, пора
әрәм	әрәм+Adj;
итә	и+V+CAUS(т)+PRES(Й);ит+V+PRES(Й);	ит[V]: делать, сделать
алмыйбыз	ал+V+NEG(мА)+PRES(Й)+1PL(бЫз);	ал[V]: брать, браться, взять
.	Type1
ЕЛАК	елак+Adj;
МИРТЛ	миртл+N+Sg+Nom;
:	Type2
Бу	бу+PN;	бу[PN]: это, здесь
үзенчәлекле	үзенчәлек+N+ATTR_MUN(лЫ);	үзенчәлек[N]: особенность
улак	улак+N+Sg+Nom;
.	Type1
Бу	бу+PN;	бу[PN]: это, здесь
үзенчәлекле	үзенчәлек+N+ATTR_MUN(лЫ);	үзенчәлек[N]: особенность
улак	улак+N+Sg+Nom;
туры	тур+N+Sg+POSS_3(СЫ)+Nom;туры+Adj;	тур[N]: тур | туры[Adj]: прямой, прямо
күлгә	күл+N+Sg+DIR(ГА);	күл[N]: озеро
илтә	илт+V+PRES(Й);
.	Type1
әлбәттә	әлбәттә+MOD;	әлбәттә[MOD]: конечно, непременно
,	Type2
аның	ул+PN+GEN(нЫң);	ул[PN]: он, она, оно, они, его, их
монда	бу+PN+LOC(ДА);монда+Adv;	бу[PN]: это, здесь
булуы	бул+V+VN_1(у/ү/в)+POSS_3(СЫ)+Nom;	бул[V]: быть, случиться
кагыйдәләргә	кагыйдә+N+PL(ЛАр)+DIR(ГА);	кагыйдә[N]: правило
каршы	каршы+Adj;каршы+Adv;каршы+POST;	каршы[Adj]: противный, противоположный, наперекор | каршы[Adv]: наперекор | каршы[POST]: против
килә	кил+V+PRES(Й);	кил[V]: идти
,	Type2
әмма	әмма+CNJ;	әмма[CNJ]: но
бу	бу+PN;	бу[PN]: это, здесь
мәктәптә	мәктәп+N+Sg+LOC(ДА);	мәктәп[N]: школа, школьный
иске	иске+Adj;иске+PROP+Sg+Nom;	иске[Adj]: старый
нәрсәләр	нәрсә+PN+PL(ЛАр)+Nom;	нәрсә[PN]: что, вещь
гел	гел+Adv;	гел[Adv]: постоянно
күп	күп+Adj;	күп[Adj]: много
булды	бул+V+PST_DEF(ДЫ);	бул[V]: быть, случиться
.	Type1
Чыгыгыз	чык+N+Sg+POSS_2PL(ЫгЫз)+Nom;чык+V+IMP_PL(ЫгЫз);	чык[V]: выйти, выходить
шунда	шул+PN+LOC(ДА);	шул[PN]: это, так, оттуда, потом
,	Type2
һәм	һәм+CNJ;	һәм[CNJ]: и
торба	торба+N+Sg+Nom;	торба[N]: труба
сезне	сез+PN+ACC(нЫ);	сез[PN]: вы, ваш
туры	тур+N+Sg+POSS_3(СЫ)+Nom;туры+Adj;	тур[N]: тур | туры[Adj]: прямой, прямо
күлгә	күл+N+Sg+DIR(ГА);	күл[N]: озеро
илтәр	илт+V+PCP_FUT(Ыр);
.	Type1
АЛЬБУС	альбус+N+Sg+Nom;
улакка	улак+N+Sg+DIR(ГА);
керә	кер+V+PRES(Й);	кер[V]: войти, входить
һәм	һәм+CNJ;	һәм[CNJ]: и
мантиясен	мантия+N+Sg+POSS_3(СЫ)+ACC(нЫ);
сала	сал+V+PRES(Й);	сал[V]: класть, положить
.	Type1
СКОРПИУС	скорпиус+N+Sg+Nom;
аңа	ул+PN+DIR(ГА);	ул[PN]: он, она, оно, они, его, их
иярә	иярә+N+Sg+Nom;
АЛЬБУС	альбус+N+Sg+Nom;
сумкасыннан	сумка+N+Sg+POSS_3(СЫ)+ABL(ДАн);	сумка[N]: сумка
берничә	берничә+PN;
яшел	яшел+Adj;яшел+PROP+Sg+Nom;	яшел[Adj]: зелёный
яфрак	яфрак+N+Sg+Nom;	яфрак[N]: лист
алып	ал+V+ADVV_ACC(Ып);алып+N+Sg+Nom;	ал[V]: брать, браться, взять
,	Type2
шуларны	шул+PN+PL(ЛАр)+ACC(нЫ);	шул[PN]: это, так, оттуда, потом
СКОРПИУСка	скорпиус+N+Sg+DIR(ГА);
суза	суз+V+PRES(Й);	суз[V]: тянуть
.	Type1
АЛЬБУС	альбус+N+Sg+Nom;
:	Type2
Бераз	бераз+Adv;	бераз[Adv]: немного
сиңа	син+PN+DIR(ГА);	син[PN]: ты, твой
һәм	һәм+CNJ;	һәм[CNJ]: и
бераз	бераз+Adv;	бераз[Adv]: немного
миңа	мин+PN+DIR(ГА);	мин[PN]: я, мой
.	Type1
100	Num
СКОРПИУС	скорпиус+N+Sg+Nom;
:	Type2
Саңагүсемнәр	саңагүсемнәр+N+Sg+Nom;
?	Type1
Без	без+N+Sg+Nom;без+PN;	без[PN]: мы, наш
саңагүсемнәр	саңагүсемнәр+N+Sg+Nom;
кулланабызмы	куллан+V+PRES(Й)+1PL(бЫз)+INT(мЫ);	куллан[V]: употреблять
?	Type1
Су	су+N+Sg+Nom;	су[N]: вода
астында	ас+N+Sg+POSS_3(СЫ)+LOC(ДА);астында+POST;	астында[POST]: под
сулар	су+N+PL(ЛАр)+Nom;сула+V+FUT_INDF(Ыр);сула+V+PCP_FUT(Ыр);	су[N]: вода | сула[V]: дышать
өчен	өчен+POST;	өчен[POST]: для, за
?	Type1
АЛЬБУС	альбус+N+Sg+Nom;
:	Type2
әтием	әти+N+Sg+POSS_1SG(Ым)+Nom;	әти[N]: отец, папа
кебек	кебек+POST;	кебек[POST]: как
.	Type1
Йә	йә+CNJ;йә+INTRJ;
,	Type2
әзерме	әзер+Adj+INT(мЫ);	әзер[Adj]: готовый
син	син+PN;	син[PN]: ты, твой
?	Type1
СКОРПИУС	скорпиус+N+Sg+Nom;
:	Type2
Исеңдә	ис+N+Sg+POSS_2SG(Ың)+LOC(ДА);	ис[N]: запах
тот	тот+V+IMP_SG();	тот[V]: держать
:	Type2
вакыт	вакыт+N+Sg+Nom;	вакыт[N]: время, пора
бу	бу+PN;	бу[PN]: это, здесь
юлы	юл+N+Sg+POSS_3(СЫ)+Nom;	юл[N]: дорога, путь, строка, строчка
безне	без+PN+ACC(нЫ);	без[PN]: мы, наш
көтмәгәндә	көт+V+NEG(мА)+PCP_PS(ГАн)+LOC(ДА);	көт[V]: ждать, подождать
эләктерергә	эләк+V+CAUS(ДЫр)+INF_1(ЫргА);эләктер+V+INF_1(ЫргА);
тиеш	ти+V+RECP(Ыш)+IMP_SG();ти+V+VN_2(Ыш)+Nom;тиеш+MOD;
түгел	түгел+PART;
.	Type1
АЛЬБУС	альбус+N+Sg+Nom;
:	Type2
Биш	биш+Num;	биш[Num]: пять, пятый
минут	минут+N+Sg+Nom;	минут[N]: минута
,	Type2
бүгенгегә	бүгенге+Adj+Sg+DIR(ГА);
кире	кире+Adj;кире+Adv;	кире[Adj]: обратный, упрямый, обратно | кире[Adv]: обратно
кайтыр	кайт+V+FUT_INDF(Ыр);кайт+V+PCP_FUT(Ыр);	кайт[V]: возвратиться, возвращаться, возвращение
өчен	өчен+POST;	өчен[POST]: для, за
безнең	без+N+Sg+GEN(нЫң);без+PN+GEN(нЫң);	без[PN]: мы, наш
шул	шул+PART;шул+PN;	шул[PN]: это, так, оттуда, потом
гына	гына+PART;
бар	бар+MOD;бар+N+Sg+Nom;бар+PN;бар+V+IMP_SG();	бар[N]: бар | бар[V]: идти, пойти
.	Type1
СКОРПИУС	скорпиус+N+Sg+Nom;
:	Type2
Бар	бар+MOD;бар+N+Sg+Nom;бар+PN;бар+V+IMP_SG();	бар[N]: бар | бар[V]: идти, пойти
да	да+PART;
әйбәт	әйбәт+Adj;	әйбәт[Adj]: хороший, хорошо, лучше
булачак	бул+V+FUT_DEF(АчАк);бул+V+PCP_FUT(АчАк);	бул[V]: быть, случиться
диген	ди+V+IMP_SG();	ди[V]: говорить, сказать
әле	әле+CNJ;әле+PART;	әле[CNJ]: пока
.	Type1
АЛЬБУС	альбус+N+Sg+Nom;
(	Type3
көлемсерәп	көлемсерә+V+ADVV_ACC(Ып);
)	Type3
:	Type2
Бар	бар+MOD;бар+N+Sg+Nom;бар+PN;бар+V+IMP_SG();	бар[N]: бар | бар[V]: идти, пойти
да	да+PART;
искиткеч	искиткеч+Adv;	искиткеч[Adv]: удивительно
шәп	шәп+Adj;	шәп[Adj]: замечательный, замечательно
узачак	уз+V+FUT_DEF(АчАк);уз+V+PCP_FUT(АчАк);	уз[V]: пройти, проходить
.	Type1
әзерме	әзер+Adj+INT(мЫ);	әзер[Adj]: готовый
?	Type1
АЛЬБУС	альбус+N+Sg+Nom;
саңагүсемне	саңагүсемн+N+Sg+POSS_3(СЫ)+Nom;саңагүс+N+Sg+POSS_1SG(Ым)+ACC(нЫ);
авызына	авыз+N+Sg+POSS_3(СЫ)+DIR(ГА);	авыз[N]: рот
каба	каба+V+IMP_SG();кап+V+PRES(Й);
һәм	һәм+CNJ;	һәм[CNJ]: и
аска	ас+N+Sg+DIR(ГА);
төшеп	төш+V+ADVV_ACC(Ып);	төш[V]: опускаться, опуститься
югала	ю+V+RAR_1(ГАлА)+IMP_SG();югал+V+PRES(Й);	ю[V]: мыть
.	Type1
СКОРПИУС	скорпиус+N+Sg+Nom;
:	Type2
Юк	юк+MOD;
,	Type2
Альбус	альбус+N+Sg+Nom;
,	Type2
Альбус	альбус+N+Sg+Nom;
.	Type1
Ул	ул+N+Sg+Nom;ул+PN;	ул[N]: сын | ул[PN]: он, она, оно, они, его, их
карана	кара+V+REFL(Ын)+PRES(Й);каран+V+PRES(Й);	кара[V]: посмотреть, смотреть
,	Type2
ул	ул+N+Sg+Nom;ул+PN;	ул[N]: сын | ул[PN]: он, она, оно, они, его, их
һәм	һәм+CNJ;	һәм[CNJ]: и
ЕЛАК	елак+Adj;
МИРТЛ	миртл+N+Sg+Nom;
үзләре	үз+PN+PL(ЛАр)+POSS_3(СЫ)+Nom;	үз[PN]: сам
генә	генә+PART;
.	Type1
ЕЛАК	елак+Adj;
МИРТЛ	миртл+N+Sg+Nom;
:	Type2
Кыю	кый+V+VN_1(у/ү/в)+Nom;кыю+Adj;	кыю[Adj]: смелый, смело
егетләр	егет+N+PL(ЛАр)+Nom;	егет[N]: молодец, парень
миңа	мин+PN+DIR(ГА);	мин[PN]: я, мой
ошый	оша+V+PRES(Й);	оша[V]: нравиться, понравиться
.	Type1
СКОРПИУС	скорпиус+N+Sg+Nom;
(	Type3
бераз	бераз+Adv;	бераз[Adv]: немного
курка	курк+V+PRES(Й);	курк[V]: испугаться
,	Type2
ләкин	ләкин+CNJ;
кыюланырга	кыюла+V+REFL(Ын)+INF_1(ЫргА);кыюлан+V+INF_1(ЫргА);
тырыша	тырыш+V+PRES(Й);	тырыш[V]: постараться, пытаться, стараться
)	Type3
:	Type2
Алайса	алайса+MOD;	алайса[MOD]: в таком случае, если так, тогда
мин	мин+PN;	мин[PN]: я, мой
дә	дә+PART;
тулысынча	тулы+Adj+Sg+POSS_3(СЫ)+EQU(чА);	тулы[Adj]: полный, полно
әзер	әзер+Adj;	әзер[Adj]: готовый
.	Type1
Нәрсә	нәрсә+PN;	нәрсә[PN]: что, вещь
генә	генә+PART;
булса	бул+V+COND(сА);	бул[V]: быть, случиться
да	да+PART;
.	Type1
Ул	ул+N+Sg+Nom;ул+PN;	ул[N]: сын | ул[PN]: он, она, оно, они, его, их
саңагүсемне	саңагүсемн+N+Sg+POSS_3(СЫ)+Nom;саңагүс+N+Sg+POSS_1SG(Ым)+ACC(нЫ);
каба	каба+V+IMP_SG();кап+V+PRES(Й);
һәм	һәм+CNJ;	һәм[CNJ]: и
аска	ас+N+Sg+DIR(ГА);
төшеп	төш+V+ADVV_ACC(Ып);	төш[V]: опускаться, опуститься
югала	ю+V+RAR_1(ГАлА)+IMP_SG();югал+V+PRES(Й);	ю[V]: мыть
.	Type1
Сәхнәдә	сәхнә+N+Sg+LOC(ДА);	сәхнә[N]: сцена
ЕЛАК	елак+Adj;
МИРТЛ	миртл+N+Sg+Nom;
үзе	үзе+PN;
генә	генә+PART;
.	Type1
Галәмәт	галәмәт+Adj;
зур	зур+Adj;	зур[Adj]: большой
яктылык	якты+Adj+NMLZ(лЫк)+Sg+Nom;якты+Adj+PSBL(лЫк);якты+N+NMLZ(лЫк)+Sg+Nom;якты+N+PSBL(лЫк);	якты[Adj]: светлый, светло
кабынышы	кабын+V+VN_2(Ыш)+POSS_3(СЫ)+Nom;кап+V+REFL(Ын)+VN_2(Ыш)+POSS_3(СЫ)+Nom;
була	бул+V+PRES(Й);	бул[V]: быть, случиться
,	Type2
колак	колак+N+Sg+Nom;	колак[N]: ухо
тондыргыч	тондыргыч+N+Sg+Nom;
тавыш	тавыш+N+Sg+Nom;	тавыш[N]: голос, звук, крик, шум
ишетелә	ишет+V+PASS(Ыл)+PRES(Й);ишетел+V+PRES(Й);	ишет[V]: слышать, услышать
.	Type1
Вакыт	вакыт+N+Sg+Nom;	вакыт[N]: время, пора
туктап	тукта+V+ADVV_ACC(Ып);	тукта[V]: останавливаться, остановиться, остановка
кала	кал+V+PRES(Й);кала+N+Sg+Nom;	кал[V]: оставаться, остаться | кала[N]: город
.	Type1
Аннан	аннан+PN;ул+PN+ABL(ДАн);	ул[PN]: он, она, оно, они, его, их
ул	ул+N+Sg+Nom;ул+PN;	ул[N]: сын | ул[PN]: он, она, оно, они, его, их
кирегә	кире+Adj+Sg+DIR(ГА);	кире[Adj]: обратный, упрямый, обратно
борыла	бор+V+PASS(Ыл)+PRES(Й);борыл+V+PRES(Й);	бор[V]: повернуть, поворачивать
,	Type2
бер	бер+Num;бер+PN;	бер[Num]: один, первый
мәлгә	мәл+N+Sg+DIR(ГА);	мәл[N]: время
катып	кат+V+ADVV_ACC(Ып);
кала	кал+V+PRES(Й);кала+N+Sg+Nom;	кал[V]: оставаться, остаться | кала[N]: город
һәм	һәм+CNJ;	һәм[CNJ]: и
кире	кире+Adj;кире+Adv;	кире[Adj]: обратный, упрямый, обратно | кире[Adv]: обратно
юнәлештә	юнәл+V+VN_2(Ыш)+LOC(ДА);	юнәл[V]: направиться
хәрәкәтләнә	хәрәкәтлән+V+PRES(Й);
башлый	башла+V+PRES(Й);	башла[V]: начать, начинать, начаться, начинаться
.	Type1
Егетләр	егет+N+PL(ЛАр)+Nom;	егет[N]: молодец, парень
юк	юк+MOD;
.	Type1
һАРРИ	һарри+N+Sg+Nom;
йөгереп	йөгер+V+ADVV_ACC(Ып);	йөгер[V]: бегать
килеп	кил+V+ADVV_ACC(Ып);	кил[V]: идти
керә	кер+V+PRES(Й);	кер[V]: войти, входить
,	Type2
кашларын	каш+N+PL(ЛАр)+POSS_3(СЫ)+ACC(нЫ);	каш[N]: бровь
бик	бик+Adv;	бик[Adv]: очень
җыерган	җыер+V+PCP_PS(ГАн);җыер+V+PST_INDF(ГАн);
.	Type1
Аның	ул+PN+GEN(нЫң);	ул[PN]: он, она, оно, они, его, их
артыннан	арт+Adj+Sg+POSS_3(СЫ)+ABL(ДАн);артыннан+POST;
ДРАКО	драко+N+Sg+Nom;
,	Type2
ДЖИННИ	джинни+N+Sg+Nom;
һәм	һәм+CNJ;	һәм[CNJ]: и
ПРОФЕССОР	профессор+N+Sg+Nom;	профессор[N]: профессор
МАКГОНАГАЛЛ	макгонагалл+N+Sg+Nom;
килеп	кил+V+ADVV_ACC(Ып);	кил[V]: идти
керә	кер+V+PRES(Й);	кер[V]: войти, входить
.	Type1
һАРРИ	һарри+N+Sg+Nom;
:	Type2
Альбус…	Error
Альбус…	Error
ЕЛАК	елак+Adj;
МИРТЛ	миртл+N+Sg+Nom;
:	Type2
ул	ул+N+Sg+Nom;ул+PN;	ул[N]: сын | ул[PN]: он, она, оно, они, его, их
китте	кит+V+PST_DEF(ДЫ);	кит[V]: уйти, уходить
.	Type1
Егетләрнең	егет+N+PL(ЛАр)+GEN(нЫң);	егет[N]: молодец, парень
җирдә	җир+N+Sg+LOC(ДА);	җир[N]: земля, земной
яткан	ят+V+PCP_PS(ГАн);ят+V+PST_INDF(ГАн);яткан+Adj;	ят[V]: лечь, ложиться
мантияләрен	мантия+N+PL(ЛАр)+POSS_3(СЫ)+ACC(нЫ);
табалар	таба+N+PL(ЛАр)+Nom;табала+V+FUT_INDF(Ыр);табала+V+PCP_FUT(Ыр);тап+V+PRES(Й)+3PL(ЛАр);	таба[N]: сковорода | тап[V]: найти, находить
.	Type1
ПРОФЕССОР	профессор+N+Sg+Nom;	профессор[N]: профессор
МАКГОНАГАЛЛ	макгонагалл+N+Sg+Nom;
(	Type3
карта	карта+N+Sg+Nom;	карта[N]: карта
буенча	буенча+POST;	буенча[POST]: по
карап	кара+V+ADVV_ACC(Ып);	кара[V]: посмотреть, смотреть
)	Type3
:	Type2
Ул	ул+N+Sg+Nom;ул+PN;	ул[N]: сын | ул[PN]: он, она, оно, они, его, их
юкка	юкка+Adv;
чыкты	чык+V+PST_DEF(ДЫ);	чык[V]: выйти, выходить
.	Type1
Юк	юк+MOD;
,	Type2
ул	ул+N+Sg+Nom;ул+PN;	ул[N]: сын | ул[PN]: он, она, оно, они, его, их
һогвартс	һогвартс+N+Sg+Nom;
идәне	идән+N+Sg+POSS_3(СЫ)+Nom;	идән[N]: пол
астында	ас+N+Sg+POSS_3(СЫ)+LOC(ДА);астында+POST;	астында[POST]: под
йөри	йөр+V+PRES(Й);	йөр[V]: походить, ходить
,	Type2
ә	ә+PART;
юк	юк+MOD;
,	Type2
ул	ул+N+Sg+Nom;ул+PN;	ул[N]: сын | ул[PN]: он, она, оно, они, его, их
юк	юк+MOD;
булды…	Error
ДРАКО	драко+N+Sg+Nom;
:	Type2
Ничек	ничек+PN;
алай	алай+PN;
итә	и+V+CAUS(т)+PRES(Й);ит+V+PRES(Й);	ит[V]: делать, сделать
ала	ал+V+PRES(Й);ала+Adj;	ал[V]: брать, браться, взять | ала[Adj]: пегий
ул	ул+N+Sg+Nom;ул+PN;	ул[N]: сын | ул[PN]: он, она, оно, они, его, их
?	Type1
ЕЛАК	елак+Adj;
МИРТЛ	миртл+N+Sg+Nom;
:	Type2
Ул	ул+N+Sg+Nom;ул+PN;	ул[N]: сын | ул[PN]: он, она, оно, они, его, их
ялтыравык	ялтыравык+N+Sg+Nom;
һәм	һәм+CNJ;	һәм[CNJ]: и
сирәк	сирәк+Adj;	сирәк[Adj]: редкий, редко
бер	бер+Num;бер+PN;	бер[Num]: один, первый
нәрсә	нәрсә+PN;	нәрсә[PN]: что, вещь
белән	белән+POST;	белән[POST]: на, с
эшли	эшлә+V+PRES(Й);	эшлә[V]: делать, поступать, поступить, работать, сделать
.	Type1
һАРРИ	һарри+N+Sg+Nom;
:	Type2
Миртл	миртл+N+Sg+Nom;
!	Type1
101	Num
ЕЛАК	елак+Adj;
МИРТЛ	миртл+N+Sg+Nom;
:	Type2
Ой	Rus
,	Type2
син	син+PN;	син[PN]: ты, твой
тоттың	тот+V+PST_DEF(ДЫ)+2SG(ң);	тот[V]: держать
мине	ми+N+Sg+ACC(нЫ);мин+PN+ACC(нЫ);мин+PN+POSS_3(СЫ)+Nom;	ми[N]: мозг | мин[PN]: я, мой
.	Type1
ә	ә+PART;
мин	мин+PN;	мин[PN]: я, мой
шулкадәр	шулкадәр+Adv;
качырга	кач+V+INF_1(ЫргА);качыр+N+Sg+DIR(ГА);	кач[V]: прятаться, спрятаться
тырыштым	тырыш+V+PST_DEF(ДЫ)+1SG(м);	тырыш[V]: постараться, пытаться, стараться
.	Type1
Сәлам	сәлам+INTRJ;сәлам+N+Sg+Nom;
,	Type2
һарри	һарри+N+Sg+Nom;
.	Type1
Сәлам	сәлам+INTRJ;сәлам+N+Sg+Nom;
,	Type2
Драко	драко+N+Sg+Nom;
.	Type1
Сез	сез+PN;	сез[PN]: вы, ваш
тагын	тагын+Adv;	тагын[Adv]: ещё, опять, снова
начар	начар+Adj;	начар[Adj]: плохой, плохо
малайлар	малай+N+PL(ЛАр)+Nom;	малай[N]: мальчик
булдыгызмы	бул+V+PST_DEF(ДЫ)+2PL(гЫз)+INT(мЫ);	бул[V]: быть, случиться
?	Type1
һАРРИ	һарри+N+Sg+Nom;
:	Type2
Нинди	нинди+PN;	нинди[PN]: какой
ялтыравык	ялтыравык+N+Sg+Nom;
кулланды	куллан+V+PST_DEF(ДЫ);	куллан[V]: употреблять
ул	ул+N+Sg+Nom;ул+PN;	ул[N]: сын | ул[PN]: он, она, оно, они, его, их
?	Type1
ЕЛАК	елак+Adj;
МИРТЛ	миртл+N+Sg+Nom;
:	Type2
Миңа	мин+PN+DIR(ГА);	мин[PN]: я, мой
калса	кал+V+COND(сА);	кал[V]: оставаться, остаться
,	Type2
бу	бу+PN;	бу[PN]: это, здесь
сер	сер+N+Sg+Nom;	сер[N]: секрет, тайна
иде	и+V+PST_DEF(ДЫ);
,	Type2
әмма	әмма+CNJ;	әмма[CNJ]: но
мин	мин+PN;	мин[PN]: я, мой
синнән	син+PN+ABL(ДАн);	син[PN]: ты, твой
беркайчан	беркайчан+Adv;
да	да+PART;
бернәрсә	бернәрсә+PN;	бернәрсә[PN]: ничто
дә	дә+PART;
яшерә	яшер+V+PRES(Й);	яшер[V]: прятать, спрятать
алмас	ал+V+FUT_INDF_NEG(мАс);ал+V+PCP_FUT(мАс);	ал[V]: брать, браться, взять
идем	и+V+PST_DEF(ДЫ)+1SG(м);
,	Type2
һарри	һарри+N+Sg+Nom;
.	Type1
Ничек	ничек+PN;
син	син+PN;	син[PN]: ты, твой
шулай	шулай+PN;
үскән	үс+V+PCP_PS(ГАн);үс+V+PST_INDF(ГАн);	үс[V]: вырасти, расти
саен	саен+POST;сай+Adj+Sg+POSS_3(СЫ)+ACC(нЫ);
сөйкемлерәк	сөйкемле+Adj+COMP(рАк)+Sg+Nom;	сөйкемле[Adj]: симпатичный
һәм	һәм+CNJ;	һәм[CNJ]: и
сөйкемлерәк	сөйкемле+Adj+COMP(рАк)+Sg+Nom;	сөйкемле[Adj]: симпатичный
буласың	бул+V+OBL(ЙсЫ)+POSS_2SG(Ың)+Nom;бул+V+PRES(Й)+2SG(сЫң);	бул[V]: быть, случиться
?	Type1
Буең	буй+N+Sg+POSS_2SG(Ың)+Nom;буй+PROP+POSS_2SG(Ың)+Nom;	буй[N]: длина, рост
да	да+PART;
үскән	үс+V+PCP_PS(ГАн);үс+V+PST_INDF(ГАн);	үс[V]: вырасти, расти
.	Type1
һАРРИ	һарри+N+Sg+Nom;
:	Type2
Минем	мин+PN+GEN(нЫң);	мин[PN]: я, мой
улым	ул+N+Sg+POSS_1SG(Ым)+Nom;ул+PN+POSS_1SG(Ым)+Nom;	ул[N]: сын | ул[PN]: он, она, оно, они, его, их
куркыныч	куркыныч+Adj;	куркыныч[Adj]: опасный, опасно
астында	ас+N+Sg+POSS_3(СЫ)+LOC(ДА);астында+POST;	астында[POST]: под
.	Type1
Миңа	мин+PN+DIR(ГА);	мин[PN]: я, мой
ярдәмең	ярдәм+N+Sg+POSS_2SG(Ың)+Nom;	ярдәм[N]: помощь
кирәк	кирәк+MOD;
.	Type1
Нишләделәр	нишлә+V+PST_DEF(ДЫ)+3PL(ЛАр);
алар	алар+PN;	алар[PN]: они
,	Type2
Миртл	миртл+N+Sg+Nom;
?	Type1
ЕЛАК	елак+Adj;
МИРТЛ	миртл+N+Sg+Nom;
:	Type2
Күз	күз+N+Sg+Nom;	күз[N]: глаз
явын	яу+N+Sg+POSS_3(СЫ)+ACC(нЫ);яу+V+REFL(Ын)+IMP_SG();	яу[N]: войско | яу[V]: идти, падать, упасть
алырлык	ал+V+PCP_FUT(Ыр)+NMLZ(лЫк)+Sg+Nom;ал+V+PCP_FUT(Ыр)+PSBL(лЫк);	ал[V]: брать, браться, взять
чибәр	чибәр+Adj;	чибәр[Adj]: красивый, красиво
егетне	егет+N+Sg+ACC(нЫ);	егет[N]: молодец, парень
коткарырга	коткар+V+INF_1(ЫргА);	коткар[V]: спасать, спасти
киттеләр	ки+V+CAUS(т)+PST_DEF(ДЫ)+3PL(ЛАр);кит+V+CAUS(т)+PASS(Ыл)+PCP_FUT(Ыр);кит+V+PST_DEF(ДЫ)+3PL(ЛАр);	ки[V]: одеть | кит[V]: уйти, уходить
.	Type1
Седрик	Rus
Диггорины	диггорин+N+Sg+POSS_3(СЫ)+Nom;диггори+N+Sg+ACC(нЫ);
,	Type2
әлбәттә	әлбәттә+MOD;	әлбәттә[MOD]: конечно, непременно
.	Type1
һАРРИ	һарри+N+Sg+Nom;
шунда	шул+PN+LOC(ДА);	шул[PN]: это, так, оттуда, потом
ук	ук+N+Sg+Nom;ук+PART;	ук[N]: стрела
эшнең	эш+N+Sg+GEN(нЫң);	эш[N]: дело
нидә	ни+PN+LOC(ДА);	ни[PN]: что
икәнен	икән+MOD+Sg+POSS_3(СЫ)+ACC(нЫ);
аңлап	аң+N+DISTR(лАп);аңла+V+ADVV_ACC(Ып);	аң[N]: сознание | аңла[V]: понимать, понять
ала	ал+V+PRES(Й);ала+Adj;	ал[V]: брать, браться, взять | ала[Adj]: пегий
,	Type2
һәм	һәм+CNJ;	һәм[CNJ]: и
куркуга	курк+V+VN_1(у/ү/в)+DIR(ГА);курку+N+Sg+DIR(ГА);	курк[V]: испугаться | курку[N]: страх
бата	бат+V+PRES(Й);
.	Type1
ПРОФЕССОР	профессор+N+Sg+Nom;	профессор[N]: профессор
МАКГОНАГАЛЛ	макгонагалл+N+Sg+Nom;
:	Type2
Ләкин	ләкин+CNJ;
Седрик	Rus
Диггори	диггори+N+Sg+Nom;
фәлән	фәлән+PN;
ел	ел+N+Sg+Nom;	ел[N]: год²
элек	элек+Adv;элек+POST;	элек[Adv]: раньше, бывший | элек[POST]: раньше
һәлак	һәлак+N+Sg+Nom;
булды…	Error
ЕЛАК	елак+Adj;
МИРТЛ	миртл+N+Sg+Nom;
:	Type2
Ул	ул+N+Sg+Nom;ул+PN;	ул[N]: сын | ул[PN]: он, она, оно, они, его, их
моны	бу+PN+ACC(нЫ);	бу[PN]: это, здесь
үзгәртә	үзгәр+V+CAUS(т)+PRES(Й);үзгәрт+V+PRES(Й);	үзгәр[V]: измениться, изменяться | үзгәрт[V]: изменить, изменять
алуына	ал+V+VN_1(у/ү/в)+POSS_3(СЫ)+DIR(ГА);	ал[V]: брать, браться, взять
тулысынча	тулы+Adj+Sg+POSS_3(СЫ)+EQU(чА);	тулы[Adj]: полный, полно
ышана	ышан+V+PRES(Й);	ышан[V]: верить, поверить
иде	и+V+PST_DEF(ДЫ);
.	Type1
Ул	ул+N+Sg+Nom;ул+PN;	ул[N]: сын | ул[PN]: он, она, оно, они, его, их
бик	бик+Adv;	бик[Adv]: очень
үз	үз+PN;	үз[PN]: сам
Error	үзенә;
үз+PN+POSS_3(СЫ)+DIR(ГА);	ышанучан;
ышан+V+VN_1(у/ү/в)+USIT(чАн)+Sg+Nom;	бала;	бала: ребёнок
бала+N+Sg+Nom;	,;	,: ,
Type2	һарри;
NR	,;	,: ,
Type2	нәкъ;	нәкъ: именно
нәкъ+PART;	синең;
син+PN+GEN(нЫң);	кебек;	кебек: как
кебек+POST;	.;
һАРРИ	һарри+N+Sg+Nom;
:	Type2
Ул	ул+N+Sg+Nom;ул+PN;	ул[N]: сын | ул[PN]: он, она, оно, они, его, их
Амос	Rus
Диггори	диггори+N+Sg+Nom;
белән	белән+POST;	белән[POST]: на, с
әңгәмәмне	әңгәмә+N+Sg+POSS_1SG(Ым)+ACC(нЫ);	әңгәмә[N]: беседа
ишеткән…	Error
Альбус	альбус+N+Sg+Nom;
министрлыкның	министрлык+N+Sg+GEN(нЫң);	министрлык[N]: министерство
Вакыт-күчергечен	вакыт-күчергечен+N+Sg+Nom;
куллана	куллан+V+PRES(Й);	куллан[V]: употреблять
булса	бул+V+COND(сА);	бул[V]: быть, случиться
кирәк	кирәк+MOD;
.	Type1
әмма	әмма+CNJ;	әмма[CNJ]: но
юк	юк+MOD;
,	Type2
бу	бу+PN;	бу[PN]: это, здесь
мөмкин	мөмкин+MOD;
түгел	түгел+PART;
!	Type1
ПРОФЕССОР	профессор+N+Sg+Nom;	профессор[N]: профессор
МАКГОНАГАЛЛ	макгонагалл+N+Sg+Nom;
:	Type2
Министрлыкта	министрлык+N+Sg+LOC(ДА);	министрлык[N]: министерство
Вакыт-күчергеч	вакыт-күчергеч+N+Sg+Nom;
бармени	бармени+N+Sg+Nom;
?	Type1
Мин	мин+PN;	мин[PN]: я, мой
алар	алар+PN;	алар[PN]: они
ватылып	ват+V+PASS(Ыл)+ADVV_ACC(Ып);ватыл+V+ADVV_ACC(Ып);	ват[V]: ломать, сломать | ватыл[V]: ломаться
беткән	бет+V+PCP_PS(ГАн);бет+V+PST_INDF(ГАн);	бет[V]: кончаться, кончиться
дип	ди+V+ADVV_ACC(Ып);	ди[V]: говорить, сказать
уйлаган	уйла+V+PCP_PS(ГАн);уйла+V+PST_INDF(ГАн);	уйла[V]: думать
идем	и+V+PST_DEF(ДЫ)+1SG(м);
.	Type1
ЕЛАК	елак+Adj;
МИРТЛ	миртл+N+Sg+Nom;
:	Type2
Сез	сез+PN;	сез[PN]: вы, ваш
барыгыз	бар+N+Sg+POSS_2PL(ЫгЫз)+Nom;бар+PN+POSS_2PL(ЫгЫз)+Nom;бар+V+IMP_PL(ЫгЫз);бары+PN+POSS_2PL(ЫгЫз)+Nom;барыгыз+N+Sg+Nom;	бар[N]: бар | бар[V]: идти, пойти | бары[PN]: весь
да	да+PART;
шундый	шундый+Adj;
тәртипсезме	тәртип+N+ATTR_ABES(сЫз)+Sg+Nom+INT(мЫ);тәртип+N+Sg+2PL(сЫз)+INT(мЫ);	тәртип[N]: порядок, распорядок
ул	ул+N+Sg+Nom;ул+PN;	ул[N]: сын | ул[PN]: он, она, оно, они, его, их
?	Type1
ДРАКО	драко+N+Sg+Nom;
:	Type2
Кем	кем+PN;	кем[PN]: кто
дә	дә+PART;
булса	бул+V+COND(сА);	бул[V]: быть, случиться
аңлата	аң+N+MSRE(лАтА);аңла+V+CAUS(т)+PRES(Й);аңлат+V+PRES(Й);	аң[N]: сознание | аңла[V]: понимать, понять | аңлат[V]: объяснить, объяснять
аламы	ал+V+PRES(Й)+INT(мЫ);ала+Adj+INT(мЫ);	ал[V]: брать, браться, взять | ала[Adj]: пегий
–	Type2
нәрсә	нәрсә+PN;	нәрсә[PN]: что, вещь
бу	бу+PN;	бу[PN]: это, здесь
?	Type1
һАРРИ	һарри+N+Sg+Nom;
:	Type2
Альбус	альбус+N+Sg+Nom;
белән	белән+POST;	белән[POST]: на, с
Скорпиус	скорпиус+N+Sg+Nom;
югалмыйлар	югал+V+NEG(мА)+PRES(Й)+3PL(ЛАр);
да	да+PART;
,	Type2
пәйда	пәй+N+Sg+Nom+PART(ДА);пәй+N+Sg+LOC(ДА);
да	да+PART;
булмыйлар	бул+V+NEG(мА)+PRES(Й)+3PL(ЛАр);	бул[V]: быть, случиться
–	Type2
алар	алар+PN;	алар[PN]: они
сәяхәттә	сәяхәт+N+Sg+LOC(ДА);	сәяхәт[N]: путешествие
.	Type1
Вакыт	вакыт+N+Sg+Nom;	вакыт[N]: время, пора
буйлап	буй+N+DISTR(лАп);буй+PROP+DISTR(лАп);буйла+V+ADVV_ACC(Ып);буйлап+POST;	буй[N]: длина, рост | буйлап[POST]: по
сәяхәттә	сәяхәт+N+Sg+LOC(ДА);	сәяхәт[N]: путешествие
.	Type1
ИКЕНЧЕ	ике+Num+NUM_ORD(ЫнчЫ);	ике[Num]: два, оба, второй
ПәРДә	пәрдә+N+Sg+Nom;
,	Type2
ЕГЕРМЕНЧЕ	егерме+Num+NUM_ORD(ЫнчЫ);	егерме[Num]: двадцать, двадцатый
КүРЕНЕШ	күр+V+REFL(Ын)+RECP(Ыш)+IMP_SG();күр+V+REFL(Ын)+VN_2(Ыш)+Nom;күрен+V+RECP(Ыш)+IMP_SG();күрен+V+VN_2(Ыш)+Nom;күренеш+N+Sg+Nom;	күр[V]: видеть | күренеш[N]: вид, явление
өЧ	өч+Num;	өч[Num]: три, третий
ТЫЛСЫМЧЫ	тылсым+N+PROF(чЫ)+Sg+Nom;
БәЙГЕСЕ	бәйге+N+Sg+POSS_3(СЫ)+Nom;	бәйге[N]: соревнование
,	Type2
КүЛ	күл+N+Sg+Nom;	күл[N]: озеро
,	Type2
1995	Num
ел	ел+N+Sg+Nom;	ел[N]: год²
ЛЮДО	людо+N+Sg+Nom;
БЭГМЕН	бэгмен+N+Sg+Nom;
:	Type2
Ханымнар	хан+N+Sg+POSS_1SG(Ым)+PL(ЛАр)+Nom;ханым+N+PL(ЛАр)+Nom;	хан[N]: хан | ханым[N]: госпожа
һәм	һәм+CNJ;	һәм[CNJ]: и
әфәнделәр	әфәнде+N+PL(ЛАр)+Nom;	әфәнде[N]: господин
,	Type2
кызлар	кыз+N+PL(ЛАр)+Nom;	кыз[N]: девушка, дочь
һәм	һәм+CNJ;	һәм[CNJ]: и
егетләр	егет+N+PL(ЛАр)+Nom;	егет[N]: молодец, парень
,	Type2
мин	мин+PN;	мин[PN]: я, мой
сезне	сез+PN+ACC(нЫ);	сез[PN]: вы, ваш
бөекләрдән	бөек+Adj+PL(ЛАр)+ABL(ДАн);	бөек[Adj]: великий
бөек	бөек+Adj;	бөек[Adj]: великий
,	Type2
шаккатып	шаккат+V+ADVV_ACC(Ып);
туя	туй+V+PRES(Й);
алмаслык	ал+V+PCP_FUT(мАс)+NMLZ(лЫк)+Sg+Nom;ал+V+PCP_FUT(мАс)+PSBL(лЫк);	ал[V]: брать, браться, взять
,	Type2
бер	бер+Num;бер+PN;	бер[Num]: один, первый
һәм	һәм+CNJ;	һәм[CNJ]: и
бердәнбер	бердәнбер+N+Sg+Nom;
өч	өч+Num;	өч[Num]: три, третий
тылсымчы	тылсым+N+PROF(чЫ)+Sg+Nom;
бәйгесен	бәйге+N+Sg+POSS_3(СЫ)+ACC(нЫ);	бәйге[N]: соревнование
карарга	кара+V+INF_1(ЫргА);карар+N+Sg+DIR(ГА);	кара[V]: посмотреть, смотреть | карар[N]: постановление
тәкъдим	тәкъдим+N+Sg+Nom;	тәкъдим[N]: предложение
итәм	и+V+CAUS(т)+HOR_SG(Йм);и+V+CAUS(т)+PRES(Й)+1SG(м);ит+V+PRES(Й)+1SG(м);	ит[V]: делать, сделать
.	Type1
Кемнәр	кем+PN+PL(ЛАр)+Nom;	кем[PN]: кто
безнең	без+N+Sg+GEN(нЫң);без+PN+GEN(нЫң);	без[PN]: мы, наш
һогвартсан	һогвартсан+N+Sg+Nom;
алкышларыгызны	алкы+V+VN_2(Ыш)+PL(ЛАр)+POSS_2PL(ЫгЫз)+ACC(нЫ);
ишеттерегез	ишет+V+CAUS(ДЫр)+IMP_PL(ЫгЫз);ишеттер+V+IMP_PL(ЫгЫз);	ишет[V]: слышать, услышать
.	Type1
Көчле	көч+N+ATTR_MUN(лЫ);	көч[N]: сила
алкышлар	алкы+V+VN_2(Ыш)+PL(ЛАр)+Nom;алкышла+V+FUT_INDF(Ыр);алкышла+V+PCP_FUT(Ыр);
.	Type1
102	Num
Хәзер	хәзер+Adv;	хәзер[Adv]: сейчас, нынешний
АЛЬБУС	альбус+N+Sg+Nom;
белән	белән+POST;	белән[POST]: на, с
СКОРПИУС	скорпиус+N+Sg+Nom;
күл	күл+N+Sg+Nom;	күл[N]: озеро
аркылы	аркылы+Adj;аркылы+POST;	аркылы[POST]: через
йөзә	йөз+V+PRES(Й);	йөз[V]: плавать
.	Type1
Алар	алар+PN;	алар[PN]: они
җиңел	җиң+V+PASS(Ыл)+IMP_SG();җиңел+Adj;җиңел+V+IMP_SG();	җиң[V]: победить | җиңел[Adj]: легкий, легко
генә	генә+PART;
,	Type2
грация	грация+N+Sg+Nom;
белән	белән+POST;	белән[POST]: на, с
суны	су+N+Sg+ACC(нЫ);	су[N]: вода
кичәләр	кич+V+PRES(Й)+3PL(ЛАр);кичә+N+PL(ЛАр)+Nom;	кич[V]: перейти, переходить
.	Type1
әгәр	әгәр+CNJ;
сез	сез+PN;	сез[PN]: вы, ваш
Дурмстрангтан	дурмстранг+N+Sg+ABL(ДАн);
икән	икән+MOD;икән+PART;
,	Type2
кул	кул+N+Sg+Nom;	кул[N]: рука
чабыгыз	чап+V+IMP_PL(ЫгЫз);	чап[V]: бегать, побежать
.	Type1
Көчле	көч+N+ATTR_MUN(лЫ);	көч[N]: сила
алкышлар	алкы+V+VN_2(Ыш)+PL(ЛАр)+Nom;алкышла+V+FUT_INDF(Ыр);алкышла+V+PCP_FUT(Ыр);
.	Type1
һәМ	һәм+CNJ;	һәм[CNJ]: и
әГәР	әгәр+CNJ;
СЕЗ	сез+PN;	сез[PN]: вы, ваш
СөЙМБАТОННАН	сөймбатоннан+N+Sg+Nom;
БУЛСАГЫЗ	бул+V+COND(сА)+2PL(гЫз);	бул[V]: быть, случиться
,	Type2
АЛКЫШЛАГЫЗ	алкышла+V+IMP_PL(ЫгЫз);
.	Type1
Бик	бик+Adv;	бик[Adv]: очень
зәгыйфь	зәгыйфь+Adj;
алкышлар	алкы+V+VN_2(Ыш)+PL(ЛАр)+Nom;алкышла+V+FUT_INDF(Ыр);алкышла+V+PCP_FUT(Ыр);
ишетелә	ишет+V+PASS(Ыл)+PRES(Й);ишетел+V+PRES(Й);	ишет[V]: слышать, услышать
.	Type1
Французлар	француз+N+PL(ЛАр)+Nom;	француз[N]: француз
бүген	бүген+Adv;	бүген[Adv]: сегодня, сегодняшний
дә	дә+PART;
бик	бик+Adv;	бик[Adv]: очень
шаулашалар	шаула+V+RECP(Ыш)+PRES(Й)+3PL(ЛАр);
икән	икән+MOD;икән+PART;
.	Type1
һәм	һәм+CNJ;	һәм[CNJ]: и
алар	алар+PN;	алар[PN]: они
башлыйлар	башла+V+PRES(Й)+3PL(ЛАр);	башла[V]: начать, начинать, начаться, начинаться
!	Type1
Виктор	виктор+PROP+Sg+Nom;
–	Type2
акула	акула+N+Sg+Nom;	акула[N]: акула
,	Type2
әлбәттә	әлбәттә+MOD;	әлбәттә[MOD]: конечно, непременно
,	Type2
бу	бу+PN;	бу[PN]: это, здесь
ул	ул+N+Sg+Nom;ул+PN;	ул[N]: сын | ул[PN]: он, она, оно, они, его, их
,	Type2
Флёр	Rus
исә	и+V+COND(сА);ис+V+PRES(Й);исә+CNJ;	ис[V]: дуть
бик	бик+Adv;	бик[Adv]: очень
шәп	шәп+Adj;	шәп[Adj]: замечательный, замечательно
күренә	күр+V+REFL(Ын)+PRES(Й);күрен+V+PRES(Й);	күр[V]: видеть
,	Type2
батыр	бат+V+FUT_INDF(Ыр);бат+V+PCP_FUT(Ыр);батыр+N+Sg+Nom;батыр+V+IMP_SG();	батыр[N]: храбрец
һарри	һарри+N+Sg+Nom;
саңагүсем	саңагүс+N+Sg+POSS_1SG(Ым)+Nom;
куллана	куллан+V+PRES(Й);	куллан[V]: употреблять
,	Type2
акыллы	акыл+N+ATTR_MUN(лЫ);	акыл[N]: ум
һарри	һарри+N+Sg+Nom;
,	Type2
бик	бик+Adv;	бик[Adv]: очень
акыллы	акыл+N+ATTR_MUN(лЫ);	акыл[N]: ум
,	Type2
һәм	һәм+CNJ;	һәм[CNJ]: и
Седрик	Rus
,	Type2
хуш	хуш+Adj;хуш+INTRJ;	хуш[Adj]: бодрый, приятный, приятно
,	Type2
Седрик	Rus
,	Type2
ничек	ничек+PN;
кызык	кызык+Adj;	кызык[Adj]: интересный, интересно
,	Type2
ә	ә+PART;
,	Type2
ханымнар	хан+N+Sg+POSS_1SG(Ым)+PL(ЛАр)+Nom;ханым+N+PL(ЛАр)+Nom;	хан[N]: хан | ханым[N]: госпожа
һәм	һәм+CNJ;	һәм[CNJ]: и
әфәнделәр	әфәнде+N+PL(ЛАр)+Nom;	әфәнде[N]: господин
,	Type2
Седрик	Rus
күлне	күл+N+Sg+ACC(нЫ);	күл[N]: озеро
йөзеп	йөз+V+ADVV_ACC(Ып);	йөз[V]: плавать
чыгар	чыгар+V+IMP_SG();чык+V+PCP_FUT(Ыр);	чыгар[V]: вывести, выводить | чык[V]: выйти, выходить
өчен	өчен+POST;	өчен[POST]: для, за
Куык	куык+N+Sg+Nom;
әфсене	әфсен+N+Sg+POSS_3(СЫ)+Nom;
куллана	куллан+V+PRES(Й);	куллан[V]: употреблять
.	Type1
СЕДРИК	Rus
ДИГГОРИ	диггори+N+Sg+Nom;
су	су+N+Sg+Nom;	су[N]: вода
астында	ас+N+Sg+POSS_3(СЫ)+LOC(ДА);астында+POST;	астында[POST]: под
егетләргә	егет+N+PL(ЛАр)+DIR(ГА);	егет[N]: молодец, парень
якынлаша	якынла+V+RECP(Ыш)+PRES(Й);
,	Type2
аның	ул+PN+GEN(нЫң);	ул[PN]: он, она, оно, они, его, их
башында	баш+N+Sg+POSS_3(СЫ)+LOC(ДА);	баш[N]: голова
куык	куык+N+Sg+Nom;
.	Type1
АЛЬБУС	альбус+N+Sg+Nom;
белән	белән+POST;	белән[POST]: на, с
СКОРПИУС	скорпиус+N+Sg+Nom;
икесе	ике+Num+POSS_3(СЫ)+Nom;	ике[Num]: два, оба, второй
бергә	бер+Num+DIR(ГА);бер+PN+DIR(ГА);бергә+Adv;	бер[Num]: один, первый | бергә[Adv]: вместе
таякларын	таяк+N+PL(ЛАр)+POSS_3(СЫ)+ACC(нЫ);	таяк[N]: палка
күтәрәләр	күтәр+V+PRES(Й)+3PL(ЛАр);	күтәр[V]: поднимать, поднять
һәм	һәм+CNJ;	һәм[CNJ]: и
су	су+N+Sg+Nom;	су[N]: вода
астында	ас+N+Sg+POSS_3(СЫ)+LOC(ДА);астында+POST;	астында[POST]: под
Энгоргиолау	энгоргиолау+N+Sg+Nom;
әфсенен	әфсен+N+Sg+POSS_3(СЫ)+ACC(нЫ);
җибәрәләр	җибәр+V+PRES(Й)+3PL(ЛАр);	җибәр[V]: пускать, пустить
.	Type1
СЕДРИК	Rus
борыла	бор+V+PASS(Ыл)+PRES(Й);борыл+V+PRES(Й);	бор[V]: повернуть, поворачивать
һәм	һәм+CNJ;	һәм[CNJ]: и
аларга	алар+PN+DIR(ГА);	алар[PN]: они
аптырап	аптыра+V+ADVV_ACC(Ып);
карый	кара+V+PRES(Й);карый+N+Sg+Nom;	кара[V]: посмотреть, смотреть
.	Type1
әфсен	әфсен+N+Sg+Nom;
аңа	ул+PN+DIR(ГА);	ул[PN]: он, она, оно, они, его, их
барып	бар+V+ADVV_ACC(Ып);	бар[V]: идти, пойти
җитә	җит+V+PRES(Й);	җит[V]: дойти, доходить
,	Type2
һәм	һәм+CNJ;	һәм[CNJ]: и
аның	ул+PN+GEN(нЫң);	ул[PN]: он, она, оно, они, его, их
тирәсендә	тирә+Adj+Sg+POSS_3(СЫ)+LOC(ДА);тирәсендә+POST;
су	су+N+Sg+Nom;	су[N]: вода
алтын	алтын+N+Sg+Nom;	алтын[N]: золото, золотой
төскә	төс+N+Sg+DIR(ГА);	төс[N]: цвет
керә	кер+V+PRES(Й);	кер[V]: войти, входить
.	Type1
Шуннан	шул+PN+ABL(ДАн);	шул[PN]: это, так, оттуда, потом
соң	соң+Adv;соң+N+Sg+Nom;соң+PART;соң+POST;	соң[Adv]: же, поздно, последний | соң[N]: конец | соң[POST]: после
СЕДРИК	Rus
үсә	үс+V+PRES(Й);	үс[V]: вырасти, расти
һәм	һәм+CNJ;	һәм[CNJ]: и
үсә	үс+V+PRES(Й);	үс[V]: вырасти, расти
,	Type2
бик	бик+Adv;	бик[Adv]: очень
зур	зур+Adj;	зур[Adj]: большой
булып	бул+V+ADVV_ACC(Ып);	бул[V]: быть, случиться
үсә	үс+V+PRES(Й);	үс[V]: вырасти, расти
башлый	башла+V+PRES(Й);	башла[V]: начать, начинать, начаться, начинаться
.	Type1
Ул	ул+N+Sg+Nom;ул+PN;	ул[N]: сын | ул[PN]: он, она, оно, они, его, их
үз-үзенә	үз-үз+PN+POSS_3(СЫ)+DIR(ГА);
карана	кара+V+REFL(Ын)+PRES(Й);каран+V+PRES(Й);	кара[V]: посмотреть, смотреть
,	Type2
тәмам	тәмам+MOD;
паникага	паника+N+Sg+DIR(ГА);
бирелә	бир+V+PASS(Ыл)+PRES(Й);бирел+V+PRES(Й);	бир[V]: давать, дать, даваться
.	Type1
Егетләр	егет+N+PL(ЛАр)+Nom;	егет[N]: молодец, парень
берни	берни+PN;
эшли	эшлә+V+PRES(Й);	эшлә[V]: делать, поступать, поступить, работать, сделать
алмаган	ал+V+NEG(мА)+PCP_PS(ГАн);ал+V+NEG(мА)+PST_INDF(ГАн);	ал[V]: брать, браться, взять
СЕДРИКның	седрикн+N+Sg+POSS_2SG(Ың)+Nom;седрик+N+Sg+GEN(нЫң);
су	су+N+Sg+Nom;	су[N]: вода
өстенә	өс+N+Sg+POSS_3(СЫ)+DIR(ГА);өстенә+POST;
күтәрелүен	күтәр+V+PASS(Ыл)+VN_1(у/ү/в)+POSS_3(СЫ)+ACC(нЫ);күтәрел+V+VN_1(у/ү/в)+POSS_3(СЫ)+ACC(нЫ);	күтәр[V]: поднимать, поднять | күтәрел[V]: подниматься, подняться
карап	кара+V+ADVV_ACC(Ып);	кара[V]: посмотреть, смотреть
тора	тор+V+PRES(Й);	тор[V]: вставать, встать, стоять
.	Type1
Вәләкин	вәләкин+CNJ;
юк	юк+MOD;
,	Type2
нәрсә	нәрсә+PN;	нәрсә[PN]: что, вещь
бу…	Error
Седрик	Rus
Диггори	диггори+N+Sg+Nom;
су	су+N+Sg+Nom;	су[N]: вода
өстенә	өс+N+Sg+POSS_3(СЫ)+DIR(ГА);өстенә+POST;
калкып	калк+V+ADVV_ACC(Ып);
чыкты	чык+V+PST_DEF(ДЫ);	чык[V]: выйти, выходить
һәм	һәм+CNJ;	һәм[CNJ]: и
,	Type2
күрәсең	күр+V+OBL(ЙсЫ)+POSS_2SG(Ың)+Nom;күр+V+PRES(Й)+2SG(сЫң);күрәсең+MOD;	күр[V]: видеть | күрәсең[MOD]: видимо, очевидно
,	Type2
ярыштан	яр+V+VN_2(Ыш)+ABL(ДАн);
да	да+PART;
чыгадыр	чык+V+PRES(Й)+PROB(ДЫр);	чык[V]: выйти, выходить
.	Type1
Аһ	аһ+INTRJ;
,	Type2
ханымнар	хан+N+Sg+POSS_1SG(Ым)+PL(ЛАр)+Nom;ханым+N+PL(ЛАр)+Nom;	хан[N]: хан | ханым[N]: госпожа
һәм	һәм+CNJ;	һәм[CNJ]: и
әфәнделәр	әфәнде+N+PL(ЛАр)+Nom;	әфәнде[N]: господин
,	Type2
безнең	без+N+Sg+GEN(нЫң);без+PN+GEN(нЫң);	без[PN]: мы, наш
җиңүчебез	җиң+V+VN_1(у/ү/в)+PROF(чЫ)+Sg+Nom+1PL(бЫз);җиң+V+VN_1(у/ү/в)+PROF(чЫ)+Sg+POSS_1PL(ЫбЫз)+Nom;	җиң[V]: победить
юк	юк+MOD;
,	Type2
ләкин	ләкин+CNJ;
шунысы	шул+PN+POSS_3(СЫ)+Nom;	шул[PN]: это, так, оттуда, потом
ачык	ачык+Adj;	ачык[Adj]: открыто
:	Type2
безнең	без+N+Sg+GEN(нЫң);без+PN+GEN(нЫң);	без[PN]: мы, наш
җиңелүчебез	җиң+V+PASS(Ыл)+VN_1(у/ү/в)+PROF(чЫ)+Sg+Nom+1PL(бЫз);җиң+V+PASS(Ыл)+VN_1(у/ү/в)+PROF(чЫ)+Sg+POSS_1PL(ЫбЫз)+Nom;җиңел+V+VN_1(у/ү/в)+PROF(чЫ)+Sg+Nom+1PL(бЫз);җиңел+V+VN_1(у/ү/в)+PROF(чЫ)+Sg+POSS_1PL(ЫбЫз)+Nom;	җиң[V]: победить
бар	бар+MOD;бар+N+Sg+Nom;бар+PN;бар+V+IMP_SG();	бар[N]: бар | бар[V]: идти, пойти
.	Type1
Седрик	Rus
Диггори	диггори+N+Sg+Nom;
шар	шар+N+Sg+Nom;	шар[N]: шар
эчендә	эч+N+Sg+POSS_3(СЫ)+LOC(ДА);эчендә+POST;	эч[N]: в, из, внутри, в течение, внутренность
калды	кал+V+PST_DEF(ДЫ);	кал[V]: оставаться, остаться
,	Type2
хәзер	хәзер+Adv;	хәзер[Adv]: сейчас, нынешний
бу	бу+PN;	бу[PN]: это, здесь
шар	шар+N+Sg+Nom;	шар[N]: шар
очарга	оч+V+INF_1(ЫргА);очар+Adj+Sg+DIR(ГА);	оч[V]: лететь
җыена	җый+V+REFL(Ын)+PRES(Й);	җый[V]: собирать, собрать
.	Type1
Очарга	оч+V+INF_1(ЫргА);очар+Adj+Sg+DIR(ГА);	оч[V]: лететь
,	Type2
җәмәгать	җәмәгать+N+Sg+Nom;	җәмәгать[N]: сообщество
,	Type2
очарга	оч+V+INF_1(ЫргА);очар+Adj+Sg+DIR(ГА);	оч[V]: лететь
.	Type1
Бу	бу+PN;	бу[PN]: это, здесь
биремнән	бирем+N+Sg+ABL(ДАн);	бирем[N]: задание
һәм	һәм+CNJ;	һәм[CNJ]: и
бөтен	бөтен+PN;
бәйгедән	бәйге+N+Sg+ABL(ДАн);	бәйге[N]: соревнование
очып	оч+V+ADVV_ACC(Ып);	оч[V]: лететь
китәргә	кит+V+INF_1(ЫргА);	кит[V]: уйти, уходить
,	Type2
йә	йә+CNJ;йә+INTRJ;
Хода	хода+N+Sg+Nom;
,	Type2
хәлләр	хәл+N+PL(ЛАр)+Nom;	хәл[N]: состояние
тагын	тагын+Adv;	тагын[Adv]: ещё, опять, снова
да	да+PART;
мәзәгрәк	мәзәгрәк+N+Sg+Nom;
була	бул+V+PRES(Й);	бул[V]: быть, случиться
бара	бар+V+PRES(Й);	бар[V]: идти, пойти
,	Type2
һәм	һәм+CNJ;	һәм[CNJ]: и
менә	мен+V+PRES(Й);менә+PART;	мен[V]: подниматься, подняться
Седрик	Rus
янында	ян+N+Sg+POSS_3(СЫ)+LOC(ДА);янында+POST;	ян[N]: к, мимо, у, бок
фейерверклар	фейерверк+N+PL(ЛАр)+Nom;
ата	ат+V+PRES(Й);ата+N+Sg+Nom;ата+V+IMP_SG();	ат[V]: стрелять | ата[N]: отец, отчий | ата[V]: назвать, называть, называться
башлады	башла+V+PST_DEF(ДЫ);	башла[V]: начать, начинать, начаться, начинаться
,	Type2
«	Type4
Рон	Rus
ярата	яра+V+CAUS(т)+PRES(Й);ярат+V+PRES(Й);	яра[V]: годиться | ярат[V]: любить
һермионаны	һермионан+N+Sg+POSS_3(СЫ)+Nom;һермиона+N+Sg+ACC(нЫ);
»	Type4
дигән	ди+V+PCP_PS(ГАн);ди+V+PST_INDF(ГАн);	ди[V]: говорить, сказать
язу	яз+V+VN_1(у/ү/в)+Nom;	яз[V]: написать, писать
ата	ат+V+PRES(Й);ата+N+Sg+Nom;ата+V+IMP_SG();	ат[V]: стрелять | ата[N]: отец, отчий | ата[V]: назвать, называть, называться
алар	алар+PN;	алар[PN]: они
.	Type1
Тамашачыларга	тамаша+N+PROF(чЫ)+PL(ЛАр)+DIR(ГА);тамашачы+N+PL(ЛАр)+DIR(ГА);	тамаша[N]: представление
бу	бу+PN;	бу[PN]: это, здесь
ошый	оша+V+PRES(Й);	оша[V]: нравиться, понравиться
,	Type2
аһ	аһ+INTRJ;
,	Type2
җәмәгать	җәмәгать+N+Sg+Nom;	җәмәгать[N]: сообщество
,	Type2
Седрикның	седрикн+N+Sg+POSS_2SG(Ың)+Nom;седрик+N+Sg+GEN(нЫң);
йөзендәге	йөз+N+Sg+POSS_3(СЫ)+ATTR_LOC(ДАгЫ);йөз+Num+POSS_3(СЫ)+ATTR_LOC(ДАгЫ);	йөз[N]: лицо | йөз[Num]: сто, сотый
караш…	Error
Мондагы	мондагы+Adj;
картина	картина+N+Sg+Nom;	картина[N]: картина
,	Type2
бу	бу+PN;	бу[PN]: это, здесь
караш	кара+V+RECP(Ыш)+IMP_SG();кара+V+VN_2(Ыш)+Nom;караш+N+Sg+Nom;	кара[V]: посмотреть, смотреть | караш[N]: взгляд
,	Type2
бу	бу+PN;	бу[PN]: это, здесь
фаҗига…	Error
Нинди	нинди+PN;	нинди[PN]: какой
хурлык	хур+Adj+NMLZ(лЫк)+Sg+Nom;хур+Adj+PSBL(лЫк);
,	Type2
моны	бу+PN+ACC(нЫ);	бу[PN]: это, здесь
тасвирлар	тасвирла+V+FUT_INDF(Ыр);тасвирла+V+PCP_FUT(Ыр);	тасвирла[V]: описать, описывать
өчен	өчен+POST;	өчен[POST]: для, за
бер	бер+Num;бер+PN;	бер[Num]: один, первый
сүз	сүз+N+Sg+Nom;	сүз[N]: слово
дә	дә+PART;
таба	таба+N+Sg+Nom;таба+POST;тап+V+PRES(Й);	таба[N]: сковорода | таба[POST]: к | тап[V]: найти, находить
алмыйм	ал+V+NEG(мА)+HOR_SG(Йм);ал+V+NEG(мА)+PRES(Й)+1SG(м);	ал[V]: брать, браться, взять
.	Type1
һәм	һәм+CNJ;	һәм[CNJ]: и
АЛЬБУС	альбус+N+Sg+Nom;
су	су+N+Sg+Nom;	су[N]: вода
астында	ас+N+Sg+POSS_3(СЫ)+LOC(ДА);астында+POST;	астында[POST]: под
СКОРПИУСка	скорпиус+N+Sg+DIR(ГА);
киң	киң+Adj;	киң[Adj]: широкий, широко
итеп	ит+V+ADVV_ACC(Ып);	ит[V]: делать, сделать
елмая	елмай+V+PRES(Й);	елмай[V]: улыбаться, улыбнуться
һәм	һәм+CNJ;	һәм[CNJ]: и
алар	алар+PN;	алар[PN]: они
учка	уч+N+Sg+DIR(ГА);
уч	уч+N+Sg+Nom;
сугыша	сук+V+RECP(Ыш)+PRES(Й);	сук[V]: бить, побить
.	Type1
Аннары	аннары+PN;
АЛЬБУС	альбус+N+Sg+Nom;
өскә	өс+N+Sg+DIR(ГА);
таба	таба+N+Sg+Nom;таба+POST;тап+V+PRES(Й);	таба[N]: сковорода | таба[POST]: к | тап[V]: найти, находить
төртеп	төр+V+CAUS(т)+ADVV_ACC(Ып);төрт+V+ADVV_ACC(Ып);	төр[V]: завернуть | төрт[V]: ткнуть
күрсәтә	күрсәт+V+PRES(Й);	күрсәт[V]: показать, показывать
,	Type2
СКОРПИУС	скорпиус+N+Sg+Nom;
баш	баш+N+Sg+Nom;	баш[N]: голова
кага	как+V+PRES(Й);
,	Type2
һәм	һәм+CNJ;	һәм[CNJ]: и
алар	алар+PN;	алар[PN]: они
өскә	өс+N+Sg+DIR(ГА);
таба	таба+N+Sg+Nom;таба+POST;тап+V+PRES(Й);	таба[N]: сковорода | таба[POST]: к | тап[V]: найти, находить
йөзә	йөз+V+PRES(Й);	йөз[V]: плавать
башлыйлар	башла+V+PRES(Й)+3PL(ЛАр);	башла[V]: начать, начинать, начаться, начинаться
.	Type1
СЕДРИК	Rus
калкып	калк+V+ADVV_ACC(Ып);
чыгу	чыгу+N+Sg+Nom;чык+V+VN_1(у/ү/в)+Nom;	чык[V]: выйти, выходить
белән	белән+POST;	белән[POST]: на, с
,	Type2
кешеләр	кеше+N+PL(ЛАр)+Nom;	кеше[N]: человек
көләргә	көл+V+INF_1(ЫргА);	көл[V]: засмеяться, смеяться
тотына	тот+V+REFL(Ын)+PRES(Й);тотын+V+PRES(Й);	тот[V]: держать | тотын[V]: схватиться
,	Type2
һәм	һәм+CNJ;	һәм[CNJ]: и
барысы	бары+PN+POSS_3(СЫ)+Nom;	бары[PN]: весь
да	да+PART;
үзгәрә	үзгәр+V+PRES(Й);	үзгәр[V]: измениться, изменяться
.	Type1
Дөнья	дөнья+N+Sg+Nom;	дөнья[N]: мир¹
караңгылана	караңгыла+V+REFL(Ын)+PRES(Й);караңгылан+V+PRES(Й);
.	Type1
Дөнья	дөнья+N+Sg+Nom;	дөнья[N]: мир¹
тулысынча	тулы+Adj+Sg+POSS_3(СЫ)+EQU(чА);	тулы[Adj]: полный, полно
диярлек	диярлек+Adv;
караңгы	караңгы+Adj;	караңгы[Adj]: тёмный, темно
төскә	төс+N+Sg+DIR(ГА);	төс[N]: цвет
керә	кер+V+PRES(Й);	кер[V]: войти, входить
.	Type1
Яктылык	якты+Adj+NMLZ(лЫк)+Sg+Nom;якты+Adj+PSBL(лЫк);якты+N+NMLZ(лЫк)+Sg+Nom;якты+N+PSBL(лЫк);	якты[Adj]: светлый, светло
.	Type1
Баһ	баһ+N+Sg+Nom;
иткән	и+V+CAUS(т)+PCP_PS(ГАн);и+V+CAUS(т)+PST_INDF(ГАн);ит+V+PCP_PS(ГАн);ит+V+PST_INDF(ГАн);	ит[V]: делать, сделать
тавыш	тавыш+N+Sg+Nom;	тавыш[N]: голос, звук, крик, шум
.	Type1
Вакыт-күчергечнең	вакыт-күчергечн+N+Sg+POSS_2SG(Ың)+Nom;вакыт-күчергеч+N+Sg+GEN(нЫң);
текелдәве	текелдә+V+VN_1(у/ү/в)+POSS_3(СЫ)+Nom;
туктала	тукта+V+PASS(Ыл)+PRES(Й);туктал+V+PRES(Й);	тукта[V]: останавливаться, остановиться, остановка
.	Type1
Без	без+N+Sg+Nom;без+PN;	без[PN]: мы, наш
хәзерге	хәзерге+Adj;
заманда	заман+N+Sg+LOC(ДА);	заман[N]: время, эпоха
.	Type1
103	Num
СКОРПИУС	скорпиус+N+Sg+Nom;
кинәт	кинәт+Adv;
кенә	кенә+PART;
судан	су+N+Sg+ABL(ДАн);	су[N]: вода
атылып	ат+V+PASS(Ыл)+ADVV_ACC(Ып);атыл+V+ADVV_ACC(Ып);	ат[V]: стрелять
йөзеп	йөз+V+ADVV_ACC(Ып);	йөз[V]: плавать
чыга	чык+V+PRES(Й);	чык[V]: выйти, выходить
.	Type1
Ул	ул+N+Sg+Nom;ул+PN;	ул[N]: сын | ул[PN]: он, она, оно, они, его, их
бик	бик+Adv;	бик[Adv]: очень
шатлана	шатлан+V+PRES(Й);	шатлан[V]: обрадоваться, радоваться
.	Type1
СКОРПИУС	скорпиус+N+Sg+Nom;
:	Type2
Вууууууу-хууууу	вууууууу-хууууу+N+Sg+Nom;
!	Type1
Ул	ул+N+Sg+Nom;ул+PN;	ул[N]: сын | ул[PN]: он, она, оно, они, его, их
тирә-якка	тирә-як+N+Sg+DIR(ГА);	тирә-як[N]: окрестность
карана	кара+V+REFL(Ын)+PRES(Й);каран+V+PRES(Й);	кара[V]: посмотреть, смотреть
,	Type2
гаҗәпләнә	гаҗәплән+V+PRES(Й);	гаҗәплән[V]: удивиться, удивляться
.	Type1
Кая	кая+PN;	кая[PN]: куда
АЛЬБУС	альбус+N+Sg+Nom;
?	Type1
Ул	ул+N+Sg+Nom;ул+PN;	ул[N]: сын | ул[PN]: он, она, оно, они, его, их
кулын	кул+N+Sg+POSS_3(СЫ)+ACC(нЫ);	кул[N]: рука
өскә	өс+N+Sg+DIR(ГА);
күтәрә	күтәр+V+PRES(Й);	күтәр[V]: поднимать, поднять
.	Type1
Без	без+N+Sg+Nom;без+PN;	без[PN]: мы, наш
булдырдык	бул+V+CAUS(ДЫр)+PST_DEF(ДЫ)+1PL(к);булдыр+V+PST_DEF(ДЫ)+1PL(к);	бул[V]: быть, случиться | булдыр[V]: создавать, создать, справиться
!	Type1
Бер	бер+Num;бер+PN;	бер[Num]: один, первый
мизгел	мизгел+N+Sg+Nom;	мизгел[N]: пора
көтеп	көт+V+ADVV_ACC(Ып);	көт[V]: ждать, подождать
тора	тор+V+PRES(Й);	тор[V]: вставать, встать, стоять
.	Type1
Альбус	альбус+N+Sg+Nom;
?	Type1
АЛЬБУС	альбус+N+Sg+Nom;
һаман	һаман+Adv;	һаман[Adv]: всегда, всё время
калыкмый	калык+V+NEG(мА)+PRES(Й);
.	Type1
СКОРПИУС	скорпиус+N+Sg+Nom;
суга	су+N+Sg+DIR(ГА);сук+V+PRES(Й);	су[N]: вода | сук[V]: бить, побить
таба	таба+N+Sg+Nom;таба+POST;тап+V+PRES(Й);	таба[N]: сковорода | таба[POST]: к | тап[V]: найти, находить
атлый	атла+V+PRES(Й);	атла[V]: шагать, шагнуть
,	Type2
уйлый	уйла+V+PRES(Й);	уйла[V]: думать
да	да+PART;
кире	кире+Adj;кире+Adv;	кире[Adj]: обратный, упрямый, обратно | кире[Adv]: обратно
суга	су+N+Sg+DIR(ГА);сук+V+PRES(Й);	су[N]: вода | сук[V]: бить, побить
сикерә	сикер+V+PRES(Й);	сикер[V]: прыгать, прыгнуть
.	Type1
Янә	янә+Adv;	янә[Adv]: опять
калкып	калк+V+ADVV_ACC(Ып);
чыга	чык+V+PRES(Й);	чык[V]: выйти, выходить
.	Type1
Хәзер	хәзер+Adv;	хәзер[Adv]: сейчас, нынешний
инде	инде+PART;
паникада	паника+N+Sg+LOC(ДА);
.	Type1
Тирә-якка	тирә-як+N+Sg+DIR(ГА);	тирә-як[N]: окрестность
карана	кара+V+REFL(Ын)+PRES(Й);каран+V+PRES(Й);	кара[V]: посмотреть, смотреть
.	Type1
Альбус…	Error
.	Type1
АЛЬБУС…	Error
АЛЬБУС	альбус+N+Sg+Nom;
.	Type1
Парсилтангта	парсилтангта+N+Sg+Nom;
пышылдау	пышылда+V+VN_1(у/ү/в)+Nom;	пышылда[V]: шептать
яңгырый	яңгыра+V+PRES(Й);
.	Type1
Тавыш	тавыш+N+Sg+Nom;	тавыш[N]: голос, звук, крик, шум
бик	бик+Adv;	бик[Adv]: очень
тиз	тиз+Adj;	тиз[Adj]: быстрый, быстро
бөтен	бөтен+PN;
бүлмәгә	бүлмә+N+Sg+DIR(ГА);	бүлмә[N]: комната
тарала	тара+V+PASS(Ыл)+PRES(Й);тарал+V+PRES(Й);тарала+V+IMP_SG();	тарал[V]: распространяться
.	Type1
Ул	ул+N+Sg+Nom;ул+PN;	ул[N]: сын | ул[PN]: он, она, оно, они, его, их
килә	кил+V+PRES(Й);	кил[V]: идти
.	Type1
Ул	ул+N+Sg+Nom;ул+PN;	ул[N]: сын | ул[PN]: он, она, оно, они, его, их
килә	кил+V+PRES(Й);	кил[V]: идти
.	Type1
Ул	ул+N+Sg+Nom;ул+PN;	ул[N]: сын | ул[PN]: он, она, оно, они, его, их
килә	кил+V+PRES(Й);	кил[V]: идти
.	Type1
ДОЛОРЕС	Rus
АМБРИДЖ	амбридж+N+Sg+Nom;
:	Type2
Скорпиус	скорпиус+N+Sg+Nom;
Малфой	малфой+N+Sg+Nom;
.	Type1
Күлдән	күл+N+Sg+ABL(ДАн);	күл[N]: озеро
чыгыгыз	чык+N+Sg+POSS_2PL(ЫгЫз)+Nom;чык+V+IMP_PL(ЫгЫз);	чык[V]: выйти, выходить
.	Type1
Күлдән	күл+N+Sg+ABL(ДАн);	күл[N]: озеро
чыгыгыз	чык+N+Sg+POSS_2PL(ЫгЫз)+Nom;чык+V+IMP_PL(ЫгЫз);	чык[V]: выйти, выходить
.	Type1
Хәзер	хәзер+Adv;	хәзер[Adv]: сейчас, нынешний
үк	үк+PART;
.	Type1
Ул	ул+N+Sg+Nom;ул+PN;	ул[N]: сын | ул[PN]: он, она, оно, они, его, их
аны	ул+PN+ACC(нЫ);	ул[PN]: он, она, оно, они, его, их
судан	су+N+Sg+ABL(ДАн);	су[N]: вода
тартып	тарт+V+ADVV_ACC(Ып);	тарт[V]: тянуть
чыгара	чыгар+V+PRES(Й);	чыгар[V]: вывести, выводить
.	Type1
СКОРПИУС	скорпиус+N+Sg+Nom;
:	Type2
Мисс	мисс+N+Sg+Nom;
.	Type1
Миңа	мин+PN+DIR(ГА);	мин[PN]: я, мой
ярдәм	ярдәм+N+Sg+Nom;	ярдәм[N]: помощь
кирәк	кирәк+MOD;
.	Type1
Зинһар	зинһар+MOD;
өчен	өчен+POST;	өчен[POST]: для, за
,	Type2
Мисс	мисс+N+Sg+Nom;
.	Type1
ДОЛОРЕС	Rus
АМБРИДЖ	амбридж+N+Sg+Nom;
:	Type2
Мисс	мисс+N+Sg+Nom;
?	Type1
Мин	мин+PN;	мин[PN]: я, мой
Профессор	профессор+N+Sg+Nom;	профессор[N]: профессор
Амбридж	амбридж+N+Sg+Nom;
,	Type2
мәктәбеңнең	мәктәп+N+Sg+POSS_2SG(Ың)+GEN(нЫң);	мәктәп[N]: школа, школьный
директоры	директор+N+Sg+POSS_3(СЫ)+Nom;	директор[N]: директор
,	Type2
мин	мин+PN;	мин[PN]: я, мой
сиңа	син+PN+DIR(ГА);	син[PN]: ты, твой
«	Type4
Мисс	мисс+N+Sg+Nom;
»	Type4
түгел	түгел+PART;
.	Type1
СКОРПИУС	скорпиус+N+Sg+Nom;
:	Type2
Сез	сез+PN;	сез[PN]: вы, ваш
директор	директор+N+Sg+Nom;	директор[N]: директор
?	Type1
әмма	әмма+CNJ;	әмма[CNJ]: но
мин…	Error
.	Type1
ДОЛОРЕС	Rus
АМБРИДЖ	амбридж+N+Sg+Nom;
:	Type2
Мин	мин+PN;	мин[PN]: я, мой
директор	директор+N+Sg+Nom;	директор[N]: директор
,	Type2
һәм	һәм+CNJ;	һәм[CNJ]: и
синең	син+PN+GEN(нЫң);	син[PN]: ты, твой
гаиләң	гаилә+N+Sg+POSS_2SG(Ың)+Nom;	гаилә[N]: семья
никадәр	никадәр+PN;
йогынтылы	йогынты+N+ATTR_MUN(лЫ);	йогынты[N]: влияние
булса	бул+V+COND(сА);	бул[V]: быть, случиться
да	да+PART;
,	Type2
бу	бу+PN;	бу[PN]: это, здесь
сиңа	син+PN+DIR(ГА);	син[PN]: ты, твой
исәрләнеп	исәрлән+V+ADVV_ACC(Ып);
йөрергә	йөр+V+INF_1(ЫргА);	йөр[V]: походить, ходить
ирек	ирек+N+Sg+Nom;	ирек[N]: воля
бирми	бир+V+NEG(мА)+PRES(Й);	бир[V]: давать, дать, даваться
.	Type1
СКОРПИУС	скорпиус+N+Sg+Nom;
:	Type2
Бу	бу+PN;	бу[PN]: это, здесь
күлдә	күл+N+Sg+LOC(ДА);	күл[N]: озеро
бер	бер+Num;бер+PN;	бер[Num]: один, первый
малай	малай+N+Sg+Nom;	малай[N]: мальчик
бар	бар+MOD;бар+N+Sg+Nom;бар+PN;бар+V+IMP_SG();	бар[N]: бар | бар[V]: идти, пойти
.	Type1
Сез	сез+PN;	сез[PN]: вы, ваш
аңа	ул+PN+DIR(ГА);	ул[PN]: он, она, оно, они, его, их
булышырга	бул+V+RECP(Ыш)+INF_1(ЫргА);	бул[V]: быть, случиться
тиеш	ти+V+RECP(Ыш)+IMP_SG();ти+V+VN_2(Ыш)+Nom;тиеш+MOD;
.	Type1
Мин	мин+PN;	мин[PN]: я, мой
дустымны	дуст+N+Sg+POSS_1SG(Ым)+ACC(нЫ);
эзлим	эзлә+V+HOR_SG(Йм);эзлә+V+PRES(Й)+1SG(м);	эзлә[V]: искать
,	Type2
Мисс	мисс+N+Sg+Nom;
.	Type1
Профессор	профессор+N+Sg+Nom;	профессор[N]: профессор
.	Type1
Директор	директор+N+Sg+Nom;	директор[N]: директор
.	Type1
һогвартс	һогвартс+N+Sg+Nom;
студентларының	студент+N+PL(ЛАр)+POSS_3(СЫ)+GEN(нЫң);
берсе	бер+PN+POSS_3(СЫ)+Nom;
,	Type2
Мисс	мисс+N+Sg+Nom;
.	Type1
Мин	мин+PN;	мин[PN]: я, мой
Альбус	альбус+N+Sg+Nom;
Поттерны	поттерн+N+Sg+POSS_3(СЫ)+Nom;поттер+N+Sg+ACC(нЫ);
юллыйм	юлла+V+HOR_SG(Йм);юлла+V+PRES(Й)+1SG(м);
.	Type1
ДОЛОРЕС	Rus
АМБРИДЖ	амбридж+N+Sg+Nom;
:	Type2
Поттер	Rus
?	Type1
Альбус	альбус+N+Sg+Nom;
Поттер	Rus
?	Type1
Монда	бу+PN+LOC(ДА);монда+Adv;	бу[PN]: это, здесь
андый	андый+Adj;андый+PN;
студент	студент+N+Sg+Nom;
юк	юк+MOD;
.	Type1
Гомумән	гомумән+MOD;	гомумән[MOD]: вообще
,	Type2
һогвартста	һогвартста+N+Sg+Nom;
Поттерның	поттерн+N+Sg+POSS_2SG(Ың)+Nom;поттер+N+Sg+GEN(нЫң);
булмавына	бул+V+NEG(мА)+VN_1(у/ү/в)+POSS_3(СЫ)+DIR(ГА);	бул[V]: быть, случиться
инде	инде+PART;
фәлән	фәлән+PN;
ел	ел+N+Sg+Nom;	ел[N]: год²
,	Type2
һәм	һәм+CNJ;	һәм[CNJ]: и
соңгысы	соңгы+Adj+Sg+POSS_3(СЫ)+Nom;
да	да+PART;
тәртипле	тәртип+N+ATTR_MUN(лЫ);	тәртип[N]: порядок, распорядок
егет	егет+N+Sg+Nom;	егет[N]: молодец, парень
түгел	түгел+PART;
иде	и+V+PST_DEF(ДЫ);
.	Type1
Урының	урын+N+Sg+POSS_2SG(Ың)+Nom;	урын[N]: место
җәннәттә	җәннәт+N+Sg+LOC(ДА);	җәннәт[N]: рай
булмасын	бул+V+NEG(мА)+JUS_SG(сЫн);	бул[V]: быть, случиться
,	Type2
һарри	һарри+N+Sg+Nom;
Поттер	Rus
,	Type2
урының	урын+N+Sg+POSS_2SG(Ың)+Nom;	урын[N]: место
хәсрәттә	хәсрәт+N+Sg+LOC(ДА);	хәсрәт[N]: печаль
булсын	бул+V+JUS_SG(сЫн);	бул[V]: быть, случиться
.	Type1
Коточкыч	коточкыч+Adj;	коточкыч[Adj]: ужасный, ужасно
гаугачы	гауга+N+PROF(чЫ)+Sg+Nom;	гауга[N]: скандал
иде	и+V+PST_DEF(ДЫ);
.	Type1
СКОРПИУС	скорпиус+N+Sg+Nom;
:	Type2
һарри	һарри+N+Sg+Nom;
Поттер	Rus
үлгәнме	үл+V+PCP_PS(ГАн)+INT(мЫ);үл+V+PST_INDF(ГАн)+INT(мЫ);үлгән+Adj+INT(мЫ);	үл[V]: умереть, умирать
?	Type1
Кинәт	кинәт+Adv;
кенә	кенә+PART;
бөтен	бөтен+PN;
зал	зал+N+Sg+Nom;	зал[N]: зал
буйлап	буй+N+DISTR(лАп);буй+PROP+DISTR(лАп);буйла+V+ADVV_ACC(Ып);буйлап+POST;	буй[N]: длина, рост | буйлап[POST]: по
җил	җил+N+Sg+Nom;	җил[N]: ветер
искәне	ис+V+PCP_PS(ГАн)+POSS_3(СЫ)+Nom;	ис[V]: дуть
сизелә	сиз+V+PASS(Ыл)+PRES(Й);сизел+V+PRES(Й);	сиз[V]: чуять
.	Type1
Кешеләр	кеше+N+PL(ЛАр)+Nom;	кеше[N]: человек
арасында	ара+N+Sg+POSS_3(СЫ)+LOC(ДА);арасында+POST;	ара[N]: между, среди, промежуток
кара	кара+Adj;кара+N+Sg+Nom;кара+V+IMP_SG();	кара[Adj]: чёрный | кара[N]: чернила | кара[V]: посмотреть, смотреть
капчыксыман	кап+N+DIM(чЫк)+Sg+SIM_2(сыман)+Sg+Nom;капчык+N+Sg+SIM_2(сыман)+Sg+Nom;	кап[N]: коробка | капчык[N]: мешок
киемле	кием+N+ATTR_MUN(лЫ);кий+N+Sg+POSS_1SG(Ым)+ATTR_MUN(лЫ);	кием[N]: одежда
затлар	зат+N+PL(ЛАр)+Nom;	зат[N]: существо
килеп	кил+V+ADVV_ACC(Ып);	кил[V]: идти
чыга	чык+V+PRES(Й);	чык[V]: выйти, выходить
.	Type1
Кара	кара+Adj;кара+N+Sg+Nom;кара+V+IMP_SG();	кара[Adj]: чёрный | кара[N]: чернила | кара[V]: посмотреть, смотреть
киемнәр	кием+N+PL(ЛАр)+Nom;кий+N+Sg+POSS_1SG(Ым)+PL(ЛАр)+Nom;	кием[N]: одежда
кара	кара+Adj;кара+N+Sg+Nom;кара+V+IMP_SG();	кара[Adj]: чёрный | кара[N]: чернила | кара[V]: посмотреть, смотреть
кыяфәткә	кыяфәт+N+Sg+DIR(ГА);	кыяфәт[N]: вид
әйләнә	әйлән+V+PRES(Й);әйләнә+N+Sg+Nom;	әйлән[V]: крутиться | әйләнә[N]: окружность
.	Type1
Болар	бу+PN+PL(ЛАр)+Nom;	бу[PN]: это, здесь
–	Type2
дементорлар	дементор+N+PL(ЛАр)+Nom;
.	Type1
104	Num
Дементорлар	дементор+N+PL(ЛАр)+Nom;
зал	зал+N+Sg+Nom;	зал[N]: зал
буйлап	буй+N+DISTR(лАп);буй+PROP+DISTR(лАп);буйла+V+ADVV_ACC(Ып);буйлап+POST;	буй[N]: длина, рост | буйлап[POST]: по
оча	оч+V+PRES(Й);оча+N+Sg+Nom;	оч[V]: лететь
.	Type1
Бу	бу+PN;	бу[PN]: это, здесь
кап-кара	кап-кара+Adj;
,	Type2
үлем	үлем+N+Sg+Nom;	үлем[N]: смерть
китерүче	китер+V+VN_1(у/ү/в)+PCP_PR(чЫ);китер+V+VN_1(у/ү/в)+PROF(чЫ)+Sg+Nom;	китер[V]: привести, приводить
затлар	зат+N+PL(ЛАр)+Nom;	зат[N]: существо
,	Type2
караңгы	караңгы+Adj;	караңгы[Adj]: тёмный, темно
үлем	үлем+N+Sg+Nom;	үлем[N]: смерть
көчләре	көч+N+PL(ЛАр)+POSS_3(СЫ)+Nom;	көч[N]: сила
.	Type1
Алар	алар+PN;	алар[PN]: они
һәркемне	һәркем+PN+ACC(нЫ);	һәркем[PN]: каждый
куркуга	курк+V+VN_1(у/ү/в)+DIR(ГА);курку+N+Sg+DIR(ГА);	курк[V]: испугаться | курку[N]: страх
сала	сал+V+PRES(Й);	сал[V]: класть, положить
.	Type1
Алар	алар+PN;	алар[PN]: они
бүлмәдәге	бүлмә+N+Sg+ATTR_LOC(ДАгЫ);	бүлмә[N]: комната
җаннарны	җан+N+PL(ЛАр)+ACC(нЫ);	җан[N]: душа
суыра	суыр+V+PRES(Й);
.	Type1
җил	җил+N+Sg+Nom;	җил[N]: ветер
тына	тын+V+PRES(Й);	тын[V]: затихнуть
.	Type1
Бу	бу+PN;	бу[PN]: это, здесь
тәмуг	тәмуг+N+Sg+Nom;
кебек	кебек+POST;	кебек[POST]: как
.	Type1
Аннан	аннан+PN;ул+PN+ABL(ДАн);	ул[PN]: он, она, оно, они, его, их
залның	зал+N+Sg+GEN(нЫң);	зал[N]: зал
иң	иң+N+Sg+Nom;иң+PART;иң+V+IMP_SG();
артыннан	арт+Adj+Sg+POSS_3(СЫ)+ABL(ДАн);артыннан+POST;
һәркемгә	һәркем+PN+DIR(ГА);	һәркем[PN]: каждый
ишетелерлек	ишет+V+PASS(Ыл)+PCP_FUT(Ыр)+NMLZ(лЫк)+Sg+Nom;ишет+V+PASS(Ыл)+PCP_FUT(Ыр)+PSBL(лЫк);ишетел+V+PCP_FUT(Ыр)+NMLZ(лЫк)+Sg+Nom;ишетел+V+PCP_FUT(Ыр)+PSBL(лЫк);	ишет[V]: слышать, услышать
пышылдау	пышылда+V+VN_1(у/ү/в)+Nom;	пышылда[V]: шептать
килә	кил+V+PRES(Й);	кил[V]: идти
.	Type1
Бу	бу+PN;	бу[PN]: это, здесь
сүзләрне	сүз+N+PL(ЛАр)+ACC(нЫ);	сүз[N]: слово
һәркем	һәркем+PN;	һәркем[PN]: каждый
танырлык	таны+V+PCP_FUT(Ыр)+NMLZ(лЫк)+Sg+Nom;таны+V+PCP_FUT(Ыр)+PSBL(лЫк);	таны[V]: признавать, признать
тавыш	тавыш+N+Sg+Nom;	тавыш[N]: голос, звук, крик, шум
әйтә	әйт+V+PRES(Й);	әйт[V]: говорить, сказать
.	Type1
ВОЛДЕМОРТ	волдеморт+N+Sg+Nom;
тавышы…	Error
һааааарри	һааааарри+N+Sg+Nom;
Потттер	потттер+N+Sg+Nom;
.	Type1
һАРРИның	һаррин+N+Sg+POSS_2SG(Ың)+Nom;һарри+N+Sg+GEN(нЫң);
төше	төш+N+Sg+POSS_3(СЫ)+Nom;	төш[N]: сон
чынга	чын+Adj+Sg+DIR(ГА);	чын[Adj]: настоящий
аша	аш+V+PRES(Й);аша+POST;аша+V+IMP_SG();	аша[POST]: через | аша[V]: есть, кушать
.	Type1
ДОЛОРЕС	Rus
АМБРИДЖ	амбридж+N+Sg+Nom;
:	Type2
Нәрсә	нәрсә+PN;	нәрсә[PN]: что, вещь
,	Type2
берәр	бер+Num+NUM_DISR(шАр);	бер[Num]: один, первый
кызык	кызык+Adj;	кызык[Adj]: интересный, интересно
нәрсә	нәрсә+PN;	нәрсә[PN]: что, вещь
йоттың	йот+V+PST_DEF(ДЫ)+2SG(ң);
әллә	әллә+CNJ;әллә+PART;
?	Type1
Без	без+N+Sg+Nom;без+PN;	без[PN]: мы, наш
күрмәгәндә	күр+V+NEG(мА)+PCP_PS(ГАн)+LOC(ДА);	күр[V]: видеть
генә	генә+PART;
шакшы	шакшы+Adj;
канлыга	канл+N+Sg+POSS_3(СЫ)+DIR(ГА);
4	Num
әйләндеңме	әйлән+V+PST_DEF(ДЫ)+2SG(ң)+INT(мЫ);	әйлән[V]: крутиться
?	Type1
һарри	һарри+N+Sg+Nom;
Поттер	Rus
егерме	егерме+Num;	егерме[Num]: двадцать, двадцатый
ел	ел+N+Sg+Nom;	ел[N]: год²
элек	элек+Adv;элек+POST;	элек[Adv]: раньше, бывший | элек[POST]: раньше
мәктәпне	мәктәп+N+Sg+ACC(нЫ);	мәктәп[N]: школа, школьный
басып	бас+V+ADVV_ACC(Ып);	бас[V]: вставать, встать
алмакчы	ал+V+DESID(мАкчЫ);	ал[V]: брать, браться, взять
булганда	бул+V+PCP_PS(ГАн)+LOC(ДА);	бул[V]: быть, случиться
үлде	үл+V+PST_DEF(ДЫ);	үл[V]: умереть, умирать
.	Type1
Ул	ул+N+Sg+Nom;ул+PN;	ул[N]: сын | ул[PN]: он, она, оно, они, его, их
һогвартс	һогвартс+N+Sg+Nom;
өчен	өчен+POST;	өчен[POST]: для, за
сугышта	сугыш+N+Sg+LOC(ДА);сук+V+VN_2(Ыш)+LOC(ДА);	сугыш[N]: бой¹, война | сук[V]: бить, побить
безгә	без+PN+DIR(ГА);	без[PN]: мы, наш
каршы	каршы+Adj;каршы+Adv;каршы+POST;	каршы[Adj]: противный, противоположный, наперекор | каршы[Adv]: наперекор | каршы[POST]: против
сугышкан	сук+V+RECP(Ыш)+PCP_PS(ГАн);сук+V+RECP(Ыш)+PST_INDF(ГАн);	сук[V]: бить, побить
Дамблдор	дамблдор+N+Sg+Nom;
террористларының	террорист+N+PL(ЛАр)+POSS_3(СЫ)+GEN(нЫң);
берсе	бер+PN+POSS_3(СЫ)+Nom;
иде	и+V+PST_DEF(ДЫ);
.	Type1
ә	ә+PART;
хәзер	хәзер+Adv;	хәзер[Adv]: сейчас, нынешний
киттек	ки+V+CAUS(т)+PST_DEF(ДЫ)+1PL(к);кит+V+PST_DEF(ДЫ)+1PL(к);	ки[V]: одеть | кит[V]: уйти, уходить
,	Type2
белмим	бел+V+NEG(мА)+HOR_SG(Йм);бел+V+NEG(мА)+PRES(Й)+1SG(м);	бел[V]: знать, узнать
,	Type2
нинди	нинди+PN;	нинди[PN]: какой
уен	уен+N+Sg+Nom;уй+N+Sg+POSS_3(СЫ)+ACC(нЫ);уй+V+REFL(Ын)+IMP_SG();	уен[N]: игра | уй[N]: мысль
уйнап	уйна+V+ADVV_ACC(Ып);	уйна[V]: играть, игра
ятасыңдыр	ят+V+OBL(ЙсЫ)+POSS_2SG(Ың)+Nom+3SG(ДЫр);ят+V+OBL(ЙсЫ)+POSS_2SG(Ың)+Nom+PROB(ДЫр);ят+V+PRES(Й)+2SG(сЫң)+PROB(ДЫр);	ят[V]: лечь, ложиться
,	Type2
ләкин	ләкин+CNJ;
син	син+PN;	син[PN]: ты, твой
дементорларның	дементорларн+N+Sg+POSS_2SG(Ың)+Nom;дементор+N+PL(ЛАр)+GEN(нЫң);
кәефен	кәеф+N+Sg+POSS_3(СЫ)+ACC(нЫ);	кәеф[N]: настроение
кырасың	кыр+V+OBL(ЙсЫ)+POSS_2SG(Ың)+Nom;кыр+V+PRES(Й)+2SG(сЫң);
һәм	һәм+CNJ;	һәм[CNJ]: и
Волдеморт	волдеморт+N+Sg+Nom;
көненең	көн+N+Sg+POSS_3(СЫ)+GEN(нЫң);	көн[N]: день
ямен	ямь+N+Sg+POSS_3(СЫ)+ACC(нЫ);
бозасың	боз+V+OBL(ЙсЫ)+POSS_2SG(Ың)+Nom;боз+V+PRES(Й)+2SG(сЫң);	боз[V]: испортить
.	Type1
Елан	ела+V+REFL(Ын)+IMP_SG();елан+N+Sg+Nom;	ела[V]: плакать | елан[N]: змея
телендәге	тел+N+Sg+POSS_3(СЫ)+ATTR_LOC(ДАгЫ);	тел[N]: язык
пышылдауларның	пышылда+V+VN_1(у/ү/в)+PL(ЛАр)+GEN(нЫң);	пышылда[V]: шептать
тавышы	тавыш+N+Sg+POSS_3(СЫ)+Nom;	тавыш[N]: голос, звук, крик, шум
көчәйгәннән-көчәя	көчәйгәннән-көчәя+N+Sg+Nom;
.	Type1
Коточкыч	коточкыч+Adj;	коточкыч[Adj]: ужасный, ужасно
каты	кат+N+Sg+POSS_3(СЫ)+Nom;каты+Adj;	кат[N]: слой, этаж | каты[Adj]: жёсткий, крепкий, жёстко, крепко
тавышка	тавыш+N+Sg+DIR(ГА);	тавыш[N]: голос, звук, крик, шум
әйләнә	әйлән+V+PRES(Й);әйләнә+N+Sg+Nom;	әйлән[V]: крутиться | әйләнә[N]: окружность
.	Type1
Сәхнә	сәхнә+N+Sg+Nom;	сәхнә[N]: сцена
өстендә	өс+N+Sg+POSS_3(СЫ)+LOC(ДА);өстен+Adj+Sg+LOC(ДА);өстендә+POST;	өстен[Adj]: господствующий, превосходить
елан	ела+V+REFL(Ын)+IMP_SG();елан+N+Sg+Nom;	ела[V]: плакать | елан[N]: змея
тамгасы	тамга+N+Sg+POSS_3(СЫ)+Nom;	тамга[N]: метка
белән	белән+POST;	белән[POST]: на, с
гигант	гигант+N+Sg+Nom;
зурлыкта	зур+Adj+NMLZ(лЫк)+Sg+LOC(ДА);зур+Adj+PSBL(лЫк)+LOC(ДА);	зур[Adj]: большой
баннер	Rus
килеп	кил+V+ADVV_ACC(Ып);	кил[V]: идти
чыга	чык+V+PRES(Й);	чык[V]: выйти, выходить
.	Type1
СКОРПИУС	скорпиус+N+Sg+Nom;
:	Type2
Волдеморт	волдеморт+N+Sg+Nom;
көне	көн+N+Sg+POSS_3(СЫ)+Nom;	көн[N]: день
?	Type1
Сәхнә	сәхнә+N+Sg+Nom;	сәхнә[N]: сцена
караңгылыкка	караңгы+Adj+NMLZ(лЫк)+Sg+DIR(ГА);караңгы+Adj+PSBL(лЫк)+DIR(ГА);	караңгы[Adj]: тёмный, темно
күмелә	күм+V+PASS(Ыл)+PRES(Й);күмел+V+PRES(Й);
.	Type1
Пәрдә	пәрдә+N+Sg+Nom;
4	Num
Шакшы	шакшы+Adj;
канлы	кан+N+ATTR_MUN(лЫ);	кан[N]: кровь
–	Type2
магллар	магл+N+PL(ЛАр)+Nom;
гаиләсендә	гаилә+N+Sg+POSS_3(СЫ)+LOC(ДА);	гаилә[N]: семья
туган	ту+V+PCP_PS(ГАн);ту+V+PST_INDF(ГАн);туган+Adj;	ту[V]: родиться, рождаться | туган[Adj]: родной
тылсымчыга	тылсымчы+N+Sg+DIR(ГА);
карата	кара+V+CAUS(т)+PRES(Й);карат+V+PRES(Й);карата+POST;	кара[V]: посмотреть, смотреть | карата[POST]: в отношении
әйтелә	әйт+V+PASS(Ыл)+PRES(Й);әйтел+V+PRES(Й);	әйт[V]: говорить, сказать
торган	тор+V+PCP_PS(ГАн);тор+V+PST_INDF(ГАн);	тор[V]: вставать, встать, стоять
начар	начар+Adj;	начар[Adj]: плохой, плохо
сүз	сүз+N+Sg+Nom;	сүз[N]: слово
.	Type1
105	Num
һАРРИ	һарри+N+Sg+Nom;
ПОТТЕР	Rus
һәм	һәм+CNJ;	һәм[CNJ]: и
ЛәГЪНәТЛЕ	ләгънәт+N+ATTR_MUN(лЫ);	ләгънәт[N]: проклятие
БАЛА	бала+N+Sg+Nom;	бала[N]: ребёнок
Беренче	бер+Num+NUM_ORD(ЫнчЫ);	бер[Num]: один, первый
кисәк	кисәк+N+Sg+Nom;	кисәк[N]: кусок
106	Num
өЧЕНЧЕ	өч+Num+NUM_ORD(ЫнчЫ);	өч[Num]: три, третий
ПәРДә	пәрдә+N+Sg+Nom;
,	Type2
БЕРЕНЧЕ	бер+Num+NUM_ORD(ЫнчЫ);	бер[Num]: один, первый
КүРЕНЕШ	күр+V+REFL(Ын)+RECP(Ыш)+IMP_SG();күр+V+REFL(Ын)+VN_2(Ыш)+Nom;күрен+V+RECP(Ыш)+IMP_SG();күрен+V+VN_2(Ыш)+Nom;күренеш+N+Sg+Nom;	күр[V]: видеть | күренеш[N]: вид, явление
һОГВАРТС	һогвартс+N+Sg+Nom;
,	Type2
ДИРЕКТОР	директор+N+Sg+Nom;	директор[N]: директор
БүЛМәСЕ	бүлмә+N+Sg+POSS_3(СЫ)+Nom;	бүлмә[N]: комната
СКОРПИУС	скорпиус+N+Sg+Nom;
ДОЛОРЕС	Rus
АМБРИДЖның	амбриджн+N+Sg+POSS_2SG(Ың)+Nom;амбридж+N+Sg+GEN(нЫң);
кабинетына	кабинет+N+Sg+POSS_3(СЫ)+DIR(ГА);
керә	кер+V+PRES(Й);	кер[V]: войти, входить
.	Type1
Ул	ул+N+Sg+Nom;ул+PN;	ул[N]: сын | ул[PN]: он, она, оно, они, его, их
хәзер	хәзер+Adv;	хәзер[Adv]: сейчас, нынешний
элеккесеннән	элекке+Adj+Sg+POSS_3(СЫ)+ABL(ДАн);
караңгырак	караңгы+Adj+COMP(рАк)+Sg+Nom;	караңгы[Adj]: тёмный, темно
,	Type2
кара	кара+Adj;кара+N+Sg+Nom;кара+V+IMP_SG();	кара[Adj]: чёрный | кара[N]: чернила | кара[V]: посмотреть, смотреть
мантия	мантия+N+Sg+Nom;
кигән	ки+V+PCP_PS(ГАн);ки+V+PST_INDF(ГАн);	ки[V]: одеть
.	Type1
Аның	ул+PN+GEN(нЫң);	ул[PN]: он, она, оно, они, его, их
йөзендә	йөз+N+Sg+POSS_3(СЫ)+LOC(ДА);йөз+Num+POSS_3(СЫ)+LOC(ДА);	йөз[N]: лицо | йөз[Num]: сто, сотый
уйчан	уй+N+Sg+USIT(чАн)+Sg+Nom;	уй[N]: мысль
караш	кара+V+RECP(Ыш)+IMP_SG();кара+V+VN_2(Ыш)+Nom;караш+N+Sg+Nom;	кара[V]: посмотреть, смотреть | караш[N]: взгляд
,	Type2
ул	ул+N+Sg+Nom;ул+PN;	ул[N]: сын | ул[PN]: он, она, оно, они, его, их
хәлдән	хәл+N+Sg+ABL(ДАн);	хәл[N]: состояние
тайган	тай+V+PCP_PS(ГАн);тай+V+PST_INDF(ГАн);
һәм	һәм+CNJ;	һәм[CNJ]: и
шомга	шом+N+Sg+DIR(ГА);
калган	кал+V+PCP_PS(ГАн);кал+V+PST_INDF(ГАн);	кал[V]: оставаться, остаться
кебек	кебек+POST;	кебек[POST]: как
күренә	күр+V+REFL(Ын)+PRES(Й);күрен+V+PRES(Й);	күр[V]: видеть
.	Type1
ДОЛОРЕС	Rus
АМБРИДЖ	амбридж+N+Sg+Nom;
:	Type2
Скорпиус	скорпиус+N+Sg+Nom;
.	Type1
Мине	ми+N+Sg+ACC(нЫ);мин+PN+ACC(нЫ);мин+PN+POSS_3(СЫ)+Nom;	ми[N]: мозг | мин[PN]: я, мой
күрергә	күр+V+INF_1(ЫргА);	күр[V]: видеть
кергәнең	кер+V+PCP_PS(ГАн)+POSS_2SG(Ың)+Nom;	кер[V]: войти, входить
өчен	өчен+POST;	өчен[POST]: для, за
рәхмәт	рәхмәт+INTRJ;рәхмәт+N+Sg+Nom;	рәхмәт[INTRJ]: спасибо | рәхмәт[N]: благодарность
.	Type1
СКОРПИУС	скорпиус+N+Sg+Nom;
:	Type2
Директор	директор+N+Sg+Nom;	директор[N]: директор
.	Type1
ДОЛОРЕС	Rus
АМБРИДЖ	амбридж+N+Sg+Nom;
:	Type2
Скорпиус	скорпиус+N+Sg+Nom;
,	Type2
беләсең	бел+V+OBL(ЙсЫ)+POSS_2SG(Ың)+Nom;бел+V+PRES(Й)+2SG(сЫң);	бел[V]: знать, узнать
инде	инде+PART;
,	Type2
мин	мин+PN;	мин[PN]: я, мой
озак	озак+Adj;	озак[Adj]: долгий, долго
кына	кына+PART;
вакыт	вакыт+N+Sg+Nom;	вакыт[N]: время, пора
синең	син+PN+GEN(нЫң);	син[PN]: ты, твой
әйдаман	әйдаман+N+Sg+Nom;
булырлык	бул+V+PCP_FUT(Ыр)+NMLZ(лЫк)+Sg+Nom;бул+V+PCP_FUT(Ыр)+PSBL(лЫк);	бул[V]: быть, случиться
сәләтең	сәләт+N+Sg+POSS_2SG(Ың)+Nom;	сәләт[N]: способность
бар	бар+MOD;бар+N+Sg+Nom;бар+PN;бар+V+IMP_SG();	бар[N]: бар | бар[V]: идти, пойти
дип	ди+V+ADVV_ACC(Ып);	ди[V]: говорить, сказать
уйлап	уйла+V+ADVV_ACC(Ып);	уйла[V]: думать
йөрдем	йөр+V+PST_DEF(ДЫ)+1SG(м);	йөр[V]: походить, ходить
.	Type1
Саф	саф+Adj;	саф[Adj]: чистый, чисто
канлы	кан+N+ATTR_MUN(лЫ);	кан[N]: кровь
,	Type2
табигатең	табигать+N+Sg+POSS_2SG(Ың)+Nom;	табигать[N]: природа
белән	белән+POST;	белән[POST]: на, с
лидер	ли+N+Sg+3SG(ДЫр);ли+N+Sg+Nom+PROB(ДЫр);лидер+N+Sg+Nom;
үзең	үз+PN+POSS_2SG(Ың)+Nom;	үз[PN]: сам
,	Type2
искиткеч	искиткеч+Adv;	искиткеч[Adv]: удивительно
спортчы	спорт+N+PROF(чЫ)+Sg+Nom;	спорт[N]: спорт, спортивный
.	Type1
СКОРПИУС	скорпиус+N+Sg+Nom;
:	Type2
Спортчы	спорт+N+PROF(чЫ)+Sg+Nom;	спорт[N]: спорт, спортивный
?	Type1
ДОЛОРЕС	Rus
АМБРИДЖ	амбридж+N+Sg+Nom;
:	Type2
Тыйнакланмасаң	тыйнаклан+V+NEG(мА)+COND(сА)+2SG(ң);
да	да+PART;
була	бул+V+PRES(Й);	бул[V]: быть, случиться
,	Type2
Скорпиус	скорпиус+N+Sg+Nom;
.	Type1
Сине	син+PN+ACC(нЫ);	син[PN]: ты, твой
квиддич	квиддич+N+Sg+Nom;
кырында	кыр+N+Sg+POSS_3(СЫ)+LOC(ДА);кырында+POST;	кыр[N]: поле
күргәнем	күр+V+PCP_PS(ГАн)+POSS_1SG(Ым)+Nom;	күр[V]: видеть
булды	бул+V+PST_DEF(ДЫ);	бул[V]: быть, случиться
,	Type2
син	син+PN;	син[PN]: ты, твой
тота	тот+V+PRES(Й);	тот[V]: держать
алмаган	ал+V+NEG(мА)+PCP_PS(ГАн);ал+V+NEG(мА)+PST_INDF(ГАн);	ал[V]: брать, браться, взять
снитч	снитч+N+Sg+Nom;
юктыр	юк+MOD+PROB(ДЫр);
ул	ул+N+Sg+Nom;ул+PN;	ул[N]: сын | ул[PN]: он, она, оно, они, его, их
.	Type1
Син	син+PN;	син[PN]: ты, твой
югары	югары+Adj;югары+PROP+Sg+Nom;	югары[Adj]: высокий, высоко
бәяләнә	бәялә+V+REFL(Ын)+PRES(Й);бәялән+V+PRES(Й);	бәялә[V]: оценивать, оценить
торган	тор+V+PCP_PS(ГАн);тор+V+PST_INDF(ГАн);	тор[V]: вставать, встать, стоять
студент	студент+N+Sg+Nom;
.	Type1
Синең	син+PN+GEN(нЫң);	син[PN]: ты, твой
Йорт	йорт+N+Sg+Nom;	йорт[N]: дом
та	та+PART;
бәһаңне	бәһаңн+N+Sg+POSS_3(СЫ)+Nom;бәһаң+N+Sg+ACC(нЫ);
белә	бел+V+PRES(Й);	бел[V]: знать, узнать
.	Type1
Аеруча	аеруча+Adv;	аеруча[Adv]: особенно
мин	мин+PN;	мин[PN]: я, мой
үзем	үз+PN+POSS_1SG(Ым)+Nom;	үз[PN]: сам
сине	син+PN+ACC(нЫ);	син[PN]: ты, твой
югары	югары+Adj;югары+PROP+Sg+Nom;	югары[Adj]: высокий, высоко
бәялим	бәялә+V+HOR_SG(Йм);бәялә+V+PRES(Й)+1SG(м);	бәялә[V]: оценивать, оценить
.	Type1
Авгурейга	авгурей+N+Sg+DIR(ГА);
җибәргән	җибәр+V+PCP_PS(ГАн);җибәр+V+PST_INDF(ГАн);	җибәр[V]: пускать, пустить
соңгы	соңгы+Adj;
хисапнамәдә	хисапнамә+N+Sg+Nom+PART(ДА);хисапнамә+N+Sg+LOC(ДА);
дә	дә+PART;
синең	син+PN+GEN(нЫң);	син[PN]: ты, твой
турыңда	тур+N+Sg+POSS_2SG(Ың)+LOC(ДА);туры+Adj+Sg+POSS_2SG(Ың)+LOC(ДА);	тур[N]: тур | туры[Adj]: прямой, прямо
бик	бик+Adv;	бик[Adv]: очень
уңай	уңай+Adj;	уңай[Adj]: положительный, удобный, удобно
фикерләр	фикер+N+PL(ЛАр)+Nom;фикерлә+V+FUT_INDF(Ыр);фикерлә+V+PCP_FUT(Ыр);	фикер[N]: мнение
яздым	яз+V+PST_DEF(ДЫ)+1SG(м);	яз[V]: написать, писать
.	Type1
Мәктәбебезне	мәктәп+N+Sg+POSS_1PL(ЫбЫз)+ACC(нЫ);	мәктәп[N]: школа, школьный
зәгыйфь	зәгыйфь+Adj;
укучылардан	уку+N+PROF(чЫ)+PL(ЛАр)+ABL(ДАн);укучы+N+PL(ЛАр)+ABL(ДАн);укы+V+VN_1(у/ү/в)+PROF(чЫ)+PL(ЛАр)+ABL(ДАн);	укучы[N]: ученик, читатель, школьник | укы[V]: учиться, прочитать, читать
арындыру	ар+V+REFL(Ын)+CAUS(ДЫр)+VN_1(у/ү/в)+Nom;ары+V+REFL(Ын)+CAUS(ДЫр)+VN_1(у/ү/в)+Nom;арын+V+CAUS(ДЫр)+VN_1(у/ү/в)+Nom;арындыр+V+VN_1(у/ү/в)+Nom;	ары[V]: устать | арын[V]: избавиться
эшен	эш+N+Sg+POSS_3(СЫ)+ACC(нЫ);	эш[N]: дело
бергәләп	бергәләп+Adv;	бергәләп[Adv]: совместно
алып	ал+V+ADVV_ACC(Ып);алып+N+Sg+Nom;	ал[V]: брать, браться, взять
бару	бар+V+VN_1(у/ү/в)+Nom;	бар[V]: идти, пойти
һогвартсны	һогвартсн+N+Sg+POSS_3(СЫ)+Nom;һогвартс+N+Sg+ACC(нЫ);
иминрәк	имин+Adj+COMP(рАк)+Sg+Nom;	имин[Adj]: невредимый
,	Type2
сафрак	саф+Adj+COMP(рАк)+Sg+Nom;	саф[Adj]: чистый, чисто
урынга	урын+N+Sg+DIR(ГА);	урын[N]: место
әйләндерде	әйлән+V+CAUS(ДЫр)+PST_DEF(ДЫ);әйләндер+V+PST_DEF(ДЫ);	әйлән[V]: крутиться | әйләндер[V]: крутить
.	Type1
СКОРПИУС	скорпиус+N+Sg+Nom;
:	Type2
Чыннан	чын+Adj+Sg+ABL(ДАн);	чын[Adj]: настоящий
дамы	да+PART+INT(мЫ);
?	Type1
Тыштан	тыш+N+Sg+ABL(ДАн);	тыш[N]: наружность, улица
кычкырган	кычкыр+V+PCP_PS(ГАн);кычкыр+V+PST_INDF(ГАн);	кычкыр[V]: крикнуть, кричать
тавыш	тавыш+N+Sg+Nom;	тавыш[N]: голос, звук, крик, шум
ишетелә	ишет+V+PASS(Ыл)+PRES(Й);ишетел+V+PRES(Й);	ишет[V]: слышать, услышать
.	Type1
СКОРПИУС	скорпиус+N+Sg+Nom;
шуны	шул+PN+ACC(нЫ);шул+PN+POSS_3(СЫ)+Nom;	шул[PN]: это, так, оттуда, потом
ишетеп	ишет+V+ADVV_ACC(Ып);	ишет[V]: слышать, услышать
борыла	бор+V+PASS(Ыл)+PRES(Й);борыл+V+PRES(Й);	бор[V]: повернуть, поворачивать
.	Type1
әмма	әмма+CNJ;	әмма[CNJ]: но
аның	ул+PN+GEN(нЫң);	ул[PN]: он, она, оно, они, его, их
фикере	фикер+N+Sg+POSS_3(СЫ)+Nom;	фикер[N]: мнение
чуала	чуал+V+PRES(Й);
.	Type1
Ул	ул+N+Sg+Nom;ул+PN;	ул[N]: сын | ул[PN]: он, она, оно, они, его, их
үзен	үз+PN+POSS_3(СЫ)+ACC(нЫ);	үз[PN]: сам
контрольдә	контроль+Adj+Sg+LOC(ДА);контроль+N+Sg+LOC(ДА);	контроль[N]: контроль, контрольный
тотарга	тот+V+INF_1(ЫргА);	тот[V]: держать
тиеш	ти+V+RECP(Ыш)+IMP_SG();ти+V+VN_2(Ыш)+Nom;тиеш+MOD;
һәм	һәм+CNJ;	һәм[CNJ]: и
тотачак	тот+V+FUT_DEF(АчАк);тот+V+PCP_FUT(АчАк);	тот[V]: держать
та	та+PART;
.	Type1
ДОЛОРЕС	Rus
АМБРИДЖ	амбридж+N+Sg+Nom;
:	Type2
әмма	әмма+CNJ;	әмма[CNJ]: но
Волдеморт	волдеморт+N+Sg+Nom;
төнендә	төн+N+Sg+POSS_3(СЫ)+LOC(ДА);	төн[N]: ночь
сине	син+PN+ACC(нЫ);	син[PN]: ты, твой
күлдә	күл+N+Sg+LOC(ДА);	күл[N]: озеро
тапканнан	тап+V+PCP_PS(ГАн)+ABL(ДАн);	тап[V]: найти, находить
бирле	бирле+POST;	бирле[POST]: с
,	Type2
бу	бу+PN;	бу[PN]: это, здесь
соңгы	соңгы+Adj;
өч	өч+Num;	өч[Num]: три, третий
көндә	көн+N+Sg+LOC(ДА);	көн[N]: день
,	Type2
син	син+PN;	син[PN]: ты, твой
торган	тор+V+PCP_PS(ГАн);тор+V+PST_INDF(ГАн);	тор[V]: вставать, встать, стоять
саен	саен+POST;сай+Adj+Sg+POSS_3(СЫ)+ACC(нЫ);
сәеррәк	сәер+Adj+COMP(рАк)+Sg+Nom;	сәер[Adj]: странный, странно
күренәсең	күр+V+REFL(Ын)+OBL(ЙсЫ)+POSS_2SG(Ың)+Nom;күр+V+REFL(Ын)+PRES(Й)+2SG(сЫң);күрен+V+OBL(ЙсЫ)+POSS_2SG(Ың)+Nom;күрен+V+PRES(Й)+2SG(сЫң);	күр[V]: видеть
.	Type1
Мәсәлән	мәсәлән+MOD;
,	Type2
синең	син+PN+GEN(нЫң);	син[PN]: ты, твой
кинәт	кинәт+Adv;
кенә	кенә+PART;
һарри	һарри+N+Sg+Nom;
Поттер	Rus
белән	белән+POST;	белән[POST]: на, с
җенләнүең…	Error
СКОРПИУС	скорпиус+N+Sg+Nom;
:	Type2
Мин	мин+PN;	мин[PN]: я, мой
аның	ул+PN+GEN(нЫң);	ул[PN]: он, она, оно, они, его, их
белән	белән+POST;	белән[POST]: на, с
кызыксынмыйм…	Error
ДОЛОРЕС	Rus
АМБРИДЖ	амбридж+N+Sg+Nom;
:	Type2
Сорау	сора+V+VN_1(у/ү/в)+Nom;сорау+N+Sg+Nom;	сора[V]: спрашивать, спросить | сорау[N]: вопрос
биреп	бир+V+ADVV_ACC(Ып);	бир[V]: давать, дать, даваться
булган	бул+V+PCP_PS(ГАн);бул+V+PST_INDF(ГАн);	бул[V]: быть, случиться
һәркемне	һәркем+PN+ACC(нЫ);	һәркем[PN]: каждый
һогвартс	һогвартс+N+Sg+Nom;
сугышы	сугыш+N+Sg+POSS_3(СЫ)+Nom;сук+V+VN_2(Ыш)+POSS_3(СЫ)+Nom;	сугыш[N]: бой¹, война | сук[V]: бить, побить
белән	белән+POST;	белән[POST]: на, с
йөдәтәсең	йөдә+V+CAUS(т)+OBL(ЙсЫ)+POSS_2SG(Ың)+Nom;йөдә+V+CAUS(т)+PRES(Й)+2SG(сЫң);йөдәт+V+OBL(ЙсЫ)+POSS_2SG(Ың)+Nom;йөдәт+V+PRES(Й)+2SG(сЫң);
.	Type1
Поттерның	поттерн+N+Sg+POSS_2SG(Ың)+Nom;поттер+N+Sg+GEN(нЫң);
ничек	ничек+PN;
үлгәнен	үл+V+PCP_PS(ГАн)+POSS_3(СЫ)+ACC(нЫ);үлгән+Adj+Sg+POSS_3(СЫ)+ACC(нЫ);	үл[V]: умереть, умирать
сорыйсың	сора+V+OBL(ЙсЫ)+POSS_2SG(Ың)+Nom;сора+V+PRES(Й)+2SG(сЫң);	сора[V]: спрашивать, спросить
.	Type1
Ник	ник+PN;
үлгәнен…	Error
һәм	һәм+CNJ;	һәм[CNJ]: и
бу	бу+PN;	бу[PN]: это, здесь
Седрик	Rus
Диггори	диггори+N+Sg+Nom;
белән	белән+POST;	белән[POST]: на, с
кеше	кеше+N+Sg+Nom;	кеше[N]: человек
көлдергеч	көлдергеч+Adj;
кызыксынуың	кызыксын+V+VN_1(у/ү/в)+POSS_2SG(Ың)+Nom;	кызыксын[V]: интересоваться, поинтересоваться
.	Type1
Скорпиус	скорпиус+N+Sg+Nom;
,	Type2
без	без+N+Sg+Nom;без+PN;	без[PN]: мы, наш
синдә	син+PN+LOC(ДА);	син[PN]: ты, твой
каргышлар	каргыш+N+PL(ЛАр)+Nom;каргышла+V+FUT_INDF(Ыр);каргышла+V+PCP_FUT(Ыр);	каргыш[N]: проклятие
һәм	һәм+CNJ;	һәм[CNJ]: и
бозымнар	боз+N+Sg+POSS_1SG(Ым)+PL(ЛАр)+Nom;	боз[N]: лед/лёд, лёд
юк	юк+MOD;
микән	микән+PART;
дип	ди+V+ADVV_ACC(Ып);	ди[V]: говорить, сказать
тикшердек	тикшер+V+PST_DEF(ДЫ)+1PL(к);	тикшер[V]: проверить, проверять
,	Type2
берни	берни+PN;
таба	таба+N+Sg+Nom;таба+POST;тап+V+PRES(Й);	таба[N]: сковорода | таба[POST]: к | тап[V]: найти, находить
алмадык	ал+V+NEG(мА)+PST_DEF(ДЫ)+1PL(к);	ал[V]: брать, браться, взять
,	Type2
шулай	шулай+PN;
булгач	бул+V+ADVV_ANT(ГАч);	бул[V]: быть, случиться
,	Type2
сорыйм	сора+V+HOR_SG(Йм);сора+V+PRES(Й)+1SG(м);	сора[V]: спрашивать, спросить
гына	гына+PART;
:	Type2
сине	син+PN+ACC(нЫ);	син[PN]: ты, твой
элекке	элекке+Adj;
хәлеңә	хәл+N+Sg+POSS_2SG(Ың)+DIR(ГА);	хәл[N]: состояние
кайтару	кайтар+V+VN_1(у/ү/в)+Nom;	кайтар[V]: возвращение
өчен	өчен+POST;	өчен[POST]: для, за
нәрсә	нәрсә+PN;	нәрсә[PN]: что, вещь
эшли	эшлә+V+PRES(Й);	эшлә[V]: делать, поступать, поступить, работать, сделать
алам	ал+V+PRES(Й)+1SG(м);	ал[V]: брать, браться, взять
?	Type1
СКОРПУС	скорпус+N+Sg+Nom;
:	Type2
Юк	юк+MOD;
,	Type2
юк	юк+MOD;
.	Type1
Мине	ми+N+Sg+ACC(нЫ);мин+PN+ACC(нЫ);мин+PN+POSS_3(СЫ)+Nom;	ми[N]: мозг | мин[PN]: я, мой
савыккан	савык+V+PCP_PS(ГАн);савык+V+PST_INDF(ГАн);
дип	ди+V+ADVV_ACC(Ып);	ди[V]: говорить, сказать
санагыз	сана+V+IMP_PL(ЫгЫз);	сана[V]: считать
.	Type1
Вакытлы	вакыт+N+ATTR_MUN(лЫ);	вакыт[N]: время, пора
җенләнү	җенлән+V+VN_1(у/ү/в)+Nom;
генә	генә+PART;
.	Type1
Бары	бар+N+Sg+POSS_3(СЫ)+Nom;бар+PN+POSS_3(СЫ)+Nom;бары+CNJ;бары+PN;	бар[N]: бар | бары[PN]: весь
шул	шул+PART;шул+PN;	шул[PN]: это, так, оттуда, потом
гына	гына+PART;
.	Type1
ДОЛОРЕС	Rus
АМБРИДЖ	амбридж+N+Sg+Nom;
:	Type2
Алайса	алайса+MOD;	алайса[MOD]: в таком случае, если так, тогда
без	без+N+Sg+Nom;без+PN;	без[PN]: мы, наш
бергә	бер+Num+DIR(ГА);бер+PN+DIR(ГА);бергә+Adv;	бер[Num]: один, первый | бергә[Adv]: вместе
эшләүне	эшлә+V+VN_1(у/ү/в)+ACC(нЫ);	эшлә[V]: делать, поступать, поступить, работать, сделать
дәвам	дәва+N+Sg+POSS_1SG(Ым)+Nom;дәвам+N+Sg+Nom;	дәва[N]: лечение | дәвам[N]: продолжение
итә	и+V+CAUS(т)+PRES(Й);ит+V+PRES(Й);	ит[V]: делать, сделать
алабыздыр	ал+V+PRES(Й)+1PL(бЫз)+PROB(ДЫр);ала+Adj+1PL(бЫз)+PROB(ДЫр);ала+Adj+Sg+POSS_1PL(ЫбЫз)+Nom+3SG(ДЫр);ала+Adj+Sg+POSS_1PL(ЫбЫз)+Nom+PROB(ДЫр);	ал[V]: брать, браться, взять | ала[Adj]: пегий
.	Type1
107	Num
СКОРПИУС	скорпиус+N+Sg+Nom;
:	Type2
әлбәттә	әлбәттә+MOD;	әлбәттә[MOD]: конечно, непременно
.	Type1
Директор	директор+N+Sg+Nom;	директор[N]: директор
кулын	кул+N+Sg+POSS_3(СЫ)+ACC(нЫ);	кул[N]: рука
йөрәгенә	йөрәк+N+Sg+POSS_3(СЫ)+DIR(ГА);	йөрәк[N]: сердце
куя	куй+V+PRES(Й);	куй[V]: положить, класть
һәм	һәм+CNJ;	һәм[CNJ]: и
беләзекләрен	беләзек+N+PL(ЛАр)+POSS_3(СЫ)+ACC(нЫ);	беләзек[N]: браслет
тоташтыра	тоташ+V+CAUS(ДЫр)+PRES(Й);тоташтыр+V+PRES(Й);	тоташтыр[V]: соединить, соединять
.	Type1
ДОЛОРЕС	Rus
АМБРИДЖ	амбридж+N+Sg+Nom;
:	Type2
Волдеморт	волдеморт+N+Sg+Nom;
һәм	һәм+CNJ;	һәм[CNJ]: и
Гайрәт	гайрәт+N+Sg+Nom;	гайрәт[N]: мощь
өчен	өчен+POST;	өчен[POST]: для, за
.	Type1
СКОРПИУС	скорпиус+N+Sg+Nom;
(	Type3
кабатларга	кабатла+V+INF_1(ЫргА);	кабатла[V]: повторить, повторять
тырышып	тырыш+V+ADVV_ACC(Ып);	тырыш[V]: постараться, пытаться, стараться
)	Type3
:	Type2
В	Rus
.	Type1
.	Type1
ым…	Error
шуның	шул+PN+GEN(нЫң);шул+PN+POSS_2SG(Ың)+Nom;	шул[PN]: это, так, оттуда, потом
өчен	өчен+POST;	өчен[POST]: для, за
.	Type1
өЧЕНЧЕ	өч+Num+NUM_ORD(ЫнчЫ);	өч[Num]: три, третий
ПәРДә	пәрдә+N+Sg+Nom;
,	Type2
ИКЕНЧЕ	ике+Num+NUM_ORD(ЫнчЫ);	ике[Num]: два, оба, второй
КүРЕНЕШ	күр+V+REFL(Ын)+RECP(Ыш)+IMP_SG();күр+V+REFL(Ын)+VN_2(Ыш)+Nom;күрен+V+RECP(Ыш)+IMP_SG();күрен+V+VN_2(Ыш)+Nom;күренеш+N+Sg+Nom;	күр[V]: видеть | күренеш[N]: вид, явление
һОГВАРТС	һогвартс+N+Sg+Nom;
,	Type2
җИР	җир+N+Sg+Nom;	җир[N]: земля, земной
АСТЫ	ас+N+Sg+POSS_3(СЫ)+Nom;ас+V+PST_DEF(ДЫ);
КАРЛ	Rus
ДЖЕНКИНС	дженкинс+N+Sg+Nom;
:	Type2
һей	һей+N+Sg+Nom;
,	Type2
Скорпиус	скорпиус+N+Sg+Nom;
патша	патша+N+Sg+Nom;	патша[N]: царь
.	Type1
СКОРПИУС	скорпиус+N+Sg+Nom;
аның	ул+PN+GEN(нЫң);	ул[PN]: он, она, оно, они, его, их
белән	белән+POST;	белән[POST]: на, с
кул	кул+N+Sg+Nom;	кул[N]: рука
сугыша	сук+V+RECP(Ыш)+PRES(Й);	сук[V]: бить, побить
,	Type2
бу	бу+PN;	бу[PN]: это, здесь
аның	ул+PN+GEN(нЫң);	ул[PN]: он, она, оно, они, его, их
кулын	кул+N+Sg+POSS_3(СЫ)+ACC(нЫ);	кул[N]: рука
авырттыра	авыр+V+CAUS(т)+CAUS(ДЫр)+PRES(Й);авырт+V+CAUS(ДЫр)+PRES(Й);	авыр[V]: болеть, заболеть | авырт[V]: болеть, заболеть
,	Type2
әмма	әмма+CNJ;	әмма[CNJ]: но
ул	ул+N+Sg+Nom;ул+PN;	ул[N]: сын | ул[PN]: он, она, оно, они, его, их
түзә	түз+V+PRES(Й);	түз[V]: терпеть
.	Type1
ЯНН	Rus
ФРЕДЕРИКС	фредерикс+N+Sg+Nom;
:	Type2
Иртәгә	иртәгә+Adv;	иртәгә[Adv]: завтра
төнлә	төнлә+Adv;
чыгабыз	чык+V+PRES(Й)+1PL(бЫз);	чык[V]: выйти, выходить
,	Type2
шулай	шулай+PN;
бит	бит+N+Sg+Nom;бит+PART;	бит[N]: лицо, страница
?	Type1
КАРЛ	Rus
ДЖЕНКИНС	дженкинс+N+Sg+Nom;
:	Type2
Без	без+N+Sg+Nom;без+PN;	без[PN]: мы, наш
бераз	бераз+Adv;	бераз[Adv]: немного
шакшы	шакшы+Adj;
кан	кан+N+Sg+Nom;	кан[N]: кровь
эчәкләрен	эчәк+N+PL(ЛАр)+POSS_3(СЫ)+ACC(нЫ);	эчәк[N]: кишка
актарырга	актар+V+INF_1(ЫргА);
әзер	әзер+Adj;	әзер[Adj]: готовый
инде	инде+PART;
.	Type1
ПОЛЛИ	полли+N+Sg+Nom;
ЧАПМАН	чапман+N+Sg+Nom;
:	Type2
Скорпиус	скорпиус+N+Sg+Nom;
.	Type1
ПОЛЛИ	полли+N+Sg+Nom;
ЧАПМАН	чапман+N+Sg+Nom;
баскычта	баскыч+N+Sg+LOC(ДА);	баскыч[N]: лестница
басып	бас+V+ADVV_ACC(Ып);	бас[V]: вставать, встать
тора	тор+V+PRES(Й);	тор[V]: вставать, встать, стоять
,	Type2
СКОРПИУС	скорпиус+N+Sg+Nom;
аңа	ул+PN+DIR(ГА);	ул[PN]: он, она, оно, они, его, их
таба	таба+N+Sg+Nom;таба+POST;тап+V+PRES(Й);	таба[N]: сковорода | таба[POST]: к | тап[V]: найти, находить
борыла	бор+V+PASS(Ыл)+PRES(Й);борыл+V+PRES(Й);	бор[V]: повернуть, поворачивать
,	Type2
ул	ул+N+Sg+Nom;ул+PN;	ул[N]: сын | ул[PN]: он, она, оно, они, его, их
ПОЛЛИның	поллин+N+Sg+POSS_2SG(Ың)+Nom;полли+N+Sg+GEN(нЫң);
аңа	ул+PN+DIR(ГА);	ул[PN]: он, она, оно, они, его, их
исемен	исем+N+Sg+POSS_3(СЫ)+ACC(нЫ);	исем[N]: звание, имя
әйтеп	әйт+V+ADVV_ACC(Ып);	әйт[V]: говорить, сказать
эндәшүенә	эндәш+V+VN_1(у/ү/в)+POSS_3(СЫ)+DIR(ГА);	эндәш[V]: обратиться, обращаться
гаҗәпләнә	гаҗәплән+V+PRES(Й);	гаҗәплән[V]: удивиться, удивляться
.	Type1
СКОРПИУС	скорпиус+N+Sg+Nom;
:	Type2
Полли	полли+N+Sg+Nom;
Чапман	чапман+N+Sg+Nom;
?	Type1
ПОЛЛИ	полли+N+Sg+Nom;
ЧАПМАН	чапман+N+Sg+Nom;
:	Type2
әйдә	әйдә+INTRJ;әйдә+V+IMP_SG();	әйдә[INTRJ]: давай
,	Type2
кыскарак	кыска+Adj+COMP(рАк)+Sg+Nom;	кыска[Adj]: короткий, коротко
тотыйк	тот+V+HOR_PL(Йк);	тот[V]: держать
.	Type1
Беләм	бел+V+PRES(Й)+1SG(м);	бел[V]: знать, узнать
,	Type2
һәркем	һәркем+PN;	һәркем[PN]: каждый
синең	син+PN+GEN(нЫң);	син[PN]: ты, твой
кемне	кем+PN+ACC(нЫ);	кем[PN]: кто
чакырасыңны	чакыр+V+OBL(ЙсЫ)+POSS_2SG(Ың)+ACC(нЫ);	чакыр[V]: звать, позвать, приглашение, призвать, призывать
белергә	бел+V+INF_1(ЫргА);	бел[V]: знать, узнать
тели	телә+V+PRES(Й);	телә[V]: желать, пожелать
,	Type2
чөнки	чөнки+CNJ;
сиңа	син+PN+DIR(ГА);	син[PN]: ты, твой
кемнедер	кем+PN+ACC(нЫ)+PROB(ДЫр);	кем[PN]: кто
чакырырга	чакыр+V+INF_1(ЫргА);	чакыр[V]: звать, позвать, приглашение, призвать, призывать
кирәк	кирәк+MOD;
,	Type2
ә	ә+PART;
миңа	мин+PN+DIR(ГА);	мин[PN]: я, мой
инде	инде+PART;
өч	өч+Num;	өч[Num]: три, третий
кеше	кеше+N+Sg+Nom;	кеше[N]: человек
тәкъдим	тәкъдим+N+Sg+Nom;	тәкъдим[N]: предложение
ясады	яса+V+PST_DEF(ДЫ);	яса[V]: делать, сделать
,	Type2
һәм	һәм+CNJ;	һәм[CNJ]: и
мин	мин+PN;	мин[PN]: я, мой
беләм	бел+V+PRES(Й)+1SG(м);	бел[V]: знать, узнать
,	Type2
мин	мин+PN;	мин[PN]: я, мой
аларны	алар+PN+ACC(нЫ);	алар[PN]: они
борып	бор+V+ADVV_ACC(Ып);	бор[V]: повернуть, поворачивать
җибәргән	җибәр+V+PCP_PS(ГАн);җибәр+V+PST_INDF(ГАн);	җибәр[V]: пускать, пустить
бердәнбер	бердәнбер+N+Sg+Nom;
кыз	кыз+N+Sg+Nom;кыз+V+IMP_SG();	кыз[N]: девушка, дочь
түгел	түгел+PART;
.	Type1
әгәр	әгәр+CNJ;
шунда	шул+PN+LOC(ДА);	шул[PN]: это, так, оттуда, потом
мине	ми+N+Sg+ACC(нЫ);мин+PN+ACC(нЫ);мин+PN+POSS_3(СЫ)+Nom;	ми[N]: мозг | мин[PN]: я, мой
чакырам	чакыр+V+PRES(Й)+1SG(м);	чакыр[V]: звать, позвать, приглашение, призвать, призывать
дисәң	ди+V+COND(сА)+2SG(ң);	ди[V]: говорить, сказать
,	Type2
белеп	бел+V+ADVV_ACC(Ып);	бел[V]: знать, узнать
тор	тор+V+IMP_SG();	тор[V]: вставать, встать, стоять
диюем	ди+V+VN_1(у/ү/в)+POSS_1SG(Ым)+Nom;дию+N+Sg+POSS_1SG(Ым)+Nom;	ди[V]: говорить, сказать
.	Type1
СКОРПИУС	скорпиус+N+Sg+Nom;
:	Type2
Ярар	яр+V+PCP_FUT(Ыр);яра+V+FUT_INDF(Ыр);яра+V+PCP_FUT(Ыр);ярар+MOD;	яра[V]: годиться
.	Type1
ПОЛЛИ	полли+N+Sg+Nom;
ЧАПМАН	чапман+N+Sg+Nom;
:	Type2
ә	ә+PART;
бу	бу+PN;	бу[PN]: это, здесь
исә	и+V+COND(сА);ис+V+PRES(Й);исә+CNJ;	ис[V]: дуть
искиткеч	искиткеч+Adv;	искиткеч[Adv]: удивительно
булыр	бул+V+FUT_INDF(Ыр);бул+V+PCP_FUT(Ыр);	бул[V]: быть, случиться
иде	и+V+PST_DEF(ДЫ);
.	Type1
әгәр	әгәр+CNJ;
кызык	кызык+Adj;	кызык[Adj]: интересный, интересно
дисәң	ди+V+COND(сА)+2SG(ң);	ди[V]: говорить, сказать
инде	инде+PART;
.	Type1
ә	ә+PART;
сүз	сүз+N+Sg+Nom;	сүз[N]: слово
йөри	йөр+V+PRES(Й);	йөр[V]: походить, ходить
,	Type2
син	син+PN;	син[PN]: ты, твой
кызыксынасың	кызыксын+V+OBL(ЙсЫ)+POSS_2SG(Ың)+Nom;кызыксын+V+PRES(Й)+2SG(сЫң);	кызыксын[V]: интересоваться, поинтересоваться
икән	икән+MOD;икән+PART;
.	Type1
Минем	мин+PN+GEN(нЫң);	мин[PN]: я, мой
барын	бар+N+Sg+POSS_3(СЫ)+ACC(нЫ);бар+PN+POSS_3(СЫ)+ACC(нЫ);бар+V+REFL(Ын)+IMP_SG();	бар[N]: бар | бар[V]: идти, пойти
да	да+PART;
ап-ачык	ап-ачык+Adj;
хәл	хәл+N+Sg+Nom;	хәл[N]: состояние
итәсе	и+V+CAUS(т)+OBL(ЙсЫ);ит+V+OBL(ЙсЫ);	ит[V]: делать, сделать
килә	кил+V+PRES(Й);	кил[V]: идти
,	Type2
бу	бу+PN;	бу[PN]: это, здесь
мизгелдә	мизгел+N+Sg+LOC(ДА);	мизгел[N]: пора
үк	үк+PART;
,	Type2
минем	мин+PN+GEN(нЫң);	мин[PN]: я, мой
дә	дә+PART;
теләк	теләк+N+Sg+Nom;	теләк[N]: желание
бар	бар+MOD;бар+N+Sg+Nom;бар+PN;бар+V+IMP_SG();	бар[N]: бар | бар[V]: идти, пойти
.	Type1
һәм	һәм+CNJ;	һәм[CNJ]: и
бу	бу+PN;	бу[PN]: это, здесь
имеш-мимеш	имеш-мимеш+N+Sg+Nom;
түгел	түгел+PART;
.	Type1
Бу	бу+PN;	бу[PN]: это, здесь
–	Type2
ф-а-к-т	Error
,	Type2
факт	факт+N+Sg+Nom;	факт[N]: факт
.	Type1
СКОРПИУС	скорпиус+N+Sg+Nom;
:	Type2
Бу	бу+PN;	бу[PN]: это, здесь
,	Type2
мм	Rus
,	Type2
шәп	шәп+Adj;	шәп[Adj]: замечательный, замечательно
,	Type2
әмма	әмма+CNJ;	әмма[CNJ]: но
,	Type2
без	без+N+Sg+Nom;без+PN;	без[PN]: мы, наш
нәрсә	нәрсә+PN;	нәрсә[PN]: что, вещь
турында	тур+N+Sg+POSS_3(СЫ)+LOC(ДА);турында+POST;	тур[N]: тур | турында[POST]: о
сөйләшәбез	сөйләшәбез+N+Sg+Nom;
әле	әле+CNJ;әле+PART;	әле[CNJ]: пока
?	Type1
ПОЛЛИ	полли+N+Sg+Nom;
ЧАПМАН	чапман+N+Sg+Nom;
:	Type2
Канлы	кан+N+ATTR_MUN(лЫ);	кан[N]: кровь
мәҗлес	мәҗлес+N+Sg+Nom;	мәҗлес[N]: застолье
,	Type2
әлбәттә	әлбәттә+MOD;	әлбәттә[MOD]: конечно, непременно
.	Type1
Син	син+PN;	син[PN]: ты, твой
,	Type2
Скорпиус-патша	скорпиус-патша+N+Sg+Nom;
,	Type2
Канлы	кан+N+ATTR_MUN(лЫ);	кан[N]: кровь
мәҗлескә	мәҗлес+N+Sg+DIR(ГА);	мәҗлес[N]: застолье
кем	кем+PN;	кем[PN]: кто
белән	белән+POST;	белән[POST]: на, с
барачаксың	бар+V+FUT_DEF(АчАк)+2SG(сЫң);бар+V+PCP_FUT(АчАк)+2SG(сЫң);	бар[V]: идти, пойти
,	Type2
шул	шул+PART;шул+PN;	шул[PN]: это, так, оттуда, потом
турында	тур+N+Sg+POSS_3(СЫ)+LOC(ДА);турында+POST;	тур[N]: тур | турында[POST]: о
.	Type1
СКОРПИУС	скорпиус+N+Sg+Nom;
:	Type2
Син	син+PN;	син[PN]: ты, твой
–	Type2
Полли	полли+N+Sg+Nom;
Чапман	чапман+N+Sg+Nom;
,	Type2
баллга	балл+N+Sg+DIR(ГА);	балл[N]: балл
синең	син+PN+GEN(нЫң);	син[PN]: ты, твой
белән	белән+POST;	белән[POST]: на, с
чыгуымны	чыгу+N+Sg+POSS_1SG(Ым)+ACC(нЫ);чык+V+VN_1(у/ү/в)+POSS_1SG(Ым)+ACC(нЫ);	чык[V]: выйти, выходить
телисеңме	телә+V+OBL(ЙсЫ)+POSS_2SG(Ың)+Nom+INT(мЫ);телә+V+PRES(Й)+2SG(сЫң)+INT(мЫ);	телә[V]: желать, пожелать
?	Type1
108	Num
Аның	ул+PN+GEN(нЫң);	ул[PN]: он, она, оно, они, его, их
артында	арт+Adj+Sg+POSS_3(СЫ)+LOC(ДА);артында+POST;
гына	гына+PART;
кычкырган	кычкыр+V+PCP_PS(ГАн);кычкыр+V+PST_INDF(ГАн);	кычкыр[V]: крикнуть, кричать
тавыш	тавыш+N+Sg+Nom;	тавыш[N]: голос, звук, крик, шум
ишетелә	ишет+V+PASS(Ыл)+PRES(Й);ишетел+V+PRES(Й);	ишет[V]: слышать, услышать
.	Type1
Нинди	нинди+PN;	нинди[PN]: какой
кычкыру	кычкыр+V+VN_1(у/ү/в)+Nom;	кычкыр[V]: крикнуть, кричать
бу	бу+PN;	бу[PN]: это, здесь
?	Type1
ПОЛЛИ	полли+N+Sg+Nom;
ЧАПМАН	чапман+N+Sg+Nom;
:	Type2
Шакшы	шакшы+Adj;
каннар	кан+N+PL(ЛАр)+Nom;	кан[N]: кровь
,	Type2
әлбәттә	әлбәттә+MOD;	әлбәттә[MOD]: конечно, непременно
.	Type1
Зинданнарда	зиндан+N+PL(ЛАр)+LOC(ДА);
.	Type1
Синең	син+PN+GEN(нЫң);	син[PN]: ты, твой
идея	идея+N+Sg+Nom;	идея[N]: идея
иде	и+V+PST_DEF(ДЫ);
түгелмени	түгел+PART+INT_MIR(мЫни);түк+V+PASS(Ыл)+INT_MIR(мЫни);	түк[V]: лить
?	Type1
Нәрсә	нәрсә+PN;	нәрсә[PN]: что, вещь
булды	бул+V+PST_DEF(ДЫ);	бул[V]: быть, случиться
соң	соң+Adv;соң+N+Sg+Nom;соң+PART;соң+POST;	соң[Adv]: же, поздно, последний | соң[N]: конец | соң[POST]: после
сиңа	син+PN+DIR(ГА);	син[PN]: ты, твой
?	Type1
Аһ	аһ+INTRJ;
,	Type2
Поттер	Rus
алгыры	алгыр+Adj+Sg+POSS_3(СЫ)+Nom;
,	Type2
аягыма	аяк+N+Sg+POSS_1SG(Ым)+DIR(ГА);	аяк[N]: нога, ножка
тагын	тагын+Adv;	тагын[Adv]: ещё, опять, снова
кан	кан+N+Sg+Nom;	кан[N]: кровь
буялган…	Error
Ул	ул+N+Sg+Nom;ул+PN;	ул[N]: сын | ул[PN]: он, она, оно, они, его, их
иелә	и+V+PASS(Ыл)+PRES(Й);иел+V+PRES(Й);
һәм	һәм+CNJ;	һәм[CNJ]: и
аяк	аяк+N+Sg+Nom;	аяк[N]: нога, ножка
киемендәге	кием+N+Sg+POSS_3(СЫ)+ATTR_LOC(ДАгЫ);	кием[N]: одежда
канны	кан+N+Sg+ACC(нЫ);	кан[N]: кровь
тырышып	тырыш+V+ADVV_ACC(Ып);	тырыш[V]: постараться, пытаться, стараться
сөртә	сөр+V+CAUS(т)+PRES(Й);сөрт+V+PRES(Й);	сөрт[V]: вытирать, вытереть
.	Type1
Авгурей	авгурей+N+Sg+Nom;
әйткәндәй	әйт+V+PCP_PS(ГАн)+SIM_1(ДАй);	әйт[V]: говорить, сказать
,	Type2
киләчәкне	кил+V+PCP_FUT(АчАк)+ACC(нЫ);киләчәк+N+Sg+ACC(нЫ);	кил[V]: идти | киләчәк[N]: будущее
без	без+N+Sg+Nom;без+PN;	без[PN]: мы, наш
төзибез	төзе+V+PRES(Й)+1PL(бЫз);төзә+V+PRES(Й)+1PL(бЫз);	төзе[V]: построить, строить, строительство
,	Type2
шулай	шулай+PN;
булгач	бул+V+ADVV_ANT(ГАч);	бул[V]: быть, случиться
,	Type2
мин	мин+PN;	мин[PN]: я, мой
монда	бу+PN+LOC(ДА);монда+Adv;	бу[PN]: это, здесь
,	Type2
киләчәкне	кил+V+PCP_FUT(АчАк)+ACC(нЫ);киләчәк+N+Sg+ACC(нЫ);	кил[V]: идти | киләчәк[N]: будущее
төзим	төз+V+HOR_SG(Йм);төзе+V+HOR_SG(Йм);төзе+V+PRES(Й)+1SG(м);төзә+V+HOR_SG(Йм);төзә+V+PRES(Й)+1SG(м);	төзе[V]: построить, строить, строительство
,	Type2
синең	син+PN+GEN(нЫң);	син[PN]: ты, твой
белән	белән+POST;	белән[POST]: на, с
.	Type1
Волдеморт	волдеморт+N+Sg+Nom;
һәм	һәм+CNJ;	һәм[CNJ]: и
Гайрәт	гайрәт+N+Sg+Nom;	гайрәт[N]: мощь
өчен	өчен+POST;	өчен[POST]: для, за
.	Type1
СКОРПИУС	скорпиус+N+Sg+Nom;
:	Type2
Волдеморт	волдеморт+N+Sg+Nom;
һәм	һәм+CNJ;	һәм[CNJ]: и
шуның	шул+PN+GEN(нЫң);шул+PN+POSS_2SG(Ың)+Nom;	шул[PN]: это, так, оттуда, потом
өчен	өчен+POST;	өчен[POST]: для, за
.	Type1
ПОЛЛИ	полли+N+Sg+Nom;
китә	ки+V+CAUS(т)+PRES(Й);кит+V+PRES(Й);	ки[V]: одеть | кит[V]: уйти, уходить
,	Type2
СКОРПИУС	скорпиус+N+Sg+Nom;
аңа	ул+PN+DIR(ГА);	ул[PN]: он, она, оно, они, его, их
гаҗиз	гаҗиз+Adj;
булып	бул+V+ADVV_ACC(Ып);	бул[V]: быть, случиться
карап	кара+V+ADVV_ACC(Ып);	кара[V]: посмотреть, смотреть
кала	кал+V+PRES(Й);кала+N+Sg+Nom;	кал[V]: оставаться, остаться | кала[N]: город
.	Type1
Нинди	нинди+PN;	нинди[PN]: какой
дөнья	дөнья+N+Sg+Nom;	дөнья[N]: мир¹
бу	бу+PN;	бу[PN]: это, здесь
,	Type2
һәм	һәм+CNJ;	һәм[CNJ]: и
ул	ул+N+Sg+Nom;ул+PN;	ул[N]: сын | ул[PN]: он, она, оно, они, его, их
бу	бу+PN;	бу[PN]: это, здесь
дөньяда	дөнья+N+Sg+LOC(ДА);	дөнья[N]: мир¹
нинди	нинди+PN;	нинди[PN]: какой
урын	урын+N+Sg+Nom;	урын[N]: место
били	билә+V+PRES(Й);	билә[V]: занимать, занять
?	Type1
өЧЕНЧЕ	өч+Num+NUM_ORD(ЫнчЫ);	өч[Num]: три, третий
ПәРДә	пәрдә+N+Sg+Nom;
,	Type2
өЧЕНЧЕ	өч+Num+NUM_ORD(ЫнчЫ);	өч[Num]: три, третий
КүРЕНЕШ	күр+V+REFL(Ын)+RECP(Ыш)+IMP_SG();күр+V+REFL(Ын)+VN_2(Ыш)+Nom;күрен+V+RECP(Ыш)+IMP_SG();күрен+V+VN_2(Ыш)+Nom;күренеш+N+Sg+Nom;	күр[V]: видеть | күренеш[N]: вид, явление
ТЫЛСЫМ	тылсым+N+Sg+Nom;
МИНИСТРЛЫГЫ	министрлык+N+Sg+POSS_3(СЫ)+Nom;	министрлык[N]: министерство
,	Type2
ТЫЛСЫМ	тылсым+N+Sg+Nom;
ТәРТИБЕН	тәртип+N+Sg+POSS_3(СЫ)+ACC(нЫ);	тәртип[N]: порядок, распорядок
САКЛАУ	сакла+V+VN_1(у/ү/в)+Nom;	сакла[V]: сохранять, хранить
ИДАРәСЕ	идарә+N+Sg+POSS_3(СЫ)+Nom;	идарә[N]: управление
БАШЛЫГЫ	баш+N+NMLZ(лЫк)+Sg+POSS_3(СЫ)+Nom;баш+N+PSBL(лЫк)+POSS_3(СЫ)+Nom;	баш[N]: голова
БүЛМәСЕ	бүлмә+N+Sg+POSS_3(СЫ)+Nom;	бүлмә[N]: комната
ДРАКОның	дракон+N+Sg+POSS_2SG(Ың)+Nom;драко+N+Sg+GEN(нЫң);
мондый	бу+PN+SIM_1(ДАй);мондый+Adj;	бу[PN]: это, здесь
тәэсирле	тәэсир+N+ATTR_MUN(лЫ);тәэсирле+Adj;	тәэсир[N]: воздействие
кыяфәтен	кыяфәт+N+Sg+POSS_3(СЫ)+ACC(нЫ);	кыяфәт[N]: вид
күргәнебез	күр+V+PCP_PS(ГАн)+POSS_1PL(ЫбЫз)+Nom;күр+V+PCP_PS(ГАн)+POSS_3(СЫ)+Nom+1PL(бЫз);	күр[V]: видеть
юк	юк+MOD;
әле	әле+CNJ;әле+PART;	әле[CNJ]: пока
.	Type1
Аннан	аннан+PN;ул+PN+ABL(ДАн);	ул[PN]: он, она, оно, они, его, их
кодрәт	кодрәт+N+Sg+Nom;	кодрәт[N]: мощь
рухы	рух+N+Sg+POSS_3(СЫ)+Nom;	рух[N]: дух
бөркеп	бөрке+V+ADVV_ACC(Ып);
тора	тор+V+PRES(Й);	тор[V]: вставать, встать, стоять
.	Type1
Бүлмәнең	бүлмә+N+Sg+GEN(нЫң);	бүлмә[N]: комната
ике	ике+Num;	ике[Num]: два, оба, второй
як	як+N+Sg+Nom;як+V+IMP_SG();	як[N]: сторона | як[V]: сжечь
кырыена	кырый+N+Sg+POSS_3(СЫ)+DIR(ГА);	кырый[N]: край
Авгурей	авгурей+N+Sg+Nom;
байраклары	байрак+N+PL(ЛАр)+POSS_3(СЫ)+Nom;	байрак[N]: знамя
куелган	куел+V+PCP_PS(ГАн);куел+V+PST_INDF(ГАн);куй+V+PASS(Ыл)+PCP_PS(ГАн);куй+V+PASS(Ыл)+PST_INDF(ГАн);	куй[V]: положить, класть
,	Type2
анда	анда+PN;ул+PN+LOC(ДА);	ул[PN]: он, она, оно, они, его, их
нацистлар	нацист+N+PL(ЛАр)+Nom;
стилендә	стиль+N+Sg+POSS_3(СЫ)+LOC(ДА);	стиль[N]: стиль
бизәлгән	бизә+V+PASS(Ыл)+PCP_PS(ГАн);бизә+V+PASS(Ыл)+PST_INDF(ГАн);бизәл+V+PCP_PS(ГАн);бизәл+V+PST_INDF(ГАн);
кош	кош+N+Sg+Nom;	кош[N]: птица
сурәтләнгән	сурәтлә+V+REFL(Ын)+PCP_PS(ГАн);сурәтлә+V+REFL(Ын)+PST_INDF(ГАн);сурәтлән+V+PCP_PS(ГАн);сурәтлән+V+PST_INDF(ГАн);
.	Type1
ДРАКО	драко+N+Sg+Nom;
:	Type2
Син	син+PN;	син[PN]: ты, твой
соңга	соң+N+Sg+DIR(ГА);соңга+Adv;	соң[N]: конец
калдың	кал+V+PST_DEF(ДЫ)+2SG(ң);	кал[V]: оставаться, остаться
.	Type1
СКОРПИУС	скорпиус+N+Sg+Nom;
:	Type2
Бу	бу+PN;	бу[PN]: это, здесь
синең	син+PN+GEN(нЫң);	син[PN]: ты, твой
бүлмәме	бүлмә+N+Sg+Nom+INT(мЫ);	бүлмә[N]: комната
?	Type1
ДРАКО	драко+N+Sg+Nom;
:	Type2
Син	син+PN;	син[PN]: ты, твой
соңга	соң+N+Sg+DIR(ГА);соңга+Adv;	соң[N]: конец
калдың	кал+V+PST_DEF(ДЫ)+2SG(ң);	кал[V]: оставаться, остаться
һәм	һәм+CNJ;	һәм[CNJ]: и
үзеңне	үз+PN+POSS_2SG(Ың)+ACC(нЫ);	үз[PN]: сам
әдәпсез	әдәп+N+ATTR_ABES(сЫз)+Sg+Nom;әдәп+N+Sg+2PL(сЫз);
тотасың	тот+V+OBL(ЙсЫ)+POSS_2SG(Ың)+Nom;тот+V+PRES(Й)+2SG(сЫң);	тот[V]: держать
,	Type2
бәлки	бәлки+CNJ;	бәлки[CNJ]: а
,	Type2
син	син+PN;	син[PN]: ты, твой
проблемалар	проблема+N+PL(ЛАр)+Nom;	проблема[N]: проблема
җыярга	җый+V+INF_1(ЫргА);	җый[V]: собирать, собрать
булгансыңдыр	бул+V+PCP_PS(ГАн)+2SG(сЫң)+PROB(ДЫр);бул+V+PST_INDF(ГАн)+2SG(сЫң)+PROB(ДЫр);	бул[V]: быть, случиться
?	Type1
СКОРПИУС	скорпиус+N+Sg+Nom;
:	Type2
Син	син+PN;	син[PN]: ты, твой
Тылсым	тылсым+N+Sg+Nom;
тәртибен	тәртип+N+Sg+POSS_3(СЫ)+ACC(нЫ);	тәртип[N]: порядок, распорядок
саклау	сакла+V+VN_1(у/ү/в)+Nom;	сакла[V]: сохранять, хранить
идарәсе	идарә+N+Sg+POSS_3(СЫ)+Nom;	идарә[N]: управление
башлыгымы	баш+N+NMLZ(лЫк)+Sg+POSS_3(СЫ)+Nom+INT(мЫ);баш+N+PSBL(лЫк)+POSS_3(СЫ)+Nom+INT(мЫ);	баш[N]: голова
?	Type1
ДРАКО	драко+N+Sg+Nom;
:	Type2
Оятсыз	оят+N+ATTR_ABES(сЫз)+Sg+Nom;оят+N+Sg+2PL(сЫз);	оят[N]: стыд
!	Type1
Мине	ми+N+Sg+ACC(нЫ);мин+PN+ACC(нЫ);мин+PN+POSS_3(СЫ)+Nom;	ми[N]: мозг | мин[PN]: я, мой
кеше	кеше+N+Sg+Nom;	кеше[N]: человек
алдында	ал+N+Sg+POSS_3(СЫ)+LOC(ДА);алдында+POST;
кызарырга	кызар+V+INF_1(ЫргА);	кызар[V]: покраснеть
һәм	һәм+CNJ;	һәм[CNJ]: и
көтәргә	көт+V+INF_1(ЫргА);	көт[V]: ждать, подождать
мәҗбүр	мәҗбүр+Adj;	мәҗбүр[Adj]: вынужденный
итәргә	и+V+CAUS(т)+INF_1(ЫргА);ит+V+INF_1(ЫргА);	ит[V]: делать, сделать
,	Type2
аннан	аннан+PN;ул+PN+ABL(ДАн);	ул[PN]: он, она, оно, они, его, их
хәтта	хәтта+PART;
гафу	гафу+INTRJ;
да	да+PART;
үтенмәскә	үт+V+REFL(Ын)+NEG(мА)+INF_1(скА);үт+V+REFL(Ын)+PCP_FUT(мАс)+DIR(ГА);үтен+V+NEG(мА)+INF_1(скА);үтен+V+PCP_FUT(мАс)+DIR(ГА);	үт[V]: пройти, проходить | үтен[V]: просить
ничек	ничек+PN;
оятың	оят+N+Sg+POSS_2SG(Ың)+Nom;	оят[N]: стыд
җитә	җит+V+PRES(Й);	җит[V]: дойти, доходить
синең	син+PN+GEN(нЫң);	син[PN]: ты, твой
!	Type1
СКОРПИУС	скорпиус+N+Sg+Nom;
:	Type2
Гафу	гафу+INTRJ;
.	Type1
ДРАКО	драко+N+Sg+Nom;
:	Type2
Сэр	сэр+N+Sg+Nom;	сэр[N]: сэр
.	Type1
СКОРПИУС	скорпиус+N+Sg+Nom;
:	Type2
Гафу	гафу+INTRJ;
итегез	и+V+CAUS(т)+IMP_PL(ЫгЫз);ит+N+Sg+POSS_2PL(ЫгЫз)+Nom;ит+V+IMP_PL(ЫгЫз);	ит[N]: мясо | ит[V]: делать, сделать
,	Type2
сэр	сэр+N+Sg+Nom;	сэр[N]: сэр
.	Type1
ДРАКО	драко+N+Sg+Nom;
:	Type2
җебегән	җебе+V+PCP_PS(ГАн);җебе+V+PST_INDF(ГАн);җебегән+Adj;
бала	бала+N+Sg+Nom;	бала[N]: ребёнок
булсын	бул+V+JUS_SG(сЫн);	бул[V]: быть, случиться
дип	ди+V+ADVV_ACC(Ып);	ди[V]: говорить, сказать
үстермәдем	үс+V+CAUS(ДЫр)+NEG(мА)+PST_DEF(ДЫ)+1SG(м);үстер+V+NEG(мА)+PST_DEF(ДЫ)+1SG(м);	үс[V]: вырасти, расти | үстер[V]: выращивать
мин	мин+PN;	мин[PN]: я, мой
сине	син+PN+ACC(нЫ);	син[PN]: ты, твой
,	Type2
Скорпиус	скорпиус+N+Sg+Nom;
.	Type1
Мине	ми+N+Sg+ACC(нЫ);мин+PN+ACC(нЫ);мин+PN+POSS_3(СЫ)+Nom;	ми[N]: мозг | мин[PN]: я, мой
һогвартста	һогвартста+N+Sg+Nom;
хурлыкка	хур+Adj+NMLZ(лЫк)+Sg+DIR(ГА);хур+Adj+PSBL(лЫк)+DIR(ГА);
калдырсын	кал+V+CAUS(ДЫр)+JUS_SG(сЫн);калдыр+V+JUS_SG(сЫн);	кал[V]: оставаться, остаться | калдыр[V]: оставить, оставлять
дип	ди+V+ADVV_ACC(Ып);	ди[V]: говорить, сказать
тә	тә+PART;
үстермәдем	үс+V+CAUS(ДЫр)+NEG(мА)+PST_DEF(ДЫ)+1SG(м);үстер+V+NEG(мА)+PST_DEF(ДЫ)+1SG(м);	үс[V]: вырасти, расти | үстер[V]: выращивать
.	Type1
109	Num
СКОРПИУС	скорпиус+N+Sg+Nom;
:	Type2
Сезне	сез+PN+ACC(нЫ);	сез[PN]: вы, ваш
хурлыкка	хур+Adj+NMLZ(лЫк)+Sg+DIR(ГА);хур+Adj+PSBL(лЫк)+DIR(ГА);
калдырырга	кал+V+CAUS(ДЫр)+INF_1(ЫргА);калдыр+V+INF_1(ЫргА);	кал[V]: оставаться, остаться | калдыр[V]: оставить, оставлять
,	Type2
сэр	сэр+N+Sg+Nom;	сэр[N]: сэр
?	Type1
ДРАКО	драко+N+Sg+Nom;
:	Type2
һарри	һарри+N+Sg+Nom;
Поттер	Rus
,	Type2
һарри	һарри+N+Sg+Nom;
Поттер	Rus
турында	тур+N+Sg+POSS_3(СЫ)+LOC(ДА);турында+POST;	тур[N]: тур | турында[POST]: о
сораулар	сора+V+VN_1(у/ү/в)+PL(ЛАр)+Nom;сорау+N+PL(ЛАр)+Nom;	сора[V]: спрашивать, спросить | сорау[N]: вопрос
бирү	бир+V+VN_1(у/ү/в)+Nom;	бир[V]: давать, дать, даваться
,	Type2
башка	баш+N+Sg+DIR(ГА);башка+Adj;башка+POST;	баш[N]: голова | башка[Adj]: другой | башка[POST]: кроме
барлык	бар+N+NMLZ(лЫк)+Sg+Nom;бар+N+PSBL(лЫк);барлык+PN;	бар[N]: бар
юк-бар	юк-бар+N+Sg+Nom;
белән	белән+POST;	белән[POST]: на, с
мавыгуларың	мавык+V+VN_1(у/ү/в)+PL(ЛАр)+POSS_2SG(Ың)+Nom;
.	Type1
Малфойлар	малфой+N+PL(ЛАр)+Nom;
исеменә	исем+N+Sg+POSS_3(СЫ)+DIR(ГА);	исем[N]: звание, имя
тап	тап+N+Sg+Nom;тап+V+IMP_SG();	тап[N]: пятно | тап[V]: найти, находить
төшерергә	төшер+V+INF_1(ЫргА);	төшер[V]: опускать, опустить
ничек	ничек+PN;
оятың	оят+N+Sg+POSS_2SG(Ың)+Nom;	оят[N]: стыд
җитә	җит+V+PRES(Й);	җит[V]: дойти, доходить
?	Type1
СКОРПИУС	скорпиус+N+Sg+Nom;
:	Type2
Оһ	оһ+N+Sg+Nom;
,	Type2
юктыр	юк+MOD+PROB(ДЫр);
.	Type1
Чынлапмы	чын+Adj+DISTR(лАп)+INT(мЫ);чынла+V+ADVV_ACC(Ып)+INT(мЫ);	чын[Adj]: настоящий
?	Type1
Юк	юк+MOD;
,	Type2
юк	юк+MOD;
,	Type2
булмастыр	бул+V+FUT_INDF_NEG(мАс)+PROB(ДЫр);бул+V+PCP_FUT(мАс)+3SG(ДЫр);бул+V+PCP_FUT(мАс)+PROB(ДЫр);	бул[V]: быть, случиться
.	Type1
ДРАКО	драко+N+Sg+Nom;
:	Type2
Скорпиус…	Error
СКОРПИУС	скорпиус+N+Sg+Nom;
:	Type2
«	Type4
Көндәлек	көндәлек+N+Sg+Nom;
пәйгамбәр	пәйгамбәр+N+Sg+Nom;	пәйгамбәр[N]: пророк
»	Type4
нең	нең+N+Sg+Nom;
бүгенге	бүгенге+Adj;
санында	сан+N+Sg+POSS_3(СЫ)+LOC(ДА);	сан[N]: количество, цена, число
өч	өч+Num;	өч[Num]: три, третий
тылсымчы	тылсым+N+PROF(чЫ)+Sg+Nom;
,	Type2
бер	бер+Num;бер+PN;	бер[Num]: один, первый
атуда	ат+V+VN_1(у/ү/в)+LOC(ДА);	ат[V]: стрелять
күпме	күп+Adj+INT(мЫ);күпме+PN;	күп[Adj]: много | күпме[PN]: сколько
магллны	магллн+N+Sg+POSS_3(СЫ)+Nom;маглл+N+Sg+ACC(нЫ);
үтереп	үтер+V+ADVV_ACC(Ып);	үтер[V]: убивать, убить
булганын	бул+V+PCP_PS(ГАн)+POSS_3(СЫ)+ACC(нЫ);	бул[V]: быть, случиться
белү	бел+V+VN_1(у/ү/в)+Nom;	бел[V]: знать, узнать
өчен	өчен+POST;	өчен[POST]: для, за
,	Type2
күперне	күпер+N+Sg+ACC(нЫ);	күпер[N]: мост
шартлаткан	шартла+V+CAUS(т)+PCP_PS(ГАн);шартла+V+CAUS(т)+PST_INDF(ГАн);шартлат+V+PCP_PS(ГАн);шартлат+V+PST_INDF(ГАн);	шартла[V]: взорваться
–	Type2
синең	син+PN+GEN(нЫң);	син[PN]: ты, твой
эшме	эш+N+Sg+Nom+INT(мЫ);	эш[N]: дело
?	Type1
ДРАКО	драко+N+Sg+Nom;
:	Type2
Саграк…	Error
СКОРПИУС	скорпиус+N+Sg+Nom;
:	Type2
«	Type4
Шакшыканнар	шакшыканнар+N+Sg+Nom;
»	Type4
өчен	өчен+POST;	өчен[POST]: для, за
үлем	үлем+N+Sg+Nom;	үлем[N]: смерть
лагерьларе	лагерь+N+PL(ЛАр)+POSS_3(СЫ)+Nom;	лагерь[N]: лагерь
,	Type2
газаплаулар	газапла+V+VN_1(у/ү/в)+PL(ЛАр)+Nom;
,	Type2
Аңа	ул+PN+DIR(ГА);	ул[PN]: он, она, оно, они, его, их
каршы	каршы+Adj;каршы+Adv;каршы+POST;	каршы[Adj]: противный, противоположный, наперекор | каршы[Adv]: наперекор | каршы[POST]: против
чыкканнарны	чык+V+PCP_PS(ГАн)+PL(ЛАр)+ACC(нЫ);	чык[V]: выйти, выходить
тереләй	тереләй+Adv;
яндыру	ян+V+CAUS(ДЫр)+VN_1(у/ү/в)+Nom;яндыр+V+VN_1(у/ү/в)+Nom;	ян[V]: гореть, сгореть, угрожать
.	Type1
Боларның	бу+PN+PL(ЛАр)+GEN(нЫң);	бу[PN]: это, здесь
күпмесе	күпме+PN+POSS_3(СЫ)+Nom;	күпме[PN]: сколько
синең	син+PN+GEN(нЫң);	син[PN]: ты, твой
эш	эш+N+Sg+Nom;	эш[N]: дело
?	Type1
әни	әни+N+Sg+Nom;	әни[N]: мама
һәрвакыт	һәрвакыт+PN;
син	син+PN;	син[PN]: ты, твой
чынлыкта	чын+Adj+NMLZ(лЫк)+Sg+LOC(ДА);чын+Adj+PSBL(лЫк)+LOC(ДА);	чын[Adj]: настоящий
күпкә	күп+Adj+Sg+DIR(ГА);	күп[Adj]: много
яхшырак	яхшы+Adj+COMP(рАк)+Sg+Nom;яхшы+Adv+COMP(рАк)+Sg+Nom;	яхшы[Adj]: хороший, лучший, хорошо, лучше | яхшы[Adv]: хорошо, лучше
кеше	кеше+N+Sg+Nom;	кеше[N]: человек
дип	ди+V+ADVV_ACC(Ып);	ди[V]: говорить, сказать
әйтә	әйт+V+PRES(Й);	әйт[V]: говорить, сказать
иде	и+V+PST_DEF(ДЫ);
,	Type2
әмма	әмма+CNJ;	әмма[CNJ]: но
бу	бу+PN;	бу[PN]: это, здесь
синең	син+PN+GEN(нЫң);	син[PN]: ты, твой
чын	чын+Adj;	чын[Adj]: настоящий
йөзең	йөз+N+Sg+POSS_2SG(Ың)+Nom;йөз+Num+POSS_2SG(Ың)+Nom;	йөз[N]: лицо | йөз[Num]: сто, сотый
түгелме	түгел+PART+INT(мЫ);
соң	соң+Adv;соң+N+Sg+Nom;соң+PART;соң+POST;	соң[Adv]: же, поздно, последний | соң[N]: конец | соң[POST]: после
?	Type1
Кеше	кеше+N+Sg+Nom;	кеше[N]: человек
үтерүче	үтер+V+VN_1(у/ү/в)+PCP_PR(чЫ);үтер+V+VN_1(у/ү/в)+PROF(чЫ)+Sg+Nom;	үтер[V]: убивать, убить
,	Type2
газаплаучы…	Error
ДРАКО	драко+N+Sg+Nom;
торып	тор+V+ADVV_ACC(Ып);	тор[V]: вставать, встать, стоять
баса	бас+V+PRES(Й);	бас[V]: вставать, встать
һәм	һәм+CNJ;	һәм[CNJ]: и
СКОРПИУСны	скорпиусн+N+Sg+POSS_3(СЫ)+Nom;скорпиус+N+Sg+ACC(нЫ);
өстәлгә	өстәл+N+Sg+DIR(ГА);	өстәл[N]: стол
китереп	китер+V+ADVV_ACC(Ып);	китер[V]: привести, приводить
тери	терә+V+PRES(Й);
.	Type1
Аның	ул+PN+GEN(нЫң);	ул[PN]: он, она, оно, они, его, их
рәхимсезлеге	рәхим+N+ATTR_ABES(сЫз)+Sg+NMLZ(лЫк)+Sg+POSS_3(СЫ)+Nom;рәхим+N+ATTR_ABES(сЫз)+Sg+PSBL(лЫк)+POSS_3(СЫ)+Nom;	рәхим[N]: милосердие, милость, пощада
СКОРПИУСны	скорпиусн+N+Sg+POSS_3(СЫ)+Nom;скорпиус+N+Sg+ACC(нЫ);
гаҗәпләндерә	гаҗәплән+V+CAUS(ДЫр)+PRES(Й);гаҗәпләндер+V+PRES(Й);	гаҗәплән[V]: удивиться, удивляться
һәм	һәм+CNJ;	һәм[CNJ]: и
куркыта	куркыт+V+PRES(Й);	куркыт[V]: напугать, пугать
.	Type1
ДРАКО	драко+N+Sg+Nom;
:	Type2
Аның	ул+PN+GEN(нЫң);	ул[PN]: он, она, оно, они, его, их
исемен	исем+N+Sg+POSS_3(СЫ)+ACC(нЫ);	исем[N]: звание, имя
юк-барга	юк-бар+N+Sg+DIR(ГА);
искә	ис+N+Sg+DIR(ГА);	ис[N]: запах
алма	ал+V+NEG(мА)+IMP_SG();алма+N+Sg+Nom;	ал[V]: брать, браться, взять
,	Type2
Скорпиус	скорпиус+N+Sg+Nom;
.	Type1
Моның	бу+PN+GEN(нЫң);	бу[PN]: это, здесь
белән	белән+POST;	белән[POST]: на, с
үзеңә	үз+PN+POSS_2SG(Ың)+DIR(ГА);	үз[PN]: сам
савап	савап+N+Sg+Nom;
җыярга	җый+V+INF_1(ЫргА);	җый[V]: собирать, собрать
маташма	маташ+V+NEG(мА)+IMP_SG();	маташ[V]: попытаться, пытаться
.	Type1
Ул	ул+N+Sg+Nom;ул+PN;	ул[N]: сын | ул[PN]: он, она, оно, они, его, их
изгерәккә	изге+Adj+COMP(рАк)+Sg+DIR(ГА);	изге[Adj]: святой
лаек	лаек+Adj;	лаек[Adj]: достойный
.	Type1
Куркып	курк+V+ADVV_ACC(Ып);	курк[V]: испугаться
беткән	бет+V+PCP_PS(ГАн);бет+V+PST_INDF(ГАн);	бет[V]: кончаться, кончиться
СКОРПИУС	скорпиус+N+Sg+Nom;
берни	берни+PN;
дә	дә+PART;
әйтми	әйт+V+NEG(мА)+PRES(Й);	әйт[V]: говорить, сказать
.	Type1
ДРАКО	драко+N+Sg+Nom;
аның	ул+PN+GEN(нЫң);	ул[PN]: он, она, оно, они, его, их
курыкканын	курык+V+PCP_PS(ГАн)+POSS_3(СЫ)+ACC(нЫ);
аңлый	аңла+V+PRES(Й);	аңла[V]: понимать, понять
.	Type1
Кулын	кул+N+Sg+POSS_3(СЫ)+ACC(нЫ);	кул[N]: рука
СКОРПИУСның	скорпиусн+N+Sg+POSS_2SG(Ың)+Nom;скорпиус+N+Sg+GEN(нЫң);
башыннан	баш+N+Sg+POSS_3(СЫ)+ABL(ДАн);	баш[N]: голова
ала	ал+V+PRES(Й);ала+Adj;	ал[V]: брать, браться, взять | ала[Adj]: пегий
.	Type1
Ул	ул+N+Sg+Nom;ул+PN;	ул[N]: сын | ул[PN]: он, она, оно, они, его, их
улына	ул+N+Sg+POSS_3(СЫ)+DIR(ГА);ул+PN+POSS_3(СЫ)+DIR(ГА);	ул[N]: сын | ул[PN]: он, она, оно, они, его, их
авырттырырга	авыр+V+CAUS(т)+CAUS(ДЫр)+INF_1(ЫргА);авырт+V+CAUS(ДЫр)+INF_1(ЫргА);	авыр[V]: болеть, заболеть | авырт[V]: болеть, заболеть
яратмый	яра+V+CAUS(т)+NEG(мА)+PRES(Й);ярат+V+NEG(мА)+PRES(Й);	яра[V]: годиться | ярат[V]: любить
.	Type1
һәм	һәм+CNJ;	һәм[CNJ]: и
юк	юк+MOD;
,	Type2
маглларны	маглларн+N+Sg+POSS_3(СЫ)+Nom;магл+N+PL(ЛАр)+ACC(нЫ);
шартлаткан	шартла+V+CAUS(т)+PCP_PS(ГАн);шартла+V+CAUS(т)+PST_INDF(ГАн);шартлат+V+PCP_PS(ГАн);шартлат+V+PST_INDF(ГАн);	шартла[V]: взорваться
ахмаклар	ахмак+N+PL(ЛАр)+Nom;	ахмак[N]: дурак
минем	мин+PN+GEN(нЫң);	мин[PN]: я, мой
идея	идея+N+Sg+Nom;	идея[N]: идея
түгел	түгел+PART;
,	Type2
гәрчә	гәрчә+CNJ;
Авгурейның	авгурейн+N+Sg+POSS_2SG(Ың)+Nom;авгурей+N+Sg+GEN(нЫң);
әмере	әмер+N+Sg+POSS_3(СЫ)+Nom;	әмер[N]: приказ
буенча	буенча+POST;	буенча[POST]: по
маглларның	маглларн+N+Sg+POSS_2SG(Ың)+Nom;магл+N+PL(ЛАр)+GEN(нЫң);
премьер-министрын	премьер-министр+N+Sg+POSS_3(СЫ)+ACC(нЫ);
алтын	алтын+N+Sg+Nom;	алтын[N]: золото, золотой
белән	белән+POST;	белән[POST]: на, с
сатып	сат+V+ADVV_ACC(Ып);	сат[V]: продавать, продать
алучы	ал+V+VN_1(у/ү/в)+PCP_PR(чЫ);ал+V+VN_1(у/ү/в)+PROF(чЫ)+Sg+Nom;	ал[V]: брать, браться, взять
мин	мин+PN;	мин[PN]: я, мой
булсам	бул+V+COND(сА)+1SG(м);	бул[V]: быть, случиться
да…	Error
әниең	әни+N+Sg+POSS_2SG(Ың)+Nom;	әни[N]: мама
минем	мин+PN+GEN(нЫң);	мин[PN]: я, мой
турында	тур+N+Sg+POSS_3(СЫ)+LOC(ДА);турында+POST;	тур[N]: тур | турында[POST]: о
чыннан	чын+Adj+Sg+ABL(ДАн);	чын[Adj]: настоящий
да	да+PART;
шулай	шулай+PN;
дигән	ди+V+PCP_PS(ГАн);ди+V+PST_INDF(ГАн);	ди[V]: говорить, сказать
идемени	и+V+PST_DEF(ДЫ)+INT_MIR(мЫни);
?	Type1
СКОРПИУС	скорпиус+N+Sg+Nom;
:	Type2
Ул	ул+N+Sg+Nom;ул+PN;	ул[N]: сын | ул[PN]: он, она, оно, они, его, их
дәү	дәү+Adj;	дәү[Adj]: большой
әтинең	әти+N+Sg+GEN(нЫң);	әти[N]: отец, папа
аны	ул+PN+ACC(нЫ);	ул[PN]: он, она, оно, они, его, их
бик	бик+Adv;	бик[Adv]: очень
өнәп	өнә+V+ADVV_ACC(Ып);
бетермәвен	бетер+V+NEG(мА)+VN_1(у/ү/в)+POSS_3(СЫ)+ACC(нЫ);	бетер[V]: заканчивать, кончать, кончить
,	Type2
хәтта	хәтта+PART;
яратмавын	яра+V+CAUS(т)+NEG(мА)+VN_1(у/ү/в)+POSS_3(СЫ)+ACC(нЫ);ярат+V+NEG(мА)+VN_1(у/ү/в)+POSS_3(СЫ)+ACC(нЫ);	яра[V]: годиться | ярат[V]: любить
сөйли	сөйлә+V+PRES(Й);	сөйлә[V]: говорить, рассказывать
иде	и+V+PST_DEF(ДЫ);
.	Type1
Дәү	дәү+Adj;	дәү[Adj]: большой
әти	әти+N+Sg+Nom;	әти[N]: отец, папа
әнине	әни+N+Sg+ACC(нЫ);	әни[N]: мама
маглларны	маглларн+N+Sg+POSS_3(СЫ)+Nom;магл+N+PL(ЛАр)+ACC(нЫ);
артык	артык+Adj;	артык[Adj]: лишний
яратучы	яра+V+CAUS(т)+VN_1(у/ү/в)+PCP_PR(чЫ);яра+V+CAUS(т)+VN_1(у/ү/в)+PROF(чЫ)+Sg+Nom;ярат+V+VN_1(у/ү/в)+PCP_PR(чЫ);ярат+V+VN_1(у/ү/в)+PROF(чЫ)+Sg+Nom;	яра[V]: годиться | ярат[V]: любить
бик	бик+Adv;	бик[Adv]: очень
зәгыйфь	зәгыйфь+Adj;
кеше	кеше+N+Sg+Nom;	кеше[N]: человек
дип	ди+V+ADVV_ACC(Ып);	ди[V]: говорить, сказать
санаган	сана+V+PCP_PS(ГАн);сана+V+PST_INDF(ГАн);	сана[V]: считать
,	Type2
ә	ә+PART;
син	син+PN;	син[PN]: ты, твой
әнине	әни+N+Sg+ACC(нЫ);	әни[N]: мама
яклап	як+N+DISTR(лАп);якла+V+ADVV_ACC(Ып);	як[N]: сторона | якла[V]: защитить, защищать
чыккансың	чык+V+PCP_PS(ГАн)+2SG(сЫң);чык+V+PST_INDF(ГАн)+2SG(сЫң);	чык[V]: выйти, выходить
.	Type1
Ул	ул+N+Sg+Nom;ул+PN;	ул[N]: сын | ул[PN]: он, она, оно, они, его, их
моны	бу+PN+ACC(нЫ);	бу[PN]: это, здесь
үз	үз+PN;	үз[PN]: сам
гомерендә	гомер+N+Sg+POSS_3(СЫ)+LOC(ДА);	гомер[N]: жизнь
күргән	күр+V+PCP_PS(ГАн);күр+V+PST_INDF(ГАн);	күр[V]: видеть
иң	иң+N+Sg+Nom;иң+PART;иң+V+IMP_SG();
кыю	кый+V+VN_1(у/ү/в)+Nom;кыю+Adj;	кыю[Adj]: смелый, смело
гамәл	гамәл+N+Sg+Nom;	гамәл[N]: действие
дия	ди+V+PRES(Й);	ди[V]: говорить, сказать
иде	и+V+PST_DEF(ДЫ);
.	Type1
ДРАКО	драко+N+Sg+Nom;
:	Type2
әниеңә	әни+N+Sg+POSS_2SG(Ың)+DIR(ГА);	әни[N]: мама
мине	ми+N+Sg+ACC(нЫ);мин+PN+ACC(нЫ);мин+PN+POSS_3(СЫ)+Nom;	ми[N]: мозг | мин[PN]: я, мой
кыю	кый+V+VN_1(у/ү/в)+Nom;кыю+Adj;	кыю[Adj]: смелый, смело
кешегә	кеше+N+Sg+DIR(ГА);	кеше[N]: человек
әйләндерү	әйлән+V+CAUS(ДЫр)+VN_1(у/ү/в)+Nom;әйләндер+V+VN_1(у/ү/в)+Nom;	әйлән[V]: крутиться | әйләндер[V]: крутить
җиңел	җиң+V+PASS(Ыл)+IMP_SG();җиңел+Adj;җиңел+V+IMP_SG();	җиң[V]: победить | җиңел[Adj]: легкий, легко
килә	кил+V+PRES(Й);	кил[V]: идти
иде	и+V+PST_DEF(ДЫ);
.	Type1
СКОРПИУС	скорпиус+N+Sg+Nom;
:	Type2
Ләкин	ләкин+CNJ;
бу	бу+PN;	бу[PN]: это, здесь
–	Type2
башка	баш+N+Sg+DIR(ГА);башка+Adj;башка+POST;	баш[N]: голова | башка[Adj]: другой | башка[POST]: кроме
син	син+PN;	син[PN]: ты, твой
идең	и+V+PST_DEF(ДЫ)+2SG(ң);
.	Type1
Ул	ул+N+Sg+Nom;ул+PN;	ул[N]: сын | ул[PN]: он, она, оно, они, его, их
әтисенә	әти+N+Sg+POSS_3(СЫ)+DIR(ГА);	әти[N]: отец, папа
карый	кара+V+PRES(Й);карый+N+Sg+Nom;	кара[V]: посмотреть, смотреть
,	Type2
ә	ә+PART;
әтисе	әти+N+Sg+POSS_3(СЫ)+Nom;	әти[N]: отец, папа
кашын	каш+N+Sg+POSS_3(СЫ)+ACC(нЫ);кашы+V+REFL(Ын)+IMP_SG();кашын+V+IMP_SG();	каш[N]: бровь
җыера	җыера+N+Sg+Nom;
.	Type1
Мин	мин+PN;	мин[PN]: я, мой
начар	начар+Adj;	начар[Adj]: плохой, плохо
эшләр	эш+N+PL(ЛАр)+Nom;эшлә+V+FUT_INDF(Ыр);эшлә+V+PCP_FUT(Ыр);	эш[N]: дело | эшлә[V]: делать, поступать, поступить, работать, сделать
эшләдем	эшлә+V+PST_DEF(ДЫ)+1SG(м);	эшлә[V]: делать, поступать, поступить, работать, сделать
,	Type2
ә	ә+PART;
син	син+PN;	син[PN]: ты, твой
тагын	тагын+Adv;	тагын[Adv]: ещё, опять, снова
да	да+PART;
начарракларын	начар+Adj+COMP(рАк)+PL(ЛАр)+POSS_3(СЫ)+ACC(нЫ);	начар[Adj]: плохой, плохо
.	Type1
Кемгә	кем+PN+DIR(ГА);	кем[PN]: кто
әйләндек	әйлән+V+PST_DEF(ДЫ)+1PL(к);	әйлән[V]: крутиться
без	без+N+Sg+Nom;без+PN;	без[PN]: мы, наш
,	Type2
әти	әти+N+Sg+Nom;	әти[N]: отец, папа
?	Type1
ДРАКО	драко+N+Sg+Nom;
:	Type2
Без	без+N+Sg+Nom;без+PN;	без[PN]: мы, наш
беркемгә	беркем+PN+DIR(ГА);
дә	дә+PART;
әйләнмәдек	әйлән+V+NEG(мА)+PST_DEF(ДЫ)+1PL(к);	әйлән[V]: крутиться
.	Type1
Без	без+N+Sg+Nom;без+PN;	без[PN]: мы, наш
нинди	нинди+PN;	нинди[PN]: какой
бар	бар+MOD;бар+N+Sg+Nom;бар+PN;бар+V+IMP_SG();	бар[N]: бар | бар[V]: идти, пойти
Error	шундый;
шундый+Adj;	гына;	гына: только
гына+PART;	.;
Type1	110;
Num	СКОРПИУС;
NR	:;
Type2	Малфойлар;
NR	.;
Type1	Дөньяны;
дөнья+N+Sg+ACC(нЫ);	караңгылатырга;
караңгыла+V+CAUS(т)+INF_1(ЫргА);караңгылат+V+INF_1(ЫргА);	теләсәң;
телә+V+COND(сА)+2SG(ң);	,;	,: ,
Type2	бу;	бу: это, здесь, этот, душить
бу+PN;	гаиләгә;
гаилә+N+Sg+DIR(ГА);	һәрвакыт;	һәрвакыт: всегда
һәрвакыт+PN;	таяна;
таян+V+PRES(Й);	аласың;
ал+V+OBL(ЙсЫ)+POSS_2SG(Ың)+Nom;ал+V+PRES(Й)+2SG(сЫң);ала+Adj+2SG(сЫң);	.;
Type1	Бу;	Бу: это, здесь, этот, душить
бу+PN;	ДРАКОны;
Rus	тәэсирләндерә;
тәэсирлән+V+CAUS(ДЫр)+PRES(Й);тәэсирләндер+V+PRES(Й);	.;
Type1	Ул;	Ул: он, она, оно, они, его, их, этот, сын
ул+N+Sg+Nom;ул+PN;	СКОРПИУСка;
NR	игътибар;	игътибар: внимание
игътибар+N+Sg+Nom;	белән;	белән: и, на, с
белән+POST;	карый;
кара+V+PRES(Й);карый+N+Sg+Nom;	.;
Type1	ДРАКО;
NR	:;
Type2	Мәктәптәге;
мәктәп+N+Sg+ATTR_LOC(ДАгЫ);	кыланмышларың;
кыланмыш+N+PL(ЛАр)+POSS_2SG(Ың)+Nom;	–;
Type2	кемнән;
кем+PN+ABL(ДАн);	килде;
кил+V+PST_DEF(ДЫ);	башыңа;
баш+N+Sg+POSS_2SG(Ың)+DIR(ГА);	андый;
андый+Adj;андый+PN;	уйлар;
уй+N+PL(ЛАр)+Nom;уйла+V+FUT_INDF(Ыр);уйла+V+PCP_FUT(Ыр);	?;
Type1	СКОРПИУС;
NR	:;
Type2	Минем;
мин+PN+GEN(нЫң);	мин;	мин: я, мой
мин+PN;	буласым;
бул+V+OBL(ЙсЫ)+POSS_1SG(Ым)+Nom;	килми;
кил+V+NEG(мА)+PRES(Й);	.;
ДРАКО	драко+N+Sg+Nom;
:	Type2
Нишләп	нишлә+V+ADVV_ACC(Ып);нишләп+PN;
алай	алай+PN;
уйлый	уйла+V+PRES(Й);	уйла[V]: думать
башладың	башла+V+PST_DEF(ДЫ)+2SG(ң);	башла[V]: начать, начинать, начаться, начинаться
әле	әле+CNJ;әле+PART;	әле[CNJ]: пока
?	Type1
СКОРПИУС	скорпиус+N+Sg+Nom;
булган	бул+V+PCP_PS(ГАн);бул+V+PST_INDF(ГАн);	бул[V]: быть, случиться
хәлләрне	хәл+N+PL(ЛАр)+ACC(нЫ);	хәл[N]: состояние
сөйләп	сөйлә+V+ADVV_ACC(Ып);	сөйлә[V]: говорить, рассказывать
бирү	бир+V+VN_1(у/ү/в)+Nom;	бир[V]: давать, дать, даваться
турында	тур+N+Sg+POSS_3(СЫ)+LOC(ДА);турында+POST;	тур[N]: тур | турында[POST]: о
өметсез	өмет+N+ATTR_ABES(сЫз)+Sg+Nom;өмет+N+Sg+2PL(сЫз);	өмет[N]: надежда
генә	генә+PART;
уйланып	уйла+V+REFL(Ын)+ADVV_ACC(Ып);уйлан+V+ADVV_ACC(Ып);	уйла[V]: думать | уйлан[V]: задуматься
ала	ал+V+PRES(Й);ала+Adj;	ал[V]: брать, браться, взять | ала[Adj]: пегий
.	Type1
СКОРПИУС	скорпиус+N+Sg+Nom;
:	Type2
Мин	мин+PN;	мин[PN]: я, мой
үземне	үз+PN+POSS_1SG(Ым)+ACC(нЫ);	үз[PN]: сам
башка	баш+N+Sg+DIR(ГА);башка+Adj;башка+POST;	баш[N]: голова | башка[Adj]: другой | башка[POST]: кроме
яклардан	як+N+PL(ЛАр)+ABL(ДАн);	як[N]: сторона
күрдем	күр+V+PST_DEF(ДЫ)+1SG(м);	күр[V]: видеть
.	Type1
ДРАКО	драко+N+Sg+Nom;
:	Type2
Беләсеңме	бел+V+PRES(Й)+2SG(сЫң)+INT(мЫ);	бел[V]: знать, узнать
,	Type2
әниеңдә	әни+N+Sg+POSS_2SG(Ың)+LOC(ДА);	әни[N]: мама
нәрсәне	нәрсә+PN+ACC(нЫ);	нәрсә[PN]: что, вещь
барыннан	бар+N+Sg+POSS_3(СЫ)+ABL(ДАн);бар+PN+POSS_3(СЫ)+ABL(ДАн);	бар[N]: бар
да	да+PART;
ныграк	нык+Adj+COMP(рАк)+Sg+Nom;	нык[Adj]: крепкий, крепко
ярата	яра+V+CAUS(т)+PRES(Й);ярат+V+PRES(Й);	яра[V]: годиться | ярат[V]: любить
идем	и+V+PST_DEF(ДЫ)+1SG(м);
?	Type1
Ул	ул+N+Sg+Nom;ул+PN;	ул[N]: сын | ул[PN]: он, она, оно, они, его, их
миңа	мин+PN+DIR(ГА);	мин[PN]: я, мой
һәрвакыт	һәрвакыт+PN;
караңгылыкта	караңгы+Adj+NMLZ(лЫк)+Sg+LOC(ДА);караңгы+Adj+PSBL(лЫк)+LOC(ДА);	караңгы[Adj]: тёмный, темно
яктылык	якты+Adj+NMLZ(лЫк)+Sg+Nom;якты+Adj+PSBL(лЫк);якты+N+NMLZ(лЫк)+Sg+Nom;якты+N+PSBL(лЫк);	якты[Adj]: светлый, светло
табарга	тап+V+INF_1(ЫргА);	тап[V]: найти, находить
булыша	бул+V+RECP(Ыш)+PRES(Й);	бул[V]: быть, случиться
иде	и+V+PST_DEF(ДЫ);
.	Type1
Ул	ул+N+Sg+Nom;ул+PN;	ул[N]: сын | ул[PN]: он, она, оно, они, его, их
дөньяның	дөнья+N+Sg+GEN(нЫң);	дөнья[N]: мир¹
,	Type2
һәрхәлдә	һәрхәлдә+MOD;
,	Type2
минем	мин+PN+GEN(нЫң);	мин[PN]: я, мой
дөньяның	дөнья+N+Sg+GEN(нЫң);	дөнья[N]: мир¹
,	Type2
син	син+PN;	син[PN]: ты, твой
әйткәндәй	әйт+V+PCP_PS(ГАн)+SIM_1(ДАй);	әйт[V]: говорить, сказать
,	Type2
«	Type4
караңгылыгын	караңгы+Adj+NMLZ(лЫк)+Sg+POSS_3(СЫ)+ACC(нЫ);караңгы+Adj+PSBL(лЫк)+POSS_3(СЫ)+ACC(нЫ);	караңгы[Adj]: тёмный, темно
»	Type4
яктылык	якты+Adj+NMLZ(лЫк)+Sg+Nom;якты+Adj+PSBL(лЫк);якты+N+NMLZ(лЫк)+Sg+Nom;якты+N+PSBL(лЫк);	якты[Adj]: светлый, светло
белән	белән+POST;	белән[POST]: на, с
баета	бае+V+CAUS(т)+PRES(Й);бает+V+PRES(Й);
ала	ал+V+PRES(Й);ала+Adj;	ал[V]: брать, браться, взять | ала[Adj]: пегий
иде	и+V+PST_DEF(ДЫ);
.	Type1
СКОРПИУС	скорпиус+N+Sg+Nom;
:	Type2
Чыннан	чын+Adj+Sg+ABL(ДАн);	чын[Adj]: настоящий
дамы	да+PART+INT(мЫ);
?	Type1
ДРАКО	драко+N+Sg+Nom;
улын	ул+N+Sg+POSS_3(СЫ)+ACC(нЫ);ул+PN+POSS_3(СЫ)+ACC(нЫ);	ул[N]: сын | ул[PN]: он, она, оно, они, его, их
күзәтә	күзәт+V+PRES(Й);	күзәт[V]: наблюдать
.	Type1
ДРАКО	драко+N+Sg+Nom;
:	Type2
Синдә	син+PN+LOC(ДА);	син[PN]: ты, твой
аның	ул+PN+GEN(нЫң);	ул[PN]: он, она, оно, они, его, их
сыйфатлары	сыйфат+N+PL(ЛАр)+POSS_3(СЫ)+Nom;	сыйфат[N]: качество
мин	мин+PN;	мин[PN]: я, мой
уйлаганнан	уйла+V+PCP_PS(ГАн)+ABL(ДАн);	уйла[V]: думать
күбрәк	күп+Adj+COMP(рАк)+Sg+Nom;	күп[Adj]: много
икән	икән+MOD;икән+PART;
.	Type1
Тынлык	тын+N+NMLZ(лЫк)+Nom;
.	Type1
Ул	ул+N+Sg+Nom;ул+PN;	ул[N]: сын | ул[PN]: он, она, оно, они, его, их
игътибар	игътибар+N+Sg+Nom;	игътибар[N]: внимание
белән	белән+POST;	белән[POST]: на, с
СКОРПИУСка	скорпиус+N+Sg+DIR(ГА);
карый	кара+V+PRES(Й);карый+N+Sg+Nom;	кара[V]: посмотреть, смотреть
.	Type1
Нәрсә	нәрсә+PN;	нәрсә[PN]: что, вещь
генә	генә+PART;
эшләсәң	эшлә+V+COND(сА)+2SG(ң);	эшлә[V]: делать, поступать, поступить, работать, сделать
дә	дә+PART;
,	Type2
сак	сак+N+Sg+Nom;сак+PROP+Sg+Nom;	сак[N]: пост, стража
бул	бул+V+IMP_SG();	бул[V]: быть, случиться
.	Type1
Сине	син+PN+ACC(нЫ);	син[PN]: ты, твой
дә	дә+PART;
югалтасым	югал+V+CAUS(т)+OBL(ЙсЫ)+POSS_1SG(Ым)+Nom;югалт+V+OBL(ЙсЫ)+POSS_1SG(Ым)+Nom;	югалт[V]: потерять, терять
килми	кил+V+NEG(мА)+PRES(Й);	кил[V]: идти
минем	мин+PN+GEN(нЫң);	мин[PN]: я, мой
.	Type1
СКОРПИУС	скорпиус+N+Sg+Nom;
:	Type2
Ярар	яр+V+PCP_FUT(Ыр);яра+V+FUT_INDF(Ыр);яра+V+PCP_FUT(Ыр);ярар+MOD;	яра[V]: годиться
.	Type1
Сэр	сэр+N+Sg+Nom;	сэр[N]: сэр
.	Type1
ДРАКО	драко+N+Sg+Nom;
улына	ул+N+Sg+POSS_3(СЫ)+DIR(ГА);ул+PN+POSS_3(СЫ)+DIR(ГА);	ул[N]: сын | ул[PN]: он, она, оно, они, его, их
соңгы	соңгы+Adj;
тапкыр	тапкыр+Adj;тапкыр+N+Sg+Nom;	тапкыр[Adj]: находчивый
карый	кара+V+PRES(Й);карый+N+Sg+Nom;	кара[V]: посмотреть, смотреть
,	Type2
аның	ул+PN+GEN(нЫң);	ул[PN]: он, она, оно, они, его, их
башында	баш+N+Sg+POSS_3(СЫ)+LOC(ДА);	баш[N]: голова
ни	ни+CNJ;ни+PART;ни+PN;	ни[CNJ]: ни | ни[PN]: что
булганын	бул+V+PCP_PS(ГАн)+POSS_3(СЫ)+ACC(нЫ);	бул[V]: быть, случиться
аңларга	аңла+V+INF_1(ЫргА);	аңла[V]: понимать, понять
тырыша	тырыш+V+PRES(Й);	тырыш[V]: постараться, пытаться, стараться
.	Type1
ДРАКО	драко+N+Sg+Nom;
:	Type2
Волдеморт	волдеморт+N+Sg+Nom;
һәм	һәм+CNJ;	һәм[CNJ]: и
Гайрәт	гайрәт+N+Sg+Nom;	гайрәт[N]: мощь
хакына	хакына+POST;
.	Type1
СКОРПИУС	скорпиус+N+Sg+Nom;
аңа	ул+PN+DIR(ГА);	ул[PN]: он, она, оно, они, его, их
карый	кара+V+PRES(Й);карый+N+Sg+Nom;	кара[V]: посмотреть, смотреть
һәм	һәм+CNJ;	һәм[CNJ]: и
бүлмәдән	бүлмә+N+Sg+ABL(ДАн);	бүлмә[N]: комната
чыгуга	чыгу+N+Sg+DIR(ГА);чык+V+VN_1(у/ү/в)+DIR(ГА);	чык[V]: выйти, выходить
таба	таба+N+Sg+Nom;таба+POST;тап+V+PRES(Й);	таба[N]: сковорода | таба[POST]: к | тап[V]: найти, находить
юнәлә	юнәл+V+PRES(Й);	юнәл[V]: направиться
.	Type1
СКОРПИУС	скорпиус+N+Sg+Nom;
:	Type2
Волдеморт	волдеморт+N+Sg+Nom;
һәм	һәм+CNJ;	һәм[CNJ]: и
Гайрәт	гайрәт+N+Sg+Nom;	гайрәт[N]: мощь
хакына	хакына+POST;
.	Type1
өЧЕНЧЕ	өч+Num+NUM_ORD(ЫнчЫ);	өч[Num]: три, третий
ПәРДә	пәрдә+N+Sg+Nom;
,	Type2
ДүРТЕНЧЕ	дүрт+Num+NUM_ORD(ЫнчЫ);	дүрт[Num]: четыре, четвёртый
КүРЕНЕШ	күр+V+REFL(Ын)+RECP(Ыш)+IMP_SG();күр+V+REFL(Ын)+VN_2(Ыш)+Nom;күрен+V+RECP(Ыш)+IMP_SG();күрен+V+VN_2(Ыш)+Nom;күренеш+N+Sg+Nom;	күр[V]: видеть | күренеш[N]: вид, явление
һОГВАРТС	һогвартс+N+Sg+Nom;
,	Type2
КИТАПХАНә	китапханә+N+Sg+Nom;	китапханә[N]: библиотека
СКОРПИУС	скорпиус+N+Sg+Nom;
китапханәгә	китапханә+N+Sg+DIR(ГА);	китапханә[N]: библиотека
керә	кер+V+PRES(Й);	кер[V]: войти, входить
һәм	һәм+CNJ;	һәм[CNJ]: и
китаплар	китап+N+PL(ЛАр)+Nom;	китап[N]: книга, книжный
арасында	ара+N+Sg+POSS_3(СЫ)+LOC(ДА);арасында+POST;	ара[N]: между, среди, промежуток
өметсез	өмет+N+ATTR_ABES(сЫз)+Sg+Nom;өмет+N+Sg+2PL(сЫз);	өмет[N]: надежда
генә	генә+PART;
эзләнә	эзлә+V+REFL(Ын)+PRES(Й);эзлән+V+PRES(Й);	эзлә[V]: искать
башлый	башла+V+PRES(Й);	башла[V]: начать, начинать, начаться, начинаться
.	Type1
Ул	ул+N+Sg+Nom;ул+PN;	ул[N]: сын | ул[PN]: он, она, оно, они, его, их
тарих	тарих+N+Sg+Nom;	тарих[N]: история
китабын	китап+N+Sg+POSS_3(СЫ)+ACC(нЫ);	китап[N]: книга, книжный
таба	таба+N+Sg+Nom;таба+POST;тап+V+PRES(Й);	таба[N]: сковорода | таба[POST]: к | тап[V]: найти, находить
.	Type1
111	Num
СКОРПИУС	скорпиус+N+Sg+Nom;
:	Type2
Седрик	Rus
ничек	ничек+PN;
әҗәл	әҗәл+N+Sg+Nom;	әҗәл[N]: смерть
убырына	убыр+N+Sg+POSS_3(СЫ)+DIR(ГА);убыр+V+REFL(Ын)+PRES(Й);
әйләнгән	әйлән+V+PCP_PS(ГАн);әйлән+V+PST_INDF(ГАн);	әйлән[V]: крутиться
?	Type1
Нәрсәне	нәрсә+PN+ACC(нЫ);	нәрсә[PN]: что, вещь
төшереп	төшер+V+ADVV_ACC(Ып);	төшер[V]: опускать, опустить
калдырдым	кал+V+CAUS(ДЫр)+PST_DEF(ДЫ)+1SG(м);калдыр+V+PST_DEF(ДЫ)+1SG(м);	кал[V]: оставаться, остаться | калдыр[V]: оставить, оставлять
мин	мин+PN;	мин[PN]: я, мой
?	Type1
Караңгылык	караңгы+Adj+NMLZ(лЫк)+Sg+Nom;караңгы+Adj+PSBL(лЫк);	караңгы[Adj]: тёмный, темно
эчендә	эч+N+Sg+POSS_3(СЫ)+LOC(ДА);эчендә+POST;	эч[N]: в, из, внутри, в течение, внутренность
бераз	бераз+Adv;	бераз[Adv]: немного
яктылык	якты+Adj+NMLZ(лЫк)+Sg+Nom;якты+Adj+PSBL(лЫк);якты+N+NMLZ(лЫк)+Sg+Nom;якты+N+PSBL(лЫк);	якты[Adj]: светлый, светло
тап	тап+N+Sg+Nom;тап+V+IMP_SG();	тап[N]: пятно | тап[V]: найти, находить
миңа	мин+PN+DIR(ГА);	мин[PN]: я, мой
.	Type1
Серләреңне	сер+N+PL(ЛАр)+POSS_2SG(Ың)+ACC(нЫ);	сер[N]: секрет, тайна
чиш	чиш+V+IMP_SG();	чиш[V]: решать, решить
миңа	мин+PN+DIR(ГА);	мин[PN]: я, мой
.	Type1
Нәрсәне	нәрсә+PN+ACC(нЫ);	нәрсә[PN]: что, вещь
онытам	оныт+V+PRES(Й)+1SG(м);	оныт[V]: забывать, забыть
мин	мин+PN;	мин[PN]: я, мой
?	Type1
КРЭГ	крэг+N+Sg+Nom;
БОУКЕР-кече	боукер-кеч+N+Sg+POSS_3(СЫ)+Nom;
:	Type2
Нишләп	нишлә+V+ADVV_ACC(Ып);нишләп+PN;
син	син+PN;	син[PN]: ты, твой
монда	бу+PN+LOC(ДА);монда+Adv;	бу[PN]: это, здесь
?	Type1
СКОРПИУС	скорпиус+N+Sg+Nom;
борыла	бор+V+PASS(Ыл)+PRES(Й);борыл+V+PRES(Й);	бор[V]: повернуть, поворачивать
һәм	һәм+CNJ;	һәм[CNJ]: и
аңа	ул+PN+DIR(ГА);	ул[PN]: он, она, оно, они, его, их
өметсез	өмет+N+ATTR_ABES(сЫз)+Sg+Nom;өмет+N+Sg+2PL(сЫз);	өмет[N]: надежда
караш	кара+V+RECP(Ыш)+IMP_SG();кара+V+VN_2(Ыш)+Nom;караш+N+Sg+Nom;	кара[V]: посмотреть, смотреть | караш[N]: взгляд
белән	белән+POST;	белән[POST]: на, с
карап	кара+V+ADVV_ACC(Ып);	кара[V]: посмотреть, смотреть
торган	тор+V+PCP_PS(ГАн);тор+V+PST_INDF(ГАн);	тор[V]: вставать, встать, стоять
КРЭГны	крэгн+N+Sg+POSS_3(СЫ)+Nom;крэг+N+Sg+ACC(нЫ);
күрә	күр+V+PRES(Й);күрә+POST;	күр[V]: видеть | күрә[POST]: ввиду, по
,	Type2
аның	ул+PN+GEN(нЫң);	ул[PN]: он, она, оно, они, его, их
киемнәре	кием+N+PL(ЛАр)+POSS_3(СЫ)+Nom;кий+N+Sg+POSS_1SG(Ым)+PL(ЛАр)+POSS_3(СЫ)+Nom;	кием[N]: одежда
тәмам	тәмам+MOD;
таушалган	таушал+V+PCP_PS(ГАн);таушал+V+PST_INDF(ГАн);
,	Type2
умырылып	умыр+V+PASS(Ыл)+ADVV_ACC(Ып);умырыл+V+ADVV_ACC(Ып);
беткән	бет+V+PCP_PS(ГАн);бет+V+PST_INDF(ГАн);	бет[V]: кончаться, кончиться
.	Type1
СКОРПИУС	скорпиус+N+Sg+Nom;
:	Type2
Нишләп	нишлә+V+ADVV_ACC(Ып);нишләп+PN;
миңа	мин+PN+DIR(ГА);	мин[PN]: я, мой
монда	бу+PN+LOC(ДА);монда+Adv;	бу[PN]: это, здесь
булмаска	бул+V+NEG(мА)+INF_1(скА);бул+V+PCP_FUT(мАс)+DIR(ГА);	бул[V]: быть, случиться
әле	әле+CNJ;әле+PART;	әле[CNJ]: пока
?	Type1
КРЭГ	крэг+N+Sg+Nom;
БОУКЕР-кече	боукер-кеч+N+Sg+POSS_3(СЫ)+Nom;
:	Type2
әзер	әзер+Adj;	әзер[Adj]: готовый
түгел	түгел+PART;
әле	әле+CNJ;әле+PART;	әле[CNJ]: пока
.	Type1
Мин	мин+PN;	мин[PN]: я, мой
булдыра	бул+V+CAUS(ДЫр)+PRES(Й);булдыр+V+PRES(Й);	бул[V]: быть, случиться | булдыр[V]: создавать, создать, справиться
алганча	ал+V+PCP_PS(ГАн)+EQU(чА);	ал[V]: брать, браться, взять
тиз	тиз+Adj;	тиз[Adj]: быстрый, быстро
эшлим	эшлә+V+HOR_SG(Йм);эшлә+V+PRES(Й)+1SG(м);	эшлә[V]: делать, поступать, поступить, работать, сделать
.	Type1
әмма	әмма+CNJ;	әмма[CNJ]: но
Профессор	профессор+N+Sg+Nom;	профессор[N]: профессор
Снейп	снейп+N+Sg+Nom;
шулкадәр	шулкадәр+Adv;
күп	күп+Adj;	күп[Adj]: много
эш	эш+N+Sg+Nom;	эш[N]: дело
кушкан	куш+V+PCP_PS(ГАн);куш+V+PST_INDF(ГАн);	куш[V]: велеть, складывать, сложить
,	Type2
ә	ә+PART;
монда	бу+PN+LOC(ДА);монда+Adv;	бу[PN]: это, здесь
бер	бер+Num;бер+PN;	бер[Num]: один, первый
үк	үк+PART;
эссены	эссен+N+Sg+POSS_3(СЫ)+Nom;эсс+N+Sg+POSS_3(СЫ)+ACC(нЫ);эс+N+Sg+POSS_3(СЫ)+ACC(нЫ);
ике	ике+Num;	ике[Num]: два, оба, второй
төрле	төр+N+ATTR_MUN(лЫ);төрле+Adj;	төр[N]: вид | төрле[Adj]: разный
итеп	ит+V+ADVV_ACC(Ып);	ит[V]: делать, сделать
язарга	яз+V+INF_1(ЫргА);	яз[V]: написать, писать
кирәк	кирәк+MOD;
.	Type1
Мин…	Error
Мин	мин+PN;	мин[PN]: я, мой
зарланмыйм	зарлан+V+NEG(мА)+HOR_SG(Йм);зарлан+V+NEG(мА)+PRES(Й)+1SG(м);	зарлан[V]: жаловаться
,	Type2
гафу	гафу+INTRJ;
.	Type1
СКОРПИУС	скорпиус+N+Sg+Nom;
:	Type2
Яңадан	яңа+Adj+Sg+ABL(ДАн);	яңа[Adj]: новый
сөйлә	сөйлә+V+IMP_SG();	сөйлә[V]: говорить, рассказывать
әле	әле+CNJ;әле+PART;	әле[CNJ]: пока
.	Type1
Башыннан	баш+N+Sg+POSS_3(СЫ)+ABL(ДАн);	баш[N]: голова
ук	ук+N+Sg+Nom;ук+PART;	ук[N]: стрела
.	Type1
Нәрсә	нәрсә+PN;	нәрсә[PN]: что, вещь
әзер	әзер+Adj;	әзер[Adj]: готовый
түгел	түгел+PART;
?	Type1
КРЭГ	крэг+N+Sg+Nom;
БОУКЕР-кесе	боукер-кес+N+Sg+POSS_3(СЫ)+Nom;боукер-ке+N+Sg+POSS_3(СЫ)+Nom;
:	Type2
Синең	син+PN+GEN(нЫң);	син[PN]: ты, твой
төнәтмәләр	төнәтмә+N+PL(ЛАр)+Nom;
буенча	буенча+POST;	буенча[POST]: по
өй	өй+N+Sg+Nom;өй+V+IMP_SG();	өй[N]: дом
эшең	эш+N+Sg+POSS_2SG(Ың)+Nom;	эш[N]: дело
.	Type1
Мин	мин+PN;	мин[PN]: я, мой
аны	ул+PN+ACC(нЫ);	ул[PN]: он, она, оно, они, его, их
сөенеп	сөен+V+ADVV_ACC(Ып);сөй+V+REFL(Ын)+ADVV_ACC(Ып);	сөй[V]: любить
эшлим	эшлә+V+HOR_SG(Йм);эшлә+V+PRES(Й)+1SG(м);	эшлә[V]: делать, поступать, поступить, работать, сделать
,	Type2
мин	мин+PN;	мин[PN]: я, мой
бәхетле	бәхет+N+ATTR_MUN(лЫ);	бәхет[N]: счастье
моңа	моңа+PN;
,	Type2
мин	мин+PN;	мин[PN]: я, мой
бит	бит+N+Sg+Nom;бит+PART;	бит[N]: лицо, страница
беләм	бел+V+PRES(Й)+1SG(м);	бел[V]: знать, узнать
,	Type2
син	син+PN;	син[PN]: ты, твой
өй	өй+N+Sg+Nom;өй+V+IMP_SG();	өй[N]: дом
эшләрен	эш+N+PL(ЛАр)+POSS_3(СЫ)+ACC(нЫ);	эш[N]: дело
,	Type2
китапларны	китап+N+PL(ЛАр)+ACC(нЫ);	китап[N]: книга, книжный
күрә	күр+V+PRES(Й);күрә+POST;	күр[V]: видеть | күрә[POST]: ввиду, по
алмыйсың	ал+V+NEG(мА)+OBL(ЙсЫ)+POSS_2SG(Ың)+Nom;ал+V+NEG(мА)+PRES(Й)+2SG(сЫң);	ал[V]: брать, браться, взять
,	Type2
һәм	һәм+CNJ;	һәм[CNJ]: и
мин	мин+PN;	мин[PN]: я, мой
беркайчан	беркайчан+Adv;
да	да+PART;
синең	син+PN+GEN(нЫң);	син[PN]: ты, твой
эшләреңне	эш+N+PL(ЛАр)+POSS_2SG(Ың)+ACC(нЫ);	эш[N]: дело
эшләми	эшлә+V+NEG(мА)+PRES(Й);	эшлә[V]: делать, поступать, поступить, работать, сделать
калдырмам	кал+V+CAUS(ДЫр)+FUT_INDF_NEG(мАс)+1SG(м);калдыр+V+FUT_INDF_NEG(мАс)+1SG(м);	кал[V]: оставаться, остаться | калдыр[V]: оставить, оставлять
,	Type2
моны	бу+PN+ACC(нЫ);	бу[PN]: это, здесь
беләсең	бел+V+OBL(ЙсЫ)+POSS_2SG(Ың)+Nom;бел+V+PRES(Й)+2SG(сЫң);	бел[V]: знать, узнать
.	Type1
СКОРПИУС	скорпиус+N+Sg+Nom;
:	Type2
Мин	мин+PN;	мин[PN]: я, мой
өй	өй+N+Sg+Nom;өй+V+IMP_SG();	өй[N]: дом
эшләрен	эш+N+PL(ЛАр)+POSS_3(СЫ)+ACC(нЫ);	эш[N]: дело
яратмыйм	яра+V+CAUS(т)+NEG(мА)+HOR_SG(Йм);яра+V+CAUS(т)+NEG(мА)+PRES(Й)+1SG(м);ярат+V+NEG(мА)+HOR_SG(Йм);ярат+V+NEG(мА)+PRES(Й)+1SG(м);	яра[V]: годиться | ярат[V]: любить
?	Type1
КРЭГ	крэг+N+Sg+Nom;
БОУКЕР-кече	боукер-кеч+N+Sg+POSS_3(СЫ)+Nom;
:	Type2
Син	син+PN;	син[PN]: ты, твой
Скорпиус	скорпиус+N+Sg+Nom;
Error	патша;	патша: царь
патша+N+Sg+Nom;	.;
әлбәттә	әлбәттә+MOD;	әлбәттә[MOD]: конечно, непременно
син	син+PN;	син[PN]: ты, твой
аларны	алар+PN+ACC(нЫ);	алар[PN]: они
күрә	күр+V+PRES(Й);күрә+POST;	күр[V]: видеть | күрә[POST]: ввиду, по
алмыйсың	ал+V+NEG(мА)+OBL(ЙсЫ)+POSS_2SG(Ың)+Nom;ал+V+NEG(мА)+PRES(Й)+2SG(сЫң);	ал[V]: брать, браться, взять
.	Type1
ә	ә+PART;
«	Type4
Тылсым	тылсым+N+Sg+Nom;
тарихы	тарих+N+Sg+POSS_3(СЫ)+Nom;	тарих[N]: история
»	Type4
сиңа	син+PN+DIR(ГА);	син[PN]: ты, твой
нәрсәгә	нәрсә+PN+DIR(ГА);	нәрсә[PN]: что, вещь
?	Type1
Миңа	мин+PN+DIR(ГА);	мин[PN]: я, мой
аннан	аннан+PN;ул+PN+ABL(ДАн);	ул[PN]: он, она, оно, они, его, их
нидер	ни+PART+PROB(ДЫр);ни+PN+PROB(ДЫр);	ни[PN]: что
эшләргә	эш+N+PL(ЛАр)+DIR(ГА);эшлә+V+INF_1(ЫргА);	эш[N]: дело | эшлә[V]: делать, поступать, поступить, работать, сделать
кирәкме	кирәк+Adj+INT(мЫ);кирәк+MOD+INT(мЫ);	кирәк[Adj]: необходимый, нужный
?	Type1
Пауза	пауза+N+Sg+Nom;	пауза[N]: пауза
.	Type1
СКОРПИУС	скорпиус+N+Sg+Nom;
КРЭГка	крэг+N+Sg+DIR(ГА);
бер	бер+Num;бер+PN;	бер[Num]: один, первый
мизгел	мизгел+N+Sg+Nom;	мизгел[N]: пора
карап	кара+V+ADVV_ACC(Ып);	кара[V]: посмотреть, смотреть
тора	тор+V+PRES(Й);	тор[V]: вставать, встать, стоять
да	да+PART;
китеп	ки+V+CAUS(т)+ADVV_ACC(Ып);кит+V+ADVV_ACC(Ып);	ки[V]: одеть | кит[V]: уйти, уходить
бара	бар+V+PRES(Й);	бар[V]: идти, пойти
.	Type1
КРЭГ	крэг+N+Sg+Nom;
чыгып	чык+V+ADVV_ACC(Ып);	чык[V]: выйти, выходить
китә	ки+V+CAUS(т)+PRES(Й);кит+V+PRES(Й);	ки[V]: одеть | кит[V]: уйти, уходить
.	Type1
Бер	бер+Num;бер+PN;	бер[Num]: один, первый
мизгелдән	мизгел+N+Sg+ABL(ДАн);	мизгел[N]: пора
соң	соң+Adv;соң+N+Sg+Nom;соң+PART;соң+POST;	соң[Adv]: же, поздно, последний | соң[N]: конец | соң[POST]: после
СКОРПИУС	скорпиус+N+Sg+Nom;
кашын	каш+N+Sg+POSS_3(СЫ)+ACC(нЫ);кашы+V+REFL(Ын)+IMP_SG();кашын+V+IMP_SG();	каш[N]: бровь
җыерып	җыерып+N+Sg+Nom;
кире	кире+Adj;кире+Adv;	кире[Adj]: обратный, упрямый, обратно | кире[Adv]: обратно
керә	кер+V+PRES(Й);	кер[V]: войти, входить
.	Type1
СКОРПИУС	скорпиус+N+Sg+Nom;
:	Type2
Снейп	снейп+N+Sg+Nom;
дидеме	ди+V+PST_DEF(ДЫ)+INT(мЫ);	ди[V]: говорить, сказать
ул	ул+N+Sg+Nom;ул+PN;	ул[N]: сын | ул[PN]: он, она, оно, они, его, их
?	Type1
өЧЕНЧЕ	өч+Num+NUM_ORD(ЫнчЫ);	өч[Num]: три, третий
ПәРДә	пәрдә+N+Sg+Nom;
,	Type2
БИШЕНЧЕ	биш+Num+NUM_ORD(ЫнчЫ);	биш[Num]: пять, пятый
КүРЕНЕШ	күр+V+REFL(Ын)+RECP(Ыш)+IMP_SG();күр+V+REFL(Ын)+VN_2(Ыш)+Nom;күрен+V+RECP(Ыш)+IMP_SG();күрен+V+VN_2(Ыш)+Nom;күренеш+N+Sg+Nom;	күр[V]: видеть | күренеш[N]: вид, явление
һОГВАРТС	һогвартс+N+Sg+Nom;
,	Type2
ТөНәТМәЛәР	төнәтмә+N+PL(ЛАр)+Nom;
ДәРЕСЕ	дәрес+N+Sg+POSS_3(СЫ)+Nom;	дәрес[N]: занятие, урок
БүЛМәСЕ	бүлмә+N+Sg+POSS_3(СЫ)+Nom;	бүлмә[N]: комната
СКОРПИУС	скорпиус+N+Sg+Nom;
Төнәтмәләр	төнәтмә+N+PL(ЛАр)+Nom;
бүлмәсенә	бүлмә+N+Sg+POSS_3(СЫ)+DIR(ГА);	бүлмә[N]: комната
йөгереп	йөгер+V+ADVV_ACC(Ып);	йөгер[V]: бегать
килеп	кил+V+ADVV_ACC(Ып);	кил[V]: идти
керә	кер+V+PRES(Й);	кер[V]: войти, входить
,	Type2
ишекне	ишек+N+Sg+ACC(нЫ);	ишек[N]: дверь
шапылдатып	шапылда+V+CAUS(т)+ADVV_ACC(Ып);шапылдат+V+ADVV_ACC(Ып);
яба	яп+V+PRES(Й);	яп[V]: закрывать, закрыть
.	Type1
СЕВЕРУС	северус+N+Sg+Nom;
СНЕЙП	снейп+N+Sg+Nom;
аңа	ул+PN+DIR(ГА);	ул[PN]: он, она, оно, они, его, их
карап	кара+V+ADVV_ACC(Ып);	кара[V]: посмотреть, смотреть
тора	тор+V+PRES(Й);	тор[V]: вставать, встать, стоять
.	Type1
СНЕЙП	снейп+N+Sg+Nom;
:	Type2
Сине	син+PN+ACC(нЫ);	син[PN]: ты, твой
беркем	беркем+PN;
дә	дә+PART;
ишек	ишек+N+Sg+Nom;	ишек[N]: дверь
шакырга	шакы+V+INF_1(ЫргА);
өйрәтмәдеме	өйрәт+V+NEG(мА)+PST_DEF(ДЫ)+INT(мЫ);	өйрәт[V]: научить, учить
,	Type2
малай	малай+N+Sg+Nom;	малай[N]: мальчик
?	Type1
СКОРПИУС	скорпиус+N+Sg+Nom;
,	Type2
ничек	ничек+PN;
суларга	су+N+PL(ЛАр)+DIR(ГА);сула+V+INF_1(ЫргА);	су[N]: вода | сула[V]: дышать
икәнен	икән+MOD+Sg+POSS_3(СЫ)+ACC(нЫ);
дә	дә+PART;
онытып	оныт+V+ADVV_ACC(Ып);	оныт[V]: забывать, забыть
,	Type2
ышанып	ышан+V+ADVV_ACC(Ып);	ышан[V]: верить, поверить
бетә	бет+V+PRES(Й);	бет[V]: кончаться, кончиться
алмыйча	ал+V+NEG(мА)+ADVV_NEG(ЙчА);	ал[V]: брать, браться, взять
,	Type2
шул	шул+PART;шул+PN;	шул[PN]: это, так, оттуда, потом
ук	ук+N+Sg+Nom;ук+PART;	ук[N]: стрела
вакытта	вакыт+N+Sg+LOC(ДА);	вакыт[N]: время, пора
искиткеч	искиткеч+Adv;	искиткеч[Adv]: удивительно
балкып	балкы+V+ADVV_ACC(Ып);
,	Type2
СНЕЙПка	снейп+N+Sg+DIR(ГА);
карый	кара+V+PRES(Й);карый+N+Sg+Nom;	кара[V]: посмотреть, смотреть
112	Num
СКОРПИУС	скорпиус+N+Sg+Nom;
:	Type2
Северус	северус+N+Sg+Nom;
Снейп	снейп+N+Sg+Nom;
.	Type1
Нинди	нинди+PN;	нинди[PN]: какой
горурлык	горур+Adj+NMLZ(лЫк)+Sg+Nom;горур+Adj+PSBL(лЫк);	горур[Adj]: гордый, гордо
сезне	сез+PN+ACC(нЫ);	сез[PN]: вы, ваш
күрү	күр+V+VN_1(у/ү/в)+Nom;	күр[V]: видеть
.	Type1
СНЕЙП	снейп+N+Sg+Nom;
:	Type2
«	Type4
Профессор	профессор+N+Sg+Nom;	профессор[N]: профессор
Снейп	снейп+N+Sg+Nom;
»	Type4
яхшырак	яхшы+Adj+COMP(рАк)+Sg+Nom;яхшы+Adv+COMP(рАк)+Sg+Nom;	яхшы[Adj]: хороший, лучший, хорошо, лучше | яхшы[Adv]: хорошо, лучше
булыр	бул+V+FUT_INDF(Ыр);бул+V+PCP_FUT(Ыр);	бул[V]: быть, случиться
.	Type1
Син	син+PN;	син[PN]: ты, твой
мәктәптә	мәктәп+N+Sg+LOC(ДА);	мәктәп[N]: школа, школьный
патшадыр	патша+N+Sg+3SG(ДЫр);патша+N+Sg+Nom+PROB(ДЫр);	патша[N]: царь
да	да+PART;
,	Type2
бәлки	бәлки+CNJ;	бәлки[CNJ]: а
,	Type2
Малфой	малфой+N+Sg+Nom;
,	Type2
әмма	әмма+CNJ;	әмма[CNJ]: но
бу	бу+PN;	бу[PN]: это, здесь
барыбызны	бар+N+Sg+POSS_1PL(ЫбЫз)+ACC(нЫ);бар+PN+POSS_1PL(ЫбЫз)+ACC(нЫ);бары+PN+POSS_1PL(ЫбЫз)+ACC(нЫ);барыбыз+N+Sg+ACC(нЫ);	бар[N]: бар | бары[PN]: весь
да	да+PART;
сиңа	син+PN+DIR(ГА);	син[PN]: ты, твой
баш	баш+N+Sg+Nom;	баш[N]: голова
иючеләр	и+V+VN_1(у/ү/в)+PROF(чЫ)+PL(ЛАр)+Nom;
итми	ит+V+NEG(мА)+PRES(Й);	ит[V]: делать, сделать
.	Type1
СКОРПИУС	скорпиус+N+Sg+Nom;
:	Type2
Ләкин	ләкин+CNJ;
сез	сез+PN;	сез[PN]: вы, ваш
ул	ул+N+Sg+Nom;ул+PN;	ул[N]: сын | ул[PN]: он, она, оно, они, его, их
—	Type2
җавап…	Error
СНЕЙП	снейп+N+Sg+Nom;
:	Type2
Йөрәгемә	йөрәк+N+Sg+POSS_1SG(Ым)+DIR(ГА);	йөрәк[N]: сердце
май	май+N+Sg+Nom;	май[N]: май, масло
булып	бул+V+ADVV_ACC(Ып);	бул[V]: быть, случиться
ятты	ят+V+PST_DEF(ДЫ);	ят[V]: лечь, ложиться
.	Type1
әгәр	әгәр+CNJ;
әйтер	әйт+V+FUT_INDF(Ыр);әйт+V+PCP_FUT(Ыр);	әйт[V]: говорить, сказать
сүзең	сүз+N+Sg+POSS_2SG(Ың)+Nom;	сүз[N]: слово
бар	бар+MOD;бар+N+Sg+Nom;бар+PN;бар+V+IMP_SG();	бар[N]: бар | бар[V]: идти, пойти
икән	икән+MOD;икән+PART;
,	Type2
егет	егет+N+Sg+Nom;	егет[N]: молодец, парень
,	Type2
рәхим	рәхим+N+Sg+Nom;	рәхим[N]: милосердие, милость, пощада
итеп	ит+V+ADVV_ACC(Ып);	ит[V]: делать, сделать
әйт	әйт+V+IMP_SG();	әйт[V]: говорить, сказать
.	Type1
Булмаса	бул+V+NEG(мА)+COND(сА);	бул[V]: быть, случиться
,	Type2
ишекне	ишек+N+Sg+ACC(нЫ);	ишек[N]: дверь
теге	теге+PN;	теге[PN]: тот, там
яктан	як+N+Sg+ABL(ДАн);	як[N]: сторона
яп	яп+V+IMP_SG();	яп[V]: закрывать, закрыть
.	Type1
СКОРПИУС	скорпиус+N+Sg+Nom;
:	Type2
Миңа	мин+PN+DIR(ГА);	мин[PN]: я, мой
ярдәмегез	ярдәм+N+Sg+POSS_2PL(ЫгЫз)+Nom;	ярдәм[N]: помощь
кирәк	кирәк+MOD;
.	Type1
СНЕЙП	снейп+N+Sg+Nom;
:	Type2
Мин	мин+PN;	мин[PN]: я, мой
хезмәт	хезмәт+N+Sg+Nom;	хезмәт[N]: труд
итәр	и+V+CAUS(т)+PCP_FUT(Ыр);ит+V+PCP_FUT(Ыр);	ит[V]: делать, сделать
өчен	өчен+POST;	өчен[POST]: для, за
туган	ту+V+PCP_PS(ГАн);ту+V+PST_INDF(ГАн);туган+Adj;	ту[V]: родиться, рождаться | туган[Adj]: родной
.	Type1
СКОРПИУС	скорпиус+N+Sg+Nom;
:	Type2
Ләкин	ләкин+CNJ;
миңа	мин+PN+DIR(ГА);	мин[PN]: я, мой
нинди	нинди+PN;	нинди[PN]: какой
ярдәм	ярдәм+N+Sg+Nom;	ярдәм[N]: помощь
кирәклеген	кирәк+Adj+NMLZ(лЫк)+Sg+POSS_3(СЫ)+ACC(нЫ);кирәк+Adj+PSBL(лЫк)+POSS_3(СЫ)+ACC(нЫ);	кирәк[Adj]: необходимый, нужный
мин	мин+PN;	мин[PN]: я, мой
белмим	бел+V+NEG(мА)+HOR_SG(Йм);бел+V+NEG(мА)+PRES(Й)+1SG(м);	бел[V]: знать, узнать
.	Type1
Сез	сез+PN;	сез[PN]: вы, ваш
һаман	һаман+Adv;	һаман[Adv]: всегда, всё время
да	да+PART;
идәнасты	идәнаст+N+Sg+POSS_3(СЫ)+Nom;
эшендәме	эш+N+Sg+POSS_3(СЫ)+LOC(ДА)+INT(мЫ);	эш[N]: дело
?	Type1
һаман	һаман+Adv;	һаман[Adv]: всегда, всё время
да	да+PART;
яшерен	яшер+V+REFL(Ын)+IMP_SG();яшерен+Adj;яшерен+V+IMP_SG();	яшер[V]: прятать, спрятать | яшерен[Adj]: тайный, тайно | яшерен[V]: прятаться, спрятаться
генә	генә+PART;
Дамблдорга	дамблдор+N+Sg+DIR(ГА);
хезмәт	хезмәт+N+Sg+Nom;	хезмәт[N]: труд
итәсезме	и+V+CAUS(т)+PRES(Й)+2PL(сЫз)+INT(мЫ);ит+V+PRES(Й)+2PL(сЫз)+INT(мЫ);	ит[V]: делать, сделать
?	Type1
СНЕЙП	снейп+N+Sg+Nom;
:	Type2
Дамблдор	дамблдор+N+Sg+Nom;
?	Type1
Дамблдор	дамблдор+N+Sg+Nom;
вафат	вафат+N+Sg+Nom;	вафат[N]: смерть
.	Type1
һәм	һәм+CNJ;	һәм[CNJ]: и
минем	мин+PN+GEN(нЫң);	мин[PN]: я, мой
аңа	ул+PN+DIR(ГА);	ул[PN]: он, она, оно, они, его, их
булган	бул+V+PCP_PS(ГАн);бул+V+PST_INDF(ГАн);	бул[V]: быть, случиться
хезмәтем	хезмәт+N+Sg+POSS_1SG(Ым)+Nom;	хезмәт[N]: труд
ап-ачык	ап-ачык+Adj;
иде	и+V+PST_DEF(ДЫ);
–	Type2
мин	мин+PN;	мин[PN]: я, мой
аның	ул+PN+GEN(нЫң);	ул[PN]: он, она, оно, они, его, их
мәктәбендә	мәктәп+N+Sg+POSS_3(СЫ)+LOC(ДА);	мәктәп[N]: школа, школьный
укыттым	укы+V+CAUS(т)+PST_DEF(ДЫ)+1SG(м);укыт+V+PST_DEF(ДЫ)+1SG(м);	укы[V]: учиться, прочитать, читать | укыт[V]: учить, обучение, преподавание
.	Type1
СКОРПИУС	скорпиус+N+Sg+Nom;
:	Type2
Юк	юк+MOD;
.	Type1
Бу	бу+PN;	бу[PN]: это, здесь
сезнең	сез+PN+GEN(нЫң);	сез[PN]: вы, ваш
бөтен	бөтен+PN;
эшегез	эш+N+Sg+POSS_2PL(ЫгЫз)+Nom;	эш[N]: дело
түгел	түгел+PART;
әле	әле+CNJ;әле+PART;	әле[CNJ]: пока
.	Type1
Сез	сез+PN;	сез[PN]: вы, ваш
аның	ул+PN+GEN(нЫң);	ул[PN]: он, она, оно, они, его, их
кушуы	куш+V+VN_1(у/ү/в)+POSS_3(СЫ)+Nom;	куш[V]: велеть, складывать, сложить
буенча	буенча+POST;	буенча[POST]: по
әҗәл	әҗәл+N+Sg+Nom;	әҗәл[N]: смерть
убырлары	убыр+N+PL(ЛАр)+POSS_3(СЫ)+Nom;
артыннан	арт+Adj+Sg+POSS_3(СЫ)+ABL(ДАн);артыннан+POST;
күзәткәнсез	күзәт+V+PCP_PS(ГАн)+2PL(сЫз);күзәт+V+PST_INDF(ГАн)+2PL(сЫз);	күзәт[V]: наблюдать
.	Type1
Сез	сез+PN;	сез[PN]: вы, ваш
аңа	ул+PN+DIR(ГА);	ул[PN]: он, она, оно, они, его, их
киңәшләр	киңәш+N+PL(ЛАр)+Nom;киңәшлә+V+FUT_INDF(Ыр);киңәшлә+V+PCP_FUT(Ыр);	киңәш[N]: совет
биргәнсез	бир+V+PCP_PS(ГАн)+2PL(сЫз);бир+V+PST_INDF(ГАн)+2PL(сЫз);	бир[V]: давать, дать, даваться
.	Type1
Бөтенесе	бөтенесе+PN;	бөтенесе[PN]: весь
дә	дә+PART;
сез	сез+PN;	сез[PN]: вы, ваш
аны	ул+PN+ACC(нЫ);	ул[PN]: он, она, оно, они, его, их
үтергәнсез	үтер+V+PCP_PS(ГАн)+2PL(сЫз);үтер+V+PST_INDF(ГАн)+2PL(сЫз);	үтер[V]: убивать, убить
дип	ди+V+ADVV_ACC(Ып);	ди[V]: говорить, сказать
уйлаган	уйла+V+PCP_PS(ГАн);уйла+V+PST_INDF(ГАн);	уйла[V]: думать
,	Type2
ләкин	ләкин+CNJ;
юк	юк+MOD;
,	Type2
сез	сез+PN;	сез[PN]: вы, ваш
аңа	ул+PN+DIR(ГА);	ул[PN]: он, она, оно, они, его, их
булышкансыз	бул+V+RECP(Ыш)+PCP_PS(ГАн)+2PL(сЫз);бул+V+RECP(Ыш)+PST_INDF(ГАн)+2PL(сЫз);	бул[V]: быть, случиться
булып	бул+V+ADVV_ACC(Ып);	бул[V]: быть, случиться
чыккан	чык+V+PCP_PS(ГАн);чык+V+PST_INDF(ГАн);	чык[V]: выйти, выходить
.	Type1
Сез	сез+PN;	сез[PN]: вы, ваш
дөньяны	дөнья+N+Sg+ACC(нЫ);	дөнья[N]: мир¹
коткаргансыз	коткар+V+PCP_PS(ГАн)+2PL(сЫз);коткар+V+PST_INDF(ГАн)+2PL(сЫз);	коткар[V]: спасать, спасти
.	Type1
СНЕЙП	снейп+N+Sg+Nom;
:	Type2
Бик	бик+Adv;	бик[Adv]: очень
куркыныч	куркыныч+Adj;	куркыныч[Adj]: опасный, опасно
сүзләр	сүз+N+PL(ЛАр)+Nom;	сүз[N]: слово
әйтәсең	әйт+V+OBL(ЙсЫ)+POSS_2SG(Ың)+Nom;әйт+V+PRES(Й)+2SG(сЫң);	әйт[V]: говорить, сказать
,	Type2
малай	малай+N+Sg+Nom;	малай[N]: мальчик
.	Type1
Малфой	малфой+N+Sg+Nom;
фамилиясе	фамилия+N+Sg+POSS_3(СЫ)+Nom;	фамилия[N]: фамилия
сине	син+PN+ACC(нЫ);	син[PN]: ты, твой
акылга	акыл+N+Sg+DIR(ГА);	акыл[N]: ум
өйрәтерлек	өйрәт+V+PCP_FUT(Ыр)+NMLZ(лЫк)+Sg+Nom;өйрәт+V+PCP_FUT(Ыр)+PSBL(лЫк);	өйрәт[V]: научить, учить
җәзадан	җәза+N+Sg+ABL(ДАн);	җәза[N]: наказание
саклар	сак+N+PL(ЛАр)+Nom;сак+PROP+PL(ЛАр)+Nom;сакла+V+FUT_INDF(Ыр);сакла+V+PCP_FUT(Ыр);	сак[N]: пост, стража | сакла[V]: сохранять, хранить
дип	ди+V+ADVV_ACC(Ып);	ди[V]: говорить, сказать
уйлама	уйла+V+NEG(мА)+IMP_SG();	уйла[V]: думать
да	да+PART;
.	Type1
СКОРПИУС	скорпиус+N+Sg+Nom;
:	Type2
әгәр	әгәр+CNJ;
мин	мин+PN;	мин[PN]: я, мой
сезгә	сез+PN+DIR(ГА);	сез[PN]: вы, ваш
башка	баш+N+Sg+DIR(ГА);башка+Adj;башка+POST;	баш[N]: голова | башка[Adj]: другой | башка[POST]: кроме
бер	бер+Num;бер+PN;	бер[Num]: один, первый
дөнья	дөнья+N+Sg+Nom;	дөнья[N]: мир¹
,	Type2
һогвартс	һогвартс+N+Sg+Nom;
сугышында	сугыш+N+Sg+POSS_3(СЫ)+LOC(ДА);сук+V+VN_2(Ыш)+POSS_3(СЫ)+LOC(ДА);	сугыш[N]: бой¹, война | сук[V]: бить, побить
Волдеморт	волдеморт+N+Sg+Nom;
һәлак	һәлак+N+Sg+Nom;
булган	бул+V+PCP_PS(ГАн);бул+V+PST_INDF(ГАн);	бул[V]: быть, случиться
,	Type2
һарри	һарри+N+Sg+Nom;
Поттер	Rus
белән	белән+POST;	белән[POST]: на, с
Дамблдор	дамблдор+N+Sg+Nom;
гаскәре	гаскәр+N+Sg+POSS_3(СЫ)+Nom;	гаскәр[N]: войско
җиңгән	җиң+V+PCP_PS(ГАн)+A;җиң+V+PST_INDF(ГАн);	җиң[V]: победить
башка	баш+N+Sg+DIR(ГА);башка+Adj;башка+POST;	баш[N]: голова | башка[Adj]: другой | башка[POST]: кроме
бер	бер+Num;бер+PN;	бер[Num]: один, первый
дөнья	дөнья+N+Sg+Nom;	дөнья[N]: мир¹
барлыгын	бар+N+NMLZ(лЫк)+Sg+POSS_3(СЫ)+ACC(нЫ);бар+N+PSBL(лЫк)+POSS_3(СЫ)+ACC(нЫ);барлык+PN+POSS_3(СЫ)+ACC(нЫ);	бар[N]: бар
әйтсәм	әйт+V+COND(сА)+1SG(м);	әйт[V]: говорить, сказать
,	Type2
үзегезне	үз+PN+POSS_2PL(ЫгЫз)+ACC(нЫ);	үз[PN]: сам
ничек	ничек+PN;
хис	хис+N+Sg+Nom;	хис[N]: чувство
итәрсез…	Error
СНЕЙП	снейп+N+Sg+Nom;
:	Type2
Мин	мин+PN;	мин[PN]: я, мой
моңа	моңа+PN;
каршы	каршы+Adj;каршы+Adv;каршы+POST;	каршы[Adj]: противный, противоположный, наперекор | каршы[Adv]: наперекор | каршы[POST]: против
һогвартсның	һогвартсн+N+Sg+POSS_2SG(Ың)+Nom;һогвартс+N+Sg+GEN(нЫң);
сөйкемле	сөйкемле+Adj;	сөйкемле[Adj]: симпатичный
сөяге	сөяк+N+Sg+POSS_3(СЫ)+Nom;	сөяк[N]: кость
Скорпиус-патша	скорпиус-патша+N+Sg+Nom;
акылыннан	акыл+N+Sg+POSS_3(СЫ)+ABL(ДАн);	акыл[N]: ум
язган	яз+V+PCP_PS(ГАн);яз+V+PST_INDF(ГАн);	яз[V]: написать, писать
дигән	ди+V+PCP_PS(ГАн);ди+V+PST_INDF(ГАн);	ди[V]: говорить, сказать
сүзләрнең	сүз+N+PL(ЛАр)+GEN(нЫң);	сүз[N]: слово
нигезе	нигез+N+Sg+POSS_3(СЫ)+Nom;	нигез[N]: основа
ныклы	нык+Adj+Sg+ATTR_MUN(лЫ);ныклы+Adj;	нык[Adj]: крепкий, крепко | ныклы[Adj]: крепкий, крепко
дип	ди+V+ADVV_ACC(Ып);	ди[V]: говорить, сказать
җавап	җавап+N+Sg+Nom;	җавап[N]: ответ
бирер	бир+V+FUT_INDF(Ыр);бир+V+PCP_FUT(Ыр);	бир[V]: давать, дать, даваться
идем	и+V+PST_DEF(ДЫ)+1SG(м);
.	Type1
СКОРПИУС	скорпиус+N+Sg+Nom;
:	Type2
Урланган	урла+V+REFL(Ын)+PCP_PS(ГАн);урла+V+REFL(Ын)+PST_INDF(ГАн);урлан+V+PCP_PS(ГАн);урлан+V+PST_INDF(ГАн);	урла[V]: украсть
Вакыт-күчергеч	вакыт-күчергеч+N+Sg+Nom;
бар	бар+MOD;бар+N+Sg+Nom;бар+PN;бар+V+IMP_SG();	бар[N]: бар | бар[V]: идти, пойти
иде	и+V+PST_DEF(ДЫ);
.	Type1
Мин	мин+PN;	мин[PN]: я, мой
урладым	урла+V+PST_DEF(ДЫ)+1SG(м);	урла[V]: украсть
аны	ул+PN+ACC(нЫ);	ул[PN]: он, она, оно, они, его, их
.	Type1
Альбус	альбус+N+Sg+Nom;
белән	белән+POST;	белән[POST]: на, с
бергә	бер+Num+DIR(ГА);бер+PN+DIR(ГА);бергә+Adv;	бер[Num]: один, первый | бергә[Adv]: вместе
.	Type1
Без	без+N+Sg+Nom;без+PN;	без[PN]: мы, наш
Седрик	Rus
Диггорины	диггорин+N+Sg+POSS_3(СЫ)+Nom;диггори+N+Sg+ACC(нЫ);
үлемнән	үле+Adj+Sg+POSS_1SG(Ым)+ABL(ДАн);үлем+N+Sg+ABL(ДАн);	үле[Adj]: мёртвый | үлем[N]: смерть
коткармакчы	коткар+V+DESID(мАкчЫ);	коткар[V]: спасать, спасти
идек	и+V+PST_DEF(ДЫ)+1PL(к);
,	Type2
ул	ул+N+Sg+Nom;ул+PN;	ул[N]: сын | ул[PN]: он, она, оно, они, его, их
әле	әле+CNJ;әле+PART;	әле[CNJ]: пока
үлгән	үл+V+PCP_PS(ГАн);үл+V+PST_INDF(ГАн);үлгән+Adj;	үл[V]: умереть, умирать
чагында	чагында+POST;чак+N+Sg+POSS_3(СЫ)+LOC(ДА);	чак[N]: время
.	Type1
Без	без+N+Sg+Nom;без+PN;	без[PN]: мы, наш
аны	ул+PN+ACC(нЫ);	ул[PN]: он, она, оно, они, его, их
өч	өч+Num;	өч[Num]: три, третий
Тылсымчы	тылсым+N+PROF(чЫ)+Sg+Nom;
бәйгесендә	бәйге+N+Sg+POSS_3(СЫ)+LOC(ДА);	бәйге[N]: соревнование
җиңдермәскә	җиң+V+CAUS(ДЫр)+NEG(мА)+INF_1(скА);җиң+V+CAUS(ДЫр)+PCP_FUT(мАс)+DIR(ГА);җиңдер+V+NEG(мА)+INF_1(скА);җиңдер+V+PCP_FUT(мАс)+DIR(ГА);	җиң[V]: победить
тырыштык	тырыш+V+PST_DEF(ДЫ)+1PL(к);	тырыш[V]: постараться, пытаться, стараться
.	Type1
әмма	әмма+CNJ;	әмма[CNJ]: но
болай	болай+PN;
эшләп	эш+N+DISTR(лАп);эшлә+V+ADVV_ACC(Ып);	эш[N]: дело | эшлә[V]: делать, поступать, поступить, работать, сделать
,	Type2
без	без+N+Sg+Nom;без+PN;	без[PN]: мы, наш
аннан	аннан+PN;ул+PN+ABL(ДАн);	ул[PN]: он, она, оно, они, его, их
бөтенләй	бөтенләй+Adv;	бөтенләй[Adv]: совсем, целиком
башка	баш+N+Sg+DIR(ГА);башка+Adj;башка+POST;	баш[N]: голова | башка[Adj]: другой | башка[POST]: кроме
шәхес	шәхес+N+Sg+Nom;	шәхес[N]: личность
ясаганбыз	яса+V+PCP_PS(ГАн)+1PL(бЫз);яса+V+PST_INDF(ГАн)+1PL(бЫз);	яса[V]: делать, сделать
.	Type1
СНЕЙП	снейп+N+Sg+Nom;
:	Type2
Ул	ул+N+Sg+Nom;ул+PN;	ул[N]: сын | ул[PN]: он, она, оно, они, его, их
бәйгедә	бәйге+N+Sg+LOC(ДА);	бәйге[N]: соревнование
һарри	һарри+N+Sg+Nom;
Поттер	Rus
җиңде	җиң+V+PST_DEF(ДЫ);	җиң[V]: победить
.	Type1
СКОРПИУС	скорпиус+N+Sg+Nom;
:	Type2
Ул	ул+N+Sg+Nom;ул+PN;	ул[N]: сын | ул[PN]: он, она, оно, они, его, их
үзе	үзе+PN;
генә	генә+PART;
булырга	бул+V+INF_1(ЫргА);	бул[V]: быть, случиться
тиеш	ти+V+RECP(Ыш)+IMP_SG();ти+V+VN_2(Ыш)+Nom;тиеш+MOD;
түгел	түгел+PART;
иде	и+V+PST_DEF(ДЫ);
.	Type1
Седрик	Rus
аның	ул+PN+GEN(нЫң);	ул[PN]: он, она, оно, они, его, их
белән	белән+POST;	белән[POST]: на, с
бергә	бер+Num+DIR(ГА);бер+PN+DIR(ГА);бергә+Adv;	бер[Num]: один, первый | бергә[Adv]: вместе
җиңәргә	җиң+V+INF_1(ЫргА);	җиң[V]: победить
тиеш	ти+V+RECP(Ыш)+IMP_SG();ти+V+VN_2(Ыш)+Nom;тиеш+MOD;
булган	бул+V+PCP_PS(ГАн);бул+V+PST_INDF(ГАн);	бул[V]: быть, случиться
.	Type1
әмма	әмма+CNJ;	әмма[CNJ]: но
без	без+N+Sg+Nom;без+PN;	без[PN]: мы, наш
аны	ул+PN+ACC(нЫ);	ул[PN]: он, она, оно, они, его, их
бәйгедә	бәйге+N+Sg+LOC(ДА);	бәйге[N]: соревнование
оятка	оят+N+Sg+DIR(ГА);	оят[N]: стыд
калдырдык	кал+V+CAUS(ДЫр)+PST_DEF(ДЫ)+1PL(к);калдыр+V+PST_DEF(ДЫ)+1PL(к);	кал[V]: оставаться, остаться | калдыр[V]: оставить, оставлять
.	Type1
Мәсхәрәләнгәнгә	мәсхәрәлә+V+REFL(Ын)+PCP_PS(ГАн)+DIR(ГА);мәсхәрәлән+V+PCP_PS(ГАн)+DIR(ГА);
күрә	күр+V+PRES(Й);күрә+POST;	күр[V]: видеть | күрә[POST]: ввиду, по
ул	ул+N+Sg+Nom;ул+PN;	ул[N]: сын | ул[PN]: он, она, оно, они, его, их
әҗәл	әҗәл+N+Sg+Nom;	әҗәл[N]: смерть
убыры	убыр+N+Sg+POSS_3(СЫ)+Nom;
булырга	бул+V+INF_1(ЫргА);	бул[V]: быть, случиться
карар	кара+V+FUT_INDF(Ыр);кара+V+PCP_FUT(Ыр);карар+N+Sg+Nom;	кара[V]: посмотреть, смотреть | карар[N]: постановление
кылган	кыл+V+PCP_PS(ГАн);кыл+V+PST_INDF(ГАн);кылган+N+Sg+Nom;	кыл[V]: делать, сделать | кылган[N]: ковыль
.	Type1
Мин	мин+PN;	мин[PN]: я, мой
белмим	бел+V+NEG(мА)+HOR_SG(Йм);бел+V+NEG(мА)+PRES(Й)+1SG(м);	бел[V]: знать, узнать
,	Type2
һогвартс	һогвартс+N+Sg+Nom;
сугышында	сугыш+N+Sg+POSS_3(СЫ)+LOC(ДА);сук+V+VN_2(Ыш)+POSS_3(СЫ)+LOC(ДА);	сугыш[N]: бой¹, война | сук[V]: бить, побить
ул	ул+N+Sg+Nom;ул+PN;	ул[N]: сын | ул[PN]: он, она, оно, они, его, их
нәрсә	нәрсә+PN;	нәрсә[PN]: что, вещь
эшләгәндер	эшлә+V+PCP_PS(ГАн)+3SG(ДЫр);эшлә+V+PCP_PS(ГАн)+PROB(ДЫр);эшлә+V+PST_INDF(ГАн)+PROB(ДЫр);	эшлә[V]: делать, поступать, поступить, работать, сделать
,	Type2
берәрсен	берәрсен+N+Sg+Nom;
үтергәнме	үтер+V+PCP_PS(ГАн)+INT(мЫ);үтер+V+PST_INDF(ГАн)+INT(мЫ);	үтер[V]: убивать, убить
,	Type2
һәрхәлдә	һәрхәлдә+MOD;
,	Type2
ул	ул+N+Sg+Nom;ул+PN;	ул[N]: сын | ул[PN]: он, она, оно, они, его, их
нидер	ни+PART+PROB(ДЫр);ни+PN+PROB(ДЫр);	ни[PN]: что
эшләгән	эшлә+V+PCP_PS(ГАн);эшлә+V+PST_INDF(ГАн);	эшлә[V]: делать, поступать, поступить, работать, сделать
һәм	һәм+CNJ;	һәм[CNJ]: и
барысын	бары+PN+POSS_3(СЫ)+ACC(нЫ);	бары[PN]: весь
да	да+PART;
үзгәрткән	үзгәр+V+CAUS(т)+PCP_PS(ГАн);үзгәр+V+CAUS(т)+PST_INDF(ГАн);үзгәрт+V+PCP_PS(ГАн);үзгәрт+V+PST_INDF(ГАн);	үзгәр[V]: измениться, изменяться | үзгәрт[V]: изменить, изменять
.	Type1
СНЕЙП	снейп+N+Sg+Nom;
:	Type2
Седрик	Rus
Диггори	диггори+N+Sg+Nom;
бер	бер+Num;бер+PN;	бер[Num]: один, первый
генә	генә+PART;
тылсымчыны	тылсым+N+PROF(чЫ)+Sg+ACC(нЫ);
үтерде	үтер+V+PST_DEF(ДЫ);	үтер[V]: убивать, убить
,	Type2
анысы	анысы+PN;
да	да+PART;
күренекле	күренекле+Adj;	күренекле[Adj]: видный
кеше	кеше+N+Sg+Nom;	кеше[N]: человек
түгел	түгел+PART;
–	Type2
Невилл	Rus
Лонгботтом	лонгботтом+N+Sg+Nom;
.	Type1
113	Num
әлбәттә	әлбәттә+MOD;	әлбәттә[MOD]: конечно, непременно
,	Type2
шулай	шулай+PN;
СКОРПИУС	скорпиус+N+Sg+Nom;
:	Type2
Аһа	аһа+N+Sg+Nom;
,	Type2
була	бул+V+PRES(Й);	бул[V]: быть, случиться
!	Type1
Профессор	профессор+N+Sg+Nom;	профессор[N]: профессор
Лонгботтом	лонгботтом+N+Sg+Nom;
Волдемортның	волдемортн+N+Sg+POSS_2SG(Ың)+Nom;волдеморт+N+Sg+GEN(нЫң);
еланы	елан+N+Sg+POSS_3(СЫ)+Nom;	елан[N]: змея
Нагайнаны	нагайнан+N+Sg+POSS_3(СЫ)+Nom;нагайна+N+Sg+ACC(нЫ);
үтерергә	үтер+V+INF_1(ЫргА);	үтер[V]: убивать, убить
тиеш	ти+V+RECP(Ыш)+IMP_SG();ти+V+VN_2(Ыш)+Nom;тиеш+MOD;
иде	и+V+PST_DEF(ДЫ);
.	Type1
Нагайна	нагайна+N+Sg+Nom;
Волдеморт	волдеморт+N+Sg+Nom;
үлгәнче	үл+V+ADVV_SUCC(ГАнчЫ);	үл[V]: умереть, умирать
үк	үк+PART;
үлергә	үл+V+INF_1(ЫргА);	үл[V]: умереть, умирать
тиеш	ти+V+RECP(Ыш)+IMP_SG();ти+V+VN_2(Ыш)+Nom;тиеш+MOD;
иде	и+V+PST_DEF(ДЫ);
.	Type1
Шул	шул+PART;шул+PN;	шул[PN]: это, так, оттуда, потом
бу	бу+PN;	бу[PN]: это, здесь
!	Type1
Сез	сез+PN;	сез[PN]: вы, ваш
моны	бу+PN+ACC(нЫ);	бу[PN]: это, здесь
да	да+PART;
чишеп	чиш+V+ADVV_ACC(Ып);	чиш[V]: решать, решить
бирдегез	бир+V+PST_DEF(ДЫ)+2PL(гЫз);	бир[V]: давать, дать, даваться
!	Type1
Без	без+N+Sg+Nom;без+PN;	без[PN]: мы, наш
Седрикны	седрикн+N+Sg+POSS_3(СЫ)+Nom;седрик+N+Sg+ACC(нЫ);
боздык	боз+V+PST_DEF(ДЫ)+1PL(к);	боз[V]: испортить
,	Type2
ул	ул+N+Sg+Nom;ул+PN;	ул[N]: сын | ул[PN]: он, она, оно, они, его, их
Невиллны	невиллн+N+Sg+POSS_3(СЫ)+Nom;невилл+N+Sg+ACC(нЫ);
үтерде	үтер+V+PST_DEF(ДЫ);	үтер[V]: убивать, убить
,	Type2
Волдеморт	волдеморт+N+Sg+Nom;
сугышта	сугыш+N+Sg+LOC(ДА);сук+V+VN_2(Ыш)+LOC(ДА);	сугыш[N]: бой¹, война | сук[V]: бить, побить
җиңде	җиң+V+PST_DEF(ДЫ);	җиң[V]: победить
.	Type1
Күрәсезме	күр+V+PRES(Й)+2PL(сЫз)+INT(мЫ);	күр[V]: видеть
?	Type1
Күрәсезме	күр+V+PRES(Й)+2PL(сЫз)+INT(мЫ);	күр[V]: видеть
моны	бу+PN+ACC(нЫ);	бу[PN]: это, здесь
?	Type1
СНЕЙП	снейп+N+Sg+Nom;
:	Type2
Күрәм	күр+V+PRES(Й)+1SG(м);	күр[V]: видеть
,	Type2
бу	бу+PN;	бу[PN]: это, здесь
Малфойның	малфойн+N+Sg+POSS_2SG(Ың)+Nom;малфой+N+Sg+GEN(нЫң);
тагын	тагын+Adv;	тагын[Adv]: ещё, опять, снова
бер	бер+Num;бер+PN;	бер[Num]: один, первый
уены	уен+N+Sg+POSS_3(СЫ)+Nom;	уен[N]: игра
.	Type1
әтиеңне	әти+N+Sg+POSS_2SG(Ың)+ACC(нЫ);	әти[N]: отец, папа
чакырып	чакыр+V+ADVV_ACC(Ып);	чакыр[V]: звать, позвать, приглашение, призвать, призывать
,	Type2
сине	син+PN+ACC(нЫ);	син[PN]: ты, твой
тирән	тирән+Adj;	тирән[Adj]: глубокий, глубоко
хәсрәткә	хәсрәт+N+Sg+DIR(ГА);	хәсрәт[N]: печаль
салганчы	сал+V+ADVV_SUCC(ГАнчЫ);	сал[V]: класть, положить
,	Type2
тай	тай+N+Sg+Nom;тай+V+IMP_SG();	тай[N]: жеребец
моннан	бу+PN+ABL(ДАн);моннан+PN;	бу[PN]: это, здесь
.	Type1
СКОРПИУС	скорпиус+N+Sg+Nom;
уйга	уй+N+Sg+DIR(ГА);	уй[N]: мысль
кала	кал+V+PRES(Й);кала+N+Sg+Nom;	кал[V]: оставаться, остаться | кала[N]: город
һәм	һәм+CNJ;	һәм[CNJ]: и
соңгы	соңгы+Adj;
,	Type2
инде	инде+PART;
өметле	өмет+N+ATTR_MUN(лЫ);	өмет[N]: надежда
дә	дә+PART;
булып	бул+V+ADVV_ACC(Ып);	бул[V]: быть, случиться
күренмәгән	күр+V+REFL(Ын)+NEG(мА)+PCP_PS(ГАн);күр+V+REFL(Ын)+NEG(мА)+PST_INDF(ГАн);күрен+V+NEG(мА)+PCP_PS(ГАн);күрен+V+NEG(мА)+PST_INDF(ГАн);	күр[V]: видеть
картасын	карта+N+Sg+POSS_3(СЫ)+ACC(нЫ);	карта[N]: карта
чыгара	чыгар+V+PRES(Й);	чыгар[V]: вывести, выводить
.	Type1
СКОРПИУС	скорпиус+N+Sg+Nom;
:	Type2
Сез	сез+PN;	сез[PN]: вы, ваш
аның	ул+PN+GEN(нЫң);	ул[PN]: он, она, оно, они, его, их
әнисен	әни+N+Sg+POSS_3(СЫ)+ACC(нЫ);әнис+N+Sg+POSS_3(СЫ)+ACC(нЫ);	әни[N]: мама
яраткансыз	яра+V+CAUS(т)+PCP_PS(ГАн)+2PL(сЫз);яра+V+CAUS(т)+PST_INDF(ГАн)+2PL(сЫз);ярат+V+PCP_PS(ГАн)+2PL(сЫз);ярат+V+PST_INDF(ГАн)+2PL(сЫз);	яра[V]: годиться | ярат[V]: любить
.	Type1
Мин	мин+PN;	мин[PN]: я, мой
барысын	бары+PN+POSS_3(СЫ)+ACC(нЫ);	бары[PN]: весь
да	да+PART;
хәтерләмим	хәтерлә+V+NEG(мА)+HOR_SG(Йм);хәтерлә+V+NEG(мА)+PRES(Й)+1SG(м);	хәтерлә[V]: помнить
.	Type1
Тик	тик+CNJ;	тик[CNJ]: но
беләм	бел+V+PRES(Й)+1SG(м);	бел[V]: знать, узнать
,	Type2
сез	сез+PN;	сез[PN]: вы, ваш
аның	ул+PN+GEN(нЫң);	ул[PN]: он, она, оно, они, его, их
әнисен	әни+N+Sg+POSS_3(СЫ)+ACC(нЫ);әнис+N+Sg+POSS_3(СЫ)+ACC(нЫ);	әни[N]: мама
яраткансыз	яра+V+CAUS(т)+PCP_PS(ГАн)+2PL(сЫз);яра+V+CAUS(т)+PST_INDF(ГАн)+2PL(сЫз);ярат+V+PCP_PS(ГАн)+2PL(сЫз);ярат+V+PST_INDF(ГАн)+2PL(сЫз);	яра[V]: годиться | ярат[V]: любить
.	Type1
һарриның	һаррин+N+Sg+POSS_2SG(Ың)+Nom;һарри+N+Sg+GEN(нЫң);
әнисен	әни+N+Sg+POSS_3(СЫ)+ACC(нЫ);әнис+N+Sg+POSS_3(СЫ)+ACC(нЫ);	әни[N]: мама
.	Type1
Лилияне	лилия+PROP+ACC(нЫ);
.	Type1
Мин	мин+PN;	мин[PN]: я, мой
беләм	бел+V+PRES(Й)+1SG(м);	бел[V]: знать, узнать
,	Type2
сез	сез+PN;	сез[PN]: вы, ваш
күп	күп+Adj;	күп[Adj]: много
елларны	ел+N+PL(ЛАр)+ACC(нЫ);	ел[N]: год²
идәнастында	идәнастын+N+Sg+Nom+PART(ДА);идәнастын+N+Sg+LOC(ДА);
уздыргансыз	уз+V+CAUS(ДЫр)+PCP_PS(ГАн)+2PL(сЫз);уз+V+CAUS(ДЫр)+PST_INDF(ГАн)+2PL(сЫз);уздыр+V+PCP_PS(ГАн)+2PL(сЫз);уздыр+V+PST_INDF(ГАн)+2PL(сЫз);	уз[V]: пройти, проходить
.	Type1
Мин	мин+PN;	мин[PN]: я, мой
беләм	бел+V+PRES(Й)+1SG(м);	бел[V]: знать, узнать
,	Type2
сездән	сез+PN+ABL(ДАн);	сез[PN]: вы, ваш
башка	баш+N+Sg+DIR(ГА);башка+Adj;башка+POST;	баш[N]: голова | башка[Adj]: другой | башка[POST]: кроме
бу	бу+PN;	бу[PN]: это, здесь
сугышта	сугыш+N+Sg+LOC(ДА);сук+V+VN_2(Ыш)+LOC(ДА);	сугыш[N]: бой¹, война | сук[V]: бить, побить
беркайчан	беркайчан+Adv;
да	да+PART;
җиңеп	җиң+V+ADVV_ACC(Ып);	җиң[V]: победить
булмас	бул+V+FUT_INDF_NEG(мАс);бул+V+PCP_FUT(мАс);	бул[V]: быть, случиться
иде	и+V+PST_DEF(ДЫ);
.	Type1
әгәр	әгәр+CNJ;
мин	мин+PN;	мин[PN]: я, мой
башка	баш+N+Sg+DIR(ГА);башка+Adj;башка+POST;	баш[N]: голова | башка[Adj]: другой | башка[POST]: кроме
дөньяны	дөнья+N+Sg+ACC(нЫ);	дөнья[N]: мир¹
күрмәгән	күр+V+NEG(мА)+PCP_PS(ГАн);күр+V+NEG(мА)+PST_INDF(ГАн);	күр[V]: видеть
булсам	бул+V+COND(сА)+1SG(м);	бул[V]: быть, случиться
,	Type2
боларны	бу+PN+PL(ЛАр)+ACC(нЫ);	бу[PN]: это, здесь
каян	каян+Adv;каян+PN;
белер	бел+V+FUT_INDF(Ыр);бел+V+PCP_FUT(Ыр);	бел[V]: знать, узнать
идем	и+V+PST_DEF(ДЫ)+1SG(м);
?	Type1
Тетрәнгән	тетрә+V+REFL(Ын)+PCP_PS(ГАн);тетрә+V+REFL(Ын)+PST_INDF(ГАн);тетрән+V+PCP_PS(ГАн);тетрән+V+PST_INDF(ГАн);
СНЕЙП	снейп+N+Sg+Nom;
дәшми	дәш+V+NEG(мА)+PRES(Й);
.	Type1
Дамблдор	дамблдор+N+Sg+Nom;
гына	гына+PART;
белгән	бел+V+PCP_PS(ГАн);бел+V+PST_INDF(ГАн);	бел[V]: знать, узнать
,	Type2
шулай	шулай+PN;
бит	бит+N+Sg+Nom;бит+PART;	бит[N]: лицо, страница
?	Type1
һәм	һәм+CNJ;	һәм[CNJ]: и
ул	ул+N+Sg+Nom;ул+PN;	ул[N]: сын | ул[PN]: он, она, оно, они, его, их
да	да+PART;
киткәч	ки+V+CAUS(т)+ADVV_ANT(ГАч);кит+V+ADVV_ANT(ГАч);	ки[V]: одеть | кит[V]: уйти, уходить
,	Type2
сез	сез+PN;	сез[PN]: вы, ваш
үзегезне	үз+PN+POSS_2PL(ЫгЫз)+ACC(нЫ);	үз[PN]: сам
бик	бик+Adv;	бик[Adv]: очень
ялгыз	ялгыз+N+Sg+Nom;
итеп	ит+V+ADVV_ACC(Ып);	ит[V]: делать, сделать
хис	хис+N+Sg+Nom;	хис[N]: чувство
иткәнсез	и+V+CAUS(т)+PCP_PS(ГАн)+2PL(сЫз);и+V+CAUS(т)+PST_INDF(ГАн)+2PL(сЫз);ит+V+PCP_PS(ГАн)+2PL(сЫз);ит+V+PST_INDF(ГАн)+2PL(сЫз);	ит[V]: делать, сделать
булса	бул+V+COND(сА);	бул[V]: быть, случиться
кирәк	кирәк+MOD;
.	Type1
Мин	мин+PN;	мин[PN]: я, мой
беләм	бел+V+PRES(Й)+1SG(м);	бел[V]: знать, узнать
,	Type2
сез	сез+PN;	сез[PN]: вы, ваш
яхшы	яхшы+Adj;яхшы+Adv;	яхшы[Adj]: хороший, лучший, хорошо, лучше | яхшы[Adv]: хорошо, лучше
кеше	кеше+N+Sg+Nom;	кеше[N]: человек
.	Type1
һарри	һарри+N+Sg+Nom;
Поттер	Rus
үзенең	үзе+PN+GEN(нЫң);
улы	ул+N+Sg+POSS_3(СЫ)+Nom;	ул[N]: сын
белән	белән+POST;	белән[POST]: на, с
сөйләшкәндә	сөйлә+V+RECP(Ыш)+PCP_PS(ГАн)+LOC(ДА);	сөйлә[V]: говорить, рассказывать
сезне	сез+PN+ACC(нЫ);	сез[PN]: вы, ваш
бөек	бөек+Adj;	бөек[Adj]: великий
кеше	кеше+N+Sg+Nom;	кеше[N]: человек
диде	ди+V+PST_DEF(ДЫ);	ди[V]: говорить, сказать
.	Type1
СНЕЙП	снейп+N+Sg+Nom;
СКОРПИУСка	скорпиус+N+Sg+DIR(ГА);
карый	кара+V+PRES(Й);карый+N+Sg+Nom;	кара[V]: посмотреть, смотреть
,	Type2
ул	ул+N+Sg+Nom;ул+PN;	ул[N]: сын | ул[PN]: он, она, оно, они, его, их
бу	бу+PN;	бу[PN]: это, здесь
хәлләргә	хәл+N+PL(ЛАр)+DIR(ГА);	хәл[N]: состояние
ышанмый	ышан+V+NEG(мА)+PRES(Й);	ышан[V]: верить, поверить
әле	әле+CNJ;әле+PART;	әле[CNJ]: пока
.	Type1
Шаяртумы	шаяр+V+CAUS(т)+VN_1(у/ү/в)+INT(мЫ);
бу	бу+PN;	бу[PN]: это, здесь
?	Type1
Ул	ул+N+Sg+Nom;ул+PN;	ул[N]: сын | ул[PN]: он, она, оно, они, его, их
чыннан	чын+Adj+Sg+ABL(ДАн);	чын[Adj]: настоящий
да	да+PART;
югалып	югал+V+ADVV_ACC(Ып);
кала	кал+V+PRES(Й);кала+N+Sg+Nom;	кал[V]: оставаться, остаться | кала[N]: город
.	Type1
СНЕЙП	снейп+N+Sg+Nom;
:	Type2
һарри	һарри+N+Sg+Nom;
Поттер	Rus
үлде	үл+V+PST_DEF(ДЫ);	үл[V]: умереть, умирать
.	Type1
СКОРПИУС	скорпиус+N+Sg+Nom;
:	Type2
әмма	әмма+CNJ;	әмма[CNJ]: но
минем	мин+PN+GEN(нЫң);	мин[PN]: я, мой
дөньяда	дөнья+N+Sg+LOC(ДА);	дөнья[N]: мир¹
түгел	түгел+PART;
.	Type1
Ул	ул+N+Sg+Nom;ул+PN;	ул[N]: сын | ул[PN]: он, она, оно, они, его, их
сезне	сез+PN+ACC(нЫ);	сез[PN]: вы, ваш
үз	үз+PN;	үз[PN]: сам
юлында	юл+N+Sg+POSS_3(СЫ)+LOC(ДА);	юл[N]: дорога, путь, строка, строчка
очраган	очра+V+PCP_PS(ГАн);очра+V+PST_INDF(ГАн);	очра[V]: встретиться, встречаться
иң	иң+N+Sg+Nom;иң+PART;иң+V+IMP_SG();
кыю	кый+V+VN_1(у/ү/в)+Nom;кыю+Adj;	кыю[Adj]: смелый, смело
кеше	кеше+N+Sg+Nom;	кеше[N]: человек
дип	ди+V+ADVV_ACC(Ып);	ди[V]: говорить, сказать
атады	ата+V+PST_DEF(ДЫ);	ата[V]: назвать, называть, называться
.	Type1
Ул	ул+N+Sg+Nom;ул+PN;	ул[N]: сын | ул[PN]: он, она, оно, они, его, их
серегезне	сер+N+Sg+POSS_2PL(ЫгЫз)+ACC(нЫ);	сер[N]: секрет, тайна
дә	дә+PART;
,	Type2
Дамблдор	дамблдор+N+Sg+Nom;
өчен	өчен+POST;	өчен[POST]: для, за
нәрсә	нәрсә+PN;	нәрсә[PN]: что, вещь
эшләгәнегезне	эшлә+V+PCP_PS(ГАн)+POSS_2PL(ЫгЫз)+ACC(нЫ);	эшлә[V]: делать, поступать, поступить, работать, сделать
дә	дә+PART;
белгән	бел+V+PCP_PS(ГАн);бел+V+PST_INDF(ГАн);	бел[V]: знать, узнать
.	Type1
һәм	һәм+CNJ;	һәм[CNJ]: и
ул	ул+N+Sg+Nom;ул+PN;	ул[N]: сын | ул[PN]: он, она, оно, они, его, их
шуның	шул+PN+GEN(нЫң);шул+PN+POSS_2SG(Ың)+Nom;	шул[PN]: это, так, оттуда, потом
өчен	өчен+POST;	өчен[POST]: для, за
сезгә	сез+PN+DIR(ГА);	сез[PN]: вы, ваш
соклана	соклан+V+PRES(Й);
,	Type2
чынлап	чын+Adj+DISTR(лАп);чынла+V+ADVV_ACC(Ып);	чын[Adj]: настоящий
та	та+PART;
.	Type1
Нәкъ	нәкъ+PART;
менә	мен+V+PRES(Й);менә+PART;	мен[V]: подниматься, подняться
шуңа	шул+PN+DIR(ГА);	шул[PN]: это, так, оттуда, потом
күрә	күр+V+PRES(Й);күрә+POST;	күр[V]: видеть | күрә[POST]: ввиду, по
ул	ул+N+Sg+Nom;ул+PN;	ул[N]: сын | ул[PN]: он, она, оно, они, его, их
үзенең	үзе+PN+GEN(нЫң);
улына	ул+N+Sg+POSS_3(СЫ)+DIR(ГА);ул+PN+POSS_3(СЫ)+DIR(ГА);	ул[N]: сын | ул[PN]: он, она, оно, они, его, их
,	Type2
минем	мин+PN+GEN(нЫң);	мин[PN]: я, мой
иң	иң+N+Sg+Nom;иң+PART;иң+V+IMP_SG();
якын	якын+Adj;якын+Adv;якын+POST;	якын[Adj]: близкий, близко, ближе | якын[Adv]: близко, ближе | якын[POST]: около
дустыма	дуст+N+Sg+POSS_1SG(Ым)+DIR(ГА);
,	Type2
икегезнең	ике+Num+POSS_2PL(ЫгЫз)+GEN(нЫң);	ике[Num]: два, оба, второй
дә	дә+PART;
исемен	исем+N+Sg+POSS_3(СЫ)+ACC(нЫ);	исем[N]: звание, имя
кушкан	куш+V+PCP_PS(ГАн);куш+V+PST_INDF(ГАн);	куш[V]: велеть, складывать, сложить
.	Type1
Альбус	альбус+N+Sg+Nom;
Северус	северус+N+Sg+Nom;
Поттер	Rus
.	Type1
СНЕЙП	снейп+N+Sg+Nom;
туктый	тукта+V+PRES(Й);	тукта[V]: останавливаться, остановиться, остановка
.	Type1
Ул	ул+N+Sg+Nom;ул+PN;	ул[N]: сын | ул[PN]: он, она, оно, они, его, их
бик	бик+Adv;	бик[Adv]: очень
әкрен	әкрен+Adj;	әкрен[Adj]: медленный, медленно
хәрәкәтләр	хәрәкәт+N+PL(ЛАр)+Nom;	хәрәкәт[N]: движение, действие
ясый	яса+V+PRES(Й);	яса[V]: делать, сделать
.	Type1
Зинһар	зинһар+MOD;
,	Type2
Лилия	лилия+PROP+Sg+Nom;
,	Type2
дөнья	дөнья+N+Sg+Nom;	дөнья[N]: мир¹
хакына	хакына+POST;
,	Type2
булышыгыз	бул+V+RECP(Ыш)+IMP_PL(ЫгЫз);бул+V+VN_2(Ыш)+POSS_2PL(ЫгЫз)+Nom;	бул[V]: быть, случиться
миңа	мин+PN+DIR(ГА);	мин[PN]: я, мой
.	Type1
СНЕЙП	снейп+N+Sg+Nom;
уйлый	уйла+V+PRES(Й);	уйла[V]: думать
һәм	һәм+CNJ;	һәм[CNJ]: и
,	Type2
таягын	таяк+N+Sg+POSS_3(СЫ)+ACC(нЫ);	таяк[N]: палка
чыгара-чыгара	чыгара-чыгара+N+Sg+Nom;
,	Type2
СКОРПИУСка	скорпиус+N+Sg+DIR(ГА);
таба	таба+N+Sg+Nom;таба+POST;тап+V+PRES(Й);	таба[N]: сковорода | таба[POST]: к | тап[V]: найти, находить
атлый	атла+V+PRES(Й);	атла[V]: шагать, шагнуть
.	Type1
СКОРПИУС	скорпиус+N+Sg+Nom;
куркып	курк+V+ADVV_ACC(Ып);	курк[V]: испугаться
артка	арт+Adj+Sg+DIR(ГА);
чигенә	чиген+V+PRES(Й);чик+N+Sg+POSS_3(СЫ)+DIR(ГА);чик+V+REFL(Ын)+PRES(Й);	чиген[V]: отступать | чик[N]: граница
.	Type1
СНЕЙП	снейп+N+Sg+Nom;
таягын	таяк+N+Sg+POSS_3(СЫ)+ACC(нЫ);	таяк[N]: палка
ишеккә	ишек+N+Sg+DIR(ГА);	ишек[N]: дверь
юнәлтә	юнәл+V+CAUS(т)+PRES(Й);юнәлт+V+PRES(Й);	юнәл[V]: направиться | юнәлт[V]: направить
.	Type1
СНЕЙП	снейп+N+Sg+Nom;
:	Type2
Коллопортус	коллопортус+N+Sg+Nom;
!	Type1
Күзгә	күз+N+Sg+DIR(ГА);	күз[N]: глаз
күренмәс	күр+V+REFL(Ын)+FUT_INDF_NEG(мАс);күр+V+REFL(Ын)+PCP_FUT(мАс);күрен+V+FUT_INDF_NEG(мАс);күрен+V+PCP_FUT(мАс);	күр[V]: видеть
йозак	йозак+N+Sg+Nom;	йозак[N]: замок
бүлмәне	бүлмә+N+Sg+ACC(нЫ);	бүлмә[N]: комната
бикли	биклә+V+PRES(Й);
.	Type1
СНЕЙП	снейп+N+Sg+Nom;
бүлмә	бүл+V+NEG(мА)+IMP_SG();бүлмә+N+Sg+Nom;	бүл[V]: делить, поделить | бүлмә[N]: комната
артындагы	арт+Adj+Sg+POSS_3(СЫ)+ATTR_LOC(ДАгЫ);
люкны	люк+N+Sg+ACC(нЫ);
ача	ач+V+PRES(Й);	ач[V]: открывать, открыть
.	Type1
Хуш	хуш+Adj;хуш+INTRJ;	хуш[Adj]: бодрый, приятный, приятно
,	Type2
әйдә	әйдә+INTRJ;әйдә+V+IMP_SG();	әйдә[INTRJ]: давай
,	Type2
алайса…	Error
СКОРПИУС	скорпиус+N+Sg+Nom;
:	Type2
Бер	бер+Num;бер+PN;	бер[Num]: один, первый
генә	генә+PART;
сорау	сора+V+VN_1(у/ү/в)+Nom;сорау+N+Sg+Nom;	сора[V]: спрашивать, спросить | сорау[N]: вопрос
,	Type2
без	без+N+Sg+Nom;без+PN;	без[PN]: мы, наш
кайда	кай+PN+LOC(ДА);кайда+PN;	кайда[PN]: где
барабыз	бар+V+PRES(Й)+1PL(бЫз);	бар[V]: идти, пойти
?	Type1
114	Num
СНЕЙП	снейп+N+Sg+Nom;
:	Type2
Без	без+N+Sg+Nom;без+PN;	без[PN]: мы, наш
күп	күп+Adj;	күп[Adj]: много
тапкыр	тапкыр+Adj;тапкыр+N+Sg+Nom;	тапкыр[Adj]: находчивый
урын	урын+N+Sg+Nom;	урын[N]: место
алыштырдык	ал+V+RAR_2(ЫштЫр)+PST_DEF(ДЫ)+1PL(к);ал+V+RECP(Ыш)+CAUS(ДЫр)+PST_DEF(ДЫ)+1PL(к);алыштыр+V+PST_DEF(ДЫ)+1PL(к);	ал[V]: брать, браться, взять | алыштыр[V]: заменить
.	Type1
Урнашкан	урна+V+RECP(Ыш)+PCP_PS(ГАн);урна+V+RECP(Ыш)+PST_INDF(ГАн);
һәр	һәр+PN;
урыныбызны	урын+N+Sg+POSS_1PL(ЫбЫз)+ACC(нЫ);	урын[N]: место
таба	таба+N+Sg+Nom;таба+POST;тап+V+PRES(Й);	таба[N]: сковорода | таба[POST]: к | тап[V]: найти, находить
килделәр	кил+V+PST_DEF(ДЫ)+3PL(ЛАр);	кил[V]: идти
.	Type1
Бу	бу+PN;	бу[PN]: это, здесь
юл	юл+N+Sg+Nom;	юл[N]: дорога, путь, строка, строчка
безне	без+PN+ACC(нЫ);	без[PN]: мы, наш
Улак	улак+N+Sg+Nom;
тал	тал+N+Sg+Nom;тал+V+IMP_SG();	тал[N]: ива
тамырлары	тамыр+N+PL(ЛАр)+POSS_3(СЫ)+Nom;	тамыр[N]: корень
астындагы	ас+N+Sg+POSS_3(СЫ)+ATTR_LOC(ДАгЫ);
бүлмәгә	бүлмә+N+Sg+DIR(ГА);	бүлмә[N]: комната
илтә	илт+V+PRES(Й);
.	Type1
СКОРПИУС	скорпиус+N+Sg+Nom;
:	Type2
Ярар	яр+V+PCP_FUT(Ыр);яра+V+FUT_INDF(Ыр);яра+V+PCP_FUT(Ыр);ярар+MOD;	яра[V]: годиться
,	Type2
ә	ә+PART;
кем	кем+PN;	кем[PN]: кто
ул	ул+N+Sg+Nom;ул+PN;	ул[N]: сын | ул[PN]: он, она, оно, они, его, их
–	Type2
без	без+N+Sg+Nom;без+PN;	без[PN]: мы, наш
?	Type1
СНЕЙП	снейп+N+Sg+Nom;
:	Type2
Оһ	оһ+N+Sg+Nom;
.	Type1
Күрерсең	күр+V+FUT_INDF(Ыр)+2SG(сЫң);күр+V+PCP_FUT(Ыр)+2SG(сЫң);	күр[V]: видеть
.	Type1
өЧЕНЧЕ	өч+Num+NUM_ORD(ЫнчЫ);	өч[Num]: три, третий
ПәРДә	пәрдә+N+Sg+Nom;
,	Type2
АЛТЫНЧЫ	ал+V+CAUS(т)+REFL(Ын)+PREC_1(чЫ);алты+Num+NUM_ORD(ЫнчЫ);алтын+N+PROF(чЫ)+Sg+Nom;	ал[V]: брать, браться, взять | алты[Num]: шесть, шестой | алтын[N]: золото, золотой
КүРЕНЕШ	күр+V+REFL(Ын)+RECP(Ыш)+IMP_SG();күр+V+REFL(Ын)+VN_2(Ыш)+Nom;күрен+V+RECP(Ыш)+IMP_SG();күрен+V+VN_2(Ыш)+Nom;күренеш+N+Sg+Nom;	күр[V]: видеть | күренеш[N]: вид, явление
ГОМУМИ	гомуми+Adj;	гомуми[Adj]: общий
БүЛМә	бүл+V+NEG(мА)+IMP_SG();бүлмә+N+Sg+Nom;	бүл[V]: делить, поделить | бүлмә[N]: комната
Искиткеч	искиткеч+Adv;	искиткеч[Adv]: удивительно
гүзәл	гүзәл+Adj;	гүзәл[Adj]: замечательный, прекрасный, замечательно, прекрасно
күренүче	күр+V+REFL(Ын)+VN_1(у/ү/в)+PCP_PR(чЫ);күр+V+REFL(Ын)+VN_1(у/ү/в)+PROF(чЫ)+Sg+Nom;күрен+V+VN_1(у/ү/в)+PCP_PR(чЫ);күрен+V+VN_1(у/ү/в)+PROF(чЫ)+Sg+Nom;	күр[V]: видеть
һЕРМИОНА	һермиона+N+Sg+Nom;
СКОРПИУСны	скорпиусн+N+Sg+POSS_3(СЫ)+Nom;скорпиус+N+Sg+ACC(нЫ);
өстәлгә	өстәл+N+Sg+DIR(ГА);	өстәл[N]: стол
тери	терә+V+PRES(Й);
.	Type1
Аның	ул+PN+GEN(нЫң);	ул[PN]: он, она, оно, они, его, их
киемнәре	кием+N+PL(ЛАр)+POSS_3(СЫ)+Nom;кий+N+Sg+POSS_1SG(Ым)+PL(ЛАр)+POSS_3(СЫ)+Nom;	кием[N]: одежда
тузган	туз+V+PCP_PS(ГАн);туз+V+PST_INDF(ГАн);тузган+Adj;
,	Type2
күзләре	күз+N+PL(ЛАр)+POSS_3(СЫ)+Nom;	күз[N]: глаз
яна	ян+V+PRES(Й);яна+V+IMP_SG();	ян[V]: гореть, сгореть, угрожать
,	Type2
ул	ул+N+Sg+Nom;ул+PN;	ул[N]: сын | ул[PN]: он, она, оно, они, его, их
чын	чын+Adj;	чын[Adj]: настоящий
сугышчыга	сугышчы+N+Sg+DIR(ГА);	сугышчы[N]: боец, воин
охшаган	охша+V+PCP_PS(ГАн);охша+V+PST_INDF(ГАн);
,	Type2
һәм	һәм+CNJ;	һәм[CNJ]: и
бу	бу+PN;	бу[PN]: это, здесь
аңа	ул+PN+DIR(ГА);	ул[PN]: он, она, оно, они, его, их
бик	бик+Adv;	бик[Adv]: очень
килешә	кил+V+RECP(Ыш)+PRES(Й);килеш+V+PRES(Й);	кил[V]: идти | килеш[V]: согласиться, соглашаться
.	Type1
һЕРМИОНА	һермиона+N+Sg+Nom;
:	Type2
Бер	бер+Num;бер+PN;	бер[Num]: один, первый
нәни	нәни+Adj;	нәни[Adj]: маленький
генә	генә+PART;
хәрәкәт	хәрәкәт+N+Sg+Nom;	хәрәкәт[N]: движение, действие
һәм	һәм+CNJ;	һәм[CNJ]: и
синең	син+PN+GEN(нЫң);	син[PN]: ты, твой
миләрең	ми+N+PL(ЛАр)+POSS_2SG(Ың)+Nom;	ми[N]: мозг
бакага	бака+N+Sg+DIR(ГА);
,	Type2
ә	ә+PART;
кулларың	кул+N+PL(ЛАр)+POSS_2SG(Ың)+Nom;	кул[N]: рука
җилемгә	җилем+N+Sg+DIR(ГА);
әйләнәчәк	әйлән+V+FUT_DEF(АчАк);әйлән+V+PCP_FUT(АчАк);	әйлән[V]: крутиться
.	Type1
СНЕЙП	снейп+N+Sg+Nom;
:	Type2
Тыныч	тыныч+Adj;	тыныч[Adj]: мирный, спокойный, мирно, спокойно
.	Type1
Ул	ул+N+Sg+Nom;ул+PN;	ул[N]: сын | ул[PN]: он, она, оно, они, его, их
куркыныч	куркыныч+Adj;	куркыныч[Adj]: опасный, опасно
түгел	түгел+PART;
(	Type3
Тынлык	тын+N+NMLZ(лЫк)+Nom;
)	Type3
.	Type1
Беләсеңме	бел+V+PRES(Й)+2SG(сЫң)+INT(мЫ);	бел[V]: знать, узнать
,	Type2
син	син+PN;	син[PN]: ты, твой
беркайчан	беркайчан+Adv;
да	да+PART;
тыңлый	тыңла+V+PRES(Й);	тыңла[V]: слушать
белмәдең	бел+V+NEG(мА)+PST_DEF(ДЫ)+2SG(ң);	бел[V]: знать, узнать
.	Type1
Студент	студент+N+Sg+Nom;
чагында	чагында+POST;чак+N+Sg+POSS_3(СЫ)+LOC(ДА);	чак[N]: время
син	син+PN;	син[PN]: ты, твой
булдыксыз	булдыксыз+Adj;
студент	студент+N+Sg+Nom;
идең	и+V+PST_DEF(ДЫ)+2SG(ң);
,	Type2
ә	ә+PART;
хәзер	хәзер+Adv;	хәзер[Adv]: сейчас, нынешний
син…	Error
кем	кем+PN;	кем[PN]: кто
генә	генә+PART;
булсаң	бул+V+COND(сА)+2SG(ң);	бул[V]: быть, случиться
да	да+PART;
,	Type2
барыбер	барыбер+Adv;	барыбер[Adv]: всё равно
булдыксыз	булдыксыз+Adj;
.	Type1
һЕРМИОНА	һермиона+N+Sg+Nom;
:	Type2
Мин	мин+PN;	мин[PN]: я, мой
искиткеч	искиткеч+Adv;	искиткеч[Adv]: удивительно
студент	студент+N+Sg+Nom;
идем	и+V+PST_DEF(ДЫ)+1SG(м);
.	Type1
СНЕЙП	снейп+N+Sg+Nom;
:	Type2
Искитәрлек	искит+V+PCP_FUT(Ыр)+NMLZ(лЫк)+Sg+Nom;искит+V+PCP_FUT(Ыр)+PSBL(лЫк);искитәрлек+Adj;	искитәрлек[Adj]: удивительный, удивительно
бер	бер+Num;бер+PN;	бер[Num]: один, первый
нәрсәң	нәрсә+PN+POSS_2SG(Ың)+Nom;	нәрсә[PN]: что, вещь
дә	дә+PART;
юк	юк+MOD;
иде	и+V+PST_DEF(ДЫ);
.	Type1
Ул	ул+N+Sg+Nom;ул+PN;	ул[N]: сын | ул[PN]: он, она, оно, они, его, их
безнең	без+N+Sg+GEN(нЫң);без+PN+GEN(нЫң);	без[PN]: мы, наш
кеше	кеше+N+Sg+Nom;	кеше[N]: человек
!	Type1
СКОРПИУС	скорпиус+N+Sg+Nom;
:	Type2
Бу	бу+PN;	бу[PN]: это, здесь
шулай	шулай+PN;
,	Type2
һермиона	һермиона+N+Sg+Nom;
.	Type1
һЕРМИОНА	һермиона+N+Sg+Nom;
СКОРПИУСка	скорпиус+N+Sg+DIR(ГА);
карый	кара+V+PRES(Й);карый+N+Sg+Nom;	кара[V]: посмотреть, смотреть
,	Type2
һаман	һаман+Adv;	һаман[Adv]: всегда, всё время
аңа	ул+PN+DIR(ГА);	ул[PN]: он, она, оно, они, его, их
ышанмый	ышан+V+NEG(мА)+PRES(Й);	ышан[V]: верить, поверить
.	Type1
һЕРМИОНА	һермиона+N+Sg+Nom;
:	Type2
Күпчелек	күпчелек+N+Sg+Nom;	күпчелек[N]: большинство
кеше	кеше+N+Sg+Nom;	кеше[N]: человек
мине	ми+N+Sg+ACC(нЫ);мин+PN+ACC(нЫ);мин+PN+POSS_3(СЫ)+Nom;	ми[N]: мозг | мин[PN]: я, мой
Грейнджер	грейнджер+N+Sg+Nom;
дип	ди+V+ADVV_ACC(Ып);	ди[V]: говорить, сказать
белә	бел+V+PRES(Й);	бел[V]: знать, узнать
.	Type1
һәм	һәм+CNJ;	һәм[CNJ]: и
мин	мин+PN;	мин[PN]: я, мой
синең	син+PN+GEN(нЫң);	син[PN]: ты, твой
бер	бер+Num;бер+PN;	бер[Num]: один, первый
сүзеңә	сүз+N+Sg+POSS_2SG(Ың)+DIR(ГА);	сүз[N]: слово
дә	дә+PART;
ышанмыйм	ышан+V+NEG(мА)+HOR_SG(Йм);ышан+V+NEG(мА)+PRES(Й)+1SG(м);	ышан[V]: верить, поверить
,	Type2
Малфой	малфой+N+Sg+Nom;
.	Type1
СКОРПУС	скорпус+N+Sg+Nom;
:	Type2
Бу	бу+PN;	бу[PN]: это, здесь
минем	мин+PN+GEN(нЫң);	мин[PN]: я, мой
хата	хата+N+Sg+Nom;	хата[N]: ошибка
.	Type1
Минем	мин+PN+GEN(нЫң);	мин[PN]: я, мой
хата	хата+N+Sg+Nom;	хата[N]: ошибка
.	Type1
һәм	һәм+CNJ;	һәм[CNJ]: и
Альбусныкы	альбуснык+N+Sg+POSS_3(СЫ)+Nom;
.	Type1
һЕРМИОНА	һермиона+N+Sg+Nom;
:	Type2
Альбус	альбус+N+Sg+Nom;
?	Type1
Альбус	альбус+N+Sg+Nom;
Дамблдор	дамблдор+N+Sg+Nom;
?	Type1
Альбус	альбус+N+Sg+Nom;
Дамблдор	дамблдор+N+Sg+Nom;
нишләде	нишлә+V+PST_DEF(ДЫ);
моның	бу+PN+GEN(нЫң);	бу[PN]: это, здесь
белән	белән+POST;	белән[POST]: на, с
?	Type1
СНЕЙП	снейп+N+Sg+Nom;
:	Type2
Ул	ул+N+Sg+Nom;ул+PN;	ул[N]: сын | ул[PN]: он, она, оно, они, его, их
Дамблдорны	дамблдорн+N+Sg+POSS_3(СЫ)+Nom;дамблдор+N+Sg+ACC(нЫ);
әйтми	әйт+V+NEG(мА)+PRES(Й);	әйт[V]: говорить, сказать
.	Type1
Сиңа	син+PN+DIR(ГА);	син[PN]: ты, твой
утырырга	утыр+V+INF_1(ЫргА);	утыр[V]: посидеть, садиться, сидеть
кирәк	кирәк+MOD;
.	Type1
РОН	Rus
йөгереп	йөгер+V+ADVV_ACC(Ып);	йөгер[V]: бегать
керә	кер+V+PRES(Й);	кер[V]: войти, входить
.	Type1
Аның	ул+PN+GEN(нЫң);	ул[PN]: он, она, оно, они, его, их
чәче	чәч+N+Sg+POSS_3(СЫ)+Nom;	чәч[N]: волос
тырпайган	тырпайган+N+Sg+Nom;
,	Type2
киемнәре	кием+N+PL(ЛАр)+POSS_3(СЫ)+Nom;кий+N+Sg+POSS_1SG(Ым)+PL(ЛАр)+POSS_3(СЫ)+Nom;	кием[N]: одежда
пычрак	пычрак+Adj;пычрак+N+Sg+Nom;	пычрак[Adj]: грязный | пычрак[N]: грязь
.	Type1
Аның	ул+PN+GEN(нЫң);	ул[PN]: он, она, оно, они, его, их
гыйсъянчы	гыйсъян+N+PROF(чЫ)+Sg+Nom;
киемнәре	кием+N+PL(ЛАр)+POSS_3(СЫ)+Nom;кий+N+Sg+POSS_1SG(Ым)+PL(ЛАр)+POSS_3(СЫ)+Nom;	кием[N]: одежда
һЕРМИОНАныкыннан	һермионаныкыннан+N+Sg+Nom;
чак	чак+N+Sg+Nom;чак+V+IMP_SG();	чак[N]: время
кына	кына+PART;
начаррак	начар+Adj+COMP(рАк)+Sg+Nom;	начар[Adj]: плохой, плохо
.	Type1
РОН	Rus
:	Type2
Снейп	снейп+N+Sg+Nom;
,	Type2
сез	сез+PN;	сез[PN]: вы, ваш
үзегез	үз+PN+POSS_2PL(ЫгЫз)+Nom;	үз[PN]: сам
монда	бу+PN+LOC(ДА);монда+Adv;	бу[PN]: это, здесь
,	Type2
һәм	һәм+CNJ;	һәм[CNJ]: и
(	Type3
ул	ул+N+Sg+Nom;ул+PN;	ул[N]: сын | ул[PN]: он, она, оно, они, его, их
СКОРПИУСны	скорпиусн+N+Sg+POSS_3(СЫ)+Nom;скорпиус+N+Sg+ACC(нЫ);
күрә	күр+V+PRES(Й);күрә+POST;	күр[V]: видеть | күрә[POST]: ввиду, по
һәм	һәм+CNJ;	һәм[CNJ]: и
шунда	шул+PN+LOC(ДА);	шул[PN]: это, так, оттуда, потом
ук	ук+N+Sg+Nom;ук+PART;	ук[N]: стрела
кабынып	кабын+V+ADVV_ACC(Ып);кап+V+REFL(Ын)+ADVV_ACC(Ып);
)	Type3
бу	бу+PN;	бу[PN]: это, здесь
монда	бу+PN+LOC(ДА);монда+Adv;	бу[PN]: это, здесь
нишли	нишлә+V+PRES(Й);
?	Type1
Ул	ул+N+Sg+Nom;ул+PN;	ул[N]: сын | ул[PN]: он, она, оно, они, его, их
таягын	таяк+N+Sg+POSS_3(СЫ)+ACC(нЫ);	таяк[N]: палка
чыгара	чыгар+V+PRES(Й);	чыгар[V]: вывести, выводить
.	Type1
115	Num
Мин	мин+PN;	мин[PN]: я, мой
коралланган	кораллан+V+PCP_PS(ГАн);кораллан+V+PST_INDF(ГАн);
һәм	һәм+CNJ;	һәм[CNJ]: и
бик	бик+Adv;	бик[Adv]: очень
куркынычмын	куркыныч+Adj+1SG(мЫн);	куркыныч[Adj]: опасный, опасно
,	Type2
сиңа	син+PN+DIR(ГА);	син[PN]: ты, твой
чынлап	чын+Adj+DISTR(лАп);чынла+V+ADVV_ACC(Ып);	чын[Adj]: настоящий
киңәш	киңәш+N+Sg+Nom;киңәш+V+IMP_SG();	киңәш[N]: совет
бирәм	бир+V+PRES(Й)+1SG(м);	бир[V]: давать, дать, даваться
.	Type1
Ул	ул+N+Sg+Nom;ул+PN;	ул[N]: сын | ул[PN]: он, она, оно, они, его, их
таягын	таяк+N+Sg+POSS_3(СЫ)+ACC(нЫ);	таяк[N]: палка
дөрес	дөрес+Adj;дөрес+Adv;	дөрес[Adj]: правильный, правильно | дөрес[Adv]: правильно
яктан	як+N+Sg+ABL(ДАн);	як[N]: сторона
тотмавын	тот+V+NEG(мА)+VN_1(у/ү/в)+POSS_3(СЫ)+ACC(нЫ);	тот[V]: держать
күрә	күр+V+PRES(Й);күрә+POST;	күр[V]: видеть | күрә[POST]: ввиду, по
һәм	һәм+CNJ;	һәм[CNJ]: и
аны	ул+PN+ACC(нЫ);	ул[PN]: он, она, оно, они, его, их
борып	бор+V+ADVV_ACC(Ып);	бор[V]: повернуть, поворачивать
тота	тот+V+PRES(Й);	тот[V]: держать
.	Type1
Бик	бик+Adv;	бик[Adv]: очень
сак	сак+N+Sg+Nom;сак+PROP+Sg+Nom;	сак[N]: пост, стража
булырга	бул+V+INF_1(ЫргА);	бул[V]: быть, случиться
.	Type1
СНЕЙП	снейп+N+Sg+Nom;
:	Type2
Ул	ул+N+Sg+Nom;ул+PN;	ул[N]: сын | ул[PN]: он, она, оно, они, его, их
куркыныч	куркыныч+Adj;	куркыныч[Adj]: опасный, опасно
түгел	түгел+PART;
,	Type2
Рон	Rus
.	Type1
РОН	Rus
һЕРМИОНАга	һермиона+N+Sg+DIR(ГА);
карый	кара+V+PRES(Й);карый+N+Sg+Nom;	кара[V]: посмотреть, смотреть
,	Type2
ул	ул+N+Sg+Nom;ул+PN;	ул[N]: сын | ул[PN]: он, она, оно, они, его, их
исә	и+V+COND(сА);ис+V+PRES(Й);исә+CNJ;	ис[V]: дуть
башын	баш+N+Sg+POSS_3(СЫ)+ACC(нЫ);	баш[N]: голова
кага	как+V+PRES(Й);
.	Type1
РОН	Rus
:	Type2
Дамблдорга	дамблдор+N+Sg+DIR(ГА);
шөкер	шөкер+INTRJ;
.	Type1
өЧЕНЧЕ	өч+Num+NUM_ORD(ЫнчЫ);	өч[Num]: три, третий
ПәРДә	пәрдә+N+Sg+Nom;
,	Type2
җИДЕНЧЕ	җиде+Num+NUM_ORD(ЫнчЫ);	җиде[Num]: семь, седьмой
КүРЕНЕШ	күр+V+REFL(Ын)+RECP(Ыш)+IMP_SG();күр+V+REFL(Ын)+VN_2(Ыш)+Nom;күрен+V+RECP(Ыш)+IMP_SG();күрен+V+VN_2(Ыш)+Nom;күренеш+N+Sg+Nom;	күр[V]: видеть | күренеш[N]: вид, явление
ГОМУМИ	гомуми+Adj;	гомуми[Adj]: общий
БүЛМә	бүл+V+NEG(мА)+IMP_SG();бүлмә+N+Sg+Nom;	бүл[V]: делить, поделить | бүлмә[N]: комната
һЕРМИОНА	һермиона+N+Sg+Nom;
Вакыт-күчергечне	вакыт-күчергечн+N+Sg+POSS_3(СЫ)+Nom;вакыт-күчергеч+N+Sg+ACC(нЫ);
өйрәнеп	өйрән+V+ADVV_ACC(Ып);	өйрән[V]: научиться, учиться
утыра	утыр+V+PRES(Й);	утыр[V]: посидеть, садиться, сидеть
,	Type2
РОН	Rus
исә	и+V+COND(сА);ис+V+PRES(Й);исә+CNJ;	ис[V]: дуть
бу	бу+PN;	бу[PN]: это, здесь
вакытта	вакыт+N+Sg+LOC(ДА);	вакыт[N]: время, пора
өстенә	өс+N+Sg+POSS_3(СЫ)+DIR(ГА);өстенә+POST;
ишелеп	иш+V+PASS(Ыл)+ADVV_ACC(Ып);ишел+V+ADVV_ACC(Ып);
төшкән	төш+V+PCP_PS(ГАн);төш+V+PST_INDF(ГАн);	төш[V]: опускаться, опуститься
яңалыкларны	яңа+Adj+NMLZ(лЫк)+PL(ЛАр)+ACC(нЫ);яңа+Adj+PSBL(лЫк)+PL(ЛАр)+ACC(нЫ);	яңа[Adj]: новый
аңларга	аңла+V+INF_1(ЫргА);	аңла[V]: понимать, понять
тырыша	тырыш+V+PRES(Й);	тырыш[V]: постараться, пытаться, стараться
.	Type1
РОН	Rus
:	Type2
Димәк	ди+V+INF_2(мАк);	ди[V]: говорить, сказать
,	Type2
син	син+PN;	син[PN]: ты, твой
бөтен	бөтен+PN;
тарих	тарих+N+Sg+Nom;	тарих[N]: история
Невилл	Rus
Лонгботтомга	лонгботтом+N+Sg+DIR(ГА);
килеп	кил+V+ADVV_ACC(Ып);	кил[V]: идти
терәлә	терәл+V+PRES(Й);
димәкче	ди+V+DESID(мАкчЫ);	ди[V]: говорить, сказать
буласың	бул+V+OBL(ЙсЫ)+POSS_2SG(Ың)+Nom;бул+V+PRES(Й)+2SG(сЫң);	бул[V]: быть, случиться
?	Type1
әкәмәт	әкәмәт+N+Sg+Nom;
икән	икән+MOD;икән+PART;
.	Type1
һЕРМИОНА	һермиона+N+Sg+Nom;
:	Type2
Бу	бу+PN;	бу[PN]: это, здесь
дөрес	дөрес+Adj;дөрес+Adv;	дөрес[Adj]: правильный, правильно | дөрес[Adv]: правильно
,	Type2
Рон	Rus
.	Type1
РОН	Rus
:	Type2
Ярар	яр+V+PCP_FUT(Ыр);яра+V+FUT_INDF(Ыр);яра+V+PCP_FUT(Ыр);ярар+MOD;	яра[V]: годиться
.	Type1
һәм	һәм+CNJ;	һәм[CNJ]: и
синең	син+PN+GEN(нЫң);	син[PN]: ты, твой
монда	бу+PN+LOC(ДА);монда+Adv;	бу[PN]: это, здесь
шигең	шик+N+Sg+POSS_2SG(Ың)+Nom;	шик[N]: сомнение
дә	дә+PART;
юк	юк+MOD;
,	Type2
чөнки…	Error
һЕРМИОНА	һермиона+N+Sg+Nom;
:	Type2
Аның	ул+PN+GEN(нЫң);	ул[PN]: он, она, оно, они, его, их
Снейп	снейп+N+Sg+Nom;
турында	тур+N+Sg+POSS_3(СЫ)+LOC(ДА);турында+POST;	тур[N]: тур | турында[POST]: о
ни	ни+CNJ;ни+PART;ни+PN;	ни[CNJ]: ни | ни[PN]: что
белүе	бел+V+VN_1(у/ү/в)+POSS_3(СЫ)+Nom;	бел[V]: знать, узнать
,	Type2
барыбыз	бар+N+Sg+POSS_1PL(ЫбЫз)+Nom;бар+N+Sg+POSS_3(СЫ)+Nom+1PL(бЫз);бар+PN+POSS_1PL(ЫбЫз)+Nom;бар+PN+POSS_3(СЫ)+Nom+1PL(бЫз);бары+PN+POSS_1PL(ЫбЫз)+Nom;барыбыз+N+Sg+Nom;	бар[N]: бар | бары[PN]: весь
турында	тур+N+Sg+POSS_3(СЫ)+LOC(ДА);турында+POST;	тур[N]: тур | турында[POST]: о
булган	бул+V+PCP_PS(ГАн);бул+V+PST_INDF(ГАн);	бул[V]: быть, случиться
мәгълүматы	мәгълүмат+N+Sg+POSS_3(СЫ)+Nom;	мәгълүмат[N]: информация
.	Type1
Ул	ул+N+Sg+Nom;ул+PN;	ул[N]: сын | ул[PN]: он, она, оно, они, его, их
башкача	баш+N+Sg+DIR_LIM(ГАчА);башка+Adj+EQU(чА);	баш[N]: голова | башка[Adj]: другой
аны	ул+PN+ACC(нЫ);	ул[PN]: он, она, оно, они, его, их
таба	таба+N+Sg+Nom;таба+POST;тап+V+PRES(Й);	таба[N]: сковорода | таба[POST]: к | тап[V]: найти, находить
алмас	ал+V+FUT_INDF_NEG(мАс);ал+V+PCP_FUT(мАс);	ал[V]: брать, браться, взять
иде	и+V+PST_DEF(ДЫ);
.	Type1
РОН	Rus
:	Type2
Бәлки	бәлки+CNJ;	бәлки[CNJ]: а
,	Type2
ул	ул+N+Sg+Nom;ул+PN;	ул[N]: сын | ул[PN]: он, она, оно, они, его, их
бик	бик+Adv;	бик[Adv]: очень
шәп	шәп+Adj;	шәп[Adj]: замечательный, замечательно
табышмак	табышмак+N+Sg+Nom;тап+V+RECP(Ыш)+INF_2(мАк);	табышмак[N]: загадка | тап[V]: найти, находить
чишүчедер	чиш+V+VN_1(у/ү/в)+PROF(чЫ)+Sg+Nom+3SG(ДЫр);чиш+V+VN_1(у/ү/в)+PROF(чЫ)+Sg+Nom+PROB(ДЫр);	чиш[V]: решать, решить
?	Type1
СКОРПИУС	скорпиус+N+Sg+Nom;
:	Type2
Юк	юк+MOD;
,	Type2
алай	алай+PN;
түгел	түгел+PART;
.	Type1
Сез	сез+PN;	сез[PN]: вы, ваш
миңа	мин+PN+DIR(ГА);	мин[PN]: я, мой
булыша	бул+V+RECP(Ыш)+PRES(Й);	бул[V]: быть, случиться
аласызмы	ал+V+PRES(Й)+2PL(сЫз)+INT(мЫ);ала+Adj+2PL(сЫз)+INT(мЫ);ала+Adj+ATTR_ABES(сЫз)+Sg+Nom+INT(мЫ);ала+Adj+Sg+ATTR_ABES(сЫз)+Sg+Nom+INT(мЫ);	ал[V]: брать, браться, взять | ала[Adj]: пегий
?	Type1
РОН	Rus
:	Type2
Бары	бар+N+Sg+POSS_3(СЫ)+Nom;бар+PN+POSS_3(СЫ)+Nom;бары+CNJ;бары+PN;	бар[N]: бар | бары[PN]: весь
без	без+N+Sg+Nom;без+PN;	без[PN]: мы, наш
генә	генә+PART;
булыша	бул+V+RECP(Ыш)+PRES(Й);	бул[V]: быть, случиться
алабыз	ал+V+PRES(Й)+1PL(бЫз);ала+Adj+1PL(бЫз);ала+Adj+Sg+POSS_1PL(ЫбЫз)+Nom;	ал[V]: брать, браться, взять | ала[Adj]: пегий
да	да+PART;
инде	инде+PART;
.	Type1
Дамблдор	дамблдор+N+Sg+Nom;
гаскәре	гаскәр+N+Sg+POSS_3(СЫ)+Nom;	гаскәр[N]: войско
куәтле	куәт+N+ATTR_MUN(лЫ);	куәт[N]: мощь
вакытларыннан	вакыт+N+PL(ЛАр)+POSS_3(СЫ)+ABL(ДАн);	вакыт[N]: время, пора
күпкә	күп+Adj+Sg+DIR(ГА);	күп[Adj]: много
азайды	азай+V+PST_DEF(ДЫ);
.	Type1
Чынлыкта	чын+Adj+NMLZ(лЫк)+Sg+LOC(ДА);чын+Adj+PSBL(лЫк)+LOC(ДА);	чын[Adj]: настоящий
,	Type2
бер	бер+Num;бер+PN;	бер[Num]: один, первый
без	без+N+Sg+Nom;без+PN;	без[PN]: мы, наш
генә	генә+PART;
калганбыздыр	кал+V+PCP_PS(ГАн)+1PL(бЫз)+PROB(ДЫр);кал+V+PST_INDF(ГАн)+1PL(бЫз)+PROB(ДЫр);	кал[V]: оставаться, остаться
да	да+PART;
инде	инде+PART;
,	Type2
ләкин	ләкин+CNJ;
без	без+N+Sg+Nom;без+PN;	без[PN]: мы, наш
һаман	һаман+Adv;	һаман[Adv]: всегда, всё время
көрәшәбез	көрәш+V+PRES(Й)+1PL(бЫз);	көрәш[V]: бороться
.	Type1
Качып	кач+V+ADVV_ACC(Ып);	кач[V]: прятаться, спрятаться
йөрибез	йөр+V+PRES(Й)+1PL(бЫз);	йөр[V]: походить, ходить
.	Type1
Тегеләрнең	теге+PN+PL(ЛАр)+GEN(нЫң);	теге[PN]: тот, там
теңкәләренә	теңкәләренә+N+Sg+Nom;
тияр	тияр+Adj;
өчен	өчен+POST;	өчен[POST]: для, за
барын	бар+N+Sg+POSS_3(СЫ)+ACC(нЫ);бар+PN+POSS_3(СЫ)+ACC(нЫ);бар+V+REFL(Ын)+IMP_SG();	бар[N]: бар | бар[V]: идти, пойти
да	да+PART;
эшләргә	эш+N+PL(ЛАр)+DIR(ГА);эшлә+V+INF_1(ЫргА);	эш[N]: дело | эшлә[V]: делать, поступать, поступить, работать, сделать
тырышабыз	тырыш+V+PRES(Й)+1PL(бЫз);	тырыш[V]: постараться, пытаться, стараться
.	Type1
Грейнджер	грейнджер+N+Sg+Nom;
–	Type2
кирәкмәгән	кирәк+V+NEG(мА)+PCP_PS(ГАн);кирәк+V+NEG(мА)+PST_INDF(ГАн);
затлар	зат+N+PL(ЛАр)+Nom;	зат[N]: существо
исемлегендә	исем+N+NMLZ(лЫк)+Sg+POSS_3(СЫ)+LOC(ДА);исем+N+PSBL(лЫк)+POSS_3(СЫ)+LOC(ДА);	исем[N]: звание, имя
беренче	бер+Num+NUM_ORD(ЫнчЫ);	бер[Num]: один, первый
.	Type1
Мин	мин+PN;	мин[PN]: я, мой
дә	дә+PART;
шунда	шул+PN+LOC(ДА);	шул[PN]: это, так, оттуда, потом
.	Type1
СНЕЙП	снейп+N+Sg+Nom;
(	Type3
коры	коры+Adj;	коры[Adj]: сухой, сухо
гына	гына+PART;
)	Type3
:	Type2
Тик	тик+CNJ;	тик[CNJ]: но
беренче	бер+Num+NUM_ORD(ЫнчЫ);	бер[Num]: один, первый
түгел	түгел+PART;
.	Type1
һЕРМИОНА	һермиона+N+Sg+Nom;
:	Type2
Ачыклап	ачык+Adj+DISTR(лАп);ачыкла+V+ADVV_ACC(Ып);	ачык[Adj]: открыто | ачыкла[V]: выяснить, выяснять
бетерик	бетер+V+HOR_PL(Йк);	бетер[V]: заканчивать, кончать, кончить
.	Type1
Башка	баш+N+Sg+DIR(ГА);башка+Adj;башка+POST;	баш[N]: голова | башка[Adj]: другой | башка[POST]: кроме
дөньяда…	Error
?	Type1
Сез	сез+PN;	сез[PN]: вы, ваш
килеп	кил+V+ADVV_ACC(Ып);	кил[V]: идти
катышканчы	кат+V+RECP(Ыш)+ADVV_SUCC(ГАнчЫ);катыш+V+ADVV_SUCC(ГАнчЫ);
?	Type1
СКОРПИУС	скорпиус+N+Sg+Nom;
:	Type2
Волдеморт	волдеморт+N+Sg+Nom;
үлгән	үл+V+PCP_PS(ГАн);үл+V+PST_INDF(ГАн);үлгән+Adj;	үл[V]: умереть, умирать
.	Type1
һогвартс	һогвартс+N+Sg+Nom;
сугышында	сугыш+N+Sg+POSS_3(СЫ)+LOC(ДА);сук+V+VN_2(Ыш)+POSS_3(СЫ)+LOC(ДА);	сугыш[N]: бой¹, война | сук[V]: бить, побить
үтерелгән	үтер+V+PASS(Ыл)+PCP_PS(ГАн);үтер+V+PASS(Ыл)+PST_INDF(ГАн);үтерел+V+PCP_PS(ГАн);үтерел+V+PST_INDF(ГАн);	үтер[V]: убивать, убить
.	Type1
һарри	һарри+N+Sg+Nom;
Тылсым	тылсым+N+Sg+Nom;
тәртибен	тәртип+N+Sg+POSS_3(СЫ)+ACC(нЫ);	тәртип[N]: порядок, распорядок
саклау	сакла+V+VN_1(у/ү/в)+Nom;	сакла[V]: сохранять, хранить
идарәсе	идарә+N+Sg+POSS_3(СЫ)+Nom;	идарә[N]: управление
башлыгы	баш+N+NMLZ(лЫк)+Sg+POSS_3(СЫ)+Nom;баш+N+PSBL(лЫк)+POSS_3(СЫ)+Nom;	баш[N]: голова
.	Type1
Сез	сез+PN;	сез[PN]: вы, ваш
Тылсым	тылсым+N+Sg+Nom;
министры	министр+N+Sg+POSS_3(СЫ)+Nom;	министр[N]: министр
.	Type1
һЕРМИОНА	һермиона+N+Sg+Nom;
гаҗәпләнеп	гаҗәплән+V+ADVV_ACC(Ып);	гаҗәплән[V]: удивиться, удивляться
туктап	тукта+V+ADVV_ACC(Ып);	тукта[V]: останавливаться, остановиться, остановка
кала	кал+V+PRES(Й);кала+N+Sg+Nom;	кал[V]: оставаться, остаться | кала[N]: город
һәм	һәм+CNJ;	һәм[CNJ]: и
елмаеп	елмай+V+ADVV_ACC(Ып);	елмай[V]: улыбаться, улыбнуться
карый	кара+V+PRES(Й);карый+N+Sg+Nom;	кара[V]: посмотреть, смотреть
.	Type1
116	Num
һЕРМИОНА	һермиона+N+Sg+Nom;
:	Type2
Мин	мин+PN;	мин[PN]: я, мой
Тылсым	тылсым+N+Sg+Nom;
министры	министр+N+Sg+POSS_3(СЫ)+Nom;	министр[N]: министр
?	Type1
РОН	Rus
(	Type3
күңелле	күңел+N+ATTR_MUN(лЫ);	күңел[N]: душа
мизгелгә	мизгел+N+Sg+DIR(ГА);	мизгел[N]: пора
кушылырга	куш+V+PASS(Ыл)+INF_1(ЫргА);кушыл+V+INF_1(ЫргА);	куш[V]: велеть, складывать, сложить
теләп	телә+V+ADVV_ACC(Ып);	телә[V]: желать, пожелать
)	Type3
:	Type2
Искиткеч	искиткеч+Adv;	искиткеч[Adv]: удивительно
.	Type1
ә	ә+PART;
мин	мин+PN;	мин[PN]: я, мой
нәрсә	нәрсә+PN;	нәрсә[PN]: что, вещь
эшлим	эшлә+V+HOR_SG(Йм);эшлә+V+PRES(Й)+1SG(м);	эшлә[V]: делать, поступать, поступить, работать, сделать
?	Type1
СКОРПИУС	скорпиус+N+Sg+Nom;
:	Type2
Син	син+PN;	син[PN]: ты, твой
Уңган	уң+V+PCP_PS(ГАн);уң+V+PST_INDF(ГАн);уңган+Adj;
Уенчы	уй+V+REFL(Ын)+PREC_1(чЫ);
Уизлилар	уизли+N+PL(ЛАр)+Nom;
кибетен	кибет+N+Sg+POSS_3(СЫ)+ACC(нЫ);	кибет[N]: магазин
алып	ал+V+ADVV_ACC(Ып);алып+N+Sg+Nom;	ал[V]: брать, браться, взять
барасың	бар+V+OBL(ЙсЫ)+POSS_2SG(Ың)+Nom;бар+V+PRES(Й)+2SG(сЫң);	бар[V]: идти, пойти
.	Type1
РОН	Rus
:	Type2
Аһа	аһа+N+Sg+Nom;
,	Type2
димәк	ди+V+INF_2(мАк);	ди[V]: говорить, сказать
,	Type2
ул	ул+N+Sg+Nom;ул+PN;	ул[N]: сын | ул[PN]: он, она, оно, они, его, их
–	Type2
Тылсым	тылсым+N+Sg+Nom;
министры	министр+N+Sg+POSS_3(СЫ)+Nom;	министр[N]: министр
,	Type2
ә	ә+PART;
мин	мин+PN;	мин[PN]: я, мой
–	Type2
шаяртулар	шаяр+V+CAUS(т)+VN_1(у/ү/в)+PL(ЛАр)+Nom;
кибете	кибет+N+Sg+POSS_3(СЫ)+Nom;	кибет[N]: магазин
хуҗасы	хуҗа+N+Sg+POSS_3(СЫ)+Nom;	хуҗа[N]: хозяин
?	Type1
СКОРПИУС	скорпиус+N+Sg+Nom;
РОНның	ронн+N+Sg+POSS_2SG(Ың)+Nom;рон+N+Sg+GEN(нЫң);
сыкранган	сыкра+V+REFL(Ын)+PCP_PS(ГАн);сыкра+V+REFL(Ын)+PST_INDF(ГАн);сыкран+V+PCP_PS(ГАн);сыкран+V+PST_INDF(ГАн);
йөзенә	йөз+N+Sg+POSS_3(СЫ)+DIR(ГА);йөз+Num+POSS_3(СЫ)+DIR(ГА);йөз+V+REFL(Ын)+PRES(Й);	йөз[N]: лицо | йөз[Num]: сто, сотый | йөз[V]: плавать
карый	кара+V+PRES(Й);карый+N+Sg+Nom;	кара[V]: посмотреть, смотреть
.	Type1
СКОРПИУС	скорпиус+N+Sg+Nom;
:	Type2
Син	син+PN;	син[PN]: ты, твой
күбрәк	күп+Adj+COMP(рАк)+Sg+Nom;	күп[Adj]: много
балаларыңны	бала+N+PL(ЛАр)+POSS_2SG(Ың)+ACC(нЫ);	бала[N]: ребёнок
тәрбияләү	тәрбиялә+V+VN_1(у/ү/в)+Nom;	тәрбиялә[V]: воспитать, воспитывать
турында	тур+N+Sg+POSS_3(СЫ)+LOC(ДА);турында+POST;	тур[N]: тур | турында[POST]: о
кайгыртасың	кайгыр+V+CAUS(т)+OBL(ЙсЫ)+POSS_2SG(Ың)+Nom;кайгыр+V+CAUS(т)+PRES(Й)+2SG(сЫң);кайгырт+V+OBL(ЙсЫ)+POSS_2SG(Ың)+Nom;кайгырт+V+PRES(Й)+2SG(сЫң);
.	Type1
РОН	Rus
:	Type2
Шәп	шәп+Adj;	шәп[Adj]: замечательный, замечательно
алайса	алайса+MOD;	алайса[MOD]: в таком случае, если так, тогда
.	Type1
әниләре	әни+N+PL(ЛАр)+POSS_3(СЫ)+Nom;	әни[N]: мама
бик	бик+Adv;	бик[Adv]: очень
гүзәлдер	гүзәл+Adj+3SG(ДЫр);гүзәл+Adj+PROB(ДЫр);	гүзәл[Adj]: замечательный, прекрасный, замечательно, прекрасно
дип	ди+V+ADVV_ACC(Ып);	ди[V]: говорить, сказать
өметләнәм	өметлән+V+PRES(Й)+1SG(м);	өметлән[V]: надеяться
.	Type1
СКОРПИУС	скорпиус+N+Sg+Nom;
(	Type3
кызарып	кызар+V+ADVV_ACC(Ып);	кызар[V]: покраснеть
чыгып	чык+V+ADVV_ACC(Ып);	чык[V]: выйти, выходить
)	Type3
:	Type2
Мм…	Error
Ничек	ничек+PN;
күз	күз+N+Sg+Nom;	күз[N]: глаз
алдына	ал+N+Sg+POSS_3(СЫ)+DIR(ГА);алдына+POST;
китерәсең	китер+V+OBL(ЙсЫ)+POSS_2SG(Ың)+Nom;китер+V+PRES(Й)+2SG(сЫң);	китер[V]: привести, приводить
инде…	Error
Эш	эш+N+Sg+Nom;	эш[N]: дело
шунда	шул+PN+LOC(ДА);	шул[PN]: это, так, оттуда, потом
ки	ки+CNJ;ки+V+IMP_SG();	ки[V]: одеть
,	Type2
икегезнең	ике+Num+POSS_2PL(ЫгЫз)+GEN(нЫң);	ике[Num]: два, оба, второй
дә	дә+PART;
балаларыгыз	бала+N+PL(ЛАр)+POSS_2PL(ЫгЫз)+Nom;	бала[N]: ребёнок
бар	бар+MOD;бар+N+Sg+Nom;бар+PN;бар+V+IMP_SG();	бар[N]: бар | бар[V]: идти, пойти
–	Type2
уртак	ур+V+CAUS(т)+HOR_PL(Йк);уртак+Adj;	ур[V]: пожать | уртак[Adj]: общий
балалар	бала+N+PL(ЛАр)+Nom;балала+V+FUT_INDF(Ыр);балала+V+PCP_FUT(Ыр);	бала[N]: ребёнок
.	Type1
Кыз	кыз+N+Sg+Nom;кыз+V+IMP_SG();	кыз[N]: девушка, дочь
һәм	һәм+CNJ;	һәм[CNJ]: и
малай	малай+N+Sg+Nom;	малай[N]: мальчик
.	Type1
Тегеләр	теге+PN+PL(ЛАр)+Nom;тегел+V+PCP_FUT(Ыр);тек+V+PASS(Ыл)+PCP_FUT(Ыр);	теге[PN]: тот, там
икесе	ике+Num+POSS_3(СЫ)+Nom;	ике[Num]: два, оба, второй
,	Type2
чиктән	чик+N+Sg+ABL(ДАн);	чик[N]: граница
тыш	тыш+N+Sg+Nom;тыш+POST;	тыш[N]: наружность, улица | тыш[POST]: кроме
хәйран	хәйран+Adj;	хәйран[Adj]: дивный
калып	кал+V+ADVV_ACC(Ып);калып+N+Sg+Nom;	кал[V]: оставаться, остаться | калып[N]: форма, шаблон
,	Type2
өскә	өс+N+Sg+DIR(ГА);
карыйлар	кара+V+PRES(Й)+3PL(ЛАр);карый+N+PL(ЛАр)+Nom;	кара[V]: посмотреть, смотреть
.	Type1
өйләнгәнсез	өйлән+V+PCP_PS(ГАн)+2PL(сЫз);өйлән+V+PST_INDF(ГАн)+2PL(сЫз);
.	Type1
Бер-берегезне	бер-бер+Adj+Sg+POSS_2PL(ЫгЫз)+ACC(нЫ);
яратасыз	яра+V+CAUS(т)+PRES(Й)+2PL(сЫз);ярат+V+PRES(Й)+2PL(сЫз);	яра[V]: годиться | ярат[V]: любить
.	Type1
Барысы	бары+PN+POSS_3(СЫ)+Nom;	бары[PN]: весь
да	да+PART;
инде	инде+PART;
.	Type1
Сез	сез+PN;	сез[PN]: вы, ваш
икенче	ике+Num+NUM_ORD(ЫнчЫ);	ике[Num]: два, оба, второй
дөньяда	дөнья+N+Sg+LOC(ДА);	дөнья[N]: мир¹
да	да+PART;
бик	бик+Adv;	бик[Adv]: очень
гаҗәпләнгән	гаҗәплән+V+PCP_PS(ГАн);гаҗәплән+V+PST_INDF(ГАн);	гаҗәплән[V]: удивиться, удивляться
идегез	и+V+PST_DEF(ДЫ)+2PL(гЫз);
.	Type1
Сез	сез+PN;	сез[PN]: вы, ваш
Кара	кара+Adj;кара+N+Sg+Nom;кара+V+IMP_SG();	кара[Adj]: чёрный | кара[N]: чернила | кара[V]: посмотреть, смотреть
көчләрдән	көч+N+PL(ЛАр)+ABL(ДАн);	көч[N]: сила
саклану	сакла+V+REFL(Ын)+VN_1(у/ү/в)+Nom;саклан+V+VN_1(у/ү/в)+Nom;	сакла[V]: сохранять, хранить | саклан[V]: сохраниться
укыткан	укы+V+CAUS(т)+PCP_PS(ГАн);укы+V+CAUS(т)+PST_INDF(ГАн);укыт+V+PCP_PS(ГАн);укыт+V+PST_INDF(ГАн);	укы[V]: учиться, прочитать, читать | укыт[V]: учить, обучение, преподавание
,	Type2
ә	ә+PART;
Рон	Rus
Падмага	падма+N+Sg+DIR(ГА);
өйләнгән	өйлән+V+PCP_PS(ГАн);өйлән+V+PST_INDF(ГАн);
чакта	чак+N+Sg+LOC(ДА);чак+V+CAUS(т)+PRES(Й);чакта+POST;	чак[N]: время
.	Type1
Сез	сез+PN;	сез[PN]: вы, ваш
моңа	моңа+PN;
һәрвакыт	һәрвакыт+PN;
гаҗәпләнәсез	гаҗәплән+V+PRES(Й)+2PL(сЫз);	гаҗәплән[V]: удивиться, удивляться
.	Type1
һЕРМИОНА	һермиона+N+Sg+Nom;
белән	белән+POST;	белән[POST]: на, с
РОН	Rus
икесе	ике+Num+POSS_3(СЫ)+Nom;	ике[Num]: два, оба, второй
дә	дә+PART;
бер-берсенә	бер-берсе+PN+POSS_3(СЫ)+DIR(ГА);
карыйлар	кара+V+PRES(Й)+3PL(ЛАр);карый+N+PL(ЛАр)+Nom;	кара[V]: посмотреть, смотреть
,	Type2
аннары	аннары+PN;
карашларын	кара+V+VN_2(Ыш)+PL(ЛАр)+POSS_3(СЫ)+ACC(нЫ);караш+N+PL(ЛАр)+POSS_3(СЫ)+ACC(нЫ);	кара[V]: посмотреть, смотреть | караш[N]: взгляд
читкә	чит+Adj+Sg+DIR(ГА);чит+N+Sg+DIR(ГА);	чит[Adj]: чужой
алалар	ал+V+PRES(Й)+3PL(ЛАр);ала+Adj+PL(ЛАр)+Nom;	ал[V]: брать, браться, взять | ала[Adj]: пегий
.	Type1
Аннары	аннары+PN;
РОН	Rus
кире	кире+Adj;кире+Adv;	кире[Adj]: обратный, упрямый, обратно | кире[Adv]: обратно
карый	кара+V+PRES(Й);карый+N+Sg+Nom;	кара[V]: посмотреть, смотреть
.	Type1
РОН	Rus
берничә	берничә+PN;
кат	кат+N+Sg+Nom;кат+V+IMP_SG();	кат[N]: слой, этаж
тамак	тамак+N+Sg+Nom;	тамак[N]: горло
кара	кара+Adj;кара+N+Sg+Nom;кара+V+IMP_SG();	кара[Adj]: чёрный | кара[N]: чернила | кара[V]: посмотреть, смотреть
.	Type1
Тамак	тамак+N+Sg+Nom;	тамак[N]: горло
кырган	кыр+V+PCP_PS(ГАн);кыр+V+PST_INDF(ГАн);
саен	саен+POST;сай+Adj+Sg+POSS_3(СЫ)+ACC(нЫ);
үз-үзенә	үз-үз+PN+POSS_3(СЫ)+DIR(ГА);
ышанычы	ышаныч+N+Sg+POSS_3(СЫ)+Nom;	ышаныч[N]: уверенность
кими	ки+V+NEG(мА)+PRES(Й);киме+V+PRES(Й);	ки[V]: одеть
.	Type1
һЕРМИОНА	һермиона+N+Sg+Nom;
:	Type2
Миңа	мин+PN+DIR(ГА);	мин[PN]: я, мой
караган	кара+V+PCP_PS(ГАн);кара+V+PST_INDF(ГАн);	кара[V]: посмотреть, смотреть
чакта	чак+N+Sg+LOC(ДА);чак+V+CAUS(т)+PRES(Й);чакта+POST;	чак[N]: время
авызыңны	авыз+N+Sg+POSS_2SG(Ың)+ACC(нЫ);	авыз[N]: рот
яп	яп+V+IMP_SG();	яп[V]: закрывать, закрыть
,	Type2
Уизли	уизли+N+Sg+Nom;
.	Type1
РОН	Rus
әйткәнне	әйт+V+PCP_PS(ГАн)+ACC(нЫ);	әйт[V]: говорить, сказать
эшли	эшлә+V+PRES(Й);	эшлә[V]: делать, поступать, поступить, работать, сделать
.	Type1
Шулай	шулай+PN;
да	да+PART;
ул	ул+N+Sg+Nom;ул+PN;	ул[N]: сын | ул[PN]: он, она, оно, они, его, их
башы	баш+N+Sg+POSS_3(СЫ)+Nom;	баш[N]: голова
әйләнгән	әйлән+V+PCP_PS(ГАн);әйлән+V+PST_INDF(ГАн);	әйлән[V]: крутиться
кеше	кеше+N+Sg+Nom;	кеше[N]: человек
сыман	сыман+POST;	сыман[POST]: как
кала	кал+V+PRES(Й);кала+N+Sg+Nom;	кал[V]: оставаться, остаться | кала[N]: город
бирә	бир+V+PRES(Й);	бир[V]: давать, дать, даваться
.	Type1
һәм	һәм+CNJ;	һәм[CNJ]: и
Снейп	снейп+N+Sg+Nom;
?	Type1
Башка	баш+N+Sg+DIR(ГА);башка+Adj;башка+POST;	баш[N]: голова | башка[Adj]: другой | башка[POST]: кроме
дөньяда	дөнья+N+Sg+LOC(ДА);	дөнья[N]: мир¹
ул	ул+N+Sg+Nom;ул+PN;	ул[N]: сын | ул[PN]: он, она, оно, они, его, их
нишли	нишлә+V+PRES(Й);
?	Type1
СНЕЙП	снейп+N+Sg+Nom;
:	Type2
Аңлашыла	аңла+V+RECP(Ыш)+PASS(Ыл)+PRES(Й);аңлашыл+V+PRES(Й);	аңла[V]: понимать, понять
ки	ки+CNJ;ки+V+IMP_SG();	ки[V]: одеть
,	Type2
мин	мин+PN;	мин[PN]: я, мой
үләргә	үл+V+INF_1(ЫргА);	үл[V]: умереть, умирать
тиеш	ти+V+RECP(Ыш)+IMP_SG();ти+V+VN_2(Ыш)+Nom;тиеш+MOD;
.	Type1
Ул	ул+N+Sg+Nom;ул+PN;	ул[N]: сын | ул[PN]: он, она, оно, они, его, их
СКОРПИУСка	скорпиус+N+Sg+DIR(ГА);
карый	кара+V+PRES(Й);карый+N+Sg+Nom;	кара[V]: посмотреть, смотреть
,	Type2
аның	ул+PN+GEN(нЫң);	ул[PN]: он, она, оно, они, его, их
исә	и+V+COND(сА);ис+V+PRES(Й);исә+CNJ;	ис[V]: дуть
йөзе	йөз+N+Sg+POSS_3(СЫ)+Nom;йөз+Num+POSS_3(СЫ)+Nom;	йөз[N]: лицо | йөз[Num]: сто, сотый
кача	кач+V+PRES(Й);	кач[V]: прятаться, спрятаться
.	Type1
СНЕЙП	снейп+N+Sg+Nom;
нечкә	нечкә+Adj;	нечкә[Adj]: тонкий
итеп	ит+V+ADVV_ACC(Ып);	ит[V]: делать, сделать
елмая	елмай+V+PRES(Й);	елмай[V]: улыбаться, улыбнуться
.	Type1
Син	син+PN;	син[PN]: ты, твой
мине	ми+N+Sg+ACC(нЫ);мин+PN+ACC(нЫ);мин+PN+POSS_3(СЫ)+Nom;	ми[N]: мозг | мин[PN]: я, мой
шаккатыра	шаккатыр+V+PRES(Й);
алмас	ал+V+FUT_INDF_NEG(мАс);ал+V+PCP_FUT(мАс);	ал[V]: брать, браться, взять
идең	и+V+PST_DEF(ДЫ)+2SG(ң);
.	Type1
Ничек	ничек+PN;
итеп	ит+V+ADVV_ACC(Ып);	ит[V]: делать, сделать
?	Type1
СКОРПИУС	скорпиус+N+Sg+Nom;
:	Type2
Бик	бик+Adv;	бик[Adv]: очень
кыю	кый+V+VN_1(у/ү/в)+Nom;кыю+Adj;	кыю[Adj]: смелый, смело
.	Type1
СНЕЙП	снейп+N+Sg+Nom;
:	Type2
Кем	кем+PN;	кем[PN]: кто
?	Type1
СКОРПИУС	скорпиус+N+Sg+Nom;
:	Type2
Волдеморт	волдеморт+N+Sg+Nom;
.	Type1
СНЕЙП	снейп+N+Sg+Nom;
:	Type2
Ничек	ничек+PN;
күңелсез	күңел+N+Sg+ATTR_ABES(сЫз)+Nom;	күңел[N]: душа
.	Type1
СНЕЙП	снейп+N+Sg+Nom;
бу	бу+PN;	бу[PN]: это, здесь
турында	тур+N+Sg+POSS_3(СЫ)+LOC(ДА);турында+POST;	тур[N]: тур | турында[POST]: о
уйлаган	уйла+V+PCP_PS(ГАн);уйла+V+PST_INDF(ГАн);	уйла[V]: думать
арада	ара+N+Sg+LOC(ДА);арада+POST;	ара[N]: между, среди, промежуток
тынлык	тын+N+NMLZ(лЫк)+Nom;
.	Type1
Шулай	шулай+PN;
да	да+PART;
Караңгы	караңгы+Adj;	караңгы[Adj]: тёмный, темно
Лордның	лорд+N+Sg+GEN(нЫң);	лорд[N]: лорд
үзе	үзе+PN;
тарафыннан	тараф+N+Sg+POSS_3(СЫ)+ABL(ДАн);тарафыннан+POST;	тараф[N]: сторона
җаның	җан+N+Sg+POSS_2SG(Ың)+Nom;	җан[N]: душа
кыюлу	кыюлу+N+Sg+Nom;
–	Type2
казаныш	казан+V+RECP(Ыш)+IMP_SG();казан+V+VN_2(Ыш)+Nom;
,	Type2
миңа	мин+PN+DIR(ГА);	мин[PN]: я, мой
калса	кал+V+COND(сА);	кал[V]: оставаться, остаться
.	Type1
117	Num
һЕРМИОНА	һермиона+N+Sg+Nom;
:	Type2
Кызганыч	кызганыч+Adj;	кызганыч[Adj]: жалкий, жалко
,	Type2
Северус	северус+N+Sg+Nom;
.	Type1
СНЕЙП	снейп+N+Sg+Nom;
аңа	ул+PN+DIR(ГА);	ул[PN]: он, она, оно, они, его, их
карый	кара+V+PRES(Й);карый+N+Sg+Nom;	кара[V]: посмотреть, смотреть
,	Type2
бөтен	бөтен+PN;
авыртуын	авыр+V+CAUS(т)+VN_1(у/ү/в)+POSS_3(СЫ)+ACC(нЫ);авырт+V+VN_1(у/ү/в)+POSS_3(СЫ)+ACC(нЫ);	авыр[V]: болеть, заболеть | авырт[V]: болеть, заболеть
йота	йот+V+PRES(Й);
.	Type1
Ул	ул+N+Sg+Nom;ул+PN;	ул[N]: сын | ул[PN]: он, она, оно, они, его, их
РОНга	рон+N+Sg+DIR(ГА);
таба	таба+N+Sg+Nom;таба+POST;тап+V+PRES(Й);	таба[N]: сковорода | таба[POST]: к | тап[V]: найти, находить
башы	баш+N+Sg+POSS_3(СЫ)+Nom;	баш[N]: голова
белән	белән+POST;	белән[POST]: на, с
төртә	төр+V+CAUS(т)+PRES(Й);төрт+V+PRES(Й);	төр[V]: завернуть | төрт[V]: ткнуть
.	Type1
СНЕЙП	снейп+N+Sg+Nom;
:	Type2
Хуш	хуш+Adj;хуш+INTRJ;	хуш[Adj]: бодрый, приятный, приятно
,	Type2
һәрхәлдә	һәрхәлдә+MOD;
,	Type2
мин	мин+PN;	мин[PN]: я, мой
әле	әле+CNJ;әле+PART;	әле[CNJ]: пока
аңа	ул+PN+DIR(ГА);	ул[PN]: он, она, оно, они, его, их
өйләнмәгән	өйлән+V+NEG(мА)+PCP_PS(ГАн);өйлән+V+NEG(мА)+PST_INDF(ГАн);
.	Type1
һЕРМИОНА	һермиона+N+Sg+Nom;
:	Type2
Сез	сез+PN;	сез[PN]: вы, ваш
нинди	нинди+PN;	нинди[PN]: какой
әфсеннәрне	әфсен+N+PL(ЛАр)+ACC(нЫ);
кулландыгыз	куллан+V+PST_DEF(ДЫ)+2PL(гЫз);	куллан[V]: употреблять
?	Type1
СКОРПИУС	скорпиус+N+Sg+Nom;
:	Type2
Беренче	бер+Num+NUM_ORD(ЫнчЫ);	бер[Num]: один, первый
биремдә	бирем+N+Sg+LOC(ДА);	бирем[N]: задание
Экспеллиармус	экспеллиармус+N+Sg+Nom;
,	Type2
икенчесендә	ике+Num+NUM_ORD(ЫнчЫ)+POSS_3(СЫ)+LOC(ДА);	ике[Num]: два, оба, второй
Энгоргио	энгоргио+N+Sg+Nom;
.	Type1
РОН	Rus
:	Type2
Гади	гади+Adj;	гади[Adj]: простой
Калкан	калкан+N+Sg+Nom;
әфсеннәре	әфсен+N+PL(ЛАр)+POSS_3(СЫ)+Nom;
икесендә	ике+Num+POSS_3(СЫ)+LOC(ДА);	ике[Num]: два, оба, второй
дә	дә+PART;
эшне	эш+N+Sg+ACC(нЫ);	эш[N]: дело
рәтләргә	рәт+N+PL(ЛАр)+DIR(ГА);рәтлә+V+INF_1(ЫргА);	рәт[N]: ряд | рәтлә[V]: чинить
тиеш	ти+V+RECP(Ыш)+IMP_SG();ти+V+VN_2(Ыш)+Nom;тиеш+MOD;
.	Type1
СНЕЙП	снейп+N+Sg+Nom;
:	Type2
һәм	һәм+CNJ;	һәм[CNJ]: и
аннары	аннары+PN;
сез	сез+PN;	сез[PN]: вы, ваш
киттегезме	ки+V+CAUS(т)+PST_DEF(ДЫ)+2PL(гЫз)+INT(мЫ);кит+V+CAUS(т)+IMP_PL(ЫгЫз)+INT(мЫ);кит+V+PST_DEF(ДЫ)+2PL(гЫз)+INT(мЫ);	ки[V]: одеть | кит[V]: уйти, уходить
?	Type1
СКОРПИУС	скорпиус+N+Sg+Nom;
:	Type2
Вакыт-күчергеч	вакыт-күчергеч+N+Sg+Nom;
безне	без+PN+ACC(нЫ);	без[PN]: мы, наш
кайтарды	кайтар+V+PST_DEF(ДЫ);	кайтар[V]: возвращение
,	Type2
әйе	әйе+MOD;
.	Type1
Бу	бу+PN;	бу[PN]: это, здесь
нәрсә	нәрсә+PN;	нәрсә[PN]: что, вещь
,	Type2
бу	бу+PN;	бу[PN]: это, здесь
Вакыт	вакыт+N+Sg+Nom;	вакыт[N]: время, пора
Error	күчергеч;
күчергеч+N+Sg+Nom;	,;	,: ,
Type2	ул;	ул: он, она, оно, они, его, их, этот, сын
ул+N+Sg+Nom;ул+PN;	үткән;
үт+V+PCP_PS(ГАн);үт+V+PST_INDF(ГАн);үткән+Adj;	заманда;
заман+N+Sg+LOC(ДА);	йөрү;
йөр+V+VN_1(у/ү/в)+Nom;	өчен;	өчен: для, за
өчен+POST;	биш;	биш: пять, пятый
биш+Num;	минут;	минут: минута
минут+N+Sg+Nom;	кына;
кына+PART;	бирә;
бир+V+PRES(Й);	.;
Type1	һЕРМИОНА;
NR	:;
Type2	һәм;	һәм: и
һәм+CNJ;	сез;	сез: вы, ваш
сез+PN;	бары;	бары: весь
бар+N+Sg+POSS_3(СЫ)+Nom;бар+PN+POSS_3(СЫ)+Nom;бары+CNJ;бары+PN;	вакытта;
вакыт+N+Sg+LOC(ДА);	гына;	гына: только
гына+PART;	сәяхәт;	сәяхәт: путешествие
сәяхәт+N+Sg+Nom;	итә;
и+V+CAUS(т)+PRES(Й);ит+V+PRES(Й);	аласыз;
ал+V+PRES(Й)+2PL(сЫз);ала+Adj+2PL(сЫз);ала+Adj+ATTR_ABES(сЫз)+Sg+Nom;ала+Adj+Sg+ATTR_ABES(сЫз)+Sg+Nom;	,;	,: ,
Type2	урыннарны;
урын+N+PL(ЛАр)+ACC(нЫ);	алыштырып;
ал+V+RAR_2(ЫштЫр)+ADVV_ACC(Ып);ал+V+RECP(Ыш)+CAUS(ДЫр)+ADVV_ACC(Ып);алыштыр+V+ADVV_ACC(Ып);	булмый;
бул+V+NEG(мА)+PRES(Й);	?;
СКОРПИУС	скорпиус+N+Sg+Nom;
:	Type2
әйе	әйе+MOD;
,	Type2
әйе	әйе+MOD;
,	Type2
бу	бу+PN;	бу[PN]: это, здесь
,	Type2
ыһ	ыһ+INTRJ;
,	Type2
син	син+PN;	син[PN]: ты, твой
басып	бас+V+ADVV_ACC(Ып);	бас[V]: вставать, встать
торган	тор+V+PCP_PS(ГАн);тор+V+PST_INDF(ГАн);	тор[V]: вставать, встать, стоять
урыныңда	урын+N+Sg+POSS_2SG(Ың)+LOC(ДА);	урын[N]: место
элеккегә	элекке+Adj+Sg+DIR(ГА);
күчәсең	күч+V+OBL(ЙсЫ)+POSS_2SG(Ың)+Nom;күч+V+PRES(Й)+2SG(сЫң);	күч[V]: перейти, переходить
генә	генә+PART;
.	Type1
һЕРМИОНА	һермиона+N+Sg+Nom;
:	Type2
Кызык	кызык+Adj;	кызык[Adj]: интересный, интересно
.	Type1
СНЕЙП	снейп+N+Sg+Nom;
белән	белән+POST;	белән[POST]: на, с
һЕРМИОНА	һермиона+N+Sg+Nom;
икесе	ике+Num+POSS_3(СЫ)+Nom;	ике[Num]: два, оба, второй
дә	дә+PART;
моның	бу+PN+GEN(нЫң);	бу[PN]: это, здесь
ни	ни+CNJ;ни+PART;ни+PN;	ни[CNJ]: ни | ни[PN]: что
аңлатканын	аңла+V+CAUS(т)+PCP_PS(ГАн)+POSS_3(СЫ)+ACC(нЫ);аңлат+V+PCP_PS(ГАн)+POSS_3(СЫ)+ACC(нЫ);	аңла[V]: понимать, понять | аңлат[V]: объяснить, объяснять
белә	бел+V+PRES(Й);	бел[V]: знать, узнать
.	Type1
СНЕЙП	снейп+N+Sg+Nom;
:	Type2
Алайса	алайса+MOD;	алайса[MOD]: в таком случае, если так, тогда
мин	мин+PN;	мин[PN]: я, мой
һәм	һәм+CNJ;	һәм[CNJ]: и
егет	егет+N+Sg+Nom;	егет[N]: молодец, парень
кенә	кенә+PART;
.	Type1
һЕРМИОНА	һермиона+N+Sg+Nom;
:	Type2
үпкәләштән	үп+V+RAR_1(ГАлА)+VN_2(Ыш)+ABL(ДАн);үпкәлә+V+VN_2(Ыш)+ABL(ДАн);	үпкәлә[V]: обидеться, обижаться
булмасын	бул+V+NEG(мА)+JUS_SG(сЫн);	бул[V]: быть, случиться
,	Type2
Снейп	снейп+N+Sg+Nom;
,	Type2
ләкин	ләкин+CNJ;
бу	бу+PN;	бу[PN]: это, здесь
эшне	эш+N+Sg+ACC(нЫ);	эш[N]: дело
мин	мин+PN;	мин[PN]: я, мой
беркемгә	беркем+PN+DIR(ГА);
дә	дә+PART;
ышанып	ышан+V+ADVV_ACC(Ып);	ышан[V]: верить, поверить
тапшыра	тапшыр+V+PRES(Й);	тапшыр[V]: передавать, передать
алмыйм	ал+V+NEG(мА)+HOR_SG(Йм);ал+V+NEG(мА)+PRES(Й)+1SG(м);	ал[V]: брать, браться, взять
,	Type2
бу	бу+PN;	бу[PN]: это, здесь
бик	бик+Adv;	бик[Adv]: очень
мөһим	мөһим+Adj+Sg;	мөһим[Adj]: важный
.	Type1
СНЕЙП	снейп+N+Sg+Nom;
:	Type2
һермиона	һермиона+N+Sg+Nom;
,	Type2
син	син+PN;	син[PN]: ты, твой
тылсым	тылсым+N+Sg+Nom;
дөньясында	дөнья+N+Sg+POSS_3(СЫ)+LOC(ДА);	дөнья[N]: мир¹
иң	иң+N+Sg+Nom;иң+PART;иң+V+IMP_SG();
эзләнелә	эзлә+V+REFL(Ын)+PASS(Ыл)+PRES(Й);эзлән+V+PASS(Ыл)+PRES(Й);	эзлә[V]: искать
торган	тор+V+PCP_PS(ГАн);тор+V+PST_INDF(ГАн);	тор[V]: вставать, встать, стоять
тылсымчы	тылсым+N+PROF(чЫ)+Sg+Nom;
.	Type1
Моны	бу+PN+ACC(нЫ);	бу[PN]: это, здесь
башкару	башкар+V+VN_1(у/ү/в)+Nom;	башкар[V]: исполнять
өчен	өчен+POST;	өчен[POST]: для, за
сиңа	син+PN+DIR(ГА);	син[PN]: ты, твой
урамда	урам+N+Sg+LOC(ДА);	урам[N]: улица
булырга	бул+V+INF_1(ЫргА);	бул[V]: быть, случиться
туры	тур+N+Sg+POSS_3(СЫ)+Nom;туры+Adj;	тур[N]: тур | туры[Adj]: прямой, прямо
киләчәк	кил+V+FUT_DEF(АчАк);кил+V+PCP_FUT(АчАк);киләчәк+N+Sg+Nom;	кил[V]: идти | киләчәк[N]: будущее
.	Type1
Соңгы	соңгы+Adj;
тапкыр	тапкыр+Adj;тапкыр+N+Sg+Nom;	тапкыр[Adj]: находчивый
кайчан	кайчан+Adv;кайчан+PN;	кайчан[Adv]: когда
чыктың	чык+V+PST_DEF(ДЫ)+2SG(ң);	чык[V]: выйти, выходить
әле	әле+CNJ;әле+PART;	әле[CNJ]: пока
тышка	тыш+N+Sg+DIR(ГА);	тыш[N]: наружность, улица
?	Type1
һЕРМИОНА	һермиона+N+Sg+Nom;
:	Type2
әллә	әллә+CNJ;әллә+PART;
ни	ни+CNJ;ни+PART;ни+PN;	ни[CNJ]: ни | ни[PN]: что
күптән	күп+Adj+Sg+ABL(ДАн);	күп[Adj]: много
түгел	түгел+PART;
,	Type2
ләкин…	Error
СНЕЙП	снейп+N+Sg+Nom;
:	Type2
әгәр	әгәр+CNJ;
сине	син+PN+ACC(нЫ);	син[PN]: ты, твой
тышта	тыш+N+Sg+LOC(ДА);	тыш[N]: наружность, улица
тапсалар	тап+V+COND(сА)+3PL(ЛАр);	тап[V]: найти, находить
,	Type2
дементорлар	дементор+N+PL(ЛАр)+Nom;
сине	син+PN+ACC(нЫ);	син[PN]: ты, твой
үбәчәк	үп+V+FUT_DEF(АчАк);үп+V+PCP_FUT(АчАк)+A;
,	Type2
алар	алар+PN;	алар[PN]: они
синең	син+PN+GEN(нЫң);	син[PN]: ты, твой
җаныңны	җан+N+Sg+POSS_2SG(Ың)+ACC(нЫ);	җан[N]: душа
суырып	суыр+V+ADVV_ACC(Ып);
алачак	ал+V+FUT_DEF(АчАк);ал+V+PCP_FUT(АчАк);алачак+N+Sg+Nom;	ал[V]: брать, браться, взять
.	Type1
һЕРМИОНА	һермиона+N+Sg+Nom;
:	Type2
Северус	северус+N+Sg+Nom;
,	Type2
мин	мин+PN;	мин[PN]: я, мой
өзек-өзекләр	өзек-өзек+N+PL(ЛАр)+Nom;
белән	белән+POST;	белән[POST]: на, с
яшәүдән	яшә+V+VN_1(у/ү/в)+ABL(ДАн);	яшә[V]: жить, прожить
һәм	һәм+CNJ;	һәм[CNJ]: и
барып	бар+V+ADVV_ACC(Ып);	бар[V]: идти, пойти
чыкмаган	чык+V+NEG(мА)+PCP_PS(ГАн);чык+V+NEG(мА)+PST_INDF(ГАн);	чык[V]: выйти, выходить
баш	баш+N+Sg+Nom;	баш[N]: голова
күтәрүләрдән	күтәр+V+VN_1(у/ү/в)+PL(ЛАр)+ABL(ДАн);	күтәр[V]: поднимать, поднять
ялыктым	ялык+V+PST_DEF(ДЫ)+1SG(м);
.	Type1
Дөньяны	дөнья+N+Sg+ACC(нЫ);	дөнья[N]: мир¹
үзгәртү	үзгәр+V+CAUS(т)+VN_1(у/ү/в)+Nom;үзгәрт+V+VN_1(у/ү/в)+Nom;	үзгәр[V]: измениться, изменяться | үзгәрт[V]: изменить, изменять
өчен	өчен+POST;	өчен[POST]: для, за
безнең	без+N+Sg+GEN(нЫң);без+PN+GEN(нЫң);	без[PN]: мы, наш
форсат	форсат+N+Sg+Nom;	форсат[N]: удобство
бит	бит+N+Sg+Nom;бит+PART;	бит[N]: лицо, страница
бу	бу+PN;	бу[PN]: это, здесь
.	Type1
Ул	ул+N+Sg+Nom;ул+PN;	ул[N]: сын | ул[PN]: он, она, оно, они, его, их
РОНга	рон+N+Sg+DIR(ГА);
ымлый	ымла+V+PRES(Й);
,	Type2
ул	ул+N+Sg+Nom;ул+PN;	ул[N]: сын | ул[PN]: он, она, оно, они, его, их
картаны	карта+N+Sg+ACC(нЫ);	карта[N]: карта
чыгара	чыгар+V+PRES(Й);	чыгар[V]: вывести, выводить
.	Type1
Бәйгенең	бәйге+N+Sg+GEN(нЫң);	бәйге[N]: соревнование
беренче	бер+Num+NUM_ORD(ЫнчЫ);	бер[Num]: один, первый
биреме	бире+Adv+INT(мЫ);бирем+N+Sg+POSS_3(СЫ)+Nom;	бире[Adv]: сюда, ближний | бирем[N]: задание
Тыелган	тыел+V+PCP_PS(ГАн);тыел+V+PST_INDF(ГАн);тый+V+PASS(Ыл)+PCP_PS(ГАн);тый+V+PASS(Ыл)+PST_INDF(ГАн);	тый[V]: запретить, запрещать, сдержать, сдерживать
урманның	урман+N+Sg+GEN(нЫң);	урман[N]: лес, лесной
кырыенда	кырыенда+POST;
уздырылган	уз+V+CAUS(ДЫр)+PASS(Ыл)+PCP_PS(ГАн);уз+V+CAUS(ДЫр)+PASS(Ыл)+PST_INDF(ГАн);уздыр+V+PASS(Ыл)+PCP_PS(ГАн);уздыр+V+PASS(Ыл)+PST_INDF(ГАн);	уз[V]: пройти, проходить
.	Type1
Без	без+N+Sg+Nom;без+PN;	без[PN]: мы, наш
вакытны	вакыт+N+Sg+ACC(нЫ);	вакыт[N]: время, пора
шунда	шул+PN+LOC(ДА);	шул[PN]: это, так, оттуда, потом
күчерербез	күчер+V+FUT_INDF(Ыр)+1PL(бЫз);күчер+V+PCP_FUT(Ыр)+1PL(бЫз);	күчер[V]: перевести, переводить
,	Type2
бәйгегә	бәйге+N+Sg+DIR(ГА);	бәйге[N]: соревнование
барып	бар+V+ADVV_ACC(Ып);	бар[V]: идти, пойти
,	Type2
әфсенгә	әфсен+N+Sg+DIR(ГА);
калкан	калкан+N+Sg+Nom;
куярбыз	куярбыз+N+Sg+Nom;
,	Type2
исән	исән+Adj;	исән[Adj]: живой, живо
Error	имин;	имин: невредимый
имин+Adj;	генә;
генә+PART;	кайтырбыз;
кайт+V+FUT_INDF(Ыр)+1PL(бЫз);кайт+V+PCP_FUT(Ыр)+1PL(бЫз);	.;
Бу	бу+PN;	бу[PN]: это, здесь
төп-төгәл	төп-төгәл+Adj+Sg;
итеп	ит+V+ADVV_ACC(Ып);	ит[V]: делать, сделать
үтәлгән	үтә+V+PASS(Ыл)+PCP_PS(ГАн);үтә+V+PASS(Ыл)+PST_INDF(ГАн);үтәл+V+PCP_PS(ГАн);үтәл+V+PST_INDF(ГАн);	үтә[V]: выполнить, выполнять
булачак	бул+V+FUT_DEF(АчАк);бул+V+PCP_FUT(АчАк);	бул[V]: быть, случиться
,	Type2
һәм	һәм+CNJ;	һәм[CNJ]: и
безгә	без+PN+DIR(ГА);	без[PN]: мы, наш
хәзерге	хәзерге+Adj;
вакытыбызга	вакыт+N+Sg+POSS_1PL(ЫбЫз)+DIR(ГА);	вакыт[N]: время, пора
кайтып	кайт+V+ADVV_ACC(Ып);	кайт[V]: возвратиться, возвращаться, возвращение
тышта	тыш+N+Sg+LOC(ДА);	тыш[N]: наружность, улица
күренеп	күр+V+REFL(Ын)+ADVV_ACC(Ып);күрен+V+ADVV_ACC(Ып);	күр[V]: видеть
йөрисебез	йөрис+N+Sg+POSS_1PL(ЫбЫз)+Nom;йөри+N+Sg+POSS_1PL(ЫбЫз)+Nom;
дә	дә+PART;
булмаячак	бул+V+NEG(мА)+FUT_DEF(АчАк);бул+V+NEG(мА)+PCP_FUT(АчАк);	бул[V]: быть, случиться
.	Type1
Аннан	аннан+PN;ул+PN+ABL(ДАн);	ул[PN]: он, она, оно, они, его, их
без	без+N+Sg+Nom;без+PN;	без[PN]: мы, наш
118	Num
вакытны	вакыт+N+Sg+ACC(нЫ);	вакыт[N]: время, пора
тагын	тагын+Adv;	тагын[Adv]: ещё, опять, снова
күчереп	күчер+V+ADVV_ACC(Ып);	күчер[V]: перевести, переводить
,	Type2
күл	күл+N+Sg+Nom;	күл[N]: озеро
буена	буена+POST;буй+N+Sg+POSS_3(СЫ)+DIR(ГА);буй+PROP+POSS_3(СЫ)+DIR(ГА);	буена[POST]: в течение, по | буй[N]: длина, рост
барырбыз	бар+V+FUT_INDF(Ыр)+1PL(бЫз);бар+V+PCP_FUT(Ыр)+1PL(бЫз);	бар[V]: идти, пойти
һәм	һәм+CNJ;	һәм[CNJ]: и
икенче	ике+Num+NUM_ORD(ЫнчЫ);	ике[Num]: два, оба, второй
биремне	бирем+N+Sg+ACC(нЫ);	бирем[N]: задание
дә	дә+PART;
төзәтербез	төзә+V+CAUS(т)+FUT_INDF(Ыр)+1PL(бЫз);төзә+V+CAUS(т)+PCP_FUT(Ыр)+1PL(бЫз);төзәт+V+FUT_INDF(Ыр)+1PL(бЫз);төзәт+V+PCP_FUT(Ыр)+1PL(бЫз);
.	Type1
СНЕЙП	снейп+N+Sg+Nom;
:	Type2
Син	син+PN;	син[PN]: ты, твой
барысын	бары+PN+POSS_3(СЫ)+ACC(нЫ);	бары[PN]: весь
да	да+PART;
куркыныч	куркыныч+Adj;	куркыныч[Adj]: опасный, опасно
астына	ас+N+Sg+POSS_3(СЫ)+DIR(ГА);ас+V+CAUS(т)+REFL(Ын)+PRES(Й);астына+POST;
куясың	куй+V+OBL(ЙсЫ)+POSS_2SG(Ың)+Nom;куй+V+PRES(Й)+2SG(сЫң);	куй[V]: положить, класть
.	Type1
һЕРМИОНА	һермиона+N+Sg+Nom;
:	Type2
Без	без+N+Sg+Nom;без+PN;	без[PN]: мы, наш
моны	бу+PN+ACC(нЫ);	бу[PN]: это, здесь
дөрес	дөрес+Adj;дөрес+Adv;	дөрес[Adj]: правильный, правильно | дөрес[Adv]: правильно
эшләсәк	эшлә+V+COND(сА)+1PL(к);	эшлә[V]: делать, поступать, поступить, работать, сделать
,	Type2
һарри	һарри+N+Sg+Nom;
исән	исән+Adj;	исән[Adj]: живой, живо
була	бул+V+PRES(Й);	бул[V]: быть, случиться
,	Type2
Волдеморт	волдеморт+N+Sg+Nom;
үлә	үл+V+PRES(Й);	үл[V]: умереть, умирать
,	Type2
һәм	һәм+CNJ;	һәм[CNJ]: и
Авгурей	авгурей+N+Sg+Nom;
бетә	бет+V+PRES(Й);	бет[V]: кончаться, кончиться
,	Type2
моның	бу+PN+GEN(нЫң);	бу[PN]: это, здесь
өчен	өчен+POST;	өчен[POST]: для, за
бернәрсә	бернәрсә+PN;	бернәрсә[PN]: ничто
дә	дә+PART;
куркыныч	куркыныч+Adj;	куркыныч[Adj]: опасный, опасно
булып	бул+V+ADVV_ACC(Ып);	бул[V]: быть, случиться
тоелмый	тоел+V+NEG(мА)+PRES(Й);
.	Type1
Шулай	шулай+PN;
да…	Error
Сез	сез+PN;	сез[PN]: вы, ваш
китерәчәк	китер+V+FUT_DEF(АчАк);китер+V+PCP_FUT(АчАк);	китер[V]: привести, приводить
корбан	корбан+N+Sg+Nom;	корбан[N]: жертва
өчен	өчен+POST;	өчен[POST]: для, за
гафу	гафу+INTRJ;
итегез…	Error
СНЕЙП	снейп+N+Sg+Nom;
:	Type2
Кайбер	кайбер+PN;
хаклар	хак+Adj+PL(ЛАр)+Nom;хак+N+PL(ЛАр)+Nom;хакла+V+FUT_INDF(Ыр);хакла+V+PCP_FUT(Ыр);	хак[N]: право, цена
түләнүгә	түлән+V+VN_1(у/ү/в)+DIR(ГА);
лаеклы	лаеклы+Adj+Sg;	лаеклы[Adj]: достойный, достойно
.	Type1
Алар	алар+PN;	алар[PN]: они
бер-берсенә	бер-берсе+PN+POSS_3(СЫ)+DIR(ГА);
карыйлар	кара+V+PRES(Й)+3PL(ЛАр);карый+N+PL(ЛАр)+Nom;	кара[V]: посмотреть, смотреть
,	Type2
СНЕЙП	снейп+N+Sg+Nom;
башын	баш+N+Sg+POSS_3(СЫ)+ACC(нЫ);	баш[N]: голова
кага	как+V+PRES(Й);
,	Type2
һЕРМИОНА	һермиона+N+Sg+Nom;
башын	баш+N+Sg+POSS_3(СЫ)+ACC(нЫ);	баш[N]: голова
кагып	как+V+ADVV_ACC(Ып);
җавап	җавап+N+Sg+Nom;	җавап[N]: ответ
бирә	бир+V+PRES(Й);	бир[V]: давать, дать, даваться
,	Type2
СНЕЙПның	снейпн+N+Sg+POSS_2SG(Ың)+Nom;снейп+N+Sg+GEN(нЫң);
йөзе	йөз+N+Sg+POSS_3(СЫ)+Nom;йөз+Num+POSS_3(СЫ)+Nom;	йөз[N]: лицо | йөз[Num]: сто, сотый
бераз	бераз+Adv;	бераз[Adv]: немного
моңсулана	моңсулан+V+PRES(Й);
.	Type1
Мин	мин+PN;	мин[PN]: я, мой
нәрсә	нәрсә+PN;	нәрсә[PN]: что, вещь
,	Type2
Дамблдорны	дамблдорн+N+Sg+POSS_3(СЫ)+Nom;дамблдор+N+Sg+ACC(нЫ);
кабатладым	кабатла+V+PST_DEF(ДЫ)+1SG(м);	кабатла[V]: повторить, повторять
әллә	әллә+CNJ;әллә+PART;
?	Type1
һЕРМИОНА	һермиона+N+Sg+Nom;
(	Type3
елмаеп	елмай+V+ADVV_ACC(Ып);	елмай[V]: улыбаться, улыбнуться
)	Type3
:	Type2
Юк	юк+MOD;
,	Type2
һичшиксез	һичшиксез+Adv;	һичшиксез[Adv]: непременно
,	Type2
бу	бу+PN;	бу[PN]: это, здесь
Северус	северус+N+Sg+Nom;
Снейп	снейп+N+Sg+Nom;
үзе	үзе+PN;
иде	и+V+PST_DEF(ДЫ);
.	Type1
һЕРМИОНА	һермиона+N+Sg+Nom;
СКОРПИУСка	скорпиус+N+Sg+DIR(ГА);
борыла	бор+V+PASS(Ыл)+PRES(Й);борыл+V+PRES(Й);	бор[V]: повернуть, поворачивать
,	Type2
Вакыт-күчергечкә	вакыт-күчергеч+N+Sg+DIR(ГА);
күрсәтә	күрсәт+V+PRES(Й);	күрсәт[V]: показать, показывать
.	Type1
Малфой	малфой+N+Sg+Nom;
.	Type1
СКОРПИУС	скорпиус+N+Sg+Nom;
аңа	ул+PN+DIR(ГА);	ул[PN]: он, она, оно, они, его, их
Вакыт-күчергечне	вакыт-күчергечн+N+Sg+POSS_3(СЫ)+Nom;вакыт-күчергеч+N+Sg+ACC(нЫ);
бирә	бир+V+PRES(Й);	бир[V]: давать, дать, даваться
.	Type1
һЕРМИОНА	һермиона+N+Sg+Nom;
елмая	елмай+V+PRES(Й);	елмай[V]: улыбаться, улыбнуться
,	Type2
Вакыт	вакыт+N+Sg+Nom;	вакыт[N]: время, пора
Error	күчергечне;
күчергеч+N+Sg+ACC(нЫ);	янә;	янә: опять
янә+Adv;	куллана;
куллан+V+PRES(Й);	алуына;
ал+V+VN_1(у/ү/в)+POSS_3(СЫ)+DIR(ГА);	сөенә;
сөен+V+PRES(Й);	,;	,: ,
Type2	аны;
ул+PN+ACC(нЫ);	бу;	бу: это, здесь, этот, душить
бу+PN;	максат;	максат: цель
максат+N+Sg+Nom;	өчен;	өчен: для, за
өчен+POST;	куллануына;
куллан+V+VN_1(у/ү/в)+POSS_3(СЫ)+DIR(ГА);	тагын;	тагын: ещё, опять, снова
тагын+Adv;	да;	да: тоже, и
да+PART;	ныграк;
нык+Adj+COMP(рАк)+Sg+Nom;	шат;	шат: радостный, счастливый
шат+Adj;	.;
Type1	Эшебез;
эш+N+Sg+POSS_1PL(ЫбЫз)+Nom;эш+N+Sg+POSS_3(СЫ)+Nom+1PL(бЫз);	барып;
бар+V+ADVV_ACC(Ып);	чыгар;	чыгар: вывести, выводить
чыгар+V+IMP_SG();чык+V+PCP_FUT(Ыр);	дип;
ди+V+ADVV_ACC(Ып);	өметләник;
өметлән+V+HOR_PL(Йк);	.;
Type1	Ул;	Ул: он, она, оно, они, его, их, этот, сын
ул+N+Sg+Nom;ул+PN;	Вакыт-күчергечне;
NR	эшләтеп;
эшлә+V+CAUS(т)+ADVV_ACC(Ып);эшләт+V+ADVV_ACC(Ып);	җибәрә;
җибәр+V+PRES(Й);	.;
җайланма	җайла+V+REFL(Ын)+NEG(мА)+IMP_SG();җайлан+V+NEG(мА)+IMP_SG();җайланма+N+Sg+Nom;
калтырарга	калтыра+V+INF_1(ЫргА);
керешә	кер+V+RECP(Ыш)+PRES(Й);	кер[V]: войти, входить
,	Type2
аннан	аннан+PN;ул+PN+ABL(ДАн);	ул[PN]: он, она, оно, они, его, их
бар	бар+MOD;бар+N+Sg+Nom;бар+PN;бар+V+IMP_SG();	бар[N]: бар | бар[V]: идти, пойти
да	да+PART;
хәрәкәтләнә	хәрәкәтлән+V+PRES(Й);
башлый	башла+V+PRES(Й);	башла[V]: начать, начинать, начаться, начинаться
.	Type1
Галәмәт	галәмәт+Adj;
зур	зур+Adj;	зур[Adj]: большой
яктылык	якты+Adj+NMLZ(лЫк)+Sg+Nom;якты+Adj+PSBL(лЫк);якты+N+NMLZ(лЫк)+Sg+Nom;якты+N+PSBL(лЫк);	якты[Adj]: светлый, светло
кабынышы	кабын+V+VN_2(Ыш)+POSS_3(СЫ)+Nom;кап+V+REFL(Ын)+VN_2(Ыш)+POSS_3(СЫ)+Nom;
.	Type1
Колак	колак+N+Sg+Nom;	колак[N]: ухо
тондыргыч	тондыргыч+N+Sg+Nom;
тавыш	тавыш+N+Sg+Nom;	тавыш[N]: голос, звук, крик, шум
ишетелә	ишет+V+PASS(Ыл)+PRES(Й);ишетел+V+PRES(Й);	ишет[V]: слышать, услышать
.	Type1
Вакыт	вакыт+N+Sg+Nom;	вакыт[N]: время, пора
туктап	тукта+V+ADVV_ACC(Ып);	тукта[V]: останавливаться, остановиться, остановка
кала	кал+V+PRES(Й);кала+N+Sg+Nom;	кал[V]: оставаться, остаться | кала[N]: город
.	Type1
Аннан	аннан+PN;ул+PN+ABL(ДАн);	ул[PN]: он, она, оно, они, его, их
ул	ул+N+Sg+Nom;ул+PN;	ул[N]: сын | ул[PN]: он, она, оно, они, его, их
кирегә	кире+Adj+Sg+DIR(ГА);	кире[Adj]: обратный, упрямый, обратно
борыла	бор+V+PASS(Ыл)+PRES(Й);борыл+V+PRES(Й);	бор[V]: повернуть, поворачивать
,	Type2
бер	бер+Num;бер+PN;	бер[Num]: один, первый
мәлгә	мәл+N+Sg+DIR(ГА);	мәл[N]: время
катып	кат+V+ADVV_ACC(Ып);
кала	кал+V+PRES(Й);кала+N+Sg+Nom;	кал[V]: оставаться, остаться | кала[N]: город
һәм	һәм+CNJ;	һәм[CNJ]: и
кире	кире+Adj;кире+Adv;	кире[Adj]: обратный, упрямый, обратно | кире[Adv]: обратно
юнәлештә	юнәл+V+VN_2(Ыш)+LOC(ДА);	юнәл[V]: направиться
хәрәкәтләнә	хәрәкәтлән+V+PRES(Й);
башлый	башла+V+PRES(Й);	башла[V]: начать, начинать, начаться, начинаться
,	Type2
башта	баш+N+Sg+LOC(ДА);	баш[N]: голова
әкренрәк…	Error
Гөрселдәгән	гөрселдә+V+PCP_PS(ГАн);гөрселдә+V+PST_INDF(ГАн);
тавыш	тавыш+N+Sg+Nom;	тавыш[N]: голос, звук, крик, шум
,	Type2
кабыныш	кабын+V+RECP(Ыш)+IMP_SG();кабын+V+VN_2(Ыш)+Nom;кап+V+REFL(Ын)+RECP(Ыш)+IMP_SG();кап+V+REFL(Ын)+VN_2(Ыш)+Nom;
һәм	һәм+CNJ;	һәм[CNJ]: и
кешеләр	кеше+N+PL(ЛАр)+Nom;	кеше[N]: человек
югала	ю+V+RAR_1(ГАлА)+IMP_SG();югал+V+PRES(Й);	ю[V]: мыть
.	Type1
өЧЕНЧЕ	өч+Num+NUM_ORD(ЫнчЫ);	өч[Num]: три, третий
ПәРДә	пәрдә+N+Sg+Nom;
,	Type2
СИГЕЗЕНЧЕ	сигез+Num+NUM_ORD(ЫнчЫ);	сигез[Num]: восемь, восьмой
КүРЕНЕШ	күр+V+REFL(Ын)+RECP(Ыш)+IMP_SG();күр+V+REFL(Ын)+VN_2(Ыш)+Nom;күрен+V+RECP(Ыш)+IMP_SG();күрен+V+VN_2(Ыш)+Nom;күренеш+N+Sg+Nom;	күр[V]: видеть | күренеш[N]: вид, явление
ТЫЕЛГАН	тыел+V+PCP_PS(ГАн);тыел+V+PST_INDF(ГАн);тый+V+PASS(Ыл)+PCP_PS(ГАн);тый+V+PASS(Ыл)+PST_INDF(ГАн);	тый[V]: запретить, запрещать, сдержать, сдерживать
УРМАННЫң	урман+N+Sg+GEN(нЫң);	урман[N]: лес, лесной
КЫРЫЕНДА	кырыенда+POST;
,	Type2
1994	Num
Беренче	бер+Num+NUM_ORD(ЫнчЫ);	бер[Num]: один, первый
кисәктә	кисәк+N+Sg+LOC(ДА);	кисәк[N]: кусок
булган	бул+V+PCP_PS(ГАн);бул+V+PST_INDF(ГАн);	бул[V]: быть, случиться
күренешнең	күр+V+REFL(Ын)+VN_2(Ыш)+GEN(нЫң);күрен+V+VN_2(Ыш)+GEN(нЫң);күренеш+N+Sg+GEN(нЫң);	күр[V]: видеть | күренеш[N]: вид, явление
кире	кире+Adj;кире+Adv;	кире[Adj]: обратный, упрямый, обратно | кире[Adv]: обратно
уйналуын	уйна+V+PASS(Ыл)+VN_1(у/ү/в)+POSS_3(СЫ)+ACC(нЫ);уйнал+V+VN_1(у/ү/в)+POSS_3(СЫ)+ACC(нЫ);	уйна[V]: играть, игра
күрәбез	күр+V+PRES(Й)+1PL(бЫз);	күр[V]: видеть
,	Type2
ләкин	ләкин+CNJ;
бу	бу+PN;	бу[PN]: это, здесь
юлы	юл+N+Sg+POSS_3(СЫ)+Nom;	юл[N]: дорога, путь, строка, строчка
без	без+N+Sg+Nom;без+PN;	без[PN]: мы, наш
сәхнәнең	сәхнә+N+Sg+GEN(нЫң);	сәхнә[N]: сцена
арткы	арткы+Adj;	арткы[Adj]: задний
ягында	як+N+Sg+POSS_3(СЫ)+LOC(ДА);	як[N]: сторона
.	Type1
Дурмстранг	дурмстранг+N+Sg+Nom;
мантияләрен	мантия+N+PL(ЛАр)+POSS_3(СЫ)+ACC(нЫ);
кигән	ки+V+PCP_PS(ГАн);ки+V+PST_INDF(ГАн);	ки[V]: одеть
АЛЬБУС	альбус+N+Sg+Nom;
белән	белән+POST;	белән[POST]: на, с
СКОРПИУС	скорпиус+N+Sg+Nom;
күренә	күр+V+REFL(Ын)+PRES(Й);күрен+V+PRES(Й);	күр[V]: видеть
.	Type1
Шул	шул+PART;шул+PN;	шул[PN]: это, так, оттуда, потом
ук	ук+N+Sg+Nom;ук+PART;	ук[N]: стрела
вакытта	вакыт+N+Sg+LOC(ДА);	вакыт[N]: время, пора
без	без+N+Sg+Nom;без+PN;	без[PN]: мы, наш
«	Type4
иң	иң+N+Sg+Nom;иң+PART;иң+V+IMP_SG();
шәп	шәп+Adj;	шәп[Adj]: замечательный, замечательно
»	Type4
(	Type3
аның	ул+PN+GEN(нЫң);	ул[PN]: он, она, оно, они, его, их
сүзләре	сүз+N+PL(ЛАр)+POSS_3(СЫ)+Nom;	сүз[N]: слово
,	Type2
безнеке	без+N+Sg+ATTR_GEN(нЫкЫ);без+PN+ATTR_GEN(нЫкЫ);	без[PN]: мы, наш
түгел	түгел+PART;
)	Type3
ЛЮДО	людо+N+Sg+Nom;
БЭГМЕНны	бэгменн+N+Sg+POSS_3(СЫ)+Nom;бэгмен+N+Sg+ACC(нЫ);
ишетәбез	ишет+V+PRES(Й)+1PL(бЫз);	ишет[V]: слышать, услышать
.	Type1
119	Num
СКОРПИУС	скорпиус+N+Sg+Nom;
,	Type2
һЕРМИОНА	һермиона+N+Sg+Nom;
,	Type2
РОН	Rus
һәм	һәм+CNJ;	һәм[CNJ]: и
СНЕЙП	снейп+N+Sg+Nom;
моны	бу+PN+ACC(нЫ);	бу[PN]: это, здесь
борчылып	борчы+V+PASS(Ыл)+ADVV_ACC(Ып);борчыл+V+ADVV_ACC(Ып);	борчы[V]: беспокоить, обеспокоить | борчыл[V]: беспокоиться
тыңлап	тыңла+V+ADVV_ACC(Ып);	тыңла[V]: слушать
тора	тор+V+PRES(Й);	тор[V]: вставать, встать, стоять
.	Type1
ЛЮДО	людо+N+Sg+Nom;
БЭГМЕН	бэгмен+N+Sg+Nom;
:	Type2
Седрик	Rus
Диггори	диггори+N+Sg+Nom;
мәйданга	мәйдан+N+Sg+DIR(ГА);	мәйдан[N]: площадь
чыга	чык+V+PRES(Й);	чык[V]: выйти, выходить
.	Type1
Ул	ул+N+Sg+Nom;ул+PN;	ул[N]: сын | ул[PN]: он, она, оно, они, его, их
әзер	әзер+Adj;	әзер[Adj]: готовый
кебек	кебек+POST;	кебек[POST]: как
күренә	күр+V+REFL(Ын)+PRES(Й);күрен+V+PRES(Й);	күр[V]: видеть
.	Type1
Курка	курк+V+PRES(Й);	курк[V]: испугаться
,	Type2
ләкин	ләкин+CNJ;
әзер	әзер+Adj;	әзер[Adj]: готовый
.	Type1
Ул	ул+N+Sg+Nom;ул+PN;	ул[N]: сын | ул[PN]: он, она, оно, они, его, их
бер	бер+Num;бер+PN;	бер[Num]: один, первый
якка	як+N+Sg+DIR(ГА);	як[N]: сторона
тайпыла	тайпыл+V+PRES(Й);
,	Type2
менә	мен+V+PRES(Й);менә+PART;	мен[V]: подниматься, подняться
икенче	ике+Num+NUM_ORD(ЫнчЫ);	ике[Num]: два, оба, второй
якка	як+N+Sg+DIR(ГА);	як[N]: сторона
.	Type1
Ул	ул+N+Sg+Nom;ул+PN;	ул[N]: сын | ул[PN]: он, она, оно, они, его, их
качар	кач+V+PCP_FUT(Ыр);	кач[V]: прятаться, спрятаться
урын	урын+N+Sg+Nom;	урын[N]: место
эзләп	эз+N+DISTR(лАп);эзлә+V+ADVV_ACC(Ып);	эз[N]: след | эзлә[V]: искать
сикерә	сикер+V+PRES(Й);	сикер[V]: прыгать, прыгнуть
,	Type2
кызлар	кыз+N+PL(ЛАр)+Nom;	кыз[N]: девушка, дочь
хуштан	хуш+Adj+Sg+ABL(ДАн);	хуш[Adj]: бодрый, приятный, приятно
яза	яз+V+PRES(Й);	яз[V]: написать, писать
.	Type1
Алар	алар+PN;	алар[PN]: они
бертавыш	бертавыш+N+Sg+Nom;
булып	бул+V+ADVV_ACC(Ып);	бул[V]: быть, случиться
елашалар	ела+V+RECP(Ыш)+PRES(Й)+3PL(ЛАр);	ела[V]: плакать
:	Type2
«	Type4
Безнең	без+N+Sg+GEN(нЫң);без+PN+GEN(нЫң);	без[PN]: мы, наш
Диггорига	диггори+N+Sg+DIR(ГА);
зыян	зыян+N+Sg+Nom;	зыян[N]: вред
салма	сал+V+NEG(мА)+IMP_SG();салма+N+Sg+Nom;	сал[V]: класть, положить
,	Type2
Аждаһа	аждаһа+N+Sg+Nom;	аждаһа[N]: дракон
әфәнде	әфәнде+N+Sg+Nom;	әфәнде[N]: господин
!	Type1
»	Type4
–	Type2
диләр	ди+V+PRES(Й)+3PL(ЛАр);	ди[V]: говорить, сказать
алар	алар+PN;	алар[PN]: они
.	Type1
һәм	һәм+CNJ;	һәм[CNJ]: и
Седрик	Rus
сул	сул+Adj;	сул[Adj]: левый
яктан	як+N+Sg+ABL(ДАн);	як[N]: сторона
урый	ура+V+PRES(Й);
,	Type2
уңдагы	уң+Adj+Sg+ATTR_LOC(ДАгЫ);	уң[Adj]: правый
чокырга	чокы+V+INF_1(ЫргА);чокыр+N+Sg+DIR(ГА);
сикерә	сикер+V+PRES(Й);	сикер[V]: прыгать, прыгнуть
һәм	һәм+CNJ;	һәм[CNJ]: и
таягын	таяк+N+Sg+POSS_3(СЫ)+ACC(нЫ);	таяк[N]: палка
әзерли	әзерлә+V+PRES(Й);	әзерлә[V]: готовить, приготовить
.	Type1
СНЕЙП	снейп+N+Sg+Nom;
:	Type2
Озакка	озак+Adj+Sg+DIR(ГА);	озак[Adj]: долгий, долго
китте	кит+V+PST_DEF(ДЫ);	кит[V]: уйти, уходить
.	Type1
Вакыт-күчергеч	вакыт-күчергеч+N+Sg+Nom;
селкенә	селке+V+REFL(Ын)+PRES(Й);селкен+V+PRES(Й);	селке[V]: потрясти, трясти
башлады	башла+V+PST_DEF(ДЫ);	башла[V]: начать, начинать, начаться, начинаться
инде	инде+PART;
.	Type1
ЛЮДО	людо+N+Sg+Nom;
БЭГМЕН	бэгмен+N+Sg+Nom;
:	Type2
һм	һм+N+Sg+Nom;
,	Type2
бу	бу+PN;	бу[PN]: это, здесь
яшь	яшь+Adj;яшь+N+Sg+Nom;	яшь[Adj]: молодой, юный | яшь[N]: возраст, год²
,	Type2
кыю	кый+V+VN_1(у/ү/в)+Nom;кыю+Adj;	кыю[Adj]: смелый, смело
,	Type2
сылу	сылу+Adj;	сылу[Adj]: стройный
егет	егет+N+Sg+Nom;	егет[N]: молодец, парень
безне	без+PN+ACC(нЫ);	без[PN]: мы, наш
нәрсә	нәрсә+PN;	нәрсә[PN]: что, вещь
белән	белән+POST;	белән[POST]: на, с
гаҗәпләндерер	гаҗәплән+V+CAUS(ДЫр)+FUT_INDF(Ыр);гаҗәплән+V+CAUS(ДЫр)+PCP_FUT(Ыр);гаҗәпләндер+V+FUT_INDF(Ыр);гаҗәпләндер+V+PCP_FUT(Ыр);	гаҗәплән[V]: удивиться, удивляться
микән	микән+PART;
?	Type1
АЛЬБУС	альбус+N+Sg+Nom;
СЕДРИКның	седрикн+N+Sg+POSS_2SG(Ың)+Nom;седрик+N+Sg+GEN(нЫң);
таягын	таяк+N+Sg+POSS_3(СЫ)+ACC(нЫ);	таяк[N]: палка
тартып	тарт+V+ADVV_ACC(Ып);	тарт[V]: тянуть
алырга	ал+V+INF_1(ЫргА);	ал[V]: брать, браться, взять
маташканда	маташ+V+PCP_PS(ГАн)+LOC(ДА);	маташ[V]: попытаться, пытаться
,	Type2
һЕРМИОНА	һермиона+N+Sg+Nom;
аның	ул+PN+GEN(нЫң);	ул[PN]: он, она, оно, они, его, их
әфсененә	әфсен+N+Sg+POSS_3(СЫ)+DIR(ГА);
калкан	калкан+N+Sg+Nom;
куя	куй+V+PRES(Й);	куй[V]: положить, класть
.	Type1
АЛЬБУС	альбус+N+Sg+Nom;
,	Type2
балтасы	балта+N+Sg+POSS_3(СЫ)+Nom;	балта[N]: топор
суга	су+N+Sg+DIR(ГА);сук+V+PRES(Й);	су[N]: вода | сук[V]: бить, побить
төшкән	төш+V+PCP_PS(ГАн);төш+V+PST_INDF(ГАн);	төш[V]: опускаться, опуститься
кебек	кебек+POST;	кебек[POST]: как
,	Type2
таягына	таяк+N+Sg+POSS_3(СЫ)+DIR(ГА);	таяк[N]: палка
карый	кара+V+PRES(Й);карый+N+Sg+Nom;	кара[V]: посмотреть, смотреть
,	Type2
әфсеннең	әфсен+N+Sg+GEN(нЫң);
нигә	ни+PN+DIR(ГА);нигә+PN;	ни[PN]: что
эшләмәвен	эшлә+V+NEG(мА)+VN_1(у/ү/в)+POSS_3(СЫ)+ACC(нЫ);	эшлә[V]: делать, поступать, поступить, работать, сделать
аңламый	аңла+V+NEG(мА)+PRES(Й);	аңла[V]: понимать, понять
.	Type1
Аннары	аннары+PN;
Вакыт-күчергеч	вакыт-күчергеч+N+Sg+Nom;
әйләнә	әйлән+V+PRES(Й);әйләнә+N+Sg+Nom;	әйлән[V]: крутиться | әйләнә[N]: окружность
,	Type2
болар	бу+PN+PL(ЛАр)+Nom;	бу[PN]: это, здесь
моны	бу+PN+ACC(нЫ);	бу[PN]: это, здесь
күреп	күр+V+ADVV_ACC(Ып);	күр[V]: видеть
,	Type2
паникага	паника+N+Sg+DIR(ГА);
биреләләр	бир+V+PASS(Ыл)+PRES(Й)+3PL(ЛАр);бирел+V+PRES(Й)+3PL(ЛАр);	бир[V]: давать, дать, даваться
,	Type2
вакыт	вакыт+N+Sg+Nom;	вакыт[N]: время, пора
аларны	алар+PN+ACC(нЫ);	алар[PN]: они
йота	йот+V+PRES(Й);
башлый	башла+V+PRES(Й);	башла[V]: начать, начинать, начаться, начинаться
.	Type1
Эт	эт+N+Sg+Nom;эт+V+IMP_SG();	эт[N]: собака
.	Type1
Ул	ул+N+Sg+Nom;ул+PN;	ул[N]: сын | ул[PN]: он, она, оно, они, его, их
ташны	таш+N+Sg+ACC(нЫ);	таш[N]: камень, каменный
эткә	эт+N+Sg+DIR(ГА);	эт[N]: собака
әйләндерде	әйлән+V+CAUS(ДЫр)+PST_DEF(ДЫ);әйләндер+V+PST_DEF(ДЫ);	әйлән[V]: крутиться | әйләндер[V]: крутить
,	Type2
аждаһаны	аждаһа+N+Sg+ACC(нЫ);	аждаһа[N]: дракон
алдар	алда+V+FUT_INDF(Ыр);алда+V+PCP_FUT(Ыр);	алда[V]: обмануть, обманывать
өчен	өчен+POST;	өчен[POST]: для, за
эт	эт+N+Sg+Nom;эт+V+IMP_SG();	эт[N]: собака
ясады	яса+V+PST_DEF(ДЫ);	яса[V]: делать, сделать
!	Type1
Седрик	Rus
Диггори	диггори+N+Sg+Nom;
,	Type2
аһ	аһ+INTRJ;
,	Type2
этлекле	эт+N+NMLZ(лЫк)+Sg+ATTR_MUN(лЫ)+Sg;эт+N+PSBL(лЫк)+ATTR_MUN(лЫ)+Sg;этлек+N+ATTR_MUN(лЫ)+Sg;	эт[N]: собака
алдакчы	алдакчы+N+Sg+Nom;
!	Type1
өЧЕНЧЕ	өч+Num+NUM_ORD(ЫнчЫ);	өч[Num]: три, третий
ПәРДә	пәрдә+N+Sg+Nom;
,	Type2
ТУГЫЗЫНЧЫ	тугыз+Num+NUM_ORD(ЫнчЫ);	тугыз[Num]: девять, девятый
КүРЕНЕШ	күр+V+REFL(Ын)+RECP(Ыш)+IMP_SG();күр+V+REFL(Ын)+VN_2(Ыш)+Nom;күрен+V+RECP(Ыш)+IMP_SG();күрен+V+VN_2(Ыш)+Nom;күренеш+N+Sg+Nom;	күр[V]: видеть | күренеш[N]: вид, явление
ТЫЕЛГАН	тыел+V+PCP_PS(ГАн);тыел+V+PST_INDF(ГАн);тый+V+PASS(Ыл)+PCP_PS(ГАн);тый+V+PASS(Ыл)+PST_INDF(ГАн);	тый[V]: запретить, запрещать, сдержать, сдерживать
УРМАННЫң	урман+N+Sg+GEN(нЫң);	урман[N]: лес, лесной
ЧИГЕ	чик+N+Sg+POSS_3(СЫ)+Nom;	чик[N]: граница
Алар	алар+PN;	алар[PN]: они
хәзерге	хәзерге+Adj;
вакытка	вакыт+N+Sg+DIR(ГА);	вакыт[N]: время, пора
,	Type2
урманның	урман+N+Sg+GEN(нЫң);	урман[N]: лес, лесной
кырыена	кырый+N+Sg+POSS_3(СЫ)+DIR(ГА);	кырый[N]: край
,	Type2
агачлар	агач+N+PL(ЛАр)+Nom;	агач[N]: дерево
янына	ян+N+Sg+POSS_3(СЫ)+DIR(ГА);ян+V+REFL(Ын)+PRES(Й);янына+POST;	ян[N]: к, мимо, у, бок | ян[V]: гореть, сгореть, угрожать
кайттылар	кайт+V+PST_DEF(ДЫ)+3PL(ЛАр);	кайт[V]: возвратиться, возвращаться, возвращение
,	Type2
РОН	Rus
бик	бик+Adv;	бик[Adv]: очень
нык	нык+Adj;	нык[Adj]: крепкий, крепко
авыртына	авыр+V+CAUS(т)+REFL(Ын)+PRES(Й);авырт+V+REFL(Ын)+PRES(Й);	авыр[V]: болеть, заболеть | авырт[V]: болеть, заболеть
.	Type1
СНЕЙП	снейп+N+Sg+Nom;
тирә-якка	тирә-як+N+Sg+DIR(ГА);	тирә-як[N]: окрестность
карана	кара+V+REFL(Ын)+PRES(Й);каран+V+PRES(Й);	кара[V]: посмотреть, смотреть
,	Type2
ул	ул+N+Sg+Nom;ул+PN;	ул[N]: сын | ул[PN]: он, она, оно, они, его, их
хәлләрнең	хәл+N+PL(ЛАр)+GEN(нЫң);	хәл[N]: состояние
тәртиптә	тәртип+N+Sg+LOC(ДА);	тәртип[N]: порядок, распорядок
түгел	түгел+PART;
икәнен	икән+MOD+Sg+POSS_3(СЫ)+ACC(нЫ);
шунда	шул+PN+LOC(ДА);	шул[PN]: это, так, оттуда, потом
ук	ук+N+Sg+Nom;ук+PART;	ук[N]: стрела
аңлый	аңла+V+PRES(Й);	аңла[V]: понимать, понять
.	Type1
РОН	Rus
:	Type2
Ооһ	ооһ+N+Sg+Nom;
.	Type1
.	Type1
Оооооһ…	Error
һЕРМИОНА	һермиона+N+Sg+Nom;
:	Type2
Рон…	Error
Рон…	Error
Нәрсә	нәрсә+PN;	нәрсә[PN]: что, вещь
булды	бул+V+PST_DEF(ДЫ);	бул[V]: быть, случиться
сиңа	син+PN+DIR(ГА);	син[PN]: ты, твой
?	Type1
СНЕЙП	снейп+N+Sg+Nom;
:	Type2
Аһ	аһ+INTRJ;
,	Type2
юк	юк+MOD;
.	Type1
Мин	мин+PN;	мин[PN]: я, мой
моны	бу+PN+ACC(нЫ);	бу[PN]: это, здесь
белгән	бел+V+PCP_PS(ГАн);бел+V+PST_INDF(ГАн);	бел[V]: знать, узнать
идем	и+V+PST_DEF(ДЫ)+1SG(м);
.	Type1
СКОРПИУС	скорпиус+N+Sg+Nom;
:	Type2
Без	без+N+Sg+Nom;без+PN;	без[PN]: мы, наш
беренче	бер+Num+NUM_ORD(ЫнчЫ);	бер[Num]: один, первый
тапкыр	тапкыр+Adj;тапкыр+N+Sg+Nom;	тапкыр[Adj]: находчивый
әйләнеп	әйлән+V+ADVV_ACC(Ып);	әйлән[V]: крутиться
кайткач	кайт+V+ADVV_ANT(ГАч);	кайт[V]: возвратиться, возвращаться, возвращение
,	Type2
Вакыт-күчергеч	вакыт-күчергеч+N+Sg+Nom;
Альбуска	альбус+N+Sg+DIR(ГА);
да	да+PART;
нидер	ни+PART+PROB(ДЫр);ни+PN+PROB(ДЫр);	ни[PN]: что
эшләде	эшлә+V+PST_DEF(ДЫ);	эшлә[V]: делать, поступать, поступить, работать, сделать
.	Type1
РОН	Rus
:	Type2
Вакытын	вакыт+N+Sg+POSS_3(СЫ)+ACC(нЫ);	вакыт[N]: время, пора
таптың	тап+V+PST_DEF(ДЫ)+2SG(ң);	тап[V]: найти, находить
,	Type2
аһ	аһ+INTRJ;
,	Type2
безгә	без+PN+DIR(ГА);	без[PN]: мы, наш
әйтергә	әйт+V+INF_1(ЫргА);	әйт[V]: говорить, сказать
.	Type1
СНЕЙП	снейп+N+Sg+Nom;
:	Type2
Без	без+N+Sg+Nom;без+PN;	без[PN]: мы, наш
әле	әле+CNJ;әле+PART;	әле[CNJ]: пока
җир	җир+N+Sg+Nom;	җир[N]: земля, земной
өстендә	өс+N+Sg+POSS_3(СЫ)+LOC(ДА);өстен+Adj+Sg+LOC(ДА);өстендә+POST;	өстен[Adj]: господствующий, превосходить
.	Type1
Китәргә	кит+V+INF_1(ЫргА);	кит[V]: уйти, уходить
кирәк	кирәк+MOD;
.	Type1
Хәзер	хәзер+Adv;	хәзер[Adv]: сейчас, нынешний
үк	үк+PART;
.	Type1
һЕРМИОНА	һермиона+N+Sg+Nom;
:	Type2
Рон	Rus
,	Type2
син	син+PN;	син[PN]: ты, твой
атлый	атла+V+PRES(Й);	атла[V]: шагать, шагнуть
аласың	ал+V+OBL(ЙсЫ)+POSS_2SG(Ың)+Nom;ал+V+PRES(Й)+2SG(сЫң);ала+Adj+2SG(сЫң);	ал[V]: брать, браться, взять | ала[Adj]: пегий
әле	әле+CNJ;әле+PART;	әле[CNJ]: пока
,	Type2
әйдә…	Error
120	Num
РОН	Rus
торып	тор+V+ADVV_ACC(Ып);	тор[V]: вставать, встать, стоять
баса	бас+V+PRES(Й);	бас[V]: вставать, встать
,	Type2
авыртуына	авыр+V+CAUS(т)+VN_1(у/ү/в)+POSS_3(СЫ)+DIR(ГА);авырт+V+VN_1(у/ү/в)+POSS_3(СЫ)+DIR(ГА);	авыр[V]: болеть, заболеть | авырт[V]: болеть, заболеть
чыдый	чыда+V+PRES(Й);	чыда[V]: терпеть
алмый	ал+V+NEG(мА)+PRES(Й);	ал[V]: брать, браться, взять
кычкырып	кычкыр+V+ADVV_ACC(Ып);	кычкыр[V]: крикнуть, кричать
җибәрә	җибәр+V+PRES(Й);	җибәр[V]: пускать, пустить
.	Type1
СНЕЙП	снейп+N+Sg+Nom;
таягын	таяк+N+Sg+POSS_3(СЫ)+ACC(нЫ);	таяк[N]: палка
күтәрә	күтәр+V+PRES(Й);	күтәр[V]: поднимать, поднять
.	Type1
СКОРПИУС	скорпиус+N+Sg+Nom;
:	Type2
Бу	бу+PN;	бу[PN]: это, здесь
эшләдеме	эшлә+V+PST_DEF(ДЫ)+INT(мЫ);	эшлә[V]: делать, поступать, поступить, работать, сделать
?	Type1
һЕРМИОНА	һермиона+N+Sg+Nom;
:	Type2
Без	без+N+Sg+Nom;без+PN;	без[PN]: мы, наш
әфсенне	әфсен+N+Sg+ACC(нЫ);
туктаттык	тукта+V+CAUS(т)+PST_DEF(ДЫ)+1PL(к);туктат+V+PST_DEF(ДЫ)+1PL(к);	тукта[V]: останавливаться, остановиться, остановка | туктат[V]: останавливать, остановить
.	Type1
Седрикның	седрикн+N+Sg+POSS_2SG(Ың)+Nom;седрик+N+Sg+GEN(нЫң);
таягы	таяк+N+Sg+POSS_3(СЫ)+Nom;	таяк[N]: палка
үзендә	үз+PN+POSS_3(СЫ)+LOC(ДА);	үз[PN]: сам
.	Type1
әйе	әйе+MOD;
.	Type1
Бу	бу+PN;	бу[PN]: это, здесь
эшләде	эшлә+V+PST_DEF(ДЫ);	эшлә[V]: делать, поступать, поступить, работать, сделать
.	Type1
СНЕЙП	снейп+N+Sg+Nom;
:	Type2
әмма	әмма+CNJ;	әмма[CNJ]: но
без	без+N+Sg+Nom;без+PN;	без[PN]: мы, наш
дөрес	дөрес+Adj;дөрес+Adv;	дөрес[Adj]: правильный, правильно | дөрес[Adv]: правильно
түгел	түгел+PART;
урынга	урын+N+Sg+DIR(ГА);	урын[N]: место
әйләнеп	әйлән+V+ADVV_ACC(Ып);	әйлән[V]: крутиться
кайттык	кайт+V+PST_DEF(ДЫ)+1PL(к);	кайт[V]: возвратиться, возвращаться, возвращение
,	Type2
без	без+N+Sg+Nom;без+PN;	без[PN]: мы, наш
ачык	ачык+Adj;	ачык[Adj]: открыто
һавада	һава+N+Sg+LOC(ДА);	һава[N]: воздухь¹, погода, воздушный
.	Type1
Син	син+PN;	син[PN]: ты, твой
куркыныч	куркыныч+Adj;	куркыныч[Adj]: опасный, опасно
астында	ас+N+Sg+POSS_3(СЫ)+LOC(ДА);астында+POST;	астында[POST]: под
!	Type1
РОН	Rus
:	Type2
Без	без+N+Sg+Nom;без+PN;	без[PN]: мы, наш
Вакыт-күчергечне	вакыт-күчергечн+N+Sg+POSS_3(СЫ)+Nom;вакыт-күчергеч+N+Sg+ACC(нЫ);
,	Type2
моннан	бу+PN+ABL(ДАн);моннан+PN;	бу[PN]: это, здесь
китәр	ки+V+CAUS(т)+PCP_FUT(Ыр);кит+V+PCP_FUT(Ыр);китәр+V+IMP_SG();	ки[V]: одеть | кит[V]: уйти, уходить
өчен	өчен+POST;	өчен[POST]: для, за
,	Type2
тагын	тагын+Adv;	тагын[Adv]: ещё, опять, снова
кушарга	куш+V+INF_1(ЫргА);	куш[V]: велеть, складывать, сложить
тиеш	ти+V+RECP(Ыш)+IMP_SG();ти+V+VN_2(Ыш)+Nom;тиеш+MOD;
.	Type1
СНЕЙП	снейп+N+Sg+Nom;
:	Type2
Безгә	без+PN+DIR(ГА);	без[PN]: мы, наш
качар	кач+V+PCP_FUT(Ыр);	кач[V]: прятаться, спрятаться
урын	урын+N+Sg+Nom;	урын[N]: место
табарга	тап+V+INF_1(ЫргА);	тап[V]: найти, находить
кирәк	кирәк+MOD;
.	Type1
Монда	бу+PN+LOC(ДА);монда+Adv;	бу[PN]: это, здесь
безне	без+PN+ACC(нЫ);	без[PN]: мы, наш
табулары	табу+N+PL(ЛАр)+POSS_3(СЫ)+Nom;тап+V+VN_1(у/ү/в)+PL(ЛАр)+POSS_3(СЫ)+Nom;	тап[V]: найти, находить
бик	бик+Adv;	бик[Adv]: очень
җиңел	җиң+V+PASS(Ыл)+IMP_SG();җиңел+Adj;җиңел+V+IMP_SG();	җиң[V]: победить | җиңел[Adj]: легкий, легко
.	Type1
Кинәт	кинәт+Adv;
кенә	кенә+PART;
залда	зал+N+Sg+LOC(ДА);	зал[N]: зал
боз	боз+N+Sg+Nom;боз+V+IMP_SG();	боз[N]: лед/лёд, лёд | боз[V]: испортить
сыман	сыман+POST;	сыман[POST]: как
салкын	салкын+Adj;	салкын[Adj]: холодный, холодно
җил	җил+N+Sg+Nom;	җил[N]: ветер
исеп	ис+V+ADVV_ACC(Ып);	ис[V]: дуть
китә	ки+V+CAUS(т)+PRES(Й);кит+V+PRES(Й);	ки[V]: одеть | кит[V]: уйти, уходить
.	Type1
Кешеләр	кеше+N+PL(ЛАр)+Nom;	кеше[N]: человек
арасында	ара+N+Sg+POSS_3(СЫ)+LOC(ДА);арасында+POST;	ара[N]: между, среди, промежуток
кара	кара+Adj;кара+N+Sg+Nom;кара+V+IMP_SG();	кара[Adj]: чёрный | кара[N]: чернила | кара[V]: посмотреть, смотреть
киемнәр	кием+N+PL(ЛАр)+Nom;кий+N+Sg+POSS_1SG(Ым)+PL(ЛАр)+Nom;	кием[N]: одежда
күренә	күр+V+REFL(Ын)+PRES(Й);күрен+V+PRES(Й);	күр[V]: видеть
.	Type1
Болар	бу+PN+PL(ЛАр)+Nom;	бу[PN]: это, здесь
кара	кара+Adj;кара+N+Sg+Nom;кара+V+IMP_SG();	кара[Adj]: чёрный | кара[N]: чернила | кара[V]: посмотреть, смотреть
рәвешләргә	рәвеш+N+PL(ЛАр)+DIR(ГА);рәвешлә+V+INF_1(ЫргА);	рәвеш[N]: образ¹
әйләнә	әйлән+V+PRES(Й);әйләнә+N+Sg+Nom;	әйлән[V]: крутиться | әйләнә[N]: окружность
.	Type1
Бу	бу+PN;	бу[PN]: это, здесь
–	Type2
дементорлар	дементор+N+PL(ЛАр)+Nom;
.	Type1
һЕРМИОНА	һермиона+N+Sg+Nom;
:	Type2
Соң	соң+Adv;соң+N+Sg+Nom;соң+PART;соң+POST;	соң[Adv]: же, поздно, последний | соң[N]: конец | соң[POST]: после
инде	инде+PART;
.	Type1
СНЕЙП	снейп+N+Sg+Nom;
:	Type2
Беттек	бет+V+PST_DEF(ДЫ)+1PL(к);	бет[V]: кончаться, кончиться
.	Type1
һЕРМИОНА	һермиона+N+Sg+Nom;
(	Type3
нишләргә	нишлә+V+INF_1(ЫргА);
тиеш	ти+V+RECP(Ыш)+IMP_SG();ти+V+VN_2(Ыш)+Nom;тиеш+MOD;
булуын	бул+V+VN_1(у/ү/в)+POSS_3(СЫ)+ACC(нЫ);	бул[V]: быть, случиться
аңлап	аң+N+DISTR(лАп);аңла+V+ADVV_ACC(Ып);	аң[N]: сознание | аңла[V]: понимать, понять
)	Type3
:	Type2
Алар	алар+PN;	алар[PN]: они
минем	мин+PN+GEN(нЫң);	мин[PN]: я, мой
арттан	арт+Adj+Sg+ABL(ДАн);
килә	кил+V+PRES(Й);	кил[V]: идти
,	Type2
сезнең	сез+PN+GEN(нЫң);	сез[PN]: вы, ваш
арттан	арт+Adj+Sg+ABL(ДАн);
түгел	түгел+PART;
.	Type1
Рон	Rus
.	Type1
Мин	мин+PN;	мин[PN]: я, мой
сине	син+PN+ACC(нЫ);	син[PN]: ты, твой
яратам	яра+V+CAUS(т)+HOR_SG(Йм);яра+V+CAUS(т)+PRES(Й)+1SG(м);ярат+V+PRES(Й)+1SG(м);	яра[V]: годиться | ярат[V]: любить
һәм	һәм+CNJ;	һәм[CNJ]: и
һәрвакыт	һәрвакыт+PN;
яраттым	яра+V+CAUS(т)+PST_DEF(ДЫ)+1SG(м);ярат+V+PST_DEF(ДЫ)+1SG(м);	яра[V]: годиться | ярат[V]: любить
.	Type1
әмма	әмма+CNJ;	әмма[CNJ]: но
сез	сез+PN;	сез[PN]: вы, ваш
,	Type2
өчегез	өч+Num+POSS_2PL(ЫгЫз)+Nom;	өч[Num]: три, третий
,	Type2
качарга	кач+V+INF_1(ЫргА);	кач[V]: прятаться, спрятаться
тиеш	ти+V+RECP(Ыш)+IMP_SG();ти+V+VN_2(Ыш)+Nom;тиеш+MOD;
.	Type1
Барыгыз	бар+N+Sg+POSS_2PL(ЫгЫз)+Nom;бар+PN+POSS_2PL(ЫгЫз)+Nom;бар+V+IMP_PL(ЫгЫз);бары+PN+POSS_2PL(ЫгЫз)+Nom;барыгыз+N+Sg+Nom;	бар[N]: бар | бар[V]: идти, пойти | бары[PN]: весь
.	Type1
Хәзер	хәзер+Adv;	хәзер[Adv]: сейчас, нынешний
үк	үк+PART;
.	Type1
РОН	Rus
:	Type2
Нәрсә	нәрсә+PN;	нәрсә[PN]: что, вещь
?	Type1
СКОРПИУС	скорпиус+N+Sg+Nom;
:	Type2
Нәрсә	нәрсә+PN;	нәрсә[PN]: что, вещь
?	Type1
РОН	Rus
:	Type2
Башта	баш+N+Sg+LOC(ДА);	баш[N]: голова
сөю	сөй+V+VN_1(у/ү/в)+Nom;	сөй[V]: любить
эшләре	эш+N+PL(ЛАр)+POSS_3(СЫ)+Nom;	эш[N]: дело
турында	тур+N+Sg+POSS_3(СЫ)+LOC(ДА);турында+POST;	тур[N]: тур | турында[POST]: о
сөйләшә	сөйләшә+N+Sg+Nom;
алабызмы	ал+V+PRES(Й)+1PL(бЫз)+INT(мЫ);ала+Adj+1PL(бЫз)+INT(мЫ);ала+Adj+Sg+POSS_1PL(ЫбЫз)+Nom+INT(мЫ);	ал[V]: брать, браться, взять | ала[Adj]: пегий
?	Type1
һЕРМИОНА	һермиона+N+Sg+Nom;
:	Type2
Бу	бу+PN;	бу[PN]: это, здесь
әле	әле+CNJ;әле+PART;	әле[CNJ]: пока
һаман	һаман+Adv;	һаман[Adv]: всегда, всё время
Волдеморт	волдеморт+N+Sg+Nom;
дөньясы	дөнья+N+Sg+POSS_3(СЫ)+Nom;	дөнья[N]: мир¹
.	Type1
Мин	мин+PN;	мин[PN]: я, мой
моннан	бу+PN+ABL(ДАн);моннан+PN;	бу[PN]: это, здесь
туйдым	туй+V+PST_DEF(ДЫ)+1SG(м);
инде	инде+PART;
.	Type1
Икенче	ике+Num+NUM_ORD(ЫнчЫ);	ике[Num]: два, оба, второй
биремне	бирем+N+Sg+ACC(нЫ);	бирем[N]: задание
төзәтү	төзә+V+CAUS(т)+VN_1(у/ү/в)+Nom;төзәт+V+VN_1(у/ү/в)+Nom;
барысын	бары+PN+POSS_3(СЫ)+ACC(нЫ);	бары[PN]: весь
да	да+PART;
үзгәртәчәк	үзгәр+V+CAUS(т)+FUT_DEF(АчАк);үзгәр+V+CAUS(т)+PCP_FUT(АчАк);үзгәрт+V+FUT_DEF(АчАк);үзгәрт+V+PCP_FUT(АчАк);	үзгәр[V]: измениться, изменяться | үзгәрт[V]: изменить, изменять
.	Type1
СКОРПИУС	скорпиус+N+Sg+Nom;
:	Type2
әмма	әмма+CNJ;	әмма[CNJ]: но
алар	алар+PN;	алар[PN]: они
сине	син+PN+ACC(нЫ);	син[PN]: ты, твой
үбәчәк	үп+V+FUT_DEF(АчАк);үп+V+PCP_FUT(АчАк)+A;
.	Type1
Алар	алар+PN;	алар[PN]: они
синең	син+PN+GEN(нЫң);	син[PN]: ты, твой
җаныңны	җан+N+Sg+POSS_2SG(Ың)+ACC(нЫ);	җан[N]: душа
суырачак	суыр+V+FUT_DEF(АчАк);суыр+V+PCP_FUT(АчАк);
.	Type1
һЕРМИОНА	һермиона+N+Sg+Nom;
:	Type2
ә	ә+PART;
син	син+PN;	син[PN]: ты, твой
үткәннәрне	үт+V+PCP_PS(ГАн)+PL(ЛАр)+ACC(нЫ);үткән+Adj+PL(ЛАр)+ACC(нЫ);	үт[V]: пройти, проходить
үзгәртерсең	үзгәр+V+CAUS(т)+FUT_INDF(Ыр)+2SG(сЫң);үзгәр+V+CAUS(т)+PCP_FUT(Ыр)+2SG(сЫң);үзгәрт+V+FUT_INDF(Ыр)+2SG(сЫң);үзгәрт+V+PCP_FUT(Ыр)+2SG(сЫң);	үзгәр[V]: измениться, изменяться | үзгәрт[V]: изменить, изменять
.	Type1
һәм	һәм+CNJ;	һәм[CNJ]: и
алар	алар+PN;	алар[PN]: они
моны	бу+PN+ACC(нЫ);	бу[PN]: это, здесь
булдыра	бул+V+CAUS(ДЫр)+PRES(Й);булдыр+V+PRES(Й);	бул[V]: быть, случиться | булдыр[V]: создавать, создать, справиться
алмас	ал+V+FUT_INDF_NEG(мАс);ал+V+PCP_FUT(мАс);	ал[V]: брать, браться, взять
.	Type1
Бар	бар+MOD;бар+N+Sg+Nom;бар+PN;бар+V+IMP_SG();	бар[N]: бар | бар[V]: идти, пойти
.	Type1
Хәзер	хәзер+Adv;	хәзер[Adv]: сейчас, нынешний
үк	үк+PART;
.	Type1
Дементорлар	дементор+N+PL(ЛАр)+Nom;
аларны	алар+PN+ACC(нЫ);	алар[PN]: они
сизә	сиз+V+PRES(Й);	сиз[V]: чуять
.	Type1
һәр	һәр+PN;
яктан	як+N+Sg+ABL(ДАн);	як[N]: сторона
шомлы	шом+N+ATTR_MUN(лЫ);
итеп	ит+V+ADVV_ACC(Ып);	ит[V]: делать, сделать
акырган	акыр+V+PCP_PS(ГАн);акыр+V+PST_INDF(ГАн);	акыр[V]: орать
фигуралар	фигура+N+PL(ЛАр)+Nom;	фигура[N]: фигура
пәйда	пәй+N+Sg+Nom+PART(ДА);пәй+N+Sg+LOC(ДА);
була	бул+V+PRES(Й);	бул[V]: быть, случиться
.	Type1
СНЕЙП	снейп+N+Sg+Nom;
:	Type2
Киттек	ки+V+CAUS(т)+PST_DEF(ДЫ)+1PL(к);кит+V+PST_DEF(ДЫ)+1PL(к);	ки[V]: одеть | кит[V]: уйти, уходить
.	Type1
Без	без+N+Sg+Nom;без+PN;	без[PN]: мы, наш
киттек	ки+V+CAUS(т)+PST_DEF(ДЫ)+1PL(к);кит+V+PST_DEF(ДЫ)+1PL(к);	ки[V]: одеть | кит[V]: уйти, уходить
.	Type1
Ул	ул+N+Sg+Nom;ул+PN;	ул[N]: сын | ул[PN]: он, она, оно, они, его, их
СКОРПИУСның	скорпиусн+N+Sg+POSS_2SG(Ың)+Nom;скорпиус+N+Sg+GEN(нЫң);
кулына	кул+N+Sg+POSS_3(СЫ)+DIR(ГА);	кул[N]: рука
төртә	төр+V+CAUS(т)+PRES(Й);төрт+V+PRES(Й);	төр[V]: завернуть | төрт[V]: ткнуть
.	Type1
СКОРПИУС	скорпиус+N+Sg+Nom;
,	Type2
теләр-теләмәс	теләр-теләмәс+Adv;
кенә	кенә+PART;
,	Type2
аның	ул+PN+GEN(нЫң);	ул[PN]: он, она, оно, они, его, их
артыннан	арт+Adj+Sg+POSS_3(СЫ)+ABL(ДАн);артыннан+POST;
китә	ки+V+CAUS(т)+PRES(Й);кит+V+PRES(Й);	ки[V]: одеть | кит[V]: уйти, уходить
.	Type1
һЕРМИОНА	һермиона+N+Sg+Nom;
РОНга	рон+N+Sg+DIR(ГА);
карый	кара+V+PRES(Й);карый+N+Sg+Nom;	кара[V]: посмотреть, смотреть
.	Type1
һЕРМИОНА	һермиона+N+Sg+Nom;
:	Type2
Сиңа	син+PN+DIR(ГА);	син[PN]: ты, твой
да	да+PART;
китәргә	кит+V+INF_1(ЫргА);	кит[V]: уйти, уходить
кирәк	кирәк+MOD;
.	Type1
121	Num
РОН	Rus
:	Type2
Хуш	хуш+Adj;хуш+INTRJ;	хуш[Adj]: бодрый, приятный, приятно
,	Type2
алар	алар+PN;	алар[PN]: они
бераз	бераз+Adv;	бераз[Adv]: немного
минем	мин+PN+GEN(нЫң);	мин[PN]: я, мой
арттан	арт+Adj+Sg+ABL(ДАн);
да	да+PART;
килгән	кил+V+PCP_PS(ГАн);кил+V+PST_INDF(ГАн);	кил[V]: идти
бит	бит+N+Sg+Nom;бит+PART;	бит[N]: лицо, страница
,	Type2
һәм	һәм+CNJ;	һәм[CNJ]: и
миңа	мин+PN+DIR(ГА);	мин[PN]: я, мой
чыннан	чын+Adj+Sg+ABL(ДАн);	чын[Adj]: настоящий
да	да+PART;
авыр	авыр+Adj;авыр+V+IMP_SG();ау+V+FUT_INDF(Ыр);ау+V+PCP_FUT(Ыр);	авыр[Adj]: тяжелый, тяжело | авыр[V]: болеть, заболеть | ау[V]: падать, упасть
.	Type1
һәм	һәм+CNJ;	һәм[CNJ]: и
,	Type2
беләсеңме	бел+V+PRES(Й)+2SG(сЫң)+INT(мЫ);	бел[V]: знать, узнать
,	Type2
мин	мин+PN;	мин[PN]: я, мой
монда	бу+PN+LOC(ДА);монда+Adv;	бу[PN]: это, здесь
калам	кал+V+PRES(Й)+1SG(м);кала+N+Sg+POSS_1SG(Ым)+Nom;	кал[V]: оставаться, остаться | кала[N]: город
әле	әле+CNJ;әле+PART;	әле[CNJ]: пока
.	Type1
Экспекто	экспекто+N+Sg+Nom;
.	Type1
Ул	ул+N+Sg+Nom;ул+PN;	ул[N]: сын | ул[PN]: он, она, оно, они, его, их
әфсенне	әфсен+N+Sg+ACC(нЫ);
әйтәм	әйт+V+PRES(Й)+1SG(м);	әйт[V]: говорить, сказать
дигәндә	ди+V+PCP_PS(ГАн)+LOC(ДА);	ди[V]: говорить, сказать
генә	генә+PART;
һЕРМИОНА	һермиона+N+Sg+Nom;
аның	ул+PN+GEN(нЫң);	ул[PN]: он, она, оно, они, его, их
кулын	кул+N+Sg+POSS_3(СЫ)+ACC(нЫ);	кул[N]: рука
туктата	тукта+V+CAUS(т)+PRES(Й);туктат+V+PRES(Й);	тукта[V]: останавливаться, остановиться, остановка | туктат[V]: останавливать, остановить
.	Type1
һЕРМИОНА	һермиона+N+Sg+Nom;
:	Type2
Монда	бу+PN+LOC(ДА);монда+Adv;	бу[PN]: это, здесь
якынрак	якын+Adj+COMP(рАк)+Sg+Nom;якын+Adv+COMP(рАк)+Sg+Nom;	якын[Adj]: близкий, близко, ближе | якын[Adv]: близко, ближе
килсеннәр	кил+V+JUS_PL(сЫннАр);	кил[V]: идти
,	Type2
егеткә	егет+N+Sg+DIR(ГА);	егет[N]: молодец, парень
күбрәк	күп+Adj+COMP(рАк)+Sg+Nom;	күп[Adj]: много
форсат	форсат+N+Sg+Nom;	форсат[N]: удобство
бирик	бир+V+HOR_PL(Йк);	бир[V]: давать, дать, даваться
.	Type1
РОН	Rus
аңа	ул+PN+DIR(ГА);	ул[PN]: он, она, оно, они, его, их
карый	кара+V+PRES(Й);карый+N+Sg+Nom;	кара[V]: посмотреть, смотреть
һәм	һәм+CNJ;	һәм[CNJ]: и
моңсу	моңсу+Adj;
гына	гына+PART;
башын	баш+N+Sg+POSS_3(СЫ)+ACC(нЫ);	баш[N]: голова
кага	как+V+PRES(Й);
.	Type1
Кызыбыз	кыз+N+Sg+POSS_1PL(ЫбЫз)+Nom;кыз+N+Sg+POSS_3(СЫ)+Nom+1PL(бЫз);	кыз[N]: девушка, дочь
.	Type1
РОН	Rus
:	Type2
һәм	һәм+CNJ;	һәм[CNJ]: и
улыбыз	ул+N+Sg+POSS_1PL(ЫбЫз)+Nom;ул+N+Sg+POSS_3(СЫ)+Nom+1PL(бЫз);ул+PN+POSS_1PL(ЫбЫз)+Nom;ул+PN+POSS_3(СЫ)+Nom+1PL(бЫз);	ул[N]: сын | ул[PN]: он, она, оно, они, его, их
.	Type1
Миңа	мин+PN+DIR(ГА);	мин[PN]: я, мой
да	да+PART;
бу	бу+PN;	бу[PN]: это, здесь
фикер	фикер+N+Sg+Nom;	фикер[N]: мнение
ошый	оша+V+PRES(Й);	оша[V]: нравиться, понравиться
.	Type1
Ул	ул+N+Sg+Nom;ул+PN;	ул[N]: сын | ул[PN]: он, она, оно, они, его, их
тирә-якка	тирә-як+N+Sg+DIR(ГА);	тирә-як[N]: окрестность
карый	кара+V+PRES(Й);карый+N+Sg+Nom;	кара[V]: посмотреть, смотреть
.	Type1
Ул	ул+N+Sg+Nom;ул+PN;	ул[N]: сын | ул[PN]: он, она, оно, они, его, их
үз	үз+PN;	үз[PN]: сам
тәкъдирен	тәкъдир+N+Sg+POSS_3(СЫ)+ACC(нЫ);	тәкъдир[N]: судьба
аңлаган	аңла+V+PCP_PS(ГАн);аңла+V+PST_INDF(ГАн);	аңла[V]: понимать, понять
төсле	төс+N+ATTR_MUN(лЫ);төсле+Adj;төсле+POST;	төс[N]: цвет | төсле[Adj]: цветной
.	Type1
Мин	мин+PN;	мин[PN]: я, мой
куркам	курк+V+PRES(Й)+1SG(м);	курк[V]: испугаться
.	Type1
һЕРМИОНА	һермиона+N+Sg+Nom;
:	Type2
үп	үп+V+IMP_SG();
мине	ми+N+Sg+ACC(нЫ);мин+PN+ACC(нЫ);мин+PN+POSS_3(СЫ)+Nom;	ми[N]: мозг | мин[PN]: я, мой
.	Type1
РОН	Rus
уйлый	уйла+V+PRES(Й);	уйла[V]: думать
һәм	һәм+CNJ;	һәм[CNJ]: и
аны	ул+PN+ACC(нЫ);	ул[PN]: он, она, оно, они, его, их
үбә	үп+V+PRES(Й);
.	Type1
Аннан	аннан+PN;ул+PN+ABL(ДАн);	ул[PN]: он, она, оно, они, его, их
аларны	алар+PN+ACC(нЫ);	алар[PN]: они
бер-берсеннән	бер-берсе+PN+POSS_3(СЫ)+ABL(ДАн);
тартып	тарт+V+ADVV_ACC(Ып);	тарт[V]: тянуть
алалар	ал+V+PRES(Й)+3PL(ЛАр);ала+Adj+PL(ЛАр)+Nom;	ал[V]: брать, браться, взять | ала[Adj]: пегий
һәм	һәм+CNJ;	һәм[CNJ]: и
җиргә	җир+N+Sg+DIR(ГА);	җир[N]: земля, земной
аталар	ат+V+PRES(Й)+3PL(ЛАр);ата+N+PL(ЛАр)+Nom;	ат[V]: стрелять | ата[N]: отец, отчий
.	Type1
Без	без+N+Sg+Nom;без+PN;	без[PN]: мы, наш
аларның	алар+PN+GEN(нЫң);	алар[PN]: они
гәүдәләре	гәүдә+N+PL(ЛАр)+POSS_3(СЫ)+Nom;	гәүдә[N]: тело
өстеннән	өс+N+Sg+POSS_3(СЫ)+ABL(ДАн);өстен+Adj+Sg+ABL(ДАн);өстеннән+POST;	өстен[Adj]: господствующий, превосходить
алтынсу-ак	алтынсу-ак+N+Sg+Nom;
яктылык	якты+Adj+NMLZ(лЫк)+Sg+Nom;якты+Adj+PSBL(лЫк);якты+N+NMLZ(лЫк)+Sg+Nom;якты+N+PSBL(лЫк);	якты[Adj]: светлый, светло
күтәрелгәнен	күтәр+V+PASS(Ыл)+PCP_PS(ГАн)+POSS_3(СЫ)+ACC(нЫ);күтәрел+V+PCP_PS(ГАн)+POSS_3(СЫ)+ACC(нЫ);	күтәр[V]: поднимать, поднять | күтәрел[V]: подниматься, подняться
күрәбез	күр+V+PRES(Й)+1PL(бЫз);	күр[V]: видеть
.	Type1
Аларның	алар+PN+GEN(нЫң);	алар[PN]: они
җаннарын	җан+N+PL(ЛАр)+POSS_3(СЫ)+ACC(нЫ);	җан[N]: душа
суырып	суыр+V+ADVV_ACC(Ып);
алдылар	ал+V+PST_DEF(ДЫ)+3PL(ЛАр);	ал[V]: брать, браться, взять
.	Type1
Бу	бу+PN;	бу[PN]: это, здесь
коточкыч	коточкыч+Adj;	коточкыч[Adj]: ужасный, ужасно
.	Type1
СКОРПИУС	скорпиус+N+Sg+Nom;
берни	берни+PN;
дә	дә+PART;
эшли	эшлә+V+PRES(Й);	эшлә[V]: делать, поступать, поступить, работать, сделать
алмыйча	ал+V+NEG(мА)+ADVV_NEG(ЙчА);	ал[V]: брать, браться, взять
карап	кара+V+ADVV_ACC(Ып);	кара[V]: посмотреть, смотреть
тора	тор+V+PRES(Й);	тор[V]: вставать, встать, стоять
.	Type1
СНЕЙП	снейп+N+Sg+Nom;
:	Type2
әйдә	әйдә+INTRJ;әйдә+V+IMP_SG();	әйдә[INTRJ]: давай
,	Type2
суга	су+N+Sg+DIR(ГА);сук+V+PRES(Й);	су[N]: вода | сук[V]: бить, побить
төшик	төш+V+HOR_PL(Йк);	төш[V]: опускаться, опуститься
.	Type1
Атлап	ат+N+DISTR(лАп);атла+V+ADVV_ACC(Ып);	ат[N]: лошадь | атла[V]: шагать, шагнуть
.	Type1
Йөгермик	йөгер+V+NEG(мА)+HOR_PL(Йк);	йөгер[V]: бегать
.	Type1
СНЕЙП	снейп+N+Sg+Nom;
СКОРПИУСка	скорпиус+N+Sg+DIR(ГА);
карый	кара+V+PRES(Й);карый+N+Sg+Nom;	кара[V]: посмотреть, смотреть
.	Type1
Тыныч	тыныч+Adj;	тыныч[Adj]: мирный, спокойный, мирно, спокойно
бул	бул+V+IMP_SG();	бул[V]: быть, случиться
,	Type2
Скорпиус	скорпиус+N+Sg+Nom;
.	Type1
Алар	алар+PN;	алар[PN]: они
,	Type2
сукыр	сукыр+Adj;
булсалар	бул+V+COND(сА)+3PL(ЛАр);	бул[V]: быть, случиться
да	да+PART;
,	Type2
синең	син+PN+GEN(нЫң);	син[PN]: ты, твой
куркуыңны	курк+V+VN_1(у/ү/в)+POSS_2SG(Ың)+ACC(нЫ);курку+N+Sg+POSS_2SG(Ың)+ACC(нЫ);	курк[V]: испугаться | курку[N]: страх
тоялар	той+V+PRES(Й)+3PL(ЛАр);
.	Type1
СКОРПИУС	скорпиус+N+Sg+Nom;
СНЕЙПка	снейп+N+Sg+DIR(ГА);
карый	кара+V+PRES(Й);карый+N+Sg+Nom;	кара[V]: посмотреть, смотреть
.	Type1
СКОРПИУС	скорпиус+N+Sg+Nom;
:	Type2
Алар	алар+PN;	алар[PN]: они
яңа	яңа+Adj;	яңа[Adj]: новый
гына	гына+PART;
аларның	алар+PN+GEN(нЫң);	алар[PN]: они
җаннарын	җан+N+PL(ЛАр)+POSS_3(СЫ)+ACC(нЫ);	җан[N]: душа
суырдылар	суыр+V+PST_DEF(ДЫ)+3PL(ЛАр);
.	Type1
Бер	бер+Num;бер+PN;	бер[Num]: один, первый
дементор	Rus
аларның	алар+PN+GEN(нЫң);	алар[PN]: они
янына	ян+N+Sg+POSS_3(СЫ)+DIR(ГА);ян+V+REFL(Ын)+PRES(Й);янына+POST;	ян[N]: к, мимо, у, бок | ян[V]: гореть, сгореть, угрожать
очып	оч+V+ADVV_ACC(Ып);	оч[V]: лететь
төшә	төш+V+PRES(Й);	төш[V]: опускаться, опуститься
һәм	һәм+CNJ;	һәм[CNJ]: и
СКОРПИУСның	скорпиусн+N+Sg+POSS_2SG(Ың)+Nom;скорпиус+N+Sg+GEN(нЫң);
каршында	каршында+Adj;каршында+POST;
туктый	тукта+V+PRES(Й);	тукта[V]: останавливаться, остановиться, остановка
.	Type1
СНЕЙП	снейп+N+Sg+Nom;
:	Type2
Башка	баш+N+Sg+DIR(ГА);башка+Adj;башка+POST;	баш[N]: голова | башка[Adj]: другой | башка[POST]: кроме
нәрсә	нәрсә+PN;	нәрсә[PN]: что, вещь
турында	тур+N+Sg+POSS_3(СЫ)+LOC(ДА);турында+POST;	тур[N]: тур | турында[POST]: о
уйла	уйла+V+IMP_SG();	уйла[V]: думать
,	Type2
Скорпиус	скорпиус+N+Sg+Nom;
.	Type1
Фикерләреңне	фикер+N+PL(ЛАр)+POSS_2SG(Ың)+ACC(нЫ);	фикер[N]: мнение
яшер	яшер+V+IMP_SG();	яшер[V]: прятать, спрятать
.	Type1
СКОРПИУС	скорпиус+N+Sg+Nom;
:	Type2
Миңа	мин+PN+DIR(ГА);	мин[PN]: я, мой
салкын	салкын+Adj;	салкын[Adj]: холодный, холодно
.	Type1
Берни	берни+PN;
күрмим	күр+V+NEG(мА)+HOR_SG(Йм);күр+V+NEG(мА)+PRES(Й)+1SG(м);	күр[V]: видеть
.	Type1
Күңелемдә	күңел+N+Sg+POSS_1SG(Ым)+LOC(ДА);	күңел[N]: душа
томан	томан+N+Sg+Nom;	томан[N]: туман
,	Type2
алдымда	ал+N+Sg+POSS_1SG(Ым)+LOC(ДА);
да	да+PART;
томан	томан+N+Sg+Nom;	томан[N]: туман
.	Type1
СНЕЙП	снейп+N+Sg+Nom;
:	Type2
Син	син+PN;	син[PN]: ты, твой
патша	патша+N+Sg+Nom;	патша[N]: царь
,	Type2
ә	ә+PART;
мин	мин+PN;	мин[PN]: я, мой
профессор	профессор+N+Sg+Nom;	профессор[N]: профессор
.	Type1
Алар	алар+PN;	алар[PN]: они
җитди	җитди+Adj;	җитди[Adj]: серьезный
сәбәп	сәбәп+N+Sg+Nom;	сәбәп[N]: повод¹, причина
белән	белән+POST;	белән[POST]: на, с
генә	генә+PART;
бәйләнәләр	бәйлә+V+REFL(Ын)+PRES(Й)+3PL(ЛАр);бәйлән+V+PRES(Й)+3PL(ЛАр);	бәйлә[V]: связать, связывать
.	Type1
Яраткан	яра+V+CAUS(т)+PCP_PS(ГАн);яра+V+CAUS(т)+PST_INDF(ГАн);ярат+V+PCP_PS(ГАн);ярат+V+PST_INDF(ГАн);	яра[V]: годиться | ярат[V]: любить
кешеләрең	кеше+N+PL(ЛАр)+POSS_2SG(Ың)+Nom;	кеше[N]: человек
хакында	хакында+POST;	хакында[POST]: о
,	Type2
бу	бу+PN;	бу[PN]: это, здесь
адымга	адым+N+Sg+DIR(ГА);	адым[N]: шаг
ник	ник+PN;
баруың	бар+V+VN_1(у/ү/в)+POSS_2SG(Ың)+Nom;	бар[V]: идти, пойти
турында	тур+N+Sg+POSS_3(СЫ)+LOC(ДА);турында+POST;	тур[N]: тур | турында[POST]: о
уйла	уйла+V+IMP_SG();	уйла[V]: думать
.	Type1
СКОРПИУС	скорпиус+N+Sg+Nom;
:	Type2
Мин	мин+PN;	мин[PN]: я, мой
әниемне	әни+N+Sg+POSS_1SG(Ым)+ACC(нЫ);	әни[N]: мама
ишетәм	ишет+V+PRES(Й)+1SG(м);	ишет[V]: слышать, услышать
.	Type1
Мин	мин+PN;	мин[PN]: я, мой
аңа	ул+PN+DIR(ГА);	ул[PN]: он, она, оно, они, его, их
кирәк	кирәк+MOD;
,	Type2
ул	ул+N+Sg+Nom;ул+PN;	ул[N]: сын | ул[PN]: он, она, оно, они, его, их
ярдәм	ярдәм+N+Sg+Nom;	ярдәм[N]: помощь
сорый	сора+V+PRES(Й);	сора[V]: спрашивать, спросить
,	Type2
ләкин	ләкин+CNJ;
белә	бел+V+PRES(Й);	бел[V]: знать, узнать
,	Type2
мин	мин+PN;	мин[PN]: я, мой
ярдәм	ярдәм+N+Sg+Nom;	ярдәм[N]: помощь
итә	и+V+CAUS(т)+PRES(Й);ит+V+PRES(Й);	ит[V]: делать, сделать
алмыйм	ал+V+NEG(мА)+HOR_SG(Йм);ал+V+NEG(мА)+PRES(Й)+1SG(м);	ал[V]: брать, браться, взять
.	Type1
СНЕЙП	снейп+N+Sg+Nom;
:	Type2
Тыңла	тыңла+V+IMP_SG();	тыңла[V]: слушать
мине	ми+N+Sg+ACC(нЫ);мин+PN+ACC(нЫ);мин+PN+POSS_3(СЫ)+Nom;	ми[N]: мозг | мин[PN]: я, мой
,	Type2
Скорпиус	скорпиус+N+Sg+Nom;
.	Type1
Альбус	альбус+N+Sg+Nom;
турында	тур+N+Sg+POSS_3(СЫ)+LOC(ДА);турында+POST;	тур[N]: тур | турында[POST]: о
уйла	уйла+V+IMP_SG();	уйла[V]: думать
.	Type1
Син	син+PN;	син[PN]: ты, твой
патшалыгыңны	патша+N+NMLZ(лЫк)+Sg+POSS_2SG(Ың)+ACC(нЫ);	патша[N]: царь
да	да+PART;
Альбус	альбус+N+Sg+Nom;
өчен	өчен+POST;	өчен[POST]: для, за
бирер	бир+V+FUT_INDF(Ыр);бир+V+PCP_FUT(Ыр);	бир[V]: давать, дать, даваться
идең	и+V+PST_DEF(ДЫ)+2SG(ң);
бит	бит+N+Sg+Nom;бит+PART;	бит[N]: лицо, страница
,	Type2
шулаймы	шулай+PN+INT(мЫ);
?	Type1
122	Num
СКОРПИУС	скорпиус+N+Sg+Nom;
чарасыз	чара+N+ATTR_ABES(сЫз)+Sg+Nom;чара+N+Sg+2PL(сЫз);	чара[N]: средство
.	Type1
Дементор	Rus
аркасында	арка+N+Sg+POSS_3(СЫ)+LOC(ДА);аркасында+POST;	арка[N]: из-за, спина
хәлдән	хәл+N+Sg+ABL(ДАн);	хәл[N]: состояние
таюы	тай+V+VN_1(у/ү/в)+POSS_3(СЫ)+Nom;
сизелә	сиз+V+PASS(Ыл)+PRES(Й);сизел+V+PRES(Й);	сиз[V]: чуять
башлый	башла+V+PRES(Й);	башла[V]: начать, начинать, начаться, начинаться
.	Type1
Бер	бер+Num;бер+PN;	бер[Num]: один, первый
кеше	кеше+N+Sg+Nom;	кеше[N]: человек
.	Type1
Барысы	бары+PN+POSS_3(СЫ)+Nom;	бары[PN]: весь
да	да+PART;
бер	бер+Num;бер+PN;	бер[Num]: один, первый
кеше	кеше+N+Sg+Nom;	кеше[N]: человек
өчен	өчен+POST;	өчен[POST]: для, за
.	Type1
Мин	мин+PN;	мин[PN]: я, мой
Лилия	лилия+PROP+Sg+Nom;
хакына	хакына+POST;
һаррины	һаррин+N+Sg+POSS_3(СЫ)+Nom;һарри+N+Sg+ACC(нЫ);
коткарып	коткар+V+ADVV_ACC(Ып);	коткар[V]: спасать, спасти
кала	кал+V+PRES(Й);кала+N+Sg+Nom;	кал[V]: оставаться, остаться | кала[N]: город
алмадым	ал+V+NEG(мА)+PST_DEF(ДЫ)+1SG(м);	ал[V]: брать, браться, взять
.	Type1
Шуңа	шул+PN+DIR(ГА);	шул[PN]: это, так, оттуда, потом
күрә	күр+V+PRES(Й);күрә+POST;	күр[V]: видеть | күрә[POST]: ввиду, по
хәзер	хәзер+Adv;	хәзер[Adv]: сейчас, нынешний
мин	мин+PN;	мин[PN]: я, мой
ул	ул+N+Sg+Nom;ул+PN;	ул[N]: сын | ул[PN]: он, она, оно, они, его, их
ышанган	ышан+V+PCP_PS(ГАн);ышан+V+PST_INDF(ГАн);	ышан[V]: верить, поверить
нәрсәгә	нәрсә+PN+DIR(ГА);	нәрсә[PN]: что, вещь
бар	бар+MOD;бар+N+Sg+Nom;бар+PN;бар+V+IMP_SG();	бар[N]: бар | бар[V]: идти, пойти
булганымны	бул+V+PCP_PS(ГАн)+POSS_1SG(Ым)+ACC(нЫ);	бул[V]: быть, случиться
фида	фида+N+Sg+Nom;
кылам	кыл+V+PRES(Й)+1SG(м);	кыл[V]: делать, сделать
.	Type1
һәм	һәм+CNJ;	һәм[CNJ]: и
мин	мин+PN;	мин[PN]: я, мой
моны	бу+PN+ACC(нЫ);	бу[PN]: это, здесь
булдырам	бул+V+CAUS(ДЫр)+PRES(Й)+1SG(м);булдыр+V+PRES(Й)+1SG(м);	бул[V]: быть, случиться | булдыр[V]: создавать, создать, справиться
,	Type2
моңа	моңа+PN;
шулкадәр	шулкадәр+Adv;
бирелгәнгә	бир+V+PASS(Ыл)+PCP_PS(ГАн)+DIR(ГА);бирел+V+PCP_PS(ГАн)+DIR(ГА);	бир[V]: давать, дать, даваться
,	Type2
бәлки	бәлки+CNJ;	бәлки[CNJ]: а
,	Type2
үзем	үз+PN+POSS_1SG(Ым)+Nom;	үз[PN]: сам
дә	дә+PART;
ышана	ышан+V+PRES(Й);	ышан[V]: верить, поверить
башлаганмындыр	башла+V+PCP_PS(ГАн)+1SG(мЫн)+PROB(ДЫр);башла+V+PST_INDF(ГАн)+1SG(мЫн)+PROB(ДЫр);	башла[V]: начать, начинать, начаться, начинаться
.	Type1
СКОРПИУС	скорпиус+N+Sg+Nom;
СНЕЙПка	снейп+N+Sg+DIR(ГА);
елмая	елмай+V+PRES(Й);	елмай[V]: улыбаться, улыбнуться
.	Type1
Ул	ул+N+Sg+Nom;ул+PN;	ул[N]: сын | ул[PN]: он, она, оно, они, его, их
ышанычлы	ышаныч+N+ATTR_MUN(лЫ);	ышаныч[N]: уверенность
адым	адым+N+Sg+Nom;	адым[N]: шаг
белән	белән+POST;	белән[POST]: на, с
дементордан	дементор+N+Sg+ABL(ДАн);
читкә	чит+Adj+Sg+DIR(ГА);чит+N+Sg+DIR(ГА);	чит[Adj]: чужой
атлый	атла+V+PRES(Й);	атла[V]: шагать, шагнуть
.	Type1
СКОРПИУС	скорпиус+N+Sg+Nom;
:	Type2
Дөнья	дөнья+N+Sg+Nom;	дөнья[N]: мир¹
үзгәрә	үзгәр+V+PRES(Й);	үзгәр[V]: измениться, изменяться
,	Type2
һәм	һәм+CNJ;	һәм[CNJ]: и
без	без+N+Sg+Nom;без+PN;	без[PN]: мы, наш
дә	дә+PART;
аның	ул+PN+GEN(нЫң);	ул[PN]: он, она, оно, они, его, их
белән	белән+POST;	белән[POST]: на, с
бергә	бер+Num+DIR(ГА);бер+PN+DIR(ГА);бергә+Adv;	бер[Num]: один, первый | бергә[Adv]: вместе
үзгәрәбез	үзгәр+V+PRES(Й)+1PL(бЫз);	үзгәр[V]: измениться, изменяться
.	Type1
Мин	мин+PN;	мин[PN]: я, мой
бу	бу+PN;	бу[PN]: это, здесь
дөньяда	дөнья+N+Sg+LOC(ДА);	дөнья[N]: мир¹
яхшырак	яхшы+Adj+COMP(рАк)+Sg+Nom;яхшы+Adv+COMP(рАк)+Sg+Nom;	яхшы[Adj]: хороший, лучший, хорошо, лучше | яхшы[Adv]: хорошо, лучше
.	Type1
Ләкин	ләкин+CNJ;
дөньясы	дөнья+N+Sg+POSS_3(СЫ)+Nom;	дөнья[N]: мир¹
яхшырак	яхшы+Adj+COMP(рАк)+Sg+Nom;яхшы+Adv+COMP(рАк)+Sg+Nom;	яхшы[Adj]: хороший, лучший, хорошо, лучше | яхшы[Adv]: хорошо, лучше
түгел	түгел+PART;
.	Type1
Миңа	мин+PN+DIR(ГА);	мин[PN]: я, мой
бу	бу+PN;	бу[PN]: это, здесь
кирәкми	кирәк+V+NEG(мА)+PRES(Й);
.	Type1
Кинәт	кинәт+Adv;
кенә	кенә+PART;
аларның	алар+PN+GEN(нЫң);	алар[PN]: они
каршында	каршында+Adj;каршында+POST;
ДОЛОРЕС	Rus
АМБРИДЖ	амбридж+N+Sg+Nom;
килеп	кил+V+ADVV_ACC(Ып);	кил[V]: идти
чыга	чык+V+PRES(Й);	чык[V]: выйти, выходить
.	Type1
ДОЛОРЕС	Rus
АМБРИДЖ	амбридж+N+Sg+Nom;
:	Type2
Профессор	профессор+N+Sg+Nom;	профессор[N]: профессор
Снейп	снейп+N+Sg+Nom;
!	Type1
СНЕЙП	снейп+N+Sg+Nom;
:	Type2
Профессор	профессор+N+Sg+Nom;	профессор[N]: профессор
Амбридж	амбридж+N+Sg+Nom;
.	Type1
ДОЛОРЕС	Rus
АМБРИДЖ	амбридж+N+Sg+Nom;
:	Type2
Ишеттегезме	ишет+V+CAUS(т)+IMP_PL(ЫгЫз)+INT(мЫ);ишет+V+PST_DEF(ДЫ)+2PL(гЫз)+INT(мЫ);	ишет[V]: слышать, услышать
яңалыкларны	яңа+Adj+NMLZ(лЫк)+PL(ЛАр)+ACC(нЫ);яңа+Adj+PSBL(лЫк)+PL(ЛАр)+ACC(нЫ);	яңа[Adj]: новый
?	Type1
Без	без+N+Sg+Nom;без+PN;	без[PN]: мы, наш
яңа	яңа+Adj;	яңа[Adj]: новый
гына	гына+PART;
теге	теге+PN;	теге[PN]: тот, там
хыянәтче	хыянәт+N+PROF(чЫ)+Sg+Nom;	хыянәт[N]: измена
Шакшыкан	шакшыкан+N+Sg+Nom;
һермиона	һермиона+N+Sg+Nom;
Грейнджерны	грейнджерн+N+Sg+POSS_3(СЫ)+Nom;грейнджер+N+Sg+ACC(нЫ);
тоттык	тот+V+PST_DEF(ДЫ)+1PL(к);	тот[V]: держать
.	Type1
Ул	ул+N+Sg+Nom;ул+PN;	ул[N]: сын | ул[PN]: он, она, оно, они, его, их
монда	бу+PN+LOC(ДА);монда+Adv;	бу[PN]: это, здесь
гына	гына+PART;
булган	бул+V+PCP_PS(ГАн);бул+V+PST_INDF(ГАн);	бул[V]: быть, случиться
.	Type1
СНЕЙП	снейп+N+Sg+Nom;
:	Type2
Кеше	кеше+N+Sg+Nom;	кеше[N]: человек
ышанмаслык	ышан+V+PCP_FUT(мАс)+NMLZ(лЫк)+Sg+Nom;ышан+V+PCP_FUT(мАс)+PSBL(лЫк);	ышан[V]: верить, поверить
!	Type1
АМБРИДЖ	амбридж+N+Sg+Nom;
СНЕЙПка	снейп+N+Sg+DIR(ГА);
текәлеп	текә+V+PASS(Ыл)+ADVV_ACC(Ып);текәл+V+ADVV_ACC(Ып);	текәл[V]: уставиться
карый	кара+V+PRES(Й);карый+N+Sg+Nom;	кара[V]: посмотреть, смотреть
.	Type1
Ул	ул+N+Sg+Nom;ул+PN;	ул[N]: сын | ул[PN]: он, она, оно, они, его, их
да	да+PART;
аңа	ул+PN+DIR(ГА);	ул[PN]: он, она, оно, они, его, их
карый	кара+V+PRES(Й);карый+N+Sg+Nom;	кара[V]: посмотреть, смотреть
.	Type1
ДОЛОРЕС	Rus
АМБРИДЖ	амбридж+N+Sg+Nom;
:	Type2
Сезнең	сез+PN+GEN(нЫң);	сез[PN]: вы, ваш
белән	белән+POST;	белән[POST]: на, с
.	Type1
Грейнджер	грейнджер+N+Sg+Nom;
сезнең	сез+PN+GEN(нЫң);	сез[PN]: вы, ваш
белән	белән+POST;	белән[POST]: на, с
бергә	бер+Num+DIR(ГА);бер+PN+DIR(ГА);бергә+Adv;	бер[Num]: один, первый | бергә[Adv]: вместе
булган	бул+V+PCP_PS(ГАн);бул+V+PST_INDF(ГАн);	бул[V]: быть, случиться
.	Type1
СНЕЙП	снейп+N+Sg+Nom;
:	Type2
Минем	мин+PN+GEN(нЫң);	мин[PN]: я, мой
белән	белән+POST;	белән[POST]: на, с
?	Type1
Ялгышасыз	ялгыш+V+PRES(Й)+2PL(сЫз);
.	Type1
ДОЛОРЕС	Rus
АМБРИДЖ	амбридж+N+Sg+Nom;
:	Type2
Сез	сез+PN;	сез[PN]: вы, ваш
һәм	һәм+CNJ;	һәм[CNJ]: и
Скорпиус	скорпиус+N+Sg+Nom;
Малфой	малфой+N+Sg+Nom;
белән	белән+POST;	белән[POST]: на, с
.	Type1
Мине	ми+N+Sg+ACC(нЫ);мин+PN+ACC(нЫ);мин+PN+POSS_3(СЫ)+Nom;	ми[N]: мозг | мин[PN]: я, мой
торган	тор+V+PCP_PS(ГАн);тор+V+PST_INDF(ГАн);	тор[V]: вставать, встать, стоять
саен	саен+POST;сай+Adj+Sg+POSS_3(СЫ)+ACC(нЫ);
ныграк	нык+Adj+COMP(рАк)+Sg+Nom;	нык[Adj]: крепкий, крепко
борчый	борчы+V+PRES(Й);	борчы[V]: беспокоить, обеспокоить
торган	тор+V+PCP_PS(ГАн);тор+V+PST_INDF(ГАн);	тор[V]: вставать, встать, стоять
студент	студент+N+Sg+Nom;
белән	белән+POST;	белән[POST]: на, с
.	Type1
СКОРПИУС	скорпиус+N+Sg+Nom;
:	Type2
Хуш…	Error
СНЕЙП	снейп+N+Sg+Nom;
:	Type2
Долорес	Rus
,	Type2
без	без+N+Sg+Nom;без+PN;	без[PN]: мы, наш
класска	класс+N+Sg+DIR(ГА);	класс[N]: класс
соңга	соң+N+Sg+DIR(ГА);соңга+Adv;	соң[N]: конец
калабыз	кал+V+PRES(Й)+1PL(бЫз);кала+N+Sg+1PL(бЫз);кала+N+Sg+POSS_1PL(ЫбЫз)+Nom;	кал[V]: оставаться, остаться | кала[N]: город
,	Type2
безне	без+PN+ACC(нЫ);	без[PN]: мы, наш
гафу	гафу+INTRJ;
итеп…	Error
ДОЛОРЕС	Rus
АМБРИДЖ	амбридж+N+Sg+Nom;
:	Type2
әгәр	әгәр+CNJ;
сез	сез+PN;	сез[PN]: вы, ваш
дәрескә	дәрес+N+Sg+DIR(ГА);	дәрес[N]: занятие, урок
соңарсагыз	соңар+V+COND(сА)+2PL(гЫз);
,	Type2
ник	ник+PN;
мәктәпкә	мәктәп+N+Sg+DIR(ГА);	мәктәп[N]: школа, школьный
таба	таба+N+Sg+Nom;таба+POST;тап+V+PRES(Й);	таба[N]: сковорода | таба[POST]: к | тап[V]: найти, находить
атламыйсыз	атла+V+NEG(мА)+PRES(Й)+2PL(сЫз);	атла[V]: шагать, шагнуть
?	Type1
Нәрсәгә	нәрсә+PN+DIR(ГА);	нәрсә[PN]: что, вещь
күлгә	күл+N+Sg+DIR(ГА);	күл[N]: озеро
барасыз	бар+V+PRES(Й)+2PL(сЫз);	бар[V]: идти, пойти
?	Type1
Бер	бер+Num;бер+PN;	бер[Num]: один, первый
мизгел	мизгел+N+Sg+Nom;	мизгел[N]: пора
саф	саф+Adj;	саф[Adj]: чистый, чисто
тынлык	тын+N+NMLZ(лЫк)+Nom;
.	Type1
Аннан	аннан+PN;ул+PN+ABL(ДАн);	ул[PN]: он, она, оно, они, его, их
СНЕЙП	снейп+N+Sg+Nom;
чиктән	чик+N+Sg+ABL(ДАн);	чик[N]: граница
тыш	тыш+N+Sg+Nom;тыш+POST;	тыш[N]: наружность, улица | тыш[POST]: кроме
көтелмәгән	көт+V+PASS(Ыл)+NEG(мА)+PCP_PS(ГАн);көт+V+PASS(Ыл)+NEG(мА)+PST_INDF(ГАн);көтел+V+NEG(мА)+PCP_PS(ГАн);көтел+V+NEG(мА)+PST_INDF(ГАн);	көт[V]: ждать, подождать
адымга	адым+N+Sg+DIR(ГА);	адым[N]: шаг
бара	бар+V+PRES(Й);	бар[V]: идти, пойти
–	Type2
ул	ул+N+Sg+Nom;ул+PN;	ул[N]: сын | ул[PN]: он, она, оно, они, его, их
елмая	елмай+V+PRES(Й);	елмай[V]: улыбаться, улыбнуться
.	Type1
СНЕЙП	снейп+N+Sg+Nom;
:	Type2
Кайчаннан	кайчан+PN+ABL(ДАн);
бирле	бирле+POST;	бирле[POST]: с
шикләнәсез	шиклән+V+PRES(Й)+2PL(сЫз);
инде	инде+PART;
?	Type1
АМБРИДЖ	амбридж+N+Sg+Nom;
җир	җир+N+Sg+Nom;	җир[N]: земля, земной
өстенә	өс+N+Sg+POSS_3(СЫ)+DIR(ГА);өстенә+POST;
күтәрелә	күтәр+V+PASS(Ыл)+PRES(Й);күтәрел+V+PRES(Й);	күтәр[V]: поднимать, поднять | күтәрел[V]: подниматься, подняться
.	Type1
Ул	ул+N+Sg+Nom;ул+PN;	ул[N]: сын | ул[PN]: он, она, оно, они, его, их
кулларын	кул+N+PL(ЛАр)+POSS_3(СЫ)+ACC(нЫ);	кул[N]: рука
өскә	өс+N+Sg+DIR(ГА);
күтәрә	күтәр+V+PRES(Й);	күтәр[V]: поднимать, поднять
,	Type2
алар	алар+PN;	алар[PN]: они
Кара	кара+Adj;кара+N+Sg+Nom;кара+V+IMP_SG();	кара[Adj]: чёрный | кара[N]: чернила | кара[V]: посмотреть, смотреть
Магия–	Error
Сихер	сихер+N+Sg+Nom;	сихер[N]: колдовство
белән	белән+POST;	белән[POST]: на, с
тулы	тулы+Adj;	тулы[Adj]: полный, полно
.	Type1
Ул	ул+N+Sg+Nom;ул+PN;	ул[N]: сын | ул[PN]: он, она, оно, они, его, их
таягын	таяк+N+Sg+POSS_3(СЫ)+ACC(нЫ);	таяк[N]: палка
күтәрә	күтәр+V+PRES(Й);	күтәр[V]: поднимать, поднять
.	Type1
ДОЛОРЕС	Rus
АМБРИДЖ	амбридж+N+Sg+Nom;
:	Type2
Еллар	ел+N+PL(ЛАр)+Nom;	ел[N]: год²
буена	буена+POST;буй+N+Sg+POSS_3(СЫ)+DIR(ГА);буй+PROP+POSS_3(СЫ)+DIR(ГА);	буена[POST]: в течение, по | буй[N]: длина, рост
.	Type1
Мин	мин+PN;	мин[PN]: я, мой
моны	бу+PN+ACC(нЫ);	бу[PN]: это, здесь
иртәрәк	иртә+Adv+COMP(рАк)+Sg+Nom;	иртә[Adv]: раньше
аңларга	аңла+V+INF_1(ЫргА);	аңла[V]: понимать, понять
тиеш	ти+V+RECP(Ыш)+IMP_SG();ти+V+VN_2(Ыш)+Nom;тиеш+MOD;
идем	и+V+PST_DEF(ДЫ)+1SG(м);
.	Type1
СНЕЙП	снейп+N+Sg+Nom;
таягын	таяк+N+Sg+POSS_3(СЫ)+ACC(нЫ);	таяк[N]: палка
кулына	кул+N+Sg+POSS_3(СЫ)+DIR(ГА);	кул[N]: рука
ала	ал+V+PRES(Й);ала+Adj;	ал[V]: брать, браться, взять | ала[Adj]: пегий
,	Type2
ул	ул+N+Sg+Nom;ул+PN;	ул[N]: сын | ул[PN]: он, она, оно, они, его, их
өлгеррәк	өлгер+Adj+COMP(рАк)+Sg+Nom;
булып	бул+V+ADVV_ACC(Ып);	бул[V]: быть, случиться
чыга	чык+V+PRES(Й);	чык[V]: выйти, выходить
.	Type1
СНЕЙП	снейп+N+Sg+Nom;
:	Type2
Депульсо	депульсо+N+Sg+Nom;
!	Type1
123	Num
АМБРИДЖ	амбридж+N+Sg+Nom;
һавада	һава+N+Sg+LOC(ДА);	һава[N]: воздухь¹, погода, воздушный
очып	оч+V+ADVV_ACC(Ып);	оч[V]: лететь
китә	ки+V+CAUS(т)+PRES(Й);кит+V+PRES(Й);	ки[V]: одеть | кит[V]: уйти, уходить
.	Type1
Бәхете	бәхет+N+Sg+POSS_3(СЫ)+Nom;	бәхет[N]: счастье
инде	инде+PART;
,	Type2
ул	ул+N+Sg+Nom;ул+PN;	ул[N]: сын | ул[PN]: он, она, оно, они, его, их
артык	артык+Adj;	артык[Adj]: лишний
таза	таза+Adj;	таза[Adj]: здоровый, толстый, чистый, здорово, чисто
иде	и+V+PST_DEF(ДЫ);
.	Type1
Хәзер	хәзер+Adv;	хәзер[Adv]: сейчас, нынешний
артка	арт+Adj+Sg+DIR(ГА);
юл	юл+N+Sg+Nom;	юл[N]: дорога, путь, строка, строчка
юк	юк+MOD;
.	Type1
Боларның	бу+PN+PL(ЛАр)+GEN(нЫң);	бу[PN]: это, здесь
өстендә	өс+N+Sg+POSS_3(СЫ)+LOC(ДА);өстен+Adj+Sg+LOC(ДА);өстендә+POST;	өстен[Adj]: господствующий, превосходить
күк	күк+Adj;күк+N+Sg+Nom;күк+POST;	күк[Adj]: голубой, синий | күк[N]: небо | күк[POST]: как
йөзе	йөз+N+Sg+POSS_3(СЫ)+Nom;йөз+Num+POSS_3(СЫ)+Nom;	йөз[N]: лицо | йөз[Num]: сто, сотый
караңгырак	караңгы+Adj+COMP(рАк)+Sg+Nom;	караңгы[Adj]: тёмный, темно
була	бул+V+PRES(Й);	бул[V]: быть, случиться
башлый	башла+V+PRES(Й);	башла[V]: начать, начинать, начаться, начинаться
.	Type1
Экспекто	экспекто+N+Sg+Nom;
Патронум	патронум+N+Sg+Nom;
!	Type1
СНЕЙП	снейп+N+Sg+Nom;
Патронус	патронус+N+Sg+Nom;
чыгара	чыгар+V+PRES(Й);	чыгар[V]: вывести, выводить
,	Type2
бу	бу+PN;	бу[PN]: это, здесь
–	Type2
искиткеч	искиткеч+Adv;	искиткеч[Adv]: удивительно
гүзәл	гүзәл+Adj;	гүзәл[Adj]: замечательный, прекрасный, замечательно, прекрасно
кыяфәтле	кыяфәт+N+ATTR_MUN(лЫ);	кыяфәт[N]: вид
ак	ак+Adj;ак+V+IMP_SG();	ак[Adj]: белый
нәфис	нәфис+Adj;	нәфис[Adj]: изящный
болан	болан+N+Sg+Nom;
.	Type1
СКОРПИУС	скорпиус+N+Sg+Nom;
:	Type2
Болан	болан+N+Sg+Nom;
?	Type1
Лилиянең	лилия+PROP+GEN(нЫң);
патронусы	патронус+N+Sg+POSS_3(СЫ)+Nom;патрону+N+Sg+POSS_3(СЫ)+Nom;
.	Type1
СНЕЙП	снейп+N+Sg+Nom;
:	Type2
Сәер	сәер+Adj;	сәер[Adj]: странный, странно
,	Type2
шулай	шулай+PN;
бит	бит+N+Sg+Nom;бит+PART;	бит[N]: лицо, страница
?	Type1
Минем	мин+PN+GEN(нЫң);	мин[PN]: я, мой
күңел	күңел+N+Sg+Nom;	күңел[N]: душа
шундый	шундый+Adj;
инде	инде+PART;
.	Type1
Аларның	алар+PN+GEN(нЫң);	алар[PN]: они
өстендә	өс+N+Sg+POSS_3(СЫ)+LOC(ДА);өстен+Adj+Sg+LOC(ДА);өстендә+POST;	өстен[Adj]: господствующий, превосходить
дементорлар	дементор+N+PL(ЛАр)+Nom;
пәйда	пәй+N+Sg+Nom+PART(ДА);пәй+N+Sg+LOC(ДА);
була	бул+V+PRES(Й);	бул[V]: быть, случиться
.	Type1
СНЕЙП	снейп+N+Sg+Nom;
моның	бу+PN+GEN(нЫң);	бу[PN]: это, здесь
нәрсәгә	нәрсә+PN+DIR(ГА);	нәрсә[PN]: что, вещь
илтәчәген	илтәчәген+N+Sg+Nom;
аңлый	аңла+V+PRES(Й);	аңла[V]: понимать, понять
.	Type1
Сиңа	син+PN+DIR(ГА);	син[PN]: ты, твой
йөгерергә	йөгер+V+INF_1(ЫргА);	йөгер[V]: бегать
кирәк	кирәк+MOD;
.	Type1
Мин	мин+PN;	мин[PN]: я, мой
аларны	алар+PN+ACC(нЫ);	алар[PN]: они
булдыра	бул+V+CAUS(ДЫр)+PRES(Й);булдыр+V+PRES(Й);	бул[V]: быть, случиться | булдыр[V]: создавать, создать, справиться
алганча	ал+V+PCP_PS(ГАн)+EQU(чА);	ал[V]: брать, браться, взять
тоткарлармын	тоткар+Adj+PL(ЛАр)+Nom+1SG(мЫн);тоткарла+V+FUT_INDF(Ыр)+1SG(мЫн);тоткарла+V+PCP_FUT(Ыр)+1SG(мЫн);	тоткарла[V]: задержать, задерживать
.	Type1
СКОРПИУС	скорпиус+N+Sg+Nom;
:	Type2
Караңгылыкта	караңгы+Adj+NMLZ(лЫк)+Sg+LOC(ДА);караңгы+Adj+PSBL(лЫк)+LOC(ДА);	караңгы[Adj]: тёмный, темно
минем	мин+PN+GEN(нЫң);	мин[PN]: я, мой
яктылыгым	якты+Adj+NMLZ(лЫк)+Sg+POSS_1SG(Ым)+Nom;якты+N+NMLZ(лЫк)+Sg+POSS_1SG(Ым)+Nom;	якты[Adj]: светлый, светло
булган	бул+V+PCP_PS(ГАн);бул+V+PST_INDF(ГАн);	бул[V]: быть, случиться
өчен	өчен+POST;	өчен[POST]: для, за
рәхмәт	рәхмәт+INTRJ;рәхмәт+N+Sg+Nom;	рәхмәт[INTRJ]: спасибо | рәхмәт[N]: благодарность
сезгә	сез+PN+DIR(ГА);	сез[PN]: вы, ваш
.	Type1
СНЕЙП	снейп+N+Sg+Nom;
аңа	ул+PN+DIR(ГА);	ул[PN]: он, она, оно, они, его, их
карый	кара+V+PRES(Й);карый+N+Sg+Nom;	кара[V]: посмотреть, смотреть
,	Type2
ул	ул+N+Sg+Nom;ул+PN;	ул[N]: сын | ул[PN]: он, она, оно, они, его, их
чын	чын+Adj;	чын[Adj]: настоящий
каһарман	каһарман+N+Sg+Nom;	каһарман[N]: герой
,	Type2
йомшак	йомшак+Adj;	йомшак[Adj]: мягкий, мягко
кына	кына+PART;
елмая	елмай+V+PRES(Й);	елмай[V]: улыбаться, улыбнуться
.	Type1
СНЕЙП	снейп+N+Sg+Nom;
:	Type2
Альбуска	альбус+N+Sg+DIR(ГА);
,	Type2
Альбус	альбус+N+Sg+Nom;
Северуска	северус+N+Sg+DIR(ГА);
,	Type2
әйт	әйт+V+IMP_SG();	әйт[V]: говорить, сказать
,	Type2
аның	ул+PN+GEN(нЫң);	ул[PN]: он, она, оно, они, его, их
минем	мин+PN+GEN(нЫң);	мин[PN]: я, мой
адашым	адаш+N+Sg+POSS_1SG(Ым)+Nom;
булуы	бул+V+VN_1(у/ү/в)+POSS_3(СЫ)+Nom;	бул[V]: быть, случиться
белән	белән+POST;	белән[POST]: на, с
горурланам	горурлан+V+PRES(Й)+1SG(м);
.	Type1
ә	ә+PART;
хәзер	хәзер+Adv;	хәзер[Adv]: сейчас, нынешний
бар	бар+MOD;бар+N+Sg+Nom;бар+PN;бар+V+IMP_SG();	бар[N]: бар | бар[V]: идти, пойти
.	Type1
Йөгер	йөгер+V+IMP_SG();	йөгер[V]: бегать
.	Type1
Нәфис	нәфис+Adj;	нәфис[Adj]: изящный
болан	болан+N+Sg+Nom;
СКОРПИУСка	скорпиус+N+Sg+DIR(ГА);
борылып	бор+V+PASS(Ыл)+ADVV_ACC(Ып);борыл+V+ADVV_ACC(Ып);	бор[V]: повернуть, поворачивать
карый	кара+V+PRES(Й);карый+N+Sg+Nom;	кара[V]: посмотреть, смотреть
һәм	һәм+CNJ;	һәм[CNJ]: и
йөгереп	йөгер+V+ADVV_ACC(Ып);	йөгер[V]: бегать
китә	ки+V+CAUS(т)+PRES(Й);кит+V+PRES(Й);	ки[V]: одеть | кит[V]: уйти, уходить
.	Type1
СКОРПИУС	скорпиус+N+Sg+Nom;
уйлап	уйла+V+ADVV_ACC(Ып);	уйла[V]: думать
тора	тор+V+PRES(Й);	тор[V]: вставать, встать, стоять
да	да+PART;
нәфис	нәфис+Adj;	нәфис[Adj]: изящный
болан	болан+N+Sg+Nom;
артыннан	арт+Adj+Sg+POSS_3(СЫ)+ABL(ДАн);артыннан+POST;
йөгерә	йөгер+V+PRES(Й);	йөгер[V]: бегать
,	Type2
аның	ул+PN+GEN(нЫң);	ул[PN]: он, она, оно, они, его, их
тирәсендә	тирә+Adj+Sg+POSS_3(СЫ)+LOC(ДА);тирәсендә+POST;
дөнья	дөнья+N+Sg+Nom;	дөнья[N]: мир¹
куркынычрак	куркыныч+Adj+COMP(рАк)+Sg+Nom;	куркыныч[Adj]: опасный, опасно
була	бул+V+PRES(Й);	бул[V]: быть, случиться
бара	бар+V+PRES(Й);	бар[V]: идти, пойти
.	Type1
Бер	бер+Num;бер+PN;	бер[Num]: один, первый
якта	як+N+Sg+LOC(ДА);як+V+CAUS(т)+PRES(Й);	як[N]: сторона | як[V]: сжечь
йөрәкне	йөрәк+N+Sg+ACC(нЫ);	йөрәк[N]: сердце
ярырлык	яр+V+PCP_FUT(Ыр)+NMLZ(лЫк)+Sg+Nom;яр+V+PCP_FUT(Ыр)+PSBL(лЫк);
кычкыру	кычкыр+V+VN_1(у/ү/в)+Nom;	кычкыр[V]: крикнуть, кричать
ишетелә	ишет+V+PASS(Ыл)+PRES(Й);ишетел+V+PRES(Й);	ишет[V]: слышать, услышать
.	Type1
Ул	ул+N+Sg+Nom;ул+PN;	ул[N]: сын | ул[PN]: он, она, оно, они, его, их
күлне	күл+N+Sg+ACC(нЫ);	күл[N]: озеро
күрә	күр+V+PRES(Й);күрә+POST;	күр[V]: видеть | күрә[POST]: ввиду, по
һәм	һәм+CNJ;	һәм[CNJ]: и
шунда	шул+PN+LOC(ДА);	шул[PN]: это, так, оттуда, потом
керә	кер+V+PRES(Й);	кер[V]: войти, входить
.	Type1
СНЕЙП	снейп+N+Sg+Nom;
әзерләнә	әзерлә+V+REFL(Ын)+PRES(Й);әзерлән+V+PRES(Й);	әзерлә[V]: готовить, приготовить | әзерлән[V]: готовиться
.	Type1
СНЕЙПны	снейпн+N+Sg+POSS_3(СЫ)+Nom;снейп+N+Sg+ACC(нЫ);
бик	бик+Adv;	бик[Adv]: очень
каты	кат+N+Sg+POSS_3(СЫ)+Nom;каты+Adj;	кат[N]: слой, этаж | каты[Adj]: жёсткий, крепкий, жёстко, крепко
итеп	ит+V+ADVV_ACC(Ып);	ит[V]: делать, сделать
җиргә	җир+N+Sg+DIR(ГА);	җир[N]: земля, земной
атып	ат+V+ADVV_ACC(Ып);	ат[V]: стрелять
бәрәләр	бәр+V+PRES(Й)+3PL(ЛАр);
,	Type2
аннары	аннары+PN;
һавага	һава+N+Sg+DIR(ГА);	һава[N]: воздухь¹, погода, воздушный
ыргыталар	ыргы+V+CAUS(т)+PRES(Й)+3PL(ЛАр);ыргыт+V+PRES(Й)+3PL(ЛАр);	ыргыт[V]: бросать, бросить
,	Type2
аның	ул+PN+GEN(нЫң);	ул[PN]: он, она, оно, они, его, их
җаны	җан+N+Sg+POSS_3(СЫ)+Nom;	җан[N]: душа
чыккан	чык+V+PCP_PS(ГАн);чык+V+PST_INDF(ГАн);	чык[V]: выйти, выходить
инде	инде+PART;
.	Type1
Бу	бу+PN;	бу[PN]: это, здесь
вакытта	вакыт+N+Sg+LOC(ДА);	вакыт[N]: время, пора
кычкырган	кычкыр+V+PCP_PS(ГАн);кычкыр+V+PST_INDF(ГАн);	кычкыр[V]: крикнуть, кричать
тавышлар	тавыш+N+PL(ЛАр)+Nom;тавышла+V+FUT_INDF(Ыр);тавышла+V+PCP_FUT(Ыр);	тавыш[N]: голос, звук, крик, шум
күбәйгән	күбәй+V+PCP_PS(ГАн);күбәй+V+PST_INDF(ГАн);
кебек	кебек+POST;	кебек[POST]: как
тоела	тоел+V+PRES(Й);той+V+PASS(Ыл)+PRES(Й);
.	Type1
Нәфис	нәфис+Adj;	нәфис[Adj]: изящный
болан	болан+N+Sg+Nom;
нәфис	нәфис+Adj;	нәфис[Adj]: изящный
күзләре	күз+N+PL(ЛАр)+POSS_3(СЫ)+Nom;	күз[N]: глаз
белән	белән+POST;	белән[POST]: на, с
борылып	бор+V+PASS(Ыл)+ADVV_ACC(Ып);борыл+V+ADVV_ACC(Ып);	бор[V]: повернуть, поворачивать
карый	кара+V+PRES(Й);карый+N+Sg+Nom;	кара[V]: посмотреть, смотреть
һәм	һәм+CNJ;	һәм[CNJ]: и
юкка	юкка+Adv;
чыга	чык+V+PRES(Й);	чык[V]: выйти, выходить
.	Type1
Гөрселдәгән	гөрселдә+V+PCP_PS(ГАн);гөрселдә+V+PST_INDF(ГАн);
тавыш	тавыш+N+Sg+Nom;	тавыш[N]: голос, звук, крик, шум
һәм	һәм+CNJ;	һәм[CNJ]: и
яктылык	якты+Adj+NMLZ(лЫк)+Sg+Nom;якты+Adj+PSBL(лЫк);якты+N+NMLZ(лЫк)+Sg+Nom;якты+N+PSBL(лЫк);	якты[Adj]: светлый, светло
.	Type1
Аннары	аннары+PN;
тынычлык	тыныч+Adj+NMLZ(лЫк)+Sg+Nom;тыныч+Adj+PSBL(лЫк);	тыныч[Adj]: мирный, спокойный, мирно, спокойно
.	Type1
Тынычлык	тыныч+Adj+NMLZ(лЫк)+Sg+Nom;тыныч+Adj+PSBL(лЫк);	тыныч[Adj]: мирный, спокойный, мирно, спокойно
арта	ар+V+CAUS(т)+PRES(Й);арт+V+PRES(Й);	арт[V]: увеличиваться, увеличиться
бара	бар+V+PRES(Й);	бар[V]: идти, пойти
.	Type1
һаман	һаман+Adv;	һаман[Adv]: всегда, всё время
тып-тын	тып-тын+Adv;
,	Type2
бар	бар+MOD;бар+N+Sg+Nom;бар+PN;бар+V+IMP_SG();	бар[N]: бар | бар[V]: идти, пойти
да	да+PART;
имин	имин+Adj;	имин[Adj]: невредимый
,	Type2
гаҗәеп	гаҗәеп+Adj;
тынычлык	тыныч+Adj+NMLZ(лЫк)+Sg+Nom;тыныч+Adj+PSBL(лЫк);	тыныч[Adj]: мирный, спокойный, мирно, спокойно
.	Type1
Аннан	аннан+PN;ул+PN+ABL(ДАн);	ул[PN]: он, она, оно, они, его, их
СКОРПИУС	скорпиус+N+Sg+Nom;
су	су+N+Sg+Nom;	су[N]: вода
өстенә	өс+N+Sg+POSS_3(СЫ)+DIR(ГА);өстенә+POST;
калкып	калк+V+ADVV_ACC(Ып);
чыга	чык+V+PRES(Й);	чык[V]: выйти, выходить
.	Type1
Тирән	тирән+Adj;	тирән[Adj]: глубокий, глубоко
итеп	ит+V+ADVV_ACC(Ып);	ит[V]: делать, сделать
сулыш	сул+V+RECP(Ыш)+IMP_SG();сул+V+VN_2(Ыш)+Nom;сулыш+N+Sg+Nom;	сулыш[N]: дыхание
ала	ал+V+PRES(Й);ала+Adj;	ал[V]: брать, браться, взять | ала[Adj]: пегий
.	Type1
Тирә	тирә+Adj;
Error	ягына;
ягын+V+PRES(Й);як+N+Sg+POSS_3(СЫ)+DIR(ГА);як+V+REFL(Ын)+PRES(Й);	карана;
кара+V+REFL(Ын)+PRES(Й);каран+V+PRES(Й);	.;
Тирән	тирән+Adj;	тирән[Adj]: глубокий, глубоко
сулый	сула+V+PRES(Й);	сула[V]: дышать
,	Type2
паникага	паника+N+Sg+DIR(ГА);
бирелеп	бир+V+PASS(Ыл)+ADVV_ACC(Ып);бирел+V+ADVV_ACC(Ып);	бир[V]: давать, дать, даваться
сулый	сула+V+PRES(Й);	сула[V]: дышать
.	Type1
Күк	күк+Adj;күк+N+Sg+Nom;күк+POST;	күк[Adj]: голубой, синий | күк[N]: небо | күк[POST]: как
йөзенә	йөз+N+Sg+POSS_3(СЫ)+DIR(ГА);йөз+Num+POSS_3(СЫ)+DIR(ГА);йөз+V+REFL(Ын)+PRES(Й);	йөз[N]: лицо | йөз[Num]: сто, сотый | йөз[V]: плавать
карый	кара+V+PRES(Й);карый+N+Sg+Nom;	кара[V]: посмотреть, смотреть
.	Type1
Күк	күк+Adj;күк+N+Sg+Nom;күк+POST;	күк[Adj]: голубой, синий | күк[N]: небо | күк[POST]: как
йөзе	йөз+N+Sg+POSS_3(СЫ)+Nom;йөз+Num+POSS_3(СЫ)+Nom;	йөз[N]: лицо | йөз[Num]: сто, сотый
ап-ачык	ап-ачык+Adj;
күренә	күр+V+REFL(Ын)+PRES(Й);күрен+V+PRES(Й);	күр[V]: видеть
,	Type2
ул	ул+N+Sg+Nom;ул+PN;	ул[N]: сын | ул[PN]: он, она, оно, они, его, их
хәзер	хәзер+Adv;	хәзер[Adv]: сейчас, нынешний
зәңгәррәк	зәңгәр+Adj+COMP(рАк)+Sg+Nom;	зәңгәр[Adj]: голубой, синий
.	Type1
Аннары	аннары+PN;
аның	ул+PN+GEN(нЫң);	ул[PN]: он, она, оно, они, его, их
артыннан	арт+Adj+Sg+POSS_3(СЫ)+ABL(ДАн);артыннан+POST;
АЛЬБУС	альбус+N+Sg+Nom;
калкып	калк+V+ADVV_ACC(Ып);
чыга	чык+V+PRES(Й);	чык[V]: выйти, выходить
.	Type1
Тынлык	тын+N+NMLZ(лЫк)+Nom;
.	Type1
СКОРПИУС	скорпиус+N+Sg+Nom;
,	Type2
ышанып	ышан+V+ADVV_ACC(Ып);	ышан[V]: верить, поверить
бетә	бет+V+PRES(Й);	бет[V]: кончаться, кончиться
алмыйча	ал+V+NEG(мА)+ADVV_NEG(ЙчА);	ал[V]: брать, браться, взять
,	Type2
АЛЬБУСка	альбус+N+Sg+DIR(ГА);
карап	кара+V+ADVV_ACC(Ып);	кара[V]: посмотреть, смотреть
тик	тик+CNJ;	тик[CNJ]: но
тора	тор+V+PRES(Й);	тор[V]: вставать, встать, стоять
.	Type1
Икесе	ике+Num+POSS_3(СЫ)+Nom;	ике[Num]: два, оба, второй
дә	дә+PART;
сулыш	сул+V+RECP(Ыш)+IMP_SG();сул+V+VN_2(Ыш)+Nom;сулыш+N+Sg+Nom;	сулыш[N]: дыхание
ала	ал+V+PRES(Й);ала+Adj;	ал[V]: брать, браться, взять | ала[Adj]: пегий
.	Type1
124	Num
АЛЬБУС	альбус+N+Sg+Nom;
:	Type2
Оһһо	оһһо+N+Sg+Nom;
!	Type1
СКОРИУС	скориус+N+Sg+Nom;
:	Type2
Альбус	альбус+N+Sg+Nom;
!	Type1
АЛЬБУС	альбус+N+Sg+Nom;
:	Type2
Шундый	шундый+Adj;
якын	якын+Adj;якын+Adv;якын+POST;	якын[Adj]: близкий, близко, ближе | якын[Adv]: близко, ближе | якын[POST]: около
иде	и+V+PST_DEF(ДЫ);
!	Type1
Син	син+PN;	син[PN]: ты, твой
Тритонны	тритон+N+Sg+ACC(нЫ);
күрдеңме	күр+V+PST_DEF(ДЫ)+2SG(ң)+INT(мЫ);	күр[V]: видеть
?	Type1
Теге	теге+PN;	теге[PN]: тот, там
егетне	егет+N+Sg+ACC(нЫ);	егет[N]: молодец, парень
һәм	һәм+CNJ;	һәм[CNJ]: и
теге	теге+PN;	теге[PN]: тот, там
нәрсәне…	Error
Оһ	оһ+N+Sg+Nom;
!	Type1
СКОРПИУС	скорпиус+N+Sg+Nom;
:	Type2
Бу	бу+PN;	бу[PN]: это, здесь
син	син+PN;	син[PN]: ты, твой
.	Type1
АЛЬБУС	альбус+N+Sg+Nom;
:	Type2
Шулай	шулай+PN;
да	да+PART;
бу	бу+PN;	бу[PN]: это, здесь
сәер	сәер+Adj;	сәер[Adj]: странный, странно
булды	бул+V+PST_DEF(ДЫ);	бул[V]: быть, случиться
,	Type2
мин	мин+PN;	мин[PN]: я, мой
Седрикның	седрикн+N+Sg+POSS_2SG(Ың)+Nom;седрик+N+Sg+GEN(нЫң);
үсә	үс+V+PRES(Й);	үс[V]: вырасти, расти
башлаганын	башла+V+PCP_PS(ГАн)+POSS_3(СЫ)+ACC(нЫ);	башла[V]: начать, начинать, начаться, начинаться
күрдем	күр+V+PST_DEF(ДЫ)+1SG(м);	күр[V]: видеть
дип	ди+V+ADVV_ACC(Ып);	ди[V]: говорить, сказать
уйлаган	уйла+V+PCP_PS(ГАн);уйла+V+PST_INDF(ГАн);	уйла[V]: думать
идем	и+V+PST_DEF(ДЫ)+1SG(м);
,	Type2
әмма	әмма+CNJ;	әмма[CNJ]: но
аннан	аннан+PN;ул+PN+ABL(ДАн);	ул[PN]: он, она, оно, они, его, их
ул	ул+N+Sg+Nom;ул+PN;	ул[N]: сын | ул[PN]: он, она, оно, они, его, их
яңадан	яңа+Adj+Sg+ABL(ДАн);	яңа[Adj]: новый
кечерәя	кечерәй+V+PRES(Й);
башлады	башла+V+PST_DEF(ДЫ);	башла[V]: начать, начинать, начаться, начинаться
,	Type2
һәм	һәм+CNJ;	һәм[CNJ]: и
мин	мин+PN;	мин[PN]: я, мой
сиңа	син+PN+DIR(ГА);	син[PN]: ты, твой
карадым	кара+V+PST_DEF(ДЫ)+1SG(м);	кара[V]: посмотреть, смотреть
,	Type2
һәм	һәм+CNJ;	һәм[CNJ]: и
син	син+PN;	син[PN]: ты, твой
таягыңны	таяк+N+Sg+POSS_2SG(Ың)+ACC(нЫ);	таяк[N]: палка
тоткан	тот+V+PCP_PS(ГАн);тот+V+PST_INDF(ГАн);	тот[V]: держать
нидең…	Error
СКОРПИУС	скорпиус+N+Sg+Nom;
:	Type2
Сине	син+PN+ACC(нЫ);	син[PN]: ты, твой
яңадан	яңа+Adj+Sg+ABL(ДАн);	яңа[Adj]: новый
күрү	күр+V+VN_1(у/ү/в)+Nom;	күр[V]: видеть
ничек	ничек+PN;
яхшы	яхшы+Adj;яхшы+Adv;	яхшы[Adj]: хороший, лучший, хорошо, лучше | яхшы[Adv]: хорошо, лучше
булуын	бул+V+VN_1(у/ү/в)+POSS_3(СЫ)+ACC(нЫ);	бул[V]: быть, случиться
күз	күз+N+Sg+Nom;	күз[N]: глаз
алдына	ал+N+Sg+POSS_3(СЫ)+DIR(ГА);алдына+POST;
да	да+PART;
китерә	китер+V+PRES(Й);	китер[V]: привести, приводить
алмыйсың	ал+V+NEG(мА)+OBL(ЙсЫ)+POSS_2SG(Ың)+Nom;ал+V+NEG(мА)+PRES(Й)+2SG(сЫң);	ал[V]: брать, браться, взять
.	Type1
АЛЬБУС	альбус+N+Sg+Nom;
:	Type2
Син	син+PN;	син[PN]: ты, твой
мине	ми+N+Sg+ACC(нЫ);мин+PN+ACC(нЫ);мин+PN+POSS_3(СЫ)+Nom;	ми[N]: мозг | мин[PN]: я, мой
ике	ике+Num;	ике[Num]: два, оба, второй
минут	минут+N+Sg+Nom;	минут[N]: минута
элек	элек+Adv;элек+POST;	элек[Adv]: раньше, бывший | элек[POST]: раньше
кенә	кенә+PART;
күрдең	күр+V+PST_DEF(ДЫ)+2SG(ң);	күр[V]: видеть
.	Type1
СКОРПИУС	скорпиус+N+Sg+Nom;
АЛЬБУСны	альбусн+N+Sg+POSS_3(СЫ)+Nom;альбус+N+Sg+ACC(нЫ);
суда	су+N+Sg+LOC(ДА);	су[N]: вода
кочаклап	кочак+N+DISTR(лАп);кочакла+V+ADVV_ACC(Ып);	кочак[N]: объятие | кочакла[V]: обнимать, обнять
ала	ал+V+PRES(Й);ала+Adj;	ал[V]: брать, браться, взять | ала[Adj]: пегий
,	Type2
суда	су+N+Sg+LOC(ДА);	су[N]: вода
бу	бу+PN;	бу[PN]: это, здесь
авыр	авыр+Adj;авыр+V+IMP_SG();ау+V+FUT_INDF(Ыр);ау+V+PCP_FUT(Ыр);	авыр[Adj]: тяжелый, тяжело | авыр[V]: болеть, заболеть | ау[V]: падать, упасть
.	Type1
СКОРПИУС	скорпиус+N+Sg+Nom;
:	Type2
Шуннан	шул+PN+ABL(ДАн);	шул[PN]: это, так, оттуда, потом
соң	соң+Adv;соң+N+Sg+Nom;соң+PART;соң+POST;	соң[Adv]: же, поздно, последний | соң[N]: конец | соң[POST]: после
күп	күп+Adj;	күп[Adj]: много
сулар	су+N+PL(ЛАр)+Nom;сула+V+FUT_INDF(Ыр);сула+V+PCP_FUT(Ыр);	су[N]: вода | сула[V]: дышать
акты	ак+V+PST_DEF(ДЫ);акт+N+Sg+POSS_3(СЫ)+Nom;	акт[N]: акт
.	Type1
АЛЬБУС	альбус+N+Sg+Nom;
:	Type2
Саграк	саграк+N+Sg+Nom;
.	Type1
Батырасың	батыр+V+OBL(ЙсЫ)+POSS_2SG(Ың)+Nom;батыр+V+PRES(Й)+2SG(сЫң);
хәзер	хәзер+Adv;	хәзер[Adv]: сейчас, нынешний
.	Type1
Нәрсә	нәрсә+PN;	нәрсә[PN]: что, вещь
кидең	ки+V+PST_DEF(ДЫ)+2SG(ң);	ки[V]: одеть
син	син+PN;	син[PN]: ты, твой
?	Type1
СКОРПИУС	скорпиус+N+Sg+Nom;
:	Type2
Мин	мин+PN;	мин[PN]: я, мой
нәрсә	нәрсә+PN;	нәрсә[PN]: что, вещь
кидем	ки+V+PST_DEF(ДЫ)+1SG(м);	ки[V]: одеть
?	Type1
(	Type3
Ул	ул+N+Sg+Nom;ул+PN;	ул[N]: сын | ул[PN]: он, она, оно, они, его, их
киемен	кием+N+Sg+POSS_3(СЫ)+ACC(нЫ);кий+N+Sg+POSS_3(СЫ)+Nom+1SG(мЫн);	кием[N]: одежда
салып	сал+V+ADVV_ACC(Ып);	сал[V]: класть, положить
ата	ат+V+PRES(Й);ата+N+Sg+Nom;ата+V+IMP_SG();	ат[V]: стрелять | ата[N]: отец, отчий | ата[V]: назвать, называть, называться
)	Type3
.	Type1
ә	ә+PART;
син	син+PN;	син[PN]: ты, твой
нәрсә	нәрсә+PN;	нәрсә[PN]: что, вещь
кигәнсең	ки+V+PCP_PS(ГАн)+2SG(сЫң);ки+V+PST_INDF(ГАн)+2SG(сЫң);	ки[V]: одеть
?	Type1
әйе	әйе+MOD;
!	Type1
Син	син+PN;	син[PN]: ты, твой
Слизеринда	слизерин+N+Sg+Nom+PART(ДА);слизерин+N+Sg+LOC(ДА);
.	Type1
АЛЬБУС	альбус+N+Sg+Nom;
:	Type2
Барып	бар+V+ADVV_ACC(Ып);	бар[V]: идти, пойти
чыктымы	чык+V+PST_DEF(ДЫ)+INT(мЫ);	чык[V]: выйти, выходить
?	Type1
Без	без+N+Sg+Nom;без+PN;	без[PN]: мы, наш
булдырдыкмы	бул+V+CAUS(ДЫр)+PST_DEF(ДЫ)+1PL(к)+INT(мЫ);булдыр+V+PST_DEF(ДЫ)+1PL(к)+INT(мЫ);	бул[V]: быть, случиться | булдыр[V]: создавать, создать, справиться
?	Type1
СКОРПИУС	скорпиус+N+Sg+Nom;
:	Type2
Юк	юк+MOD;
.	Type1
һәм	һәм+CNJ;	һәм[CNJ]: и
бу	бу+PN;	бу[PN]: это, здесь
искиткеч	искиткеч+Adv;	искиткеч[Adv]: удивительно
.	Type1
АЛЬБУС	альбус+N+Sg+Nom;
аңа	ул+PN+DIR(ГА);	ул[PN]: он, она, оно, они, его, их
карый	кара+V+PRES(Й);карый+N+Sg+Nom;	кара[V]: посмотреть, смотреть
,	Type2
ышана	ышан+V+PRES(Й);	ышан[V]: верить, поверить
алмый	ал+V+NEG(мА)+PRES(Й);	ал[V]: брать, браться, взять
.	Type1
АЛЬБУС	альбус+N+Sg+Nom;
?	Type1
Нәрсә	нәрсә+PN;	нәрсә[PN]: что, вещь
?	Type1
Без	без+N+Sg+Nom;без+PN;	без[PN]: мы, наш
җиңелдек	җиң+V+PASS(Ыл)+PST_DEF(ДЫ)+1PL(к);җиңел+V+PST_DEF(ДЫ)+1PL(к);	җиң[V]: победить
.	Type1
СКОРПИУС	скорпиус+N+Sg+Nom;
:	Type2
әйе	әйе+MOD;
.	Type1
әйе	әйе+MOD;
!	Type1
һәм	һәм+CNJ;	һәм[CNJ]: и
бу	бу+PN;	бу[PN]: это, здесь
искиткеч	искиткеч+Adv;	искиткеч[Adv]: удивительно
!	Type1
Ул	ул+N+Sg+Nom;ул+PN;	ул[N]: сын | ул[PN]: он, она, оно, они, его, их
суда	су+N+Sg+LOC(ДА);	су[N]: вода
чәбәләшә	чәбәләшә+N+Sg+Nom;
.	Type1
АЛЬБУС	альбус+N+Sg+Nom;
ярга	яр+N+Sg+DIR(ГА);	яр[N]: берег
таба	таба+N+Sg+Nom;таба+POST;тап+V+PRES(Й);	таба[N]: сковорода | таба[POST]: к | тап[V]: найти, находить
йөзә	йөз+V+PRES(Й);	йөз[V]: плавать
.	Type1
АЛЬБУС	альбус+N+Sg+Nom;
:	Type2
Скорпиус	скорпиус+N+Sg+Nom;
.	Type1
Син	син+PN;	син[PN]: ты, твой
тагын	тагын+Adv;	тагын[Adv]: ещё, опять, снова
күп	күп+Adj;	күп[Adj]: много
итеп	ит+V+ADVV_ACC(Ып);	ит[V]: делать, сделать
кәнфит	кәнфит+N+Sg+Nom;
ашадыңмы	аша+V+PST_DEF(ДЫ)+2SG(ң)+INT(мЫ);	аша[V]: есть, кушать
?	Type1
СКОРПИУС	скорпиус+N+Sg+Nom;
:	Type2
Аһа	аһа+N+Sg+Nom;
,	Type2
булды	бул+V+PST_DEF(ДЫ);	бул[V]: быть, случиться
,	Type2
күрдеңме	күр+V+PST_DEF(ДЫ)+2SG(ң)+INT(мЫ);	күр[V]: видеть
,	Type2
тагын	тагын+Adv;	тагын[Adv]: ещё, опять, снова
синең	син+PN+GEN(нЫң);	син[PN]: ты, твой
коры	коры+Adj;	коры[Adj]: сухой, сухо
шаяртуларың	шаяр+V+CAUS(т)+VN_1(у/ү/в)+PL(ЛАр)+POSS_2SG(Ың)+Nom;
–	Type2
бу	бу+PN;	бу[PN]: это, здесь
чын	чын+Adj;	чын[Adj]: настоящий
Альбус	альбус+N+Sg+Nom;
!	Type1
Яратам	яра+V+CAUS(т)+HOR_SG(Йм);яра+V+CAUS(т)+PRES(Й)+1SG(м);ярат+V+PRES(Й)+1SG(м);	яра[V]: годиться | ярат[V]: любить
шул	шул+PART;шул+PN;	шул[PN]: это, так, оттуда, потом
мәзәкләреңне	мәзәк+N+PL(ЛАр)+POSS_2SG(Ың)+ACC(нЫ);	мәзәк[N]: анекдот, шутка
.	Type1
АЛЬБУС	альбус+N+Sg+Nom;
:	Type2
Хәзер	хәзер+Adv;	хәзер[Adv]: сейчас, нынешний
мин	мин+PN;	мин[PN]: я, мой
борчыла	борчы+V+PASS(Ыл)+PRES(Й);борчыл+V+PRES(Й);	борчы[V]: беспокоить, обеспокоить | борчыл[V]: беспокоиться
башлыйм…	Error
һАРРИ	һарри+N+Sg+Nom;
керә	кер+V+PRES(Й);	кер[V]: войти, входить
һәм	һәм+CNJ;	һәм[CNJ]: и
суга	су+N+Sg+DIR(ГА);сук+V+PRES(Й);	су[N]: вода | сук[V]: бить, побить
таба	таба+N+Sg+Nom;таба+POST;тап+V+PRES(Й);	таба[N]: сковорода | таба[POST]: к | тап[V]: найти, находить
йөгерә	йөгер+V+PRES(Й);	йөгер[V]: бегать
.	Type1
Аның	ул+PN+GEN(нЫң);	ул[PN]: он, она, оно, они, его, их
артыннан	арт+Adj+Sg+POSS_3(СЫ)+ABL(ДАн);артыннан+POST;
ДРАКО	драко+N+Sg+Nom;
,	Type2
ДЖИННИ	джинни+N+Sg+Nom;
һәм	һәм+CNJ;	һәм[CNJ]: и
ПРОФЕССОР	профессор+N+Sg+Nom;	профессор[N]: профессор
МАКГОНАГАЛЛ	макгонагалл+N+Sg+Nom;
ияргән	ияр+V+PCP_PS(ГАн);ияр+V+PST_INDF(ГАн);	ияр[V]: следовать
.	Type1
һАРРИ	һарри+N+Sg+Nom;
:	Type2
Альбус	альбус+N+Sg+Nom;
.	Type1
Альбус	альбус+N+Sg+Nom;
.	Type1
Син	син+PN;	син[PN]: ты, твой
тәртиптәме	тәртип+N+Sg+LOC(ДА)+INT(мЫ);	тәртип[N]: порядок, распорядок
?	Type1
СКОРПИУС	скорпиус+N+Sg+Nom;
(	Type3
галәмәт	галәмәт+Adj;
нык	нык+Adj;	нык[Adj]: крепкий, крепко
шатланып	шатлан+V+ADVV_ACC(Ып);	шатлан[V]: обрадоваться, радоваться
)	Type3
:	Type2
һарри	һарри+N+Sg+Nom;
!	Type1
Бу	бу+PN;	бу[PN]: это, здесь
һарри	һарри+N+Sg+Nom;
Поттер	Rus
!	Type1
һәм	һәм+CNJ;	һәм[CNJ]: и
Джинни	джинни+N+Sg+Nom;
.	Type1
һәм	һәм+CNJ;	һәм[CNJ]: и
Профессор	профессор+N+Sg+Nom;	профессор[N]: профессор
МакГонагал	макгонагал+N+Sg+Nom;
.	Type1
һәм	һәм+CNJ;	һәм[CNJ]: и
әти	әти+N+Sg+Nom;	әти[N]: отец, папа
.	Type1
Минем	мин+PN+GEN(нЫң);	мин[PN]: я, мой
әтием	әти+N+Sg+POSS_1SG(Ым)+Nom;	әти[N]: отец, папа
.	Type1
Сәлам	сәлам+INTRJ;сәлам+N+Sg+Nom;
.	Type1
әти	әти+N+Sg+Nom;	әти[N]: отец, папа
.	Type1
125	Num
ДРАКО	драко+N+Sg+Nom;
:	Type2
Сәлам	сәлам+INTRJ;сәлам+N+Sg+Nom;
,	Type2
Скорпиус	скорпиус+N+Sg+Nom;
.	Type1
АЛЬБУС	альбус+N+Sg+Nom;
:	Type2
Сез	сез+PN;	сез[PN]: вы, ваш
барыгыз	бар+N+Sg+POSS_2PL(ЫгЫз)+Nom;бар+PN+POSS_2PL(ЫгЫз)+Nom;бар+V+IMP_PL(ЫгЫз);бары+PN+POSS_2PL(ЫгЫз)+Nom;барыгыз+N+Sg+Nom;	бар[N]: бар | бар[V]: идти, пойти | бары[PN]: весь
да	да+PART;
монда	бу+PN+LOC(ДА);монда+Adv;	бу[PN]: это, здесь
.	Type1
ДЖИННИ	джинни+N+Sg+Nom;
:	Type2
Миртл	миртл+N+Sg+Nom;
безгә	без+PN+DIR(ГА);	без[PN]: мы, наш
барын	бар+N+Sg+POSS_3(СЫ)+ACC(нЫ);бар+PN+POSS_3(СЫ)+ACC(нЫ);бар+V+REFL(Ын)+IMP_SG();	бар[N]: бар | бар[V]: идти, пойти
да	да+PART;
сөйләде	сөйлә+V+PST_DEF(ДЫ);	сөйлә[V]: говорить, рассказывать
.	Type1
АЛЬБУС	альбус+N+Sg+Nom;
:	Type2
Нәрсә	нәрсә+PN;	нәрсә[PN]: что, вещь
булды	бул+V+PST_DEF(ДЫ);	бул[V]: быть, случиться
?	Type1
ПРОФЕССОР	профессор+N+Sg+Nom;	профессор[N]: профессор
МАКГОНАГАЛЛ	макгонагалл+N+Sg+Nom;
:	Type2
Монда	бу+PN+LOC(ДА);монда+Adv;	бу[PN]: это, здесь
сез	сез+PN;	сез[PN]: вы, ваш
генә	генә+PART;
вакыт	вакыт+N+Sg+Nom;	вакыт[N]: время, пора
аша	аш+V+PRES(Й);аша+POST;аша+V+IMP_SG();	аша[POST]: через | аша[V]: есть, кушать
сәяхәттән	сәяхәт+N+Sg+ABL(ДАн);	сәяхәт[N]: путешествие
кайттыгыз	кайт+V+PST_DEF(ДЫ)+2PL(гЫз);	кайт[V]: возвратиться, возвращаться, возвращение
.	Type1
Шулай	шулай+PN;
булгач	бул+V+ADVV_ANT(ГАч);	бул[V]: быть, случиться
,	Type2
ник	ник+PN;
бездән	без+N+Sg+ABL(ДАн);без+PN+ABL(ДАн);	без[PN]: мы, наш
сорыйсыз	сора+V+PRES(Й)+2PL(сЫз);	сора[V]: спрашивать, спросить
?	Type1
үзегез	үз+PN+POSS_2PL(ЫгЫз)+Nom;	үз[PN]: сам
сөйләгез	сөйлә+V+IMP_PL(ЫгЫз);	сөйлә[V]: говорить, рассказывать
.	Type1
СКОРПИУС	скорпиус+N+Sg+Nom;
шунда	шул+PN+LOC(ДА);	шул[PN]: это, так, оттуда, потом
ук	ук+N+Sg+Nom;ук+PART;	ук[N]: стрела
аларның	алар+PN+GEN(нЫң);	алар[PN]: они
ниләр	ни+PN+PL(ЛАр)+Nom;	ни[PN]: что
белүен	бел+V+VN_1(у/ү/в)+POSS_3(СЫ)+ACC(нЫ);	бел[V]: знать, узнать
аңлый	аңла+V+PRES(Й);	аңла[V]: понимать, понять
.	Type1
СКОРПИУС	скорпиус+N+Sg+Nom;
:	Type2
Аһ	аһ+INTRJ;
,	Type2
юк	юк+MOD;
.	Type1
Ни	ни+CNJ;ни+PART;ни+PN;	ни[CNJ]: ни | ни[PN]: что
бәла	бәла+N+Sg+Nom;	бәла[N]: беда
.	Type1
Кайда	кай+PN+LOC(ДА);кайда+PN;	кайда[PN]: где
ул	ул+N+Sg+Nom;ул+PN;	ул[N]: сын | ул[PN]: он, она, оно, они, его, их
?	Type1
АЛЬБУС	альбус+N+Sg+Nom;
:	Type2
Кайдан	кай+PN+ABL(ДАн);кайдан+Adv;кайдан+PN;
кайттык	кайт+V+PST_DEF(ДЫ)+1PL(к);	кайт[V]: возвратиться, возвращаться, возвращение
?	Type1
СКОРПИУС	скорпиус+N+Sg+Nom;
:	Type2
Югалттым	югал+V+CAUS(т)+PST_DEF(ДЫ)+1SG(м);югалт+V+PST_DEF(ДЫ)+1SG(м);	югалт[V]: потерять, терять
бугай	бугай+PART;
!	Type1
Мин	мин+PN;	мин[PN]: я, мой
Вакыт-күчергечне	вакыт-күчергечн+N+Sg+POSS_3(СЫ)+Nom;вакыт-күчергеч+N+Sg+ACC(нЫ);
югалттым	югал+V+CAUS(т)+PST_DEF(ДЫ)+1SG(м);югалт+V+PST_DEF(ДЫ)+1SG(м);	югалт[V]: потерять, терять
.	Type1
АЛЬБУС	альбус+N+Sg+Nom;
(	Type3
СКОРПИУСка	скорпиус+N+Sg+DIR(ГА);
бик	бик+Adv;	бик[Adv]: очень
ачуланып	ачулан+V+ADVV_ACC(Ып);	ачулан[V]: ругать
карап	кара+V+ADVV_ACC(Ып);	кара[V]: посмотреть, смотреть
)	Type3
:	Type2
Нәрсәне	нәрсә+PN+ACC(нЫ);	нәрсә[PN]: что, вещь
югалттың	югал+V+CAUS(т)+PST_DEF(ДЫ)+2SG(ң);югалт+V+PST_DEF(ДЫ)+2SG(ң);	югалт[V]: потерять, терять
?	Type1
һАРРИ	һарри+N+Sg+Nom;
:	Type2
Альбус	альбус+N+Sg+Nom;
,	Type2
кыланыр	кылан+V+FUT_INDF(Ыр);кылан+V+PCP_FUT(Ыр);
вакытың	вакыт+N+Sg+POSS_2SG(Ың)+Nom;	вакыт[N]: время, пора
узды	уз+V+PST_DEF(ДЫ);	уз[V]: пройти, проходить
.	Type1
.	Type1
ПРОФЕССОР	профессор+N+Sg+Nom;	профессор[N]: профессор
МАКГОНАГАЛЛ	макгонагалл+N+Sg+Nom;
:	Type2
Күп	күп+Adj;	күп[Adj]: много
әйберне	әйбер+N+Sg+ACC(нЫ);	әйбер[N]: вещь
аңлатасыгыз	аңла+V+CAUS(т)+OBL(ЙсЫ)+POSS_2PL(ЫгЫз)+Nom;аңлат+V+OBL(ЙсЫ)+POSS_2PL(ЫгЫз)+Nom;	аңла[V]: понимать, понять | аңлат[V]: объяснить, объяснять
булачак	бул+V+FUT_DEF(АчАк);бул+V+PCP_FUT(АчАк);	бул[V]: быть, случиться
бугай	бугай+PART;
.	Type1
өЧЕНЧЕ	өч+Num+NUM_ORD(ЫнчЫ);	өч[Num]: три, третий
ПәРДә	пәрдә+N+Sg+Nom;
,	Type2
УНЫНЧЫ	ун+Num+NUM_ORD(ЫнчЫ);	ун[Num]: десять, десятый
КүРЕНЕШ	күр+V+REFL(Ын)+RECP(Ыш)+IMP_SG();күр+V+REFL(Ын)+VN_2(Ыш)+Nom;күрен+V+RECP(Ыш)+IMP_SG();күрен+V+VN_2(Ыш)+Nom;күренеш+N+Sg+Nom;	күр[V]: видеть | күренеш[N]: вид, явление
һОГВАРТС	һогвартс+N+Sg+Nom;
,	Type2
ДИРЕКТОР	директор+N+Sg+Nom;	директор[N]: директор
БүЛМәСЕ	бүлмә+N+Sg+POSS_3(СЫ)+Nom;	бүлмә[N]: комната
ДРАКО	драко+N+Sg+Nom;
,	Type2
ДЖИННИ	джинни+N+Sg+Nom;
һәм	һәм+CNJ;	һәм[CNJ]: и
һАРРИ	һарри+N+Sg+Nom;
барын	бар+N+Sg+POSS_3(СЫ)+ACC(нЫ);бар+PN+POSS_3(СЫ)+ACC(нЫ);бар+V+REFL(Ын)+IMP_SG();	бар[N]: бар | бар[V]: идти, пойти
да	да+PART;
таныган	таны+V+PCP_PS(ГАн);таны+V+PST_INDF(ГАн);	таны[V]: признавать, признать
һәм	һәм+CNJ;	һәм[CNJ]: и
үкенгән	үкен+V+PCP_PS(ГАн);үкен+V+PST_INDF(ГАн);
кыяфәтле	кыяфәт+N+ATTR_MUN(лЫ);	кыяфәт[N]: вид
СКОРПИУС	скорпиус+N+Sg+Nom;
белән	белән+POST;	белән[POST]: на, с
АЛЬБУСның	альбусн+N+Sg+POSS_2SG(Ың)+Nom;альбус+N+Sg+GEN(нЫң);
яннарында	ян+N+PL(ЛАр)+POSS_3(СЫ)+LOC(ДА);	ян[N]: к, мимо, у, бок
басып	бас+V+ADVV_ACC(Ып);	бас[V]: вставать, встать
торалар	тор+V+PRES(Й)+3PL(ЛАр);тора+N+PL(ЛАр)+Nom;	тор[V]: вставать, встать, стоять
.	Type1
ПРОФЕССОР	профессор+N+Sg+Nom;	профессор[N]: профессор
МАКГОНАГАЛЛ	макгонагалл+N+Sg+Nom;
ярсып	ярсы+V+ADVV_ACC(Ып);
чыккан	чык+V+PCP_PS(ГАн);чык+V+PST_INDF(ГАн);	чык[V]: выйти, выходить
.	Type1
ПРОФЕССОР	профессор+N+Sg+Nom;	профессор[N]: профессор
МАКГОНАГАЛЛ	макгонагалл+N+Sg+Nom;
:	Type2
Йә	йә+CNJ;йә+INTRJ;
,	Type2
әйдәгез	әйдә+V+IMP_PL(ЫгЫз);
,	Type2
ачыклап	ачык+Adj+DISTR(лАп);ачыкла+V+ADVV_ACC(Ып);	ачык[Adj]: открыто | ачыкла[V]: выяснить, выяснять
бетерик	бетер+V+HOR_PL(Йк);	бетер[V]: заканчивать, кончать, кончить
:	Type2
сез	сез+PN;	сез[PN]: вы, ваш
канунсыз	канун+N+ATTR_ABES(сЫз)+Sg+Nom;канун+N+Sg+2PL(сЫз);	канун[N]: закон, канон
рәвештә	рәвеш+N+Sg+LOC(ДА);	рәвеш[N]: образ¹
,	Type2
һогвартс-Экспресстан	һогвартс-экспресс+N+Sg+ABL(ДАн);
чыгып	чык+V+ADVV_ACC(Ып);	чык[V]: выйти, выходить
сикердегез	сикер+V+PST_DEF(ДЫ)+2PL(гЫз);	сикер[V]: прыгать, прыгнуть
,	Type2
Тылсым	тылсым+N+Sg+Nom;
министрлыгына	министрлык+N+Sg+POSS_3(СЫ)+DIR(ГА);	министрлык[N]: министерство
канунсыз	канун+N+ATTR_ABES(сЫз)+Sg+Nom;канун+N+Sg+2PL(сЫз);	канун[N]: закон, канон
рәвештә	рәвеш+N+Sg+LOC(ДА);	рәвеш[N]: образ¹
кердегез	кер+V+PST_DEF(ДЫ)+2PL(гЫз);	кер[V]: войти, входить
һәм	һәм+CNJ;	һәм[CNJ]: и
аннан	аннан+PN;ул+PN+ABL(ДАн);	ул[PN]: он, она, оно, они, его, их
әйбер	әйбер+N+Sg+Nom;	әйбер[N]: вещь
урладыгыз	урла+V+PST_DEF(ДЫ)+2PL(гЫз);	урла[V]: украсть
,	Type2
сезгә	сез+PN+DIR(ГА);	сез[PN]: вы, ваш
вакытны	вакыт+N+Sg+ACC(нЫ);	вакыт[N]: время, пора
үзгәртергә	үзгәр+V+CAUS(т)+INF_1(ЫргА);үзгәрт+V+INF_1(ЫргА);	үзгәр[V]: измениться, изменяться | үзгәрт[V]: изменить, изменять
ярый	яра+V+PRES(Й);ярый+MOD;	яра[V]: годиться
дип	ди+V+ADVV_ACC(Ып);	ди[V]: говорить, сказать
карар	кара+V+FUT_INDF(Ыр);кара+V+PCP_FUT(Ыр);карар+N+Sg+Nom;	кара[V]: посмотреть, смотреть | карар[N]: постановление
кылдыгыз	кыл+V+PST_DEF(ДЫ)+2PL(гЫз);	кыл[V]: делать, сделать
,	Type2
нәтиҗәдә	нәтиҗә+N+Sg+LOC(ДА);нәтиҗәдә+MOD;	нәтиҗә[N]: итог
ике	ике+Num;	ике[Num]: два, оба, второй
кешене	кеше+N+Sg+ACC(нЫ);	кеше[N]: человек
юк	юк+MOD;
иттегез…	Error
АЛЬБУС	альбус+N+Sg+Nom;
:	Type2
Мин	мин+PN;	мин[PN]: я, мой
килешәм	кил+V+RECP(Ыш)+PRES(Й)+1SG(м);килеш+V+PRES(Й)+1SG(м);	кил[V]: идти | килеш[V]: согласиться, соглашаться
,	Type2
бу	бу+PN;	бу[PN]: это, здесь
начар	начар+Adj;	начар[Adj]: плохой, плохо
яңгырый…	Error
ПРОФЕССОР	профессор+N+Sg+Nom;	профессор[N]: профессор
МАКГОНАГАЛЛ	макгонагалл+N+Sg+Nom;
:	Type2
һуго	һуго+N+Sg+Nom;
һәм	һәм+CNJ;	һәм[CNJ]: и
Роза	роза+N+Sg+Nom;
Грейнджер-Уизли	грейнджер-уизли+N+Sg+Nom;
юкка	юкка+Adv;
чыкканга	чык+V+PCP_PS(ГАн)+DIR(ГА);	чык[V]: выйти, выходить
җавап	җавап+N+Sg+Nom;	җавап[N]: ответ
итеп	ит+V+ADVV_ACC(Ып);	ит[V]: делать, сделать
,	Type2
сез	сез+PN;	сез[PN]: вы, ваш
кире	кире+Adj;кире+Adv;	кире[Adj]: обратный, упрямый, обратно | кире[Adv]: обратно
вакытны	вакыт+N+Sg+ACC(нЫ);	вакыт[N]: время, пора
үзгәртергә	үзгәр+V+CAUS(т)+INF_1(ЫргА);үзгәрт+V+INF_1(ЫргА);	үзгәр[V]: измениться, изменяться | үзгәрт[V]: изменить, изменять
булдыгыз	бул+V+PST_DEF(ДЫ)+2PL(гЫз);	бул[V]: быть, случиться
,	Type2
һәм	һәм+CNJ;	һәм[CNJ]: и
бу	бу+PN;	бу[PN]: это, здесь
юлы	юл+N+Sg+POSS_3(СЫ)+Nom;	юл[N]: дорога, путь, строка, строчка
ике	ике+Num;	ике[Num]: два, оба, второй
кешегә	кеше+N+Sg+DIR(ГА);	кеше[N]: человек
алмашка	алмаш+Adj+Sg+DIR(ГА);алмаш+N+Sg+DIR(ГА);
меңләгән	меңләгән+Adj;
кешене	кеше+N+Sg+ACC(нЫ);	кеше[N]: человек
югалттыгыз	югал+V+CAUS(т)+PST_DEF(ДЫ)+2PL(гЫз);югалт+V+PST_DEF(ДЫ)+2PL(гЫз);	югалт[V]: потерять, терять
,	Type2
һәм	һәм+CNJ;	һәм[CNJ]: и
синең	син+PN+GEN(нЫң);	син[PN]: ты, твой
әтиеңне	әти+N+Sg+POSS_2SG(Ың)+ACC(нЫ);	әти[N]: отец, папа
үтердегез	үтер+V+PST_DEF(ДЫ)+2PL(гЫз);	үтер[V]: убивать, убить
,	Type2
шулай	шулай+PN;
итеп	ит+V+ADVV_ACC(Ып);	ит[V]: делать, сделать
,	Type2
дөньяда	дөнья+N+Sg+LOC(ДА);	дөнья[N]: мир¹
кайчан	кайчан+Adv;кайчан+PN;	кайчан[Adv]: когда
да	да+PART;
булса	бул+V+COND(сА);	бул[V]: быть, случиться
яшәгән	яшә+V+PCP_PS(ГАн);яшә+V+PST_INDF(ГАн);	яшә[V]: жить, прожить
иң	иң+N+Sg+Nom;иң+PART;иң+V+IMP_SG();
начар	начар+Adj;	начар[Adj]: плохой, плохо
тылсымчыны	тылсым+N+PROF(чЫ)+Sg+ACC(нЫ);
кайтардыгыз	кайтар+V+PST_DEF(ДЫ)+2PL(гЫз);	кайтар[V]: возвращение
һәм	һәм+CNJ;	һәм[CNJ]: и
Сихер	сихер+N+Sg+Nom;	сихер[N]: колдовство
дөньясының	дөнья+N+Sg+POSS_3(СЫ)+GEN(нЫң);	дөнья[N]: мир¹
яңа	яңа+Adj;	яңа[Adj]: новый
гасырына	гасыр+N+Sg+POSS_3(СЫ)+DIR(ГА);	гасыр[N]: век
нигез	нигез+N+Sg+Nom;	нигез[N]: основа
салдыгыз	сал+V+PST_DEF(ДЫ)+2PL(гЫз);	сал[V]: класть, положить
.	Type1
(	Type3
Коры	коры+Adj;	коры[Adj]: сухой, сухо
гына	гына+PART;
)	Type3
.	Type1
Сез	сез+PN;	сез[PN]: вы, ваш
хаклы	хак+Adj+Sg+ATTR_MUN(лЫ);хак+N+ATTR_MUN(лЫ);хаклы+Adj;	хак[N]: право, цена
,	Type2
Мистер	мистер+N+Sg+Nom;
Поттер	Rus
,	Type2
бу	бу+PN;	бу[PN]: это, здесь
бер	бер+Num;бер+PN;	бер[Num]: один, первый
дә	дә+PART;
яхшы	яхшы+Adj;яхшы+Adv;	яхшы[Adj]: хороший, лучший, хорошо, лучше | яхшы[Adv]: хорошо, лучше
сүз	сүз+N+Sg+Nom;	сүз[N]: слово
булып	бул+V+ADVV_ACC(Ып);	бул[V]: быть, случиться
ишетелми	ишет+V+PASS(Ыл)+NEG(мА)+PRES(Й);ишетел+V+NEG(мА)+PRES(Й);	ишет[V]: слышать, услышать
,	Type2
шулаймы	шулай+PN+INT(мЫ);
?	Type1
Никадәр	никадәр+PN;
ахмак	ахмак+N+Sg+Nom;	ахмак[N]: дурак
булуыгызны	бул+V+VN_1(у/ү/в)+POSS_2PL(ЫгЫз)+ACC(нЫ);	бул[V]: быть, случиться
аңладыгызмы	аңла+V+PST_DEF(ДЫ)+2PL(гЫз)+INT(мЫ);	аңла[V]: понимать, понять
инде	инде+PART;
?	Type1
126	Num
СКОРПИУС	скорпиус+N+Sg+Nom;
:	Type2
әйе	әйе+MOD;
,	Type2
профессор	профессор+N+Sg+Nom;	профессор[N]: профессор
.	Type1
АЛЬБУС	альбус+N+Sg+Nom;
бер	бер+Num;бер+PN;	бер[Num]: один, первый
мизгел	мизгел+N+Sg+Nom;	мизгел[N]: пора
икеләнеп	икелән+V+ADVV_ACC(Ып);
тора	тор+V+PRES(Й);	тор[V]: вставать, встать, стоять
.	Type1
Ул	ул+N+Sg+Nom;ул+PN;	ул[N]: сын | ул[PN]: он, она, оно, они, его, их
һАРРИга	һарри+N+Sg+DIR(ГА);
карый	кара+V+PRES(Й);карый+N+Sg+Nom;	кара[V]: посмотреть, смотреть
.	Type1
АЛЬБУС	альбус+N+Sg+Nom;
:	Type2
әйе	әйе+MOD;
.	Type1
һАРРИ	һарри+N+Sg+Nom;
:	Type2
Профессор	профессор+N+Sg+Nom;	профессор[N]: профессор
,	Type2
әгәр	әгәр+CNJ;
мөмкин	мөмкин+MOD;
булса…	Error
ПРОФЕССОР	профессор+N+Sg+Nom;	профессор[N]: профессор
МАКГОНАГАЛЛ	макгонагалл+N+Sg+Nom;
:	Type2
Мөмкин	мөмкин+MOD;
түгел	түгел+PART;
.	Type1
Ата-ана	ата-ана+N+Sg+Nom;
буларак	буларак+POST;	буларак[POST]: в качестве, как
,	Type2
болар	бу+PN+PL(ЛАр)+Nom;	бу[PN]: это, здесь
белән	белән+POST;	белән[POST]: на, с
нишләргә	нишлә+V+INF_1(ЫргА);
икәнен	икән+MOD+Sg+POSS_3(СЫ)+ACC(нЫ);
сайлау	сайла+V+VN_1(у/ү/в)+Nom;сайлау+N+Sg+Nom;	сайла[V]: выбирать, выбрать | сайлау[N]: выбор
сезнең	сез+PN+GEN(нЫң);	сез[PN]: вы, ваш
эш	эш+N+Sg+Nom;	эш[N]: дело
,	Type2
әмма	әмма+CNJ;	әмма[CNJ]: но
бу	бу+PN;	бу[PN]: это, здесь
минем	мин+PN+GEN(нЫң);	мин[PN]: я, мой
мәктәп	мәктәп+N+Sg+Nom;	мәктәп[N]: школа, школьный
,	Type2
һәм	һәм+CNJ;	һәм[CNJ]: и
болар	бу+PN+PL(ЛАр)+Nom;	бу[PN]: это, здесь
минем	мин+PN+GEN(нЫң);	мин[PN]: я, мой
студентлар	студент+N+PL(ЛАр)+Nom;
,	Type2
һәм	һәм+CNJ;	һәм[CNJ]: и
аларга	алар+PN+DIR(ГА);	алар[PN]: они
тиешле	ти+V+VN_2(Ыш)+ATTR_MUN(лЫ);тиешле+Adj;	тиешле[Adj]: должный
җәзаны	җәза+N+Sg+ACC(нЫ);	җәза[N]: наказание
мин	мин+PN;	мин[PN]: я, мой
үзем	үз+PN+POSS_1SG(Ым)+Nom;	үз[PN]: сам
сайлармын	сай+Adj+PL(ЛАр)+Nom+1SG(мЫн);сайла+V+FUT_INDF(Ыр)+1SG(мЫн);сайла+V+PCP_FUT(Ыр)+1SG(мЫн);	сайла[V]: выбирать, выбрать
.	Type1
ДРАКО	драко+N+Sg+Nom;
:	Type2
Гадел	гадел+Adj;	гадел[Adj]: справедливый, справедливо
бу	бу+PN;	бу[PN]: это, здесь
.	Type1
һАРРИ	һарри+N+Sg+Nom;
башын	баш+N+Sg+POSS_3(СЫ)+ACC(нЫ);	баш[N]: голова
чайкаган	чайка+V+PCP_PS(ГАн);чайка+V+PST_INDF(ГАн);	чайка[V]: качать
ДЖИННИга	джинни+N+Sg+DIR(ГА);
карый	кара+V+PRES(Й);карый+N+Sg+Nom;	кара[V]: посмотреть, смотреть
.	Type1
ПРОФЕССОР	профессор+N+Sg+Nom;	профессор[N]: профессор
МАКГОНАГАЛЛ	макгонагалл+N+Sg+Nom;
:	Type2
Мин	мин+PN;	мин[PN]: я, мой
сезне	сез+PN+ACC(нЫ);	сез[PN]: вы, ваш
һогвартстан	һогвартс+N+Sg+ABL(ДАн);
куарга	ку+V+INF_1(ЫргА);
тиеш	ти+V+RECP(Ыш)+IMP_SG();ти+V+VN_2(Ыш)+Nom;тиеш+MOD;
идем	и+V+PST_DEF(ДЫ)+1SG(м);
дә	дә+PART;
(	Type3
һАРРИга	һарри+N+Sg+DIR(ГА);
карап	кара+V+ADVV_ACC(Ып);	кара[V]: посмотреть, смотреть
)	Type3
,	Type2
ләкин	ләкин+CNJ;
бөтенесен	бөтенесен+N+Sg+Nom;
дә	дә+PART;
исәпкә	исәп+N+Sg+DIR(ГА);	исәп[N]: рассчёт
алсаң…	Error
миңа	мин+PN+DIR(ГА);	мин[PN]: я, мой
калса	кал+V+COND(сА);	кал[V]: оставаться, остаться
,	Type2
минем	мин+PN+GEN(нЫң);	мин[PN]: я, мой
күз	күз+N+Sg+Nom;	күз[N]: глаз
уңымда	уң+Adj+Sg+POSS_1SG(Ым)+LOC(ДА);	уң[Adj]: правый
булуыгыз	бул+V+VN_1(у/ү/в)+POSS_2PL(ЫгЫз)+Nom;	бул[V]: быть, случиться
яхшырактыр	яхшы+Adj+COMP(рАк)+Sg+3SG(ДЫр);яхшы+Adj+COMP(рАк)+Sg+Nom+PROB(ДЫр);яхшы+Adv+COMP(рАк)+Sg+3SG(ДЫр);яхшы+Adv+COMP(рАк)+Sg+Nom+PROB(ДЫр);	яхшы[Adj]: хороший, лучший, хорошо, лучше | яхшы[Adv]: хорошо, лучше
.	Type1
Сез	сез+PN;	сез[PN]: вы, ваш
җәза	җәза+N+Sg+Nom;	җәза[N]: наказание
астында	ас+N+Sg+POSS_3(СЫ)+LOC(ДА);астында+POST;	астында[POST]: под
,	Type2
вакыты…	Error
хуш	хуш+Adj;хуш+INTRJ;	хуш[Adj]: бодрый, приятный, приятно
,	Type2
ел	ел+N+Sg+Nom;	ел[N]: год²
буена	буена+POST;буй+N+Sg+POSS_3(СЫ)+DIR(ГА);буй+PROP+POSS_3(СЫ)+DIR(ГА);	буена[POST]: в течение, по | буй[N]: длина, рост
җәза	җәза+N+Sg+Nom;	җәза[N]: наказание
үтисез	үтә+V+PRES(Й)+2PL(сЫз);	үтә[V]: выполнить, выполнять
дип	ди+V+ADVV_ACC(Ып);	ди[V]: говорить, сказать
уйлагыз	уйла+V+IMP_PL(ЫгЫз);	уйла[V]: думать
үзегезне	үз+PN+POSS_2PL(ЫгЫз)+ACC(нЫ);	үз[PN]: сам
.	Type1
Раштуа	раштуа+N+Sg+Nom;
сезнең	сез+PN+GEN(нЫң);	сез[PN]: вы, ваш
өчен	өчен+POST;	өчен[POST]: для, за
юк	юк+MOD;
.	Type1
һогсмидка	һогсмид+N+Sg+DIR(ГА);
бару	бар+V+VN_1(у/ү/в)+Nom;	бар[V]: идти, пойти
турында	тур+N+Sg+POSS_3(СЫ)+LOC(ДА);турында+POST;	тур[N]: тур | турында[POST]: о
да	да+PART;
онытыгыз	оныт+V+IMP_PL(ЫгЫз);	оныт[V]: забывать, забыть
.	Type1
һәм	һәм+CNJ;	һәм[CNJ]: и
бу	бу+PN;	бу[PN]: это, здесь
башы	баш+N+Sg+POSS_3(СЫ)+Nom;	баш[N]: голова
гына	гына+PART;
әле	әле+CNJ;әле+PART;	әле[CNJ]: пока
.	Type1
Кинәт	кинәт+Adv;
кенә	кенә+PART;
һЕРМИОНА	һермиона+N+Sg+Nom;
атылып	ат+V+PASS(Ыл)+ADVV_ACC(Ып);атыл+V+ADVV_ACC(Ып);	ат[V]: стрелять
килеп	кил+V+ADVV_ACC(Ып);	кил[V]: идти
керә	кер+V+PRES(Й);	кер[V]: войти, входить
.	Type1
Ул	ул+N+Sg+Nom;ул+PN;	ул[N]: сын | ул[PN]: он, она, оно, они, его, их
бик	бик+Adv;	бик[Adv]: очень
тәвәккәл	тәвәккәл+Adj;	тәвәккәл[Adj]: решительный, решительно
күренә	күр+V+REFL(Ын)+PRES(Й);күрен+V+PRES(Й);	күр[V]: видеть
.	Type1
һЕРМИОНА	һермиона+N+Sg+Nom;
:	Type2
Нәрсәне	нәрсә+PN+ACC(нЫ);	нәрсә[PN]: что, вещь
калдырдым	кал+V+CAUS(ДЫр)+PST_DEF(ДЫ)+1SG(м);калдыр+V+PST_DEF(ДЫ)+1SG(м);	кал[V]: оставаться, остаться | калдыр[V]: оставить, оставлять
?	Type1
ПРОФЕССОР	профессор+N+Sg+Nom;	профессор[N]: профессор
МАКГОНАГАЛЛ	макгонагалл+N+Sg+Nom;
(	Type3
бик	бик+Adv;	бик[Adv]: очень
усал	усал+Adj;	усал[Adj]: злой, сердитый, зло, сердито
итеп	ит+V+ADVV_ACC(Ып);	ит[V]: делать, сделать
)	Type3
:	Type2
Бүлмәгә	бүлмә+N+Sg+DIR(ГА);	бүлмә[N]: комната
кергәнче	кер+V+ADVV_SUCC(ГАнчЫ);	кер[V]: войти, входить
ишек	ишек+N+Sg+Nom;	ишек[N]: дверь
шаку	шакы+V+VN_1(у/ү/в)+Nom;
әдәплелек	әдәп+N+ATTR_MUN(лЫ)+NMLZ(лЫк)+Sg+Nom;әдәп+N+ATTR_MUN(лЫ)+PSBL(лЫк);
дип	ди+V+ADVV_ACC(Ып);	ди[V]: говорить, сказать
санала	сана+V+PASS(Ыл)+PRES(Й);санал+V+PRES(Й);	сана[V]: считать
,	Type2
һермиона	һермиона+N+Sg+Nom;
Грейнджер	грейнджер+N+Sg+Nom;
,	Type2
сез	сез+PN;	сез[PN]: вы, ваш
моны	бу+PN+ACC(нЫ);	бу[PN]: это, здесь
оныткансыз	оныт+V+PCP_PS(ГАн)+2PL(сЫз);оныт+V+PST_INDF(ГАн)+2PL(сЫз);	оныт[V]: забывать, забыть
булса	бул+V+COND(сА);	бул[V]: быть, случиться
кирәк	кирәк+MOD;
.	Type1
һЕРМИОНА	һермиона+N+Sg+Nom;
хата	хата+N+Sg+Nom;	хата[N]: ошибка
ясаганын	яса+V+PCP_PS(ГАн)+POSS_3(СЫ)+ACC(нЫ);	яса[V]: делать, сделать
аңлый	аңла+V+PRES(Й);	аңла[V]: понимать, понять
.	Type1
һЕРМИОНА	һермиона+N+Sg+Nom;
:	Type2
Аһ	аһ+INTRJ;
.	Type1
ПРОФЕССОР	профессор+N+Sg+Nom;	профессор[N]: профессор
МАКГОНАГАЛЛ	макгонагалл+N+Sg+Nom;
:	Type2
әгәр	әгәр+CNJ;
сезгә	сез+PN+DIR(ГА);	сез[PN]: вы, ваш
җәза	җәза+N+Sg+Nom;	җәза[N]: наказание
бирү	бир+V+VN_1(у/ү/в)+Nom;	бир[V]: давать, дать, даваться
минем	мин+PN+GEN(нЫң);	мин[PN]: я, мой
вәкаләтемдә	вәкаләт+N+Sg+POSS_1SG(Ым)+LOC(ДА);
булса	бул+V+COND(сА);	бул[V]: быть, случиться
,	Type2
Министр	министр+N+Sg+Nom;	министр[N]: министр
,	Type2
мин	мин+PN;	мин[PN]: я, мой
җәза	җәза+N+Sg+Nom;	җәза[N]: наказание
бирер	бир+V+FUT_INDF(Ыр);бир+V+PCP_FUT(Ыр);	бир[V]: давать, дать, даваться
идем	и+V+PST_DEF(ДЫ)+1SG(м);
.	Type1
Вакыт-күчергечне	вакыт-күчергечн+N+Sg+POSS_3(СЫ)+Nom;вакыт-күчергеч+N+Sg+ACC(нЫ);
саклап	сак+N+DISTR(лАп);сак+PROP+DISTR(лАп);сакла+V+ADVV_ACC(Ып);	сак[N]: пост, стража | сакла[V]: сохранять, хранить
тоту	тот+V+VN_1(у/ү/в)+Nom;	тот[V]: держать
Error	нинди;	нинди: какой
нинди+PN;	ахмаклык;
ахмак+N+NMLZ(лЫк)+Sg+Nom;ахмак+N+PSBL(лЫк);	!;
Type1	һЕРМИОНА;
NR	:;
Type2	үземне;
үз+PN+POSS_1SG(Ым)+ACC(нЫ);	аклап;
ак+Adj+DISTR(лАп);акла+V+ADVV_ACC(Ып);	,;	,: ,
Type2	шуны…;
Error	ПРОФЕССОР;	ПРОФЕССОР: профессор
профессор+N+Sg+Nom;	МАКГОНАГАЛЛ;
NR	:;
Type2	Китап;	Китап: книга, книжный
китап+N+Sg+Nom;	киштәсендә;
киштә+N+Sg+POSS_3(СЫ)+LOC(ДА);	.;
Type1	Сез;	Сез: вы, ваш
сез+PN;	аны;
ул+PN+ACC(нЫ);	китап;	китап: книга, книжный
китап+N+Sg+Nom;	киштәсендә;
киштә+N+Sg+POSS_3(СЫ)+LOC(ДА);	саклагансыз;
сакла+V+PCP_PS(ГАн)+2PL(сЫз);сакла+V+PST_INDF(ГАн)+2PL(сЫз);	.;
Type1	Адәм;	Адәм: человек
адәм+N+Sg+Nom;	көлкесе;
көлке+N+Sg+POSS_3(СЫ)+Nom;	.;
Type1	һЕРМИОНА;
NR	:;
Type2	Минерва;
NR	.;
Type1	(;	(: (
Type3	Сулыш;	Сулыш: дыхание
сул+V+RECP(Ыш)+IMP_SG();сул+V+VN_2(Ыш)+Nom;сулыш+N+Sg+Nom;	алып;
ал+V+ADVV_ACC(Ып);алып+N+Sg+Nom;	);	): )
Type3	.;
Профессор	профессор+N+Sg+Nom;	профессор[N]: профессор
Макгонагалл	макгонагалл+N+Sg+Nom;
.	Type1
ПРОФЕССОР	профессор+N+Sg+Nom;	профессор[N]: профессор
МАКГОНАГАЛЛ	макгонагалл+N+Sg+Nom;
:	Type2
Сезнең	сез+PN+GEN(нЫң);	сез[PN]: вы, ваш
балаларыгыз	бала+N+PL(ЛАр)+POSS_2PL(ЫгЫз)+Nom;	бала[N]: ребёнок
хәтта	хәтта+PART;
юкка	юкка+Adv;
чыккан	чык+V+PCP_PS(ГАн);чык+V+PST_INDF(ГАн);	чык[V]: выйти, выходить
иде	и+V+PST_DEF(ДЫ);
!	Type1
һЕРМИОНА	һермиона+N+Sg+Nom;
моңа	моңа+PN;
ни	ни+CNJ;ни+PART;ни+PN;	ни[CNJ]: ни | ни[PN]: что
дип	ди+V+ADVV_ACC(Ып);	ди[V]: говорить, сказать
тә	тә+PART;
җавап	җавап+N+Sg+Nom;	җавап[N]: ответ
бирергә	бир+V+INF_1(ЫргА);	бир[V]: давать, дать, даваться
белми	бел+V+NEG(мА)+PRES(Й);	бел[V]: знать, узнать
.	Type1
Бу	бу+PN;	бу[PN]: это, здесь
хәл	хәл+N+Sg+Nom;	хәл[N]: состояние
минем	мин+PN+GEN(нЫң);	мин[PN]: я, мой
мәктәптә	мәктәп+N+Sg+LOC(ДА);	мәктәп[N]: школа, школьный
,	Type2
минем	мин+PN+GEN(нЫң);	мин[PN]: я, мой
каравым	карав+N+Sg+POSS_1SG(Ым)+Nom;
астында	ас+N+Sg+POSS_3(СЫ)+LOC(ДА);астында+POST;	астында[POST]: под
булды	бул+V+PST_DEF(ДЫ);	бул[V]: быть, случиться
.	Type1
Дамблдорның	дамблдорн+N+Sg+POSS_2SG(Ың)+Nom;дамблдор+N+Sg+GEN(нЫң);
кылган	кыл+V+PCP_PS(ГАн);кыл+V+PST_INDF(ГАн);кылган+N+Sg+Nom;	кыл[V]: делать, сделать | кылган[N]: ковыль
барлык	бар+N+NMLZ(лЫк)+Sg+Nom;бар+N+PSBL(лЫк);барлык+PN;	бар[N]: бар
изге	изге+Adj;	изге[Adj]: святой
гамәлләреннән	гамәл+N+PL(ЛАр)+POSS_3(СЫ)+ABL(ДАн);	гамәл[N]: действие
соң	соң+Adv;соң+N+Sg+Nom;соң+PART;соң+POST;	соң[Adv]: же, поздно, последний | соң[N]: конец | соң[POST]: после
мин	мин+PN;	мин[PN]: я, мой
моның	бу+PN+GEN(нЫң);	бу[PN]: это, здесь
белән	белән+POST;	белән[POST]: на, с
яши	яшә+V+PRES(Й);	яшә[V]: жить, прожить
алмас	ал+V+FUT_INDF_NEG(мАс);ал+V+PCP_FUT(мАс);	ал[V]: брать, браться, взять
идем…	Error
.	Type1
127	Num
һЕРМИОНА	һермиона+N+Sg+Nom;
:	Type2
Мин	мин+PN;	мин[PN]: я, мой
беләм	бел+V+PRES(Й)+1SG(м);	бел[V]: знать, узнать
.	Type1
ПРОФЕССОР	профессор+N+Sg+Nom;	профессор[N]: профессор
МАКГОНАГАЛЛ	макгонагалл+N+Sg+Nom;
(	Type3
үзен	үз+PN+POSS_3(СЫ)+ACC(нЫ);	үз[PN]: сам
кулга	кул+N+Sg+DIR(ГА);	кул[N]: рука
алып	ал+V+ADVV_ACC(Ып);алып+N+Sg+Nom;	ал[V]: брать, браться, взять
)	Type3
:	Type2
Седрикны	седрикн+N+Sg+POSS_3(СЫ)+Nom;седрик+N+Sg+ACC(нЫ);
коткару	коткар+V+VN_1(у/ү/в)+Nom;	коткар[V]: спасать, спасти
ниятегез	ният+N+Sg+POSS_2PL(ЫгЫз)+Nom;	ният[N]: намерение
кыю	кый+V+VN_1(у/ү/в)+Nom;кыю+Adj;	кыю[Adj]: смелый, смело
,	Type2
әмма	әмма+CNJ;	әмма[CNJ]: но
акылсыз	акыл+N+ATTR_ABES(сЫз)+Sg+Nom;акыл+N+Sg+2PL(сЫз);	акыл[N]: ум
адым	адым+N+Sg+Nom;	адым[N]: шаг
иде	и+V+PST_DEF(ДЫ);
.	Type1
Сез	сез+PN;	сез[PN]: вы, ваш
,	Type2
Скорпиус	скорпиус+N+Sg+Nom;
һәм	һәм+CNJ;	һәм[CNJ]: и
сез	сез+PN;	сез[PN]: вы, ваш
,	Type2
Альбус	альбус+N+Sg+Nom;
,	Type2
үзегезне	үз+PN+POSS_2PL(ЫгЫз)+ACC(нЫ);	үз[PN]: сам
бик	бик+Adv;	бик[Adv]: очень
тәвәккәл	тәвәккәл+Adj;	тәвәккәл[Adj]: решительный, решительно
тоткансыз	тот+V+PCP_PS(ГАн)+2PL(сЫз);тот+V+PST_INDF(ГАн)+2PL(сЫз);	тот[V]: держать
ахрысы	ахрысы+PART;
,	Type2
ләкин	ләкин+CNJ;
хәтта	хәтта+PART;
сезнең	сез+PN+GEN(нЫң);	сез[PN]: вы, ваш
әтиегез	әти+N+Sg+POSS_2PL(ЫгЫз)+Nom;	әти[N]: отец, папа
дә	дә+PART;
оныта	оныт+V+PRES(Й);	оныт[V]: забывать, забыть
торган	тор+V+PCP_PS(ГАн);тор+V+PST_INDF(ГАн);	тор[V]: вставать, встать, стоять
хикмәт	хикмәт+N+Sg+Nom;	хикмәт[N]: мудрость
шунда	шул+PN+LOC(ДА);	шул[PN]: это, так, оттуда, потом
–	Type2
тәвәкәллек	тәвәкәллек+N+Sg+Nom;
ахмаклыкны	ахмак+N+NMLZ(лЫк)+Sg+ACC(нЫ);ахмак+N+PSBL(лЫк)+ACC(нЫ);	ахмак[N]: дурак
акламый	акла+V+NEG(мА)+PRES(Й);	акла[V]: оправдать
.	Type1
һәрвакыт	һәрвакыт+PN;
уйларга	уй+N+PL(ЛАр)+DIR(ГА);уйла+V+INF_1(ЫргА);	уй[N]: мысль | уйла[V]: думать
.	Type1
Нәрсә	нәрсә+PN;	нәрсә[PN]: что, вещь
булырга	бул+V+INF_1(ЫргА);	бул[V]: быть, случиться
мөмкин	мөмкин+MOD;
–	Type2
уйларга	уй+N+PL(ЛАр)+DIR(ГА);уйла+V+INF_1(ЫргА);	уй[N]: мысль | уйла[V]: думать
.	Type1
Волдеморт	волдеморт+N+Sg+Nom;
идарәсе	идарә+N+Sg+POSS_3(СЫ)+Nom;	идарә[N]: управление
астындагы	ас+N+Sg+POSS_3(СЫ)+ATTR_LOC(ДАгЫ);
дөнья…	Error
СКОРПИУС	скорпиус+N+Sg+Nom;
:	Type2
Коточкыч	коточкыч+Adj;	коточкыч[Adj]: ужасный, ужасно
дөнья	дөнья+N+Sg+Nom;	дөнья[N]: мир¹
.	Type1
ПРОФЕССОР	профессор+N+Sg+Nom;	профессор[N]: профессор
МАКГОНАГАЛЛ	макгонагалл+N+Sg+Nom;
:	Type2
Сез	сез+PN;	сез[PN]: вы, ваш
шулкадәр	шулкадәр+Adv;
яшь	яшь+Adj;яшь+N+Sg+Nom;	яшь[Adj]: молодой, юный | яшь[N]: возраст, год²
.	Type1
(	Type3
Ул	ул+N+Sg+Nom;ул+PN;	ул[N]: сын | ул[PN]: он, она, оно, они, его, их
һАРРИ	һарри+N+Sg+Nom;
,	Type2
ДРАКО	драко+N+Sg+Nom;
,	Type2
ДЖИННИ	джинни+N+Sg+Nom;
һәм	һәм+CNJ;	һәм[CNJ]: и
һЕРМИОНАга	һермиона+N+Sg+DIR(ГА);
карый	кара+V+PRES(Й);карый+N+Sg+Nom;	кара[V]: посмотреть, смотреть
)	Type3
.	Type1
Сез	сез+PN;	сез[PN]: вы, ваш
барыгыз	бар+N+Sg+POSS_2PL(ЫгЫз)+Nom;бар+PN+POSS_2PL(ЫгЫз)+Nom;бар+V+IMP_PL(ЫгЫз);бары+PN+POSS_2PL(ЫгЫз)+Nom;барыгыз+N+Sg+Nom;	бар[N]: бар | бар[V]: идти, пойти | бары[PN]: весь
да	да+PART;
яшь	яшь+Adj;яшь+N+Sg+Nom;	яшь[Adj]: молодой, юный | яшь[N]: возраст, год²
.	Type1
Тылсым	тылсым+N+Sg+Nom;
сугышларының	сугыш+N+PL(ЛАр)+POSS_3(СЫ)+GEN(нЫң);сук+V+VN_2(Ыш)+PL(ЛАр)+POSS_3(СЫ)+GEN(нЫң);	сугыш[N]: бой¹, война | сук[V]: бить, побить
никадәр	никадәр+PN;
караңгы	караңгы+Adj;	караңгы[Adj]: тёмный, темно
була	бул+V+PRES(Й);	бул[V]: быть, случиться
алуын	ал+V+VN_1(у/ү/в)+POSS_3(СЫ)+ACC(нЫ);	ал[V]: брать, браться, взять
күз	күз+N+Sg+Nom;	күз[N]: глаз
алдына	ал+N+Sg+POSS_3(СЫ)+DIR(ГА);алдына+POST;
да	да+PART;
китерә	китер+V+PRES(Й);	китер[V]: привести, приводить
алмыйсыз	ал+V+NEG(мА)+PRES(Й)+2PL(сЫз);	ал[V]: брать, браться, взять
сез	сез+PN;	сез[PN]: вы, ваш
.	Type1
Кайбер	кайбер+PN;
кешеләр	кеше+N+PL(ЛАр)+Nom;	кеше[N]: человек
,	Type2
минем	мин+PN+GEN(нЫң);	мин[PN]: я, мой
дә	дә+PART;
,	Type2
сезнең	сез+PN+GEN(нЫң);	сез[PN]: вы, ваш
дә	дә+PART;
кадерле	кадер+N+ATTR_MUN(лЫ);	кадер[N]: ценность
дусларыбыз	дус+N+PL(ЛАр)+POSS_1PL(ЫбЫз)+Nom;дус+N+PL(ЛАр)+POSS_3(СЫ)+Nom+1PL(бЫз);	дус[N]: друг
күп	күп+Adj;	күп[Adj]: много
нәрсәне	нәрсә+PN+ACC(нЫ);	нәрсә[PN]: что, вещь
корбан	корбан+N+Sg+Nom;	корбан[N]: жертва
итеп	ит+V+ADVV_ACC(Ып);	ит[V]: делать, сделать
төзегән	төзе+V+PCP_PS(ГАн);төзе+V+PST_INDF(ГАн);	төзе[V]: построить, строить, строительство
һәм	һәм+CNJ;	һәм[CNJ]: и
тигезлеген	тигез+Adj+NMLZ(лЫк)+Sg+POSS_3(СЫ)+ACC(нЫ);тигез+Adj+PSBL(лЫк)+POSS_3(СЫ)+ACC(нЫ);	тигез[Adj]: равный, равно
саклаган	сакла+V+PCP_PS(ГАн);сакла+V+PST_INDF(ГАн);	сакла[V]: сохранять, хранить
дөньяга	дөнья+N+Sg+DIR(ГА);	дөнья[N]: мир¹
сез	сез+PN;	сез[PN]: вы, ваш
җавапсыз	җавап+N+ATTR_ABES(сЫз)+Sg+Nom;җавап+N+Sg+2PL(сЫз);	җавап[N]: ответ
карадыгыз	кара+V+PST_DEF(ДЫ)+2PL(гЫз);	кара[V]: посмотреть, смотреть
.	Type1
АЛЬБУС	альбус+N+Sg+Nom;
:	Type2
әйе	әйе+MOD;
,	Type2
Профессор	профессор+N+Sg+Nom;	профессор[N]: профессор
.	Type1
СКОРПИУС	скорпиус+N+Sg+Nom;
:	Type2
әйе	әйе+MOD;
,	Type2
Профессор	профессор+N+Sg+Nom;	профессор[N]: профессор
.	Type1
ПРОФЕССОР	профессор+N+Sg+Nom;	профессор[N]: профессор
МАКГОНАГАЛЛ	макгонагалл+N+Sg+Nom;
:	Type2
Барыгыз	бар+N+Sg+POSS_2PL(ЫгЫз)+Nom;бар+PN+POSS_2PL(ЫгЫз)+Nom;бар+V+IMP_PL(ЫгЫз);бары+PN+POSS_2PL(ЫгЫз)+Nom;барыгыз+N+Sg+Nom;	бар[N]: бар | бар[V]: идти, пойти | бары[PN]: весь
.	Type1
Китегез	ки+V+CAUS(т)+IMP_PL(ЫгЫз);кит+V+IMP_PL(ЫгЫз);	ки[V]: одеть | кит[V]: уйти, уходить
.	Type1
Барыгыз	бар+N+Sg+POSS_2PL(ЫгЫз)+Nom;бар+PN+POSS_2PL(ЫгЫз)+Nom;бар+V+IMP_PL(ЫгЫз);бары+PN+POSS_2PL(ЫгЫз)+Nom;барыгыз+N+Sg+Nom;	бар[N]: бар | бар[V]: идти, пойти | бары[PN]: весь
да	да+PART;
.	Type1
һәм	һәм+CNJ;	һәм[CNJ]: и
Вакыт	вакыт+N+Sg+Nom;	вакыт[N]: время, пора
Error	күчергечне;
күчергеч+N+Sg+ACC(нЫ);	табыгыз;
тап+N+Sg+POSS_2PL(ЫгЫз)+Nom;тап+V+IMP_PL(ЫгЫз);	миңа;
мин+PN+DIR(ГА);	.;
Type1	өЧЕНЧЕ;
өч+Num+NUM_ORD(ЫнчЫ);	ПәРДә;
пәрдә+N+Sg+Nom;	,;	,: ,
Type2	УНБЕРЕНЧЕ;
унбер+Num+NUM_ORD(ЫнчЫ);	КүРЕНЕШ;	КүРЕНЕШ: вид, явление
күр+V+REFL(Ын)+RECP(Ыш)+IMP_SG();күр+V+REFL(Ын)+VN_2(Ыш)+Nom;күрен+V+RECP(Ыш)+IMP_SG();күрен+V+VN_2(Ыш)+Nom;күренеш+N+Sg+Nom;	һОГВАРТС;
NR	,;	,: ,
Type2	СЛИЗЕРИННЫң;
NR	ЯШәү;
яшә+V+VN_1(у/ү/в)+Nom;	БүЛМәСЕ;
бүлмә+N+Sg+POSS_3(СЫ)+Nom;	АЛЬБУС;
NR	бүлмәдә;
бүлмә+N+Sg+LOC(ДА);	утыра;
утыр+V+PRES(Й);	.;
Type1	һАРРИ;
NR	керә;
кер+V+PRES(Й);	һәм;	һәм: и
һәм+CNJ;	улына;
ул+N+Sg+POSS_3(СЫ)+DIR(ГА);ул+PN+POSS_3(СЫ)+DIR(ГА);	карый;
кара+V+PRES(Й);карый+N+Sg+Nom;	–;
Type2	ул;	ул: он, она, оно, они, его, их, этот, сын
ул+N+Sg+Nom;ул+PN;	бик;	бик: очень, замок
бик+Adv;	ачулы;	ачулы: обозлённый
ач+V+VN_1(у/ү/в)+ATTR_MUN(лЫ);ачу+N+ATTR_MUN(лЫ);	,;	,: ,
Type2	ләкин;
ләкин+CNJ;	ачуын;
ач+V+VN_1(у/ү/в)+POSS_3(СЫ)+ACC(нЫ);ачу+N+Sg+POSS_3(СЫ)+ACC(нЫ);	улына;
ул+N+Sg+POSS_3(СЫ)+DIR(ГА);ул+PN+POSS_3(СЫ)+DIR(ГА);	чыгармаска;
чыгар+V+NEG(мА)+INF_1(скА);чыгар+V+PCP_FUT(мАс)+DIR(ГА);	тырыша;
тырыш+V+PRES(Й);	.;
Type1	һАРРИ;
NR	:;
Type2	Монда;
бу+PN+LOC(ДА);монда+Adv;	керергә;
кер+V+INF_1(ЫргА);	рөхсәт;	рөхсәт: разрешение
рөхсәт+N+Sg+Nom;	биргәнең;
бир+V+PCP_PS(ГАн)+POSS_2SG(Ың)+Nom;	өчен;	өчен: для, за
өчен+POST;	рәхмәт;	рәхмәт: спасибо, благодарность
рәхмәт+INTRJ;рәхмәт+N+Sg+Nom;	.;
АЛЬБУС	альбус+N+Sg+Nom;
борыла	бор+V+PASS(Ыл)+PRES(Й);борыл+V+PRES(Й);	бор[V]: повернуть, поворачивать
,	Type2
әтисенә	әти+N+Sg+POSS_3(СЫ)+DIR(ГА);	әти[N]: отец, папа
баш	баш+N+Sg+Nom;	баш[N]: голова
кага	как+V+PRES(Й);
.	Type1
Ул	ул+N+Sg+Nom;ул+PN;	ул[N]: сын | ул[PN]: он, она, оно, они, его, их
да	да+PART;
сак	сак+N+Sg+Nom;сак+PROP+Sg+Nom;	сак[N]: пост, стража
булырга	бул+V+INF_1(ЫргА);	бул[V]: быть, случиться
тырыша	тырыш+V+PRES(Й);	тырыш[V]: постараться, пытаться, стараться
.	Type1
Вакыт-күчергечне	вакыт-күчергечн+N+Sg+POSS_3(СЫ)+Nom;вакыт-күчергеч+N+Sg+ACC(нЫ);
табалмыйлар	табалмый+N+PL(ЛАр)+Nom;
әле	әле+CNJ;әле+PART;	әле[CNJ]: пока
.	Type1
Су	су+N+Sg+Nom;	су[N]: вода
халкын	халкын+N+Sg+Nom;
,	Type2
тритоннар	тритон+N+PL(ЛАр)+Nom;
һәм	һәм+CNJ;	һәм[CNJ]: и
су	су+N+Sg+Nom;	су[N]: вода
аналарын	ана+N+PL(ЛАр)+POSS_3(СЫ)+ACC(нЫ);	ана[N]: мать
күл	күл+N+Sg+Nom;	күл[N]: озеро
төбен	төп+Adj+Sg+POSS_3(СЫ)+ACC(нЫ);төп+N+Sg+POSS_3(СЫ)+ACC(нЫ);	төп[Adj]: главный, основной | төп[N]: дно
актарып	актар+V+ADVV_ACC(Ып);
чыгарга	чык+V+INF_1(ЫргА);	чык[V]: выйти, выходить
сорадык	сора+V+PST_DEF(ДЫ)+1PL(к);	сора[V]: спрашивать, спросить
.	Type1
Ул	ул+N+Sg+Nom;ул+PN;	ул[N]: сын | ул[PN]: он, она, оно, они, его, их
уңайсыз	уңай+Adj+2PL(сЫз);уңай+Adj+ATTR_ABES(сЫз)+Sg+Nom;уңай+Adj+Sg+ATTR_ABES(сЫз)+Sg+Nom;	уңай[Adj]: положительный, удобный, удобно
итеп	ит+V+ADVV_ACC(Ып);	ит[V]: делать, сделать
утыра	утыр+V+PRES(Й);	утыр[V]: посидеть, садиться, сидеть
.	Type1
Матур	матур+Adj;	матур[Adj]: красивый, красиво
бүлмә	бүл+V+NEG(мА)+IMP_SG();бүлмә+N+Sg+Nom;	бүл[V]: делить, поделить | бүлмә[N]: комната
.	Type1
АЛЬБУС	альбус+N+Sg+Nom;
:	Type2
Яшел	яшел+Adj;яшел+PROP+Sg+Nom;	яшел[Adj]: зелёный
–	Type2
тынычландыра	тынычла+V+REFL(Ын)+CAUS(ДЫр)+PRES(Й);тынычлан+V+CAUS(ДЫр)+PRES(Й);тынычландыр+V+PRES(Й);	тынычлан[V]: успокоиться
торган	тор+V+PCP_PS(ГАн);тор+V+PST_INDF(ГАн);	тор[V]: вставать, встать, стоять
төс	төс+N+Sg+Nom;	төс[N]: цвет
,	Type2
шулаймы	шулай+PN+INT(мЫ);
?	Type1
Мин	мин+PN;	мин[PN]: я, мой
әйтәм	әйт+V+PRES(Й)+1SG(м);	әйт[V]: говорить, сказать
,	Type2
Гриффиндор	гриффиндор+N+Sg+Nom;
бүлмәләре	бүлмә+N+PL(ЛАр)+POSS_3(СЫ)+Nom;	бүлмә[N]: комната
дә	дә+PART;
матур	матур+Adj;	матур[Adj]: красивый, красиво
һәм	һәм+CNJ;	һәм[CNJ]: и
яхшы	яхшы+Adj;яхшы+Adv;	яхшы[Adj]: хороший, лучший, хорошо, лучше | яхшы[Adv]: хорошо, лучше
,	Type2
ләкин	ләкин+CNJ;
кызыл	кызыл+Adj;	кызыл[Adj]: красный, красно
төс	төс+N+Sg+Nom;	төс[N]: цвет
белән	белән+POST;	белән[POST]: на, с
катлаулырак	катла+V+VN_1(у/ү/в)+ATTR_MUN(лЫ)+COMP(рАк)+Sg+Nom;катлау+N+ATTR_MUN(лЫ)+COMP(рАк)+Sg+Nom;катлаулы+Adj+COMP(рАк)+Sg+Nom;	катлаулы[Adj]: сложный
,	Type2
ул	ул+N+Sg+Nom;ул+PN;	ул[N]: сын | ул[PN]: он, она, оно, они, его, их
кешене	кеше+N+Sg+ACC(нЫ);	кеше[N]: человек
җүләр	җүләр+Adj;
адымнарга	адым+N+PL(ЛАр)+DIR(ГА);	адым[N]: шаг
этәрә	этәр+V+PRES(Й);
диләр	ди+V+PRES(Й)+3PL(ЛАр);	ди[V]: говорить, сказать
,	Type2
минем	мин+PN+GEN(нЫң);	мин[PN]: я, мой
бер	бер+Num;бер+PN;	бер[Num]: один, первый
каршы	каршы+Adj;каршы+Adv;каршы+POST;	каршы[Adj]: противный, противоположный, наперекор | каршы[Adv]: наперекор | каршы[POST]: против
сүз	сүз+N+Sg+Nom;	сүз[N]: слово
дә…	Error
һАРРИ	һарри+N+Sg+Nom;
:	Type2
Нигә	ни+PN+DIR(ГА);нигә+PN;	ни[PN]: что
бу	бу+PN;	бу[PN]: это, здесь
адымга	адым+N+Sg+DIR(ГА);	адым[N]: шаг
баруыңны	бар+V+VN_1(у/ү/в)+POSS_2SG(Ың)+ACC(нЫ);	бар[V]: идти, пойти
аңлата	аң+N+MSRE(лАтА);аңла+V+CAUS(т)+PRES(Й);аңлат+V+PRES(Й);	аң[N]: сознание | аңла[V]: понимать, понять | аңлат[V]: объяснить, объяснять
аласыңмы	ал+V+OBL(ЙсЫ)+POSS_2SG(Ың)+Nom+INT(мЫ);ал+V+PRES(Й)+2SG(сЫң)+INT(мЫ);ала+Adj+2SG(сЫң)+INT(мЫ);	ал[V]: брать, браться, взять | ала[Adj]: пегий
?	Type1
128	Num
АЛЬБУС	альбус+N+Sg+Nom;
:	Type2
Мин…	Error
нидер	ни+PART+PROB(ДЫр);ни+PN+PROB(ДЫр);	ни[PN]: что
үзгәртә	үзгәр+V+CAUS(т)+PRES(Й);үзгәрт+V+PRES(Й);	үзгәр[V]: измениться, изменяться | үзгәрт[V]: изменить, изменять
алырмын	ал+V+FUT_INDF(Ыр)+1SG(мЫн);ал+V+PCP_FUT(Ыр)+1SG(мЫн);	ал[V]: брать, браться, взять
дип	ди+V+ADVV_ACC(Ып);	ди[V]: говорить, сказать
уйладым	уйла+V+PST_DEF(ДЫ)+1SG(м);	уйла[V]: думать
.	Type1
Седрик…	Error
аның	ул+PN+GEN(нЫң);	ул[PN]: он, она, оно, они, его, их
белән	белән+POST;	белән[POST]: на, с
булган	бул+V+PCP_PS(ГАн);бул+V+PST_INDF(ГАн);	бул[V]: быть, случиться
хәл	хәл+N+Sg+Nom;	хәл[N]: состояние
гадел	гадел+Adj;	гадел[Adj]: справедливый, справедливо
түгелдер	түгел+PART+PROB(ДЫр);
дип	ди+V+ADVV_ACC(Ып);	ди[V]: говорить, сказать
уйладым	уйла+V+PST_DEF(ДЫ)+1SG(м);	уйла[V]: думать
.	Type1
һАРРИ	һарри+N+Sg+Nom;
:	Type2
әлбәттә	әлбәттә+MOD;	әлбәттә[MOD]: конечно, непременно
,	Type2
бу	бу+PN;	бу[PN]: это, здесь
дөрес	дөрес+Adj;дөрес+Adv;	дөрес[Adj]: правильный, правильно | дөрес[Adv]: правильно
хәл	хәл+N+Sg+Nom;	хәл[N]: состояние
түгел	түгел+PART;
,	Type2
Альбус	альбус+N+Sg+Nom;
,	Type2
мин	мин+PN;	мин[PN]: я, мой
моны	бу+PN+ACC(нЫ);	бу[PN]: это, здесь
белмим	бел+V+NEG(мА)+HOR_SG(Йм);бел+V+NEG(мА)+PRES(Й)+1SG(м);	бел[V]: знать, узнать
дип	ди+V+ADVV_ACC(Ып);	ди[V]: говорить, сказать
уйладыңмы	уйла+V+PST_DEF(ДЫ)+2SG(ң)+INT(мЫ);	уйла[V]: думать
?	Type1
Мин	мин+PN;	мин[PN]: я, мой
анда	анда+PN;ул+PN+LOC(ДА);	ул[PN]: он, она, оно, они, его, их
булдым	бул+V+PST_DEF(ДЫ)+1SG(м);	бул[V]: быть, случиться
.	Type1
Мин	мин+PN;	мин[PN]: я, мой
аның	ул+PN+GEN(нЫң);	ул[PN]: он, она, оно, они, его, их
үлемен	үле+Adj+1SG(мЫн);үлем+N+Sg+POSS_3(СЫ)+ACC(нЫ);	үле[Adj]: мёртвый | үлем[N]: смерть
күрдем	күр+V+PST_DEF(ДЫ)+1SG(м);	күр[V]: видеть
.	Type1
әмма	әмма+CNJ;	әмма[CNJ]: но
бу…	Error
барын	бар+N+Sg+POSS_3(СЫ)+ACC(нЫ);бар+PN+POSS_3(СЫ)+ACC(нЫ);бар+V+REFL(Ын)+IMP_SG();	бар[N]: бар | бар[V]: идти, пойти
да	да+PART;
куркыныч	куркыныч+Adj;	куркыныч[Adj]: опасный, опасно
астына	ас+N+Sg+POSS_3(СЫ)+DIR(ГА);ас+V+CAUS(т)+REFL(Ын)+PRES(Й);астына+POST;
кую…	Error
АЛЬБУС	альбус+N+Sg+Nom;
:	Type2
Мин	мин+PN;	мин[PN]: я, мой
беләм	бел+V+PRES(Й)+1SG(м);	бел[V]: знать, узнать
.	Type1
һАРРИ	һарри+N+Sg+Nom;
(	Type3
ачуын	ач+V+VN_1(у/ү/в)+POSS_3(СЫ)+ACC(нЫ);ачу+N+Sg+POSS_3(СЫ)+ACC(нЫ);	ач[V]: открывать, открыть | ачу[N]: злоба
тыя	тый+V+PRES(Й);	тый[V]: запретить, запрещать, сдержать, сдерживать
алмый	ал+V+NEG(мА)+PRES(Й);	ал[V]: брать, браться, взять
)	Type3
:	Type2
әгәр	әгәр+CNJ;
син	син+PN;	син[PN]: ты, твой
минем	мин+PN+GEN(нЫң);	мин[PN]: я, мой
кебек	кебек+POST;	кебек[POST]: как
булырга	бул+V+INF_1(ЫргА);	бул[V]: быть, случиться
теләгән	телә+V+PCP_PS(ГАн);телә+V+PST_INDF(ГАн);	телә[V]: желать, пожелать
булсаң	бул+V+COND(сА)+2SG(ң);	бул[V]: быть, случиться
,	Type2
ялгыш	ялгыш+N+Sg+Nom;ялгыш+V+IMP_SG();
юлдан	юл+N+Sg+ABL(ДАн);	юл[N]: дорога, путь, строка, строчка
киткәнсең	ки+V+CAUS(т)+PCP_PS(ГАн)+2SG(сЫң);ки+V+CAUS(т)+PST_INDF(ГАн)+2SG(сЫң);кит+V+PCP_PS(ГАн)+2SG(сЫң);кит+V+PST_INDF(ГАн)+2SG(сЫң);	ки[V]: одеть | кит[V]: уйти, уходить
.	Type1
Мин	мин+PN;	мин[PN]: я, мой
беркайчан	беркайчан+Adv;
да	да+PART;
маҗаралар	маҗара+N+PL(ЛАр)+Nom;
эзләп	эз+N+DISTR(лАп);эзлә+V+ADVV_ACC(Ып);	эз[N]: след | эзлә[V]: искать
йөрмәдем	йөр+V+NEG(мА)+PST_DEF(ДЫ)+1SG(м);	йөр[V]: походить, ходить
,	Type2
мин	мин+PN;	мин[PN]: я, мой
аларга	алар+PN+DIR(ГА);	алар[PN]: они
кушылырга	куш+V+PASS(Ыл)+INF_1(ЫргА);кушыл+V+INF_1(ЫргА);	куш[V]: велеть, складывать, сложить
мәҗбүр	мәҗбүр+Adj;	мәҗбүр[Adj]: вынужденный
булдым	бул+V+PST_DEF(ДЫ)+1SG(м);	бул[V]: быть, случиться
.	Type1
Син	син+PN;	син[PN]: ты, твой
чып-чын	чып-чын+Adj+Sg;
җавапсыз	җавап+N+ATTR_ABES(сЫз)+Sg+Nom;җавап+N+Sg+2PL(сЫз);	җавап[N]: ответ
адымга	адым+N+Sg+DIR(ГА);	адым[N]: шаг
,	Type2
тәмам	тәмам+MOD;
җүләр	җүләр+Adj;
һәм	һәм+CNJ;	һәм[CNJ]: и
куркыныч	куркыныч+Adj;	куркыныч[Adj]: опасный, опасно
адымга	адым+N+Sg+DIR(ГА);	адым[N]: шаг
,	Type2
барын	бар+N+Sg+POSS_3(СЫ)+ACC(нЫ);бар+PN+POSS_3(СЫ)+ACC(нЫ);бар+V+REFL(Ын)+IMP_SG();	бар[N]: бар | бар[V]: идти, пойти
да	да+PART;
җимерә	җимер+V+PRES(Й);
алган	ал+V+PCP_PS(ГАн);ал+V+PST_INDF(ГАн);	ал[V]: брать, браться, взять
эшкә	эш+N+Sg+DIR(ГА);	эш[N]: дело
тотындың…	Error
АЛЬБУС	альбус+N+Sg+Nom;
:	Type2
Мин	мин+PN;	мин[PN]: я, мой
беләм	бел+V+PRES(Й)+1SG(м);	бел[V]: знать, узнать
.	Type1
Ярар	яр+V+PCP_FUT(Ыр);яра+V+FUT_INDF(Ыр);яра+V+PCP_FUT(Ыр);ярар+MOD;	яра[V]: годиться
.	Type1
Мин	мин+PN;	мин[PN]: я, мой
беләм	бел+V+PRES(Й)+1SG(м);	бел[V]: знать, узнать
.	Type1
Тынлык	тын+N+NMLZ(лЫк)+Nom;
.	Type1
АЛЬБУС	альбус+N+Sg+Nom;
күз	күз+N+Sg+Nom;	күз[N]: глаз
яшьләрен	яшь+Adj+PL(ЛАр)+POSS_3(СЫ)+ACC(нЫ);яшь+N+PL(ЛАр)+POSS_3(СЫ)+ACC(нЫ);	яшь[Adj]: молодой, юный | яшь[N]: возраст, год²
сөртә	сөр+V+CAUS(т)+PRES(Й);сөрт+V+PRES(Й);	сөрт[V]: вытирать, вытереть
,	Type2
һАРРИ	һарри+N+Sg+Nom;
моны	бу+PN+ACC(нЫ);	бу[PN]: это, здесь
күрә	күр+V+PRES(Й);күрә+POST;	күр[V]: видеть | күрә[POST]: ввиду, по
һәм	һәм+CNJ;	һәм[CNJ]: и
сулыш	сул+V+RECP(Ыш)+IMP_SG();сул+V+VN_2(Ыш)+Nom;сулыш+N+Sg+Nom;	сулыш[N]: дыхание
ала	ал+V+PRES(Й);ала+Adj;	ал[V]: брать, браться, взять | ала[Adj]: пегий
.	Type1
Ул	ул+N+Sg+Nom;ул+PN;	ул[N]: сын | ул[PN]: он, она, оно, они, его, их
үзен	үз+PN+POSS_3(СЫ)+ACC(нЫ);	үз[PN]: сам
кулга	кул+N+Sg+DIR(ГА);	кул[N]: рука
ала	ал+V+PRES(Й);ала+Adj;	ал[V]: брать, браться, взять | ала[Adj]: пегий
.	Type1
һАРРИ	һарри+N+Sg+Nom;
:	Type2
Хуш	хуш+Adj;хуш+INTRJ;	хуш[Adj]: бодрый, приятный, приятно
,	Type2
мин	мин+PN;	мин[PN]: я, мой
дә	дә+PART;
ялгыштым	ялгыш+V+PST_DEF(ДЫ)+1SG(м);
.	Type1
Скорпиусны	скорпиусн+N+Sg+POSS_3(СЫ)+Nom;скорпиус+N+Sg+ACC(нЫ);
Волдеморт	волдеморт+N+Sg+Nom;
улы	ул+N+Sg+POSS_3(СЫ)+Nom;	ул[N]: сын
дип	ди+V+ADVV_ACC(Ып);	ди[V]: говорить, сказать
уйлап	уйла+V+ADVV_ACC(Ып);	уйла[V]: думать
.	Type1
Ул	ул+N+Sg+Nom;ул+PN;	ул[N]: сын | ул[PN]: он, она, оно, они, его, их
кара	кара+Adj;кара+N+Sg+Nom;кара+V+IMP_SG();	кара[Adj]: чёрный | кара[N]: чернила | кара[V]: посмотреть, смотреть
болыт	болыт+N+Sg+Nom;	болыт[N]: облако
булмаган	бул+V+NEG(мА)+PCP_PS(ГАн);бул+V+NEG(мА)+PST_INDF(ГАн);	бул[V]: быть, случиться
.	Type1
АЛЬБУС	альбус+N+Sg+Nom;
:	Type2
Юк	юк+MOD;
.	Type1
һАРРИ	һарри+N+Sg+Nom;
:	Type2
һәм	һәм+CNJ;	һәм[CNJ]: и
мин	мин+PN;	мин[PN]: я, мой
картаны	карта+N+Sg+ACC(нЫ);	карта[N]: карта
алып	ал+V+ADVV_ACC(Ып);алып+N+Sg+Nom;	ал[V]: брать, браться, взять
куйдым	куй+V+PST_DEF(ДЫ)+1SG(м);	куй[V]: положить, класть
.	Type1
Син	син+PN;	син[PN]: ты, твой
аны	ул+PN+ACC(нЫ);	ул[PN]: он, она, оно, они, его, их
башка	баш+N+Sg+DIR(ГА);башка+Adj;башка+POST;	баш[N]: голова | башка[Adj]: другой | башка[POST]: кроме
күрмәссең	күр+V+FUT_INDF_NEG(мАс)+2SG(сЫң);күр+V+PCP_FUT(мАс)+2SG(сЫң);	күр[V]: видеть
.	Type1
әниең	әни+N+Sg+POSS_2SG(Ың)+Nom;	әни[N]: мама
син	син+PN;	син[PN]: ты, твой
качкач	кач+V+ADVV_ANT(ГАч);	кач[V]: прятаться, спрятаться
,	Type2
бүлмәңне	бүлмә+N+Sg+POSS_2SG(Ың)+ACC(нЫ);	бүлмә[N]: комната
ничек	ничек+PN;
бар	бар+MOD;бар+N+Sg+Nom;бар+PN;бар+V+IMP_SG();	бар[N]: бар | бар[V]: идти, пойти
,	Type2
шулай	шулай+PN;
тотты	тот+V+PST_DEF(ДЫ);	тот[V]: держать
,	Type2
беләсеңме	бел+V+PRES(Й)+2SG(сЫң)+INT(мЫ);	бел[V]: знать, узнать
шуны	шул+PN+ACC(нЫ);шул+PN+POSS_3(СЫ)+Nom;	шул[PN]: это, так, оттуда, потом
?	Type1
Мине	ми+N+Sg+ACC(нЫ);мин+PN+ACC(нЫ);мин+PN+POSS_3(СЫ)+Nom;	ми[N]: мозг | мин[PN]: я, мой
дә	дә+PART;
кертмәде	кер+V+CAUS(т)+NEG(мА)+PST_DEF(ДЫ);керт+V+NEG(мА)+PST_DEF(ДЫ);	кер[V]: войти, входить | керт[V]: ввести, вводить
,	Type2
беркемне	беркем+PN+ACC(нЫ);
дә	дә+PART;
кертмәде	кер+V+CAUS(т)+NEG(мА)+PST_DEF(ДЫ);керт+V+NEG(мА)+PST_DEF(ДЫ);	кер[V]: войти, входить | керт[V]: ввести, вводить
шунда	шул+PN+LOC(ДА);	шул[PN]: это, так, оттуда, потом
.	Type1
Син	син+PN;	син[PN]: ты, твой
шулкадәр	шулкадәр+Adv;
куркуга	курк+V+VN_1(у/ү/в)+DIR(ГА);курку+N+Sg+DIR(ГА);	курк[V]: испугаться | курку[N]: страх
салдың	сал+V+PST_DEF(ДЫ)+2SG(ң);	сал[V]: класть, положить
аны…	Error
һәм	һәм+CNJ;	һәм[CNJ]: и
мине	ми+N+Sg+ACC(нЫ);мин+PN+ACC(нЫ);мин+PN+POSS_3(СЫ)+Nom;	ми[N]: мозг | мин[PN]: я, мой
.	Type1
АЛЬБУС	альбус+N+Sg+Nom;
:	Type2
Чыннан	чын+Adj+Sg+ABL(ДАн);	чын[Adj]: настоящий
да	да+PART;
сине	син+PN+ACC(нЫ);	син[PN]: ты, твой
куркыттыммы	куркыт+V+PST_DEF(ДЫ)+1SG(м)+INT(мЫ);	куркыт[V]: напугать, пугать
?	Type1
һАРРИ	һарри+N+Sg+Nom;
:	Type2
әйе	әйе+MOD;
.	Type1
АЛЬБУС	альбус+N+Sg+Nom;
:	Type2
һарри	һарри+N+Sg+Nom;
Поттер	Rus
бернәрсәдән	бернәрсә+PN+ABL(ДАн);	бернәрсә[PN]: ничто
дә	дә+PART;
курыкмыйдыр	курык+V+NEG(мА)+PRES(Й)+PROB(ДЫр);
дип	ди+V+ADVV_ACC(Ып);	ди[V]: говорить, сказать
уйлаган	уйла+V+PCP_PS(ГАн);уйла+V+PST_INDF(ГАн);	уйла[V]: думать
идем	и+V+PST_DEF(ДЫ)+1SG(м);
.	Type1
һАРРИ	һарри+N+Sg+Nom;
:	Type2
Син	син+PN;	син[PN]: ты, твой
шулай	шулай+PN;
уйлый	уйла+V+PRES(Й);	уйла[V]: думать
идеңме	и+V+PST_DEF(ДЫ)+2SG(ң)+INT(мЫ);
?	Type1
АЛЬБУС	альбус+N+Sg+Nom;
әтисенә	әти+N+Sg+POSS_3(СЫ)+DIR(ГА);	әти[N]: отец, папа
карый	кара+V+PRES(Й);карый+N+Sg+Nom;	кара[V]: посмотреть, смотреть
,	Type2
аны	ул+PN+ACC(нЫ);	ул[PN]: он, она, оно, они, его, их
аңларга	аңла+V+INF_1(ЫргА);	аңла[V]: понимать, понять
тырыша	тырыш+V+PRES(Й);	тырыш[V]: постараться, пытаться, стараться
.	Type1
АЛЬБУС	альбус+N+Sg+Nom;
:	Type2
Скорпиус	скорпиус+N+Sg+Nom;
моны	бу+PN+ACC(нЫ);	бу[PN]: это, здесь
әйтмәгәндер	әйт+V+NEG(мА)+PCP_PS(ГАн)+3SG(ДЫр);әйт+V+NEG(мА)+PCP_PS(ГАн)+PROB(ДЫр);әйт+V+NEG(мА)+PST_INDF(ГАн)+PROB(ДЫр);	әйт[V]: говорить, сказать
,	Type2
ләкин	ләкин+CNJ;
без	без+N+Sg+Nom;без+PN;	без[PN]: мы, наш
беренче	бер+Num+NUM_ORD(ЫнчЫ);	бер[Num]: один, первый
биремне	бирем+N+Sg+ACC(нЫ);	бирем[N]: задание
бозып	боз+V+ADVV_ACC(Ып);	боз[V]: испортить
кайткач	кайт+V+ADVV_ANT(ГАч);	кайт[V]: возвратиться, возвращаться, возвращение
,	Type2
мин	мин+PN;	мин[PN]: я, мой
кинәт	кинәт+Adv;
кенә	кенә+PART;
Гриффиндор	гриффиндор+N+Sg+Nom;
йортына	йорт+N+Sg+POSS_3(СЫ)+DIR(ГА);	йорт[N]: дом
эләктем	эләк+V+PST_DEF(ДЫ)+1SG(м);
.	Type1
Ул	ул+N+Sg+Nom;ул+PN;	ул[N]: сын | ул[PN]: он, она, оно, они, его, их
чакта	чак+N+Sg+LOC(ДА);чак+V+CAUS(т)+PRES(Й);чакта+POST;	чак[N]: время
да	да+PART;
безнең	без+N+Sg+GEN(нЫң);без+PN+GEN(нЫң);	без[PN]: мы, наш
аралар	ар+V+PRES(Й)+3PL(ЛАр);ара+N+PL(ЛАр)+Nom;арала+V+FUT_INDF(Ыр);арала+V+PCP_FUT(Ыр);	ара[N]: между, среди, промежуток
яхшырак	яхшы+Adj+COMP(рАк)+Sg+Nom;яхшы+Adv+COMP(рАк)+Sg+Nom;	яхшы[Adj]: хороший, лучший, хорошо, лучше | яхшы[Adv]: хорошо, лучше
түгел	түгел+PART;
иде	и+V+PST_DEF(ДЫ);
,	Type2
шулай	шулай+PN;
булгач	бул+V+ADVV_ANT(ГАч);	бул[V]: быть, случиться
,	Type2
минем	мин+PN+GEN(нЫң);	мин[PN]: я, мой
Слизеринда	слизерин+N+Sg+Nom+PART(ДА);слизерин+N+Sg+LOC(ДА);
булуым	бул+V+VN_1(у/ү/в)+POSS_1SG(Ым)+Nom;	бул[V]: быть, случиться
–	Type2
безнең	без+N+Sg+GEN(нЫң);без+PN+GEN(нЫң);	без[PN]: мы, наш
проблеманың	проблема+N+Sg+GEN(нЫң);	проблема[N]: проблема
сәбәбе	сәбәп+N+Sg+POSS_3(СЫ)+Nom;	сәбәп[N]: повод¹, причина
түгел	түгел+PART;
.	Type1
Монда	бу+PN+LOC(ДА);монда+Adv;	бу[PN]: это, здесь
бу	бу+PN;	бу[PN]: это, здесь
гына	гына+PART;
түгел	түгел+PART;
.	Type1
һАРРИ	һарри+N+Sg+Nom;
:	Type2
Юк	юк+MOD;
.	Type1
Мин	мин+PN;	мин[PN]: я, мой
беләм	бел+V+PRES(Й)+1SG(м);	бел[V]: знать, узнать
.	Type1
Бу	бу+PN;	бу[PN]: это, здесь
гына	гына+PART;
түгел	түгел+PART;
.	Type1
һАРРИ	һарри+N+Sg+Nom;
АЛЬБУСка	альбус+N+Sg+DIR(ГА);
карый	кара+V+PRES(Й);карый+N+Sg+Nom;	кара[V]: посмотреть, смотреть
.	Type1
Син	син+PN;	син[PN]: ты, твой
тәртиптәме	тәртип+N+Sg+LOC(ДА)+INT(мЫ);	тәртип[N]: порядок, распорядок
,	Type2
Альбус	альбус+N+Sg+Nom;
?	Type1
АЛЬБУС	альбус+N+Sg+Nom;
:	Type2
Юк	юк+MOD;
.	Type1
129	Num
һАРРИ	һарри+N+Sg+Nom;
:	Type2
Юк	юк+MOD;
.	Type1
Мин	мин+PN;	мин[PN]: я, мой
дә	дә+PART;
юк	юк+MOD;
.	Type1
өЧЕНЧЕ	өч+Num+NUM_ORD(ЫнчЫ);	өч[Num]: три, третий
ПәРДә	пәрдә+N+Sg+Nom;
,	Type2
УНИКЕНЧЕ	унике+Num+NUM_ORD(ЫнчЫ);	унике[Num]: двенадцать, двенадцатый
КүРЕНЕШ	күр+V+REFL(Ын)+RECP(Ыш)+IMP_SG();күр+V+REFL(Ын)+VN_2(Ыш)+Nom;күрен+V+RECP(Ыш)+IMP_SG();күрен+V+VN_2(Ыш)+Nom;күренеш+N+Sg+Nom;	күр[V]: видеть | күренеш[N]: вид, явление
ТөШ	төш+N+Sg+Nom;төш+V+IMP_SG();	төш[N]: сон | төш[V]: опускаться, опуститься
,	Type2
ГОДРИК	годрик+N+Sg+Nom;
ЧОКЫРЫ	чокыр+N+Sg+POSS_3(СЫ)+Nom;
,	Type2
ЗИРАТ	зират+N+Sg+Nom;
КЕЧКЕНә	кечкенә+Adj;	кечкенә[Adj]: маленький
һАРРИ	һарри+N+Sg+Nom;
чәчәккә	чәчәк+N+Sg+DIR(ГА);	чәчәк[N]: цветок
күмелгән	күм+V+PASS(Ыл)+PCP_PS(ГАн);күм+V+PASS(Ыл)+PST_INDF(ГАн);күмел+V+PCP_PS(ГАн);күмел+V+PST_INDF(ГАн);
кабер	кабер+N+Sg+Nom;	кабер[N]: могила
ташына	таш+N+Sg+POSS_3(СЫ)+DIR(ГА);ташы+V+REFL(Ын)+PRES(Й);ташын+V+PRES(Й);	таш[N]: камень, каменный | ташы[V]: таскать
карап	кара+V+ADVV_ACC(Ып);	кара[V]: посмотреть, смотреть
басып	бас+V+ADVV_ACC(Ып);	бас[V]: вставать, встать
тора	тор+V+PRES(Й);	тор[V]: вставать, встать, стоять
.	Type1
Аның	ул+PN+GEN(нЫң);	ул[PN]: он, она, оно, они, его, их
кулында	кул+N+Sg+POSS_3(СЫ)+LOC(ДА);	кул[N]: рука
кечкенә	кечкенә+Adj;	кечкенә[Adj]: маленький
генә	генә+PART;
чәчәк	чәчәк+N+Sg+Nom;	чәчәк[N]: цветок
бәйләме	бәйләм+N+Sg+POSS_3(СЫ)+Nom;
.	Type1
ПЕТУНИЯ	петуния+N+Sg+Nom;
АПА	апа+N+Sg+Nom;	апа[N]: сестра, тетя
:	Type2
Йә	йә+CNJ;йә+INTRJ;
инде	инде+PART;
,	Type2
шул	шул+PART;шул+PN;	шул[PN]: это, так, оттуда, потом
килбәтсез	килбәт+N+ATTR_ABES(сЫз)+Sg+Nom;килбәт+N+Sg+2PL(сЫз);	килбәт[N]: вид
вак	вак+Adj;	вак[Adj]: мелкий
чәчәкләреңне	чәчәк+N+PL(ЛАр)+POSS_2SG(Ың)+ACC(нЫ);	чәчәк[N]: цветок
куй	куй+V+IMP_SG();	куй[V]: положить, класть
да	да+PART;
китәбез	ки+V+CAUS(т)+PRES(Й)+1PL(бЫз);кит+V+PRES(Й)+1PL(бЫз);	ки[V]: одеть | кит[V]: уйти, уходить
.	Type1
Мин	мин+PN;	мин[PN]: я, мой
бу	бу+PN;	бу[PN]: это, здесь
шыксыз	шык+N+ATTR_ABES(сЫз)+Sg+Nom;шык+N+Sg+2PL(сЫз);
бәләкәй	бәләкәй+Adj;	бәләкәй[Adj]: маленький
авылны	авыл+N+Sg+ACC(нЫ);	авыл[N]: деревня, село, сельский
күрә	күр+V+PRES(Й);күрә+POST;	күр[V]: видеть | күрә[POST]: ввиду, по
алмый	ал+V+NEG(мА)+PRES(Й);	ал[V]: брать, браться, взять
башладым	башла+V+PST_DEF(ДЫ)+1SG(м);	башла[V]: начать, начинать, начаться, начинаться
инде	инде+PART;
,	Type2
каян	каян+Adv;каян+PN;
килде	кил+V+PST_DEF(ДЫ);	кил[V]: идти
башыма	баш+N+Sg+POSS_1SG(Ым)+DIR(ГА);	баш[N]: голова
бу	бу+PN;	бу[PN]: это, здесь
фикер	фикер+N+Sg+Nom;	фикер[N]: мнение
–	Type2
Годрик	годрик+N+Sg+Nom;
чокыры	чокыр+N+Sg+POSS_3(СЫ)+Nom;
,	Type2
Котсыз	кот+N+ATTR_ABES(сЫз)+Sg+Nom;кот+N+Sg+2PL(сЫз);	кот[N]: душа, красота
чокыр	чокы+V+FUT_INDF(Ыр);чокы+V+PCP_FUT(Ыр);чокыр+N+Sg+Nom;
бу	бу+PN;	бу[PN]: это, здесь
,	Type2
әтрәк-әләм	әтрәк-әләм+N+Sg+Nom;
җыелган	җыел+V+PCP_PS(ГАн);җыел+V+PST_INDF(ГАн);җый+V+PASS(Ыл)+PCP_PS(ГАн);җый+V+PASS(Ыл)+PST_INDF(ГАн);	җыел[V]: собираться, собраться | җый[V]: собирать, собрать
урын	урын+N+Sg+Nom;	урын[N]: место
,	Type2
йә	йә+CNJ;йә+INTRJ;
,	Type2
әйдә	әйдә+INTRJ;әйдә+V+IMP_SG();	әйдә[INTRJ]: давай
.	Type1
КЕЧКЕНә	кечкенә+Adj;	кечкенә[Adj]: маленький
һАРРИ	һарри+N+Sg+Nom;
кабергә	кабер+N+Sg+DIR(ГА);	кабер[N]: могила
якынлаша	якынла+V+RECP(Ыш)+PRES(Й);
.	Type1
Ул	ул+N+Sg+Nom;ул+PN;	ул[N]: сын | ул[PN]: он, она, оно, они, его, их
уйланып	уйла+V+REFL(Ын)+ADVV_ACC(Ып);уйлан+V+ADVV_ACC(Ып);	уйла[V]: думать | уйлан[V]: задуматься
тора	тор+V+PRES(Й);	тор[V]: вставать, встать, стоять
.	Type1
Хәзер	хәзер+Adv;	хәзер[Adv]: сейчас, нынешний
үк	үк+PART;
,	Type2
һарри…	Error
Минем	мин+PN+GEN(нЫң);	мин[PN]: я, мой
моңа	моңа+PN;
вакытым	вакыт+N+Sg+POSS_1SG(Ым)+Nom;	вакыт[N]: время, пора
юк	юк+MOD;
.	Type1
Дадли	Rus
бүген	бүген+Adv;	бүген[Adv]: сегодня, сегодняшний
скаутлар	скаут+N+PL(ЛАр)+Nom;
җыелышына	җыелыш+N+Sg+POSS_3(СЫ)+DIR(ГА);җый+V+PASS(Ыл)+RECP(Ыш)+REFL(Ын)+PRES(Й);җый+V+PASS(Ыл)+VN_2(Ыш)+POSS_3(СЫ)+DIR(ГА);	җыелыш[N]: собрание | җый[V]: собирать, собрать
бара	бар+V+PRES(Й);	бар[V]: идти, пойти
,	Type2
беләсең	бел+V+OBL(ЙсЫ)+POSS_2SG(Ың)+Nom;бел+V+PRES(Й)+2SG(сЫң);	бел[V]: знать, узнать
бит	бит+N+Sg+Nom;бит+PART;	бит[N]: лицо, страница
инде	инде+PART;
,	Type2
ул	ул+N+Sg+Nom;ул+PN;	ул[N]: сын | ул[PN]: он, она, оно, они, его, их
соңга	соң+N+Sg+DIR(ГА);соңга+Adv;	соң[N]: конец
калырга	кал+V+INF_1(ЫргА);	кал[V]: оставаться, остаться
яратмый	яра+V+CAUS(т)+NEG(мА)+PRES(Й);ярат+V+NEG(мА)+PRES(Й);	яра[V]: годиться | ярат[V]: любить
.	Type1
КЕЧКЕНә	кечкенә+Adj;	кечкенә[Adj]: маленький
һАРРИ	һарри+N+Sg+Nom;
:	Type2
Петуния	петуния+N+Sg+Nom;
апа	апа+N+Sg+Nom;	апа[N]: сестра, тетя
.	Type1
Син	син+PN;	син[PN]: ты, твой
минем	мин+PN+GEN(нЫң);	мин[PN]: я, мой
исән	исән+Adj;	исән[Adj]: живой, живо
булган	бул+V+PCP_PS(ГАн);бул+V+PST_INDF(ГАн);	бул[V]: быть, случиться
соңгы	соңгы+Adj;
туганым	ту+V+PCP_PS(ГАн)+POSS_1SG(Ым)+Nom;туган+Adj+Sg+POSS_1SG(Ым)+Nom;туганым+N+Sg+Nom;	ту[V]: родиться, рождаться | туган[Adj]: родной
,	Type2
шулай	шулай+PN;
бит	бит+N+Sg+Nom;бит+PART;	бит[N]: лицо, страница
?	Type1
ПЕТУНИЯ	петуния+N+Sg+Nom;
АПА	апа+N+Sg+Nom;	апа[N]: сестра, тетя
:	Type2
әйе	әйе+MOD;
.	Type1
Син	син+PN;	син[PN]: ты, твой
һәм	һәм+CNJ;	һәм[CNJ]: и
мин	мин+PN;	мин[PN]: я, мой
.	Type1
әйе	әйе+MOD;
.	Type1
ЯШЬ	яшь+Adj;яшь+N+Sg+Nom;	яшь[Adj]: молодой, юный | яшь[N]: возраст, год²
һАРРИ	һарри+N+Sg+Nom;
:	Type2
һәм	һәм+CNJ;	һәм[CNJ]: и
алар	алар+PN;	алар[PN]: они
.	Type1
Аларның	алар+PN+GEN(нЫң);	алар[PN]: они
дуслары	дус+N+PL(ЛАр)+POSS_3(СЫ)+Nom;	дус[N]: друг
да	да+PART;
булмаганмы	бул+V+NEG(мА)+PCP_PS(ГАн)+INT(мЫ);бул+V+NEG(мА)+PST_INDF(ГАн)+INT(мЫ);	бул[V]: быть, случиться
?	Type1
Син	син+PN;	син[PN]: ты, твой
аларның	алар+PN+GEN(нЫң);	алар[PN]: они
дуслары	дус+N+PL(ЛАр)+POSS_3(СЫ)+Nom;	дус[N]: друг
юк	юк+MOD;
иде	и+V+PST_DEF(ДЫ);
дигән	ди+V+PCP_PS(ГАн);ди+V+PST_INDF(ГАн);	ди[V]: говорить, сказать
идең	и+V+PST_DEF(ДЫ)+2SG(ң);
?	Type1
ПЕТУНИЯ	петуния+N+Sg+Nom;
АПА	апа+N+Sg+Nom;	апа[N]: сестра, тетя
:	Type2
Лилия	лилия+PROP+Sg+Nom;
тырышты	тырыш+V+PST_DEF(ДЫ);	тырыш[V]: постараться, пытаться, стараться
,	Type2
урыны	урын+N+Sg+POSS_3(СЫ)+Nom;	урын[N]: место
җәннәттә	җәннәт+N+Sg+LOC(ДА);	җәннәт[N]: рай
булсын	бул+V+JUS_SG(сЫн);	бул[V]: быть, случиться
,	Type2
ул	ул+N+Sg+Nom;ул+PN;	ул[N]: сын | ул[PN]: он, она, оно, они, его, их
тырышты	тырыш+V+PST_DEF(ДЫ);	тырыш[V]: постараться, пытаться, стараться
,	Type2
бу	бу+PN;	бу[PN]: это, здесь
аның	ул+PN+GEN(нЫң);	ул[PN]: он, она, оно, они, его, их
гаебе	гаеп+N+Sg+POSS_3(СЫ)+Nom;	гаеп[N]: вина
түгел	түгел+PART;
,	Type2
ләкин	ләкин+CNJ;
аның	ул+PN+GEN(нЫң);	ул[PN]: он, она, оно, они, его, их
холкы	холкы+N+Sg+Nom;
аркасында	арка+N+Sg+POSS_3(СЫ)+LOC(ДА);аркасында+POST;	арка[N]: из-за, спина
кешеләр	кеше+N+PL(ЛАр)+Nom;	кеше[N]: человек
аннан	аннан+PN;ул+PN+ABL(ДАн);	ул[PN]: он, она, оно, они, его, их
читләшә	читләш+V+PRES(Й);
иде	и+V+PST_DEF(ДЫ);
.	Type1
Бу	бу+PN;	бу[PN]: это, здесь
аның	ул+PN+GEN(нЫң);	ул[PN]: он, она, оно, они, его, их
кыланмышлары	кыланмыш+N+PL(ЛАр)+POSS_3(СЫ)+Nom;
,	Type2
аның	ул+PN+GEN(нЫң);	ул[PN]: он, она, оно, они, его, их
дөньясы	дөнья+N+Sg+POSS_3(СЫ)+Nom;	дөнья[N]: мир¹
,	Type2
аның	ул+PN+GEN(нЫң);	ул[PN]: он, она, оно, они, его, их
юлы	юл+N+Sg+POSS_3(СЫ)+Nom;	юл[N]: дорога, путь, строка, строчка
иде	и+V+PST_DEF(ДЫ);
.	Type1
ә	ә+PART;
әтиең	әти+N+Sg+POSS_2SG(Ың)+Nom;	әти[N]: отец, папа
–	Type2
күңел	күңел+N+Sg+Nom;	күңел[N]: душа
кайтаргыч	кайтаргыч+N+Sg+Nom;
,	Type2
бик	бик+Adv;	бик[Adv]: очень
җирәнгеч	җирәнгеч+Adj;	җирәнгеч[Adj]: отвратительный
булды	бул+V+PST_DEF(ДЫ);	бул[V]: быть, случиться
.	Type1
Дуслары	дус+N+PL(ЛАр)+POSS_3(СЫ)+Nom;	дус[N]: друг
юк	юк+MOD;
иде	и+V+PST_DEF(ДЫ);
.	Type1
Берсенең	бер+PN+POSS_3(СЫ)+GEN(нЫң);
дә	дә+PART;
.	Type1
ЯШЬ	яшь+Adj;яшь+N+Sg+Nom;	яшь[Adj]: молодой, юный | яшь[N]: возраст, год²
һАРРИ	һарри+N+Sg+Nom;
:	Type2
ә	ә+PART;
нигә	ни+PN+DIR(ГА);нигә+PN;	ни[PN]: что
монда	бу+PN+LOC(ДА);монда+Adv;	бу[PN]: это, здесь
шулкадәр	шулкадәр+Adv;
күп	күп+Adj;	күп[Adj]: много
чәчәкләр	чәчәк+N+PL(ЛАр)+Nom;	чәчәк[N]: цветок
?	Type1
Нигә	ни+PN+DIR(ГА);нигә+PN;	ни[PN]: что
чәчәкләр	чәчәк+N+PL(ЛАр)+Nom;	чәчәк[N]: цветок
каберләрен	кабер+N+PL(ЛАр)+POSS_3(СЫ)+ACC(нЫ);	кабер[N]: могила
күмеп	күм+V+ADVV_ACC(Ып);
киткән	ки+V+CAUS(т)+PCP_PS(ГАн);ки+V+CAUS(т)+PST_INDF(ГАн);кит+V+PCP_PS(ГАн);кит+V+PST_INDF(ГАн);	ки[V]: одеть | кит[V]: уйти, уходить
?	Type1
ПЕТУНИЯ	петуния+N+Sg+Nom;
АПА	апа+N+Sg+Nom;	апа[N]: сестра, тетя
каберләргә	кабер+N+PL(ЛАр)+DIR(ГА);	кабер[N]: могила
карый	кара+V+PRES(Й);карый+N+Sg+Nom;	кара[V]: посмотреть, смотреть
,	Type2
һәм	һәм+CNJ;	һәм[CNJ]: и
,	Type2
ниһаять	ниһаять+MOD;
,	Type2
барлык	бар+N+NMLZ(лЫк)+Sg+Nom;бар+N+PSBL(лЫк);барлык+PN;	бар[N]: бар
чәчәкләрне	чәчәк+N+PL(ЛАр)+ACC(нЫ);	чәчәк[N]: цветок
күрә	күр+V+PRES(Й);күрә+POST;	күр[V]: видеть | күрә[POST]: ввиду, по
,	Type2
бу	бу+PN;	бу[PN]: это, здесь
аны	ул+PN+ACC(нЫ);	ул[PN]: он, она, оно, они, его, их
дулкынландыра	дулкынлан+V+CAUS(ДЫр)+PRES(Й);дулкынландыр+V+PRES(Й);
.	Type1
Ул	ул+N+Sg+Nom;ул+PN;	ул[N]: сын | ул[PN]: он, она, оно, они, его, их
сеңлесенең	сеңел+N+Sg+POSS_3(СЫ)+GEN(нЫң);	сеңел[N]: сестра
каберенә	кабер+N+Sg+POSS_3(СЫ)+DIR(ГА);	кабер[N]: могила
килә	кил+V+PRES(Й);	кил[V]: идти
һәм	һәм+CNJ;	һәм[CNJ]: и
шуның	шул+PN+GEN(нЫң);шул+PN+POSS_2SG(Ың)+Nom;	шул[PN]: это, так, оттуда, потом
кырыена	кырый+N+Sg+POSS_3(СЫ)+DIR(ГА);	кырый[N]: край
утыра	утыр+V+PRES(Й);	утыр[V]: посидеть, садиться, сидеть
,	Type2
көч-хәл	көч-хәл+N+Sg+Nom;
белән	белән+POST;	белән[POST]: на, с
ургылып	ургы+V+PASS(Ыл)+ADVV_ACC(Ып);ургыл+V+ADVV_ACC(Ып);
килгән	кил+V+PCP_PS(ГАн);кил+V+PST_INDF(ГАн);	кил[V]: идти
хисләрен	хис+N+PL(ЛАр)+POSS_3(СЫ)+ACC(нЫ);	хис[N]: чувство
яшерергә	яшер+V+INF_1(ЫргА);	яшер[V]: прятать, спрятать
тырыша	тырыш+V+PRES(Й);	тырыш[V]: постараться, пытаться, стараться
,	Type2
әмма	әмма+CNJ;	әмма[CNJ]: но
барыбер	барыбер+Adv;	барыбер[Adv]: всё равно
аларга	алар+PN+DIR(ГА);	алар[PN]: они
бирешә	бир+V+RECP(Ыш)+PRES(Й);	бир[V]: давать, дать, даваться
.	Type1
ПЕТУНИЯ	петуния+N+Sg+Nom;
АПА	апа+N+Sg+Nom;	апа[N]: сестра, тетя
:	Type2
Оһ	оһ+N+Sg+Nom;
.	Type1
әйе	әйе+MOD;
.	Type1
Хуш	хуш+Adj;хуш+INTRJ;	хуш[Adj]: бодрый, приятный, приятно
,	Type2
бераз	бераз+Adv;	бераз[Adv]: немного
бар	бар+MOD;бар+N+Sg+Nom;бар+PN;бар+V+IMP_SG();	бар[N]: бар | бар[V]: идти, пойти
икән	икән+MOD;икән+PART;
.	Type1
Аларны	алар+PN+ACC(нЫ);	алар[PN]: они
күрше	күрше+N+Sg+Nom;	күрше[N]: сосед
каберләрдән	кабер+N+PL(ЛАр)+ABL(ДАн);	кабер[N]: могила
җил	җил+N+Sg+Nom;	җил[N]: ветер
китергәндер	китер+V+PCP_PS(ГАн)+3SG(ДЫр);китер+V+PCP_PS(ГАн)+PROB(ДЫр);китер+V+PST_INDF(ГАн)+PROB(ДЫр);	китер[V]: привести, приводить
.	Type1
Яки	яки+CNJ;
берәрсе	берәрсе+PN;
шаяртадыр	шаяр+V+CAUS(т)+PRES(Й)+PROB(ДЫр);
.	Type1
әйе	әйе+MOD;
,	Type2
миңа	мин+PN+DIR(ГА);	мин[PN]: я, мой
калса	кал+V+COND(сА);	кал[V]: оставаться, остаться
,	Type2
шулайдыр	шулай+PN+PROB(ДЫр);
,	Type2
буш	буш+Adj;	буш[Adj]: пустой, пусто
вакыты	вакыт+N+Sg+POSS_3(СЫ)+Nom;	вакыт[N]: время, пора
күп	күп+Adj;	күп[Adj]: много
булган	бул+V+PCP_PS(ГАн);бул+V+PST_INDF(ГАн);	бул[V]: быть, случиться
берәр	бер+Num+NUM_DISR(шАр);	бер[Num]: один, первый
яшь	яшь+Adj;яшь+N+Sg+Nom;	яшь[Adj]: молодой, юный | яшь[N]: возраст, год²
сукбай	сукбай+N+Sg+Nom;
башка	баш+N+Sg+DIR(ГА);башка+Adj;башка+POST;	баш[N]: голова | башка[Adj]: другой | башка[POST]: кроме
каберләрдән	кабер+N+PL(ЛАр)+ABL(ДАн);	кабер[N]: могила
чәчәкләр	чәчәк+N+PL(ЛАр)+Nom;	чәчәк[N]: цветок
җыеп	җый+V+ADVV_ACC(Ып);	җый[V]: собирать, собрать
,	Type2
монда	бу+PN+LOC(ДА);монда+Adv;	бу[PN]: это, здесь
куядыр	куй+V+PRES(Й)+PROB(ДЫр);	куй[V]: положить, класть
.	Type1
130	Num
ЯШЬ	яшь+Adj;яшь+N+Sg+Nom;	яшь[Adj]: молодой, юный | яшь[N]: возраст, год²
һАРРИ	һарри+N+Sg+Nom;
:	Type2
Ләкин	ләкин+CNJ;
аларның	алар+PN+GEN(нЫң);	алар[PN]: они
барысына	бары+PN+POSS_3(СЫ)+DIR(ГА);	бары[PN]: весь
да	да+PART;
аларның	алар+PN+GEN(нЫң);	алар[PN]: они
исемнәре	ис+N+Sg+POSS_1SG(Ым)+PL(ЛАр)+POSS_3(СЫ)+Nom;исем+N+PL(ЛАр)+POSS_3(СЫ)+Nom;	ис[N]: запах | исем[N]: звание, имя
язылган…	Error
«	Type4
Лилия	лилия+PROP+Sg+Nom;
һәм	һәм+CNJ;	һәм[CNJ]: и
Джеймс	Rus
,	Type2
гамәлләрегезне	гамәл+N+PL(ЛАр)+POSS_2PL(ЫгЫз)+ACC(нЫ);	гамәл[N]: действие
беркайчан	беркайчан+Adv;
да	да+PART;
онытмабыз	оныт+V+FUT_INDF_NEG(мАс)+1PL(бЫз);	оныт[V]: забывать, забыть
»	Type4
,	Type2
«	Type4
Лилия	лилия+PROP+Sg+Nom;
һәм	һәм+CNJ;	һәм[CNJ]: и
Джеймс	Rus
,	Type2
сезнең	сез+PN+GEN(нЫң);	сез[PN]: вы, ваш
фидакарьлек…	Error
»	Type4
ВОЛДЕМОРТ	волдеморт+N+Sg+Nom;
:	Type2
Мин	мин+PN;	мин[PN]: я, мой
гаеп	гаеп+N+Sg+Nom;	гаеп[N]: вина
сизәм	сиз+V+PRES(Й)+1SG(м);	сиз[V]: чуять
,	Type2
һавада	һава+N+Sg+LOC(ДА);	һава[N]: воздухь¹, погода, воздушный
гаепнең	гаеп+N+Sg+GEN(нЫң);	гаеп[N]: вина
сасы	сас+PROP+POSS_3(СЫ)+Nom;сасы+Adj;
исе…	Error
ПЕТУНИЯ	петуния+N+Sg+Nom;
АПА	апа+N+Sg+Nom;	апа[N]: сестра, тетя
(	Type3
КЕЧКЕНә	кечкенә+Adj;	кечкенә[Adj]: маленький
һАРРИГА	һарри+N+Sg+DIR(ГА);
)	Type3
:	Type2
Кит	кит+V+IMP_SG();	кит[V]: уйти, уходить
.	Type1
Кит	кит+V+IMP_SG();	кит[V]: уйти, уходить
аннан	аннан+PN;ул+PN+ABL(ДАн);	ул[PN]: он, она, оно, они, его, их
.	Type1
Ул	ул+N+Sg+Nom;ул+PN;	ул[N]: сын | ул[PN]: он, она, оно, они, его, их
аны	ул+PN+ACC(нЫ);	ул[PN]: он, она, оно, они, его, их
артка	арт+Adj+Sg+DIR(ГА);
тарта	тарт+V+PRES(Й);	тарт[V]: тянуть
.	Type1
ВОЛДЕМОРТның	волдемортн+N+Sg+POSS_2SG(Ың)+Nom;волдеморт+N+Sg+GEN(нЫң);
кулы	кул+N+Sg+POSS_3(СЫ)+Nom;	кул[N]: рука
Поттерларның	поттерларн+N+Sg+POSS_2SG(Ың)+Nom;поттер+N+PL(ЛАр)+GEN(нЫң);
кабер	кабер+N+Sg+Nom;	кабер[N]: могила
ташы	таш+N+Sg+POSS_3(СЫ)+Nom;ташы+V+IMP_SG();	таш[N]: камень, каменный | ташы[V]: таскать
өстендә	өс+N+Sg+POSS_3(СЫ)+LOC(ДА);өстен+Adj+Sg+LOC(ДА);өстендә+POST;	өстен[Adj]: господствующий, превосходить
һавада	һава+N+Sg+LOC(ДА);	һава[N]: воздухь¹, погода, воздушный
пәйда	пәй+N+Sg+Nom+PART(ДА);пәй+N+Sg+LOC(ДА);
була	бул+V+PRES(Й);	бул[V]: быть, случиться
,	Type2
гәүдәсенең	гәүдә+N+Sg+POSS_3(СЫ)+GEN(нЫң);	гәүдә[N]: тело
калган	кал+V+PCP_PS(ГАн);кал+V+PST_INDF(ГАн);	кал[V]: оставаться, остаться
өлеше	өлеш+N+Sg+POSS_3(СЫ)+Nom;	өлеш[N]: доля
кулы	кул+N+Sg+POSS_3(СЫ)+Nom;	кул[N]: рука
артыннан	арт+Adj+Sg+POSS_3(СЫ)+ABL(ДАн);артыннан+POST;
хасил	хасил+N+Sg+Nom;
була	бул+V+PRES(Й);	бул[V]: быть, случиться
бара	бар+V+PRES(Й);	бар[V]: идти, пойти
.	Type1
Без	без+N+Sg+Nom;без+PN;	без[PN]: мы, наш
аның	ул+PN+GEN(нЫң);	ул[PN]: он, она, оно, они, его, их
йөзен	йөз+N+Sg+POSS_3(СЫ)+ACC(нЫ);йөз+Num+POSS_3(СЫ)+ACC(нЫ);йөз+V+REFL(Ын)+IMP_SG();	йөз[N]: лицо | йөз[Num]: сто, сотый | йөз[V]: плавать
күрмибез	күр+V+NEG(мА)+PRES(Й)+1PL(бЫз);	күр[V]: видеть
,	Type2
ләкин	ләкин+CNJ;
гәүдәсе	гәүдә+N+Sg+POSS_3(СЫ)+Nom;	гәүдә[N]: тело
кәкре-бөкре	кәкре-бөкре+Adj;
,	Type2
җан	җан+N+Sg+Nom;	җан[N]: душа
өшеткеч	өшеткеч+N+Sg+Nom;
форма	форма+N+Sg+Nom;	форма[N]: форма
ала	ал+V+PRES(Й);ала+Adj;	ал[V]: брать, браться, взять | ала[Adj]: пегий
.	Type1
Белгән	бел+V+PCP_PS(ГАн);бел+V+PST_INDF(ГАн);	бел[V]: знать, узнать
идем	и+V+PST_DEF(ДЫ)+1SG(м);
.	Type1
Бу	бу+PN;	бу[PN]: это, здесь
урын	урын+N+Sg+Nom;	урын[N]: место
куркыныч	куркыныч+Adj;	куркыныч[Adj]: опасный, опасно
.	Type1
Годрик	годрик+N+Sg+Nom;
чокырыннан	чокыр+N+Sg+POSS_3(СЫ)+ABL(ДАн);
тизрәк	тиз+Adj+COMP(рАк)+Sg+Nom;	тиз[Adj]: быстрый, быстро
китсәң	ки+V+CAUS(т)+COND(сА)+2SG(ң);кит+V+COND(сА)+2SG(ң);	ки[V]: одеть | кит[V]: уйти, уходить
,	Type2
яхшырак	яхшы+Adj+COMP(рАк)+Sg+Nom;яхшы+Adv+COMP(рАк)+Sg+Nom;	яхшы[Adj]: хороший, лучший, хорошо, лучше | яхшы[Adv]: хорошо, лучше
.	Type1
КЕЧКЕНә	кечкенә+Adj;	кечкенә[Adj]: маленький
һАРРИны	һаррин+N+Sg+POSS_3(СЫ)+Nom;һарри+N+Sg+ACC(нЫ);
сәхнәдән	сәхнә+N+Sg+ABL(ДАн);	сәхнә[N]: сцена
чыгаралар	чыгар+V+PRES(Й)+3PL(ЛАр);	чыгар[V]: вывести, выводить
,	Type2
ләкин	ләкин+CNJ;
ул	ул+N+Sg+Nom;ул+PN;	ул[N]: сын | ул[PN]: он, она, оно, они, его, их
йөзен	йөз+N+Sg+POSS_3(СЫ)+ACC(нЫ);йөз+Num+POSS_3(СЫ)+ACC(нЫ);йөз+V+REFL(Ын)+IMP_SG();	йөз[N]: лицо | йөз[Num]: сто, сотый | йөз[V]: плавать
ВОЛДЕМОРТка	волдеморт+N+Sg+DIR(ГА);
борырга	бор+V+INF_1(ЫргА);	бор[V]: повернуть, поворачивать
җитешә	җит+V+RECP(Ыш)+PRES(Й);	җит[V]: дойти, доходить
.	Type1
ВОЛДЕМОРТ	волдеморт+N+Sg+Nom;
:	Type2
һаман	һаман+Adv;	һаман[Adv]: всегда, всё время
минем	мин+PN+GEN(нЫң);	мин[PN]: я, мой
күзләрем	күз+N+PL(ЛАр)+POSS_1SG(Ым)+Nom;	күз[N]: глаз
белән	белән+POST;	белән[POST]: на, с
карыйсыңмы	кара+V+OBL(ЙсЫ)+POSS_2SG(Ың)+Nom+INT(мЫ);кара+V+PRES(Й)+2SG(сЫң)+INT(мЫ);карый+N+Sg+2SG(сЫң)+INT(мЫ);	кара[V]: посмотреть, смотреть
,	Type2
һарри	һарри+N+Sg+Nom;
Поттер	Rus
?	Type1
КЕЧКЕНә	кечкенә+Adj;	кечкенә[Adj]: маленький
һАРРИ	һарри+N+Sg+Nom;
чыгып	чык+V+ADVV_ACC(Ып);	чык[V]: выйти, выходить
китә	ки+V+CAUS(т)+PRES(Й);кит+V+PRES(Й);	ки[V]: одеть | кит[V]: уйти, уходить
,	Type2
бу	бу+PN;	бу[PN]: это, здесь
вакытта	вакыт+N+Sg+LOC(ДА);	вакыт[N]: время, пора
исә	и+V+COND(сА);ис+V+PRES(Й);исә+CNJ;	ис[V]: дуть
ВОЛДЕМОРТның	волдемортн+N+Sg+POSS_2SG(Ың)+Nom;волдеморт+N+Sg+GEN(нЫң);
мантиясе	мантия+N+Sg+POSS_3(СЫ)+Nom;
эченнән	эч+N+Sg+POSS_3(СЫ)+ABL(ДАн);эченнән+POST;	эч[N]: в, из, внутри, в течение, внутренность
АЛЬБУС	альбус+N+Sg+Nom;
атылып	ат+V+PASS(Ыл)+ADVV_ACC(Ып);атыл+V+ADVV_ACC(Ып);	ат[V]: стрелять
чыга	чык+V+PRES(Й);	чык[V]: выйти, выходить
.	Type1
Чарасыз	чара+N+ATTR_ABES(сЫз)+Sg+Nom;чара+N+Sg+2PL(сЫз);	чара[N]: средство
бала	бала+N+Sg+Nom;	бала[N]: ребёнок
кулларын	кул+N+PL(ЛАр)+POSS_3(СЫ)+ACC(нЫ);	кул[N]: рука
әтисенә	әти+N+Sg+POSS_3(СЫ)+DIR(ГА);	әти[N]: отец, папа
суза	суз+V+PRES(Й);	суз[V]: тянуть
.	Type1
АЛЬБУС	альбус+N+Sg+Nom;
:	Type2
әти…	Error
.	Type1
әти…	Error
Парсилтангта	парсилтангта+N+Sg+Nom;
яңгыраган	яңгыра+V+PCP_PS(ГАн);яңгыра+V+PST_INDF(ГАн);
сүзләр	сүз+N+PL(ЛАр)+Nom;	сүз[N]: слово
.	Type1
Ул	ул+N+Sg+Nom;ул+PN;	ул[N]: сын | ул[PN]: он, она, оно, они, его, их
килә	кил+V+PRES(Й);	кил[V]: идти
.	Type1
Ул	ул+N+Sg+Nom;ул+PN;	ул[N]: сын | ул[PN]: он, она, оно, они, его, их
якынлаша	якынла+V+RECP(Ыш)+PRES(Й);
,	Type2
ул	ул+N+Sg+Nom;ул+PN;	ул[N]: сын | ул[PN]: он, она, оно, они, его, их
якынлаша	якынла+V+RECP(Ыш)+PRES(Й);
.	Type1
Аннары	аннары+PN;
кычкырган	кычкыр+V+PCP_PS(ГАн);кычкыр+V+PST_INDF(ГАн);	кычкыр[V]: крикнуть, кричать
тавыш	тавыш+N+Sg+Nom;	тавыш[N]: голос, звук, крик, шум
.	Type1
Аннары	аннары+PN;
сәхнәнең	сәхнә+N+Sg+GEN(нЫң);	сәхнә[N]: сцена
артыннан	арт+Adj+Sg+POSS_3(СЫ)+ABL(ДАн);артыннан+POST;
пышылдашулар	пышылда+V+RECP(Ыш)+VN_1(у/ү/в)+PL(ЛАр)+Nom;	пышылда[V]: шептать
ишетелә	ишет+V+PASS(Ыл)+PRES(Й);ишетел+V+PRES(Й);	ишет[V]: слышать, услышать
.	Type1
Бер	бер+Num;бер+PN;	бер[Num]: один, первый
ялгышсыз	ялгыш+N+ATTR_ABES(сЫз)+Sg+Nom;ялгыш+N+Sg+2PL(сЫз);
танып	таны+V+ADVV_ACC(Ып);	таны[V]: признавать, признать
була	бул+V+PRES(Й);	бул[V]: быть, случиться
торган	тор+V+PCP_PS(ГАн);тор+V+PST_INDF(ГАн);	тор[V]: вставать, встать, стоять
тавыш	тавыш+N+Sg+Nom;	тавыш[N]: голос, звук, крик, шум
.	Type1
ВОЛДЕМОРТ	волдеморт+N+Sg+Nom;
тавышы	тавыш+N+Sg+POSS_3(СЫ)+Nom;	тавыш[N]: голос, звук, крик, шум
.	Type1
һаааааарри	һаааааарри+N+Sg+Nom;
Поттттер…	Error
.	Type1
өЧЕНЧЕ	өч+Num+NUM_ORD(ЫнчЫ);	өч[Num]: три, третий
ПәРДә	пәрдә+N+Sg+Nom;
,	Type2
УНөЧЕНЧЕ	унөч+Num+NUM_ORD(ЫнчЫ);	унөч[Num]: тринадцать, тринадцатый
КүРЕНЕШ	күр+V+REFL(Ын)+RECP(Ыш)+IMP_SG();күр+V+REFL(Ын)+VN_2(Ыш)+Nom;күрен+V+RECP(Ыш)+IMP_SG();күрен+V+VN_2(Ыш)+Nom;күренеш+N+Sg+Nom;	күр[V]: видеть | күренеш[N]: вид, явление
һАРРИ	һарри+N+Sg+Nom;
БЕЛәН	белән+POST;	белән[POST]: на, с
ДЖИННИ	джинни+N+Sg+Nom;
ПОТТЕРЛАРНЫң	поттерларн+N+Sg+POSS_2SG(Ың)+Nom;поттер+N+PL(ЛАр)+GEN(нЫң);
ЙОРТЫ	йорт+N+Sg+POSS_3(СЫ)+Nom;	йорт[N]: дом
,	Type2
АШ	аш+N+Sg+Nom;	аш[N]: еда, пища
БүЛМәСЕ	бүлмә+N+Sg+POSS_3(СЫ)+Nom;	бүлмә[N]: комната
һАРРИ	һарри+N+Sg+Nom;
коточкыч	коточкыч+Adj;	коточкыч[Adj]: ужасный, ужасно
хәлдә	хәл+N+Sg+LOC(ДА);хәлдә+POST;	хәл[N]: состояние
,	Type2
ул	ул+N+Sg+Nom;ул+PN;	ул[N]: сын | ул[PN]: он, она, оно, они, его, их
,	Type2
төшенең	төш+N+Sg+POSS_3(СЫ)+GEN(нЫң);	төш[N]: сон
нәрсә	нәрсә+PN;	нәрсә[PN]: что, вещь
аңлатуы	аңла+V+CAUS(т)+VN_1(у/ү/в)+POSS_3(СЫ)+Nom;аңлат+V+VN_1(у/ү/в)+POSS_3(СЫ)+Nom;	аңла[V]: понимать, понять | аңлат[V]: объяснить, объяснять
турында	тур+N+Sg+POSS_3(СЫ)+LOC(ДА);турында+POST;	тур[N]: тур | турында[POST]: о
уйлап	уйла+V+ADVV_ACC(Ып);	уйла[V]: думать
,	Type2
катып	кат+V+ADVV_ACC(Ып);
калган	кал+V+PCP_PS(ГАн);кал+V+PST_INDF(ГАн);	кал[V]: оставаться, остаться
.	Type1
ДЖИННИ	джинни+N+Sg+Nom;
:	Type2
һарри	һарри+N+Sg+Nom;
?	Type1
һарри	һарри+N+Sg+Nom;
?	Type1
Ни	ни+CNJ;ни+PART;ни+PN;	ни[CNJ]: ни | ни[PN]: что
булды	бул+V+PST_DEF(ДЫ);	бул[V]: быть, случиться
?	Type1
Син	син+PN;	син[PN]: ты, твой
кычкырып	кычкыр+V+ADVV_ACC(Ып);	кычкыр[V]: крикнуть, кричать
җибәрдең…	Error
һАРРИ	һарри+N+Sg+Nom;
:	Type2
Алар	алар+PN;	алар[PN]: они
һаман	һаман+Adv;	һаман[Adv]: всегда, всё время
бетми	бет+V+NEG(мА)+PRES(Й);	бет[V]: кончаться, кончиться
.	Type1
Төшләр	төш+N+PL(ЛАр)+Nom;	төш[N]: сон
.	Type1
131	Num
ДЖИННИ	джинни+N+Sg+Nom;
:	Type2
Алар	алар+PN;	алар[PN]: они
шунда	шул+PN+LOC(ДА);	шул[PN]: это, так, оттуда, потом
ук	ук+N+Sg+Nom;ук+PART;	ук[N]: стрела
бетә	бет+V+PRES(Й);	бет[V]: кончаться, кончиться
торганга	тор+V+PCP_PS(ГАн)+DIR(ГА);	тор[V]: вставать, встать, стоять
охшамаган	охша+V+NEG(мА)+PCP_PS(ГАн);охша+V+NEG(мА)+PST_INDF(ГАн);
да	да+PART;
бит	бит+N+Sg+Nom;бит+PART;	бит[N]: лицо, страница
.	Type1
Бу	бу+PN;	бу[PN]: это, здесь
бик	бик+Adv;	бик[Adv]: очень
авыр	авыр+Adj;авыр+V+IMP_SG();ау+V+FUT_INDF(Ыр);ау+V+PCP_FUT(Ыр);	авыр[Adj]: тяжелый, тяжело | авыр[V]: болеть, заболеть | ау[V]: падать, упасть
вакыт	вакыт+N+Sg+Nom;	вакыт[N]: время, пора
булды	бул+V+PST_DEF(ДЫ);	бул[V]: быть, случиться
һәм…	Error
һАРРИ	һарри+N+Sg+Nom;
:	Type2
әмма	әмма+CNJ;	әмма[CNJ]: но
мин	мин+PN;	мин[PN]: я, мой
беркайчан	беркайчан+Adv;
да	да+PART;
Петуния	петуния+N+Sg+Nom;
белән	белән+POST;	белән[POST]: на, с
Годрик	годрик+N+Sg+Nom;
чокырына	чокыр+N+Sg+POSS_3(СЫ)+DIR(ГА);
бармадым	бар+V+NEG(мА)+PST_DEF(ДЫ)+1SG(м);	бар[V]: идти, пойти
.	Type1
ДЖИННИ	джинни+N+Sg+Nom;
:	Type2
һарри	һарри+N+Sg+Nom;
,	Type2
син	син+PN;	син[PN]: ты, твой
мине	ми+N+Sg+ACC(нЫ);мин+PN+ACC(нЫ);мин+PN+POSS_3(СЫ)+Nom;	ми[N]: мозг | мин[PN]: я, мой
нык	нык+Adj;	нык[Adj]: крепкий, крепко
куркытасың	куркыт+V+OBL(ЙсЫ)+POSS_2SG(Ың)+Nom;куркыт+V+PRES(Й)+2SG(сЫң);	куркыт[V]: напугать, пугать
.	Type1
һАРРИ	һарри+N+Sg+Nom;
:	Type2
Ул	ул+N+Sg+Nom;ул+PN;	ул[N]: сын | ул[PN]: он, она, оно, они, его, их
һаман	һаман+Adv;	һаман[Adv]: всегда, всё время
монда	бу+PN+LOC(ДА);монда+Adv;	бу[PN]: это, здесь
,	Type2
Джинни	джинни+N+Sg+Nom;
.	Type1
ДЖИННИ	джинни+N+Sg+Nom;
:	Type2
Кем	кем+PN;	кем[PN]: кто
монда	бу+PN+LOC(ДА);монда+Adv;	бу[PN]: это, здесь
?	Type1
һАРРИ	һарри+N+Sg+Nom;
:	Type2
Волдеморт	волдеморт+N+Sg+Nom;
.	Type1
Мин	мин+PN;	мин[PN]: я, мой
Волдемортны	волдемортн+N+Sg+POSS_3(СЫ)+Nom;волдеморт+N+Sg+ACC(нЫ);
һәм	һәм+CNJ;	һәм[CNJ]: и
Альбусны	альбусн+N+Sg+POSS_3(СЫ)+Nom;альбус+N+Sg+ACC(нЫ);
күрдем	күр+V+PST_DEF(ДЫ)+1SG(м);	күр[V]: видеть
.	Type1
ДЖИННИ	джинни+N+Sg+Nom;
:	Type2
һәм	һәм+CNJ;	һәм[CNJ]: и
Альбусны	альбусн+N+Sg+POSS_3(СЫ)+Nom;альбус+N+Sg+ACC(нЫ);
?	Type1
…	Type1
һАРРИ	һарри+N+Sg+Nom;
:	Type2
Ул	ул+N+Sg+Nom;ул+PN;	ул[N]: сын | ул[PN]: он, она, оно, они, его, их
әйтте	әйт+V+PST_DEF(ДЫ);	әйт[V]: говорить, сказать
.	Type1
Волдеморт	волдеморт+N+Sg+Nom;
әйтте	әйт+V+PST_DEF(ДЫ);	әйт[V]: говорить, сказать
:	Type2
«	Type4
Мин	мин+PN;	мин[PN]: я, мой
гаеп	гаеп+N+Sg+Nom;	гаеп[N]: вина
сизәм	сиз+V+PRES(Й)+1SG(м);	сиз[V]: чуять
,	Type2
һавада	һава+N+Sg+LOC(ДА);	һава[N]: воздухь¹, погода, воздушный
гаепнең	гаеп+N+Sg+GEN(нЫң);	гаеп[N]: вина
сасы	сас+PROP+POSS_3(СЫ)+Nom;сасы+Adj;
исе…	Error
»	Type4
Ул	ул+N+Sg+Nom;ул+PN;	ул[N]: сын | ул[PN]: он, она, оно, они, его, их
миңа	мин+PN+DIR(ГА);	мин[PN]: я, мой
әйтте	әйт+V+PST_DEF(ДЫ);	әйт[V]: говорить, сказать
моны	бу+PN+ACC(нЫ);	бу[PN]: это, здесь
.	Type1
һАРРИ	һарри+N+Sg+Nom;
ДЖИННИга	джинни+N+Sg+DIR(ГА);
карый	кара+V+PRES(Й);карый+N+Sg+Nom;	кара[V]: посмотреть, смотреть
.	Type1
Ярасына	яра+N+Sg+POSS_3(СЫ)+DIR(ГА);	яра[N]: рана
кагыла	кагыл+V+PRES(Й);как+V+PASS(Ыл)+PRES(Й);
.	Type1
ДЖИННИның	джиннин+N+Sg+POSS_2SG(Ың)+Nom;джинни+N+Sg+GEN(нЫң);
йөзе	йөз+N+Sg+POSS_3(СЫ)+Nom;йөз+Num+POSS_3(СЫ)+Nom;	йөз[N]: лицо | йөз[Num]: сто, сотый
сүрелә	сүрел+V+PRES(Й);
.	Type1
ДЖИННИ	джинни+N+Sg+Nom;
:	Type2
һарри	һарри+N+Sg+Nom;
,	Type2
Альбуска	альбус+N+Sg+DIR(ГА);
һаман	һаман+Adv;	һаман[Adv]: всегда, всё время
нидер	ни+PART+PROB(ДЫр);ни+PN+PROB(ДЫр);	ни[PN]: что
яныймы	яна+V+PRES(Й)+INT(мЫ);
?	Type1
һАРРИның	һаррин+N+Sg+POSS_2SG(Ың)+Nom;һарри+N+Sg+GEN(нЫң);
йөзе	йөз+N+Sg+POSS_3(СЫ)+Nom;йөз+Num+POSS_3(СЫ)+Nom;	йөз[N]: лицо | йөз[Num]: сто, сотый
агара	агар+V+PRES(Й);
.	Type1
һАРРИ	һарри+N+Sg+Nom;
:	Type2
Минемчә	мин+PN+POSS_1SG(Ым)+EQU(чА);	мин[PN]: я, мой
,	Type2
безгә	без+PN+DIR(ГА);	без[PN]: мы, наш
барыбызга	бар+N+Sg+POSS_1PL(ЫбЫз)+DIR(ГА);бар+PN+POSS_1PL(ЫбЫз)+DIR(ГА);бары+PN+POSS_1PL(ЫбЫз)+DIR(ГА);барыбыз+N+Sg+DIR(ГА);	бар[N]: бар | бары[PN]: весь
да	да+PART;
нидер	ни+PART+PROB(ДЫр);ни+PN+PROB(ДЫр);	ни[PN]: что
яный	яна+V+PRES(Й);
.	Type1
өЧЕНЧЕ	өч+Num+NUM_ORD(ЫнчЫ);	өч[Num]: три, третий
ПәРДә	пәрдә+N+Sg+Nom;
,	Type2
УНДүРТЕНЧЕ	ундүрт+Num+NUM_ORD(ЫнчЫ);	ундүрт[Num]: четырнадцать, четырнадцатый
КүРЕНЕШ	күр+V+REFL(Ын)+RECP(Ыш)+IMP_SG();күр+V+REFL(Ын)+VN_2(Ыш)+Nom;күрен+V+RECP(Ыш)+IMP_SG();күрен+V+VN_2(Ыш)+Nom;күренеш+N+Sg+Nom;	күр[V]: видеть | күренеш[N]: вид, явление
һОГВАРТС	һогвартс+N+Sg+Nom;
,	Type2
СЛИЗЕРИННЫң	слизеринн+N+Sg+POSS_2SG(Ың)+Nom;слизерин+N+Sg+GEN(нЫң);
ГОМУМИ	гомуми+Adj;	гомуми[Adj]: общий
БүЛМәСЕ	бүлмә+N+Sg+POSS_3(СЫ)+Nom;	бүлмә[N]: комната
СКОРПИУС	скорпиус+N+Sg+Nom;
АЛЬБУСның	альбусн+N+Sg+POSS_2SG(Ың)+Nom;альбус+N+Sg+GEN(нЫң);
баш	баш+N+Sg+Nom;	баш[N]: голова
өстенә	өс+N+Sg+POSS_3(СЫ)+DIR(ГА);өстенә+POST;
дәһшәтле	дәһшәт+N+ATTR_MUN(лЫ)+Sg;
итеп	ит+V+ADVV_ACC(Ып);	ит[V]: делать, сделать
иелә	и+V+PASS(Ыл)+PRES(Й);иел+V+PRES(Й);
.	Type1
СКОРПИУС	скорпиус+N+Sg+Nom;
:	Type2
Альбус…	Error
псст…	Error
Альбус	альбус+N+Sg+Nom;
.	Type1
АЛЬБУС	альбус+N+Sg+Nom;
уянмый	уян+V+NEG(мА)+PRES(Й);	уян[V]: проснуться
.	Type1
АЛЬБУС	альбус+N+Sg+Nom;
!	Type1
АЛЬБУС	альбус+N+Sg+Nom;
аптырап	аптыра+V+ADVV_ACC(Ып);
уянып	уян+V+ADVV_ACC(Ып);	уян[V]: проснуться
китә	ки+V+CAUS(т)+PRES(Й);кит+V+PRES(Й);	ки[V]: одеть | кит[V]: уйти, уходить
.	Type1
СКОРПИУС	скорпиус+N+Sg+Nom;
көлә	көл+V+PRES(Й);	көл[V]: засмеяться, смеяться
.	Type1
АЛЬБУС	альбус+N+Sg+Nom;
:	Type2
Булдырасың	бул+V+CAUS(ДЫр)+OBL(ЙсЫ)+POSS_2SG(Ың)+Nom;бул+V+CAUS(ДЫр)+PRES(Й)+2SG(сЫң);булдыр+V+OBL(ЙсЫ)+POSS_2SG(Ың)+Nom;булдыр+V+PRES(Й)+2SG(сЫң);	бул[V]: быть, случиться | булдыр[V]: создавать, создать, справиться
.	Type1
Кешене	кеше+N+Sg+ACC(нЫ);	кеше[N]: человек
уятыр	уят+V+FUT_INDF(Ыр);уят+V+PCP_FUT(Ыр);	уят[V]: будить
өчен	өчен+POST;	өчен[POST]: для, за
моннан	бу+PN+ABL(ДАн);моннан+PN;	бу[PN]: это, здесь
да	да+PART;
шәбрәк	шәп+Adj+COMP(рАк)+Sg+Nom;	шәп[Adj]: замечательный, замечательно
һәм	һәм+CNJ;	һәм[CNJ]: и
куркынычсызрак	куркыныч+Adj+Sg+ATTR_ABES(сЫз)+COMP(рАк)+Sg+Nom;	куркыныч[Adj]: опасный, опасно
ысул	ысул+N+Sg+Nom;	ысул[N]: способ
юктыр	юк+MOD+PROB(ДЫр);
.	Type1
СКОРПИУС	скорпиус+N+Sg+Nom;
:	Type2
Беләсеңме	бел+V+PRES(Й)+2SG(сЫң)+INT(мЫ);	бел[V]: знать, узнать
,	Type2
бу	бу+PN;	бу[PN]: это, здесь
бик	бик+Adv;	бик[Adv]: очень
сәер	сәер+Adj;	сәер[Adj]: странный, странно
нәрсә	нәрсә+PN;	нәрсә[PN]: что, вещь
,	Type2
ләкин	ләкин+CNJ;
күз	күз+N+Sg+Nom;	күз[N]: глаз
алдына	ал+N+Sg+POSS_3(СЫ)+DIR(ГА);алдына+POST;
китереп	китер+V+ADVV_ACC(Ып);	китер[V]: привести, приводить
булган	бул+V+PCP_PS(ГАн);бул+V+PST_INDF(ГАн);	бул[V]: быть, случиться
иң	иң+N+Sg+Nom;иң+PART;иң+V+IMP_SG();
куркыныч	куркыныч+Adj;	куркыныч[Adj]: опасный, опасно
урында	урын+N+Sg+LOC(ДА);	урын[N]: место
булганнан	бул+V+PCP_PS(ГАн)+ABL(ДАн);	бул[V]: быть, случиться
соң	соң+Adv;соң+N+Sg+Nom;соң+PART;соң+POST;	соң[Adv]: же, поздно, последний | соң[N]: конец | соң[POST]: после
,	Type2
минем	мин+PN+GEN(нЫң);	мин[PN]: я, мой
курку	курк+V+VN_1(у/ү/в)+Nom;курку+N+Sg+Nom;	курк[V]: испугаться | курку[N]: страх
белән	белән+POST;	белән[POST]: на, с
эшләрем	эш+N+PL(ЛАр)+POSS_1SG(Ым)+Nom;	эш[N]: дело
пешә	пеш+V+PRES(Й);
башлады	башла+V+PST_DEF(ДЫ);	башла[V]: начать, начинать, начаться, начинаться
.	Type1
Мин	мин+PN;	мин[PN]: я, мой
–	Type2
Курку	курк+V+VN_1(у/ү/в)+Nom;курку+N+Sg+Nom;	курк[V]: испугаться | курку[N]: страх
белмәс	бел+V+FUT_INDF_NEG(мАс);бел+V+PCP_FUT(мАс);	бел[V]: знать, узнать
Скорпиус	скорпиус+N+Sg+Nom;
.	Type1
Мин	мин+PN;	мин[PN]: я, мой
–	Type2
Дерт	дерт+N+Sg+Nom;
тә	тә+PART;
итми	ит+V+NEG(мА)+PRES(Й);	ит[V]: делать, сделать
торган	тор+V+PCP_PS(ГАн);тор+V+PST_INDF(ГАн);	тор[V]: вставать, встать, стоять
Малфой	малфой+N+Sg+Nom;
.	Type1
АЛЬБУС	альбус+N+Sg+Nom;
:	Type2
Яхшы	яхшы+Adj;яхшы+Adv;	яхшы[Adj]: хороший, лучший, хорошо, лучше | яхшы[Adv]: хорошо, лучше
.	Type1
132	Num
СКОРПИУС	скорпиус+N+Sg+Nom;
:	Type2
Мин	мин+PN;	мин[PN]: я, мой
әйтәм	әйт+V+PRES(Й)+1SG(м);	әйт[V]: говорить, сказать
,	Type2
элек	элек+Adv;элек+POST;	элек[Adv]: раньше, бывший | элек[POST]: раньше
мине	ми+N+Sg+ACC(нЫ);мин+PN+ACC(нЫ);мин+PN+POSS_3(СЫ)+Nom;	ми[N]: мозг | мин[PN]: я, мой
шулай	шулай+PN;
бик	бик+Adv;	бик[Adv]: очень
астында	ас+N+Sg+POSS_3(СЫ)+LOC(ДА);астында+POST;	астында[POST]: под
яткырып	яткыр+V+ADVV_ACC(Ып);
,	Type2
артымнан	арт+Adj+Sg+POSS_1SG(Ым)+ABL(ДАн);
күзәтеп	күзәт+V+ADVV_ACC(Ып);	күзәт[V]: наблюдать
кенә	кенә+PART;
торсалар	тор+V+COND(сА)+3PL(ЛАр);	тор[V]: вставать, встать, стоять
,	Type2
мин	мин+PN;	мин[PN]: я, мой
сынар	сын+V+PCP_FUT(Ыр);сына+V+FUT_INDF(Ыр);сына+V+PCP_FUT(Ыр);	сын[V]: ломаться | сына[V]: испытать, испытывать
идем	и+V+PST_DEF(ДЫ)+1SG(м);
,	Type2
әмма	әмма+CNJ;	әмма[CNJ]: но
хәзер	хәзер+Adv;	хәзер[Adv]: сейчас, нынешний
тагын	тагын+Adv;	тагын[Adv]: ещё, опять, снова
да	да+PART;
начаррак	начар+Adj+COMP(рАк)+Sg+Nom;	начар[Adj]: плохой, плохо
нәрсә	нәрсә+PN;	нәрсә[PN]: что, вещь
эшли	эшлә+V+PRES(Й);	эшлә[V]: делать, поступать, поступить, работать, сделать
алалар	ал+V+PRES(Й)+3PL(ЛАр);ала+Adj+PL(ЛАр)+Nom;	ал[V]: брать, браться, взять | ала[Adj]: пегий
инде	инде+PART;
?	Type1
Волди	волди+N+Sg+Nom;
абзыкайны	абзыкай+N+Sg+ACC(нЫ);
кайтарып	кайтар+V+ADVV_ACC(Ып);	кайтар[V]: возвращение
,	Type2
мине	ми+N+Sg+ACC(нЫ);мин+PN+ACC(нЫ);мин+PN+POSS_3(СЫ)+Nom;	ми[N]: мозг | мин[PN]: я, мой
газапларга	газап+N+PL(ЛАр)+DIR(ГА);газапла+V+INF_1(ЫргА);	газап[N]: мука
мәҗбүр	мәҗбүр+Adj;	мәҗбүр[Adj]: вынужденный
итәрләрме	и+V+CAUS(т)+PCP_FUT(Ыр)+3PL(ЛАр)+INT(мЫ);ит+V+PCP_FUT(Ыр)+3PL(ЛАр)+INT(мЫ);	ит[V]: делать, сделать
?	Type1
Юк	юк+MOD;
.	Type1
АЛЬБУС	альбус+N+Sg+Nom;
:	Type2
Кәефең	кәеф+N+Sg+POSS_2SG(Ың)+Nom;	кәеф[N]: настроение
яхшы	яхшы+Adj;яхшы+Adv;	яхшы[Adj]: хороший, лучший, хорошо, лучше | яхшы[Adv]: хорошо, лучше
булганда	бул+V+PCP_PS(ГАн)+LOC(ДА);	бул[V]: быть, случиться
,	Type2
син	син+PN;	син[PN]: ты, твой
куркыныч	куркыныч+Adj;	куркыныч[Adj]: опасный, опасно
,	Type2
беләсеңме	бел+V+PRES(Й)+2SG(сЫң)+INT(мЫ);	бел[V]: знать, узнать
шуны	шул+PN+ACC(нЫ);шул+PN+POSS_3(СЫ)+Nom;	шул[PN]: это, так, оттуда, потом
?	Type1
СКОРПИУС	скорпиус+N+Sg+Nom;
:	Type2
Бүген	бүген+Adv;	бүген[Adv]: сегодня, сегодняшний
Төнәтмәләрдә	төнәтмә+N+PL(ЛАр)+LOC(ДА);
Роза	роза+N+Sg+Nom;
минем	мин+PN+GEN(нЫң);	мин[PN]: я, мой
янга	ян+N+Sg+DIR(ГА);	ян[N]: к, мимо, у, бок
килеп	кил+V+ADVV_ACC(Ып);	кил[V]: идти
,	Type2
миңа	мин+PN+DIR(ГА);	мин[PN]: я, мой
Күмәчбаш	күмәчбаш+N+Sg+Nom;
дигәч	ди+V+ADVV_ANT(ГАч);	ди[V]: говорить, сказать
,	Type2
аны	ул+PN+ACC(нЫ);	ул[PN]: он, она, оно, они, его, их
кочакларга	кочак+N+PL(ЛАр)+DIR(ГА);кочакла+V+INF_1(ЫргА);	кочак[N]: объятие | кочакла[V]: обнимать, обнять
әзер	әзер+Adj;	әзер[Adj]: готовый
идем	и+V+PST_DEF(ДЫ)+1SG(м);
.	Type1
һы	һы+N+Sg+Nom;
,	Type2
юк	юк+MOD;
,	Type2
нигә	ни+PN+DIR(ГА);нигә+PN;	ни[PN]: что
әзер	әзер+Adj;	әзер[Adj]: готовый
генә	генә+PART;
,	Type2
мин	мин+PN;	мин[PN]: я, мой
аны	ул+PN+ACC(нЫ);	ул[PN]: он, она, оно, они, его, их
чыннан	чын+Adj+Sg+ABL(ДАн);	чын[Adj]: настоящий
да	да+PART;
кочакларга	кочак+N+PL(ЛАр)+DIR(ГА);кочакла+V+INF_1(ЫргА);	кочак[N]: объятие | кочакла[V]: обнимать, обнять
тырыштым	тырыш+V+PST_DEF(ДЫ)+1SG(м);	тырыш[V]: постараться, пытаться, стараться
,	Type2
һәм	һәм+CNJ;	һәм[CNJ]: и
ул	ул+N+Sg+Nom;ул+PN;	ул[N]: сын | ул[PN]: он, она, оно, они, его, их
минем	мин+PN+GEN(нЫң);	мин[PN]: я, мой
ботыма	бот+N+Sg+POSS_1SG(Ым)+DIR(ГА);
китереп	китер+V+ADVV_ACC(Ып);	китер[V]: привести, приводить
сукты	сук+V+PST_DEF(ДЫ);	сук[V]: бить, побить
.	Type1
АЛЬБУС	альбус+N+Sg+Nom;
:	Type2
Курку	курк+V+VN_1(у/ү/в)+Nom;курку+N+Sg+Nom;	курк[V]: испугаться | курку[N]: страх
белмәс	бел+V+FUT_INDF_NEG(мАс);бел+V+PCP_FUT(мАс);	бел[V]: знать, узнать
егет	егет+N+Sg+Nom;	егет[N]: молодец, парень
булу	бул+V+VN_1(у/ү/в)+Nom;	бул[V]: быть, случиться
синең	син+PN+GEN(нЫң);	син[PN]: ты, твой
сәламәтлегеңә	сәламәт+Adj+NMLZ(лЫк)+Sg+POSS_2SG(Ың)+DIR(ГА);	сәламәт[Adj]: здоровый, здорово
бик	бик+Adv;	бик[Adv]: очень
файдага	файда+N+Sg+DIR(ГА);	файда[N]: польза
түгел	түгел+PART;
бугай	бугай+PART;
.	Type1
СКОРПИУС	скорпиус+N+Sg+Nom;
АЛЬБУСка	альбус+N+Sg+DIR(ГА);
карый	кара+V+PRES(Й);карый+N+Sg+Nom;	кара[V]: посмотреть, смотреть
,	Type2
аның	ул+PN+GEN(нЫң);	ул[PN]: он, она, оно, они, его, их
йөзе	йөз+N+Sg+POSS_3(СЫ)+Nom;йөз+Num+POSS_3(СЫ)+Nom;	йөз[N]: лицо | йөз[Num]: сто, сотый
уйчанлана	уйчанлан+V+PRES(Й);
.	Type1
СКОРПИУС	скорпиус+N+Sg+Nom;
:	Type2
Монда	бу+PN+LOC(ДА);монда+Adv;	бу[PN]: это, здесь
кире	кире+Adj;кире+Adv;	кире[Adj]: обратный, упрямый, обратно | кире[Adv]: обратно
кайтуның	кайт+V+VN_1(у/ү/в)+GEN(нЫң);	кайт[V]: возвратиться, возвращаться, возвращение
нинди	нинди+PN;	нинди[PN]: какой
яхшылык	яхшы+Adj+NMLZ(лЫк)+Sg+Nom;яхшы+Adj+PSBL(лЫк);	яхшы[Adj]: хороший, лучший, хорошо, лучше
икәнен	икән+MOD+Sg+POSS_3(СЫ)+ACC(нЫ);
белмисең	бел+V+NEG(мА)+OBL(ЙсЫ)+POSS_2SG(Ың)+Nom;бел+V+NEG(мА)+PRES(Й)+2SG(сЫң);	бел[V]: знать, узнать
син	син+PN;	син[PN]: ты, твой
,	Type2
Альбус	альбус+N+Sg+Nom;
.	Type1
Теге	теге+PN;	теге[PN]: тот, там
урын	урын+N+Sg+Nom;	урын[N]: место
күрә	күр+V+PRES(Й);күрә+POST;	күр[V]: видеть | күрә[POST]: ввиду, по
алмаслык	ал+V+PCP_FUT(мАс)+NMLZ(лЫк)+Sg+Nom;ал+V+PCP_FUT(мАс)+PSBL(лЫк);	ал[V]: брать, браться, взять
иде	и+V+PST_DEF(ДЫ);
.	Type1
АЛЬБУС	альбус+N+Sg+Nom;
:	Type2
Сине	син+PN+ACC(нЫ);	син[PN]: ты, твой
бераз	бераз+Adv;	бераз[Adv]: немного
ошаткан	оша+V+CAUS(т)+PCP_PS(ГАн);оша+V+CAUS(т)+PST_INDF(ГАн);ошат+V+PCP_PS(ГАн);ошат+V+PST_INDF(ГАн);	оша[V]: нравиться, понравиться
Полли	полли+N+Sg+Nom;
Чапманны	чапманн+N+Sg+POSS_3(СЫ)+Nom;чапман+N+Sg+ACC(нЫ);
исәпләмәгәндә	исәплә+V+NEG(мА)+PCP_PS(ГАн)+LOC(ДА);	исәплә[V]: считать
.	Type1
СКОРПИУС	скорпиус+N+Sg+Nom;
:	Type2
Скорпиус	скорпиус+N+Sg+Nom;
бөтенләй	бөтенләй+Adv;	бөтенләй[Adv]: совсем, целиком
башка	баш+N+Sg+DIR(ГА);башка+Adj;башка+POST;	баш[N]: голова | башка[Adj]: другой | башка[POST]: кроме
кеше	кеше+N+Sg+Nom;	кеше[N]: человек
иде	и+V+PST_DEF(ДЫ);
–	Type2
караңгы	караңгы+Adj;	караңгы[Adj]: тёмный, темно
,	Type2
куркыныч	куркыныч+Adj;	куркыныч[Adj]: опасный, опасно
бәндә	бәндә+N+Sg+Nom;	бәндә[N]: человек
.	Type1
әтием	әти+N+Sg+POSS_1SG(Ым)+Nom;	әти[N]: отец, папа
Error	тегеләр;
теге+PN+PL(ЛАр)+Nom;тегел+V+PCP_FUT(Ыр);тек+V+PASS(Ыл)+PCP_FUT(Ыр);	нәрсә;	нәрсә: что, вещь
нәрсә+PN;	куша;
куш+V+PRES(Й);	,;	,: ,
Type2	шуны;
шул+PN+ACC(нЫ);шул+PN+POSS_3(СЫ)+Nom;	башкаручы;	башкаручы: исполнитель
башкар+V+VN_1(у/ү/в)+PCP_PR(чЫ);башкар+V+VN_1(у/ү/в)+PROF(чЫ)+Sg+Nom;	кеше;	кеше: человек
кеше+N+Sg+Nom;	.;
Type1	ә;	ә: а, однако
ә+PART;	мин;	мин: я, мой
мин+PN;	?;
Type1	Мин;	Мин: я, мой
мин+PN;	башка;	башка: кроме, другой
баш+N+Sg+DIR(ГА);башка+Adj;башка+POST;	Скорпиусны;
NR	таптым;
тап+V+PST_DEF(ДЫ)+1SG(м);	,;	,: ,
Type2	беләсеңме;
бел+V+PRES(Й)+2SG(сЫң)+INT(мЫ);	?;
Type1	Башкисәр;
башкисәр+N+Sg+Nom;	,;	,: ,
Type2	явыз;
явыз+Adj;	,;	,: ,
Type2	кабахәт;
кабахәт+N+Sg+Nom;	.;
Type1	Кешеләр;
кеше+N+PL(ЛАр)+Nom;	миннән;
мин+PN+ABL(ДАн);	курка;
курк+V+PRES(Й);	иде;
и+V+PST_DEF(ДЫ);	.;
әйтерсең	әйт+V+FUT_INDF(Ыр)+2SG(сЫң);әйт+V+PCP_FUT(Ыр)+2SG(сЫң);әйтерсең+PART;	әйт[V]: говорить, сказать
,	Type2
барыбыз	бар+N+Sg+POSS_1PL(ЫбЫз)+Nom;бар+N+Sg+POSS_3(СЫ)+Nom+1PL(бЫз);бар+PN+POSS_1PL(ЫбЫз)+Nom;бар+PN+POSS_3(СЫ)+Nom+1PL(бЫз);бары+PN+POSS_1PL(ЫбЫз)+Nom;барыбыз+N+Sg+Nom;	бар[N]: бар | бары[PN]: весь
да	да+PART;
сынау	сына+V+VN_1(у/ү/в)+Nom;	сына[V]: испытать, испытывать
үткәнбез	үт+V+PCP_PS(ГАн)+1PL(бЫз);үт+V+PST_INDF(ГАн)+1PL(бЫз);үткән+Adj+1PL(бЫз);	үт[V]: пройти, проходить
,	Type2
һәм	һәм+CNJ;	һәм[CNJ]: и
барыбыз	бар+N+Sg+POSS_1PL(ЫбЫз)+Nom;бар+N+Sg+POSS_3(СЫ)+Nom+1PL(бЫз);бар+PN+POSS_1PL(ЫбЫз)+Nom;бар+PN+POSS_3(СЫ)+Nom+1PL(бЫз);бары+PN+POSS_1PL(ЫбЫз)+Nom;барыбыз+N+Sg+Nom;	бар[N]: бар | бары[PN]: весь
да	да+PART;
сынатканбыз	сына+V+CAUS(т)+PCP_PS(ГАн)+1PL(бЫз);сына+V+CAUS(т)+PST_INDF(ГАн)+1PL(бЫз);сынат+V+PCP_PS(ГАн)+1PL(бЫз);сынат+V+PST_INDF(ГАн)+1PL(бЫз);	сына[V]: испытать, испытывать | сынат[V]: поддаваться
.	Type1
АЛЬБУС	альбус+N+Sg+Nom;
:	Type2
әмма	әмма+CNJ;	әмма[CNJ]: но
син	син+PN;	син[PN]: ты, твой
моны	бу+PN+ACC(нЫ);	бу[PN]: это, здесь
үзгәрттең	үзгәр+V+CAUS(т)+PST_DEF(ДЫ)+2SG(ң);үзгәрт+V+PST_DEF(ДЫ)+2SG(ң);	үзгәр[V]: измениться, изменяться | үзгәрт[V]: изменить, изменять
.	Type1
Синең	син+PN+GEN(нЫң);	син[PN]: ты, твой
кулда	кул+N+Sg+LOC(ДА);	кул[N]: рука
форсат	форсат+N+Sg+Nom;	форсат[N]: удобство
бар	бар+MOD;бар+N+Sg+Nom;бар+PN;бар+V+IMP_SG();	бар[N]: бар | бар[V]: идти, пойти
иде	и+V+PST_DEF(ДЫ);
,	Type2
һәм	һәм+CNJ;	һәм[CNJ]: и
син	син+PN;	син[PN]: ты, твой
вакытны	вакыт+N+Sg+ACC(нЫ);	вакыт[N]: время, пора
кирегә	кире+Adj+Sg+DIR(ГА);	кире[Adj]: обратный, упрямый, обратно
төзәттең	төзә+V+CAUS(т)+PST_DEF(ДЫ)+2SG(ң);төзәт+V+PST_DEF(ДЫ)+2SG(ң);
.	Type1
үзеңне	үз+PN+POSS_2SG(Ың)+ACC(нЫ);	үз[PN]: сам
кире	кире+Adj;кире+Adv;	кире[Adj]: обратный, упрямый, обратно | кире[Adv]: обратно
кайтардың	кайтар+V+PST_DEF(ДЫ)+2SG(ң);	кайтар[V]: возвращение
.	Type1
СКОРПИУС	скорпиус+N+Sg+Nom;
:	Type2
Чын	чын+Adj;	чын[Adj]: настоящий
үзем	үз+PN+POSS_1SG(Ым)+Nom;	үз[PN]: сам
нинди	нинди+PN;	нинди[PN]: какой
булганын	бул+V+PCP_PS(ГАн)+POSS_3(СЫ)+ACC(нЫ);	бул[V]: быть, случиться
белгәнгә	бел+V+PCP_PS(ГАн)+DIR(ГА);	бел[V]: знать, узнать
күрә	күр+V+PRES(Й);күрә+POST;	күр[V]: видеть | күрә[POST]: ввиду, по
генә	генә+PART;
.	Type1
АЛЬБУС	альбус+N+Sg+Nom;
моны	бу+PN+ACC(нЫ);	бу[PN]: это, здесь
башына	баш+N+Sg+POSS_3(СЫ)+DIR(ГА);	баш[N]: голова
сеңдерергә	сең+V+CAUS(ДЫр)+INF_1(ЫргА);сеңдер+V+INF_1(ЫргА);
тырыша	тырыш+V+PRES(Й);	тырыш[V]: постараться, пытаться, стараться
.	Type1
АЛЬБУС	альбус+N+Sg+Nom;
:	Type2
Мин	мин+PN;	мин[PN]: я, мой
дә	дә+PART;
сыналганмын	сына+V+PASS(Ыл)+PCP_PS(ГАн)+1SG(мЫн);сына+V+PASS(Ыл)+PST_INDF(ГАн)+1SG(мЫн);сынал+V+PCP_PS(ГАн)+1SG(мЫн);сынал+V+PST_INDF(ГАн)+1SG(мЫн);	сына[V]: испытать, испытывать
микән	микән+PART;
,	Type2
ничек	ничек+PN;
уйлыйсың	уйла+V+OBL(ЙсЫ)+POSS_2SG(Ың)+Nom;уйла+V+PRES(Й)+2SG(сЫң);	уйла[V]: думать
?	Type1
Мине	ми+N+Sg+ACC(нЫ);мин+PN+ACC(нЫ);мин+PN+POSS_3(СЫ)+Nom;	ми[N]: мозг | мин[PN]: я, мой
дә	дә+PART;
сынаганнар	сына+V+PCP_PS(ГАн)+PL(ЛАр)+Nom;сына+V+PST_INDF(ГАн)+3PL(ЛАр);	сына[V]: испытать, испытывать
,	Type2
шулаймы	шулай+PN+INT(мЫ);
?	Type1
СКОРПИУС	скорпиус+N+Sg+Nom;
:	Type2
Юк	юк+MOD;
.	Type1
әлегә	әлегә+Adv;	әлегә[Adv]: пока
юк	юк+MOD;
.	Type1
АЛЬБУС	альбус+N+Sg+Nom;
:	Type2
Ялгышасың	ялгыш+V+OBL(ЙсЫ)+POSS_2SG(Ың)+Nom;ялгыш+V+PRES(Й)+2SG(сЫң);
.	Type1
Бер	бер+Num;бер+PN;	бер[Num]: один, первый
кат	кат+N+Sg+Nom;кат+V+IMP_SG();	кат[N]: слой, этаж
барып	бар+V+ADVV_ACC(Ып);	бар[V]: идти, пойти
кайту	кайт+V+VN_1(у/ү/в)+Nom;	кайт[V]: возвратиться, возвращаться, возвращение
җүләрлек	җүләр+Adj+NMLZ(лЫк)+Sg+Nom;җүләр+Adj+PSBL(лЫк);
түгел	түгел+PART;
иде	и+V+PST_DEF(ДЫ);
әле	әле+CNJ;әле+PART;	әле[CNJ]: пока
.	Type1
һәркем	һәркем+PN;	һәркем[PN]: каждый
ялгыша	ялгыш+V+PRES(Й);
ала	ал+V+PRES(Й);ала+Adj;	ал[V]: брать, браться, взять | ала[Adj]: пегий
.	Type1
җүләрлек	җүләр+Adj+NMLZ(лЫк)+Sg+Nom;җүләр+Adj+PSBL(лЫк);
–	Type2
шулкадәр	шулкадәр+Adv;
тәкәббер	тәкәббер+Adj;
булып	бул+V+ADVV_ACC(Ып);	бул[V]: быть, случиться
,	Type2
икенче	ике+Num+NUM_ORD(ЫнчЫ);	ике[Num]: два, оба, второй
кат	кат+N+Sg+Nom;кат+V+IMP_SG();	кат[N]: слой, этаж
сәяхәт	сәяхәт+N+Sg+Nom;	сәяхәт[N]: путешествие
итүебез	и+V+CAUS(т)+VN_1(у/ү/в)+POSS_1PL(ЫбЫз)+Nom;и+V+CAUS(т)+VN_1(у/ү/в)+POSS_3(СЫ)+Nom+1PL(бЫз);ит+V+VN_1(у/ү/в)+POSS_1PL(ЫбЫз)+Nom;ит+V+VN_1(у/ү/в)+POSS_3(СЫ)+Nom+1PL(бЫз);	ит[V]: делать, сделать
.	Type1
СКОРПИУС	скорпиус+N+Sg+Nom;
:	Type2
Без	без+N+Sg+Nom;без+PN;	без[PN]: мы, наш
икебез	ике+Num+1PL(бЫз);ике+Num+POSS_1PL(ЫбЫз)+Nom;	ике[Num]: два, оба, второй
дә	дә+PART;
кире	кире+Adj;кире+Adv;	кире[Adj]: обратный, упрямый, обратно | кире[Adv]: обратно
киттек	ки+V+CAUS(т)+PST_DEF(ДЫ)+1PL(к);кит+V+PST_DEF(ДЫ)+1PL(к);	ки[V]: одеть | кит[V]: уйти, уходить
,	Type2
Альбус	альбус+N+Sg+Nom;
?	Type1
АЛЬБУС	альбус+N+Sg+Nom;
:	Type2
һәм	һәм+CNJ;	һәм[CNJ]: и
ни	ни+CNJ;ни+PART;ни+PN;	ни[CNJ]: ни | ни[PN]: что
өчен	өчен+POST;	өчен[POST]: для, за
мин	мин+PN;	мин[PN]: я, мой
моңа	моңа+PN;
шулкадәр	шулкадәр+Adv;
теләп	телә+V+ADVV_ACC(Ып);	телә[V]: желать, пожелать
бардым	бар+V+PST_DEF(ДЫ)+1SG(м);бард+N+Sg+POSS_1SG(Ым)+Nom;	бар[V]: идти, пойти
?	Type1
Седрик	Rus
өченме	өч+Num+POSS_3(СЫ)+ACC(нЫ)+INT(мЫ);өчен+POST+INT(мЫ);	өч[Num]: три, третий | өчен[POST]: для, за
?	Type1
Чынлапмы	чын+Adj+DISTR(лАп)+INT(мЫ);чынла+V+ADVV_ACC(Ып)+INT(мЫ);	чын[Adj]: настоящий
?	Type1
Юк	юк+MOD;
.	Type1
Миңа	мин+PN+DIR(ГА);	мин[PN]: я, мой
нидер	ни+PART+PROB(ДЫр);ни+PN+PROB(ДЫр);	ни[PN]: что
исбатларга	исбат+N+PL(ЛАр)+DIR(ГА);исбатла+V+INF_1(ЫргА);
гына	гына+PART;
кирәк	кирәк+MOD;
иде	и+V+PST_DEF(ДЫ);
.	Type1
әти	әти+N+Sg+Nom;	әти[N]: отец, папа
хаклы	хак+Adj+Sg+ATTR_MUN(лЫ);хак+N+ATTR_MUN(лЫ);хаклы+Adj;	хак[N]: право, цена
,	Type2
ул	ул+N+Sg+Nom;ул+PN;	ул[N]: сын | ул[PN]: он, она, оно, они, его, их
маҗара	маҗара+N+Sg+Nom;
эзләп	эз+N+DISTR(лАп);эзлә+V+ADVV_ACC(Ып);	эз[N]: след | эзлә[V]: искать
йөрмәгән	йөр+V+NEG(мА)+PCP_PS(ГАн);йөр+V+NEG(мА)+PST_INDF(ГАн);	йөр[V]: походить, ходить
.	Type1
Мин	мин+PN;	мин[PN]: я, мой
,	Type2
бу	бу+PN;	бу[PN]: это, здесь
нәрсә	нәрсә+PN;	нәрсә[PN]: что, вещь
,	Type2
бу	бу+PN;	бу[PN]: это, здесь
барысы	бары+PN+POSS_3(СЫ)+Nom;	бары[PN]: весь
да	да+PART;
минем	мин+PN+GEN(нЫң);	мин[PN]: я, мой
хата	хата+N+Sg+Nom;	хата[N]: ошибка
.	Type1
һәм	һәм+CNJ;	һәм[CNJ]: и
әгәр	әгәр+CNJ;
син	син+PN;	син[PN]: ты, твой
булмасаң	бул+V+NEG(мА)+COND(сА)+2SG(ң);	бул[V]: быть, случиться
,	Type2
барысы	бары+PN+POSS_3(СЫ)+Nom;	бары[PN]: весь
да	да+PART;
караңгыга	караңгы+Adj+Sg+DIR(ГА);	караңгы[Adj]: тёмный, темно
күмелер	күм+V+PASS(Ыл)+FUT_INDF(Ыр);күм+V+PASS(Ыл)+PCP_FUT(Ыр);күмел+V+FUT_INDF(Ыр);күмел+V+PCP_FUT(Ыр);
иде	и+V+PST_DEF(ДЫ);
.	Type1
133	Num
СКОРПИУС	скорпиус+N+Sg+Nom;
:	Type2
әмма	әмма+CNJ;	әмма[CNJ]: но
алай	алай+PN;
булмады	бул+V+NEG(мА)+PST_DEF(ДЫ);	бул[V]: быть, случиться
бит	бит+N+Sg+Nom;бит+PART;	бит[N]: лицо, страница
.	Type1
һәм	һәм+CNJ;	һәм[CNJ]: и
моның	бу+PN+GEN(нЫң);	бу[PN]: это, здесь
өчен	өчен+POST;	өчен[POST]: для, за
миңа	мин+PN+DIR(ГА);	мин[PN]: я, мой
гына	гына+PART;
түгел	түгел+PART;
,	Type2
сиңа	син+PN+DIR(ГА);	син[PN]: ты, твой
да	да+PART;
рәхмәт	рәхмәт+INTRJ;рәхмәт+N+Sg+Nom;	рәхмәт[INTRJ]: спасибо | рәхмәт[N]: благодарность
әйтергә	әйт+V+INF_1(ЫргА);	әйт[V]: говорить, сказать
кирәк	кирәк+MOD;
.	Type1
Дементорлар	дементор+N+PL(ЛАр)+Nom;
минем	мин+PN+GEN(нЫң);	мин[PN]: я, мой
башымда	баш+N+Sg+POSS_1SG(Ым)+LOC(ДА);	баш[N]: голова
ук	ук+N+Sg+Nom;ук+PART;	ук[N]: стрела
булганда	бул+V+PCP_PS(ГАн)+LOC(ДА);	бул[V]: быть, случиться
Северус	северус+N+Sg+Nom;
Снейп	снейп+N+Sg+Nom;
миңа	мин+PN+DIR(ГА);	мин[PN]: я, мой
синең	син+PN+GEN(нЫң);	син[PN]: ты, твой
турында	тур+N+Sg+POSS_3(СЫ)+LOC(ДА);турында+POST;	тур[N]: тур | турында[POST]: о
уйларга	уй+N+PL(ЛАр)+DIR(ГА);уйла+V+INF_1(ЫргА);	уй[N]: мысль | уйла[V]: думать
кушты	куш+V+PST_DEF(ДЫ);	куш[V]: велеть, складывать, сложить
.	Type1
Син	син+PN;	син[PN]: ты, твой
анда	анда+PN;ул+PN+LOC(ДА);	ул[PN]: он, она, оно, они, его, их
үзең	үз+PN+POSS_2SG(Ың)+Nom;	үз[PN]: сам
булмасаң	бул+V+NEG(мА)+COND(сА)+2SG(ң);	бул[V]: быть, случиться
да	да+PART;
,	Type2
син	син+PN;	син[PN]: ты, твой
көрәштең	көрә+V+RECP(Ыш)+PST_DEF(ДЫ)+2SG(ң);көрәш+V+PST_DEF(ДЫ)+2SG(ң);	көрәш[V]: бороться
,	Type2
минем	мин+PN+GEN(нЫң);	мин[PN]: я, мой
белән	белән+POST;	белән[POST]: на, с
бергә	бер+Num+DIR(ГА);бер+PN+DIR(ГА);бергә+Adv;	бер[Num]: один, первый | бергә[Adv]: вместе
көрәштең	көрә+V+RECP(Ыш)+PST_DEF(ДЫ)+2SG(ң);көрәш+V+PST_DEF(ДЫ)+2SG(ң);	көрәш[V]: бороться
.	Type1
АЛЬБУС	альбус+N+Sg+Nom;
баш	баш+N+Sg+Nom;	баш[N]: голова
кага	как+V+PRES(Й);
.	Type1
Бу	бу+PN;	бу[PN]: это, здесь
аның	ул+PN+GEN(нЫң);	ул[PN]: он, она, оно, они, его, их
күңелен	күңел+N+Sg+POSS_3(СЫ)+ACC(нЫ);	күңел[N]: душа
йомшартып	йомшар+V+CAUS(т)+ADVV_ACC(Ып);йомшарт+V+ADVV_ACC(Ып);
җибәрә	җибәр+V+PRES(Й);	җибәр[V]: пускать, пустить
.	Type1
һәм	һәм+CNJ;	һәм[CNJ]: и
Седрикны	седрикн+N+Sg+POSS_3(СЫ)+Nom;седрик+N+Sg+ACC(нЫ);
коткару	коткар+V+VN_1(у/ү/в)+Nom;	коткар[V]: спасать, спасти
–	Type2
бу	бу+PN;	бу[PN]: это, здесь
алай	алай+PN;
ук	ук+N+Sg+Nom;ук+PART;	ук[N]: стрела
начар	начар+Adj;	начар[Adj]: плохой, плохо
фикер	фикер+N+Sg+Nom;	фикер[N]: мнение
түгел	түгел+PART;
иде	и+V+PST_DEF(ДЫ);
,	Type2
һәрхәлдә	һәрхәлдә+MOD;
,	Type2
минем	мин+PN+GEN(нЫң);	мин[PN]: я, мой
өчен	өчен+POST;	өчен[POST]: для, за
,	Type2
шулай	шулай+PN;
да	да+PART;
,	Type2
беләсеңме	бел+V+PRES(Й)+2SG(сЫң)+INT(мЫ);	бел[V]: знать, узнать
,	Type2
без	без+N+Sg+Nom;без+PN;	без[PN]: мы, наш
бу	бу+PN;	бу[PN]: это, здесь
адымга	адым+N+Sg+DIR(ГА);	адым[N]: шаг
башка	баш+N+Sg+DIR(ГА);башка+Adj;башка+POST;	баш[N]: голова | башка[Adj]: другой | башка[POST]: кроме
бара	бар+V+PRES(Й);	бар[V]: идти, пойти
алмыйбыз	ал+V+NEG(мА)+PRES(Й)+1PL(бЫз);	ал[V]: брать, браться, взять
.	Type1
АЛЬБУС	альбус+N+Sg+Nom;
:	Type2
әйе	әйе+MOD;
.	Type1
Аңлыйм	аңла+V+HOR_SG(Йм);аңла+V+PRES(Й)+1SG(м);	аңла[V]: понимать, понять
.	Type1
Мин	мин+PN;	мин[PN]: я, мой
моны	бу+PN+ACC(нЫ);	бу[PN]: это, здесь
беләм	бел+V+PRES(Й)+1SG(м);	бел[V]: знать, узнать
.	Type1
СКОРПИУС	скорпиус+N+Sg+Nom;
:	Type2
Яхшы	яхшы+Adj;яхшы+Adv;	яхшы[Adj]: хороший, лучший, хорошо, лучше | яхшы[Adv]: хорошо, лучше
.	Type1
Алайса	алайса+MOD;	алайса[MOD]: в таком случае, если так, тогда
син	син+PN;	син[PN]: ты, твой
миңа	мин+PN+DIR(ГА);	мин[PN]: я, мой
моны	бу+PN+ACC(нЫ);	бу[PN]: это, здесь
юк	юк+MOD;
итәргә	и+V+CAUS(т)+INF_1(ЫргА);ит+V+INF_1(ЫргА);	ит[V]: делать, сделать
булыша	бул+V+RECP(Ыш)+PRES(Й);	бул[V]: быть, случиться
аласың	ал+V+OBL(ЙсЫ)+POSS_2SG(Ың)+Nom;ал+V+PRES(Й)+2SG(сЫң);ала+Adj+2SG(сЫң);	ал[V]: брать, браться, взять | ала[Adj]: пегий
.	Type1
СКОРПИУС	скорпиус+N+Sg+Nom;
Вакыт-күчергечне	вакыт-күчергечн+N+Sg+POSS_3(СЫ)+Nom;вакыт-күчергеч+N+Sg+ACC(нЫ);
АЛЬБУСка	альбус+N+Sg+DIR(ГА);
күрсәтә	күрсәт+V+PRES(Й);	күрсәт[V]: показать, показывать
.	Type1
АЛЬБУС	альбус+N+Sg+Nom;
:	Type2
Минем	мин+PN+GEN(нЫң);	мин[PN]: я, мой
шигем	шик+N+Sg+POSS_1SG(Ым)+Nom;	шик[N]: сомнение
юк	юк+MOD;
,	Type2
син	син+PN;	син[PN]: ты, твой
бөтен	бөтен+PN;
кешегә	кеше+N+Sg+DIR(ГА);	кеше[N]: человек
дә	дә+PART;
моны	бу+PN+ACC(нЫ);	бу[PN]: это, здесь
күл	күл+N+Sg+Nom;	күл[N]: озеро
төбендә	төп+Adj+Sg+POSS_3(СЫ)+LOC(ДА);төп+N+Sg+POSS_3(СЫ)+LOC(ДА);	төп[Adj]: главный, основной | төп[N]: дно
дип	ди+V+ADVV_ACC(Ып);	ди[V]: говорить, сказать
әйткәнсең	әйт+V+PCP_PS(ГАн)+2SG(сЫң);әйт+V+PST_INDF(ГАн)+2SG(сЫң);	әйт[V]: говорить, сказать
.	Type1
СКОРПИУС	скорпиус+N+Sg+Nom;
:	Type2
Күрәсең	күр+V+OBL(ЙсЫ)+POSS_2SG(Ың)+Nom;күр+V+PRES(Й)+2SG(сЫң);күрәсең+MOD;	күр[V]: видеть | күрәсең[MOD]: видимо, очевидно
,	Type2
Дерт	дерт+N+Sg+Nom;
итмәс	и+V+CAUS(т)+FUT_INDF_NEG(мАс);и+V+CAUS(т)+PCP_FUT(мАс);ит+V+FUT_INDF_NEG(мАс);ит+V+PCP_FUT(мАс);	ит[V]: делать, сделать
Малфой	малфой+N+Sg+Nom;
яхшы	яхшы+Adj;яхшы+Adv;	яхшы[Adj]: хороший, лучший, хорошо, лучше | яхшы[Adv]: хорошо, лучше
гына	гына+PART;
алдаша	алда+V+RECP(Ыш)+PRES(Й);	алда[V]: обмануть, обманывать
белә	бел+V+PRES(Й);	бел[V]: знать, узнать
икән	икән+MOD;икән+PART;
!	Type1
АЛЬБУС	альбус+N+Sg+Nom;
:	Type2
Скорпиус…	Error
Без	без+N+Sg+Nom;без+PN;	без[PN]: мы, наш
бу	бу+PN;	бу[PN]: это, здесь
турыда	туры+Adj+Sg+LOC(ДА);турыда+POST;	туры[Adj]: прямой, прямо
кемгәдер	кем+PN+DIR(ГА)+PROB(ДЫр);	кем[PN]: кто
әйтергә	әйт+V+INF_1(ЫргА);	әйт[V]: говорить, сказать
тиештер	ти+V+RAR_2(ЫштЫр)+IMP_SG();ти+V+RECP(Ыш)+CAUS(ДЫр)+IMP_SG();ти+V+VN_2(Ыш)+3SG(ДЫр);ти+V+VN_2(Ыш)+PROB(ДЫр);тиеш+MOD+PROB(ДЫр);
.	Type1
СКОРПИУС	скорпиус+N+Sg+Nom;
:	Type2
Кемгә	кем+PN+DIR(ГА);	кем[PN]: кто
?	Type1
Министрлык	министрлык+N+Sg+Nom;	министрлык[N]: министерство
моны	бу+PN+ACC(нЫ);	бу[PN]: это, здесь
инде	инде+PART;
саклаган	сакла+V+PCP_PS(ГАн);сакла+V+PST_INDF(ГАн);	сакла[V]: сохранять, хранить
,	Type2
алга	ал+Adj+Sg+DIR(ГА);ал+N+Sg+DIR(ГА);ал+PN+DIR(ГА);	ал[Adj]: алый
таба	таба+N+Sg+Nom;таба+POST;тап+V+PRES(Й);	таба[N]: сковорода | таба[POST]: к | тап[V]: найти, находить
саклауны	сакла+V+VN_1(у/ү/в)+ACC(нЫ);	сакла[V]: сохранять, хранить
да	да+PART;
аларга	алар+PN+DIR(ГА);	алар[PN]: они
ышанып	ышан+V+ADVV_ACC(Ып);	ышан[V]: верить, поверить
тапшырыр	тапшыр+V+FUT_INDF(Ыр);тапшыр+V+PCP_FUT(Ыр);	тапшыр[V]: передавать, передать
идеңме	и+V+PST_DEF(ДЫ)+2SG(ң)+INT(мЫ);
?	Type1
Бары	бар+N+Sg+POSS_3(СЫ)+Nom;бар+PN+POSS_3(СЫ)+Nom;бары+CNJ;бары+PN;	бар[N]: бар | бары[PN]: весь
без	без+N+Sg+Nom;без+PN;	без[PN]: мы, наш
икебез	ике+Num+1PL(бЫз);ике+Num+POSS_1PL(ЫбЫз)+Nom;	ике[Num]: два, оба, второй
генә	генә+PART;
моның	бу+PN+GEN(нЫң);	бу[PN]: это, здесь
никадәр	никадәр+PN;
куркыныч	куркыныч+Adj;	куркыныч[Adj]: опасный, опасно
нәрсә	нәрсә+PN;	нәрсә[PN]: что, вещь
икәнен	икән+MOD+Sg+POSS_3(СЫ)+ACC(нЫ);
үзебез	үз+PN+POSS_1PL(ЫбЫз)+Nom;үз+PN+POSS_3(СЫ)+Nom+1PL(бЫз);	үз[PN]: сам
сынап	сына+V+ADVV_ACC(Ып);	сына[V]: испытать, испытывать
белдек	бел+V+PST_DEF(ДЫ)+1PL(к);	бел[V]: знать, узнать
,	Type2
димәк	ди+V+INF_2(мАк);	ди[V]: говорить, сказать
,	Type2
без	без+N+Sg+Nom;без+PN;	без[PN]: мы, наш
икәү	ике+Num+NUM_COLL(АУ);	ике[Num]: два, оба, второй
аны	ул+PN+ACC(нЫ);	ул[PN]: он, она, оно, они, его, их
җимерергә	җимер+V+INF_1(ЫргА);
тиеш	ти+V+RECP(Ыш)+IMP_SG();ти+V+VN_2(Ыш)+Nom;тиеш+MOD;
тә	тә+PART;
инде	инде+PART;
.	Type1
Беркем	беркем+PN;
дә	дә+PART;
без	без+N+Sg+Nom;без+PN;	без[PN]: мы, наш
эшләгәнне	эшлә+V+PCP_PS(ГАн)+ACC(нЫ);	эшлә[V]: делать, поступать, поступить, работать, сделать
эшли	эшлә+V+PRES(Й);	эшлә[V]: делать, поступать, поступить, работать, сделать
алмый	ал+V+NEG(мА)+PRES(Й);	ал[V]: брать, браться, взять
,	Type2
Альбус	альбус+N+Sg+Nom;
.	Type1
Беркем	беркем+PN;
дә	дә+PART;
.	Type1
Юк	юк+MOD;
(	Type3
тантаналы	тантана+N+ATTR_MUN(лЫ);	тантана[N]: торжество
итеп	ит+V+ADVV_ACC(Ып);	ит[V]: делать, сделать
)	Type3
,	Type2
вакыт-күчергечләрне	вакыт-күчергечләрн+N+Sg+POSS_3(СЫ)+Nom;вакыт-күчергеч+N+PL(ЛАр)+ACC(нЫ);
узган	уз+V+PCP_PS(ГАн);уз+V+PST_INDF(ГАн);узган+Adj;	уз[V]: пройти, проходить
заман	заман+N+Sg+Nom;	заман[N]: время, эпоха
калдыгына	калдык+N+Sg+POSS_3(СЫ)+DIR(ГА);	калдык[N]: остаток
әйләндерер	әйлән+V+CAUS(ДЫр)+FUT_INDF(Ыр);әйлән+V+CAUS(ДЫр)+PCP_FUT(Ыр);әйләндер+V+FUT_INDF(Ыр);әйләндер+V+PCP_FUT(Ыр);	әйлән[V]: крутиться | әйләндер[V]: крутить
вакыт	вакыт+N+Sg+Nom;	вакыт[N]: время, пора
.	Type1
АЛЬБУС	альбус+N+Sg+Nom;
:	Type2
Бу	бу+PN;	бу[PN]: это, здесь
сүзләрдә	сүз+N+PL(ЛАр)+LOC(ДА);	сүз[N]: слово
бераз	бераз+Adv;	бераз[Adv]: немного
горурлык	горур+Adj+NMLZ(лЫк)+Sg+Nom;горур+Adj+PSBL(лЫк);	горур[Adj]: гордый, гордо
бар	бар+MOD;бар+N+Sg+Nom;бар+PN;бар+V+IMP_SG();	бар[N]: бар | бар[V]: идти, пойти
,	Type2
сизәсеңме	сиз+V+OBL(ЙсЫ)+POSS_2SG(Ың)+Nom+INT(мЫ);сиз+V+PRES(Й)+2SG(сЫң)+INT(мЫ);	сиз[V]: чуять
?	Type1
СКОРПИУС	скорпиус+N+Sg+Nom;
:	Type2
Көне	көн+N+Sg+POSS_3(СЫ)+Nom;	көн[N]: день
буе	буе+POST;буй+N+Sg+POSS_3(СЫ)+Nom;буй+PROP+POSS_3(СЫ)+Nom;	буе[POST]: в течение, по | буй[N]: длина, рост
шуны	шул+PN+ACC(нЫ);шул+PN+POSS_3(СЫ)+Nom;	шул[PN]: это, так, оттуда, потом
әйтергә	әйт+V+INF_1(ЫргА);	әйт[V]: говорить, сказать
әзерләндем	әзерлә+V+REFL(Ын)+PST_DEF(ДЫ)+1SG(м);әзерлән+V+PST_DEF(ДЫ)+1SG(м);	әзерлә[V]: готовить, приготовить | әзерлән[V]: готовиться
.	Type1
өЧЕНЧЕ	өч+Num+NUM_ORD(ЫнчЫ);	өч[Num]: три, третий
ПәРДә	пәрдә+N+Sg+Nom;
,	Type2
УНБИШЕНЧЕ	унбиш+Num+NUM_ORD(ЫнчЫ);	унбиш[Num]: пятнадцать, пятнадцатый
КүРЕНЕШ	күр+V+REFL(Ын)+RECP(Ыш)+IMP_SG();күр+V+REFL(Ын)+VN_2(Ыш)+Nom;күрен+V+RECP(Ыш)+IMP_SG();күрен+V+VN_2(Ыш)+Nom;күренеш+N+Sg+Nom;	күр[V]: видеть | күренеш[N]: вид, явление
һОГВАРТС	һогвартс+N+Sg+Nom;
,	Type2
СЛИЗЕРИННЫң	слизеринн+N+Sg+POSS_2SG(Ың)+Nom;слизерин+N+Sg+GEN(нЫң);
ГОМУМИ	гомуми+Adj;	гомуми[Adj]: общий
БүЛМәСЕ	бүлмә+N+Sg+POSS_3(СЫ)+Nom;	бүлмә[N]: комната
һАРРИ	һарри+N+Sg+Nom;
белән	белән+POST;	белән[POST]: на, с
ДЖИННИ	джинни+N+Sg+Nom;
тиз	тиз+Adj;	тиз[Adj]: быстрый, быстро
адымнар	адым+N+PL(ЛАр)+Nom;	адым[N]: шаг
белән	белән+POST;	белән[POST]: на, с
Гомуми	гомуми+Adj;	гомуми[Adj]: общий
бүлмәдә	бүлмә+N+Sg+LOC(ДА);	бүлмә[N]: комната
йөри	йөр+V+PRES(Й);	йөр[V]: походить, ходить
.	Type1
КРЭГ	крэг+N+Sg+Nom;
БОУКЕР-кече	боукер-кеч+N+Sg+POSS_3(СЫ)+Nom;
алар	алар+PN;	алар[PN]: они
артыннан	арт+Adj+Sg+POSS_3(СЫ)+ABL(ДАн);артыннан+POST;
иярә	иярә+N+Sg+Nom;
.	Type1
КРЭГ	крэг+N+Sg+Nom;
БОУКЕР-кече	боукер-кеч+N+Sg+POSS_3(СЫ)+Nom;
.	Type1
:	Type2
Тагын	тагын+Adv;	тагын[Adv]: ещё, опять, снова
кабатларгамы	кабатла+V+INF_1(ЫргА)+INT(мЫ);	кабатла[V]: повторить, повторять
?	Type1
Бу	бу+PN;	бу[PN]: это, здесь
барлык	бар+N+NMLZ(лЫк)+Sg+Nom;бар+N+PSBL(лЫк);барлык+PN;	бар[N]: бар
кагыйдәләргә	кагыйдә+N+PL(ЛАр)+DIR(ГА);	кагыйдә[N]: правило
каршы	каршы+Adj;каршы+Adv;каршы+POST;	каршы[Adj]: противный, противоположный, наперекор | каршы[Adv]: наперекор | каршы[POST]: против
килә	кил+V+PRES(Й);	кил[V]: идти
,	Type2
һәм	һәм+CNJ;	һәм[CNJ]: и
хәзер	хәзер+Adv;	хәзер[Adv]: сейчас, нынешний
төн	төн+N+Sg+Nom;	төн[N]: ночь
уртасы	ур+V+CAUS(т)+OBL(ЙсЫ);урта+N+Sg+POSS_3(СЫ)+Nom;	ур[V]: пожать | урта[N]: середина
.	Type1
һАРРИ	һарри+N+Sg+Nom;
:	Type2
Мин	мин+PN;	мин[PN]: я, мой
улымны	ул+N+Sg+POSS_1SG(Ым)+ACC(нЫ);ул+PN+POSS_1SG(Ым)+ACC(нЫ);	ул[N]: сын | ул[PN]: он, она, оно, они, его, их
табарга	тап+V+INF_1(ЫргА);	тап[V]: найти, находить
тиеш	ти+V+RECP(Ыш)+IMP_SG();ти+V+VN_2(Ыш)+Nom;тиеш+MOD;
.	Type1
134	Num
КРЭГ	крэг+N+Sg+Nom;
БОУКЕР	боукер+N+Sg+Nom;
Кч	кч+N+Sg+Nom;
.	Type1
:	Type2
Мин	мин+PN;	мин[PN]: я, мой
сезнең	сез+PN+GEN(нЫң);	сез[PN]: вы, ваш
кем	кем+PN;	кем[PN]: кто
икәнегезне	икәнегезн+N+Sg+POSS_3(СЫ)+Nom;икән+N+Sg+POSS_2PL(ЫгЫз)+ACC(нЫ);
беләм	бел+V+PRES(Й)+1SG(м);	бел[V]: знать, узнать
,	Type2
Поттер	Rus
әфәнде	әфәнде+N+Sg+Nom;	әфәнде[N]: господин
,	Type2
ләкин	ләкин+CNJ;
хәтта	хәтта+PART;
сез	сез+PN;	сез[PN]: вы, ваш
дә	дә+PART;
аңларга	аңла+V+INF_1(ЫргА);	аңла[V]: понимать, понять
тиеш	ти+V+RECP(Ыш)+IMP_SG();ти+V+VN_2(Ыш)+Nom;тиеш+MOD;
бит	бит+N+Sg+Nom;бит+PART;	бит[N]: лицо, страница
инде	инде+PART;
,	Type2
Йортларның	йорт+N+PL(ЛАр)+GEN(нЫң);	йорт[N]: дом
бүлмәләренә	бүлмә+N+PL(ЛАр)+POSS_3(СЫ)+DIR(ГА);	бүлмә[N]: комната
профессорлар	профессор+N+PL(ЛАр)+Nom;	профессор[N]: профессор
һәм	һәм+CNJ;	һәм[CNJ]: и
әти-әниләргә	әти-әни+N+PL(ЛАр)+DIR(ГА);	әти-әни[N]: родитель
керү	кер+V+VN_1(у/ү/в)+Nom;	кер[V]: войти, входить
өчен	өчен+POST;	өчен[POST]: для, за
ашыгыч	ашыгыч+Adj;	ашыгыч[Adj]: спешный
рөхсәт	рөхсәт+N+Sg+Nom;	рөхсәт[N]: разрешение
кәгазен…	Error
Аның	ул+PN+GEN(нЫң);	ул[PN]: он, она, оно, они, его, их
артында	арт+Adj+Sg+POSS_3(СЫ)+LOC(ДА);артында+POST;
ПРОФЕССОР	профессор+N+Sg+Nom;	профессор[N]: профессор
МАКГОНАГАЛЛ	макгонагалл+N+Sg+Nom;
пәйда	пәй+N+Sg+Nom+PART(ДА);пәй+N+Sg+LOC(ДА);
була	бул+V+PRES(Й);	бул[V]: быть, случиться
.	Type1
ПРОФЕССОР	профессор+N+Sg+Nom;	профессор[N]: профессор
МАКГОНАГАЛЛ	макгонагалл+N+Sg+Nom;
:	Type2
Зинһар	зинһар+MOD;
,	Type2
шулкадәр	шулкадәр+Adv;
вакчылланмагыз	вакчыллан+V+NEG(мА)+IMP_PL(ЫгЫз);
,	Type2
Крэг	крэг+N+Sg+Nom;
.	Type1
һАРРИ	һарри+N+Sg+Nom;
:	Type2
Безнең	без+N+Sg+GEN(нЫң);без+PN+GEN(нЫң);	без[PN]: мы, наш
хатны	хат+N+Sg+ACC(нЫ);	хат[N]: письмо
алдыгызмы	ал+N+Sg+POSS_2PL(ЫгЫз)+Nom+INT(мЫ);ал+V+PST_DEF(ДЫ)+2PL(гЫз)+INT(мЫ);	ал[V]: брать, браться, взять
?	Type1
Яхшы	яхшы+Adj;яхшы+Adv;	яхшы[Adj]: хороший, лучший, хорошо, лучше | яхшы[Adv]: хорошо, лучше
.	Type1
КРЭГ	крэг+N+Sg+Nom;
БОУКЕР	боукер+N+Sg+Nom;
Кч	кч+N+Sg+Nom;
.	Type1
(	Type3
шаккатып	шаккат+V+ADVV_ACC(Ып);
)	Type3
:	Type2
Директор	директор+N+Sg+Nom;	директор[N]: директор
.	Type1
Мин	мин+PN;	мин[PN]: я, мой
,	Type2
мин	мин+PN;	мин[PN]: я, мой
бары…	Error
һАРРИ	һарри+N+Sg+Nom;
карават	карават+N+Sg+Nom;	карават[N]: кровать
чаршавын	чаршау+N+Sg+POSS_3(СЫ)+ACC(нЫ);
ача	ач+V+PRES(Й);	ач[V]: открывать, открыть
.	Type1
ПРОФЕССОР	профессор+N+Sg+Nom;	профессор[N]: профессор
МАКГОНАГАЛЛ	макгонагалл+N+Sg+Nom;
:	Type2
Ул	ул+N+Sg+Nom;ул+PN;	ул[N]: сын | ул[PN]: он, она, оно, они, его, их
киткәнме	ки+V+CAUS(т)+PCP_PS(ГАн)+INT(мЫ);ки+V+CAUS(т)+PST_INDF(ГАн)+INT(мЫ);кит+V+PCP_PS(ГАн)+INT(мЫ);кит+V+PST_INDF(ГАн)+INT(мЫ);	ки[V]: одеть | кит[V]: уйти, уходить
?	Type1
һАРРИ	һарри+N+Sg+Nom;
:	Type2
әйе	әйе+MOD;
.	Type1
ПРОФЕССОР	профессор+N+Sg+Nom;	профессор[N]: профессор
МАКГОНАГАЛЛ	макгонагалл+N+Sg+Nom;
:	Type2
Яшь	яшь+Adj;яшь+N+Sg+Nom;	яшь[Adj]: молодой, юный | яшь[N]: возраст, год²
Малфой	малфой+N+Sg+Nom;
дамы	да+PART+INT(мЫ);
?	Type1
ДЖИННИ	джинни+N+Sg+Nom;
башка	баш+N+Sg+DIR(ГА);башка+Adj;башка+POST;	баш[N]: голова | башка[Adj]: другой | башка[POST]: кроме
чаршауны	чаршау+N+Sg+ACC(нЫ);
ача	ач+V+PRES(Й);	ач[V]: открывать, открыть
ДЖИННИ	джинни+N+Sg+Nom;
:	Type2
Ул	ул+N+Sg+Nom;ул+PN;	ул[N]: сын | ул[PN]: он, она, оно, они, его, их
да	да+PART;
.	Type1
ПРОФЕССОР	профессор+N+Sg+Nom;	профессор[N]: профессор
МАКГОНАГАЛЛ	макгонагалл+N+Sg+Nom;
:	Type2
Алайса	алайса+MOD;	алайса[MOD]: в таком случае, если так, тогда
мәктәпнең	мәктәп+N+Sg+GEN(нЫң);	мәктәп[N]: школа, школьный
астын	ас+N+Sg+POSS_3(СЫ)+ACC(нЫ);ас+V+CAUS(т)+REFL(Ын)+IMP_SG();
өскә	өс+N+Sg+DIR(ГА);
карап	кара+V+ADVV_ACC(Ып);	кара[V]: посмотреть, смотреть
чыгыйк	чыгыйк+N+Sg+Nom;
.	Type1
Крэг	крэг+N+Sg+Nom;
,	Type2
безгә	без+PN+DIR(ГА);	без[PN]: мы, наш
эшләргә	эш+N+PL(ЛАр)+DIR(ГА);эшлә+V+INF_1(ЫргА);	эш[N]: дело | эшлә[V]: делать, поступать, поступить, работать, сделать
кирәк…	Error
ДЖИННИ	джинни+N+Sg+Nom;
белән	белән+POST;	белән[POST]: на, с
һАРРИ	һарри+N+Sg+Nom;
караватка	карават+N+Sg+DIR(ГА);	карават[N]: кровать
карап	кара+V+ADVV_ACC(Ып);	кара[V]: посмотреть, смотреть
басып	бас+V+ADVV_ACC(Ып);	бас[V]: вставать, встать
кала	кал+V+PRES(Й);кала+N+Sg+Nom;	кал[V]: оставаться, остаться | кала[N]: город
.	Type1
ДЖИННИ	джинни+N+Sg+Nom;
:	Type2
Без	без+N+Sg+Nom;без+PN;	без[PN]: мы, наш
моны	бу+PN+ACC(нЫ);	бу[PN]: это, здесь
бер	бер+Num;бер+PN;	бер[Num]: один, первый
тапкыр	тапкыр+Adj;тапкыр+N+Sg+Nom;	тапкыр[Adj]: находчивый
уздык	уз+V+PST_DEF(ДЫ)+1PL(к);	уз[V]: пройти, проходить
бит	бит+N+Sg+Nom;бит+PART;	бит[N]: лицо, страница
инде	инде+PART;
?	Type1
һАРРИ	һарри+N+Sg+Nom;
:	Type2
Бу	бу+PN;	бу[PN]: это, здесь
юлы	юл+N+Sg+POSS_3(СЫ)+Nom;	юл[N]: дорога, путь, строка, строчка
нәрсәдер	нәрсә+PN+PROB(ДЫр);	нәрсә[PN]: что, вещь
начаррак	начар+Adj+COMP(рАк)+Sg+Nom;	начар[Adj]: плохой, плохо
булып	бул+V+ADVV_ACC(Ып);	бул[V]: быть, случиться
тоела	тоел+V+PRES(Й);той+V+PASS(Ыл)+PRES(Й);
.	Type1
Тәмам	тәмам+MOD;
куркуга	курк+V+VN_1(у/ү/в)+DIR(ГА);курку+N+Sg+DIR(ГА);	курк[V]: испугаться | курку[N]: страх
сабышкан	сап+V+RECP(Ыш)+PCP_PS(ГАн);сап+V+RECP(Ыш)+PST_INDF(ГАн);
ДЖИННИ	джинни+N+Sg+Nom;
иренә	ир+N+Sg+POSS_3(СЫ)+DIR(ГА);ирен+V+PRES(Й);	ир[N]: мужчина
карый	кара+V+PRES(Й);карый+N+Sg+Nom;	кара[V]: посмотреть, смотреть
.	Type1
ДЖИННИ	джинни+N+Sg+Nom;
:	Type2
Син	син+PN;	син[PN]: ты, твой
аның	ул+PN+GEN(нЫң);	ул[PN]: он, она, оно, они, его, их
белән	белән+POST;	белән[POST]: на, с
сөйләшкән	сөйлә+V+RECP(Ыш)+PCP_PS(ГАн);сөйлә+V+RECP(Ыш)+PST_INDF(ГАн);	сөйлә[V]: говорить, рассказывать
идеңме	и+V+PST_DEF(ДЫ)+2SG(ң)+INT(мЫ);
?	Type1
һАРРИ	һарри+N+Sg+Nom;
:	Type2
әйе	әйе+MOD;
.	Type1
ДЖИННИ	джинни+N+Sg+Nom;
:	Type2
Син	син+PN;	син[PN]: ты, твой
аның	ул+PN+GEN(нЫң);	ул[PN]: он, она, оно, они, его, их
бүлмәсенә	бүлмә+N+Sg+POSS_3(СЫ)+DIR(ГА);	бүлмә[N]: комната
кереп	кер+V+ADVV_ACC(Ып);	кер[V]: войти, входить
,	Type2
аның	ул+PN+GEN(нЫң);	ул[PN]: он, она, оно, они, его, их
белән	белән+POST;	белән[POST]: на, с
сөйләштеңме	сөйлә+V+RECP(Ыш)+PST_DEF(ДЫ)+2SG(ң)+INT(мЫ);	сөйлә[V]: говорить, рассказывать
?	Type1
һАРРИ	һарри+N+Sg+Nom;
:	Type2
Беләсең	бел+V+OBL(ЙсЫ)+POSS_2SG(Ың)+Nom;бел+V+PRES(Й)+2SG(сЫң);	бел[V]: знать, узнать
ич	ич+PART;
,	Type2
әйе	әйе+MOD;
.	Type1
ДЖИННИ	джинни+N+Sg+Nom;
:	Type2
Улыбызга	ул+N+Sg+POSS_1PL(ЫбЫз)+DIR(ГА);ул+PN+POSS_1PL(ЫбЫз)+DIR(ГА);	ул[N]: сын | ул[PN]: он, она, оно, они, его, их
нәрсә	нәрсә+PN;	нәрсә[PN]: что, вещь
әйттең	әйт+V+PST_DEF(ДЫ)+2SG(ң);	әйт[V]: говорить, сказать
,	Type2
һарри	һарри+N+Sg+Nom;
?	Type1
һАРРИ	һарри+N+Sg+Nom;
аның	ул+PN+GEN(нЫң);	ул[PN]: он, она, оно, они, его, их
тавышында	тавыш+N+Sg+POSS_3(СЫ)+LOC(ДА);	тавыш[N]: голос, звук, крик, шум
гаепләү	гаеплә+V+VN_1(у/ү/в)+Nom;	гаеплә[V]: обвинить, обвинять
ишетә	ишет+V+PRES(Й);	ишет[V]: слышать, услышать
.	Type1
һАРРИ	һарри+N+Sg+Nom;
:	Type2
Мин	мин+PN;	мин[PN]: я, мой
син	син+PN;	син[PN]: ты, твой
әйткәнчә	әйт+V+PCP_PS(ГАн)+EQU(чА);	әйт[V]: говорить, сказать
ихлас	ихлас+Adj;
булырга	бул+V+INF_1(ЫргА);	бул[V]: быть, случиться
тырыштым	тырыш+V+PST_DEF(ДЫ)+1SG(м);	тырыш[V]: постараться, пытаться, стараться
–	Type2
берни	берни+PN;
дә	дә+PART;
әйтмәдем	әйт+V+NEG(мА)+PST_DEF(ДЫ)+1SG(м);	әйт[V]: говорить, сказать
.	Type1
ДЖИННИ	джинни+N+Sg+Nom;
:	Type2
һәм	һәм+CNJ;	һәм[CNJ]: и
үзеңне	үз+PN+POSS_2SG(Ың)+ACC(нЫ);	үз[PN]: сам
кулда	кул+N+Sg+LOC(ДА);	кул[N]: рука
тоттыңмы	тот+V+PST_DEF(ДЫ)+2SG(ң)+INT(мЫ);	тот[V]: держать
?	Type1
Никадәр	никадәр+PN;
кызган	кыз+V+PCP_PS(ГАн);кыз+V+PST_INDF(ГАн);кызган+V+IMP_SG();	кызган[V]: жалеть
булдыгыз	бул+V+PST_DEF(ДЫ)+2PL(гЫз);	бул[V]: быть, случиться
?	Type1
һАРРИ	һарри+N+Sg+Nom;
:	Type2
…	Type1
Мин	мин+PN;	мин[PN]: я, мой
уйламыйм	уйла+V+NEG(мА)+HOR_SG(Йм);уйла+V+NEG(мА)+PRES(Й)+1SG(м);	уйла[V]: думать
алай…	Error
Мин	мин+PN;	мин[PN]: я, мой
аны	ул+PN+ACC(нЫ);	ул[PN]: он, она, оно, они, его, их
тагын	тагын+Adv;	тагын[Adv]: ещё, опять, снова
куркыттым	куркыт+V+PST_DEF(ДЫ)+1SG(м);	куркыт[V]: напугать, пугать
дип	ди+V+ADVV_ACC(Ып);	ди[V]: говорить, сказать
уйлыйсыңмы	уйла+V+OBL(ЙсЫ)+POSS_2SG(Ың)+Nom+INT(мЫ);уйла+V+PRES(Й)+2SG(сЫң)+INT(мЫ);	уйла[V]: думать
?	Type1
135	Num
ДЖИННИ	джинни+N+Sg+Nom;
:	Type2
Бер	бер+Num;бер+PN;	бер[Num]: один, первый
хатаңны	хата+N+Sg+POSS_2SG(Ың)+ACC(нЫ);	хата[N]: ошибка
гафу	гафу+INTRJ;
итә	и+V+CAUS(т)+PRES(Й);ит+V+PRES(Й);	ит[V]: делать, сделать
алам	ал+V+PRES(Й)+1SG(м);	ал[V]: брать, браться, взять
,	Type2
һарри	һарри+N+Sg+Nom;
,	Type2
бәлки	бәлки+CNJ;	бәлки[CNJ]: а
,	Type2
хәтта	хәтта+PART;
икене	ике+Num+ACC(нЫ);	ике[Num]: два, оба, второй
дә	дә+PART;
,	Type2
әмма	әмма+CNJ;	әмма[CNJ]: но
хаталар	хата+N+PL(ЛАр)+Nom;	хата[N]: ошибка
арткан	ар+V+CAUS(т)+PCP_PS(ГАн);ар+V+CAUS(т)+PST_INDF(ГАн);арт+V+PCP_PS(ГАн);арт+V+PST_INDF(ГАн);	арт[V]: увеличиваться, увеличиться
саен	саен+POST;сай+Adj+Sg+POSS_3(СЫ)+ACC(нЫ);
,	Type2
сине	син+PN+ACC(нЫ);	син[PN]: ты, твой
кичерү	кичер+V+VN_1(у/ү/в)+Nom;	кичер[V]: перенести, переносить, простить, прощать
авырлаша	авырла+V+RECP(Ыш)+PRES(Й);
бара	бар+V+PRES(Й);	бар[V]: идти, пойти
.	Type1
өЧЕНЧЕ	өч+Num+NUM_ORD(ЫнчЫ);	өч[Num]: три, третий
ПәРДә	пәрдә+N+Sg+Nom;
,	Type2
УНАЛТЫНЧЫ	уналты+Num+NUM_ORD(ЫнчЫ);	уналты[Num]: шестнадцать, шестнадцатый
КүРЕНЕШ	күр+V+REFL(Ын)+RECP(Ыш)+IMP_SG();күр+V+REFL(Ын)+VN_2(Ыш)+Nom;күрен+V+RECP(Ыш)+IMP_SG();күрен+V+VN_2(Ыш)+Nom;күренеш+N+Sg+Nom;	күр[V]: видеть | күренеш[N]: вид, явление
һОГВАРТС	һогвартс+N+Sg+Nom;
,	Type2
ЯБАЛАКХАНә	ябалакханә+N+Sg+Nom;
СКОРПИУС	скорпиус+N+Sg+Nom;
белән	белән+POST;	белән[POST]: на, с
АЛЬБУС	альбус+N+Sg+Nom;
көмеш	көмеш+Adj;көмеш+N+Sg+Nom;	көмеш[N]: серебро
яктылыкка	якты+Adj+NMLZ(лЫк)+Sg+DIR(ГА);якты+Adj+PSBL(лЫк)+DIR(ГА);якты+N+NMLZ(лЫк)+Sg+DIR(ГА);якты+N+PSBL(лЫк)+DIR(ГА);	якты[Adj]: светлый, светло
күмелгән	күм+V+PASS(Ыл)+PCP_PS(ГАн);күм+V+PASS(Ыл)+PST_INDF(ГАн);күмел+V+PCP_PS(ГАн);күмел+V+PST_INDF(ГАн);
түбәдә	түбә+N+Sg+LOC(ДА);	түбә[N]: верх, крыша
пәйда	пәй+N+Sg+Nom+PART(ДА);пәй+N+Sg+LOC(ДА);
булалар	бул+V+PRES(Й)+3PL(ЛАр);	бул[V]: быть, случиться
.	Type1
Ябалакларның	ябалак+N+PL(ЛАр)+GEN(нЫң);
йомшак	йомшак+Adj;	йомшак[Adj]: мягкий, мягко
кына	кына+PART;
итеп	ит+V+ADVV_ACC(Ып);	ит[V]: делать, сделать
уһылдаулары	уһылдау+N+PL(ЛАр)+POSS_3(СЫ)+Nom;
ишетелә	ишет+V+PASS(Ыл)+PRES(Й);ишетел+V+PRES(Й);	ишет[V]: слышать, услышать
.	Type1
СКОРПИУС	скорпиус+N+Sg+Nom;
:	Type2
Минемчә	мин+PN+POSS_1SG(Ым)+EQU(чА);	мин[PN]: я, мой
,	Type2
гади	гади+Adj;	гади[Adj]: простой
Конфринго	конфринго+N+Sg+Nom;
да	да+PART;
җитәр	җит+V+PCP_FUT(Ыр);	җит[V]: дойти, доходить
кебек	кебек+POST;	кебек[POST]: как
.	Type1
АЛЬБУС	альбус+N+Sg+Nom;
:	Type2
Юк	юк+MOD;
бит	бит+N+Sg+Nom;бит+PART;	бит[N]: лицо, страница
инде	инде+PART;
.	Type1
Моның	бу+PN+GEN(нЫң);	бу[PN]: это, здесь
ише	иш+N+Sg+POSS_3(СЫ)+Nom;	иш[N]: ровня
нәрсәгә	нәрсә+PN+DIR(ГА);	нәрсә[PN]: что, вещь
Экспульсо	экспульсо+N+Sg+Nom;
кирәк	кирәк+MOD;
.	Type1
СКОРПИУС	скорпиус+N+Sg+Nom;
:	Type2
Экспульсо	экспульсо+N+Sg+Nom;
?	Type1
Экспульсо	экспульсо+N+Sg+Nom;
диген	ди+V+IMP_SG();	ди[V]: говорить, сказать
һәм	һәм+CNJ;	һәм[CNJ]: и
без	без+N+Sg+Nom;без+PN;	без[PN]: мы, наш
ябалакханәне	ябалакханән+N+Sg+POSS_3(СЫ)+Nom;ябалакханә+N+Sg+ACC(нЫ);
Вакыт	вакыт+N+Sg+Nom;	вакыт[N]: время, пора
Error	күчергеч;
күчергеч+N+Sg+Nom;	калдыкларыннан;
калдык+N+PL(ЛАр)+POSS_3(СЫ)+ABL(ДАн);	фәлән;
фәлән+PN;	көн;	көн: день
көн+N+Sg+Nom;	буе;	буе: в течение, по
буе+POST;буй+N+Sg+POSS_3(СЫ)+Nom;буй+PROP+POSS_3(СЫ)+Nom;	чистартачакбыз;
чистар+V+CAUS(т)+FUT_DEF(АчАк)+1PL(бЫз);чистар+V+CAUS(т)+PCP_FUT(АчАк)+1PL(бЫз);чистарт+V+FUT_DEF(АчАк)+1PL(бЫз);чистарт+V+PCP_FUT(АчАк)+1PL(бЫз);	.;
Type1	АЛЬБУС;
NR	:;
Type2	Бомбарда;
Rus	?;
Type1	СКОРПИУС;
NR	:;
Type2	һәм;	һәм: и
һәм+CNJ;	бөтен;	бөтен: целый
бөтен+PN;	һогвартсны;
NR	уятыргамы;
уят+V+INF_1(ЫргА)+INT(мЫ);	?;
Type1	Бәлки;	Бәлки: а
бәлки+CNJ;	,;	,: ,
Type2	Ступефай;
NR	?;
Аларны	алар+PN+ACC(нЫ);	алар[PN]: они
теге	теге+PN;	теге[PN]: тот, там
вакытта	вакыт+N+Sg+LOC(ДА);	вакыт[N]: время, пора
Ступефай	ступефай+N+Sg+Nom;
белән	белән+POST;	белән[POST]: на, с
юк	юк+MOD;
иткәннәр…	Error
АЛЬБУС	альбус+N+Sg+Nom;
:	Type2
Менә	мен+V+PRES(Й);менә+PART;	мен[V]: подниматься, подняться
шул	шул+PART;шул+PN;	шул[PN]: это, так, оттуда, потом
шул	шул+PART;шул+PN;	шул[PN]: это, так, оттуда, потом
,	Type2
элек	элек+Adv;элек+POST;	элек[Adv]: раньше, бывший | элек[POST]: раньше
шулай	шулай+PN;
булган	бул+V+PCP_PS(ГАн);бул+V+PST_INDF(ГАн);	бул[V]: быть, случиться
.	Type1
әйдә	әйдә+INTRJ;әйдә+V+IMP_SG();	әйдә[INTRJ]: давай
берәр	бер+Num+NUM_DISR(шАр);	бер[Num]: один, первый
яңа	яңа+Adj;	яңа[Adj]: новый
,	Type2
кызык	кызык+Adj;	кызык[Adj]: интересный, интересно
нәрсә	нәрсә+PN;	нәрсә[PN]: что, вещь
уйлап	уйла+V+ADVV_ACC(Ып);	уйла[V]: думать
табыйк	табыйк+N+Sg+Nom;
инде	инде+PART;
.	Type1
СКОРПИУС	скорпиус+N+Sg+Nom;
:	Type2
Кызык	кызык+Adj;	кызык[Adj]: интересный, интересно
нәрсәме	нәрсә+PN+INT(мЫ);	нәрсә[PN]: что, вещь
?	Type1
Кара	кара+Adj;кара+N+Sg+Nom;кара+V+IMP_SG();	кара[Adj]: чёрный | кара[N]: чернила | кара[V]: посмотреть, смотреть
,	Type2
тылсымчыларның	тылсым+N+PROF(чЫ)+PL(ЛАр)+GEN(нЫң);
күбесе	күбе+N+Sg+POSS_3(СЫ)+Nom;күбесе+N+Sg+Nom;	күбесе[N]: большинство
дөрес	дөрес+Adj;дөрес+Adv;	дөрес[Adj]: правильный, правильно | дөрес[Adv]: правильно
әфсен	әфсен+N+Sg+Nom;
сайлауга	сайла+V+VN_1(у/ү/в)+DIR(ГА);сайлау+N+Sg+DIR(ГА);	сайла[V]: выбирать, выбрать | сайлау[N]: выбор
игътибар	игътибар+N+Sg+Nom;	игътибар[N]: внимание
итми	ит+V+NEG(мА)+PRES(Й);	ит[V]: делать, сделать
,	Type2
әмма	әмма+CNJ;	әмма[CNJ]: но
бу	бу+PN;	бу[PN]: это, здесь
бик	бик+Adv;	бик[Adv]: очень
мөһим	мөһим+Adj+Sg;	мөһим[Adj]: важный
.	Type1
Минемчә	мин+PN+POSS_1SG(Ым)+EQU(чА);	мин[PN]: я, мой
,	Type2
бу	бу+PN;	бу[PN]: это, здесь
хәзерге	хәзерге+Adj;
тылсымның	тылсым+N+Sg+GEN(нЫң);
иң	иң+N+Sg+Nom;иң+PART;иң+V+IMP_SG();
аз	аз+Adj;	аз[Adj]: мало
өйрәнелгән	өйрән+V+PASS(Ыл)+PCP_PS(ГАн);өйрән+V+PASS(Ыл)+PST_INDF(ГАн);өйрәнел+V+PCP_PS(ГАн);өйрәнел+V+PST_INDF(ГАн);	өйрән[V]: научиться, учиться
өлеше	өлеш+N+Sg+POSS_3(СЫ)+Nom;	өлеш[N]: доля
.	Type1
ДЕЛЬФИ	дельфи+N+Sg+Nom;
:	Type2
«	Type4
Хәзерге	хәзерге+Adj;
тылсымның	тылсым+N+Sg+GEN(нЫң);
иң	иң+N+Sg+Nom;иң+PART;иң+V+IMP_SG();
аз	аз+Adj;	аз[Adj]: мало
өйрәнелмәгән	өйрән+V+PASS(Ыл)+NEG(мА)+PCP_PS(ГАн);өйрән+V+PASS(Ыл)+NEG(мА)+PST_INDF(ГАн);өйрәнел+V+NEG(мА)+PCP_PS(ГАн);өйрәнел+V+NEG(мА)+PST_INDF(ГАн);	өйрән[V]: научиться, учиться
өлеше	өлеш+N+Sg+POSS_3(СЫ)+Nom;	өлеш[N]: доля
»	Type4
–	Type2
сез	сез+PN;	сез[PN]: вы, ваш
икегез	ике+Num+POSS_2PL(ЫгЫз)+Nom;	ике[Num]: два, оба, второй
текә	текә+Adj;текә+V+IMP_SG();
,	Type2
беләсезме	бел+V+PRES(Й)+2PL(сЫз)+INT(мЫ);	бел[V]: знать, узнать
?	Type1
СКОРПИУС	скорпиус+N+Sg+Nom;
,	Type2
ДЕЛЬФИның	дельфин+N+Sg+POSS_2SG(Ың)+Nom;
артларыннан	арт+Adj+PL(ЛАр)+POSS_3(СЫ)+ABL(ДАн);
килеп	кил+V+ADVV_ACC(Ып);	кил[V]: идти
чыгуына	чыгу+N+Sg+POSS_3(СЫ)+DIR(ГА);чык+V+VN_1(у/ү/в)+POSS_3(СЫ)+DIR(ГА);	чык[V]: выйти, выходить
гаҗәпләнеп	гаҗәплән+V+ADVV_ACC(Ып);	гаҗәплән[V]: удивиться, удивляться
,	Type2
борылып	бор+V+PASS(Ыл)+ADVV_ACC(Ып);борыл+V+ADVV_ACC(Ып);	бор[V]: повернуть, поворачивать
карый	кара+V+PRES(Й);карый+N+Sg+Nom;	кара[V]: посмотреть, смотреть
.	Type1
СКОРПИУС	скорпиус+N+Sg+Nom;
:	Type2
Вау	вау+INTRJ;
!	Type1
.	Type1
Син…	Error
мм…	Error
Син	син+PN;	син[PN]: ты, твой
нишлисең	нишлә+V+OBL(ЙсЫ)+POSS_2SG(Ың)+Nom;нишлә+V+PRES(Й)+2SG(сЫң);
монда	бу+PN+LOC(ДА);монда+Adv;	бу[PN]: это, здесь
?	Type1
АЛЬБУС	альбус+N+Sg+Nom;
:	Type2
Аңа	ул+PN+DIR(ГА);	ул[PN]: он, она, оно, они, его, их
ябалак	ябалак+N+Sg+Nom;
җибәрергә	җибәр+V+INF_1(ЫргА);	җибәр[V]: пускать, пустить
кирәк	кирәк+MOD;
дидем	ди+V+PST_DEF(ДЫ)+1SG(м);	ди[V]: говорить, сказать
,	Type2
безнең	без+N+Sg+GEN(нЫң);без+PN+GEN(нЫң);	без[PN]: мы, наш
нишләвебезне	нишләвебезн+N+Sg+POSS_3(СЫ)+Nom;нишләв+N+Sg+POSS_1PL(ЫбЫз)+ACC(нЫ);
аңа	ул+PN+DIR(ГА);	ул[PN]: он, она, оно, они, его, их
хәбәр	хәбәр+N+Sg+Nom;	хәбәр[N]: весть, сообщение
итәргә	и+V+CAUS(т)+INF_1(ЫргА);ит+V+INF_1(ЫргА);	ит[V]: делать, сделать
,	Type2
аңлыйсыңмы	аңла+V+OBL(ЙсЫ)+POSS_2SG(Ың)+Nom+INT(мЫ);аңла+V+PRES(Й)+2SG(сЫң)+INT(мЫ);	аңла[V]: понимать, понять
?	Type1
СКОРПИУС	скорпиус+N+Sg+Nom;
дустына	дуст+N+Sg+POSS_3(СЫ)+DIR(ГА);
гаепләүле	гаеплә+V+VN_1(у/ү/в)+ATTR_MUN(лЫ)+Sg;	гаеплә[V]: обвинить, обвинять
караш	кара+V+RECP(Ыш)+IMP_SG();кара+V+VN_2(Ыш)+Nom;караш+N+Sg+Nom;	кара[V]: посмотреть, смотреть | караш[N]: взгляд
ташлый	ташла+V+PRES(Й);	ташла[V]: бросать, бросить
.	Type1
Бу	бу+PN;	бу[PN]: это, здесь
аңа	ул+PN+DIR(ГА);	ул[PN]: он, она, оно, они, его, их
да	да+PART;
кагыла	кагыл+V+PRES(Й);как+V+PASS(Ыл)+PRES(Й);
бит	бит+N+Sg+Nom;бит+PART;	бит[N]: лицо, страница
.	Type1
СКОРПИУС	скорпиус+N+Sg+Nom;
уйлый	уйла+V+PRES(Й);	уйла[V]: думать
,	Type2
аннары	аннары+PN;
,	Type2
килешеп	кил+V+RECP(Ыш)+ADVV_ACC(Ып);килеш+V+ADVV_ACC(Ып);	кил[V]: идти | килеш[V]: согласиться, соглашаться
,	Type2
баш	баш+N+Sg+Nom;	баш[N]: голова
кага	как+V+PRES(Й);
.	Type1
ДЕЛЬФИ	дельфи+N+Sg+Nom;
:	Type2
Нәрсә	нәрсә+PN;	нәрсә[PN]: что, вещь
миңа	мин+PN+DIR(ГА);	мин[PN]: я, мой
кагыла	кагыл+V+PRES(Й);как+V+PASS(Ыл)+PRES(Й);
?	Type1
Нәрсә	нәрсә+PN;	нәрсә[PN]: что, вещь
турында	тур+N+Sg+POSS_3(СЫ)+LOC(ДА);турында+POST;	тур[N]: тур | турында[POST]: о
сез	сез+PN;	сез[PN]: вы, ваш
?	Type1
136	Num
АЛЬБУС	альбус+N+Sg+Nom;
Вакыт-күчергечне	вакыт-күчергечн+N+Sg+POSS_3(СЫ)+Nom;вакыт-күчергеч+N+Sg+ACC(нЫ);
ала	ал+V+PRES(Й);ала+Adj;	ал[V]: брать, браться, взять | ала[Adj]: пегий
.	Type1
АЛЬБУС	альбус+N+Sg+Nom;
:	Type2
Без	без+N+Sg+Nom;без+PN;	без[PN]: мы, наш
Вакыт-күчергечне	вакыт-күчергечн+N+Sg+POSS_3(СЫ)+Nom;вакыт-күчергеч+N+Sg+ACC(нЫ);
юк	юк+MOD;
итәргә	и+V+CAUS(т)+INF_1(ЫргА);ит+V+INF_1(ЫргА);	ит[V]: делать, сделать
тиеш	ти+V+RECP(Ыш)+IMP_SG();ти+V+VN_2(Ыш)+Nom;тиеш+MOD;
.	Type1
Скорпиус	скорпиус+N+Sg+Nom;
икенче	ике+Num+NUM_ORD(ЫнчЫ);	ике[Num]: два, оба, второй
биремнән	бирем+N+Sg+ABL(ДАн);	бирем[N]: задание
соң	соң+Adv;соң+N+Sg+Nom;соң+PART;соң+POST;	соң[Adv]: же, поздно, последний | соң[N]: конец | соң[POST]: после
күргән	күр+V+PCP_PS(ГАн);күр+V+PST_INDF(ГАн);	күр[V]: видеть
нәрсәләр…	Error
Миңа	мин+PN+DIR(ГА);	мин[PN]: я, мой
бик	бик+Adv;	бик[Adv]: очень
кызганыч	кызганыч+Adj;	кызганыч[Adj]: жалкий, жалко
.	Type1
Без	без+N+Sg+Nom;без+PN;	без[PN]: мы, наш
кире	кире+Adj;кире+Adv;	кире[Adj]: обратный, упрямый, обратно | кире[Adv]: обратно
кайтып	кайт+V+ADVV_ACC(Ып);	кайт[V]: возвратиться, возвращаться, возвращение
,	Type2
дөньяны	дөнья+N+Sg+ACC(нЫ);	дөнья[N]: мир¹
тагын	тагын+Adv;	тагын[Adv]: ещё, опять, снова
куркыныч	куркыныч+Adj;	куркыныч[Adj]: опасный, опасно
астына	ас+N+Sg+POSS_3(СЫ)+DIR(ГА);ас+V+CAUS(т)+REFL(Ын)+PRES(Й);астына+POST;
куя	куй+V+PRES(Й);	куй[V]: положить, класть
алмыйбыз	ал+V+NEG(мА)+PRES(Й)+1PL(бЫз);	ал[V]: брать, браться, взять
.	Type1
Синең	син+PN+GEN(нЫң);	син[PN]: ты, твой
кузеныңны	кузеныңн+N+Sg+POSS_3(СЫ)+Nom;кузен+N+Sg+POSS_2SG(Ың)+ACC(нЫ);куз+N+Sg+POSS_3(СЫ)+GEN(нЫң);
коткарып	коткар+V+ADVV_ACC(Ып);	коткар[V]: спасать, спасти
булмый	бул+V+NEG(мА)+PRES(Й);	бул[V]: быть, случиться
.	Type1
ДЕЛЬФИ	дельфи+N+Sg+Nom;
башта	баш+N+Sg+LOC(ДА);	баш[N]: голова
Вакыт-күчергечкә	вакыт-күчергеч+N+Sg+DIR(ГА);
,	Type2
аннары	аннары+PN;
егетләргә	егет+N+PL(ЛАр)+DIR(ГА);	егет[N]: молодец, парень
карый	кара+V+PRES(Й);карый+N+Sg+Nom;	кара[V]: посмотреть, смотреть
.	Type1
ДЕЛЬФИ	дельфи+N+Sg+Nom;
:	Type2
Синең	син+PN+GEN(нЫң);	син[PN]: ты, твой
ябалак	ябалак+N+Sg+Nom;
бик	бик+Adv;	бик[Adv]: очень
кыска	кыска+Adj;	кыска[Adj]: короткий, коротко
хәбәр	хәбәр+N+Sg+Nom;	хәбәр[N]: весть, сообщение
китерде…	Error
АЛЬБУС	альбус+N+Sg+Nom;
:	Type2
Була	бул+V+PRES(Й);	бул[V]: быть, случиться
алган	ал+V+PCP_PS(ГАн);ал+V+PST_INDF(ГАн);	ал[V]: брать, браться, взять
иң	иң+N+Sg+Nom;иң+PART;иң+V+IMP_SG();
коточкыч	коточкыч+Adj;	коточкыч[Adj]: ужасный, ужасно
дөньяны	дөнья+N+Sg+ACC(нЫ);	дөнья[N]: мир¹
күз	күз+N+Sg+Nom;	күз[N]: глаз
алдына	ал+N+Sg+POSS_3(СЫ)+DIR(ГА);алдына+POST;
китер	ки+V+CAUS(т)+FUT_INDF(Ыр);ки+V+CAUS(т)+PCP_FUT(Ыр);кит+V+FUT_INDF(Ыр);кит+V+PCP_FUT(Ыр);китер+V+IMP_SG();	ки[V]: одеть | кит[V]: уйти, уходить | китер[V]: привести, приводить
,	Type2
аннары	аннары+PN;
шуны	шул+PN+ACC(нЫ);шул+PN+POSS_3(СЫ)+Nom;	шул[PN]: это, так, оттуда, потом
икегә	ике+Num+DIR(ГА);	ике[Num]: два, оба, второй
тапкырла	тапкырла+V+IMP_SG();
.	Type1
Кешеләрне	кеше+N+PL(ЛАр)+ACC(нЫ);	кеше[N]: человек
газаплыйлар	газапла+V+PRES(Й)+3PL(ЛАр);
,	Type2
бөтен	бөтен+PN;
җирдә	җир+N+Sg+LOC(ДА);	җир[N]: земля, земной
дементорлар	дементор+N+PL(ЛАр)+Nom;
,	Type2
диктатор	диктатор+N+Sg+Nom;
Волдеморт	волдеморт+N+Sg+Nom;
,	Type2
минем	мин+PN+GEN(нЫң);	мин[PN]: я, мой
әти	әти+N+Sg+Nom;	әти[N]: отец, папа
үлгән	үл+V+PCP_PS(ГАн);үл+V+PST_INDF(ГАн);үлгән+Adj;	үл[V]: умереть, умирать
,	Type2
дөнья	дөнья+N+Sg+Nom;	дөнья[N]: мир¹
Сихердән	сихер+N+Sg+ABL(ДАн);	сихер[N]: колдовство
газап	газап+N+Sg+Nom;	газап[N]: мука
чигә	чи+Adj+Sg+DIR(ГА);чигә+N+Sg+Nom;чик+V+PRES(Й);
–	Type2
без	без+N+Sg+Nom;без+PN;	без[PN]: мы, наш
моңа	моңа+PN;
юл	юл+N+Sg+Nom;	юл[N]: дорога, путь, строка, строчка
куярга	куй+V+INF_1(ЫргА);	куй[V]: положить, класть
тиеш	ти+V+RECP(Ыш)+IMP_SG();ти+V+VN_2(Ыш)+Nom;тиеш+MOD;
түгел	түгел+PART;
.	Type1
ДЕЛЬФИ	дельфи+N+Sg+Nom;
икеләнә	икелән+V+PRES(Й);
.	Type1
Аннары	аннары+PN;
аның	ул+PN+GEN(нЫң);	ул[PN]: он, она, оно, они, его, их
йөзе	йөз+N+Sg+POSS_3(СЫ)+Nom;йөз+Num+POSS_3(СЫ)+Nom;	йөз[N]: лицо | йөз[Num]: сто, сотый
үзгәрә	үзгәр+V+PRES(Й);	үзгәр[V]: измениться, изменяться
.	Type1
ДЕЛЬФИ	дельфи+N+Sg+Nom;
:	Type2
Волдеморт	волдеморт+N+Sg+Nom;
идарә	идарә+N+Sg+Nom;	идарә[N]: управление
итә	и+V+CAUS(т)+PRES(Й);ит+V+PRES(Й);	ит[V]: делать, сделать
?	Type1
Ул	ул+N+Sg+Nom;ул+PN;	ул[N]: сын | ул[PN]: он, она, оно, они, его, их
исән	исән+Adj;	исән[Adj]: живой, живо
идеме	и+V+PST_DEF(ДЫ)+INT(мЫ);
?	Type1
СКОРПИУС	скорпиус+N+Sg+Nom;
:	Type2
Ул	ул+N+Sg+Nom;ул+PN;	ул[N]: сын | ул[PN]: он, она, оно, они, его, их
барына	бар+N+Sg+POSS_3(СЫ)+DIR(ГА);бар+PN+POSS_3(СЫ)+DIR(ГА);бар+V+REFL(Ын)+PRES(Й);	бар[N]: бар | бар[V]: идти, пойти
да	да+PART;
хуҗа	хуҗа+N+Sg+Nom;	хуҗа[N]: хозяин
.	Type1
Коточкыч	коточкыч+Adj;	коточкыч[Adj]: ужасный, ужасно
иде	и+V+PST_DEF(ДЫ);
.	Type1
ДЕЛЬФИ	дельфи+N+Sg+Nom;
:	Type2
Безнең	без+N+Sg+GEN(нЫң);без+PN+GEN(нЫң);	без[PN]: мы, наш
аркада	арка+N+Sg+LOC(ДА);	арка[N]: из-за, спина
шулаймы	шулай+PN+INT(мЫ);
?	Type1
СКОРПИУС	скорпиус+N+Sg+Nom;
:	Type2
Седрикны	седрикн+N+Sg+POSS_3(СЫ)+Nom;седрик+N+Sg+ACC(нЫ);
мәсхәрәләү	мәсхәрәлә+V+VN_1(у/ү/в)+Nom;
аны	ул+PN+ACC(нЫ);	ул[PN]: он, она, оно, они, его, их
бик	бик+Adv;	бик[Adv]: очень
усал	усал+Adj;	усал[Adj]: злой, сердитый, зло, сердито
егеткә	егет+N+Sg+DIR(ГА);	егет[N]: молодец, парень
әйләндерә	әйлән+V+CAUS(ДЫр)+PRES(Й);әйләндер+V+PRES(Й);	әйлән[V]: крутиться | әйләндер[V]: крутить
,	Type2
аннары	аннары+PN;
ул	ул+N+Sg+Nom;ул+PN;	ул[N]: сын | ул[PN]: он, она, оно, они, его, их
әҗәл	әҗәл+N+Sg+Nom;	әҗәл[N]: смерть
убыры	убыр+N+Sg+POSS_3(СЫ)+Nom;
була	бул+V+PRES(Й);	бул[V]: быть, случиться
һәм…	Error
һәм	һәм+CNJ;	һәм[CNJ]: и
барысы	бары+PN+POSS_3(СЫ)+Nom;	бары[PN]: весь
да	да+PART;
ялгыш	ялгыш+N+Sg+Nom;ялгыш+V+IMP_SG();
юлдан	юл+N+Sg+ABL(ДАн);	юл[N]: дорога, путь, строка, строчка
китә	ки+V+CAUS(т)+PRES(Й);кит+V+PRES(Й);	ки[V]: одеть | кит[V]: уйти, уходить
.	Type1
Бик	бик+Adv;	бик[Adv]: очень
ялгыш	ялгыш+N+Sg+Nom;ялгыш+V+IMP_SG();
юлдан	юл+N+Sg+ABL(ДАн);	юл[N]: дорога, путь, строка, строчка
.	Type1
ДЕЛЬФИ	дельфи+N+Sg+Nom;
игътибар	игътибар+N+Sg+Nom;	игътибар[N]: внимание
белән	белән+POST;	белән[POST]: на, с
СКОРПИУСның	скорпиусн+N+Sg+POSS_2SG(Ың)+Nom;скорпиус+N+Sg+GEN(нЫң);
йөзенә	йөз+N+Sg+POSS_3(СЫ)+DIR(ГА);йөз+Num+POSS_3(СЫ)+DIR(ГА);йөз+V+REFL(Ын)+PRES(Й);	йөз[N]: лицо | йөз[Num]: сто, сотый | йөз[V]: плавать
карый	кара+V+PRES(Й);карый+N+Sg+Nom;	кара[V]: посмотреть, смотреть
.	Type1
Аның	ул+PN+GEN(нЫң);	ул[PN]: он, она, оно, они, его, их
йөзе	йөз+N+Sg+POSS_3(СЫ)+Nom;йөз+Num+POSS_3(СЫ)+Nom;	йөз[N]: лицо | йөз[Num]: сто, сотый
үзгәрә	үзгәр+V+PRES(Й);	үзгәр[V]: измениться, изменяться
.	Type1
ДЕЛЬФИ	дельфи+N+Sg+Nom;
:	Type2
әҗәл	әҗәл+N+Sg+Nom;	әҗәл[N]: смерть
убыры	убыр+N+Sg+POSS_3(СЫ)+Nom;
?	Type1
СКОРПИУС	скорпиус+N+Sg+Nom;
:	Type2
һәм	һәм+CNJ;	һәм[CNJ]: и
кеше	кеше+N+Sg+Nom;	кеше[N]: человек
үтерүче	үтер+V+VN_1(у/ү/в)+PCP_PR(чЫ);үтер+V+VN_1(у/ү/в)+PROF(чЫ)+Sg+Nom;	үтер[V]: убивать, убить
.	Type1
Ул	ул+N+Sg+Nom;ул+PN;	ул[N]: сын | ул[PN]: он, она, оно, они, его, их
Профессор	профессор+N+Sg+Nom;	профессор[N]: профессор
Лонгботтомны	лонгботтомн+N+Sg+POSS_3(СЫ)+Nom;лонгботтом+N+Sg+ACC(нЫ);
үтергән	үтер+V+PCP_PS(ГАн);үтер+V+PST_INDF(ГАн);	үтер[V]: убивать, убить
.	Type1
ДЕЛЬФИ	дельфи+N+Sg+Nom;
:	Type2
Димәк	ди+V+INF_2(мАк);	ди[V]: говорить, сказать
,	Type2
әлбәттә	әлбәттә+MOD;	әлбәттә[MOD]: конечно, непременно
,	Type2
без	без+N+Sg+Nom;без+PN;	без[PN]: мы, наш
моны	бу+PN+ACC(нЫ);	бу[PN]: это, здесь
җимерергә	җимер+V+INF_1(ЫргА);
тиеш	ти+V+RECP(Ыш)+IMP_SG();ти+V+VN_2(Ыш)+Nom;тиеш+MOD;
.	Type1
АЛЬБУС	альбус+N+Sg+Nom;
:	Type2
Син	син+PN;	син[PN]: ты, твой
аңлыйсың	аңла+V+OBL(ЙсЫ)+POSS_2SG(Ың)+Nom;аңла+V+PRES(Й)+2SG(сЫң);	аңла[V]: понимать, понять
?	Type1
ДЕЛЬФИ	дельфи+N+Sg+Nom;
:	Type2
Седрик	Rus
та	та+PART;
аңлар	аңла+V+FUT_INDF(Ыр);аңла+V+PCP_FUT(Ыр);	аңла[V]: понимать, понять
иде	и+V+PST_DEF(ДЫ);
.	Type1
Без	без+N+Sg+Nom;без+PN;	без[PN]: мы, наш
моны	бу+PN+ACC(нЫ);	бу[PN]: это, здесь
бергә	бер+Num+DIR(ГА);бер+PN+DIR(ГА);бергә+Adv;	бер[Num]: один, первый | бергә[Adv]: вместе
юк	юк+MOD;
итәрбез	и+V+CAUS(т)+PCP_FUT(Ыр)+1PL(бЫз);ит+V+PCP_FUT(Ыр)+1PL(бЫз);	ит[V]: делать, сделать
,	Type2
аннары	аннары+PN;
минем	мин+PN+GEN(нЫң);	мин[PN]: я, мой
агама	ага+N+Sg+POSS_1SG(Ым)+DIR(ГА);	ага[N]: господин
барырбыз	бар+V+FUT_INDF(Ыр)+1PL(бЫз);бар+V+PCP_FUT(Ыр)+1PL(бЫз);	бар[V]: идти, пойти
.	Type1
Эшне	эш+N+Sg+ACC(нЫ);	эш[N]: дело
аңлатырбыз	аңла+V+CAUS(т)+FUT_INDF(Ыр)+1PL(бЫз);аңла+V+CAUS(т)+PCP_FUT(Ыр)+1PL(бЫз);аңлат+V+FUT_INDF(Ыр)+1PL(бЫз);аңлат+V+PCP_FUT(Ыр)+1PL(бЫз);	аңла[V]: понимать, понять | аңлат[V]: объяснить, объяснять
.	Type1
АЛЬБУС	альбус+N+Sg+Nom;
:	Type2
Рәхмәт	рәхмәт+INTRJ;рәхмәт+N+Sg+Nom;	рәхмәт[INTRJ]: спасибо | рәхмәт[N]: благодарность
сиңа	син+PN+DIR(ГА);	син[PN]: ты, твой
.	Type1
ДЕЛЬФИ	дельфи+N+Sg+Nom;
аңа	ул+PN+DIR(ГА);	ул[PN]: он, она, оно, они, его, их
моңсу	моңсу+Adj;
гына	гына+PART;
елмая	елмай+V+PRES(Й);	елмай[V]: улыбаться, улыбнуться
,	Type2
аннары	аннары+PN;
Вакыт-күчергечне	вакыт-күчергечн+N+Sg+POSS_3(СЫ)+Nom;вакыт-күчергеч+N+Sg+ACC(нЫ);
кулына	кул+N+Sg+POSS_3(СЫ)+DIR(ГА);	кул[N]: рука
ала	ал+V+PRES(Й);ала+Adj;	ал[V]: брать, браться, взять | ала[Adj]: пегий
.	Type1
Ул	ул+N+Sg+Nom;ул+PN;	ул[N]: сын | ул[PN]: он, она, оно, они, его, их
аңа	ул+PN+DIR(ГА);	ул[PN]: он, она, оно, они, его, их
карый	кара+V+PRES(Й);карый+N+Sg+Nom;	кара[V]: посмотреть, смотреть
да	да+PART;
,	Type2
аның	ул+PN+GEN(нЫң);	ул[PN]: он, она, оно, они, его, их
йөз-кыяфәте	йөз-кыяфәт+N+Sg+POSS_3(СЫ)+Nom;
бераз	бераз+Adv;	бераз[Adv]: немного
гына	гына+PART;
үзгәрә	үзгәр+V+PRES(Й);	үзгәр[V]: измениться, изменяться
.	Type1
О	о+INTRJ;
,	Type2
матур	матур+Adj;	матур[Adj]: красивый, красиво
тамга	тамга+N+Sg+Nom;	тамга[N]: метка
.	Type1
ДЕЛЬФИ	дельфи+N+Sg+Nom;
:	Type2
Нәрсә	нәрсә+PN;	нәрсә[PN]: что, вещь
?	Type1
ДЕЛЬФИның	дельфин+N+Sg+POSS_2SG(Ың)+Nom;
мантиясе	мантия+N+Sg+POSS_3(СЫ)+Nom;
чишелеп	чиш+V+PASS(Ыл)+ADVV_ACC(Ып);чишел+V+ADVV_ACC(Ып);	чиш[V]: решать, решить
киткәнгә	ки+V+CAUS(т)+PCP_PS(ГАн)+DIR(ГА);кит+V+PCP_PS(ГАн)+DIR(ГА);	ки[V]: одеть | кит[V]: уйти, уходить
,	Type2
муены	муен+N+Sg+POSS_3(СЫ)+Nom;	муен[N]: шея
артында	арт+Adj+Sg+POSS_3(СЫ)+LOC(ДА);артында+POST;
авгурей	авгурей+N+Sg+Nom;
татусы	татус+N+Sg+POSS_3(СЫ)+Nom;тату+N+Sg+POSS_3(СЫ)+Nom;
күренә	күр+V+REFL(Ын)+PRES(Й);күрен+V+PRES(Й);	күр[V]: видеть
.	Type1
АЛЬБУС	альбус+N+Sg+Nom;
:	Type2
Аркаңда	арка+N+Sg+POSS_2SG(Ың)+LOC(ДА);	арка[N]: из-за, спина
.	Type1
Моңарчы	моңарчы+Adv;
күргән	күр+V+PCP_PS(ГАн);күр+V+PST_INDF(ГАн);	күр[V]: видеть
юк	юк+MOD;
иде	и+V+PST_DEF(ДЫ);
әле	әле+CNJ;әле+PART;	әле[CNJ]: пока
.	Type1
Канатлар	кана+V+CAUS(т)+3PL(ЛАр);канат+N+PL(ЛАр)+Nom;канатла+V+FUT_INDF(Ыр);канатла+V+PCP_FUT(Ыр);	канат[N]: крыло
.	Type1
Магллар	магл+N+PL(ЛАр)+Nom;
моны	бу+PN+ACC(нЫ);	бу[PN]: это, здесь
тату	тату+Adj;таты+V+VN_1(у/ү/в)+Nom;
дип	ди+V+ADVV_ACC(Ып);	ди[V]: говорить, сказать
атыйлар	ата+V+PRES(Й)+3PL(ЛАр);	ата[V]: назвать, называть, называться
бугай	бугай+PART;
?	Type1
137	Num
ДЕЛЬФИ	дельфи+N+Sg+Nom;
:	Type2
Оһ	оһ+N+Sg+Nom;
.	Type1
әйе	әйе+MOD;
.	Type1
Бу	бу+PN;	бу[PN]: это, здесь
Авгурей	авгурей+N+Sg+Nom;
.	Type1
СКОРПИУС	скорпиус+N+Sg+Nom;
:	Type2
Авгурей	авгурей+N+Sg+Nom;
?	Type1
ДЕЛЬФИ	дельфи+N+Sg+Nom;
:	Type2
Тылсымлы	тылсым+N+ATTR_MUN(лЫ);
җанварларны	җанвар+N+PL(ЛАр)+ACC(нЫ);	җанвар[N]: зверь
тәрбияләү	тәрбиялә+V+VN_1(у/ү/в)+Nom;	тәрбиялә[V]: воспитать, воспитывать
дәресендә	дәрес+N+Sg+POSS_3(СЫ)+LOC(ДА);	дәрес[N]: занятие, урок
күрмәдегезмени	күр+V+NEG(мА)+PST_DEF(ДЫ)+2PL(гЫз)+INT_MIR(мЫни);	күр[V]: видеть
?	Type1
Бу	бу+PN;	бу[PN]: это, здесь
елыйлар	ела+V+PRES(Й)+3PL(ЛАр);	ела[V]: плакать
.	Type1
куркыныч	куркыныч+Adj;	куркыныч[Adj]: опасный, опасно
кыяфәтле	кыяфәт+N+ATTR_MUN(лЫ);	кыяфәт[N]: вид
кара	кара+Adj;кара+N+Sg+Nom;кара+V+IMP_SG();	кара[Adj]: чёрный | кара[N]: чернила | кара[V]: посмотреть, смотреть
кошлар	кош+N+PL(ЛАр)+Nom;	кош[N]: птица
Тылсымчылар	тылсым+N+PROF(чЫ)+PL(ЛАр)+Nom;
авгурей	авгурей+N+Sg+Nom;
елавын	ела+V+VN_1(у/ү/в)+POSS_3(СЫ)+ACC(нЫ);	ела[V]: плакать
үлемгә	үлем+N+Sg+DIR(ГА);	үлем[N]: смерть
юрый	юра+V+PRES(Й);
.	Type1
Мин	мин+PN;	мин[PN]: я, мой
кечкенә	кечкенә+Adj;	кечкенә[Adj]: маленький
чакта	чак+N+Sg+LOC(ДА);чак+V+CAUS(т)+PRES(Й);чакта+POST;	чак[N]: время
минем	мин+PN+GEN(нЫң);	мин[PN]: я, мой
опекун	опекун+N+Sg+Nom;
берсен	бер+PN+POSS_3(СЫ)+ACC(нЫ);
читлектә	чит+Adj+NMLZ(лЫк)+Sg+LOC(ДА);чит+Adj+PSBL(лЫк)+LOC(ДА);чит+N+NMLZ(лЫк)+Sg+LOC(ДА);чит+N+PSBL(лЫк)+LOC(ДА);читлек+N+Sg+LOC(ДА);	чит[Adj]: чужой | читлек[N]: клетка
тота	тот+V+PRES(Й);	тот[V]: держать
иде	и+V+PST_DEF(ДЫ);
.	Type1
якынлашканда	якынла+V+RECP(Ыш)+PCP_PS(ГАн)+LOC(ДА);
яңгыр	яңгыр+N+Sg+Nom;	яңгыр[N]: дождь
СКОРПИУС	скорпиус+N+Sg+Nom;
:	Type2
Синең…	Error
опекун	опекун+N+Sg+Nom;
?	Type1
ДЕЛЬФИ	дельфи+N+Sg+Nom;
СКОРПИУСка	скорпиус+N+Sg+DIR(ГА);
карый	кара+V+PRES(Й);карый+N+Sg+Nom;	кара[V]: посмотреть, смотреть
,	Type2
хәзер	хәзер+Adv;	хәзер[Adv]: сейчас, нынешний
аның	ул+PN+GEN(нЫң);	ул[PN]: он, она, оно, они, его, их
кулында	кул+N+Sg+POSS_3(СЫ)+LOC(ДА);	кул[N]: рука
Вакыт-күчергеч	вакыт-күчергеч+N+Sg+Nom;
,	Type2
һәм	һәм+CNJ;	һәм[CNJ]: и
ул	ул+N+Sg+Nom;ул+PN;	ул[N]: сын | ул[PN]: он, она, оно, они, его, их
бу	бу+PN;	бу[PN]: это, здесь
уеннан	уен+N+Sg+ABL(ДАн);	уен[N]: игра
ләззәт	ләззәт+N+Sg+Nom;	ләззәт[N]: удовольствие
ала	ал+V+PRES(Й);ала+Adj;	ал[V]: брать, браться, взять | ала[Adj]: пегий
.	Type1
ДЕЛЬФИ	дельфи+N+Sg+Nom;
:	Type2
Ул	ул+N+Sg+Nom;ул+PN;	ул[N]: сын | ул[PN]: он, она, оно, они, его, их
авгурей	авгурей+N+Sg+Nom;
минем	мин+PN+GEN(нЫң);	мин[PN]: я, мой
күңелсез	күңел+N+Sg+ATTR_ABES(сЫз)+Nom;	күңел[N]: душа
киләчәгемне	кил+V+PCP_FUT(АчАк)+POSS_1SG(Ым)+ACC(нЫ);киләчәк+N+Sg+POSS_1SG(Ым)+ACC(нЫ);	кил[V]: идти | киләчәк[N]: будущее
күреп	күр+V+ADVV_ACC(Ып);	күр[V]: видеть
елый	ела+V+PRES(Й);	ела[V]: плакать
дип	ди+V+ADVV_ACC(Ып);	ди[V]: говорить, сказать
әйтә	әйт+V+PRES(Й);	әйт[V]: говорить, сказать
иде	и+V+PST_DEF(ДЫ);
.	Type1
Ул	ул+N+Sg+Nom;ул+PN;	ул[N]: сын | ул[PN]: он, она, оно, они, его, их
мине	ми+N+Sg+ACC(нЫ);мин+PN+ACC(нЫ);мин+PN+POSS_3(СЫ)+Nom;	ми[N]: мозг | мин[PN]: я, мой
яратмады	яра+V+CAUS(т)+NEG(мА)+PST_DEF(ДЫ);ярат+V+NEG(мА)+PST_DEF(ДЫ);	яра[V]: годиться | ярат[V]: любить
.	Type1
Эуфемия	эуфемия+N+Sg+Nom;
Роул…	Error
ул	ул+N+Sg+Nom;ул+PN;	ул[N]: сын | ул[PN]: он, она, оно, они, его, их
мине	ми+N+Sg+ACC(нЫ);мин+PN+ACC(нЫ);мин+PN+POSS_3(СЫ)+Nom;	ми[N]: мозг | мин[PN]: я, мой
алтын	алтын+N+Sg+Nom;	алтын[N]: золото, золотой
хакына	хакына+POST;
гына	гына+PART;
тәрбияләде	тәрбиялә+V+PST_DEF(ДЫ);	тәрбиялә[V]: воспитать, воспитывать
.	Type1
АЛЬБУС	альбус+N+Sg+Nom;
:	Type2
Алайса	алайса+MOD;	алайса[MOD]: в таком случае, если так, тогда
син	син+PN;	син[PN]: ты, твой
нигә	ни+PN+DIR(ГА);нигә+PN;	ни[PN]: что
аның	ул+PN+GEN(нЫң);	ул[PN]: он, она, оно, они, его, их
кошын	кош+N+Sg+POSS_3(СЫ)+ACC(нЫ);	кош[N]: птица
тәнеңә	тән+N+Sg+POSS_2SG(Ың)+DIR(ГА);	тән[N]: тело
ясаттың	яса+V+CAUS(т)+PST_DEF(ДЫ)+2SG(ң);ясат+V+PST_DEF(ДЫ)+2SG(ң);	яса[V]: делать, сделать
?	Type1
ДЕЛЬФИ	дельфи+N+Sg+Nom;
:	Type2
Ул	ул+N+Sg+Nom;ул+PN;	ул[N]: сын | ул[PN]: он, она, оно, они, его, их
киләчәгемне	кил+V+PCP_FUT(АчАк)+POSS_1SG(Ым)+ACC(нЫ);киләчәк+N+Sg+POSS_1SG(Ым)+ACC(нЫ);	кил[V]: идти | киләчәк[N]: будущее
үзем	үз+PN+POSS_1SG(Ым)+Nom;	үз[PN]: сам
төзиячәгемне	төзе+V+PCP_FUT(АчАк)+POSS_1SG(Ым)+ACC(нЫ);	төзе[V]: построить, строить, строительство
хәтерләтә	хәтер+N+MSRE(лАтА);хәтерлә+V+CAUS(т)+PRES(Й);хәтерләт+V+PRES(Й);	хәтер[N]: память | хәтерлә[V]: помнить
.	Type1
АЛЬБУС	альбус+N+Sg+Nom;
:	Type2
Текә	текә+Adj;текә+V+IMP_SG();
.	Type1
Миңа	мин+PN+DIR(ГА);	мин[PN]: я, мой
да	да+PART;
авгурей	авгурей+N+Sg+Nom;
татусы	татус+N+Sg+POSS_3(СЫ)+Nom;тату+N+Sg+POSS_3(СЫ)+Nom;
кирәк	кирәк+MOD;
.	Type1
СКОРПИУС	скорпиус+N+Sg+Nom;
:	Type2
Роуллар	роул+N+PL(ЛАр)+Nom;
бик	бик+Adv;	бик[Adv]: очень
куркыныч	куркыныч+Adj;	куркыныч[Adj]: опасный, опасно
әҗәл	әҗәл+N+Sg+Nom;	әҗәл[N]: смерть
убырлары	убыр+N+PL(ЛАр)+POSS_3(СЫ)+Nom;
булганнар	бул+V+PCP_PS(ГАн)+PL(ЛАр)+Nom;бул+V+PST_INDF(ГАн)+3PL(ЛАр);	бул[V]: быть, случиться
.	Type1
СКОРПИУСның	скорпиусн+N+Sg+POSS_2SG(Ың)+Nom;скорпиус+N+Sg+GEN(нЫң);
башында	баш+N+Sg+POSS_3(СЫ)+LOC(ДА);	баш[N]: голова
меңләгән	меңләгән+Adj;
уй	уй+N+Sg+Nom;уй+V+IMP_SG();	уй[N]: мысль
бөтерелә	бөтер+V+PASS(Ыл)+PRES(Й);бөтерел+V+PRES(Й);
.	Type1
АЛЬБУС	альбус+N+Sg+Nom;
:	Type2
Йә	йә+CNJ;йә+INTRJ;
,	Type2
әйдә	әйдә+INTRJ;әйдә+V+IMP_SG();	әйдә[INTRJ]: давай
,	Type2
ватыйк	ват+V+HOR_PL(Йк);	ват[V]: ломать, сломать
моны…	Error
Конфринго	конфринго+N+Sg+Nom;
?	Type1
Ступефай	ступефай+N+Sg+Nom;
?	Type1
Бомбарда	Rus
?	Type1
Кайсын	кайсын+N+Sg+Nom;
кулланабыз	куллан+V+PRES(Й)+1PL(бЫз);	куллан[V]: употреблять
?	Type1
СКОРПИУС	скорпиус+N+Sg+Nom;
:	Type2
Кире	кире+Adj;кире+Adv;	кире[Adj]: обратный, упрямый, обратно | кире[Adv]: обратно
бир	бир+V+IMP_SG();	бир[V]: давать, дать, даваться
әле	әле+CNJ;әле+PART;	әле[CNJ]: пока
.	Type1
Вакыт-күчергечне	вакыт-күчергечн+N+Sg+POSS_3(СЫ)+Nom;вакыт-күчергеч+N+Sg+ACC(нЫ);
бир	бир+V+IMP_SG();	бир[V]: давать, дать, даваться
әле	әле+CNJ;әле+PART;	әле[CNJ]: пока
.	Type1
ДЕЛЬФИ	дельфи+N+Sg+Nom;
:	Type2
Нәрсә	нәрсә+PN;	нәрсә[PN]: что, вещь
?	Type1
АЛЬБУС	альбус+N+Sg+Nom;
:	Type2
Скорпиус	скорпиус+N+Sg+Nom;
?	Type1
Нишлисең	нишлә+V+OBL(ЙсЫ)+POSS_2SG(Ың)+Nom;нишлә+V+PRES(Й)+2SG(сЫң);
син	син+PN;	син[PN]: ты, твой
?	Type1
СКОРПИУС	скорпиус+N+Sg+Nom;
:	Type2
Мин	мин+PN;	мин[PN]: я, мой
синең	син+PN+GEN(нЫң);	син[PN]: ты, твой
авырган	авыр+V+PCP_PS(ГАн)+A;авыр+V+PST_INDF(ГАн);	авыр[V]: болеть, заболеть
булуыңа	бул+V+VN_1(у/ү/в)+POSS_2SG(Ың)+DIR(ГА);	бул[V]: быть, случиться
ышанмыйм	ышан+V+NEG(мА)+HOR_SG(Йм);ышан+V+NEG(мА)+PRES(Й)+1SG(м);	ышан[V]: верить, поверить
.	Type1
Нигә	ни+PN+DIR(ГА);нигә+PN;	ни[PN]: что
син	син+PN;	син[PN]: ты, твой
һогвартска	һогвартс+N+Sg+DIR(ГА);
бармадың	бар+V+NEG(мА)+PST_DEF(ДЫ)+2SG(ң);	бар[V]: идти, пойти
?	Type1
һәм	һәм+CNJ;	һәм[CNJ]: и
хәзер	хәзер+Adv;	хәзер[Adv]: сейчас, нынешний
син	син+PN;	син[PN]: ты, твой
нишлисең	нишлә+V+OBL(ЙсЫ)+POSS_2SG(Ың)+Nom;нишлә+V+PRES(Й)+2SG(сЫң);
монда	бу+PN+LOC(ДА);монда+Adv;	бу[PN]: это, здесь
?	Type1
ДЕЛЬФИ	дельфи+N+Sg+Nom;
:	Type2
Мин	мин+PN;	мин[PN]: я, мой
кузенымны	кузенымн+N+Sg+POSS_3(СЫ)+Nom;кузен+N+Sg+POSS_1SG(Ым)+ACC(нЫ);
кайтарырга	кайтар+V+INF_1(ЫргА);	кайтар[V]: возвращение
тырышам	тырыш+V+PRES(Й)+1SG(м);	тырыш[V]: постараться, пытаться, стараться
!	Type1
СКОРПИУС	скорпиус+N+Sg+Nom;
:	Type2
Алар	алар+PN;	алар[PN]: они
сине	син+PN+ACC(нЫ);	син[PN]: ты, твой
Авгурей	авгурей+N+Sg+Nom;
дип	ди+V+ADVV_ACC(Ып);	ди[V]: говорить, сказать
атадылар	ата+V+PST_DEF(ДЫ)+3PL(ЛАр);	ата[V]: назвать, называть, называться
,	Type2
теге	теге+PN;	теге[PN]: тот, там
дөньяда	дөнья+N+Sg+LOC(ДА);	дөнья[N]: мир¹
,	Type2
алар	алар+PN;	алар[PN]: они
сине	син+PN+ACC(нЫ);	син[PN]: ты, твой
Авгурей	авгурей+N+Sg+Nom;
диделәр	ди+V+PST_DEF(ДЫ)+3PL(ЛАр);	ди[V]: говорить, сказать
.	Type1
ДЕЛЬФИның	дельфин+N+Sg+POSS_2SG(Ың)+Nom;
йөзендә	йөз+N+Sg+POSS_3(СЫ)+LOC(ДА);йөз+Num+POSS_3(СЫ)+LOC(ДА);	йөз[N]: лицо | йөз[Num]: сто, сотый
әкрен	әкрен+Adj;	әкрен[Adj]: медленный, медленно
генә	генә+PART;
елмаю	елмай+V+VN_1(у/ү/в)+Nom;	елмай[V]: улыбаться, улыбнуться
барлыкка	бар+N+NMLZ(лЫк)+Sg+DIR(ГА);бар+N+PSBL(лЫк)+DIR(ГА);барлык+PN+DIR(ГА);	бар[N]: бар
килә	кил+V+PRES(Й);	кил[V]: идти
.	Type1
ДЕЛЬФИ	дельфи+N+Sg+Nom;
:	Type2
Авгурей	авгурей+N+Sg+Nom;
?	Type1
Миңа	мин+PN+DIR(ГА);	мин[PN]: я, мой
ошый	оша+V+PRES(Й);	оша[V]: нравиться, понравиться
.	Type1
АЛЬБУС	альбус+N+Sg+Nom;
:	Type2
Дельфи	дельфи+N+Sg+Nom;
?	Type1
ДЕЛЬФИ	дельфи+N+Sg+Nom;
бик	бик+Adv;	бик[Adv]: очень
җитез	җитез+Adj;	җитез[Adj]: шустрый
.	Type1
Таягын	таяк+N+Sg+POSS_3(СЫ)+ACC(нЫ);	таяк[N]: палка
кулланып	куллан+V+ADVV_ACC(Ып);	куллан[V]: употреблять
,	Type2
СКОРПИУСка	скорпиус+N+Sg+DIR(ГА);
һөҗүм	һөҗүм+N+Sg+Nom;	һөҗүм[N]: наступление
итә	и+V+CAUS(т)+PRES(Й);ит+V+PRES(Й);	ит[V]: делать, сделать
,	Type2
ул	ул+N+Sg+Nom;ул+PN;	ул[N]: сын | ул[PN]: он, она, оно, они, его, их
бик	бик+Adv;	бик[Adv]: очень
көчле	көч+N+ATTR_MUN(лЫ);	көч[N]: сила
.	Type1
СКОРПИУС	скорпиус+N+Sg+Nom;
аңа	ул+PN+DIR(ГА);	ул[PN]: он, она, оно, они, его, их
каршы	каршы+Adj;каршы+Adv;каршы+POST;	каршы[Adj]: противный, противоположный, наперекор | каршы[Adv]: наперекор | каршы[POST]: против
һөҗүм	һөҗүм+N+Sg+Nom;	һөҗүм[N]: наступление
итмәкче	ит+V+DESID(мАкчЫ);	ит[V]: делать, сделать
була	бул+V+PRES(Й);	бул[V]: быть, случиться
,	Type2
ләкин	ләкин+CNJ;
ул	ул+N+Sg+Nom;ул+PN;	ул[N]: сын | ул[PN]: он, она, оно, они, его, их
бик	бик+Adv;	бик[Adv]: очень
тиз	тиз+Adj;	тиз[Adj]: быстрый, быстро
аны	ул+PN+ACC(нЫ);	ул[PN]: он, она, оно, они, его, их
җиңә	җиң+V+PRES(Й);	җиң[V]: победить
.	Type1
138	Num
ДЕЛЬФИ	дельфи+N+Sg+Nom;
:	Type2
Фулгари	фулгари+N+Sg+Nom;
!	Type1
СКОРПИУСның	скорпиусн+N+Sg+POSS_2SG(Ың)+Nom;скорпиус+N+Sg+GEN(нЫң);
кулларын	кул+N+PL(ЛАр)+POSS_3(СЫ)+ACC(нЫ);	кул[N]: рука
бик	бик+Adv;	бик[Adv]: очень
каты	кат+N+Sg+POSS_3(СЫ)+Nom;каты+Adj;	кат[N]: слой, этаж | каты[Adj]: жёсткий, крепкий, жёстко, крепко
,	Type2
яктыртып	як+V+CAUS(ДЫр)+CAUS(т)+ADVV_ACC(Ып);яктыр+V+CAUS(т)+ADVV_ACC(Ып);	як[V]: сжечь
торучы	тор+V+VN_1(у/ү/в)+PCP_PR(чЫ);тор+V+VN_1(у/ү/в)+PROF(чЫ)+Sg+Nom;	тор[V]: вставать, встать, стоять
баулар	бау+N+PL(ЛАр)+Nom;баула+V+FUT_INDF(Ыр);баула+V+PCP_FUT(Ыр);
бәйли	бәйлә+V+PRES(Й);	бәйлә[V]: связать, связывать
.	Type1
СКОРПИУС	скорпиус+N+Sg+Nom;
:	Type2
Альбус	альбус+N+Sg+Nom;
,	Type2
кач	кач+V+IMP_SG();	кач[V]: прятаться, спрятаться
!	Type1
АЛЬБУС	альбус+N+Sg+Nom;
,	Type2
аны-моны	аны-моны+PN;
аңламыйча	аңла+V+NEG(мА)+ADVV_NEG(ЙчА);	аңла[V]: понимать, понять
,	Type2
тирә-ягына	тирә-як+N+Sg+POSS_3(СЫ)+DIR(ГА);	тирә-як[N]: окрестность
карана	кара+V+REFL(Ын)+PRES(Й);каран+V+PRES(Й);	кара[V]: посмотреть, смотреть
.	Type1
Аннары	аннары+PN;
йөгерергә	йөгер+V+INF_1(ЫргА);	йөгер[V]: бегать
керешә	кер+V+RECP(Ыш)+PRES(Й);	кер[V]: войти, входить
.	Type1
ДЕЛЬФИ	дельфи+N+Sg+Nom;
:	Type2
Фулгари	фулгари+N+Sg+Nom;
!	Type1
АЛЬБУС	альбус+N+Sg+Nom;
идәнгә	идән+N+Sg+DIR(ГА);	идән[N]: пол
егыла	егыл+V+PRES(Й);ек+V+PASS(Ыл)+PRES(Й);	егыл[V]: свалиться
,	Type2
аның	ул+PN+GEN(нЫң);	ул[PN]: он, она, оно, они, его, их
да	да+PART;
куллары	кул+N+PL(ЛАр)+POSS_3(СЫ)+Nom;	кул[N]: рука
хәзер	хәзер+Adv;	хәзер[Adv]: сейчас, нынешний
шундый	шундый+Adj;
ук	ук+N+Sg+Nom;ук+PART;	ук[N]: стрела
каты	кат+N+Sg+POSS_3(СЫ)+Nom;каты+Adj;	кат[N]: слой, этаж | каты[Adj]: жёсткий, крепкий, жёстко, крепко
баулар	бау+N+PL(ЛАр)+Nom;баула+V+FUT_INDF(Ыр);баула+V+PCP_FUT(Ыр);
белән	белән+POST;	белән[POST]: на, с
бәйләнгән	бәйлә+V+REFL(Ын)+PCP_PS(ГАн);бәйлә+V+REFL(Ын)+PST_INDF(ГАн);бәйлән+V+PCP_PS(ГАн);бәйлән+V+PST_INDF(ГАн);	бәйлә[V]: связать, связывать
.	Type1
Сезгә	сез+PN+DIR(ГА);	сез[PN]: вы, ваш
каршы	каршы+Adj;каршы+Adv;каршы+POST;	каршы[Adj]: противный, противоположный, наперекор | каршы[Adv]: наперекор | каршы[POST]: против
кулланган	куллан+V+PCP_PS(ГАн);куллан+V+PST_INDF(ГАн);	куллан[V]: употреблять
беренче	бер+Num+NUM_ORD(ЫнчЫ);	бер[Num]: один, первый
әфсен	әфсен+N+Sg+Nom;
.	Type1
Мин	мин+PN;	мин[PN]: я, мой
күбрәк	күп+Adj+COMP(рАк)+Sg+Nom;	күп[Adj]: много
кирәк	кирәк+MOD;
булыр	бул+V+FUT_INDF(Ыр);бул+V+PCP_FUT(Ыр);	бул[V]: быть, случиться
дип	ди+V+ADVV_ACC(Ып);	ди[V]: говорить, сказать
уйлаган	уйла+V+PCP_PS(ГАн);уйла+V+PST_INDF(ГАн);	уйла[V]: думать
идем	и+V+PST_DEF(ДЫ)+1SG(м);
.	Type1
әмма	әмма+CNJ;	әмма[CNJ]: но
сезнең	сез+PN+GEN(нЫң);	сез[PN]: вы, ваш
белән	белән+POST;	белән[POST]: на, с
идарә	идарә+N+Sg+Nom;	идарә[N]: управление
итү	и+V+CAUS(т)+VN_1(у/ү/в)+Nom;ит+V+VN_1(у/ү/в)+Nom;	ит[V]: делать, сделать
,	Type2
Амос	Rus
белән	белән+POST;	белән[POST]: на, с
чагыштырганда	чагыштыр+V+PCP_PS(ГАн)+LOC(ДА);чак+V+RAR_2(ЫштЫр)+PCP_PS(ГАн)+LOC(ДА);чак+V+RECP(Ыш)+CAUS(ДЫр)+PCP_PS(ГАн)+LOC(ДА);
,	Type2
җиңелрәк	җиңел+Adj+COMP(рАк)+Sg+Nom;	җиңел[Adj]: легкий, легко
тә	тә+PART;
.	Type1
Балалар	бала+N+PL(ЛАр)+Nom;балала+V+FUT_INDF(Ыр);балала+V+PCP_FUT(Ыр);	бала[N]: ребёнок
,	Type2
инде	инде+PART;
акыл	акыл+N+Sg+Nom;	акыл[N]: ум
керә	кер+V+PRES(Й);	кер[V]: войти, входить
башлаган	башла+V+PCP_PS(ГАн);башла+V+PST_INDF(ГАн);	башла[V]: начать, начинать, начаться, начинаться
балалар	бала+N+PL(ЛАр)+Nom;балала+V+FUT_INDF(Ыр);балала+V+PCP_FUT(Ыр);	бала[N]: ребёнок
,	Type2
шундый	шундый+Adj;
буйсынучан	буйсын+V+VN_1(у/ү/в)+USIT(чАн)+Sg+Nom;	буйсын[V]: подчиняться
,	Type2
шулай	шулай+PN;
түгелме	түгел+PART+INT(мЫ);
?	Type1
ә	ә+PART;
хәзер	хәзер+Adv;	хәзер[Adv]: сейчас, нынешний
бу	бу+PN;	бу[PN]: это, здесь
тәртипсезлекне	тәртип+N+ATTR_ABES(сЫз)+Sg+NMLZ(лЫк)+Sg+ACC(нЫ);тәртип+N+ATTR_ABES(сЫз)+Sg+PSBL(лЫк)+ACC(нЫ);	тәртип[N]: порядок, распорядок
хәл	хәл+N+Sg+Nom;	хәл[N]: состояние
итик	ит+V+HOR_PL(Йк);	ит[V]: делать, сделать
,	Type2
мәңгелек	мәңгелек+Adj;	мәңгелек[Adj]: вечный
итеп…	Error
АЛЬБУС	альбус+N+Sg+Nom;
:	Type2
Тик	тик+CNJ;	тик[CNJ]: но
нигә	ни+PN+DIR(ГА);нигә+PN;	ни[PN]: что
?	Type1
Нәрсә	нәрсә+PN;	нәрсә[PN]: что, вещь
өчен	өчен+POST;	өчен[POST]: для, за
?	Type1
Кем	кем+PN;	кем[PN]: кто
син	син+PN;	син[PN]: ты, твой
?	Type1
ДЕЛЬФИ	дельфи+N+Sg+Nom;
:	Type2
Альбус	альбус+N+Sg+Nom;
.	Type1
Мин	мин+PN;	мин[PN]: я, мой
яңа	яңа+Adj;	яңа[Adj]: новый
тарих	тарих+N+Sg+Nom;	тарих[N]: история
.	Type1
Ул	ул+N+Sg+Nom;ул+PN;	ул[N]: сын | ул[PN]: он, она, оно, они, его, их
АЛЬБУСның	альбусн+N+Sg+POSS_2SG(Ың)+Nom;альбус+N+Sg+GEN(нЫң);
таягын	таяк+N+Sg+POSS_3(СЫ)+ACC(нЫ);	таяк[N]: палка
тартып	тарт+V+ADVV_ACC(Ып);	тарт[V]: тянуть
ала	ал+V+PRES(Й);ала+Adj;	ал[V]: брать, браться, взять | ала[Adj]: пегий
һәм	һәм+CNJ;	һәм[CNJ]: и
шартлатып	шартла+V+CAUS(т)+ADVV_ACC(Ып);шартлат+V+ADVV_ACC(Ып);	шартла[V]: взорваться
сындыра	сын+V+CAUS(ДЫр)+PRES(Й);сындыр+V+PRES(Й);	сын[V]: ломаться | сындыр[V]: ломать, сломать
.	Type1
Мин	мин+PN;	мин[PN]: я, мой
яңа	яңа+Adj;	яңа[Adj]: новый
киләчәк	кил+V+FUT_DEF(АчАк);кил+V+PCP_FUT(АчАк);киләчәк+N+Sg+Nom;	кил[V]: идти | киләчәк[N]: будущее
.	Type1
Ул	ул+N+Sg+Nom;ул+PN;	ул[N]: сын | ул[PN]: он, она, оно, они, его, их
СКОРПИУСның	скорпиусн+N+Sg+POSS_2SG(Ың)+Nom;скорпиус+N+Sg+GEN(нЫң);
таягын	таяк+N+Sg+POSS_3(СЫ)+ACC(нЫ);	таяк[N]: палка
ала	ал+V+PRES(Й);ала+Adj;	ал[V]: брать, браться, взять | ала[Adj]: пегий
һәм	һәм+CNJ;	һәм[CNJ]: и
шартлатып	шартла+V+CAUS(т)+ADVV_ACC(Ып);шартлат+V+ADVV_ACC(Ып);	шартла[V]: взорваться
сындыра	сын+V+CAUS(ДЫр)+PRES(Й);сындыр+V+PRES(Й);	сын[V]: ломаться | сындыр[V]: ломать, сломать
.	Type1
Мин	мин+PN;	мин[PN]: я, мой
дөнья	дөнья+N+Sg+Nom;	дөнья[N]: мир¹
биргән	бир+V+PCP_PS(ГАн);бир+V+PST_INDF(ГАн);	бир[V]: давать, дать, даваться
сорауларга	сора+V+VN_1(у/ү/в)+PL(ЛАр)+DIR(ГА);сорау+N+PL(ЛАр)+DIR(ГА);	сора[V]: спрашивать, спросить | сорау[N]: вопрос
җавап	җавап+N+Sg+Nom;	җавап[N]: ответ
.	Type1
өЧЕНЧЕ	өч+Num+NUM_ORD(ЫнчЫ);	өч[Num]: три, третий
ПәРДә	пәрдә+N+Sg+Nom;
,	Type2
УНҗИДЕНЧЕ	унҗиде+Num+NUM_ORD(ЫнчЫ);	унҗиде[Num]: семьнадцать, семьнадцатый
КүРЕНЕШ	күр+V+REFL(Ын)+RECP(Ыш)+IMP_SG();күр+V+REFL(Ын)+VN_2(Ыш)+Nom;күрен+V+RECP(Ыш)+IMP_SG();күрен+V+VN_2(Ыш)+Nom;күренеш+N+Sg+Nom;	күр[V]: видеть | күренеш[N]: вид, явление
ТЫЛСЫМ	тылсым+N+Sg+Nom;
МИНИСТРЛЫГЫ	министрлык+N+Sg+POSS_3(СЫ)+Nom;	министрлык[N]: министерство
,	Type2
һЕРМИОНАНЫң	һермионан+N+Sg+POSS_2SG(Ың)+Nom;һермиона+N+Sg+GEN(нЫң);
ЭШ	эш+N+Sg+Nom;	эш[N]: дело
БүЛМәСЕ	бүлмә+N+Sg+POSS_3(СЫ)+Nom;	бүлмә[N]: комната
РОН	Rus
,	Type2
һЕРМИОНАның	һермионан+N+Sg+POSS_2SG(Ың)+Nom;һермиона+N+Sg+GEN(нЫң);
өстәле	өстәл+N+Sg+POSS_3(СЫ)+Nom;	өстәл[N]: стол
артында	арт+Adj+Sg+POSS_3(СЫ)+LOC(ДА);артында+POST;
утырып	утыр+V+ADVV_ACC(Ып);	утыр[V]: посидеть, садиться, сидеть
,	Type2
ботка	бот+N+Sg+DIR(ГА);ботка+N+Sg+Nom;	ботка[N]: каша
ашый	аша+V+PRES(Й);	аша[V]: есть, кушать
.	Type1
РОН	Rus
:	Type2
һаман	һаман+Adv;	һаман[Adv]: всегда, всё время
баштан	баш+N+Sg+ABL(ДАн);	баш[N]: голова
чыкмый	чык+V+NEG(мА)+PRES(Й);	чык[V]: выйти, выходить
.	Type1
Кайбер	кайбер+PN;
чынбарлыкларда	чынбарлык+N+PL(ЛАр)+LOC(ДА);	чынбарлык[N]: действительность
синең	син+PN+GEN(нЫң);	син[PN]: ты, твой
белән	белән+POST;	белән[POST]: на, с
өйләнмәгән	өйлән+V+NEG(мА)+PCP_PS(ГАн);өйлән+V+NEG(мА)+PST_INDF(ГАн);
булуны	бул+V+VN_1(у/ү/в)+ACC(нЫ);	бул[V]: быть, случиться
әйтәм	әйт+V+PRES(Й)+1SG(м);	әйт[V]: говорить, сказать
.	Type1
һЕРМИОНА	һермиона+N+Sg+Nom;
:	Type2
Рон	Rus
,	Type2
нәрсә	нәрсә+PN;	нәрсә[PN]: что, вещь
генә	генә+PART;
булса	бул+V+COND(сА);	бул[V]: быть, случиться
да	да+PART;
,	Type2
Гринготтс	гринготтс+N+Sg+Nom;
иминлеге	имин+Adj+NMLZ(лЫк)+Sg+POSS_3(СЫ)+Nom;имин+Adj+PSBL(лЫк)+POSS_3(СЫ)+Nom;	имин[Adj]: невредимый
турында	тур+N+Sg+POSS_3(СЫ)+LOC(ДА);турында+POST;	тур[N]: тур | турында[POST]: о
сөйләшер	сөйлә+V+RECP(Ыш)+FUT_INDF(Ыр);сөйлә+V+RECP(Ыш)+PCP_FUT(Ыр);	сөйлә[V]: говорить, рассказывать
өчен	өчен+POST;	өчен[POST]: для, за
киләчәк	кил+V+FUT_DEF(АчАк);кил+V+PCP_FUT(АчАк);киләчәк+N+Sg+Nom;	кил[V]: идти | киләчәк[N]: будущее
гоблиннар	гоблиннар+N+Sg+Nom;
күренүгә	күр+V+REFL(Ын)+VN_1(у/ү/в)+DIR(ГА);күрен+V+VN_1(у/ү/в)+DIR(ГА);	күр[V]: видеть
ун	ун+Num;	ун[Num]: десять, десятый
минут	минут+N+Sg+Nom;	минут[N]: минута
вакытым	вакыт+N+Sg+POSS_1SG(Ым)+Nom;	вакыт[N]: время, пора
калды…	Error
РОН	Rus
:	Type2
Мин	мин+PN;	мин[PN]: я, мой
әйтәм	әйт+V+PRES(Й)+1SG(м);	әйт[V]: говорить, сказать
,	Type2
без	без+N+Sg+Nom;без+PN;	без[PN]: мы, наш
синең	син+PN+GEN(нЫң);	син[PN]: ты, твой
шулкадәр	шулкадәр+Adv;
вакыт	вакыт+N+Sg+Nom;	вакыт[N]: время, пора
бергә	бер+Num+DIR(ГА);бер+PN+DIR(ГА);бергә+Adv;	бер[Num]: один, первый | бергә[Adv]: вместе
булдык	бул+V+PST_DEF(ДЫ)+1PL(к);	бул[V]: быть, случиться
,	Type2
һәм	һәм+CNJ;	һәм[CNJ]: и
өйләнгәнгә	өйлән+V+PCP_PS(ГАн)+DIR(ГА);
дә	дә+PART;
күптән	күп+Adj+Sg+ABL(ДАн);	күп[Adj]: много
инде	инде+PART;
,	Type2
мәйтәм	мәйтәм+INTRJ;
,	Type2
шулкадәр	шулкадәр+Adv;
күп…	Error
139	Num
һЕРМИОНА	һермиона+N+Sg+Nom;
:	Type2
әгәр	әгәр+CNJ;
син	син+PN;	син[PN]: ты, твой
шулай	шулай+PN;
аерылышу	аер+V+PASS(Ыл)+RECP(Ыш)+VN_1(у/ү/в)+Nom;аерыл+V+RECP(Ыш)+VN_1(у/ү/в)+Nom;	аер[V]: разделить, разделять | аерыл[V]: разделиться
турында	тур+N+Sg+POSS_3(СЫ)+LOC(ДА);турында+POST;	тур[N]: тур | турында[POST]: о
әйтмәкче	әйт+V+DESID(мАкчЫ);әйтмәк+N+PROF(чЫ)+Sg+Nom;	әйт[V]: говорить, сказать
буласың	бул+V+OBL(ЙсЫ)+POSS_2SG(Ың)+Nom;бул+V+PRES(Й)+2SG(сЫң);	бул[V]: быть, случиться
икән	икән+MOD;икән+PART;
,	Type2
Рон	Rus
,	Type2
алайса	алайса+MOD;	алайса[MOD]: в таком случае, если так, тогда
,	Type2
ап-ачык	ап-ачык+Adj;
әйт	әйт+V+IMP_SG();	әйт[V]: говорить, сказать
,	Type2
мин	мин+PN;	мин[PN]: я, мой
менә	мен+V+PRES(Й);менә+PART;	мен[V]: подниматься, подняться
бу	бу+PN;	бу[PN]: это, здесь
каурый	каурый+N+Sg+Nom;
белән	белән+POST;	белән[POST]: на, с
эчеңне	эч+N+Sg+POSS_2SG(Ың)+ACC(нЫ);	эч[N]: в, из, внутри, в течение, внутренность
тишәрмен	тиш+V+PCP_FUT(Ыр)+1SG(мЫн);
.	Type1
РОН	Rus
:	Type2
Дәшми	дәш+V+NEG(мА)+PRES(Й);
тор	тор+V+IMP_SG();	тор[V]: вставать, встать, стоять
әле	әле+CNJ;әле+PART;	әле[CNJ]: пока
.	Type1
Бераз	бераз+Adv;	бераз[Adv]: немного
булса	бул+V+COND(сА);	бул[V]: быть, случиться
да	да+PART;
дәшмичә	дәш+V+NEG(мА)+ADVV_NEG(ЙчА);
тора	тор+V+PRES(Й);	тор[V]: вставать, встать, стоять
аласыңмы	ал+V+OBL(ЙсЫ)+POSS_2SG(Ың)+Nom+INT(мЫ);ал+V+PRES(Й)+2SG(сЫң)+INT(мЫ);ала+Adj+2SG(сЫң)+INT(мЫ);	ал[V]: брать, браться, взять | ала[Adj]: пегий
син	син+PN;	син[PN]: ты, твой
?	Type1
Мин	мин+PN;	мин[PN]: я, мой
яңадан	яңа+Adj+Sg+ABL(ДАн);	яңа[Adj]: новый
туй	туй+N+Sg+Nom;туй+V+IMP_SG();	туй[N]: свадьба
ясарга	яса+V+INF_1(ЫргА);	яса[V]: делать, сделать
телим	тел+V+HOR_SG(Йм);телә+V+HOR_SG(Йм);телә+V+PRES(Й)+1SG(м);	телә[V]: желать, пожелать
.	Type1
Шуның	шул+PN+GEN(нЫң);шул+PN+POSS_2SG(Ың)+Nom;	шул[PN]: это, так, оттуда, потом
ише	иш+N+Sg+POSS_3(СЫ)+Nom;	иш[N]: ровня
нәрсәләр	нәрсә+PN+PL(ЛАр)+Nom;	нәрсә[PN]: что, вещь
турында	тур+N+Sg+POSS_3(СЫ)+LOC(ДА);турында+POST;	тур[N]: тур | турында[POST]: о
укыган	укы+V+PCP_PS(ГАн);укы+V+PST_INDF(ГАн);	укы[V]: учиться, прочитать, читать
идем	и+V+PST_DEF(ДЫ)+1SG(м);
.	Type1
Туйны	туй+N+Sg+ACC(нЫ);	туй[N]: свадьба
яңартабыз	яңар+V+CAUS(т)+PRES(Й)+1PL(бЫз);яңарт+V+PRES(Й)+1PL(бЫз);	яңарт[V]: обновить
.	Type1
Ничек	ничек+PN;
уйлыйсың	уйла+V+OBL(ЙсЫ)+POSS_2SG(Ың)+Nom;уйла+V+PRES(Й)+2SG(сЫң);	уйла[V]: думать
?	Type1
һЕРМИОНА	һермиона+N+Sg+Nom;
(	Type3
әкрен	әкрен+Adj;	әкрен[Adj]: медленный, медленно
генә	генә+PART;
эреп	эр+V+ADVV_ACC(Ып);эре+V+ADVV_ACC(Ып);
)	Type3
:	Type2
Син	син+PN;	син[PN]: ты, твой
миңа	мин+PN+DIR(ГА);	мин[PN]: я, мой
яңадан	яңа+Adj+Sg+ABL(ДАн);	яңа[Adj]: новый
өйләнергә	өйлән+V+INF_1(ЫргА);
телисеңме	телә+V+OBL(ЙсЫ)+POSS_2SG(Ың)+Nom+INT(мЫ);телә+V+PRES(Й)+2SG(сЫң)+INT(мЫ);	телә[V]: желать, пожелать
?	Type1
РОН	Rus
:	Type2
Без	без+N+Sg+Nom;без+PN;	без[PN]: мы, наш
беренче	бер+Num+NUM_ORD(ЫнчЫ);	бер[Num]: один, первый
туй	туй+N+Sg+Nom;туй+V+IMP_SG();	туй[N]: свадьба
ясаганда	яса+V+PCP_PS(ГАн)+LOC(ДА);	яса[V]: делать, сделать
,	Type2
без	без+N+Sg+Nom;без+PN;	без[PN]: мы, наш
бик	бик+Adv;	бик[Adv]: очень
яшь	яшь+Adj;яшь+N+Sg+Nom;	яшь[Adj]: молодой, юный | яшь[N]: возраст, год²
идек	и+V+PST_DEF(ДЫ)+1PL(к);
,	Type2
мин	мин+PN;	мин[PN]: я, мой
салган	сал+V+PCP_PS(ГАн);сал+V+PST_INDF(ГАн);	сал[V]: класть, положить
идем	и+V+PST_DEF(ДЫ)+1SG(м);
,	Type2
һәм	һәм+CNJ;	һәм[CNJ]: и
,	Type2
дөресен	дөрес+Adj+Sg+POSS_3(СЫ)+ACC(нЫ);	дөрес[Adj]: правильный, правильно
әйткәндә	әйт+V+PCP_PS(ГАн)+LOC(ДА);	әйт[V]: говорить, сказать
,	Type2
мин	мин+PN;	мин[PN]: я, мой
күп	күп+Adj;	күп[Adj]: много
нәрсәне	нәрсә+PN+ACC(нЫ);	нәрсә[PN]: что, вещь
хәтерләмим	хәтерлә+V+NEG(мА)+HOR_SG(Йм);хәтерлә+V+NEG(мА)+PRES(Й)+1SG(м);	хәтерлә[V]: помнить
һәм…	Error
Иң	иң+N+Sg+Nom;иң+PART;иң+V+IMP_SG();
дөресе	дөрес+Adj+Sg+POSS_3(СЫ)+Nom;	дөрес[Adj]: правильный, правильно
шул	шул+PART;шул+PN;	шул[PN]: это, так, оттуда, потом
:	Type2
мин	мин+PN;	мин[PN]: я, мой
яратам	яра+V+CAUS(т)+HOR_SG(Йм);яра+V+CAUS(т)+PRES(Й)+1SG(м);ярат+V+PRES(Й)+1SG(м);	яра[V]: годиться | ярат[V]: любить
сине	син+PN+ACC(нЫ);	син[PN]: ты, твой
,	Type2
һермиона	һермиона+N+Sg+Nom;
Грэйнджер	грэйнджер+N+Sg+Nom;
,	Type2
моны	бу+PN+ACC(нЫ);	бу[PN]: это, здесь
никадәр	никадәр+PN;
әйтсәм	әйт+V+COND(сА)+1SG(м);	әйт[V]: говорить, сказать
дә	дә+PART;
,	Type2
мин	мин+PN;	мин[PN]: я, мой
моны	бу+PN+ACC(нЫ);	бу[PN]: это, здесь
тагын	тагын+Adv;	тагын[Adv]: ещё, опять, снова
бер	бер+Num;бер+PN;	бер[Num]: один, первый
кат	кат+N+Sg+Nom;кат+V+IMP_SG();	кат[N]: слой, этаж
,	Type2
башка	баш+N+Sg+DIR(ГА);башка+Adj;башка+POST;	баш[N]: голова | башка[Adj]: другой | башка[POST]: кроме
кешеләр	кеше+N+PL(ЛАр)+Nom;	кеше[N]: человек
каршында	каршында+Adj;каршында+POST;
әйтү	әйт+V+VN_1(у/ү/в)+Nom;	әйт[V]: говорить, сказать
мөмкинлегенә	мөмкинлек+N+Sg+POSS_3(СЫ)+DIR(ГА);	мөмкинлек[N]: возможность
сөенәчәкмен	сөен+V+FUT_DEF(АчАк)+1SG(мЫн);сөен+V+PCP_FUT(АчАк)+1SG(мЫн);сөй+V+REFL(Ын)+FUT_DEF(АчАк)+1SG(мЫн);сөй+V+REFL(Ын)+PCP_FUT(АчАк)+1SG(мЫн);	сөй[V]: любить
.	Type1
Тагын	тагын+Adv;	тагын[Adv]: ещё, опять, снова
бер	бер+Num;бер+PN;	бер[Num]: один, первый
кат	кат+N+Sg+Nom;кат+V+IMP_SG();	кат[N]: слой, этаж
.	Type1
Айнык	айнык+Adj;
килеш	кил+V+RECP(Ыш)+IMP_SG();кил+V+VN_2(Ыш)+Nom;килеш+N+Sg+Nom;килеш+POST;килеш+V+IMP_SG();	кил[V]: идти | килеш[V]: согласиться, соглашаться
.	Type1
һЕРМИОНА	һермиона+N+Sg+Nom;
иренә	ир+N+Sg+POSS_3(СЫ)+DIR(ГА);ирен+V+PRES(Й);	ир[N]: мужчина
елмаеп	елмай+V+ADVV_ACC(Ып);	елмай[V]: улыбаться, улыбнуться
карый	кара+V+PRES(Й);карый+N+Sg+Nom;	кара[V]: посмотреть, смотреть
,	Type2
аннан	аннан+PN;ул+PN+ABL(ДАн);	ул[PN]: он, она, оно, они, его, их
аны	ул+PN+ACC(нЫ);	ул[PN]: он, она, оно, они, его, их
үзенә	үз+PN+POSS_3(СЫ)+DIR(ГА);	үз[PN]: сам
тарта	тарт+V+PRES(Й);	тарт[V]: тянуть
да	да+PART;
үбә	үп+V+PRES(Й);
.	Type1
һЕРМИОНА	һермиона+N+Sg+Nom;
:	Type2
Син	син+PN;	син[PN]: ты, твой
баллы	бал+N+ATTR_MUN(лЫ);балл+N+Sg+POSS_3(СЫ)+Nom;	бал[N]: мёд | балл[N]: балл
.	Type1
РОН	Rus
:	Type2
ә	ә+PART;
синнән	син+PN+ABL(ДАн);	син[PN]: ты, твой
ирис	ирис+N+Sg+Nom;
кәнфите	кәнфит+N+Sg+POSS_3(СЫ)+Nom;
тәме	тә+PART+INT(мЫ);тәм+N+Sg+POSS_3(СЫ)+Nom;	тәм[N]: вкус
килә…	Error
һЕРМИОНА	һермиона+N+Sg+Nom;
көлә	көл+V+PRES(Й);	көл[V]: засмеяться, смеяться
.	Type1
Алар	алар+PN;	алар[PN]: они
янә	янә+Adv;	янә[Adv]: опять
үбешергә	үп+V+RECP(Ыш)+INF_1(ЫргА);
җыенганда	җыен+V+PCP_PS(ГАн)+LOC(ДА);җый+V+REFL(Ын)+PCP_PS(ГАн)+LOC(ДА);	җыен[V]: собираться, собраться | җый[V]: собирать, собрать
,	Type2
һАРРИ	һарри+N+Sg+Nom;
,	Type2
ДЖИННИ	джинни+N+Sg+Nom;
һәм	һәм+CNJ;	һәм[CNJ]: и
ДРАКО	драко+N+Sg+Nom;
килеп	кил+V+ADVV_ACC(Ып);	кил[V]: идти
керәләр	кер+V+PRES(Й)+3PL(ЛАр);	кер[V]: войти, входить
.	Type1
Алар	алар+PN;	алар[PN]: они
бер-берсеннән	бер-берсе+PN+POSS_3(СЫ)+ABL(ДАн);
аерыла	аер+V+PASS(Ыл)+PRES(Й);аерыл+V+PRES(Й);	аер[V]: разделить, разделять | аерыл[V]: разделиться
.	Type1
һЕРМИОНА	һермиона+N+Sg+Nom;
:	Type2
һарри	һарри+N+Sg+Nom;
,	Type2
Джинни	джинни+N+Sg+Nom;
һәм…	Error
Мин	мин+PN;	мин[PN]: я, мой
,	Type2
аһ	аһ+INTRJ;
,	Type2
Драко	драко+N+Sg+Nom;
,	Type2
шатмын	шат+Adj+1SG(мЫн);	шат[Adj]: радостный, счастливый
сезне	сез+PN+ACC(нЫ);	сез[PN]: вы, ваш
күрергә…	Error
.	Type1
һАРРИ	һарри+N+Sg+Nom;
:	Type2
Төшләр	төш+N+PL(ЛАр)+Nom;	төш[N]: сон
.	Type1
Алар	алар+PN;	алар[PN]: они
тагын	тагын+Adv;	тагын[Adv]: ещё, опять, снова
башландылар	башла+V+REFL(Ын)+PST_DEF(ДЫ)+3PL(ЛАр);башлан+V+PST_DEF(ДЫ)+3PL(ЛАр);	башла[V]: начать, начинать, начаться, начинаться
.	Type1
Хәер	хәер+MOD;хәер+N+Sg+Nom;	хәер[N]: благодеяние
,	Type2
тукталмаган	тукта+V+PASS(Ыл)+NEG(мА)+PCP_PS(ГАн);тукта+V+PASS(Ыл)+NEG(мА)+PST_INDF(ГАн);туктал+V+NEG(мА)+PCP_PS(ГАн);туктал+V+NEG(мА)+PST_INDF(ГАн);	тукта[V]: останавливаться, остановиться, остановка
да	да+PART;
иде	и+V+PST_DEF(ДЫ);
алар	алар+PN;	алар[PN]: они
.	Type1
ДЖИННИ	джинни+N+Sg+Nom;
:	Type2
һәм	һәм+CNJ;	һәм[CNJ]: и
Альбус	альбус+N+Sg+Nom;
югалды	югал+V+PST_DEF(ДЫ);
.	Type1
Тагын	тагын+Adv;	тагын[Adv]: ещё, опять, снова
.	Type1
ДРАКО	драко+N+Sg+Nom;
:	Type2
Скорпиус	скорпиус+N+Sg+Nom;
та	та+PART;
.	Type1
Без	без+N+Sg+Nom;без+PN;	без[PN]: мы, наш
МакГонагаллга	макгонагалл+N+Sg+DIR(ГА);
бөтен	бөтен+PN;
мәктәпне	мәктәп+N+Sg+ACC(нЫ);	мәктәп[N]: школа, школьный
тикшерергә	тикшер+V+INF_1(ЫргА);	тикшер[V]: проверить, проверять
әйттек	әйт+V+PST_DEF(ДЫ)+1PL(к);	әйт[V]: говорить, сказать
.	Type1
Алар	алар+PN;	алар[PN]: они
качканнар	кач+V+PCP_PS(ГАн)+PL(ЛАр)+Nom;кач+V+PST_INDF(ГАн)+3PL(ЛАр);	кач[V]: прятаться, спрятаться
.	Type1
һЕРМИОНА	һермиона+N+Sg+Nom;
:	Type2
Мин	мин+PN;	мин[PN]: я, мой
хәзер	хәзер+Adv;	хәзер[Adv]: сейчас, нынешний
үк	үк+PART;
аврорлар	аврор+N+PL(ЛАр)+Nom;
белән	белән+POST;	белән[POST]: на, с
элемтәгә	элемтә+N+Sg+DIR(ГА);	элемтә[N]: связь
керәм	кер+V+PRES(Й)+1SG(м);	кер[V]: войти, входить
,	Type2
мин…	Error
РОН	Rus
:	Type2
Юк	юк+MOD;
,	Type2
берни	берни+PN;
дә	дә+PART;
эшләмә	эшлә+V+NEG(мА)+IMP_SG();	эшлә[V]: делать, поступать, поступить, работать, сделать
,	Type2
бар	бар+MOD;бар+N+Sg+Nom;бар+PN;бар+V+IMP_SG();	бар[N]: бар | бар[V]: идти, пойти
да	да+PART;
тәртиптә	тәртип+N+Sg+LOC(ДА);	тәртип[N]: порядок, распорядок
.	Type1
Альбус	альбус+N+Sg+Nom;
.	Type1
Мин	мин+PN;	мин[PN]: я, мой
аны	ул+PN+ACC(нЫ);	ул[PN]: он, она, оно, они, его, их
узган	уз+V+PCP_PS(ГАн);уз+V+PST_INDF(ГАн);узган+Adj;	уз[V]: пройти, проходить
кичне	кич+N+Sg+ACC(нЫ);	кич[N]: вечер
күрдем	күр+V+PST_DEF(ДЫ)+1SG(м);	күр[V]: видеть
.	Type1
Бар	бар+MOD;бар+N+Sg+Nom;бар+PN;бар+V+IMP_SG();	бар[N]: бар | бар[V]: идти, пойти
да	да+PART;
яхшы	яхшы+Adj;яхшы+Adv;	яхшы[Adj]: хороший, лучший, хорошо, лучше | яхшы[Adv]: хорошо, лучше
.	Type1
ДРАКО	драко+N+Sg+Nom;
:	Type2
Кайда	кай+PN+LOC(ДА);кайда+PN;	кайда[PN]: где
?	Type1
Барысы	бары+PN+POSS_3(СЫ)+Nom;	бары[PN]: весь
да	да+PART;
РОНга	рон+N+Sg+DIR(ГА);
карый	кара+V+PRES(Й);карый+N+Sg+Nom;	кара[V]: посмотреть, смотреть
,	Type2
ул	ул+N+Sg+Nom;ул+PN;	ул[N]: сын | ул[PN]: он, она, оно, они, его, их
бераз	бераз+Adv;	бераз[Adv]: немного
ояла	оял+V+PRES(Й);ояла+V+IMP_SG();
да	да+PART;
аннан	аннан+PN;ул+PN+ABL(ДАн);	ул[PN]: он, она, оно, они, его, их
туктаусыз	тукта+V+VN_1(у/ү/в)+ATTR_ABES(сЫз)+Sg+Nom;	тукта[V]: останавливаться, остановиться, остановка
сөйли	сөйлә+V+PRES(Й);	сөйлә[V]: говорить, рассказывать
башлый	башла+V+PRES(Й);	башла[V]: начать, начинать, начаться, начинаться
.	Type1
РОН	Rus
:	Type2
Без	без+N+Sg+Nom;без+PN;	без[PN]: мы, наш
һогсмидта	һогсмидта+N+Sg+Nom;
Невилл	Rus
белән	белән+POST;	белән[POST]: на, с
бер-ике	бер-ике+Num;
касә	касә+N+Sg+Nom;
утлывиски	утлывиски+N+Sg+Nom;
эчеп	эч+V+ADVV_ACC(Ып);	эч[V]: выпить, пить
алдык	ал+V+PST_DEF(ДЫ)+1PL(к);	ал[V]: брать, браться, взять
,	Type2
сезнең	сез+PN+GEN(нЫң);	сез[PN]: вы, ваш
кебек	кебек+POST;	кебек[POST]: как
,	Type2
дөньяны	дөнья+N+Sg+ACC(нЫ);	дөнья[N]: мир¹
ничек	ничек+PN;
дөресләргә	дөрес+Adj+PL(ЛАр)+DIR(ГА);дөреслә+V+INF_1(ЫргА);	дөрес[Adj]: правильный, правильно
дип	ди+V+ADVV_ACC(Ып);	ди[V]: говорить, сказать
фикер	фикер+N+Sg+Nom;	фикер[N]: мнение
алыштык	ал+V+RECP(Ыш)+PST_DEF(ДЫ)+1PL(к);	ал[V]: брать, браться, взять
,	Type2
анысы	анысы+PN;
инде	инде+PART;
безнең	без+N+Sg+GEN(нЫң);без+PN+GEN(нЫң);	без[PN]: мы, наш
кебек	кебек+POST;	кебек[POST]: как
;	Type2
аннан	аннан+PN;ул+PN+ABL(ДАн);	ул[PN]: он, она, оно, они, его, их
кайтырга	кайт+V+INF_1(ЫргА);	кайт[V]: возвратиться, возвращаться, возвращение
чыктык	чык+V+PST_DEF(ДЫ)+1PL(к);	чык[V]: выйти, выходить
,	Type2
соң	соң+Adv;соң+N+Sg+Nom;соң+PART;соң+POST;	соң[Adv]: же, поздно, последний | соң[N]: конец | соң[POST]: после
,	Type2
бик	бик+Adv;	бик[Adv]: очень
соң	соң+Adv;соң+N+Sg+Nom;соң+PART;соң+POST;	соң[Adv]: же, поздно, последний | соң[N]: конец | соң[POST]: после
иде	и+V+PST_DEF(ДЫ);
.	Type1
Мин	мин+PN;	мин[PN]: я, мой
инде	инде+PART;
кайсы	кайсы+PN;
Очу	оч+V+VN_1(у/ү/в)+Nom;	оч[V]: лететь
дарысын	дары+N+Sg+POSS_3(СЫ)+ACC(нЫ);
кулланырга	куллан+V+INF_1(ЫргА);	куллан[V]: употреблять
микән	микән+PART;
дип	ди+V+ADVV_ACC(Ып);	ди[V]: говорить, сказать
бик	бик+Adv;	бик[Adv]: очень
озак	озак+Adj;	озак[Adj]: долгий, долго
уйландым	уйла+V+REFL(Ын)+PST_DEF(ДЫ)+1SG(м);уйлан+V+PST_DEF(ДЫ)+1SG(м);	уйла[V]: думать | уйлан[V]: задуматься
,	Type2
чөнки	чөнки+CNJ;
,	Type2
беләсез	бел+V+PRES(Й)+2PL(сЫз);	бел[V]: знать, узнать
инде	инде+PART;
,	Type2
бераз	бераз+Adv;	бераз[Adv]: немного
салгач	сал+V+ADVV_ANT(ГАч);	сал[V]: класть, положить
,	Type2
синең	син+PN+GEN(нЫң);	син[PN]: ты, твой
кысыласы	кыс+V+PASS(Ыл)+OBL(ЙсЫ);кысыл+V+OBL(ЙсЫ);	кыс[V]: сжать, сжимать
яки	яки+CNJ;
каядыр	каядыр+PN;
күчереләсе	күчер+V+PASS(Ыл)+OBL(ЙсЫ);күчерел+V+OBL(ЙсЫ);	күчер[V]: перевести, переводить
килми	кил+V+NEG(мА)+PRES(Й);	кил[V]: идти
башлый…	Error
ДЖИННИ	джинни+N+Sg+Nom;
:	Type2
Рон	Rus
,	Type2
без	без+N+Sg+Nom;без+PN;	без[PN]: мы, наш
сине	син+PN+ACC(нЫ);	син[PN]: ты, твой
буа	бу+V+PRES(Й);буа+N+Sg+Nom;буа+PROP+Sg+Nom;	бу[V]: душить | буа[N]: пруд
башлаганчы	башла+V+ADVV_SUCC(ГАнчЫ);	башла[V]: начать, начинать, начаться, начинаться
,	Type2
әйтер	әйт+V+FUT_INDF(Ыр);әйт+V+PCP_FUT(Ыр);	әйт[V]: говорить, сказать
сүзеңне	сүз+N+Sg+POSS_2SG(Ың)+ACC(нЫ);	сүз[N]: слово
әйтәсеңме	әйт+V+OBL(ЙсЫ)+POSS_2SG(Ың)+Nom+INT(мЫ);әйт+V+PRES(Й)+2SG(сЫң)+INT(мЫ);	әйт[V]: говорить, сказать
,	Type2
юкмы	юк+MOD+INT(мЫ);
?	Type1
140	Num
РОН	Rus
:	Type2
Ул	ул+N+Sg+Nom;ул+PN;	ул[N]: сын | ул[PN]: он, она, оно, они, его, их
беркая	беркая+Adv;беркая+PN;
качмаган	кач+V+NEG(мА)+PCP_PS(ГАн);кач+V+NEG(мА)+PST_INDF(ГАн);	кач[V]: прятаться, спрятаться
,	Type2
аңа	ул+PN+DIR(ГА);	ул[PN]: он, она, оно, они, его, их
анда	анда+PN;ул+PN+LOC(ДА);	ул[PN]: он, она, оно, они, его, их
бик	бик+Adv;	бик[Adv]: очень
рәхәт	рәхәт+Adj+Sg;рәхәт+Adv;	рәхәт[Adj]: приятный, приятно | рәхәт[Adv]: приятно
иде	и+V+PST_DEF(ДЫ);
,	Type2
ул	ул+N+Sg+Nom;ул+PN;	ул[N]: сын | ул[PN]: он, она, оно, они, его, их
үзеннән	үз+PN+POSS_3(СЫ)+ABL(ДАн);	үз[PN]: сам
зуррак	зур+Adj+COMP(рАк)+Sg+Nom;	зур[Adj]: большой
кыз	кыз+N+Sg+Nom;кыз+V+IMP_SG();	кыз[N]: девушка, дочь
белән	белән+POST;	белән[POST]: на, с
йөри	йөр+V+PRES(Й);	йөр[V]: походить, ходить
иде	и+V+PST_DEF(ДЫ);
.	Type1
һАРРИ	һарри+N+Sg+Nom;
:	Type2
үзеннән	үз+PN+POSS_3(СЫ)+ABL(ДАн);	үз[PN]: сам
зуррак	зур+Adj+COMP(рАк)+Sg+Nom;	зур[Adj]: большой
кыз	кыз+N+Sg+Nom;кыз+V+IMP_SG();	кыз[N]: девушка, дочь
?	Type1
РОН	Rus
:	Type2
Шәп	шәп+Adj;	шәп[Adj]: замечательный, замечательно
кызый	кызый+N+Sg+Nom;
,	Type2
малай	малай+N+Sg+Nom;	малай[N]: мальчик
,	Type2
искиткеч	искиткеч+Adv;	искиткеч[Adv]: удивительно
көмеш	көмеш+Adj;көмеш+N+Sg+Nom;	көмеш[N]: серебро
чәчләре	чәч+N+PL(ЛАр)+POSS_3(СЫ)+Nom;	чәч[N]: волос
шуның	шул+PN+GEN(нЫң);шул+PN+POSS_2SG(Ың)+Nom;	шул[PN]: это, так, оттуда, потом
.	Type1
Ябалакханә	ябалакханә+N+Sg+Nom;
янында	ян+N+Sg+POSS_3(СЫ)+LOC(ДА);янында+POST;	ян[N]: к, мимо, у, бок
,	Type2
түбәдә	түбә+N+Sg+LOC(ДА);	түбә[N]: верх, крыша
күрдем	күр+V+PST_DEF(ДЫ)+1SG(м);	күр[V]: видеть
икесен	ике+Num+POSS_3(СЫ)+ACC(нЫ);	ике[Num]: два, оба, второй
,	Type2
яннарында	ян+N+PL(ЛАр)+POSS_3(СЫ)+LOC(ДА);	ян[N]: к, мимо, у, бок
Скорпиус	скорпиус+N+Sg+Nom;
та	та+PART;
бар	бар+MOD;бар+N+Sg+Nom;бар+PN;бар+V+IMP_SG();	бар[N]: бар | бар[V]: идти, пойти
иде	и+V+PST_DEF(ДЫ);
,	Type2
араларына	ара+N+PL(ЛАр)+POSS_3(СЫ)+DIR(ГА);	ара[N]: между, среди, промежуток
кысылып	кыс+V+PASS(Ыл)+ADVV_ACC(Ып);кысыл+V+ADVV_ACC(Ып);	кыс[V]: сжать, сжимать
йөри	йөр+V+PRES(Й);	йөр[V]: походить, ходить
иде	и+V+PST_DEF(ДЫ);
шунда	шул+PN+LOC(ДА);	шул[PN]: это, так, оттуда, потом
.	Type1
Минем	мин+PN+GEN(нЫң);	мин[PN]: я, мой
сөю	сөй+V+VN_1(у/ү/в)+Nom;	сөй[V]: любить
төнәтмәләренең	төнәтмә+N+PL(ЛАр)+POSS_3(СЫ)+GEN(нЫң);
эшләвен	эшлә+V+VN_1(у/ү/в)+POSS_3(СЫ)+ACC(нЫ);	эшлә[V]: делать, поступать, поступить, работать, сделать
күрү	күр+V+VN_1(у/ү/в)+Nom;	күр[V]: видеть
күңелле	күңел+N+ATTR_MUN(лЫ);	күңел[N]: душа
икән	икән+MOD;икән+PART;
,	Type2
ә	ә+PART;
?	Type1
һАРРИ	һарри+N+Sg+Nom;
уйга	уй+N+Sg+DIR(ГА);	уй[N]: мысль
кала	кал+V+PRES(Й);кала+N+Sg+Nom;	кал[V]: оставаться, остаться | кала[N]: город
.	Type1
һАРРИ	һарри+N+Sg+Nom;
:	Type2
Аның	ул+PN+GEN(нЫң);	ул[PN]: он, она, оно, они, его, их
чәчләре	чәч+N+PL(ЛАр)+POSS_3(СЫ)+Nom;	чәч[N]: волос
көмеш	көмеш+Adj;көмеш+N+Sg+Nom;	көмеш[N]: серебро
һәм	һәм+CNJ;	һәм[CNJ]: и
зәңгәр	зәңгәр+Adj;	зәңгәр[Adj]: голубой, синий
идеме	и+V+PST_DEF(ДЫ)+INT(мЫ);
?	Type1
РОН	Rus
:	Type2
Нәкъ	нәкъ+PART;
шулай	шулай+PN;
.	Type1
Көмеш	көмеш+Adj;көмеш+N+Sg+Nom;	көмеш[N]: серебро
һәм	һәм+CNJ;	һәм[CNJ]: и
зәңгәр	зәңгәр+Adj;	зәңгәр[Adj]: голубой, синий
.	Type1
Аһа	аһа+N+Sg+Nom;
.	Type1
һАРРИ	һарри+N+Sg+Nom;
:	Type2
Ул	ул+N+Sg+Nom;ул+PN;	ул[N]: сын | ул[PN]: он, она, оно, они, его, их
Дельфи	дельфи+N+Sg+Nom;
Диггори	диггори+N+Sg+Nom;
турында	тур+N+Sg+POSS_3(СЫ)+LOC(ДА);турында+POST;	тур[N]: тур | турында[POST]: о
әйтә	әйт+V+PRES(Й);	әйт[V]: говорить, сказать
.	Type1
Амос	Rus
Диггориның	диггорин+N+Sg+POSS_2SG(Ың)+Nom;диггори+N+Sg+GEN(нЫң);
туганының	ту+V+PCP_PS(ГАн)+POSS_3(СЫ)+GEN(нЫң);туган+Adj+Sg+POSS_3(СЫ)+GEN(нЫң);	ту[V]: родиться, рождаться | туган[Adj]: родной
кызы	кыз+N+Sg+POSS_3(СЫ)+Nom;	кыз[N]: девушка, дочь
.	Type1
ДЖИННИ	джинни+N+Sg+Nom;
:	Type2
Тагын	тагын+Adv;	тагын[Adv]: ещё, опять, снова
Седрик	Rus
буенчамы	буенча+POST+INT(мЫ);	буенча[POST]: по
?	Type1
һАРРИ	һарри+N+Sg+Nom;
берни	берни+PN;
дә	дә+PART;
дәшми	дәш+V+NEG(мА)+PRES(Й);
,	Type2
ул	ул+N+Sg+Nom;ул+PN;	ул[N]: сын | ул[PN]: он, она, оно, они, его, их
бик	бик+Adv;	бик[Adv]: очень
тиз	тиз+Adj;	тиз[Adj]: быстрый, быстро
уйларга	уй+N+PL(ЛАр)+DIR(ГА);уйла+V+INF_1(ЫргА);	уй[N]: мысль | уйла[V]: думать
баткан	бат+V+PCP_PS(ГАн);бат+V+PST_INDF(ГАн);
.	Type1
һЕРМИОНА	һермиона+N+Sg+Nom;
бүлмәгә	бүлмә+N+Sg+DIR(ГА);	бүлмә[N]: комната
карана	кара+V+REFL(Ын)+PRES(Й);каран+V+PRES(Й);	кара[V]: посмотреть, смотреть
,	Type2
борчыла	борчы+V+PASS(Ыл)+PRES(Й);борчыл+V+PRES(Й);	борчы[V]: беспокоить, обеспокоить | борчыл[V]: беспокоиться
,	Type2
аннан	аннан+PN;ул+PN+ABL(ДАн);	ул[PN]: он, она, оно, они, его, их
ишеккә	ишек+N+Sg+DIR(ГА);	ишек[N]: дверь
кычкыра	кычкыр+V+PRES(Й);	кычкыр[V]: крикнуть, кричать
.	Type1
һЕРМИОНА	һермиона+N+Sg+Nom;
:	Type2
Этель	Rus
!	Type1
Гоблиннарны	гоблиннарн+N+Sg+POSS_3(СЫ)+Nom;гоблиннар+N+Sg+ACC(нЫ);
кире	кире+Adj;кире+Adv;	кире[Adj]: обратный, упрямый, обратно | кире[Adv]: обратно
бор	бор+N+Sg+Nom;бор+PROP+Sg+Nom;бор+V+IMP_SG();	бор[V]: повернуть, поворачивать
.	Type1
өЧЕНЧЕ	өч+Num+NUM_ORD(ЫнчЫ);	өч[Num]: три, третий
ПәРДә	пәрдә+N+Sg+Nom;
,	Type2
УНСИГЕЗЕНЧЕ	унсигез+Num+NUM_ORD(ЫнчЫ);	унсигез[Num]: восемнадцать, восемьнадцатый
КүРЕНЕШ	күр+V+REFL(Ын)+RECP(Ыш)+IMP_SG();күр+V+REFL(Ын)+VN_2(Ыш)+Nom;күрен+V+RECP(Ыш)+IMP_SG();күрен+V+VN_2(Ыш)+Nom;күренеш+N+Sg+Nom;	күр[V]: видеть | күренеш[N]: вид, явление
ИЗГЕ	изге+Adj;	изге[Adj]: святой
ОСВАЛЬД	Rus
ИСЕМЕНДәГЕ	исем+N+Sg+POSS_3(СЫ)+ATTR_LOC(ДАгЫ);	исем[N]: звание, имя
КАРТ	карт+Adj;карт+N+Sg+Nom;	карт[Adj]: старый | карт[N]: старик
ТЫЛСЫМЧЫЛАР	тылсым+N+PROF(чЫ)+PL(ЛАр)+Nom;
ЙОРТЫ	йорт+N+Sg+POSS_3(СЫ)+Nom;	йорт[N]: дом
әфсен	әфсен+N+Sg+Nom;
әйтергә	әйт+V+INF_1(ЫргА);	әйт[V]: говорить, сказать
әзер	әзер+Adj;	әзер[Adj]: готовый
торган	тор+V+PCP_PS(ГАн);тор+V+PST_INDF(ГАн);	тор[V]: вставать, встать, стоять
таягы	таяк+N+Sg+POSS_3(СЫ)+Nom;	таяк[N]: палка
белән	белән+POST;	белән[POST]: на, с
һАРРИ	һарри+N+Sg+Nom;
килеп	кил+V+ADVV_ACC(Ып);	кил[V]: идти
керә	кер+V+PRES(Й);	кер[V]: войти, входить
,	Type2
ДРАКО	драко+N+Sg+Nom;
да	да+PART;
аның	ул+PN+GEN(нЫң);	ул[PN]: он, она, оно, они, его, их
белән	белән+POST;	белән[POST]: на, с
.	Type1
һАРРИ	һарри+N+Sg+Nom;
:	Type2
Кайда	кай+PN+LOC(ДА);кайда+PN;	кайда[PN]: где
алар	алар+PN;	алар[PN]: они
?	Type1
АМОС	Rus
:	Type2
һарри	һарри+N+Sg+Nom;
Поттер	Rus
,	Type2
нинди	нинди+PN;	нинди[PN]: какой
хезмәт	хезмәт+N+Sg+Nom;	хезмәт[N]: труд
күрсәтә	күрсәт+V+PRES(Й);	күрсәт[V]: показать, показывать
алам	ал+V+PRES(Й)+1SG(м);	ал[V]: брать, браться, взять
сезгә	сез+PN+DIR(ГА);	сез[PN]: вы, ваш
,	Type2
әфәндем	әфәнде+N+Sg+POSS_1SG(Ым)+Nom;	әфәнде[N]: господин
?	Type1
һәм	һәм+CNJ;	һәм[CNJ]: и
Драко	драко+N+Sg+Nom;
Малфой	малфой+N+Sg+Nom;
.	Type1
Нинди	нинди+PN;	нинди[PN]: какой
хөрмәт	хөрмәт+N+Sg+Nom;	хөрмәт[N]: уважение
.	Type1
һАРРИ	һарри+N+Sg+Nom;
:	Type2
Улымны	ул+N+Sg+POSS_1SG(Ым)+ACC(нЫ);ул+PN+POSS_1SG(Ым)+ACC(нЫ);	ул[N]: сын | ул[PN]: он, она, оно, они, его, их
ничек	ничек+PN;
кулланганыгызны	куллан+V+PCP_PS(ГАн)+POSS_2PL(ЫгЫз)+ACC(нЫ);	куллан[V]: употреблять
беләм	бел+V+PRES(Й)+1SG(м);	бел[V]: знать, узнать
.	Type1
АМОС	Rus
:	Type2
Сезнең	сез+PN+GEN(нЫң);	сез[PN]: вы, ваш
улыгызны	ул+N+Sg+POSS_2PL(ЫгЫз)+ACC(нЫ);ул+PN+POSS_2PL(ЫгЫз)+ACC(нЫ);	ул[N]: сын | ул[PN]: он, она, оно, они, его, их
кулланганмын	куллан+V+PCP_PS(ГАн)+1SG(мЫн);куллан+V+PST_INDF(ГАн)+1SG(мЫн);	куллан[V]: употреблять
?	Type1
Юк	юк+MOD;
.	Type1
Сез	сез+PN;	сез[PN]: вы, ваш
,	Type2
сэр	сэр+N+Sg+Nom;	сэр[N]: сэр
,	Type2
минем	мин+PN+GEN(нЫң);	мин[PN]: я, мой
алтын	алтын+N+Sg+Nom;	алтын[N]: золото, золотой
улымны	ул+N+Sg+POSS_1SG(Ым)+ACC(нЫ);ул+PN+POSS_1SG(Ым)+ACC(нЫ);	ул[N]: сын | ул[PN]: он, она, оно, они, его, их
кулландыгыз	куллан+V+PST_DEF(ДЫ)+2PL(гЫз);	куллан[V]: употреблять
.	Type1
ДРАКО	драко+N+Sg+Nom;
:	Type2
әйт	әйт+V+IMP_SG();	әйт[V]: говорить, сказать
,	Type2
хәзер	хәзер+Adv;	хәзер[Adv]: сейчас, нынешний
үк	үк+PART;
,	Type2
Альбус	альбус+N+Sg+Nom;
белән	белән+POST;	белән[POST]: на, с
Скорпиус	скорпиус+N+Sg+Nom;
кайда	кай+PN+LOC(ДА);кайда+PN;	кайда[PN]: где
?	Type1
әйтмәсәң	әйт+V+NEG(мА)+COND(сА)+2SG(ң);	әйт[V]: говорить, сказать
,	Type2
нәтиҗәсе	нәтиҗә+N+Sg+POSS_3(СЫ)+Nom;	нәтиҗә[N]: итог
аянычлы	аяныч+Adj+Sg+ATTR_MUN(лЫ);
булачак	бул+V+FUT_DEF(АчАк);бул+V+PCP_FUT(АчАк);	бул[V]: быть, случиться
.	Type1
АМОС	Rus
:	Type2
Аларның	алар+PN+GEN(нЫң);	алар[PN]: они
кайда	кай+PN+LOC(ДА);кайда+PN;	кайда[PN]: где
булуын	бул+V+VN_1(у/ү/в)+POSS_3(СЫ)+ACC(нЫ);	бул[V]: быть, случиться
мин	мин+PN;	мин[PN]: я, мой
каян	каян+Adv;каян+PN;
белергә	бел+V+INF_1(ЫргА);	бел[V]: знать, узнать
тиеш	ти+V+RECP(Ыш)+IMP_SG();ти+V+VN_2(Ыш)+Nom;тиеш+MOD;
соң	соң+Adv;соң+N+Sg+Nom;соң+PART;соң+POST;	соң[Adv]: же, поздно, последний | соң[N]: конец | соң[POST]: после
?	Type1
141	Num
ДРАКО	драко+N+Sg+Nom;
:	Type2
җүләргә	җүләр+Adj+Sg+DIR(ГА);
салышып	сал+V+RECP(Ыш)+ADVV_ACC(Ып);	сал[V]: класть, положить
шаярма	шаяр+V+NEG(мА)+IMP_SG();
безнең	без+N+Sg+GEN(нЫң);без+PN+GEN(нЫң);	без[PN]: мы, наш
белән	белән+POST;	белән[POST]: на, с
,	Type2
карт	карт+Adj;карт+N+Sg+Nom;	карт[Adj]: старый | карт[N]: старик
.	Type1
Син	син+PN;	син[PN]: ты, твой
аңа	ул+PN+DIR(ГА);	ул[PN]: он, она, оно, они, его, их
ябалаклар	ябалак+N+PL(ЛАр)+Nom;
җибәргәнсең	җибәр+V+PCP_PS(ГАн)+2SG(сЫң);җибәр+V+PST_INDF(ГАн)+2SG(сЫң);	җибәр[V]: пускать, пустить
,	Type2
беләбез	бел+V+PRES(Й)+1PL(бЫз);	бел[V]: знать, узнать
.	Type1
АМОС	Rus
:	Type2
Мин	мин+PN;	мин[PN]: я, мой
бернәрсә	бернәрсә+PN;	бернәрсә[PN]: ничто
дә	дә+PART;
эшләмәдем	эшлә+V+NEG(мА)+PST_DEF(ДЫ)+1SG(м);	эшлә[V]: делать, поступать, поступить, работать, сделать
.	Type1
һАРРИ	һарри+N+Sg+Nom;
:	Type2
Амос	Rus
,	Type2
сез	сез+PN;	сез[PN]: вы, ваш
Азкабанга	азкабан+N+Sg+DIR(ГА);
җибәрмәслек	җибәр+V+PCP_FUT(мАс)+NMLZ(лЫк)+Sg+Nom;җибәр+V+PCP_FUT(мАс)+PSBL(лЫк);	җибәр[V]: пускать, пустить
карт	карт+Adj;карт+N+Sg+Nom;	карт[Adj]: старый | карт[N]: старик
түгел	түгел+PART;
.	Type1
Аларны	алар+PN+ACC(нЫ);	алар[PN]: они
югалыр	югал+V+FUT_INDF(Ыр);югал+V+PCP_FUT(Ыр);
алдыннан	ал+N+Sg+POSS_3(СЫ)+ABL(ДАн);алдыннан+POST;
соңгы	соңгы+Adj;
тапкыр	тапкыр+Adj;тапкыр+N+Sg+Nom;	тапкыр[Adj]: находчивый
һогвартс	һогвартс+N+Sg+Nom;
манарасында	манара+N+Sg+POSS_3(СЫ)+LOC(ДА);	манара[N]: башня
сезнең	сез+PN+GEN(нЫң);	сез[PN]: вы, ваш
туганыгызның	ту+V+PCP_PS(ГАн)+POSS_2PL(ЫгЫз)+GEN(нЫң);туган+Adj+Sg+POSS_2PL(ЫгЫз)+GEN(нЫң);	ту[V]: родиться, рождаться | туган[Adj]: родной
кызы	кыз+N+Sg+POSS_3(СЫ)+Nom;	кыз[N]: девушка, дочь
белән	белән+POST;	белән[POST]: на, с
күргәннәр	күр+V+PCP_PS(ГАн)+PL(ЛАр)+Nom;күр+V+PST_INDF(ГАн)+3PL(ЛАр);	күр[V]: видеть
.	Type1
АМОС	Rus
:	Type2
Мин	мин+PN;	мин[PN]: я, мой
берни	берни+PN;
дә	дә+PART;
аңламыйм…	Error
(	Type3
ул	ул+N+Sg+Nom;ул+PN;	ул[N]: сын | ул[PN]: он, она, оно, они, его, их
аптырап	аптыра+V+ADVV_ACC(Ып);
туктап	тукта+V+ADVV_ACC(Ып);	тукта[V]: останавливаться, остановиться, остановка
кала	кал+V+PRES(Й);кала+N+Sg+Nom;	кал[V]: оставаться, остаться | кала[N]: город
)	Type3
.	Type1
Туганымның	ту+V+PCP_PS(ГАн)+POSS_1SG(Ым)+GEN(нЫң);туган+Adj+Sg+POSS_1SG(Ым)+GEN(нЫң);туганым+N+Sg+GEN(нЫң);	ту[V]: родиться, рождаться | туган[Adj]: родной
кызы	кыз+N+Sg+POSS_3(СЫ)+Nom;	кыз[N]: девушка, дочь
?	Type1
һАРРИ	һарри+N+Sg+Nom;
:	Type2
Сезне	сез+PN+ACC(нЫ);	сез[PN]: вы, ваш
анда	анда+PN;ул+PN+LOC(ДА);	ул[PN]: он, она, оно, они, его, их
җибәрү	җибәр+V+VN_1(у/ү/в)+Nom;	җибәр[V]: пускать, пустить
өчен	өчен+POST;	өчен[POST]: для, за
берни	берни+PN;
комачау	комачау+N+Sg+Nom;
итми	ит+V+NEG(мА)+PRES(Й);	ит[V]: делать, сделать
,	Type2
әйе	әйе+MOD;
,	Type2
туганыгызның	ту+V+PCP_PS(ГАн)+POSS_2PL(ЫгЫз)+GEN(нЫң);туган+Adj+Sg+POSS_2PL(ЫгЫз)+GEN(нЫң);	ту[V]: родиться, рождаться | туган[Adj]: родной
кызы	кыз+N+Sg+POSS_3(СЫ)+Nom;	кыз[N]: девушка, дочь
,	Type2
аның	ул+PN+GEN(нЫң);	ул[PN]: он, она, оно, они, его, их
сез	сез+PN;	сез[PN]: вы, ваш
әйткәннәрне	әйт+V+PCP_PS(ГАн)+PL(ЛАр)+ACC(нЫ);	әйт[V]: говорить, сказать
үтәп	үтә+V+ADVV_ACC(Ып);	үтә[V]: выполнить, выполнять
йөрүен	йөр+V+VN_1(у/ү/в)+POSS_3(СЫ)+ACC(нЫ);	йөр[V]: походить, ходить
дә	дә+PART;
инкарь	инкарь+N+Sg+Nom;
итәсезме	и+V+CAUS(т)+PRES(Й)+2PL(сЫз)+INT(мЫ);ит+V+PRES(Й)+2PL(сЫз)+INT(мЫ);	ит[V]: делать, сделать
?	Type1
АМОС	Rus
:	Type2
әйе	әйе+MOD;
,	Type2
инкарь	инкарь+N+Sg+Nom;
итәм	и+V+CAUS(т)+HOR_SG(Йм);и+V+CAUS(т)+PRES(Й)+1SG(м);ит+V+PRES(Й)+1SG(м);	ит[V]: делать, сделать
,	Type2
чөнки	чөнки+CNJ;
минем	мин+PN+GEN(нЫң);	мин[PN]: я, мой
туганнарымның	ту+V+PCP_PS(ГАн)+PL(ЛАр)+POSS_1SG(Ым)+GEN(нЫң);туган+Adj+PL(ЛАр)+POSS_1SG(Ым)+GEN(нЫң);туганнар+N+Sg+POSS_1SG(Ым)+GEN(нЫң);	ту[V]: родиться, рождаться | туган[Adj]: родной
кызы	кыз+N+Sg+POSS_3(СЫ)+Nom;	кыз[N]: девушка, дочь
юк	юк+MOD;
.	Type1
һАРРИ	һарри+N+Sg+Nom;
туктап	тукта+V+ADVV_ACC(Ып);	тукта[V]: останавливаться, остановиться, остановка
кала	кал+V+PRES(Й);кала+N+Sg+Nom;	кал[V]: оставаться, остаться | кала[N]: город
.	Type1
ДРАКО	драко+N+Sg+Nom;
:	Type2
Юк	юк+MOD;
,	Type2
сезнең	сез+PN+GEN(нЫң);	сез[PN]: вы, ваш
бар	бар+MOD;бар+N+Sg+Nom;бар+PN;бар+V+IMP_SG();	бар[N]: бар | бар[V]: идти, пойти
,	Type2
ул	ул+N+Sg+Nom;ул+PN;	ул[N]: сын | ул[PN]: он, она, оно, они, его, их
монда	бу+PN+LOC(ДА);монда+Adv;	бу[PN]: это, здесь
шәфкать	шәфкать+N+Sg+Nom;	шәфкать[N]: милосердие
туташы	туташ+N+Sg+POSS_3(СЫ)+Nom;
булып	бул+V+ADVV_ACC(Ып);	бул[V]: быть, случиться
эшли	эшлә+V+PRES(Й);	эшлә[V]: делать, поступать, поступить, работать, сделать
.	Type1
Туганыгызның	ту+V+PCP_PS(ГАн)+POSS_2PL(ЫгЫз)+GEN(нЫң);туган+Adj+Sg+POSS_2PL(ЫгЫз)+GEN(нЫң);	ту[V]: родиться, рождаться | туган[Adj]: родной
кызы…	Error
Дельфини	дельфини+N+Sg+Nom;
Диггори	диггори+N+Sg+Nom;
.	Type1
АМОС	Rus
:	Type2
Туганымның	ту+V+PCP_PS(ГАн)+POSS_1SG(Ым)+GEN(нЫң);туган+Adj+Sg+POSS_1SG(Ым)+GEN(нЫң);туганым+N+Sg+GEN(нЫң);	ту[V]: родиться, рождаться | туган[Adj]: родной
кызы	кыз+N+Sg+POSS_3(СЫ)+Nom;	кыз[N]: девушка, дочь
булмавын	бул+V+NEG(мА)+VN_1(у/ү/в)+POSS_3(СЫ)+ACC(нЫ);	бул[V]: быть, случиться
мин	мин+PN;	мин[PN]: я, мой
төгәл	төгәл+Adj;	төгәл[Adj]: точный, точно
беләм	бел+V+PRES(Й)+1SG(м);	бел[V]: знать, узнать
,	Type2
чөнки	чөнки+CNJ;
минем	мин+PN+GEN(нЫң);	мин[PN]: я, мой
бернинди	бернинди+PN;
дә	дә+PART;
абый-энеләрем	абый-эн+N+PL(ЛАр)+POSS_3(СЫ)+Nom;абый-э+N+PL(ЛАр)+POSS_1SG(Ым)+ACC(нЫ);
яки	яки+CNJ;
апа-сеңелләрем	апа-сеңел+N+PL(ЛАр)+POSS_1SG(Ым)+Nom;
булмады	бул+V+NEG(мА)+PST_DEF(ДЫ);	бул[V]: быть, случиться
.	Type1
Хатынымның	хатын+N+Sg+POSS_1SG(Ым)+GEN(нЫң);	хатын[N]: жена, женщина
да	да+PART;
юк	юк+MOD;
иде	и+V+PST_DEF(ДЫ);
.	Type1
ДРАКО	драко+N+Sg+Nom;
:	Type2
Хәзер	хәзер+Adv;	хәзер[Adv]: сейчас, нынешний
үк	үк+PART;
ул	ул+N+Sg+Nom;ул+PN;	ул[N]: сын | ул[PN]: он, она, оно, они, его, их
кызның	кыз+N+Sg+GEN(нЫң);	кыз[N]: девушка, дочь
кем	кем+PN;	кем[PN]: кто
булуын	бул+V+VN_1(у/ү/в)+POSS_3(СЫ)+ACC(нЫ);	бул[V]: быть, случиться
белергә	бел+V+INF_1(ЫргА);	бел[V]: знать, узнать
кирәк	кирәк+MOD;
.	Type1
өЧЕНЧЕ	өч+Num+NUM_ORD(ЫнчЫ);	өч[Num]: три, третий
ПәРДә	пәрдә+N+Sg+Nom;
,	Type2
УНТУГЫЗЫНЧЫ	унтугыз+Num+NUM_ORD(ЫнчЫ);	унтугыз[Num]: девятнадцать, девятнадцатый
КүРЕНЕШ	күр+V+REFL(Ын)+RECP(Ыш)+IMP_SG();күр+V+REFL(Ын)+VN_2(Ыш)+Nom;күрен+V+RECP(Ыш)+IMP_SG();күрен+V+VN_2(Ыш)+Nom;күренеш+N+Sg+Nom;	күр[V]: видеть | күренеш[N]: вид, явление
һОГВАРТС	һогвартс+N+Sg+Nom;
,	Type2
КВИДДИЧ	квиддич+N+Sg+Nom;
КЫРЫ	кыр+N+Sg+POSS_3(СЫ)+Nom;	кыр[N]: поле
Без	без+N+Sg+Nom;без+PN;	без[PN]: мы, наш
шәхесенең	шәхес+N+Sg+POSS_3(СЫ)+GEN(нЫң);	шәхес[N]: личность
үзгәрүенә	үзгәр+V+VN_1(у/ү/в)+POSS_3(СЫ)+DIR(ГА);	үзгәр[V]: измениться, изменяться
куанган	куан+V+PCP_PS(ГАн);куан+V+PST_INDF(ГАн);	куан[V]: обрадоваться, радоваться
,	Type2
моның	бу+PN+GEN(нЫң);	бу[PN]: это, здесь
һәр	һәр+PN;
секундыннан	секунд+N+Sg+POSS_3(СЫ)+ABL(ДАн);	секунд[N]: секунда
ләззәт	ләззәт+N+Sg+Nom;	ләззәт[N]: удовольствие
алган	ал+V+PCP_PS(ГАн);ал+V+PST_INDF(ГАн);	ал[V]: брать, браться, взять
ДЕЛЬФИны	дельфин+N+Sg+POSS_3(СЫ)+Nom;
күрәбез	күр+V+PRES(Й)+1PL(бЫз);	күр[V]: видеть
.	Type1
Элек	элек+Adv;элек+POST;	элек[Adv]: раньше, бывший | элек[POST]: раньше
аңа	ул+PN+DIR(ГА);	ул[PN]: он, она, оно, они, его, их
үзен	үз+PN+POSS_3(СЫ)+ACC(нЫ);	үз[PN]: сам
ачу	ач+V+VN_1(у/ү/в)+Nom;ачу+N+Sg+Nom;	ач[V]: открывать, открыть | ачу[N]: злоба
куркыныч	куркыныч+Adj;	куркыныч[Adj]: опасный, опасно
булып	бул+V+ADVV_ACC(Ып);	бул[V]: быть, случиться
,	Type2
аңа	ул+PN+DIR(ГА);	ул[PN]: он, она, оно, они, его, их
гел	гел+Adv;	гел[Adv]: постоянно
уңайсыз	уңай+Adj+2PL(сЫз);уңай+Adj+ATTR_ABES(сЫз)+Sg+Nom;уңай+Adj+Sg+ATTR_ABES(сЫз)+Sg+Nom;	уңай[Adj]: положительный, удобный, удобно
булса	бул+V+COND(сА);	бул[V]: быть, случиться
,	Type2
хәзер	хәзер+Adv;	хәзер[Adv]: сейчас, нынешний
ул	ул+N+Sg+Nom;ул+PN;	ул[N]: сын | ул[PN]: он, она, оно, они, его, их
бар	бар+MOD;бар+N+Sg+Nom;бар+PN;бар+V+IMP_SG();	бар[N]: бар | бар[V]: идти, пойти
көчен	көч+N+Sg+POSS_3(СЫ)+ACC(нЫ);	көч[N]: сила
куллана	куллан+V+PRES(Й);	куллан[V]: употреблять
ала	ал+V+PRES(Й);ала+Adj;	ал[V]: брать, браться, взять | ала[Adj]: пегий
.	Type1
АЛЬБУС	альбус+N+Sg+Nom;
:	Type2
Нишлибез	нишлә+V+PRES(Й)+1PL(бЫз);
без	без+N+Sg+Nom;без+PN;	без[PN]: мы, наш
квиддич	квиддич+N+Sg+Nom;
кырында	кыр+N+Sg+POSS_3(СЫ)+LOC(ДА);кырында+POST;	кыр[N]: поле
?	Type1
ДЕЛЬФИ	дельфи+N+Sg+Nom;
берни	берни+PN;
әйтми	әйт+V+NEG(мА)+PRES(Й);	әйт[V]: говорить, сказать
.	Type1
СКОРПИУС	скорпиус+N+Sg+Nom;
:	Type2
өч	өч+Num;	өч[Num]: три, третий
тылсымчы	тылсым+N+PROF(чЫ)+Sg+Nom;
бәйгесе	бәйге+N+Sg+POSS_3(СЫ)+Nom;	бәйге[N]: соревнование
.	Type1
өченче	өч+Num+NUM_ORD(ЫнчЫ);	өч[Num]: три, третий
бирем	бирем+N+Sg+Nom;	бирем[N]: задание
.	Type1
Лабиринт	лабиринт+N+Sg+Nom;
.	Type1
Бу	бу+PN;	бу[PN]: это, здесь
лабиринт	лабиринт+N+Sg+Nom;
торган	тор+V+PCP_PS(ГАн);тор+V+PST_INDF(ГАн);	тор[V]: вставать, встать, стоять
урын	урын+N+Sg+Nom;	урын[N]: место
.	Type1
Без	без+N+Sg+Nom;без+PN;	без[PN]: мы, наш
Седрик	Rus
артыннан	арт+Adj+Sg+POSS_3(СЫ)+ABL(ДАн);артыннан+POST;
барабыз	бар+V+PRES(Й)+1PL(бЫз);	бар[V]: идти, пойти
.	Type1
ДЕЛЬФИ	дельфи+N+Sg+Nom;
:	Type2
әйе	әйе+MOD;
,	Type2
бу	бу+PN;	бу[PN]: это, здесь
артык	артык+Adj;	артык[Adj]: лишний
җанны	җан+N+Sg+ACC(нЫ);	җан[N]: душа
инде	инде+PART;
мәңгегә	мәңгегә+Adv;
юк	юк+MOD;
итәр	и+V+CAUS(т)+PCP_FUT(Ыр);ит+V+PCP_FUT(Ыр);	ит[V]: делать, сделать
вакыт	вакыт+N+Sg+Nom;	вакыт[N]: время, пора
.	Type1
Без	без+N+Sg+Nom;без+PN;	без[PN]: мы, наш
Седрик	Rus
артыннан	арт+Adj+Sg+POSS_3(СЫ)+ABL(ДАн);артыннан+POST;
барабыз	бар+V+PRES(Й)+1PL(бЫз);	бар[V]: идти, пойти
.	Type1
Шулай	шулай+PN;
итеп	ит+V+ADVV_ACC(Ып);	ит[V]: делать, сделать
без	без+N+Sg+Nom;без+PN;	без[PN]: мы, наш
,	Type2
Скорпиус	скорпиус+N+Sg+Nom;
,	Type2
син	син+PN;	син[PN]: ты, твой
күргән	күр+V+PCP_PS(ГАн);күр+V+PST_INDF(ГАн);	күр[V]: видеть
дөньяны	дөнья+N+Sg+ACC(нЫ);	дөнья[N]: мир¹
тергезербез…	Error
СКОРПИУС	скорпиус+N+Sg+Nom;
:	Type2
Тәмуг	тәмуг+N+Sg+Nom;
.	Type1
Син	син+PN;	син[PN]: ты, твой
тәмугны	тәмуг+N+Sg+ACC(нЫ);
тергезергә	тергез+V+INF_1(ЫргА);
телисеңме	телә+V+OBL(ЙсЫ)+POSS_2SG(Ың)+Nom+INT(мЫ);телә+V+PRES(Й)+2SG(сЫң)+INT(мЫ);	телә[V]: желать, пожелать
?	Type1
142	Num
ДЕЛЬФИ	дельфи+N+Sg+Nom;
:	Type2
Мин	мин+PN;	мин[PN]: я, мой
саф	саф+Adj;	саф[Adj]: чистый, чисто
һәм	һәм+CNJ;	һәм[CNJ]: и
көчле	көч+N+ATTR_MUN(лЫ);	көч[N]: сила
тылсымны	тылсым+N+Sg+ACC(нЫ);
кайтарырга	кайтар+V+INF_1(ЫргА);	кайтар[V]: возвращение
телим	тел+V+HOR_SG(Йм);телә+V+HOR_SG(Йм);телә+V+PRES(Й)+1SG(м);	телә[V]: желать, пожелать
.	Type1
Мин	мин+PN;	мин[PN]: я, мой
Караңгылыкны	караңгы+Adj+NMLZ(лЫк)+Sg+ACC(нЫ);караңгы+Adj+PSBL(лЫк)+ACC(нЫ);	караңгы[Adj]: тёмный, темно
кире	кире+Adj;кире+Adv;	кире[Adj]: обратный, упрямый, обратно | кире[Adv]: обратно
тудырырга	ту+V+CAUS(ДЫр)+INF_1(ЫргА);тудыр+V+INF_1(ЫргА);	ту[V]: родиться, рождаться | тудыр[V]: родить, рожать
хыялланам	хыяллан+V+PRES(Й)+1SG(м);
.	Type1
СКОРПИУС	скорпиус+N+Sg+Nom;
:	Type2
Син	син+PN;	син[PN]: ты, твой
Волдемортның	волдемортн+N+Sg+POSS_2SG(Ың)+Nom;волдеморт+N+Sg+GEN(нЫң);
кайтуын	кайт+V+VN_1(у/ү/в)+POSS_3(СЫ)+ACC(нЫ);	кайт[V]: возвратиться, возвращаться, возвращение
телисеңме	телә+V+OBL(ЙсЫ)+POSS_2SG(Ың)+Nom+INT(мЫ);телә+V+PRES(Й)+2SG(сЫң)+INT(мЫ);	телә[V]: желать, пожелать
?	Type1
ДЕЛЬФИ	дельфи+N+Sg+Nom;
:	Type2
Тылсым	тылсым+N+Sg+Nom;
дөньясының	дөнья+N+Sg+POSS_3(СЫ)+GEN(нЫң);	дөнья[N]: мир¹
бердәнбер	бердәнбер+N+Sg+Nom;
дөрес	дөрес+Adj;дөрес+Adv;	дөрес[Adj]: правильный, правильно | дөрес[Adv]: правильно
хакиме	хаки+Adj+INT(мЫ);хаким+N+Sg+POSS_3(СЫ)+Nom;
.	Type1
Ул	ул+N+Sg+Nom;ул+PN;	ул[N]: сын | ул[PN]: он, она, оно, они, его, их
кайтачак	кайт+V+FUT_DEF(АчАк);кайт+V+PCP_FUT(АчАк);	кайт[V]: возвратиться, возвращаться, возвращение
.	Type1
Хәзер	хәзер+Adv;	хәзер[Adv]: сейчас, нынешний
,	Type2
сез	сез+PN;	сез[PN]: вы, ваш
алдагы	ал+Adj+Sg+ATTR_LOC(ДАгЫ);ал+N+Sg+ATTR_LOC(ДАгЫ);ал+PN+ATTR_LOC(ДАгЫ);алдагы+Adj;	ал[Adj]: алый
ике	ике+Num;	ике[Num]: два, оба, второй
биремне	бирем+N+Sg+ACC(нЫ);	бирем[N]: задание
тылсым	тылсым+N+Sg+Nom;
белән	белән+POST;	белән[POST]: на, с
тутырырга	тутыр+V+INF_1(ЫргА);
өлгердегез	өлгер+V+PST_DEF(ДЫ)+2PL(гЫз);	өлгер[V]: успевать, успеть
,	Type2
икесенә	ике+Num+POSS_3(СЫ)+DIR(ГА);	ике[Num]: два, оба, второй
дә	дә+PART;
кимендә	ким+Adj+Sg+POSS_3(СЫ)+LOC(ДА);кимендә+Adv;	ким[Adj]: неполный
ике	ике+Num;	ике[Num]: два, оба, второй
тапкыр	тапкыр+Adj;тапкыр+N+Sg+Nom;	тапкыр[Adj]: находчивый
киләчәктән	кил+V+PCP_FUT(АчАк)+ABL(ДАн);киләчәк+N+Sg+ABL(ДАн);	кил[V]: идти | киләчәк[N]: будущее
килеп	кил+V+ADVV_ACC(Ып);	кил[V]: идти
сәяхәт	сәяхәт+N+Sg+Nom;	сәяхәт[N]: путешествие
иттеләр	и+V+CAUS(т)+PST_DEF(ДЫ)+3PL(ЛАр);ит+V+CAUS(т)+PASS(Ыл)+PCP_FUT(Ыр);ит+V+PST_DEF(ДЫ)+3PL(ЛАр);	ит[V]: делать, сделать
,	Type2
шуңа	шул+PN+DIR(ГА);	шул[PN]: это, так, оттуда, потом
мин	мин+PN;	мин[PN]: я, мой
анда	анда+PN;ул+PN+LOC(ДА);	ул[PN]: он, она, оно, они, его, их
барып	бар+V+ADVV_ACC(Ып);	бар[V]: идти, пойти
күренеп	күр+V+REFL(Ын)+ADVV_ACC(Ып);күрен+V+ADVV_ACC(Ып);	күр[V]: видеть
яки	яки+CNJ;
игътибарымны	игътибар+N+Sg+POSS_1SG(Ым)+ACC(нЫ);	игътибар[N]: внимание
читкә	чит+Adj+Sg+DIR(ГА);чит+N+Sg+DIR(ГА);	чит[Adj]: чужой
юнәлтеп	юнәл+V+CAUS(т)+ADVV_ACC(Ып);юнәлт+V+ADVV_ACC(Ып);	юнәл[V]: направиться | юнәлт[V]: направить
эшне	эш+N+Sg+ACC(нЫ);	эш[N]: дело
куркыныч	куркыныч+Adj;	куркыныч[Adj]: опасный, опасно
астына	ас+N+Sg+POSS_3(СЫ)+DIR(ГА);ас+V+CAUS(т)+REFL(Ын)+PRES(Й);астына+POST;
куймыйм	куй+V+NEG(мА)+HOR_SG(Йм);куй+V+NEG(мА)+PRES(Й)+1SG(м);	куй[V]: положить, класть
.	Type1
өченче	өч+Num+NUM_ORD(ЫнчЫ);	өч[Num]: три, третий
бирем	бирем+N+Sg+Nom;	бирем[N]: задание
чиста	чиста+Adj;	чиста[Adj]: чистый, чисто
,	Type2
шулай	шулай+PN;
булгач	бул+V+ADVV_ANT(ГАч);	бул[V]: быть, случиться
,	Type2
керешәбез	кер+V+RECP(Ыш)+PRES(Й)+1PL(бЫз);	кер[V]: войти, входить
,	Type2
әйеме	әйе+MOD+INT(мЫ);
?	Type1
АЛЬБУС	альбус+N+Sg+Nom;
:	Type2
Без	без+N+Sg+Nom;без+PN;	без[PN]: мы, наш
аны	ул+PN+ACC(нЫ);	ул[PN]: он, она, оно, они, его, их
туктата	тукта+V+CAUS(т)+PRES(Й);туктат+V+PRES(Й);	тукта[V]: останавливаться, остановиться, остановка | туктат[V]: останавливать, остановить
алмаячакбыз	ал+V+NEG(мА)+FUT_DEF(АчАк)+1PL(бЫз);ал+V+NEG(мА)+PCP_FUT(АчАк)+1PL(бЫз);	ал[V]: брать, браться, взять
.	Type1
Безне	без+PN+ACC(нЫ);	без[PN]: мы, наш
ничек	ничек+PN;
мәҗбүр	мәҗбүр+Adj;	мәҗбүр[Adj]: вынужденный
итсәң	и+V+CAUS(т)+COND(сА)+2SG(ң);ит+V+COND(сА)+2SG(ң);	ит[V]: делать, сделать
дә	дә+PART;
,	Type2
аңа	ул+PN+DIR(ГА);	ул[PN]: он, она, оно, они, его, их
бәйгене	бәйге+N+Sg+ACC(нЫ);	бәйге[N]: соревнование
минем	мин+PN+GEN(нЫң);	мин[PN]: я, мой
әти	әти+N+Sg+Nom;	әти[N]: отец, папа
белән	белән+POST;	белән[POST]: на, с
бергә	бер+Num+DIR(ГА);бер+PN+DIR(ГА);бергә+Adv;	бер[Num]: один, первый | бергә[Adv]: вместе
җиңәргә	җиң+V+INF_1(ЫргА);	җиң[V]: победить
кирәк	кирәк+MOD;
икәнен	икән+MOD+Sg+POSS_3(СЫ)+ACC(нЫ);
беләбез	бел+V+PRES(Й)+1PL(бЫз);	бел[V]: знать, узнать
.	Type1
ДЕЛЬФИ	дельфи+N+Sg+Nom;
:	Type2
Миңа	мин+PN+DIR(ГА);	мин[PN]: я, мой
сезнең	сез+PN+GEN(нЫң);	сез[PN]: вы, ваш
аны	ул+PN+ACC(нЫ);	ул[PN]: он, она, оно, они, его, их
туктатуыгыз	тукта+V+CAUS(т)+VN_1(у/ү/в)+POSS_2PL(ЫгЫз)+Nom;туктат+V+VN_1(у/ү/в)+POSS_2PL(ЫгЫз)+Nom;	тукта[V]: останавливаться, остановиться, остановка | туктат[V]: останавливать, остановить
кирәкми	кирәк+V+NEG(мА)+PRES(Й);
дә	дә+PART;
.	Type1
Сез	сез+PN;	сез[PN]: вы, ваш
аны	ул+PN+ACC(нЫ);	ул[PN]: он, она, оно, они, его, их
мәсхәрәләргә	мәсхәрә+N+PL(ЛАр)+DIR(ГА);мәсхәрәлә+V+INF_1(ЫргА);
тиеш	ти+V+RECP(Ыш)+IMP_SG();ти+V+VN_2(Ыш)+Nom;тиеш+MOD;
.	Type1
Ул	ул+N+Sg+Nom;ул+PN;	ул[N]: сын | ул[PN]: он, она, оно, они, его, их
шәмәхә	шәмәхә+N+Sg+Nom;
каурыйдан	каурый+N+Sg+ABL(ДАн);
ясалган	яса+V+PASS(Ыл)+PCP_PS(ГАн);яса+V+PASS(Ыл)+PST_INDF(ГАн);ясал+V+PCP_PS(ГАн);ясал+V+PST_INDF(ГАн);	яса[V]: делать, сделать
себеркегә	себерке+N+Sg+DIR(ГА);
шәрә	шәрә+Adj;	шәрә[Adj]: голый
килеш	кил+V+RECP(Ыш)+IMP_SG();кил+V+VN_2(Ыш)+Nom;килеш+N+Sg+Nom;килеш+POST;килеш+V+IMP_SG();	кил[V]: идти | килеш[V]: согласиться, соглашаться
утырып	утыр+V+ADVV_ACC(Ып);	утыр[V]: посидеть, садиться, сидеть
,	Type2
лабиринт	лабиринт+N+Sg+Nom;
өстеннән	өс+N+Sg+POSS_3(СЫ)+ABL(ДАн);өстен+Adj+Sg+ABL(ДАн);өстеннән+POST;	өстен[Adj]: господствующий, превосходить
очып	оч+V+ADVV_ACC(Ып);	оч[V]: лететь
чыгарга	чык+V+INF_1(ЫргА);	чык[V]: выйти, выходить
тиеш	ти+V+RECP(Ыш)+IMP_SG();ти+V+VN_2(Ыш)+Nom;тиеш+MOD;
.	Type1
Теге	теге+PN;	теге[PN]: тот, там
юлы	юл+N+Sg+POSS_3(СЫ)+Nom;	юл[N]: дорога, путь, строка, строчка
хур	хур+Adj;
калдыру	кал+V+CAUS(ДЫр)+VN_1(у/ү/в)+Nom;калдыр+V+VN_1(у/ү/в)+Nom;	кал[V]: оставаться, остаться | калдыр[V]: оставить, оставлять
үз	үз+PN;	үз[PN]: сам
эшен	эш+N+Sg+POSS_3(СЫ)+ACC(нЫ);	эш[N]: дело
эшләгән	эшлә+V+PCP_PS(ГАн);эшлә+V+PST_INDF(ГАн);	эшлә[V]: делать, поступать, поступить, работать, сделать
бит	бит+N+Sg+Nom;бит+PART;	бит[N]: лицо, страница
,	Type2
һәм	һәм+CNJ;	һәм[CNJ]: и
хәзер	хәзер+Adv;	хәзер[Adv]: сейчас, нынешний
дә	дә+PART;
ул	ул+N+Sg+Nom;ул+PN;	ул[N]: сын | ул[PN]: он, она, оно, они, его, их
безгә	без+PN+DIR(ГА);	без[PN]: мы, наш
булышачак	бул+V+RECP(Ыш)+FUT_DEF(АчАк);бул+V+RECP(Ыш)+PCP_FUT(АчАк);	бул[V]: быть, случиться
.	Type1
һәм	һәм+CNJ;	һәм[CNJ]: и
күрәзә	күрәзә+N+Sg+Nom;
чынга	чын+Adj+Sg+DIR(ГА);	чын[Adj]: настоящий
ашачак	аш+V+FUT_DEF(АчАк);аш+V+PCP_FUT(АчАк);
.	Type1
СКОРПИУС	скорпиус+N+Sg+Nom;
:	Type2
Күрәзә	күрәзә+N+Sg+Nom;
бар	бар+MOD;бар+N+Sg+Nom;бар+PN;бар+V+IMP_SG();	бар[N]: бар | бар[V]: идти, пойти
дип	ди+V+ADVV_ACC(Ып);	ди[V]: говорить, сказать
ишеткәнем	ишет+V+PCP_PS(ГАн)+POSS_1SG(Ым)+Nom;	ишет[V]: слышать, услышать
булмады	бул+V+NEG(мА)+PST_DEF(ДЫ);	бул[V]: быть, случиться
,	Type2
нинди	нинди+PN;	нинди[PN]: какой
күрәзә	күрәзә+N+Sg+Nom;
тагын	тагын+Adv;	тагын[Adv]: ещё, опять, снова
?	Type1
ДЕЛЬФИ	дельфи+N+Sg+Nom;
:	Type2
Скорпиус	скорпиус+N+Sg+Nom;
,	Type2
син	син+PN;	син[PN]: ты, твой
дөньяның	дөнья+N+Sg+GEN(нЫң);	дөнья[N]: мир¹
нинди	нинди+PN;	нинди[PN]: какой
булырга	бул+V+INF_1(ЫргА);	бул[V]: быть, случиться
тиешлеген	тиешлек+N+Sg+POSS_3(СЫ)+ACC(нЫ);
күрдең	күр+V+PST_DEF(ДЫ)+2SG(ң);	күр[V]: видеть
,	Type2
һәм	һәм+CNJ;	һәм[CNJ]: и
бүген	бүген+Adv;	бүген[Adv]: сегодня, сегодняшний
без	без+N+Sg+Nom;без+PN;	без[PN]: мы, наш
аның	ул+PN+GEN(нЫң);	ул[PN]: он, она, оно, они, его, их
кайтуын	кайт+V+VN_1(у/ү/в)+POSS_3(СЫ)+ACC(нЫ);	кайт[V]: возвратиться, возвращаться, возвращение
тәэмин	тәэмин+N+Sg+Nom;
итәчәкбез	и+V+CAUS(т)+FUT_DEF(АчАк)+1PL(бЫз);и+V+CAUS(т)+PCP_FUT(АчАк)+1PL(бЫз);ит+V+FUT_DEF(АчАк)+1PL(бЫз);ит+V+PCP_FUT(АчАк)+1PL(бЫз);	ит[V]: делать, сделать
.	Type1
АЛЬБУС	альбус+N+Sg+Nom;
:	Type2
Без	без+N+Sg+Nom;без+PN;	без[PN]: мы, наш
түгел	түгел+PART;
.	Type1
Без	без+N+Sg+Nom;без+PN;	без[PN]: мы, наш
сиңа	син+PN+DIR(ГА);	син[PN]: ты, твой
буйсынмыйбыз	буйсын+V+NEG(мА)+PRES(Й)+1PL(бЫз);	буйсын[V]: подчиняться
.	Type1
Кем	кем+PN;	кем[PN]: кто
булсаң	бул+V+COND(сА)+2SG(ң);	бул[V]: быть, случиться
да	да+PART;
.	Type1
Безне	без+PN+ACC(нЫ);	без[PN]: мы, наш
нишләтсәң	нишлә+V+CAUS(т)+COND(сА)+2SG(ң);нишләт+V+COND(сА)+2SG(ң);
дә	дә+PART;
.	Type1
ДЕЛЬФИ	дельфи+N+Sg+Nom;
:	Type2
әлбәттә	әлбәттә+MOD;	әлбәттә[MOD]: конечно, непременно
,	Type2
син	син+PN;	син[PN]: ты, твой
барын	бар+N+Sg+POSS_3(СЫ)+ACC(нЫ);бар+PN+POSS_3(СЫ)+ACC(нЫ);бар+V+REFL(Ын)+IMP_SG();	бар[N]: бар | бар[V]: идти, пойти
да	да+PART;
эшләячәксең	эшлә+V+FUT_DEF(АчАк)+2SG(сЫң);эшлә+V+PCP_FUT(АчАк)+2SG(сЫң);	эшлә[V]: делать, поступать, поступить, работать, сделать
.	Type1
АЛЬБУС	альбус+N+Sg+Nom;
:	Type2
Сиңа	син+PN+DIR(ГА);	син[PN]: ты, твой
Империо	империо+N+Sg+Nom;
кулланасы	куллан+V+OBL(ЙсЫ);	куллан[V]: употреблять
булачак	бул+V+FUT_DEF(АчАк);бул+V+PCP_FUT(АчАк);	бул[V]: быть, случиться
.	Type1
Минем	мин+PN+GEN(нЫң);	мин[PN]: я, мой
белән	белән+POST;	белән[POST]: на, с
идарә	идарә+N+Sg+Nom;	идарә[N]: управление
итәргә	и+V+CAUS(т)+INF_1(ЫргА);ит+V+INF_1(ЫргА);	ит[V]: делать, сделать
туры	тур+N+Sg+POSS_3(СЫ)+Nom;туры+Adj;	тур[N]: тур | туры[Adj]: прямой, прямо
киләчәк	кил+V+FUT_DEF(АчАк);кил+V+PCP_FUT(АчАк);киләчәк+N+Sg+Nom;	кил[V]: идти | киләчәк[N]: будущее
.	Type1
ДЕЛЬФИ	дельфи+N+Sg+Nom;
:	Type2
Юк	юк+MOD;
.	Type1
Күрәзә	күрәзә+N+Sg+Nom;
чынга	чын+Adj+Sg+DIR(ГА);	чын[Adj]: настоящий
ашсын	аш+V+JUS_SG(сЫн);
өчен	өчен+POST;	өчен[POST]: для, за
,	Type2
син	син+PN;	син[PN]: ты, твой
үзең	үз+PN+POSS_2SG(Ың)+Nom;	үз[PN]: сам
барын	бар+N+Sg+POSS_3(СЫ)+ACC(нЫ);бар+PN+POSS_3(СЫ)+ACC(нЫ);бар+V+REFL(Ын)+IMP_SG();	бар[N]: бар | бар[V]: идти, пойти
эшләргә	эш+N+PL(ЛАр)+DIR(ГА);эшлә+V+INF_1(ЫргА);	эш[N]: дело | эшлә[V]: делать, поступать, поступить, работать, сделать
тиеш	ти+V+RECP(Ыш)+IMP_SG();ти+V+VN_2(Ыш)+Nom;тиеш+MOD;
,	Type2
синең	син+PN+GEN(нЫң);	син[PN]: ты, твой
курчагың	курчак+N+Sg+POSS_2SG(Ың)+Nom;
түгел	түгел+PART;
.	Type1
Седрикны	седрикн+N+Sg+POSS_3(СЫ)+Nom;седрик+N+Sg+ACC(нЫ);
хур	хур+Adj;
калдыручы	кал+V+CAUS(ДЫр)+VN_1(у/ү/в)+PCP_PR(чЫ);кал+V+CAUS(ДЫр)+VN_1(у/ү/в)+PROF(чЫ)+Sg+Nom;калдыр+V+VN_1(у/ү/в)+PCP_PR(чЫ);калдыр+V+VN_1(у/ү/в)+PROF(чЫ)+Sg+Nom;	кал[V]: оставаться, остаться | калдыр[V]: оставить, оставлять
син	син+PN;	син[PN]: ты, твой
булырга	бул+V+INF_1(ЫргА);	бул[V]: быть, случиться
тиеш	ти+V+RECP(Ыш)+IMP_SG();ти+V+VN_2(Ыш)+Nom;тиеш+MOD;
,	Type2
шуңа	шул+PN+DIR(ГА);	шул[PN]: это, так, оттуда, потом
Империодан	империо+N+Sg+ABL(ДАн);
файда	фай+N+Sg+LOC(ДА);файда+N+Sg+Nom;	файда[N]: польза
чыкмаячак	чык+V+NEG(мА)+FUT_DEF(АчАк);чык+V+NEG(мА)+PCP_FUT(АчАк);	чык[V]: выйти, выходить
.	Type1
Мин	мин+PN;	мин[PN]: я, мой
сезне	сез+PN+ACC(нЫ);	сез[PN]: вы, ваш
башкача	баш+N+Sg+DIR_LIM(ГАчА);башка+Adj+EQU(чА);	баш[N]: голова | башка[Adj]: другой
тыңлатырмын	тыңла+V+CAUS(т)+FUT_INDF(Ыр)+1SG(мЫн);тыңла+V+CAUS(т)+PCP_FUT(Ыр)+1SG(мЫн);тыңлат+V+FUT_INDF(Ыр)+1SG(мЫн);тыңлат+V+PCP_FUT(Ыр)+1SG(мЫн);	тыңла[V]: слушать
.	Type1
Ул	ул+N+Sg+Nom;ул+PN;	ул[N]: сын | ул[PN]: он, она, оно, они, его, их
таягын	таяк+N+Sg+POSS_3(СЫ)+ACC(нЫ);	таяк[N]: палка
чыгара	чыгар+V+PRES(Й);	чыгар[V]: вывести, выводить
.	Type1
Аны	ул+PN+ACC(нЫ);	ул[PN]: он, она, оно, они, его, их
ияген	ияк+N+Sg+POSS_3(СЫ)+ACC(нЫ);
өскә	өс+N+Sg+DIR(ГА);
күтәреп-күтәреп	күтәреп-күтәреп+N+Sg+Nom;
алган	ал+V+PCP_PS(ГАн);ал+V+PST_INDF(ГАн);	ал[V]: брать, браться, взять
АЛЬБУСка	альбус+N+Sg+DIR(ГА);
юнәлтә	юнәл+V+CAUS(т)+PRES(Й);юнәлт+V+PRES(Й);	юнәл[V]: направиться | юнәлт[V]: направить
.	Type1
АЛЬБУС	альбус+N+Sg+Nom;
:	Type2
Шул	шул+PART;шул+PN;	шул[PN]: это, так, оттуда, потом
да	да+PART;
булдымы	бул+V+PST_DEF(ДЫ)+INT(мЫ);	бул[V]: быть, случиться
эш	эш+N+Sg+Nom;	эш[N]: дело
!	Type1
ДЕЛЬФИ	дельфи+N+Sg+Nom;
аңа	ул+PN+DIR(ГА);	ул[PN]: он, она, оно, они, его, их
карый	кара+V+PRES(Й);карый+N+Sg+Nom;	кара[V]: посмотреть, смотреть
.	Type1
Аннары	аннары+PN;
таягын	таяк+N+Sg+POSS_3(СЫ)+ACC(нЫ);	таяк[N]: палка
СКОРПИУСка	скорпиус+N+Sg+DIR(ГА);
юнәлә	юнәл+V+PRES(Й);	юнәл[V]: направиться
.	Type1
ДЕЛЬФИ	дельфи+N+Sg+Nom;
:	Type2
Булдырырмын	бул+V+CAUS(ДЫр)+FUT_INDF(Ыр)+1SG(мЫн);бул+V+CAUS(ДЫр)+PCP_FUT(Ыр)+1SG(мЫн);булдыр+V+FUT_INDF(Ыр)+1SG(мЫн);булдыр+V+PCP_FUT(Ыр)+1SG(мЫн);	бул[V]: быть, случиться | булдыр[V]: создавать, создать, справиться
.	Type1
АЛЬБУС	альбус+N+Sg+Nom;
:	Type2
Юк	юк+MOD;
!	Type1
ДЕЛЬФИ	дельфи+N+Sg+Nom;
:	Type2
әйе	әйе+MOD;
,	Type2
дөрес	дөрес+Adj;дөрес+Adv;	дөрес[Adj]: правильный, правильно | дөрес[Adv]: правильно
уйлаганмын	уйла+V+PCP_PS(ГАн)+1SG(мЫн);уйла+V+PST_INDF(ГАн)+1SG(мЫн);	уйла[V]: думать
.	Type1
Бу	бу+PN;	бу[PN]: это, здесь
сиңа	син+PN+DIR(ГА);	син[PN]: ты, твой
яхшырак	яхшы+Adj+COMP(рАк)+Sg+Nom;яхшы+Adv+COMP(рАк)+Sg+Nom;	яхшы[Adj]: хороший, лучший, хорошо, лучше | яхшы[Adv]: хорошо, лучше
тәэсир	тәэсир+N+Sg+Nom;	тәэсир[N]: воздействие
итәчәк	и+V+CAUS(т)+FUT_DEF(АчАк);и+V+CAUS(т)+PCP_FUT(АчАк);ит+V+FUT_DEF(АчАк);ит+V+PCP_FUT(АчАк);	ит[V]: делать, сделать
.	Type1
СКОРПИУС	скорпиус+N+Sg+Nom;
:	Type2
Альбус	альбус+N+Sg+Nom;
,	Type2
ул	ул+N+Sg+Nom;ул+PN;	ул[N]: сын | ул[PN]: он, она, оно, они, его, их
миңа	мин+PN+DIR(ГА);	мин[PN]: я, мой
нәрсә	нәрсә+PN;	нәрсә[PN]: что, вещь
эшләсә	эшлә+V+COND(сА);	эшлә[V]: делать, поступать, поступить, работать, сделать
дә	дә+PART;
,	Type2
без	без+N+Sg+Nom;без+PN;	без[PN]: мы, наш
аңа	ул+PN+DIR(ГА);	ул[PN]: он, она, оно, они, его, их
ирек…	Error
ДЕЛЬФИ	дельфи+N+Sg+Nom;
:	Type2
Круцио	круцио+N+Sg+Nom;
!	Type1
143	Num
СКОРПИУС	скорпиус+N+Sg+Nom;
авыртудан	авыр+V+CAUS(т)+VN_1(у/ү/в)+ABL(ДАн);авырт+V+VN_1(у/ү/в)+ABL(ДАн);	авыр[V]: болеть, заболеть | авырт[V]: болеть, заболеть
кычкырып	кычкыр+V+ADVV_ACC(Ып);	кычкыр[V]: крикнуть, кричать
җибәрә	җибәр+V+PRES(Й);	җибәр[V]: пускать, пустить
.	Type1
АЛЬБУС	альбус+N+Sg+Nom;
:	Type2
Мин…	Error
ДЕЛЬФИ	дельфи+N+Sg+Nom;
(	Type3
көлеп	көл+V+ADVV_ACC(Ып);	көл[V]: засмеяться, смеяться
)	Type3
:	Type2
Нәрсә	нәрсә+PN;	нәрсә[PN]: что, вещь
?	Type1
Нидер	ни+PART+PROB(ДЫр);ни+PN+PROB(ДЫр);	ни[PN]: что
эшли	эшлә+V+PRES(Й);	эшлә[V]: делать, поступать, поступить, работать, сделать
алырмын	ал+V+FUT_INDF(Ыр)+1SG(мЫн);ал+V+PCP_FUT(Ыр)+1SG(мЫн);	ал[V]: брать, браться, взять
дип	ди+V+ADVV_ACC(Ып);	ди[V]: говорить, сказать
уйлыйсыңмы	уйла+V+OBL(ЙсЫ)+POSS_2SG(Ың)+Nom+INT(мЫ);уйла+V+PRES(Й)+2SG(сЫң)+INT(мЫ);	уйла[V]: думать
?	Type1
Тылсым	тылсым+N+Sg+Nom;
дөньясының	дөнья+N+Sg+POSS_3(СЫ)+GEN(нЫң);	дөнья[N]: мир¹
хатасы	хата+N+Sg+POSS_3(СЫ)+Nom;	хата[N]: ошибка
!	Type1
Гаилә	гаилә+N+Sg+Nom;	гаилә[N]: семья
тарихының	тарих+N+Sg+POSS_3(СЫ)+GEN(нЫң);	тарих[N]: история
хурлыгы	хур+Adj+NMLZ(лЫк)+Sg+POSS_3(СЫ)+Nom;хур+Adj+PSBL(лЫк)+POSS_3(СЫ)+Nom;
!	Type1
Кирәксез	кирәк+Adj+2PL(сЫз);кирәк+Adj+ATTR_ABES(сЫз)+Sg+Nom;кирәк+Adj+Sg+ATTR_ABES(сЫз)+Sg+Nom;	кирәк[Adj]: необходимый, нужный
бала	бала+N+Sg+Nom;	бала[N]: ребёнок
!	Type1
Бердәнбер	бердәнбер+N+Sg+Nom;
дустыңны	дуст+N+Sg+POSS_2SG(Ың)+ACC(нЫ);
газапларга	газап+N+PL(ЛАр)+DIR(ГА);газапла+V+INF_1(ЫргА);	газап[N]: мука
комачауламакчы	комачаула+V+DESID(мАкчЫ);
буласыңмы	бул+V+OBL(ЙсЫ)+POSS_2SG(Ың)+Nom+INT(мЫ);бул+V+PRES(Й)+2SG(сЫң)+INT(мЫ);	бул[V]: быть, случиться
?	Type1
Алайса	алайса+MOD;	алайса[MOD]: в таком случае, если так, тогда
,	Type2
кушылган	куш+V+PASS(Ыл)+PCP_PS(ГАн);куш+V+PASS(Ыл)+PST_INDF(ГАн);кушыл+V+PCP_PS(ГАн);кушыл+V+PST_INDF(ГАн);	куш[V]: велеть, складывать, сложить
эшне	эш+N+Sg+ACC(нЫ);	эш[N]: дело
эшлә	эшлә+V+IMP_SG();	эшлә[V]: делать, поступать, поступить, работать, сделать
.	Type1
Ул	ул+N+Sg+Nom;ул+PN;	ул[N]: сын | ул[PN]: он, она, оно, они, его, их
АЛЬБУСка	альбус+N+Sg+DIR(ГА);
карый	кара+V+PRES(Й);карый+N+Sg+Nom;	кара[V]: посмотреть, смотреть
,	Type2
аның	ул+PN+GEN(нЫң);	ул[PN]: он, она, оно, они, его, их
карашында	караш+N+Sg+POSS_3(СЫ)+LOC(ДА);	караш[N]: взгляд
җитди	җитди+Adj;	җитди[Adj]: серьезный
карарга	кара+V+INF_1(ЫргА);карар+N+Sg+DIR(ГА);	кара[V]: посмотреть, смотреть | карар[N]: постановление
килүе	кил+V+VN_1(у/ү/в)+POSS_3(СЫ)+Nom;	кил[V]: идти
чагыла	чагыл+V+PRES(Й);чак+V+PASS(Ыл)+PRES(Й);
.	Type1
Юкмы	юк+MOD+INT(мЫ);
?	Type1
Круцио	круцио+N+Sg+Nom;
!	Type1
АЛЬБУС	альбус+N+Sg+Nom;
:	Type2
Тукта	тук+Adj+Sg+LOC(ДА);тукта+V+IMP_SG();	тукта[V]: останавливаться, остановиться, остановка
.	Type1
Зинһар	зинһар+MOD;
.	Type1
Энергиясе	энергия+N+Sg+POSS_3(СЫ)+Nom;	энергия[N]: энергия
чиктән	чик+N+Sg+ABL(ДАн);	чик[N]: граница
ашкан	аш+V+PCP_PS(ГАн);аш+V+PST_INDF(ГАн);
КРЭГ	крэг+N+Sg+Nom;
килеп	кил+V+ADVV_ACC(Ып);	кил[V]: идти
керә	кер+V+PRES(Й);	кер[V]: войти, входить
.	Type1
КРЭГ	крэг+N+Sg+Nom;
БОУКЕР-кече	боукер-кеч+N+Sg+POSS_3(СЫ)+Nom;
:	Type2
Скорпиус	скорпиус+N+Sg+Nom;
?	Type1
Альбус	альбус+N+Sg+Nom;
?	Type1
Бөтенесе	бөтенесе+PN;	бөтенесе[PN]: весь
сезне	сез+PN+ACC(нЫ);	сез[PN]: вы, ваш
эзли	эзлә+V+PRES(Й);	эзлә[V]: искать
.	Type1
АЛЬБУС	альбус+N+Sg+Nom;
:	Type2
Крэг	крэг+N+Sg+Nom;
!	Type1
Кит	кит+V+IMP_SG();	кит[V]: уйти, уходить
моннан	бу+PN+ABL(ДАн);моннан+PN;	бу[PN]: это, здесь
!	Type1
Ярдәм	ярдәм+N+Sg+Nom;	ярдәм[N]: помощь
чакыр	чакыр+V+IMP_SG();	чакыр[V]: звать, позвать, приглашение, призвать, призывать
!	Type1
КРЭГ	крэг+N+Sg+Nom;
БОУКЕР-кече	боукер-кеч+N+Sg+POSS_3(СЫ)+Nom;
:	Type2
Ни	ни+CNJ;ни+PART;ни+PN;	ни[CNJ]: ни | ни[PN]: что
булды	бул+V+PST_DEF(ДЫ);	бул[V]: быть, случиться
?	Type1
ДЕЛЬФИ	дельфи+N+Sg+Nom;
:	Type2
Авада	Rus
Кедавра	кедавра+N+Sg+Nom;
!	Type1
ДЕЛЬФИ	дельфи+N+Sg+Nom;
аткан	ат+V+PCP_PS(ГАн);ат+V+PST_INDF(ГАн);	ат[V]: стрелять
яшел	яшел+Adj;яшел+PROP+Sg+Nom;	яшел[Adj]: зелёный
яктылык	якты+Adj+NMLZ(лЫк)+Sg+Nom;якты+Adj+PSBL(лЫк);якты+N+NMLZ(лЫк)+Sg+Nom;якты+N+PSBL(лЫк);	якты[Adj]: светлый, светло
кабынышы	кабын+V+VN_2(Ыш)+POSS_3(СЫ)+Nom;кап+V+REFL(Ын)+VN_2(Ыш)+POSS_3(СЫ)+Nom;
сәхнә	сәхнә+N+Sg+Nom;	сәхнә[N]: сцена
уртасыннан	урта+N+Sg+POSS_3(СЫ)+ABL(ДАн);	урта[N]: середина
очып	оч+V+ADVV_ACC(Ып);	оч[V]: лететь
үтә	үт+V+PRES(Й);үтә+Adv;үтә+V+IMP_SG();	үт[V]: пройти, проходить | үтә[Adv]: весьма | үтә[V]: выполнить, выполнять
,	Type2
ул	ул+N+Sg+Nom;ул+PN;	ул[N]: сын | ул[PN]: он, она, оно, они, его, их
КРЭГны	крэгн+N+Sg+POSS_3(СЫ)+Nom;крэг+N+Sg+ACC(нЫ);
артка	арт+Adj+Sg+DIR(ГА);
ега	ек+V+PRES(Й);
һәм	һәм+CNJ;	һәм[CNJ]: и
шунда	шул+PN+LOC(ДА);	шул[PN]: это, так, оттуда, потом
ук	ук+N+Sg+Nom;ук+PART;	ук[N]: стрела
үтерә	үтер+V+PRES(Й);	үтер[V]: убивать, убить
.	Type1
Тынлык	тын+N+NMLZ(лЫк)+Nom;
.	Type1
Ул	ул+N+Sg+Nom;ул+PN;	ул[N]: сын | ул[PN]: он, она, оно, они, его, их
мәңгегә	мәңгегә+Adv;
сузылыр	суз+V+PASS(Ыл)+FUT_INDF(Ыр);суз+V+PASS(Ыл)+PCP_FUT(Ыр);сузыл+V+FUT_INDF(Ыр);сузыл+V+PCP_FUT(Ыр);	суз[V]: тянуть
сыман	сыман+POST;	сыман[POST]: как
.	Type1
Аңламадыгызмы	аңла+V+NEG(мА)+PST_DEF(ДЫ)+2PL(гЫз)+INT(мЫ);	аңла[V]: понимать, понять
әле	әле+CNJ;әле+PART;	әле[CNJ]: пока
?	Type1
Бала-чага	бала-чага+N+Sg+Nom;
уены	уен+N+Sg+POSS_3(СЫ)+Nom;	уен[N]: игра
уйнамыйбыз	уйна+V+NEG(мА)+PRES(Й)+1PL(бЫз);	уйна[V]: играть, игра
.	Type1
Сез	сез+PN;	сез[PN]: вы, ваш
миңа	мин+PN+DIR(ГА);	мин[PN]: я, мой
кирәк	кирәк+MOD;
әлегә	әлегә+Adv;	әлегә[Adv]: пока
,	Type2
ә	ә+PART;
дусларыгыз	дус+N+PL(ЛАр)+POSS_2PL(ЫгЫз)+Nom;	дус[N]: друг
–	Type2
юк	юк+MOD;
.	Type1
АЛЬБУС	альбус+N+Sg+Nom;
белән	белән+POST;	белән[POST]: на, с
СКОРПИУС	скорпиус+N+Sg+Nom;
КРЭГның	крэгн+N+Sg+POSS_2SG(Ың)+Nom;крэг+N+Sg+GEN(нЫң);
гәүдәсенә	гәүдә+N+Sg+POSS_3(СЫ)+DIR(ГА);	гәүдә[N]: тело
карый	кара+V+PRES(Й);карый+N+Sg+Nom;	кара[V]: посмотреть, смотреть
–	Type2
алар	алар+PN;	алар[PN]: они
коточкыч	коточкыч+Adj;	коточкыч[Adj]: ужасный, ужасно
хәлдә	хәл+N+Sg+LOC(ДА);хәлдә+POST;	хәл[N]: состояние
.	Type1
Синең	син+PN+GEN(нЫң);	син[PN]: ты, твой
зәгыйфь	зәгыйфь+Adj;
ягыңны	як+N+Sg+POSS_2SG(Ың)+ACC(нЫ);	як[N]: сторона
табар	тап+V+PCP_FUT(Ыр);	тап[V]: найти, находить
өчен	өчен+POST;	өчен[POST]: для, за
күп	күп+Adj;	күп[Adj]: много
вакытым	вакыт+N+Sg+POSS_1SG(Ым)+Nom;	вакыт[N]: время, пора
китте	кит+V+PST_DEF(ДЫ);	кит[V]: уйти, уходить
,	Type2
Альбус	альбус+N+Sg+Nom;
Поттер	Rus
.	Type1
Мин	мин+PN;	мин[PN]: я, мой
моны	бу+PN+ACC(нЫ);	бу[PN]: это, здесь
горурлыктыр	горур+Adj+NMLZ(лЫк)+Sg+Nom+3SG(ДЫр);горур+Adj+NMLZ(лЫк)+Sg+Nom+PROB(ДЫр);горур+Adj+PSBL(лЫк)+3SG(ДЫр);горур+Adj+PSBL(лЫк)+PROB(ДЫр);	горур[Adj]: гордый, гордо
дигән	ди+V+PCP_PS(ГАн);ди+V+PST_INDF(ГАн);	ди[V]: говорить, сказать
идем	и+V+PST_DEF(ДЫ)+1SG(м);
,	Type2
әтиеңдә	әти+N+Sg+POSS_2SG(Ың)+LOC(ДА);	әти[N]: отец, папа
уңай	уңай+Adj;	уңай[Adj]: положительный, удобный, удобно
фикер	фикер+N+Sg+Nom;	фикер[N]: мнение
калдырырга	кал+V+CAUS(ДЫр)+INF_1(ЫргА);калдыр+V+INF_1(ЫргА);	кал[V]: оставаться, остаться | калдыр[V]: оставить, оставлять
тырышу	тырыш+V+VN_1(у/ү/в)+Nom;	тырыш[V]: постараться, пытаться, стараться
дип	ди+V+ADVV_ACC(Ып);	ди[V]: говорить, сказать
тә	тә+PART;
уйладым	уйла+V+PST_DEF(ДЫ)+1SG(м);	уйла[V]: думать
,	Type2
әмма	әмма+CNJ;	әмма[CNJ]: но
аннары	аннары+PN;
аңладым	аңла+V+PST_DEF(ДЫ)+1SG(м);	аңла[V]: понимать, понять
,	Type2
синең	син+PN+GEN(нЫң);	син[PN]: ты, твой
көчсез	көч+N+ATTR_ABES(сЫз)+Sg+Nom;көч+N+Sg+2PL(сЫз);	көч[N]: сила
ягың	як+N+Sg+POSS_2SG(Ың)+Nom;	як[N]: сторона
атаңныкы	ата+N+Sg+POSS_2SG(Ың)+ATTR_GEN(нЫкЫ);	ата[N]: отец, отчий
кебек	кебек+POST;	кебек[POST]: как
үк	үк+PART;
:	Type2
дуслык	дус+N+NMLZ(лЫк)+Sg+Nom;дус+N+PSBL(лЫк);	дус[N]: друг
.	Type1
Сиңа	син+PN+DIR(ГА);	син[PN]: ты, твой
ни	ни+CNJ;ни+PART;ни+PN;	ни[CNJ]: ни | ни[PN]: что
әйтелде	әйт+V+PASS(Ыл)+PST_DEF(ДЫ);әйтел+V+PST_DEF(ДЫ);	әйт[V]: говорить, сказать
,	Type2
шуны	шул+PN+ACC(нЫ);шул+PN+POSS_3(СЫ)+Nom;	шул[PN]: это, так, оттуда, потом
төгәл	төгәл+Adj;	төгәл[Adj]: точный, точно
үтәячәксең	үтә+V+FUT_DEF(АчАк)+2SG(сЫң);үтә+V+PCP_FUT(АчАк)+2SG(сЫң);	үтә[V]: выполнить, выполнять
,	Type2
юк	юк+MOD;
икән	икән+MOD;икән+PART;
,	Type2
Скорпиус	скорпиус+N+Sg+Nom;
үләчәк	үл+V+FUT_DEF(АчАк);үл+V+PCP_FUT(АчАк);	үл[V]: умереть, умирать
,	Type2
нәкъ	нәкъ+PART;
менә	мен+V+PRES(Й);менә+PART;	мен[V]: подниматься, подняться
бу	бу+PN;	бу[PN]: это, здесь
артык	артык+Adj;	артык[Adj]: лишний
баш	баш+N+Sg+Nom;	баш[N]: голова
кебек	кебек+POST;	кебек[POST]: как
.	Type1
Ул	ул+N+Sg+Nom;ул+PN;	ул[N]: сын | ул[PN]: он, она, оно, они, его, их
икесенә	ике+Num+POSS_3(СЫ)+DIR(ГА);	ике[Num]: два, оба, второй
дә	дә+PART;
карый	кара+V+PRES(Й);карый+N+Sg+Nom;	кара[V]: посмотреть, смотреть
.	Type1
Волдеморт	волдеморт+N+Sg+Nom;
кайтачак	кайт+V+FUT_DEF(АчАк);кайт+V+PCP_FUT(АчАк);	кайт[V]: возвратиться, возвращаться, возвращение
,	Type2
һәм	һәм+CNJ;	һәм[CNJ]: и
Авгурей	авгурей+N+Sg+Nom;
аның	ул+PN+GEN(нЫң);	ул[PN]: он, она, оно, они, его, их
янына	ян+N+Sg+POSS_3(СЫ)+DIR(ГА);ян+V+REFL(Ын)+PRES(Й);янына+POST;	ян[N]: к, мимо, у, бок | ян[V]: гореть, сгореть, угрожать
утырачак	утыр+V+FUT_DEF(АчАк);утыр+V+PCP_FUT(АчАк);	утыр[V]: посидеть, садиться, сидеть
.	Type1
Күрәзә	күрәзә+N+Sg+Nom;
кылынганча	кыл+V+REFL(Ын)+PCP_PS(ГАн)+EQU(чА);	кыл[V]: делать, сделать
.	Type1
«	Type4
Артык	артык+Adj;	артык[Adj]: лишний
җан	җан+N+Sg+Nom;	җан[N]: душа
артыкка	артык+Adj+Sg+DIR(ГА);	артык[Adj]: лишний
чыккач	чык+V+ADVV_ANT(ГАч);	чык[V]: выйти, выходить
,	Type2
вакыт	вакыт+N+Sg+Nom;	вакыт[N]: время, пора
үзгәргәч	үзгәр+V+ADVV_ANT(ГАч);	үзгәр[V]: измениться, изменяться
,	Type2
күренмәгән	күр+V+REFL(Ын)+NEG(мА)+PCP_PS(ГАн);күр+V+REFL(Ын)+NEG(мА)+PST_INDF(ГАн);күрен+V+NEG(мА)+PCP_PS(ГАн);күрен+V+NEG(мА)+PST_INDF(ГАн);	күр[V]: видеть
балалар	бала+N+PL(ЛАр)+Nom;балала+V+FUT_INDF(Ыр);балала+V+PCP_FUT(Ыр);	бала[N]: ребёнок
аталарын	ата+N+PL(ЛАр)+POSS_3(СЫ)+ACC(нЫ);	ата[N]: отец, отчий
үтергәч	үтер+V+ADVV_ANT(ГАч);	үтер[V]: убивать, убить
,	Type2
Караңгы	караңгы+Adj;	караңгы[Adj]: тёмный, темно
Лорд	лорд+N+Sg+Nom;	лорд[N]: лорд
кире	кире+Adj;кире+Adv;	кире[Adj]: обратный, упрямый, обратно | кире[Adv]: обратно
кайтыр	кайт+V+FUT_INDF(Ыр);кайт+V+PCP_FUT(Ыр);	кайт[V]: возвратиться, возвращаться, возвращение
»	Type4
.	Type1
Ул	ул+N+Sg+Nom;ул+PN;	ул[N]: сын | ул[PN]: он, она, оно, они, его, их
елмая	елмай+V+PRES(Й);	елмай[V]: улыбаться, улыбнуться
.	Type1
Кинәт	кинәт+Adv;
кырыс	кырыс+Adj;	кырыс[Adj]: строгий, строго
кына	кына+PART;
итеп	ит+V+ADVV_ACC(Ып);	ит[V]: делать, сделать
СКОРПИУСны	скорпиусн+N+Sg+POSS_3(СЫ)+Nom;скорпиус+N+Sg+ACC(нЫ);
үзенә	үз+PN+POSS_3(СЫ)+DIR(ГА);	үз[PN]: сам
таба	таба+N+Sg+Nom;таба+POST;тап+V+PRES(Й);	таба[N]: сковорода | таба[POST]: к | тап[V]: найти, находить
тарта	тарт+V+PRES(Й);	тарт[V]: тянуть
.	Type1
Седрик	Rus
ул	ул+N+Sg+Nom;ул+PN;	ул[N]: сын | ул[PN]: он, она, оно, они, его, их
артык	артык+Adj;	артык[Adj]: лишний
җан	җан+N+Sg+Nom;	җан[N]: душа
,	Type2
ә	ә+PART;
Альбус…	Error
144	Num
Кинәт	кинәт+Adv;
кырыс	кырыс+Adj;	кырыс[Adj]: строгий, строго
кына	кына+PART;
итеп	ит+V+ADVV_ACC(Ып);	ит[V]: делать, сделать
АЛЬБУСны	альбусн+N+Sg+POSS_3(СЫ)+Nom;альбус+N+Sg+ACC(нЫ);
үзенә	үз+PN+POSS_3(СЫ)+DIR(ГА);	үз[PN]: сам
тарта	тарт+V+PRES(Й);	тарт[V]: тянуть
.	Type1
вакытны	вакыт+N+Sg+ACC(нЫ);	вакыт[N]: время, пора
үзгәртеп	үзгәр+V+CAUS(т)+ADVV_ACC(Ып);үзгәрт+V+ADVV_ACC(Ып);	үзгәр[V]: измениться, изменяться | үзгәрт[V]: изменить, изменять
,	Type2
атасын	ата+N+Sg+POSS_3(СЫ)+ACC(нЫ);ата+V+JUS_SG(сЫн);	ата[N]: отец, отчий | ата[V]: назвать, называть, называться
үтерәчәк	үтер+V+FUT_DEF(АчАк);үтер+V+PCP_FUT(АчАк);	үтер[V]: убивать, убить
һәм	һәм+CNJ;	һәм[CNJ]: и
шулай	шулай+PN;
Караңгы	караңгы+Adj;	караңгы[Adj]: тёмный, темно
Лордны	лорд+N+Sg+ACC(нЫ);	лорд[N]: лорд
яңадан	яңа+Adj+Sg+ABL(ДАн);	яңа[Adj]: новый
кайтарачак	кайтар+V+FUT_DEF(АчАк);кайтар+V+PCP_FUT(АчАк);	кайтар[V]: возвращение
.	Type1
Вакыт-күчергеч	вакыт-күчергеч+N+Sg+Nom;
селкенергә	селке+V+REFL(Ын)+INF_1(ЫргА);селкен+V+INF_1(ЫргА);	селке[V]: потрясти, трясти
керешә	кер+V+RECP(Ыш)+PRES(Й);	кер[V]: войти, входить
.	Type1
ДЕЛЬФИ	дельфи+N+Sg+Nom;
өчесенең	өчесен+N+Sg+POSS_2SG(Ың)+Nom;өчес+N+Sg+POSS_3(СЫ)+GEN(нЫң);өче+N+Sg+POSS_3(СЫ)+GEN(нЫң);
дә	дә+PART;
кулларын	кул+N+PL(ЛАр)+POSS_3(СЫ)+ACC(нЫ);	кул[N]: рука
вакыт	вакыт+N+Sg+Nom;	вакыт[N]: время, пора
Error	күчергечкә;
күчергеч+N+Sg+DIR(ГА);	куя;
куй+V+PRES(Й);	.;
Type1	Хәзер;	Хәзер: сейчас, нынешний
хәзер+Adv;	!;
Type1	Галәмәт;	Галәмәт: признак
галәмәт+Adj;	зур;	зур: большой
зур+Adj;	яктылык;	яктылык: свет
якты+Adj+NMLZ(лЫк)+Sg+Nom;якты+Adj+PSBL(лЫк);якты+N+NMLZ(лЫк)+Sg+Nom;якты+N+PSBL(лЫк);	кабынышы;
кабын+V+VN_2(Ыш)+POSS_3(СЫ)+Nom;кап+V+REFL(Ын)+VN_2(Ыш)+POSS_3(СЫ)+Nom;	.;
Type1	Гөрселдәгән;
гөрселдә+V+PCP_PS(ГАн);гөрселдә+V+PST_INDF(ГАн);	тавыш;	тавыш: голос, звук, крик, шум
тавыш+N+Sg+Nom;	.;
Type1	Вакыт;	Вакыт: время, пора
вакыт+N+Sg+Nom;	туктый;
тукта+V+PRES(Й);	.;
Аннан	аннан+PN;ул+PN+ABL(ДАн);	ул[PN]: он, она, оно, они, его, их
кире	кире+Adj;кире+Adv;	кире[Adj]: обратный, упрямый, обратно | кире[Adv]: обратно
борыла	бор+V+PASS(Ыл)+PRES(Й);борыл+V+PRES(Й);	бор[V]: повернуть, поворачивать
,	Type2
бераз	бераз+Adv;	бераз[Adv]: немного
уйлана	уйла+V+REFL(Ын)+PRES(Й);уйлан+V+PRES(Й);	уйла[V]: думать | уйлан[V]: задуматься
һәм	һәм+CNJ;	һәм[CNJ]: и
артка	арт+Adj+Sg+DIR(ГА);
таба	таба+N+Sg+Nom;таба+POST;тап+V+PRES(Й);	таба[N]: сковорода | таба[POST]: к | тап[V]: найти, находить
хәрәкәтләнә	хәрәкәтлән+V+PRES(Й);
башлый	башла+V+PRES(Й);	башла[V]: начать, начинать, начаться, начинаться
,	Type2
әүвәл	әүвәл+Adv;	әүвәл[Adv]: раньше, прежний
әкренләп	әкрен+Adj+DISTR(лАп);әкренлә+V+ADVV_ACC(Ып);	әкрен[Adj]: медленный, медленно
,	Type2
аннан…	Error
.	Type1
Аннан	аннан+PN;ул+PN+ABL(ДАн);	ул[PN]: он, она, оно, они, его, их
ул	ул+N+Sg+Nom;ул+PN;	ул[N]: сын | ул[PN]: он, она, оно, они, его, их
бик	бик+Adv;	бик[Adv]: очень
тизәя	тизәя+N+Sg+Nom;
.	Type1
Суырып	суыр+V+ADVV_ACC(Ып);
алгандай	ал+V+PCP_PS(ГАн)+SIM_1(ДАй);	ал[V]: брать, браться, взять
тавыш	тавыш+N+Sg+Nom;	тавыш[N]: голос, звук, крик, шум
.	Type1
БАһ	баһ+N+Sg+Nom;
!	Type1
өЧЕНЧЕ	өч+Num+NUM_ORD(ЫнчЫ);	өч[Num]: три, третий
ПәРДә	пәрдә+N+Sg+Nom;
,	Type2
ЕГЕРМЕНЧЕ	егерме+Num+NUM_ORD(ЫнчЫ);	егерме[Num]: двадцать, двадцатый
КүРЕНЕШ	күр+V+REFL(Ын)+RECP(Ыш)+IMP_SG();күр+V+REFL(Ын)+VN_2(Ыш)+Nom;күрен+V+RECP(Ыш)+IMP_SG();күрен+V+VN_2(Ыш)+Nom;күренеш+N+Sg+Nom;	күр[V]: видеть | күренеш[N]: вид, явление
өЧ	өч+Num;	өч[Num]: три, третий
ТЫЛСЫМЧЫ	тылсым+N+PROF(чЫ)+Sg+Nom;
БәЙГЕСЕ	бәйге+N+Sg+POSS_3(СЫ)+Nom;	бәйге[N]: соревнование
,	Type2
ЛАБИРИНТ	лабиринт+N+Sg+Nom;
,	Type2
1995	Num
Лабиринт	лабиринт+N+Sg+Nom;
гел	гел+Adv;	гел[Adv]: постоянно
хәрәкәтләнеп	хәрәкәтлән+V+ADVV_ACC(Ып);
торган	тор+V+PCP_PS(ГАн);тор+V+PST_INDF(ГАн);	тор[V]: вставать, встать, стоять
җанлы	җан+N+ATTR_MUN(лЫ);	җан[N]: душа
коймалардан	койма+N+PL(ЛАр)+ABL(ДАн);	койма[N]: забор
(	Type3
үсемлек	үсем+N+NMLZ(лЫк)+Sg+Nom;үсем+N+PSBL(лЫк);
коймаларыннан	койма+N+PL(ЛАр)+POSS_3(СЫ)+ABL(ДАн);	койма[N]: забор
)	Type3
торган	тор+V+PCP_PS(ГАн);тор+V+PST_INDF(ГАн);	тор[V]: вставать, встать, стоять
спиральдән	спираль+N+Sg+ABL(ДАн);
гыйбарәт	гыйбарәт+MOD;
.	Type1
ДЕЛЬФИ	дельфи+N+Sg+Nom;
бик	бик+Adv;	бик[Adv]: очень
тәвәккәллек	тәвәккәл+Adj+NMLZ(лЫк)+Sg+Nom;тәвәккәл+Adj+PSBL(лЫк);	тәвәккәл[Adj]: решительный, решительно
Аның	ул+PN+GEN(нЫң);	ул[PN]: он, она, оно, они, его, их
артыннан	арт+Adj+Sg+POSS_3(СЫ)+ABL(ДАн);артыннан+POST;
ул	ул+N+Sg+Nom;ул+PN;	ул[N]: сын | ул[PN]: он, она, оно, они, его, их
АЛЬБУС	альбус+N+Sg+Nom;
белән	белән+POST;	белән[POST]: на, с
белән	белән+POST;	белән[POST]: на, с
аның	ул+PN+GEN(нЫң);	ул[PN]: он, она, оно, они, его, их
аркылы	аркылы+Adj;аркылы+POST;	аркылы[POST]: через
атлый	атла+V+PRES(Й);	атла[V]: шагать, шагнуть
.	Type1
СКОРПИУСны	скорпиусн+N+Sg+POSS_3(СЫ)+Nom;скорпиус+N+Sg+ACC(нЫ);
сөйрәтеп	сөйрә+V+CAUS(т)+ADVV_ACC(Ып);сөйрәт+V+ADVV_ACC(Ып);
бара	бар+V+PRES(Й);	бар[V]: идти, пойти
.	Type1
Аларның	алар+PN+GEN(нЫң);	алар[PN]: они
куллары	кул+N+PL(ЛАр)+POSS_3(СЫ)+Nom;	кул[N]: рука
бәйләнгән	бәйлә+V+REFL(Ын)+PCP_PS(ГАн);бәйлә+V+REFL(Ын)+PST_INDF(ГАн);бәйлән+V+PCP_PS(ГАн);бәйлән+V+PST_INDF(ГАн);	бәйлә[V]: связать, связывать
,	Type2
аяклары	аяк+N+PL(ЛАр)+POSS_3(СЫ)+Nom;	аяк[N]: нога, ножка
теләр	тел+V+PCP_FUT(Ыр);телә+V+FUT_INDF(Ыр);телә+V+PCP_FUT(Ыр);	телә[V]: желать, пожелать
Error	теләмәс;
телә+V+FUT_INDF_NEG(мАс);телә+V+PCP_FUT(мАс);	кенә;
кенә+PART;	атлый;
атла+V+PRES(Й);	.;
ЛЮДО	людо+N+Sg+Nom;
БЭГМЕН	бэгмен+N+Sg+Nom;
:	Type2
Ханымнар	хан+N+Sg+POSS_1SG(Ым)+PL(ЛАр)+Nom;ханым+N+PL(ЛАр)+Nom;	хан[N]: хан | ханым[N]: госпожа
һәм	һәм+CNJ;	һәм[CNJ]: и
әфәнделәр	әфәнде+N+PL(ЛАр)+Nom;	әфәнде[N]: господин
,	Type2
кызлар	кыз+N+PL(ЛАр)+Nom;	кыз[N]: девушка, дочь
һәм	һәм+CNJ;	һәм[CNJ]: и
егетләр	егет+N+PL(ЛАр)+Nom;	егет[N]: молодец, парень
,	Type2
мин	мин+PN;	мин[PN]: я, мой
сезгә	сез+PN+DIR(ГА);	сез[PN]: вы, ваш
бөек	бөек+Adj;	бөек[Adj]: великий
,	Type2
искиткеч	искиткеч+Adv;	искиткеч[Adv]: удивительно
,	Type2
бер	бер+Num;бер+PN;	бер[Num]: один, первый
һәм	һәм+CNJ;	һәм[CNJ]: и
бердәнбер	бердәнбер+N+Sg+Nom;
өЧ	өч+Num;	өч[Num]: три, третий
ТЫЛСЫМЧЫ	тылсым+N+PROF(чЫ)+Sg+Nom;
БәЙГЕСЕН	бәйге+N+Sg+POSS_3(СЫ)+ACC(нЫ);	бәйге[N]: соревнование
тәкъдим	тәкъдим+N+Sg+Nom;	тәкъдим[N]: предложение
итәм	и+V+CAUS(т)+HOR_SG(Йм);и+V+CAUS(т)+PRES(Й)+1SG(м);ит+V+PRES(Й)+1SG(м);	ит[V]: делать, сделать
!	Type1
Көчле	көч+N+ATTR_MUN(лЫ);	көч[N]: сила
алкышлар	алкы+V+VN_2(Ыш)+PL(ЛАр)+Nom;алкышла+V+FUT_INDF(Ыр);алкышла+V+PCP_FUT(Ыр);
.	Type1
ДЕЛЬФИ	дельфи+N+Sg+Nom;
сулга	сул+Adj+Sg+DIR(ГА);	сул[Adj]: левый
борыла	бор+V+PASS(Ыл)+PRES(Й);борыл+V+PRES(Й);	бор[V]: повернуть, поворачивать
әгәр	әгәр+CNJ;
сез	сез+PN;	сез[PN]: вы, ваш
һогвартстан	һогвартс+N+Sg+ABL(ДАн);
икән	икән+MOD;икән+PART;
,	Type2
алкышлагыз	алкышла+V+IMP_PL(ЫгЫз);
.	Type1
Көчле	көч+N+ATTR_MUN(лЫ);	көч[N]: сила
алкышлар	алкы+V+VN_2(Ыш)+PL(ЛАр)+Nom;алкышла+V+FUT_INDF(Ыр);алкышла+V+PCP_FUT(Ыр);
.	Type1
әгәр	әгәр+CNJ;
сез	сез+PN;	сез[PN]: вы, ваш
Дурмстрангтан	дурмстранг+N+Sg+ABL(ДАн);
икән	икән+MOD;икән+PART;
,	Type2
алкышларыгызны	алкы+V+VN_2(Ыш)+PL(ЛАр)+POSS_2PL(ЫгЫз)+ACC(нЫ);
ишеттерегез	ишет+V+CAUS(ДЫр)+IMP_PL(ЫгЫз);ишеттер+V+IMP_PL(ЫгЫз);	ишет[V]: слышать, услышать
.	Type1
Көчле	көч+N+ATTR_MUN(лЫ);	көч[N]: сила
алкышлар	алкы+V+VN_2(Ыш)+PL(ЛАр)+Nom;алкышла+V+FUT_INDF(Ыр);алкышла+V+PCP_FUT(Ыр);
.	Type1
һәМ	һәм+CNJ;	һәм[CNJ]: и
әГәР	әгәр+CNJ;
СЕЗ	сез+PN;	сез[PN]: вы, ваш
СөЙМБАТОННАН	сөймбатоннан+N+Sg+Nom;
ИКәН	икән+MOD;икән+PART;
,	Type2
АЛКЫШЛАГЫЗ	алкышла+V+IMP_PL(ЫгЫз);
.	Type1
Сыек	сыек+Adj;	сыек[Adj]: жидкий
,	Type2
ихлас	ихлас+Adj;
булмаган	бул+V+NEG(мА)+PCP_PS(ГАн);бул+V+NEG(мА)+PST_INDF(ГАн);	бул[V]: быть, случиться
алкышлар	алкы+V+VN_2(Ыш)+PL(ЛАр)+Nom;алкышла+V+FUT_INDF(Ыр);алкышла+V+PCP_FUT(Ыр);
ишетелә	ишет+V+PASS(Ыл)+PRES(Й);ишетел+V+PRES(Й);	ишет[V]: слышать, услышать
.	Type1
ДЕЛЬФИ	дельфи+N+Sg+Nom;
һәм	һәм+CNJ;	һәм[CNJ]: и
егетләр	егет+N+PL(ЛАр)+Nom;	егет[N]: молодец, парень
күчәргә	күч+V+INF_1(ЫргА);күчәр+N+Sg+DIR(ГА);	күч[V]: перейти, переходить
мәҗбүр	мәҗбүр+Adj;	мәҗбүр[Adj]: вынужденный
,	Type2
чөнки	чөнки+CNJ;
койма	кой+V+NEG(мА)+IMP_SG();койма+N+Sg+Nom;	койма[N]: забор
аларның	алар+PN+GEN(нЫң);	алар[PN]: они
юлын	юл+N+Sg+POSS_3(СЫ)+ACC(нЫ);	юл[N]: дорога, путь, строка, строчка
яба	яп+V+PRES(Й);	яп[V]: закрывать, закрыть
.	Type1
145	Num
Французлар	француз+N+PL(ЛАр)+Nom;	француз[N]: француз
инде	инде+PART;
,	Type2
ниһаять	ниһаять+MOD;
,	Type2
үзләренең	үз+PN+PL(ЛАр)+POSS_3(СЫ)+GEN(нЫң);	үз[PN]: сам
нәрсәгә	нәрсә+PN+DIR(ГА);	нәрсә[PN]: что, вещь
сәләтле	сәләт+N+ATTR_MUN(лЫ);	сәләт[N]: способность
булуларын	бул+V+VN_1(у/ү/в)+PL(ЛАр)+POSS_3(СЫ)+ACC(нЫ);	бул[V]: быть, случиться
күрсәттеләр	күрсәт+V+CAUS(т)+PASS(Ыл)+PCP_FUT(Ыр);күрсәт+V+PST_DEF(ДЫ)+3PL(ЛАр);	күрсәт[V]: показать, показывать
.	Type1
Ханымнар	хан+N+Sg+POSS_1SG(Ым)+PL(ЛАр)+Nom;ханым+N+PL(ЛАр)+Nom;	хан[N]: хан | ханым[N]: госпожа
һәм	һәм+CNJ;	һәм[CNJ]: и
әфәнделәр	әфәнде+N+PL(ЛАр)+Nom;	әфәнде[N]: господин
,	Type2
мин	мин+PN;	мин[PN]: я, мой
сезгә	сез+PN+DIR(ГА);	сез[PN]: вы, ваш
өч	өч+Num;	өч[Num]: три, третий
тылсымчы	тылсым+N+PROF(чЫ)+Sg+Nom;
биремнәренең	бирем+N+PL(ЛАр)+POSS_3(СЫ)+GEN(нЫң);	бирем[N]: задание
иң	иң+N+Sg+Nom;иң+PART;иң+V+IMP_SG();
ахыргысын	ахыргы+Adj+Sg+POSS_3(СЫ)+ACC(нЫ);	ахыргы[Adj]: последний
игълан	игълан+N+Sg+Nom;	игълан[N]: объявление
итәм	и+V+CAUS(т)+HOR_SG(Йм);и+V+CAUS(т)+PRES(Й)+1SG(м);ит+V+PRES(Й)+1SG(м);	ит[V]: делать, сделать
.	Type1
Серләр	сер+N+PL(ЛАр)+Nom;серлә+V+FUT_INDF(Ыр);серлә+V+PCP_FUT(Ыр);	сер[N]: секрет, тайна
лабиринты	лабиринт+N+Sg+POSS_3(СЫ)+Nom;
,	Type2
һич	һич+PN;
тә	тә+PART;
баш	баш+N+Sg+Nom;	баш[N]: голова
бирми	бир+V+NEG(мА)+PRES(Й);	бир[V]: давать, дать, даваться
торган	тор+V+PCP_PS(ГАн);тор+V+PST_INDF(ГАн);	тор[V]: вставать, встать, стоять
караңгылык	караңгы+Adj+NMLZ(лЫк)+Sg+Nom;караңгы+Adj+PSBL(лЫк);	караңгы[Adj]: тёмный, темно
упкыны	упкын+N+Sg+POSS_3(СЫ)+Nom;	упкын[N]: провал
–	Type2
ул	ул+N+Sg+Nom;ул+PN;	ул[N]: сын | ул[PN]: он, она, оно, они, его, их
тере	тере+Adj;	тере[Adj]: живой
.	Type1
Ул	ул+N+Sg+Nom;ул+PN;	ул[N]: сын | ул[PN]: он, она, оно, они, его, их
тере	тере+Adj;	тере[Adj]: живой
,	Type2
җәмәгать	җәмәгать+N+Sg+Nom;	җәмәгать[N]: сообщество
.	Type1
ВИКТОР	виктор+PROP+Sg+Nom;
КРАМ	крам+N+Sg+Nom;
сәхнә	сәхнә+N+Sg+Nom;	сәхнә[N]: сцена
аша	аш+V+PRES(Й);аша+POST;аша+V+IMP_SG();	аша[POST]: через | аша[V]: есть, кушать
уза	уз+V+PRES(Й);	уз[V]: пройти, проходить
,	Type2
ул	ул+N+Sg+Nom;ул+PN;	ул[N]: сын | ул[PN]: он, она, оно, они, его, их
лабиринтка	лабиринт+N+Sg+DIR(ГА);
таба	таба+N+Sg+Nom;таба+POST;тап+V+PRES(Й);	таба[N]: сковорода | таба[POST]: к | тап[V]: найти, находить
атлый	атла+V+PRES(Й);	атла[V]: шагать, шагнуть
.	Type1
Ләкин	ләкин+CNJ;
бу	бу+PN;	бу[PN]: это, здесь
җанланган	җанла+V+REFL(Ын)+PCP_PS(ГАн);җанла+V+REFL(Ын)+PST_INDF(ГАн);җанлан+V+PCP_PS(ГАн);җанлан+V+PST_INDF(ГАн);
тере	тере+Adj;	тере[Adj]: живой
мәхшәргә	мәхшәр+N+Sg+DIR(ГА);
кереп	кер+V+ADVV_ACC(Ып);	кер[V]: войти, входить
,	Type2
гомереңне	гомер+N+Sg+POSS_2SG(Ың)+ACC(нЫ);	гомер[N]: жизнь
куркыныч	куркыныч+Adj;	куркыныч[Adj]: опасный, опасно
астына	ас+N+Sg+POSS_3(СЫ)+DIR(ГА);ас+V+CAUS(т)+REFL(Ын)+PRES(Й);астына+POST;
кую	куй+V+VN_1(у/ү/в)+Nom;	куй[V]: положить, класть
нигә	ни+PN+DIR(ГА);нигә+PN;	ни[PN]: что
кирәк	кирәк+MOD;
соң	соң+Adv;соң+N+Sg+Nom;соң+PART;соң+POST;	соң[Adv]: же, поздно, последний | соң[N]: конец | соң[POST]: после
?	Type1
ә	ә+PART;
кирәк	кирәк+MOD;
,	Type2
чөнки	чөнки+CNJ;
лабиринтның	лабиринт+N+Sg+GEN(нЫң);
эчендә	эч+N+Sg+POSS_3(СЫ)+LOC(ДА);эчендә+POST;	эч[N]: в, из, внутри, в течение, внутренность
Кадәх	кадәх+N+Sg+Nom;
,	Type2
һәм	һәм+CNJ;	һәм[CNJ]: и
теләсә	телә+V+COND(сА);	телә[V]: желать, пожелать
нинди	нинди+PN;	нинди[PN]: какой
кадәх	кадәх+N+Sg+Nom;
түгел	түгел+PART;
,	Type2
әйе-әйе	әйе-әй+N+Sg+POSS_3(СЫ)+Nom;
,	Type2
бу	бу+PN;	бу[PN]: это, здесь
яшеллек	яшел+Adj+NMLZ(лЫк)+Sg+Nom;яшел+Adj+PSBL(лЫк);яшел+PROP+NMLZ(лЫк)+Sg+Nom;яшел+PROP+PSBL(лЫк);	яшел[Adj]: зелёный
эчендә	эч+N+Sg+POSS_3(СЫ)+LOC(ДА);эчендә+POST;	эч[N]: в, из, внутри, в течение, внутренность
өч	өч+Num;	өч[Num]: три, третий
тылсымчы	тылсым+N+PROF(чЫ)+Sg+Nom;
бәйгесенең	бәйге+N+Sg+POSS_3(СЫ)+GEN(нЫң);	бәйге[N]: соревнование
төп	төп+Adj;төп+N+Sg+Nom;	төп[Adj]: главный, основной | төп[N]: дно
бүләге	бүләк+N+Sg+POSS_3(СЫ)+Nom;	бүләк[N]: подарок
басып	бас+V+ADVV_ACC(Ып);	бас[V]: вставать, встать
тора	тор+V+PRES(Й);	тор[V]: вставать, встать, стоять
.	Type1
ДЕЛЬФИ	дельфи+N+Sg+Nom;
:	Type2
Кайда	кай+PN+LOC(ДА);кайда+PN;	кайда[PN]: где
ул	ул+N+Sg+Nom;ул+PN;	ул[N]: сын | ул[PN]: он, она, оно, они, его, их
?	Type1
Кайда	кай+PN+LOC(ДА);кайда+PN;	кайда[PN]: где
Седрик	Rus
?	Type1
Тере	тере+Adj;	тере[Adj]: живой
койма	кой+V+NEG(мА)+IMP_SG();койма+N+Sg+Nom;	койма[N]: забор
АЛЬБУС	альбус+N+Sg+Nom;
белән	белән+POST;	белән[POST]: на, с
СКОРПИУСны	скорпиусн+N+Sg+POSS_3(СЫ)+Nom;скорпиус+N+Sg+ACC(нЫ);
икегә	ике+Num+DIR(ГА);	ике[Num]: два, оба, второй
яра	яр+V+PRES(Й);яра+N+Sg+Nom;яра+V+IMP_SG();	яра[N]: рана | яра[V]: годиться
яза	яз+V+PRES(Й);	яз[V]: написать, писать
.	Type1
СКОРПИУС	скорпиус+N+Sg+Nom;
:	Type2
Коймалар	койма+N+PL(ЛАр)+Nom;коймала+V+FUT_INDF(Ыр);коймала+V+PCP_FUT(Ыр);	койма[N]: забор
безне	без+PN+ACC(нЫ);	без[PN]: мы, наш
дә	дә+PART;
үтерергә	үтер+V+INF_1(ЫргА);	үтер[V]: убивать, убить
җыенамы	җый+V+REFL(Ын)+PRES(Й)+INT(мЫ);	җый[V]: собирать, собрать
?	Type1
Минут	минут+N+Sg+Nom;	минут[N]: минута
саен	саен+POST;сай+Adj+Sg+POSS_3(СЫ)+ACC(нЫ);
кызыграк	кызык+Adj+COMP(рАк)+Sg+Nom;	кызык[Adj]: интересный, интересно
һәм	һәм+CNJ;	һәм[CNJ]: и
кызыграк	кызык+Adj+COMP(рАк)+Sg+Nom;	кызык[Adj]: интересный, интересно
әле	әле+CNJ;әле+PART;	әле[CNJ]: пока
бу	бу+PN;	бу[PN]: это, здесь
.	Type1
ДЕЛЬФИ	дельфи+N+Sg+Nom;
:	Type2
Селкенегез	селке+V+REFL(Ын)+IMP_PL(ЫгЫз);селкен+V+IMP_PL(ЫгЫз);	селке[V]: потрясти, трясти
әйдә	әйдә+INTRJ;әйдә+V+IMP_SG();	әйдә[INTRJ]: давай
,	Type2
эшегез	эш+N+Sg+POSS_2PL(ЫгЫз)+Nom;	эш[N]: дело
хөртиләнгәнче	хөртилән+V+ADVV_SUCC(ГАнчЫ);
.	Type1
ЛЮДО	людо+N+Sg+Nom;
БЭГМЕН	бэгмен+N+Sg+Nom;
:	Type2
әйе	әйе+MOD;
,	Type2
куркыныч	куркыныч+Adj;	куркыныч[Adj]: опасный, опасно
зур	зур+Adj;	зур[Adj]: большой
,	Type2
ләкин	ләкин+CNJ;
бүләге	бүләк+N+Sg+POSS_3(СЫ)+Nom;	бүләк[N]: подарок
тагын	тагын+Adv;	тагын[Adv]: ещё, опять, снова
да	да+PART;
зуррак	зур+Adj+COMP(рАк)+Sg+Nom;	зур[Adj]: большой
.	Type1
Кем	кем+PN;	кем[PN]: кто
үз	үз+PN;	үз[PN]: сам
юлын	юл+N+Sg+POSS_3(СЫ)+ACC(нЫ);	юл[N]: дорога, путь, строка, строчка
ахыргача	ахыр+N+Sg+DIR_LIM(ГАчА);	ахыр[N]: конец
көрәшеп	көрә+V+RECP(Ыш)+ADVV_ACC(Ып);көрәш+V+ADVV_ACC(Ып);	көрәш[V]: бороться
чыгар	чыгар+V+IMP_SG();чык+V+PCP_FUT(Ыр);	чыгар[V]: вывести, выводить | чык[V]: выйти, выходить
?	Type1
Кем	кем+PN;	кем[PN]: кто
соңгы	соңгы+Adj;
сынауда	сына+V+VN_1(у/ү/в)+LOC(ДА);	сына[V]: испытать, испытывать
җиңелер	җиң+V+PASS(Ыл)+FUT_INDF(Ыр);җиң+V+PASS(Ыл)+PCP_FUT(Ыр);җиңел+V+FUT_INDF(Ыр);җиңел+V+PCP_FUT(Ыр);	җиң[V]: победить
?	Type1
Арабызда	ара+N+Sg+POSS_1PL(ЫбЫз)+LOC(ДА);	ара[N]: между, среди, промежуток
нинди	нинди+PN;	нинди[PN]: какой
каһарманнар	каһарман+N+PL(ЛАр)+Nom;	каһарман[N]: герой
бар	бар+MOD;бар+N+Sg+Nom;бар+PN;бар+V+IMP_SG();	бар[N]: бар | бар[V]: идти, пойти
икән	икән+MOD;икән+PART;
?	Type1
Бары	бар+N+Sg+POSS_3(СЫ)+Nom;бар+PN+POSS_3(СЫ)+Nom;бары+CNJ;бары+PN;	бар[N]: бар | бары[PN]: весь
вакыт	вакыт+N+Sg+Nom;	вакыт[N]: время, пора
кына	кына+PART;
әйтә	әйт+V+PRES(Й);	әйт[V]: говорить, сказать
алыр	ал+V+FUT_INDF(Ыр);ал+V+PCP_FUT(Ыр);	ал[V]: брать, браться, взять
,	Type2
ханымнар	хан+N+Sg+POSS_1SG(Ым)+PL(ЛАр)+Nom;ханым+N+PL(ЛАр)+Nom;	хан[N]: хан | ханым[N]: госпожа
һәм	һәм+CNJ;	һәм[CNJ]: и
әфәнделәр	әфәнде+N+PL(ЛАр)+Nom;	әфәнде[N]: господин
,	Type2
бары	бар+N+Sg+POSS_3(СЫ)+Nom;бар+PN+POSS_3(СЫ)+Nom;бары+CNJ;бары+PN;	бар[N]: бар | бары[PN]: весь
вакыт	вакыт+N+Sg+Nom;	вакыт[N]: время, пора
кына	кына+PART;
.	Type1
Алар	алар+PN;	алар[PN]: они
лабиринт	лабиринт+N+Sg+Nom;
аркылы	аркылы+Adj;аркылы+POST;	аркылы[POST]: через
уза	уз+V+PRES(Й);	уз[V]: пройти, проходить
,	Type2
СКОРПИУС	скорпиус+N+Sg+Nom;
белән	белән+POST;	белән[POST]: на, с
АЛЬБУС	альбус+N+Sg+Nom;
ДЕЛЬФИ	дельфи+N+Sg+Nom;
артыннан	арт+Adj+Sg+POSS_3(СЫ)+ABL(ДАн);артыннан+POST;
барырга	бар+V+INF_1(ЫргА);	бар[V]: идти, пойти
мәҗбүр	мәҗбүр+Adj;	мәҗбүр[Adj]: вынужденный
.	Type1
Ул	ул+N+Sg+Nom;ул+PN;	ул[N]: сын | ул[PN]: он, она, оно, они, его, их
алгарак	ал+Adj+Sg+DIR(ГА)+COMP(рАк)+Sg+Nom;ал+N+Sg+DIR(ГА)+COMP(рАк)+Sg+Nom;ал+PN+DIR(ГА)+COMP(рАк)+Sg+Nom;	ал[Adj]: алый
киткәч	ки+V+CAUS(т)+ADVV_ANT(ГАч);кит+V+ADVV_ANT(ГАч);	ки[V]: одеть | кит[V]: уйти, уходить
,	Type2
егетләрнең	егет+N+PL(ЛАр)+GEN(нЫң);	егет[N]: молодец, парень
сөйләшеп	сөйлә+V+RECP(Ыш)+ADVV_ACC(Ып);	сөйлә[V]: говорить, рассказывать
алырга	ал+V+INF_1(ЫргА);	ал[V]: брать, браться, взять
мөмкинлек	мөмкинлек+N+Sg+Nom;	мөмкинлек[N]: возможность
туа	ту+V+PRES(Й);	ту[V]: родиться, рождаться
.	Type1
СКОРПИУС	скорпиус+N+Sg+Nom;
:	Type2
Альбус	альбус+N+Sg+Nom;
,	Type2
без	без+N+Sg+Nom;без+PN;	без[PN]: мы, наш
нидер	ни+PART+PROB(ДЫр);ни+PN+PROB(ДЫр);	ни[PN]: что
эшләргә	эш+N+PL(ЛАр)+DIR(ГА);эшлә+V+INF_1(ЫргА);	эш[N]: дело | эшлә[V]: делать, поступать, поступить, работать, сделать
тиеш	ти+V+RECP(Ыш)+IMP_SG();ти+V+VN_2(Ыш)+Nom;тиеш+MOD;
.	Type1
АЛЬБУС	альбус+N+Sg+Nom;
:	Type2
Беләм	бел+V+PRES(Й)+1SG(м);	бел[V]: знать, узнать
,	Type2
ләкин	ләкин+CNJ;
нишлик	нишлә+V+HOR_PL(Йк);
соң	соң+Adv;соң+N+Sg+Nom;соң+PART;соң+POST;	соң[Adv]: же, поздно, последний | соң[N]: конец | соң[POST]: после
?	Type1
Ул	ул+N+Sg+Nom;ул+PN;	ул[N]: сын | ул[PN]: он, она, оно, они, его, их
таякларыбызны	таяк+N+PL(ЛАр)+POSS_1PL(ЫбЫз)+ACC(нЫ);	таяк[N]: палка
сындырды	сын+V+CAUS(ДЫр)+PST_DEF(ДЫ);сындыр+V+PST_DEF(ДЫ);	сын[V]: ломаться | сындыр[V]: ломать, сломать
,	Type2
куллар	кул+N+PL(ЛАр)+Nom;	кул[N]: рука
бәйләнгән	бәйлә+V+REFL(Ын)+PCP_PS(ГАн);бәйлә+V+REFL(Ын)+PST_INDF(ГАн);бәйлән+V+PCP_PS(ГАн);бәйлән+V+PST_INDF(ГАн);	бәйлә[V]: связать, связывать
,	Type2
һәм	һәм+CNJ;	һәм[CNJ]: и
ул	ул+N+Sg+Nom;ул+PN;	ул[N]: сын | ул[PN]: он, она, оно, они, его, их
сине	син+PN+ACC(нЫ);	син[PN]: ты, твой
үтерәм	үтер+V+PRES(Й)+1SG(м);	үтер[V]: убивать, убить
дип	ди+V+ADVV_ACC(Ып);	ди[V]: говорить, сказать
куркыта	куркыт+V+PRES(Й);	куркыт[V]: напугать, пугать
.	Type1
СКОРПИУС	скорпиус+N+Sg+Nom;
:	Type2
Волдемортны	волдемортн+N+Sg+POSS_3(СЫ)+Nom;волдеморт+N+Sg+ACC(нЫ);
кайтармас	кайтар+V+FUT_INDF_NEG(мАс);кайтар+V+PCP_FUT(мАс);	кайтар[V]: возвращение
өчен	өчен+POST;	өчен[POST]: для, за
мин	мин+PN;	мин[PN]: я, мой
үләргә	үл+V+INF_1(ЫргА);	үл[V]: умереть, умирать
әзер	әзер+Adj;	әзер[Adj]: готовый
.	Type1
АЛЬБУС	альбус+N+Sg+Nom;
:	Type2
Чынлапмы	чын+Adj+DISTR(лАп)+INT(мЫ);чынла+V+ADVV_ACC(Ып)+INT(мЫ);	чын[Adj]: настоящий
?	Type1
СКОРПИУС	скорпиус+N+Sg+Nom;
:	Type2
Син	син+PN;	син[PN]: ты, твой
мине	ми+N+Sg+ACC(нЫ);мин+PN+ACC(нЫ);мин+PN+POSS_3(СЫ)+Nom;	ми[N]: мозг | мин[PN]: я, мой
сагынырга	сагын+V+INF_1(ЫргА);	сагын[V]: скучать
да	да+PART;
җитешмәссең	җит+V+RECP(Ыш)+FUT_INDF_NEG(мАс)+2SG(сЫң);җит+V+RECP(Ыш)+PCP_FUT(мАс)+2SG(сЫң);җитеш+V+FUT_INDF_NEG(мАс)+2SG(сЫң);җитеш+V+PCP_FUT(мАс)+2SG(сЫң);	җит[V]: дойти, доходить | җитеш[V]: дойти, доходить
,	Type2
мине	ми+N+Sg+ACC(нЫ);мин+PN+ACC(нЫ);мин+PN+POSS_3(СЫ)+Nom;	ми[N]: мозг | мин[PN]: я, мой
үтергәч	үтер+V+ADVV_ANT(ГАч);	үтер[V]: убивать, убить
,	Type2
ул	ул+N+Sg+Nom;ул+PN;	ул[N]: сын | ул[PN]: он, она, оно, они, его, их
сине	син+PN+ACC(нЫ);	син[PN]: ты, твой
дә	дә+PART;
озак	озак+Adj;	озак[Adj]: долгий, долго
тотмас	тот+V+FUT_INDF_NEG(мАс);тот+V+PCP_FUT(мАс);	тот[V]: держать
.	Type1
АЛЬБУС	альбус+N+Sg+Nom;
(	Type3
өмете	өмет+N+Sg+POSS_3(СЫ)+Nom;	өмет[N]: надежда
өзелер	өз+V+PASS(Ыл)+FUT_INDF(Ыр);өз+V+PASS(Ыл)+PCP_FUT(Ыр);өзел+V+FUT_INDF(Ыр);өзел+V+PCP_FUT(Ыр);	өз[V]: разорвать, рвать
дәрәҗәдә	дәрәҗә+N+Sg+LOC(ДА);	дәрәҗә[N]: степень
)	Type3
:	Type2
Вакыт-күчергечнең	вакыт-күчергечн+N+Sg+POSS_2SG(Ың)+Nom;вакыт-күчергеч+N+Sg+GEN(нЫң);
җитешсезлеге	җит+V+VN_2(Ыш)+ATTR_ABES(сЫз)+Sg+NMLZ(лЫк)+Sg+POSS_3(СЫ)+Nom;җит+V+VN_2(Ыш)+ATTR_ABES(сЫз)+Sg+PSBL(лЫк)+POSS_3(СЫ)+Nom;	җит[V]: дойти, доходить
Error	биш;	биш: пять, пятый
биш+Num;	минут;	минут: минута
минут+N+Sg+Nom;	кагыйдәсе;
кагыйдә+N+Sg+POSS_3(СЫ)+Nom;	.;
Type1	Күбрәк;
күп+Adj+COMP(рАк)+Sg+Nom;	вакытны;
вакыт+N+Sg+ACC(нЫ);	исраф;	исраф: растрата
NR	итәр;
и+V+CAUS(т)+PCP_FUT(Ыр);ит+V+PCP_FUT(Ыр);	өчен;	өчен: для, за
өчен+POST;	без;	без: мы, наш
без+N+Sg+Nom;без+PN;	барын;
бар+N+Sg+POSS_3(СЫ)+ACC(нЫ);бар+PN+POSS_3(СЫ)+ACC(нЫ);бар+V+REFL(Ын)+IMP_SG();	да;	да: тоже, и
да+PART;	эшләргә;
эш+N+PL(ЛАр)+DIR(ГА);эшлә+V+INF_1(ЫргА);	тиеш;	тиеш: должен, должный
ти+V+RECP(Ыш)+IMP_SG();ти+V+VN_2(Ыш)+Nom;тиеш+MOD;	.;
Type1	СКОРПИУС;
NR	:;
Type2	Барып;
бар+V+ADVV_ACC(Ып);	чыкмаячак;
чык+V+NEG(мА)+FUT_DEF(АчАк);чык+V+NEG(мА)+PCP_FUT(АчАк);	.;
Type1	Тере;	Тере: живой
тере+Adj;	койма;	койма: забор
кой+V+NEG(мА)+IMP_SG();койма+N+Sg+Nom;	юнәлешен;
юнәл+V+RECP(Ыш)+REFL(Ын)+IMP_SG();юнәл+V+VN_2(Ыш)+POSS_3(СЫ)+ACC(нЫ);	үзгәртү;
үзгәр+V+CAUS(т)+VN_1(у/ү/в)+Nom;үзгәрт+V+VN_1(у/ү/в)+Nom;	белән;	белән: и, на, с
белән+POST;	,;	,: ,
Type2	ДЕЛЬФИ;
NR	АЛЬБУС;
NR	белән;	белән: и, на, с
белән+POST;	СКОРПИУСны;
NR	үзе;
үзе+PN;	артыннан;
арт+Adj+Sg+POSS_3(СЫ)+ABL(ДАн);артыннан+POST;	тарта;
тарт+V+PRES(Й);	.;
Type1	Алар;	Алар: они
алар+PN;	бу;	бу: это, здесь, этот, душить
бу+PN;	өметсезлек;
өмет+N+ATTR_ABES(сЫз)+Sg+NMLZ(лЫк)+Sg+Nom;өмет+N+ATTR_ABES(сЫз)+Sg+PSBL(лЫк);	лабиринты;
лабиринт+N+Sg+POSS_3(СЫ)+Nom;	аша;	аша: через, есть, кушать
аш+V+PRES(Й);аша+POST;аша+V+IMP_SG();	атлауларын;
атла+V+VN_1(у/ү/в)+PL(ЛАр)+POSS_3(СЫ)+ACC(нЫ);	дәвам;	дәвам: продолжение
дәва+N+Sg+POSS_1SG(Ым)+Nom;дәвам+N+Sg+Nom;	итә;
и+V+CAUS(т)+PRES(Й);ит+V+PRES(Й);	.;
Type1	146;
Num	ЛЮДО;
NR	БЭГМЕН;
NR	:;
Type2	ә;	ә: а, однако
ә+PART;	хәзер;	хәзер: сейчас, нынешний
хәзер+Adv;	монда;
бу+PN+LOC(ДА);монда+Adv;	кемнәр;
кем+PN+PL(ЛАр)+Nom;	басып;
бас+V+ADVV_ACC(Ып);	торганын;
тор+V+PCP_PS(ГАн)+POSS_3(СЫ)+ACC(нЫ);	искә;
ис+N+Sg+DIR(ГА);	төшерергә;
төшер+V+INF_1(ЫргА);	рөхсәт;	рөхсәт: разрешение
рөхсәт+N+Sg+Nom;	итегез;
и+V+CAUS(т)+IMP_PL(ЫгЫз);ит+N+Sg+POSS_2PL(ЫгЫз)+Nom;ит+V+IMP_PL(ЫгЫз);	.;
Беренче	бер+Num+NUM_ORD(ЫнчЫ);	бер[Num]: один, первый
урынны	урын+N+Sg+ACC(нЫ);	урын[N]: место
бүлешәләр	бүл+V+RECP(Ыш)+PRES(Й)+3PL(ЛАр);	бүл[V]: делить, поделить
–	Type2
Мистер	мистер+N+Sg+Nom;
Седрик	Rus
Диггори	диггори+N+Sg+Nom;
белән	белән+POST;	белән[POST]: на, с
Мистер	мистер+N+Sg+Nom;
һарри	һарри+N+Sg+Nom;
Поттер	Rus
.	Type1
Икенче	ике+Num+NUM_ORD(ЫнчЫ);	ике[Num]: два, оба, второй
урында	урын+N+Sg+LOC(ДА);	урын[N]: место
–	Type2
Мистер	мистер+N+Sg+Nom;
Виктор	виктор+PROP+Sg+Nom;
Крам	крам+N+Sg+Nom;
.	Type1
һәм	һәм+CNJ;	һәм[CNJ]: и
өченче	өч+Num+NUM_ORD(ЫнчЫ);	өч[Num]: три, третий
урында	урын+N+Sg+LOC(ДА);	урын[N]: место
–	Type2
sacré	Error
bleu	Latin
(	Type3
шайтан	шайтан+N+Sg+Nom;	шайтан[N]: чёрт
алгыры	алгыр+Adj+Sg+POSS_3(СЫ)+Nom;
)	Type3
,	Type2
Мисс	мисс+N+Sg+Nom;
Флёр	Rus
Делакур	делакур+N+Sg+Nom;
.	Type1
Кинәт	кинәт+Adv;
кенә	кенә+PART;
АЛЬБУС	альбус+N+Sg+Nom;
белән	белән+POST;	белән[POST]: на, с
СКОРПИУС	скорпиус+N+Sg+Nom;
койма	кой+V+NEG(мА)+IMP_SG();койма+N+Sg+Nom;	койма[N]: забор
артыннан	арт+Adj+Sg+POSS_3(СЫ)+ABL(ДАн);артыннан+POST;
пәйда	пәй+N+Sg+Nom+PART(ДА);пәй+N+Sg+LOC(ДА);
була	бул+V+PRES(Й);	бул[V]: быть, случиться
,	Type2
алар	алар+PN;	алар[PN]: они
йөгерә	йөгер+V+PRES(Й);	йөгер[V]: бегать
.	Type1
АЛЬБУС	альбус+N+Sg+Nom;
:	Type2
Кайда	кай+PN+LOC(ДА);кайда+PN;	кайда[PN]: где
китте	кит+V+PST_DEF(ДЫ);	кит[V]: уйти, уходить
ул	ул+N+Sg+Nom;ул+PN;	ул[N]: сын | ул[PN]: он, она, оно, они, его, их
?	Type1
СКОРПИУС	скорпиус+N+Sg+Nom;
:	Type2
Барыбер	барыбер+Adv;	барыбер[Adv]: всё равно
түгелме	түгел+PART+INT(мЫ);
?	Type1
Кайда	кай+PN+LOC(ДА);кайда+PN;	кайда[PN]: где
барабыз	бар+V+PRES(Й)+1PL(бЫз);	бар[V]: идти, пойти
хәзер	хәзер+Adv;	хәзер[Adv]: сейчас, нынешний
?	Type1
ДЕЛЬФИ	дельфи+N+Sg+Nom;
алар	алар+PN;	алар[PN]: они
артыннан	арт+Adj+Sg+POSS_3(СЫ)+ABL(ДАн);артыннан+POST;
килеп	кил+V+ADVV_ACC(Ып);	кил[V]: идти
чыга	чык+V+PRES(Й);	чык[V]: выйти, выходить
.	Type1
Ул	ул+N+Sg+Nom;ул+PN;	ул[N]: сын | ул[PN]: он, она, оно, они, его, их
оча	оч+V+PRES(Й);оча+N+Sg+Nom;	оч[V]: лететь
,	Type2
себеркесез	себерке+N+ATTR_ABES(сЫз)+Sg+Nom;себерке+N+Sg+2PL(сЫз);
оча	оч+V+PRES(Й);оча+N+Sg+Nom;	оч[V]: лететь
.	Type1
ДЕЛЬФИ	дельфи+N+Sg+Nom;
:	Type2
Мескен	мескен+Adj;	мескен[Adj]: бедный
бәндәләр	бәндә+N+PL(ЛАр)+Nom;	бәндә[N]: человек
.	Type1
Ул	ул+N+Sg+Nom;ул+PN;	ул[N]: сын | ул[PN]: он, она, оно, они, его, их
егетләрне	егет+N+PL(ЛАр)+ACC(нЫ);	егет[N]: молодец, парень
җиргә	җир+N+Sg+DIR(ГА);	җир[N]: земля, земной
ыргыта	ыргы+V+CAUS(т)+PRES(Й);ыргыт+V+PRES(Й);	ыргыт[V]: бросать, бросить
.	Type1
Миннән	мин+PN+ABL(ДАн);	мин[PN]: я, мой
качтык	кач+V+PST_DEF(ДЫ)+1PL(к);	кач[V]: прятаться, спрятаться
дип	ди+V+ADVV_ACC(Ып);	ди[V]: говорить, сказать
уйладыгызмы	уйла+V+PST_DEF(ДЫ)+2PL(гЫз)+INT(мЫ);	уйла[V]: думать
?	Type1
АЛЬБУС	альбус+N+Sg+Nom;
(	Type3
шаккатып	шаккат+V+ADVV_ACC(Ып);
)	Type3
:	Type2
Син	син+PN;	син[PN]: ты, твой
бит…	Error
хәтта	хәтта+PART;
себеркедә	себерке+N+Sg+LOC(ДА);
түгел…	Error
ДЕЛЬФИ	дельфи+N+Sg+Nom;
:	Type2
Себерке	себерке+N+Sg+Nom;
–	Type2
шундый	шундый+Adj;
кыргый	кыргый+Adj;	кыргый[Adj]: дикий
,	Type2
уңайсыз	уңай+Adj+2PL(сЫз);уңай+Adj+ATTR_ABES(сЫз)+Sg+Nom;уңай+Adj+Sg+ATTR_ABES(сЫз)+Sg+Nom;	уңай[Adj]: положительный, удобный, удобно
нәрсә	нәрсә+PN;	нәрсә[PN]: что, вещь
.	Type1
өч	өч+Num;	өч[Num]: три, третий
минут	минут+N+Sg+Nom;	минут[N]: минута
үтте	үт+V+PST_DEF(ДЫ);	үт[V]: пройти, проходить
инде	инде+PART;
.	Type1
Ике	ике+Num;	ике[Num]: два, оба, второй
минутыбыз	минут+N+Sg+POSS_1PL(ЫбЫз)+Nom;минут+N+Sg+POSS_3(СЫ)+Nom+1PL(бЫз);	минут[N]: минута
гына	гына+PART;
калды	кал+V+PST_DEF(ДЫ);	кал[V]: оставаться, остаться
.	Type1
ә	ә+PART;
сез	сез+PN;	сез[PN]: вы, ваш
әйтелгәнне	әйт+V+PASS(Ыл)+PCP_PS(ГАн)+ACC(нЫ);әйтел+V+PCP_PS(ГАн)+ACC(нЫ);	әйт[V]: говорить, сказать
эшләячәксез	эшлә+V+FUT_DEF(АчАк)+2PL(сЫз);эшлә+V+PCP_FUT(АчАк)+2PL(сЫз);	эшлә[V]: делать, поступать, поступить, работать, сделать
.	Type1
СКОРПИУС	скорпиус+N+Sg+Nom;
:	Type2
Юк	юк+MOD;
.	Type1
Берни	берни+PN;
дә	дә+PART;
эшләмибез	эшлә+V+NEG(мА)+PRES(Й)+1PL(бЫз);	эшлә[V]: делать, поступать, поступить, работать, сделать
.	Type1
ДЕЛЬФИ	дельфи+N+Sg+Nom;
:	Type2
Минем	мин+PN+GEN(нЫң);	мин[PN]: я, мой
белән	белән+POST;	белән[POST]: на, с
көрәшә	көрәш+V+PRES(Й);	көрәш[V]: бороться
алырмын	ал+V+FUT_INDF(Ыр)+1SG(мЫн);ал+V+PCP_FUT(Ыр)+1SG(мЫн);	ал[V]: брать, браться, взять
дип	ди+V+ADVV_ACC(Ып);	ди[V]: говорить, сказать
уйлыйсыңмы	уйла+V+OBL(ЙсЫ)+POSS_2SG(Ың)+Nom+INT(мЫ);уйла+V+PRES(Й)+2SG(сЫң)+INT(мЫ);	уйла[V]: думать
?	Type1
СКОРПИУС	скорпиус+N+Sg+Nom;
:	Type2
Юк	юк+MOD;
.	Type1
Без	без+N+Sg+Nom;без+PN;	без[PN]: мы, наш
сиңа	син+PN+DIR(ГА);	син[PN]: ты, твой
каршы	каршы+Adj;каршы+Adv;каршы+POST;	каршы[Adj]: противный, противоположный, наперекор | каршы[Adv]: наперекор | каршы[POST]: против
чыга	чык+V+PRES(Й);	чык[V]: выйти, выходить
алабыз	ал+V+PRES(Й)+1PL(бЫз);ала+Adj+1PL(бЫз);ала+Adj+Sg+POSS_1PL(ЫбЫз)+Nom;	ал[V]: брать, браться, взять | ала[Adj]: пегий
,	Type2
гәрчә	гәрчә+CNJ;
моның	бу+PN+GEN(нЫң);	бу[PN]: это, здесь
өчен	өчен+POST;	өчен[POST]: для, за
гомерләребезне	гомер+N+PL(ЛАр)+POSS_1PL(ЫбЫз)+ACC(нЫ);	гомер[N]: жизнь
бирергә	бир+V+INF_1(ЫргА);	бир[V]: давать, дать, даваться
туры	тур+N+Sg+POSS_3(СЫ)+Nom;туры+Adj;	тур[N]: тур | туры[Adj]: прямой, прямо
килсә	кил+V+COND(сА);	кил[V]: идти
дә	дә+PART;
.	Type1
ДЕЛЬФИ	дельфи+N+Sg+Nom;
:	Type2
Күрәзә	күрәзә+N+Sg+Nom;
үтәлергә	үтә+V+PASS(Ыл)+INF_1(ЫргА);үтәл+V+INF_1(ЫргА);	үтә[V]: выполнить, выполнять
тиеш	ти+V+RECP(Ыш)+IMP_SG();ти+V+VN_2(Ыш)+Nom;тиеш+MOD;
.	Type1
Без	без+N+Sg+Nom;без+PN;	без[PN]: мы, наш
аны	ул+PN+ACC(нЫ);	ул[PN]: он, она, оно, они, его, их
үтәтербез	үтә+V+CAUS(т)+FUT_INDF(Ыр)+1PL(бЫз);үтә+V+CAUS(т)+PCP_FUT(Ыр)+1PL(бЫз);үтәт+V+FUT_INDF(Ыр)+1PL(бЫз);үтәт+V+PCP_FUT(Ыр)+1PL(бЫз);	үтә[V]: выполнить, выполнять
.	Type1
СКОРПИУС	скорпиус+N+Sg+Nom;
:	Type2
Күрәзәләр	күрәзә+N+PL(ЛАр)+Nom;күрәзәлә+V+FUT_INDF(Ыр);күрәзәлә+V+PCP_FUT(Ыр)+N;
ялгыш	ялгыш+N+Sg+Nom;ялгыш+V+IMP_SG();
булырга	бул+V+INF_1(ЫргА);	бул[V]: быть, случиться
мөмкин	мөмкин+MOD;
.	Type1
ДЕЛЬФИ	дельфи+N+Sg+Nom;
:	Type2
Ялгышасың	ялгыш+V+OBL(ЙсЫ)+POSS_2SG(Ың)+Nom;ялгыш+V+PRES(Й)+2SG(сЫң);
,	Type2
сабый	сабый+N+Sg+Nom;	сабый[N]: младенец
,	Type2
күрәзәләр	күрәзә+N+PL(ЛАр)+Nom;күрәзәлә+V+FUT_INDF(Ыр);күрәзәлә+V+PCP_FUT(Ыр)+N;
ул	ул+N+Sg+Nom;ул+PN;	ул[N]: сын | ул[PN]: он, она, оно, они, его, их
–	Type2
киләчәк	кил+V+FUT_DEF(АчАк);кил+V+PCP_FUT(АчАк);киләчәк+N+Sg+Nom;	кил[V]: идти | киләчәк[N]: будущее
.	Type1
СКОРПИУС	скорпиус+N+Sg+Nom;
:	Type2
Ләкин	ләкин+CNJ;
әгәр	әгәр+CNJ;
күрәзәләрдән	күрәзә+N+PL(ЛАр)+ABL(ДАн);
узып	уз+V+ADVV_ACC(Ып);	уз[V]: пройти, проходить
булмый	бул+V+NEG(мА)+PRES(Й);	бул[V]: быть, случиться
икән	икән+MOD;икән+PART;
,	Type2
нишләп	нишлә+V+ADVV_ACC(Ып);нишләп+PN;
син	син+PN;	син[PN]: ты, твой
аңа	ул+PN+DIR(ГА);	ул[PN]: он, она, оно, они, его, их
булышырга	бул+V+RECP(Ыш)+INF_1(ЫргА);	бул[V]: быть, случиться
тырышасың	тырыш+V+OBL(ЙсЫ)+POSS_2SG(Ың)+Nom;тырыш+V+PRES(Й)+2SG(сЫң);	тырыш[V]: постараться, пытаться, стараться
?	Type1
Синең	син+PN+GEN(нЫң);	син[PN]: ты, твой
гамәлләрең	гамәл+N+PL(ЛАр)+POSS_2SG(Ың)+Nom;	гамәл[N]: действие
сүзләреңә	сүз+N+PL(ЛАр)+POSS_2SG(Ың)+DIR(ГА);	сүз[N]: слово
каршы	каршы+Adj;каршы+Adv;каршы+POST;	каршы[Adj]: противный, противоположный, наперекор | каршы[Adv]: наперекор | каршы[POST]: против
килә	кил+V+PRES(Й);	кил[V]: идти
.	Type1
Син	син+PN;	син[PN]: ты, твой
безне	без+PN+ACC(нЫ);	без[PN]: мы, наш
бу	бу+PN;	бу[PN]: это, здесь
лабиринт	лабиринт+N+Sg+Nom;
аркылы	аркылы+Adj;аркылы+POST;	аркылы[POST]: через
сөйрәп	сөйрә+V+ADVV_ACC(Ып);
йөрисең	йөр+V+PRES(Й)+2SG(сЫң);	йөр[V]: походить, ходить
,	Type2
чөнки	чөнки+CNJ;
күрәзәне	күрәзә+N+Sg+ACC(нЫ);
чынга	чын+Adj+Sg+DIR(ГА);	чын[Adj]: настоящий
аштырырга	аш+V+CAUS(ДЫр)+INF_1(ЫргА);
кирәк	кирәк+MOD;
дип	ди+V+ADVV_ACC(Ып);	ди[V]: говорить, сказать
саныйсың	сана+V+OBL(ЙсЫ)+POSS_2SG(Ың)+Nom;сана+V+PRES(Й)+2SG(сЫң);	сана[V]: считать
,	Type2
шуңа	шул+PN+DIR(ГА);	шул[PN]: это, так, оттуда, потом
күрә	күр+V+PRES(Й);күрә+POST;	күр[V]: видеть | күрә[POST]: ввиду, по
,	Type2
мантыйк	мантыйк+N+Sg+Nom;
буенча	буенча+POST;	буенча[POST]: по
карасаң	кара+V+COND(сА)+2SG(ң);	кара[V]: посмотреть, смотреть
,	Type2
бу	бу+PN;	бу[PN]: это, здесь
күрәзә	күрәзә+N+Sg+Nom;
эшләмәскә	эшлә+V+NEG(мА)+INF_1(скА);эшлә+V+PCP_FUT(мАс)+DIR(ГА);	эшлә[V]: делать, поступать, поступить, работать, сделать
дә	дә+PART;
мөмкин	мөмкин+MOD;
.	Type1
ДЕЛЬФИ	дельфи+N+Sg+Nom;
:	Type2
Син	син+PN;	син[PN]: ты, твой
артык	артык+Adj;	артык[Adj]: лишний
күп	күп+Adj;	күп[Adj]: много
сөйләнәсең	сөйлә+V+REFL(Ын)+OBL(ЙсЫ)+POSS_2SG(Ың)+Nom;сөйлә+V+REFL(Ын)+PRES(Й)+2SG(сЫң);сөйлән+V+OBL(ЙсЫ)+POSS_2SG(Ың)+Nom;сөйлән+V+PRES(Й)+2SG(сЫң);	сөйлә[V]: говорить, рассказывать
,	Type2
сабый	сабый+N+Sg+Nom;	сабый[N]: младенец
!	Type1
Круцио	круцио+N+Sg+Nom;
!	Type1
СКОРПИУС	скорпиус+N+Sg+Nom;
газапланып	газапла+V+REFL(Ын)+ADVV_ACC(Ып);газаплан+V+ADVV_ACC(Ып);
кычкыра	кычкыр+V+PRES(Й);	кычкыр[V]: крикнуть, кричать
.	Type1
АЛЬБУС	альбус+N+Sg+Nom;
:	Type2
Скорпиус	скорпиус+N+Sg+Nom;
!	Type1
СКОРПИУС	скорпиус+N+Sg+Nom;
:	Type2
Сиңа	син+PN+DIR(ГА);	син[PN]: ты, твой
сынау	сына+V+VN_1(у/ү/в)+Nom;	сына[V]: испытать, испытывать
кирәк	кирәк+MOD;
иде	и+V+PST_DEF(ДЫ);
,	Type2
Альбус	альбус+N+Sg+Nom;
,	Type2
менә	мен+V+PRES(Й);менә+PART;	мен[V]: подниматься, подняться
бу	бу+PN;	бу[PN]: это, здесь
,	Type2
һәм	һәм+CNJ;	һәм[CNJ]: и
без	без+N+Sg+Nom;без+PN;	без[PN]: мы, наш
аның	ул+PN+GEN(нЫң);	ул[PN]: он, она, оно, они, его, их
аша	аш+V+PRES(Й);аша+POST;аша+V+IMP_SG();	аша[POST]: через | аша[V]: есть, кушать
узарбыз	уз+V+PCP_FUT(Ыр)+1PL(бЫз);	уз[V]: пройти, проходить
.	Type1
147	Num
АЛЬБУС	альбус+N+Sg+Nom;
СКОРПИУСка	скорпиус+N+Sg+DIR(ГА);
карый	кара+V+PRES(Й);карый+N+Sg+Nom;	кара[V]: посмотреть, смотреть
,	Type2
нишләргә	нишлә+V+INF_1(ЫргА);
тиеш	ти+V+RECP(Ыш)+IMP_SG();ти+V+VN_2(Ыш)+Nom;тиеш+MOD;
икәнен	икән+MOD+Sg+POSS_3(СЫ)+ACC(нЫ);
хәзер	хәзер+Adv;	хәзер[Adv]: сейчас, нынешний
тәмам	тәмам+MOD;
аңлый	аңла+V+PRES(Й);	аңла[V]: понимать, понять
.	Type1
Баш	баш+N+Sg+Nom;	баш[N]: голова
кага	как+V+PRES(Й);
.	Type1
ДЕЛЬФИ	дельфи+N+Sg+Nom;
:	Type2
Алайса	алайса+MOD;	алайса[MOD]: в таком случае, если так, тогда
сез	сез+PN;	сез[PN]: вы, ваш
үләрсез	үл+V+PCP_FUT(Ыр)+2PL(сЫз);	үл[V]: умереть, умирать
.	Type1
АЛЬБУС	альбус+N+Sg+Nom;
(	Type3
көч	көч+N+Sg+Nom;	көч[N]: сила
белән	белән+POST;	белән[POST]: на, с
)	Type3
:	Type2
әйе	әйе+MOD;
.	Type1
үләрбез	үл+V+PCP_FUT(Ыр)+1PL(бЫз);	үл[V]: умереть, умирать
.	Type1
һәм	һәм+CNJ;	һәм[CNJ]: и
без	без+N+Sg+Nom;без+PN;	без[PN]: мы, наш
шатланып	шатлан+V+ADVV_ACC(Ып);	шатлан[V]: обрадоваться, радоваться
үләрбез	үл+V+PCP_FUT(Ыр)+1PL(бЫз);	үл[V]: умереть, умирать
,	Type2
чөнки	чөнки+CNJ;
бу	бу+PN;	бу[PN]: это, здесь
сине	син+PN+ACC(нЫ);	син[PN]: ты, твой
туктатачагын	туктатачагын+N+Sg+Nom;
беләчәкбез	бел+V+FUT_DEF(АчАк)+1PL(бЫз);бел+V+PCP_FUT(АчАк)+1PL(бЫз);	бел[V]: знать, узнать
.	Type1
ДЕЛЬФИ	дельфи+N+Sg+Nom;
күтәрелә	күтәр+V+PASS(Ыл)+PRES(Й);күтәрел+V+PRES(Й);	күтәр[V]: поднимать, поднять | күтәрел[V]: подниматься, подняться
–	Type2
ярсу	ярсу+Adj;ярсы+V+VN_1(у/ү/в)+Nom;
белән	белән+POST;	белән[POST]: на, с
тулы	тулы+Adj;	тулы[Adj]: полный, полно
.	Type1
ДЕЛЬФИ	дельфи+N+Sg+Nom;
:	Type2
Минем	мин+PN+GEN(нЫң);	мин[PN]: я, мой
моңа	моңа+PN;
вакытым	вакыт+N+Sg+POSS_1SG(Ым)+Nom;	вакыт[N]: время, пора
юк	юк+MOD;
.	Type1
Кру…	Error
БИЛГЕСЕЗ	билге+N+ATTR_ABES(сЫз)+Sg+Nom;билге+N+Sg+2PL(сЫз);	билге[N]: знак
ТАВЫШ	тавыш+N+Sg+Nom;	тавыш[N]: голос, звук, крик, шум
:	Type2
Экспеллиармус	экспеллиармус+N+Sg+Nom;
!	Type1
Баһ	баһ+N+Sg+Nom;
!	Type1
ДЕЛЬФИның	дельфин+N+Sg+POSS_2SG(Ың)+Nom;
таягы	таяк+N+Sg+POSS_3(СЫ)+Nom;	таяк[N]: палка
аның	ул+PN+GEN(нЫң);	ул[PN]: он, она, оно, они, его, их
кулыннан	кул+N+Sg+POSS_3(СЫ)+ABL(ДАн);	кул[N]: рука
читкә	чит+Adj+Sg+DIR(ГА);чит+N+Sg+DIR(ГА);	чит[Adj]: чужой
очып	оч+V+ADVV_ACC(Ып);	оч[V]: лететь
китә	ки+V+CAUS(т)+PRES(Й);кит+V+PRES(Й);	ки[V]: одеть | кит[V]: уйти, уходить
.	Type1
СКОРПИУС	скорпиус+N+Sg+Nom;
моңа	моңа+PN;
шаккатып	шаккат+V+ADVV_ACC(Ып);
карап	кара+V+ADVV_ACC(Ып);	кара[V]: посмотреть, смотреть
тора	тор+V+PRES(Й);	тор[V]: вставать, встать, стоять
.	Type1
Брахиабиндо	брахиабиндо+N+Sg+Nom;
!	Type1
ДЕЛЬФИның	дельфин+N+Sg+POSS_2SG(Ың)+Nom;
куллары	кул+N+PL(ЛАр)+POSS_3(СЫ)+Nom;	кул[N]: рука
бәйләнә	бәйлә+V+REFL(Ын)+PRES(Й);бәйлән+V+PRES(Й);	бәйлә[V]: связать, связывать
.	Type1
СКОРПИУС	скорпиус+N+Sg+Nom;
белән	белән+POST;	белән[POST]: на, с
АЛЬБУС	альбус+N+Sg+Nom;
икесе	ике+Num+POSS_3(СЫ)+Nom;	ике[Num]: два, оба, второй
берьюлы	берьюлы+Adv;
борылып	бор+V+PASS(Ыл)+ADVV_ACC(Ып);борыл+V+ADVV_ACC(Ып);	бор[V]: повернуть, поворачивать
,	Type2
әфсен	әфсен+N+Sg+Nom;
килгән	кил+V+PCP_PS(ГАн);кил+V+PST_INDF(ГАн);	кил[V]: идти
якка	як+N+Sg+DIR(ГА);	як[N]: сторона
хәйран	хәйран+Adj;	хәйран[Adj]: дивный
калып	кал+V+ADVV_ACC(Ып);калып+N+Sg+Nom;	кал[V]: оставаться, остаться | калып[N]: форма, шаблон
карыйлар	кара+V+PRES(Й)+3PL(ЛАр);карый+N+PL(ЛАр)+Nom;	кара[V]: посмотреть, смотреть
:	Type2
анда	анда+PN;ул+PN+LOC(ДА);	ул[PN]: он, она, оно, они, его, их
яшь	яшь+Adj;яшь+N+Sg+Nom;	яшь[Adj]: молодой, юный | яшь[N]: возраст, год²
,	Type2
чибәр	чибәр+Adj;	чибәр[Adj]: красивый, красиво
кыяфәтле	кыяфәт+N+ATTR_MUN(лЫ);	кыяфәт[N]: вид
,	Type2
унҗиде	унҗиде+Num;	унҗиде[Num]: семьнадцать, семьнадцатый
яшь	яшь+Adj;яшь+N+Sg+Nom;	яшь[Adj]: молодой, юный | яшь[N]: возраст, год²
тирәсендәге	тирә+Adj+Sg+POSS_3(СЫ)+ATTR_LOC(ДАгЫ);
егет	егет+N+Sg+Nom;	егет[N]: молодец, парень
—	Type2
СЕДРИК	Rus
тора	тор+V+PRES(Й);	тор[V]: вставать, встать, стоять
.	Type1
СЕДРИК	Rus
:	Type2
Якын	якын+Adj;якын+Adv;якын+POST;	якын[Adj]: близкий, близко, ближе | якын[Adv]: близко, ближе | якын[POST]: около
килмәгез	кил+V+NEG(мА)+IMP_PL(ЫгЫз);	кил[V]: идти
.	Type1
СКОРПИУС	скорпиус+N+Sg+Nom;
:	Type2
Син…	Error
СЕДРИК	Rus
:	Type2
Седрик	Rus
Диггори	диггори+N+Sg+Nom;
.	Type1
Кычкырган	кычкыр+V+PCP_PS(ГАн);кычкыр+V+PST_INDF(ГАн);	кычкыр[V]: крикнуть, кричать
тавышны	тавыш+N+Sg+ACC(нЫ);	тавыш[N]: голос, звук, крик, шум
ишетеп	ишет+V+ADVV_ACC(Ып);	ишет[V]: слышать, услышать
,	Type2
монда	бу+PN+LOC(ДА);монда+Adv;	бу[PN]: это, здесь
килдем	кил+V+PST_DEF(ДЫ)+1SG(м);	кил[V]: идти
.	Type1
Кем	кем+PN;	кем[PN]: кто
сез	сез+PN;	сез[PN]: вы, ваш
,	Type2
әйтегез	әйт+V+IMP_PL(ЫгЫз);	әйт[V]: говорить, сказать
үзегезне	үз+PN+POSS_2PL(ЫгЫз)+ACC(нЫ);	үз[PN]: сам
,	Type2
мәхлуклар	мәхлук+N+PL(ЛАр)+Nom;
,	Type2
мин	мин+PN;	мин[PN]: я, мой
сезне	сез+PN+ACC(нЫ);	сез[PN]: вы, ваш
җиңәрмен	җиң+V+PCP_FUT(Ыр)+1SG(мЫн);	җиң[V]: победить
.	Type1
АЛЬБУС	альбус+N+Sg+Nom;
аптырап	аптыра+V+ADVV_ACC(Ып);
карый	кара+V+PRES(Й);карый+N+Sg+Nom;	кара[V]: посмотреть, смотреть
.	Type1
АЛЬБУС	альбус+N+Sg+Nom;
:	Type2
Седрик	Rus
?	Type1
СКОРПИУС	скорпиус+N+Sg+Nom;
:	Type2
Син	син+PN;	син[PN]: ты, твой
безне	без+PN+ACC(нЫ);	без[PN]: мы, наш
коткардың	коткар+V+PST_DEF(ДЫ)+2SG(ң);	коткар[V]: спасать, спасти
.	Type1
СЕДРИК	Rus
:	Type2
Сез	сез+PN;	сез[PN]: вы, ваш
дә	дә+PART;
биреммени	бирем+N+Sg+Nom+INT_MIR(мЫни);	бирем[N]: задание
?	Type1
Сынаумы	сына+V+VN_1(у/ү/в)+INT(мЫ);	сына[V]: испытать, испытывать
?	Type1
әйтегез	әйт+V+IMP_PL(ЫгЫз);	әйт[V]: говорить, сказать
.	Type1
Мин	мин+PN;	мин[PN]: я, мой
сезне	сез+PN+ACC(нЫ);	сез[PN]: вы, ваш
дә	дә+PART;
җиңәргә	җиң+V+INF_1(ЫргА);	җиң[V]: победить
тиешме	ти+V+RECP(Ыш)+INT(мЫ);ти+V+VN_2(Ыш)+INT(мЫ);тиеш+MOD+INT(мЫ);
?	Type1
Тынлык	тын+N+NMLZ(лЫк)+Nom;
.	Type1
СКОРПИУС	скорпиус+N+Sg+Nom;
:	Type2
Юк	юк+MOD;
.	Type1
Син	син+PN;	син[PN]: ты, твой
безне	без+PN+ACC(нЫ);	без[PN]: мы, наш
азат	азат+N+Sg+Nom;
итәргә	и+V+CAUS(т)+INF_1(ЫргА);ит+V+INF_1(ЫргА);	ит[V]: делать, сделать
генә	генә+PART;
тиеш	ти+V+RECP(Ыш)+IMP_SG();ти+V+VN_2(Ыш)+Nom;тиеш+MOD;
.	Type1
Шул	шул+PART;шул+PN;	шул[PN]: это, так, оттуда, потом
бирем	бирем+N+Sg+Nom;	бирем[N]: задание
.	Type1
СЕДРИК	Rus
уйлана	уйла+V+REFL(Ын)+PRES(Й);уйлан+V+PRES(Й);	уйла[V]: думать | уйлан[V]: задуматься
,	Type2
моның	бу+PN+GEN(нЫң);	бу[PN]: это, здесь
берәр	бер+Num+NUM_DISR(шАр);	бер[Num]: один, первый
төрле	төр+N+ATTR_MUN(лЫ);төрле+Adj;	төр[N]: вид | төрле[Adj]: разный
капкын	капкын+N+Sg+Nom;
түгеллеген	түгеллеген+N+Sg+Nom;
аңларга	аңла+V+INF_1(ЫргА);	аңла[V]: понимать, понять
тырыша	тырыш+V+PRES(Й);	тырыш[V]: постараться, пытаться, стараться
,	Type2
аннан	аннан+PN;ул+PN+ABL(ДАн);	ул[PN]: он, она, оно, они, его, их
таягы	таяк+N+Sg+POSS_3(СЫ)+Nom;	таяк[N]: палка
белән	белән+POST;	белән[POST]: на, с
хәрәкәт	хәрәкәт+N+Sg+Nom;	хәрәкәт[N]: движение, действие
ясый	яса+V+PRES(Й);	яса[V]: делать, сделать
.	Type1
СЕДРИК	Rus
:	Type2
Эмансипаре	эмансипар+N+Sg+POSS_3(СЫ)+Nom;
!	Type1
Эмансипаре	эмансипар+N+Sg+POSS_3(СЫ)+Nom;
!	Type1
Егетләр	егет+N+PL(ЛАр)+Nom;	егет[N]: молодец, парень
азат	азат+N+Sg+Nom;
.	Type1
Хәзер	хәзер+Adv;	хәзер[Adv]: сейчас, нынешний
китә	ки+V+CAUS(т)+PRES(Й);кит+V+PRES(Й);	ки[V]: одеть | кит[V]: уйти, уходить
аламмы	ал+V+PRES(Й)+1SG(м)+INT(мЫ);ала+Adj+Sg+POSS_1SG(Ым)+Nom+INT(мЫ);	ал[V]: брать, браться, взять | ала[Adj]: пегий
?	Type1
Лабиринтны	лабиринт+N+Sg+ACC(нЫ);
тәмамларга	тәмамла+V+INF_1(ЫргА);	тәмамла[V]: заканчивать, закончить
?	Type1
148	Num
Егетләр	егет+N+PL(ЛАр)+Nom;	егет[N]: молодец, парень
СЕДРИКка	седрик+N+Sg+DIR(ГА);
карый	кара+V+PRES(Й);карый+N+Sg+Nom;	кара[V]: посмотреть, смотреть
,	Type2
аларның	алар+PN+GEN(нЫң);	алар[PN]: они
бәгырьләре	бәгырь+N+PL(ЛАр)+POSS_3(СЫ)+Nom;
телгәләнә	телгәлә+V+REFL(Ын)+PRES(Й);телгәлән+V+PRES(Й);
(	Type3
беләләр	бел+V+PRES(Й)+3PL(ЛАр);	бел[V]: знать, узнать
:	Type2
ул	ул+N+Sg+Nom;ул+PN;	ул[N]: сын | ул[PN]: он, она, оно, они, его, их
алга	ал+Adj+Sg+DIR(ГА);ал+N+Sg+DIR(ГА);ал+PN+DIR(ГА);	ал[Adj]: алый
барса	бар+V+COND(сА);	бар[V]: идти, пойти
,	Type2
үләчәк	үл+V+FUT_DEF(АчАк);үл+V+PCP_FUT(АчАк);	үл[V]: умереть, умирать
)	Type3
.	Type1
АЛЬБУС	альбус+N+Sg+Nom;
:	Type2
Кызганычка	кызганыч+Adj+Sg+DIR(ГА);	кызганыч[Adj]: жалкий, жалко
,	Type2
син	син+PN;	син[PN]: ты, твой
лабиринтны	лабиринт+N+Sg+ACC(нЫ);
тәмамларга	тәмамла+V+INF_1(ЫргА);	тәмамла[V]: заканчивать, закончить
тиешсең	ти+V+VN_2(Ыш)+2SG(сЫң);
.	Type1
СЕДРИК	Rus
:	Type2
Алайса	алайса+MOD;	алайса[MOD]: в таком случае, если так, тогда
мин	мин+PN;	мин[PN]: я, мой
китим	кит+V+HOR_SG(Йм);	кит[V]: уйти, уходить
.	Type1
СЕДРИК	Rus
үзенә	үз+PN+POSS_3(СЫ)+DIR(ГА);	үз[PN]: сам
ышаныч	ышаныч+N+Sg+Nom;	ышаныч[N]: уверенность
белән	белән+POST;	белән[POST]: на, с
атлап	ат+N+DISTR(лАп);атла+V+ADVV_ACC(Ып);	ат[N]: лошадь | атла[V]: шагать, шагнуть
китә	ки+V+CAUS(т)+PRES(Й);кит+V+PRES(Й);	ки[V]: одеть | кит[V]: уйти, уходить
.	Type1
АЛЬБУС	альбус+N+Sg+Nom;
аңа	ул+PN+DIR(ГА);	ул[PN]: он, она, оно, они, его, их
нәрсә	нәрсә+PN;	нәрсә[PN]: что, вещь
әйтергә	әйт+V+INF_1(ЫргА);	әйт[V]: говорить, сказать
белмичә	бел+V+NEG(мА)+ADVV_NEG(ЙчА);	бел[V]: знать, узнать
өзгәләнеп	өз+V+RAR_1(ГАлА)+REFL(Ын)+ADVV_ACC(Ып);өзгәлән+V+ADVV_ACC(Ып);	өз[V]: разорвать, рвать
карап	кара+V+ADVV_ACC(Ып);	кара[V]: посмотреть, смотреть
кала	кал+V+PRES(Й);кала+N+Sg+Nom;	кал[V]: оставаться, остаться | кала[N]: город
.	Type1
АЛЬБУС	альбус+N+Sg+Nom;
:	Type2
Седрик	Rus
!	Type1
СЕДРИК	Rus
аңа	ул+PN+DIR(ГА);	ул[PN]: он, она, оно, они, его, их
таба	таба+N+Sg+Nom;таба+POST;тап+V+PRES(Й);	таба[N]: сковорода | таба[POST]: к | тап[V]: найти, находить
борыла	бор+V+PASS(Ыл)+PRES(Й);борыл+V+PRES(Й);	бор[V]: повернуть, поворачивать
.	Type1
әтиең	әти+N+Sg+POSS_2SG(Ың)+Nom;	әти[N]: отец, папа
сине	син+PN+ACC(нЫ);	син[PN]: ты, твой
бик	бик+Adv;	бик[Adv]: очень
ярата	яра+V+CAUS(т)+PRES(Й);ярат+V+PRES(Й);	яра[V]: годиться | ярат[V]: любить
.	Type1
СЕДРИК	Rus
:	Type2
Нәрсә	нәрсә+PN;	нәрсә[PN]: что, вещь
?	Type1
Аның	ул+PN+GEN(нЫң);	ул[PN]: он, она, оно, они, его, их
артында	арт+Adj+Sg+POSS_3(СЫ)+LOC(ДА);артында+POST;
ДЕЛЬФИның	дельфин+N+Sg+POSS_2SG(Ың)+Nom;
гәүдәсе	гәүдә+N+Sg+POSS_3(СЫ)+Nom;	гәүдә[N]: тело
хәрәкәткә	хәрәкәт+N+Sg+DIR(ГА);	хәрәкәт[N]: движение, действие
килә	кил+V+PRES(Й);	кил[V]: идти
башлый	башла+V+PRES(Й);	башла[V]: начать, начинать, начаться, начинаться
.	Type1
Ул	ул+N+Sg+Nom;ул+PN;	ул[N]: сын | ул[PN]: он, она, оно, они, его, их
туфрак	туфрак+N+Sg+Nom;	туфрак[N]: почва
буйлап	буй+N+DISTR(лАп);буй+PROP+DISTR(лАп);буйла+V+ADVV_ACC(Ып);буйлап+POST;	буй[N]: длина, рост | буйлап[POST]: по
шуыша	шу+V+RECP(Ыш)+PRES(Й);
.	Type1
АЛЬБУС	альбус+N+Sg+Nom;
:	Type2
Син	син+PN;	син[PN]: ты, твой
моны	бу+PN+ACC(нЫ);	бу[PN]: это, здесь
белергә	бел+V+INF_1(ЫргА);	бел[V]: знать, узнать
тиеш	ти+V+RECP(Ыш)+IMP_SG();ти+V+VN_2(Ыш)+Nom;тиеш+MOD;
дип	ди+V+ADVV_ACC(Ып);	ди[V]: говорить, сказать
кенә	кенә+PART;
уйладым	уйла+V+PST_DEF(ДЫ)+1SG(м);	уйла[V]: думать
.	Type1
СЕДРИК	Rus
:	Type2
Ярар	яр+V+PCP_FUT(Ыр);яра+V+FUT_INDF(Ыр);яра+V+PCP_FUT(Ыр);ярар+MOD;	яра[V]: годиться
.	Type1
Мм…	Error
Рәхмәт	рәхмәт+INTRJ;рәхмәт+N+Sg+Nom;	рәхмәт[INTRJ]: спасибо | рәхмәт[N]: благодарность
СЕДРИК	Rus
АЛЬБУСка	альбус+N+Sg+DIR(ГА);
бер	бер+Num;бер+PN;	бер[Num]: один, первый
мизгел	мизгел+N+Sg+Nom;	мизгел[N]: пора
күбрәк	күп+Adj+COMP(рАк)+Sg+Nom;	күп[Adj]: много
карый	кара+V+PRES(Й);карый+N+Sg+Nom;	кара[V]: посмотреть, смотреть
да	да+PART;
аннан	аннан+PN;ул+PN+ABL(ДАн);	ул[PN]: он, она, оно, они, его, их
атлавын	атла+V+VN_1(у/ү/в)+POSS_3(СЫ)+ACC(нЫ);	атла[V]: шагать, шагнуть
дәвам	дәва+N+Sg+POSS_1SG(Ым)+Nom;дәвам+N+Sg+Nom;	дәва[N]: лечение | дәвам[N]: продолжение
итә	и+V+CAUS(т)+PRES(Й);ит+V+PRES(Й);	ит[V]: делать, сделать
.	Type1
ДЕЛЬФИ	дельфи+N+Sg+Nom;
мантиясеннән	мантия+N+Sg+POSS_3(СЫ)+ABL(ДАн);
Вакыт-күчергечне	вакыт-күчергечн+N+Sg+POSS_3(СЫ)+Nom;вакыт-күчергеч+N+Sg+ACC(нЫ);
тартып	тарт+V+ADVV_ACC(Ып);	тарт[V]: тянуть
чыгара	чыгар+V+PRES(Й);	чыгар[V]: вывести, выводить
.	Type1
СКОРПИУС	скорпиус+N+Sg+Nom;
:	Type2
Альбус	альбус+N+Sg+Nom;
.	Type1
АЛЬБУС	альбус+N+Sg+Nom;
:	Type2
Юк	юк+MOD;
,	Type2
сабыр…	Error
СКОРПИУС	скорпиус+N+Sg+Nom;
:	Type2
Вакыт-күчергеч	вакыт-күчергеч+N+Sg+Nom;
текелди…	Error
Кара	кара+Adj;кара+N+Sg+Nom;кара+V+IMP_SG();	кара[Adj]: чёрный | кара[N]: чернила | кара[V]: посмотреть, смотреть
,	Type2
нәрсә	нәрсә+PN;	нәрсә[PN]: что, вещь
эшли	эшлә+V+PRES(Й);	эшлә[V]: делать, поступать, поступить, работать, сделать
ул…	Error
Ул	ул+N+Sg+Nom;ул+PN;	ул[N]: сын | ул[PN]: он, она, оно, они, его, их
бездән	без+N+Sg+ABL(ДАн);без+PN+ABL(ДАн);	без[PN]: мы, наш
башка	баш+N+Sg+DIR(ГА);башка+Adj;башка+POST;	баш[N]: голова | башка[Adj]: другой | башка[POST]: кроме
китә	ки+V+CAUS(т)+PRES(Й);кит+V+PRES(Й);	ки[V]: одеть | кит[V]: уйти, уходить
алмый	ал+V+NEG(мА)+PRES(Й);	ал[V]: брать, браться, взять
.	Type1
АЛЬБУС	альбус+N+Sg+Nom;
белән	белән+POST;	белән[POST]: на, с
СКОРПИУС	скорпиус+N+Sg+Nom;
Вакыт-күчергечне	вакыт-күчергечн+N+Sg+POSS_3(СЫ)+Nom;вакыт-күчергеч+N+Sg+ACC(нЫ);
тотып	тот+V+ADVV_ACC(Ып);	тот[V]: держать
алыр	ал+V+FUT_INDF(Ыр);ал+V+PCP_FUT(Ыр);	ал[V]: брать, браться, взять
өчен	өчен+POST;	өчен[POST]: для, за
шуышып	шу+V+RECP(Ыш)+ADVV_ACC(Ып);
килә	кил+V+PRES(Й);	кил[V]: идти
.	Type1
Аннары	аннары+PN;
галәмәт	галәмәт+Adj;
зур	зур+Adj;	зур[Adj]: большой
яктылык	якты+Adj+NMLZ(лЫк)+Sg+Nom;якты+Adj+PSBL(лЫк);якты+N+NMLZ(лЫк)+Sg+Nom;якты+N+PSBL(лЫк);	якты[Adj]: светлый, светло
кабынышы	кабын+V+VN_2(Ыш)+POSS_3(СЫ)+Nom;кап+V+REFL(Ын)+VN_2(Ыш)+POSS_3(СЫ)+Nom;
.	Type1
Гөрселдәгән	гөрселдә+V+PCP_PS(ГАн);гөрселдә+V+PST_INDF(ГАн);
тавыш	тавыш+N+Sg+Nom;	тавыш[N]: голос, звук, крик, шум
.	Type1
Вакыт	вакыт+N+Sg+Nom;	вакыт[N]: время, пора
туктала	тукта+V+PASS(Ыл)+PRES(Й);туктал+V+PRES(Й);	тукта[V]: останавливаться, остановиться, остановка
.	Type1
Аннан	аннан+PN;ул+PN+ABL(ДАн);	ул[PN]: он, она, оно, они, его, их
борыла	бор+V+PASS(Ыл)+PRES(Й);борыл+V+PRES(Й);	бор[V]: повернуть, поворачивать
,	Type2
бераз	бераз+Adv;	бераз[Adv]: немного
уйлана	уйла+V+REFL(Ын)+PRES(Й);уйлан+V+PRES(Й);	уйла[V]: думать | уйлан[V]: задуматься
,	Type2
һәм	һәм+CNJ;	һәм[CNJ]: и
артка	арт+Adj+Sg+DIR(ГА);
таба	таба+N+Sg+Nom;таба+POST;тап+V+PRES(Й);	таба[N]: сковорода | таба[POST]: к | тап[V]: найти, находить
хәрәкәтләнә	хәрәкәтлән+V+PRES(Й);
башлый	башла+V+PRES(Й);	башла[V]: начать, начинать, начаться, начинаться
,	Type2
башта	баш+N+Sg+LOC(ДА);	баш[N]: голова
әкренрәк…	Error
Аннары	аннары+PN;
тизлеге	тиз+Adj+NMLZ(лЫк)+Sg+POSS_3(СЫ)+Nom;тиз+Adj+PSBL(лЫк)+POSS_3(СЫ)+Nom;тизлек+N+Sg+POSS_3(СЫ)+Nom;	тиз[Adj]: быстрый, быстро | тизлек[N]: скорость
арта	ар+V+CAUS(т)+PRES(Й);арт+V+PRES(Й);	арт[V]: увеличиваться, увеличиться
.	Type1
Альбус…	Error
АЛЬБУС	альбус+N+Sg+Nom;
:	Type2
Нишләдек	нишлә+V+PST_DEF(ДЫ)+1PL(к);
без	без+N+Sg+Nom;без+PN;	без[PN]: мы, наш
?	Type1
СКОРПИУС	скорпиус+N+Sg+Nom;
:	Type2
Без	без+N+Sg+Nom;без+PN;	без[PN]: мы, наш
Вакыт-күчергечне	вакыт-күчергечн+N+Sg+POSS_3(СЫ)+Nom;вакыт-күчергеч+N+Sg+ACC(нЫ);
алырга	ал+V+INF_1(ЫргА);	ал[V]: брать, браться, взять
һәм	һәм+CNJ;	һәм[CNJ]: и
Дельфины	дельфин+N+Sg+POSS_3(СЫ)+Nom;
туктатырга	тукта+V+CAUS(т)+INF_1(ЫргА);туктат+V+INF_1(ЫргА);	тукта[V]: останавливаться, остановиться, остановка | туктат[V]: останавливать, остановить
тиеш	ти+V+RECP(Ыш)+IMP_SG();ти+V+VN_2(Ыш)+Nom;тиеш+MOD;
идек	и+V+PST_DEF(ДЫ)+1PL(к);
.	Type1
149	Num
ДЕЛЬФИ	дельфи+N+Sg+Nom;
:	Type2
Мине	ми+N+Sg+ACC(нЫ);мин+PN+ACC(нЫ);мин+PN+POSS_3(СЫ)+Nom;	ми[N]: мозг | мин[PN]: я, мой
туктатырга	тукта+V+CAUS(т)+INF_1(ЫргА);туктат+V+INF_1(ЫргА);	тукта[V]: останавливаться, остановиться, остановка | туктат[V]: останавливать, остановить
?	Type1
Мине	ми+N+Sg+ACC(нЫ);мин+PN+ACC(нЫ);мин+PN+POSS_3(СЫ)+Nom;	ми[N]: мозг | мин[PN]: я, мой
ничек	ничек+PN;
туктатып	тукта+V+CAUS(т)+ADVV_ACC(Ып);туктат+V+ADVV_ACC(Ып);	тукта[V]: останавливаться, остановиться, остановка | туктат[V]: останавливать, остановить
калмакчы	кал+V+DESID(мАкчЫ);	кал[V]: оставаться, остаться
идегез	и+V+PST_DEF(ДЫ)+2PL(гЫз);
инде	инде+PART;
?	Type1
Йә	йә+CNJ;йә+INTRJ;
,	Type2
мин	мин+PN;	мин[PN]: я, мой
моңа	моңа+PN;
нокта	нокта+N+Sg+Nom;	нокта[N]: точка
куярмын	куярмын+N+Sg+Nom;
.	Type1
Бәлки	бәлки+CNJ;	бәлки[CNJ]: а
,	Type2
сез	сез+PN;	сез[PN]: вы, ваш
Седрикны	седрикн+N+Sg+POSS_3(СЫ)+Nom;седрик+N+Sg+ACC(нЫ);
караңгы	караңгы+Adj;	караңгы[Adj]: тёмный, темно
дөнья	дөнья+N+Sg+Nom;	дөнья[N]: мир¹
өчен	өчен+POST;	өчен[POST]: для, за
куллану	куллан+V+VN_1(у/ү/в)+Nom;	куллан[V]: употреблять
форсатын	форсат+N+Sg+POSS_3(СЫ)+ACC(нЫ);	форсат[N]: удобство
юк	юк+MOD;
иткәнсездер	и+V+CAUS(т)+PCP_PS(ГАн)+2PL(сЫз)+PROB(ДЫр);и+V+CAUS(т)+PST_INDF(ГАн)+2PL(сЫз)+PROB(ДЫр);ит+V+PCP_PS(ГАн)+2PL(сЫз)+PROB(ДЫр);ит+V+PST_INDF(ГАн)+2PL(сЫз)+PROB(ДЫр);	ит[V]: делать, сделать
дә	дә+PART;
,	Type2
ләкин	ләкин+CNJ;
,	Type2
ихтимал	ихтимал+MOD;ихтимал+N+Sg+Nom;
,	Type2
син	син+PN;	син[PN]: ты, твой
хаклыдыр	хак+Adj+Sg+ATTR_MUN(лЫ)+Sg+3SG(ДЫр);хак+Adj+Sg+ATTR_MUN(лЫ)+Sg+PROB(ДЫр);хак+N+ATTR_MUN(лЫ)+Sg+3SG(ДЫр);хак+N+ATTR_MUN(лЫ)+Sg+PROB(ДЫр);хаклы+Adj+3SG(ДЫр);хаклы+Adj+PROB(ДЫр);	хак[N]: право, цена
,	Type2
Скорпиус	скорпиус+N+Sg+Nom;
,	Type2
күрәзәләрне	күрәзә+N+PL(ЛАр)+ACC(нЫ);
туктатып	тукта+V+CAUS(т)+ADVV_ACC(Ып);туктат+V+ADVV_ACC(Ып);	тукта[V]: останавливаться, остановиться, остановка | туктат[V]: останавливать, остановить
,	Type2
аларны	алар+PN+ACC(нЫ);	алар[PN]: они
үзгәртеп	үзгәр+V+CAUS(т)+ADVV_ACC(Ып);үзгәрт+V+ADVV_ACC(Ып);	үзгәр[V]: измениться, изменяться | үзгәрт[V]: изменить, изменять
була	бул+V+PRES(Й);	бул[V]: быть, случиться
.	Type1
Шунысын	шунысын+N+Sg+Nom;
төгәл	төгәл+Adj;	төгәл[Adj]: точный, точно
әйтә	әйт+V+PRES(Й);	әйт[V]: говорить, сказать
алам	ал+V+PRES(Й)+1SG(м);	ал[V]: брать, браться, взять
:	Type2
мин	мин+PN;	мин[PN]: я, мой
монда	бу+PN+LOC(ДА);монда+Adv;	бу[PN]: это, здесь
сез	сез+PN;	сез[PN]: вы, ваш
,	Type2
ике	ике+Num;	ике[Num]: два, оба, второй
пешмәгән	пеш+V+NEG(мА)+PCP_PS(ГАн);пеш+V+NEG(мА)+PST_INDF(ГАн);
,	Type2
бернигә	берни+PN+DIR(ГА);
ярамаган	яра+V+NEG(мА)+PCP_PS(ГАн);яра+V+NEG(мА)+PST_INDF(ГАн);	яра[V]: годиться
мәхлукны	мәхлук+N+Sg+ACC(нЫ);
кулланып	куллан+V+ADVV_ACC(Ып);	куллан[V]: употреблять
,	Type2
тәмам	тәмам+MOD;
ялыктым	ялык+V+PST_DEF(ДЫ)+1SG(м);
.	Type1
Икегезнең	ике+Num+POSS_2PL(ЫгЫз)+GEN(нЫң);	ике[Num]: два, оба, второй
беренә	бер+Num+POSS_3(СЫ)+DIR(ГА);бер+PN+POSS_3(СЫ)+DIR(ГА);	бер[Num]: один, первый
дә	дә+PART;
кадерле	кадер+N+ATTR_MUN(лЫ);	кадер[N]: ценность
секундларымны	секунд+N+PL(ЛАр)+POSS_1SG(Ым)+ACC(нЫ);	секунд[N]: секунда
башка	баш+N+Sg+DIR(ГА);башка+Adj;башка+POST;	баш[N]: голова | башка[Adj]: другой | башка[POST]: кроме
әрәм	әрәм+Adj;
итмәм	и+V+CAUS(т)+FUT_INDF_NEG(мАс)+1SG(м);ит+V+FUT_INDF_NEG(мАс)+1SG(м);	ит[V]: делать, сделать
.	Type1
Яңа	яңа+Adj;	яңа[Adj]: новый
алымнарга	ал+Adj+Sg+POSS_1SG(Ым)+PL(ЛАр)+DIR(ГА);ал+N+Sg+POSS_1SG(Ым)+PL(ЛАр)+DIR(ГА);ал+PN+POSS_1SG(Ым)+PL(ЛАр)+DIR(ГА);алым+N+PL(ЛАр)+DIR(ГА);	ал[Adj]: алый | алым[N]: способ
күчәр	күч+V+PCP_FUT(Ыр);күчәр+N+Sg+Nom;	күч[V]: перейти, переходить
вакыт	вакыт+N+Sg+Nom;	вакыт[N]: время, пора
җитте	җит+V+PST_DEF(ДЫ);	җит[V]: дойти, доходить
.	Type1
Ул	ул+N+Sg+Nom;ул+PN;	ул[N]: сын | ул[PN]: он, она, оно, они, его, их
Вакыт-күчергечне	вакыт-күчергечн+N+Sg+POSS_3(СЫ)+Nom;вакыт-күчергеч+N+Sg+ACC(нЫ);
җимерә	җимер+V+PRES(Й);
.	Type1
Ул	ул+N+Sg+Nom;ул+PN;	ул[N]: сын | ул[PN]: он, она, оно, они, его, их
меңләгән	меңләгән+Adj;
кисәккә	кисәк+N+Sg+DIR(ГА);	кисәк[N]: кусок
таркала	таркал+V+PRES(Й);
.	Type1
ДЕЛЬФИ	дельфи+N+Sg+Nom;
янә	янә+Adv;	янә[Adv]: опять
һавага	һава+N+Sg+DIR(ГА);	һава[N]: воздухь¹, погода, воздушный
күтәрелә	күтәр+V+PASS(Ыл)+PRES(Й);күтәрел+V+PRES(Й);	күтәр[V]: поднимать, поднять | күтәрел[V]: подниматься, подняться
.	Type1
Ул	ул+N+Sg+Nom;ул+PN;	ул[N]: сын | ул[PN]: он, она, оно, они, его, их
үз	үз+PN;	үз[PN]: сам
эшләренә	эш+N+PL(ЛАр)+POSS_3(СЫ)+DIR(ГА);	эш[N]: дело
үзе	үзе+PN;
сөенеп	сөен+V+ADVV_ACC(Ып);сөй+V+REFL(Ын)+ADVV_ACC(Ып);	сөй[V]: любить
көлә	көл+V+PRES(Й);	көл[V]: засмеяться, смеяться
һәм	һәм+CNJ;	һәм[CNJ]: и
очып	оч+V+ADVV_ACC(Ып);	оч[V]: лететь
югала	ю+V+RAR_1(ГАлА)+IMP_SG();югал+V+PRES(Й);	ю[V]: мыть
.	Type1
Егетләр	егет+N+PL(ЛАр)+Nom;	егет[N]: молодец, парень
аны	ул+PN+ACC(нЫ);	ул[PN]: он, она, оно, они, его, их
тоткарларга	тоткар+Adj+PL(ЛАр)+DIR(ГА);тоткарла+V+INF_1(ЫргА);	тоткарла[V]: задержать, задерживать
тырышып	тырыш+V+ADVV_ACC(Ып);	тырыш[V]: постараться, пытаться, стараться
карый	кара+V+PRES(Й);карый+N+Sg+Nom;	кара[V]: посмотреть, смотреть
,	Type2
ләкин	ләкин+CNJ;
аларның	алар+PN+GEN(нЫң);	алар[PN]: они
нәни	нәни+Adj;	нәни[Adj]: маленький
генә	генә+PART;
булса	бул+V+COND(сА);	бул[V]: быть, случиться
да	да+PART;
шанслары	шанс+N+PL(ЛАр)+POSS_3(СЫ)+Nom;
юк	юк+MOD;
.	Type1
Ул	ул+N+Sg+Nom;ул+PN;	ул[N]: сын | ул[PN]: он, она, оно, они, его, их
оча	оч+V+PRES(Й);оча+N+Sg+Nom;	оч[V]: лететь
,	Type2
ә	ә+PART;
егетләр	егет+N+PL(ЛАр)+Nom;	егет[N]: молодец, парень
чаба	чап+V+PRES(Й);	чап[V]: бегать, побежать
.	Type1
АЛЬБУС	альбус+N+Sg+Nom;
:	Type2
Юк…	Error
.	Type1
Юк…	Error
Син	син+PN;	син[PN]: ты, твой
алай	алай+PN;
итә	и+V+CAUS(т)+PRES(Й);ит+V+PRES(Й);	ит[V]: делать, сделать
алмыйсың…	Error
СКОРПИУС	скорпиус+N+Sg+Nom;
артка	арт+Adj+Sg+DIR(ГА);
борыла	бор+V+PASS(Ыл)+PRES(Й);борыл+V+PRES(Й);	бор[V]: повернуть, поворачивать
һәм	һәм+CNJ;	һәм[CNJ]: и
Вакыт-күчергечнең	вакыт-күчергечн+N+Sg+POSS_2SG(Ың)+Nom;вакыт-күчергеч+N+Sg+GEN(нЫң);
калдыкларын	калдык+N+PL(ЛАр)+POSS_3(СЫ)+ACC(нЫ);	калдык[N]: остаток
җыярга	җый+V+INF_1(ЫргА);	җый[V]: собирать, собрать
тырыша	тырыш+V+PRES(Й);	тырыш[V]: постараться, пытаться, стараться
.	Type1
Вакыт-күчергеч	вакыт-күчергеч+N+Sg+Nom;
?	Type1
Ватылганмы	ват+V+PASS(Ыл)+PCP_PS(ГАн)+INT(мЫ);ват+V+PASS(Ыл)+PST_INDF(ГАн)+INT(мЫ);ватыл+V+PCP_PS(ГАн)+INT(мЫ);ватыл+V+PST_INDF(ГАн)+INT(мЫ);	ват[V]: ломать, сломать | ватыл[V]: ломаться
?	Type1
СКОРПИУС	скорпиус+N+Sg+Nom;
:	Type2
Тәмам	тәмам+MOD;
.	Type1
Без	без+N+Sg+Nom;без+PN;	без[PN]: мы, наш
монда	бу+PN+LOC(ДА);монда+Adv;	бу[PN]: это, здесь
кысылып	кыс+V+PASS(Ыл)+ADVV_ACC(Ып);кысыл+V+ADVV_ACC(Ып);	кыс[V]: сжать, сжимать
калдык	кал+V+PST_DEF(ДЫ)+1PL(к);калдык+N+Sg+Nom;	кал[V]: оставаться, остаться | калдык[N]: остаток
.	Type1
Вакыт	вакыт+N+Sg+Nom;	вакыт[N]: время, пора
эчендә	эч+N+Sg+POSS_3(СЫ)+LOC(ДА);эчендә+POST;	эч[N]: в, из, внутри, в течение, внутренность
.	Type1
Нинди	нинди+PN;	нинди[PN]: какой
генә	генә+PART;
вакыт	вакыт+N+Sg+Nom;	вакыт[N]: время, пора
булса	бул+V+COND(сА);	бул[V]: быть, случиться
да	да+PART;
.	Type1
Ул	ул+N+Sg+Nom;ул+PN;	ул[N]: сын | ул[PN]: он, она, оно, они, его, их
нәрсә	нәрсә+PN;	нәрсә[PN]: что, вещь
генә	генә+PART;
уйлаган	уйла+V+PCP_PS(ГАн);уйла+V+PST_INDF(ГАн);	уйла[V]: думать
булса	бул+V+COND(сА);	бул[V]: быть, случиться
да	да+PART;
.	Type1
АЛЬБУС	альбус+N+Sg+Nom;
:	Type2
һогвартс	һогвартс+N+Sg+Nom;
шул	шул+PART;шул+PN;	шул[PN]: это, так, оттуда, потом
ук	ук+N+Sg+Nom;ук+PART;	ук[N]: стрела
булып	бул+V+ADVV_ACC(Ып);	бул[V]: быть, случиться
күренә	күр+V+REFL(Ын)+PRES(Й);күрен+V+PRES(Й);	күр[V]: видеть
.	Type1
СКОРПИУС	скорпиус+N+Sg+Nom;
:	Type2
әйе	әйе+MOD;
.	Type1
һәм	һәм+CNJ;	һәм[CNJ]: и
безне	без+PN+ACC(нЫ);	без[PN]: мы, наш
монда	бу+PN+LOC(ДА);монда+Adv;	бу[PN]: это, здесь
күрергә	күр+V+INF_1(ЫргА);	күр[V]: видеть
тиеш	ти+V+RECP(Ыш)+IMP_SG();ти+V+VN_2(Ыш)+Nom;тиеш+MOD;
түгелләр	түк+V+PASS(Ыл)+3PL(ЛАр);	түк[V]: лить
.	Type1
Тотылганчы	тот+V+PASS(Ыл)+ADVV_SUCC(ГАнчЫ);тотыл+V+ADVV_SUCC(ГАнчЫ);	тот[V]: держать
китик	кит+V+HOR_PL(Йк);	кит[V]: уйти, уходить
моннан	бу+PN+ABL(ДАн);моннан+PN;	бу[PN]: это, здесь
.	Type1
АЛЬБУС	альбус+N+Sg+Nom;
:	Type2
Без	без+N+Sg+Nom;без+PN;	без[PN]: мы, наш
аны	ул+PN+ACC(нЫ);	ул[PN]: он, она, оно, они, его, их
туктатырга	тукта+V+CAUS(т)+INF_1(ЫргА);туктат+V+INF_1(ЫргА);	тукта[V]: останавливаться, остановиться, остановка | туктат[V]: останавливать, остановить
тиеш	ти+V+RECP(Ыш)+IMP_SG();ти+V+VN_2(Ыш)+Nom;тиеш+MOD;
,	Type2
Скорпиус	скорпиус+N+Sg+Nom;
.	Type1
СКОРПИУС	скорпиус+N+Sg+Nom;
:	Type2
Беләм	бел+V+PRES(Й)+1SG(м);	бел[V]: знать, узнать
тиеш	ти+V+RECP(Ыш)+IMP_SG();ти+V+VN_2(Ыш)+Nom;тиеш+MOD;
булуыбызны	бул+V+VN_1(у/ү/в)+POSS_1PL(ЫбЫз)+ACC(нЫ);	бул[V]: быть, случиться
–	Type2
ләкин	ләкин+CNJ;
ничек	ничек+PN;
?	Type1
өЧЕНЧЕ	өч+Num+NUM_ORD(ЫнчЫ);	өч[Num]: три, третий
ПәРДә	пәрдә+N+Sg+Nom;
,	Type2
ЕГЕРМЕ	егерме+Num;	егерме[Num]: двадцать, двадцатый
БЕРЕНЧЕ	бер+Num+NUM_ORD(ЫнчЫ);	бер[Num]: один, первый
КүРЕНЕШ	күр+V+REFL(Ын)+RECP(Ыш)+IMP_SG();күр+V+REFL(Ын)+VN_2(Ыш)+Nom;күрен+V+RECP(Ыш)+IMP_SG();күрен+V+VN_2(Ыш)+Nom;күренеш+N+Sg+Nom;	күр[V]: видеть | күренеш[N]: вид, явление
ИЗГЕ	изге+Adj;	изге[Adj]: святой
ОСВАЛЬД	Rus
ИСЕМЕНДәГЕ	исем+N+Sg+POSS_3(СЫ)+ATTR_LOC(ДАгЫ);	исем[N]: звание, имя
КАРТ	карт+Adj;карт+N+Sg+Nom;	карт[Adj]: старый | карт[N]: старик
ТЫЛСЫМЧЫЛАР	тылсым+N+PROF(чЫ)+PL(ЛАр)+Nom;
ЙОРТЫ	йорт+N+Sg+POSS_3(СЫ)+Nom;	йорт[N]: дом
һАРРИ	һарри+N+Sg+Nom;
,	Type2
һЕРМИОНА	һермиона+N+Sg+Nom;
,	Type2
РОН	Rus
,	Type2
ДРАКО	драко+N+Sg+Nom;
һәм	һәм+CNJ;	һәм[CNJ]: и
ДЖИННИ	джинни+N+Sg+Nom;
гади	гади+Adj;	гади[Adj]: простой
,	Type2
имән	имән+N+Sg+Nom;имән+V+IMP_SG();
панельләр	панель+N+PL(ЛАр)+Nom;
белән	белән+POST;	белән[POST]: на, с
тышланган	тышла+V+REFL(Ын)+PCP_PS(ГАн);тышла+V+REFL(Ын)+PST_INDF(ГАн);тышлан+V+PCP_PS(ГАн);тышлан+V+PST_INDF(ГАн);
бүлмәне	бүлмә+N+Sg+ACC(нЫ);	бүлмә[N]: комната
карый	кара+V+PRES(Й);карый+N+Sg+Nom;	кара[V]: посмотреть, смотреть
.	Type1
һАРРИ	һарри+N+Sg+Nom;
:	Type2
Ул	ул+N+Sg+Nom;ул+PN;	ул[N]: сын | ул[PN]: он, она, оно, они, его, их
Амоска	амос+N+Sg+DIR(ГА);
карата	кара+V+CAUS(т)+PRES(Й);карат+V+PRES(Й);карата+POST;	кара[V]: посмотреть, смотреть | карата[POST]: в отношении
Конфундус	конфундус+N+Sg+Nom;
әфсенен	әфсен+N+Sg+POSS_3(СЫ)+ACC(нЫ);
кулланган	куллан+V+PCP_PS(ГАн);куллан+V+PST_INDF(ГАн);	куллан[V]: употреблять
булса	бул+V+COND(сА);	бул[V]: быть, случиться
кирәк	кирәк+MOD;
.	Type1
Барысына	бары+PN+POSS_3(СЫ)+DIR(ГА);	бары[PN]: весь
да	да+PART;
шуны	шул+PN+ACC(нЫ);шул+PN+POSS_3(СЫ)+Nom;	шул[PN]: это, так, оттуда, потом
кулланган	куллан+V+PCP_PS(ГАн);куллан+V+PST_INDF(ГАн);	куллан[V]: употреблять
.	Type1
Шәфкать	шәфкать+N+Sg+Nom;	шәфкать[N]: милосердие
туташы	туташ+N+Sg+POSS_3(СЫ)+Nom;
булуын	бул+V+VN_1(у/ү/в)+POSS_3(СЫ)+ACC(нЫ);	бул[V]: быть, случиться
уйлап	уйла+V+ADVV_ACC(Ып);	уйла[V]: думать
чыгарган	чыгар+V+PCP_PS(ГАн);чыгар+V+PST_INDF(ГАн);	чыгар[V]: вывести, выводить
,	Type2
туганының	ту+V+PCP_PS(ГАн)+POSS_3(СЫ)+GEN(нЫң);туган+Adj+Sg+POSS_3(СЫ)+GEN(нЫң);	ту[V]: родиться, рождаться | туган[Adj]: родной
кызы	кыз+N+Sg+POSS_3(СЫ)+Nom;	кыз[N]: девушка, дочь
дип	ди+V+ADVV_ACC(Ып);	ди[V]: говорить, сказать
тә	тә+PART;
алдашкан	алда+V+RECP(Ыш)+PCP_PS(ГАн);алда+V+RECP(Ыш)+PST_INDF(ГАн);	алда[V]: обмануть, обманывать
.	Type1
150	Num
һЕРМИОНА	һермиона+N+Sg+Nom;
:	Type2
Мин	мин+PN;	мин[PN]: я, мой
Министрлык	министрлык+N+Sg+Nom;	министрлык[N]: министерство
белән	белән+POST;	белән[POST]: на, с
яңа	яңа+Adj;	яңа[Adj]: новый
тикшереп	тикшер+V+ADVV_ACC(Ып);	тикшер[V]: проверить, проверять
чыктым	чык+V+PST_DEF(ДЫ)+1SG(м);	чык[V]: выйти, выходить
,	Type2
әмма	әмма+CNJ;	әмма[CNJ]: но
аның	ул+PN+GEN(нЫң);	ул[PN]: он, она, оно, они, его, их
турында	тур+N+Sg+POSS_3(СЫ)+LOC(ДА);турында+POST;	тур[N]: тур | турында[POST]: о
бер	бер+Num;бер+PN;	бер[Num]: один, первый
язма	яз+V+NEG(мА)+IMP_SG();язма+N+Sg+Nom;	яз[V]: написать, писать | язма[N]: запись
да	да+PART;
юк	юк+MOD;
.	Type1
Безнең	без+N+Sg+GEN(нЫң);без+PN+GEN(нЫң);	без[PN]: мы, наш
өчен	өчен+POST;	өчен[POST]: для, за
ул	ул+N+Sg+Nom;ул+PN;	ул[N]: сын | ул[PN]: он, она, оно, они, его, их
өрәк	өрәк+N+Sg+Nom;
кенә	кенә+PART;
.	Type1
ДРАКО	драко+N+Sg+Nom;
:	Type2
Специалис	специалис+N+Sg+Nom;
Ревелио	ревелио+N+Sg+Nom;
!	Type1
һәммәсе	һәммә+PN+POSS_3(СЫ)+Nom;
дә	дә+PART;
ДРАКОга	драко+N+Sg+DIR(ГА);
карый	кара+V+PRES(Й);карый+N+Sg+Nom;	кара[V]: посмотреть, смотреть
.	Type1
Хуш	хуш+Adj;хуш+INTRJ;	хуш[Adj]: бодрый, приятный, приятно
,	Type2
барып	бар+V+ADVV_ACC(Ып);	бар[V]: идти, пойти
чыкмады	чык+V+NEG(мА)+PST_DEF(ДЫ);	чык[V]: выйти, выходить
,	Type2
ә	ә+PART;
сез	сез+PN;	сез[PN]: вы, ваш
нәрсә	нәрсә+PN;	нәрсә[PN]: что, вещь
көттегез	көт+V+CAUS(т)+IMP_PL(ЫгЫз);көт+V+PST_DEF(ДЫ)+2PL(гЫз);	көт[V]: ждать, подождать
?	Type1
Без	без+N+Sg+Nom;без+PN;	без[PN]: мы, наш
берни	берни+PN;
белмибез	бел+V+NEG(мА)+PRES(Й)+1PL(бЫз);	бел[V]: знать, узнать
,	Type2
шуңа	шул+PN+DIR(ГА);	шул[PN]: это, так, оттуда, потом
,	Type2
бәлки	бәлки+CNJ;	бәлки[CNJ]: а
,	Type2
бүлмә	бүл+V+NEG(мА)+IMP_SG();бүлмә+N+Sg+Nom;	бүл[V]: делить, поделить | бүлмә[N]: комната
нидер	ни+PART+PROB(ДЫр);ни+PN+PROB(ДЫр);	ни[PN]: что
яшерәдер	яшер+V+PRES(Й)+PROB(ДЫр);	яшер[V]: прятать, спрятать
дип	ди+V+ADVV_ACC(Ып);	ди[V]: говорить, сказать
өметләнәсе	өметлән+V+OBL(ЙсЫ);	өметлән[V]: надеяться
генә	генә+PART;
кала	кал+V+PRES(Й);кала+N+Sg+Nom;	кал[V]: оставаться, остаться | кала[N]: город
.	Type1
ДЖИННИ	джинни+N+Sg+Nom;
:	Type2
ә	ә+PART;
ул	ул+N+Sg+Nom;ул+PN;	ул[N]: сын | ул[PN]: он, она, оно, они, его, их
монда	бу+PN+LOC(ДА);монда+Adv;	бу[PN]: это, здесь
кайда	кай+PN+LOC(ДА);кайда+PN;	кайда[PN]: где
әйбер	әйбер+N+Sg+Nom;	әйбер[N]: вещь
яшерә	яшер+V+PRES(Й);	яшер[V]: прятать, спрятать
ала	ал+V+PRES(Й);ала+Adj;	ал[V]: брать, браться, взять | ала[Adj]: пегий
?	Type1
Бүлмәсе	бүлмә+N+Sg+POSS_3(СЫ)+Nom;	бүлмә[N]: комната
бик	бик+Adv;	бик[Adv]: очень
тыйнак	тыйнак+Adj;
бит	бит+N+Sg+Nom;бит+PART;	бит[N]: лицо, страница
.	Type1
РОН	Rus
:	Type2
Бу	бу+PN;	бу[PN]: это, здесь
панель	панель+N+Sg+Nom;
такталарда	такта+N+PL(ЛАр)+LOC(ДА);	такта[N]: доска
нәрсәдер	нәрсә+PN+PROB(ДЫр);	нәрсә[PN]: что, вещь
яшерелгән	яшер+V+PASS(Ыл)+PCP_PS(ГАн);яшер+V+PASS(Ыл)+PST_INDF(ГАн);	яшер[V]: прятать, спрятать
булырга	бул+V+INF_1(ЫргА);	бул[V]: быть, случиться
тиеш	ти+V+RECP(Ыш)+IMP_SG();ти+V+VN_2(Ыш)+Nom;тиеш+MOD;
.	Type1
ДРАКО	драко+N+Sg+Nom;
:	Type2
Яки	яки+CNJ;
караватта	карават+N+Sg+LOC(ДА);	карават[N]: кровать
.	Type1
ДРАКО	драко+N+Sg+Nom;
караватны	карават+N+Sg+ACC(нЫ);	карават[N]: кровать
,	Type2
ДЖИННИ	джинни+N+Sg+Nom;
лампаны	лампа+N+Sg+ACC(нЫ);
,	Type2
ә	ә+PART;
калганнар	кал+V+PCP_PS(ГАн)+PL(ЛАр)+Nom;кал+V+PST_INDF(ГАн)+3PL(ЛАр);	кал[V]: оставаться, остаться
дивар	дивар+N+Sg+Nom;	дивар[N]: стена
панельләрен	панель+N+PL(ЛАр)+POSS_3(СЫ)+ACC(нЫ);
тикшерә	тикшер+V+PRES(Й);	тикшер[V]: проверить, проверять
башлый	башла+V+PRES(Й);	башла[V]: начать, начинать, начаться, начинаться
.	Type1
РОН	Rus
(	Type3
такталарга	такта+N+PL(ЛАр)+DIR(ГА);	такта[N]: доска
сугып	сук+V+ADVV_ACC(Ып);	сук[V]: бить, побить
,	Type2
кычкыра	кычкыр+V+PRES(Й);	кычкыр[V]: крикнуть, кричать
)	Type3
:	Type2
Нәрсә	нәрсә+PN;	нәрсә[PN]: что, вещь
яшерәсез	яшер+V+PRES(Й)+2PL(сЫз);	яшер[V]: прятать, спрятать
сез	сез+PN;	сез[PN]: вы, ваш
?	Type1
Нәрсә	нәрсә+PN;	нәрсә[PN]: что, вещь
бар	бар+MOD;бар+N+Sg+Nom;бар+PN;бар+V+IMP_SG();	бар[N]: бар | бар[V]: идти, пойти
сездә	сез+PN+LOC(ДА);	сез[PN]: вы, ваш
?	Type1
һЕРМИОНА	һермиона+N+Sg+Nom;
:	Type2
Бәлки	бәлки+CNJ;	бәлки[CNJ]: а
,	Type2
безгә	без+PN+DIR(ГА);	без[PN]: мы, наш
барыбызга	бар+N+Sg+POSS_1PL(ЫбЫз)+DIR(ГА);бар+PN+POSS_1PL(ЫбЫз)+DIR(ГА);бары+PN+POSS_1PL(ЫбЫз)+DIR(ГА);барыбыз+N+Sg+DIR(ГА);	бар[N]: бар | бары[PN]: весь
да	да+PART;
бер	бер+Num;бер+PN;	бер[Num]: один, первый
мизгелгә	мизгел+N+Sg+DIR(ГА);	мизгел[N]: пора
туктарга	тукта+V+INF_1(ЫргА);	тукта[V]: останавливаться, остановиться, остановка
һәм	һәм+CNJ;	һәм[CNJ]: и
уйларга	уй+N+PL(ЛАр)+DIR(ГА);уйла+V+INF_1(ЫргА);	уй[N]: мысль | уйла[V]: думать
кирәктер…	Error
ДЖИННИ	джинни+N+Sg+Nom;
май	май+N+Sg+Nom;	май[N]: май, масло
лампасының	лампа+N+Sg+POSS_3(СЫ)+GEN(нЫң);лампас+N+Sg+POSS_3(СЫ)+GEN(нЫң);
торбасын	торба+N+Sg+POSS_3(СЫ)+ACC(нЫ);	торба[N]: труба
сүтеп	сүт+V+ADVV_ACC(Ып);
ала	ал+V+PRES(Й);ала+Adj;	ал[V]: брать, браться, взять | ала[Adj]: пегий
.	Type1
Аннан	аннан+PN;ул+PN+ABL(ДАн);	ул[PN]: он, она, оно, они, его, их
сулыш	сул+V+RECP(Ыш)+IMP_SG();сул+V+VN_2(Ыш)+Nom;сулыш+N+Sg+Nom;	сулыш[N]: дыхание
алган	ал+V+PCP_PS(ГАн);ал+V+PST_INDF(ГАн);	ал[V]: брать, браться, взять
тавыш	тавыш+N+Sg+Nom;	тавыш[N]: голос, звук, крик, шум
килә	кил+V+PRES(Й);	кил[V]: идти
.	Type1
һәм	һәм+CNJ;	һәм[CNJ]: и
ысылдап	ысылда+V+ADVV_ACC(Ып);
әйткән	әйт+V+PCP_PS(ГАн);әйт+V+PST_INDF(ГАн);	әйт[V]: говорить, сказать
сүзләр	сүз+N+PL(ЛАр)+Nom;	сүз[N]: слово
ишетелә	ишет+V+PASS(Ыл)+PRES(Й);ишетел+V+PRES(Й);	ишет[V]: слышать, услышать
.	Type1
Барысы	бары+PN+POSS_3(СЫ)+Nom;	бары[PN]: весь
да	да+PART;
шуңа	шул+PN+DIR(ГА);	шул[PN]: это, так, оттуда, потом
борыла	бор+V+PASS(Ыл)+PRES(Й);борыл+V+PRES(Й);	бор[V]: повернуть, поворачивать
.	Type1
Нәрсә	нәрсә+PN;	нәрсә[PN]: что, вещь
булды	бул+V+PST_DEF(ДЫ);	бул[V]: быть, случиться
бу	бу+PN;	бу[PN]: это, здесь
?	Type1
һАРРИ	һарри+N+Sg+Nom;
:	Type2
Аңлармын	аңла+V+FUT_INDF(Ыр)+1SG(мЫн);аңла+V+PCP_FUT(Ыр)+1SG(мЫн);	аңла[V]: понимать, понять
дип	ди+V+ADVV_ACC(Ып);	ди[V]: говорить, сказать
уйламаган	уйла+V+NEG(мА)+PCP_PS(ГАн);уйла+V+NEG(мА)+PST_INDF(ГАн);	уйла[V]: думать
идем	и+V+PST_DEF(ДЫ)+1SG(м);
,	Type2
лкәин	лкәин+N+Sg+Nom;
бу	бу+PN;	бу[PN]: это, здесь
парсилтанг	парсилтанг+N+Sg+Nom;
.	Type1
Елан	ела+V+REFL(Ын)+IMP_SG();елан+N+Sg+Nom;	ела[V]: плакать | елан[N]: змея
теле	тел+N+Sg+POSS_3(СЫ)+Nom;	тел[N]: язык
.	Type1
һЕРМИОНА	һермиона+N+Sg+Nom;
:	Type2
Нәрсә	нәрсә+PN;	нәрсә[PN]: что, вещь
ди	ди+V+PRES(Й);	ди[V]: говорить, сказать
ул	ул+N+Sg+Nom;ул+PN;	ул[N]: сын | ул[PN]: он, она, оно, они, его, их
?	Type1
һАРРИ	һарри+N+Sg+Nom;
:	Type2
Ничек	ничек+PN;
мин…	Error
?	Type1
Мин	мин+PN;	мин[PN]: я, мой
Волдеморт	волдеморт+N+Sg+Nom;
үлгәннән	үл+V+PCP_PS(ГАн)+ABL(ДАн);үлгән+Adj+Sg+ABL(ДАн);	үл[V]: умереть, умирать
бирле	бирле+POST;	бирле[POST]: с
Елан	ела+V+REFL(Ын)+IMP_SG();елан+N+Sg+Nom;	ела[V]: плакать | елан[N]: змея
телен	тел+N+Sg+POSS_3(СЫ)+ACC(нЫ);тел+V+REFL(Ын)+IMP_SG();телен+V+IMP_SG();	тел[N]: язык
аңламый	аңла+V+NEG(мА)+PRES(Й);	аңла[V]: понимать, понять
идем	и+V+PST_DEF(ДЫ)+1SG(м);
.	Type1
һЕРМИОНА	һермиона+N+Sg+Nom;
:	Type2
Синең	син+PN+GEN(нЫң);	син[PN]: ты, твой
яраң	яра+N+Sg+POSS_2SG(Ың)+Nom;яраң+PROP+Sg+Nom;	яра[N]: рана
да	да+PART;
шул	шул+PART;шул+PN;	шул[PN]: это, так, оттуда, потом
вакыттан	вакыт+N+Sg+ABL(ДАн);	вакыт[N]: время, пора
бирле	бирле+POST;	бирле[POST]: с
авыртмаган	авыр+V+CAUS(т)+NEG(мА)+PCP_PS(ГАн);авыр+V+CAUS(т)+NEG(мА)+PST_INDF(ГАн);авырт+V+NEG(мА)+PCP_PS(ГАн);авырт+V+NEG(мА)+PST_INDF(ГАн);	авыр[V]: болеть, заболеть | авырт[V]: болеть, заболеть
иде	и+V+PST_DEF(ДЫ);
.	Type1
һАРРИ	һарри+N+Sg+Nom;
һЕРМИОНАга	һермиона+N+Sg+DIR(ГА);
карый	кара+V+PRES(Й);карый+N+Sg+Nom;	кара[V]: посмотреть, смотреть
.	Type1
һАРРИ	һарри+N+Sg+Nom;
:	Type2
Ул	ул+N+Sg+Nom;ул+PN;	ул[N]: сын | ул[PN]: он, она, оно, они, его, их
«	Type4
Рәхим	рәхим+N+Sg+Nom;	рәхим[N]: милосердие, милость, пощада
ит	и+V+CAUS(т)+IMP_SG();ит+N+Sg+Nom;ит+V+IMP_SG();	ит[N]: мясо | ит[V]: делать, сделать
,	Type2
Авгурей	авгурей+N+Sg+Nom;
»	Type4
ди	ди+V+PRES(Й);	ди[V]: говорить, сказать
.	Type1
Минемчә	мин+PN+POSS_1SG(Ым)+EQU(чА);	мин[PN]: я, мой
,	Type2
ул	ул+N+Sg+Nom;ул+PN;	ул[N]: сын | ул[PN]: он, она, оно, они, его, их
ачылсын	ач+V+PASS(Ыл)+JUS_SG(сЫн);ачыл+V+JUS_SG(сЫн);	ач[V]: открывать, открыть | ачыл[V]: открываться, открыться
өчен	өчен+POST;	өчен[POST]: для, за
нидер	ни+PART+PROB(ДЫр);ни+PN+PROB(ДЫр);	ни[PN]: что
әйтергә	әйт+V+INF_1(ЫргА);	әйт[V]: говорить, сказать
кирәк…	Error
ДРАКО	драко+N+Sg+Nom;
:	Type2
әйт	әйт+V+IMP_SG();	әйт[V]: говорить, сказать
алайса	алайса+MOD;	алайса[MOD]: в таком случае, если так, тогда
.	Type1
һАРРИ	һарри+N+Sg+Nom;
күзләрен	күз+N+PL(ЛАр)+POSS_3(СЫ)+ACC(нЫ);	күз[N]: глаз
йома	йом+V+PRES(Й);	йом[V]: закрывать, закрыть
.	Type1
Ул	ул+N+Sg+Nom;ул+PN;	ул[N]: сын | ул[PN]: он, она, оно, они, его, их
Парсилтангта	парсилтангта+N+Sg+Nom;
сөйләшә	сөйләшә+N+Sg+Nom;
.	Type1
Аның	ул+PN+GEN(нЫң);	ул[PN]: он, она, оно, они, его, их
тирәсендә	тирә+Adj+Sg+POSS_3(СЫ)+LOC(ДА);тирәсендә+POST;
бүлмә	бүл+V+NEG(мА)+IMP_SG();бүлмә+N+Sg+Nom;	бүл[V]: делить, поделить | бүлмә[N]: комната
үзгәрә	үзгәр+V+PRES(Й);	үзгәр[V]: измениться, изменяться
,	Type2
ул	ул+N+Sg+Nom;ул+PN;	ул[N]: сын | ул[PN]: он, она, оно, они, его, их
караңгылана	караңгыла+V+REFL(Ын)+PRES(Й);караңгылан+V+PRES(Й);
,	Type2
өметсезлек	өмет+N+ATTR_ABES(сЫз)+Sg+NMLZ(лЫк)+Sg+Nom;өмет+N+ATTR_ABES(сЫз)+Sg+PSBL(лЫк);	өмет[N]: надежда
хисе	хис+N+Sg+POSS_3(СЫ)+Nom;	хис[N]: чувство
тарала	тара+V+PASS(Ыл)+PRES(Й);тарал+V+PRES(Й);тарала+V+IMP_SG();	тарал[V]: распространяться
.	Type1
Барлык	бар+N+NMLZ(лЫк)+Sg+Nom;бар+N+PSBL(лЫк);барлык+PN;	бар[N]: бар
диварларда	дивар+N+PL(ЛАр)+LOC(ДА);	дивар[N]: стена
елан	ела+V+REFL(Ын)+IMP_SG();елан+N+Sg+Nom;	ела[V]: плакать | елан[N]: змея
рәсемнәре	рәсем+N+PL(ЛАр)+POSS_3(СЫ)+Nom;	рәсем[N]: картина, рисунок
һәм	һәм+CNJ;	һәм[CNJ]: и
язулар	яз+V+VN_1(у/ү/в)+PL(ЛАр)+Nom;	яз[V]: написать, писать
пәйда	пәй+N+Sg+Nom+PART(ДА);пәй+N+Sg+LOC(ДА);
була	бул+V+PRES(Й);	бул[V]: быть, случиться
.	Type1
Алар	алар+PN;	алар[PN]: они
өстендә	өс+N+Sg+POSS_3(СЫ)+LOC(ДА);өстен+Adj+Sg+LOC(ДА);өстендә+POST;	өстен[Adj]: господствующий, превосходить
флуоресцент	флуоресцент+N+Sg+Nom;
буяу	буя+V+VN_1(у/ү/в)+Nom;
белән	белән+POST;	белән[POST]: на, с
күрәзә	күрәзә+N+Sg+Nom;
язылган	яз+V+PASS(Ыл)+PCP_PS(ГАн);яз+V+PASS(Ыл)+PST_INDF(ГАн);	яз[V]: написать, писать
.	Type1
151	Num
Нәрсә	нәрсә+PN;	нәрсә[PN]: что, вещь
бу	бу+PN;	бу[PN]: это, здесь
?	Type1
РОН	Rus
:	Type2
«	Type4
Артык	артык+Adj;	артык[Adj]: лишний
җан	җан+N+Sg+Nom;	җан[N]: душа
артыкка	артык+Adj+Sg+DIR(ГА);	артык[Adj]: лишний
чыккач	чык+V+ADVV_ANT(ГАч);	чык[V]: выйти, выходить
,	Type2
вакыт	вакыт+N+Sg+Nom;	вакыт[N]: время, пора
үзгәргәч	үзгәр+V+ADVV_ANT(ГАч);	үзгәр[V]: измениться, изменяться
,	Type2
күренмәгән	күр+V+REFL(Ын)+NEG(мА)+PCP_PS(ГАн);күр+V+REFL(Ын)+NEG(мА)+PST_INDF(ГАн);күрен+V+NEG(мА)+PCP_PS(ГАн);күрен+V+NEG(мА)+PST_INDF(ГАн);	күр[V]: видеть
балалар	бала+N+PL(ЛАр)+Nom;балала+V+FUT_INDF(Ыр);балала+V+PCP_FUT(Ыр);	бала[N]: ребёнок
аталарын	ата+N+PL(ЛАр)+POSS_3(СЫ)+ACC(нЫ);	ата[N]: отец, отчий
үтергәч	үтер+V+ADVV_ANT(ГАч);	үтер[V]: убивать, убить
,	Type2
Караңгы	караңгы+Adj;	караңгы[Adj]: тёмный, темно
Лорд	лорд+N+Sg+Nom;	лорд[N]: лорд
кире	кире+Adj;кире+Adv;	кире[Adj]: обратный, упрямый, обратно | кире[Adv]: обратно
кайтыр	кайт+V+FUT_INDF(Ыр);кайт+V+PCP_FUT(Ыр);	кайт[V]: возвратиться, возвращаться, возвращение
»	Type4
.	Type1
ДЖИННИ	джинни+N+Sg+Nom;
:	Type2
Күрәзә	күрәзә+N+Sg+Nom;
.	Type1
Бу	бу+PN;	бу[PN]: это, здесь
яңа	яңа+Adj;	яңа[Adj]: новый
күрәзә	күрәзә+N+Sg+Nom;
.	Type1
һЕРМИОНА	һермиона+N+Sg+Nom;
:	Type2
Седрик	Rus
,	Type2
Седрикны	седрикн+N+Sg+POSS_3(СЫ)+Nom;седрик+N+Sg+ACC(нЫ);
артык	артык+Adj;	артык[Adj]: лишний
җан	җан+N+Sg+Nom;	җан[N]: душа
диделәр	ди+V+PST_DEF(ДЫ)+3PL(ЛАр);	ди[V]: говорить, сказать
.	Type1
РОН	Rus
:	Type2
Вакыт	вакыт+N+Sg+Nom;	вакыт[N]: время, пора
үзгәргәч	үзгәр+V+ADVV_ANT(ГАч);	үзгәр[V]: измениться, изменяться
,	Type2
аның	ул+PN+GEN(нЫң);	ул[PN]: он, она, оно, они, его, их
кулында	кул+N+Sg+POSS_3(СЫ)+LOC(ДА);	кул[N]: рука
Вакыт-күчергеч	вакыт-күчергеч+N+Sg+Nom;
,	Type2
шулай	шулай+PN;
бит	бит+N+Sg+Nom;бит+PART;	бит[N]: лицо, страница
?	Type1
Аларның	алар+PN+GEN(нЫң);	алар[PN]: они
йөзләре	йөз+N+PL(ЛАр)+POSS_3(СЫ)+Nom;йөз+Num+PL(ЛАр)+POSS_3(СЫ)+Nom;	йөз[N]: лицо | йөз[Num]: сто, сотый
сузыла	суз+V+PASS(Ыл)+PRES(Й);сузыл+V+PRES(Й);	суз[V]: тянуть
.	Type1
һЕРМИОНА	һермиона+N+Sg+Nom;
:	Type2
Шулай	шулай+PN;
булса	бул+V+COND(сА);	бул[V]: быть, случиться
кирәк	кирәк+MOD;
.	Type1
РОН	Rus
:	Type2
әмма	әмма+CNJ;	әмма[CNJ]: но
Скорпиус	скорпиус+N+Sg+Nom;
яки	яки+CNJ;
Альбус	альбус+N+Sg+Nom;
аңарга	аңар+N+Sg+DIR(ГА);
ник	ник+PN;
кирәк	кирәк+MOD;
булды	бул+V+PST_DEF(ДЫ);	бул[V]: быть, случиться
?	Type1
һАРРИ	һарри+N+Sg+Nom;
:	Type2
Чөнки	чөнки+CNJ;
мин	мин+PN;	мин[PN]: я, мой
үз	үз+PN;	үз[PN]: сам
баласын	бала+N+Sg+POSS_3(СЫ)+ACC(нЫ);	бала[N]: ребёнок
күрми	күр+V+NEG(мА)+PRES(Й);	күр[V]: видеть
торган	тор+V+PCP_PS(ГАн);тор+V+PST_INDF(ГАн);	тор[V]: вставать, встать, стоять
ата	ат+V+PRES(Й);ата+N+Sg+Nom;ата+V+IMP_SG();	ат[V]: стрелять | ата[N]: отец, отчий | ата[V]: назвать, называть, называться
.	Type1
Улымны	ул+N+Sg+POSS_1SG(Ым)+ACC(нЫ);ул+PN+POSS_1SG(Ым)+ACC(нЫ);	ул[N]: сын | ул[PN]: он, она, оно, они, его, их
аңламый	аңла+V+NEG(мА)+PRES(Й);	аңла[V]: понимать, понять
торган	тор+V+PCP_PS(ГАн);тор+V+PST_INDF(ГАн);	тор[V]: вставать, встать, стоять
әти	әти+N+Sg+Nom;	әти[N]: отец, папа
.	Type1
ДРАКО	драко+N+Sg+Nom;
:	Type2
Кем	кем+PN;	кем[PN]: кто
ул	ул+N+Sg+Nom;ул+PN;	ул[N]: сын | ул[PN]: он, она, оно, они, его, их
?	Type1
Нигә	ни+PN+DIR(ГА);нигә+PN;	ни[PN]: что
моның	бу+PN+GEN(нЫң);	бу[PN]: это, здесь
белән	белән+POST;	белән[POST]: на, с
җенләнгән	җенлән+V+PCP_PS(ГАн);җенлән+V+PST_INDF(ГАн);
ул	ул+N+Sg+Nom;ул+PN;	ул[N]: сын | ул[PN]: он, она, оно, они, его, их
?	Type1
ДЖИННИ	джинни+N+Sg+Nom;
:	Type2
Миңа	мин+PN+DIR(ГА);	мин[PN]: я, мой
калса	кал+V+COND(сА);	кал[V]: оставаться, остаться
,	Type2
җавап	җавап+N+Sg+Nom;	җавап[N]: ответ
менә	мен+V+PRES(Й);менә+PART;	мен[V]: подниматься, подняться
монда	бу+PN+LOC(ДА);монда+Adv;	бу[PN]: это, здесь
.	Type1
Барысы	бары+PN+POSS_3(СЫ)+Nom;	бары[PN]: весь
да	да+PART;
аңа	ул+PN+DIR(ГА);	ул[PN]: он, она, оно, они, его, их
борылып	бор+V+PASS(Ыл)+ADVV_ACC(Ып);борыл+V+ADVV_ACC(Ып);	бор[V]: повернуть, поворачивать
карыйлар	кара+V+PRES(Й)+3PL(ЛАр);карый+N+PL(ЛАр)+Nom;	кара[V]: посмотреть, смотреть
.	Type1
Ул	ул+N+Sg+Nom;ул+PN;	ул[N]: сын | ул[PN]: он, она, оно, они, его, их
төртеп	төр+V+CAUS(т)+ADVV_ACC(Ып);төрт+V+ADVV_ACC(Ып);	төр[V]: завернуть | төрт[V]: ткнуть
күрсәтә…	Error
Барысының	бары+PN+POSS_3(СЫ)+GEN(нЫң);	бары[PN]: весь
да	да+PART;
йөзләре	йөз+N+PL(ЛАр)+POSS_3(СЫ)+Nom;йөз+Num+PL(ЛАр)+POSS_3(СЫ)+Nom;	йөз[N]: лицо | йөз[Num]: сто, сотый
тагын	тагын+Adv;	тагын[Adv]: ещё, опять, снова
да	да+PART;
ныграк	нык+Adj+COMP(рАк)+Sg+Nom;	нык[Adj]: крепкий, крепко
сузыла	суз+V+PASS(Ыл)+PRES(Й);сузыл+V+PRES(Й);	суз[V]: тянуть
һәм	һәм+CNJ;	һәм[CNJ]: и
курку	курк+V+VN_1(у/ү/в)+Nom;курку+N+Sg+Nom;	курк[V]: испугаться | курку[N]: страх
белән	белән+POST;	белән[POST]: на, с
тула	тул+V+PRES(Й);тула+N+Sg+Nom;тула+PROP+Sg+Nom;
.	Type1
Сүзләр	сүз+N+PL(ЛАр)+Nom;	сүз[N]: слово
бүлмәнең	бүлмә+N+Sg+GEN(нЫң);	бүлмә[N]: комната
бөтен	бөтен+PN;
диварларында	дивар+N+PL(ЛАр)+POSS_3(СЫ)+LOC(ДА);	дивар[N]: стена
язылган	яз+V+PASS(Ыл)+PCP_PS(ГАн);яз+V+PASS(Ыл)+PST_INDF(ГАн);	яз[V]: написать, писать
.	Type1
Куркыныч	куркыныч+Adj;	куркыныч[Adj]: опасный, опасно
,	Type2
җан	җан+N+Sg+Nom;	җан[N]: душа
өшеткеч	өшеткеч+N+Sg+Nom;
сүзләр	сүз+N+PL(ЛАр)+Nom;	сүз[N]: слово
бу	бу+PN;	бу[PN]: это, здесь
.	Type1
«	Type4
Мин	мин+PN;	мин[PN]: я, мой
Караңгылыкны	караңгы+Adj+NMLZ(лЫк)+Sg+ACC(нЫ);караңгы+Adj+PSBL(лЫк)+ACC(нЫ);	караңгы[Adj]: тёмный, темно
кире	кире+Adj;кире+Adv;	кире[Adj]: обратный, упрямый, обратно | кире[Adv]: обратно
тудырырмын	ту+V+CAUS(ДЫр)+FUT_INDF(Ыр)+1SG(мЫн);ту+V+CAUS(ДЫр)+PCP_FUT(Ыр)+1SG(мЫн);тудыр+V+FUT_INDF(Ыр)+1SG(мЫн);тудыр+V+PCP_FUT(Ыр)+1SG(мЫн);	ту[V]: родиться, рождаться | тудыр[V]: родить, рожать
.	Type1
Мин	мин+PN;	мин[PN]: я, мой
әтиемне	әти+N+Sg+POSS_1SG(Ым)+ACC(нЫ);	әти[N]: отец, папа
кайтарырмын	кайтар+V+FUT_INDF(Ыр)+1SG(мЫн);кайтар+V+PCP_FUT(Ыр)+1SG(мЫн);	кайтар[V]: возвращение
»	Type4
.	Type1
РОН	Rus
:	Type2
Юк	юк+MOD;
.	Type1
Ул	ул+N+Sg+Nom;ул+PN;	ул[N]: сын | ул[PN]: он, она, оно, они, его, их
һич	һич+PN;
тә…	Error
һЕРМИОНА	һермиона+N+Sg+Nom;
:	Type2
Бу	бу+PN;	бу[PN]: это, здесь
ничек	ничек+PN;
мөмкин	мөмкин+MOD;
соң	соң+Adv;соң+N+Sg+Nom;соң+PART;соң+POST;	соң[Adv]: же, поздно, последний | соң[N]: конец | соң[POST]: после
?	Type1
ДРАКО	драко+N+Sg+Nom;
:	Type2
Волдемортның	волдемортн+N+Sg+POSS_2SG(Ың)+Nom;волдеморт+N+Sg+GEN(нЫң);
кызы	кыз+N+Sg+POSS_3(СЫ)+Nom;	кыз[N]: девушка, дочь
булган	бул+V+PCP_PS(ГАн);бул+V+PST_INDF(ГАн);	бул[V]: быть, случиться
?	Type1
Алар	алар+PN;	алар[PN]: они
бик	бик+Adv;	бик[Adv]: очень
куркынган	курк+V+REFL(Ын)+PCP_PS(ГАн);курк+V+REFL(Ын)+PST_INDF(ГАн);куркын+V+PCP_PS(ГАн);куркын+V+PST_INDF(ГАн);	курк[V]: испугаться
кыяфәттә	кыяфәт+N+Sg+LOC(ДА);	кыяфәт[N]: вид
.	Type1
ДЖИННИ	джинни+N+Sg+Nom;
һАРРИНың	һаррин+N+Sg+POSS_2SG(Ың)+Nom;һарри+N+Sg+GEN(нЫң);
кулын	кул+N+Sg+POSS_3(СЫ)+ACC(нЫ);	кул[N]: рука
тота	тот+V+PRES(Й);	тот[V]: держать
.	Type1
һАРРИ	һарри+N+Sg+Nom;
:	Type2
Юк	юк+MOD;
,	Type2
юк	юк+MOD;
,	Type2
юк	юк+MOD;
.	Type1
Бу	бу+PN;	бу[PN]: это, здесь
гына	гына+PART;
түгел	түгел+PART;
.	Type1
Бу	бу+PN;	бу[PN]: это, здесь
гына	гына+PART;
түгел…	Error
Сәхнәне	сәхнә+N+Sg+ACC(нЫ);	сәхнә[N]: сцена
караңгылык	караңгы+Adj+NMLZ(лЫк)+Sg+Nom;караңгы+Adj+PSBL(лЫк);	караңгы[Adj]: тёмный, темно
баса	бас+V+PRES(Й);	бас[V]: вставать, встать
.	Type1
Пәрдә	пәрдә+N+Sg+Nom;
152	Num
ДүРТЕНЧЕ	дүрт+Num+NUM_ORD(ЫнчЫ);	дүрт[Num]: четыре, четвёртый
ПәРДә	пәрдә+N+Sg+Nom;
,	Type2
БЕРЕНЧЕ	бер+Num+NUM_ORD(ЫнчЫ);	бер[Num]: один, первый
КүРЕНЕШ	күр+V+REFL(Ын)+RECP(Ыш)+IMP_SG();күр+V+REFL(Ын)+VN_2(Ыш)+Nom;күрен+V+RECP(Ыш)+IMP_SG();күрен+V+VN_2(Ыш)+Nom;күренеш+N+Sg+Nom;	күр[V]: видеть | күренеш[N]: вид, явление
ТЫЛСЫМ	тылсым+N+Sg+Nom;
МИНИСТРЛЫГЫ	министрлык+N+Sg+POSS_3(СЫ)+Nom;	министрлык[N]: министерство
,	Type2
ЗУР	зур+Adj;	зур[Adj]: большой
ОЧРАШУЛАР	очра+V+RECP(Ыш)+VN_1(у/ү/в)+PL(ЛАр)+Nom;очрашу+N+PL(ЛАр)+Nom;	очра[V]: встретиться, встречаться | очрашу[N]: встреча
ЗАЛЫ	зал+N+Sg+POSS_3(СЫ)+Nom;	зал[N]: зал
Кереп	кер+V+ADVV_ACC(Ып);	кер[V]: войти, входить
була	бул+V+PRES(Й);	бул[V]: быть, случиться
торган	тор+V+PCP_PS(ГАн);тор+V+PST_INDF(ГАн);	тор[V]: вставать, встать, стоять
бөтен	бөтен+PN;
ишек-тишекләрдән	ишек-тишек+N+PL(ЛАр)+ABL(ДАн);
агылган	агыл+V+PCP_PS(ГАн);агыл+V+PST_INDF(ГАн);ак+V+PASS(Ыл)+PCP_PS(ГАн);ак+V+PASS(Ыл)+PST_INDF(ГАн);	агыл[V]: течь
тылсымчы	тылсым+N+PROF(чЫ)+Sg+Nom;
һәм	һәм+CNJ;	һәм[CNJ]: и
тылсымчыбикәләр	тылсымчыби+N+PL(ЛАр)+DIR(ГА);
Зур	зур+Adj;	зур[Adj]: большой
очрашулар	очра+V+RECP(Ыш)+VN_1(у/ү/в)+PL(ЛАр)+Nom;очрашу+N+PL(ЛАр)+Nom;	очра[V]: встретиться, встречаться | очрашу[N]: встреча
залына	зал+N+Sg+POSS_3(СЫ)+DIR(ГА);	зал[N]: зал
керәләр	кер+V+PRES(Й)+3PL(ЛАр);	кер[V]: войти, входить
.	Type1
һЕРМИОНА	һермиона+N+Sg+Nom;
ашык	ашык+V+IMP_SG();	ашык[V]: спешить
Error	пошык;
пошык+V+IMP_SG();	кына;
кына+PART;	эшләп;
эш+N+DISTR(лАп);эшлә+V+ADVV_ACC(Ып);	куелган;
куел+V+PCP_PS(ГАн);куел+V+PST_INDF(ГАн);куй+V+PASS(Ыл)+PCP_PS(ГАн);куй+V+PASS(Ыл)+PST_INDF(ГАн);	сәхнәгә;
сәхнә+N+Sg+DIR(ГА);	күтәрелә;
күтәр+V+PASS(Ыл)+PRES(Й);күтәрел+V+PRES(Й);	.;
Type1	Ул;	Ул: он, она, оно, они, его, их, этот, сын
ул+N+Sg+Nom;ул+PN;	,;	,: ,
Type2	тынычлык;	тынычлык: мир²
тыныч+Adj+NMLZ(лЫк)+Sg+Nom;тыныч+Adj+PSBL(лЫк);	сорап;
сора+V+ADVV_ACC(Ып);	,;	,: ,
Type2	кулын;
кул+N+Sg+POSS_3(СЫ)+ACC(нЫ);	күтәрә;
күтәр+V+PRES(Й);	.;
Type1	Тынычлык;	Тынычлык: мир²
тыныч+Adj+NMLZ(лЫк)+Sg+Nom;тыныч+Adj+PSBL(лЫк);	урнаша;
урна+V+RECP(Ыш)+PRES(Й);	.;
Type1	Ул;	Ул: он, она, оно, они, его, их, этот, сын
ул+N+Sg+Nom;ул+PN;	моның;
бу+PN+GEN(нЫң);	өчен;	өчен: для, за
өчен+POST;	шулай;
шулай+PN;	аз;	аз: мало
аз+Adj;	көч;	көч: сила
көч+N+Sg+Nom;	түгәргә;
түк+V+INF_1(ЫргА);	туры;	туры: прямой, прямо
тур+N+Sg+POSS_3(СЫ)+Nom;туры+Adj;	килүенә;
кил+V+VN_1(у/ү/в)+POSS_3(СЫ)+DIR(ГА);	гаҗәпләнә;
гаҗәплән+V+PRES(Й);	.;
Type1	Тирә-ягына;
тирә-як+N+Sg+POSS_3(СЫ)+DIR(ГА);	карана;
кара+V+REFL(Ын)+PRES(Й);каран+V+PRES(Й);	.;
Type1	һЕРМИОНА;
NR	:;
Type2	Рәхмәт;	Рәхмәт: спасибо, благодарность
рәхмәт+INTRJ;рәхмәт+N+Sg+Nom;	.;
Сезләрнең	сез+PN+PL(ЛАр)+GEN(нЫң);	сез[PN]: вы, ваш
мин	мин+PN;	мин[PN]: я, мой
инде	инде+PART;
икенче	ике+Num+NUM_ORD(ЫнчЫ);	ике[Num]: два, оба, второй
тапкыр	тапкыр+Adj;тапкыр+N+Sg+Nom;	тапкыр[Adj]: находчивый
җыйган	җый+V+PCP_PS(ГАн);җый+V+PST_INDF(ГАн);	җый[V]: собирать, собрать
Гадәттән	гадәт+N+Sg+ABL(ДАн);	гадәт[N]: обычай
тыш	тыш+N+Sg+Nom;тыш+POST;	тыш[N]: наружность, улица | тыш[POST]: кроме
җыенга	җыен+N+Sg+DIR(ГА);җыен+PN+DIR(ГА);	җыен[N]: сбор
шулай	шулай+PN;
күп	күп+Adj;	күп[Adj]: много
булып	бул+V+ADVV_ACC(Ып);	бул[V]: быть, случиться
килүегезгә	кил+V+VN_1(у/ү/в)+POSS_2PL(ЫгЫз)+DIR(ГА);	кил[V]: идти
мин	мин+PN;	мин[PN]: я, мой
бик	бик+Adv;	бик[Adv]: очень
рәхмәтлемен	рәхмәт+N+ATTR_MUN(лЫ)+Sg+1SG(мЫн);	рәхмәт[N]: благодарность
.	Type1
Минем	мин+PN+GEN(нЫң);	мин[PN]: я, мой
сезгә	сез+PN+DIR(ГА);	сез[PN]: вы, ваш
әйтер	әйт+V+FUT_INDF(Ыр);әйт+V+PCP_FUT(Ыр);	әйт[V]: говорить, сказать
сүзләрем	сүз+N+PL(ЛАр)+POSS_1SG(Ым)+Nom;	сүз[N]: слово
бар	бар+MOD;бар+N+Sg+Nom;бар+PN;бар+V+IMP_SG();	бар[N]: бар | бар[V]: идти, пойти
,	Type2
һәм	һәм+CNJ;	һәм[CNJ]: и
мин	мин+PN;	мин[PN]: я, мой
үтенәм	үт+V+REFL(Ын)+PRES(Й)+1SG(м);үтен+V+PRES(Й)+1SG(м);	үт[V]: пройти, проходить | үтен[V]: просить
сездән	сез+PN+ABL(ДАн);	сез[PN]: вы, ваш
,	Type2
сорауларны	сора+V+VN_1(у/ү/в)+PL(ЛАр)+ACC(нЫ);сорау+N+PL(ЛАр)+ACC(нЫ);	сора[V]: спрашивать, спросить | сорау[N]: вопрос
,	Type2
ә	ә+PART;
сораулар	сора+V+VN_1(у/ү/в)+PL(ЛАр)+Nom;сорау+N+PL(ЛАр)+Nom;	сора[V]: спрашивать, спросить | сорау[N]: вопрос
бик	бик+Adv;	бик[Adv]: очень
күп	күп+Adj;	күп[Adj]: много
булачак	бул+V+FUT_DEF(АчАк);бул+V+PCP_FUT(АчАк);	бул[V]: быть, случиться
,	Type2
мин	мин+PN;	мин[PN]: я, мой
сөйләгәннән	сөйлә+V+PCP_PS(ГАн)+ABL(ДАн);	сөйлә[V]: говорить, рассказывать
соң	соң+Adv;соң+N+Sg+Nom;соң+PART;соң+POST;	соң[Adv]: же, поздно, последний | соң[N]: конец | соң[POST]: после
бирсәгез	бир+V+COND(сА)+2PL(гЫз);	бир[V]: давать, дать, даваться
иде	и+V+PST_DEF(ДЫ);
.	Type1
Күпләрегез	күп+Adj+PL(ЛАр)+POSS_2PL(ЫгЫз)+Nom;күпләр+N+Sg+POSS_2PL(ЫгЫз)+Nom;	күп[Adj]: много
белгәнчә	бел+V+PCP_PS(ГАн)+EQU(чА);	бел[V]: знать, узнать
,	Type2
һогвартста	һогвартста+N+Sg+Nom;
үле	үле+Adj;	үле[Adj]: мёртвый
гәүдә	гәүдә+N+Sg+Nom;	гәүдә[N]: тело
табылды	табыл+V+PST_DEF(ДЫ);тап+V+PASS(Ыл)+PST_DEF(ДЫ);	тап[V]: найти, находить
.	Type1
Бу	бу+PN;	бу[PN]: это, здесь
–	Type2
Крэг	крэг+N+Sg+Nom;
Боукер	боукер+N+Sg+Nom;
.	Type1
Ул	ул+N+Sg+Nom;ул+PN;	ул[N]: сын | ул[PN]: он, она, оно, они, его, их
яхшы	яхшы+Adj;яхшы+Adv;	яхшы[Adj]: хороший, лучший, хорошо, лучше | яхшы[Adv]: хорошо, лучше
егет	егет+N+Sg+Nom;	егет[N]: молодец, парень
иде	и+V+PST_DEF(ДЫ);
.	Type1
Бу	бу+PN;	бу[PN]: это, здесь
җинаять	җинаять+N+Sg+Nom;	җинаять[N]: преступление
өчен	өчен+POST;	өчен[POST]: для, за
кем	кем+PN;	кем[PN]: кто
җавап	җавап+N+Sg+Nom;	җавап[N]: ответ
тотуы	тот+V+VN_1(у/ү/в)+POSS_3(СЫ)+Nom;	тот[V]: держать
турында	тур+N+Sg+POSS_3(СЫ)+LOC(ДА);турында+POST;	тур[N]: тур | турында[POST]: о
әлегә	әлегә+Adv;	әлегә[Adv]: пока
бер	бер+Num;бер+PN;	бер[Num]: один, первый
мәгълүматыбыз	мәгълүмат+N+Sg+POSS_1PL(ЫбЫз)+Nom;мәгълүмат+N+Sg+POSS_3(СЫ)+Nom+1PL(бЫз);	мәгълүмат[N]: информация
да	да+PART;
юк	юк+MOD;
,	Type2
ләкин	ләкин+CNJ;
без	без+N+Sg+Nom;без+PN;	без[PN]: мы, наш
кичә	кич+V+PRES(Й);кичә+N+Sg+Nom;	кич[V]: перейти, переходить
Изге	изге+Adj;	изге[Adj]: святой
Освальд	Rus
йортын	йорт+N+Sg+POSS_3(СЫ)+ACC(нЫ);	йорт[N]: дом
тентедек	тенте+V+PST_DEF(ДЫ)+1PL(к);
.	Type1
Анда	анда+PN;ул+PN+LOC(ДА);	ул[PN]: он, она, оно, они, его, их
бер	бер+Num;бер+PN;	бер[Num]: один, первый
бүлмәдә	бүлмә+N+Sg+LOC(ДА);	бүлмә[N]: комната
ике	ике+Num;	ике[Num]: два, оба, второй
нәрсәгә	нәрсә+PN+DIR(ГА);	нәрсә[PN]: что, вещь
тап	тап+N+Sg+Nom;тап+V+IMP_SG();	тап[N]: пятно | тап[V]: найти, находить
булдык	бул+V+PST_DEF(ДЫ)+1PL(к);	бул[V]: быть, случиться
:	Type2
беренчедән	беренчедән+MOD;
,	Type2
караңгылыкның	караңгы+Adj+NMLZ(лЫк)+Sg+GEN(нЫң);караңгы+Adj+PSBL(лЫк)+GEN(нЫң);	караңгы[Adj]: тёмный, темно
кире	кире+Adj;кире+Adv;	кире[Adj]: обратный, упрямый, обратно | кире[Adv]: обратно
кайтачагын	кайтачагын+N+Sg+Nom;
вәгъдә	вәгъдә+N+Sg+Nom;	вәгъдә[N]: обещание
иткән	и+V+CAUS(т)+PCP_PS(ГАн);и+V+CAUS(т)+PST_INDF(ГАн);ит+V+PCP_PS(ГАн);ит+V+PST_INDF(ГАн);	ит[V]: делать, сделать
күрәзә	күрәзә+N+Sg+Nom;
бар	бар+MOD;бар+N+Sg+Nom;бар+PN;бар+V+IMP_SG();	бар[N]: бар | бар[V]: идти, пойти
,	Type2
икенчедән	икенчедән+MOD;
,	Type2
түшәмгә	түшәм+N+Sg+DIR(ГА);	түшәм[N]: потолок
язылган	яз+V+PASS(Ыл)+PCP_PS(ГАн);яз+V+PASS(Ыл)+PST_INDF(ГАн);	яз[V]: написать, писать
хәбәр	хәбәр+N+Sg+Nom;	хәбәр[N]: весть, сообщение
әйтә	әйт+V+PRES(Й);	әйт[V]: говорить, сказать
–	Type2
Караңгы	караңгы+Adj;	караңгы[Adj]: тёмный, темно
Лордның	лорд+N+Sg+GEN(нЫң);	лорд[N]: лорд
,	Type2
Волдемортның	волдемортн+N+Sg+POSS_2SG(Ың)+Nom;волдеморт+N+Sg+GEN(нЫң);
,	Type2
баласы	бала+N+Sg+POSS_3(СЫ)+Nom;	бала[N]: ребёнок
бар	бар+MOD;бар+N+Sg+Nom;бар+PN;бар+V+IMP_SG();	бар[N]: бар | бар[V]: идти, пойти
.	Type1
Бу	бу+PN;	бу[PN]: это, здесь
сүзләр	сүз+N+PL(ЛАр)+Nom;	сүз[N]: слово
бөтен	бөтен+PN;
залны	зал+N+Sg+ACC(нЫ);	зал[N]: зал
дулкынландырып	дулкынлан+V+CAUS(ДЫр)+ADVV_ACC(Ып);дулкынландыр+V+ADVV_ACC(Ып);
җибәрә	җибәр+V+PRES(Й);	җибәр[V]: пускать, пустить
.	Type1
Без	без+N+Sg+Nom;без+PN;	без[PN]: мы, наш
тулы	тулы+Adj;	тулы[Adj]: полный, полно
мәгълүматны	мәгълүмат+N+Sg+ACC(нЫ);	мәгълүмат[N]: информация
белмибез	бел+V+NEG(мА)+PRES(Й)+1PL(бЫз);	бел[V]: знать, узнать
.	Type1
әлегә	әлегә+Adv;	әлегә[Adv]: пока
тикшерәбез	тикшер+V+PRES(Й)+1PL(бЫз);	тикшер[V]: проверить, проверять
,	Type2
эзләнәбез	эзлә+V+REFL(Ын)+PRES(Й)+1PL(бЫз);эзлән+V+PRES(Й)+1PL(бЫз);	эзлә[V]: искать
,	Type2
әҗәл	әҗәл+N+Sg+Nom;	әҗәл[N]: смерть
убырларына	убыр+N+PL(ЛАр)+POSS_3(СЫ)+DIR(ГА);
катнашы	катнаш+Adj+Sg+POSS_3(СЫ)+Nom;катнаш+N+Sg+POSS_3(СЫ)+Nom;	катнаш[N]: участие
булганнардан	бул+V+PCP_PS(ГАн)+PL(ЛАр)+ABL(ДАн);	бул[V]: быть, случиться
сорау	сора+V+VN_1(у/ү/в)+Nom;сорау+N+Sg+Nom;	сора[V]: спрашивать, спросить | сорау[N]: вопрос
алабыз	ал+V+PRES(Й)+1PL(бЫз);ала+Adj+1PL(бЫз);ала+Adj+Sg+POSS_1PL(ЫбЫз)+Nom;	ал[V]: брать, браться, взять | ала[Adj]: пегий
.	Type1
һәм	һәм+CNJ;	һәм[CNJ]: и
әлегә	әлегә+Adv;	әлегә[Adv]: пока
күрәзә	күрәзә+N+Sg+Nom;
турында	тур+N+Sg+POSS_3(СЫ)+LOC(ДА);турында+POST;	тур[N]: тур | турында[POST]: о
яисә	яисә+CNJ;
бала	бала+N+Sg+Nom;	бала[N]: ребёнок
турында	тур+N+Sg+POSS_3(СЫ)+LOC(ДА);турында+POST;	тур[N]: тур | турында[POST]: о
бер	бер+Num;бер+PN;	бер[Num]: один, первый
документаль	документаль+Adj;
дәлилебез	дәлил+N+Sg+POSS_1PL(ЫбЫз)+Nom;дәлил+N+Sg+POSS_3(СЫ)+Nom+1PL(бЫз);	дәлил[N]: доказательство
булмаса	бул+V+NEG(мА)+COND(сА);	бул[V]: быть, случиться
да	да+PART;
,	Type2
бу	бу+PN;	бу[PN]: это, здесь
хәбәрләр	хәбәр+N+PL(ЛАр)+Nom;хәбәрлә+V+FUT_INDF(Ыр);хәбәрлә+V+PCP_FUT(Ыр);	хәбәр[N]: весть, сообщение
артында	арт+Adj+Sg+POSS_3(СЫ)+LOC(ДА);артында+POST;
дөреслек	дөрес+Adj+NMLZ(лЫк)+Sg+Nom;дөрес+Adj+PSBL(лЫк);	дөрес[Adj]: правильный, правильно
ята	ят+V+PRES(Й);	ят[V]: лечь, ложиться
кебек	кебек+POST;	кебек[POST]: как
тоела	тоел+V+PRES(Й);той+V+PASS(Ыл)+PRES(Й);
.	Type1
Бу	бу+PN;	бу[PN]: это, здесь
бала	бала+N+Sg+Nom;	бала[N]: ребёнок
тылсым	тылсым+N+Sg+Nom;
дөньясыннан	дөнья+N+Sg+POSS_3(СЫ)+ABL(ДАн);	дөнья[N]: мир¹
яшерелгән	яшер+V+PASS(Ыл)+PCP_PS(ГАн);яшер+V+PASS(Ыл)+PST_INDF(ГАн);	яшер[V]: прятать, спрятать
булган	бул+V+PCP_PS(ГАн);бул+V+PST_INDF(ГАн);	бул[V]: быть, случиться
,	Type2
һәм	һәм+CNJ;	һәм[CNJ]: и
хәзер	хәзер+Adv;	хәзер[Adv]: сейчас, нынешний
,	Type2
хуш	хуш+Adj;хуш+INTRJ;	хуш[Adj]: бодрый, приятный, приятно
,	Type2
хәзер	хәзер+Adv;	хәзер[Adv]: сейчас, нынешний
ул	ул+N+Sg+Nom;ул+PN;	ул[N]: сын | ул[PN]: он, она, оно, они, его, их
кыз…	Error
ПРОФЕССОР	профессор+N+Sg+Nom;	профессор[N]: профессор
МАКГОНАГАЛЛ	макгонагалл+N+Sg+Nom;
:	Type2
Кыз	кыз+N+Sg+Nom;кыз+V+IMP_SG();	кыз[N]: девушка, дочь
?	Type1
Аның	ул+PN+GEN(нЫң);	ул[PN]: он, она, оно, они, его, их
кыз	кыз+N+Sg+Nom;кыз+V+IMP_SG();	кыз[N]: девушка, дочь
баласы	бала+N+Sg+POSS_3(СЫ)+Nom;	бала[N]: ребёнок
булганмы	бул+V+PCP_PS(ГАн)+INT(мЫ);бул+V+PST_INDF(ГАн)+INT(мЫ);	бул[V]: быть, случиться
?	Type1
һЕРМИОНА	һермиона+N+Sg+Nom;
:	Type2
әйе	әйе+MOD;
.	Type1
Кызы	кыз+N+Sg+POSS_3(СЫ)+Nom;	кыз[N]: девушка, дочь
.	Type1
ПРОФЕССОР	профессор+N+Sg+Nom;	профессор[N]: профессор
МАКГОНАГАЛЛ	макгонагалл+N+Sg+Nom;
:	Type2
һәм	һәм+CNJ;	һәм[CNJ]: и
ул	ул+N+Sg+Nom;ул+PN;	ул[N]: сын | ул[PN]: он, она, оно, они, его, их
инде	инде+PART;
сак	сак+N+Sg+Nom;сак+PROP+Sg+Nom;	сак[N]: пост, стража
астындамы	ас+N+Sg+POSS_3(СЫ)+LOC(ДА)+INT(мЫ);астында+POST+INT(мЫ);	астында[POST]: под
?	Type1
һАРРИ	һарри+N+Sg+Nom;
:	Type2
Профессор	профессор+N+Sg+Nom;	профессор[N]: профессор
,	Type2
сорауларны	сора+V+VN_1(у/ү/в)+PL(ЛАр)+ACC(нЫ);сорау+N+PL(ЛАр)+ACC(нЫ);	сора[V]: спрашивать, спросить | сорау[N]: вопрос
соңрак	соң+Adv+COMP(рАк)+Sg+Nom;соңрак+Adv;	соң[Adv]: же, поздно, последний | соңрак[Adv]: позже
диде	ди+V+PST_DEF(ДЫ);	ди[V]: говорить, сказать
бит	бит+N+Sg+Nom;бит+PART;	бит[N]: лицо, страница
.	Type1
һЕРМИОНА	һермиона+N+Sg+Nom;
:	Type2
Зыян	зыян+N+Sg+Nom;	зыян[N]: вред
юк	юк+MOD;
,	Type2
һарри	һарри+N+Sg+Nom;
.	Type1
Юк	юк+MOD;
,	Type2
Профессор	профессор+N+Sg+Nom;	профессор[N]: профессор
,	Type2
менә	мен+V+PRES(Й);менә+PART;	мен[V]: подниматься, подняться
монда	бу+PN+LOC(ДА);монда+Adv;	бу[PN]: это, здесь
безнең	без+N+Sg+GEN(нЫң);без+PN+GEN(нЫң);	без[PN]: мы, наш
эшләр	эш+N+PL(ЛАр)+Nom;эшлә+V+FUT_INDF(Ыр);эшлә+V+PCP_FUT(Ыр);	эш[N]: дело | эшлә[V]: делать, поступать, поступить, работать, сделать
мөшкелрәк	мөшкел+Adj+COMP(рАк)+Sg+Nom;
булып	бул+V+ADVV_ACC(Ып);	бул[V]: быть, случиться
чыга	чык+V+PRES(Й);	чык[V]: выйти, выходить
әле	әле+CNJ;әле+PART;	әле[CNJ]: пока
.	Type1
Кызганычка	кызганыч+Adj+Sg+DIR(ГА);	кызганыч[Adj]: жалкий, жалко
,	Type2
аны	ул+PN+ACC(нЫ);	ул[PN]: он, она, оно, они, его, их
сак	сак+N+Sg+Nom;сак+PROP+Sg+Nom;	сак[N]: пост, стража
астына	ас+N+Sg+POSS_3(СЫ)+DIR(ГА);ас+V+CAUS(т)+REFL(Ын)+PRES(Й);астына+POST;
алу	ал+V+VN_1(у/ү/в)+Nom;	ал[V]: брать, браться, взять
өчен	өчен+POST;	өчен[POST]: для, за
бер	бер+Num;бер+PN;	бер[Num]: один, первый
мөмкинлегебез	мөмкинлек+N+Sg+POSS_1PL(ЫбЫз)+Nom;мөмкинлек+N+Sg+POSS_3(СЫ)+Nom+1PL(бЫз);	мөмкинлек[N]: возможность
дә	дә+PART;
юк	юк+MOD;
.	Type1
Яки	яки+CNJ;
,	Type2
гомумән	гомумән+MOD;	гомумән[MOD]: вообще
,	Type2
аны	ул+PN+ACC(нЫ);	ул[PN]: он, она, оно, они, его, их
тоткарлау	тоткарла+V+VN_1(у/ү/в)+Nom;	тоткарла[V]: задержать, задерживать
,	Type2
аның	ул+PN+GEN(нЫң);	ул[PN]: он, она, оно, они, его, их
белән	белән+POST;	белән[POST]: на, с
нидер	ни+PART+PROB(ДЫр);ни+PN+PROB(ДЫр);	ни[PN]: что
эшләү	эшлә+V+VN_1(у/ү/в)+Nom;	эшлә[V]: делать, поступать, поступить, работать, сделать
мөмкин	мөмкин+MOD;
түгел	түгел+PART;
.	Type1
Без	без+N+Sg+Nom;без+PN;	без[PN]: мы, наш
аны	ул+PN+ACC(нЫ);	ул[PN]: он, она, оно, они, его, их
тота	тот+V+PRES(Й);	тот[V]: держать
алмыйбыз	ал+V+NEG(мА)+PRES(Й)+1PL(бЫз);	ал[V]: брать, браться, взять
.	Type1
ПРОФЕССОР	профессор+N+Sg+Nom;	профессор[N]: профессор
МАКГОНАГАЛЛ	макгонагалл+N+Sg+Nom;
:	Type2
Нишләп	нишлә+V+ADVV_ACC(Ып);нишләп+PN;
аны	ул+PN+ACC(нЫ);	ул[PN]: он, она, оно, они, его, их
табалмыйбыз	табалмыйбыз+N+Sg+Nom;
соң	соң+Adv;соң+N+Sg+Nom;соң+PART;соң+POST;	соң[Adv]: же, поздно, последний | соң[N]: конец | соң[POST]: после
?	Type1
һЕРМИОНА	һермиона+N+Sg+Nom;
:	Type2
җитди	җитди+Adj;	җитди[Adj]: серьезный
ышаныч	ышаныч+N+Sg+Nom;	ышаныч[N]: уверенность
белән	белән+POST;	белән[POST]: на, с
шуны	шул+PN+ACC(нЫ);шул+PN+POSS_3(СЫ)+Nom;	шул[PN]: это, так, оттуда, потом
әйтә	әйт+V+PRES(Й);	әйт[V]: говорить, сказать
алам	ал+V+PRES(Й)+1SG(м);	ал[V]: брать, браться, взять
:	Type2
ул	ул+N+Sg+Nom;ул+PN;	ул[N]: сын | ул[PN]: он, она, оно, они, его, их
вакыт	вакыт+N+Sg+Nom;	вакыт[N]: время, пора
артында	арт+Adj+Sg+POSS_3(СЫ)+LOC(ДА);артында+POST;
яшеренә	яшер+V+REFL(Ын)+PRES(Й);яшерен+V+PRES(Й);	яшер[V]: прятать, спрятать | яшерен[V]: прятаться, спрятаться
.	Type1
153	Num
ПРОФЕССОР	профессор+N+Sg+Nom;	профессор[N]: профессор
МАКГОНАГАЛЛ	макгонагалл+N+Sg+Nom;
:	Type2
Мөмкин	мөмкин+MOD;
була	бул+V+PRES(Й);	бул[V]: быть, случиться
алган	ал+V+PCP_PS(ГАн);ал+V+PST_INDF(ГАн);	ал[V]: брать, браться, взять
барлык	бар+N+NMLZ(лЫк)+Sg+Nom;бар+N+PSBL(лЫк);барлык+PN;	бар[N]: бар
ахмак	ахмак+N+Sg+Nom;	ахмак[N]: дурак
эшләр	эш+N+PL(ЛАр)+Nom;эшлә+V+FUT_INDF(Ыр);эшлә+V+PCP_FUT(Ыр);	эш[N]: дело | эшлә[V]: делать, поступать, поступить, работать, сделать
арасыннан	ара+N+Sg+POSS_3(СЫ)+ABL(ДАн);арасыннан+POST;	ара[N]: между, среди, промежуток
,	Type2
сез	сез+PN;	сез[PN]: вы, ваш
инде	инде+PART;
булган	бул+V+PCP_PS(ГАн);бул+V+PST_INDF(ГАн);	бул[V]: быть, случиться
хәлләрдән	хәл+N+PL(ЛАр)+ABL(ДАн);	хәл[N]: состояние
соң	соң+Adv;соң+N+Sg+Nom;соң+PART;соң+POST;	соң[Adv]: же, поздно, последний | соң[N]: конец | соң[POST]: после
да	да+PART;
,	Type2
Вакыт-күчергечне	вакыт-күчергечн+N+Sg+POSS_3(СЫ)+Nom;вакыт-күчергеч+N+Sg+ACC(нЫ);
сакларга	сак+N+PL(ЛАр)+DIR(ГА);сак+PROP+PL(ЛАр)+DIR(ГА);сакла+V+INF_1(ЫргА);	сак[N]: пост, стража | сакла[V]: сохранять, хранить
дигәнне	ди+V+PCP_PS(ГАн)+ACC(нЫ);	ди[V]: говорить, сказать
сайладыгызмы	сайла+V+PST_DEF(ДЫ)+2PL(гЫз)+INT(мЫ);	сайла[V]: выбирать, выбрать
?	Type1
һЕРМИОНА	һермиона+N+Sg+Nom;
:	Type2
Профессор	профессор+N+Sg+Nom;	профессор[N]: профессор
,	Type2
ышаныгыз…	Error
ПРОФЕССОР	профессор+N+Sg+Nom;	профессор[N]: профессор
МАКГОНАГАЛЛ	макгонагалл+N+Sg+Nom;
:	Type2
Оят	оят+N+Sg+Nom;	оят[N]: стыд
түгелме	түгел+PART+INT(мЫ);
,	Type2
һермиона	һермиона+N+Sg+Nom;
Грейнджер	грейнджер+N+Sg+Nom;
!	Type1
һЕРМИОНА	һермиона+N+Sg+Nom;
ярсуланып	ярсулан+V+ADVV_ACC(Ып);
китәр	ки+V+CAUS(т)+PCP_FUT(Ыр);кит+V+PCP_FUT(Ыр);китәр+V+IMP_SG();	ки[V]: одеть | кит[V]: уйти, уходить
алдыннан	ал+N+Sg+POSS_3(СЫ)+ABL(ДАн);алдыннан+POST;
дерт	дерт+N+Sg+Nom;
итеп	ит+V+ADVV_ACC(Ып);	ит[V]: делать, сделать
куя	куй+V+PRES(Й);	куй[V]: положить, класть
.	Type1
һАРРИ	һарри+N+Sg+Nom;
:	Type2
Юк	юк+MOD;
,	Type2
ул	ул+N+Sg+Nom;ул+PN;	ул[N]: сын | ул[PN]: он, она, оно, они, его, их
бу	бу+PN;	бу[PN]: это, здесь
сүзләргә	сүз+N+PL(ЛАр)+DIR(ГА);сүзлә+V+INF_1(ЫргА);	сүз[N]: слово
лаек	лаек+Adj;	лаек[Adj]: достойный
түгел	түгел+PART;
.	Type1
Сез	сез+PN;	сез[PN]: вы, ваш
ачулана	ачулан+V+PRES(Й);	ачулан[V]: ругать
аласыз	ал+V+PRES(Й)+2PL(сЫз);ала+Adj+2PL(сЫз);ала+Adj+ATTR_ABES(сЫз)+Sg+Nom;ала+Adj+Sg+ATTR_ABES(сЫз)+Sg+Nom;	ал[V]: брать, браться, взять | ала[Adj]: пегий
.	Type1
Барыгыз	бар+N+Sg+POSS_2PL(ЫгЫз)+Nom;бар+PN+POSS_2PL(ЫгЫз)+Nom;бар+V+IMP_PL(ЫгЫз);бары+PN+POSS_2PL(ЫгЫз)+Nom;барыгыз+N+Sg+Nom;	бар[N]: бар | бар[V]: идти, пойти | бары[PN]: весь
да	да+PART;
моңа	моңа+PN;
хокуклы	хокук+N+ATTR_MUN(лЫ);	хокук[N]: право
.	Type1
Ләкин	ләкин+CNJ;
бу	бу+PN;	бу[PN]: это, здесь
тулысы	тулы+Adj+Sg+POSS_3(СЫ)+Nom;тулысы+N+Sg+Nom;	тулы[Adj]: полный, полно
белән	белән+POST;	белән[POST]: на, с
һермионаның	һермионан+N+Sg+POSS_2SG(Ың)+Nom;һермиона+N+Sg+GEN(нЫң);
ялгышы	ялгыш+N+Sg+POSS_3(СЫ)+Nom;
түгел	түгел+PART;
.	Type1
Без	без+N+Sg+Nom;без+PN;	без[PN]: мы, наш
сихерченең	сихер+N+PROF(чЫ)+Sg+GEN(нЫң);	сихер[N]: колдовство
кулына	кул+N+Sg+POSS_3(СЫ)+DIR(ГА);	кул[N]: рука
Вакыт-күчергечнең	вакыт-күчергечн+N+Sg+POSS_2SG(Ың)+Nom;вакыт-күчергеч+N+Sg+GEN(нЫң);
ничек	ничек+PN;
эләгүен	эләк+V+VN_1(у/ү/в)+POSS_3(СЫ)+ACC(нЫ);
белмибез	бел+V+NEG(мА)+PRES(Й)+1PL(бЫз);	бел[V]: знать, узнать
бит	бит+N+Sg+Nom;бит+PART;	бит[N]: лицо, страница
.	Type1
әгәр	әгәр+CNJ;
минем	мин+PN+GEN(нЫң);	мин[PN]: я, мой
улым	ул+N+Sg+POSS_1SG(Ым)+Nom;ул+PN+POSS_1SG(Ым)+Nom;	ул[N]: сын | ул[PN]: он, она, оно, они, его, их
гына	гына+PART;
бирмәгән	бир+V+NEG(мА)+PCP_PS(ГАн);бир+V+NEG(мА)+PST_INDF(ГАн);	бир[V]: давать, дать, даваться
булса	бул+V+COND(сА);	бул[V]: быть, случиться
.	Type1
ДЖИННИ	джинни+N+Sg+Nom;
:	Type2
Безнең	без+N+Sg+GEN(нЫң);без+PN+GEN(нЫң);	без[PN]: мы, наш
улыбыз	ул+N+Sg+POSS_1PL(ЫбЫз)+Nom;ул+N+Sg+POSS_3(СЫ)+Nom+1PL(бЫз);ул+PN+POSS_1PL(ЫбЫз)+Nom;ул+PN+POSS_3(СЫ)+Nom+1PL(бЫз);	ул[N]: сын | ул[PN]: он, она, оно, они, его, их
бирмәгән	бир+V+NEG(мА)+PCP_PS(ГАн);бир+V+NEG(мА)+PST_INDF(ГАн);	бир[V]: давать, дать, даваться
булса	бул+V+COND(сА);	бул[V]: быть, случиться
.	Type1
Яки	яки+CNJ;
аннан	аннан+PN;ул+PN+ABL(ДАн);	ул[PN]: он, она, оно, они, его, их
урламаган	урла+V+NEG(мА)+PCP_PS(ГАн);урла+V+NEG(мА)+PST_INDF(ГАн);	урла[V]: украсть
булсалар	бул+V+COND(сА)+3PL(ЛАр);	бул[V]: быть, случиться
.	Type1
ДЖИННИ	джинни+N+Sg+Nom;
сәхнәгә	сәхнә+N+Sg+DIR(ГА);	сәхнә[N]: сцена
һАРРИ	һарри+N+Sg+Nom;
янына	ян+N+Sg+POSS_3(СЫ)+DIR(ГА);ян+V+REFL(Ын)+PRES(Й);янына+POST;	ян[N]: к, мимо, у, бок | ян[V]: гореть, сгореть, угрожать
килеп	кил+V+ADVV_ACC(Ып);	кил[V]: идти
баса	бас+V+PRES(Й);	бас[V]: вставать, встать
.	Type1
ПРОФЕССОР	профессор+N+Sg+Nom;	профессор[N]: профессор
МАКГОНАГАЛЛ	макгонагалл+N+Sg+Nom;
:	Type2
Сезнең	сез+PN+GEN(нЫң);	сез[PN]: вы, ваш
туймаслык	туй+V+PCP_FUT(мАс)+NMLZ(лЫк)+Sg+Nom;туй+V+PCP_FUT(мАс)+PSBL(лЫк);туймас+Adj+NMLZ(лЫк)+Sg+Nom;туймас+Adj+PSBL(лЫк);
,	Type2
ләкин	ләкин+CNJ;
бу	бу+PN;	бу[PN]: это, здесь
сезнең	сез+PN+GEN(нЫң);	сез[PN]: вы, ваш
гаебегезне	гаеп+N+Sg+POSS_2PL(ЫгЫз)+ACC(нЫ);	гаеп[N]: вина
киметми	кимет+V+NEG(мА)+PRES(Й);
.	Type1
бердәмлегегезгә	бердәм+Adj+NMLZ(лЫк)+Sg+POSS_2PL(ЫгЫз)+DIR(ГА);бердәмлек+N+Sg+POSS_2PL(ЫгЫз)+DIR(ГА);	бердәм[Adj]: единый | бердәмлек[N]: единоство
сокланып	соклан+V+ADVV_ACC(Ып);
ДРАКО	драко+N+Sg+Nom;
:	Type2
Алайса	алайса+MOD;	алайса[MOD]: в таком случае, если так, тогда
,	Type2
бу	бу+PN;	бу[PN]: это, здесь
гаеп	гаеп+N+Sg+Nom;	гаеп[N]: вина
минеке	ми+N+Sg+ATTR_GEN(нЫкЫ);мин+PN++ATTR_GEN(нЫкЫ);	ми[N]: мозг | мин[PN]: я, мой
дә	дә+PART;
.	Type1
ДРАКО	драко+N+Sg+Nom;
дулкынландыргыч	дулкынландыргыч+Adj;
мизгел	мизгел+N+Sg+Nom;	мизгел[N]: пора
.	Type1
Аһ	аһ+INTRJ;
иткән	и+V+CAUS(т)+PCP_PS(ГАн);и+V+CAUS(т)+PST_INDF(ГАн);ит+V+PCP_PS(ГАн);ит+V+PST_INDF(ГАн);	ит[V]: делать, сделать
тавышлар	тавыш+N+PL(ЛАр)+Nom;тавышла+V+FUT_INDF(Ыр);тавышла+V+PCP_FUT(Ыр);	тавыш[N]: голос, звук, крик, шум
ишетелә	ишет+V+PASS(Ыл)+PRES(Й);ишетел+V+PRES(Й);	ишет[V]: слышать, услышать
.	Type1
сәхнәгә	сәхнә+N+Sg+DIR(ГА);	сәхнә[N]: сцена
күтәрелә	күтәр+V+PASS(Ыл)+PRES(Й);күтәрел+V+PRES(Й);	күтәр[V]: поднимать, поднять | күтәрел[V]: подниматься, подняться
һәм	һәм+CNJ;	һәм[CNJ]: и
ДЖИННИ	джинни+N+Sg+Nom;
янына	ян+N+Sg+POSS_3(СЫ)+DIR(ГА);ян+V+REFL(Ын)+PRES(Й);янына+POST;	ян[N]: к, мимо, у, бок | ян[V]: гореть, сгореть, угрожать
баса	бас+V+PRES(Й);	бас[V]: вставать, встать
.	Type1
Бу	бу+PN;	бу[PN]: это, здесь
бик	бик+Adv;	бик[Adv]: очень
һермиона	һермиона+N+Sg+Nom;
белән	белән+POST;	белән[POST]: на, с
һарри	һарри+N+Sg+Nom;
бер	бер+Num;бер+PN;	бер[Num]: один, первый
начарлык	начар+Adj+NMLZ(лЫк)+Sg+Nom;начар+Adj+PSBL(лЫк);	начар[Adj]: плохой, плохо
та	та+PART;
эшләмәде	эшлә+V+NEG(мА)+PST_DEF(ДЫ);	эшлә[V]: делать, поступать, поступить, работать, сделать
,	Type2
бары	бар+N+Sg+POSS_3(СЫ)+Nom;бар+PN+POSS_3(СЫ)+Nom;бары+CNJ;бары+PN;	бар[N]: бар | бары[PN]: весь
безне	без+PN+ACC(нЫ);	без[PN]: мы, наш
сакларга	сак+N+PL(ЛАр)+DIR(ГА);сак+PROP+PL(ЛАр)+DIR(ГА);сакла+V+INF_1(ЫргА);	сак[N]: пост, стража | сакла[V]: сохранять, хранить
тырыштылар	тырыш+V+PST_DEF(ДЫ)+3PL(ЛАр);	тырыш[V]: постараться, пытаться, стараться
һәм	һәм+CNJ;	һәм[CNJ]: и
сакладылар	сакла+V+PST_DEF(ДЫ)+3PL(ЛАр);	сакла[V]: сохранять, хранить
да	да+PART;
.	Type1
әгәр	әгәр+CNJ;
алар	алар+PN;	алар[PN]: они
гаепле	гаеп+N+ATTR_MUN(лЫ);гаепле+Adj;	гаеп[N]: вина | гаепле[Adj]: виноватый, виновный
икән	икән+MOD;икән+PART;
,	Type2
димәк	ди+V+INF_2(мАк);	ди[V]: говорить, сказать
,	Type2
мин	мин+PN;	мин[PN]: я, мой
дә	дә+PART;
.	Type1
һЕРМИОНА	һермиона+N+Sg+Nom;
иптәшләренә	иптәш+N+PL(ЛАр)+POSS_3(СЫ)+DIR(ГА);	иптәш[N]: товарищ
карый	кара+V+PRES(Й);карый+N+Sg+Nom;	кара[V]: посмотреть, смотреть
,	Type2
бу	бу+PN;	бу[PN]: это, здесь
аның	ул+PN+GEN(нЫң);	ул[PN]: он, она, оно, они, его, их
күңеленә	күңел+N+Sg+POSS_3(СЫ)+DIR(ГА);	күңел[N]: душа
тия	ти+V+PRES(Й);
.	Type1
РОН	Rus
да	да+PART;
алар	алар+PN;	алар[PN]: они
янына	ян+N+Sg+POSS_3(СЫ)+DIR(ГА);ян+V+REFL(Ын)+PRES(Й);янына+POST;	ян[N]: к, мимо, у, бок | ян[V]: гореть, сгореть, угрожать
сәхнәгә	сәхнә+N+Sg+DIR(ГА);	сәхнә[N]: сцена
күтәрелә	күтәр+V+PASS(Ыл)+PRES(Й);күтәрел+V+PRES(Й);	күтәр[V]: поднимать, поднять | күтәрел[V]: подниматься, подняться
.	Type1
РОН	Rus
:	Type2
әйтеп	әйт+V+ADVV_ACC(Ып);	әйт[V]: говорить, сказать
кенә	кенә+PART;
куям	куй+V+HOR_SG(Йм);куй+V+PRES(Й)+1SG(м);	куй[V]: положить, класть
,	Type2
мин	мин+PN;	мин[PN]: я, мой
бу	бу+PN;	бу[PN]: это, здесь
турыда	туры+Adj+Sg+LOC(ДА);турыда+POST;	туры[Adj]: прямой, прямо
күп	күп+Adj;	күп[Adj]: много
белмим	бел+V+NEG(мА)+HOR_SG(Йм);бел+V+NEG(мА)+PRES(Й)+1SG(м);	бел[V]: знать, узнать
,	Type2
шуңа	шул+PN+DIR(ГА);	шул[PN]: это, так, оттуда, потом
җаваплылык	җавап+N+ATTR_MUN(лЫ)+NMLZ(лЫк)+Sg+Nom;җавап+N+ATTR_MUN(лЫ)+PSBL(лЫк);	җавап[N]: ответ
та	та+PART;
ала	ал+V+PRES(Й);ала+Adj;	ал[V]: брать, браться, взять | ала[Adj]: пегий
алмыйм	ал+V+NEG(мА)+HOR_SG(Йм);ал+V+NEG(мА)+PRES(Й)+1SG(м);	ал[V]: брать, браться, взять
,	Type2
һәм	һәм+CNJ;	һәм[CNJ]: и
бер	бер+Num;бер+PN;	бер[Num]: один, первый
шигем	шик+N+Sg+POSS_1SG(Ым)+Nom;	шик[N]: сомнение
дә	дә+PART;
юк	юк+MOD;
,	Type2
минем	мин+PN+GEN(нЫң);	мин[PN]: я, мой
балалар	бала+N+PL(ЛАр)+Nom;балала+V+FUT_INDF(Ыр);балала+V+PCP_FUT(Ыр);	бала[N]: ребёнок
мондый	бу+PN+SIM_1(ДАй);мондый+Adj;	бу[PN]: это, здесь
эшләр	эш+N+PL(ЛАр)+Nom;эшлә+V+FUT_INDF(Ыр);эшлә+V+PCP_FUT(Ыр);	эш[N]: дело | эшлә[V]: делать, поступать, поступить, работать, сделать
белән	белән+POST;	белән[POST]: на, с
шөгыльләнми	шөгыльлән+V+NEG(мА)+PRES(Й);	шөгыльлән[V]: заниматься, заняться
,	Type2
ләкин	ләкин+CNJ;
болар	бу+PN+PL(ЛАр)+Nom;	бу[PN]: это, здесь
барысы	бары+PN+POSS_3(СЫ)+Nom;	бары[PN]: весь
монда	бу+PN+LOC(ДА);монда+Adv;	бу[PN]: это, здесь
баскан	бас+V+PCP_PS(ГАн);бас+V+PST_INDF(ГАн);	бас[V]: вставать, встать
икән	икән+MOD;икән+PART;
,	Type2
мин	мин+PN;	мин[PN]: я, мой
дә	дә+PART;
монда	бу+PN+LOC(ДА);монда+Adv;	бу[PN]: это, здесь
булырга	бул+V+INF_1(ЫргА);	бул[V]: быть, случиться
тиеш	ти+V+RECP(Ыш)+IMP_SG();ти+V+VN_2(Ыш)+Nom;тиеш+MOD;
.	Type1
ДЖИННИ	джинни+N+Sg+Nom;
:	Type2
Берәү	бер+Num+NUM_COLL(АУ);	бер[Num]: один, первый
дә	дә+PART;
аларның	алар+PN+GEN(нЫң);	алар[PN]: они
хәзер	хәзер+Adv;	хәзер[Adv]: сейчас, нынешний
кайда	кай+PN+LOC(ДА);кайда+PN;	кайда[PN]: где
булуын	бул+V+VN_1(у/ү/в)+POSS_3(СЫ)+ACC(нЫ);	бул[V]: быть, случиться
белә	бел+V+PRES(Й);	бел[V]: знать, узнать
алмый	ал+V+NEG(мА)+PRES(Й);	ал[V]: брать, браться, взять
,	Type2
алар	алар+PN;	алар[PN]: они
бергә	бер+Num+DIR(ГА);бер+PN+DIR(ГА);бергә+Adv;	бер[Num]: один, первый | бергә[Adv]: вместе
булсалар	бул+V+COND(сА)+3PL(ЛАр);	бул[V]: быть, случиться
да	да+PART;
,	Type2
аерылсалар	аер+V+PASS(Ыл)+COND(сА)+3PL(ЛАр);аерыл+V+COND(сА)+3PL(ЛАр);	аер[V]: разделить, разделять | аерыл[V]: разделиться
да	да+PART;
.	Type1
Мин	мин+PN;	мин[PN]: я, мой
ышанам	ышан+V+PRES(Й)+1SG(м);	ышан[V]: верить, поверить
,	Type2
улларыбыз	ул+N+PL(ЛАр)+POSS_1PL(ЫбЫз)+Nom;ул+N+PL(ЛАр)+POSS_3(СЫ)+Nom+1PL(бЫз);ул+PN+PL(ЛАр)+POSS_1PL(ЫбЫз)+Nom;ул+PN+PL(ЛАр)+POSS_3(СЫ)+Nom+1PL(бЫз);	ул[N]: сын | ул[PN]: он, она, оно, они, его, их
аны	ул+PN+ACC(нЫ);	ул[PN]: он, она, оно, они, его, их
туктатыр	тукта+V+CAUS(т)+FUT_INDF(Ыр);тукта+V+CAUS(т)+PCP_FUT(Ыр);туктат+V+FUT_INDF(Ыр);туктат+V+PCP_FUT(Ыр);	тукта[V]: останавливаться, остановиться, остановка | туктат[V]: останавливать, остановить
өчен	өчен+POST;	өчен[POST]: для, за
булдыра	бул+V+CAUS(ДЫр)+PRES(Й);булдыр+V+PRES(Й);	бул[V]: быть, случиться | булдыр[V]: создавать, создать, справиться
алган	ал+V+PCP_PS(ГАн);ал+V+PST_INDF(ГАн);	ал[V]: брать, браться, взять
кадәр	кадәр+Adv;кадәр+POST;	кадәр[POST]: до
барын	бар+N+Sg+POSS_3(СЫ)+ACC(нЫ);бар+PN+POSS_3(СЫ)+ACC(нЫ);бар+V+REFL(Ын)+IMP_SG();	бар[N]: бар | бар[V]: идти, пойти
да	да+PART;
эшләр	эш+N+PL(ЛАр)+Nom;эшлә+V+FUT_INDF(Ыр);эшлә+V+PCP_FUT(Ыр);	эш[N]: дело | эшлә[V]: делать, поступать, поступить, работать, сделать
,	Type2
ләкин…	Error
һЕРМИОНА	һермиона+N+Sg+Nom;
:	Type2
Без	без+N+Sg+Nom;без+PN;	без[PN]: мы, наш
бирешмибез	бир+V+RECP(Ыш)+NEG(мА)+PRES(Й)+1PL(бЫз);	бир[V]: давать, дать, даваться
.	Type1
Без	без+N+Sg+Nom;без+PN;	без[PN]: мы, наш
алыпларга	алып+N+PL(ЛАр)+DIR(ГА);
бардык	бар+V+PST_DEF(ДЫ)+1PL(к);	бар[V]: идти, пойти
.	Type1
Тролльләргә	тролль+N+PL(ЛАр)+DIR(ГА);
.	Type1
Таба	таба+N+Sg+Nom;таба+POST;тап+V+PRES(Й);	таба[N]: сковорода | таба[POST]: к | тап[V]: найти, находить
алган	ал+V+PCP_PS(ГАн);ал+V+PST_INDF(ГАн);	ал[V]: брать, браться, взять
һәркемгә	һәркем+PN+DIR(ГА);	һәркем[PN]: каждый
.	Type1
Аврорлар	аврор+N+PL(ЛАр)+Nom;
тегендә-монда	тегендә-мон+N+Sg+Nom+PART(ДА);тегендә-мон+N+Sg+LOC(ДА);
очалар	оч+V+PRES(Й)+3PL(ЛАр);оча+N+PL(ЛАр)+Nom;	оч[V]: лететь
,	Type2
эзлиләр	эзлә+V+PRES(Й)+3PL(ЛАр);	эзлә[V]: искать
,	Type2
сер	сер+N+Sg+Nom;	сер[N]: секрет, тайна
белүчеләр	бел+V+VN_1(у/ү/в)+PROF(чЫ)+PL(ЛАр)+Nom;	бел[V]: знать, узнать
белән	белән+POST;	белән[POST]: на, с
сөйләшәләр	сөйләшә+N+PL(ЛАр)+Nom;
,	Type2
серләрен	сер+N+PL(ЛАр)+POSS_3(СЫ)+ACC(нЫ);	сер[N]: секрет, тайна
чишәргә	чиш+V+INF_1(ЫргА);	чиш[V]: решать, решить
теләмәгәннәр	телә+V+NEG(мА)+PCP_PS(ГАн)+3PL(ЛАр);телә+V+NEG(мА)+PCP_PS(ГАн)+PL(ЛАр)+Nom;телә+V+NEG(мА)+PST_INDF(ГАн)+3PL(ЛАр);	телә[V]: желать, пожелать
артыннан	арт+Adj+Sg+POSS_3(СЫ)+ABL(ДАн);артыннан+POST;
күзәтәләр	күзәт+V+PRES(Й)+3PL(ЛАр);	күзәт[V]: наблюдать
.	Type1
һАРРИ	һарри+N+Sg+Nom;
:	Type2
Без	без+N+Sg+Nom;без+PN;	без[PN]: мы, наш
инкарь	инкарь+N+Sg+Nom;
итә	и+V+CAUS(т)+PRES(Й);ит+V+PRES(Й);	ит[V]: делать, сделать
алмаган	ал+V+NEG(мА)+PCP_PS(ГАн);ал+V+NEG(мА)+PST_INDF(ГАн);	ал[V]: брать, браться, взять
бер	бер+Num;бер+PN;	бер[Num]: один, первый
хакыйкать	хакыйкать+N+Sg+Nom;	хакыйкать[N]: истина
бар	бар+MOD;бар+N+Sg+Nom;бар+PN;бар+V+IMP_SG();	бар[N]: бар | бар[V]: идти, пойти
:	Type2
кайдадыр	кай+PN+LOC(ДА)+3SG(ДЫр);кай+PN+LOC(ДА)+PROB(ДЫр);кайда+PN+PROB(ДЫр);	кайда[PN]: где
үткәннәрдә	үт+V+PCP_PS(ГАн)+PL(ЛАр)+LOC(ДА);үткән+Adj+PL(ЛАр)+LOC(ДА);	үт[V]: пройти, проходить
бер	бер+Num;бер+PN;	бер[Num]: один, первый
сихерче	сихер+N+PROF(чЫ)+Sg+Nom;	сихер[N]: колдовство
без	без+N+Sg+Nom;без+PN;	без[PN]: мы, наш
белгән	бел+V+PCP_PS(ГАн);бел+V+PST_INDF(ГАн);	бел[V]: знать, узнать
һәр	һәр+PN;
нәрсәнең	нәрсә+PN+GEN(нЫң);	нәрсә[PN]: что, вещь
тарихын	тарих+N+Sg+POSS_3(СЫ)+ACC(нЫ);	тарих[N]: история
яңадан	яңа+Adj+Sg+ABL(ДАн);	яңа[Adj]: новый
язарга	яз+V+INF_1(ЫргА);	яз[V]: написать, писать
омтыла	омтыл+V+PRES(Й);	омтыл[V]: стремиться
,	Type2
без	без+N+Sg+Nom;без+PN;	без[PN]: мы, наш
исә	и+V+COND(сА);ис+V+PRES(Й);исә+CNJ;	ис[V]: дуть
бары	бар+N+Sg+POSS_3(СЫ)+Nom;бар+PN+POSS_3(СЫ)+Nom;бары+CNJ;бары+PN;	бар[N]: бар | бары[PN]: весь
көтә	көт+V+PRES(Й);	көт[V]: ждать, подождать
генә	генә+PART;
алабыз	ал+V+PRES(Й)+1PL(бЫз);ала+Adj+1PL(бЫз);ала+Adj+Sg+POSS_1PL(ЫбЫз)+Nom;	ал[V]: брать, браться, взять | ала[Adj]: пегий
.	Type1
Ул	ул+N+Sg+Nom;ул+PN;	ул[N]: сын | ул[PN]: он, она, оно, они, его, их
үз	үз+PN;	үз[PN]: сам
дигәненә	ди+V+PCP_PS(ГАн)+POSS_3(СЫ)+DIR(ГА);	ди[V]: говорить, сказать
ирешәчәк	иреш+V+FUT_DEF(АчАк);иреш+V+PCP_FUT(АчАк);	иреш[V]: добиваться, добиться
яки	яки+CNJ;
җиңеләчәк	җиң+V+PASS(Ыл)+FUT_DEF(АчАк);җиң+V+PASS(Ыл)+PCP_FUT(АчАк);җиңел+V+FUT_DEF(АчАк);җиңел+V+PCP_FUT(АчАк);	җиң[V]: победить
мизгелне	мизгел+N+Sg+ACC(нЫ);	мизгел[N]: пора
көтәбез	көт+V+PRES(Й)+1PL(бЫз);	көт[V]: ждать, подождать
.	Type1
ПРОФЕССОР	профессор+N+Sg+Nom;	профессор[N]: профессор
МАКГОНАГАЛЛ	макгонагалл+N+Sg+Nom;
:	Type2
Ул	ул+N+Sg+Nom;ул+PN;	ул[N]: сын | ул[PN]: он, она, оно, они, его, их
үз	үз+PN;	үз[PN]: сам
дигәненә	ди+V+PCP_PS(ГАн)+POSS_3(СЫ)+DIR(ГА);	ди[V]: говорить, сказать
ирешсә	иреш+V+COND(сА);	иреш[V]: добиваться, добиться
?	Type1
154	Num
һАРРИ	һарри+N+Sg+Nom;
:	Type2
Ул	ул+N+Sg+Nom;ул+PN;	ул[N]: сын | ул[PN]: он, она, оно, они, его, их
очракта	очрак+N+Sg+LOC(ДА);	очрак[N]: случай
,	Type2
һич	һич+PN;
шигем	шик+N+Sg+POSS_1SG(Ым)+Nom;	шик[N]: сомнение
юк	юк+MOD;
,	Type2
монда	бу+PN+LOC(ДА);монда+Adv;	бу[PN]: это, здесь
утыручыларның	утыр+V+VN_1(у/ү/в)+PROF(чЫ)+PL(ЛАр)+GEN(нЫң);	утыр[V]: посидеть, садиться, сидеть
күбесе	күбе+N+Sg+POSS_3(СЫ)+Nom;күбесе+N+Sg+Nom;	күбесе[N]: большинство
юкка	юкка+Adv;
чыгачак	чык+V+FUT_DEF(АчАк);чык+V+PCP_FUT(АчАк);	чык[V]: выйти, выходить
.	Type1
Без	без+N+Sg+Nom;без+PN;	без[PN]: мы, наш
яшәүдән	яшә+V+VN_1(у/ү/в)+ABL(ДАн);	яшә[V]: жить, прожить
туктаячакбыз	тукта+V+FUT_DEF(АчАк)+1PL(бЫз);тукта+V+PCP_FUT(АчАк)+1PL(бЫз);	тукта[V]: останавливаться, остановиться, остановка
,	Type2
ә	ә+PART;
Волдеморт	волдеморт+N+Sg+Nom;
яңадан	яңа+Adj+Sg+ABL(ДАн);	яңа[Adj]: новый
идарә	идарә+N+Sg+Nom;	идарә[N]: управление
итә	и+V+CAUS(т)+PRES(Й);ит+V+PRES(Й);	ит[V]: делать, сделать
башлаячак	башла+V+FUT_DEF(АчАк);башла+V+PCP_FUT(АчАк);	башла[V]: начать, начинать, начаться, начинаться
.	Type1
ДүРТЕНЧЕ	дүрт+Num+NUM_ORD(ЫнчЫ);	дүрт[Num]: четыре, четвёртый
ПәРДә	пәрдә+N+Sg+Nom;
,	Type2
ИКЕНЧЕ	ике+Num+NUM_ORD(ЫнчЫ);	ике[Num]: два, оба, второй
КүРЕНЕШ	күр+V+REFL(Ын)+RECP(Ыш)+IMP_SG();күр+V+REFL(Ын)+VN_2(Ыш)+Nom;күрен+V+RECP(Ыш)+IMP_SG();күрен+V+VN_2(Ыш)+Nom;күренеш+N+Sg+Nom;	күр[V]: видеть | күренеш[N]: вид, явление
ШОТЛАНД	шотланд+N+Sg+Nom;
КАЛКУЛЫКЛАРЫ	калку+Adj+NMLZ(лЫк)+PL(ЛАр)+POSS_3(СЫ)+Nom;калку+Adj+PSBL(лЫк)+PL(ЛАр)+POSS_3(СЫ)+Nom;
,	Type2
АВЬЕМОР	авьемор+N+Sg+Nom;
ТИМЕР	тимер+N+Sg+Nom;	тимер[N]: железо
ЮЛ	юл+N+Sg+Nom;	юл[N]: дорога, путь, строка, строчка
СТАНЦИЯСЕ	станция+N+Sg+POSS_3(СЫ)+Nom;	станция[N]: станция
АЛЬБУС	альбус+N+Sg+Nom;
белән	белән+POST;	белән[POST]: на, с
СКОРПИУС	скорпиус+N+Sg+Nom;
,	Type2
КАРАУЧЫСЫНА	караучысына+N+Sg+Nom;
карап	кара+V+ADVV_ACC(Ып);	кара[V]: посмотреть, смотреть
торалар	тор+V+PRES(Й)+3PL(ЛАр);тора+N+PL(ЛАр)+Nom;	тор[V]: вставать, встать, стоять
.	Type1
куркып-шикләнеп	куркып-шикләнеп+N+Sg+Nom;
кенә	кенә+PART;
,	Type2
СТАНЦИЯ	станция+N+Sg+Nom;	станция[N]: станция
АЛЬБУС	альбус+N+Sg+Nom;
:	Type2
Икебезнең	ике+Num+POSS_1PL(ЫбЫз)+GEN(нЫң);	ике[Num]: два, оба, второй
беребез	бер+Num+POSS_1PL(ЫбЫз)+Nom;бер+Num+POSS_3(СЫ)+Nom+1PL(бЫз);бер+PN+POSS_1PL(ЫбЫз)+Nom;бер+PN+POSS_3(СЫ)+Nom+1PL(бЫз);	бер[Num]: один, первый
аның	ул+PN+GEN(нЫң);	ул[PN]: он, она, оно, они, его, их
белән	белән+POST;	белән[POST]: на, с
сөйләшергә	сөйлә+V+RECP(Ыш)+INF_1(ЫргА);	сөйлә[V]: говорить, рассказывать
тиеш	ти+V+RECP(Ыш)+IMP_SG();ти+V+VN_2(Ыш)+Nom;тиеш+MOD;
,	Type2
ничек	ничек+PN;
уйлыйсың	уйла+V+OBL(ЙсЫ)+POSS_2SG(Ың)+Nom;уйла+V+PRES(Й)+2SG(сЫң);	уйла[V]: думать
?	Type1
СКОРПИУС	скорпиус+N+Sg+Nom;
:	Type2
Саумысыз	саум+N+Sg+POSS_3(СЫ)+ATTR_ABES(сЫз)+Sg+Nom;саум+N+Sg+POSS_3(СЫ)+Nom+2PL(сЫз);
,	Type2
Станция	станция+N+Sg+Nom;	станция[N]: станция
караучы	кара+V+VN_1(у/ү/в)+PCP_PR(чЫ);кара+V+VN_1(у/ү/в)+PROF(чЫ)+Sg+Nom;	кара[V]: посмотреть, смотреть
әфәнде	әфәнде+N+Sg+Nom;	әфәнде[N]: господин
.	Type1
Мистер	мистер+N+Sg+Nom;
Маггл	маггл+N+Sg+Nom;
.	Type1
Сорау	сора+V+VN_1(у/ү/в)+Nom;сорау+N+Sg+Nom;	сора[V]: спрашивать, спросить | сорау[N]: вопрос
:	Type2
Сез	сез+PN;	сез[PN]: вы, ваш
монда	бу+PN+LOC(ДА);монда+Adv;	бу[PN]: это, здесь
сихерченең	сихер+N+PROF(чЫ)+Sg+GEN(нЫң);	сихер[N]: колдовство
очканын	оч+V+PCP_PS(ГАн)+POSS_3(СЫ)+ACC(нЫ);	оч[V]: лететь
күрмәдегезме	күр+V+NEG(мА)+PST_DEF(ДЫ)+2PL(гЫз)+INT(мЫ);	күр[V]: видеть
?	Type1
Сүз	сүз+N+Sg+Nom;	сүз[N]: слово
уңаеннан	уңаеннан+POST;
,	Type2
бу	бу+PN;	бу[PN]: это, здесь
ничәнче	ничәнче+PN;
ел	ел+N+Sg+Nom;	ел[N]: год²
әле	әле+CNJ;әле+PART;	әле[CNJ]: пока
?	Type1
Без	без+N+Sg+Nom;без+PN;	без[PN]: мы, наш
яңа	яңа+Adj;	яңа[Adj]: новый
гына	гына+PART;
һогвартстан	һогвартс+N+Sg+ABL(ДАн);
качтык	кач+V+PST_DEF(ДЫ)+1PL(к);	кач[V]: прятаться, спрятаться
,	Type2
чөнки	чөнки+CNJ;
кайбер	кайбер+PN;
күңелсез	күңел+N+Sg+ATTR_ABES(сЫз)+Nom;	күңел[N]: душа
вакыйгалардан	вакыйга+N+PL(ЛАр)+ABL(ДАн);	вакыйга[N]: событие
курыктык	курык+V+PST_DEF(ДЫ)+1PL(к);
.	Type1
Ләкин	ләкин+CNJ;
бу	бу+PN;	бу[PN]: это, здесь
гадәти	гадәти+Adj;	гадәти[Adj]: обычный
хәлдер	хәл+N+Sg+3SG(ДЫр);хәл+N+Sg+Nom+PROB(ДЫр);	хәл[N]: состояние
инде	инде+PART;
?	Type1
АЛЬБУС	альбус+N+Sg+Nom;
:	Type2
Беләсеңме	бел+V+PRES(Й)+2SG(сЫң)+INT(мЫ);	бел[V]: знать, узнать
,	Type2
нәрсә	нәрсә+PN;	нәрсә[PN]: что, вещь
барыннан	бар+N+Sg+POSS_3(СЫ)+ABL(ДАн);бар+PN+POSS_3(СЫ)+ABL(ДАн);	бар[N]: бар
да	да+PART;
бигрәк	бигрәк+Adv;	бигрәк[Adv]: особенно, слишком
эчне	эч+N+Sg+ACC(нЫ);	эч[N]: в, из, внутри, в течение, внутренность
пошыра	пошыр+V+PRES(Й);
?	Type1
әти	әти+N+Sg+Nom;	әти[N]: отец, папа
без	без+N+Sg+Nom;без+PN;	без[PN]: мы, наш
моны	бу+PN+ACC(нЫ);	бу[PN]: это, здесь
махсус	махсус+Adj;	махсус[Adj]: специальный, специально
эшләдек	эшлә+V+PST_DEF(ДЫ)+1PL(к);	эшлә[V]: делать, поступать, поступить, работать, сделать
дип	ди+V+ADVV_ACC(Ып);	ди[V]: говорить, сказать
уйлаячак	уйла+V+FUT_DEF(АчАк);уйла+V+PCP_FUT(АчАк);	уйла[V]: думать
.	Type1
СКОРПИУС	скорпиус+N+Sg+Nom;
:	Type2
Альбус	альбус+N+Sg+Nom;
?	Type1
Чынлапмы	чын+Adj+DISTR(лАп)+INT(мЫ);чынла+V+ADVV_ACC(Ып)+INT(мЫ);	чын[Adj]: настоящий
?	Type1
Мин	мин+PN;	мин[PN]: я, мой
әйтәм	әйт+V+PRES(Й)+1SG(м);	әйт[V]: говорить, сказать
,	Type2
чын-чынлапмы	чын-чынлап+Adv+INT(мЫ);
?	Type1
Без	без+N+Sg+Nom;без+PN;	без[PN]: мы, наш
капкында	капкын+N+Sg+LOC(ДА);
–	Type2
вакыт	вакыт+N+Sg+Nom;	вакыт[N]: время, пора
эчендә	эч+N+Sg+POSS_3(СЫ)+LOC(ДА);эчендә+POST;	эч[N]: в, из, внутри, в течение, внутренность
югалып	югал+V+ADVV_ACC(Ып);
калдык	кал+V+PST_DEF(ДЫ)+1PL(к);калдык+N+Sg+Nom;	кал[V]: оставаться, остаться | калдык[N]: остаток
,	Type2
ихтимал	ихтимал+MOD;ихтимал+N+Sg+Nom;
,	Type2
мәңгегәдер	мәңгегә+Adv+PROB(ДЫр);
,	Type2
һәм	һәм+CNJ;	һәм[CNJ]: и
син	син+PN;	син[PN]: ты, твой
әти	әти+N+Sg+Nom;	әти[N]: отец, папа
нәрсә	нәрсә+PN;	нәрсә[PN]: что, вещь
уйлар	уй+N+PL(ЛАр)+Nom;уйла+V+FUT_INDF(Ыр);уйла+V+PCP_FUT(Ыр);	уй[N]: мысль | уйла[V]: думать
дип	ди+V+ADVV_ACC(Ып);	ди[V]: говорить, сказать
борчыласыңмы	борчы+V+PASS(Ыл)+OBL(ЙсЫ)+POSS_2SG(Ың)+Nom+INT(мЫ);борчы+V+PASS(Ыл)+PRES(Й)+2SG(сЫң)+INT(мЫ);борчыл+V+OBL(ЙсЫ)+POSS_2SG(Ың)+Nom+INT(мЫ);борчыл+V+PRES(Й)+2SG(сЫң)+INT(мЫ);	борчы[V]: беспокоить, обеспокоить | борчыл[V]: беспокоиться
?	Type1
Мин	мин+PN;	мин[PN]: я, мой
сез	сез+PN;	сез[PN]: вы, ваш
икегезне	ике+Num+POSS_2PL(ЫгЫз)+ACC(нЫ);	ике[Num]: два, оба, второй
мәңге	мәңге+Adv;	мәңге[Adv]: вечно
аңламам	аңла+V+FUT_INDF_NEG(мАс)+1SG(м);	аңла[V]: понимать, понять
ахры	ахры+PART;
.	Type1
АЛЬБУС	альбус+N+Sg+Nom;
:	Type2
Монда	бу+PN+LOC(ДА);монда+Adv;	бу[PN]: это, здесь
күп	күп+Adj;	күп[Adj]: много
нәрсәне	нәрсә+PN+ACC(нЫ);	нәрсә[PN]: что, вещь
аңлыйсы	аңла+V+OBL(ЙсЫ);	аңла[V]: понимать, понять
бар	бар+MOD;бар+N+Sg+Nom;бар+PN;бар+V+IMP_SG();	бар[N]: бар | бар[V]: идти, пойти
.	Type1
әти	әти+N+Sg+Nom;	әти[N]: отец, папа
бик	бик+Adv;	бик[Adv]: очень
катлаулы	катла+V+VN_1(у/ү/в)+ATTR_MUN(лЫ);катлау+N+ATTR_MUN(лЫ);катлаулы+Adj;	катлаулы[Adj]: сложный
кеше	кеше+N+Sg+Nom;	кеше[N]: человек
.	Type1
СКОРПИУС	скорпиус+N+Sg+Nom;
:	Type2
ә	ә+PART;
син	син+PN;	син[PN]: ты, твой
юкмы	юк+MOD+INT(мЫ);
?	Type1
Кызларга	кыз+N+PL(ЛАр)+DIR(ГА);	кыз[N]: девушка, дочь
зәвыгыңа	зәвык+N+Sg+POSS_2SG(Ың)+DIR(ГА);	зәвык[N]: вкус
бәйләнәсем	бәйлә+V+REFL(Ын)+OBL(ЙсЫ)+POSS_1SG(Ым)+Nom;бәйлән+V+OBL(ЙсЫ)+POSS_1SG(Ым)+Nom;	бәйлә[V]: связать, связывать
килми	кил+V+NEG(мА)+PRES(Й);	кил[V]: идти
,	Type2
ләкин	ләкин+CNJ;
син	син+PN;	син[PN]: ты, твой
аны	ул+PN+ACC(нЫ);	ул[PN]: он, она, оно, они, его, их
ошата	оша+V+CAUS(т)+PRES(Й);ошат+V+PRES(Й);	оша[V]: нравиться, понравиться
идең	и+V+PST_DEF(ДЫ)+2SG(ң);
бит…	Error
Икесе	ике+Num+POSS_3(СЫ)+Nom;	ике[Num]: два, оба, второй
дә	дә+PART;
кем	кем+PN;	кем[PN]: кто
турында	тур+N+Sg+POSS_3(СЫ)+LOC(ДА);турында+POST;	тур[N]: тур | турында[POST]: о
сүз	сүз+N+Sg+Nom;	сүз[N]: слово
барганын	бар+V+PCP_PS(ГАн)+POSS_3(СЫ)+ACC(нЫ);	бар[V]: идти, пойти
белә	бел+V+PRES(Й);	бел[V]: знать, узнать
.	Type1
АЛЬБУС	альбус+N+Sg+Nom;
:	Type2
әйе	әйе+MOD;
,	Type2
ничек	ничек+PN;
шулай	шулай+PN;
була	бул+V+PRES(Й);	бул[V]: быть, случиться
алды	ал+N+Sg+POSS_3(СЫ)+Nom;ал+V+PST_DEF(ДЫ);	ал[V]: брать, браться, взять
икән	икән+MOD;икән+PART;
?	Type1
Крэг	крэг+N+Sg+Nom;
белән	белән+POST;	белән[POST]: на, с
нишләде	нишлә+V+PST_DEF(ДЫ);
ул…	Error
СКОРПИУС	скорпиус+N+Sg+Nom;
:	Type2
әйдә	әйдә+INTRJ;әйдә+V+IMP_SG();	әйдә[INTRJ]: давай
,	Type2
уйламыйк	уйла+V+NEG(мА)+HOR_PL(Йк);	уйла[V]: думать
бу	бу+PN;	бу[PN]: это, здесь
турыда	туры+Adj+Sg+LOC(ДА);турыда+POST;	туры[Adj]: прямой, прямо
.	Type1
Башка	баш+N+Sg+DIR(ГА);башка+Adj;башка+POST;	баш[N]: голова | башка[Adj]: другой | башка[POST]: кроме
нәрсә	нәрсә+PN;	нәрсә[PN]: что, вещь
белән	белән+POST;	белән[POST]: на, с
башны	баш+N+Sg+ACC(нЫ);	баш[N]: голова
катырыйк	катыр+V+HOR_PL(Йк);
әле	әле+CNJ;әле+PART;	әле[CNJ]: пока
:	Type2
бездә	без+PN+LOC(ДА);	без[PN]: мы, наш
таяклар	таяк+N+PL(ЛАр)+Nom;таякла+V+FUT_INDF(Ыр);таякла+V+PCP_FUT(Ыр);	таяк[N]: палка
да	да+PART;
,	Type2
себеркеләр	себерке+N+PL(ЛАр)+Nom;
юк	юк+MOD;
,	Type2
үз	үз+PN;	үз[PN]: сам
вакытыбызны	вакыт+N+Sg+POSS_1PL(ЫбЫз)+ACC(нЫ);	вакыт[N]: время, пора
кайтару	кайтар+V+VN_1(у/ү/в)+Nom;	кайтар[V]: возвращение
турында	тур+N+Sg+POSS_3(СЫ)+LOC(ДА);турында+POST;	тур[N]: тур | турында[POST]: о
берни	берни+PN;
белмибез	бел+V+NEG(мА)+PRES(Й)+1PL(бЫз);	бел[V]: знать, узнать
.	Type1
Бездә	без+PN+LOC(ДА);	без[PN]: мы, наш
нибары	нибары+Adv;	нибары[Adv]: всего
башыбыз	баш+N+Sg+POSS_1PL(ЫбЫз)+Nom;баш+N+Sg+POSS_3(СЫ)+Nom+1PL(бЫз);	баш[N]: голова
һәм…	Error
ә	ә+PART;
,	Type2
туктале	туктале+INTRJ;
,	Type2
бары	бар+N+Sg+POSS_3(СЫ)+Nom;бар+PN+POSS_3(СЫ)+Nom;бары+CNJ;бары+PN;	бар[N]: бар | бары[PN]: весь
башыбыз	баш+N+Sg+POSS_1PL(ЫбЫз)+Nom;баш+N+Sg+POSS_3(СЫ)+Nom+1PL(бЫз);	баш[N]: голова
гына	гына+PART;
бар	бар+MOD;бар+N+Sg+Nom;бар+PN;бар+V+IMP_SG();	бар[N]: бар | бар[V]: идти, пойти
икән	икән+MOD;икән+PART;
,	Type2
һәм	һәм+CNJ;	һәм[CNJ]: и
без	без+N+Sg+Nom;без+PN;	без[PN]: мы, наш
әле	әле+CNJ;әле+PART;	әле[CNJ]: пока
ул	ул+N+Sg+Nom;ул+PN;	ул[N]: сын | ул[PN]: он, она, оно, они, его, их
хатынны	хатын+N+Sg+ACC(нЫ);	хатын[N]: жена, женщина
туктатырга	тукта+V+CAUS(т)+INF_1(ЫргА);туктат+V+INF_1(ЫргА);	тукта[V]: останавливаться, остановиться, остановка | туктат[V]: останавливать, остановить
да	да+PART;
тиеш	ти+V+RECP(Ыш)+IMP_SG();ти+V+VN_2(Ыш)+Nom;тиеш+MOD;
.	Type1
СТАНЦИЯ	станция+N+Sg+Nom;	станция[N]: станция
КАРАУЧЫСЫ	караучыс+N+Sg+POSS_3(СЫ)+Nom;караучы+N+Sg+POSS_3(СЫ)+Nom;
(	Type3
бик	бик+Adv;	бик[Adv]: очень
көчле	көч+N+ATTR_MUN(лЫ);	көч[N]: сила
шотланд	шотланд+N+Sg+Nom;
акценты	акцент+N+Sg+POSS_3(СЫ)+Nom;
белән	белән+POST;	белән[POST]: на, с
)	Type3
:	Type2
Идинбур	идинбур+N+Sg+Nom;
пуез	пуез+N+Sg+Nom;
соңармак	соңар+V+INF_2(мАк);
була	бул+V+PRES(Й);	бул[V]: быть, случиться
,	Type2
беләмсез	беләмсез+N+Sg+Nom;
шуны	шул+PN+ACC(нЫ);шул+PN+POSS_3(СЫ)+Nom;	шул[PN]: это, так, оттуда, потом
,	Type2
малайлар	малай+N+PL(ЛАр)+Nom;	малай[N]: мальчик
?	Type1
СКОРПИУС	скорпиус+N+Sg+Nom;
:	Type2
Гафу	гафу+INTRJ;
итегез	и+V+CAUS(т)+IMP_PL(ЫгЫз);ит+N+Sg+POSS_2PL(ЫгЫз)+Nom;ит+V+IMP_PL(ЫгЫз);	ит[N]: мясо | ит[V]: делать, сделать
?	Type1
155	Num
СТАНЦИЯ	станция+N+Sg+Nom;	станция[N]: станция
КАРАУЧЫСЫ	караучыс+N+Sg+POSS_3(СЫ)+Nom;караучы+N+Sg+POSS_3(СЫ)+Nom;
:	Type2
Гәр	гәр+N+Sg+Nom;
сез	сез+PN;	сез[PN]: вы, ваш
Идинбур	идинбур+N+Sg+Nom;
пуез	пуез+N+Sg+Nom;
көтмәк	көт+V+INF_2(мАк);	көт[V]: ждать, подождать
булсагыз	бул+V+COND(сА)+2PL(гЫз);	бул[V]: быть, случиться
,	Type2
сез	сез+PN;	сез[PN]: вы, ваш
белмәк	бел+V+INF_2(мАк);	бел[V]: знать, узнать
кирәк	кирәк+MOD;
:	Type2
ул	ул+N+Sg+Nom;ул+PN;	ул[N]: сын | ул[PN]: он, она, оно, они, его, их
соңара	соңар+V+PRES(Й);
була	бул+V+PRES(Й);	бул[V]: быть, случиться
.	Type1
Линияда	линия+N+Sg+Nom+PART(ДА);линия+N+Sg+LOC(ДА);	линия[N]: линия
эшлиләр	эшлә+V+PRES(Й)+3PL(ЛАр);	эшлә[V]: делать, поступать, поступить, работать, сделать
.	Type1
Пуез	пуез+N+Sg+Nom;
вакыты	вакыт+N+Sg+POSS_3(СЫ)+Nom;	вакыт[N]: время, пора
үзгәрмәк	үзгәр+V+INF_2(мАк);	үзгәр[V]: измениться, изменяться
була	бул+V+PRES(Й);	бул[V]: быть, случиться
расписанийыда	расписание+N+Sg+LOC(ДА);
.	Type1
Ул	ул+N+Sg+Nom;ул+PN;	ул[N]: сын | ул[PN]: он, она, оно, они, его, их
аларга	алар+PN+DIR(ГА);	алар[PN]: они
карый	кара+V+PRES(Й);карый+N+Sg+Nom;	кара[V]: посмотреть, смотреть
,	Type2
егетләр	егет+N+PL(ЛАр)+Nom;	егет[N]: молодец, парень
аптыраудан	аптыра+V+VN_1(у/ү/в)+ABL(ДАн);
гаҗиз	гаҗиз+Adj;
калган	кал+V+PCP_PS(ГАн);кал+V+PST_INDF(ГАн);	кал[V]: оставаться, остаться
.	Type1
Ул	ул+N+Sg+Nom;ул+PN;	ул[N]: сын | ул[PN]: он, она, оно, они, его, их
кашын	каш+N+Sg+POSS_3(СЫ)+ACC(нЫ);кашы+V+REFL(Ын)+IMP_SG();кашын+V+IMP_SG();	каш[N]: бровь
җыера	җыера+N+Sg+Nom;
һәм	һәм+CNJ;	һәм[CNJ]: и
егетләргә	егет+N+PL(ЛАр)+DIR(ГА);	егет[N]: молодец, парень
төзәтелгән	төзә+V+CAUS(т)+PASS(Ыл)+PCP_PS(ГАн);төзә+V+CAUS(т)+PASS(Ыл)+PST_INDF(ГАн);төзәт+V+PASS(Ыл)+PCP_PS(ГАн);төзәт+V+PASS(Ыл)+PST_INDF(ГАн);төзәтел+V+PCP_PS(ГАн);төзәтел+V+PST_INDF(ГАн);
җәдвәлне	җәдвәл+N+Sg+ACC(нЫ);
күрсәтә	күрсәт+V+PRES(Й);	күрсәт[V]: показать, показывать
.	Type1
Ул	ул+N+Sg+Nom;ул+PN;	ул[N]: сын | ул[PN]: он, она, оно, они, его, их
аның	ул+PN+GEN(нЫң);	ул[PN]: он, она, оно, они, его, их
уң	уң+Adj;уң+V+IMP_SG();	уң[Adj]: правый
ягына	ягын+V+PRES(Й);як+N+Sg+POSS_3(СЫ)+DIR(ГА);як+V+REFL(Ын)+PRES(Й);	як[N]: сторона | як[V]: сжечь
төртеп	төр+V+CAUS(т)+ADVV_ACC(Ып);төрт+V+ADVV_ACC(Ып);	төр[V]: завернуть | төрт[V]: ткнуть
күрсәтә	күрсәт+V+PRES(Й);	күрсәт[V]: показать, показывать
.	Type1
Соңга	соң+N+Sg+DIR(ГА);соңга+Adv;	соң[N]: конец
кала	кал+V+PRES(Й);кала+N+Sg+Nom;	кал[V]: оставаться, остаться | кала[N]: город
.	Type1
АЛЬБУС	альбус+N+Sg+Nom;
аны	ул+PN+ACC(нЫ);	ул[PN]: он, она, оно, они, его, их
кулга	кул+N+Sg+DIR(ГА);	кул[N]: рука
ала	ал+V+PRES(Й);ала+Adj;	ал[V]: брать, браться, взять | ала[Adj]: пегий
һәм	һәм+CNJ;	һәм[CNJ]: и
тикшерә	тикшер+V+PRES(Й);	тикшер[V]: проверить, проверять
.	Type1
Аның	ул+PN+GEN(нЫң);	ул[PN]: он, она, оно, они, его, их
йөзе	йөз+N+Sg+POSS_3(СЫ)+Nom;йөз+Num+POSS_3(СЫ)+Nom;	йөз[N]: лицо | йөз[Num]: сто, сотый
үзгәрә	үзгәр+V+PRES(Й);	үзгәр[V]: измениться, изменяться
,	Type2
чөнки	чөнки+CNJ;
ул	ул+N+Sg+Nom;ул+PN;	ул[N]: сын | ул[PN]: он, она, оно, они, его, их
нормаль	нормаль+Adj;	нормаль[Adj]: нормальный, нормально
булмаган	бул+V+NEG(мА)+PCP_PS(ГАн);бул+V+NEG(мА)+PST_INDF(ГАн);	бул[V]: быть, случиться
нәрсә	нәрсә+PN;	нәрсә[PN]: что, вещь
белеп	бел+V+ADVV_ACC(Ып);	бел[V]: знать, узнать
ала	ал+V+PRES(Й);ала+Adj;	ал[V]: брать, браться, взять | ала[Adj]: пегий
.	Type1
СКОРПИУС	скорпиус+N+Sg+Nom;
СТАНЦИЯ	станция+N+Sg+Nom;	станция[N]: станция
КАРАУЧЫСЫНА	караучысына+N+Sg+Nom;
карап	кара+V+ADVV_ACC(Ып);	кара[V]: посмотреть, смотреть
тик	тик+CNJ;	тик[CNJ]: но
тора	тор+V+PRES(Й);	тор[V]: вставать, встать, стоять
.	Type1
АЛЬБУС	альбус+N+Sg+Nom;
:	Type2
Мин	мин+PN;	мин[PN]: я, мой
беләм	бел+V+PRES(Й)+1SG(м);	бел[V]: знать, узнать
аның	ул+PN+GEN(нЫң);	ул[PN]: он, она, оно, они, его, их
кайда	кай+PN+LOC(ДА);кайда+PN;	кайда[PN]: где
булуын	бул+V+VN_1(у/ү/в)+POSS_3(СЫ)+ACC(нЫ);	бул[V]: быть, случиться
.	Type1
СКОРПИУС	скорпиус+N+Sg+Nom;
:	Type2
Кайдан	кай+PN+ABL(ДАн);кайдан+Adv;кайдан+PN;
белдең	бел+V+PST_DEF(ДЫ)+2SG(ң);	бел[V]: знать, узнать
?	Type1
АЛЬБУС	альбус+N+Sg+Nom;
:	Type2
Вакытка	вакыт+N+Sg+DIR(ГА);	вакыт[N]: время, пора
кара	кара+Adj;кара+N+Sg+Nom;кара+V+IMP_SG();	кара[Adj]: чёрный | кара[N]: чернила | кара[V]: посмотреть, смотреть
.	Type1
җәдвәлдәге	җәдвәл+N+Sg+ATTR_LOC(ДАгЫ)+Sg;
вакытка	вакыт+N+Sg+DIR(ГА);	вакыт[N]: время, пора
.	Type1
СКОРПИУС	скорпиус+N+Sg+Nom;
сузыла	суз+V+PASS(Ыл)+PRES(Й);сузыл+V+PRES(Й);	суз[V]: тянуть
һәм	һәм+CNJ;	һәм[CNJ]: и
укый	укы+V+PRES(Й);	укы[V]: учиться, прочитать, читать
.	Type1
СКОРПИУС	скорпиус+N+Sg+Nom;
:	Type2
30	Num
нчы	нч+N+Sg+POSS_3(СЫ)+Nom;
октябрь	октябрь+N+Sg+Nom;	октябрь[N]: октябрь
,	Type2
1981	Num
ел	ел+N+Sg+Nom;	ел[N]: год²
.	Type1
Барча	бар+N+EQU(чА);барча+PN;	бар[N]: бар
изгеләр	изге+Adj+PL(ЛАр)+Nom;	изге[Adj]: святой
көненә	көн+N+Sg+POSS_3(СЫ)+DIR(ГА);	көн[N]: день
бер	бер+Num;бер+PN;	бер[Num]: один, первый
көн	көн+N+Sg+Nom;	көн[N]: день
калган	кал+V+PCP_PS(ГАн);кал+V+PST_INDF(ГАн);	кал[V]: оставаться, остаться
,	Type2
утыз	утыз+Num;	утыз[Num]: тридцать, тридцатый
тугыз	тугыз+Num;	тугыз[Num]: девять, девятый
ел	ел+N+Sg+Nom;	ел[N]: год²
элек	элек+Adv;элек+POST;	элек[Adv]: раньше, бывший | элек[POST]: раньше
бу	бу+PN;	бу[PN]: это, здесь
.	Type1
Ләкин	ләкин+CNJ;
–	Type2
нигә	ни+PN+DIR(ГА);нигә+PN;	ни[PN]: что
?	Type1
Аһ…	Error
СКОРПИУС	скорпиус+N+Sg+Nom;
эшнең	эш+N+Sg+GEN(нЫң);	эш[N]: дело
нидә	ни+PN+LOC(ДА);	ни[PN]: что
икәнен	икән+MOD+Sg+POSS_3(СЫ)+ACC(нЫ);
аңлый	аңла+V+PRES(Й);	аңла[V]: понимать, понять
,	Type2
йөзе	йөз+N+Sg+POSS_3(СЫ)+Nom;йөз+Num+POSS_3(СЫ)+Nom;	йөз[N]: лицо | йөз[Num]: сто, сотый
сүрелә	сүрел+V+PRES(Й);
.	Type1
АЛЬБУС	альбус+N+Sg+Nom;
:	Type2
Дәү	дәү+Adj;	дәү[Adj]: большой
әти	әти+N+Sg+Nom;	әти[N]: отец, папа
белән	белән+POST;	белән[POST]: на, с
дәү	дәү+Adj;	дәү[Adj]: большой
әнинең	әни+N+Sg+GEN(нЫң);	әни[N]: мама
үлеме	үле+Adj+INT(мЫ);үлем+N+Sg+POSS_3(СЫ)+Nom;	үле[Adj]: мёртвый | үлем[N]: смерть
.	Type1
Бишек	бишек+N+Sg+Nom;
баласы	бала+N+Sg+POSS_3(СЫ)+Nom;	бала[N]: ребёнок
булган	бул+V+PCP_PS(ГАн);бул+V+PST_INDF(ГАн);	бул[V]: быть, случиться
әтигә	әти+N+Sg+DIR(ГА);	әти[N]: отец, папа
һөҗүм…	Error
Волдемортның	волдемортн+N+Sg+POSS_2SG(Ың)+Nom;волдеморт+N+Sg+GEN(нЫң);
ләгънәт	ләгънәт+N+Sg+Nom;	ләгънәт[N]: проклятие
әфсене	әфсен+N+Sg+POSS_3(СЫ)+Nom;
үзен	үз+PN+POSS_3(СЫ)+ACC(нЫ);	үз[PN]: сам
җәрәхәтләгән	җәрәхәтләгән+N+Sg+Nom;
мизгел	мизгел+N+Sg+Nom;	мизгел[N]: пора
.	Type1
Ул	ул+N+Sg+Nom;ул+PN;	ул[N]: сын | ул[PN]: он, она, оно, они, его, их
үз	үз+PN;	үз[PN]: сам
күрәзәсен	күрәзә+N+Sg+POSS_3(СЫ)+ACC(нЫ);
башкарырга	башкар+V+INF_1(ЫргА);	башкар[V]: исполнять
җыенмый	җыенмый+N+Sg+Nom;
–	Type2
ул	ул+N+Sg+Nom;ул+PN;	ул[N]: сын | ул[PN]: он, она, оно, они, его, их
башка	баш+N+Sg+DIR(ГА);башка+Adj;башка+POST;	баш[N]: голова | башка[Adj]: другой | башка[POST]: кроме
,	Type2
зуррак	зур+Adj+COMP(рАк)+Sg+Nom;	зур[Adj]: большой
күрәзәне	күрәзә+N+Sg+ACC(нЫ);
туктатырга	тукта+V+CAUS(т)+INF_1(ЫргА);туктат+V+INF_1(ЫргА);	тукта[V]: останавливаться, остановиться, остановка | туктат[V]: останавливать, остановить
тырыша	тырыш+V+PRES(Й);	тырыш[V]: постараться, пытаться, стараться
.	Type1
СКОРПИУС	скорпиус+N+Sg+Nom;
:	Type2
Зуррагын	зур+Adj+COMP(рАк)+Sg+POSS_3(СЫ)+ACC(нЫ);	зур[Adj]: большой
?	Type1
АЛЬБУС	альбус+N+Sg+Nom;
:	Type2
«	Type4
Караңгы	караңгы+Adj;	караңгы[Adj]: тёмный, темно
Лордны	лорд+N+Sg+ACC(нЫ);	лорд[N]: лорд
җиңәр	җиң+V+PCP_FUT(Ыр);	җиң[V]: победить
куәте	куәт+N+Sg+POSS_3(СЫ)+Nom;	куәт[N]: мощь
булган…	Error
»	Type4
СКОРПИУС	скорпиус+N+Sg+Nom;
кушыла	куш+V+PASS(Ыл)+PRES(Й);кушыл+V+PRES(Й);	куш[V]: велеть, складывать, сложить
.	Type1
СКОРПИУС	скорпиус+N+Sg+Nom;
белән	белән+POST;	белән[POST]: на, с
АЛЬБУС	альбус+N+Sg+Nom;
:	Type2
«	Type4
өч	өч+Num;	өч[Num]: три, третий
тапкыр	тапкыр+Adj;тапкыр+N+Sg+Nom;	тапкыр[Adj]: находчивый
Аңа	ул+PN+DIR(ГА);	ул[PN]: он, она, оно, они, его, их
каршы	каршы+Adj;каршы+Adv;каршы+POST;	каршы[Adj]: противный, противоположный, наперекор | каршы[Adv]: наперекор | каршы[POST]: против
чыкканнар	чык+V+PCP_PS(ГАн)+PL(ЛАр)+Nom;чык+V+PST_INDF(ГАн)+3PL(ЛАр);	чык[V]: выйти, выходить
җиденче	җиде+Num+NUM_ORD(ЫнчЫ);	җиде[Num]: семь, седьмой
ай	ай+INTRJ;ай+N+Sg+Nom;	ай[N]: луна, месяц
үлгәндә	үл+V+PCP_PS(ГАн)+LOC(ДА);үлгән+Adj+Sg+LOC(ДА);	үл[V]: умереть, умирать
тудырган	ту+V+CAUS(ДЫр)+PCP_PS(ГАн);ту+V+CAUS(ДЫр)+PST_INDF(ГАн);тудыр+V+PCP_PS(ГАн);тудыр+V+PST_INDF(ГАн);	ту[V]: родиться, рождаться | тудыр[V]: родить, рожать
зат	зат+N+Sg+Nom;	зат[N]: существо
килә…	Error
»	Type4
СКОРПИУСның	скорпиусн+N+Sg+POSS_2SG(Ың)+Nom;скорпиус+N+Sg+GEN(нЫң);
йөзе	йөз+N+Sg+POSS_3(СЫ)+Nom;йөз+Num+POSS_3(СЫ)+Nom;	йөз[N]: лицо | йөз[Num]: сто, сотый
әйтелгән	әйт+V+PASS(Ыл)+PCP_PS(ГАн);әйт+V+PASS(Ыл)+PST_INDF(ГАн);әйтел+V+PCP_PS(ГАн);әйтел+V+PST_INDF(ГАн);	әйт[V]: говорить, сказать
һәр	һәр+PN;
сүздән	сүз+N+Sg+ABL(ДАн);	сүз[N]: слово
соң	соң+Adv;соң+N+Sg+Nom;соң+PART;соң+POST;	соң[Adv]: же, поздно, последний | соң[N]: конец | соң[POST]: после
сүрелгәннән-сүрелә	сүрелгәннән-сүрелә+N+Sg+Nom;
бара	бар+V+PRES(Й);	бар[V]: идти, пойти
.	Type1
СКОРПИУС	скорпиус+N+Sg+Nom;
:	Type2
Бу	бу+PN;	бу[PN]: это, здесь
минем	мин+PN+GEN(нЫң);	мин[PN]: я, мой
гаеп	гаеп+N+Sg+Nom;	гаеп[N]: вина
.	Type1
Күрәзәләрне	күрәзә+N+PL(ЛАр)+ACC(нЫ);
бозып	боз+V+ADVV_ACC(Ып);	боз[V]: испортить
булганны	бул+V+PCP_PS(ГАн)+ACC(нЫ);	бул[V]: быть, случиться
,	Type2
күрәзәләрнең	күрәзә+N+PL(ЛАр)+GEN(нЫң);
мантыйгы	мантыйг+N+Sg+POSS_3(СЫ)+Nom;
шикле	шик+N+ATTR_MUN(лЫ);	шик[N]: сомнение
булуын	бул+V+VN_1(у/ү/в)+POSS_3(СЫ)+ACC(нЫ);	бул[V]: быть, случиться
мин	мин+PN;	мин[PN]: я, мой
әйттем…	Error
АЛЬБУС	альбус+N+Sg+Nom;
:	Type2
Егерме	егерме+Num;	егерме[Num]: двадцать, двадцатый
дүрт	дүрт+Num;	дүрт[Num]: четыре, четвёртый
сәгать	сәгать+N+Sg+Nom;	сәгать[N]: час, часы
эчендә	эч+N+Sg+POSS_3(СЫ)+LOC(ДА);эчендә+POST;	эч[N]: в, из, внутри, в течение, внутренность
Волдеморт	волдеморт+N+Sg+Nom;
,	Type2
сабый	сабый+N+Sg+Nom;	сабый[N]: младенец
һарри	һарри+N+Sg+Nom;
Поттерны	поттерн+N+Sg+POSS_3(СЫ)+Nom;поттер+N+Sg+ACC(нЫ);
үтерергә	үтер+V+INF_1(ЫргА);	үтер[V]: убивать, убить
тырышканда	тырыш+V+PCP_PS(ГАн)+LOC(ДА);	тырыш[V]: постараться, пытаться, стараться
,	Type2
үз-үзенә	үз-үз+PN+POSS_3(СЫ)+DIR(ГА);
ләгънәт	ләгънәт+N+Sg+Nom;	ләгънәт[N]: проклятие
сугачак	сук+V+FUT_DEF(АчАк);сук+V+PCP_FUT(АчАк);	сук[V]: бить, побить
.	Type1
Дельфи	дельфи+N+Sg+Nom;
бу	бу+PN;	бу[PN]: это, здесь
ләгънәтне	ләгънәт+N+Sg+ACC(нЫ);	ләгънәт[N]: проклятие
булдырмаска	бул+V+CAUS(ДЫр)+NEG(мА)+INF_1(скА);бул+V+CAUS(ДЫр)+PCP_FUT(мАс)+DIR(ГА);булдыр+V+NEG(мА)+INF_1(скА);булдыр+V+PCP_FUT(мАс)+DIR(ГА);	бул[V]: быть, случиться | булдыр[V]: создавать, создать, справиться
тырышачак	тырыш+V+FUT_DEF(АчАк);тырыш+V+PCP_FUT(АчАк);	тырыш[V]: постараться, пытаться, стараться
.	Type1
Ул	ул+N+Sg+Nom;ул+PN;	ул[N]: сын | ул[PN]: он, она, оно, они, его, их
һаррины	һаррин+N+Sg+POSS_3(СЫ)+Nom;һарри+N+Sg+ACC(нЫ);
үзе	үзе+PN;
үтерергә	үтер+V+INF_1(ЫргА);	үтер[V]: убивать, убить
җыена	җый+V+REFL(Ын)+PRES(Й);	җый[V]: собирать, собрать
.	Type1
Без	без+N+Sg+Nom;без+PN;	без[PN]: мы, наш
Годрик	годрик+N+Sg+Nom;
чокырына	чокыр+N+Sg+POSS_3(СЫ)+DIR(ГА);
барырга	бар+V+INF_1(ЫргА);	бар[V]: идти, пойти
тиеш	ти+V+RECP(Ыш)+IMP_SG();ти+V+VN_2(Ыш)+Nom;тиеш+MOD;
.	Type1
Хәзер	хәзер+Adv;	хәзер[Adv]: сейчас, нынешний
үк	үк+PART;
.	Type1
156	Num
ДүРТЕНЧЕ	дүрт+Num+NUM_ORD(ЫнчЫ);	дүрт[Num]: четыре, четвёртый
ПәРДә	пәрдә+N+Sg+Nom;
,	Type2
өЧЕНЧЕ	өч+Num+NUM_ORD(ЫнчЫ);	өч[Num]: три, третий
КүРЕНЕШ	күр+V+REFL(Ын)+RECP(Ыш)+IMP_SG();күр+V+REFL(Ын)+VN_2(Ыш)+Nom;күрен+V+RECP(Ыш)+IMP_SG();күрен+V+VN_2(Ыш)+Nom;күренеш+N+Sg+Nom;	күр[V]: видеть | күренеш[N]: вид, явление
ГОДРИК	годрик+N+Sg+Nom;
ЧОКЫРЫ	чокыр+N+Sg+POSS_3(СЫ)+Nom;
,	Type2
1981	Num
АЛЬБУС	альбус+N+Sg+Nom;
белән	белән+POST;	белән[POST]: на, с
СКОРПИУС	скорпиус+N+Sg+Nom;
Годрик	годрик+N+Sg+Nom;
Чокырының	чокыр+N+Sg+POSS_3(СЫ)+GEN(нЫң);
уртасыннан	урта+N+Sg+POSS_3(СЫ)+ABL(ДАн);	урта[N]: середина
атлыйлар	атла+V+PRES(Й)+3PL(ЛАр);	атла[V]: шагать, шагнуть
,	Type2
бу	бу+PN;	бу[PN]: это, здесь
–	Type2
шау-шулы	шау-шу+N+ATTR_MUN(лЫ);шау-шулы+Adj;
,	Type2
ләкин	ләкин+CNJ;
бик	бик+Adv;	бик[Adv]: очень
матур	матур+Adj;	матур[Adj]: красивый, красиво
кечкенә	кечкенә+Adj;	кечкенә[Adj]: маленький
генә	генә+PART;
авыл	авыл+N+Sg+Nom;	авыл[N]: деревня, село, сельский
.	Type1
СКОРПИУС	скорпиус+N+Sg+Nom;
:	Type2
Монда	бу+PN+LOC(ДА);монда+Adv;	бу[PN]: это, здесь
һөҗүмнең	һөҗүм+N+Sg+GEN(нЫң);	һөҗүм[N]: наступление
күзгә	күз+N+Sg+DIR(ГА);	күз[N]: глаз
күренерлек	күр+V+REFL(Ын)+PCP_FUT(Ыр)+NMLZ(лЫк)+Sg+Nom;күр+V+REFL(Ын)+PCP_FUT(Ыр)+PSBL(лЫк);күрен+V+PCP_FUT(Ыр)+NMLZ(лЫк)+Sg+Nom;күрен+V+PCP_FUT(Ыр)+PSBL(лЫк);	күр[V]: видеть
бер	бер+Num;бер+PN;	бер[Num]: один, первый
билгесен	билге+N+Sg+POSS_3(СЫ)+ACC(нЫ);	билге[N]: знак
дә	дә+PART;
күрмим	күр+V+NEG(мА)+HOR_SG(Йм);күр+V+NEG(мА)+PRES(Й)+1SG(м);	күр[V]: видеть
әлегә	әлегә+Adv;	әлегә[Adv]: пока
.	Type1
АЛЬБУС	альбус+N+Sg+Nom;
:	Type2
Бу	бу+PN;	бу[PN]: это, здесь
Годрик	годрик+N+Sg+Nom;
чокырымы	чокыр+N+Sg+POSS_3(СЫ)+Nom+INT(мЫ);
?	Type1
СКОРПИУС	скорпиус+N+Sg+Nom;
:	Type2
әтиең	әти+N+Sg+POSS_2SG(Ың)+Nom;	әти[N]: отец, папа
беркайчан	беркайчан+Adv;
да	да+PART;
үзе	үзе+PN;
белән	белән+POST;	белән[POST]: на, с
ияртмәде	ияр+V+CAUS(т)+NEG(мА)+PST_DEF(ДЫ);	ияр[V]: следовать
әллә	әллә+CNJ;әллә+PART;
монда	бу+PN+LOC(ДА);монда+Adv;	бу[PN]: это, здесь
?	Type1
АЛЬБУС	альбус+N+Sg+Nom;
:	Type2
Юк	юк+MOD;
,	Type2
ул	ул+N+Sg+Nom;ул+PN;	ул[N]: сын | ул[PN]: он, она, оно, они, его, их
берничә	берничә+PN;
тапкыр	тапкыр+Adj;тапкыр+N+Sg+Nom;	тапкыр[Adj]: находчивый
маташкан	маташ+V+PCP_PS(ГАн);маташ+V+PST_INDF(ГАн);	маташ[V]: попытаться, пытаться
иде	и+V+PST_DEF(ДЫ);
,	Type2
ләкин	ләкин+CNJ;
мин	мин+PN;	мин[PN]: я, мой
баш	баш+N+Sg+Nom;	баш[N]: голова
тарттым	тарт+V+PST_DEF(ДЫ)+1SG(м);	тарт[V]: тянуть
.	Type1
СКОРПИУС	скорпиус+N+Sg+Nom;
:	Type2
Хуш	хуш+Adj;хуш+INTRJ;	хуш[Adj]: бодрый, приятный, приятно
,	Type2
экскурсия	экскурсия+N+Sg+Nom;	экскурсия[N]: экскурсия
ясарга	яса+V+INF_1(ЫргА);	яса[V]: делать, сделать
вакытыбыз	вакыт+N+Sg+POSS_1PL(ЫбЫз)+Nom;вакыт+N+Sg+POSS_3(СЫ)+Nom+1PL(бЫз);	вакыт[N]: время, пора
юк	юк+MOD;
,	Type2
дөньяны	дөнья+N+Sg+ACC(нЫ);	дөнья[N]: мир¹
җан	җан+N+Sg+Nom;	җан[N]: душа
кыючы	кый+V+VN_1(у/ү/в)+PCP_PR(чЫ);кый+V+VN_1(у/ү/в)+PROF(чЫ)+Sg+Nom;
сихерчедән	сихер+N+PROF(чЫ)+Sg+ABL(ДАн);сихерче+N+Sg+ABL(ДАн);	сихер[N]: колдовство
коткарасыбыз	коткар+V+OBL(ЙсЫ)+POSS_1PL(ЫбЫз)+Nom;	коткар[V]: спасать, спасти
бар	бар+MOD;бар+N+Sg+Nom;бар+PN;бар+V+IMP_SG();	бар[N]: бар | бар[V]: идти, пойти
,	Type2
тик	тик+CNJ;	тик[CNJ]: но
шулай	шулай+PN;
да	да+PART;
,	Type2
тукта	тук+Adj+Sg+LOC(ДА);тукта+V+IMP_SG();	тукта[V]: останавливаться, остановиться, остановка
,	Type2
игъибар	игъибар+N+Sg+Nom;
ит	и+V+CAUS(т)+IMP_SG();ит+N+Sg+Nom;ит+V+IMP_SG();	ит[N]: мясо | ит[V]: делать, сделать
:	Type2
Чиркәү	чиркәү+N+Sg+Nom;	чиркәү[N]: церковь
,	Type2
Изге	изге+Adj;	изге[Adj]: святой
Джером	Rus
чиркәве…	Error
Ул	ул+N+Sg+Nom;ул+PN;	ул[N]: сын | ул[PN]: он, она, оно, они, его, их
аңа	ул+PN+DIR(ГА);	ул[PN]: он, она, оно, они, его, их
төртеп	төр+V+CAUS(т)+ADVV_ACC(Ып);төрт+V+ADVV_ACC(Ып);	төр[V]: завернуть | төрт[V]: ткнуть
күрсәткәндә	күрсәт+V+PCP_PS(ГАн)+LOC(ДА);	күрсәт[V]: показать, показывать
,	Type2
чиркәү	чиркәү+N+Sg+Nom;	чиркәү[N]: церковь
күренә	күр+V+REFL(Ын)+PRES(Й);күрен+V+PRES(Й);	күр[V]: видеть
башлый	башла+V+PRES(Й);	башла[V]: начать, начинать, начаться, начинаться
.	Type1
АЛЬБУС	альбус+N+Sg+Nom;
:	Type2
Бу	бу+PN;	бу[PN]: это, здесь
искиткеч	искиткеч+Adv;	искиткеч[Adv]: удивительно
.	Type1
СКОРПИУС	скорпиус+N+Sg+Nom;
:	Type2
һәм	һәм+CNJ;	һәм[CNJ]: и
Изге	изге+Adj;	изге[Adj]: святой
Джером	Rus
зираты	зират+N+Sg+POSS_3(СЫ)+Nom;
,	Type2
ул	ул+N+Sg+Nom;ул+PN;	ул[N]: сын | ул[PN]: он, она, оно, они, его, их
өрәкләр	өрәк+N+PL(ЛАр)+Nom;
белән	белән+POST;	белән[POST]: на, с
тулган	тул+V+PCP_PS(ГАн);тул+V+PST_INDF(ГАн);тулга+V+REFL(Ын)+IMP_SG();тулган+V+IMP_SG();
булса	бул+V+COND(сА);	бул[V]: быть, случиться
кирәк	кирәк+MOD;
,	Type2
(	Type3
икенче	ике+Num+NUM_ORD(ЫнчЫ);	ике[Num]: два, оба, второй
якка	як+N+Sg+DIR(ГА);	як[N]: сторона
төртеп	төр+V+CAUS(т)+ADVV_ACC(Ып);төрт+V+ADVV_ACC(Ып);	төр[V]: завернуть | төрт[V]: ткнуть
күрсәтә	күрсәт+V+PRES(Й);	күрсәт[V]: показать, показывать
)	Type3
һәм	һәм+CNJ;	һәм[CNJ]: и
монда	бу+PN+LOC(ДА);монда+Adv;	бу[PN]: это, здесь
һарри	һарри+N+Sg+Nom;
белән	белән+POST;	белән[POST]: на, с
әти-әниләренең	әти-әни+N+PL(ЛАр)+POSS_3(СЫ)+GEN(нЫң);	әти-әни[N]: родитель
һәйкәле	һәйкәл+N+Sg+POSS_3(СЫ)+Nom;	һәйкәл[N]: памятник
торачак…	Error
АЛЬБУС	альбус+N+Sg+Nom;
:	Type2
Минем	мин+PN+GEN(нЫң);	мин[PN]: я, мой
әтинең	әти+N+Sg+GEN(нЫң);	әти[N]: отец, папа
һәйкәле	һәйкәл+N+Sg+POSS_3(СЫ)+Nom;	һәйкәл[N]: памятник
бармы	бар+MOD+INT(мЫ);бар+N+Sg+Nom+INT(мЫ);бар+PN+INT(мЫ);	бар[N]: бар
?	Type1
СКОРПИУС	скорпиус+N+Sg+Nom;
:	Type2
Оһ	оһ+N+Sg+Nom;
.	Type1
әлегә	әлегә+Adv;	әлегә[Adv]: пока
юк	юк+MOD;
.	Type1
Ләкин	ләкин+CNJ;
булачак	бул+V+FUT_DEF(АчАк);бул+V+PCP_FUT(АчАк);	бул[V]: быть, случиться
.	Type1
Шулай	шулай+PN;
дип	ди+V+ADVV_ACC(Ып);	ди[V]: говорить, сказать
өметләнәм	өметлән+V+PRES(Й)+1SG(м);	өметлән[V]: надеяться
.	Type1
ә	ә+PART;
бу	бу+PN;	бу[PN]: это, здесь
,	Type2
бу	бу+PN;	бу[PN]: это, здесь
йортта	йорт+N+Sg+LOC(ДА);	йорт[N]: дом
Батильда	батиль+N+Sg+Nom+PART(ДА);батиль+N+Sg+LOC(ДА);
Бэгшот	бэгшот+N+Sg+Nom;
яшәгән	яшә+V+PCP_PS(ГАн);яшә+V+PST_INDF(ГАн);	яшә[V]: жить, прожить
,	Type2
яши…	Error
АЛЬБУС	альбус+N+Sg+Nom;
:	Type2
Батильда	батиль+N+Sg+Nom+PART(ДА);батиль+N+Sg+LOC(ДА);
Бэгшот	бэгшот+N+Sg+Nom;
.	Type1
Тылсым	тылсым+N+Sg+Nom;
тарихындагы	тарих+N+Sg+POSS_3(СЫ)+ATTR_LOC(ДАгЫ)+Sg;	тарих[N]: история
Батильда	батиль+N+Sg+Nom+PART(ДА);батиль+N+Sg+LOC(ДА);
Бэгшотмы	бэгшотм+N+Sg+POSS_3(СЫ)+Nom;
?	Type1
СКОРПИУС	скорпиус+N+Sg+Nom;
:	Type2
Нәкъ	нәкъ+PART;
үзе	үзе+PN;
.	Type1
Йә	йә+CNJ;йә+INTRJ;
Хода	хода+N+Sg+Nom;
,	Type2
бу	бу+PN;	бу[PN]: это, здесь
ул	ул+N+Sg+Nom;ул+PN;	ул[N]: сын | ул[PN]: он, она, оно, они, его, их
.	Type1
Вау	вау+INTRJ;
!	Type1
Текә	текә+Adj;текә+V+IMP_SG();
.	Type1
Минем	мин+PN+GEN(нЫң);	мин[PN]: я, мой
китап	китап+N+Sg+Nom;	китап[N]: книга, книжный
корты	корт+N+Sg+POSS_3(СЫ)+Nom;
йөрәге	йөрәк+N+Sg+POSS_3(СЫ)+Nom;	йөрәк[N]: сердце
урынынан	урынынан+N+Sg+Nom;
кузгалырга	кузгал+V+INF_1(ЫргА);
тора	тор+V+PRES(Й);	тор[V]: вставать, встать, стоять
.	Type1
АЛЬБУС	альбус+N+Sg+Nom;
:	Type2
Скорпиус	скорпиус+N+Sg+Nom;
!	Type1
СКОРПИУС	скорпиус+N+Sg+Nom;
:	Type2
һәм	һәм+CNJ;	һәм[CNJ]: и
менә	мен+V+PRES(Й);менә+PART;	мен[V]: подниматься, подняться
бу	бу+PN;	бу[PN]: это, здесь
инде…	Error
АЛЬБУС	альбус+N+Sg+Nom;
:	Type2
Джеймс	Rus
,	Type2
Лилия	лилия+PROP+Sg+Nom;
һәм	һәм+CNJ;	һәм[CNJ]: и
һарри	һарри+N+Sg+Nom;
Поттерларның	поттерларн+N+Sg+POSS_2SG(Ың)+Nom;поттер+N+PL(ЛАр)+GEN(нЫң);
йорты…	Error
Яшь	яшь+Adj;яшь+N+Sg+Nom;	яшь[Adj]: молодой, юный | яшь[N]: возраст, год²
,	Type2
сокланып	соклан+V+ADVV_ACC(Ып);
туймаслык	туй+V+PCP_FUT(мАс)+NMLZ(лЫк)+Sg+Nom;туй+V+PCP_FUT(мАс)+PSBL(лЫк);туймас+Adj+NMLZ(лЫк)+Sg+Nom;туймас+Adj+PSBL(лЫк);
бер	бер+Num;бер+PN;	бер[Num]: один, первый
пар	пар+N+Sg+Nom;	пар[N]: пара
коляскага	коляска+N+Sg+DIR(ГА);
утыртылган	утыр+V+CAUS(т)+PASS(Ыл)+PCP_PS(ГАн);утыр+V+CAUS(т)+PASS(Ыл)+PST_INDF(ГАн);утыртыл+V+PCP_PS(ГАн);утыртыл+V+PST_INDF(ГАн);	утыр[V]: посидеть, садиться, сидеть
бала	бала+N+Sg+Nom;	бала[N]: ребёнок
белән	белән+POST;	белән[POST]: на, с
йорттан	йорт+N+Sg+ABL(ДАн);	йорт[N]: дом
чыга	чык+V+PRES(Й);	чык[V]: выйти, выходить
.	Type1
АЛЬБУС	альбус+N+Sg+Nom;
аларга	алар+PN+DIR(ГА);	алар[PN]: они
таба	таба+N+Sg+Nom;таба+POST;тап+V+PRES(Й);	таба[N]: сковорода | таба[POST]: к | тап[V]: найти, находить
атлый	атла+V+PRES(Й);	атла[V]: шагать, шагнуть
,	Type2
ләкин	ләкин+CNJ;
СКОРПИУС	скорпиус+N+Sg+Nom;
аны	ул+PN+ACC(нЫ);	ул[PN]: он, она, оно, они, его, их
артка	арт+Adj+Sg+DIR(ГА);
тарта	тарт+V+PRES(Й);	тарт[V]: тянуть
.	Type1
СКОРПИУС	скорпиус+N+Sg+Nom;
:	Type2
Алар	алар+PN;	алар[PN]: они
сине	син+PN+ACC(нЫ);	син[PN]: ты, твой
күрергә	күр+V+INF_1(ЫргА);	күр[V]: видеть
тиеш	ти+V+RECP(Ыш)+IMP_SG();ти+V+VN_2(Ыш)+Nom;тиеш+MOD;
түгел	түгел+PART;
,	Type2
Альбус	альбус+N+Sg+Nom;
,	Type2
бу	бу+PN;	бу[PN]: это, здесь
вакытка	вакыт+N+Sg+DIR(ГА);	вакыт[N]: время, пора
зыян	зыян+N+Sg+Nom;	зыян[N]: вред
сала	сал+V+PRES(Й);	сал[V]: класть, положить
ала	ал+V+PRES(Й);ала+Adj;	ал[V]: брать, браться, взять | ала[Adj]: пегий
,	Type2
без	без+N+Sg+Nom;без+PN;	без[PN]: мы, наш
алай	алай+PN;
эшләмәячәкбез	эшлә+V+NEG(мА)+FUT_DEF(АчАк)+1PL(бЫз);эшлә+V+NEG(мА)+PCP_FUT(АчАк)+1PL(бЫз);	эшлә[V]: делать, поступать, поступить, работать, сделать
.	Type1
Бу	бу+PN;	бу[PN]: это, здесь
юлы	юл+N+Sg+POSS_3(СЫ)+Nom;	юл[N]: дорога, путь, строка, строчка
түгел	түгел+PART;
.	Type1
157	Num
АЛЬБУС	альбус+N+Sg+Nom;
:	Type2
Ләкин	ләкин+CNJ;
,	Type2
димәк	ди+V+INF_2(мАк);	ди[V]: говорить, сказать
,	Type2
ул	ул+N+Sg+Nom;ул+PN;	ул[N]: сын | ул[PN]: он, она, оно, они, его, их
әле…	Error
Без	без+N+Sg+Nom;без+PN;	без[PN]: мы, наш
булдырдык	бул+V+CAUS(ДЫр)+PST_DEF(ДЫ)+1PL(к);булдыр+V+PST_DEF(ДЫ)+1PL(к);	бул[V]: быть, случиться | булдыр[V]: создавать, создать, справиться
.	Type1
Ул	ул+N+Sg+Nom;ул+PN;	ул[N]: сын | ул[PN]: он, она, оно, они, его, их
әле…	Error
СКОРПИУС	скорпиус+N+Sg+Nom;
:	Type2
Алайса	алайса+MOD;	алайса[MOD]: в таком случае, если так, тогда
хәзер	хәзер+Adv;	хәзер[Adv]: сейчас, нынешний
без	без+N+Sg+Nom;без+PN;	без[PN]: мы, наш
нишлибез	нишлә+V+PRES(Й)+1PL(бЫз);
?	Type1
Аның	ул+PN+GEN(нЫң);	ул[PN]: он, она, оно, они, его, их
белән	белән+POST;	белән[POST]: на, с
көрәшергә	көрә+V+RECP(Ыш)+INF_1(ЫргА);көрәш+V+INF_1(ЫргА);	көрәш[V]: бороться
әзерләнәбезме	әзерлә+V+REFL(Ын)+PRES(Й)+1PL(бЫз)+INT(мЫ);әзерлән+V+PRES(Й)+1PL(бЫз)+INT(мЫ);	әзерлә[V]: готовить, приготовить | әзерлән[V]: готовиться
?	Type1
Ул	ул+N+Sg+Nom;ул+PN;	ул[N]: сын | ул[PN]: он, она, оно, они, его, их
бит…	Error
бик	бик+Adv;	бик[Adv]: очень
явыз	явыз+Adj;
.	Type1
АЛЬБУС	альбус+N+Sg+Nom;
6	Num
әйе	әйе+MOD;
.	Type1
Без	без+N+Sg+Nom;без+PN;	без[PN]: мы, наш
бу	бу+PN;	бу[PN]: это, здесь
турында	тур+N+Sg+POSS_3(СЫ)+LOC(ДА);турында+POST;	тур[N]: тур | турында[POST]: о
бөтенләй	бөтенләй+Adv;	бөтенләй[Adv]: совсем, целиком
уйламаганбыз	уйла+V+NEG(мА)+PCP_PS(ГАн)+1PL(бЫз);уйла+V+NEG(мА)+PST_INDF(ГАн)+1PL(бЫз);	уйла[V]: думать
,	Type2
шулай	шулай+PN;
бит	бит+N+Sg+Nom;бит+PART;	бит[N]: лицо, страница
?	Type1
Хәзер	хәзер+Adv;	хәзер[Adv]: сейчас, нынешний
нишлибез	нишлә+V+PRES(Й)+1PL(бЫз);
?	Type1
әтине	әти+N+Sg+ACC(нЫ);	әти[N]: отец, папа
ничек	ничек+PN;
яклыйбыз	якла+V+PRES(Й)+1PL(бЫз);	якла[V]: защитить, защищать
?	Type1
ДүРТЕНЧЕ	дүрт+Num+NUM_ORD(ЫнчЫ);	дүрт[Num]: четыре, четвёртый
ПәРДә	пәрдә+N+Sg+Nom;
,	Type2
ДүРТЕНЧЕ	дүрт+Num+NUM_ORD(ЫнчЫ);	дүрт[Num]: четыре, четвёртый
КүРЕНЕШ	күр+V+REFL(Ын)+RECP(Ыш)+IMP_SG();күр+V+REFL(Ын)+VN_2(Ыш)+Nom;күрен+V+RECP(Ыш)+IMP_SG();күрен+V+VN_2(Ыш)+Nom;күренеш+N+Sg+Nom;	күр[V]: видеть | күренеш[N]: вид, явление
ТЫЛСЫМ	тылсым+N+Sg+Nom;
МИНИСТРЛЫГЫ	министрлык+N+Sg+POSS_3(СЫ)+Nom;	министрлык[N]: министерство
,	Type2
һАРРИНЫң	һаррин+N+Sg+POSS_2SG(Ың)+Nom;һарри+N+Sg+GEN(нЫң);
ЭШ	эш+N+Sg+Nom;	эш[N]: дело
БүЛМәСЕ	бүлмә+N+Sg+POSS_3(СЫ)+Nom;	бүлмә[N]: комната
һАРРИ	һарри+N+Sg+Nom;
кабалана-кабалана	кабалана-кабалана+N+Sg+Nom;
кәгазьләрен	кәгазь+N+PL(ЛАр)+POSS_3(СЫ)+ACC(нЫ);	кәгазь[N]: бумага, бумажный
актара	актар+V+PRES(Й);
.	Type1
ДАМБЛДОР	дамблдор+N+Sg+Nom;
:	Type2
Хәерле	хәер+N+ATTR_MUN(лЫ);хәерле+Adj;	хәер[N]: благодеяние | хәерле[Adj]: благополучный, добрый
кич	кич+Adv;кич+N+Sg+Nom;кич+V+IMP_SG();	кич[Adv]: вечером, вечерний | кич[N]: вечер | кич[V]: перейти, переходить
,	Type2
һарри	һарри+N+Sg+Nom;
.	Type1
Тынлык	тын+N+NMLZ(лЫк)+Nom;
.	Type1
һАРРИ	һарри+N+Sg+Nom;
ДАМБЛДОРның	дамблдорн+N+Sg+POSS_2SG(Ың)+Nom;дамблдор+N+Sg+GEN(нЫң);
портретына	портрет+N+Sg+POSS_3(СЫ)+DIR(ГА);	портрет[N]: портрет
карый	кара+V+PRES(Й);карый+N+Sg+Nom;	кара[V]: посмотреть, смотреть
,	Type2
аның	ул+PN+GEN(нЫң);	ул[PN]: он, она, оно, они, его, их
йөзе	йөз+N+Sg+POSS_3(СЫ)+Nom;йөз+Num+POSS_3(СЫ)+Nom;	йөз[N]: лицо | йөз[Num]: сто, сотый
сүрелгән	сүрел+V+PCP_PS(ГАн);сүрел+V+PST_INDF(ГАн);
.	Type1
һАРРИ	һарри+N+Sg+Nom;
:	Type2
Профессор	профессор+N+Sg+Nom;	профессор[N]: профессор
Дамблдор	дамблдор+N+Sg+Nom;
,	Type2
минем	мин+PN+GEN(нЫң);	мин[PN]: я, мой
бүлмәдә	бүлмә+N+Sg+LOC(ДА);	бүлмә[N]: комната
,	Type2
нинди	нинди+PN;	нинди[PN]: какой
хөрмәт	хөрмәт+N+Sg+Nom;	хөрмәт[N]: уважение
.	Type1
Мин	мин+PN;	мин[PN]: я, мой
бүген	бүген+Adv;	бүген[Adv]: сегодня, сегодняшний
игътибар	игътибар+N+Sg+Nom;	игътибар[N]: внимание
үзәгендә	үзәк+N+Sg+POSS_3(СЫ)+LOC(ДА);	үзәк[N]: центр, центральный
ахрысы	ахрысы+PART;
?	Type1
ДАМБЛДОР	дамблдор+N+Sg+Nom;
:	Type2
Нәрсә	нәрсә+PN;	нәрсә[PN]: что, вещь
эшлисең	эшлә+V+OBL(ЙсЫ)+POSS_2SG(Ың)+Nom;эшлә+V+PRES(Й)+2SG(сЫң);	эшлә[V]: делать, поступать, поступить, работать, сделать
?	Type1
һАРРИ	һарри+N+Sg+Nom;
:	Type2
Кәгазьләрне	кәгазь+N+PL(ЛАр)+ACC(нЫ);	кәгазь[N]: бумага, бумажный
актарам	актар+V+PRES(Й)+1SG(м);
,	Type2
күрми	күр+V+NEG(мА)+PRES(Й);	күр[V]: видеть
калырга	кал+V+INF_1(ЫргА);	кал[V]: оставаться, остаться
ярамаган	яра+V+NEG(мА)+PCP_PS(ГАн);яра+V+NEG(мА)+PST_INDF(ГАн);	яра[V]: годиться
кайсы	кайсы+PN;
нәрсәләрне	нәрсә+PN+PL(ЛАр)+ACC(нЫ);	нәрсә[PN]: что, вещь
күрми	күр+V+NEG(мА)+PRES(Й);	күр[V]: видеть
калдым	кал+V+PST_DEF(ДЫ)+1SG(м);	кал[V]: оставаться, остаться
икән	икән+MOD;икән+PART;
дип	ди+V+ADVV_ACC(Ып);	ди[V]: говорить, сказать
эзләнәм	эзлә+V+REFL(Ын)+HOR_SG(Йм);эзлә+V+REFL(Ын)+PRES(Й)+1SG(м);эзлән+V+PRES(Й)+1SG(м);	эзлә[V]: искать
.	Type1
Көрәшер	көрә+V+RECP(Ыш)+FUT_INDF(Ыр);көрә+V+RECP(Ыш)+PCP_FUT(Ыр);көрәш+V+FUT_INDF(Ыр);көрәш+V+PCP_FUT(Ыр);	көрәш[V]: бороться
өчен	өчен+POST;	өчен[POST]: для, за
мөмкинлекләребез	мөмкинлек+N+PL(ЛАр)+POSS_1PL(ЫбЫз)+Nom;мөмкинлек+N+PL(ЛАр)+POSS_3(СЫ)+Nom+1PL(бЫз);	мөмкинлек[N]: возможность
бик	бик+Adv;	бик[Adv]: очень
тар	тар+Adj;	тар[Adj]: узкий
булса	бул+V+COND(сА);	бул[V]: быть, случиться
да	да+PART;
,	Type2
көрәшәчәк	көрә+V+RECP(Ыш)+FUT_DEF(АчАк);көрә+V+RECP(Ыш)+PCP_FUT(АчАк);көрәш+V+FUT_DEF(АчАк);көрәш+V+PCP_FUT(АчАк);	көрәш[V]: бороться
көчләрне	көч+N+PL(ЛАр)+ACC(нЫ);	көч[N]: сила
тупларга	туп+N+PL(ЛАр)+DIR(ГА);тупла+V+INF_1(ЫргА);	туп[N]: мяч
тырышам	тырыш+V+PRES(Й)+1SG(м);	тырыш[V]: постараться, пытаться, стараться
.	Type1
Югыйсә	югыйсә+CNJ;
,	Type2
беләм	бел+V+PRES(Й)+1SG(м);	бел[V]: знать, узнать
дә	дә+PART;
инде	инде+PART;
,	Type2
чын	чын+Adj;	чын[Adj]: настоящий
сугыш	сугыш+N+Sg+Nom;сук+V+RECP(Ыш)+IMP_SG();сук+V+VN_2(Ыш)+Nom;	сугыш[N]: бой¹, война | сук[V]: бить, побить
бездән	без+N+Sg+ABL(ДАн);без+PN+ABL(ДАн);	без[PN]: мы, наш
бик	бик+Adv;	бик[Adv]: очень
еракта	ерак+Adj+Sg+LOC(ДА);	ерак[Adj]: далёкий, далеко
бара	бар+V+PRES(Й);	бар[V]: идти, пойти
.	Type1
Ләкин	ләкин+CNJ;
тагын	тагын+Adv;	тагын[Adv]: ещё, опять, снова
нәрсә	нәрсә+PN;	нәрсә[PN]: что, вещь
эшли	эшлә+V+PRES(Й);	эшлә[V]: делать, поступать, поступить, работать, сделать
алам	ал+V+PRES(Й)+1SG(м);	ал[V]: брать, браться, взять
мин	мин+PN;	мин[PN]: я, мой
?	Type1
Пауза	пауза+N+Sg+Nom;	пауза[N]: пауза
.	Type1
ДАМБЛДОР	дамблдор+N+Sg+Nom;
берни	берни+PN;
дә	дә+PART;
дәшми	дәш+V+NEG(мА)+PRES(Й);
.	Type1
Кайда	кай+PN+LOC(ДА);кайда+PN;	кайда[PN]: где
булдыгыз	бул+V+PST_DEF(ДЫ)+2PL(гЫз);	бул[V]: быть, случиться
сез	сез+PN;	сез[PN]: вы, ваш
,	Type2
Дамблдор	дамблдор+N+Sg+Nom;
?	Type1
ДАМБЛДОР	дамблдор+N+Sg+Nom;
:	Type2
Хәзер	хәзер+Adv;	хәзер[Adv]: сейчас, нынешний
мин	мин+PN;	мин[PN]: я, мой
монда	бу+PN+LOC(ДА);монда+Adv;	бу[PN]: это, здесь
.	Type1
һАРРИ	һарри+N+Sg+Nom;
:	Type2
Монда	бу+PN+LOC(ДА);монда+Adv;	бу[PN]: это, здесь
,	Type2
сугышны	сугыш+N+Sg+ACC(нЫ);сук+V+VN_2(Ыш)+ACC(нЫ);	сугыш[N]: бой¹, война | сук[V]: бить, побить
оттыра	от+V+CAUS(ДЫр)+PRES(Й);
язган	яз+V+PCP_PS(ГАн);яз+V+PST_INDF(ГАн);	яз[V]: написать, писать
вакытта	вакыт+N+Sg+LOC(ДА);	вакыт[N]: время, пора
,	Type2
сез	сез+PN;	сез[PN]: вы, ваш
монда	бу+PN+LOC(ДА);монда+Adv;	бу[PN]: это, здесь
.	Type1
Яки	яки+CNJ;
сез	сез+PN;	сез[PN]: вы, ваш
Волдемортның	волдемортн+N+Sg+POSS_2SG(Ың)+Nom;волдеморт+N+Sg+GEN(нЫң);
әйләнеп	әйлән+V+ADVV_ACC(Ып);	әйлән[V]: крутиться
кайтырга	кайт+V+INF_1(ЫргА);	кайт[V]: возвратиться, возвращаться, возвращение
җыенуын	җыенуын+N+Sg+Nom;
инкарь	инкарь+N+Sg+Nom;
итәсезме	и+V+CAUS(т)+PRES(Й)+2PL(сЫз)+INT(мЫ);ит+V+PRES(Й)+2PL(сЫз)+INT(мЫ);	ит[V]: делать, сделать
?	Type1
ДАМБЛДОР	дамблдор+N+Sg+Nom;
:	Type2
Бу	бу+PN;	бу[PN]: это, здесь
–	Type2
мөмкин	мөмкин+MOD;
хәл	хәл+N+Sg+Nom;	хәл[N]: состояние
.	Type1
һАРРИ	һарри+N+Sg+Nom;
:	Type2
Барыгыз	бар+N+Sg+POSS_2PL(ЫгЫз)+Nom;бар+PN+POSS_2PL(ЫгЫз)+Nom;бар+V+IMP_PL(ЫгЫз);бары+PN+POSS_2PL(ЫгЫз)+Nom;барыгыз+N+Sg+Nom;	бар[N]: бар | бар[V]: идти, пойти | бары[PN]: весь
.	Type1
Китегез	ки+V+CAUS(т)+IMP_PL(ЫгЫз);кит+V+IMP_PL(ЫгЫз);	ки[V]: одеть | кит[V]: уйти, уходить
.	Type1
Мин	мин+PN;	мин[PN]: я, мой
сезне	сез+PN+ACC(нЫ);	сез[PN]: вы, ваш
монда	бу+PN+LOC(ДА);монда+Adv;	бу[PN]: это, здесь
күрергә	күр+V+INF_1(ЫргА);	күр[V]: видеть
теләмим	телә+V+NEG(мА)+HOR_SG(Йм);телә+V+NEG(мА)+PRES(Й)+1SG(м);	телә[V]: желать, пожелать
,	Type2
сез	сез+PN;	сез[PN]: вы, ваш
миңа	мин+PN+DIR(ГА);	мин[PN]: я, мой
кирәкми	кирәк+V+NEG(мА)+PRES(Й);
.	Type1
Иң	иң+N+Sg+Nom;иң+PART;иң+V+IMP_SG();
кирәк	кирәк+MOD;
чагында	чагында+POST;чак+N+Sg+POSS_3(СЫ)+LOC(ДА);	чак[N]: время
сез	сез+PN;	сез[PN]: вы, ваш
гел	гел+Adv;	гел[Adv]: постоянно
каядыр	каядыр+PN;
югалдыгыз	югал+V+PST_DEF(ДЫ)+2PL(гЫз);
.	Type1
Мин	мин+PN;	мин[PN]: я, мой
сездән	сез+PN+ABL(ДАн);	сез[PN]: вы, ваш
башка	баш+N+Sg+DIR(ГА);башка+Adj;башка+POST;	баш[N]: голова | башка[Adj]: другой | башка[POST]: кроме
да	да+PART;
аның	ул+PN+GEN(нЫң);	ул[PN]: он, она, оно, они, его, их
белән	белән+POST;	белән[POST]: на, с
өч	өч+Num;	өч[Num]: три, третий
тапкыр	тапкыр+Adj;тапкыр+N+Sg+Nom;	тапкыр[Adj]: находчивый
сугыштым	сук+V+RECP(Ыш)+PST_DEF(ДЫ)+1SG(м);	сук[V]: бить, побить
.	Type1
Тагын	тагын+Adv;	тагын[Adv]: ещё, опять, снова
аның	ул+PN+GEN(нЫң);	ул[PN]: он, она, оно, они, его, их
белән	белән+POST;	белән[POST]: на, с
очрашырмын	очра+V+RECP(Ыш)+FUT_INDF(Ыр)+1SG(мЫн);очра+V+RECP(Ыш)+PCP_FUT(Ыр)+1SG(мЫн);	очра[V]: встретиться, встречаться
,	Type2
кирәк	кирәк+MOD;
булса	бул+V+COND(сА);	бул[V]: быть, случиться
,	Type2
ялгызым	ялгыз+N+Sg+POSS_1SG(Ым)+Nom;
гына	гына+PART;
.	Type1
ДАМБЛДОР	дамблдор+N+Sg+Nom;
:	Type2
һарри	һарри+N+Sg+Nom;
,	Type2
сине	син+PN+ACC(нЫ);	син[PN]: ты, твой
аның	ул+PN+GEN(нЫң);	ул[PN]: он, она, оно, они, его, их
белән	белән+POST;	белән[POST]: на, с
көрәштерергә	көрә+V+RAR_2(ЫштЫр)+INF_1(ЫргА);көрә+V+RECP(Ыш)+CAUS(ДЫр)+INF_1(ЫргА);көрәш+V+CAUS(ДЫр)+INF_1(ЫргА);көрәштер+V+INF_1(ЫргА);	көрәш[V]: бороться
теләдем	телә+V+PST_DEF(ДЫ)+1SG(м);	телә[V]: желать, пожелать
дип	ди+V+ADVV_ACC(Ып);	ди[V]: говорить, сказать
уйлыйсыңмы	уйла+V+OBL(ЙсЫ)+POSS_2SG(Ың)+Nom+INT(мЫ);уйла+V+PRES(Й)+2SG(сЫң)+INT(мЫ);	уйла[V]: думать
син	син+PN;	син[PN]: ты, твой
?	Type1
әгәр	әгәр+CNJ;
булдыра	бул+V+CAUS(ДЫр)+PRES(Й);булдыр+V+PRES(Й);	бул[V]: быть, случиться | булдыр[V]: создавать, создать, справиться
алсам	ал+V+COND(сА)+1SG(м);	ал[V]: брать, браться, взять
,	Type2
мин	мин+PN;	мин[PN]: я, мой
сине	син+PN+ACC(нЫ);	син[PN]: ты, твой
шунда	шул+PN+LOC(ДА);	шул[PN]: это, так, оттуда, потом
ук	ук+N+Sg+Nom;ук+PART;	ук[N]: стрела
бу	бу+PN;	бу[PN]: это, здесь
йөктән	йөк+N+Sg+ABL(ДАн);	йөк[N]: груз
азат	азат+N+Sg+Nom;
иткән	и+V+CAUS(т)+PCP_PS(ГАн);и+V+CAUS(т)+PST_INDF(ГАн);ит+V+PCP_PS(ГАн);ит+V+PST_INDF(ГАн);	ит[V]: делать, сделать
булыр	бул+V+FUT_INDF(Ыр);бул+V+PCP_FUT(Ыр);	бул[V]: быть, случиться
идем…	Error
158	Num
һАРРИ	һарри+N+Sg+Nom;
:	Type2
«	Type4
Сөю	сөй+V+VN_1(у/ү/в)+Nom;	сөй[V]: любить
безне	без+PN+ACC(нЫ);	без[PN]: мы, наш
сукырайта	сукырай+V+CAUS(т)+PRES(Й);сукырайт+V+PRES(Й);
»	Type4
,	Type2
имеш	имеш+PART;
?	Type1
Сез	сез+PN;	сез[PN]: вы, ваш
моның	бу+PN+GEN(нЫң);	бу[PN]: это, здесь
нәрсә	нәрсә+PN;	нәрсә[PN]: что, вещь
аңлатканын	аңла+V+CAUS(т)+PCP_PS(ГАн)+POSS_3(СЫ)+ACC(нЫ);аңлат+V+PCP_PS(ГАн)+POSS_3(СЫ)+ACC(нЫ);	аңла[V]: понимать, понять | аңлат[V]: объяснить, объяснять
кайчан	кайчан+Adv;кайчан+PN;	кайчан[Adv]: когда
да	да+PART;
булса	бул+V+COND(сА);	бул[V]: быть, случиться
белдегезме	бел+V+PST_DEF(ДЫ)+2PL(гЫз)+INT(мЫ);	бел[V]: знать, узнать
?	Type1
Моның	бу+PN+GEN(нЫң);	бу[PN]: это, здесь
нинди	нинди+PN;	нинди[PN]: какой
начар	начар+Adj;	начар[Adj]: плохой, плохо
киңәш	киңәш+N+Sg+Nom;киңәш+V+IMP_SG();	киңәш[N]: совет
булуын	бул+V+VN_1(у/ү/в)+POSS_3(СЫ)+ACC(нЫ);	бул[V]: быть, случиться
аңлыйсызмы	аңла+V+PRES(Й)+2PL(сЫз)+INT(мЫ);	аңла[V]: понимать, понять
?	Type1
Минем	мин+PN+GEN(нЫң);	мин[PN]: я, мой
улым	ул+N+Sg+POSS_1SG(Ым)+Nom;ул+PN+POSS_1SG(Ым)+Nom;	ул[N]: сын | ул[PN]: он, она, оно, они, его, их
.	Type1
Кайчандыр	кайчан+Adv+PROB(ДЫр);кайчан+PN+PROB(ДЫр);	кайчан[Adv]: когда
мин	мин+PN;	мин[PN]: я, мой
сезнең	сез+PN+GEN(нЫң);	сез[PN]: вы, ваш
өчен	өчен+POST;	өчен[POST]: для, за
көрәшкән	көрә+V+RECP(Ыш)+PCP_PS(ГАн);көрә+V+RECP(Ыш)+PST_INDF(ГАн);көрәш+V+PCP_PS(ГАн);көрәш+V+PST_INDF(ГАн);	көрәш[V]: бороться
кебек	кебек+POST;	кебек[POST]: как
,	Type2
минем	мин+PN+GEN(нЫң);	мин[PN]: я, мой
улым	ул+N+Sg+POSS_1SG(Ым)+Nom;ул+PN+POSS_1SG(Ым)+Nom;	ул[N]: сын | ул[PN]: он, она, оно, они, его, их
хәзер	хәзер+Adv;	хәзер[Adv]: сейчас, нынешний
безнең	без+N+Sg+GEN(нЫң);без+PN+GEN(нЫң);	без[PN]: мы, наш
өчен	өчен+POST;	өчен[POST]: для, за
сугыша	сук+V+RECP(Ыш)+PRES(Й);	сук[V]: бить, побить
.	Type1
һәм	һәм+CNJ;	һәм[CNJ]: и
мин	мин+PN;	мин[PN]: я, мой
аңа	ул+PN+DIR(ГА);	ул[PN]: он, она, оно, они, его, их
начар	начар+Adj;	начар[Adj]: плохой, плохо
әти	әти+N+Sg+Nom;	әти[N]: отец, папа
булып	бул+V+ADVV_ACC(Ып);	бул[V]: быть, случиться
калдым	кал+V+PST_DEF(ДЫ)+1SG(м);	кал[V]: оставаться, остаться
,	Type2
нәкъ	нәкъ+PART;
сез	сез+PN;	сез[PN]: вы, ваш
миңа	мин+PN+DIR(ГА);	мин[PN]: я, мой
начар	начар+Adj;	начар[Adj]: плохой, плохо
ата	ат+V+PRES(Й);ата+N+Sg+Nom;ата+V+IMP_SG();	ат[V]: стрелять | ата[N]: отец, отчий | ата[V]: назвать, называть, называться
булган	бул+V+PCP_PS(ГАн);бул+V+PST_INDF(ГАн);	бул[V]: быть, случиться
кебек	кебек+POST;	кебек[POST]: как
.	Type1
үзен	үз+PN+POSS_3(СЫ)+ACC(нЫ);	үз[PN]: сам
беркемгә	беркем+PN+DIR(ГА);
кирәк	кирәк+MOD;
түгел	түгел+PART;
итеп	ит+V+ADVV_ACC(Ып);	ит[V]: делать, сделать
хис	хис+N+Sg+Nom;	хис[N]: чувство
иткән	и+V+CAUS(т)+PCP_PS(ГАн);и+V+CAUS(т)+PST_INDF(ГАн);ит+V+PCP_PS(ГАн);ит+V+PST_INDF(ГАн);	ит[V]: делать, сделать
урында	урын+N+Sg+LOC(ДА);	урын[N]: место
калдыру	кал+V+CAUS(ДЫр)+VN_1(у/ү/в)+Nom;калдыр+V+VN_1(у/ү/в)+Nom;	кал[V]: оставаться, остаться | калдыр[V]: оставить, оставлять
,	Type2
соңрак	соң+Adv+COMP(рАк)+Sg+Nom;соңрак+Adv;	соң[Adv]: же, поздно, последний | соңрак[Adv]: позже
аңлар	аңла+V+FUT_INDF(Ыр);аңла+V+PCP_FUT(Ыр);	аңла[V]: понимать, понять
,	Type2
кичерер	кичер+V+FUT_INDF(Ыр);кичер+V+PCP_FUT(Ыр);	кичер[V]: перенести, переносить, простить, прощать
өчен	өчен+POST;	өчен[POST]: для, за
еллар	ел+N+PL(ЛАр)+Nom;	ел[N]: год²
таләп	таләп+N+Sg+Nom;	таләп[N]: требование
ителәчәк	и+V+CAUS(т)+PASS(Ыл)+FUT_DEF(АчАк);и+V+CAUS(т)+PASS(Ыл)+PCP_FUT(АчАк);ит+V+PASS(Ыл)+FUT_DEF(АчАк);ит+V+PASS(Ыл)+PCP_FUT(АчАк);ител+V+FUT_DEF(АчАк);ител+V+PCP_FUT(АчАк);	ит[V]: делать, сделать
үпкә-рәнҗешләрне	үпкә-рәнҗешләрн+N+Sg+POSS_3(СЫ)+Nom;үпкә-рәнҗеш+N+PL(ЛАр)+ACC(нЫ);
тәрбияләү…	Error
ДАМБЛДОР	дамблдор+N+Sg+Nom;
:	Type2
әгәр	әгәр+CNJ;
син	син+PN;	син[PN]: ты, твой
Бүрекүз	бүрекүз+N+Sg+Nom;
урамы	ур+V+PRES(Й)+INT(мЫ);ура+INTRJ+INT(мЫ);урам+N+Sg+POSS_3(СЫ)+Nom;	ур[V]: пожать | урам[N]: улица
турында	тур+N+Sg+POSS_3(СЫ)+LOC(ДА);турында+POST;	тур[N]: тур | турында[POST]: о
әйтсәң	әйт+V+COND(сА)+2SG(ң);	әйт[V]: говорить, сказать
,	Type2
алайса…	Error
һАРРИ	һарри+N+Sg+Nom;
:	Type2
Еллар	ел+N+PL(ЛАр)+Nom;	ел[N]: год²
–	Type2
еллар	ел+N+PL(ЛАр)+Nom;	ел[N]: год²
буена	буена+POST;буй+N+Sg+POSS_3(СЫ)+DIR(ГА);буй+PROP+POSS_3(СЫ)+DIR(ГА);	буена[POST]: в течение, по | буй[N]: длина, рост
мин	мин+PN;	мин[PN]: я, мой
ялгыз	ялгыз+N+Sg+Nom;
булдым	бул+V+PST_DEF(ДЫ)+1SG(м);	бул[V]: быть, случиться
,	Type2
кем	кем+PN;	кем[PN]: кто
булуымны	бул+V+VN_1(у/ү/в)+POSS_1SG(Ым)+ACC(нЫ);	бул[V]: быть, случиться
,	Type2
ник	ник+PN;
анда	анда+PN;ул+PN+LOC(ДА);	ул[PN]: он, она, оно, они, его, их
торуымны	тор+V+VN_1(у/ү/в)+POSS_1SG(Ым)+ACC(нЫ);	тор[V]: вставать, встать, стоять
,	Type2
кемгә	кем+PN+DIR(ГА);	кем[PN]: кто
дә	дә+PART;
булса	бул+V+COND(сА);	бул[V]: быть, случиться
кирәк	кирәк+MOD;
булуымны	бул+V+VN_1(у/ү/в)+POSS_1SG(Ым)+ACC(нЫ);	бул[V]: быть, случиться
белмичә	бел+V+NEG(мА)+ADVV_NEG(ЙчА);	бел[V]: знать, узнать
!	Type1
ДАМБЛДОР	дамблдор+N+Sg+Nom;
:	Type2
Мин	мин+PN;	мин[PN]: я, мой
сиңа	син+PN+DIR(ГА);	син[PN]: ты, твой
ияләшергә	ияләш+V+INF_1(ЫргА);
теләмәдем	телә+V+NEG(мА)+PST_DEF(ДЫ)+1SG(м);	телә[V]: желать, пожелать
.	Type1
һАРРИ	һарри+N+Sg+Nom;
:	Type2
Хәтта	хәтта+PART;
шул	шул+PART;шул+PN;	шул[PN]: это, так, оттуда, потом
вакытта	вакыт+N+Sg+LOC(ДА);	вакыт[N]: время, пора
да	да+PART;
үзегезне	үз+PN+POSS_2PL(ЫгЫз)+ACC(нЫ);	үз[PN]: сам
яклап	як+N+DISTR(лАп);якла+V+ADVV_ACC(Ып);	як[N]: сторона | якла[V]: защитить, защищать
!	Type1
ДАМБЛДОР	дамблдор+N+Sg+Nom;
:	Type2
Юк	юк+MOD;
.	Type1
Мин	мин+PN;	мин[PN]: я, мой
сине	син+PN+ACC(нЫ);	син[PN]: ты, твой
якладым	якла+V+PST_DEF(ДЫ)+1SG(м);	якла[V]: защитить, защищать
.	Type1
Синең	син+PN+GEN(нЫң);	син[PN]: ты, твой
йөрәгеңә	йөрәк+N+Sg+POSS_2SG(Ың)+DIR(ГА);	йөрәк[N]: сердце
яра	яр+V+PRES(Й);яра+N+Sg+Nom;яра+V+IMP_SG();	яра[N]: рана | яра[V]: годиться
салырга	сал+V+INF_1(ЫргА);	сал[V]: класть, положить
теләмәдем…	Error
ДАМБЛДОР	дамблдор+N+Sg+Nom;
портретыннан	портрет+N+Sg+POSS_3(СЫ)+ABL(ДАн);	портрет[N]: портрет
чыгарга	чык+V+INF_1(ЫргА);	чык[V]: выйти, выходить
омтылып	омтыл+V+ADVV_ACC(Ып);	омтыл[V]: стремиться
карый	кара+V+PRES(Й);карый+N+Sg+Nom;	кара[V]: посмотреть, смотреть
,	Type2
ләкин	ләкин+CNJ;
,	Type2
әлбәттә	әлбәттә+MOD;	әлбәттә[MOD]: конечно, непременно
,	Type2
булдыра	бул+V+CAUS(ДЫр)+PRES(Й);булдыр+V+PRES(Й);	бул[V]: быть, случиться | булдыр[V]: создавать, создать, справиться
алмый	ал+V+NEG(мА)+PRES(Й);	ал[V]: брать, браться, взять
.	Type1
Ул	ул+N+Sg+Nom;ул+PN;	ул[N]: сын | ул[PN]: он, она, оно, они, его, их
елый	ела+V+PRES(Й);	ела[V]: плакать
башлый	башла+V+PRES(Й);	башла[V]: начать, начинать, начаться, начинаться
,	Type2
ләкин	ләкин+CNJ;
моны	бу+PN+ACC(нЫ);	бу[PN]: это, здесь
яшерергә	яшер+V+INF_1(ЫргА);	яшер[V]: прятать, спрятать
тырыша	тырыш+V+PRES(Й);	тырыш[V]: постараться, пытаться, стараться
.	Type1
Ләкин	ләкин+CNJ;
ахыр	ахыр+N+Sg+Nom;	ахыр[N]: конец
чиктә	чик+N+Sg+LOC(ДА);чик+V+CAUS(т)+PRES(Й);	чик[N]: граница
мин	мин+PN;	мин[PN]: я, мой
сине	син+PN+ACC(нЫ);	син[PN]: ты, твой
күрергә	күр+V+INF_1(ЫргА);	күр[V]: видеть
тиеш	ти+V+RECP(Ыш)+IMP_SG();ти+V+VN_2(Ыш)+Nom;тиеш+MOD;
идем…	Error
сиңа	син+PN+DIR(ГА);	син[PN]: ты, твой
унбер	унбер+Num;	унбер[Num]: одиннадцать, одиннадцатый
яшь	яшь+Adj;яшь+N+Sg+Nom;	яшь[Adj]: молодой, юный | яшь[N]: возраст, год²
,	Type2
һәм	һәм+CNJ;	һәм[CNJ]: и
син	син+PN;	син[PN]: ты, твой
шундый	шундый+Adj;
кыю	кый+V+VN_1(у/ү/в)+Nom;кыю+Adj;	кыю[Adj]: смелый, смело
идең	и+V+PST_DEF(ДЫ)+2SG(ң);
.	Type1
Шундый	шундый+Adj;
яхшы	яхшы+Adj;яхшы+Adv;	яхшы[Adj]: хороший, лучший, хорошо, лучше | яхшы[Adv]: хорошо, лучше
.	Type1
Син	син+PN;	син[PN]: ты, твой
карышмыйча	карыш+V+NEG(мА)+ADVV_NEG(ЙчА);
астыңа	ас+N+Sg+POSS_2SG(Ың)+DIR(ГА);
җәелгән	җәел+V+PCP_PS(ГАн);җәел+V+PST_INDF(ГАн);җәй+V+PASS(Ыл)+PCP_PS(ГАн);җәй+V+PASS(Ыл)+PST_INDF(ГАн);
сукмак	сук+V+INF_2(мАк);сукмак+N+Sg+Nom;	сук[V]: бить, побить
буйлап	буй+N+DISTR(лАп);буй+PROP+DISTR(лАп);буйла+V+ADVV_ACC(Ып);буйлап+POST;	буй[N]: длина, рост | буйлап[POST]: по
атладың	атла+V+PST_DEF(ДЫ)+2SG(ң);	атла[V]: шагать, шагнуть
.	Type1
әлбәттә	әлбәттә+MOD;	әлбәттә[MOD]: конечно, непременно
,	Type2
мин	мин+PN;	мин[PN]: я, мой
сине	син+PN+ACC(нЫ);	син[PN]: ты, твой
яраттым…	Error
һәм	һәм+CNJ;	һәм[CNJ]: и
моның	бу+PN+GEN(нЫң);	бу[PN]: это, здесь
янә	янә+Adv;	янә[Adv]: опять
кабатланачагын	кабатланачагын+N+Sg+Nom;
белә	бел+V+PRES(Й);	бел[V]: знать, узнать
идем…	Error
мин	мин+PN;	мин[PN]: я, мой
яратсам	яра+V+CAUS(т)+COND(сА)+1SG(м);ярат+V+COND(сА)+1SG(м);	яра[V]: годиться | ярат[V]: любить
,	Type2
шунда	шул+PN+LOC(ДА);	шул[PN]: это, так, оттуда, потом
ук	ук+N+Sg+Nom;ук+PART;	ук[N]: стрела
кире	кире+Adj;кире+Adv;	кире[Adj]: обратный, упрямый, обратно | кире[Adv]: обратно
төзәтеп	төзә+V+CAUS(т)+ADVV_ACC(Ып);төзәт+V+ADVV_ACC(Ып);
булмаслык	бул+V+PCP_FUT(мАс)+NMLZ(лЫк)+Sg+Nom;бул+V+PCP_FUT(мАс)+PSBL(лЫк);	бул[V]: быть, случиться
зыян	зыян+N+Sg+Nom;	зыян[N]: вред
китерәм	китер+V+PRES(Й)+1SG(м);	китер[V]: привести, приводить
.	Type1
Мин	мин+PN;	мин[PN]: я, мой
яратырга	яра+V+CAUS(т)+INF_1(ЫргА);ярат+V+INF_1(ЫргА);	яра[V]: годиться | ярат[V]: любить
дип	ди+V+ADVV_ACC(Ып);	ди[V]: говорить, сказать
тумаган	ту+V+NEG(мА)+PCP_PS(ГАн);ту+V+NEG(мА)+PST_INDF(ГАн);	ту[V]: родиться, рождаться
.	Type1
Мин	мин+PN;	мин[PN]: я, мой
беркайчан	беркайчан+Adv;
да	да+PART;
башкаларга	башка+Adj+PL(ЛАр)+DIR(ГА);	башка[Adj]: другой
зыян	зыян+N+Sg+Nom;	зыян[N]: вред
салмыйча	сал+V+NEG(мА)+ADVV_NEG(ЙчА);	сал[V]: класть, положить
ярата	яра+V+CAUS(т)+PRES(Й);ярат+V+PRES(Й);	яра[V]: годиться | ярат[V]: любить
белмәдем	бел+V+NEG(мА)+PST_DEF(ДЫ)+1SG(м);	бел[V]: знать, узнать
.	Type1
Тынлык	тын+N+NMLZ(лЫк)+Nom;
.	Type1
һАРРИ	һарри+N+Sg+Nom;
:	Type2
әгәр	әгәр+CNJ;
моны	бу+PN+ACC(нЫ);	бу[PN]: это, здесь
теге	теге+PN;	теге[PN]: тот, там
вакытта	вакыт+N+Sg+LOC(ДА);	вакыт[N]: время, пора
ук	ук+N+Sg+Nom;ук+PART;	ук[N]: стрела
әйтсәгез	әйт+V+COND(сА)+2PL(гЫз);	әйт[V]: говорить, сказать
,	Type2
азрак	аз+Adj+COMP(рАк)+Sg+Nom;	аз[Adj]: мало
яралаган	ярала+V+PCP_PS(ГАн);ярала+V+PST_INDF(ГАн);	ярала[V]: поранить
булыр	бул+V+FUT_INDF(Ыр);бул+V+PCP_FUT(Ыр);	бул[V]: быть, случиться
идегез	и+V+PST_DEF(ДЫ)+2PL(гЫз);
.	Type1
ДАМБЛДОР	дамблдор+N+Sg+Nom;
(	Type3
хәзер	хәзер+Adv;	хәзер[Adv]: сейчас, нынешний
ачыктан-ачык	ачыктан-ачык+Adv;
сулкылдап	сулкылда+V+ADVV_ACC(Ып);
)	Type3
:	Type2
Мин	мин+PN;	мин[PN]: я, мой
сукыр	сукыр+Adj;
идем	и+V+PST_DEF(ДЫ)+1SG(м);
.	Type1
Менә	мен+V+PRES(Й);менә+PART;	мен[V]: подниматься, подняться
мәхәббәт	мәхәббәт+N+Sg+Nom;	мәхәббәт[N]: любовь
нәрсә	нәрсә+PN;	нәрсә[PN]: что, вещь
эшли	эшлә+V+PRES(Й);	эшлә[V]: делать, поступать, поступить, работать, сделать
.	Type1
Бу	бу+PN;	бу[PN]: это, здесь
йомык	йомык+Adj;	йомык[Adj]: закрыть
,	Type2
хәйләкәр	хәйләкәр+Adj;
,	Type2
куркыныч	куркыныч+Adj;	куркыныч[Adj]: опасный, опасно
картның…	Error
яратуы	яра+V+CAUS(т)+VN_1(у/ү/в)+POSS_3(СЫ)+Nom;ярат+V+VN_1(у/ү/в)+POSS_3(СЫ)+Nom;	яра[V]: годиться | ярат[V]: любить
турында	тур+N+Sg+POSS_3(СЫ)+LOC(ДА);турында+POST;	тур[N]: тур | турында[POST]: о
ишетү	ишет+V+VN_1(у/ү/в)+Nom;	ишет[V]: слышать, услышать
сиңа	син+PN+DIR(ГА);	син[PN]: ты, твой
кирәк	кирәк+MOD;
булуын	бул+V+VN_1(у/ү/в)+POSS_3(СЫ)+ACC(нЫ);	бул[V]: быть, случиться
мин	мин+PN;	мин[PN]: я, мой
күрмәдем	күр+V+NEG(мА)+PST_DEF(ДЫ)+1SG(м);	күр[V]: видеть
.	Type1
Пауза	пауза+N+Sg+Nom;	пауза[N]: пауза
.	Type1
Ике	ике+Num;	ике[Num]: два, оба, второй
ир-атны	ир-ат+N+Sg+ACC(нЫ);
эмоцияләр	эмоция+N+PL(ЛАр)+Nom;
биләп	би+N+DISTR(лАп);билә+V+ADVV_ACC(Ып);	билә[V]: занимать, занять
ала	ал+V+PRES(Й);ала+Adj;	ал[V]: брать, браться, взять | ала[Adj]: пегий
.	Type1
һАРРИ	һарри+N+Sg+Nom;
:	Type2
Мин	мин+PN;	мин[PN]: я, мой
беркайчан	беркайчан+Adv;
да	да+PART;
бәхәсләшмәдем	бәхәсләшмәд+N+Sg+POSS_1SG(Ым)+Nom;
диюегез	ди+V+VN_1(у/ү/в)+POSS_2PL(ЫгЫз)+Nom;дию+N+Sg+POSS_2PL(ЫгЫз)+Nom;	ди[V]: говорить, сказать
дөрес	дөрес+Adj;дөрес+Adv;	дөрес[Adj]: правильный, правильно | дөрес[Adv]: правильно
түгел	түгел+PART;
.	Type1
ДАМБЛДОР	дамблдор+N+Sg+Nom;
:	Type2
һарри	һарри+N+Sg+Nom;
,	Type2
бу	бу+PN;	бу[PN]: это, здесь
буталчык	буталчык+Adj;
,	Type2
хисле	хис+N+ATTR_MUN(лЫ);	хис[N]: чувство
дөньяда	дөнья+N+Sg+LOC(ДА);	дөнья[N]: мир¹
беркайчан	беркайчан+Adv;
да	да+PART;
камил	камил+Adj;
җавап	җавап+N+Sg+Nom;	җавап[N]: ответ
булмый	бул+V+NEG(мА)+PRES(Й);	бул[V]: быть, случиться
.	Type1
Камиллек	камил+Adj+NMLZ(лЫк)+Sg+Nom;камил+Adj+PSBL(лЫк);
кешелек	кеше+N+NMLZ(лЫк)+Sg+Nom;кеше+N+PSBL(лЫк);кешелек+N+Sg+Nom;	кеше[N]: человек | кешелек[N]: человечество
барып	бар+V+ADVV_ACC(Ып);	бар[V]: идти, пойти
җитә	җит+V+PRES(Й);	җит[V]: дойти, доходить
алмаслык	ал+V+PCP_FUT(мАс)+NMLZ(лЫк)+Sg+Nom;ал+V+PCP_FUT(мАс)+PSBL(лЫк);	ал[V]: брать, браться, взять
,	Type2
тылсым	тылсым+N+Sg+Nom;
да	да+PART;
ирешә	иреш+V+PRES(Й);	иреш[V]: добиваться, добиться
алмаслык	ал+V+PCP_FUT(мАс)+NMLZ(лЫк)+Sg+Nom;ал+V+PCP_FUT(мАс)+PSBL(лЫк);	ал[V]: брать, браться, взять
нәрсә	нәрсә+PN;	нәрсә[PN]: что, вещь
.	Type1
Бәхетнең	бәхет+N+Sg+GEN(нЫң);	бәхет[N]: счастье
һәрбер	һәрбер+PN;
якты	як+V+PST_DEF(ДЫ);якты+Adj;якты+N+Sg+Nom;	як[V]: сжечь | якты[Adj]: светлый, светло
мизгелендә	мизгел+N+Sg+POSS_3(СЫ)+LOC(ДА);	мизгел[N]: пора
шушы	шушы+PN;
бер	бер+Num;бер+PN;	бер[Num]: один, первый
тамчы	там+V+PREC_1(чЫ);тамчы+N+Sg+Nom;	тамчы[N]: капля
агу	агу+N+Sg+Nom;ак+V+VN_1(у/ү/в)+Nom;	агу[N]: яд
бар	бар+MOD;бар+N+Sg+Nom;бар+PN;бар+V+IMP_SG();	бар[N]: бар | бар[V]: идти, пойти
:	Type2
син	син+PN;	син[PN]: ты, твой
газапның	газап+N+Sg+GEN(нЫң);	газап[N]: мука
яңадан	яңа+Adj+Sg+ABL(ДАн);	яңа[Adj]: новый
кайтачагын	кайтачагын+N+Sg+Nom;
беләсең	бел+V+OBL(ЙсЫ)+POSS_2SG(Ың)+Nom;бел+V+PRES(Й)+2SG(сЫң);	бел[V]: знать, узнать
.	Type1
Яраткан	яра+V+CAUS(т)+PCP_PS(ГАн);яра+V+CAUS(т)+PST_INDF(ГАн);ярат+V+PCP_PS(ГАн);ярат+V+PST_INDF(ГАн);	яра[V]: годиться | ярат[V]: любить
кешеләрең	кеше+N+PL(ЛАр)+POSS_2SG(Ың)+Nom;	кеше[N]: человек
белән	белән+POST;	белән[POST]: на, с
ихлас	ихлас+Adj;
бул	бул+V+IMP_SG();	бул[V]: быть, случиться
,	Type2
авыртуыңны	авыр+V+CAUS(т)+VN_1(у/ү/в)+POSS_2SG(Ың)+ACC(нЫ);авырт+V+VN_1(у/ү/в)+POSS_2SG(Ың)+ACC(нЫ);	авыр[V]: болеть, заболеть | авырт[V]: болеть, заболеть
күрсәт	күрсәт+V+IMP_SG();	күрсәт[V]: показать, показывать
.	Type1
Газап	газап+N+Sg+Nom;	газап[N]: мука
чигү	чик+V+VN_1(у/ү/в)+Nom;
адәм	адәм+N+Sg+Nom;	адәм[N]: человек
баласы	бала+N+Sg+POSS_3(СЫ)+Nom;	бала[N]: ребёнок
өчен	өчен+POST;	өчен[POST]: для, за
сулыш	сул+V+RECP(Ыш)+IMP_SG();сул+V+VN_2(Ыш)+Nom;сулыш+N+Sg+Nom;	сулыш[N]: дыхание
алган	ал+V+PCP_PS(ГАн);ал+V+PST_INDF(ГАн);	ал[V]: брать, браться, взять
кебек	кебек+POST;	кебек[POST]: как
үк	үк+PART;
табигый	табигый+Adj;	табигый[Adj]: естественный, естественно
нәрсә	нәрсә+PN;	нәрсә[PN]: что, вещь
.	Type1
һАРРИ	һарри+N+Sg+Nom;
:	Type2
Сез	сез+PN;	сез[PN]: вы, ваш
миңа	мин+PN+DIR(ГА);	мин[PN]: я, мой
моны	бу+PN+ACC(нЫ);	бу[PN]: это, здесь
бер	бер+Num;бер+PN;	бер[Num]: один, первый
тапкыр	тапкыр+Adj;тапкыр+N+Sg+Nom;	тапкыр[Adj]: находчивый
әйткән	әйт+V+PCP_PS(ГАн);әйт+V+PST_INDF(ГАн);	әйт[V]: говорить, сказать
идегез	и+V+PST_DEF(ДЫ)+2PL(гЫз);
инде	инде+PART;
.	Type1
159	Num
ДАМБЛДОР	дамблдор+N+Sg+Nom;
:	Type2
Мин	мин+PN;	мин[PN]: я, мой
сиңа	син+PN+DIR(ГА);	син[PN]: ты, твой
бүген	бүген+Adv;	бүген[Adv]: сегодня, сегодняшний
әйтә	әйт+V+PRES(Й);	әйт[V]: говорить, сказать
алган	ал+V+PCP_PS(ГАн);ал+V+PST_INDF(ГАн);	ал[V]: брать, браться, взять
бар	бар+MOD;бар+N+Sg+Nom;бар+PN;бар+V+IMP_SG();	бар[N]: бар | бар[V]: идти, пойти
нәрсә	нәрсә+PN;	нәрсә[PN]: что, вещь
шушы	шушы+PN;
.	Type1
Ул	ул+N+Sg+Nom;ул+PN;	ул[N]: сын | ул[PN]: он, она, оно, они, его, их
китәргә	кит+V+INF_1(ЫргА);	кит[V]: уйти, уходить
җыена	җый+V+REFL(Ын)+PRES(Й);	җый[V]: собирать, собрать
.	Type1
һАРРИ	һарри+N+Sg+Nom;
:	Type2
Китмәгез	ки+V+CAUS(т)+NEG(мА)+IMP_PL(ЫгЫз);кит+V+NEG(мА)+IMP_PL(ЫгЫз);	ки[V]: одеть | кит[V]: уйти, уходить
!	Type1
ДАМБЛДОР	дамблдор+N+Sg+Nom;
:	Type2
Безне	без+PN+ACC(нЫ);	без[PN]: мы, наш
яраткан	яра+V+CAUS(т)+PCP_PS(ГАн);яра+V+CAUS(т)+PST_INDF(ГАн);ярат+V+PCP_PS(ГАн);ярат+V+PST_INDF(ГАн);	яра[V]: годиться | ярат[V]: любить
кешеләр	кеше+N+PL(ЛАр)+Nom;	кеше[N]: человек
безне	без+PN+ACC(нЫ);	без[PN]: мы, наш
беркайчан	беркайчан+Adv;
да	да+PART;
калдырмый	кал+V+CAUS(ДЫр)+NEG(мА)+PRES(Й);калдыр+V+NEG(мА)+PRES(Й);	кал[V]: оставаться, остаться | калдыр[V]: оставить, оставлять
,	Type2
һарри	һарри+N+Sg+Nom;
.	Type1
әҗәл	әҗәл+N+Sg+Nom;	әҗәл[N]: смерть
кагыла	кагыл+V+PRES(Й);как+V+PASS(Ыл)+PRES(Й);
алмый	ал+V+NEG(мА)+PRES(Й);	ал[V]: брать, браться, взять
торган	тор+V+PCP_PS(ГАн);тор+V+PST_INDF(ГАн);	тор[V]: вставать, встать, стоять
нәрсәләр	нәрсә+PN+PL(ЛАр)+Nom;	нәрсә[PN]: что, вещь
бар	бар+MOD;бар+N+Sg+Nom;бар+PN;бар+V+IMP_SG();	бар[N]: бар | бар[V]: идти, пойти
.	Type1
Сурәт…	Error
һәм	һәм+CNJ;	һәм[CNJ]: и
хәтер…	Error
һәм	һәм+CNJ;	һәм[CNJ]: и
сөю	сөй+V+VN_1(у/ү/в)+Nom;	сөй[V]: любить
.	Type1
һАРРИ	һарри+N+Sg+Nom;
:	Type2
Мин	мин+PN;	мин[PN]: я, мой
дә	дә+PART;
сезне	сез+PN+ACC(нЫ);	сез[PN]: вы, ваш
яраттым	яра+V+CAUS(т)+PST_DEF(ДЫ)+1SG(м);ярат+V+PST_DEF(ДЫ)+1SG(м);	яра[V]: годиться | ярат[V]: любить
,	Type2
Дамблдор	дамблдор+N+Sg+Nom;
.	Type1
ДАМБЛДОР	дамблдор+N+Sg+Nom;
:	Type2
Мин	мин+PN;	мин[PN]: я, мой
беләм	бел+V+PRES(Й)+1SG(м);	бел[V]: знать, узнать
.	Type1
Ул	ул+N+Sg+Nom;ул+PN;	ул[N]: сын | ул[PN]: он, она, оно, они, его, их
китә	ки+V+CAUS(т)+PRES(Й);кит+V+PRES(Й);	ки[V]: одеть | кит[V]: уйти, уходить
.	Type1
һАРРИ	һарри+N+Sg+Nom;
ялгызы	ялгыз+N+Sg+POSS_3(СЫ)+Nom;
.	Type1
ДРАКО	драко+N+Sg+Nom;
керә	кер+V+PRES(Й);	кер[V]: войти, входить
.	Type1
ДРАКО	драко+N+Sg+Nom;
:	Type2
Син	син+PN;	син[PN]: ты, твой
белгән	бел+V+PCP_PS(ГАн);бел+V+PST_INDF(ГАн);	бел[V]: знать, узнать
идеңме	и+V+PST_DEF(ДЫ)+2SG(ң)+INT(мЫ);
,	Type2
Скорпиус	скорпиус+N+Sg+Nom;
күргән	күр+V+PCP_PS(ГАн);күр+V+PST_INDF(ГАн);	күр[V]: видеть
чынбарлыкта	чынбарлык+N+Sg+LOC(ДА);	чынбарлык[N]: действительность
башка	баш+N+Sg+DIR(ГА);башка+Adj;башка+POST;	баш[N]: голова | башка[Adj]: другой | башка[POST]: кроме
чынбарлыкта	чынбарлык+N+Sg+LOC(ДА);	чынбарлык[N]: действительность
мин	мин+PN;	мин[PN]: я, мой
Тылсым	тылсым+N+Sg+Nom;
тәртибен	тәртип+N+Sg+POSS_3(СЫ)+ACC(нЫ);	тәртип[N]: порядок, распорядок
саклау	сакла+V+VN_1(у/ү/в)+Nom;	сакла[V]: сохранять, хранить
идарәсе	идарә+N+Sg+POSS_3(СЫ)+Nom;	идарә[N]: управление
башлыгы	баш+N+NMLZ(лЫк)+Sg+POSS_3(СЫ)+Nom;баш+N+PSBL(лЫк)+POSS_3(СЫ)+Nom;	баш[N]: голова
булганмын	бул+V+PCP_PS(ГАн)+1SG(мЫн);бул+V+PST_INDF(ГАн)+1SG(мЫн);	бул[V]: быть, случиться
.	Type1
Бәлки	бәлки+CNJ;	бәлки[CNJ]: а
,	Type2
бу	бу+PN;	бу[PN]: это, здесь
бүлмә	бүл+V+NEG(мА)+IMP_SG();бүлмә+N+Sg+Nom;	бүл[V]: делить, поделить | бүлмә[N]: комната
соңрак	соң+Adv+COMP(рАк)+Sg+Nom;соңрак+Adv;	соң[Adv]: же, поздно, последний | соңрак[Adv]: позже
минеке	ми+N+Sg+ATTR_GEN(нЫкЫ);мин+PN++ATTR_GEN(нЫкЫ);	ми[N]: мозг | мин[PN]: я, мой
булыр	бул+V+FUT_INDF(Ыр);бул+V+PCP_FUT(Ыр);	бул[V]: быть, случиться
әле	әле+CNJ;әле+PART;	әле[CNJ]: пока
.	Type1
Син	син+PN;	син[PN]: ты, твой
нихәлдә	нихәл+N+Sg+Nom+PART(ДА);нихәл+N+Sg+LOC(ДА);
?	Type1
һАРРИ	һарри+N+Sg+Nom;
үз	үз+PN;	үз[PN]: сам
кайгысына	кайгы+N+Sg+POSS_3(СЫ)+DIR(ГА);	кайгы[N]: горе
баткан	бат+V+PCP_PS(ГАн);бат+V+PST_INDF(ГАн);
.	Type1
һАРРИ	һарри+N+Sg+Nom;
:	Type2
Кер	кер+N+Sg+Nom;кер+V+IMP_SG();	кер[N]: грязь | кер[V]: войти, входить
,	Type2
бүлмә	бүл+V+NEG(мА)+IMP_SG();бүлмә+N+Sg+Nom;	бүл[V]: делить, поделить | бүлмә[N]: комната
белән	белән+POST;	белән[POST]: на, с
таныштырырмын	таны+V+RAR_2(ЫштЫр)+FUT_INDF(Ыр)+1SG(мЫн);таны+V+RAR_2(ЫштЫр)+PCP_FUT(Ыр)+1SG(мЫн);таны+V+RECP(Ыш)+CAUS(ДЫр)+FUT_INDF(Ыр)+1SG(мЫн);таны+V+RECP(Ыш)+CAUS(ДЫр)+PCP_FUT(Ыр)+1SG(мЫн);таныштыр+V+FUT_INDF(Ыр)+1SG(мЫн);таныштыр+V+PCP_FUT(Ыр)+1SG(мЫн);	таны[V]: признавать, признать | таныштыр[V]: знакомить
.	Type1
ДРАКО	драко+N+Sg+Nom;
кыяр-кыймас	кыяр-кыймас+N+Sg+Nom;
кенә	кенә+PART;
бүлмәгә	бүлмә+N+Sg+DIR(ГА);	бүлмә[N]: комната
керә	кер+V+PRES(Й);	кер[V]: войти, входить
.	Type1
Ул	ул+N+Sg+Nom;ул+PN;	ул[N]: сын | ул[PN]: он, она, оно, они, его, их
чирканып	чиркан+V+ADVV_ACC(Ып);
кына	кына+PART;
бүлмәгә	бүлмә+N+Sg+DIR(ГА);	бүлмә[N]: комната
карый	кара+V+PRES(Й);карый+N+Sg+Nom;	кара[V]: посмотреть, смотреть
.	Type1
ДРАКО	драко+N+Sg+Nom;
:	Type2
Ләкин	ләкин+CNJ;
иң	иң+N+Sg+Nom;иң+PART;иң+V+IMP_SG();
кызыгы	кызык+Adj+Sg+POSS_3(СЫ)+Nom;	кызык[Adj]: интересный, интересно
шунда	шул+PN+LOC(ДА);	шул[PN]: это, так, оттуда, потом
–	Type2
мин	мин+PN;	мин[PN]: я, мой
беркайчан	беркайчан+Adv;
да	да+PART;
министрлык	министрлык+N+Sg+Nom;	министрлык[N]: министерство
кешесе	кеше+N+Sg+POSS_3(СЫ)+Nom;	кеше[N]: человек
булырга	бул+V+INF_1(ЫргА);	бул[V]: быть, случиться
дип	ди+V+ADVV_ACC(Ып);	ди[V]: говорить, сказать
хыялланмадым	хыяллан+V+NEG(мА)+PST_DEF(ДЫ)+1SG(м);
.	Type1
Хәтта	хәтта+PART;
бала	бала+N+Sg+Nom;	бала[N]: ребёнок
чагымда	чагым+N+Sg+LOC(ДА);чак+N+Sg+POSS_1SG(Ым)+LOC(ДА);	чак[N]: время
да	да+PART;
.	Type1
әти	әти+N+Sg+Nom;	әти[N]: отец, папа
,	Type2
әйе	әйе+MOD;
,	Type2
аның	ул+PN+GEN(нЫң);	ул[PN]: он, она, оно, они, его, их
иң	иң+N+Sg+Nom;иң+PART;иң+V+IMP_SG();
теләгәне	телә+V+PCP_PS(ГАн)+POSS_3(СЫ)+Nom;	телә[V]: желать, пожелать
шул	шул+PART;шул+PN;	шул[PN]: это, так, оттуда, потом
булды	бул+V+PST_DEF(ДЫ);	бул[V]: быть, случиться
,	Type2
мин	мин+PN;	мин[PN]: я, мой
–	Type2
юк	юк+MOD;
.	Type1
һАРРИ	һарри+N+Sg+Nom;
:	Type2
ә	ә+PART;
син	син+PN;	син[PN]: ты, твой
нәрсә	нәрсә+PN;	нәрсә[PN]: что, вещь
турында	тур+N+Sg+POSS_3(СЫ)+LOC(ДА);турында+POST;	тур[N]: тур | турында[POST]: о
хыялландың	хыяллан+V+PST_DEF(ДЫ)+2SG(ң);
?	Type1
ДРАКО	драко+N+Sg+Nom;
:	Type2
Квиддич	квиддич+N+Sg+Nom;
.	Type1
әмма	әмма+CNJ;	әмма[CNJ]: но
мин	мин+PN;	мин[PN]: я, мой
аны	ул+PN+ACC(нЫ);	ул[PN]: он, она, оно, они, его, их
җитәрлек	җит+V+PCP_FUT(Ыр)+PSBL(лЫк);	җит[V]: дойти, доходить
дәрәҗәдә	дәрәҗә+N+Sg+LOC(ДА);	дәрәҗә[N]: степень
яхшы	яхшы+Adj;яхшы+Adv;	яхшы[Adj]: хороший, лучший, хорошо, лучше | яхшы[Adv]: хорошо, лучше
уйнамадым	уйна+V+NEG(мА)+PST_DEF(ДЫ)+1SG(м);	уйна[V]: играть, игра
.	Type1
Барыннан	бар+N+Sg+POSS_3(СЫ)+ABL(ДАн);бар+PN+POSS_3(СЫ)+ABL(ДАн);	бар[N]: бар
да	да+PART;
бигрәк	бигрәк+Adv;	бигрәк[Adv]: особенно, слишком
мин	мин+PN;	мин[PN]: я, мой
бәхетле	бәхет+N+ATTR_MUN(лЫ);	бәхет[N]: счастье
булырга	бул+V+INF_1(ЫргА);	бул[V]: быть, случиться
теләдем	телә+V+PST_DEF(ДЫ)+1SG(м);	телә[V]: желать, пожелать
.	Type1
һАРРИ	һарри+N+Sg+Nom;
баш	баш+N+Sg+Nom;	баш[N]: голова
кага	как+V+PRES(Й);
.	Type1
ДРАКО	драко+N+Sg+Nom;
аңа	ул+PN+DIR(ГА);	ул[PN]: он, она, оно, они, его, их
бер	бер+Num;бер+PN;	бер[Num]: один, первый
секунд	секунд+N+Sg+Nom;	секунд[N]: секунда
озаграк	озак+Adj+COMP(рАк)+Sg+Nom;	озак[Adj]: долгий, долго
карый	кара+V+PRES(Й);карый+N+Sg+Nom;	кара[V]: посмотреть, смотреть
.	Type1
Гафу	гафу+INTRJ;
,	Type2
мин	мин+PN;	мин[PN]: я, мой
акыллы	акыл+N+ATTR_MUN(лЫ);	акыл[N]: ум
әңгәмәләр	әңгәмә+N+PL(ЛАр)+Nom;	әңгәмә[N]: беседа
алып	ал+V+ADVV_ACC(Ып);алып+N+Sg+Nom;	ал[V]: брать, браться, взять
баруда	бар+V+VN_1(у/ү/в)+LOC(ДА);	бар[V]: идти, пойти
оста	оста+Adj;оста+N+Sg+Nom;	оста[N]: мастер
түгел	түгел+PART;
,	Type2
бер	бер+Num;бер+PN;	бер[Num]: один, первый
җитди	җитди+Adj;	җитди[Adj]: серьезный
эш	эш+N+Sg+Nom;	эш[N]: дело
буенча	буенча+POST;	буенча[POST]: по
сөйләшсәк	сөйлә+V+RECP(Ыш)+COND(сА)+1PL(к);	сөйлә[V]: говорить, рассказывать
каршы	каршы+Adj;каршы+Adv;каршы+POST;	каршы[Adj]: противный, противоположный, наперекор | каршы[Adv]: наперекор | каршы[POST]: против
түгелме	түгел+PART+INT(мЫ);
?	Type1
һАРРИ	һарри+N+Sg+Nom;
:	Type2
әлбәттә	әлбәттә+MOD;	әлбәттә[MOD]: конечно, непременно
.	Type1
Нинди	нинди+PN;	нинди[PN]: какой
җитди	җитди+Adj;	җитди[Adj]: серьезный
эш	эш+N+Sg+Nom;	эш[N]: дело
?	Type1
Тынлык	тын+N+NMLZ(лЫк)+Nom;
.	Type1
ДРАКО	драко+N+Sg+Nom;
:	Type2
Теодор	Rus
Нотта	нотта+N+Sg+Nom;
гына	гына+PART;
Вакыт-күчергеч	вакыт-күчергеч+N+Sg+Nom;
булгандыр	бул+V+PCP_PS(ГАн)+3SG(ДЫр);бул+V+PCP_PS(ГАн)+PROB(ДЫр);бул+V+PST_INDF(ГАн)+PROB(ДЫр);	бул[V]: быть, случиться
дисеңме	ди+V+PRES(Й)+2SG(сЫң)+INT(мЫ);	ди[V]: говорить, сказать
?	Type1
һАРРИ	һарри+N+Sg+Nom;
:	Type2
Нәрсә	нәрсә+PN;	нәрсә[PN]: что, вещь
?	Type1
ДРАКО	драко+N+Sg+Nom;
:	Type2
Министрлык	министрлык+N+Sg+Nom;	министрлык[N]: министерство
кулга	кул+N+Sg+DIR(ГА);	кул[N]: рука
төшергәне	төшер+V+PCP_PS(ГАн)+POSS_3(СЫ)+Nom;	төшер[V]: опускать, опустить
ул	ул+N+Sg+Nom;ул+PN;	ул[N]: сын | ул[PN]: он, она, оно, они, его, их
прототип	прототип+N+Sg+Nom;
кына	кына+PART;
иде	и+V+PST_DEF(ДЫ);
.	Type1
Арзан	арзан+Adj;	арзан[Adj]: дешёвый, дёшево
металлдан	металл+N+Sg+ABL(ДАн);	металл[N]: металл, металлический
эшләнгән	эшлә+V+REFL(Ын)+PCP_PS(ГАн);эшлә+V+REFL(Ын)+PST_INDF(ГАн);эшлән+V+PCP_PS(ГАн);эшлән+V+PST_INDF(ГАн);	эшлә[V]: делать, поступать, поступить, работать, сделать
.	Type1
Ул	ул+N+Sg+Nom;ул+PN;	ул[N]: сын | ул[PN]: он, она, оно, они, его, их
эшлиме	эшлә+V+PRES(Й)+INT(мЫ);	эшлә[V]: делать, поступать, поступить, работать, сделать
?	Type1
әлбәттә	әлбәттә+MOD;	әлбәттә[MOD]: конечно, непременно
,	Type2
эшли	эшлә+V+PRES(Й);	эшлә[V]: делать, поступать, поступить, работать, сделать
.	Type1
әмма	әмма+CNJ;	әмма[CNJ]: но
вакытны	вакыт+N+Sg+ACC(нЫ);	вакыт[N]: время, пора
биш	биш+Num;	биш[Num]: пять, пятый
минутка	минут+N+Sg+DIR(ГА);	минут[N]: минута
гына	гына+PART;
күчерә	күчер+V+PRES(Й);	күчер[V]: перевести, переводить
ала	ал+V+PRES(Й);ала+Adj;	ал[V]: брать, браться, взять | ала[Adj]: пегий
.	Type1
Бу	бу+PN;	бу[PN]: это, здесь
аның	ул+PN+GEN(нЫң);	ул[PN]: он, она, оно, они, его, их
җитди	җитди+Adj;	җитди[Adj]: серьезный
кимчелеге	кимчелек+N+Sg+POSS_3(СЫ)+Nom;	кимчелек[N]: недостаток
,	Type2
моны	бу+PN+ACC(нЫ);	бу[PN]: это, здесь
чын	чын+Adj;	чын[Adj]: настоящий
сихер	сихер+N+Sg+Nom;	сихер[N]: колдовство
сөючеләренә	сөй+V+VN_1(у/ү/в)+PROF(чЫ)+PL(ЛАр)+POSS_3(СЫ)+DIR(ГА);	сөй[V]: любить
гомергә	гомер+N+Sg+DIR(ГА);	гомер[N]: жизнь
дә	дә+PART;
сата	сат+V+PRES(Й);	сат[V]: продавать, продать
алмыйсың	ал+V+NEG(мА)+OBL(ЙсЫ)+POSS_2SG(Ың)+Nom;ал+V+NEG(мА)+PRES(Й)+2SG(сЫң);	ал[V]: брать, браться, взять
.	Type1
һАРРИ	һарри+N+Sg+Nom;
ДРАКОның	дракон+N+Sg+POSS_2SG(Ың)+Nom;драко+N+Sg+GEN(нЫң);
ни	ни+CNJ;ни+PART;ни+PN;	ни[CNJ]: ни | ни[PN]: что
әйткәнен	әйт+V+PCP_PS(ГАн)+POSS_3(СЫ)+ACC(нЫ);	әйт[V]: говорить, сказать
аңлый	аңла+V+PRES(Й);	аңла[V]: понимать, понять
.	Type1
160	Num
һАРРИ	һарри+N+Sg+Nom;
:	Type2
Ул	ул+N+Sg+Nom;ул+PN;	ул[N]: сын | ул[PN]: он, она, оно, они, его, их
сиңа	син+PN+DIR(ГА);	син[PN]: ты, твой
дип	ди+V+ADVV_ACC(Ып);	ди[V]: говорить, сказать
ясадымы	яса+V+PST_DEF(ДЫ)+INT(мЫ);	яса[V]: делать, сделать
?	Type1
ДРАКО	драко+N+Sg+Nom;
:	Type2
Юк	юк+MOD;
.	Type1
әтигә	әти+N+Sg+DIR(ГА);	әти[N]: отец, папа
.	Type1
әти	әти+N+Sg+Nom;	әти[N]: отец, папа
беркемдә	беркем+PN+LOC(ДА);
дә	дә+PART;
булмаган	бул+V+NEG(мА)+PCP_PS(ГАн);бул+V+NEG(мА)+PST_INDF(ГАн);	бул[V]: быть, случиться
нәрсәләргә	нәрсә+PN+PL(ЛАр)+DIR(ГА);	нәрсә[PN]: что, вещь
хуҗа	хуҗа+N+Sg+Nom;	хуҗа[N]: хозяин
булырга	бул+V+INF_1(ЫргА);	бул[V]: быть, случиться
ярата	яра+V+CAUS(т)+PRES(Й);ярат+V+PRES(Й);	яра[V]: годиться | ярат[V]: любить
иде	и+V+PST_DEF(ДЫ);
.	Type1
Министрлыкның	министрлык+N+Sg+GEN(нЫң);	министрлык[N]: министерство
Вакыт-күчергече	вакыт-күчергеч+N+Sg+POSS_3(СЫ)+Nom;
,	Type2
рәхмәт	рәхмәт+INTRJ;рәхмәт+N+Sg+Nom;	рәхмәт[INTRJ]: спасибо | рәхмәт[N]: благодарность
яусын	яу+V+JUS_SG(сЫн);	яу[V]: идти, падать, упасть
Кроукерга	кроукер+N+Sg+DIR(ГА);
,	Type2
аның	ул+PN+GEN(нЫң);	ул[PN]: он, она, оно, они, его, их
өчен	өчен+POST;	өчен[POST]: для, за
һәрчак	һәрчак+Adv;
бик	бик+Adv;	бик[Adv]: очень
җиңел	җиң+V+PASS(Ыл)+IMP_SG();җиңел+Adj;җиңел+V+IMP_SG();	җиң[V]: победить | җиңел[Adj]: легкий, легко
шаярту	шаяр+V+CAUS(т)+VN_1(у/ү/в)+Nom;
гына	гына+PART;
иде	и+V+PST_DEF(ДЫ);
.	Type1
Ул	ул+N+Sg+Nom;ул+PN;	ул[N]: сын | ул[PN]: он, она, оно, они, его, их
бер	бер+Num;бер+PN;	бер[Num]: один, первый
сәгатьтән	сәгать+N+Sg+ABL(ДАн);	сәгать[N]: час, часы
дә	дә+PART;
озаграк	озак+Adj+COMP(рАк)+Sg+Nom;	озак[Adj]: долгий, долго
вакытка	вакыт+N+Sg+DIR(ГА);	вакыт[N]: время, пора
артка	арт+Adj+Sg+DIR(ГА);
бару	бар+V+VN_1(у/ү/в)+Nom;	бар[V]: идти, пойти
мөмкинлеген	мөмкинлек+N+Sg+POSS_3(СЫ)+ACC(нЫ);	мөмкинлек[N]: возможность
теләде	телә+V+PST_DEF(ДЫ);	телә[V]: желать, пожелать
,	Type2
аңа	ул+PN+DIR(ГА);	ул[PN]: он, она, оно, они, его, их
хәтта	хәтта+PART;
фәлән	фәлән+PN;
ел	ел+N+Sg+Nom;	ел[N]: год²
артка	арт+Adj+Sg+DIR(ГА);
бару	бар+V+VN_1(у/ү/в)+Nom;	бар[V]: идти, пойти
мөмкинлеге	мөмкинлек+N+Sg+POSS_3(СЫ)+Nom;	мөмкинлек[N]: возможность
кирәк	кирәк+MOD;
иде	и+V+PST_DEF(ДЫ);
.	Type1
Ул	ул+N+Sg+Nom;ул+PN;	ул[N]: сын | ул[PN]: он, она, оно, они, его, их
беркайчан	беркайчан+Adv;
да	да+PART;
аны	ул+PN+ACC(нЫ);	ул[PN]: он, она, оно, они, его, их
кулланмады	куллан+V+NEG(мА)+PST_DEF(ДЫ);	куллан[V]: употреблять
.	Type1
Миңа	мин+PN+DIR(ГА);	мин[PN]: я, мой
калса	кал+V+COND(сА);	кал[V]: оставаться, остаться
,	Type2
күңеленең	күңел+N+Sg+POSS_3(СЫ)+GEN(нЫң);	күңел[N]: душа
иң	иң+N+Sg+Nom;иң+PART;иң+V+IMP_SG();
яшерен	яшер+V+REFL(Ын)+IMP_SG();яшерен+Adj;яшерен+V+IMP_SG();	яшер[V]: прятать, спрятать | яшерен[Adj]: тайный, тайно | яшерен[V]: прятаться, спрятаться
бер	бер+Num;бер+PN;	бер[Num]: один, первый
урынында	урын+N+Sg+POSS_3(СЫ)+LOC(ДА);	урын[N]: место
ул	ул+N+Sg+Nom;ул+PN;	ул[N]: сын | ул[PN]: он, она, оно, они, его, их
Волдеморт	волдеморт+N+Sg+Nom;
булмаган	бул+V+NEG(мА)+PCP_PS(ГАн);бул+V+NEG(мА)+PST_INDF(ГАн);	бул[V]: быть, случиться
дөньяны	дөнья+N+Sg+ACC(нЫ);	дөнья[N]: мир¹
яраткандыр	яра+V+CAUS(т)+PCP_PS(ГАн)+3SG(ДЫр);яра+V+CAUS(т)+PCP_PS(ГАн)+PROB(ДЫр);яра+V+CAUS(т)+PST_INDF(ГАн)+PROB(ДЫр);ярат+V+PCP_PS(ГАн)+3SG(ДЫр);ярат+V+PCP_PS(ГАн)+PROB(ДЫр);ярат+V+PST_INDF(ГАн)+PROB(ДЫр);	яра[V]: годиться | ярат[V]: любить
.	Type1
Ләкин	ләкин+CNJ;
,	Type2
әйе	әйе+MOD;
,	Type2
Вакыт	вакыт+N+Sg+Nom;	вакыт[N]: время, пора
Error	күчергеч;
күчергеч+N+Sg+Nom;	махсус;	махсус: специальный, специально
махсус+Adj;	аның;
ул+PN+GEN(нЫң);	өчен;	өчен: для, за
өчен+POST;	ясалды;
яса+V+PASS(Ыл)+PST_DEF(ДЫ);ясал+V+PST_DEF(ДЫ);	.;
Type1	һАРРИ;
NR	:;
Type2	һәм;	һәм: и
һәм+CNJ;	син;	син: ты, твой
син+PN;	аны;
ул+PN+ACC(нЫ);	һаман;	һаман: всегда, всё время
һаман+Adv;	саклыйсың;
сакла+V+OBL(ЙсЫ)+POSS_2SG(Ың)+Nom;сакла+V+PRES(Й)+2SG(сЫң);	?;
Type1	ДРАКО;
NR	Вакыт-күчергечне;
NR	күрсәтә;
күрсәт+V+PRES(Й);	.;
ДРАКО	драко+N+Sg+Nom;
:	Type2
Биш	биш+Num;	биш[Num]: пять, пятый
минут	минут+N+Sg+Nom;	минут[N]: минута
проблемасы	проблема+N+Sg+POSS_3(СЫ)+Nom;	проблема[N]: проблема
юк	юк+MOD;
,	Type2
ул	ул+N+Sg+Nom;ул+PN;	ул[N]: сын | ул[PN]: он, она, оно, они, его, их
алтын	алтын+N+Sg+Nom;	алтын[N]: золото, золотой
кебек	кебек+POST;	кебек[POST]: как
ялтырый	ялтыра+V+PRES(Й);
–	Type2
нәкъ	нәкъ+PART;
Малфойлар	малфой+N+PL(ЛАр)+Nom;
яратканча	яра+V+CAUS(т)+PCP_PS(ГАн)+EQU(чА);ярат+V+PCP_PS(ГАн)+EQU(чА);	яра[V]: годиться | ярат[V]: любить
.	Type1
Син	син+PN;	син[PN]: ты, твой
елмаясың	елмай+V+OBL(ЙсЫ)+POSS_2SG(Ың)+Nom;елмай+V+PRES(Й)+2SG(сЫң);	елмай[V]: улыбаться, улыбнуться
.	Type1
һАРРИ	һарри+N+Sg+Nom;
:	Type2
һермиона	һермиона+N+Sg+Nom;
Грейнджер	грейнджер+N+Sg+Nom;
.	Type1
Ул	ул+N+Sg+Nom;ул+PN;	ул[N]: сын | ул[PN]: он, она, оно, они, его, их
шуңа	шул+PN+DIR(ГА);	шул[PN]: это, так, оттуда, потом
күрә	күр+V+PRES(Й);күрә+POST;	күр[V]: видеть | күрә[POST]: ввиду, по
беренчесен	бер+Num+NUM_ORD(ЫнчЫ)+POSS_3(СЫ)+ACC(нЫ);	бер[Num]: один, первый
саклап	сак+N+DISTR(лАп);сак+PROP+DISTR(лАп);сакла+V+ADVV_ACC(Ып);	сак[N]: пост, стража | сакла[V]: сохранять, хранить
калды	кал+V+PST_DEF(ДЫ);	кал[V]: оставаться, остаться
.	Type1
Икенчесе	ике+Num+NUM_ORD(ЫнчЫ)+POSS_3(СЫ);	ике[Num]: два, оба, второй
дә	дә+PART;
булырга	бул+V+INF_1(ЫргА);	бул[V]: быть, случиться
мөмкин	мөмкин+MOD;
дип	ди+V+ADVV_ACC(Ып);	ди[V]: говорить, сказать
куркып	курк+V+ADVV_ACC(Ып);	курк[V]: испугаться
.	Type1
Кулыңда	кул+N+Sg+POSS_2SG(Ың)+LOC(ДА);	кул[N]: рука
бу	бу+PN;	бу[PN]: это, здесь
бар	бар+MOD;бар+N+Sg+Nom;бар+PN;бар+V+IMP_SG();	бар[N]: бар | бар[V]: идти, пойти
чакта	чак+N+Sg+LOC(ДА);чак+V+CAUS(т)+PRES(Й);чакта+POST;	чак[N]: время
сине	син+PN+ACC(нЫ);	син[PN]: ты, твой
Азкабанга	азкабан+N+Sg+DIR(ГА);
җибәрә	җибәр+V+PRES(Й);	җибәр[V]: пускать, пустить
алалар	ал+V+PRES(Й)+3PL(ЛАр);ала+Adj+PL(ЛАр)+Nom;	ал[V]: брать, браться, взять | ала[Adj]: пегий
.	Type1
ДРАКО	драко+N+Sg+Nom;
:	Type2
ә	ә+PART;
син	син+PN;	син[PN]: ты, твой
икенче	ике+Num+NUM_ORD(ЫнчЫ);	ике[Num]: два, оба, второй
яктан	як+N+Sg+ABL(ДАн);	як[N]: сторона
да	да+PART;
кара	кара+Adj;кара+N+Sg+Nom;кара+V+IMP_SG();	кара[Adj]: чёрный | кара[N]: чернила | кара[V]: посмотреть, смотреть
әле	әле+CNJ;әле+PART;	әле[CNJ]: пока
,	Type2
кешеләр	кеше+N+PL(ЛАр)+Nom;	кеше[N]: человек
минем	мин+PN+GEN(нЫң);	мин[PN]: я, мой
вакытка	вакыт+N+Sg+DIR(ГА);	вакыт[N]: время, пора
сәяхәт	сәяхәт+N+Sg+Nom;	сәяхәт[N]: путешествие
итү	и+V+CAUS(т)+VN_1(у/ү/в)+Nom;ит+V+VN_1(у/ү/в)+Nom;	ит[V]: делать, сделать
мөмкинлеге	мөмкинлек+N+Sg+POSS_3(СЫ)+Nom;	мөмкинлек[N]: возможность
барлыгын	бар+N+NMLZ(лЫк)+Sg+POSS_3(СЫ)+ACC(нЫ);бар+N+PSBL(лЫк)+POSS_3(СЫ)+ACC(нЫ);барлык+PN+POSS_3(СЫ)+ACC(нЫ);	бар[N]: бар
белгән	бел+V+PCP_PS(ГАн);бел+V+PST_INDF(ГАн);	бел[V]: знать, узнать
булсалар	бул+V+COND(сА)+3PL(ЛАр);	бул[V]: быть, случиться
,	Type2
нәрсә	нәрсә+PN;	нәрсә[PN]: что, вещь
булыр	бул+V+FUT_INDF(Ыр);бул+V+PCP_FUT(Ыр);	бул[V]: быть, случиться
иде	и+V+PST_DEF(ДЫ);
?	Type1
Шундый	шундый+Adj;
көчле	көч+N+ATTR_MUN(лЫ);	көч[N]: сила
дәлиле	дәлил+N+Sg+POSS_3(СЫ)+Nom;	дәлил[N]: доказательство
булган	бул+V+PCP_PS(ГАн);бул+V+PST_INDF(ГАн);	бул[V]: быть, случиться
имеш-мимеш	имеш-мимеш+N+Sg+Nom;
нинди	нинди+PN;	нинди[PN]: какой
гайбәткә	гайбәт+N+Sg+DIR(ГА);	гайбәт[N]: сплетня
әйләнә	әйлән+V+PRES(Й);әйләнә+N+Sg+Nom;	әйлән[V]: крутиться | әйләнә[N]: окружность
алыр	ал+V+FUT_INDF(Ыр);ал+V+PCP_FUT(Ыр);	ал[V]: брать, браться, взять
иде	и+V+PST_DEF(ДЫ);
,	Type2
күз	күз+N+Sg+Nom;	күз[N]: глаз
алдына	ал+N+Sg+POSS_3(СЫ)+DIR(ГА);алдына+POST;
гына	гына+PART;
китер	ки+V+CAUS(т)+FUT_INDF(Ыр);ки+V+CAUS(т)+PCP_FUT(Ыр);кит+V+FUT_INDF(Ыр);кит+V+PCP_FUT(Ыр);китер+V+IMP_SG();	ки[V]: одеть | кит[V]: уйти, уходить | китер[V]: привести, приводить
син	син+PN;	син[PN]: ты, твой
.	Type1
һАРРИ	һарри+N+Sg+Nom;
ДРАКОга	драко+N+Sg+DIR(ГА);
карый	кара+V+PRES(Й);карый+N+Sg+Nom;	кара[V]: посмотреть, смотреть
,	Type2
ул	ул+N+Sg+Nom;ул+PN;	ул[N]: сын | ул[PN]: он, она, оно, они, его, их
аны	ул+PN+ACC(нЫ);	ул[PN]: он, она, оно, они, его, их
бик	бик+Adv;	бик[Adv]: очень
яхшы	яхшы+Adj;яхшы+Adv;	яхшы[Adj]: хороший, лучший, хорошо, лучше | яхшы[Adv]: хорошо, лучше
аңлый	аңла+V+PRES(Й);	аңла[V]: понимать, понять
.	Type1
һАРРИ	һарри+N+Sg+Nom;
:	Type2
Скорпиус	скорпиус+N+Sg+Nom;
.	Type1
ДРАКО	драко+N+Sg+Nom;
:	Type2
Без	без+N+Sg+Nom;без+PN;	без[PN]: мы, наш
бала	бала+N+Sg+Nom;	бала[N]: ребёнок
таба	таба+N+Sg+Nom;таба+POST;тап+V+PRES(Й);	таба[N]: сковорода | таба[POST]: к | тап[V]: найти, находить
ала	ал+V+PRES(Й);ала+Adj;	ал[V]: брать, браться, взять | ала[Adj]: пегий
идек	и+V+PST_DEF(ДЫ)+1PL(к);
,	Type2
ләкин	ләкин+CNJ;
Асториянең	асториян+N+Sg+POSS_2SG(Ың)+Nom;астория+N+Sg+GEN(нЫң);
сәламәтлеге	сәламәт+Adj+NMLZ(лЫк)+Sg+POSS_3(СЫ)+Nom;сәламәт+Adj+PSBL(лЫк)+POSS_3(СЫ)+Nom;	сәламәт[Adj]: здоровый, здорово
начар	начар+Adj;	начар[Adj]: плохой, плохо
булды	бул+V+PST_DEF(ДЫ);	бул[V]: быть, случиться
.	Type1
Кан	кан+N+Sg+Nom;	кан[N]: кровь
ләгънәте	ләгънәт+N+Sg+POSS_3(СЫ)+Nom;	ләгънәт[N]: проклятие
,	Type2
бик	бик+Adv;	бик[Adv]: очень
көчле	көч+N+ATTR_MUN(лЫ);	көч[N]: сила
.	Type1
Аның	ул+PN+GEN(нЫң);	ул[PN]: он, она, оно, они, его, их
кайсыдыр	кайсы+PN+PROB(ДЫр);
бабасын	баба+N+Sg+POSS_3(СЫ)+ACC(нЫ);	баба[N]: дед
ләгънәтләгәннәр	ләгънәтлә+V+PCP_PS(ГАн)+PL(ЛАр)+Nom;ләгънәтлә+V+PST_INDF(ГАн)+3PL(ЛАр);
,	Type2
һәм	һәм+CNJ;	һәм[CNJ]: и
бу…	Error
аңа	ул+PN+DIR(ГА);	ул[PN]: он, она, оно, они, его, их
төште	төш+V+PST_DEF(ДЫ);	төш[V]: опускаться, опуститься
.	Type1
Беләсеңме	бел+V+PRES(Й)+2SG(сЫң)+INT(мЫ);	бел[V]: знать, узнать
,	Type2
мондый	бу+PN+SIM_1(ДАй);мондый+Adj;	бу[PN]: это, здесь
нәрсәләр	нәрсә+PN+PL(ЛАр)+Nom;	нәрсә[PN]: что, вещь
ничә	ничә+PN;
буыннан	бу+N+Sg+POSS_3(СЫ)+ABL(ДАн);бу+PN+POSS_3(СЫ)+ABL(ДАн);буын+N+Sg+ABL(ДАн);	бу[PN]: это, здесь | буын[N]: поколение, сустав
соң	соң+Adv;соң+N+Sg+Nom;соң+PART;соң+POST;	соң[Adv]: же, поздно, последний | соң[N]: конец | соң[POST]: после
да	да+PART;
чагылырга	чагыл+V+INF_1(ЫргА);чак+V+PASS(Ыл)+INF_1(ЫргА);
мөмкин	мөмкин+MOD;
икән…	Error
һАРРИ	һарри+N+Sg+Nom;
:	Type2
Миңа	мин+PN+DIR(ГА);	мин[PN]: я, мой
бик	бик+Adv;	бик[Adv]: очень
кызганыч	кызганыч+Adj;	кызганыч[Adj]: жалкий, жалко
,	Type2
Драко	драко+N+Sg+Nom;
.	Type1
ДРАКО	драко+N+Sg+Nom;
:	Type2
Мин	мин+PN;	мин[PN]: я, мой
аның	ул+PN+GEN(нЫң);	ул[PN]: он, она, оно, они, его, их
гомере	гомер+N+Sg+POSS_3(СЫ)+Nom;	гомер[N]: жизнь
белән	белән+POST;	белән[POST]: на, с
шаярырга	шаяр+V+INF_1(ЫргА);
теләмәдем	телә+V+NEG(мА)+PST_DEF(ДЫ)+1SG(м);	телә[V]: желать, пожелать
,	Type2
әти	әти+N+Sg+Nom;	әти[N]: отец, папа
нәрсә	нәрсә+PN;	нәрсә[PN]: что, вещь
генә	генә+PART;
әйтсә	әйт+V+COND(сА);	әйт[V]: говорить, сказать
дә	дә+PART;
,	Type2
Малфойлар	малфой+N+PL(ЛАр)+Nom;
нәселе	нәсел+N+Sg+POSS_3(СЫ)+Nom;	нәсел[N]: род
өзеләме	өз+V+PASS(Ыл)+PRES(Й)+INT(мЫ);өзел+V+PRES(Й)+INT(мЫ);	өз[V]: разорвать, рвать
,	Type2
каламы	кал+V+PRES(Й)+INT(мЫ);кала+N+Sg+Nom+INT(мЫ);	кал[V]: оставаться, остаться | кала[N]: город
Error	барыбер;	барыбер: всё равно
барыбер+Adv;	,;	,: ,
Type2	дидем;
ди+V+PST_DEF(ДЫ)+1SG(м);	,;	,: ,
Type2	ләкин;
ләкин+CNJ;	Астория…;
Астория	Rus
Малфойлар	малфой+N+PL(ЛАр)+Nom;
,	Type2
кан	кан+N+Sg+Nom;	кан[N]: кровь
чисталыгы	чиста+Adj+NMLZ(лЫк)+Sg+POSS_3(СЫ)+Nom;чиста+Adj+PSBL(лЫк)+POSS_3(СЫ)+Nom;	чиста[Adj]: чистый, чисто
яки	яки+CNJ;
дан	дан+N+Sg+Nom;	дан[N]: слава
өчен	өчен+POST;	өчен[POST]: для, за
түгел	түгел+PART;
,	Type2
ә	ә+PART;
үзебез	үз+PN+POSS_1PL(ЫбЫз)+Nom;үз+PN+POSS_3(СЫ)+Nom+1PL(бЫз);	үз[PN]: сам
өчен	өчен+POST;	өчен[POST]: для, за
бала	бала+N+Sg+Nom;	бала[N]: ребёнок
теләвен	телә+V+VN_1(у/ү/в)+POSS_3(СЫ)+ACC(нЫ);	телә[V]: желать, пожелать
әйтте	әйт+V+PST_DEF(ДЫ);	әйт[V]: говорить, сказать
.	Type1
Безнең	без+N+Sg+GEN(нЫң);без+PN+GEN(нЫң);	без[PN]: мы, наш
улыбыз	ул+N+Sg+POSS_1PL(ЫбЫз)+Nom;ул+N+Sg+POSS_3(СЫ)+Nom+1PL(бЫз);ул+PN+POSS_1PL(ЫбЫз)+Nom;ул+PN+POSS_3(СЫ)+Nom+1PL(бЫз);	ул[N]: сын | ул[PN]: он, она, оно, они, его, их
Скорпиус	скорпиус+N+Sg+Nom;
туды…	Error
Бу	бу+PN;	бу[PN]: это, здесь
икебезнең	ике+Num+POSS_1PL(ЫбЫз)+GEN(нЫң);	ике[Num]: два, оба, второй
дә	дә+PART;
гомерендә	гомер+N+Sg+POSS_3(СЫ)+LOC(ДА);	гомер[N]: жизнь
иң	иң+N+Sg+Nom;иң+PART;иң+V+IMP_SG();
бәхетле	бәхет+N+ATTR_MUN(лЫ);	бәхет[N]: счастье
көн	көн+N+Sg+Nom;	көн[N]: день
иде	и+V+PST_DEF(ДЫ);
,	Type2
гәрчә	гәрчә+CNJ;
Астория	Rus
тәмам	тәмам+MOD;
хәлсезләнсә	хәлсезлән+V+COND(сА);
дә	дә+PART;
.	Type1
Без	без+N+Sg+Nom;без+PN;	без[PN]: мы, наш
өчебез	өч+Num+POSS_1PL(ЫбЫз)+Nom;өч+Num+POSS_3(СЫ)+Nom+1PL(бЫз);	өч[Num]: три, третий
кешеләргә	кеше+N+PL(ЛАр)+DIR(ГА);	кеше[N]: человек
күренмәскә	күр+V+REFL(Ын)+NEG(мА)+INF_1(скА);күр+V+REFL(Ын)+PCP_FUT(мАс)+DIR(ГА);күрен+V+NEG(мА)+INF_1(скА);күрен+V+PCP_FUT(мАс)+DIR(ГА);	күр[V]: видеть
тырыштык	тырыш+V+PST_DEF(ДЫ)+1PL(к);	тырыш[V]: постараться, пытаться, стараться
.	Type1
Мин	мин+PN;	мин[PN]: я, мой
аның	ул+PN+GEN(нЫң);	ул[PN]: он, она, оно, они, его, их
көчен	көч+N+Sg+POSS_3(СЫ)+ACC(нЫ);	көч[N]: сила
сакларга	сак+N+PL(ЛАр)+DIR(ГА);сак+PROP+PL(ЛАр)+DIR(ГА);сакла+V+INF_1(ЫргА);	сак[N]: пост, стража | сакла[V]: сохранять, хранить
теләдем…	Error
нәтиҗәдә	нәтиҗә+N+Sg+LOC(ДА);нәтиҗәдә+MOD;	нәтиҗә[N]: итог
имеш	имеш+PART;
Error	мимешләр;
NR	чыкты;
чык+V+PST_DEF(ДЫ);	.;
Type1	һАРРИ;
NR	:;
Type2	Сезгә;
сез+PN+DIR(ГА);	төшкән;
төш+V+PCP_PS(ГАн);төш+V+PST_INDF(ГАн);	авырлыкны;
авыр+Adj+NMLZ(лЫк)+Sg+ACC(нЫ);авыр+Adj+PSBL(лЫк)+ACC(нЫ);ау+V+PCP_FUT(Ыр)+NMLZ(лЫк)+Sg+ACC(нЫ);ау+V+PCP_FUT(Ыр)+PSBL(лЫк)+ACC(нЫ);	күз;	күз: глаз
күз+N+Sg+Nom;	алдына;
ал+N+Sg+POSS_3(СЫ)+DIR(ГА);алдына+POST;	да;	да: тоже, и
да+PART;	китерә;
китер+V+PRES(Й);	алмыйм;
ал+V+NEG(мА)+HOR_SG(Йм);ал+V+NEG(мА)+PRES(Й)+1SG(м);	.;
Type1	ДРАКО;
NR	:;
Type2	Астория;
Rus	картлыгына;
карт+Adj+NMLZ(лЫк)+Sg+POSS_3(СЫ)+DIR(ГА);карт+Adj+PSBL(лЫк)+POSS_3(СЫ)+DIR(ГА);карт+N+NMLZ(лЫк)+Sg+POSS_3(СЫ)+DIR(ГА);карт+N+PSBL(лЫк)+POSS_3(СЫ)+DIR(ГА);	кадәр;	кадәр: до
кадәр+Adv;кадәр+POST;	яшәмәячәген;
NR	һәрвакыт;	һәрвакыт: всегда
һәрвакыт+PN;	белде;
бел+V+PST_DEF(ДЫ);	.;
Type1	үзе;
үзе+PN;	киткәч;
ки+V+CAUS(т)+ADVV_ANT(ГАч);кит+V+ADVV_ANT(ГАч);	минем;
мин+PN+GEN(нЫң);	янда;
ян+N+Sg+LOC(ДА);	кемнедер;
кем+PN+ACC(нЫ)+PROB(ДЫр);	калдырасы;
кал+V+CAUS(ДЫр)+OBL(ЙсЫ);калдыр+V+OBL(ЙсЫ);	килде;
кил+V+PST_DEF(ДЫ);	аның;
ул+PN+GEN(нЫң);	,;	,: ,
Type2	чөнки…;
Драко	драко+N+Sg+Nom;
Малфой	малфой+N+Sg+Nom;
булу	бул+V+VN_1(у/ү/в)+Nom;	бул[V]: быть, случиться
–	Type2
ул	ул+N+Sg+Nom;ул+PN;	ул[N]: сын | ул[PN]: он, она, оно, они, его, их
тәмам	тәмам+MOD;
ялгыз	ялгыз+N+Sg+Nom;
булу	бул+V+VN_1(у/ү/в)+Nom;	бул[V]: быть, случиться
.	Type1
Миннән	мин+PN+ABL(ДАн);	мин[PN]: я, мой
һәрвакыт	һәрвакыт+PN;
шикләнерләр	шиклән+V+FUT_INDF(Ыр)+3PL(ЛАр);шиклән+V+PCP_FUT(Ыр)+3PL(ЛАр);
иде	и+V+PST_DEF(ДЫ);
.	Type1
үткәннәрдән	үт+V+PCP_PS(ГАн)+PL(ЛАр)+ABL(ДАн);үткән+Adj+PL(ЛАр)+ABL(ДАн);	үт[V]: пройти, проходить
качып	кач+V+ADVV_ACC(Ып);	кач[V]: прятаться, спрятаться
161	Num
булмый	бул+V+NEG(мА)+PRES(Й);	бул[V]: быть, случиться
.	Type1
Улымны	ул+N+Sg+POSS_1SG(Ым)+ACC(нЫ);ул+PN+POSS_1SG(Ым)+ACC(нЫ);	ул[N]: сын | ул[PN]: он, она, оно, они, его, их
бу	бу+PN;	бу[PN]: это, здесь
гайбәт	гайбәт+N+Sg+Nom;	гайбәт[N]: сплетня
һәм	һәм+CNJ;	һәм[CNJ]: и
хурлаулардан	хурла+V+VN_1(у/ү/в)+PL(ЛАр)+ABL(ДАн);
коткарам	коткар+V+PRES(Й)+1SG(м);	коткар[V]: спасать, спасти
дип	ди+V+ADVV_ACC(Ып);	ди[V]: говорить, сказать
,	Type2
аны	ул+PN+ACC(нЫ);	ул[PN]: он, она, оно, они, его, их
үзем	үз+PN+POSS_1SG(Ым)+Nom;	үз[PN]: сам
беркайчан	беркайчан+Adv;
да	да+PART;
күрмәгән	күр+V+NEG(мА)+PCP_PS(ГАн);күр+V+NEG(мА)+PST_INDF(ГАн);	күр[V]: видеть
коточкыч	коточкыч+Adj;	коточкыч[Adj]: ужасный, ужасно
шикләнүләр	шиклән+V+VN_1(у/ү/в)+PL(ЛАр)+Nom;
белән	белән+POST;	белән[POST]: на, с
тулы	тулы+Adj;	тулы[Adj]: полный, полно
гомергә	гомер+N+Sg+DIR(ГА);	гомер[N]: жизнь
дучар	дучар+N+Sg+Nom;
итүемне	и+V+CAUS(т)+VN_1(у/ү/в)+POSS_1SG(Ым)+ACC(нЫ);ит+V+VN_1(у/ү/в)+POSS_1SG(Ым)+ACC(нЫ);	ит[V]: делать, сделать
аңламадым	аңла+V+NEG(мА)+PST_DEF(ДЫ)+1SG(м);	аңла[V]: понимать, понять
.	Type1
һАРРИ	һарри+N+Sg+Nom;
:	Type2
Сөю	сөй+V+VN_1(у/ү/в)+Nom;	сөй[V]: любить
сукырайта	сукырай+V+CAUS(т)+PRES(Й);сукырайт+V+PRES(Й);
.	Type1
Без	без+N+Sg+Nom;без+PN;	без[PN]: мы, наш
икебез	ике+Num+1PL(бЫз);ике+Num+POSS_1PL(ЫбЫз)+Nom;	ике[Num]: два, оба, второй
дә	дә+PART;
улларыбызга	ул+N+PL(ЛАр)+POSS_1PL(ЫбЫз)+DIR(ГА);ул+PN+PL(ЛАр)+POSS_1PL(ЫбЫз)+DIR(ГА);	ул[N]: сын | ул[PN]: он, она, оно, они, его, их
аларга	алар+PN+DIR(ГА);	алар[PN]: они
кирәкне	кирәк+Adj+Sg+ACC(нЫ);	кирәк[Adj]: необходимый, нужный
түгел	түгел+PART;
,	Type2
ә	ә+PART;
үзебезгә	үз+PN+POSS_1PL(ЫбЫз)+DIR(ГА);	үз[PN]: сам
кирәк	кирәк+MOD;
булганны	бул+V+PCP_PS(ГАн)+ACC(нЫ);	бул[V]: быть, случиться
бирергә	бир+V+INF_1(ЫргА);	бир[V]: давать, дать, даваться
тырышканбыз	тырыш+V+PCP_PS(ГАн)+1PL(бЫз);тырыш+V+PST_INDF(ГАн)+1PL(бЫз);	тырыш[V]: постараться, пытаться, стараться
.	Type1
үзебезнең	үз+PN+POSS_1PL(ЫбЫз)+GEN(нЫң);	үз[PN]: сам
үткәннәрне	үт+V+PCP_PS(ГАн)+PL(ЛАр)+ACC(нЫ);үткән+Adj+PL(ЛАр)+ACC(нЫ);	үт[V]: пройти, проходить
кире	кире+Adj;кире+Adv;	кире[Adj]: обратный, упрямый, обратно | кире[Adv]: обратно
язарга	яз+V+INF_1(ЫргА);	яз[V]: написать, писать
тырышу	тырыш+V+VN_1(у/ү/в)+Nom;	тырыш[V]: постараться, пытаться, стараться
белән	белән+POST;	белән[POST]: на, с
шулкадәр	шулкадәр+Adv;
мәшгуль	мәшгуль+Adj;	мәшгуль[Adj]: занять
булганга	бул+V+PCP_PS(ГАн)+DIR(ГА);	бул[V]: быть, случиться
,	Type2
аларның	алар+PN+GEN(нЫң);	алар[PN]: они
хәзерге	хәзерге+Adj;
тормышын	тормыш+N+Sg+POSS_3(СЫ)+ACC(нЫ);	тормыш[N]: жизнь
агулаганбыз	агула+V+PCP_PS(ГАн)+1PL(бЫз);агула+V+PST_INDF(ГАн)+1PL(бЫз);
.	Type1
ДРАКО	драко+N+Sg+Nom;
:	Type2
Менә	мен+V+PRES(Й);менә+PART;	мен[V]: подниматься, подняться
шуңа	шул+PN+DIR(ГА);	шул[PN]: это, так, оттуда, потом
күрә	күр+V+PRES(Й);күрә+POST;	күр[V]: видеть | күрә[POST]: ввиду, по
сиңа	син+PN+DIR(ГА);	син[PN]: ты, твой
бу	бу+PN;	бу[PN]: это, здесь
кирәк	кирәк+MOD;
.	Type1
Мин	мин+PN;	мин[PN]: я, мой
моны	бу+PN+ACC(нЫ);	бу[PN]: это, здесь
сакладым	сакла+V+PST_DEF(ДЫ)+1SG(м);	сакла[V]: сохранять, хранить
,	Type2
көч-хәл	көч-хәл+N+Sg+Nom;
белән	белән+POST;	белән[POST]: на, с
аны	ул+PN+ACC(нЫ);	ул[PN]: он, она, оно, они, его, их
кулланудан	куллан+V+VN_1(у/ү/в)+ABL(ДАн);	куллан[V]: употреблять
баш	баш+N+Sg+Nom;	баш[N]: голова
тарттым	тарт+V+PST_DEF(ДЫ)+1SG(м);	тарт[V]: тянуть
,	Type2
гәрчә	гәрчә+CNJ;
Астория	Rus
белән	белән+POST;	белән[POST]: на, с
бер	бер+Num;бер+PN;	бер[Num]: один, первый
минут	минут+N+Sg+Nom;	минут[N]: минута
булу	бул+V+VN_1(у/ү/в)+Nom;	бул[V]: быть, случиться
өчен	өчен+POST;	өчен[POST]: для, за
җанымны	җан+N+Sg+POSS_1SG(Ым)+ACC(нЫ);	җан[N]: душа
сатарга	сат+V+INF_1(ЫргА);	сат[V]: продавать, продать
әзер	әзер+Adj;	әзер[Adj]: готовый
булсам	бул+V+COND(сА)+1SG(м);	бул[V]: быть, случиться
да	да+PART;
.	Type1
һАРРИ	һарри+N+Sg+Nom;
:	Type2
Эһ	эһ+INTRJ;
,	Type2
Драко…	Error
алай	алай+PN;
ярамый	яра+V+NEG(мА)+PRES(Й);ярамый+MOD;	яра[V]: годиться
.	Type1
Без	без+N+Sg+Nom;без+PN;	без[PN]: мы, наш
моны	бу+PN+ACC(нЫ);	бу[PN]: это, здесь
куллана	куллан+V+PRES(Й);	куллан[V]: употреблять
алмыйбыз	ал+V+NEG(мА)+PRES(Й)+1PL(бЫз);	ал[V]: брать, браться, взять
.	Type1
ДРАКО	драко+N+Sg+Nom;
һАРРИга	һарри+N+Sg+DIR(ГА);
карый	кара+V+PRES(Й);карый+N+Sg+Nom;	кара[V]: посмотреть, смотреть
,	Type2
һәм	һәм+CNJ;	һәм[CNJ]: и
беренче	бер+Num+NUM_ORD(ЫнчЫ);	бер[Num]: один, первый
тапкыр	тапкыр+Adj;тапкыр+N+Sg+Nom;	тапкыр[Adj]: находчивый
,	Type2
бу	бу+PN;	бу[PN]: это, здесь
коточкыч	коточкыч+Adj;	коточкыч[Adj]: ужасный, ужасно
упкынның	упкын+N+Sg+GEN(нЫң);	упкын[N]: провал
төбендә	төп+Adj+Sg+POSS_3(СЫ)+LOC(ДА);төп+N+Sg+POSS_3(СЫ)+LOC(ДА);	төп[Adj]: главный, основной | төп[N]: дно
булган	бул+V+PCP_PS(ГАн);бул+V+PST_INDF(ГАн);	бул[V]: быть, случиться
хәлдә	хәл+N+Sg+LOC(ДА);хәлдә+POST;	хәл[N]: состояние
,	Type2
алар	алар+PN;	алар[PN]: они
бер-берсенә	бер-берсе+PN+POSS_3(СЫ)+DIR(ГА);
дусларча	дус+N+PL(ЛАр)+EQU(чА);	дус[N]: друг
карый	кара+V+PRES(Й);карый+N+Sg+Nom;	кара[V]: посмотреть, смотреть
.	Type1
ДРАКО	драко+N+Sg+Nom;
:	Type2
Без	без+N+Sg+Nom;без+PN;	без[PN]: мы, наш
аларны	алар+PN+ACC(нЫ);	алар[PN]: они
табарга	тап+V+INF_1(ЫргА);	тап[V]: найти, находить
тиеш	ти+V+RECP(Ыш)+IMP_SG();ти+V+VN_2(Ыш)+Nom;тиеш+MOD;
.	Type1
Моның	бу+PN+GEN(нЫң);	бу[PN]: это, здесь
өчен	өчен+POST;	өчен[POST]: для, за
гасырлар	гасыр+N+PL(ЛАр)+Nom;	гасыр[N]: век
кирәк	кирәк+MOD;
булса	бул+V+COND(сА);	бул[V]: быть, случиться
да	да+PART;
,	Type2
без	без+N+Sg+Nom;без+PN;	без[PN]: мы, наш
балаларыбызны	бала+N+PL(ЛАр)+POSS_1PL(ЫбЫз)+ACC(нЫ);	бала[N]: ребёнок
табарга	тап+V+INF_1(ЫргА);	тап[V]: найти, находить
тиеш	ти+V+RECP(Ыш)+IMP_SG();ти+V+VN_2(Ыш)+Nom;тиеш+MOD;
.	Type1
һАРРИ	һарри+N+Sg+Nom;
:	Type2
Без	без+N+Sg+Nom;без+PN;	без[PN]: мы, наш
аларның	алар+PN+GEN(нЫң);	алар[PN]: они
кайда	кай+PN+LOC(ДА);кайда+PN;	кайда[PN]: где
яки	яки+CNJ;
кайчан	кайчан+Adv;кайчан+PN;	кайчан[Adv]: когда
булулары	бул+V+VN_1(у/ү/в)+PL(ЛАр)+POSS_3(СЫ)+Nom;	бул[V]: быть, случиться
турында	тур+N+Sg+POSS_3(СЫ)+LOC(ДА);турында+POST;	тур[N]: тур | турында[POST]: о
берни	берни+PN;
белмибез	бел+V+NEG(мА)+PRES(Й)+1PL(бЫз);	бел[V]: знать, узнать
.	Type1
Кайсы	кайсы+PN;
өлешендә	өлеш+N+Sg+POSS_3(СЫ)+LOC(ДА);	өлеш[N]: доля
эзләргә	эз+N+PL(ЛАр)+DIR(ГА);эзлә+V+INF_1(ЫргА);	эз[N]: след | эзлә[V]: искать
икәнен	икән+MOD+Sg+POSS_3(СЫ)+ACC(нЫ);
белмичә	бел+V+NEG(мА)+ADVV_NEG(ЙчА);	бел[V]: знать, узнать
вакыт	вакыт+N+Sg+Nom;	вакыт[N]: время, пора
эчендә	эч+N+Sg+POSS_3(СЫ)+LOC(ДА);эчендә+POST;	эч[N]: в, из, внутри, в течение, внутренность
эзләнү	эзлән+V+VN_1(у/ү/в)+Nom;
–	Type2
мәгънәсез	мәгънә+N+ATTR_ABES(сЫз)+Sg+Nom;мәгънә+N+Sg+2PL(сЫз);	мәгънә[N]: смысл
эш	эш+N+Sg+Nom;	эш[N]: дело
.	Type1
Юк	юк+MOD;
,	Type2
мәхәббәт	мәхәббәт+N+Sg+Nom;	мәхәббәт[N]: любовь
тә	тә+PART;
,	Type2
Вакыт-күчергеч	вакыт-күчергеч+N+Sg+Nom;
тә	тә+PART;
эшли	эшлә+V+PRES(Й);	эшлә[V]: делать, поступать, поступить, работать, сделать
алмый	ал+V+NEG(мА)+PRES(Й);	ал[V]: брать, браться, взять
моны	бу+PN+ACC(нЫ);	бу[PN]: это, здесь
,	Type2
ни	ни+CNJ;ни+PART;ни+PN;	ни[CNJ]: ни | ни[PN]: что
кызганыч	кызганыч+Adj;	кызганыч[Adj]: жалкий, жалко
.	Type1
Хәзер	хәзер+Adv;	хәзер[Adv]: сейчас, нынешний
улларыбызның	ул+N+PL(ЛАр)+POSS_1PL(ЫбЫз)+GEN(нЫң);ул+PN+PL(ЛАр)+POSS_1PL(ЫбЫз)+GEN(нЫң);	ул[N]: сын | ул[PN]: он, она, оно, они, его, их
чираты	чират+N+Sg+POSS_3(СЫ)+Nom;	чират[N]: очередь
.	Type1
Бары	бар+N+Sg+POSS_3(СЫ)+Nom;бар+PN+POSS_3(СЫ)+Nom;бары+CNJ;бары+PN;	бар[N]: бар | бары[PN]: весь
алар	алар+PN;	алар[PN]: они
гына	гына+PART;
безне	без+PN+ACC(нЫ);	без[PN]: мы, наш
коткара	коткар+V+PRES(Й);	коткар[V]: спасать, спасти
ала	ал+V+PRES(Й);ала+Adj;	ал[V]: брать, браться, взять | ала[Adj]: пегий
.	Type1
ДүРТЕНЧЕ	дүрт+Num+NUM_ORD(ЫнчЫ);	дүрт[Num]: четыре, четвёртый
ПәРДә	пәрдә+N+Sg+Nom;
,	Type2
БИШЕНЧЕ	биш+Num+NUM_ORD(ЫнчЫ);	биш[Num]: пять, пятый
КүРЕНЕШ	күр+V+REFL(Ын)+RECP(Ыш)+IMP_SG();күр+V+REFL(Ын)+VN_2(Ыш)+Nom;күрен+V+RECP(Ыш)+IMP_SG();күрен+V+VN_2(Ыш)+Nom;күренеш+N+Sg+Nom;	күр[V]: видеть | күренеш[N]: вид, явление
ГОДРИК	годрик+N+Sg+Nom;
ЧОКЫРЫ	чокыр+N+Sg+POSS_3(СЫ)+Nom;
,	Type2
ДЖЕЙМС	Rus
БЕЛәН	белән+POST;	белән[POST]: на, с
ЛИЛИЯ	лилия+PROP+Sg+Nom;
ПОТТЕРЛАР	поттер+N+PL(ЛАр)+Nom;
ЙОРТЫНЫң	йорт+N+Sg+POSS_3(СЫ)+GEN(нЫң);	йорт[N]: дом
ТЫШКЫ	тышкы+Adj;	тышкы[Adj]: наружный
ЯГЫ	як+N+Sg+POSS_3(СЫ)+Nom;	як[N]: сторона
,	Type2
1981	Num
АЛЬБУС	альбус+N+Sg+Nom;
:	Type2
Минем	мин+PN+GEN(нЫң);	мин[PN]: я, мой
әби	әби+N+Sg+Nom;	әби[N]: бабушка
белән	белән+POST;	белән[POST]: на, с
бабайга	бабай+N+Sg+DIR(ГА);	бабай[N]: дед
әйтәбезме	әйт+V+PRES(Й)+1PL(бЫз)+INT(мЫ);	әйт[V]: говорить, сказать
соң	соң+Adv;соң+N+Sg+Nom;соң+PART;соң+POST;	соң[Adv]: же, поздно, последний | соң[N]: конец | соң[POST]: после
инде	инде+PART;
?	Type1
СКОРПИУС	скорпиус+N+Sg+Nom;
:	Type2
Улларының	ул+N+PL(ЛАр)+POSS_3(СЫ)+GEN(нЫң);ул+PN+PL(ЛАр)+POSS_3(СЫ)+GEN(нЫң);	ул[N]: сын | ул[PN]: он, она, оно, они, его, их
ничек	ничек+PN;
үсәчәген	үсәчәген+N+Sg+Nom;
беркайчан	беркайчан+Adv;
да	да+PART;
күрмәячәкләренме	күр+V+NEG(мА)+PCP_FUT(АчАк)+PL(ЛАр)+POSS_3(СЫ)+ACC(нЫ)+INT(мЫ);	күр[V]: видеть
?	Type1
АЛЬБУС	альбус+N+Sg+Nom;
:	Type2
әби	әби+N+Sg+Nom;	әби[N]: бабушка
бик	бик+Adv;	бик[Adv]: очень
көчле	көч+N+ATTR_MUN(лЫ);	көч[N]: сила
–	Type2
беләм	бел+V+PRES(Й)+1SG(м);	бел[V]: знать, узнать
,	Type2
ул	ул+N+Sg+Nom;ул+PN;	ул[N]: сын | ул[PN]: он, она, оно, они, его, их
көчле	көч+N+ATTR_MUN(лЫ);	көч[N]: сила
кеше	кеше+N+Sg+Nom;	кеше[N]: человек
–	Type2
син	син+PN;	син[PN]: ты, твой
аны	ул+PN+ACC(нЫ);	ул[PN]: он, она, оно, они, его, их
күрдең	күр+V+PST_DEF(ДЫ)+2SG(ң);	күр[V]: видеть
бит	бит+N+Sg+Nom;бит+PART;	бит[N]: лицо, страница
.	Type1
СКОРПИУС	скорпиус+N+Sg+Nom;
:	Type2
Ул	ул+N+Sg+Nom;ул+PN;	ул[N]: сын | ул[PN]: он, она, оно, они, его, их
искиткеч	искиткеч+Adv;	искиткеч[Adv]: удивительно
күренә	күр+V+REFL(Ын)+PRES(Й);күрен+V+PRES(Й);	күр[V]: видеть
,	Type2
Альбус	альбус+N+Sg+Nom;
.	Type1
һәм	һәм+CNJ;	һәм[CNJ]: и
әгәр	әгәр+CNJ;
мин	мин+PN;	мин[PN]: я, мой
синең	син+PN+GEN(нЫң);	син[PN]: ты, твой
урында	урын+N+Sg+LOC(ДА);	урын[N]: место
булсам	бул+V+COND(сА)+1SG(м);	бул[V]: быть, случиться
,	Type2
мин	мин+PN;	мин[PN]: я, мой
дә	дә+PART;
аңа	ул+PN+DIR(ГА);	ул[PN]: он, она, оно, они, его, их
барын	бар+N+Sg+POSS_3(СЫ)+ACC(нЫ);бар+PN+POSS_3(СЫ)+ACC(нЫ);бар+V+REFL(Ын)+IMP_SG();	бар[N]: бар | бар[V]: идти, пойти
да	да+PART;
әйтер	әйт+V+FUT_INDF(Ыр);әйт+V+PCP_FUT(Ыр);	әйт[V]: говорить, сказать
өчен	өчен+POST;	өчен[POST]: для, за
өзгәләнер	өз+V+RAR_1(ГАлА)+REFL(Ын)+FUT_INDF(Ыр);өз+V+RAR_1(ГАлА)+REFL(Ын)+PCP_FUT(Ыр);өзгәлән+V+FUT_INDF(Ыр);өзгәлән+V+PCP_FUT(Ыр);	өз[V]: разорвать, рвать
идем	и+V+PST_DEF(ДЫ)+1SG(м);
.	Type1
Ләкин	ләкин+CNJ;
ул	ул+N+Sg+Nom;ул+PN;	ул[N]: сын | ул[PN]: он, она, оно, они, его, их
Волдеморттан	волдеморт+N+Sg+ABL(ДАн);
һаррины	һаррин+N+Sg+POSS_3(СЫ)+Nom;һарри+N+Sg+ACC(нЫ);
исән	исән+Adj;	исән[Adj]: живой, живо
калдырырга	кал+V+CAUS(ДЫр)+INF_1(ЫргА);калдыр+V+INF_1(ЫргА);	кал[V]: оставаться, остаться | калдыр[V]: оставить, оставлять
дип	ди+V+ADVV_ACC(Ып);	ди[V]: говорить, сказать
үтенергә	үт+V+REFL(Ын)+INF_1(ЫргА);үтен+V+INF_1(ЫргА);	үт[V]: пройти, проходить | үтен[V]: просить
тиеш	ти+V+RECP(Ыш)+IMP_SG();ти+V+VN_2(Ыш)+Nom;тиеш+MOD;
,	Type2
ул	ул+N+Sg+Nom;ул+PN;	ул[N]: сын | ул[PN]: он, она, оно, они, его, их
аны	ул+PN+ACC(нЫ);	ул[PN]: он, она, оно, они, его, их
үләргә	үл+V+INF_1(ЫргА);	үл[V]: умереть, умирать
мөмкин	мөмкин+MOD;
дип	ди+V+ADVV_ACC(Ып);	ди[V]: говорить, сказать
уйларга	уй+N+PL(ЛАр)+DIR(ГА);уйла+V+INF_1(ЫргА);	уй[N]: мысль | уйла[V]: думать
тиеш	ти+V+RECP(Ыш)+IMP_SG();ти+V+VN_2(Ыш)+Nom;тиеш+MOD;
,	Type2
ә	ә+PART;
син	син+PN;	син[PN]: ты, твой
дөньяда	дөнья+N+Sg+LOC(ДА);	дөнья[N]: мир¹
иң	иң+N+Sg+Nom;иң+PART;иң+V+IMP_SG();
начар	начар+Adj;	начар[Adj]: плохой, плохо
спойлерчы	спойлерч+N+Sg+POSS_3(СЫ)+Nom;
,	Type2
өстәвенә	өстә+V+VN_1(у/ү/в)+POSS_3(СЫ)+DIR(ГА);өстәвенә+Adv;	өстә[V]: добавить, добавлять
,	Type2
алдакчы	алдакчы+N+Sg+Nom;
спойлерчы	спойлерч+N+Sg+POSS_3(СЫ)+Nom;
да	да+PART;
әле	әле+CNJ;әле+PART;	әле[CNJ]: пока
.	Type1
АЛЬБУС	альбус+N+Sg+Nom;
:	Type2
Дамблдор	дамблдор+N+Sg+Nom;
.	Type1
Дамблдор	дамблдор+N+Sg+Nom;
исән	исән+Adj;	исән[Adj]: живой, живо
.	Type1
Без	без+N+Sg+Nom;без+PN;	без[PN]: мы, наш
Дамблдорга	дамблдор+N+Sg+DIR(ГА);
хәбәр	хәбәр+N+Sg+Nom;	хәбәр[N]: весть, сообщение
итәрбез	и+V+CAUS(т)+PCP_FUT(Ыр)+1PL(бЫз);ит+V+PCP_FUT(Ыр)+1PL(бЫз);	ит[V]: делать, сделать
.	Type1
Син	син+PN;	син[PN]: ты, твой
Снейпка	снейп+N+Sg+DIR(ГА);
әйткән	әйт+V+PCP_PS(ГАн);әйт+V+PST_INDF(ГАн);	әйт[V]: говорить, сказать
кебек	кебек+POST;	кебек[POST]: как
.	Type1
162	Num
СКОРПИУС	скорпиус+N+Sg+Nom;
:	Type2
әтиең	әти+N+Sg+POSS_2SG(Ың)+Nom;	әти[N]: отец, папа
исән	исән+Adj;	исән[Adj]: живой, живо
калачак	кал+V+FUT_DEF(АчАк);кал+V+PCP_FUT(АчАк);	кал[V]: оставаться, остаться
дип	ди+V+ADVV_ACC(Ып);	ди[V]: говорить, сказать
әйтә	әйт+V+PRES(Й);	әйт[V]: говорить, сказать
алабызмы	ал+V+PRES(Й)+1PL(бЫз)+INT(мЫ);ала+Adj+1PL(бЫз)+INT(мЫ);ала+Adj+Sg+POSS_1PL(ЫбЫз)+Nom+INT(мЫ);	ал[V]: брать, браться, взять | ала[Adj]: пегий
без	без+N+Sg+Nom;без+PN;	без[PN]: мы, наш
аңа	ул+PN+DIR(ГА);	ул[PN]: он, она, оно, они, его, их
?	Type1
Балалары	бала+N+PL(ЛАр)+POSS_3(СЫ)+Nom;	бала[N]: ребёнок
булачак	бул+V+FUT_DEF(АчАк);бул+V+PCP_FUT(АчАк);	бул[V]: быть, случиться
дип	ди+V+ADVV_ACC(Ып);	ди[V]: говорить, сказать
?	Type1
АЛЬБУС	альбус+N+Sg+Nom;
:	Type2
Ул	ул+N+Sg+Nom;ул+PN;	ул[N]: сын | ул[PN]: он, она, оно, они, его, их
бит	бит+N+Sg+Nom;бит+PART;	бит[N]: лицо, страница
Дамблдор	дамблдор+N+Sg+Nom;
!	Type1
Ул	ул+N+Sg+Nom;ул+PN;	ул[N]: сын | ул[PN]: он, она, оно, они, его, их
теләсә	телә+V+COND(сА);	телә[V]: желать, пожелать
нәрсәне	нәрсә+PN+ACC(нЫ);	нәрсә[PN]: что, вещь
ерып	ер+V+ADVV_ACC(Ып);
чыга	чык+V+PRES(Й);	чык[V]: выйти, выходить
ала	ал+V+PRES(Й);ала+Adj;	ал[V]: брать, браться, взять | ала[Adj]: пегий
.	Type1
СКОРПИУС	скорпиус+N+Sg+Nom;
:	Type2
Альбус	альбус+N+Sg+Nom;
,	Type2
Дамблдорның	дамблдорн+N+Sg+POSS_2SG(Ың)+Nom;дамблдор+N+Sg+GEN(нЫң);
ни	ни+CNJ;ни+PART;ни+PN;	ни[CNJ]: ни | ни[PN]: что
белүе	бел+V+VN_1(у/ү/в)+POSS_3(СЫ)+Nom;	бел[V]: знать, узнать
,	Type2
ничек	ничек+PN;
боларны	бу+PN+PL(ЛАр)+ACC(нЫ);	бу[PN]: это, здесь
белүе	бел+V+VN_1(у/ү/в)+POSS_3(СЫ)+Nom;	бел[V]: знать, узнать
,	Type2
яки	яки+CNJ;
кылган	кыл+V+PCP_PS(ГАн);кыл+V+PST_INDF(ГАн);кылган+N+Sg+Nom;	кыл[V]: делать, сделать | кылган[N]: ковыль
гамәлләрен	гамәл+N+PL(ЛАр)+POSS_3(СЫ)+ACC(нЫ);	гамәл[N]: действие
ничек	ничек+PN;
кылуы	кыл+V+VN_1(у/ү/в)+POSS_3(СЫ)+Nom;	кыл[V]: делать, сделать
турында	тур+N+Sg+POSS_3(СЫ)+LOC(ДА);турында+POST;	тур[N]: тур | турында[POST]: о
йөзләгән	йөзлә+V+PCP_PS(ГАн);йөзлә+V+PST_INDF(ГАн);
китап	китап+N+Sg+Nom;	китап[N]: книга, книжный
бар	бар+MOD;бар+N+Sg+Nom;бар+PN;бар+V+IMP_SG();	бар[N]: бар | бар[V]: идти, пойти
.	Type1
Ләкин	ләкин+CNJ;
һичшиксез	һичшиксез+Adv;	һичшиксез[Adv]: непременно
булган	бул+V+PCP_PS(ГАн);бул+V+PST_INDF(ГАн);	бул[V]: быть, случиться
хакыйкать	хакыйкать+N+Sg+Nom;	хакыйкать[N]: истина
шул	шул+PART;шул+PN;	шул[PN]: это, так, оттуда, потом
–	Type2
ул	ул+N+Sg+Nom;ул+PN;	ул[N]: сын | ул[PN]: он, она, оно, они, его, их
эшләгән	эшлә+V+PCP_PS(ГАн);эшлә+V+PST_INDF(ГАн);	эшлә[V]: делать, поступать, поступить, работать, сделать
эшен	эш+N+Sg+POSS_3(СЫ)+ACC(нЫ);	эш[N]: дело
эшләргә	эш+N+PL(ЛАр)+DIR(ГА);эшлә+V+INF_1(ЫргА);	эш[N]: дело | эшлә[V]: делать, поступать, поступить, работать, сделать
тиеш	ти+V+RECP(Ыш)+IMP_SG();ти+V+VN_2(Ыш)+Nom;тиеш+MOD;
,	Type2
һәм	һәм+CNJ;	һәм[CNJ]: и
мин	мин+PN;	мин[PN]: я, мой
аңа	ул+PN+DIR(ГА);	ул[PN]: он, она, оно, они, его, их
нидер	ни+PART+PROB(ДЫр);ни+PN+PROB(ДЫр);	ни[PN]: что
хәбәр	хәбәр+N+Sg+Nom;	хәбәр[N]: весть, сообщение
итеп	ит+V+ADVV_ACC(Ып);	ит[V]: делать, сделать
,	Type2
барын	бар+N+Sg+POSS_3(СЫ)+ACC(нЫ);бар+PN+POSS_3(СЫ)+ACC(нЫ);бар+V+REFL(Ын)+IMP_SG();	бар[N]: бар | бар[V]: идти, пойти
да	да+PART;
куркыныч	куркыныч+Adj;	куркыныч[Adj]: опасный, опасно
астына	ас+N+Sg+POSS_3(СЫ)+DIR(ГА);ас+V+CAUS(т)+REFL(Ын)+PRES(Й);астына+POST;
куярга	куй+V+INF_1(ЫргА);	куй[V]: положить, класть
җыенмыйм	җыенмыйм+N+Sg+Nom;
.	Type1
әйе	әйе+MOD;
,	Type2
мин	мин+PN;	мин[PN]: я, мой
тегендә	тегендә+Adv;тек+N+Sg+POSS_3(СЫ)+LOC(ДА);
ярдәм	ярдәм+N+Sg+Nom;	ярдәм[N]: помощь
сорый	сора+V+PRES(Й);	сора[V]: спрашивать, спросить
ала	ал+V+PRES(Й);ала+Adj;	ал[V]: брать, браться, взять | ала[Adj]: пегий
идем	и+V+PST_DEF(ДЫ)+1SG(м);
,	Type2
чөнки	чөнки+CNJ;
мин	мин+PN;	мин[PN]: я, мой
анда	анда+PN;ул+PN+LOC(ДА);	ул[PN]: он, она, оно, они, его, их
икенче	ике+Num+NUM_ORD(ЫнчЫ);	ике[Num]: два, оба, второй
төрле	төр+N+ATTR_MUN(лЫ);төрле+Adj;	төр[N]: вид | төрле[Adj]: разный
чынбарлыкта	чынбарлык+N+Sg+LOC(ДА);	чынбарлык[N]: действительность
булдым	бул+V+PST_DEF(ДЫ)+1SG(м);	бул[V]: быть, случиться
.	Type1
ә	ә+PART;
без	без+N+Sg+Nom;без+PN;	без[PN]: мы, наш
юк	юк+MOD;
.	Type1
Без	без+N+Sg+Nom;без+PN;	без[PN]: мы, наш
үткәннәрдә	үт+V+PCP_PS(ГАн)+PL(ЛАр)+LOC(ДА);үткән+Adj+PL(ЛАр)+LOC(ДА);	үт[V]: пройти, проходить
.	Type1
Без	без+N+Sg+Nom;без+PN;	без[PN]: мы, наш
күбрәк	күп+Adj+COMP(рАк)+Sg+Nom;	күп[Adj]: много
проблема	проблема+N+Sg+Nom;	проблема[N]: проблема
чыгару	чыгар+V+VN_1(у/ү/в)+Nom;	чыгар[V]: вывести, выводить
өчен	өчен+POST;	өчен[POST]: для, за
вакытны	вакыт+N+Sg+ACC(нЫ);	вакыт[N]: время, пора
төзәтә	төзә+V+CAUS(т)+PRES(Й);төзәт+V+PRES(Й);
алмыйбыз	ал+V+NEG(мА)+PRES(Й)+1PL(бЫз);	ал[V]: брать, браться, взять
.	Type1
әгәр	әгәр+CNJ;
маҗараларыбыз	маҗара+N+PL(ЛАр)+POSS_1PL(ЫбЫз)+Nom;маҗара+N+PL(ЛАр)+POSS_3(СЫ)+Nom+1PL(бЫз);
нәрсәгә	нәрсә+PN+DIR(ГА);	нәрсә[PN]: что, вещь
дә	дә+PART;
булса	бул+V+COND(сА);	бул[V]: быть, случиться
өйрәтә	өйрәт+V+PRES(Й);	өйрәт[V]: научить, учить
ала	ал+V+PRES(Й);ала+Adj;	ал[V]: брать, браться, взять | ала[Adj]: пегий
икән	икән+MOD;икән+PART;
,	Type2
нәкъ	нәкъ+PART;
менә	мен+V+PRES(Й);менә+PART;	мен[V]: подниматься, подняться
моны	бу+PN+ACC(нЫ);	бу[PN]: это, здесь
без	без+N+Sg+Nom;без+PN;	без[PN]: мы, наш
аңларга	аңла+V+INF_1(ЫргА);	аңла[V]: понимать, понять
тиеш	ти+V+RECP(Ыш)+IMP_SG();ти+V+VN_2(Ыш)+Nom;тиеш+MOD;
инде	инде+PART;
.	Type1
Кемгә	кем+PN+DIR(ГА);	кем[PN]: кто
дә	дә+PART;
булса	бул+V+COND(сА);	бул[V]: быть, случиться
нидер	ни+PART+PROB(ДЫр);ни+PN+PROB(ДЫр);	ни[PN]: что
әйтү	әйт+V+VN_1(у/ү/в)+Nom;	әйт[V]: говорить, сказать
,	Type2
вакытны	вакыт+N+Sg+ACC(нЫ);	вакыт[N]: время, пора
бозу	боз+V+VN_1(у/ү/в)+Nom;	боз[V]: испортить
Error	бик;	бик: очень, замок
бик+Adv;	куркыныч;	куркыныч: опасный, опасно, опасность
куркыныч+Adj;	нәрсә;	нәрсә: что, вещь
нәрсә+PN;	.;
Type1	АЛЬБУС;
NR	:;
Type2	Алайса;	Алайса: в таком случае, если так, тогда
алайса+MOD;	киләчәккә;
кил+V+PCP_FUT(АчАк)+DIR(ГА);киләчәк+N+Sg+DIR(ГА);	әйтик;
әйт+V+HOR_PL(Йк);	.;
Type1	әтигә;
әти+N+Sg+DIR(ГА);	хәбәр;	хәбәр: весть, сообщение
хәбәр+N+Sg+Nom;	бирергә;
бир+V+INF_1(ЫргА);	кирәк;	кирәк: необходимый, нужный
кирәк+MOD;	.;
Type1	СКОРПИУС;
NR	:;
Type2	Ләкин;
ләкин+CNJ;	безнең;
без+N+Sg+GEN(нЫң);без+PN+GEN(нЫң);	вакыт;	вакыт: время, пора
вакыт+N+Sg+Nom;	аша;	аша: через, есть, кушать
аш+V+PRES(Й);аша+POST;аша+V+IMP_SG();	оча;
оч+V+PRES(Й);оча+N+Sg+Nom;	белгән;
бел+V+PCP_PS(ГАн);бел+V+PST_INDF(ГАн);	ябалагыбыз;
ябалак+N+Sg+POSS_1PL(ЫбЫз)+Nom;ябалак+N+Sg+POSS_3(СЫ)+Nom+1PL(бЫз);	юк;	юк: нет, быть, отсутствующий
юк+MOD;	.;
Type1	ә;	ә: а, однако
ә+PART;	аның;
ул+PN+GEN(нЫң);	Вакыт-күчергече;
NR	калмады;
кал+V+NEG(мА)+PST_DEF(ДЫ);	.;
АЛЬБУС	альбус+N+Sg+Nom;
:	Type2
Без	без+N+Sg+Nom;без+PN;	без[PN]: мы, наш
әтигә	әти+N+Sg+DIR(ГА);	әти[N]: отец, папа
хәбәр	хәбәр+N+Sg+Nom;	хәбәр[N]: весть, сообщение
калдырыйк	кал+V+CAUS(ДЫр)+HOR_PL(Йк);калдыр+V+HOR_PL(Йк);	кал[V]: оставаться, остаться | калдыр[V]: оставить, оставлять
,	Type2
ул	ул+N+Sg+Nom;ул+PN;	ул[N]: сын | ул[PN]: он, она, оно, они, его, их
монда	бу+PN+LOC(ДА);монда+Adv;	бу[PN]: это, здесь
килү	кил+V+VN_1(у/ү/в)+Nom;	кил[V]: идти
юлын	юл+N+Sg+POSS_3(СЫ)+ACC(нЫ);	юл[N]: дорога, путь, строка, строчка
тапмый	тап+V+NEG(мА)+PRES(Й);	тап[V]: найти, находить
калмас	кал+V+FUT_INDF_NEG(мАс);кал+V+PCP_FUT(мАс);	кал[V]: оставаться, остаться
.	Type1
Хәтта	хәтта+PART;
Вакыт-күчергечне	вакыт-күчергечн+N+Sg+POSS_3(СЫ)+Nom;вакыт-күчергеч+N+Sg+ACC(нЫ);
үзенә	үз+PN+POSS_3(СЫ)+DIR(ГА);	үз[PN]: сам
ясарга	яса+V+INF_1(ЫргА);	яса[V]: делать, сделать
туры	тур+N+Sg+POSS_3(СЫ)+Nom;туры+Adj;	тур[N]: тур | туры[Adj]: прямой, прямо
килсә	кил+V+COND(сА);	кил[V]: идти
дә…	Error
СКОРПИУС	скорпиус+N+Sg+Nom;
:	Type2
Хәтеренә	хәтер+N+Sg+POSS_3(СЫ)+DIR(ГА);	хәтер[N]: память
истәлек	истәлек+N+Sg+Nom;	истәлек[N]: воспоминание
җибәреп	җибәр+V+ADVV_ACC(Ып);	җибәр[V]: пускать, пустить
була	бул+V+PRES(Й);	бул[V]: быть, случиться
.	Type1
Бу	бу+PN;	бу[PN]: это, здесь
Фикер	фикер+N+Sg+Nom;	фикер[N]: мнение
иләге	иләк+N+Sg+POSS_3(СЫ)+Nom;
5	Num
кебек	кебек+POST;	кебек[POST]: как
:	Type2
янына	ян+N+Sg+POSS_3(СЫ)+DIR(ГА);ян+V+REFL(Ын)+PRES(Й);янына+POST;	ян[N]: к, мимо, у, бок | ян[V]: гореть, сгореть, угрожать
килеп	кил+V+ADVV_ACC(Ып);	кил[V]: идти
басабыз	бас+V+PRES(Й)+1PL(бЫз);баса+N+Sg+1PL(бЫз);баса+N+Sg+POSS_1PL(ЫбЫз)+Nom;	бас[V]: вставать, встать
да	да+PART;
хәбәр	хәбәр+N+Sg+Nom;	хәбәр[N]: весть, сообщение
җиткерәбез	җиткер+V+PRES(Й)+1PL(бЫз);
,	Type2
һәм	һәм+CNJ;	һәм[CNJ]: и
нәкъ	нәкъ+PART;
кирәк	кирәк+MOD;
мизгелдә	мизгел+N+Sg+LOC(ДА);	мизгел[N]: пора
исенә	ис+N+Sg+POSS_3(СЫ)+DIR(ГА);ис+V+REFL(Ын)+PRES(Й);	ис[N]: запах | ис[V]: дуть
төшерер	төшер+V+FUT_INDF(Ыр);төшер+V+PCP_FUT(Ыр);	төшер[V]: опускать, опустить
дип	ди+V+ADVV_ACC(Ып);	ди[V]: говорить, сказать
өметләнәбез	өметлән+V+PRES(Й)+1PL(бЫз);	өметлән[V]: надеяться
.	Type1
Без…	Error
Бик	бик+Adv;	бик[Adv]: очень
барып	бар+V+ADVV_ACC(Ып);	бар[V]: идти, пойти
чыгар	чыгар+V+IMP_SG();чык+V+PCP_FUT(Ыр);	чыгар[V]: вывести, выводить | чык[V]: выйти, выходить
кебек	кебек+POST;	кебек[POST]: как
тоелмаса	тоел+V+NEG(мА)+COND(сА);той+V+PASS(Ыл)+NEG(мА)+COND(сА);
да…	Error
Бала	бала+N+Sg+Nom;	бала[N]: ребёнок
янына	ян+N+Sg+POSS_3(СЫ)+DIR(ГА);ян+V+REFL(Ын)+PRES(Й);янына+POST;	ян[N]: к, мимо, у, бок | ян[V]: гореть, сгореть, угрожать
басарга	бас+V+INF_1(ЫргА);	бас[V]: вставать, встать
да	да+PART;
берничә	берничә+PN;
кат	кат+N+Sg+Nom;кат+V+IMP_SG();	кат[N]: слой, этаж
«	Type4
Ярдәм	ярдәм+N+Sg+Nom;	ярдәм[N]: помощь
!	Type1
Ярдәм	ярдәм+N+Sg+Nom;	ярдәм[N]: помощь
!	Type1
Ярдәм	ярдәм+N+Sg+Nom;	ярдәм[N]: помощь
!	Type1
»	Type4
дип	ди+V+ADVV_ACC(Ып);	ди[V]: говорить, сказать
кычкырырга	кычкыр+V+INF_1(ЫргА);	кычкыр[V]: крикнуть, кричать
.	Type1
Сабыйның	сабый+N+Sg+GEN(нЫң);	сабый[N]: младенец
күңелен	күңел+N+Sg+POSS_3(СЫ)+ACC(нЫ);	күңел[N]: душа
җәрәхәтләргә	җәрәхәт+N+PL(ЛАр)+DIR(ГА);	җәрәхәт[N]: рана
мөмкин	мөмкин+MOD;
инде	инде+PART;
анысы…	Error
АЛЬБУС	альбус+N+Sg+Nom;
:	Type2
Бераз	бераз+Adv;	бераз[Adv]: немного
гына	гына+PART;
.	Type1
СКОРПИУС	скорпиус+N+Sg+Nom;
:	Type2
Кечкенә	кечкенә+Adj;	кечкенә[Adj]: маленький
җәрәхәт	җәрәхәт+N+Sg+Nom;	җәрәхәт[N]: рана
соңрак	соң+Adv+COMP(рАк)+Sg+Nom;соңрак+Adv;	соң[Adv]: же, поздно, последний | соңрак[Adv]: позже
булачагы	булачак+Adj+Sg+POSS_3(СЫ)+Nom;
белән	белән+POST;	белән[POST]: на, с
чагыштырырлык	чагыштыр+V+PCP_FUT(Ыр)+NMLZ(лЫк)+Sg+Nom;чагыштыр+V+PCP_FUT(Ыр)+PSBL(лЫк);чак+V+RAR_2(ЫштЫр)+PCP_FUT(Ыр)+NMLZ(лЫк)+Sg+Nom;чак+V+RAR_2(ЫштЫр)+PCP_FUT(Ыр)+PSBL(лЫк);чак+V+RECP(Ыш)+CAUS(ДЫр)+PCP_FUT(Ыр)+NMLZ(лЫк)+Sg+Nom;чак+V+RECP(Ыш)+CAUS(ДЫр)+PCP_FUT(Ыр)+PSBL(лЫк);
та	та+PART;
түгел	түгел+PART;
,	Type2
һәм…	Error
бәлки	бәлки+CNJ;	бәлки[CNJ]: а
,	Type2
ул	ул+N+Sg+Nom;ул+PN;	ул[N]: сын | ул[PN]: он, она, оно, они, его, их
уйга	уй+N+Sg+DIR(ГА);	уй[N]: мысль
калыр	кал+V+FUT_INDF(Ыр);кал+V+PCP_FUT(Ыр);	кал[V]: оставаться, остаться
да	да+PART;
безнең	без+N+Sg+GEN(нЫң);без+PN+GEN(нЫң);	без[PN]: мы, наш
йөзләрне	йөз+N+PL(ЛАр)+ACC(нЫ);йөз+Num+PL(ЛАр)+ACC(нЫ);	йөз[N]: лицо | йөз[Num]: сто, сотый
һәм	һәм+CNJ;	һәм[CNJ]: и
ничек	ничек+PN;
кычкырганыбызны	кычкыр+V+PCP_PS(ГАн)+POSS_1PL(ЫбЫз)+ACC(нЫ);	кычкыр[V]: крикнуть, кричать
искә	ис+N+Sg+DIR(ГА);	ис[N]: запах
төшерер	төшер+V+FUT_INDF(Ыр);төшер+V+PCP_FUT(Ыр);	төшер[V]: опускать, опустить
.	Type1
АЛЬБУС	альбус+N+Sg+Nom;
:	Type2
Ярдәм	ярдәм+N+Sg+Nom;	ярдәм[N]: помощь
!	Type1
СКОРПИУС	скорпиус+N+Sg+Nom;
АЛЬБУСка	альбус+N+Sg+DIR(ГА);
карый	кара+V+PRES(Й);карый+N+Sg+Nom;	кара[V]: посмотреть, смотреть
.	Type1
СКОРПИУС	скорпиус+N+Sg+Nom;
:	Type2
Син	син+PN;	син[PN]: ты, твой
хаклы	хак+Adj+Sg+ATTR_MUN(лЫ);хак+N+ATTR_MUN(лЫ);хаклы+Adj;	хак[N]: право, цена
.	Type1
Бу	бу+PN;	бу[PN]: это, здесь
начар	начар+Adj;	начар[Adj]: плохой, плохо
идея	идея+N+Sg+Nom;	идея[N]: идея
.	Type1
АЛЬБУС	альбус+N+Sg+Nom;
:	Type2
Бу	бу+PN;	бу[PN]: это, здесь
синең	син+PN+GEN(нЫң);	син[PN]: ты, твой
иң	иң+N+Sg+Nom;иң+PART;иң+V+IMP_SG();
начар	начар+Adj;	начар[Adj]: плохой, плохо
идеяләреңнең	идея+N+PL(ЛАр)+POSS_2SG(Ың)+GEN(нЫң);	идея[N]: идея
берсе	бер+PN+POSS_3(СЫ)+Nom;
.	Type1
СКОРПИУС	скорпиус+N+Sg+Nom;
:	Type2
Таптым	тап+V+PST_DEF(ДЫ)+1SG(м);	тап[V]: найти, находить
!	Type1
Без	без+N+Sg+Nom;без+PN;	без[PN]: мы, наш
аны	ул+PN+ACC(нЫ);	ул[PN]: он, она, оно, они, его, их
үзебез	үз+PN+POSS_1PL(ЫбЫз)+Nom;үз+PN+POSS_3(СЫ)+Nom+1PL(бЫз);	үз[PN]: сам
җиткерәбез	җиткер+V+PRES(Й)+1PL(бЫз);
.	Type1
Кырык	кырык+Num;	кырык[Num]: сорок, сороковой
ел	ел+N+Sg+Nom;	ел[N]: год²
көтәбез	көт+V+PRES(Й)+1PL(бЫз);	көт[V]: ждать, подождать
дә	дә+PART;
әйтәбез	әйт+V+PRES(Й)+1PL(бЫз);	әйт[V]: говорить, сказать
.	Type1
АЛЬБУС	альбус+N+Sg+Nom;
:	Type2
Бер	бер+Num;бер+PN;	бер[Num]: один, первый
форсат	форсат+N+Sg+Nom;	форсат[N]: удобство
та	та+PART;
юк	юк+MOD;
.	Type1
Дельфи	дельфи+N+Sg+Nom;
вакытны	вакыт+N+Sg+ACC(нЫ);	вакыт[N]: время, пора
үзе	үзе+PN;
теләгәнчә	телә+V+PCP_PS(ГАн)+EQU(чА);	телә[V]: желать, пожелать
боргач	бор+V+ADVV_ANT(ГАч);	бор[V]: повернуть, поворачивать
,	Type2
ул	ул+N+Sg+Nom;ул+PN;	ул[N]: сын | ул[PN]: он, она, оно, они, его, их
гаскәр	гаскәр+N+Sg+Nom;	гаскәр[N]: войско
җибәреп	җибәр+V+ADVV_ACC(Ып);	җибәр[V]: пускать, пустить
,	Type2
безне	без+PN+ACC(нЫ);	без[PN]: мы, наш
табарга	тап+V+INF_1(ЫргА);	тап[V]: найти, находить
һәм	һәм+CNJ;	һәм[CNJ]: и
үтертергә	үтер+V+CAUS(т)+INF_1(ЫргА);үтерт+V+INF_1(ЫргА);	үтер[V]: убивать, убить
тырышачак	тырыш+V+FUT_DEF(АчАк);тырыш+V+PCP_FUT(АчАк);	тырыш[V]: постараться, пытаться, стараться
.	Type1
5	Num
Фикер	фикер+N+Sg+Nom;	фикер[N]: мнение
иләге	иләк+N+Sg+POSS_3(СЫ)+Nom;
–	Type2
Pensieve	Latin
–	Type2
хатирәләрне	хатирә+N+PL(ЛАр)+ACC(нЫ);	хатирә[N]: воспоминание
салып	сал+V+ADVV_ACC(Ып);	сал[V]: класть, положить
,	Type2
укый-искә	укый-ис+N+Sg+DIR(ГА);
төшерә	төшер+V+PRES(Й);	төшер[V]: опускать, опустить
,	Type2
күзәтеп	күзәт+V+ADVV_ACC(Ып);	күзәт[V]: наблюдать
була	бул+V+PRES(Й);	бул[V]: быть, случиться
торган	тор+V+PCP_PS(ГАн);тор+V+PST_INDF(ГАн);	тор[V]: вставать, встать, стоять
тылсымлы	тылсым+N+ATTR_MUN(лЫ);
җайланма	җайла+V+REFL(Ын)+NEG(мА)+IMP_SG();җайлан+V+NEG(мА)+IMP_SG();җайланма+N+Sg+Nom;
.	Type1
163	Num
СКОРПИУС	скорпиус+N+Sg+Nom;
:	Type2
Алайса	алайса+MOD;	алайса[MOD]: в таком случае, если так, тогда
берәр	бер+Num+NUM_DISR(шАр);	бер[Num]: один, первый
яхшы	яхшы+Adj;яхшы+Adv;	яхшы[Adj]: хороший, лучший, хорошо, лучше | яхшы[Adv]: хорошо, лучше
урынга	урын+N+Sg+DIR(ГА);	урын[N]: место
качабыз	кач+V+PRES(Й)+1PL(бЫз);	кач[V]: прятаться, спрятаться
?	Type1
АЛЬБУС	альбус+N+Sg+Nom;
:	Type2
җир	җир+N+Sg+Nom;	җир[N]: земля, земной
астына	ас+N+Sg+POSS_3(СЫ)+DIR(ГА);ас+V+CAUS(т)+REFL(Ын)+PRES(Й);астына+POST;
кереп	кер+V+ADVV_ACC(Ып);	кер[V]: войти, входить
,	Type2
киләсе	кил+V+OBL(ЙсЫ);	кил[V]: идти
кырык	кырык+Num;	кырык[Num]: сорок, сороковой
елны	ел+N+Sg+ACC(нЫ);	ел[N]: год²
шунда	шул+PN+LOC(ДА);	шул[PN]: это, так, оттуда, потом
качып	кач+V+ADVV_ACC(Ып);	кач[V]: прятаться, спрятаться
үткәрү	үткәр+V+VN_1(у/ү/в)+Nom;	үткәр[V]: провести, проводить
ничек	ничек+PN;
рәхәт	рәхәт+Adj+Sg;рәхәт+Adv;	рәхәт[Adj]: приятный, приятно | рәхәт[Adv]: приятно
булса	бул+V+COND(сА);	бул[V]: быть, случиться
да…	Error
алар	алар+PN;	алар[PN]: они
безне	без+PN+ACC(нЫ);	без[PN]: мы, наш
табачаклар	тап+V+FUT_DEF(АчАк)+3PL(ЛАр);тап+V+PCP_FUT(АчАк)+3PL(ЛАр);тап+V+PCP_FUT(АчАк)+PL(ЛАр)+Nom;	тап[V]: найти, находить
.	Type1
һәм	һәм+CNJ;	һәм[CNJ]: и
без	без+N+Sg+Nom;без+PN;	без[PN]: мы, наш
үләчәкбез	үл+V+FUT_DEF(АчАк)+1PL(бЫз);үл+V+PCP_FUT(АчАк)+1PL(бЫз);	үл[V]: умереть, умирать
,	Type2
һәм	һәм+CNJ;	һәм[CNJ]: и
вакыт	вакыт+N+Sg+Nom;	вакыт[N]: время, пора
ялгыш	ялгыш+N+Sg+Nom;ялгыш+V+IMP_SG();
ноктада	нокта+N+Sg+LOC(ДА);	нокта[N]: точка
калачак	кал+V+FUT_DEF(АчАк);кал+V+PCP_FUT(АчАк);	кал[V]: оставаться, остаться
.	Type1
Юк	юк+MOD;
.	Type1
үзебез	үз+PN+POSS_1PL(ЫбЫз)+Nom;үз+PN+POSS_3(СЫ)+Nom+1PL(бЫз);	үз[PN]: сам
идарә	идарә+N+Sg+Nom;	идарә[N]: управление
итә	и+V+CAUS(т)+PRES(Й);ит+V+PRES(Й);	ит[V]: делать, сделать
ала	ал+V+PRES(Й);ала+Adj;	ал[V]: брать, браться, взять | ала[Adj]: пегий
торган	тор+V+PCP_PS(ГАн);тор+V+PST_INDF(ГАн);	тор[V]: вставать, встать, стоять
,	Type2
төгәл	төгәл+Adj;	төгәл[Adj]: точный, точно
бер	бер+Num;бер+PN;	бер[Num]: один, первый
вакытта	вакыт+N+Sg+LOC(ДА);	вакыт[N]: время, пора
булачагын	булачак+Adj+Sg+POSS_3(СЫ)+ACC(нЫ);
яхшы	яхшы+Adj;яхшы+Adv;	яхшы[Adj]: хороший, лучший, хорошо, лучше | яхшы[Adv]: хорошо, лучше
белгән	бел+V+PCP_PS(ГАн);бел+V+PST_INDF(ГАн);	бел[V]: знать, узнать
нәрсә	нәрсә+PN;	нәрсә[PN]: что, вещь
кирәк	кирәк+MOD;
безгә	без+PN+DIR(ГА);	без[PN]: мы, наш
.	Type1
Безгә…	Error
СКОРПИУС	скорпиус+N+Sg+Nom;
:	Type2
Монда	бу+PN+LOC(ДА);монда+Adv;	бу[PN]: это, здесь
бернәрсә	бернәрсә+PN;	бернәрсә[PN]: ничто
дә	дә+PART;
юк	юк+MOD;
.	Type1
Шулай	шулай+PN;
да	да+PART;
,	Type2
әгәр	әгәр+CNJ;
мәңгелек	мәңгелек+Adj;	мәңгелек[Adj]: вечный
караңгылыкка	караңгы+Adj+NMLZ(лЫк)+Sg+DIR(ГА);караңгы+Adj+PSBL(лЫк)+DIR(ГА);	караңгы[Adj]: тёмный, темно
кайту	кайт+V+VN_1(у/ү/в)+Nom;	кайт[V]: возвратиться, возвращаться, возвращение
өчен	өчен+POST;	өчен[POST]: для, за
иптәш	иптәш+N+Sg+Nom;	иптәш[N]: товарищ
сайларга	сай+Adj+PL(ЛАр)+DIR(ГА);сайла+V+INF_1(ЫргА);	сайла[V]: выбирать, выбрать
тиеш	ти+V+RECP(Ыш)+IMP_SG();ти+V+VN_2(Ыш)+Nom;тиеш+MOD;
булсам	бул+V+COND(сА)+1SG(м);	бул[V]: быть, случиться
,	Type2
мин	мин+PN;	мин[PN]: я, мой
сине	син+PN+ACC(нЫ);	син[PN]: ты, твой
сайлар	сай+Adj+PL(ЛАр)+Nom;сайла+V+FUT_INDF(Ыр);сайла+V+PCP_FUT(Ыр);	сайла[V]: выбирать, выбрать
идем	и+V+PST_DEF(ДЫ)+1SG(м);
.	Type1
АЛЬБУС	альбус+N+Sg+Nom;
:	Type2
Бигайбә	бигайбә+N+Sg+Nom;
,	Type2
ләкин	ләкин+CNJ;
мин	мин+PN;	мин[PN]: я, мой
гәүдәлерәк	гәүдә+N+ATTR_MUN(лЫ)+COMP(рАк)+Sg+Nom;гәүдәле+Adj+COMP(рАк)+Sg+Nom;	гәүдә[N]: тело | гәүдәле[Adj]: рослый
һәм	һәм+CNJ;	һәм[CNJ]: и
тылсымда	тылсым+N+Sg+LOC(ДА);
чып-чынлап	чып-чын+Adj+DISTR(лАп);
оста	оста+Adj;оста+N+Sg+Nom;	оста[N]: мастер
булган	бул+V+PCP_PS(ГАн);бул+V+PST_INDF(ГАн);	бул[V]: быть, случиться
кешене	кеше+N+Sg+ACC(нЫ);	кеше[N]: человек
сайларга	сай+Adj+PL(ЛАр)+DIR(ГА);сайла+V+INF_1(ЫргА);	сайла[V]: выбирать, выбрать
тырышыр	тырыш+V+FUT_INDF(Ыр);тырыш+V+PCP_FUT(Ыр);	тырыш[V]: постараться, пытаться, стараться
идем	и+V+PST_DEF(ДЫ)+1SG(м);
.	Type1
ЛИЛИЯ	лилия+PROP+Sg+Nom;
коляскадагы	коляска+N+Sg+ATTR_LOC(ДАгЫ);
САБЫЙ	сабый+N+Sg+Nom;	сабый[N]: младенец
һАРРИ	һарри+N+Sg+Nom;
белән	белән+POST;	белән[POST]: на, с
йорттан	йорт+N+Sg+ABL(ДАн);	йорт[N]: дом
чыга	чык+V+PRES(Й);	чык[V]: выйти, выходить
,	Type2
ул	ул+N+Sg+Nom;ул+PN;	ул[N]: сын | ул[PN]: он, она, оно, они, его, их
бик	бик+Adv;	бик[Adv]: очень
яратып	яра+V+CAUS(т)+ADVV_ACC(Ып);ярат+V+ADVV_ACC(Ып);	яра[V]: годиться | ярат[V]: любить
аның	ул+PN+GEN(нЫң);	ул[PN]: он, она, оно, они, его, их
өстенә	өс+N+Sg+POSS_3(СЫ)+DIR(ГА);өстенә+POST;
юрганын	юрган+N+Sg+POSS_3(СЫ)+ACC(нЫ);
яба	яп+V+PRES(Й);	яп[V]: закрывать, закрыть
.	Type1
Юрганы	юрга+N+Sg+ACC(нЫ);юрга+PROP+ACC(нЫ);юрган+N+Sg+POSS_3(СЫ)+Nom;	юрга[N]: иноходец
.	Type1
Ул	ул+N+Sg+Nom;ул+PN;	ул[N]: сын | ул[PN]: он, она, оно, они, его, их
аны	ул+PN+ACC(нЫ);	ул[PN]: он, она, оно, они, его, их
юрганына	юрган+N+Sg+POSS_3(СЫ)+DIR(ГА);
төрә	төр+V+PRES(Й);	төр[V]: завернуть
.	Type1
СКОРПИУС	скорпиус+N+Sg+Nom;
:	Type2
әйе	әйе+MOD;
,	Type2
көне	көн+N+Sg+POSS_3(СЫ)+Nom;	көн[N]: день
салкынча	салкын+Adj+EQU(чА);	салкын[Adj]: холодный, холодно
бүген	бүген+Adv;	бүген[Adv]: сегодня, сегодняшний
.	Type1
АЛЬБУС	альбус+N+Sg+Nom;
:	Type2
Ул	ул+N+Sg+Nom;ул+PN;	ул[N]: сын | ул[PN]: он, она, оно, они, его, их
һәрвакыт	һәрвакыт+PN;
әйтә	әйт+V+PRES(Й);	әйт[V]: говорить, сказать
иде	и+V+PST_DEF(ДЫ);
:	Type2
бу	бу+PN;	бу[PN]: это, здесь
әнисеннән	әни+N+Sg+POSS_3(СЫ)+ABL(ДАн);әнис+N+Sg+POSS_3(СЫ)+ABL(ДАн);	әни[N]: мама
калган	кал+V+PCP_PS(ГАн);кал+V+PST_INDF(ГАн);	кал[V]: оставаться, остаться
бердәнбер	бердәнбер+N+Sg+Nom;
истәлеге	истәлек+N+Sg+POSS_3(СЫ)+Nom;	истәлек[N]: воспоминание
.	Type1
Кара	кара+Adj;кара+N+Sg+Nom;кара+V+IMP_SG();	кара[Adj]: чёрный | кара[N]: чернила | кара[V]: посмотреть, смотреть
,	Type2
нинди	нинди+PN;	нинди[PN]: какой
мәхәббәт	мәхәббәт+N+Sg+Nom;	мәхәббәт[N]: любовь
белән	белән+POST;	белән[POST]: на, с
улының	ул+N+Sg+POSS_3(СЫ)+GEN(нЫң);ул+PN+POSS_3(СЫ)+GEN(нЫң);	ул[N]: сын | ул[PN]: он, она, оно, они, его, их
өстенә	өс+N+Sg+POSS_3(СЫ)+DIR(ГА);өстенә+POST;
яба	яп+V+PRES(Й);	яп[V]: закрывать, закрыть
!	Type1
Минемчә	мин+PN+POSS_1SG(Ым)+EQU(чА);	мин[PN]: я, мой
,	Type2
әти	әти+N+Sg+Nom;	әти[N]: отец, папа
бу	бу+PN;	бу[PN]: это, здесь
хакта	хак+Adj+Sg+LOC(ДА);хак+N+Sg+LOC(ДА);хакта+POST;	хак[N]: право, цена
белергә	бел+V+INF_1(ЫргА);	бел[V]: знать, узнать
теләр	тел+V+PCP_FUT(Ыр);телә+V+FUT_INDF(Ыр);телә+V+PCP_FUT(Ыр);	телә[V]: желать, пожелать
иде	и+V+PST_DEF(ДЫ);
.	Type1
Эһ	эһ+INTRJ;
,	Type2
әйтәсе	әйт+V+OBL(ЙсЫ);	әйт[V]: говорить, сказать
иде	и+V+PST_DEF(ДЫ);
аңа	ул+PN+DIR(ГА);	ул[PN]: он, она, оно, они, его, их
бу	бу+PN;	бу[PN]: это, здесь
турыда	туры+Adj+Sg+LOC(ДА);турыда+POST;	туры[Adj]: прямой, прямо
.	Type1
СКОРПИУС	скорпиус+N+Sg+Nom;
:	Type2
ә	ә+PART;
мин	мин+PN;	мин[PN]: я, мой
әтиемә	әти+N+Sg+POSS_1SG(Ым)+DIR(ГА);	әти[N]: отец, папа
менә	мен+V+PRES(Й);менә+PART;	мен[V]: подниматься, подняться
нәрсә	нәрсә+PN;	нәрсә[PN]: что, вещь
әйтергә	әйт+V+INF_1(ЫргА);	әйт[V]: говорить, сказать
теләр	тел+V+PCP_FUT(Ыр);телә+V+FUT_INDF(Ыр);телә+V+PCP_FUT(Ыр);	телә[V]: желать, пожелать
идем…	Error
хуш	хуш+Adj;хуш+INTRJ;	хуш[Adj]: бодрый, приятный, приятно
,	Type2
мин	мин+PN;	мин[PN]: я, мой
нәрсә	нәрсә+PN;	нәрсә[PN]: что, вещь
әйтәсемне	әйт+V+OBL(ЙсЫ)+POSS_1SG(Ым)+ACC(нЫ);	әйт[V]: говорить, сказать
дә	дә+PART;
белмим	бел+V+NEG(мА)+HOR_SG(Йм);бел+V+NEG(мА)+PRES(Й)+1SG(м);	бел[V]: знать, узнать
.	Type1
Миңа	мин+PN+DIR(ГА);	мин[PN]: я, мой
калса	кал+V+COND(сА);	кал[V]: оставаться, остаться
,	Type2
мин	мин+PN;	мин[PN]: я, мой
аңа	ул+PN+DIR(ГА);	ул[PN]: он, она, оно, они, его, их
кайвакыт	кайвакыт+Adv;	кайвакыт[Adv]: иногда
ул	ул+N+Sg+Nom;ул+PN;	ул[N]: сын | ул[PN]: он, она, оно, они, его, их
уйлаганнан	уйла+V+PCP_PS(ГАн)+ABL(ДАн);	уйла[V]: думать
кыюрак	кыю+Adj+COMP(рАк)+Sg+Nom;	кыю[Adj]: смелый, смело
адымнарга	адым+N+PL(ЛАр)+DIR(ГА);	адым[N]: шаг
бара	бар+V+PRES(Й);	бар[V]: идти, пойти
алуымны	ал+V+VN_1(у/ү/в)+POSS_1SG(Ым)+ACC(нЫ);	ал[V]: брать, браться, взять
әйтер	әйт+V+FUT_INDF(Ыр);әйт+V+PCP_FUT(Ыр);	әйт[V]: говорить, сказать
идем	и+V+PST_DEF(ДЫ)+1SG(м);
.	Type1
АЛЬБУСның	альбусн+N+Sg+POSS_2SG(Ың)+Nom;альбус+N+Sg+GEN(нЫң);
башына	баш+N+Sg+POSS_3(СЫ)+DIR(ГА);	баш[N]: голова
фикер	фикер+N+Sg+Nom;	фикер[N]: мнение
килә	кил+V+PRES(Й);	кил[V]: идти
.	Type1
АЛЬБУС	альбус+N+Sg+Nom;
:	Type2
Скорпиус	скорпиус+N+Sg+Nom;
,	Type2
бу	бу+PN;	бу[PN]: это, здесь
юрган	юрган+N+Sg+Nom;
һаман	һаман+Adv;	һаман[Adv]: всегда, всё время
минем	мин+PN+GEN(нЫң);	мин[PN]: я, мой
әтидә	әти+N+Sg+LOC(ДА);	әти[N]: отец, папа
.	Type1
СКОРПИУС	скорпиус+N+Sg+Nom;
:	Type2
Барып	бар+V+ADVV_ACC(Ып);	бар[V]: идти, пойти
чыкмаячак	чык+V+NEG(мА)+FUT_DEF(АчАк);чык+V+NEG(мА)+PCP_FUT(АчАк);	чык[V]: выйти, выходить
.	Type1
әгәр	әгәр+CNJ;
без	без+N+Sg+Nom;без+PN;	без[PN]: мы, наш
хәзер	хәзер+Adv;	хәзер[Adv]: сейчас, нынешний
хәбәр	хәбәр+N+Sg+Nom;	хәбәр[N]: весть, сообщение
язсак	яз+V+COND(сА)+1PL(к);	яз[V]: написать, писать
,	Type2
хәтта	хәтта+PART;
бик	бик+Adv;	бик[Adv]: очень
кечкенә	кечкенә+Adj;	кечкенә[Adj]: маленький
итеп	ит+V+ADVV_ACC(Ып);	ит[V]: делать, сделать
булса	бул+V+COND(сА);	бул[V]: быть, случиться
да	да+PART;
,	Type2
ул	ул+N+Sg+Nom;ул+PN;	ул[N]: сын | ул[PN]: он, она, оно, они, его, их
аны	ул+PN+ACC(нЫ);	ул[PN]: он, она, оно, они, его, их
артык	артык+Adj;	артык[Adj]: лишний
иртә	иртә+Adv;иртә+N+Sg+Nom;	иртә[Adv]: раньше | иртә[N]: утро
укыячак	укыячак+N+Sg+Nom;
.	Type1
Вакыт	вакыт+N+Sg+Nom;	вакыт[N]: время, пора
бозылачак	боз+V+PASS(Ыл)+FUT_DEF(АчАк);боз+V+PASS(Ыл)+PCP_FUT(АчАк);бозыл+V+FUT_DEF(АчАк);бозыл+V+PCP_FUT(АчАк);	боз[V]: испортить
.	Type1
АЛЬБУС	альбус+N+Sg+Nom;
:	Type2
ә	ә+PART;
син	син+PN;	син[PN]: ты, твой
сөю	сөй+V+VN_1(у/ү/в)+Nom;	сөй[V]: любить
төнәтмәләре	төнәтмә+N+PL(ЛАр)+POSS_3(СЫ)+Nom;
турында	тур+N+Sg+POSS_3(СЫ)+LOC(ДА);турында+POST;	тур[N]: тур | турында[POST]: о
нәрсә	нәрсә+PN;	нәрсә[PN]: что, вещь
беләсең	бел+V+OBL(ЙсЫ)+POSS_2SG(Ың)+Nom;бел+V+PRES(Й)+2SG(сЫң);	бел[V]: знать, узнать
?	Type1
Аларның	алар+PN+GEN(нЫң);	алар[PN]: они
барысы	бары+PN+POSS_3(СЫ)+Nom;	бары[PN]: весь
да	да+PART;
нәрсәдән	нәрсә+PN+ABL(ДАн);	нәрсә[PN]: что, вещь
ясала	яса+V+PASS(Ыл)+PRES(Й);ясал+V+PRES(Й);	яса[V]: делать, сделать
?	Type1
СКОРПИУС	скорпиус+N+Sg+Nom;
:	Type2
Башка	баш+N+Sg+DIR(ГА);башка+Adj;башка+POST;	баш[N]: голова | башка[Adj]: другой | башка[POST]: кроме
нәрсәләреннән	нәрсә+PN+PL(ЛАр)+POSS_3(СЫ)+ABL(ДАн);	нәрсә[PN]: что, вещь
тыш	тыш+N+Sg+Nom;тыш+POST;	тыш[N]: наружность, улица | тыш[POST]: кроме
җәүһәр	җәүһәр+N+Sg+Nom;җәүһәр+PROP+Sg+Nom;
тузаны	тузан+N+Sg+POSS_3(СЫ)+Nom;	тузан[N]: пыль
салалар	сал+V+PRES(Й)+3PL(ЛАр);сала+N+PL(ЛАр)+Nom;	сал[V]: класть, положить
.	Type1
АЛЬБУС	альбус+N+Sg+Nom;
:	Type2
җәүһәр	җәүһәр+N+Sg+Nom;җәүһәр+PROP+Sg+Nom;
тузаны	тузан+N+Sg+POSS_3(СЫ)+Nom;	тузан[N]: пыль
шактый	шактый+Adv;	шактый[Adv]: изрядно
сирәк	сирәк+Adj;	сирәк[Adj]: редкий, редко
очрый	очра+V+PRES(Й);	очра[V]: встретиться, встречаться
торган	тор+V+PCP_PS(ГАн);тор+V+PST_INDF(ГАн);	тор[V]: вставать, встать, стоять
әйбер	әйбер+N+Sg+Nom;	әйбер[N]: вещь
,	Type2
шулай	шулай+PN;
бит	бит+N+Sg+Nom;бит+PART;	бит[N]: лицо, страница
?	Type1
СКОРПИУС	скорпиус+N+Sg+Nom;
:	Type2
Кыйммәт	кыйммәт+Adj;	кыйммәт[Adj]: ценный
булганга	бул+V+PCP_PS(ГАн)+DIR(ГА);	бул[V]: быть, случиться
сирәк	сирәк+Adj;	сирәк[Adj]: редкий, редко
тә	тә+PART;
инде	инде+PART;
.	Type1
Нәрсә	нәрсә+PN;	нәрсә[PN]: что, вещь
әйтмәкче	әйт+V+DESID(мАкчЫ);әйтмәк+N+PROF(чЫ)+Sg+Nom;	әйт[V]: говорить, сказать
буласың	бул+V+OBL(ЙсЫ)+POSS_2SG(Ың)+Nom;бул+V+PRES(Й)+2SG(сЫң);	бул[V]: быть, случиться
,	Type2
Альбус	альбус+N+Sg+Nom;
?	Type1
АЛЬБУС	альбус+N+Sg+Nom;
:	Type2
Мәктәпкә	мәктәп+N+Sg+DIR(ГА);	мәктәп[N]: школа, школьный
китәргә	кит+V+INF_1(ЫргА);	кит[V]: уйти, уходить
бер	бер+Num;бер+PN;	бер[Num]: один, первый
көн	көн+N+Sg+Nom;	көн[N]: день
калганда	кал+V+PCP_PS(ГАн)+LOC(ДА);	кал[V]: оставаться, остаться
без	без+N+Sg+Nom;без+PN;	без[PN]: мы, наш
әти	әти+N+Sg+Nom;	әти[N]: отец, папа
белән	белән+POST;	белән[POST]: на, с
кычкырыштык	кычкыр+V+RECP(Ыш)+PST_DEF(ДЫ)+1PL(к);	кычкыр[V]: крикнуть, кричать
.	Type1
СКОРПИУС	скорпиус+N+Sg+Nom;
:	Type2
Анысын	анысы+PN+POSS_3(СЫ)+ACC(нЫ);
беләм	бел+V+PRES(Й)+1SG(м);	бел[V]: знать, узнать
мин	мин+PN;	мин[PN]: я, мой
.	Type1
Уйлавымча	уйлавымча+N+Sg+Nom;
,	Type2
шуның	шул+PN+GEN(нЫң);шул+PN+POSS_2SG(Ың)+Nom;	шул[PN]: это, так, оттуда, потом
аркасында	арка+N+Sg+POSS_3(СЫ)+LOC(ДА);аркасында+POST;	арка[N]: из-за, спина
без	без+N+Sg+Nom;без+PN;	без[PN]: мы, наш
бу	бу+PN;	бу[PN]: это, здесь
чуалчыкка	чуалчык+N+Sg+DIR(ГА);
эләктек	эләк+V+PST_DEF(ДЫ)+1PL(к);
дә	дә+PART;
инде	инде+PART;
.	Type1
АЛЬБУС	альбус+N+Sg+Nom;
:	Type2
Мин	мин+PN;	мин[PN]: я, мой
юрганны	юрган+N+Sg+ACC(нЫ);
бүлмә	бүл+V+NEG(мА)+IMP_SG();бүлмә+N+Sg+Nom;	бүл[V]: делить, поделить | бүлмә[N]: комната
аркылы	аркылы+Adj;аркылы+POST;	аркылы[POST]: через
ыргыттым	ыргы+V+CAUS(т)+PST_DEF(ДЫ)+1SG(м);ыргыт+V+PST_DEF(ДЫ)+1SG(м);	ыргыт[V]: бросать, бросить
.	Type1
Ул	ул+N+Sg+Nom;ул+PN;	ул[N]: сын | ул[PN]: он, она, оно, они, его, их
Рон	Rus
абый	абый+N+Sg+Nom;	абый[N]: брат, дядя
шаяртып	шаяр+V+CAUS(т)+ADVV_ACC(Ып);
бүләк	бүләк+N+Sg+Nom;	бүләк[N]: подарок
иткән	и+V+CAUS(т)+PCP_PS(ГАн);и+V+CAUS(т)+PST_INDF(ГАн);ит+V+PCP_PS(ГАн);ит+V+PST_INDF(ГАн);	ит[V]: делать, сделать
сөю	сөй+V+VN_1(у/ү/в)+Nom;	сөй[V]: любить
төнәтмәсенә	төнәтмә+N+Sg+POSS_3(СЫ)+DIR(ГА);
килеп	кил+V+ADVV_ACC(Ып);	кил[V]: идти
бәрелде	бәр+V+PASS(Ыл)+PST_DEF(ДЫ);бәрел+V+PST_DEF(ДЫ);
.	Type1
164	Num
СКОРПИУС	скорпиус+N+Sg+Nom;
:	Type2
Ул	ул+N+Sg+Nom;ул+PN;	ул[N]: сын | ул[PN]: он, она, оно, они, его, их
шаян	шаян+Adj;
абый	абый+N+Sg+Nom;	абый[N]: брат, дядя
.	Type1
АЛЬБУС	альбус+N+Sg+Nom;
:	Type2
Төнәтмә	төнә+V+CAUS(т)+NEG(мА)+IMP_SG();төнәт+V+NEG(мА)+IMP_SG();төнәтмә+N+Sg+Nom;
түгелде	түгел+V+PST_DEF(ДЫ);түк+V+PASS(Ыл)+PST_DEF(ДЫ);	түк[V]: лить
дә	дә+PART;
юрганга	юрган+N+Sg+DIR(ГА);
акты	ак+V+PST_DEF(ДЫ);акт+N+Sg+POSS_3(СЫ)+Nom;	акт[N]: акт
.	Type1
Мин	мин+PN;	мин[PN]: я, мой
тагын	тагын+Adv;	тагын[Adv]: ещё, опять, снова
шуны	шул+PN+ACC(нЫ);шул+PN+POSS_3(СЫ)+Nom;	шул[PN]: это, так, оттуда, потом
беләм	бел+V+PRES(Й)+1SG(м);	бел[V]: знать, узнать
:	Type2
мин	мин+PN;	мин[PN]: я, мой
киткәннән	ки+V+CAUS(т)+PCP_PS(ГАн)+ABL(ДАн);кит+V+PCP_PS(ГАн)+ABL(ДАн);	ки[V]: одеть | кит[V]: уйти, уходить
бирле	бирле+POST;	бирле[POST]: с
әни	әни+N+Sg+Nom;	әни[N]: мама
әтигә	әти+N+Sg+DIR(ГА);	әти[N]: отец, папа
бүлмәмдә	бүлмә+N+Sg+POSS_1SG(Ым)+LOC(ДА);	бүлмә[N]: комната
бернигә	берни+PN+DIR(ГА);
тидертмәде	ти+V+CAUS(ДЫр)+CAUS(т)+NEG(мА)+PST_DEF(ДЫ);тидер+V+CAUS(т)+NEG(мА)+PST_DEF(ДЫ);тидерт+V+NEG(мА)+PST_DEF(ДЫ);	тидер[V]: касаться, коснуться
.	Type1
СКОРПИУС	скорпиус+N+Sg+Nom;
:	Type2
Димәк	ди+V+INF_2(мАк);	ди[V]: говорить, сказать
?	Type1
АЛЬБУС	альбус+N+Sg+Nom;
:	Type2
Димәк	ди+V+INF_2(мАк);	ди[V]: говорить, сказать
,	Type2
аларның	алар+PN+GEN(нЫң);	алар[PN]: они
вакытында	вакыт+N+Sg+POSS_3(СЫ)+LOC(ДА);	вакыт[N]: время, пора
да	да+PART;
Барча	бар+N+EQU(чА);барча+PN;	бар[N]: бар
изгеләр	изге+Adj+PL(ЛАр)+Nom;	изге[Adj]: святой
көне	көн+N+Sg+POSS_3(СЫ)+Nom;	көн[N]: день
җитеп	җит+V+ADVV_ACC(Ып);	җит[V]: дойти, доходить
килә	кил+V+PRES(Й);	кил[V]: идти
.	Type1
әти	әти+N+Sg+Nom;	әти[N]: отец, папа
бу	бу+PN;	бу[PN]: это, здесь
көнне	көн+N+Sg+ACC(нЫ);	көн[N]: день
һәрвакыт	һәрвакыт+PN;
юрганны	юрган+N+Sg+ACC(нЫ);
кулына	кул+N+Sg+POSS_3(СЫ)+DIR(ГА);	кул[N]: рука
ала	ал+V+PRES(Й);ала+Adj;	ал[V]: брать, браться, взять | ала[Adj]: пегий
,	Type2
чөнки	чөнки+CNJ;
көнен	көн+N+Sg+POSS_3(СЫ)+ACC(нЫ);	көн[N]: день
шуның	шул+PN+GEN(нЫң);шул+PN+POSS_2SG(Ың)+Nom;	шул[PN]: это, так, оттуда, потом
белән	белән+POST;	белән[POST]: на, с
уздырырга	уз+V+CAUS(ДЫр)+INF_1(ЫргА);уздыр+V+INF_1(ЫргА);	уз[V]: пройти, проходить
кирәк	кирәк+MOD;
дип	ди+V+ADVV_ACC(Ып);	ди[V]: говорить, сказать
саный	сана+V+PRES(Й);	сана[V]: считать
.	Type1
әнисе	әни+N+Sg+POSS_3(СЫ)+Nom;	әни[N]: мама
аңа	ул+PN+DIR(ГА);	ул[PN]: он, она, оно, они, его, их
биргән	бир+V+PCP_PS(ГАн);бир+V+PST_INDF(ГАн);	бир[V]: давать, дать, даваться
соңгы	соңгы+Adj;
әйбер	әйбер+N+Sg+Nom;	әйбер[N]: вещь
,	Type2
һәм	һәм+CNJ;	һәм[CNJ]: и
ул	ул+N+Sg+Nom;ул+PN;	ул[N]: сын | ул[PN]: он, она, оно, они, его, их
аны	ул+PN+ACC(нЫ);	ул[PN]: он, она, оно, они, его, их
бу	бу+PN;	бу[PN]: это, здесь
юлы	юл+N+Sg+POSS_3(СЫ)+Nom;	юл[N]: дорога, путь, строка, строчка
да	да+PART;
эзләячәк	эзлә+V+FUT_DEF(АчАк);эзлә+V+PCP_FUT(АчАк);	эзлә[V]: искать
һәм	һәм+CNJ;	һәм[CNJ]: и
тапкач…	Error
СКОРПИУС	скорпиус+N+Sg+Nom;
:	Type2
Юк	юк+MOD;
.	Type1
һаман	һаман+Adv;	һаман[Adv]: всегда, всё время
аңламыйм	аңла+V+NEG(мА)+HOR_SG(Йм);аңла+V+NEG(мА)+PRES(Й)+1SG(м);	аңла[V]: понимать, понять
әле	әле+CNJ;әле+PART;	әле[CNJ]: пока
.	Type1
АЛЬБУС	альбус+N+Sg+Nom;
:	Type2
җәүһәр	җәүһәр+N+Sg+Nom;җәүһәр+PROP+Sg+Nom;
тузаны	тузан+N+Sg+POSS_3(СЫ)+Nom;	тузан[N]: пыль
нәрсә	нәрсә+PN;	нәрсә[PN]: что, вещь
белән	белән+POST;	белән[POST]: на, с
реакциягә	реакция+N+Sg+DIR(ГА);	реакция[N]: реакция
керә	кер+V+PRES(Й);	кер[V]: войти, входить
?	Type1
СКОРПИУС	скорпиус+N+Sg+Nom;
:	Type2
Демигайз	демигайз+N+Sg+Nom;
6	Num
тиресе	тире+N+Sg+POSS_3(СЫ)+Nom;тирес+N+Sg+POSS_3(СЫ)+Nom;	тире[N]: кожа | тирес[N]: навоз
төнәтмәсе	төнәтмә+N+Sg+POSS_3(СЫ)+Nom;
белән	белән+POST;	белән[POST]: на, с
җәүһәр	җәүһәр+N+Sg+Nom;җәүһәр+PROP+Sg+Nom;
тузаны	тузан+N+Sg+POSS_3(СЫ)+Nom;	тузан[N]: пыль
очрашса	очра+V+RECP(Ыш)+COND(сА);	очра[V]: встретиться, встречаться
,	Type2
алар…	Error
яна	ян+V+PRES(Й);яна+V+IMP_SG();	ян[V]: гореть, сгореть, угрожать
диләр	ди+V+PRES(Й)+3PL(ЛАр);	ди[V]: говорить, сказать
.	Type1
АЛЬБУС	альбус+N+Sg+Nom;
:	Type2
һәм	һәм+CNJ;	һәм[CNJ]: и
Демигайз	демигайз+N+Sg+Nom;
(	Type3
ул	ул+N+Sg+Nom;ул+PN;	ул[N]: сын | ул[PN]: он, она, оно, они, его, их
бу	бу+PN;	бу[PN]: это, здесь
сүзне	сүз+N+Sg+ACC(нЫ);	сүз[N]: слово
ничек	ничек+PN;
әйтергә	әйт+V+INF_1(ЫргА);	әйт[V]: говорить, сказать
икәнен	икән+MOD+Sg+POSS_3(СЫ)+ACC(нЫ);
төгәл	төгәл+Adj;	төгәл[Adj]: точный, точно
белми	бел+V+NEG(мА)+PRES(Й);	бел[V]: знать, узнать
)	Type3
тиресе	тире+N+Sg+POSS_3(СЫ)+Nom;тирес+N+Sg+POSS_3(СЫ)+Nom;	тире[N]: кожа | тирес[N]: навоз
төнәтмәсе	төнәтмә+N+Sg+POSS_3(СЫ)+Nom;
ачык	ачык+Adj;	ачык[Adj]: открыто
күзгә	күз+N+Sg+DIR(ГА);	күз[N]: глаз
күренәме	күр+V+REFL(Ын)+PRES(Й)+INT(мЫ);күрен+V+PRES(Й)+INT(мЫ);	күр[V]: видеть
?	Type1
СКОРПИУС	скорпиус+N+Sg+Nom;
:	Type2
Юк	юк+MOD;
.	Type1
АЛЬБУС	альбус+N+Sg+Nom;
:	Type2
Хуш	хуш+Adj;хуш+INTRJ;	хуш[Adj]: бодрый, приятный, приятно
,	Type2
әгәр	әгәр+CNJ;
дә	дә+PART;
без	без+N+Sg+Nom;без+PN;	без[PN]: мы, наш
юрганны	юрган+N+Sg+ACC(нЫ);
алып	ал+V+ADVV_ACC(Ып);алып+N+Sg+Nom;	ал[V]: брать, браться, взять
,	Type2
анда	анда+PN;ул+PN+LOC(ДА);	ул[PN]: он, она, оно, они, его, их
Демигайз	демигайз+N+Sg+Nom;
тиресе	тире+N+Sg+POSS_3(СЫ)+Nom;тирес+N+Sg+POSS_3(СЫ)+Nom;	тире[N]: кожа | тирес[N]: навоз
төнәтмәсе	төнәтмә+N+Sg+POSS_3(СЫ)+Nom;
белән	белән+POST;	белән[POST]: на, с
язсак…	Error
СКОРПИУС	скорпиус+N+Sg+Nom;
(	Type3
эврика	эврика+N+Sg+Nom;
!	Type1
)	Type3
:	Type2
Ул	ул+N+Sg+Nom;ул+PN;	ул[N]: сын | ул[PN]: он, она, оно, они, его, их
сөю	сөй+V+VN_1(у/ү/в)+Nom;	сөй[V]: любить
төнәтмәсе	төнәтмә+N+Sg+POSS_3(СЫ)+Nom;
белән	белән+POST;	белән[POST]: на, с
очрашканчы	очра+V+RECP(Ыш)+ADVV_SUCC(ГАнчЫ);	очра[V]: встретиться, встречаться
,	Type2
бер	бер+Num;бер+PN;	бер[Num]: один, первый
реакция	реакция+N+Sg+Nom;	реакция[N]: реакция
дә	дә+PART;
булмаячак	бул+V+NEG(мА)+FUT_DEF(АчАк);бул+V+NEG(мА)+PCP_FUT(АчАк);	бул[V]: быть, случиться
.	Type1
Синең	син+PN+GEN(нЫң);	син[PN]: ты, твой
бүлмәдә	бүлмә+N+Sg+LOC(ДА);	бүлмә[N]: комната
,	Type2
киләчәктә	кил+V+PCP_FUT(АчАк)+LOC(ДА);киләчәк+N+Sg+LOC(ДА);	кил[V]: идти | киләчәк[N]: будущее
генә	генә+PART;
булачак	бул+V+FUT_DEF(АчАк);бул+V+PCP_FUT(АчАк);	бул[V]: быть, случиться
бу	бу+PN;	бу[PN]: это, здесь
.	Type1
Бөек	бөек+Adj;	бөек[Adj]: великий
Дамблдор	дамблдор+N+Sg+Nom;
,	Type2
мина	мина+N+Sg+Nom;
бу	бу+PN;	бу[PN]: это, здесь
ошый	оша+V+PRES(Й);	оша[V]: нравиться, понравиться
!	Type1
АЛЬБУС	альбус+N+Sg+Nom;
:	Type2
Безгә	без+PN+DIR(ГА);	без[PN]: мы, наш
бары	бар+N+Sg+POSS_3(СЫ)+Nom;бар+PN+POSS_3(СЫ)+Nom;бары+CNJ;бары+PN;	бар[N]: бар | бары[PN]: весь
бераз	бераз+Adv;	бераз[Adv]: немного
…	Type1
Демигайзлар	демигайз+N+PL(ЛАр)+Nom;
гына	гына+PART;
табасы	таба+N+Sg+POSS_3(СЫ)+Nom;тап+V+OBL(ЙсЫ);	таба[N]: сковорода | тап[V]: найти, находить
калды	кал+V+PST_DEF(ДЫ);	кал[V]: оставаться, остаться
.	Type1
СКОРПИУС	скорпиус+N+Sg+Nom;
:	Type2
Беләсеңме	бел+V+PRES(Й)+2SG(сЫң)+INT(мЫ);	бел[V]: знать, узнать
,	Type2
бер	бер+Num;бер+PN;	бер[Num]: один, первый
сүз	сүз+N+Sg+Nom;	сүз[N]: слово
йөри	йөр+V+PRES(Й);	йөр[V]: походить, ходить
,	Type2
имеш	имеш+PART;
,	Type2
Батильда	батиль+N+Sg+Nom+PART(ДА);батиль+N+Sg+LOC(ДА);
Бэгшот	бэгшот+N+Sg+Nom;
беркайчан	беркайчан+Adv;
да	да+PART;
тылсымчы	тылсым+N+PROF(чЫ)+Sg+Nom;
һәм	һәм+CNJ;	һәм[CNJ]: и
тылсымчыбикәләрнең	тылсымчыбикәләрн+N+Sg+POSS_2SG(Ың)+Nom;тылсымчыби+N+PL(ЛАр)+DIR(ГА);
үз	үз+PN;	үз[PN]: сам
ишекләрен	ишек+N+PL(ЛАр)+POSS_3(СЫ)+ACC(нЫ);	ишек[N]: дверь
бикләп	бик+N+DISTR(лАп);биклә+V+ADVV_ACC(Ып);	бик[N]: замок
йөрүләренең	йөр+V+VN_1(у/ү/в)+PL(ЛАр)+POSS_3(СЫ)+GEN(нЫң);	йөр[V]: походить, ходить
мәгънәсен	мәгънә+N+Sg+POSS_3(СЫ)+ACC(нЫ);	мәгънә[N]: смысл
күрмәгән	күр+V+NEG(мА)+PCP_PS(ГАн);күр+V+NEG(мА)+PST_INDF(ГАн);	күр[V]: видеть
.	Type1
Ишек	ишек+N+Sg+Nom;	ишек[N]: дверь
ачыла	ач+V+PASS(Ыл)+PRES(Й);ачыл+V+PRES(Й);	ач[V]: открывать, открыть | ачыл[V]: открываться, открыться
.	Type1
Дөрес	дөрес+Adj;дөрес+Adv;	дөрес[Adj]: правильный, правильно | дөрес[Adv]: правильно
сүз	сүз+N+Sg+Nom;	сүз[N]: слово
булган	бул+V+PCP_PS(ГАн);бул+V+PST_INDF(ГАн);	бул[V]: быть, случиться
икән	икән+MOD;икән+PART;
.	Type1
Таяклар	таяк+N+PL(ЛАр)+Nom;таякла+V+FUT_INDF(Ыр);таякла+V+PCP_FUT(Ыр);	таяк[N]: палка
урларга	урла+V+INF_1(ЫргА);	урла[V]: украсть
һәм	һәм+CNJ;	һәм[CNJ]: и
төнәтмә	төнә+V+CAUS(т)+NEG(мА)+IMP_SG();төнәт+V+NEG(мА)+IMP_SG();төнәтмә+N+Sg+Nom;
төнәтергә	төнә+V+CAUS(т)+INF_1(ЫргА);төнәт+V+INF_1(ЫргА);
кирәк	кирәк+MOD;
хәзер	хәзер+Adv;	хәзер[Adv]: сейчас, нынешний
.	Type1
ДүРТЕНЧЕ	дүрт+Num+NUM_ORD(ЫнчЫ);	дүрт[Num]: четыре, четвёртый
ПәРДә	пәрдә+N+Sg+Nom;
,	Type2
АЛТЫНЧЫ	ал+V+CAUS(т)+REFL(Ын)+PREC_1(чЫ);алты+Num+NUM_ORD(ЫнчЫ);алтын+N+PROF(чЫ)+Sg+Nom;	ал[V]: брать, браться, взять | алты[Num]: шесть, шестой | алтын[N]: золото, золотой
КүРЕНЕШ	күр+V+REFL(Ын)+RECP(Ыш)+IMP_SG();күр+V+REFL(Ын)+VN_2(Ыш)+Nom;күрен+V+RECP(Ыш)+IMP_SG();күрен+V+VN_2(Ыш)+Nom;күренеш+N+Sg+Nom;	күр[V]: видеть | күренеш[N]: вид, явление
һАРРИ	һарри+N+Sg+Nom;
һәМ	һәм+CNJ;	һәм[CNJ]: и
ДЖИННИ	джинни+N+Sg+Nom;
ПОТТЕРЛАРНЫң	поттерларн+N+Sg+POSS_2SG(Ың)+Nom;поттер+N+PL(ЛАр)+GEN(нЫң);
ЙОРТЫ	йорт+N+Sg+POSS_3(СЫ)+Nom;	йорт[N]: дом
,	Type2
АЛЬБУС	альбус+N+Sg+Nom;
БүЛМәСЕ	бүлмә+N+Sg+POSS_3(СЫ)+Nom;	бүлмә[N]: комната
6	Num
Демигайз	демигайз+N+Sg+Nom;
–	Type2
ябык	ябык+Adj;ябык+V+IMP_SG();	ябык[Adj]: закрыть, тощий, худой
кына	кына+PART;
маймылга	маймыл+N+Sg+DIR(ГА);
охшаган	охша+V+PCP_PS(ГАн);охша+V+PST_INDF(ГАн);
тылсымлы	тылсым+N+ATTR_MUN(лЫ);
җанвар	җанвар+N+Sg+Nom;	җанвар[N]: зверь
,	Type2
үтәкүренмәле	үтәкүренмәл+N+Sg+POSS_3(СЫ)+Nom;
булу	бул+V+VN_1(у/ү/в)+Nom;	бул[V]: быть, случиться
сәләтенә	сәләт+N+Sg+POSS_3(СЫ)+DIR(ГА);	сәләт[N]: способность
ия	и+V+PRES(Й);ия+N+Sg+Nom;	ия[N]: владелец, подлежащее
.	Type1
165	Num
һАРРИ	һарри+N+Sg+Nom;
АЛЬБУСның	альбусн+N+Sg+POSS_2SG(Ың)+Nom;альбус+N+Sg+GEN(нЫң);
караватында	карават+N+Sg+POSS_3(СЫ)+LOC(ДА);	карават[N]: кровать
утыра	утыр+V+PRES(Й);	утыр[V]: посидеть, садиться, сидеть
.	Type1
ДЖИННИ	джинни+N+Sg+Nom;
керә	кер+V+PRES(Й);	кер[V]: войти, входить
.	Type1
Ул	ул+N+Sg+Nom;ул+PN;	ул[N]: сын | ул[PN]: он, она, оно, они, его, их
иренә	ир+N+Sg+POSS_3(СЫ)+DIR(ГА);ирен+V+PRES(Й);	ир[N]: мужчина
карый	кара+V+PRES(Й);карый+N+Sg+Nom;	кара[V]: посмотреть, смотреть
.	Type1
ДЖИННИ	джинни+N+Sg+Nom;
:	Type2
Сине	син+PN+ACC(нЫ);	син[PN]: ты, твой
монда	бу+PN+LOC(ДА);монда+Adv;	бу[PN]: это, здесь
күрермен	күр+V+FUT_INDF(Ыр)+1SG(мЫн);күр+V+PCP_FUT(Ыр)+1SG(мЫн);	күр[V]: видеть
дип	ди+V+ADVV_ACC(Ып);	ди[V]: говорить, сказать
уйламаган	уйла+V+NEG(мА)+PCP_PS(ГАн);уйла+V+NEG(мА)+PST_INDF(ГАн);	уйла[V]: думать
идем	и+V+PST_DEF(ДЫ)+1SG(м);
.	Type1
һАРРИ	һарри+N+Sg+Nom;
:	Type2
Борчылма	борчы+V+PASS(Ыл)+NEG(мА)+IMP_SG();борчыл+V+NEG(мА)+IMP_SG();	борчы[V]: беспокоить, обеспокоить | борчыл[V]: беспокоиться
,	Type2
мин	мин+PN;	мин[PN]: я, мой
бернигә	берни+PN+DIR(ГА);
дә	дә+PART;
кагылмадым	кагыл+V+NEG(мА)+PST_DEF(ДЫ)+1SG(м);как+V+PASS(Ыл)+NEG(мА)+PST_DEF(ДЫ)+1SG(м);
.	Type1
Синең	син+PN+GEN(нЫң);	син[PN]: ты, твой
изге	изге+Adj;	изге[Adj]: святой
бүлмәңдә	бүлмә+N+Sg+POSS_2SG(Ың)+LOC(ДА);	бүлмә[N]: комната
берни	берни+PN;
бозылмады	боз+V+PASS(Ыл)+NEG(мА)+PST_DEF(ДЫ);бозыл+V+NEG(мА)+PST_DEF(ДЫ);	боз[V]: испортить
.	Type1
(	Type3
Ул	ул+N+Sg+Nom;ул+PN;	ул[N]: сын | ул[PN]: он, она, оно, они, его, их
кашын	каш+N+Sg+POSS_3(СЫ)+ACC(нЫ);кашы+V+REFL(Ын)+IMP_SG();кашын+V+IMP_SG();	каш[N]: бровь
җыера	җыера+N+Sg+Nom;
)	Type3
.	Type1
Гафу	гафу+INTRJ;
.	Type1
Дөрес	дөрес+Adj;дөрес+Adv;	дөрес[Adj]: правильный, правильно | дөрес[Adv]: правильно
сүзләр	сүз+N+PL(ЛАр)+Nom;	сүз[N]: слово
сайламадым	сайла+V+NEG(мА)+PST_DEF(ДЫ)+1SG(м);	сайла[V]: выбирать, выбрать
ахрысы	ахрысы+PART;
.	Type1
ДЖИННИ	джинни+N+Sg+Nom;
берни	берни+PN;
дә	дә+PART;
дәшми	дәш+V+NEG(мА)+PRES(Й);
,	Type2
һАРРИ	һарри+N+Sg+Nom;
аңа	ул+PN+DIR(ГА);	ул[PN]: он, она, оно, они, его, их
карап	кара+V+ADVV_ACC(Ып);	кара[V]: посмотреть, смотреть
куя	куй+V+PRES(Й);	куй[V]: положить, класть
.	Type1
Беләсең	бел+V+OBL(ЙсЫ)+POSS_2SG(Ың)+Nom;бел+V+PRES(Й)+2SG(сЫң);	бел[V]: знать, узнать
,	Type2
минем	мин+PN+GEN(нЫң);	мин[PN]: я, мой
тормышымда	тормыш+N+Sg+POSS_1SG(Ым)+LOC(ДА);	тормыш[N]: жизнь
Изгеләр	изге+Adj+PL(ЛАр)+Nom;	изге[Adj]: святой
көннәренең	көн+N+PL(ЛАр)+POSS_3(СЫ)+GEN(нЫң);	көн[N]: день
бик	бик+Adv;	бик[Adv]: очень
начар	начар+Adj;	начар[Adj]: плохой, плохо
узган	уз+V+PCP_PS(ГАн);уз+V+PST_INDF(ГАн);узган+Adj;	уз[V]: пройти, проходить
чаклары	чак+N+PL(ЛАр)+POSS_3(СЫ)+Nom;	чак[N]: время
күп	күп+Adj;	күп[Adj]: много
булды	бул+V+PST_DEF(ДЫ);	бул[V]: быть, случиться
инде	инде+PART;
,	Type2
ләкин	ләкин+CNJ;
монысы	монысы+PN;
,	Type2
һичшиксез	һичшиксез+Adv;	һичшиксез[Adv]: непременно
,	Type2
начарлыгы	начар+Adj+NMLZ(лЫк)+Sg+POSS_3(СЫ)+Nom;начар+Adj+PSBL(лЫк)+POSS_3(СЫ)+Nom;	начар[Adj]: плохой, плохо
буенча	буенча+POST;	буенча[POST]: по
икенче	ике+Num+NUM_ORD(ЫнчЫ);	ике[Num]: два, оба, второй
булып	бул+V+ADVV_ACC(Ып);	бул[V]: быть, случиться
тора	тор+V+PRES(Й);	тор[V]: вставать, встать, стоять
.	Type1
ДЖИННИ	джинни+N+Sg+Nom;
:	Type2
Сине	син+PN+ACC(нЫ);	син[PN]: ты, твой
гаепләп	гаеплә+V+ADVV_ACC(Ып);	гаеплә[V]: обвинить, обвинять
дөрес	дөрес+Adj;дөрес+Adv;	дөрес[Adj]: правильный, правильно | дөрес[Adv]: правильно
эшләмәгәнмен	эшлә+V+NEG(мА)+PCP_PS(ГАн)+1SG(мЫн);эшлә+V+NEG(мА)+PST_INDF(ГАн)+1SG(мЫн);	эшлә[V]: делать, поступать, поступить, работать, сделать
.	Type1
Мин	мин+PN;	мин[PN]: я, мой
гел	гел+Adv;	гел[Adv]: постоянно
сине	син+PN+ACC(нЫ);	син[PN]: ты, твой
утка	ут+N+Sg+DIR(ГА);	ут[N]: огонь
туры	тур+N+Sg+POSS_3(СЫ)+Nom;туры+Adj;	тур[N]: тур | туры[Adj]: прямой, прямо
керүдә	кер+V+VN_1(у/ү/в)+LOC(ДА);	кер[V]: войти, входить
гаепләдем	гаеплә+V+PST_DEF(ДЫ)+1SG(м);	гаеплә[V]: обвинить, обвинять
,	Type2
ә	ә+PART;
бу	бу+PN;	бу[PN]: это, здесь
юлы	юл+N+Sg+POSS_3(СЫ)+Nom;	юл[N]: дорога, путь, строка, строчка
үзем	үз+PN+POSS_1SG(Ым)+Nom;	үз[PN]: сам
шундый	шундый+Adj;
булдым	бул+V+PST_DEF(ДЫ)+1SG(м);	бул[V]: быть, случиться
.	Type1
Альбус	альбус+N+Sg+Nom;
югалгач	югал+V+ADVV_ANT(ГАч);
,	Type2
мин	мин+PN;	мин[PN]: я, мой
моны	бу+PN+ACC(нЫ);	бу[PN]: это, здесь
синең	син+PN+GEN(нЫң);	син[PN]: ты, твой
гаебең	гаеп+N+Sg+POSS_2SG(Ың)+Nom;	гаеп[N]: вина
дидем	ди+V+PST_DEF(ДЫ)+1SG(м);	ди[V]: говорить, сказать
.	Type1
Мин	мин+PN;	мин[PN]: я, мой
моның	бу+PN+GEN(нЫң);	бу[PN]: это, здесь
өчен	өчен+POST;	өчен[POST]: для, за
үкенәм	үкен+V+PRES(Й)+1SG(м);
,	Type2
гафу	гафу+INTRJ;
ит	и+V+CAUS(т)+IMP_SG();ит+N+Sg+Nom;ит+V+IMP_SG();	ит[N]: мясо | ит[V]: делать, сделать
.	Type1
һАРРИ	һарри+N+Sg+Nom;
:	Type2
Син	син+PN;	син[PN]: ты, твой
моны	бу+PN+ACC(нЫ);	бу[PN]: это, здесь
минем	мин+PN+GEN(нЫң);	мин[PN]: я, мой
гаеп	гаеп+N+Sg+Nom;	гаеп[N]: вина
дип	ди+V+ADVV_ACC(Ып);	ди[V]: говорить, сказать
санамыйсыңмы	сана+V+NEG(мА)+OBL(ЙсЫ)+POSS_2SG(Ың)+Nom+INT(мЫ);сана+V+NEG(мА)+PRES(Й)+2SG(сЫң)+INT(мЫ);	сана[V]: считать
?	Type1
ДЖИННИ	джинни+N+Sg+Nom;
:	Type2
һарри	һарри+N+Sg+Nom;
,	Type2
аны	ул+PN+ACC(нЫ);	ул[PN]: он, она, оно, они, его, их
кодрәтле	кодрәт+N+ATTR_MUN(лЫ);	кодрәт[N]: мощь
караңгы	караңгы+Adj;	караңгы[Adj]: тёмный, темно
сихерче	сихер+N+PROF(чЫ)+Sg+Nom;	сихер[N]: колдовство
урлады	урла+V+PST_DEF(ДЫ);	урла[V]: украсть
,	Type2
ничек	ничек+PN;
инде	инде+PART;
бу	бу+PN;	бу[PN]: это, здесь
синең	син+PN+GEN(нЫң);	син[PN]: ты, твой
гаеп	гаеп+N+Sg+Nom;	гаеп[N]: вина
булсын	бул+V+JUS_SG(сЫн);	бул[V]: быть, случиться
?	Type1
һАРРИ	һарри+N+Sg+Nom;
:	Type2
Мин	мин+PN;	мин[PN]: я, мой
аны	ул+PN+ACC(нЫ);	ул[PN]: он, она, оно, они, его, их
читкә	чит+Adj+Sg+DIR(ГА);чит+N+Sg+DIR(ГА);	чит[Adj]: чужой
кудым	ку+V+PST_DEF(ДЫ)+1SG(м);
.	Type1
Мин	мин+PN;	мин[PN]: я, мой
аны	ул+PN+ACC(нЫ);	ул[PN]: он, она, оно, они, его, их
туры	тур+N+Sg+POSS_3(СЫ)+Nom;туры+Adj;	тур[N]: тур | туры[Adj]: прямой, прямо
аның	ул+PN+GEN(нЫң);	ул[PN]: он, она, оно, они, его, их
янына	ян+N+Sg+POSS_3(СЫ)+DIR(ГА);ян+V+REFL(Ын)+PRES(Й);янына+POST;	ян[N]: к, мимо, у, бок | ян[V]: гореть, сгореть, угрожать
кудым	ку+V+PST_DEF(ДЫ)+1SG(м);
.	Type1
ДЖИННИ	джинни+N+Sg+Nom;
:	Type2
әйдә	әйдә+INTRJ;әйдә+V+IMP_SG();	әйдә[INTRJ]: давай
без	без+N+Sg+Nom;без+PN;	без[PN]: мы, наш
бу	бу+PN;	бу[PN]: это, здесь
сугышта	сугыш+N+Sg+LOC(ДА);сук+V+VN_2(Ыш)+LOC(ДА);	сугыш[N]: бой¹, война | сук[V]: бить, побить
инде	инде+PART;
җиңелгән	җиң+V+PASS(Ыл)+PCP_PS(ГАн);җиң+V+PASS(Ыл)+PST_INDF(ГАн);җиңел+V+PCP_PS(ГАн);җиңел+V+PST_INDF(ГАн);	җиң[V]: победить
төсле	төс+N+ATTR_MUN(лЫ);төсле+Adj;төсле+POST;	төс[N]: цвет | төсле[Adj]: цветной
сөйләшмик	сөйләшмик+N+Sg+Nom;
,	Type2
ярыймы	яра+V+PRES(Й)+INT(мЫ);ярый+MOD+INT(мЫ);	яра[V]: годиться
?	Type1
ДЖИННИ	джинни+N+Sg+Nom;
башын	баш+N+Sg+POSS_3(СЫ)+ACC(нЫ);	баш[N]: голова
кага	как+V+PRES(Й);
.	Type1
һАРРИ	һарри+N+Sg+Nom;
елый	ела+V+PRES(Й);	ела[V]: плакать
башлый	башла+V+PRES(Й);	башла[V]: начать, начинать, начаться, начинаться
.	Type1
һАРРИ	һарри+N+Sg+Nom;
:	Type2
Гафу	гафу+INTRJ;
ит	и+V+CAUS(т)+IMP_SG();ит+N+Sg+Nom;ит+V+IMP_SG();	ит[N]: мясо | ит[V]: делать, сделать
мине	ми+N+Sg+ACC(нЫ);мин+PN+ACC(нЫ);мин+PN+POSS_3(СЫ)+Nom;	ми[N]: мозг | мин[PN]: я, мой
,	Type2
Джин…	Error
ДЖИННИ	джинни+N+Sg+Nom;
:	Type2
Син	син+PN;	син[PN]: ты, твой
ишетәсеңме	ишет+V+OBL(ЙсЫ)+POSS_2SG(Ың)+Nom+INT(мЫ);ишет+V+PRES(Й)+2SG(сЫң)+INT(мЫ);	ишет[V]: слышать, услышать
мине	ми+N+Sg+ACC(нЫ);мин+PN+ACC(нЫ);мин+PN+POSS_3(СЫ)+Nom;	ми[N]: мозг | мин[PN]: я, мой
?	Type1
Мин	мин+PN;	мин[PN]: я, мой
дә	дә+PART;
гафу	гафу+INTRJ;
үтенәм	үт+V+REFL(Ын)+PRES(Й)+1SG(м);үтен+V+PRES(Й)+1SG(м);	үт[V]: пройти, проходить | үтен[V]: просить
.	Type1
һАРРИ	һарри+N+Sg+Nom;
:	Type2
Мин	мин+PN;	мин[PN]: я, мой
исән	исән+Adj;	исән[Adj]: живой, живо
калырга	кал+V+INF_1(ЫргА);	кал[V]: оставаться, остаться
тиеш	ти+V+RECP(Ыш)+IMP_SG();ти+V+VN_2(Ыш)+Nom;тиеш+MOD;
түгел	түгел+PART;
идем	и+V+PST_DEF(ДЫ)+1SG(м);
,	Type2
минем	мин+PN+GEN(нЫң);	мин[PN]: я, мой
тәкъдиремә	тәкъдир+N+Sg+POSS_1SG(Ым)+DIR(ГА);	тәкъдир[N]: судьба
үлергә	үл+V+INF_1(ЫргА);	үл[V]: умереть, умирать
дип	ди+V+ADVV_ACC(Ып);	ди[V]: говорить, сказать
язылган	яз+V+PASS(Ыл)+PCP_PS(ГАн);яз+V+PASS(Ыл)+PST_INDF(ГАн);	яз[V]: написать, писать
иде	и+V+PST_DEF(ДЫ);
.	Type1
Хәтта	хәтта+PART;
Дамблдор	дамблдор+N+Sg+Nom;
да	да+PART;
шулай	шулай+PN;
санаган	сана+V+PCP_PS(ГАн);сана+V+PST_INDF(ГАн);	сана[V]: считать
.	Type1
ә	ә+PART;
мин	мин+PN;	мин[PN]: я, мой
барыбер	барыбер+Adv;	барыбер[Adv]: всё равно
исән	исән+Adj;	исән[Adj]: живой, живо
.	Type1
Мин	мин+PN;	мин[PN]: я, мой
Волдемортны	волдемортн+N+Sg+POSS_3(СЫ)+Nom;волдеморт+N+Sg+ACC(нЫ);
җиңдем	җиң+V+PST_DEF(ДЫ)+1SG(м);	җиң[V]: победить
.	Type1
Бу	бу+PN;	бу[PN]: это, здесь
барча	бар+N+EQU(чА);барча+PN;	бар[N]: бар
кешеләр	кеше+N+PL(ЛАр)+Nom;	кеше[N]: человек
,	Type2
бу	бу+PN;	бу[PN]: это, здесь
барча	бар+N+EQU(чА);барча+PN;	бар[N]: бар
кешеләр	кеше+N+PL(ЛАр)+Nom;	кеше[N]: человек
,	Type2
әти-әниләрем	әти-әни+N+PL(ЛАр)+POSS_1SG(Ым)+Nom;	әти-әни[N]: родитель
,	Type2
Фред	Rus
,	Type2
Илле	ил+N+ATTR_MUN(лЫ);илле+Num;	ил[N]: страна | илле[Num]: пятьдесять, пятидесятый
шәһит	шәһит+N+Sg+Nom;
7	Num
–	Type2
һәм	һәм+CNJ;	һәм[CNJ]: и
менә	мен+V+PRES(Й);менә+PART;	мен[V]: подниматься, подняться
мин	мин+PN;	мин[PN]: я, мой
исән	исән+Adj;	исән[Adj]: живой, живо
булыр	бул+V+FUT_INDF(Ыр);бул+V+PCP_FUT(Ыр);	бул[V]: быть, случиться
өчен	өчен+POST;	өчен[POST]: для, за
кайттыммы	кайт+V+PST_DEF(ДЫ)+1SG(м)+INT(мЫ);	кайт[V]: возвратиться, возвращаться, возвращение
?	Type1
Ничек	ничек+PN;
бу	бу+PN;	бу[PN]: это, здесь
шулай	шулай+PN;
?	Type1
Барлык	бар+N+NMLZ(лЫк)+Sg+Nom;бар+N+PSBL(лЫк);барлык+PN;	бар[N]: бар
бу	бу+PN;	бу[PN]: это, здесь
һәлак	һәлак+N+Sg+Nom;
булучылар	бул+V+VN_1(у/ү/в)+PROF(чЫ)+PL(ЛАр)+Nom;	бул[V]: быть, случиться
–	Type2
алар	алар+PN;	алар[PN]: они
минем	мин+PN+GEN(нЫң);	мин[PN]: я, мой
гаеп	гаеп+N+Sg+Nom;	гаеп[N]: вина
.	Type1
ДЖИННИ	джинни+N+Sg+Nom;
:	Type2
Аларны	алар+PN+ACC(нЫ);	алар[PN]: они
Волдеморт	волдеморт+N+Sg+Nom;
үтерде	үтер+V+PST_DEF(ДЫ);	үтер[V]: убивать, убить
.	Type1
һАРРИ	һарри+N+Sg+Nom;
:	Type2
Ләкин	ләкин+CNJ;
мин	мин+PN;	мин[PN]: я, мой
аны	ул+PN+ACC(нЫ);	ул[PN]: он, она, оно, они, его, их
иртәрәк	иртә+Adv+COMP(рАк)+Sg+Nom;	иртә[Adv]: раньше
туктаткан	тукта+V+CAUS(т)+PCP_PS(ГАн);тукта+V+CAUS(т)+PST_INDF(ГАн);туктат+V+PCP_PS(ГАн);туктат+V+PST_INDF(ГАн);	тукта[V]: останавливаться, остановиться, остановка | туктат[V]: останавливать, остановить
булсам	бул+V+COND(сА)+1SG(м);	бул[V]: быть, случиться
?	Type1
Аларның	алар+PN+GEN(нЫң);	алар[PN]: они
каны	кан+N+Sg+POSS_3(СЫ)+Nom;	кан[N]: кровь
минем	мин+PN+GEN(нЫң);	мин[PN]: я, мой
өстә	өс+N+Sg+LOC(ДА);өстә+V+IMP_SG();	өстә[V]: добавить, добавлять
.	Type1
ә	ә+PART;
хәзер	хәзер+Adv;	хәзер[Adv]: сейчас, нынешний
безнең	без+N+Sg+GEN(нЫң);без+PN+GEN(нЫң);	без[PN]: мы, наш
улыбыз	ул+N+Sg+POSS_1PL(ЫбЫз)+Nom;ул+N+Sg+POSS_3(СЫ)+Nom+1PL(бЫз);ул+PN+POSS_1PL(ЫбЫз)+Nom;ул+PN+POSS_3(СЫ)+Nom+1PL(бЫз);	ул[N]: сын | ул[PN]: он, она, оно, они, его, их
да	да+PART;
корбан	корбан+N+Sg+Nom;	корбан[N]: жертва
булды…	Error
ДЖИННИ	джинни+N+Sg+Nom;
:	Type2
Ул	ул+N+Sg+Nom;ул+PN;	ул[N]: сын | ул[PN]: он, она, оно, они, его, их
үлмәде	үл+V+NEG(мА)+PST_DEF(ДЫ);	үл[V]: умереть, умирать
.	Type1
Ишетәсеңме	ишет+V+OBL(ЙсЫ)+POSS_2SG(Ың)+Nom+INT(мЫ);ишет+V+PRES(Й)+2SG(сЫң)+INT(мЫ);	ишет[V]: слышать, услышать
мине	ми+N+Sg+ACC(нЫ);мин+PN+ACC(нЫ);мин+PN+POSS_3(СЫ)+Nom;	ми[N]: мозг | мин[PN]: я, мой
,	Type2
һарри	һарри+N+Sg+Nom;
?	Type1
Ул	ул+N+Sg+Nom;ул+PN;	ул[N]: сын | ул[PN]: он, она, оно, они, его, их
үлмәде	үл+V+NEG(мА)+PST_DEF(ДЫ);	үл[V]: умереть, умирать
.	Type1
Ул	ул+N+Sg+Nom;ул+PN;	ул[N]: сын | ул[PN]: он, она, оно, они, его, их
һАРРИны	һаррин+N+Sg+POSS_3(СЫ)+Nom;һарри+N+Sg+ACC(нЫ);
кочагына	кочак+N+Sg+POSS_3(СЫ)+DIR(ГА);	кочак[N]: объятие
ала	ал+V+PRES(Й);ала+Adj;	ал[V]: брать, браться, взять | ала[Adj]: пегий
.	Type1
Озын	озын+Adj;	озын[Adj]: длинный
һәм	һәм+CNJ;	һәм[CNJ]: и
бик	бик+Adv;	бик[Adv]: очень
хәсрәтле	хәсрәт+N+ATTR_MUN(лЫ);	хәсрәт[N]: печаль
тынлык	тын+N+NMLZ(лЫк)+Nom;
урнаша	урна+V+RECP(Ыш)+PRES(Й);
.	Type1
һАРРИ	һарри+N+Sg+Nom;
:	Type2
Исән	исән+Adj;	исән[Adj]: живой, живо
калган	кал+V+PCP_PS(ГАн);кал+V+PST_INDF(ГАн);	кал[V]: оставаться, остаться
малай	малай+N+Sg+Nom;	малай[N]: мальчик
.	Type1
Исән	исән+Adj;	исән[Adj]: живой, живо
калган	кал+V+PCP_PS(ГАн);кал+V+PST_INDF(ГАн);	кал[V]: оставаться, остаться
малай	малай+N+Sg+Nom;	малай[N]: мальчик
өчен	өчен+POST;	өчен[POST]: для, за
күпме	күп+Adj+INT(мЫ);күпме+PN;	күп[Adj]: много | күпме[PN]: сколько
кеше	кеше+N+Sg+Nom;	кеше[N]: человек
һәлак	һәлак+N+Sg+Nom;
булды	бул+V+PST_DEF(ДЫ);	бул[V]: быть, случиться
?	Type1
7	Num
Илле	ил+N+ATTR_MUN(лЫ);илле+Num;	ил[N]: страна | илле[Num]: пятьдесять, пятидесятый
шәһит	шәһит+N+Sg+Nom;
–	Type2
һогвартс	һогвартс+N+Sg+Nom;
өчен	өчен+POST;	өчен[POST]: для, за
сугышта	сугыш+N+Sg+LOC(ДА);сук+V+VN_2(Ыш)+LOC(ДА);	сугыш[N]: бой¹, война | сук[V]: бить, побить
Волдемортка	волдеморт+N+Sg+DIR(ГА);
каршы	каршы+Adj;каршы+Adv;каршы+POST;	каршы[Adj]: противный, противоположный, наперекор | каршы[Adv]: наперекор | каршы[POST]: против
көрәшеп	көрә+V+RECP(Ыш)+ADVV_ACC(Ып);көрәш+V+ADVV_ACC(Ып);	көрәш[V]: бороться
һәлак	һәлак+N+Sg+Nom;
булган	бул+V+PCP_PS(ГАн);бул+V+PST_INDF(ГАн);	бул[V]: быть, случиться
50	Num
каһарман	каһарман+N+Sg+Nom;	каһарман[N]: герой
.	Type1
166	Num
һАРРИ	һарри+N+Sg+Nom;
бер	бер+Num;бер+PN;	бер[Num]: один, первый
мизгел	мизгел+N+Sg+Nom;	мизгел[N]: пора
икеләнә	икелән+V+PRES(Й);
.	Type1
Аннары	аннары+PN;
ул	ул+N+Sg+Nom;ул+PN;	ул[N]: сын | ул[PN]: он, она, оно, они, его, их
юрганны	юрган+N+Sg+ACC(нЫ);
күреп	күр+V+ADVV_ACC(Ып);	күр[V]: видеть
ала	ал+V+PRES(Й);ала+Adj;	ал[V]: брать, браться, взять | ала[Adj]: пегий
.	Type1
Ул	ул+N+Sg+Nom;ул+PN;	ул[N]: сын | ул[PN]: он, она, оно, они, его, их
аңа	ул+PN+DIR(ГА);	ул[PN]: он, она, оно, они, его, их
таба	таба+N+Sg+Nom;таба+POST;тап+V+PRES(Й);	таба[N]: сковорода | таба[POST]: к | тап[V]: найти, находить
атлый	атла+V+PRES(Й);	атла[V]: шагать, шагнуть
.	Type1
Бу	бу+PN;	бу[PN]: это, здесь
юрган	юрган+N+Sg+Nom;
минем	мин+PN+GEN(нЫң);	мин[PN]: я, мой
бердәнбер	бердәнбер+N+Sg+Nom;
истәлегем	истәлек+N+Sg+POSS_1SG(Ым)+Nom;	истәлек[N]: воспоминание
,	Type2
беләсең…	Error
теге	теге+PN;	теге[PN]: тот, там
Изгеләр	изге+Adj+PL(ЛАр)+Nom;	изге[Adj]: святой
көненнән	көн+N+Sg+POSS_3(СЫ)+ABL(ДАн);	көн[N]: день
соң	соң+Adv;соң+N+Sg+Nom;соң+PART;соң+POST;	соң[Adv]: же, поздно, последний | соң[N]: конец | соң[POST]: после
калган	кал+V+PCP_PS(ГАн);кал+V+PST_INDF(ГАн);	кал[V]: оставаться, остаться
бердәнбер	бердәнбер+N+Sg+Nom;
ядкарь	ядкарь+N+Sg+Nom;	ядкарь[N]: памятка
.	Type1
Мин	мин+PN;	мин[PN]: я, мой
алардан	алар+PN+ABL(ДАн);	алар[PN]: они
бары	бар+N+Sg+POSS_3(СЫ)+Nom;бар+PN+POSS_3(СЫ)+Nom;бары+CNJ;бары+PN;	бар[N]: бар | бары[PN]: весь
шуны	шул+PN+ACC(нЫ);шул+PN+POSS_3(СЫ)+Nom;	шул[PN]: это, так, оттуда, потом
гына	гына+PART;
алдым	ал+N+Sg+POSS_1SG(Ым)+Nom;ал+V+PST_DEF(ДЫ)+1SG(м);	ал[V]: брать, браться, взять
.	Type1
һәм	һәм+CNJ;	һәм[CNJ]: и
әлегә…	Error
Ул	ул+N+Sg+Nom;ул+PN;	ул[N]: сын | ул[PN]: он, она, оно, они, его, их
юрганны	юрган+N+Sg+ACC(нЫ);
кулына	кул+N+Sg+POSS_3(СЫ)+DIR(ГА);	кул[N]: рука
ала	ал+V+PRES(Й);ала+Adj;	ал[V]: брать, браться, взять | ала[Adj]: пегий
,	Type2
анда	анда+PN;ул+PN+LOC(ДА);	ул[PN]: он, она, оно, они, его, их
тишекләр	тишек+N+PL(ЛАр)+Nom;тишеклә+V+FUT_INDF(Ыр);тишеклә+V+PCP_FUT(Ыр);	тишек[N]: отверстие
таба	таба+N+Sg+Nom;таба+POST;тап+V+PRES(Й);	таба[N]: сковорода | таба[POST]: к | тап[V]: найти, находить
,	Type2
шуларга	шул+PN+PL(ЛАр)+DIR(ГА);	шул[PN]: это, так, оттуда, потом
борчылып	борчы+V+PASS(Ыл)+ADVV_ACC(Ып);борчыл+V+ADVV_ACC(Ып);	борчы[V]: беспокоить, обеспокоить | борчыл[V]: беспокоиться
карый	кара+V+PRES(Й);карый+N+Sg+Nom;	кара[V]: посмотреть, смотреть
.	Type1
Тишелә	тиш+V+PASS(Ыл)+PRES(Й);тишел+V+PRES(Й);
башлаган	башла+V+PCP_PS(ГАн);башла+V+PST_INDF(ГАн);	башла[V]: начать, начинать, начаться, начинаться
.	Type1
Ронның	ронн+N+Sg+POSS_2SG(Ың)+Nom;рон+N+Sg+GEN(нЫң);
җүләрләр	җүләр+Adj+PL(ЛАр)+Nom;
өчен	өчен+POST;	өчен[POST]: для, за
сөю	сөй+V+VN_1(у/ү/в)+Nom;	сөй[V]: любить
төенәтмәсе	төенәтмәс+N+Sg+POSS_3(СЫ)+Nom;төенәтмә+N+Sg+POSS_3(СЫ)+Nom;
моны	бу+PN+ACC(нЫ);	бу[PN]: это, здесь
тишеп	тиш+V+ADVV_ACC(Ып);
чыккан	чык+V+PCP_PS(ГАн);чык+V+PST_INDF(ГАн);	чык[V]: выйти, выходить
.	Type1
Кара	кара+Adj;кара+N+Sg+Nom;кара+V+IMP_SG();	кара[Adj]: чёрный | кара[N]: чернила | кара[V]: посмотреть, смотреть
инде	инде+PART;
моңа	моңа+PN;
.	Type1
әрәм	әрәм+Adj;
булган	бул+V+PCP_PS(ГАн);бул+V+PST_INDF(ГАн);	бул[V]: быть, случиться
.	Type1
Юкка	юкка+Adv;
чыга	чык+V+PRES(Й);	чык[V]: выйти, выходить
башлаган	башла+V+PCP_PS(ГАн);башла+V+PST_INDF(ГАн);	башла[V]: начать, начинать, начаться, начинаться
бит	бит+N+Sg+Nom;бит+PART;	бит[N]: лицо, страница
.	Type1
Ул	ул+N+Sg+Nom;ул+PN;	ул[N]: сын | ул[PN]: он, она, оно, они, его, их
юрганны	юрган+N+Sg+ACC(нЫ);
чишеп	чиш+V+ADVV_ACC(Ып);	чиш[V]: решать, решить
җибәрә	җибәр+V+PRES(Й);	җибәр[V]: пускать, пустить
.	Type1
Ул	ул+N+Sg+Nom;ул+PN;	ул[N]: сын | ул[PN]: он, она, оно, они, его, их
анда	анда+PN;ул+PN+LOC(ДА);	ул[PN]: он, она, оно, они, его, их
нәрсәнеңдер	нәрсә+PN+GEN(нЫң)+PROB(ДЫр);	нәрсә[PN]: что, вещь
яндырып	ян+V+CAUS(ДЫр)+ADVV_ACC(Ып);яндыр+V+ADVV_ACC(Ып);	ян[V]: гореть, сгореть, угрожать
язылганын	яз+V+PASS(Ыл)+PCP_PS(ГАн)+POSS_3(СЫ)+ACC(нЫ);	яз[V]: написать, писать
күреп	күр+V+ADVV_ACC(Ып);	күр[V]: видеть
гаҗәпләнә	гаҗәплән+V+PRES(Й);	гаҗәплән[V]: удивиться, удивляться
.	Type1
Нәрсә	нәрсә+PN;	нәрсә[PN]: что, вещь
?	Type1
ДЖИННИ	джинни+N+Sg+Nom;
:	Type2
һарри	һарри+N+Sg+Nom;
,	Type2
анда	анда+PN;ул+PN+LOC(ДА);	ул[PN]: он, она, оно, они, его, их
ниндидер	нинди+PN+PROB(ДЫр);	нинди[PN]: какой
язу	яз+V+VN_1(у/ү/в)+Nom;	яз[V]: написать, писать
бар	бар+MOD;бар+N+Sg+Nom;бар+PN;бар+V+IMP_SG();	бар[N]: бар | бар[V]: идти, пойти
.	Type1
Сәхнәнең	сәхнә+N+Sg+GEN(нЫң);	сәхнә[N]: сцена
икенче	ике+Num+NUM_ORD(ЫнчЫ);	ике[Num]: два, оба, второй
ягында	як+N+Sg+POSS_3(СЫ)+LOC(ДА);	як[N]: сторона
АЛЬБУС	альбус+N+Sg+Nom;
белән	белән+POST;	белән[POST]: на, с
СКОРПИУС	скорпиус+N+Sg+Nom;
килеп	кил+V+ADVV_ACC(Ып);	кил[V]: идти
чыга	чык+V+PRES(Й);	чык[V]: выйти, выходить
.	Type1
АЛЬБУС	альбус+N+Sg+Nom;
:	Type2
«	Type4
әти…	Error
»	Type4
СКОРПИУС	скорпиус+N+Sg+Nom;
:	Type2
Без	без+N+Sg+Nom;без+PN;	без[PN]: мы, наш
«	Type4
әти	әти+N+Sg+Nom;	әти[N]: отец, папа
»	Type4
дип	ди+V+ADVV_ACC(Ып);	ди[V]: говорить, сказать
башлыйбызмы	башла+V+PRES(Й)+1PL(бЫз)+INT(мЫ);	башла[V]: начать, начинать, начаться, начинаться
?	Type1
АЛЬБУС	альбус+N+Sg+Nom;
:	Type2
Шулай	шулай+PN;
ул	ул+N+Sg+Nom;ул+PN;	ул[N]: сын | ул[PN]: он, она, оно, они, его, их
хатның	хат+N+Sg+GEN(нЫң);	хат[N]: письмо
миннән	мин+PN+ABL(ДАн);	мин[PN]: я, мой
икәнен	икән+MOD+Sg+POSS_3(СЫ)+ACC(нЫ);
беләчәк	бел+V+FUT_DEF(АчАк);бел+V+PCP_FUT(АчАк);	бел[V]: знать, узнать
.	Type1
СКОРПИУС	скорпиус+N+Sg+Nom;
:	Type2
Аның	ул+PN+GEN(нЫң);	ул[PN]: он, она, оно, они, его, их
исеме	ис+N+Sg+POSS_3(СЫ)+Nom+INT(мЫ);исем+N+Sg+POSS_3(СЫ)+Nom;	ис[N]: запах | исем[N]: звание, имя
һарри	һарри+N+Sg+Nom;
.	Type1
Без	без+N+Sg+Nom;без+PN;	без[PN]: мы, наш
«	Type4
һарри	һарри+N+Sg+Nom;
»	Type4
дип	ди+V+ADVV_ACC(Ып);	ди[V]: говорить, сказать
башларга	баш+N+PL(ЛАр)+DIR(ГА);башла+V+INF_1(ЫргА);	баш[N]: голова | башла[V]: начать, начинать, начаться, начинаться
тиеш	ти+V+RECP(Ыш)+IMP_SG();ти+V+VN_2(Ыш)+Nom;тиеш+MOD;
.	Type1
АЛЬБУС	альбус+N+Sg+Nom;
(	Type3
каты	кат+N+Sg+POSS_3(СЫ)+Nom;каты+Adj;	кат[N]: слой, этаж | каты[Adj]: жёсткий, крепкий, жёстко, крепко
итеп	ит+V+ADVV_ACC(Ып);	ит[V]: делать, сделать
)	Type3
:	Type2
Без	без+N+Sg+Nom;без+PN;	без[PN]: мы, наш
«	Type4
әти	әти+N+Sg+Nom;	әти[N]: отец, папа
»	Type4
дип	ди+V+ADVV_ACC(Ып);	ди[V]: говорить, сказать
башлыйбыз	башла+V+PRES(Й)+1PL(бЫз);	башла[V]: начать, начинать, начаться, начинаться
.	Type1
һАРРИ	һарри+N+Sg+Nom;
:	Type2
«	Type4
әти	әти+N+Sg+Nom;	әти[N]: отец, папа
»	Type4
,	Type2
монда	бу+PN+LOC(ДА);монда+Adv;	бу[PN]: это, здесь
«	Type4
әти	әти+N+Sg+Nom;	әти[N]: отец, папа
»	Type4
дип	ди+V+ADVV_ACC(Ып);	ди[V]: говорить, сказать
язылганмы	яз+V+PASS(Ыл)+PCP_PS(ГАн)+INT(мЫ);яз+V+PASS(Ыл)+PST_INDF(ГАн)+INT(мЫ);	яз[V]: написать, писать
?	Type1
Бик	бик+Adv;	бик[Adv]: очень
түгел	түгел+PART;
.	Type1
СКОРПИУС	скорпиус+N+Sg+Nom;
:	Type2
«	Type4
әти	әти+N+Sg+Nom;	әти[N]: отец, папа
,	Type2
БУЛЫШ	бул+V+RECP(Ыш)+IMP_SG();бул+V+VN_2(Ыш)+Nom;	бул[V]: быть, случиться
»	Type4
.	Type1
ДЖИННИ	джинни+N+Sg+Nom;
:	Type2
«	Type4
Бурыч	бурыч+N+Sg+Nom;	бурыч[N]: долг
»	Type4
?	Type1
«	Type4
Бурыч	бурыч+N+Sg+Nom;	бурыч[N]: долг
»	Type4
дигәнме	ди+V+PCP_PS(ГАн)+INT(мЫ);ди+V+PST_INDF(ГАн)+INT(мЫ);	ди[V]: говорить, сказать
анда	анда+PN;ул+PN+LOC(ДА);	ул[PN]: он, она, оно, они, его, их
?	Type1
Аннан…	Error
«	Type4
Гомер	гомер+N+Sg+Nom;	гомер[N]: жизнь
»	Type4
.	Type1
һАРРИ	һарри+N+Sg+Nom;
:	Type2
«	Type4
әти	әти+N+Sg+Nom;	әти[N]: отец, папа
Бурыч	бурыч+N+Sg+Nom;	бурыч[N]: долг
Гомер	гомер+N+Sg+Nom;	гомер[N]: жизнь
Чакыр	чакыр+V+IMP_SG();	чакыр[V]: звать, позвать, приглашение, призвать, призывать
»	Type4
?	Type1
Юк	юк+MOD;
.	Type1
Бу	бу+PN;	бу[PN]: это, здесь
…	Type1
сәер	сәер+Adj;	сәер[Adj]: странный, странно
мәзәк	мәзәк+N+Sg+Nom;	мәзәк[N]: анекдот, шутка
.	Type1
АЛЬБУС	альбус+N+Sg+Nom;
:	Type2
«	Type4
әти	әти+N+Sg+Nom;	әти[N]: отец, папа
.	Type1
Булыш	бул+V+RECP(Ыш)+IMP_SG();бул+V+VN_2(Ыш)+Nom;	бул[V]: быть, случиться
.	Type1
Годрик	годрик+N+Sg+Nom;
чокыры	чокыр+N+Sg+POSS_3(СЫ)+Nom;
»	Type4
.	Type1
ДЖИННИ	джинни+N+Sg+Nom;
:	Type2
Бир	бир+V+IMP_SG();	бир[V]: давать, дать, даваться
әле	әле+CNJ;әле+PART;	әле[CNJ]: пока
.	Type1
Минем	мин+PN+GEN(нЫң);	мин[PN]: я, мой
күзем	күз+N+Sg+POSS_1SG(Ым)+Nom;	күз[N]: глаз
синнән	син+PN+ABL(ДАн);	син[PN]: ты, твой
яхшырак	яхшы+Adj+COMP(рАк)+Sg+Nom;яхшы+Adv+COMP(рАк)+Sg+Nom;	яхшы[Adj]: хороший, лучший, хорошо, лучше | яхшы[Adv]: хорошо, лучше
күрә	күр+V+PRES(Й);күрә+POST;	күр[V]: видеть | күрә[POST]: ввиду, по
.	Type1
әйе	әйе+MOD;
.	Type1
«	Type4
әти	әти+N+Sg+Nom;	әти[N]: отец, папа
Бурыч	бурыч+N+Sg+Nom;	бурыч[N]: долг
Гомер	гомер+N+Sg+Nom;	гомер[N]: жизнь
»	Type4
–	Type2
дүртенчесе	дүрт+Num+NUM_ORD(ЫнчЫ)+POSS_3(СЫ)+Nom;	дүрт[Num]: четыре, четвёртый
«	Type4
Чакыр	чакыр+V+IMP_SG();	чакыр[V]: звать, позвать, приглашение, призвать, призывать
»	Type4
түгел	түгел+PART;
,	Type2
бу	бу+PN;	бу[PN]: это, здесь
«	Type4
Чатыр	чатыр+N+Sg+Nom;	чатыр[N]: шатёр
»	Type4
яки	яки+CNJ;
«	Type4
Чокыр	чокы+V+FUT_INDF(Ыр);чокы+V+PCP_FUT(Ыр);чокыр+N+Sg+Nom;
»	Type4
?	Type1
Аннары	аннары+PN;
саннар	сан+N+PL(ЛАр)+Nom;	сан[N]: количество, цена, число
–	Type2
алары	алар+PN+POSS_3(СЫ)+Nom;	алар[PN]: они
ачыграк	ачык+Adj+COMP(рАк)+Sg+Nom;	ачык[Adj]: открыто
–	Type2
«	Type4
3	Num
Error	1;
Num	Error
1	Num
Error	0;
Num	Error
8	Num
Error	1;
Num	»;	»: »
Type4	.;
Type1	Бу;	Бу: это, здесь, этот, душить
бу+PN;	берәр;	берәр: какой
бер+Num+NUM_DISR(шАр);	нинди;	нинди: какой
нинди+PN;	магл;
Rus	телефоны;
телефон+N+Sg+POSS_3(СЫ)+Nom;	номерымы;
номер+N+Sg+POSS_3(СЫ)+Nom+INT(мЫ);	?;
Type1	Яки;
яки+CNJ;	ниндидер;
нинди+PN+PROB(ДЫр);	координатлар;
координат+N+PL(ЛАр)+Nom;	яисә…;
Error	һАРРИ;
NR	кашларын;
каш+N+PL(ЛАр)+POSS_3(СЫ)+ACC(нЫ);	күтәрә;
күтәр+V+PRES(Й);	,;	,: ,
Type2	аның;
ул+PN+GEN(нЫң);	башына;
баш+N+Sg+POSS_3(СЫ)+DIR(ГА);	берьюлы;
берьюлы+Adv;	берничә;	берничә: несколько
берничә+PN;	фикер;	фикер: мнение
фикер+N+Sg+Nom;	килә;
кил+V+PRES(Й);	.;
Type1	һАРРИ;
NR	:;
Type2	Юк;	Юк: нет, быть, отсутствующий
юк+MOD;	.;
Type1	Бу;	Бу: это, здесь, этот, душить
бу+PN;	дата;	дата: дата
дата+N+Sg+Nom;	.;
Type1	31;
Num	октябрь;	октябрь: октябрь
октябрь+N+Sg+Nom;	,;	,: ,
Type2	1981;
Num	.;
Type1	әтием;
әти+N+Sg+POSS_1SG(Ым)+Nom;	һәм;	һәм: и
һәм+CNJ;	әнием;
әни+N+Sg+POSS_1SG(Ым)+Nom;	үтерелгән;
үтер+V+PASS(Ыл)+PCP_PS(ГАн);үтер+V+PASS(Ыл)+PST_INDF(ГАн);үтерел+V+PCP_PS(ГАн);үтерел+V+PST_INDF(ГАн);	көн;	көн: день
көн+N+Sg+Nom;	.;
Type1	ДЖИННИ;
NR	башта;	башта: вначале, начальный, исходный
баш+N+Sg+LOC(ДА);	һАРРИга;
NR	,;	,: ,
Type2	аннан;
аннан+PN;ул+PN+ABL(ДАн);	янә;	янә: опять
янә+Adv;	юрганга;
юрган+N+Sg+DIR(ГА);	карый;
кара+V+PRES(Й);карый+N+Sg+Nom;	.;
Type1	ДЖИННИ;
NR	:;
Type2	ә;	ә: а, однако
ә+PART;	монысы;
монысы+PN;	«;	«: «
Type4	Бурыч;	Бурыч: долг
бурыч+N+Sg+Nom;	»;	»: »
Type4	димәгән;
ди+V+NEG(мА)+PCP_PS(ГАн);ди+V+NEG(мА)+PST_INDF(ГАн);	.;
«	Type4
Булыш	бул+V+RECP(Ыш)+IMP_SG();бул+V+VN_2(Ыш)+Nom;	бул[V]: быть, случиться
»	Type4
дигән	ди+V+PCP_PS(ГАн);ди+V+PST_INDF(ГАн);	ди[V]: говорить, сказать
сүз	сүз+N+Sg+Nom;	сүз[N]: слово
бу	бу+PN;	бу[PN]: это, здесь
.	Type1
167	Num
һАРРИ	һарри+N+Sg+Nom;
:	Type2
«	Type4
әти	әти+N+Sg+Nom;	әти[N]: отец, папа
.	Type1
Булыш	бул+V+RECP(Ыш)+IMP_SG();бул+V+VN_2(Ыш)+Nom;	бул[V]: быть, случиться
.	Type1
Годрик	годрик+N+Sg+Nom;
чокыры	чокыр+N+Sg+POSS_3(СЫ)+Nom;
»	Type4
.	Type1
31	Num
.	Type1
10	Num
.	Type1
81	Num
»	Type4
.	Type1
Бу	бу+PN;	бу[PN]: это, здесь
безгә	без+PN+DIR(ГА);	без[PN]: мы, наш
хәбәр	хәбәр+N+Sg+Nom;	хәбәр[N]: весть, сообщение
.	Type1
Башлы	баш+N+ATTR_MUN(лЫ);	баш[N]: голова
малай	малай+N+Sg+Nom;	малай[N]: мальчик
миңа	мин+PN+DIR(ГА);	мин[PN]: я, мой
хат	хат+N+Sg+Nom;	хат[N]: письмо
салган	сал+V+PCP_PS(ГАн);сал+V+PST_INDF(ГАн);	сал[V]: класть, положить
.	Type1
һАРРИ	һарри+N+Sg+Nom;
ДЖИННИны	джиннин+N+Sg+POSS_3(СЫ)+Nom;джинни+N+Sg+ACC(нЫ);
кысып-кысып	кысып-кысып+N+Sg+Nom;
үбә	үп+V+PRES(Й);
.	Type1
ДЖИННИ	джинни+N+Sg+Nom;
:	Type2
Альбус	альбус+N+Sg+Nom;
язганмы	яз+V+PCP_PS(ГАн)+INT(мЫ);яз+V+PST_INDF(ГАн)+INT(мЫ);	яз[V]: написать, писать
моны	бу+PN+ACC(нЫ);	бу[PN]: это, здесь
?	Type1
һАРРИ	һарри+N+Sg+Nom;
:	Type2
һәм	һәм+CNJ;	һәм[CNJ]: и
ул	ул+N+Sg+Nom;ул+PN;	ул[N]: сын | ул[PN]: он, она, оно, они, его, их
миңа	мин+PN+DIR(ГА);	мин[PN]: я, мой
кайда	кай+PN+LOC(ДА);кайда+PN;	кайда[PN]: где
,	Type2
кайсы	кайсы+PN;
вакытта	вакыт+N+Sg+LOC(ДА);	вакыт[N]: время, пора
булуларын	бул+V+VN_1(у/ү/в)+PL(ЛАр)+POSS_3(СЫ)+ACC(нЫ);	бул[V]: быть, случиться
да	да+PART;
хәбәр	хәбәр+N+Sg+Nom;	хәбәр[N]: весть, сообщение
итте	ит+V+PST_DEF(ДЫ);	ит[V]: делать, сделать
.	Type1
Хәзер	хәзер+Adv;	хәзер[Adv]: сейчас, нынешний
без	без+N+Sg+Nom;без+PN;	без[PN]: мы, наш
теге	теге+PN;	теге[PN]: тот, там
кызның	кыз+N+Sg+GEN(нЫң);	кыз[N]: девушка, дочь
кайсы	кайсы+PN;
вакытта	вакыт+N+Sg+LOC(ДА);	вакыт[N]: время, пора
һәм	һәм+CNJ;	һәм[CNJ]: и
кайсы	кайсы+PN;
урында	урын+N+Sg+LOC(ДА);	урын[N]: место
булуын	бул+V+VN_1(у/ү/в)+POSS_3(СЫ)+ACC(нЫ);	бул[V]: быть, случиться
беләбез	бел+V+PRES(Й)+1PL(бЫз);	бел[V]: знать, узнать
.	Type1
Ул	ул+N+Sg+Nom;ул+PN;	ул[N]: сын | ул[PN]: он, она, оно, они, его, их
янә	янә+Adv;	янә[Adv]: опять
хатынын	хатын+N+Sg+POSS_3(СЫ)+ACC(нЫ);	хатын[N]: жена, женщина
кысып	кыс+V+ADVV_ACC(Ып);	кыс[V]: сжать, сжимать
үбә	үп+V+PRES(Й);
.	Type1
ДЖИННИ	джинни+N+Sg+Nom;
:	Type2
әле	әле+CNJ;әле+PART;	әле[CNJ]: пока
коткармадык	коткар+V+NEG(мА)+PST_DEF(ДЫ)+1PL(к);	коткар[V]: спасать, спасти
бит	бит+N+Sg+Nom;бит+PART;	бит[N]: лицо, страница
әле	әле+CNJ;әле+PART;	әле[CNJ]: пока
аларны	алар+PN+ACC(нЫ);	алар[PN]: они
.	Type1
һАРРИ	һарри+N+Sg+Nom;
:	Type2
Мин	мин+PN;	мин[PN]: я, мой
һермионага	һермиона+N+Sg+DIR(ГА);
ябалак	ябалак+N+Sg+Nom;
җибәрәм	җибәр+V+PRES(Й)+1SG(м);	җибәр[V]: пускать, пустить
.	Type1
Син	син+PN;	син[PN]: ты, твой
Дракога	драко+N+Sg+DIR(ГА);
очырт	очыр+V+CAUS(т)+IMP_SG();очырт+V+IMP_SG();
.	Type1
Годрикта	годрикта+N+Sg+Nom;
очрашабыз	очра+V+RECP(Ыш)+PRES(Й)+1PL(бЫз);	очра[V]: встретиться, встречаться
диген	ди+V+IMP_SG();	ди[V]: говорить, сказать
,	Type2
Вакыт-күчергечне	вакыт-күчергечн+N+Sg+POSS_3(СЫ)+Nom;вакыт-күчергеч+N+Sg+ACC(нЫ);
алсын	ал+V+JUS_SG(сЫн);	ал[V]: брать, браться, взять
.	Type1
ДЖИННИ	джинни+N+Sg+Nom;
:	Type2
һәм	һәм+CNJ;	һәм[CNJ]: и
бу	бу+PN;	бу[PN]: это, здесь
юлы	юл+N+Sg+POSS_3(СЫ)+Nom;	юл[N]: дорога, путь, строка, строчка
«	Type4
без	без+N+Sg+Nom;без+PN;	без[PN]: мы, наш
»	Type4
,	Type2
ярыймы	яра+V+PRES(Й)+INT(мЫ);ярый+MOD+INT(мЫ);	яра[V]: годиться
?	Type1
Миннән	мин+PN+ABL(ДАн);	мин[PN]: я, мой
башка	баш+N+Sg+DIR(ГА);башка+Adj;башка+POST;	баш[N]: голова | башка[Adj]: другой | башка[POST]: кроме
бару	бар+V+VN_1(у/ү/в)+Nom;	бар[V]: идти, пойти
турында	тур+N+Sg+POSS_3(СЫ)+LOC(ДА);турында+POST;	тур[N]: тур | турында[POST]: о
уйлама	уйла+V+NEG(мА)+IMP_SG();	уйла[V]: думать
да	да+PART;
,	Type2
һарри	һарри+N+Sg+Nom;
.	Type1
һАРРИ	һарри+N+Sg+Nom;
:	Type2
әлбәттә	әлбәттә+MOD;	әлбәттә[MOD]: конечно, непременно
,	Type2
син	син+PN;	син[PN]: ты, твой
барасың	бар+V+OBL(ЙсЫ)+POSS_2SG(Ың)+Nom;бар+V+PRES(Й)+2SG(сЫң);	бар[V]: идти, пойти
.	Type1
Безнең	без+N+Sg+GEN(нЫң);без+PN+GEN(нЫң);	без[PN]: мы, наш
кулда	кул+N+Sg+LOC(ДА);	кул[N]: рука
форсат	форсат+N+Sg+Nom;	форсат[N]: удобство
бар	бар+MOD;бар+N+Sg+Nom;бар+PN;бар+V+IMP_SG();	бар[N]: бар | бар[V]: идти, пойти
,	Type2
Джинни	джинни+N+Sg+Nom;
,	Type2
һәм	һәм+CNJ;	һәм[CNJ]: и
Дамблдор	дамблдор+N+Sg+Nom;
әйткәнчә	әйт+V+PCP_PS(ГАн)+EQU(чА);	әйт[V]: говорить, сказать
,	Type2
бу	бу+PN;	бу[PN]: это, здесь
безгә	без+PN+DIR(ГА);	без[PN]: мы, наш
кирәк	кирәк+MOD;
бердәнбер	бердәнбер+N+Sg+Nom;
нәрсә	нәрсә+PN;	нәрсә[PN]: что, вещь
–	Type2
форсат	форсат+N+Sg+Nom;	форсат[N]: удобство
.	Type1
ДүРТЕНЧЕ	дүрт+Num+NUM_ORD(ЫнчЫ);	дүрт[Num]: четыре, четвёртый
ПәРДә	пәрдә+N+Sg+Nom;
,	Type2
җИДЕНЧЕ	җиде+Num+NUM_ORD(ЫнчЫ);	җиде[Num]: семь, седьмой
КүРЕНЕШ	күр+V+REFL(Ын)+RECP(Ыш)+IMP_SG();күр+V+REFL(Ын)+VN_2(Ыш)+Nom;күрен+V+RECP(Ыш)+IMP_SG();күрен+V+VN_2(Ыш)+Nom;күренеш+N+Sg+Nom;	күр[V]: видеть | күренеш[N]: вид, явление
ГОДРИК	годрик+N+Sg+Nom;
ЧОКЫРЫ	чокыр+N+Sg+POSS_3(СЫ)+Nom;
РОН	Rus
,	Type2
һЕРМИОНА	һермиона+N+Sg+Nom;
,	Type2
ДРАКО	драко+N+Sg+Nom;
,	Type2
һАРРИ	һарри+N+Sg+Nom;
һәм	һәм+CNJ;	һәм[CNJ]: и
ДЖИННИ	джинни+N+Sg+Nom;
хәзерге	хәзерге+Adj;
замандагы	заман+N+Sg+ATTR_LOC(ДАгЫ);	заман[N]: время, эпоха
Годрик	годрик+N+Sg+Nom;
чокыры	чокыр+N+Sg+POSS_3(СЫ)+Nom;
буйлап	буй+N+DISTR(лАп);буй+PROP+DISTR(лАп);буйла+V+ADVV_ACC(Ып);буйлап+POST;	буй[N]: длина, рост | буйлап[POST]: по
атлыйлар	атла+V+PRES(Й)+3PL(ЛАр);	атла[V]: шагать, шагнуть
.	Type1
Кеше	кеше+N+Sg+Nom;	кеше[N]: человек
белән	белән+POST;	белән[POST]: на, с
тулы	тулы+Adj;	тулы[Adj]: полный, полно
сәүдә	сәүдә+N+Sg+Nom;	сәүдә[N]: торговля
шәһәре	шәһәр+N+Sg+POSS_3(СЫ)+Nom;	шәһәр[N]: город
,	Type2
еллар	ел+N+PL(ЛАр)+Nom;	ел[N]: год²
узгач	уз+V+ADVV_ANT(ГАч);	уз[V]: пройти, проходить
,	Type2
ул	ул+N+Sg+Nom;ул+PN;	ул[N]: сын | ул[PN]: он, она, оно, они, его, их
шактый	шактый+Adv;	шактый[Adv]: изрядно
киңәйгән	киңәй+V+PCP_PS(ГАн);киңәй+V+PST_INDF(ГАн);
.	Type1
һЕРМИОНА	һермиона+N+Sg+Nom;
:	Type2
Годрик	годрик+N+Sg+Nom;
чокыры	чокыр+N+Sg+POSS_3(СЫ)+Nom;
.	Type1
Егерме	егерме+Num;	егерме[Num]: двадцать, двадцатый
ел	ел+N+Sg+Nom;	ел[N]: год²
булгандыр	бул+V+PCP_PS(ГАн)+3SG(ДЫр);бул+V+PCP_PS(ГАн)+PROB(ДЫр);бул+V+PST_INDF(ГАн)+PROB(ДЫр);	бул[V]: быть, случиться
инде…	Error
ДЖИННИ	джинни+N+Sg+Nom;
:	Type2
Миңа	мин+PN+DIR(ГА);	мин[PN]: я, мой
гына	гына+PART;
шулай	шулай+PN;
тоеламы	тоел+V+PRES(Й)+INT(мЫ);той+V+PASS(Ыл)+PRES(Й)+INT(мЫ);
,	Type2
әллә	әллә+CNJ;әллә+PART;
чыннан	чын+Adj+Sg+ABL(ДАн);	чын[Adj]: настоящий
да	да+PART;
магллар	магл+N+PL(ЛАр)+Nom;
күбәйдеме…	Error
һЕРМИОНА	һермиона+N+Sg+Nom;
:	Type2
Ял	ял+N+Sg+Nom;	ял[N]: отдых
көннәрендә	көн+N+PL(ЛАр)+POSS_3(СЫ)+LOC(ДА);	көн[N]: день
бу	бу+PN;	бу[PN]: это, здесь
урын	урын+N+Sg+Nom;	урын[N]: место
халык	халык+N+Sg+Nom;	халык[N]: народ, толпа, народный
белән	белән+POST;	белән[POST]: на, с
тула	тул+V+PRES(Й);тула+N+Sg+Nom;тула+PROP+Sg+Nom;
.	Type1
ДРАКО	драко+N+Sg+Nom;
:	Type2
Күрәм	күр+V+PRES(Й)+1SG(м);	күр[V]: видеть
нигә	ни+PN+DIR(ГА);нигә+PN;	ни[PN]: что
икәнен	икән+MOD+Sg+POSS_3(СЫ)+ACC(нЫ);
–	Type2
карагыз	кара+Adj+Sg+POSS_2PL(ЫгЫз)+Nom;кара+N+Sg+POSS_2PL(ЫгЫз)+Nom;кара+V+IMP_PL(ЫгЫз);	кара[Adj]: чёрный | кара[N]: чернила | кара[V]: посмотреть, смотреть
теге	теге+PN;	теге[PN]: тот, там
салам	сал+V+PRES(Й)+1SG(м);сала+N+Sg+POSS_1SG(Ым)+Nom;салам+N+Sg+Nom;	сал[V]: класть, положить | салам[N]: солома
түбәләргә	түбә+N+PL(ЛАр)+DIR(ГА);	түбә[N]: верх, крыша
.	Type1
Бу	бу+PN;	бу[PN]: это, здесь
фермерлар	фермер+N+PL(ЛАр)+Nom;	фермер[N]: фермер
базары	базар+N+Sg+POSS_3(СЫ)+Nom;	базар[N]: базар
түгелме	түгел+PART+INT(мЫ);
?	Type1
һЕРМИОНА	һермиона+N+Sg+Nom;
һАРРИга	һарри+N+Sg+DIR(ГА);
мөрәҗәгать	мөрәҗәгать+N+Sg+Nom;	мөрәҗәгать[N]: обращение
итә	и+V+CAUS(т)+PRES(Й);ит+V+PRES(Й);	ит[V]: делать, сделать
.	Type1
Ул	ул+N+Sg+Nom;ул+PN;	ул[N]: сын | ул[PN]: он, она, оно, они, его, их
исә	и+V+COND(сА);ис+V+PRES(Й);исә+CNJ;	ис[V]: дуть
тирә-ягына	тирә-як+N+Sg+POSS_3(СЫ)+DIR(ГА);	тирә-як[N]: окрестность
карана	кара+V+REFL(Ын)+PRES(Й);каран+V+PRES(Й);	кара[V]: посмотреть, смотреть
,	Type2
ул	ул+N+Sg+Nom;ул+PN;	ул[N]: сын | ул[PN]: он, она, оно, они, его, их
күргән	күр+V+PCP_PS(ГАн);күр+V+PST_INDF(ГАн);	күр[V]: видеть
тамашага	тамаша+N+Sg+DIR(ГА);	тамаша[N]: представление
шаккаткан	шаккат+V+PCP_PS(ГАн);шаккат+V+PST_INDF(ГАн);
.	Type1
һЕРМИОНА	һермиона+N+Sg+Nom;
:	Type2
Соңгы	соңгы+Adj;
тапкыр	тапкыр+Adj;тапкыр+N+Sg+Nom;	тапкыр[Adj]: находчивый
монда	бу+PN+LOC(ДА);монда+Adv;	бу[PN]: это, здесь
булганыбызны	бул+V+PCP_PS(ГАн)+POSS_1PL(ЫбЫз)+ACC(нЫ);	бул[V]: быть, случиться
хәтерлисеңме	хәтерлә+V+OBL(ЙсЫ)+POSS_2SG(Ың)+Nom+INT(мЫ);хәтерлә+V+PRES(Й)+2SG(сЫң)+INT(мЫ);	хәтерлә[V]: помнить
?	Type1
Нәкъ	нәкъ+PART;
элеккеге	элеккеге+Adj;	элеккеге[Adj]: прошлый
вакыттагы	вакыт+N+Sg+ATTR_LOC(ДАгЫ);	вакыт[N]: время, пора
кебек	кебек+POST;	кебек[POST]: как
.	Type1
РОН	Rus
:	Type2
Иске	иске+Adj;иске+PROP+Sg+Nom;	иске[Adj]: старый
хатирәләргә	хатирә+N+PL(ЛАр)+DIR(ГА);	хатирә[N]: воспоминание
бу	бу+PN;	бу[PN]: это, здесь
юлы	юл+N+Sg+POSS_3(СЫ)+Nom;	юл[N]: дорога, путь, строка, строчка
берничә	берничә+PN;
күңелсез	күңел+N+Sg+ATTR_ABES(сЫз)+Nom;	күңел[N]: душа
койрык	койрык+N+Sg+Nom;	койрык[N]: хвост
тагылганмы	тагыл+V+PCP_PS(ГАн)+INT(мЫ);тагыл+V+PST_INDF(ГАн)+INT(мЫ);так+V+PASS(Ыл)+PCP_PS(ГАн)+INT(мЫ);так+V+PASS(Ыл)+PST_INDF(ГАн)+INT(мЫ);
?	Type1
168	Num
ДРАКО	драко+N+Sg+Nom;
моның	бу+PN+GEN(нЫң);	бу[PN]: это, здесь
төрттерү	төр+V+CAUS(т)+CAUS(ДЫр)+VN_1(у/ү/в)+Nom;төрт+V+CAUS(ДЫр)+VN_1(у/ү/в)+Nom;төрттер+V+VN_1(у/ү/в)+Nom;	төр[V]: завернуть | төрт[V]: ткнуть
икәнен	икән+MOD+Sg+POSS_3(СЫ)+ACC(нЫ);
белә	бел+V+PRES(Й);	бел[V]: знать, узнать
.	Type1
ДРАКО	драко+N+Sg+Nom;
:	Type2
әйтсәм	әйт+V+COND(сА)+1SG(м);	әйт[V]: говорить, сказать
буламы	бул+V+PRES(Й)+INT(мЫ);	бул[V]: быть, случиться
?	Type1
РОН	Rus
:	Type2
Малфой	малфой+N+Sg+Nom;
,	Type2
син	син+PN;	син[PN]: ты, твой
һарри	һарри+N+Sg+Nom;
белән	белән+POST;	белән[POST]: на, с
хәзер	хәзер+Adv;	хәзер[Adv]: сейчас, нынешний
бик	бик+Adv;	бик[Adv]: очень
дустыр	дус+N+Sg+3SG(ДЫр);дус+N+Sg+Nom+PROB(ДЫр);	дус[N]: друг
,	Type2
һәм	һәм+CNJ;	һәм[CNJ]: и
синең	син+PN+GEN(нЫң);	син[PN]: ты, твой
улың	ул+N+Sg+POSS_2SG(Ың)+Nom;ул+PN+POSS_2SG(Ың)+Nom;	ул[N]: сын | ул[PN]: он, она, оно, они, его, их
чыннан	чын+Adj+Sg+ABL(ДАн);	чын[Adj]: настоящий
да	да+PART;
бик	бик+Adv;	бик[Adv]: очень
шәп	шәп+Adj;	шәп[Adj]: замечательный, замечательно
баладыр	бала+N+Sg+3SG(ДЫр);бала+N+Sg+Nom+PROB(ДЫр);	бала[N]: ребёнок
,	Type2
ләкин	ләкин+CNJ;
син	син+PN;	син[PN]: ты, твой
минем	мин+PN+GEN(нЫң);	мин[PN]: я, мой
хатыным	хатын+N+Sg+POSS_1SG(Ым)+Nom;	хатын[N]: жена, женщина
турында	тур+N+Sg+POSS_3(СЫ)+LOC(ДА);турында+POST;	тур[N]: тур | турында[POST]: о
һәм	һәм+CNJ;	һәм[CNJ]: и
шәхсән	шәхсән+Adv;	шәхсән[Adv]: лично
үзенә	үз+PN+POSS_3(СЫ)+DIR(ГА);	үз[PN]: сам
кайбер	кайбер+PN;
килешми	кил+V+RECP(Ыш)+NEG(мА)+PRES(Й);килеш+V+NEG(мА)+PRES(Й);	кил[V]: идти | килеш[V]: согласиться, соглашаться
торган	тор+V+PCP_PS(ГАн);тор+V+PST_INDF(ГАн);	тор[V]: вставать, встать, стоять
нәрсәләр	нәрсә+PN+PL(ЛАр)+Nom;	нәрсә[PN]: что, вещь
әйттең…	Error
һЕРМИОНА	һермиона+N+Sg+Nom;
:	Type2
һәм	һәм+CNJ;	һәм[CNJ]: и
синең	син+PN+GEN(нЫң);	син[PN]: ты, твой
хатыныңа	хатын+N+Sg+POSS_2SG(Ың)+DIR(ГА);	хатын[N]: жена, женщина
синең	син+PN+GEN(нЫң);	син[PN]: ты, твой
аның	ул+PN+GEN(нЫң);	ул[PN]: он, она, оно, они, его, их
өчен	өчен+POST;	өчен[POST]: для, за
сугыш	сугыш+N+Sg+Nom;сук+V+RECP(Ыш)+IMP_SG();сук+V+VN_2(Ыш)+Nom;	сугыш[N]: бой¹, война | сук[V]: бить, побить
оештыруың	ое+V+RAR_2(ЫштЫр)+VN_1(у/ү/в)+POSS_2SG(Ың)+Nom;ое+V+RECP(Ыш)+CAUS(ДЫр)+VN_1(у/ү/в)+POSS_2SG(Ың)+Nom;оеш+V+CAUS(ДЫр)+VN_1(у/ү/в)+POSS_2SG(Ың)+Nom;оештыр+V+VN_1(у/ү/в)+POSS_2SG(Ың)+Nom;	оештыр[V]: организовать, организовывать
кирәк	кирәк+MOD;
түгел	түгел+PART;
.	Type1
һЕРМИОНА	һермиона+N+Sg+Nom;
РОНны	ронн+N+Sg+POSS_3(СЫ)+Nom;рон+N+Sg+ACC(нЫ);
карашы	караш+N+Sg+POSS_3(СЫ)+Nom;	караш[N]: взгляд
белән	белән+POST;	белән[POST]: на, с
көйдереп	көй+V+CAUS(ДЫр)+ADVV_ACC(Ып);көйдер+V+ADVV_ACC(Ып);
ала	ал+V+PRES(Й);ала+Adj;	ал[V]: брать, браться, взять | ала[Adj]: пегий
,	Type2
РОН	Rus
моңа	моңа+PN;
бераз	бераз+Adv;	бераз[Adv]: немного
гына	гына+PART;
үпкәли	үп+V+RAR_1(ГАлА)+PRES(Й);үпкәлә+V+PRES(Й);	үпкәлә[V]: обидеться, обижаться
.	Type1
РОН	Rus
:	Type2
Ярар	яр+V+PCP_FUT(Ыр);яра+V+FUT_INDF(Ыр);яра+V+PCP_FUT(Ыр);ярар+MOD;	яра[V]: годиться
.	Type1
Тик	тик+CNJ;	тик[CNJ]: но
аның	ул+PN+GEN(нЫң);	ул[PN]: он, она, оно, они, его, их
турында	тур+N+Sg+POSS_3(СЫ)+LOC(ДА);турында+POST;	тур[N]: тур | турында[POST]: о
яки	яки+CNJ;
минем	мин+PN+GEN(нЫң);	мин[PN]: я, мой
турында	тур+N+Sg+POSS_3(СЫ)+LOC(ДА);турында+POST;	тур[N]: тур | турында[POST]: о
бер	бер+Num;бер+PN;	бер[Num]: один, первый
кыек	кыек+Adj;
сүз	сүз+N+Sg+Nom;	сүз[N]: слово
әйтеп	әйт+V+ADVV_ACC(Ып);	әйт[V]: говорить, сказать
кара…	Error
ДРАКО	драко+N+Sg+Nom;
:	Type2
Нәрсә	нәрсә+PN;	нәрсә[PN]: что, вещь
эшләрсең	эш+N+PL(ЛАр)+Nom+2SG(сЫң);эшлә+V+FUT_INDF(Ыр)+2SG(сЫң);эшлә+V+PCP_FUT(Ыр)+2SG(сЫң);	эш[N]: дело | эшлә[V]: делать, поступать, поступить, работать, сделать
,	Type2
Уизли	уизли+N+Sg+Nom;
?	Type1
һЕРМИОНА	һермиона+N+Sg+Nom;
:	Type2
Ул	ул+N+Sg+Nom;ул+PN;	ул[N]: сын | ул[PN]: он, она, оно, они, его, их
сине	син+PN+ACC(нЫ);	син[PN]: ты, твой
кочаклар	кочак+N+PL(ЛАр)+Nom;кочакла+V+FUT_INDF(Ыр);кочакла+V+PCP_FUT(Ыр);	кочак[N]: объятие | кочакла[V]: обнимать, обнять
.	Type1
Чөнки	чөнки+CNJ;
без	без+N+Sg+Nom;без+PN;	без[PN]: мы, наш
барыбыз	бар+N+Sg+POSS_1PL(ЫбЫз)+Nom;бар+N+Sg+POSS_3(СЫ)+Nom+1PL(бЫз);бар+PN+POSS_1PL(ЫбЫз)+Nom;бар+PN+POSS_3(СЫ)+Nom+1PL(бЫз);бары+PN+POSS_1PL(ЫбЫз)+Nom;барыбыз+N+Sg+Nom;	бар[N]: бар | бары[PN]: весь
да	да+PART;
бер	бер+Num;бер+PN;	бер[Num]: один, первый
команда	команда+N+Sg+Nom;	команда[N]: команда
,	Type2
шулай	шулай+PN;
түгелме	түгел+PART+INT(мЫ);
,	Type2
Рон	Rus
?	Type1
РОН	Rus
(	Type3
аның	ул+PN+GEN(нЫң);	ул[PN]: он, она, оно, они, его, их
какшамас	какша+V+FUT_INDF_NEG(мАс);какша+V+PCP_FUT(мАс);
карашыннан	караш+N+Sg+POSS_3(СЫ)+ABL(ДАн);	караш[N]: взгляд
икеләнеп	икелән+V+ADVV_ACC(Ып);
калып	кал+V+ADVV_ACC(Ып);калып+N+Sg+Nom;	кал[V]: оставаться, остаться | калып[N]: форма, шаблон
)	Type3
:	Type2
Ярар	яр+V+PCP_FUT(Ыр);яра+V+FUT_INDF(Ыр);яра+V+PCP_FUT(Ыр);ярар+MOD;	яра[V]: годиться
.	Type1
Мин	мин+PN;	мин[PN]: я, мой
,	Type2
мм…	Error
синең	син+PN+GEN(нЫң);	син[PN]: ты, твой
чәчең	чәч+N+Sg+POSS_2SG(Ың)+Nom;	чәч[N]: волос
бик	бик+Adv;	бик[Adv]: очень
матур	матур+Adj;	матур[Adj]: красивый, красиво
,	Type2
минемчә	мин+PN+POSS_1SG(Ым)+EQU(чА);	мин[PN]: я, мой
.	Type1
Драко	драко+N+Sg+Nom;
.	Type1
һЕРМИОНА	һермиона+N+Sg+Nom;
:	Type2
Рәхмәт	рәхмәт+INTRJ;рәхмәт+N+Sg+Nom;	рәхмәт[INTRJ]: спасибо | рәхмәт[N]: благодарность
,	Type2
хәләл	хәләл+Adj;	хәләл[Adj]: дозволить
җефетем	җефет+N+Sg+POSS_1SG(Ым)+Nom;
.	Type1
Менә	мен+V+PRES(Й);менә+PART;	мен[V]: подниматься, подняться
бу	бу+PN;	бу[PN]: это, здесь
урын	урын+N+Sg+Nom;	урын[N]: место
яхшы	яхшы+Adj;яхшы+Adv;	яхшы[Adj]: хороший, лучший, хорошо, лучше | яхшы[Adv]: хорошо, лучше
бугай	бугай+PART;
.	Type1
әйдә	әйдә+INTRJ;әйдә+V+IMP_SG();	әйдә[INTRJ]: давай
,	Type2
керешик	кер+V+RECP(Ыш)+HOR_PL(Йк);	кер[V]: войти, входить
.	Type1
ДРАКО	драко+N+Sg+Nom;
Вакыт-күчергечне	вакыт-күчергечн+N+Sg+POSS_3(СЫ)+Nom;вакыт-күчергеч+N+Sg+ACC(нЫ);
чыгара	чыгар+V+PRES(Й);	чыгар[V]: вывести, выводить
.	Type1
Ул	ул+N+Sg+Nom;ул+PN;	ул[N]: сын | ул[PN]: он, она, оно, они, его, их
текелди	текелдә+V+PRES(Й);
башлый	башла+V+PRES(Й);	башла[V]: начать, начинать, начаться, начинаться
,	Type2
бу	бу+PN;	бу[PN]: это, здесь
вакытта	вакыт+N+Sg+LOC(ДА);	вакыт[N]: время, пора
башкалар	башка+Adj+PL(ЛАр)+Nom;	башка[Adj]: другой
аның	ул+PN+GEN(нЫң);	ул[PN]: он, она, оно, они, его, их
тирәсендә	тирә+Adj+Sg+POSS_3(СЫ)+LOC(ДА);тирәсендә+POST;
үз	үз+PN;	үз[PN]: сам
урыннарына	урын+N+PL(ЛАр)+POSS_3(СЫ)+DIR(ГА);	урын[N]: место
баса	бас+V+PRES(Й);	бас[V]: вставать, встать
.	Type1
Галәмәт	галәмәт+Adj;
зур	зур+Adj;	зур[Adj]: большой
яктылык	якты+Adj+NMLZ(лЫк)+Sg+Nom;якты+Adj+PSBL(лЫк);якты+N+NMLZ(лЫк)+Sg+Nom;якты+N+PSBL(лЫк);	якты[Adj]: светлый, светло
кабынышы	кабын+V+VN_2(Ыш)+POSS_3(СЫ)+Nom;кап+V+REFL(Ын)+VN_2(Ыш)+POSS_3(СЫ)+Nom;
.	Type1
Гөрселдәгән	гөрселдә+V+PCP_PS(ГАн);гөрселдә+V+PST_INDF(ГАн);
тавыш	тавыш+N+Sg+Nom;	тавыш[N]: голос, звук, крик, шум
.	Type1
Вакыт	вакыт+N+Sg+Nom;	вакыт[N]: время, пора
туктый	тукта+V+PRES(Й);	тукта[V]: останавливаться, остановиться, остановка
.	Type1
Аннан	аннан+PN;ул+PN+ABL(ДАн);	ул[PN]: он, она, оно, они, его, их
кире	кире+Adj;кире+Adv;	кире[Adj]: обратный, упрямый, обратно | кире[Adv]: обратно
кузгала	кузгал+V+PRES(Й);
,	Type2
бераз	бераз+Adv;	бераз[Adv]: немного
уйлана	уйла+V+REFL(Ын)+PRES(Й);уйлан+V+PRES(Й);	уйла[V]: думать | уйлан[V]: задуматься
,	Type2
аннан	аннан+PN;ул+PN+ABL(ДАн);	ул[PN]: он, она, оно, они, его, их
артка	арт+Adj+Sg+DIR(ГА);
таба	таба+N+Sg+Nom;таба+POST;тап+V+PRES(Й);	таба[N]: сковорода | таба[POST]: к | тап[V]: найти, находить
хәрәкәтләнә	хәрәкәтлән+V+PRES(Й);
башлый	башла+V+PRES(Й);	башла[V]: начать, начинать, начаться, начинаться
,	Type2
башта	баш+N+Sg+LOC(ДА);	баш[N]: голова
акрын…	Error
Аннан	аннан+PN;ул+PN+ABL(ДАн);	ул[PN]: он, она, оно, они, его, их
тизлеге	тиз+Adj+NMLZ(лЫк)+Sg+POSS_3(СЫ)+Nom;тиз+Adj+PSBL(лЫк)+POSS_3(СЫ)+Nom;тизлек+N+Sg+POSS_3(СЫ)+Nom;	тиз[Adj]: быстрый, быстро | тизлек[N]: скорость
арта	ар+V+CAUS(т)+PRES(Й);арт+V+PRES(Й);	арт[V]: увеличиваться, увеличиться
.	Type1
Алар	алар+PN;	алар[PN]: они
тирә-якларына	тирә-як+N+PL(ЛАр)+POSS_3(СЫ)+DIR(ГА);	тирә-як[N]: окрестность
карый	кара+V+PRES(Й);карый+N+Sg+Nom;	кара[V]: посмотреть, смотреть
.	Type1
РОН	Rus
:	Type2
һәм	һәм+CNJ;	һәм[CNJ]: и
?	Type1
Эшләдеме	эшлә+V+PST_DEF(ДЫ)+INT(мЫ);	эшлә[V]: делать, поступать, поступить, работать, сделать
бу	бу+PN;	бу[PN]: это, здесь
?	Type1
ДүРТЕНЧЕ	дүрт+Num+NUM_ORD(ЫнчЫ);	дүрт[Num]: четыре, четвёртый
ПәРДә	пәрдә+N+Sg+Nom;
,	Type2
СИГЕЗЕНЧЕ	сигез+Num+NUM_ORD(ЫнчЫ);	сигез[Num]: восемь, восьмой
КүРЕНЕШ	күр+V+REFL(Ын)+RECP(Ыш)+IMP_SG();күр+V+REFL(Ын)+VN_2(Ыш)+Nom;күрен+V+RECP(Ыш)+IMP_SG();күрен+V+VN_2(Ыш)+Nom;күренеш+N+Sg+Nom;	күр[V]: видеть | күренеш[N]: вид, явление
ГОДРИК	годрик+N+Sg+Nom;
ЧОКЫРЫ	чокыр+N+Sg+POSS_3(СЫ)+Nom;
,	Type2
АБЗАР	абзар+N+Sg+Nom;
,	Type2
1981	Num
169	Num
АЛЬБУС	альбус+N+Sg+Nom;
кашларын	каш+N+PL(ЛАр)+POSS_3(СЫ)+ACC(нЫ);	каш[N]: бровь
өскә	өс+N+Sg+DIR(ГА);
күтәрә	күтәр+V+PRES(Й);	күтәр[V]: поднимать, поднять
,	Type2
ул	ул+N+Sg+Nom;ул+PN;	ул[N]: сын | ул[PN]: он, она, оно, они, его, их
башта	баш+N+Sg+LOC(ДА);	баш[N]: голова
ДЖИННИ	джинни+N+Sg+Nom;
,	Type2
аннан	аннан+PN;ул+PN+ABL(ДАн);	ул[PN]: он, она, оно, они, его, их
һАРРИны	һаррин+N+Sg+POSS_3(СЫ)+Nom;һарри+N+Sg+ACC(нЫ);
күреп	күр+V+ADVV_ACC(Ып);	күр[V]: видеть
,	Type2
сөенеченә	сөенеч+N+Sg+POSS_3(СЫ)+DIR(ГА);
туя	туй+V+PRES(Й);
алмый	ал+V+NEG(мА)+PRES(Й);	ал[V]: брать, браться, взять
,	Type2
аннан	аннан+PN;ул+PN+ABL(ДАн);	ул[PN]: он, она, оно, они, его, их
ул	ул+N+Sg+Nom;ул+PN;	ул[N]: сын | ул[PN]: он, она, оно, они, его, их
бәхетле	бәхет+N+ATTR_MUN(лЫ);	бәхет[N]: счастье
команданың	команда+N+Sg+GEN(нЫң);	команда[N]: команда
башка	баш+N+Sg+DIR(ГА);башка+Adj;башка+POST;	баш[N]: голова | башка[Adj]: другой | башка[POST]: кроме
әгъзаларын	әгъза+N+PL(ЛАр)+POSS_3(СЫ)+ACC(нЫ);	әгъза[N]: член
(	Type3
РОН	Rus
,	Type2
ДРАКО	драко+N+Sg+Nom;
һәм	һәм+CNJ;	һәм[CNJ]: и
һЕРМИОНА	һермиона+N+Sg+Nom;
)	Type3
күрә	күр+V+PRES(Й);күрә+POST;	күр[V]: видеть | күрә[POST]: ввиду, по
.	Type1
АЛЬБУС	альбус+N+Sg+Nom;
:	Type2
әНИ	әни+N+Sg+Nom;	әни[N]: мама
?	Type1
һАРРИ	һарри+N+Sg+Nom;
:	Type2
Альбус	альбус+N+Sg+Nom;
Северус	северус+N+Sg+Nom;
Поттер	Rus
.	Type1
Без	без+N+Sg+Nom;без+PN;	без[PN]: мы, наш
сине	син+PN+ACC(нЫ);	син[PN]: ты, твой
күрүгә	күр+V+VN_1(у/ү/в)+DIR(ГА);	күр[V]: видеть
шат	шат+Adj;	шат[Adj]: радостный, счастливый
.	Type1
АЛЬБУС	альбус+N+Sg+Nom;
йөгереп	йөгер+V+ADVV_ACC(Ып);	йөгер[V]: бегать
килеп	кил+V+ADVV_ACC(Ып);	кил[V]: идти
ДЖИННИны	джиннин+N+Sg+POSS_3(СЫ)+Nom;джинни+N+Sg+ACC(нЫ);
кочагына	кочак+N+Sg+POSS_3(СЫ)+DIR(ГА);	кочак[N]: объятие
сарыла	сарыл+V+PRES(Й);сарыла+V+IMP_SG();
.	Type1
Бәхетле	бәхет+N+ATTR_MUN(лЫ);	бәхет[N]: счастье
ДЖИННИ	джинни+N+Sg+Nom;
улын	ул+N+Sg+POSS_3(СЫ)+ACC(нЫ);ул+PN+POSS_3(СЫ)+ACC(нЫ);	ул[N]: сын | ул[PN]: он, она, оно, они, его, их
кочаклый	кочакла+V+PRES(Й);	кочакла[V]: обнимать, обнять
.	Type1
АЛЬБУС	альбус+N+Sg+Nom;
:	Type2
Сез	сез+PN;	сез[PN]: вы, ваш
хәбәрне	хәбәр+N+Sg+ACC(нЫ);	хәбәр[N]: весть, сообщение
алдыгыз	ал+N+Sg+POSS_2PL(ЫгЫз)+Nom;ал+V+PST_DEF(ДЫ)+2PL(гЫз);	ал[V]: брать, браться, взять
?	Type1
ДЖИННИ	джинни+N+Sg+Nom;
:	Type2
Алдык	ал+V+PST_DEF(ДЫ)+1PL(к);	ал[V]: брать, браться, взять
,	Type2
улым	ул+N+Sg+POSS_1SG(Ым)+Nom;ул+PN+POSS_1SG(Ым)+Nom;	ул[N]: сын | ул[PN]: он, она, оно, они, его, их
.	Type1
СКОРПИУС	скорпиус+N+Sg+Nom;
әтисе	әти+N+Sg+POSS_3(СЫ)+Nom;	әти[N]: отец, папа
янына	ян+N+Sg+POSS_3(СЫ)+DIR(ГА);ян+V+REFL(Ын)+PRES(Й);янына+POST;	ян[N]: к, мимо, у, бок | ян[V]: гореть, сгореть, угрожать
йөгереп	йөгер+V+ADVV_ACC(Ып);	йөгер[V]: бегать
килә	кил+V+PRES(Й);	кил[V]: идти
.	Type1
ДРАКО	драко+N+Sg+Nom;
:	Type2
Теләсәң	телә+V+COND(сА)+2SG(ң);	телә[V]: желать, пожелать
,	Type2
без	без+N+Sg+Nom;без+PN;	без[PN]: мы, наш
дә	дә+PART;
кочаклаша	кочакла+V+RECP(Ыш)+PRES(Й);	кочакла[V]: обнимать, обнять
алабыз	ал+V+PRES(Й)+1PL(бЫз);ала+Adj+1PL(бЫз);ала+Adj+Sg+POSS_1PL(ЫбЫз)+Nom;	ал[V]: брать, браться, взять | ала[Adj]: пегий
.	Type1
СКОРПИУС	скорпиус+N+Sg+Nom;
,	Type2
бер	бер+Num;бер+PN;	бер[Num]: один, первый
мизгел	мизгел+N+Sg+Nom;	мизгел[N]: пора
икеләнебрәк	икелән+V+ADVV_ACC(Ып)+COMP(рАк)+Sg+Nom;
,	Type2
әтисенә	әти+N+Sg+POSS_3(СЫ)+DIR(ГА);	әти[N]: отец, папа
карый	кара+V+PRES(Й);карый+N+Sg+Nom;	кара[V]: посмотреть, смотреть
.	Type1
Аннан	аннан+PN;ул+PN+ABL(ДАн);	ул[PN]: он, она, оно, они, его, их
алар	алар+PN;	алар[PN]: они
оялыбрак	оял+V+ADVV_ACC(Ып)+COMP(рАк)+Sg+Nom;
кына	кына+PART;
яртылаш	яртылаш+Adv;	яртылаш[Adv]: наполовину
кочаклашалар	кочакла+V+RECP(Ыш)+PRES(Й)+3PL(ЛАр);	кочакла[V]: обнимать, обнять
.	Type1
ДРАКО	драко+N+Sg+Nom;
елмая	елмай+V+PRES(Й);	елмай[V]: улыбаться, улыбнуться
.	Type1
РОН	Rus
:	Type2
Хуш	хуш+Adj;хуш+INTRJ;	хуш[Adj]: бодрый, приятный, приятно
,	Type2
кая	кая+PN;	кая[PN]: куда
теге	теге+PN;	теге[PN]: тот, там
Дельфи	дельфи+N+Sg+Nom;
?	Type1
СКОРПИУС	скорпиус+N+Sg+Nom;
:	Type2
Сез	сез+PN;	сез[PN]: вы, ваш
Дельфи	дельфи+N+Sg+Nom;
турында	тур+N+Sg+POSS_3(СЫ)+LOC(ДА);турында+POST;	тур[N]: тур | турында[POST]: о
да	да+PART;
беләсезме	бел+V+PRES(Й)+2PL(сЫз)+INT(мЫ);	бел[V]: знать, узнать
?	Type1
АЛЬБУС	альбус+N+Sg+Nom;
:	Type2
Ул	ул+N+Sg+Nom;ул+PN;	ул[N]: сын | ул[PN]: он, она, оно, они, его, их
монда	бу+PN+LOC(ДА);монда+Adv;	бу[PN]: это, здесь
,	Type2
ул	ул+N+Sg+Nom;ул+PN;	ул[N]: сын | ул[PN]: он, она, оно, они, его, их
сине	син+PN+ACC(нЫ);	син[PN]: ты, твой
үтерергә	үтер+V+INF_1(ЫргА);	үтер[V]: убивать, убить
телидер	телә+V+PRES(Й)+PROB(ДЫр);	телә[V]: желать, пожелать
дип	ди+V+ADVV_ACC(Ып);	ди[V]: говорить, сказать
уйлыйбыз	уйла+V+PRES(Й)+1PL(бЫз);	уйла[V]: думать
.	Type1
Волдемортның	волдемортн+N+Sg+POSS_2SG(Ың)+Nom;волдеморт+N+Sg+GEN(нЫң);
әфсене	әфсен+N+Sg+POSS_3(СЫ)+Nom;
үзенә	үз+PN+POSS_3(СЫ)+DIR(ГА);	үз[PN]: сам
кире	кире+Adj;кире+Adv;	кире[Adj]: обратный, упрямый, обратно | кире[Adv]: обратно
кайтканчы	кайт+V+ADVV_SUCC(ГАнчЫ);	кайт[V]: возвратиться, возвращаться, возвращение
,	Type2
ул	ул+N+Sg+Nom;ул+PN;	ул[N]: сын | ул[PN]: он, она, оно, они, его, их
сине	син+PN+ACC(нЫ);	син[PN]: ты, твой
үтереп	үтер+V+ADVV_ACC(Ып);	үтер[V]: убивать, убить
,	Type2
күрәзәне	күрәзә+N+Sg+ACC(нЫ);
үзгәртергә	үзгәр+V+CAUS(т)+INF_1(ЫргА);үзгәрт+V+INF_1(ЫргА);	үзгәр[V]: измениться, изменяться | үзгәрт[V]: изменить, изменять
һәм…	Error
һЕРМИОНА	һермиона+N+Sg+Nom;
:	Type2
әйе	әйе+MOD;
,	Type2
без	без+N+Sg+Nom;без+PN;	без[PN]: мы, наш
шулай	шулай+PN;
булырга	бул+V+INF_1(ЫргА);	бул[V]: быть, случиться
мөмкин	мөмкин+MOD;
дип	ди+V+ADVV_ACC(Ып);	ди[V]: говорить, сказать
уйладык	уйла+V+PST_DEF(ДЫ)+1PL(к);	уйла[V]: думать
инде	инде+PART;
.	Type1
Менә	мен+V+PRES(Й);менә+PART;	мен[V]: подниматься, подняться
хәзер	хәзер+Adv;	хәзер[Adv]: сейчас, нынешний
кайсы	кайсы+PN;
урында	урын+N+Sg+LOC(ДА);	урын[N]: место
булуын	бул+V+VN_1(у/ү/в)+POSS_3(СЫ)+ACC(нЫ);	бул[V]: быть, случиться
белмисезме	бел+V+NEG(мА)+PRES(Й)+2PL(сЫз)+INT(мЫ);	бел[V]: знать, узнать
?	Type1
СКОРПИУС	скорпиус+N+Sg+Nom;
:	Type2
Ул	ул+N+Sg+Nom;ул+PN;	ул[N]: сын | ул[PN]: он, она, оно, они, его, их
юкка	юкка+Adv;
чыкты	чык+V+PST_DEF(ДЫ);	чык[V]: выйти, выходить
.	Type1
ә	ә+PART;
сез	сез+PN;	сез[PN]: вы, ваш
ничек	ничек+PN;
,	Type2
Вакыт-күчергечтән	вакыт-күчергеч+N+Sg+ABL(ДАн);
башка	баш+N+Sg+DIR(ГА);башка+Adj;башка+POST;	баш[N]: голова | башка[Adj]: другой | башка[POST]: кроме
,	Type2
монда	бу+PN+LOC(ДА);монда+Adv;	бу[PN]: это, здесь
.	Type1
.	Type1
һАРРИ	һарри+N+Sg+Nom;
(	Type3
аны	ул+PN+ACC(нЫ);	ул[PN]: он, она, оно, они, его, их
бүлдереп	бүл+V+CAUS(ДЫр)+ADVV_ACC(Ып);бүлдер+V+ADVV_ACC(Ып);	бүл[V]: делить, поделить | бүлдер[V]: делить, перебить, поделить
)	Type3
:	Type2
Моның	бу+PN+GEN(нЫң);	бу[PN]: это, здесь
хикәяте	хикәят+N+Sg+POSS_3(СЫ)+Nom;
озын	озын+Adj;	озын[Adj]: длинный
һәм	һәм+CNJ;	һәм[CNJ]: и
катлаулы	катла+V+VN_1(у/ү/в)+ATTR_MUN(лЫ);катлау+N+ATTR_MUN(лЫ);катлаулы+Adj;	катлаулы[Adj]: сложный
,	Type2
Скорпиус	скорпиус+N+Sg+Nom;
.	Type1
һәм	һәм+CNJ;	һәм[CNJ]: и
безнең	без+N+Sg+GEN(нЫң);без+PN+GEN(нЫң);	без[PN]: мы, наш
моңа	моңа+PN;
әлегә	әлегә+Adv;	әлегә[Adv]: пока
вакытыбыз	вакыт+N+Sg+POSS_1PL(ЫбЫз)+Nom;вакыт+N+Sg+POSS_3(СЫ)+Nom+1PL(бЫз);	вакыт[N]: время, пора
юк	юк+MOD;
.	Type1
ДРАКО	драко+N+Sg+Nom;
һАРРИга	һарри+N+Sg+DIR(ГА);
рәхмәт	рәхмәт+INTRJ;рәхмәт+N+Sg+Nom;	рәхмәт[INTRJ]: спасибо | рәхмәт[N]: благодарность
белән	белән+POST;	белән[POST]: на, с
елмая	елмай+V+PRES(Й);	елмай[V]: улыбаться, улыбнуться
.	Type1
һЕРМИОНА	һермиона+N+Sg+Nom;
:	Type2
һарри	һарри+N+Sg+Nom;
хаклы	хак+Adj+Sg+ATTR_MUN(лЫ);хак+N+ATTR_MUN(лЫ);хаклы+Adj;	хак[N]: право, цена
.	Type1
Вакыт	вакыт+N+Sg+Nom;	вакыт[N]: время, пора
хәзер	хәзер+Adv;	хәзер[Adv]: сейчас, нынешний
хәлиткеч	хәлиткеч+Adj;	хәлиткеч[Adj]: решать
нәрсә	нәрсә+PN;	нәрсә[PN]: что, вещь
.	Type1
Без	без+N+Sg+Nom;без+PN;	без[PN]: мы, наш
позицияләргә	позиция+N+PL(ЛАр)+DIR(ГА);	позиция[N]: позиция
кеше	кеше+N+Sg+Nom;	кеше[N]: человек
бастырырга	бас+V+CAUS(ДЫр)+INF_1(ЫргА);бастыр+V+INF_1(ЫргА);	бас[V]: вставать, встать | бастыр[V]: напечатать, печатать, поставить, ставить
тиеш	ти+V+RECP(Ыш)+IMP_SG();ти+V+VN_2(Ыш)+Nom;тиеш+MOD;
.	Type1
Хәзер	хәзер+Adv;	хәзер[Adv]: сейчас, нынешний
Годрик	годрик+N+Sg+Nom;
чокыры	чокыр+N+Sg+POSS_3(СЫ)+Nom;
бик	бик+Adv;	бик[Adv]: очень
зур	зур+Adj;	зур[Adj]: большой
урын	урын+N+Sg+Nom;	урын[N]: место
түгел	түгел+PART;
,	Type2
ләкин	ләкин+CNJ;
Дельфи	дельфи+N+Sg+Nom;
да	да+PART;
теләсә	телә+V+COND(сА);	телә[V]: желать, пожелать
кайсы	кайсы+PN;
яктан	як+N+Sg+ABL(ДАн);	як[N]: сторона
килергә	кил+V+INF_1(ЫргА);	кил[V]: идти
мөмкин	мөмкин+MOD;
.	Type1
Шулай	шулай+PN;
булгач	бул+V+ADVV_ANT(ГАч);	бул[V]: быть, случиться
,	Type2
авыл	авыл+N+Sg+Nom;	авыл[N]: деревня, село, сельский
бик	бик+Adv;	бик[Adv]: очень
яхшы	яхшы+Adj;яхшы+Adv;	яхшы[Adj]: хороший, лучший, хорошо, лучше | яхшы[Adv]: хорошо, лучше
күренгән	күр+V+REFL(Ын)+PCP_PS(ГАн);күр+V+REFL(Ын)+PST_INDF(ГАн);күрен+V+PCP_PS(ГАн);күрен+V+PST_INDF(ГАн);	күр[V]: видеть
,	Type2
аны	ул+PN+ACC(нЫ);	ул[PN]: он, она, оно, они, его, их
берничә	берничә+PN;
яктан	як+N+Sg+ABL(ДАн);	як[N]: сторона
күзәтеп	күзәт+V+ADVV_ACC(Ып);	күзәт[V]: наблюдать
булган	бул+V+PCP_PS(ГАн);бул+V+PST_INDF(ГАн);	бул[V]: быть, случиться
нокта	нокта+N+Sg+Nom;	нокта[N]: точка
кирәк	кирәк+MOD;
.	Type1
һәм	һәм+CNJ;	һәм[CNJ]: и
бу	бу+PN;	бу[PN]: это, здесь
урында	урын+N+Sg+LOC(ДА);	урын[N]: место
нәрсәсе	нәрсә+PN+POSS_3(СЫ)+Nom;	нәрсә[PN]: что, вещь
менә	мен+V+PRES(Й);менә+PART;	мен[V]: подниматься, подняться
бик	бик+Adv;	бик[Adv]: очень
мөһим	мөһим+Adj+Sg;	мөһим[Adj]: важный
:	Type2
без	без+N+Sg+Nom;без+PN;	без[PN]: мы, наш
яшеренә	яшер+V+REFL(Ын)+PRES(Й);яшерен+V+PRES(Й);	яшер[V]: прятать, спрятать | яшерен[V]: прятаться, спрятаться
алырга	ал+V+INF_1(ЫргА);	ал[V]: брать, браться, взять
тиеш	ти+V+RECP(Ыш)+IMP_SG();ти+V+VN_2(Ыш)+Nom;тиеш+MOD;
,	Type2
чөнки	чөнки+CNJ;
кешегә	кеше+N+Sg+DIR(ГА);	кеше[N]: человек
күренеп	күр+V+REFL(Ын)+ADVV_ACC(Ып);күрен+V+ADVV_ACC(Ып);	күр[V]: видеть
,	Type2
эшне	эш+N+Sg+ACC(нЫ);	эш[N]: дело
харап	харап+Adj;
итәргә	и+V+CAUS(т)+INF_1(ЫргА);ит+V+INF_1(ЫргА);	ит[V]: делать, сделать
ярамый	яра+V+NEG(мА)+PRES(Й);ярамый+MOD;	яра[V]: годиться
.	Type1
Алар	алар+PN;	алар[PN]: они
барысы	бары+PN+POSS_3(СЫ)+Nom;	бары[PN]: весь
да	да+PART;
уйга	уй+N+Sg+DIR(ГА);	уй[N]: мысль
батып	бат+V+ADVV_ACC(Ып);
кашларын	каш+N+PL(ЛАр)+POSS_3(СЫ)+ACC(нЫ);	каш[N]: бровь
җыера	җыера+N+Sg+Nom;
.	Type1
Минемчә	мин+PN+POSS_1SG(Ым)+EQU(чА);	мин[PN]: я, мой
,	Type2
Изге	изге+Adj;	изге[Adj]: святой
Джером	Rus
чиркәве	чиркәү+N+Sg+POSS_3(СЫ)+Nom;	чиркәү[N]: церковь
бар	бар+MOD;бар+N+Sg+Nom;бар+PN;бар+V+IMP_SG();	бар[N]: бар | бар[V]: идти, пойти
яктан	як+N+Sg+ABL(ДАн);	як[N]: сторона
да	да+PART;
туры	тур+N+Sg+POSS_3(СЫ)+Nom;туры+Adj;	тур[N]: тур | туры[Adj]: прямой, прямо
килә	кил+V+PRES(Й);	кил[V]: идти
,	Type2
нәрсә	нәрсә+PN;	нәрсә[PN]: что, вещь
дисез	ди+V+PRES(Й)+2PL(сЫз);	ди[V]: говорить, сказать
?	Type1
170	Num
ДүРТЕНЧЕ	дүрт+Num+NUM_ORD(ЫнчЫ);	дүрт[Num]: четыре, четвёртый
ПәРДә	пәрдә+N+Sg+Nom;
,	Type2
ТУГЫЗЫНЧЫ	тугыз+Num+NUM_ORD(ЫнчЫ);	тугыз[Num]: девять, девятый
КүРЕНЕШ	күр+V+REFL(Ын)+RECP(Ыш)+IMP_SG();күр+V+REFL(Ын)+VN_2(Ыш)+Nom;күрен+V+RECP(Ыш)+IMP_SG();күрен+V+VN_2(Ыш)+Nom;күренеш+N+Sg+Nom;	күр[V]: видеть | күренеш[N]: вид, явление
ГОДРИК	годрик+N+Sg+Nom;
ЧОКЫРЫ	чокыр+N+Sg+POSS_3(СЫ)+Nom;
,	Type2
ИЗГЕ	изге+Adj;	изге[Adj]: святой
ДЖЕРОМ	Rus
ЧИРКәВЕ	чиркәү+N+Sg+POSS_3(СЫ)+Nom;	чиркәү[N]: церковь
,	Type2
МәЗБәХ	мәзбәх+N+Sg+Nom;
(	Type3
АЛТАРЬ	Rus
)	Type3
,	Type2
1981	Num
АЛЬБУС	альбус+N+Sg+Nom;
эскәмиядә	эскәмия+N+Sg+LOC(ДА);
йоклый	йокла+V+PRES(Й);	йокла[V]: спать
.	Type1
ДЖИННИ	джинни+N+Sg+Nom;
игътибар	игътибар+N+Sg+Nom;	игътибар[N]: внимание
белән	белән+POST;	белән[POST]: на, с
аның	ул+PN+GEN(нЫң);	ул[PN]: он, она, оно, они, его, их
артыннан	арт+Adj+Sg+POSS_3(СЫ)+ABL(ДАн);артыннан+POST;
күзәтә	күзәт+V+PRES(Й);	күзәт[V]: наблюдать
.	Type1
һАРРИ	һарри+N+Sg+Nom;
каршы	каршы+Adj;каршы+Adv;каршы+POST;	каршы[Adj]: противный, противоположный, наперекор | каршы[Adv]: наперекор | каршы[POST]: против
яктагы	як+N+Sg+ATTR_LOC(ДАгЫ);	як[N]: сторона
тәрәзәгә	тәрәзә+N+Sg+DIR(ГА);	тәрәзә[N]: окно
карый	кара+V+PRES(Й);карый+N+Sg+Nom;	кара[V]: посмотреть, смотреть
.	Type1
һАРРИ	һарри+N+Sg+Nom;
:	Type2
Юк	юк+MOD;
.	Type1
Берни	берни+PN;
дә	дә+PART;
юк	юк+MOD;
.	Type1
Ник	ник+PN;
ул	ул+N+Sg+Nom;ул+PN;	ул[N]: сын | ул[PN]: он, она, оно, они, его, их
монда	бу+PN+LOC(ДА);монда+Adv;	бу[PN]: это, здесь
түгел	түгел+PART;
?	Type1
ДЖИННИ	джинни+N+Sg+Nom;
:	Type2
Без	без+N+Sg+Nom;без+PN;	без[PN]: мы, наш
бергә	бер+Num+DIR(ГА);бер+PN+DIR(ГА);бергә+Adv;	бер[Num]: один, первый | бергә[Adv]: вместе
,	Type2
синең	син+PN+GEN(нЫң);	син[PN]: ты, твой
әниең	әни+N+Sg+POSS_2SG(Ың)+Nom;	әни[N]: мама
белән	белән+POST;	белән[POST]: на, с
әтиең	әти+N+Sg+POSS_2SG(Ың)+Nom;	әти[N]: отец, папа
исән	исән+Adj;	исән[Adj]: живой, живо
.	Type1
Без	без+N+Sg+Nom;без+PN;	без[PN]: мы, наш
вакытны	вакыт+N+Sg+ACC(нЫ);	вакыт[N]: время, пора
үзгәртә	үзгәр+V+CAUS(т)+PRES(Й);үзгәрт+V+PRES(Й);	үзгәр[V]: измениться, изменяться | үзгәрт[V]: изменить, изменять
алабыз	ал+V+PRES(Й)+1PL(бЫз);ала+Adj+1PL(бЫз);ала+Adj+Sg+POSS_1PL(ЫбЫз)+Nom;	ал[V]: брать, браться, взять | ала[Adj]: пегий
,	Type2
һарри	һарри+N+Sg+Nom;
,	Type2
тик	тик+CNJ;	тик[CNJ]: но
аны	ул+PN+ACC(нЫ);	ул[PN]: он, она, оно, они, его, их
тизәйтә	тизәйтә+N+Sg+Nom;
алу	ал+V+VN_1(у/ү/в)+Nom;	ал[V]: брать, браться, взять
бездән	без+N+Sg+ABL(ДАн);без+PN+ABL(ДАн);	без[PN]: мы, наш
килми	кил+V+NEG(мА)+PRES(Й);	кил[V]: идти
.	Type1
Ул	ул+N+Sg+Nom;ул+PN;	ул[N]: сын | ул[PN]: он, она, оно, они, его, их
әзер	әзер+Adj;	әзер[Adj]: готовый
булгач	бул+V+ADVV_ANT(ГАч);	бул[V]: быть, случиться
,	Type2
монда	бу+PN+LOC(ДА);монда+Adv;	бу[PN]: это, здесь
килер	кил+V+FUT_INDF(Ыр);кил+V+PCP_FUT(Ыр);	кил[V]: идти
,	Type2
син	син+PN;	син[PN]: ты, твой
дә	дә+PART;
аны	ул+PN+ACC(нЫ);	ул[PN]: он, она, оно, они, его, их
каршыларга	каршы+Adj+PL(ЛАр)+DIR(ГА);каршыла+V+INF_1(ЫргА);	каршы[Adj]: противный, противоположный, наперекор
әзер	әзер+Adj;	әзер[Adj]: готовый
булырсың	бул+V+FUT_INDF(Ыр)+2SG(сЫң);бул+V+PCP_FUT(Ыр)+2SG(сЫң);	бул[V]: быть, случиться
.	Type1
Ул	ул+N+Sg+Nom;ул+PN;	ул[N]: сын | ул[PN]: он, она, оно, они, его, их
йоклап	йокла+V+ADVV_ACC(Ып);	йокла[V]: спать
яткан	ят+V+PCP_PS(ГАн);ят+V+PST_INDF(ГАн);яткан+Adj;	ят[V]: лечь, ложиться
АЛЬБУСка	альбус+N+Sg+DIR(ГА);
карый	кара+V+PRES(Й);карый+N+Sg+Nom;	кара[V]: посмотреть, смотреть
.	Type1
Яки	яки+CNJ;
берәребез	берәр+N+Sg+POSS_1PL(ЫбЫз)+Nom;
әзер	әзер+Adj;	әзер[Adj]: готовый
булачак	бул+V+FUT_DEF(АчАк);бул+V+PCP_FUT(АчАк);	бул[V]: быть, случиться
.	Type1
һАРРИ	һарри+N+Sg+Nom;
:	Type2
Мескен	мескен+Adj;	мескен[Adj]: бедный
бала	бала+N+Sg+Nom;	бала[N]: ребёнок
дөньяны	дөнья+N+Sg+ACC(нЫ);	дөнья[N]: мир¹
коткарырга	коткар+V+INF_1(ЫргА);	коткар[V]: спасать, спасти
тиеш	ти+V+RECP(Ыш)+IMP_SG();ти+V+VN_2(Ыш)+Nom;тиеш+MOD;
дип	ди+V+ADVV_ACC(Ып);	ди[V]: говорить, сказать
санаган	сана+V+PCP_PS(ГАн);сана+V+PST_INDF(ГАн);	сана[V]: считать
үзен	үз+PN+POSS_3(СЫ)+ACC(нЫ);	үз[PN]: сам
.	Type1
ДЖИННИ	джинни+N+Sg+Nom;
:	Type2
Мескен	мескен+Adj;	мескен[Adj]: бедный
бала	бала+N+Sg+Nom;	бала[N]: ребёнок
дөньяны	дөнья+N+Sg+ACC(нЫ);	дөнья[N]: мир¹
коткарды	коткар+V+PST_DEF(ДЫ);	коткар[V]: спасать, спасти
.	Type1
Юрган	юрган+N+Sg+Nom;
искиткеч	искиткеч+Adv;	искиткеч[Adv]: удивительно
акыллы	акыл+N+ATTR_MUN(лЫ);	акыл[N]: ум
алым	ал+Adj+Sg+POSS_1SG(Ым)+Nom;ал+N+Sg+POSS_1SG(Ым)+Nom;ал+PN+POSS_1SG(Ым)+Nom;алым+N+Sg+Nom;	ал[Adj]: алый | алым[N]: способ
булды	бул+V+PST_DEF(ДЫ);	бул[V]: быть, случиться
ич	ич+PART;
.	Type1
Ул	ул+N+Sg+Nom;ул+PN;	ул[N]: сын | ул[PN]: он, она, оно, они, его, их
җиһанны	җиһан+N+Sg+ACC(нЫ);	җиһан[N]: мироздание
юкка	юкка+Adv;
чыгара	чыгар+V+PRES(Й);	чыгар[V]: вывести, выводить
язса	яз+V+COND(сА);	яз[V]: написать, писать
да	да+PART;
,	Type2
бәлки	бәлки+CNJ;	бәлки[CNJ]: а
,	Type2
моны	бу+PN+ACC(нЫ);	бу[PN]: это, здесь
калдырып	кал+V+CAUS(ДЫр)+ADVV_ACC(Ып);калдыр+V+ADVV_ACC(Ып);	кал[V]: оставаться, остаться | калдыр[V]: оставить, оставлять
торыргадыр	тор+V+INF_1(ЫргА)+PROB(ДЫр);	тор[V]: вставать, встать, стоять
?	Type1
һАРРИ	һарри+N+Sg+Nom;
:	Type2
Ничек	ничек+PN;
уйлыйсың	уйла+V+OBL(ЙсЫ)+POSS_2SG(Ың)+Nom;уйла+V+PRES(Й)+2SG(сЫң);	уйла[V]: думать
,	Type2
ул	ул+N+Sg+Nom;ул+PN;	ул[N]: сын | ул[PN]: он, она, оно, они, его, их
тәртиптәме	тәртип+N+Sg+LOC(ДА)+INT(мЫ);	тәртип[N]: порядок, распорядок
?	Type1
ДЖИННИ	джинни+N+Sg+Nom;
:	Type2
Ул	ул+N+Sg+Nom;ул+PN;	ул[N]: сын | ул[PN]: он, она, оно, они, его, их
моны	бу+PN+ACC(нЫ);	бу[PN]: это, здесь
ерып	ер+V+ADVV_ACC(Ып);
чыгар	чыгар+V+IMP_SG();чык+V+PCP_FUT(Ыр);	чыгар[V]: вывести, выводить | чык[V]: выйти, выходить
,	Type2
бераз	бераз+Adv;	бераз[Adv]: немного
вакыт	вакыт+N+Sg+Nom;	вакыт[N]: время, пора
кына	кына+PART;
кирәк	кирәк+MOD;
булыр	бул+V+FUT_INDF(Ыр);бул+V+PCP_FUT(Ыр);	бул[V]: быть, случиться
.	Type1
Сиңа	син+PN+DIR(ГА);	син[PN]: ты, твой
да	да+PART;
вакыт	вакыт+N+Sg+Nom;	вакыт[N]: время, пора
кирәк	кирәк+MOD;
булачак	бул+V+FUT_DEF(АчАк);бул+V+PCP_FUT(АчАк);	бул[V]: быть, случиться
.	Type1
һАРРИ	һарри+N+Sg+Nom;
елмая	елмай+V+PRES(Й);	елмай[V]: улыбаться, улыбнуться
.	Type1
ДЖИННИ	джинни+N+Sg+Nom;
АЛЬБУСка	альбус+N+Sg+DIR(ГА);
карый	кара+V+PRES(Й);карый+N+Sg+Nom;	кара[V]: посмотреть, смотреть
.	Type1
һАРРИ	һарри+N+Sg+Nom;
да	да+PART;
.	Type1
Беләсеңме	бел+V+PRES(Й)+2SG(сЫң)+INT(мЫ);	бел[V]: знать, узнать
,	Type2
Волдеморт	волдеморт+N+Sg+Nom;
мине	ми+N+Sg+ACC(нЫ);мин+PN+ACC(нЫ);мин+PN+POSS_3(СЫ)+Nom;	ми[N]: мозг | мин[PN]: я, мой
теге	теге+PN;	теге[PN]: тот, там
коточкыч	коточкыч+Adj;	коточкыч[Adj]: ужасный, ужасно
көндәлеге	көндәлек+N+Sg+POSS_3(СЫ)+Nom;
белән	белән+POST;	белән[POST]: на, с
сихерләп	сихер+N+DISTR(лАп);сихерлә+V+ADVV_ACC(Ып);	сихер[N]: колдовство
,	Type2
мин	мин+PN;	мин[PN]: я, мой
Серләр	сер+N+PL(ЛАр)+Nom;серлә+V+FUT_INDF(Ыр);серлә+V+PCP_FUT(Ыр);	сер[N]: секрет, тайна
бүлмәсен	бүл+V+NEG(мА)+JUS_SG(сЫн);бүлмә+N+Sg+POSS_3(СЫ)+ACC(нЫ);	бүл[V]: делить, поделить | бүлмә[N]: комната
ачкач	ач+V+ADVV_ANT(ГАч);	ач[V]: открывать, открыть
һәм	һәм+CNJ;	һәм[CNJ]: и
барыбызны	бар+N+Sg+POSS_1PL(ЫбЫз)+ACC(нЫ);бар+PN+POSS_1PL(ЫбЫз)+ACC(нЫ);бары+PN+POSS_1PL(ЫбЫз)+ACC(нЫ);барыбыз+N+Sg+ACC(нЫ);	бар[N]: бар | бары[PN]: весь
да	да+PART;
харап	харап+Adj;
итә	и+V+CAUS(т)+PRES(Й);ит+V+PRES(Й);	ит[V]: делать, сделать
язгач…	Error
һАРРИ	һарри+N+Sg+Nom;
:	Type2
Мин	мин+PN;	мин[PN]: я, мой
хәтерлим	хәтерлә+V+HOR_SG(Йм);хәтерлә+V+PRES(Й)+1SG(м);	хәтерлә[V]: помнить
.	Type1
ДЖИННИ	джинни+N+Sg+Nom;
:	Type2
Мин	мин+PN;	мин[PN]: я, мой
һоспитальдән	һоспиталь+N+Sg+ABL(ДАн);
чыкканда	чык+V+PCP_PS(ГАн)+LOC(ДА);	чык[V]: выйти, выходить
,	Type2
барысы	бары+PN+POSS_3(СЫ)+Nom;	бары[PN]: весь
да	да+PART;
миннән	мин+PN+ABL(ДАн);	мин[PN]: я, мой
читләште	читлә+V+RECP(Ыш)+PST_DEF(ДЫ);
.	Type1
җаны	җан+N+Sg+POSS_3(СЫ)+Nom;	җан[N]: душа
теләгән	телә+V+PCP_PS(ГАн);телә+V+PST_INDF(ГАн);	телә[V]: желать, пожелать
бар	бар+MOD;бар+N+Sg+Nom;бар+PN;бар+V+IMP_SG();	бар[N]: бар | бар[V]: идти, пойти
нәрсәсе	нәрсә+PN+POSS_3(СЫ)+Nom;	нәрсә[PN]: что, вещь
дә	дә+PART;
булган	бул+V+PCP_PS(ГАн);бул+V+PST_INDF(ГАн);	бул[V]: быть, случиться
бер	бер+Num;бер+PN;	бер[Num]: один, первый
малайдан	малай+N+Sg+ABL(ДАн);	малай[N]: мальчик
кала…	Error
ул	ул+N+Sg+Nom;ул+PN;	ул[N]: сын | ул[PN]: он, она, оно, они, его, их
Гриффиндор	гриффиндор+N+Sg+Nom;
гомум	гомум+N+Sg+Nom;
бүлмәсенең	бүлмә+N+Sg+POSS_3(СЫ)+GEN(нЫң);	бүлмә[N]: комната
теге	теге+PN;	теге[PN]: тот, там
башыннан	баш+N+Sg+POSS_3(СЫ)+ABL(ДАн);	баш[N]: голова
атлап	ат+N+DISTR(лАп);атла+V+ADVV_ACC(Ып);	ат[N]: лошадь | атла[V]: шагать, шагнуть
килде	кил+V+PST_DEF(ДЫ);	кил[V]: идти
дә	дә+PART;
мине	ми+N+Sg+ACC(нЫ);мин+PN+ACC(нЫ);мин+PN+POSS_3(СЫ)+Nom;	ми[N]: мозг | мин[PN]: я, мой
шарт-кәрт	шарт-кәрт+N+Sg+Nom;
уйнарга	уйна+V+INF_1(ЫргА);	уйна[V]: играть, игра
чакырды	чакыр+V+PST_DEF(ДЫ);	чакыр[V]: звать, позвать, приглашение, призвать, призывать
.	Type1
Кешеләр	кеше+N+PL(ЛАр)+Nom;	кеше[N]: человек
синең	син+PN+GEN(нЫң);	син[PN]: ты, твой
турында	тур+N+Sg+POSS_3(СЫ)+LOC(ДА);турында+POST;	тур[N]: тур | турында[POST]: о
барын	бар+N+Sg+POSS_3(СЫ)+ACC(нЫ);бар+PN+POSS_3(СЫ)+ACC(нЫ);бар+V+REFL(Ын)+IMP_SG();	бар[N]: бар | бар[V]: идти, пойти
да	да+PART;
беләбез	бел+V+PRES(Й)+1PL(бЫз);	бел[V]: знать, узнать
дип	ди+V+ADVV_ACC(Ып);	ди[V]: говорить, сказать
уйлый	уйла+V+PRES(Й);	уйла[V]: думать
.	Type1
Ләкин	ләкин+CNJ;
синең	син+PN+GEN(нЫң);	син[PN]: ты, твой
иң	иң+N+Sg+Nom;иң+PART;иң+V+IMP_SG();
гүзәл	гүзәл+Adj;	гүзәл[Adj]: замечательный, прекрасный, замечательно, прекрасно
сыйфатың	сыйфат+N+Sg+POSS_2SG(Ың)+Nom;	сыйфат[N]: качество
–	Type2
нинди	нинди+PN;	нинди[PN]: какой
генә	генә+PART;
каһарманлыктан	каһарман+N+NMLZ(лЫк)+Sg+ABL(ДАн);каһарман+N+PSBL(лЫк)+ABL(ДАн);	каһарман[N]: герой
соң	соң+Adv;соң+N+Sg+Nom;соң+PART;соң+POST;	соң[Adv]: же, поздно, последний | соң[N]: конец | соң[POST]: после
да	да+PART;
гади	гади+Adj;	гади[Adj]: простой
булып	бул+V+ADVV_ACC(Ып);	бул[V]: быть, случиться
калуың	кал+V+VN_1(у/ү/в)+POSS_2SG(Ың)+Nom;	кал[V]: оставаться, остаться
.	Type1
Минем	мин+PN+GEN(нЫң);	мин[PN]: я, мой
карашым	кара+V+VN_2(Ыш)+POSS_1SG(Ым)+Nom;караш+N+Sg+POSS_1SG(Ым)+Nom;	кара[V]: посмотреть, смотреть | караш[N]: взгляд
шундый	шундый+Adj;
:	Type2
болар	бу+PN+PL(ЛАр)+Nom;	бу[PN]: это, здесь
барысы	бары+PN+POSS_3(СЫ)+Nom;	бары[PN]: весь
да	да+PART;
беткәч	бет+V+ADVV_ANT(ГАч);	бет[V]: кончаться, кончиться
,	Type2
булдыра	бул+V+CAUS(ДЫр)+PRES(Й);булдыр+V+PRES(Й);	бул[V]: быть, случиться | булдыр[V]: создавать, создать, справиться
алсаң	ал+V+COND(сА)+2SG(ң);	ал[V]: брать, браться, взять
,	Type2
шуны	шул+PN+ACC(нЫ);шул+PN+POSS_3(СЫ)+Nom;	шул[PN]: это, так, оттуда, потом
истә	ис+N+Sg+LOC(ДА);ис+V+CAUS(т)+PRES(Й);	ис[N]: запах | ис[V]: дуть
тот	тот+V+IMP_SG();	тот[V]: держать
:	Type2
кайвакыт	кайвакыт+Adv;	кайвакыт[Adv]: иногда
кешеләргә	кеше+N+PL(ЛАр)+DIR(ГА);	кеше[N]: человек
,	Type2
аеруча	аеруча+Adv;	аеруча[Adv]: особенно
балаларга	бала+N+PL(ЛАр)+DIR(ГА);балала+V+INF_1(ЫргА);	бала[N]: ребёнок
,	Type2
шарт-кәрт	шарт-кәрт+N+Sg+Nom;
уйнарга	уйна+V+INF_1(ЫргА);	уйна[V]: играть, игра
иптәш	иптәш+N+Sg+Nom;	иптәш[N]: товарищ
кенә	кенә+PART;
кирәк	кирәк+MOD;
.	Type1
һАРРИ	һарри+N+Sg+Nom;
:	Type2
Синеңчә	си+N+Sg+GEN(нЫң)+EQU(чА);син+PN+POSS_2SG(Ың)+EQU(чА);	син[PN]: ты, твой
,	Type2
без	без+N+Sg+Nom;без+PN;	без[PN]: мы, наш
нәкъ	нәкъ+PART;
шуны…	Error
шарт-кәртне	шарт-кәртн+N+Sg+POSS_3(СЫ)+Nom;шарт-кәрт+N+Sg+ACC(нЫ);
оныттыкмы	оныт+V+PST_DEF(ДЫ)+1PL(к)+INT(мЫ);	оныт[V]: забывать, забыть
?	Type1
ДЖИННИ	джинни+N+Sg+Nom;
:	Type2
Юк	юк+MOD;
.	Type1
Ләкин	ләкин+CNJ;
шул	шул+PART;шул+PN;	шул[PN]: это, так, оттуда, потом
көнне	көн+N+Sg+ACC(нЫ);	көн[N]: день
миңа	мин+PN+DIR(ГА);	мин[PN]: я, мой
бүләк	бүләк+N+Sg+Nom;	бүләк[N]: подарок
иткән	и+V+CAUS(т)+PCP_PS(ГАн);и+V+CAUS(т)+PST_INDF(ГАн);ит+V+PCP_PS(ГАн);ит+V+PST_INDF(ГАн);	ит[V]: делать, сделать
җылыны	җылы+Adj+Sg+ACC(нЫ);	җылы[Adj]: тёплый, тепло
Альбуска	альбус+N+Sg+DIR(ГА);
өләшмисең	өләш+V+NEG(мА)+OBL(ЙсЫ)+POSS_2SG(Ың)+Nom;өләш+V+NEG(мА)+PRES(Й)+2SG(сЫң);	өләш[V]: раздавать
бугай	бугай+PART;
.	Type1
171	Num
һАРРИ	һарри+N+Sg+Nom;
:	Type2
Мин	мин+PN;	мин[PN]: я, мой
аның	ул+PN+GEN(нЫң);	ул[PN]: он, она, оно, они, его, их
өчен	өчен+POST;	өчен[POST]: для, за
барын	бар+N+Sg+POSS_3(СЫ)+ACC(нЫ);бар+PN+POSS_3(СЫ)+ACC(нЫ);бар+V+REFL(Ын)+IMP_SG();	бар[N]: бар | бар[V]: идти, пойти
да	да+PART;
эшләргә	эш+N+PL(ЛАр)+DIR(ГА);эшлә+V+INF_1(ЫргА);	эш[N]: дело | эшлә[V]: делать, поступать, поступить, работать, сделать
әзер	әзер+Adj;	әзер[Adj]: готовый
.	Type1
ДЖИННИ	джинни+N+Sg+Nom;
:	Type2
һарри	һарри+N+Sg+Nom;
,	Type2
син	син+PN;	син[PN]: ты, твой
бар	бар+MOD;бар+N+Sg+Nom;бар+PN;бар+V+IMP_SG();	бар[N]: бар | бар[V]: идти, пойти
кешегә	кеше+N+Sg+DIR(ГА);	кеше[N]: человек
дә	дә+PART;
барысын	бары+PN+POSS_3(СЫ)+ACC(нЫ);	бары[PN]: весь
да	да+PART;
эшләргә	эш+N+PL(ЛАр)+DIR(ГА);эшлә+V+INF_1(ЫргА);	эш[N]: дело | эшлә[V]: делать, поступать, поступить, работать, сделать
әзер	әзер+Adj;	әзер[Adj]: готовый
.	Type1
Син	син+PN;	син[PN]: ты, твой
үзеңне	үз+PN+POSS_2SG(Ың)+ACC(нЫ);	үз[PN]: сам
дөнья	дөнья+N+Sg+Nom;	дөнья[N]: мир¹
өчен	өчен+POST;	өчен[POST]: для, за
корбан	корбан+N+Sg+Nom;	корбан[N]: жертва
иткәндә	и+V+CAUS(т)+PCP_PS(ГАн)+LOC(ДА);ит+V+PCP_PS(ГАн)+LOC(ДА);	ит[V]: делать, сделать
,	Type2
искиткеч	искиткеч+Adv;	искиткеч[Adv]: удивительно
бәхетле	бәхет+N+ATTR_MUN(лЫ);	бәхет[N]: счастье
идең	и+V+PST_DEF(ДЫ)+2SG(ң);
.	Type1
әмма	әмма+CNJ;	әмма[CNJ]: но
аңа	ул+PN+DIR(ГА);	ул[PN]: он, она, оно, они, его, их
үзгә	үз+PN+DIR(ГА);үзгә+Adj;	үз[PN]: сам
төр	төр+N+Sg+Nom;төр+V+IMP_SG();	төр[N]: вид | төр[V]: завернуть
мәхәббәтне	мәхәббәтн+N+Sg+POSS_3(СЫ)+Nom;мәхәббәт+N+Sg+ACC(нЫ);	мәхәббәт[N]: любовь
тоярга	тояр+N+Sg+DIR(ГА);
кирәк	кирәк+MOD;
.	Type1
Бу	бу+PN;	бу[PN]: это, здесь
аны	ул+PN+ACC(нЫ);	ул[PN]: он, она, оно, они, его, их
да	да+PART;
,	Type2
сине	син+PN+ACC(нЫ);	син[PN]: ты, твой
дә	дә+PART;
көчлерәк	көч+N+ATTR_MUN(лЫ)+COMP(рАк)+Sg+Nom;	көч[N]: сила
итәчәк	и+V+CAUS(т)+FUT_DEF(АчАк);и+V+CAUS(т)+PCP_FUT(АчАк);ит+V+FUT_DEF(АчАк);ит+V+PCP_FUT(АчАк);	ит[V]: делать, сделать
.	Type1
һАРРИ	һарри+N+Sg+Nom;
:	Type2
Беләсеңме	бел+V+PRES(Й)+2SG(сЫң)+INT(мЫ);	бел[V]: знать, узнать
,	Type2
Альбус	альбус+N+Sg+Nom;
тәмам	тәмам+MOD;
югалды	югал+V+PST_DEF(ДЫ);
дип	ди+V+ADVV_ACC(Ып);	ди[V]: говорить, сказать
уйлаганчы	уйла+V+ADVV_SUCC(ГАнчЫ);	уйла[V]: думать
мин	мин+PN;	мин[PN]: я, мой
әниемнең	әни+N+Sg+POSS_1SG(Ым)+GEN(нЫң);	әни[N]: мама
минем	мин+PN+GEN(нЫң);	мин[PN]: я, мой
өчен	өчен+POST;	өчен[POST]: для, за
нәрсә	нәрсә+PN;	нәрсә[PN]: что, вещь
эшләргә	эш+N+PL(ЛАр)+DIR(ГА);эшлә+V+INF_1(ЫргА);	эш[N]: дело | эшлә[V]: делать, поступать, поступить, работать, сделать
әзер	әзер+Adj;	әзер[Adj]: готовый
булганын	бул+V+PCP_PS(ГАн)+POSS_3(СЫ)+ACC(нЫ);	бул[V]: быть, случиться
чынлап	чын+Adj+DISTR(лАп);чынла+V+ADVV_ACC(Ып);	чын[Adj]: настоящий
торып	тор+V+ADVV_ACC(Ып);	тор[V]: вставать, встать, стоять
аңламый	аңла+V+NEG(мА)+PRES(Й);	аңла[V]: понимать, понять
идем	и+V+PST_DEF(ДЫ)+1SG(м);
.	Type1
Яклаучы	якла+V+VN_1(у/ү/в)+PCP_PR(чЫ);якла+V+VN_1(у/ү/в)+PROF(чЫ)+Sg+Nom;	якла[V]: защитить, защищать
тылсым	тылсым+N+Sg+Nom;
шулкадәр	шулкадәр+Adv;
көчле	көч+N+ATTR_MUN(лЫ);	көч[N]: сила
ки	ки+CNJ;ки+V+IMP_SG();	ки[V]: одеть
,	Type2
хәтта	хәтта+PART;
үлем	үлем+N+Sg+Nom;	үлем[N]: смерть
әфсенен	әфсен+N+Sg+POSS_3(СЫ)+ACC(нЫ);
дә	дә+PART;
кире	кире+Adj;кире+Adv;	кире[Adj]: обратный, упрямый, обратно | кире[Adv]: обратно
кайтарырга	кайтар+V+INF_1(ЫргА);	кайтар[V]: возвращение
куәте	куәт+N+Sg+POSS_3(СЫ)+Nom;	куәт[N]: мощь
җиткән	җит+V+PCP_PS(ГАн);җит+V+PST_INDF(ГАн);җиткән+Adj;	җит[V]: дойти, доходить
.	Type1
ДЖИННИ	джинни+N+Sg+Nom;
:	Type2
һәм	һәм+CNJ;	һәм[CNJ]: и
Волдеморт	волдеморт+N+Sg+Nom;
аңлый	аңла+V+PRES(Й);	аңла[V]: понимать, понять
алмаган	ал+V+NEG(мА)+PCP_PS(ГАн);ал+V+NEG(мА)+PST_INDF(ГАн);	ал[V]: брать, браться, взять
бердәнбер	бердәнбер+N+Sg+Nom;
әфсен	әфсен+N+Sg+Nom;
–	Type2
мәхәббәт	мәхәббәт+N+Sg+Nom;	мәхәббәт[N]: любовь
.	Type1
һАРРИ	һарри+N+Sg+Nom;
:	Type2
Мин	мин+PN;	мин[PN]: я, мой
аны	ул+PN+ACC(нЫ);	ул[PN]: он, она, оно, они, его, их
үзгә	үз+PN+DIR(ГА);үзгә+Adj;	үз[PN]: сам
итеп	ит+V+ADVV_ACC(Ып);	ит[V]: делать, сделать
яратам	яра+V+CAUS(т)+HOR_SG(Йм);яра+V+CAUS(т)+PRES(Й)+1SG(м);ярат+V+PRES(Й)+1SG(м);	яра[V]: годиться | ярат[V]: любить
,	Type2
Джинни	джинни+N+Sg+Nom;
.	Type1
ДЖИННИ	джинни+N+Sg+Nom;
:	Type2
Мин	мин+PN;	мин[PN]: я, мой
беләм	бел+V+PRES(Й)+1SG(м);	бел[V]: знать, узнать
,	Type2
ләкин	ләкин+CNJ;
ул	ул+N+Sg+Nom;ул+PN;	ул[N]: сын | ул[PN]: он, она, оно, они, его, их
моны	бу+PN+ACC(нЫ);	бу[PN]: это, здесь
тоярга	тояр+N+Sg+DIR(ГА);
тиеш	ти+V+RECP(Ыш)+IMP_SG();ти+V+VN_2(Ыш)+Nom;тиеш+MOD;
.	Type1
һАРРИ	һарри+N+Sg+Nom;
:	Type2
Мин	мин+PN;	мин[PN]: я, мой
сиңа	син+PN+DIR(ГА);	син[PN]: ты, твой
уңдым	уң+V+PST_DEF(ДЫ)+1SG(м);
,	Type2
шулай	шулай+PN;
бит	бит+N+Sg+Nom;бит+PART;	бит[N]: лицо, страница
?	Type1
ДЖИННИ	джинни+N+Sg+Nom;
:	Type2
әлбәттә	әлбәттә+MOD;	әлбәттә[MOD]: конечно, непременно
.	Type1
Никадәр	никадәр+PN;
уңганың	уң+V+PCP_PS(ГАн)+POSS_2SG(Ың)+Nom;уңган+Adj+Sg+POSS_2SG(Ың)+Nom;
турында	тур+N+Sg+POSS_3(СЫ)+LOC(ДА);турында+POST;	тур[N]: тур | турында[POST]: о
башка	баш+N+Sg+DIR(ГА);башка+Adj;башка+POST;	баш[N]: голова | башка[Adj]: другой | башка[POST]: кроме
вакытта	вакыт+N+Sg+LOC(ДА);	вакыт[N]: время, пора
сөйләшсәк	сөйлә+V+RECP(Ыш)+COND(сА)+1PL(к);	сөйлә[V]: говорить, рассказывать
тагын	тагын+Adv;	тагын[Adv]: ещё, опять, снова
да	да+PART;
ныграк	нык+Adj+COMP(рАк)+Sg+Nom;	нык[Adj]: крепкий, крепко
сөенермен	сөен+V+FUT_INDF(Ыр)+1SG(мЫн);сөен+V+PCP_FUT(Ыр)+1SG(мЫн);сөй+V+REFL(Ын)+FUT_INDF(Ыр)+1SG(мЫн);сөй+V+REFL(Ын)+PCP_FUT(Ыр)+1SG(мЫн);	сөй[V]: любить
.	Type1
Ләкин	ләкин+CNJ;
хәзер	хәзер+Adv;	хәзер[Adv]: сейчас, нынешний
әйдә	әйдә+INTRJ;әйдә+V+IMP_SG();	әйдә[INTRJ]: давай
Дельфины	дельфин+N+Sg+POSS_3(СЫ)+Nom;
туктату	тукта+V+CAUS(т)+VN_1(у/ү/в)+Nom;туктат+V+VN_1(у/ү/в)+Nom;	тукта[V]: останавливаться, остановиться, остановка | туктат[V]: останавливать, остановить
турында	тур+N+Sg+POSS_3(СЫ)+LOC(ДА);турында+POST;	тур[N]: тур | турында[POST]: о
уйлыйк	уйла+V+HOR_PL(Йк);	уйла[V]: думать
.	Type1
һАРРИ	һарри+N+Sg+Nom;
:	Type2
Вакытыбыз	вакыт+N+Sg+POSS_1PL(ЫбЫз)+Nom;вакыт+N+Sg+POSS_3(СЫ)+Nom+1PL(бЫз);	вакыт[N]: время, пора
бетеп	бет+V+ADVV_ACC(Ып);	бет[V]: кончаться, кончиться
бара	бар+V+PRES(Й);	бар[V]: идти, пойти
.	Type1
ДЖИННИның	джиннин+N+Sg+POSS_2SG(Ың)+Nom;джинни+N+Sg+GEN(нЫң);
башына	баш+N+Sg+POSS_3(СЫ)+DIR(ГА);	баш[N]: голова
фикер	фикер+N+Sg+Nom;	фикер[N]: мнение
килә	кил+V+PRES(Й);	кил[V]: идти
.	Type1
ДЖИННИ	джинни+N+Sg+Nom;
:	Type2
ә	ә+PART;
бәлки	бәлки+CNJ;	бәлки[CNJ]: а
.	Type1
.	Type1
һарри	һарри+N+Sg+Nom;
,	Type2
сез	сез+PN;	сез[PN]: вы, ваш
уйламадыгызмы	уйла+V+NEG(мА)+PST_DEF(ДЫ)+2PL(гЫз)+INT(мЫ);	уйла[V]: думать
,	Type2
нигә	ни+PN+DIR(ГА);нигә+PN;	ни[PN]: что
ул	ул+N+Sg+Nom;ул+PN;	ул[N]: сын | ул[PN]: он, она, оно, они, его, их
шушы	шушы+PN;
көнне	көн+N+Sg+ACC(нЫ);	көн[N]: день
сайлаган	сайла+V+PCP_PS(ГАн);сайла+V+PST_INDF(ГАн);	сайла[V]: выбирать, выбрать
икән	икән+MOD;икән+PART;
?	Type1
һАРРИ	һарри+N+Sg+Nom;
:	Type2
Чөнки	чөнки+CNJ;
бу	бу+PN;	бу[PN]: это, здесь
көн	көн+N+Sg+Nom;	көн[N]: день
–	Type2
барысын	бары+PN+POSS_3(СЫ)+ACC(нЫ);	бары[PN]: весь
да	да+PART;
үзгәрткән	үзгәр+V+CAUS(т)+PCP_PS(ГАн);үзгәр+V+CAUS(т)+PST_INDF(ГАн);үзгәрт+V+PCP_PS(ГАн);үзгәрт+V+PST_INDF(ГАн);	үзгәр[V]: измениться, изменяться | үзгәрт[V]: изменить, изменять
көн…	Error
ДЖИННИ	джинни+N+Sg+Nom;
:	Type2
Хәзер	хәзер+Adv;	хәзер[Adv]: сейчас, нынешний
сиңа	син+PN+DIR(ГА);	син[PN]: ты, твой
бер	бер+Num;бер+PN;	бер[Num]: один, первый
яшь	яшь+Adj;яшь+N+Sg+Nom;	яшь[Adj]: молодой, юный | яшь[N]: возраст, год²
,	Type2
дөрес	дөрес+Adj;дөрес+Adv;	дөрес[Adj]: правильный, правильно | дөрес[Adv]: правильно
әйтәмме	әйт+V+PRES(Й)+1SG(м)+INT(мЫ);	әйт[V]: говорить, сказать
?	Type1
һАРРИ	һарри+N+Sg+Nom;
:	Type2
Яшь	яшь+Adj;яшь+N+Sg+Nom;	яшь[Adj]: молодой, юный | яшь[N]: возраст, год²
тә	тә+PART;
өч	өч+Num;	өч[Num]: три, третий
ай	ай+INTRJ;ай+N+Sg+Nom;	ай[N]: луна, месяц
.	Type1
ДЖИННИ	джинни+N+Sg+Nom;
:	Type2
Ул	ул+N+Sg+Nom;ул+PN;	ул[N]: сын | ул[PN]: он, она, оно, они, его, их
сине	син+PN+ACC(нЫ);	син[PN]: ты, твой
инде	инде+PART;
бер	бер+Num;бер+PN;	бер[Num]: один, первый
ел	ел+N+Sg+Nom;	ел[N]: год²
һәм	һәм+CNJ;	һәм[CNJ]: и
өч	өч+Num;	өч[Num]: три, третий
ай	ай+INTRJ;ай+N+Sg+Nom;	ай[N]: луна, месяц
вакыт	вакыт+N+Sg+Nom;	вакыт[N]: время, пора
дәвамында	дәвам+N+Sg+POSS_3(СЫ)+LOC(ДА);	дәвам[N]: продолжение
үтерә	үтер+V+PRES(Й);	үтер[V]: убивать, убить
ала	ал+V+PRES(Й);ала+Adj;	ал[V]: брать, браться, взять | ала[Adj]: пегий
иде	и+V+PST_DEF(ДЫ);
.	Type1
Хәтта	хәтта+PART;
хәзер	хәзер+Adv;	хәзер[Adv]: сейчас, нынешний
дә	дә+PART;
ул	ул+N+Sg+Nom;ул+PN;	ул[N]: сын | ул[PN]: он, она, оно, они, его, их
Годрик	годрик+N+Sg+Nom;
чокырында	чокыр+N+Sg+POSS_3(СЫ)+LOC(ДА);
инде	инде+PART;
егерме	егерме+Num;	егерме[Num]: двадцать, двадцатый
дүрт	дүрт+Num;	дүрт[Num]: четыре, четвёртый
сәгать	сәгать+N+Sg+Nom;	сәгать[N]: час, часы
тора	тор+V+PRES(Й);	тор[V]: вставать, встать, стоять
.	Type1
Нәрсә	нәрсә+PN;	нәрсә[PN]: что, вещь
көтә	көт+V+PRES(Й);	көт[V]: ждать, подождать
ул	ул+N+Sg+Nom;ул+PN;	ул[N]: сын | ул[PN]: он, она, оно, они, его, их
?	Type1
һАРРИ	һарри+N+Sg+Nom;
:	Type2
Фикереңне	фикер+N+Sg+POSS_2SG(Ың)+ACC(нЫ);	фикер[N]: мнение
аңлап	аң+N+DISTR(лАп);аңла+V+ADVV_ACC(Ып);	аң[N]: сознание | аңла[V]: понимать, понять
бетерә	бетер+V+PRES(Й);	бетер[V]: заканчивать, кончать, кончить
алмыйм	ал+V+NEG(мА)+HOR_SG(Йм);ал+V+NEG(мА)+PRES(Й)+1SG(м);	ал[V]: брать, браться, взять
әле…	Error
ДЖИННИ	джинни+N+Sg+Nom;
:	Type2
ә	ә+PART;
бәлки	бәлки+CNJ;	бәлки[CNJ]: а
ул	ул+N+Sg+Nom;ул+PN;	ул[N]: сын | ул[PN]: он, она, оно, они, его, их
сине	син+PN+ACC(нЫ);	син[PN]: ты, твой
көтмидер	көт+V+NEG(мА)+PRES(Й)+PROB(ДЫр);	көт[V]: ждать, подождать
?	Type1
Бәлки	бәлки+CNJ;	бәлки[CNJ]: а
,	Type2
ул	ул+N+Sg+Nom;ул+PN;	ул[N]: сын | ул[PN]: он, она, оно, они, его, их
аны	ул+PN+ACC(нЫ);	ул[PN]: он, она, оно, они, его, их
көтәдер…	Error
аны	ул+PN+ACC(нЫ);	ул[PN]: он, она, оно, они, его, их
туктатыр	тукта+V+CAUS(т)+FUT_INDF(Ыр);тукта+V+CAUS(т)+PCP_FUT(Ыр);туктат+V+FUT_INDF(Ыр);туктат+V+PCP_FUT(Ыр);	тукта[V]: останавливаться, остановиться, остановка | туктат[V]: останавливать, остановить
өчен	өчен+POST;	өчен[POST]: для, за
?	Type1
һАРРИ	һарри+N+Sg+Nom;
:	Type2
Нәрсә	нәрсә+PN;	нәрсә[PN]: что, вещь
?	Type1
ДЖИННИ	джинни+N+Sg+Nom;
:	Type2
Дельфи	дельфи+N+Sg+Nom;
бу	бу+PN;	бу[PN]: это, здесь
көнне	көн+N+Sg+ACC(нЫ);	көн[N]: день
нигә	ни+PN+DIR(ГА);нигә+PN;	ни[PN]: что
сайлаган	сайла+V+PCP_PS(ГАн);сайла+V+PST_INDF(ГАн);	сайла[V]: выбирать, выбрать
,	Type2
чөнки	чөнки+CNJ;
аның	ул+PN+GEN(нЫң);	ул[PN]: он, она, оно, они, его, их
әтисе	әти+N+Sg+POSS_3(СЫ)+Nom;	әти[N]: отец, папа
монда	бу+PN+LOC(ДА);монда+Adv;	бу[PN]: это, здесь
киләчәк	кил+V+FUT_DEF(АчАк);кил+V+PCP_FUT(АчАк);киләчәк+N+Sg+Nom;	кил[V]: идти | киләчәк[N]: будущее
.	Type1
Ул	ул+N+Sg+Nom;ул+PN;	ул[N]: сын | ул[PN]: он, она, оно, они, его, их
аны	ул+PN+ACC(нЫ);	ул[PN]: он, она, оно, они, его, их
күрергә	күр+V+INF_1(ЫргА);	күр[V]: видеть
тели	телә+V+PRES(Й);	телә[V]: желать, пожелать
.	Type1
Аның	ул+PN+GEN(нЫң);	ул[PN]: он, она, оно, они, его, их
белән	белән+POST;	белән[POST]: на, с
,	Type2
әтисенең	әти+N+Sg+POSS_3(СЫ)+GEN(нЫң);	әти[N]: отец, папа
мәхәббәте	мәхәббәт+N+Sg+POSS_3(СЫ)+Nom;	мәхәббәт[N]: любовь
белән	белән+POST;	белән[POST]: на, с
булырга	бул+V+INF_1(ЫргА);	бул[V]: быть, случиться
тели	телә+V+PRES(Й);	телә[V]: желать, пожелать
.	Type1
Волдемортның	волдемортн+N+Sg+POSS_2SG(Ың)+Nom;волдеморт+N+Sg+GEN(нЫң);
проблемалары	проблема+N+PL(ЛАр)+POSS_3(СЫ)+Nom;	проблема[N]: проблема
сиңа	син+PN+DIR(ГА);	син[PN]: ты, твой
һөҗүм	һөҗүм+N+Sg+Nom;	һөҗүм[N]: наступление
иткәннән	и+V+CAUS(т)+PCP_PS(ГАн)+ABL(ДАн);ит+V+PCP_PS(ГАн)+ABL(ДАн);	ит[V]: делать, сделать
соң	соң+Adv;соң+N+Sg+Nom;соң+PART;соң+POST;	соң[Adv]: же, поздно, последний | соң[N]: конец | соң[POST]: после
башланды	башла+V+REFL(Ын)+PST_DEF(ДЫ);башлан+V+PST_DEF(ДЫ);	башла[V]: начать, начинать, начаться, начинаться
.	Type1
әгәр	әгәр+CNJ;
ул	ул+N+Sg+Nom;ул+PN;	ул[N]: сын | ул[PN]: он, она, оно, они, его, их
моны	бу+PN+ACC(нЫ);	бу[PN]: это, здесь
эшләмәсә…	Error
172	Num
һАРРИ	һарри+N+Sg+Nom;
:	Type2
Ул	ул+N+Sg+Nom;ул+PN;	ул[N]: сын | ул[PN]: он, она, оно, они, его, их
тагын	тагын+Adv;	тагын[Adv]: ещё, опять, снова
да	да+PART;
кодрәтлерәк	кодрәт+N+ATTR_MUN(лЫ)+COMP(рАк)+Sg+Nom;	кодрәт[N]: мощь
булачак	бул+V+FUT_DEF(АчАк);бул+V+PCP_FUT(АчАк);	бул[V]: быть, случиться
,	Type2
караңгылык	караңгы+Adj+NMLZ(лЫк)+Sg+Nom;караңгы+Adj+PSBL(лЫк);	караңгы[Adj]: тёмный, темно
тагын	тагын+Adv;	тагын[Adv]: ещё, опять, снова
да	да+PART;
караңгыракка	караңгы+Adj+COMP(рАк)+Sg+DIR(ГА);	караңгы[Adj]: тёмный, темно
гына	гына+PART;
әйләнәчәк	әйлән+V+FUT_DEF(АчАк);әйлән+V+PCP_FUT(АчАк);	әйлән[V]: крутиться
.	Type1
ДЖИННИ	джинни+N+Sg+Nom;
:	Type2
Күрәзәне	күрәзә+N+Sg+ACC(нЫ);
чынга	чын+Adj+Sg+DIR(ГА);	чын[Adj]: настоящий
ашырмау	ашыр+V+NEG(мА)+VN_1(у/ү/в)+Nom;	ашыр[V]: претворить, претворять
өчен	өчен+POST;	өчен[POST]: для, за
иң	иң+N+Sg+Nom;иң+PART;иң+V+IMP_SG();
кулай	кулай+Adj;	кулай[Adj]: удобный, удобно
ысул	ысул+N+Sg+Nom;	ысул[N]: способ
һарри	һарри+N+Sg+Nom;
Поттерны	поттерн+N+Sg+POSS_3(СЫ)+Nom;поттер+N+Sg+ACC(нЫ);
үтерү	үтер+V+VN_1(у/ү/в)+Nom;	үтер[V]: убивать, убить
түгел	түгел+PART;
,	Type2
ә	ә+PART;
Волдемортны	волдемортн+N+Sg+POSS_3(СЫ)+Nom;волдеморт+N+Sg+ACC(нЫ);
нидер	ни+PART+PROB(ДЫр);ни+PN+PROB(ДЫр);	ни[PN]: что
эшләүдән	эшлә+V+VN_1(у/ү/в)+ABL(ДАн);	эшлә[V]: делать, поступать, поступить, работать, сделать
туктату	тукта+V+CAUS(т)+VN_1(у/ү/в)+Nom;туктат+V+VN_1(у/ү/в)+Nom;	тукта[V]: останавливаться, остановиться, остановка | туктат[V]: останавливать, остановить
.	Type1
ДүРТЕНЧЕ	дүрт+Num+NUM_ORD(ЫнчЫ);	дүрт[Num]: четыре, четвёртый
ПәРДә	пәрдә+N+Sg+Nom;
,	Type2
УНЫНЧЫ	ун+Num+NUM_ORD(ЫнчЫ);	ун[Num]: десять, десятый
КүРЕНЕШ	күр+V+REFL(Ын)+RECP(Ыш)+IMP_SG();күр+V+REFL(Ын)+VN_2(Ыш)+Nom;күрен+V+RECP(Ыш)+IMP_SG();күрен+V+VN_2(Ыш)+Nom;күренеш+N+Sg+Nom;	күр[V]: видеть | күренеш[N]: вид, явление
ГОДРИК	годрик+N+Sg+Nom;
ЧОКЫРЫ	чокыр+N+Sg+POSS_3(СЫ)+Nom;
,	Type2
ИЗГЕ	изге+Adj;	изге[Adj]: святой
ДЖЕРОМ	Rus
ЧИРКәВЕ	чиркәү+N+Sg+POSS_3(СЫ)+Nom;	чиркәү[N]: церковь
,	Type2
1981	Num
Болар	бу+PN+PL(ЛАр)+Nom;	бу[PN]: это, здесь
барысы	бары+PN+POSS_3(СЫ)+Nom;	бары[PN]: весь
бергә	бер+Num+DIR(ГА);бер+PN+DIR(ГА);бергә+Adv;	бер[Num]: один, первый | бергә[Adv]: вместе
җыелган	җыел+V+PCP_PS(ГАн);җыел+V+PST_INDF(ГАн);җый+V+PASS(Ыл)+PCP_PS(ГАн);җый+V+PASS(Ыл)+PST_INDF(ГАн);	җыел[V]: собираться, собраться | җый[V]: собирать, собрать
,	Type2
барысы	бары+PN+POSS_3(СЫ)+Nom;	бары[PN]: весь
да	да+PART;
аптырашта	аптыра+V+VN_2(Ыш)+LOC(ДА);
калган	кал+V+PCP_PS(ГАн);кал+V+PST_INDF(ГАн);	кал[V]: оставаться, остаться
.	Type1
РОН	Rus
:	Type2
Тукта	тук+Adj+Sg+LOC(ДА);тукта+V+IMP_SG();	тукта[V]: останавливаться, остановиться, остановка
,	Type2
мин	мин+PN;	мин[PN]: я, мой
дөрес	дөрес+Adj;дөрес+Adv;	дөрес[Adj]: правильный, правильно | дөрес[Adv]: правильно
аңладыммы	аңла+V+PST_DEF(ДЫ)+1SG(м)+INT(мЫ);	аңла[V]: понимать, понять
?	Type1
Без	без+N+Sg+Nom;без+PN;	без[PN]: мы, наш
Волдемортны	волдемортн+N+Sg+POSS_3(СЫ)+Nom;волдеморт+N+Sg+ACC(нЫ);
якларга	як+N+PL(ЛАр)+DIR(ГА);якла+V+INF_1(ЫргА);	як[N]: сторона | якла[V]: защитить, защищать
җыенабыз	җый+V+REFL(Ын)+PRES(Й)+1PL(бЫз);	җый[V]: собирать, собрать
?	Type1
АЛЬБУС	альбус+N+Sg+Nom;
:	Type2
Дәү	дәү+Adj;	дәү[Adj]: большой
әти	әти+N+Sg+Nom;	әти[N]: отец, папа
белән	белән+POST;	белән[POST]: на, с
дәү	дәү+Adj;	дәү[Adj]: большой
әнине	әни+N+Sg+ACC(нЫ);	әни[N]: мама
үтерергә	үтер+V+INF_1(ЫргА);	үтер[V]: убивать, убить
җыенучы	җыенуч+N+Sg+POSS_3(СЫ)+Nom;
Волдемортны	волдемортн+N+Sg+POSS_3(СЫ)+Nom;волдеморт+N+Sg+ACC(нЫ);
.	Type1
әтине	әти+N+Sg+ACC(нЫ);	әти[N]: отец, папа
үтерергә	үтер+V+INF_1(ЫргА);	үтер[V]: убивать, убить
җыенучы	җыенуч+N+Sg+POSS_3(СЫ)+Nom;
Волдемортны	волдемортн+N+Sg+POSS_3(СЫ)+Nom;волдеморт+N+Sg+ACC(нЫ);
!	Type1
һЕРМИОНА	һермиона+N+Sg+Nom;
:	Type2
әлбәттә	әлбәттә+MOD;	әлбәттә[MOD]: конечно, непременно
,	Type2
Джинни	джинни+N+Sg+Nom;
.	Type1
Дельфи	дельфи+N+Sg+Nom;
һаррины	һаррин+N+Sg+POSS_3(СЫ)+Nom;һарри+N+Sg+ACC(нЫ);
үтерергә	үтер+V+INF_1(ЫргА);	үтер[V]: убивать, убить
теләми	телә+V+NEG(мА)+PRES(Й);	телә[V]: желать, пожелать
.	Type1
Ул	ул+N+Sg+Nom;ул+PN;	ул[N]: сын | ул[PN]: он, она, оно, они, его, их
һаррины	һаррин+N+Sg+POSS_3(СЫ)+Nom;һарри+N+Sg+ACC(нЫ);
үтерергә	үтер+V+INF_1(ЫргА);	үтер[V]: убивать, убить
кизәнгән	кизән+V+PCP_PS(ГАн);кизән+V+PST_INDF(ГАн);
Волдемортны	волдемортн+N+Sg+POSS_3(СЫ)+Nom;волдеморт+N+Sg+ACC(нЫ);
туктата	тукта+V+CAUS(т)+PRES(Й);туктат+V+PRES(Й);	тукта[V]: останавливаться, остановиться, остановка | туктат[V]: останавливать, остановить
.	Type1
Искиткеч	искиткеч+Adv;	искиткеч[Adv]: удивительно
.	Type1
ДРАКО	драко+N+Sg+Nom;
:	Type2
һәм	һәм+CNJ;	һәм[CNJ]: и
без	без+N+Sg+Nom;без+PN;	без[PN]: мы, наш
бары	бар+N+Sg+POSS_3(СЫ)+Nom;бар+PN+POSS_3(СЫ)+Nom;бары+CNJ;бары+PN;	бар[N]: бар | бары[PN]: весь
көтәбез	көт+V+PRES(Й)+1PL(бЫз);	көт[V]: ждать, подождать
генәме	генә+PART+INT(мЫ);
?	Type1
Волдеморт	волдеморт+N+Sg+Nom;
килеп	кил+V+ADVV_ACC(Ып);	кил[V]: идти
чыкканчы	чык+V+ADVV_SUCC(ГАнчЫ);	чык[V]: выйти, выходить
?	Type1
АЛЬБУС	альбус+N+Sg+Nom;
:	Type2
Ул	ул+N+Sg+Nom;ул+PN;	ул[N]: сын | ул[PN]: он, она, оно, они, его, их
аның	ул+PN+GEN(нЫң);	ул[PN]: он, она, оно, они, его, их
кайчан	кайчан+Adv;кайчан+PN;	кайчан[Adv]: когда
киләчәген	киләчәк+N+Sg+POSS_3(СЫ)+ACC(нЫ);	киләчәк[N]: будущее
беләме	бел+V+PRES(Й)+INT(мЫ);	бел[V]: знать, узнать
соң	соң+Adv;соң+N+Sg+Nom;соң+PART;соң+POST;	соң[Adv]: же, поздно, последний | соң[N]: конец | соң[POST]: после
?	Type1
Аның	ул+PN+GEN(нЫң);	ул[PN]: он, она, оно, они, его, их
төгәл	төгәл+Adj;	төгәл[Adj]: точный, точно
кайсы	кайсы+PN;
вакытта	вакыт+N+Sg+LOC(ДА);	вакыт[N]: время, пора
һәм	һәм+CNJ;	һәм[CNJ]: и
кайсы	кайсы+PN;
яктан	як+N+Sg+ABL(ДАн);	як[N]: сторона
киләчәген	киләчәк+N+Sg+POSS_3(СЫ)+ACC(нЫ);	киләчәк[N]: будущее
белмәгәнгә	бел+V+NEG(мА)+PCP_PS(ГАн)+DIR(ГА);	бел[V]: знать, узнать
күрә	күр+V+PRES(Й);күрә+POST;	күр[V]: видеть | күрә[POST]: ввиду, по
монда	бу+PN+LOC(ДА);монда+Adv;	бу[PN]: это, здесь
егерме	егерме+Num;	егерме[Num]: двадцать, двадцатый
дүрт	дүрт+Num;	дүрт[Num]: четыре, четвёртый
сәгать	сәгать+N+Sg+Nom;	сәгать[N]: час, часы
алдан	ал+Adj+Sg+ABL(ДАн);ал+N+Sg+ABL(ДАн);ал+PN+ABL(ДАн);алда+V+REFL(Ын)+IMP_SG();алдан+Adv;алдан+PROP+Sg+Nom;алдан+V+IMP_SG();	ал[Adj]: алый | алда[V]: обмануть, обманывать | алдан[Adv]: заранее, прежде, спереди
килеп	кил+V+ADVV_ACC(Ып);	кил[V]: идти
басмады	бас+V+NEG(мА)+PST_DEF(ДЫ);	бас[V]: вставать, встать
микән	микән+PART;
соң	соң+Adv;соң+N+Sg+Nom;соң+PART;соң+POST;	соң[Adv]: же, поздно, последний | соң[N]: конец | соң[POST]: после
ул	ул+N+Sg+Nom;ул+PN;	ул[N]: сын | ул[PN]: он, она, оно, они, его, их
?	Type1
Тарих	тарих+N+Sg+Nom;	тарих[N]: история
китапларында	китап+N+PL(ЛАр)+POSS_3(СЫ)+LOC(ДА);	китап[N]: книга, книжный
,	Type2
әгәр	әгәр+CNJ;
ялгышсам	ялгыш+V+COND(сА)+1SG(м);
,	Type2
төзәт	төзә+V+CAUS(т)+IMP_SG();төзәт+V+IMP_SG();
,	Type2
Скорпиус	скорпиус+N+Sg+Nom;
,	Type2
аның	ул+PN+GEN(нЫң);	ул[PN]: он, она, оно, они, его, их
Годрик	годрик+N+Sg+Nom;
чокырына	чокыр+N+Sg+POSS_3(СЫ)+DIR(ГА);
кайчан	кайчан+Adv;кайчан+PN;	кайчан[Adv]: когда
һәм	һәм+CNJ;	һәм[CNJ]: и
ничек	ничек+PN;
килүе	кил+V+VN_1(у/ү/в)+POSS_3(СЫ)+Nom;	кил[V]: идти
турында	тур+N+Sg+POSS_3(СЫ)+LOC(ДА);турында+POST;	тур[N]: тур | турында[POST]: о
берни	берни+PN;
әйтелмәгән	әйт+V+PASS(Ыл)+NEG(мА)+PCP_PS(ГАн);әйт+V+PASS(Ыл)+NEG(мА)+PST_INDF(ГАн);әйтел+V+NEG(мА)+PCP_PS(ГАн);әйтел+V+NEG(мА)+PST_INDF(ГАн);	әйт[V]: говорить, сказать
ич	ич+PART;
?	Type1
СКОРПИУС	скорпиус+N+Sg+Nom;
белән	белән+POST;	белән[POST]: на, с
һЕРМИОНА	һермиона+N+Sg+Nom;
:	Type2
Дөрес	дөрес+Adj;дөрес+Adv;	дөрес[Adj]: правильный, правильно | дөрес[Adv]: правильно
!	Type1
РОН	Rus
:	Type2
Шайтан	шайтан+N+Sg+Nom;	шайтан[N]: чёрт
алгыры	алгыр+Adj+Sg+POSS_3(СЫ)+Nom;
!	Type1
Хәзер	хәзер+Adv;	хәзер[Adv]: сейчас, нынешний
алар	алар+PN;	алар[PN]: они
икәү	ике+Num+NUM_COLL(АУ);	ике[Num]: два, оба, второй
!	Type1
ДРАКО	драко+N+Sg+Nom;
:	Type2
Хуш	хуш+Adj;хуш+INTRJ;	хуш[Adj]: бодрый, приятный, приятно
,	Type2
без	без+N+Sg+Nom;без+PN;	без[PN]: мы, наш
ничек	ничек+PN;
бу	бу+PN;	бу[PN]: это, здесь
мөмкинлекне	мөмкинлек+N+Sg+ACC(нЫ);	мөмкинлек[N]: возможность
куллана	куллан+V+PRES(Й);	куллан[V]: употреблять
алабыз	ал+V+PRES(Й)+1PL(бЫз);ала+Adj+1PL(бЫз);ала+Adj+Sg+POSS_1PL(ЫбЫз)+Nom;	ал[V]: брать, браться, взять | ала[Adj]: пегий
?	Type1
АЛЬБУС	альбус+N+Sg+Nom;
:	Type2
Беләсезме	бел+V+PRES(Й)+2PL(сЫз)+INT(мЫ);	бел[V]: знать, узнать
мин	мин+PN;	мин[PN]: я, мой
нәрсәдә	нәрсә+PN+LOC(ДА);	нәрсә[PN]: что, вещь
чын-чынлап	чын-чынлап+Adv;
оста	оста+Adj;оста+N+Sg+Nom;	оста[N]: мастер
?	Type1
һАРРИ	һарри+N+Sg+Nom;
:	Type2
Син	син+PN;	син[PN]: ты, твой
күп	күп+Adj;	күп[Adj]: много
нәрсәгә	нәрсә+PN+DIR(ГА);	нәрсә[PN]: что, вещь
оста	оста+Adj;оста+N+Sg+Nom;	оста[N]: мастер
,	Type2
Альбус	альбус+N+Sg+Nom;
.	Type1
АЛЬБУС	альбус+N+Sg+Nom;
:	Type2
Төнәтмәләрдә	төнәтмә+N+PL(ЛАр)+LOC(ДА);
.	Type1
һәм	һәм+CNJ;	һәм[CNJ]: и
минемчә	мин+PN+POSS_1SG(Ым)+EQU(чА);	мин[PN]: я, мой
,	Type2
Батильда	батиль+N+Sg+Nom+PART(ДА);батиль+N+Sg+LOC(ДА);
Бэгшотның	бэгшотн+N+Sg+POSS_2SG(Ың)+Nom;бэгшот+N+Sg+GEN(нЫң);
базында	баз+N+Sg+POSS_3(СЫ)+LOC(ДА);
әверелү	әверел+V+VN_1(у/ү/в)+Nom;
төнәтмәсе	төнәтмә+N+Sg+POSS_3(СЫ)+Nom;
өчен	өчен+POST;	өчен[POST]: для, за
кирәк	кирәк+MOD;
булган	бул+V+PCP_PS(ГАн);бул+V+PST_INDF(ГАн);	бул[V]: быть, случиться
бар	бар+MOD;бар+N+Sg+Nom;бар+PN;бар+V+IMP_SG();	бар[N]: бар | бар[V]: идти, пойти
нәрсә	нәрсә+PN;	нәрсә[PN]: что, вещь
дә	дә+PART;
бардыр	бар+MOD+PROB(ДЫр);бар+N+Sg+3SG(ДЫр);бар+N+Sg+Nom+PROB(ДЫр);бар+PN+PROB(ДЫр);бар+V+CAUS(ДЫр)+IMP_SG();	бар[N]: бар | бар[V]: идти, пойти
.	Type1
Без	без+N+Sg+Nom;без+PN;	без[PN]: мы, наш
Волдемортка	волдеморт+N+Sg+DIR(ГА);
әйләнеп	әйлән+V+ADVV_ACC(Ып);	әйлән[V]: крутиться
,	Type2
Дельфины	дельфин+N+Sg+POSS_3(СЫ)+Nom;
монда	бу+PN+LOC(ДА);монда+Adv;	бу[PN]: это, здесь
китерә	китер+V+PRES(Й);	китер[V]: привести, приводить
алабыз	ал+V+PRES(Й)+1PL(бЫз);ала+Adj+1PL(бЫз);ала+Adj+Sg+POSS_1PL(ЫбЫз)+Nom;	ал[V]: брать, браться, взять | ала[Adj]: пегий
.	Type1
РОН	Rus
:	Type2
әйләндерү	әйлән+V+CAUS(ДЫр)+VN_1(у/ү/в)+Nom;әйләндер+V+VN_1(у/ү/в)+Nom;	әйлән[V]: крутиться | әйләндер[V]: крутить
төнәтмәсе	төнәтмә+N+Sg+POSS_3(СЫ)+Nom;
өчен	өчен+POST;	өчен[POST]: для, за
безгә	без+PN+DIR(ГА);	без[PN]: мы, наш
кешенең	кеше+N+GEN(нЫң);	кеше[N]: человек
берәр	бер+Num+NUM_DISR(шАр);	бер[Num]: один, первый
әйбере	әйбер+N+Sg+POSS_3(СЫ)+Nom;	әйбер[N]: вещь
кирәк	кирәк+MOD;
.	Type1
Бездә	без+PN+LOC(ДА);	без[PN]: мы, наш
Волдемортның	волдемортн+N+Sg+POSS_2SG(Ың)+Nom;волдеморт+N+Sg+GEN(нЫң);
бернәрсәсе	бернәрсә+PN+POSS_3(СЫ)+Nom;	бернәрсә[PN]: ничто
дә	дә+PART;
юк	юк+MOD;
.	Type1
һЕРМИОНА	һермиона+N+Sg+Nom;
:	Type2
Ләкин	ләкин+CNJ;
идея	идея+N+Sg+Nom;	идея[N]: идея
миңа	мин+PN+DIR(ГА);	мин[PN]: я, мой
ошый	оша+V+PRES(Й);	оша[V]: нравиться, понравиться
,	Type2
мәче	мәче+N+Sg+Nom;	мәче[N]: кошка
белән	белән+POST;	белән[POST]: на, с
тычкан	тыч+V+PCP_PS(ГАн);тыч+V+PST_INDF(ГАн);тычкан+N+Sg+Nom;
уены	уен+N+Sg+POSS_3(СЫ)+Nom;	уен[N]: игра
була	бул+V+PRES(Й);	бул[V]: быть, случиться
бу	бу+PN;	бу[PN]: это, здесь
.	Type1
һАРРИ	һарри+N+Sg+Nom;
:	Type2
Трансфигурация	Rus
белән	белән+POST;	белән[POST]: на, с
барып	бар+V+ADVV_ACC(Ып);	бар[V]: идти, пойти
чыга	чык+V+PRES(Й);	чык[V]: выйти, выходить
аламы	ал+V+PRES(Й)+INT(мЫ);ала+Adj+INT(мЫ);	ал[V]: брать, браться, взять | ала[Adj]: пегий
соң	соң+Adv;соң+N+Sg+Nom;соң+PART;соң+POST;	соң[Adv]: же, поздно, последний | соң[N]: конец | соң[POST]: после
?	Type1
173	Num
һЕРМИОНА	һермиона+N+Sg+Nom;
:	Type2
Без	без+N+Sg+Nom;без+PN;	без[PN]: мы, наш
аның	ул+PN+GEN(нЫң);	ул[PN]: он, она, оно, они, его, их
кыяфәтен	кыяфәт+N+Sg+POSS_3(СЫ)+ACC(нЫ);	кыяфәт[N]: вид
беләбез	бел+V+PRES(Й)+1PL(бЫз);	бел[V]: знать, узнать
.	Type1
һәм	һәм+CNJ;	һәм[CNJ]: и
безнең	без+N+Sg+GEN(нЫң);без+PN+GEN(нЫң);	без[PN]: мы, наш
арада	ара+N+Sg+LOC(ДА);арада+POST;	ара[N]: между, среди, промежуток
бик	бик+Adv;	бик[Adv]: очень
сәләтле	сәләт+N+ATTR_MUN(лЫ);	сәләт[N]: способность
тылсымчылар	тылсым+N+PROF(чЫ)+PL(ЛАр)+Nom;
бар	бар+MOD;бар+N+Sg+Nom;бар+PN;бар+V+IMP_SG();	бар[N]: бар | бар[V]: идти, пойти
.	Type1
ДЖИННИ	джинни+N+Sg+Nom;
:	Type2
Син	син+PN;	син[PN]: ты, твой
Волдемортка	волдеморт+N+Sg+DIR(ГА);
әверелергә	әверел+V+INF_1(ЫргА);
телисеңме	телә+V+OBL(ЙсЫ)+POSS_2SG(Ың)+Nom+INT(мЫ);телә+V+PRES(Й)+2SG(сЫң)+INT(мЫ);	телә[V]: желать, пожелать
?	Type1
АЛЬБУС	альбус+N+Sg+Nom;
:	Type2
Бу	бу+PN;	бу[PN]: это, здесь
бердәнбер	бердәнбер+N+Sg+Nom;
юл	юл+N+Sg+Nom;	юл[N]: дорога, путь, строка, строчка
.	Type1
һЕРМИОНА	һермиона+N+Sg+Nom;
:	Type2
Шулай	шулай+PN;
.	Type1
РОН	Rus
бик	бик+Adv;	бик[Adv]: очень
кыю	кый+V+VN_1(у/ү/в)+Nom;кыю+Adj;	кыю[Adj]: смелый, смело
гына	гына+PART;
алга	ал+Adj+Sg+DIR(ГА);ал+N+Sg+DIR(ГА);ал+PN+DIR(ГА);	ал[Adj]: алый
чыга	чык+V+PRES(Й);	чык[V]: выйти, выходить
.	Type1
РОН	Rus
:	Type2
Алайса	алайса+MOD;	алайса[MOD]: в таком случае, если так, тогда
мин	мин+PN;	мин[PN]: я, мой
үземне	үз+PN+POSS_1SG(Ым)+ACC(нЫ);	үз[PN]: сам
тәкъдим	тәкъдим+N+Sg+Nom;	тәкъдим[N]: предложение
итәм	и+V+CAUS(т)+HOR_SG(Йм);и+V+CAUS(т)+PRES(Й)+1SG(м);ит+V+PRES(Й)+1SG(м);	ит[V]: делать, сделать
,	Type2
минемчә	мин+PN+POSS_1SG(Ым)+EQU(чА);	мин[PN]: я, мой
,	Type2
мин	мин+PN;	мин[PN]: я, мой
аңа	ул+PN+DIR(ГА);	ул[PN]: он, она, оно, они, его, их
әйләнергә	әйлән+V+INF_1(ЫргА);	әйлән[V]: крутиться
тиеш	ти+V+RECP(Ыш)+IMP_SG();ти+V+VN_2(Ыш)+Nom;тиеш+MOD;
.	Type1
Волдеморт	волдеморт+N+Sg+Nom;
булу	бул+V+VN_1(у/ү/в)+Nom;	бул[V]: быть, случиться
бик	бик+Adv;	бик[Adv]: очень
матур	матур+Adj;	матур[Adj]: красивый, красиво
нәрсә	нәрсә+PN;	нәрсә[PN]: что, вещь
түгелдер	түгел+PART+PROB(ДЫр);
инде	инде+PART;
анысы	анысы+PN;
,	Type2
ләкин	ләкин+CNJ;
мин	мин+PN;	мин[PN]: я, мой
үземне	үз+PN+POSS_1SG(Ым)+ACC(нЫ);	үз[PN]: сам
белдертмәм	бел+V+CAUS(ДЫр)+CAUS(т)+FUT_INDF_NEG(мАс)+1SG(м);белдер+V+CAUS(т)+FUT_INDF_NEG(мАс)+1SG(м);белдерт+V+FUT_INDF_NEG(мАс)+1SG(м);	бел[V]: знать, узнать | белдер[V]: заявить, заявлять
кебек	кебек+POST;	кебек[POST]: как
тоела	тоел+V+PRES(Й);той+V+PASS(Ыл)+PRES(Й);
,	Type2
чөнки	чөнки+CNJ;
мин	мин+PN;	мин[PN]: я, мой
,	Type2
мөгаен	мөгаен+MOD;	мөгаен[MOD]: наверно
,	Type2
сезнең	сез+PN+GEN(нЫң);	сез[PN]: вы, ваш
арагызда	ара+N+Sg+POSS_2PL(ЫгЫз)+LOC(ДА);	ара[N]: между, среди, промежуток
иң	иң+N+Sg+Nom;иң+PART;иң+V+IMP_SG();
салкын	салкын+Adj;	салкын[Adj]: холодный, холодно
канлы	кан+N+ATTR_MUN(лЫ);	кан[N]: кровь
кешедер…	Error
шулай	шулай+PN;
булгач	бул+V+ADVV_ANT(ГАч);	бул[V]: быть, случиться
,	Type2
минем	мин+PN+GEN(нЫң);	мин[PN]: я, мой
аңа	ул+PN+DIR(ГА);	ул[PN]: он, она, оно, они, его, их
,	Type2
Караңгы	караңгы+Adj;	караңгы[Adj]: тёмный, темно
Лордка	лорд+N+Sg+DIR(ГА);	лорд[N]: лорд
әйләнеп	әйлән+V+ADVV_ACC(Ып);	әйлән[V]: крутиться
алуым	ал+V+VN_1(у/ү/в)+POSS_1SG(Ым)+Nom;	ал[V]: брать, браться, взять
сезгә	сез+PN+DIR(ГА);	сез[PN]: вы, ваш
,	Type2
бик	бик+Adv;	бик[Adv]: очень
хисле	хис+N+ATTR_MUN(лЫ);	хис[N]: чувство
кешеләргә	кеше+N+PL(ЛАр)+DIR(ГА);	кеше[N]: человек
караганда	кара+V+PCP_PS(ГАн)+LOC(ДА);караганда+POST;	кара[V]: посмотреть, смотреть | караганда[POST]: по сравнению с
,	Type2
күпкә	күп+Adj+Sg+DIR(ГА);	күп[Adj]: много
иминрәк	имин+Adj+COMP(рАк)+Sg+Nom;	имин[Adj]: невредимый
булыр	бул+V+FUT_INDF(Ыр);бул+V+PCP_FUT(Ыр);	бул[V]: быть, случиться
.	Type1
һАРРИ	һарри+N+Sg+Nom;
уйга	уй+N+Sg+DIR(ГА);	уй[N]: мысль
батып	бат+V+ADVV_ACC(Ып);
читкә	чит+Adj+Sg+DIR(ГА);чит+N+Sg+DIR(ГА);	чит[Adj]: чужой
атлый	атла+V+PRES(Й);	атла[V]: шагать, шагнуть
.	Type1
һЕРМИОНА	һермиона+N+Sg+Nom;
:	Type2
Син	син+PN;	син[PN]: ты, твой
мине	ми+N+Sg+ACC(нЫ);мин+PN+ACC(нЫ);мин+PN+POSS_3(СЫ)+Nom;	ми[N]: мозг | мин[PN]: я, мой
хисле	хис+N+ATTR_MUN(лЫ);	хис[N]: чувство
дидеңме	ди+V+PST_DEF(ДЫ)+2SG(ң)+INT(мЫ);	ди[V]: говорить, сказать
?	Type1
ДРАКО	драко+N+Sg+Nom;
:	Type2
Мин	мин+PN;	мин[PN]: я, мой
дә	дә+PART;
теләк	теләк+N+Sg+Nom;	теләк[N]: желание
белдерәм	бел+V+CAUS(ДЫр)+PRES(Й)+1SG(м);белдер+V+PRES(Й)+1SG(м);	бел[V]: знать, узнать | белдер[V]: заявить, заявлять
.	Type1
Минемчә	мин+PN+POSS_1SG(Ым)+EQU(чА);	мин[PN]: я, мой
,	Type2
Волдеморт	волдеморт+N+Sg+Nom;
булу	бул+V+VN_1(у/ү/в)+Nom;	бул[V]: быть, случиться
зур	зур+Adj;	зур[Adj]: большой
төгәллек	төгәл+Adj+NMLZ(лЫк)+Sg+Nom;төгәл+Adj+PSBL(лЫк);	төгәл[Adj]: точный, точно
сорый	сора+V+PRES(Й);	сора[V]: спрашивать, спросить
.	Type1
Бигайбә	бигайбә+N+Sg+Nom;
,	Type2
Рон	Rus
,	Type2
һәм	һәм+CNJ;	һәм[CNJ]: и
Сихер	сихер+N+Sg+Nom;	сихер[N]: колдовство
серләрен	сер+N+PL(ЛАр)+POSS_3(СЫ)+ACC(нЫ);	сер[N]: секрет, тайна
дә	дә+PART;
белергә	бел+V+INF_1(ЫргА);	бел[V]: знать, узнать
кирәк	кирәк+MOD;
,	Type2
һәм…	Error
һЕРМИОНА	һермиона+N+Sg+Nom;
:	Type2
Мин	мин+PN;	мин[PN]: я, мой
дә	дә+PART;
булырга	бул+V+INF_1(ЫргА);	бул[V]: быть, случиться
телим	тел+V+HOR_SG(Йм);телә+V+HOR_SG(Йм);телә+V+PRES(Й)+1SG(м);	телә[V]: желать, пожелать
.	Type1
Тылсым	тылсым+N+Sg+Nom;
министрлыгы	министрлык+N+Sg+POSS_3(СЫ)+Nom;	министрлык[N]: министерство
буларак	буларак+POST;	буларак[POST]: в качестве, как
,	Type2
бу	бу+PN;	бу[PN]: это, здесь
минем	мин+PN+GEN(нЫң);	мин[PN]: я, мой
җаваплылыгым	җавап+N+ATTR_MUN(лЫ)+NMLZ(лЫк)+Sg+POSS_1SG(Ым)+Nom;	җавап[N]: ответ
һәм	һәм+CNJ;	һәм[CNJ]: и
хокукым	хокук+N+Sg+POSS_1SG(Ым)+Nom;	хокук[N]: право
дип	ди+V+ADVV_ACC(Ып);	ди[V]: говорить, сказать
уйлыйм	уйла+V+HOR_SG(Йм);уйла+V+PRES(Й)+1SG(м);	уйла[V]: думать
.	Type1
СКОРПИУС	скорпиус+N+Sg+Nom;
:	Type2
Бәлки	бәлки+CNJ;	бәлки[CNJ]: а
без	без+N+Sg+Nom;без+PN;	без[PN]: мы, наш
җирәбә	җирәбә+N+Sg+Nom;
ташларбыз…	Error
ДРАКО	драко+N+Sg+Nom;
:	Type2
Син	син+PN;	син[PN]: ты, твой
монда	бу+PN+LOC(ДА);монда+Adv;	бу[PN]: это, здесь
катнашмыйсың	катна+V+RECP(Ыш)+NEG(мА)+OBL(ЙсЫ)+POSS_2SG(Ың)+Nom;катна+V+RECP(Ыш)+NEG(мА)+PRES(Й)+2SG(сЫң);катнаш+V+NEG(мА)+OBL(ЙсЫ)+POSS_2SG(Ың)+Nom;катнаш+V+NEG(мА)+PRES(Й)+2SG(сЫң);катнашма+V+OBL(ЙсЫ)+POSS_2SG(Ың)+Nom;катнашма+V+PRES(Й)+2SG(сЫң);	катнаш[V]: участвовать
,	Type2
Скорпиус	скорпиус+N+Sg+Nom;
.	Type1
АЛЬБУС	альбус+N+Sg+Nom;
:	Type2
Чынлыкта…	Error
ДЖИННИ	джинни+N+Sg+Nom;
:	Type2
Юк	юк+MOD;
,	Type2
берничек	берничек+PN;
тә	тә+PART;
.	Type1
Сез	сез+PN;	сез[PN]: вы, ваш
барыгыз	бар+N+Sg+POSS_2PL(ЫгЫз)+Nom;бар+PN+POSS_2PL(ЫгЫз)+Nom;бар+V+IMP_PL(ЫгЫз);бары+PN+POSS_2PL(ЫгЫз)+Nom;барыгыз+N+Sg+Nom;	бар[N]: бар | бар[V]: идти, пойти | бары[PN]: весь
да	да+PART;
акылдан	акыл+N+Sg+ABL(ДАн);	акыл[N]: ум
язган	яз+V+PCP_PS(ГАн);яз+V+PST_INDF(ГАн);	яз[V]: написать, писать
бугай	бугай+PART;
.	Type1
Башыңда	баш+N+Sg+POSS_2SG(Ың)+LOC(ДА);	баш[N]: голова
аның	ул+PN+GEN(нЫң);	ул[PN]: он, она, оно, они, его, их
тавышын	тавыш+N+Sg+POSS_3(СЫ)+ACC(нЫ);	тавыш[N]: голос, звук, крик, шум
ишетүнең	ишет+V+VN_1(у/ү/в)+GEN(нЫң);	ишет[V]: слышать, услышать
нәрсә	нәрсә+PN;	нәрсә[PN]: что, вещь
икәнен	икән+MOD+Sg+POSS_3(СЫ)+ACC(нЫ);
беләм	бел+V+PRES(Й)+1SG(м);	бел[V]: знать, узнать
мин	мин+PN;	мин[PN]: я, мой
,	Type2
һәм	һәм+CNJ;	һәм[CNJ]: и
мин	мин+PN;	мин[PN]: я, мой
аны	ул+PN+ACC(нЫ);	ул[PN]: он, она, оно, они, его, их
тагын	тагын+Adv;	тагын[Adv]: ещё, опять, снова
ишетергә	ишет+V+INF_1(ЫргА);	ишет[V]: слышать, услышать
теләмим	телә+V+NEG(мА)+HOR_SG(Йм);телә+V+NEG(мА)+PRES(Й)+1SG(м);	телә[V]: желать, пожелать
.	Type1
һАРРИ	һарри+N+Sg+Nom;
:	Type2
Ни	ни+CNJ;ни+PART;ни+PN;	ни[CNJ]: ни | ни[PN]: что
генә	генә+PART;
дисәгез	ди+V+COND(сА)+2PL(гЫз);	ди[V]: говорить, сказать
дә	дә+PART;
бу	бу+PN;	бу[PN]: это, здесь
мин	мин+PN;	мин[PN]: я, мой
булырга	бул+V+INF_1(ЫргА);	бул[V]: быть, случиться
тиеш	ти+V+RECP(Ыш)+IMP_SG();ти+V+VN_2(Ыш)+Nom;тиеш+MOD;
.	Type1
Барысы	бары+PN+POSS_3(СЫ)+Nom;	бары[PN]: весь
да	да+PART;
һАРРИга	һарри+N+Sg+DIR(ГА);
борыла	бор+V+PASS(Ыл)+PRES(Й);борыл+V+PRES(Й);	бор[V]: повернуть, поворачивать
.	Type1
ДРАКО	драко+N+Sg+Nom;
:	Type2
Нәрсә	нәрсә+PN;	нәрсә[PN]: что, вещь
?	Type1
һАРРИ	һарри+N+Sg+Nom;
:	Type2
Бу	бу+PN;	бу[PN]: это, здесь
план	план+N+Sg+Nom;	план[N]: план
барып	бар+V+ADVV_ACC(Ып);	бар[V]: идти, пойти
чыксын	чык+V+JUS_SG(сЫн);	чык[V]: выйти, выходить
өчен	өчен+POST;	өчен[POST]: для, за
,	Type2
Дельфиның	дельфин+N+Sg+POSS_2SG(Ың)+Nom;
икеләнүләрсез	икелән+V+VN_1(у/ү/в)+PL(ЛАр)+ATTR_ABES(сЫз)+Sg+Nom;икелән+V+VN_1(у/ү/в)+PL(ЛАр)+Nom+2PL(сЫз);
аңа	ул+PN+DIR(ГА);	ул[PN]: он, она, оно, они, его, их
ышануы	ышан+V+VN_1(у/ү/в)+POSS_3(СЫ)+Nom;	ышан[V]: верить, поверить
кирәк	кирәк+MOD;
.	Type1
Ул	ул+N+Sg+Nom;ул+PN;	ул[N]: сын | ул[PN]: он, она, оно, они, его, их
Парсилтанг	парсилтанг+N+Sg+Nom;
кулланачак	куллан+V+FUT_DEF(АчАк);куллан+V+PCP_FUT(АчАк);	куллан[V]: употреблять
–	Type2
мин	мин+PN;	мин[PN]: я, мой
беләм	бел+V+PRES(Й)+1SG(м);	бел[V]: знать, узнать
,	Type2
һаман	һаман+Adv;	һаман[Adv]: всегда, всё время
елан	ела+V+REFL(Ын)+IMP_SG();елан+N+Sg+Nom;	ела[V]: плакать | елан[N]: змея
телен	тел+N+Sg+POSS_3(СЫ)+ACC(нЫ);тел+V+REFL(Ын)+IMP_SG();телен+V+IMP_SG();	тел[N]: язык
аңлавыма	аңлавыма+N+Sg+Nom;
бу	бу+PN;	бу[PN]: это, здесь
сәбәп	сәбәп+N+Sg+Nom;	сәбәп[N]: повод¹, причина
булган	бул+V+PCP_PS(ГАн);бул+V+PST_INDF(ГАн);	бул[V]: быть, случиться
.	Type1
һәм	һәм+CNJ;	һәм[CNJ]: и
бу	бу+PN;	бу[PN]: это, здесь
гына	гына+PART;
да	да+PART;
түгел	түгел+PART;
,	Type2
мин	мин+PN;	мин[PN]: я, мой
аның	ул+PN+GEN(нЫң);	ул[PN]: он, она, оно, они, его, их
кебек	кебек+POST;	кебек[POST]: как
хис	хис+N+Sg+Nom;	хис[N]: чувство
итүнең	и+V+CAUS(т)+VN_1(у/ү/в)+GEN(нЫң);ит+V+VN_1(у/ү/в)+GEN(нЫң);	ит[V]: делать, сделать
нәрсә	нәрсә+PN;	нәрсә[PN]: что, вещь
икәнен	икән+MOD+Sg+POSS_3(СЫ)+ACC(нЫ);
беләм	бел+V+PRES(Й)+1SG(м);	бел[V]: знать, узнать
.	Type1
Волдеморт	волдеморт+N+Sg+Nom;
булуның	бул+V+VN_1(у/ү/в)+GEN(нЫң);	бул[V]: быть, случиться
нәрсә	нәрсә+PN;	нәрсә[PN]: что, вещь
икәнен	икән+MOD+Sg+POSS_3(СЫ)+ACC(нЫ);
мин	мин+PN;	мин[PN]: я, мой
беләм	бел+V+PRES(Й)+1SG(м);	бел[V]: знать, узнать
.	Type1
Мин	мин+PN;	мин[PN]: я, мой
аңа	ул+PN+DIR(ГА);	ул[PN]: он, она, оно, они, его, их
әверелергә	әверел+V+INF_1(ЫргА);
тиеш	ти+V+RECP(Ыш)+IMP_SG();ти+V+VN_2(Ыш)+Nom;тиеш+MOD;
.	Type1
РОН	Rus
:	Type2
Сафсата	сафсата+N+Sg+Nom;
.	Type1
Матур	матур+Adj;	матур[Adj]: красивый, красиво
әйттең	әйт+V+PST_DEF(ДЫ)+2SG(ң);	әйт[V]: говорить, сказать
,	Type2
тик	тик+CNJ;	тик[CNJ]: но
бу	бу+PN;	бу[PN]: это, здесь
сафсата	сафсата+N+Sg+Nom;
.	Type1
һарри	һарри+N+Sg+Nom;
Волдемортка	волдеморт+N+Sg+DIR(ГА);
әйләнергә	әйлән+V+INF_1(ЫргА);	әйлән[V]: крутиться
тиеш	ти+V+RECP(Ыш)+IMP_SG();ти+V+VN_2(Ыш)+Nom;тиеш+MOD;
түгел	түгел+PART;
.	Type1
ДЖИННИ	джинни+N+Sg+Nom;
:	Type2
Мин	мин+PN;	мин[PN]: я, мой
абыем	абый+N+Sg+POSS_1SG(Ым)+Nom;	абый[N]: брат, дядя
белән	белән+POST;	белән[POST]: на, с
ризалашуны	ризала+V+RECP(Ыш)+VN_1(у/ү/в)+ACC(нЫ);
күрә	күр+V+PRES(Й);күрә+POST;	күр[V]: видеть | күрә[POST]: ввиду, по
алмыйм	ал+V+NEG(мА)+HOR_SG(Йм);ал+V+NEG(мА)+PRES(Й)+1SG(м);	ал[V]: брать, браться, взять
,	Type2
ләкин…	Error
174	Num
РОН	Rus
:	Type2
Ул	ул+N+Sg+Nom;ул+PN;	ул[N]: сын | ул[PN]: он, она, оно, они, его, их
мәңгегә	мәңгегә+Adv;
Волдеморт	волдеморт+N+Sg+Nom;
булып	бул+V+ADVV_ACC(Ып);	бул[V]: быть, случиться
калырга	кал+V+INF_1(ЫргА);	кал[V]: оставаться, остаться
мөмкин	мөмкин+MOD;
бит	бит+N+Sg+Nom;бит+PART;	бит[N]: лицо, страница
.	Type1
һЕРМИОНА	һермиона+N+Sg+Nom;
:	Type2
Без	без+N+Sg+Nom;без+PN;	без[PN]: мы, наш
барыбыз	бар+N+Sg+POSS_1PL(ЫбЫз)+Nom;бар+N+Sg+POSS_3(СЫ)+Nom+1PL(бЫз);бар+PN+POSS_1PL(ЫбЫз)+Nom;бар+PN+POSS_3(СЫ)+Nom+1PL(бЫз);бары+PN+POSS_1PL(ЫбЫз)+Nom;барыбыз+N+Sg+Nom;	бар[N]: бар | бары[PN]: весь
да	да+PART;
ул	ул+N+Sg+Nom;ул+PN;	ул[N]: сын | ул[PN]: он, она, оно, они, его, их
булып	бул+V+ADVV_ACC(Ып);	бул[V]: быть, случиться
кала	кал+V+PRES(Й);кала+N+Sg+Nom;	кал[V]: оставаться, остаться | кала[N]: город
алабыз	ал+V+PRES(Й)+1PL(бЫз);ала+Adj+1PL(бЫз);ала+Adj+Sg+POSS_1PL(ЫбЫз)+Nom;	ал[V]: брать, браться, взять | ала[Adj]: пегий
.	Type1
Борчылуың	борчы+V+PASS(Ыл)+VN_1(у/ү/в)+POSS_2SG(Ың)+Nom;борчыл+V+VN_1(у/ү/в)+POSS_2SG(Ың)+Nom;	борчы[V]: беспокоить, обеспокоить | борчыл[V]: беспокоиться
нигезле	нигез+N+ATTR_MUN(лЫ);	нигез[N]: основа
,	Type2
ләкин…	Error
һАРРИ	һарри+N+Sg+Nom;
:	Type2
җитәр	җит+V+PCP_FUT(Ыр);	җит[V]: дойти, доходить
,	Type2
һермиона	һермиона+N+Sg+Nom;
.	Type1
Джин	Rus
?	Type1
ДЖИННИ	джинни+N+Sg+Nom;
белән	белән+POST;	белән[POST]: на, с
һАРРИ	һарри+N+Sg+Nom;
күзгә-күз	күзгә-күз+Adv;
караша	кара+V+RECP(Ыш)+PRES(Й);	кара[V]: посмотреть, смотреть
.	Type1
әгәр	әгәр+CNJ;
син	син+PN;	син[PN]: ты, твой
каршы	каршы+Adj;каршы+Adv;каршы+POST;	каршы[Adj]: противный, противоположный, наперекор | каршы[Adv]: наперекор | каршы[POST]: против
килсәң	кил+V+COND(сА)+2SG(ң);	кил[V]: идти
,	Type2
мин	мин+PN;	мин[PN]: я, мой
моны	бу+PN+ACC(нЫ);	бу[PN]: это, здесь
эшләмәм	эшлә+V+FUT_INDF_NEG(мАс)+1SG(м);	эшлә[V]: делать, поступать, поступить, работать, сделать
.	Type1
Ләкин	ләкин+CNJ;
күрәсең	күр+V+OBL(ЙсЫ)+POSS_2SG(Ың)+Nom;күр+V+PRES(Й)+2SG(сЫң);күрәсең+MOD;	күр[V]: видеть | күрәсең[MOD]: видимо, очевидно
,	Type2
бу	бу+PN;	бу[PN]: это, здесь
бердәнбер	бердәнбер+N+Sg+Nom;
юл	юл+N+Sg+Nom;	юл[N]: дорога, путь, строка, строчка
бугай	бугай+PART;
,	Type2
мин	мин+PN;	мин[PN]: я, мой
ялгышмыйммы	ялгышмыймм+N+Sg+POSS_3(СЫ)+Nom;
?	Type1
ДЖИННИ	джинни+N+Sg+Nom;
бераз	бераз+Adv;	бераз[Adv]: немного
уйлана	уйла+V+REFL(Ын)+PRES(Й);уйлан+V+PRES(Й);	уйла[V]: думать | уйлан[V]: задуматься
һәм	һәм+CNJ;	һәм[CNJ]: и
аннары	аннары+PN;
акрын	акр+N+Sg+POSS_3(СЫ)+ACC(нЫ);акрын+Adj;акрын+Adv;	акрын[Adj]: медленный, медленно | акрын[Adv]: медленно
гына	гына+PART;
башын	баш+N+Sg+POSS_3(СЫ)+ACC(нЫ);	баш[N]: голова
кага	как+V+PRES(Й);
.	Type1
һАРРИның	һаррин+N+Sg+POSS_2SG(Ың)+Nom;һарри+N+Sg+GEN(нЫң);
йөзе	йөз+N+Sg+POSS_3(СЫ)+Nom;йөз+Num+POSS_3(СЫ)+Nom;	йөз[N]: лицо | йөз[Num]: сто, сотый
катылана	катылан+V+PRES(Й);
.	Type1
ДЖИННИ	джинни+N+Sg+Nom;
:	Type2
Син	син+PN;	син[PN]: ты, твой
хаклы	хак+Adj+Sg+ATTR_MUN(лЫ);хак+N+ATTR_MUN(лЫ);хаклы+Adj;	хак[N]: право, цена
.	Type1
һАРРИ	һарри+N+Sg+Nom;
:	Type2
Алайса	алайса+MOD;	алайса[MOD]: в таком случае, если так, тогда
әйдәгез	әйдә+V+IMP_PL(ЫгЫз);
,	Type2
эшләп	эш+N+DISTR(лАп);эшлә+V+ADVV_ACC(Ып);	эш[N]: дело | эшлә[V]: делать, поступать, поступить, работать, сделать
атыйк	ат+V+HOR_PL(Йк);ата+V+HOR_PL(Йк);	ат[V]: стрелять | ата[V]: назвать, называть, называться
моны	бу+PN+ACC(нЫ);	бу[PN]: это, здесь
.	Type1
ДРАКО	драко+N+Sg+Nom;
:	Type2
Без	без+N+Sg+Nom;без+PN;	без[PN]: мы, наш
синең	син+PN+GEN(нЫң);	син[PN]: ты, твой
кайсы	кайсы+PN;
юлдан	юл+N+Sg+ABL(ДАн);	юл[N]: дорога, путь, строка, строчка
китәчәгеңне	ки+V+CAUS(т)+PCP_FUT(АчАк)+POSS_2SG(Ың)+ACC(нЫ);кит+V+PCP_FUT(АчАк)+POSS_2SG(Ың)+ACC(нЫ);	ки[V]: одеть | кит[V]: уйти, уходить
сөйләшергә	сөйлә+V+RECP(Ыш)+INF_1(ЫргА);	сөйлә[V]: говорить, рассказывать
тиеш	ти+V+RECP(Ыш)+IMP_SG();ти+V+VN_2(Ыш)+Nom;тиеш+MOD;
түгелме…	Error
һАРРИ	һарри+N+Sg+Nom;
:	Type2
Ул	ул+N+Sg+Nom;ул+PN;	ул[N]: сын | ул[PN]: он, она, оно, они, его, их
аны	ул+PN+ACC(нЫ);	ул[PN]: он, она, оно, они, его, их
эзли	эзлә+V+PRES(Й);	эзлә[V]: искать
–	Type2
ул	ул+N+Sg+Nom;ул+PN;	ул[N]: сын | ул[PN]: он, она, оно, они, его, их
мине	ми+N+Sg+ACC(нЫ);мин+PN+ACC(нЫ);мин+PN+POSS_3(СЫ)+Nom;	ми[N]: мозг | мин[PN]: я, мой
табачак	тап+V+FUT_DEF(АчАк);тап+V+PCP_FUT(АчАк);	тап[V]: найти, находить
.	Type1
ДРАКО	драко+N+Sg+Nom;
:	Type2
Аннары	аннары+PN;
нәрсә	нәрсә+PN;	нәрсә[PN]: что, вещь
?	Type1
Ул	ул+N+Sg+Nom;ул+PN;	ул[N]: сын | ул[PN]: он, она, оно, они, его, их
синең	син+PN+GEN(нЫң);	син[PN]: ты, твой
белән	белән+POST;	белән[POST]: на, с
булгач	бул+V+ADVV_ANT(ГАч);	бул[V]: быть, случиться
.	Type1
Аның	ул+PN+GEN(нЫң);	ул[PN]: он, она, оно, они, его, их
бик	бик+Adv;	бик[Adv]: очень
көчле	көч+N+ATTR_MUN(лЫ);	көч[N]: сила
сихерче	сихер+N+PROF(чЫ)+Sg+Nom;	сихер[N]: колдовство
булуын	бул+V+VN_1(у/ү/в)+POSS_3(СЫ)+ACC(нЫ);	бул[V]: быть, случиться
искә	ис+N+Sg+DIR(ГА);	ис[N]: запах
төшерергәме	төшер+V+INF_1(ЫргА)+INT(мЫ);	төшер[V]: опускать, опустить
?	Type1
РОН	Rus
:	Type2
Бу	бу+PN;	бу[PN]: это, здесь
бик	бик+Adv;	бик[Adv]: очень
җиңел	җиң+V+PASS(Ыл)+IMP_SG();җиңел+Adj;җиңел+V+IMP_SG();	җиң[V]: победить | җиңел[Adj]: легкий, легко
булачак	бул+V+FUT_DEF(АчАк);бул+V+PCP_FUT(АчАк);	бул[V]: быть, случиться
.	Type1
Ул	ул+N+Sg+Nom;ул+PN;	ул[N]: сын | ул[PN]: он, она, оно, они, его, их
аны	ул+PN+ACC(нЫ);	ул[PN]: он, она, оно, они, его, их
монда	бу+PN+LOC(ДА);монда+Adv;	бу[PN]: это, здесь
китерә	китер+V+PRES(Й);	китер[V]: привести, приводить
.	Type1
Без	без+N+Sg+Nom;без+PN;	без[PN]: мы, наш
аны	ул+PN+ACC(нЫ);	ул[PN]: он, она, оно, они, его, их
бергәләп	бергәләп+Adv;	бергәләп[Adv]: совместно
эләктерәбез	эләк+V+CAUS(ДЫр)+PRES(Й)+1PL(бЫз);эләктер+V+PRES(Й)+1PL(бЫз);
.	Type1
ДРАКО	драко+N+Sg+Nom;
:	Type2
«	Type4
Эләктерәбез	эләк+V+CAUS(ДЫр)+PRES(Й)+1PL(бЫз);эләктер+V+PRES(Й)+1PL(бЫз);
»	Type4
?	Type1
һЕРМИОНА	һермиона+N+Sg+Nom;
залга	зал+N+Sg+DIR(ГА);	зал[N]: зал
әйбәтләп	әйбәт+Adj+DISTR(лАп);әйбәтлә+V+ADVV_ACC(Ып);	әйбәт[Adj]: хороший, хорошо, лучше
карый	кара+V+PRES(Й);карый+N+Sg+Nom;	кара[V]: посмотреть, смотреть
.	Type1
һЕРМИОНА	һермиона+N+Sg+Nom;
:	Type2
Без	без+N+Sg+Nom;без+PN;	без[PN]: мы, наш
бу	бу+PN;	бу[PN]: это, здесь
ишекләр	ишек+N+PL(ЛАр)+Nom;	ишек[N]: дверь
артында	арт+Adj+Sg+POSS_3(СЫ)+LOC(ДА);артында+POST;
яшеренербез	яшер+V+REFL(Ын)+FUT_INDF(Ыр)+1PL(бЫз);яшер+V+REFL(Ын)+PCP_FUT(Ыр)+1PL(бЫз);яшерен+V+FUT_INDF(Ыр)+1PL(бЫз);яшерен+V+PCP_FUT(Ыр)+1PL(бЫз);	яшер[V]: прятать, спрятать | яшерен[V]: прятаться, спрятаться
.	Type1
әгәр	әгәр+CNJ;
аны	ул+PN+ACC(нЫ);	ул[PN]: он, она, оно, они, его, их
бу	бу+PN;	бу[PN]: это, здесь
урынга	урын+N+Sg+DIR(ГА);	урын[N]: место
китерә	китер+V+PRES(Й);	китер[V]: привести, приводить
алсаң	ал+V+COND(сА)+2SG(ң);	ал[V]: брать, браться, взять
(	Type3
ул	ул+N+Sg+Nom;ул+PN;	ул[N]: сын | ул[PN]: он, она, оно, они, его, их
гөлчәчәк	гөлчәчәк+N+Sg+Nom;гөлчәчәк+PROP+Sg+Nom;
тибындагы	тип+N+Sg+POSS_3(СЫ)+ATTR_LOC(ДАгЫ)+Sg;	тип[N]: тип
чиркәү	чиркәү+N+Sg+Nom;	чиркәү[N]: церковь
тәрәзәсеннән	тәрәзә+N+Sg+POSS_3(СЫ)+ABL(ДАн);	тәрәзә[N]: окно
идәнгә	идән+N+Sg+DIR(ГА);	идән[N]: пол
яктылык	якты+Adj+NMLZ(лЫк)+Sg+Nom;якты+Adj+PSBL(лЫк);якты+N+NMLZ(лЫк)+Sg+Nom;якты+N+PSBL(лЫк);	якты[Adj]: светлый, светло
төшкән	төш+V+PCP_PS(ГАн);төш+V+PST_INDF(ГАн);	төш[V]: опускаться, опуститься
урынга	урын+N+Sg+DIR(ГА);	урын[N]: место
күрсәтә	күрсәт+V+PRES(Й);	күрсәт[V]: показать, показывать
)	Type3
,	Type2
без	без+N+Sg+Nom;без+PN;	без[PN]: мы, наш
шунда	шул+PN+LOC(ДА);	шул[PN]: это, так, оттуда, потом
чыгарбыз	чык+V+PCP_FUT(Ыр)+1PL(бЫз);	чык[V]: выйти, выходить
,	Type2
аның	ул+PN+GEN(нЫң);	ул[PN]: он, она, оно, они, его, их
качарга	кач+V+INF_1(ЫргА);	кач[V]: прятаться, спрятаться
бер	бер+Num;бер+PN;	бер[Num]: один, первый
форсаты	форсат+N+Sg+POSS_3(СЫ)+Nom;	форсат[N]: удобство
калмас	кал+V+FUT_INDF_NEG(мАс);кал+V+PCP_FUT(мАс);	кал[V]: оставаться, остаться
.	Type1
РОН	Rus
(	Type3
ДРАКОга	драко+N+Sg+DIR(ГА);
карап	кара+V+ADVV_ACC(Ып);	кара[V]: посмотреть, смотреть
)	Type3
:	Type2
һәм	һәм+CNJ;	һәм[CNJ]: и
шунда	шул+PN+LOC(ДА);	шул[PN]: это, так, оттуда, потом
без	без+N+Sg+Nom;без+PN;	без[PN]: мы, наш
аны	ул+PN+ACC(нЫ);	ул[PN]: он, она, оно, они, его, их
эләктерәбез	эләк+V+CAUS(ДЫр)+PRES(Й)+1PL(бЫз);эләктер+V+PRES(Й)+1PL(бЫз);
.	Type1
һЕРМИОНА	һермиона+N+Sg+Nom;
:	Type2
һарри	һарри+N+Sg+Nom;
,	Type2
соңгы	соңгы+Adj;
тапкыр	тапкыр+Adj;тапкыр+N+Sg+Nom;	тапкыр[Adj]: находчивый
сорыйм	сора+V+HOR_SG(Йм);сора+V+PRES(Й)+1SG(м);	сора[V]: спрашивать, спросить
,	Type2
син	син+PN;	син[PN]: ты, твой
моны	бу+PN+ACC(нЫ);	бу[PN]: это, здесь
эшли	эшлә+V+PRES(Й);	эшлә[V]: делать, поступать, поступить, работать, сделать
алуыңда	ал+V+VN_1(у/ү/в)+POSS_2SG(Ың)+LOC(ДА);	ал[V]: брать, браться, взять
шикләнмисеңме	шиклән+V+NEG(мА)+OBL(ЙсЫ)+POSS_2SG(Ың)+Nom+INT(мЫ);шиклән+V+NEG(мА)+PRES(Й)+2SG(сЫң)+INT(мЫ);
?	Type1
һАРРИ	һарри+N+Sg+Nom;
:	Type2
Мин	мин+PN;	мин[PN]: я, мой
булдырачакмын	бул+V+CAUS(ДЫр)+FUT_DEF(АчАк)+1SG(мЫн);бул+V+CAUS(ДЫр)+PCP_FUT(АчАк)+1SG(мЫн);булдыр+V+FUT_DEF(АчАк)+1SG(мЫн);булдыр+V+PCP_FUT(АчАк)+1SG(мЫн);	бул[V]: быть, случиться | булдыр[V]: создавать, создать, справиться
.	Type1
ДРАКО	драко+N+Sg+Nom;
:	Type2
Юк	юк+MOD;
,	Type2
монда	бу+PN+LOC(ДА);монда+Adv;	бу[PN]: это, здесь
шарт	шарт+N+Sg+Nom;	шарт[N]: условие
фигыльләр	фигыль+N+PL(ЛАр)+Nom;
артык	артык+Adj;	артык[Adj]: лишний
күп	күп+Adj;	күп[Adj]: много
.	Type1
Ялгышлар	ялгыш+N+PL(ЛАр)+Nom;
күп	күп+Adj;	күп[Adj]: много
була	бул+V+PRES(Й);	бул[V]: быть, случиться
ала	ал+V+PRES(Й);ала+Adj;	ал[V]: брать, браться, взять | ала[Adj]: пегий
,	Type2
бәлки	бәлки+CNJ;	бәлки[CNJ]: а
,	Type2
Трансфигурация	Rus
озакка	озак+Adj+Sg+DIR(ГА);	озак[Adj]: долгий, долго
чыдамас	чыда+V+FUT_INDF_NEG(мАс);чыда+V+PCP_FUT(мАс);	чыда[V]: терпеть
,	Type2
бәлки	бәлки+CNJ;	бәлки[CNJ]: а
,	Type2
ул	ул+N+Sg+Nom;ул+PN;	ул[N]: сын | ул[PN]: он, она, оно, они, его, их
әфсеннәребез	әфсен+N+PL(ЛАр)+POSS_1PL(ЫбЫз)+Nom;әфсен+N+PL(ЛАр)+POSS_3(СЫ)+Nom+1PL(бЫз);
аркылы	аркылы+Adj;аркылы+POST;	аркылы[POST]: через
күрә	күр+V+PRES(Й);күрә+POST;	күр[V]: видеть | күрә[POST]: ввиду, по
аладыр	ал+V+PRES(Й)+PROB(ДЫр);ала+Adj+3SG(ДЫр);ала+Adj+PROB(ДЫр);	ал[V]: брать, браться, взять | ала[Adj]: пегий
,	Type2
әгәр	әгәр+CNJ;
дә	дә+PART;
ул	ул+N+Sg+Nom;ул+PN;	ул[N]: сын | ул[PN]: он, она, оно, они, его, их
бездән	без+N+Sg+ABL(ДАн);без+PN+ABL(ДАн);	без[PN]: мы, наш
качса	кач+V+COND(сА);	кач[V]: прятаться, спрятаться
,	Type2
нинди	нинди+PN;	нинди[PN]: какой
зыян	зыян+N+Sg+Nom;	зыян[N]: вред
салачагын	салачагын+N+Sg+Nom;
әйтеп	әйт+V+ADVV_ACC(Ып);	әйт[V]: говорить, сказать
тә	тә+PART;
булмый	бул+V+NEG(мА)+PRES(Й);	бул[V]: быть, случиться
,	Type2
безгә	без+PN+DIR(ГА);	без[PN]: мы, наш
план	план+N+Sg+Nom;	план[N]: план
төзер	төз+V+FUT_INDF(Ыр);төз+V+PCP_FUT(Ыр);төзе+V+FUT_INDF(Ыр);төзе+V+PCP_FUT(Ыр);	төзе[V]: построить, строить, строительство
өчен	өчен+POST;	өчен[POST]: для, за
вакыт	вакыт+N+Sg+Nom;	вакыт[N]: время, пора
кирәк…	Error
АЛЬБУС	альбус+N+Sg+Nom;
:	Type2
Драко	драко+N+Sg+Nom;
,	Type2
минем	мин+PN+GEN(нЫң);	мин[PN]: я, мой
әтигә	әти+N+Sg+DIR(ГА);	әти[N]: отец, папа
таяна	таян+V+PRES(Й);	таян[V]: опираться
аласыз	ал+V+PRES(Й)+2PL(сЫз);ала+Adj+2PL(сЫз);ала+Adj+ATTR_ABES(сЫз)+Sg+Nom;ала+Adj+Sg+ATTR_ABES(сЫз)+Sg+Nom;	ал[V]: брать, браться, взять | ала[Adj]: пегий
.	Type1
Ул	ул+N+Sg+Nom;ул+PN;	ул[N]: сын | ул[PN]: он, она, оно, они, его, их
безне	без+PN+ACC(нЫ);	без[PN]: мы, наш
авыр	авыр+Adj;авыр+V+IMP_SG();ау+V+FUT_INDF(Ыр);ау+V+PCP_FUT(Ыр);	авыр[Adj]: тяжелый, тяжело | авыр[V]: болеть, заболеть | ау[V]: падать, упасть
хәлгә	хәл+N+Sg+DIR(ГА);	хәл[N]: состояние
куймас	куй+V+FUT_INDF_NEG(мАс);куй+V+PCP_FUT(мАс);	куй[V]: положить, класть
.	Type1
175	Num
һАРРИ	һарри+N+Sg+Nom;
АЛЬБУСка	альбус+N+Sg+DIR(ГА);
карый	кара+V+PRES(Й);карый+N+Sg+Nom;	кара[V]: посмотреть, смотреть
,	Type2
улының	ул+N+Sg+POSS_3(СЫ)+GEN(нЫң);ул+PN+POSS_3(СЫ)+GEN(нЫң);	ул[N]: сын | ул[PN]: он, она, оно, они, его, их
сүзләре	сүз+N+PL(ЛАр)+POSS_3(СЫ)+Nom;	сүз[N]: слово
аның	ул+PN+GEN(нЫң);	ул[PN]: он, она, оно, они, его, их
күңелен	күңел+N+Sg+POSS_3(СЫ)+ACC(нЫ);	күңел[N]: душа
эретеп	эре+V+CAUS(т)+ADVV_ACC(Ып);эрет+V+ADVV_ACC(Ып);
җибәрә	җибәр+V+PRES(Й);	җибәр[V]: пускать, пустить
.	Type1
һЕРМИОНА	һермиона+N+Sg+Nom;
:	Type2
Таяклар	таяк+N+PL(ЛАр)+Nom;таякла+V+FUT_INDF(Ыр);таякла+V+PCP_FUT(Ыр);	таяк[N]: палка
.	Type1
Барысы	бары+PN+POSS_3(СЫ)+Nom;	бары[PN]: весь
да	да+PART;
таякларын	таяк+N+PL(ЛАр)+POSS_3(СЫ)+ACC(нЫ);	таяк[N]: палка
күтәрә	күтәр+V+PRES(Й);	күтәр[V]: поднимать, поднять
.	Type1
һАРРИ	һарри+N+Sg+Nom;
үзенекен	үз+PN+POSS_3(СЫ)+ATTR_GEN(нЫкЫ)+Sg+ACC(нЫ);	үз[PN]: сам
яшерә	яшер+V+PRES(Й);	яшер[V]: прятать, спрятать
.	Type1
Нәрсәнедер	нәрсә+PN+ACC(нЫ)+PROB(ДЫр);	нәрсә[PN]: что, вещь
яралта	ярал+V+CAUS(т)+PRES(Й);
,	Type2
нәрсәнедер	нәрсә+PN+ACC(нЫ)+PROB(ДЫр);	нәрсә[PN]: что, вещь
җимерә	җимер+V+PRES(Й);
торган	тор+V+PCP_PS(ГАн);тор+V+PST_INDF(ГАн);	тор[V]: вставать, встать, стоять
яктылык	якты+Adj+NMLZ(лЫк)+Sg+Nom;якты+Adj+PSBL(лЫк);якты+N+NMLZ(лЫк)+Sg+Nom;якты+N+PSBL(лЫк);	якты[Adj]: светлый, светло
.	Type1
әверелеш	әверел+V+RECP(Ыш)+IMP_SG();әверел+V+VN_2(Ыш)+Nom;
акрын	акр+N+Sg+POSS_3(СЫ)+ACC(нЫ);акрын+Adj;акрын+Adv;	акрын[Adj]: медленный, медленно | акрын[Adv]: медленно
һәм	һәм+CNJ;	һәм[CNJ]: и
җан	җан+N+Sg+Nom;	җан[N]: душа
өшеткеч	өшеткеч+N+Sg+Nom;
дәрәҗәдә	дәрәҗә+N+Sg+LOC(ДА);	дәрәҗә[N]: степень
куркыныч	куркыныч+Adj;	куркыныч[Adj]: опасный, опасно
бара	бар+V+PRES(Й);	бар[V]: идти, пойти
.	Type1
һАРРИ	һарри+N+Sg+Nom;
урынына	урын+N+POSS_3(СЫ)+DIR(ГА);урынына+POST;	урын[N]: место
ВОЛДЕМОРТ	волдеморт+N+Sg+Nom;
гәүдәсе	гәүдә+N+Sg+POSS_3(СЫ)+Nom;	гәүдә[N]: тело
барлыкка	бар+N+NMLZ(лЫк)+Sg+DIR(ГА);бар+N+PSBL(лЫк)+DIR(ГА);барлык+PN+DIR(ГА);	бар[N]: бар
килә	кил+V+PRES(Й);	кил[V]: идти
.	Type1
Бу	бу+PN;	бу[PN]: это, здесь
коточкыч	коточкыч+Adj;	коточкыч[Adj]: ужасный, ужасно
.	Type1
Ул	ул+N+Sg+Nom;ул+PN;	ул[N]: сын | ул[PN]: он, она, оно, они, его, их
борыла	бор+V+PASS(Ыл)+PRES(Й);борыл+V+PRES(Й);	бор[V]: повернуть, поворачивать
.	Type1
Ул	ул+N+Sg+Nom;ул+PN;	ул[N]: сын | ул[PN]: он, она, оно, они, его, их
дусларына	дус+N+PL(ЛАр)+POSS_3(СЫ)+DIR(ГА);	дус[N]: друг
һәм	һәм+CNJ;	һәм[CNJ]: и
гаиләсенә	гаилә+N+Sg+POSS_3(СЫ)+DIR(ГА);	гаилә[N]: семья
карый	кара+V+PRES(Й);карый+N+Sg+Nom;	кара[V]: посмотреть, смотреть
.	Type1
Алар	алар+PN;	алар[PN]: они
аңа	ул+PN+DIR(ГА);	ул[PN]: он, она, оно, они, его, их
хәйран	хәйран+Adj;	хәйран[Adj]: дивный
калып	кал+V+ADVV_ACC(Ып);калып+N+Sg+Nom;	кал[V]: оставаться, остаться | калып[N]: форма, шаблон
карый	кара+V+PRES(Й);карый+N+Sg+Nom;	кара[V]: посмотреть, смотреть
.	Type1
РОН	Rus
:	Type2
Йә	йә+CNJ;йә+INTRJ;
Хода…	Error
һАРРИ	һарри+N+Sg+Nom;
/	Sign
ВОЛДЕМОРТ	волдеморт+N+Sg+Nom;
:	Type2
Килеп	кил+V+ADVV_ACC(Ып);	кил[V]: идти
чыктымы	чык+V+PST_DEF(ДЫ)+INT(мЫ);	чык[V]: выйти, выходить
?	Type1
ДЖИННИ	джинни+N+Sg+Nom;
(	Type3
бик	бик+Adv;	бик[Adv]: очень
авыр	авыр+Adj;авыр+V+IMP_SG();ау+V+FUT_INDF(Ыр);ау+V+PCP_FUT(Ыр);	авыр[Adj]: тяжелый, тяжело | авыр[V]: болеть, заболеть | ау[V]: падать, упасть
сулап	су+N+DISTR(лАп);сула+V+ADVV_ACC(Ып);	су[N]: вода | сула[V]: дышать
)	Type3
:	Type2
әйе	әйе+MOD;
,	Type2
килеп	кил+V+ADVV_ACC(Ып);	кил[V]: идти
чыкты	чык+V+PST_DEF(ДЫ);	чык[V]: выйти, выходить
.	Type1
ДүРТЕНЧЕ	дүрт+Num+NUM_ORD(ЫнчЫ);	дүрт[Num]: четыре, четвёртый
ПәРДә	пәрдә+N+Sg+Nom;
,	Type2
УНБЕРЕНЧЕ	унбер+Num+NUM_ORD(ЫнчЫ);	унбер[Num]: одиннадцать, одиннадцатый
КүРЕНЕШ	күр+V+REFL(Ын)+RECP(Ыш)+IMP_SG();күр+V+REFL(Ын)+VN_2(Ыш)+Nom;күрен+V+RECP(Ыш)+IMP_SG();күрен+V+VN_2(Ыш)+Nom;күренеш+N+Sg+Nom;	күр[V]: видеть | күренеш[N]: вид, явление
ГОДРИК	годрик+N+Sg+Nom;
ЧОКЫРЫ	чокыр+N+Sg+POSS_3(СЫ)+Nom;
,	Type2
ИЗГЕ	изге+Adj;	изге[Adj]: святой
ДЖЕРОМ	Rus
ЧИРКәВЕ	чиркәү+N+Sg+POSS_3(СЫ)+Nom;	чиркәү[N]: церковь
,	Type2
1981	Num
РОН	Rus
,	Type2
һЕРМИОНА	һермиона+N+Sg+Nom;
,	Type2
ДРАКО	драко+N+Sg+Nom;
,	Type2
СКОРПИУС	скорпиус+N+Sg+Nom;
һәм	һәм+CNJ;	һәм[CNJ]: и
АЛЬБУС	альбус+N+Sg+Nom;
тәрәзә	тәрәзә+N+Sg+Nom;	тәрәзә[N]: окно
янында	ян+N+Sg+POSS_3(СЫ)+LOC(ДА);янында+POST;	ян[N]: к, мимо, у, бок
,	Type2
тышка	тыш+N+Sg+DIR(ГА);	тыш[N]: наружность, улица
карап	кара+V+ADVV_ACC(Ып);	кара[V]: посмотреть, смотреть
торалар	тор+V+PRES(Й)+3PL(ЛАр);тора+N+PL(ЛАр)+Nom;	тор[V]: вставать, встать, стоять
.	Type1
ДЖИННИ	джинни+N+Sg+Nom;
карый	кара+V+PRES(Й);карый+N+Sg+Nom;	кара[V]: посмотреть, смотреть
алмый	ал+V+NEG(мА)+PRES(Й);	ал[V]: брать, браться, взять
.	Type1
Ул	ул+N+Sg+Nom;ул+PN;	ул[N]: сын | ул[PN]: он, она, оно, они, его, их
читтәрәк	читтә+Adv+COMP(рАк)+Sg+Nom;
утыра	утыр+V+PRES(Й);	утыр[V]: посидеть, садиться, сидеть
.	Type1
АЛЬБУС	альбус+N+Sg+Nom;
әнисенең	әни+N+Sg+POSS_3(СЫ)+GEN(нЫң);	әни[N]: мама
аерым	аерым+Adj;аерым+Adv;	аерым[Adj]: особый, отдельный, особо, отдельно | аерым[Adv]: особо, отдельно
утыруын	утыр+V+VN_1(у/ү/в)+POSS_3(СЫ)+ACC(нЫ);	утыр[V]: посидеть, садиться, сидеть
күрә	күр+V+PRES(Й);күрә+POST;	күр[V]: видеть | күрә[POST]: ввиду, по
.	Type1
Ул	ул+N+Sg+Nom;ул+PN;	ул[N]: сын | ул[PN]: он, она, оно, они, его, их
аның	ул+PN+GEN(нЫң);	ул[PN]: он, она, оно, они, его, их
янына	ян+N+Sg+POSS_3(СЫ)+DIR(ГА);ян+V+REFL(Ын)+PRES(Й);янына+POST;	ян[N]: к, мимо, у, бок | ян[V]: гореть, сгореть, угрожать
атлый	атла+V+PRES(Й);	атла[V]: шагать, шагнуть
.	Type1
АЛЬБУС	альбус+N+Sg+Nom;
:	Type2
Бар	бар+MOD;бар+N+Sg+Nom;бар+PN;бар+V+IMP_SG();	бар[N]: бар | бар[V]: идти, пойти
да	да+PART;
яхшы	яхшы+Adj;яхшы+Adv;	яхшы[Adj]: хороший, лучший, хорошо, лучше | яхшы[Adv]: хорошо, лучше
булачак	бул+V+FUT_DEF(АчАк);бул+V+PCP_FUT(АчАк);	бул[V]: быть, случиться
,	Type2
беләсең	бел+V+OBL(ЙсЫ)+POSS_2SG(Ың)+Nom;бел+V+PRES(Й)+2SG(сЫң);	бел[V]: знать, узнать
бит	бит+N+Sg+Nom;бит+PART;	бит[N]: лицо, страница
,	Type2
әни	әни+N+Sg+Nom;	әни[N]: мама
?	Type1
ДЖИННИ	джинни+N+Sg+Nom;
:	Type2
Беләм	бел+V+PRES(Й)+1SG(м);	бел[V]: знать, узнать
,	Type2
шулай	шулай+PN;
булачак	бул+V+FUT_DEF(АчАк);бул+V+PCP_FUT(АчАк);	бул[V]: быть, случиться
.	Type1
Яки	яки+CNJ;
беләм	бел+V+PRES(Й)+1SG(м);	бел[V]: знать, узнать
дип	ди+V+ADVV_ACC(Ып);	ди[V]: говорить, сказать
өметләнәм	өметлән+V+PRES(Й)+1SG(м);	өметлән[V]: надеяться
инде	инде+PART;
.	Type1
Аны	ул+PN+ACC(нЫ);	ул[PN]: он, она, оно, они, его, их
мондый	бу+PN+SIM_1(ДАй);мондый+Adj;	бу[PN]: это, здесь
кыяфәттә	кыяфәт+N+Sg+LOC(ДА);	кыяфәт[N]: вид
күрергә	күр+V+INF_1(ЫргА);	күр[V]: видеть
генә	генә+PART;
теләмим	телә+V+NEG(мА)+HOR_SG(Йм);телә+V+NEG(мА)+PRES(Й)+1SG(м);	телә[V]: желать, пожелать
.	Type1
Яраткан	яра+V+CAUS(т)+PCP_PS(ГАн);яра+V+CAUS(т)+PST_INDF(ГАн);ярат+V+PCP_PS(ГАн);ярат+V+PST_INDF(ГАн);	яра[V]: годиться | ярат[V]: любить
кешем	кеш+N+Sg+POSS_1SG(Ым)+Nom;кеше+N+Sg+POSS_1SG(Ым)+Nom;	кеш[N]: соболь | кеше[N]: человек
күрә	күр+V+PRES(Й);күрә+POST;	күр[V]: видеть | күрә[POST]: ввиду, по
алмаган	ал+V+NEG(мА)+PCP_PS(ГАн);ал+V+NEG(мА)+PST_INDF(ГАн);	ал[V]: брать, браться, взять
затка	зат+N+Sg+DIR(ГА);	зат[N]: существо
әверелде	әверел+V+PST_DEF(ДЫ);
.	Type1
АЛЬБУС	альбус+N+Sg+Nom;
әнисе	әни+N+Sg+POSS_3(СЫ)+Nom;	әни[N]: мама
янына	ян+N+Sg+POSS_3(СЫ)+DIR(ГА);ян+V+REFL(Ын)+PRES(Й);янына+POST;	ян[N]: к, мимо, у, бок | ян[V]: гореть, сгореть, угрожать
утыра	утыр+V+PRES(Й);	утыр[V]: посидеть, садиться, сидеть
.	Type1
АЛЬБУС	альбус+N+Sg+Nom;
:	Type2
Мин	мин+PN;	мин[PN]: я, мой
аны	ул+PN+ACC(нЫ);	ул[PN]: он, она, оно, они, его, их
ошата	оша+V+CAUS(т)+PRES(Й);ошат+V+PRES(Й);	оша[V]: нравиться, понравиться
идем	и+V+PST_DEF(ДЫ)+1SG(м);
,	Type2
әни	әни+N+Sg+Nom;	әни[N]: мама
,	Type2
беләсеңме	бел+V+PRES(Й)+2SG(сЫң)+INT(мЫ);	бел[V]: знать, узнать
шуны	шул+PN+ACC(нЫ);шул+PN+POSS_3(СЫ)+Nom;	шул[PN]: это, так, оттуда, потом
?	Type1
Чып-чынлап	чып-чын+Adj+DISTR(лАп);
ошата	оша+V+CAUS(т)+PRES(Й);ошат+V+PRES(Й);	оша[V]: нравиться, понравиться
идем	и+V+PST_DEF(ДЫ)+1SG(м);
.	Type1
Дельфи	дельфи+N+Sg+Nom;
.	Type1
ә	ә+PART;
ул	ул+N+Sg+Nom;ул+PN;	ул[N]: сын | ул[PN]: он, она, оно, они, его, их
Волдемортның	волдемортн+N+Sg+POSS_2SG(Ың)+Nom;волдеморт+N+Sg+GEN(нЫң);
кызы	кыз+N+Sg+POSS_3(СЫ)+Nom;	кыз[N]: девушка, дочь
булган…	Error
ДЖИННИ	джинни+N+Sg+Nom;
:	Type2
Алар	алар+PN;	алар[PN]: они
шул	шул+PART;шул+PN;	шул[PN]: это, так, оттуда, потом
ягы	як+N+Sg+POSS_3(СЫ)+Nom;	як[N]: сторона
белән	белән+POST;	белән[POST]: на, с
көчле	көч+N+ATTR_MUN(лЫ);	көч[N]: сила
дә	дә+PART;
инде	инде+PART;
–	Type2
гаепсез	гаеп+N+ATTR_ABES(сЫз)+Sg+Nom;гаеп+N+Sg+2PL(сЫз);гаепсез+Adj;	гаеп[N]: вина
кешеләрне	кеше+N+PL(ЛАр)+ACC(нЫ);	кеше[N]: человек
үз	үз+PN;	үз[PN]: сам
кармакларына	кармак+N+PL(ЛАр)+POSS_3(СЫ)+DIR(ГА);
эләктерә	эләк+V+CAUS(ДЫр)+PRES(Й);эләктер+V+PRES(Й);
беләләр	бел+V+PRES(Й)+3PL(ЛАр);	бел[V]: знать, узнать
.	Type1
176	Num
АЛЬБУС	альбус+N+Sg+Nom;
:	Type2
Мин	мин+PN;	мин[PN]: я, мой
барысына	бары+PN+POSS_3(СЫ)+DIR(ГА);	бары[PN]: весь
да	да+PART;
гепле	гепл+N+Sg+POSS_3(СЫ)+Nom;
.	Type1
ДЖИННИ	джинни+N+Sg+Nom;
АЛЬБУСны	альбусн+N+Sg+POSS_3(СЫ)+Nom;альбус+N+Sg+ACC(нЫ);
кочаклап	кочак+N+DISTR(лАп);кочакла+V+ADVV_ACC(Ып);	кочак[N]: объятие | кочакла[V]: обнимать, обнять
ала	ал+V+PRES(Й);ала+Adj;	ал[V]: брать, браться, взять | ала[Adj]: пегий
.	Type1
ДЖИННИ	джинни+N+Sg+Nom;
:	Type2
Ничек	ничек+PN;
кызык	кызык+Adj;	кызык[Adj]: интересный, интересно
.	Type1
әтиең	әти+N+Sg+POSS_2SG(Ың)+Nom;	әти[N]: отец, папа
исә	и+V+COND(сА);ис+V+PRES(Й);исә+CNJ;	ис[V]: дуть
үзен	үз+PN+POSS_3(СЫ)+ACC(нЫ);	үз[PN]: сам
барысы	бары+PN+POSS_3(СЫ)+Nom;	бары[PN]: весь
өчен	өчен+POST;	өчен[POST]: для, за
дә	дә+PART;
гаепле	гаеп+N+ATTR_MUN(лЫ);гаепле+Adj;	гаеп[N]: вина | гаепле[Adj]: виноватый, виновный
саный	сана+V+PRES(Й);	сана[V]: считать
.	Type1
Сәер	сәер+Adj;	сәер[Adj]: странный, странно
сез	сез+PN;	сез[PN]: вы, ваш
икегез	ике+Num+POSS_2PL(ЫгЫз)+Nom;	ике[Num]: два, оба, второй
дә	дә+PART;
.	Type1
СКОРПИУС	скорпиус+N+Sg+Nom;
:	Type2
Менә	мен+V+PRES(Й);менә+PART;	мен[V]: подниматься, подняться
ул	ул+N+Sg+Nom;ул+PN;	ул[N]: сын | ул[PN]: он, она, оно, они, его, их
,	Type2
менә	мен+V+PRES(Й);менә+PART;	мен[V]: подниматься, подняться
ул	ул+N+Sg+Nom;ул+PN;	ул[N]: сын | ул[PN]: он, она, оно, они, его, их
.	Type1
Ул	ул+N+Sg+Nom;ул+PN;	ул[N]: сын | ул[PN]: он, она, оно, они, его, их
аны	ул+PN+ACC(нЫ);	ул[PN]: он, она, оно, они, его, их
күрә	күр+V+PRES(Й);күрә+POST;	күр[V]: видеть | күрә[POST]: ввиду, по
.	Type1
һЕРМИОНА	һермиона+N+Sg+Nom;
:	Type2
Урыннарга	урын+N+PL(ЛАр)+DIR(ГА);	урын[N]: место
.	Type1
Барыгыз	бар+N+Sg+POSS_2PL(ЫгЫз)+Nom;бар+PN+POSS_2PL(ЫгЫз)+Nom;бар+V+IMP_PL(ЫгЫз);бары+PN+POSS_2PL(ЫгЫз)+Nom;барыгыз+N+Sg+Nom;	бар[N]: бар | бар[V]: идти, пойти | бары[PN]: весь
да	да+PART;
.	Type1
һәм	һәм+CNJ;	һәм[CNJ]: и
онытмагыз	оныт+V+NEG(мА)+IMP_PL(ЫгЫз);	оныт[V]: забывать, забыть
:	Type2
һарри	һарри+N+Sg+Nom;
аны	ул+PN+ACC(нЫ);	ул[PN]: он, она, оно, они, его, их
яктыга	якты+Adj+Sg+DIR(ГА);якты+N+Sg+DIR(ГА);	якты[Adj]: светлый, светло
чыгарганчы	чыгар+V+ADVV_SUCC(ГАнчЫ);	чыгар[V]: вывести, выводить
якын	якын+Adj;якын+Adv;якын+POST;	якын[Adj]: близкий, близко, ближе | якын[Adv]: близко, ближе | якын[POST]: около
килмибез	кил+V+NEG(мА)+PRES(Й)+1PL(бЫз);	кил[V]: идти
.	Type1
Безнең	без+N+Sg+GEN(нЫң);без+PN+GEN(нЫң);	без[PN]: мы, наш
кулда	кул+N+Sg+LOC(ДА);	кул[N]: рука
бер	бер+Num;бер+PN;	бер[Num]: один, первый
генә	генә+PART;
форсат	форсат+N+Sg+Nom;	форсат[N]: удобство
,	Type2
аны	ул+PN+ACC(нЫ);	ул[PN]: он, она, оно, они, его, их
да	да+PART;
югалта	югал+V+CAUS(т)+PRES(Й);югалт+V+PRES(Й);	югалт[V]: потерять, терять
алмыйбыз	ал+V+NEG(мА)+PRES(Й)+1PL(бЫз);	ал[V]: брать, браться, взять
.	Type1
Барысы	бары+PN+POSS_3(СЫ)+Nom;	бары[PN]: весь
да	да+PART;
бик	бик+Adv;	бик[Adv]: очень
тиз	тиз+Adj;	тиз[Adj]: быстрый, быстро
урыннарга	урын+N+PL(ЛАр)+DIR(ГА);	урын[N]: место
баса	бас+V+PRES(Й);	бас[V]: вставать, встать
.	Type1
ДРАКО	драко+N+Sg+Nom;
:	Type2
һермиона	һермиона+N+Sg+Nom;
Грейнджер	грейнджер+N+Sg+Nom;
,	Type2
һермиона	һермиона+N+Sg+Nom;
Грейнджер	грейнджер+N+Sg+Nom;
миңа	мин+PN+DIR(ГА);	мин[PN]: я, мой
боерык	боерык+N+Sg+Nom;	боерык[N]: приказ
бирә	бир+V+PRES(Й);	бир[V]: давать, дать, даваться
(	Type3
һЕРМИОНА	һермиона+N+Sg+Nom;
аңа	ул+PN+DIR(ГА);	ул[PN]: он, она, оно, они, его, их
таба	таба+N+Sg+Nom;таба+POST;тап+V+PRES(Й);	таба[N]: сковорода | таба[POST]: к | тап[V]: найти, находить
борыла	бор+V+PASS(Ыл)+PRES(Й);борыл+V+PRES(Й);	бор[V]: повернуть, поворачивать
.	Type1
Ул	ул+N+Sg+Nom;ул+PN;	ул[N]: сын | ул[PN]: он, она, оно, они, его, их
исә	и+V+COND(сА);ис+V+PRES(Й);исә+CNJ;	ис[V]: дуть
елмая	елмай+V+PRES(Й);	елмай[V]: улыбаться, улыбнуться
)	Type3
.	Type1
Бу	бу+PN;	бу[PN]: это, здесь
миңа	мин+PN+DIR(ГА);	мин[PN]: я, мой
бераз	бераз+Adv;	бераз[Adv]: немного
ошый	оша+V+PRES(Й);	оша[V]: нравиться, понравиться
да	да+PART;
хәтта	хәтта+PART;
.	Type1
СКОРПИУС	скорпиус+N+Sg+Nom;
:	Type2
әти…	Error
Алар	алар+PN;	алар[PN]: они
таралышалар	тара+V+PASS(Ыл)+RECP(Ыш)+PRES(Й)+3PL(ЛАр);тарал+V+RECP(Ыш)+PRES(Й)+3PL(ЛАр);	тарал[V]: распространяться
һәм	һәм+CNJ;	һәм[CNJ]: и
ике	ике+Num;	ике[Num]: два, оба, второй
төп	төп+Adj;төп+N+Sg+Nom;	төп[Adj]: главный, основной | төп[N]: дно
ишек	ишек+N+Sg+Nom;	ишек[N]: дверь
артына	ар+V+CAUS(т)+REFL(Ын)+PRES(Й);арт+Adj+Sg+POSS_3(СЫ)+DIR(ГА);арт+V+REFL(Ын)+PRES(Й);артына+POST;	арт[V]: увеличиваться, увеличиться
качалар	кач+V+PRES(Й)+3PL(ЛАр);	кач[V]: прятаться, спрятаться
.	Type1
һАРРИ	һарри+N+Sg+Nom;
/	Sign
ВОЛДЕМОРТ	волдеморт+N+Sg+Nom;
чиркәүгә	чиркәү+N+Sg+DIR(ГА);	чиркәү[N]: церковь
кире	кире+Adj;кире+Adv;	кире[Adj]: обратный, упрямый, обратно | кире[Adv]: обратно
керә	кер+V+PRES(Й);	кер[V]: войти, входить
.	Type1
Ул	ул+N+Sg+Nom;ул+PN;	ул[N]: сын | ул[PN]: он, она, оно, они, его, их
берничә	берничә+PN;
адым	адым+N+Sg+Nom;	адым[N]: шаг
атлый	атла+V+PRES(Й);	атла[V]: шагать, шагнуть
да	да+PART;
артына	ар+V+CAUS(т)+REFL(Ын)+PRES(Й);арт+Adj+Sg+POSS_3(СЫ)+DIR(ГА);арт+V+REFL(Ын)+PRES(Й);артына+POST;	арт[V]: увеличиваться, увеличиться
борыла	бор+V+PASS(Ыл)+PRES(Й);борыл+V+PRES(Й);	бор[V]: повернуть, поворачивать
.	Type1
һАРРИ	һарри+N+Sg+Nom;
/	Sign
ВОЛДЕМОРТ	волдеморт+N+Sg+Nom;
:	Type2
Кайсы	кайсы+PN;
эзәрлекләсә	эзәрлеклә+V+COND(сА);
дә	дә+PART;
,	Type2
бел	бел+V+IMP_SG();	бел[V]: знать, узнать
:	Type2
син	син+PN;	син[PN]: ты, твой
моңа	моңа+PN;
үкенәчәксең	үкен+V+FUT_DEF(АчАк)+2SG(сЫң);үкен+V+PCP_FUT(АчАк)+2SG(сЫң);
.	Type1
тылсымчы	тылсым+N+PROF(чЫ)+Sg+Nom;
яки	яки+CNJ;
тылсымчыбикә	тылсымчыби+N+Sg+DIR(ГА);
мине	ми+N+Sg+ACC(нЫ);мин+PN+ACC(нЫ);мин+PN+POSS_3(СЫ)+Nom;	ми[N]: мозг | мин[PN]: я, мой
ДЕЛЬФИ	дельфи+N+Sg+Nom;
аның	ул+PN+GEN(нЫң);	ул[PN]: он, она, оно, они, его, их
каршына	каршына+N+Sg+Nom;
килеп	кил+V+ADVV_ACC(Ып);	кил[V]: идти
чыга	чык+V+PRES(Й);	чык[V]: выйти, выходить
.	Type1
Ул	ул+N+Sg+Nom;ул+PN;	ул[N]: сын | ул[PN]: он, она, оно, они, его, их
аңа	ул+PN+DIR(ГА);	ул[PN]: он, она, оно, они, его, их
буйсынырга	буйсын+V+INF_1(ЫргА);	буйсын[V]: подчиняться
мәҗбүр	мәҗбүр+Adj;	мәҗбүр[Adj]: вынужденный
.	Type1
Бу	бу+PN;	бу[PN]: это, здесь
аның	ул+PN+GEN(нЫң);	ул[PN]: он, она, оно, они, его, их
әтисе	әти+N+Sg+POSS_3(СЫ)+Nom;	әти[N]: отец, папа
,	Type2
һәм	һәм+CNJ;	һәм[CNJ]: и
бу	бу+PN;	бу[PN]: это, здесь
мизгелне	мизгел+N+Sg+ACC(нЫ);	мизгел[N]: пора
ул	ул+N+Sg+Nom;ул+PN;	ул[N]: сын | ул[PN]: он, она, оно, они, его, их
гомере	гомер+N+Sg+POSS_3(СЫ)+Nom;	гомер[N]: жизнь
буена	буена+POST;буй+N+Sg+POSS_3(СЫ)+DIR(ГА);буй+PROP+POSS_3(СЫ)+DIR(ГА);	буена[POST]: в течение, по | буй[N]: длина, рост
көткән	көт+V+PCP_PS(ГАн);көт+V+PST_INDF(ГАн);	көт[V]: ждать, подождать
.	Type1
ДЕЛЬФИ	дельфи+N+Sg+Nom;
:	Type2
Лорд	лорд+N+Sg+Nom;	лорд[N]: лорд
Волдеморт	волдеморт+N+Sg+Nom;
.	Type1
Бу	бу+PN;	бу[PN]: это, здесь
мин	мин+PN;	мин[PN]: я, мой
.	Type1
Мин	мин+PN;	мин[PN]: я, мой
сезнең	сез+PN+GEN(нЫң);	сез[PN]: вы, ваш
арттан	арт+Adj+Sg+ABL(ДАн);
килдем	кил+V+PST_DEF(ДЫ)+1SG(м);	кил[V]: идти
.	Type1
һАРРИ	һарри+N+Sg+Nom;
/	Sign
ВОЛДЕМОРТ	волдеморт+N+Sg+Nom;
:	Type2
Мин	мин+PN;	мин[PN]: я, мой
сине	син+PN+ACC(нЫ);	син[PN]: ты, твой
белмим	бел+V+NEG(мА)+HOR_SG(Йм);бел+V+NEG(мА)+PRES(Й)+1SG(м);	бел[V]: знать, узнать
.	Type1
Калдыр	кал+V+CAUS(ДЫр)+IMP_SG();калдыр+V+IMP_SG();	кал[V]: оставаться, остаться | калдыр[V]: оставить, оставлять
мине	ми+N+Sg+ACC(нЫ);мин+PN+ACC(нЫ);мин+PN+POSS_3(СЫ)+Nom;	ми[N]: мозг | мин[PN]: я, мой
.	Type1
ДЕЛЬФИның	дельфин+N+Sg+POSS_2SG(Ың)+Nom;
сулышы	сул+V+VN_2(Ыш)+POSS_3(СЫ)+Nom;сулыш+N+Sg+POSS_3(СЫ)+Nom;	сулыш[N]: дыхание
ешая	ешай+V+PRES(Й);
.	Type1
ДЕЛЬФИ	дельфи+N+Sg+Nom;
:	Type2
Мин	мин+PN;	мин[PN]: я, мой
синең	син+PN+GEN(нЫң);	син[PN]: ты, твой
кызың	кыз+N+Sg+POSS_2SG(Ың)+Nom;	кыз[N]: девушка, дочь
.	Type1
һАРРИ	һарри+N+Sg+Nom;
/	Sign
ВОЛДЕМОРТ	волдеморт+N+Sg+Nom;
:	Type2
әгәр	әгәр+CNJ;
син	син+PN;	син[PN]: ты, твой
минем	мин+PN+GEN(нЫң);	мин[PN]: я, мой
кызым	кыз+N+Sg+POSS_1SG(Ым)+Nom;	кыз[N]: девушка, дочь
булсаң	бул+V+COND(сА)+2SG(ң);	бул[V]: быть, случиться
,	Type2
мин	мин+PN;	мин[PN]: я, мой
сине	син+PN+ACC(нЫ);	син[PN]: ты, твой
белер	бел+V+FUT_INDF(Ыр);бел+V+PCP_FUT(Ыр);	бел[V]: знать, узнать
идем	и+V+PST_DEF(ДЫ)+1SG(м);
.	Type1
ДЕЛЬФИ	дельфи+N+Sg+Nom;
аңа	ул+PN+DIR(ГА);	ул[PN]: он, она, оно, они, его, их
ялварулы	ялвар+V+VN_1(у/ү/в)+ATTR_MUN(лЫ)+Sg;
караш	кара+V+RECP(Ыш)+IMP_SG();кара+V+VN_2(Ыш)+Nom;караш+N+Sg+Nom;	кара[V]: посмотреть, смотреть | караш[N]: взгляд
белән	белән+POST;	белән[POST]: на, с
карый	кара+V+PRES(Й);карый+N+Sg+Nom;	кара[V]: посмотреть, смотреть
.	Type1
ДЕЛЬФИ	дельфи+N+Sg+Nom;
:	Type2
Мин	мин+PN;	мин[PN]: я, мой
киләчәктән	кил+V+PCP_FUT(АчАк)+ABL(ДАн);киләчәк+N+Sg+ABL(ДАн);	кил[V]: идти | киләчәк[N]: будущее
.	Type1
Синең	син+PN+GEN(нЫң);	син[PN]: ты, твой
һәм	һәм+CNJ;	һәм[CNJ]: и
Беллатриса	беллатриса+N+Sg+Nom;
Лэйстрейнджның	лэйстрейнджн+N+Sg+POSS_2SG(Ың)+Nom;лэйстрейндж+N+Sg+GEN(нЫң);
баласы	бала+N+Sg+POSS_3(СЫ)+Nom;	бала[N]: ребёнок
.	Type1
Мин	мин+PN;	мин[PN]: я, мой
Малфойлар	малфой+N+PL(ЛАр)+Nom;
сараенда	сараен+N+Sg+Nom+PART(ДА);сараен+N+Sg+LOC(ДА);
туганмын	ту+V+PCP_PS(ГАн)+1SG(мЫн);ту+V+PST_INDF(ГАн)+1SG(мЫн);туган+Adj+1SG(мЫн);	ту[V]: родиться, рождаться | туган[Adj]: родной
,	Type2
һогвартс	һогвартс+N+Sg+Nom;
сугышы	сугыш+N+Sg+POSS_3(СЫ)+Nom;сук+V+VN_2(Ыш)+POSS_3(СЫ)+Nom;	сугыш[N]: бой¹, война | сук[V]: бить, побить
алдыннан	ал+N+Sg+POSS_3(СЫ)+ABL(ДАн);алдыннан+POST;
.	Type1
Син	син+PN;	син[PN]: ты, твой
җиңеләчәк	җиң+V+PASS(Ыл)+FUT_DEF(АчАк);җиң+V+PASS(Ыл)+PCP_FUT(АчАк);җиңел+V+FUT_DEF(АчАк);җиңел+V+PCP_FUT(АчАк);	җиң[V]: победить
сугыш	сугыш+N+Sg+Nom;сук+V+RECP(Ыш)+IMP_SG();сук+V+VN_2(Ыш)+Nom;	сугыш[N]: бой¹, война | сук[V]: бить, побить
алдыннан	ал+N+Sg+POSS_3(СЫ)+ABL(ДАн);алдыннан+POST;
.	Type1
Мин	мин+PN;	мин[PN]: я, мой
сине	син+PN+ACC(нЫ);	син[PN]: ты, твой
коткарырга	коткар+V+INF_1(ЫргА);	коткар[V]: спасать, спасти
дип	ди+V+ADVV_ACC(Ып);	ди[V]: говорить, сказать
килдем	кил+V+PST_DEF(ДЫ)+1SG(м);	кил[V]: идти
.	Type1
һАРРИ	һарри+N+Sg+Nom;
/	Sign
ВОЛДЕМОРТ	волдеморт+N+Sg+Nom;
борыла	бор+V+PASS(Ыл)+PRES(Й);борыл+V+PRES(Й);	бор[V]: повернуть, поворачивать
.	Type1
Аларның	алар+PN+GEN(нЫң);	алар[PN]: они
карашлары	кара+V+VN_2(Ыш)+PL(ЛАр)+POSS_3(СЫ)+Nom;караш+N+PL(ЛАр)+POSS_3(СЫ)+Nom;	кара[V]: посмотреть, смотреть | караш[N]: взгляд
очраша	очра+V+RECP(Ыш)+PRES(Й);	очра[V]: встретиться, встречаться
.	Type1
177	Num
Родольфус	родольфус+N+Sg+Nom;
Лэстрейндж	лэстрейндж+N+Sg+Nom;
,	Type2
Беллатрисаның	беллатрисан+N+Sg+POSS_2SG(Ың)+Nom;беллатриса+N+Sg+GEN(нЫң);
рәсми	рәсми+Adj;	рәсми[Adj]: официальный
ире	ир+N+Sg+POSS_3(СЫ)+Nom;	ир[N]: мужчина
,	Type2
Азкабаннан	азкабаннан+N+Sg+Nom;
кайткач	кайт+V+ADVV_ANT(ГАч);	кайт[V]: возвратиться, возвращаться, возвращение
,	Type2
миңа	мин+PN+DIR(ГА);	мин[PN]: я, мой
кем	кем+PN;	кем[PN]: кто
булуымны	бул+V+VN_1(у/ү/в)+POSS_1SG(Ым)+ACC(нЫ);	бул[V]: быть, случиться
әйтте	әйт+V+PST_DEF(ДЫ);	әйт[V]: говорить, сказать
һәм	һәм+CNJ;	һәм[CNJ]: и
үзе	үзе+PN;
уйлавынча	уйла+V+VN_1(у/ү/в)+POSS_3(СЫ)+EQU(чА);	уйла[V]: думать
,	Type2
мин	мин+PN;	мин[PN]: я, мой
чынга	чын+Adj+Sg+DIR(ГА);	чын[Adj]: настоящий
ашырырга	ашыр+V+INF_1(ЫргА);	ашыр[V]: претворить, претворять
тиеш	ти+V+RECP(Ыш)+IMP_SG();ти+V+VN_2(Ыш)+Nom;тиеш+MOD;
булган	бул+V+PCP_PS(ГАн);бул+V+PST_INDF(ГАн);	бул[V]: быть, случиться
күрәзәне	күрәзә+N+Sg+ACC(нЫ);
ачты	ач+V+PST_DEF(ДЫ);	ач[V]: открывать, открыть
.	Type1
Мин	мин+PN;	мин[PN]: я, мой
сезнең	сез+PN+GEN(нЫң);	сез[PN]: вы, ваш
кызыгыз	кыз+N+Sg+POSS_2PL(ЫгЫз)+Nom;кыз+V+IMP_PL(ЫгЫз);	кыз[N]: девушка, дочь
,	Type2
әфәндем	әфәнде+N+Sg+POSS_1SG(Ым)+Nom;	әфәнде[N]: господин
.	Type1
һАРРИ	һарри+N+Sg+Nom;
/	Sign
ВОЛДЕМОРТ	волдеморт+N+Sg+Nom;
:	Type2
Мин	мин+PN;	мин[PN]: я, мой
Беллатриса	беллатриса+N+Sg+Nom;
белән	белән+POST;	белән[POST]: на, с
таныш	таны+V+RECP(Ыш)+IMP_SG();таны+V+VN_2(Ыш)+Nom;таныш+Adj;	таны[V]: признавать, признать | таныш[Adj]: знакомый
,	Type2
һәм	һәм+CNJ;	һәм[CNJ]: и
чыннан	чын+Adj+Sg+ABL(ДАн);	чын[Adj]: настоящий
да	да+PART;
йөзләрегездә	йөз+N+PL(ЛАр)+POSS_2PL(ЫгЫз)+LOC(ДА);йөз+Num+PL(ЛАр)+POSS_2PL(ЫгЫз)+LOC(ДА);	йөз[N]: лицо | йөз[Num]: сто, сотый
охшашлык	охшаш+Adj+NMLZ(лЫк)+Sg+Nom;охшаш+Adj+PSBL(лЫк);	охшаш[Adj]: подобный, схожий
бар	бар+MOD;бар+N+Sg+Nom;бар+PN;бар+V+IMP_SG();	бар[N]: бар | бар[V]: идти, пойти
,	Type2
гәрчә	гәрчә+CNJ;
син	син+PN;	син[PN]: ты, твой
аның	ул+PN+GEN(нЫң);	ул[PN]: он, она, оно, они, его, их
иң	иң+N+Sg+Nom;иң+PART;иң+V+IMP_SG();
гүзәл	гүзәл+Adj;	гүзәл[Adj]: замечательный, прекрасный, замечательно, прекрасно
якларын	як+N+PL(ЛАр)+POSS_3(СЫ)+ACC(нЫ);	як[N]: сторона
мирас	мирас+N+Sg+Nom;	мирас[N]: наследство
итеп	ит+V+ADVV_ACC(Ып);	ит[V]: делать, сделать
алмасаң	ал+V+NEG(мА)+COND(сА)+2SG(ң);	ал[V]: брать, браться, взять
да	да+PART;
.	Type1
әмма	әмма+CNJ;	әмма[CNJ]: но
дәлилләрең	дәлил+N+PL(ЛАр)+POSS_2SG(Ың)+Nom;	дәлил[N]: доказательство
булмагач…	Error
ДЕЛЬФИ	дельфи+N+Sg+Nom;
Елан	ела+V+REFL(Ын)+IMP_SG();елан+N+Sg+Nom;	ела[V]: плакать | елан[N]: змея
телендә	тел+N+Sg+POSS_3(СЫ)+LOC(ДА);	тел[N]: язык
сөйләшә	сөйләшә+N+Sg+Nom;
башлый	башла+V+PRES(Й);	башла[V]: начать, начинать, начаться, начинаться
.	Type1
һАРРИ	һарри+N+Sg+Nom;
/	Sign
ВОЛДЕМОРТ	волдеморт+N+Sg+Nom;
бик	бик+Adv;	бик[Adv]: очень
явыз	явыз+Adj;
итеп	ит+V+ADVV_ACC(Ып);	ит[V]: делать, сделать
көлә	көл+V+PRES(Й);	көл[V]: засмеяться, смеяться
.	Type1
Шушы	шушы+PN;
да	да+PART;
булдымы	бул+V+PST_DEF(ДЫ)+INT(мЫ);	бул[V]: быть, случиться
синең	син+PN+GEN(нЫң);	син[PN]: ты, твой
дәлилең	дәлил+N+Sg+POSS_2SG(Ың)+Nom;	дәлил[N]: доказательство
?	Type1
ДЕЛЬФИ	дельфи+N+Sg+Nom;
җиңел	җиң+V+PASS(Ыл)+IMP_SG();җиңел+Adj;җиңел+V+IMP_SG();	җиң[V]: победить | җиңел[Adj]: легкий, легко
генә	генә+PART;
һавага	һава+N+Sg+DIR(ГА);	һава[N]: воздухь¹, погода, воздушный
күтәрелә	күтәр+V+PASS(Ыл)+PRES(Й);күтәрел+V+PRES(Й);	күтәр[V]: поднимать, поднять | күтәрел[V]: подниматься, подняться
.	Type1
һАРРИ	һарри+N+Sg+Nom;
/	Sign
ВОЛДЕМОРТ	волдеморт+N+Sg+Nom;
артка	арт+Adj+Sg+DIR(ГА);
чигенә	чиген+V+PRES(Й);чик+N+Sg+POSS_3(СЫ)+DIR(ГА);чик+V+REFL(Ын)+PRES(Й);	чиген[V]: отступать | чик[N]: граница
–	Type2
ул	ул+N+Sg+Nom;ул+PN;	ул[N]: сын | ул[PN]: он, она, оно, они, его, их
шаккаткан	шаккат+V+PCP_PS(ГАн);шаккат+V+PST_INDF(ГАн);
.	Type1
ДЕЛЬФИ	дельфи+N+Sg+Nom;
:	Type2
Караңгы	караңгы+Adj;	караңгы[Adj]: тёмный, темно
Лорд	лорд+N+Sg+Nom;	лорд[N]: лорд
,	Type2
мин	мин+PN;	мин[PN]: я, мой
сезнең	сез+PN+GEN(нЫң);	сез[PN]: вы, ваш
Авгурей	авгурей+N+Sg+Nom;
,	Type2
һәм	һәм+CNJ;	һәм[CNJ]: и
мин	мин+PN;	мин[PN]: я, мой
кулымда	кул+N+Sg+POSS_1SG(Ым)+LOC(ДА);	кул[N]: рука
булган	бул+V+PCP_PS(ГАн);бул+V+PST_INDF(ГАн);	бул[V]: быть, случиться
бар	бар+MOD;бар+N+Sg+Nom;бар+PN;бар+V+IMP_SG();	бар[N]: бар | бар[V]: идти, пойти
нәрсәне	нәрсә+PN+ACC(нЫ);	нәрсә[PN]: что, вещь
сезне	сез+PN+ACC(нЫ);	сез[PN]: вы, ваш
яклауга	якла+V+VN_1(у/ү/в)+DIR(ГА);	якла[V]: защитить, защищать
багышларга	багышла+V+INF_1(ЫргА);бак+V+VN_2(Ыш)+PL(ЛАр)+DIR(ГА);	багышла[V]: посвятить
әзер	әзер+Adj;	әзер[Adj]: готовый
.	Type1
һАРРИ	һарри+N+Sg+Nom;
/	Sign
ВОЛДЕМОРТ	волдеморт+N+Sg+Nom;
(	Type3
шаккатуын	шаккат+V+VN_1(у/ү/в)+POSS_3(СЫ)+ACC(нЫ);
күрсәтмәскә	күрсәт+V+NEG(мА)+INF_1(скА);күрсәт+V+PCP_FUT(мАс)+DIR(ГА);	күрсәт[V]: показать, показывать
тырышып	тырыш+V+ADVV_ACC(Ып);	тырыш[V]: постараться, пытаться, стараться
)	Type3
:	Type2
Син	син+PN;	син[PN]: ты, твой
очарга	оч+V+INF_1(ЫргА);очар+Adj+Sg+DIR(ГА);	оч[V]: лететь
миннән	мин+PN+ABL(ДАн);	мин[PN]: я, мой
өйрәндеңме	өйрән+V+PST_DEF(ДЫ)+2SG(ң)+INT(мЫ);	өйрән[V]: научиться, учиться
?	Type1
ДЕЛЬФИ	дельфи+N+Sg+Nom;
:	Type2
Мин	мин+PN;	мин[PN]: я, мой
сез	сез+PN;	сез[PN]: вы, ваш
салган	сал+V+PCP_PS(ГАн);сал+V+PST_INDF(ГАн);	сал[V]: класть, положить
юлдан	юл+N+Sg+ABL(ДАн);	юл[N]: дорога, путь, строка, строчка
тайпылмаска	тайпыл+V+NEG(мА)+INF_1(скА);тайпыл+V+PCP_FUT(мАс)+DIR(ГА);
тырыштым	тырыш+V+PST_DEF(ДЫ)+1SG(м);	тырыш[V]: постараться, пытаться, стараться
.	Type1
һАРРИ	һарри+N+Sg+Nom;
/	Sign
ВОЛДЕМОРТ	волдеморт+N+Sg+Nom;
:	Type2
әле	әле+CNJ;әле+PART;	әле[CNJ]: пока
моңарчы	моңарчы+Adv;
минем	мин+PN+GEN(нЫң);	мин[PN]: я, мой
белән	белән+POST;	белән[POST]: на, с
бер	бер+Num;бер+PN;	бер[Num]: один, первый
дәрәҗәдә	дәрәҗә+N+Sg+LOC(ДА);	дәрәҗә[N]: степень
булган	бул+V+PCP_PS(ГАн);бул+V+PST_INDF(ГАн);	бул[V]: быть, случиться
бер	бер+Num;бер+PN;	бер[Num]: один, первый
тылсымчыны	тылсым+N+PROF(чЫ)+Sg+ACC(нЫ);
да	да+PART;
очратканым	очра+V+CAUS(т)+PCP_PS(ГАн)+POSS_1SG(Ым)+Nom;очрат+V+PCP_PS(ГАн)+POSS_1SG(Ым)+Nom;	очра[V]: встретиться, встречаться
булмады	бул+V+NEG(мА)+PST_DEF(ДЫ);	бул[V]: быть, случиться
.	Type1
ДЕЛЬФИ	дельфи+N+Sg+Nom;
:	Type2
Ялгышмагыз	ялгыш+V+NEG(мА)+IMP_PL(ЫгЫз);
,	Type2
мин	мин+PN;	мин[PN]: я, мой
сезнең	сез+PN+GEN(нЫң);	сез[PN]: вы, ваш
дәрәҗәгезгә	дәрәҗә+N+Sg+POSS_2PL(ЫгЫз)+DIR(ГА);	дәрәҗә[N]: степень
күтәрелергә	күтәр+V+PASS(Ыл)+INF_1(ЫргА);күтәрел+V+INF_1(ЫргА);	күтәр[V]: поднимать, поднять | күтәрел[V]: подниматься, подняться
лаеклы	лаеклы+Adj+Sg;	лаеклы[Adj]: достойный, достойно
дип	ди+V+ADVV_ACC(Ып);	ди[V]: говорить, сказать
авыз	авыз+N+Sg+Nom;	авыз[N]: рот
да	да+PART;
ача	ач+V+PRES(Й);	ач[V]: открывать, открыть
алмыйм	ал+V+NEG(мА)+HOR_SG(Йм);ал+V+NEG(мА)+PRES(Й)+1SG(м);	ал[V]: брать, браться, взять
,	Type2
Лорд	лорд+N+Sg+Nom;	лорд[N]: лорд
.	Type1
әмма	әмма+CNJ;	әмма[CNJ]: но
мин	мин+PN;	мин[PN]: я, мой
балачактан	балачак+N+Sg+ABL(ДАн);
ук	ук+N+Sg+Nom;ук+PART;	ук[N]: стрела
гомеремне	гомер+N+Sg+POSS_1SG(Ым)+ACC(нЫ);	гомер[N]: жизнь
сезнең	сез+PN+GEN(нЫң);	сез[PN]: вы, ваш
горурлыгыгыз	горур+Adj+NMLZ(лЫк)+Sg+POSS_2PL(ЫгЫз)+Nom;	горур[Adj]: гордый, гордо
булуга	бул+V+VN_1(у/ү/в)+DIR(ГА);	бул[V]: быть, случиться
багышладым	багышла+V+PST_DEF(ДЫ)+1SG(м);	багышла[V]: посвятить
.	Type1
һАРРИ	һарри+N+Sg+Nom;
/	Sign
ВОЛДЕМОРТ	волдеморт+N+Sg+Nom;
(	Type3
аны	ул+PN+ACC(нЫ);	ул[PN]: он, она, оно, они, его, их
бүлдереп	бүл+V+CAUS(ДЫр)+ADVV_ACC(Ып);бүлдер+V+ADVV_ACC(Ып);	бүл[V]: делить, поделить | бүлдер[V]: делить, перебить, поделить
)	Type3
:	Type2
Мин	мин+PN;	мин[PN]: я, мой
синең	син+PN+GEN(нЫң);	син[PN]: ты, твой
хәзер	хәзер+Adv;	хәзер[Adv]: сейчас, нынешний
кем	кем+PN;	кем[PN]: кто
булуыңны	бул+V+VN_1(у/ү/в)+POSS_2SG(Ың)+ACC(нЫ);	бул[V]: быть, случиться
һәм	һәм+CNJ;	һәм[CNJ]: и
кем	кем+PN;	кем[PN]: кто
була	бул+V+PRES(Й);	бул[V]: быть, случиться
алуыңны	ал+V+VN_1(у/ү/в)+POSS_2SG(Ың)+ACC(нЫ);	ал[V]: брать, браться, взять
күрәм	күр+V+PRES(Й)+1SG(м);	күр[V]: видеть
.	Type1
Кызым	кыз+N+Sg+POSS_1SG(Ым)+Nom;	кыз[N]: девушка, дочь
.	Type1
ДЕЛЬФИ	дельфи+N+Sg+Nom;
аңа	ул+PN+DIR(ГА);	ул[PN]: он, она, оно, они, его, их
карый	кара+V+PRES(Й);карый+N+Sg+Nom;	кара[V]: посмотреть, смотреть
,	Type2
бу	бу+PN;	бу[PN]: это, здесь
сүзләр	сүз+N+PL(ЛАр)+Nom;	сүз[N]: слово
аның	ул+PN+GEN(нЫң);	ул[PN]: он, она, оно, они, его, их
күңелен	күңел+N+Sg+POSS_3(СЫ)+ACC(нЫ);	күңел[N]: душа
йомшарта	йомшар+V+CAUS(т)+PRES(Й);йомшарт+V+PRES(Й);
.	Type1
ДЕЛЬФИ	дельфи+N+Sg+Nom;
:	Type2
Атам	ат+V+PRES(Й)+1SG(м);ата+N+Sg+POSS_1SG(Ым)+Nom;	ат[V]: стрелять | ата[N]: отец, отчий
?	Type1
һАРРИ	һарри+N+Sg+Nom;
/	Sign
ВОЛДЕМОРТ	волдеморт+N+Sg+Nom;
:	Type2
Бергәләп	бергәләп+Adv;	бергәләп[Adv]: совместно
без	без+N+Sg+Nom;без+PN;	без[PN]: мы, наш
гаҗәеп	гаҗәеп+Adj;
кодрәткә	кодрәт+N+Sg+DIR(ГА);	кодрәт[N]: мощь
ия	и+V+PRES(Й);ия+N+Sg+Nom;	ия[N]: владелец, подлежащее
булырбыз	бул+V+FUT_INDF(Ыр)+1PL(бЫз);бул+V+PCP_FUT(Ыр)+1PL(бЫз);	бул[V]: быть, случиться
.	Type1
ДЕЛЬФИ	дельфи+N+Sg+Nom;
:	Type2
әти…	Error
һАРРИ	һарри+N+Sg+Nom;
/	Sign
ВОЛДЕМОРТ	волдеморт+N+Sg+Nom;
:	Type2
Кил	кил+V+IMP_SG();	кил[V]: идти
монда	бу+PN+LOC(ДА);монда+Adv;	бу[PN]: это, здесь
,	Type2
яктыга	якты+Adj+Sg+DIR(ГА);якты+N+Sg+DIR(ГА);	якты[Adj]: светлый, светло
,	Type2
минем	мин+PN+GEN(нЫң);	мин[PN]: я, мой
каным	кан+N+Sg+POSS_1SG(Ым)+Nom;	кан[N]: кровь
нәрсә	нәрсә+PN;	нәрсә[PN]: что, вещь
яралтканны	ярал+V+CAUS(т)+PCP_PS(ГАн)+ACC(нЫ);
күрим	күр+V+HOR_SG(Йм);	күр[V]: видеть
.	Type1
ДЕЛЬФИ	дельфи+N+Sg+Nom;
:	Type2
Синең	син+PN+GEN(нЫң);	син[PN]: ты, твой
монда	бу+PN+LOC(ДА);монда+Adv;	бу[PN]: это, здесь
килүең	кил+V+VN_1(у/ү/в)+POSS_2SG(Ың)+Nom;	кил[V]: идти
–	Type2
хата	хата+N+Sg+Nom;	хата[N]: ошибка
.	Type1
һарри	һарри+N+Sg+Nom;
Поттерга	поттер+N+Sg+DIR(ГА);
һөҗүм	һөҗүм+N+Sg+Nom;	һөҗүм[N]: наступление
итү	и+V+CAUS(т)+VN_1(у/ү/в)+Nom;ит+V+VN_1(у/ү/в)+Nom;	ит[V]: делать, сделать
хата	хата+N+Sg+Nom;	хата[N]: ошибка
.	Type1
Ул	ул+N+Sg+Nom;ул+PN;	ул[N]: сын | ул[PN]: он, она, оно, они, его, их
сине	син+PN+ACC(нЫ);	син[PN]: ты, твой
юк	юк+MOD;
итәчәк	и+V+CAUS(т)+FUT_DEF(АчАк);и+V+CAUS(т)+PCP_FUT(АчАк);ит+V+FUT_DEF(АчАк);ит+V+PCP_FUT(АчАк);	ит[V]: делать, сделать
.	Type1
һАРРИ	һарри+N+Sg+Nom;
/	Sign
ВОЛДЕМОРТның	волдемортн+N+Sg+POSS_2SG(Ың)+Nom;волдеморт+N+Sg+GEN(нЫң);
кулы	кул+N+Sg+POSS_3(СЫ)+Nom;	кул[N]: рука
һАРРИның	һаррин+N+Sg+POSS_2SG(Ың)+Nom;һарри+N+Sg+GEN(нЫң);
кулына	кул+N+Sg+POSS_3(СЫ)+DIR(ГА);	кул[N]: рука
әйләнә	әйлән+V+PRES(Й);әйләнә+N+Sg+Nom;	әйлән[V]: крутиться | әйләнә[N]: окружность
.	Type1
Ул	ул+N+Sg+Nom;ул+PN;	ул[N]: сын | ул[PN]: он, она, оно, они, его, их
моңа	моңа+PN;
гаҗәпләнеп	гаҗәплән+V+ADVV_ACC(Ып);	гаҗәплән[V]: удивиться, удивляться
һәм	һәм+CNJ;	һәм[CNJ]: и
борчылып	борчы+V+PASS(Ыл)+ADVV_ACC(Ып);борчыл+V+ADVV_ACC(Ып);	борчы[V]: беспокоить, обеспокоить | борчыл[V]: беспокоиться
карый	кара+V+PRES(Й);карый+N+Sg+Nom;	кара[V]: посмотреть, смотреть
да	да+PART;
кулын	кул+N+Sg+POSS_3(СЫ)+ACC(нЫ);	кул[N]: рука
тиз	тиз+Adj;	тиз[Adj]: быстрый, быстро
генә	генә+PART;
җиңенә	җиң+N+Sg+POSS_3(СЫ)+DIR(ГА);җиң+V+REFL(Ын)+PRES(Й);	җиң[N]: рукав | җиң[V]: победить
яшерә	яшер+V+PRES(Й);	яшер[V]: прятать, спрятать
.	Type1
178	Num
һАРРИ	һарри+N+Sg+Nom;
/	Sign
ВОЛДЕМОРТ	волдеморт+N+Sg+Nom;
:	Type2
Ул	ул+N+Sg+Nom;ул+PN;	ул[N]: сын | ул[PN]: он, она, оно, они, его, их
сабый	сабый+N+Sg+Nom;	сабый[N]: младенец
гына	гына+PART;
.	Type1
ДЕЛЬФИ	дельфи+N+Sg+Nom;
:	Type2
Анда	анда+PN;ул+PN+LOC(ДА);	ул[PN]: он, она, оно, они, его, их
әнисенең	әни+N+Sg+POSS_3(СЫ)+GEN(нЫң);	әни[N]: мама
мәхәббәте	мәхәббәт+N+Sg+POSS_3(СЫ)+Nom;	мәхәббәт[N]: любовь
.	Type1
Синең	син+PN+GEN(нЫң);	син[PN]: ты, твой
әфсенең	әфсен+N+Sg+POSS_2SG(Ың)+Nom;
үзеңне	үз+PN+POSS_2SG(Ың)+ACC(нЫ);	үз[PN]: сам
яралап	яра+N+DISTR(лАп);ярала+V+ADVV_ACC(Ып);	яра[N]: рана | ярала[V]: поранить
,	Type2
сине	син+PN+ACC(нЫ);	син[PN]: ты, твой
җимерәчәк	җимер+V+FUT_DEF(АчАк);җимер+V+PCP_FUT(АчАк);
һәм	һәм+CNJ;	һәм[CNJ]: и
аны	ул+PN+ACC(нЫ);	ул[PN]: он, она, оно, они, его, их
бик	бик+Adv;	бик[Adv]: очень
көчле	көч+N+ATTR_MUN(лЫ);	көч[N]: сила
,	Type2
ә	ә+PART;
сине	син+PN+ACC(нЫ);	син[PN]: ты, твой
бик	бик+Adv;	бик[Adv]: очень
зәгыйфь	зәгыйфь+Adj;
итәчәк	и+V+CAUS(т)+FUT_DEF(АчАк);и+V+CAUS(т)+PCP_FUT(АчАк);ит+V+FUT_DEF(АчАк);ит+V+PCP_FUT(АчАк);	ит[V]: делать, сделать
.	Type1
Киләсе	кил+V+OBL(ЙсЫ);	кил[V]: идти
унҗиде	унҗиде+Num;	унҗиде[Num]: семьнадцать, семьнадцатый
елыңны	ел+N+Sg+POSS_2SG(Ың)+ACC(нЫ);	ел[N]: год²
аның	ул+PN+GEN(нЫң);	ул[PN]: он, она, оно, они, его, их
белән	белән+POST;	белән[POST]: на, с
көрәшкә	көрә+V+VN_2(Ыш)+DIR(ГА);көрәш+N+Sg+DIR(ГА);	көрәш[N]: борьба
сарыф	сарыф+N+Sg+Nom;
итеп	ит+V+ADVV_ACC(Ып);	ит[V]: делать, сделать
,	Type2
нәтиҗәдә	нәтиҗә+N+Sg+LOC(ДА);нәтиҗәдә+MOD;	нәтиҗә[N]: итог
,	Type2
җиңеләчәксең	җиң+V+PASS(Ыл)+FUT_DEF(АчАк)+2SG(сЫң);җиң+V+PASS(Ыл)+PCP_FUT(АчАк)+2SG(сЫң);җиңел+V+FUT_DEF(АчАк)+2SG(сЫң);җиңел+V+PCP_FUT(АчАк)+2SG(сЫң);	җиң[V]: победить
.	Type1
һАРРИ	һарри+N+Sg+Nom;
/	Sign
ВОДЕМОРТның	водемортн+N+Sg+POSS_2SG(Ың)+Nom;водеморт+N+Sg+GEN(нЫң);
чәчләре	чәч+N+PL(ЛАр)+POSS_3(СЫ)+Nom;	чәч[N]: волос
үсә	үс+V+PRES(Й);	үс[V]: вырасти, расти
башлый	башла+V+PRES(Й);	башла[V]: начать, начинать, начаться, начинаться
,	Type2
ул	ул+N+Sg+Nom;ул+PN;	ул[N]: сын | ул[PN]: он, она, оно, они, его, их
моны	бу+PN+ACC(нЫ);	бу[PN]: это, здесь
сизә	сиз+V+PRES(Й);	сиз[V]: чуять
һәм	һәм+CNJ;	һәм[CNJ]: и
моны	бу+PN+ACC(нЫ);	бу[PN]: это, здесь
яшерергә	яшер+V+INF_1(ЫргА);	яшер[V]: прятать, спрятать
тырыша	тырыш+V+PRES(Й);	тырыш[V]: постараться, пытаться, стараться
.	Type1
Капюшонын	капюшон+N+Sg+POSS_3(СЫ)+ACC(нЫ);
башына	баш+N+Sg+POSS_3(СЫ)+DIR(ГА);	баш[N]: голова
кия	ки+V+PRES(Й);	ки[V]: одеть
.	Type1
һАРРИ	һарри+N+Sg+Nom;
/	Sign
ВОЛДЕМОРТ	волдеморт+N+Sg+Nom;
:	Type2
Алайса	алайса+MOD;	алайса[MOD]: в таком случае, если так, тогда
мин	мин+PN;	мин[PN]: я, мой
аңа	ул+PN+DIR(ГА);	ул[PN]: он, она, оно, они, его, их
һөҗүм	һөҗүм+N+Sg+Nom;	һөҗүм[N]: наступление
итмим	ит+V+NEG(мА)+HOR_SG(Йм);ит+V+NEG(мА)+PRES(Й)+1SG(м);	ит[V]: делать, сделать
.	Type1
Син	син+PN;	син[PN]: ты, твой
хаклы	хак+Adj+Sg+ATTR_MUN(лЫ);хак+N+ATTR_MUN(лЫ);хаклы+Adj;	хак[N]: право, цена
.	Type1
ДЕЛЬФИ	дельфи+N+Sg+Nom;
:	Type2
әти	әти+N+Sg+Nom;	әти[N]: отец, папа
?	Type1
һАРРИ	һарри+N+Sg+Nom;
/	Sign
ВОЛДЕМОРТның	волдемортн+N+Sg+POSS_2SG(Ың)+Nom;волдеморт+N+Sg+GEN(нЫң);
буе	буе+POST;буй+N+Sg+POSS_3(СЫ)+Nom;буй+PROP+POSS_3(СЫ)+Nom;	буе[POST]: в течение, по | буй[N]: длина, рост
кыскара	кыскар+V+PRES(Й);
.	Type1
Хәзер	хәзер+Adv;	хәзер[Adv]: сейчас, нынешний
ул	ул+N+Sg+Nom;ул+PN;	ул[N]: сын | ул[PN]: он, она, оно, они, его, их
һАРРИга	һарри+N+Sg+DIR(ГА);
ныграк	нык+Adj+COMP(рАк)+Sg+Nom;	нык[Adj]: крепкий, крепко
охшаган	охша+V+PCP_PS(ГАн);охша+V+PST_INDF(ГАн);
.	Type1
Ул	ул+N+Sg+Nom;ул+PN;	ул[N]: сын | ул[PN]: он, она, оно, они, его, их
ДЕЛЬФИга	дельфи+N+Sg+DIR(ГА);
аркасы	арка+N+Sg+POSS_3(СЫ)+Nom;	арка[N]: из-за, спина
белән	белән+POST;	белән[POST]: на, с
борыла	бор+V+PASS(Ыл)+PRES(Й);борыл+V+PRES(Й);	бор[V]: повернуть, поворачивать
.	Type1
әти	әти+N+Sg+Nom;	әти[N]: отец, папа
?	Type1
һАРРИ	һарри+N+Sg+Nom;
(	Type3
һаман	һаман+Adv;	һаман[Adv]: всегда, всё время
Волдемортныкы	волдемортнык+N+Sg+POSS_3(СЫ)+Nom;
сөйләшергә	сөйлә+V+RECP(Ыш)+INF_1(ЫргА);	сөйлә[V]: говорить, рассказывать
тырышып	тырыш+V+ADVV_ACC(Ып);	тырыш[V]: постараться, пытаться, стараться
)	Type3
:	Type2
Синең	син+PN+GEN(нЫң);	син[PN]: ты, твой
план	план+N+Sg+Nom;	план[N]: план
яхшы	яхшы+Adj;яхшы+Adv;	яхшы[Adj]: хороший, лучший, хорошо, лучше | яхшы[Adv]: хорошо, лучше
.	Type1
Көрәш	көрә+V+RECP(Ыш)+IMP_SG();көрә+V+VN_2(Ыш)+Nom;көрәш+N+Sg+Nom;көрәш+V+IMP_SG();	көрәш[N]: борьба | көрәш[V]: бороться
тәмам	тәмам+MOD;
.	Type1
Син	син+PN;	син[PN]: ты, твой
миңа	мин+PN+DIR(ГА);	мин[PN]: я, мой
яхшы	яхшы+Adj;яхшы+Adv;	яхшы[Adj]: хороший, лучший, хорошо, лучше | яхшы[Adv]: хорошо, лучше
хезмәт	хезмәт+N+Sg+Nom;	хезмәт[N]: труд
иттең	и+V+CAUS(т)+PST_DEF(ДЫ)+2SG(ң);ит+V+PST_DEF(ДЫ)+2SG(ң);	ит[V]: делать, сделать
,	Type2
ә	ә+PART;
хәзер	хәзер+Adv;	хәзер[Adv]: сейчас, нынешний
кил	кил+V+IMP_SG();	кил[V]: идти
,	Type2
яктыга	якты+Adj+Sg+DIR(ГА);якты+N+Sg+DIR(ГА);	якты[Adj]: светлый, светло
чык	чык+N+Sg+Nom;чык+V+IMP_SG();	чык[V]: выйти, выходить
,	Type2
күрим	күр+V+HOR_SG(Йм);	күр[V]: видеть
үзеңне	үз+PN+POSS_2SG(Ың)+ACC(нЫ);	үз[PN]: сам
.	Type1
сыман	сыман+POST;	сыман[POST]: как
тавыш	тавыш+N+Sg+Nom;	тавыш[N]: голос, звук, крик, шум
белән	белән+POST;	белән[POST]: на, с
ДЕЛЬФИ	дельфи+N+Sg+Nom;
ишекнең	ишек+N+Sg+GEN(нЫң);	ишек[N]: дверь
чак	чак+N+Sg+Nom;чак+V+IMP_SG();	чак[N]: время
кына	кына+PART;
ачылып	ач+V+PASS(Ыл)+ADVV_ACC(Ып);ачыл+V+ADVV_ACC(Ып);	ач[V]: открывать, открыть | ачыл[V]: открываться, открыться
,	Type2
аннан	аннан+PN;ул+PN+ABL(ДАн);	ул[PN]: он, она, оно, они, его, их
кире	кире+Adj;кире+Adv;	кире[Adj]: обратный, упрямый, обратно | кире[Adv]: обратно
ябылуын	ябыл+V+VN_1(у/ү/в)+POSS_3(СЫ)+ACC(нЫ);ябылу+N+Sg+POSS_3(СЫ)+ACC(нЫ);яп+V+PASS(Ыл)+VN_1(у/ү/в)+POSS_3(СЫ)+ACC(нЫ);	яп[V]: закрывать, закрыть
күрә	күр+V+PRES(Й);күрә+POST;	күр[V]: видеть | күрә[POST]: ввиду, по
.	Type1
Ул	ул+N+Sg+Nom;ул+PN;	ул[N]: сын | ул[PN]: он, она, оно, они, его, их
кашын	каш+N+Sg+POSS_3(СЫ)+ACC(нЫ);кашы+V+REFL(Ын)+IMP_SG();кашын+V+IMP_SG();	каш[N]: бровь
җыера	җыера+N+Sg+Nom;
,	Type2
тиз-тиз	тиз-тиз+Adv;
уйлый	уйла+V+PRES(Й);	уйла[V]: думать
,	Type2
шикләре	шик+N+PL(ЛАр)+POSS_3(СЫ)+Nom;	шик[N]: сомнение
көчәя	көчәй+V+PRES(Й);
.	Type1
ДЕЛЬФИ	дельфи+N+Sg+Nom;
:	Type2
әти…	Error
Ул	ул+N+Sg+Nom;ул+PN;	ул[N]: сын | ул[PN]: он, она, оно, они, его, их
аның	ул+PN+GEN(нЫң);	ул[PN]: он, она, оно, они, его, их
йөзен	йөз+N+Sg+POSS_3(СЫ)+ACC(нЫ);йөз+Num+POSS_3(СЫ)+ACC(нЫ);йөз+V+REFL(Ын)+IMP_SG();	йөз[N]: лицо | йөз[Num]: сто, сотый | йөз[V]: плавать
тагын	тагын+Adv;	тагын[Adv]: ещё, опять, снова
күрмәкче	күр+V+DESID(мАкчЫ);	күр[V]: видеть
була	бул+V+PRES(Й);	бул[V]: быть, случиться
,	Type2
аның	ул+PN+GEN(нЫң);	ул[PN]: он, она, оно, они, его, их
янында	ян+N+Sg+POSS_3(СЫ)+LOC(ДА);янында+POST;	ян[N]: к, мимо, у, бок
бии	бие+V+PRES(Й);	бие[V]: плясать
диярлек	диярлек+Adv;
.	Type1
Син	син+PN;	син[PN]: ты, твой
Лорд	лорд+N+Sg+Nom;	лорд[N]: лорд
Волдеморт	волдеморт+N+Sg+Nom;
түгел	түгел+PART;
.	Type1
ДЕЛЬФИ	дельфи+N+Sg+Nom;
кулыннан	кул+N+Sg+POSS_3(СЫ)+ABL(ДАн);	кул[N]: рука
яшен	яшен+N+Sg+Nom;яшь+Adj+Sg+POSS_3(СЫ)+ACC(нЫ);яшь+N+Sg+POSS_3(СЫ)+ACC(нЫ);	яшен[N]: молния | яшь[Adj]: молодой, юный | яшь[N]: возраст, год²
ата	ат+V+PRES(Й);ата+N+Sg+Nom;ата+V+IMP_SG();	ат[V]: стрелять | ата[N]: отец, отчий | ата[V]: назвать, называть, называться
.	Type1
һАРРИ	һарри+N+Sg+Nom;
читкә	чит+Adj+Sg+DIR(ГА);чит+N+Sg+DIR(ГА);	чит[Adj]: чужой
сикереп	сикер+V+ADVV_ACC(Ып);	сикер[V]: прыгать, прыгнуть
кала	кал+V+PRES(Й);кала+N+Sg+Nom;	кал[V]: оставаться, остаться | кала[N]: город
.	Type1
Инсендио	инсендио+N+Sg+Nom;
!	Type1
һАРРИ	һарри+N+Sg+Nom;
:	Type2
Инсендио	инсендио+N+Sg+Nom;
!	Type1
Яшен	яшен+N+Sg+Nom;яшь+Adj+Sg+POSS_3(СЫ)+ACC(нЫ);яшь+N+Sg+POSS_3(СЫ)+ACC(нЫ);	яшен[N]: молния | яшь[Adj]: молодой, юный | яшь[N]: возраст, год²
Error	кабынышлар;
кабын+V+VN_2(Ыш)+PL(ЛАр)+Nom;кап+V+REFL(Ын)+VN_2(Ыш)+PL(ЛАр)+Nom;	очрашып;
очра+V+RECP(Ыш)+ADVV_ACC(Ып);	,;	,: ,
Type2	бүлмә;	бүлмә: комната
бүл+V+NEG(мА)+IMP_SG();бүлмә+N+Sg+Nom;	уртасында;
урта+N+Sg+POSS_3(СЫ)+LOC(ДА);уртасында+POST;	бик;	бик: очень, замок
бик+Adv;	матур;	матур: красивый, красиво
матур+Adj;	шартлау;	шартлау: взрыв
шартла+V+VN_1(у/ү/в)+Nom;	ясый;
яса+V+PRES(Й);	.;
Type1	Башка;	Башка: кроме, другой
баш+N+Sg+DIR(ГА);башка+Adj;башка+POST;	кулы;
кул+N+Sg+POSS_3(СЫ)+Nom;	белән;	белән: и, на, с
белән+POST;	ДЕЛЬФИ;
NR	ике;	ике: два, оба, второй
ике+Num;	ишеккә;
ишек+N+Sg+DIR(ГА);	дә;
дә+PART;	әфсен;
әфсен+N+Sg+Nom;	җибәрә;
җибәр+V+PRES(Й);	,;	,: ,
Type2	бу;	бу: это, здесь, этот, душить
бу+PN;	вакытта;
вакыт+N+Sg+LOC(ДА);	тегеләр;
теге+PN+PL(ЛАр)+Nom;тегел+V+PCP_FUT(Ыр);тек+V+PASS(Ыл)+PCP_FUT(Ыр);	аларны;
алар+PN+ACC(нЫ);	ачмакчы;
ач+V+DESID(мАкчЫ);	була;
бул+V+PRES(Й);	.;
Type1	ДЕЛЬФИ;
NR	:;
Type2	Поттер;
Rus	.;
Type1	Коллопортус;
NR	!;
Type1	һАРРИ;
NR	ишекләргә;
ишек+N+PL(ЛАр)+DIR(ГА);	карый;
кара+V+PRES(Й);карый+N+Sg+Nom;	,;	,: ,
Type2	ул;	ул: он, она, оно, они, его, их, этот, сын
ул+N+Sg+Nom;ул+PN;	бик;	бик: очень, замок
бик+Adv;	борчылган;
борчы+V+PASS(Ыл)+PCP_PS(ГАн);борчы+V+PASS(Ыл)+PST_INDF(ГАн);борчыл+V+PCP_PS(ГАн);борчыл+V+PST_INDF(ГАн);	.;
Type1	Нәрсә;	Нәрсә: что, вещь
нәрсә+PN;	?;
Дусларың	дус+N+PL(ЛАр)+POSS_2SG(Ың)+Nom;	дус[N]: друг
синең	син+PN+GEN(нЫң);	син[PN]: ты, твой
янга	ян+N+Sg+DIR(ГА);	ян[N]: к, мимо, у, бок
кушылыр	куш+V+PASS(Ыл)+FUT_INDF(Ыр);куш+V+PASS(Ыл)+PCP_FUT(Ыр);кушыл+V+FUT_INDF(Ыр);кушыл+V+PCP_FUT(Ыр);	куш[V]: велеть, складывать, сложить
иде	и+V+PST_DEF(ДЫ);
дип	ди+V+ADVV_ACC(Ып);	ди[V]: говорить, сказать
уйладыңмы	уйла+V+PST_DEF(ДЫ)+2SG(ң)+INT(мЫ);	уйла[V]: думать
?	Type1
һЕРМИОНА	һермиона+N+Sg+Nom;
(	Type3
эчтән	эч+N+Sg+ABL(ДАн);	эч[N]: в, из, внутри, в течение, внутренность
)	Type3
:	Type2
һарри…	Error
һарри…	Error
ДЖИННИ	джинни+N+Sg+Nom;
(	Type3
эчтән	эч+N+Sg+ABL(ДАн);	эч[N]: в, из, внутри, в течение, внутренность
)	Type3
:	Type2
Сихерче	сихер+N+PROF(чЫ)+Sg+Nom;	сихер[N]: колдовство
ишекләрне	ишек+N+PL(ЛАр)+ACC(нЫ);	ишек[N]: дверь
теге	теге+PN;	теге[PN]: тот, там
яктан	як+N+Sg+ABL(ДАн);	як[N]: сторона
бикләде	биклә+V+PST_DEF(ДЫ);
ахры	ахры+PART;
.	Type1
һАРРИ	һарри+N+Sg+Nom;
:	Type2
Яхшы	яхшы+Adj;яхшы+Adv;	яхшы[Adj]: хороший, лучший, хорошо, лучше | яхшы[Adv]: хорошо, лучше
.	Type1
Мин	мин+PN;	мин[PN]: я, мой
синең	син+PN+GEN(нЫң);	син[PN]: ты, твой
белән	белән+POST;	белән[POST]: на, с
үзем	үз+PN+POSS_1SG(Ым)+Nom;	үз[PN]: сам
генә	генә+PART;
көрәшермен	көрә+V+RECP(Ыш)+FUT_INDF(Ыр)+1SG(мЫн);көрә+V+RECP(Ыш)+PCP_FUT(Ыр)+1SG(мЫн);көрәш+V+FUT_INDF(Ыр)+1SG(мЫн);көрәш+V+PCP_FUT(Ыр)+1SG(мЫн);	көрәш[V]: бороться
.	Type1
179	Num
Ул	ул+N+Sg+Nom;ул+PN;	ул[N]: сын | ул[PN]: он, она, оно, они, его, их
аңа	ул+PN+DIR(ГА);	ул[PN]: он, она, оно, они, его, их
тагын	тагын+Adv;	тагын[Adv]: ещё, опять, снова
һөҗүм	һөҗүм+N+Sg+Nom;	һөҗүм[N]: наступление
итеп	ит+V+ADVV_ACC(Ып);	ит[V]: делать, сделать
карый	кара+V+PRES(Й);карый+N+Sg+Nom;	кара[V]: посмотреть, смотреть
.	Type1
Ләкин	ләкин+CNJ;
ул	ул+N+Sg+Nom;ул+PN;	ул[N]: сын | ул[PN]: он, она, оно, они, его, их
күпкә	күп+Adj+Sg+DIR(ГА);	күп[Adj]: много
көчлерәк	көч+N+ATTR_MUN(лЫ)+COMP(рАк)+Sg+Nom;	көч[N]: сила
.	Type1
һАРРИның	һаррин+N+Sg+POSS_2SG(Ың)+Nom;һарри+N+Sg+GEN(нЫң);
таягы	таяк+N+Sg+POSS_3(СЫ)+Nom;	таяк[N]: палка
өскә	өс+N+Sg+DIR(ГА);
күтәрелә	күтәр+V+PASS(Ыл)+PRES(Й);күтәрел+V+PRES(Й);	күтәр[V]: поднимать, поднять | күтәрел[V]: подниматься, подняться
һәм	һәм+CNJ;	һәм[CNJ]: и
аның	ул+PN+GEN(нЫң);	ул[PN]: он, она, оно, они, его, их
янына	ян+N+Sg+POSS_3(СЫ)+DIR(ГА);ян+V+REFL(Ын)+PRES(Й);янына+POST;	ян[N]: к, мимо, у, бок | ян[V]: гореть, сгореть, угрожать
оча	оч+V+PRES(Й);оча+N+Sg+Nom;	оч[V]: лететь
.	Type1
Хәзер	хәзер+Adv;	хәзер[Adv]: сейчас, нынешний
һАРРИ	һарри+N+Sg+Nom;
коралсыз	корал+N+ATTR_ABES(сЫз)+Sg+Nom;корал+N+Sg+2PL(сЫз);	корал[N]: инструмент, орудие, оружие
.	Type1
Ул	ул+N+Sg+Nom;ул+PN;	ул[N]: сын | ул[PN]: он, она, оно, они, его, их
ярдәмгә	ярдәм+N+Sg+DIR(ГА);	ярдәм[N]: помощь
мохтаҗ	мохтаҗ+Adj;	мохтаҗ[Adj]: нуждающийся
.	Type1
ДЕЛЬФИ	дельфи+N+Sg+Nom;
:	Type2
Мин	мин+PN;	мин[PN]: я, мой
озак	озак+Adj;	озак[Adj]: долгий, долго
еллар	ел+N+PL(ЛАр)+Nom;	ел[N]: год²
буенча	буенча+POST;	буенча[POST]: по
синең	син+PN+GEN(нЫң);	син[PN]: ты, твой
арттан	арт+Adj+Sg+ABL(ДАн);
күзәттем	күзәт+V+PST_DEF(ДЫ)+1SG(м);	күзәт[V]: наблюдать
,	Type2
һарри	һарри+N+Sg+Nom;
Поттер	Rus
.	Type1
Мин	мин+PN;	мин[PN]: я, мой
сине	син+PN+ACC(нЫ);	син[PN]: ты, твой
әтием	әти+N+Sg+POSS_1SG(Ым)+Nom;	әти[N]: отец, папа
белгәннән	бел+V+PCP_PS(ГАн)+ABL(ДАн);	бел[V]: знать, узнать
яхшырак	яхшы+Adj+COMP(рАк)+Sg+Nom;яхшы+Adv+COMP(рАк)+Sg+Nom;	яхшы[Adj]: хороший, лучший, хорошо, лучше | яхшы[Adv]: хорошо, лучше
беләм	бел+V+PRES(Й)+1SG(м);	бел[V]: знать, узнать
.	Type1
һАРРИ	һарри+N+Sg+Nom;
:	Type2
Минем	мин+PN+GEN(нЫң);	мин[PN]: я, мой
зәгыйфьлегемне	зәгыйфь+Adj+NMLZ(лЫк)+Sg+POSS_1SG(Ым)+ACC(нЫ);
белдем	бел+V+PST_DEF(ДЫ)+1SG(м);	бел[V]: знать, узнать
дип	ди+V+ADVV_ACC(Ып);	ди[V]: говорить, сказать
уйлыйсыңмы	уйла+V+OBL(ЙсЫ)+POSS_2SG(Ың)+Nom+INT(мЫ);уйла+V+PRES(Й)+2SG(сЫң)+INT(мЫ);	уйла[V]: думать
?	Type1
ДЕЛЬФИ	дельфи+N+Sg+Nom;
:	Type2
Мин	мин+PN;	мин[PN]: я, мой
аңа	ул+PN+DIR(ГА);	ул[PN]: он, она, оно, они, его, их
лаеклы	лаеклы+Adj+Sg;	лаеклы[Adj]: достойный, достойно
булыр	бул+V+FUT_INDF(Ыр);бул+V+PCP_FUT(Ыр);	бул[V]: быть, случиться
өчен	өчен+POST;	өчен[POST]: для, за
күп	күп+Adj;	күп[Adj]: много
нәрсәгә	нәрсә+PN+DIR(ГА);	нәрсә[PN]: что, вещь
өйрәндем	өйрән+V+PST_DEF(ДЫ)+1SG(м);	өйрән[V]: научиться, учиться
.	Type1
әйе	әйе+MOD;
,	Type2
гәрчә	гәрчә+CNJ;
ул	ул+N+Sg+Nom;ул+PN;	ул[N]: сын | ул[PN]: он, она, оно, они, его, их
һаман	һаман+Adv;	һаман[Adv]: всегда, всё время
да	да+PART;
дөньяда	дөнья+N+Sg+LOC(ДА);	дөнья[N]: мир¹
булган	бул+V+PCP_PS(ГАн);бул+V+PST_INDF(ГАн);	бул[V]: быть, случиться
иң	иң+N+Sg+Nom;иң+PART;иң+V+IMP_SG();
бөек	бөек+Adj;	бөек[Adj]: великий
тылсымчы	тылсым+N+PROF(чЫ)+Sg+Nom;
булып	бул+V+ADVV_ACC(Ып);	бул[V]: быть, случиться
калса	кал+V+COND(сА);	кал[V]: оставаться, остаться
да	да+PART;
,	Type2
ул	ул+N+Sg+Nom;ул+PN;	ул[N]: сын | ул[PN]: он, она, оно, они, его, их
минем	мин+PN+GEN(нЫң);	мин[PN]: я, мой
белән	белән+POST;	белән[POST]: на, с
горурланыр	горурлан+V+FUT_INDF(Ыр);горурлан+V+PCP_FUT(Ыр);
иде	и+V+PST_DEF(ДЫ);
.	Type1
Экспульсо	экспульсо+N+Sg+Nom;
!	Type1
һАРРИ	һарри+N+Sg+Nom;
,	Type2
артындагы	арт+Adj+Sg+POSS_3(СЫ)+ATTR_LOC(ДАгЫ);
идән	идән+N+Sg+Nom;	идән[N]: пол
шартлауга	шартла+V+VN_1(у/ү/в)+DIR(ГА);	шартла[V]: взорваться
,	Type2
читкә	чит+Adj+Sg+DIR(ГА);чит+N+Sg+DIR(ГА);	чит[Adj]: чужой
тәгәрәп	тәгәрә+V+ADVV_ACC(Ып);
китә	ки+V+CAUS(т)+PRES(Й);кит+V+PRES(Й);	ки[V]: одеть | кит[V]: уйти, уходить
.	Type1
Ул	ул+N+Sg+Nom;ул+PN;	ул[N]: сын | ул[PN]: он, она, оно, они, его, их
чиркәү	чиркәү+N+Sg+Nom;	чиркәү[N]: церковь
эскәмиясе	эскәмия+N+Sg+POSS_3(СЫ)+Nom;
астында	ас+N+Sg+POSS_3(СЫ)+LOC(ДА);астында+POST;	астында[POST]: под
шуышып	шу+V+RECP(Ыш)+ADVV_ACC(Ып);
,	Type2
аның	ул+PN+GEN(нЫң);	ул[PN]: он, она, оно, они, его, их
белән	белән+POST;	белән[POST]: на, с
ничек	ничек+PN;
көрәшергә	көрә+V+RECP(Ыш)+INF_1(ЫргА);көрәш+V+INF_1(ЫргА);	көрәш[V]: бороться
икәнен	икән+MOD+Sg+POSS_3(СЫ)+ACC(нЫ);
аңларга	аңла+V+INF_1(ЫргА);	аңла[V]: понимать, понять
тырыша	тырыш+V+PRES(Й);	тырыш[V]: постараться, пытаться, стараться
.	Type1
Син	син+PN;	син[PN]: ты, твой
миннән	мин+PN+ABL(ДАн);	мин[PN]: я, мой
качасыңмы	кач+V+OBL(ЙсЫ)+POSS_2SG(Ың)+Nom+INT(мЫ);кач+V+PRES(Й)+2SG(сЫң)+INT(мЫ);	кач[V]: прятаться, спрятаться
?	Type1
һарри	һарри+N+Sg+Nom;
Поттер	Rus
.	Type1
Тылсым	тылсым+N+Sg+Nom;
дөньясының	дөнья+N+Sg+POSS_3(СЫ)+GEN(нЫң);	дөнья[N]: мир¹
каһарманы	каһарман+N+Sg+POSS_3(СЫ)+Nom;	каһарман[N]: герой
.	Type1
Кумак	ку+V+INF_2(мАк);
кебек	кебек+POST;	кебек[POST]: как
миннән	мин+PN+ABL(ДАн);	мин[PN]: я, мой
шуышып	шу+V+RECP(Ыш)+ADVV_ACC(Ып);
ята	ят+V+PRES(Й);	ят[V]: лечь, ложиться
.	Type1
Вингардиум	вингардиум+N+Sg+Nom;
Левиоса	левиоса+N+Sg+Nom;
!	Type1
Чиркәү	чиркәү+N+Sg+Nom;	чиркәү[N]: церковь
эскәмияләре	эскәмия+N+PL(ЛАр)+POSS_3(СЫ)+Nom;
һавага	һава+N+Sg+DIR(ГА);	һава[N]: воздухь¹, погода, воздушный
күтәрелә	күтәр+V+PASS(Ыл)+PRES(Й);күтәрел+V+PRES(Й);	күтәр[V]: поднимать, поднять | күтәрел[V]: подниматься, подняться
.	Type1
Сорау	сора+V+VN_1(у/ү/в)+Nom;сорау+N+Sg+Nom;	сора[V]: спрашивать, спросить | сорау[N]: вопрос
менә	мен+V+PRES(Й);менә+PART;	мен[V]: подниматься, подняться
нидә	ни+PN+LOC(ДА);	ни[PN]: что
–	Type2
сине	син+PN+ACC(нЫ);	син[PN]: ты, твой
үтереп	үтер+V+ADVV_ACC(Ып);	үтер[V]: убивать, убить
вакытымны	вакыт+N+Sg+POSS_1SG(Ым)+ACC(нЫ);	вакыт[N]: время, пора
әрәм	әрәм+Adj;
итәргә	и+V+CAUS(т)+INF_1(ЫргА);ит+V+INF_1(ЫргА);	ит[V]: делать, сделать
кирәкме	кирәк+Adj+INT(мЫ);кирәк+MOD+INT(мЫ);	кирәк[Adj]: необходимый, нужный
?	Type1
Атамны	ата+N+Sg+POSS_1SG(Ым)+ACC(нЫ);	ата[N]: отец, отчий
туктату	тукта+V+CAUS(т)+VN_1(у/ү/в)+Nom;туктат+V+VN_1(у/ү/в)+Nom;	тукта[V]: останавливаться, остановиться, остановка | туктат[V]: останавливать, остановить
белән	белән+POST;	белән[POST]: на, с
синең	син+PN+GEN(нЫң);	син[PN]: ты, твой
һәлак	һәлак+N+Sg+Nom;
булачагың	бул+V+PCP_FUT(АчАк)+POSS_2SG(Ың)+Nom;	бул[V]: быть, случиться
хәл	хәл+N+Sg+Nom;	хәл[N]: состояние
ителәчәген	ителәчәген+N+Sg+Nom;
белә	бел+V+PRES(Й);	бел[V]: знать, узнать
торып	тор+V+ADVV_ACC(Ып);	тор[V]: вставать, встать, стоять
.	Type1
Нишләргә	нишлә+V+INF_1(ЫргА);
?	Type1
Аһ	аһ+INTRJ;
,	Type2
бу	бу+PN;	бу[PN]: это, здесь
миңа	мин+PN+DIR(ГА);	мин[PN]: я, мой
кызык	кызык+Adj;	кызык[Adj]: интересный, интересно
түгел	түгел+PART;
,	Type2
мин	мин+PN;	мин[PN]: я, мой
сине	син+PN+ACC(нЫ);	син[PN]: ты, твой
үтерәм	үтер+V+PRES(Й)+1SG(м);	үтер[V]: убивать, убить
.	Type1
Ул	ул+N+Sg+Nom;ул+PN;	ул[N]: сын | ул[PN]: он, она, оно, они, его, их
бер	бер+Num;бер+PN;	бер[Num]: один, первый
эскәмияне	эскәмия+N+Sg+ACC(нЫ);
бик	бик+Adv;	бик[Adv]: очень
каты	кат+N+Sg+POSS_3(СЫ)+Nom;каты+Adj;	кат[N]: слой, этаж | каты[Adj]: жёсткий, крепкий, жёстко, крепко
итеп	ит+V+ADVV_ACC(Ып);	ит[V]: делать, сделать
һАРРИның	һаррин+N+Sg+POSS_2SG(Ың)+Nom;һарри+N+Sg+GEN(нЫң);
өстенә	өс+N+Sg+POSS_3(СЫ)+DIR(ГА);өстенә+POST;
төшерә	төшер+V+PRES(Й);	төшер[V]: опускать, опустить
.	Type1
Ул	ул+N+Sg+Nom;ул+PN;	ул[N]: сын | ул[PN]: он, она, оно, они, его, их
исә	и+V+COND(сА);ис+V+PRES(Й);исә+CNJ;	ис[V]: дуть
читкә	чит+Adj+Sg+DIR(ГА);чит+N+Sg+DIR(ГА);	чит[Adj]: чужой
тәгәрәп	тәгәрә+V+ADVV_ACC(Ып);
китә	ки+V+CAUS(т)+PRES(Й);кит+V+PRES(Й);	ки[V]: одеть | кит[V]: уйти, уходить
,	Type2
шуңа	шул+PN+DIR(ГА);	шул[PN]: это, так, оттуда, потом
эскәмия	эскәмия+N+Sg+Nom;
челпәрәмә	челпәрәмә+Adv;
килә	кил+V+PRES(Й);	кил[V]: идти
.	Type1
Идәндәге	идән+N+Sg+ATTR_LOC(ДАгЫ);	идән[N]: пол
баз	баз+N+Sg+Nom;баз+V+IMP_SG();
ишегеннән	ишек+N+Sg+POSS_3(СЫ)+ABL(ДАн);	ишек[N]: дверь
АЛЬБУС	альбус+N+Sg+Nom;
килеп	кил+V+ADVV_ACC(Ып);	кил[V]: идти
чыга	чык+V+PRES(Й);	чык[V]: выйти, выходить
.	Type1
Аны	ул+PN+ACC(нЫ);	ул[PN]: он, она, оно, они, его, их
беркем	беркем+PN;
күрми	күр+V+NEG(мА)+PRES(Й);	күр[V]: видеть
.	Type1
Авада	Rus
.	Type1
АЛЬБУС	альбус+N+Sg+Nom;
:	Type2
әти…	Error
һАРРИ	һарри+N+Sg+Nom;
:	Type2
Альбус	альбус+N+Sg+Nom;
!	Type1
Юк	юк+MOD;
!	Type1
ДЕЛЬФИ	дельфи+N+Sg+Nom;
:	Type2
Икегез	ике+Num+POSS_2PL(ЫгЫз)+Nom;	ике[Num]: два, оба, второй
дә	дә+PART;
монда	бу+PN+LOC(ДА);монда+Adv;	бу[PN]: это, здесь
?	Type1
Сайларга	сай+Adj+PL(ЛАр)+DIR(ГА);сайла+V+INF_1(ЫргА);	сайла[V]: выбирать, выбрать
,	Type2
сайларга…	Error
Башта	баш+N+Sg+LOC(ДА);	баш[N]: голова
малайны	малай+N+Sg+ACC(нЫ);	малай[N]: мальчик
үтерермен	үтер+V+FUT_INDF(Ыр)+1SG(мЫн);үтер+V+PCP_FUT(Ыр)+1SG(мЫн);	үтер[V]: убивать, убить
.	Type1
Авада	Rus
Кедавра	кедавра+N+Sg+Nom;
!	Type1
Ул	ул+N+Sg+Nom;ул+PN;	ул[N]: сын | ул[PN]: он, она, оно, они, его, их
үтерүче	үтер+V+VN_1(у/ү/в)+PCP_PR(чЫ);үтер+V+VN_1(у/ү/в)+PROF(чЫ)+Sg+Nom;	үтер[V]: убивать, убить
әфсенне	әфсен+N+Sg+ACC(нЫ);
АЛЬБУСка	альбус+N+Sg+DIR(ГА);
ата	ат+V+PRES(Й);ата+N+Sg+Nom;ата+V+IMP_SG();	ат[V]: стрелять | ата[N]: отец, отчий | ата[V]: назвать, называть, называться
,	Type2
ләкин	ләкин+CNJ;
һАРРИ	һарри+N+Sg+Nom;
улын	ул+N+Sg+POSS_3(СЫ)+ACC(нЫ);ул+PN+POSS_3(СЫ)+ACC(нЫ);	ул[N]: сын | ул[PN]: он, она, оно, они, его, их
читкә	чит+Adj+Sg+DIR(ГА);чит+N+Sg+DIR(ГА);	чит[Adj]: чужой
этәргә	эт+V+INF_1(ЫргА);
җитешә	җит+V+RECP(Ыш)+PRES(Й);	җит[V]: дойти, доходить
.	Type1
Яшен	яшен+N+Sg+Nom;яшь+Adj+Sg+POSS_3(СЫ)+ACC(нЫ);яшь+N+Sg+POSS_3(СЫ)+ACC(нЫ);	яшен[N]: молния | яшь[Adj]: молодой, юный | яшь[N]: возраст, год²
идәнгә	идән+N+Sg+DIR(ГА);	идән[N]: пол
килеп	кил+V+ADVV_ACC(Ып);	кил[V]: идти
бәрелә	бәр+V+PASS(Ыл)+PRES(Й);бәрел+V+PRES(Й);
.	Type1
һАРРИ	һарри+N+Sg+Nom;
җавап	җавап+N+Sg+Nom;	җавап[N]: ответ
итеп	ит+V+ADVV_ACC(Ып);	ит[V]: делать, сделать
яшен	яшен+N+Sg+Nom;яшь+Adj+Sg+POSS_3(СЫ)+ACC(нЫ);яшь+N+Sg+POSS_3(СЫ)+ACC(нЫ);	яшен[N]: молния | яшь[Adj]: молодой, юный | яшь[N]: возраст, год²
ата	ат+V+PRES(Й);ата+N+Sg+Nom;ата+V+IMP_SG();	ат[V]: стрелять | ата[N]: отец, отчий | ата[V]: назвать, называть, называться
.	Type1
Миннән	мин+PN+ABL(ДАн);	мин[PN]: я, мой
көчлерәк	көч+N+ATTR_MUN(лЫ)+COMP(рАк)+Sg+Nom;	көч[N]: сила
дип	ди+V+ADVV_ACC(Ып);	ди[V]: говорить, сказать
уйлыйсыңмы	уйла+V+OBL(ЙсЫ)+POSS_2SG(Ың)+Nom+INT(мЫ);уйла+V+PRES(Й)+2SG(сЫң)+INT(мЫ);	уйла[V]: думать
үзеңне	үз+PN+POSS_2SG(Ың)+ACC(нЫ);	үз[PN]: сам
?	Type1
һАРРИ	һарри+N+Sg+Nom;
:	Type2
Мин	мин+PN;	мин[PN]: я, мой
–	Type2
юк	юк+MOD;
.	Type1
180	Num
Алар	алар+PN;	алар[PN]: они
бер-берсенә	бер-берсе+PN+POSS_3(СЫ)+DIR(ГА);
,	Type2
кызганмыйча	кызган+V+NEG(мА)+ADVV_NEG(ЙчА);	кызган[V]: жалеть
,	Type2
яшен	яшен+N+Sg+Nom;яшь+Adj+Sg+POSS_3(СЫ)+ACC(нЫ);яшь+N+Sg+POSS_3(СЫ)+ACC(нЫ);	яшен[N]: молния | яшь[Adj]: молодой, юный | яшь[N]: возраст, год²
атышалар	ат+V+RECP(Ыш)+PRES(Й)+3PL(ЛАр);	ат[V]: стрелять
,	Type2
бу	бу+PN;	бу[PN]: это, здесь
вакытта	вакыт+N+Sg+LOC(ДА);	вакыт[N]: время, пора
исә	и+V+COND(сА);ис+V+PRES(Й);исә+CNJ;	ис[V]: дуть
АЛЬБУС	альбус+N+Sg+Nom;
алардан	алар+PN+ABL(ДАн);	алар[PN]: они
бик	бик+Adv;	бик[Adv]: очень
тиз	тиз+Adj;	тиз[Adj]: быстрый, быстро
генә	генә+PART;
читкә	чит+Adj+Sg+DIR(ГА);чит+N+Sg+DIR(ГА);	чит[Adj]: чужой
йөгереп	йөгер+V+ADVV_ACC(Ып);	йөгер[V]: бегать
китә	ки+V+CAUS(т)+PRES(Й);кит+V+PRES(Й);	ки[V]: одеть | кит[V]: уйти, уходить
дә	дә+PART;
башта	баш+N+Sg+LOC(ДА);	баш[N]: голова
бер	бер+Num;бер+PN;	бер[Num]: один, первый
,	Type2
аннары	аннары+PN;
икенче	ике+Num+NUM_ORD(ЫнчЫ);	ике[Num]: два, оба, второй
ишеккә	ишек+N+Sg+DIR(ГА);	ишек[N]: дверь
әфсен	әфсен+N+Sg+Nom;
әйтә	әйт+V+PRES(Й);	әйт[V]: говорить, сказать
.	Type1
Ләкин	ләкин+CNJ;
без	без+N+Sg+Nom;без+PN;	без[PN]: мы, наш
–	Type2
әйе	әйе+MOD;
.	Type1
АЛЬБУС	альбус+N+Sg+Nom;
ике	ике+Num;	ике[Num]: два, оба, второй
ишекне	ишек+N+Sg+ACC(нЫ);	ишек[N]: дверь
дә	дә+PART;
таягы	таяк+N+Sg+POSS_3(СЫ)+Nom;	таяк[N]: палка
белән	белән+POST;	белән[POST]: на, с
ача	ач+V+PRES(Й);	ач[V]: открывать, открыть
.	Type1
АЛЬБУС	альбус+N+Sg+Nom;
:	Type2
Алоһомора	алоһомора+N+Sg+Nom;
!	Type1
Алоһомора	алоһомора+N+Sg+Nom;
!	Type1
һАРРИ	һарри+N+Sg+Nom;
:	Type2
Мин	мин+PN;	мин[PN]: я, мой
беркайчан	беркайчан+Adv;
да	да+PART;
ялгыз	ялгыз+N+Sg+Nom;
көрәшмәдем	көрә+V+RECP(Ыш)+NEG(мА)+PST_DEF(ДЫ)+1SG(м);көрәш+V+NEG(мА)+PST_DEF(ДЫ)+1SG(м);	көрәш[V]: бороться
,	Type2
күрәсеңме	күр+V+OBL(ЙсЫ)+POSS_2SG(Ың)+Nom+INT(мЫ);күр+V+PRES(Й)+2SG(сЫң)+INT(мЫ);күрәсең+MOD+INT(мЫ);	күр[V]: видеть | күрәсең[MOD]: видимо, очевидно
.	Type1
һәм	һәм+CNJ;	һәм[CNJ]: и
ялгыз	ялгыз+N+Sg+Nom;
көрәшмәячәкмен	көрә+V+RECP(Ыш)+NEG(мА)+FUT_DEF(АчАк)+1SG(мЫн);көрә+V+RECP(Ыш)+NEG(мА)+PCP_FUT(АчАк)+1SG(мЫн);көрәш+V+NEG(мА)+FUT_DEF(АчАк)+1SG(мЫн);көрәш+V+NEG(мА)+PCP_FUT(АчАк)+1SG(мЫн);	көрәш[V]: бороться
дә	дә+PART;
.	Type1
һЕРМИОНА	һермиона+N+Sg+Nom;
,	Type2
РОН	Rus
,	Type2
ДЖИННИ	джинни+N+Sg+Nom;
һәм	һәм+CNJ;	һәм[CNJ]: и
ДРАКО	драко+N+Sg+Nom;
ишекләрдән	ишек+N+PL(ЛАр)+ABL(ДАн);	ишек[N]: дверь
чыгалар	чык+V+PRES(Й)+3PL(ЛАр);	чык[V]: выйти, выходить
һәм	һәм+CNJ;	һәм[CNJ]: и
әфсеннәрне	әфсен+N+PL(ЛАр)+ACC(нЫ);
ДЕЛЬФИга	дельфи+N+Sg+DIR(ГА);
аталар	ат+V+PRES(Й)+3PL(ЛАр);ата+N+PL(ЛАр)+Nom;	ат[V]: стрелять | ата[N]: отец, отчий
,	Type2
ул	ул+N+Sg+Nom;ул+PN;	ул[N]: сын | ул[PN]: он, она, оно, они, его, их
исә	и+V+COND(сА);ис+V+PRES(Й);исә+CNJ;	ис[V]: дуть
ярсуына	ярсу+Adj+Sg+POSS_3(СЫ)+DIR(ГА);ярсы+V+VN_1(у/ү/в)+POSS_3(СЫ)+DIR(ГА);
чыдый	чыда+V+PRES(Й);	чыда[V]: терпеть
алмый	ал+V+NEG(мА)+PRES(Й);	ал[V]: брать, браться, взять
кычкыра	кычкыр+V+PRES(Й);	кычкыр[V]: крикнуть, кричать
.	Type1
Ул	ул+N+Sg+Nom;ул+PN;	ул[N]: сын | ул[PN]: он, она, оно, они, его, их
галәмәт	галәмәт+Adj;
көчле	көч+N+ATTR_MUN(лЫ);	көч[N]: сила
булса	бул+V+COND(сА);	бул[V]: быть, случиться
да	да+PART;
,	Type2
барысы	бары+PN+POSS_3(СЫ)+Nom;	бары[PN]: весь
белән	белән+POST;	белән[POST]: на, с
берьюлы	берьюлы+Adv;
көрәшә	көрәш+V+PRES(Й);	көрәш[V]: бороться
алмый	ал+V+NEG(мА)+PRES(Й);	ал[V]: брать, браться, взять
.	Type1
Гөрселдәү	гөрселдә+V+VN_1(у/ү/в)+Nom;
,	Type2
шартлаулар	шартла+V+VN_1(у/ү/в)+PL(ЛАр)+Nom;	шартла[V]: взорваться
,	Type2
аннан	аннан+PN;ул+PN+ABL(ДАн);	ул[PN]: он, она, оно, они, его, их
тар-мар	тар-мар+N+Sg+Nom;
ителгән	и+V+CAUS(т)+PASS(Ыл)+PCP_PS(ГАн);и+V+CAUS(т)+PASS(Ыл)+PST_INDF(ГАн);ит+V+PASS(Ыл)+PCP_PS(ГАн);ит+V+PASS(Ыл)+PST_INDF(ГАн);ител+V+PCP_PS(ГАн);ител+V+PST_INDF(ГАн);	ит[V]: делать, сделать
ДЕЛЬФИ	дельфи+N+Sg+Nom;
идәнгә	идән+N+Sg+DIR(ГА);	идән[N]: пол
егыла	егыл+V+PRES(Й);ек+V+PASS(Ыл)+PRES(Й);	егыл[V]: свалиться
.	Type1
ДЕЛЬФИ	дельфи+N+Sg+Nom;
:	Type2
Юк…	Error
Юк…	Error
һЕРМИОНА	һермиона+N+Sg+Nom;
:	Type2
Брахиабиндо	брахиабиндо+N+Sg+Nom;
!	Type1
ДЕЛЬФИ	дельфи+N+Sg+Nom;
хәзер	хәзер+Adv;	хәзер[Adv]: сейчас, нынешний
баулар	бау+N+PL(ЛАр)+Nom;баула+V+FUT_INDF(Ыр);баула+V+PCP_FUT(Ыр);
белән	белән+POST;	белән[POST]: на, с
бәйләнгән	бәйлә+V+REFL(Ын)+PCP_PS(ГАн);бәйлә+V+REFL(Ын)+PST_INDF(ГАн);бәйлән+V+PCP_PS(ГАн);бәйлән+V+PST_INDF(ГАн);	бәйлә[V]: связать, связывать
.	Type1
һАРРИ	һарри+N+Sg+Nom;
ДЕЛЬФИ	дельфи+N+Sg+Nom;
янына	ян+N+Sg+POSS_3(СЫ)+DIR(ГА);ян+V+REFL(Ын)+PRES(Й);янына+POST;	ян[N]: к, мимо, у, бок | ян[V]: гореть, сгореть, угрожать
бара	бар+V+PRES(Й);	бар[V]: идти, пойти
башлый	башла+V+PRES(Й);	башла[V]: начать, начинать, начаться, начинаться
.	Type1
Ул	ул+N+Sg+Nom;ул+PN;	ул[N]: сын | ул[PN]: он, она, оно, они, его, их
аннан	аннан+PN;ул+PN+ABL(ДАн);	ул[PN]: он, она, оно, они, его, их
күзләрен	күз+N+PL(ЛАр)+POSS_3(СЫ)+ACC(нЫ);	күз[N]: глаз
ала	ал+V+PRES(Й);ала+Adj;	ал[V]: брать, браться, взять | ала[Adj]: пегий
алмый	ал+V+NEG(мА)+PRES(Й);	ал[V]: брать, браться, взять
.	Type1
Башкалар	башка+Adj+PL(ЛАр)+Nom;	башка[Adj]: другой
арттарак	арттарак+N+Sg+Nom;
басып	бас+V+ADVV_ACC(Ып);	бас[V]: вставать, встать
тора	тор+V+PRES(Й);	тор[V]: вставать, встать, стоять
.	Type1
һАРРИ	һарри+N+Sg+Nom;
:	Type2
Альбус	альбус+N+Sg+Nom;
,	Type2
син	син+PN;	син[PN]: ты, твой
тәртиптәме	тәртип+N+Sg+LOC(ДА)+INT(мЫ);	тәртип[N]: порядок, распорядок
?	Type1
АЛЬБУС	альбус+N+Sg+Nom;
:	Type2
әйе	әйе+MOD;
,	Type2
әти	әти+N+Sg+Nom;	әти[N]: отец, папа
,	Type2
мин	мин+PN;	мин[PN]: я, мой
тәртиптә	тәртип+N+Sg+LOC(ДА);	тәртип[N]: порядок, распорядок
.	Type1
һАРРИ	һарри+N+Sg+Nom;
һаман	һаман+Adv;	һаман[Adv]: всегда, всё время
күзен	күз+N+Sg+POSS_3(СЫ)+ACC(нЫ);	күз[N]: глаз
ДЕЛЬФИдан	дельфи+N+Sg+ABL(ДАн);
ала	ал+V+PRES(Й);ала+Adj;	ал[V]: брать, браться, взять | ала[Adj]: пегий
алмый	ал+V+NEG(мА)+PRES(Й);	ал[V]: брать, браться, взять
.	Type1
Ул	ул+N+Sg+Nom;ул+PN;	ул[N]: сын | ул[PN]: он, она, оно, они, его, их
һаман	һаман+Adv;	һаман[Adv]: всегда, всё время
аннан	аннан+PN;ул+PN+ABL(ДАн);	ул[PN]: он, она, оно, они, его, их
курка	курк+V+PRES(Й);	курк[V]: испугаться
.	Type1
һАРРИ	һарри+N+Sg+Nom;
:	Type2
Джинни	джинни+N+Sg+Nom;
,	Type2
ул	ул+N+Sg+Nom;ул+PN;	ул[N]: сын | ул[PN]: он, она, оно, они, его, их
яраланмадымы	ярала+V+REFL(Ын)+NEG(мА)+PST_DEF(ДЫ)+INT(мЫ);яралан+V+NEG(мА)+PST_DEF(ДЫ)+INT(мЫ);	ярала[V]: поранить
?	Type1
Мин	мин+PN;	мин[PN]: я, мой
белергә	бел+V+INF_1(ЫргА);	бел[V]: знать, узнать
тиеш…	Error
ДЖИННИ	джинни+N+Sg+Nom;
:	Type2
Ул	ул+N+Sg+Nom;ул+PN;	ул[N]: сын | ул[PN]: он, она, оно, они, его, их
бик	бик+Adv;	бик[Adv]: очень
каты	кат+N+Sg+POSS_3(СЫ)+Nom;каты+Adj;	кат[N]: слой, этаж | каты[Adj]: жёсткий, крепкий, жёстко, крепко
торды	тор+V+PST_DEF(ДЫ);	тор[V]: вставать, встать, стоять
.	Type1
Баз	баз+N+Sg+Nom;баз+V+IMP_SG();
ишегенә	ишек+N+Sg+POSS_3(СЫ)+DIR(ГА);	ишек[N]: дверь
ул	ул+N+Sg+Nom;ул+PN;	ул[N]: сын | ул[PN]: он, она, оно, они, его, их
гына	гына+PART;
сыя	сый+V+PRES(Й);
иде	и+V+PST_DEF(ДЫ);
.	Type1
Мин	мин+PN;	мин[PN]: я, мой
аны	ул+PN+ACC(нЫ);	ул[PN]: он, она, оно, они, его, их
туктатырга	тукта+V+CAUS(т)+INF_1(ЫргА);туктат+V+INF_1(ЫргА);	тукта[V]: останавливаться, остановиться, остановка | туктат[V]: останавливать, остановить
тырыштым	тырыш+V+PST_DEF(ДЫ)+1SG(м);	тырыш[V]: постараться, пытаться, стараться
.	Type1
һАРРИ	һарри+N+Sg+Nom;
:	Type2
Ул	ул+N+Sg+Nom;ул+PN;	ул[N]: сын | ул[PN]: он, она, оно, они, его, их
тәртиптә	тәртип+N+Sg+LOC(ДА);	тәртип[N]: порядок, распорядок
дип	ди+V+ADVV_ACC(Ып);	ди[V]: говорить, сказать
кенә	кенә+PART;
әйт	әйт+V+IMP_SG();	әйт[V]: говорить, сказать
.	Type1
АЛЬБУС	альбус+N+Sg+Nom;
:	Type2
Минем	мин+PN+GEN(нЫң);	мин[PN]: я, мой
белән	белән+POST;	белән[POST]: на, с
бар	бар+MOD;бар+N+Sg+Nom;бар+PN;бар+V+IMP_SG();	бар[N]: бар | бар[V]: идти, пойти
да	да+PART;
әйбәт	әйбәт+Adj;	әйбәт[Adj]: хороший, хорошо, лучше
,	Type2
әти	әти+N+Sg+Nom;	әти[N]: отец, папа
,	Type2
чынлап	чын+Adj+DISTR(лАп);чынла+V+ADVV_ACC(Ып);	чын[Adj]: настоящий
әйтәм	әйт+V+PRES(Й)+1SG(м);	әйт[V]: говорить, сказать
.	Type1
һАРРИ	һарри+N+Sg+Nom;
ДЕЛЬФИ	дельфи+N+Sg+Nom;
таба	таба+N+Sg+Nom;таба+POST;тап+V+PRES(Й);	таба[N]: сковорода | таба[POST]: к | тап[V]: найти, находить
якынлашуын	якынла+V+RECP(Ыш)+VN_1(у/ү/в)+POSS_3(СЫ)+ACC(нЫ);
дәвам	дәва+N+Sg+POSS_1SG(Ым)+Nom;дәвам+N+Sg+Nom;	дәва[N]: лечение | дәвам[N]: продолжение
итә	и+V+CAUS(т)+PRES(Й);ит+V+PRES(Й);	ит[V]: делать, сделать
.	Type1
һАРРИ	һарри+N+Sg+Nom;
:	Type2
Күп	күп+Adj;	күп[Adj]: много
кешеләр	кеше+N+PL(ЛАр)+Nom;	кеше[N]: человек
миңа	мин+PN+DIR(ГА);	мин[PN]: я, мой
зыян	зыян+N+Sg+Nom;	зыян[N]: вред
салырга	сал+V+INF_1(ЫргА);	сал[V]: класть, положить
теләделәр	телә+V+PST_DEF(ДЫ)+3PL(ЛАр);	телә[V]: желать, пожелать
,	Type2
ләкин	ләкин+CNJ;
минем	мин+PN+GEN(нЫң);	мин[PN]: я, мой
улымны	ул+N+Sg+POSS_1SG(Ым)+ACC(нЫ);ул+PN+POSS_1SG(Ым)+ACC(нЫ);	ул[N]: сын | ул[PN]: он, она, оно, они, его, их
!	Type1
Син	син+PN;	син[PN]: ты, твой
минем	мин+PN+GEN(нЫң);	мин[PN]: я, мой
улымны	ул+N+Sg+POSS_1SG(Ым)+ACC(нЫ);ул+PN+POSS_1SG(Ым)+ACC(нЫ);	ул[N]: сын | ул[PN]: он, она, оно, они, его, их
газапларга	газап+N+PL(ЛАр)+DIR(ГА);газапла+V+INF_1(ЫргА);	газап[N]: мука
җөрьәт	җөрьәт+N+Sg+Nom;
иттең	и+V+CAUS(т)+PST_DEF(ДЫ)+2SG(ң);ит+V+PST_DEF(ДЫ)+2SG(ң);	ит[V]: делать, сделать
!	Type1
ДЕЛЬФИ	дельфи+N+Sg+Nom;
:	Type2
Мин	мин+PN;	мин[PN]: я, мой
әтиемне	әти+N+Sg+POSS_1SG(Ым)+ACC(нЫ);	әти[N]: отец, папа
күрергә	күр+V+INF_1(ЫргА);	күр[V]: видеть
дип	ди+V+ADVV_ACC(Ып);	ди[V]: говорить, сказать
хыялландым	хыяллан+V+PST_DEF(ДЫ)+1SG(м);
.	Type1
Бу	бу+PN;	бу[PN]: это, здесь
сүзләр	сүз+N+PL(ЛАр)+Nom;	сүз[N]: слово
һАРРИны	һаррин+N+Sg+POSS_3(СЫ)+Nom;һарри+N+Sg+ACC(нЫ);
гаҗәпләндерә	гаҗәплән+V+CAUS(ДЫр)+PRES(Й);гаҗәпләндер+V+PRES(Й);	гаҗәплән[V]: удивиться, удивляться
.	Type1
181	Num
һАРРИ	һарри+N+Sg+Nom;
:	Type2
Син	син+PN;	син[PN]: ты, твой
язмышыңны	язмыш+N+Sg+POSS_2SG(Ың)+ACC(нЫ);	язмыш[N]: судьба
кире	кире+Adj;кире+Adv;	кире[Adj]: обратный, упрямый, обратно | кире[Adv]: обратно
кора	кор+V+PRES(Й);	кор[V]: построить, строить
алмыйсың	ал+V+NEG(мА)+OBL(ЙсЫ)+POSS_2SG(Ың)+Nom;ал+V+NEG(мА)+PRES(Й)+2SG(сЫң);	ал[V]: брать, браться, взять
.	Type1
Син	син+PN;	син[PN]: ты, твой
һәрвакыт	һәрвакыт+PN;
ятим	ятим+N+Sg+Nom;	ятим[N]: сирота
булачаксың	бул+V+FUT_DEF(АчАк)+2SG(сЫң);бул+V+PCP_FUT(АчАк)+2SG(сЫң);	бул[V]: быть, случиться
.	Type1
Моннан	бу+PN+ABL(ДАн);моннан+PN;	бу[PN]: это, здесь
качып	кач+V+ADVV_ACC(Ып);	кач[V]: прятаться, спрятаться
булмый	бул+V+NEG(мА)+PRES(Й);	бул[V]: быть, случиться
.	Type1
ДЕЛЬФИ	дельфи+N+Sg+Nom;
:	Type2
Аны	ул+PN+ACC(нЫ);	ул[PN]: он, она, оно, они, его, их
күрергә	күр+V+INF_1(ЫргА);	күр[V]: видеть
генә	генә+PART;
мөмкинлек	мөмкинлек+N+Sg+Nom;	мөмкинлек[N]: возможность
бир	бир+V+IMP_SG();	бир[V]: давать, дать, даваться
.	Type1
һАРРИ	һарри+N+Sg+Nom;
:	Type2
Мин	мин+PN;	мин[PN]: я, мой
булдыра	бул+V+CAUS(ДЫр)+PRES(Й);булдыр+V+PRES(Й);	бул[V]: быть, случиться | булдыр[V]: создавать, создать, справиться
алмыйм	ал+V+NEG(мА)+HOR_SG(Йм);ал+V+NEG(мА)+PRES(Й)+1SG(м);	ал[V]: брать, браться, взять
һәм	һәм+CNJ;	һәм[CNJ]: и
күрсәтмәячәкмен	күрсәт+V+NEG(мА)+FUT_DEF(АчАк)+1SG(мЫн);күрсәт+V+NEG(мА)+PCP_FUT(АчАк)+1SG(мЫн);	күрсәт[V]: показать, показывать
.	Type1
ДЕЛЬФИ	дельфи+N+Sg+Nom;
(	Type3
чынлап	чын+Adj+DISTR(лАп);чынла+V+ADVV_ACC(Ып);	чын[Adj]: настоящий
бичара	бичара+N+Sg+Nom;
)	Type3
:	Type2
Алайса	алайса+MOD;	алайса[MOD]: в таком случае, если так, тогда
үтер	үт+V+FUT_INDF(Ыр);үт+V+PCP_FUT(Ыр);үтер+V+IMP_SG();	үт[V]: пройти, проходить | үтер[V]: убивать, убить
мине	ми+N+Sg+ACC(нЫ);мин+PN+ACC(нЫ);мин+PN+POSS_3(СЫ)+Nom;	ми[N]: мозг | мин[PN]: я, мой
.	Type1
һАРРИ	һарри+N+Sg+Nom;
бер	бер+Num;бер+PN;	бер[Num]: один, первый
мизгел	мизгел+N+Sg+Nom;	мизгел[N]: пора
уйлана	уйла+V+REFL(Ын)+PRES(Й);уйлан+V+PRES(Й);	уйла[V]: думать | уйлан[V]: задуматься
.	Type1
һАРРИ	һарри+N+Sg+Nom;
:	Type2
Мин	мин+PN;	мин[PN]: я, мой
анысын	анысы+PN+POSS_3(СЫ)+ACC(нЫ);
да	да+PART;
эшли	эшлә+V+PRES(Й);	эшлә[V]: делать, поступать, поступить, работать, сделать
алмыйм	ал+V+NEG(мА)+HOR_SG(Йм);ал+V+NEG(мА)+PRES(Й)+1SG(м);	ал[V]: брать, браться, взять
.	Type1
АЛЬБУС	альбус+N+Sg+Nom;
:	Type2
Нәрсә	нәрсә+PN;	нәрсә[PN]: что, вещь
?	Type1
әти	әти+N+Sg+Nom;	әти[N]: отец, папа
?	Type1
Ул	ул+N+Sg+Nom;ул+PN;	ул[N]: сын | ул[PN]: он, она, оно, они, его, их
куркыныч	куркыныч+Adj;	куркыныч[Adj]: опасный, опасно
зат	зат+N+Sg+Nom;	зат[N]: существо
бит	бит+N+Sg+Nom;бит+PART;	бит[N]: лицо, страница
!	Type1
һАРРИ	һарри+N+Sg+Nom;
:	Type2
Юк	юк+MOD;
,	Type2
Альбус…	Error
АЛЬБУС	альбус+N+Sg+Nom;
:	Type2
Ләкин	ләкин+CNJ;
ул	ул+N+Sg+Nom;ул+PN;	ул[N]: сын | ул[PN]: он, она, оно, они, его, их
кеше	кеше+N+Sg+Nom;	кеше[N]: человек
үтерүче	үтер+V+VN_1(у/ү/в)+PCP_PR(чЫ);үтер+V+VN_1(у/ү/в)+PROF(чЫ)+Sg+Nom;	үтер[V]: убивать, убить
.	Type1
Мин	мин+PN;	мин[PN]: я, мой
үзем	үз+PN+POSS_1SG(Ым)+Nom;	үз[PN]: сам
күрдем	күр+V+PST_DEF(ДЫ)+1SG(м);	күр[V]: видеть
.	Type1
һАРРИ	һарри+N+Sg+Nom;
борыла	бор+V+PASS(Ыл)+PRES(Й);борыл+V+PRES(Й);	бор[V]: повернуть, поворачивать
һәм	һәм+CNJ;	һәм[CNJ]: и
улына	ул+N+Sg+POSS_3(СЫ)+DIR(ГА);ул+PN+POSS_3(СЫ)+DIR(ГА);	ул[N]: сын | ул[PN]: он, она, оно, они, его, их
,	Type2
аннан	аннан+PN;ул+PN+ABL(ДАн);	ул[PN]: он, она, оно, они, его, их
ДЖИННИга	джинни+N+Sg+DIR(ГА);
карый	кара+V+PRES(Й);карый+N+Sg+Nom;	кара[V]: посмотреть, смотреть
.	Type1
һАРРИ	һарри+N+Sg+Nom;
:	Type2
әйе	әйе+MOD;
,	Type2
Альбус	альбус+N+Sg+Nom;
,	Type2
ул	ул+N+Sg+Nom;ул+PN;	ул[N]: сын | ул[PN]: он, она, оно, они, его, их
кеше	кеше+N+Sg+Nom;	кеше[N]: человек
үтерүче	үтер+V+VN_1(у/ү/в)+PCP_PR(чЫ);үтер+V+VN_1(у/ү/в)+PROF(чЫ)+Sg+Nom;	үтер[V]: убивать, убить
,	Type2
вәләкин	вәләкин+CNJ;
без	без+N+Sg+Nom;без+PN;	без[PN]: мы, наш
–	Type2
юк	юк+MOD;
.	Type1
һЕРМИОНА	һермиона+N+Sg+Nom;
:	Type2
Без	без+N+Sg+Nom;без+PN;	без[PN]: мы, наш
алардан	алар+PN+ABL(ДАн);	алар[PN]: они
яхшырак	яхшы+Adj+COMP(рАк)+Sg+Nom;яхшы+Adv+COMP(рАк)+Sg+Nom;	яхшы[Adj]: хороший, лучший, хорошо, лучше | яхшы[Adv]: хорошо, лучше
булырга	бул+V+INF_1(ЫргА);	бул[V]: быть, случиться
тиеш	ти+V+RECP(Ыш)+IMP_SG();ти+V+VN_2(Ыш)+Nom;тиеш+MOD;
.	Type1
РОН	Rus
:	Type2
әйе	әйе+MOD;
,	Type2
бу	бу+PN;	бу[PN]: это, здесь
эчне	эч+N+Sg+ACC(нЫ);	эч[N]: в, из, внутри, в течение, внутренность
пошыра	пошыр+V+PRES(Й);
,	Type2
ләкин	ләкин+CNJ;
бу	бу+PN;	бу[PN]: это, здесь
без	без+N+Sg+Nom;без+PN;	без[PN]: мы, наш
өйрәнгән	өйрән+V+PCP_PS(ГАн);өйрән+V+PST_INDF(ГАн);	өйрән[V]: научиться, учиться
нәрсә	нәрсә+PN;	нәрсә[PN]: что, вещь
.	Type1
ДЕЛЬФИ	дельфи+N+Sg+Nom;
:	Type2
Акылымны	акыл+N+Sg+POSS_1SG(Ым)+ACC(нЫ);	акыл[N]: ум
ал	ал+Adj;ал+N+Sg+Nom;ал+PN;ал+V+IMP_SG();	ал[Adj]: алый | ал[V]: брать, браться, взять
.	Type1
Хәтеремне	хәтер+N+Sg+POSS_1SG(Ым)+ACC(нЫ);	хәтер[N]: память
җуйдырыгыз	җуй+V+CAUS(ДЫр)+IMP_PL(ЫгЫз);
.	Type1
Кем	кем+PN;	кем[PN]: кто
булуымны	бул+V+VN_1(у/ү/в)+POSS_1SG(Ым)+ACC(нЫ);	бул[V]: быть, случиться
оныттырыгыз	оныт+V+CAUS(ДЫр)+IMP_PL(ЫгЫз);	оныт[V]: забывать, забыть
.	Type1
РОН	Rus
:	Type2
Юк	юк+MOD;
.	Type1
Без	без+N+Sg+Nom;без+PN;	без[PN]: мы, наш
сине	син+PN+ACC(нЫ);	син[PN]: ты, твой
үз	үз+PN;	үз[PN]: сам
вакытыбызга	вакыт+N+Sg+POSS_1PL(ЫбЫз)+DIR(ГА);	вакыт[N]: время, пора
кайтарабыз	кайтар+V+PRES(Й)+1PL(бЫз);	кайтар[V]: возвращение
.	Type1
һЕРМИОНА	һермиона+N+Sg+Nom;
:	Type2
һәм	һәм+CNJ;	һәм[CNJ]: и
син	син+PN;	син[PN]: ты, твой
Азкабанга	азкабан+N+Sg+DIR(ГА);
китәчәксең	ки+V+CAUS(т)+FUT_DEF(АчАк)+2SG(сЫң);ки+V+CAUS(т)+PCP_FUT(АчАк)+2SG(сЫң);кит+V+FUT_DEF(АчАк)+2SG(сЫң);кит+V+PCP_FUT(АчАк)+2SG(сЫң);	ки[V]: одеть | кит[V]: уйти, уходить
.	Type1
әниең	әни+N+Sg+POSS_2SG(Ың)+Nom;	әни[N]: мама
кебек	кебек+POST;	кебек[POST]: как
үк	үк+PART;
.	Type1
ДРАКО	драко+N+Sg+Nom;
:	Type2
Син	син+PN;	син[PN]: ты, твой
анда	анда+PN;ул+PN+LOC(ДА);	ул[PN]: он, она, оно, они, его, их
черерсең	чер+V+FUT_INDF(Ыр)+2SG(сЫң);чер+V+PCP_FUT(Ыр)+2SG(сЫң);чере+V+FUT_INDF(Ыр)+2SG(сЫң);чере+V+PCP_FUT(Ыр)+2SG(сЫң);
.	Type1
һАРРИ	һарри+N+Sg+Nom;
каяндыр	каян+Adv+PROB(ДЫр);
тавыш	тавыш+N+Sg+Nom;	тавыш[N]: голос, звук, крик, шум
ишетә	ишет+V+PRES(Й);	ишет[V]: слышать, услышать
.	Type1
Ысылдаган	ысылда+V+PCP_PS(ГАн);ысылда+V+PST_INDF(ГАн);
тавыш	тавыш+N+Sg+Nom;	тавыш[N]: голос, звук, крик, шум
.	Type1
Аннан	аннан+PN;ул+PN+ABL(ДАн);	ул[PN]: он, она, оно, они, его, их
үлем	үлем+N+Sg+Nom;	үлем[N]: смерть
кебек	кебек+POST;	кебек[POST]: как
тавыш	тавыш+N+Sg+Nom;	тавыш[N]: голос, звук, крик, шум
–	Type2
без	без+N+Sg+Nom;без+PN;	без[PN]: мы, наш
беркайчан	беркайчан+Adv;
да	да+PART;
ишетмәгән	ишет+V+NEG(мА)+PCP_PS(ГАн);ишет+V+NEG(мА)+PST_INDF(ГАн);	ишет[V]: слышать, услышать
,	Type2
берни	берни+PN;
белән	белән+POST;	белән[POST]: на, с
дә	дә+PART;
чагыштырып	чагыштыр+V+ADVV_ACC(Ып);чак+V+RAR_2(ЫштЫр)+ADVV_ACC(Ып);чак+V+RECP(Ыш)+CAUS(ДЫр)+ADVV_ACC(Ып);
булмый	бул+V+NEG(мА)+PRES(Й);	бул[V]: быть, случиться
торган	тор+V+PCP_PS(ГАн);тор+V+PST_INDF(ГАн);	тор[V]: вставать, встать, стоять
тавыш	тавыш+N+Sg+Nom;	тавыш[N]: голос, звук, крик, шум
.	Type1
һааарри	һааарри+N+Sg+Nom;
Потттеер	потттеер+N+Sg+Nom;
.	Type1
.	Type1
СКОРПИУС	скорпиус+N+Sg+Nom;
:	Type2
Нәрсә	нәрсә+PN;	нәрсә[PN]: что, вещь
бу	бу+PN;	бу[PN]: это, здесь
?	Type1
һАРРИ	һарри+N+Sg+Nom;
:	Type2
Юк	юк+MOD;
.	Type1
Юк	юк+MOD;
.	Type1
Хәзер	хәзер+Adv;	хәзер[Adv]: сейчас, нынешний
түгел	түгел+PART;
.	Type1
АЛЬБУС	альбус+N+Sg+Nom;
:	Type2
Нәрсә	нәрсә+PN;	нәрсә[PN]: что, вещь
?	Type1
РОН	Rus
:	Type2
Волдеморт	волдеморт+N+Sg+Nom;
.	Type1
ДЕЛЬФИ	дельфи+N+Sg+Nom;
:	Type2
әти	әти+N+Sg+Nom;	әти[N]: отец, папа
?	Type1
һЕРМИОНА	һермиона+N+Sg+Nom;
:	Type2
Хәзер	хәзер+Adv;	хәзер[Adv]: сейчас, нынешний
?	Type1
Кайда	кай+PN+LOC(ДА);кайда+PN;	кайда[PN]: где
?	Type1
182	Num
ДЕЛЬФИ	дельфи+N+Sg+Nom;
:	Type2
әти	әти+N+Sg+Nom;	әти[N]: отец, папа
!	Type1
ДРАКО	драко+N+Sg+Nom;
:	Type2
Силенцио	силенцио+N+Sg+Nom;
!	Type1
(	Type3
ДЕЛЬФИ	дельфи+N+Sg+Nom;
тавышсыз	тавыш+N+ATTR_ABES(сЫз)+Sg+Nom;тавыш+N+Sg+2PL(сЫз);	тавыш[N]: голос, звук, крик, шум
кала	кал+V+PRES(Й);кала+N+Sg+Nom;	кал[V]: оставаться, остаться | кала[N]: город
)	Type3
.	Type1
Вингардиум	вингардиум+N+Sg+Nom;
Левиоса	левиоса+N+Sg+Nom;
!	Type1
(	Type3
ДЕЛЬФИ	дельфи+N+Sg+Nom;
өскә	өс+N+Sg+DIR(ГА);
һәм	һәм+CNJ;	һәм[CNJ]: и
кырыйга	кырый+N+Sg+DIR(ГА);	кырый[N]: край
күтәрелә	күтәр+V+PASS(Ыл)+PRES(Й);күтәрел+V+PRES(Й);	күтәр[V]: поднимать, поднять | күтәрел[V]: подниматься, подняться
)	Type3
.	Type1
һАРРИ	һарри+N+Sg+Nom;
:	Type2
Ул	ул+N+Sg+Nom;ул+PN;	ул[N]: сын | ул[PN]: он, она, оно, они, его, их
килә	кил+V+PRES(Й);	кил[V]: идти
.	Type1
Ул	ул+N+Sg+Nom;ул+PN;	ул[N]: сын | ул[PN]: он, она, оно, они, его, их
хәзер	хәзер+Adv;	хәзер[Adv]: сейчас, нынешний
килә	кил+V+PRES(Й);	кил[V]: идти
.	Type1
Сәхнәнең	сәхнә+N+Sg+GEN(нЫң);	сәхнә[N]: сцена
икенче	ике+Num+NUM_ORD(ЫнчЫ);	ике[Num]: два, оба, второй
башында	баш+N+Sg+POSS_3(СЫ)+LOC(ДА);	баш[N]: голова
ВОЛДЕМОРТ	волдеморт+N+Sg+Nom;
килеп	кил+V+ADVV_ACC(Ып);	кил[V]: идти
чыга	чык+V+PRES(Й);	чык[V]: выйти, выходить
,	Type2
ул	ул+N+Sg+Nom;ул+PN;	ул[N]: сын | ул[PN]: он, она, оно, они, его, их
сәхнәне	сәхнә+N+Sg+ACC(нЫ);	сәхнә[N]: сцена
кисеп	кис+V+ADVV_ACC(Ып);	кис[V]: резать
уза	уз+V+PRES(Й);	уз[V]: пройти, проходить
һәм	һәм+CNJ;	һәм[CNJ]: и
залга	зал+N+Sg+DIR(ГА);	зал[N]: зал
төшә	төш+V+PRES(Й);	төш[V]: опускаться, опуститься
.	Type1
Ул	ул+N+Sg+Nom;ул+PN;	ул[N]: сын | ул[PN]: он, она, оно, они, его, их
һәркайда	һәркайда+Adv;
үлем	үлем+N+Sg+Nom;	үлем[N]: смерть
китерә	китер+V+PRES(Й);	китер[V]: привести, приводить
.	Type1
һәм	һәм+CNJ;	һәм[CNJ]: и
һәркем	һәркем+PN;	һәркем[PN]: каждый
моны	бу+PN+ACC(нЫ);	бу[PN]: это, здесь
белә	бел+V+PRES(Й);	бел[V]: знать, узнать
.	Type1
ДүРТЕНЧЕ	дүрт+Num+NUM_ORD(ЫнчЫ);	дүрт[Num]: четыре, четвёртый
ПәРДә	пәрдә+N+Sg+Nom;
,	Type2
УНИКЕНЧЕ	унике+Num+NUM_ORD(ЫнчЫ);	унике[Num]: двенадцать, двенадцатый
КүРЕНЕШ	күр+V+REFL(Ын)+RECP(Ыш)+IMP_SG();күр+V+REFL(Ын)+VN_2(Ыш)+Nom;күрен+V+RECP(Ыш)+IMP_SG();күрен+V+VN_2(Ыш)+Nom;күренеш+N+Sg+Nom;	күр[V]: видеть | күренеш[N]: вид, явление
ГОДРИК	годрик+N+Sg+Nom;
ЧОКЫРЫ	чокыр+N+Sg+POSS_3(СЫ)+Nom;
,	Type2
1981	Num
һАРРИ	һарри+N+Sg+Nom;
,	Type2
чарасыз	чара+N+ATTR_ABES(сЫз)+Sg+Nom;чара+N+Sg+2PL(сЫз);	чара[N]: средство
,	Type2
ВОЛДЕМОРТ	волдеморт+N+Sg+Nom;
артыннан	арт+Adj+Sg+POSS_3(СЫ)+ABL(ДАн);артыннан+POST;
күзәтә	күзәт+V+PRES(Й);	күзәт[V]: наблюдать
.	Type1
һАРРИ	һарри+N+Sg+Nom;
:	Type2
Волдеморт	волдеморт+N+Sg+Nom;
әтием	әти+N+Sg+POSS_1SG(Ым)+Nom;	әти[N]: отец, папа
белән	белән+POST;	белән[POST]: на, с
әниемне	әни+N+Sg+POSS_1SG(Ым)+ACC(нЫ);	әни[N]: мама
үтерергә	үтер+V+INF_1(ЫргА);	үтер[V]: убивать, убить
җыена	җый+V+REFL(Ын)+PRES(Й);	җый[V]: собирать, собрать
.	Type1
ә	ә+PART;
мин	мин+PN;	мин[PN]: я, мой
аны	ул+PN+ACC(нЫ);	ул[PN]: он, она, оно, они, его, их
туктатыр	тукта+V+CAUS(т)+FUT_INDF(Ыр);тукта+V+CAUS(т)+PCP_FUT(Ыр);туктат+V+FUT_INDF(Ыр);туктат+V+PCP_FUT(Ыр);	тукта[V]: останавливаться, остановиться, остановка | туктат[V]: останавливать, остановить
өчен	өчен+POST;	өчен[POST]: для, за
берни	берни+PN;
дә	дә+PART;
эшли	эшлә+V+PRES(Й);	эшлә[V]: делать, поступать, поступить, работать, сделать
алмыйм	ал+V+NEG(мА)+HOR_SG(Йм);ал+V+NEG(мА)+PRES(Й)+1SG(м);	ал[V]: брать, браться, взять
.	Type1
ДРАКО	драко+N+Sg+Nom;
:	Type2
Бу	бу+PN;	бу[PN]: это, здесь
дөрес	дөрес+Adj;дөрес+Adv;	дөрес[Adj]: правильный, правильно | дөрес[Adv]: правильно
түгел	түгел+PART;
.	Type1
СКОРПИУС	скорпиус+N+Sg+Nom;
:	Type2
әти	әти+N+Sg+Nom;	әти[N]: отец, папа
,	Type2
вакыты	вакыт+N+Sg+POSS_3(СЫ)+Nom;	вакыт[N]: время, пора
ул	ул+N+Sg+Nom;ул+PN;	ул[N]: сын | ул[PN]: он, она, оно, они, его, их
түгел…	Error
АЛЬБУС	альбус+N+Sg+Nom;
:	Type2
Син	син+PN;	син[PN]: ты, твой
аны	ул+PN+ACC(нЫ);	ул[PN]: он, она, оно, они, его, их
туктата	тукта+V+CAUS(т)+PRES(Й);туктат+V+PRES(Й);	тукта[V]: останавливаться, остановиться, остановка | туктат[V]: останавливать, остановить
аласың	ал+V+OBL(ЙсЫ)+POSS_2SG(Ың)+Nom;ал+V+PRES(Й)+2SG(сЫң);ала+Adj+2SG(сЫң);	ал[V]: брать, браться, взять | ала[Adj]: пегий
.	Type1
Ләкин	ләкин+CNJ;
туктатмаячаксың	тукта+V+CAUS(т)+NEG(мА)+FUT_DEF(АчАк)+2SG(сЫң);тукта+V+CAUS(т)+NEG(мА)+PCP_FUT(АчАк)+2SG(сЫң);туктат+V+NEG(мА)+FUT_DEF(АчАк)+2SG(сЫң);туктат+V+NEG(мА)+PCP_FUT(АчАк)+2SG(сЫң);	тукта[V]: останавливаться, остановиться, остановка | туктат[V]: останавливать, остановить
.	Type1
ДРАКО	драко+N+Sg+Nom;
:	Type2
Бу	бу+PN;	бу[PN]: это, здесь
каһарманлык	каһарман+N+NMLZ(лЫк)+Sg+Nom;каһарман+N+PSBL(лЫк)+A;	каһарман[N]: герой
.	Type1
ДЖИННИ	джинни+N+Sg+Nom;
һАРРИның	һаррин+N+Sg+POSS_2SG(Ың)+Nom;һарри+N+Sg+GEN(нЫң);
кулын	кул+N+Sg+POSS_3(СЫ)+ACC(нЫ);	кул[N]: рука
тота	тот+V+PRES(Й);	тот[V]: держать
.	Type1
ДЖИННИ	джинни+N+Sg+Nom;
:	Type2
Сиңа	син+PN+DIR(ГА);	син[PN]: ты, твой
моны	бу+PN+ACC(нЫ);	бу[PN]: это, здесь
күрү	күр+V+VN_1(у/ү/в)+Nom;	күр[V]: видеть
мәҗбүри	мәҗбүри+Adj;	мәҗбүри[Adj]: принудительный, принудительно
түгел	түгел+PART;
.	Type1
Без	без+N+Sg+Nom;без+PN;	без[PN]: мы, наш
өйгә	өй+N+Sg+DIR(ГА);	өй[N]: дом
кайта	кайт+V+PRES(Й);	кайт[V]: возвратиться, возвращаться, возвращение
алабыз	ал+V+PRES(Й)+1PL(бЫз);ала+Adj+1PL(бЫз);ала+Adj+Sg+POSS_1PL(ЫбЫз)+Nom;	ал[V]: брать, браться, взять | ала[Adj]: пегий
.	Type1
һАРРИ	һарри+N+Sg+Nom;
:	Type2
Мин	мин+PN;	мин[PN]: я, мой
моңа	моңа+PN;
ирек	ирек+N+Sg+Nom;	ирек[N]: воля
куям…	Error
әлбәттә	әлбәттә+MOD;	әлбәттә[MOD]: конечно, непременно
,	Type2
мин	мин+PN;	мин[PN]: я, мой
карарга	кара+V+INF_1(ЫргА);карар+N+Sg+DIR(ГА);	кара[V]: посмотреть, смотреть | карар[N]: постановление
тиеш	ти+V+RECP(Ыш)+IMP_SG();ти+V+VN_2(Ыш)+Nom;тиеш+MOD;
.	Type1
һКРМИОНА	һкрмиона+N+Sg+Nom;
:	Type2
Алайса	алайса+MOD;	алайса[MOD]: в таком случае, если так, тогда
без	без+N+Sg+Nom;без+PN;	без[PN]: мы, наш
барыбыз	бар+N+Sg+POSS_1PL(ЫбЫз)+Nom;бар+N+Sg+POSS_3(СЫ)+Nom+1PL(бЫз);бар+PN+POSS_1PL(ЫбЫз)+Nom;бар+PN+POSS_3(СЫ)+Nom+1PL(бЫз);бары+PN+POSS_1PL(ЫбЫз)+Nom;барыбыз+N+Sg+Nom;	бар[N]: бар | бары[PN]: весь
да	да+PART;
шаһит	шаһит+N+Sg+Nom;	шаһит[N]: свидетель
булабыз	бул+V+PRES(Й)+1PL(бЫз);	бул[V]: быть, случиться
.	Type1
РОН	Rus
:	Type2
Без	без+N+Sg+Nom;без+PN;	без[PN]: мы, наш
барыбыз	бар+N+Sg+POSS_1PL(ЫбЫз)+Nom;бар+N+Sg+POSS_3(СЫ)+Nom+1PL(бЫз);бар+PN+POSS_1PL(ЫбЫз)+Nom;бар+PN+POSS_3(СЫ)+Nom+1PL(бЫз);бары+PN+POSS_1PL(ЫбЫз)+Nom;барыбыз+N+Sg+Nom;	бар[N]: бар | бары[PN]: весь
да	да+PART;
күрербез	күр+V+FUT_INDF(Ыр)+1PL(бЫз);күр+V+PCP_FUT(Ыр)+1PL(бЫз);	күр[V]: видеть
.	Type1
Таныш	таны+V+RECP(Ыш)+IMP_SG();таны+V+VN_2(Ыш)+Nom;таныш+Adj;	таны[V]: признавать, признать | таныш[Adj]: знакомый
булмаган	бул+V+NEG(мА)+PCP_PS(ГАн);бул+V+NEG(мА)+PST_INDF(ГАн);	бул[V]: быть, случиться
тавышлар	тавыш+N+PL(ЛАр)+Nom;тавышла+V+FUT_INDF(Ыр);тавышла+V+PCP_FUT(Ыр);	тавыш[N]: голос, звук, крик, шум
ишетелә…	Error
.	Type1
ДЖЕЙМС	Rus
(	Type3
тыштан	тыш+N+Sg+ABL(ДАн);	тыш[N]: наружность, улица
)	Type3
:	Type2
Лилия	лилия+PROP+Sg+Nom;
,	Type2
һаррины	һаррин+N+Sg+POSS_3(СЫ)+Nom;һарри+N+Sg+ACC(нЫ);
ал	ал+Adj;ал+N+Sg+Nom;ал+PN;ал+V+IMP_SG();	ал[Adj]: алый | ал[V]: брать, браться, взять
да	да+PART;
йөгер	йөгер+V+IMP_SG();	йөгер[V]: бегать
!	Type1
Бу	бу+PN;	бу[PN]: это, здесь
ул	ул+N+Sg+Nom;ул+PN;	ул[N]: сын | ул[PN]: он, она, оно, они, его, их
!	Type1
Бар	бар+MOD;бар+N+Sg+Nom;бар+PN;бар+V+IMP_SG();	бар[N]: бар | бар[V]: идти, пойти
!	Type1
Йөгер	йөгер+V+IMP_SG();	йөгер[V]: бегать
!	Type1
Мин	мин+PN;	мин[PN]: я, мой
аны	ул+PN+ACC(нЫ);	ул[PN]: он, она, оно, они, его, их
тоткарлармын…	Error
Гөрселдәгән	гөрселдә+V+PCP_PS(ГАн);гөрселдә+V+PST_INDF(ГАн);
тавыш	тавыш+N+Sg+Nom;	тавыш[N]: голос, звук, крик, шум
,	Type2
һәм	һәм+CNJ;	һәм[CNJ]: и
көлү	көл+V+VN_1(у/ү/в)+Nom;	көл[V]: засмеяться, смеяться
.	Type1
Якын	якын+Adj;якын+Adv;якын+POST;	якын[Adj]: близкий, близко, ближе | якын[Adv]: близко, ближе | якын[POST]: около
килмә	кил+V+NEG(мА)+IMP_SG();	кил[V]: идти
,	Type2
аңладыңмы	аңла+V+PST_DEF(ДЫ)+2SG(ң)+INT(мЫ);	аңла[V]: понимать, понять
,	Type2
якын	якын+Adj;якын+Adv;якын+POST;	якын[Adj]: близкий, близко, ближе | якын[Adv]: близко, ближе | якын[POST]: около
килмә	кил+V+NEG(мА)+IMP_SG();	кил[V]: идти
.	Type1
ВОЛДЕМОРТ	волдеморт+N+Sg+Nom;
(	Type3
тыштан	тыш+N+Sg+ABL(ДАн);	тыш[N]: наружность, улица
)	Type3
:	Type2
Авада	Rus
Кедавра	кедавра+N+Sg+Nom;
!	Type1
Яшел	яшел+Adj;яшел+PROP+Sg+Nom;	яшел[Adj]: зелёный
яктылык	якты+Adj+NMLZ(лЫк)+Sg+Nom;якты+Adj+PSBL(лЫк);якты+N+NMLZ(лЫк)+Sg+Nom;якты+N+PSBL(лЫк);	якты[Adj]: светлый, светло
балкышы	балкыш+N+Sg+POSS_3(СЫ)+Nom;
залны	зал+N+Sg+ACC(нЫ);	зал[N]: зал
яктыртуга	як+V+CAUS(ДЫр)+CAUS(т)+VN_1(у/ү/в)+DIR(ГА);яктыр+V+CAUS(т)+VN_1(у/ү/в)+DIR(ГА);	як[V]: сжечь
,	Type2
һАРРИ	һарри+N+Sg+Nom;
сискәнеп	сискән+V+ADVV_ACC(Ып);
куя	куй+V+PRES(Й);	куй[V]: положить, класть
.	Type1
183	Num
АЛЬБУС	альбус+N+Sg+Nom;
аның	ул+PN+GEN(нЫң);	ул[PN]: он, она, оно, они, его, их
кулын	кул+N+Sg+POSS_3(СЫ)+ACC(нЫ);	кул[N]: рука
тота	тот+V+PRES(Й);	тот[V]: держать
.	Type1
һАРРИ	һарри+N+Sg+Nom;
аны	ул+PN+ACC(нЫ);	ул[PN]: он, она, оно, они, его, их
нык	нык+Adj;	нык[Adj]: крепкий, крепко
итеп	ит+V+ADVV_ACC(Ып);	ит[V]: делать, сделать
кыса	кыс+V+PRES(Й);кыса+N+Sg+Nom;	кыс[V]: сжать, сжимать | кыса[N]: рамка
.	Type1
Ул	ул+N+Sg+Nom;ул+PN;	ул[N]: сын | ул[PN]: он, она, оно, они, его, их
моңа	моңа+PN;
мохтаҗ	мохтаҗ+Adj;	мохтаҗ[Adj]: нуждающийся
.	Type1
АЛЬБУС	альбус+N+Sg+Nom;
:	Type2
Ул	ул+N+Sg+Nom;ул+PN;	ул[N]: сын | ул[PN]: он, она, оно, они, его, их
кулыннан	кул+N+Sg+POSS_3(СЫ)+ABL(ДАн);	кул[N]: рука
килгәннең	кил+V+PCP_PS(ГАн)+GEN(нЫң);	кил[V]: идти
барын	бар+N+Sg+POSS_3(СЫ)+ACC(нЫ);бар+PN+POSS_3(СЫ)+ACC(нЫ);бар+V+REFL(Ын)+IMP_SG();	бар[N]: бар | бар[V]: идти, пойти
да	да+PART;
эшләде	эшлә+V+PST_DEF(ДЫ);	эшлә[V]: делать, поступать, поступить, работать, сделать
.	Type1
ДЖИННИ	джинни+N+Sg+Nom;
икенче	ике+Num+NUM_ORD(ЫнчЫ);	ике[Num]: два, оба, второй
ягыннан	як+N+Sg+POSS_3(СЫ)+ABL(ДАн);	як[N]: сторона
килеп	кил+V+ADVV_ACC(Ып);	кил[V]: идти
чыга	чык+V+PRES(Й);	чык[V]: выйти, выходить
һәм	һәм+CNJ;	һәм[CNJ]: и
һАРРИның	һаррин+N+Sg+POSS_2SG(Ың)+Nom;һарри+N+Sg+GEN(нЫң);
икенче	ике+Num+NUM_ORD(ЫнчЫ);	ике[Num]: два, оба, второй
кулын	кул+N+Sg+POSS_3(СЫ)+ACC(нЫ);	кул[N]: рука
тота	тот+V+PRES(Й);	тот[V]: держать
.	Type1
һАРРИ	һарри+N+Sg+Nom;
аларга	алар+PN+DIR(ГА);	алар[PN]: они
таяна	таян+V+PRES(Й);	таян[V]: опираться
,	Type2
хәзер	хәзер+Adv;	хәзер[Adv]: сейчас, нынешний
алар	алар+PN;	алар[PN]: они
аны	ул+PN+ACC(нЫ);	ул[PN]: он, она, оно, они, его, их
тотып	тот+V+ADVV_ACC(Ып);	тот[V]: держать
торалар	тор+V+PRES(Й)+3PL(ЛАр);тора+N+PL(ЛАр)+Nom;	тор[V]: вставать, встать, стоять
диярлек	диярлек+Adv;
.	Type1
һАРРИ	һарри+N+Sg+Nom;
:	Type2
Бу	бу+PN;	бу[PN]: это, здесь
әнием	әни+N+Sg+POSS_1SG(Ым)+Nom;	әни[N]: мама
,	Type2
тәрәзә	тәрәзә+N+Sg+Nom;	тәрәзә[N]: окно
янында	ян+N+Sg+POSS_3(СЫ)+LOC(ДА);янында+POST;	ян[N]: к, мимо, у, бок
.	Type1
Мин	мин+PN;	мин[PN]: я, мой
әниемне	әни+N+Sg+POSS_1SG(Ым)+ACC(нЫ);	әни[N]: мама
күрәм	күр+V+PRES(Й)+1SG(м);	күр[V]: видеть
,	Type2
ул	ул+N+Sg+Nom;ул+PN;	ул[N]: сын | ул[PN]: он, она, оно, они, его, их
шундый	шундый+Adj;
гүзәл	гүзәл+Adj;	гүзәл[Adj]: замечательный, прекрасный, замечательно, прекрасно
.	Type1
Ишекнең	ишек+N+Sg+GEN(нЫң);	ишек[N]: дверь
гөрселдәп	гөрселдә+V+ADVV_ACC(Ып);
килеп	кил+V+ADVV_ACC(Ып);	кил[V]: идти
төшүе	төш+V+VN_1(у/ү/в)+POSS_3(СЫ)+Nom;	төш[V]: опускаться, опуститься
ишетелә	ишет+V+PASS(Ыл)+PRES(Й);ишетел+V+PRES(Й);	ишет[V]: слышать, услышать
.	Type1
ЛИЛИЯ	лилия+PROP+Sg+Nom;
(	Type3
тыштан	тыш+N+Sg+ABL(ДАн);	тыш[N]: наружность, улица
)	Type3
:	Type2
һаррины	һаррин+N+Sg+POSS_3(СЫ)+Nom;һарри+N+Sg+ACC(нЫ);
гына	гына+PART;
түгел	түгел+PART;
,	Type2
һаррига	һарри+N+Sg+DIR(ГА);
тимә	ти+V+NEG(мА)+IMP_SG();
,	Type2
зинһар	зинһар+MOD;
,	Type2
һаррига	һарри+N+Sg+DIR(ГА);
тимә…	Error
ВОЛДЕМОРТ	волдеморт+N+Sg+Nom;
(	Type3
тыштан	тыш+N+Sg+ABL(ДАн);	тыш[N]: наружность, улица
)	Type3
:	Type2
Читкә	чит+Adj+Sg+DIR(ГА);чит+N+Sg+DIR(ГА);	чит[Adj]: чужой
кит	кит+V+IMP_SG();	кит[V]: уйти, уходить
,	Type2
син	син+PN;	син[PN]: ты, твой
,	Type2
җүләр	җүләр+Adj;
кызый…	Error
Юлдан	юл+N+Sg+ABL(ДАн);	юл[N]: дорога, путь, строка, строчка
кит	кит+V+IMP_SG();	кит[V]: уйти, уходить
димен…	Error
ЛИЛИЯ	лилия+PROP+Sg+Nom;
(	Type3
тыштан	тыш+N+Sg+ABL(ДАн);	тыш[N]: наружность, улица
)	Type3
:	Type2
һаррига	һарри+N+Sg+DIR(ГА);
тимәгез	ти+V+NEG(мА)+IMP_PL(ЫгЫз);
,	Type2
зинһар	зинһар+MOD;
,	Type2
мине	ми+N+Sg+ACC(нЫ);мин+PN+ACC(нЫ);мин+PN+POSS_3(СЫ)+Nom;	ми[N]: мозг | мин[PN]: я, мой
,	Type2
мине	ми+N+Sg+ACC(нЫ);мин+PN+ACC(нЫ);мин+PN+POSS_3(СЫ)+Nom;	ми[N]: мозг | мин[PN]: я, мой
үтерегез	үтер+V+IMP_PL(ЫгЫз);	үтер[V]: убивать, убить
,	Type2
аңа	ул+PN+DIR(ГА);	ул[PN]: он, она, оно, они, его, их
тимәгез…	Error
ВОЛДЕМОРТ	волдеморт+N+Sg+Nom;
(	Type3
тыштан	тыш+N+Sg+ABL(ДАн);	тыш[N]: наружность, улица
)	Type3
:	Type2
Соңгы	соңгы+Adj;
тапкыр	тапкыр+Adj;тапкыр+N+Sg+Nom;	тапкыр[Adj]: находчивый
әйтүем	әйт+V+VN_1(у/ү/в)+POSS_1SG(Ым)+Nom;	әйт[V]: говорить, сказать
.	Type1
ЛИЛИЯ	лилия+PROP+Sg+Nom;
(	Type3
тыштан	тыш+N+Sg+ABL(ДАн);	тыш[N]: наружность, улица
)	Type3
:	Type2
һаррины	һаррин+N+Sg+POSS_3(СЫ)+Nom;һарри+N+Sg+ACC(нЫ);
түгел	түгел+PART;
!	Type1
Зинһар…	Error
Мәрхәмәтле	мәрхәмәт+N+ATTR_MUN(лЫ);	мәрхәмәт[N]: жалость
булыгыз	бу+N+ATTR_MUN(лЫ)+Sg+POSS_2PL(ЫгЫз)+Nom;бу+PN+ATTR_MUN(лЫ)+Sg+POSS_2PL(ЫгЫз)+Nom;бул+V+IMP_PL(ЫгЫз);	бу[PN]: это, здесь | бул[V]: быть, случиться
,	Type2
мәрхәмәтле	мәрхәмәт+N+ATTR_MUN(лЫ);	мәрхәмәт[N]: жалость
булыгыз	бу+N+ATTR_MUN(лЫ)+Sg+POSS_2PL(ЫгЫз)+Nom;бу+PN+ATTR_MUN(лЫ)+Sg+POSS_2PL(ЫгЫз)+Nom;бул+V+IMP_PL(ЫгЫз);	бу[PN]: это, здесь | бул[V]: быть, случиться
.	Type1
Улыма	ул+N+Sg+POSS_1SG(Ым)+DIR(ГА);ул+PN+POSS_1SG(Ым)+DIR(ГА);	ул[N]: сын | ул[PN]: он, она, оно, они, его, их
тимәгез	ти+V+NEG(мА)+IMP_PL(ЫгЫз);
!	Type1
Зинһар	зинһар+MOD;
,	Type2
ни	ни+CNJ;ни+PART;ни+PN;	ни[CNJ]: ни | ни[PN]: что
сорасагыз	сора+V+COND(сА)+2PL(гЫз);	сора[V]: спрашивать, спросить
да…	Error
ВОЛДЕМОРТ	волдеморт+N+Sg+Nom;
(	Type3
тыштан	тыш+N+Sg+ABL(ДАн);	тыш[N]: наружность, улица
)	Type3
:	Type2
Авада	Rus
Кедавра	кедавра+N+Sg+Nom;
!	Type1
һАРРИны	һаррин+N+Sg+POSS_3(СЫ)+Nom;һарри+N+Sg+ACC(нЫ);
яшен	яшен+N+Sg+Nom;яшь+Adj+Sg+POSS_3(СЫ)+ACC(нЫ);яшь+N+Sg+POSS_3(СЫ)+ACC(нЫ);	яшен[N]: молния | яшь[Adj]: молодой, юный | яшь[N]: возраст, год²
суккандай	сук+V+PCP_PS(ГАн)+SIM_1(ДАй);	сук[V]: бить, побить
була	бул+V+PRES(Й);	бул[V]: быть, случиться
.	Type1
Ул	ул+N+Sg+Nom;ул+PN;	ул[N]: сын | ул[PN]: он, она, оно, они, его, их
,	Type2
коточкыч	коточкыч+Adj;	коточкыч[Adj]: ужасный, ужасно
кайгысына	кайгы+N+Sg+POSS_3(СЫ)+DIR(ГА);	кайгы[N]: горе
чыдый	чыда+V+PRES(Й);	чыда[V]: терпеть
алмый	ал+V+NEG(мА)+PRES(Й);	ал[V]: брать, браться, взять
,	Type2
идәнгә	идән+N+Sg+DIR(ГА);	идән[N]: пол
сузыла	суз+V+PASS(Ыл)+PRES(Й);сузыл+V+PRES(Й);	суз[V]: тянуть
.	Type1
Тонык	тонык+Adj;	тонык[Adj]: бледный, матовый, прозрачный, прозрачно
кычкыру	кычкыр+V+VN_1(у/ү/в)+Nom;	кычкыр[V]: крикнуть, кричать
сыман	сыман+POST;	сыман[POST]: как
тавыш	тавыш+N+Sg+Nom;	тавыш[N]: голос, звук, крик, шум
бер	бер+Num;бер+PN;	бер[Num]: один, первый
күтәрелә	күтәр+V+PASS(Ыл)+PRES(Й);күтәрел+V+PRES(Й);	күтәр[V]: поднимать, поднять | күтәрел[V]: подниматься, подняться
,	Type2
бер	бер+Num;бер+PN;	бер[Num]: один, первый
төшә	төш+V+PRES(Й);	төш[V]: опускаться, опуститься
.	Type1
Без	без+N+Sg+Nom;без+PN;	без[PN]: мы, наш
карыйбыз	кара+V+PRES(Й)+1PL(бЫз);карый+N+Sg+1PL(бЫз);	кара[V]: посмотреть, смотреть
гына	гына+PART;
.	Type1
һәм	һәм+CNJ;	һәм[CNJ]: и
әкренләп	әкрен+Adj+DISTR(лАп);әкренлә+V+ADVV_ACC(Ып);	әкрен[Adj]: медленный, медленно
монда	бу+PN+LOC(ДА);монда+Adv;	бу[PN]: это, здесь
булган	бул+V+PCP_PS(ГАн);бул+V+PST_INDF(ГАн);	бул[V]: быть, случиться
нәрсәләр	нәрсә+PN+PL(ЛАр)+Nom;	нәрсә[PN]: что, вещь
юкка	юкка+Adv;
чыга	чык+V+PRES(Й);	чык[V]: выйти, выходить
башлый	башла+V+PRES(Й);	башла[V]: начать, начинать, начаться, начинаться
.	Type1
Сәхнә	сәхнә+N+Sg+Nom;	сәхнә[N]: сцена
әкренләп	әкрен+Adj+DISTR(лАп);әкренлә+V+ADVV_ACC(Ып);	әкрен[Adj]: медленный, медленно
үзгәрә	үзгәр+V+PRES(Й);	үзгәр[V]: измениться, изменяться
һәм	һәм+CNJ;	һәм[CNJ]: и
әйләнә	әйлән+V+PRES(Й);әйләнә+N+Sg+Nom;	әйлән[V]: крутиться | әйләнә[N]: окружность
.	Type1
һАРРИ	һарри+N+Sg+Nom;
,	Type2
гаиләсе	гаилә+N+Sg+POSS_3(СЫ)+Nom;	гаилә[N]: семья
һәм	һәм+CNJ;	һәм[CNJ]: и
дуслары	дус+N+PL(ЛАр)+POSS_3(СЫ)+Nom;	дус[N]: друг
белән	белән+POST;	белән[POST]: на, с
сәхнә	сәхнә+N+Sg+Nom;	сәхнә[N]: сцена
белән	белән+POST;	белән[POST]: на, с
бергә	бер+Num+DIR(ГА);бер+PN+DIR(ГА);бергә+Adv;	бер[Num]: один, первый | бергә[Adv]: вместе
әйләнә	әйлән+V+PRES(Й);әйләнә+N+Sg+Nom;	әйлән[V]: крутиться | әйләнә[N]: окружность
,	Type2
аннары	аннары+PN;
тәмам	тәмам+MOD;
юкка	юкка+Adv;
чыга	чык+V+PRES(Й);	чык[V]: выйти, выходить
.	Type1
ДүРТЕНЧЕ	дүрт+Num+NUM_ORD(ЫнчЫ);	дүрт[Num]: четыре, четвёртый
ПәРДә	пәрдә+N+Sg+Nom;
,	Type2
УНөЧЕНЧЕ	унөч+Num+NUM_ORD(ЫнчЫ);	унөч[Num]: тринадцать, тринадцатый
КүРЕНЕШ	күр+V+REFL(Ын)+RECP(Ыш)+IMP_SG();күр+V+REFL(Ын)+VN_2(Ыш)+Nom;күрен+V+RECP(Ыш)+IMP_SG();күрен+V+VN_2(Ыш)+Nom;күренеш+N+Sg+Nom;	күр[V]: видеть | күренеш[N]: вид, явление
ГОДРИК	годрик+N+Sg+Nom;
ЧОКЫРЫ	чокыр+N+Sg+POSS_3(СЫ)+Nom;
,	Type2
ДЖЕЙМС	Rus
һәМ	һәм+CNJ;	һәм[CNJ]: и
ЛИЛИЯ	лилия+PROP+Sg+Nom;
ПОТТЕРЛАР	поттер+N+PL(ЛАр)+Nom;
ЙОРТЫНЫң	йорт+N+Sg+POSS_3(СЫ)+GEN(нЫң);	йорт[N]: дом
ТЫШЫНДА	тыш+N+Sg+POSS_3(СЫ)+LOC(ДА);	тыш[N]: наружность, улица
,	Type2
1981	Num
Хәзер	хәзер+Adv;	хәзер[Adv]: сейчас, нынешний
без	без+N+Sg+Nom;без+PN;	без[PN]: мы, наш
йортның	йорт+N+Sg+GEN(нЫң);	йорт[N]: дом
җимерекләрен	җимерек+Adj+PL(ЛАр)+POSS_3(СЫ)+ACC(нЫ);
күрәбез	күр+V+PRES(Й)+1PL(бЫз);	күр[V]: видеть
.	Type1
Йорт	йорт+N+Sg+Nom;	йорт[N]: дом
явыз	явыз+Adj;
һөҗүмнән	һөҗүм+N+Sg+ABL(ДАн);	һөҗүм[N]: наступление
соң	соң+Adv;соң+N+Sg+Nom;соң+PART;соң+POST;	соң[Adv]: же, поздно, последний | соң[N]: конец | соң[POST]: после
җимерелгән	җимер+V+PASS(Ыл)+PCP_PS(ГАн);җимер+V+PASS(Ыл)+PST_INDF(ГАн);җимерел+V+PCP_PS(ГАн);җимерел+V+PST_INDF(ГАн);
.	Type1
184	Num
һАГРИД	һагрид+N+Sg+Nom;
җимерекләр	җимерек+Adj+PL(ЛАр)+Nom;
арасында	ара+N+Sg+POSS_3(СЫ)+LOC(ДА);арасында+POST;	ара[N]: между, среди, промежуток
йөри	йөр+V+PRES(Й);	йөр[V]: походить, ходить
.	Type1
һАГРИД	һагрид+N+Sg+Nom;
:	Type2
Джеймс	Rus
!	Type1
Ул	ул+N+Sg+Nom;ул+PN;	ул[N]: сын | ул[PN]: он, она, оно, они, его, их
тирә-ягына	тирә-як+N+Sg+POSS_3(СЫ)+DIR(ГА);	тирә-як[N]: окрестность
карана	кара+V+REFL(Ын)+PRES(Й);каран+V+PRES(Й);	кара[V]: посмотреть, смотреть
.	Type1
Лилия	лилия+PROP+Sg+Nom;
!	Type1
Ул	ул+N+Sg+Nom;ул+PN;	ул[N]: сын | ул[PN]: он, она, оно, они, его, их
акрын	акр+N+Sg+POSS_3(СЫ)+ACC(нЫ);акрын+Adj;акрын+Adv;	акрын[Adj]: медленный, медленно | акрын[Adv]: медленно
гына	гына+PART;
атлый	атла+V+PRES(Й);	атла[V]: шагать, шагнуть
,	Type2
аның	ул+PN+GEN(нЫң);	ул[PN]: он, она, оно, они, его, их
монда	бу+PN+LOC(ДА);монда+Adv;	бу[PN]: это, здесь
булган	бул+V+PCP_PS(ГАн);бул+V+PST_INDF(ГАн);	бул[V]: быть, случиться
хәлләрне	хәл+N+PL(ЛАр)+ACC(нЫ);	хәл[N]: состояние
барысын	бары+PN+POSS_3(СЫ)+ACC(нЫ);	бары[PN]: весь
берьюлы	берьюлы+Adv;
һәм	һәм+CNJ;	һәм[CNJ]: и
бик	бик+Adv;	бик[Adv]: очень
тиз	тиз+Adj;	тиз[Adj]: быстрый, быстро
күрәсе	күр+V+OBL(ЙсЫ);	күр[V]: видеть
килми	кил+V+NEG(мА)+PRES(Й);	кил[V]: идти
.	Type1
Ул	ул+N+Sg+Nom;ул+PN;	ул[N]: сын | ул[PN]: он, она, оно, они, его, их
тәмам	тәмам+MOD;
гаҗиз	гаҗиз+Adj;
булган	бул+V+PCP_PS(ГАн);бул+V+PST_INDF(ГАн);	бул[V]: быть, случиться
.	Type1
Аннары	аннары+PN;
ул	ул+N+Sg+Nom;ул+PN;	ул[N]: сын | ул[PN]: он, она, оно, они, его, их
аларны	алар+PN+ACC(нЫ);	алар[PN]: они
күрә	күр+V+PRES(Й);күрә+POST;	күр[V]: видеть | күрә[POST]: ввиду, по
,	Type2
туктый	тукта+V+PRES(Й);	тукта[V]: останавливаться, остановиться, остановка
һәм	һәм+CNJ;	һәм[CNJ]: и
берни	берни+PN;
дәшми	дәш+V+NEG(мА)+PRES(Й);
.	Type1
Оһ	оһ+N+Sg+Nom;
.	Type1
Оһ	оһ+N+Sg+Nom;
.	Type1
Бу…	Error
юк	юк+MOD;
,	Type2
юк…	Error
мин…	Error
юк…	Error
.	Type1
әйткәннәр	әйт+V+PCP_PS(ГАн)+PL(ЛАр)+Nom;әйт+V+PST_INDF(ГАн)+3PL(ЛАр);	әйт[V]: говорить, сказать
иде…	Error
ләкин	ләкин+CNJ;
.	Type1
.	Type1
мин	мин+PN;	мин[PN]: я, мой
өметләнгән	өметлән+V+PCP_PS(ГАн);өметлән+V+PST_INDF(ГАн);	өметлән[V]: надеяться
идем…	Error
Ул	ул+N+Sg+Nom;ул+PN;	ул[N]: сын | ул[PN]: он, она, оно, они, его, их
аларга	алар+PN+DIR(ГА);	алар[PN]: они
карый	кара+V+PRES(Й);карый+N+Sg+Nom;	кара[V]: посмотреть, смотреть
һәм	һәм+CNJ;	һәм[CNJ]: и
башын	баш+N+Sg+POSS_3(СЫ)+ACC(нЫ);	баш[N]: голова
селки	селке+V+PRES(Й);	селке[V]: потрясти, трясти
.	Type1
Ул	ул+N+Sg+Nom;ул+PN;	ул[N]: сын | ул[PN]: он, она, оно, они, его, их
авыз	авыз+N+Sg+Nom;	авыз[N]: рот
эченнән	эч+N+Sg+POSS_3(СЫ)+ABL(ДАн);эченнән+POST;	эч[N]: в, из, внутри, в течение, внутренность
генә	генә+PART;
ниндидер	нинди+PN+PROB(ДЫр);	нинди[PN]: какой
сүзләр	сүз+N+PL(ЛАр)+Nom;	сүз[N]: слово
пышылдый	пышылда+V+PRES(Й);	пышылда[V]: шептать
,	Type2
аннары	аннары+PN;
тирән	тирән+Adj;	тирән[Adj]: глубокий, глубоко
кесәсеннән	кесә+N+Sg+POSS_3(СЫ)+ABL(ДАн);	кесә[N]: карман
таушалган	таушал+V+PCP_PS(ГАн);таушал+V+PST_INDF(ГАн);
чәчәкләр	чәчәк+N+PL(ЛАр)+Nom;	чәчәк[N]: цветок
ала	ал+V+PRES(Й);ала+Adj;	ал[V]: брать, браться, взять | ала[Adj]: пегий
һәм	һәм+CNJ;	һәм[CNJ]: и
идәнгә	идән+N+Sg+DIR(ГА);	идән[N]: пол
сала	сал+V+PRES(Й);	сал[V]: класть, положить
.	Type1
Ничек	ничек+PN;
кызганыч…	Error
Дамблдор	дамблдор+N+Sg+Nom;
монда	бу+PN+LOC(ДА);монда+Adv;	бу[PN]: это, здесь
озак	озак+Adj;	озак[Adj]: долгий, долго
торырга	тор+V+INF_1(ЫргА);	тор[V]: вставать, встать, стоять
кушмады	куш+V+NEG(мА)+PST_DEF(ДЫ);	куш[V]: велеть, складывать, сложить
.	Type1
Магллар	магл+N+PL(ЛАр)+Nom;
да	да+PART;
килә	кил+V+PRES(Й);	кил[V]: идти
бугай	бугай+PART;
,	Type2
күрәм	күр+V+PRES(Й)+1SG(м);	күр[V]: видеть
,	Type2
якты	як+V+PST_DEF(ДЫ);якты+Adj;якты+N+Sg+Nom;	як[V]: сжечь | якты[Adj]: светлый, светло
зәңгәр	зәңгәр+Adj;	зәңгәр[Adj]: голубой, синий
утлар	у+V+CAUS(т)+3PL(ЛАр);ут+N+PL(ЛАр)+Nom;утла+V+FUT_INDF(Ыр);утла+V+PCP_FUT(Ыр);	ут[N]: огонь
белән	белән+POST;	белән[POST]: на, с
,	Type2
алар	алар+PN;	алар[PN]: они
миндәй	мин+PN+SIM_1(ДАй);	мин[PN]: я, мой
гәүдәле	гәүдә+N+ATTR_MUN(лЫ);гәүдәле+Adj;	гәүдә[N]: тело | гәүдәле[Adj]: рослый
адәмне	адәм+N+Sg+ACC(нЫ);	адәм[N]: человек
күреп	күр+V+ADVV_ACC(Ып);	күр[V]: видеть
сөенмәсләр	сөен+V+FUT_INDF_NEG(мАс)+3PL(ЛАр);сөен+V+PCP_FUT(мАс)+3PL(ЛАр);сөен+V+PCP_FUT(мАс)+PL(ЛАр)+Nom;сөй+V+REFL(Ын)+FUT_INDF_NEG(мАс)+3PL(ЛАр);сөй+V+REFL(Ын)+PCP_FUT(мАс)+3PL(ЛАр);сөй+V+REFL(Ын)+PCP_FUT(мАс)+PL(ЛАр)+Nom;	сөй[V]: любить
,	Type2
шулай	шулай+PN;
бит	бит+N+Sg+Nom;бит+PART;	бит[N]: лицо, страница
?	Type1
Ул	ул+N+Sg+Nom;ул+PN;	ул[N]: сын | ул[PN]: он, она, оно, они, его, их
сулкылдап	сулкылда+V+ADVV_ACC(Ып);
куя	куй+V+PRES(Й);	куй[V]: положить, класть
.	Type1
Сезне	сез+PN+ACC(нЫ);	сез[PN]: вы, ваш
монда	бу+PN+LOC(ДА);монда+Adv;	бу[PN]: это, здесь
калдыру	кал+V+CAUS(ДЫр)+VN_1(у/ү/в)+Nom;калдыр+V+VN_1(у/ү/в)+Nom;	кал[V]: оставаться, остаться | калдыр[V]: оставить, оставлять
бик	бик+Adv;	бик[Adv]: очень
авыр	авыр+Adj;авыр+V+IMP_SG();ау+V+FUT_INDF(Ыр);ау+V+PCP_FUT(Ыр);	авыр[Adj]: тяжелый, тяжело | авыр[V]: болеть, заболеть | ау[V]: падать, упасть
.	Type1
Тик	тик+CNJ;	тик[CNJ]: но
белеп	бел+V+ADVV_ACC(Ып);	бел[V]: знать, узнать
торыгыз	тор+V+IMP_PL(ЫгЫз);	тор[V]: вставать, встать, стоять
:	Type2
сезне	сез+PN+ACC(нЫ);	сез[PN]: вы, ваш
онытмаячаклар	оныт+V+NEG(мА)+FUT_DEF(АчАк)+3PL(ЛАр);оныт+V+NEG(мА)+PCP_FUT(АчАк)+3PL(ЛАр);оныт+V+NEG(мА)+PCP_FUT(АчАк)+PL(ЛАр)+Nom;	оныт[V]: забывать, забыть
.	Type1
Мин	мин+PN;	мин[PN]: я, мой
дә	дә+PART;
,	Type2
башка	баш+N+Sg+DIR(ГА);башка+Adj;башка+POST;	баш[N]: голова | башка[Adj]: другой | башка[POST]: кроме
беркем	беркем+PN;
дә	дә+PART;
.	Type1
Аннан	аннан+PN;ул+PN+ABL(ДАн);	ул[PN]: он, она, оно, они, его, их
ул	ул+N+Sg+Nom;ул+PN;	ул[N]: сын | ул[PN]: он, она, оно, они, его, их
тавыш	тавыш+N+Sg+Nom;	тавыш[N]: голос, звук, крик, шум
ишетә	ишет+V+PRES(Й);	ишет[V]: слышать, услышать
:	Type2
бала	бала+N+Sg+Nom;	бала[N]: ребёнок
мышный	мышна+V+PRES(Й);
.	Type1
һАГРИД	һагрид+N+Sg+Nom;
шуңа	шул+PN+DIR(ГА);	шул[PN]: это, так, оттуда, потом
таба	таба+N+Sg+Nom;таба+POST;тап+V+PRES(Й);	таба[N]: сковорода | таба[POST]: к | тап[V]: найти, находить
борыла	бор+V+PASS(Ыл)+PRES(Й);борыл+V+PRES(Й);	бор[V]: повернуть, поворачивать
,	Type2
хәзер	хәзер+Adv;	хәзер[Adv]: сейчас, нынешний
тизрәк	тиз+Adj+COMP(рАк)+Sg+Nom;	тиз[Adj]: быстрый, быстро
атлый	атла+V+PRES(Й);	атла[V]: шагать, шагнуть
.	Type1
Ул	ул+N+Sg+Nom;ул+PN;	ул[N]: сын | ул[PN]: он, она, оно, они, его, их
аска	ас+N+Sg+DIR(ГА);
карый	кара+V+PRES(Й);карый+N+Sg+Nom;	кара[V]: посмотреть, смотреть
һәм	һәм+CNJ;	һәм[CNJ]: и
бишек	бишек+N+Sg+Nom;
янында	ян+N+Sg+POSS_3(СЫ)+LOC(ДА);янында+POST;	ян[N]: к, мимо, у, бок
туктый	тукта+V+PRES(Й);	тукта[V]: останавливаться, остановиться, остановка
.	Type1
Бишектән	бишек+N+Sg+ABL(ДАн);
яктылык	якты+Adj+NMLZ(лЫк)+Sg+Nom;якты+Adj+PSBL(лЫк);якты+N+NMLZ(лЫк)+Sg+Nom;якты+N+PSBL(лЫк);	якты[Adj]: светлый, светло
таралган	тара+V+PASS(Ыл)+PCP_PS(ГАн);тара+V+PASS(Ыл)+PST_INDF(ГАн);тарал+V+PCP_PS(ГАн);тарал+V+PST_INDF(ГАн);	тарал[V]: распространяться
кебек	кебек+POST;	кебек[POST]: как
.	Type1
Аһа	аһа+N+Sg+Nom;
.	Type1
Сәлам	сәлам+INTRJ;сәлам+N+Sg+Nom;
.	Type1
Син	син+PN;	син[PN]: ты, твой
һарридыр	һарридыр+N+Sg+Nom;
инде	инде+PART;
.	Type1
Сәлам	сәлам+INTRJ;сәлам+N+Sg+Nom;
,	Type2
һарри	һарри+N+Sg+Nom;
Поттер	Rus
.	Type1
Мин	мин+PN;	мин[PN]: я, мой
Рубеус	рубеус+N+Sg+Nom;
һагрид	һагрид+N+Sg+Nom;
.	Type1
Мин	мин+PN;	мин[PN]: я, мой
синең	син+PN+GEN(нЫң);	син[PN]: ты, твой
дустың	дуст+N+Sg+POSS_2SG(Ың)+Nom;
булырга	бул+V+INF_1(ЫргА);	бул[V]: быть, случиться
җыенам	җый+V+REFL(Ын)+PRES(Й)+1SG(м);	җый[V]: собирать, собрать
,	Type2
теләсәң	телә+V+COND(сА)+2SG(ң);	телә[V]: желать, пожелать
дә	дә+PART;
,	Type2
теләмәсәң	телә+V+NEG(мА)+COND(сА)+2SG(ң);	телә[V]: желать, пожелать
дә	дә+PART;
.	Type1
Чөнки	чөнки+CNJ;
сиңа	син+PN+DIR(ГА);	син[PN]: ты, твой
җиңел	җиң+V+PASS(Ыл)+IMP_SG();җиңел+Adj;җиңел+V+IMP_SG();	җиң[V]: победить | җиңел[Adj]: легкий, легко
булмаячак	бул+V+NEG(мА)+FUT_DEF(АчАк);бул+V+NEG(мА)+PCP_FUT(АчАк);	бул[V]: быть, случиться
,	Type2
моны	бу+PN+ACC(нЫ);	бу[PN]: это, здесь
әлегә	әлегә+Adv;	әлегә[Adv]: пока
белмәсәң	бел+V+NEG(мА)+COND(сА)+2SG(ң);	бел[V]: знать, узнать
дә	дә+PART;
.	Type1
һәм	һәм+CNJ;	һәм[CNJ]: и
сиңа	син+PN+DIR(ГА);	син[PN]: ты, твой
дуслар	дус+N+PL(ЛАр)+Nom;	дус[N]: друг
кирәк	кирәк+MOD;
булачак	бул+V+FUT_DEF(АчАк);бул+V+PCP_FUT(АчАк);	бул[V]: быть, случиться
.	Type1
һәм	һәм+CNJ;	һәм[CNJ]: и
хәзер	хәзер+Adv;	хәзер[Adv]: сейчас, нынешний
сиңа	син+PN+DIR(ГА);	син[PN]: ты, твой
минем	мин+PN+GEN(нЫң);	мин[PN]: я, мой
белән	белән+POST;	белән[POST]: на, с
бару	бар+V+VN_1(у/ү/в)+Nom;	бар[V]: идти, пойти
хәерлерәк	хәер+N+ATTR_MUN(лЫ)+COMP(рАк)+Sg+Nom;хәерле+Adj+COMP(рАк)+Sg+Nom;	хәер[N]: благодеяние | хәерле[Adj]: благополучный, добрый
,	Type2
нәрсә	нәрсә+PN;	нәрсә[PN]: что, вещь
диярсең	диярсең+CNJ;
?	Type1
Зәңгәр	зәңгәр+Adj;	зәңгәр[Adj]: голубой, синий
утлар	у+V+CAUS(т)+3PL(ЛАр);ут+N+PL(ЛАр)+Nom;утла+V+FUT_INDF(Ыр);утла+V+PCP_FUT(Ыр);	ут[N]: огонь
илаһи	илаһи+Adj+Sg;
диярлек	диярлек+Adv;
яктылык	якты+Adj+NMLZ(лЫк)+Sg+Nom;якты+Adj+PSBL(лЫк);якты+N+NMLZ(лЫк)+Sg+Nom;якты+N+PSBL(лЫк);	якты[Adj]: светлый, светло
белән	белән+POST;	белән[POST]: на, с
бүлмәне	бүлмә+N+Sg+ACC(нЫ);	бүлмә[N]: комната
яктырта	як+V+CAUS(ДЫр)+CAUS(т)+PRES(Й);яктыр+V+CAUS(т)+PRES(Й);	як[V]: сжечь
башлагач	башла+V+ADVV_ANT(ГАч);	башла[V]: начать, начинать, начаться, начинаться
,	Type2
ул	ул+N+Sg+Nom;ул+PN;	ул[N]: сын | ул[PN]: он, она, оно, они, его, их
САБЫЙ	сабый+N+Sg+Nom;	сабый[N]: младенец
һАРРИны	һаррин+N+Sg+POSS_3(СЫ)+Nom;һарри+N+Sg+ACC(нЫ);
йомшак	йомшак+Adj;	йомшак[Adj]: мягкий, мягко
кына	кына+PART;
итеп	ит+V+ADVV_ACC(Ып);	ит[V]: делать, сделать
кулына	кул+N+Sg+POSS_3(СЫ)+DIR(ГА);	кул[N]: рука
ала	ал+V+PRES(Й);ала+Adj;	ал[V]: брать, браться, взять | ала[Adj]: пегий
.	Type1
185	Num
Аннары	аннары+PN;
,	Type2
артка	арт+Adj+Sg+DIR(ГА);
борылып	бор+V+PASS(Ыл)+ADVV_ACC(Ып);борыл+V+ADVV_ACC(Ып);	бор[V]: повернуть, поворачивать
карамыйча	кара+V+NEG(мА)+ADVV_NEG(ЙчА);	кара[V]: посмотреть, смотреть
,	Type2
зур	зур+Adj;	зур[Adj]: большой
адымнар	адым+N+PL(ЛАр)+Nom;	адым[N]: шаг
белән	белән+POST;	белән[POST]: на, с
йорттан	йорт+N+Sg+ABL(ДАн);	йорт[N]: дом
чыгып	чык+V+ADVV_ACC(Ып);	чык[V]: выйти, выходить
китә	ки+V+CAUS(т)+PRES(Й);кит+V+PRES(Й);	ки[V]: одеть | кит[V]: уйти, уходить
.	Type1
һәм	һәм+CNJ;	һәм[CNJ]: и
безне	без+PN+ACC(нЫ);	без[PN]: мы, наш
йомшак	йомшак+Adj;	йомшак[Adj]: мягкий, мягко
караңгылык	караңгы+Adj+NMLZ(лЫк)+Sg+Nom;караңгы+Adj+PSBL(лЫк);	караңгы[Adj]: тёмный, темно
каплый	капла+V+PRES(Й);	капла[V]: закрывать
.	Type1
ДүРТЕНЧЕ	дүрт+Num+NUM_ORD(ЫнчЫ);	дүрт[Num]: четыре, четвёртый
ПәРДә	пәрдә+N+Sg+Nom;
,	Type2
УНДүРТЕНЧЕ	ундүрт+Num+NUM_ORD(ЫнчЫ);	ундүрт[Num]: четырнадцать, четырнадцатый
КүРЕНЕШ	күр+V+REFL(Ын)+RECP(Ыш)+IMP_SG();күр+V+REFL(Ын)+VN_2(Ыш)+Nom;күрен+V+RECP(Ыш)+IMP_SG();күрен+V+VN_2(Ыш)+Nom;күренеш+N+Sg+Nom;	күр[V]: видеть | күренеш[N]: вид, явление
һОГВАРТС	һогвартс+N+Sg+Nom;
,	Type2
УКУ	уку+N+Sg+Nom;укы+V+VN_1(у/ү/в)+Nom;	укы[V]: учиться, прочитать, читать
БүЛМәСЕ	бүлмә+N+Sg+POSS_3(СЫ)+Nom;	бүлмә[N]: комната
СКОРПИУС	скорпиус+N+Sg+Nom;
белән	белән+POST;	белән[POST]: на, с
АЛЬБУС	альбус+N+Sg+Nom;
,	Type2
таң	таң+N+Sg+Nom;	таң[N]: заря
калган	кал+V+PCP_PS(ГАн);кал+V+PST_INDF(ГАн);	кал[V]: оставаться, остаться
хәлдә	хәл+N+Sg+LOC(ДА);хәлдә+POST;	хәл[N]: состояние
,	Type2
бүлмәгә	бүлмә+N+Sg+DIR(ГА);	бүлмә[N]: комната
йөгереп	йөгер+V+ADVV_ACC(Ып);	йөгер[V]: бегать
керәләр	кер+V+PRES(Й)+3PL(ЛАр);	кер[V]: войти, входить
.	Type1
Артларыннан	арт+Adj+PL(ЛАр)+POSS_3(СЫ)+ABL(ДАн);
ишекне	ишек+N+Sg+ACC(нЫ);	ишек[N]: дверь
шапылдап	шапылда+V+ADVV_ACC(Ып);
ябалар	ябала+V+FUT_INDF(Ыр);ябала+V+PCP_FUT(Ыр);яп+V+PRES(Й)+3PL(ЛАр);	яп[V]: закрывать, закрыть
.	Type1
СКОРПИУС	скорпиус+N+Sg+Nom;
:	Type2
Моны	бу+PN+ACC(нЫ);	бу[PN]: это, здесь
эшләвемә	эшләвемә+N+Sg+Nom;
ышанып	ышан+V+ADVV_ACC(Ып);	ышан[V]: верить, поверить
бетә	бет+V+PRES(Й);	бет[V]: кончаться, кончиться
алмыйм	ал+V+NEG(мА)+HOR_SG(Йм);ал+V+NEG(мА)+PRES(Й)+1SG(м);	ал[V]: брать, браться, взять
.	Type1
АЛЬБУС	альбус+N+Sg+Nom;
:	Type2
Мин	мин+PN;	мин[PN]: я, мой
дә	дә+PART;
синең	син+PN+GEN(нЫң);	син[PN]: ты, твой
моны	бу+PN+ACC(нЫ);	бу[PN]: это, здесь
эшләвеңә	эшләвеңә+N+Sg+Nom;
ышаналмыйм	ышаналмыйм+N+Sg+Nom;
.	Type1
СКОРПИУС	скорпиус+N+Sg+Nom;
:	Type2
Роза	роза+N+Sg+Nom;
Грейнджер-Уизли	грейнджер-уизли+N+Sg+Nom;
.	Type1
Мин	мин+PN;	мин[PN]: я, мой
Роза	роза+N+Sg+Nom;
Грейнджер-Уизлины	грейнджер-уизлин+N+Sg+POSS_3(СЫ)+Nom;грейнджер-уизли+N+Sg+ACC(нЫ);
очрашуга	очра+V+RECP(Ыш)+VN_1(у/ү/в)+DIR(ГА);очрашу+N+Sg+DIR(ГА);	очра[V]: встретиться, встречаться | очрашу[N]: встреча
чакырдым	чакыр+V+PST_DEF(ДЫ)+1SG(м);	чакыр[V]: звать, позвать, приглашение, призвать, призывать
.	Type1
АЛЬБУС	альбус+N+Sg+Nom;
:	Type2
һәм	һәм+CNJ;	һәм[CNJ]: и
ул	ул+N+Sg+Nom;ул+PN;	ул[N]: сын | ул[PN]: он, она, оно, они, его, их
юк	юк+MOD;
диде	ди+V+PST_DEF(ДЫ);	ди[V]: говорить, сказать
.	Type1
СКОРПИУС	скорпиус+N+Sg+Nom;
:	Type2
Ләкин	ләкин+CNJ;
мин	мин+PN;	мин[PN]: я, мой
аны	ул+PN+ACC(нЫ);	ул[PN]: он, она, оно, они, его, их
чакырдым	чакыр+V+PST_DEF(ДЫ)+1SG(м);	чакыр[V]: звать, позвать, приглашение, призвать, призывать
.	Type1
Мин	мин+PN;	мин[PN]: я, мой
орлык	орлык+N+Sg+Nom;	орлык[N]: зерно
салдым	сал+V+PST_DEF(ДЫ)+1SG(м);	сал[V]: класть, положить
.	Type1
Бу	бу+PN;	бу[PN]: это, здесь
гөл	гөл+N+Sg+Nom;	гөл[N]: цветок
безнең	без+N+Sg+GEN(нЫң);без+PN+GEN(нЫң);	без[PN]: мы, наш
туебыз	туй+N+Sg+POSS_1PL(ЫбЫз)+Nom;	туй[N]: свадьба
булып	бул+V+ADVV_ACC(Ып);	бул[V]: быть, случиться
үсеп	үс+V+ADVV_ACC(Ып);	үс[V]: вырасти, расти
җитәчәк	җит+V+FUT_DEF(АчАк);җит+V+PCP_FUT(АчАк);	җит[V]: дойти, доходить
.	Type1
АЛЬБУС	альбус+N+Sg+Nom;
:	Type2
Син	син+PN;	син[PN]: ты, твой
үзеңнең	үз+PN+POSS_2SG(Ың)+GEN(нЫң);	үз[PN]: сам
чиктән	чик+N+Sg+ABL(ДАн);	чик[N]: граница
тыш	тыш+N+Sg+Nom;тыш+POST;	тыш[N]: наружность, улица | тыш[POST]: кроме
хыялый	хыялый+Adj;
икәнеңне	икәнеңн+N+Sg+POSS_3(СЫ)+Nom;икән+N+Sg+POSS_2SG(Ың)+ACC(нЫ);икә+N+Sg+GEN(нЫң);
беләсеңме	бел+V+PRES(Й)+2SG(сЫң)+INT(мЫ);	бел[V]: знать, узнать
?	Type1
СКОРПИУС	скорпиус+N+Sg+Nom;
:	Type2
һәм	һәм+CNJ;	һәм[CNJ]: и
мин	мин+PN;	мин[PN]: я, мой
синең	син+PN+GEN(нЫң);	син[PN]: ты, твой
белән	белән+POST;	белән[POST]: на, с
килешер	кил+V+RECP(Ыш)+FUT_INDF(Ыр);кил+V+RECP(Ыш)+PCP_FUT(Ыр);килеш+V+FUT_INDF(Ыр);килеш+V+PCP_FUT(Ыр);	кил[V]: идти | килеш[V]: согласиться, соглашаться
идем	и+V+PST_DEF(ДЫ)+1SG(м);
дә	дә+PART;
,	Type2
ләкин	ләкин+CNJ;
Полли	полли+N+Sg+Nom;
Чапман	чапман+N+Sg+Nom;
үзе	үзе+PN;
мине	ми+N+Sg+ACC(нЫ);мин+PN+ACC(нЫ);мин+PN+POSS_3(СЫ)+Nom;	ми[N]: мозг | мин[PN]: я, мой
мәктәп	мәктәп+N+Sg+Nom;	мәктәп[N]: школа, школьный
мәҗлесенә	мәҗлес+N+Sg+POSS_3(СЫ)+DIR(ГА);	мәҗлес[N]: застолье
чакырды…	Error
АЛЬБУС	альбус+N+Sg+Nom;
:	Type2
Син	син+PN;	син[PN]: ты, твой
күпкә	күп+Adj+Sg+DIR(ГА);	күп[Adj]: много
,	Type2
бик	бик+Adv;	бик[Adv]: очень
күпкә	күп+Adj+Sg+DIR(ГА);	күп[Adj]: много
популяррак	популяр+Adj+COMP(рАк)+Sg+Nom;
булган	бул+V+PCP_PS(ГАн);бул+V+PST_INDF(ГАн);	бул[V]: быть, случиться
чынбарлыкта	чынбарлык+N+Sg+LOC(ДА);	чынбарлык[N]: действительность
сине	син+PN+ACC(нЫ);	син[PN]: ты, твой
башка	баш+N+Sg+DIR(ГА);башка+Adj;башка+POST;	баш[N]: голова | башка[Adj]: другой | башка[POST]: кроме
кыз	кыз+N+Sg+Nom;кыз+V+IMP_SG();	кыз[N]: девушка, дочь
очрашырга	очра+V+RECP(Ыш)+INF_1(ЫргА);	очра[V]: встретиться, встречаться
чакырды	чакыр+V+PST_DEF(ДЫ);	чакыр[V]: звать, позвать, приглашение, призвать, призывать
,	Type2
һәм	һәм+CNJ;	һәм[CNJ]: и
бу	бу+PN;	бу[PN]: это, здесь
нәрсә	нәрсә+PN;	нәрсә[PN]: что, вещь
аңлата	аң+N+MSRE(лАтА);аңла+V+CAUS(т)+PRES(Й);аңлат+V+PRES(Й);	аң[N]: сознание | аңла[V]: понимать, понять | аңлат[V]: объяснить, объяснять
инде…	Error
СКОРПИУС	скорпиус+N+Sg+Nom;
:	Type2
һәм	һәм+CNJ;	һәм[CNJ]: и
әйе	әйе+MOD;
,	Type2
мантыйк	мантыйк+N+Sg+Nom;
миңа	мин+PN+DIR(ГА);	мин[PN]: я, мой
Полли	полли+N+Sg+Nom;
артыннан	арт+Adj+Sg+POSS_3(СЫ)+ABL(ДАн);артыннан+POST;
чабарга	чабар+N+Sg+DIR(ГА);чап+V+INF_1(ЫргА);	чап[V]: бегать, побежать
,	Type2
яки	яки+CNJ;
аңа	ул+PN+DIR(ГА);	ул[PN]: он, она, оно, они, его, их
минем	мин+PN+GEN(нЫң);	мин[PN]: я, мой
арттан	арт+Adj+Sg+ABL(ДАн);
чабарга	чабар+N+Sg+DIR(ГА);чап+V+INF_1(ЫргА);	чап[V]: бегать, побежать
рөхсәт	рөхсәт+N+Sg+Nom;	рөхсәт[N]: разрешение
бирергә	бир+V+INF_1(ЫргА);	бир[V]: давать, дать, даваться
куша	куш+V+PRES(Й);	куш[V]: велеть, складывать, сложить
.	Type1
Ул	ул+N+Sg+Nom;ул+PN;	ул[N]: сын | ул[PN]: он, она, оно, они, его, их
бит	бит+N+Sg+Nom;бит+PART;	бит[N]: лицо, страница
шулкадәр	шулкадәр+Adv;
чибәр	чибәр+Adj;	чибәр[Adj]: красивый, красиво
,	Type2
ахыр	ахыр+N+Sg+Nom;	ахыр[N]: конец
чиктә	чик+N+Sg+LOC(ДА);чик+V+CAUS(т)+PRES(Й);	чик[N]: граница
,	Type2
ләкин	ләкин+CNJ;
Роза	роза+N+Sg+Nom;
–	Type2
ул	ул+N+Sg+Nom;ул+PN;	ул[N]: сын | ул[PN]: он, она, оно, они, его, их
Роза	роза+N+Sg+Nom;
.	Type1
АЛЬБУС	альбус+N+Sg+Nom;
:	Type2
Беләсеңме	бел+V+PRES(Й)+2SG(сЫң)+INT(мЫ);	бел[V]: знать, узнать
,	Type2
мантыйк	мантыйк+N+Sg+Nom;
сиңа	син+PN+DIR(ГА);	син[PN]: ты, твой
,	Type2
бәлки	бәлки+CNJ;	бәлки[CNJ]: а
,	Type2
дивана	дивана+N+Sg+Nom;
булуыңны	бул+V+VN_1(у/ү/в)+POSS_2SG(Ың)+ACC(нЫ);	бул[V]: быть, случиться
да	да+PART;
әйтер	әйт+V+FUT_INDF(Ыр);әйт+V+PCP_FUT(Ыр);	әйт[V]: говорить, сказать
?	Type1
Роза	роза+N+Sg+Nom;
сине	син+PN+ACC(нЫ);	син[PN]: ты, твой
күрә	күр+V+PRES(Й);күрә+POST;	күр[V]: видеть | күрә[POST]: ввиду, по
алмый	ал+V+NEG(мА)+PRES(Й);	ал[V]: брать, браться, взять
.	Type1
СКОРПИУС	скорпиус+N+Sg+Nom;
:	Type2
Төзәтмә	төзә+V+CAUS(т)+NEG(мА)+IMP_SG();төзәт+V+NEG(мА)+IMP_SG();төзәтмә+N+Sg+Nom;
:	Type2
ул	ул+N+Sg+Nom;ул+PN;	ул[N]: сын | ул[PN]: он, она, оно, они, его, их
мине	ми+N+Sg+ACC(нЫ);мин+PN+ACC(нЫ);мин+PN+POSS_3(СЫ)+Nom;	ми[N]: мозг | мин[PN]: я, мой
күрә	күр+V+PRES(Й);күрә+POST;	күр[V]: видеть | күрә[POST]: ввиду, по
алмый	ал+V+NEG(мА)+PRES(Й);	ал[V]: брать, браться, взять
иде	и+V+PST_DEF(ДЫ);
,	Type2
ләкин	ләкин+CNJ;
мин	мин+PN;	мин[PN]: я, мой
аны	ул+PN+ACC(нЫ);	ул[PN]: он, она, оно, они, его, их
чакырганда	чакыр+V+PCP_PS(ГАн)+LOC(ДА);	чакыр[V]: звать, позвать, приглашение, призвать, призывать
,	Type2
нинди	нинди+PN;	нинди[PN]: какой
күзләр	күз+N+PL(ЛАр)+Nom;күзлә+V+FUT_INDF(Ыр);күзлә+V+PCP_FUT(Ыр);	күз[N]: глаз | күзлә[V]: наблюдать
белән	белән+POST;	белән[POST]: на, с
караганын	кара+V+PCP_PS(ГАн)+POSS_3(СЫ)+ACC(нЫ);	кара[V]: посмотреть, смотреть
күрдеңме	күр+V+PST_DEF(ДЫ)+2SG(ң)+INT(мЫ);	күр[V]: видеть
?	Type1
Бу	бу+PN;	бу[PN]: это, здесь
нәфрәт	нәфрәт+N+Sg+Nom;
түгел	түгел+PART;
,	Type2
бу	бу+PN;	бу[PN]: это, здесь
кызгану	кызган+V+VN_1(у/ү/в)+Nom;	кызган[V]: жалеть
иде	и+V+PST_DEF(ДЫ);
.	Type1
АЛЬБУС	альбус+N+Sg+Nom;
:	Type2
Кызгангач	кызган+V+ADVV_ANT(ГАч);	кызган[V]: жалеть
,	Type2
димәк	ди+V+INF_2(мАк);	ди[V]: говорить, сказать
,	Type2
әйбәт	әйбәт+Adj;	әйбәт[Adj]: хороший, хорошо, лучше
инде	инде+PART;
?	Type1
СКОРПИУС	скорпиус+N+Sg+Nom;
:	Type2
Кызгану	кызган+V+VN_1(у/ү/в)+Nom;	кызган[V]: жалеть
Error	ул;	ул: он, она, оно, они, его, их, этот, сын
ул+N+Sg+Nom;ул+PN;	башы;
баш+N+Sg+POSS_3(СЫ)+Nom;	гына;	гына: только
гына+PART;	әле;	әле: ещё, пока, пожалуйста, настоящий, сегодняшний
әле+CNJ;әле+PART;	,;	,: ,
Type2	дустым;
дуст+N+Sg+POSS_1SG(Ым)+Nom;	,;	,: ,
Type2	бу;	бу: это, здесь, этот, душить
бу+PN;	мәхәббәт;	мәхәббәт: любовь
NR	сараеның;
NR	нигезе;
нигез+N+Sg+POSS_3(СЫ)+Nom;	.;
Type1	186;
Num	АЛЬБУС;
NR	:;
Type2	Дөресен;
дөрес+Adj+Sg+POSS_3(СЫ)+ACC(нЫ);	әйткәндә;
әйт+V+PCP_PS(ГАн)+LOC(ДА);	,;	,: ,
Type2	мин;	мин: я, мой
мин+PN;	кызлар;
кыз+N+PL(ЛАр)+Nom;	белән;	белән: и, на, с
белән+POST;	беренчерәк;
NR	йөри;
йөр+V+PRES(Й);	башлармын;
баш+N+PL(ЛАр)+Nom+1SG(мЫн);башла+V+FUT_INDF(Ыр)+1SG(мЫн);башла+V+PCP_FUT(Ыр)+1SG(мЫн);	дигән;
ди+V+PCP_PS(ГАн);ди+V+PST_INDF(ГАн);	идем;
и+V+PST_DEF(ДЫ)+1SG(м);	.;
Type1	СКОРПИУС;
NR	:;
Type2	Оһ;
NR	,;	,: ,
Type2	әлбәттә;	әлбәттә: конечно, непременно
әлбәттә+MOD;	,;	,: ,
Type2	син;	син: ты, твой
син+PN;	беренче;
бер+Num+NUM_ORD(ЫнчЫ);	булырсың;
бул+V+FUT_INDF(Ыр)+2SG(сЫң);бул+V+PCP_FUT(Ыр)+2SG(сЫң);	,;	,: ,
Type2	бәлки;	бәлки: а
бәлки+CNJ;	,;	,: ,
Type2	теге;	теге: тот, там
теге+PN;	яңа;	яңа: новый
яңа+Adj;	соры;	соры: серый
соры+Adj;	күзле;
күз+N+ATTR_MUN(лЫ);	Төнәтмәләр;
төнәтмә+N+PL(ЛАр)+Nom;	укытучысын;
укытучы+N+Sg+POSS_3(СЫ)+ACC(нЫ);	ошатырсың;
оша+V+CAUS(т)+FUT_INDF(Ыр)+2SG(сЫң);оша+V+CAUS(т)+PCP_FUT(Ыр)+2SG(сЫң);ошат+V+FUT_INDF(Ыр)+2SG(сЫң);ошат+V+PCP_FUT(Ыр)+2SG(сЫң);	.;
Type1	Ул;	Ул: он, она, оно, они, его, их, этот, сын
ул+N+Sg+Nom;ул+PN;	сиңа;
син+PN+DIR(ГА);	ошарлык;
оша+V+PCP_FUT(Ыр)+NMLZ(лЫк)+Sg+Nom;оша+V+PCP_FUT(Ыр)+PSBL(лЫк);	дәрәҗәдә;
дәрәҗә+N+Sg+LOC(ДА);	карт;	карт: старый, старик
карт+Adj;карт+N+Sg+Nom;	,;	,: ,
Type2	дөрес;	дөрес: правильный, правильно
дөрес+Adj;дөрес+Adv;	бит;	бит: ведь, лицо, страница
бит+N+Sg+Nom;бит+PART;	?;
Type1	АЛЬБУС;
NR	:;
Type2	Миңа;
мин+PN+DIR(ГА);	олы;	олы: большой
олы+Adj;	кызлар;
кыз+N+PL(ЛАр)+Nom;	ошамый;
оша+V+NEG(мА)+PRES(Й);	!;
Type1	СКОРПИУС;
NR	:;
Type2	Аның;
ул+PN+GEN(нЫң);	мәхәббәтен;
NR	яулар;
яу+N+PL(ЛАр)+Nom;яула+V+FUT_INDF(Ыр);яула+V+PCP_FUT(Ыр);	өчен;	өчен: для, за
өчен+POST;	,;	,: ,
Type2	вакытың;
вакыт+N+Sg+POSS_2SG(Ың)+Nom;	бик;	бик: очень, замок
бик+Adv;	күп;	күп: много
күп+Adj;	синең;
син+PN+GEN(нЫң);	.;
Type1	Чөнки;
чөнки+CNJ;	Розаны;
роза+N+Sg+ACC(нЫ);	үгетләр;
үгет+N+PL(ЛАр)+Nom;үгетлә+V+FUT_INDF(Ыр);үгетлә+V+PCP_FUT(Ыр);	өчен;	өчен: для, за
өчен+POST;	әле;	әле: ещё, пока, пожалуйста, настоящий, сегодняшний
әле+CNJ;әле+PART;	еллар;
ел+N+PL(ЛАр)+Nom;	кирәк;	кирәк: необходимый, нужный
кирәк+MOD;	булырга;
бул+V+INF_1(ЫргА);	охшаган;
охша+V+PCP_PS(ГАн);охша+V+PST_INDF(ГАн);	.;
Type1	АЛЬБУС;
NR	:;
Type2	Мин;	Мин: я, мой
мин+PN;	синең;
син+PN+GEN(нЫң);	ышанычыңа;
ышаныч+N+Sg+POSS_2SG(Ың)+DIR(ГА);	сокланам;
соклан+V+PRES(Й)+1SG(м);	.;
РОЗА	роза+N+Sg+Nom;
алар	алар+PN;	алар[PN]: они
артында	арт+Adj+Sg+POSS_3(СЫ)+LOC(ДА);артында+POST;
,	Type2
баскычта	баскыч+N+Sg+LOC(ДА);	баскыч[N]: лестница
күренә	күр+V+REFL(Ын)+PRES(Й);күрен+V+PRES(Й);	күр[V]: видеть
.	Type1
Ул	ул+N+Sg+Nom;ул+PN;	ул[N]: сын | ул[PN]: он, она, оно, они, его, их
аларның	алар+PN+GEN(нЫң);	алар[PN]: они
икесенә	ике+Num+POSS_3(СЫ)+DIR(ГА);	ике[Num]: два, оба, второй
дә	дә+PART;
карый	кара+V+PRES(Й);карый+N+Sg+Nom;	кара[V]: посмотреть, смотреть
.	Type1
РОЗА	роза+N+Sg+Nom;
:	Type2
Сәлам	сәлам+INTRJ;сәлам+N+Sg+Nom;
.	Type1
Егетләрнең	егет+N+PL(ЛАр)+GEN(нЫң);	егет[N]: молодец, парень
берсе	бер+PN+POSS_3(СЫ)+Nom;
дә	дә+PART;
нәрсә	нәрсә+PN;	нәрсә[PN]: что, вещь
дип	ди+V+ADVV_ACC(Ып);	ди[V]: говорить, сказать
җавап	җавап+N+Sg+Nom;	җавап[N]: ответ
бирергә	бир+V+INF_1(ЫргА);	бир[V]: давать, дать, даваться
белми	бел+V+NEG(мА)+PRES(Й);	бел[V]: знать, узнать
.	Type1
РОЗА	роза+N+Sg+Nom;
исә	и+V+COND(сА);ис+V+PRES(Й);исә+CNJ;	ис[V]: дуть
ул	ул+N+Sg+Nom;ул+PN;	ул[N]: сын | ул[PN]: он, она, оно, они, его, их
СКОРПИУСка	скорпиус+N+Sg+DIR(ГА);
карый	кара+V+PRES(Й);карый+N+Sg+Nom;	кара[V]: посмотреть, смотреть
.	Type1
Сәер	сәер+Adj;	сәер[Adj]: странный, странно
булып	бул+V+ADVV_ACC(Ып);	бул[V]: быть, случиться
күренергә	күр+V+REFL(Ын)+INF_1(ЫргА);күрен+V+INF_1(ЫргА);	күр[V]: видеть
юл	юл+N+Sg+Nom;	юл[N]: дорога, путь, строка, строчка
куйсаң	куй+V+COND(сА)+2SG(ң);	куй[V]: положить, класть
гына	гына+PART;
бу	бу+PN;	бу[PN]: это, здесь
сәер	сәер+Adj;	сәер[Adj]: странный, странно
күренәчәк	күр+V+REFL(Ын)+FUT_DEF(АчАк);күр+V+REFL(Ын)+PCP_FUT(АчАк);күрен+V+FUT_DEF(АчАк);күрен+V+PCP_FUT(АчАк);	күр[V]: видеть
.	Type1
СКОРПИУС	скорпиус+N+Sg+Nom;
:	Type2
Ишеттем	ишет+V+PST_DEF(ДЫ)+1SG(м);	ишет[V]: слышать, услышать
һәм	һәм+CNJ;	һәм[CNJ]: и
тулысынча	тулы+Adj+Sg+POSS_3(СЫ)+EQU(чА);	тулы[Adj]: полный, полно
сеңдердем	сең+V+CAUS(ДЫр)+PST_DEF(ДЫ)+1SG(м);сеңдер+V+PST_DEF(ДЫ)+1SG(м);
.	Type1
РОЗА	роза+N+Sg+Nom;
:	Type2
Ярар	яр+V+PCP_FUT(Ыр);яра+V+FUT_INDF(Ыр);яра+V+PCP_FUT(Ыр);ярар+MOD;	яра[V]: годиться
.	Type1
«	Type4
Скорпиус	скорпиус+N+Sg+Nom;
патша	патша+N+Sg+Nom;	патша[N]: царь
»	Type4
.	Type1
Ул	ул+N+Sg+Nom;ул+PN;	ул[N]: сын | ул[PN]: он, она, оно, они, его, их
елмаеп	елмай+V+ADVV_ACC(Ып);	елмай[V]: улыбаться, улыбнуться
үтеп	үт+V+ADVV_ACC(Ып);	үт[V]: пройти, проходить
китә	ки+V+CAUS(т)+PRES(Й);кит+V+PRES(Й);	ки[V]: одеть | кит[V]: уйти, уходить
.	Type1
СКОРПИУС	скорпиус+N+Sg+Nom;
белән	белән+POST;	белән[POST]: на, с
АЛЬБУС	альбус+N+Sg+Nom;
бер-берсенә	бер-берсе+PN+POSS_3(СЫ)+DIR(ГА);
карый	кара+V+PRES(Й);карый+N+Sg+Nom;	кара[V]: посмотреть, смотреть
.	Type1
АЛЬБУС	альбус+N+Sg+Nom;
көлеп	көл+V+ADVV_ACC(Ып);	көл[V]: засмеяться, смеяться
куя	куй+V+PRES(Й);	куй[V]: положить, класть
һәм	һәм+CNJ;	һәм[CNJ]: и
СКОРПИУСның	скорпиусн+N+Sg+POSS_2SG(Ың)+Nom;скорпиус+N+Sg+GEN(нЫң);
кулына	кул+N+Sg+POSS_3(СЫ)+DIR(ГА);	кул[N]: рука
төртә	төр+V+CAUS(т)+PRES(Й);төрт+V+PRES(Й);	төр[V]: завернуть | төрт[V]: ткнуть
.	Type1
АЛЬБУС	альбус+N+Sg+Nom;
:	Type2
Бәлки	бәлки+CNJ;	бәлки[CNJ]: а
син	син+PN;	син[PN]: ты, твой
хаклыдыр	хак+Adj+Sg+ATTR_MUN(лЫ)+Sg+3SG(ДЫр);хак+Adj+Sg+ATTR_MUN(лЫ)+Sg+PROB(ДЫр);хак+N+ATTR_MUN(лЫ)+Sg+3SG(ДЫр);хак+N+ATTR_MUN(лЫ)+Sg+PROB(ДЫр);хаклы+Adj+3SG(ДЫр);хаклы+Adj+PROB(ДЫр);	хак[N]: право, цена
да	да+PART;
,	Type2
кызгану	кызган+V+VN_1(у/ү/в)+Nom;	кызган[V]: жалеть
башы	баш+N+Sg+POSS_3(СЫ)+Nom;	баш[N]: голова
гынадыр	гына+PART+PROB(ДЫр);
.	Type1
СКОРПИУС	скорпиус+N+Sg+Nom;
:	Type2
Син	син+PN;	син[PN]: ты, твой
квиддичка	квиддич+N+Sg+DIR(ГА);
барасыңмы	бар+V+OBL(ЙсЫ)+POSS_2SG(Ың)+Nom+INT(мЫ);бар+V+PRES(Й)+2SG(сЫң)+INT(мЫ);	бар[V]: идти, пойти
?	Type1
Слизерин	слизерин+N+Sg+Nom;
Хаффлпафф	хаффлпафф+N+Sg+Nom;
белән	белән+POST;	белән[POST]: на, с
уйный	уйна+V+PRES(Й);	уйна[V]: играть, игра
.	Type1
Көчле	көч+N+ATTR_MUN(лЫ);	көч[N]: сила
уен	уен+N+Sg+Nom;уй+N+Sg+POSS_3(СЫ)+ACC(нЫ);уй+V+REFL(Ын)+IMP_SG();	уен[N]: игра | уй[N]: мысль
булачак	бул+V+FUT_DEF(АчАк);бул+V+PCP_FUT(АчАк);	бул[V]: быть, случиться
.	Type1
АЛЬБУС	альбус+N+Sg+Nom;
:	Type2
Без	без+N+Sg+Nom;без+PN;	без[PN]: мы, наш
Квиддичны	квиддичн+N+Sg+POSS_3(СЫ)+Nom;квиддич+N+Sg+ACC(нЫ);
күрә	күр+V+PRES(Й);күрә+POST;	күр[V]: видеть | күрә[POST]: ввиду, по
алмыйбыз	ал+V+NEG(мА)+PRES(Й)+1PL(бЫз);	ал[V]: брать, браться, взять
дип	ди+V+ADVV_ACC(Ып);	ди[V]: говорить, сказать
уйлый	уйла+V+PRES(Й);	уйла[V]: думать
идем	и+V+PST_DEF(ДЫ)+1SG(м);
?	Type1
СКОРПИУС	скорпиус+N+Sg+Nom;
:	Type2
Кешеләр	кеше+N+PL(ЛАр)+Nom;	кеше[N]: человек
үзгәрә	үзгәр+V+PRES(Й);	үзгәр[V]: измениться, изменяться
ала	ал+V+PRES(Й);ала+Adj;	ал[V]: брать, браться, взять | ала[Adj]: пегий
.	Type1
Мин	мин+PN;	мин[PN]: я, мой
бераз	бераз+Adv;	бераз[Adv]: немного
шөгыльлләнеп	шөгыльлләнеп+N+Sg+Nom;
алдым	ал+N+Sg+POSS_1SG(Ым)+Nom;ал+V+PST_DEF(ДЫ)+1SG(м);	ал[V]: брать, браться, взять
әле	әле+CNJ;әле+PART;	әле[CNJ]: пока
.	Type1
Бәлки	бәлки+CNJ;	бәлки[CNJ]: а
,	Type2
кайчан	кайчан+Adv;кайчан+PN;	кайчан[Adv]: когда
да	да+PART;
булса	бул+V+COND(сА);	бул[V]: быть, случиться
такымга	так+N+Sg+POSS_1SG(Ым)+DIR(ГА);
да	да+PART;
алырлар	ал+V+FUT_INDF(Ыр)+3PL(ЛАр);ал+V+PCP_FUT(Ыр)+3PL(ЛАр);	ал[V]: брать, браться, взять
.	Type1
әйдә	әйдә+INTRJ;әйдә+V+IMP_SG();	әйдә[INTRJ]: давай
.	Type1
АЛЬБУС	альбус+N+Sg+Nom;
:	Type2
Бара	бар+V+PRES(Й);	бар[V]: идти, пойти
алмыйм	ал+V+NEG(мА)+HOR_SG(Йм);ал+V+NEG(мА)+PRES(Й)+1SG(м);	ал[V]: брать, браться, взять
.	Type1
әти	әти+N+Sg+Nom;	әти[N]: отец, папа
килергә	кил+V+INF_1(ЫргА);	кил[V]: идти
тиеш	ти+V+RECP(Ыш)+IMP_SG();ти+V+VN_2(Ыш)+Nom;тиеш+MOD;
.	Type1
СКОРПИУС	скорпиус+N+Sg+Nom;
:	Type2
Ул	ул+N+Sg+Nom;ул+PN;	ул[N]: сын | ул[PN]: он, она, оно, они, его, их
министрлыкта	министрлык+N+Sg+LOC(ДА);	министрлык[N]: министерство
буш	буш+Adj;	буш[Adj]: пустой, пусто
вакыт	вакыт+N+Sg+Nom;	вакыт[N]: время, пора
тапкан	тап+V+PCP_PS(ГАн);тап+V+PST_INDF(ГАн);	тап[V]: найти, находить
әллә	әллә+CNJ;әллә+PART;
?	Type1
АЛЬБУС	альбус+N+Sg+Nom;
:	Type2
Ул	ул+N+Sg+Nom;ул+PN;	ул[N]: сын | ул[PN]: он, она, оно, они, его, их
йөреп	йөр+V+ADVV_ACC(Ып);	йөр[V]: походить, ходить
алырга	ал+V+INF_1(ЫргА);	ал[V]: брать, браться, взять
тели	телә+V+PRES(Й);	телә[V]: желать, пожелать
–	Type2
нидер	ни+PART+PROB(ДЫр);ни+PN+PROB(ДЫр);	ни[PN]: что
күрсәтергә	күрсәт+V+INF_1(ЫргА);	күрсәт[V]: показать, показывать
,	Type2
миңа	мин+PN+DIR(ГА);	мин[PN]: я, мой
нидер	ни+PART+PROB(ДЫр);ни+PN+PROB(ДЫр);	ни[PN]: что
бирергә	бир+V+INF_1(ЫргА);	бир[V]: давать, дать, даваться
җыена	җый+V+REFL(Ын)+PRES(Й);	җый[V]: собирать, собрать
.	Type1
СКОРПИУС	скорпиус+N+Sg+Nom;
:	Type2
Йөреп	йөр+V+ADVV_ACC(Ып);	йөр[V]: походить, ходить
алырга	ал+V+INF_1(ЫргА);	ал[V]: брать, браться, взять
?	Type1
АЛЬБУС	альбус+N+Sg+Nom;
:	Type2
Беләм	бел+V+PRES(Й)+1SG(м);	бел[V]: знать, узнать
,	Type2
миңа	мин+PN+DIR(ГА);	мин[PN]: я, мой
калса	кал+V+COND(сА);	кал[V]: оставаться, остаться
,	Type2
бу	бу+PN;	бу[PN]: это, здесь
безне	без+PN+ACC(нЫ);	без[PN]: мы, наш
берләштерергә	берлә+V+RAR_2(ЫштЫр)+INF_1(ЫргА);берлә+V+RECP(Ыш)+CAUS(ДЫр)+INF_1(ЫргА);берләштер+V+INF_1(ЫргА);	берләштер[V]: объединить
тиешле	ти+V+VN_2(Ыш)+ATTR_MUN(лЫ);тиешле+Adj;	тиешле[Adj]: должный
берәр	бер+Num+NUM_DISR(шАр);	бер[Num]: один, первый
чүп-чар	чүп-чар+N+Sg+Nom;
яки	яки+CNJ;
шуның	шул+PN+GEN(нЫң);шул+PN+POSS_2SG(Ың)+Nom;	шул[PN]: это, так, оттуда, потом
ише	иш+N+Sg+POSS_3(СЫ)+Nom;	иш[N]: ровня
башка	баш+N+Sg+DIR(ГА);башка+Adj;башка+POST;	баш[N]: голова | башка[Adj]: другой | башка[POST]: кроме
,	Type2
косасыны	кос+V+OBL(ЙсЫ)+ACC(нЫ);
китергеч	китергеч+N+Sg+Nom;
нәрсәдер	нәрсә+PN+PROB(ДЫр);	нәрсә[PN]: что, вещь
инде	инде+PART;
.	Type1
Шулай	шулай+PN;
булгач	бул+V+ADVV_ANT(ГАч);	бул[V]: быть, случиться
,	Type2
миңа	мин+PN+DIR(ГА);	мин[PN]: я, мой
барырга	бар+V+INF_1(ЫргА);	бар[V]: идти, пойти
кирәк	кирәк+MOD;
ахрысы	ахрысы+PART;
.	Type1
187	Num
СКОРПИУС	скорпиус+N+Sg+Nom;
кулын	кул+N+Sg+POSS_3(СЫ)+ACC(нЫ);	кул[N]: рука
суза	суз+V+PRES(Й);	суз[V]: тянуть
һәм	һәм+CNJ;	һәм[CNJ]: и
АЛЬБУСны	альбусн+N+Sg+POSS_3(СЫ)+Nom;альбус+N+Sg+ACC(нЫ);
кочаклый	кочакла+V+PRES(Й);	кочакла[V]: обнимать, обнять
.	Type1
Нәрсә	нәрсә+PN;	нәрсә[PN]: что, вещь
бу	бу+PN;	бу[PN]: это, здесь
?	Type1
Без	без+N+Sg+Nom;без+PN;	без[PN]: мы, наш
кочаклашмаска	кочакла+V+RECP(Ыш)+NEG(мА)+INF_1(скА);кочакла+V+RECP(Ыш)+PCP_FUT(мАс)+DIR(ГА);	кочакла[V]: обнимать, обнять
дип	ди+V+ADVV_ACC(Ып);	ди[V]: говорить, сказать
сөйләшкән	сөйлә+V+RECP(Ыш)+PCP_PS(ГАн);сөйлә+V+RECP(Ыш)+PST_INDF(ГАн);	сөйлә[V]: говорить, рассказывать
идек	и+V+PST_DEF(ДЫ)+1PL(к);
дип	ди+V+ADVV_ACC(Ып);	ди[V]: говорить, сказать
уйлаган	уйла+V+PCP_PS(ГАн);уйла+V+PST_INDF(ГАн);	уйла[V]: думать
идем	и+V+PST_DEF(ДЫ)+1SG(м);
.	Type1
СКОРПИУС	скорпиус+N+Sg+Nom;
:	Type2
Мин	мин+PN;	мин[PN]: я, мой
әле	әле+CNJ;әле+PART;	әле[CNJ]: пока
уйлап	уйла+V+ADVV_ACC(Ып);	уйла[V]: думать
бетермәдем	бетер+V+NEG(мА)+PST_DEF(ДЫ)+1SG(м);	бетер[V]: заканчивать, кончать, кончить
.	Type1
Бәлки	бәлки+CNJ;	бәлки[CNJ]: а
бу	бу+PN;	бу[PN]: это, здесь
кирәктер	кирәк+Adj+3SG(ДЫр);кирәк+Adj+PROB(ДЫр);кирәк+MOD+PROB(ДЫр);кирәк+V+CAUS(ДЫр)+IMP_SG();кирәк+V+CAUS(т)+FUT_INDF(Ыр);кирәк+V+CAUS(т)+PCP_FUT(Ыр);	кирәк[Adj]: необходимый, нужный
.	Type1
Башымдагы	баш+N+Sg+POSS_1SG(Ым)+ATTR_LOC(ДАгЫ);	баш[N]: голова
безнең	без+N+Sg+GEN(нЫң);без+PN+GEN(нЫң);	без[PN]: мы, наш
яңа	яңа+Adj;	яңа[Adj]: новый
версиядә…	Error
АЛЬБУС	альбус+N+Sg+Nom;
:	Type2
Иң	иң+N+Sg+Nom;иң+PART;иң+V+IMP_SG();
яхшысы	яхшы+Adj+Sg+POSS_3(СЫ)+Nom;	яхшы[Adj]: хороший, лучший, хорошо, лучше
Розадан	роза+N+Sg+ABL(ДАн);
сораргадыр	сора+V+INF_1(ЫргА)+PROB(ДЫр);	сора[V]: спрашивать, спросить
.	Type1
СКОРПИУС	скорпиус+N+Sg+Nom;
:	Type2
һа	һа+INTRJ;
!	Type1
әйе	әйе+MOD;
.	Type1
Дөрес	дөрес+Adj;дөрес+Adv;	дөрес[Adj]: правильный, правильно | дөрес[Adv]: правильно
әйттең	әйт+V+PST_DEF(ДЫ)+2SG(ң);	әйт[V]: говорить, сказать
.	Type1
Ике	ике+Num;	ике[Num]: два, оба, второй
егет	егет+N+Sg+Nom;	егет[N]: молодец, парень
аерылыша	аер+V+PASS(Ыл)+RECP(Ыш)+PRES(Й);аерыл+V+RECP(Ыш)+PRES(Й);	аер[V]: разделить, разделять | аерыл[V]: разделиться
һәм	һәм+CNJ;	һәм[CNJ]: и
бер-берсенә	бер-берсе+PN+POSS_3(СЫ)+DIR(ГА);
карап	кара+V+ADVV_ACC(Ып);	кара[V]: посмотреть, смотреть
көлемсери	көлемсерә+V+PRES(Й);
.	Type1
АЛЬБУС	альбус+N+Sg+Nom;
:	Type2
Кичке	кичке+Adj;
ашта	аш+N+Sg+LOC(ДА);аш+V+CAUS(т)+PRES(Й);	аш[N]: еда, пища
күрешербез	күр+V+RECP(Ыш)+FUT_INDF(Ыр)+1PL(бЫз);күр+V+RECP(Ыш)+PCP_FUT(Ыр)+1PL(бЫз);	күр[V]: видеть
.	Type1
ДүРТЕНЧЕ	дүрт+Num+NUM_ORD(ЫнчЫ);	дүрт[Num]: четыре, четвёртый
ПәРДә	пәрдә+N+Sg+Nom;
,	Type2
УНБИШЕНЧЕ	унбиш+Num+NUM_ORD(ЫнчЫ);	унбиш[Num]: пятнадцать, пятнадцатый
КүРЕНЕШ	күр+V+REFL(Ын)+RECP(Ыш)+IMP_SG();күр+V+REFL(Ын)+VN_2(Ыш)+Nom;күрен+V+RECP(Ыш)+IMP_SG();күрен+V+VN_2(Ыш)+Nom;күренеш+N+Sg+Nom;	күр[V]: видеть | күренеш[N]: вид, явление
ГүЗәЛ	гүзәл+Adj;	гүзәл[Adj]: замечательный, прекрасный, замечательно, прекрасно
БЕР	бер+Num;бер+PN;	бер[Num]: один, первый
КАЛКУЛЫКТА	калку+Adj+NMLZ(лЫк)+Sg+LOC(ДА);калку+Adj+PSBL(лЫк)+LOC(ДА);
һАРРИ	һарри+N+Sg+Nom;
белән	белән+POST;	белән[POST]: на, с
АЛЬБУС	альбус+N+Sg+Nom;
җәйге	җәйге+Adj;	җәйге[Adj]: летний
матур	матур+Adj;	матур[Adj]: красивый, красиво
көнне	көн+N+Sg+ACC(нЫ);	көн[N]: день
калкулыкка	калку+Adj+NMLZ(лЫк)+Sg+DIR(ГА);калку+Adj+PSBL(лЫк)+DIR(ГА);
күтәрелеп	күтәр+V+PASS(Ыл)+ADVV_ACC(Ып);күтәрел+V+ADVV_ACC(Ып);	күтәр[V]: поднимать, поднять | күтәрел[V]: подниматься, подняться
киләләр	кил+V+PRES(Й)+3PL(ЛАр);	кил[V]: идти
.	Type1
Алар	алар+PN;	алар[PN]: они
сөйләшмиләр	сөйләшми+N+PL(ЛАр)+Nom;
,	Type2
бары	бар+N+Sg+POSS_3(СЫ)+Nom;бар+PN+POSS_3(СЫ)+Nom;бары+CNJ;бары+PN;	бар[N]: бар | бары[PN]: весь
өскәрәк	өс+N+Sg+DIR(ГА)+COMP(рАк)+Sg+Nom;
күтәрелгән	күтәр+V+PASS(Ыл)+PCP_PS(ГАн);күтәр+V+PASS(Ыл)+PST_INDF(ГАн);күтәрел+V+PCP_PS(ГАн);күтәрел+V+PST_INDF(ГАн);	күтәр[V]: поднимать, поднять | күтәрел[V]: подниматься, подняться
саен	саен+POST;сай+Adj+Sg+POSS_3(СЫ)+ACC(нЫ);
йөзләрен	йөз+N+PL(ЛАр)+POSS_3(СЫ)+ACC(нЫ);йөз+Num+PL(ЛАр)+POSS_3(СЫ)+ACC(нЫ);	йөз[N]: лицо | йөз[Num]: сто, сотый
ныграк	нык+Adj+COMP(рАк)+Sg+Nom;	нык[Adj]: крепкий, крепко
яктырткан	як+V+CAUS(ДЫр)+CAUS(т)+PCP_PS(ГАн);як+V+CAUS(ДЫр)+CAUS(т)+PST_INDF(ГАн);яктыр+V+CAUS(т)+PCP_PS(ГАн);яктыр+V+CAUS(т)+PST_INDF(ГАн);	як[V]: сжечь
кояшка	кояш+N+Sg+DIR(ГА);	кояш[N]: солнце
кинәнәләр	кинән+V+PRES(Й)+3PL(ЛАр);
генә	генә+PART;
.	Type1
һАРРИ	һарри+N+Sg+Nom;
:	Type2
Йә	йә+CNJ;йә+INTRJ;
,	Type2
син	син+PN;	син[PN]: ты, твой
әзерме	әзер+Adj+INT(мЫ);	әзер[Adj]: готовый
инде	инде+PART;
?	Type1
АЛЬБУС	альбус+N+Sg+Nom;
:	Type2
Нәрсәгә	нәрсә+PN+DIR(ГА);	нәрсә[PN]: что, вещь
ул	ул+N+Sg+Nom;ул+PN;	ул[N]: сын | ул[PN]: он, она, оно, они, его, их
?	Type1
һАРРИ	һарри+N+Sg+Nom;
:	Type2
Ни	ни+CNJ;ни+PART;ни+PN;	ни[CNJ]: ни | ни[PN]: что
дип	ди+V+ADVV_ACC(Ып);	ди[V]: говорить, сказать
әйтим	әйт+V+HOR_SG(Йм);	әйт[V]: говорить, сказать
,	Type2
менә	мен+V+PRES(Й);менә+PART;	мен[V]: подниматься, подняться
син	син+PN;	син[PN]: ты, твой
дүртенче	дүрт+Num+NUM_ORD(ЫнчЫ);	дүрт[Num]: четыре, четвёртый
курс	курс+N+Sg+Nom;	курс[N]: курс¹⁻²
имтиханнарыңны	имтихан+N+PL(ЛАр)+POSS_2SG(Ың)+ACC(нЫ);	имтихан[N]: экзамен
тапшырып	тапшыр+V+ADVV_ACC(Ып);	тапшыр[V]: передавать, передать
киләсең	кил+V+OBL(ЙсЫ)+POSS_2SG(Ың)+Nom;кил+V+PRES(Й)+2SG(сЫң);	кил[V]: идти
,	Type2
ә	ә+PART;
аннары	аннары+PN;
бишенче	биш+Num+NUM_ORD(ЫнчЫ);	биш[Num]: пять, пятый
сыйныф	сыйныф+N+Sg+Nom;	сыйныф[N]: класс
башлана	башла+V+REFL(Ын)+PRES(Й);башлан+V+PRES(Й);	башла[V]: начать, начинать, начаться, начинаться
,	Type2
озын	озын+Adj;	озын[Adj]: длинный
ел	ел+N+Sg+Nom;	ел[N]: год²
ул	ул+N+Sg+Nom;ул+PN;	ул[N]: сын | ул[PN]: он, она, оно, они, его, их
.	Type1
Бишенче	биш+Num+NUM_ORD(ЫнчЫ);	биш[Num]: пять, пятый
курста	курс+N+Sg+LOC(ДА);	курс[N]: курс¹⁻²
укыганда	укы+V+PCP_PS(ГАн)+LOC(ДА);	укы[V]: учиться, прочитать, читать
мин…	Error
Ул	ул+N+Sg+Nom;ул+PN;	ул[N]: сын | ул[PN]: он, она, оно, они, его, их
АЛЬБУСка	альбус+N+Sg+DIR(ГА);
карый	кара+V+PRES(Й);карый+N+Sg+Nom;	кара[V]: посмотреть, смотреть
,	Type2
елмая	елмай+V+PRES(Й);	елмай[V]: улыбаться, улыбнуться
,	Type2
кызу	кыз+V+VN_1(у/ү/в)+Nom;кызу+Adj;кызу+Adv;	кызу[Adj]: жаркий, жарко | кызу[Adv]: жарко
сөйләвен	сөйлә+V+VN_1(у/ү/в)+POSS_3(СЫ)+ACC(нЫ);	сөйлә[V]: говорить, рассказывать
дәвам	дәва+N+Sg+POSS_1SG(Ым)+Nom;дәвам+N+Sg+Nom;	дәва[N]: лечение | дәвам[N]: продолжение
итә	и+V+CAUS(т)+PRES(Й);ит+V+PRES(Й);	ит[V]: делать, сделать
.	Type1
Мин	мин+PN;	мин[PN]: я, мой
күп	күп+Adj;	күп[Adj]: много
нәрсә	нәрсә+PN;	нәрсә[PN]: что, вещь
майтарып	майтар+V+ADVV_ACC(Ып);
ташладым	ташла+V+PST_DEF(ДЫ)+1SG(м);	ташла[V]: бросать, бросить
.	Type1
Кайсыларыдыр	кайсы+PN+PL(ЛАр)+POSS_3(СЫ)+Nom+3SG(ДЫр);кайсы+PN+PL(ЛАр)+POSS_3(СЫ)+Nom+PROB(ДЫр);
яхшы	яхшы+Adj;яхшы+Adv;	яхшы[Adj]: хороший, лучший, хорошо, лучше | яхшы[Adv]: хорошо, лучше
иде	и+V+PST_DEF(ДЫ);
.	Type1
Кайберләре	кайбер+PN+PL(ЛАр)+POSS_3(СЫ)+Nom;
начар	начар+Adj;	начар[Adj]: плохой, плохо
.	Type1
Күбесе	күбе+N+Sg+POSS_3(СЫ)+Nom;күбесе+N+Sg+Nom;	күбесе[N]: большинство
бөтенләй	бөтенләй+Adv;	бөтенләй[Adv]: совсем, целиком
аңлаешсыз	аңлаешсыз+N+Sg+Nom;
.	Type1
АЛЬБУС	альбус+N+Sg+Nom;
:	Type2
Моны	бу+PN+ACC(нЫ);	бу[PN]: это, здесь
белү	бел+V+VN_1(у/ү/в)+Nom;	бел[V]: знать, узнать
файдага	файда+N+Sg+DIR(ГА);	файда[N]: польза
булыр	бул+V+FUT_INDF(Ыр);бул+V+PCP_FUT(Ыр);	бул[V]: быть, случиться
.	Type1
һАРРИ	һарри+N+Sg+Nom;
елмая	елмай+V+PRES(Й);	елмай[V]: улыбаться, улыбнуться
.	Type1
Мин	мин+PN;	мин[PN]: я, мой
аларны	алар+PN+ACC(нЫ);	алар[PN]: они
күрдем	күр+V+PST_DEF(ДЫ)+1SG(м);	күр[V]: видеть
бит	бит+N+Sg+Nom;бит+PART;	бит[N]: лицо, страница
,	Type2
беләсеңме…	Error
Озак	озак+Adj;	озак[Adj]: долгий, долго
түгел	түгел+PART;
,	Type2
билгеле	билге+N+ATTR_MUN(лЫ);билгеле+Adj;	билге[N]: знак | билгеле[Adj]: известный
.	Type1
әтиең	әти+N+Sg+POSS_2SG(Ың)+Nom;	әти[N]: отец, папа
белән	белән+POST;	белән[POST]: на, с
әниеңне	әни+N+Sg+POSS_2SG(Ың)+ACC(нЫ);	әни[N]: мама
әйтәм	әйт+V+PRES(Й)+1SG(м);	әйт[V]: говорить, сказать
.	Type1
Аларга…	Error
сезгә	сез+PN+DIR(ГА);	сез[PN]: вы, ваш
бергә	бер+Num+DIR(ГА);бер+PN+DIR(ГА);бергә+Adv;	бер[Num]: один, первый | бергә[Adv]: вместе
күңелле	күңел+N+ATTR_MUN(лЫ);	күңел[N]: душа
иде	и+V+PST_DEF(ДЫ);
.	Type1
әтиең	әти+N+Sg+POSS_2SG(Ың)+Nom;	әти[N]: отец, папа
синең	син+PN+GEN(нЫң);	син[PN]: ты, твой
белән	белән+POST;	белән[POST]: на, с
утырып	утыр+V+ADVV_ACC(Ып);	утыр[V]: посидеть, садиться, сидеть
,	Type2
тәмәке	тәмәке+N+Sg+Nom;	тәмәке[N]: табак
төтеннән	төтен+N+Sg+ABL(ДАн);	төтен[N]: дым
боҗралар	боҗра+N+PL(ЛАр)+Nom;боҗрала+V+FUT_INDF(Ыр);боҗрала+V+PCP_FUT(Ыр);
ясарга	яса+V+INF_1(ЫргА);	яса[V]: делать, сделать
ярата	яра+V+CAUS(т)+PRES(Й);ярат+V+PRES(Й);	яра[V]: годиться | ярат[V]: любить
торган	тор+V+PCP_PS(ГАн);тор+V+PST_INDF(ГАн);	тор[V]: вставать, встать, стоять
булган	бул+V+PCP_PS(ГАн);бул+V+PST_INDF(ГАн);	бул[V]: быть, случиться
икән	икән+MOD;икән+PART;
,	Type2
ә	ә+PART;
син	син+PN;	син[PN]: ты, твой
рәхәтләнеп	рәхәтлән+V+ADVV_ACC(Ып);рәхәтләнеп+Adv;
,	Type2
туктый	тукта+V+PRES(Й);	тукта[V]: останавливаться, остановиться, остановка
алмыйча	ал+V+NEG(мА)+ADVV_NEG(ЙчА);	ал[V]: брать, браться, взять
,	Type2
көлгәнсең	көл+V+PCP_PS(ГАн)+2SG(сЫң);көл+V+PST_INDF(ГАн)+2SG(сЫң);	көл[V]: засмеяться, смеяться
.	Type1
һАРРИ	һарри+N+Sg+Nom;
:	Type2
Чынлапмы	чын+Adj+DISTR(лАп)+INT(мЫ);чынла+V+ADVV_ACC(Ып)+INT(мЫ);	чын[Adj]: настоящий
?	Type1
188	Num
АЛЬБУС	альбус+N+Sg+Nom;
:	Type2
Минем	мин+PN+GEN(нЫң);	мин[PN]: я, мой
уйлавымча	уйлавымча+N+Sg+Nom;
,	Type2
син	син+PN;	син[PN]: ты, твой
аларны	алар+PN+ACC(нЫ);	алар[PN]: они
бик	бик+Adv;	бик[Adv]: очень
яратыр	яра+V+CAUS(т)+FUT_INDF(Ыр);яра+V+CAUS(т)+PCP_FUT(Ыр);ярат+V+FUT_INDF(Ыр);ярат+V+PCP_FUT(Ыр);	яра[V]: годиться | ярат[V]: любить
идең	и+V+PST_DEF(ДЫ)+2SG(ң);
.	Type1
Мин	мин+PN;	мин[PN]: я, мой
,	Type2
Лилия	лилия+PROP+Sg+Nom;
һәм	һәм+CNJ;	һәм[CNJ]: и
Джеймс	Rus
та	та+PART;
аларны	алар+PN+ACC(нЫ);	алар[PN]: они
яратыр	яра+V+CAUS(т)+FUT_INDF(Ыр);яра+V+CAUS(т)+PCP_FUT(Ыр);ярат+V+FUT_INDF(Ыр);ярат+V+PCP_FUT(Ыр);	яра[V]: годиться | ярат[V]: любить
идек	и+V+PST_DEF(ДЫ)+1PL(к);
.	Type1
һАРРИ	һарри+N+Sg+Nom;
башын	баш+N+Sg+POSS_3(СЫ)+ACC(нЫ);	баш[N]: голова
кагып	как+V+ADVV_ACC(Ып);
куя	куй+V+PRES(Й);	куй[V]: положить, класть
.	Type1
Чак	чак+N+Sg+Nom;чак+V+IMP_SG();	чак[N]: время
кына	кына+PART;
авыр	авыр+Adj;авыр+V+IMP_SG();ау+V+FUT_INDF(Ыр);ау+V+PCP_FUT(Ыр);	авыр[Adj]: тяжелый, тяжело | авыр[V]: болеть, заболеть | ау[V]: падать, упасть
тынлык	тын+N+NMLZ(лЫк)+Nom;
.	Type1
Икесе	ике+Num+POSS_3(СЫ)+Nom;	ике[Num]: два, оба, второй
дә	дә+PART;
берсе	бер+PN+POSS_3(СЫ)+Nom;
берсенә	бер+PN+POSS_3(СЫ)+DIR(ГА);
нидер	ни+PART+PROB(ДЫр);ни+PN+PROB(ДЫр);	ни[PN]: что
әйтмәкче	әйт+V+DESID(мАкчЫ);әйтмәк+N+PROF(чЫ)+Sg+Nom;	әйт[V]: говорить, сказать
була	бул+V+PRES(Й);	бул[V]: быть, случиться
кебек	кебек+POST;	кебек[POST]: как
,	Type2
ләкин	ләкин+CNJ;
булдыра	бул+V+CAUS(ДЫр)+PRES(Й);булдыр+V+PRES(Й);	бул[V]: быть, случиться | булдыр[V]: создавать, создать, справиться
алмыйлар	ал+V+NEG(мА)+PRES(Й)+3PL(ЛАр);	ал[V]: брать, браться, взять
.	Type1
һАРРИ	һарри+N+Sg+Nom;
:	Type2
Беләсеңме	бел+V+PRES(Й)+2SG(сЫң)+INT(мЫ);	бел[V]: знать, узнать
,	Type2
мин	мин+PN;	мин[PN]: я, мой
аны	ул+PN+ACC(нЫ);	ул[PN]: он, она, оно, они, его, их
–	Type2
Волдемортны	волдемортн+N+Sg+POSS_3(СЫ)+Nom;волдеморт+N+Sg+ACC(нЫ);
–	Type2
югалттым	югал+V+CAUS(т)+PST_DEF(ДЫ)+1SG(м);югалт+V+PST_DEF(ДЫ)+1SG(м);	югалт[V]: потерять, терять
дип	ди+V+ADVV_ACC(Ып);	ди[V]: говорить, сказать
уйлаган	уйла+V+PCP_PS(ГАн);уйла+V+PST_INDF(ГАн);	уйла[V]: думать
идем	и+V+PST_DEF(ДЫ)+1SG(м);
.	Type1
әйе	әйе+MOD;
,	Type2
ул	ул+N+Sg+Nom;ул+PN;	ул[N]: сын | ул[PN]: он, она, оно, они, его, их
югалды	югал+V+PST_DEF(ДЫ);
дигән	ди+V+PCP_PS(ГАн);ди+V+PST_INDF(ГАн);	ди[V]: говорить, сказать
идем	и+V+PST_DEF(ДЫ)+1SG(м);
,	Type2
һәм	һәм+CNJ;	һәм[CNJ]: и
менә	мен+V+PRES(Й);менә+PART;	мен[V]: подниматься, подняться
минем	мин+PN+GEN(нЫң);	мин[PN]: я, мой
маңгайдагы	маңгай+N+Sg+ATTR_LOC(ДАгЫ);	маңгай[N]: лоб
ярамның	яра+N+Sg+POSS_1SG(Ым)+GEN(нЫң);	яра[N]: рана
авыртуы	авыр+V+CAUS(т)+VN_1(у/ү/в)+POSS_3(СЫ)+Nom;авырт+V+VN_1(у/ү/в)+POSS_3(СЫ)+Nom;	авыр[V]: болеть, заболеть | авырт[V]: болеть, заболеть
кайтты	кайт+V+PST_DEF(ДЫ);	кайт[V]: возвратиться, возвращаться, возвращение
,	Type2
мин	мин+PN;	мин[PN]: я, мой
янә	янә+Adv;	янә[Adv]: опять
аның	ул+PN+GEN(нЫң);	ул[PN]: он, она, оно, они, его, их
турында	тур+N+Sg+POSS_3(СЫ)+LOC(ДА);турында+POST;	тур[N]: тур | турында[POST]: о
төшләр	төш+N+PL(ЛАр)+Nom;	төш[N]: сон
белән	белән+POST;	белән[POST]: на, с
саташтым	саташ+V+PST_DEF(ДЫ)+1SG(м);
,	Type2
янә	янә+Adv;	янә[Adv]: опять
Елан	ела+V+REFL(Ын)+IMP_SG();елан+N+Sg+Nom;	ела[V]: плакать | елан[N]: змея
телен	тел+N+Sg+POSS_3(СЫ)+ACC(нЫ);тел+V+REFL(Ын)+IMP_SG();телен+V+IMP_SG();	тел[N]: язык
аңлый	аңла+V+PRES(Й);	аңла[V]: понимать, понять
башладым	башла+V+PST_DEF(ДЫ)+1SG(м);	башла[V]: начать, начинать, начаться, начинаться
.	Type1
Миндә	мин+PN+LOC(ДА);	мин[PN]: я, мой
шундый	шундый+Adj;
хис	хис+N+Sg+Nom;	хис[N]: чувство
туды	ту+V+PST_DEF(ДЫ);	ту[V]: родиться, рождаться
,	Type2
әйтерсең	әйт+V+FUT_INDF(Ыр)+2SG(сЫң);әйт+V+PCP_FUT(Ыр)+2SG(сЫң);әйтерсең+PART;	әйт[V]: говорить, сказать
,	Type2
мин	мин+PN;	мин[PN]: я, мой
бер	бер+Num;бер+PN;	бер[Num]: один, первый
нәрсәне	нәрсә+PN+ACC(нЫ);	нәрсә[PN]: что, вещь
дә	дә+PART;
үзгәртмәгәнмен	үзгәр+V+CAUS(т)+NEG(мА)+PCP_PS(ГАн)+1SG(мЫн);үзгәр+V+CAUS(т)+NEG(мА)+PST_INDF(ГАн)+1SG(мЫн);үзгәрт+V+NEG(мА)+PCP_PS(ГАн)+1SG(мЫн);үзгәрт+V+NEG(мА)+PST_INDF(ГАн)+1SG(мЫн);	үзгәр[V]: измениться, изменяться | үзгәрт[V]: изменить, изменять
,	Type2
имеш	имеш+PART;
,	Type2
ул	ул+N+Sg+Nom;ул+PN;	ул[N]: сын | ул[PN]: он, она, оно, они, его, их
беркайчан	беркайчан+Adv;
да	да+PART;
миннән	мин+PN+ABL(ДАн);	мин[PN]: я, мой
китмәгән	ки+V+CAUS(т)+NEG(мА)+PCP_PS(ГАн);ки+V+CAUS(т)+NEG(мА)+PST_INDF(ГАн);кит+V+NEG(мА)+PCP_PS(ГАн);кит+V+NEG(мА)+PST_INDF(ГАн);	ки[V]: одеть | кит[V]: уйти, уходить
икән	икән+MOD;икән+PART;
.	Type1
АЛЬБУС	альбус+N+Sg+Nom;
:	Type2
ә	ә+PART;
ул	ул+N+Sg+Nom;ул+PN;	ул[N]: сын | ул[PN]: он, она, оно, они, его, их
киттеме	ки+V+CAUS(т)+PST_DEF(ДЫ)+INT(мЫ);кит+V+PST_DEF(ДЫ)+INT(мЫ);	ки[V]: одеть | кит[V]: уйти, уходить
соң	соң+Adv;соң+N+Sg+Nom;соң+PART;соң+POST;	соң[Adv]: же, поздно, последний | соң[N]: конец | соң[POST]: после
?	Type1
һАРРИ	һарри+N+Sg+Nom;
:	Type2
җанымның	җан+N+Sg+POSS_1SG(Ым)+GEN(нЫң);	җан[N]: душа
Волдеморт	волдеморт+N+Sg+Nom;
булган	бул+V+PCP_PS(ГАн);бул+V+PST_INDF(ГАн);	бул[V]: быть, случиться
өлеше	өлеш+N+Sg+POSS_3(СЫ)+Nom;	өлеш[N]: доля
күп	күп+Adj;	күп[Adj]: много
еллар	ел+N+PL(ЛАр)+Nom;	ел[N]: год²
элек	элек+Adv;элек+POST;	элек[Adv]: раньше, бывший | элек[POST]: раньше
һәлак	һәлак+N+Sg+Nom;
булса	бул+V+COND(сА);	бул[V]: быть, случиться
да	да+PART;
,	Type2
җисеме	җисем+N+Sg+POSS_3(СЫ)+Nom;	җисем[N]: тело
юкка	юкка+Adv;
чыкканнан	чык+V+PCP_PS(ГАн)+ABL(ДАн);	чык[V]: выйти, выходить
гына	гына+PART;
аннан	аннан+PN;ул+PN+ABL(ДАн);	ул[PN]: он, она, оно, они, его, их
котылып	котыл+V+ADVV_ACC(Ып);
булмый	бул+V+NEG(мА)+PRES(Й);	бул[V]: быть, случиться
икән	икән+MOD;икән+PART;
шул	шул+PART;шул+PN;	шул[PN]: это, так, оттуда, потом
.	Type1
Миңа	мин+PN+DIR(ГА);	мин[PN]: я, мой
фикерләрем	фикер+N+PL(ЛАр)+POSS_1SG(Ым)+Nom;	фикер[N]: мнение
белән	белән+POST;	белән[POST]: на, с
дә	дә+PART;
аннан	аннан+PN;ул+PN+ABL(ДАн);	ул[PN]: он, она, оно, они, его, их
котылырга	котыл+V+INF_1(ЫргА);
кирәк	кирәк+MOD;
булган	бул+V+PCP_PS(ГАн);бул+V+PST_INDF(ГАн);	бул[V]: быть, случиться
.	Type1
һәм	һәм+CNJ;	һәм[CNJ]: и
кырык	кырык+Num;	кырык[Num]: сорок, сороковой
яшьлек	яшь+Adj+NMLZ(лЫк)+Sg+Nom;яшь+Adj+PSBL(лЫк);яшь+N+NMLZ(лЫк)+Sg+Nom;яшь+N+PSBL(лЫк);	яшь[Adj]: молодой, юный | яшь[N]: возраст, год²
ир	ир+N+Sg+Nom;	ир[N]: мужчина
өйрәнергә	өйрән+V+INF_1(ЫргА);	өйрән[V]: научиться, учиться
тиешле	ти+V+VN_2(Ыш)+ATTR_MUN(лЫ);тиешле+Adj;	тиешле[Adj]: должный
нәрсә	нәрсә+PN;	нәрсә[PN]: что, вещь
шул	шул+PART;шул+PN;	шул[PN]: это, так, оттуда, потом
булып	бул+V+ADVV_ACC(Ып);	бул[V]: быть, случиться
чыкты	чык+V+PST_DEF(ДЫ);	чык[V]: выйти, выходить
.	Type1
Ул	ул+N+Sg+Nom;ул+PN;	ул[N]: сын | ул[PN]: он, она, оно, они, его, их
АЛЬБУСка	альбус+N+Sg+DIR(ГА);
карый	кара+V+PRES(Й);карый+N+Sg+Nom;	кара[V]: посмотреть, смотреть
.	Type1
Мин	мин+PN;	мин[PN]: я, мой
сиңа	син+PN+DIR(ГА);	син[PN]: ты, твой
әйткән	әйт+V+PCP_PS(ГАн);әйт+V+PST_INDF(ГАн);	әйт[V]: говорить, сказать
сүзләр…	Error
аларны	алар+PN+ACC(нЫ);	алар[PN]: они
гафу	гафу+INTRJ;
итеп	ит+V+ADVV_ACC(Ып);	ит[V]: делать, сделать
булмый	бул+V+NEG(мА)+PRES(Й);	бул[V]: быть, случиться
,	Type2
һәм	һәм+CNJ;	һәм[CNJ]: и
мин	мин+PN;	мин[PN]: я, мой
сиңа	син+PN+DIR(ГА);	син[PN]: ты, твой
аларны	алар+PN+ACC(нЫ);	алар[PN]: они
оныт	оныт+V+IMP_SG();	оныт[V]: забывать, забыть
дип	ди+V+ADVV_ACC(Ып);	ди[V]: говорить, сказать
тә	тә+PART;
әйтә	әйт+V+PRES(Й);	әйт[V]: говорить, сказать
алмыйм	ал+V+NEG(мА)+HOR_SG(Йм);ал+V+NEG(мА)+PRES(Й)+1SG(м);	ал[V]: брать, браться, взять
,	Type2
ләкин	ләкин+CNJ;
без	без+N+Sg+Nom;без+PN;	без[PN]: мы, наш
моны	бу+PN+ACC(нЫ);	бу[PN]: это, здесь
үткәндә	үт+V+PCP_PS(ГАн)+LOC(ДА);үткән+Adj+Sg+LOC(ДА);	үт[V]: пройти, проходить
калдыра	кал+V+CAUS(ДЫр)+PRES(Й);калдыр+V+PRES(Й);	кал[V]: оставаться, остаться | калдыр[V]: оставить, оставлять
алырбыз	ал+V+FUT_INDF(Ыр)+1PL(бЫз);ал+V+PCP_FUT(Ыр)+1PL(бЫз);	ал[V]: брать, браться, взять
дип	ди+V+ADVV_ACC(Ып);	ди[V]: говорить, сказать
ышанам	ышан+V+PRES(Й)+1SG(м);	ышан[V]: верить, поверить
.	Type1
Мин	мин+PN;	мин[PN]: я, мой
яхшырак	яхшы+Adj+COMP(рАк)+Sg+Nom;яхшы+Adv+COMP(рАк)+Sg+Nom;	яхшы[Adj]: хороший, лучший, хорошо, лучше | яхшы[Adv]: хорошо, лучше
әти	әти+N+Sg+Nom;	әти[N]: отец, папа
булырга	бул+V+INF_1(ЫргА);	бул[V]: быть, случиться
тырышачакмын	тырыш+V+FUT_DEF(АчАк)+1SG(мЫн);тырыш+V+PCP_FUT(АчАк)+1SG(мЫн);	тырыш[V]: постараться, пытаться, стараться
,	Type2
Альбус	альбус+N+Sg+Nom;
.	Type1
Мин	мин+PN;	мин[PN]: я, мой
тырышырга	тырыш+V+INF_1(ЫргА);	тырыш[V]: постараться, пытаться, стараться
телим	тел+V+HOR_SG(Йм);телә+V+HOR_SG(Йм);телә+V+PRES(Й)+1SG(м);	телә[V]: желать, пожелать
,	Type2
синең	син+PN+GEN(нЫң);	син[PN]: ты, твой
белән	белән+POST;	белән[POST]: на, с
ачыктан-ачык	ачыктан-ачык+Adv;
сөйләшергә	сөйлә+V+RECP(Ыш)+INF_1(ЫргА);	сөйлә[V]: говорить, рассказывать
һәм…	Error
АЛЬБУС	альбус+N+Sg+Nom;
:	Type2
әти	әти+N+Sg+Nom;	әти[N]: отец, папа
,	Type2
бу	бу+PN;	бу[PN]: это, здесь
сиңа	син+PN+DIR(ГА);	син[PN]: ты, твой
мәҗбүри	мәҗбүри+Adj;	мәҗбүри[Adj]: принудительный, принудительно
түгел…	Error
һАРРИ	һарри+N+Sg+Nom;
:	Type2
Син	син+PN;	син[PN]: ты, твой
бернәрсәдән	бернәрсә+PN+ABL(ДАн);	бернәрсә[PN]: ничто
дә	дә+PART;
курыкмыйсың	курык+V+NEG(мА)+OBL(ЙсЫ)+POSS_2SG(Ың)+Nom;курык+V+NEG(мА)+PRES(Й)+2SG(сЫң);
дип	ди+V+ADVV_ACC(Ып);	ди[V]: говорить, сказать
уйлыйм	уйла+V+HOR_SG(Йм);уйла+V+PRES(Й)+1SG(м);	уйла[V]: думать
дигән	ди+V+PCP_PS(ГАн);ди+V+PST_INDF(ГАн);	ди[V]: говорить, сказать
идең	и+V+PST_DEF(ДЫ)+2SG(ң);
,	Type2
тик	тик+CNJ;	тик[CNJ]: но
чынлыкта	чын+Adj+NMLZ(лЫк)+Sg+LOC(ДА);чын+Adj+PSBL(лЫк)+LOC(ДА);	чын[Adj]: настоящий
,	Type2
дөресен	дөрес+Adj+Sg+POSS_3(СЫ)+ACC(нЫ);	дөрес[Adj]: правильный, правильно
әйтим	әйт+V+HOR_SG(Йм);	әйт[V]: говорить, сказать
,	Type2
мин	мин+PN;	мин[PN]: я, мой
бар	бар+MOD;бар+N+Sg+Nom;бар+PN;бар+V+IMP_SG();	бар[N]: бар | бар[V]: идти, пойти
нәрсәдән	нәрсә+PN+ABL(ДАн);	нәрсә[PN]: что, вещь
дә	дә+PART;
куркам	курк+V+PRES(Й)+1SG(м);	курк[V]: испугаться
.	Type1
Мин	мин+PN;	мин[PN]: я, мой
караңгыдан	караңгы+Adj+Sg+ABL(ДАн);	караңгы[Adj]: тёмный, темно
куркам	курк+V+PRES(Й)+1SG(м);	курк[V]: испугаться
,	Type2
димәкче	ди+V+DESID(мАкчЫ);	ди[V]: говорить, сказать
булам	бул+V+PRES(Й)+1SG(м);	бул[V]: быть, случиться
,	Type2
аңлыйсыңмы	аңла+V+OBL(ЙсЫ)+POSS_2SG(Ың)+Nom+INT(мЫ);аңла+V+PRES(Й)+2SG(сЫң)+INT(мЫ);	аңла[V]: понимать, понять
?	Type1
АЛЬБУС	альбус+N+Sg+Nom;
:	Type2
һарри	һарри+N+Sg+Nom;
Поттер	Rus
караңгыдан	караңгы+Adj+Sg+ABL(ДАн);	караңгы[Adj]: тёмный, темно
курка	курк+V+PRES(Й);	курк[V]: испугаться
?	Type1
һАРРИ	һарри+N+Sg+Nom;
:	Type2
Мин	мин+PN;	мин[PN]: я, мой
кысан	кысан+Adj;
бүлмәләрне	бүлмә+N+PL(ЛАр)+ACC(нЫ);	бүлмә[N]: комната
,	Type2
тар	тар+Adj;	тар[Adj]: узкий
урыннарны	урын+N+PL(ЛАр)+ACC(нЫ);	урын[N]: место
яратмыйм	яра+V+CAUS(т)+NEG(мА)+HOR_SG(Йм);яра+V+CAUS(т)+NEG(мА)+PRES(Й)+1SG(м);ярат+V+NEG(мА)+HOR_SG(Йм);ярат+V+NEG(мА)+PRES(Й)+1SG(м);	яра[V]: годиться | ярат[V]: любить
,	Type2
һәм	һәм+CNJ;	һәм[CNJ]: и
тагын	тагын+Adv;	тагын[Adv]: ещё, опять, снова
,	Type2
минем	мин+PN+GEN(нЫң);	мин[PN]: я, мой
бу	бу+PN;	бу[PN]: это, здесь
турыда	туры+Adj+Sg+LOC(ДА);турыда+POST;	туры[Adj]: прямой, прямо
әле	әле+CNJ;әле+PART;	әле[CNJ]: пока
беркемгә	беркем+PN+DIR(ГА);
дә	дә+PART;
әйткәнем	әйт+V+PCP_PS(ГАн)+POSS_1SG(Ым)+Nom;	әйт[V]: говорить, сказать
юк	юк+MOD;
,	Type2
ләкин	ләкин+CNJ;
мин	мин+PN;	мин[PN]: я, мой
(	Type3
моны	бу+PN+ACC(нЫ);	бу[PN]: это, здесь
әйткәнче	әйт+V+ADVV_SUCC(ГАнчЫ);	әйт[V]: говорить, сказать
уйланып	уйла+V+REFL(Ын)+ADVV_ACC(Ып);уйлан+V+ADVV_ACC(Ып);	уйла[V]: думать | уйлан[V]: задуматься
,	Type2
шикләнеп	шиклән+V+ADVV_ACC(Ып);
тора	тор+V+PRES(Й);	тор[V]: вставать, встать, стоять
)	Type3
күгәрченнәрне	күгәрчен+N+PL(ЛАр)+ACC(нЫ);
бик	бик+Adv;	бик[Adv]: очень
өнәп	өнә+V+ADVV_ACC(Ып);
бетермим	бетер+V+NEG(мА)+HOR_SG(Йм);бетер+V+NEG(мА)+PRES(Й)+1SG(м);	бетер[V]: заканчивать, кончать, кончить
.	Type1
АЛЬБУС	альбус+N+Sg+Nom;
:	Type2
Сиңа	син+PN+DIR(ГА);	син[PN]: ты, твой
күгәрченнәр	күгәрчен+N+PL(ЛАр)+Nom;
ошамыймы	оша+V+NEG(мА)+PRES(Й)+INT(мЫ);	оша[V]: нравиться, понравиться
?	Type1
һАРРИ	һарри+N+Sg+Nom;
(	Type3
йөзен	йөз+N+Sg+POSS_3(СЫ)+ACC(нЫ);йөз+Num+POSS_3(СЫ)+ACC(нЫ);йөз+V+REFL(Ын)+IMP_SG();	йөз[N]: лицо | йөз[Num]: сто, сотый | йөз[V]: плавать
җыерып	җыерып+N+Sg+Nom;
)	Type3
:	Type2
Ямьсез	ямь+N+ATTR_ABES(сЫз)+Nom;ямьсез+Adj;
,	Type2
шапшак	шапшак+Adj;
,	Type2
килбәтсез	килбәт+N+ATTR_ABES(сЫз)+Sg+Nom;килбәт+N+Sg+2PL(сЫз);	килбәт[N]: вид
җан	җан+N+Sg+Nom;	җан[N]: душа
ияләре	ия+N+PL(ЛАр)+POSS_3(СЫ)+Nom;	ия[N]: владелец, подлежащее
.	Type1
Алар	алар+PN;	алар[PN]: они
янда	ян+N+Sg+LOC(ДА);	ян[N]: к, мимо, у, бок
булганда	бул+V+PCP_PS(ГАн)+LOC(ДА);	бул[V]: быть, случиться
,	Type2
бөтен	бөтен+PN;
тән	тән+N+Sg+Nom;	тән[N]: тело
кычыткандай	кычыт+V+PCP_PS(ГАн)+SIM_1(ДАй);кычыткан+N+SIM_1(ДАй);
була	бул+V+PRES(Й);	бул[V]: быть, случиться
.	Type1
АЛЬБУС	альбус+N+Sg+Nom;
:	Type2
әмма	әмма+CNJ;	әмма[CNJ]: но
күгәрченнәрнең	күгәрчен+N+PL(ЛАр)+GEN(нЫң);
бер	бер+Num;бер+PN;	бер[Num]: один, первый
зыяны	зыя+PROP+ACC(нЫ);зыян+N+Sg+POSS_3(СЫ)+Nom;	зыян[N]: вред
да	да+PART;
юк	юк+MOD;
бит	бит+N+Sg+Nom;бит+PART;	бит[N]: лицо, страница
!	Type1
һАРРИ	һарри+N+Sg+Nom;
:	Type2
Мин	мин+PN;	мин[PN]: я, мой
беләм	бел+V+PRES(Й)+1SG(м);	бел[V]: знать, узнать
анысын	анысы+PN+POSS_3(СЫ)+ACC(нЫ);
.	Type1
Альбус	альбус+N+Sg+Nom;
Северус	северус+N+Sg+Nom;
Поттер	Rus
,	Type2
беләсеңме	бел+V+PRES(Й)+2SG(сЫң)+INT(мЫ);	бел[V]: знать, узнать
,	Type2
мин	мин+PN;	мин[PN]: я, мой
барыннан	бар+N+Sg+POSS_3(СЫ)+ABL(ДАн);бар+PN+POSS_3(СЫ)+ABL(ДАн);	бар[N]: бар
да	да+PART;
ныграк	нык+Adj+COMP(рАк)+Sg+Nom;	нык[Adj]: крепкий, крепко
курыккан	курык+V+PCP_PS(ГАн);курык+V+PST_INDF(ГАн);
нәрсә	нәрсә+PN;	нәрсә[PN]: что, вещь
–	Type2
синең	син+PN+GEN(нЫң);	син[PN]: ты, твой
әтиең	әти+N+Sg+POSS_2SG(Ың)+Nom;	әти[N]: отец, папа
булу	бул+V+VN_1(у/ү/в)+Nom;	бул[V]: быть, случиться
.	Type1
Чөнки	чөнки+CNJ;
бу	бу+PN;	бу[PN]: это, здесь
остазларым	остаз+N+PL(ЛАр)+POSS_1SG(Ым)+Nom;	остаз[N]: наставник
юк	юк+MOD;
.	Type1
Күпчелек	күпчелек+N+Sg+Nom;	күпчелек[N]: большинство
кешеләрнең	кеше+N+PL(ЛАр)+GEN(нЫң);	кеше[N]: человек
үзләрен	үз+PN+PL(ЛАр)+POSS_3(СЫ)+ACC(нЫ);	үз[PN]: сам
вазыйфамда	вазыйфам+N+Sg+Nom+PART(ДА);вазыйфам+N+Sg+LOC(ДА);
минем	мин+PN+GEN(нЫң);	мин[PN]: я, мой
чагыштырып	чагыштыр+V+ADVV_ACC(Ып);чак+V+RAR_2(ЫштЫр)+ADVV_ACC(Ып);чак+V+RECP(Ыш)+CAUS(ДЫр)+ADVV_ACC(Ып);
карар	кара+V+FUT_INDF(Ыр);кара+V+PCP_FUT(Ыр);карар+N+Sg+Nom;	кара[V]: посмотреть, смотреть | карар[N]: постановление
өчен	өчен+POST;	өчен[POST]: для, за
һич	һич+PN;
югы	юг+N+Sg+POSS_3(СЫ)+Nom;
әтиләре	әти+N+PL(ЛАр)+POSS_3(СЫ)+Nom;	әти[N]: отец, папа
бар	бар+MOD;бар+N+Sg+Nom;бар+PN;бар+V+IMP_SG();	бар[N]: бар | бар[V]: идти, пойти
–	Type2
алар	алар+PN;	алар[PN]: они
аны	ул+PN+ACC(нЫ);	ул[PN]: он, она, оно, они, его, их
кабатларгамы	кабатла+V+INF_1(ЫргА)+INT(мЫ);	кабатла[V]: повторить, повторять
,	Type2
кабатламаскамы	кабатла+V+NEG(мА)+INF_1(скА)+INT(мЫ);кабатла+V+PCP_FUT(мАс)+DIR(ГА)+INT(мЫ);	кабатла[V]: повторить, повторять
икәнен	икән+MOD+Sg+POSS_3(СЫ)+ACC(нЫ);
генә	генә+PART;
хәл	хәл+N+Sg+Nom;	хәл[N]: состояние
итә	и+V+CAUS(т)+PRES(Й);ит+V+PRES(Й);	ит[V]: делать, сделать
.	Type1
Минем	мин+PN+GEN(нЫң);	мин[PN]: я, мой
исә	и+V+COND(сА);ис+V+PRES(Й);исә+CNJ;	ис[V]: дуть
беркемем	беркем+PN+POSS_1SG(Ым)+Nom;
дә	дә+PART;
юк	юк+MOD;
.	Type1
Булса	бул+V+COND(сА);	бул[V]: быть, случиться
да	да+PART;
,	Type2
аз	аз+Adj;	аз[Adj]: мало
189	Num
гына	гына+PART;
тәҗрибәм	тәҗрибә+N+Sg+POSS_1SG(Ым)+Nom;	тәҗрибә[N]: опыт
ул	ул+N+Sg+Nom;ул+PN;	ул[N]: сын | ул[PN]: он, она, оно, они, его, их
.	Type1
Шуңа	шул+PN+DIR(ГА);	шул[PN]: это, так, оттуда, потом
күрә	күр+V+PRES(Й);күрә+POST;	күр[V]: видеть | күрә[POST]: ввиду, по
мин	мин+PN;	мин[PN]: я, мой
гел	гел+Adv;	гел[Adv]: постоянно
өйрәнәм	өйрән+V+PRES(Й)+1SG(м);	өйрән[V]: научиться, учиться
,	Type2
ярыймы	яра+V+PRES(Й)+INT(мЫ);ярый+MOD+INT(мЫ);	яра[V]: годиться
?	Type1
һәм	һәм+CNJ;	һәм[CNJ]: и
мин	мин+PN;	мин[PN]: я, мой
бар	бар+MOD;бар+N+Sg+Nom;бар+PN;бар+V+IMP_SG();	бар[N]: бар | бар[V]: идти, пойти
булганым	бул+V+PCP_PS(ГАн)+POSS_1SG(Ым)+Nom;	бул[V]: быть, случиться
белән	белән+POST;	белән[POST]: на, с
сиңа	син+PN+DIR(ГА);	син[PN]: ты, твой
яхшы	яхшы+Adj;яхшы+Adv;	яхшы[Adj]: хороший, лучший, хорошо, лучше | яхшы[Adv]: хорошо, лучше
әти	әти+N+Sg+Nom;	әти[N]: отец, папа
булырга	бул+V+INF_1(ЫргА);	бул[V]: быть, случиться
тырышачакмын	тырыш+V+FUT_DEF(АчАк)+1SG(мЫн);тырыш+V+PCP_FUT(АчАк)+1SG(мЫн);	тырыш[V]: постараться, пытаться, стараться
.	Type1
АЛЬБУС	альбус+N+Sg+Nom;
:	Type2
ә	ә+PART;
мин	мин+PN;	мин[PN]: я, мой
яхшырак	яхшы+Adj+COMP(рАк)+Sg+Nom;яхшы+Adv+COMP(рАк)+Sg+Nom;	яхшы[Adj]: хороший, лучший, хорошо, лучше | яхшы[Adv]: хорошо, лучше
ул	ул+N+Sg+Nom;ул+PN;	ул[N]: сын | ул[PN]: он, она, оно, они, его, их
булырга	бул+V+INF_1(ЫргА);	бул[V]: быть, случиться
тырышырмын	тырыш+V+FUT_INDF(Ыр)+1SG(мЫн);тырыш+V+PCP_FUT(Ыр)+1SG(мЫн);	тырыш[V]: постараться, пытаться, стараться
һәм	һәм+CNJ;	һәм[CNJ]: и
булырмын	бул+V+FUT_INDF(Ыр)+1SG(мЫн);бул+V+PCP_FUT(Ыр)+1SG(мЫн);	бул[V]: быть, случиться
да	да+PART;
.	Type1
Мин	мин+PN;	мин[PN]: я, мой
беләм	бел+V+PRES(Й)+1SG(м);	бел[V]: знать, узнать
,	Type2
мин	мин+PN;	мин[PN]: я, мой
Джеймс	Rus
түгел	түгел+PART;
,	Type2
һәм	һәм+CNJ;	һәм[CNJ]: и
мин	мин+PN;	мин[PN]: я, мой
беркайчан	беркайчан+Adv;
да	да+PART;
сез	сез+PN;	сез[PN]: вы, ваш
икегез	ике+Num+POSS_2PL(ЫгЫз)+Nom;	ике[Num]: два, оба, второй
кебек	кебек+POST;	кебек[POST]: как
булмаячакмын	бул+V+NEG(мА)+FUT_DEF(АчАк)+1SG(мЫн);бул+V+NEG(мА)+PCP_FUT(АчАк)+1SG(мЫн);	бул[V]: быть, случиться
,	Type2
әти	әти+N+Sg+Nom;	әти[N]: отец, папа
.	Type1
һАРРИ	һарри+N+Sg+Nom;
:	Type2
Джеймс	Rus
минем	мин+PN+GEN(нЫң);	мин[PN]: я, мой
кебек	кебек+POST;	кебек[POST]: как
түгел	түгел+PART;
бит	бит+N+Sg+Nom;бит+PART;	бит[N]: лицо, страница
ул	ул+N+Sg+Nom;ул+PN;	ул[N]: сын | ул[PN]: он, она, оно, они, его, их
.	Type1
АЛЬБУС	альбус+N+Sg+Nom;
:	Type2
Шулаймы	шулай+PN+INT(мЫ);
?	Type1
һАРРИ	һарри+N+Sg+Nom;
:	Type2
Джеймска	джеймс+N+Sg+DIR(ГА);
бар	бар+MOD;бар+N+Sg+Nom;бар+PN;бар+V+IMP_SG();	бар[N]: бар | бар[V]: идти, пойти
да	да+PART;
җиңел	җиң+V+PASS(Ыл)+IMP_SG();җиңел+Adj;җиңел+V+IMP_SG();	җиң[V]: победить | җиңел[Adj]: легкий, легко
бирелә	бир+V+PASS(Ыл)+PRES(Й);бирел+V+PRES(Й);	бир[V]: давать, дать, даваться
.	Type1
Минем	мин+PN+GEN(нЫң);	мин[PN]: я, мой
балачак	балачак+N+Sg+Nom;
исә	и+V+COND(сА);ис+V+PRES(Й);исә+CNJ;	ис[V]: дуть
даими	даими+Adj;	даими[Adj]: постоянный
көрәш	көрә+V+RECP(Ыш)+IMP_SG();көрә+V+VN_2(Ыш)+Nom;көрәш+N+Sg+Nom;көрәш+V+IMP_SG();	көрәш[N]: борьба | көрәш[V]: бороться
иде	и+V+PST_DEF(ДЫ);
.	Type1
АЛЬБУС	альбус+N+Sg+Nom;
:	Type2
Минем	мин+PN+GEN(нЫң);	мин[PN]: я, мой
дә	дә+PART;
шулай	шулай+PN;
булды	бул+V+PST_DEF(ДЫ);	бул[V]: быть, случиться
бит	бит+N+Sg+Nom;бит+PART;	бит[N]: лицо, страница
.	Type1
Димәк	ди+V+INF_2(мАк);	ди[V]: говорить, сказать
,	Type2
мин	мин+PN;	мин[PN]: я, мой
синең	син+PN+GEN(нЫң);	син[PN]: ты, твой
сыман	сыман+POST;	сыман[POST]: как
дисең	ди+V+PRES(Й)+2SG(сЫң);	ди[V]: говорить, сказать
инде	инде+PART;
?	Type1
һАРРИ	һарри+N+Sg+Nom;
АЛЬБУСка	альбус+N+Sg+DIR(ГА);
карап	кара+V+ADVV_ACC(Ып);	кара[V]: посмотреть, смотреть
елмая	елмай+V+PRES(Й);	елмай[V]: улыбаться, улыбнуться
.	Type1
һАРРИ	һарри+N+Sg+Nom;
:	Type2
Чынлыкта	чын+Adj+NMLZ(лЫк)+Sg+LOC(ДА);чын+Adj+PSBL(лЫк)+LOC(ДА);	чын[Adj]: настоящий
син	син+PN;	син[PN]: ты, твой
күбрәк	күп+Adj+COMP(рАк)+Sg+Nom;	күп[Adj]: много
әниеңә	әни+N+Sg+POSS_2SG(Ың)+DIR(ГА);	әни[N]: мама
охшагансың	охша+V+PCP_PS(ГАн)+2SG(сЫң);охша+V+PST_INDF(ГАн)+2SG(сЫң);
–	Type2
кыю	кый+V+VN_1(у/ү/в)+Nom;кыю+Adj;	кыю[Adj]: смелый, смело
,	Type2
каты	кат+N+Sg+POSS_3(СЫ)+Nom;каты+Adj;	кат[N]: слой, этаж | каты[Adj]: жёсткий, крепкий, жёстко, крепко
һәм	һәм+CNJ;	һәм[CNJ]: и
шаян	шаян+Adj;
–	Type2
нәкъ	нәкъ+PART;
мин	мин+PN;	мин[PN]: я, мой
яратканча	яра+V+CAUS(т)+PCP_PS(ГАн)+EQU(чА);ярат+V+PCP_PS(ГАн)+EQU(чА);	яра[V]: годиться | ярат[V]: любить
.	Type1
Минемчә	мин+PN+POSS_1SG(Ым)+EQU(чА);	мин[PN]: я, мой
,	Type2
син	син+PN;	син[PN]: ты, твой
шуңа	шул+PN+DIR(ГА);	шул[PN]: это, так, оттуда, потом
күрә	күр+V+PRES(Й);күрә+POST;	күр[V]: видеть | күрә[POST]: ввиду, по
шундый	шундый+Adj;
яхшы	яхшы+Adj;яхшы+Adv;	яхшы[Adj]: хороший, лучший, хорошо, лучше | яхшы[Adv]: хорошо, лучше
бала	бала+N+Sg+Nom;	бала[N]: ребёнок
да	да+PART;
инде	инде+PART;
.	Type1
АЛЬБУС	альбус+N+Sg+Nom;
:	Type2
Мин	мин+PN;	мин[PN]: я, мой
бар	бар+MOD;бар+N+Sg+Nom;бар+PN;бар+V+IMP_SG();	бар[N]: бар | бар[V]: идти, пойти
дөньяны	дөнья+N+Sg+ACC(нЫ);	дөнья[N]: мир¹
юк	юк+MOD;
итә	и+V+CAUS(т)+PRES(Й);ит+V+PRES(Й);	ит[V]: делать, сделать
яздым	яз+V+PST_DEF(ДЫ)+1SG(м);	яз[V]: написать, писать
.	Type1
һАРРИ	һарри+N+Sg+Nom;
:	Type2
Дельфи	дельфи+N+Sg+Nom;
күренергә	күр+V+REFL(Ын)+INF_1(ЫргА);күрен+V+INF_1(ЫргА);	күр[V]: видеть
җыенмый	җыенмый+N+Sg+Nom;
иде	и+V+PST_DEF(ДЫ);
,	Type2
Альбус	альбус+N+Sg+Nom;
,	Type2
син	син+PN;	син[PN]: ты, твой
аны	ул+PN+ACC(нЫ);	ул[PN]: он, она, оно, они, его, их
яктыга	якты+Adj+Sg+DIR(ГА);якты+N+Sg+DIR(ГА);	якты[Adj]: светлый, светло
чыгардың	чыгар+V+PST_DEF(ДЫ)+2SG(ң);	чыгар[V]: вывести, выводить
,	Type2
һәм	һәм+CNJ;	һәм[CNJ]: и
сез	сез+PN;	сез[PN]: вы, ваш
аның	ул+PN+GEN(нЫң);	ул[PN]: он, она, оно, они, его, их
белән	белән+POST;	белән[POST]: на, с
көрәшер	көрә+V+RECP(Ыш)+FUT_INDF(Ыр);көрә+V+RECP(Ыш)+PCP_FUT(Ыр);көрәш+V+FUT_INDF(Ыр);көрәш+V+PCP_FUT(Ыр);	көрәш[V]: бороться
өчен	өчен+POST;	өчен[POST]: для, за
юл	юл+N+Sg+Nom;	юл[N]: дорога, путь, строка, строчка
таптыгыз	тап+V+CAUS(т)+IMP_PL(ЫгЫз);тап+V+PST_DEF(ДЫ)+2PL(гЫз);	тап[V]: найти, находить
.	Type1
Син	син+PN;	син[PN]: ты, твой
,	Type2
бәлки	бәлки+CNJ;	бәлки[CNJ]: а
,	Type2
моны	бу+PN+ACC(нЫ);	бу[PN]: это, здесь
хәзер	хәзер+Adv;	хәзер[Adv]: сейчас, нынешний
аңлап	аң+N+DISTR(лАп);аңла+V+ADVV_ACC(Ып);	аң[N]: сознание | аңла[V]: понимать, понять
бетермисеңдер	бетер+V+NEG(мА)+OBL(ЙсЫ)+POSS_2SG(Ың)+Nom+3SG(ДЫр);бетер+V+NEG(мА)+OBL(ЙсЫ)+POSS_2SG(Ың)+Nom+PROB(ДЫр);бетер+V+NEG(мА)+PRES(Й)+2SG(сЫң)+PROB(ДЫр);	бетер[V]: заканчивать, кончать, кончить
,	Type2
ләкин	ләкин+CNJ;
син	син+PN;	син[PN]: ты, твой
безне	без+PN+ACC(нЫ);	без[PN]: мы, наш
коткардың	коткар+V+PST_DEF(ДЫ)+2SG(ң);	коткар[V]: спасать, спасти
.	Type1
АЛЬБУС	альбус+N+Sg+Nom;
:	Type2
Ләкин	ләкин+CNJ;
мин	мин+PN;	мин[PN]: я, мой
яхшырак	яхшы+Adj+COMP(рАк)+Sg+Nom;яхшы+Adv+COMP(рАк)+Sg+Nom;	яхшы[Adj]: хороший, лучший, хорошо, лучше | яхшы[Adv]: хорошо, лучше
та	та+PART;
эшли	эшлә+V+PRES(Й);	эшлә[V]: делать, поступать, поступить, работать, сделать
ала	ал+V+PRES(Й);ала+Adj;	ал[V]: брать, браться, взять | ала[Adj]: пегий
идем	и+V+PST_DEF(ДЫ)+1SG(м);
бит	бит+N+Sg+Nom;бит+PART;	бит[N]: лицо, страница
?	Type1
һАРРИ	һарри+N+Sg+Nom;
:	Type2
Синең	син+PN+GEN(нЫң);	син[PN]: ты, твой
уйлаганың	уйла+V+PCP_PS(ГАн)+POSS_2SG(Ың)+Nom;	уйла[V]: думать
юкмы	юк+MOD+INT(мЫ);
,	Type2
бәлки	бәлки+CNJ;	бәлки[CNJ]: а
,	Type2
мин	мин+PN;	мин[PN]: я, мой
дә	дә+PART;
шул	шул+PART;шул+PN;	шул[PN]: это, так, оттуда, потом
ук	ук+N+Sg+Nom;ук+PART;	ук[N]: стрела
сораулар	сора+V+VN_1(у/ү/в)+PL(ЛАр)+Nom;сорау+N+PL(ЛАр)+Nom;	сора[V]: спрашивать, спросить | сорау[N]: вопрос
белән	белән+POST;	белән[POST]: на, с
янамдыр	ян+V+HOR_SG(Йм)+PROB(ДЫр);ян+V+PRES(Й)+1SG(м)+PROB(ДЫр);	ян[V]: гореть, сгореть, угрожать
?	Type1
АЛЬБУС	альбус+N+Sg+Nom;
(	Type3
әтисенең	әти+N+Sg+POSS_3(СЫ)+GEN(нЫң);	әти[N]: отец, папа
беркайчан	беркайчан+Adv;
да	да+PART;
алай	алай+PN;
эшләмәгәнен	эшлә+V+NEG(мА)+PCP_PS(ГАн)+POSS_3(СЫ)+ACC(нЫ);эшлә+V+NEG(мА)+PST_INDF(ГАн)+POSS_3(СЫ)+ACC(нЫ);	эшлә[V]: делать, поступать, поступить, работать, сделать
белгәнгә	бел+V+PCP_PS(ГАн)+DIR(ГА);	бел[V]: знать, узнать
күрә	күр+V+PRES(Й);күрә+POST;	күр[V]: видеть | күрә[POST]: ввиду, по
оялып	оял+V+ADVV_ACC(Ып);
)	Type3
:	Type2
ә	ә+PART;
аннары	аннары+PN;
,	Type2
без	без+N+Sg+Nom;без+PN;	без[PN]: мы, наш
аны	ул+PN+ACC(нЫ);	ул[PN]: он, она, оно, они, его, их
эләктергәч	эләк+V+CAUS(ДЫр)+ADVV_ANT(ГАч);эләктер+V+ADVV_ANT(ГАч);
,	Type2
мин	мин+PN;	мин[PN]: я, мой
аны	ул+PN+ACC(нЫ);	ул[PN]: он, она, оно, они, его, их
үтерергә	үтер+V+INF_1(ЫргА);	үтер[V]: убивать, убить
теләгән	телә+V+PCP_PS(ГАн);телә+V+PST_INDF(ГАн);	телә[V]: желать, пожелать
идем	и+V+PST_DEF(ДЫ)+1SG(м);
.	Type1
һАРРИ	һарри+N+Sg+Nom;
:	Type2
Син	син+PN;	син[PN]: ты, твой
аның	ул+PN+GEN(нЫң);	ул[PN]: он, она, оно, они, его, их
Крэгны	крэгн+N+Sg+POSS_3(СЫ)+Nom;крэг+N+Sg+ACC(нЫ);
үтергәнен	үтер+V+PCP_PS(ГАн)+POSS_3(СЫ)+ACC(нЫ);	үтер[V]: убивать, убить
күргәнсең	күр+V+PCP_PS(ГАн)+2SG(сЫң);күр+V+PST_INDF(ГАн)+2SG(сЫң);	күр[V]: видеть
,	Type2
шуңа	шул+PN+DIR(ГА);	шул[PN]: это, так, оттуда, потом
син	син+PN;	син[PN]: ты, твой
ачулы	ач+V+VN_1(у/ү/в)+ATTR_MUN(лЫ);ачу+N+ATTR_MUN(лЫ);	ач[V]: открывать, открыть | ачу[N]: злоба
идең	и+V+PST_DEF(ДЫ)+2SG(ң);
,	Type2
Альбус	альбус+N+Sg+Nom;
.	Type1
Бу	бу+PN;	бу[PN]: это, здесь
аңлашыла	аңла+V+RECP(Ыш)+PASS(Ыл)+PRES(Й);аңлашыл+V+PRES(Й);	аңла[V]: понимать, понять
,	Type2
борчылма	борчы+V+PASS(Ыл)+NEG(мА)+IMP_SG();борчыл+V+NEG(мА)+IMP_SG();	борчы[V]: беспокоить, обеспокоить | борчыл[V]: беспокоиться
.	Type1
һәм	һәм+CNJ;	һәм[CNJ]: и
син	син+PN;	син[PN]: ты, твой
моны	бу+PN+ACC(нЫ);	бу[PN]: это, здесь
барыбер	барыбер+Adv;	барыбер[Adv]: всё равно
эшләмәс	эшлә+V+FUT_INDF_NEG(мАс);эшлә+V+PCP_FUT(мАс);	эшлә[V]: делать, поступать, поступить, работать, сделать
идең	и+V+PST_DEF(ДЫ)+2SG(ң);
.	Type1
АЛЬБУС	альбус+N+Sg+Nom;
:	Type2
Каян	каян+Adv;каян+PN;
чыгып	чык+V+ADVV_ACC(Ып);	чык[V]: выйти, выходить
әйтә	әйт+V+PRES(Й);	әйт[V]: говорить, сказать
аласың	ал+V+OBL(ЙсЫ)+POSS_2SG(Ың)+Nom;ал+V+PRES(Й)+2SG(сЫң);ала+Adj+2SG(сЫң);	ал[V]: брать, браться, взять | ала[Adj]: пегий
моны	бу+PN+ACC(нЫ);	бу[PN]: это, здесь
?	Type1
Бәлки	бәлки+CNJ;	бәлки[CNJ]: а
,	Type2
бу	бу+PN;	бу[PN]: это, здесь
минем	мин+PN+GEN(нЫң);	мин[PN]: я, мой
Слизеринга	слизерин+N+Sg+DIR(ГА);
туры	тур+N+Sg+POSS_3(СЫ)+Nom;туры+Adj;	тур[N]: тур | туры[Adj]: прямой, прямо
килгән	кил+V+PCP_PS(ГАн);кил+V+PST_INDF(ГАн);	кил[V]: идти
сыйфатларымдыр	сыйфат+N+PL(ЛАр)+POSS_1SG(Ым)+Nom+3SG(ДЫр);сыйфат+N+PL(ЛАр)+POSS_1SG(Ым)+Nom+PROB(ДЫр);	сыйфат[N]: качество
.	Type1
Бәлки	бәлки+CNJ;	бәлки[CNJ]: а
,	Type2
Бүлүче	бүл+V+VN_1(у/ү/в)+PCP_PR(чЫ);бүл+V+VN_1(у/ү/в)+PROF(чЫ)+Sg+Nom;	бүл[V]: делить, поделить
Эшләпә	эшләпә+N+Sg+Nom;
миндә	мин+PN+LOC(ДА);	мин[PN]: я, мой
шуны	шул+PN+ACC(нЫ);шул+PN+POSS_3(СЫ)+Nom;	шул[PN]: это, так, оттуда, потом
күргәндер	күр+V+PCP_PS(ГАн)+3SG(ДЫр);күр+V+PCP_PS(ГАн)+PROB(ДЫр);күр+V+PST_INDF(ГАн)+PROB(ДЫр);	күр[V]: видеть
.	Type1
һАРРИ	һарри+N+Sg+Nom;
:	Type2
Мин	мин+PN;	мин[PN]: я, мой
синең	син+PN+GEN(нЫң);	син[PN]: ты, твой
башында	баш+N+Sg+POSS_3(СЫ)+LOC(ДА);	баш[N]: голова
ни	ни+CNJ;ни+PART;ни+PN;	ни[CNJ]: ни | ни[PN]: что
булганын	бул+V+PCP_PS(ГАн)+POSS_3(СЫ)+ACC(нЫ);	бул[V]: быть, случиться
аңламыйм	аңла+V+NEG(мА)+HOR_SG(Йм);аңла+V+NEG(мА)+PRES(Й)+1SG(м);	аңла[V]: понимать, понять
,	Type2
Альбус	альбус+N+Sg+Nom;
.	Type1
Син	син+PN;	син[PN]: ты, твой
беләсең	бел+V+OBL(ЙсЫ)+POSS_2SG(Ың)+Nom;бел+V+PRES(Й)+2SG(сЫң);	бел[V]: знать, узнать
моны	бу+PN+ACC(нЫ);	бу[PN]: это, здесь
,	Type2
син	син+PN;	син[PN]: ты, твой
бит	бит+N+Sg+Nom;бит+PART;	бит[N]: лицо, страница
яшүсмер	яшүсмер+N+Sg+Nom;	яшүсмер[N]: подросток, юноша
,	Type2
мин	мин+PN;	мин[PN]: я, мой
синең	син+PN+GEN(нЫң);	син[PN]: ты, твой
уйларыңны	уй+N+PL(ЛАр)+POSS_2SG(Ың)+ACC(нЫ);	уй[N]: мысль
аңларлык	аңла+V+PCP_FUT(Ыр)+NMLZ(лЫк)+Sg+Nom;аңла+V+PCP_FUT(Ыр)+PSBL(лЫк);аңларлык+Adj;	аңла[V]: понимать, понять
дәрәҗәдә	дәрәҗә+N+Sg+LOC(ДА);	дәрәҗә[N]: степень
булырга	бул+V+INF_1(ЫргА);	бул[V]: быть, случиться
тиеш	ти+V+RECP(Ыш)+IMP_SG();ти+V+VN_2(Ыш)+Nom;тиеш+MOD;
тә	тә+PART;
түгелмен	түк+V+PASS(Ыл)+1SG(мЫн);	түк[V]: лить
,	Type2
ләкин	ләкин+CNJ;
мин	мин+PN;	мин[PN]: я, мой
синең	син+PN+GEN(нЫң);	син[PN]: ты, твой
йөрәгеңне	йөрәк+N+Sg+POSS_2SG(Ың)+ACC(нЫ);	йөрәк[N]: сердце
аңлыйм	аңла+V+HOR_SG(Йм);аңла+V+PRES(Й)+1SG(м);	аңла[V]: понимать, понять
.	Type1
Башта	баш+N+Sg+LOC(ДА);	баш[N]: голова
,	Type2
әйе	әйе+MOD;
,	Type2
озак	озак+Adj;	озак[Adj]: долгий, долго
вакыт	вакыт+N+Sg+Nom;	вакыт[N]: время, пора
төшенә	төш+N+Sg+POSS_3(СЫ)+DIR(ГА);төш+V+REFL(Ын)+PRES(Й);төшен+V+PRES(Й);	төш[N]: сон | төш[V]: опускаться, опуститься
алмасам	ал+V+NEG(мА)+COND(сА)+1SG(м);	ал[V]: брать, браться, взять
да	да+PART;
,	Type2
хәзер	хәзер+Adv;	хәзер[Adv]: сейчас, нынешний
менә	мен+V+PRES(Й);менә+PART;	мен[V]: подниматься, подняться
,	Type2
бу	бу+PN;	бу[PN]: это, здесь
хәерсезлекләргә	хәер+N+ATTR_ABES(сЫз)+Sg+NMLZ(лЫк)+PL(ЛАр)+DIR(ГА);хәер+N+ATTR_ABES(сЫз)+Sg+PSBL(лЫк)+PL(ЛАр)+DIR(ГА);хәерсез+Adj+NMLZ(лЫк)+PL(ЛАр)+DIR(ГА);хәерсез+Adj+PSBL(лЫк)+PL(ЛАр)+DIR(ГА);	хәер[N]: благодеяние
рәхмәт	рәхмәт+INTRJ;рәхмәт+N+Sg+Nom;	рәхмәт[INTRJ]: спасибо | рәхмәт[N]: благодарность
инде	инде+PART;
,	Type2
мин	мин+PN;	мин[PN]: я, мой
синең	син+PN+GEN(нЫң);	син[PN]: ты, твой
күңелеңдә	күңел+N+Sg+POSS_2SG(Ың)+LOC(ДА);	күңел[N]: душа
ни	ни+CNJ;ни+PART;ни+PN;	ни[CNJ]: ни | ни[PN]: что
икәнен	икән+MOD+Sg+POSS_3(СЫ)+ACC(нЫ);
беләм	бел+V+PRES(Й)+1SG(м);	бел[V]: знать, узнать
.	Type1
Слизерин	слизерин+N+Sg+Nom;
,	Type2
Гриффиндор	гриффиндор+N+Sg+Nom;
,	Type2
сиңа	син+PN+DIR(ГА);	син[PN]: ты, твой
кайсы	кайсы+PN;
тамга	тамга+N+Sg+Nom;	тамга[N]: метка
тагылса	тагыл+V+COND(сА);так+V+PASS(Ыл)+COND(сА);
да	да+PART;
,	Type2
мин	мин+PN;	мин[PN]: я, мой
беләм	бел+V+PRES(Й)+1SG(м);	бел[V]: знать, узнать
,	Type2
әйе	әйе+MOD;
,	Type2
беләм	бел+V+PRES(Й)+1SG(м);	бел[V]: знать, узнать
,	Type2
йөрәгең	йөрәк+N+Sg+POSS_2SG(Ың)+Nom;	йөрәк[N]: сердце
караңгы	караңгы+Adj;	караңгы[Adj]: тёмный, темно
түгел	түгел+PART;
синең	син+PN+GEN(нЫң);	син[PN]: ты, твой
,	Type2
сиңа	син+PN+DIR(ГА);	син[PN]: ты, твой
ошаса	оша+V+COND(сА);	оша[V]: нравиться, понравиться
да	да+PART;
,	Type2
ошамаса	оша+V+NEG(мА)+COND(сА);	оша[V]: нравиться, понравиться
да	да+PART;
,	Type2
син	син+PN;	син[PN]: ты, твой
тылсымчыга	тылсымчы+N+Sg+DIR(ГА);
әйләнүнең	әйлән+V+VN_1(у/ү/в)+GEN(нЫң);	әйлән[V]: крутиться
үзеңнеке	үз+PN+POSS_2SG(Ың)+ATTR_GEN(нЫкЫ);	үз[PN]: сам
булган	бул+V+PCP_PS(ГАн);бул+V+PST_INDF(ГАн);	бул[V]: быть, случиться
юлында	юл+N+Sg+POSS_3(СЫ)+LOC(ДА);	юл[N]: дорога, путь, строка, строчка
торасың	тор+V+OBL(ЙсЫ)+POSS_2SG(Ың)+Nom;тор+V+PRES(Й)+2SG(сЫң);тора+N+Sg+2SG(сЫң);	тор[V]: вставать, встать, стоять
.	Type1
АЛЬБУС	альбус+N+Sg+Nom;
:	Type2
Эһ	эһ+INTRJ;
,	Type2
ә	ә+PART;
мин	мин+PN;	мин[PN]: я, мой
тылсымчы	тылсым+N+PROF(чЫ)+Sg+Nom;
булырга	бул+V+INF_1(ЫргА);	бул[V]: быть, случиться
теләмим	телә+V+NEG(мА)+HOR_SG(Йм);телә+V+NEG(мА)+PRES(Й)+1SG(м);	телә[V]: желать, пожелать
,	Type2
минем	мин+PN+GEN(нЫң);	мин[PN]: я, мой
күгәрченнәр	күгәрчен+N+PL(ЛАр)+Nom;
очыртучы	очыр+V+CAUS(т)+VN_1(у/ү/в)+PCP_PR(чЫ);очыр+V+CAUS(т)+VN_1(у/ү/в)+PROF(чЫ)+Sg+Nom;очырт+V+VN_1(у/ү/в)+PCP_PR(чЫ);очырт+V+VN_1(у/ү/в)+PROF(чЫ)+Sg+Nom;
буласы	бул+V+OBL(ЙсЫ);	бул[V]: быть, случиться
килә	кил+V+PRES(Й);	кил[V]: идти
.	Type1
Бу	бу+PN;	бу[PN]: это, здесь
минем	мин+PN+GEN(нЫң);	мин[PN]: я, мой
йөрәкне	йөрәк+N+Sg+ACC(нЫ);	йөрәк[N]: сердце
кыздыра	кыз+V+CAUS(ДЫр)+PRES(Й);кыздыр+V+PRES(Й);
башлады	башла+V+PST_DEF(ДЫ);	башла[V]: начать, начинать, начаться, начинаться
инде	инде+PART;
.	Type1
190	Num
һАРРИ	һарри+N+Sg+Nom;
көлемсерәп	көлемсерә+V+ADVV_ACC(Ып);
куя	куй+V+PRES(Й);	куй[V]: положить, класть
.	Type1
һАРРИ	һарри+N+Sg+Nom;
:	Type2
Синең	син+PN+GEN(нЫң);	син[PN]: ты, твой
исемнәрең	ис+N+Sg+POSS_1SG(Ым)+PL(ЛАр)+POSS_2SG(Ың)+Nom;исем+N+PL(ЛАр)+POSS_2SG(Ың)+Nom;	ис[N]: запах | исем[N]: звание, имя
,	Type2
алар	алар+PN;	алар[PN]: они
сиңа	син+PN+DIR(ГА);	син[PN]: ты, твой
авыр	авыр+Adj;авыр+V+IMP_SG();ау+V+FUT_INDF(Ыр);ау+V+PCP_FUT(Ыр);	авыр[Adj]: тяжелый, тяжело | авыр[V]: болеть, заболеть | ау[V]: падать, упасть
йөк	йөк+N+Sg+Nom;	йөк[N]: груз
булып	бул+V+ADVV_ACC(Ып);	бул[V]: быть, случиться
төшмәсен	төш+V+NEG(мА)+JUS_SG(сЫн);төшмә+Adj+Sg+POSS_3(СЫ)+ACC(нЫ);	төш[V]: опускаться, опуститься
.	Type1
Альбус	альбус+N+Sg+Nom;
Дамблдорның	дамблдорн+N+Sg+POSS_2SG(Ың)+Nom;дамблдор+N+Sg+GEN(нЫң);
үз	үз+PN;	үз[PN]: сам
сынаулары	сына+V+VN_1(у/ү/в)+PL(ЛАр)+POSS_3(СЫ)+Nom;	сына[V]: испытать, испытывать
булган	бул+V+PCP_PS(ГАн);бул+V+PST_INDF(ГАн);	бул[V]: быть, случиться
,	Type2
син	син+PN;	син[PN]: ты, твой
беләсең	бел+V+OBL(ЙсЫ)+POSS_2SG(Ың)+Nom;бел+V+PRES(Й)+2SG(сЫң);	бел[V]: знать, узнать
,	Type2
һәм	һәм+CNJ;	һәм[CNJ]: и
Северус	северус+N+Sg+Nom;
Снейп	снейп+N+Sg+Nom;
,	Type2
хәер	хәер+MOD;хәер+N+Sg+Nom;	хәер[N]: благодеяние
,	Type2
син	син+PN;	син[PN]: ты, твой
аның	ул+PN+GEN(нЫң);	ул[PN]: он, она, оно, они, его, их
турында	тур+N+Sg+POSS_3(СЫ)+LOC(ДА);турында+POST;	тур[N]: тур | турында[POST]: о
барын	бар+N+Sg+POSS_3(СЫ)+ACC(нЫ);бар+PN+POSS_3(СЫ)+ACC(нЫ);бар+V+REFL(Ын)+IMP_SG();	бар[N]: бар | бар[V]: идти, пойти
да	да+PART;
беләсең	бел+V+OBL(ЙсЫ)+POSS_2SG(Ың)+Nom;бел+V+PRES(Й)+2SG(сЫң);	бел[V]: знать, узнать
.	Type1
АЛЬБУС	альбус+N+Sg+Nom;
:	Type2
Алар	алар+PN;	алар[PN]: они
яхшы	яхшы+Adj;яхшы+Adv;	яхшы[Adj]: хороший, лучший, хорошо, лучше | яхшы[Adv]: хорошо, лучше
кешеләр	кеше+N+PL(ЛАр)+Nom;	кеше[N]: человек
булган	бул+V+PCP_PS(ГАн);бул+V+PST_INDF(ГАн);	бул[V]: быть, случиться
.	Type1
һАРРИ	һарри+N+Sg+Nom;
:	Type2
Алар	алар+PN;	алар[PN]: они
бер	бер+Num;бер+PN;	бер[Num]: один, первый
кочак	кочак+N+Sg+Nom;	кочак[N]: объятие
кимчелекләре	кимчелек+N+PL(ЛАр)+POSS_3(СЫ)+Nom;	кимчелек[N]: недостаток
булган	бул+V+PCP_PS(ГАн);бул+V+PST_INDF(ГАн);	бул[V]: быть, случиться
бөек	бөек+Adj;	бөек[Adj]: великий
кешеләр	кеше+N+PL(ЛАр)+Nom;	кеше[N]: человек
иде	и+V+PST_DEF(ДЫ);
,	Type2
һәм	һәм+CNJ;	һәм[CNJ]: и
син	син+PN;	син[PN]: ты, твой
нигә	ни+PN+DIR(ГА);нигә+PN;	ни[PN]: что
бөек	бөек+Adj;	бөек[Adj]: великий
булуларын	бул+V+VN_1(у/ү/в)+PL(ЛАр)+POSS_3(СЫ)+ACC(нЫ);	бул[V]: быть, случиться
да	да+PART;
беләсең	бел+V+OBL(ЙсЫ)+POSS_2SG(Ың)+Nom;бел+V+PRES(Й)+2SG(сЫң);	бел[V]: знать, узнать
.	Type1
Шушы	шушы+PN;
кимчелекләре	кимчелек+N+PL(ЛАр)+POSS_3(СЫ)+Nom;	кимчелек[N]: недостаток
аларны	алар+PN+ACC(нЫ);	алар[PN]: они
бөегрәк	бөек+Adj+COMP(рАк)+Sg+Nom;	бөек[Adj]: великий
итә	и+V+CAUS(т)+PRES(Й);ит+V+PRES(Й);	ит[V]: делать, сделать
язган	яз+V+PCP_PS(ГАн);яз+V+PST_INDF(ГАн);	яз[V]: написать, писать
иде	и+V+PST_DEF(ДЫ);
.	Type1
АЛЬБУС	альбус+N+Sg+Nom;
тирә-ягына	тирә-як+N+Sg+POSS_3(СЫ)+DIR(ГА);	тирә-як[N]: окрестность
карана	кара+V+REFL(Ын)+PRES(Й);каран+V+PRES(Й);	кара[V]: посмотреть, смотреть
.	Type1
АЛЬБУС	альбус+N+Sg+Nom;
:	Type2
әти	әти+N+Sg+Nom;	әти[N]: отец, папа
?	Type1
Без	без+N+Sg+Nom;без+PN;	без[PN]: мы, наш
монда	бу+PN+LOC(ДА);монда+Adv;	бу[PN]: это, здесь
нишлибез	нишлә+V+PRES(Й)+1PL(бЫз);
ул	ул+N+Sg+Nom;ул+PN;	ул[N]: сын | ул[PN]: он, она, оно, они, его, их
?	Type1
һАРРИ	һарри+N+Sg+Nom;
:	Type2
Мин	мин+PN;	мин[PN]: я, мой
монда	бу+PN+LOC(ДА);монда+Adv;	бу[PN]: это, здесь
еш	еш+Adv;	еш[Adv]: часто
киләм	кил+V+PRES(Й)+1SG(м);	кил[V]: идти
.	Type1
АЛЬБУС	альбус+N+Sg+Nom;
:	Type2
әмма	әмма+CNJ;	әмма[CNJ]: но
бу	бу+PN;	бу[PN]: это, здесь
зират…	Error
һАРРИ	һарри+N+Sg+Nom;
:	Type2
һәм	һәм+CNJ;	һәм[CNJ]: и
монда	бу+PN+LOC(ДА);монда+Adv;	бу[PN]: это, здесь
Седрикның	седрикн+N+Sg+POSS_2SG(Ың)+Nom;седрик+N+Sg+GEN(нЫң);
кабере	кабер+N+Sg+POSS_3(СЫ)+Nom;	кабер[N]: могила
.	Type1
АЛЬБУС	альбус+N+Sg+Nom;
:	Type2
әти	әти+N+Sg+Nom;	әти[N]: отец, папа
?	Type1
һАРРИ	һарри+N+Sg+Nom;
:	Type2
һәлак	һәлак+N+Sg+Nom;
булган	бул+V+PCP_PS(ГАн);бул+V+PST_INDF(ГАн);	бул[V]: быть, случиться
егет	егет+N+Sg+Nom;	егет[N]: молодец, парень
–	Type2
Крэг	крэг+N+Sg+Nom;
Боукер	боукер+N+Sg+Nom;
–	Type2
син	син+PN;	син[PN]: ты, твой
аның	ул+PN+GEN(нЫң);	ул[PN]: он, она, оно, они, его, их
белән	белән+POST;	белән[POST]: на, с
якыннан	якын+Adj+Sg+ABL(ДАн);	якын[Adj]: близкий, близко, ближе
таныш	таны+V+RECP(Ыш)+IMP_SG();таны+V+VN_2(Ыш)+Nom;таныш+Adj;	таны[V]: признавать, признать | таныш[Adj]: знакомый
идеңме	и+V+PST_DEF(ДЫ)+2SG(ң)+INT(мЫ);
?	Type1
АЛЬБУС	альбус+N+Sg+Nom;
:	Type2
Бик	бик+Adv;	бик[Adv]: очень
якын	якын+Adj;якын+Adv;якын+POST;	якын[Adj]: близкий, близко, ближе | якын[Adv]: близко, ближе | якын[POST]: около
түгел	түгел+PART;
.	Type1
һАРРИ	һарри+N+Sg+Nom;
:	Type2
Мин	мин+PN;	мин[PN]: я, мой
дә	дә+PART;
Седрикны	седрикн+N+Sg+POSS_3(СЫ)+Nom;седрик+N+Sg+ACC(нЫ);
якыннан	якын+Adj+Sg+ABL(ДАн);	якын[Adj]: близкий, близко, ближе
белми	бел+V+NEG(мА)+PRES(Й);	бел[V]: знать, узнать
идем	и+V+PST_DEF(ДЫ)+1SG(м);
.	Type1
Ул	ул+N+Sg+Nom;ул+PN;	ул[N]: сын | ул[PN]: он, она, оно, они, его, их
Англия	Rus
өчен	өчен+POST;	өчен[POST]: для, за
квиддич	квиддич+N+Sg+Nom;
уйный	уйна+V+PRES(Й);	уйна[V]: играть, игра
алыр	ал+V+FUT_INDF(Ыр);ал+V+PCP_FUT(Ыр);	ал[V]: брать, браться, взять
иде…	Error
Яки	яки+CNJ;
искиткеч	искиткеч+Adv;	искиткеч[Adv]: удивительно
аврор	Rus
булыр	бул+V+FUT_INDF(Ыр);бул+V+PCP_FUT(Ыр);	бул[V]: быть, случиться
иде	и+V+PST_DEF(ДЫ);
.	Type1
Ул	ул+N+Sg+Nom;ул+PN;	ул[N]: сын | ул[PN]: он, она, оно, они, его, их
җаны	җан+N+Sg+POSS_3(СЫ)+Nom;	җан[N]: душа
теләгән	телә+V+PCP_PS(ГАн);телә+V+PST_INDF(ГАн);	телә[V]: желать, пожелать
әллә	әллә+CNJ;әллә+PART;
нинди	нинди+PN;	нинди[PN]: какой
эшләрне	эш+N+PL(ЛАр)+ACC(нЫ);	эш[N]: дело
башкарып	башкар+V+ADVV_ACC(Ып);	башкар[V]: исполнять
чыгара	чыгар+V+PRES(Й);	чыгар[V]: вывести, выводить
алыр	ал+V+FUT_INDF(Ыр);ал+V+PCP_FUT(Ыр);	ал[V]: брать, браться, взять
иде	и+V+PST_DEF(ДЫ);
.	Type1
Карт	карт+Adj;карт+N+Sg+Nom;	карт[Adj]: старый | карт[N]: старик
Амос	Rus
хак	хак+Adj;хак+N+Sg+Nom;	хак[N]: право, цена
әйтте	әйт+V+PST_DEF(ДЫ);	әйт[V]: говорить, сказать
–	Type2
аны	ул+PN+ACC(нЫ);	ул[PN]: он, она, оно, они, его, их
урладылар	урла+V+PST_DEF(ДЫ)+3PL(ЛАр);	урла[V]: украсть
.	Type1
Шуңа	шул+PN+DIR(ГА);	шул[PN]: это, так, оттуда, потом
мин	мин+PN;	мин[PN]: я, мой
монда	бу+PN+LOC(ДА);монда+Adv;	бу[PN]: это, здесь
киләм	кил+V+PRES(Й)+1SG(м);	кил[V]: идти
.	Type1
Гафу	гафу+INTRJ;
үтенер	үт+V+REFL(Ын)+FUT_INDF(Ыр);үт+V+REFL(Ын)+PCP_FUT(Ыр);үтен+V+FUT_INDF(Ыр);үтен+V+PCP_FUT(Ыр);	үт[V]: пройти, проходить | үтен[V]: просить
өчен	өчен+POST;	өчен[POST]: для, за
.	Type1
Гафу	гафу+INTRJ;
сорый	сора+V+PRES(Й);	сора[V]: спрашивать, спросить
алган	ал+V+PCP_PS(ГАн);ал+V+PST_INDF(ГАн);	ал[V]: брать, браться, взять
чагымда…	Error
АЛЬБУС	альбус+N+Sg+Nom;
:	Type2
Бу	бу+PN;	бу[PN]: это, здесь
–	Type2
лаеклы	лаеклы+Adj+Sg;	лаеклы[Adj]: достойный, достойно
гамәл	гамәл+N+Sg+Nom;	гамәл[N]: действие
.	Type1
АЛЬБУС	альбус+N+Sg+Nom;
әтисе	әти+N+Sg+POSS_3(СЫ)+Nom;	әти[N]: отец, папа
янына	ян+N+Sg+POSS_3(СЫ)+DIR(ГА);ян+V+REFL(Ын)+PRES(Й);янына+POST;	ян[N]: к, мимо, у, бок | ян[V]: гореть, сгореть, угрожать
,	Type2
СЕДРИКның	седрикн+N+Sg+POSS_2SG(Ың)+Nom;седрик+N+Sg+GEN(нЫң);
кабере	кабер+N+Sg+POSS_3(СЫ)+Nom;	кабер[N]: могила
кырыена	кырый+N+Sg+POSS_3(СЫ)+DIR(ГА);	кырый[N]: край
килеп	кил+V+ADVV_ACC(Ып);	кил[V]: идти
баса	бас+V+PRES(Й);	бас[V]: вставать, встать
.	Type1
һАРРИ	һарри+N+Sg+Nom;
улына	ул+N+Sg+POSS_3(СЫ)+DIR(ГА);ул+PN+POSS_3(СЫ)+DIR(ГА);	ул[N]: сын | ул[PN]: он, она, оно, они, его, их
елмая	елмай+V+PRES(Й);	елмай[V]: улыбаться, улыбнуться
һәм	һәм+CNJ;	һәм[CNJ]: и
күккә	күк+Adj+Sg+DIR(ГА);күк+N+Sg+DIR(ГА);	күк[Adj]: голубой, синий | күк[N]: небо
карый	кара+V+PRES(Й);карый+N+Sg+Nom;	кара[V]: посмотреть, смотреть
.	Type1
һАРРИ	һарри+N+Sg+Nom;
:	Type2
Миңа	мин+PN+DIR(ГА);	мин[PN]: я, мой
калса	кал+V+COND(сА);	кал[V]: оставаться, остаться
,	Type2
көн	көн+N+Sg+Nom;	көн[N]: день
бик	бик+Adv;	бик[Adv]: очень
шәп	шәп+Adj;	шәп[Adj]: замечательный, замечательно
булачак	бул+V+FUT_DEF(АчАк);бул+V+PCP_FUT(АчАк);	бул[V]: быть, случиться
.	Type1
Ул	ул+N+Sg+Nom;ул+PN;	ул[N]: сын | ул[PN]: он, она, оно, они, его, их
улының	ул+N+Sg+POSS_3(СЫ)+GEN(нЫң);ул+PN+POSS_3(СЫ)+GEN(нЫң);	ул[N]: сын | ул[PN]: он, она, оно, они, его, их
җилкәсенә	җилкә+N+Sg+POSS_3(СЫ)+DIR(ГА);	җилкә[N]: плечо
кагыла	кагыл+V+PRES(Й);как+V+PASS(Ыл)+PRES(Й);
.	Type1
Алар	алар+PN;	алар[PN]: они
арасында	ара+N+Sg+POSS_3(СЫ)+LOC(ДА);арасында+POST;	ара[N]: между, среди, промежуток
сизелер-сизелмәс	сизелер-сизелмәс+Adv;
кенә	кенә+PART;
бердәмлек	бердәм+Adj+NMLZ(лЫк)+Sg+Nom;бердәм+Adj+PSBL(лЫк);бердәмлек+N+Sg+Nom;	бердәм[Adj]: единый | бердәмлек[N]: единоство
хисе	хис+N+Sg+POSS_3(СЫ)+Nom;	хис[N]: чувство
узып	уз+V+ADVV_ACC(Ып);	уз[V]: пройти, проходить
китә	ки+V+CAUS(т)+PRES(Й);кит+V+PRES(Й);	ки[V]: одеть | кит[V]: уйти, уходить
.	Type1
АЛЬБУС	альбус+N+Sg+Nom;
(	Type3
елмая	елмай+V+PRES(Й);	елмай[V]: улыбаться, улыбнуться
)	Type3
:	Type2
Мин	мин+PN;	мин[PN]: я, мой
дә	дә+PART;
шулай	шулай+PN;
уйлыйм	уйла+V+HOR_SG(Йм);уйла+V+PRES(Й)+1SG(м);	уйла[V]: думать
.	Type1
ТәМАМ	тәмам+MOD;
191	Num
СПЕКТАКЛЬНЕ	спектакль+N+Sg+ACC(нЫ);	спектакль[N]: спектакль
әЗЕРЛәүЧЕЛәР	әзерлә+V+VN_1(у/ү/в)+PROF(чЫ)+PL(ЛАр)+Nom;	әзерлә[V]: готовить, приготовить
ТУРЫНДА	тур+N+Sg+POSS_3(СЫ)+LOC(ДА);турында+POST;	тур[N]: тур | турында[POST]: о
192	Num
«	Type4
һарри	һарри+N+Sg+Nom;
Поттер	Rus
һәм	һәм+CNJ;	һәм[CNJ]: и
Ләгънәтле	ләгънәт+N+ATTR_MUN(лЫ);	ләгънәт[N]: проклятие
бала	бала+N+Sg+Nom;	бала[N]: ребёнок
.	Type1
Беренче	бер+Num+NUM_ORD(ЫнчЫ);	бер[Num]: один, первый
һәм	һәм+CNJ;	һәм[CNJ]: и
икенче	ике+Num+NUM_ORD(ЫнчЫ);	ике[Num]: два, оба, второй
кисәкләр	кисәк+N+PL(ЛАр)+Nom;кисәклә+V+FUT_INDF(Ыр);кисәклә+V+PCP_FUT(Ыр);	кисәк[N]: кусок
»	Type4
беренче	бер+Num+NUM_ORD(ЫнчЫ);	бер[Num]: один, первый
тапкыр	тапкыр+Adj;тапкыр+N+Sg+Nom;	тапкыр[Adj]: находчивый
Sonia	Latin
Friedman	Latin
Productions	Latin
,	Type2
Colin	Latin
callender	Latin
һәм	һәм+CNJ;	һәм[CNJ]: и
Harry	Latin
Potter	Latin
Theatrical	Latin
Prodictions	Latin
тарафыннан	тараф+N+Sg+POSS_3(СЫ)+ABL(ДАн);тарафыннан+POST;	тараф[N]: сторона
әзерләнде	әзерлә+V+REFL(Ын)+PST_DEF(ДЫ);әзерлән+V+PST_DEF(ДЫ);	әзерлә[V]: готовить, приготовить | әзерлән[V]: готовиться
.	Type1
Премьерасы	премьера+N+Sg+POSS_3(СЫ)+Nom;	премьера[N]: премьера
2016	Num
елның	ел+N+Sg+GEN(нЫң);	ел[N]: год²
30	Num
июлендә	июль+N+Sg+POSS_3(СЫ)+LOC(ДА);	июль[N]: июль
,	Type2
Англиянең	англиян+N+Sg+POSS_2SG(Ың)+Nom;англия+N+Sg+GEN(нЫң);
Palace	Latin
Theatre	Latin
театры	театр+N+Sg+POSS_3(СЫ)+Nom;	театр[N]: театр
сәхнәсендә	сәхнә+N+Sg+POSS_3(СЫ)+LOC(ДА);	сәхнә[N]: сцена
булды	бул+V+PST_DEF(ДЫ);	бул[V]: быть, случиться
.	Type1
Беренче	бер+Num+NUM_ORD(ЫнчЫ);	бер[Num]: один, первый
куелышта	куй+V+PASS(Ыл)+VN_2(Ыш)+LOC(ДА);	куй[V]: положить, класть
уйнадылар	уйна+V+PST_DEF(ДЫ)+3PL(ЛАр);	уйна[V]: играть, игра
:	Type2
Крэг	крэг+N+Sg+Nom;
Боукер-кече	боукер-кеч+N+Sg+POSS_3(СЫ)+Nom;
Джереми	джереми+N+Sg+Nom;
Анг	Rus
Джонс	Rus
Елак	елак+Adj;
Миртл	миртл+N+Sg+Nom;
,	Type2
Лилия	лилия+PROP+Sg+Nom;
Поттер-өлкәне	поттер-өлкән+N+Sg+POSS_3(СЫ)+Nom;поттер-өл+N+Sg+DIR(ГА);
Аннабель	аннабель+N+Sg+Nom;
Болдуин	болдуин+N+Sg+Nom;
Вернон	вернон+N+Sg+Nom;
җизни	җизни+N+Sg+Nom;	җизни[N]: деверь
,	Type2
Северус	северус+N+Sg+Nom;
Снейп	снейп+N+Sg+Nom;
,	Type2
Лорд	лорд+N+Sg+Nom;	лорд[N]: лорд
Волдеморт	волдеморт+N+Sg+Nom;
Паул	Rus
Бентал	бентал+N+Sg+Nom;
Скорпиус	скорпиус+N+Sg+Nom;
Малфой	малфой+N+Sg+Nom;
Энтони	Rus
Бойл	бойл+N+Sg+Nom;
Альбус	альбус+N+Sg+Nom;
Поттер	Rus
Сэм	Rus
Клэммет	клэммет+N+Sg+Nom;
һермиона	һермиона+N+Sg+Nom;
Грейнджер	грейнджер+N+Sg+Nom;
Нома	Rus
Думезвени	думезвени+N+Sg+Nom;
Полли	полли+N+Sg+Nom;
Чапман	чапман+N+Sg+Nom;
Клаудия	Rus
Грант	грант+N+Sg+Nom;
һагрид	һагрид+N+Sg+Nom;
,	Type2
Бүлүче	бүл+V+VN_1(у/ү/в)+PCP_PR(чЫ);бүл+V+VN_1(у/ү/в)+PROF(чЫ)+Sg+Nom;	бүл[V]: делить, поделить
Эшләпә	эшләпә+N+Sg+Nom;
Крис	Rus
Жармен	Rus
Янн	Rus
Фредерикс	фредерикс+N+Sg+Nom;
Джеймс	Rus
Ле	Rus
Лашер	лашер+N+Sg+Nom;
Петуния	петуния+N+Sg+Nom;
апа	апа+N+Sg+Nom;	апа[N]: сестра, тетя
,	Type2
Терекөмеш	терекөмеш+N+Sg+Nom;
ханым	хан+N+Sg+POSS_1SG(Ым)+Nom;ханым+N+Sg+Nom;	хан[N]: хан | ханым[N]: госпожа
,	Type2
Долорес	Rus
Амбридж	амбридж+N+Sg+Nom;
һелена	һелена+N+Sg+Nom;
Ламбери	ламбери+N+Sg+Nom;
Амос	Rus
Диггори	диггори+N+Sg+Nom;
,	Type2
Альбус	альбус+N+Sg+Nom;
Дамблдор	дамблдор+N+Sg+Nom;
Барри	Rus
МакКарти	маккарти+N+Sg+Nom;
Арбалы	арба+N+ATTR_MUN(лЫ);	арба[N]: телега
карчык	карчык+N+Sg+Nom;	карчык[N]: старуха
,	Type2
Профессор	профессор+N+Sg+Nom;	профессор[N]: профессор
МакГонагалл	макгонагалл+N+Sg+Nom;
Сэнди	сэнди+N+Sg+Nom;
МакДэйд	макдэйд+N+Sg+Nom;
Станция	станция+N+Sg+Nom;	станция[N]: станция
караучысы	караучыс+N+Sg+POSS_3(СЫ)+Nom;караучы+N+Sg+POSS_3(СЫ)+Nom;
Адам	Rus
МакНамара	макнамара+N+Sg+Nom;
193	Num
Джинни	джинни+N+Sg+Nom;
Поттер	Rus
Поппи	поппи+N+Sg+Nom;
Миллер	Rus
Седрик	Rus
Диггори	диггори+N+Sg+Nom;
,	Type2
Джеймс	Rus
Поттер-кече	поттер-кеч+N+Sg+POSS_3(СЫ)+Nom;
,	Type2
Джеймс	Rus
Поттер-өлкәне	поттер-өлкән+N+Sg+POSS_3(СЫ)+Nom;поттер-өл+N+Sg+DIR(ГА);
Том	том+N+Sg+Nom;	том[N]: том
Миллиган	миллиган+N+Sg+Nom;
Дадли	Rus
Дурсль	дурсль+N+Sg+Nom;
,	Type2
Карл	Rus
Дженкинс	дженкинс+N+Sg+Nom;
,	Type2
Виктор	виктор+PROP+Sg+Nom;
Крам	крам+N+Sg+Nom;
Джек	Rus
Норт	норт+N+Sg+Nom;
һарри	һарри+N+Sg+Nom;
Поттер	Rus
Джейми	джейми+N+Sg+Nom;
Паркер	Rus
Драко	драко+N+Sg+Nom;
Малфой	малфой+N+Sg+Nom;
Алекс	Rus
Прайс	Rus
Бэйн	бэйн+N+Sg+Nom;
Нуно	нуно+N+Sg+Nom;
Сильва	Rus
Роза	роза+N+Sg+Nom;
Грейнджер-Уизли	грейнджер-уизли+N+Sg+Nom;
,	Type2
Яшь	яшь+Adj;яшь+N+Sg+Nom;	яшь[Adj]: молодой, юный | яшь[N]: возраст, год²
һермиона	һермиона+N+Sg+Nom;
Черрелл	черрелл+N+Sg+Nom;
Скит	Rus
Дельфи	дельфи+N+Sg+Nom;
Диггори	диггори+N+Sg+Nom;
Эстер	Rus
Смит	Rus
Рон	Rus
Уизли	уизли+N+Sg+Nom;
Пол	Rus
Торнли	торнли+N+Sg+Nom;
Яшь	яшь+Adj;яшь+N+Sg+Nom;	яшь[Adj]: молодой, юный | яшь[N]: возраст, год²
һарри	һарри+N+Sg+Nom;
Поттер	Rus
Руди	руди+N+Sg+Nom;
Гудман	Rus
,	Type2
Альфред	Rus
Джонс	Rus
,	Type2
Билли	биллә+V+PRES(Й);
Кеоф	кеоф+N+Sg+Nom;
,	Type2
Эван	Rus
Резерфорд	Rus
,	Type2
Натаниэль	натаниэль+N+Sg+Nom;
Смит	Rus
,	Type2
Дилан	Rus
Станден	станден+N+Sg+Nom;
Лилия	лилия+PROP+Sg+Nom;
Поттер-кече	поттер-кеч+N+Sg+POSS_3(СЫ)+Nom;
Зои	Rus
Бру	бру+N+Sg+Nom;
,	Type2
Кристина	Rus
Фрай	фрай+N+Sg+Nom;
,	Type2
Кристина	Rus
һатчингс	һатчингс+N+Sg+Nom;
Башка	баш+N+Sg+DIR(ГА);башка+Adj;башка+POST;	баш[N]: голова | башка[Adj]: другой | башка[POST]: кроме
рольләрдә	роль+N+PL(ЛАр)+LOC(ДА);	роль[N]: роль
Никола	никола+N+Sg+Nom;
Алексис	Rus
,	Type2
Джереми	джереми+N+Sg+Nom;
Анг	Rus
Джонс	Rus
,	Type2
Розмари	Rus
Аннабелла	Rus
,	Type2
Джек	Rus
Беннет	беннет+N+Sg+Nom;
,	Type2
Паул	Rus
Бенталл	бенталл+N+Sg+Nom;
,	Type2
Морэг	морэг+N+Sg+Nom;
Кросс	кросс+N+Sg+Nom;
,	Type2
Клаудиа	Rus
Грант	грант+N+Sg+Nom;
,	Type2
Джеймс	Rus
һовард	һовард+N+Sg+Nom;
,	Type2
Лаури	Rus
Джеймс	Rus
,	Type2
Крис	Rus
Джармен	джармен+N+Sg+Nom;
,	Type2
Мартин	Rus
Джонстон	Rus
,	Type2
Джеймс	Rus
Ле	Rus
Лешер	лешер+N+Sg+Nom;
,	Type2
һелена	һелена+N+Sg+Nom;
Ламбери	ламбери+N+Sg+Nom;
,	Type2
Барри	Rus
МакКарти	маккарти+N+Sg+Nom;
,	Type2
Эндрю	Rus
МакДональд	макдональд+N+Sg+Nom;
,	Type2
Адам	Rus
МакНамара	макнамара+N+Sg+Nom;
,	Type2
Том	том+N+Sg+Nom;	том[N]: том
Миллиган	миллиган+N+Sg+Nom;
,	Type2
Джек	Rus
Норт	норт+N+Sg+Nom;
,	Type2
Стюарт	Rus
Рамси	рамси+N+Sg+Nom;
,	Type2
Нуно	нуно+N+Sg+Nom;
Сильва	Rus
,	Type2
Черелле	черелл+N+Sg+POSS_3(СЫ)+Nom;
Скит	Rus
194	Num